---
title: "{{< iconify ph robot-fill >}} AI"
format: html
---

```{r}
#| include: false
library(dashboardr)
```

**DIT IS EEN MOCKUP VERSIE GELIEVE NIET TE CITEREN**

**AI-vaardigheden** meten het vermogen om te herkennen wanneer websites en apps artificiële intelligentie gebruiken om content en aanbevelingen te personaliseren.

```{r setup}
#| echo: false
#| warning: false
#| message: false
#| error: false
#| results: 'hide'

# Load required libraries
library(dashboardr)
library(dplyr)
library(highcharter)

# Global chunk options
knitr::opts_chunk$set(
  echo = FALSE,
  warning = FALSE,
  message = FALSE,
  error = FALSE,
  fig.width = 12,
  fig.height = 8,
  dpi = 300
)

# Load data from dataset_4014obs.rds
data <- readRDS('dataset_4014obs.rds')

# Data summary
cat('Dataset loaded:', nrow(data), 'rows,', ncol(data), 'columns\n')

# Create filtered datasets
# Each filter is applied once and reused across visualizations

data_filtered_984a0efe <- data %>% dplyr::filter(wave == 1)
data_filtered_4af682fd <- data %>% dplyr::filter(wave == 2)

```

## {{< iconify ph lightning-fill >}} AI Vaardigheden


ADD TEXT BEFORE TABSET


::: {.panel-tabset}

### {{< iconify ph number-circle-one-fill >}} Ronde 1


::: {.panel-tabset}

##### {{< iconify ph users-fill >}} Algemeen


```{r ai-wave1-overall-2}
# AI Vaardigheden
result <- create_stackedbars(
  data = data_filtered_984a0efe,
  title = "AI Vaardigheden",
  questions = c("SAI1", "SAI2"),
  question_labels = c("Ik weet wanneer een website of app AI gebruikt om de inhoud aan mij aan te passen", "Ik weet wanneer bepaalde inhoud mij wordt aanbevolen door AI"),
  stacked_type = "percent",
  color_palette = c("#3D7271", "#E28D50", "#F5D76E", "#C7E6D5", "#0F6B5A", "#BABACD"),
  horizontal = TRUE,
  x_label = "",
  stack_breaks = c(0.5, 2.5, 3.5, 5.5),
  stack_bin_labels = c("Helemaal Onwaar (1-2)", "Niet onwaar en niet waar (3)", "Helemaal Waar (4-5)"),
  stack_order = c("Helemaal Waar (4-5)", "Niet onwaar en niet waar (3)", "Helemaal Onwaar (1-2)"),
  stack_label = NULL,
  weight_var = "weging_GAMO"
)

result
```


##### {{< iconify mdi:human-male-male-child >}} Leeftijd


::: {.panel-tabset}

###### {{< iconify ph chat-circle-fill >}} Vraag 1


```{r ai-wave1-age-item1-2}
# Ik weet wanneer een website of app AI gebruikt om de inhoud aan mij aan te passen
result <- create_stackedbar(
  data = data_filtered_984a0efe,
  title = "Ik weet wanneer een website of app AI gebruikt om de inhoud aan mij aan te passen",
  stacked_type = "percent",
  horizontal = TRUE,
  stack_breaks = c(0.5, 2.5, 3.5, 5.5),
  stack_bin_labels = c("Helemaal Onwaar (1-2)", "Niet onwaar en niet waar (3)", "Helemaal Waar (4-5)"),
  stack_order = c("Helemaal Waar (4-5)", "Niet onwaar en niet waar (3)", "Helemaal Onwaar (1-2)"),
  color_palette = c("#3D7271", "#E28D50", "#F5D76E", "#C7E6D5", "#0F6B5A", "#BABACD"),
  weight_var = "weging_GAMO",
  x_var = "AgeGroup",
  x_label = "Leeftijd",
  stack_var = "SAI1"
)

result
```


###### {{< iconify ph chat-circle-fill >}} Vraag 2


```{r ai-wave1-age-item2-2}
# Ik weet wanneer bepaalde inhoud mij wordt aanbevolen door AI
result <- create_stackedbar(
  data = data_filtered_984a0efe,
  title = "Ik weet wanneer bepaalde inhoud mij wordt aanbevolen door AI",
  stacked_type = "percent",
  horizontal = TRUE,
  stack_breaks = c(0.5, 2.5, 3.5, 5.5),
  stack_bin_labels = c("Helemaal Onwaar (1-2)", "Niet onwaar en niet waar (3)", "Helemaal Waar (4-5)"),
  stack_order = c("Helemaal Waar (4-5)", "Niet onwaar en niet waar (3)", "Helemaal Onwaar (1-2)"),
  color_palette = c("#3D7271", "#E28D50", "#F5D76E", "#C7E6D5", "#0F6B5A", "#BABACD"),
  weight_var = "weging_GAMO",
  x_var = "AgeGroup",
  x_label = "Leeftijd",
  stack_var = "SAI2"
)

result
```


:::


##### {{< iconify mdi gender-transgender >}} Geslacht


::: {.panel-tabset}

###### {{< iconify ph chat-circle-fill >}} Vraag 1


```{r ai-wave1-gender-item1-2}
# Ik weet wanneer een website of app AI gebruikt om de inhoud aan mij aan te passen
result <- create_stackedbar(
  data = data_filtered_984a0efe,
  title = "Ik weet wanneer een website of app AI gebruikt om de inhoud aan mij aan te passen",
  stacked_type = "percent",
  horizontal = TRUE,
  stack_breaks = c(0.5, 2.5, 3.5, 5.5),
  stack_bin_labels = c("Helemaal Onwaar (1-2)", "Niet onwaar en niet waar (3)", "Helemaal Waar (4-5)"),
  stack_order = c("Helemaal Waar (4-5)", "Niet onwaar en niet waar (3)", "Helemaal Onwaar (1-2)"),
  color_palette = c("#3D7271", "#E28D50", "#F5D76E", "#C7E6D5", "#0F6B5A", "#BABACD"),
  weight_var = "weging_GAMO",
  x_var = "geslacht",
  x_label = "Geslacht",
  stack_var = "SAI1"
)

result
```


###### {{< iconify ph chat-circle-fill >}} Vraag 2


```{r ai-wave1-gender-item2-2}
# Ik weet wanneer bepaalde inhoud mij wordt aanbevolen door AI
result <- create_stackedbar(
  data = data_filtered_984a0efe,
  title = "Ik weet wanneer bepaalde inhoud mij wordt aanbevolen door AI",
  stacked_type = "percent",
  horizontal = TRUE,
  stack_breaks = c(0.5, 2.5, 3.5, 5.5),
  stack_bin_labels = c("Helemaal Onwaar (1-2)", "Niet onwaar en niet waar (3)", "Helemaal Waar (4-5)"),
  stack_order = c("Helemaal Waar (4-5)", "Niet onwaar en niet waar (3)", "Helemaal Onwaar (1-2)"),
  color_palette = c("#3D7271", "#E28D50", "#F5D76E", "#C7E6D5", "#0F6B5A", "#BABACD"),
  weight_var = "weging_GAMO",
  x_var = "geslacht",
  x_label = "Geslacht",
  stack_var = "SAI2"
)

result
```


:::


##### {{< iconify ph graduation-cap-fill >}} Opleidingsniveau


::: {.panel-tabset}

###### {{< iconify ph chat-circle-fill >}} Vraag 1


```{r ai-wave1-edu-item1-2}
# Ik weet wanneer een website of app AI gebruikt om de inhoud aan mij aan te passen
result <- create_stackedbar(
  data = data_filtered_984a0efe,
  title = "Ik weet wanneer een website of app AI gebruikt om de inhoud aan mij aan te passen",
  stacked_type = "percent",
  horizontal = TRUE,
  stack_breaks = c(0.5, 2.5, 3.5, 5.5),
  stack_bin_labels = c("Helemaal Onwaar (1-2)", "Niet onwaar en niet waar (3)", "Helemaal Waar (4-5)"),
  stack_order = c("Helemaal Waar (4-5)", "Niet onwaar en niet waar (3)", "Helemaal Onwaar (1-2)"),
  color_palette = c("#3D7271", "#E28D50", "#F5D76E", "#C7E6D5", "#0F6B5A", "#BABACD"),
  weight_var = "weging_GAMO",
  x_var = "Education",
  x_label = "Opleidingsniveau",
  stack_var = "SAI1"
)

result
```


###### {{< iconify ph chat-circle-fill >}} Vraag 2


```{r ai-wave1-edu-item2-2}
# Ik weet wanneer bepaalde inhoud mij wordt aanbevolen door AI
result <- create_stackedbar(
  data = data_filtered_984a0efe,
  title = "Ik weet wanneer bepaalde inhoud mij wordt aanbevolen door AI",
  stacked_type = "percent",
  horizontal = TRUE,
  stack_breaks = c(0.5, 2.5, 3.5, 5.5),
  stack_bin_labels = c("Helemaal Onwaar (1-2)", "Niet onwaar en niet waar (3)", "Helemaal Waar (4-5)"),
  stack_order = c("Helemaal Waar (4-5)", "Niet onwaar en niet waar (3)", "Helemaal Onwaar (1-2)"),
  color_palette = c("#3D7271", "#E28D50", "#F5D76E", "#C7E6D5", "#0F6B5A", "#BABACD"),
  weight_var = "weging_GAMO",
  x_var = "Education",
  x_label = "Opleidingsniveau",
  stack_var = "SAI2"
)

result
```


:::


##### {{< iconify ph globe-hemisphere-east >}} Migratieachtergrond


::: {.panel-tabset}

###### {{< iconify ph chat-circle-fill >}} Vraag 1


```{r ai-wave1-mig-item1-2}
# Ik weet wanneer een website of app AI gebruikt om de inhoud aan mij aan te passen
result <- create_stackedbar(
  data = data_filtered_984a0efe,
  title = "Ik weet wanneer een website of app AI gebruikt om de inhoud aan mij aan te passen",
  stacked_type = "percent",
  horizontal = TRUE,
  stack_breaks = c(0.5, 2.5, 3.5, 5.5),
  stack_bin_labels = c("Helemaal Onwaar (1-2)", "Niet onwaar en niet waar (3)", "Helemaal Waar (4-5)"),
  stack_order = c("Helemaal Waar (4-5)", "Niet onwaar en niet waar (3)", "Helemaal Onwaar (1-2)"),
  color_palette = c("#3D7271", "#E28D50", "#F5D76E", "#C7E6D5", "#0F6B5A", "#BABACD"),
  weight_var = "weging_GAMO",
  x_var = "MigrationBackground",
  x_label = "Migratieachtergrond",
  stack_var = "SAI1"
)

result
```


###### {{< iconify ph chat-circle-fill >}} Vraag 2


```{r ai-wave1-mig-item2-2}
# Ik weet wanneer bepaalde inhoud mij wordt aanbevolen door AI
result <- create_stackedbar(
  data = data_filtered_984a0efe,
  title = "Ik weet wanneer bepaalde inhoud mij wordt aanbevolen door AI",
  stacked_type = "percent",
  horizontal = TRUE,
  stack_breaks = c(0.5, 2.5, 3.5, 5.5),
  stack_bin_labels = c("Helemaal Onwaar (1-2)", "Niet onwaar en niet waar (3)", "Helemaal Waar (4-5)"),
  stack_order = c("Helemaal Waar (4-5)", "Niet onwaar en niet waar (3)", "Helemaal Onwaar (1-2)"),
  color_palette = c("#3D7271", "#E28D50", "#F5D76E", "#C7E6D5", "#0F6B5A", "#BABACD"),
  weight_var = "weging_GAMO",
  x_var = "MigrationBackground",
  x_label = "Migratieachtergrond",
  stack_var = "SAI2"
)

result
```


:::


:::


### {{< iconify ph number-circle-two-fill >}} Ronde 2


::: {.panel-tabset}

##### {{< iconify ph users-fill >}} Algemeen


```{r ai-wave2-overall-2}
# AI Vaardigheden
result <- create_stackedbars(
  data = data_filtered_4af682fd,
  title = "AI Vaardigheden",
  questions = c("SAI1", "SAI2"),
  question_labels = c("Ik weet wanneer een website of app AI gebruikt om de inhoud aan mij aan te passen", "Ik weet wanneer bepaalde inhoud mij wordt aanbevolen door AI"),
  stacked_type = "percent",
  color_palette = c("#3D7271", "#E28D50", "#F5D76E", "#C7E6D5", "#0F6B5A", "#BABACD"),
  horizontal = TRUE,
  x_label = "",
  stack_breaks = c(0.5, 2.5, 3.5, 5.5),
  stack_bin_labels = c("Helemaal Onwaar (1-2)", "Niet onwaar en niet waar (3)", "Helemaal Waar (4-5)"),
  stack_order = c("Helemaal Waar (4-5)", "Niet onwaar en niet waar (3)", "Helemaal Onwaar (1-2)"),
  stack_label = NULL,
  weight_var = "weging_GAMO"
)

result
```


##### {{< iconify mdi:human-male-male-child >}} Leeftijd


::: {.panel-tabset}

###### {{< iconify ph chat-circle-fill >}} Vraag 1


```{r ai-wave2-age-item1-2}
# Ik weet wanneer een website of app AI gebruikt om de inhoud aan mij aan te passen
result <- create_stackedbar(
  data = data_filtered_4af682fd,
  title = "Ik weet wanneer een website of app AI gebruikt om de inhoud aan mij aan te passen",
  stacked_type = "percent",
  horizontal = TRUE,
  stack_breaks = c(0.5, 2.5, 3.5, 5.5),
  stack_bin_labels = c("Helemaal Onwaar (1-2)", "Niet onwaar en niet waar (3)", "Helemaal Waar (4-5)"),
  stack_order = c("Helemaal Waar (4-5)", "Niet onwaar en niet waar (3)", "Helemaal Onwaar (1-2)"),
  color_palette = c("#3D7271", "#E28D50", "#F5D76E", "#C7E6D5", "#0F6B5A", "#BABACD"),
  weight_var = "weging_GAMO",
  x_var = "AgeGroup",
  x_label = "Leeftijd",
  stack_var = "SAI1"
)

result
```


###### {{< iconify ph chat-circle-fill >}} Vraag 2


```{r ai-wave2-age-item2-2}
# Ik weet wanneer bepaalde inhoud mij wordt aanbevolen door AI
result <- create_stackedbar(
  data = data_filtered_4af682fd,
  title = "Ik weet wanneer bepaalde inhoud mij wordt aanbevolen door AI",
  stacked_type = "percent",
  horizontal = TRUE,
  stack_breaks = c(0.5, 2.5, 3.5, 5.5),
  stack_bin_labels = c("Helemaal Onwaar (1-2)", "Niet onwaar en niet waar (3)", "Helemaal Waar (4-5)"),
  stack_order = c("Helemaal Waar (4-5)", "Niet onwaar en niet waar (3)", "Helemaal Onwaar (1-2)"),
  color_palette = c("#3D7271", "#E28D50", "#F5D76E", "#C7E6D5", "#0F6B5A", "#BABACD"),
  weight_var = "weging_GAMO",
  x_var = "AgeGroup",
  x_label = "Leeftijd",
  stack_var = "SAI2"
)

result
```


:::


##### {{< iconify mdi gender-transgender >}} Geslacht


::: {.panel-tabset}

###### {{< iconify ph chat-circle-fill >}} Vraag 1


```{r ai-wave2-gender-item1-2}
# Ik weet wanneer een website of app AI gebruikt om de inhoud aan mij aan te passen
result <- create_stackedbar(
  data = data_filtered_4af682fd,
  title = "Ik weet wanneer een website of app AI gebruikt om de inhoud aan mij aan te passen",
  stacked_type = "percent",
  horizontal = TRUE,
  stack_breaks = c(0.5, 2.5, 3.5, 5.5),
  stack_bin_labels = c("Helemaal Onwaar (1-2)", "Niet onwaar en niet waar (3)", "Helemaal Waar (4-5)"),
  stack_order = c("Helemaal Waar (4-5)", "Niet onwaar en niet waar (3)", "Helemaal Onwaar (1-2)"),
  color_palette = c("#3D7271", "#E28D50", "#F5D76E", "#C7E6D5", "#0F6B5A", "#BABACD"),
  weight_var = "weging_GAMO",
  x_var = "geslacht",
  x_label = "Geslacht",
  stack_var = "SAI1"
)

result
```


###### {{< iconify ph chat-circle-fill >}} Vraag 2


```{r ai-wave2-gender-item2-2}
# Ik weet wanneer bepaalde inhoud mij wordt aanbevolen door AI
result <- create_stackedbar(
  data = data_filtered_4af682fd,
  title = "Ik weet wanneer bepaalde inhoud mij wordt aanbevolen door AI",
  stacked_type = "percent",
  horizontal = TRUE,
  stack_breaks = c(0.5, 2.5, 3.5, 5.5),
  stack_bin_labels = c("Helemaal Onwaar (1-2)", "Niet onwaar en niet waar (3)", "Helemaal Waar (4-5)"),
  stack_order = c("Helemaal Waar (4-5)", "Niet onwaar en niet waar (3)", "Helemaal Onwaar (1-2)"),
  color_palette = c("#3D7271", "#E28D50", "#F5D76E", "#C7E6D5", "#0F6B5A", "#BABACD"),
  weight_var = "weging_GAMO",
  x_var = "geslacht",
  x_label = "Geslacht",
  stack_var = "SAI2"
)

result
```


:::


##### {{< iconify ph graduation-cap-fill >}} Opleidingsniveau


::: {.panel-tabset}

###### {{< iconify ph chat-circle-fill >}} Vraag 1


```{r ai-wave2-edu-item1-2}
# Ik weet wanneer een website of app AI gebruikt om de inhoud aan mij aan te passen
result <- create_stackedbar(
  data = data_filtered_4af682fd,
  title = "Ik weet wanneer een website of app AI gebruikt om de inhoud aan mij aan te passen",
  stacked_type = "percent",
  horizontal = TRUE,
  stack_breaks = c(0.5, 2.5, 3.5, 5.5),
  stack_bin_labels = c("Helemaal Onwaar (1-2)", "Niet onwaar en niet waar (3)", "Helemaal Waar (4-5)"),
  stack_order = c("Helemaal Waar (4-5)", "Niet onwaar en niet waar (3)", "Helemaal Onwaar (1-2)"),
  color_palette = c("#3D7271", "#E28D50", "#F5D76E", "#C7E6D5", "#0F6B5A", "#BABACD"),
  weight_var = "weging_GAMO",
  x_var = "Education",
  x_label = "Opleidingsniveau",
  stack_var = "SAI1"
)

result
```


###### {{< iconify ph chat-circle-fill >}} Vraag 2


```{r ai-wave2-edu-item2-2}
# Ik weet wanneer bepaalde inhoud mij wordt aanbevolen door AI
result <- create_stackedbar(
  data = data_filtered_4af682fd,
  title = "Ik weet wanneer bepaalde inhoud mij wordt aanbevolen door AI",
  stacked_type = "percent",
  horizontal = TRUE,
  stack_breaks = c(0.5, 2.5, 3.5, 5.5),
  stack_bin_labels = c("Helemaal Onwaar (1-2)", "Niet onwaar en niet waar (3)", "Helemaal Waar (4-5)"),
  stack_order = c("Helemaal Waar (4-5)", "Niet onwaar en niet waar (3)", "Helemaal Onwaar (1-2)"),
  color_palette = c("#3D7271", "#E28D50", "#F5D76E", "#C7E6D5", "#0F6B5A", "#BABACD"),
  weight_var = "weging_GAMO",
  x_var = "Education",
  x_label = "Opleidingsniveau",
  stack_var = "SAI2"
)

result
```


:::


##### {{< iconify ph globe-hemisphere-east >}} Migratieachtergrond


::: {.panel-tabset}

###### {{< iconify ph chat-circle-fill >}} Vraag 1


```{r ai-wave2-mig-item1-2}
# Ik weet wanneer een website of app AI gebruikt om de inhoud aan mij aan te passen
result <- create_stackedbar(
  data = data_filtered_4af682fd,
  title = "Ik weet wanneer een website of app AI gebruikt om de inhoud aan mij aan te passen",
  stacked_type = "percent",
  horizontal = TRUE,
  stack_breaks = c(0.5, 2.5, 3.5, 5.5),
  stack_bin_labels = c("Helemaal Onwaar (1-2)", "Niet onwaar en niet waar (3)", "Helemaal Waar (4-5)"),
  stack_order = c("Helemaal Waar (4-5)", "Niet onwaar en niet waar (3)", "Helemaal Onwaar (1-2)"),
  color_palette = c("#3D7271", "#E28D50", "#F5D76E", "#C7E6D5", "#0F6B5A", "#BABACD"),
  weight_var = "weging_GAMO",
  x_var = "MigrationBackground",
  x_label = "Migratieachtergrond",
  stack_var = "SAI1"
)

result
```


###### {{< iconify ph chat-circle-fill >}} Vraag 2


```{r ai-wave2-mig-item2-2}
# Ik weet wanneer bepaalde inhoud mij wordt aanbevolen door AI
result <- create_stackedbar(
  data = data_filtered_4af682fd,
  title = "Ik weet wanneer bepaalde inhoud mij wordt aanbevolen door AI",
  stacked_type = "percent",
  horizontal = TRUE,
  stack_breaks = c(0.5, 2.5, 3.5, 5.5),
  stack_bin_labels = c("Helemaal Onwaar (1-2)", "Niet onwaar en niet waar (3)", "Helemaal Waar (4-5)"),
  stack_order = c("Helemaal Waar (4-5)", "Niet onwaar en niet waar (3)", "Helemaal Onwaar (1-2)"),
  color_palette = c("#3D7271", "#E28D50", "#F5D76E", "#C7E6D5", "#0F6B5A", "#BABACD"),
  weight_var = "weging_GAMO",
  x_var = "MigrationBackground",
  x_label = "Migratieachtergrond",
  stack_var = "SAI2"
)

result
```


:::


:::


### {{< iconify ph chart-line-fill >}} Verloop over tijd


::: {.panel-tabset}

##### {{< iconify ph users-fill >}} Algemeen


::: {.panel-tabset}

###### {{< iconify ph chat-circle-fill >}} Vraag 1


```{r ai-overtime-overall-item1-2}
# Ik weet wanneer een website of app AI gebruikt om de inhoud aan mij aan te passen
result <- create_timeline(
  data = data,
  title = "Ik weet wanneer een website of app AI gebruikt om de inhoud aan mij aan te passen",
  time_var = "wave_time_label",
  chart_type = "line",
  response_filter = c(4, 5),
  response_filter_label = "Percentage of Respondents",
  response_filter_combine = TRUE,
  x_label = "",
  y_label = "Percentage of Respondents",
  color_palette = c("#3D7271", "#E28D50", "#F5D76E", "#C7E6D5", "#0F6B5A", "#BABACD"),
  y_min = 0,
  y_max = 100,
  weight_var = "weging_GAMO",
  response_var = "SAI1"
)

result
```


###### {{< iconify ph chat-circle-fill >}} Vraag 2


```{r ai-overtime-overall-item2-2}
# Ik weet wanneer bepaalde inhoud mij wordt aanbevolen door AI
result <- create_timeline(
  data = data,
  title = "Ik weet wanneer bepaalde inhoud mij wordt aanbevolen door AI",
  time_var = "wave_time_label",
  chart_type = "line",
  response_filter = c(4, 5),
  response_filter_label = "Percentage of Respondents",
  response_filter_combine = TRUE,
  x_label = "",
  y_label = "Percentage of Respondents",
  color_palette = c("#3D7271", "#E28D50", "#F5D76E", "#C7E6D5", "#0F6B5A", "#BABACD"),
  y_min = 0,
  y_max = 100,
  weight_var = "weging_GAMO",
  response_var = "SAI2"
)

result
```


:::


##### {{< iconify mdi:human-male-male-child >}} Leeftijd


::: {.panel-tabset}

###### {{< iconify ph chat-circle-fill >}} Vraag 1


```{r ai-overtime-age-item1-2}
# Ik weet wanneer een website of app AI gebruikt om de inhoud aan mij aan te passen
result <- create_timeline(
  data = data,
  title = "Ik weet wanneer een website of app AI gebruikt om de inhoud aan mij aan te passen",
  time_var = "wave_time_label",
  chart_type = "line",
  response_filter = c(4, 5),
  x_label = "",
  y_label = "Percentage of Respondents",
  color_palette = c("#3D7271", "#E28D50", "#F5D76E", "#C7E6D5", "#0F6B5A", "#BABACD"),
  y_min = 0,
  y_max = 100,
  weight_var = "weging_GAMO",
  response_var = "SAI1",
  group_var = "AgeGroup"
)

result
```


###### {{< iconify ph chat-circle-fill >}} Vraag 2


```{r ai-overtime-age-item2-2}
# Ik weet wanneer bepaalde inhoud mij wordt aanbevolen door AI
result <- create_timeline(
  data = data,
  title = "Ik weet wanneer bepaalde inhoud mij wordt aanbevolen door AI",
  time_var = "wave_time_label",
  chart_type = "line",
  response_filter = c(4, 5),
  x_label = "",
  y_label = "Percentage of Respondents",
  color_palette = c("#3D7271", "#E28D50", "#F5D76E", "#C7E6D5", "#0F6B5A", "#BABACD"),
  y_min = 0,
  y_max = 100,
  weight_var = "weging_GAMO",
  response_var = "SAI2",
  group_var = "AgeGroup"
)

result
```


:::


##### {{< iconify mdi gender-transgender >}} Geslacht


::: {.panel-tabset}

###### {{< iconify ph chat-circle-fill >}} Vraag 1


```{r ai-overtime-gender-item1-2}
# Ik weet wanneer een website of app AI gebruikt om de inhoud aan mij aan te passen
result <- create_timeline(
  data = data,
  title = "Ik weet wanneer een website of app AI gebruikt om de inhoud aan mij aan te passen",
  time_var = "wave_time_label",
  chart_type = "line",
  response_filter = c(4, 5),
  x_label = "",
  y_label = "Percentage of Respondents",
  color_palette = c("#3D7271", "#E28D50", "#F5D76E", "#C7E6D5", "#0F6B5A", "#BABACD"),
  y_min = 0,
  y_max = 100,
  weight_var = "weging_GAMO",
  response_var = "SAI1",
  group_var = "geslacht"
)

result
```


###### {{< iconify ph chat-circle-fill >}} Vraag 2


```{r ai-overtime-gender-item2-2}
# Ik weet wanneer bepaalde inhoud mij wordt aanbevolen door AI
result <- create_timeline(
  data = data,
  title = "Ik weet wanneer bepaalde inhoud mij wordt aanbevolen door AI",
  time_var = "wave_time_label",
  chart_type = "line",
  response_filter = c(4, 5),
  x_label = "",
  y_label = "Percentage of Respondents",
  color_palette = c("#3D7271", "#E28D50", "#F5D76E", "#C7E6D5", "#0F6B5A", "#BABACD"),
  y_min = 0,
  y_max = 100,
  weight_var = "weging_GAMO",
  response_var = "SAI2",
  group_var = "geslacht"
)

result
```


:::


##### {{< iconify ph graduation-cap-fill >}} Opleidingsniveau


::: {.panel-tabset}

###### {{< iconify ph chat-circle-fill >}} Vraag 1


```{r ai-overtime-edu-item1-2}
# Ik weet wanneer een website of app AI gebruikt om de inhoud aan mij aan te passen
result <- create_timeline(
  data = data,
  title = "Ik weet wanneer een website of app AI gebruikt om de inhoud aan mij aan te passen",
  time_var = "wave_time_label",
  chart_type = "line",
  response_filter = c(4, 5),
  x_label = "",
  y_label = "Percentage of Respondents",
  color_palette = c("#3D7271", "#E28D50", "#F5D76E", "#C7E6D5", "#0F6B5A", "#BABACD"),
  y_min = 0,
  y_max = 100,
  weight_var = "weging_GAMO",
  response_var = "SAI1",
  group_var = "Education"
)

result
```


###### {{< iconify ph chat-circle-fill >}} Vraag 2


```{r ai-overtime-edu-item2-2}
# Ik weet wanneer bepaalde inhoud mij wordt aanbevolen door AI
result <- create_timeline(
  data = data,
  title = "Ik weet wanneer bepaalde inhoud mij wordt aanbevolen door AI",
  time_var = "wave_time_label",
  chart_type = "line",
  response_filter = c(4, 5),
  x_label = "",
  y_label = "Percentage of Respondents",
  color_palette = c("#3D7271", "#E28D50", "#F5D76E", "#C7E6D5", "#0F6B5A", "#BABACD"),
  y_min = 0,
  y_max = 100,
  weight_var = "weging_GAMO",
  response_var = "SAI2",
  group_var = "Education"
)

result
```


:::


##### {{< iconify ph globe-hemisphere-east >}} Migratieachtergrond


::: {.panel-tabset}

###### {{< iconify ph chat-circle-fill >}} Vraag 1


```{r ai-overtime-mig-item1-2}
# Ik weet wanneer een website of app AI gebruikt om de inhoud aan mij aan te passen
result <- create_timeline(
  data = data,
  title = "Ik weet wanneer een website of app AI gebruikt om de inhoud aan mij aan te passen",
  time_var = "wave_time_label",
  chart_type = "line",
  response_filter = c(4, 5),
  x_label = "",
  y_label = "Percentage of Respondents",
  color_palette = c("#3D7271", "#E28D50", "#F5D76E", "#C7E6D5", "#0F6B5A", "#BABACD"),
  y_min = 0,
  y_max = 100,
  weight_var = "weging_GAMO",
  response_var = "SAI1",
  group_var = "MigrationBackground"
)

result
```


###### {{< iconify ph chat-circle-fill >}} Vraag 2


```{r ai-overtime-mig-item2-2}
# Ik weet wanneer bepaalde inhoud mij wordt aanbevolen door AI
result <- create_timeline(
  data = data,
  title = "Ik weet wanneer bepaalde inhoud mij wordt aanbevolen door AI",
  time_var = "wave_time_label",
  chart_type = "line",
  response_filter = c(4, 5),
  x_label = "",
  y_label = "Percentage of Respondents",
  color_palette = c("#3D7271", "#E28D50", "#F5D76E", "#C7E6D5", "#0F6B5A", "#BABACD"),
  y_min = 0,
  y_max = 100,
  weight_var = "weging_GAMO",
  response_var = "SAI2",
  group_var = "MigrationBackground"
)

result
```


:::


:::


:::

## {{< iconify ph book-open-fill >}} AI Kennis


**AI-vaardigheden** meten het vermogen om te herkennen wanneer websites en apps artificiële intelligentie gebruiken om content en aanbevelingen te personaliseren.

```{r, echo=FALSE, message=FALSE, warning=FALSE}
create_blockquote("Nu volgen een aantal uitspraken die gaan over het online media en digitale technologie. Geef aan of de zin volgens jou feitelijk wel waar of juist niet waar is (dus in het algemeen, niet voor jou persoonlijk). Als je het niet weet, kruis dan aan 'ik weet het niet'. Je hoeft dus niet te gokken.", preset = "question")
```


::: {.panel-tabset}

### {{< iconify ph number-circle-one-fill >}} Ronde 1


::: {.panel-tabset}

##### {{< iconify ph users-fill >}} Algemeen


```{r kai-wave1-overall-2}
# 
result <- create_stackedbars(
  data = data_filtered_984a0efe,
  title = "",
  questions = c("KAI1RC", "KAI2RC", "KAI3RC", "KAI4RC"),
  question_labels = c("Sommige websites en apps voor nieuws en entertainment gebruiken artificiële intelligentie (AI)", "Websites en apps voor nieuws en entertainment laten aan iedereen hetzelfde zien", "Sommige beslissingen over de inhoud van websites en apps voor nieuws en entertainment gaan automatisch, zonder dat een mens iets doet", "Je online gedrag bepaalt wat je te zien krijgt op websites en apps voor nieuws en entertainment"),
  stacked_type = "percent",
  color_palette = c("#3D7271", "#E28D50", "#F5D76E", "#C7E6D5", "#0F6B5A", "#BABACD"),
  horizontal = TRUE,
  x_label = "",
  stack_breaks = c(0, 10, 20, 30),
  stack_bin_labels = c("Correct beantwoord", "Incorrect beantwoord", "Weet/begrijp niet"),
  stack_map_values = list("1" = "Correct beantwoord", "0" = "Incorrect beantwoord"),
  stack_order = c("Correct beantwoord", "Incorrect beantwoord", "Weet/begrijp niet"),
  stack_label = NULL,
  weight_var = "weging_GAMO"
)

result
```


##### {{< iconify mdi:human-male-male-child >}} Leeftijd


::: {.panel-tabset}

###### {{< iconify ph chat-circle-fill >}} Vraag 1


```{r kai-wave1-age-item1-2}
# Sommige websites en apps voor nieuws en entertainment gebruiken artificiële intelligentie (AI)
result <- create_stackedbar(
  data = data_filtered_984a0efe,
  title = "Sommige websites en apps voor nieuws en entertainment gebruiken artificiële intelligentie (AI)",
  stacked_type = "percent",
  horizontal = TRUE,
  stack_breaks = c(0, 10, 20, 30),
  stack_bin_labels = c("Correct beantwoord", "Incorrect beantwoord", "Weet/begrijp niet"),
  stack_map_values = list("1" = "Correct beantwoord", "0" = "Incorrect beantwoord"),
  stack_order = c("Correct beantwoord", "Incorrect beantwoord", "Weet/begrijp niet"),
  color_palette = c("#3D7271", "#E28D50", "#F5D76E", "#C7E6D5", "#0F6B5A", "#BABACD"),
  weight_var = "weging_GAMO",
  x_var = "AgeGroup",
  x_label = "Leeftijd",
  stack_var = "KAI1RC"
)

result
```


###### {{< iconify ph chat-circle-fill >}} Vraag 2


```{r kai-wave1-age-item2-2}
# Websites en apps voor nieuws en entertainment laten aan iedereen hetzelfde zien
result <- create_stackedbar(
  data = data_filtered_984a0efe,
  title = "Websites en apps voor nieuws en entertainment laten aan iedereen hetzelfde zien",
  stacked_type = "percent",
  horizontal = TRUE,
  stack_breaks = c(0, 10, 20, 30),
  stack_bin_labels = c("Correct beantwoord", "Incorrect beantwoord", "Weet/begrijp niet"),
  stack_map_values = list("1" = "Correct beantwoord", "0" = "Incorrect beantwoord"),
  stack_order = c("Correct beantwoord", "Incorrect beantwoord", "Weet/begrijp niet"),
  color_palette = c("#3D7271", "#E28D50", "#F5D76E", "#C7E6D5", "#0F6B5A", "#BABACD"),
  weight_var = "weging_GAMO",
  x_var = "AgeGroup",
  x_label = "Leeftijd",
  stack_var = "KAI2RC"
)

result
```


###### {{< iconify ph chat-circle-fill >}} Vraag 3


```{r kai-wave1-age-item3-2}
# Sommige beslissingen over de inhoud van websites en apps voor nieuws en entertainment gaan automatisch, zonder dat een mens iets doet
result <- create_stackedbar(
  data = data_filtered_984a0efe,
  title = "Sommige beslissingen over de inhoud van websites en apps voor nieuws en entertainment gaan automatisch, zonder dat een mens iets doet",
  stacked_type = "percent",
  horizontal = TRUE,
  stack_breaks = c(0, 10, 20, 30),
  stack_bin_labels = c("Correct beantwoord", "Incorrect beantwoord", "Weet/begrijp niet"),
  stack_map_values = list("1" = "Correct beantwoord", "0" = "Incorrect beantwoord"),
  stack_order = c("Correct beantwoord", "Incorrect beantwoord", "Weet/begrijp niet"),
  color_palette = c("#3D7271", "#E28D50", "#F5D76E", "#C7E6D5", "#0F6B5A", "#BABACD"),
  weight_var = "weging_GAMO",
  x_var = "AgeGroup",
  x_label = "Leeftijd",
  stack_var = "KAI3RC"
)

result
```


###### {{< iconify ph chat-circle-fill >}} Vraag 4


```{r kai-wave1-age-item4-2}
# Je online gedrag bepaalt wat je te zien krijgt op websites en apps voor nieuws en entertainment
result <- create_stackedbar(
  data = data_filtered_984a0efe,
  title = "Je online gedrag bepaalt wat je te zien krijgt op websites en apps voor nieuws en entertainment",
  stacked_type = "percent",
  horizontal = TRUE,
  stack_breaks = c(0, 10, 20, 30),
  stack_bin_labels = c("Correct beantwoord", "Incorrect beantwoord", "Weet/begrijp niet"),
  stack_map_values = list("1" = "Correct beantwoord", "0" = "Incorrect beantwoord"),
  stack_order = c("Correct beantwoord", "Incorrect beantwoord", "Weet/begrijp niet"),
  color_palette = c("#3D7271", "#E28D50", "#F5D76E", "#C7E6D5", "#0F6B5A", "#BABACD"),
  weight_var = "weging_GAMO",
  x_var = "AgeGroup",
  x_label = "Leeftijd",
  stack_var = "KAI4RC"
)

result
```


:::


##### {{< iconify mdi gender-transgender >}} Geslacht


::: {.panel-tabset}

###### {{< iconify ph chat-circle-fill >}} Vraag 1


```{r kai-wave1-gender-item1-2}
# Sommige websites en apps voor nieuws en entertainment gebruiken artificiële intelligentie (AI)
result <- create_stackedbar(
  data = data_filtered_984a0efe,
  title = "Sommige websites en apps voor nieuws en entertainment gebruiken artificiële intelligentie (AI)",
  stacked_type = "percent",
  horizontal = TRUE,
  stack_breaks = c(0, 10, 20, 30),
  stack_bin_labels = c("Correct beantwoord", "Incorrect beantwoord", "Weet/begrijp niet"),
  stack_map_values = list("1" = "Correct beantwoord", "0" = "Incorrect beantwoord"),
  stack_order = c("Correct beantwoord", "Incorrect beantwoord", "Weet/begrijp niet"),
  color_palette = c("#3D7271", "#E28D50", "#F5D76E", "#C7E6D5", "#0F6B5A", "#BABACD"),
  weight_var = "weging_GAMO",
  x_var = "geslacht",
  x_label = "Geslacht",
  stack_var = "KAI1RC"
)

result
```


###### {{< iconify ph chat-circle-fill >}} Vraag 2


```{r kai-wave1-gender-item2-2}
# Websites en apps voor nieuws en entertainment laten aan iedereen hetzelfde zien
result <- create_stackedbar(
  data = data_filtered_984a0efe,
  title = "Websites en apps voor nieuws en entertainment laten aan iedereen hetzelfde zien",
  stacked_type = "percent",
  horizontal = TRUE,
  stack_breaks = c(0, 10, 20, 30),
  stack_bin_labels = c("Correct beantwoord", "Incorrect beantwoord", "Weet/begrijp niet"),
  stack_map_values = list("1" = "Correct beantwoord", "0" = "Incorrect beantwoord"),
  stack_order = c("Correct beantwoord", "Incorrect beantwoord", "Weet/begrijp niet"),
  color_palette = c("#3D7271", "#E28D50", "#F5D76E", "#C7E6D5", "#0F6B5A", "#BABACD"),
  weight_var = "weging_GAMO",
  x_var = "geslacht",
  x_label = "Geslacht",
  stack_var = "KAI2RC"
)

result
```


###### {{< iconify ph chat-circle-fill >}} Vraag 3


```{r kai-wave1-gender-item3-2}
# Sommige beslissingen over de inhoud van websites en apps voor nieuws en entertainment gaan automatisch, zonder dat een mens iets doet
result <- create_stackedbar(
  data = data_filtered_984a0efe,
  title = "Sommige beslissingen over de inhoud van websites en apps voor nieuws en entertainment gaan automatisch, zonder dat een mens iets doet",
  stacked_type = "percent",
  horizontal = TRUE,
  stack_breaks = c(0, 10, 20, 30),
  stack_bin_labels = c("Correct beantwoord", "Incorrect beantwoord", "Weet/begrijp niet"),
  stack_map_values = list("1" = "Correct beantwoord", "0" = "Incorrect beantwoord"),
  stack_order = c("Correct beantwoord", "Incorrect beantwoord", "Weet/begrijp niet"),
  color_palette = c("#3D7271", "#E28D50", "#F5D76E", "#C7E6D5", "#0F6B5A", "#BABACD"),
  weight_var = "weging_GAMO",
  x_var = "geslacht",
  x_label = "Geslacht",
  stack_var = "KAI3RC"
)

result
```


###### {{< iconify ph chat-circle-fill >}} Vraag 4


```{r kai-wave1-gender-item4-2}
# Je online gedrag bepaalt wat je te zien krijgt op websites en apps voor nieuws en entertainment
result <- create_stackedbar(
  data = data_filtered_984a0efe,
  title = "Je online gedrag bepaalt wat je te zien krijgt op websites en apps voor nieuws en entertainment",
  stacked_type = "percent",
  horizontal = TRUE,
  stack_breaks = c(0, 10, 20, 30),
  stack_bin_labels = c("Correct beantwoord", "Incorrect beantwoord", "Weet/begrijp niet"),
  stack_map_values = list("1" = "Correct beantwoord", "0" = "Incorrect beantwoord"),
  stack_order = c("Correct beantwoord", "Incorrect beantwoord", "Weet/begrijp niet"),
  color_palette = c("#3D7271", "#E28D50", "#F5D76E", "#C7E6D5", "#0F6B5A", "#BABACD"),
  weight_var = "weging_GAMO",
  x_var = "geslacht",
  x_label = "Geslacht",
  stack_var = "KAI4RC"
)

result
```


:::


##### {{< iconify ph graduation-cap-fill >}} Opleidingsniveau


::: {.panel-tabset}

###### {{< iconify ph chat-circle-fill >}} Vraag 1


```{r kai-wave1-edu-item1-2}
# Sommige websites en apps voor nieuws en entertainment gebruiken artificiële intelligentie (AI)
result <- create_stackedbar(
  data = data_filtered_984a0efe,
  title = "Sommige websites en apps voor nieuws en entertainment gebruiken artificiële intelligentie (AI)",
  stacked_type = "percent",
  horizontal = TRUE,
  stack_breaks = c(0, 10, 20, 30),
  stack_bin_labels = c("Correct beantwoord", "Incorrect beantwoord", "Weet/begrijp niet"),
  stack_map_values = list("1" = "Correct beantwoord", "0" = "Incorrect beantwoord"),
  stack_order = c("Correct beantwoord", "Incorrect beantwoord", "Weet/begrijp niet"),
  color_palette = c("#3D7271", "#E28D50", "#F5D76E", "#C7E6D5", "#0F6B5A", "#BABACD"),
  weight_var = "weging_GAMO",
  x_var = "Education",
  x_label = "Opleidingsniveau",
  stack_var = "KAI1RC"
)

result
```


###### {{< iconify ph chat-circle-fill >}} Vraag 2


```{r kai-wave1-edu-item2-2}
# Websites en apps voor nieuws en entertainment laten aan iedereen hetzelfde zien
result <- create_stackedbar(
  data = data_filtered_984a0efe,
  title = "Websites en apps voor nieuws en entertainment laten aan iedereen hetzelfde zien",
  stacked_type = "percent",
  horizontal = TRUE,
  stack_breaks = c(0, 10, 20, 30),
  stack_bin_labels = c("Correct beantwoord", "Incorrect beantwoord", "Weet/begrijp niet"),
  stack_map_values = list("1" = "Correct beantwoord", "0" = "Incorrect beantwoord"),
  stack_order = c("Correct beantwoord", "Incorrect beantwoord", "Weet/begrijp niet"),
  color_palette = c("#3D7271", "#E28D50", "#F5D76E", "#C7E6D5", "#0F6B5A", "#BABACD"),
  weight_var = "weging_GAMO",
  x_var = "Education",
  x_label = "Opleidingsniveau",
  stack_var = "KAI2RC"
)

result
```


###### {{< iconify ph chat-circle-fill >}} Vraag 3


```{r kai-wave1-edu-item3-2}
# Sommige beslissingen over de inhoud van websites en apps voor nieuws en entertainment gaan automatisch, zonder dat een mens iets doet
result <- create_stackedbar(
  data = data_filtered_984a0efe,
  title = "Sommige beslissingen over de inhoud van websites en apps voor nieuws en entertainment gaan automatisch, zonder dat een mens iets doet",
  stacked_type = "percent",
  horizontal = TRUE,
  stack_breaks = c(0, 10, 20, 30),
  stack_bin_labels = c("Correct beantwoord", "Incorrect beantwoord", "Weet/begrijp niet"),
  stack_map_values = list("1" = "Correct beantwoord", "0" = "Incorrect beantwoord"),
  stack_order = c("Correct beantwoord", "Incorrect beantwoord", "Weet/begrijp niet"),
  color_palette = c("#3D7271", "#E28D50", "#F5D76E", "#C7E6D5", "#0F6B5A", "#BABACD"),
  weight_var = "weging_GAMO",
  x_var = "Education",
  x_label = "Opleidingsniveau",
  stack_var = "KAI3RC"
)

result
```


###### {{< iconify ph chat-circle-fill >}} Vraag 4


```{r kai-wave1-edu-item4-2}
# Je online gedrag bepaalt wat je te zien krijgt op websites en apps voor nieuws en entertainment
result <- create_stackedbar(
  data = data_filtered_984a0efe,
  title = "Je online gedrag bepaalt wat je te zien krijgt op websites en apps voor nieuws en entertainment",
  stacked_type = "percent",
  horizontal = TRUE,
  stack_breaks = c(0, 10, 20, 30),
  stack_bin_labels = c("Correct beantwoord", "Incorrect beantwoord", "Weet/begrijp niet"),
  stack_map_values = list("1" = "Correct beantwoord", "0" = "Incorrect beantwoord"),
  stack_order = c("Correct beantwoord", "Incorrect beantwoord", "Weet/begrijp niet"),
  color_palette = c("#3D7271", "#E28D50", "#F5D76E", "#C7E6D5", "#0F6B5A", "#BABACD"),
  weight_var = "weging_GAMO",
  x_var = "Education",
  x_label = "Opleidingsniveau",
  stack_var = "KAI4RC"
)

result
```


:::


##### {{< iconify ph globe-hemisphere-east >}} Migratieachtergrond


::: {.panel-tabset}

###### {{< iconify ph chat-circle-fill >}} Vraag 1


```{r kai-wave1-mig-item1-2}
# Sommige websites en apps voor nieuws en entertainment gebruiken artificiële intelligentie (AI)
result <- create_stackedbar(
  data = data_filtered_984a0efe,
  title = "Sommige websites en apps voor nieuws en entertainment gebruiken artificiële intelligentie (AI)",
  stacked_type = "percent",
  horizontal = TRUE,
  stack_breaks = c(0, 10, 20, 30),
  stack_bin_labels = c("Correct beantwoord", "Incorrect beantwoord", "Weet/begrijp niet"),
  stack_map_values = list("1" = "Correct beantwoord", "0" = "Incorrect beantwoord"),
  stack_order = c("Correct beantwoord", "Incorrect beantwoord", "Weet/begrijp niet"),
  color_palette = c("#3D7271", "#E28D50", "#F5D76E", "#C7E6D5", "#0F6B5A", "#BABACD"),
  weight_var = "weging_GAMO",
  x_var = "MigrationBackground",
  x_label = "Migratieachtergrond",
  stack_var = "KAI1RC"
)

result
```


###### {{< iconify ph chat-circle-fill >}} Vraag 2


```{r kai-wave1-mig-item2-2}
# Websites en apps voor nieuws en entertainment laten aan iedereen hetzelfde zien
result <- create_stackedbar(
  data = data_filtered_984a0efe,
  title = "Websites en apps voor nieuws en entertainment laten aan iedereen hetzelfde zien",
  stacked_type = "percent",
  horizontal = TRUE,
  stack_breaks = c(0, 10, 20, 30),
  stack_bin_labels = c("Correct beantwoord", "Incorrect beantwoord", "Weet/begrijp niet"),
  stack_map_values = list("1" = "Correct beantwoord", "0" = "Incorrect beantwoord"),
  stack_order = c("Correct beantwoord", "Incorrect beantwoord", "Weet/begrijp niet"),
  color_palette = c("#3D7271", "#E28D50", "#F5D76E", "#C7E6D5", "#0F6B5A", "#BABACD"),
  weight_var = "weging_GAMO",
  x_var = "MigrationBackground",
  x_label = "Migratieachtergrond",
  stack_var = "KAI2RC"
)

result
```


###### {{< iconify ph chat-circle-fill >}} Vraag 3


```{r kai-wave1-mig-item3-2}
# Sommige beslissingen over de inhoud van websites en apps voor nieuws en entertainment gaan automatisch, zonder dat een mens iets doet
result <- create_stackedbar(
  data = data_filtered_984a0efe,
  title = "Sommige beslissingen over de inhoud van websites en apps voor nieuws en entertainment gaan automatisch, zonder dat een mens iets doet",
  stacked_type = "percent",
  horizontal = TRUE,
  stack_breaks = c(0, 10, 20, 30),
  stack_bin_labels = c("Correct beantwoord", "Incorrect beantwoord", "Weet/begrijp niet"),
  stack_map_values = list("1" = "Correct beantwoord", "0" = "Incorrect beantwoord"),
  stack_order = c("Correct beantwoord", "Incorrect beantwoord", "Weet/begrijp niet"),
  color_palette = c("#3D7271", "#E28D50", "#F5D76E", "#C7E6D5", "#0F6B5A", "#BABACD"),
  weight_var = "weging_GAMO",
  x_var = "MigrationBackground",
  x_label = "Migratieachtergrond",
  stack_var = "KAI3RC"
)

result
```


###### {{< iconify ph chat-circle-fill >}} Vraag 4


```{r kai-wave1-mig-item4-2}
# Je online gedrag bepaalt wat je te zien krijgt op websites en apps voor nieuws en entertainment
result <- create_stackedbar(
  data = data_filtered_984a0efe,
  title = "Je online gedrag bepaalt wat je te zien krijgt op websites en apps voor nieuws en entertainment",
  stacked_type = "percent",
  horizontal = TRUE,
  stack_breaks = c(0, 10, 20, 30),
  stack_bin_labels = c("Correct beantwoord", "Incorrect beantwoord", "Weet/begrijp niet"),
  stack_map_values = list("1" = "Correct beantwoord", "0" = "Incorrect beantwoord"),
  stack_order = c("Correct beantwoord", "Incorrect beantwoord", "Weet/begrijp niet"),
  color_palette = c("#3D7271", "#E28D50", "#F5D76E", "#C7E6D5", "#0F6B5A", "#BABACD"),
  weight_var = "weging_GAMO",
  x_var = "MigrationBackground",
  x_label = "Migratieachtergrond",
  stack_var = "KAI4RC"
)

result
```


:::


:::


### {{< iconify ph number-circle-two-fill >}} Ronde 2


::: {.panel-tabset}

##### {{< iconify ph users-fill >}} Algemeen


```{r kai-wave2-overall-2}
# 
result <- create_stackedbars(
  data = data_filtered_4af682fd,
  title = "",
  questions = c("KAI1RC", "KAI2RC", "KAI3RC", "KAI4RC"),
  question_labels = c("Sommige websites en apps voor nieuws en entertainment gebruiken artificiële intelligentie (AI)", "Websites en apps voor nieuws en entertainment laten aan iedereen hetzelfde zien", "Sommige beslissingen over de inhoud van websites en apps voor nieuws en entertainment gaan automatisch, zonder dat een mens iets doet", "Je online gedrag bepaalt wat je te zien krijgt op websites en apps voor nieuws en entertainment"),
  stacked_type = "percent",
  color_palette = c("#3D7271", "#E28D50", "#F5D76E", "#C7E6D5", "#0F6B5A", "#BABACD"),
  horizontal = TRUE,
  x_label = "",
  stack_breaks = c(0, 10, 20, 30),
  stack_bin_labels = c("Correct beantwoord", "Incorrect beantwoord", "Weet/begrijp niet"),
  stack_map_values = list("1" = "Correct beantwoord", "0" = "Incorrect beantwoord"),
  stack_order = c("Correct beantwoord", "Incorrect beantwoord", "Weet/begrijp niet"),
  stack_label = NULL,
  weight_var = "weging_GAMO"
)

result
```


##### {{< iconify mdi:human-male-male-child >}} Leeftijd


::: {.panel-tabset}

###### {{< iconify ph chat-circle-fill >}} Vraag 1


```{r kai-wave2-age-item1-2}
# Sommige websites en apps voor nieuws en entertainment gebruiken artificiële intelligentie (AI)
result <- create_stackedbar(
  data = data_filtered_4af682fd,
  title = "Sommige websites en apps voor nieuws en entertainment gebruiken artificiële intelligentie (AI)",
  stacked_type = "percent",
  horizontal = TRUE,
  stack_breaks = c(0, 10, 20, 30),
  stack_bin_labels = c("Correct beantwoord", "Incorrect beantwoord", "Weet/begrijp niet"),
  stack_map_values = list("1" = "Correct beantwoord", "0" = "Incorrect beantwoord"),
  stack_order = c("Correct beantwoord", "Incorrect beantwoord", "Weet/begrijp niet"),
  color_palette = c("#3D7271", "#E28D50", "#F5D76E", "#C7E6D5", "#0F6B5A", "#BABACD"),
  weight_var = "weging_GAMO",
  x_var = "AgeGroup",
  x_label = "Leeftijd",
  stack_var = "KAI1RC"
)

result
```


###### {{< iconify ph chat-circle-fill >}} Vraag 2


```{r kai-wave2-age-item2-2}
# Websites en apps voor nieuws en entertainment laten aan iedereen hetzelfde zien
result <- create_stackedbar(
  data = data_filtered_4af682fd,
  title = "Websites en apps voor nieuws en entertainment laten aan iedereen hetzelfde zien",
  stacked_type = "percent",
  horizontal = TRUE,
  stack_breaks = c(0, 10, 20, 30),
  stack_bin_labels = c("Correct beantwoord", "Incorrect beantwoord", "Weet/begrijp niet"),
  stack_map_values = list("1" = "Correct beantwoord", "0" = "Incorrect beantwoord"),
  stack_order = c("Correct beantwoord", "Incorrect beantwoord", "Weet/begrijp niet"),
  color_palette = c("#3D7271", "#E28D50", "#F5D76E", "#C7E6D5", "#0F6B5A", "#BABACD"),
  weight_var = "weging_GAMO",
  x_var = "AgeGroup",
  x_label = "Leeftijd",
  stack_var = "KAI2RC"
)

result
```


###### {{< iconify ph chat-circle-fill >}} Vraag 3


```{r kai-wave2-age-item3-2}
# Sommige beslissingen over de inhoud van websites en apps voor nieuws en entertainment gaan automatisch, zonder dat een mens iets doet
result <- create_stackedbar(
  data = data_filtered_4af682fd,
  title = "Sommige beslissingen over de inhoud van websites en apps voor nieuws en entertainment gaan automatisch, zonder dat een mens iets doet",
  stacked_type = "percent",
  horizontal = TRUE,
  stack_breaks = c(0, 10, 20, 30),
  stack_bin_labels = c("Correct beantwoord", "Incorrect beantwoord", "Weet/begrijp niet"),
  stack_map_values = list("1" = "Correct beantwoord", "0" = "Incorrect beantwoord"),
  stack_order = c("Correct beantwoord", "Incorrect beantwoord", "Weet/begrijp niet"),
  color_palette = c("#3D7271", "#E28D50", "#F5D76E", "#C7E6D5", "#0F6B5A", "#BABACD"),
  weight_var = "weging_GAMO",
  x_var = "AgeGroup",
  x_label = "Leeftijd",
  stack_var = "KAI3RC"
)

result
```


###### {{< iconify ph chat-circle-fill >}} Vraag 4


```{r kai-wave2-age-item4-2}
# Je online gedrag bepaalt wat je te zien krijgt op websites en apps voor nieuws en entertainment
result <- create_stackedbar(
  data = data_filtered_4af682fd,
  title = "Je online gedrag bepaalt wat je te zien krijgt op websites en apps voor nieuws en entertainment",
  stacked_type = "percent",
  horizontal = TRUE,
  stack_breaks = c(0, 10, 20, 30),
  stack_bin_labels = c("Correct beantwoord", "Incorrect beantwoord", "Weet/begrijp niet"),
  stack_map_values = list("1" = "Correct beantwoord", "0" = "Incorrect beantwoord"),
  stack_order = c("Correct beantwoord", "Incorrect beantwoord", "Weet/begrijp niet"),
  color_palette = c("#3D7271", "#E28D50", "#F5D76E", "#C7E6D5", "#0F6B5A", "#BABACD"),
  weight_var = "weging_GAMO",
  x_var = "AgeGroup",
  x_label = "Leeftijd",
  stack_var = "KAI4RC"
)

result
```


:::


##### {{< iconify mdi gender-transgender >}} Geslacht


::: {.panel-tabset}

###### {{< iconify ph chat-circle-fill >}} Vraag 1


```{r kai-wave2-gender-item1-2}
# Sommige websites en apps voor nieuws en entertainment gebruiken artificiële intelligentie (AI)
result <- create_stackedbar(
  data = data_filtered_4af682fd,
  title = "Sommige websites en apps voor nieuws en entertainment gebruiken artificiële intelligentie (AI)",
  stacked_type = "percent",
  horizontal = TRUE,
  stack_breaks = c(0, 10, 20, 30),
  stack_bin_labels = c("Correct beantwoord", "Incorrect beantwoord", "Weet/begrijp niet"),
  stack_map_values = list("1" = "Correct beantwoord", "0" = "Incorrect beantwoord"),
  stack_order = c("Correct beantwoord", "Incorrect beantwoord", "Weet/begrijp niet"),
  color_palette = c("#3D7271", "#E28D50", "#F5D76E", "#C7E6D5", "#0F6B5A", "#BABACD"),
  weight_var = "weging_GAMO",
  x_var = "geslacht",
  x_label = "Geslacht",
  stack_var = "KAI1RC"
)

result
```


###### {{< iconify ph chat-circle-fill >}} Vraag 2


```{r kai-wave2-gender-item2-2}
# Websites en apps voor nieuws en entertainment laten aan iedereen hetzelfde zien
result <- create_stackedbar(
  data = data_filtered_4af682fd,
  title = "Websites en apps voor nieuws en entertainment laten aan iedereen hetzelfde zien",
  stacked_type = "percent",
  horizontal = TRUE,
  stack_breaks = c(0, 10, 20, 30),
  stack_bin_labels = c("Correct beantwoord", "Incorrect beantwoord", "Weet/begrijp niet"),
  stack_map_values = list("1" = "Correct beantwoord", "0" = "Incorrect beantwoord"),
  stack_order = c("Correct beantwoord", "Incorrect beantwoord", "Weet/begrijp niet"),
  color_palette = c("#3D7271", "#E28D50", "#F5D76E", "#C7E6D5", "#0F6B5A", "#BABACD"),
  weight_var = "weging_GAMO",
  x_var = "geslacht",
  x_label = "Geslacht",
  stack_var = "KAI2RC"
)

result
```


###### {{< iconify ph chat-circle-fill >}} Vraag 3


```{r kai-wave2-gender-item3-2}
# Sommige beslissingen over de inhoud van websites en apps voor nieuws en entertainment gaan automatisch, zonder dat een mens iets doet
result <- create_stackedbar(
  data = data_filtered_4af682fd,
  title = "Sommige beslissingen over de inhoud van websites en apps voor nieuws en entertainment gaan automatisch, zonder dat een mens iets doet",
  stacked_type = "percent",
  horizontal = TRUE,
  stack_breaks = c(0, 10, 20, 30),
  stack_bin_labels = c("Correct beantwoord", "Incorrect beantwoord", "Weet/begrijp niet"),
  stack_map_values = list("1" = "Correct beantwoord", "0" = "Incorrect beantwoord"),
  stack_order = c("Correct beantwoord", "Incorrect beantwoord", "Weet/begrijp niet"),
  color_palette = c("#3D7271", "#E28D50", "#F5D76E", "#C7E6D5", "#0F6B5A", "#BABACD"),
  weight_var = "weging_GAMO",
  x_var = "geslacht",
  x_label = "Geslacht",
  stack_var = "KAI3RC"
)

result
```


###### {{< iconify ph chat-circle-fill >}} Vraag 4


```{r kai-wave2-gender-item4-2}
# Je online gedrag bepaalt wat je te zien krijgt op websites en apps voor nieuws en entertainment
result <- create_stackedbar(
  data = data_filtered_4af682fd,
  title = "Je online gedrag bepaalt wat je te zien krijgt op websites en apps voor nieuws en entertainment",
  stacked_type = "percent",
  horizontal = TRUE,
  stack_breaks = c(0, 10, 20, 30),
  stack_bin_labels = c("Correct beantwoord", "Incorrect beantwoord", "Weet/begrijp niet"),
  stack_map_values = list("1" = "Correct beantwoord", "0" = "Incorrect beantwoord"),
  stack_order = c("Correct beantwoord", "Incorrect beantwoord", "Weet/begrijp niet"),
  color_palette = c("#3D7271", "#E28D50", "#F5D76E", "#C7E6D5", "#0F6B5A", "#BABACD"),
  weight_var = "weging_GAMO",
  x_var = "geslacht",
  x_label = "Geslacht",
  stack_var = "KAI4RC"
)

result
```


:::


##### {{< iconify ph graduation-cap-fill >}} Opleidingsniveau


::: {.panel-tabset}

###### {{< iconify ph chat-circle-fill >}} Vraag 1


```{r kai-wave2-edu-item1-2}
# Sommige websites en apps voor nieuws en entertainment gebruiken artificiële intelligentie (AI)
result <- create_stackedbar(
  data = data_filtered_4af682fd,
  title = "Sommige websites en apps voor nieuws en entertainment gebruiken artificiële intelligentie (AI)",
  stacked_type = "percent",
  horizontal = TRUE,
  stack_breaks = c(0, 10, 20, 30),
  stack_bin_labels = c("Correct beantwoord", "Incorrect beantwoord", "Weet/begrijp niet"),
  stack_map_values = list("1" = "Correct beantwoord", "0" = "Incorrect beantwoord"),
  stack_order = c("Correct beantwoord", "Incorrect beantwoord", "Weet/begrijp niet"),
  color_palette = c("#3D7271", "#E28D50", "#F5D76E", "#C7E6D5", "#0F6B5A", "#BABACD"),
  weight_var = "weging_GAMO",
  x_var = "Education",
  x_label = "Opleidingsniveau",
  stack_var = "KAI1RC"
)

result
```


###### {{< iconify ph chat-circle-fill >}} Vraag 2


```{r kai-wave2-edu-item2-2}
# Websites en apps voor nieuws en entertainment laten aan iedereen hetzelfde zien
result <- create_stackedbar(
  data = data_filtered_4af682fd,
  title = "Websites en apps voor nieuws en entertainment laten aan iedereen hetzelfde zien",
  stacked_type = "percent",
  horizontal = TRUE,
  stack_breaks = c(0, 10, 20, 30),
  stack_bin_labels = c("Correct beantwoord", "Incorrect beantwoord", "Weet/begrijp niet"),
  stack_map_values = list("1" = "Correct beantwoord", "0" = "Incorrect beantwoord"),
  stack_order = c("Correct beantwoord", "Incorrect beantwoord", "Weet/begrijp niet"),
  color_palette = c("#3D7271", "#E28D50", "#F5D76E", "#C7E6D5", "#0F6B5A", "#BABACD"),
  weight_var = "weging_GAMO",
  x_var = "Education",
  x_label = "Opleidingsniveau",
  stack_var = "KAI2RC"
)

result
```


###### {{< iconify ph chat-circle-fill >}} Vraag 3


```{r kai-wave2-edu-item3-2}
# Sommige beslissingen over de inhoud van websites en apps voor nieuws en entertainment gaan automatisch, zonder dat een mens iets doet
result <- create_stackedbar(
  data = data_filtered_4af682fd,
  title = "Sommige beslissingen over de inhoud van websites en apps voor nieuws en entertainment gaan automatisch, zonder dat een mens iets doet",
  stacked_type = "percent",
  horizontal = TRUE,
  stack_breaks = c(0, 10, 20, 30),
  stack_bin_labels = c("Correct beantwoord", "Incorrect beantwoord", "Weet/begrijp niet"),
  stack_map_values = list("1" = "Correct beantwoord", "0" = "Incorrect beantwoord"),
  stack_order = c("Correct beantwoord", "Incorrect beantwoord", "Weet/begrijp niet"),
  color_palette = c("#3D7271", "#E28D50", "#F5D76E", "#C7E6D5", "#0F6B5A", "#BABACD"),
  weight_var = "weging_GAMO",
  x_var = "Education",
  x_label = "Opleidingsniveau",
  stack_var = "KAI3RC"
)

result
```


###### {{< iconify ph chat-circle-fill >}} Vraag 4


```{r kai-wave2-edu-item4-2}
# Je online gedrag bepaalt wat je te zien krijgt op websites en apps voor nieuws en entertainment
result <- create_stackedbar(
  data = data_filtered_4af682fd,
  title = "Je online gedrag bepaalt wat je te zien krijgt op websites en apps voor nieuws en entertainment",
  stacked_type = "percent",
  horizontal = TRUE,
  stack_breaks = c(0, 10, 20, 30),
  stack_bin_labels = c("Correct beantwoord", "Incorrect beantwoord", "Weet/begrijp niet"),
  stack_map_values = list("1" = "Correct beantwoord", "0" = "Incorrect beantwoord"),
  stack_order = c("Correct beantwoord", "Incorrect beantwoord", "Weet/begrijp niet"),
  color_palette = c("#3D7271", "#E28D50", "#F5D76E", "#C7E6D5", "#0F6B5A", "#BABACD"),
  weight_var = "weging_GAMO",
  x_var = "Education",
  x_label = "Opleidingsniveau",
  stack_var = "KAI4RC"
)

result
```


:::


##### {{< iconify ph globe-hemisphere-east >}} Migratieachtergrond


::: {.panel-tabset}

###### {{< iconify ph chat-circle-fill >}} Vraag 1


```{r kai-wave2-mig-item1-2}
# Sommige websites en apps voor nieuws en entertainment gebruiken artificiële intelligentie (AI)
result <- create_stackedbar(
  data = data_filtered_4af682fd,
  title = "Sommige websites en apps voor nieuws en entertainment gebruiken artificiële intelligentie (AI)",
  stacked_type = "percent",
  horizontal = TRUE,
  stack_breaks = c(0, 10, 20, 30),
  stack_bin_labels = c("Correct beantwoord", "Incorrect beantwoord", "Weet/begrijp niet"),
  stack_map_values = list("1" = "Correct beantwoord", "0" = "Incorrect beantwoord"),
  stack_order = c("Correct beantwoord", "Incorrect beantwoord", "Weet/begrijp niet"),
  color_palette = c("#3D7271", "#E28D50", "#F5D76E", "#C7E6D5", "#0F6B5A", "#BABACD"),
  weight_var = "weging_GAMO",
  x_var = "MigrationBackground",
  x_label = "Migratieachtergrond",
  stack_var = "KAI1RC"
)

result
```


###### {{< iconify ph chat-circle-fill >}} Vraag 2


```{r kai-wave2-mig-item2-2}
# Websites en apps voor nieuws en entertainment laten aan iedereen hetzelfde zien
result <- create_stackedbar(
  data = data_filtered_4af682fd,
  title = "Websites en apps voor nieuws en entertainment laten aan iedereen hetzelfde zien",
  stacked_type = "percent",
  horizontal = TRUE,
  stack_breaks = c(0, 10, 20, 30),
  stack_bin_labels = c("Correct beantwoord", "Incorrect beantwoord", "Weet/begrijp niet"),
  stack_map_values = list("1" = "Correct beantwoord", "0" = "Incorrect beantwoord"),
  stack_order = c("Correct beantwoord", "Incorrect beantwoord", "Weet/begrijp niet"),
  color_palette = c("#3D7271", "#E28D50", "#F5D76E", "#C7E6D5", "#0F6B5A", "#BABACD"),
  weight_var = "weging_GAMO",
  x_var = "MigrationBackground",
  x_label = "Migratieachtergrond",
  stack_var = "KAI2RC"
)

result
```


###### {{< iconify ph chat-circle-fill >}} Vraag 3


```{r kai-wave2-mig-item3-2}
# Sommige beslissingen over de inhoud van websites en apps voor nieuws en entertainment gaan automatisch, zonder dat een mens iets doet
result <- create_stackedbar(
  data = data_filtered_4af682fd,
  title = "Sommige beslissingen over de inhoud van websites en apps voor nieuws en entertainment gaan automatisch, zonder dat een mens iets doet",
  stacked_type = "percent",
  horizontal = TRUE,
  stack_breaks = c(0, 10, 20, 30),
  stack_bin_labels = c("Correct beantwoord", "Incorrect beantwoord", "Weet/begrijp niet"),
  stack_map_values = list("1" = "Correct beantwoord", "0" = "Incorrect beantwoord"),
  stack_order = c("Correct beantwoord", "Incorrect beantwoord", "Weet/begrijp niet"),
  color_palette = c("#3D7271", "#E28D50", "#F5D76E", "#C7E6D5", "#0F6B5A", "#BABACD"),
  weight_var = "weging_GAMO",
  x_var = "MigrationBackground",
  x_label = "Migratieachtergrond",
  stack_var = "KAI3RC"
)

result
```


###### {{< iconify ph chat-circle-fill >}} Vraag 4


```{r kai-wave2-mig-item4-2}
# Je online gedrag bepaalt wat je te zien krijgt op websites en apps voor nieuws en entertainment
result <- create_stackedbar(
  data = data_filtered_4af682fd,
  title = "Je online gedrag bepaalt wat je te zien krijgt op websites en apps voor nieuws en entertainment",
  stacked_type = "percent",
  horizontal = TRUE,
  stack_breaks = c(0, 10, 20, 30),
  stack_bin_labels = c("Correct beantwoord", "Incorrect beantwoord", "Weet/begrijp niet"),
  stack_map_values = list("1" = "Correct beantwoord", "0" = "Incorrect beantwoord"),
  stack_order = c("Correct beantwoord", "Incorrect beantwoord", "Weet/begrijp niet"),
  color_palette = c("#3D7271", "#E28D50", "#F5D76E", "#C7E6D5", "#0F6B5A", "#BABACD"),
  weight_var = "weging_GAMO",
  x_var = "MigrationBackground",
  x_label = "Migratieachtergrond",
  stack_var = "KAI4RC"
)

result
```


:::


:::


### {{< iconify ph chart-line-fill >}} Verloop over tijd


::: {.panel-tabset}

##### {{< iconify ph users-fill >}} Algemeen


::: {.panel-tabset}

###### {{< iconify ph chat-circle-fill >}} Vraag 1


```{r kai-overtime-overall-item1-2}
# Sommige websites en apps voor nieuws en entertainment gebruiken artificiële intelligentie (AI)
result <- create_timeline(
  data = data,
  title = "Sommige websites en apps voor nieuws en entertainment gebruiken artificiële intelligentie (AI)",
  time_var = "wave_time_label",
  chart_type = "line",
  response_filter = 1,
  y_min = 0,
  y_max = 100,
  response_filter_label = "Percentage die correct heeft geantwoord",
  response_filter_combine = TRUE,
  x_label = "",
  y_label = "Percentage die correct heeft geantwoord",
  color_palette = c("#3D7271", "#E28D50", "#F5D76E", "#C7E6D5", "#0F6B5A", "#BABACD"),
  weight_var = "weging_GAMO",
  response_var = "KAI1RC"
)

result
```


###### {{< iconify ph chat-circle-fill >}} Vraag 2


```{r kai-overtime-overall-item2-2}
# Websites en apps voor nieuws en entertainment laten aan iedereen hetzelfde zien
result <- create_timeline(
  data = data,
  title = "Websites en apps voor nieuws en entertainment laten aan iedereen hetzelfde zien",
  time_var = "wave_time_label",
  chart_type = "line",
  response_filter = 1,
  y_min = 0,
  y_max = 100,
  response_filter_label = "Percentage die correct heeft geantwoord",
  response_filter_combine = TRUE,
  x_label = "",
  y_label = "Percentage die correct heeft geantwoord",
  color_palette = c("#3D7271", "#E28D50", "#F5D76E", "#C7E6D5", "#0F6B5A", "#BABACD"),
  weight_var = "weging_GAMO",
  response_var = "KAI2RC"
)

result
```


###### {{< iconify ph chat-circle-fill >}} Vraag 3


```{r kai-overtime-overall-item3-2}
# Sommige beslissingen over de inhoud van websites en apps voor nieuws en entertainment gaan automatisch, zonder dat een mens iets doet
result <- create_timeline(
  data = data,
  title = "Sommige beslissingen over de inhoud van websites en apps voor nieuws en entertainment gaan automatisch, zonder dat een mens iets doet",
  time_var = "wave_time_label",
  chart_type = "line",
  response_filter = 1,
  y_min = 0,
  y_max = 100,
  response_filter_label = "Percentage die correct heeft geantwoord",
  response_filter_combine = TRUE,
  x_label = "",
  y_label = "Percentage die correct heeft geantwoord",
  color_palette = c("#3D7271", "#E28D50", "#F5D76E", "#C7E6D5", "#0F6B5A", "#BABACD"),
  weight_var = "weging_GAMO",
  response_var = "KAI3RC"
)

result
```


###### {{< iconify ph chat-circle-fill >}} Vraag 4


```{r kai-overtime-overall-item4-2}
# Je online gedrag bepaalt wat je te zien krijgt op websites en apps voor nieuws en entertainment
result <- create_timeline(
  data = data,
  title = "Je online gedrag bepaalt wat je te zien krijgt op websites en apps voor nieuws en entertainment",
  time_var = "wave_time_label",
  chart_type = "line",
  response_filter = 1,
  y_min = 0,
  y_max = 100,
  response_filter_label = "Percentage die correct heeft geantwoord",
  response_filter_combine = TRUE,
  x_label = "",
  y_label = "Percentage die correct heeft geantwoord",
  color_palette = c("#3D7271", "#E28D50", "#F5D76E", "#C7E6D5", "#0F6B5A", "#BABACD"),
  weight_var = "weging_GAMO",
  response_var = "KAI4RC"
)

result
```


:::


##### {{< iconify mdi:human-male-male-child >}} Leeftijd


::: {.panel-tabset}

###### {{< iconify ph chat-circle-fill >}} Vraag 1


```{r kai-overtime-age-item1-2}
# Sommige websites en apps voor nieuws en entertainment gebruiken artificiële intelligentie (AI)
result <- create_timeline(
  data = data,
  title = "Sommige websites en apps voor nieuws en entertainment gebruiken artificiële intelligentie (AI)",
  time_var = "wave_time_label",
  chart_type = "line",
  response_filter = 1,
  y_min = 0,
  y_max = 100,
  x_label = "",
  y_label = "Percentage die correct heeft geantwoord",
  color_palette = c("#3D7271", "#E28D50", "#F5D76E", "#C7E6D5", "#0F6B5A", "#BABACD"),
  response_filter_label = NULL,
  weight_var = "weging_GAMO",
  response_var = "KAI1RC",
  group_var = "AgeGroup"
)

result
```


###### {{< iconify ph chat-circle-fill >}} Vraag 2


```{r kai-overtime-age-item2-2}
# Websites en apps voor nieuws en entertainment laten aan iedereen hetzelfde zien
result <- create_timeline(
  data = data,
  title = "Websites en apps voor nieuws en entertainment laten aan iedereen hetzelfde zien",
  time_var = "wave_time_label",
  chart_type = "line",
  response_filter = 1,
  y_min = 0,
  y_max = 100,
  x_label = "",
  y_label = "Percentage die correct heeft geantwoord",
  color_palette = c("#3D7271", "#E28D50", "#F5D76E", "#C7E6D5", "#0F6B5A", "#BABACD"),
  response_filter_label = NULL,
  weight_var = "weging_GAMO",
  response_var = "KAI2RC",
  group_var = "AgeGroup"
)

result
```


###### {{< iconify ph chat-circle-fill >}} Vraag 3


```{r kai-overtime-age-item3-2}
# Sommige beslissingen over de inhoud van websites en apps voor nieuws en entertainment gaan automatisch, zonder dat een mens iets doet
result <- create_timeline(
  data = data,
  title = "Sommige beslissingen over de inhoud van websites en apps voor nieuws en entertainment gaan automatisch, zonder dat een mens iets doet",
  time_var = "wave_time_label",
  chart_type = "line",
  response_filter = 1,
  y_min = 0,
  y_max = 100,
  x_label = "",
  y_label = "Percentage die correct heeft geantwoord",
  color_palette = c("#3D7271", "#E28D50", "#F5D76E", "#C7E6D5", "#0F6B5A", "#BABACD"),
  response_filter_label = NULL,
  weight_var = "weging_GAMO",
  response_var = "KAI3RC",
  group_var = "AgeGroup"
)

result
```


###### {{< iconify ph chat-circle-fill >}} Vraag 4


```{r kai-overtime-age-item4-2}
# Je online gedrag bepaalt wat je te zien krijgt op websites en apps voor nieuws en entertainment
result <- create_timeline(
  data = data,
  title = "Je online gedrag bepaalt wat je te zien krijgt op websites en apps voor nieuws en entertainment",
  time_var = "wave_time_label",
  chart_type = "line",
  response_filter = 1,
  y_min = 0,
  y_max = 100,
  x_label = "",
  y_label = "Percentage die correct heeft geantwoord",
  color_palette = c("#3D7271", "#E28D50", "#F5D76E", "#C7E6D5", "#0F6B5A", "#BABACD"),
  response_filter_label = NULL,
  weight_var = "weging_GAMO",
  response_var = "KAI4RC",
  group_var = "AgeGroup"
)

result
```


:::


##### {{< iconify mdi gender-transgender >}} Geslacht


::: {.panel-tabset}

###### {{< iconify ph chat-circle-fill >}} Vraag 1


```{r kai-overtime-gender-item1-2}
# Sommige websites en apps voor nieuws en entertainment gebruiken artificiële intelligentie (AI)
result <- create_timeline(
  data = data,
  title = "Sommige websites en apps voor nieuws en entertainment gebruiken artificiële intelligentie (AI)",
  time_var = "wave_time_label",
  chart_type = "line",
  response_filter = 1,
  y_min = 0,
  y_max = 100,
  x_label = "",
  y_label = "Percentage die correct heeft geantwoord",
  color_palette = c("#3D7271", "#E28D50", "#F5D76E", "#C7E6D5", "#0F6B5A", "#BABACD"),
  response_filter_label = NULL,
  weight_var = "weging_GAMO",
  response_var = "KAI1RC",
  group_var = "geslacht"
)

result
```


###### {{< iconify ph chat-circle-fill >}} Vraag 2


```{r kai-overtime-gender-item2-2}
# Websites en apps voor nieuws en entertainment laten aan iedereen hetzelfde zien
result <- create_timeline(
  data = data,
  title = "Websites en apps voor nieuws en entertainment laten aan iedereen hetzelfde zien",
  time_var = "wave_time_label",
  chart_type = "line",
  response_filter = 1,
  y_min = 0,
  y_max = 100,
  x_label = "",
  y_label = "Percentage die correct heeft geantwoord",
  color_palette = c("#3D7271", "#E28D50", "#F5D76E", "#C7E6D5", "#0F6B5A", "#BABACD"),
  response_filter_label = NULL,
  weight_var = "weging_GAMO",
  response_var = "KAI2RC",
  group_var = "geslacht"
)

result
```


###### {{< iconify ph chat-circle-fill >}} Vraag 3


```{r kai-overtime-gender-item3-2}
# Sommige beslissingen over de inhoud van websites en apps voor nieuws en entertainment gaan automatisch, zonder dat een mens iets doet
result <- create_timeline(
  data = data,
  title = "Sommige beslissingen over de inhoud van websites en apps voor nieuws en entertainment gaan automatisch, zonder dat een mens iets doet",
  time_var = "wave_time_label",
  chart_type = "line",
  response_filter = 1,
  y_min = 0,
  y_max = 100,
  x_label = "",
  y_label = "Percentage die correct heeft geantwoord",
  color_palette = c("#3D7271", "#E28D50", "#F5D76E", "#C7E6D5", "#0F6B5A", "#BABACD"),
  response_filter_label = NULL,
  weight_var = "weging_GAMO",
  response_var = "KAI3RC",
  group_var = "geslacht"
)

result
```


###### {{< iconify ph chat-circle-fill >}} Vraag 4


```{r kai-overtime-gender-item4-2}
# Je online gedrag bepaalt wat je te zien krijgt op websites en apps voor nieuws en entertainment
result <- create_timeline(
  data = data,
  title = "Je online gedrag bepaalt wat je te zien krijgt op websites en apps voor nieuws en entertainment",
  time_var = "wave_time_label",
  chart_type = "line",
  response_filter = 1,
  y_min = 0,
  y_max = 100,
  x_label = "",
  y_label = "Percentage die correct heeft geantwoord",
  color_palette = c("#3D7271", "#E28D50", "#F5D76E", "#C7E6D5", "#0F6B5A", "#BABACD"),
  response_filter_label = NULL,
  weight_var = "weging_GAMO",
  response_var = "KAI4RC",
  group_var = "geslacht"
)

result
```


:::


##### {{< iconify ph graduation-cap-fill >}} Opleidingsniveau


::: {.panel-tabset}

###### {{< iconify ph chat-circle-fill >}} Vraag 1


```{r kai-overtime-edu-item1-2}
# Sommige websites en apps voor nieuws en entertainment gebruiken artificiële intelligentie (AI)
result <- create_timeline(
  data = data,
  title = "Sommige websites en apps voor nieuws en entertainment gebruiken artificiële intelligentie (AI)",
  time_var = "wave_time_label",
  chart_type = "line",
  response_filter = 1,
  y_min = 0,
  y_max = 100,
  x_label = "",
  y_label = "Percentage die correct heeft geantwoord",
  color_palette = c("#3D7271", "#E28D50", "#F5D76E", "#C7E6D5", "#0F6B5A", "#BABACD"),
  response_filter_label = NULL,
  weight_var = "weging_GAMO",
  response_var = "KAI1RC",
  group_var = "Education"
)

result
```


###### {{< iconify ph chat-circle-fill >}} Vraag 2


```{r kai-overtime-edu-item2-2}
# Websites en apps voor nieuws en entertainment laten aan iedereen hetzelfde zien
result <- create_timeline(
  data = data,
  title = "Websites en apps voor nieuws en entertainment laten aan iedereen hetzelfde zien",
  time_var = "wave_time_label",
  chart_type = "line",
  response_filter = 1,
  y_min = 0,
  y_max = 100,
  x_label = "",
  y_label = "Percentage die correct heeft geantwoord",
  color_palette = c("#3D7271", "#E28D50", "#F5D76E", "#C7E6D5", "#0F6B5A", "#BABACD"),
  response_filter_label = NULL,
  weight_var = "weging_GAMO",
  response_var = "KAI2RC",
  group_var = "Education"
)

result
```


###### {{< iconify ph chat-circle-fill >}} Vraag 3


```{r kai-overtime-edu-item3-2}
# Sommige beslissingen over de inhoud van websites en apps voor nieuws en entertainment gaan automatisch, zonder dat een mens iets doet
result <- create_timeline(
  data = data,
  title = "Sommige beslissingen over de inhoud van websites en apps voor nieuws en entertainment gaan automatisch, zonder dat een mens iets doet",
  time_var = "wave_time_label",
  chart_type = "line",
  response_filter = 1,
  y_min = 0,
  y_max = 100,
  x_label = "",
  y_label = "Percentage die correct heeft geantwoord",
  color_palette = c("#3D7271", "#E28D50", "#F5D76E", "#C7E6D5", "#0F6B5A", "#BABACD"),
  response_filter_label = NULL,
  weight_var = "weging_GAMO",
  response_var = "KAI3RC",
  group_var = "Education"
)

result
```


###### {{< iconify ph chat-circle-fill >}} Vraag 4


```{r kai-overtime-edu-item4-2}
# Je online gedrag bepaalt wat je te zien krijgt op websites en apps voor nieuws en entertainment
result <- create_timeline(
  data = data,
  title = "Je online gedrag bepaalt wat je te zien krijgt op websites en apps voor nieuws en entertainment",
  time_var = "wave_time_label",
  chart_type = "line",
  response_filter = 1,
  y_min = 0,
  y_max = 100,
  x_label = "",
  y_label = "Percentage die correct heeft geantwoord",
  color_palette = c("#3D7271", "#E28D50", "#F5D76E", "#C7E6D5", "#0F6B5A", "#BABACD"),
  response_filter_label = NULL,
  weight_var = "weging_GAMO",
  response_var = "KAI4RC",
  group_var = "Education"
)

result
```


:::


##### {{< iconify ph globe-hemisphere-east >}} Migratieachtergrond


::: {.panel-tabset}

###### {{< iconify ph chat-circle-fill >}} Vraag 1


```{r kai-overtime-mig-item1-2}
# Sommige websites en apps voor nieuws en entertainment gebruiken artificiële intelligentie (AI)
result <- create_timeline(
  data = data,
  title = "Sommige websites en apps voor nieuws en entertainment gebruiken artificiële intelligentie (AI)",
  time_var = "wave_time_label",
  chart_type = "line",
  response_filter = 1,
  y_min = 0,
  y_max = 100,
  x_label = "",
  y_label = "Percentage die correct heeft geantwoord",
  color_palette = c("#3D7271", "#E28D50", "#F5D76E", "#C7E6D5", "#0F6B5A", "#BABACD"),
  response_filter_label = NULL,
  weight_var = "weging_GAMO",
  response_var = "KAI1RC",
  group_var = "MigrationBackground"
)

result
```


###### {{< iconify ph chat-circle-fill >}} Vraag 2


```{r kai-overtime-mig-item2-2}
# Websites en apps voor nieuws en entertainment laten aan iedereen hetzelfde zien
result <- create_timeline(
  data = data,
  title = "Websites en apps voor nieuws en entertainment laten aan iedereen hetzelfde zien",
  time_var = "wave_time_label",
  chart_type = "line",
  response_filter = 1,
  y_min = 0,
  y_max = 100,
  x_label = "",
  y_label = "Percentage die correct heeft geantwoord",
  color_palette = c("#3D7271", "#E28D50", "#F5D76E", "#C7E6D5", "#0F6B5A", "#BABACD"),
  response_filter_label = NULL,
  weight_var = "weging_GAMO",
  response_var = "KAI2RC",
  group_var = "MigrationBackground"
)

result
```


###### {{< iconify ph chat-circle-fill >}} Vraag 3


```{r kai-overtime-mig-item3-2}
# Sommige beslissingen over de inhoud van websites en apps voor nieuws en entertainment gaan automatisch, zonder dat een mens iets doet
result <- create_timeline(
  data = data,
  title = "Sommige beslissingen over de inhoud van websites en apps voor nieuws en entertainment gaan automatisch, zonder dat een mens iets doet",
  time_var = "wave_time_label",
  chart_type = "line",
  response_filter = 1,
  y_min = 0,
  y_max = 100,
  x_label = "",
  y_label = "Percentage die correct heeft geantwoord",
  color_palette = c("#3D7271", "#E28D50", "#F5D76E", "#C7E6D5", "#0F6B5A", "#BABACD"),
  response_filter_label = NULL,
  weight_var = "weging_GAMO",
  response_var = "KAI3RC",
  group_var = "MigrationBackground"
)

result
```


###### {{< iconify ph chat-circle-fill >}} Vraag 4


```{r kai-overtime-mig-item4-2}
# Je online gedrag bepaalt wat je te zien krijgt op websites en apps voor nieuws en entertainment
result <- create_timeline(
  data = data,
  title = "Je online gedrag bepaalt wat je te zien krijgt op websites en apps voor nieuws en entertainment",
  time_var = "wave_time_label",
  chart_type = "line",
  response_filter = 1,
  y_min = 0,
  y_max = 100,
  x_label = "",
  y_label = "Percentage die correct heeft geantwoord",
  color_palette = c("#3D7271", "#E28D50", "#F5D76E", "#C7E6D5", "#0F6B5A", "#BABACD"),
  response_filter_label = NULL,
  weight_var = "weging_GAMO",
  response_var = "KAI4RC",
  group_var = "MigrationBackground"
)

result
```


:::


:::


:::

## {{< iconify ph clipboard-text >}} AI Prestatie


ADD TEXT BEFORE TABSET


::: {.panel-tabset}

### {{< iconify ph number-circle-one-fill >}} Ronde 1


::: {.panel-tabset}

##### {{< iconify ph users-fill >}} Algemeen


```{r perf-ai-wave1-overall-2}
# 
result <- create_stackedbars(
  data = data_filtered_984a0efe,
  title = "",
  questions = c("PAIS2_1", "PAIS2_2", "PAIS2_3", "PAIS2_4", "PAIS2_5", "PAIS2_6", "PAIS2_7", "PAIS2_8", "PAIS2_9"),
  question_labels = c("Google", "Netflix", "Whatsapp", "Facebook", "Bol.com", "DigID", "NOS Nieuws", "Albert Heijn", "TikTok"),
  stacked_type = "percent",
  color_palette = c("#3D7271", "#E28D50", "#F5D76E", "#C7E6D5", "#0F6B5A", "#BABACD"),
  horizontal = TRUE,
  x_label = "",
  stack_breaks = c(0, 10, 20, 30),
  stack_bin_labels = c("Niet geselecteerd", "Geselecteerd"),
  stack_map_values = list("1" = "Geselecteerd", "0" = "Niet geselecteerd"),
  stack_order = c("Geselecteerd", "Niet geselecteerd"),
  stack_label = NULL,
  weight_var = "weging_GAMO"
)

result
```


##### {{< iconify mdi:human-male-male-child >}} Leeftijd


::: {.panel-tabset}

###### {{< iconify ph chat-circle-fill >}} Vraag 1


```{r perf-ai-wave1-age-item1-2}
# Google
result <- create_stackedbar(
  data = data_filtered_984a0efe,
  title = "Google",
  stacked_type = "percent",
  horizontal = TRUE,
  stack_breaks = c(0, 10, 20, 30),
  stack_bin_labels = c("Niet geselecteerd", "Geselecteerd"),
  stack_map_values = list("1" = "Geselecteerd", "0" = "Niet geselecteerd"),
  stack_order = c("Geselecteerd", "Niet geselecteerd"),
  color_palette = c("#3D7271", "#E28D50", "#F5D76E", "#C7E6D5", "#0F6B5A", "#BABACD"),
  weight_var = "weging_GAMO",
  x_var = "AgeGroup",
  x_label = "Leeftijd",
  stack_var = "PAIS2_1"
)

result
```


###### {{< iconify ph chat-circle-fill >}} Vraag 2


```{r perf-ai-wave1-age-item2-2}
# Netflix
result <- create_stackedbar(
  data = data_filtered_984a0efe,
  title = "Netflix",
  stacked_type = "percent",
  horizontal = TRUE,
  stack_breaks = c(0, 10, 20, 30),
  stack_bin_labels = c("Niet geselecteerd", "Geselecteerd"),
  stack_map_values = list("1" = "Geselecteerd", "0" = "Niet geselecteerd"),
  stack_order = c("Geselecteerd", "Niet geselecteerd"),
  color_palette = c("#3D7271", "#E28D50", "#F5D76E", "#C7E6D5", "#0F6B5A", "#BABACD"),
  weight_var = "weging_GAMO",
  x_var = "AgeGroup",
  x_label = "Leeftijd",
  stack_var = "PAIS2_2"
)

result
```


###### {{< iconify ph chat-circle-fill >}} Vraag 3


```{r perf-ai-wave1-age-item3-2}
# Whatsapp
result <- create_stackedbar(
  data = data_filtered_984a0efe,
  title = "Whatsapp",
  stacked_type = "percent",
  horizontal = TRUE,
  stack_breaks = c(0, 10, 20, 30),
  stack_bin_labels = c("Niet geselecteerd", "Geselecteerd"),
  stack_map_values = list("1" = "Geselecteerd", "0" = "Niet geselecteerd"),
  stack_order = c("Geselecteerd", "Niet geselecteerd"),
  color_palette = c("#3D7271", "#E28D50", "#F5D76E", "#C7E6D5", "#0F6B5A", "#BABACD"),
  weight_var = "weging_GAMO",
  x_var = "AgeGroup",
  x_label = "Leeftijd",
  stack_var = "PAIS2_3"
)

result
```


###### {{< iconify ph chat-circle-fill >}} Vraag 4


```{r perf-ai-wave1-age-item4-2}
# Facebook
result <- create_stackedbar(
  data = data_filtered_984a0efe,
  title = "Facebook",
  stacked_type = "percent",
  horizontal = TRUE,
  stack_breaks = c(0, 10, 20, 30),
  stack_bin_labels = c("Niet geselecteerd", "Geselecteerd"),
  stack_map_values = list("1" = "Geselecteerd", "0" = "Niet geselecteerd"),
  stack_order = c("Geselecteerd", "Niet geselecteerd"),
  color_palette = c("#3D7271", "#E28D50", "#F5D76E", "#C7E6D5", "#0F6B5A", "#BABACD"),
  weight_var = "weging_GAMO",
  x_var = "AgeGroup",
  x_label = "Leeftijd",
  stack_var = "PAIS2_4"
)

result
```


###### {{< iconify ph chat-circle-fill >}} Vraag 5


```{r perf-ai-wave1-age-item5-2}
# Bol.com
result <- create_stackedbar(
  data = data_filtered_984a0efe,
  title = "Bol.com",
  stacked_type = "percent",
  horizontal = TRUE,
  stack_breaks = c(0, 10, 20, 30),
  stack_bin_labels = c("Niet geselecteerd", "Geselecteerd"),
  stack_map_values = list("1" = "Geselecteerd", "0" = "Niet geselecteerd"),
  stack_order = c("Geselecteerd", "Niet geselecteerd"),
  color_palette = c("#3D7271", "#E28D50", "#F5D76E", "#C7E6D5", "#0F6B5A", "#BABACD"),
  weight_var = "weging_GAMO",
  x_var = "AgeGroup",
  x_label = "Leeftijd",
  stack_var = "PAIS2_5"
)

result
```


###### {{< iconify ph chat-circle-fill >}} Vraag 6


```{r perf-ai-wave1-age-item6-2}
# DigID
result <- create_stackedbar(
  data = data_filtered_984a0efe,
  title = "DigID",
  stacked_type = "percent",
  horizontal = TRUE,
  stack_breaks = c(0, 10, 20, 30),
  stack_bin_labels = c("Niet geselecteerd", "Geselecteerd"),
  stack_map_values = list("1" = "Geselecteerd", "0" = "Niet geselecteerd"),
  stack_order = c("Geselecteerd", "Niet geselecteerd"),
  color_palette = c("#3D7271", "#E28D50", "#F5D76E", "#C7E6D5", "#0F6B5A", "#BABACD"),
  weight_var = "weging_GAMO",
  x_var = "AgeGroup",
  x_label = "Leeftijd",
  stack_var = "PAIS2_6"
)

result
```


###### {{< iconify ph chat-circle-fill >}} Vraag 7


```{r perf-ai-wave1-age-item7-2}
# NOS Nieuws
result <- create_stackedbar(
  data = data_filtered_984a0efe,
  title = "NOS Nieuws",
  stacked_type = "percent",
  horizontal = TRUE,
  stack_breaks = c(0, 10, 20, 30),
  stack_bin_labels = c("Niet geselecteerd", "Geselecteerd"),
  stack_map_values = list("1" = "Geselecteerd", "0" = "Niet geselecteerd"),
  stack_order = c("Geselecteerd", "Niet geselecteerd"),
  color_palette = c("#3D7271", "#E28D50", "#F5D76E", "#C7E6D5", "#0F6B5A", "#BABACD"),
  weight_var = "weging_GAMO",
  x_var = "AgeGroup",
  x_label = "Leeftijd",
  stack_var = "PAIS2_7"
)

result
```


###### {{< iconify ph chat-circle-fill >}} Vraag 8


```{r perf-ai-wave1-age-item8-2}
# Albert Heijn
result <- create_stackedbar(
  data = data_filtered_984a0efe,
  title = "Albert Heijn",
  stacked_type = "percent",
  horizontal = TRUE,
  stack_breaks = c(0, 10, 20, 30),
  stack_bin_labels = c("Niet geselecteerd", "Geselecteerd"),
  stack_map_values = list("1" = "Geselecteerd", "0" = "Niet geselecteerd"),
  stack_order = c("Geselecteerd", "Niet geselecteerd"),
  color_palette = c("#3D7271", "#E28D50", "#F5D76E", "#C7E6D5", "#0F6B5A", "#BABACD"),
  weight_var = "weging_GAMO",
  x_var = "AgeGroup",
  x_label = "Leeftijd",
  stack_var = "PAIS2_8"
)

result
```


###### {{< iconify ph chat-circle-fill >}} Vraag 9


```{r perf-ai-wave1-age-item9-2}
# TikTok
result <- create_stackedbar(
  data = data_filtered_984a0efe,
  title = "TikTok",
  stacked_type = "percent",
  horizontal = TRUE,
  stack_breaks = c(0, 10, 20, 30),
  stack_bin_labels = c("Niet geselecteerd", "Geselecteerd"),
  stack_map_values = list("1" = "Geselecteerd", "0" = "Niet geselecteerd"),
  stack_order = c("Geselecteerd", "Niet geselecteerd"),
  color_palette = c("#3D7271", "#E28D50", "#F5D76E", "#C7E6D5", "#0F6B5A", "#BABACD"),
  weight_var = "weging_GAMO",
  x_var = "AgeGroup",
  x_label = "Leeftijd",
  stack_var = "PAIS2_9"
)

result
```


:::


##### {{< iconify mdi gender-transgender >}} Geslacht


::: {.panel-tabset}

###### {{< iconify ph chat-circle-fill >}} Vraag 1


```{r perf-ai-wave1-gender-item1-2}
# Google
result <- create_stackedbar(
  data = data_filtered_984a0efe,
  title = "Google",
  stacked_type = "percent",
  horizontal = TRUE,
  stack_breaks = c(0, 10, 20, 30),
  stack_bin_labels = c("Niet geselecteerd", "Geselecteerd"),
  stack_map_values = list("1" = "Geselecteerd", "0" = "Niet geselecteerd"),
  stack_order = c("Geselecteerd", "Niet geselecteerd"),
  color_palette = c("#3D7271", "#E28D50", "#F5D76E", "#C7E6D5", "#0F6B5A", "#BABACD"),
  weight_var = "weging_GAMO",
  x_var = "geslacht",
  x_label = "Geslacht",
  stack_var = "PAIS2_1"
)

result
```


###### {{< iconify ph chat-circle-fill >}} Vraag 2


```{r perf-ai-wave1-gender-item2-2}
# Netflix
result <- create_stackedbar(
  data = data_filtered_984a0efe,
  title = "Netflix",
  stacked_type = "percent",
  horizontal = TRUE,
  stack_breaks = c(0, 10, 20, 30),
  stack_bin_labels = c("Niet geselecteerd", "Geselecteerd"),
  stack_map_values = list("1" = "Geselecteerd", "0" = "Niet geselecteerd"),
  stack_order = c("Geselecteerd", "Niet geselecteerd"),
  color_palette = c("#3D7271", "#E28D50", "#F5D76E", "#C7E6D5", "#0F6B5A", "#BABACD"),
  weight_var = "weging_GAMO",
  x_var = "geslacht",
  x_label = "Geslacht",
  stack_var = "PAIS2_2"
)

result
```


###### {{< iconify ph chat-circle-fill >}} Vraag 3


```{r perf-ai-wave1-gender-item3-2}
# Whatsapp
result <- create_stackedbar(
  data = data_filtered_984a0efe,
  title = "Whatsapp",
  stacked_type = "percent",
  horizontal = TRUE,
  stack_breaks = c(0, 10, 20, 30),
  stack_bin_labels = c("Niet geselecteerd", "Geselecteerd"),
  stack_map_values = list("1" = "Geselecteerd", "0" = "Niet geselecteerd"),
  stack_order = c("Geselecteerd", "Niet geselecteerd"),
  color_palette = c("#3D7271", "#E28D50", "#F5D76E", "#C7E6D5", "#0F6B5A", "#BABACD"),
  weight_var = "weging_GAMO",
  x_var = "geslacht",
  x_label = "Geslacht",
  stack_var = "PAIS2_3"
)

result
```


###### {{< iconify ph chat-circle-fill >}} Vraag 4


```{r perf-ai-wave1-gender-item4-2}
# Facebook
result <- create_stackedbar(
  data = data_filtered_984a0efe,
  title = "Facebook",
  stacked_type = "percent",
  horizontal = TRUE,
  stack_breaks = c(0, 10, 20, 30),
  stack_bin_labels = c("Niet geselecteerd", "Geselecteerd"),
  stack_map_values = list("1" = "Geselecteerd", "0" = "Niet geselecteerd"),
  stack_order = c("Geselecteerd", "Niet geselecteerd"),
  color_palette = c("#3D7271", "#E28D50", "#F5D76E", "#C7E6D5", "#0F6B5A", "#BABACD"),
  weight_var = "weging_GAMO",
  x_var = "geslacht",
  x_label = "Geslacht",
  stack_var = "PAIS2_4"
)

result
```


###### {{< iconify ph chat-circle-fill >}} Vraag 5


```{r perf-ai-wave1-gender-item5-2}
# Bol.com
result <- create_stackedbar(
  data = data_filtered_984a0efe,
  title = "Bol.com",
  stacked_type = "percent",
  horizontal = TRUE,
  stack_breaks = c(0, 10, 20, 30),
  stack_bin_labels = c("Niet geselecteerd", "Geselecteerd"),
  stack_map_values = list("1" = "Geselecteerd", "0" = "Niet geselecteerd"),
  stack_order = c("Geselecteerd", "Niet geselecteerd"),
  color_palette = c("#3D7271", "#E28D50", "#F5D76E", "#C7E6D5", "#0F6B5A", "#BABACD"),
  weight_var = "weging_GAMO",
  x_var = "geslacht",
  x_label = "Geslacht",
  stack_var = "PAIS2_5"
)

result
```


###### {{< iconify ph chat-circle-fill >}} Vraag 6


```{r perf-ai-wave1-gender-item6-2}
# DigID
result <- create_stackedbar(
  data = data_filtered_984a0efe,
  title = "DigID",
  stacked_type = "percent",
  horizontal = TRUE,
  stack_breaks = c(0, 10, 20, 30),
  stack_bin_labels = c("Niet geselecteerd", "Geselecteerd"),
  stack_map_values = list("1" = "Geselecteerd", "0" = "Niet geselecteerd"),
  stack_order = c("Geselecteerd", "Niet geselecteerd"),
  color_palette = c("#3D7271", "#E28D50", "#F5D76E", "#C7E6D5", "#0F6B5A", "#BABACD"),
  weight_var = "weging_GAMO",
  x_var = "geslacht",
  x_label = "Geslacht",
  stack_var = "PAIS2_6"
)

result
```


###### {{< iconify ph chat-circle-fill >}} Vraag 7


```{r perf-ai-wave1-gender-item7-2}
# NOS Nieuws
result <- create_stackedbar(
  data = data_filtered_984a0efe,
  title = "NOS Nieuws",
  stacked_type = "percent",
  horizontal = TRUE,
  stack_breaks = c(0, 10, 20, 30),
  stack_bin_labels = c("Niet geselecteerd", "Geselecteerd"),
  stack_map_values = list("1" = "Geselecteerd", "0" = "Niet geselecteerd"),
  stack_order = c("Geselecteerd", "Niet geselecteerd"),
  color_palette = c("#3D7271", "#E28D50", "#F5D76E", "#C7E6D5", "#0F6B5A", "#BABACD"),
  weight_var = "weging_GAMO",
  x_var = "geslacht",
  x_label = "Geslacht",
  stack_var = "PAIS2_7"
)

result
```


###### {{< iconify ph chat-circle-fill >}} Vraag 8


```{r perf-ai-wave1-gender-item8-2}
# Albert Heijn
result <- create_stackedbar(
  data = data_filtered_984a0efe,
  title = "Albert Heijn",
  stacked_type = "percent",
  horizontal = TRUE,
  stack_breaks = c(0, 10, 20, 30),
  stack_bin_labels = c("Niet geselecteerd", "Geselecteerd"),
  stack_map_values = list("1" = "Geselecteerd", "0" = "Niet geselecteerd"),
  stack_order = c("Geselecteerd", "Niet geselecteerd"),
  color_palette = c("#3D7271", "#E28D50", "#F5D76E", "#C7E6D5", "#0F6B5A", "#BABACD"),
  weight_var = "weging_GAMO",
  x_var = "geslacht",
  x_label = "Geslacht",
  stack_var = "PAIS2_8"
)

result
```


###### {{< iconify ph chat-circle-fill >}} Vraag 9


```{r perf-ai-wave1-gender-item9-2}
# TikTok
result <- create_stackedbar(
  data = data_filtered_984a0efe,
  title = "TikTok",
  stacked_type = "percent",
  horizontal = TRUE,
  stack_breaks = c(0, 10, 20, 30),
  stack_bin_labels = c("Niet geselecteerd", "Geselecteerd"),
  stack_map_values = list("1" = "Geselecteerd", "0" = "Niet geselecteerd"),
  stack_order = c("Geselecteerd", "Niet geselecteerd"),
  color_palette = c("#3D7271", "#E28D50", "#F5D76E", "#C7E6D5", "#0F6B5A", "#BABACD"),
  weight_var = "weging_GAMO",
  x_var = "geslacht",
  x_label = "Geslacht",
  stack_var = "PAIS2_9"
)

result
```


:::


##### {{< iconify ph graduation-cap-fill >}} Opleidingsniveau


::: {.panel-tabset}

###### {{< iconify ph chat-circle-fill >}} Vraag 1


```{r perf-ai-wave1-edu-item1-2}
# Google
result <- create_stackedbar(
  data = data_filtered_984a0efe,
  title = "Google",
  stacked_type = "percent",
  horizontal = TRUE,
  stack_breaks = c(0, 10, 20, 30),
  stack_bin_labels = c("Niet geselecteerd", "Geselecteerd"),
  stack_map_values = list("1" = "Geselecteerd", "0" = "Niet geselecteerd"),
  stack_order = c("Geselecteerd", "Niet geselecteerd"),
  color_palette = c("#3D7271", "#E28D50", "#F5D76E", "#C7E6D5", "#0F6B5A", "#BABACD"),
  weight_var = "weging_GAMO",
  x_var = "Education",
  x_label = "Opleidingsniveau",
  stack_var = "PAIS2_1"
)

result
```


###### {{< iconify ph chat-circle-fill >}} Vraag 2


```{r perf-ai-wave1-edu-item2-2}
# Netflix
result <- create_stackedbar(
  data = data_filtered_984a0efe,
  title = "Netflix",
  stacked_type = "percent",
  horizontal = TRUE,
  stack_breaks = c(0, 10, 20, 30),
  stack_bin_labels = c("Niet geselecteerd", "Geselecteerd"),
  stack_map_values = list("1" = "Geselecteerd", "0" = "Niet geselecteerd"),
  stack_order = c("Geselecteerd", "Niet geselecteerd"),
  color_palette = c("#3D7271", "#E28D50", "#F5D76E", "#C7E6D5", "#0F6B5A", "#BABACD"),
  weight_var = "weging_GAMO",
  x_var = "Education",
  x_label = "Opleidingsniveau",
  stack_var = "PAIS2_2"
)

result
```


###### {{< iconify ph chat-circle-fill >}} Vraag 3


```{r perf-ai-wave1-edu-item3-2}
# Whatsapp
result <- create_stackedbar(
  data = data_filtered_984a0efe,
  title = "Whatsapp",
  stacked_type = "percent",
  horizontal = TRUE,
  stack_breaks = c(0, 10, 20, 30),
  stack_bin_labels = c("Niet geselecteerd", "Geselecteerd"),
  stack_map_values = list("1" = "Geselecteerd", "0" = "Niet geselecteerd"),
  stack_order = c("Geselecteerd", "Niet geselecteerd"),
  color_palette = c("#3D7271", "#E28D50", "#F5D76E", "#C7E6D5", "#0F6B5A", "#BABACD"),
  weight_var = "weging_GAMO",
  x_var = "Education",
  x_label = "Opleidingsniveau",
  stack_var = "PAIS2_3"
)

result
```


###### {{< iconify ph chat-circle-fill >}} Vraag 4


```{r perf-ai-wave1-edu-item4-2}
# Facebook
result <- create_stackedbar(
  data = data_filtered_984a0efe,
  title = "Facebook",
  stacked_type = "percent",
  horizontal = TRUE,
  stack_breaks = c(0, 10, 20, 30),
  stack_bin_labels = c("Niet geselecteerd", "Geselecteerd"),
  stack_map_values = list("1" = "Geselecteerd", "0" = "Niet geselecteerd"),
  stack_order = c("Geselecteerd", "Niet geselecteerd"),
  color_palette = c("#3D7271", "#E28D50", "#F5D76E", "#C7E6D5", "#0F6B5A", "#BABACD"),
  weight_var = "weging_GAMO",
  x_var = "Education",
  x_label = "Opleidingsniveau",
  stack_var = "PAIS2_4"
)

result
```


###### {{< iconify ph chat-circle-fill >}} Vraag 5


```{r perf-ai-wave1-edu-item5-2}
# Bol.com
result <- create_stackedbar(
  data = data_filtered_984a0efe,
  title = "Bol.com",
  stacked_type = "percent",
  horizontal = TRUE,
  stack_breaks = c(0, 10, 20, 30),
  stack_bin_labels = c("Niet geselecteerd", "Geselecteerd"),
  stack_map_values = list("1" = "Geselecteerd", "0" = "Niet geselecteerd"),
  stack_order = c("Geselecteerd", "Niet geselecteerd"),
  color_palette = c("#3D7271", "#E28D50", "#F5D76E", "#C7E6D5", "#0F6B5A", "#BABACD"),
  weight_var = "weging_GAMO",
  x_var = "Education",
  x_label = "Opleidingsniveau",
  stack_var = "PAIS2_5"
)

result
```


###### {{< iconify ph chat-circle-fill >}} Vraag 6


```{r perf-ai-wave1-edu-item6-2}
# DigID
result <- create_stackedbar(
  data = data_filtered_984a0efe,
  title = "DigID",
  stacked_type = "percent",
  horizontal = TRUE,
  stack_breaks = c(0, 10, 20, 30),
  stack_bin_labels = c("Niet geselecteerd", "Geselecteerd"),
  stack_map_values = list("1" = "Geselecteerd", "0" = "Niet geselecteerd"),
  stack_order = c("Geselecteerd", "Niet geselecteerd"),
  color_palette = c("#3D7271", "#E28D50", "#F5D76E", "#C7E6D5", "#0F6B5A", "#BABACD"),
  weight_var = "weging_GAMO",
  x_var = "Education",
  x_label = "Opleidingsniveau",
  stack_var = "PAIS2_6"
)

result
```


###### {{< iconify ph chat-circle-fill >}} Vraag 7


```{r perf-ai-wave1-edu-item7-2}
# NOS Nieuws
result <- create_stackedbar(
  data = data_filtered_984a0efe,
  title = "NOS Nieuws",
  stacked_type = "percent",
  horizontal = TRUE,
  stack_breaks = c(0, 10, 20, 30),
  stack_bin_labels = c("Niet geselecteerd", "Geselecteerd"),
  stack_map_values = list("1" = "Geselecteerd", "0" = "Niet geselecteerd"),
  stack_order = c("Geselecteerd", "Niet geselecteerd"),
  color_palette = c("#3D7271", "#E28D50", "#F5D76E", "#C7E6D5", "#0F6B5A", "#BABACD"),
  weight_var = "weging_GAMO",
  x_var = "Education",
  x_label = "Opleidingsniveau",
  stack_var = "PAIS2_7"
)

result
```


###### {{< iconify ph chat-circle-fill >}} Vraag 8


```{r perf-ai-wave1-edu-item8-2}
# Albert Heijn
result <- create_stackedbar(
  data = data_filtered_984a0efe,
  title = "Albert Heijn",
  stacked_type = "percent",
  horizontal = TRUE,
  stack_breaks = c(0, 10, 20, 30),
  stack_bin_labels = c("Niet geselecteerd", "Geselecteerd"),
  stack_map_values = list("1" = "Geselecteerd", "0" = "Niet geselecteerd"),
  stack_order = c("Geselecteerd", "Niet geselecteerd"),
  color_palette = c("#3D7271", "#E28D50", "#F5D76E", "#C7E6D5", "#0F6B5A", "#BABACD"),
  weight_var = "weging_GAMO",
  x_var = "Education",
  x_label = "Opleidingsniveau",
  stack_var = "PAIS2_8"
)

result
```


###### {{< iconify ph chat-circle-fill >}} Vraag 9


```{r perf-ai-wave1-edu-item9-2}
# TikTok
result <- create_stackedbar(
  data = data_filtered_984a0efe,
  title = "TikTok",
  stacked_type = "percent",
  horizontal = TRUE,
  stack_breaks = c(0, 10, 20, 30),
  stack_bin_labels = c("Niet geselecteerd", "Geselecteerd"),
  stack_map_values = list("1" = "Geselecteerd", "0" = "Niet geselecteerd"),
  stack_order = c("Geselecteerd", "Niet geselecteerd"),
  color_palette = c("#3D7271", "#E28D50", "#F5D76E", "#C7E6D5", "#0F6B5A", "#BABACD"),
  weight_var = "weging_GAMO",
  x_var = "Education",
  x_label = "Opleidingsniveau",
  stack_var = "PAIS2_9"
)

result
```


:::


##### {{< iconify ph globe-hemisphere-east >}} Migratieachtergrond


::: {.panel-tabset}

###### {{< iconify ph chat-circle-fill >}} Vraag 1


```{r perf-ai-wave1-mig-item1-2}
# Google
result <- create_stackedbar(
  data = data_filtered_984a0efe,
  title = "Google",
  stacked_type = "percent",
  horizontal = TRUE,
  stack_breaks = c(0, 10, 20, 30),
  stack_bin_labels = c("Niet geselecteerd", "Geselecteerd"),
  stack_map_values = list("1" = "Geselecteerd", "0" = "Niet geselecteerd"),
  stack_order = c("Geselecteerd", "Niet geselecteerd"),
  color_palette = c("#3D7271", "#E28D50", "#F5D76E", "#C7E6D5", "#0F6B5A", "#BABACD"),
  weight_var = "weging_GAMO",
  x_var = "MigrationBackground",
  x_label = "Migratieachtergrond",
  stack_var = "PAIS2_1"
)

result
```


###### {{< iconify ph chat-circle-fill >}} Vraag 2


```{r perf-ai-wave1-mig-item2-2}
# Netflix
result <- create_stackedbar(
  data = data_filtered_984a0efe,
  title = "Netflix",
  stacked_type = "percent",
  horizontal = TRUE,
  stack_breaks = c(0, 10, 20, 30),
  stack_bin_labels = c("Niet geselecteerd", "Geselecteerd"),
  stack_map_values = list("1" = "Geselecteerd", "0" = "Niet geselecteerd"),
  stack_order = c("Geselecteerd", "Niet geselecteerd"),
  color_palette = c("#3D7271", "#E28D50", "#F5D76E", "#C7E6D5", "#0F6B5A", "#BABACD"),
  weight_var = "weging_GAMO",
  x_var = "MigrationBackground",
  x_label = "Migratieachtergrond",
  stack_var = "PAIS2_2"
)

result
```


###### {{< iconify ph chat-circle-fill >}} Vraag 3


```{r perf-ai-wave1-mig-item3-2}
# Whatsapp
result <- create_stackedbar(
  data = data_filtered_984a0efe,
  title = "Whatsapp",
  stacked_type = "percent",
  horizontal = TRUE,
  stack_breaks = c(0, 10, 20, 30),
  stack_bin_labels = c("Niet geselecteerd", "Geselecteerd"),
  stack_map_values = list("1" = "Geselecteerd", "0" = "Niet geselecteerd"),
  stack_order = c("Geselecteerd", "Niet geselecteerd"),
  color_palette = c("#3D7271", "#E28D50", "#F5D76E", "#C7E6D5", "#0F6B5A", "#BABACD"),
  weight_var = "weging_GAMO",
  x_var = "MigrationBackground",
  x_label = "Migratieachtergrond",
  stack_var = "PAIS2_3"
)

result
```


###### {{< iconify ph chat-circle-fill >}} Vraag 4


```{r perf-ai-wave1-mig-item4-2}
# Facebook
result <- create_stackedbar(
  data = data_filtered_984a0efe,
  title = "Facebook",
  stacked_type = "percent",
  horizontal = TRUE,
  stack_breaks = c(0, 10, 20, 30),
  stack_bin_labels = c("Niet geselecteerd", "Geselecteerd"),
  stack_map_values = list("1" = "Geselecteerd", "0" = "Niet geselecteerd"),
  stack_order = c("Geselecteerd", "Niet geselecteerd"),
  color_palette = c("#3D7271", "#E28D50", "#F5D76E", "#C7E6D5", "#0F6B5A", "#BABACD"),
  weight_var = "weging_GAMO",
  x_var = "MigrationBackground",
  x_label = "Migratieachtergrond",
  stack_var = "PAIS2_4"
)

result
```


###### {{< iconify ph chat-circle-fill >}} Vraag 5


```{r perf-ai-wave1-mig-item5-2}
# Bol.com
result <- create_stackedbar(
  data = data_filtered_984a0efe,
  title = "Bol.com",
  stacked_type = "percent",
  horizontal = TRUE,
  stack_breaks = c(0, 10, 20, 30),
  stack_bin_labels = c("Niet geselecteerd", "Geselecteerd"),
  stack_map_values = list("1" = "Geselecteerd", "0" = "Niet geselecteerd"),
  stack_order = c("Geselecteerd", "Niet geselecteerd"),
  color_palette = c("#3D7271", "#E28D50", "#F5D76E", "#C7E6D5", "#0F6B5A", "#BABACD"),
  weight_var = "weging_GAMO",
  x_var = "MigrationBackground",
  x_label = "Migratieachtergrond",
  stack_var = "PAIS2_5"
)

result
```


###### {{< iconify ph chat-circle-fill >}} Vraag 6


```{r perf-ai-wave1-mig-item6-2}
# DigID
result <- create_stackedbar(
  data = data_filtered_984a0efe,
  title = "DigID",
  stacked_type = "percent",
  horizontal = TRUE,
  stack_breaks = c(0, 10, 20, 30),
  stack_bin_labels = c("Niet geselecteerd", "Geselecteerd"),
  stack_map_values = list("1" = "Geselecteerd", "0" = "Niet geselecteerd"),
  stack_order = c("Geselecteerd", "Niet geselecteerd"),
  color_palette = c("#3D7271", "#E28D50", "#F5D76E", "#C7E6D5", "#0F6B5A", "#BABACD"),
  weight_var = "weging_GAMO",
  x_var = "MigrationBackground",
  x_label = "Migratieachtergrond",
  stack_var = "PAIS2_6"
)

result
```


###### {{< iconify ph chat-circle-fill >}} Vraag 7


```{r perf-ai-wave1-mig-item7-2}
# NOS Nieuws
result <- create_stackedbar(
  data = data_filtered_984a0efe,
  title = "NOS Nieuws",
  stacked_type = "percent",
  horizontal = TRUE,
  stack_breaks = c(0, 10, 20, 30),
  stack_bin_labels = c("Niet geselecteerd", "Geselecteerd"),
  stack_map_values = list("1" = "Geselecteerd", "0" = "Niet geselecteerd"),
  stack_order = c("Geselecteerd", "Niet geselecteerd"),
  color_palette = c("#3D7271", "#E28D50", "#F5D76E", "#C7E6D5", "#0F6B5A", "#BABACD"),
  weight_var = "weging_GAMO",
  x_var = "MigrationBackground",
  x_label = "Migratieachtergrond",
  stack_var = "PAIS2_7"
)

result
```


###### {{< iconify ph chat-circle-fill >}} Vraag 8


```{r perf-ai-wave1-mig-item8-2}
# Albert Heijn
result <- create_stackedbar(
  data = data_filtered_984a0efe,
  title = "Albert Heijn",
  stacked_type = "percent",
  horizontal = TRUE,
  stack_breaks = c(0, 10, 20, 30),
  stack_bin_labels = c("Niet geselecteerd", "Geselecteerd"),
  stack_map_values = list("1" = "Geselecteerd", "0" = "Niet geselecteerd"),
  stack_order = c("Geselecteerd", "Niet geselecteerd"),
  color_palette = c("#3D7271", "#E28D50", "#F5D76E", "#C7E6D5", "#0F6B5A", "#BABACD"),
  weight_var = "weging_GAMO",
  x_var = "MigrationBackground",
  x_label = "Migratieachtergrond",
  stack_var = "PAIS2_8"
)

result
```


###### {{< iconify ph chat-circle-fill >}} Vraag 9


```{r perf-ai-wave1-mig-item9-2}
# TikTok
result <- create_stackedbar(
  data = data_filtered_984a0efe,
  title = "TikTok",
  stacked_type = "percent",
  horizontal = TRUE,
  stack_breaks = c(0, 10, 20, 30),
  stack_bin_labels = c("Niet geselecteerd", "Geselecteerd"),
  stack_map_values = list("1" = "Geselecteerd", "0" = "Niet geselecteerd"),
  stack_order = c("Geselecteerd", "Niet geselecteerd"),
  color_palette = c("#3D7271", "#E28D50", "#F5D76E", "#C7E6D5", "#0F6B5A", "#BABACD"),
  weight_var = "weging_GAMO",
  x_var = "MigrationBackground",
  x_label = "Migratieachtergrond",
  stack_var = "PAIS2_9"
)

result
```


:::


:::


### {{< iconify ph number-circle-two-fill >}} Ronde 2


::: {.panel-tabset}

##### {{< iconify ph users-fill >}} Algemeen


```{r perf-ai-wave2-overall-2}
# 
result <- create_stackedbars(
  data = data_filtered_4af682fd,
  title = "",
  questions = c("PAIS2_1", "PAIS2_2", "PAIS2_3", "PAIS2_4", "PAIS2_5", "PAIS2_6", "PAIS2_7", "PAIS2_8", "PAIS2_9"),
  question_labels = c("Google", "Netflix", "Whatsapp", "Facebook", "Bol.com", "DigID", "NOS Nieuws", "Albert Heijn", "TikTok"),
  stacked_type = "percent",
  color_palette = c("#3D7271", "#E28D50", "#F5D76E", "#C7E6D5", "#0F6B5A", "#BABACD"),
  horizontal = TRUE,
  x_label = "",
  stack_breaks = c(0, 10, 20, 30),
  stack_bin_labels = c("Niet geselecteerd", "Geselecteerd"),
  stack_map_values = list("1" = "Geselecteerd", "0" = "Niet geselecteerd"),
  stack_order = c("Geselecteerd", "Niet geselecteerd"),
  stack_label = NULL,
  weight_var = "weging_GAMO"
)

result
```


##### {{< iconify mdi:human-male-male-child >}} Leeftijd


::: {.panel-tabset}

###### {{< iconify ph chat-circle-fill >}} Vraag 1


```{r perf-ai-wave2-age-item1-2}
# Google
result <- create_stackedbar(
  data = data_filtered_4af682fd,
  title = "Google",
  stacked_type = "percent",
  horizontal = TRUE,
  stack_breaks = c(0, 10, 20, 30),
  stack_bin_labels = c("Niet geselecteerd", "Geselecteerd"),
  stack_map_values = list("1" = "Geselecteerd", "0" = "Niet geselecteerd"),
  stack_order = c("Geselecteerd", "Niet geselecteerd"),
  color_palette = c("#3D7271", "#E28D50", "#F5D76E", "#C7E6D5", "#0F6B5A", "#BABACD"),
  weight_var = "weging_GAMO",
  x_var = "AgeGroup",
  x_label = "Leeftijd",
  stack_var = "PAIS2_1"
)

result
```


###### {{< iconify ph chat-circle-fill >}} Vraag 2


```{r perf-ai-wave2-age-item2-2}
# Netflix
result <- create_stackedbar(
  data = data_filtered_4af682fd,
  title = "Netflix",
  stacked_type = "percent",
  horizontal = TRUE,
  stack_breaks = c(0, 10, 20, 30),
  stack_bin_labels = c("Niet geselecteerd", "Geselecteerd"),
  stack_map_values = list("1" = "Geselecteerd", "0" = "Niet geselecteerd"),
  stack_order = c("Geselecteerd", "Niet geselecteerd"),
  color_palette = c("#3D7271", "#E28D50", "#F5D76E", "#C7E6D5", "#0F6B5A", "#BABACD"),
  weight_var = "weging_GAMO",
  x_var = "AgeGroup",
  x_label = "Leeftijd",
  stack_var = "PAIS2_2"
)

result
```


###### {{< iconify ph chat-circle-fill >}} Vraag 3


```{r perf-ai-wave2-age-item3-2}
# Whatsapp
result <- create_stackedbar(
  data = data_filtered_4af682fd,
  title = "Whatsapp",
  stacked_type = "percent",
  horizontal = TRUE,
  stack_breaks = c(0, 10, 20, 30),
  stack_bin_labels = c("Niet geselecteerd", "Geselecteerd"),
  stack_map_values = list("1" = "Geselecteerd", "0" = "Niet geselecteerd"),
  stack_order = c("Geselecteerd", "Niet geselecteerd"),
  color_palette = c("#3D7271", "#E28D50", "#F5D76E", "#C7E6D5", "#0F6B5A", "#BABACD"),
  weight_var = "weging_GAMO",
  x_var = "AgeGroup",
  x_label = "Leeftijd",
  stack_var = "PAIS2_3"
)

result
```


###### {{< iconify ph chat-circle-fill >}} Vraag 4


```{r perf-ai-wave2-age-item4-2}
# Facebook
result <- create_stackedbar(
  data = data_filtered_4af682fd,
  title = "Facebook",
  stacked_type = "percent",
  horizontal = TRUE,
  stack_breaks = c(0, 10, 20, 30),
  stack_bin_labels = c("Niet geselecteerd", "Geselecteerd"),
  stack_map_values = list("1" = "Geselecteerd", "0" = "Niet geselecteerd"),
  stack_order = c("Geselecteerd", "Niet geselecteerd"),
  color_palette = c("#3D7271", "#E28D50", "#F5D76E", "#C7E6D5", "#0F6B5A", "#BABACD"),
  weight_var = "weging_GAMO",
  x_var = "AgeGroup",
  x_label = "Leeftijd",
  stack_var = "PAIS2_4"
)

result
```


###### {{< iconify ph chat-circle-fill >}} Vraag 5


```{r perf-ai-wave2-age-item5-2}
# Bol.com
result <- create_stackedbar(
  data = data_filtered_4af682fd,
  title = "Bol.com",
  stacked_type = "percent",
  horizontal = TRUE,
  stack_breaks = c(0, 10, 20, 30),
  stack_bin_labels = c("Niet geselecteerd", "Geselecteerd"),
  stack_map_values = list("1" = "Geselecteerd", "0" = "Niet geselecteerd"),
  stack_order = c("Geselecteerd", "Niet geselecteerd"),
  color_palette = c("#3D7271", "#E28D50", "#F5D76E", "#C7E6D5", "#0F6B5A", "#BABACD"),
  weight_var = "weging_GAMO",
  x_var = "AgeGroup",
  x_label = "Leeftijd",
  stack_var = "PAIS2_5"
)

result
```


###### {{< iconify ph chat-circle-fill >}} Vraag 6


```{r perf-ai-wave2-age-item6-2}
# DigID
result <- create_stackedbar(
  data = data_filtered_4af682fd,
  title = "DigID",
  stacked_type = "percent",
  horizontal = TRUE,
  stack_breaks = c(0, 10, 20, 30),
  stack_bin_labels = c("Niet geselecteerd", "Geselecteerd"),
  stack_map_values = list("1" = "Geselecteerd", "0" = "Niet geselecteerd"),
  stack_order = c("Geselecteerd", "Niet geselecteerd"),
  color_palette = c("#3D7271", "#E28D50", "#F5D76E", "#C7E6D5", "#0F6B5A", "#BABACD"),
  weight_var = "weging_GAMO",
  x_var = "AgeGroup",
  x_label = "Leeftijd",
  stack_var = "PAIS2_6"
)

result
```


###### {{< iconify ph chat-circle-fill >}} Vraag 7


```{r perf-ai-wave2-age-item7-2}
# NOS Nieuws
result <- create_stackedbar(
  data = data_filtered_4af682fd,
  title = "NOS Nieuws",
  stacked_type = "percent",
  horizontal = TRUE,
  stack_breaks = c(0, 10, 20, 30),
  stack_bin_labels = c("Niet geselecteerd", "Geselecteerd"),
  stack_map_values = list("1" = "Geselecteerd", "0" = "Niet geselecteerd"),
  stack_order = c("Geselecteerd", "Niet geselecteerd"),
  color_palette = c("#3D7271", "#E28D50", "#F5D76E", "#C7E6D5", "#0F6B5A", "#BABACD"),
  weight_var = "weging_GAMO",
  x_var = "AgeGroup",
  x_label = "Leeftijd",
  stack_var = "PAIS2_7"
)

result
```


###### {{< iconify ph chat-circle-fill >}} Vraag 8


```{r perf-ai-wave2-age-item8-2}
# Albert Heijn
result <- create_stackedbar(
  data = data_filtered_4af682fd,
  title = "Albert Heijn",
  stacked_type = "percent",
  horizontal = TRUE,
  stack_breaks = c(0, 10, 20, 30),
  stack_bin_labels = c("Niet geselecteerd", "Geselecteerd"),
  stack_map_values = list("1" = "Geselecteerd", "0" = "Niet geselecteerd"),
  stack_order = c("Geselecteerd", "Niet geselecteerd"),
  color_palette = c("#3D7271", "#E28D50", "#F5D76E", "#C7E6D5", "#0F6B5A", "#BABACD"),
  weight_var = "weging_GAMO",
  x_var = "AgeGroup",
  x_label = "Leeftijd",
  stack_var = "PAIS2_8"
)

result
```


###### {{< iconify ph chat-circle-fill >}} Vraag 9


```{r perf-ai-wave2-age-item9-2}
# TikTok
result <- create_stackedbar(
  data = data_filtered_4af682fd,
  title = "TikTok",
  stacked_type = "percent",
  horizontal = TRUE,
  stack_breaks = c(0, 10, 20, 30),
  stack_bin_labels = c("Niet geselecteerd", "Geselecteerd"),
  stack_map_values = list("1" = "Geselecteerd", "0" = "Niet geselecteerd"),
  stack_order = c("Geselecteerd", "Niet geselecteerd"),
  color_palette = c("#3D7271", "#E28D50", "#F5D76E", "#C7E6D5", "#0F6B5A", "#BABACD"),
  weight_var = "weging_GAMO",
  x_var = "AgeGroup",
  x_label = "Leeftijd",
  stack_var = "PAIS2_9"
)

result
```


:::


##### {{< iconify mdi gender-transgender >}} Geslacht


::: {.panel-tabset}

###### {{< iconify ph chat-circle-fill >}} Vraag 1


```{r perf-ai-wave2-gender-item1-2}
# Google
result <- create_stackedbar(
  data = data_filtered_4af682fd,
  title = "Google",
  stacked_type = "percent",
  horizontal = TRUE,
  stack_breaks = c(0, 10, 20, 30),
  stack_bin_labels = c("Niet geselecteerd", "Geselecteerd"),
  stack_map_values = list("1" = "Geselecteerd", "0" = "Niet geselecteerd"),
  stack_order = c("Geselecteerd", "Niet geselecteerd"),
  color_palette = c("#3D7271", "#E28D50", "#F5D76E", "#C7E6D5", "#0F6B5A", "#BABACD"),
  weight_var = "weging_GAMO",
  x_var = "geslacht",
  x_label = "Geslacht",
  stack_var = "PAIS2_1"
)

result
```


###### {{< iconify ph chat-circle-fill >}} Vraag 2


```{r perf-ai-wave2-gender-item2-2}
# Netflix
result <- create_stackedbar(
  data = data_filtered_4af682fd,
  title = "Netflix",
  stacked_type = "percent",
  horizontal = TRUE,
  stack_breaks = c(0, 10, 20, 30),
  stack_bin_labels = c("Niet geselecteerd", "Geselecteerd"),
  stack_map_values = list("1" = "Geselecteerd", "0" = "Niet geselecteerd"),
  stack_order = c("Geselecteerd", "Niet geselecteerd"),
  color_palette = c("#3D7271", "#E28D50", "#F5D76E", "#C7E6D5", "#0F6B5A", "#BABACD"),
  weight_var = "weging_GAMO",
  x_var = "geslacht",
  x_label = "Geslacht",
  stack_var = "PAIS2_2"
)

result
```


###### {{< iconify ph chat-circle-fill >}} Vraag 3


```{r perf-ai-wave2-gender-item3-2}
# Whatsapp
result <- create_stackedbar(
  data = data_filtered_4af682fd,
  title = "Whatsapp",
  stacked_type = "percent",
  horizontal = TRUE,
  stack_breaks = c(0, 10, 20, 30),
  stack_bin_labels = c("Niet geselecteerd", "Geselecteerd"),
  stack_map_values = list("1" = "Geselecteerd", "0" = "Niet geselecteerd"),
  stack_order = c("Geselecteerd", "Niet geselecteerd"),
  color_palette = c("#3D7271", "#E28D50", "#F5D76E", "#C7E6D5", "#0F6B5A", "#BABACD"),
  weight_var = "weging_GAMO",
  x_var = "geslacht",
  x_label = "Geslacht",
  stack_var = "PAIS2_3"
)

result
```


###### {{< iconify ph chat-circle-fill >}} Vraag 4


```{r perf-ai-wave2-gender-item4-2}
# Facebook
result <- create_stackedbar(
  data = data_filtered_4af682fd,
  title = "Facebook",
  stacked_type = "percent",
  horizontal = TRUE,
  stack_breaks = c(0, 10, 20, 30),
  stack_bin_labels = c("Niet geselecteerd", "Geselecteerd"),
  stack_map_values = list("1" = "Geselecteerd", "0" = "Niet geselecteerd"),
  stack_order = c("Geselecteerd", "Niet geselecteerd"),
  color_palette = c("#3D7271", "#E28D50", "#F5D76E", "#C7E6D5", "#0F6B5A", "#BABACD"),
  weight_var = "weging_GAMO",
  x_var = "geslacht",
  x_label = "Geslacht",
  stack_var = "PAIS2_4"
)

result
```


###### {{< iconify ph chat-circle-fill >}} Vraag 5


```{r perf-ai-wave2-gender-item5-2}
# Bol.com
result <- create_stackedbar(
  data = data_filtered_4af682fd,
  title = "Bol.com",
  stacked_type = "percent",
  horizontal = TRUE,
  stack_breaks = c(0, 10, 20, 30),
  stack_bin_labels = c("Niet geselecteerd", "Geselecteerd"),
  stack_map_values = list("1" = "Geselecteerd", "0" = "Niet geselecteerd"),
  stack_order = c("Geselecteerd", "Niet geselecteerd"),
  color_palette = c("#3D7271", "#E28D50", "#F5D76E", "#C7E6D5", "#0F6B5A", "#BABACD"),
  weight_var = "weging_GAMO",
  x_var = "geslacht",
  x_label = "Geslacht",
  stack_var = "PAIS2_5"
)

result
```


###### {{< iconify ph chat-circle-fill >}} Vraag 6


```{r perf-ai-wave2-gender-item6-2}
# DigID
result <- create_stackedbar(
  data = data_filtered_4af682fd,
  title = "DigID",
  stacked_type = "percent",
  horizontal = TRUE,
  stack_breaks = c(0, 10, 20, 30),
  stack_bin_labels = c("Niet geselecteerd", "Geselecteerd"),
  stack_map_values = list("1" = "Geselecteerd", "0" = "Niet geselecteerd"),
  stack_order = c("Geselecteerd", "Niet geselecteerd"),
  color_palette = c("#3D7271", "#E28D50", "#F5D76E", "#C7E6D5", "#0F6B5A", "#BABACD"),
  weight_var = "weging_GAMO",
  x_var = "geslacht",
  x_label = "Geslacht",
  stack_var = "PAIS2_6"
)

result
```


###### {{< iconify ph chat-circle-fill >}} Vraag 7


```{r perf-ai-wave2-gender-item7-2}
# NOS Nieuws
result <- create_stackedbar(
  data = data_filtered_4af682fd,
  title = "NOS Nieuws",
  stacked_type = "percent",
  horizontal = TRUE,
  stack_breaks = c(0, 10, 20, 30),
  stack_bin_labels = c("Niet geselecteerd", "Geselecteerd"),
  stack_map_values = list("1" = "Geselecteerd", "0" = "Niet geselecteerd"),
  stack_order = c("Geselecteerd", "Niet geselecteerd"),
  color_palette = c("#3D7271", "#E28D50", "#F5D76E", "#C7E6D5", "#0F6B5A", "#BABACD"),
  weight_var = "weging_GAMO",
  x_var = "geslacht",
  x_label = "Geslacht",
  stack_var = "PAIS2_7"
)

result
```


###### {{< iconify ph chat-circle-fill >}} Vraag 8


```{r perf-ai-wave2-gender-item8-2}
# Albert Heijn
result <- create_stackedbar(
  data = data_filtered_4af682fd,
  title = "Albert Heijn",
  stacked_type = "percent",
  horizontal = TRUE,
  stack_breaks = c(0, 10, 20, 30),
  stack_bin_labels = c("Niet geselecteerd", "Geselecteerd"),
  stack_map_values = list("1" = "Geselecteerd", "0" = "Niet geselecteerd"),
  stack_order = c("Geselecteerd", "Niet geselecteerd"),
  color_palette = c("#3D7271", "#E28D50", "#F5D76E", "#C7E6D5", "#0F6B5A", "#BABACD"),
  weight_var = "weging_GAMO",
  x_var = "geslacht",
  x_label = "Geslacht",
  stack_var = "PAIS2_8"
)

result
```


###### {{< iconify ph chat-circle-fill >}} Vraag 9


```{r perf-ai-wave2-gender-item9-2}
# TikTok
result <- create_stackedbar(
  data = data_filtered_4af682fd,
  title = "TikTok",
  stacked_type = "percent",
  horizontal = TRUE,
  stack_breaks = c(0, 10, 20, 30),
  stack_bin_labels = c("Niet geselecteerd", "Geselecteerd"),
  stack_map_values = list("1" = "Geselecteerd", "0" = "Niet geselecteerd"),
  stack_order = c("Geselecteerd", "Niet geselecteerd"),
  color_palette = c("#3D7271", "#E28D50", "#F5D76E", "#C7E6D5", "#0F6B5A", "#BABACD"),
  weight_var = "weging_GAMO",
  x_var = "geslacht",
  x_label = "Geslacht",
  stack_var = "PAIS2_9"
)

result
```


:::


##### {{< iconify ph graduation-cap-fill >}} Opleidingsniveau


::: {.panel-tabset}

###### {{< iconify ph chat-circle-fill >}} Vraag 1


```{r perf-ai-wave2-edu-item1-2}
# Google
result <- create_stackedbar(
  data = data_filtered_4af682fd,
  title = "Google",
  stacked_type = "percent",
  horizontal = TRUE,
  stack_breaks = c(0, 10, 20, 30),
  stack_bin_labels = c("Niet geselecteerd", "Geselecteerd"),
  stack_map_values = list("1" = "Geselecteerd", "0" = "Niet geselecteerd"),
  stack_order = c("Geselecteerd", "Niet geselecteerd"),
  color_palette = c("#3D7271", "#E28D50", "#F5D76E", "#C7E6D5", "#0F6B5A", "#BABACD"),
  weight_var = "weging_GAMO",
  x_var = "Education",
  x_label = "Opleidingsniveau",
  stack_var = "PAIS2_1"
)

result
```


###### {{< iconify ph chat-circle-fill >}} Vraag 2


```{r perf-ai-wave2-edu-item2-2}
# Netflix
result <- create_stackedbar(
  data = data_filtered_4af682fd,
  title = "Netflix",
  stacked_type = "percent",
  horizontal = TRUE,
  stack_breaks = c(0, 10, 20, 30),
  stack_bin_labels = c("Niet geselecteerd", "Geselecteerd"),
  stack_map_values = list("1" = "Geselecteerd", "0" = "Niet geselecteerd"),
  stack_order = c("Geselecteerd", "Niet geselecteerd"),
  color_palette = c("#3D7271", "#E28D50", "#F5D76E", "#C7E6D5", "#0F6B5A", "#BABACD"),
  weight_var = "weging_GAMO",
  x_var = "Education",
  x_label = "Opleidingsniveau",
  stack_var = "PAIS2_2"
)

result
```


###### {{< iconify ph chat-circle-fill >}} Vraag 3


```{r perf-ai-wave2-edu-item3-2}
# Whatsapp
result <- create_stackedbar(
  data = data_filtered_4af682fd,
  title = "Whatsapp",
  stacked_type = "percent",
  horizontal = TRUE,
  stack_breaks = c(0, 10, 20, 30),
  stack_bin_labels = c("Niet geselecteerd", "Geselecteerd"),
  stack_map_values = list("1" = "Geselecteerd", "0" = "Niet geselecteerd"),
  stack_order = c("Geselecteerd", "Niet geselecteerd"),
  color_palette = c("#3D7271", "#E28D50", "#F5D76E", "#C7E6D5", "#0F6B5A", "#BABACD"),
  weight_var = "weging_GAMO",
  x_var = "Education",
  x_label = "Opleidingsniveau",
  stack_var = "PAIS2_3"
)

result
```


###### {{< iconify ph chat-circle-fill >}} Vraag 4


```{r perf-ai-wave2-edu-item4-2}
# Facebook
result <- create_stackedbar(
  data = data_filtered_4af682fd,
  title = "Facebook",
  stacked_type = "percent",
  horizontal = TRUE,
  stack_breaks = c(0, 10, 20, 30),
  stack_bin_labels = c("Niet geselecteerd", "Geselecteerd"),
  stack_map_values = list("1" = "Geselecteerd", "0" = "Niet geselecteerd"),
  stack_order = c("Geselecteerd", "Niet geselecteerd"),
  color_palette = c("#3D7271", "#E28D50", "#F5D76E", "#C7E6D5", "#0F6B5A", "#BABACD"),
  weight_var = "weging_GAMO",
  x_var = "Education",
  x_label = "Opleidingsniveau",
  stack_var = "PAIS2_4"
)

result
```


###### {{< iconify ph chat-circle-fill >}} Vraag 5


```{r perf-ai-wave2-edu-item5-2}
# Bol.com
result <- create_stackedbar(
  data = data_filtered_4af682fd,
  title = "Bol.com",
  stacked_type = "percent",
  horizontal = TRUE,
  stack_breaks = c(0, 10, 20, 30),
  stack_bin_labels = c("Niet geselecteerd", "Geselecteerd"),
  stack_map_values = list("1" = "Geselecteerd", "0" = "Niet geselecteerd"),
  stack_order = c("Geselecteerd", "Niet geselecteerd"),
  color_palette = c("#3D7271", "#E28D50", "#F5D76E", "#C7E6D5", "#0F6B5A", "#BABACD"),
  weight_var = "weging_GAMO",
  x_var = "Education",
  x_label = "Opleidingsniveau",
  stack_var = "PAIS2_5"
)

result
```


###### {{< iconify ph chat-circle-fill >}} Vraag 6


```{r perf-ai-wave2-edu-item6-2}
# DigID
result <- create_stackedbar(
  data = data_filtered_4af682fd,
  title = "DigID",
  stacked_type = "percent",
  horizontal = TRUE,
  stack_breaks = c(0, 10, 20, 30),
  stack_bin_labels = c("Niet geselecteerd", "Geselecteerd"),
  stack_map_values = list("1" = "Geselecteerd", "0" = "Niet geselecteerd"),
  stack_order = c("Geselecteerd", "Niet geselecteerd"),
  color_palette = c("#3D7271", "#E28D50", "#F5D76E", "#C7E6D5", "#0F6B5A", "#BABACD"),
  weight_var = "weging_GAMO",
  x_var = "Education",
  x_label = "Opleidingsniveau",
  stack_var = "PAIS2_6"
)

result
```


###### {{< iconify ph chat-circle-fill >}} Vraag 7


```{r perf-ai-wave2-edu-item7-2}
# NOS Nieuws
result <- create_stackedbar(
  data = data_filtered_4af682fd,
  title = "NOS Nieuws",
  stacked_type = "percent",
  horizontal = TRUE,
  stack_breaks = c(0, 10, 20, 30),
  stack_bin_labels = c("Niet geselecteerd", "Geselecteerd"),
  stack_map_values = list("1" = "Geselecteerd", "0" = "Niet geselecteerd"),
  stack_order = c("Geselecteerd", "Niet geselecteerd"),
  color_palette = c("#3D7271", "#E28D50", "#F5D76E", "#C7E6D5", "#0F6B5A", "#BABACD"),
  weight_var = "weging_GAMO",
  x_var = "Education",
  x_label = "Opleidingsniveau",
  stack_var = "PAIS2_7"
)

result
```


###### {{< iconify ph chat-circle-fill >}} Vraag 8


```{r perf-ai-wave2-edu-item8-2}
# Albert Heijn
result <- create_stackedbar(
  data = data_filtered_4af682fd,
  title = "Albert Heijn",
  stacked_type = "percent",
  horizontal = TRUE,
  stack_breaks = c(0, 10, 20, 30),
  stack_bin_labels = c("Niet geselecteerd", "Geselecteerd"),
  stack_map_values = list("1" = "Geselecteerd", "0" = "Niet geselecteerd"),
  stack_order = c("Geselecteerd", "Niet geselecteerd"),
  color_palette = c("#3D7271", "#E28D50", "#F5D76E", "#C7E6D5", "#0F6B5A", "#BABACD"),
  weight_var = "weging_GAMO",
  x_var = "Education",
  x_label = "Opleidingsniveau",
  stack_var = "PAIS2_8"
)

result
```


###### {{< iconify ph chat-circle-fill >}} Vraag 9


```{r perf-ai-wave2-edu-item9-2}
# TikTok
result <- create_stackedbar(
  data = data_filtered_4af682fd,
  title = "TikTok",
  stacked_type = "percent",
  horizontal = TRUE,
  stack_breaks = c(0, 10, 20, 30),
  stack_bin_labels = c("Niet geselecteerd", "Geselecteerd"),
  stack_map_values = list("1" = "Geselecteerd", "0" = "Niet geselecteerd"),
  stack_order = c("Geselecteerd", "Niet geselecteerd"),
  color_palette = c("#3D7271", "#E28D50", "#F5D76E", "#C7E6D5", "#0F6B5A", "#BABACD"),
  weight_var = "weging_GAMO",
  x_var = "Education",
  x_label = "Opleidingsniveau",
  stack_var = "PAIS2_9"
)

result
```


:::


##### {{< iconify ph globe-hemisphere-east >}} Migratieachtergrond


::: {.panel-tabset}

###### {{< iconify ph chat-circle-fill >}} Vraag 1


```{r perf-ai-wave2-mig-item1-2}
# Google
result <- create_stackedbar(
  data = data_filtered_4af682fd,
  title = "Google",
  stacked_type = "percent",
  horizontal = TRUE,
  stack_breaks = c(0, 10, 20, 30),
  stack_bin_labels = c("Niet geselecteerd", "Geselecteerd"),
  stack_map_values = list("1" = "Geselecteerd", "0" = "Niet geselecteerd"),
  stack_order = c("Geselecteerd", "Niet geselecteerd"),
  color_palette = c("#3D7271", "#E28D50", "#F5D76E", "#C7E6D5", "#0F6B5A", "#BABACD"),
  weight_var = "weging_GAMO",
  x_var = "MigrationBackground",
  x_label = "Migratieachtergrond",
  stack_var = "PAIS2_1"
)

result
```


###### {{< iconify ph chat-circle-fill >}} Vraag 2


```{r perf-ai-wave2-mig-item2-2}
# Netflix
result <- create_stackedbar(
  data = data_filtered_4af682fd,
  title = "Netflix",
  stacked_type = "percent",
  horizontal = TRUE,
  stack_breaks = c(0, 10, 20, 30),
  stack_bin_labels = c("Niet geselecteerd", "Geselecteerd"),
  stack_map_values = list("1" = "Geselecteerd", "0" = "Niet geselecteerd"),
  stack_order = c("Geselecteerd", "Niet geselecteerd"),
  color_palette = c("#3D7271", "#E28D50", "#F5D76E", "#C7E6D5", "#0F6B5A", "#BABACD"),
  weight_var = "weging_GAMO",
  x_var = "MigrationBackground",
  x_label = "Migratieachtergrond",
  stack_var = "PAIS2_2"
)

result
```


###### {{< iconify ph chat-circle-fill >}} Vraag 3


```{r perf-ai-wave2-mig-item3-2}
# Whatsapp
result <- create_stackedbar(
  data = data_filtered_4af682fd,
  title = "Whatsapp",
  stacked_type = "percent",
  horizontal = TRUE,
  stack_breaks = c(0, 10, 20, 30),
  stack_bin_labels = c("Niet geselecteerd", "Geselecteerd"),
  stack_map_values = list("1" = "Geselecteerd", "0" = "Niet geselecteerd"),
  stack_order = c("Geselecteerd", "Niet geselecteerd"),
  color_palette = c("#3D7271", "#E28D50", "#F5D76E", "#C7E6D5", "#0F6B5A", "#BABACD"),
  weight_var = "weging_GAMO",
  x_var = "MigrationBackground",
  x_label = "Migratieachtergrond",
  stack_var = "PAIS2_3"
)

result
```


###### {{< iconify ph chat-circle-fill >}} Vraag 4


```{r perf-ai-wave2-mig-item4-2}
# Facebook
result <- create_stackedbar(
  data = data_filtered_4af682fd,
  title = "Facebook",
  stacked_type = "percent",
  horizontal = TRUE,
  stack_breaks = c(0, 10, 20, 30),
  stack_bin_labels = c("Niet geselecteerd", "Geselecteerd"),
  stack_map_values = list("1" = "Geselecteerd", "0" = "Niet geselecteerd"),
  stack_order = c("Geselecteerd", "Niet geselecteerd"),
  color_palette = c("#3D7271", "#E28D50", "#F5D76E", "#C7E6D5", "#0F6B5A", "#BABACD"),
  weight_var = "weging_GAMO",
  x_var = "MigrationBackground",
  x_label = "Migratieachtergrond",
  stack_var = "PAIS2_4"
)

result
```


###### {{< iconify ph chat-circle-fill >}} Vraag 5


```{r perf-ai-wave2-mig-item5-2}
# Bol.com
result <- create_stackedbar(
  data = data_filtered_4af682fd,
  title = "Bol.com",
  stacked_type = "percent",
  horizontal = TRUE,
  stack_breaks = c(0, 10, 20, 30),
  stack_bin_labels = c("Niet geselecteerd", "Geselecteerd"),
  stack_map_values = list("1" = "Geselecteerd", "0" = "Niet geselecteerd"),
  stack_order = c("Geselecteerd", "Niet geselecteerd"),
  color_palette = c("#3D7271", "#E28D50", "#F5D76E", "#C7E6D5", "#0F6B5A", "#BABACD"),
  weight_var = "weging_GAMO",
  x_var = "MigrationBackground",
  x_label = "Migratieachtergrond",
  stack_var = "PAIS2_5"
)

result
```


###### {{< iconify ph chat-circle-fill >}} Vraag 6


```{r perf-ai-wave2-mig-item6-2}
# DigID
result <- create_stackedbar(
  data = data_filtered_4af682fd,
  title = "DigID",
  stacked_type = "percent",
  horizontal = TRUE,
  stack_breaks = c(0, 10, 20, 30),
  stack_bin_labels = c("Niet geselecteerd", "Geselecteerd"),
  stack_map_values = list("1" = "Geselecteerd", "0" = "Niet geselecteerd"),
  stack_order = c("Geselecteerd", "Niet geselecteerd"),
  color_palette = c("#3D7271", "#E28D50", "#F5D76E", "#C7E6D5", "#0F6B5A", "#BABACD"),
  weight_var = "weging_GAMO",
  x_var = "MigrationBackground",
  x_label = "Migratieachtergrond",
  stack_var = "PAIS2_6"
)

result
```


###### {{< iconify ph chat-circle-fill >}} Vraag 7


```{r perf-ai-wave2-mig-item7-2}
# NOS Nieuws
result <- create_stackedbar(
  data = data_filtered_4af682fd,
  title = "NOS Nieuws",
  stacked_type = "percent",
  horizontal = TRUE,
  stack_breaks = c(0, 10, 20, 30),
  stack_bin_labels = c("Niet geselecteerd", "Geselecteerd"),
  stack_map_values = list("1" = "Geselecteerd", "0" = "Niet geselecteerd"),
  stack_order = c("Geselecteerd", "Niet geselecteerd"),
  color_palette = c("#3D7271", "#E28D50", "#F5D76E", "#C7E6D5", "#0F6B5A", "#BABACD"),
  weight_var = "weging_GAMO",
  x_var = "MigrationBackground",
  x_label = "Migratieachtergrond",
  stack_var = "PAIS2_7"
)

result
```


###### {{< iconify ph chat-circle-fill >}} Vraag 8


```{r perf-ai-wave2-mig-item8-2}
# Albert Heijn
result <- create_stackedbar(
  data = data_filtered_4af682fd,
  title = "Albert Heijn",
  stacked_type = "percent",
  horizontal = TRUE,
  stack_breaks = c(0, 10, 20, 30),
  stack_bin_labels = c("Niet geselecteerd", "Geselecteerd"),
  stack_map_values = list("1" = "Geselecteerd", "0" = "Niet geselecteerd"),
  stack_order = c("Geselecteerd", "Niet geselecteerd"),
  color_palette = c("#3D7271", "#E28D50", "#F5D76E", "#C7E6D5", "#0F6B5A", "#BABACD"),
  weight_var = "weging_GAMO",
  x_var = "MigrationBackground",
  x_label = "Migratieachtergrond",
  stack_var = "PAIS2_8"
)

result
```


###### {{< iconify ph chat-circle-fill >}} Vraag 9


```{r perf-ai-wave2-mig-item9-2}
# TikTok
result <- create_stackedbar(
  data = data_filtered_4af682fd,
  title = "TikTok",
  stacked_type = "percent",
  horizontal = TRUE,
  stack_breaks = c(0, 10, 20, 30),
  stack_bin_labels = c("Niet geselecteerd", "Geselecteerd"),
  stack_map_values = list("1" = "Geselecteerd", "0" = "Niet geselecteerd"),
  stack_order = c("Geselecteerd", "Niet geselecteerd"),
  color_palette = c("#3D7271", "#E28D50", "#F5D76E", "#C7E6D5", "#0F6B5A", "#BABACD"),
  weight_var = "weging_GAMO",
  x_var = "MigrationBackground",
  x_label = "Migratieachtergrond",
  stack_var = "PAIS2_9"
)

result
```


:::


:::


### {{< iconify ph chart-line-fill >}} Verloop over tijd


::: {.panel-tabset}

##### {{< iconify ph users-fill >}} Algemeen


::: {.panel-tabset}

###### {{< iconify ph chat-circle-fill >}} Vraag 1


```{r perf-ai-overtime-overall-item1-2}
# Google
result <- create_timeline(
  data = data,
  title = "Google",
  time_var = "wave_time_label",
  chart_type = "line",
  response_filter = 1,
  y_min = 0,
  y_max = 100,
  response_filter_label = "Percentage die correct heeft geantwoord",
  response_filter_combine = TRUE,
  x_label = "",
  y_label = "Percentage die correct heeft geantwoord",
  color_palette = c("#3D7271", "#E28D50", "#F5D76E", "#C7E6D5", "#0F6B5A", "#BABACD"),
  weight_var = "weging_GAMO",
  response_var = "PAIS2_1"
)

result
```


###### {{< iconify ph chat-circle-fill >}} Vraag 2


```{r perf-ai-overtime-overall-item2-2}
# Netflix
result <- create_timeline(
  data = data,
  title = "Netflix",
  time_var = "wave_time_label",
  chart_type = "line",
  response_filter = 1,
  y_min = 0,
  y_max = 100,
  response_filter_label = "Percentage die correct heeft geantwoord",
  response_filter_combine = TRUE,
  x_label = "",
  y_label = "Percentage die correct heeft geantwoord",
  color_palette = c("#3D7271", "#E28D50", "#F5D76E", "#C7E6D5", "#0F6B5A", "#BABACD"),
  weight_var = "weging_GAMO",
  response_var = "PAIS2_2"
)

result
```


###### {{< iconify ph chat-circle-fill >}} Vraag 3


```{r perf-ai-overtime-overall-item3-2}
# Whatsapp
result <- create_timeline(
  data = data,
  title = "Whatsapp",
  time_var = "wave_time_label",
  chart_type = "line",
  response_filter = 1,
  y_min = 0,
  y_max = 100,
  response_filter_label = "Percentage die correct heeft geantwoord",
  response_filter_combine = TRUE,
  x_label = "",
  y_label = "Percentage die correct heeft geantwoord",
  color_palette = c("#3D7271", "#E28D50", "#F5D76E", "#C7E6D5", "#0F6B5A", "#BABACD"),
  weight_var = "weging_GAMO",
  response_var = "PAIS2_3"
)

result
```


###### {{< iconify ph chat-circle-fill >}} Vraag 4


```{r perf-ai-overtime-overall-item4-2}
# Facebook
result <- create_timeline(
  data = data,
  title = "Facebook",
  time_var = "wave_time_label",
  chart_type = "line",
  response_filter = 1,
  y_min = 0,
  y_max = 100,
  response_filter_label = "Percentage die correct heeft geantwoord",
  response_filter_combine = TRUE,
  x_label = "",
  y_label = "Percentage die correct heeft geantwoord",
  color_palette = c("#3D7271", "#E28D50", "#F5D76E", "#C7E6D5", "#0F6B5A", "#BABACD"),
  weight_var = "weging_GAMO",
  response_var = "PAIS2_4"
)

result
```


###### {{< iconify ph chat-circle-fill >}} Vraag 5


```{r perf-ai-overtime-overall-item5-2}
# Bol.com
result <- create_timeline(
  data = data,
  title = "Bol.com",
  time_var = "wave_time_label",
  chart_type = "line",
  response_filter = 1,
  y_min = 0,
  y_max = 100,
  response_filter_label = "Percentage die correct heeft geantwoord",
  response_filter_combine = TRUE,
  x_label = "",
  y_label = "Percentage die correct heeft geantwoord",
  color_palette = c("#3D7271", "#E28D50", "#F5D76E", "#C7E6D5", "#0F6B5A", "#BABACD"),
  weight_var = "weging_GAMO",
  response_var = "PAIS2_5"
)

result
```


###### {{< iconify ph chat-circle-fill >}} Vraag 6


```{r perf-ai-overtime-overall-item6-2}
# DigID
result <- create_timeline(
  data = data,
  title = "DigID",
  time_var = "wave_time_label",
  chart_type = "line",
  response_filter = 1,
  y_min = 0,
  y_max = 100,
  response_filter_label = "Percentage die correct heeft geantwoord",
  response_filter_combine = TRUE,
  x_label = "",
  y_label = "Percentage die correct heeft geantwoord",
  color_palette = c("#3D7271", "#E28D50", "#F5D76E", "#C7E6D5", "#0F6B5A", "#BABACD"),
  weight_var = "weging_GAMO",
  response_var = "PAIS2_6"
)

result
```


###### {{< iconify ph chat-circle-fill >}} Vraag 7


```{r perf-ai-overtime-overall-item7-2}
# NOS Nieuws
result <- create_timeline(
  data = data,
  title = "NOS Nieuws",
  time_var = "wave_time_label",
  chart_type = "line",
  response_filter = 1,
  y_min = 0,
  y_max = 100,
  response_filter_label = "Percentage die correct heeft geantwoord",
  response_filter_combine = TRUE,
  x_label = "",
  y_label = "Percentage die correct heeft geantwoord",
  color_palette = c("#3D7271", "#E28D50", "#F5D76E", "#C7E6D5", "#0F6B5A", "#BABACD"),
  weight_var = "weging_GAMO",
  response_var = "PAIS2_7"
)

result
```


###### {{< iconify ph chat-circle-fill >}} Vraag 8


```{r perf-ai-overtime-overall-item8-2}
# Albert Heijn
result <- create_timeline(
  data = data,
  title = "Albert Heijn",
  time_var = "wave_time_label",
  chart_type = "line",
  response_filter = 1,
  y_min = 0,
  y_max = 100,
  response_filter_label = "Percentage die correct heeft geantwoord",
  response_filter_combine = TRUE,
  x_label = "",
  y_label = "Percentage die correct heeft geantwoord",
  color_palette = c("#3D7271", "#E28D50", "#F5D76E", "#C7E6D5", "#0F6B5A", "#BABACD"),
  weight_var = "weging_GAMO",
  response_var = "PAIS2_8"
)

result
```


###### {{< iconify ph chat-circle-fill >}} Vraag 9


```{r perf-ai-overtime-overall-item9-2}
# TikTok
result <- create_timeline(
  data = data,
  title = "TikTok",
  time_var = "wave_time_label",
  chart_type = "line",
  response_filter = 1,
  y_min = 0,
  y_max = 100,
  response_filter_label = "Percentage die correct heeft geantwoord",
  response_filter_combine = TRUE,
  x_label = "",
  y_label = "Percentage die correct heeft geantwoord",
  color_palette = c("#3D7271", "#E28D50", "#F5D76E", "#C7E6D5", "#0F6B5A", "#BABACD"),
  weight_var = "weging_GAMO",
  response_var = "PAIS2_9"
)

result
```


:::


##### {{< iconify mdi:human-male-male-child >}} Leeftijd


::: {.panel-tabset}

###### {{< iconify ph chat-circle-fill >}} Vraag 1


```{r perf-ai-overtime-age-item1-2}
# Google
result <- create_timeline(
  data = data,
  title = "Google",
  time_var = "wave_time_label",
  chart_type = "line",
  response_filter = 1,
  y_min = 0,
  y_max = 100,
  x_label = "",
  y_label = "Percentage die correct heeft geantwoord",
  color_palette = c("#3D7271", "#E28D50", "#F5D76E", "#C7E6D5", "#0F6B5A", "#BABACD"),
  response_filter_label = NULL,
  weight_var = "weging_GAMO",
  response_var = "PAIS2_1",
  group_var = "AgeGroup"
)

result
```


###### {{< iconify ph chat-circle-fill >}} Vraag 2


```{r perf-ai-overtime-age-item2-2}
# Netflix
result <- create_timeline(
  data = data,
  title = "Netflix",
  time_var = "wave_time_label",
  chart_type = "line",
  response_filter = 1,
  y_min = 0,
  y_max = 100,
  x_label = "",
  y_label = "Percentage die correct heeft geantwoord",
  color_palette = c("#3D7271", "#E28D50", "#F5D76E", "#C7E6D5", "#0F6B5A", "#BABACD"),
  response_filter_label = NULL,
  weight_var = "weging_GAMO",
  response_var = "PAIS2_2",
  group_var = "AgeGroup"
)

result
```


###### {{< iconify ph chat-circle-fill >}} Vraag 3


```{r perf-ai-overtime-age-item3-2}
# Whatsapp
result <- create_timeline(
  data = data,
  title = "Whatsapp",
  time_var = "wave_time_label",
  chart_type = "line",
  response_filter = 1,
  y_min = 0,
  y_max = 100,
  x_label = "",
  y_label = "Percentage die correct heeft geantwoord",
  color_palette = c("#3D7271", "#E28D50", "#F5D76E", "#C7E6D5", "#0F6B5A", "#BABACD"),
  response_filter_label = NULL,
  weight_var = "weging_GAMO",
  response_var = "PAIS2_3",
  group_var = "AgeGroup"
)

result
```


###### {{< iconify ph chat-circle-fill >}} Vraag 4


```{r perf-ai-overtime-age-item4-2}
# Facebook
result <- create_timeline(
  data = data,
  title = "Facebook",
  time_var = "wave_time_label",
  chart_type = "line",
  response_filter = 1,
  y_min = 0,
  y_max = 100,
  x_label = "",
  y_label = "Percentage die correct heeft geantwoord",
  color_palette = c("#3D7271", "#E28D50", "#F5D76E", "#C7E6D5", "#0F6B5A", "#BABACD"),
  response_filter_label = NULL,
  weight_var = "weging_GAMO",
  response_var = "PAIS2_4",
  group_var = "AgeGroup"
)

result
```


###### {{< iconify ph chat-circle-fill >}} Vraag 5


```{r perf-ai-overtime-age-item5-2}
# Bol.com
result <- create_timeline(
  data = data,
  title = "Bol.com",
  time_var = "wave_time_label",
  chart_type = "line",
  response_filter = 1,
  y_min = 0,
  y_max = 100,
  x_label = "",
  y_label = "Percentage die correct heeft geantwoord",
  color_palette = c("#3D7271", "#E28D50", "#F5D76E", "#C7E6D5", "#0F6B5A", "#BABACD"),
  response_filter_label = NULL,
  weight_var = "weging_GAMO",
  response_var = "PAIS2_5",
  group_var = "AgeGroup"
)

result
```


###### {{< iconify ph chat-circle-fill >}} Vraag 6


```{r perf-ai-overtime-age-item6-2}
# DigID
result <- create_timeline(
  data = data,
  title = "DigID",
  time_var = "wave_time_label",
  chart_type = "line",
  response_filter = 1,
  y_min = 0,
  y_max = 100,
  x_label = "",
  y_label = "Percentage die correct heeft geantwoord",
  color_palette = c("#3D7271", "#E28D50", "#F5D76E", "#C7E6D5", "#0F6B5A", "#BABACD"),
  response_filter_label = NULL,
  weight_var = "weging_GAMO",
  response_var = "PAIS2_6",
  group_var = "AgeGroup"
)

result
```


###### {{< iconify ph chat-circle-fill >}} Vraag 7


```{r perf-ai-overtime-age-item7-2}
# NOS Nieuws
result <- create_timeline(
  data = data,
  title = "NOS Nieuws",
  time_var = "wave_time_label",
  chart_type = "line",
  response_filter = 1,
  y_min = 0,
  y_max = 100,
  x_label = "",
  y_label = "Percentage die correct heeft geantwoord",
  color_palette = c("#3D7271", "#E28D50", "#F5D76E", "#C7E6D5", "#0F6B5A", "#BABACD"),
  response_filter_label = NULL,
  weight_var = "weging_GAMO",
  response_var = "PAIS2_7",
  group_var = "AgeGroup"
)

result
```


###### {{< iconify ph chat-circle-fill >}} Vraag 8


```{r perf-ai-overtime-age-item8-2}
# Albert Heijn
result <- create_timeline(
  data = data,
  title = "Albert Heijn",
  time_var = "wave_time_label",
  chart_type = "line",
  response_filter = 1,
  y_min = 0,
  y_max = 100,
  x_label = "",
  y_label = "Percentage die correct heeft geantwoord",
  color_palette = c("#3D7271", "#E28D50", "#F5D76E", "#C7E6D5", "#0F6B5A", "#BABACD"),
  response_filter_label = NULL,
  weight_var = "weging_GAMO",
  response_var = "PAIS2_8",
  group_var = "AgeGroup"
)

result
```


###### {{< iconify ph chat-circle-fill >}} Vraag 9


```{r perf-ai-overtime-age-item9-2}
# TikTok
result <- create_timeline(
  data = data,
  title = "TikTok",
  time_var = "wave_time_label",
  chart_type = "line",
  response_filter = 1,
  y_min = 0,
  y_max = 100,
  x_label = "",
  y_label = "Percentage die correct heeft geantwoord",
  color_palette = c("#3D7271", "#E28D50", "#F5D76E", "#C7E6D5", "#0F6B5A", "#BABACD"),
  response_filter_label = NULL,
  weight_var = "weging_GAMO",
  response_var = "PAIS2_9",
  group_var = "AgeGroup"
)

result
```


:::


##### {{< iconify mdi gender-transgender >}} Geslacht


::: {.panel-tabset}

###### {{< iconify ph chat-circle-fill >}} Vraag 1


```{r perf-ai-overtime-gender-item1-2}
# Google
result <- create_timeline(
  data = data,
  title = "Google",
  time_var = "wave_time_label",
  chart_type = "line",
  response_filter = 1,
  y_min = 0,
  y_max = 100,
  x_label = "",
  y_label = "Percentage die correct heeft geantwoord",
  color_palette = c("#3D7271", "#E28D50", "#F5D76E", "#C7E6D5", "#0F6B5A", "#BABACD"),
  response_filter_label = NULL,
  weight_var = "weging_GAMO",
  response_var = "PAIS2_1",
  group_var = "geslacht"
)

result
```


###### {{< iconify ph chat-circle-fill >}} Vraag 2


```{r perf-ai-overtime-gender-item2-2}
# Netflix
result <- create_timeline(
  data = data,
  title = "Netflix",
  time_var = "wave_time_label",
  chart_type = "line",
  response_filter = 1,
  y_min = 0,
  y_max = 100,
  x_label = "",
  y_label = "Percentage die correct heeft geantwoord",
  color_palette = c("#3D7271", "#E28D50", "#F5D76E", "#C7E6D5", "#0F6B5A", "#BABACD"),
  response_filter_label = NULL,
  weight_var = "weging_GAMO",
  response_var = "PAIS2_2",
  group_var = "geslacht"
)

result
```


###### {{< iconify ph chat-circle-fill >}} Vraag 3


```{r perf-ai-overtime-gender-item3-2}
# Whatsapp
result <- create_timeline(
  data = data,
  title = "Whatsapp",
  time_var = "wave_time_label",
  chart_type = "line",
  response_filter = 1,
  y_min = 0,
  y_max = 100,
  x_label = "",
  y_label = "Percentage die correct heeft geantwoord",
  color_palette = c("#3D7271", "#E28D50", "#F5D76E", "#C7E6D5", "#0F6B5A", "#BABACD"),
  response_filter_label = NULL,
  weight_var = "weging_GAMO",
  response_var = "PAIS2_3",
  group_var = "geslacht"
)

result
```


###### {{< iconify ph chat-circle-fill >}} Vraag 4


```{r perf-ai-overtime-gender-item4-2}
# Facebook
result <- create_timeline(
  data = data,
  title = "Facebook",
  time_var = "wave_time_label",
  chart_type = "line",
  response_filter = 1,
  y_min = 0,
  y_max = 100,
  x_label = "",
  y_label = "Percentage die correct heeft geantwoord",
  color_palette = c("#3D7271", "#E28D50", "#F5D76E", "#C7E6D5", "#0F6B5A", "#BABACD"),
  response_filter_label = NULL,
  weight_var = "weging_GAMO",
  response_var = "PAIS2_4",
  group_var = "geslacht"
)

result
```


###### {{< iconify ph chat-circle-fill >}} Vraag 5


```{r perf-ai-overtime-gender-item5-2}
# Bol.com
result <- create_timeline(
  data = data,
  title = "Bol.com",
  time_var = "wave_time_label",
  chart_type = "line",
  response_filter = 1,
  y_min = 0,
  y_max = 100,
  x_label = "",
  y_label = "Percentage die correct heeft geantwoord",
  color_palette = c("#3D7271", "#E28D50", "#F5D76E", "#C7E6D5", "#0F6B5A", "#BABACD"),
  response_filter_label = NULL,
  weight_var = "weging_GAMO",
  response_var = "PAIS2_5",
  group_var = "geslacht"
)

result
```


###### {{< iconify ph chat-circle-fill >}} Vraag 6


```{r perf-ai-overtime-gender-item6-2}
# DigID
result <- create_timeline(
  data = data,
  title = "DigID",
  time_var = "wave_time_label",
  chart_type = "line",
  response_filter = 1,
  y_min = 0,
  y_max = 100,
  x_label = "",
  y_label = "Percentage die correct heeft geantwoord",
  color_palette = c("#3D7271", "#E28D50", "#F5D76E", "#C7E6D5", "#0F6B5A", "#BABACD"),
  response_filter_label = NULL,
  weight_var = "weging_GAMO",
  response_var = "PAIS2_6",
  group_var = "geslacht"
)

result
```


###### {{< iconify ph chat-circle-fill >}} Vraag 7


```{r perf-ai-overtime-gender-item7-2}
# NOS Nieuws
result <- create_timeline(
  data = data,
  title = "NOS Nieuws",
  time_var = "wave_time_label",
  chart_type = "line",
  response_filter = 1,
  y_min = 0,
  y_max = 100,
  x_label = "",
  y_label = "Percentage die correct heeft geantwoord",
  color_palette = c("#3D7271", "#E28D50", "#F5D76E", "#C7E6D5", "#0F6B5A", "#BABACD"),
  response_filter_label = NULL,
  weight_var = "weging_GAMO",
  response_var = "PAIS2_7",
  group_var = "geslacht"
)

result
```


###### {{< iconify ph chat-circle-fill >}} Vraag 8


```{r perf-ai-overtime-gender-item8-2}
# Albert Heijn
result <- create_timeline(
  data = data,
  title = "Albert Heijn",
  time_var = "wave_time_label",
  chart_type = "line",
  response_filter = 1,
  y_min = 0,
  y_max = 100,
  x_label = "",
  y_label = "Percentage die correct heeft geantwoord",
  color_palette = c("#3D7271", "#E28D50", "#F5D76E", "#C7E6D5", "#0F6B5A", "#BABACD"),
  response_filter_label = NULL,
  weight_var = "weging_GAMO",
  response_var = "PAIS2_8",
  group_var = "geslacht"
)

result
```


###### {{< iconify ph chat-circle-fill >}} Vraag 9


```{r perf-ai-overtime-gender-item9-2}
# TikTok
result <- create_timeline(
  data = data,
  title = "TikTok",
  time_var = "wave_time_label",
  chart_type = "line",
  response_filter = 1,
  y_min = 0,
  y_max = 100,
  x_label = "",
  y_label = "Percentage die correct heeft geantwoord",
  color_palette = c("#3D7271", "#E28D50", "#F5D76E", "#C7E6D5", "#0F6B5A", "#BABACD"),
  response_filter_label = NULL,
  weight_var = "weging_GAMO",
  response_var = "PAIS2_9",
  group_var = "geslacht"
)

result
```


:::


##### {{< iconify ph graduation-cap-fill >}} Opleidingsniveau


::: {.panel-tabset}

###### {{< iconify ph chat-circle-fill >}} Vraag 1


```{r perf-ai-overtime-edu-item1-2}
# Google
result <- create_timeline(
  data = data,
  title = "Google",
  time_var = "wave_time_label",
  chart_type = "line",
  response_filter = 1,
  y_min = 0,
  y_max = 100,
  x_label = "",
  y_label = "Percentage die correct heeft geantwoord",
  color_palette = c("#3D7271", "#E28D50", "#F5D76E", "#C7E6D5", "#0F6B5A", "#BABACD"),
  response_filter_label = NULL,
  weight_var = "weging_GAMO",
  response_var = "PAIS2_1",
  group_var = "Education"
)

result
```


###### {{< iconify ph chat-circle-fill >}} Vraag 2


```{r perf-ai-overtime-edu-item2-2}
# Netflix
result <- create_timeline(
  data = data,
  title = "Netflix",
  time_var = "wave_time_label",
  chart_type = "line",
  response_filter = 1,
  y_min = 0,
  y_max = 100,
  x_label = "",
  y_label = "Percentage die correct heeft geantwoord",
  color_palette = c("#3D7271", "#E28D50", "#F5D76E", "#C7E6D5", "#0F6B5A", "#BABACD"),
  response_filter_label = NULL,
  weight_var = "weging_GAMO",
  response_var = "PAIS2_2",
  group_var = "Education"
)

result
```


###### {{< iconify ph chat-circle-fill >}} Vraag 3


```{r perf-ai-overtime-edu-item3-2}
# Whatsapp
result <- create_timeline(
  data = data,
  title = "Whatsapp",
  time_var = "wave_time_label",
  chart_type = "line",
  response_filter = 1,
  y_min = 0,
  y_max = 100,
  x_label = "",
  y_label = "Percentage die correct heeft geantwoord",
  color_palette = c("#3D7271", "#E28D50", "#F5D76E", "#C7E6D5", "#0F6B5A", "#BABACD"),
  response_filter_label = NULL,
  weight_var = "weging_GAMO",
  response_var = "PAIS2_3",
  group_var = "Education"
)

result
```


###### {{< iconify ph chat-circle-fill >}} Vraag 4


```{r perf-ai-overtime-edu-item4-2}
# Facebook
result <- create_timeline(
  data = data,
  title = "Facebook",
  time_var = "wave_time_label",
  chart_type = "line",
  response_filter = 1,
  y_min = 0,
  y_max = 100,
  x_label = "",
  y_label = "Percentage die correct heeft geantwoord",
  color_palette = c("#3D7271", "#E28D50", "#F5D76E", "#C7E6D5", "#0F6B5A", "#BABACD"),
  response_filter_label = NULL,
  weight_var = "weging_GAMO",
  response_var = "PAIS2_4",
  group_var = "Education"
)

result
```


###### {{< iconify ph chat-circle-fill >}} Vraag 5


```{r perf-ai-overtime-edu-item5-2}
# Bol.com
result <- create_timeline(
  data = data,
  title = "Bol.com",
  time_var = "wave_time_label",
  chart_type = "line",
  response_filter = 1,
  y_min = 0,
  y_max = 100,
  x_label = "",
  y_label = "Percentage die correct heeft geantwoord",
  color_palette = c("#3D7271", "#E28D50", "#F5D76E", "#C7E6D5", "#0F6B5A", "#BABACD"),
  response_filter_label = NULL,
  weight_var = "weging_GAMO",
  response_var = "PAIS2_5",
  group_var = "Education"
)

result
```


###### {{< iconify ph chat-circle-fill >}} Vraag 6


```{r perf-ai-overtime-edu-item6-2}
# DigID
result <- create_timeline(
  data = data,
  title = "DigID",
  time_var = "wave_time_label",
  chart_type = "line",
  response_filter = 1,
  y_min = 0,
  y_max = 100,
  x_label = "",
  y_label = "Percentage die correct heeft geantwoord",
  color_palette = c("#3D7271", "#E28D50", "#F5D76E", "#C7E6D5", "#0F6B5A", "#BABACD"),
  response_filter_label = NULL,
  weight_var = "weging_GAMO",
  response_var = "PAIS2_6",
  group_var = "Education"
)

result
```


###### {{< iconify ph chat-circle-fill >}} Vraag 7


```{r perf-ai-overtime-edu-item7-2}
# NOS Nieuws
result <- create_timeline(
  data = data,
  title = "NOS Nieuws",
  time_var = "wave_time_label",
  chart_type = "line",
  response_filter = 1,
  y_min = 0,
  y_max = 100,
  x_label = "",
  y_label = "Percentage die correct heeft geantwoord",
  color_palette = c("#3D7271", "#E28D50", "#F5D76E", "#C7E6D5", "#0F6B5A", "#BABACD"),
  response_filter_label = NULL,
  weight_var = "weging_GAMO",
  response_var = "PAIS2_7",
  group_var = "Education"
)

result
```


###### {{< iconify ph chat-circle-fill >}} Vraag 8


```{r perf-ai-overtime-edu-item8-2}
# Albert Heijn
result <- create_timeline(
  data = data,
  title = "Albert Heijn",
  time_var = "wave_time_label",
  chart_type = "line",
  response_filter = 1,
  y_min = 0,
  y_max = 100,
  x_label = "",
  y_label = "Percentage die correct heeft geantwoord",
  color_palette = c("#3D7271", "#E28D50", "#F5D76E", "#C7E6D5", "#0F6B5A", "#BABACD"),
  response_filter_label = NULL,
  weight_var = "weging_GAMO",
  response_var = "PAIS2_8",
  group_var = "Education"
)

result
```


###### {{< iconify ph chat-circle-fill >}} Vraag 9


```{r perf-ai-overtime-edu-item9-2}
# TikTok
result <- create_timeline(
  data = data,
  title = "TikTok",
  time_var = "wave_time_label",
  chart_type = "line",
  response_filter = 1,
  y_min = 0,
  y_max = 100,
  x_label = "",
  y_label = "Percentage die correct heeft geantwoord",
  color_palette = c("#3D7271", "#E28D50", "#F5D76E", "#C7E6D5", "#0F6B5A", "#BABACD"),
  response_filter_label = NULL,
  weight_var = "weging_GAMO",
  response_var = "PAIS2_9",
  group_var = "Education"
)

result
```


:::


##### {{< iconify ph globe-hemisphere-east >}} Migratieachtergrond


::: {.panel-tabset}

###### {{< iconify ph chat-circle-fill >}} Vraag 1


```{r perf-ai-overtime-mig-item1-2}
# Google
result <- create_timeline(
  data = data,
  title = "Google",
  time_var = "wave_time_label",
  chart_type = "line",
  response_filter = 1,
  y_min = 0,
  y_max = 100,
  x_label = "",
  y_label = "Percentage die correct heeft geantwoord",
  color_palette = c("#3D7271", "#E28D50", "#F5D76E", "#C7E6D5", "#0F6B5A", "#BABACD"),
  response_filter_label = NULL,
  weight_var = "weging_GAMO",
  response_var = "PAIS2_1",
  group_var = "MigrationBackground"
)

result
```


###### {{< iconify ph chat-circle-fill >}} Vraag 2


```{r perf-ai-overtime-mig-item2-2}
# Netflix
result <- create_timeline(
  data = data,
  title = "Netflix",
  time_var = "wave_time_label",
  chart_type = "line",
  response_filter = 1,
  y_min = 0,
  y_max = 100,
  x_label = "",
  y_label = "Percentage die correct heeft geantwoord",
  color_palette = c("#3D7271", "#E28D50", "#F5D76E", "#C7E6D5", "#0F6B5A", "#BABACD"),
  response_filter_label = NULL,
  weight_var = "weging_GAMO",
  response_var = "PAIS2_2",
  group_var = "MigrationBackground"
)

result
```


###### {{< iconify ph chat-circle-fill >}} Vraag 3


```{r perf-ai-overtime-mig-item3-2}
# Whatsapp
result <- create_timeline(
  data = data,
  title = "Whatsapp",
  time_var = "wave_time_label",
  chart_type = "line",
  response_filter = 1,
  y_min = 0,
  y_max = 100,
  x_label = "",
  y_label = "Percentage die correct heeft geantwoord",
  color_palette = c("#3D7271", "#E28D50", "#F5D76E", "#C7E6D5", "#0F6B5A", "#BABACD"),
  response_filter_label = NULL,
  weight_var = "weging_GAMO",
  response_var = "PAIS2_3",
  group_var = "MigrationBackground"
)

result
```


###### {{< iconify ph chat-circle-fill >}} Vraag 4


```{r perf-ai-overtime-mig-item4-2}
# Facebook
result <- create_timeline(
  data = data,
  title = "Facebook",
  time_var = "wave_time_label",
  chart_type = "line",
  response_filter = 1,
  y_min = 0,
  y_max = 100,
  x_label = "",
  y_label = "Percentage die correct heeft geantwoord",
  color_palette = c("#3D7271", "#E28D50", "#F5D76E", "#C7E6D5", "#0F6B5A", "#BABACD"),
  response_filter_label = NULL,
  weight_var = "weging_GAMO",
  response_var = "PAIS2_4",
  group_var = "MigrationBackground"
)

result
```


###### {{< iconify ph chat-circle-fill >}} Vraag 5


```{r perf-ai-overtime-mig-item5-2}
# Bol.com
result <- create_timeline(
  data = data,
  title = "Bol.com",
  time_var = "wave_time_label",
  chart_type = "line",
  response_filter = 1,
  y_min = 0,
  y_max = 100,
  x_label = "",
  y_label = "Percentage die correct heeft geantwoord",
  color_palette = c("#3D7271", "#E28D50", "#F5D76E", "#C7E6D5", "#0F6B5A", "#BABACD"),
  response_filter_label = NULL,
  weight_var = "weging_GAMO",
  response_var = "PAIS2_5",
  group_var = "MigrationBackground"
)

result
```


###### {{< iconify ph chat-circle-fill >}} Vraag 6


```{r perf-ai-overtime-mig-item6-2}
# DigID
result <- create_timeline(
  data = data,
  title = "DigID",
  time_var = "wave_time_label",
  chart_type = "line",
  response_filter = 1,
  y_min = 0,
  y_max = 100,
  x_label = "",
  y_label = "Percentage die correct heeft geantwoord",
  color_palette = c("#3D7271", "#E28D50", "#F5D76E", "#C7E6D5", "#0F6B5A", "#BABACD"),
  response_filter_label = NULL,
  weight_var = "weging_GAMO",
  response_var = "PAIS2_6",
  group_var = "MigrationBackground"
)

result
```


###### {{< iconify ph chat-circle-fill >}} Vraag 7


```{r perf-ai-overtime-mig-item7-2}
# NOS Nieuws
result <- create_timeline(
  data = data,
  title = "NOS Nieuws",
  time_var = "wave_time_label",
  chart_type = "line",
  response_filter = 1,
  y_min = 0,
  y_max = 100,
  x_label = "",
  y_label = "Percentage die correct heeft geantwoord",
  color_palette = c("#3D7271", "#E28D50", "#F5D76E", "#C7E6D5", "#0F6B5A", "#BABACD"),
  response_filter_label = NULL,
  weight_var = "weging_GAMO",
  response_var = "PAIS2_7",
  group_var = "MigrationBackground"
)

result
```


###### {{< iconify ph chat-circle-fill >}} Vraag 8


```{r perf-ai-overtime-mig-item8-2}
# Albert Heijn
result <- create_timeline(
  data = data,
  title = "Albert Heijn",
  time_var = "wave_time_label",
  chart_type = "line",
  response_filter = 1,
  y_min = 0,
  y_max = 100,
  x_label = "",
  y_label = "Percentage die correct heeft geantwoord",
  color_palette = c("#3D7271", "#E28D50", "#F5D76E", "#C7E6D5", "#0F6B5A", "#BABACD"),
  response_filter_label = NULL,
  weight_var = "weging_GAMO",
  response_var = "PAIS2_8",
  group_var = "MigrationBackground"
)

result
```


###### {{< iconify ph chat-circle-fill >}} Vraag 9


```{r perf-ai-overtime-mig-item9-2}
# TikTok
result <- create_timeline(
  data = data,
  title = "TikTok",
  time_var = "wave_time_label",
  chart_type = "line",
  response_filter = 1,
  y_min = 0,
  y_max = 100,
  x_label = "",
  y_label = "Percentage die correct heeft geantwoord",
  color_palette = c("#3D7271", "#E28D50", "#F5D76E", "#C7E6D5", "#0F6B5A", "#BABACD"),
  response_filter_label = NULL,
  weight_var = "weging_GAMO",
  response_var = "PAIS2_9",
  group_var = "MigrationBackground"
)

result
```


:::


:::


:::

