---
title: "{{< iconify ph detective-fill >}} Kritische Informatie"
format: html
---

```{r}
#| include: false
library(dashboardr)
```

**DIT IS EEN MOCKUP VERSIE GELIEVE NIET TE CITEREN**

**Kritische Informatie competentie** omvat het vermogen om online informatie te evalueren: controleren of informatie waar is, betrouwbaarheid van websites beoordelen, en begrijpen wat het doel is van online content (informeren, beïnvloeden, vermaken, of verkopen).

```{r setup}
#| echo: false
#| warning: false
#| message: false
#| error: false
#| results: 'hide'

# Load required libraries
library(dashboardr)
library(dplyr)
library(highcharter)

# Global chunk options
knitr::opts_chunk$set(
  echo = FALSE,
  warning = FALSE,
  message = FALSE,
  error = FALSE,
  fig.width = 12,
  fig.height = 8,
  dpi = 300
)

# Load data from dataset_4014obs.rds
data <- readRDS('dataset_4014obs.rds')

# Data summary
cat('Dataset loaded:', nrow(data), 'rows,', ncol(data), 'columns\n')

# Create filtered datasets
# Each filter is applied once and reused across visualizations

data_filtered_984a0efe <- data %>% dplyr::filter(wave == 1)
data_filtered_4af682fd <- data %>% dplyr::filter(wave == 2)

```

## {{< iconify ph lightning-fill >}} Kritische Info Vaardigheden


**Vaardigheden** meet het *zelfgerapporteerde vermogen* van deelnemers om een ​​breed scala aan digitale taken uit te voeren. Deze items leggen vast hoe zelfverzekerd mensen zich voelen bij het zoeken naar informatie.
[{{< iconify ph cards >}} Bekijk alle Vaardigheden-resultaten](skills.html)


::: {.panel-tabset}

### {{< iconify ph number-circle-one-fill >}} Ronde 1


::: {.panel-tabset}

##### {{< iconify ph users-fill >}} Algemeen


```{r cis-wave1-overall-2}
# Kritische Informatievaardigheden
result <- create_stackedbars(
  data = data_filtered_984a0efe,
  title = "Kritische Informatievaardigheden",
  questions = c("SInfo5", "SInfo6", "SInfo7"),
  question_labels = c("Ik weet hoe ik kan controleren of de informatie waar is die ik op internet vind", "Ik weet hoe ik kan controleren of een website betrouwbaar is", "Ik kan inschatten wat het doel van online informatie is (bijv. om te informeren, beïnvloeden, vermaken of verkopen)"),
  stacked_type = "percent",
  color_palette = c("#3D7271", "#E28D50", "#F5D76E", "#C7E6D5", "#0F6B5A", "#BABACD"),
  horizontal = TRUE,
  x_label = "",
  stack_breaks = c(0.5, 2.5, 3.5, 5.5),
  stack_bin_labels = c("Helemaal Onwaar (1-2)", "Niet onwaar en niet waar (3)", "Helemaal Waar (4-5)"),
  stack_order = c("Helemaal Waar (4-5)", "Niet onwaar en niet waar (3)", "Helemaal Onwaar (1-2)"),
  stack_label = NULL,
  weight_var = "weging_GAMO"
)

result
```


##### {{< iconify mdi:human-male-male-child >}} Leeftijd


::: {.panel-tabset}

###### {{< iconify ph chat-circle-fill >}} Vraag 1


```{r cis-wave1-age-item1-2}
# Ik weet hoe ik kan controleren of de informatie waar is die ik op internet vind
result <- create_stackedbar(
  data = data_filtered_984a0efe,
  title = "Ik weet hoe ik kan controleren of de informatie waar is die ik op internet vind",
  stacked_type = "percent",
  horizontal = TRUE,
  stack_breaks = c(0.5, 2.5, 3.5, 5.5),
  stack_bin_labels = c("Helemaal Onwaar (1-2)", "Niet onwaar en niet waar (3)", "Helemaal Waar (4-5)"),
  stack_order = c("Helemaal Waar (4-5)", "Niet onwaar en niet waar (3)", "Helemaal Onwaar (1-2)"),
  color_palette = c("#3D7271", "#E28D50", "#F5D76E", "#C7E6D5", "#0F6B5A", "#BABACD"),
  weight_var = "weging_GAMO",
  x_var = "AgeGroup",
  x_label = "Leeftijd",
  stack_var = "SInfo5"
)

result
```


###### {{< iconify ph chat-circle-fill >}} Vraag 2


```{r cis-wave1-age-item2-2}
# Ik weet hoe ik kan controleren of een website betrouwbaar is
result <- create_stackedbar(
  data = data_filtered_984a0efe,
  title = "Ik weet hoe ik kan controleren of een website betrouwbaar is",
  stacked_type = "percent",
  horizontal = TRUE,
  stack_breaks = c(0.5, 2.5, 3.5, 5.5),
  stack_bin_labels = c("Helemaal Onwaar (1-2)", "Niet onwaar en niet waar (3)", "Helemaal Waar (4-5)"),
  stack_order = c("Helemaal Waar (4-5)", "Niet onwaar en niet waar (3)", "Helemaal Onwaar (1-2)"),
  color_palette = c("#3D7271", "#E28D50", "#F5D76E", "#C7E6D5", "#0F6B5A", "#BABACD"),
  weight_var = "weging_GAMO",
  x_var = "AgeGroup",
  x_label = "Leeftijd",
  stack_var = "SInfo6"
)

result
```


###### {{< iconify ph chat-circle-fill >}} Vraag 3


```{r cis-wave1-age-item3-2}
# Ik kan inschatten wat het doel van online informatie is (bijv. om te informeren, beïnvloeden, vermaken of verkopen)
result <- create_stackedbar(
  data = data_filtered_984a0efe,
  title = "Ik kan inschatten wat het doel van online informatie is (bijv. om te informeren, beïnvloeden, vermaken of verkopen)",
  stacked_type = "percent",
  horizontal = TRUE,
  stack_breaks = c(0.5, 2.5, 3.5, 5.5),
  stack_bin_labels = c("Helemaal Onwaar (1-2)", "Niet onwaar en niet waar (3)", "Helemaal Waar (4-5)"),
  stack_order = c("Helemaal Waar (4-5)", "Niet onwaar en niet waar (3)", "Helemaal Onwaar (1-2)"),
  color_palette = c("#3D7271", "#E28D50", "#F5D76E", "#C7E6D5", "#0F6B5A", "#BABACD"),
  weight_var = "weging_GAMO",
  x_var = "AgeGroup",
  x_label = "Leeftijd",
  stack_var = "SInfo7"
)

result
```


:::


##### {{< iconify mdi gender-transgender >}} Geslacht


::: {.panel-tabset}

###### {{< iconify ph chat-circle-fill >}} Vraag 1


```{r cis-wave1-gender-item1-2}
# Ik weet hoe ik kan controleren of de informatie waar is die ik op internet vind
result <- create_stackedbar(
  data = data_filtered_984a0efe,
  title = "Ik weet hoe ik kan controleren of de informatie waar is die ik op internet vind",
  stacked_type = "percent",
  horizontal = TRUE,
  stack_breaks = c(0.5, 2.5, 3.5, 5.5),
  stack_bin_labels = c("Helemaal Onwaar (1-2)", "Niet onwaar en niet waar (3)", "Helemaal Waar (4-5)"),
  stack_order = c("Helemaal Waar (4-5)", "Niet onwaar en niet waar (3)", "Helemaal Onwaar (1-2)"),
  color_palette = c("#3D7271", "#E28D50", "#F5D76E", "#C7E6D5", "#0F6B5A", "#BABACD"),
  weight_var = "weging_GAMO",
  x_var = "geslacht",
  x_label = "Geslacht",
  stack_var = "SInfo5"
)

result
```


###### {{< iconify ph chat-circle-fill >}} Vraag 2


```{r cis-wave1-gender-item2-2}
# Ik weet hoe ik kan controleren of een website betrouwbaar is
result <- create_stackedbar(
  data = data_filtered_984a0efe,
  title = "Ik weet hoe ik kan controleren of een website betrouwbaar is",
  stacked_type = "percent",
  horizontal = TRUE,
  stack_breaks = c(0.5, 2.5, 3.5, 5.5),
  stack_bin_labels = c("Helemaal Onwaar (1-2)", "Niet onwaar en niet waar (3)", "Helemaal Waar (4-5)"),
  stack_order = c("Helemaal Waar (4-5)", "Niet onwaar en niet waar (3)", "Helemaal Onwaar (1-2)"),
  color_palette = c("#3D7271", "#E28D50", "#F5D76E", "#C7E6D5", "#0F6B5A", "#BABACD"),
  weight_var = "weging_GAMO",
  x_var = "geslacht",
  x_label = "Geslacht",
  stack_var = "SInfo6"
)

result
```


###### {{< iconify ph chat-circle-fill >}} Vraag 3


```{r cis-wave1-gender-item3-2}
# Ik kan inschatten wat het doel van online informatie is (bijv. om te informeren, beïnvloeden, vermaken of verkopen)
result <- create_stackedbar(
  data = data_filtered_984a0efe,
  title = "Ik kan inschatten wat het doel van online informatie is (bijv. om te informeren, beïnvloeden, vermaken of verkopen)",
  stacked_type = "percent",
  horizontal = TRUE,
  stack_breaks = c(0.5, 2.5, 3.5, 5.5),
  stack_bin_labels = c("Helemaal Onwaar (1-2)", "Niet onwaar en niet waar (3)", "Helemaal Waar (4-5)"),
  stack_order = c("Helemaal Waar (4-5)", "Niet onwaar en niet waar (3)", "Helemaal Onwaar (1-2)"),
  color_palette = c("#3D7271", "#E28D50", "#F5D76E", "#C7E6D5", "#0F6B5A", "#BABACD"),
  weight_var = "weging_GAMO",
  x_var = "geslacht",
  x_label = "Geslacht",
  stack_var = "SInfo7"
)

result
```


:::


##### {{< iconify ph graduation-cap-fill >}} Opleidingsniveau


::: {.panel-tabset}

###### {{< iconify ph chat-circle-fill >}} Vraag 1


```{r cis-wave1-edu-item1-2}
# Ik weet hoe ik kan controleren of de informatie waar is die ik op internet vind
result <- create_stackedbar(
  data = data_filtered_984a0efe,
  title = "Ik weet hoe ik kan controleren of de informatie waar is die ik op internet vind",
  stacked_type = "percent",
  horizontal = TRUE,
  stack_breaks = c(0.5, 2.5, 3.5, 5.5),
  stack_bin_labels = c("Helemaal Onwaar (1-2)", "Niet onwaar en niet waar (3)", "Helemaal Waar (4-5)"),
  stack_order = c("Helemaal Waar (4-5)", "Niet onwaar en niet waar (3)", "Helemaal Onwaar (1-2)"),
  color_palette = c("#3D7271", "#E28D50", "#F5D76E", "#C7E6D5", "#0F6B5A", "#BABACD"),
  weight_var = "weging_GAMO",
  x_var = "Education",
  x_label = "Opleidingsniveau",
  stack_var = "SInfo5"
)

result
```


###### {{< iconify ph chat-circle-fill >}} Vraag 2


```{r cis-wave1-edu-item2-2}
# Ik weet hoe ik kan controleren of een website betrouwbaar is
result <- create_stackedbar(
  data = data_filtered_984a0efe,
  title = "Ik weet hoe ik kan controleren of een website betrouwbaar is",
  stacked_type = "percent",
  horizontal = TRUE,
  stack_breaks = c(0.5, 2.5, 3.5, 5.5),
  stack_bin_labels = c("Helemaal Onwaar (1-2)", "Niet onwaar en niet waar (3)", "Helemaal Waar (4-5)"),
  stack_order = c("Helemaal Waar (4-5)", "Niet onwaar en niet waar (3)", "Helemaal Onwaar (1-2)"),
  color_palette = c("#3D7271", "#E28D50", "#F5D76E", "#C7E6D5", "#0F6B5A", "#BABACD"),
  weight_var = "weging_GAMO",
  x_var = "Education",
  x_label = "Opleidingsniveau",
  stack_var = "SInfo6"
)

result
```


###### {{< iconify ph chat-circle-fill >}} Vraag 3


```{r cis-wave1-edu-item3-2}
# Ik kan inschatten wat het doel van online informatie is (bijv. om te informeren, beïnvloeden, vermaken of verkopen)
result <- create_stackedbar(
  data = data_filtered_984a0efe,
  title = "Ik kan inschatten wat het doel van online informatie is (bijv. om te informeren, beïnvloeden, vermaken of verkopen)",
  stacked_type = "percent",
  horizontal = TRUE,
  stack_breaks = c(0.5, 2.5, 3.5, 5.5),
  stack_bin_labels = c("Helemaal Onwaar (1-2)", "Niet onwaar en niet waar (3)", "Helemaal Waar (4-5)"),
  stack_order = c("Helemaal Waar (4-5)", "Niet onwaar en niet waar (3)", "Helemaal Onwaar (1-2)"),
  color_palette = c("#3D7271", "#E28D50", "#F5D76E", "#C7E6D5", "#0F6B5A", "#BABACD"),
  weight_var = "weging_GAMO",
  x_var = "Education",
  x_label = "Opleidingsniveau",
  stack_var = "SInfo7"
)

result
```


:::


##### {{< iconify ph globe-hemisphere-east >}} Migratieachtergrond


::: {.panel-tabset}

###### {{< iconify ph chat-circle-fill >}} Vraag 1


```{r cis-wave1-mig-item1-2}
# Ik weet hoe ik kan controleren of de informatie waar is die ik op internet vind
result <- create_stackedbar(
  data = data_filtered_984a0efe,
  title = "Ik weet hoe ik kan controleren of de informatie waar is die ik op internet vind",
  stacked_type = "percent",
  horizontal = TRUE,
  stack_breaks = c(0.5, 2.5, 3.5, 5.5),
  stack_bin_labels = c("Helemaal Onwaar (1-2)", "Niet onwaar en niet waar (3)", "Helemaal Waar (4-5)"),
  stack_order = c("Helemaal Waar (4-5)", "Niet onwaar en niet waar (3)", "Helemaal Onwaar (1-2)"),
  color_palette = c("#3D7271", "#E28D50", "#F5D76E", "#C7E6D5", "#0F6B5A", "#BABACD"),
  weight_var = "weging_GAMO",
  x_var = "MigrationBackground",
  x_label = "Migratieachtergrond",
  stack_var = "SInfo5"
)

result
```


###### {{< iconify ph chat-circle-fill >}} Vraag 2


```{r cis-wave1-mig-item2-2}
# Ik weet hoe ik kan controleren of een website betrouwbaar is
result <- create_stackedbar(
  data = data_filtered_984a0efe,
  title = "Ik weet hoe ik kan controleren of een website betrouwbaar is",
  stacked_type = "percent",
  horizontal = TRUE,
  stack_breaks = c(0.5, 2.5, 3.5, 5.5),
  stack_bin_labels = c("Helemaal Onwaar (1-2)", "Niet onwaar en niet waar (3)", "Helemaal Waar (4-5)"),
  stack_order = c("Helemaal Waar (4-5)", "Niet onwaar en niet waar (3)", "Helemaal Onwaar (1-2)"),
  color_palette = c("#3D7271", "#E28D50", "#F5D76E", "#C7E6D5", "#0F6B5A", "#BABACD"),
  weight_var = "weging_GAMO",
  x_var = "MigrationBackground",
  x_label = "Migratieachtergrond",
  stack_var = "SInfo6"
)

result
```


###### {{< iconify ph chat-circle-fill >}} Vraag 3


```{r cis-wave1-mig-item3-2}
# Ik kan inschatten wat het doel van online informatie is (bijv. om te informeren, beïnvloeden, vermaken of verkopen)
result <- create_stackedbar(
  data = data_filtered_984a0efe,
  title = "Ik kan inschatten wat het doel van online informatie is (bijv. om te informeren, beïnvloeden, vermaken of verkopen)",
  stacked_type = "percent",
  horizontal = TRUE,
  stack_breaks = c(0.5, 2.5, 3.5, 5.5),
  stack_bin_labels = c("Helemaal Onwaar (1-2)", "Niet onwaar en niet waar (3)", "Helemaal Waar (4-5)"),
  stack_order = c("Helemaal Waar (4-5)", "Niet onwaar en niet waar (3)", "Helemaal Onwaar (1-2)"),
  color_palette = c("#3D7271", "#E28D50", "#F5D76E", "#C7E6D5", "#0F6B5A", "#BABACD"),
  weight_var = "weging_GAMO",
  x_var = "MigrationBackground",
  x_label = "Migratieachtergrond",
  stack_var = "SInfo7"
)

result
```


:::


:::


### {{< iconify ph number-circle-two-fill >}} Ronde 2


::: {.panel-tabset}

##### {{< iconify ph users-fill >}} Algemeen


```{r cis-wave2-overall-2}
# Kritische Informatievaardigheden
result <- create_stackedbars(
  data = data_filtered_4af682fd,
  title = "Kritische Informatievaardigheden",
  questions = c("SInfo5", "SInfo6", "SInfo7"),
  question_labels = c("Ik weet hoe ik kan controleren of de informatie waar is die ik op internet vind", "Ik weet hoe ik kan controleren of een website betrouwbaar is", "Ik kan inschatten wat het doel van online informatie is (bijv. om te informeren, beïnvloeden, vermaken of verkopen)"),
  stacked_type = "percent",
  color_palette = c("#3D7271", "#E28D50", "#F5D76E", "#C7E6D5", "#0F6B5A", "#BABACD"),
  horizontal = TRUE,
  x_label = "",
  stack_breaks = c(0.5, 2.5, 3.5, 5.5),
  stack_bin_labels = c("Helemaal Onwaar (1-2)", "Niet onwaar en niet waar (3)", "Helemaal Waar (4-5)"),
  stack_order = c("Helemaal Waar (4-5)", "Niet onwaar en niet waar (3)", "Helemaal Onwaar (1-2)"),
  stack_label = NULL,
  weight_var = "weging_GAMO"
)

result
```


##### {{< iconify mdi:human-male-male-child >}} Leeftijd


::: {.panel-tabset}

###### {{< iconify ph chat-circle-fill >}} Vraag 1


```{r cis-wave2-age-item1-2}
# Ik weet hoe ik kan controleren of de informatie waar is die ik op internet vind
result <- create_stackedbar(
  data = data_filtered_4af682fd,
  title = "Ik weet hoe ik kan controleren of de informatie waar is die ik op internet vind",
  stacked_type = "percent",
  horizontal = TRUE,
  stack_breaks = c(0.5, 2.5, 3.5, 5.5),
  stack_bin_labels = c("Helemaal Onwaar (1-2)", "Niet onwaar en niet waar (3)", "Helemaal Waar (4-5)"),
  stack_order = c("Helemaal Waar (4-5)", "Niet onwaar en niet waar (3)", "Helemaal Onwaar (1-2)"),
  color_palette = c("#3D7271", "#E28D50", "#F5D76E", "#C7E6D5", "#0F6B5A", "#BABACD"),
  weight_var = "weging_GAMO",
  x_var = "AgeGroup",
  x_label = "Leeftijd",
  stack_var = "SInfo5"
)

result
```


###### {{< iconify ph chat-circle-fill >}} Vraag 2


```{r cis-wave2-age-item2-2}
# Ik weet hoe ik kan controleren of een website betrouwbaar is
result <- create_stackedbar(
  data = data_filtered_4af682fd,
  title = "Ik weet hoe ik kan controleren of een website betrouwbaar is",
  stacked_type = "percent",
  horizontal = TRUE,
  stack_breaks = c(0.5, 2.5, 3.5, 5.5),
  stack_bin_labels = c("Helemaal Onwaar (1-2)", "Niet onwaar en niet waar (3)", "Helemaal Waar (4-5)"),
  stack_order = c("Helemaal Waar (4-5)", "Niet onwaar en niet waar (3)", "Helemaal Onwaar (1-2)"),
  color_palette = c("#3D7271", "#E28D50", "#F5D76E", "#C7E6D5", "#0F6B5A", "#BABACD"),
  weight_var = "weging_GAMO",
  x_var = "AgeGroup",
  x_label = "Leeftijd",
  stack_var = "SInfo6"
)

result
```


###### {{< iconify ph chat-circle-fill >}} Vraag 3


```{r cis-wave2-age-item3-2}
# Ik kan inschatten wat het doel van online informatie is (bijv. om te informeren, beïnvloeden, vermaken of verkopen)
result <- create_stackedbar(
  data = data_filtered_4af682fd,
  title = "Ik kan inschatten wat het doel van online informatie is (bijv. om te informeren, beïnvloeden, vermaken of verkopen)",
  stacked_type = "percent",
  horizontal = TRUE,
  stack_breaks = c(0.5, 2.5, 3.5, 5.5),
  stack_bin_labels = c("Helemaal Onwaar (1-2)", "Niet onwaar en niet waar (3)", "Helemaal Waar (4-5)"),
  stack_order = c("Helemaal Waar (4-5)", "Niet onwaar en niet waar (3)", "Helemaal Onwaar (1-2)"),
  color_palette = c("#3D7271", "#E28D50", "#F5D76E", "#C7E6D5", "#0F6B5A", "#BABACD"),
  weight_var = "weging_GAMO",
  x_var = "AgeGroup",
  x_label = "Leeftijd",
  stack_var = "SInfo7"
)

result
```


:::


##### {{< iconify mdi gender-transgender >}} Geslacht


::: {.panel-tabset}

###### {{< iconify ph chat-circle-fill >}} Vraag 1


```{r cis-wave2-gender-item1-2}
# Ik weet hoe ik kan controleren of de informatie waar is die ik op internet vind
result <- create_stackedbar(
  data = data_filtered_4af682fd,
  title = "Ik weet hoe ik kan controleren of de informatie waar is die ik op internet vind",
  stacked_type = "percent",
  horizontal = TRUE,
  stack_breaks = c(0.5, 2.5, 3.5, 5.5),
  stack_bin_labels = c("Helemaal Onwaar (1-2)", "Niet onwaar en niet waar (3)", "Helemaal Waar (4-5)"),
  stack_order = c("Helemaal Waar (4-5)", "Niet onwaar en niet waar (3)", "Helemaal Onwaar (1-2)"),
  color_palette = c("#3D7271", "#E28D50", "#F5D76E", "#C7E6D5", "#0F6B5A", "#BABACD"),
  weight_var = "weging_GAMO",
  x_var = "geslacht",
  x_label = "Geslacht",
  stack_var = "SInfo5"
)

result
```


###### {{< iconify ph chat-circle-fill >}} Vraag 2


```{r cis-wave2-gender-item2-2}
# Ik weet hoe ik kan controleren of een website betrouwbaar is
result <- create_stackedbar(
  data = data_filtered_4af682fd,
  title = "Ik weet hoe ik kan controleren of een website betrouwbaar is",
  stacked_type = "percent",
  horizontal = TRUE,
  stack_breaks = c(0.5, 2.5, 3.5, 5.5),
  stack_bin_labels = c("Helemaal Onwaar (1-2)", "Niet onwaar en niet waar (3)", "Helemaal Waar (4-5)"),
  stack_order = c("Helemaal Waar (4-5)", "Niet onwaar en niet waar (3)", "Helemaal Onwaar (1-2)"),
  color_palette = c("#3D7271", "#E28D50", "#F5D76E", "#C7E6D5", "#0F6B5A", "#BABACD"),
  weight_var = "weging_GAMO",
  x_var = "geslacht",
  x_label = "Geslacht",
  stack_var = "SInfo6"
)

result
```


###### {{< iconify ph chat-circle-fill >}} Vraag 3


```{r cis-wave2-gender-item3-2}
# Ik kan inschatten wat het doel van online informatie is (bijv. om te informeren, beïnvloeden, vermaken of verkopen)
result <- create_stackedbar(
  data = data_filtered_4af682fd,
  title = "Ik kan inschatten wat het doel van online informatie is (bijv. om te informeren, beïnvloeden, vermaken of verkopen)",
  stacked_type = "percent",
  horizontal = TRUE,
  stack_breaks = c(0.5, 2.5, 3.5, 5.5),
  stack_bin_labels = c("Helemaal Onwaar (1-2)", "Niet onwaar en niet waar (3)", "Helemaal Waar (4-5)"),
  stack_order = c("Helemaal Waar (4-5)", "Niet onwaar en niet waar (3)", "Helemaal Onwaar (1-2)"),
  color_palette = c("#3D7271", "#E28D50", "#F5D76E", "#C7E6D5", "#0F6B5A", "#BABACD"),
  weight_var = "weging_GAMO",
  x_var = "geslacht",
  x_label = "Geslacht",
  stack_var = "SInfo7"
)

result
```


:::


##### {{< iconify ph graduation-cap-fill >}} Opleidingsniveau


::: {.panel-tabset}

###### {{< iconify ph chat-circle-fill >}} Vraag 1


```{r cis-wave2-edu-item1-2}
# Ik weet hoe ik kan controleren of de informatie waar is die ik op internet vind
result <- create_stackedbar(
  data = data_filtered_4af682fd,
  title = "Ik weet hoe ik kan controleren of de informatie waar is die ik op internet vind",
  stacked_type = "percent",
  horizontal = TRUE,
  stack_breaks = c(0.5, 2.5, 3.5, 5.5),
  stack_bin_labels = c("Helemaal Onwaar (1-2)", "Niet onwaar en niet waar (3)", "Helemaal Waar (4-5)"),
  stack_order = c("Helemaal Waar (4-5)", "Niet onwaar en niet waar (3)", "Helemaal Onwaar (1-2)"),
  color_palette = c("#3D7271", "#E28D50", "#F5D76E", "#C7E6D5", "#0F6B5A", "#BABACD"),
  weight_var = "weging_GAMO",
  x_var = "Education",
  x_label = "Opleidingsniveau",
  stack_var = "SInfo5"
)

result
```


###### {{< iconify ph chat-circle-fill >}} Vraag 2


```{r cis-wave2-edu-item2-2}
# Ik weet hoe ik kan controleren of een website betrouwbaar is
result <- create_stackedbar(
  data = data_filtered_4af682fd,
  title = "Ik weet hoe ik kan controleren of een website betrouwbaar is",
  stacked_type = "percent",
  horizontal = TRUE,
  stack_breaks = c(0.5, 2.5, 3.5, 5.5),
  stack_bin_labels = c("Helemaal Onwaar (1-2)", "Niet onwaar en niet waar (3)", "Helemaal Waar (4-5)"),
  stack_order = c("Helemaal Waar (4-5)", "Niet onwaar en niet waar (3)", "Helemaal Onwaar (1-2)"),
  color_palette = c("#3D7271", "#E28D50", "#F5D76E", "#C7E6D5", "#0F6B5A", "#BABACD"),
  weight_var = "weging_GAMO",
  x_var = "Education",
  x_label = "Opleidingsniveau",
  stack_var = "SInfo6"
)

result
```


###### {{< iconify ph chat-circle-fill >}} Vraag 3


```{r cis-wave2-edu-item3-2}
# Ik kan inschatten wat het doel van online informatie is (bijv. om te informeren, beïnvloeden, vermaken of verkopen)
result <- create_stackedbar(
  data = data_filtered_4af682fd,
  title = "Ik kan inschatten wat het doel van online informatie is (bijv. om te informeren, beïnvloeden, vermaken of verkopen)",
  stacked_type = "percent",
  horizontal = TRUE,
  stack_breaks = c(0.5, 2.5, 3.5, 5.5),
  stack_bin_labels = c("Helemaal Onwaar (1-2)", "Niet onwaar en niet waar (3)", "Helemaal Waar (4-5)"),
  stack_order = c("Helemaal Waar (4-5)", "Niet onwaar en niet waar (3)", "Helemaal Onwaar (1-2)"),
  color_palette = c("#3D7271", "#E28D50", "#F5D76E", "#C7E6D5", "#0F6B5A", "#BABACD"),
  weight_var = "weging_GAMO",
  x_var = "Education",
  x_label = "Opleidingsniveau",
  stack_var = "SInfo7"
)

result
```


:::


##### {{< iconify ph globe-hemisphere-east >}} Migratieachtergrond


::: {.panel-tabset}

###### {{< iconify ph chat-circle-fill >}} Vraag 1


```{r cis-wave2-mig-item1-2}
# Ik weet hoe ik kan controleren of de informatie waar is die ik op internet vind
result <- create_stackedbar(
  data = data_filtered_4af682fd,
  title = "Ik weet hoe ik kan controleren of de informatie waar is die ik op internet vind",
  stacked_type = "percent",
  horizontal = TRUE,
  stack_breaks = c(0.5, 2.5, 3.5, 5.5),
  stack_bin_labels = c("Helemaal Onwaar (1-2)", "Niet onwaar en niet waar (3)", "Helemaal Waar (4-5)"),
  stack_order = c("Helemaal Waar (4-5)", "Niet onwaar en niet waar (3)", "Helemaal Onwaar (1-2)"),
  color_palette = c("#3D7271", "#E28D50", "#F5D76E", "#C7E6D5", "#0F6B5A", "#BABACD"),
  weight_var = "weging_GAMO",
  x_var = "MigrationBackground",
  x_label = "Migratieachtergrond",
  stack_var = "SInfo5"
)

result
```


###### {{< iconify ph chat-circle-fill >}} Vraag 2


```{r cis-wave2-mig-item2-2}
# Ik weet hoe ik kan controleren of een website betrouwbaar is
result <- create_stackedbar(
  data = data_filtered_4af682fd,
  title = "Ik weet hoe ik kan controleren of een website betrouwbaar is",
  stacked_type = "percent",
  horizontal = TRUE,
  stack_breaks = c(0.5, 2.5, 3.5, 5.5),
  stack_bin_labels = c("Helemaal Onwaar (1-2)", "Niet onwaar en niet waar (3)", "Helemaal Waar (4-5)"),
  stack_order = c("Helemaal Waar (4-5)", "Niet onwaar en niet waar (3)", "Helemaal Onwaar (1-2)"),
  color_palette = c("#3D7271", "#E28D50", "#F5D76E", "#C7E6D5", "#0F6B5A", "#BABACD"),
  weight_var = "weging_GAMO",
  x_var = "MigrationBackground",
  x_label = "Migratieachtergrond",
  stack_var = "SInfo6"
)

result
```


###### {{< iconify ph chat-circle-fill >}} Vraag 3


```{r cis-wave2-mig-item3-2}
# Ik kan inschatten wat het doel van online informatie is (bijv. om te informeren, beïnvloeden, vermaken of verkopen)
result <- create_stackedbar(
  data = data_filtered_4af682fd,
  title = "Ik kan inschatten wat het doel van online informatie is (bijv. om te informeren, beïnvloeden, vermaken of verkopen)",
  stacked_type = "percent",
  horizontal = TRUE,
  stack_breaks = c(0.5, 2.5, 3.5, 5.5),
  stack_bin_labels = c("Helemaal Onwaar (1-2)", "Niet onwaar en niet waar (3)", "Helemaal Waar (4-5)"),
  stack_order = c("Helemaal Waar (4-5)", "Niet onwaar en niet waar (3)", "Helemaal Onwaar (1-2)"),
  color_palette = c("#3D7271", "#E28D50", "#F5D76E", "#C7E6D5", "#0F6B5A", "#BABACD"),
  weight_var = "weging_GAMO",
  x_var = "MigrationBackground",
  x_label = "Migratieachtergrond",
  stack_var = "SInfo7"
)

result
```


:::


:::


### {{< iconify ph chart-line-fill >}} Verloop over tijd


::: {.panel-tabset}

##### {{< iconify ph users-fill >}} Algemeen


::: {.panel-tabset}

###### {{< iconify ph chat-circle-fill >}} Vraag 1


```{r cis-overtime-overall-item1-2}
# Ik weet hoe ik kan controleren of de informatie waar is die ik op internet vind
result <- create_timeline(
  data = data,
  title = "Ik weet hoe ik kan controleren of de informatie waar is die ik op internet vind",
  time_var = "wave_time_label",
  chart_type = "line",
  response_filter = c(4, 5),
  response_filter_label = "Percentage of Respondents",
  response_filter_combine = TRUE,
  x_label = "",
  y_label = "Percentage of Respondents",
  color_palette = c("#3D7271", "#E28D50", "#F5D76E", "#C7E6D5", "#0F6B5A", "#BABACD"),
  y_min = 0,
  y_max = 100,
  weight_var = "weging_GAMO",
  response_var = "SInfo5"
)

result
```


###### {{< iconify ph chat-circle-fill >}} Vraag 2


```{r cis-overtime-overall-item2-2}
# Ik weet hoe ik kan controleren of een website betrouwbaar is
result <- create_timeline(
  data = data,
  title = "Ik weet hoe ik kan controleren of een website betrouwbaar is",
  time_var = "wave_time_label",
  chart_type = "line",
  response_filter = c(4, 5),
  response_filter_label = "Percentage of Respondents",
  response_filter_combine = TRUE,
  x_label = "",
  y_label = "Percentage of Respondents",
  color_palette = c("#3D7271", "#E28D50", "#F5D76E", "#C7E6D5", "#0F6B5A", "#BABACD"),
  y_min = 0,
  y_max = 100,
  weight_var = "weging_GAMO",
  response_var = "SInfo6"
)

result
```


###### {{< iconify ph chat-circle-fill >}} Vraag 3


```{r cis-overtime-overall-item3-2}
# Ik kan inschatten wat het doel van online informatie is (bijv. om te informeren, beïnvloeden, vermaken of verkopen)
result <- create_timeline(
  data = data,
  title = "Ik kan inschatten wat het doel van online informatie is (bijv. om te informeren, beïnvloeden, vermaken of verkopen)",
  time_var = "wave_time_label",
  chart_type = "line",
  response_filter = c(4, 5),
  response_filter_label = "Percentage of Respondents",
  response_filter_combine = TRUE,
  x_label = "",
  y_label = "Percentage of Respondents",
  color_palette = c("#3D7271", "#E28D50", "#F5D76E", "#C7E6D5", "#0F6B5A", "#BABACD"),
  y_min = 0,
  y_max = 100,
  weight_var = "weging_GAMO",
  response_var = "SInfo7"
)

result
```


:::


##### {{< iconify mdi:human-male-male-child >}} Leeftijd


::: {.panel-tabset}

###### {{< iconify ph chat-circle-fill >}} Vraag 1


```{r cis-overtime-age-item1-2}
# Ik weet hoe ik kan controleren of de informatie waar is die ik op internet vind
result <- create_timeline(
  data = data,
  title = "Ik weet hoe ik kan controleren of de informatie waar is die ik op internet vind",
  time_var = "wave_time_label",
  chart_type = "line",
  response_filter = c(4, 5),
  x_label = "",
  y_label = "Percentage of Respondents",
  color_palette = c("#3D7271", "#E28D50", "#F5D76E", "#C7E6D5", "#0F6B5A", "#BABACD"),
  y_min = 0,
  y_max = 100,
  weight_var = "weging_GAMO",
  response_var = "SInfo5",
  group_var = "AgeGroup"
)

result
```


###### {{< iconify ph chat-circle-fill >}} Vraag 2


```{r cis-overtime-age-item2-2}
# Ik weet hoe ik kan controleren of een website betrouwbaar is
result <- create_timeline(
  data = data,
  title = "Ik weet hoe ik kan controleren of een website betrouwbaar is",
  time_var = "wave_time_label",
  chart_type = "line",
  response_filter = c(4, 5),
  x_label = "",
  y_label = "Percentage of Respondents",
  color_palette = c("#3D7271", "#E28D50", "#F5D76E", "#C7E6D5", "#0F6B5A", "#BABACD"),
  y_min = 0,
  y_max = 100,
  weight_var = "weging_GAMO",
  response_var = "SInfo6",
  group_var = "AgeGroup"
)

result
```


###### {{< iconify ph chat-circle-fill >}} Vraag 3


```{r cis-overtime-age-item3-2}
# Ik kan inschatten wat het doel van online informatie is (bijv. om te informeren, beïnvloeden, vermaken of verkopen)
result <- create_timeline(
  data = data,
  title = "Ik kan inschatten wat het doel van online informatie is (bijv. om te informeren, beïnvloeden, vermaken of verkopen)",
  time_var = "wave_time_label",
  chart_type = "line",
  response_filter = c(4, 5),
  x_label = "",
  y_label = "Percentage of Respondents",
  color_palette = c("#3D7271", "#E28D50", "#F5D76E", "#C7E6D5", "#0F6B5A", "#BABACD"),
  y_min = 0,
  y_max = 100,
  weight_var = "weging_GAMO",
  response_var = "SInfo7",
  group_var = "AgeGroup"
)

result
```


:::


##### {{< iconify mdi gender-transgender >}} Geslacht


::: {.panel-tabset}

###### {{< iconify ph chat-circle-fill >}} Vraag 1


```{r cis-overtime-gender-item1-2}
# Ik weet hoe ik kan controleren of de informatie waar is die ik op internet vind
result <- create_timeline(
  data = data,
  title = "Ik weet hoe ik kan controleren of de informatie waar is die ik op internet vind",
  time_var = "wave_time_label",
  chart_type = "line",
  response_filter = c(4, 5),
  x_label = "",
  y_label = "Percentage of Respondents",
  color_palette = c("#3D7271", "#E28D50", "#F5D76E", "#C7E6D5", "#0F6B5A", "#BABACD"),
  y_min = 0,
  y_max = 100,
  weight_var = "weging_GAMO",
  response_var = "SInfo5",
  group_var = "geslacht"
)

result
```


###### {{< iconify ph chat-circle-fill >}} Vraag 2


```{r cis-overtime-gender-item2-2}
# Ik weet hoe ik kan controleren of een website betrouwbaar is
result <- create_timeline(
  data = data,
  title = "Ik weet hoe ik kan controleren of een website betrouwbaar is",
  time_var = "wave_time_label",
  chart_type = "line",
  response_filter = c(4, 5),
  x_label = "",
  y_label = "Percentage of Respondents",
  color_palette = c("#3D7271", "#E28D50", "#F5D76E", "#C7E6D5", "#0F6B5A", "#BABACD"),
  y_min = 0,
  y_max = 100,
  weight_var = "weging_GAMO",
  response_var = "SInfo6",
  group_var = "geslacht"
)

result
```


###### {{< iconify ph chat-circle-fill >}} Vraag 3


```{r cis-overtime-gender-item3-2}
# Ik kan inschatten wat het doel van online informatie is (bijv. om te informeren, beïnvloeden, vermaken of verkopen)
result <- create_timeline(
  data = data,
  title = "Ik kan inschatten wat het doel van online informatie is (bijv. om te informeren, beïnvloeden, vermaken of verkopen)",
  time_var = "wave_time_label",
  chart_type = "line",
  response_filter = c(4, 5),
  x_label = "",
  y_label = "Percentage of Respondents",
  color_palette = c("#3D7271", "#E28D50", "#F5D76E", "#C7E6D5", "#0F6B5A", "#BABACD"),
  y_min = 0,
  y_max = 100,
  weight_var = "weging_GAMO",
  response_var = "SInfo7",
  group_var = "geslacht"
)

result
```


:::


##### {{< iconify ph graduation-cap-fill >}} Opleidingsniveau


::: {.panel-tabset}

###### {{< iconify ph chat-circle-fill >}} Vraag 1


```{r cis-overtime-edu-item1-2}
# Ik weet hoe ik kan controleren of de informatie waar is die ik op internet vind
result <- create_timeline(
  data = data,
  title = "Ik weet hoe ik kan controleren of de informatie waar is die ik op internet vind",
  time_var = "wave_time_label",
  chart_type = "line",
  response_filter = c(4, 5),
  x_label = "",
  y_label = "Percentage of Respondents",
  color_palette = c("#3D7271", "#E28D50", "#F5D76E", "#C7E6D5", "#0F6B5A", "#BABACD"),
  y_min = 0,
  y_max = 100,
  weight_var = "weging_GAMO",
  response_var = "SInfo5",
  group_var = "Education"
)

result
```


###### {{< iconify ph chat-circle-fill >}} Vraag 2


```{r cis-overtime-edu-item2-2}
# Ik weet hoe ik kan controleren of een website betrouwbaar is
result <- create_timeline(
  data = data,
  title = "Ik weet hoe ik kan controleren of een website betrouwbaar is",
  time_var = "wave_time_label",
  chart_type = "line",
  response_filter = c(4, 5),
  x_label = "",
  y_label = "Percentage of Respondents",
  color_palette = c("#3D7271", "#E28D50", "#F5D76E", "#C7E6D5", "#0F6B5A", "#BABACD"),
  y_min = 0,
  y_max = 100,
  weight_var = "weging_GAMO",
  response_var = "SInfo6",
  group_var = "Education"
)

result
```


###### {{< iconify ph chat-circle-fill >}} Vraag 3


```{r cis-overtime-edu-item3-2}
# Ik kan inschatten wat het doel van online informatie is (bijv. om te informeren, beïnvloeden, vermaken of verkopen)
result <- create_timeline(
  data = data,
  title = "Ik kan inschatten wat het doel van online informatie is (bijv. om te informeren, beïnvloeden, vermaken of verkopen)",
  time_var = "wave_time_label",
  chart_type = "line",
  response_filter = c(4, 5),
  x_label = "",
  y_label = "Percentage of Respondents",
  color_palette = c("#3D7271", "#E28D50", "#F5D76E", "#C7E6D5", "#0F6B5A", "#BABACD"),
  y_min = 0,
  y_max = 100,
  weight_var = "weging_GAMO",
  response_var = "SInfo7",
  group_var = "Education"
)

result
```


:::


##### {{< iconify ph globe-hemisphere-east >}} Migratieachtergrond


::: {.panel-tabset}

###### {{< iconify ph chat-circle-fill >}} Vraag 1


```{r cis-overtime-mig-item1-2}
# Ik weet hoe ik kan controleren of de informatie waar is die ik op internet vind
result <- create_timeline(
  data = data,
  title = "Ik weet hoe ik kan controleren of de informatie waar is die ik op internet vind",
  time_var = "wave_time_label",
  chart_type = "line",
  response_filter = c(4, 5),
  x_label = "",
  y_label = "Percentage of Respondents",
  color_palette = c("#3D7271", "#E28D50", "#F5D76E", "#C7E6D5", "#0F6B5A", "#BABACD"),
  y_min = 0,
  y_max = 100,
  weight_var = "weging_GAMO",
  response_var = "SInfo5",
  group_var = "MigrationBackground"
)

result
```


###### {{< iconify ph chat-circle-fill >}} Vraag 2


```{r cis-overtime-mig-item2-2}
# Ik weet hoe ik kan controleren of een website betrouwbaar is
result <- create_timeline(
  data = data,
  title = "Ik weet hoe ik kan controleren of een website betrouwbaar is",
  time_var = "wave_time_label",
  chart_type = "line",
  response_filter = c(4, 5),
  x_label = "",
  y_label = "Percentage of Respondents",
  color_palette = c("#3D7271", "#E28D50", "#F5D76E", "#C7E6D5", "#0F6B5A", "#BABACD"),
  y_min = 0,
  y_max = 100,
  weight_var = "weging_GAMO",
  response_var = "SInfo6",
  group_var = "MigrationBackground"
)

result
```


###### {{< iconify ph chat-circle-fill >}} Vraag 3


```{r cis-overtime-mig-item3-2}
# Ik kan inschatten wat het doel van online informatie is (bijv. om te informeren, beïnvloeden, vermaken of verkopen)
result <- create_timeline(
  data = data,
  title = "Ik kan inschatten wat het doel van online informatie is (bijv. om te informeren, beïnvloeden, vermaken of verkopen)",
  time_var = "wave_time_label",
  chart_type = "line",
  response_filter = c(4, 5),
  x_label = "",
  y_label = "Percentage of Respondents",
  color_palette = c("#3D7271", "#E28D50", "#F5D76E", "#C7E6D5", "#0F6B5A", "#BABACD"),
  y_min = 0,
  y_max = 100,
  weight_var = "weging_GAMO",
  response_var = "SInfo7",
  group_var = "MigrationBackground"
)

result
```


:::


:::


:::

## {{< iconify ph book-open-fill >}} Kritische Info Kennis


**Kennis** meet wat deelnemers *weten* over de digitale wereld. Deze items testen het feitelijke begrip door respondenten te laten aangeven of beweringen waar of onwaar zijn.
[{{< iconify ph cards >}} Bekijk alle Kennisresultaten](knowledge.html)


::: {.panel-tabset}

### {{< iconify ph number-circle-one-fill >}} Ronde 1


::: {.panel-tabset}

##### {{< iconify ph users-fill >}} Algemeen


```{r critinfo-wave1-overall-2}
# Sommige mensen verdienen geld aan het verspreiden van nepnieuws op het internet
result <- create_stackedbars(
  data = data_filtered_984a0efe,
  title = "Sommige mensen verdienen geld aan het verspreiden van nepnieuws op het internet",
  questions = "KInfo3RC",
  question_labels = "Sommige mensen verdienen geld aan het verspreiden van nepnieuws op het internet",
  stacked_type = "percent",
  color_palette = c("#3D7271", "#E28D50", "#F5D76E", "#C7E6D5", "#0F6B5A", "#BABACD"),
  horizontal = TRUE,
  x_label = "",
  stack_breaks = c(0, 10, 20, 30),
  stack_bin_labels = c("Correct beantwoord", "Incorrect beantwoord", "Weet/begrijp niet"),
  stack_map_values = list("1" = "Correct beantwoord", "0" = "Incorrect beantwoord"),
  stack_order = c("Correct beantwoord", "Incorrect beantwoord", "Weet/begrijp niet"),
  stack_label = NULL,
  weight_var = "weging_GAMO"
)

result
```


##### {{< iconify mdi:human-male-male-child >}} Leeftijd


```{r critinfo-wave1-age-2}
# Sommige mensen verdienen geld aan het verspreiden van nepnieuws op het internet
result <- create_stackedbar(
  data = data_filtered_984a0efe,
  title = "Sommige mensen verdienen geld aan het verspreiden van nepnieuws op het internet",
  stacked_type = "percent",
  horizontal = TRUE,
  stack_breaks = c(0, 10, 20, 30),
  stack_bin_labels = c("Correct beantwoord", "Incorrect beantwoord", "Weet/begrijp niet"),
  stack_map_values = list("1" = "Correct beantwoord", "0" = "Incorrect beantwoord"),
  stack_order = c("Correct beantwoord", "Incorrect beantwoord", "Weet/begrijp niet"),
  color_palette = c("#3D7271", "#E28D50", "#F5D76E", "#C7E6D5", "#0F6B5A", "#BABACD"),
  weight_var = "weging_GAMO",
  x_var = "AgeGroup",
  x_label = "Leeftijd",
  stack_var = "KInfo3RC"
)

result
```


##### {{< iconify mdi gender-transgender >}} Geslacht


```{r critinfo-wave1-gender-2}
# Sommige mensen verdienen geld aan het verspreiden van nepnieuws op het internet
result <- create_stackedbar(
  data = data_filtered_984a0efe,
  title = "Sommige mensen verdienen geld aan het verspreiden van nepnieuws op het internet",
  stacked_type = "percent",
  horizontal = TRUE,
  stack_breaks = c(0, 10, 20, 30),
  stack_bin_labels = c("Correct beantwoord", "Incorrect beantwoord", "Weet/begrijp niet"),
  stack_map_values = list("1" = "Correct beantwoord", "0" = "Incorrect beantwoord"),
  stack_order = c("Correct beantwoord", "Incorrect beantwoord", "Weet/begrijp niet"),
  color_palette = c("#3D7271", "#E28D50", "#F5D76E", "#C7E6D5", "#0F6B5A", "#BABACD"),
  weight_var = "weging_GAMO",
  x_var = "geslacht",
  x_label = "Geslacht",
  stack_var = "KInfo3RC"
)

result
```


##### {{< iconify ph graduation-cap-fill >}} Opleidingsniveau


```{r critinfo-wave1-edu-2}
# Sommige mensen verdienen geld aan het verspreiden van nepnieuws op het internet
result <- create_stackedbar(
  data = data_filtered_984a0efe,
  title = "Sommige mensen verdienen geld aan het verspreiden van nepnieuws op het internet",
  stacked_type = "percent",
  horizontal = TRUE,
  stack_breaks = c(0, 10, 20, 30),
  stack_bin_labels = c("Correct beantwoord", "Incorrect beantwoord", "Weet/begrijp niet"),
  stack_map_values = list("1" = "Correct beantwoord", "0" = "Incorrect beantwoord"),
  stack_order = c("Correct beantwoord", "Incorrect beantwoord", "Weet/begrijp niet"),
  color_palette = c("#3D7271", "#E28D50", "#F5D76E", "#C7E6D5", "#0F6B5A", "#BABACD"),
  weight_var = "weging_GAMO",
  x_var = "Education",
  x_label = "Opleidingsniveau",
  stack_var = "KInfo3RC"
)

result
```


##### {{< iconify ph globe-hemisphere-east >}} Migratieachtergrond


```{r critinfo-wave1-mig-2}
# Sommige mensen verdienen geld aan het verspreiden van nepnieuws op het internet
result <- create_stackedbar(
  data = data_filtered_984a0efe,
  title = "Sommige mensen verdienen geld aan het verspreiden van nepnieuws op het internet",
  stacked_type = "percent",
  horizontal = TRUE,
  stack_breaks = c(0, 10, 20, 30),
  stack_bin_labels = c("Correct beantwoord", "Incorrect beantwoord", "Weet/begrijp niet"),
  stack_map_values = list("1" = "Correct beantwoord", "0" = "Incorrect beantwoord"),
  stack_order = c("Correct beantwoord", "Incorrect beantwoord", "Weet/begrijp niet"),
  color_palette = c("#3D7271", "#E28D50", "#F5D76E", "#C7E6D5", "#0F6B5A", "#BABACD"),
  weight_var = "weging_GAMO",
  x_var = "MigrationBackground",
  x_label = "Migratieachtergrond",
  stack_var = "KInfo3RC"
)

result
```


:::


### {{< iconify ph number-circle-two-fill >}} Ronde 2


::: {.panel-tabset}

##### {{< iconify ph users-fill >}} Algemeen


```{r critinfo-wave2-overall-2}
# Sommige mensen verdienen geld aan het verspreiden van nepnieuws op het internet
result <- create_stackedbars(
  data = data_filtered_4af682fd,
  title = "Sommige mensen verdienen geld aan het verspreiden van nepnieuws op het internet",
  questions = "KInfo3RC",
  question_labels = "Sommige mensen verdienen geld aan het verspreiden van nepnieuws op het internet",
  stacked_type = "percent",
  color_palette = c("#3D7271", "#E28D50", "#F5D76E", "#C7E6D5", "#0F6B5A", "#BABACD"),
  horizontal = TRUE,
  x_label = "",
  stack_breaks = c(0, 10, 20, 30),
  stack_bin_labels = c("Correct beantwoord", "Incorrect beantwoord", "Weet/begrijp niet"),
  stack_map_values = list("1" = "Correct beantwoord", "0" = "Incorrect beantwoord"),
  stack_order = c("Correct beantwoord", "Incorrect beantwoord", "Weet/begrijp niet"),
  stack_label = NULL,
  weight_var = "weging_GAMO"
)

result
```


##### {{< iconify mdi:human-male-male-child >}} Leeftijd


```{r critinfo-wave2-age-2}
# Sommige mensen verdienen geld aan het verspreiden van nepnieuws op het internet
result <- create_stackedbar(
  data = data_filtered_4af682fd,
  title = "Sommige mensen verdienen geld aan het verspreiden van nepnieuws op het internet",
  stacked_type = "percent",
  horizontal = TRUE,
  stack_breaks = c(0, 10, 20, 30),
  stack_bin_labels = c("Correct beantwoord", "Incorrect beantwoord", "Weet/begrijp niet"),
  stack_map_values = list("1" = "Correct beantwoord", "0" = "Incorrect beantwoord"),
  stack_order = c("Correct beantwoord", "Incorrect beantwoord", "Weet/begrijp niet"),
  color_palette = c("#3D7271", "#E28D50", "#F5D76E", "#C7E6D5", "#0F6B5A", "#BABACD"),
  weight_var = "weging_GAMO",
  x_var = "AgeGroup",
  x_label = "Leeftijd",
  stack_var = "KInfo3RC"
)

result
```


##### {{< iconify mdi gender-transgender >}} Geslacht


```{r critinfo-wave2-gender-2}
# Sommige mensen verdienen geld aan het verspreiden van nepnieuws op het internet
result <- create_stackedbar(
  data = data_filtered_4af682fd,
  title = "Sommige mensen verdienen geld aan het verspreiden van nepnieuws op het internet",
  stacked_type = "percent",
  horizontal = TRUE,
  stack_breaks = c(0, 10, 20, 30),
  stack_bin_labels = c("Correct beantwoord", "Incorrect beantwoord", "Weet/begrijp niet"),
  stack_map_values = list("1" = "Correct beantwoord", "0" = "Incorrect beantwoord"),
  stack_order = c("Correct beantwoord", "Incorrect beantwoord", "Weet/begrijp niet"),
  color_palette = c("#3D7271", "#E28D50", "#F5D76E", "#C7E6D5", "#0F6B5A", "#BABACD"),
  weight_var = "weging_GAMO",
  x_var = "geslacht",
  x_label = "Geslacht",
  stack_var = "KInfo3RC"
)

result
```


##### {{< iconify ph graduation-cap-fill >}} Opleidingsniveau


```{r critinfo-wave2-edu-2}
# Sommige mensen verdienen geld aan het verspreiden van nepnieuws op het internet
result <- create_stackedbar(
  data = data_filtered_4af682fd,
  title = "Sommige mensen verdienen geld aan het verspreiden van nepnieuws op het internet",
  stacked_type = "percent",
  horizontal = TRUE,
  stack_breaks = c(0, 10, 20, 30),
  stack_bin_labels = c("Correct beantwoord", "Incorrect beantwoord", "Weet/begrijp niet"),
  stack_map_values = list("1" = "Correct beantwoord", "0" = "Incorrect beantwoord"),
  stack_order = c("Correct beantwoord", "Incorrect beantwoord", "Weet/begrijp niet"),
  color_palette = c("#3D7271", "#E28D50", "#F5D76E", "#C7E6D5", "#0F6B5A", "#BABACD"),
  weight_var = "weging_GAMO",
  x_var = "Education",
  x_label = "Opleidingsniveau",
  stack_var = "KInfo3RC"
)

result
```


##### {{< iconify ph globe-hemisphere-east >}} Migratieachtergrond


```{r critinfo-wave2-mig-2}
# Sommige mensen verdienen geld aan het verspreiden van nepnieuws op het internet
result <- create_stackedbar(
  data = data_filtered_4af682fd,
  title = "Sommige mensen verdienen geld aan het verspreiden van nepnieuws op het internet",
  stacked_type = "percent",
  horizontal = TRUE,
  stack_breaks = c(0, 10, 20, 30),
  stack_bin_labels = c("Correct beantwoord", "Incorrect beantwoord", "Weet/begrijp niet"),
  stack_map_values = list("1" = "Correct beantwoord", "0" = "Incorrect beantwoord"),
  stack_order = c("Correct beantwoord", "Incorrect beantwoord", "Weet/begrijp niet"),
  color_palette = c("#3D7271", "#E28D50", "#F5D76E", "#C7E6D5", "#0F6B5A", "#BABACD"),
  weight_var = "weging_GAMO",
  x_var = "MigrationBackground",
  x_label = "Migratieachtergrond",
  stack_var = "KInfo3RC"
)

result
```


:::


### {{< iconify ph chart-line-fill >}} Verloop over tijd


::: {.panel-tabset}

##### {{< iconify ph users-fill >}} Algemeen


```{r critinfo-overtime-overall-2}
# Sommige mensen verdienen geld aan het verspreiden van nepnieuws op het internet
result <- create_timeline(
  data = data,
  title = "Sommige mensen verdienen geld aan het verspreiden van nepnieuws op het internet",
  time_var = "wave_time_label",
  chart_type = "line",
  response_filter = 1,
  y_min = 0,
  y_max = 100,
  response_filter_label = "Percentage dat correct heeft geantwoord",
  response_filter_combine = TRUE,
  x_label = "",
  y_label = "Percentage dat correct heeft geantwoord",
  color_palette = c("#3D7271", "#E28D50", "#F5D76E", "#C7E6D5", "#0F6B5A", "#BABACD"),
  weight_var = "weging_GAMO",
  response_var = "KInfo3RC"
)

result
```


##### {{< iconify mdi:human-male-male-child >}} Leeftijd


```{r critinfo-overtime-age-2}
# Sommige mensen verdienen geld aan het verspreiden van nepnieuws op het internet
result <- create_timeline(
  data = data,
  title = "Sommige mensen verdienen geld aan het verspreiden van nepnieuws op het internet",
  time_var = "wave_time_label",
  chart_type = "line",
  response_filter = 1,
  y_min = 0,
  y_max = 100,
  x_label = "",
  y_label = "Percentage dat correct heeft geantwoord",
  color_palette = c("#3D7271", "#E28D50", "#F5D76E", "#C7E6D5", "#0F6B5A", "#BABACD"),
  response_filter_label = NULL,
  weight_var = "weging_GAMO",
  response_var = "KInfo3RC",
  group_var = "AgeGroup"
)

result
```


##### {{< iconify mdi gender-transgender >}} Geslacht


```{r critinfo-overtime-gender-2}
# Sommige mensen verdienen geld aan het verspreiden van nepnieuws op het internet
result <- create_timeline(
  data = data,
  title = "Sommige mensen verdienen geld aan het verspreiden van nepnieuws op het internet",
  time_var = "wave_time_label",
  chart_type = "line",
  response_filter = 1,
  y_min = 0,
  y_max = 100,
  x_label = "",
  y_label = "Percentage dat correct heeft geantwoord",
  color_palette = c("#3D7271", "#E28D50", "#F5D76E", "#C7E6D5", "#0F6B5A", "#BABACD"),
  response_filter_label = NULL,
  weight_var = "weging_GAMO",
  response_var = "KInfo3RC",
  group_var = "geslacht"
)

result
```


##### {{< iconify ph graduation-cap-fill >}} Opleidingsniveau


```{r critinfo-overtime-edu-2}
# Sommige mensen verdienen geld aan het verspreiden van nepnieuws op het internet
result <- create_timeline(
  data = data,
  title = "Sommige mensen verdienen geld aan het verspreiden van nepnieuws op het internet",
  time_var = "wave_time_label",
  chart_type = "line",
  response_filter = 1,
  y_min = 0,
  y_max = 100,
  x_label = "",
  y_label = "Percentage dat correct heeft geantwoord",
  color_palette = c("#3D7271", "#E28D50", "#F5D76E", "#C7E6D5", "#0F6B5A", "#BABACD"),
  response_filter_label = NULL,
  weight_var = "weging_GAMO",
  response_var = "KInfo3RC",
  group_var = "Education"
)

result
```


##### {{< iconify ph globe-hemisphere-east >}} Migratieachtergrond


```{r critinfo-overtime-mig-2}
# Sommige mensen verdienen geld aan het verspreiden van nepnieuws op het internet
result <- create_timeline(
  data = data,
  title = "Sommige mensen verdienen geld aan het verspreiden van nepnieuws op het internet",
  time_var = "wave_time_label",
  chart_type = "line",
  response_filter = 1,
  y_min = 0,
  y_max = 100,
  x_label = "",
  y_label = "Percentage dat correct heeft geantwoord",
  color_palette = c("#3D7271", "#E28D50", "#F5D76E", "#C7E6D5", "#0F6B5A", "#BABACD"),
  response_filter_label = NULL,
  weight_var = "weging_GAMO",
  response_var = "KInfo3RC",
  group_var = "MigrationBackground"
)

result
```


:::


:::

## {{< iconify ph clipboard-text >}} Kritische Info Prestatie


ADD TEXT BEFORE TABSET


::: {.panel-tabset}

### {{< iconify ph number-circle-one-fill >}} Ronde 1


::: {.panel-tabset}

##### {{< iconify ph users-fill >}} Algemeen


```{r perf-cis-wave1-overall-2}
# 
result <- create_stackedbars(
  data = data_filtered_984a0efe,
  title = "",
  questions = c("PCIS1R", "PCIS2R", "PCIS3R"),
  question_labels = c("Bekijk dit bericht op sociale media goed. Welk soort post denk je dat dit is?", "Bekijk ook dit bericht goed van sociale media. Welk soort post denk je dat dit is?", "Waar moet je naar kijken om te controleren of een bericht op sociale media geen nepnieuws is?"),
  stacked_type = "percent",
  color_palette = c("#3D7271", "#E28D50", "#F5D76E", "#C7E6D5", "#0F6B5A", "#BABACD"),
  horizontal = TRUE,
  x_label = "",
  stack_breaks = c(0, 10, 20, 30),
  stack_bin_labels = c("Incorrect", "Correct"),
  stack_map_values = list("1" = "Correct", "0" = "Incorrect"),
  stack_order = c("Correct", "Incorrect"),
  stack_label = NULL,
  weight_var = "weging_GAMO"
)

result
```


##### {{< iconify mdi:human-male-male-child >}} Leeftijd


::: {.panel-tabset}

###### {{< iconify ph chat-circle-fill >}} Vraag 1


```{r perf-cis-wave1-age-item1-2}
# Bekijk dit bericht op sociale media goed. Welk soort post denk je dat dit is?
result <- create_stackedbar(
  data = data_filtered_984a0efe,
  title = "Bekijk dit bericht op sociale media goed. Welk soort post denk je dat dit is?",
  stacked_type = "percent",
  horizontal = TRUE,
  stack_breaks = c(0, 10, 20, 30),
  stack_bin_labels = c("Incorrect", "Correct"),
  stack_map_values = list("1" = "Correct", "0" = "Incorrect"),
  stack_order = c("Correct", "Incorrect"),
  color_palette = c("#3D7271", "#E28D50", "#F5D76E", "#C7E6D5", "#0F6B5A", "#BABACD"),
  weight_var = "weging_GAMO",
  x_var = "AgeGroup",
  x_label = "Leeftijd",
  stack_var = "PCIS1R"
)

result
```


###### {{< iconify ph chat-circle-fill >}} Vraag 2


```{r perf-cis-wave1-age-item2-2}
# Bekijk ook dit bericht goed van sociale media. Welk soort post denk je dat dit is?
result <- create_stackedbar(
  data = data_filtered_984a0efe,
  title = "Bekijk ook dit bericht goed van sociale media. Welk soort post denk je dat dit is?",
  stacked_type = "percent",
  horizontal = TRUE,
  stack_breaks = c(0, 10, 20, 30),
  stack_bin_labels = c("Incorrect", "Correct"),
  stack_map_values = list("1" = "Correct", "0" = "Incorrect"),
  stack_order = c("Correct", "Incorrect"),
  color_palette = c("#3D7271", "#E28D50", "#F5D76E", "#C7E6D5", "#0F6B5A", "#BABACD"),
  weight_var = "weging_GAMO",
  x_var = "AgeGroup",
  x_label = "Leeftijd",
  stack_var = "PCIS2R"
)

result
```


###### {{< iconify ph chat-circle-fill >}} Vraag 3


```{r perf-cis-wave1-age-item3-2}
# Waar moet je naar kijken om te controleren of een bericht op sociale media geen nepnieuws is?
result <- create_stackedbar(
  data = data_filtered_984a0efe,
  title = "Waar moet je naar kijken om te controleren of een bericht op sociale media geen nepnieuws is?",
  stacked_type = "percent",
  horizontal = TRUE,
  stack_breaks = c(0, 10, 20, 30),
  stack_bin_labels = c("Incorrect", "Correct"),
  stack_map_values = list("1" = "Correct", "0" = "Incorrect"),
  stack_order = c("Correct", "Incorrect"),
  color_palette = c("#3D7271", "#E28D50", "#F5D76E", "#C7E6D5", "#0F6B5A", "#BABACD"),
  weight_var = "weging_GAMO",
  x_var = "AgeGroup",
  x_label = "Leeftijd",
  stack_var = "PCIS3R"
)

result
```


:::


##### {{< iconify mdi gender-transgender >}} Geslacht


::: {.panel-tabset}

###### {{< iconify ph chat-circle-fill >}} Vraag 1


```{r perf-cis-wave1-gender-item1-2}
# Bekijk dit bericht op sociale media goed. Welk soort post denk je dat dit is?
result <- create_stackedbar(
  data = data_filtered_984a0efe,
  title = "Bekijk dit bericht op sociale media goed. Welk soort post denk je dat dit is?",
  stacked_type = "percent",
  horizontal = TRUE,
  stack_breaks = c(0, 10, 20, 30),
  stack_bin_labels = c("Incorrect", "Correct"),
  stack_map_values = list("1" = "Correct", "0" = "Incorrect"),
  stack_order = c("Correct", "Incorrect"),
  color_palette = c("#3D7271", "#E28D50", "#F5D76E", "#C7E6D5", "#0F6B5A", "#BABACD"),
  weight_var = "weging_GAMO",
  x_var = "geslacht",
  x_label = "Geslacht",
  stack_var = "PCIS1R"
)

result
```


###### {{< iconify ph chat-circle-fill >}} Vraag 2


```{r perf-cis-wave1-gender-item2-2}
# Bekijk ook dit bericht goed van sociale media. Welk soort post denk je dat dit is?
result <- create_stackedbar(
  data = data_filtered_984a0efe,
  title = "Bekijk ook dit bericht goed van sociale media. Welk soort post denk je dat dit is?",
  stacked_type = "percent",
  horizontal = TRUE,
  stack_breaks = c(0, 10, 20, 30),
  stack_bin_labels = c("Incorrect", "Correct"),
  stack_map_values = list("1" = "Correct", "0" = "Incorrect"),
  stack_order = c("Correct", "Incorrect"),
  color_palette = c("#3D7271", "#E28D50", "#F5D76E", "#C7E6D5", "#0F6B5A", "#BABACD"),
  weight_var = "weging_GAMO",
  x_var = "geslacht",
  x_label = "Geslacht",
  stack_var = "PCIS2R"
)

result
```


###### {{< iconify ph chat-circle-fill >}} Vraag 3


```{r perf-cis-wave1-gender-item3-2}
# Waar moet je naar kijken om te controleren of een bericht op sociale media geen nepnieuws is?
result <- create_stackedbar(
  data = data_filtered_984a0efe,
  title = "Waar moet je naar kijken om te controleren of een bericht op sociale media geen nepnieuws is?",
  stacked_type = "percent",
  horizontal = TRUE,
  stack_breaks = c(0, 10, 20, 30),
  stack_bin_labels = c("Incorrect", "Correct"),
  stack_map_values = list("1" = "Correct", "0" = "Incorrect"),
  stack_order = c("Correct", "Incorrect"),
  color_palette = c("#3D7271", "#E28D50", "#F5D76E", "#C7E6D5", "#0F6B5A", "#BABACD"),
  weight_var = "weging_GAMO",
  x_var = "geslacht",
  x_label = "Geslacht",
  stack_var = "PCIS3R"
)

result
```


:::


##### {{< iconify ph graduation-cap-fill >}} Opleidingsniveau


::: {.panel-tabset}

###### {{< iconify ph chat-circle-fill >}} Vraag 1


```{r perf-cis-wave1-edu-item1-2}
# Bekijk dit bericht op sociale media goed. Welk soort post denk je dat dit is?
result <- create_stackedbar(
  data = data_filtered_984a0efe,
  title = "Bekijk dit bericht op sociale media goed. Welk soort post denk je dat dit is?",
  stacked_type = "percent",
  horizontal = TRUE,
  stack_breaks = c(0, 10, 20, 30),
  stack_bin_labels = c("Incorrect", "Correct"),
  stack_map_values = list("1" = "Correct", "0" = "Incorrect"),
  stack_order = c("Correct", "Incorrect"),
  color_palette = c("#3D7271", "#E28D50", "#F5D76E", "#C7E6D5", "#0F6B5A", "#BABACD"),
  weight_var = "weging_GAMO",
  x_var = "Education",
  x_label = "Opleidingsniveau",
  stack_var = "PCIS1R"
)

result
```


###### {{< iconify ph chat-circle-fill >}} Vraag 2


```{r perf-cis-wave1-edu-item2-2}
# Bekijk ook dit bericht goed van sociale media. Welk soort post denk je dat dit is?
result <- create_stackedbar(
  data = data_filtered_984a0efe,
  title = "Bekijk ook dit bericht goed van sociale media. Welk soort post denk je dat dit is?",
  stacked_type = "percent",
  horizontal = TRUE,
  stack_breaks = c(0, 10, 20, 30),
  stack_bin_labels = c("Incorrect", "Correct"),
  stack_map_values = list("1" = "Correct", "0" = "Incorrect"),
  stack_order = c("Correct", "Incorrect"),
  color_palette = c("#3D7271", "#E28D50", "#F5D76E", "#C7E6D5", "#0F6B5A", "#BABACD"),
  weight_var = "weging_GAMO",
  x_var = "Education",
  x_label = "Opleidingsniveau",
  stack_var = "PCIS2R"
)

result
```


###### {{< iconify ph chat-circle-fill >}} Vraag 3


```{r perf-cis-wave1-edu-item3-2}
# Waar moet je naar kijken om te controleren of een bericht op sociale media geen nepnieuws is?
result <- create_stackedbar(
  data = data_filtered_984a0efe,
  title = "Waar moet je naar kijken om te controleren of een bericht op sociale media geen nepnieuws is?",
  stacked_type = "percent",
  horizontal = TRUE,
  stack_breaks = c(0, 10, 20, 30),
  stack_bin_labels = c("Incorrect", "Correct"),
  stack_map_values = list("1" = "Correct", "0" = "Incorrect"),
  stack_order = c("Correct", "Incorrect"),
  color_palette = c("#3D7271", "#E28D50", "#F5D76E", "#C7E6D5", "#0F6B5A", "#BABACD"),
  weight_var = "weging_GAMO",
  x_var = "Education",
  x_label = "Opleidingsniveau",
  stack_var = "PCIS3R"
)

result
```


:::


##### {{< iconify ph globe-hemisphere-east >}} Migratieachtergrond


::: {.panel-tabset}

###### {{< iconify ph chat-circle-fill >}} Vraag 1


```{r perf-cis-wave1-mig-item1-2}
# Bekijk dit bericht op sociale media goed. Welk soort post denk je dat dit is?
result <- create_stackedbar(
  data = data_filtered_984a0efe,
  title = "Bekijk dit bericht op sociale media goed. Welk soort post denk je dat dit is?",
  stacked_type = "percent",
  horizontal = TRUE,
  stack_breaks = c(0, 10, 20, 30),
  stack_bin_labels = c("Incorrect", "Correct"),
  stack_map_values = list("1" = "Correct", "0" = "Incorrect"),
  stack_order = c("Correct", "Incorrect"),
  color_palette = c("#3D7271", "#E28D50", "#F5D76E", "#C7E6D5", "#0F6B5A", "#BABACD"),
  weight_var = "weging_GAMO",
  x_var = "MigrationBackground",
  x_label = "Migratieachtergrond",
  stack_var = "PCIS1R"
)

result
```


###### {{< iconify ph chat-circle-fill >}} Vraag 2


```{r perf-cis-wave1-mig-item2-2}
# Bekijk ook dit bericht goed van sociale media. Welk soort post denk je dat dit is?
result <- create_stackedbar(
  data = data_filtered_984a0efe,
  title = "Bekijk ook dit bericht goed van sociale media. Welk soort post denk je dat dit is?",
  stacked_type = "percent",
  horizontal = TRUE,
  stack_breaks = c(0, 10, 20, 30),
  stack_bin_labels = c("Incorrect", "Correct"),
  stack_map_values = list("1" = "Correct", "0" = "Incorrect"),
  stack_order = c("Correct", "Incorrect"),
  color_palette = c("#3D7271", "#E28D50", "#F5D76E", "#C7E6D5", "#0F6B5A", "#BABACD"),
  weight_var = "weging_GAMO",
  x_var = "MigrationBackground",
  x_label = "Migratieachtergrond",
  stack_var = "PCIS2R"
)

result
```


###### {{< iconify ph chat-circle-fill >}} Vraag 3


```{r perf-cis-wave1-mig-item3-2}
# Waar moet je naar kijken om te controleren of een bericht op sociale media geen nepnieuws is?
result <- create_stackedbar(
  data = data_filtered_984a0efe,
  title = "Waar moet je naar kijken om te controleren of een bericht op sociale media geen nepnieuws is?",
  stacked_type = "percent",
  horizontal = TRUE,
  stack_breaks = c(0, 10, 20, 30),
  stack_bin_labels = c("Incorrect", "Correct"),
  stack_map_values = list("1" = "Correct", "0" = "Incorrect"),
  stack_order = c("Correct", "Incorrect"),
  color_palette = c("#3D7271", "#E28D50", "#F5D76E", "#C7E6D5", "#0F6B5A", "#BABACD"),
  weight_var = "weging_GAMO",
  x_var = "MigrationBackground",
  x_label = "Migratieachtergrond",
  stack_var = "PCIS3R"
)

result
```


:::


:::


### {{< iconify ph number-circle-two-fill >}} Ronde 2


::: {.panel-tabset}

##### {{< iconify ph users-fill >}} Algemeen


```{r perf-cis-wave2-overall-2}
# 
result <- create_stackedbars(
  data = data_filtered_4af682fd,
  title = "",
  questions = c("PCIS1R", "PCIS2R", "PCIS3R"),
  question_labels = c("Bekijk dit bericht op sociale media goed. Welk soort post denk je dat dit is?", "Bekijk ook dit bericht goed van sociale media. Welk soort post denk je dat dit is?", "Waar moet je naar kijken om te controleren of een bericht op sociale media geen nepnieuws is?"),
  stacked_type = "percent",
  color_palette = c("#3D7271", "#E28D50", "#F5D76E", "#C7E6D5", "#0F6B5A", "#BABACD"),
  horizontal = TRUE,
  x_label = "",
  stack_breaks = c(0, 10, 20, 30),
  stack_bin_labels = c("Incorrect", "Correct"),
  stack_map_values = list("1" = "Correct", "0" = "Incorrect"),
  stack_order = c("Correct", "Incorrect"),
  stack_label = NULL,
  weight_var = "weging_GAMO"
)

result
```


##### {{< iconify mdi:human-male-male-child >}} Leeftijd


::: {.panel-tabset}

###### {{< iconify ph chat-circle-fill >}} Vraag 1


```{r perf-cis-wave2-age-item1-2}
# Bekijk dit bericht op sociale media goed. Welk soort post denk je dat dit is?
result <- create_stackedbar(
  data = data_filtered_4af682fd,
  title = "Bekijk dit bericht op sociale media goed. Welk soort post denk je dat dit is?",
  stacked_type = "percent",
  horizontal = TRUE,
  stack_breaks = c(0, 10, 20, 30),
  stack_bin_labels = c("Incorrect", "Correct"),
  stack_map_values = list("1" = "Correct", "0" = "Incorrect"),
  stack_order = c("Correct", "Incorrect"),
  color_palette = c("#3D7271", "#E28D50", "#F5D76E", "#C7E6D5", "#0F6B5A", "#BABACD"),
  weight_var = "weging_GAMO",
  x_var = "AgeGroup",
  x_label = "Leeftijd",
  stack_var = "PCIS1R"
)

result
```


###### {{< iconify ph chat-circle-fill >}} Vraag 2


```{r perf-cis-wave2-age-item2-2}
# Bekijk ook dit bericht goed van sociale media. Welk soort post denk je dat dit is?
result <- create_stackedbar(
  data = data_filtered_4af682fd,
  title = "Bekijk ook dit bericht goed van sociale media. Welk soort post denk je dat dit is?",
  stacked_type = "percent",
  horizontal = TRUE,
  stack_breaks = c(0, 10, 20, 30),
  stack_bin_labels = c("Incorrect", "Correct"),
  stack_map_values = list("1" = "Correct", "0" = "Incorrect"),
  stack_order = c("Correct", "Incorrect"),
  color_palette = c("#3D7271", "#E28D50", "#F5D76E", "#C7E6D5", "#0F6B5A", "#BABACD"),
  weight_var = "weging_GAMO",
  x_var = "AgeGroup",
  x_label = "Leeftijd",
  stack_var = "PCIS2R"
)

result
```


###### {{< iconify ph chat-circle-fill >}} Vraag 3


```{r perf-cis-wave2-age-item3-2}
# Waar moet je naar kijken om te controleren of een bericht op sociale media geen nepnieuws is?
result <- create_stackedbar(
  data = data_filtered_4af682fd,
  title = "Waar moet je naar kijken om te controleren of een bericht op sociale media geen nepnieuws is?",
  stacked_type = "percent",
  horizontal = TRUE,
  stack_breaks = c(0, 10, 20, 30),
  stack_bin_labels = c("Incorrect", "Correct"),
  stack_map_values = list("1" = "Correct", "0" = "Incorrect"),
  stack_order = c("Correct", "Incorrect"),
  color_palette = c("#3D7271", "#E28D50", "#F5D76E", "#C7E6D5", "#0F6B5A", "#BABACD"),
  weight_var = "weging_GAMO",
  x_var = "AgeGroup",
  x_label = "Leeftijd",
  stack_var = "PCIS3R"
)

result
```


:::


##### {{< iconify mdi gender-transgender >}} Geslacht


::: {.panel-tabset}

###### {{< iconify ph chat-circle-fill >}} Vraag 1


```{r perf-cis-wave2-gender-item1-2}
# Bekijk dit bericht op sociale media goed. Welk soort post denk je dat dit is?
result <- create_stackedbar(
  data = data_filtered_4af682fd,
  title = "Bekijk dit bericht op sociale media goed. Welk soort post denk je dat dit is?",
  stacked_type = "percent",
  horizontal = TRUE,
  stack_breaks = c(0, 10, 20, 30),
  stack_bin_labels = c("Incorrect", "Correct"),
  stack_map_values = list("1" = "Correct", "0" = "Incorrect"),
  stack_order = c("Correct", "Incorrect"),
  color_palette = c("#3D7271", "#E28D50", "#F5D76E", "#C7E6D5", "#0F6B5A", "#BABACD"),
  weight_var = "weging_GAMO",
  x_var = "geslacht",
  x_label = "Geslacht",
  stack_var = "PCIS1R"
)

result
```


###### {{< iconify ph chat-circle-fill >}} Vraag 2


```{r perf-cis-wave2-gender-item2-2}
# Bekijk ook dit bericht goed van sociale media. Welk soort post denk je dat dit is?
result <- create_stackedbar(
  data = data_filtered_4af682fd,
  title = "Bekijk ook dit bericht goed van sociale media. Welk soort post denk je dat dit is?",
  stacked_type = "percent",
  horizontal = TRUE,
  stack_breaks = c(0, 10, 20, 30),
  stack_bin_labels = c("Incorrect", "Correct"),
  stack_map_values = list("1" = "Correct", "0" = "Incorrect"),
  stack_order = c("Correct", "Incorrect"),
  color_palette = c("#3D7271", "#E28D50", "#F5D76E", "#C7E6D5", "#0F6B5A", "#BABACD"),
  weight_var = "weging_GAMO",
  x_var = "geslacht",
  x_label = "Geslacht",
  stack_var = "PCIS2R"
)

result
```


###### {{< iconify ph chat-circle-fill >}} Vraag 3


```{r perf-cis-wave2-gender-item3-2}
# Waar moet je naar kijken om te controleren of een bericht op sociale media geen nepnieuws is?
result <- create_stackedbar(
  data = data_filtered_4af682fd,
  title = "Waar moet je naar kijken om te controleren of een bericht op sociale media geen nepnieuws is?",
  stacked_type = "percent",
  horizontal = TRUE,
  stack_breaks = c(0, 10, 20, 30),
  stack_bin_labels = c("Incorrect", "Correct"),
  stack_map_values = list("1" = "Correct", "0" = "Incorrect"),
  stack_order = c("Correct", "Incorrect"),
  color_palette = c("#3D7271", "#E28D50", "#F5D76E", "#C7E6D5", "#0F6B5A", "#BABACD"),
  weight_var = "weging_GAMO",
  x_var = "geslacht",
  x_label = "Geslacht",
  stack_var = "PCIS3R"
)

result
```


:::


##### {{< iconify ph graduation-cap-fill >}} Opleidingsniveau


::: {.panel-tabset}

###### {{< iconify ph chat-circle-fill >}} Vraag 1


```{r perf-cis-wave2-edu-item1-2}
# Bekijk dit bericht op sociale media goed. Welk soort post denk je dat dit is?
result <- create_stackedbar(
  data = data_filtered_4af682fd,
  title = "Bekijk dit bericht op sociale media goed. Welk soort post denk je dat dit is?",
  stacked_type = "percent",
  horizontal = TRUE,
  stack_breaks = c(0, 10, 20, 30),
  stack_bin_labels = c("Incorrect", "Correct"),
  stack_map_values = list("1" = "Correct", "0" = "Incorrect"),
  stack_order = c("Correct", "Incorrect"),
  color_palette = c("#3D7271", "#E28D50", "#F5D76E", "#C7E6D5", "#0F6B5A", "#BABACD"),
  weight_var = "weging_GAMO",
  x_var = "Education",
  x_label = "Opleidingsniveau",
  stack_var = "PCIS1R"
)

result
```


###### {{< iconify ph chat-circle-fill >}} Vraag 2


```{r perf-cis-wave2-edu-item2-2}
# Bekijk ook dit bericht goed van sociale media. Welk soort post denk je dat dit is?
result <- create_stackedbar(
  data = data_filtered_4af682fd,
  title = "Bekijk ook dit bericht goed van sociale media. Welk soort post denk je dat dit is?",
  stacked_type = "percent",
  horizontal = TRUE,
  stack_breaks = c(0, 10, 20, 30),
  stack_bin_labels = c("Incorrect", "Correct"),
  stack_map_values = list("1" = "Correct", "0" = "Incorrect"),
  stack_order = c("Correct", "Incorrect"),
  color_palette = c("#3D7271", "#E28D50", "#F5D76E", "#C7E6D5", "#0F6B5A", "#BABACD"),
  weight_var = "weging_GAMO",
  x_var = "Education",
  x_label = "Opleidingsniveau",
  stack_var = "PCIS2R"
)

result
```


###### {{< iconify ph chat-circle-fill >}} Vraag 3


```{r perf-cis-wave2-edu-item3-2}
# Waar moet je naar kijken om te controleren of een bericht op sociale media geen nepnieuws is?
result <- create_stackedbar(
  data = data_filtered_4af682fd,
  title = "Waar moet je naar kijken om te controleren of een bericht op sociale media geen nepnieuws is?",
  stacked_type = "percent",
  horizontal = TRUE,
  stack_breaks = c(0, 10, 20, 30),
  stack_bin_labels = c("Incorrect", "Correct"),
  stack_map_values = list("1" = "Correct", "0" = "Incorrect"),
  stack_order = c("Correct", "Incorrect"),
  color_palette = c("#3D7271", "#E28D50", "#F5D76E", "#C7E6D5", "#0F6B5A", "#BABACD"),
  weight_var = "weging_GAMO",
  x_var = "Education",
  x_label = "Opleidingsniveau",
  stack_var = "PCIS3R"
)

result
```


:::


##### {{< iconify ph globe-hemisphere-east >}} Migratieachtergrond


::: {.panel-tabset}

###### {{< iconify ph chat-circle-fill >}} Vraag 1


```{r perf-cis-wave2-mig-item1-2}
# Bekijk dit bericht op sociale media goed. Welk soort post denk je dat dit is?
result <- create_stackedbar(
  data = data_filtered_4af682fd,
  title = "Bekijk dit bericht op sociale media goed. Welk soort post denk je dat dit is?",
  stacked_type = "percent",
  horizontal = TRUE,
  stack_breaks = c(0, 10, 20, 30),
  stack_bin_labels = c("Incorrect", "Correct"),
  stack_map_values = list("1" = "Correct", "0" = "Incorrect"),
  stack_order = c("Correct", "Incorrect"),
  color_palette = c("#3D7271", "#E28D50", "#F5D76E", "#C7E6D5", "#0F6B5A", "#BABACD"),
  weight_var = "weging_GAMO",
  x_var = "MigrationBackground",
  x_label = "Migratieachtergrond",
  stack_var = "PCIS1R"
)

result
```


###### {{< iconify ph chat-circle-fill >}} Vraag 2


```{r perf-cis-wave2-mig-item2-2}
# Bekijk ook dit bericht goed van sociale media. Welk soort post denk je dat dit is?
result <- create_stackedbar(
  data = data_filtered_4af682fd,
  title = "Bekijk ook dit bericht goed van sociale media. Welk soort post denk je dat dit is?",
  stacked_type = "percent",
  horizontal = TRUE,
  stack_breaks = c(0, 10, 20, 30),
  stack_bin_labels = c("Incorrect", "Correct"),
  stack_map_values = list("1" = "Correct", "0" = "Incorrect"),
  stack_order = c("Correct", "Incorrect"),
  color_palette = c("#3D7271", "#E28D50", "#F5D76E", "#C7E6D5", "#0F6B5A", "#BABACD"),
  weight_var = "weging_GAMO",
  x_var = "MigrationBackground",
  x_label = "Migratieachtergrond",
  stack_var = "PCIS2R"
)

result
```


###### {{< iconify ph chat-circle-fill >}} Vraag 3


```{r perf-cis-wave2-mig-item3-2}
# Waar moet je naar kijken om te controleren of een bericht op sociale media geen nepnieuws is?
result <- create_stackedbar(
  data = data_filtered_4af682fd,
  title = "Waar moet je naar kijken om te controleren of een bericht op sociale media geen nepnieuws is?",
  stacked_type = "percent",
  horizontal = TRUE,
  stack_breaks = c(0, 10, 20, 30),
  stack_bin_labels = c("Incorrect", "Correct"),
  stack_map_values = list("1" = "Correct", "0" = "Incorrect"),
  stack_order = c("Correct", "Incorrect"),
  color_palette = c("#3D7271", "#E28D50", "#F5D76E", "#C7E6D5", "#0F6B5A", "#BABACD"),
  weight_var = "weging_GAMO",
  x_var = "MigrationBackground",
  x_label = "Migratieachtergrond",
  stack_var = "PCIS3R"
)

result
```


:::


:::


### {{< iconify ph chart-line-fill >}} Verloop over tijd


::: {.panel-tabset}

##### {{< iconify ph users-fill >}} Algemeen


::: {.panel-tabset}

###### {{< iconify ph chat-circle-fill >}} Vraag 1


```{r perf-cis-overtime-overall-item1-2}
# Bekijk dit bericht op sociale media goed. Welk soort post denk je dat dit is?
result <- create_timeline(
  data = data,
  title = "Bekijk dit bericht op sociale media goed. Welk soort post denk je dat dit is?",
  time_var = "wave_time_label",
  chart_type = "line",
  response_filter = 1,
  y_min = 0,
  y_max = 100,
  response_filter_label = "Percentage dat correct heeft geantwoord",
  response_filter_combine = TRUE,
  x_label = "",
  y_label = "Percentage dat correct heeft geantwoord",
  color_palette = c("#3D7271", "#E28D50", "#F5D76E", "#C7E6D5", "#0F6B5A", "#BABACD"),
  weight_var = "weging_GAMO",
  response_var = "PCIS1R"
)

result
```


###### {{< iconify ph chat-circle-fill >}} Vraag 2


```{r perf-cis-overtime-overall-item2-2}
# Bekijk ook dit bericht goed van sociale media. Welk soort post denk je dat dit is?
result <- create_timeline(
  data = data,
  title = "Bekijk ook dit bericht goed van sociale media. Welk soort post denk je dat dit is?",
  time_var = "wave_time_label",
  chart_type = "line",
  response_filter = 1,
  y_min = 0,
  y_max = 100,
  response_filter_label = "Percentage dat correct heeft geantwoord",
  response_filter_combine = TRUE,
  x_label = "",
  y_label = "Percentage dat correct heeft geantwoord",
  color_palette = c("#3D7271", "#E28D50", "#F5D76E", "#C7E6D5", "#0F6B5A", "#BABACD"),
  weight_var = "weging_GAMO",
  response_var = "PCIS2R"
)

result
```


###### {{< iconify ph chat-circle-fill >}} Vraag 3


```{r perf-cis-overtime-overall-item3-2}
# Waar moet je naar kijken om te controleren of een bericht op sociale media geen nepnieuws is?
result <- create_timeline(
  data = data,
  title = "Waar moet je naar kijken om te controleren of een bericht op sociale media geen nepnieuws is?",
  time_var = "wave_time_label",
  chart_type = "line",
  response_filter = 1,
  y_min = 0,
  y_max = 100,
  response_filter_label = "Percentage dat correct heeft geantwoord",
  response_filter_combine = TRUE,
  x_label = "",
  y_label = "Percentage dat correct heeft geantwoord",
  color_palette = c("#3D7271", "#E28D50", "#F5D76E", "#C7E6D5", "#0F6B5A", "#BABACD"),
  weight_var = "weging_GAMO",
  response_var = "PCIS3R"
)

result
```


:::


##### {{< iconify mdi:human-male-male-child >}} Leeftijd


::: {.panel-tabset}

###### {{< iconify ph chat-circle-fill >}} Vraag 1


```{r perf-cis-overtime-age-item1-2}
# Bekijk dit bericht op sociale media goed. Welk soort post denk je dat dit is?
result <- create_timeline(
  data = data,
  title = "Bekijk dit bericht op sociale media goed. Welk soort post denk je dat dit is?",
  time_var = "wave_time_label",
  chart_type = "line",
  response_filter = 1,
  y_min = 0,
  y_max = 100,
  x_label = "",
  y_label = "Percentage dat correct heeft geantwoord",
  color_palette = c("#3D7271", "#E28D50", "#F5D76E", "#C7E6D5", "#0F6B5A", "#BABACD"),
  response_filter_label = NULL,
  weight_var = "weging_GAMO",
  response_var = "PCIS1R",
  group_var = "AgeGroup"
)

result
```


###### {{< iconify ph chat-circle-fill >}} Vraag 2


```{r perf-cis-overtime-age-item2-2}
# Bekijk ook dit bericht goed van sociale media. Welk soort post denk je dat dit is?
result <- create_timeline(
  data = data,
  title = "Bekijk ook dit bericht goed van sociale media. Welk soort post denk je dat dit is?",
  time_var = "wave_time_label",
  chart_type = "line",
  response_filter = 1,
  y_min = 0,
  y_max = 100,
  x_label = "",
  y_label = "Percentage dat correct heeft geantwoord",
  color_palette = c("#3D7271", "#E28D50", "#F5D76E", "#C7E6D5", "#0F6B5A", "#BABACD"),
  response_filter_label = NULL,
  weight_var = "weging_GAMO",
  response_var = "PCIS2R",
  group_var = "AgeGroup"
)

result
```


###### {{< iconify ph chat-circle-fill >}} Vraag 3


```{r perf-cis-overtime-age-item3-2}
# Waar moet je naar kijken om te controleren of een bericht op sociale media geen nepnieuws is?
result <- create_timeline(
  data = data,
  title = "Waar moet je naar kijken om te controleren of een bericht op sociale media geen nepnieuws is?",
  time_var = "wave_time_label",
  chart_type = "line",
  response_filter = 1,
  y_min = 0,
  y_max = 100,
  x_label = "",
  y_label = "Percentage dat correct heeft geantwoord",
  color_palette = c("#3D7271", "#E28D50", "#F5D76E", "#C7E6D5", "#0F6B5A", "#BABACD"),
  response_filter_label = NULL,
  weight_var = "weging_GAMO",
  response_var = "PCIS3R",
  group_var = "AgeGroup"
)

result
```


:::


##### {{< iconify mdi gender-transgender >}} Geslacht


::: {.panel-tabset}

###### {{< iconify ph chat-circle-fill >}} Vraag 1


```{r perf-cis-overtime-gender-item1-2}
# Bekijk dit bericht op sociale media goed. Welk soort post denk je dat dit is?
result <- create_timeline(
  data = data,
  title = "Bekijk dit bericht op sociale media goed. Welk soort post denk je dat dit is?",
  time_var = "wave_time_label",
  chart_type = "line",
  response_filter = 1,
  y_min = 0,
  y_max = 100,
  x_label = "",
  y_label = "Percentage dat correct heeft geantwoord",
  color_palette = c("#3D7271", "#E28D50", "#F5D76E", "#C7E6D5", "#0F6B5A", "#BABACD"),
  response_filter_label = NULL,
  weight_var = "weging_GAMO",
  response_var = "PCIS1R",
  group_var = "geslacht"
)

result
```


###### {{< iconify ph chat-circle-fill >}} Vraag 2


```{r perf-cis-overtime-gender-item2-2}
# Bekijk ook dit bericht goed van sociale media. Welk soort post denk je dat dit is?
result <- create_timeline(
  data = data,
  title = "Bekijk ook dit bericht goed van sociale media. Welk soort post denk je dat dit is?",
  time_var = "wave_time_label",
  chart_type = "line",
  response_filter = 1,
  y_min = 0,
  y_max = 100,
  x_label = "",
  y_label = "Percentage dat correct heeft geantwoord",
  color_palette = c("#3D7271", "#E28D50", "#F5D76E", "#C7E6D5", "#0F6B5A", "#BABACD"),
  response_filter_label = NULL,
  weight_var = "weging_GAMO",
  response_var = "PCIS2R",
  group_var = "geslacht"
)

result
```


###### {{< iconify ph chat-circle-fill >}} Vraag 3


```{r perf-cis-overtime-gender-item3-2}
# Waar moet je naar kijken om te controleren of een bericht op sociale media geen nepnieuws is?
result <- create_timeline(
  data = data,
  title = "Waar moet je naar kijken om te controleren of een bericht op sociale media geen nepnieuws is?",
  time_var = "wave_time_label",
  chart_type = "line",
  response_filter = 1,
  y_min = 0,
  y_max = 100,
  x_label = "",
  y_label = "Percentage dat correct heeft geantwoord",
  color_palette = c("#3D7271", "#E28D50", "#F5D76E", "#C7E6D5", "#0F6B5A", "#BABACD"),
  response_filter_label = NULL,
  weight_var = "weging_GAMO",
  response_var = "PCIS3R",
  group_var = "geslacht"
)

result
```


:::


##### {{< iconify ph graduation-cap-fill >}} Opleidingsniveau


::: {.panel-tabset}

###### {{< iconify ph chat-circle-fill >}} Vraag 1


```{r perf-cis-overtime-edu-item1-2}
# Bekijk dit bericht op sociale media goed. Welk soort post denk je dat dit is?
result <- create_timeline(
  data = data,
  title = "Bekijk dit bericht op sociale media goed. Welk soort post denk je dat dit is?",
  time_var = "wave_time_label",
  chart_type = "line",
  response_filter = 1,
  y_min = 0,
  y_max = 100,
  x_label = "",
  y_label = "Percentage dat correct heeft geantwoord",
  color_palette = c("#3D7271", "#E28D50", "#F5D76E", "#C7E6D5", "#0F6B5A", "#BABACD"),
  response_filter_label = NULL,
  weight_var = "weging_GAMO",
  response_var = "PCIS1R",
  group_var = "Education"
)

result
```


###### {{< iconify ph chat-circle-fill >}} Vraag 2


```{r perf-cis-overtime-edu-item2-2}
# Bekijk ook dit bericht goed van sociale media. Welk soort post denk je dat dit is?
result <- create_timeline(
  data = data,
  title = "Bekijk ook dit bericht goed van sociale media. Welk soort post denk je dat dit is?",
  time_var = "wave_time_label",
  chart_type = "line",
  response_filter = 1,
  y_min = 0,
  y_max = 100,
  x_label = "",
  y_label = "Percentage dat correct heeft geantwoord",
  color_palette = c("#3D7271", "#E28D50", "#F5D76E", "#C7E6D5", "#0F6B5A", "#BABACD"),
  response_filter_label = NULL,
  weight_var = "weging_GAMO",
  response_var = "PCIS2R",
  group_var = "Education"
)

result
```


###### {{< iconify ph chat-circle-fill >}} Vraag 3


```{r perf-cis-overtime-edu-item3-2}
# Waar moet je naar kijken om te controleren of een bericht op sociale media geen nepnieuws is?
result <- create_timeline(
  data = data,
  title = "Waar moet je naar kijken om te controleren of een bericht op sociale media geen nepnieuws is?",
  time_var = "wave_time_label",
  chart_type = "line",
  response_filter = 1,
  y_min = 0,
  y_max = 100,
  x_label = "",
  y_label = "Percentage dat correct heeft geantwoord",
  color_palette = c("#3D7271", "#E28D50", "#F5D76E", "#C7E6D5", "#0F6B5A", "#BABACD"),
  response_filter_label = NULL,
  weight_var = "weging_GAMO",
  response_var = "PCIS3R",
  group_var = "Education"
)

result
```


:::


##### {{< iconify ph globe-hemisphere-east >}} Migratieachtergrond


::: {.panel-tabset}

###### {{< iconify ph chat-circle-fill >}} Vraag 1


```{r perf-cis-overtime-mig-item1-2}
# Bekijk dit bericht op sociale media goed. Welk soort post denk je dat dit is?
result <- create_timeline(
  data = data,
  title = "Bekijk dit bericht op sociale media goed. Welk soort post denk je dat dit is?",
  time_var = "wave_time_label",
  chart_type = "line",
  response_filter = 1,
  y_min = 0,
  y_max = 100,
  x_label = "",
  y_label = "Percentage dat correct heeft geantwoord",
  color_palette = c("#3D7271", "#E28D50", "#F5D76E", "#C7E6D5", "#0F6B5A", "#BABACD"),
  response_filter_label = NULL,
  weight_var = "weging_GAMO",
  response_var = "PCIS1R",
  group_var = "MigrationBackground"
)

result
```


###### {{< iconify ph chat-circle-fill >}} Vraag 2


```{r perf-cis-overtime-mig-item2-2}
# Bekijk ook dit bericht goed van sociale media. Welk soort post denk je dat dit is?
result <- create_timeline(
  data = data,
  title = "Bekijk ook dit bericht goed van sociale media. Welk soort post denk je dat dit is?",
  time_var = "wave_time_label",
  chart_type = "line",
  response_filter = 1,
  y_min = 0,
  y_max = 100,
  x_label = "",
  y_label = "Percentage dat correct heeft geantwoord",
  color_palette = c("#3D7271", "#E28D50", "#F5D76E", "#C7E6D5", "#0F6B5A", "#BABACD"),
  response_filter_label = NULL,
  weight_var = "weging_GAMO",
  response_var = "PCIS2R",
  group_var = "MigrationBackground"
)

result
```


###### {{< iconify ph chat-circle-fill >}} Vraag 3


```{r perf-cis-overtime-mig-item3-2}
# Waar moet je naar kijken om te controleren of een bericht op sociale media geen nepnieuws is?
result <- create_timeline(
  data = data,
  title = "Waar moet je naar kijken om te controleren of een bericht op sociale media geen nepnieuws is?",
  time_var = "wave_time_label",
  chart_type = "line",
  response_filter = 1,
  y_min = 0,
  y_max = 100,
  x_label = "",
  y_label = "Percentage dat correct heeft geantwoord",
  color_palette = c("#3D7271", "#E28D50", "#F5D76E", "#C7E6D5", "#0F6B5A", "#BABACD"),
  response_filter_label = NULL,
  weight_var = "weging_GAMO",
  response_var = "PCIS3R",
  group_var = "MigrationBackground"
)

result
```


:::


:::


:::

