---
title: "{{< iconify ph palette-fill >}} Digitale Inhoudscreatie"
format: html
---

```{r}
#| include: false
library(dashboardr)
```

**DIT IS EEN MOCKUP VERSIE GELIEVE NIET TE CITEREN**

**Digitale Contentcreatie competentie** omvat het vermogen om digitale content te maken en aan te passen: presentaties maken, verschillende media combineren, beelden/muziek/video bewerken, en auteursrechten begrijpen rond digitale content.

```{r, echo=FALSE, results='asis'}
dashboardr::enable_modals()
```

```{r setup}
#| echo: false
#| warning: false
#| message: false
#| error: false
#| results: 'hide'

# Load required libraries
library(dashboardr)
library(dplyr)
library(highcharter)

# Global chunk options
knitr::opts_chunk$set(
  echo = FALSE,
  warning = FALSE,
  message = FALSE,
  error = FALSE,
  fig.width = 12,
  fig.height = 8,
  dpi = 300
)

# Load data from dataset_4014obs.rds
data <- readRDS('dataset_4014obs.rds')

# Data summary
cat('Dataset loaded:', nrow(data), 'rows,', ncol(data), 'columns\n')

# Create filtered datasets
# Each filter is applied once and reused across visualizations

data_filtered_984a0efe <- data %>% dplyr::filter(wave == 1)
data_filtered_4af682fd <- data %>% dplyr::filter(wave == 2)

```

## {{< iconify ph lightning-fill >}} Inhoudscreatie Vaardigheden


**Vaardigheden** meet het *zelfgerapporteerde vermogen* van deelnemers om een ​​breed scala aan digitale taken uit te voeren. Deze items leggen vast hoe zelfverzekerd mensen zich voelen bij het zoeken naar informatie.
[{{< iconify ph cards >}} Bekijk alle Vaardigheden-resultaten](skills.html)


::: {.panel-tabset}

### {{< iconify ph number-circle-one-fill >}} Ronde 1


::: {.panel-tabset}

##### {{< iconify ph users-fill >}} Algemeen


```{r dccs-wave1-overall-2}
# Digitale Contentcreatievaardigheden
result <- create_stackedbars(
  data = data_filtered_984a0efe,
  title = "Digitale Contentcreatievaardigheden",
  questions = c("SCrea2", "SCrea3", "SCrea4", "SCrea5"),
  question_labels = c("Ik kan op de computer een presentatie maken (bijvoorbeeld in Powerpoint)", "Ik kan iets maken dat verschillende digitale media combineert (bijvoorbeeld een filmpje met muziek eronder)", "Ik kan bestaande digitale plaatjes, muziek en video veranderen", "Ik kan een foto of video mooier maken (bijvoorbeeld met een filter of Photoshop)"),
  stacked_type = "percent",
  color_palette = c("#3D7271", "#E28D50", "#F5D76E", "#C7E6D5", "#0F6B5A", "#BABACD"),
  horizontal = TRUE,
  x_label = "",
  stack_breaks = c(0.5, 2.5, 3.5, 5.5),
  stack_bin_labels = c("Helemaal Onwaar (1-2)", "Niet onwaar en niet waar (3)", "Helemaal Waar (4-5)"),
  stack_order = c("Helemaal Waar (4-5)", "Niet onwaar en niet waar (3)", "Helemaal Onwaar (1-2)"),
  stack_label = NULL,
  weight_var = "weging_GAMO"
)

result
```


##### {{< iconify mdi:human-male-male-child >}} Leeftijd


::: {.panel-tabset}

###### {{< iconify ph chat-circle-fill >}} Vraag 1


```{r dccs-wave1-age-item1-2}
# Ik kan op de computer een presentatie maken (bijvoorbeeld in Powerpoint)
result <- create_stackedbar(
  data = data_filtered_984a0efe,
  title = "Ik kan op de computer een presentatie maken (bijvoorbeeld in Powerpoint)",
  stacked_type = "percent",
  horizontal = TRUE,
  stack_breaks = c(0.5, 2.5, 3.5, 5.5),
  stack_bin_labels = c("Helemaal Onwaar (1-2)", "Niet onwaar en niet waar (3)", "Helemaal Waar (4-5)"),
  stack_order = c("Helemaal Waar (4-5)", "Niet onwaar en niet waar (3)", "Helemaal Onwaar (1-2)"),
  color_palette = c("#3D7271", "#E28D50", "#F5D76E", "#C7E6D5", "#0F6B5A", "#BABACD"),
  weight_var = "weging_GAMO",
  x_var = "AgeGroup",
  x_label = "Leeftijd",
  stack_var = "SCrea2"
)

result
```


###### {{< iconify ph chat-circle-fill >}} Vraag 2


```{r dccs-wave1-age-item2-2}
# Ik kan iets maken dat verschillende digitale media combineert (bijvoorbeeld een filmpje met muziek eronder)
result <- create_stackedbar(
  data = data_filtered_984a0efe,
  title = "Ik kan iets maken dat verschillende digitale media combineert (bijvoorbeeld een filmpje met muziek eronder)",
  stacked_type = "percent",
  horizontal = TRUE,
  stack_breaks = c(0.5, 2.5, 3.5, 5.5),
  stack_bin_labels = c("Helemaal Onwaar (1-2)", "Niet onwaar en niet waar (3)", "Helemaal Waar (4-5)"),
  stack_order = c("Helemaal Waar (4-5)", "Niet onwaar en niet waar (3)", "Helemaal Onwaar (1-2)"),
  color_palette = c("#3D7271", "#E28D50", "#F5D76E", "#C7E6D5", "#0F6B5A", "#BABACD"),
  weight_var = "weging_GAMO",
  x_var = "AgeGroup",
  x_label = "Leeftijd",
  stack_var = "SCrea3"
)

result
```


###### {{< iconify ph chat-circle-fill >}} Vraag 3


```{r dccs-wave1-age-item3-2}
# Ik kan bestaande digitale plaatjes, muziek en video veranderen
result <- create_stackedbar(
  data = data_filtered_984a0efe,
  title = "Ik kan bestaande digitale plaatjes, muziek en video veranderen",
  stacked_type = "percent",
  horizontal = TRUE,
  stack_breaks = c(0.5, 2.5, 3.5, 5.5),
  stack_bin_labels = c("Helemaal Onwaar (1-2)", "Niet onwaar en niet waar (3)", "Helemaal Waar (4-5)"),
  stack_order = c("Helemaal Waar (4-5)", "Niet onwaar en niet waar (3)", "Helemaal Onwaar (1-2)"),
  color_palette = c("#3D7271", "#E28D50", "#F5D76E", "#C7E6D5", "#0F6B5A", "#BABACD"),
  weight_var = "weging_GAMO",
  x_var = "AgeGroup",
  x_label = "Leeftijd",
  stack_var = "SCrea4"
)

result
```


###### {{< iconify ph chat-circle-fill >}} Vraag 4


```{r dccs-wave1-age-item4-2}
# Ik kan een foto of video mooier maken (bijvoorbeeld met een filter of Photoshop)
result <- create_stackedbar(
  data = data_filtered_984a0efe,
  title = "Ik kan een foto of video mooier maken (bijvoorbeeld met een filter of Photoshop)",
  stacked_type = "percent",
  horizontal = TRUE,
  stack_breaks = c(0.5, 2.5, 3.5, 5.5),
  stack_bin_labels = c("Helemaal Onwaar (1-2)", "Niet onwaar en niet waar (3)", "Helemaal Waar (4-5)"),
  stack_order = c("Helemaal Waar (4-5)", "Niet onwaar en niet waar (3)", "Helemaal Onwaar (1-2)"),
  color_palette = c("#3D7271", "#E28D50", "#F5D76E", "#C7E6D5", "#0F6B5A", "#BABACD"),
  weight_var = "weging_GAMO",
  x_var = "AgeGroup",
  x_label = "Leeftijd",
  stack_var = "SCrea5"
)

result
```


:::


##### {{< iconify mdi gender-transgender >}} Geslacht


::: {.panel-tabset}

###### {{< iconify ph chat-circle-fill >}} Vraag 1


```{r dccs-wave1-gender-item1-2}
# Ik kan op de computer een presentatie maken (bijvoorbeeld in Powerpoint)
result <- create_stackedbar(
  data = data_filtered_984a0efe,
  title = "Ik kan op de computer een presentatie maken (bijvoorbeeld in Powerpoint)",
  stacked_type = "percent",
  horizontal = TRUE,
  stack_breaks = c(0.5, 2.5, 3.5, 5.5),
  stack_bin_labels = c("Helemaal Onwaar (1-2)", "Niet onwaar en niet waar (3)", "Helemaal Waar (4-5)"),
  stack_order = c("Helemaal Waar (4-5)", "Niet onwaar en niet waar (3)", "Helemaal Onwaar (1-2)"),
  color_palette = c("#3D7271", "#E28D50", "#F5D76E", "#C7E6D5", "#0F6B5A", "#BABACD"),
  weight_var = "weging_GAMO",
  x_var = "geslacht",
  x_label = "Geslacht",
  stack_var = "SCrea2"
)

result
```


###### {{< iconify ph chat-circle-fill >}} Vraag 2


```{r dccs-wave1-gender-item2-2}
# Ik kan iets maken dat verschillende digitale media combineert (bijvoorbeeld een filmpje met muziek eronder)
result <- create_stackedbar(
  data = data_filtered_984a0efe,
  title = "Ik kan iets maken dat verschillende digitale media combineert (bijvoorbeeld een filmpje met muziek eronder)",
  stacked_type = "percent",
  horizontal = TRUE,
  stack_breaks = c(0.5, 2.5, 3.5, 5.5),
  stack_bin_labels = c("Helemaal Onwaar (1-2)", "Niet onwaar en niet waar (3)", "Helemaal Waar (4-5)"),
  stack_order = c("Helemaal Waar (4-5)", "Niet onwaar en niet waar (3)", "Helemaal Onwaar (1-2)"),
  color_palette = c("#3D7271", "#E28D50", "#F5D76E", "#C7E6D5", "#0F6B5A", "#BABACD"),
  weight_var = "weging_GAMO",
  x_var = "geslacht",
  x_label = "Geslacht",
  stack_var = "SCrea3"
)

result
```


###### {{< iconify ph chat-circle-fill >}} Vraag 3


```{r dccs-wave1-gender-item3-2}
# Ik kan bestaande digitale plaatjes, muziek en video veranderen
result <- create_stackedbar(
  data = data_filtered_984a0efe,
  title = "Ik kan bestaande digitale plaatjes, muziek en video veranderen",
  stacked_type = "percent",
  horizontal = TRUE,
  stack_breaks = c(0.5, 2.5, 3.5, 5.5),
  stack_bin_labels = c("Helemaal Onwaar (1-2)", "Niet onwaar en niet waar (3)", "Helemaal Waar (4-5)"),
  stack_order = c("Helemaal Waar (4-5)", "Niet onwaar en niet waar (3)", "Helemaal Onwaar (1-2)"),
  color_palette = c("#3D7271", "#E28D50", "#F5D76E", "#C7E6D5", "#0F6B5A", "#BABACD"),
  weight_var = "weging_GAMO",
  x_var = "geslacht",
  x_label = "Geslacht",
  stack_var = "SCrea4"
)

result
```


###### {{< iconify ph chat-circle-fill >}} Vraag 4


```{r dccs-wave1-gender-item4-2}
# Ik kan een foto of video mooier maken (bijvoorbeeld met een filter of Photoshop)
result <- create_stackedbar(
  data = data_filtered_984a0efe,
  title = "Ik kan een foto of video mooier maken (bijvoorbeeld met een filter of Photoshop)",
  stacked_type = "percent",
  horizontal = TRUE,
  stack_breaks = c(0.5, 2.5, 3.5, 5.5),
  stack_bin_labels = c("Helemaal Onwaar (1-2)", "Niet onwaar en niet waar (3)", "Helemaal Waar (4-5)"),
  stack_order = c("Helemaal Waar (4-5)", "Niet onwaar en niet waar (3)", "Helemaal Onwaar (1-2)"),
  color_palette = c("#3D7271", "#E28D50", "#F5D76E", "#C7E6D5", "#0F6B5A", "#BABACD"),
  weight_var = "weging_GAMO",
  x_var = "geslacht",
  x_label = "Geslacht",
  stack_var = "SCrea5"
)

result
```


:::


##### {{< iconify ph graduation-cap-fill >}} Opleidingsniveau


::: {.panel-tabset}

###### {{< iconify ph chat-circle-fill >}} Vraag 1


```{r dccs-wave1-edu-item1-2}
# Ik kan op de computer een presentatie maken (bijvoorbeeld in Powerpoint)
result <- create_stackedbar(
  data = data_filtered_984a0efe,
  title = "Ik kan op de computer een presentatie maken (bijvoorbeeld in Powerpoint)",
  stacked_type = "percent",
  horizontal = TRUE,
  stack_breaks = c(0.5, 2.5, 3.5, 5.5),
  stack_bin_labels = c("Helemaal Onwaar (1-2)", "Niet onwaar en niet waar (3)", "Helemaal Waar (4-5)"),
  stack_order = c("Helemaal Waar (4-5)", "Niet onwaar en niet waar (3)", "Helemaal Onwaar (1-2)"),
  color_palette = c("#3D7271", "#E28D50", "#F5D76E", "#C7E6D5", "#0F6B5A", "#BABACD"),
  weight_var = "weging_GAMO",
  x_var = "Education",
  x_label = "Opleidingsniveau",
  stack_var = "SCrea2"
)

result
```


###### {{< iconify ph chat-circle-fill >}} Vraag 2


```{r dccs-wave1-edu-item2-2}
# Ik kan iets maken dat verschillende digitale media combineert (bijvoorbeeld een filmpje met muziek eronder)
result <- create_stackedbar(
  data = data_filtered_984a0efe,
  title = "Ik kan iets maken dat verschillende digitale media combineert (bijvoorbeeld een filmpje met muziek eronder)",
  stacked_type = "percent",
  horizontal = TRUE,
  stack_breaks = c(0.5, 2.5, 3.5, 5.5),
  stack_bin_labels = c("Helemaal Onwaar (1-2)", "Niet onwaar en niet waar (3)", "Helemaal Waar (4-5)"),
  stack_order = c("Helemaal Waar (4-5)", "Niet onwaar en niet waar (3)", "Helemaal Onwaar (1-2)"),
  color_palette = c("#3D7271", "#E28D50", "#F5D76E", "#C7E6D5", "#0F6B5A", "#BABACD"),
  weight_var = "weging_GAMO",
  x_var = "Education",
  x_label = "Opleidingsniveau",
  stack_var = "SCrea3"
)

result
```


###### {{< iconify ph chat-circle-fill >}} Vraag 3


```{r dccs-wave1-edu-item3-2}
# Ik kan bestaande digitale plaatjes, muziek en video veranderen
result <- create_stackedbar(
  data = data_filtered_984a0efe,
  title = "Ik kan bestaande digitale plaatjes, muziek en video veranderen",
  stacked_type = "percent",
  horizontal = TRUE,
  stack_breaks = c(0.5, 2.5, 3.5, 5.5),
  stack_bin_labels = c("Helemaal Onwaar (1-2)", "Niet onwaar en niet waar (3)", "Helemaal Waar (4-5)"),
  stack_order = c("Helemaal Waar (4-5)", "Niet onwaar en niet waar (3)", "Helemaal Onwaar (1-2)"),
  color_palette = c("#3D7271", "#E28D50", "#F5D76E", "#C7E6D5", "#0F6B5A", "#BABACD"),
  weight_var = "weging_GAMO",
  x_var = "Education",
  x_label = "Opleidingsniveau",
  stack_var = "SCrea4"
)

result
```


###### {{< iconify ph chat-circle-fill >}} Vraag 4


```{r dccs-wave1-edu-item4-2}
# Ik kan een foto of video mooier maken (bijvoorbeeld met een filter of Photoshop)
result <- create_stackedbar(
  data = data_filtered_984a0efe,
  title = "Ik kan een foto of video mooier maken (bijvoorbeeld met een filter of Photoshop)",
  stacked_type = "percent",
  horizontal = TRUE,
  stack_breaks = c(0.5, 2.5, 3.5, 5.5),
  stack_bin_labels = c("Helemaal Onwaar (1-2)", "Niet onwaar en niet waar (3)", "Helemaal Waar (4-5)"),
  stack_order = c("Helemaal Waar (4-5)", "Niet onwaar en niet waar (3)", "Helemaal Onwaar (1-2)"),
  color_palette = c("#3D7271", "#E28D50", "#F5D76E", "#C7E6D5", "#0F6B5A", "#BABACD"),
  weight_var = "weging_GAMO",
  x_var = "Education",
  x_label = "Opleidingsniveau",
  stack_var = "SCrea5"
)

result
```


:::


##### {{< iconify ph globe-hemisphere-east >}} Migratieachtergrond


::: {.panel-tabset}

###### {{< iconify ph chat-circle-fill >}} Vraag 1


```{r dccs-wave1-mig-item1-2}
# Ik kan op de computer een presentatie maken (bijvoorbeeld in Powerpoint)
result <- create_stackedbar(
  data = data_filtered_984a0efe,
  title = "Ik kan op de computer een presentatie maken (bijvoorbeeld in Powerpoint)",
  stacked_type = "percent",
  horizontal = TRUE,
  stack_breaks = c(0.5, 2.5, 3.5, 5.5),
  stack_bin_labels = c("Helemaal Onwaar (1-2)", "Niet onwaar en niet waar (3)", "Helemaal Waar (4-5)"),
  stack_order = c("Helemaal Waar (4-5)", "Niet onwaar en niet waar (3)", "Helemaal Onwaar (1-2)"),
  color_palette = c("#3D7271", "#E28D50", "#F5D76E", "#C7E6D5", "#0F6B5A", "#BABACD"),
  weight_var = "weging_GAMO",
  x_var = "MigrationBackground",
  x_label = "Migratieachtergrond",
  stack_var = "SCrea2"
)

result
```


###### {{< iconify ph chat-circle-fill >}} Vraag 2


```{r dccs-wave1-mig-item2-2}
# Ik kan iets maken dat verschillende digitale media combineert (bijvoorbeeld een filmpje met muziek eronder)
result <- create_stackedbar(
  data = data_filtered_984a0efe,
  title = "Ik kan iets maken dat verschillende digitale media combineert (bijvoorbeeld een filmpje met muziek eronder)",
  stacked_type = "percent",
  horizontal = TRUE,
  stack_breaks = c(0.5, 2.5, 3.5, 5.5),
  stack_bin_labels = c("Helemaal Onwaar (1-2)", "Niet onwaar en niet waar (3)", "Helemaal Waar (4-5)"),
  stack_order = c("Helemaal Waar (4-5)", "Niet onwaar en niet waar (3)", "Helemaal Onwaar (1-2)"),
  color_palette = c("#3D7271", "#E28D50", "#F5D76E", "#C7E6D5", "#0F6B5A", "#BABACD"),
  weight_var = "weging_GAMO",
  x_var = "MigrationBackground",
  x_label = "Migratieachtergrond",
  stack_var = "SCrea3"
)

result
```


###### {{< iconify ph chat-circle-fill >}} Vraag 3


```{r dccs-wave1-mig-item3-2}
# Ik kan bestaande digitale plaatjes, muziek en video veranderen
result <- create_stackedbar(
  data = data_filtered_984a0efe,
  title = "Ik kan bestaande digitale plaatjes, muziek en video veranderen",
  stacked_type = "percent",
  horizontal = TRUE,
  stack_breaks = c(0.5, 2.5, 3.5, 5.5),
  stack_bin_labels = c("Helemaal Onwaar (1-2)", "Niet onwaar en niet waar (3)", "Helemaal Waar (4-5)"),
  stack_order = c("Helemaal Waar (4-5)", "Niet onwaar en niet waar (3)", "Helemaal Onwaar (1-2)"),
  color_palette = c("#3D7271", "#E28D50", "#F5D76E", "#C7E6D5", "#0F6B5A", "#BABACD"),
  weight_var = "weging_GAMO",
  x_var = "MigrationBackground",
  x_label = "Migratieachtergrond",
  stack_var = "SCrea4"
)

result
```


###### {{< iconify ph chat-circle-fill >}} Vraag 4


```{r dccs-wave1-mig-item4-2}
# Ik kan een foto of video mooier maken (bijvoorbeeld met een filter of Photoshop)
result <- create_stackedbar(
  data = data_filtered_984a0efe,
  title = "Ik kan een foto of video mooier maken (bijvoorbeeld met een filter of Photoshop)",
  stacked_type = "percent",
  horizontal = TRUE,
  stack_breaks = c(0.5, 2.5, 3.5, 5.5),
  stack_bin_labels = c("Helemaal Onwaar (1-2)", "Niet onwaar en niet waar (3)", "Helemaal Waar (4-5)"),
  stack_order = c("Helemaal Waar (4-5)", "Niet onwaar en niet waar (3)", "Helemaal Onwaar (1-2)"),
  color_palette = c("#3D7271", "#E28D50", "#F5D76E", "#C7E6D5", "#0F6B5A", "#BABACD"),
  weight_var = "weging_GAMO",
  x_var = "MigrationBackground",
  x_label = "Migratieachtergrond",
  stack_var = "SCrea5"
)

result
```


:::


:::


### {{< iconify ph number-circle-two-fill >}} Ronde 2


::: {.panel-tabset}

##### {{< iconify ph users-fill >}} Algemeen


```{r dccs-wave2-overall-2}
# Digitale Contentcreatievaardigheden
result <- create_stackedbars(
  data = data_filtered_4af682fd,
  title = "Digitale Contentcreatievaardigheden",
  questions = c("SCrea2", "SCrea3", "SCrea4", "SCrea5"),
  question_labels = c("Ik kan op de computer een presentatie maken (bijvoorbeeld in Powerpoint)", "Ik kan iets maken dat verschillende digitale media combineert (bijvoorbeeld een filmpje met muziek eronder)", "Ik kan bestaande digitale plaatjes, muziek en video veranderen", "Ik kan een foto of video mooier maken (bijvoorbeeld met een filter of Photoshop)"),
  stacked_type = "percent",
  color_palette = c("#3D7271", "#E28D50", "#F5D76E", "#C7E6D5", "#0F6B5A", "#BABACD"),
  horizontal = TRUE,
  x_label = "",
  stack_breaks = c(0.5, 2.5, 3.5, 5.5),
  stack_bin_labels = c("Helemaal Onwaar (1-2)", "Niet onwaar en niet waar (3)", "Helemaal Waar (4-5)"),
  stack_order = c("Helemaal Waar (4-5)", "Niet onwaar en niet waar (3)", "Helemaal Onwaar (1-2)"),
  stack_label = NULL,
  weight_var = "weging_GAMO"
)

result
```


##### {{< iconify mdi:human-male-male-child >}} Leeftijd


::: {.panel-tabset}

###### {{< iconify ph chat-circle-fill >}} Vraag 1


```{r dccs-wave2-age-item1-2}
# Ik kan op de computer een presentatie maken (bijvoorbeeld in Powerpoint)
result <- create_stackedbar(
  data = data_filtered_4af682fd,
  title = "Ik kan op de computer een presentatie maken (bijvoorbeeld in Powerpoint)",
  stacked_type = "percent",
  horizontal = TRUE,
  stack_breaks = c(0.5, 2.5, 3.5, 5.5),
  stack_bin_labels = c("Helemaal Onwaar (1-2)", "Niet onwaar en niet waar (3)", "Helemaal Waar (4-5)"),
  stack_order = c("Helemaal Waar (4-5)", "Niet onwaar en niet waar (3)", "Helemaal Onwaar (1-2)"),
  color_palette = c("#3D7271", "#E28D50", "#F5D76E", "#C7E6D5", "#0F6B5A", "#BABACD"),
  weight_var = "weging_GAMO",
  x_var = "AgeGroup",
  x_label = "Leeftijd",
  stack_var = "SCrea2"
)

result
```


###### {{< iconify ph chat-circle-fill >}} Vraag 2


```{r dccs-wave2-age-item2-2}
# Ik kan iets maken dat verschillende digitale media combineert (bijvoorbeeld een filmpje met muziek eronder)
result <- create_stackedbar(
  data = data_filtered_4af682fd,
  title = "Ik kan iets maken dat verschillende digitale media combineert (bijvoorbeeld een filmpje met muziek eronder)",
  stacked_type = "percent",
  horizontal = TRUE,
  stack_breaks = c(0.5, 2.5, 3.5, 5.5),
  stack_bin_labels = c("Helemaal Onwaar (1-2)", "Niet onwaar en niet waar (3)", "Helemaal Waar (4-5)"),
  stack_order = c("Helemaal Waar (4-5)", "Niet onwaar en niet waar (3)", "Helemaal Onwaar (1-2)"),
  color_palette = c("#3D7271", "#E28D50", "#F5D76E", "#C7E6D5", "#0F6B5A", "#BABACD"),
  weight_var = "weging_GAMO",
  x_var = "AgeGroup",
  x_label = "Leeftijd",
  stack_var = "SCrea3"
)

result
```


###### {{< iconify ph chat-circle-fill >}} Vraag 3


```{r dccs-wave2-age-item3-2}
# Ik kan bestaande digitale plaatjes, muziek en video veranderen
result <- create_stackedbar(
  data = data_filtered_4af682fd,
  title = "Ik kan bestaande digitale plaatjes, muziek en video veranderen",
  stacked_type = "percent",
  horizontal = TRUE,
  stack_breaks = c(0.5, 2.5, 3.5, 5.5),
  stack_bin_labels = c("Helemaal Onwaar (1-2)", "Niet onwaar en niet waar (3)", "Helemaal Waar (4-5)"),
  stack_order = c("Helemaal Waar (4-5)", "Niet onwaar en niet waar (3)", "Helemaal Onwaar (1-2)"),
  color_palette = c("#3D7271", "#E28D50", "#F5D76E", "#C7E6D5", "#0F6B5A", "#BABACD"),
  weight_var = "weging_GAMO",
  x_var = "AgeGroup",
  x_label = "Leeftijd",
  stack_var = "SCrea4"
)

result
```


###### {{< iconify ph chat-circle-fill >}} Vraag 4


```{r dccs-wave2-age-item4-2}
# Ik kan een foto of video mooier maken (bijvoorbeeld met een filter of Photoshop)
result <- create_stackedbar(
  data = data_filtered_4af682fd,
  title = "Ik kan een foto of video mooier maken (bijvoorbeeld met een filter of Photoshop)",
  stacked_type = "percent",
  horizontal = TRUE,
  stack_breaks = c(0.5, 2.5, 3.5, 5.5),
  stack_bin_labels = c("Helemaal Onwaar (1-2)", "Niet onwaar en niet waar (3)", "Helemaal Waar (4-5)"),
  stack_order = c("Helemaal Waar (4-5)", "Niet onwaar en niet waar (3)", "Helemaal Onwaar (1-2)"),
  color_palette = c("#3D7271", "#E28D50", "#F5D76E", "#C7E6D5", "#0F6B5A", "#BABACD"),
  weight_var = "weging_GAMO",
  x_var = "AgeGroup",
  x_label = "Leeftijd",
  stack_var = "SCrea5"
)

result
```


:::


##### {{< iconify mdi gender-transgender >}} Geslacht


::: {.panel-tabset}

###### {{< iconify ph chat-circle-fill >}} Vraag 1


```{r dccs-wave2-gender-item1-2}
# Ik kan op de computer een presentatie maken (bijvoorbeeld in Powerpoint)
result <- create_stackedbar(
  data = data_filtered_4af682fd,
  title = "Ik kan op de computer een presentatie maken (bijvoorbeeld in Powerpoint)",
  stacked_type = "percent",
  horizontal = TRUE,
  stack_breaks = c(0.5, 2.5, 3.5, 5.5),
  stack_bin_labels = c("Helemaal Onwaar (1-2)", "Niet onwaar en niet waar (3)", "Helemaal Waar (4-5)"),
  stack_order = c("Helemaal Waar (4-5)", "Niet onwaar en niet waar (3)", "Helemaal Onwaar (1-2)"),
  color_palette = c("#3D7271", "#E28D50", "#F5D76E", "#C7E6D5", "#0F6B5A", "#BABACD"),
  weight_var = "weging_GAMO",
  x_var = "geslacht",
  x_label = "Geslacht",
  stack_var = "SCrea2"
)

result
```


###### {{< iconify ph chat-circle-fill >}} Vraag 2


```{r dccs-wave2-gender-item2-2}
# Ik kan iets maken dat verschillende digitale media combineert (bijvoorbeeld een filmpje met muziek eronder)
result <- create_stackedbar(
  data = data_filtered_4af682fd,
  title = "Ik kan iets maken dat verschillende digitale media combineert (bijvoorbeeld een filmpje met muziek eronder)",
  stacked_type = "percent",
  horizontal = TRUE,
  stack_breaks = c(0.5, 2.5, 3.5, 5.5),
  stack_bin_labels = c("Helemaal Onwaar (1-2)", "Niet onwaar en niet waar (3)", "Helemaal Waar (4-5)"),
  stack_order = c("Helemaal Waar (4-5)", "Niet onwaar en niet waar (3)", "Helemaal Onwaar (1-2)"),
  color_palette = c("#3D7271", "#E28D50", "#F5D76E", "#C7E6D5", "#0F6B5A", "#BABACD"),
  weight_var = "weging_GAMO",
  x_var = "geslacht",
  x_label = "Geslacht",
  stack_var = "SCrea3"
)

result
```


###### {{< iconify ph chat-circle-fill >}} Vraag 3


```{r dccs-wave2-gender-item3-2}
# Ik kan bestaande digitale plaatjes, muziek en video veranderen
result <- create_stackedbar(
  data = data_filtered_4af682fd,
  title = "Ik kan bestaande digitale plaatjes, muziek en video veranderen",
  stacked_type = "percent",
  horizontal = TRUE,
  stack_breaks = c(0.5, 2.5, 3.5, 5.5),
  stack_bin_labels = c("Helemaal Onwaar (1-2)", "Niet onwaar en niet waar (3)", "Helemaal Waar (4-5)"),
  stack_order = c("Helemaal Waar (4-5)", "Niet onwaar en niet waar (3)", "Helemaal Onwaar (1-2)"),
  color_palette = c("#3D7271", "#E28D50", "#F5D76E", "#C7E6D5", "#0F6B5A", "#BABACD"),
  weight_var = "weging_GAMO",
  x_var = "geslacht",
  x_label = "Geslacht",
  stack_var = "SCrea4"
)

result
```


###### {{< iconify ph chat-circle-fill >}} Vraag 4


```{r dccs-wave2-gender-item4-2}
# Ik kan een foto of video mooier maken (bijvoorbeeld met een filter of Photoshop)
result <- create_stackedbar(
  data = data_filtered_4af682fd,
  title = "Ik kan een foto of video mooier maken (bijvoorbeeld met een filter of Photoshop)",
  stacked_type = "percent",
  horizontal = TRUE,
  stack_breaks = c(0.5, 2.5, 3.5, 5.5),
  stack_bin_labels = c("Helemaal Onwaar (1-2)", "Niet onwaar en niet waar (3)", "Helemaal Waar (4-5)"),
  stack_order = c("Helemaal Waar (4-5)", "Niet onwaar en niet waar (3)", "Helemaal Onwaar (1-2)"),
  color_palette = c("#3D7271", "#E28D50", "#F5D76E", "#C7E6D5", "#0F6B5A", "#BABACD"),
  weight_var = "weging_GAMO",
  x_var = "geslacht",
  x_label = "Geslacht",
  stack_var = "SCrea5"
)

result
```


:::


##### {{< iconify ph graduation-cap-fill >}} Opleidingsniveau


::: {.panel-tabset}

###### {{< iconify ph chat-circle-fill >}} Vraag 1


```{r dccs-wave2-edu-item1-2}
# Ik kan op de computer een presentatie maken (bijvoorbeeld in Powerpoint)
result <- create_stackedbar(
  data = data_filtered_4af682fd,
  title = "Ik kan op de computer een presentatie maken (bijvoorbeeld in Powerpoint)",
  stacked_type = "percent",
  horizontal = TRUE,
  stack_breaks = c(0.5, 2.5, 3.5, 5.5),
  stack_bin_labels = c("Helemaal Onwaar (1-2)", "Niet onwaar en niet waar (3)", "Helemaal Waar (4-5)"),
  stack_order = c("Helemaal Waar (4-5)", "Niet onwaar en niet waar (3)", "Helemaal Onwaar (1-2)"),
  color_palette = c("#3D7271", "#E28D50", "#F5D76E", "#C7E6D5", "#0F6B5A", "#BABACD"),
  weight_var = "weging_GAMO",
  x_var = "Education",
  x_label = "Opleidingsniveau",
  stack_var = "SCrea2"
)

result
```


###### {{< iconify ph chat-circle-fill >}} Vraag 2


```{r dccs-wave2-edu-item2-2}
# Ik kan iets maken dat verschillende digitale media combineert (bijvoorbeeld een filmpje met muziek eronder)
result <- create_stackedbar(
  data = data_filtered_4af682fd,
  title = "Ik kan iets maken dat verschillende digitale media combineert (bijvoorbeeld een filmpje met muziek eronder)",
  stacked_type = "percent",
  horizontal = TRUE,
  stack_breaks = c(0.5, 2.5, 3.5, 5.5),
  stack_bin_labels = c("Helemaal Onwaar (1-2)", "Niet onwaar en niet waar (3)", "Helemaal Waar (4-5)"),
  stack_order = c("Helemaal Waar (4-5)", "Niet onwaar en niet waar (3)", "Helemaal Onwaar (1-2)"),
  color_palette = c("#3D7271", "#E28D50", "#F5D76E", "#C7E6D5", "#0F6B5A", "#BABACD"),
  weight_var = "weging_GAMO",
  x_var = "Education",
  x_label = "Opleidingsniveau",
  stack_var = "SCrea3"
)

result
```


###### {{< iconify ph chat-circle-fill >}} Vraag 3


```{r dccs-wave2-edu-item3-2}
# Ik kan bestaande digitale plaatjes, muziek en video veranderen
result <- create_stackedbar(
  data = data_filtered_4af682fd,
  title = "Ik kan bestaande digitale plaatjes, muziek en video veranderen",
  stacked_type = "percent",
  horizontal = TRUE,
  stack_breaks = c(0.5, 2.5, 3.5, 5.5),
  stack_bin_labels = c("Helemaal Onwaar (1-2)", "Niet onwaar en niet waar (3)", "Helemaal Waar (4-5)"),
  stack_order = c("Helemaal Waar (4-5)", "Niet onwaar en niet waar (3)", "Helemaal Onwaar (1-2)"),
  color_palette = c("#3D7271", "#E28D50", "#F5D76E", "#C7E6D5", "#0F6B5A", "#BABACD"),
  weight_var = "weging_GAMO",
  x_var = "Education",
  x_label = "Opleidingsniveau",
  stack_var = "SCrea4"
)

result
```


###### {{< iconify ph chat-circle-fill >}} Vraag 4


```{r dccs-wave2-edu-item4-2}
# Ik kan een foto of video mooier maken (bijvoorbeeld met een filter of Photoshop)
result <- create_stackedbar(
  data = data_filtered_4af682fd,
  title = "Ik kan een foto of video mooier maken (bijvoorbeeld met een filter of Photoshop)",
  stacked_type = "percent",
  horizontal = TRUE,
  stack_breaks = c(0.5, 2.5, 3.5, 5.5),
  stack_bin_labels = c("Helemaal Onwaar (1-2)", "Niet onwaar en niet waar (3)", "Helemaal Waar (4-5)"),
  stack_order = c("Helemaal Waar (4-5)", "Niet onwaar en niet waar (3)", "Helemaal Onwaar (1-2)"),
  color_palette = c("#3D7271", "#E28D50", "#F5D76E", "#C7E6D5", "#0F6B5A", "#BABACD"),
  weight_var = "weging_GAMO",
  x_var = "Education",
  x_label = "Opleidingsniveau",
  stack_var = "SCrea5"
)

result
```


:::


##### {{< iconify ph globe-hemisphere-east >}} Migratieachtergrond


::: {.panel-tabset}

###### {{< iconify ph chat-circle-fill >}} Vraag 1


```{r dccs-wave2-mig-item1-2}
# Ik kan op de computer een presentatie maken (bijvoorbeeld in Powerpoint)
result <- create_stackedbar(
  data = data_filtered_4af682fd,
  title = "Ik kan op de computer een presentatie maken (bijvoorbeeld in Powerpoint)",
  stacked_type = "percent",
  horizontal = TRUE,
  stack_breaks = c(0.5, 2.5, 3.5, 5.5),
  stack_bin_labels = c("Helemaal Onwaar (1-2)", "Niet onwaar en niet waar (3)", "Helemaal Waar (4-5)"),
  stack_order = c("Helemaal Waar (4-5)", "Niet onwaar en niet waar (3)", "Helemaal Onwaar (1-2)"),
  color_palette = c("#3D7271", "#E28D50", "#F5D76E", "#C7E6D5", "#0F6B5A", "#BABACD"),
  weight_var = "weging_GAMO",
  x_var = "MigrationBackground",
  x_label = "Migratieachtergrond",
  stack_var = "SCrea2"
)

result
```


###### {{< iconify ph chat-circle-fill >}} Vraag 2


```{r dccs-wave2-mig-item2-2}
# Ik kan iets maken dat verschillende digitale media combineert (bijvoorbeeld een filmpje met muziek eronder)
result <- create_stackedbar(
  data = data_filtered_4af682fd,
  title = "Ik kan iets maken dat verschillende digitale media combineert (bijvoorbeeld een filmpje met muziek eronder)",
  stacked_type = "percent",
  horizontal = TRUE,
  stack_breaks = c(0.5, 2.5, 3.5, 5.5),
  stack_bin_labels = c("Helemaal Onwaar (1-2)", "Niet onwaar en niet waar (3)", "Helemaal Waar (4-5)"),
  stack_order = c("Helemaal Waar (4-5)", "Niet onwaar en niet waar (3)", "Helemaal Onwaar (1-2)"),
  color_palette = c("#3D7271", "#E28D50", "#F5D76E", "#C7E6D5", "#0F6B5A", "#BABACD"),
  weight_var = "weging_GAMO",
  x_var = "MigrationBackground",
  x_label = "Migratieachtergrond",
  stack_var = "SCrea3"
)

result
```


###### {{< iconify ph chat-circle-fill >}} Vraag 3


```{r dccs-wave2-mig-item3-2}
# Ik kan bestaande digitale plaatjes, muziek en video veranderen
result <- create_stackedbar(
  data = data_filtered_4af682fd,
  title = "Ik kan bestaande digitale plaatjes, muziek en video veranderen",
  stacked_type = "percent",
  horizontal = TRUE,
  stack_breaks = c(0.5, 2.5, 3.5, 5.5),
  stack_bin_labels = c("Helemaal Onwaar (1-2)", "Niet onwaar en niet waar (3)", "Helemaal Waar (4-5)"),
  stack_order = c("Helemaal Waar (4-5)", "Niet onwaar en niet waar (3)", "Helemaal Onwaar (1-2)"),
  color_palette = c("#3D7271", "#E28D50", "#F5D76E", "#C7E6D5", "#0F6B5A", "#BABACD"),
  weight_var = "weging_GAMO",
  x_var = "MigrationBackground",
  x_label = "Migratieachtergrond",
  stack_var = "SCrea4"
)

result
```


###### {{< iconify ph chat-circle-fill >}} Vraag 4


```{r dccs-wave2-mig-item4-2}
# Ik kan een foto of video mooier maken (bijvoorbeeld met een filter of Photoshop)
result <- create_stackedbar(
  data = data_filtered_4af682fd,
  title = "Ik kan een foto of video mooier maken (bijvoorbeeld met een filter of Photoshop)",
  stacked_type = "percent",
  horizontal = TRUE,
  stack_breaks = c(0.5, 2.5, 3.5, 5.5),
  stack_bin_labels = c("Helemaal Onwaar (1-2)", "Niet onwaar en niet waar (3)", "Helemaal Waar (4-5)"),
  stack_order = c("Helemaal Waar (4-5)", "Niet onwaar en niet waar (3)", "Helemaal Onwaar (1-2)"),
  color_palette = c("#3D7271", "#E28D50", "#F5D76E", "#C7E6D5", "#0F6B5A", "#BABACD"),
  weight_var = "weging_GAMO",
  x_var = "MigrationBackground",
  x_label = "Migratieachtergrond",
  stack_var = "SCrea5"
)

result
```


:::


:::


### {{< iconify ph chart-line-fill >}} Verloop over tijd


::: {.panel-tabset}

##### {{< iconify ph users-fill >}} Algemeen


::: {.panel-tabset}

###### {{< iconify ph chat-circle-fill >}} Vraag 1


```{r dccs-overtime-overall-item1-2}
# Ik kan op de computer een presentatie maken (bijvoorbeeld in Powerpoint)
result <- create_timeline(
  data = data,
  title = "Ik kan op de computer een presentatie maken (bijvoorbeeld in Powerpoint)",
  time_var = "wave_time_label",
  chart_type = "line",
  response_filter = c(4, 5),
  response_filter_label = "Percentage of Respondents",
  response_filter_combine = TRUE,
  x_label = "",
  y_label = "Percentage of Respondents",
  color_palette = c("#3D7271", "#E28D50", "#F5D76E", "#C7E6D5", "#0F6B5A", "#BABACD"),
  y_min = 0,
  y_max = 100,
  weight_var = "weging_GAMO",
  response_var = "SCrea2"
)

result
```


###### {{< iconify ph chat-circle-fill >}} Vraag 2


```{r dccs-overtime-overall-item2-2}
# Ik kan iets maken dat verschillende digitale media combineert (bijvoorbeeld een filmpje met muziek eronder)
result <- create_timeline(
  data = data,
  title = "Ik kan iets maken dat verschillende digitale media combineert (bijvoorbeeld een filmpje met muziek eronder)",
  time_var = "wave_time_label",
  chart_type = "line",
  response_filter = c(4, 5),
  response_filter_label = "Percentage of Respondents",
  response_filter_combine = TRUE,
  x_label = "",
  y_label = "Percentage of Respondents",
  color_palette = c("#3D7271", "#E28D50", "#F5D76E", "#C7E6D5", "#0F6B5A", "#BABACD"),
  y_min = 0,
  y_max = 100,
  weight_var = "weging_GAMO",
  response_var = "SCrea3"
)

result
```


###### {{< iconify ph chat-circle-fill >}} Vraag 3


```{r dccs-overtime-overall-item3-2}
# Ik kan bestaande digitale plaatjes, muziek en video veranderen
result <- create_timeline(
  data = data,
  title = "Ik kan bestaande digitale plaatjes, muziek en video veranderen",
  time_var = "wave_time_label",
  chart_type = "line",
  response_filter = c(4, 5),
  response_filter_label = "Percentage of Respondents",
  response_filter_combine = TRUE,
  x_label = "",
  y_label = "Percentage of Respondents",
  color_palette = c("#3D7271", "#E28D50", "#F5D76E", "#C7E6D5", "#0F6B5A", "#BABACD"),
  y_min = 0,
  y_max = 100,
  weight_var = "weging_GAMO",
  response_var = "SCrea4"
)

result
```


###### {{< iconify ph chat-circle-fill >}} Vraag 4


```{r dccs-overtime-overall-item4-2}
# Ik kan een foto of video mooier maken (bijvoorbeeld met een filter of Photoshop)
result <- create_timeline(
  data = data,
  title = "Ik kan een foto of video mooier maken (bijvoorbeeld met een filter of Photoshop)",
  time_var = "wave_time_label",
  chart_type = "line",
  response_filter = c(4, 5),
  response_filter_label = "Percentage of Respondents",
  response_filter_combine = TRUE,
  x_label = "",
  y_label = "Percentage of Respondents",
  color_palette = c("#3D7271", "#E28D50", "#F5D76E", "#C7E6D5", "#0F6B5A", "#BABACD"),
  y_min = 0,
  y_max = 100,
  weight_var = "weging_GAMO",
  response_var = "SCrea5"
)

result
```


:::


##### {{< iconify mdi:human-male-male-child >}} Leeftijd


::: {.panel-tabset}

###### {{< iconify ph chat-circle-fill >}} Vraag 1


```{r dccs-overtime-age-item1-2}
# Ik kan op de computer een presentatie maken (bijvoorbeeld in Powerpoint)
result <- create_timeline(
  data = data,
  title = "Ik kan op de computer een presentatie maken (bijvoorbeeld in Powerpoint)",
  time_var = "wave_time_label",
  chart_type = "line",
  response_filter = c(4, 5),
  x_label = "",
  y_label = "Percentage of Respondents",
  color_palette = c("#3D7271", "#E28D50", "#F5D76E", "#C7E6D5", "#0F6B5A", "#BABACD"),
  y_min = 0,
  y_max = 100,
  weight_var = "weging_GAMO",
  response_var = "SCrea2",
  group_var = "AgeGroup"
)

result
```


###### {{< iconify ph chat-circle-fill >}} Vraag 2


```{r dccs-overtime-age-item2-2}
# Ik kan iets maken dat verschillende digitale media combineert (bijvoorbeeld een filmpje met muziek eronder)
result <- create_timeline(
  data = data,
  title = "Ik kan iets maken dat verschillende digitale media combineert (bijvoorbeeld een filmpje met muziek eronder)",
  time_var = "wave_time_label",
  chart_type = "line",
  response_filter = c(4, 5),
  x_label = "",
  y_label = "Percentage of Respondents",
  color_palette = c("#3D7271", "#E28D50", "#F5D76E", "#C7E6D5", "#0F6B5A", "#BABACD"),
  y_min = 0,
  y_max = 100,
  weight_var = "weging_GAMO",
  response_var = "SCrea3",
  group_var = "AgeGroup"
)

result
```


###### {{< iconify ph chat-circle-fill >}} Vraag 3


```{r dccs-overtime-age-item3-2}
# Ik kan bestaande digitale plaatjes, muziek en video veranderen
result <- create_timeline(
  data = data,
  title = "Ik kan bestaande digitale plaatjes, muziek en video veranderen",
  time_var = "wave_time_label",
  chart_type = "line",
  response_filter = c(4, 5),
  x_label = "",
  y_label = "Percentage of Respondents",
  color_palette = c("#3D7271", "#E28D50", "#F5D76E", "#C7E6D5", "#0F6B5A", "#BABACD"),
  y_min = 0,
  y_max = 100,
  weight_var = "weging_GAMO",
  response_var = "SCrea4",
  group_var = "AgeGroup"
)

result
```


###### {{< iconify ph chat-circle-fill >}} Vraag 4


```{r dccs-overtime-age-item4-2}
# Ik kan een foto of video mooier maken (bijvoorbeeld met een filter of Photoshop)
result <- create_timeline(
  data = data,
  title = "Ik kan een foto of video mooier maken (bijvoorbeeld met een filter of Photoshop)",
  time_var = "wave_time_label",
  chart_type = "line",
  response_filter = c(4, 5),
  x_label = "",
  y_label = "Percentage of Respondents",
  color_palette = c("#3D7271", "#E28D50", "#F5D76E", "#C7E6D5", "#0F6B5A", "#BABACD"),
  y_min = 0,
  y_max = 100,
  weight_var = "weging_GAMO",
  response_var = "SCrea5",
  group_var = "AgeGroup"
)

result
```


:::


##### {{< iconify mdi gender-transgender >}} Geslacht


::: {.panel-tabset}

###### {{< iconify ph chat-circle-fill >}} Vraag 1


```{r dccs-overtime-gender-item1-2}
# Ik kan op de computer een presentatie maken (bijvoorbeeld in Powerpoint)
result <- create_timeline(
  data = data,
  title = "Ik kan op de computer een presentatie maken (bijvoorbeeld in Powerpoint)",
  time_var = "wave_time_label",
  chart_type = "line",
  response_filter = c(4, 5),
  x_label = "",
  y_label = "Percentage of Respondents",
  color_palette = c("#3D7271", "#E28D50", "#F5D76E", "#C7E6D5", "#0F6B5A", "#BABACD"),
  y_min = 0,
  y_max = 100,
  weight_var = "weging_GAMO",
  response_var = "SCrea2",
  group_var = "geslacht"
)

result
```


###### {{< iconify ph chat-circle-fill >}} Vraag 2


```{r dccs-overtime-gender-item2-2}
# Ik kan iets maken dat verschillende digitale media combineert (bijvoorbeeld een filmpje met muziek eronder)
result <- create_timeline(
  data = data,
  title = "Ik kan iets maken dat verschillende digitale media combineert (bijvoorbeeld een filmpje met muziek eronder)",
  time_var = "wave_time_label",
  chart_type = "line",
  response_filter = c(4, 5),
  x_label = "",
  y_label = "Percentage of Respondents",
  color_palette = c("#3D7271", "#E28D50", "#F5D76E", "#C7E6D5", "#0F6B5A", "#BABACD"),
  y_min = 0,
  y_max = 100,
  weight_var = "weging_GAMO",
  response_var = "SCrea3",
  group_var = "geslacht"
)

result
```


###### {{< iconify ph chat-circle-fill >}} Vraag 3


```{r dccs-overtime-gender-item3-2}
# Ik kan bestaande digitale plaatjes, muziek en video veranderen
result <- create_timeline(
  data = data,
  title = "Ik kan bestaande digitale plaatjes, muziek en video veranderen",
  time_var = "wave_time_label",
  chart_type = "line",
  response_filter = c(4, 5),
  x_label = "",
  y_label = "Percentage of Respondents",
  color_palette = c("#3D7271", "#E28D50", "#F5D76E", "#C7E6D5", "#0F6B5A", "#BABACD"),
  y_min = 0,
  y_max = 100,
  weight_var = "weging_GAMO",
  response_var = "SCrea4",
  group_var = "geslacht"
)

result
```


###### {{< iconify ph chat-circle-fill >}} Vraag 4


```{r dccs-overtime-gender-item4-2}
# Ik kan een foto of video mooier maken (bijvoorbeeld met een filter of Photoshop)
result <- create_timeline(
  data = data,
  title = "Ik kan een foto of video mooier maken (bijvoorbeeld met een filter of Photoshop)",
  time_var = "wave_time_label",
  chart_type = "line",
  response_filter = c(4, 5),
  x_label = "",
  y_label = "Percentage of Respondents",
  color_palette = c("#3D7271", "#E28D50", "#F5D76E", "#C7E6D5", "#0F6B5A", "#BABACD"),
  y_min = 0,
  y_max = 100,
  weight_var = "weging_GAMO",
  response_var = "SCrea5",
  group_var = "geslacht"
)

result
```


:::


##### {{< iconify ph graduation-cap-fill >}} Opleidingsniveau


::: {.panel-tabset}

###### {{< iconify ph chat-circle-fill >}} Vraag 1


```{r dccs-overtime-edu-item1-2}
# Ik kan op de computer een presentatie maken (bijvoorbeeld in Powerpoint)
result <- create_timeline(
  data = data,
  title = "Ik kan op de computer een presentatie maken (bijvoorbeeld in Powerpoint)",
  time_var = "wave_time_label",
  chart_type = "line",
  response_filter = c(4, 5),
  x_label = "",
  y_label = "Percentage of Respondents",
  color_palette = c("#3D7271", "#E28D50", "#F5D76E", "#C7E6D5", "#0F6B5A", "#BABACD"),
  y_min = 0,
  y_max = 100,
  weight_var = "weging_GAMO",
  response_var = "SCrea2",
  group_var = "Education"
)

result
```


###### {{< iconify ph chat-circle-fill >}} Vraag 2


```{r dccs-overtime-edu-item2-2}
# Ik kan iets maken dat verschillende digitale media combineert (bijvoorbeeld een filmpje met muziek eronder)
result <- create_timeline(
  data = data,
  title = "Ik kan iets maken dat verschillende digitale media combineert (bijvoorbeeld een filmpje met muziek eronder)",
  time_var = "wave_time_label",
  chart_type = "line",
  response_filter = c(4, 5),
  x_label = "",
  y_label = "Percentage of Respondents",
  color_palette = c("#3D7271", "#E28D50", "#F5D76E", "#C7E6D5", "#0F6B5A", "#BABACD"),
  y_min = 0,
  y_max = 100,
  weight_var = "weging_GAMO",
  response_var = "SCrea3",
  group_var = "Education"
)

result
```


###### {{< iconify ph chat-circle-fill >}} Vraag 3


```{r dccs-overtime-edu-item3-2}
# Ik kan bestaande digitale plaatjes, muziek en video veranderen
result <- create_timeline(
  data = data,
  title = "Ik kan bestaande digitale plaatjes, muziek en video veranderen",
  time_var = "wave_time_label",
  chart_type = "line",
  response_filter = c(4, 5),
  x_label = "",
  y_label = "Percentage of Respondents",
  color_palette = c("#3D7271", "#E28D50", "#F5D76E", "#C7E6D5", "#0F6B5A", "#BABACD"),
  y_min = 0,
  y_max = 100,
  weight_var = "weging_GAMO",
  response_var = "SCrea4",
  group_var = "Education"
)

result
```


###### {{< iconify ph chat-circle-fill >}} Vraag 4


```{r dccs-overtime-edu-item4-2}
# Ik kan een foto of video mooier maken (bijvoorbeeld met een filter of Photoshop)
result <- create_timeline(
  data = data,
  title = "Ik kan een foto of video mooier maken (bijvoorbeeld met een filter of Photoshop)",
  time_var = "wave_time_label",
  chart_type = "line",
  response_filter = c(4, 5),
  x_label = "",
  y_label = "Percentage of Respondents",
  color_palette = c("#3D7271", "#E28D50", "#F5D76E", "#C7E6D5", "#0F6B5A", "#BABACD"),
  y_min = 0,
  y_max = 100,
  weight_var = "weging_GAMO",
  response_var = "SCrea5",
  group_var = "Education"
)

result
```


:::


##### {{< iconify ph globe-hemisphere-east >}} Migratieachtergrond


::: {.panel-tabset}

###### {{< iconify ph chat-circle-fill >}} Vraag 1


```{r dccs-overtime-mig-item1-2}
# Ik kan op de computer een presentatie maken (bijvoorbeeld in Powerpoint)
result <- create_timeline(
  data = data,
  title = "Ik kan op de computer een presentatie maken (bijvoorbeeld in Powerpoint)",
  time_var = "wave_time_label",
  chart_type = "line",
  response_filter = c(4, 5),
  x_label = "",
  y_label = "Percentage of Respondents",
  color_palette = c("#3D7271", "#E28D50", "#F5D76E", "#C7E6D5", "#0F6B5A", "#BABACD"),
  y_min = 0,
  y_max = 100,
  weight_var = "weging_GAMO",
  response_var = "SCrea2",
  group_var = "MigrationBackground"
)

result
```


###### {{< iconify ph chat-circle-fill >}} Vraag 2


```{r dccs-overtime-mig-item2-2}
# Ik kan iets maken dat verschillende digitale media combineert (bijvoorbeeld een filmpje met muziek eronder)
result <- create_timeline(
  data = data,
  title = "Ik kan iets maken dat verschillende digitale media combineert (bijvoorbeeld een filmpje met muziek eronder)",
  time_var = "wave_time_label",
  chart_type = "line",
  response_filter = c(4, 5),
  x_label = "",
  y_label = "Percentage of Respondents",
  color_palette = c("#3D7271", "#E28D50", "#F5D76E", "#C7E6D5", "#0F6B5A", "#BABACD"),
  y_min = 0,
  y_max = 100,
  weight_var = "weging_GAMO",
  response_var = "SCrea3",
  group_var = "MigrationBackground"
)

result
```


###### {{< iconify ph chat-circle-fill >}} Vraag 3


```{r dccs-overtime-mig-item3-2}
# Ik kan bestaande digitale plaatjes, muziek en video veranderen
result <- create_timeline(
  data = data,
  title = "Ik kan bestaande digitale plaatjes, muziek en video veranderen",
  time_var = "wave_time_label",
  chart_type = "line",
  response_filter = c(4, 5),
  x_label = "",
  y_label = "Percentage of Respondents",
  color_palette = c("#3D7271", "#E28D50", "#F5D76E", "#C7E6D5", "#0F6B5A", "#BABACD"),
  y_min = 0,
  y_max = 100,
  weight_var = "weging_GAMO",
  response_var = "SCrea4",
  group_var = "MigrationBackground"
)

result
```


###### {{< iconify ph chat-circle-fill >}} Vraag 4


```{r dccs-overtime-mig-item4-2}
# Ik kan een foto of video mooier maken (bijvoorbeeld met een filter of Photoshop)
result <- create_timeline(
  data = data,
  title = "Ik kan een foto of video mooier maken (bijvoorbeeld met een filter of Photoshop)",
  time_var = "wave_time_label",
  chart_type = "line",
  response_filter = c(4, 5),
  x_label = "",
  y_label = "Percentage of Respondents",
  color_palette = c("#3D7271", "#E28D50", "#F5D76E", "#C7E6D5", "#0F6B5A", "#BABACD"),
  y_min = 0,
  y_max = 100,
  weight_var = "weging_GAMO",
  response_var = "SCrea5",
  group_var = "MigrationBackground"
)

result
```


:::


:::


:::

## {{< iconify ph book-open-fill >}} Inhoudscreatie Kennis


**Kennis** meet wat deelnemers *weten* over de digitale wereld. Deze items testen het feitelijke begrip door respondenten te laten aangeven of beweringen waar of onwaar zijn.
[{{< iconify ph cards >}} Bekijk alle Kennisresultaten](knowledge.html)


::: {.panel-tabset}

### {{< iconify ph number-circle-one-fill >}} Ronde 1


::: {.panel-tabset}

##### {{< iconify ph users-fill >}} Algemeen


```{r kcrea-wave1-overall-2}
# 
result <- create_stackedbars(
  data = data_filtered_984a0efe,
  title = "",
  questions = c("KCrea2RC", "KCrea3RC"),
  question_labels = c("Sommige mensen worden betaald om producten te gebruiken in de video's die ze maken", "Je mag bestaande video's en muziek aanpassen en delen, zolang je er geen geld mee verdient"),
  stacked_type = "percent",
  color_palette = c("#3D7271", "#E28D50", "#F5D76E", "#C7E6D5", "#0F6B5A", "#BABACD"),
  horizontal = TRUE,
  x_label = "",
  stack_breaks = c(0, 10, 20, 30),
  stack_bin_labels = c("Correct beantwoord", "Incorrect beantwoord", "Weet/begrijp niet"),
  stack_map_values = list("1" = "Correct beantwoord", "0" = "Incorrect beantwoord"),
  stack_order = c("Correct beantwoord", "Incorrect beantwoord", "Weet/begrijp niet"),
  stack_label = NULL,
  weight_var = "weging_GAMO"
)

result
```


##### {{< iconify mdi:human-male-male-child >}} Leeftijd


::: {.panel-tabset}

###### {{< iconify ph chat-circle-fill >}} Vraag 1


```{r kcrea-wave1-age-item1-2}
# Sommige mensen worden betaald om producten te gebruiken in de video's die ze maken
result <- create_stackedbar(
  data = data_filtered_984a0efe,
  title = "Sommige mensen worden betaald om producten te gebruiken in de video's die ze maken",
  stacked_type = "percent",
  horizontal = TRUE,
  stack_breaks = c(0, 10, 20, 30),
  stack_bin_labels = c("Correct beantwoord", "Incorrect beantwoord", "Weet/begrijp niet"),
  stack_map_values = list("1" = "Correct beantwoord", "0" = "Incorrect beantwoord"),
  stack_order = c("Correct beantwoord", "Incorrect beantwoord", "Weet/begrijp niet"),
  color_palette = c("#3D7271", "#E28D50", "#F5D76E", "#C7E6D5", "#0F6B5A", "#BABACD"),
  weight_var = "weging_GAMO",
  x_var = "AgeGroup",
  x_label = "Leeftijd",
  stack_var = "KCrea2RC"
)

result
```


###### {{< iconify ph chat-circle-fill >}} Vraag 2


```{r kcrea-wave1-age-item2-2}
# Je mag bestaande video's en muziek aanpassen en delen, zolang je er geen geld mee verdient
result <- create_stackedbar(
  data = data_filtered_984a0efe,
  title = "Je mag bestaande video's en muziek aanpassen en delen, zolang je er geen geld mee verdient",
  stacked_type = "percent",
  horizontal = TRUE,
  stack_breaks = c(0, 10, 20, 30),
  stack_bin_labels = c("Correct beantwoord", "Incorrect beantwoord", "Weet/begrijp niet"),
  stack_map_values = list("1" = "Correct beantwoord", "0" = "Incorrect beantwoord"),
  stack_order = c("Correct beantwoord", "Incorrect beantwoord", "Weet/begrijp niet"),
  color_palette = c("#3D7271", "#E28D50", "#F5D76E", "#C7E6D5", "#0F6B5A", "#BABACD"),
  weight_var = "weging_GAMO",
  x_var = "AgeGroup",
  x_label = "Leeftijd",
  stack_var = "KCrea3RC"
)

result
```


:::


##### {{< iconify mdi gender-transgender >}} Geslacht


::: {.panel-tabset}

###### {{< iconify ph chat-circle-fill >}} Vraag 1


```{r kcrea-wave1-gender-item1-2}
# Sommige mensen worden betaald om producten te gebruiken in de video's die ze maken
result <- create_stackedbar(
  data = data_filtered_984a0efe,
  title = "Sommige mensen worden betaald om producten te gebruiken in de video's die ze maken",
  stacked_type = "percent",
  horizontal = TRUE,
  stack_breaks = c(0, 10, 20, 30),
  stack_bin_labels = c("Correct beantwoord", "Incorrect beantwoord", "Weet/begrijp niet"),
  stack_map_values = list("1" = "Correct beantwoord", "0" = "Incorrect beantwoord"),
  stack_order = c("Correct beantwoord", "Incorrect beantwoord", "Weet/begrijp niet"),
  color_palette = c("#3D7271", "#E28D50", "#F5D76E", "#C7E6D5", "#0F6B5A", "#BABACD"),
  weight_var = "weging_GAMO",
  x_var = "geslacht",
  x_label = "Geslacht",
  stack_var = "KCrea2RC"
)

result
```


###### {{< iconify ph chat-circle-fill >}} Vraag 2


```{r kcrea-wave1-gender-item2-2}
# Je mag bestaande video's en muziek aanpassen en delen, zolang je er geen geld mee verdient
result <- create_stackedbar(
  data = data_filtered_984a0efe,
  title = "Je mag bestaande video's en muziek aanpassen en delen, zolang je er geen geld mee verdient",
  stacked_type = "percent",
  horizontal = TRUE,
  stack_breaks = c(0, 10, 20, 30),
  stack_bin_labels = c("Correct beantwoord", "Incorrect beantwoord", "Weet/begrijp niet"),
  stack_map_values = list("1" = "Correct beantwoord", "0" = "Incorrect beantwoord"),
  stack_order = c("Correct beantwoord", "Incorrect beantwoord", "Weet/begrijp niet"),
  color_palette = c("#3D7271", "#E28D50", "#F5D76E", "#C7E6D5", "#0F6B5A", "#BABACD"),
  weight_var = "weging_GAMO",
  x_var = "geslacht",
  x_label = "Geslacht",
  stack_var = "KCrea3RC"
)

result
```


:::


##### {{< iconify ph graduation-cap-fill >}} Opleidingsniveau


::: {.panel-tabset}

###### {{< iconify ph chat-circle-fill >}} Vraag 1


```{r kcrea-wave1-edu-item1-2}
# Sommige mensen worden betaald om producten te gebruiken in de video's die ze maken
result <- create_stackedbar(
  data = data_filtered_984a0efe,
  title = "Sommige mensen worden betaald om producten te gebruiken in de video's die ze maken",
  stacked_type = "percent",
  horizontal = TRUE,
  stack_breaks = c(0, 10, 20, 30),
  stack_bin_labels = c("Correct beantwoord", "Incorrect beantwoord", "Weet/begrijp niet"),
  stack_map_values = list("1" = "Correct beantwoord", "0" = "Incorrect beantwoord"),
  stack_order = c("Correct beantwoord", "Incorrect beantwoord", "Weet/begrijp niet"),
  color_palette = c("#3D7271", "#E28D50", "#F5D76E", "#C7E6D5", "#0F6B5A", "#BABACD"),
  weight_var = "weging_GAMO",
  x_var = "Education",
  x_label = "Opleidingsniveau",
  stack_var = "KCrea2RC"
)

result
```


###### {{< iconify ph chat-circle-fill >}} Vraag 2


```{r kcrea-wave1-edu-item2-2}
# Je mag bestaande video's en muziek aanpassen en delen, zolang je er geen geld mee verdient
result <- create_stackedbar(
  data = data_filtered_984a0efe,
  title = "Je mag bestaande video's en muziek aanpassen en delen, zolang je er geen geld mee verdient",
  stacked_type = "percent",
  horizontal = TRUE,
  stack_breaks = c(0, 10, 20, 30),
  stack_bin_labels = c("Correct beantwoord", "Incorrect beantwoord", "Weet/begrijp niet"),
  stack_map_values = list("1" = "Correct beantwoord", "0" = "Incorrect beantwoord"),
  stack_order = c("Correct beantwoord", "Incorrect beantwoord", "Weet/begrijp niet"),
  color_palette = c("#3D7271", "#E28D50", "#F5D76E", "#C7E6D5", "#0F6B5A", "#BABACD"),
  weight_var = "weging_GAMO",
  x_var = "Education",
  x_label = "Opleidingsniveau",
  stack_var = "KCrea3RC"
)

result
```


:::


##### {{< iconify ph globe-hemisphere-east >}} Migratieachtergrond


::: {.panel-tabset}

###### {{< iconify ph chat-circle-fill >}} Vraag 1


```{r kcrea-wave1-mig-item1-2}
# Sommige mensen worden betaald om producten te gebruiken in de video's die ze maken
result <- create_stackedbar(
  data = data_filtered_984a0efe,
  title = "Sommige mensen worden betaald om producten te gebruiken in de video's die ze maken",
  stacked_type = "percent",
  horizontal = TRUE,
  stack_breaks = c(0, 10, 20, 30),
  stack_bin_labels = c("Correct beantwoord", "Incorrect beantwoord", "Weet/begrijp niet"),
  stack_map_values = list("1" = "Correct beantwoord", "0" = "Incorrect beantwoord"),
  stack_order = c("Correct beantwoord", "Incorrect beantwoord", "Weet/begrijp niet"),
  color_palette = c("#3D7271", "#E28D50", "#F5D76E", "#C7E6D5", "#0F6B5A", "#BABACD"),
  weight_var = "weging_GAMO",
  x_var = "MigrationBackground",
  x_label = "Migratieachtergrond",
  stack_var = "KCrea2RC"
)

result
```


###### {{< iconify ph chat-circle-fill >}} Vraag 2


```{r kcrea-wave1-mig-item2-2}
# Je mag bestaande video's en muziek aanpassen en delen, zolang je er geen geld mee verdient
result <- create_stackedbar(
  data = data_filtered_984a0efe,
  title = "Je mag bestaande video's en muziek aanpassen en delen, zolang je er geen geld mee verdient",
  stacked_type = "percent",
  horizontal = TRUE,
  stack_breaks = c(0, 10, 20, 30),
  stack_bin_labels = c("Correct beantwoord", "Incorrect beantwoord", "Weet/begrijp niet"),
  stack_map_values = list("1" = "Correct beantwoord", "0" = "Incorrect beantwoord"),
  stack_order = c("Correct beantwoord", "Incorrect beantwoord", "Weet/begrijp niet"),
  color_palette = c("#3D7271", "#E28D50", "#F5D76E", "#C7E6D5", "#0F6B5A", "#BABACD"),
  weight_var = "weging_GAMO",
  x_var = "MigrationBackground",
  x_label = "Migratieachtergrond",
  stack_var = "KCrea3RC"
)

result
```


:::


:::


### {{< iconify ph number-circle-two-fill >}} Ronde 2


::: {.panel-tabset}

##### {{< iconify ph users-fill >}} Algemeen


```{r kcrea-wave2-overall-2}
# 
result <- create_stackedbars(
  data = data_filtered_4af682fd,
  title = "",
  questions = c("KCrea2RC", "KCrea3RC"),
  question_labels = c("Sommige mensen worden betaald om producten te gebruiken in de video's die ze maken", "Je mag bestaande video's en muziek aanpassen en delen, zolang je er geen geld mee verdient"),
  stacked_type = "percent",
  color_palette = c("#3D7271", "#E28D50", "#F5D76E", "#C7E6D5", "#0F6B5A", "#BABACD"),
  horizontal = TRUE,
  x_label = "",
  stack_breaks = c(0, 10, 20, 30),
  stack_bin_labels = c("Correct beantwoord", "Incorrect beantwoord", "Weet/begrijp niet"),
  stack_map_values = list("1" = "Correct beantwoord", "0" = "Incorrect beantwoord"),
  stack_order = c("Correct beantwoord", "Incorrect beantwoord", "Weet/begrijp niet"),
  stack_label = NULL,
  weight_var = "weging_GAMO"
)

result
```


##### {{< iconify mdi:human-male-male-child >}} Leeftijd


::: {.panel-tabset}

###### {{< iconify ph chat-circle-fill >}} Vraag 1


```{r kcrea-wave2-age-item1-2}
# Sommige mensen worden betaald om producten te gebruiken in de video's die ze maken
result <- create_stackedbar(
  data = data_filtered_4af682fd,
  title = "Sommige mensen worden betaald om producten te gebruiken in de video's die ze maken",
  stacked_type = "percent",
  horizontal = TRUE,
  stack_breaks = c(0, 10, 20, 30),
  stack_bin_labels = c("Correct beantwoord", "Incorrect beantwoord", "Weet/begrijp niet"),
  stack_map_values = list("1" = "Correct beantwoord", "0" = "Incorrect beantwoord"),
  stack_order = c("Correct beantwoord", "Incorrect beantwoord", "Weet/begrijp niet"),
  color_palette = c("#3D7271", "#E28D50", "#F5D76E", "#C7E6D5", "#0F6B5A", "#BABACD"),
  weight_var = "weging_GAMO",
  x_var = "AgeGroup",
  x_label = "Leeftijd",
  stack_var = "KCrea2RC"
)

result
```


###### {{< iconify ph chat-circle-fill >}} Vraag 2


```{r kcrea-wave2-age-item2-2}
# Je mag bestaande video's en muziek aanpassen en delen, zolang je er geen geld mee verdient
result <- create_stackedbar(
  data = data_filtered_4af682fd,
  title = "Je mag bestaande video's en muziek aanpassen en delen, zolang je er geen geld mee verdient",
  stacked_type = "percent",
  horizontal = TRUE,
  stack_breaks = c(0, 10, 20, 30),
  stack_bin_labels = c("Correct beantwoord", "Incorrect beantwoord", "Weet/begrijp niet"),
  stack_map_values = list("1" = "Correct beantwoord", "0" = "Incorrect beantwoord"),
  stack_order = c("Correct beantwoord", "Incorrect beantwoord", "Weet/begrijp niet"),
  color_palette = c("#3D7271", "#E28D50", "#F5D76E", "#C7E6D5", "#0F6B5A", "#BABACD"),
  weight_var = "weging_GAMO",
  x_var = "AgeGroup",
  x_label = "Leeftijd",
  stack_var = "KCrea3RC"
)

result
```


:::


##### {{< iconify mdi gender-transgender >}} Geslacht


::: {.panel-tabset}

###### {{< iconify ph chat-circle-fill >}} Vraag 1


```{r kcrea-wave2-gender-item1-2}
# Sommige mensen worden betaald om producten te gebruiken in de video's die ze maken
result <- create_stackedbar(
  data = data_filtered_4af682fd,
  title = "Sommige mensen worden betaald om producten te gebruiken in de video's die ze maken",
  stacked_type = "percent",
  horizontal = TRUE,
  stack_breaks = c(0, 10, 20, 30),
  stack_bin_labels = c("Correct beantwoord", "Incorrect beantwoord", "Weet/begrijp niet"),
  stack_map_values = list("1" = "Correct beantwoord", "0" = "Incorrect beantwoord"),
  stack_order = c("Correct beantwoord", "Incorrect beantwoord", "Weet/begrijp niet"),
  color_palette = c("#3D7271", "#E28D50", "#F5D76E", "#C7E6D5", "#0F6B5A", "#BABACD"),
  weight_var = "weging_GAMO",
  x_var = "geslacht",
  x_label = "Geslacht",
  stack_var = "KCrea2RC"
)

result
```


###### {{< iconify ph chat-circle-fill >}} Vraag 2


```{r kcrea-wave2-gender-item2-2}
# Je mag bestaande video's en muziek aanpassen en delen, zolang je er geen geld mee verdient
result <- create_stackedbar(
  data = data_filtered_4af682fd,
  title = "Je mag bestaande video's en muziek aanpassen en delen, zolang je er geen geld mee verdient",
  stacked_type = "percent",
  horizontal = TRUE,
  stack_breaks = c(0, 10, 20, 30),
  stack_bin_labels = c("Correct beantwoord", "Incorrect beantwoord", "Weet/begrijp niet"),
  stack_map_values = list("1" = "Correct beantwoord", "0" = "Incorrect beantwoord"),
  stack_order = c("Correct beantwoord", "Incorrect beantwoord", "Weet/begrijp niet"),
  color_palette = c("#3D7271", "#E28D50", "#F5D76E", "#C7E6D5", "#0F6B5A", "#BABACD"),
  weight_var = "weging_GAMO",
  x_var = "geslacht",
  x_label = "Geslacht",
  stack_var = "KCrea3RC"
)

result
```


:::


##### {{< iconify ph graduation-cap-fill >}} Opleidingsniveau


::: {.panel-tabset}

###### {{< iconify ph chat-circle-fill >}} Vraag 1


```{r kcrea-wave2-edu-item1-2}
# Sommige mensen worden betaald om producten te gebruiken in de video's die ze maken
result <- create_stackedbar(
  data = data_filtered_4af682fd,
  title = "Sommige mensen worden betaald om producten te gebruiken in de video's die ze maken",
  stacked_type = "percent",
  horizontal = TRUE,
  stack_breaks = c(0, 10, 20, 30),
  stack_bin_labels = c("Correct beantwoord", "Incorrect beantwoord", "Weet/begrijp niet"),
  stack_map_values = list("1" = "Correct beantwoord", "0" = "Incorrect beantwoord"),
  stack_order = c("Correct beantwoord", "Incorrect beantwoord", "Weet/begrijp niet"),
  color_palette = c("#3D7271", "#E28D50", "#F5D76E", "#C7E6D5", "#0F6B5A", "#BABACD"),
  weight_var = "weging_GAMO",
  x_var = "Education",
  x_label = "Opleidingsniveau",
  stack_var = "KCrea2RC"
)

result
```


###### {{< iconify ph chat-circle-fill >}} Vraag 2


```{r kcrea-wave2-edu-item2-2}
# Je mag bestaande video's en muziek aanpassen en delen, zolang je er geen geld mee verdient
result <- create_stackedbar(
  data = data_filtered_4af682fd,
  title = "Je mag bestaande video's en muziek aanpassen en delen, zolang je er geen geld mee verdient",
  stacked_type = "percent",
  horizontal = TRUE,
  stack_breaks = c(0, 10, 20, 30),
  stack_bin_labels = c("Correct beantwoord", "Incorrect beantwoord", "Weet/begrijp niet"),
  stack_map_values = list("1" = "Correct beantwoord", "0" = "Incorrect beantwoord"),
  stack_order = c("Correct beantwoord", "Incorrect beantwoord", "Weet/begrijp niet"),
  color_palette = c("#3D7271", "#E28D50", "#F5D76E", "#C7E6D5", "#0F6B5A", "#BABACD"),
  weight_var = "weging_GAMO",
  x_var = "Education",
  x_label = "Opleidingsniveau",
  stack_var = "KCrea3RC"
)

result
```


:::


##### {{< iconify ph globe-hemisphere-east >}} Migratieachtergrond


::: {.panel-tabset}

###### {{< iconify ph chat-circle-fill >}} Vraag 1


```{r kcrea-wave2-mig-item1-2}
# Sommige mensen worden betaald om producten te gebruiken in de video's die ze maken
result <- create_stackedbar(
  data = data_filtered_4af682fd,
  title = "Sommige mensen worden betaald om producten te gebruiken in de video's die ze maken",
  stacked_type = "percent",
  horizontal = TRUE,
  stack_breaks = c(0, 10, 20, 30),
  stack_bin_labels = c("Correct beantwoord", "Incorrect beantwoord", "Weet/begrijp niet"),
  stack_map_values = list("1" = "Correct beantwoord", "0" = "Incorrect beantwoord"),
  stack_order = c("Correct beantwoord", "Incorrect beantwoord", "Weet/begrijp niet"),
  color_palette = c("#3D7271", "#E28D50", "#F5D76E", "#C7E6D5", "#0F6B5A", "#BABACD"),
  weight_var = "weging_GAMO",
  x_var = "MigrationBackground",
  x_label = "Migratieachtergrond",
  stack_var = "KCrea2RC"
)

result
```


###### {{< iconify ph chat-circle-fill >}} Vraag 2


```{r kcrea-wave2-mig-item2-2}
# Je mag bestaande video's en muziek aanpassen en delen, zolang je er geen geld mee verdient
result <- create_stackedbar(
  data = data_filtered_4af682fd,
  title = "Je mag bestaande video's en muziek aanpassen en delen, zolang je er geen geld mee verdient",
  stacked_type = "percent",
  horizontal = TRUE,
  stack_breaks = c(0, 10, 20, 30),
  stack_bin_labels = c("Correct beantwoord", "Incorrect beantwoord", "Weet/begrijp niet"),
  stack_map_values = list("1" = "Correct beantwoord", "0" = "Incorrect beantwoord"),
  stack_order = c("Correct beantwoord", "Incorrect beantwoord", "Weet/begrijp niet"),
  color_palette = c("#3D7271", "#E28D50", "#F5D76E", "#C7E6D5", "#0F6B5A", "#BABACD"),
  weight_var = "weging_GAMO",
  x_var = "MigrationBackground",
  x_label = "Migratieachtergrond",
  stack_var = "KCrea3RC"
)

result
```


:::


:::


### {{< iconify ph chart-line-fill >}} Verloop over tijd


::: {.panel-tabset}

##### {{< iconify ph users-fill >}} Algemeen


::: {.panel-tabset}

###### {{< iconify ph chat-circle-fill >}} Vraag 1


```{r kcrea-overtime-overall-item1-2}
# Sommige mensen worden betaald om producten te gebruiken in de video's die ze maken
result <- create_timeline(
  data = data,
  title = "Sommige mensen worden betaald om producten te gebruiken in de video's die ze maken",
  time_var = "wave_time_label",
  chart_type = "line",
  response_filter = 1,
  y_min = 0,
  y_max = 100,
  response_filter_label = "Percentage dat correct heeft geantwoord",
  response_filter_combine = TRUE,
  x_label = "",
  y_label = "Percentage dat correct heeft geantwoord",
  color_palette = c("#3D7271", "#E28D50", "#F5D76E", "#C7E6D5", "#0F6B5A", "#BABACD"),
  weight_var = "weging_GAMO",
  response_var = "KCrea2RC"
)

result
```


###### {{< iconify ph chat-circle-fill >}} Vraag 2


```{r kcrea-overtime-overall-item2-2}
# Je mag bestaande video's en muziek aanpassen en delen, zolang je er geen geld mee verdient
result <- create_timeline(
  data = data,
  title = "Je mag bestaande video's en muziek aanpassen en delen, zolang je er geen geld mee verdient",
  time_var = "wave_time_label",
  chart_type = "line",
  response_filter = 1,
  y_min = 0,
  y_max = 100,
  response_filter_label = "Percentage dat correct heeft geantwoord",
  response_filter_combine = TRUE,
  x_label = "",
  y_label = "Percentage dat correct heeft geantwoord",
  color_palette = c("#3D7271", "#E28D50", "#F5D76E", "#C7E6D5", "#0F6B5A", "#BABACD"),
  weight_var = "weging_GAMO",
  response_var = "KCrea3RC"
)

result
```


:::


##### {{< iconify mdi:human-male-male-child >}} Leeftijd


::: {.panel-tabset}

###### {{< iconify ph chat-circle-fill >}} Vraag 1


```{r kcrea-overtime-age-item1-2}
# Sommige mensen worden betaald om producten te gebruiken in de video's die ze maken
result <- create_timeline(
  data = data,
  title = "Sommige mensen worden betaald om producten te gebruiken in de video's die ze maken",
  time_var = "wave_time_label",
  chart_type = "line",
  response_filter = 1,
  y_min = 0,
  y_max = 100,
  x_label = "",
  y_label = "Percentage dat correct heeft geantwoord",
  color_palette = c("#3D7271", "#E28D50", "#F5D76E", "#C7E6D5", "#0F6B5A", "#BABACD"),
  response_filter_label = NULL,
  weight_var = "weging_GAMO",
  response_var = "KCrea2RC",
  group_var = "AgeGroup"
)

result
```


###### {{< iconify ph chat-circle-fill >}} Vraag 2


```{r kcrea-overtime-age-item2-2}
# Je mag bestaande video's en muziek aanpassen en delen, zolang je er geen geld mee verdient
result <- create_timeline(
  data = data,
  title = "Je mag bestaande video's en muziek aanpassen en delen, zolang je er geen geld mee verdient",
  time_var = "wave_time_label",
  chart_type = "line",
  response_filter = 1,
  y_min = 0,
  y_max = 100,
  x_label = "",
  y_label = "Percentage dat correct heeft geantwoord",
  color_palette = c("#3D7271", "#E28D50", "#F5D76E", "#C7E6D5", "#0F6B5A", "#BABACD"),
  response_filter_label = NULL,
  weight_var = "weging_GAMO",
  response_var = "KCrea3RC",
  group_var = "AgeGroup"
)

result
```


:::


##### {{< iconify mdi gender-transgender >}} Geslacht


::: {.panel-tabset}

###### {{< iconify ph chat-circle-fill >}} Vraag 1


```{r kcrea-overtime-gender-item1-2}
# Sommige mensen worden betaald om producten te gebruiken in de video's die ze maken
result <- create_timeline(
  data = data,
  title = "Sommige mensen worden betaald om producten te gebruiken in de video's die ze maken",
  time_var = "wave_time_label",
  chart_type = "line",
  response_filter = 1,
  y_min = 0,
  y_max = 100,
  x_label = "",
  y_label = "Percentage dat correct heeft geantwoord",
  color_palette = c("#3D7271", "#E28D50", "#F5D76E", "#C7E6D5", "#0F6B5A", "#BABACD"),
  response_filter_label = NULL,
  weight_var = "weging_GAMO",
  response_var = "KCrea2RC",
  group_var = "geslacht"
)

result
```


###### {{< iconify ph chat-circle-fill >}} Vraag 2


```{r kcrea-overtime-gender-item2-2}
# Je mag bestaande video's en muziek aanpassen en delen, zolang je er geen geld mee verdient
result <- create_timeline(
  data = data,
  title = "Je mag bestaande video's en muziek aanpassen en delen, zolang je er geen geld mee verdient",
  time_var = "wave_time_label",
  chart_type = "line",
  response_filter = 1,
  y_min = 0,
  y_max = 100,
  x_label = "",
  y_label = "Percentage dat correct heeft geantwoord",
  color_palette = c("#3D7271", "#E28D50", "#F5D76E", "#C7E6D5", "#0F6B5A", "#BABACD"),
  response_filter_label = NULL,
  weight_var = "weging_GAMO",
  response_var = "KCrea3RC",
  group_var = "geslacht"
)

result
```


:::


##### {{< iconify ph graduation-cap-fill >}} Opleidingsniveau


::: {.panel-tabset}

###### {{< iconify ph chat-circle-fill >}} Vraag 1


```{r kcrea-overtime-edu-item1-2}
# Sommige mensen worden betaald om producten te gebruiken in de video's die ze maken
result <- create_timeline(
  data = data,
  title = "Sommige mensen worden betaald om producten te gebruiken in de video's die ze maken",
  time_var = "wave_time_label",
  chart_type = "line",
  response_filter = 1,
  y_min = 0,
  y_max = 100,
  x_label = "",
  y_label = "Percentage dat correct heeft geantwoord",
  color_palette = c("#3D7271", "#E28D50", "#F5D76E", "#C7E6D5", "#0F6B5A", "#BABACD"),
  response_filter_label = NULL,
  weight_var = "weging_GAMO",
  response_var = "KCrea2RC",
  group_var = "Education"
)

result
```


###### {{< iconify ph chat-circle-fill >}} Vraag 2


```{r kcrea-overtime-edu-item2-2}
# Je mag bestaande video's en muziek aanpassen en delen, zolang je er geen geld mee verdient
result <- create_timeline(
  data = data,
  title = "Je mag bestaande video's en muziek aanpassen en delen, zolang je er geen geld mee verdient",
  time_var = "wave_time_label",
  chart_type = "line",
  response_filter = 1,
  y_min = 0,
  y_max = 100,
  x_label = "",
  y_label = "Percentage dat correct heeft geantwoord",
  color_palette = c("#3D7271", "#E28D50", "#F5D76E", "#C7E6D5", "#0F6B5A", "#BABACD"),
  response_filter_label = NULL,
  weight_var = "weging_GAMO",
  response_var = "KCrea3RC",
  group_var = "Education"
)

result
```


:::


##### {{< iconify ph globe-hemisphere-east >}} Migratieachtergrond


::: {.panel-tabset}

###### {{< iconify ph chat-circle-fill >}} Vraag 1


```{r kcrea-overtime-mig-item1-2}
# Sommige mensen worden betaald om producten te gebruiken in de video's die ze maken
result <- create_timeline(
  data = data,
  title = "Sommige mensen worden betaald om producten te gebruiken in de video's die ze maken",
  time_var = "wave_time_label",
  chart_type = "line",
  response_filter = 1,
  y_min = 0,
  y_max = 100,
  x_label = "",
  y_label = "Percentage dat correct heeft geantwoord",
  color_palette = c("#3D7271", "#E28D50", "#F5D76E", "#C7E6D5", "#0F6B5A", "#BABACD"),
  response_filter_label = NULL,
  weight_var = "weging_GAMO",
  response_var = "KCrea2RC",
  group_var = "MigrationBackground"
)

result
```


###### {{< iconify ph chat-circle-fill >}} Vraag 2


```{r kcrea-overtime-mig-item2-2}
# Je mag bestaande video's en muziek aanpassen en delen, zolang je er geen geld mee verdient
result <- create_timeline(
  data = data,
  title = "Je mag bestaande video's en muziek aanpassen en delen, zolang je er geen geld mee verdient",
  time_var = "wave_time_label",
  chart_type = "line",
  response_filter = 1,
  y_min = 0,
  y_max = 100,
  x_label = "",
  y_label = "Percentage dat correct heeft geantwoord",
  color_palette = c("#3D7271", "#E28D50", "#F5D76E", "#C7E6D5", "#0F6B5A", "#BABACD"),
  response_filter_label = NULL,
  weight_var = "weging_GAMO",
  response_var = "KCrea3RC",
  group_var = "MigrationBackground"
)

result
```


:::


:::


:::

## {{< iconify ph clipboard-text >}} Inhoudscreatie Prestatie


**Prestaties** meten de praktische digitale vaardigheden van deelnemers in een reeks taken uit het echte leven. In plaats van zelfrapportage testen deze items wat mensen *werkelijk kunnen*: bijvoorbeeld het zoeken naar betrouwbare informatie.
[{{< iconify ph cards >}} Bekijk alle Prestatieresultaten](performance.html)


::: {.panel-tabset}

### {{< iconify ph number-circle-one-fill >}} Ronde 1


::: {.panel-tabset}

##### {{< iconify ph users-fill >}} Algemeen


```{r perf-dccs-wave1-overall-2}
# Welk van onderstaande icoontjes is voor het bijsnijden of stukken weghalen van een foto?

result <- create_stackedbars(
  data = data_filtered_984a0efe,
  title = "Welk van onderstaande icoontjes is voor het bijsnijden of stukken weghalen van een foto?
",
  questions = "PDCCS1R",
  question_labels = "Welk van onderstaande icoontjes is voor het bijsnijden of stukken weghalen van een foto?
",
  stacked_type = "percent",
  color_palette = c("#3D7271", "#E28D50", "#F5D76E", "#C7E6D5", "#0F6B5A", "#BABACD"),
  horizontal = TRUE,
  x_label = "",
  stack_breaks = c(0, 10, 20, 30),
  stack_bin_labels = c("Incorrect", "Correct"),
  stack_map_values = list("1" = "Correct", "0" = "Incorrect"),
  stack_order = c("Correct", "Incorrect"),
  stack_label = NULL,
  weight_var = "weging_GAMO"
)

result
```


##### {{< iconify mdi:human-male-male-child >}} Leeftijd


```{r perf-dccs-wave1-age-2}
# Welk van onderstaande icoontjes is voor het bijsnijden of stukken weghalen van een foto?

result <- create_stackedbar(
  data = data_filtered_984a0efe,
  title = "Welk van onderstaande icoontjes is voor het bijsnijden of stukken weghalen van een foto?
",
  stacked_type = "percent",
  horizontal = TRUE,
  stack_breaks = c(0, 10, 20, 30),
  stack_bin_labels = c("Incorrect", "Correct"),
  stack_map_values = list("1" = "Correct", "0" = "Incorrect"),
  stack_order = c("Correct", "Incorrect"),
  color_palette = c("#3D7271", "#E28D50", "#F5D76E", "#C7E6D5", "#0F6B5A", "#BABACD"),
  weight_var = "weging_GAMO",
  x_var = "AgeGroup",
  x_label = "Leeftijd",
  stack_var = "PDCCS1R"
)

result
```


##### {{< iconify mdi gender-transgender >}} Geslacht


```{r perf-dccs-wave1-gender-2}
# Welk van onderstaande icoontjes is voor het bijsnijden of stukken weghalen van een foto?

result <- create_stackedbar(
  data = data_filtered_984a0efe,
  title = "Welk van onderstaande icoontjes is voor het bijsnijden of stukken weghalen van een foto?
",
  stacked_type = "percent",
  horizontal = TRUE,
  stack_breaks = c(0, 10, 20, 30),
  stack_bin_labels = c("Incorrect", "Correct"),
  stack_map_values = list("1" = "Correct", "0" = "Incorrect"),
  stack_order = c("Correct", "Incorrect"),
  color_palette = c("#3D7271", "#E28D50", "#F5D76E", "#C7E6D5", "#0F6B5A", "#BABACD"),
  weight_var = "weging_GAMO",
  x_var = "geslacht",
  x_label = "Geslacht",
  stack_var = "PDCCS1R"
)

result
```


##### {{< iconify ph graduation-cap-fill >}} Opleidingsniveau


```{r perf-dccs-wave1-edu-2}
# Welk van onderstaande icoontjes is voor het bijsnijden of stukken weghalen van een foto?

result <- create_stackedbar(
  data = data_filtered_984a0efe,
  title = "Welk van onderstaande icoontjes is voor het bijsnijden of stukken weghalen van een foto?
",
  stacked_type = "percent",
  horizontal = TRUE,
  stack_breaks = c(0, 10, 20, 30),
  stack_bin_labels = c("Incorrect", "Correct"),
  stack_map_values = list("1" = "Correct", "0" = "Incorrect"),
  stack_order = c("Correct", "Incorrect"),
  color_palette = c("#3D7271", "#E28D50", "#F5D76E", "#C7E6D5", "#0F6B5A", "#BABACD"),
  weight_var = "weging_GAMO",
  x_var = "Education",
  x_label = "Opleidingsniveau",
  stack_var = "PDCCS1R"
)

result
```


##### {{< iconify ph globe-hemisphere-east >}} Migratieachtergrond


```{r perf-dccs-wave1-mig-2}
# Welk van onderstaande icoontjes is voor het bijsnijden of stukken weghalen van een foto?

result <- create_stackedbar(
  data = data_filtered_984a0efe,
  title = "Welk van onderstaande icoontjes is voor het bijsnijden of stukken weghalen van een foto?
",
  stacked_type = "percent",
  horizontal = TRUE,
  stack_breaks = c(0, 10, 20, 30),
  stack_bin_labels = c("Incorrect", "Correct"),
  stack_map_values = list("1" = "Correct", "0" = "Incorrect"),
  stack_order = c("Correct", "Incorrect"),
  color_palette = c("#3D7271", "#E28D50", "#F5D76E", "#C7E6D5", "#0F6B5A", "#BABACD"),
  weight_var = "weging_GAMO",
  x_var = "MigrationBackground",
  x_label = "Migratieachtergrond",
  stack_var = "PDCCS1R"
)

result
```


:::


### {{< iconify ph number-circle-two-fill >}} Ronde 2


::: {.panel-tabset}

##### {{< iconify ph users-fill >}} Algemeen


```{r perf-dccs-wave2-overall-2}
# Welk van onderstaande icoontjes is voor het bijsnijden of stukken weghalen van een foto?

result <- create_stackedbars(
  data = data_filtered_4af682fd,
  title = "Welk van onderstaande icoontjes is voor het bijsnijden of stukken weghalen van een foto?
",
  questions = "PDCCS1R",
  question_labels = "Welk van onderstaande icoontjes is voor het bijsnijden of stukken weghalen van een foto?
",
  stacked_type = "percent",
  color_palette = c("#3D7271", "#E28D50", "#F5D76E", "#C7E6D5", "#0F6B5A", "#BABACD"),
  horizontal = TRUE,
  x_label = "",
  stack_breaks = c(0, 10, 20, 30),
  stack_bin_labels = c("Incorrect", "Correct"),
  stack_map_values = list("1" = "Correct", "0" = "Incorrect"),
  stack_order = c("Correct", "Incorrect"),
  stack_label = NULL,
  weight_var = "weging_GAMO"
)

result
```


##### {{< iconify mdi:human-male-male-child >}} Leeftijd


```{r perf-dccs-wave2-age-2}
# Welk van onderstaande icoontjes is voor het bijsnijden of stukken weghalen van een foto?

result <- create_stackedbar(
  data = data_filtered_4af682fd,
  title = "Welk van onderstaande icoontjes is voor het bijsnijden of stukken weghalen van een foto?
",
  stacked_type = "percent",
  horizontal = TRUE,
  stack_breaks = c(0, 10, 20, 30),
  stack_bin_labels = c("Incorrect", "Correct"),
  stack_map_values = list("1" = "Correct", "0" = "Incorrect"),
  stack_order = c("Correct", "Incorrect"),
  color_palette = c("#3D7271", "#E28D50", "#F5D76E", "#C7E6D5", "#0F6B5A", "#BABACD"),
  weight_var = "weging_GAMO",
  x_var = "AgeGroup",
  x_label = "Leeftijd",
  stack_var = "PDCCS1R"
)

result
```


##### {{< iconify mdi gender-transgender >}} Geslacht


```{r perf-dccs-wave2-gender-2}
# Welk van onderstaande icoontjes is voor het bijsnijden of stukken weghalen van een foto?

result <- create_stackedbar(
  data = data_filtered_4af682fd,
  title = "Welk van onderstaande icoontjes is voor het bijsnijden of stukken weghalen van een foto?
",
  stacked_type = "percent",
  horizontal = TRUE,
  stack_breaks = c(0, 10, 20, 30),
  stack_bin_labels = c("Incorrect", "Correct"),
  stack_map_values = list("1" = "Correct", "0" = "Incorrect"),
  stack_order = c("Correct", "Incorrect"),
  color_palette = c("#3D7271", "#E28D50", "#F5D76E", "#C7E6D5", "#0F6B5A", "#BABACD"),
  weight_var = "weging_GAMO",
  x_var = "geslacht",
  x_label = "Geslacht",
  stack_var = "PDCCS1R"
)

result
```


##### {{< iconify ph graduation-cap-fill >}} Opleidingsniveau


```{r perf-dccs-wave2-edu-2}
# Welk van onderstaande icoontjes is voor het bijsnijden of stukken weghalen van een foto?

result <- create_stackedbar(
  data = data_filtered_4af682fd,
  title = "Welk van onderstaande icoontjes is voor het bijsnijden of stukken weghalen van een foto?
",
  stacked_type = "percent",
  horizontal = TRUE,
  stack_breaks = c(0, 10, 20, 30),
  stack_bin_labels = c("Incorrect", "Correct"),
  stack_map_values = list("1" = "Correct", "0" = "Incorrect"),
  stack_order = c("Correct", "Incorrect"),
  color_palette = c("#3D7271", "#E28D50", "#F5D76E", "#C7E6D5", "#0F6B5A", "#BABACD"),
  weight_var = "weging_GAMO",
  x_var = "Education",
  x_label = "Opleidingsniveau",
  stack_var = "PDCCS1R"
)

result
```


##### {{< iconify ph globe-hemisphere-east >}} Migratieachtergrond


```{r perf-dccs-wave2-mig-2}
# Welk van onderstaande icoontjes is voor het bijsnijden of stukken weghalen van een foto?

result <- create_stackedbar(
  data = data_filtered_4af682fd,
  title = "Welk van onderstaande icoontjes is voor het bijsnijden of stukken weghalen van een foto?
",
  stacked_type = "percent",
  horizontal = TRUE,
  stack_breaks = c(0, 10, 20, 30),
  stack_bin_labels = c("Incorrect", "Correct"),
  stack_map_values = list("1" = "Correct", "0" = "Incorrect"),
  stack_order = c("Correct", "Incorrect"),
  color_palette = c("#3D7271", "#E28D50", "#F5D76E", "#C7E6D5", "#0F6B5A", "#BABACD"),
  weight_var = "weging_GAMO",
  x_var = "MigrationBackground",
  x_label = "Migratieachtergrond",
  stack_var = "PDCCS1R"
)

result
```


:::


### {{< iconify ph chart-line-fill >}} Verloop over tijd


::: {.panel-tabset}

##### {{< iconify ph users-fill >}} Algemeen


```{r perf-dccs-overtime-overall-2}
# Welk van onderstaande icoontjes is voor het bijsnijden of stukken weghalen van een foto?

result <- create_timeline(
  data = data,
  title = "Welk van onderstaande icoontjes is voor het bijsnijden of stukken weghalen van een foto?
",
  time_var = "wave_time_label",
  chart_type = "line",
  response_filter = 1,
  y_min = 0,
  y_max = 100,
  response_filter_label = "Percentage dat correct heeft geantwoord",
  response_filter_combine = TRUE,
  x_label = "",
  y_label = "Percentage dat correct heeft geantwoord",
  color_palette = c("#3D7271", "#E28D50", "#F5D76E", "#C7E6D5", "#0F6B5A", "#BABACD"),
  weight_var = "weging_GAMO",
  response_var = "PDCCS1R"
)

result
```


##### {{< iconify mdi:human-male-male-child >}} Leeftijd


```{r perf-dccs-overtime-age-2}
# Welk van onderstaande icoontjes is voor het bijsnijden of stukken weghalen van een foto?

result <- create_timeline(
  data = data,
  title = "Welk van onderstaande icoontjes is voor het bijsnijden of stukken weghalen van een foto?
",
  time_var = "wave_time_label",
  chart_type = "line",
  response_filter = 1,
  y_min = 0,
  y_max = 100,
  x_label = "",
  y_label = "Percentage dat correct heeft geantwoord",
  color_palette = c("#3D7271", "#E28D50", "#F5D76E", "#C7E6D5", "#0F6B5A", "#BABACD"),
  response_filter_label = NULL,
  weight_var = "weging_GAMO",
  response_var = "PDCCS1R",
  group_var = "AgeGroup"
)

result
```


##### {{< iconify mdi gender-transgender >}} Geslacht


```{r perf-dccs-overtime-gender-2}
# Welk van onderstaande icoontjes is voor het bijsnijden of stukken weghalen van een foto?

result <- create_timeline(
  data = data,
  title = "Welk van onderstaande icoontjes is voor het bijsnijden of stukken weghalen van een foto?
",
  time_var = "wave_time_label",
  chart_type = "line",
  response_filter = 1,
  y_min = 0,
  y_max = 100,
  x_label = "",
  y_label = "Percentage dat correct heeft geantwoord",
  color_palette = c("#3D7271", "#E28D50", "#F5D76E", "#C7E6D5", "#0F6B5A", "#BABACD"),
  response_filter_label = NULL,
  weight_var = "weging_GAMO",
  response_var = "PDCCS1R",
  group_var = "geslacht"
)

result
```


##### {{< iconify ph graduation-cap-fill >}} Opleidingsniveau


```{r perf-dccs-overtime-edu-2}
# Welk van onderstaande icoontjes is voor het bijsnijden of stukken weghalen van een foto?

result <- create_timeline(
  data = data,
  title = "Welk van onderstaande icoontjes is voor het bijsnijden of stukken weghalen van een foto?
",
  time_var = "wave_time_label",
  chart_type = "line",
  response_filter = 1,
  y_min = 0,
  y_max = 100,
  x_label = "",
  y_label = "Percentage dat correct heeft geantwoord",
  color_palette = c("#3D7271", "#E28D50", "#F5D76E", "#C7E6D5", "#0F6B5A", "#BABACD"),
  response_filter_label = NULL,
  weight_var = "weging_GAMO",
  response_var = "PDCCS1R",
  group_var = "Education"
)

result
```


##### {{< iconify ph globe-hemisphere-east >}} Migratieachtergrond


```{r perf-dccs-overtime-mig-2}
# Welk van onderstaande icoontjes is voor het bijsnijden of stukken weghalen van een foto?

result <- create_timeline(
  data = data,
  title = "Welk van onderstaande icoontjes is voor het bijsnijden of stukken weghalen van een foto?
",
  time_var = "wave_time_label",
  chart_type = "line",
  response_filter = 1,
  y_min = 0,
  y_max = 100,
  x_label = "",
  y_label = "Percentage dat correct heeft geantwoord",
  color_palette = c("#3D7271", "#E28D50", "#F5D76E", "#C7E6D5", "#0F6B5A", "#BABACD"),
  response_filter_label = NULL,
  weight_var = "weging_GAMO",
  response_var = "PDCCS1R",
  group_var = "MigrationBackground"
)

result
```


:::


:::


```{r, echo=FALSE, results='asis'}
dashboardr::modal_content(
  modal_id = 'PDCCS1R',
  text = '<h2>Digitale Inhoudscreatie & Samenwerking: Prestatie Vragen</h2>
<img src="https://placehold.co/600x400/EEE/31343C" style="max-width:100%; height:auto;">
<p>Deze modal biedt aanvullende context over de prestatievragen voor digitale inhoudscreatie en samenwerking.</p>'
)
```

