---
title: "{{< iconify ph lightbulb-fill >}} Digitaal Probleemoplossen"
format: html
---

```{r}
#| include: false
library(dashboardr)
```

**DIT IS EEN MOCKUP VERSIE GELIEVE NIET TE CITEREN**

**Digitaal Probleemoplossen** vaardigheden omvatten weten waar je hulp kunt vinden bij digitale uitdagingen en begrijpen hoe je digitale competenties kunt verbeteren.

```{r setup}
#| echo: false
#| warning: false
#| message: false
#| error: false
#| results: 'hide'

# Load required libraries
library(dashboardr)
library(dplyr)
library(highcharter)

# Global chunk options
knitr::opts_chunk$set(
  echo = FALSE,
  warning = FALSE,
  message = FALSE,
  error = FALSE,
  fig.width = 12,
  fig.height = 8,
  dpi = 300
)

# Load data from dataset_4014obs.rds
data <- readRDS('dataset_4014obs.rds')

# Data summary
cat('Dataset loaded:', nrow(data), 'rows,', ncol(data), 'columns\n')

# Create filtered datasets
# Each filter is applied once and reused across visualizations

data_filtered_984a0efe <- data %>% dplyr::filter(wave == 1)
data_filtered_4af682fd <- data %>% dplyr::filter(wave == 2)

```

## {{< iconify ph lightning-fill >}} Probleemoplossen Vaardigheden


ADD TEXT BEFORE TABSET


::: {.panel-tabset}

### {{< iconify ph number-circle-one-fill >}} Wave 1


::: {.panel-tabset}

##### {{< iconify ph users-fill >}} Algemeen


```{r dprob-wave1-overall-2}
# Digital Problem Solving Skills
result <- create_stackedbars(
  data = data_filtered_984a0efe %>% tidyr::drop_na(SProbl1, SProbl2),
  title = "Digital Problem Solving Skills",
  questions = c("SProbl1", "SProbl2"),
  question_labels = c("Ik weet waar of van wie ik hulp kan krijgen om mijn digitale vaardigheden te verbeteren", "Ik weet waar of van wie ik hulp kan krijgen als iets niet lukt op het internet"),
  stacked_type = "percent",
  color_palette = c("#3D7271", "#E28D50", "#F5D76E", "#C7E6D5", "#0F6B5A", "#BABACD"),
  horizontal = TRUE,
  x_label = "",
  stack_breaks = c(0.5, 2.5, 3.5, 5.5),
  stack_bin_labels = c("Helemaal Onwaar (1-2)", "Niet onwaar en niet waar (3)", "Helemaal Waar (4-5)"),
  stack_order = c("Helemaal Onwaar (1-2)", "Niet onwaar en niet waar (3)", "Helemaal Waar (4-5)"),
  stack_label = NULL,
  weight_var = "weging_GAMO"
)

result
```


##### {{< iconify mdi:human-male-male-child >}} Leeftijd


::: {.panel-tabset}

###### {{< iconify ph chat-circle-fill >}} Vraag 1


```{r dprob-wave1-age-item1-2}
# Ik weet waar of van wie ik hulp kan krijgen om mijn digitale vaardigheden te verbeteren
result <- create_stackedbar(
  data = data_filtered_984a0efe %>% tidyr::drop_na(AgeGroup, SProbl1),
  title = "Ik weet waar of van wie ik hulp kan krijgen om mijn digitale vaardigheden te verbeteren",
  stacked_type = "percent",
  horizontal = TRUE,
  stack_breaks = c(0.5, 2.5, 3.5, 5.5),
  stack_bin_labels = c("Helemaal Onwaar (1-2)", "Niet onwaar en niet waar (3)", "Helemaal Waar (4-5)"),
  stack_order = c("Helemaal Onwaar (1-2)", "Niet onwaar en niet waar (3)", "Helemaal Waar (4-5)"),
  color_palette = c("#3D7271", "#E28D50", "#F5D76E", "#C7E6D5", "#0F6B5A", "#BABACD"),
  weight_var = "weging_GAMO",
  x_var = "AgeGroup",
  stack_var = "SProbl1"
)

result
```


###### {{< iconify ph chat-circle-fill >}} Vraag 2


```{r dprob-wave1-age-item2-2}
# Ik weet waar of van wie ik hulp kan krijgen als iets niet lukt op het internet
result <- create_stackedbar(
  data = data_filtered_984a0efe %>% tidyr::drop_na(AgeGroup, SProbl2),
  title = "Ik weet waar of van wie ik hulp kan krijgen als iets niet lukt op het internet",
  stacked_type = "percent",
  horizontal = TRUE,
  stack_breaks = c(0.5, 2.5, 3.5, 5.5),
  stack_bin_labels = c("Helemaal Onwaar (1-2)", "Niet onwaar en niet waar (3)", "Helemaal Waar (4-5)"),
  stack_order = c("Helemaal Onwaar (1-2)", "Niet onwaar en niet waar (3)", "Helemaal Waar (4-5)"),
  color_palette = c("#3D7271", "#E28D50", "#F5D76E", "#C7E6D5", "#0F6B5A", "#BABACD"),
  weight_var = "weging_GAMO",
  x_var = "AgeGroup",
  stack_var = "SProbl2"
)

result
```


:::


##### {{< iconify mdi gender-transgender >}} Geslacht


::: {.panel-tabset}

###### {{< iconify ph chat-circle-fill >}} Vraag 1


```{r dprob-wave1-gender-item1-2}
# Ik weet waar of van wie ik hulp kan krijgen om mijn digitale vaardigheden te verbeteren
result <- create_stackedbar(
  data = data_filtered_984a0efe %>% tidyr::drop_na(geslacht, SProbl1),
  title = "Ik weet waar of van wie ik hulp kan krijgen om mijn digitale vaardigheden te verbeteren",
  stacked_type = "percent",
  horizontal = TRUE,
  stack_breaks = c(0.5, 2.5, 3.5, 5.5),
  stack_bin_labels = c("Helemaal Onwaar (1-2)", "Niet onwaar en niet waar (3)", "Helemaal Waar (4-5)"),
  stack_order = c("Helemaal Onwaar (1-2)", "Niet onwaar en niet waar (3)", "Helemaal Waar (4-5)"),
  color_palette = c("#3D7271", "#E28D50", "#F5D76E", "#C7E6D5", "#0F6B5A", "#BABACD"),
  weight_var = "weging_GAMO",
  x_var = "geslacht",
  stack_var = "SProbl1"
)

result
```


###### {{< iconify ph chat-circle-fill >}} Vraag 2


```{r dprob-wave1-gender-item2-2}
# Ik weet waar of van wie ik hulp kan krijgen als iets niet lukt op het internet
result <- create_stackedbar(
  data = data_filtered_984a0efe %>% tidyr::drop_na(geslacht, SProbl2),
  title = "Ik weet waar of van wie ik hulp kan krijgen als iets niet lukt op het internet",
  stacked_type = "percent",
  horizontal = TRUE,
  stack_breaks = c(0.5, 2.5, 3.5, 5.5),
  stack_bin_labels = c("Helemaal Onwaar (1-2)", "Niet onwaar en niet waar (3)", "Helemaal Waar (4-5)"),
  stack_order = c("Helemaal Onwaar (1-2)", "Niet onwaar en niet waar (3)", "Helemaal Waar (4-5)"),
  color_palette = c("#3D7271", "#E28D50", "#F5D76E", "#C7E6D5", "#0F6B5A", "#BABACD"),
  weight_var = "weging_GAMO",
  x_var = "geslacht",
  stack_var = "SProbl2"
)

result
```


:::


##### {{< iconify ph graduation-cap-fill >}} Opleidingsniveau


::: {.panel-tabset}

###### {{< iconify ph chat-circle-fill >}} Vraag 1


```{r dprob-wave1-edu-item1-2}
# Ik weet waar of van wie ik hulp kan krijgen om mijn digitale vaardigheden te verbeteren
result <- create_stackedbar(
  data = data_filtered_984a0efe %>% tidyr::drop_na(Education, SProbl1),
  title = "Ik weet waar of van wie ik hulp kan krijgen om mijn digitale vaardigheden te verbeteren",
  stacked_type = "percent",
  horizontal = TRUE,
  stack_breaks = c(0.5, 2.5, 3.5, 5.5),
  stack_bin_labels = c("Helemaal Onwaar (1-2)", "Niet onwaar en niet waar (3)", "Helemaal Waar (4-5)"),
  stack_order = c("Helemaal Onwaar (1-2)", "Niet onwaar en niet waar (3)", "Helemaal Waar (4-5)"),
  color_palette = c("#3D7271", "#E28D50", "#F5D76E", "#C7E6D5", "#0F6B5A", "#BABACD"),
  weight_var = "weging_GAMO",
  x_var = "Education",
  stack_var = "SProbl1"
)

result
```


###### {{< iconify ph chat-circle-fill >}} Vraag 2


```{r dprob-wave1-edu-item2-2}
# Ik weet waar of van wie ik hulp kan krijgen als iets niet lukt op het internet
result <- create_stackedbar(
  data = data_filtered_984a0efe %>% tidyr::drop_na(Education, SProbl2),
  title = "Ik weet waar of van wie ik hulp kan krijgen als iets niet lukt op het internet",
  stacked_type = "percent",
  horizontal = TRUE,
  stack_breaks = c(0.5, 2.5, 3.5, 5.5),
  stack_bin_labels = c("Helemaal Onwaar (1-2)", "Niet onwaar en niet waar (3)", "Helemaal Waar (4-5)"),
  stack_order = c("Helemaal Onwaar (1-2)", "Niet onwaar en niet waar (3)", "Helemaal Waar (4-5)"),
  color_palette = c("#3D7271", "#E28D50", "#F5D76E", "#C7E6D5", "#0F6B5A", "#BABACD"),
  weight_var = "weging_GAMO",
  x_var = "Education",
  stack_var = "SProbl2"
)

result
```


:::


##### {{< iconify ph globe-hemisphere-east >}} Migratieachtergrond


::: {.panel-tabset}

###### {{< iconify ph chat-circle-fill >}} Vraag 1


```{r dprob-wave1-mig-item1-2}
# Ik weet waar of van wie ik hulp kan krijgen om mijn digitale vaardigheden te verbeteren
result <- create_stackedbar(
  data = data_filtered_984a0efe %>% tidyr::drop_na(MigrationBackground, SProbl1),
  title = "Ik weet waar of van wie ik hulp kan krijgen om mijn digitale vaardigheden te verbeteren",
  stacked_type = "percent",
  horizontal = TRUE,
  stack_breaks = c(0.5, 2.5, 3.5, 5.5),
  stack_bin_labels = c("Helemaal Onwaar (1-2)", "Niet onwaar en niet waar (3)", "Helemaal Waar (4-5)"),
  stack_order = c("Helemaal Onwaar (1-2)", "Niet onwaar en niet waar (3)", "Helemaal Waar (4-5)"),
  color_palette = c("#3D7271", "#E28D50", "#F5D76E", "#C7E6D5", "#0F6B5A", "#BABACD"),
  weight_var = "weging_GAMO",
  x_var = "MigrationBackground",
  stack_var = "SProbl1"
)

result
```


###### {{< iconify ph chat-circle-fill >}} Vraag 2


```{r dprob-wave1-mig-item2-2}
# Ik weet waar of van wie ik hulp kan krijgen als iets niet lukt op het internet
result <- create_stackedbar(
  data = data_filtered_984a0efe %>% tidyr::drop_na(MigrationBackground, SProbl2),
  title = "Ik weet waar of van wie ik hulp kan krijgen als iets niet lukt op het internet",
  stacked_type = "percent",
  horizontal = TRUE,
  stack_breaks = c(0.5, 2.5, 3.5, 5.5),
  stack_bin_labels = c("Helemaal Onwaar (1-2)", "Niet onwaar en niet waar (3)", "Helemaal Waar (4-5)"),
  stack_order = c("Helemaal Onwaar (1-2)", "Niet onwaar en niet waar (3)", "Helemaal Waar (4-5)"),
  color_palette = c("#3D7271", "#E28D50", "#F5D76E", "#C7E6D5", "#0F6B5A", "#BABACD"),
  weight_var = "weging_GAMO",
  x_var = "MigrationBackground",
  stack_var = "SProbl2"
)

result
```


:::


:::


### {{< iconify ph number-circle-two-fill >}} Wave 2


::: {.panel-tabset}

##### {{< iconify ph users-fill >}} Algemeen


```{r dprob-wave2-overall-2}
# Digital Problem Solving Skills
result <- create_stackedbars(
  data = data_filtered_4af682fd %>% tidyr::drop_na(SProbl1, SProbl2),
  title = "Digital Problem Solving Skills",
  questions = c("SProbl1", "SProbl2"),
  question_labels = c("Ik weet waar of van wie ik hulp kan krijgen om mijn digitale vaardigheden te verbeteren", "Ik weet waar of van wie ik hulp kan krijgen als iets niet lukt op het internet"),
  stacked_type = "percent",
  color_palette = c("#3D7271", "#E28D50", "#F5D76E", "#C7E6D5", "#0F6B5A", "#BABACD"),
  horizontal = TRUE,
  x_label = "",
  stack_breaks = c(0.5, 2.5, 3.5, 5.5),
  stack_bin_labels = c("Helemaal Onwaar (1-2)", "Niet onwaar en niet waar (3)", "Helemaal Waar (4-5)"),
  stack_order = c("Helemaal Onwaar (1-2)", "Niet onwaar en niet waar (3)", "Helemaal Waar (4-5)"),
  stack_label = NULL,
  weight_var = "weging_GAMO"
)

result
```


##### {{< iconify mdi:human-male-male-child >}} Leeftijd


::: {.panel-tabset}

###### {{< iconify ph chat-circle-fill >}} Vraag 1


```{r dprob-wave2-age-item1-2}
# Ik weet waar of van wie ik hulp kan krijgen om mijn digitale vaardigheden te verbeteren
result <- create_stackedbar(
  data = data_filtered_4af682fd %>% tidyr::drop_na(AgeGroup, SProbl1),
  title = "Ik weet waar of van wie ik hulp kan krijgen om mijn digitale vaardigheden te verbeteren",
  stacked_type = "percent",
  horizontal = TRUE,
  stack_breaks = c(0.5, 2.5, 3.5, 5.5),
  stack_bin_labels = c("Helemaal Onwaar (1-2)", "Niet onwaar en niet waar (3)", "Helemaal Waar (4-5)"),
  stack_order = c("Helemaal Onwaar (1-2)", "Niet onwaar en niet waar (3)", "Helemaal Waar (4-5)"),
  color_palette = c("#3D7271", "#E28D50", "#F5D76E", "#C7E6D5", "#0F6B5A", "#BABACD"),
  weight_var = "weging_GAMO",
  x_var = "AgeGroup",
  stack_var = "SProbl1"
)

result
```


###### {{< iconify ph chat-circle-fill >}} Vraag 2


```{r dprob-wave2-age-item2-2}
# Ik weet waar of van wie ik hulp kan krijgen als iets niet lukt op het internet
result <- create_stackedbar(
  data = data_filtered_4af682fd %>% tidyr::drop_na(AgeGroup, SProbl2),
  title = "Ik weet waar of van wie ik hulp kan krijgen als iets niet lukt op het internet",
  stacked_type = "percent",
  horizontal = TRUE,
  stack_breaks = c(0.5, 2.5, 3.5, 5.5),
  stack_bin_labels = c("Helemaal Onwaar (1-2)", "Niet onwaar en niet waar (3)", "Helemaal Waar (4-5)"),
  stack_order = c("Helemaal Onwaar (1-2)", "Niet onwaar en niet waar (3)", "Helemaal Waar (4-5)"),
  color_palette = c("#3D7271", "#E28D50", "#F5D76E", "#C7E6D5", "#0F6B5A", "#BABACD"),
  weight_var = "weging_GAMO",
  x_var = "AgeGroup",
  stack_var = "SProbl2"
)

result
```


:::


##### {{< iconify mdi gender-transgender >}} Geslacht


::: {.panel-tabset}

###### {{< iconify ph chat-circle-fill >}} Vraag 1


```{r dprob-wave2-gender-item1-2}
# Ik weet waar of van wie ik hulp kan krijgen om mijn digitale vaardigheden te verbeteren
result <- create_stackedbar(
  data = data_filtered_4af682fd %>% tidyr::drop_na(geslacht, SProbl1),
  title = "Ik weet waar of van wie ik hulp kan krijgen om mijn digitale vaardigheden te verbeteren",
  stacked_type = "percent",
  horizontal = TRUE,
  stack_breaks = c(0.5, 2.5, 3.5, 5.5),
  stack_bin_labels = c("Helemaal Onwaar (1-2)", "Niet onwaar en niet waar (3)", "Helemaal Waar (4-5)"),
  stack_order = c("Helemaal Onwaar (1-2)", "Niet onwaar en niet waar (3)", "Helemaal Waar (4-5)"),
  color_palette = c("#3D7271", "#E28D50", "#F5D76E", "#C7E6D5", "#0F6B5A", "#BABACD"),
  weight_var = "weging_GAMO",
  x_var = "geslacht",
  stack_var = "SProbl1"
)

result
```


###### {{< iconify ph chat-circle-fill >}} Vraag 2


```{r dprob-wave2-gender-item2-2}
# Ik weet waar of van wie ik hulp kan krijgen als iets niet lukt op het internet
result <- create_stackedbar(
  data = data_filtered_4af682fd %>% tidyr::drop_na(geslacht, SProbl2),
  title = "Ik weet waar of van wie ik hulp kan krijgen als iets niet lukt op het internet",
  stacked_type = "percent",
  horizontal = TRUE,
  stack_breaks = c(0.5, 2.5, 3.5, 5.5),
  stack_bin_labels = c("Helemaal Onwaar (1-2)", "Niet onwaar en niet waar (3)", "Helemaal Waar (4-5)"),
  stack_order = c("Helemaal Onwaar (1-2)", "Niet onwaar en niet waar (3)", "Helemaal Waar (4-5)"),
  color_palette = c("#3D7271", "#E28D50", "#F5D76E", "#C7E6D5", "#0F6B5A", "#BABACD"),
  weight_var = "weging_GAMO",
  x_var = "geslacht",
  stack_var = "SProbl2"
)

result
```


:::


##### {{< iconify ph graduation-cap-fill >}} Opleidingsniveau


::: {.panel-tabset}

###### {{< iconify ph chat-circle-fill >}} Vraag 1


```{r dprob-wave2-edu-item1-2}
# Ik weet waar of van wie ik hulp kan krijgen om mijn digitale vaardigheden te verbeteren
result <- create_stackedbar(
  data = data_filtered_4af682fd %>% tidyr::drop_na(Education, SProbl1),
  title = "Ik weet waar of van wie ik hulp kan krijgen om mijn digitale vaardigheden te verbeteren",
  stacked_type = "percent",
  horizontal = TRUE,
  stack_breaks = c(0.5, 2.5, 3.5, 5.5),
  stack_bin_labels = c("Helemaal Onwaar (1-2)", "Niet onwaar en niet waar (3)", "Helemaal Waar (4-5)"),
  stack_order = c("Helemaal Onwaar (1-2)", "Niet onwaar en niet waar (3)", "Helemaal Waar (4-5)"),
  color_palette = c("#3D7271", "#E28D50", "#F5D76E", "#C7E6D5", "#0F6B5A", "#BABACD"),
  weight_var = "weging_GAMO",
  x_var = "Education",
  stack_var = "SProbl1"
)

result
```


###### {{< iconify ph chat-circle-fill >}} Vraag 2


```{r dprob-wave2-edu-item2-2}
# Ik weet waar of van wie ik hulp kan krijgen als iets niet lukt op het internet
result <- create_stackedbar(
  data = data_filtered_4af682fd %>% tidyr::drop_na(Education, SProbl2),
  title = "Ik weet waar of van wie ik hulp kan krijgen als iets niet lukt op het internet",
  stacked_type = "percent",
  horizontal = TRUE,
  stack_breaks = c(0.5, 2.5, 3.5, 5.5),
  stack_bin_labels = c("Helemaal Onwaar (1-2)", "Niet onwaar en niet waar (3)", "Helemaal Waar (4-5)"),
  stack_order = c("Helemaal Onwaar (1-2)", "Niet onwaar en niet waar (3)", "Helemaal Waar (4-5)"),
  color_palette = c("#3D7271", "#E28D50", "#F5D76E", "#C7E6D5", "#0F6B5A", "#BABACD"),
  weight_var = "weging_GAMO",
  x_var = "Education",
  stack_var = "SProbl2"
)

result
```


:::


##### {{< iconify ph globe-hemisphere-east >}} Migratieachtergrond


::: {.panel-tabset}

###### {{< iconify ph chat-circle-fill >}} Vraag 1


```{r dprob-wave2-mig-item1-2}
# Ik weet waar of van wie ik hulp kan krijgen om mijn digitale vaardigheden te verbeteren
result <- create_stackedbar(
  data = data_filtered_4af682fd %>% tidyr::drop_na(MigrationBackground, SProbl1),
  title = "Ik weet waar of van wie ik hulp kan krijgen om mijn digitale vaardigheden te verbeteren",
  stacked_type = "percent",
  horizontal = TRUE,
  stack_breaks = c(0.5, 2.5, 3.5, 5.5),
  stack_bin_labels = c("Helemaal Onwaar (1-2)", "Niet onwaar en niet waar (3)", "Helemaal Waar (4-5)"),
  stack_order = c("Helemaal Onwaar (1-2)", "Niet onwaar en niet waar (3)", "Helemaal Waar (4-5)"),
  color_palette = c("#3D7271", "#E28D50", "#F5D76E", "#C7E6D5", "#0F6B5A", "#BABACD"),
  weight_var = "weging_GAMO",
  x_var = "MigrationBackground",
  stack_var = "SProbl1"
)

result
```


###### {{< iconify ph chat-circle-fill >}} Vraag 2


```{r dprob-wave2-mig-item2-2}
# Ik weet waar of van wie ik hulp kan krijgen als iets niet lukt op het internet
result <- create_stackedbar(
  data = data_filtered_4af682fd %>% tidyr::drop_na(MigrationBackground, SProbl2),
  title = "Ik weet waar of van wie ik hulp kan krijgen als iets niet lukt op het internet",
  stacked_type = "percent",
  horizontal = TRUE,
  stack_breaks = c(0.5, 2.5, 3.5, 5.5),
  stack_bin_labels = c("Helemaal Onwaar (1-2)", "Niet onwaar en niet waar (3)", "Helemaal Waar (4-5)"),
  stack_order = c("Helemaal Onwaar (1-2)", "Niet onwaar en niet waar (3)", "Helemaal Waar (4-5)"),
  color_palette = c("#3D7271", "#E28D50", "#F5D76E", "#C7E6D5", "#0F6B5A", "#BABACD"),
  weight_var = "weging_GAMO",
  x_var = "MigrationBackground",
  stack_var = "SProbl2"
)

result
```


:::


:::


### {{< iconify ph chart-line-fill >}} Verloop over tijd


::: {.panel-tabset}

##### {{< iconify ph users-fill >}} Algemeen


::: {.panel-tabset}

###### {{< iconify ph chat-circle-fill >}} Vraag 1


```{r dprob-overtime-overall-item1-2}
# Ik weet waar of van wie ik hulp kan krijgen om mijn digitale vaardigheden te verbeteren
result <- create_timeline(
  data = data,
  title = "Ik weet waar of van wie ik hulp kan krijgen om mijn digitale vaardigheden te verbeteren",
  time_var = "wave_time_label",
  chart_type = "line",
  response_filter = c(4, 5),
  response_filter_label = "Percentage who answered (Completely) True (4-5)",
  response_filter_combine = TRUE,
  x_label = "",
  y_label = "Percentage who answered (Completely) True (4-5)",
  color_palette = c("#3D7271", "#E28D50", "#F5D76E", "#C7E6D5", "#0F6B5A", "#BABACD"),
  y_min = 0,
  y_max = 100,
  response_var = "SProbl1"
)

result
```


###### {{< iconify ph chat-circle-fill >}} Vraag 2


```{r dprob-overtime-overall-item2-2}
# Ik weet waar of van wie ik hulp kan krijgen als iets niet lukt op het internet
result <- create_timeline(
  data = data,
  title = "Ik weet waar of van wie ik hulp kan krijgen als iets niet lukt op het internet",
  time_var = "wave_time_label",
  chart_type = "line",
  response_filter = c(4, 5),
  response_filter_label = "Percentage who answered (Completely) True (4-5)",
  response_filter_combine = TRUE,
  x_label = "",
  y_label = "Percentage who answered (Completely) True (4-5)",
  color_palette = c("#3D7271", "#E28D50", "#F5D76E", "#C7E6D5", "#0F6B5A", "#BABACD"),
  y_min = 0,
  y_max = 100,
  response_var = "SProbl2"
)

result
```


:::


##### {{< iconify mdi:human-male-male-child >}} Leeftijd


::: {.panel-tabset}

###### {{< iconify ph chat-circle-fill >}} Vraag 1


```{r dprob-overtime-age-item1-2}
# Ik weet waar of van wie ik hulp kan krijgen om mijn digitale vaardigheden te verbeteren
result <- create_timeline(
  data = data,
  title = "Ik weet waar of van wie ik hulp kan krijgen om mijn digitale vaardigheden te verbeteren",
  time_var = "wave_time_label",
  chart_type = "line",
  response_filter = c(4, 5),
  x_label = "",
  y_label = "Percentage who answered (Completely) True (4-5)",
  color_palette = c("#3D7271", "#E28D50", "#F5D76E", "#C7E6D5", "#0F6B5A", "#BABACD"),
  y_min = 0,
  y_max = 100,
  weight_var = "weging_GAMO",
  response_var = "SProbl1",
  group_var = "AgeGroup"
)

result
```


###### {{< iconify ph chat-circle-fill >}} Vraag 2


```{r dprob-overtime-age-item2-2}
# Ik weet waar of van wie ik hulp kan krijgen als iets niet lukt op het internet
result <- create_timeline(
  data = data,
  title = "Ik weet waar of van wie ik hulp kan krijgen als iets niet lukt op het internet",
  time_var = "wave_time_label",
  chart_type = "line",
  response_filter = c(4, 5),
  x_label = "",
  y_label = "Percentage who answered (Completely) True (4-5)",
  color_palette = c("#3D7271", "#E28D50", "#F5D76E", "#C7E6D5", "#0F6B5A", "#BABACD"),
  y_min = 0,
  y_max = 100,
  weight_var = "weging_GAMO",
  response_var = "SProbl2",
  group_var = "AgeGroup"
)

result
```


:::


##### {{< iconify mdi gender-transgender >}} Geslacht


::: {.panel-tabset}

###### {{< iconify ph chat-circle-fill >}} Vraag 1


```{r dprob-overtime-gender-item1-2}
# Ik weet waar of van wie ik hulp kan krijgen om mijn digitale vaardigheden te verbeteren
result <- create_timeline(
  data = data,
  title = "Ik weet waar of van wie ik hulp kan krijgen om mijn digitale vaardigheden te verbeteren",
  time_var = "wave_time_label",
  chart_type = "line",
  response_filter = c(4, 5),
  x_label = "",
  y_label = "Percentage who answered (Completely) True (4-5)",
  color_palette = c("#3D7271", "#E28D50", "#F5D76E", "#C7E6D5", "#0F6B5A", "#BABACD"),
  y_min = 0,
  y_max = 100,
  weight_var = "weging_GAMO",
  response_var = "SProbl1",
  group_var = "geslacht"
)

result
```


###### {{< iconify ph chat-circle-fill >}} Vraag 2


```{r dprob-overtime-gender-item2-2}
# Ik weet waar of van wie ik hulp kan krijgen als iets niet lukt op het internet
result <- create_timeline(
  data = data,
  title = "Ik weet waar of van wie ik hulp kan krijgen als iets niet lukt op het internet",
  time_var = "wave_time_label",
  chart_type = "line",
  response_filter = c(4, 5),
  x_label = "",
  y_label = "Percentage who answered (Completely) True (4-5)",
  color_palette = c("#3D7271", "#E28D50", "#F5D76E", "#C7E6D5", "#0F6B5A", "#BABACD"),
  y_min = 0,
  y_max = 100,
  weight_var = "weging_GAMO",
  response_var = "SProbl2",
  group_var = "geslacht"
)

result
```


:::


##### {{< iconify ph graduation-cap-fill >}} Opleidingsniveau


::: {.panel-tabset}

###### {{< iconify ph chat-circle-fill >}} Vraag 1


```{r dprob-overtime-edu-item1-2}
# Ik weet waar of van wie ik hulp kan krijgen om mijn digitale vaardigheden te verbeteren
result <- create_timeline(
  data = data,
  title = "Ik weet waar of van wie ik hulp kan krijgen om mijn digitale vaardigheden te verbeteren",
  time_var = "wave_time_label",
  chart_type = "line",
  response_filter = c(4, 5),
  x_label = "",
  y_label = "Percentage who answered (Completely) True (4-5)",
  color_palette = c("#3D7271", "#E28D50", "#F5D76E", "#C7E6D5", "#0F6B5A", "#BABACD"),
  y_min = 0,
  y_max = 100,
  weight_var = "weging_GAMO",
  response_var = "SProbl1",
  group_var = "Education"
)

result
```


###### {{< iconify ph chat-circle-fill >}} Vraag 2


```{r dprob-overtime-edu-item2-2}
# Ik weet waar of van wie ik hulp kan krijgen als iets niet lukt op het internet
result <- create_timeline(
  data = data,
  title = "Ik weet waar of van wie ik hulp kan krijgen als iets niet lukt op het internet",
  time_var = "wave_time_label",
  chart_type = "line",
  response_filter = c(4, 5),
  x_label = "",
  y_label = "Percentage who answered (Completely) True (4-5)",
  color_palette = c("#3D7271", "#E28D50", "#F5D76E", "#C7E6D5", "#0F6B5A", "#BABACD"),
  y_min = 0,
  y_max = 100,
  weight_var = "weging_GAMO",
  response_var = "SProbl2",
  group_var = "Education"
)

result
```


:::


##### {{< iconify ph globe-hemisphere-east >}} Migratieachtergrond


::: {.panel-tabset}

###### {{< iconify ph chat-circle-fill >}} Vraag 1


```{r dprob-overtime-mig-item1-2}
# Ik weet waar of van wie ik hulp kan krijgen om mijn digitale vaardigheden te verbeteren
result <- create_timeline(
  data = data,
  title = "Ik weet waar of van wie ik hulp kan krijgen om mijn digitale vaardigheden te verbeteren",
  time_var = "wave_time_label",
  chart_type = "line",
  response_filter = c(4, 5),
  x_label = "",
  y_label = "Percentage who answered (Completely) True (4-5)",
  color_palette = c("#3D7271", "#E28D50", "#F5D76E", "#C7E6D5", "#0F6B5A", "#BABACD"),
  y_min = 0,
  y_max = 100,
  weight_var = "weging_GAMO",
  response_var = "SProbl1",
  group_var = "MigrationBackground"
)

result
```


###### {{< iconify ph chat-circle-fill >}} Vraag 2


```{r dprob-overtime-mig-item2-2}
# Ik weet waar of van wie ik hulp kan krijgen als iets niet lukt op het internet
result <- create_timeline(
  data = data,
  title = "Ik weet waar of van wie ik hulp kan krijgen als iets niet lukt op het internet",
  time_var = "wave_time_label",
  chart_type = "line",
  response_filter = c(4, 5),
  x_label = "",
  y_label = "Percentage who answered (Completely) True (4-5)",
  color_palette = c("#3D7271", "#E28D50", "#F5D76E", "#C7E6D5", "#0F6B5A", "#BABACD"),
  y_min = 0,
  y_max = 100,
  weight_var = "weging_GAMO",
  response_var = "SProbl2",
  group_var = "MigrationBackground"
)

result
```


:::


:::


:::

## {{< iconify ph clipboard-text >}} Probleemoplossen Prestatie


ADD TEXT BEFORE TABSET


::: {.panel-tabset}

### {{< iconify ph number-circle-one-fill >}} Wave 1


::: {.panel-tabset}

##### {{< iconify ph users-fill >}} Algemeen


```{r perf-ps-wave1-overall-2}
# 
result <- create_stackedbars(
  data = data_filtered_984a0efe %>% tidyr::drop_na(SourceHelp_1, SourceHelp_2, SourceHelp_3, SourceHelp_4, SourceHelp_5, SourceHelp_6, SourceHelp_7, SourceHelp_8, SourceHelp_9),
  title = "",
  questions = c("SourceHelp_1", "SourceHelp_2", "SourceHelp_3", "SourceHelp_4", "SourceHelp_5", "SourceHelp_6", "SourceHelp_7", "SourceHelp_8", "SourceHelp_9"),
  question_labels = c("Ik heb geen hulp nodig", "Ik ken niemand", "Familie", "Vrienden", "Collega's/klasgenoten", "Buren/kennissen", "Helpdesk", "Bibliotheek", "Telecom/online helpdesk"),
  stacked_type = "percent",
  color_palette = c("#3D7271", "#E28D50", "#F5D76E", "#C7E6D5", "#0F6B5A", "#BABACD"),
  horizontal = TRUE,
  x_label = "",
  stack_breaks = c(0, 10, 20, 30),
  stack_bin_labels = c("Niet geselecteerd", "Geselecteerd"),
  stack_map_values = list("1" = "Geselecteerd", "0" = "Niet geselecteerd"),
  stack_order = c("Niet geselecteerd", "Geselecteerd"),
  stack_label = NULL,
  weight_var = "weging_GAMO"
)

result
```


##### {{< iconify mdi:human-male-male-child >}} Leeftijd


::: {.panel-tabset}

###### {{< iconify ph chat-circle-fill >}} Vraag 1


```{r perf-ps-wave1-age-item1-2}
# Ik heb geen hulp nodig
result <- create_stackedbar(
  data = data_filtered_984a0efe %>% tidyr::drop_na(AgeGroup, SourceHelp_1),
  title = "Ik heb geen hulp nodig",
  stacked_type = "percent",
  horizontal = TRUE,
  stack_breaks = c(0, 10, 20, 30),
  stack_bin_labels = c("Niet geselecteerd", "Geselecteerd"),
  stack_map_values = list("1" = "Geselecteerd", "0" = "Niet geselecteerd"),
  stack_order = c("Niet geselecteerd", "Geselecteerd"),
  color_palette = c("#3D7271", "#E28D50", "#F5D76E", "#C7E6D5", "#0F6B5A", "#BABACD"),
  weight_var = "weging_GAMO",
  x_var = "AgeGroup",
  stack_var = "SourceHelp_1"
)

result
```


###### {{< iconify ph chat-circle-fill >}} Vraag 2


```{r perf-ps-wave1-age-item2-2}
# Ik ken niemand
result <- create_stackedbar(
  data = data_filtered_984a0efe %>% tidyr::drop_na(AgeGroup, SourceHelp_2),
  title = "Ik ken niemand",
  stacked_type = "percent",
  horizontal = TRUE,
  stack_breaks = c(0, 10, 20, 30),
  stack_bin_labels = c("Niet geselecteerd", "Geselecteerd"),
  stack_map_values = list("1" = "Geselecteerd", "0" = "Niet geselecteerd"),
  stack_order = c("Niet geselecteerd", "Geselecteerd"),
  color_palette = c("#3D7271", "#E28D50", "#F5D76E", "#C7E6D5", "#0F6B5A", "#BABACD"),
  weight_var = "weging_GAMO",
  x_var = "AgeGroup",
  stack_var = "SourceHelp_2"
)

result
```


###### {{< iconify ph chat-circle-fill >}} Vraag 3


```{r perf-ps-wave1-age-item3-2}
# Familie
result <- create_stackedbar(
  data = data_filtered_984a0efe %>% tidyr::drop_na(AgeGroup, SourceHelp_3),
  title = "Familie",
  stacked_type = "percent",
  horizontal = TRUE,
  stack_breaks = c(0, 10, 20, 30),
  stack_bin_labels = c("Niet geselecteerd", "Geselecteerd"),
  stack_map_values = list("1" = "Geselecteerd", "0" = "Niet geselecteerd"),
  stack_order = c("Niet geselecteerd", "Geselecteerd"),
  color_palette = c("#3D7271", "#E28D50", "#F5D76E", "#C7E6D5", "#0F6B5A", "#BABACD"),
  weight_var = "weging_GAMO",
  x_var = "AgeGroup",
  stack_var = "SourceHelp_3"
)

result
```


###### {{< iconify ph chat-circle-fill >}} Vraag 4


```{r perf-ps-wave1-age-item4-2}
# Vrienden
result <- create_stackedbar(
  data = data_filtered_984a0efe %>% tidyr::drop_na(AgeGroup, SourceHelp_4),
  title = "Vrienden",
  stacked_type = "percent",
  horizontal = TRUE,
  stack_breaks = c(0, 10, 20, 30),
  stack_bin_labels = c("Niet geselecteerd", "Geselecteerd"),
  stack_map_values = list("1" = "Geselecteerd", "0" = "Niet geselecteerd"),
  stack_order = c("Niet geselecteerd", "Geselecteerd"),
  color_palette = c("#3D7271", "#E28D50", "#F5D76E", "#C7E6D5", "#0F6B5A", "#BABACD"),
  weight_var = "weging_GAMO",
  x_var = "AgeGroup",
  stack_var = "SourceHelp_4"
)

result
```


###### {{< iconify ph chat-circle-fill >}} Vraag 5


```{r perf-ps-wave1-age-item5-2}
# Collega's/klasgenoten
result <- create_stackedbar(
  data = data_filtered_984a0efe %>% tidyr::drop_na(AgeGroup, SourceHelp_5),
  title = "Collega's/klasgenoten",
  stacked_type = "percent",
  horizontal = TRUE,
  stack_breaks = c(0, 10, 20, 30),
  stack_bin_labels = c("Niet geselecteerd", "Geselecteerd"),
  stack_map_values = list("1" = "Geselecteerd", "0" = "Niet geselecteerd"),
  stack_order = c("Niet geselecteerd", "Geselecteerd"),
  color_palette = c("#3D7271", "#E28D50", "#F5D76E", "#C7E6D5", "#0F6B5A", "#BABACD"),
  weight_var = "weging_GAMO",
  x_var = "AgeGroup",
  stack_var = "SourceHelp_5"
)

result
```


###### {{< iconify ph chat-circle-fill >}} Vraag 6


```{r perf-ps-wave1-age-item6-2}
# Buren/kennissen
result <- create_stackedbar(
  data = data_filtered_984a0efe %>% tidyr::drop_na(AgeGroup, SourceHelp_6),
  title = "Buren/kennissen",
  stacked_type = "percent",
  horizontal = TRUE,
  stack_breaks = c(0, 10, 20, 30),
  stack_bin_labels = c("Niet geselecteerd", "Geselecteerd"),
  stack_map_values = list("1" = "Geselecteerd", "0" = "Niet geselecteerd"),
  stack_order = c("Niet geselecteerd", "Geselecteerd"),
  color_palette = c("#3D7271", "#E28D50", "#F5D76E", "#C7E6D5", "#0F6B5A", "#BABACD"),
  weight_var = "weging_GAMO",
  x_var = "AgeGroup",
  stack_var = "SourceHelp_6"
)

result
```


###### {{< iconify ph chat-circle-fill >}} Vraag 7


```{r perf-ps-wave1-age-item7-2}
# Helpdesk
result <- create_stackedbar(
  data = data_filtered_984a0efe %>% tidyr::drop_na(AgeGroup, SourceHelp_7),
  title = "Helpdesk",
  stacked_type = "percent",
  horizontal = TRUE,
  stack_breaks = c(0, 10, 20, 30),
  stack_bin_labels = c("Niet geselecteerd", "Geselecteerd"),
  stack_map_values = list("1" = "Geselecteerd", "0" = "Niet geselecteerd"),
  stack_order = c("Niet geselecteerd", "Geselecteerd"),
  color_palette = c("#3D7271", "#E28D50", "#F5D76E", "#C7E6D5", "#0F6B5A", "#BABACD"),
  weight_var = "weging_GAMO",
  x_var = "AgeGroup",
  stack_var = "SourceHelp_7"
)

result
```


###### {{< iconify ph chat-circle-fill >}} Vraag 8


```{r perf-ps-wave1-age-item8-2}
# Bibliotheek
result <- create_stackedbar(
  data = data_filtered_984a0efe %>% tidyr::drop_na(AgeGroup, SourceHelp_8),
  title = "Bibliotheek",
  stacked_type = "percent",
  horizontal = TRUE,
  stack_breaks = c(0, 10, 20, 30),
  stack_bin_labels = c("Niet geselecteerd", "Geselecteerd"),
  stack_map_values = list("1" = "Geselecteerd", "0" = "Niet geselecteerd"),
  stack_order = c("Niet geselecteerd", "Geselecteerd"),
  color_palette = c("#3D7271", "#E28D50", "#F5D76E", "#C7E6D5", "#0F6B5A", "#BABACD"),
  weight_var = "weging_GAMO",
  x_var = "AgeGroup",
  stack_var = "SourceHelp_8"
)

result
```


###### {{< iconify ph chat-circle-fill >}} Vraag 9


```{r perf-ps-wave1-age-item9-2}
# Telecom/online helpdesk
result <- create_stackedbar(
  data = data_filtered_984a0efe %>% tidyr::drop_na(AgeGroup, SourceHelp_9),
  title = "Telecom/online helpdesk",
  stacked_type = "percent",
  horizontal = TRUE,
  stack_breaks = c(0, 10, 20, 30),
  stack_bin_labels = c("Niet geselecteerd", "Geselecteerd"),
  stack_map_values = list("1" = "Geselecteerd", "0" = "Niet geselecteerd"),
  stack_order = c("Niet geselecteerd", "Geselecteerd"),
  color_palette = c("#3D7271", "#E28D50", "#F5D76E", "#C7E6D5", "#0F6B5A", "#BABACD"),
  weight_var = "weging_GAMO",
  x_var = "AgeGroup",
  stack_var = "SourceHelp_9"
)

result
```


:::


##### {{< iconify mdi gender-transgender >}} Geslacht


::: {.panel-tabset}

###### {{< iconify ph chat-circle-fill >}} Vraag 1


```{r perf-ps-wave1-gender-item1-2}
# Ik heb geen hulp nodig
result <- create_stackedbar(
  data = data_filtered_984a0efe %>% tidyr::drop_na(geslacht, SourceHelp_1),
  title = "Ik heb geen hulp nodig",
  stacked_type = "percent",
  horizontal = TRUE,
  stack_breaks = c(0, 10, 20, 30),
  stack_bin_labels = c("Niet geselecteerd", "Geselecteerd"),
  stack_map_values = list("1" = "Geselecteerd", "0" = "Niet geselecteerd"),
  stack_order = c("Niet geselecteerd", "Geselecteerd"),
  color_palette = c("#3D7271", "#E28D50", "#F5D76E", "#C7E6D5", "#0F6B5A", "#BABACD"),
  weight_var = "weging_GAMO",
  x_var = "geslacht",
  stack_var = "SourceHelp_1"
)

result
```


###### {{< iconify ph chat-circle-fill >}} Vraag 2


```{r perf-ps-wave1-gender-item2-2}
# Ik ken niemand
result <- create_stackedbar(
  data = data_filtered_984a0efe %>% tidyr::drop_na(geslacht, SourceHelp_2),
  title = "Ik ken niemand",
  stacked_type = "percent",
  horizontal = TRUE,
  stack_breaks = c(0, 10, 20, 30),
  stack_bin_labels = c("Niet geselecteerd", "Geselecteerd"),
  stack_map_values = list("1" = "Geselecteerd", "0" = "Niet geselecteerd"),
  stack_order = c("Niet geselecteerd", "Geselecteerd"),
  color_palette = c("#3D7271", "#E28D50", "#F5D76E", "#C7E6D5", "#0F6B5A", "#BABACD"),
  weight_var = "weging_GAMO",
  x_var = "geslacht",
  stack_var = "SourceHelp_2"
)

result
```


###### {{< iconify ph chat-circle-fill >}} Vraag 3


```{r perf-ps-wave1-gender-item3-2}
# Familie
result <- create_stackedbar(
  data = data_filtered_984a0efe %>% tidyr::drop_na(geslacht, SourceHelp_3),
  title = "Familie",
  stacked_type = "percent",
  horizontal = TRUE,
  stack_breaks = c(0, 10, 20, 30),
  stack_bin_labels = c("Niet geselecteerd", "Geselecteerd"),
  stack_map_values = list("1" = "Geselecteerd", "0" = "Niet geselecteerd"),
  stack_order = c("Niet geselecteerd", "Geselecteerd"),
  color_palette = c("#3D7271", "#E28D50", "#F5D76E", "#C7E6D5", "#0F6B5A", "#BABACD"),
  weight_var = "weging_GAMO",
  x_var = "geslacht",
  stack_var = "SourceHelp_3"
)

result
```


###### {{< iconify ph chat-circle-fill >}} Vraag 4


```{r perf-ps-wave1-gender-item4-2}
# Vrienden
result <- create_stackedbar(
  data = data_filtered_984a0efe %>% tidyr::drop_na(geslacht, SourceHelp_4),
  title = "Vrienden",
  stacked_type = "percent",
  horizontal = TRUE,
  stack_breaks = c(0, 10, 20, 30),
  stack_bin_labels = c("Niet geselecteerd", "Geselecteerd"),
  stack_map_values = list("1" = "Geselecteerd", "0" = "Niet geselecteerd"),
  stack_order = c("Niet geselecteerd", "Geselecteerd"),
  color_palette = c("#3D7271", "#E28D50", "#F5D76E", "#C7E6D5", "#0F6B5A", "#BABACD"),
  weight_var = "weging_GAMO",
  x_var = "geslacht",
  stack_var = "SourceHelp_4"
)

result
```


###### {{< iconify ph chat-circle-fill >}} Vraag 5


```{r perf-ps-wave1-gender-item5-2}
# Collega's/klasgenoten
result <- create_stackedbar(
  data = data_filtered_984a0efe %>% tidyr::drop_na(geslacht, SourceHelp_5),
  title = "Collega's/klasgenoten",
  stacked_type = "percent",
  horizontal = TRUE,
  stack_breaks = c(0, 10, 20, 30),
  stack_bin_labels = c("Niet geselecteerd", "Geselecteerd"),
  stack_map_values = list("1" = "Geselecteerd", "0" = "Niet geselecteerd"),
  stack_order = c("Niet geselecteerd", "Geselecteerd"),
  color_palette = c("#3D7271", "#E28D50", "#F5D76E", "#C7E6D5", "#0F6B5A", "#BABACD"),
  weight_var = "weging_GAMO",
  x_var = "geslacht",
  stack_var = "SourceHelp_5"
)

result
```


###### {{< iconify ph chat-circle-fill >}} Vraag 6


```{r perf-ps-wave1-gender-item6-2}
# Buren/kennissen
result <- create_stackedbar(
  data = data_filtered_984a0efe %>% tidyr::drop_na(geslacht, SourceHelp_6),
  title = "Buren/kennissen",
  stacked_type = "percent",
  horizontal = TRUE,
  stack_breaks = c(0, 10, 20, 30),
  stack_bin_labels = c("Niet geselecteerd", "Geselecteerd"),
  stack_map_values = list("1" = "Geselecteerd", "0" = "Niet geselecteerd"),
  stack_order = c("Niet geselecteerd", "Geselecteerd"),
  color_palette = c("#3D7271", "#E28D50", "#F5D76E", "#C7E6D5", "#0F6B5A", "#BABACD"),
  weight_var = "weging_GAMO",
  x_var = "geslacht",
  stack_var = "SourceHelp_6"
)

result
```


###### {{< iconify ph chat-circle-fill >}} Vraag 7


```{r perf-ps-wave1-gender-item7-2}
# Helpdesk
result <- create_stackedbar(
  data = data_filtered_984a0efe %>% tidyr::drop_na(geslacht, SourceHelp_7),
  title = "Helpdesk",
  stacked_type = "percent",
  horizontal = TRUE,
  stack_breaks = c(0, 10, 20, 30),
  stack_bin_labels = c("Niet geselecteerd", "Geselecteerd"),
  stack_map_values = list("1" = "Geselecteerd", "0" = "Niet geselecteerd"),
  stack_order = c("Niet geselecteerd", "Geselecteerd"),
  color_palette = c("#3D7271", "#E28D50", "#F5D76E", "#C7E6D5", "#0F6B5A", "#BABACD"),
  weight_var = "weging_GAMO",
  x_var = "geslacht",
  stack_var = "SourceHelp_7"
)

result
```


###### {{< iconify ph chat-circle-fill >}} Vraag 8


```{r perf-ps-wave1-gender-item8-2}
# Bibliotheek
result <- create_stackedbar(
  data = data_filtered_984a0efe %>% tidyr::drop_na(geslacht, SourceHelp_8),
  title = "Bibliotheek",
  stacked_type = "percent",
  horizontal = TRUE,
  stack_breaks = c(0, 10, 20, 30),
  stack_bin_labels = c("Niet geselecteerd", "Geselecteerd"),
  stack_map_values = list("1" = "Geselecteerd", "0" = "Niet geselecteerd"),
  stack_order = c("Niet geselecteerd", "Geselecteerd"),
  color_palette = c("#3D7271", "#E28D50", "#F5D76E", "#C7E6D5", "#0F6B5A", "#BABACD"),
  weight_var = "weging_GAMO",
  x_var = "geslacht",
  stack_var = "SourceHelp_8"
)

result
```


###### {{< iconify ph chat-circle-fill >}} Vraag 9


```{r perf-ps-wave1-gender-item9-2}
# Telecom/online helpdesk
result <- create_stackedbar(
  data = data_filtered_984a0efe %>% tidyr::drop_na(geslacht, SourceHelp_9),
  title = "Telecom/online helpdesk",
  stacked_type = "percent",
  horizontal = TRUE,
  stack_breaks = c(0, 10, 20, 30),
  stack_bin_labels = c("Niet geselecteerd", "Geselecteerd"),
  stack_map_values = list("1" = "Geselecteerd", "0" = "Niet geselecteerd"),
  stack_order = c("Niet geselecteerd", "Geselecteerd"),
  color_palette = c("#3D7271", "#E28D50", "#F5D76E", "#C7E6D5", "#0F6B5A", "#BABACD"),
  weight_var = "weging_GAMO",
  x_var = "geslacht",
  stack_var = "SourceHelp_9"
)

result
```


:::


##### {{< iconify ph graduation-cap-fill >}} Opleidingsniveau


::: {.panel-tabset}

###### {{< iconify ph chat-circle-fill >}} Vraag 1


```{r perf-ps-wave1-edu-item1-2}
# Ik heb geen hulp nodig
result <- create_stackedbar(
  data = data_filtered_984a0efe %>% tidyr::drop_na(Education, SourceHelp_1),
  title = "Ik heb geen hulp nodig",
  stacked_type = "percent",
  horizontal = TRUE,
  stack_breaks = c(0, 10, 20, 30),
  stack_bin_labels = c("Niet geselecteerd", "Geselecteerd"),
  stack_map_values = list("1" = "Geselecteerd", "0" = "Niet geselecteerd"),
  stack_order = c("Niet geselecteerd", "Geselecteerd"),
  color_palette = c("#3D7271", "#E28D50", "#F5D76E", "#C7E6D5", "#0F6B5A", "#BABACD"),
  weight_var = "weging_GAMO",
  x_var = "Education",
  stack_var = "SourceHelp_1"
)

result
```


###### {{< iconify ph chat-circle-fill >}} Vraag 2


```{r perf-ps-wave1-edu-item2-2}
# Ik ken niemand
result <- create_stackedbar(
  data = data_filtered_984a0efe %>% tidyr::drop_na(Education, SourceHelp_2),
  title = "Ik ken niemand",
  stacked_type = "percent",
  horizontal = TRUE,
  stack_breaks = c(0, 10, 20, 30),
  stack_bin_labels = c("Niet geselecteerd", "Geselecteerd"),
  stack_map_values = list("1" = "Geselecteerd", "0" = "Niet geselecteerd"),
  stack_order = c("Niet geselecteerd", "Geselecteerd"),
  color_palette = c("#3D7271", "#E28D50", "#F5D76E", "#C7E6D5", "#0F6B5A", "#BABACD"),
  weight_var = "weging_GAMO",
  x_var = "Education",
  stack_var = "SourceHelp_2"
)

result
```


###### {{< iconify ph chat-circle-fill >}} Vraag 3


```{r perf-ps-wave1-edu-item3-2}
# Familie
result <- create_stackedbar(
  data = data_filtered_984a0efe %>% tidyr::drop_na(Education, SourceHelp_3),
  title = "Familie",
  stacked_type = "percent",
  horizontal = TRUE,
  stack_breaks = c(0, 10, 20, 30),
  stack_bin_labels = c("Niet geselecteerd", "Geselecteerd"),
  stack_map_values = list("1" = "Geselecteerd", "0" = "Niet geselecteerd"),
  stack_order = c("Niet geselecteerd", "Geselecteerd"),
  color_palette = c("#3D7271", "#E28D50", "#F5D76E", "#C7E6D5", "#0F6B5A", "#BABACD"),
  weight_var = "weging_GAMO",
  x_var = "Education",
  stack_var = "SourceHelp_3"
)

result
```


###### {{< iconify ph chat-circle-fill >}} Vraag 4


```{r perf-ps-wave1-edu-item4-2}
# Vrienden
result <- create_stackedbar(
  data = data_filtered_984a0efe %>% tidyr::drop_na(Education, SourceHelp_4),
  title = "Vrienden",
  stacked_type = "percent",
  horizontal = TRUE,
  stack_breaks = c(0, 10, 20, 30),
  stack_bin_labels = c("Niet geselecteerd", "Geselecteerd"),
  stack_map_values = list("1" = "Geselecteerd", "0" = "Niet geselecteerd"),
  stack_order = c("Niet geselecteerd", "Geselecteerd"),
  color_palette = c("#3D7271", "#E28D50", "#F5D76E", "#C7E6D5", "#0F6B5A", "#BABACD"),
  weight_var = "weging_GAMO",
  x_var = "Education",
  stack_var = "SourceHelp_4"
)

result
```


###### {{< iconify ph chat-circle-fill >}} Vraag 5


```{r perf-ps-wave1-edu-item5-2}
# Collega's/klasgenoten
result <- create_stackedbar(
  data = data_filtered_984a0efe %>% tidyr::drop_na(Education, SourceHelp_5),
  title = "Collega's/klasgenoten",
  stacked_type = "percent",
  horizontal = TRUE,
  stack_breaks = c(0, 10, 20, 30),
  stack_bin_labels = c("Niet geselecteerd", "Geselecteerd"),
  stack_map_values = list("1" = "Geselecteerd", "0" = "Niet geselecteerd"),
  stack_order = c("Niet geselecteerd", "Geselecteerd"),
  color_palette = c("#3D7271", "#E28D50", "#F5D76E", "#C7E6D5", "#0F6B5A", "#BABACD"),
  weight_var = "weging_GAMO",
  x_var = "Education",
  stack_var = "SourceHelp_5"
)

result
```


###### {{< iconify ph chat-circle-fill >}} Vraag 6


```{r perf-ps-wave1-edu-item6-2}
# Buren/kennissen
result <- create_stackedbar(
  data = data_filtered_984a0efe %>% tidyr::drop_na(Education, SourceHelp_6),
  title = "Buren/kennissen",
  stacked_type = "percent",
  horizontal = TRUE,
  stack_breaks = c(0, 10, 20, 30),
  stack_bin_labels = c("Niet geselecteerd", "Geselecteerd"),
  stack_map_values = list("1" = "Geselecteerd", "0" = "Niet geselecteerd"),
  stack_order = c("Niet geselecteerd", "Geselecteerd"),
  color_palette = c("#3D7271", "#E28D50", "#F5D76E", "#C7E6D5", "#0F6B5A", "#BABACD"),
  weight_var = "weging_GAMO",
  x_var = "Education",
  stack_var = "SourceHelp_6"
)

result
```


###### {{< iconify ph chat-circle-fill >}} Vraag 7


```{r perf-ps-wave1-edu-item7-2}
# Helpdesk
result <- create_stackedbar(
  data = data_filtered_984a0efe %>% tidyr::drop_na(Education, SourceHelp_7),
  title = "Helpdesk",
  stacked_type = "percent",
  horizontal = TRUE,
  stack_breaks = c(0, 10, 20, 30),
  stack_bin_labels = c("Niet geselecteerd", "Geselecteerd"),
  stack_map_values = list("1" = "Geselecteerd", "0" = "Niet geselecteerd"),
  stack_order = c("Niet geselecteerd", "Geselecteerd"),
  color_palette = c("#3D7271", "#E28D50", "#F5D76E", "#C7E6D5", "#0F6B5A", "#BABACD"),
  weight_var = "weging_GAMO",
  x_var = "Education",
  stack_var = "SourceHelp_7"
)

result
```


###### {{< iconify ph chat-circle-fill >}} Vraag 8


```{r perf-ps-wave1-edu-item8-2}
# Bibliotheek
result <- create_stackedbar(
  data = data_filtered_984a0efe %>% tidyr::drop_na(Education, SourceHelp_8),
  title = "Bibliotheek",
  stacked_type = "percent",
  horizontal = TRUE,
  stack_breaks = c(0, 10, 20, 30),
  stack_bin_labels = c("Niet geselecteerd", "Geselecteerd"),
  stack_map_values = list("1" = "Geselecteerd", "0" = "Niet geselecteerd"),
  stack_order = c("Niet geselecteerd", "Geselecteerd"),
  color_palette = c("#3D7271", "#E28D50", "#F5D76E", "#C7E6D5", "#0F6B5A", "#BABACD"),
  weight_var = "weging_GAMO",
  x_var = "Education",
  stack_var = "SourceHelp_8"
)

result
```


###### {{< iconify ph chat-circle-fill >}} Vraag 9


```{r perf-ps-wave1-edu-item9-2}
# Telecom/online helpdesk
result <- create_stackedbar(
  data = data_filtered_984a0efe %>% tidyr::drop_na(Education, SourceHelp_9),
  title = "Telecom/online helpdesk",
  stacked_type = "percent",
  horizontal = TRUE,
  stack_breaks = c(0, 10, 20, 30),
  stack_bin_labels = c("Niet geselecteerd", "Geselecteerd"),
  stack_map_values = list("1" = "Geselecteerd", "0" = "Niet geselecteerd"),
  stack_order = c("Niet geselecteerd", "Geselecteerd"),
  color_palette = c("#3D7271", "#E28D50", "#F5D76E", "#C7E6D5", "#0F6B5A", "#BABACD"),
  weight_var = "weging_GAMO",
  x_var = "Education",
  stack_var = "SourceHelp_9"
)

result
```


:::


##### {{< iconify ph globe-hemisphere-east >}} Migratieachtergrond


::: {.panel-tabset}

###### {{< iconify ph chat-circle-fill >}} Vraag 1


```{r perf-ps-wave1-mig-item1-2}
# Ik heb geen hulp nodig
result <- create_stackedbar(
  data = data_filtered_984a0efe %>% tidyr::drop_na(MigrationBackground, SourceHelp_1),
  title = "Ik heb geen hulp nodig",
  stacked_type = "percent",
  horizontal = TRUE,
  stack_breaks = c(0, 10, 20, 30),
  stack_bin_labels = c("Niet geselecteerd", "Geselecteerd"),
  stack_map_values = list("1" = "Geselecteerd", "0" = "Niet geselecteerd"),
  stack_order = c("Niet geselecteerd", "Geselecteerd"),
  color_palette = c("#3D7271", "#E28D50", "#F5D76E", "#C7E6D5", "#0F6B5A", "#BABACD"),
  weight_var = "weging_GAMO",
  x_var = "MigrationBackground",
  stack_var = "SourceHelp_1"
)

result
```


###### {{< iconify ph chat-circle-fill >}} Vraag 2


```{r perf-ps-wave1-mig-item2-2}
# Ik ken niemand
result <- create_stackedbar(
  data = data_filtered_984a0efe %>% tidyr::drop_na(MigrationBackground, SourceHelp_2),
  title = "Ik ken niemand",
  stacked_type = "percent",
  horizontal = TRUE,
  stack_breaks = c(0, 10, 20, 30),
  stack_bin_labels = c("Niet geselecteerd", "Geselecteerd"),
  stack_map_values = list("1" = "Geselecteerd", "0" = "Niet geselecteerd"),
  stack_order = c("Niet geselecteerd", "Geselecteerd"),
  color_palette = c("#3D7271", "#E28D50", "#F5D76E", "#C7E6D5", "#0F6B5A", "#BABACD"),
  weight_var = "weging_GAMO",
  x_var = "MigrationBackground",
  stack_var = "SourceHelp_2"
)

result
```


###### {{< iconify ph chat-circle-fill >}} Vraag 3


```{r perf-ps-wave1-mig-item3-2}
# Familie
result <- create_stackedbar(
  data = data_filtered_984a0efe %>% tidyr::drop_na(MigrationBackground, SourceHelp_3),
  title = "Familie",
  stacked_type = "percent",
  horizontal = TRUE,
  stack_breaks = c(0, 10, 20, 30),
  stack_bin_labels = c("Niet geselecteerd", "Geselecteerd"),
  stack_map_values = list("1" = "Geselecteerd", "0" = "Niet geselecteerd"),
  stack_order = c("Niet geselecteerd", "Geselecteerd"),
  color_palette = c("#3D7271", "#E28D50", "#F5D76E", "#C7E6D5", "#0F6B5A", "#BABACD"),
  weight_var = "weging_GAMO",
  x_var = "MigrationBackground",
  stack_var = "SourceHelp_3"
)

result
```


###### {{< iconify ph chat-circle-fill >}} Vraag 4


```{r perf-ps-wave1-mig-item4-2}
# Vrienden
result <- create_stackedbar(
  data = data_filtered_984a0efe %>% tidyr::drop_na(MigrationBackground, SourceHelp_4),
  title = "Vrienden",
  stacked_type = "percent",
  horizontal = TRUE,
  stack_breaks = c(0, 10, 20, 30),
  stack_bin_labels = c("Niet geselecteerd", "Geselecteerd"),
  stack_map_values = list("1" = "Geselecteerd", "0" = "Niet geselecteerd"),
  stack_order = c("Niet geselecteerd", "Geselecteerd"),
  color_palette = c("#3D7271", "#E28D50", "#F5D76E", "#C7E6D5", "#0F6B5A", "#BABACD"),
  weight_var = "weging_GAMO",
  x_var = "MigrationBackground",
  stack_var = "SourceHelp_4"
)

result
```


###### {{< iconify ph chat-circle-fill >}} Vraag 5


```{r perf-ps-wave1-mig-item5-2}
# Collega's/klasgenoten
result <- create_stackedbar(
  data = data_filtered_984a0efe %>% tidyr::drop_na(MigrationBackground, SourceHelp_5),
  title = "Collega's/klasgenoten",
  stacked_type = "percent",
  horizontal = TRUE,
  stack_breaks = c(0, 10, 20, 30),
  stack_bin_labels = c("Niet geselecteerd", "Geselecteerd"),
  stack_map_values = list("1" = "Geselecteerd", "0" = "Niet geselecteerd"),
  stack_order = c("Niet geselecteerd", "Geselecteerd"),
  color_palette = c("#3D7271", "#E28D50", "#F5D76E", "#C7E6D5", "#0F6B5A", "#BABACD"),
  weight_var = "weging_GAMO",
  x_var = "MigrationBackground",
  stack_var = "SourceHelp_5"
)

result
```


###### {{< iconify ph chat-circle-fill >}} Vraag 6


```{r perf-ps-wave1-mig-item6-2}
# Buren/kennissen
result <- create_stackedbar(
  data = data_filtered_984a0efe %>% tidyr::drop_na(MigrationBackground, SourceHelp_6),
  title = "Buren/kennissen",
  stacked_type = "percent",
  horizontal = TRUE,
  stack_breaks = c(0, 10, 20, 30),
  stack_bin_labels = c("Niet geselecteerd", "Geselecteerd"),
  stack_map_values = list("1" = "Geselecteerd", "0" = "Niet geselecteerd"),
  stack_order = c("Niet geselecteerd", "Geselecteerd"),
  color_palette = c("#3D7271", "#E28D50", "#F5D76E", "#C7E6D5", "#0F6B5A", "#BABACD"),
  weight_var = "weging_GAMO",
  x_var = "MigrationBackground",
  stack_var = "SourceHelp_6"
)

result
```


###### {{< iconify ph chat-circle-fill >}} Vraag 7


```{r perf-ps-wave1-mig-item7-2}
# Helpdesk
result <- create_stackedbar(
  data = data_filtered_984a0efe %>% tidyr::drop_na(MigrationBackground, SourceHelp_7),
  title = "Helpdesk",
  stacked_type = "percent",
  horizontal = TRUE,
  stack_breaks = c(0, 10, 20, 30),
  stack_bin_labels = c("Niet geselecteerd", "Geselecteerd"),
  stack_map_values = list("1" = "Geselecteerd", "0" = "Niet geselecteerd"),
  stack_order = c("Niet geselecteerd", "Geselecteerd"),
  color_palette = c("#3D7271", "#E28D50", "#F5D76E", "#C7E6D5", "#0F6B5A", "#BABACD"),
  weight_var = "weging_GAMO",
  x_var = "MigrationBackground",
  stack_var = "SourceHelp_7"
)

result
```


###### {{< iconify ph chat-circle-fill >}} Vraag 8


```{r perf-ps-wave1-mig-item8-2}
# Bibliotheek
result <- create_stackedbar(
  data = data_filtered_984a0efe %>% tidyr::drop_na(MigrationBackground, SourceHelp_8),
  title = "Bibliotheek",
  stacked_type = "percent",
  horizontal = TRUE,
  stack_breaks = c(0, 10, 20, 30),
  stack_bin_labels = c("Niet geselecteerd", "Geselecteerd"),
  stack_map_values = list("1" = "Geselecteerd", "0" = "Niet geselecteerd"),
  stack_order = c("Niet geselecteerd", "Geselecteerd"),
  color_palette = c("#3D7271", "#E28D50", "#F5D76E", "#C7E6D5", "#0F6B5A", "#BABACD"),
  weight_var = "weging_GAMO",
  x_var = "MigrationBackground",
  stack_var = "SourceHelp_8"
)

result
```


###### {{< iconify ph chat-circle-fill >}} Vraag 9


```{r perf-ps-wave1-mig-item9-2}
# Telecom/online helpdesk
result <- create_stackedbar(
  data = data_filtered_984a0efe %>% tidyr::drop_na(MigrationBackground, SourceHelp_9),
  title = "Telecom/online helpdesk",
  stacked_type = "percent",
  horizontal = TRUE,
  stack_breaks = c(0, 10, 20, 30),
  stack_bin_labels = c("Niet geselecteerd", "Geselecteerd"),
  stack_map_values = list("1" = "Geselecteerd", "0" = "Niet geselecteerd"),
  stack_order = c("Niet geselecteerd", "Geselecteerd"),
  color_palette = c("#3D7271", "#E28D50", "#F5D76E", "#C7E6D5", "#0F6B5A", "#BABACD"),
  weight_var = "weging_GAMO",
  x_var = "MigrationBackground",
  stack_var = "SourceHelp_9"
)

result
```


:::


:::


### {{< iconify ph number-circle-two-fill >}} Wave 2


::: {.panel-tabset}

##### {{< iconify ph users-fill >}} Algemeen


```{r perf-ps-wave2-overall-2}
# 
result <- create_stackedbars(
  data = data_filtered_4af682fd %>% tidyr::drop_na(SourceHelp_1, SourceHelp_2, SourceHelp_3, SourceHelp_4, SourceHelp_5, SourceHelp_6, SourceHelp_7, SourceHelp_8, SourceHelp_9),
  title = "",
  questions = c("SourceHelp_1", "SourceHelp_2", "SourceHelp_3", "SourceHelp_4", "SourceHelp_5", "SourceHelp_6", "SourceHelp_7", "SourceHelp_8", "SourceHelp_9"),
  question_labels = c("Ik heb geen hulp nodig", "Ik ken niemand", "Familie", "Vrienden", "Collega's/klasgenoten", "Buren/kennissen", "Helpdesk", "Bibliotheek", "Telecom/online helpdesk"),
  stacked_type = "percent",
  color_palette = c("#3D7271", "#E28D50", "#F5D76E", "#C7E6D5", "#0F6B5A", "#BABACD"),
  horizontal = TRUE,
  x_label = "",
  stack_breaks = c(0, 10, 20, 30),
  stack_bin_labels = c("Niet geselecteerd", "Geselecteerd"),
  stack_map_values = list("1" = "Geselecteerd", "0" = "Niet geselecteerd"),
  stack_order = c("Niet geselecteerd", "Geselecteerd"),
  stack_label = NULL,
  weight_var = "weging_GAMO"
)

result
```


##### {{< iconify mdi:human-male-male-child >}} Leeftijd


::: {.panel-tabset}

###### {{< iconify ph chat-circle-fill >}} Vraag 1


```{r perf-ps-wave2-age-item1-2}
# Ik heb geen hulp nodig
result <- create_stackedbar(
  data = data_filtered_4af682fd %>% tidyr::drop_na(AgeGroup, SourceHelp_1),
  title = "Ik heb geen hulp nodig",
  stacked_type = "percent",
  horizontal = TRUE,
  stack_breaks = c(0, 10, 20, 30),
  stack_bin_labels = c("Niet geselecteerd", "Geselecteerd"),
  stack_map_values = list("1" = "Geselecteerd", "0" = "Niet geselecteerd"),
  stack_order = c("Niet geselecteerd", "Geselecteerd"),
  color_palette = c("#3D7271", "#E28D50", "#F5D76E", "#C7E6D5", "#0F6B5A", "#BABACD"),
  weight_var = "weging_GAMO",
  x_var = "AgeGroup",
  stack_var = "SourceHelp_1"
)

result
```


###### {{< iconify ph chat-circle-fill >}} Vraag 2


```{r perf-ps-wave2-age-item2-2}
# Ik ken niemand
result <- create_stackedbar(
  data = data_filtered_4af682fd %>% tidyr::drop_na(AgeGroup, SourceHelp_2),
  title = "Ik ken niemand",
  stacked_type = "percent",
  horizontal = TRUE,
  stack_breaks = c(0, 10, 20, 30),
  stack_bin_labels = c("Niet geselecteerd", "Geselecteerd"),
  stack_map_values = list("1" = "Geselecteerd", "0" = "Niet geselecteerd"),
  stack_order = c("Niet geselecteerd", "Geselecteerd"),
  color_palette = c("#3D7271", "#E28D50", "#F5D76E", "#C7E6D5", "#0F6B5A", "#BABACD"),
  weight_var = "weging_GAMO",
  x_var = "AgeGroup",
  stack_var = "SourceHelp_2"
)

result
```


###### {{< iconify ph chat-circle-fill >}} Vraag 3


```{r perf-ps-wave2-age-item3-2}
# Familie
result <- create_stackedbar(
  data = data_filtered_4af682fd %>% tidyr::drop_na(AgeGroup, SourceHelp_3),
  title = "Familie",
  stacked_type = "percent",
  horizontal = TRUE,
  stack_breaks = c(0, 10, 20, 30),
  stack_bin_labels = c("Niet geselecteerd", "Geselecteerd"),
  stack_map_values = list("1" = "Geselecteerd", "0" = "Niet geselecteerd"),
  stack_order = c("Niet geselecteerd", "Geselecteerd"),
  color_palette = c("#3D7271", "#E28D50", "#F5D76E", "#C7E6D5", "#0F6B5A", "#BABACD"),
  weight_var = "weging_GAMO",
  x_var = "AgeGroup",
  stack_var = "SourceHelp_3"
)

result
```


###### {{< iconify ph chat-circle-fill >}} Vraag 4


```{r perf-ps-wave2-age-item4-2}
# Vrienden
result <- create_stackedbar(
  data = data_filtered_4af682fd %>% tidyr::drop_na(AgeGroup, SourceHelp_4),
  title = "Vrienden",
  stacked_type = "percent",
  horizontal = TRUE,
  stack_breaks = c(0, 10, 20, 30),
  stack_bin_labels = c("Niet geselecteerd", "Geselecteerd"),
  stack_map_values = list("1" = "Geselecteerd", "0" = "Niet geselecteerd"),
  stack_order = c("Niet geselecteerd", "Geselecteerd"),
  color_palette = c("#3D7271", "#E28D50", "#F5D76E", "#C7E6D5", "#0F6B5A", "#BABACD"),
  weight_var = "weging_GAMO",
  x_var = "AgeGroup",
  stack_var = "SourceHelp_4"
)

result
```


###### {{< iconify ph chat-circle-fill >}} Vraag 5


```{r perf-ps-wave2-age-item5-2}
# Collega's/klasgenoten
result <- create_stackedbar(
  data = data_filtered_4af682fd %>% tidyr::drop_na(AgeGroup, SourceHelp_5),
  title = "Collega's/klasgenoten",
  stacked_type = "percent",
  horizontal = TRUE,
  stack_breaks = c(0, 10, 20, 30),
  stack_bin_labels = c("Niet geselecteerd", "Geselecteerd"),
  stack_map_values = list("1" = "Geselecteerd", "0" = "Niet geselecteerd"),
  stack_order = c("Niet geselecteerd", "Geselecteerd"),
  color_palette = c("#3D7271", "#E28D50", "#F5D76E", "#C7E6D5", "#0F6B5A", "#BABACD"),
  weight_var = "weging_GAMO",
  x_var = "AgeGroup",
  stack_var = "SourceHelp_5"
)

result
```


###### {{< iconify ph chat-circle-fill >}} Vraag 6


```{r perf-ps-wave2-age-item6-2}
# Buren/kennissen
result <- create_stackedbar(
  data = data_filtered_4af682fd %>% tidyr::drop_na(AgeGroup, SourceHelp_6),
  title = "Buren/kennissen",
  stacked_type = "percent",
  horizontal = TRUE,
  stack_breaks = c(0, 10, 20, 30),
  stack_bin_labels = c("Niet geselecteerd", "Geselecteerd"),
  stack_map_values = list("1" = "Geselecteerd", "0" = "Niet geselecteerd"),
  stack_order = c("Niet geselecteerd", "Geselecteerd"),
  color_palette = c("#3D7271", "#E28D50", "#F5D76E", "#C7E6D5", "#0F6B5A", "#BABACD"),
  weight_var = "weging_GAMO",
  x_var = "AgeGroup",
  stack_var = "SourceHelp_6"
)

result
```


###### {{< iconify ph chat-circle-fill >}} Vraag 7


```{r perf-ps-wave2-age-item7-2}
# Helpdesk
result <- create_stackedbar(
  data = data_filtered_4af682fd %>% tidyr::drop_na(AgeGroup, SourceHelp_7),
  title = "Helpdesk",
  stacked_type = "percent",
  horizontal = TRUE,
  stack_breaks = c(0, 10, 20, 30),
  stack_bin_labels = c("Niet geselecteerd", "Geselecteerd"),
  stack_map_values = list("1" = "Geselecteerd", "0" = "Niet geselecteerd"),
  stack_order = c("Niet geselecteerd", "Geselecteerd"),
  color_palette = c("#3D7271", "#E28D50", "#F5D76E", "#C7E6D5", "#0F6B5A", "#BABACD"),
  weight_var = "weging_GAMO",
  x_var = "AgeGroup",
  stack_var = "SourceHelp_7"
)

result
```


###### {{< iconify ph chat-circle-fill >}} Vraag 8


```{r perf-ps-wave2-age-item8-2}
# Bibliotheek
result <- create_stackedbar(
  data = data_filtered_4af682fd %>% tidyr::drop_na(AgeGroup, SourceHelp_8),
  title = "Bibliotheek",
  stacked_type = "percent",
  horizontal = TRUE,
  stack_breaks = c(0, 10, 20, 30),
  stack_bin_labels = c("Niet geselecteerd", "Geselecteerd"),
  stack_map_values = list("1" = "Geselecteerd", "0" = "Niet geselecteerd"),
  stack_order = c("Niet geselecteerd", "Geselecteerd"),
  color_palette = c("#3D7271", "#E28D50", "#F5D76E", "#C7E6D5", "#0F6B5A", "#BABACD"),
  weight_var = "weging_GAMO",
  x_var = "AgeGroup",
  stack_var = "SourceHelp_8"
)

result
```


###### {{< iconify ph chat-circle-fill >}} Vraag 9


```{r perf-ps-wave2-age-item9-2}
# Telecom/online helpdesk
result <- create_stackedbar(
  data = data_filtered_4af682fd %>% tidyr::drop_na(AgeGroup, SourceHelp_9),
  title = "Telecom/online helpdesk",
  stacked_type = "percent",
  horizontal = TRUE,
  stack_breaks = c(0, 10, 20, 30),
  stack_bin_labels = c("Niet geselecteerd", "Geselecteerd"),
  stack_map_values = list("1" = "Geselecteerd", "0" = "Niet geselecteerd"),
  stack_order = c("Niet geselecteerd", "Geselecteerd"),
  color_palette = c("#3D7271", "#E28D50", "#F5D76E", "#C7E6D5", "#0F6B5A", "#BABACD"),
  weight_var = "weging_GAMO",
  x_var = "AgeGroup",
  stack_var = "SourceHelp_9"
)

result
```


:::


##### {{< iconify mdi gender-transgender >}} Geslacht


::: {.panel-tabset}

###### {{< iconify ph chat-circle-fill >}} Vraag 1


```{r perf-ps-wave2-gender-item1-2}
# Ik heb geen hulp nodig
result <- create_stackedbar(
  data = data_filtered_4af682fd %>% tidyr::drop_na(geslacht, SourceHelp_1),
  title = "Ik heb geen hulp nodig",
  stacked_type = "percent",
  horizontal = TRUE,
  stack_breaks = c(0, 10, 20, 30),
  stack_bin_labels = c("Niet geselecteerd", "Geselecteerd"),
  stack_map_values = list("1" = "Geselecteerd", "0" = "Niet geselecteerd"),
  stack_order = c("Niet geselecteerd", "Geselecteerd"),
  color_palette = c("#3D7271", "#E28D50", "#F5D76E", "#C7E6D5", "#0F6B5A", "#BABACD"),
  weight_var = "weging_GAMO",
  x_var = "geslacht",
  stack_var = "SourceHelp_1"
)

result
```


###### {{< iconify ph chat-circle-fill >}} Vraag 2


```{r perf-ps-wave2-gender-item2-2}
# Ik ken niemand
result <- create_stackedbar(
  data = data_filtered_4af682fd %>% tidyr::drop_na(geslacht, SourceHelp_2),
  title = "Ik ken niemand",
  stacked_type = "percent",
  horizontal = TRUE,
  stack_breaks = c(0, 10, 20, 30),
  stack_bin_labels = c("Niet geselecteerd", "Geselecteerd"),
  stack_map_values = list("1" = "Geselecteerd", "0" = "Niet geselecteerd"),
  stack_order = c("Niet geselecteerd", "Geselecteerd"),
  color_palette = c("#3D7271", "#E28D50", "#F5D76E", "#C7E6D5", "#0F6B5A", "#BABACD"),
  weight_var = "weging_GAMO",
  x_var = "geslacht",
  stack_var = "SourceHelp_2"
)

result
```


###### {{< iconify ph chat-circle-fill >}} Vraag 3


```{r perf-ps-wave2-gender-item3-2}
# Familie
result <- create_stackedbar(
  data = data_filtered_4af682fd %>% tidyr::drop_na(geslacht, SourceHelp_3),
  title = "Familie",
  stacked_type = "percent",
  horizontal = TRUE,
  stack_breaks = c(0, 10, 20, 30),
  stack_bin_labels = c("Niet geselecteerd", "Geselecteerd"),
  stack_map_values = list("1" = "Geselecteerd", "0" = "Niet geselecteerd"),
  stack_order = c("Niet geselecteerd", "Geselecteerd"),
  color_palette = c("#3D7271", "#E28D50", "#F5D76E", "#C7E6D5", "#0F6B5A", "#BABACD"),
  weight_var = "weging_GAMO",
  x_var = "geslacht",
  stack_var = "SourceHelp_3"
)

result
```


###### {{< iconify ph chat-circle-fill >}} Vraag 4


```{r perf-ps-wave2-gender-item4-2}
# Vrienden
result <- create_stackedbar(
  data = data_filtered_4af682fd %>% tidyr::drop_na(geslacht, SourceHelp_4),
  title = "Vrienden",
  stacked_type = "percent",
  horizontal = TRUE,
  stack_breaks = c(0, 10, 20, 30),
  stack_bin_labels = c("Niet geselecteerd", "Geselecteerd"),
  stack_map_values = list("1" = "Geselecteerd", "0" = "Niet geselecteerd"),
  stack_order = c("Niet geselecteerd", "Geselecteerd"),
  color_palette = c("#3D7271", "#E28D50", "#F5D76E", "#C7E6D5", "#0F6B5A", "#BABACD"),
  weight_var = "weging_GAMO",
  x_var = "geslacht",
  stack_var = "SourceHelp_4"
)

result
```


###### {{< iconify ph chat-circle-fill >}} Vraag 5


```{r perf-ps-wave2-gender-item5-2}
# Collega's/klasgenoten
result <- create_stackedbar(
  data = data_filtered_4af682fd %>% tidyr::drop_na(geslacht, SourceHelp_5),
  title = "Collega's/klasgenoten",
  stacked_type = "percent",
  horizontal = TRUE,
  stack_breaks = c(0, 10, 20, 30),
  stack_bin_labels = c("Niet geselecteerd", "Geselecteerd"),
  stack_map_values = list("1" = "Geselecteerd", "0" = "Niet geselecteerd"),
  stack_order = c("Niet geselecteerd", "Geselecteerd"),
  color_palette = c("#3D7271", "#E28D50", "#F5D76E", "#C7E6D5", "#0F6B5A", "#BABACD"),
  weight_var = "weging_GAMO",
  x_var = "geslacht",
  stack_var = "SourceHelp_5"
)

result
```


###### {{< iconify ph chat-circle-fill >}} Vraag 6


```{r perf-ps-wave2-gender-item6-2}
# Buren/kennissen
result <- create_stackedbar(
  data = data_filtered_4af682fd %>% tidyr::drop_na(geslacht, SourceHelp_6),
  title = "Buren/kennissen",
  stacked_type = "percent",
  horizontal = TRUE,
  stack_breaks = c(0, 10, 20, 30),
  stack_bin_labels = c("Niet geselecteerd", "Geselecteerd"),
  stack_map_values = list("1" = "Geselecteerd", "0" = "Niet geselecteerd"),
  stack_order = c("Niet geselecteerd", "Geselecteerd"),
  color_palette = c("#3D7271", "#E28D50", "#F5D76E", "#C7E6D5", "#0F6B5A", "#BABACD"),
  weight_var = "weging_GAMO",
  x_var = "geslacht",
  stack_var = "SourceHelp_6"
)

result
```


###### {{< iconify ph chat-circle-fill >}} Vraag 7


```{r perf-ps-wave2-gender-item7-2}
# Helpdesk
result <- create_stackedbar(
  data = data_filtered_4af682fd %>% tidyr::drop_na(geslacht, SourceHelp_7),
  title = "Helpdesk",
  stacked_type = "percent",
  horizontal = TRUE,
  stack_breaks = c(0, 10, 20, 30),
  stack_bin_labels = c("Niet geselecteerd", "Geselecteerd"),
  stack_map_values = list("1" = "Geselecteerd", "0" = "Niet geselecteerd"),
  stack_order = c("Niet geselecteerd", "Geselecteerd"),
  color_palette = c("#3D7271", "#E28D50", "#F5D76E", "#C7E6D5", "#0F6B5A", "#BABACD"),
  weight_var = "weging_GAMO",
  x_var = "geslacht",
  stack_var = "SourceHelp_7"
)

result
```


###### {{< iconify ph chat-circle-fill >}} Vraag 8


```{r perf-ps-wave2-gender-item8-2}
# Bibliotheek
result <- create_stackedbar(
  data = data_filtered_4af682fd %>% tidyr::drop_na(geslacht, SourceHelp_8),
  title = "Bibliotheek",
  stacked_type = "percent",
  horizontal = TRUE,
  stack_breaks = c(0, 10, 20, 30),
  stack_bin_labels = c("Niet geselecteerd", "Geselecteerd"),
  stack_map_values = list("1" = "Geselecteerd", "0" = "Niet geselecteerd"),
  stack_order = c("Niet geselecteerd", "Geselecteerd"),
  color_palette = c("#3D7271", "#E28D50", "#F5D76E", "#C7E6D5", "#0F6B5A", "#BABACD"),
  weight_var = "weging_GAMO",
  x_var = "geslacht",
  stack_var = "SourceHelp_8"
)

result
```


###### {{< iconify ph chat-circle-fill >}} Vraag 9


```{r perf-ps-wave2-gender-item9-2}
# Telecom/online helpdesk
result <- create_stackedbar(
  data = data_filtered_4af682fd %>% tidyr::drop_na(geslacht, SourceHelp_9),
  title = "Telecom/online helpdesk",
  stacked_type = "percent",
  horizontal = TRUE,
  stack_breaks = c(0, 10, 20, 30),
  stack_bin_labels = c("Niet geselecteerd", "Geselecteerd"),
  stack_map_values = list("1" = "Geselecteerd", "0" = "Niet geselecteerd"),
  stack_order = c("Niet geselecteerd", "Geselecteerd"),
  color_palette = c("#3D7271", "#E28D50", "#F5D76E", "#C7E6D5", "#0F6B5A", "#BABACD"),
  weight_var = "weging_GAMO",
  x_var = "geslacht",
  stack_var = "SourceHelp_9"
)

result
```


:::


##### {{< iconify ph graduation-cap-fill >}} Opleidingsniveau


::: {.panel-tabset}

###### {{< iconify ph chat-circle-fill >}} Vraag 1


```{r perf-ps-wave2-edu-item1-2}
# Ik heb geen hulp nodig
result <- create_stackedbar(
  data = data_filtered_4af682fd %>% tidyr::drop_na(Education, SourceHelp_1),
  title = "Ik heb geen hulp nodig",
  stacked_type = "percent",
  horizontal = TRUE,
  stack_breaks = c(0, 10, 20, 30),
  stack_bin_labels = c("Niet geselecteerd", "Geselecteerd"),
  stack_map_values = list("1" = "Geselecteerd", "0" = "Niet geselecteerd"),
  stack_order = c("Niet geselecteerd", "Geselecteerd"),
  color_palette = c("#3D7271", "#E28D50", "#F5D76E", "#C7E6D5", "#0F6B5A", "#BABACD"),
  weight_var = "weging_GAMO",
  x_var = "Education",
  stack_var = "SourceHelp_1"
)

result
```


###### {{< iconify ph chat-circle-fill >}} Vraag 2


```{r perf-ps-wave2-edu-item2-2}
# Ik ken niemand
result <- create_stackedbar(
  data = data_filtered_4af682fd %>% tidyr::drop_na(Education, SourceHelp_2),
  title = "Ik ken niemand",
  stacked_type = "percent",
  horizontal = TRUE,
  stack_breaks = c(0, 10, 20, 30),
  stack_bin_labels = c("Niet geselecteerd", "Geselecteerd"),
  stack_map_values = list("1" = "Geselecteerd", "0" = "Niet geselecteerd"),
  stack_order = c("Niet geselecteerd", "Geselecteerd"),
  color_palette = c("#3D7271", "#E28D50", "#F5D76E", "#C7E6D5", "#0F6B5A", "#BABACD"),
  weight_var = "weging_GAMO",
  x_var = "Education",
  stack_var = "SourceHelp_2"
)

result
```


###### {{< iconify ph chat-circle-fill >}} Vraag 3


```{r perf-ps-wave2-edu-item3-2}
# Familie
result <- create_stackedbar(
  data = data_filtered_4af682fd %>% tidyr::drop_na(Education, SourceHelp_3),
  title = "Familie",
  stacked_type = "percent",
  horizontal = TRUE,
  stack_breaks = c(0, 10, 20, 30),
  stack_bin_labels = c("Niet geselecteerd", "Geselecteerd"),
  stack_map_values = list("1" = "Geselecteerd", "0" = "Niet geselecteerd"),
  stack_order = c("Niet geselecteerd", "Geselecteerd"),
  color_palette = c("#3D7271", "#E28D50", "#F5D76E", "#C7E6D5", "#0F6B5A", "#BABACD"),
  weight_var = "weging_GAMO",
  x_var = "Education",
  stack_var = "SourceHelp_3"
)

result
```


###### {{< iconify ph chat-circle-fill >}} Vraag 4


```{r perf-ps-wave2-edu-item4-2}
# Vrienden
result <- create_stackedbar(
  data = data_filtered_4af682fd %>% tidyr::drop_na(Education, SourceHelp_4),
  title = "Vrienden",
  stacked_type = "percent",
  horizontal = TRUE,
  stack_breaks = c(0, 10, 20, 30),
  stack_bin_labels = c("Niet geselecteerd", "Geselecteerd"),
  stack_map_values = list("1" = "Geselecteerd", "0" = "Niet geselecteerd"),
  stack_order = c("Niet geselecteerd", "Geselecteerd"),
  color_palette = c("#3D7271", "#E28D50", "#F5D76E", "#C7E6D5", "#0F6B5A", "#BABACD"),
  weight_var = "weging_GAMO",
  x_var = "Education",
  stack_var = "SourceHelp_4"
)

result
```


###### {{< iconify ph chat-circle-fill >}} Vraag 5


```{r perf-ps-wave2-edu-item5-2}
# Collega's/klasgenoten
result <- create_stackedbar(
  data = data_filtered_4af682fd %>% tidyr::drop_na(Education, SourceHelp_5),
  title = "Collega's/klasgenoten",
  stacked_type = "percent",
  horizontal = TRUE,
  stack_breaks = c(0, 10, 20, 30),
  stack_bin_labels = c("Niet geselecteerd", "Geselecteerd"),
  stack_map_values = list("1" = "Geselecteerd", "0" = "Niet geselecteerd"),
  stack_order = c("Niet geselecteerd", "Geselecteerd"),
  color_palette = c("#3D7271", "#E28D50", "#F5D76E", "#C7E6D5", "#0F6B5A", "#BABACD"),
  weight_var = "weging_GAMO",
  x_var = "Education",
  stack_var = "SourceHelp_5"
)

result
```


###### {{< iconify ph chat-circle-fill >}} Vraag 6


```{r perf-ps-wave2-edu-item6-2}
# Buren/kennissen
result <- create_stackedbar(
  data = data_filtered_4af682fd %>% tidyr::drop_na(Education, SourceHelp_6),
  title = "Buren/kennissen",
  stacked_type = "percent",
  horizontal = TRUE,
  stack_breaks = c(0, 10, 20, 30),
  stack_bin_labels = c("Niet geselecteerd", "Geselecteerd"),
  stack_map_values = list("1" = "Geselecteerd", "0" = "Niet geselecteerd"),
  stack_order = c("Niet geselecteerd", "Geselecteerd"),
  color_palette = c("#3D7271", "#E28D50", "#F5D76E", "#C7E6D5", "#0F6B5A", "#BABACD"),
  weight_var = "weging_GAMO",
  x_var = "Education",
  stack_var = "SourceHelp_6"
)

result
```


###### {{< iconify ph chat-circle-fill >}} Vraag 7


```{r perf-ps-wave2-edu-item7-2}
# Helpdesk
result <- create_stackedbar(
  data = data_filtered_4af682fd %>% tidyr::drop_na(Education, SourceHelp_7),
  title = "Helpdesk",
  stacked_type = "percent",
  horizontal = TRUE,
  stack_breaks = c(0, 10, 20, 30),
  stack_bin_labels = c("Niet geselecteerd", "Geselecteerd"),
  stack_map_values = list("1" = "Geselecteerd", "0" = "Niet geselecteerd"),
  stack_order = c("Niet geselecteerd", "Geselecteerd"),
  color_palette = c("#3D7271", "#E28D50", "#F5D76E", "#C7E6D5", "#0F6B5A", "#BABACD"),
  weight_var = "weging_GAMO",
  x_var = "Education",
  stack_var = "SourceHelp_7"
)

result
```


###### {{< iconify ph chat-circle-fill >}} Vraag 8


```{r perf-ps-wave2-edu-item8-2}
# Bibliotheek
result <- create_stackedbar(
  data = data_filtered_4af682fd %>% tidyr::drop_na(Education, SourceHelp_8),
  title = "Bibliotheek",
  stacked_type = "percent",
  horizontal = TRUE,
  stack_breaks = c(0, 10, 20, 30),
  stack_bin_labels = c("Niet geselecteerd", "Geselecteerd"),
  stack_map_values = list("1" = "Geselecteerd", "0" = "Niet geselecteerd"),
  stack_order = c("Niet geselecteerd", "Geselecteerd"),
  color_palette = c("#3D7271", "#E28D50", "#F5D76E", "#C7E6D5", "#0F6B5A", "#BABACD"),
  weight_var = "weging_GAMO",
  x_var = "Education",
  stack_var = "SourceHelp_8"
)

result
```


###### {{< iconify ph chat-circle-fill >}} Vraag 9


```{r perf-ps-wave2-edu-item9-2}
# Telecom/online helpdesk
result <- create_stackedbar(
  data = data_filtered_4af682fd %>% tidyr::drop_na(Education, SourceHelp_9),
  title = "Telecom/online helpdesk",
  stacked_type = "percent",
  horizontal = TRUE,
  stack_breaks = c(0, 10, 20, 30),
  stack_bin_labels = c("Niet geselecteerd", "Geselecteerd"),
  stack_map_values = list("1" = "Geselecteerd", "0" = "Niet geselecteerd"),
  stack_order = c("Niet geselecteerd", "Geselecteerd"),
  color_palette = c("#3D7271", "#E28D50", "#F5D76E", "#C7E6D5", "#0F6B5A", "#BABACD"),
  weight_var = "weging_GAMO",
  x_var = "Education",
  stack_var = "SourceHelp_9"
)

result
```


:::


##### {{< iconify ph globe-hemisphere-east >}} Migratieachtergrond


::: {.panel-tabset}

###### {{< iconify ph chat-circle-fill >}} Vraag 1


```{r perf-ps-wave2-mig-item1-2}
# Ik heb geen hulp nodig
result <- create_stackedbar(
  data = data_filtered_4af682fd %>% tidyr::drop_na(MigrationBackground, SourceHelp_1),
  title = "Ik heb geen hulp nodig",
  stacked_type = "percent",
  horizontal = TRUE,
  stack_breaks = c(0, 10, 20, 30),
  stack_bin_labels = c("Niet geselecteerd", "Geselecteerd"),
  stack_map_values = list("1" = "Geselecteerd", "0" = "Niet geselecteerd"),
  stack_order = c("Niet geselecteerd", "Geselecteerd"),
  color_palette = c("#3D7271", "#E28D50", "#F5D76E", "#C7E6D5", "#0F6B5A", "#BABACD"),
  weight_var = "weging_GAMO",
  x_var = "MigrationBackground",
  stack_var = "SourceHelp_1"
)

result
```


###### {{< iconify ph chat-circle-fill >}} Vraag 2


```{r perf-ps-wave2-mig-item2-2}
# Ik ken niemand
result <- create_stackedbar(
  data = data_filtered_4af682fd %>% tidyr::drop_na(MigrationBackground, SourceHelp_2),
  title = "Ik ken niemand",
  stacked_type = "percent",
  horizontal = TRUE,
  stack_breaks = c(0, 10, 20, 30),
  stack_bin_labels = c("Niet geselecteerd", "Geselecteerd"),
  stack_map_values = list("1" = "Geselecteerd", "0" = "Niet geselecteerd"),
  stack_order = c("Niet geselecteerd", "Geselecteerd"),
  color_palette = c("#3D7271", "#E28D50", "#F5D76E", "#C7E6D5", "#0F6B5A", "#BABACD"),
  weight_var = "weging_GAMO",
  x_var = "MigrationBackground",
  stack_var = "SourceHelp_2"
)

result
```


###### {{< iconify ph chat-circle-fill >}} Vraag 3


```{r perf-ps-wave2-mig-item3-2}
# Familie
result <- create_stackedbar(
  data = data_filtered_4af682fd %>% tidyr::drop_na(MigrationBackground, SourceHelp_3),
  title = "Familie",
  stacked_type = "percent",
  horizontal = TRUE,
  stack_breaks = c(0, 10, 20, 30),
  stack_bin_labels = c("Niet geselecteerd", "Geselecteerd"),
  stack_map_values = list("1" = "Geselecteerd", "0" = "Niet geselecteerd"),
  stack_order = c("Niet geselecteerd", "Geselecteerd"),
  color_palette = c("#3D7271", "#E28D50", "#F5D76E", "#C7E6D5", "#0F6B5A", "#BABACD"),
  weight_var = "weging_GAMO",
  x_var = "MigrationBackground",
  stack_var = "SourceHelp_3"
)

result
```


###### {{< iconify ph chat-circle-fill >}} Vraag 4


```{r perf-ps-wave2-mig-item4-2}
# Vrienden
result <- create_stackedbar(
  data = data_filtered_4af682fd %>% tidyr::drop_na(MigrationBackground, SourceHelp_4),
  title = "Vrienden",
  stacked_type = "percent",
  horizontal = TRUE,
  stack_breaks = c(0, 10, 20, 30),
  stack_bin_labels = c("Niet geselecteerd", "Geselecteerd"),
  stack_map_values = list("1" = "Geselecteerd", "0" = "Niet geselecteerd"),
  stack_order = c("Niet geselecteerd", "Geselecteerd"),
  color_palette = c("#3D7271", "#E28D50", "#F5D76E", "#C7E6D5", "#0F6B5A", "#BABACD"),
  weight_var = "weging_GAMO",
  x_var = "MigrationBackground",
  stack_var = "SourceHelp_4"
)

result
```


###### {{< iconify ph chat-circle-fill >}} Vraag 5


```{r perf-ps-wave2-mig-item5-2}
# Collega's/klasgenoten
result <- create_stackedbar(
  data = data_filtered_4af682fd %>% tidyr::drop_na(MigrationBackground, SourceHelp_5),
  title = "Collega's/klasgenoten",
  stacked_type = "percent",
  horizontal = TRUE,
  stack_breaks = c(0, 10, 20, 30),
  stack_bin_labels = c("Niet geselecteerd", "Geselecteerd"),
  stack_map_values = list("1" = "Geselecteerd", "0" = "Niet geselecteerd"),
  stack_order = c("Niet geselecteerd", "Geselecteerd"),
  color_palette = c("#3D7271", "#E28D50", "#F5D76E", "#C7E6D5", "#0F6B5A", "#BABACD"),
  weight_var = "weging_GAMO",
  x_var = "MigrationBackground",
  stack_var = "SourceHelp_5"
)

result
```


###### {{< iconify ph chat-circle-fill >}} Vraag 6


```{r perf-ps-wave2-mig-item6-2}
# Buren/kennissen
result <- create_stackedbar(
  data = data_filtered_4af682fd %>% tidyr::drop_na(MigrationBackground, SourceHelp_6),
  title = "Buren/kennissen",
  stacked_type = "percent",
  horizontal = TRUE,
  stack_breaks = c(0, 10, 20, 30),
  stack_bin_labels = c("Niet geselecteerd", "Geselecteerd"),
  stack_map_values = list("1" = "Geselecteerd", "0" = "Niet geselecteerd"),
  stack_order = c("Niet geselecteerd", "Geselecteerd"),
  color_palette = c("#3D7271", "#E28D50", "#F5D76E", "#C7E6D5", "#0F6B5A", "#BABACD"),
  weight_var = "weging_GAMO",
  x_var = "MigrationBackground",
  stack_var = "SourceHelp_6"
)

result
```


###### {{< iconify ph chat-circle-fill >}} Vraag 7


```{r perf-ps-wave2-mig-item7-2}
# Helpdesk
result <- create_stackedbar(
  data = data_filtered_4af682fd %>% tidyr::drop_na(MigrationBackground, SourceHelp_7),
  title = "Helpdesk",
  stacked_type = "percent",
  horizontal = TRUE,
  stack_breaks = c(0, 10, 20, 30),
  stack_bin_labels = c("Niet geselecteerd", "Geselecteerd"),
  stack_map_values = list("1" = "Geselecteerd", "0" = "Niet geselecteerd"),
  stack_order = c("Niet geselecteerd", "Geselecteerd"),
  color_palette = c("#3D7271", "#E28D50", "#F5D76E", "#C7E6D5", "#0F6B5A", "#BABACD"),
  weight_var = "weging_GAMO",
  x_var = "MigrationBackground",
  stack_var = "SourceHelp_7"
)

result
```


###### {{< iconify ph chat-circle-fill >}} Vraag 8


```{r perf-ps-wave2-mig-item8-2}
# Bibliotheek
result <- create_stackedbar(
  data = data_filtered_4af682fd %>% tidyr::drop_na(MigrationBackground, SourceHelp_8),
  title = "Bibliotheek",
  stacked_type = "percent",
  horizontal = TRUE,
  stack_breaks = c(0, 10, 20, 30),
  stack_bin_labels = c("Niet geselecteerd", "Geselecteerd"),
  stack_map_values = list("1" = "Geselecteerd", "0" = "Niet geselecteerd"),
  stack_order = c("Niet geselecteerd", "Geselecteerd"),
  color_palette = c("#3D7271", "#E28D50", "#F5D76E", "#C7E6D5", "#0F6B5A", "#BABACD"),
  weight_var = "weging_GAMO",
  x_var = "MigrationBackground",
  stack_var = "SourceHelp_8"
)

result
```


###### {{< iconify ph chat-circle-fill >}} Vraag 9


```{r perf-ps-wave2-mig-item9-2}
# Telecom/online helpdesk
result <- create_stackedbar(
  data = data_filtered_4af682fd %>% tidyr::drop_na(MigrationBackground, SourceHelp_9),
  title = "Telecom/online helpdesk",
  stacked_type = "percent",
  horizontal = TRUE,
  stack_breaks = c(0, 10, 20, 30),
  stack_bin_labels = c("Niet geselecteerd", "Geselecteerd"),
  stack_map_values = list("1" = "Geselecteerd", "0" = "Niet geselecteerd"),
  stack_order = c("Niet geselecteerd", "Geselecteerd"),
  color_palette = c("#3D7271", "#E28D50", "#F5D76E", "#C7E6D5", "#0F6B5A", "#BABACD"),
  weight_var = "weging_GAMO",
  x_var = "MigrationBackground",
  stack_var = "SourceHelp_9"
)

result
```


:::


:::


### {{< iconify ph chart-line-fill >}} Verloop over tijd


::: {.panel-tabset}

##### {{< iconify ph users-fill >}} Algemeen


::: {.panel-tabset}

###### {{< iconify ph chat-circle-fill >}} Vraag 1


```{r perf-ps-overtime-overall-item1-2}
# Ik heb geen hulp nodig
result <- create_timeline(
  data = data,
  title = "Ik heb geen hulp nodig",
  time_var = "wave_time_label",
  chart_type = "line",
  response_filter = 1,
  y_min = 0,
  y_max = 100,
  response_filter_label = "Percentage who selected/answered correctly",
  response_filter_combine = TRUE,
  x_label = "",
  y_label = "Percentage who selected/answered correctly",
  color_palette = c("#3D7271", "#E28D50", "#F5D76E", "#C7E6D5", "#0F6B5A", "#BABACD"),
  weight_var = "weging_GAMO",
  response_var = "SourceHelp_1"
)

result
```


###### {{< iconify ph chat-circle-fill >}} Vraag 2


```{r perf-ps-overtime-overall-item2-2}
# Ik ken niemand
result <- create_timeline(
  data = data,
  title = "Ik ken niemand",
  time_var = "wave_time_label",
  chart_type = "line",
  response_filter = 1,
  y_min = 0,
  y_max = 100,
  response_filter_label = "Percentage who selected/answered correctly",
  response_filter_combine = TRUE,
  x_label = "",
  y_label = "Percentage who selected/answered correctly",
  color_palette = c("#3D7271", "#E28D50", "#F5D76E", "#C7E6D5", "#0F6B5A", "#BABACD"),
  weight_var = "weging_GAMO",
  response_var = "SourceHelp_2"
)

result
```


###### {{< iconify ph chat-circle-fill >}} Vraag 3


```{r perf-ps-overtime-overall-item3-2}
# Familie
result <- create_timeline(
  data = data,
  title = "Familie",
  time_var = "wave_time_label",
  chart_type = "line",
  response_filter = 1,
  y_min = 0,
  y_max = 100,
  response_filter_label = "Percentage who selected/answered correctly",
  response_filter_combine = TRUE,
  x_label = "",
  y_label = "Percentage who selected/answered correctly",
  color_palette = c("#3D7271", "#E28D50", "#F5D76E", "#C7E6D5", "#0F6B5A", "#BABACD"),
  weight_var = "weging_GAMO",
  response_var = "SourceHelp_3"
)

result
```


###### {{< iconify ph chat-circle-fill >}} Vraag 4


```{r perf-ps-overtime-overall-item4-2}
# Vrienden
result <- create_timeline(
  data = data,
  title = "Vrienden",
  time_var = "wave_time_label",
  chart_type = "line",
  response_filter = 1,
  y_min = 0,
  y_max = 100,
  response_filter_label = "Percentage who selected/answered correctly",
  response_filter_combine = TRUE,
  x_label = "",
  y_label = "Percentage who selected/answered correctly",
  color_palette = c("#3D7271", "#E28D50", "#F5D76E", "#C7E6D5", "#0F6B5A", "#BABACD"),
  weight_var = "weging_GAMO",
  response_var = "SourceHelp_4"
)

result
```


###### {{< iconify ph chat-circle-fill >}} Vraag 5


```{r perf-ps-overtime-overall-item5-2}
# Collega's/klasgenoten
result <- create_timeline(
  data = data,
  title = "Collega's/klasgenoten",
  time_var = "wave_time_label",
  chart_type = "line",
  response_filter = 1,
  y_min = 0,
  y_max = 100,
  response_filter_label = "Percentage who selected/answered correctly",
  response_filter_combine = TRUE,
  x_label = "",
  y_label = "Percentage who selected/answered correctly",
  color_palette = c("#3D7271", "#E28D50", "#F5D76E", "#C7E6D5", "#0F6B5A", "#BABACD"),
  weight_var = "weging_GAMO",
  response_var = "SourceHelp_5"
)

result
```


###### {{< iconify ph chat-circle-fill >}} Vraag 6


```{r perf-ps-overtime-overall-item6-2}
# Buren/kennissen
result <- create_timeline(
  data = data,
  title = "Buren/kennissen",
  time_var = "wave_time_label",
  chart_type = "line",
  response_filter = 1,
  y_min = 0,
  y_max = 100,
  response_filter_label = "Percentage who selected/answered correctly",
  response_filter_combine = TRUE,
  x_label = "",
  y_label = "Percentage who selected/answered correctly",
  color_palette = c("#3D7271", "#E28D50", "#F5D76E", "#C7E6D5", "#0F6B5A", "#BABACD"),
  weight_var = "weging_GAMO",
  response_var = "SourceHelp_6"
)

result
```


###### {{< iconify ph chat-circle-fill >}} Vraag 7


```{r perf-ps-overtime-overall-item7-2}
# Helpdesk
result <- create_timeline(
  data = data,
  title = "Helpdesk",
  time_var = "wave_time_label",
  chart_type = "line",
  response_filter = 1,
  y_min = 0,
  y_max = 100,
  response_filter_label = "Percentage who selected/answered correctly",
  response_filter_combine = TRUE,
  x_label = "",
  y_label = "Percentage who selected/answered correctly",
  color_palette = c("#3D7271", "#E28D50", "#F5D76E", "#C7E6D5", "#0F6B5A", "#BABACD"),
  weight_var = "weging_GAMO",
  response_var = "SourceHelp_7"
)

result
```


###### {{< iconify ph chat-circle-fill >}} Vraag 8


```{r perf-ps-overtime-overall-item8-2}
# Bibliotheek
result <- create_timeline(
  data = data,
  title = "Bibliotheek",
  time_var = "wave_time_label",
  chart_type = "line",
  response_filter = 1,
  y_min = 0,
  y_max = 100,
  response_filter_label = "Percentage who selected/answered correctly",
  response_filter_combine = TRUE,
  x_label = "",
  y_label = "Percentage who selected/answered correctly",
  color_palette = c("#3D7271", "#E28D50", "#F5D76E", "#C7E6D5", "#0F6B5A", "#BABACD"),
  weight_var = "weging_GAMO",
  response_var = "SourceHelp_8"
)

result
```


###### {{< iconify ph chat-circle-fill >}} Vraag 9


```{r perf-ps-overtime-overall-item9-2}
# Telecom/online helpdesk
result <- create_timeline(
  data = data,
  title = "Telecom/online helpdesk",
  time_var = "wave_time_label",
  chart_type = "line",
  response_filter = 1,
  y_min = 0,
  y_max = 100,
  response_filter_label = "Percentage who selected/answered correctly",
  response_filter_combine = TRUE,
  x_label = "",
  y_label = "Percentage who selected/answered correctly",
  color_palette = c("#3D7271", "#E28D50", "#F5D76E", "#C7E6D5", "#0F6B5A", "#BABACD"),
  weight_var = "weging_GAMO",
  response_var = "SourceHelp_9"
)

result
```


:::


##### {{< iconify mdi:human-male-male-child >}} Leeftijd


::: {.panel-tabset}

###### {{< iconify ph chat-circle-fill >}} Vraag 1


```{r perf-ps-overtime-age-item1-2}
# Ik heb geen hulp nodig
result <- create_timeline(
  data = data,
  title = "Ik heb geen hulp nodig",
  time_var = "wave_time_label",
  chart_type = "line",
  response_filter = 1,
  y_min = 0,
  y_max = 100,
  x_label = "",
  y_label = "Percentage who selected/answered correctly",
  color_palette = c("#3D7271", "#E28D50", "#F5D76E", "#C7E6D5", "#0F6B5A", "#BABACD"),
  response_filter_label = NULL,
  weight_var = "weging_GAMO",
  response_var = "SourceHelp_1",
  group_var = "AgeGroup"
)

result
```


###### {{< iconify ph chat-circle-fill >}} Vraag 2


```{r perf-ps-overtime-age-item2-2}
# Ik ken niemand
result <- create_timeline(
  data = data,
  title = "Ik ken niemand",
  time_var = "wave_time_label",
  chart_type = "line",
  response_filter = 1,
  y_min = 0,
  y_max = 100,
  x_label = "",
  y_label = "Percentage who selected/answered correctly",
  color_palette = c("#3D7271", "#E28D50", "#F5D76E", "#C7E6D5", "#0F6B5A", "#BABACD"),
  response_filter_label = NULL,
  weight_var = "weging_GAMO",
  response_var = "SourceHelp_2",
  group_var = "AgeGroup"
)

result
```


###### {{< iconify ph chat-circle-fill >}} Vraag 3


```{r perf-ps-overtime-age-item3-2}
# Familie
result <- create_timeline(
  data = data,
  title = "Familie",
  time_var = "wave_time_label",
  chart_type = "line",
  response_filter = 1,
  y_min = 0,
  y_max = 100,
  x_label = "",
  y_label = "Percentage who selected/answered correctly",
  color_palette = c("#3D7271", "#E28D50", "#F5D76E", "#C7E6D5", "#0F6B5A", "#BABACD"),
  response_filter_label = NULL,
  weight_var = "weging_GAMO",
  response_var = "SourceHelp_3",
  group_var = "AgeGroup"
)

result
```


###### {{< iconify ph chat-circle-fill >}} Vraag 4


```{r perf-ps-overtime-age-item4-2}
# Vrienden
result <- create_timeline(
  data = data,
  title = "Vrienden",
  time_var = "wave_time_label",
  chart_type = "line",
  response_filter = 1,
  y_min = 0,
  y_max = 100,
  x_label = "",
  y_label = "Percentage who selected/answered correctly",
  color_palette = c("#3D7271", "#E28D50", "#F5D76E", "#C7E6D5", "#0F6B5A", "#BABACD"),
  response_filter_label = NULL,
  weight_var = "weging_GAMO",
  response_var = "SourceHelp_4",
  group_var = "AgeGroup"
)

result
```


###### {{< iconify ph chat-circle-fill >}} Vraag 5


```{r perf-ps-overtime-age-item5-2}
# Collega's/klasgenoten
result <- create_timeline(
  data = data,
  title = "Collega's/klasgenoten",
  time_var = "wave_time_label",
  chart_type = "line",
  response_filter = 1,
  y_min = 0,
  y_max = 100,
  x_label = "",
  y_label = "Percentage who selected/answered correctly",
  color_palette = c("#3D7271", "#E28D50", "#F5D76E", "#C7E6D5", "#0F6B5A", "#BABACD"),
  response_filter_label = NULL,
  weight_var = "weging_GAMO",
  response_var = "SourceHelp_5",
  group_var = "AgeGroup"
)

result
```


###### {{< iconify ph chat-circle-fill >}} Vraag 6


```{r perf-ps-overtime-age-item6-2}
# Buren/kennissen
result <- create_timeline(
  data = data,
  title = "Buren/kennissen",
  time_var = "wave_time_label",
  chart_type = "line",
  response_filter = 1,
  y_min = 0,
  y_max = 100,
  x_label = "",
  y_label = "Percentage who selected/answered correctly",
  color_palette = c("#3D7271", "#E28D50", "#F5D76E", "#C7E6D5", "#0F6B5A", "#BABACD"),
  response_filter_label = NULL,
  weight_var = "weging_GAMO",
  response_var = "SourceHelp_6",
  group_var = "AgeGroup"
)

result
```


###### {{< iconify ph chat-circle-fill >}} Vraag 7


```{r perf-ps-overtime-age-item7-2}
# Helpdesk
result <- create_timeline(
  data = data,
  title = "Helpdesk",
  time_var = "wave_time_label",
  chart_type = "line",
  response_filter = 1,
  y_min = 0,
  y_max = 100,
  x_label = "",
  y_label = "Percentage who selected/answered correctly",
  color_palette = c("#3D7271", "#E28D50", "#F5D76E", "#C7E6D5", "#0F6B5A", "#BABACD"),
  response_filter_label = NULL,
  weight_var = "weging_GAMO",
  response_var = "SourceHelp_7",
  group_var = "AgeGroup"
)

result
```


###### {{< iconify ph chat-circle-fill >}} Vraag 8


```{r perf-ps-overtime-age-item8-2}
# Bibliotheek
result <- create_timeline(
  data = data,
  title = "Bibliotheek",
  time_var = "wave_time_label",
  chart_type = "line",
  response_filter = 1,
  y_min = 0,
  y_max = 100,
  x_label = "",
  y_label = "Percentage who selected/answered correctly",
  color_palette = c("#3D7271", "#E28D50", "#F5D76E", "#C7E6D5", "#0F6B5A", "#BABACD"),
  response_filter_label = NULL,
  weight_var = "weging_GAMO",
  response_var = "SourceHelp_8",
  group_var = "AgeGroup"
)

result
```


###### {{< iconify ph chat-circle-fill >}} Vraag 9


```{r perf-ps-overtime-age-item9-2}
# Telecom/online helpdesk
result <- create_timeline(
  data = data,
  title = "Telecom/online helpdesk",
  time_var = "wave_time_label",
  chart_type = "line",
  response_filter = 1,
  y_min = 0,
  y_max = 100,
  x_label = "",
  y_label = "Percentage who selected/answered correctly",
  color_palette = c("#3D7271", "#E28D50", "#F5D76E", "#C7E6D5", "#0F6B5A", "#BABACD"),
  response_filter_label = NULL,
  weight_var = "weging_GAMO",
  response_var = "SourceHelp_9",
  group_var = "AgeGroup"
)

result
```


:::


##### {{< iconify mdi gender-transgender >}} Geslacht


::: {.panel-tabset}

###### {{< iconify ph chat-circle-fill >}} Vraag 1


```{r perf-ps-overtime-gender-item1-2}
# Ik heb geen hulp nodig
result <- create_timeline(
  data = data,
  title = "Ik heb geen hulp nodig",
  time_var = "wave_time_label",
  chart_type = "line",
  response_filter = 1,
  y_min = 0,
  y_max = 100,
  x_label = "",
  y_label = "Percentage who selected/answered correctly",
  color_palette = c("#3D7271", "#E28D50", "#F5D76E", "#C7E6D5", "#0F6B5A", "#BABACD"),
  response_filter_label = NULL,
  weight_var = "weging_GAMO",
  response_var = "SourceHelp_1",
  group_var = "geslacht"
)

result
```


###### {{< iconify ph chat-circle-fill >}} Vraag 2


```{r perf-ps-overtime-gender-item2-2}
# Ik ken niemand
result <- create_timeline(
  data = data,
  title = "Ik ken niemand",
  time_var = "wave_time_label",
  chart_type = "line",
  response_filter = 1,
  y_min = 0,
  y_max = 100,
  x_label = "",
  y_label = "Percentage who selected/answered correctly",
  color_palette = c("#3D7271", "#E28D50", "#F5D76E", "#C7E6D5", "#0F6B5A", "#BABACD"),
  response_filter_label = NULL,
  weight_var = "weging_GAMO",
  response_var = "SourceHelp_2",
  group_var = "geslacht"
)

result
```


###### {{< iconify ph chat-circle-fill >}} Vraag 3


```{r perf-ps-overtime-gender-item3-2}
# Familie
result <- create_timeline(
  data = data,
  title = "Familie",
  time_var = "wave_time_label",
  chart_type = "line",
  response_filter = 1,
  y_min = 0,
  y_max = 100,
  x_label = "",
  y_label = "Percentage who selected/answered correctly",
  color_palette = c("#3D7271", "#E28D50", "#F5D76E", "#C7E6D5", "#0F6B5A", "#BABACD"),
  response_filter_label = NULL,
  weight_var = "weging_GAMO",
  response_var = "SourceHelp_3",
  group_var = "geslacht"
)

result
```


###### {{< iconify ph chat-circle-fill >}} Vraag 4


```{r perf-ps-overtime-gender-item4-2}
# Vrienden
result <- create_timeline(
  data = data,
  title = "Vrienden",
  time_var = "wave_time_label",
  chart_type = "line",
  response_filter = 1,
  y_min = 0,
  y_max = 100,
  x_label = "",
  y_label = "Percentage who selected/answered correctly",
  color_palette = c("#3D7271", "#E28D50", "#F5D76E", "#C7E6D5", "#0F6B5A", "#BABACD"),
  response_filter_label = NULL,
  weight_var = "weging_GAMO",
  response_var = "SourceHelp_4",
  group_var = "geslacht"
)

result
```


###### {{< iconify ph chat-circle-fill >}} Vraag 5


```{r perf-ps-overtime-gender-item5-2}
# Collega's/klasgenoten
result <- create_timeline(
  data = data,
  title = "Collega's/klasgenoten",
  time_var = "wave_time_label",
  chart_type = "line",
  response_filter = 1,
  y_min = 0,
  y_max = 100,
  x_label = "",
  y_label = "Percentage who selected/answered correctly",
  color_palette = c("#3D7271", "#E28D50", "#F5D76E", "#C7E6D5", "#0F6B5A", "#BABACD"),
  response_filter_label = NULL,
  weight_var = "weging_GAMO",
  response_var = "SourceHelp_5",
  group_var = "geslacht"
)

result
```


###### {{< iconify ph chat-circle-fill >}} Vraag 6


```{r perf-ps-overtime-gender-item6-2}
# Buren/kennissen
result <- create_timeline(
  data = data,
  title = "Buren/kennissen",
  time_var = "wave_time_label",
  chart_type = "line",
  response_filter = 1,
  y_min = 0,
  y_max = 100,
  x_label = "",
  y_label = "Percentage who selected/answered correctly",
  color_palette = c("#3D7271", "#E28D50", "#F5D76E", "#C7E6D5", "#0F6B5A", "#BABACD"),
  response_filter_label = NULL,
  weight_var = "weging_GAMO",
  response_var = "SourceHelp_6",
  group_var = "geslacht"
)

result
```


###### {{< iconify ph chat-circle-fill >}} Vraag 7


```{r perf-ps-overtime-gender-item7-2}
# Helpdesk
result <- create_timeline(
  data = data,
  title = "Helpdesk",
  time_var = "wave_time_label",
  chart_type = "line",
  response_filter = 1,
  y_min = 0,
  y_max = 100,
  x_label = "",
  y_label = "Percentage who selected/answered correctly",
  color_palette = c("#3D7271", "#E28D50", "#F5D76E", "#C7E6D5", "#0F6B5A", "#BABACD"),
  response_filter_label = NULL,
  weight_var = "weging_GAMO",
  response_var = "SourceHelp_7",
  group_var = "geslacht"
)

result
```


###### {{< iconify ph chat-circle-fill >}} Vraag 8


```{r perf-ps-overtime-gender-item8-2}
# Bibliotheek
result <- create_timeline(
  data = data,
  title = "Bibliotheek",
  time_var = "wave_time_label",
  chart_type = "line",
  response_filter = 1,
  y_min = 0,
  y_max = 100,
  x_label = "",
  y_label = "Percentage who selected/answered correctly",
  color_palette = c("#3D7271", "#E28D50", "#F5D76E", "#C7E6D5", "#0F6B5A", "#BABACD"),
  response_filter_label = NULL,
  weight_var = "weging_GAMO",
  response_var = "SourceHelp_8",
  group_var = "geslacht"
)

result
```


###### {{< iconify ph chat-circle-fill >}} Vraag 9


```{r perf-ps-overtime-gender-item9-2}
# Telecom/online helpdesk
result <- create_timeline(
  data = data,
  title = "Telecom/online helpdesk",
  time_var = "wave_time_label",
  chart_type = "line",
  response_filter = 1,
  y_min = 0,
  y_max = 100,
  x_label = "",
  y_label = "Percentage who selected/answered correctly",
  color_palette = c("#3D7271", "#E28D50", "#F5D76E", "#C7E6D5", "#0F6B5A", "#BABACD"),
  response_filter_label = NULL,
  weight_var = "weging_GAMO",
  response_var = "SourceHelp_9",
  group_var = "geslacht"
)

result
```


:::


##### {{< iconify ph graduation-cap-fill >}} Opleidingsniveau


::: {.panel-tabset}

###### {{< iconify ph chat-circle-fill >}} Vraag 1


```{r perf-ps-overtime-edu-item1-2}
# Ik heb geen hulp nodig
result <- create_timeline(
  data = data,
  title = "Ik heb geen hulp nodig",
  time_var = "wave_time_label",
  chart_type = "line",
  response_filter = 1,
  y_min = 0,
  y_max = 100,
  x_label = "",
  y_label = "Percentage who selected/answered correctly",
  color_palette = c("#3D7271", "#E28D50", "#F5D76E", "#C7E6D5", "#0F6B5A", "#BABACD"),
  response_filter_label = NULL,
  weight_var = "weging_GAMO",
  response_var = "SourceHelp_1",
  group_var = "Education"
)

result
```


###### {{< iconify ph chat-circle-fill >}} Vraag 2


```{r perf-ps-overtime-edu-item2-2}
# Ik ken niemand
result <- create_timeline(
  data = data,
  title = "Ik ken niemand",
  time_var = "wave_time_label",
  chart_type = "line",
  response_filter = 1,
  y_min = 0,
  y_max = 100,
  x_label = "",
  y_label = "Percentage who selected/answered correctly",
  color_palette = c("#3D7271", "#E28D50", "#F5D76E", "#C7E6D5", "#0F6B5A", "#BABACD"),
  response_filter_label = NULL,
  weight_var = "weging_GAMO",
  response_var = "SourceHelp_2",
  group_var = "Education"
)

result
```


###### {{< iconify ph chat-circle-fill >}} Vraag 3


```{r perf-ps-overtime-edu-item3-2}
# Familie
result <- create_timeline(
  data = data,
  title = "Familie",
  time_var = "wave_time_label",
  chart_type = "line",
  response_filter = 1,
  y_min = 0,
  y_max = 100,
  x_label = "",
  y_label = "Percentage who selected/answered correctly",
  color_palette = c("#3D7271", "#E28D50", "#F5D76E", "#C7E6D5", "#0F6B5A", "#BABACD"),
  response_filter_label = NULL,
  weight_var = "weging_GAMO",
  response_var = "SourceHelp_3",
  group_var = "Education"
)

result
```


###### {{< iconify ph chat-circle-fill >}} Vraag 4


```{r perf-ps-overtime-edu-item4-2}
# Vrienden
result <- create_timeline(
  data = data,
  title = "Vrienden",
  time_var = "wave_time_label",
  chart_type = "line",
  response_filter = 1,
  y_min = 0,
  y_max = 100,
  x_label = "",
  y_label = "Percentage who selected/answered correctly",
  color_palette = c("#3D7271", "#E28D50", "#F5D76E", "#C7E6D5", "#0F6B5A", "#BABACD"),
  response_filter_label = NULL,
  weight_var = "weging_GAMO",
  response_var = "SourceHelp_4",
  group_var = "Education"
)

result
```


###### {{< iconify ph chat-circle-fill >}} Vraag 5


```{r perf-ps-overtime-edu-item5-2}
# Collega's/klasgenoten
result <- create_timeline(
  data = data,
  title = "Collega's/klasgenoten",
  time_var = "wave_time_label",
  chart_type = "line",
  response_filter = 1,
  y_min = 0,
  y_max = 100,
  x_label = "",
  y_label = "Percentage who selected/answered correctly",
  color_palette = c("#3D7271", "#E28D50", "#F5D76E", "#C7E6D5", "#0F6B5A", "#BABACD"),
  response_filter_label = NULL,
  weight_var = "weging_GAMO",
  response_var = "SourceHelp_5",
  group_var = "Education"
)

result
```


###### {{< iconify ph chat-circle-fill >}} Vraag 6


```{r perf-ps-overtime-edu-item6-2}
# Buren/kennissen
result <- create_timeline(
  data = data,
  title = "Buren/kennissen",
  time_var = "wave_time_label",
  chart_type = "line",
  response_filter = 1,
  y_min = 0,
  y_max = 100,
  x_label = "",
  y_label = "Percentage who selected/answered correctly",
  color_palette = c("#3D7271", "#E28D50", "#F5D76E", "#C7E6D5", "#0F6B5A", "#BABACD"),
  response_filter_label = NULL,
  weight_var = "weging_GAMO",
  response_var = "SourceHelp_6",
  group_var = "Education"
)

result
```


###### {{< iconify ph chat-circle-fill >}} Vraag 7


```{r perf-ps-overtime-edu-item7-2}
# Helpdesk
result <- create_timeline(
  data = data,
  title = "Helpdesk",
  time_var = "wave_time_label",
  chart_type = "line",
  response_filter = 1,
  y_min = 0,
  y_max = 100,
  x_label = "",
  y_label = "Percentage who selected/answered correctly",
  color_palette = c("#3D7271", "#E28D50", "#F5D76E", "#C7E6D5", "#0F6B5A", "#BABACD"),
  response_filter_label = NULL,
  weight_var = "weging_GAMO",
  response_var = "SourceHelp_7",
  group_var = "Education"
)

result
```


###### {{< iconify ph chat-circle-fill >}} Vraag 8


```{r perf-ps-overtime-edu-item8-2}
# Bibliotheek
result <- create_timeline(
  data = data,
  title = "Bibliotheek",
  time_var = "wave_time_label",
  chart_type = "line",
  response_filter = 1,
  y_min = 0,
  y_max = 100,
  x_label = "",
  y_label = "Percentage who selected/answered correctly",
  color_palette = c("#3D7271", "#E28D50", "#F5D76E", "#C7E6D5", "#0F6B5A", "#BABACD"),
  response_filter_label = NULL,
  weight_var = "weging_GAMO",
  response_var = "SourceHelp_8",
  group_var = "Education"
)

result
```


###### {{< iconify ph chat-circle-fill >}} Vraag 9


```{r perf-ps-overtime-edu-item9-2}
# Telecom/online helpdesk
result <- create_timeline(
  data = data,
  title = "Telecom/online helpdesk",
  time_var = "wave_time_label",
  chart_type = "line",
  response_filter = 1,
  y_min = 0,
  y_max = 100,
  x_label = "",
  y_label = "Percentage who selected/answered correctly",
  color_palette = c("#3D7271", "#E28D50", "#F5D76E", "#C7E6D5", "#0F6B5A", "#BABACD"),
  response_filter_label = NULL,
  weight_var = "weging_GAMO",
  response_var = "SourceHelp_9",
  group_var = "Education"
)

result
```


:::


##### {{< iconify ph globe-hemisphere-east >}} Migratieachtergrond


::: {.panel-tabset}

###### {{< iconify ph chat-circle-fill >}} Vraag 1


```{r perf-ps-overtime-mig-item1-2}
# Ik heb geen hulp nodig
result <- create_timeline(
  data = data,
  title = "Ik heb geen hulp nodig",
  time_var = "wave_time_label",
  chart_type = "line",
  response_filter = 1,
  y_min = 0,
  y_max = 100,
  x_label = "",
  y_label = "Percentage who selected/answered correctly",
  color_palette = c("#3D7271", "#E28D50", "#F5D76E", "#C7E6D5", "#0F6B5A", "#BABACD"),
  response_filter_label = NULL,
  weight_var = "weging_GAMO",
  response_var = "SourceHelp_1",
  group_var = "MigrationBackground"
)

result
```


###### {{< iconify ph chat-circle-fill >}} Vraag 2


```{r perf-ps-overtime-mig-item2-2}
# Ik ken niemand
result <- create_timeline(
  data = data,
  title = "Ik ken niemand",
  time_var = "wave_time_label",
  chart_type = "line",
  response_filter = 1,
  y_min = 0,
  y_max = 100,
  x_label = "",
  y_label = "Percentage who selected/answered correctly",
  color_palette = c("#3D7271", "#E28D50", "#F5D76E", "#C7E6D5", "#0F6B5A", "#BABACD"),
  response_filter_label = NULL,
  weight_var = "weging_GAMO",
  response_var = "SourceHelp_2",
  group_var = "MigrationBackground"
)

result
```


###### {{< iconify ph chat-circle-fill >}} Vraag 3


```{r perf-ps-overtime-mig-item3-2}
# Familie
result <- create_timeline(
  data = data,
  title = "Familie",
  time_var = "wave_time_label",
  chart_type = "line",
  response_filter = 1,
  y_min = 0,
  y_max = 100,
  x_label = "",
  y_label = "Percentage who selected/answered correctly",
  color_palette = c("#3D7271", "#E28D50", "#F5D76E", "#C7E6D5", "#0F6B5A", "#BABACD"),
  response_filter_label = NULL,
  weight_var = "weging_GAMO",
  response_var = "SourceHelp_3",
  group_var = "MigrationBackground"
)

result
```


###### {{< iconify ph chat-circle-fill >}} Vraag 4


```{r perf-ps-overtime-mig-item4-2}
# Vrienden
result <- create_timeline(
  data = data,
  title = "Vrienden",
  time_var = "wave_time_label",
  chart_type = "line",
  response_filter = 1,
  y_min = 0,
  y_max = 100,
  x_label = "",
  y_label = "Percentage who selected/answered correctly",
  color_palette = c("#3D7271", "#E28D50", "#F5D76E", "#C7E6D5", "#0F6B5A", "#BABACD"),
  response_filter_label = NULL,
  weight_var = "weging_GAMO",
  response_var = "SourceHelp_4",
  group_var = "MigrationBackground"
)

result
```


###### {{< iconify ph chat-circle-fill >}} Vraag 5


```{r perf-ps-overtime-mig-item5-2}
# Collega's/klasgenoten
result <- create_timeline(
  data = data,
  title = "Collega's/klasgenoten",
  time_var = "wave_time_label",
  chart_type = "line",
  response_filter = 1,
  y_min = 0,
  y_max = 100,
  x_label = "",
  y_label = "Percentage who selected/answered correctly",
  color_palette = c("#3D7271", "#E28D50", "#F5D76E", "#C7E6D5", "#0F6B5A", "#BABACD"),
  response_filter_label = NULL,
  weight_var = "weging_GAMO",
  response_var = "SourceHelp_5",
  group_var = "MigrationBackground"
)

result
```


###### {{< iconify ph chat-circle-fill >}} Vraag 6


```{r perf-ps-overtime-mig-item6-2}
# Buren/kennissen
result <- create_timeline(
  data = data,
  title = "Buren/kennissen",
  time_var = "wave_time_label",
  chart_type = "line",
  response_filter = 1,
  y_min = 0,
  y_max = 100,
  x_label = "",
  y_label = "Percentage who selected/answered correctly",
  color_palette = c("#3D7271", "#E28D50", "#F5D76E", "#C7E6D5", "#0F6B5A", "#BABACD"),
  response_filter_label = NULL,
  weight_var = "weging_GAMO",
  response_var = "SourceHelp_6",
  group_var = "MigrationBackground"
)

result
```


###### {{< iconify ph chat-circle-fill >}} Vraag 7


```{r perf-ps-overtime-mig-item7-2}
# Helpdesk
result <- create_timeline(
  data = data,
  title = "Helpdesk",
  time_var = "wave_time_label",
  chart_type = "line",
  response_filter = 1,
  y_min = 0,
  y_max = 100,
  x_label = "",
  y_label = "Percentage who selected/answered correctly",
  color_palette = c("#3D7271", "#E28D50", "#F5D76E", "#C7E6D5", "#0F6B5A", "#BABACD"),
  response_filter_label = NULL,
  weight_var = "weging_GAMO",
  response_var = "SourceHelp_7",
  group_var = "MigrationBackground"
)

result
```


###### {{< iconify ph chat-circle-fill >}} Vraag 8


```{r perf-ps-overtime-mig-item8-2}
# Bibliotheek
result <- create_timeline(
  data = data,
  title = "Bibliotheek",
  time_var = "wave_time_label",
  chart_type = "line",
  response_filter = 1,
  y_min = 0,
  y_max = 100,
  x_label = "",
  y_label = "Percentage who selected/answered correctly",
  color_palette = c("#3D7271", "#E28D50", "#F5D76E", "#C7E6D5", "#0F6B5A", "#BABACD"),
  response_filter_label = NULL,
  weight_var = "weging_GAMO",
  response_var = "SourceHelp_8",
  group_var = "MigrationBackground"
)

result
```


###### {{< iconify ph chat-circle-fill >}} Vraag 9


```{r perf-ps-overtime-mig-item9-2}
# Telecom/online helpdesk
result <- create_timeline(
  data = data,
  title = "Telecom/online helpdesk",
  time_var = "wave_time_label",
  chart_type = "line",
  response_filter = 1,
  y_min = 0,
  y_max = 100,
  x_label = "",
  y_label = "Percentage who selected/answered correctly",
  color_palette = c("#3D7271", "#E28D50", "#F5D76E", "#C7E6D5", "#0F6B5A", "#BABACD"),
  response_filter_label = NULL,
  weight_var = "weging_GAMO",
  response_var = "SourceHelp_9",
  group_var = "MigrationBackground"
)

result
```


:::


:::


:::

