---
title: "{{< iconify ph heart-fill >}} Digitale Gezondheid"
format: html
---

```{r}
#| include: false
library(dashboardr)
```

**DIT IS EEN MOCKUP VERSIE GELIEVE NIET TE CITEREN**

**Digitale Gezondheid & Welzijn** vaardigheden hebben betrekking op het beheren van gezonde digitale gewoonten.

```{r setup}
#| echo: false
#| warning: false
#| message: false
#| error: false
#| results: 'hide'

# Load required libraries
library(dashboardr)
library(dplyr)
library(highcharter)

# Global chunk options
knitr::opts_chunk$set(
  echo = FALSE,
  warning = FALSE,
  message = FALSE,
  error = FALSE,
  fig.width = 12,
  fig.height = 8,
  dpi = 300
)

# Load data from dataset_4014obs.rds
data <- readRDS('dataset_4014obs.rds')

# Data summary
cat('Dataset loaded:', nrow(data), 'rows,', ncol(data), 'columns\n')

# Create filtered datasets
# Each filter is applied once and reused across visualizations

data_filtered_984a0efe <- data %>% dplyr::filter(wave == 1)
data_filtered_4af682fd <- data %>% dplyr::filter(wave == 2)

```

## {{< iconify ph lightning-fill >}} Digitale Gezondheid Vaardigheden


ADD TEXT BEFORE TABSET


::: {.panel-tabset}

### {{< iconify ph number-circle-one-fill >}} Ronde 1


::: {.panel-tabset}

##### {{< iconify ph users-fill >}} Algemeen


```{r dhealth-wave1-overall-2}
# Digitale Gezondheid en Welzijn Vaardigheden
result <- create_stackedbars(
  data = data_filtered_984a0efe %>% tidyr::drop_na(SHealth1, SHealth2_V2, SHealth3_V2),
  title = "Digitale Gezondheid en Welzijn Vaardigheden",
  questions = c("SHealth1", "SHealth2_V2", "SHealth3_V2"),
  question_labels = c("Ik weet hoe ik controle kan houden over hoeveel tijd ik op het internet bezig ben", "Ik weet hoe ik kan zorgen dat mijn telefoon mij niet afleidt", "Ik weet hoe ik mijn telefoon en computer een tijdje niet kan gebruiken, als ik dat wil"),
  stacked_type = "percent",
  color_palette = c("#3D7271", "#E28D50", "#F5D76E", "#C7E6D5", "#0F6B5A", "#BABACD"),
  horizontal = TRUE,
  x_label = "",
  stack_breaks = c(0.5, 2.5, 3.5, 5.5),
  stack_bin_labels = c("Helemaal Onwaar (1-2)", "Niet onwaar en niet waar (3)", "Helemaal Waar (4-5)"),
  stack_order = c("Helemaal Onwaar (1-2)", "Niet onwaar en niet waar (3)", "Helemaal Waar (4-5)"),
  stack_label = NULL,
  weight_var = "weging_GAMO"
)

result
```


##### {{< iconify mdi:human-male-male-child >}} Leeftijd


::: {.panel-tabset}

###### {{< iconify ph chat-circle-fill >}}  1


```{r dhealth-wave1-age-item1-2}
# Ik weet hoe ik controle kan houden over hoeveel tijd ik op het internet bezig ben
result <- create_stackedbar(
  data = data_filtered_984a0efe %>% tidyr::drop_na(AgeGroup, SHealth1),
  title = "Ik weet hoe ik controle kan houden over hoeveel tijd ik op het internet bezig ben",
  stacked_type = "percent",
  horizontal = TRUE,
  stack_breaks = c(0.5, 2.5, 3.5, 5.5),
  stack_bin_labels = c("Helemaal Onwaar (1-2)", "Niet onwaar en niet waar (3)", "Helemaal Waar (4-5)"),
  stack_order = c("Helemaal Onwaar (1-2)", "Niet onwaar en niet waar (3)", "Helemaal Waar (4-5)"),
  color_palette = c("#3D7271", "#E28D50", "#F5D76E", "#C7E6D5", "#0F6B5A", "#BABACD"),
  weight_var = "weging_GAMO",
  x_var = "AgeGroup",
  stack_var = "SHealth1"
)

result
```


###### {{< iconify ph chat-circle-fill >}}  2


```{r dhealth-wave1-age-item2-2}
# Ik weet hoe ik kan zorgen dat mijn telefoon mij niet afleidt
result <- create_stackedbar(
  data = data_filtered_984a0efe %>% tidyr::drop_na(AgeGroup, SHealth2_V2),
  title = "Ik weet hoe ik kan zorgen dat mijn telefoon mij niet afleidt",
  stacked_type = "percent",
  horizontal = TRUE,
  stack_breaks = c(0.5, 2.5, 3.5, 5.5),
  stack_bin_labels = c("Helemaal Onwaar (1-2)", "Niet onwaar en niet waar (3)", "Helemaal Waar (4-5)"),
  stack_order = c("Helemaal Onwaar (1-2)", "Niet onwaar en niet waar (3)", "Helemaal Waar (4-5)"),
  color_palette = c("#3D7271", "#E28D50", "#F5D76E", "#C7E6D5", "#0F6B5A", "#BABACD"),
  weight_var = "weging_GAMO",
  x_var = "AgeGroup",
  stack_var = "SHealth2_V2"
)

result
```


###### {{< iconify ph chat-circle-fill >}}  3


```{r dhealth-wave1-age-item3-2}
# Ik weet hoe ik mijn telefoon en computer een tijdje niet kan gebruiken, als ik dat wil
result <- create_stackedbar(
  data = data_filtered_984a0efe %>% tidyr::drop_na(AgeGroup, SHealth3_V2),
  title = "Ik weet hoe ik mijn telefoon en computer een tijdje niet kan gebruiken, als ik dat wil",
  stacked_type = "percent",
  horizontal = TRUE,
  stack_breaks = c(0.5, 2.5, 3.5, 5.5),
  stack_bin_labels = c("Helemaal Onwaar (1-2)", "Niet onwaar en niet waar (3)", "Helemaal Waar (4-5)"),
  stack_order = c("Helemaal Onwaar (1-2)", "Niet onwaar en niet waar (3)", "Helemaal Waar (4-5)"),
  color_palette = c("#3D7271", "#E28D50", "#F5D76E", "#C7E6D5", "#0F6B5A", "#BABACD"),
  weight_var = "weging_GAMO",
  x_var = "AgeGroup",
  stack_var = "SHealth3_V2"
)

result
```


:::


##### {{< iconify mdi gender-transgender >}} Geslacht


::: {.panel-tabset}

###### {{< iconify ph chat-circle-fill >}}  1


```{r dhealth-wave1-gender-item1-2}
# Ik weet hoe ik controle kan houden over hoeveel tijd ik op het internet bezig ben
result <- create_stackedbar(
  data = data_filtered_984a0efe %>% tidyr::drop_na(geslacht, SHealth1),
  title = "Ik weet hoe ik controle kan houden over hoeveel tijd ik op het internet bezig ben",
  stacked_type = "percent",
  horizontal = TRUE,
  stack_breaks = c(0.5, 2.5, 3.5, 5.5),
  stack_bin_labels = c("Helemaal Onwaar (1-2)", "Niet onwaar en niet waar (3)", "Helemaal Waar (4-5)"),
  stack_order = c("Helemaal Onwaar (1-2)", "Niet onwaar en niet waar (3)", "Helemaal Waar (4-5)"),
  color_palette = c("#3D7271", "#E28D50", "#F5D76E", "#C7E6D5", "#0F6B5A", "#BABACD"),
  weight_var = "weging_GAMO",
  x_var = "geslacht",
  stack_var = "SHealth1"
)

result
```


###### {{< iconify ph chat-circle-fill >}}  2


```{r dhealth-wave1-gender-item2-2}
# Ik weet hoe ik kan zorgen dat mijn telefoon mij niet afleidt
result <- create_stackedbar(
  data = data_filtered_984a0efe %>% tidyr::drop_na(geslacht, SHealth2_V2),
  title = "Ik weet hoe ik kan zorgen dat mijn telefoon mij niet afleidt",
  stacked_type = "percent",
  horizontal = TRUE,
  stack_breaks = c(0.5, 2.5, 3.5, 5.5),
  stack_bin_labels = c("Helemaal Onwaar (1-2)", "Niet onwaar en niet waar (3)", "Helemaal Waar (4-5)"),
  stack_order = c("Helemaal Onwaar (1-2)", "Niet onwaar en niet waar (3)", "Helemaal Waar (4-5)"),
  color_palette = c("#3D7271", "#E28D50", "#F5D76E", "#C7E6D5", "#0F6B5A", "#BABACD"),
  weight_var = "weging_GAMO",
  x_var = "geslacht",
  stack_var = "SHealth2_V2"
)

result
```


###### {{< iconify ph chat-circle-fill >}}  3


```{r dhealth-wave1-gender-item3-2}
# Ik weet hoe ik mijn telefoon en computer een tijdje niet kan gebruiken, als ik dat wil
result <- create_stackedbar(
  data = data_filtered_984a0efe %>% tidyr::drop_na(geslacht, SHealth3_V2),
  title = "Ik weet hoe ik mijn telefoon en computer een tijdje niet kan gebruiken, als ik dat wil",
  stacked_type = "percent",
  horizontal = TRUE,
  stack_breaks = c(0.5, 2.5, 3.5, 5.5),
  stack_bin_labels = c("Helemaal Onwaar (1-2)", "Niet onwaar en niet waar (3)", "Helemaal Waar (4-5)"),
  stack_order = c("Helemaal Onwaar (1-2)", "Niet onwaar en niet waar (3)", "Helemaal Waar (4-5)"),
  color_palette = c("#3D7271", "#E28D50", "#F5D76E", "#C7E6D5", "#0F6B5A", "#BABACD"),
  weight_var = "weging_GAMO",
  x_var = "geslacht",
  stack_var = "SHealth3_V2"
)

result
```


:::


##### {{< iconify ph graduation-cap-fill >}} Opleidingsniveau


::: {.panel-tabset}

###### {{< iconify ph chat-circle-fill >}}  1


```{r dhealth-wave1-edu-item1-2}
# Ik weet hoe ik controle kan houden over hoeveel tijd ik op het internet bezig ben
result <- create_stackedbar(
  data = data_filtered_984a0efe %>% tidyr::drop_na(Education, SHealth1),
  title = "Ik weet hoe ik controle kan houden over hoeveel tijd ik op het internet bezig ben",
  stacked_type = "percent",
  horizontal = TRUE,
  stack_breaks = c(0.5, 2.5, 3.5, 5.5),
  stack_bin_labels = c("Helemaal Onwaar (1-2)", "Niet onwaar en niet waar (3)", "Helemaal Waar (4-5)"),
  stack_order = c("Helemaal Onwaar (1-2)", "Niet onwaar en niet waar (3)", "Helemaal Waar (4-5)"),
  color_palette = c("#3D7271", "#E28D50", "#F5D76E", "#C7E6D5", "#0F6B5A", "#BABACD"),
  weight_var = "weging_GAMO",
  x_var = "Education",
  stack_var = "SHealth1"
)

result
```


###### {{< iconify ph chat-circle-fill >}}  2


```{r dhealth-wave1-edu-item2-2}
# Ik weet hoe ik kan zorgen dat mijn telefoon mij niet afleidt
result <- create_stackedbar(
  data = data_filtered_984a0efe %>% tidyr::drop_na(Education, SHealth2_V2),
  title = "Ik weet hoe ik kan zorgen dat mijn telefoon mij niet afleidt",
  stacked_type = "percent",
  horizontal = TRUE,
  stack_breaks = c(0.5, 2.5, 3.5, 5.5),
  stack_bin_labels = c("Helemaal Onwaar (1-2)", "Niet onwaar en niet waar (3)", "Helemaal Waar (4-5)"),
  stack_order = c("Helemaal Onwaar (1-2)", "Niet onwaar en niet waar (3)", "Helemaal Waar (4-5)"),
  color_palette = c("#3D7271", "#E28D50", "#F5D76E", "#C7E6D5", "#0F6B5A", "#BABACD"),
  weight_var = "weging_GAMO",
  x_var = "Education",
  stack_var = "SHealth2_V2"
)

result
```


###### {{< iconify ph chat-circle-fill >}}  3


```{r dhealth-wave1-edu-item3-2}
# Ik weet hoe ik mijn telefoon en computer een tijdje niet kan gebruiken, als ik dat wil
result <- create_stackedbar(
  data = data_filtered_984a0efe %>% tidyr::drop_na(Education, SHealth3_V2),
  title = "Ik weet hoe ik mijn telefoon en computer een tijdje niet kan gebruiken, als ik dat wil",
  stacked_type = "percent",
  horizontal = TRUE,
  stack_breaks = c(0.5, 2.5, 3.5, 5.5),
  stack_bin_labels = c("Helemaal Onwaar (1-2)", "Niet onwaar en niet waar (3)", "Helemaal Waar (4-5)"),
  stack_order = c("Helemaal Onwaar (1-2)", "Niet onwaar en niet waar (3)", "Helemaal Waar (4-5)"),
  color_palette = c("#3D7271", "#E28D50", "#F5D76E", "#C7E6D5", "#0F6B5A", "#BABACD"),
  weight_var = "weging_GAMO",
  x_var = "Education",
  stack_var = "SHealth3_V2"
)

result
```


:::


##### {{< iconify ph globe-hemisphere-east >}} Migratieachtergrond


::: {.panel-tabset}

###### {{< iconify ph chat-circle-fill >}}  1


```{r dhealth-wave1-mig-item1-2}
# Ik weet hoe ik controle kan houden over hoeveel tijd ik op het internet bezig ben
result <- create_stackedbar(
  data = data_filtered_984a0efe %>% tidyr::drop_na(MigrationBackground, SHealth1),
  title = "Ik weet hoe ik controle kan houden over hoeveel tijd ik op het internet bezig ben",
  stacked_type = "percent",
  horizontal = TRUE,
  stack_breaks = c(0.5, 2.5, 3.5, 5.5),
  stack_bin_labels = c("Helemaal Onwaar (1-2)", "Niet onwaar en niet waar (3)", "Helemaal Waar (4-5)"),
  stack_order = c("Helemaal Onwaar (1-2)", "Niet onwaar en niet waar (3)", "Helemaal Waar (4-5)"),
  color_palette = c("#3D7271", "#E28D50", "#F5D76E", "#C7E6D5", "#0F6B5A", "#BABACD"),
  weight_var = "weging_GAMO",
  x_var = "MigrationBackground",
  stack_var = "SHealth1"
)

result
```


###### {{< iconify ph chat-circle-fill >}}  2


```{r dhealth-wave1-mig-item2-2}
# Ik weet hoe ik kan zorgen dat mijn telefoon mij niet afleidt
result <- create_stackedbar(
  data = data_filtered_984a0efe %>% tidyr::drop_na(MigrationBackground, SHealth2_V2),
  title = "Ik weet hoe ik kan zorgen dat mijn telefoon mij niet afleidt",
  stacked_type = "percent",
  horizontal = TRUE,
  stack_breaks = c(0.5, 2.5, 3.5, 5.5),
  stack_bin_labels = c("Helemaal Onwaar (1-2)", "Niet onwaar en niet waar (3)", "Helemaal Waar (4-5)"),
  stack_order = c("Helemaal Onwaar (1-2)", "Niet onwaar en niet waar (3)", "Helemaal Waar (4-5)"),
  color_palette = c("#3D7271", "#E28D50", "#F5D76E", "#C7E6D5", "#0F6B5A", "#BABACD"),
  weight_var = "weging_GAMO",
  x_var = "MigrationBackground",
  stack_var = "SHealth2_V2"
)

result
```


###### {{< iconify ph chat-circle-fill >}}  3


```{r dhealth-wave1-mig-item3-2}
# Ik weet hoe ik mijn telefoon en computer een tijdje niet kan gebruiken, als ik dat wil
result <- create_stackedbar(
  data = data_filtered_984a0efe %>% tidyr::drop_na(MigrationBackground, SHealth3_V2),
  title = "Ik weet hoe ik mijn telefoon en computer een tijdje niet kan gebruiken, als ik dat wil",
  stacked_type = "percent",
  horizontal = TRUE,
  stack_breaks = c(0.5, 2.5, 3.5, 5.5),
  stack_bin_labels = c("Helemaal Onwaar (1-2)", "Niet onwaar en niet waar (3)", "Helemaal Waar (4-5)"),
  stack_order = c("Helemaal Onwaar (1-2)", "Niet onwaar en niet waar (3)", "Helemaal Waar (4-5)"),
  color_palette = c("#3D7271", "#E28D50", "#F5D76E", "#C7E6D5", "#0F6B5A", "#BABACD"),
  weight_var = "weging_GAMO",
  x_var = "MigrationBackground",
  stack_var = "SHealth3_V2"
)

result
```


:::


:::


### {{< iconify ph number-circle-two-fill >}} Ronde 2


::: {.panel-tabset}

##### {{< iconify ph users-fill >}} Algemeen


```{r dhealth-wave2-overall-2}
# Digitale Gezondheid en Welzijn Vaardigheden
result <- create_stackedbars(
  data = data_filtered_4af682fd %>% tidyr::drop_na(SHealth1, SHealth2_V2, SHealth3_V2),
  title = "Digitale Gezondheid en Welzijn Vaardigheden",
  questions = c("SHealth1", "SHealth2_V2", "SHealth3_V2"),
  question_labels = c("Ik weet hoe ik controle kan houden over hoeveel tijd ik op het internet bezig ben", "Ik weet hoe ik kan zorgen dat mijn telefoon mij niet afleidt", "Ik weet hoe ik mijn telefoon en computer een tijdje niet kan gebruiken, als ik dat wil"),
  stacked_type = "percent",
  color_palette = c("#3D7271", "#E28D50", "#F5D76E", "#C7E6D5", "#0F6B5A", "#BABACD"),
  horizontal = TRUE,
  x_label = "",
  stack_breaks = c(0.5, 2.5, 3.5, 5.5),
  stack_bin_labels = c("Helemaal Onwaar (1-2)", "Niet onwaar en niet waar (3)", "Helemaal Waar (4-5)"),
  stack_order = c("Helemaal Onwaar (1-2)", "Niet onwaar en niet waar (3)", "Helemaal Waar (4-5)"),
  stack_label = NULL,
  weight_var = "weging_GAMO"
)

result
```


##### {{< iconify mdi:human-male-male-child >}} Leeftijd


::: {.panel-tabset}

###### {{< iconify ph chat-circle-fill >}}  1


```{r dhealth-wave2-age-item1-2}
# Ik weet hoe ik controle kan houden over hoeveel tijd ik op het internet bezig ben
result <- create_stackedbar(
  data = data_filtered_4af682fd %>% tidyr::drop_na(AgeGroup, SHealth1),
  title = "Ik weet hoe ik controle kan houden over hoeveel tijd ik op het internet bezig ben",
  stacked_type = "percent",
  horizontal = TRUE,
  stack_breaks = c(0.5, 2.5, 3.5, 5.5),
  stack_bin_labels = c("Helemaal Onwaar (1-2)", "Niet onwaar en niet waar (3)", "Helemaal Waar (4-5)"),
  stack_order = c("Helemaal Onwaar (1-2)", "Niet onwaar en niet waar (3)", "Helemaal Waar (4-5)"),
  color_palette = c("#3D7271", "#E28D50", "#F5D76E", "#C7E6D5", "#0F6B5A", "#BABACD"),
  weight_var = "weging_GAMO",
  x_var = "AgeGroup",
  stack_var = "SHealth1"
)

result
```


###### {{< iconify ph chat-circle-fill >}}  2


```{r dhealth-wave2-age-item2-2}
# Ik weet hoe ik kan zorgen dat mijn telefoon mij niet afleidt
result <- create_stackedbar(
  data = data_filtered_4af682fd %>% tidyr::drop_na(AgeGroup, SHealth2_V2),
  title = "Ik weet hoe ik kan zorgen dat mijn telefoon mij niet afleidt",
  stacked_type = "percent",
  horizontal = TRUE,
  stack_breaks = c(0.5, 2.5, 3.5, 5.5),
  stack_bin_labels = c("Helemaal Onwaar (1-2)", "Niet onwaar en niet waar (3)", "Helemaal Waar (4-5)"),
  stack_order = c("Helemaal Onwaar (1-2)", "Niet onwaar en niet waar (3)", "Helemaal Waar (4-5)"),
  color_palette = c("#3D7271", "#E28D50", "#F5D76E", "#C7E6D5", "#0F6B5A", "#BABACD"),
  weight_var = "weging_GAMO",
  x_var = "AgeGroup",
  stack_var = "SHealth2_V2"
)

result
```


###### {{< iconify ph chat-circle-fill >}}  3


```{r dhealth-wave2-age-item3-2}
# Ik weet hoe ik mijn telefoon en computer een tijdje niet kan gebruiken, als ik dat wil
result <- create_stackedbar(
  data = data_filtered_4af682fd %>% tidyr::drop_na(AgeGroup, SHealth3_V2),
  title = "Ik weet hoe ik mijn telefoon en computer een tijdje niet kan gebruiken, als ik dat wil",
  stacked_type = "percent",
  horizontal = TRUE,
  stack_breaks = c(0.5, 2.5, 3.5, 5.5),
  stack_bin_labels = c("Helemaal Onwaar (1-2)", "Niet onwaar en niet waar (3)", "Helemaal Waar (4-5)"),
  stack_order = c("Helemaal Onwaar (1-2)", "Niet onwaar en niet waar (3)", "Helemaal Waar (4-5)"),
  color_palette = c("#3D7271", "#E28D50", "#F5D76E", "#C7E6D5", "#0F6B5A", "#BABACD"),
  weight_var = "weging_GAMO",
  x_var = "AgeGroup",
  stack_var = "SHealth3_V2"
)

result
```


:::


##### {{< iconify mdi gender-transgender >}} Geslacht


::: {.panel-tabset}

###### {{< iconify ph chat-circle-fill >}}  1


```{r dhealth-wave2-gender-item1-2}
# Ik weet hoe ik controle kan houden over hoeveel tijd ik op het internet bezig ben
result <- create_stackedbar(
  data = data_filtered_4af682fd %>% tidyr::drop_na(geslacht, SHealth1),
  title = "Ik weet hoe ik controle kan houden over hoeveel tijd ik op het internet bezig ben",
  stacked_type = "percent",
  horizontal = TRUE,
  stack_breaks = c(0.5, 2.5, 3.5, 5.5),
  stack_bin_labels = c("Helemaal Onwaar (1-2)", "Niet onwaar en niet waar (3)", "Helemaal Waar (4-5)"),
  stack_order = c("Helemaal Onwaar (1-2)", "Niet onwaar en niet waar (3)", "Helemaal Waar (4-5)"),
  color_palette = c("#3D7271", "#E28D50", "#F5D76E", "#C7E6D5", "#0F6B5A", "#BABACD"),
  weight_var = "weging_GAMO",
  x_var = "geslacht",
  stack_var = "SHealth1"
)

result
```


###### {{< iconify ph chat-circle-fill >}}  2


```{r dhealth-wave2-gender-item2-2}
# Ik weet hoe ik kan zorgen dat mijn telefoon mij niet afleidt
result <- create_stackedbar(
  data = data_filtered_4af682fd %>% tidyr::drop_na(geslacht, SHealth2_V2),
  title = "Ik weet hoe ik kan zorgen dat mijn telefoon mij niet afleidt",
  stacked_type = "percent",
  horizontal = TRUE,
  stack_breaks = c(0.5, 2.5, 3.5, 5.5),
  stack_bin_labels = c("Helemaal Onwaar (1-2)", "Niet onwaar en niet waar (3)", "Helemaal Waar (4-5)"),
  stack_order = c("Helemaal Onwaar (1-2)", "Niet onwaar en niet waar (3)", "Helemaal Waar (4-5)"),
  color_palette = c("#3D7271", "#E28D50", "#F5D76E", "#C7E6D5", "#0F6B5A", "#BABACD"),
  weight_var = "weging_GAMO",
  x_var = "geslacht",
  stack_var = "SHealth2_V2"
)

result
```


###### {{< iconify ph chat-circle-fill >}}  3


```{r dhealth-wave2-gender-item3-2}
# Ik weet hoe ik mijn telefoon en computer een tijdje niet kan gebruiken, als ik dat wil
result <- create_stackedbar(
  data = data_filtered_4af682fd %>% tidyr::drop_na(geslacht, SHealth3_V2),
  title = "Ik weet hoe ik mijn telefoon en computer een tijdje niet kan gebruiken, als ik dat wil",
  stacked_type = "percent",
  horizontal = TRUE,
  stack_breaks = c(0.5, 2.5, 3.5, 5.5),
  stack_bin_labels = c("Helemaal Onwaar (1-2)", "Niet onwaar en niet waar (3)", "Helemaal Waar (4-5)"),
  stack_order = c("Helemaal Onwaar (1-2)", "Niet onwaar en niet waar (3)", "Helemaal Waar (4-5)"),
  color_palette = c("#3D7271", "#E28D50", "#F5D76E", "#C7E6D5", "#0F6B5A", "#BABACD"),
  weight_var = "weging_GAMO",
  x_var = "geslacht",
  stack_var = "SHealth3_V2"
)

result
```


:::


##### {{< iconify ph graduation-cap-fill >}} Opleidingsniveau


::: {.panel-tabset}

###### {{< iconify ph chat-circle-fill >}}  1


```{r dhealth-wave2-edu-item1-2}
# Ik weet hoe ik controle kan houden over hoeveel tijd ik op het internet bezig ben
result <- create_stackedbar(
  data = data_filtered_4af682fd %>% tidyr::drop_na(Education, SHealth1),
  title = "Ik weet hoe ik controle kan houden over hoeveel tijd ik op het internet bezig ben",
  stacked_type = "percent",
  horizontal = TRUE,
  stack_breaks = c(0.5, 2.5, 3.5, 5.5),
  stack_bin_labels = c("Helemaal Onwaar (1-2)", "Niet onwaar en niet waar (3)", "Helemaal Waar (4-5)"),
  stack_order = c("Helemaal Onwaar (1-2)", "Niet onwaar en niet waar (3)", "Helemaal Waar (4-5)"),
  color_palette = c("#3D7271", "#E28D50", "#F5D76E", "#C7E6D5", "#0F6B5A", "#BABACD"),
  weight_var = "weging_GAMO",
  x_var = "Education",
  stack_var = "SHealth1"
)

result
```


###### {{< iconify ph chat-circle-fill >}}  2


```{r dhealth-wave2-edu-item2-2}
# Ik weet hoe ik kan zorgen dat mijn telefoon mij niet afleidt
result <- create_stackedbar(
  data = data_filtered_4af682fd %>% tidyr::drop_na(Education, SHealth2_V2),
  title = "Ik weet hoe ik kan zorgen dat mijn telefoon mij niet afleidt",
  stacked_type = "percent",
  horizontal = TRUE,
  stack_breaks = c(0.5, 2.5, 3.5, 5.5),
  stack_bin_labels = c("Helemaal Onwaar (1-2)", "Niet onwaar en niet waar (3)", "Helemaal Waar (4-5)"),
  stack_order = c("Helemaal Onwaar (1-2)", "Niet onwaar en niet waar (3)", "Helemaal Waar (4-5)"),
  color_palette = c("#3D7271", "#E28D50", "#F5D76E", "#C7E6D5", "#0F6B5A", "#BABACD"),
  weight_var = "weging_GAMO",
  x_var = "Education",
  stack_var = "SHealth2_V2"
)

result
```


###### {{< iconify ph chat-circle-fill >}}  3


```{r dhealth-wave2-edu-item3-2}
# Ik weet hoe ik mijn telefoon en computer een tijdje niet kan gebruiken, als ik dat wil
result <- create_stackedbar(
  data = data_filtered_4af682fd %>% tidyr::drop_na(Education, SHealth3_V2),
  title = "Ik weet hoe ik mijn telefoon en computer een tijdje niet kan gebruiken, als ik dat wil",
  stacked_type = "percent",
  horizontal = TRUE,
  stack_breaks = c(0.5, 2.5, 3.5, 5.5),
  stack_bin_labels = c("Helemaal Onwaar (1-2)", "Niet onwaar en niet waar (3)", "Helemaal Waar (4-5)"),
  stack_order = c("Helemaal Onwaar (1-2)", "Niet onwaar en niet waar (3)", "Helemaal Waar (4-5)"),
  color_palette = c("#3D7271", "#E28D50", "#F5D76E", "#C7E6D5", "#0F6B5A", "#BABACD"),
  weight_var = "weging_GAMO",
  x_var = "Education",
  stack_var = "SHealth3_V2"
)

result
```


:::


##### {{< iconify ph globe-hemisphere-east >}} Migratieachtergrond


::: {.panel-tabset}

###### {{< iconify ph chat-circle-fill >}}  1


```{r dhealth-wave2-mig-item1-2}
# Ik weet hoe ik controle kan houden over hoeveel tijd ik op het internet bezig ben
result <- create_stackedbar(
  data = data_filtered_4af682fd %>% tidyr::drop_na(MigrationBackground, SHealth1),
  title = "Ik weet hoe ik controle kan houden over hoeveel tijd ik op het internet bezig ben",
  stacked_type = "percent",
  horizontal = TRUE,
  stack_breaks = c(0.5, 2.5, 3.5, 5.5),
  stack_bin_labels = c("Helemaal Onwaar (1-2)", "Niet onwaar en niet waar (3)", "Helemaal Waar (4-5)"),
  stack_order = c("Helemaal Onwaar (1-2)", "Niet onwaar en niet waar (3)", "Helemaal Waar (4-5)"),
  color_palette = c("#3D7271", "#E28D50", "#F5D76E", "#C7E6D5", "#0F6B5A", "#BABACD"),
  weight_var = "weging_GAMO",
  x_var = "MigrationBackground",
  stack_var = "SHealth1"
)

result
```


###### {{< iconify ph chat-circle-fill >}}  2


```{r dhealth-wave2-mig-item2-2}
# Ik weet hoe ik kan zorgen dat mijn telefoon mij niet afleidt
result <- create_stackedbar(
  data = data_filtered_4af682fd %>% tidyr::drop_na(MigrationBackground, SHealth2_V2),
  title = "Ik weet hoe ik kan zorgen dat mijn telefoon mij niet afleidt",
  stacked_type = "percent",
  horizontal = TRUE,
  stack_breaks = c(0.5, 2.5, 3.5, 5.5),
  stack_bin_labels = c("Helemaal Onwaar (1-2)", "Niet onwaar en niet waar (3)", "Helemaal Waar (4-5)"),
  stack_order = c("Helemaal Onwaar (1-2)", "Niet onwaar en niet waar (3)", "Helemaal Waar (4-5)"),
  color_palette = c("#3D7271", "#E28D50", "#F5D76E", "#C7E6D5", "#0F6B5A", "#BABACD"),
  weight_var = "weging_GAMO",
  x_var = "MigrationBackground",
  stack_var = "SHealth2_V2"
)

result
```


###### {{< iconify ph chat-circle-fill >}}  3


```{r dhealth-wave2-mig-item3-2}
# Ik weet hoe ik mijn telefoon en computer een tijdje niet kan gebruiken, als ik dat wil
result <- create_stackedbar(
  data = data_filtered_4af682fd %>% tidyr::drop_na(MigrationBackground, SHealth3_V2),
  title = "Ik weet hoe ik mijn telefoon en computer een tijdje niet kan gebruiken, als ik dat wil",
  stacked_type = "percent",
  horizontal = TRUE,
  stack_breaks = c(0.5, 2.5, 3.5, 5.5),
  stack_bin_labels = c("Helemaal Onwaar (1-2)", "Niet onwaar en niet waar (3)", "Helemaal Waar (4-5)"),
  stack_order = c("Helemaal Onwaar (1-2)", "Niet onwaar en niet waar (3)", "Helemaal Waar (4-5)"),
  color_palette = c("#3D7271", "#E28D50", "#F5D76E", "#C7E6D5", "#0F6B5A", "#BABACD"),
  weight_var = "weging_GAMO",
  x_var = "MigrationBackground",
  stack_var = "SHealth3_V2"
)

result
```


:::


:::


### {{< iconify ph chart-line-fill >}} Verloop over tijd


::: {.panel-tabset}

##### {{< iconify ph users-fill >}} Algemeen


::: {.panel-tabset}

###### {{< iconify ph chat-circle-fill >}}  1


```{r dhealth-overtime-overall-item1-2}
# Ik weet hoe ik controle kan houden over hoeveel tijd ik op het internet bezig ben
result <- create_timeline(
  data = data,
  title = "Ik weet hoe ik controle kan houden over hoeveel tijd ik op het internet bezig ben",
  time_var = "wave_time_label",
  chart_type = "line",
  response_filter = c(4, 5),
  response_filter_label = "Percentage of Respondents",
  response_filter_combine = TRUE,
  x_label = "",
  y_label = "Percentage of Respondents",
  color_palette = c("#3D7271", "#E28D50", "#F5D76E", "#C7E6D5", "#0F6B5A", "#BABACD"),
  y_min = 0,
  y_max = 100,
  response_var = "SHealth1"
)

result
```


###### {{< iconify ph chat-circle-fill >}}  2


```{r dhealth-overtime-overall-item2-2}
# Ik weet hoe ik kan zorgen dat mijn telefoon mij niet afleidt
result <- create_timeline(
  data = data,
  title = "Ik weet hoe ik kan zorgen dat mijn telefoon mij niet afleidt",
  time_var = "wave_time_label",
  chart_type = "line",
  response_filter = c(4, 5),
  response_filter_label = "Percentage of Respondents",
  response_filter_combine = TRUE,
  x_label = "",
  y_label = "Percentage of Respondents",
  color_palette = c("#3D7271", "#E28D50", "#F5D76E", "#C7E6D5", "#0F6B5A", "#BABACD"),
  y_min = 0,
  y_max = 100,
  response_var = "SHealth2_V2"
)

result
```


###### {{< iconify ph chat-circle-fill >}}  3


```{r dhealth-overtime-overall-item3-2}
# Ik weet hoe ik mijn telefoon en computer een tijdje niet kan gebruiken, als ik dat wil
result <- create_timeline(
  data = data,
  title = "Ik weet hoe ik mijn telefoon en computer een tijdje niet kan gebruiken, als ik dat wil",
  time_var = "wave_time_label",
  chart_type = "line",
  response_filter = c(4, 5),
  response_filter_label = "Percentage of Respondents",
  response_filter_combine = TRUE,
  x_label = "",
  y_label = "Percentage of Respondents",
  color_palette = c("#3D7271", "#E28D50", "#F5D76E", "#C7E6D5", "#0F6B5A", "#BABACD"),
  y_min = 0,
  y_max = 100,
  response_var = "SHealth3_V2"
)

result
```


:::


##### {{< iconify mdi:human-male-male-child >}} Leeftijd


::: {.panel-tabset}

###### {{< iconify ph chat-circle-fill >}}  1


```{r dhealth-overtime-age-item1-2}
# Ik weet hoe ik controle kan houden over hoeveel tijd ik op het internet bezig ben
result <- create_timeline(
  data = data,
  title = "Ik weet hoe ik controle kan houden over hoeveel tijd ik op het internet bezig ben",
  time_var = "wave_time_label",
  chart_type = "line",
  response_filter = c(4, 5),
  x_label = "",
  y_label = "Percentage of Respondents",
  color_palette = c("#3D7271", "#E28D50", "#F5D76E", "#C7E6D5", "#0F6B5A", "#BABACD"),
  y_min = 0,
  y_max = 100,
  weight_var = "weging_GAMO",
  response_var = "SHealth1",
  group_var = "AgeGroup"
)

result
```


###### {{< iconify ph chat-circle-fill >}}  2


```{r dhealth-overtime-age-item2-2}
# Ik weet hoe ik kan zorgen dat mijn telefoon mij niet afleidt
result <- create_timeline(
  data = data,
  title = "Ik weet hoe ik kan zorgen dat mijn telefoon mij niet afleidt",
  time_var = "wave_time_label",
  chart_type = "line",
  response_filter = c(4, 5),
  x_label = "",
  y_label = "Percentage of Respondents",
  color_palette = c("#3D7271", "#E28D50", "#F5D76E", "#C7E6D5", "#0F6B5A", "#BABACD"),
  y_min = 0,
  y_max = 100,
  weight_var = "weging_GAMO",
  response_var = "SHealth2_V2",
  group_var = "AgeGroup"
)

result
```


###### {{< iconify ph chat-circle-fill >}}  3


```{r dhealth-overtime-age-item3-2}
# Ik weet hoe ik mijn telefoon en computer een tijdje niet kan gebruiken, als ik dat wil
result <- create_timeline(
  data = data,
  title = "Ik weet hoe ik mijn telefoon en computer een tijdje niet kan gebruiken, als ik dat wil",
  time_var = "wave_time_label",
  chart_type = "line",
  response_filter = c(4, 5),
  x_label = "",
  y_label = "Percentage of Respondents",
  color_palette = c("#3D7271", "#E28D50", "#F5D76E", "#C7E6D5", "#0F6B5A", "#BABACD"),
  y_min = 0,
  y_max = 100,
  weight_var = "weging_GAMO",
  response_var = "SHealth3_V2",
  group_var = "AgeGroup"
)

result
```


:::


##### {{< iconify mdi gender-transgender >}} Geslacht


::: {.panel-tabset}

###### {{< iconify ph chat-circle-fill >}}  1


```{r dhealth-overtime-gender-item1-2}
# Ik weet hoe ik controle kan houden over hoeveel tijd ik op het internet bezig ben
result <- create_timeline(
  data = data,
  title = "Ik weet hoe ik controle kan houden over hoeveel tijd ik op het internet bezig ben",
  time_var = "wave_time_label",
  chart_type = "line",
  response_filter = c(4, 5),
  x_label = "",
  y_label = "Percentage of Respondents",
  color_palette = c("#3D7271", "#E28D50", "#F5D76E", "#C7E6D5", "#0F6B5A", "#BABACD"),
  y_min = 0,
  y_max = 100,
  weight_var = "weging_GAMO",
  response_var = "SHealth1",
  group_var = "geslacht"
)

result
```


###### {{< iconify ph chat-circle-fill >}}  2


```{r dhealth-overtime-gender-item2-2}
# Ik weet hoe ik kan zorgen dat mijn telefoon mij niet afleidt
result <- create_timeline(
  data = data,
  title = "Ik weet hoe ik kan zorgen dat mijn telefoon mij niet afleidt",
  time_var = "wave_time_label",
  chart_type = "line",
  response_filter = c(4, 5),
  x_label = "",
  y_label = "Percentage of Respondents",
  color_palette = c("#3D7271", "#E28D50", "#F5D76E", "#C7E6D5", "#0F6B5A", "#BABACD"),
  y_min = 0,
  y_max = 100,
  weight_var = "weging_GAMO",
  response_var = "SHealth2_V2",
  group_var = "geslacht"
)

result
```


###### {{< iconify ph chat-circle-fill >}}  3


```{r dhealth-overtime-gender-item3-2}
# Ik weet hoe ik mijn telefoon en computer een tijdje niet kan gebruiken, als ik dat wil
result <- create_timeline(
  data = data,
  title = "Ik weet hoe ik mijn telefoon en computer een tijdje niet kan gebruiken, als ik dat wil",
  time_var = "wave_time_label",
  chart_type = "line",
  response_filter = c(4, 5),
  x_label = "",
  y_label = "Percentage of Respondents",
  color_palette = c("#3D7271", "#E28D50", "#F5D76E", "#C7E6D5", "#0F6B5A", "#BABACD"),
  y_min = 0,
  y_max = 100,
  weight_var = "weging_GAMO",
  response_var = "SHealth3_V2",
  group_var = "geslacht"
)

result
```


:::


##### {{< iconify ph graduation-cap-fill >}} Opleidingsniveau


::: {.panel-tabset}

###### {{< iconify ph chat-circle-fill >}}  1


```{r dhealth-overtime-edu-item1-2}
# Ik weet hoe ik controle kan houden over hoeveel tijd ik op het internet bezig ben
result <- create_timeline(
  data = data,
  title = "Ik weet hoe ik controle kan houden over hoeveel tijd ik op het internet bezig ben",
  time_var = "wave_time_label",
  chart_type = "line",
  response_filter = c(4, 5),
  x_label = "",
  y_label = "Percentage of Respondents",
  color_palette = c("#3D7271", "#E28D50", "#F5D76E", "#C7E6D5", "#0F6B5A", "#BABACD"),
  y_min = 0,
  y_max = 100,
  weight_var = "weging_GAMO",
  response_var = "SHealth1",
  group_var = "Education"
)

result
```


###### {{< iconify ph chat-circle-fill >}}  2


```{r dhealth-overtime-edu-item2-2}
# Ik weet hoe ik kan zorgen dat mijn telefoon mij niet afleidt
result <- create_timeline(
  data = data,
  title = "Ik weet hoe ik kan zorgen dat mijn telefoon mij niet afleidt",
  time_var = "wave_time_label",
  chart_type = "line",
  response_filter = c(4, 5),
  x_label = "",
  y_label = "Percentage of Respondents",
  color_palette = c("#3D7271", "#E28D50", "#F5D76E", "#C7E6D5", "#0F6B5A", "#BABACD"),
  y_min = 0,
  y_max = 100,
  weight_var = "weging_GAMO",
  response_var = "SHealth2_V2",
  group_var = "Education"
)

result
```


###### {{< iconify ph chat-circle-fill >}}  3


```{r dhealth-overtime-edu-item3-2}
# Ik weet hoe ik mijn telefoon en computer een tijdje niet kan gebruiken, als ik dat wil
result <- create_timeline(
  data = data,
  title = "Ik weet hoe ik mijn telefoon en computer een tijdje niet kan gebruiken, als ik dat wil",
  time_var = "wave_time_label",
  chart_type = "line",
  response_filter = c(4, 5),
  x_label = "",
  y_label = "Percentage of Respondents",
  color_palette = c("#3D7271", "#E28D50", "#F5D76E", "#C7E6D5", "#0F6B5A", "#BABACD"),
  y_min = 0,
  y_max = 100,
  weight_var = "weging_GAMO",
  response_var = "SHealth3_V2",
  group_var = "Education"
)

result
```


:::


##### {{< iconify ph globe-hemisphere-east >}} Migratieachtergrond


::: {.panel-tabset}

###### {{< iconify ph chat-circle-fill >}}  1


```{r dhealth-overtime-mig-item1-2}
# Ik weet hoe ik controle kan houden over hoeveel tijd ik op het internet bezig ben
result <- create_timeline(
  data = data,
  title = "Ik weet hoe ik controle kan houden over hoeveel tijd ik op het internet bezig ben",
  time_var = "wave_time_label",
  chart_type = "line",
  response_filter = c(4, 5),
  x_label = "",
  y_label = "Percentage of Respondents",
  color_palette = c("#3D7271", "#E28D50", "#F5D76E", "#C7E6D5", "#0F6B5A", "#BABACD"),
  y_min = 0,
  y_max = 100,
  weight_var = "weging_GAMO",
  response_var = "SHealth1",
  group_var = "MigrationBackground"
)

result
```


###### {{< iconify ph chat-circle-fill >}}  2


```{r dhealth-overtime-mig-item2-2}
# Ik weet hoe ik kan zorgen dat mijn telefoon mij niet afleidt
result <- create_timeline(
  data = data,
  title = "Ik weet hoe ik kan zorgen dat mijn telefoon mij niet afleidt",
  time_var = "wave_time_label",
  chart_type = "line",
  response_filter = c(4, 5),
  x_label = "",
  y_label = "Percentage of Respondents",
  color_palette = c("#3D7271", "#E28D50", "#F5D76E", "#C7E6D5", "#0F6B5A", "#BABACD"),
  y_min = 0,
  y_max = 100,
  weight_var = "weging_GAMO",
  response_var = "SHealth2_V2",
  group_var = "MigrationBackground"
)

result
```


###### {{< iconify ph chat-circle-fill >}}  3


```{r dhealth-overtime-mig-item3-2}
# Ik weet hoe ik mijn telefoon en computer een tijdje niet kan gebruiken, als ik dat wil
result <- create_timeline(
  data = data,
  title = "Ik weet hoe ik mijn telefoon en computer een tijdje niet kan gebruiken, als ik dat wil",
  time_var = "wave_time_label",
  chart_type = "line",
  response_filter = c(4, 5),
  x_label = "",
  y_label = "Percentage of Respondents",
  color_palette = c("#3D7271", "#E28D50", "#F5D76E", "#C7E6D5", "#0F6B5A", "#BABACD"),
  y_min = 0,
  y_max = 100,
  weight_var = "weging_GAMO",
  response_var = "SHealth3_V2",
  group_var = "MigrationBackground"
)

result
```


:::


:::


:::

## {{< iconify ph book-open-fill >}} Digitale Gezondheid Kennis


**Digitale Gezondheid & Welzijn** vaardigheden hebben betrekking op het beheren van gezonde digitale gewoonten: schermtijd controleren, afleidingen minimaliseren, digitale pauzes nemen, en begrijpen hoe technologie de slaap en het welzijn beïnvloedt.

```{r, echo=FALSE, message=FALSE, warning=FALSE}
create_blockquote("Nu volgen een aantal uitspraken die gaan over het online media en digitale technologie. Geef aan of de zin volgens jou feitelijk wel waar of juist niet waar is (dus in het algemeen, niet voor jou persoonlijk). Als je het niet weet, kruis dan aan 'ik weet het niet'. Je hoeft dus niet te gokken.", preset = "question")
```


::: {.panel-tabset}

### {{< iconify ph number-circle-one-fill >}} Ronde 1


::: {.panel-tabset}

##### {{< iconify ph users-fill >}} Algemeen


```{r khealth-wave1-overall-2}
# 
result <- create_stackedbars(
  data = data_filtered_984a0efe %>% tidyr::drop_na(KHealth2RC, KHealth3RC),
  title = "",
  questions = c("KHealth2RC", "KHealth3RC"),
  question_labels = c("Platforms als YouTube of Netflix zijn ontworpen om mensen zo lang mogelijk te laten blijven kijken", "Je slaapt slechter als je een smartphone of computer gebruikt vlak voor je naar bed gaat"),
  stacked_type = "percent",
  color_palette = c("#3D7271", "#E28D50", "#F5D76E", "#C7E6D5", "#0F6B5A", "#BABACD"),
  horizontal = TRUE,
  x_label = "",
  stack_breaks = c(0, 10, 20, 30),
  stack_bin_labels = c("Correct beantwoord", "Incorrect beantwoord", "Weet/begrijp niet"),
  stack_map_values = list("1" = "Correct beantwoord", "0" = "Incorrect beantwoord"),
  stack_order = c("Correct beantwoord", "Incorrect beantwoord", "Weet/begrijp niet"),
  stack_label = NULL,
  weight_var = "weging_GAMO"
)

result
```


##### {{< iconify mdi:human-male-male-child >}} Leeftijd


::: {.panel-tabset}

###### {{< iconify ph chat-circle-fill >}}  1


```{r khealth-wave1-age-item1-2}
# Platforms als YouTube of Netflix zijn ontworpen om mensen zo lang mogelijk te laten blijven kijken
result <- create_stackedbar(
  data = data_filtered_984a0efe %>% tidyr::drop_na(AgeGroup, KHealth2RC),
  title = "Platforms als YouTube of Netflix zijn ontworpen om mensen zo lang mogelijk te laten blijven kijken",
  stacked_type = "percent",
  horizontal = TRUE,
  stack_breaks = c(0, 10, 20, 30),
  stack_bin_labels = c("Correct beantwoord", "Incorrect beantwoord", "Weet/begrijp niet"),
  stack_map_values = list("1" = "Correct beantwoord", "0" = "Incorrect beantwoord"),
  stack_order = c("Correct beantwoord", "Incorrect beantwoord", "Weet/begrijp niet"),
  color_palette = c("#3D7271", "#E28D50", "#F5D76E", "#C7E6D5", "#0F6B5A", "#BABACD"),
  weight_var = "weging_GAMO",
  x_var = "AgeGroup",
  stack_var = "KHealth2RC"
)

result
```


###### {{< iconify ph chat-circle-fill >}}  2


```{r khealth-wave1-age-item2-2}
# Je slaapt slechter als je een smartphone of computer gebruikt vlak voor je naar bed gaat
result <- create_stackedbar(
  data = data_filtered_984a0efe %>% tidyr::drop_na(AgeGroup, KHealth3RC),
  title = "Je slaapt slechter als je een smartphone of computer gebruikt vlak voor je naar bed gaat",
  stacked_type = "percent",
  horizontal = TRUE,
  stack_breaks = c(0, 10, 20, 30),
  stack_bin_labels = c("Correct beantwoord", "Incorrect beantwoord", "Weet/begrijp niet"),
  stack_map_values = list("1" = "Correct beantwoord", "0" = "Incorrect beantwoord"),
  stack_order = c("Correct beantwoord", "Incorrect beantwoord", "Weet/begrijp niet"),
  color_palette = c("#3D7271", "#E28D50", "#F5D76E", "#C7E6D5", "#0F6B5A", "#BABACD"),
  weight_var = "weging_GAMO",
  x_var = "AgeGroup",
  stack_var = "KHealth3RC"
)

result
```


:::


##### {{< iconify mdi gender-transgender >}} Geslacht


::: {.panel-tabset}

###### {{< iconify ph chat-circle-fill >}}  1


```{r khealth-wave1-gender-item1-2}
# Platforms als YouTube of Netflix zijn ontworpen om mensen zo lang mogelijk te laten blijven kijken
result <- create_stackedbar(
  data = data_filtered_984a0efe %>% tidyr::drop_na(geslacht, KHealth2RC),
  title = "Platforms als YouTube of Netflix zijn ontworpen om mensen zo lang mogelijk te laten blijven kijken",
  stacked_type = "percent",
  horizontal = TRUE,
  stack_breaks = c(0, 10, 20, 30),
  stack_bin_labels = c("Correct beantwoord", "Incorrect beantwoord", "Weet/begrijp niet"),
  stack_map_values = list("1" = "Correct beantwoord", "0" = "Incorrect beantwoord"),
  stack_order = c("Correct beantwoord", "Incorrect beantwoord", "Weet/begrijp niet"),
  color_palette = c("#3D7271", "#E28D50", "#F5D76E", "#C7E6D5", "#0F6B5A", "#BABACD"),
  weight_var = "weging_GAMO",
  x_var = "geslacht",
  stack_var = "KHealth2RC"
)

result
```


###### {{< iconify ph chat-circle-fill >}}  2


```{r khealth-wave1-gender-item2-2}
# Je slaapt slechter als je een smartphone of computer gebruikt vlak voor je naar bed gaat
result <- create_stackedbar(
  data = data_filtered_984a0efe %>% tidyr::drop_na(geslacht, KHealth3RC),
  title = "Je slaapt slechter als je een smartphone of computer gebruikt vlak voor je naar bed gaat",
  stacked_type = "percent",
  horizontal = TRUE,
  stack_breaks = c(0, 10, 20, 30),
  stack_bin_labels = c("Correct beantwoord", "Incorrect beantwoord", "Weet/begrijp niet"),
  stack_map_values = list("1" = "Correct beantwoord", "0" = "Incorrect beantwoord"),
  stack_order = c("Correct beantwoord", "Incorrect beantwoord", "Weet/begrijp niet"),
  color_palette = c("#3D7271", "#E28D50", "#F5D76E", "#C7E6D5", "#0F6B5A", "#BABACD"),
  weight_var = "weging_GAMO",
  x_var = "geslacht",
  stack_var = "KHealth3RC"
)

result
```


:::


##### {{< iconify ph graduation-cap-fill >}} Opleidingsniveau


::: {.panel-tabset}

###### {{< iconify ph chat-circle-fill >}}  1


```{r khealth-wave1-edu-item1-2}
# Platforms als YouTube of Netflix zijn ontworpen om mensen zo lang mogelijk te laten blijven kijken
result <- create_stackedbar(
  data = data_filtered_984a0efe %>% tidyr::drop_na(Education, KHealth2RC),
  title = "Platforms als YouTube of Netflix zijn ontworpen om mensen zo lang mogelijk te laten blijven kijken",
  stacked_type = "percent",
  horizontal = TRUE,
  stack_breaks = c(0, 10, 20, 30),
  stack_bin_labels = c("Correct beantwoord", "Incorrect beantwoord", "Weet/begrijp niet"),
  stack_map_values = list("1" = "Correct beantwoord", "0" = "Incorrect beantwoord"),
  stack_order = c("Correct beantwoord", "Incorrect beantwoord", "Weet/begrijp niet"),
  color_palette = c("#3D7271", "#E28D50", "#F5D76E", "#C7E6D5", "#0F6B5A", "#BABACD"),
  weight_var = "weging_GAMO",
  x_var = "Education",
  stack_var = "KHealth2RC"
)

result
```


###### {{< iconify ph chat-circle-fill >}}  2


```{r khealth-wave1-edu-item2-2}
# Je slaapt slechter als je een smartphone of computer gebruikt vlak voor je naar bed gaat
result <- create_stackedbar(
  data = data_filtered_984a0efe %>% tidyr::drop_na(Education, KHealth3RC),
  title = "Je slaapt slechter als je een smartphone of computer gebruikt vlak voor je naar bed gaat",
  stacked_type = "percent",
  horizontal = TRUE,
  stack_breaks = c(0, 10, 20, 30),
  stack_bin_labels = c("Correct beantwoord", "Incorrect beantwoord", "Weet/begrijp niet"),
  stack_map_values = list("1" = "Correct beantwoord", "0" = "Incorrect beantwoord"),
  stack_order = c("Correct beantwoord", "Incorrect beantwoord", "Weet/begrijp niet"),
  color_palette = c("#3D7271", "#E28D50", "#F5D76E", "#C7E6D5", "#0F6B5A", "#BABACD"),
  weight_var = "weging_GAMO",
  x_var = "Education",
  stack_var = "KHealth3RC"
)

result
```


:::


##### {{< iconify ph globe-hemisphere-east >}} Migratieachtergrond


::: {.panel-tabset}

###### {{< iconify ph chat-circle-fill >}}  1


```{r khealth-wave1-mig-item1-2}
# Platforms als YouTube of Netflix zijn ontworpen om mensen zo lang mogelijk te laten blijven kijken
result <- create_stackedbar(
  data = data_filtered_984a0efe %>% tidyr::drop_na(MigrationBackground, KHealth2RC),
  title = "Platforms als YouTube of Netflix zijn ontworpen om mensen zo lang mogelijk te laten blijven kijken",
  stacked_type = "percent",
  horizontal = TRUE,
  stack_breaks = c(0, 10, 20, 30),
  stack_bin_labels = c("Correct beantwoord", "Incorrect beantwoord", "Weet/begrijp niet"),
  stack_map_values = list("1" = "Correct beantwoord", "0" = "Incorrect beantwoord"),
  stack_order = c("Correct beantwoord", "Incorrect beantwoord", "Weet/begrijp niet"),
  color_palette = c("#3D7271", "#E28D50", "#F5D76E", "#C7E6D5", "#0F6B5A", "#BABACD"),
  weight_var = "weging_GAMO",
  x_var = "MigrationBackground",
  stack_var = "KHealth2RC"
)

result
```


###### {{< iconify ph chat-circle-fill >}}  2


```{r khealth-wave1-mig-item2-2}
# Je slaapt slechter als je een smartphone of computer gebruikt vlak voor je naar bed gaat
result <- create_stackedbar(
  data = data_filtered_984a0efe %>% tidyr::drop_na(MigrationBackground, KHealth3RC),
  title = "Je slaapt slechter als je een smartphone of computer gebruikt vlak voor je naar bed gaat",
  stacked_type = "percent",
  horizontal = TRUE,
  stack_breaks = c(0, 10, 20, 30),
  stack_bin_labels = c("Correct beantwoord", "Incorrect beantwoord", "Weet/begrijp niet"),
  stack_map_values = list("1" = "Correct beantwoord", "0" = "Incorrect beantwoord"),
  stack_order = c("Correct beantwoord", "Incorrect beantwoord", "Weet/begrijp niet"),
  color_palette = c("#3D7271", "#E28D50", "#F5D76E", "#C7E6D5", "#0F6B5A", "#BABACD"),
  weight_var = "weging_GAMO",
  x_var = "MigrationBackground",
  stack_var = "KHealth3RC"
)

result
```


:::


:::


### {{< iconify ph number-circle-two-fill >}} Ronde 2


::: {.panel-tabset}

##### {{< iconify ph users-fill >}} Algemeen


```{r khealth-wave2-overall-2}
# 
result <- create_stackedbars(
  data = data_filtered_4af682fd %>% tidyr::drop_na(KHealth2RC, KHealth3RC),
  title = "",
  questions = c("KHealth2RC", "KHealth3RC"),
  question_labels = c("Platforms als YouTube of Netflix zijn ontworpen om mensen zo lang mogelijk te laten blijven kijken", "Je slaapt slechter als je een smartphone of computer gebruikt vlak voor je naar bed gaat"),
  stacked_type = "percent",
  color_palette = c("#3D7271", "#E28D50", "#F5D76E", "#C7E6D5", "#0F6B5A", "#BABACD"),
  horizontal = TRUE,
  x_label = "",
  stack_breaks = c(0, 10, 20, 30),
  stack_bin_labels = c("Correct beantwoord", "Incorrect beantwoord", "Weet/begrijp niet"),
  stack_map_values = list("1" = "Correct beantwoord", "0" = "Incorrect beantwoord"),
  stack_order = c("Correct beantwoord", "Incorrect beantwoord", "Weet/begrijp niet"),
  stack_label = NULL,
  weight_var = "weging_GAMO"
)

result
```


##### {{< iconify mdi:human-male-male-child >}} Leeftijd


::: {.panel-tabset}

###### {{< iconify ph chat-circle-fill >}}  1


```{r khealth-wave2-age-item1-2}
# Platforms als YouTube of Netflix zijn ontworpen om mensen zo lang mogelijk te laten blijven kijken
result <- create_stackedbar(
  data = data_filtered_4af682fd %>% tidyr::drop_na(AgeGroup, KHealth2RC),
  title = "Platforms als YouTube of Netflix zijn ontworpen om mensen zo lang mogelijk te laten blijven kijken",
  stacked_type = "percent",
  horizontal = TRUE,
  stack_breaks = c(0, 10, 20, 30),
  stack_bin_labels = c("Correct beantwoord", "Incorrect beantwoord", "Weet/begrijp niet"),
  stack_map_values = list("1" = "Correct beantwoord", "0" = "Incorrect beantwoord"),
  stack_order = c("Correct beantwoord", "Incorrect beantwoord", "Weet/begrijp niet"),
  color_palette = c("#3D7271", "#E28D50", "#F5D76E", "#C7E6D5", "#0F6B5A", "#BABACD"),
  weight_var = "weging_GAMO",
  x_var = "AgeGroup",
  stack_var = "KHealth2RC"
)

result
```


###### {{< iconify ph chat-circle-fill >}}  2


```{r khealth-wave2-age-item2-2}
# Je slaapt slechter als je een smartphone of computer gebruikt vlak voor je naar bed gaat
result <- create_stackedbar(
  data = data_filtered_4af682fd %>% tidyr::drop_na(AgeGroup, KHealth3RC),
  title = "Je slaapt slechter als je een smartphone of computer gebruikt vlak voor je naar bed gaat",
  stacked_type = "percent",
  horizontal = TRUE,
  stack_breaks = c(0, 10, 20, 30),
  stack_bin_labels = c("Correct beantwoord", "Incorrect beantwoord", "Weet/begrijp niet"),
  stack_map_values = list("1" = "Correct beantwoord", "0" = "Incorrect beantwoord"),
  stack_order = c("Correct beantwoord", "Incorrect beantwoord", "Weet/begrijp niet"),
  color_palette = c("#3D7271", "#E28D50", "#F5D76E", "#C7E6D5", "#0F6B5A", "#BABACD"),
  weight_var = "weging_GAMO",
  x_var = "AgeGroup",
  stack_var = "KHealth3RC"
)

result
```


:::


##### {{< iconify mdi gender-transgender >}} Geslacht


::: {.panel-tabset}

###### {{< iconify ph chat-circle-fill >}}  1


```{r khealth-wave2-gender-item1-2}
# Platforms als YouTube of Netflix zijn ontworpen om mensen zo lang mogelijk te laten blijven kijken
result <- create_stackedbar(
  data = data_filtered_4af682fd %>% tidyr::drop_na(geslacht, KHealth2RC),
  title = "Platforms als YouTube of Netflix zijn ontworpen om mensen zo lang mogelijk te laten blijven kijken",
  stacked_type = "percent",
  horizontal = TRUE,
  stack_breaks = c(0, 10, 20, 30),
  stack_bin_labels = c("Correct beantwoord", "Incorrect beantwoord", "Weet/begrijp niet"),
  stack_map_values = list("1" = "Correct beantwoord", "0" = "Incorrect beantwoord"),
  stack_order = c("Correct beantwoord", "Incorrect beantwoord", "Weet/begrijp niet"),
  color_palette = c("#3D7271", "#E28D50", "#F5D76E", "#C7E6D5", "#0F6B5A", "#BABACD"),
  weight_var = "weging_GAMO",
  x_var = "geslacht",
  stack_var = "KHealth2RC"
)

result
```


###### {{< iconify ph chat-circle-fill >}}  2


```{r khealth-wave2-gender-item2-2}
# Je slaapt slechter als je een smartphone of computer gebruikt vlak voor je naar bed gaat
result <- create_stackedbar(
  data = data_filtered_4af682fd %>% tidyr::drop_na(geslacht, KHealth3RC),
  title = "Je slaapt slechter als je een smartphone of computer gebruikt vlak voor je naar bed gaat",
  stacked_type = "percent",
  horizontal = TRUE,
  stack_breaks = c(0, 10, 20, 30),
  stack_bin_labels = c("Correct beantwoord", "Incorrect beantwoord", "Weet/begrijp niet"),
  stack_map_values = list("1" = "Correct beantwoord", "0" = "Incorrect beantwoord"),
  stack_order = c("Correct beantwoord", "Incorrect beantwoord", "Weet/begrijp niet"),
  color_palette = c("#3D7271", "#E28D50", "#F5D76E", "#C7E6D5", "#0F6B5A", "#BABACD"),
  weight_var = "weging_GAMO",
  x_var = "geslacht",
  stack_var = "KHealth3RC"
)

result
```


:::


##### {{< iconify ph graduation-cap-fill >}} Opleidingsniveau


::: {.panel-tabset}

###### {{< iconify ph chat-circle-fill >}}  1


```{r khealth-wave2-edu-item1-2}
# Platforms als YouTube of Netflix zijn ontworpen om mensen zo lang mogelijk te laten blijven kijken
result <- create_stackedbar(
  data = data_filtered_4af682fd %>% tidyr::drop_na(Education, KHealth2RC),
  title = "Platforms als YouTube of Netflix zijn ontworpen om mensen zo lang mogelijk te laten blijven kijken",
  stacked_type = "percent",
  horizontal = TRUE,
  stack_breaks = c(0, 10, 20, 30),
  stack_bin_labels = c("Correct beantwoord", "Incorrect beantwoord", "Weet/begrijp niet"),
  stack_map_values = list("1" = "Correct beantwoord", "0" = "Incorrect beantwoord"),
  stack_order = c("Correct beantwoord", "Incorrect beantwoord", "Weet/begrijp niet"),
  color_palette = c("#3D7271", "#E28D50", "#F5D76E", "#C7E6D5", "#0F6B5A", "#BABACD"),
  weight_var = "weging_GAMO",
  x_var = "Education",
  stack_var = "KHealth2RC"
)

result
```


###### {{< iconify ph chat-circle-fill >}}  2


```{r khealth-wave2-edu-item2-2}
# Je slaapt slechter als je een smartphone of computer gebruikt vlak voor je naar bed gaat
result <- create_stackedbar(
  data = data_filtered_4af682fd %>% tidyr::drop_na(Education, KHealth3RC),
  title = "Je slaapt slechter als je een smartphone of computer gebruikt vlak voor je naar bed gaat",
  stacked_type = "percent",
  horizontal = TRUE,
  stack_breaks = c(0, 10, 20, 30),
  stack_bin_labels = c("Correct beantwoord", "Incorrect beantwoord", "Weet/begrijp niet"),
  stack_map_values = list("1" = "Correct beantwoord", "0" = "Incorrect beantwoord"),
  stack_order = c("Correct beantwoord", "Incorrect beantwoord", "Weet/begrijp niet"),
  color_palette = c("#3D7271", "#E28D50", "#F5D76E", "#C7E6D5", "#0F6B5A", "#BABACD"),
  weight_var = "weging_GAMO",
  x_var = "Education",
  stack_var = "KHealth3RC"
)

result
```


:::


##### {{< iconify ph globe-hemisphere-east >}} Migratieachtergrond


::: {.panel-tabset}

###### {{< iconify ph chat-circle-fill >}}  1


```{r khealth-wave2-mig-item1-2}
# Platforms als YouTube of Netflix zijn ontworpen om mensen zo lang mogelijk te laten blijven kijken
result <- create_stackedbar(
  data = data_filtered_4af682fd %>% tidyr::drop_na(MigrationBackground, KHealth2RC),
  title = "Platforms als YouTube of Netflix zijn ontworpen om mensen zo lang mogelijk te laten blijven kijken",
  stacked_type = "percent",
  horizontal = TRUE,
  stack_breaks = c(0, 10, 20, 30),
  stack_bin_labels = c("Correct beantwoord", "Incorrect beantwoord", "Weet/begrijp niet"),
  stack_map_values = list("1" = "Correct beantwoord", "0" = "Incorrect beantwoord"),
  stack_order = c("Correct beantwoord", "Incorrect beantwoord", "Weet/begrijp niet"),
  color_palette = c("#3D7271", "#E28D50", "#F5D76E", "#C7E6D5", "#0F6B5A", "#BABACD"),
  weight_var = "weging_GAMO",
  x_var = "MigrationBackground",
  stack_var = "KHealth2RC"
)

result
```


###### {{< iconify ph chat-circle-fill >}}  2


```{r khealth-wave2-mig-item2-2}
# Je slaapt slechter als je een smartphone of computer gebruikt vlak voor je naar bed gaat
result <- create_stackedbar(
  data = data_filtered_4af682fd %>% tidyr::drop_na(MigrationBackground, KHealth3RC),
  title = "Je slaapt slechter als je een smartphone of computer gebruikt vlak voor je naar bed gaat",
  stacked_type = "percent",
  horizontal = TRUE,
  stack_breaks = c(0, 10, 20, 30),
  stack_bin_labels = c("Correct beantwoord", "Incorrect beantwoord", "Weet/begrijp niet"),
  stack_map_values = list("1" = "Correct beantwoord", "0" = "Incorrect beantwoord"),
  stack_order = c("Correct beantwoord", "Incorrect beantwoord", "Weet/begrijp niet"),
  color_palette = c("#3D7271", "#E28D50", "#F5D76E", "#C7E6D5", "#0F6B5A", "#BABACD"),
  weight_var = "weging_GAMO",
  x_var = "MigrationBackground",
  stack_var = "KHealth3RC"
)

result
```


:::


:::


### {{< iconify ph chart-line-fill >}} Verloop over tijd


::: {.panel-tabset}

##### {{< iconify ph users-fill >}} Algemeen


::: {.panel-tabset}

###### {{< iconify ph chat-circle-fill >}}  1


```{r khealth-overtime-overall-item1-2}
# Platforms als YouTube of Netflix zijn ontworpen om mensen zo lang mogelijk te laten blijven kijken
result <- create_timeline(
  data = data,
  title = "Platforms als YouTube of Netflix zijn ontworpen om mensen zo lang mogelijk te laten blijven kijken",
  time_var = "wave_time_label",
  chart_type = "line",
  response_filter = 1,
  y_min = 0,
  y_max = 100,
  response_filter_label = "Percentage die correct heeft geantwoord",
  response_filter_combine = TRUE,
  x_label = "",
  y_label = "Percentage die correct heeft geantwoord",
  color_palette = c("#3D7271", "#E28D50", "#F5D76E", "#C7E6D5", "#0F6B5A", "#BABACD"),
  weight_var = "weging_GAMO",
  response_var = "KHealth2RC"
)

result
```


###### {{< iconify ph chat-circle-fill >}}  2


```{r khealth-overtime-overall-item2-2}
# Je slaapt slechter als je een smartphone of computer gebruikt vlak voor je naar bed gaat
result <- create_timeline(
  data = data,
  title = "Je slaapt slechter als je een smartphone of computer gebruikt vlak voor je naar bed gaat",
  time_var = "wave_time_label",
  chart_type = "line",
  response_filter = 1,
  y_min = 0,
  y_max = 100,
  response_filter_label = "Percentage die correct heeft geantwoord",
  response_filter_combine = TRUE,
  x_label = "",
  y_label = "Percentage die correct heeft geantwoord",
  color_palette = c("#3D7271", "#E28D50", "#F5D76E", "#C7E6D5", "#0F6B5A", "#BABACD"),
  weight_var = "weging_GAMO",
  response_var = "KHealth3RC"
)

result
```


:::


##### {{< iconify mdi:human-male-male-child >}} Leeftijd


::: {.panel-tabset}

###### {{< iconify ph chat-circle-fill >}}  1


```{r khealth-overtime-age-item1-2}
# Platforms als YouTube of Netflix zijn ontworpen om mensen zo lang mogelijk te laten blijven kijken
result <- create_timeline(
  data = data,
  title = "Platforms als YouTube of Netflix zijn ontworpen om mensen zo lang mogelijk te laten blijven kijken",
  time_var = "wave_time_label",
  chart_type = "line",
  response_filter = 1,
  y_min = 0,
  y_max = 100,
  x_label = "",
  y_label = "Percentage die correct heeft geantwoord",
  color_palette = c("#3D7271", "#E28D50", "#F5D76E", "#C7E6D5", "#0F6B5A", "#BABACD"),
  response_filter_label = NULL,
  weight_var = "weging_GAMO",
  response_var = "KHealth2RC",
  group_var = "AgeGroup"
)

result
```


###### {{< iconify ph chat-circle-fill >}}  2


```{r khealth-overtime-age-item2-2}
# Je slaapt slechter als je een smartphone of computer gebruikt vlak voor je naar bed gaat
result <- create_timeline(
  data = data,
  title = "Je slaapt slechter als je een smartphone of computer gebruikt vlak voor je naar bed gaat",
  time_var = "wave_time_label",
  chart_type = "line",
  response_filter = 1,
  y_min = 0,
  y_max = 100,
  x_label = "",
  y_label = "Percentage die correct heeft geantwoord",
  color_palette = c("#3D7271", "#E28D50", "#F5D76E", "#C7E6D5", "#0F6B5A", "#BABACD"),
  response_filter_label = NULL,
  weight_var = "weging_GAMO",
  response_var = "KHealth3RC",
  group_var = "AgeGroup"
)

result
```


:::


##### {{< iconify mdi gender-transgender >}} Geslacht


::: {.panel-tabset}

###### {{< iconify ph chat-circle-fill >}}  1


```{r khealth-overtime-gender-item1-2}
# Platforms als YouTube of Netflix zijn ontworpen om mensen zo lang mogelijk te laten blijven kijken
result <- create_timeline(
  data = data,
  title = "Platforms als YouTube of Netflix zijn ontworpen om mensen zo lang mogelijk te laten blijven kijken",
  time_var = "wave_time_label",
  chart_type = "line",
  response_filter = 1,
  y_min = 0,
  y_max = 100,
  x_label = "",
  y_label = "Percentage die correct heeft geantwoord",
  color_palette = c("#3D7271", "#E28D50", "#F5D76E", "#C7E6D5", "#0F6B5A", "#BABACD"),
  response_filter_label = NULL,
  weight_var = "weging_GAMO",
  response_var = "KHealth2RC",
  group_var = "geslacht"
)

result
```


###### {{< iconify ph chat-circle-fill >}}  2


```{r khealth-overtime-gender-item2-2}
# Je slaapt slechter als je een smartphone of computer gebruikt vlak voor je naar bed gaat
result <- create_timeline(
  data = data,
  title = "Je slaapt slechter als je een smartphone of computer gebruikt vlak voor je naar bed gaat",
  time_var = "wave_time_label",
  chart_type = "line",
  response_filter = 1,
  y_min = 0,
  y_max = 100,
  x_label = "",
  y_label = "Percentage die correct heeft geantwoord",
  color_palette = c("#3D7271", "#E28D50", "#F5D76E", "#C7E6D5", "#0F6B5A", "#BABACD"),
  response_filter_label = NULL,
  weight_var = "weging_GAMO",
  response_var = "KHealth3RC",
  group_var = "geslacht"
)

result
```


:::


##### {{< iconify ph graduation-cap-fill >}} Opleidingsniveau


::: {.panel-tabset}

###### {{< iconify ph chat-circle-fill >}}  1


```{r khealth-overtime-edu-item1-2}
# Platforms als YouTube of Netflix zijn ontworpen om mensen zo lang mogelijk te laten blijven kijken
result <- create_timeline(
  data = data,
  title = "Platforms als YouTube of Netflix zijn ontworpen om mensen zo lang mogelijk te laten blijven kijken",
  time_var = "wave_time_label",
  chart_type = "line",
  response_filter = 1,
  y_min = 0,
  y_max = 100,
  x_label = "",
  y_label = "Percentage die correct heeft geantwoord",
  color_palette = c("#3D7271", "#E28D50", "#F5D76E", "#C7E6D5", "#0F6B5A", "#BABACD"),
  response_filter_label = NULL,
  weight_var = "weging_GAMO",
  response_var = "KHealth2RC",
  group_var = "Education"
)

result
```


###### {{< iconify ph chat-circle-fill >}}  2


```{r khealth-overtime-edu-item2-2}
# Je slaapt slechter als je een smartphone of computer gebruikt vlak voor je naar bed gaat
result <- create_timeline(
  data = data,
  title = "Je slaapt slechter als je een smartphone of computer gebruikt vlak voor je naar bed gaat",
  time_var = "wave_time_label",
  chart_type = "line",
  response_filter = 1,
  y_min = 0,
  y_max = 100,
  x_label = "",
  y_label = "Percentage die correct heeft geantwoord",
  color_palette = c("#3D7271", "#E28D50", "#F5D76E", "#C7E6D5", "#0F6B5A", "#BABACD"),
  response_filter_label = NULL,
  weight_var = "weging_GAMO",
  response_var = "KHealth3RC",
  group_var = "Education"
)

result
```


:::


##### {{< iconify ph globe-hemisphere-east >}} Migratieachtergrond


::: {.panel-tabset}

###### {{< iconify ph chat-circle-fill >}}  1


```{r khealth-overtime-mig-item1-2}
# Platforms als YouTube of Netflix zijn ontworpen om mensen zo lang mogelijk te laten blijven kijken
result <- create_timeline(
  data = data,
  title = "Platforms als YouTube of Netflix zijn ontworpen om mensen zo lang mogelijk te laten blijven kijken",
  time_var = "wave_time_label",
  chart_type = "line",
  response_filter = 1,
  y_min = 0,
  y_max = 100,
  x_label = "",
  y_label = "Percentage die correct heeft geantwoord",
  color_palette = c("#3D7271", "#E28D50", "#F5D76E", "#C7E6D5", "#0F6B5A", "#BABACD"),
  response_filter_label = NULL,
  weight_var = "weging_GAMO",
  response_var = "KHealth2RC",
  group_var = "MigrationBackground"
)

result
```


###### {{< iconify ph chat-circle-fill >}}  2


```{r khealth-overtime-mig-item2-2}
# Je slaapt slechter als je een smartphone of computer gebruikt vlak voor je naar bed gaat
result <- create_timeline(
  data = data,
  title = "Je slaapt slechter als je een smartphone of computer gebruikt vlak voor je naar bed gaat",
  time_var = "wave_time_label",
  chart_type = "line",
  response_filter = 1,
  y_min = 0,
  y_max = 100,
  x_label = "",
  y_label = "Percentage die correct heeft geantwoord",
  color_palette = c("#3D7271", "#E28D50", "#F5D76E", "#C7E6D5", "#0F6B5A", "#BABACD"),
  response_filter_label = NULL,
  weight_var = "weging_GAMO",
  response_var = "KHealth3RC",
  group_var = "MigrationBackground"
)

result
```


:::


:::


:::

## {{< iconify ph clipboard-text >}} Digitale Gezondheid Prestatie


ADD TEXT BEFORE TABSET


::: {.panel-tabset}

### {{< iconify ph number-circle-one-fill >}} Ronde 1


::: {.panel-tabset}

##### {{< iconify ph users-fill >}} Algemeen


```{r perf-health-wave1-overall-2}
# 
result <- create_stackedbars(
  data = data_filtered_984a0efe %>% tidyr::drop_na(PDHWS1_1, PDHWS1_2, PDHWS1_3, PDHWS1_4, PDHWS1_5, PDHWS1_6, PDHWS1_7, PDHWS1_8),
  title = "",
  questions = c("PDHWS1_1", "PDHWS1_2", "PDHWS1_3", "PDHWS1_4", "PDHWS1_5", "PDHWS1_6", "PDHWS1_7", "PDHWS1_8"),
  question_labels = c("Digitale detox-momenten creëren", "Regels hebben om digitale media te beperken", "Schermtijdbegrenzer gebruiken", "Internet tijdelijk uitschakelen", "Apps/programma's verwijderen", "Meldingen uitschakelen", "Tijd verminderen zonder speciale aanpak", "Geen van deze acties"),
  stacked_type = "percent",
  color_palette = c("#3D7271", "#E28D50", "#F5D76E", "#C7E6D5", "#0F6B5A", "#BABACD"),
  horizontal = TRUE,
  x_label = "",
  stack_breaks = c(0, 10, 20, 30),
  stack_bin_labels = c("Niet geselecteerd", "Geselecteerd"),
  stack_map_values = list("1" = "Geselecteerd", "0" = "Niet geselecteerd"),
  stack_order = c("Niet geselecteerd", "Geselecteerd"),
  stack_label = NULL,
  weight_var = "weging_GAMO"
)

result
```


##### {{< iconify mdi:human-male-male-child >}} Leeftijd


::: {.panel-tabset}

###### {{< iconify ph chat-circle-fill >}}  1


```{r perf-health-wave1-age-item1-2}
# Digitale detox-momenten creëren
result <- create_stackedbar(
  data = data_filtered_984a0efe %>% tidyr::drop_na(AgeGroup, PDHWS1_1),
  title = "Digitale detox-momenten creëren",
  stacked_type = "percent",
  horizontal = TRUE,
  stack_breaks = c(0, 10, 20, 30),
  stack_bin_labels = c("Niet geselecteerd", "Geselecteerd"),
  stack_map_values = list("1" = "Geselecteerd", "0" = "Niet geselecteerd"),
  stack_order = c("Niet geselecteerd", "Geselecteerd"),
  color_palette = c("#3D7271", "#E28D50", "#F5D76E", "#C7E6D5", "#0F6B5A", "#BABACD"),
  weight_var = "weging_GAMO",
  x_var = "AgeGroup",
  stack_var = "PDHWS1_1"
)

result
```


###### {{< iconify ph chat-circle-fill >}}  2


```{r perf-health-wave1-age-item2-2}
# Regels hebben om digitale media te beperken
result <- create_stackedbar(
  data = data_filtered_984a0efe %>% tidyr::drop_na(AgeGroup, PDHWS1_2),
  title = "Regels hebben om digitale media te beperken",
  stacked_type = "percent",
  horizontal = TRUE,
  stack_breaks = c(0, 10, 20, 30),
  stack_bin_labels = c("Niet geselecteerd", "Geselecteerd"),
  stack_map_values = list("1" = "Geselecteerd", "0" = "Niet geselecteerd"),
  stack_order = c("Niet geselecteerd", "Geselecteerd"),
  color_palette = c("#3D7271", "#E28D50", "#F5D76E", "#C7E6D5", "#0F6B5A", "#BABACD"),
  weight_var = "weging_GAMO",
  x_var = "AgeGroup",
  stack_var = "PDHWS1_2"
)

result
```


###### {{< iconify ph chat-circle-fill >}}  3


```{r perf-health-wave1-age-item3-2}
# Schermtijdbegrenzer gebruiken
result <- create_stackedbar(
  data = data_filtered_984a0efe %>% tidyr::drop_na(AgeGroup, PDHWS1_3),
  title = "Schermtijdbegrenzer gebruiken",
  stacked_type = "percent",
  horizontal = TRUE,
  stack_breaks = c(0, 10, 20, 30),
  stack_bin_labels = c("Niet geselecteerd", "Geselecteerd"),
  stack_map_values = list("1" = "Geselecteerd", "0" = "Niet geselecteerd"),
  stack_order = c("Niet geselecteerd", "Geselecteerd"),
  color_palette = c("#3D7271", "#E28D50", "#F5D76E", "#C7E6D5", "#0F6B5A", "#BABACD"),
  weight_var = "weging_GAMO",
  x_var = "AgeGroup",
  stack_var = "PDHWS1_3"
)

result
```


###### {{< iconify ph chat-circle-fill >}}  4


```{r perf-health-wave1-age-item4-2}
# Internet tijdelijk uitschakelen
result <- create_stackedbar(
  data = data_filtered_984a0efe %>% tidyr::drop_na(AgeGroup, PDHWS1_4),
  title = "Internet tijdelijk uitschakelen",
  stacked_type = "percent",
  horizontal = TRUE,
  stack_breaks = c(0, 10, 20, 30),
  stack_bin_labels = c("Niet geselecteerd", "Geselecteerd"),
  stack_map_values = list("1" = "Geselecteerd", "0" = "Niet geselecteerd"),
  stack_order = c("Niet geselecteerd", "Geselecteerd"),
  color_palette = c("#3D7271", "#E28D50", "#F5D76E", "#C7E6D5", "#0F6B5A", "#BABACD"),
  weight_var = "weging_GAMO",
  x_var = "AgeGroup",
  stack_var = "PDHWS1_4"
)

result
```


###### {{< iconify ph chat-circle-fill >}}  5


```{r perf-health-wave1-age-item5-2}
# Apps/programma's verwijderen
result <- create_stackedbar(
  data = data_filtered_984a0efe %>% tidyr::drop_na(AgeGroup, PDHWS1_5),
  title = "Apps/programma's verwijderen",
  stacked_type = "percent",
  horizontal = TRUE,
  stack_breaks = c(0, 10, 20, 30),
  stack_bin_labels = c("Niet geselecteerd", "Geselecteerd"),
  stack_map_values = list("1" = "Geselecteerd", "0" = "Niet geselecteerd"),
  stack_order = c("Niet geselecteerd", "Geselecteerd"),
  color_palette = c("#3D7271", "#E28D50", "#F5D76E", "#C7E6D5", "#0F6B5A", "#BABACD"),
  weight_var = "weging_GAMO",
  x_var = "AgeGroup",
  stack_var = "PDHWS1_5"
)

result
```


###### {{< iconify ph chat-circle-fill >}}  6


```{r perf-health-wave1-age-item6-2}
# Meldingen uitschakelen
result <- create_stackedbar(
  data = data_filtered_984a0efe %>% tidyr::drop_na(AgeGroup, PDHWS1_6),
  title = "Meldingen uitschakelen",
  stacked_type = "percent",
  horizontal = TRUE,
  stack_breaks = c(0, 10, 20, 30),
  stack_bin_labels = c("Niet geselecteerd", "Geselecteerd"),
  stack_map_values = list("1" = "Geselecteerd", "0" = "Niet geselecteerd"),
  stack_order = c("Niet geselecteerd", "Geselecteerd"),
  color_palette = c("#3D7271", "#E28D50", "#F5D76E", "#C7E6D5", "#0F6B5A", "#BABACD"),
  weight_var = "weging_GAMO",
  x_var = "AgeGroup",
  stack_var = "PDHWS1_6"
)

result
```


###### {{< iconify ph chat-circle-fill >}}  7


```{r perf-health-wave1-age-item7-2}
# Tijd verminderen zonder speciale aanpak
result <- create_stackedbar(
  data = data_filtered_984a0efe %>% tidyr::drop_na(AgeGroup, PDHWS1_7),
  title = "Tijd verminderen zonder speciale aanpak",
  stacked_type = "percent",
  horizontal = TRUE,
  stack_breaks = c(0, 10, 20, 30),
  stack_bin_labels = c("Niet geselecteerd", "Geselecteerd"),
  stack_map_values = list("1" = "Geselecteerd", "0" = "Niet geselecteerd"),
  stack_order = c("Niet geselecteerd", "Geselecteerd"),
  color_palette = c("#3D7271", "#E28D50", "#F5D76E", "#C7E6D5", "#0F6B5A", "#BABACD"),
  weight_var = "weging_GAMO",
  x_var = "AgeGroup",
  stack_var = "PDHWS1_7"
)

result
```


###### item8


```{r perf-health-wave1-age-item8-2}
# Geen van deze acties
result <- create_stackedbar(
  data = data_filtered_984a0efe %>% tidyr::drop_na(AgeGroup, PDHWS1_8),
  title = "Geen van deze acties",
  stacked_type = "percent",
  horizontal = TRUE,
  stack_breaks = c(0, 10, 20, 30),
  stack_bin_labels = c("Niet geselecteerd", "Geselecteerd"),
  stack_map_values = list("1" = "Geselecteerd", "0" = "Niet geselecteerd"),
  stack_order = c("Niet geselecteerd", "Geselecteerd"),
  color_palette = c("#3D7271", "#E28D50", "#F5D76E", "#C7E6D5", "#0F6B5A", "#BABACD"),
  weight_var = "weging_GAMO",
  x_var = "AgeGroup",
  stack_var = "PDHWS1_8"
)

result
```


:::


##### {{< iconify mdi gender-transgender >}} Geslacht


::: {.panel-tabset}

###### {{< iconify ph chat-circle-fill >}}  1


```{r perf-health-wave1-gender-item1-2}
# Digitale detox-momenten creëren
result <- create_stackedbar(
  data = data_filtered_984a0efe %>% tidyr::drop_na(geslacht, PDHWS1_1),
  title = "Digitale detox-momenten creëren",
  stacked_type = "percent",
  horizontal = TRUE,
  stack_breaks = c(0, 10, 20, 30),
  stack_bin_labels = c("Niet geselecteerd", "Geselecteerd"),
  stack_map_values = list("1" = "Geselecteerd", "0" = "Niet geselecteerd"),
  stack_order = c("Niet geselecteerd", "Geselecteerd"),
  color_palette = c("#3D7271", "#E28D50", "#F5D76E", "#C7E6D5", "#0F6B5A", "#BABACD"),
  weight_var = "weging_GAMO",
  x_var = "geslacht",
  stack_var = "PDHWS1_1"
)

result
```


###### {{< iconify ph chat-circle-fill >}}  2


```{r perf-health-wave1-gender-item2-2}
# Regels hebben om digitale media te beperken
result <- create_stackedbar(
  data = data_filtered_984a0efe %>% tidyr::drop_na(geslacht, PDHWS1_2),
  title = "Regels hebben om digitale media te beperken",
  stacked_type = "percent",
  horizontal = TRUE,
  stack_breaks = c(0, 10, 20, 30),
  stack_bin_labels = c("Niet geselecteerd", "Geselecteerd"),
  stack_map_values = list("1" = "Geselecteerd", "0" = "Niet geselecteerd"),
  stack_order = c("Niet geselecteerd", "Geselecteerd"),
  color_palette = c("#3D7271", "#E28D50", "#F5D76E", "#C7E6D5", "#0F6B5A", "#BABACD"),
  weight_var = "weging_GAMO",
  x_var = "geslacht",
  stack_var = "PDHWS1_2"
)

result
```


###### {{< iconify ph chat-circle-fill >}}  3


```{r perf-health-wave1-gender-item3-2}
# Schermtijdbegrenzer gebruiken
result <- create_stackedbar(
  data = data_filtered_984a0efe %>% tidyr::drop_na(geslacht, PDHWS1_3),
  title = "Schermtijdbegrenzer gebruiken",
  stacked_type = "percent",
  horizontal = TRUE,
  stack_breaks = c(0, 10, 20, 30),
  stack_bin_labels = c("Niet geselecteerd", "Geselecteerd"),
  stack_map_values = list("1" = "Geselecteerd", "0" = "Niet geselecteerd"),
  stack_order = c("Niet geselecteerd", "Geselecteerd"),
  color_palette = c("#3D7271", "#E28D50", "#F5D76E", "#C7E6D5", "#0F6B5A", "#BABACD"),
  weight_var = "weging_GAMO",
  x_var = "geslacht",
  stack_var = "PDHWS1_3"
)

result
```


###### {{< iconify ph chat-circle-fill >}}  4


```{r perf-health-wave1-gender-item4-2}
# Internet tijdelijk uitschakelen
result <- create_stackedbar(
  data = data_filtered_984a0efe %>% tidyr::drop_na(geslacht, PDHWS1_4),
  title = "Internet tijdelijk uitschakelen",
  stacked_type = "percent",
  horizontal = TRUE,
  stack_breaks = c(0, 10, 20, 30),
  stack_bin_labels = c("Niet geselecteerd", "Geselecteerd"),
  stack_map_values = list("1" = "Geselecteerd", "0" = "Niet geselecteerd"),
  stack_order = c("Niet geselecteerd", "Geselecteerd"),
  color_palette = c("#3D7271", "#E28D50", "#F5D76E", "#C7E6D5", "#0F6B5A", "#BABACD"),
  weight_var = "weging_GAMO",
  x_var = "geslacht",
  stack_var = "PDHWS1_4"
)

result
```


###### {{< iconify ph chat-circle-fill >}}  5


```{r perf-health-wave1-gender-item5-2}
# Apps/programma's verwijderen
result <- create_stackedbar(
  data = data_filtered_984a0efe %>% tidyr::drop_na(geslacht, PDHWS1_5),
  title = "Apps/programma's verwijderen",
  stacked_type = "percent",
  horizontal = TRUE,
  stack_breaks = c(0, 10, 20, 30),
  stack_bin_labels = c("Niet geselecteerd", "Geselecteerd"),
  stack_map_values = list("1" = "Geselecteerd", "0" = "Niet geselecteerd"),
  stack_order = c("Niet geselecteerd", "Geselecteerd"),
  color_palette = c("#3D7271", "#E28D50", "#F5D76E", "#C7E6D5", "#0F6B5A", "#BABACD"),
  weight_var = "weging_GAMO",
  x_var = "geslacht",
  stack_var = "PDHWS1_5"
)

result
```


###### {{< iconify ph chat-circle-fill >}}  6


```{r perf-health-wave1-gender-item6-2}
# Meldingen uitschakelen
result <- create_stackedbar(
  data = data_filtered_984a0efe %>% tidyr::drop_na(geslacht, PDHWS1_6),
  title = "Meldingen uitschakelen",
  stacked_type = "percent",
  horizontal = TRUE,
  stack_breaks = c(0, 10, 20, 30),
  stack_bin_labels = c("Niet geselecteerd", "Geselecteerd"),
  stack_map_values = list("1" = "Geselecteerd", "0" = "Niet geselecteerd"),
  stack_order = c("Niet geselecteerd", "Geselecteerd"),
  color_palette = c("#3D7271", "#E28D50", "#F5D76E", "#C7E6D5", "#0F6B5A", "#BABACD"),
  weight_var = "weging_GAMO",
  x_var = "geslacht",
  stack_var = "PDHWS1_6"
)

result
```


###### {{< iconify ph chat-circle-fill >}}  7


```{r perf-health-wave1-gender-item7-2}
# Tijd verminderen zonder speciale aanpak
result <- create_stackedbar(
  data = data_filtered_984a0efe %>% tidyr::drop_na(geslacht, PDHWS1_7),
  title = "Tijd verminderen zonder speciale aanpak",
  stacked_type = "percent",
  horizontal = TRUE,
  stack_breaks = c(0, 10, 20, 30),
  stack_bin_labels = c("Niet geselecteerd", "Geselecteerd"),
  stack_map_values = list("1" = "Geselecteerd", "0" = "Niet geselecteerd"),
  stack_order = c("Niet geselecteerd", "Geselecteerd"),
  color_palette = c("#3D7271", "#E28D50", "#F5D76E", "#C7E6D5", "#0F6B5A", "#BABACD"),
  weight_var = "weging_GAMO",
  x_var = "geslacht",
  stack_var = "PDHWS1_7"
)

result
```


###### item8


```{r perf-health-wave1-gender-item8-2}
# Geen van deze acties
result <- create_stackedbar(
  data = data_filtered_984a0efe %>% tidyr::drop_na(geslacht, PDHWS1_8),
  title = "Geen van deze acties",
  stacked_type = "percent",
  horizontal = TRUE,
  stack_breaks = c(0, 10, 20, 30),
  stack_bin_labels = c("Niet geselecteerd", "Geselecteerd"),
  stack_map_values = list("1" = "Geselecteerd", "0" = "Niet geselecteerd"),
  stack_order = c("Niet geselecteerd", "Geselecteerd"),
  color_palette = c("#3D7271", "#E28D50", "#F5D76E", "#C7E6D5", "#0F6B5A", "#BABACD"),
  weight_var = "weging_GAMO",
  x_var = "geslacht",
  stack_var = "PDHWS1_8"
)

result
```


:::


##### {{< iconify ph graduation-cap-fill >}} Opleidingsniveau


::: {.panel-tabset}

###### {{< iconify ph chat-circle-fill >}}  1


```{r perf-health-wave1-edu-item1-2}
# Digitale detox-momenten creëren
result <- create_stackedbar(
  data = data_filtered_984a0efe %>% tidyr::drop_na(Education, PDHWS1_1),
  title = "Digitale detox-momenten creëren",
  stacked_type = "percent",
  horizontal = TRUE,
  stack_breaks = c(0, 10, 20, 30),
  stack_bin_labels = c("Niet geselecteerd", "Geselecteerd"),
  stack_map_values = list("1" = "Geselecteerd", "0" = "Niet geselecteerd"),
  stack_order = c("Niet geselecteerd", "Geselecteerd"),
  color_palette = c("#3D7271", "#E28D50", "#F5D76E", "#C7E6D5", "#0F6B5A", "#BABACD"),
  weight_var = "weging_GAMO",
  x_var = "Education",
  stack_var = "PDHWS1_1"
)

result
```


###### {{< iconify ph chat-circle-fill >}}  2


```{r perf-health-wave1-edu-item2-2}
# Regels hebben om digitale media te beperken
result <- create_stackedbar(
  data = data_filtered_984a0efe %>% tidyr::drop_na(Education, PDHWS1_2),
  title = "Regels hebben om digitale media te beperken",
  stacked_type = "percent",
  horizontal = TRUE,
  stack_breaks = c(0, 10, 20, 30),
  stack_bin_labels = c("Niet geselecteerd", "Geselecteerd"),
  stack_map_values = list("1" = "Geselecteerd", "0" = "Niet geselecteerd"),
  stack_order = c("Niet geselecteerd", "Geselecteerd"),
  color_palette = c("#3D7271", "#E28D50", "#F5D76E", "#C7E6D5", "#0F6B5A", "#BABACD"),
  weight_var = "weging_GAMO",
  x_var = "Education",
  stack_var = "PDHWS1_2"
)

result
```


###### {{< iconify ph chat-circle-fill >}}  3


```{r perf-health-wave1-edu-item3-2}
# Schermtijdbegrenzer gebruiken
result <- create_stackedbar(
  data = data_filtered_984a0efe %>% tidyr::drop_na(Education, PDHWS1_3),
  title = "Schermtijdbegrenzer gebruiken",
  stacked_type = "percent",
  horizontal = TRUE,
  stack_breaks = c(0, 10, 20, 30),
  stack_bin_labels = c("Niet geselecteerd", "Geselecteerd"),
  stack_map_values = list("1" = "Geselecteerd", "0" = "Niet geselecteerd"),
  stack_order = c("Niet geselecteerd", "Geselecteerd"),
  color_palette = c("#3D7271", "#E28D50", "#F5D76E", "#C7E6D5", "#0F6B5A", "#BABACD"),
  weight_var = "weging_GAMO",
  x_var = "Education",
  stack_var = "PDHWS1_3"
)

result
```


###### {{< iconify ph chat-circle-fill >}}  4


```{r perf-health-wave1-edu-item4-2}
# Internet tijdelijk uitschakelen
result <- create_stackedbar(
  data = data_filtered_984a0efe %>% tidyr::drop_na(Education, PDHWS1_4),
  title = "Internet tijdelijk uitschakelen",
  stacked_type = "percent",
  horizontal = TRUE,
  stack_breaks = c(0, 10, 20, 30),
  stack_bin_labels = c("Niet geselecteerd", "Geselecteerd"),
  stack_map_values = list("1" = "Geselecteerd", "0" = "Niet geselecteerd"),
  stack_order = c("Niet geselecteerd", "Geselecteerd"),
  color_palette = c("#3D7271", "#E28D50", "#F5D76E", "#C7E6D5", "#0F6B5A", "#BABACD"),
  weight_var = "weging_GAMO",
  x_var = "Education",
  stack_var = "PDHWS1_4"
)

result
```


###### {{< iconify ph chat-circle-fill >}}  5


```{r perf-health-wave1-edu-item5-2}
# Apps/programma's verwijderen
result <- create_stackedbar(
  data = data_filtered_984a0efe %>% tidyr::drop_na(Education, PDHWS1_5),
  title = "Apps/programma's verwijderen",
  stacked_type = "percent",
  horizontal = TRUE,
  stack_breaks = c(0, 10, 20, 30),
  stack_bin_labels = c("Niet geselecteerd", "Geselecteerd"),
  stack_map_values = list("1" = "Geselecteerd", "0" = "Niet geselecteerd"),
  stack_order = c("Niet geselecteerd", "Geselecteerd"),
  color_palette = c("#3D7271", "#E28D50", "#F5D76E", "#C7E6D5", "#0F6B5A", "#BABACD"),
  weight_var = "weging_GAMO",
  x_var = "Education",
  stack_var = "PDHWS1_5"
)

result
```


###### {{< iconify ph chat-circle-fill >}}  6


```{r perf-health-wave1-edu-item6-2}
# Meldingen uitschakelen
result <- create_stackedbar(
  data = data_filtered_984a0efe %>% tidyr::drop_na(Education, PDHWS1_6),
  title = "Meldingen uitschakelen",
  stacked_type = "percent",
  horizontal = TRUE,
  stack_breaks = c(0, 10, 20, 30),
  stack_bin_labels = c("Niet geselecteerd", "Geselecteerd"),
  stack_map_values = list("1" = "Geselecteerd", "0" = "Niet geselecteerd"),
  stack_order = c("Niet geselecteerd", "Geselecteerd"),
  color_palette = c("#3D7271", "#E28D50", "#F5D76E", "#C7E6D5", "#0F6B5A", "#BABACD"),
  weight_var = "weging_GAMO",
  x_var = "Education",
  stack_var = "PDHWS1_6"
)

result
```


###### {{< iconify ph chat-circle-fill >}}  7


```{r perf-health-wave1-edu-item7-2}
# Tijd verminderen zonder speciale aanpak
result <- create_stackedbar(
  data = data_filtered_984a0efe %>% tidyr::drop_na(Education, PDHWS1_7),
  title = "Tijd verminderen zonder speciale aanpak",
  stacked_type = "percent",
  horizontal = TRUE,
  stack_breaks = c(0, 10, 20, 30),
  stack_bin_labels = c("Niet geselecteerd", "Geselecteerd"),
  stack_map_values = list("1" = "Geselecteerd", "0" = "Niet geselecteerd"),
  stack_order = c("Niet geselecteerd", "Geselecteerd"),
  color_palette = c("#3D7271", "#E28D50", "#F5D76E", "#C7E6D5", "#0F6B5A", "#BABACD"),
  weight_var = "weging_GAMO",
  x_var = "Education",
  stack_var = "PDHWS1_7"
)

result
```


###### item8


```{r perf-health-wave1-edu-item8-2}
# Geen van deze acties
result <- create_stackedbar(
  data = data_filtered_984a0efe %>% tidyr::drop_na(Education, PDHWS1_8),
  title = "Geen van deze acties",
  stacked_type = "percent",
  horizontal = TRUE,
  stack_breaks = c(0, 10, 20, 30),
  stack_bin_labels = c("Niet geselecteerd", "Geselecteerd"),
  stack_map_values = list("1" = "Geselecteerd", "0" = "Niet geselecteerd"),
  stack_order = c("Niet geselecteerd", "Geselecteerd"),
  color_palette = c("#3D7271", "#E28D50", "#F5D76E", "#C7E6D5", "#0F6B5A", "#BABACD"),
  weight_var = "weging_GAMO",
  x_var = "Education",
  stack_var = "PDHWS1_8"
)

result
```


:::


##### {{< iconify ph globe-hemisphere-east >}} Migratieachtergrond


::: {.panel-tabset}

###### {{< iconify ph chat-circle-fill >}}  1


```{r perf-health-wave1-mig-item1-2}
# Digitale detox-momenten creëren
result <- create_stackedbar(
  data = data_filtered_984a0efe %>% tidyr::drop_na(MigrationBackground, PDHWS1_1),
  title = "Digitale detox-momenten creëren",
  stacked_type = "percent",
  horizontal = TRUE,
  stack_breaks = c(0, 10, 20, 30),
  stack_bin_labels = c("Niet geselecteerd", "Geselecteerd"),
  stack_map_values = list("1" = "Geselecteerd", "0" = "Niet geselecteerd"),
  stack_order = c("Niet geselecteerd", "Geselecteerd"),
  color_palette = c("#3D7271", "#E28D50", "#F5D76E", "#C7E6D5", "#0F6B5A", "#BABACD"),
  weight_var = "weging_GAMO",
  x_var = "MigrationBackground",
  stack_var = "PDHWS1_1"
)

result
```


###### {{< iconify ph chat-circle-fill >}}  2


```{r perf-health-wave1-mig-item2-2}
# Regels hebben om digitale media te beperken
result <- create_stackedbar(
  data = data_filtered_984a0efe %>% tidyr::drop_na(MigrationBackground, PDHWS1_2),
  title = "Regels hebben om digitale media te beperken",
  stacked_type = "percent",
  horizontal = TRUE,
  stack_breaks = c(0, 10, 20, 30),
  stack_bin_labels = c("Niet geselecteerd", "Geselecteerd"),
  stack_map_values = list("1" = "Geselecteerd", "0" = "Niet geselecteerd"),
  stack_order = c("Niet geselecteerd", "Geselecteerd"),
  color_palette = c("#3D7271", "#E28D50", "#F5D76E", "#C7E6D5", "#0F6B5A", "#BABACD"),
  weight_var = "weging_GAMO",
  x_var = "MigrationBackground",
  stack_var = "PDHWS1_2"
)

result
```


###### {{< iconify ph chat-circle-fill >}}  3


```{r perf-health-wave1-mig-item3-2}
# Schermtijdbegrenzer gebruiken
result <- create_stackedbar(
  data = data_filtered_984a0efe %>% tidyr::drop_na(MigrationBackground, PDHWS1_3),
  title = "Schermtijdbegrenzer gebruiken",
  stacked_type = "percent",
  horizontal = TRUE,
  stack_breaks = c(0, 10, 20, 30),
  stack_bin_labels = c("Niet geselecteerd", "Geselecteerd"),
  stack_map_values = list("1" = "Geselecteerd", "0" = "Niet geselecteerd"),
  stack_order = c("Niet geselecteerd", "Geselecteerd"),
  color_palette = c("#3D7271", "#E28D50", "#F5D76E", "#C7E6D5", "#0F6B5A", "#BABACD"),
  weight_var = "weging_GAMO",
  x_var = "MigrationBackground",
  stack_var = "PDHWS1_3"
)

result
```


###### {{< iconify ph chat-circle-fill >}}  4


```{r perf-health-wave1-mig-item4-2}
# Internet tijdelijk uitschakelen
result <- create_stackedbar(
  data = data_filtered_984a0efe %>% tidyr::drop_na(MigrationBackground, PDHWS1_4),
  title = "Internet tijdelijk uitschakelen",
  stacked_type = "percent",
  horizontal = TRUE,
  stack_breaks = c(0, 10, 20, 30),
  stack_bin_labels = c("Niet geselecteerd", "Geselecteerd"),
  stack_map_values = list("1" = "Geselecteerd", "0" = "Niet geselecteerd"),
  stack_order = c("Niet geselecteerd", "Geselecteerd"),
  color_palette = c("#3D7271", "#E28D50", "#F5D76E", "#C7E6D5", "#0F6B5A", "#BABACD"),
  weight_var = "weging_GAMO",
  x_var = "MigrationBackground",
  stack_var = "PDHWS1_4"
)

result
```


###### {{< iconify ph chat-circle-fill >}}  5


```{r perf-health-wave1-mig-item5-2}
# Apps/programma's verwijderen
result <- create_stackedbar(
  data = data_filtered_984a0efe %>% tidyr::drop_na(MigrationBackground, PDHWS1_5),
  title = "Apps/programma's verwijderen",
  stacked_type = "percent",
  horizontal = TRUE,
  stack_breaks = c(0, 10, 20, 30),
  stack_bin_labels = c("Niet geselecteerd", "Geselecteerd"),
  stack_map_values = list("1" = "Geselecteerd", "0" = "Niet geselecteerd"),
  stack_order = c("Niet geselecteerd", "Geselecteerd"),
  color_palette = c("#3D7271", "#E28D50", "#F5D76E", "#C7E6D5", "#0F6B5A", "#BABACD"),
  weight_var = "weging_GAMO",
  x_var = "MigrationBackground",
  stack_var = "PDHWS1_5"
)

result
```


###### {{< iconify ph chat-circle-fill >}}  6


```{r perf-health-wave1-mig-item6-2}
# Meldingen uitschakelen
result <- create_stackedbar(
  data = data_filtered_984a0efe %>% tidyr::drop_na(MigrationBackground, PDHWS1_6),
  title = "Meldingen uitschakelen",
  stacked_type = "percent",
  horizontal = TRUE,
  stack_breaks = c(0, 10, 20, 30),
  stack_bin_labels = c("Niet geselecteerd", "Geselecteerd"),
  stack_map_values = list("1" = "Geselecteerd", "0" = "Niet geselecteerd"),
  stack_order = c("Niet geselecteerd", "Geselecteerd"),
  color_palette = c("#3D7271", "#E28D50", "#F5D76E", "#C7E6D5", "#0F6B5A", "#BABACD"),
  weight_var = "weging_GAMO",
  x_var = "MigrationBackground",
  stack_var = "PDHWS1_6"
)

result
```


###### {{< iconify ph chat-circle-fill >}}  7


```{r perf-health-wave1-mig-item7-2}
# Tijd verminderen zonder speciale aanpak
result <- create_stackedbar(
  data = data_filtered_984a0efe %>% tidyr::drop_na(MigrationBackground, PDHWS1_7),
  title = "Tijd verminderen zonder speciale aanpak",
  stacked_type = "percent",
  horizontal = TRUE,
  stack_breaks = c(0, 10, 20, 30),
  stack_bin_labels = c("Niet geselecteerd", "Geselecteerd"),
  stack_map_values = list("1" = "Geselecteerd", "0" = "Niet geselecteerd"),
  stack_order = c("Niet geselecteerd", "Geselecteerd"),
  color_palette = c("#3D7271", "#E28D50", "#F5D76E", "#C7E6D5", "#0F6B5A", "#BABACD"),
  weight_var = "weging_GAMO",
  x_var = "MigrationBackground",
  stack_var = "PDHWS1_7"
)

result
```


###### item8


```{r perf-health-wave1-mig-item8-2}
# Geen van deze acties
result <- create_stackedbar(
  data = data_filtered_984a0efe %>% tidyr::drop_na(MigrationBackground, PDHWS1_8),
  title = "Geen van deze acties",
  stacked_type = "percent",
  horizontal = TRUE,
  stack_breaks = c(0, 10, 20, 30),
  stack_bin_labels = c("Niet geselecteerd", "Geselecteerd"),
  stack_map_values = list("1" = "Geselecteerd", "0" = "Niet geselecteerd"),
  stack_order = c("Niet geselecteerd", "Geselecteerd"),
  color_palette = c("#3D7271", "#E28D50", "#F5D76E", "#C7E6D5", "#0F6B5A", "#BABACD"),
  weight_var = "weging_GAMO",
  x_var = "MigrationBackground",
  stack_var = "PDHWS1_8"
)

result
```


:::


:::


### {{< iconify ph number-circle-two-fill >}} Ronde 2


::: {.panel-tabset}

##### {{< iconify ph users-fill >}} Algemeen


```{r perf-health-wave2-overall-2}
# 
result <- create_stackedbars(
  data = data_filtered_4af682fd %>% tidyr::drop_na(PDHWS1_1, PDHWS1_2, PDHWS1_3, PDHWS1_4, PDHWS1_5, PDHWS1_6, PDHWS1_7, PDHWS1_8),
  title = "",
  questions = c("PDHWS1_1", "PDHWS1_2", "PDHWS1_3", "PDHWS1_4", "PDHWS1_5", "PDHWS1_6", "PDHWS1_7", "PDHWS1_8"),
  question_labels = c("Digitale detox-momenten creëren", "Regels hebben om digitale media te beperken", "Schermtijdbegrenzer gebruiken", "Internet tijdelijk uitschakelen", "Apps/programma's verwijderen", "Meldingen uitschakelen", "Tijd verminderen zonder speciale aanpak", "Geen van deze acties"),
  stacked_type = "percent",
  color_palette = c("#3D7271", "#E28D50", "#F5D76E", "#C7E6D5", "#0F6B5A", "#BABACD"),
  horizontal = TRUE,
  x_label = "",
  stack_breaks = c(0, 10, 20, 30),
  stack_bin_labels = c("Niet geselecteerd", "Geselecteerd"),
  stack_map_values = list("1" = "Geselecteerd", "0" = "Niet geselecteerd"),
  stack_order = c("Niet geselecteerd", "Geselecteerd"),
  stack_label = NULL,
  weight_var = "weging_GAMO"
)

result
```


##### {{< iconify mdi:human-male-male-child >}} Leeftijd


::: {.panel-tabset}

###### {{< iconify ph chat-circle-fill >}}  1


```{r perf-health-wave2-age-item1-2}
# Digitale detox-momenten creëren
result <- create_stackedbar(
  data = data_filtered_4af682fd %>% tidyr::drop_na(AgeGroup, PDHWS1_1),
  title = "Digitale detox-momenten creëren",
  stacked_type = "percent",
  horizontal = TRUE,
  stack_breaks = c(0, 10, 20, 30),
  stack_bin_labels = c("Niet geselecteerd", "Geselecteerd"),
  stack_map_values = list("1" = "Geselecteerd", "0" = "Niet geselecteerd"),
  stack_order = c("Niet geselecteerd", "Geselecteerd"),
  color_palette = c("#3D7271", "#E28D50", "#F5D76E", "#C7E6D5", "#0F6B5A", "#BABACD"),
  weight_var = "weging_GAMO",
  x_var = "AgeGroup",
  stack_var = "PDHWS1_1"
)

result
```


###### {{< iconify ph chat-circle-fill >}}  2


```{r perf-health-wave2-age-item2-2}
# Regels hebben om digitale media te beperken
result <- create_stackedbar(
  data = data_filtered_4af682fd %>% tidyr::drop_na(AgeGroup, PDHWS1_2),
  title = "Regels hebben om digitale media te beperken",
  stacked_type = "percent",
  horizontal = TRUE,
  stack_breaks = c(0, 10, 20, 30),
  stack_bin_labels = c("Niet geselecteerd", "Geselecteerd"),
  stack_map_values = list("1" = "Geselecteerd", "0" = "Niet geselecteerd"),
  stack_order = c("Niet geselecteerd", "Geselecteerd"),
  color_palette = c("#3D7271", "#E28D50", "#F5D76E", "#C7E6D5", "#0F6B5A", "#BABACD"),
  weight_var = "weging_GAMO",
  x_var = "AgeGroup",
  stack_var = "PDHWS1_2"
)

result
```


###### {{< iconify ph chat-circle-fill >}}  3


```{r perf-health-wave2-age-item3-2}
# Schermtijdbegrenzer gebruiken
result <- create_stackedbar(
  data = data_filtered_4af682fd %>% tidyr::drop_na(AgeGroup, PDHWS1_3),
  title = "Schermtijdbegrenzer gebruiken",
  stacked_type = "percent",
  horizontal = TRUE,
  stack_breaks = c(0, 10, 20, 30),
  stack_bin_labels = c("Niet geselecteerd", "Geselecteerd"),
  stack_map_values = list("1" = "Geselecteerd", "0" = "Niet geselecteerd"),
  stack_order = c("Niet geselecteerd", "Geselecteerd"),
  color_palette = c("#3D7271", "#E28D50", "#F5D76E", "#C7E6D5", "#0F6B5A", "#BABACD"),
  weight_var = "weging_GAMO",
  x_var = "AgeGroup",
  stack_var = "PDHWS1_3"
)

result
```


###### {{< iconify ph chat-circle-fill >}}  4


```{r perf-health-wave2-age-item4-2}
# Internet tijdelijk uitschakelen
result <- create_stackedbar(
  data = data_filtered_4af682fd %>% tidyr::drop_na(AgeGroup, PDHWS1_4),
  title = "Internet tijdelijk uitschakelen",
  stacked_type = "percent",
  horizontal = TRUE,
  stack_breaks = c(0, 10, 20, 30),
  stack_bin_labels = c("Niet geselecteerd", "Geselecteerd"),
  stack_map_values = list("1" = "Geselecteerd", "0" = "Niet geselecteerd"),
  stack_order = c("Niet geselecteerd", "Geselecteerd"),
  color_palette = c("#3D7271", "#E28D50", "#F5D76E", "#C7E6D5", "#0F6B5A", "#BABACD"),
  weight_var = "weging_GAMO",
  x_var = "AgeGroup",
  stack_var = "PDHWS1_4"
)

result
```


###### {{< iconify ph chat-circle-fill >}}  5


```{r perf-health-wave2-age-item5-2}
# Apps/programma's verwijderen
result <- create_stackedbar(
  data = data_filtered_4af682fd %>% tidyr::drop_na(AgeGroup, PDHWS1_5),
  title = "Apps/programma's verwijderen",
  stacked_type = "percent",
  horizontal = TRUE,
  stack_breaks = c(0, 10, 20, 30),
  stack_bin_labels = c("Niet geselecteerd", "Geselecteerd"),
  stack_map_values = list("1" = "Geselecteerd", "0" = "Niet geselecteerd"),
  stack_order = c("Niet geselecteerd", "Geselecteerd"),
  color_palette = c("#3D7271", "#E28D50", "#F5D76E", "#C7E6D5", "#0F6B5A", "#BABACD"),
  weight_var = "weging_GAMO",
  x_var = "AgeGroup",
  stack_var = "PDHWS1_5"
)

result
```


###### {{< iconify ph chat-circle-fill >}}  6


```{r perf-health-wave2-age-item6-2}
# Meldingen uitschakelen
result <- create_stackedbar(
  data = data_filtered_4af682fd %>% tidyr::drop_na(AgeGroup, PDHWS1_6),
  title = "Meldingen uitschakelen",
  stacked_type = "percent",
  horizontal = TRUE,
  stack_breaks = c(0, 10, 20, 30),
  stack_bin_labels = c("Niet geselecteerd", "Geselecteerd"),
  stack_map_values = list("1" = "Geselecteerd", "0" = "Niet geselecteerd"),
  stack_order = c("Niet geselecteerd", "Geselecteerd"),
  color_palette = c("#3D7271", "#E28D50", "#F5D76E", "#C7E6D5", "#0F6B5A", "#BABACD"),
  weight_var = "weging_GAMO",
  x_var = "AgeGroup",
  stack_var = "PDHWS1_6"
)

result
```


###### {{< iconify ph chat-circle-fill >}}  7


```{r perf-health-wave2-age-item7-2}
# Tijd verminderen zonder speciale aanpak
result <- create_stackedbar(
  data = data_filtered_4af682fd %>% tidyr::drop_na(AgeGroup, PDHWS1_7),
  title = "Tijd verminderen zonder speciale aanpak",
  stacked_type = "percent",
  horizontal = TRUE,
  stack_breaks = c(0, 10, 20, 30),
  stack_bin_labels = c("Niet geselecteerd", "Geselecteerd"),
  stack_map_values = list("1" = "Geselecteerd", "0" = "Niet geselecteerd"),
  stack_order = c("Niet geselecteerd", "Geselecteerd"),
  color_palette = c("#3D7271", "#E28D50", "#F5D76E", "#C7E6D5", "#0F6B5A", "#BABACD"),
  weight_var = "weging_GAMO",
  x_var = "AgeGroup",
  stack_var = "PDHWS1_7"
)

result
```


###### item8


```{r perf-health-wave2-age-item8-2}
# Geen van deze acties
result <- create_stackedbar(
  data = data_filtered_4af682fd %>% tidyr::drop_na(AgeGroup, PDHWS1_8),
  title = "Geen van deze acties",
  stacked_type = "percent",
  horizontal = TRUE,
  stack_breaks = c(0, 10, 20, 30),
  stack_bin_labels = c("Niet geselecteerd", "Geselecteerd"),
  stack_map_values = list("1" = "Geselecteerd", "0" = "Niet geselecteerd"),
  stack_order = c("Niet geselecteerd", "Geselecteerd"),
  color_palette = c("#3D7271", "#E28D50", "#F5D76E", "#C7E6D5", "#0F6B5A", "#BABACD"),
  weight_var = "weging_GAMO",
  x_var = "AgeGroup",
  stack_var = "PDHWS1_8"
)

result
```


:::


##### {{< iconify mdi gender-transgender >}} Geslacht


::: {.panel-tabset}

###### {{< iconify ph chat-circle-fill >}}  1


```{r perf-health-wave2-gender-item1-2}
# Digitale detox-momenten creëren
result <- create_stackedbar(
  data = data_filtered_4af682fd %>% tidyr::drop_na(geslacht, PDHWS1_1),
  title = "Digitale detox-momenten creëren",
  stacked_type = "percent",
  horizontal = TRUE,
  stack_breaks = c(0, 10, 20, 30),
  stack_bin_labels = c("Niet geselecteerd", "Geselecteerd"),
  stack_map_values = list("1" = "Geselecteerd", "0" = "Niet geselecteerd"),
  stack_order = c("Niet geselecteerd", "Geselecteerd"),
  color_palette = c("#3D7271", "#E28D50", "#F5D76E", "#C7E6D5", "#0F6B5A", "#BABACD"),
  weight_var = "weging_GAMO",
  x_var = "geslacht",
  stack_var = "PDHWS1_1"
)

result
```


###### {{< iconify ph chat-circle-fill >}}  2


```{r perf-health-wave2-gender-item2-2}
# Regels hebben om digitale media te beperken
result <- create_stackedbar(
  data = data_filtered_4af682fd %>% tidyr::drop_na(geslacht, PDHWS1_2),
  title = "Regels hebben om digitale media te beperken",
  stacked_type = "percent",
  horizontal = TRUE,
  stack_breaks = c(0, 10, 20, 30),
  stack_bin_labels = c("Niet geselecteerd", "Geselecteerd"),
  stack_map_values = list("1" = "Geselecteerd", "0" = "Niet geselecteerd"),
  stack_order = c("Niet geselecteerd", "Geselecteerd"),
  color_palette = c("#3D7271", "#E28D50", "#F5D76E", "#C7E6D5", "#0F6B5A", "#BABACD"),
  weight_var = "weging_GAMO",
  x_var = "geslacht",
  stack_var = "PDHWS1_2"
)

result
```


###### {{< iconify ph chat-circle-fill >}}  3


```{r perf-health-wave2-gender-item3-2}
# Schermtijdbegrenzer gebruiken
result <- create_stackedbar(
  data = data_filtered_4af682fd %>% tidyr::drop_na(geslacht, PDHWS1_3),
  title = "Schermtijdbegrenzer gebruiken",
  stacked_type = "percent",
  horizontal = TRUE,
  stack_breaks = c(0, 10, 20, 30),
  stack_bin_labels = c("Niet geselecteerd", "Geselecteerd"),
  stack_map_values = list("1" = "Geselecteerd", "0" = "Niet geselecteerd"),
  stack_order = c("Niet geselecteerd", "Geselecteerd"),
  color_palette = c("#3D7271", "#E28D50", "#F5D76E", "#C7E6D5", "#0F6B5A", "#BABACD"),
  weight_var = "weging_GAMO",
  x_var = "geslacht",
  stack_var = "PDHWS1_3"
)

result
```


###### {{< iconify ph chat-circle-fill >}}  4


```{r perf-health-wave2-gender-item4-2}
# Internet tijdelijk uitschakelen
result <- create_stackedbar(
  data = data_filtered_4af682fd %>% tidyr::drop_na(geslacht, PDHWS1_4),
  title = "Internet tijdelijk uitschakelen",
  stacked_type = "percent",
  horizontal = TRUE,
  stack_breaks = c(0, 10, 20, 30),
  stack_bin_labels = c("Niet geselecteerd", "Geselecteerd"),
  stack_map_values = list("1" = "Geselecteerd", "0" = "Niet geselecteerd"),
  stack_order = c("Niet geselecteerd", "Geselecteerd"),
  color_palette = c("#3D7271", "#E28D50", "#F5D76E", "#C7E6D5", "#0F6B5A", "#BABACD"),
  weight_var = "weging_GAMO",
  x_var = "geslacht",
  stack_var = "PDHWS1_4"
)

result
```


###### {{< iconify ph chat-circle-fill >}}  5


```{r perf-health-wave2-gender-item5-2}
# Apps/programma's verwijderen
result <- create_stackedbar(
  data = data_filtered_4af682fd %>% tidyr::drop_na(geslacht, PDHWS1_5),
  title = "Apps/programma's verwijderen",
  stacked_type = "percent",
  horizontal = TRUE,
  stack_breaks = c(0, 10, 20, 30),
  stack_bin_labels = c("Niet geselecteerd", "Geselecteerd"),
  stack_map_values = list("1" = "Geselecteerd", "0" = "Niet geselecteerd"),
  stack_order = c("Niet geselecteerd", "Geselecteerd"),
  color_palette = c("#3D7271", "#E28D50", "#F5D76E", "#C7E6D5", "#0F6B5A", "#BABACD"),
  weight_var = "weging_GAMO",
  x_var = "geslacht",
  stack_var = "PDHWS1_5"
)

result
```


###### {{< iconify ph chat-circle-fill >}}  6


```{r perf-health-wave2-gender-item6-2}
# Meldingen uitschakelen
result <- create_stackedbar(
  data = data_filtered_4af682fd %>% tidyr::drop_na(geslacht, PDHWS1_6),
  title = "Meldingen uitschakelen",
  stacked_type = "percent",
  horizontal = TRUE,
  stack_breaks = c(0, 10, 20, 30),
  stack_bin_labels = c("Niet geselecteerd", "Geselecteerd"),
  stack_map_values = list("1" = "Geselecteerd", "0" = "Niet geselecteerd"),
  stack_order = c("Niet geselecteerd", "Geselecteerd"),
  color_palette = c("#3D7271", "#E28D50", "#F5D76E", "#C7E6D5", "#0F6B5A", "#BABACD"),
  weight_var = "weging_GAMO",
  x_var = "geslacht",
  stack_var = "PDHWS1_6"
)

result
```


###### {{< iconify ph chat-circle-fill >}}  7


```{r perf-health-wave2-gender-item7-2}
# Tijd verminderen zonder speciale aanpak
result <- create_stackedbar(
  data = data_filtered_4af682fd %>% tidyr::drop_na(geslacht, PDHWS1_7),
  title = "Tijd verminderen zonder speciale aanpak",
  stacked_type = "percent",
  horizontal = TRUE,
  stack_breaks = c(0, 10, 20, 30),
  stack_bin_labels = c("Niet geselecteerd", "Geselecteerd"),
  stack_map_values = list("1" = "Geselecteerd", "0" = "Niet geselecteerd"),
  stack_order = c("Niet geselecteerd", "Geselecteerd"),
  color_palette = c("#3D7271", "#E28D50", "#F5D76E", "#C7E6D5", "#0F6B5A", "#BABACD"),
  weight_var = "weging_GAMO",
  x_var = "geslacht",
  stack_var = "PDHWS1_7"
)

result
```


###### item8


```{r perf-health-wave2-gender-item8-2}
# Geen van deze acties
result <- create_stackedbar(
  data = data_filtered_4af682fd %>% tidyr::drop_na(geslacht, PDHWS1_8),
  title = "Geen van deze acties",
  stacked_type = "percent",
  horizontal = TRUE,
  stack_breaks = c(0, 10, 20, 30),
  stack_bin_labels = c("Niet geselecteerd", "Geselecteerd"),
  stack_map_values = list("1" = "Geselecteerd", "0" = "Niet geselecteerd"),
  stack_order = c("Niet geselecteerd", "Geselecteerd"),
  color_palette = c("#3D7271", "#E28D50", "#F5D76E", "#C7E6D5", "#0F6B5A", "#BABACD"),
  weight_var = "weging_GAMO",
  x_var = "geslacht",
  stack_var = "PDHWS1_8"
)

result
```


:::


##### {{< iconify ph graduation-cap-fill >}} Opleidingsniveau


::: {.panel-tabset}

###### {{< iconify ph chat-circle-fill >}}  1


```{r perf-health-wave2-edu-item1-2}
# Digitale detox-momenten creëren
result <- create_stackedbar(
  data = data_filtered_4af682fd %>% tidyr::drop_na(Education, PDHWS1_1),
  title = "Digitale detox-momenten creëren",
  stacked_type = "percent",
  horizontal = TRUE,
  stack_breaks = c(0, 10, 20, 30),
  stack_bin_labels = c("Niet geselecteerd", "Geselecteerd"),
  stack_map_values = list("1" = "Geselecteerd", "0" = "Niet geselecteerd"),
  stack_order = c("Niet geselecteerd", "Geselecteerd"),
  color_palette = c("#3D7271", "#E28D50", "#F5D76E", "#C7E6D5", "#0F6B5A", "#BABACD"),
  weight_var = "weging_GAMO",
  x_var = "Education",
  stack_var = "PDHWS1_1"
)

result
```


###### {{< iconify ph chat-circle-fill >}}  2


```{r perf-health-wave2-edu-item2-2}
# Regels hebben om digitale media te beperken
result <- create_stackedbar(
  data = data_filtered_4af682fd %>% tidyr::drop_na(Education, PDHWS1_2),
  title = "Regels hebben om digitale media te beperken",
  stacked_type = "percent",
  horizontal = TRUE,
  stack_breaks = c(0, 10, 20, 30),
  stack_bin_labels = c("Niet geselecteerd", "Geselecteerd"),
  stack_map_values = list("1" = "Geselecteerd", "0" = "Niet geselecteerd"),
  stack_order = c("Niet geselecteerd", "Geselecteerd"),
  color_palette = c("#3D7271", "#E28D50", "#F5D76E", "#C7E6D5", "#0F6B5A", "#BABACD"),
  weight_var = "weging_GAMO",
  x_var = "Education",
  stack_var = "PDHWS1_2"
)

result
```


###### {{< iconify ph chat-circle-fill >}}  3


```{r perf-health-wave2-edu-item3-2}
# Schermtijdbegrenzer gebruiken
result <- create_stackedbar(
  data = data_filtered_4af682fd %>% tidyr::drop_na(Education, PDHWS1_3),
  title = "Schermtijdbegrenzer gebruiken",
  stacked_type = "percent",
  horizontal = TRUE,
  stack_breaks = c(0, 10, 20, 30),
  stack_bin_labels = c("Niet geselecteerd", "Geselecteerd"),
  stack_map_values = list("1" = "Geselecteerd", "0" = "Niet geselecteerd"),
  stack_order = c("Niet geselecteerd", "Geselecteerd"),
  color_palette = c("#3D7271", "#E28D50", "#F5D76E", "#C7E6D5", "#0F6B5A", "#BABACD"),
  weight_var = "weging_GAMO",
  x_var = "Education",
  stack_var = "PDHWS1_3"
)

result
```


###### {{< iconify ph chat-circle-fill >}}  4


```{r perf-health-wave2-edu-item4-2}
# Internet tijdelijk uitschakelen
result <- create_stackedbar(
  data = data_filtered_4af682fd %>% tidyr::drop_na(Education, PDHWS1_4),
  title = "Internet tijdelijk uitschakelen",
  stacked_type = "percent",
  horizontal = TRUE,
  stack_breaks = c(0, 10, 20, 30),
  stack_bin_labels = c("Niet geselecteerd", "Geselecteerd"),
  stack_map_values = list("1" = "Geselecteerd", "0" = "Niet geselecteerd"),
  stack_order = c("Niet geselecteerd", "Geselecteerd"),
  color_palette = c("#3D7271", "#E28D50", "#F5D76E", "#C7E6D5", "#0F6B5A", "#BABACD"),
  weight_var = "weging_GAMO",
  x_var = "Education",
  stack_var = "PDHWS1_4"
)

result
```


###### {{< iconify ph chat-circle-fill >}}  5


```{r perf-health-wave2-edu-item5-2}
# Apps/programma's verwijderen
result <- create_stackedbar(
  data = data_filtered_4af682fd %>% tidyr::drop_na(Education, PDHWS1_5),
  title = "Apps/programma's verwijderen",
  stacked_type = "percent",
  horizontal = TRUE,
  stack_breaks = c(0, 10, 20, 30),
  stack_bin_labels = c("Niet geselecteerd", "Geselecteerd"),
  stack_map_values = list("1" = "Geselecteerd", "0" = "Niet geselecteerd"),
  stack_order = c("Niet geselecteerd", "Geselecteerd"),
  color_palette = c("#3D7271", "#E28D50", "#F5D76E", "#C7E6D5", "#0F6B5A", "#BABACD"),
  weight_var = "weging_GAMO",
  x_var = "Education",
  stack_var = "PDHWS1_5"
)

result
```


###### {{< iconify ph chat-circle-fill >}}  6


```{r perf-health-wave2-edu-item6-2}
# Meldingen uitschakelen
result <- create_stackedbar(
  data = data_filtered_4af682fd %>% tidyr::drop_na(Education, PDHWS1_6),
  title = "Meldingen uitschakelen",
  stacked_type = "percent",
  horizontal = TRUE,
  stack_breaks = c(0, 10, 20, 30),
  stack_bin_labels = c("Niet geselecteerd", "Geselecteerd"),
  stack_map_values = list("1" = "Geselecteerd", "0" = "Niet geselecteerd"),
  stack_order = c("Niet geselecteerd", "Geselecteerd"),
  color_palette = c("#3D7271", "#E28D50", "#F5D76E", "#C7E6D5", "#0F6B5A", "#BABACD"),
  weight_var = "weging_GAMO",
  x_var = "Education",
  stack_var = "PDHWS1_6"
)

result
```


###### {{< iconify ph chat-circle-fill >}}  7


```{r perf-health-wave2-edu-item7-2}
# Tijd verminderen zonder speciale aanpak
result <- create_stackedbar(
  data = data_filtered_4af682fd %>% tidyr::drop_na(Education, PDHWS1_7),
  title = "Tijd verminderen zonder speciale aanpak",
  stacked_type = "percent",
  horizontal = TRUE,
  stack_breaks = c(0, 10, 20, 30),
  stack_bin_labels = c("Niet geselecteerd", "Geselecteerd"),
  stack_map_values = list("1" = "Geselecteerd", "0" = "Niet geselecteerd"),
  stack_order = c("Niet geselecteerd", "Geselecteerd"),
  color_palette = c("#3D7271", "#E28D50", "#F5D76E", "#C7E6D5", "#0F6B5A", "#BABACD"),
  weight_var = "weging_GAMO",
  x_var = "Education",
  stack_var = "PDHWS1_7"
)

result
```


###### item8


```{r perf-health-wave2-edu-item8-2}
# Geen van deze acties
result <- create_stackedbar(
  data = data_filtered_4af682fd %>% tidyr::drop_na(Education, PDHWS1_8),
  title = "Geen van deze acties",
  stacked_type = "percent",
  horizontal = TRUE,
  stack_breaks = c(0, 10, 20, 30),
  stack_bin_labels = c("Niet geselecteerd", "Geselecteerd"),
  stack_map_values = list("1" = "Geselecteerd", "0" = "Niet geselecteerd"),
  stack_order = c("Niet geselecteerd", "Geselecteerd"),
  color_palette = c("#3D7271", "#E28D50", "#F5D76E", "#C7E6D5", "#0F6B5A", "#BABACD"),
  weight_var = "weging_GAMO",
  x_var = "Education",
  stack_var = "PDHWS1_8"
)

result
```


:::


##### {{< iconify ph globe-hemisphere-east >}} Migratieachtergrond


::: {.panel-tabset}

###### {{< iconify ph chat-circle-fill >}}  1


```{r perf-health-wave2-mig-item1-2}
# Digitale detox-momenten creëren
result <- create_stackedbar(
  data = data_filtered_4af682fd %>% tidyr::drop_na(MigrationBackground, PDHWS1_1),
  title = "Digitale detox-momenten creëren",
  stacked_type = "percent",
  horizontal = TRUE,
  stack_breaks = c(0, 10, 20, 30),
  stack_bin_labels = c("Niet geselecteerd", "Geselecteerd"),
  stack_map_values = list("1" = "Geselecteerd", "0" = "Niet geselecteerd"),
  stack_order = c("Niet geselecteerd", "Geselecteerd"),
  color_palette = c("#3D7271", "#E28D50", "#F5D76E", "#C7E6D5", "#0F6B5A", "#BABACD"),
  weight_var = "weging_GAMO",
  x_var = "MigrationBackground",
  stack_var = "PDHWS1_1"
)

result
```


###### {{< iconify ph chat-circle-fill >}}  2


```{r perf-health-wave2-mig-item2-2}
# Regels hebben om digitale media te beperken
result <- create_stackedbar(
  data = data_filtered_4af682fd %>% tidyr::drop_na(MigrationBackground, PDHWS1_2),
  title = "Regels hebben om digitale media te beperken",
  stacked_type = "percent",
  horizontal = TRUE,
  stack_breaks = c(0, 10, 20, 30),
  stack_bin_labels = c("Niet geselecteerd", "Geselecteerd"),
  stack_map_values = list("1" = "Geselecteerd", "0" = "Niet geselecteerd"),
  stack_order = c("Niet geselecteerd", "Geselecteerd"),
  color_palette = c("#3D7271", "#E28D50", "#F5D76E", "#C7E6D5", "#0F6B5A", "#BABACD"),
  weight_var = "weging_GAMO",
  x_var = "MigrationBackground",
  stack_var = "PDHWS1_2"
)

result
```


###### {{< iconify ph chat-circle-fill >}}  3


```{r perf-health-wave2-mig-item3-2}
# Schermtijdbegrenzer gebruiken
result <- create_stackedbar(
  data = data_filtered_4af682fd %>% tidyr::drop_na(MigrationBackground, PDHWS1_3),
  title = "Schermtijdbegrenzer gebruiken",
  stacked_type = "percent",
  horizontal = TRUE,
  stack_breaks = c(0, 10, 20, 30),
  stack_bin_labels = c("Niet geselecteerd", "Geselecteerd"),
  stack_map_values = list("1" = "Geselecteerd", "0" = "Niet geselecteerd"),
  stack_order = c("Niet geselecteerd", "Geselecteerd"),
  color_palette = c("#3D7271", "#E28D50", "#F5D76E", "#C7E6D5", "#0F6B5A", "#BABACD"),
  weight_var = "weging_GAMO",
  x_var = "MigrationBackground",
  stack_var = "PDHWS1_3"
)

result
```


###### {{< iconify ph chat-circle-fill >}}  4


```{r perf-health-wave2-mig-item4-2}
# Internet tijdelijk uitschakelen
result <- create_stackedbar(
  data = data_filtered_4af682fd %>% tidyr::drop_na(MigrationBackground, PDHWS1_4),
  title = "Internet tijdelijk uitschakelen",
  stacked_type = "percent",
  horizontal = TRUE,
  stack_breaks = c(0, 10, 20, 30),
  stack_bin_labels = c("Niet geselecteerd", "Geselecteerd"),
  stack_map_values = list("1" = "Geselecteerd", "0" = "Niet geselecteerd"),
  stack_order = c("Niet geselecteerd", "Geselecteerd"),
  color_palette = c("#3D7271", "#E28D50", "#F5D76E", "#C7E6D5", "#0F6B5A", "#BABACD"),
  weight_var = "weging_GAMO",
  x_var = "MigrationBackground",
  stack_var = "PDHWS1_4"
)

result
```


###### {{< iconify ph chat-circle-fill >}}  5


```{r perf-health-wave2-mig-item5-2}
# Apps/programma's verwijderen
result <- create_stackedbar(
  data = data_filtered_4af682fd %>% tidyr::drop_na(MigrationBackground, PDHWS1_5),
  title = "Apps/programma's verwijderen",
  stacked_type = "percent",
  horizontal = TRUE,
  stack_breaks = c(0, 10, 20, 30),
  stack_bin_labels = c("Niet geselecteerd", "Geselecteerd"),
  stack_map_values = list("1" = "Geselecteerd", "0" = "Niet geselecteerd"),
  stack_order = c("Niet geselecteerd", "Geselecteerd"),
  color_palette = c("#3D7271", "#E28D50", "#F5D76E", "#C7E6D5", "#0F6B5A", "#BABACD"),
  weight_var = "weging_GAMO",
  x_var = "MigrationBackground",
  stack_var = "PDHWS1_5"
)

result
```


###### {{< iconify ph chat-circle-fill >}}  6


```{r perf-health-wave2-mig-item6-2}
# Meldingen uitschakelen
result <- create_stackedbar(
  data = data_filtered_4af682fd %>% tidyr::drop_na(MigrationBackground, PDHWS1_6),
  title = "Meldingen uitschakelen",
  stacked_type = "percent",
  horizontal = TRUE,
  stack_breaks = c(0, 10, 20, 30),
  stack_bin_labels = c("Niet geselecteerd", "Geselecteerd"),
  stack_map_values = list("1" = "Geselecteerd", "0" = "Niet geselecteerd"),
  stack_order = c("Niet geselecteerd", "Geselecteerd"),
  color_palette = c("#3D7271", "#E28D50", "#F5D76E", "#C7E6D5", "#0F6B5A", "#BABACD"),
  weight_var = "weging_GAMO",
  x_var = "MigrationBackground",
  stack_var = "PDHWS1_6"
)

result
```


###### {{< iconify ph chat-circle-fill >}}  7


```{r perf-health-wave2-mig-item7-2}
# Tijd verminderen zonder speciale aanpak
result <- create_stackedbar(
  data = data_filtered_4af682fd %>% tidyr::drop_na(MigrationBackground, PDHWS1_7),
  title = "Tijd verminderen zonder speciale aanpak",
  stacked_type = "percent",
  horizontal = TRUE,
  stack_breaks = c(0, 10, 20, 30),
  stack_bin_labels = c("Niet geselecteerd", "Geselecteerd"),
  stack_map_values = list("1" = "Geselecteerd", "0" = "Niet geselecteerd"),
  stack_order = c("Niet geselecteerd", "Geselecteerd"),
  color_palette = c("#3D7271", "#E28D50", "#F5D76E", "#C7E6D5", "#0F6B5A", "#BABACD"),
  weight_var = "weging_GAMO",
  x_var = "MigrationBackground",
  stack_var = "PDHWS1_7"
)

result
```


###### item8


```{r perf-health-wave2-mig-item8-2}
# Geen van deze acties
result <- create_stackedbar(
  data = data_filtered_4af682fd %>% tidyr::drop_na(MigrationBackground, PDHWS1_8),
  title = "Geen van deze acties",
  stacked_type = "percent",
  horizontal = TRUE,
  stack_breaks = c(0, 10, 20, 30),
  stack_bin_labels = c("Niet geselecteerd", "Geselecteerd"),
  stack_map_values = list("1" = "Geselecteerd", "0" = "Niet geselecteerd"),
  stack_order = c("Niet geselecteerd", "Geselecteerd"),
  color_palette = c("#3D7271", "#E28D50", "#F5D76E", "#C7E6D5", "#0F6B5A", "#BABACD"),
  weight_var = "weging_GAMO",
  x_var = "MigrationBackground",
  stack_var = "PDHWS1_8"
)

result
```


:::


:::


### {{< iconify ph chart-line-fill >}} Verloop over tijd


::: {.panel-tabset}

##### {{< iconify ph users-fill >}} Algemeen


::: {.panel-tabset}

###### {{< iconify ph chat-circle-fill >}}  1


```{r perf-health-overtime-overall-item1-2}
# Digitale detox-momenten creëren
result <- create_timeline(
  data = data,
  title = "Digitale detox-momenten creëren",
  time_var = "wave_time_label",
  chart_type = "line",
  response_filter = 1,
  y_min = 0,
  y_max = 100,
  response_filter_label = "Percentage die correct heeft geantwoord",
  response_filter_combine = TRUE,
  x_label = "",
  y_label = "Percentage die correct heeft geantwoord",
  color_palette = c("#3D7271", "#E28D50", "#F5D76E", "#C7E6D5", "#0F6B5A", "#BABACD"),
  weight_var = "weging_GAMO",
  response_var = "PDHWS1_1"
)

result
```


###### {{< iconify ph chat-circle-fill >}}  2


```{r perf-health-overtime-overall-item2-2}
# Regels hebben om digitale media te beperken
result <- create_timeline(
  data = data,
  title = "Regels hebben om digitale media te beperken",
  time_var = "wave_time_label",
  chart_type = "line",
  response_filter = 1,
  y_min = 0,
  y_max = 100,
  response_filter_label = "Percentage die correct heeft geantwoord",
  response_filter_combine = TRUE,
  x_label = "",
  y_label = "Percentage die correct heeft geantwoord",
  color_palette = c("#3D7271", "#E28D50", "#F5D76E", "#C7E6D5", "#0F6B5A", "#BABACD"),
  weight_var = "weging_GAMO",
  response_var = "PDHWS1_2"
)

result
```


###### {{< iconify ph chat-circle-fill >}}  3


```{r perf-health-overtime-overall-item3-2}
# Schermtijdbegrenzer gebruiken
result <- create_timeline(
  data = data,
  title = "Schermtijdbegrenzer gebruiken",
  time_var = "wave_time_label",
  chart_type = "line",
  response_filter = 1,
  y_min = 0,
  y_max = 100,
  response_filter_label = "Percentage die correct heeft geantwoord",
  response_filter_combine = TRUE,
  x_label = "",
  y_label = "Percentage die correct heeft geantwoord",
  color_palette = c("#3D7271", "#E28D50", "#F5D76E", "#C7E6D5", "#0F6B5A", "#BABACD"),
  weight_var = "weging_GAMO",
  response_var = "PDHWS1_3"
)

result
```


###### {{< iconify ph chat-circle-fill >}}  4


```{r perf-health-overtime-overall-item4-2}
# Internet tijdelijk uitschakelen
result <- create_timeline(
  data = data,
  title = "Internet tijdelijk uitschakelen",
  time_var = "wave_time_label",
  chart_type = "line",
  response_filter = 1,
  y_min = 0,
  y_max = 100,
  response_filter_label = "Percentage die correct heeft geantwoord",
  response_filter_combine = TRUE,
  x_label = "",
  y_label = "Percentage die correct heeft geantwoord",
  color_palette = c("#3D7271", "#E28D50", "#F5D76E", "#C7E6D5", "#0F6B5A", "#BABACD"),
  weight_var = "weging_GAMO",
  response_var = "PDHWS1_4"
)

result
```


###### {{< iconify ph chat-circle-fill >}}  5


```{r perf-health-overtime-overall-item5-2}
# Apps/programma's verwijderen
result <- create_timeline(
  data = data,
  title = "Apps/programma's verwijderen",
  time_var = "wave_time_label",
  chart_type = "line",
  response_filter = 1,
  y_min = 0,
  y_max = 100,
  response_filter_label = "Percentage die correct heeft geantwoord",
  response_filter_combine = TRUE,
  x_label = "",
  y_label = "Percentage die correct heeft geantwoord",
  color_palette = c("#3D7271", "#E28D50", "#F5D76E", "#C7E6D5", "#0F6B5A", "#BABACD"),
  weight_var = "weging_GAMO",
  response_var = "PDHWS1_5"
)

result
```


###### {{< iconify ph chat-circle-fill >}}  6


```{r perf-health-overtime-overall-item6-2}
# Meldingen uitschakelen
result <- create_timeline(
  data = data,
  title = "Meldingen uitschakelen",
  time_var = "wave_time_label",
  chart_type = "line",
  response_filter = 1,
  y_min = 0,
  y_max = 100,
  response_filter_label = "Percentage die correct heeft geantwoord",
  response_filter_combine = TRUE,
  x_label = "",
  y_label = "Percentage die correct heeft geantwoord",
  color_palette = c("#3D7271", "#E28D50", "#F5D76E", "#C7E6D5", "#0F6B5A", "#BABACD"),
  weight_var = "weging_GAMO",
  response_var = "PDHWS1_6"
)

result
```


###### {{< iconify ph chat-circle-fill >}}  7


```{r perf-health-overtime-overall-item7-2}
# Tijd verminderen zonder speciale aanpak
result <- create_timeline(
  data = data,
  title = "Tijd verminderen zonder speciale aanpak",
  time_var = "wave_time_label",
  chart_type = "line",
  response_filter = 1,
  y_min = 0,
  y_max = 100,
  response_filter_label = "Percentage die correct heeft geantwoord",
  response_filter_combine = TRUE,
  x_label = "",
  y_label = "Percentage die correct heeft geantwoord",
  color_palette = c("#3D7271", "#E28D50", "#F5D76E", "#C7E6D5", "#0F6B5A", "#BABACD"),
  weight_var = "weging_GAMO",
  response_var = "PDHWS1_7"
)

result
```


###### item8


```{r perf-health-overtime-overall-item8-2}
# Geen van deze acties
result <- create_timeline(
  data = data,
  title = "Geen van deze acties",
  time_var = "wave_time_label",
  chart_type = "line",
  response_filter = 1,
  y_min = 0,
  y_max = 100,
  response_filter_label = "Percentage die correct heeft geantwoord",
  response_filter_combine = TRUE,
  x_label = "",
  y_label = "Percentage die correct heeft geantwoord",
  color_palette = c("#3D7271", "#E28D50", "#F5D76E", "#C7E6D5", "#0F6B5A", "#BABACD"),
  weight_var = "weging_GAMO",
  response_var = "PDHWS1_8"
)

result
```


:::


##### {{< iconify mdi:human-male-male-child >}} Leeftijd


::: {.panel-tabset}

###### {{< iconify ph chat-circle-fill >}}  1


```{r perf-health-overtime-age-item1-2}
# Digitale detox-momenten creëren
result <- create_timeline(
  data = data,
  title = "Digitale detox-momenten creëren",
  time_var = "wave_time_label",
  chart_type = "line",
  response_filter = 1,
  y_min = 0,
  y_max = 100,
  x_label = "",
  y_label = "Percentage die correct heeft geantwoord",
  color_palette = c("#3D7271", "#E28D50", "#F5D76E", "#C7E6D5", "#0F6B5A", "#BABACD"),
  response_filter_label = NULL,
  weight_var = "weging_GAMO",
  response_var = "PDHWS1_1",
  group_var = "AgeGroup"
)

result
```


###### {{< iconify ph chat-circle-fill >}}  2


```{r perf-health-overtime-age-item2-2}
# Regels hebben om digitale media te beperken
result <- create_timeline(
  data = data,
  title = "Regels hebben om digitale media te beperken",
  time_var = "wave_time_label",
  chart_type = "line",
  response_filter = 1,
  y_min = 0,
  y_max = 100,
  x_label = "",
  y_label = "Percentage die correct heeft geantwoord",
  color_palette = c("#3D7271", "#E28D50", "#F5D76E", "#C7E6D5", "#0F6B5A", "#BABACD"),
  response_filter_label = NULL,
  weight_var = "weging_GAMO",
  response_var = "PDHWS1_2",
  group_var = "AgeGroup"
)

result
```


###### {{< iconify ph chat-circle-fill >}}  3


```{r perf-health-overtime-age-item3-2}
# Schermtijdbegrenzer gebruiken
result <- create_timeline(
  data = data,
  title = "Schermtijdbegrenzer gebruiken",
  time_var = "wave_time_label",
  chart_type = "line",
  response_filter = 1,
  y_min = 0,
  y_max = 100,
  x_label = "",
  y_label = "Percentage die correct heeft geantwoord",
  color_palette = c("#3D7271", "#E28D50", "#F5D76E", "#C7E6D5", "#0F6B5A", "#BABACD"),
  response_filter_label = NULL,
  weight_var = "weging_GAMO",
  response_var = "PDHWS1_3",
  group_var = "AgeGroup"
)

result
```


###### {{< iconify ph chat-circle-fill >}}  4


```{r perf-health-overtime-age-item4-2}
# Internet tijdelijk uitschakelen
result <- create_timeline(
  data = data,
  title = "Internet tijdelijk uitschakelen",
  time_var = "wave_time_label",
  chart_type = "line",
  response_filter = 1,
  y_min = 0,
  y_max = 100,
  x_label = "",
  y_label = "Percentage die correct heeft geantwoord",
  color_palette = c("#3D7271", "#E28D50", "#F5D76E", "#C7E6D5", "#0F6B5A", "#BABACD"),
  response_filter_label = NULL,
  weight_var = "weging_GAMO",
  response_var = "PDHWS1_4",
  group_var = "AgeGroup"
)

result
```


###### {{< iconify ph chat-circle-fill >}}  5


```{r perf-health-overtime-age-item5-2}
# Apps/programma's verwijderen
result <- create_timeline(
  data = data,
  title = "Apps/programma's verwijderen",
  time_var = "wave_time_label",
  chart_type = "line",
  response_filter = 1,
  y_min = 0,
  y_max = 100,
  x_label = "",
  y_label = "Percentage die correct heeft geantwoord",
  color_palette = c("#3D7271", "#E28D50", "#F5D76E", "#C7E6D5", "#0F6B5A", "#BABACD"),
  response_filter_label = NULL,
  weight_var = "weging_GAMO",
  response_var = "PDHWS1_5",
  group_var = "AgeGroup"
)

result
```


###### {{< iconify ph chat-circle-fill >}}  6


```{r perf-health-overtime-age-item6-2}
# Meldingen uitschakelen
result <- create_timeline(
  data = data,
  title = "Meldingen uitschakelen",
  time_var = "wave_time_label",
  chart_type = "line",
  response_filter = 1,
  y_min = 0,
  y_max = 100,
  x_label = "",
  y_label = "Percentage die correct heeft geantwoord",
  color_palette = c("#3D7271", "#E28D50", "#F5D76E", "#C7E6D5", "#0F6B5A", "#BABACD"),
  response_filter_label = NULL,
  weight_var = "weging_GAMO",
  response_var = "PDHWS1_6",
  group_var = "AgeGroup"
)

result
```


###### {{< iconify ph chat-circle-fill >}}  7


```{r perf-health-overtime-age-item7-2}
# Tijd verminderen zonder speciale aanpak
result <- create_timeline(
  data = data,
  title = "Tijd verminderen zonder speciale aanpak",
  time_var = "wave_time_label",
  chart_type = "line",
  response_filter = 1,
  y_min = 0,
  y_max = 100,
  x_label = "",
  y_label = "Percentage die correct heeft geantwoord",
  color_palette = c("#3D7271", "#E28D50", "#F5D76E", "#C7E6D5", "#0F6B5A", "#BABACD"),
  response_filter_label = NULL,
  weight_var = "weging_GAMO",
  response_var = "PDHWS1_7",
  group_var = "AgeGroup"
)

result
```


###### item8


```{r perf-health-overtime-age-item8-2}
# Geen van deze acties
result <- create_timeline(
  data = data,
  title = "Geen van deze acties",
  time_var = "wave_time_label",
  chart_type = "line",
  response_filter = 1,
  y_min = 0,
  y_max = 100,
  x_label = "",
  y_label = "Percentage die correct heeft geantwoord",
  color_palette = c("#3D7271", "#E28D50", "#F5D76E", "#C7E6D5", "#0F6B5A", "#BABACD"),
  response_filter_label = NULL,
  weight_var = "weging_GAMO",
  response_var = "PDHWS1_8",
  group_var = "AgeGroup"
)

result
```


:::


##### {{< iconify mdi gender-transgender >}} Geslacht


::: {.panel-tabset}

###### {{< iconify ph chat-circle-fill >}}  1


```{r perf-health-overtime-gender-item1-2}
# Digitale detox-momenten creëren
result <- create_timeline(
  data = data,
  title = "Digitale detox-momenten creëren",
  time_var = "wave_time_label",
  chart_type = "line",
  response_filter = 1,
  y_min = 0,
  y_max = 100,
  x_label = "",
  y_label = "Percentage die correct heeft geantwoord",
  color_palette = c("#3D7271", "#E28D50", "#F5D76E", "#C7E6D5", "#0F6B5A", "#BABACD"),
  response_filter_label = NULL,
  weight_var = "weging_GAMO",
  response_var = "PDHWS1_1",
  group_var = "geslacht"
)

result
```


###### {{< iconify ph chat-circle-fill >}}  2


```{r perf-health-overtime-gender-item2-2}
# Regels hebben om digitale media te beperken
result <- create_timeline(
  data = data,
  title = "Regels hebben om digitale media te beperken",
  time_var = "wave_time_label",
  chart_type = "line",
  response_filter = 1,
  y_min = 0,
  y_max = 100,
  x_label = "",
  y_label = "Percentage die correct heeft geantwoord",
  color_palette = c("#3D7271", "#E28D50", "#F5D76E", "#C7E6D5", "#0F6B5A", "#BABACD"),
  response_filter_label = NULL,
  weight_var = "weging_GAMO",
  response_var = "PDHWS1_2",
  group_var = "geslacht"
)

result
```


###### {{< iconify ph chat-circle-fill >}}  3


```{r perf-health-overtime-gender-item3-2}
# Schermtijdbegrenzer gebruiken
result <- create_timeline(
  data = data,
  title = "Schermtijdbegrenzer gebruiken",
  time_var = "wave_time_label",
  chart_type = "line",
  response_filter = 1,
  y_min = 0,
  y_max = 100,
  x_label = "",
  y_label = "Percentage die correct heeft geantwoord",
  color_palette = c("#3D7271", "#E28D50", "#F5D76E", "#C7E6D5", "#0F6B5A", "#BABACD"),
  response_filter_label = NULL,
  weight_var = "weging_GAMO",
  response_var = "PDHWS1_3",
  group_var = "geslacht"
)

result
```


###### {{< iconify ph chat-circle-fill >}}  4


```{r perf-health-overtime-gender-item4-2}
# Internet tijdelijk uitschakelen
result <- create_timeline(
  data = data,
  title = "Internet tijdelijk uitschakelen",
  time_var = "wave_time_label",
  chart_type = "line",
  response_filter = 1,
  y_min = 0,
  y_max = 100,
  x_label = "",
  y_label = "Percentage die correct heeft geantwoord",
  color_palette = c("#3D7271", "#E28D50", "#F5D76E", "#C7E6D5", "#0F6B5A", "#BABACD"),
  response_filter_label = NULL,
  weight_var = "weging_GAMO",
  response_var = "PDHWS1_4",
  group_var = "geslacht"
)

result
```


###### {{< iconify ph chat-circle-fill >}}  5


```{r perf-health-overtime-gender-item5-2}
# Apps/programma's verwijderen
result <- create_timeline(
  data = data,
  title = "Apps/programma's verwijderen",
  time_var = "wave_time_label",
  chart_type = "line",
  response_filter = 1,
  y_min = 0,
  y_max = 100,
  x_label = "",
  y_label = "Percentage die correct heeft geantwoord",
  color_palette = c("#3D7271", "#E28D50", "#F5D76E", "#C7E6D5", "#0F6B5A", "#BABACD"),
  response_filter_label = NULL,
  weight_var = "weging_GAMO",
  response_var = "PDHWS1_5",
  group_var = "geslacht"
)

result
```


###### {{< iconify ph chat-circle-fill >}}  6


```{r perf-health-overtime-gender-item6-2}
# Meldingen uitschakelen
result <- create_timeline(
  data = data,
  title = "Meldingen uitschakelen",
  time_var = "wave_time_label",
  chart_type = "line",
  response_filter = 1,
  y_min = 0,
  y_max = 100,
  x_label = "",
  y_label = "Percentage die correct heeft geantwoord",
  color_palette = c("#3D7271", "#E28D50", "#F5D76E", "#C7E6D5", "#0F6B5A", "#BABACD"),
  response_filter_label = NULL,
  weight_var = "weging_GAMO",
  response_var = "PDHWS1_6",
  group_var = "geslacht"
)

result
```


###### {{< iconify ph chat-circle-fill >}}  7


```{r perf-health-overtime-gender-item7-2}
# Tijd verminderen zonder speciale aanpak
result <- create_timeline(
  data = data,
  title = "Tijd verminderen zonder speciale aanpak",
  time_var = "wave_time_label",
  chart_type = "line",
  response_filter = 1,
  y_min = 0,
  y_max = 100,
  x_label = "",
  y_label = "Percentage die correct heeft geantwoord",
  color_palette = c("#3D7271", "#E28D50", "#F5D76E", "#C7E6D5", "#0F6B5A", "#BABACD"),
  response_filter_label = NULL,
  weight_var = "weging_GAMO",
  response_var = "PDHWS1_7",
  group_var = "geslacht"
)

result
```


###### item8


```{r perf-health-overtime-gender-item8-2}
# Geen van deze acties
result <- create_timeline(
  data = data,
  title = "Geen van deze acties",
  time_var = "wave_time_label",
  chart_type = "line",
  response_filter = 1,
  y_min = 0,
  y_max = 100,
  x_label = "",
  y_label = "Percentage die correct heeft geantwoord",
  color_palette = c("#3D7271", "#E28D50", "#F5D76E", "#C7E6D5", "#0F6B5A", "#BABACD"),
  response_filter_label = NULL,
  weight_var = "weging_GAMO",
  response_var = "PDHWS1_8",
  group_var = "geslacht"
)

result
```


:::


##### {{< iconify ph graduation-cap-fill >}} Opleidingsniveau


::: {.panel-tabset}

###### {{< iconify ph chat-circle-fill >}}  1


```{r perf-health-overtime-edu-item1-2}
# Digitale detox-momenten creëren
result <- create_timeline(
  data = data,
  title = "Digitale detox-momenten creëren",
  time_var = "wave_time_label",
  chart_type = "line",
  response_filter = 1,
  y_min = 0,
  y_max = 100,
  x_label = "",
  y_label = "Percentage die correct heeft geantwoord",
  color_palette = c("#3D7271", "#E28D50", "#F5D76E", "#C7E6D5", "#0F6B5A", "#BABACD"),
  response_filter_label = NULL,
  weight_var = "weging_GAMO",
  response_var = "PDHWS1_1",
  group_var = "Education"
)

result
```


###### {{< iconify ph chat-circle-fill >}}  2


```{r perf-health-overtime-edu-item2-2}
# Regels hebben om digitale media te beperken
result <- create_timeline(
  data = data,
  title = "Regels hebben om digitale media te beperken",
  time_var = "wave_time_label",
  chart_type = "line",
  response_filter = 1,
  y_min = 0,
  y_max = 100,
  x_label = "",
  y_label = "Percentage die correct heeft geantwoord",
  color_palette = c("#3D7271", "#E28D50", "#F5D76E", "#C7E6D5", "#0F6B5A", "#BABACD"),
  response_filter_label = NULL,
  weight_var = "weging_GAMO",
  response_var = "PDHWS1_2",
  group_var = "Education"
)

result
```


###### {{< iconify ph chat-circle-fill >}}  3


```{r perf-health-overtime-edu-item3-2}
# Schermtijdbegrenzer gebruiken
result <- create_timeline(
  data = data,
  title = "Schermtijdbegrenzer gebruiken",
  time_var = "wave_time_label",
  chart_type = "line",
  response_filter = 1,
  y_min = 0,
  y_max = 100,
  x_label = "",
  y_label = "Percentage die correct heeft geantwoord",
  color_palette = c("#3D7271", "#E28D50", "#F5D76E", "#C7E6D5", "#0F6B5A", "#BABACD"),
  response_filter_label = NULL,
  weight_var = "weging_GAMO",
  response_var = "PDHWS1_3",
  group_var = "Education"
)

result
```


###### {{< iconify ph chat-circle-fill >}}  4


```{r perf-health-overtime-edu-item4-2}
# Internet tijdelijk uitschakelen
result <- create_timeline(
  data = data,
  title = "Internet tijdelijk uitschakelen",
  time_var = "wave_time_label",
  chart_type = "line",
  response_filter = 1,
  y_min = 0,
  y_max = 100,
  x_label = "",
  y_label = "Percentage die correct heeft geantwoord",
  color_palette = c("#3D7271", "#E28D50", "#F5D76E", "#C7E6D5", "#0F6B5A", "#BABACD"),
  response_filter_label = NULL,
  weight_var = "weging_GAMO",
  response_var = "PDHWS1_4",
  group_var = "Education"
)

result
```


###### {{< iconify ph chat-circle-fill >}}  5


```{r perf-health-overtime-edu-item5-2}
# Apps/programma's verwijderen
result <- create_timeline(
  data = data,
  title = "Apps/programma's verwijderen",
  time_var = "wave_time_label",
  chart_type = "line",
  response_filter = 1,
  y_min = 0,
  y_max = 100,
  x_label = "",
  y_label = "Percentage die correct heeft geantwoord",
  color_palette = c("#3D7271", "#E28D50", "#F5D76E", "#C7E6D5", "#0F6B5A", "#BABACD"),
  response_filter_label = NULL,
  weight_var = "weging_GAMO",
  response_var = "PDHWS1_5",
  group_var = "Education"
)

result
```


###### {{< iconify ph chat-circle-fill >}}  6


```{r perf-health-overtime-edu-item6-2}
# Meldingen uitschakelen
result <- create_timeline(
  data = data,
  title = "Meldingen uitschakelen",
  time_var = "wave_time_label",
  chart_type = "line",
  response_filter = 1,
  y_min = 0,
  y_max = 100,
  x_label = "",
  y_label = "Percentage die correct heeft geantwoord",
  color_palette = c("#3D7271", "#E28D50", "#F5D76E", "#C7E6D5", "#0F6B5A", "#BABACD"),
  response_filter_label = NULL,
  weight_var = "weging_GAMO",
  response_var = "PDHWS1_6",
  group_var = "Education"
)

result
```


###### {{< iconify ph chat-circle-fill >}}  7


```{r perf-health-overtime-edu-item7-2}
# Tijd verminderen zonder speciale aanpak
result <- create_timeline(
  data = data,
  title = "Tijd verminderen zonder speciale aanpak",
  time_var = "wave_time_label",
  chart_type = "line",
  response_filter = 1,
  y_min = 0,
  y_max = 100,
  x_label = "",
  y_label = "Percentage die correct heeft geantwoord",
  color_palette = c("#3D7271", "#E28D50", "#F5D76E", "#C7E6D5", "#0F6B5A", "#BABACD"),
  response_filter_label = NULL,
  weight_var = "weging_GAMO",
  response_var = "PDHWS1_7",
  group_var = "Education"
)

result
```


###### item8


```{r perf-health-overtime-edu-item8-2}
# Geen van deze acties
result <- create_timeline(
  data = data,
  title = "Geen van deze acties",
  time_var = "wave_time_label",
  chart_type = "line",
  response_filter = 1,
  y_min = 0,
  y_max = 100,
  x_label = "",
  y_label = "Percentage die correct heeft geantwoord",
  color_palette = c("#3D7271", "#E28D50", "#F5D76E", "#C7E6D5", "#0F6B5A", "#BABACD"),
  response_filter_label = NULL,
  weight_var = "weging_GAMO",
  response_var = "PDHWS1_8",
  group_var = "Education"
)

result
```


:::


##### {{< iconify ph globe-hemisphere-east >}} Migratieachtergrond


::: {.panel-tabset}

###### {{< iconify ph chat-circle-fill >}}  1


```{r perf-health-overtime-mig-item1-2}
# Digitale detox-momenten creëren
result <- create_timeline(
  data = data,
  title = "Digitale detox-momenten creëren",
  time_var = "wave_time_label",
  chart_type = "line",
  response_filter = 1,
  y_min = 0,
  y_max = 100,
  x_label = "",
  y_label = "Percentage die correct heeft geantwoord",
  color_palette = c("#3D7271", "#E28D50", "#F5D76E", "#C7E6D5", "#0F6B5A", "#BABACD"),
  response_filter_label = NULL,
  weight_var = "weging_GAMO",
  response_var = "PDHWS1_1",
  group_var = "MigrationBackground"
)

result
```


###### {{< iconify ph chat-circle-fill >}}  2


```{r perf-health-overtime-mig-item2-2}
# Regels hebben om digitale media te beperken
result <- create_timeline(
  data = data,
  title = "Regels hebben om digitale media te beperken",
  time_var = "wave_time_label",
  chart_type = "line",
  response_filter = 1,
  y_min = 0,
  y_max = 100,
  x_label = "",
  y_label = "Percentage die correct heeft geantwoord",
  color_palette = c("#3D7271", "#E28D50", "#F5D76E", "#C7E6D5", "#0F6B5A", "#BABACD"),
  response_filter_label = NULL,
  weight_var = "weging_GAMO",
  response_var = "PDHWS1_2",
  group_var = "MigrationBackground"
)

result
```


###### {{< iconify ph chat-circle-fill >}}  3


```{r perf-health-overtime-mig-item3-2}
# Schermtijdbegrenzer gebruiken
result <- create_timeline(
  data = data,
  title = "Schermtijdbegrenzer gebruiken",
  time_var = "wave_time_label",
  chart_type = "line",
  response_filter = 1,
  y_min = 0,
  y_max = 100,
  x_label = "",
  y_label = "Percentage die correct heeft geantwoord",
  color_palette = c("#3D7271", "#E28D50", "#F5D76E", "#C7E6D5", "#0F6B5A", "#BABACD"),
  response_filter_label = NULL,
  weight_var = "weging_GAMO",
  response_var = "PDHWS1_3",
  group_var = "MigrationBackground"
)

result
```


###### {{< iconify ph chat-circle-fill >}}  4


```{r perf-health-overtime-mig-item4-2}
# Internet tijdelijk uitschakelen
result <- create_timeline(
  data = data,
  title = "Internet tijdelijk uitschakelen",
  time_var = "wave_time_label",
  chart_type = "line",
  response_filter = 1,
  y_min = 0,
  y_max = 100,
  x_label = "",
  y_label = "Percentage die correct heeft geantwoord",
  color_palette = c("#3D7271", "#E28D50", "#F5D76E", "#C7E6D5", "#0F6B5A", "#BABACD"),
  response_filter_label = NULL,
  weight_var = "weging_GAMO",
  response_var = "PDHWS1_4",
  group_var = "MigrationBackground"
)

result
```


###### {{< iconify ph chat-circle-fill >}}  5


```{r perf-health-overtime-mig-item5-2}
# Apps/programma's verwijderen
result <- create_timeline(
  data = data,
  title = "Apps/programma's verwijderen",
  time_var = "wave_time_label",
  chart_type = "line",
  response_filter = 1,
  y_min = 0,
  y_max = 100,
  x_label = "",
  y_label = "Percentage die correct heeft geantwoord",
  color_palette = c("#3D7271", "#E28D50", "#F5D76E", "#C7E6D5", "#0F6B5A", "#BABACD"),
  response_filter_label = NULL,
  weight_var = "weging_GAMO",
  response_var = "PDHWS1_5",
  group_var = "MigrationBackground"
)

result
```


###### {{< iconify ph chat-circle-fill >}}  6


```{r perf-health-overtime-mig-item6-2}
# Meldingen uitschakelen
result <- create_timeline(
  data = data,
  title = "Meldingen uitschakelen",
  time_var = "wave_time_label",
  chart_type = "line",
  response_filter = 1,
  y_min = 0,
  y_max = 100,
  x_label = "",
  y_label = "Percentage die correct heeft geantwoord",
  color_palette = c("#3D7271", "#E28D50", "#F5D76E", "#C7E6D5", "#0F6B5A", "#BABACD"),
  response_filter_label = NULL,
  weight_var = "weging_GAMO",
  response_var = "PDHWS1_6",
  group_var = "MigrationBackground"
)

result
```


###### {{< iconify ph chat-circle-fill >}}  7


```{r perf-health-overtime-mig-item7-2}
# Tijd verminderen zonder speciale aanpak
result <- create_timeline(
  data = data,
  title = "Tijd verminderen zonder speciale aanpak",
  time_var = "wave_time_label",
  chart_type = "line",
  response_filter = 1,
  y_min = 0,
  y_max = 100,
  x_label = "",
  y_label = "Percentage die correct heeft geantwoord",
  color_palette = c("#3D7271", "#E28D50", "#F5D76E", "#C7E6D5", "#0F6B5A", "#BABACD"),
  response_filter_label = NULL,
  weight_var = "weging_GAMO",
  response_var = "PDHWS1_7",
  group_var = "MigrationBackground"
)

result
```


###### item8


```{r perf-health-overtime-mig-item8-2}
# Geen van deze acties
result <- create_timeline(
  data = data,
  title = "Geen van deze acties",
  time_var = "wave_time_label",
  chart_type = "line",
  response_filter = 1,
  y_min = 0,
  y_max = 100,
  x_label = "",
  y_label = "Percentage die correct heeft geantwoord",
  color_palette = c("#3D7271", "#E28D50", "#F5D76E", "#C7E6D5", "#0F6B5A", "#BABACD"),
  response_filter_label = NULL,
  weight_var = "weging_GAMO",
  response_var = "PDHWS1_8",
  group_var = "MigrationBackground"
)

result
```


:::


:::


:::

