---
title: "{{< iconify ph lightbulb-fill >}} Digitale Problemen Oplossen"
format: html
---

```{r, echo=FALSE, results='asis', message=FALSE, warning=FALSE}
dashboardr::.page_config(accessibility = TRUE, crosstab_prefix = "digital_problem_solving")
```

**Digitale Problemen Oplossen competentie** heeft betrekking op weten waar je hulp kunt vinden bij digitale uitdagingen en begrijpen hoe je digitale competenties kunt verbeteren.

```{r setup}
#| echo: false
#| warning: false
#| message: false
#| error: false
#| results: 'hide'

# Load dashboardr (includes dplyr, highcharter as dependencies)
library(dashboardr)

# Global chunk options
knitr::opts_chunk$set(
  echo = FALSE,
  warning = FALSE,
  message = FALSE,
  error = FALSE,
  fig.width = 12,
  fig.height = 8,
  dpi = 300
)

# Load data
data <- readRDS('dataset_4014obs.rds')

# Data summary
cat('Dataset loaded:', nrow(data), 'rows,', ncol(data), 'columns\n')

# Create filtered datasets
# Each filter is applied once and reused across visualizations

data_filtered_984a0efe <- dashboardr::.convert_haven(data) %>% dplyr::filter(wave == 1)
data_filtered_4af682fd <- dashboardr::.convert_haven(data) %>% dplyr::filter(wave == 2)

```

## {{< iconify ph lightning-fill >}} Digitale Problemen Oplossen Vaardigheden


**Vaardigheden** meet het *zelfgerapporteerde vermogen* van deelnemers om een ​​breed scala aan digitale taken uit te voeren. Deze items leggen vast hoe zelfverzekerd mensen zich voelen bij het zoeken naar informatie.
```{r, echo=FALSE, message=FALSE, warning=FALSE}
create_blockquote("Bedenk in hoeverre elke zin klopt of waar is voor jou persoonlijk, als je de activiteit nu en in je eentje zou moeten doen. Wees vooral eerlijk, het is heel normaal dat je sommige dingen nooit doet. Dat willen we juist weten! Als je niet begrijpt wat de vraag inhoudt, kruis dan aan 'Ik begrijp de vraag niet'.", preset = "question")
```
[{{< iconify ph cards >}} Bekijk alle Vaardigheden-resultaten](skills.html)


::: {.panel-tabset}

### {{< iconify ph number-circle-one-fill >}} Ronde 1


::: {.panel-tabset}

##### {{< iconify ph users-fill >}} Algemeen


```{r dprob-wave1-overall-2}
# Digitale Problemen Oplossen Vaardigheden
result <- viz_stackedbars(
  data = data_filtered_984a0efe,
  title = "Digitale Problemen Oplossen Vaardigheden",
  x_vars = c("SProbl1", "SProbl2"),
  x_var_labels = c("Ik weet waar of van wie ik hulp kan krijgen om mijn digitale vaardigheden te verbeteren", "Ik weet waar of van wie ik hulp kan krijgen als iets niet lukt op het internet"),
  stacked_type = "percent",
  color_palette = c("#3D7271", "#E28D50", "#F5D76E", "#C7E6D5", "#0F6B5A", "#BABACD"),
  horizontal = TRUE,
  x_label = "",
  stack_breaks = c(0.5, 2.5, 3.5, 5.5),
  stack_bin_labels = c("Helemaal Onwaar (1-2)", "Niet onwaar en niet waar (3)", "Helemaal Waar (4-5)"),
  stack_order = c("Helemaal Waar (4-5)", "Niet onwaar en niet waar (3)", "Helemaal Onwaar (1-2)"),
  stack_label = NULL,
  weight_var = "weging_GAMO"
)

result
```


##### {{< iconify mdi:human-male-male-child >}} Leeftijd


::: {.panel-tabset}

###### {{< iconify ph chat-circle-fill >}} Vraag 1


```{r dprob-wave1-age-item1-2}
# Ik weet waar of van wie ik hulp kan krijgen om mijn digitale vaardigheden te verbeteren
result <- viz_stackedbar(
  data = data_filtered_984a0efe,
  title = "Ik weet waar of van wie ik hulp kan krijgen om mijn digitale vaardigheden te verbeteren",
  stacked_type = "percent",
  horizontal = TRUE,
  stack_breaks = c(0.5, 2.5, 3.5, 5.5),
  stack_bin_labels = c("Helemaal Onwaar (1-2)", "Niet onwaar en niet waar (3)", "Helemaal Waar (4-5)"),
  stack_order = c("Helemaal Waar (4-5)", "Niet onwaar en niet waar (3)", "Helemaal Onwaar (1-2)"),
  color_palette = c("#3D7271", "#E28D50", "#F5D76E", "#C7E6D5", "#0F6B5A", "#BABACD"),
  weight_var = "weging_GAMO",
  x_var = "AgeGroup",
  x_label = "Leeftijd",
  stack_var = "SProbl1"
)

result
```


###### {{< iconify ph chat-circle-fill >}} Vraag 2


```{r dprob-wave1-age-item2-2}
# Ik weet waar of van wie ik hulp kan krijgen als iets niet lukt op het internet
result <- viz_stackedbar(
  data = data_filtered_984a0efe,
  title = "Ik weet waar of van wie ik hulp kan krijgen als iets niet lukt op het internet",
  stacked_type = "percent",
  horizontal = TRUE,
  stack_breaks = c(0.5, 2.5, 3.5, 5.5),
  stack_bin_labels = c("Helemaal Onwaar (1-2)", "Niet onwaar en niet waar (3)", "Helemaal Waar (4-5)"),
  stack_order = c("Helemaal Waar (4-5)", "Niet onwaar en niet waar (3)", "Helemaal Onwaar (1-2)"),
  color_palette = c("#3D7271", "#E28D50", "#F5D76E", "#C7E6D5", "#0F6B5A", "#BABACD"),
  weight_var = "weging_GAMO",
  x_var = "AgeGroup",
  x_label = "Leeftijd",
  stack_var = "SProbl2"
)

result
```


:::


##### {{< iconify mdi gender-transgender >}} Geslacht


::: {.panel-tabset}

###### {{< iconify ph chat-circle-fill >}} Vraag 1


```{r dprob-wave1-gender-item1-2}
# Ik weet waar of van wie ik hulp kan krijgen om mijn digitale vaardigheden te verbeteren
result <- viz_stackedbar(
  data = data_filtered_984a0efe,
  title = "Ik weet waar of van wie ik hulp kan krijgen om mijn digitale vaardigheden te verbeteren",
  stacked_type = "percent",
  horizontal = TRUE,
  stack_breaks = c(0.5, 2.5, 3.5, 5.5),
  stack_bin_labels = c("Helemaal Onwaar (1-2)", "Niet onwaar en niet waar (3)", "Helemaal Waar (4-5)"),
  stack_order = c("Helemaal Waar (4-5)", "Niet onwaar en niet waar (3)", "Helemaal Onwaar (1-2)"),
  color_palette = c("#3D7271", "#E28D50", "#F5D76E", "#C7E6D5", "#0F6B5A", "#BABACD"),
  weight_var = "weging_GAMO",
  x_var = "geslacht",
  x_label = "Geslacht",
  stack_var = "SProbl1"
)

result
```


###### {{< iconify ph chat-circle-fill >}} Vraag 2


```{r dprob-wave1-gender-item2-2}
# Ik weet waar of van wie ik hulp kan krijgen als iets niet lukt op het internet
result <- viz_stackedbar(
  data = data_filtered_984a0efe,
  title = "Ik weet waar of van wie ik hulp kan krijgen als iets niet lukt op het internet",
  stacked_type = "percent",
  horizontal = TRUE,
  stack_breaks = c(0.5, 2.5, 3.5, 5.5),
  stack_bin_labels = c("Helemaal Onwaar (1-2)", "Niet onwaar en niet waar (3)", "Helemaal Waar (4-5)"),
  stack_order = c("Helemaal Waar (4-5)", "Niet onwaar en niet waar (3)", "Helemaal Onwaar (1-2)"),
  color_palette = c("#3D7271", "#E28D50", "#F5D76E", "#C7E6D5", "#0F6B5A", "#BABACD"),
  weight_var = "weging_GAMO",
  x_var = "geslacht",
  x_label = "Geslacht",
  stack_var = "SProbl2"
)

result
```


:::


##### {{< iconify ph graduation-cap-fill >}} Opleidingsniveau


::: {.panel-tabset}

###### {{< iconify ph chat-circle-fill >}} Vraag 1


```{r dprob-wave1-edu-item1-2}
# Ik weet waar of van wie ik hulp kan krijgen om mijn digitale vaardigheden te verbeteren
result <- viz_stackedbar(
  data = data_filtered_984a0efe,
  title = "Ik weet waar of van wie ik hulp kan krijgen om mijn digitale vaardigheden te verbeteren",
  stacked_type = "percent",
  horizontal = TRUE,
  stack_breaks = c(0.5, 2.5, 3.5, 5.5),
  stack_bin_labels = c("Helemaal Onwaar (1-2)", "Niet onwaar en niet waar (3)", "Helemaal Waar (4-5)"),
  stack_order = c("Helemaal Waar (4-5)", "Niet onwaar en niet waar (3)", "Helemaal Onwaar (1-2)"),
  color_palette = c("#3D7271", "#E28D50", "#F5D76E", "#C7E6D5", "#0F6B5A", "#BABACD"),
  weight_var = "weging_GAMO",
  x_var = "Education",
  x_label = "Opleidingsniveau",
  stack_var = "SProbl1"
)

result
```


###### {{< iconify ph chat-circle-fill >}} Vraag 2


```{r dprob-wave1-edu-item2-2}
# Ik weet waar of van wie ik hulp kan krijgen als iets niet lukt op het internet
result <- viz_stackedbar(
  data = data_filtered_984a0efe,
  title = "Ik weet waar of van wie ik hulp kan krijgen als iets niet lukt op het internet",
  stacked_type = "percent",
  horizontal = TRUE,
  stack_breaks = c(0.5, 2.5, 3.5, 5.5),
  stack_bin_labels = c("Helemaal Onwaar (1-2)", "Niet onwaar en niet waar (3)", "Helemaal Waar (4-5)"),
  stack_order = c("Helemaal Waar (4-5)", "Niet onwaar en niet waar (3)", "Helemaal Onwaar (1-2)"),
  color_palette = c("#3D7271", "#E28D50", "#F5D76E", "#C7E6D5", "#0F6B5A", "#BABACD"),
  weight_var = "weging_GAMO",
  x_var = "Education",
  x_label = "Opleidingsniveau",
  stack_var = "SProbl2"
)

result
```


:::


##### {{< iconify ph globe-hemisphere-east >}} Migratieachtergrond


::: {.panel-tabset}

###### {{< iconify ph chat-circle-fill >}} Vraag 1


```{r dprob-wave1-mig-item1-2}
# Ik weet waar of van wie ik hulp kan krijgen om mijn digitale vaardigheden te verbeteren
result <- viz_stackedbar(
  data = data_filtered_984a0efe,
  title = "Ik weet waar of van wie ik hulp kan krijgen om mijn digitale vaardigheden te verbeteren",
  stacked_type = "percent",
  horizontal = TRUE,
  stack_breaks = c(0.5, 2.5, 3.5, 5.5),
  stack_bin_labels = c("Helemaal Onwaar (1-2)", "Niet onwaar en niet waar (3)", "Helemaal Waar (4-5)"),
  stack_order = c("Helemaal Waar (4-5)", "Niet onwaar en niet waar (3)", "Helemaal Onwaar (1-2)"),
  color_palette = c("#3D7271", "#E28D50", "#F5D76E", "#C7E6D5", "#0F6B5A", "#BABACD"),
  weight_var = "weging_GAMO",
  x_var = "MigrationBackground",
  x_label = "Migratieachtergrond",
  stack_var = "SProbl1"
)

result
```


###### {{< iconify ph chat-circle-fill >}} Vraag 2


```{r dprob-wave1-mig-item2-2}
# Ik weet waar of van wie ik hulp kan krijgen als iets niet lukt op het internet
result <- viz_stackedbar(
  data = data_filtered_984a0efe,
  title = "Ik weet waar of van wie ik hulp kan krijgen als iets niet lukt op het internet",
  stacked_type = "percent",
  horizontal = TRUE,
  stack_breaks = c(0.5, 2.5, 3.5, 5.5),
  stack_bin_labels = c("Helemaal Onwaar (1-2)", "Niet onwaar en niet waar (3)", "Helemaal Waar (4-5)"),
  stack_order = c("Helemaal Waar (4-5)", "Niet onwaar en niet waar (3)", "Helemaal Onwaar (1-2)"),
  color_palette = c("#3D7271", "#E28D50", "#F5D76E", "#C7E6D5", "#0F6B5A", "#BABACD"),
  weight_var = "weging_GAMO",
  x_var = "MigrationBackground",
  x_label = "Migratieachtergrond",
  stack_var = "SProbl2"
)

result
```


:::


:::


### {{< iconify ph number-circle-two-fill >}} Ronde 2


::: {.panel-tabset}

##### {{< iconify ph users-fill >}} Algemeen


```{r dprob-wave2-overall-2}
# Digitale Problemen Oplossen Vaardigheden
result <- viz_stackedbars(
  data = data_filtered_4af682fd,
  title = "Digitale Problemen Oplossen Vaardigheden",
  x_vars = c("SProbl1", "SProbl2"),
  x_var_labels = c("Ik weet waar of van wie ik hulp kan krijgen om mijn digitale vaardigheden te verbeteren", "Ik weet waar of van wie ik hulp kan krijgen als iets niet lukt op het internet"),
  stacked_type = "percent",
  color_palette = c("#3D7271", "#E28D50", "#F5D76E", "#C7E6D5", "#0F6B5A", "#BABACD"),
  horizontal = TRUE,
  x_label = "",
  stack_breaks = c(0.5, 2.5, 3.5, 5.5),
  stack_bin_labels = c("Helemaal Onwaar (1-2)", "Niet onwaar en niet waar (3)", "Helemaal Waar (4-5)"),
  stack_order = c("Helemaal Waar (4-5)", "Niet onwaar en niet waar (3)", "Helemaal Onwaar (1-2)"),
  stack_label = NULL,
  weight_var = "weging_GAMO"
)

result
```


##### {{< iconify mdi:human-male-male-child >}} Leeftijd


::: {.panel-tabset}

###### {{< iconify ph chat-circle-fill >}} Vraag 1


```{r dprob-wave2-age-item1-2}
# Ik weet waar of van wie ik hulp kan krijgen om mijn digitale vaardigheden te verbeteren
result <- viz_stackedbar(
  data = data_filtered_4af682fd,
  title = "Ik weet waar of van wie ik hulp kan krijgen om mijn digitale vaardigheden te verbeteren",
  stacked_type = "percent",
  horizontal = TRUE,
  stack_breaks = c(0.5, 2.5, 3.5, 5.5),
  stack_bin_labels = c("Helemaal Onwaar (1-2)", "Niet onwaar en niet waar (3)", "Helemaal Waar (4-5)"),
  stack_order = c("Helemaal Waar (4-5)", "Niet onwaar en niet waar (3)", "Helemaal Onwaar (1-2)"),
  color_palette = c("#3D7271", "#E28D50", "#F5D76E", "#C7E6D5", "#0F6B5A", "#BABACD"),
  weight_var = "weging_GAMO",
  x_var = "AgeGroup",
  x_label = "Leeftijd",
  stack_var = "SProbl1"
)

result
```


###### {{< iconify ph chat-circle-fill >}} Vraag 2


```{r dprob-wave2-age-item2-2}
# Ik weet waar of van wie ik hulp kan krijgen als iets niet lukt op het internet
result <- viz_stackedbar(
  data = data_filtered_4af682fd,
  title = "Ik weet waar of van wie ik hulp kan krijgen als iets niet lukt op het internet",
  stacked_type = "percent",
  horizontal = TRUE,
  stack_breaks = c(0.5, 2.5, 3.5, 5.5),
  stack_bin_labels = c("Helemaal Onwaar (1-2)", "Niet onwaar en niet waar (3)", "Helemaal Waar (4-5)"),
  stack_order = c("Helemaal Waar (4-5)", "Niet onwaar en niet waar (3)", "Helemaal Onwaar (1-2)"),
  color_palette = c("#3D7271", "#E28D50", "#F5D76E", "#C7E6D5", "#0F6B5A", "#BABACD"),
  weight_var = "weging_GAMO",
  x_var = "AgeGroup",
  x_label = "Leeftijd",
  stack_var = "SProbl2"
)

result
```


:::


##### {{< iconify mdi gender-transgender >}} Geslacht


::: {.panel-tabset}

###### {{< iconify ph chat-circle-fill >}} Vraag 1


```{r dprob-wave2-gender-item1-2}
# Ik weet waar of van wie ik hulp kan krijgen om mijn digitale vaardigheden te verbeteren
result <- viz_stackedbar(
  data = data_filtered_4af682fd,
  title = "Ik weet waar of van wie ik hulp kan krijgen om mijn digitale vaardigheden te verbeteren",
  stacked_type = "percent",
  horizontal = TRUE,
  stack_breaks = c(0.5, 2.5, 3.5, 5.5),
  stack_bin_labels = c("Helemaal Onwaar (1-2)", "Niet onwaar en niet waar (3)", "Helemaal Waar (4-5)"),
  stack_order = c("Helemaal Waar (4-5)", "Niet onwaar en niet waar (3)", "Helemaal Onwaar (1-2)"),
  color_palette = c("#3D7271", "#E28D50", "#F5D76E", "#C7E6D5", "#0F6B5A", "#BABACD"),
  weight_var = "weging_GAMO",
  x_var = "geslacht",
  x_label = "Geslacht",
  stack_var = "SProbl1"
)

result
```


###### {{< iconify ph chat-circle-fill >}} Vraag 2


```{r dprob-wave2-gender-item2-2}
# Ik weet waar of van wie ik hulp kan krijgen als iets niet lukt op het internet
result <- viz_stackedbar(
  data = data_filtered_4af682fd,
  title = "Ik weet waar of van wie ik hulp kan krijgen als iets niet lukt op het internet",
  stacked_type = "percent",
  horizontal = TRUE,
  stack_breaks = c(0.5, 2.5, 3.5, 5.5),
  stack_bin_labels = c("Helemaal Onwaar (1-2)", "Niet onwaar en niet waar (3)", "Helemaal Waar (4-5)"),
  stack_order = c("Helemaal Waar (4-5)", "Niet onwaar en niet waar (3)", "Helemaal Onwaar (1-2)"),
  color_palette = c("#3D7271", "#E28D50", "#F5D76E", "#C7E6D5", "#0F6B5A", "#BABACD"),
  weight_var = "weging_GAMO",
  x_var = "geslacht",
  x_label = "Geslacht",
  stack_var = "SProbl2"
)

result
```


:::


##### {{< iconify ph graduation-cap-fill >}} Opleidingsniveau


::: {.panel-tabset}

###### {{< iconify ph chat-circle-fill >}} Vraag 1


```{r dprob-wave2-edu-item1-2}
# Ik weet waar of van wie ik hulp kan krijgen om mijn digitale vaardigheden te verbeteren
result <- viz_stackedbar(
  data = data_filtered_4af682fd,
  title = "Ik weet waar of van wie ik hulp kan krijgen om mijn digitale vaardigheden te verbeteren",
  stacked_type = "percent",
  horizontal = TRUE,
  stack_breaks = c(0.5, 2.5, 3.5, 5.5),
  stack_bin_labels = c("Helemaal Onwaar (1-2)", "Niet onwaar en niet waar (3)", "Helemaal Waar (4-5)"),
  stack_order = c("Helemaal Waar (4-5)", "Niet onwaar en niet waar (3)", "Helemaal Onwaar (1-2)"),
  color_palette = c("#3D7271", "#E28D50", "#F5D76E", "#C7E6D5", "#0F6B5A", "#BABACD"),
  weight_var = "weging_GAMO",
  x_var = "Education",
  x_label = "Opleidingsniveau",
  stack_var = "SProbl1"
)

result
```


###### {{< iconify ph chat-circle-fill >}} Vraag 2


```{r dprob-wave2-edu-item2-2}
# Ik weet waar of van wie ik hulp kan krijgen als iets niet lukt op het internet
result <- viz_stackedbar(
  data = data_filtered_4af682fd,
  title = "Ik weet waar of van wie ik hulp kan krijgen als iets niet lukt op het internet",
  stacked_type = "percent",
  horizontal = TRUE,
  stack_breaks = c(0.5, 2.5, 3.5, 5.5),
  stack_bin_labels = c("Helemaal Onwaar (1-2)", "Niet onwaar en niet waar (3)", "Helemaal Waar (4-5)"),
  stack_order = c("Helemaal Waar (4-5)", "Niet onwaar en niet waar (3)", "Helemaal Onwaar (1-2)"),
  color_palette = c("#3D7271", "#E28D50", "#F5D76E", "#C7E6D5", "#0F6B5A", "#BABACD"),
  weight_var = "weging_GAMO",
  x_var = "Education",
  x_label = "Opleidingsniveau",
  stack_var = "SProbl2"
)

result
```


:::


##### {{< iconify ph globe-hemisphere-east >}} Migratieachtergrond


::: {.panel-tabset}

###### {{< iconify ph chat-circle-fill >}} Vraag 1


```{r dprob-wave2-mig-item1-2}
# Ik weet waar of van wie ik hulp kan krijgen om mijn digitale vaardigheden te verbeteren
result <- viz_stackedbar(
  data = data_filtered_4af682fd,
  title = "Ik weet waar of van wie ik hulp kan krijgen om mijn digitale vaardigheden te verbeteren",
  stacked_type = "percent",
  horizontal = TRUE,
  stack_breaks = c(0.5, 2.5, 3.5, 5.5),
  stack_bin_labels = c("Helemaal Onwaar (1-2)", "Niet onwaar en niet waar (3)", "Helemaal Waar (4-5)"),
  stack_order = c("Helemaal Waar (4-5)", "Niet onwaar en niet waar (3)", "Helemaal Onwaar (1-2)"),
  color_palette = c("#3D7271", "#E28D50", "#F5D76E", "#C7E6D5", "#0F6B5A", "#BABACD"),
  weight_var = "weging_GAMO",
  x_var = "MigrationBackground",
  x_label = "Migratieachtergrond",
  stack_var = "SProbl1"
)

result
```


###### {{< iconify ph chat-circle-fill >}} Vraag 2


```{r dprob-wave2-mig-item2-2}
# Ik weet waar of van wie ik hulp kan krijgen als iets niet lukt op het internet
result <- viz_stackedbar(
  data = data_filtered_4af682fd,
  title = "Ik weet waar of van wie ik hulp kan krijgen als iets niet lukt op het internet",
  stacked_type = "percent",
  horizontal = TRUE,
  stack_breaks = c(0.5, 2.5, 3.5, 5.5),
  stack_bin_labels = c("Helemaal Onwaar (1-2)", "Niet onwaar en niet waar (3)", "Helemaal Waar (4-5)"),
  stack_order = c("Helemaal Waar (4-5)", "Niet onwaar en niet waar (3)", "Helemaal Onwaar (1-2)"),
  color_palette = c("#3D7271", "#E28D50", "#F5D76E", "#C7E6D5", "#0F6B5A", "#BABACD"),
  weight_var = "weging_GAMO",
  x_var = "MigrationBackground",
  x_label = "Migratieachtergrond",
  stack_var = "SProbl2"
)

result
```


:::


:::


### {{< iconify ph chart-line-fill >}} Verloop over tijd


::: {.panel-tabset}

##### {{< iconify ph users-fill >}} Algemeen


::: {.panel-tabset}

###### {{< iconify ph chat-circle-fill >}} Vraag 1


```{r dprob-overtime-overall-item1-2}
# Ik weet waar of van wie ik hulp kan krijgen om mijn digitale vaardigheden te verbeteren
result <- viz_timeline(
  data = data,
  title = "Ik weet waar of van wie ik hulp kan krijgen om mijn digitale vaardigheden te verbeteren",
  time_var = "wave_time_label",
  chart_type = "line",
  y_filter = c(4, 5),
  y_filter_label = "Percentage of Respondents",
  y_filter_combine = TRUE,
  x_label = "",
  y_label = "Percentage of Respondents",
  color_palette = c("#3D7271", "#E28D50", "#F5D76E", "#C7E6D5", "#0F6B5A", "#BABACD"),
  y_min = 0,
  y_max = 100,
  weight_var = "weging_GAMO",
  y_var = "SProbl1"
)

result
```


###### {{< iconify ph chat-circle-fill >}} Vraag 2


```{r dprob-overtime-overall-item2-2}
# Ik weet waar of van wie ik hulp kan krijgen als iets niet lukt op het internet
result <- viz_timeline(
  data = data,
  title = "Ik weet waar of van wie ik hulp kan krijgen als iets niet lukt op het internet",
  time_var = "wave_time_label",
  chart_type = "line",
  y_filter = c(4, 5),
  y_filter_label = "Percentage of Respondents",
  y_filter_combine = TRUE,
  x_label = "",
  y_label = "Percentage of Respondents",
  color_palette = c("#3D7271", "#E28D50", "#F5D76E", "#C7E6D5", "#0F6B5A", "#BABACD"),
  y_min = 0,
  y_max = 100,
  weight_var = "weging_GAMO",
  y_var = "SProbl2"
)

result
```


:::


##### {{< iconify mdi:human-male-male-child >}} Leeftijd


::: {.panel-tabset}

###### {{< iconify ph chat-circle-fill >}} Vraag 1


```{r dprob-overtime-age-item1-2}
# Ik weet waar of van wie ik hulp kan krijgen om mijn digitale vaardigheden te verbeteren
result <- viz_timeline(
  data = data,
  title = "Ik weet waar of van wie ik hulp kan krijgen om mijn digitale vaardigheden te verbeteren",
  time_var = "wave_time_label",
  chart_type = "line",
  y_filter = c(4, 5),
  x_label = "",
  y_label = "Percentage of Respondents",
  color_palette = c("#3D7271", "#E28D50", "#F5D76E", "#C7E6D5", "#0F6B5A", "#BABACD"),
  y_min = 0,
  y_max = 100,
  weight_var = "weging_GAMO",
  y_var = "SProbl1",
  group_var = "AgeGroup"
)

result
```


###### {{< iconify ph chat-circle-fill >}} Vraag 2


```{r dprob-overtime-age-item2-2}
# Ik weet waar of van wie ik hulp kan krijgen als iets niet lukt op het internet
result <- viz_timeline(
  data = data,
  title = "Ik weet waar of van wie ik hulp kan krijgen als iets niet lukt op het internet",
  time_var = "wave_time_label",
  chart_type = "line",
  y_filter = c(4, 5),
  x_label = "",
  y_label = "Percentage of Respondents",
  color_palette = c("#3D7271", "#E28D50", "#F5D76E", "#C7E6D5", "#0F6B5A", "#BABACD"),
  y_min = 0,
  y_max = 100,
  weight_var = "weging_GAMO",
  y_var = "SProbl2",
  group_var = "AgeGroup"
)

result
```


:::


##### {{< iconify mdi gender-transgender >}} Geslacht


::: {.panel-tabset}

###### {{< iconify ph chat-circle-fill >}} Vraag 1


```{r dprob-overtime-gender-item1-2}
# Ik weet waar of van wie ik hulp kan krijgen om mijn digitale vaardigheden te verbeteren
result <- viz_timeline(
  data = data,
  title = "Ik weet waar of van wie ik hulp kan krijgen om mijn digitale vaardigheden te verbeteren",
  time_var = "wave_time_label",
  chart_type = "line",
  y_filter = c(4, 5),
  x_label = "",
  y_label = "Percentage of Respondents",
  color_palette = c("#3D7271", "#E28D50", "#F5D76E", "#C7E6D5", "#0F6B5A", "#BABACD"),
  y_min = 0,
  y_max = 100,
  weight_var = "weging_GAMO",
  y_var = "SProbl1",
  group_var = "geslacht"
)

result
```


###### {{< iconify ph chat-circle-fill >}} Vraag 2


```{r dprob-overtime-gender-item2-2}
# Ik weet waar of van wie ik hulp kan krijgen als iets niet lukt op het internet
result <- viz_timeline(
  data = data,
  title = "Ik weet waar of van wie ik hulp kan krijgen als iets niet lukt op het internet",
  time_var = "wave_time_label",
  chart_type = "line",
  y_filter = c(4, 5),
  x_label = "",
  y_label = "Percentage of Respondents",
  color_palette = c("#3D7271", "#E28D50", "#F5D76E", "#C7E6D5", "#0F6B5A", "#BABACD"),
  y_min = 0,
  y_max = 100,
  weight_var = "weging_GAMO",
  y_var = "SProbl2",
  group_var = "geslacht"
)

result
```


:::


##### {{< iconify ph graduation-cap-fill >}} Opleidingsniveau


::: {.panel-tabset}

###### {{< iconify ph chat-circle-fill >}} Vraag 1


```{r dprob-overtime-edu-item1-2}
# Ik weet waar of van wie ik hulp kan krijgen om mijn digitale vaardigheden te verbeteren
result <- viz_timeline(
  data = data,
  title = "Ik weet waar of van wie ik hulp kan krijgen om mijn digitale vaardigheden te verbeteren",
  time_var = "wave_time_label",
  chart_type = "line",
  y_filter = c(4, 5),
  x_label = "",
  y_label = "Percentage of Respondents",
  color_palette = c("#3D7271", "#E28D50", "#F5D76E", "#C7E6D5", "#0F6B5A", "#BABACD"),
  y_min = 0,
  y_max = 100,
  weight_var = "weging_GAMO",
  y_var = "SProbl1",
  group_var = "Education"
)

result
```


###### {{< iconify ph chat-circle-fill >}} Vraag 2


```{r dprob-overtime-edu-item2-2}
# Ik weet waar of van wie ik hulp kan krijgen als iets niet lukt op het internet
result <- viz_timeline(
  data = data,
  title = "Ik weet waar of van wie ik hulp kan krijgen als iets niet lukt op het internet",
  time_var = "wave_time_label",
  chart_type = "line",
  y_filter = c(4, 5),
  x_label = "",
  y_label = "Percentage of Respondents",
  color_palette = c("#3D7271", "#E28D50", "#F5D76E", "#C7E6D5", "#0F6B5A", "#BABACD"),
  y_min = 0,
  y_max = 100,
  weight_var = "weging_GAMO",
  y_var = "SProbl2",
  group_var = "Education"
)

result
```


:::


##### {{< iconify ph globe-hemisphere-east >}} Migratieachtergrond


::: {.panel-tabset}

###### {{< iconify ph chat-circle-fill >}} Vraag 1


```{r dprob-overtime-mig-item1-2}
# Ik weet waar of van wie ik hulp kan krijgen om mijn digitale vaardigheden te verbeteren
result <- viz_timeline(
  data = data,
  title = "Ik weet waar of van wie ik hulp kan krijgen om mijn digitale vaardigheden te verbeteren",
  time_var = "wave_time_label",
  chart_type = "line",
  y_filter = c(4, 5),
  x_label = "",
  y_label = "Percentage of Respondents",
  color_palette = c("#3D7271", "#E28D50", "#F5D76E", "#C7E6D5", "#0F6B5A", "#BABACD"),
  y_min = 0,
  y_max = 100,
  weight_var = "weging_GAMO",
  y_var = "SProbl1",
  group_var = "MigrationBackground"
)

result
```


###### {{< iconify ph chat-circle-fill >}} Vraag 2


```{r dprob-overtime-mig-item2-2}
# Ik weet waar of van wie ik hulp kan krijgen als iets niet lukt op het internet
result <- viz_timeline(
  data = data,
  title = "Ik weet waar of van wie ik hulp kan krijgen als iets niet lukt op het internet",
  time_var = "wave_time_label",
  chart_type = "line",
  y_filter = c(4, 5),
  x_label = "",
  y_label = "Percentage of Respondents",
  color_palette = c("#3D7271", "#E28D50", "#F5D76E", "#C7E6D5", "#0F6B5A", "#BABACD"),
  y_min = 0,
  y_max = 100,
  weight_var = "weging_GAMO",
  y_var = "SProbl2",
  group_var = "MigrationBackground"
)

result
```


:::


:::


:::

## {{< iconify ph clipboard-text >}} Digitale Problemen Oplossen Prestatie


**Prestaties** meten de praktische digitale vaardigheden van deelnemers in een reeks taken uit het echte leven. In plaats van zelfrapportage testen deze items wat mensen *werkelijk kunnen*: bijvoorbeeld het zoeken naar betrouwbare informatie.
```{r, echo=FALSE, message=FALSE, warning=FALSE}
create_blockquote("Wie vraag je om hulp als iets niet lukt met online media of digitale technologie?", preset = "question")
```
[{{< iconify ph cards >}} Bekijk alle Prestatieresultaten](performance.html)


::: {.panel-tabset}

### {{< iconify ph number-circle-one-fill >}} Ronde 1


::: {.panel-tabset}

##### {{< iconify ph users-fill >}} Algemeen


```{r perf-ps-wave1-overall-2}
# 
result <- viz_stackedbars(
  data = data_filtered_984a0efe,
  title = "",
  x_vars = c("SourceHelp_1", "SourceHelp_2", "SourceHelp_3", "SourceHelp_4", "SourceHelp_5", "SourceHelp_6", "SourceHelp_7", "SourceHelp_8", "SourceHelp_9"),
  x_var_labels = c("Ik heb geen hulp nodig", "Ik ken niemand", "Familie", "Vrienden", "Collega's/klasgenoten", "Buren/kennissen", "Helpdesk", "Bibliotheek", "Telecom/online helpdesk"),
  stacked_type = "percent",
  color_palette = c("#3D7271", "#E28D50", "#F5D76E", "#C7E6D5", "#0F6B5A", "#BABACD"),
  horizontal = TRUE,
  x_label = "",
  stack_breaks = c(0, 10, 20, 30),
  stack_bin_labels = c("Niet geselecteerd", "Geselecteerd"),
  stack_map_values = list("1" = "Geselecteerd", "0" = "Niet geselecteerd"),
  stack_order = c("Geselecteerd", "Niet geselecteerd"),
  stack_label = NULL,
  weight_var = "weging_GAMO"
)

result
```


##### {{< iconify mdi:human-male-male-child >}} Leeftijd


::: {.panel-tabset}

###### {{< iconify ph chat-circle-fill >}} Vraag 1


```{r perf-ps-wave1-age-item1-2}
# Ik heb geen hulp nodig
result <- viz_stackedbar(
  data = data_filtered_984a0efe,
  title = "Ik heb geen hulp nodig",
  stacked_type = "percent",
  horizontal = TRUE,
  stack_breaks = c(0, 10, 20, 30),
  stack_bin_labels = c("Niet geselecteerd", "Geselecteerd"),
  stack_map_values = list("1" = "Geselecteerd", "0" = "Niet geselecteerd"),
  stack_order = c("Geselecteerd", "Niet geselecteerd"),
  color_palette = c("#3D7271", "#E28D50", "#F5D76E", "#C7E6D5", "#0F6B5A", "#BABACD"),
  weight_var = "weging_GAMO",
  x_var = "AgeGroup",
  x_label = "Leeftijd",
  stack_var = "SourceHelp_1"
)

result
```


###### {{< iconify ph chat-circle-fill >}} Vraag 2


```{r perf-ps-wave1-age-item2-2}
# Ik ken niemand
result <- viz_stackedbar(
  data = data_filtered_984a0efe,
  title = "Ik ken niemand",
  stacked_type = "percent",
  horizontal = TRUE,
  stack_breaks = c(0, 10, 20, 30),
  stack_bin_labels = c("Niet geselecteerd", "Geselecteerd"),
  stack_map_values = list("1" = "Geselecteerd", "0" = "Niet geselecteerd"),
  stack_order = c("Geselecteerd", "Niet geselecteerd"),
  color_palette = c("#3D7271", "#E28D50", "#F5D76E", "#C7E6D5", "#0F6B5A", "#BABACD"),
  weight_var = "weging_GAMO",
  x_var = "AgeGroup",
  x_label = "Leeftijd",
  stack_var = "SourceHelp_2"
)

result
```


###### {{< iconify ph chat-circle-fill >}} Vraag 3


```{r perf-ps-wave1-age-item3-2}
# Familie
result <- viz_stackedbar(
  data = data_filtered_984a0efe,
  title = "Familie",
  stacked_type = "percent",
  horizontal = TRUE,
  stack_breaks = c(0, 10, 20, 30),
  stack_bin_labels = c("Niet geselecteerd", "Geselecteerd"),
  stack_map_values = list("1" = "Geselecteerd", "0" = "Niet geselecteerd"),
  stack_order = c("Geselecteerd", "Niet geselecteerd"),
  color_palette = c("#3D7271", "#E28D50", "#F5D76E", "#C7E6D5", "#0F6B5A", "#BABACD"),
  weight_var = "weging_GAMO",
  x_var = "AgeGroup",
  x_label = "Leeftijd",
  stack_var = "SourceHelp_3"
)

result
```


###### {{< iconify ph chat-circle-fill >}} Vraag 4


```{r perf-ps-wave1-age-item4-2}
# Vrienden
result <- viz_stackedbar(
  data = data_filtered_984a0efe,
  title = "Vrienden",
  stacked_type = "percent",
  horizontal = TRUE,
  stack_breaks = c(0, 10, 20, 30),
  stack_bin_labels = c("Niet geselecteerd", "Geselecteerd"),
  stack_map_values = list("1" = "Geselecteerd", "0" = "Niet geselecteerd"),
  stack_order = c("Geselecteerd", "Niet geselecteerd"),
  color_palette = c("#3D7271", "#E28D50", "#F5D76E", "#C7E6D5", "#0F6B5A", "#BABACD"),
  weight_var = "weging_GAMO",
  x_var = "AgeGroup",
  x_label = "Leeftijd",
  stack_var = "SourceHelp_4"
)

result
```


###### {{< iconify ph chat-circle-fill >}} Vraag 5


```{r perf-ps-wave1-age-item5-2}
# Collega's/klasgenoten
result <- viz_stackedbar(
  data = data_filtered_984a0efe,
  title = "Collega's/klasgenoten",
  stacked_type = "percent",
  horizontal = TRUE,
  stack_breaks = c(0, 10, 20, 30),
  stack_bin_labels = c("Niet geselecteerd", "Geselecteerd"),
  stack_map_values = list("1" = "Geselecteerd", "0" = "Niet geselecteerd"),
  stack_order = c("Geselecteerd", "Niet geselecteerd"),
  color_palette = c("#3D7271", "#E28D50", "#F5D76E", "#C7E6D5", "#0F6B5A", "#BABACD"),
  weight_var = "weging_GAMO",
  x_var = "AgeGroup",
  x_label = "Leeftijd",
  stack_var = "SourceHelp_5"
)

result
```


###### {{< iconify ph chat-circle-fill >}} Vraag 6


```{r perf-ps-wave1-age-item6-2}
# Buren/kennissen
result <- viz_stackedbar(
  data = data_filtered_984a0efe,
  title = "Buren/kennissen",
  stacked_type = "percent",
  horizontal = TRUE,
  stack_breaks = c(0, 10, 20, 30),
  stack_bin_labels = c("Niet geselecteerd", "Geselecteerd"),
  stack_map_values = list("1" = "Geselecteerd", "0" = "Niet geselecteerd"),
  stack_order = c("Geselecteerd", "Niet geselecteerd"),
  color_palette = c("#3D7271", "#E28D50", "#F5D76E", "#C7E6D5", "#0F6B5A", "#BABACD"),
  weight_var = "weging_GAMO",
  x_var = "AgeGroup",
  x_label = "Leeftijd",
  stack_var = "SourceHelp_6"
)

result
```


###### {{< iconify ph chat-circle-fill >}} Vraag 7


```{r perf-ps-wave1-age-item7-2}
# Helpdesk
result <- viz_stackedbar(
  data = data_filtered_984a0efe,
  title = "Helpdesk",
  stacked_type = "percent",
  horizontal = TRUE,
  stack_breaks = c(0, 10, 20, 30),
  stack_bin_labels = c("Niet geselecteerd", "Geselecteerd"),
  stack_map_values = list("1" = "Geselecteerd", "0" = "Niet geselecteerd"),
  stack_order = c("Geselecteerd", "Niet geselecteerd"),
  color_palette = c("#3D7271", "#E28D50", "#F5D76E", "#C7E6D5", "#0F6B5A", "#BABACD"),
  weight_var = "weging_GAMO",
  x_var = "AgeGroup",
  x_label = "Leeftijd",
  stack_var = "SourceHelp_7"
)

result
```


###### {{< iconify ph chat-circle-fill >}} Vraag 8


```{r perf-ps-wave1-age-item8-2}
# Bibliotheek
result <- viz_stackedbar(
  data = data_filtered_984a0efe,
  title = "Bibliotheek",
  stacked_type = "percent",
  horizontal = TRUE,
  stack_breaks = c(0, 10, 20, 30),
  stack_bin_labels = c("Niet geselecteerd", "Geselecteerd"),
  stack_map_values = list("1" = "Geselecteerd", "0" = "Niet geselecteerd"),
  stack_order = c("Geselecteerd", "Niet geselecteerd"),
  color_palette = c("#3D7271", "#E28D50", "#F5D76E", "#C7E6D5", "#0F6B5A", "#BABACD"),
  weight_var = "weging_GAMO",
  x_var = "AgeGroup",
  x_label = "Leeftijd",
  stack_var = "SourceHelp_8"
)

result
```


###### {{< iconify ph chat-circle-fill >}} Vraag 9


```{r perf-ps-wave1-age-item9-2}
# Telecom/online helpdesk
result <- viz_stackedbar(
  data = data_filtered_984a0efe,
  title = "Telecom/online helpdesk",
  stacked_type = "percent",
  horizontal = TRUE,
  stack_breaks = c(0, 10, 20, 30),
  stack_bin_labels = c("Niet geselecteerd", "Geselecteerd"),
  stack_map_values = list("1" = "Geselecteerd", "0" = "Niet geselecteerd"),
  stack_order = c("Geselecteerd", "Niet geselecteerd"),
  color_palette = c("#3D7271", "#E28D50", "#F5D76E", "#C7E6D5", "#0F6B5A", "#BABACD"),
  weight_var = "weging_GAMO",
  x_var = "AgeGroup",
  x_label = "Leeftijd",
  stack_var = "SourceHelp_9"
)

result
```


:::


##### {{< iconify mdi gender-transgender >}} Geslacht


::: {.panel-tabset}

###### {{< iconify ph chat-circle-fill >}} Vraag 1


```{r perf-ps-wave1-gender-item1-2}
# Ik heb geen hulp nodig
result <- viz_stackedbar(
  data = data_filtered_984a0efe,
  title = "Ik heb geen hulp nodig",
  stacked_type = "percent",
  horizontal = TRUE,
  stack_breaks = c(0, 10, 20, 30),
  stack_bin_labels = c("Niet geselecteerd", "Geselecteerd"),
  stack_map_values = list("1" = "Geselecteerd", "0" = "Niet geselecteerd"),
  stack_order = c("Geselecteerd", "Niet geselecteerd"),
  color_palette = c("#3D7271", "#E28D50", "#F5D76E", "#C7E6D5", "#0F6B5A", "#BABACD"),
  weight_var = "weging_GAMO",
  x_var = "geslacht",
  x_label = "Geslacht",
  stack_var = "SourceHelp_1"
)

result
```


###### {{< iconify ph chat-circle-fill >}} Vraag 2


```{r perf-ps-wave1-gender-item2-2}
# Ik ken niemand
result <- viz_stackedbar(
  data = data_filtered_984a0efe,
  title = "Ik ken niemand",
  stacked_type = "percent",
  horizontal = TRUE,
  stack_breaks = c(0, 10, 20, 30),
  stack_bin_labels = c("Niet geselecteerd", "Geselecteerd"),
  stack_map_values = list("1" = "Geselecteerd", "0" = "Niet geselecteerd"),
  stack_order = c("Geselecteerd", "Niet geselecteerd"),
  color_palette = c("#3D7271", "#E28D50", "#F5D76E", "#C7E6D5", "#0F6B5A", "#BABACD"),
  weight_var = "weging_GAMO",
  x_var = "geslacht",
  x_label = "Geslacht",
  stack_var = "SourceHelp_2"
)

result
```


###### {{< iconify ph chat-circle-fill >}} Vraag 3


```{r perf-ps-wave1-gender-item3-2}
# Familie
result <- viz_stackedbar(
  data = data_filtered_984a0efe,
  title = "Familie",
  stacked_type = "percent",
  horizontal = TRUE,
  stack_breaks = c(0, 10, 20, 30),
  stack_bin_labels = c("Niet geselecteerd", "Geselecteerd"),
  stack_map_values = list("1" = "Geselecteerd", "0" = "Niet geselecteerd"),
  stack_order = c("Geselecteerd", "Niet geselecteerd"),
  color_palette = c("#3D7271", "#E28D50", "#F5D76E", "#C7E6D5", "#0F6B5A", "#BABACD"),
  weight_var = "weging_GAMO",
  x_var = "geslacht",
  x_label = "Geslacht",
  stack_var = "SourceHelp_3"
)

result
```


###### {{< iconify ph chat-circle-fill >}} Vraag 4


```{r perf-ps-wave1-gender-item4-2}
# Vrienden
result <- viz_stackedbar(
  data = data_filtered_984a0efe,
  title = "Vrienden",
  stacked_type = "percent",
  horizontal = TRUE,
  stack_breaks = c(0, 10, 20, 30),
  stack_bin_labels = c("Niet geselecteerd", "Geselecteerd"),
  stack_map_values = list("1" = "Geselecteerd", "0" = "Niet geselecteerd"),
  stack_order = c("Geselecteerd", "Niet geselecteerd"),
  color_palette = c("#3D7271", "#E28D50", "#F5D76E", "#C7E6D5", "#0F6B5A", "#BABACD"),
  weight_var = "weging_GAMO",
  x_var = "geslacht",
  x_label = "Geslacht",
  stack_var = "SourceHelp_4"
)

result
```


###### {{< iconify ph chat-circle-fill >}} Vraag 5


```{r perf-ps-wave1-gender-item5-2}
# Collega's/klasgenoten
result <- viz_stackedbar(
  data = data_filtered_984a0efe,
  title = "Collega's/klasgenoten",
  stacked_type = "percent",
  horizontal = TRUE,
  stack_breaks = c(0, 10, 20, 30),
  stack_bin_labels = c("Niet geselecteerd", "Geselecteerd"),
  stack_map_values = list("1" = "Geselecteerd", "0" = "Niet geselecteerd"),
  stack_order = c("Geselecteerd", "Niet geselecteerd"),
  color_palette = c("#3D7271", "#E28D50", "#F5D76E", "#C7E6D5", "#0F6B5A", "#BABACD"),
  weight_var = "weging_GAMO",
  x_var = "geslacht",
  x_label = "Geslacht",
  stack_var = "SourceHelp_5"
)

result
```


###### {{< iconify ph chat-circle-fill >}} Vraag 6


```{r perf-ps-wave1-gender-item6-2}
# Buren/kennissen
result <- viz_stackedbar(
  data = data_filtered_984a0efe,
  title = "Buren/kennissen",
  stacked_type = "percent",
  horizontal = TRUE,
  stack_breaks = c(0, 10, 20, 30),
  stack_bin_labels = c("Niet geselecteerd", "Geselecteerd"),
  stack_map_values = list("1" = "Geselecteerd", "0" = "Niet geselecteerd"),
  stack_order = c("Geselecteerd", "Niet geselecteerd"),
  color_palette = c("#3D7271", "#E28D50", "#F5D76E", "#C7E6D5", "#0F6B5A", "#BABACD"),
  weight_var = "weging_GAMO",
  x_var = "geslacht",
  x_label = "Geslacht",
  stack_var = "SourceHelp_6"
)

result
```


###### {{< iconify ph chat-circle-fill >}} Vraag 7


```{r perf-ps-wave1-gender-item7-2}
# Helpdesk
result <- viz_stackedbar(
  data = data_filtered_984a0efe,
  title = "Helpdesk",
  stacked_type = "percent",
  horizontal = TRUE,
  stack_breaks = c(0, 10, 20, 30),
  stack_bin_labels = c("Niet geselecteerd", "Geselecteerd"),
  stack_map_values = list("1" = "Geselecteerd", "0" = "Niet geselecteerd"),
  stack_order = c("Geselecteerd", "Niet geselecteerd"),
  color_palette = c("#3D7271", "#E28D50", "#F5D76E", "#C7E6D5", "#0F6B5A", "#BABACD"),
  weight_var = "weging_GAMO",
  x_var = "geslacht",
  x_label = "Geslacht",
  stack_var = "SourceHelp_7"
)

result
```


###### {{< iconify ph chat-circle-fill >}} Vraag 8


```{r perf-ps-wave1-gender-item8-2}
# Bibliotheek
result <- viz_stackedbar(
  data = data_filtered_984a0efe,
  title = "Bibliotheek",
  stacked_type = "percent",
  horizontal = TRUE,
  stack_breaks = c(0, 10, 20, 30),
  stack_bin_labels = c("Niet geselecteerd", "Geselecteerd"),
  stack_map_values = list("1" = "Geselecteerd", "0" = "Niet geselecteerd"),
  stack_order = c("Geselecteerd", "Niet geselecteerd"),
  color_palette = c("#3D7271", "#E28D50", "#F5D76E", "#C7E6D5", "#0F6B5A", "#BABACD"),
  weight_var = "weging_GAMO",
  x_var = "geslacht",
  x_label = "Geslacht",
  stack_var = "SourceHelp_8"
)

result
```


###### {{< iconify ph chat-circle-fill >}} Vraag 9


```{r perf-ps-wave1-gender-item9-2}
# Telecom/online helpdesk
result <- viz_stackedbar(
  data = data_filtered_984a0efe,
  title = "Telecom/online helpdesk",
  stacked_type = "percent",
  horizontal = TRUE,
  stack_breaks = c(0, 10, 20, 30),
  stack_bin_labels = c("Niet geselecteerd", "Geselecteerd"),
  stack_map_values = list("1" = "Geselecteerd", "0" = "Niet geselecteerd"),
  stack_order = c("Geselecteerd", "Niet geselecteerd"),
  color_palette = c("#3D7271", "#E28D50", "#F5D76E", "#C7E6D5", "#0F6B5A", "#BABACD"),
  weight_var = "weging_GAMO",
  x_var = "geslacht",
  x_label = "Geslacht",
  stack_var = "SourceHelp_9"
)

result
```


:::


##### {{< iconify ph graduation-cap-fill >}} Opleidingsniveau


::: {.panel-tabset}

###### {{< iconify ph chat-circle-fill >}} Vraag 1


```{r perf-ps-wave1-edu-item1-2}
# Ik heb geen hulp nodig
result <- viz_stackedbar(
  data = data_filtered_984a0efe,
  title = "Ik heb geen hulp nodig",
  stacked_type = "percent",
  horizontal = TRUE,
  stack_breaks = c(0, 10, 20, 30),
  stack_bin_labels = c("Niet geselecteerd", "Geselecteerd"),
  stack_map_values = list("1" = "Geselecteerd", "0" = "Niet geselecteerd"),
  stack_order = c("Geselecteerd", "Niet geselecteerd"),
  color_palette = c("#3D7271", "#E28D50", "#F5D76E", "#C7E6D5", "#0F6B5A", "#BABACD"),
  weight_var = "weging_GAMO",
  x_var = "Education",
  x_label = "Opleidingsniveau",
  stack_var = "SourceHelp_1"
)

result
```


###### {{< iconify ph chat-circle-fill >}} Vraag 2


```{r perf-ps-wave1-edu-item2-2}
# Ik ken niemand
result <- viz_stackedbar(
  data = data_filtered_984a0efe,
  title = "Ik ken niemand",
  stacked_type = "percent",
  horizontal = TRUE,
  stack_breaks = c(0, 10, 20, 30),
  stack_bin_labels = c("Niet geselecteerd", "Geselecteerd"),
  stack_map_values = list("1" = "Geselecteerd", "0" = "Niet geselecteerd"),
  stack_order = c("Geselecteerd", "Niet geselecteerd"),
  color_palette = c("#3D7271", "#E28D50", "#F5D76E", "#C7E6D5", "#0F6B5A", "#BABACD"),
  weight_var = "weging_GAMO",
  x_var = "Education",
  x_label = "Opleidingsniveau",
  stack_var = "SourceHelp_2"
)

result
```


###### {{< iconify ph chat-circle-fill >}} Vraag 3


```{r perf-ps-wave1-edu-item3-2}
# Familie
result <- viz_stackedbar(
  data = data_filtered_984a0efe,
  title = "Familie",
  stacked_type = "percent",
  horizontal = TRUE,
  stack_breaks = c(0, 10, 20, 30),
  stack_bin_labels = c("Niet geselecteerd", "Geselecteerd"),
  stack_map_values = list("1" = "Geselecteerd", "0" = "Niet geselecteerd"),
  stack_order = c("Geselecteerd", "Niet geselecteerd"),
  color_palette = c("#3D7271", "#E28D50", "#F5D76E", "#C7E6D5", "#0F6B5A", "#BABACD"),
  weight_var = "weging_GAMO",
  x_var = "Education",
  x_label = "Opleidingsniveau",
  stack_var = "SourceHelp_3"
)

result
```


###### {{< iconify ph chat-circle-fill >}} Vraag 4


```{r perf-ps-wave1-edu-item4-2}
# Vrienden
result <- viz_stackedbar(
  data = data_filtered_984a0efe,
  title = "Vrienden",
  stacked_type = "percent",
  horizontal = TRUE,
  stack_breaks = c(0, 10, 20, 30),
  stack_bin_labels = c("Niet geselecteerd", "Geselecteerd"),
  stack_map_values = list("1" = "Geselecteerd", "0" = "Niet geselecteerd"),
  stack_order = c("Geselecteerd", "Niet geselecteerd"),
  color_palette = c("#3D7271", "#E28D50", "#F5D76E", "#C7E6D5", "#0F6B5A", "#BABACD"),
  weight_var = "weging_GAMO",
  x_var = "Education",
  x_label = "Opleidingsniveau",
  stack_var = "SourceHelp_4"
)

result
```


###### {{< iconify ph chat-circle-fill >}} Vraag 5


```{r perf-ps-wave1-edu-item5-2}
# Collega's/klasgenoten
result <- viz_stackedbar(
  data = data_filtered_984a0efe,
  title = "Collega's/klasgenoten",
  stacked_type = "percent",
  horizontal = TRUE,
  stack_breaks = c(0, 10, 20, 30),
  stack_bin_labels = c("Niet geselecteerd", "Geselecteerd"),
  stack_map_values = list("1" = "Geselecteerd", "0" = "Niet geselecteerd"),
  stack_order = c("Geselecteerd", "Niet geselecteerd"),
  color_palette = c("#3D7271", "#E28D50", "#F5D76E", "#C7E6D5", "#0F6B5A", "#BABACD"),
  weight_var = "weging_GAMO",
  x_var = "Education",
  x_label = "Opleidingsniveau",
  stack_var = "SourceHelp_5"
)

result
```


###### {{< iconify ph chat-circle-fill >}} Vraag 6


```{r perf-ps-wave1-edu-item6-2}
# Buren/kennissen
result <- viz_stackedbar(
  data = data_filtered_984a0efe,
  title = "Buren/kennissen",
  stacked_type = "percent",
  horizontal = TRUE,
  stack_breaks = c(0, 10, 20, 30),
  stack_bin_labels = c("Niet geselecteerd", "Geselecteerd"),
  stack_map_values = list("1" = "Geselecteerd", "0" = "Niet geselecteerd"),
  stack_order = c("Geselecteerd", "Niet geselecteerd"),
  color_palette = c("#3D7271", "#E28D50", "#F5D76E", "#C7E6D5", "#0F6B5A", "#BABACD"),
  weight_var = "weging_GAMO",
  x_var = "Education",
  x_label = "Opleidingsniveau",
  stack_var = "SourceHelp_6"
)

result
```


###### {{< iconify ph chat-circle-fill >}} Vraag 7


```{r perf-ps-wave1-edu-item7-2}
# Helpdesk
result <- viz_stackedbar(
  data = data_filtered_984a0efe,
  title = "Helpdesk",
  stacked_type = "percent",
  horizontal = TRUE,
  stack_breaks = c(0, 10, 20, 30),
  stack_bin_labels = c("Niet geselecteerd", "Geselecteerd"),
  stack_map_values = list("1" = "Geselecteerd", "0" = "Niet geselecteerd"),
  stack_order = c("Geselecteerd", "Niet geselecteerd"),
  color_palette = c("#3D7271", "#E28D50", "#F5D76E", "#C7E6D5", "#0F6B5A", "#BABACD"),
  weight_var = "weging_GAMO",
  x_var = "Education",
  x_label = "Opleidingsniveau",
  stack_var = "SourceHelp_7"
)

result
```


###### {{< iconify ph chat-circle-fill >}} Vraag 8


```{r perf-ps-wave1-edu-item8-2}
# Bibliotheek
result <- viz_stackedbar(
  data = data_filtered_984a0efe,
  title = "Bibliotheek",
  stacked_type = "percent",
  horizontal = TRUE,
  stack_breaks = c(0, 10, 20, 30),
  stack_bin_labels = c("Niet geselecteerd", "Geselecteerd"),
  stack_map_values = list("1" = "Geselecteerd", "0" = "Niet geselecteerd"),
  stack_order = c("Geselecteerd", "Niet geselecteerd"),
  color_palette = c("#3D7271", "#E28D50", "#F5D76E", "#C7E6D5", "#0F6B5A", "#BABACD"),
  weight_var = "weging_GAMO",
  x_var = "Education",
  x_label = "Opleidingsniveau",
  stack_var = "SourceHelp_8"
)

result
```


###### {{< iconify ph chat-circle-fill >}} Vraag 9


```{r perf-ps-wave1-edu-item9-2}
# Telecom/online helpdesk
result <- viz_stackedbar(
  data = data_filtered_984a0efe,
  title = "Telecom/online helpdesk",
  stacked_type = "percent",
  horizontal = TRUE,
  stack_breaks = c(0, 10, 20, 30),
  stack_bin_labels = c("Niet geselecteerd", "Geselecteerd"),
  stack_map_values = list("1" = "Geselecteerd", "0" = "Niet geselecteerd"),
  stack_order = c("Geselecteerd", "Niet geselecteerd"),
  color_palette = c("#3D7271", "#E28D50", "#F5D76E", "#C7E6D5", "#0F6B5A", "#BABACD"),
  weight_var = "weging_GAMO",
  x_var = "Education",
  x_label = "Opleidingsniveau",
  stack_var = "SourceHelp_9"
)

result
```


:::


##### {{< iconify ph globe-hemisphere-east >}} Migratieachtergrond


::: {.panel-tabset}

###### {{< iconify ph chat-circle-fill >}} Vraag 1


```{r perf-ps-wave1-mig-item1-2}
# Ik heb geen hulp nodig
result <- viz_stackedbar(
  data = data_filtered_984a0efe,
  title = "Ik heb geen hulp nodig",
  stacked_type = "percent",
  horizontal = TRUE,
  stack_breaks = c(0, 10, 20, 30),
  stack_bin_labels = c("Niet geselecteerd", "Geselecteerd"),
  stack_map_values = list("1" = "Geselecteerd", "0" = "Niet geselecteerd"),
  stack_order = c("Geselecteerd", "Niet geselecteerd"),
  color_palette = c("#3D7271", "#E28D50", "#F5D76E", "#C7E6D5", "#0F6B5A", "#BABACD"),
  weight_var = "weging_GAMO",
  x_var = "MigrationBackground",
  x_label = "Migratieachtergrond",
  stack_var = "SourceHelp_1"
)

result
```


###### {{< iconify ph chat-circle-fill >}} Vraag 2


```{r perf-ps-wave1-mig-item2-2}
# Ik ken niemand
result <- viz_stackedbar(
  data = data_filtered_984a0efe,
  title = "Ik ken niemand",
  stacked_type = "percent",
  horizontal = TRUE,
  stack_breaks = c(0, 10, 20, 30),
  stack_bin_labels = c("Niet geselecteerd", "Geselecteerd"),
  stack_map_values = list("1" = "Geselecteerd", "0" = "Niet geselecteerd"),
  stack_order = c("Geselecteerd", "Niet geselecteerd"),
  color_palette = c("#3D7271", "#E28D50", "#F5D76E", "#C7E6D5", "#0F6B5A", "#BABACD"),
  weight_var = "weging_GAMO",
  x_var = "MigrationBackground",
  x_label = "Migratieachtergrond",
  stack_var = "SourceHelp_2"
)

result
```


###### {{< iconify ph chat-circle-fill >}} Vraag 3


```{r perf-ps-wave1-mig-item3-2}
# Familie
result <- viz_stackedbar(
  data = data_filtered_984a0efe,
  title = "Familie",
  stacked_type = "percent",
  horizontal = TRUE,
  stack_breaks = c(0, 10, 20, 30),
  stack_bin_labels = c("Niet geselecteerd", "Geselecteerd"),
  stack_map_values = list("1" = "Geselecteerd", "0" = "Niet geselecteerd"),
  stack_order = c("Geselecteerd", "Niet geselecteerd"),
  color_palette = c("#3D7271", "#E28D50", "#F5D76E", "#C7E6D5", "#0F6B5A", "#BABACD"),
  weight_var = "weging_GAMO",
  x_var = "MigrationBackground",
  x_label = "Migratieachtergrond",
  stack_var = "SourceHelp_3"
)

result
```


###### {{< iconify ph chat-circle-fill >}} Vraag 4


```{r perf-ps-wave1-mig-item4-2}
# Vrienden
result <- viz_stackedbar(
  data = data_filtered_984a0efe,
  title = "Vrienden",
  stacked_type = "percent",
  horizontal = TRUE,
  stack_breaks = c(0, 10, 20, 30),
  stack_bin_labels = c("Niet geselecteerd", "Geselecteerd"),
  stack_map_values = list("1" = "Geselecteerd", "0" = "Niet geselecteerd"),
  stack_order = c("Geselecteerd", "Niet geselecteerd"),
  color_palette = c("#3D7271", "#E28D50", "#F5D76E", "#C7E6D5", "#0F6B5A", "#BABACD"),
  weight_var = "weging_GAMO",
  x_var = "MigrationBackground",
  x_label = "Migratieachtergrond",
  stack_var = "SourceHelp_4"
)

result
```


###### {{< iconify ph chat-circle-fill >}} Vraag 5


```{r perf-ps-wave1-mig-item5-2}
# Collega's/klasgenoten
result <- viz_stackedbar(
  data = data_filtered_984a0efe,
  title = "Collega's/klasgenoten",
  stacked_type = "percent",
  horizontal = TRUE,
  stack_breaks = c(0, 10, 20, 30),
  stack_bin_labels = c("Niet geselecteerd", "Geselecteerd"),
  stack_map_values = list("1" = "Geselecteerd", "0" = "Niet geselecteerd"),
  stack_order = c("Geselecteerd", "Niet geselecteerd"),
  color_palette = c("#3D7271", "#E28D50", "#F5D76E", "#C7E6D5", "#0F6B5A", "#BABACD"),
  weight_var = "weging_GAMO",
  x_var = "MigrationBackground",
  x_label = "Migratieachtergrond",
  stack_var = "SourceHelp_5"
)

result
```


###### {{< iconify ph chat-circle-fill >}} Vraag 6


```{r perf-ps-wave1-mig-item6-2}
# Buren/kennissen
result <- viz_stackedbar(
  data = data_filtered_984a0efe,
  title = "Buren/kennissen",
  stacked_type = "percent",
  horizontal = TRUE,
  stack_breaks = c(0, 10, 20, 30),
  stack_bin_labels = c("Niet geselecteerd", "Geselecteerd"),
  stack_map_values = list("1" = "Geselecteerd", "0" = "Niet geselecteerd"),
  stack_order = c("Geselecteerd", "Niet geselecteerd"),
  color_palette = c("#3D7271", "#E28D50", "#F5D76E", "#C7E6D5", "#0F6B5A", "#BABACD"),
  weight_var = "weging_GAMO",
  x_var = "MigrationBackground",
  x_label = "Migratieachtergrond",
  stack_var = "SourceHelp_6"
)

result
```


###### {{< iconify ph chat-circle-fill >}} Vraag 7


```{r perf-ps-wave1-mig-item7-2}
# Helpdesk
result <- viz_stackedbar(
  data = data_filtered_984a0efe,
  title = "Helpdesk",
  stacked_type = "percent",
  horizontal = TRUE,
  stack_breaks = c(0, 10, 20, 30),
  stack_bin_labels = c("Niet geselecteerd", "Geselecteerd"),
  stack_map_values = list("1" = "Geselecteerd", "0" = "Niet geselecteerd"),
  stack_order = c("Geselecteerd", "Niet geselecteerd"),
  color_palette = c("#3D7271", "#E28D50", "#F5D76E", "#C7E6D5", "#0F6B5A", "#BABACD"),
  weight_var = "weging_GAMO",
  x_var = "MigrationBackground",
  x_label = "Migratieachtergrond",
  stack_var = "SourceHelp_7"
)

result
```


###### {{< iconify ph chat-circle-fill >}} Vraag 8


```{r perf-ps-wave1-mig-item8-2}
# Bibliotheek
result <- viz_stackedbar(
  data = data_filtered_984a0efe,
  title = "Bibliotheek",
  stacked_type = "percent",
  horizontal = TRUE,
  stack_breaks = c(0, 10, 20, 30),
  stack_bin_labels = c("Niet geselecteerd", "Geselecteerd"),
  stack_map_values = list("1" = "Geselecteerd", "0" = "Niet geselecteerd"),
  stack_order = c("Geselecteerd", "Niet geselecteerd"),
  color_palette = c("#3D7271", "#E28D50", "#F5D76E", "#C7E6D5", "#0F6B5A", "#BABACD"),
  weight_var = "weging_GAMO",
  x_var = "MigrationBackground",
  x_label = "Migratieachtergrond",
  stack_var = "SourceHelp_8"
)

result
```


###### {{< iconify ph chat-circle-fill >}} Vraag 9


```{r perf-ps-wave1-mig-item9-2}
# Telecom/online helpdesk
result <- viz_stackedbar(
  data = data_filtered_984a0efe,
  title = "Telecom/online helpdesk",
  stacked_type = "percent",
  horizontal = TRUE,
  stack_breaks = c(0, 10, 20, 30),
  stack_bin_labels = c("Niet geselecteerd", "Geselecteerd"),
  stack_map_values = list("1" = "Geselecteerd", "0" = "Niet geselecteerd"),
  stack_order = c("Geselecteerd", "Niet geselecteerd"),
  color_palette = c("#3D7271", "#E28D50", "#F5D76E", "#C7E6D5", "#0F6B5A", "#BABACD"),
  weight_var = "weging_GAMO",
  x_var = "MigrationBackground",
  x_label = "Migratieachtergrond",
  stack_var = "SourceHelp_9"
)

result
```


:::


:::


### {{< iconify ph number-circle-two-fill >}} Ronde 2


::: {.panel-tabset}

##### {{< iconify ph users-fill >}} Algemeen


```{r perf-ps-wave2-overall-2}
# 
result <- viz_stackedbars(
  data = data_filtered_4af682fd,
  title = "",
  x_vars = c("SourceHelp_1", "SourceHelp_2", "SourceHelp_3", "SourceHelp_4", "SourceHelp_5", "SourceHelp_6", "SourceHelp_7", "SourceHelp_8", "SourceHelp_9"),
  x_var_labels = c("Ik heb geen hulp nodig", "Ik ken niemand", "Familie", "Vrienden", "Collega's/klasgenoten", "Buren/kennissen", "Helpdesk", "Bibliotheek", "Telecom/online helpdesk"),
  stacked_type = "percent",
  color_palette = c("#3D7271", "#E28D50", "#F5D76E", "#C7E6D5", "#0F6B5A", "#BABACD"),
  horizontal = TRUE,
  x_label = "",
  stack_breaks = c(0, 10, 20, 30),
  stack_bin_labels = c("Niet geselecteerd", "Geselecteerd"),
  stack_map_values = list("1" = "Geselecteerd", "0" = "Niet geselecteerd"),
  stack_order = c("Geselecteerd", "Niet geselecteerd"),
  stack_label = NULL,
  weight_var = "weging_GAMO"
)

result
```


##### {{< iconify mdi:human-male-male-child >}} Leeftijd


::: {.panel-tabset}

###### {{< iconify ph chat-circle-fill >}} Vraag 1


```{r perf-ps-wave2-age-item1-2}
# Ik heb geen hulp nodig
result <- viz_stackedbar(
  data = data_filtered_4af682fd,
  title = "Ik heb geen hulp nodig",
  stacked_type = "percent",
  horizontal = TRUE,
  stack_breaks = c(0, 10, 20, 30),
  stack_bin_labels = c("Niet geselecteerd", "Geselecteerd"),
  stack_map_values = list("1" = "Geselecteerd", "0" = "Niet geselecteerd"),
  stack_order = c("Geselecteerd", "Niet geselecteerd"),
  color_palette = c("#3D7271", "#E28D50", "#F5D76E", "#C7E6D5", "#0F6B5A", "#BABACD"),
  weight_var = "weging_GAMO",
  x_var = "AgeGroup",
  x_label = "Leeftijd",
  stack_var = "SourceHelp_1"
)

result
```


###### {{< iconify ph chat-circle-fill >}} Vraag 2


```{r perf-ps-wave2-age-item2-2}
# Ik ken niemand
result <- viz_stackedbar(
  data = data_filtered_4af682fd,
  title = "Ik ken niemand",
  stacked_type = "percent",
  horizontal = TRUE,
  stack_breaks = c(0, 10, 20, 30),
  stack_bin_labels = c("Niet geselecteerd", "Geselecteerd"),
  stack_map_values = list("1" = "Geselecteerd", "0" = "Niet geselecteerd"),
  stack_order = c("Geselecteerd", "Niet geselecteerd"),
  color_palette = c("#3D7271", "#E28D50", "#F5D76E", "#C7E6D5", "#0F6B5A", "#BABACD"),
  weight_var = "weging_GAMO",
  x_var = "AgeGroup",
  x_label = "Leeftijd",
  stack_var = "SourceHelp_2"
)

result
```


###### {{< iconify ph chat-circle-fill >}} Vraag 3


```{r perf-ps-wave2-age-item3-2}
# Familie
result <- viz_stackedbar(
  data = data_filtered_4af682fd,
  title = "Familie",
  stacked_type = "percent",
  horizontal = TRUE,
  stack_breaks = c(0, 10, 20, 30),
  stack_bin_labels = c("Niet geselecteerd", "Geselecteerd"),
  stack_map_values = list("1" = "Geselecteerd", "0" = "Niet geselecteerd"),
  stack_order = c("Geselecteerd", "Niet geselecteerd"),
  color_palette = c("#3D7271", "#E28D50", "#F5D76E", "#C7E6D5", "#0F6B5A", "#BABACD"),
  weight_var = "weging_GAMO",
  x_var = "AgeGroup",
  x_label = "Leeftijd",
  stack_var = "SourceHelp_3"
)

result
```


###### {{< iconify ph chat-circle-fill >}} Vraag 4


```{r perf-ps-wave2-age-item4-2}
# Vrienden
result <- viz_stackedbar(
  data = data_filtered_4af682fd,
  title = "Vrienden",
  stacked_type = "percent",
  horizontal = TRUE,
  stack_breaks = c(0, 10, 20, 30),
  stack_bin_labels = c("Niet geselecteerd", "Geselecteerd"),
  stack_map_values = list("1" = "Geselecteerd", "0" = "Niet geselecteerd"),
  stack_order = c("Geselecteerd", "Niet geselecteerd"),
  color_palette = c("#3D7271", "#E28D50", "#F5D76E", "#C7E6D5", "#0F6B5A", "#BABACD"),
  weight_var = "weging_GAMO",
  x_var = "AgeGroup",
  x_label = "Leeftijd",
  stack_var = "SourceHelp_4"
)

result
```


###### {{< iconify ph chat-circle-fill >}} Vraag 5


```{r perf-ps-wave2-age-item5-2}
# Collega's/klasgenoten
result <- viz_stackedbar(
  data = data_filtered_4af682fd,
  title = "Collega's/klasgenoten",
  stacked_type = "percent",
  horizontal = TRUE,
  stack_breaks = c(0, 10, 20, 30),
  stack_bin_labels = c("Niet geselecteerd", "Geselecteerd"),
  stack_map_values = list("1" = "Geselecteerd", "0" = "Niet geselecteerd"),
  stack_order = c("Geselecteerd", "Niet geselecteerd"),
  color_palette = c("#3D7271", "#E28D50", "#F5D76E", "#C7E6D5", "#0F6B5A", "#BABACD"),
  weight_var = "weging_GAMO",
  x_var = "AgeGroup",
  x_label = "Leeftijd",
  stack_var = "SourceHelp_5"
)

result
```


###### {{< iconify ph chat-circle-fill >}} Vraag 6


```{r perf-ps-wave2-age-item6-2}
# Buren/kennissen
result <- viz_stackedbar(
  data = data_filtered_4af682fd,
  title = "Buren/kennissen",
  stacked_type = "percent",
  horizontal = TRUE,
  stack_breaks = c(0, 10, 20, 30),
  stack_bin_labels = c("Niet geselecteerd", "Geselecteerd"),
  stack_map_values = list("1" = "Geselecteerd", "0" = "Niet geselecteerd"),
  stack_order = c("Geselecteerd", "Niet geselecteerd"),
  color_palette = c("#3D7271", "#E28D50", "#F5D76E", "#C7E6D5", "#0F6B5A", "#BABACD"),
  weight_var = "weging_GAMO",
  x_var = "AgeGroup",
  x_label = "Leeftijd",
  stack_var = "SourceHelp_6"
)

result
```


###### {{< iconify ph chat-circle-fill >}} Vraag 7


```{r perf-ps-wave2-age-item7-2}
# Helpdesk
result <- viz_stackedbar(
  data = data_filtered_4af682fd,
  title = "Helpdesk",
  stacked_type = "percent",
  horizontal = TRUE,
  stack_breaks = c(0, 10, 20, 30),
  stack_bin_labels = c("Niet geselecteerd", "Geselecteerd"),
  stack_map_values = list("1" = "Geselecteerd", "0" = "Niet geselecteerd"),
  stack_order = c("Geselecteerd", "Niet geselecteerd"),
  color_palette = c("#3D7271", "#E28D50", "#F5D76E", "#C7E6D5", "#0F6B5A", "#BABACD"),
  weight_var = "weging_GAMO",
  x_var = "AgeGroup",
  x_label = "Leeftijd",
  stack_var = "SourceHelp_7"
)

result
```


###### {{< iconify ph chat-circle-fill >}} Vraag 8


```{r perf-ps-wave2-age-item8-2}
# Bibliotheek
result <- viz_stackedbar(
  data = data_filtered_4af682fd,
  title = "Bibliotheek",
  stacked_type = "percent",
  horizontal = TRUE,
  stack_breaks = c(0, 10, 20, 30),
  stack_bin_labels = c("Niet geselecteerd", "Geselecteerd"),
  stack_map_values = list("1" = "Geselecteerd", "0" = "Niet geselecteerd"),
  stack_order = c("Geselecteerd", "Niet geselecteerd"),
  color_palette = c("#3D7271", "#E28D50", "#F5D76E", "#C7E6D5", "#0F6B5A", "#BABACD"),
  weight_var = "weging_GAMO",
  x_var = "AgeGroup",
  x_label = "Leeftijd",
  stack_var = "SourceHelp_8"
)

result
```


###### {{< iconify ph chat-circle-fill >}} Vraag 9


```{r perf-ps-wave2-age-item9-2}
# Telecom/online helpdesk
result <- viz_stackedbar(
  data = data_filtered_4af682fd,
  title = "Telecom/online helpdesk",
  stacked_type = "percent",
  horizontal = TRUE,
  stack_breaks = c(0, 10, 20, 30),
  stack_bin_labels = c("Niet geselecteerd", "Geselecteerd"),
  stack_map_values = list("1" = "Geselecteerd", "0" = "Niet geselecteerd"),
  stack_order = c("Geselecteerd", "Niet geselecteerd"),
  color_palette = c("#3D7271", "#E28D50", "#F5D76E", "#C7E6D5", "#0F6B5A", "#BABACD"),
  weight_var = "weging_GAMO",
  x_var = "AgeGroup",
  x_label = "Leeftijd",
  stack_var = "SourceHelp_9"
)

result
```


:::


##### {{< iconify mdi gender-transgender >}} Geslacht


::: {.panel-tabset}

###### {{< iconify ph chat-circle-fill >}} Vraag 1


```{r perf-ps-wave2-gender-item1-2}
# Ik heb geen hulp nodig
result <- viz_stackedbar(
  data = data_filtered_4af682fd,
  title = "Ik heb geen hulp nodig",
  stacked_type = "percent",
  horizontal = TRUE,
  stack_breaks = c(0, 10, 20, 30),
  stack_bin_labels = c("Niet geselecteerd", "Geselecteerd"),
  stack_map_values = list("1" = "Geselecteerd", "0" = "Niet geselecteerd"),
  stack_order = c("Geselecteerd", "Niet geselecteerd"),
  color_palette = c("#3D7271", "#E28D50", "#F5D76E", "#C7E6D5", "#0F6B5A", "#BABACD"),
  weight_var = "weging_GAMO",
  x_var = "geslacht",
  x_label = "Geslacht",
  stack_var = "SourceHelp_1"
)

result
```


###### {{< iconify ph chat-circle-fill >}} Vraag 2


```{r perf-ps-wave2-gender-item2-2}
# Ik ken niemand
result <- viz_stackedbar(
  data = data_filtered_4af682fd,
  title = "Ik ken niemand",
  stacked_type = "percent",
  horizontal = TRUE,
  stack_breaks = c(0, 10, 20, 30),
  stack_bin_labels = c("Niet geselecteerd", "Geselecteerd"),
  stack_map_values = list("1" = "Geselecteerd", "0" = "Niet geselecteerd"),
  stack_order = c("Geselecteerd", "Niet geselecteerd"),
  color_palette = c("#3D7271", "#E28D50", "#F5D76E", "#C7E6D5", "#0F6B5A", "#BABACD"),
  weight_var = "weging_GAMO",
  x_var = "geslacht",
  x_label = "Geslacht",
  stack_var = "SourceHelp_2"
)

result
```


###### {{< iconify ph chat-circle-fill >}} Vraag 3


```{r perf-ps-wave2-gender-item3-2}
# Familie
result <- viz_stackedbar(
  data = data_filtered_4af682fd,
  title = "Familie",
  stacked_type = "percent",
  horizontal = TRUE,
  stack_breaks = c(0, 10, 20, 30),
  stack_bin_labels = c("Niet geselecteerd", "Geselecteerd"),
  stack_map_values = list("1" = "Geselecteerd", "0" = "Niet geselecteerd"),
  stack_order = c("Geselecteerd", "Niet geselecteerd"),
  color_palette = c("#3D7271", "#E28D50", "#F5D76E", "#C7E6D5", "#0F6B5A", "#BABACD"),
  weight_var = "weging_GAMO",
  x_var = "geslacht",
  x_label = "Geslacht",
  stack_var = "SourceHelp_3"
)

result
```


###### {{< iconify ph chat-circle-fill >}} Vraag 4


```{r perf-ps-wave2-gender-item4-2}
# Vrienden
result <- viz_stackedbar(
  data = data_filtered_4af682fd,
  title = "Vrienden",
  stacked_type = "percent",
  horizontal = TRUE,
  stack_breaks = c(0, 10, 20, 30),
  stack_bin_labels = c("Niet geselecteerd", "Geselecteerd"),
  stack_map_values = list("1" = "Geselecteerd", "0" = "Niet geselecteerd"),
  stack_order = c("Geselecteerd", "Niet geselecteerd"),
  color_palette = c("#3D7271", "#E28D50", "#F5D76E", "#C7E6D5", "#0F6B5A", "#BABACD"),
  weight_var = "weging_GAMO",
  x_var = "geslacht",
  x_label = "Geslacht",
  stack_var = "SourceHelp_4"
)

result
```


###### {{< iconify ph chat-circle-fill >}} Vraag 5


```{r perf-ps-wave2-gender-item5-2}
# Collega's/klasgenoten
result <- viz_stackedbar(
  data = data_filtered_4af682fd,
  title = "Collega's/klasgenoten",
  stacked_type = "percent",
  horizontal = TRUE,
  stack_breaks = c(0, 10, 20, 30),
  stack_bin_labels = c("Niet geselecteerd", "Geselecteerd"),
  stack_map_values = list("1" = "Geselecteerd", "0" = "Niet geselecteerd"),
  stack_order = c("Geselecteerd", "Niet geselecteerd"),
  color_palette = c("#3D7271", "#E28D50", "#F5D76E", "#C7E6D5", "#0F6B5A", "#BABACD"),
  weight_var = "weging_GAMO",
  x_var = "geslacht",
  x_label = "Geslacht",
  stack_var = "SourceHelp_5"
)

result
```


###### {{< iconify ph chat-circle-fill >}} Vraag 6


```{r perf-ps-wave2-gender-item6-2}
# Buren/kennissen
result <- viz_stackedbar(
  data = data_filtered_4af682fd,
  title = "Buren/kennissen",
  stacked_type = "percent",
  horizontal = TRUE,
  stack_breaks = c(0, 10, 20, 30),
  stack_bin_labels = c("Niet geselecteerd", "Geselecteerd"),
  stack_map_values = list("1" = "Geselecteerd", "0" = "Niet geselecteerd"),
  stack_order = c("Geselecteerd", "Niet geselecteerd"),
  color_palette = c("#3D7271", "#E28D50", "#F5D76E", "#C7E6D5", "#0F6B5A", "#BABACD"),
  weight_var = "weging_GAMO",
  x_var = "geslacht",
  x_label = "Geslacht",
  stack_var = "SourceHelp_6"
)

result
```


###### {{< iconify ph chat-circle-fill >}} Vraag 7


```{r perf-ps-wave2-gender-item7-2}
# Helpdesk
result <- viz_stackedbar(
  data = data_filtered_4af682fd,
  title = "Helpdesk",
  stacked_type = "percent",
  horizontal = TRUE,
  stack_breaks = c(0, 10, 20, 30),
  stack_bin_labels = c("Niet geselecteerd", "Geselecteerd"),
  stack_map_values = list("1" = "Geselecteerd", "0" = "Niet geselecteerd"),
  stack_order = c("Geselecteerd", "Niet geselecteerd"),
  color_palette = c("#3D7271", "#E28D50", "#F5D76E", "#C7E6D5", "#0F6B5A", "#BABACD"),
  weight_var = "weging_GAMO",
  x_var = "geslacht",
  x_label = "Geslacht",
  stack_var = "SourceHelp_7"
)

result
```


###### {{< iconify ph chat-circle-fill >}} Vraag 8


```{r perf-ps-wave2-gender-item8-2}
# Bibliotheek
result <- viz_stackedbar(
  data = data_filtered_4af682fd,
  title = "Bibliotheek",
  stacked_type = "percent",
  horizontal = TRUE,
  stack_breaks = c(0, 10, 20, 30),
  stack_bin_labels = c("Niet geselecteerd", "Geselecteerd"),
  stack_map_values = list("1" = "Geselecteerd", "0" = "Niet geselecteerd"),
  stack_order = c("Geselecteerd", "Niet geselecteerd"),
  color_palette = c("#3D7271", "#E28D50", "#F5D76E", "#C7E6D5", "#0F6B5A", "#BABACD"),
  weight_var = "weging_GAMO",
  x_var = "geslacht",
  x_label = "Geslacht",
  stack_var = "SourceHelp_8"
)

result
```


###### {{< iconify ph chat-circle-fill >}} Vraag 9


```{r perf-ps-wave2-gender-item9-2}
# Telecom/online helpdesk
result <- viz_stackedbar(
  data = data_filtered_4af682fd,
  title = "Telecom/online helpdesk",
  stacked_type = "percent",
  horizontal = TRUE,
  stack_breaks = c(0, 10, 20, 30),
  stack_bin_labels = c("Niet geselecteerd", "Geselecteerd"),
  stack_map_values = list("1" = "Geselecteerd", "0" = "Niet geselecteerd"),
  stack_order = c("Geselecteerd", "Niet geselecteerd"),
  color_palette = c("#3D7271", "#E28D50", "#F5D76E", "#C7E6D5", "#0F6B5A", "#BABACD"),
  weight_var = "weging_GAMO",
  x_var = "geslacht",
  x_label = "Geslacht",
  stack_var = "SourceHelp_9"
)

result
```


:::


##### {{< iconify ph graduation-cap-fill >}} Opleidingsniveau


::: {.panel-tabset}

###### {{< iconify ph chat-circle-fill >}} Vraag 1


```{r perf-ps-wave2-edu-item1-2}
# Ik heb geen hulp nodig
result <- viz_stackedbar(
  data = data_filtered_4af682fd,
  title = "Ik heb geen hulp nodig",
  stacked_type = "percent",
  horizontal = TRUE,
  stack_breaks = c(0, 10, 20, 30),
  stack_bin_labels = c("Niet geselecteerd", "Geselecteerd"),
  stack_map_values = list("1" = "Geselecteerd", "0" = "Niet geselecteerd"),
  stack_order = c("Geselecteerd", "Niet geselecteerd"),
  color_palette = c("#3D7271", "#E28D50", "#F5D76E", "#C7E6D5", "#0F6B5A", "#BABACD"),
  weight_var = "weging_GAMO",
  x_var = "Education",
  x_label = "Opleidingsniveau",
  stack_var = "SourceHelp_1"
)

result
```


###### {{< iconify ph chat-circle-fill >}} Vraag 2


```{r perf-ps-wave2-edu-item2-2}
# Ik ken niemand
result <- viz_stackedbar(
  data = data_filtered_4af682fd,
  title = "Ik ken niemand",
  stacked_type = "percent",
  horizontal = TRUE,
  stack_breaks = c(0, 10, 20, 30),
  stack_bin_labels = c("Niet geselecteerd", "Geselecteerd"),
  stack_map_values = list("1" = "Geselecteerd", "0" = "Niet geselecteerd"),
  stack_order = c("Geselecteerd", "Niet geselecteerd"),
  color_palette = c("#3D7271", "#E28D50", "#F5D76E", "#C7E6D5", "#0F6B5A", "#BABACD"),
  weight_var = "weging_GAMO",
  x_var = "Education",
  x_label = "Opleidingsniveau",
  stack_var = "SourceHelp_2"
)

result
```


###### {{< iconify ph chat-circle-fill >}} Vraag 3


```{r perf-ps-wave2-edu-item3-2}
# Familie
result <- viz_stackedbar(
  data = data_filtered_4af682fd,
  title = "Familie",
  stacked_type = "percent",
  horizontal = TRUE,
  stack_breaks = c(0, 10, 20, 30),
  stack_bin_labels = c("Niet geselecteerd", "Geselecteerd"),
  stack_map_values = list("1" = "Geselecteerd", "0" = "Niet geselecteerd"),
  stack_order = c("Geselecteerd", "Niet geselecteerd"),
  color_palette = c("#3D7271", "#E28D50", "#F5D76E", "#C7E6D5", "#0F6B5A", "#BABACD"),
  weight_var = "weging_GAMO",
  x_var = "Education",
  x_label = "Opleidingsniveau",
  stack_var = "SourceHelp_3"
)

result
```


###### {{< iconify ph chat-circle-fill >}} Vraag 4


```{r perf-ps-wave2-edu-item4-2}
# Vrienden
result <- viz_stackedbar(
  data = data_filtered_4af682fd,
  title = "Vrienden",
  stacked_type = "percent",
  horizontal = TRUE,
  stack_breaks = c(0, 10, 20, 30),
  stack_bin_labels = c("Niet geselecteerd", "Geselecteerd"),
  stack_map_values = list("1" = "Geselecteerd", "0" = "Niet geselecteerd"),
  stack_order = c("Geselecteerd", "Niet geselecteerd"),
  color_palette = c("#3D7271", "#E28D50", "#F5D76E", "#C7E6D5", "#0F6B5A", "#BABACD"),
  weight_var = "weging_GAMO",
  x_var = "Education",
  x_label = "Opleidingsniveau",
  stack_var = "SourceHelp_4"
)

result
```


###### {{< iconify ph chat-circle-fill >}} Vraag 5


```{r perf-ps-wave2-edu-item5-2}
# Collega's/klasgenoten
result <- viz_stackedbar(
  data = data_filtered_4af682fd,
  title = "Collega's/klasgenoten",
  stacked_type = "percent",
  horizontal = TRUE,
  stack_breaks = c(0, 10, 20, 30),
  stack_bin_labels = c("Niet geselecteerd", "Geselecteerd"),
  stack_map_values = list("1" = "Geselecteerd", "0" = "Niet geselecteerd"),
  stack_order = c("Geselecteerd", "Niet geselecteerd"),
  color_palette = c("#3D7271", "#E28D50", "#F5D76E", "#C7E6D5", "#0F6B5A", "#BABACD"),
  weight_var = "weging_GAMO",
  x_var = "Education",
  x_label = "Opleidingsniveau",
  stack_var = "SourceHelp_5"
)

result
```


###### {{< iconify ph chat-circle-fill >}} Vraag 6


```{r perf-ps-wave2-edu-item6-2}
# Buren/kennissen
result <- viz_stackedbar(
  data = data_filtered_4af682fd,
  title = "Buren/kennissen",
  stacked_type = "percent",
  horizontal = TRUE,
  stack_breaks = c(0, 10, 20, 30),
  stack_bin_labels = c("Niet geselecteerd", "Geselecteerd"),
  stack_map_values = list("1" = "Geselecteerd", "0" = "Niet geselecteerd"),
  stack_order = c("Geselecteerd", "Niet geselecteerd"),
  color_palette = c("#3D7271", "#E28D50", "#F5D76E", "#C7E6D5", "#0F6B5A", "#BABACD"),
  weight_var = "weging_GAMO",
  x_var = "Education",
  x_label = "Opleidingsniveau",
  stack_var = "SourceHelp_6"
)

result
```


###### {{< iconify ph chat-circle-fill >}} Vraag 7


```{r perf-ps-wave2-edu-item7-2}
# Helpdesk
result <- viz_stackedbar(
  data = data_filtered_4af682fd,
  title = "Helpdesk",
  stacked_type = "percent",
  horizontal = TRUE,
  stack_breaks = c(0, 10, 20, 30),
  stack_bin_labels = c("Niet geselecteerd", "Geselecteerd"),
  stack_map_values = list("1" = "Geselecteerd", "0" = "Niet geselecteerd"),
  stack_order = c("Geselecteerd", "Niet geselecteerd"),
  color_palette = c("#3D7271", "#E28D50", "#F5D76E", "#C7E6D5", "#0F6B5A", "#BABACD"),
  weight_var = "weging_GAMO",
  x_var = "Education",
  x_label = "Opleidingsniveau",
  stack_var = "SourceHelp_7"
)

result
```


###### {{< iconify ph chat-circle-fill >}} Vraag 8


```{r perf-ps-wave2-edu-item8-2}
# Bibliotheek
result <- viz_stackedbar(
  data = data_filtered_4af682fd,
  title = "Bibliotheek",
  stacked_type = "percent",
  horizontal = TRUE,
  stack_breaks = c(0, 10, 20, 30),
  stack_bin_labels = c("Niet geselecteerd", "Geselecteerd"),
  stack_map_values = list("1" = "Geselecteerd", "0" = "Niet geselecteerd"),
  stack_order = c("Geselecteerd", "Niet geselecteerd"),
  color_palette = c("#3D7271", "#E28D50", "#F5D76E", "#C7E6D5", "#0F6B5A", "#BABACD"),
  weight_var = "weging_GAMO",
  x_var = "Education",
  x_label = "Opleidingsniveau",
  stack_var = "SourceHelp_8"
)

result
```


###### {{< iconify ph chat-circle-fill >}} Vraag 9


```{r perf-ps-wave2-edu-item9-2}
# Telecom/online helpdesk
result <- viz_stackedbar(
  data = data_filtered_4af682fd,
  title = "Telecom/online helpdesk",
  stacked_type = "percent",
  horizontal = TRUE,
  stack_breaks = c(0, 10, 20, 30),
  stack_bin_labels = c("Niet geselecteerd", "Geselecteerd"),
  stack_map_values = list("1" = "Geselecteerd", "0" = "Niet geselecteerd"),
  stack_order = c("Geselecteerd", "Niet geselecteerd"),
  color_palette = c("#3D7271", "#E28D50", "#F5D76E", "#C7E6D5", "#0F6B5A", "#BABACD"),
  weight_var = "weging_GAMO",
  x_var = "Education",
  x_label = "Opleidingsniveau",
  stack_var = "SourceHelp_9"
)

result
```


:::


##### {{< iconify ph globe-hemisphere-east >}} Migratieachtergrond


::: {.panel-tabset}

###### {{< iconify ph chat-circle-fill >}} Vraag 1


```{r perf-ps-wave2-mig-item1-2}
# Ik heb geen hulp nodig
result <- viz_stackedbar(
  data = data_filtered_4af682fd,
  title = "Ik heb geen hulp nodig",
  stacked_type = "percent",
  horizontal = TRUE,
  stack_breaks = c(0, 10, 20, 30),
  stack_bin_labels = c("Niet geselecteerd", "Geselecteerd"),
  stack_map_values = list("1" = "Geselecteerd", "0" = "Niet geselecteerd"),
  stack_order = c("Geselecteerd", "Niet geselecteerd"),
  color_palette = c("#3D7271", "#E28D50", "#F5D76E", "#C7E6D5", "#0F6B5A", "#BABACD"),
  weight_var = "weging_GAMO",
  x_var = "MigrationBackground",
  x_label = "Migratieachtergrond",
  stack_var = "SourceHelp_1"
)

result
```


###### {{< iconify ph chat-circle-fill >}} Vraag 2


```{r perf-ps-wave2-mig-item2-2}
# Ik ken niemand
result <- viz_stackedbar(
  data = data_filtered_4af682fd,
  title = "Ik ken niemand",
  stacked_type = "percent",
  horizontal = TRUE,
  stack_breaks = c(0, 10, 20, 30),
  stack_bin_labels = c("Niet geselecteerd", "Geselecteerd"),
  stack_map_values = list("1" = "Geselecteerd", "0" = "Niet geselecteerd"),
  stack_order = c("Geselecteerd", "Niet geselecteerd"),
  color_palette = c("#3D7271", "#E28D50", "#F5D76E", "#C7E6D5", "#0F6B5A", "#BABACD"),
  weight_var = "weging_GAMO",
  x_var = "MigrationBackground",
  x_label = "Migratieachtergrond",
  stack_var = "SourceHelp_2"
)

result
```


###### {{< iconify ph chat-circle-fill >}} Vraag 3


```{r perf-ps-wave2-mig-item3-2}
# Familie
result <- viz_stackedbar(
  data = data_filtered_4af682fd,
  title = "Familie",
  stacked_type = "percent",
  horizontal = TRUE,
  stack_breaks = c(0, 10, 20, 30),
  stack_bin_labels = c("Niet geselecteerd", "Geselecteerd"),
  stack_map_values = list("1" = "Geselecteerd", "0" = "Niet geselecteerd"),
  stack_order = c("Geselecteerd", "Niet geselecteerd"),
  color_palette = c("#3D7271", "#E28D50", "#F5D76E", "#C7E6D5", "#0F6B5A", "#BABACD"),
  weight_var = "weging_GAMO",
  x_var = "MigrationBackground",
  x_label = "Migratieachtergrond",
  stack_var = "SourceHelp_3"
)

result
```


###### {{< iconify ph chat-circle-fill >}} Vraag 4


```{r perf-ps-wave2-mig-item4-2}
# Vrienden
result <- viz_stackedbar(
  data = data_filtered_4af682fd,
  title = "Vrienden",
  stacked_type = "percent",
  horizontal = TRUE,
  stack_breaks = c(0, 10, 20, 30),
  stack_bin_labels = c("Niet geselecteerd", "Geselecteerd"),
  stack_map_values = list("1" = "Geselecteerd", "0" = "Niet geselecteerd"),
  stack_order = c("Geselecteerd", "Niet geselecteerd"),
  color_palette = c("#3D7271", "#E28D50", "#F5D76E", "#C7E6D5", "#0F6B5A", "#BABACD"),
  weight_var = "weging_GAMO",
  x_var = "MigrationBackground",
  x_label = "Migratieachtergrond",
  stack_var = "SourceHelp_4"
)

result
```


###### {{< iconify ph chat-circle-fill >}} Vraag 5


```{r perf-ps-wave2-mig-item5-2}
# Collega's/klasgenoten
result <- viz_stackedbar(
  data = data_filtered_4af682fd,
  title = "Collega's/klasgenoten",
  stacked_type = "percent",
  horizontal = TRUE,
  stack_breaks = c(0, 10, 20, 30),
  stack_bin_labels = c("Niet geselecteerd", "Geselecteerd"),
  stack_map_values = list("1" = "Geselecteerd", "0" = "Niet geselecteerd"),
  stack_order = c("Geselecteerd", "Niet geselecteerd"),
  color_palette = c("#3D7271", "#E28D50", "#F5D76E", "#C7E6D5", "#0F6B5A", "#BABACD"),
  weight_var = "weging_GAMO",
  x_var = "MigrationBackground",
  x_label = "Migratieachtergrond",
  stack_var = "SourceHelp_5"
)

result
```


###### {{< iconify ph chat-circle-fill >}} Vraag 6


```{r perf-ps-wave2-mig-item6-2}
# Buren/kennissen
result <- viz_stackedbar(
  data = data_filtered_4af682fd,
  title = "Buren/kennissen",
  stacked_type = "percent",
  horizontal = TRUE,
  stack_breaks = c(0, 10, 20, 30),
  stack_bin_labels = c("Niet geselecteerd", "Geselecteerd"),
  stack_map_values = list("1" = "Geselecteerd", "0" = "Niet geselecteerd"),
  stack_order = c("Geselecteerd", "Niet geselecteerd"),
  color_palette = c("#3D7271", "#E28D50", "#F5D76E", "#C7E6D5", "#0F6B5A", "#BABACD"),
  weight_var = "weging_GAMO",
  x_var = "MigrationBackground",
  x_label = "Migratieachtergrond",
  stack_var = "SourceHelp_6"
)

result
```


###### {{< iconify ph chat-circle-fill >}} Vraag 7


```{r perf-ps-wave2-mig-item7-2}
# Helpdesk
result <- viz_stackedbar(
  data = data_filtered_4af682fd,
  title = "Helpdesk",
  stacked_type = "percent",
  horizontal = TRUE,
  stack_breaks = c(0, 10, 20, 30),
  stack_bin_labels = c("Niet geselecteerd", "Geselecteerd"),
  stack_map_values = list("1" = "Geselecteerd", "0" = "Niet geselecteerd"),
  stack_order = c("Geselecteerd", "Niet geselecteerd"),
  color_palette = c("#3D7271", "#E28D50", "#F5D76E", "#C7E6D5", "#0F6B5A", "#BABACD"),
  weight_var = "weging_GAMO",
  x_var = "MigrationBackground",
  x_label = "Migratieachtergrond",
  stack_var = "SourceHelp_7"
)

result
```


###### {{< iconify ph chat-circle-fill >}} Vraag 8


```{r perf-ps-wave2-mig-item8-2}
# Bibliotheek
result <- viz_stackedbar(
  data = data_filtered_4af682fd,
  title = "Bibliotheek",
  stacked_type = "percent",
  horizontal = TRUE,
  stack_breaks = c(0, 10, 20, 30),
  stack_bin_labels = c("Niet geselecteerd", "Geselecteerd"),
  stack_map_values = list("1" = "Geselecteerd", "0" = "Niet geselecteerd"),
  stack_order = c("Geselecteerd", "Niet geselecteerd"),
  color_palette = c("#3D7271", "#E28D50", "#F5D76E", "#C7E6D5", "#0F6B5A", "#BABACD"),
  weight_var = "weging_GAMO",
  x_var = "MigrationBackground",
  x_label = "Migratieachtergrond",
  stack_var = "SourceHelp_8"
)

result
```


###### {{< iconify ph chat-circle-fill >}} Vraag 9


```{r perf-ps-wave2-mig-item9-2}
# Telecom/online helpdesk
result <- viz_stackedbar(
  data = data_filtered_4af682fd,
  title = "Telecom/online helpdesk",
  stacked_type = "percent",
  horizontal = TRUE,
  stack_breaks = c(0, 10, 20, 30),
  stack_bin_labels = c("Niet geselecteerd", "Geselecteerd"),
  stack_map_values = list("1" = "Geselecteerd", "0" = "Niet geselecteerd"),
  stack_order = c("Geselecteerd", "Niet geselecteerd"),
  color_palette = c("#3D7271", "#E28D50", "#F5D76E", "#C7E6D5", "#0F6B5A", "#BABACD"),
  weight_var = "weging_GAMO",
  x_var = "MigrationBackground",
  x_label = "Migratieachtergrond",
  stack_var = "SourceHelp_9"
)

result
```


:::


:::


### {{< iconify ph chart-line-fill >}} Verloop over tijd


::: {.panel-tabset}

##### {{< iconify ph users-fill >}} Algemeen


::: {.panel-tabset}

###### {{< iconify ph chat-circle-fill >}} Vraag 1


```{r perf-ps-overtime-overall-item1-2}
# Ik heb geen hulp nodig
result <- viz_timeline(
  data = data,
  title = "Ik heb geen hulp nodig",
  time_var = "wave_time_label",
  chart_type = "line",
  y_filter = 1,
  y_min = 0,
  y_max = 100,
  y_filter_label = "Percentage dat correct heeft geantwoord",
  y_filter_combine = TRUE,
  x_label = "",
  y_label = "Percentage dat correct heeft geantwoord",
  color_palette = c("#3D7271", "#E28D50", "#F5D76E", "#C7E6D5", "#0F6B5A", "#BABACD"),
  weight_var = "weging_GAMO",
  y_var = "SourceHelp_1"
)

result
```


###### {{< iconify ph chat-circle-fill >}} Vraag 2


```{r perf-ps-overtime-overall-item2-2}
# Ik ken niemand
result <- viz_timeline(
  data = data,
  title = "Ik ken niemand",
  time_var = "wave_time_label",
  chart_type = "line",
  y_filter = 1,
  y_min = 0,
  y_max = 100,
  y_filter_label = "Percentage dat correct heeft geantwoord",
  y_filter_combine = TRUE,
  x_label = "",
  y_label = "Percentage dat correct heeft geantwoord",
  color_palette = c("#3D7271", "#E28D50", "#F5D76E", "#C7E6D5", "#0F6B5A", "#BABACD"),
  weight_var = "weging_GAMO",
  y_var = "SourceHelp_2"
)

result
```


###### {{< iconify ph chat-circle-fill >}} Vraag 3


```{r perf-ps-overtime-overall-item3-2}
# Familie
result <- viz_timeline(
  data = data,
  title = "Familie",
  time_var = "wave_time_label",
  chart_type = "line",
  y_filter = 1,
  y_min = 0,
  y_max = 100,
  y_filter_label = "Percentage dat correct heeft geantwoord",
  y_filter_combine = TRUE,
  x_label = "",
  y_label = "Percentage dat correct heeft geantwoord",
  color_palette = c("#3D7271", "#E28D50", "#F5D76E", "#C7E6D5", "#0F6B5A", "#BABACD"),
  weight_var = "weging_GAMO",
  y_var = "SourceHelp_3"
)

result
```


###### {{< iconify ph chat-circle-fill >}} Vraag 4


```{r perf-ps-overtime-overall-item4-2}
# Vrienden
result <- viz_timeline(
  data = data,
  title = "Vrienden",
  time_var = "wave_time_label",
  chart_type = "line",
  y_filter = 1,
  y_min = 0,
  y_max = 100,
  y_filter_label = "Percentage dat correct heeft geantwoord",
  y_filter_combine = TRUE,
  x_label = "",
  y_label = "Percentage dat correct heeft geantwoord",
  color_palette = c("#3D7271", "#E28D50", "#F5D76E", "#C7E6D5", "#0F6B5A", "#BABACD"),
  weight_var = "weging_GAMO",
  y_var = "SourceHelp_4"
)

result
```


###### {{< iconify ph chat-circle-fill >}} Vraag 5


```{r perf-ps-overtime-overall-item5-2}
# Collega's/klasgenoten
result <- viz_timeline(
  data = data,
  title = "Collega's/klasgenoten",
  time_var = "wave_time_label",
  chart_type = "line",
  y_filter = 1,
  y_min = 0,
  y_max = 100,
  y_filter_label = "Percentage dat correct heeft geantwoord",
  y_filter_combine = TRUE,
  x_label = "",
  y_label = "Percentage dat correct heeft geantwoord",
  color_palette = c("#3D7271", "#E28D50", "#F5D76E", "#C7E6D5", "#0F6B5A", "#BABACD"),
  weight_var = "weging_GAMO",
  y_var = "SourceHelp_5"
)

result
```


###### {{< iconify ph chat-circle-fill >}} Vraag 6


```{r perf-ps-overtime-overall-item6-2}
# Buren/kennissen
result <- viz_timeline(
  data = data,
  title = "Buren/kennissen",
  time_var = "wave_time_label",
  chart_type = "line",
  y_filter = 1,
  y_min = 0,
  y_max = 100,
  y_filter_label = "Percentage dat correct heeft geantwoord",
  y_filter_combine = TRUE,
  x_label = "",
  y_label = "Percentage dat correct heeft geantwoord",
  color_palette = c("#3D7271", "#E28D50", "#F5D76E", "#C7E6D5", "#0F6B5A", "#BABACD"),
  weight_var = "weging_GAMO",
  y_var = "SourceHelp_6"
)

result
```


###### {{< iconify ph chat-circle-fill >}} Vraag 7


```{r perf-ps-overtime-overall-item7-2}
# Helpdesk
result <- viz_timeline(
  data = data,
  title = "Helpdesk",
  time_var = "wave_time_label",
  chart_type = "line",
  y_filter = 1,
  y_min = 0,
  y_max = 100,
  y_filter_label = "Percentage dat correct heeft geantwoord",
  y_filter_combine = TRUE,
  x_label = "",
  y_label = "Percentage dat correct heeft geantwoord",
  color_palette = c("#3D7271", "#E28D50", "#F5D76E", "#C7E6D5", "#0F6B5A", "#BABACD"),
  weight_var = "weging_GAMO",
  y_var = "SourceHelp_7"
)

result
```


###### {{< iconify ph chat-circle-fill >}} Vraag 8


```{r perf-ps-overtime-overall-item8-2}
# Bibliotheek
result <- viz_timeline(
  data = data,
  title = "Bibliotheek",
  time_var = "wave_time_label",
  chart_type = "line",
  y_filter = 1,
  y_min = 0,
  y_max = 100,
  y_filter_label = "Percentage dat correct heeft geantwoord",
  y_filter_combine = TRUE,
  x_label = "",
  y_label = "Percentage dat correct heeft geantwoord",
  color_palette = c("#3D7271", "#E28D50", "#F5D76E", "#C7E6D5", "#0F6B5A", "#BABACD"),
  weight_var = "weging_GAMO",
  y_var = "SourceHelp_8"
)

result
```


###### {{< iconify ph chat-circle-fill >}} Vraag 9


```{r perf-ps-overtime-overall-item9-2}
# Telecom/online helpdesk
result <- viz_timeline(
  data = data,
  title = "Telecom/online helpdesk",
  time_var = "wave_time_label",
  chart_type = "line",
  y_filter = 1,
  y_min = 0,
  y_max = 100,
  y_filter_label = "Percentage dat correct heeft geantwoord",
  y_filter_combine = TRUE,
  x_label = "",
  y_label = "Percentage dat correct heeft geantwoord",
  color_palette = c("#3D7271", "#E28D50", "#F5D76E", "#C7E6D5", "#0F6B5A", "#BABACD"),
  weight_var = "weging_GAMO",
  y_var = "SourceHelp_9"
)

result
```


:::


##### {{< iconify mdi:human-male-male-child >}} Leeftijd


::: {.panel-tabset}

###### {{< iconify ph chat-circle-fill >}} Vraag 1


```{r perf-ps-overtime-age-item1-2}
# Ik heb geen hulp nodig
result <- viz_timeline(
  data = data,
  title = "Ik heb geen hulp nodig",
  time_var = "wave_time_label",
  chart_type = "line",
  y_filter = 1,
  y_min = 0,
  y_max = 100,
  x_label = "",
  y_label = "Percentage dat correct heeft geantwoord",
  color_palette = c("#3D7271", "#E28D50", "#F5D76E", "#C7E6D5", "#0F6B5A", "#BABACD"),
  y_filter_label = NULL,
  weight_var = "weging_GAMO",
  y_var = "SourceHelp_1",
  group_var = "AgeGroup"
)

result
```


###### {{< iconify ph chat-circle-fill >}} Vraag 2


```{r perf-ps-overtime-age-item2-2}
# Ik ken niemand
result <- viz_timeline(
  data = data,
  title = "Ik ken niemand",
  time_var = "wave_time_label",
  chart_type = "line",
  y_filter = 1,
  y_min = 0,
  y_max = 100,
  x_label = "",
  y_label = "Percentage dat correct heeft geantwoord",
  color_palette = c("#3D7271", "#E28D50", "#F5D76E", "#C7E6D5", "#0F6B5A", "#BABACD"),
  y_filter_label = NULL,
  weight_var = "weging_GAMO",
  y_var = "SourceHelp_2",
  group_var = "AgeGroup"
)

result
```


###### {{< iconify ph chat-circle-fill >}} Vraag 3


```{r perf-ps-overtime-age-item3-2}
# Familie
result <- viz_timeline(
  data = data,
  title = "Familie",
  time_var = "wave_time_label",
  chart_type = "line",
  y_filter = 1,
  y_min = 0,
  y_max = 100,
  x_label = "",
  y_label = "Percentage dat correct heeft geantwoord",
  color_palette = c("#3D7271", "#E28D50", "#F5D76E", "#C7E6D5", "#0F6B5A", "#BABACD"),
  y_filter_label = NULL,
  weight_var = "weging_GAMO",
  y_var = "SourceHelp_3",
  group_var = "AgeGroup"
)

result
```


###### {{< iconify ph chat-circle-fill >}} Vraag 4


```{r perf-ps-overtime-age-item4-2}
# Vrienden
result <- viz_timeline(
  data = data,
  title = "Vrienden",
  time_var = "wave_time_label",
  chart_type = "line",
  y_filter = 1,
  y_min = 0,
  y_max = 100,
  x_label = "",
  y_label = "Percentage dat correct heeft geantwoord",
  color_palette = c("#3D7271", "#E28D50", "#F5D76E", "#C7E6D5", "#0F6B5A", "#BABACD"),
  y_filter_label = NULL,
  weight_var = "weging_GAMO",
  y_var = "SourceHelp_4",
  group_var = "AgeGroup"
)

result
```


###### {{< iconify ph chat-circle-fill >}} Vraag 5


```{r perf-ps-overtime-age-item5-2}
# Collega's/klasgenoten
result <- viz_timeline(
  data = data,
  title = "Collega's/klasgenoten",
  time_var = "wave_time_label",
  chart_type = "line",
  y_filter = 1,
  y_min = 0,
  y_max = 100,
  x_label = "",
  y_label = "Percentage dat correct heeft geantwoord",
  color_palette = c("#3D7271", "#E28D50", "#F5D76E", "#C7E6D5", "#0F6B5A", "#BABACD"),
  y_filter_label = NULL,
  weight_var = "weging_GAMO",
  y_var = "SourceHelp_5",
  group_var = "AgeGroup"
)

result
```


###### {{< iconify ph chat-circle-fill >}} Vraag 6


```{r perf-ps-overtime-age-item6-2}
# Buren/kennissen
result <- viz_timeline(
  data = data,
  title = "Buren/kennissen",
  time_var = "wave_time_label",
  chart_type = "line",
  y_filter = 1,
  y_min = 0,
  y_max = 100,
  x_label = "",
  y_label = "Percentage dat correct heeft geantwoord",
  color_palette = c("#3D7271", "#E28D50", "#F5D76E", "#C7E6D5", "#0F6B5A", "#BABACD"),
  y_filter_label = NULL,
  weight_var = "weging_GAMO",
  y_var = "SourceHelp_6",
  group_var = "AgeGroup"
)

result
```


###### {{< iconify ph chat-circle-fill >}} Vraag 7


```{r perf-ps-overtime-age-item7-2}
# Helpdesk
result <- viz_timeline(
  data = data,
  title = "Helpdesk",
  time_var = "wave_time_label",
  chart_type = "line",
  y_filter = 1,
  y_min = 0,
  y_max = 100,
  x_label = "",
  y_label = "Percentage dat correct heeft geantwoord",
  color_palette = c("#3D7271", "#E28D50", "#F5D76E", "#C7E6D5", "#0F6B5A", "#BABACD"),
  y_filter_label = NULL,
  weight_var = "weging_GAMO",
  y_var = "SourceHelp_7",
  group_var = "AgeGroup"
)

result
```


###### {{< iconify ph chat-circle-fill >}} Vraag 8


```{r perf-ps-overtime-age-item8-2}
# Bibliotheek
result <- viz_timeline(
  data = data,
  title = "Bibliotheek",
  time_var = "wave_time_label",
  chart_type = "line",
  y_filter = 1,
  y_min = 0,
  y_max = 100,
  x_label = "",
  y_label = "Percentage dat correct heeft geantwoord",
  color_palette = c("#3D7271", "#E28D50", "#F5D76E", "#C7E6D5", "#0F6B5A", "#BABACD"),
  y_filter_label = NULL,
  weight_var = "weging_GAMO",
  y_var = "SourceHelp_8",
  group_var = "AgeGroup"
)

result
```


###### {{< iconify ph chat-circle-fill >}} Vraag 9


```{r perf-ps-overtime-age-item9-2}
# Telecom/online helpdesk
result <- viz_timeline(
  data = data,
  title = "Telecom/online helpdesk",
  time_var = "wave_time_label",
  chart_type = "line",
  y_filter = 1,
  y_min = 0,
  y_max = 100,
  x_label = "",
  y_label = "Percentage dat correct heeft geantwoord",
  color_palette = c("#3D7271", "#E28D50", "#F5D76E", "#C7E6D5", "#0F6B5A", "#BABACD"),
  y_filter_label = NULL,
  weight_var = "weging_GAMO",
  y_var = "SourceHelp_9",
  group_var = "AgeGroup"
)

result
```


:::


##### {{< iconify mdi gender-transgender >}} Geslacht


::: {.panel-tabset}

###### {{< iconify ph chat-circle-fill >}} Vraag 1


```{r perf-ps-overtime-gender-item1-2}
# Ik heb geen hulp nodig
result <- viz_timeline(
  data = data,
  title = "Ik heb geen hulp nodig",
  time_var = "wave_time_label",
  chart_type = "line",
  y_filter = 1,
  y_min = 0,
  y_max = 100,
  x_label = "",
  y_label = "Percentage dat correct heeft geantwoord",
  color_palette = c("#3D7271", "#E28D50", "#F5D76E", "#C7E6D5", "#0F6B5A", "#BABACD"),
  y_filter_label = NULL,
  weight_var = "weging_GAMO",
  y_var = "SourceHelp_1",
  group_var = "geslacht"
)

result
```


###### {{< iconify ph chat-circle-fill >}} Vraag 2


```{r perf-ps-overtime-gender-item2-2}
# Ik ken niemand
result <- viz_timeline(
  data = data,
  title = "Ik ken niemand",
  time_var = "wave_time_label",
  chart_type = "line",
  y_filter = 1,
  y_min = 0,
  y_max = 100,
  x_label = "",
  y_label = "Percentage dat correct heeft geantwoord",
  color_palette = c("#3D7271", "#E28D50", "#F5D76E", "#C7E6D5", "#0F6B5A", "#BABACD"),
  y_filter_label = NULL,
  weight_var = "weging_GAMO",
  y_var = "SourceHelp_2",
  group_var = "geslacht"
)

result
```


###### {{< iconify ph chat-circle-fill >}} Vraag 3


```{r perf-ps-overtime-gender-item3-2}
# Familie
result <- viz_timeline(
  data = data,
  title = "Familie",
  time_var = "wave_time_label",
  chart_type = "line",
  y_filter = 1,
  y_min = 0,
  y_max = 100,
  x_label = "",
  y_label = "Percentage dat correct heeft geantwoord",
  color_palette = c("#3D7271", "#E28D50", "#F5D76E", "#C7E6D5", "#0F6B5A", "#BABACD"),
  y_filter_label = NULL,
  weight_var = "weging_GAMO",
  y_var = "SourceHelp_3",
  group_var = "geslacht"
)

result
```


###### {{< iconify ph chat-circle-fill >}} Vraag 4


```{r perf-ps-overtime-gender-item4-2}
# Vrienden
result <- viz_timeline(
  data = data,
  title = "Vrienden",
  time_var = "wave_time_label",
  chart_type = "line",
  y_filter = 1,
  y_min = 0,
  y_max = 100,
  x_label = "",
  y_label = "Percentage dat correct heeft geantwoord",
  color_palette = c("#3D7271", "#E28D50", "#F5D76E", "#C7E6D5", "#0F6B5A", "#BABACD"),
  y_filter_label = NULL,
  weight_var = "weging_GAMO",
  y_var = "SourceHelp_4",
  group_var = "geslacht"
)

result
```


###### {{< iconify ph chat-circle-fill >}} Vraag 5


```{r perf-ps-overtime-gender-item5-2}
# Collega's/klasgenoten
result <- viz_timeline(
  data = data,
  title = "Collega's/klasgenoten",
  time_var = "wave_time_label",
  chart_type = "line",
  y_filter = 1,
  y_min = 0,
  y_max = 100,
  x_label = "",
  y_label = "Percentage dat correct heeft geantwoord",
  color_palette = c("#3D7271", "#E28D50", "#F5D76E", "#C7E6D5", "#0F6B5A", "#BABACD"),
  y_filter_label = NULL,
  weight_var = "weging_GAMO",
  y_var = "SourceHelp_5",
  group_var = "geslacht"
)

result
```


###### {{< iconify ph chat-circle-fill >}} Vraag 6


```{r perf-ps-overtime-gender-item6-2}
# Buren/kennissen
result <- viz_timeline(
  data = data,
  title = "Buren/kennissen",
  time_var = "wave_time_label",
  chart_type = "line",
  y_filter = 1,
  y_min = 0,
  y_max = 100,
  x_label = "",
  y_label = "Percentage dat correct heeft geantwoord",
  color_palette = c("#3D7271", "#E28D50", "#F5D76E", "#C7E6D5", "#0F6B5A", "#BABACD"),
  y_filter_label = NULL,
  weight_var = "weging_GAMO",
  y_var = "SourceHelp_6",
  group_var = "geslacht"
)

result
```


###### {{< iconify ph chat-circle-fill >}} Vraag 7


```{r perf-ps-overtime-gender-item7-2}
# Helpdesk
result <- viz_timeline(
  data = data,
  title = "Helpdesk",
  time_var = "wave_time_label",
  chart_type = "line",
  y_filter = 1,
  y_min = 0,
  y_max = 100,
  x_label = "",
  y_label = "Percentage dat correct heeft geantwoord",
  color_palette = c("#3D7271", "#E28D50", "#F5D76E", "#C7E6D5", "#0F6B5A", "#BABACD"),
  y_filter_label = NULL,
  weight_var = "weging_GAMO",
  y_var = "SourceHelp_7",
  group_var = "geslacht"
)

result
```


###### {{< iconify ph chat-circle-fill >}} Vraag 8


```{r perf-ps-overtime-gender-item8-2}
# Bibliotheek
result <- viz_timeline(
  data = data,
  title = "Bibliotheek",
  time_var = "wave_time_label",
  chart_type = "line",
  y_filter = 1,
  y_min = 0,
  y_max = 100,
  x_label = "",
  y_label = "Percentage dat correct heeft geantwoord",
  color_palette = c("#3D7271", "#E28D50", "#F5D76E", "#C7E6D5", "#0F6B5A", "#BABACD"),
  y_filter_label = NULL,
  weight_var = "weging_GAMO",
  y_var = "SourceHelp_8",
  group_var = "geslacht"
)

result
```


###### {{< iconify ph chat-circle-fill >}} Vraag 9


```{r perf-ps-overtime-gender-item9-2}
# Telecom/online helpdesk
result <- viz_timeline(
  data = data,
  title = "Telecom/online helpdesk",
  time_var = "wave_time_label",
  chart_type = "line",
  y_filter = 1,
  y_min = 0,
  y_max = 100,
  x_label = "",
  y_label = "Percentage dat correct heeft geantwoord",
  color_palette = c("#3D7271", "#E28D50", "#F5D76E", "#C7E6D5", "#0F6B5A", "#BABACD"),
  y_filter_label = NULL,
  weight_var = "weging_GAMO",
  y_var = "SourceHelp_9",
  group_var = "geslacht"
)

result
```


:::


##### {{< iconify ph graduation-cap-fill >}} Opleidingsniveau


::: {.panel-tabset}

###### {{< iconify ph chat-circle-fill >}} Vraag 1


```{r perf-ps-overtime-edu-item1-2}
# Ik heb geen hulp nodig
result <- viz_timeline(
  data = data,
  title = "Ik heb geen hulp nodig",
  time_var = "wave_time_label",
  chart_type = "line",
  y_filter = 1,
  y_min = 0,
  y_max = 100,
  x_label = "",
  y_label = "Percentage dat correct heeft geantwoord",
  color_palette = c("#3D7271", "#E28D50", "#F5D76E", "#C7E6D5", "#0F6B5A", "#BABACD"),
  y_filter_label = NULL,
  weight_var = "weging_GAMO",
  y_var = "SourceHelp_1",
  group_var = "Education"
)

result
```


###### {{< iconify ph chat-circle-fill >}} Vraag 2


```{r perf-ps-overtime-edu-item2-2}
# Ik ken niemand
result <- viz_timeline(
  data = data,
  title = "Ik ken niemand",
  time_var = "wave_time_label",
  chart_type = "line",
  y_filter = 1,
  y_min = 0,
  y_max = 100,
  x_label = "",
  y_label = "Percentage dat correct heeft geantwoord",
  color_palette = c("#3D7271", "#E28D50", "#F5D76E", "#C7E6D5", "#0F6B5A", "#BABACD"),
  y_filter_label = NULL,
  weight_var = "weging_GAMO",
  y_var = "SourceHelp_2",
  group_var = "Education"
)

result
```


###### {{< iconify ph chat-circle-fill >}} Vraag 3


```{r perf-ps-overtime-edu-item3-2}
# Familie
result <- viz_timeline(
  data = data,
  title = "Familie",
  time_var = "wave_time_label",
  chart_type = "line",
  y_filter = 1,
  y_min = 0,
  y_max = 100,
  x_label = "",
  y_label = "Percentage dat correct heeft geantwoord",
  color_palette = c("#3D7271", "#E28D50", "#F5D76E", "#C7E6D5", "#0F6B5A", "#BABACD"),
  y_filter_label = NULL,
  weight_var = "weging_GAMO",
  y_var = "SourceHelp_3",
  group_var = "Education"
)

result
```


###### {{< iconify ph chat-circle-fill >}} Vraag 4


```{r perf-ps-overtime-edu-item4-2}
# Vrienden
result <- viz_timeline(
  data = data,
  title = "Vrienden",
  time_var = "wave_time_label",
  chart_type = "line",
  y_filter = 1,
  y_min = 0,
  y_max = 100,
  x_label = "",
  y_label = "Percentage dat correct heeft geantwoord",
  color_palette = c("#3D7271", "#E28D50", "#F5D76E", "#C7E6D5", "#0F6B5A", "#BABACD"),
  y_filter_label = NULL,
  weight_var = "weging_GAMO",
  y_var = "SourceHelp_4",
  group_var = "Education"
)

result
```


###### {{< iconify ph chat-circle-fill >}} Vraag 5


```{r perf-ps-overtime-edu-item5-2}
# Collega's/klasgenoten
result <- viz_timeline(
  data = data,
  title = "Collega's/klasgenoten",
  time_var = "wave_time_label",
  chart_type = "line",
  y_filter = 1,
  y_min = 0,
  y_max = 100,
  x_label = "",
  y_label = "Percentage dat correct heeft geantwoord",
  color_palette = c("#3D7271", "#E28D50", "#F5D76E", "#C7E6D5", "#0F6B5A", "#BABACD"),
  y_filter_label = NULL,
  weight_var = "weging_GAMO",
  y_var = "SourceHelp_5",
  group_var = "Education"
)

result
```


###### {{< iconify ph chat-circle-fill >}} Vraag 6


```{r perf-ps-overtime-edu-item6-2}
# Buren/kennissen
result <- viz_timeline(
  data = data,
  title = "Buren/kennissen",
  time_var = "wave_time_label",
  chart_type = "line",
  y_filter = 1,
  y_min = 0,
  y_max = 100,
  x_label = "",
  y_label = "Percentage dat correct heeft geantwoord",
  color_palette = c("#3D7271", "#E28D50", "#F5D76E", "#C7E6D5", "#0F6B5A", "#BABACD"),
  y_filter_label = NULL,
  weight_var = "weging_GAMO",
  y_var = "SourceHelp_6",
  group_var = "Education"
)

result
```


###### {{< iconify ph chat-circle-fill >}} Vraag 7


```{r perf-ps-overtime-edu-item7-2}
# Helpdesk
result <- viz_timeline(
  data = data,
  title = "Helpdesk",
  time_var = "wave_time_label",
  chart_type = "line",
  y_filter = 1,
  y_min = 0,
  y_max = 100,
  x_label = "",
  y_label = "Percentage dat correct heeft geantwoord",
  color_palette = c("#3D7271", "#E28D50", "#F5D76E", "#C7E6D5", "#0F6B5A", "#BABACD"),
  y_filter_label = NULL,
  weight_var = "weging_GAMO",
  y_var = "SourceHelp_7",
  group_var = "Education"
)

result
```


###### {{< iconify ph chat-circle-fill >}} Vraag 8


```{r perf-ps-overtime-edu-item8-2}
# Bibliotheek
result <- viz_timeline(
  data = data,
  title = "Bibliotheek",
  time_var = "wave_time_label",
  chart_type = "line",
  y_filter = 1,
  y_min = 0,
  y_max = 100,
  x_label = "",
  y_label = "Percentage dat correct heeft geantwoord",
  color_palette = c("#3D7271", "#E28D50", "#F5D76E", "#C7E6D5", "#0F6B5A", "#BABACD"),
  y_filter_label = NULL,
  weight_var = "weging_GAMO",
  y_var = "SourceHelp_8",
  group_var = "Education"
)

result
```


###### {{< iconify ph chat-circle-fill >}} Vraag 9


```{r perf-ps-overtime-edu-item9-2}
# Telecom/online helpdesk
result <- viz_timeline(
  data = data,
  title = "Telecom/online helpdesk",
  time_var = "wave_time_label",
  chart_type = "line",
  y_filter = 1,
  y_min = 0,
  y_max = 100,
  x_label = "",
  y_label = "Percentage dat correct heeft geantwoord",
  color_palette = c("#3D7271", "#E28D50", "#F5D76E", "#C7E6D5", "#0F6B5A", "#BABACD"),
  y_filter_label = NULL,
  weight_var = "weging_GAMO",
  y_var = "SourceHelp_9",
  group_var = "Education"
)

result
```


:::


##### {{< iconify ph globe-hemisphere-east >}} Migratieachtergrond


::: {.panel-tabset}

###### {{< iconify ph chat-circle-fill >}} Vraag 1


```{r perf-ps-overtime-mig-item1-2}
# Ik heb geen hulp nodig
result <- viz_timeline(
  data = data,
  title = "Ik heb geen hulp nodig",
  time_var = "wave_time_label",
  chart_type = "line",
  y_filter = 1,
  y_min = 0,
  y_max = 100,
  x_label = "",
  y_label = "Percentage dat correct heeft geantwoord",
  color_palette = c("#3D7271", "#E28D50", "#F5D76E", "#C7E6D5", "#0F6B5A", "#BABACD"),
  y_filter_label = NULL,
  weight_var = "weging_GAMO",
  y_var = "SourceHelp_1",
  group_var = "MigrationBackground"
)

result
```


###### {{< iconify ph chat-circle-fill >}} Vraag 2


```{r perf-ps-overtime-mig-item2-2}
# Ik ken niemand
result <- viz_timeline(
  data = data,
  title = "Ik ken niemand",
  time_var = "wave_time_label",
  chart_type = "line",
  y_filter = 1,
  y_min = 0,
  y_max = 100,
  x_label = "",
  y_label = "Percentage dat correct heeft geantwoord",
  color_palette = c("#3D7271", "#E28D50", "#F5D76E", "#C7E6D5", "#0F6B5A", "#BABACD"),
  y_filter_label = NULL,
  weight_var = "weging_GAMO",
  y_var = "SourceHelp_2",
  group_var = "MigrationBackground"
)

result
```


###### {{< iconify ph chat-circle-fill >}} Vraag 3


```{r perf-ps-overtime-mig-item3-2}
# Familie
result <- viz_timeline(
  data = data,
  title = "Familie",
  time_var = "wave_time_label",
  chart_type = "line",
  y_filter = 1,
  y_min = 0,
  y_max = 100,
  x_label = "",
  y_label = "Percentage dat correct heeft geantwoord",
  color_palette = c("#3D7271", "#E28D50", "#F5D76E", "#C7E6D5", "#0F6B5A", "#BABACD"),
  y_filter_label = NULL,
  weight_var = "weging_GAMO",
  y_var = "SourceHelp_3",
  group_var = "MigrationBackground"
)

result
```


###### {{< iconify ph chat-circle-fill >}} Vraag 4


```{r perf-ps-overtime-mig-item4-2}
# Vrienden
result <- viz_timeline(
  data = data,
  title = "Vrienden",
  time_var = "wave_time_label",
  chart_type = "line",
  y_filter = 1,
  y_min = 0,
  y_max = 100,
  x_label = "",
  y_label = "Percentage dat correct heeft geantwoord",
  color_palette = c("#3D7271", "#E28D50", "#F5D76E", "#C7E6D5", "#0F6B5A", "#BABACD"),
  y_filter_label = NULL,
  weight_var = "weging_GAMO",
  y_var = "SourceHelp_4",
  group_var = "MigrationBackground"
)

result
```


###### {{< iconify ph chat-circle-fill >}} Vraag 5


```{r perf-ps-overtime-mig-item5-2}
# Collega's/klasgenoten
result <- viz_timeline(
  data = data,
  title = "Collega's/klasgenoten",
  time_var = "wave_time_label",
  chart_type = "line",
  y_filter = 1,
  y_min = 0,
  y_max = 100,
  x_label = "",
  y_label = "Percentage dat correct heeft geantwoord",
  color_palette = c("#3D7271", "#E28D50", "#F5D76E", "#C7E6D5", "#0F6B5A", "#BABACD"),
  y_filter_label = NULL,
  weight_var = "weging_GAMO",
  y_var = "SourceHelp_5",
  group_var = "MigrationBackground"
)

result
```


###### {{< iconify ph chat-circle-fill >}} Vraag 6


```{r perf-ps-overtime-mig-item6-2}
# Buren/kennissen
result <- viz_timeline(
  data = data,
  title = "Buren/kennissen",
  time_var = "wave_time_label",
  chart_type = "line",
  y_filter = 1,
  y_min = 0,
  y_max = 100,
  x_label = "",
  y_label = "Percentage dat correct heeft geantwoord",
  color_palette = c("#3D7271", "#E28D50", "#F5D76E", "#C7E6D5", "#0F6B5A", "#BABACD"),
  y_filter_label = NULL,
  weight_var = "weging_GAMO",
  y_var = "SourceHelp_6",
  group_var = "MigrationBackground"
)

result
```


###### {{< iconify ph chat-circle-fill >}} Vraag 7


```{r perf-ps-overtime-mig-item7-2}
# Helpdesk
result <- viz_timeline(
  data = data,
  title = "Helpdesk",
  time_var = "wave_time_label",
  chart_type = "line",
  y_filter = 1,
  y_min = 0,
  y_max = 100,
  x_label = "",
  y_label = "Percentage dat correct heeft geantwoord",
  color_palette = c("#3D7271", "#E28D50", "#F5D76E", "#C7E6D5", "#0F6B5A", "#BABACD"),
  y_filter_label = NULL,
  weight_var = "weging_GAMO",
  y_var = "SourceHelp_7",
  group_var = "MigrationBackground"
)

result
```


###### {{< iconify ph chat-circle-fill >}} Vraag 8


```{r perf-ps-overtime-mig-item8-2}
# Bibliotheek
result <- viz_timeline(
  data = data,
  title = "Bibliotheek",
  time_var = "wave_time_label",
  chart_type = "line",
  y_filter = 1,
  y_min = 0,
  y_max = 100,
  x_label = "",
  y_label = "Percentage dat correct heeft geantwoord",
  color_palette = c("#3D7271", "#E28D50", "#F5D76E", "#C7E6D5", "#0F6B5A", "#BABACD"),
  y_filter_label = NULL,
  weight_var = "weging_GAMO",
  y_var = "SourceHelp_8",
  group_var = "MigrationBackground"
)

result
```


###### {{< iconify ph chat-circle-fill >}} Vraag 9


```{r perf-ps-overtime-mig-item9-2}
# Telecom/online helpdesk
result <- viz_timeline(
  data = data,
  title = "Telecom/online helpdesk",
  time_var = "wave_time_label",
  chart_type = "line",
  y_filter = 1,
  y_min = 0,
  y_max = 100,
  x_label = "",
  y_label = "Percentage dat correct heeft geantwoord",
  color_palette = c("#3D7271", "#E28D50", "#F5D76E", "#C7E6D5", "#0F6B5A", "#BABACD"),
  y_filter_label = NULL,
  weight_var = "weging_GAMO",
  y_var = "SourceHelp_9",
  group_var = "MigrationBackground"
)

result
```


:::


:::


:::

