---
title: "{{< iconify ph palette-fill >}} Digitale Inhoudscreatie"
format: html
---

```{r}
#| include: false
library(dashboardr)
```

**DIT IS EEN MOCKUP VERSIE GELIEVE NIET TE CITEREN**

**Digitale Contentcreatie** vaardigheden omvatten het vermogen om digitale content te maken en aan te passen: presentaties maken, verschillende media combineren, beelden/muziek/video bewerken, en auteursrechten begrijpen rond digitale content.

```{r, echo=FALSE}
dashboardr::enable_modals()
```

```{r setup}
#| echo: false
#| warning: false
#| message: false
#| error: false
#| results: 'hide'

# Load required libraries
library(dashboardr)
library(dplyr)
library(highcharter)

# Global chunk options
knitr::opts_chunk$set(
  echo = FALSE,
  warning = FALSE,
  message = FALSE,
  error = FALSE,
  fig.width = 12,
  fig.height = 8,
  dpi = 300
)

# Load data from dataset_4014obs.rds
data <- readRDS('dataset_4014obs.rds')

# Data summary
cat('Dataset loaded:', nrow(data), 'rows,', ncol(data), 'columns\n')

# Create filtered datasets
# Each filter is applied once and reused across visualizations

data_filtered_984a0efe <- data %>% dplyr::filter(wave == 1)
data_filtered_4af682fd <- data %>% dplyr::filter(wave == 2)

```


```{r, echo=FALSE, results='asis'}
cat(as.character(dashboardr::modal_content(
  modal_id = 'PDCCS1R',
  text = '<h2>Digitale Inhoudscreatie & Samenwerking: Prestatie Vragen</h2>
<img src="https://placehold.co/600x400/EEE/31343C" style="max-width:100%; height:auto;">
<p>Deze modal biedt aanvullende context over de prestatievragen voor digitale inhoudscreatie en samenwerking.</p>'
)))
```

## {{< iconify ph lightning-fill >}} Inhoudscreatie Vaardigheden


ADD TEXT BEFORE TABSET


::: {.panel-tabset}

### {{< iconify ph number-circle-one-fill >}} Wave 1


::: {.panel-tabset}

##### {{< iconify ph users-fill >}} Algemeen


```{r dccs-wave1-overall-2}
# Digital Content Creation Skills
result <- create_stackedbars(
  data = data_filtered_984a0efe %>% tidyr::drop_na(SCrea2, SCrea3, SCrea4, SCrea5),
  title = "Digital Content Creation Skills",
  questions = c("SCrea2", "SCrea3", "SCrea4", "SCrea5"),
  question_labels = c("Ik kan op de computer een presentatie maken (bijvoorbeeld in Powerpoint)", "Ik kan iets maken dat verschillende digitale media combineert (bijvoorbeeld een filmpje met muziek eronder)", "Ik kan bestaande digitale plaatjes, muziek en video veranderen", "Ik kan een foto of video mooier maken (bijvoorbeeld met een filter of Photoshop)"),
  stacked_type = "percent",
  color_palette = c("#3D7271", "#E28D50", "#F5D76E", "#C7E6D5", "#0F6B5A", "#BABACD"),
  horizontal = TRUE,
  x_label = "",
  stack_breaks = c(0.5, 2.5, 3.5, 5.5),
  stack_bin_labels = c("Helemaal Onwaar (1-2)", "Niet onwaar en niet waar (3)", "Helemaal Waar (4-5)"),
  stack_order = c("Helemaal Onwaar (1-2)", "Niet onwaar en niet waar (3)", "Helemaal Waar (4-5)"),
  stack_label = NULL,
  weight_var = "weging_GAMO"
)

result
```


##### {{< iconify mdi:human-male-male-child >}} Leeftijd


::: {.panel-tabset}

###### {{< iconify ph chat-circle-fill >}} Vraag 1


```{r dccs-wave1-age-item1-2}
# Ik kan op de computer een presentatie maken (bijvoorbeeld in Powerpoint)
result <- create_stackedbar(
  data = data_filtered_984a0efe %>% tidyr::drop_na(AgeGroup, SCrea2),
  title = "Ik kan op de computer een presentatie maken (bijvoorbeeld in Powerpoint)",
  stacked_type = "percent",
  horizontal = TRUE,
  stack_breaks = c(0.5, 2.5, 3.5, 5.5),
  stack_bin_labels = c("Helemaal Onwaar (1-2)", "Niet onwaar en niet waar (3)", "Helemaal Waar (4-5)"),
  stack_order = c("Helemaal Onwaar (1-2)", "Niet onwaar en niet waar (3)", "Helemaal Waar (4-5)"),
  color_palette = c("#3D7271", "#E28D50", "#F5D76E", "#C7E6D5", "#0F6B5A", "#BABACD"),
  weight_var = "weging_GAMO",
  x_var = "AgeGroup",
  stack_var = "SCrea2"
)

result
```


###### {{< iconify ph chat-circle-fill >}} Vraag 2


```{r dccs-wave1-age-item2-2}
# Ik kan iets maken dat verschillende digitale media combineert (bijvoorbeeld een filmpje met muziek eronder)
result <- create_stackedbar(
  data = data_filtered_984a0efe %>% tidyr::drop_na(AgeGroup, SCrea3),
  title = "Ik kan iets maken dat verschillende digitale media combineert (bijvoorbeeld een filmpje met muziek eronder)",
  stacked_type = "percent",
  horizontal = TRUE,
  stack_breaks = c(0.5, 2.5, 3.5, 5.5),
  stack_bin_labels = c("Helemaal Onwaar (1-2)", "Niet onwaar en niet waar (3)", "Helemaal Waar (4-5)"),
  stack_order = c("Helemaal Onwaar (1-2)", "Niet onwaar en niet waar (3)", "Helemaal Waar (4-5)"),
  color_palette = c("#3D7271", "#E28D50", "#F5D76E", "#C7E6D5", "#0F6B5A", "#BABACD"),
  weight_var = "weging_GAMO",
  x_var = "AgeGroup",
  stack_var = "SCrea3"
)

result
```


###### {{< iconify ph chat-circle-fill >}} Vraag 3


```{r dccs-wave1-age-item3-2}
# Ik kan bestaande digitale plaatjes, muziek en video veranderen
result <- create_stackedbar(
  data = data_filtered_984a0efe %>% tidyr::drop_na(AgeGroup, SCrea4),
  title = "Ik kan bestaande digitale plaatjes, muziek en video veranderen",
  stacked_type = "percent",
  horizontal = TRUE,
  stack_breaks = c(0.5, 2.5, 3.5, 5.5),
  stack_bin_labels = c("Helemaal Onwaar (1-2)", "Niet onwaar en niet waar (3)", "Helemaal Waar (4-5)"),
  stack_order = c("Helemaal Onwaar (1-2)", "Niet onwaar en niet waar (3)", "Helemaal Waar (4-5)"),
  color_palette = c("#3D7271", "#E28D50", "#F5D76E", "#C7E6D5", "#0F6B5A", "#BABACD"),
  weight_var = "weging_GAMO",
  x_var = "AgeGroup",
  stack_var = "SCrea4"
)

result
```


###### {{< iconify ph chat-circle-fill >}} Vraag 4


```{r dccs-wave1-age-item4-2}
# Ik kan een foto of video mooier maken (bijvoorbeeld met een filter of Photoshop)
result <- create_stackedbar(
  data = data_filtered_984a0efe %>% tidyr::drop_na(AgeGroup, SCrea5),
  title = "Ik kan een foto of video mooier maken (bijvoorbeeld met een filter of Photoshop)",
  stacked_type = "percent",
  horizontal = TRUE,
  stack_breaks = c(0.5, 2.5, 3.5, 5.5),
  stack_bin_labels = c("Helemaal Onwaar (1-2)", "Niet onwaar en niet waar (3)", "Helemaal Waar (4-5)"),
  stack_order = c("Helemaal Onwaar (1-2)", "Niet onwaar en niet waar (3)", "Helemaal Waar (4-5)"),
  color_palette = c("#3D7271", "#E28D50", "#F5D76E", "#C7E6D5", "#0F6B5A", "#BABACD"),
  weight_var = "weging_GAMO",
  x_var = "AgeGroup",
  stack_var = "SCrea5"
)

result
```


:::


##### {{< iconify mdi gender-transgender >}} Geslacht


::: {.panel-tabset}

###### {{< iconify ph chat-circle-fill >}} Vraag 1


```{r dccs-wave1-gender-item1-2}
# Ik kan op de computer een presentatie maken (bijvoorbeeld in Powerpoint)
result <- create_stackedbar(
  data = data_filtered_984a0efe %>% tidyr::drop_na(geslacht, SCrea2),
  title = "Ik kan op de computer een presentatie maken (bijvoorbeeld in Powerpoint)",
  stacked_type = "percent",
  horizontal = TRUE,
  stack_breaks = c(0.5, 2.5, 3.5, 5.5),
  stack_bin_labels = c("Helemaal Onwaar (1-2)", "Niet onwaar en niet waar (3)", "Helemaal Waar (4-5)"),
  stack_order = c("Helemaal Onwaar (1-2)", "Niet onwaar en niet waar (3)", "Helemaal Waar (4-5)"),
  color_palette = c("#3D7271", "#E28D50", "#F5D76E", "#C7E6D5", "#0F6B5A", "#BABACD"),
  weight_var = "weging_GAMO",
  x_var = "geslacht",
  stack_var = "SCrea2"
)

result
```


###### {{< iconify ph chat-circle-fill >}} Vraag 2


```{r dccs-wave1-gender-item2-2}
# Ik kan iets maken dat verschillende digitale media combineert (bijvoorbeeld een filmpje met muziek eronder)
result <- create_stackedbar(
  data = data_filtered_984a0efe %>% tidyr::drop_na(geslacht, SCrea3),
  title = "Ik kan iets maken dat verschillende digitale media combineert (bijvoorbeeld een filmpje met muziek eronder)",
  stacked_type = "percent",
  horizontal = TRUE,
  stack_breaks = c(0.5, 2.5, 3.5, 5.5),
  stack_bin_labels = c("Helemaal Onwaar (1-2)", "Niet onwaar en niet waar (3)", "Helemaal Waar (4-5)"),
  stack_order = c("Helemaal Onwaar (1-2)", "Niet onwaar en niet waar (3)", "Helemaal Waar (4-5)"),
  color_palette = c("#3D7271", "#E28D50", "#F5D76E", "#C7E6D5", "#0F6B5A", "#BABACD"),
  weight_var = "weging_GAMO",
  x_var = "geslacht",
  stack_var = "SCrea3"
)

result
```


###### {{< iconify ph chat-circle-fill >}} Vraag 3


```{r dccs-wave1-gender-item3-2}
# Ik kan bestaande digitale plaatjes, muziek en video veranderen
result <- create_stackedbar(
  data = data_filtered_984a0efe %>% tidyr::drop_na(geslacht, SCrea4),
  title = "Ik kan bestaande digitale plaatjes, muziek en video veranderen",
  stacked_type = "percent",
  horizontal = TRUE,
  stack_breaks = c(0.5, 2.5, 3.5, 5.5),
  stack_bin_labels = c("Helemaal Onwaar (1-2)", "Niet onwaar en niet waar (3)", "Helemaal Waar (4-5)"),
  stack_order = c("Helemaal Onwaar (1-2)", "Niet onwaar en niet waar (3)", "Helemaal Waar (4-5)"),
  color_palette = c("#3D7271", "#E28D50", "#F5D76E", "#C7E6D5", "#0F6B5A", "#BABACD"),
  weight_var = "weging_GAMO",
  x_var = "geslacht",
  stack_var = "SCrea4"
)

result
```


###### {{< iconify ph chat-circle-fill >}} Vraag 4


```{r dccs-wave1-gender-item4-2}
# Ik kan een foto of video mooier maken (bijvoorbeeld met een filter of Photoshop)
result <- create_stackedbar(
  data = data_filtered_984a0efe %>% tidyr::drop_na(geslacht, SCrea5),
  title = "Ik kan een foto of video mooier maken (bijvoorbeeld met een filter of Photoshop)",
  stacked_type = "percent",
  horizontal = TRUE,
  stack_breaks = c(0.5, 2.5, 3.5, 5.5),
  stack_bin_labels = c("Helemaal Onwaar (1-2)", "Niet onwaar en niet waar (3)", "Helemaal Waar (4-5)"),
  stack_order = c("Helemaal Onwaar (1-2)", "Niet onwaar en niet waar (3)", "Helemaal Waar (4-5)"),
  color_palette = c("#3D7271", "#E28D50", "#F5D76E", "#C7E6D5", "#0F6B5A", "#BABACD"),
  weight_var = "weging_GAMO",
  x_var = "geslacht",
  stack_var = "SCrea5"
)

result
```


:::


##### {{< iconify ph graduation-cap-fill >}} Opleidingsniveau


::: {.panel-tabset}

###### {{< iconify ph chat-circle-fill >}} Vraag 1


```{r dccs-wave1-edu-item1-2}
# Ik kan op de computer een presentatie maken (bijvoorbeeld in Powerpoint)
result <- create_stackedbar(
  data = data_filtered_984a0efe %>% tidyr::drop_na(Education, SCrea2),
  title = "Ik kan op de computer een presentatie maken (bijvoorbeeld in Powerpoint)",
  stacked_type = "percent",
  horizontal = TRUE,
  stack_breaks = c(0.5, 2.5, 3.5, 5.5),
  stack_bin_labels = c("Helemaal Onwaar (1-2)", "Niet onwaar en niet waar (3)", "Helemaal Waar (4-5)"),
  stack_order = c("Helemaal Onwaar (1-2)", "Niet onwaar en niet waar (3)", "Helemaal Waar (4-5)"),
  color_palette = c("#3D7271", "#E28D50", "#F5D76E", "#C7E6D5", "#0F6B5A", "#BABACD"),
  weight_var = "weging_GAMO",
  x_var = "Education",
  stack_var = "SCrea2"
)

result
```


###### {{< iconify ph chat-circle-fill >}} Vraag 2


```{r dccs-wave1-edu-item2-2}
# Ik kan iets maken dat verschillende digitale media combineert (bijvoorbeeld een filmpje met muziek eronder)
result <- create_stackedbar(
  data = data_filtered_984a0efe %>% tidyr::drop_na(Education, SCrea3),
  title = "Ik kan iets maken dat verschillende digitale media combineert (bijvoorbeeld een filmpje met muziek eronder)",
  stacked_type = "percent",
  horizontal = TRUE,
  stack_breaks = c(0.5, 2.5, 3.5, 5.5),
  stack_bin_labels = c("Helemaal Onwaar (1-2)", "Niet onwaar en niet waar (3)", "Helemaal Waar (4-5)"),
  stack_order = c("Helemaal Onwaar (1-2)", "Niet onwaar en niet waar (3)", "Helemaal Waar (4-5)"),
  color_palette = c("#3D7271", "#E28D50", "#F5D76E", "#C7E6D5", "#0F6B5A", "#BABACD"),
  weight_var = "weging_GAMO",
  x_var = "Education",
  stack_var = "SCrea3"
)

result
```


###### {{< iconify ph chat-circle-fill >}} Vraag 3


```{r dccs-wave1-edu-item3-2}
# Ik kan bestaande digitale plaatjes, muziek en video veranderen
result <- create_stackedbar(
  data = data_filtered_984a0efe %>% tidyr::drop_na(Education, SCrea4),
  title = "Ik kan bestaande digitale plaatjes, muziek en video veranderen",
  stacked_type = "percent",
  horizontal = TRUE,
  stack_breaks = c(0.5, 2.5, 3.5, 5.5),
  stack_bin_labels = c("Helemaal Onwaar (1-2)", "Niet onwaar en niet waar (3)", "Helemaal Waar (4-5)"),
  stack_order = c("Helemaal Onwaar (1-2)", "Niet onwaar en niet waar (3)", "Helemaal Waar (4-5)"),
  color_palette = c("#3D7271", "#E28D50", "#F5D76E", "#C7E6D5", "#0F6B5A", "#BABACD"),
  weight_var = "weging_GAMO",
  x_var = "Education",
  stack_var = "SCrea4"
)

result
```


###### {{< iconify ph chat-circle-fill >}} Vraag 4


```{r dccs-wave1-edu-item4-2}
# Ik kan een foto of video mooier maken (bijvoorbeeld met een filter of Photoshop)
result <- create_stackedbar(
  data = data_filtered_984a0efe %>% tidyr::drop_na(Education, SCrea5),
  title = "Ik kan een foto of video mooier maken (bijvoorbeeld met een filter of Photoshop)",
  stacked_type = "percent",
  horizontal = TRUE,
  stack_breaks = c(0.5, 2.5, 3.5, 5.5),
  stack_bin_labels = c("Helemaal Onwaar (1-2)", "Niet onwaar en niet waar (3)", "Helemaal Waar (4-5)"),
  stack_order = c("Helemaal Onwaar (1-2)", "Niet onwaar en niet waar (3)", "Helemaal Waar (4-5)"),
  color_palette = c("#3D7271", "#E28D50", "#F5D76E", "#C7E6D5", "#0F6B5A", "#BABACD"),
  weight_var = "weging_GAMO",
  x_var = "Education",
  stack_var = "SCrea5"
)

result
```


:::


##### {{< iconify ph globe-hemisphere-east >}} Migratieachtergrond


::: {.panel-tabset}

###### {{< iconify ph chat-circle-fill >}} Vraag 1


```{r dccs-wave1-mig-item1-2}
# Ik kan op de computer een presentatie maken (bijvoorbeeld in Powerpoint)
result <- create_stackedbar(
  data = data_filtered_984a0efe %>% tidyr::drop_na(MigrationBackground, SCrea2),
  title = "Ik kan op de computer een presentatie maken (bijvoorbeeld in Powerpoint)",
  stacked_type = "percent",
  horizontal = TRUE,
  stack_breaks = c(0.5, 2.5, 3.5, 5.5),
  stack_bin_labels = c("Helemaal Onwaar (1-2)", "Niet onwaar en niet waar (3)", "Helemaal Waar (4-5)"),
  stack_order = c("Helemaal Onwaar (1-2)", "Niet onwaar en niet waar (3)", "Helemaal Waar (4-5)"),
  color_palette = c("#3D7271", "#E28D50", "#F5D76E", "#C7E6D5", "#0F6B5A", "#BABACD"),
  weight_var = "weging_GAMO",
  x_var = "MigrationBackground",
  stack_var = "SCrea2"
)

result
```


###### {{< iconify ph chat-circle-fill >}} Vraag 2


```{r dccs-wave1-mig-item2-2}
# Ik kan iets maken dat verschillende digitale media combineert (bijvoorbeeld een filmpje met muziek eronder)
result <- create_stackedbar(
  data = data_filtered_984a0efe %>% tidyr::drop_na(MigrationBackground, SCrea3),
  title = "Ik kan iets maken dat verschillende digitale media combineert (bijvoorbeeld een filmpje met muziek eronder)",
  stacked_type = "percent",
  horizontal = TRUE,
  stack_breaks = c(0.5, 2.5, 3.5, 5.5),
  stack_bin_labels = c("Helemaal Onwaar (1-2)", "Niet onwaar en niet waar (3)", "Helemaal Waar (4-5)"),
  stack_order = c("Helemaal Onwaar (1-2)", "Niet onwaar en niet waar (3)", "Helemaal Waar (4-5)"),
  color_palette = c("#3D7271", "#E28D50", "#F5D76E", "#C7E6D5", "#0F6B5A", "#BABACD"),
  weight_var = "weging_GAMO",
  x_var = "MigrationBackground",
  stack_var = "SCrea3"
)

result
```


###### {{< iconify ph chat-circle-fill >}} Vraag 3


```{r dccs-wave1-mig-item3-2}
# Ik kan bestaande digitale plaatjes, muziek en video veranderen
result <- create_stackedbar(
  data = data_filtered_984a0efe %>% tidyr::drop_na(MigrationBackground, SCrea4),
  title = "Ik kan bestaande digitale plaatjes, muziek en video veranderen",
  stacked_type = "percent",
  horizontal = TRUE,
  stack_breaks = c(0.5, 2.5, 3.5, 5.5),
  stack_bin_labels = c("Helemaal Onwaar (1-2)", "Niet onwaar en niet waar (3)", "Helemaal Waar (4-5)"),
  stack_order = c("Helemaal Onwaar (1-2)", "Niet onwaar en niet waar (3)", "Helemaal Waar (4-5)"),
  color_palette = c("#3D7271", "#E28D50", "#F5D76E", "#C7E6D5", "#0F6B5A", "#BABACD"),
  weight_var = "weging_GAMO",
  x_var = "MigrationBackground",
  stack_var = "SCrea4"
)

result
```


###### {{< iconify ph chat-circle-fill >}} Vraag 4


```{r dccs-wave1-mig-item4-2}
# Ik kan een foto of video mooier maken (bijvoorbeeld met een filter of Photoshop)
result <- create_stackedbar(
  data = data_filtered_984a0efe %>% tidyr::drop_na(MigrationBackground, SCrea5),
  title = "Ik kan een foto of video mooier maken (bijvoorbeeld met een filter of Photoshop)",
  stacked_type = "percent",
  horizontal = TRUE,
  stack_breaks = c(0.5, 2.5, 3.5, 5.5),
  stack_bin_labels = c("Helemaal Onwaar (1-2)", "Niet onwaar en niet waar (3)", "Helemaal Waar (4-5)"),
  stack_order = c("Helemaal Onwaar (1-2)", "Niet onwaar en niet waar (3)", "Helemaal Waar (4-5)"),
  color_palette = c("#3D7271", "#E28D50", "#F5D76E", "#C7E6D5", "#0F6B5A", "#BABACD"),
  weight_var = "weging_GAMO",
  x_var = "MigrationBackground",
  stack_var = "SCrea5"
)

result
```


:::


:::


### {{< iconify ph number-circle-two-fill >}} Wave 2


::: {.panel-tabset}

##### {{< iconify ph users-fill >}} Algemeen


```{r dccs-wave2-overall-2}
# Digital Content Creation Skills
result <- create_stackedbars(
  data = data_filtered_4af682fd %>% tidyr::drop_na(SCrea2, SCrea3, SCrea4, SCrea5),
  title = "Digital Content Creation Skills",
  questions = c("SCrea2", "SCrea3", "SCrea4", "SCrea5"),
  question_labels = c("Ik kan op de computer een presentatie maken (bijvoorbeeld in Powerpoint)", "Ik kan iets maken dat verschillende digitale media combineert (bijvoorbeeld een filmpje met muziek eronder)", "Ik kan bestaande digitale plaatjes, muziek en video veranderen", "Ik kan een foto of video mooier maken (bijvoorbeeld met een filter of Photoshop)"),
  stacked_type = "percent",
  color_palette = c("#3D7271", "#E28D50", "#F5D76E", "#C7E6D5", "#0F6B5A", "#BABACD"),
  horizontal = TRUE,
  x_label = "",
  stack_breaks = c(0.5, 2.5, 3.5, 5.5),
  stack_bin_labels = c("Helemaal Onwaar (1-2)", "Niet onwaar en niet waar (3)", "Helemaal Waar (4-5)"),
  stack_order = c("Helemaal Onwaar (1-2)", "Niet onwaar en niet waar (3)", "Helemaal Waar (4-5)"),
  stack_label = NULL,
  weight_var = "weging_GAMO"
)

result
```


##### {{< iconify mdi:human-male-male-child >}} Leeftijd


::: {.panel-tabset}

###### {{< iconify ph chat-circle-fill >}} Vraag 1


```{r dccs-wave2-age-item1-2}
# Ik kan op de computer een presentatie maken (bijvoorbeeld in Powerpoint)
result <- create_stackedbar(
  data = data_filtered_4af682fd %>% tidyr::drop_na(AgeGroup, SCrea2),
  title = "Ik kan op de computer een presentatie maken (bijvoorbeeld in Powerpoint)",
  stacked_type = "percent",
  horizontal = TRUE,
  stack_breaks = c(0.5, 2.5, 3.5, 5.5),
  stack_bin_labels = c("Helemaal Onwaar (1-2)", "Niet onwaar en niet waar (3)", "Helemaal Waar (4-5)"),
  stack_order = c("Helemaal Onwaar (1-2)", "Niet onwaar en niet waar (3)", "Helemaal Waar (4-5)"),
  color_palette = c("#3D7271", "#E28D50", "#F5D76E", "#C7E6D5", "#0F6B5A", "#BABACD"),
  weight_var = "weging_GAMO",
  x_var = "AgeGroup",
  stack_var = "SCrea2"
)

result
```


###### {{< iconify ph chat-circle-fill >}} Vraag 2


```{r dccs-wave2-age-item2-2}
# Ik kan iets maken dat verschillende digitale media combineert (bijvoorbeeld een filmpje met muziek eronder)
result <- create_stackedbar(
  data = data_filtered_4af682fd %>% tidyr::drop_na(AgeGroup, SCrea3),
  title = "Ik kan iets maken dat verschillende digitale media combineert (bijvoorbeeld een filmpje met muziek eronder)",
  stacked_type = "percent",
  horizontal = TRUE,
  stack_breaks = c(0.5, 2.5, 3.5, 5.5),
  stack_bin_labels = c("Helemaal Onwaar (1-2)", "Niet onwaar en niet waar (3)", "Helemaal Waar (4-5)"),
  stack_order = c("Helemaal Onwaar (1-2)", "Niet onwaar en niet waar (3)", "Helemaal Waar (4-5)"),
  color_palette = c("#3D7271", "#E28D50", "#F5D76E", "#C7E6D5", "#0F6B5A", "#BABACD"),
  weight_var = "weging_GAMO",
  x_var = "AgeGroup",
  stack_var = "SCrea3"
)

result
```


###### {{< iconify ph chat-circle-fill >}} Vraag 3


```{r dccs-wave2-age-item3-2}
# Ik kan bestaande digitale plaatjes, muziek en video veranderen
result <- create_stackedbar(
  data = data_filtered_4af682fd %>% tidyr::drop_na(AgeGroup, SCrea4),
  title = "Ik kan bestaande digitale plaatjes, muziek en video veranderen",
  stacked_type = "percent",
  horizontal = TRUE,
  stack_breaks = c(0.5, 2.5, 3.5, 5.5),
  stack_bin_labels = c("Helemaal Onwaar (1-2)", "Niet onwaar en niet waar (3)", "Helemaal Waar (4-5)"),
  stack_order = c("Helemaal Onwaar (1-2)", "Niet onwaar en niet waar (3)", "Helemaal Waar (4-5)"),
  color_palette = c("#3D7271", "#E28D50", "#F5D76E", "#C7E6D5", "#0F6B5A", "#BABACD"),
  weight_var = "weging_GAMO",
  x_var = "AgeGroup",
  stack_var = "SCrea4"
)

result
```


###### {{< iconify ph chat-circle-fill >}} Vraag 4


```{r dccs-wave2-age-item4-2}
# Ik kan een foto of video mooier maken (bijvoorbeeld met een filter of Photoshop)
result <- create_stackedbar(
  data = data_filtered_4af682fd %>% tidyr::drop_na(AgeGroup, SCrea5),
  title = "Ik kan een foto of video mooier maken (bijvoorbeeld met een filter of Photoshop)",
  stacked_type = "percent",
  horizontal = TRUE,
  stack_breaks = c(0.5, 2.5, 3.5, 5.5),
  stack_bin_labels = c("Helemaal Onwaar (1-2)", "Niet onwaar en niet waar (3)", "Helemaal Waar (4-5)"),
  stack_order = c("Helemaal Onwaar (1-2)", "Niet onwaar en niet waar (3)", "Helemaal Waar (4-5)"),
  color_palette = c("#3D7271", "#E28D50", "#F5D76E", "#C7E6D5", "#0F6B5A", "#BABACD"),
  weight_var = "weging_GAMO",
  x_var = "AgeGroup",
  stack_var = "SCrea5"
)

result
```


:::


##### {{< iconify mdi gender-transgender >}} Geslacht


::: {.panel-tabset}

###### {{< iconify ph chat-circle-fill >}} Vraag 1


```{r dccs-wave2-gender-item1-2}
# Ik kan op de computer een presentatie maken (bijvoorbeeld in Powerpoint)
result <- create_stackedbar(
  data = data_filtered_4af682fd %>% tidyr::drop_na(geslacht, SCrea2),
  title = "Ik kan op de computer een presentatie maken (bijvoorbeeld in Powerpoint)",
  stacked_type = "percent",
  horizontal = TRUE,
  stack_breaks = c(0.5, 2.5, 3.5, 5.5),
  stack_bin_labels = c("Helemaal Onwaar (1-2)", "Niet onwaar en niet waar (3)", "Helemaal Waar (4-5)"),
  stack_order = c("Helemaal Onwaar (1-2)", "Niet onwaar en niet waar (3)", "Helemaal Waar (4-5)"),
  color_palette = c("#3D7271", "#E28D50", "#F5D76E", "#C7E6D5", "#0F6B5A", "#BABACD"),
  weight_var = "weging_GAMO",
  x_var = "geslacht",
  stack_var = "SCrea2"
)

result
```


###### {{< iconify ph chat-circle-fill >}} Vraag 2


```{r dccs-wave2-gender-item2-2}
# Ik kan iets maken dat verschillende digitale media combineert (bijvoorbeeld een filmpje met muziek eronder)
result <- create_stackedbar(
  data = data_filtered_4af682fd %>% tidyr::drop_na(geslacht, SCrea3),
  title = "Ik kan iets maken dat verschillende digitale media combineert (bijvoorbeeld een filmpje met muziek eronder)",
  stacked_type = "percent",
  horizontal = TRUE,
  stack_breaks = c(0.5, 2.5, 3.5, 5.5),
  stack_bin_labels = c("Helemaal Onwaar (1-2)", "Niet onwaar en niet waar (3)", "Helemaal Waar (4-5)"),
  stack_order = c("Helemaal Onwaar (1-2)", "Niet onwaar en niet waar (3)", "Helemaal Waar (4-5)"),
  color_palette = c("#3D7271", "#E28D50", "#F5D76E", "#C7E6D5", "#0F6B5A", "#BABACD"),
  weight_var = "weging_GAMO",
  x_var = "geslacht",
  stack_var = "SCrea3"
)

result
```


###### {{< iconify ph chat-circle-fill >}} Vraag 3


```{r dccs-wave2-gender-item3-2}
# Ik kan bestaande digitale plaatjes, muziek en video veranderen
result <- create_stackedbar(
  data = data_filtered_4af682fd %>% tidyr::drop_na(geslacht, SCrea4),
  title = "Ik kan bestaande digitale plaatjes, muziek en video veranderen",
  stacked_type = "percent",
  horizontal = TRUE,
  stack_breaks = c(0.5, 2.5, 3.5, 5.5),
  stack_bin_labels = c("Helemaal Onwaar (1-2)", "Niet onwaar en niet waar (3)", "Helemaal Waar (4-5)"),
  stack_order = c("Helemaal Onwaar (1-2)", "Niet onwaar en niet waar (3)", "Helemaal Waar (4-5)"),
  color_palette = c("#3D7271", "#E28D50", "#F5D76E", "#C7E6D5", "#0F6B5A", "#BABACD"),
  weight_var = "weging_GAMO",
  x_var = "geslacht",
  stack_var = "SCrea4"
)

result
```


###### {{< iconify ph chat-circle-fill >}} Vraag 4


```{r dccs-wave2-gender-item4-2}
# Ik kan een foto of video mooier maken (bijvoorbeeld met een filter of Photoshop)
result <- create_stackedbar(
  data = data_filtered_4af682fd %>% tidyr::drop_na(geslacht, SCrea5),
  title = "Ik kan een foto of video mooier maken (bijvoorbeeld met een filter of Photoshop)",
  stacked_type = "percent",
  horizontal = TRUE,
  stack_breaks = c(0.5, 2.5, 3.5, 5.5),
  stack_bin_labels = c("Helemaal Onwaar (1-2)", "Niet onwaar en niet waar (3)", "Helemaal Waar (4-5)"),
  stack_order = c("Helemaal Onwaar (1-2)", "Niet onwaar en niet waar (3)", "Helemaal Waar (4-5)"),
  color_palette = c("#3D7271", "#E28D50", "#F5D76E", "#C7E6D5", "#0F6B5A", "#BABACD"),
  weight_var = "weging_GAMO",
  x_var = "geslacht",
  stack_var = "SCrea5"
)

result
```


:::


##### {{< iconify ph graduation-cap-fill >}} Opleidingsniveau


::: {.panel-tabset}

###### {{< iconify ph chat-circle-fill >}} Vraag 1


```{r dccs-wave2-edu-item1-2}
# Ik kan op de computer een presentatie maken (bijvoorbeeld in Powerpoint)
result <- create_stackedbar(
  data = data_filtered_4af682fd %>% tidyr::drop_na(Education, SCrea2),
  title = "Ik kan op de computer een presentatie maken (bijvoorbeeld in Powerpoint)",
  stacked_type = "percent",
  horizontal = TRUE,
  stack_breaks = c(0.5, 2.5, 3.5, 5.5),
  stack_bin_labels = c("Helemaal Onwaar (1-2)", "Niet onwaar en niet waar (3)", "Helemaal Waar (4-5)"),
  stack_order = c("Helemaal Onwaar (1-2)", "Niet onwaar en niet waar (3)", "Helemaal Waar (4-5)"),
  color_palette = c("#3D7271", "#E28D50", "#F5D76E", "#C7E6D5", "#0F6B5A", "#BABACD"),
  weight_var = "weging_GAMO",
  x_var = "Education",
  stack_var = "SCrea2"
)

result
```


###### {{< iconify ph chat-circle-fill >}} Vraag 2


```{r dccs-wave2-edu-item2-2}
# Ik kan iets maken dat verschillende digitale media combineert (bijvoorbeeld een filmpje met muziek eronder)
result <- create_stackedbar(
  data = data_filtered_4af682fd %>% tidyr::drop_na(Education, SCrea3),
  title = "Ik kan iets maken dat verschillende digitale media combineert (bijvoorbeeld een filmpje met muziek eronder)",
  stacked_type = "percent",
  horizontal = TRUE,
  stack_breaks = c(0.5, 2.5, 3.5, 5.5),
  stack_bin_labels = c("Helemaal Onwaar (1-2)", "Niet onwaar en niet waar (3)", "Helemaal Waar (4-5)"),
  stack_order = c("Helemaal Onwaar (1-2)", "Niet onwaar en niet waar (3)", "Helemaal Waar (4-5)"),
  color_palette = c("#3D7271", "#E28D50", "#F5D76E", "#C7E6D5", "#0F6B5A", "#BABACD"),
  weight_var = "weging_GAMO",
  x_var = "Education",
  stack_var = "SCrea3"
)

result
```


###### {{< iconify ph chat-circle-fill >}} Vraag 3


```{r dccs-wave2-edu-item3-2}
# Ik kan bestaande digitale plaatjes, muziek en video veranderen
result <- create_stackedbar(
  data = data_filtered_4af682fd %>% tidyr::drop_na(Education, SCrea4),
  title = "Ik kan bestaande digitale plaatjes, muziek en video veranderen",
  stacked_type = "percent",
  horizontal = TRUE,
  stack_breaks = c(0.5, 2.5, 3.5, 5.5),
  stack_bin_labels = c("Helemaal Onwaar (1-2)", "Niet onwaar en niet waar (3)", "Helemaal Waar (4-5)"),
  stack_order = c("Helemaal Onwaar (1-2)", "Niet onwaar en niet waar (3)", "Helemaal Waar (4-5)"),
  color_palette = c("#3D7271", "#E28D50", "#F5D76E", "#C7E6D5", "#0F6B5A", "#BABACD"),
  weight_var = "weging_GAMO",
  x_var = "Education",
  stack_var = "SCrea4"
)

result
```


###### {{< iconify ph chat-circle-fill >}} Vraag 4


```{r dccs-wave2-edu-item4-2}
# Ik kan een foto of video mooier maken (bijvoorbeeld met een filter of Photoshop)
result <- create_stackedbar(
  data = data_filtered_4af682fd %>% tidyr::drop_na(Education, SCrea5),
  title = "Ik kan een foto of video mooier maken (bijvoorbeeld met een filter of Photoshop)",
  stacked_type = "percent",
  horizontal = TRUE,
  stack_breaks = c(0.5, 2.5, 3.5, 5.5),
  stack_bin_labels = c("Helemaal Onwaar (1-2)", "Niet onwaar en niet waar (3)", "Helemaal Waar (4-5)"),
  stack_order = c("Helemaal Onwaar (1-2)", "Niet onwaar en niet waar (3)", "Helemaal Waar (4-5)"),
  color_palette = c("#3D7271", "#E28D50", "#F5D76E", "#C7E6D5", "#0F6B5A", "#BABACD"),
  weight_var = "weging_GAMO",
  x_var = "Education",
  stack_var = "SCrea5"
)

result
```


:::


##### {{< iconify ph globe-hemisphere-east >}} Migratieachtergrond


::: {.panel-tabset}

###### {{< iconify ph chat-circle-fill >}} Vraag 1


```{r dccs-wave2-mig-item1-2}
# Ik kan op de computer een presentatie maken (bijvoorbeeld in Powerpoint)
result <- create_stackedbar(
  data = data_filtered_4af682fd %>% tidyr::drop_na(MigrationBackground, SCrea2),
  title = "Ik kan op de computer een presentatie maken (bijvoorbeeld in Powerpoint)",
  stacked_type = "percent",
  horizontal = TRUE,
  stack_breaks = c(0.5, 2.5, 3.5, 5.5),
  stack_bin_labels = c("Helemaal Onwaar (1-2)", "Niet onwaar en niet waar (3)", "Helemaal Waar (4-5)"),
  stack_order = c("Helemaal Onwaar (1-2)", "Niet onwaar en niet waar (3)", "Helemaal Waar (4-5)"),
  color_palette = c("#3D7271", "#E28D50", "#F5D76E", "#C7E6D5", "#0F6B5A", "#BABACD"),
  weight_var = "weging_GAMO",
  x_var = "MigrationBackground",
  stack_var = "SCrea2"
)

result
```


###### {{< iconify ph chat-circle-fill >}} Vraag 2


```{r dccs-wave2-mig-item2-2}
# Ik kan iets maken dat verschillende digitale media combineert (bijvoorbeeld een filmpje met muziek eronder)
result <- create_stackedbar(
  data = data_filtered_4af682fd %>% tidyr::drop_na(MigrationBackground, SCrea3),
  title = "Ik kan iets maken dat verschillende digitale media combineert (bijvoorbeeld een filmpje met muziek eronder)",
  stacked_type = "percent",
  horizontal = TRUE,
  stack_breaks = c(0.5, 2.5, 3.5, 5.5),
  stack_bin_labels = c("Helemaal Onwaar (1-2)", "Niet onwaar en niet waar (3)", "Helemaal Waar (4-5)"),
  stack_order = c("Helemaal Onwaar (1-2)", "Niet onwaar en niet waar (3)", "Helemaal Waar (4-5)"),
  color_palette = c("#3D7271", "#E28D50", "#F5D76E", "#C7E6D5", "#0F6B5A", "#BABACD"),
  weight_var = "weging_GAMO",
  x_var = "MigrationBackground",
  stack_var = "SCrea3"
)

result
```


###### {{< iconify ph chat-circle-fill >}} Vraag 3


```{r dccs-wave2-mig-item3-2}
# Ik kan bestaande digitale plaatjes, muziek en video veranderen
result <- create_stackedbar(
  data = data_filtered_4af682fd %>% tidyr::drop_na(MigrationBackground, SCrea4),
  title = "Ik kan bestaande digitale plaatjes, muziek en video veranderen",
  stacked_type = "percent",
  horizontal = TRUE,
  stack_breaks = c(0.5, 2.5, 3.5, 5.5),
  stack_bin_labels = c("Helemaal Onwaar (1-2)", "Niet onwaar en niet waar (3)", "Helemaal Waar (4-5)"),
  stack_order = c("Helemaal Onwaar (1-2)", "Niet onwaar en niet waar (3)", "Helemaal Waar (4-5)"),
  color_palette = c("#3D7271", "#E28D50", "#F5D76E", "#C7E6D5", "#0F6B5A", "#BABACD"),
  weight_var = "weging_GAMO",
  x_var = "MigrationBackground",
  stack_var = "SCrea4"
)

result
```


###### {{< iconify ph chat-circle-fill >}} Vraag 4


```{r dccs-wave2-mig-item4-2}
# Ik kan een foto of video mooier maken (bijvoorbeeld met een filter of Photoshop)
result <- create_stackedbar(
  data = data_filtered_4af682fd %>% tidyr::drop_na(MigrationBackground, SCrea5),
  title = "Ik kan een foto of video mooier maken (bijvoorbeeld met een filter of Photoshop)",
  stacked_type = "percent",
  horizontal = TRUE,
  stack_breaks = c(0.5, 2.5, 3.5, 5.5),
  stack_bin_labels = c("Helemaal Onwaar (1-2)", "Niet onwaar en niet waar (3)", "Helemaal Waar (4-5)"),
  stack_order = c("Helemaal Onwaar (1-2)", "Niet onwaar en niet waar (3)", "Helemaal Waar (4-5)"),
  color_palette = c("#3D7271", "#E28D50", "#F5D76E", "#C7E6D5", "#0F6B5A", "#BABACD"),
  weight_var = "weging_GAMO",
  x_var = "MigrationBackground",
  stack_var = "SCrea5"
)

result
```


:::


:::


### {{< iconify ph chart-line-fill >}} Verloop over tijd


::: {.panel-tabset}

##### {{< iconify ph users-fill >}} Algemeen


::: {.panel-tabset}

###### {{< iconify ph chat-circle-fill >}} Vraag 1


```{r dccs-overtime-overall-item1-2}
# Ik kan op de computer een presentatie maken (bijvoorbeeld in Powerpoint)
result <- create_timeline(
  data = data,
  title = "Ik kan op de computer een presentatie maken (bijvoorbeeld in Powerpoint)",
  time_var = "wave_time_label",
  chart_type = "line",
  response_filter = c(4, 5),
  response_filter_label = "Percentage who answered (Completely) True (4-5)",
  response_filter_combine = TRUE,
  x_label = "",
  y_label = "Percentage who answered (Completely) True (4-5)",
  color_palette = c("#3D7271", "#E28D50", "#F5D76E", "#C7E6D5", "#0F6B5A", "#BABACD"),
  y_min = 0,
  y_max = 100,
  response_var = "SCrea2"
)

result
```


###### {{< iconify ph chat-circle-fill >}} Vraag 2


```{r dccs-overtime-overall-item2-2}
# Ik kan iets maken dat verschillende digitale media combineert (bijvoorbeeld een filmpje met muziek eronder)
result <- create_timeline(
  data = data,
  title = "Ik kan iets maken dat verschillende digitale media combineert (bijvoorbeeld een filmpje met muziek eronder)",
  time_var = "wave_time_label",
  chart_type = "line",
  response_filter = c(4, 5),
  response_filter_label = "Percentage who answered (Completely) True (4-5)",
  response_filter_combine = TRUE,
  x_label = "",
  y_label = "Percentage who answered (Completely) True (4-5)",
  color_palette = c("#3D7271", "#E28D50", "#F5D76E", "#C7E6D5", "#0F6B5A", "#BABACD"),
  y_min = 0,
  y_max = 100,
  response_var = "SCrea3"
)

result
```


###### {{< iconify ph chat-circle-fill >}} Vraag 3


```{r dccs-overtime-overall-item3-2}
# Ik kan bestaande digitale plaatjes, muziek en video veranderen
result <- create_timeline(
  data = data,
  title = "Ik kan bestaande digitale plaatjes, muziek en video veranderen",
  time_var = "wave_time_label",
  chart_type = "line",
  response_filter = c(4, 5),
  response_filter_label = "Percentage who answered (Completely) True (4-5)",
  response_filter_combine = TRUE,
  x_label = "",
  y_label = "Percentage who answered (Completely) True (4-5)",
  color_palette = c("#3D7271", "#E28D50", "#F5D76E", "#C7E6D5", "#0F6B5A", "#BABACD"),
  y_min = 0,
  y_max = 100,
  response_var = "SCrea4"
)

result
```


###### {{< iconify ph chat-circle-fill >}} Vraag 4


```{r dccs-overtime-overall-item4-2}
# Ik kan een foto of video mooier maken (bijvoorbeeld met een filter of Photoshop)
result <- create_timeline(
  data = data,
  title = "Ik kan een foto of video mooier maken (bijvoorbeeld met een filter of Photoshop)",
  time_var = "wave_time_label",
  chart_type = "line",
  response_filter = c(4, 5),
  response_filter_label = "Percentage who answered (Completely) True (4-5)",
  response_filter_combine = TRUE,
  x_label = "",
  y_label = "Percentage who answered (Completely) True (4-5)",
  color_palette = c("#3D7271", "#E28D50", "#F5D76E", "#C7E6D5", "#0F6B5A", "#BABACD"),
  y_min = 0,
  y_max = 100,
  response_var = "SCrea5"
)

result
```


:::


##### {{< iconify mdi:human-male-male-child >}} Leeftijd


::: {.panel-tabset}

###### {{< iconify ph chat-circle-fill >}} Vraag 1


```{r dccs-overtime-age-item1-2}
# Ik kan op de computer een presentatie maken (bijvoorbeeld in Powerpoint)
result <- create_timeline(
  data = data,
  title = "Ik kan op de computer een presentatie maken (bijvoorbeeld in Powerpoint)",
  time_var = "wave_time_label",
  chart_type = "line",
  response_filter = c(4, 5),
  x_label = "",
  y_label = "Percentage who answered (Completely) True (4-5)",
  color_palette = c("#3D7271", "#E28D50", "#F5D76E", "#C7E6D5", "#0F6B5A", "#BABACD"),
  y_min = 0,
  y_max = 100,
  weight_var = "weging_GAMO",
  response_var = "SCrea2",
  group_var = "AgeGroup"
)

result
```


###### {{< iconify ph chat-circle-fill >}} Vraag 2


```{r dccs-overtime-age-item2-2}
# Ik kan iets maken dat verschillende digitale media combineert (bijvoorbeeld een filmpje met muziek eronder)
result <- create_timeline(
  data = data,
  title = "Ik kan iets maken dat verschillende digitale media combineert (bijvoorbeeld een filmpje met muziek eronder)",
  time_var = "wave_time_label",
  chart_type = "line",
  response_filter = c(4, 5),
  x_label = "",
  y_label = "Percentage who answered (Completely) True (4-5)",
  color_palette = c("#3D7271", "#E28D50", "#F5D76E", "#C7E6D5", "#0F6B5A", "#BABACD"),
  y_min = 0,
  y_max = 100,
  weight_var = "weging_GAMO",
  response_var = "SCrea3",
  group_var = "AgeGroup"
)

result
```


###### {{< iconify ph chat-circle-fill >}} Vraag 3


```{r dccs-overtime-age-item3-2}
# Ik kan bestaande digitale plaatjes, muziek en video veranderen
result <- create_timeline(
  data = data,
  title = "Ik kan bestaande digitale plaatjes, muziek en video veranderen",
  time_var = "wave_time_label",
  chart_type = "line",
  response_filter = c(4, 5),
  x_label = "",
  y_label = "Percentage who answered (Completely) True (4-5)",
  color_palette = c("#3D7271", "#E28D50", "#F5D76E", "#C7E6D5", "#0F6B5A", "#BABACD"),
  y_min = 0,
  y_max = 100,
  weight_var = "weging_GAMO",
  response_var = "SCrea4",
  group_var = "AgeGroup"
)

result
```


###### {{< iconify ph chat-circle-fill >}} Vraag 4


```{r dccs-overtime-age-item4-2}
# Ik kan een foto of video mooier maken (bijvoorbeeld met een filter of Photoshop)
result <- create_timeline(
  data = data,
  title = "Ik kan een foto of video mooier maken (bijvoorbeeld met een filter of Photoshop)",
  time_var = "wave_time_label",
  chart_type = "line",
  response_filter = c(4, 5),
  x_label = "",
  y_label = "Percentage who answered (Completely) True (4-5)",
  color_palette = c("#3D7271", "#E28D50", "#F5D76E", "#C7E6D5", "#0F6B5A", "#BABACD"),
  y_min = 0,
  y_max = 100,
  weight_var = "weging_GAMO",
  response_var = "SCrea5",
  group_var = "AgeGroup"
)

result
```


:::


##### {{< iconify mdi gender-transgender >}} Geslacht


::: {.panel-tabset}

###### {{< iconify ph chat-circle-fill >}} Vraag 1


```{r dccs-overtime-gender-item1-2}
# Ik kan op de computer een presentatie maken (bijvoorbeeld in Powerpoint)
result <- create_timeline(
  data = data,
  title = "Ik kan op de computer een presentatie maken (bijvoorbeeld in Powerpoint)",
  time_var = "wave_time_label",
  chart_type = "line",
  response_filter = c(4, 5),
  x_label = "",
  y_label = "Percentage who answered (Completely) True (4-5)",
  color_palette = c("#3D7271", "#E28D50", "#F5D76E", "#C7E6D5", "#0F6B5A", "#BABACD"),
  y_min = 0,
  y_max = 100,
  weight_var = "weging_GAMO",
  response_var = "SCrea2",
  group_var = "geslacht"
)

result
```


###### {{< iconify ph chat-circle-fill >}} Vraag 2


```{r dccs-overtime-gender-item2-2}
# Ik kan iets maken dat verschillende digitale media combineert (bijvoorbeeld een filmpje met muziek eronder)
result <- create_timeline(
  data = data,
  title = "Ik kan iets maken dat verschillende digitale media combineert (bijvoorbeeld een filmpje met muziek eronder)",
  time_var = "wave_time_label",
  chart_type = "line",
  response_filter = c(4, 5),
  x_label = "",
  y_label = "Percentage who answered (Completely) True (4-5)",
  color_palette = c("#3D7271", "#E28D50", "#F5D76E", "#C7E6D5", "#0F6B5A", "#BABACD"),
  y_min = 0,
  y_max = 100,
  weight_var = "weging_GAMO",
  response_var = "SCrea3",
  group_var = "geslacht"
)

result
```


###### {{< iconify ph chat-circle-fill >}} Vraag 3


```{r dccs-overtime-gender-item3-2}
# Ik kan bestaande digitale plaatjes, muziek en video veranderen
result <- create_timeline(
  data = data,
  title = "Ik kan bestaande digitale plaatjes, muziek en video veranderen",
  time_var = "wave_time_label",
  chart_type = "line",
  response_filter = c(4, 5),
  x_label = "",
  y_label = "Percentage who answered (Completely) True (4-5)",
  color_palette = c("#3D7271", "#E28D50", "#F5D76E", "#C7E6D5", "#0F6B5A", "#BABACD"),
  y_min = 0,
  y_max = 100,
  weight_var = "weging_GAMO",
  response_var = "SCrea4",
  group_var = "geslacht"
)

result
```


###### {{< iconify ph chat-circle-fill >}} Vraag 4


```{r dccs-overtime-gender-item4-2}
# Ik kan een foto of video mooier maken (bijvoorbeeld met een filter of Photoshop)
result <- create_timeline(
  data = data,
  title = "Ik kan een foto of video mooier maken (bijvoorbeeld met een filter of Photoshop)",
  time_var = "wave_time_label",
  chart_type = "line",
  response_filter = c(4, 5),
  x_label = "",
  y_label = "Percentage who answered (Completely) True (4-5)",
  color_palette = c("#3D7271", "#E28D50", "#F5D76E", "#C7E6D5", "#0F6B5A", "#BABACD"),
  y_min = 0,
  y_max = 100,
  weight_var = "weging_GAMO",
  response_var = "SCrea5",
  group_var = "geslacht"
)

result
```


:::


##### {{< iconify ph graduation-cap-fill >}} Opleidingsniveau


::: {.panel-tabset}

###### {{< iconify ph chat-circle-fill >}} Vraag 1


```{r dccs-overtime-edu-item1-2}
# Ik kan op de computer een presentatie maken (bijvoorbeeld in Powerpoint)
result <- create_timeline(
  data = data,
  title = "Ik kan op de computer een presentatie maken (bijvoorbeeld in Powerpoint)",
  time_var = "wave_time_label",
  chart_type = "line",
  response_filter = c(4, 5),
  x_label = "",
  y_label = "Percentage who answered (Completely) True (4-5)",
  color_palette = c("#3D7271", "#E28D50", "#F5D76E", "#C7E6D5", "#0F6B5A", "#BABACD"),
  y_min = 0,
  y_max = 100,
  weight_var = "weging_GAMO",
  response_var = "SCrea2",
  group_var = "Education"
)

result
```


###### {{< iconify ph chat-circle-fill >}} Vraag 2


```{r dccs-overtime-edu-item2-2}
# Ik kan iets maken dat verschillende digitale media combineert (bijvoorbeeld een filmpje met muziek eronder)
result <- create_timeline(
  data = data,
  title = "Ik kan iets maken dat verschillende digitale media combineert (bijvoorbeeld een filmpje met muziek eronder)",
  time_var = "wave_time_label",
  chart_type = "line",
  response_filter = c(4, 5),
  x_label = "",
  y_label = "Percentage who answered (Completely) True (4-5)",
  color_palette = c("#3D7271", "#E28D50", "#F5D76E", "#C7E6D5", "#0F6B5A", "#BABACD"),
  y_min = 0,
  y_max = 100,
  weight_var = "weging_GAMO",
  response_var = "SCrea3",
  group_var = "Education"
)

result
```


###### {{< iconify ph chat-circle-fill >}} Vraag 3


```{r dccs-overtime-edu-item3-2}
# Ik kan bestaande digitale plaatjes, muziek en video veranderen
result <- create_timeline(
  data = data,
  title = "Ik kan bestaande digitale plaatjes, muziek en video veranderen",
  time_var = "wave_time_label",
  chart_type = "line",
  response_filter = c(4, 5),
  x_label = "",
  y_label = "Percentage who answered (Completely) True (4-5)",
  color_palette = c("#3D7271", "#E28D50", "#F5D76E", "#C7E6D5", "#0F6B5A", "#BABACD"),
  y_min = 0,
  y_max = 100,
  weight_var = "weging_GAMO",
  response_var = "SCrea4",
  group_var = "Education"
)

result
```


###### {{< iconify ph chat-circle-fill >}} Vraag 4


```{r dccs-overtime-edu-item4-2}
# Ik kan een foto of video mooier maken (bijvoorbeeld met een filter of Photoshop)
result <- create_timeline(
  data = data,
  title = "Ik kan een foto of video mooier maken (bijvoorbeeld met een filter of Photoshop)",
  time_var = "wave_time_label",
  chart_type = "line",
  response_filter = c(4, 5),
  x_label = "",
  y_label = "Percentage who answered (Completely) True (4-5)",
  color_palette = c("#3D7271", "#E28D50", "#F5D76E", "#C7E6D5", "#0F6B5A", "#BABACD"),
  y_min = 0,
  y_max = 100,
  weight_var = "weging_GAMO",
  response_var = "SCrea5",
  group_var = "Education"
)

result
```


:::


##### {{< iconify ph globe-hemisphere-east >}} Migratieachtergrond


::: {.panel-tabset}

###### {{< iconify ph chat-circle-fill >}} Vraag 1


```{r dccs-overtime-mig-item1-2}
# Ik kan op de computer een presentatie maken (bijvoorbeeld in Powerpoint)
result <- create_timeline(
  data = data,
  title = "Ik kan op de computer een presentatie maken (bijvoorbeeld in Powerpoint)",
  time_var = "wave_time_label",
  chart_type = "line",
  response_filter = c(4, 5),
  x_label = "",
  y_label = "Percentage who answered (Completely) True (4-5)",
  color_palette = c("#3D7271", "#E28D50", "#F5D76E", "#C7E6D5", "#0F6B5A", "#BABACD"),
  y_min = 0,
  y_max = 100,
  weight_var = "weging_GAMO",
  response_var = "SCrea2",
  group_var = "MigrationBackground"
)

result
```


###### {{< iconify ph chat-circle-fill >}} Vraag 2


```{r dccs-overtime-mig-item2-2}
# Ik kan iets maken dat verschillende digitale media combineert (bijvoorbeeld een filmpje met muziek eronder)
result <- create_timeline(
  data = data,
  title = "Ik kan iets maken dat verschillende digitale media combineert (bijvoorbeeld een filmpje met muziek eronder)",
  time_var = "wave_time_label",
  chart_type = "line",
  response_filter = c(4, 5),
  x_label = "",
  y_label = "Percentage who answered (Completely) True (4-5)",
  color_palette = c("#3D7271", "#E28D50", "#F5D76E", "#C7E6D5", "#0F6B5A", "#BABACD"),
  y_min = 0,
  y_max = 100,
  weight_var = "weging_GAMO",
  response_var = "SCrea3",
  group_var = "MigrationBackground"
)

result
```


###### {{< iconify ph chat-circle-fill >}} Vraag 3


```{r dccs-overtime-mig-item3-2}
# Ik kan bestaande digitale plaatjes, muziek en video veranderen
result <- create_timeline(
  data = data,
  title = "Ik kan bestaande digitale plaatjes, muziek en video veranderen",
  time_var = "wave_time_label",
  chart_type = "line",
  response_filter = c(4, 5),
  x_label = "",
  y_label = "Percentage who answered (Completely) True (4-5)",
  color_palette = c("#3D7271", "#E28D50", "#F5D76E", "#C7E6D5", "#0F6B5A", "#BABACD"),
  y_min = 0,
  y_max = 100,
  weight_var = "weging_GAMO",
  response_var = "SCrea4",
  group_var = "MigrationBackground"
)

result
```


###### {{< iconify ph chat-circle-fill >}} Vraag 4


```{r dccs-overtime-mig-item4-2}
# Ik kan een foto of video mooier maken (bijvoorbeeld met een filter of Photoshop)
result <- create_timeline(
  data = data,
  title = "Ik kan een foto of video mooier maken (bijvoorbeeld met een filter of Photoshop)",
  time_var = "wave_time_label",
  chart_type = "line",
  response_filter = c(4, 5),
  x_label = "",
  y_label = "Percentage who answered (Completely) True (4-5)",
  color_palette = c("#3D7271", "#E28D50", "#F5D76E", "#C7E6D5", "#0F6B5A", "#BABACD"),
  y_min = 0,
  y_max = 100,
  weight_var = "weging_GAMO",
  response_var = "SCrea5",
  group_var = "MigrationBackground"
)

result
```


:::


:::


:::

## {{< iconify ph book-open-fill >}} Inhoudscreatie Kennis


**Digitale Contentcreatie** vaardigheden omvatten het vermogen om digitale content te maken en aan te passen: presentaties maken, verschillende media combineren, beelden/muziek/video bewerken, en auteursrechten begrijpen rond digitale content.

```{r, echo=FALSE, message=FALSE, warning=FALSE}
create_blockquote("Nu volgen een aantal uitspraken die gaan over het online media en digitale technologie. Geef aan of de zin volgens jou feitelijk wel waar of juist niet waar is (dus in het algemeen, niet voor jou persoonlijk). Als je het niet weet, kruis dan aan 'ik weet het niet'. Je hoeft dus niet te gokken.", preset = "question")
```


::: {.panel-tabset}

### {{< iconify ph number-circle-one-fill >}} Wave 1


::: {.panel-tabset}

##### {{< iconify ph users-fill >}} Algemeen


```{r kcrea-wave1-overall-2}
# 
result <- create_stackedbars(
  data = data_filtered_984a0efe %>% tidyr::drop_na(KCrea2RC, KCrea3RC),
  title = "",
  questions = c("KCrea2RC", "KCrea3RC"),
  question_labels = c("Sommige mensen worden betaald om producten te gebruiken in de video's die ze maken", "Je mag bestaande video's en muziek aanpassen en delen, zolang je er geen geld mee verdient"),
  stacked_type = "percent",
  color_palette = c("#3D7271", "#E28D50", "#F5D76E", "#C7E6D5", "#0F6B5A", "#BABACD"),
  horizontal = TRUE,
  x_label = "",
  stack_breaks = c(0, 10, 20, 30),
  stack_bin_labels = c("Weet niet", "Correct beantwoord", "Incorrect beantwoord"),
  stack_map_values = list("1" = "Correct beantwoord", "0" = "Incorrect beantwoord"),
  stack_order = c("Weet niet", "Correct beantwoord", "Incorrect beantwoord"),
  stack_label = NULL,
  weight_var = "weging_GAMO"
)

result
```


##### {{< iconify mdi:human-male-male-child >}} Leeftijd


::: {.panel-tabset}

###### {{< iconify ph chat-circle-fill >}} Vraag 1


```{r kcrea-wave1-age-item1-2}
# Sommige mensen worden betaald om producten te gebruiken in de video's die ze maken
result <- create_stackedbar(
  data = data_filtered_984a0efe %>% tidyr::drop_na(AgeGroup, KCrea2RC),
  title = "Sommige mensen worden betaald om producten te gebruiken in de video's die ze maken",
  stacked_type = "percent",
  horizontal = TRUE,
  stack_breaks = c(0, 10, 20, 30),
  stack_bin_labels = c("Weet niet", "Correct beantwoord", "Incorrect beantwoord"),
  stack_map_values = list("1" = "Correct beantwoord", "0" = "Incorrect beantwoord"),
  stack_order = c("Weet niet", "Correct beantwoord", "Incorrect beantwoord"),
  color_palette = c("#3D7271", "#E28D50", "#F5D76E", "#C7E6D5", "#0F6B5A", "#BABACD"),
  weight_var = "weging_GAMO",
  x_var = "AgeGroup",
  stack_var = "KCrea2RC"
)

result
```


###### {{< iconify ph chat-circle-fill >}} Vraag 2


```{r kcrea-wave1-age-item2-2}
# Je mag bestaande video's en muziek aanpassen en delen, zolang je er geen geld mee verdient
result <- create_stackedbar(
  data = data_filtered_984a0efe %>% tidyr::drop_na(AgeGroup, KCrea3RC),
  title = "Je mag bestaande video's en muziek aanpassen en delen, zolang je er geen geld mee verdient",
  stacked_type = "percent",
  horizontal = TRUE,
  stack_breaks = c(0, 10, 20, 30),
  stack_bin_labels = c("Weet niet", "Correct beantwoord", "Incorrect beantwoord"),
  stack_map_values = list("1" = "Correct beantwoord", "0" = "Incorrect beantwoord"),
  stack_order = c("Weet niet", "Correct beantwoord", "Incorrect beantwoord"),
  color_palette = c("#3D7271", "#E28D50", "#F5D76E", "#C7E6D5", "#0F6B5A", "#BABACD"),
  weight_var = "weging_GAMO",
  x_var = "AgeGroup",
  stack_var = "KCrea3RC"
)

result
```


:::


##### {{< iconify mdi gender-transgender >}} Geslacht


::: {.panel-tabset}

###### {{< iconify ph chat-circle-fill >}} Vraag 1


```{r kcrea-wave1-gender-item1-2}
# Sommige mensen worden betaald om producten te gebruiken in de video's die ze maken
result <- create_stackedbar(
  data = data_filtered_984a0efe %>% tidyr::drop_na(geslacht, KCrea2RC),
  title = "Sommige mensen worden betaald om producten te gebruiken in de video's die ze maken",
  stacked_type = "percent",
  horizontal = TRUE,
  stack_breaks = c(0, 10, 20, 30),
  stack_bin_labels = c("Weet niet", "Correct beantwoord", "Incorrect beantwoord"),
  stack_map_values = list("1" = "Correct beantwoord", "0" = "Incorrect beantwoord"),
  stack_order = c("Weet niet", "Correct beantwoord", "Incorrect beantwoord"),
  color_palette = c("#3D7271", "#E28D50", "#F5D76E", "#C7E6D5", "#0F6B5A", "#BABACD"),
  weight_var = "weging_GAMO",
  x_var = "geslacht",
  stack_var = "KCrea2RC"
)

result
```


###### {{< iconify ph chat-circle-fill >}} Vraag 2


```{r kcrea-wave1-gender-item2-2}
# Je mag bestaande video's en muziek aanpassen en delen, zolang je er geen geld mee verdient
result <- create_stackedbar(
  data = data_filtered_984a0efe %>% tidyr::drop_na(geslacht, KCrea3RC),
  title = "Je mag bestaande video's en muziek aanpassen en delen, zolang je er geen geld mee verdient",
  stacked_type = "percent",
  horizontal = TRUE,
  stack_breaks = c(0, 10, 20, 30),
  stack_bin_labels = c("Weet niet", "Correct beantwoord", "Incorrect beantwoord"),
  stack_map_values = list("1" = "Correct beantwoord", "0" = "Incorrect beantwoord"),
  stack_order = c("Weet niet", "Correct beantwoord", "Incorrect beantwoord"),
  color_palette = c("#3D7271", "#E28D50", "#F5D76E", "#C7E6D5", "#0F6B5A", "#BABACD"),
  weight_var = "weging_GAMO",
  x_var = "geslacht",
  stack_var = "KCrea3RC"
)

result
```


:::


##### {{< iconify ph graduation-cap-fill >}} Opleidingsniveau


::: {.panel-tabset}

###### {{< iconify ph chat-circle-fill >}} Vraag 1


```{r kcrea-wave1-edu-item1-2}
# Sommige mensen worden betaald om producten te gebruiken in de video's die ze maken
result <- create_stackedbar(
  data = data_filtered_984a0efe %>% tidyr::drop_na(Education, KCrea2RC),
  title = "Sommige mensen worden betaald om producten te gebruiken in de video's die ze maken",
  stacked_type = "percent",
  horizontal = TRUE,
  stack_breaks = c(0, 10, 20, 30),
  stack_bin_labels = c("Weet niet", "Correct beantwoord", "Incorrect beantwoord"),
  stack_map_values = list("1" = "Correct beantwoord", "0" = "Incorrect beantwoord"),
  stack_order = c("Weet niet", "Correct beantwoord", "Incorrect beantwoord"),
  color_palette = c("#3D7271", "#E28D50", "#F5D76E", "#C7E6D5", "#0F6B5A", "#BABACD"),
  weight_var = "weging_GAMO",
  x_var = "Education",
  stack_var = "KCrea2RC"
)

result
```


###### {{< iconify ph chat-circle-fill >}} Vraag 2


```{r kcrea-wave1-edu-item2-2}
# Je mag bestaande video's en muziek aanpassen en delen, zolang je er geen geld mee verdient
result <- create_stackedbar(
  data = data_filtered_984a0efe %>% tidyr::drop_na(Education, KCrea3RC),
  title = "Je mag bestaande video's en muziek aanpassen en delen, zolang je er geen geld mee verdient",
  stacked_type = "percent",
  horizontal = TRUE,
  stack_breaks = c(0, 10, 20, 30),
  stack_bin_labels = c("Weet niet", "Correct beantwoord", "Incorrect beantwoord"),
  stack_map_values = list("1" = "Correct beantwoord", "0" = "Incorrect beantwoord"),
  stack_order = c("Weet niet", "Correct beantwoord", "Incorrect beantwoord"),
  color_palette = c("#3D7271", "#E28D50", "#F5D76E", "#C7E6D5", "#0F6B5A", "#BABACD"),
  weight_var = "weging_GAMO",
  x_var = "Education",
  stack_var = "KCrea3RC"
)

result
```


:::


##### {{< iconify ph globe-hemisphere-east >}} Migratieachtergrond


::: {.panel-tabset}

###### {{< iconify ph chat-circle-fill >}} Vraag 1


```{r kcrea-wave1-mig-item1-2}
# Sommige mensen worden betaald om producten te gebruiken in de video's die ze maken
result <- create_stackedbar(
  data = data_filtered_984a0efe %>% tidyr::drop_na(MigrationBackground, KCrea2RC),
  title = "Sommige mensen worden betaald om producten te gebruiken in de video's die ze maken",
  stacked_type = "percent",
  horizontal = TRUE,
  stack_breaks = c(0, 10, 20, 30),
  stack_bin_labels = c("Weet niet", "Correct beantwoord", "Incorrect beantwoord"),
  stack_map_values = list("1" = "Correct beantwoord", "0" = "Incorrect beantwoord"),
  stack_order = c("Weet niet", "Correct beantwoord", "Incorrect beantwoord"),
  color_palette = c("#3D7271", "#E28D50", "#F5D76E", "#C7E6D5", "#0F6B5A", "#BABACD"),
  weight_var = "weging_GAMO",
  x_var = "MigrationBackground",
  stack_var = "KCrea2RC"
)

result
```


###### {{< iconify ph chat-circle-fill >}} Vraag 2


```{r kcrea-wave1-mig-item2-2}
# Je mag bestaande video's en muziek aanpassen en delen, zolang je er geen geld mee verdient
result <- create_stackedbar(
  data = data_filtered_984a0efe %>% tidyr::drop_na(MigrationBackground, KCrea3RC),
  title = "Je mag bestaande video's en muziek aanpassen en delen, zolang je er geen geld mee verdient",
  stacked_type = "percent",
  horizontal = TRUE,
  stack_breaks = c(0, 10, 20, 30),
  stack_bin_labels = c("Weet niet", "Correct beantwoord", "Incorrect beantwoord"),
  stack_map_values = list("1" = "Correct beantwoord", "0" = "Incorrect beantwoord"),
  stack_order = c("Weet niet", "Correct beantwoord", "Incorrect beantwoord"),
  color_palette = c("#3D7271", "#E28D50", "#F5D76E", "#C7E6D5", "#0F6B5A", "#BABACD"),
  weight_var = "weging_GAMO",
  x_var = "MigrationBackground",
  stack_var = "KCrea3RC"
)

result
```


:::


:::


### {{< iconify ph number-circle-two-fill >}} Wave 2


::: {.panel-tabset}

##### {{< iconify ph users-fill >}} Algemeen


```{r kcrea-wave2-overall-2}
# 
result <- create_stackedbars(
  data = data_filtered_4af682fd %>% tidyr::drop_na(KCrea2RC, KCrea3RC),
  title = "",
  questions = c("KCrea2RC", "KCrea3RC"),
  question_labels = c("Sommige mensen worden betaald om producten te gebruiken in de video's die ze maken", "Je mag bestaande video's en muziek aanpassen en delen, zolang je er geen geld mee verdient"),
  stacked_type = "percent",
  color_palette = c("#3D7271", "#E28D50", "#F5D76E", "#C7E6D5", "#0F6B5A", "#BABACD"),
  horizontal = TRUE,
  x_label = "",
  stack_breaks = c(0, 10, 20, 30),
  stack_bin_labels = c("Weet niet", "Correct beantwoord", "Incorrect beantwoord"),
  stack_map_values = list("1" = "Correct beantwoord", "0" = "Incorrect beantwoord"),
  stack_order = c("Weet niet", "Correct beantwoord", "Incorrect beantwoord"),
  stack_label = NULL,
  weight_var = "weging_GAMO"
)

result
```


##### {{< iconify mdi:human-male-male-child >}} Leeftijd


::: {.panel-tabset}

###### {{< iconify ph chat-circle-fill >}} Vraag 1


```{r kcrea-wave2-age-item1-2}
# Sommige mensen worden betaald om producten te gebruiken in de video's die ze maken
result <- create_stackedbar(
  data = data_filtered_4af682fd %>% tidyr::drop_na(AgeGroup, KCrea2RC),
  title = "Sommige mensen worden betaald om producten te gebruiken in de video's die ze maken",
  stacked_type = "percent",
  horizontal = TRUE,
  stack_breaks = c(0, 10, 20, 30),
  stack_bin_labels = c("Weet niet", "Correct beantwoord", "Incorrect beantwoord"),
  stack_map_values = list("1" = "Correct beantwoord", "0" = "Incorrect beantwoord"),
  stack_order = c("Weet niet", "Correct beantwoord", "Incorrect beantwoord"),
  color_palette = c("#3D7271", "#E28D50", "#F5D76E", "#C7E6D5", "#0F6B5A", "#BABACD"),
  weight_var = "weging_GAMO",
  x_var = "AgeGroup",
  stack_var = "KCrea2RC"
)

result
```


###### {{< iconify ph chat-circle-fill >}} Vraag 2


```{r kcrea-wave2-age-item2-2}
# Je mag bestaande video's en muziek aanpassen en delen, zolang je er geen geld mee verdient
result <- create_stackedbar(
  data = data_filtered_4af682fd %>% tidyr::drop_na(AgeGroup, KCrea3RC),
  title = "Je mag bestaande video's en muziek aanpassen en delen, zolang je er geen geld mee verdient",
  stacked_type = "percent",
  horizontal = TRUE,
  stack_breaks = c(0, 10, 20, 30),
  stack_bin_labels = c("Weet niet", "Correct beantwoord", "Incorrect beantwoord"),
  stack_map_values = list("1" = "Correct beantwoord", "0" = "Incorrect beantwoord"),
  stack_order = c("Weet niet", "Correct beantwoord", "Incorrect beantwoord"),
  color_palette = c("#3D7271", "#E28D50", "#F5D76E", "#C7E6D5", "#0F6B5A", "#BABACD"),
  weight_var = "weging_GAMO",
  x_var = "AgeGroup",
  stack_var = "KCrea3RC"
)

result
```


:::


##### {{< iconify mdi gender-transgender >}} Geslacht


::: {.panel-tabset}

###### {{< iconify ph chat-circle-fill >}} Vraag 1


```{r kcrea-wave2-gender-item1-2}
# Sommige mensen worden betaald om producten te gebruiken in de video's die ze maken
result <- create_stackedbar(
  data = data_filtered_4af682fd %>% tidyr::drop_na(geslacht, KCrea2RC),
  title = "Sommige mensen worden betaald om producten te gebruiken in de video's die ze maken",
  stacked_type = "percent",
  horizontal = TRUE,
  stack_breaks = c(0, 10, 20, 30),
  stack_bin_labels = c("Weet niet", "Correct beantwoord", "Incorrect beantwoord"),
  stack_map_values = list("1" = "Correct beantwoord", "0" = "Incorrect beantwoord"),
  stack_order = c("Weet niet", "Correct beantwoord", "Incorrect beantwoord"),
  color_palette = c("#3D7271", "#E28D50", "#F5D76E", "#C7E6D5", "#0F6B5A", "#BABACD"),
  weight_var = "weging_GAMO",
  x_var = "geslacht",
  stack_var = "KCrea2RC"
)

result
```


###### {{< iconify ph chat-circle-fill >}} Vraag 2


```{r kcrea-wave2-gender-item2-2}
# Je mag bestaande video's en muziek aanpassen en delen, zolang je er geen geld mee verdient
result <- create_stackedbar(
  data = data_filtered_4af682fd %>% tidyr::drop_na(geslacht, KCrea3RC),
  title = "Je mag bestaande video's en muziek aanpassen en delen, zolang je er geen geld mee verdient",
  stacked_type = "percent",
  horizontal = TRUE,
  stack_breaks = c(0, 10, 20, 30),
  stack_bin_labels = c("Weet niet", "Correct beantwoord", "Incorrect beantwoord"),
  stack_map_values = list("1" = "Correct beantwoord", "0" = "Incorrect beantwoord"),
  stack_order = c("Weet niet", "Correct beantwoord", "Incorrect beantwoord"),
  color_palette = c("#3D7271", "#E28D50", "#F5D76E", "#C7E6D5", "#0F6B5A", "#BABACD"),
  weight_var = "weging_GAMO",
  x_var = "geslacht",
  stack_var = "KCrea3RC"
)

result
```


:::


##### {{< iconify ph graduation-cap-fill >}} Opleidingsniveau


::: {.panel-tabset}

###### {{< iconify ph chat-circle-fill >}} Vraag 1


```{r kcrea-wave2-edu-item1-2}
# Sommige mensen worden betaald om producten te gebruiken in de video's die ze maken
result <- create_stackedbar(
  data = data_filtered_4af682fd %>% tidyr::drop_na(Education, KCrea2RC),
  title = "Sommige mensen worden betaald om producten te gebruiken in de video's die ze maken",
  stacked_type = "percent",
  horizontal = TRUE,
  stack_breaks = c(0, 10, 20, 30),
  stack_bin_labels = c("Weet niet", "Correct beantwoord", "Incorrect beantwoord"),
  stack_map_values = list("1" = "Correct beantwoord", "0" = "Incorrect beantwoord"),
  stack_order = c("Weet niet", "Correct beantwoord", "Incorrect beantwoord"),
  color_palette = c("#3D7271", "#E28D50", "#F5D76E", "#C7E6D5", "#0F6B5A", "#BABACD"),
  weight_var = "weging_GAMO",
  x_var = "Education",
  stack_var = "KCrea2RC"
)

result
```


###### {{< iconify ph chat-circle-fill >}} Vraag 2


```{r kcrea-wave2-edu-item2-2}
# Je mag bestaande video's en muziek aanpassen en delen, zolang je er geen geld mee verdient
result <- create_stackedbar(
  data = data_filtered_4af682fd %>% tidyr::drop_na(Education, KCrea3RC),
  title = "Je mag bestaande video's en muziek aanpassen en delen, zolang je er geen geld mee verdient",
  stacked_type = "percent",
  horizontal = TRUE,
  stack_breaks = c(0, 10, 20, 30),
  stack_bin_labels = c("Weet niet", "Correct beantwoord", "Incorrect beantwoord"),
  stack_map_values = list("1" = "Correct beantwoord", "0" = "Incorrect beantwoord"),
  stack_order = c("Weet niet", "Correct beantwoord", "Incorrect beantwoord"),
  color_palette = c("#3D7271", "#E28D50", "#F5D76E", "#C7E6D5", "#0F6B5A", "#BABACD"),
  weight_var = "weging_GAMO",
  x_var = "Education",
  stack_var = "KCrea3RC"
)

result
```


:::


##### {{< iconify ph globe-hemisphere-east >}} Migratieachtergrond


::: {.panel-tabset}

###### {{< iconify ph chat-circle-fill >}} Vraag 1


```{r kcrea-wave2-mig-item1-2}
# Sommige mensen worden betaald om producten te gebruiken in de video's die ze maken
result <- create_stackedbar(
  data = data_filtered_4af682fd %>% tidyr::drop_na(MigrationBackground, KCrea2RC),
  title = "Sommige mensen worden betaald om producten te gebruiken in de video's die ze maken",
  stacked_type = "percent",
  horizontal = TRUE,
  stack_breaks = c(0, 10, 20, 30),
  stack_bin_labels = c("Weet niet", "Correct beantwoord", "Incorrect beantwoord"),
  stack_map_values = list("1" = "Correct beantwoord", "0" = "Incorrect beantwoord"),
  stack_order = c("Weet niet", "Correct beantwoord", "Incorrect beantwoord"),
  color_palette = c("#3D7271", "#E28D50", "#F5D76E", "#C7E6D5", "#0F6B5A", "#BABACD"),
  weight_var = "weging_GAMO",
  x_var = "MigrationBackground",
  stack_var = "KCrea2RC"
)

result
```


###### {{< iconify ph chat-circle-fill >}} Vraag 2


```{r kcrea-wave2-mig-item2-2}
# Je mag bestaande video's en muziek aanpassen en delen, zolang je er geen geld mee verdient
result <- create_stackedbar(
  data = data_filtered_4af682fd %>% tidyr::drop_na(MigrationBackground, KCrea3RC),
  title = "Je mag bestaande video's en muziek aanpassen en delen, zolang je er geen geld mee verdient",
  stacked_type = "percent",
  horizontal = TRUE,
  stack_breaks = c(0, 10, 20, 30),
  stack_bin_labels = c("Weet niet", "Correct beantwoord", "Incorrect beantwoord"),
  stack_map_values = list("1" = "Correct beantwoord", "0" = "Incorrect beantwoord"),
  stack_order = c("Weet niet", "Correct beantwoord", "Incorrect beantwoord"),
  color_palette = c("#3D7271", "#E28D50", "#F5D76E", "#C7E6D5", "#0F6B5A", "#BABACD"),
  weight_var = "weging_GAMO",
  x_var = "MigrationBackground",
  stack_var = "KCrea3RC"
)

result
```


:::


:::


### {{< iconify ph chart-line-fill >}} Verloop over tijd


::: {.panel-tabset}

##### {{< iconify ph users-fill >}} Algemeen


::: {.panel-tabset}

###### {{< iconify ph chat-circle-fill >}} Vraag 1


```{r kcrea-overtime-overall-item1-2}
# Sommige mensen worden betaald om producten te gebruiken in de video's die ze maken
result <- create_timeline(
  data = data,
  title = "Sommige mensen worden betaald om producten te gebruiken in de video's die ze maken",
  time_var = "wave_time_label",
  chart_type = "line",
  response_filter = 1,
  y_min = 0,
  y_max = 100,
  response_filter_label = "Percentage who selected/answered correctly",
  response_filter_combine = TRUE,
  x_label = "",
  y_label = "Percentage who selected/answered correctly",
  color_palette = c("#3D7271", "#E28D50", "#F5D76E", "#C7E6D5", "#0F6B5A", "#BABACD"),
  weight_var = "weging_GAMO",
  response_var = "KCrea2RC"
)

result
```


###### {{< iconify ph chat-circle-fill >}} Vraag 2


```{r kcrea-overtime-overall-item2-2}
# Je mag bestaande video's en muziek aanpassen en delen, zolang je er geen geld mee verdient
result <- create_timeline(
  data = data,
  title = "Je mag bestaande video's en muziek aanpassen en delen, zolang je er geen geld mee verdient",
  time_var = "wave_time_label",
  chart_type = "line",
  response_filter = 1,
  y_min = 0,
  y_max = 100,
  response_filter_label = "Percentage who selected/answered correctly",
  response_filter_combine = TRUE,
  x_label = "",
  y_label = "Percentage who selected/answered correctly",
  color_palette = c("#3D7271", "#E28D50", "#F5D76E", "#C7E6D5", "#0F6B5A", "#BABACD"),
  weight_var = "weging_GAMO",
  response_var = "KCrea3RC"
)

result
```


:::


##### {{< iconify mdi:human-male-male-child >}} Leeftijd


::: {.panel-tabset}

###### {{< iconify ph chat-circle-fill >}} Vraag 1


```{r kcrea-overtime-age-item1-2}
# Sommige mensen worden betaald om producten te gebruiken in de video's die ze maken
result <- create_timeline(
  data = data,
  title = "Sommige mensen worden betaald om producten te gebruiken in de video's die ze maken",
  time_var = "wave_time_label",
  chart_type = "line",
  response_filter = 1,
  y_min = 0,
  y_max = 100,
  x_label = "",
  y_label = "Percentage who selected/answered correctly",
  color_palette = c("#3D7271", "#E28D50", "#F5D76E", "#C7E6D5", "#0F6B5A", "#BABACD"),
  response_filter_label = NULL,
  weight_var = "weging_GAMO",
  response_var = "KCrea2RC",
  group_var = "AgeGroup"
)

result
```


###### {{< iconify ph chat-circle-fill >}} Vraag 2


```{r kcrea-overtime-age-item2-2}
# Je mag bestaande video's en muziek aanpassen en delen, zolang je er geen geld mee verdient
result <- create_timeline(
  data = data,
  title = "Je mag bestaande video's en muziek aanpassen en delen, zolang je er geen geld mee verdient",
  time_var = "wave_time_label",
  chart_type = "line",
  response_filter = 1,
  y_min = 0,
  y_max = 100,
  x_label = "",
  y_label = "Percentage who selected/answered correctly",
  color_palette = c("#3D7271", "#E28D50", "#F5D76E", "#C7E6D5", "#0F6B5A", "#BABACD"),
  response_filter_label = NULL,
  weight_var = "weging_GAMO",
  response_var = "KCrea3RC",
  group_var = "AgeGroup"
)

result
```


:::


##### {{< iconify mdi gender-transgender >}} Geslacht


::: {.panel-tabset}

###### {{< iconify ph chat-circle-fill >}} Vraag 1


```{r kcrea-overtime-gender-item1-2}
# Sommige mensen worden betaald om producten te gebruiken in de video's die ze maken
result <- create_timeline(
  data = data,
  title = "Sommige mensen worden betaald om producten te gebruiken in de video's die ze maken",
  time_var = "wave_time_label",
  chart_type = "line",
  response_filter = 1,
  y_min = 0,
  y_max = 100,
  x_label = "",
  y_label = "Percentage who selected/answered correctly",
  color_palette = c("#3D7271", "#E28D50", "#F5D76E", "#C7E6D5", "#0F6B5A", "#BABACD"),
  response_filter_label = NULL,
  weight_var = "weging_GAMO",
  response_var = "KCrea2RC",
  group_var = "geslacht"
)

result
```


###### {{< iconify ph chat-circle-fill >}} Vraag 2


```{r kcrea-overtime-gender-item2-2}
# Je mag bestaande video's en muziek aanpassen en delen, zolang je er geen geld mee verdient
result <- create_timeline(
  data = data,
  title = "Je mag bestaande video's en muziek aanpassen en delen, zolang je er geen geld mee verdient",
  time_var = "wave_time_label",
  chart_type = "line",
  response_filter = 1,
  y_min = 0,
  y_max = 100,
  x_label = "",
  y_label = "Percentage who selected/answered correctly",
  color_palette = c("#3D7271", "#E28D50", "#F5D76E", "#C7E6D5", "#0F6B5A", "#BABACD"),
  response_filter_label = NULL,
  weight_var = "weging_GAMO",
  response_var = "KCrea3RC",
  group_var = "geslacht"
)

result
```


:::


##### {{< iconify ph graduation-cap-fill >}} Opleidingsniveau


::: {.panel-tabset}

###### {{< iconify ph chat-circle-fill >}} Vraag 1


```{r kcrea-overtime-edu-item1-2}
# Sommige mensen worden betaald om producten te gebruiken in de video's die ze maken
result <- create_timeline(
  data = data,
  title = "Sommige mensen worden betaald om producten te gebruiken in de video's die ze maken",
  time_var = "wave_time_label",
  chart_type = "line",
  response_filter = 1,
  y_min = 0,
  y_max = 100,
  x_label = "",
  y_label = "Percentage who selected/answered correctly",
  color_palette = c("#3D7271", "#E28D50", "#F5D76E", "#C7E6D5", "#0F6B5A", "#BABACD"),
  response_filter_label = NULL,
  weight_var = "weging_GAMO",
  response_var = "KCrea2RC",
  group_var = "Education"
)

result
```


###### {{< iconify ph chat-circle-fill >}} Vraag 2


```{r kcrea-overtime-edu-item2-2}
# Je mag bestaande video's en muziek aanpassen en delen, zolang je er geen geld mee verdient
result <- create_timeline(
  data = data,
  title = "Je mag bestaande video's en muziek aanpassen en delen, zolang je er geen geld mee verdient",
  time_var = "wave_time_label",
  chart_type = "line",
  response_filter = 1,
  y_min = 0,
  y_max = 100,
  x_label = "",
  y_label = "Percentage who selected/answered correctly",
  color_palette = c("#3D7271", "#E28D50", "#F5D76E", "#C7E6D5", "#0F6B5A", "#BABACD"),
  response_filter_label = NULL,
  weight_var = "weging_GAMO",
  response_var = "KCrea3RC",
  group_var = "Education"
)

result
```


:::


##### {{< iconify ph globe-hemisphere-east >}} Migratieachtergrond


::: {.panel-tabset}

###### {{< iconify ph chat-circle-fill >}} Vraag 1


```{r kcrea-overtime-mig-item1-2}
# Sommige mensen worden betaald om producten te gebruiken in de video's die ze maken
result <- create_timeline(
  data = data,
  title = "Sommige mensen worden betaald om producten te gebruiken in de video's die ze maken",
  time_var = "wave_time_label",
  chart_type = "line",
  response_filter = 1,
  y_min = 0,
  y_max = 100,
  x_label = "",
  y_label = "Percentage who selected/answered correctly",
  color_palette = c("#3D7271", "#E28D50", "#F5D76E", "#C7E6D5", "#0F6B5A", "#BABACD"),
  response_filter_label = NULL,
  weight_var = "weging_GAMO",
  response_var = "KCrea2RC",
  group_var = "MigrationBackground"
)

result
```


###### {{< iconify ph chat-circle-fill >}} Vraag 2


```{r kcrea-overtime-mig-item2-2}
# Je mag bestaande video's en muziek aanpassen en delen, zolang je er geen geld mee verdient
result <- create_timeline(
  data = data,
  title = "Je mag bestaande video's en muziek aanpassen en delen, zolang je er geen geld mee verdient",
  time_var = "wave_time_label",
  chart_type = "line",
  response_filter = 1,
  y_min = 0,
  y_max = 100,
  x_label = "",
  y_label = "Percentage who selected/answered correctly",
  color_palette = c("#3D7271", "#E28D50", "#F5D76E", "#C7E6D5", "#0F6B5A", "#BABACD"),
  response_filter_label = NULL,
  weight_var = "weging_GAMO",
  response_var = "KCrea3RC",
  group_var = "MigrationBackground"
)

result
```


:::


:::


:::

## {{< iconify ph clipboard-text >}} Inhoudscreatie Prestatie


ADD TEXT BEFORE TABSET


::: {.panel-tabset}

### {{< iconify ph number-circle-one-fill >}} Wave 1


::: {.panel-tabset}

##### {{< iconify ph users-fill >}} Algemeen


```{r perf-dccs-wave1-overall-2}
# Welk van onderstaande icoontjes is voor het bijsnijden of stukken weghalen van een foto?
result <- create_stackedbars(
  data = data_filtered_984a0efe %>% tidyr::drop_na(PDCCS1R),
  title = "Welk van onderstaande icoontjes is voor het bijsnijden of stukken weghalen van een foto?",
  questions = "PDCCS1R",
  question_labels = "Welk van onderstaande icoontjes is voor het bijsnijden of stukken weghalen van een foto?",
  stacked_type = "percent",
  color_palette = c("#3D7271", "#E28D50", "#F5D76E", "#C7E6D5", "#0F6B5A", "#BABACD"),
  horizontal = TRUE,
  x_label = "",
  stack_breaks = c(0, 10, 20, 30),
  stack_bin_labels = c("Incorrect", "Correct"),
  stack_map_values = list("1" = "Correct", "0" = "Incorrect"),
  stack_order = c("Incorrect", "Correct"),
  stack_label = NULL,
  weight_var = "weging_GAMO"
)

result
```


##### {{< iconify mdi:human-male-male-child >}} Leeftijd


```{r perf-dccs-wave1-age-2}
# Welk van onderstaande icoontjes is voor het bijsnijden of stukken weghalen van een foto?
result <- create_stackedbar(
  data = data_filtered_984a0efe %>% tidyr::drop_na(AgeGroup, PDCCS1R),
  title = "Welk van onderstaande icoontjes is voor het bijsnijden of stukken weghalen van een foto?",
  stacked_type = "percent",
  horizontal = TRUE,
  stack_breaks = c(0, 10, 20, 30),
  stack_bin_labels = c("Incorrect", "Correct"),
  stack_map_values = list("1" = "Correct", "0" = "Incorrect"),
  stack_order = c("Incorrect", "Correct"),
  color_palette = c("#3D7271", "#E28D50", "#F5D76E", "#C7E6D5", "#0F6B5A", "#BABACD"),
  weight_var = "weging_GAMO",
  x_var = "AgeGroup",
  stack_var = "PDCCS1R"
)

result
```


##### {{< iconify mdi gender-transgender >}} Geslacht


```{r perf-dccs-wave1-gender-2}
# Welk van onderstaande icoontjes is voor het bijsnijden of stukken weghalen van een foto?
result <- create_stackedbar(
  data = data_filtered_984a0efe %>% tidyr::drop_na(geslacht, PDCCS1R),
  title = "Welk van onderstaande icoontjes is voor het bijsnijden of stukken weghalen van een foto?",
  stacked_type = "percent",
  horizontal = TRUE,
  stack_breaks = c(0, 10, 20, 30),
  stack_bin_labels = c("Incorrect", "Correct"),
  stack_map_values = list("1" = "Correct", "0" = "Incorrect"),
  stack_order = c("Incorrect", "Correct"),
  color_palette = c("#3D7271", "#E28D50", "#F5D76E", "#C7E6D5", "#0F6B5A", "#BABACD"),
  weight_var = "weging_GAMO",
  x_var = "geslacht",
  stack_var = "PDCCS1R"
)

result
```


##### {{< iconify ph graduation-cap-fill >}} Opleidingsniveau


```{r perf-dccs-wave1-edu-2}
# Welk van onderstaande icoontjes is voor het bijsnijden of stukken weghalen van een foto?
result <- create_stackedbar(
  data = data_filtered_984a0efe %>% tidyr::drop_na(Education, PDCCS1R),
  title = "Welk van onderstaande icoontjes is voor het bijsnijden of stukken weghalen van een foto?",
  stacked_type = "percent",
  horizontal = TRUE,
  stack_breaks = c(0, 10, 20, 30),
  stack_bin_labels = c("Incorrect", "Correct"),
  stack_map_values = list("1" = "Correct", "0" = "Incorrect"),
  stack_order = c("Incorrect", "Correct"),
  color_palette = c("#3D7271", "#E28D50", "#F5D76E", "#C7E6D5", "#0F6B5A", "#BABACD"),
  weight_var = "weging_GAMO",
  x_var = "Education",
  stack_var = "PDCCS1R"
)

result
```


##### {{< iconify ph globe-hemisphere-east >}} Migratieachtergrond


```{r perf-dccs-wave1-mig-2}
# Welk van onderstaande icoontjes is voor het bijsnijden of stukken weghalen van een foto?
result <- create_stackedbar(
  data = data_filtered_984a0efe %>% tidyr::drop_na(MigrationBackground, PDCCS1R),
  title = "Welk van onderstaande icoontjes is voor het bijsnijden of stukken weghalen van een foto?",
  stacked_type = "percent",
  horizontal = TRUE,
  stack_breaks = c(0, 10, 20, 30),
  stack_bin_labels = c("Incorrect", "Correct"),
  stack_map_values = list("1" = "Correct", "0" = "Incorrect"),
  stack_order = c("Incorrect", "Correct"),
  color_palette = c("#3D7271", "#E28D50", "#F5D76E", "#C7E6D5", "#0F6B5A", "#BABACD"),
  weight_var = "weging_GAMO",
  x_var = "MigrationBackground",
  stack_var = "PDCCS1R"
)

result
```


:::


### {{< iconify ph number-circle-two-fill >}} Wave 2


::: {.panel-tabset}

##### {{< iconify ph users-fill >}} Algemeen


```{r perf-dccs-wave2-overall-2}
# Welk van onderstaande icoontjes is voor het bijsnijden of stukken weghalen van een foto?
result <- create_stackedbars(
  data = data_filtered_4af682fd %>% tidyr::drop_na(PDCCS1R),
  title = "Welk van onderstaande icoontjes is voor het bijsnijden of stukken weghalen van een foto?",
  questions = "PDCCS1R",
  question_labels = "Welk van onderstaande icoontjes is voor het bijsnijden of stukken weghalen van een foto?",
  stacked_type = "percent",
  color_palette = c("#3D7271", "#E28D50", "#F5D76E", "#C7E6D5", "#0F6B5A", "#BABACD"),
  horizontal = TRUE,
  x_label = "",
  stack_breaks = c(0, 10, 20, 30),
  stack_bin_labels = c("Incorrect", "Correct"),
  stack_map_values = list("1" = "Correct", "0" = "Incorrect"),
  stack_order = c("Incorrect", "Correct"),
  stack_label = NULL,
  weight_var = "weging_GAMO"
)

result
```


##### {{< iconify mdi:human-male-male-child >}} Leeftijd


```{r perf-dccs-wave2-age-2}
# Welk van onderstaande icoontjes is voor het bijsnijden of stukken weghalen van een foto?
result <- create_stackedbar(
  data = data_filtered_4af682fd %>% tidyr::drop_na(AgeGroup, PDCCS1R),
  title = "Welk van onderstaande icoontjes is voor het bijsnijden of stukken weghalen van een foto?",
  stacked_type = "percent",
  horizontal = TRUE,
  stack_breaks = c(0, 10, 20, 30),
  stack_bin_labels = c("Incorrect", "Correct"),
  stack_map_values = list("1" = "Correct", "0" = "Incorrect"),
  stack_order = c("Incorrect", "Correct"),
  color_palette = c("#3D7271", "#E28D50", "#F5D76E", "#C7E6D5", "#0F6B5A", "#BABACD"),
  weight_var = "weging_GAMO",
  x_var = "AgeGroup",
  stack_var = "PDCCS1R"
)

result
```


##### {{< iconify mdi gender-transgender >}} Geslacht


```{r perf-dccs-wave2-gender-2}
# Welk van onderstaande icoontjes is voor het bijsnijden of stukken weghalen van een foto?
result <- create_stackedbar(
  data = data_filtered_4af682fd %>% tidyr::drop_na(geslacht, PDCCS1R),
  title = "Welk van onderstaande icoontjes is voor het bijsnijden of stukken weghalen van een foto?",
  stacked_type = "percent",
  horizontal = TRUE,
  stack_breaks = c(0, 10, 20, 30),
  stack_bin_labels = c("Incorrect", "Correct"),
  stack_map_values = list("1" = "Correct", "0" = "Incorrect"),
  stack_order = c("Incorrect", "Correct"),
  color_palette = c("#3D7271", "#E28D50", "#F5D76E", "#C7E6D5", "#0F6B5A", "#BABACD"),
  weight_var = "weging_GAMO",
  x_var = "geslacht",
  stack_var = "PDCCS1R"
)

result
```


##### {{< iconify ph graduation-cap-fill >}} Opleidingsniveau


```{r perf-dccs-wave2-edu-2}
# Welk van onderstaande icoontjes is voor het bijsnijden of stukken weghalen van een foto?
result <- create_stackedbar(
  data = data_filtered_4af682fd %>% tidyr::drop_na(Education, PDCCS1R),
  title = "Welk van onderstaande icoontjes is voor het bijsnijden of stukken weghalen van een foto?",
  stacked_type = "percent",
  horizontal = TRUE,
  stack_breaks = c(0, 10, 20, 30),
  stack_bin_labels = c("Incorrect", "Correct"),
  stack_map_values = list("1" = "Correct", "0" = "Incorrect"),
  stack_order = c("Incorrect", "Correct"),
  color_palette = c("#3D7271", "#E28D50", "#F5D76E", "#C7E6D5", "#0F6B5A", "#BABACD"),
  weight_var = "weging_GAMO",
  x_var = "Education",
  stack_var = "PDCCS1R"
)

result
```


##### {{< iconify ph globe-hemisphere-east >}} Migratieachtergrond


```{r perf-dccs-wave2-mig-2}
# Welk van onderstaande icoontjes is voor het bijsnijden of stukken weghalen van een foto?
result <- create_stackedbar(
  data = data_filtered_4af682fd %>% tidyr::drop_na(MigrationBackground, PDCCS1R),
  title = "Welk van onderstaande icoontjes is voor het bijsnijden of stukken weghalen van een foto?",
  stacked_type = "percent",
  horizontal = TRUE,
  stack_breaks = c(0, 10, 20, 30),
  stack_bin_labels = c("Incorrect", "Correct"),
  stack_map_values = list("1" = "Correct", "0" = "Incorrect"),
  stack_order = c("Incorrect", "Correct"),
  color_palette = c("#3D7271", "#E28D50", "#F5D76E", "#C7E6D5", "#0F6B5A", "#BABACD"),
  weight_var = "weging_GAMO",
  x_var = "MigrationBackground",
  stack_var = "PDCCS1R"
)

result
```


:::


### {{< iconify ph chart-line-fill >}} Verloop over tijd


::: {.panel-tabset}

##### {{< iconify ph users-fill >}} Algemeen


```{r perf-dccs-overtime-overall-2}
# Welk van onderstaande icoontjes is voor het bijsnijden of stukken weghalen van een foto?
result <- create_timeline(
  data = data,
  title = "Welk van onderstaande icoontjes is voor het bijsnijden of stukken weghalen van een foto?",
  time_var = "wave_time_label",
  chart_type = "line",
  response_filter = 1,
  y_min = 0,
  y_max = 100,
  response_filter_label = "Percentage who selected/answered correctly",
  response_filter_combine = TRUE,
  x_label = "",
  y_label = "Percentage who selected/answered correctly",
  color_palette = c("#3D7271", "#E28D50", "#F5D76E", "#C7E6D5", "#0F6B5A", "#BABACD"),
  weight_var = "weging_GAMO",
  response_var = "PDCCS1R"
)

result
```


##### {{< iconify mdi:human-male-male-child >}} Leeftijd


```{r perf-dccs-overtime-age-2}
# Welk van onderstaande icoontjes is voor het bijsnijden of stukken weghalen van een foto?
result <- create_timeline(
  data = data,
  title = "Welk van onderstaande icoontjes is voor het bijsnijden of stukken weghalen van een foto?",
  time_var = "wave_time_label",
  chart_type = "line",
  response_filter = 1,
  y_min = 0,
  y_max = 100,
  x_label = "",
  y_label = "Percentage who selected/answered correctly",
  color_palette = c("#3D7271", "#E28D50", "#F5D76E", "#C7E6D5", "#0F6B5A", "#BABACD"),
  response_filter_label = NULL,
  weight_var = "weging_GAMO",
  response_var = "PDCCS1R",
  group_var = "AgeGroup"
)

result
```


##### {{< iconify mdi gender-transgender >}} Geslacht


```{r perf-dccs-overtime-gender-2}
# Welk van onderstaande icoontjes is voor het bijsnijden of stukken weghalen van een foto?
result <- create_timeline(
  data = data,
  title = "Welk van onderstaande icoontjes is voor het bijsnijden of stukken weghalen van een foto?",
  time_var = "wave_time_label",
  chart_type = "line",
  response_filter = 1,
  y_min = 0,
  y_max = 100,
  x_label = "",
  y_label = "Percentage who selected/answered correctly",
  color_palette = c("#3D7271", "#E28D50", "#F5D76E", "#C7E6D5", "#0F6B5A", "#BABACD"),
  response_filter_label = NULL,
  weight_var = "weging_GAMO",
  response_var = "PDCCS1R",
  group_var = "geslacht"
)

result
```


##### {{< iconify ph graduation-cap-fill >}} Opleidingsniveau


```{r perf-dccs-overtime-edu-2}
# Welk van onderstaande icoontjes is voor het bijsnijden of stukken weghalen van een foto?
result <- create_timeline(
  data = data,
  title = "Welk van onderstaande icoontjes is voor het bijsnijden of stukken weghalen van een foto?",
  time_var = "wave_time_label",
  chart_type = "line",
  response_filter = 1,
  y_min = 0,
  y_max = 100,
  x_label = "",
  y_label = "Percentage who selected/answered correctly",
  color_palette = c("#3D7271", "#E28D50", "#F5D76E", "#C7E6D5", "#0F6B5A", "#BABACD"),
  response_filter_label = NULL,
  weight_var = "weging_GAMO",
  response_var = "PDCCS1R",
  group_var = "Education"
)

result
```


##### {{< iconify ph globe-hemisphere-east >}} Migratieachtergrond


```{r perf-dccs-overtime-mig-2}
# Welk van onderstaande icoontjes is voor het bijsnijden of stukken weghalen van een foto?
result <- create_timeline(
  data = data,
  title = "Welk van onderstaande icoontjes is voor het bijsnijden of stukken weghalen van een foto?",
  time_var = "wave_time_label",
  chart_type = "line",
  response_filter = 1,
  y_min = 0,
  y_max = 100,
  x_label = "",
  y_label = "Percentage who selected/answered correctly",
  color_palette = c("#3D7271", "#E28D50", "#F5D76E", "#C7E6D5", "#0F6B5A", "#BABACD"),
  response_filter_label = NULL,
  weight_var = "weging_GAMO",
  response_var = "PDCCS1R",
  group_var = "MigrationBackground"
)

result
```


:::


:::

