---
title: "{{< iconify ph magic-wand-fill >}} Gen AI"
format: html
---

```{r}
#| include: false
library(dashboardr)
```

**DIT IS EEN MOCKUP VERSIE GELIEVE NIET TE CITEREN**

**Generatieve AI-vaardigheden** meten competenties met AI-tools zoals ChatGPT: weten hoe AI-gegenereerde informatie te verifiëren, effectieve prompts schrijven, AI-gegenereerde content detecteren, en de mogelijkheden en beperkingen van GenAI begrijpen.

```{r setup}
#| echo: false
#| warning: false
#| message: false
#| error: false
#| results: 'hide'

# Load required libraries
library(dashboardr)
library(dplyr)
library(highcharter)

# Global chunk options
knitr::opts_chunk$set(
  echo = FALSE,
  warning = FALSE,
  message = FALSE,
  error = FALSE,
  fig.width = 12,
  fig.height = 8,
  dpi = 300
)

# Load data from dataset_4014obs.rds
data <- readRDS('dataset_4014obs.rds')

# Data summary
cat('Dataset loaded:', nrow(data), 'rows,', ncol(data), 'columns\n')

# Create filtered datasets
# Each filter is applied once and reused across visualizations

data_filtered_984a0efe <- data %>% dplyr::filter(wave == 1)
data_filtered_4af682fd <- data %>% dplyr::filter(wave == 2)

```

## {{< iconify ph lightning-fill >}} Gen AI Vaardigheden


```{r, echo=FALSE, message=FALSE, warning=FALSE}
create_blockquote("Bedenk in hoeverre elke zin klopt of waar is voor jou persoonlijk, als je de activiteit nu en in je eentje zou moeten doen. Wees vooral eerlijk, het is heel normaal dat je sommige dingen nooit doet. Dat willen we juist weten! Als je niet begrijpt wat de vraag inhoudt, kruis dan aan 'Ik begrijp de vraag niet'.", preset = "question")
```


::: {.panel-tabset}

### {{< iconify ph number-circle-one-fill >}} Wave 1


::: {.panel-tabset}

##### {{< iconify ph users-fill >}} Algemeen


```{r genai-wave1-overall-2}
# GenAI Skills
result <- create_stackedbars(
  data = data_filtered_984a0efe %>% tidyr::drop_na(SGAI1, SGAI2, SGAI3),
  title = "GenAI Skills",
  questions = c("SGAI1", "SGAI2", "SGAI3"),
  question_labels = c("Ik weet meestal wanneer de inhoud die GenAI, zoals ChatGPT, voor mij maakt juiste informatie bevat", "Ik weet welke vragen (of 'prompts') ik aan GenAI, zoals ChatGPT, moet stellen om tot een bruikbaar resultaat te komen", "Ik weet hoe ik kan controleren of een tekst of een foto is gemaakt door GenAI, zoals ChatGPT, in plaats van door een mens"),
  stacked_type = "percent",
  color_palette = c("#3D7271", "#E28D50", "#F5D76E", "#C7E6D5", "#0F6B5A", "#BABACD"),
  horizontal = TRUE,
  x_label = "",
  stack_breaks = c(0.5, 2.5, 3.5, 5.5),
  stack_bin_labels = c("Helemaal Onwaar (1-2)", "Niet onwaar en niet waar (3)", "Helemaal Waar (4-5)"),
  stack_order = c("Helemaal Onwaar (1-2)", "Niet onwaar en niet waar (3)", "Helemaal Waar (4-5)"),
  stack_label = NULL,
  weight_var = "weging_GAMO"
)

result
```


##### {{< iconify mdi:human-male-male-child >}} Leeftijd


::: {.panel-tabset}

###### {{< iconify ph chat-circle-fill >}} Vraag 1


```{r genai-wave1-age-item1-2}
# Ik weet meestal wanneer de inhoud die GenAI, zoals ChatGPT, voor mij maakt juiste informatie bevat
result <- create_stackedbar(
  data = data_filtered_984a0efe %>% tidyr::drop_na(AgeGroup, SGAI1),
  title = "Ik weet meestal wanneer de inhoud die GenAI, zoals ChatGPT, voor mij maakt juiste informatie bevat",
  stacked_type = "percent",
  horizontal = TRUE,
  stack_breaks = c(0.5, 2.5, 3.5, 5.5),
  stack_bin_labels = c("Helemaal Onwaar (1-2)", "Niet onwaar en niet waar (3)", "Helemaal Waar (4-5)"),
  stack_order = c("Helemaal Onwaar (1-2)", "Niet onwaar en niet waar (3)", "Helemaal Waar (4-5)"),
  color_palette = c("#3D7271", "#E28D50", "#F5D76E", "#C7E6D5", "#0F6B5A", "#BABACD"),
  weight_var = "weging_GAMO",
  x_var = "AgeGroup",
  stack_var = "SGAI1"
)

result
```


###### {{< iconify ph chat-circle-fill >}} Vraag 2


```{r genai-wave1-age-item2-2}
# Ik weet welke vragen (of 'prompts') ik aan GenAI, zoals ChatGPT, moet stellen om tot een bruikbaar resultaat te komen
result <- create_stackedbar(
  data = data_filtered_984a0efe %>% tidyr::drop_na(AgeGroup, SGAI2),
  title = "Ik weet welke vragen (of 'prompts') ik aan GenAI, zoals ChatGPT, moet stellen om tot een bruikbaar resultaat te komen",
  stacked_type = "percent",
  horizontal = TRUE,
  stack_breaks = c(0.5, 2.5, 3.5, 5.5),
  stack_bin_labels = c("Helemaal Onwaar (1-2)", "Niet onwaar en niet waar (3)", "Helemaal Waar (4-5)"),
  stack_order = c("Helemaal Onwaar (1-2)", "Niet onwaar en niet waar (3)", "Helemaal Waar (4-5)"),
  color_palette = c("#3D7271", "#E28D50", "#F5D76E", "#C7E6D5", "#0F6B5A", "#BABACD"),
  weight_var = "weging_GAMO",
  x_var = "AgeGroup",
  stack_var = "SGAI2"
)

result
```


###### {{< iconify ph chat-circle-fill >}} Vraag 3


```{r genai-wave1-age-item3-2}
# Ik weet hoe ik kan controleren of een tekst of een foto is gemaakt door GenAI, zoals ChatGPT, in plaats van door een mens
result <- create_stackedbar(
  data = data_filtered_984a0efe %>% tidyr::drop_na(AgeGroup, SGAI3),
  title = "Ik weet hoe ik kan controleren of een tekst of een foto is gemaakt door GenAI, zoals ChatGPT, in plaats van door een mens",
  stacked_type = "percent",
  horizontal = TRUE,
  stack_breaks = c(0.5, 2.5, 3.5, 5.5),
  stack_bin_labels = c("Helemaal Onwaar (1-2)", "Niet onwaar en niet waar (3)", "Helemaal Waar (4-5)"),
  stack_order = c("Helemaal Onwaar (1-2)", "Niet onwaar en niet waar (3)", "Helemaal Waar (4-5)"),
  color_palette = c("#3D7271", "#E28D50", "#F5D76E", "#C7E6D5", "#0F6B5A", "#BABACD"),
  weight_var = "weging_GAMO",
  x_var = "AgeGroup",
  stack_var = "SGAI3"
)

result
```


:::


##### {{< iconify mdi gender-transgender >}} Geslacht


::: {.panel-tabset}

###### {{< iconify ph chat-circle-fill >}} Vraag 1


```{r genai-wave1-gender-item1-2}
# Ik weet meestal wanneer de inhoud die GenAI, zoals ChatGPT, voor mij maakt juiste informatie bevat
result <- create_stackedbar(
  data = data_filtered_984a0efe %>% tidyr::drop_na(geslacht, SGAI1),
  title = "Ik weet meestal wanneer de inhoud die GenAI, zoals ChatGPT, voor mij maakt juiste informatie bevat",
  stacked_type = "percent",
  horizontal = TRUE,
  stack_breaks = c(0.5, 2.5, 3.5, 5.5),
  stack_bin_labels = c("Helemaal Onwaar (1-2)", "Niet onwaar en niet waar (3)", "Helemaal Waar (4-5)"),
  stack_order = c("Helemaal Onwaar (1-2)", "Niet onwaar en niet waar (3)", "Helemaal Waar (4-5)"),
  color_palette = c("#3D7271", "#E28D50", "#F5D76E", "#C7E6D5", "#0F6B5A", "#BABACD"),
  weight_var = "weging_GAMO",
  x_var = "geslacht",
  stack_var = "SGAI1"
)

result
```


###### {{< iconify ph chat-circle-fill >}} Vraag 2


```{r genai-wave1-gender-item2-2}
# Ik weet welke vragen (of 'prompts') ik aan GenAI, zoals ChatGPT, moet stellen om tot een bruikbaar resultaat te komen
result <- create_stackedbar(
  data = data_filtered_984a0efe %>% tidyr::drop_na(geslacht, SGAI2),
  title = "Ik weet welke vragen (of 'prompts') ik aan GenAI, zoals ChatGPT, moet stellen om tot een bruikbaar resultaat te komen",
  stacked_type = "percent",
  horizontal = TRUE,
  stack_breaks = c(0.5, 2.5, 3.5, 5.5),
  stack_bin_labels = c("Helemaal Onwaar (1-2)", "Niet onwaar en niet waar (3)", "Helemaal Waar (4-5)"),
  stack_order = c("Helemaal Onwaar (1-2)", "Niet onwaar en niet waar (3)", "Helemaal Waar (4-5)"),
  color_palette = c("#3D7271", "#E28D50", "#F5D76E", "#C7E6D5", "#0F6B5A", "#BABACD"),
  weight_var = "weging_GAMO",
  x_var = "geslacht",
  stack_var = "SGAI2"
)

result
```


###### {{< iconify ph chat-circle-fill >}} Vraag 3


```{r genai-wave1-gender-item3-2}
# Ik weet hoe ik kan controleren of een tekst of een foto is gemaakt door GenAI, zoals ChatGPT, in plaats van door een mens
result <- create_stackedbar(
  data = data_filtered_984a0efe %>% tidyr::drop_na(geslacht, SGAI3),
  title = "Ik weet hoe ik kan controleren of een tekst of een foto is gemaakt door GenAI, zoals ChatGPT, in plaats van door een mens",
  stacked_type = "percent",
  horizontal = TRUE,
  stack_breaks = c(0.5, 2.5, 3.5, 5.5),
  stack_bin_labels = c("Helemaal Onwaar (1-2)", "Niet onwaar en niet waar (3)", "Helemaal Waar (4-5)"),
  stack_order = c("Helemaal Onwaar (1-2)", "Niet onwaar en niet waar (3)", "Helemaal Waar (4-5)"),
  color_palette = c("#3D7271", "#E28D50", "#F5D76E", "#C7E6D5", "#0F6B5A", "#BABACD"),
  weight_var = "weging_GAMO",
  x_var = "geslacht",
  stack_var = "SGAI3"
)

result
```


:::


##### {{< iconify ph graduation-cap-fill >}} Opleidingsniveau


::: {.panel-tabset}

###### {{< iconify ph chat-circle-fill >}} Vraag 1


```{r genai-wave1-edu-item1-2}
# Ik weet meestal wanneer de inhoud die GenAI, zoals ChatGPT, voor mij maakt juiste informatie bevat
result <- create_stackedbar(
  data = data_filtered_984a0efe %>% tidyr::drop_na(Education, SGAI1),
  title = "Ik weet meestal wanneer de inhoud die GenAI, zoals ChatGPT, voor mij maakt juiste informatie bevat",
  stacked_type = "percent",
  horizontal = TRUE,
  stack_breaks = c(0.5, 2.5, 3.5, 5.5),
  stack_bin_labels = c("Helemaal Onwaar (1-2)", "Niet onwaar en niet waar (3)", "Helemaal Waar (4-5)"),
  stack_order = c("Helemaal Onwaar (1-2)", "Niet onwaar en niet waar (3)", "Helemaal Waar (4-5)"),
  color_palette = c("#3D7271", "#E28D50", "#F5D76E", "#C7E6D5", "#0F6B5A", "#BABACD"),
  weight_var = "weging_GAMO",
  x_var = "Education",
  stack_var = "SGAI1"
)

result
```


###### {{< iconify ph chat-circle-fill >}} Vraag 2


```{r genai-wave1-edu-item2-2}
# Ik weet welke vragen (of 'prompts') ik aan GenAI, zoals ChatGPT, moet stellen om tot een bruikbaar resultaat te komen
result <- create_stackedbar(
  data = data_filtered_984a0efe %>% tidyr::drop_na(Education, SGAI2),
  title = "Ik weet welke vragen (of 'prompts') ik aan GenAI, zoals ChatGPT, moet stellen om tot een bruikbaar resultaat te komen",
  stacked_type = "percent",
  horizontal = TRUE,
  stack_breaks = c(0.5, 2.5, 3.5, 5.5),
  stack_bin_labels = c("Helemaal Onwaar (1-2)", "Niet onwaar en niet waar (3)", "Helemaal Waar (4-5)"),
  stack_order = c("Helemaal Onwaar (1-2)", "Niet onwaar en niet waar (3)", "Helemaal Waar (4-5)"),
  color_palette = c("#3D7271", "#E28D50", "#F5D76E", "#C7E6D5", "#0F6B5A", "#BABACD"),
  weight_var = "weging_GAMO",
  x_var = "Education",
  stack_var = "SGAI2"
)

result
```


###### {{< iconify ph chat-circle-fill >}} Vraag 3


```{r genai-wave1-edu-item3-2}
# Ik weet hoe ik kan controleren of een tekst of een foto is gemaakt door GenAI, zoals ChatGPT, in plaats van door een mens
result <- create_stackedbar(
  data = data_filtered_984a0efe %>% tidyr::drop_na(Education, SGAI3),
  title = "Ik weet hoe ik kan controleren of een tekst of een foto is gemaakt door GenAI, zoals ChatGPT, in plaats van door een mens",
  stacked_type = "percent",
  horizontal = TRUE,
  stack_breaks = c(0.5, 2.5, 3.5, 5.5),
  stack_bin_labels = c("Helemaal Onwaar (1-2)", "Niet onwaar en niet waar (3)", "Helemaal Waar (4-5)"),
  stack_order = c("Helemaal Onwaar (1-2)", "Niet onwaar en niet waar (3)", "Helemaal Waar (4-5)"),
  color_palette = c("#3D7271", "#E28D50", "#F5D76E", "#C7E6D5", "#0F6B5A", "#BABACD"),
  weight_var = "weging_GAMO",
  x_var = "Education",
  stack_var = "SGAI3"
)

result
```


:::


##### {{< iconify ph globe-hemisphere-east >}} Migratieachtergrond


::: {.panel-tabset}

###### {{< iconify ph chat-circle-fill >}} Vraag 1


```{r genai-wave1-mig-item1-2}
# Ik weet meestal wanneer de inhoud die GenAI, zoals ChatGPT, voor mij maakt juiste informatie bevat
result <- create_stackedbar(
  data = data_filtered_984a0efe %>% tidyr::drop_na(MigrationBackground, SGAI1),
  title = "Ik weet meestal wanneer de inhoud die GenAI, zoals ChatGPT, voor mij maakt juiste informatie bevat",
  stacked_type = "percent",
  horizontal = TRUE,
  stack_breaks = c(0.5, 2.5, 3.5, 5.5),
  stack_bin_labels = c("Helemaal Onwaar (1-2)", "Niet onwaar en niet waar (3)", "Helemaal Waar (4-5)"),
  stack_order = c("Helemaal Onwaar (1-2)", "Niet onwaar en niet waar (3)", "Helemaal Waar (4-5)"),
  color_palette = c("#3D7271", "#E28D50", "#F5D76E", "#C7E6D5", "#0F6B5A", "#BABACD"),
  weight_var = "weging_GAMO",
  x_var = "MigrationBackground",
  stack_var = "SGAI1"
)

result
```


###### {{< iconify ph chat-circle-fill >}} Vraag 2


```{r genai-wave1-mig-item2-2}
# Ik weet welke vragen (of 'prompts') ik aan GenAI, zoals ChatGPT, moet stellen om tot een bruikbaar resultaat te komen
result <- create_stackedbar(
  data = data_filtered_984a0efe %>% tidyr::drop_na(MigrationBackground, SGAI2),
  title = "Ik weet welke vragen (of 'prompts') ik aan GenAI, zoals ChatGPT, moet stellen om tot een bruikbaar resultaat te komen",
  stacked_type = "percent",
  horizontal = TRUE,
  stack_breaks = c(0.5, 2.5, 3.5, 5.5),
  stack_bin_labels = c("Helemaal Onwaar (1-2)", "Niet onwaar en niet waar (3)", "Helemaal Waar (4-5)"),
  stack_order = c("Helemaal Onwaar (1-2)", "Niet onwaar en niet waar (3)", "Helemaal Waar (4-5)"),
  color_palette = c("#3D7271", "#E28D50", "#F5D76E", "#C7E6D5", "#0F6B5A", "#BABACD"),
  weight_var = "weging_GAMO",
  x_var = "MigrationBackground",
  stack_var = "SGAI2"
)

result
```


###### {{< iconify ph chat-circle-fill >}} Vraag 3


```{r genai-wave1-mig-item3-2}
# Ik weet hoe ik kan controleren of een tekst of een foto is gemaakt door GenAI, zoals ChatGPT, in plaats van door een mens
result <- create_stackedbar(
  data = data_filtered_984a0efe %>% tidyr::drop_na(MigrationBackground, SGAI3),
  title = "Ik weet hoe ik kan controleren of een tekst of een foto is gemaakt door GenAI, zoals ChatGPT, in plaats van door een mens",
  stacked_type = "percent",
  horizontal = TRUE,
  stack_breaks = c(0.5, 2.5, 3.5, 5.5),
  stack_bin_labels = c("Helemaal Onwaar (1-2)", "Niet onwaar en niet waar (3)", "Helemaal Waar (4-5)"),
  stack_order = c("Helemaal Onwaar (1-2)", "Niet onwaar en niet waar (3)", "Helemaal Waar (4-5)"),
  color_palette = c("#3D7271", "#E28D50", "#F5D76E", "#C7E6D5", "#0F6B5A", "#BABACD"),
  weight_var = "weging_GAMO",
  x_var = "MigrationBackground",
  stack_var = "SGAI3"
)

result
```


:::


:::


### {{< iconify ph number-circle-two-fill >}} Wave 2


::: {.panel-tabset}

##### {{< iconify ph users-fill >}} Algemeen


```{r genai-wave2-overall-2}
# GenAI Skills
result <- create_stackedbars(
  data = data_filtered_4af682fd %>% tidyr::drop_na(SGAI1, SGAI2, SGAI3, SGAI4, SGAI5),
  title = "GenAI Skills",
  questions = c("SGAI1", "SGAI2", "SGAI3", "SGAI4", "SGAI5"),
  question_labels = c("Ik weet meestal wanneer de inhoud die GenAI, zoals ChatGPT, voor mij maakt juiste informatie bevat", "Ik weet welke vragen (of 'prompts') ik aan GenAI, zoals ChatGPT, moet stellen om tot een bruikbaar resultaat te komen", "Ik weet hoe ik kan controleren of een tekst of een foto is gemaakt door GenAI, zoals ChatGPT, in plaats van door een mens", "Ik weet hoe ik ChatGPT kan gebruiken voor nieuwe ideeën of oplossingen", "Ik weet wanneer het gebruik van ChatGPT voor morele problemen kan zorgen (bijvoorbeeld misleiding of privacy schending)"),
  stacked_type = "percent",
  color_palette = c("#3D7271", "#E28D50", "#F5D76E", "#C7E6D5", "#0F6B5A", "#BABACD"),
  horizontal = TRUE,
  x_label = "",
  stack_breaks = c(0.5, 2.5, 3.5, 5.5),
  stack_bin_labels = c("Helemaal Onwaar (1-2)", "Niet onwaar en niet waar (3)", "Helemaal Waar (4-5)"),
  stack_order = c("Helemaal Onwaar (1-2)", "Niet onwaar en niet waar (3)", "Helemaal Waar (4-5)"),
  stack_label = NULL,
  weight_var = "weging_GAMO"
)

result
```


##### {{< iconify mdi:human-male-male-child >}} Leeftijd


::: {.panel-tabset}

###### {{< iconify ph chat-circle-fill >}} Vraag 1


```{r genai-wave2-age-item1-2}
# Ik weet meestal wanneer de inhoud die GenAI, zoals ChatGPT, voor mij maakt juiste informatie bevat
result <- create_stackedbar(
  data = data_filtered_4af682fd %>% tidyr::drop_na(AgeGroup, SGAI1),
  title = "Ik weet meestal wanneer de inhoud die GenAI, zoals ChatGPT, voor mij maakt juiste informatie bevat",
  stacked_type = "percent",
  horizontal = TRUE,
  stack_breaks = c(0.5, 2.5, 3.5, 5.5),
  stack_bin_labels = c("Helemaal Onwaar (1-2)", "Niet onwaar en niet waar (3)", "Helemaal Waar (4-5)"),
  stack_order = c("Helemaal Onwaar (1-2)", "Niet onwaar en niet waar (3)", "Helemaal Waar (4-5)"),
  color_palette = c("#3D7271", "#E28D50", "#F5D76E", "#C7E6D5", "#0F6B5A", "#BABACD"),
  weight_var = "weging_GAMO",
  x_var = "AgeGroup",
  stack_var = "SGAI1"
)

result
```


###### {{< iconify ph chat-circle-fill >}} Vraag 2


```{r genai-wave2-age-item2-2}
# Ik weet welke vragen (of 'prompts') ik aan GenAI, zoals ChatGPT, moet stellen om tot een bruikbaar resultaat te komen
result <- create_stackedbar(
  data = data_filtered_4af682fd %>% tidyr::drop_na(AgeGroup, SGAI2),
  title = "Ik weet welke vragen (of 'prompts') ik aan GenAI, zoals ChatGPT, moet stellen om tot een bruikbaar resultaat te komen",
  stacked_type = "percent",
  horizontal = TRUE,
  stack_breaks = c(0.5, 2.5, 3.5, 5.5),
  stack_bin_labels = c("Helemaal Onwaar (1-2)", "Niet onwaar en niet waar (3)", "Helemaal Waar (4-5)"),
  stack_order = c("Helemaal Onwaar (1-2)", "Niet onwaar en niet waar (3)", "Helemaal Waar (4-5)"),
  color_palette = c("#3D7271", "#E28D50", "#F5D76E", "#C7E6D5", "#0F6B5A", "#BABACD"),
  weight_var = "weging_GAMO",
  x_var = "AgeGroup",
  stack_var = "SGAI2"
)

result
```


###### {{< iconify ph chat-circle-fill >}} Vraag 3


```{r genai-wave2-age-item3-2}
# Ik weet hoe ik kan controleren of een tekst of een foto is gemaakt door GenAI, zoals ChatGPT, in plaats van door een mens
result <- create_stackedbar(
  data = data_filtered_4af682fd %>% tidyr::drop_na(AgeGroup, SGAI3),
  title = "Ik weet hoe ik kan controleren of een tekst of een foto is gemaakt door GenAI, zoals ChatGPT, in plaats van door een mens",
  stacked_type = "percent",
  horizontal = TRUE,
  stack_breaks = c(0.5, 2.5, 3.5, 5.5),
  stack_bin_labels = c("Helemaal Onwaar (1-2)", "Niet onwaar en niet waar (3)", "Helemaal Waar (4-5)"),
  stack_order = c("Helemaal Onwaar (1-2)", "Niet onwaar en niet waar (3)", "Helemaal Waar (4-5)"),
  color_palette = c("#3D7271", "#E28D50", "#F5D76E", "#C7E6D5", "#0F6B5A", "#BABACD"),
  weight_var = "weging_GAMO",
  x_var = "AgeGroup",
  stack_var = "SGAI3"
)

result
```


###### {{< iconify ph chat-circle-fill >}} Vraag 4


```{r genai-wave2-age-item4-2}
# Ik weet hoe ik ChatGPT kan gebruiken voor nieuwe ideeën of oplossingen
result <- create_stackedbar(
  data = data_filtered_4af682fd %>% tidyr::drop_na(AgeGroup, SGAI4),
  title = "Ik weet hoe ik ChatGPT kan gebruiken voor nieuwe ideeën of oplossingen",
  stacked_type = "percent",
  horizontal = TRUE,
  stack_breaks = c(0.5, 2.5, 3.5, 5.5),
  stack_bin_labels = c("Helemaal Onwaar (1-2)", "Niet onwaar en niet waar (3)", "Helemaal Waar (4-5)"),
  stack_order = c("Helemaal Onwaar (1-2)", "Niet onwaar en niet waar (3)", "Helemaal Waar (4-5)"),
  color_palette = c("#3D7271", "#E28D50", "#F5D76E", "#C7E6D5", "#0F6B5A", "#BABACD"),
  weight_var = "weging_GAMO",
  x_var = "AgeGroup",
  stack_var = "SGAI4"
)

result
```


###### {{< iconify ph chat-circle-fill >}} Vraag 5


```{r genai-wave2-age-item5-2}
# Ik weet wanneer het gebruik van ChatGPT voor morele problemen kan zorgen (bijvoorbeeld misleiding of privacy schending)
result <- create_stackedbar(
  data = data_filtered_4af682fd %>% tidyr::drop_na(AgeGroup, SGAI5),
  title = "Ik weet wanneer het gebruik van ChatGPT voor morele problemen kan zorgen (bijvoorbeeld misleiding of privacy schending)",
  stacked_type = "percent",
  horizontal = TRUE,
  stack_breaks = c(0.5, 2.5, 3.5, 5.5),
  stack_bin_labels = c("Helemaal Onwaar (1-2)", "Niet onwaar en niet waar (3)", "Helemaal Waar (4-5)"),
  stack_order = c("Helemaal Onwaar (1-2)", "Niet onwaar en niet waar (3)", "Helemaal Waar (4-5)"),
  color_palette = c("#3D7271", "#E28D50", "#F5D76E", "#C7E6D5", "#0F6B5A", "#BABACD"),
  weight_var = "weging_GAMO",
  x_var = "AgeGroup",
  stack_var = "SGAI5"
)

result
```


:::


##### {{< iconify mdi gender-transgender >}} Geslacht


::: {.panel-tabset}

###### {{< iconify ph chat-circle-fill >}} Vraag 1


```{r genai-wave2-gender-item1-2}
# Ik weet meestal wanneer de inhoud die GenAI, zoals ChatGPT, voor mij maakt juiste informatie bevat
result <- create_stackedbar(
  data = data_filtered_4af682fd %>% tidyr::drop_na(geslacht, SGAI1),
  title = "Ik weet meestal wanneer de inhoud die GenAI, zoals ChatGPT, voor mij maakt juiste informatie bevat",
  stacked_type = "percent",
  horizontal = TRUE,
  stack_breaks = c(0.5, 2.5, 3.5, 5.5),
  stack_bin_labels = c("Helemaal Onwaar (1-2)", "Niet onwaar en niet waar (3)", "Helemaal Waar (4-5)"),
  stack_order = c("Helemaal Onwaar (1-2)", "Niet onwaar en niet waar (3)", "Helemaal Waar (4-5)"),
  color_palette = c("#3D7271", "#E28D50", "#F5D76E", "#C7E6D5", "#0F6B5A", "#BABACD"),
  weight_var = "weging_GAMO",
  x_var = "geslacht",
  stack_var = "SGAI1"
)

result
```


###### {{< iconify ph chat-circle-fill >}} Vraag 2


```{r genai-wave2-gender-item2-2}
# Ik weet welke vragen (of 'prompts') ik aan GenAI, zoals ChatGPT, moet stellen om tot een bruikbaar resultaat te komen
result <- create_stackedbar(
  data = data_filtered_4af682fd %>% tidyr::drop_na(geslacht, SGAI2),
  title = "Ik weet welke vragen (of 'prompts') ik aan GenAI, zoals ChatGPT, moet stellen om tot een bruikbaar resultaat te komen",
  stacked_type = "percent",
  horizontal = TRUE,
  stack_breaks = c(0.5, 2.5, 3.5, 5.5),
  stack_bin_labels = c("Helemaal Onwaar (1-2)", "Niet onwaar en niet waar (3)", "Helemaal Waar (4-5)"),
  stack_order = c("Helemaal Onwaar (1-2)", "Niet onwaar en niet waar (3)", "Helemaal Waar (4-5)"),
  color_palette = c("#3D7271", "#E28D50", "#F5D76E", "#C7E6D5", "#0F6B5A", "#BABACD"),
  weight_var = "weging_GAMO",
  x_var = "geslacht",
  stack_var = "SGAI2"
)

result
```


###### {{< iconify ph chat-circle-fill >}} Vraag 3


```{r genai-wave2-gender-item3-2}
# Ik weet hoe ik kan controleren of een tekst of een foto is gemaakt door GenAI, zoals ChatGPT, in plaats van door een mens
result <- create_stackedbar(
  data = data_filtered_4af682fd %>% tidyr::drop_na(geslacht, SGAI3),
  title = "Ik weet hoe ik kan controleren of een tekst of een foto is gemaakt door GenAI, zoals ChatGPT, in plaats van door een mens",
  stacked_type = "percent",
  horizontal = TRUE,
  stack_breaks = c(0.5, 2.5, 3.5, 5.5),
  stack_bin_labels = c("Helemaal Onwaar (1-2)", "Niet onwaar en niet waar (3)", "Helemaal Waar (4-5)"),
  stack_order = c("Helemaal Onwaar (1-2)", "Niet onwaar en niet waar (3)", "Helemaal Waar (4-5)"),
  color_palette = c("#3D7271", "#E28D50", "#F5D76E", "#C7E6D5", "#0F6B5A", "#BABACD"),
  weight_var = "weging_GAMO",
  x_var = "geslacht",
  stack_var = "SGAI3"
)

result
```


###### {{< iconify ph chat-circle-fill >}} Vraag 4


```{r genai-wave2-gender-item4-2}
# Ik weet hoe ik ChatGPT kan gebruiken voor nieuwe ideeën of oplossingen
result <- create_stackedbar(
  data = data_filtered_4af682fd %>% tidyr::drop_na(geslacht, SGAI4),
  title = "Ik weet hoe ik ChatGPT kan gebruiken voor nieuwe ideeën of oplossingen",
  stacked_type = "percent",
  horizontal = TRUE,
  stack_breaks = c(0.5, 2.5, 3.5, 5.5),
  stack_bin_labels = c("Helemaal Onwaar (1-2)", "Niet onwaar en niet waar (3)", "Helemaal Waar (4-5)"),
  stack_order = c("Helemaal Onwaar (1-2)", "Niet onwaar en niet waar (3)", "Helemaal Waar (4-5)"),
  color_palette = c("#3D7271", "#E28D50", "#F5D76E", "#C7E6D5", "#0F6B5A", "#BABACD"),
  weight_var = "weging_GAMO",
  x_var = "geslacht",
  stack_var = "SGAI4"
)

result
```


###### {{< iconify ph chat-circle-fill >}} Vraag 5


```{r genai-wave2-gender-item5-2}
# Ik weet wanneer het gebruik van ChatGPT voor morele problemen kan zorgen (bijvoorbeeld misleiding of privacy schending)
result <- create_stackedbar(
  data = data_filtered_4af682fd %>% tidyr::drop_na(geslacht, SGAI5),
  title = "Ik weet wanneer het gebruik van ChatGPT voor morele problemen kan zorgen (bijvoorbeeld misleiding of privacy schending)",
  stacked_type = "percent",
  horizontal = TRUE,
  stack_breaks = c(0.5, 2.5, 3.5, 5.5),
  stack_bin_labels = c("Helemaal Onwaar (1-2)", "Niet onwaar en niet waar (3)", "Helemaal Waar (4-5)"),
  stack_order = c("Helemaal Onwaar (1-2)", "Niet onwaar en niet waar (3)", "Helemaal Waar (4-5)"),
  color_palette = c("#3D7271", "#E28D50", "#F5D76E", "#C7E6D5", "#0F6B5A", "#BABACD"),
  weight_var = "weging_GAMO",
  x_var = "geslacht",
  stack_var = "SGAI5"
)

result
```


:::


##### {{< iconify ph graduation-cap-fill >}} Opleidingsniveau


::: {.panel-tabset}

###### {{< iconify ph chat-circle-fill >}} Vraag 1


```{r genai-wave2-edu-item1-2}
# Ik weet meestal wanneer de inhoud die GenAI, zoals ChatGPT, voor mij maakt juiste informatie bevat
result <- create_stackedbar(
  data = data_filtered_4af682fd %>% tidyr::drop_na(Education, SGAI1),
  title = "Ik weet meestal wanneer de inhoud die GenAI, zoals ChatGPT, voor mij maakt juiste informatie bevat",
  stacked_type = "percent",
  horizontal = TRUE,
  stack_breaks = c(0.5, 2.5, 3.5, 5.5),
  stack_bin_labels = c("Helemaal Onwaar (1-2)", "Niet onwaar en niet waar (3)", "Helemaal Waar (4-5)"),
  stack_order = c("Helemaal Onwaar (1-2)", "Niet onwaar en niet waar (3)", "Helemaal Waar (4-5)"),
  color_palette = c("#3D7271", "#E28D50", "#F5D76E", "#C7E6D5", "#0F6B5A", "#BABACD"),
  weight_var = "weging_GAMO",
  x_var = "Education",
  stack_var = "SGAI1"
)

result
```


###### {{< iconify ph chat-circle-fill >}} Vraag 2


```{r genai-wave2-edu-item2-2}
# Ik weet welke vragen (of 'prompts') ik aan GenAI, zoals ChatGPT, moet stellen om tot een bruikbaar resultaat te komen
result <- create_stackedbar(
  data = data_filtered_4af682fd %>% tidyr::drop_na(Education, SGAI2),
  title = "Ik weet welke vragen (of 'prompts') ik aan GenAI, zoals ChatGPT, moet stellen om tot een bruikbaar resultaat te komen",
  stacked_type = "percent",
  horizontal = TRUE,
  stack_breaks = c(0.5, 2.5, 3.5, 5.5),
  stack_bin_labels = c("Helemaal Onwaar (1-2)", "Niet onwaar en niet waar (3)", "Helemaal Waar (4-5)"),
  stack_order = c("Helemaal Onwaar (1-2)", "Niet onwaar en niet waar (3)", "Helemaal Waar (4-5)"),
  color_palette = c("#3D7271", "#E28D50", "#F5D76E", "#C7E6D5", "#0F6B5A", "#BABACD"),
  weight_var = "weging_GAMO",
  x_var = "Education",
  stack_var = "SGAI2"
)

result
```


###### {{< iconify ph chat-circle-fill >}} Vraag 3


```{r genai-wave2-edu-item3-2}
# Ik weet hoe ik kan controleren of een tekst of een foto is gemaakt door GenAI, zoals ChatGPT, in plaats van door een mens
result <- create_stackedbar(
  data = data_filtered_4af682fd %>% tidyr::drop_na(Education, SGAI3),
  title = "Ik weet hoe ik kan controleren of een tekst of een foto is gemaakt door GenAI, zoals ChatGPT, in plaats van door een mens",
  stacked_type = "percent",
  horizontal = TRUE,
  stack_breaks = c(0.5, 2.5, 3.5, 5.5),
  stack_bin_labels = c("Helemaal Onwaar (1-2)", "Niet onwaar en niet waar (3)", "Helemaal Waar (4-5)"),
  stack_order = c("Helemaal Onwaar (1-2)", "Niet onwaar en niet waar (3)", "Helemaal Waar (4-5)"),
  color_palette = c("#3D7271", "#E28D50", "#F5D76E", "#C7E6D5", "#0F6B5A", "#BABACD"),
  weight_var = "weging_GAMO",
  x_var = "Education",
  stack_var = "SGAI3"
)

result
```


###### {{< iconify ph chat-circle-fill >}} Vraag 4


```{r genai-wave2-edu-item4-2}
# Ik weet hoe ik ChatGPT kan gebruiken voor nieuwe ideeën of oplossingen
result <- create_stackedbar(
  data = data_filtered_4af682fd %>% tidyr::drop_na(Education, SGAI4),
  title = "Ik weet hoe ik ChatGPT kan gebruiken voor nieuwe ideeën of oplossingen",
  stacked_type = "percent",
  horizontal = TRUE,
  stack_breaks = c(0.5, 2.5, 3.5, 5.5),
  stack_bin_labels = c("Helemaal Onwaar (1-2)", "Niet onwaar en niet waar (3)", "Helemaal Waar (4-5)"),
  stack_order = c("Helemaal Onwaar (1-2)", "Niet onwaar en niet waar (3)", "Helemaal Waar (4-5)"),
  color_palette = c("#3D7271", "#E28D50", "#F5D76E", "#C7E6D5", "#0F6B5A", "#BABACD"),
  weight_var = "weging_GAMO",
  x_var = "Education",
  stack_var = "SGAI4"
)

result
```


###### {{< iconify ph chat-circle-fill >}} Vraag 5


```{r genai-wave2-edu-item5-2}
# Ik weet wanneer het gebruik van ChatGPT voor morele problemen kan zorgen (bijvoorbeeld misleiding of privacy schending)
result <- create_stackedbar(
  data = data_filtered_4af682fd %>% tidyr::drop_na(Education, SGAI5),
  title = "Ik weet wanneer het gebruik van ChatGPT voor morele problemen kan zorgen (bijvoorbeeld misleiding of privacy schending)",
  stacked_type = "percent",
  horizontal = TRUE,
  stack_breaks = c(0.5, 2.5, 3.5, 5.5),
  stack_bin_labels = c("Helemaal Onwaar (1-2)", "Niet onwaar en niet waar (3)", "Helemaal Waar (4-5)"),
  stack_order = c("Helemaal Onwaar (1-2)", "Niet onwaar en niet waar (3)", "Helemaal Waar (4-5)"),
  color_palette = c("#3D7271", "#E28D50", "#F5D76E", "#C7E6D5", "#0F6B5A", "#BABACD"),
  weight_var = "weging_GAMO",
  x_var = "Education",
  stack_var = "SGAI5"
)

result
```


:::


##### {{< iconify ph globe-hemisphere-east >}} Migratieachtergrond


::: {.panel-tabset}

###### {{< iconify ph chat-circle-fill >}} Vraag 1


```{r genai-wave2-mig-item1-2}
# Ik weet meestal wanneer de inhoud die GenAI, zoals ChatGPT, voor mij maakt juiste informatie bevat
result <- create_stackedbar(
  data = data_filtered_4af682fd %>% tidyr::drop_na(MigrationBackground, SGAI1),
  title = "Ik weet meestal wanneer de inhoud die GenAI, zoals ChatGPT, voor mij maakt juiste informatie bevat",
  stacked_type = "percent",
  horizontal = TRUE,
  stack_breaks = c(0.5, 2.5, 3.5, 5.5),
  stack_bin_labels = c("Helemaal Onwaar (1-2)", "Niet onwaar en niet waar (3)", "Helemaal Waar (4-5)"),
  stack_order = c("Helemaal Onwaar (1-2)", "Niet onwaar en niet waar (3)", "Helemaal Waar (4-5)"),
  color_palette = c("#3D7271", "#E28D50", "#F5D76E", "#C7E6D5", "#0F6B5A", "#BABACD"),
  weight_var = "weging_GAMO",
  x_var = "MigrationBackground",
  stack_var = "SGAI1"
)

result
```


###### {{< iconify ph chat-circle-fill >}} Vraag 2


```{r genai-wave2-mig-item2-2}
# Ik weet welke vragen (of 'prompts') ik aan GenAI, zoals ChatGPT, moet stellen om tot een bruikbaar resultaat te komen
result <- create_stackedbar(
  data = data_filtered_4af682fd %>% tidyr::drop_na(MigrationBackground, SGAI2),
  title = "Ik weet welke vragen (of 'prompts') ik aan GenAI, zoals ChatGPT, moet stellen om tot een bruikbaar resultaat te komen",
  stacked_type = "percent",
  horizontal = TRUE,
  stack_breaks = c(0.5, 2.5, 3.5, 5.5),
  stack_bin_labels = c("Helemaal Onwaar (1-2)", "Niet onwaar en niet waar (3)", "Helemaal Waar (4-5)"),
  stack_order = c("Helemaal Onwaar (1-2)", "Niet onwaar en niet waar (3)", "Helemaal Waar (4-5)"),
  color_palette = c("#3D7271", "#E28D50", "#F5D76E", "#C7E6D5", "#0F6B5A", "#BABACD"),
  weight_var = "weging_GAMO",
  x_var = "MigrationBackground",
  stack_var = "SGAI2"
)

result
```


###### {{< iconify ph chat-circle-fill >}} Vraag 3


```{r genai-wave2-mig-item3-2}
# Ik weet hoe ik kan controleren of een tekst of een foto is gemaakt door GenAI, zoals ChatGPT, in plaats van door een mens
result <- create_stackedbar(
  data = data_filtered_4af682fd %>% tidyr::drop_na(MigrationBackground, SGAI3),
  title = "Ik weet hoe ik kan controleren of een tekst of een foto is gemaakt door GenAI, zoals ChatGPT, in plaats van door een mens",
  stacked_type = "percent",
  horizontal = TRUE,
  stack_breaks = c(0.5, 2.5, 3.5, 5.5),
  stack_bin_labels = c("Helemaal Onwaar (1-2)", "Niet onwaar en niet waar (3)", "Helemaal Waar (4-5)"),
  stack_order = c("Helemaal Onwaar (1-2)", "Niet onwaar en niet waar (3)", "Helemaal Waar (4-5)"),
  color_palette = c("#3D7271", "#E28D50", "#F5D76E", "#C7E6D5", "#0F6B5A", "#BABACD"),
  weight_var = "weging_GAMO",
  x_var = "MigrationBackground",
  stack_var = "SGAI3"
)

result
```


###### {{< iconify ph chat-circle-fill >}} Vraag 4


```{r genai-wave2-mig-item4-2}
# Ik weet hoe ik ChatGPT kan gebruiken voor nieuwe ideeën of oplossingen
result <- create_stackedbar(
  data = data_filtered_4af682fd %>% tidyr::drop_na(MigrationBackground, SGAI4),
  title = "Ik weet hoe ik ChatGPT kan gebruiken voor nieuwe ideeën of oplossingen",
  stacked_type = "percent",
  horizontal = TRUE,
  stack_breaks = c(0.5, 2.5, 3.5, 5.5),
  stack_bin_labels = c("Helemaal Onwaar (1-2)", "Niet onwaar en niet waar (3)", "Helemaal Waar (4-5)"),
  stack_order = c("Helemaal Onwaar (1-2)", "Niet onwaar en niet waar (3)", "Helemaal Waar (4-5)"),
  color_palette = c("#3D7271", "#E28D50", "#F5D76E", "#C7E6D5", "#0F6B5A", "#BABACD"),
  weight_var = "weging_GAMO",
  x_var = "MigrationBackground",
  stack_var = "SGAI4"
)

result
```


###### {{< iconify ph chat-circle-fill >}} Vraag 5


```{r genai-wave2-mig-item5-2}
# Ik weet wanneer het gebruik van ChatGPT voor morele problemen kan zorgen (bijvoorbeeld misleiding of privacy schending)
result <- create_stackedbar(
  data = data_filtered_4af682fd %>% tidyr::drop_na(MigrationBackground, SGAI5),
  title = "Ik weet wanneer het gebruik van ChatGPT voor morele problemen kan zorgen (bijvoorbeeld misleiding of privacy schending)",
  stacked_type = "percent",
  horizontal = TRUE,
  stack_breaks = c(0.5, 2.5, 3.5, 5.5),
  stack_bin_labels = c("Helemaal Onwaar (1-2)", "Niet onwaar en niet waar (3)", "Helemaal Waar (4-5)"),
  stack_order = c("Helemaal Onwaar (1-2)", "Niet onwaar en niet waar (3)", "Helemaal Waar (4-5)"),
  color_palette = c("#3D7271", "#E28D50", "#F5D76E", "#C7E6D5", "#0F6B5A", "#BABACD"),
  weight_var = "weging_GAMO",
  x_var = "MigrationBackground",
  stack_var = "SGAI5"
)

result
```


:::


:::


### {{< iconify ph chart-line-fill >}} Verloop over tijd


::: {.panel-tabset}

##### {{< iconify ph users-fill >}} Algemeen


::: {.panel-tabset}

###### {{< iconify ph chat-circle-fill >}} Vraag 1


```{r genai-overtime-overall-item1-2}
# Ik weet meestal wanneer de inhoud die GenAI, zoals ChatGPT, voor mij maakt juiste informatie bevat
result <- create_timeline(
  data = data,
  title = "Ik weet meestal wanneer de inhoud die GenAI, zoals ChatGPT, voor mij maakt juiste informatie bevat",
  time_var = "wave_time_label",
  chart_type = "line",
  response_filter = c(4, 5),
  response_filter_label = "Percentage who answered (Completely) True (4-5)",
  response_filter_combine = TRUE,
  x_label = "",
  y_label = "Percentage who answered (Completely) True (4-5)",
  color_palette = c("#3D7271", "#E28D50", "#F5D76E", "#C7E6D5", "#0F6B5A", "#BABACD"),
  y_min = 0,
  y_max = 100,
  weight_var = "weging_GAMO",
  response_var = "SGAI1"
)

result
```


###### {{< iconify ph chat-circle-fill >}} Vraag 2


```{r genai-overtime-overall-item2-2}
# Ik weet welke vragen (of 'prompts') ik aan GenAI, zoals ChatGPT, moet stellen om tot een bruikbaar resultaat te komen
result <- create_timeline(
  data = data,
  title = "Ik weet welke vragen (of 'prompts') ik aan GenAI, zoals ChatGPT, moet stellen om tot een bruikbaar resultaat te komen",
  time_var = "wave_time_label",
  chart_type = "line",
  response_filter = c(4, 5),
  response_filter_label = "Percentage who answered (Completely) True (4-5)",
  response_filter_combine = TRUE,
  x_label = "",
  y_label = "Percentage who answered (Completely) True (4-5)",
  color_palette = c("#3D7271", "#E28D50", "#F5D76E", "#C7E6D5", "#0F6B5A", "#BABACD"),
  y_min = 0,
  y_max = 100,
  weight_var = "weging_GAMO",
  response_var = "SGAI2"
)

result
```


###### {{< iconify ph chat-circle-fill >}} Vraag 3


```{r genai-overtime-overall-item3-2}
# Ik weet hoe ik kan controleren of een tekst of een foto is gemaakt door GenAI, zoals ChatGPT, in plaats van door een mens
result <- create_timeline(
  data = data,
  title = "Ik weet hoe ik kan controleren of een tekst of een foto is gemaakt door GenAI, zoals ChatGPT, in plaats van door een mens",
  time_var = "wave_time_label",
  chart_type = "line",
  response_filter = c(4, 5),
  response_filter_label = "Percentage who answered (Completely) True (4-5)",
  response_filter_combine = TRUE,
  x_label = "",
  y_label = "Percentage who answered (Completely) True (4-5)",
  color_palette = c("#3D7271", "#E28D50", "#F5D76E", "#C7E6D5", "#0F6B5A", "#BABACD"),
  y_min = 0,
  y_max = 100,
  weight_var = "weging_GAMO",
  response_var = "SGAI3"
)

result
```


:::


##### {{< iconify mdi:human-male-male-child >}} Leeftijd


::: {.panel-tabset}

###### {{< iconify ph chat-circle-fill >}} Vraag 1


```{r genai-overtime-age-item1-2}
# Ik weet meestal wanneer de inhoud die GenAI, zoals ChatGPT, voor mij maakt juiste informatie bevat
result <- create_timeline(
  data = data,
  title = "Ik weet meestal wanneer de inhoud die GenAI, zoals ChatGPT, voor mij maakt juiste informatie bevat",
  time_var = "wave_time_label",
  chart_type = "line",
  response_filter = c(4, 5),
  x_label = "",
  y_label = "Percentage who answered (Completely) True (4-5)",
  color_palette = c("#3D7271", "#E28D50", "#F5D76E", "#C7E6D5", "#0F6B5A", "#BABACD"),
  y_min = 0,
  y_max = 100,
  weight_var = "weging_GAMO",
  response_var = "SGAI1",
  group_var = "AgeGroup"
)

result
```


###### {{< iconify ph chat-circle-fill >}} Vraag 2


```{r genai-overtime-age-item2-2}
# Ik weet welke vragen (of 'prompts') ik aan GenAI, zoals ChatGPT, moet stellen om tot een bruikbaar resultaat te komen
result <- create_timeline(
  data = data,
  title = "Ik weet welke vragen (of 'prompts') ik aan GenAI, zoals ChatGPT, moet stellen om tot een bruikbaar resultaat te komen",
  time_var = "wave_time_label",
  chart_type = "line",
  response_filter = c(4, 5),
  x_label = "",
  y_label = "Percentage who answered (Completely) True (4-5)",
  color_palette = c("#3D7271", "#E28D50", "#F5D76E", "#C7E6D5", "#0F6B5A", "#BABACD"),
  y_min = 0,
  y_max = 100,
  weight_var = "weging_GAMO",
  response_var = "SGAI2",
  group_var = "AgeGroup"
)

result
```


###### {{< iconify ph chat-circle-fill >}} Vraag 3


```{r genai-overtime-age-item3-2}
# Ik weet hoe ik kan controleren of een tekst of een foto is gemaakt door GenAI, zoals ChatGPT, in plaats van door een mens
result <- create_timeline(
  data = data,
  title = "Ik weet hoe ik kan controleren of een tekst of een foto is gemaakt door GenAI, zoals ChatGPT, in plaats van door een mens",
  time_var = "wave_time_label",
  chart_type = "line",
  response_filter = c(4, 5),
  x_label = "",
  y_label = "Percentage who answered (Completely) True (4-5)",
  color_palette = c("#3D7271", "#E28D50", "#F5D76E", "#C7E6D5", "#0F6B5A", "#BABACD"),
  y_min = 0,
  y_max = 100,
  weight_var = "weging_GAMO",
  response_var = "SGAI3",
  group_var = "AgeGroup"
)

result
```


:::


##### {{< iconify mdi gender-transgender >}} Geslacht


::: {.panel-tabset}

###### {{< iconify ph chat-circle-fill >}} Vraag 1


```{r genai-overtime-gender-item1-2}
# Ik weet meestal wanneer de inhoud die GenAI, zoals ChatGPT, voor mij maakt juiste informatie bevat
result <- create_timeline(
  data = data,
  title = "Ik weet meestal wanneer de inhoud die GenAI, zoals ChatGPT, voor mij maakt juiste informatie bevat",
  time_var = "wave_time_label",
  chart_type = "line",
  response_filter = c(4, 5),
  x_label = "",
  y_label = "Percentage who answered (Completely) True (4-5)",
  color_palette = c("#3D7271", "#E28D50", "#F5D76E", "#C7E6D5", "#0F6B5A", "#BABACD"),
  y_min = 0,
  y_max = 100,
  weight_var = "weging_GAMO",
  response_var = "SGAI1",
  group_var = "geslacht"
)

result
```


###### {{< iconify ph chat-circle-fill >}} Vraag 2


```{r genai-overtime-gender-item2-2}
# Ik weet welke vragen (of 'prompts') ik aan GenAI, zoals ChatGPT, moet stellen om tot een bruikbaar resultaat te komen
result <- create_timeline(
  data = data,
  title = "Ik weet welke vragen (of 'prompts') ik aan GenAI, zoals ChatGPT, moet stellen om tot een bruikbaar resultaat te komen",
  time_var = "wave_time_label",
  chart_type = "line",
  response_filter = c(4, 5),
  x_label = "",
  y_label = "Percentage who answered (Completely) True (4-5)",
  color_palette = c("#3D7271", "#E28D50", "#F5D76E", "#C7E6D5", "#0F6B5A", "#BABACD"),
  y_min = 0,
  y_max = 100,
  weight_var = "weging_GAMO",
  response_var = "SGAI2",
  group_var = "geslacht"
)

result
```


###### {{< iconify ph chat-circle-fill >}} Vraag 3


```{r genai-overtime-gender-item3-2}
# Ik weet hoe ik kan controleren of een tekst of een foto is gemaakt door GenAI, zoals ChatGPT, in plaats van door een mens
result <- create_timeline(
  data = data,
  title = "Ik weet hoe ik kan controleren of een tekst of een foto is gemaakt door GenAI, zoals ChatGPT, in plaats van door een mens",
  time_var = "wave_time_label",
  chart_type = "line",
  response_filter = c(4, 5),
  x_label = "",
  y_label = "Percentage who answered (Completely) True (4-5)",
  color_palette = c("#3D7271", "#E28D50", "#F5D76E", "#C7E6D5", "#0F6B5A", "#BABACD"),
  y_min = 0,
  y_max = 100,
  weight_var = "weging_GAMO",
  response_var = "SGAI3",
  group_var = "geslacht"
)

result
```


:::


##### {{< iconify ph graduation-cap-fill >}} Opleidingsniveau


::: {.panel-tabset}

###### {{< iconify ph chat-circle-fill >}} Vraag 1


```{r genai-overtime-edu-item1-2}
# Ik weet meestal wanneer de inhoud die GenAI, zoals ChatGPT, voor mij maakt juiste informatie bevat
result <- create_timeline(
  data = data,
  title = "Ik weet meestal wanneer de inhoud die GenAI, zoals ChatGPT, voor mij maakt juiste informatie bevat",
  time_var = "wave_time_label",
  chart_type = "line",
  response_filter = c(4, 5),
  x_label = "",
  y_label = "Percentage who answered (Completely) True (4-5)",
  color_palette = c("#3D7271", "#E28D50", "#F5D76E", "#C7E6D5", "#0F6B5A", "#BABACD"),
  y_min = 0,
  y_max = 100,
  weight_var = "weging_GAMO",
  response_var = "SGAI1",
  group_var = "Education"
)

result
```


###### {{< iconify ph chat-circle-fill >}} Vraag 2


```{r genai-overtime-edu-item2-2}
# Ik weet welke vragen (of 'prompts') ik aan GenAI, zoals ChatGPT, moet stellen om tot een bruikbaar resultaat te komen
result <- create_timeline(
  data = data,
  title = "Ik weet welke vragen (of 'prompts') ik aan GenAI, zoals ChatGPT, moet stellen om tot een bruikbaar resultaat te komen",
  time_var = "wave_time_label",
  chart_type = "line",
  response_filter = c(4, 5),
  x_label = "",
  y_label = "Percentage who answered (Completely) True (4-5)",
  color_palette = c("#3D7271", "#E28D50", "#F5D76E", "#C7E6D5", "#0F6B5A", "#BABACD"),
  y_min = 0,
  y_max = 100,
  weight_var = "weging_GAMO",
  response_var = "SGAI2",
  group_var = "Education"
)

result
```


###### {{< iconify ph chat-circle-fill >}} Vraag 3


```{r genai-overtime-edu-item3-2}
# Ik weet hoe ik kan controleren of een tekst of een foto is gemaakt door GenAI, zoals ChatGPT, in plaats van door een mens
result <- create_timeline(
  data = data,
  title = "Ik weet hoe ik kan controleren of een tekst of een foto is gemaakt door GenAI, zoals ChatGPT, in plaats van door een mens",
  time_var = "wave_time_label",
  chart_type = "line",
  response_filter = c(4, 5),
  x_label = "",
  y_label = "Percentage who answered (Completely) True (4-5)",
  color_palette = c("#3D7271", "#E28D50", "#F5D76E", "#C7E6D5", "#0F6B5A", "#BABACD"),
  y_min = 0,
  y_max = 100,
  weight_var = "weging_GAMO",
  response_var = "SGAI3",
  group_var = "Education"
)

result
```


:::


##### {{< iconify ph globe-hemisphere-east >}} Migratieachtergrond


::: {.panel-tabset}

###### {{< iconify ph chat-circle-fill >}} Vraag 1


```{r genai-overtime-mig-item1-2}
# Ik weet meestal wanneer de inhoud die GenAI, zoals ChatGPT, voor mij maakt juiste informatie bevat
result <- create_timeline(
  data = data,
  title = "Ik weet meestal wanneer de inhoud die GenAI, zoals ChatGPT, voor mij maakt juiste informatie bevat",
  time_var = "wave_time_label",
  chart_type = "line",
  response_filter = c(4, 5),
  x_label = "",
  y_label = "Percentage who answered (Completely) True (4-5)",
  color_palette = c("#3D7271", "#E28D50", "#F5D76E", "#C7E6D5", "#0F6B5A", "#BABACD"),
  y_min = 0,
  y_max = 100,
  weight_var = "weging_GAMO",
  response_var = "SGAI1",
  group_var = "MigrationBackground"
)

result
```


###### {{< iconify ph chat-circle-fill >}} Vraag 2


```{r genai-overtime-mig-item2-2}
# Ik weet welke vragen (of 'prompts') ik aan GenAI, zoals ChatGPT, moet stellen om tot een bruikbaar resultaat te komen
result <- create_timeline(
  data = data,
  title = "Ik weet welke vragen (of 'prompts') ik aan GenAI, zoals ChatGPT, moet stellen om tot een bruikbaar resultaat te komen",
  time_var = "wave_time_label",
  chart_type = "line",
  response_filter = c(4, 5),
  x_label = "",
  y_label = "Percentage who answered (Completely) True (4-5)",
  color_palette = c("#3D7271", "#E28D50", "#F5D76E", "#C7E6D5", "#0F6B5A", "#BABACD"),
  y_min = 0,
  y_max = 100,
  weight_var = "weging_GAMO",
  response_var = "SGAI2",
  group_var = "MigrationBackground"
)

result
```


###### {{< iconify ph chat-circle-fill >}} Vraag 3


```{r genai-overtime-mig-item3-2}
# Ik weet hoe ik kan controleren of een tekst of een foto is gemaakt door GenAI, zoals ChatGPT, in plaats van door een mens
result <- create_timeline(
  data = data,
  title = "Ik weet hoe ik kan controleren of een tekst of een foto is gemaakt door GenAI, zoals ChatGPT, in plaats van door een mens",
  time_var = "wave_time_label",
  chart_type = "line",
  response_filter = c(4, 5),
  x_label = "",
  y_label = "Percentage who answered (Completely) True (4-5)",
  color_palette = c("#3D7271", "#E28D50", "#F5D76E", "#C7E6D5", "#0F6B5A", "#BABACD"),
  y_min = 0,
  y_max = 100,
  weight_var = "weging_GAMO",
  response_var = "SGAI3",
  group_var = "MigrationBackground"
)

result
```


:::


:::


:::

## {{< iconify ph book-open-fill >}} Gen AI Kennis


**Generatieve AI-vaardigheden** meten competenties met AI-tools zoals ChatGPT: weten hoe AI-gegenereerde informatie te verifiëren, effectieve prompts schrijven, AI-gegenereerde content detecteren, en de mogelijkheden en beperkingen van GenAI begrijpen.

```{r, echo=FALSE, message=FALSE, warning=FALSE}
create_blockquote("Nu volgen een aantal uitspraken die gaan over het online media en digitale technologie. Geef aan of de zin volgens jou feitelijk wel waar of juist niet waar is (dus in het algemeen, niet voor jou persoonlijk). Als je het niet weet, kruis dan aan 'ik weet het niet'. Je hoeft dus niet te gokken.", preset = "question")
```


::: {.panel-tabset}

### {{< iconify ph number-circle-one-fill >}} Wave 1


::: {.panel-tabset}

##### {{< iconify ph users-fill >}} Algemeen


```{r kgai-wave1-overall-2}
# 
result <- create_stackedbars(
  data = data_filtered_984a0efe %>% tidyr::drop_na(KGAI1RC, KGAI2RC, KGAI3RC, KGAI4RC, KGAI5RC),
  title = "",
  questions = c("KGAI1RC", "KGAI2RC", "KGAI3RC", "KGAI4RC", "KGAI5RC"),
  question_labels = c("Omdat GenAI, zoals ChatGPT, veel websites van het internet doorzoekt, is de informatie die het geeft betrouwbaar", "Het gebruik van GenAI, zoals ChatGPT, heeft bijna geen invloed op het milieu", "Iemand anders kan ook toegang krijgen tot de informatie die je aan GenAI, zoals ChatGPT, geeft", "Mensen kunnen genAI gebruiken om afbeeldingen, video's of audiofragmenten te maken van gebeurtenissen of mensen die niet echt bestaan of die niet echt hebben plaatsgevonden (bijvoorbeeld 'deepfakes')", "GenAI, zoals ChatGPT, kan verschillende resultaten geven wanneer je dezelfde vraag meerdere keren stelt"),
  stacked_type = "percent",
  color_palette = c("#3D7271", "#E28D50", "#F5D76E", "#C7E6D5", "#0F6B5A", "#BABACD"),
  horizontal = TRUE,
  x_label = "",
  stack_breaks = c(0, 10, 20, 30),
  stack_bin_labels = c("Weet niet", "Correct beantwoord", "Incorrect beantwoord"),
  stack_map_values = list("1" = "Correct beantwoord", "0" = "Incorrect beantwoord"),
  stack_order = c("Weet niet", "Correct beantwoord", "Incorrect beantwoord"),
  stack_label = NULL,
  weight_var = "weging_GAMO"
)

result
```


##### {{< iconify mdi:human-male-male-child >}} Leeftijd


::: {.panel-tabset}

###### {{< iconify ph chat-circle-fill >}} Vraag 1


```{r kgai-wave1-age-item1-2}
# Omdat GenAI, zoals ChatGPT, veel websites van het internet doorzoekt, is de informatie die het geeft betrouwbaar
result <- create_stackedbar(
  data = data_filtered_984a0efe %>% tidyr::drop_na(AgeGroup, KGAI1RC),
  title = "Omdat GenAI, zoals ChatGPT, veel websites van het internet doorzoekt, is de informatie die het geeft betrouwbaar",
  stacked_type = "percent",
  horizontal = TRUE,
  stack_breaks = c(0, 10, 20, 30),
  stack_bin_labels = c("Weet niet", "Correct beantwoord", "Incorrect beantwoord"),
  stack_map_values = list("1" = "Correct beantwoord", "0" = "Incorrect beantwoord"),
  stack_order = c("Weet niet", "Correct beantwoord", "Incorrect beantwoord"),
  color_palette = c("#3D7271", "#E28D50", "#F5D76E", "#C7E6D5", "#0F6B5A", "#BABACD"),
  weight_var = "weging_GAMO",
  x_var = "AgeGroup",
  stack_var = "KGAI1RC"
)

result
```


###### {{< iconify ph chat-circle-fill >}} Vraag 2


```{r kgai-wave1-age-item2-2}
# Het gebruik van GenAI, zoals ChatGPT, heeft bijna geen invloed op het milieu
result <- create_stackedbar(
  data = data_filtered_984a0efe %>% tidyr::drop_na(AgeGroup, KGAI2RC),
  title = "Het gebruik van GenAI, zoals ChatGPT, heeft bijna geen invloed op het milieu",
  stacked_type = "percent",
  horizontal = TRUE,
  stack_breaks = c(0, 10, 20, 30),
  stack_bin_labels = c("Weet niet", "Correct beantwoord", "Incorrect beantwoord"),
  stack_map_values = list("1" = "Correct beantwoord", "0" = "Incorrect beantwoord"),
  stack_order = c("Weet niet", "Correct beantwoord", "Incorrect beantwoord"),
  color_palette = c("#3D7271", "#E28D50", "#F5D76E", "#C7E6D5", "#0F6B5A", "#BABACD"),
  weight_var = "weging_GAMO",
  x_var = "AgeGroup",
  stack_var = "KGAI2RC"
)

result
```


###### {{< iconify ph chat-circle-fill >}} Vraag 3


```{r kgai-wave1-age-item3-2}
# Iemand anders kan ook toegang krijgen tot de informatie die je aan GenAI, zoals ChatGPT, geeft
result <- create_stackedbar(
  data = data_filtered_984a0efe %>% tidyr::drop_na(AgeGroup, KGAI3RC),
  title = "Iemand anders kan ook toegang krijgen tot de informatie die je aan GenAI, zoals ChatGPT, geeft",
  stacked_type = "percent",
  horizontal = TRUE,
  stack_breaks = c(0, 10, 20, 30),
  stack_bin_labels = c("Weet niet", "Correct beantwoord", "Incorrect beantwoord"),
  stack_map_values = list("1" = "Correct beantwoord", "0" = "Incorrect beantwoord"),
  stack_order = c("Weet niet", "Correct beantwoord", "Incorrect beantwoord"),
  color_palette = c("#3D7271", "#E28D50", "#F5D76E", "#C7E6D5", "#0F6B5A", "#BABACD"),
  weight_var = "weging_GAMO",
  x_var = "AgeGroup",
  stack_var = "KGAI3RC"
)

result
```


###### {{< iconify ph chat-circle-fill >}} Vraag 4


```{r kgai-wave1-age-item4-2}
# Mensen kunnen genAI gebruiken om afbeeldingen, video's of audiofragmenten te maken van gebeurtenissen of mensen die niet echt bestaan of die niet echt hebben plaatsgevonden (bijvoorbeeld 'deepfakes')
result <- create_stackedbar(
  data = data_filtered_984a0efe %>% tidyr::drop_na(AgeGroup, KGAI4RC),
  title = "Mensen kunnen genAI gebruiken om afbeeldingen, video's of audiofragmenten te maken van gebeurtenissen of mensen die niet echt bestaan of die niet echt hebben plaatsgevonden (bijvoorbeeld 'deepfakes')",
  stacked_type = "percent",
  horizontal = TRUE,
  stack_breaks = c(0, 10, 20, 30),
  stack_bin_labels = c("Weet niet", "Correct beantwoord", "Incorrect beantwoord"),
  stack_map_values = list("1" = "Correct beantwoord", "0" = "Incorrect beantwoord"),
  stack_order = c("Weet niet", "Correct beantwoord", "Incorrect beantwoord"),
  color_palette = c("#3D7271", "#E28D50", "#F5D76E", "#C7E6D5", "#0F6B5A", "#BABACD"),
  weight_var = "weging_GAMO",
  x_var = "AgeGroup",
  stack_var = "KGAI4RC"
)

result
```


###### {{< iconify ph chat-circle-fill >}} Vraag 5


```{r kgai-wave1-age-item5-2}
# GenAI, zoals ChatGPT, kan verschillende resultaten geven wanneer je dezelfde vraag meerdere keren stelt
result <- create_stackedbar(
  data = data_filtered_984a0efe %>% tidyr::drop_na(AgeGroup, KGAI5RC),
  title = "GenAI, zoals ChatGPT, kan verschillende resultaten geven wanneer je dezelfde vraag meerdere keren stelt",
  stacked_type = "percent",
  horizontal = TRUE,
  stack_breaks = c(0, 10, 20, 30),
  stack_bin_labels = c("Weet niet", "Correct beantwoord", "Incorrect beantwoord"),
  stack_map_values = list("1" = "Correct beantwoord", "0" = "Incorrect beantwoord"),
  stack_order = c("Weet niet", "Correct beantwoord", "Incorrect beantwoord"),
  color_palette = c("#3D7271", "#E28D50", "#F5D76E", "#C7E6D5", "#0F6B5A", "#BABACD"),
  weight_var = "weging_GAMO",
  x_var = "AgeGroup",
  stack_var = "KGAI5RC"
)

result
```


:::


##### {{< iconify mdi gender-transgender >}} Geslacht


::: {.panel-tabset}

###### {{< iconify ph chat-circle-fill >}} Vraag 1


```{r kgai-wave1-gender-item1-2}
# Omdat GenAI, zoals ChatGPT, veel websites van het internet doorzoekt, is de informatie die het geeft betrouwbaar
result <- create_stackedbar(
  data = data_filtered_984a0efe %>% tidyr::drop_na(geslacht, KGAI1RC),
  title = "Omdat GenAI, zoals ChatGPT, veel websites van het internet doorzoekt, is de informatie die het geeft betrouwbaar",
  stacked_type = "percent",
  horizontal = TRUE,
  stack_breaks = c(0, 10, 20, 30),
  stack_bin_labels = c("Weet niet", "Correct beantwoord", "Incorrect beantwoord"),
  stack_map_values = list("1" = "Correct beantwoord", "0" = "Incorrect beantwoord"),
  stack_order = c("Weet niet", "Correct beantwoord", "Incorrect beantwoord"),
  color_palette = c("#3D7271", "#E28D50", "#F5D76E", "#C7E6D5", "#0F6B5A", "#BABACD"),
  weight_var = "weging_GAMO",
  x_var = "geslacht",
  stack_var = "KGAI1RC"
)

result
```


###### {{< iconify ph chat-circle-fill >}} Vraag 2


```{r kgai-wave1-gender-item2-2}
# Het gebruik van GenAI, zoals ChatGPT, heeft bijna geen invloed op het milieu
result <- create_stackedbar(
  data = data_filtered_984a0efe %>% tidyr::drop_na(geslacht, KGAI2RC),
  title = "Het gebruik van GenAI, zoals ChatGPT, heeft bijna geen invloed op het milieu",
  stacked_type = "percent",
  horizontal = TRUE,
  stack_breaks = c(0, 10, 20, 30),
  stack_bin_labels = c("Weet niet", "Correct beantwoord", "Incorrect beantwoord"),
  stack_map_values = list("1" = "Correct beantwoord", "0" = "Incorrect beantwoord"),
  stack_order = c("Weet niet", "Correct beantwoord", "Incorrect beantwoord"),
  color_palette = c("#3D7271", "#E28D50", "#F5D76E", "#C7E6D5", "#0F6B5A", "#BABACD"),
  weight_var = "weging_GAMO",
  x_var = "geslacht",
  stack_var = "KGAI2RC"
)

result
```


###### {{< iconify ph chat-circle-fill >}} Vraag 3


```{r kgai-wave1-gender-item3-2}
# Iemand anders kan ook toegang krijgen tot de informatie die je aan GenAI, zoals ChatGPT, geeft
result <- create_stackedbar(
  data = data_filtered_984a0efe %>% tidyr::drop_na(geslacht, KGAI3RC),
  title = "Iemand anders kan ook toegang krijgen tot de informatie die je aan GenAI, zoals ChatGPT, geeft",
  stacked_type = "percent",
  horizontal = TRUE,
  stack_breaks = c(0, 10, 20, 30),
  stack_bin_labels = c("Weet niet", "Correct beantwoord", "Incorrect beantwoord"),
  stack_map_values = list("1" = "Correct beantwoord", "0" = "Incorrect beantwoord"),
  stack_order = c("Weet niet", "Correct beantwoord", "Incorrect beantwoord"),
  color_palette = c("#3D7271", "#E28D50", "#F5D76E", "#C7E6D5", "#0F6B5A", "#BABACD"),
  weight_var = "weging_GAMO",
  x_var = "geslacht",
  stack_var = "KGAI3RC"
)

result
```


###### {{< iconify ph chat-circle-fill >}} Vraag 4


```{r kgai-wave1-gender-item4-2}
# Mensen kunnen genAI gebruiken om afbeeldingen, video's of audiofragmenten te maken van gebeurtenissen of mensen die niet echt bestaan of die niet echt hebben plaatsgevonden (bijvoorbeeld 'deepfakes')
result <- create_stackedbar(
  data = data_filtered_984a0efe %>% tidyr::drop_na(geslacht, KGAI4RC),
  title = "Mensen kunnen genAI gebruiken om afbeeldingen, video's of audiofragmenten te maken van gebeurtenissen of mensen die niet echt bestaan of die niet echt hebben plaatsgevonden (bijvoorbeeld 'deepfakes')",
  stacked_type = "percent",
  horizontal = TRUE,
  stack_breaks = c(0, 10, 20, 30),
  stack_bin_labels = c("Weet niet", "Correct beantwoord", "Incorrect beantwoord"),
  stack_map_values = list("1" = "Correct beantwoord", "0" = "Incorrect beantwoord"),
  stack_order = c("Weet niet", "Correct beantwoord", "Incorrect beantwoord"),
  color_palette = c("#3D7271", "#E28D50", "#F5D76E", "#C7E6D5", "#0F6B5A", "#BABACD"),
  weight_var = "weging_GAMO",
  x_var = "geslacht",
  stack_var = "KGAI4RC"
)

result
```


###### {{< iconify ph chat-circle-fill >}} Vraag 5


```{r kgai-wave1-gender-item5-2}
# GenAI, zoals ChatGPT, kan verschillende resultaten geven wanneer je dezelfde vraag meerdere keren stelt
result <- create_stackedbar(
  data = data_filtered_984a0efe %>% tidyr::drop_na(geslacht, KGAI5RC),
  title = "GenAI, zoals ChatGPT, kan verschillende resultaten geven wanneer je dezelfde vraag meerdere keren stelt",
  stacked_type = "percent",
  horizontal = TRUE,
  stack_breaks = c(0, 10, 20, 30),
  stack_bin_labels = c("Weet niet", "Correct beantwoord", "Incorrect beantwoord"),
  stack_map_values = list("1" = "Correct beantwoord", "0" = "Incorrect beantwoord"),
  stack_order = c("Weet niet", "Correct beantwoord", "Incorrect beantwoord"),
  color_palette = c("#3D7271", "#E28D50", "#F5D76E", "#C7E6D5", "#0F6B5A", "#BABACD"),
  weight_var = "weging_GAMO",
  x_var = "geslacht",
  stack_var = "KGAI5RC"
)

result
```


:::


##### {{< iconify ph graduation-cap-fill >}} Opleidingsniveau


::: {.panel-tabset}

###### {{< iconify ph chat-circle-fill >}} Vraag 1


```{r kgai-wave1-edu-item1-2}
# Omdat GenAI, zoals ChatGPT, veel websites van het internet doorzoekt, is de informatie die het geeft betrouwbaar
result <- create_stackedbar(
  data = data_filtered_984a0efe %>% tidyr::drop_na(Education, KGAI1RC),
  title = "Omdat GenAI, zoals ChatGPT, veel websites van het internet doorzoekt, is de informatie die het geeft betrouwbaar",
  stacked_type = "percent",
  horizontal = TRUE,
  stack_breaks = c(0, 10, 20, 30),
  stack_bin_labels = c("Weet niet", "Correct beantwoord", "Incorrect beantwoord"),
  stack_map_values = list("1" = "Correct beantwoord", "0" = "Incorrect beantwoord"),
  stack_order = c("Weet niet", "Correct beantwoord", "Incorrect beantwoord"),
  color_palette = c("#3D7271", "#E28D50", "#F5D76E", "#C7E6D5", "#0F6B5A", "#BABACD"),
  weight_var = "weging_GAMO",
  x_var = "Education",
  stack_var = "KGAI1RC"
)

result
```


###### {{< iconify ph chat-circle-fill >}} Vraag 2


```{r kgai-wave1-edu-item2-2}
# Het gebruik van GenAI, zoals ChatGPT, heeft bijna geen invloed op het milieu
result <- create_stackedbar(
  data = data_filtered_984a0efe %>% tidyr::drop_na(Education, KGAI2RC),
  title = "Het gebruik van GenAI, zoals ChatGPT, heeft bijna geen invloed op het milieu",
  stacked_type = "percent",
  horizontal = TRUE,
  stack_breaks = c(0, 10, 20, 30),
  stack_bin_labels = c("Weet niet", "Correct beantwoord", "Incorrect beantwoord"),
  stack_map_values = list("1" = "Correct beantwoord", "0" = "Incorrect beantwoord"),
  stack_order = c("Weet niet", "Correct beantwoord", "Incorrect beantwoord"),
  color_palette = c("#3D7271", "#E28D50", "#F5D76E", "#C7E6D5", "#0F6B5A", "#BABACD"),
  weight_var = "weging_GAMO",
  x_var = "Education",
  stack_var = "KGAI2RC"
)

result
```


###### {{< iconify ph chat-circle-fill >}} Vraag 3


```{r kgai-wave1-edu-item3-2}
# Iemand anders kan ook toegang krijgen tot de informatie die je aan GenAI, zoals ChatGPT, geeft
result <- create_stackedbar(
  data = data_filtered_984a0efe %>% tidyr::drop_na(Education, KGAI3RC),
  title = "Iemand anders kan ook toegang krijgen tot de informatie die je aan GenAI, zoals ChatGPT, geeft",
  stacked_type = "percent",
  horizontal = TRUE,
  stack_breaks = c(0, 10, 20, 30),
  stack_bin_labels = c("Weet niet", "Correct beantwoord", "Incorrect beantwoord"),
  stack_map_values = list("1" = "Correct beantwoord", "0" = "Incorrect beantwoord"),
  stack_order = c("Weet niet", "Correct beantwoord", "Incorrect beantwoord"),
  color_palette = c("#3D7271", "#E28D50", "#F5D76E", "#C7E6D5", "#0F6B5A", "#BABACD"),
  weight_var = "weging_GAMO",
  x_var = "Education",
  stack_var = "KGAI3RC"
)

result
```


###### {{< iconify ph chat-circle-fill >}} Vraag 4


```{r kgai-wave1-edu-item4-2}
# Mensen kunnen genAI gebruiken om afbeeldingen, video's of audiofragmenten te maken van gebeurtenissen of mensen die niet echt bestaan of die niet echt hebben plaatsgevonden (bijvoorbeeld 'deepfakes')
result <- create_stackedbar(
  data = data_filtered_984a0efe %>% tidyr::drop_na(Education, KGAI4RC),
  title = "Mensen kunnen genAI gebruiken om afbeeldingen, video's of audiofragmenten te maken van gebeurtenissen of mensen die niet echt bestaan of die niet echt hebben plaatsgevonden (bijvoorbeeld 'deepfakes')",
  stacked_type = "percent",
  horizontal = TRUE,
  stack_breaks = c(0, 10, 20, 30),
  stack_bin_labels = c("Weet niet", "Correct beantwoord", "Incorrect beantwoord"),
  stack_map_values = list("1" = "Correct beantwoord", "0" = "Incorrect beantwoord"),
  stack_order = c("Weet niet", "Correct beantwoord", "Incorrect beantwoord"),
  color_palette = c("#3D7271", "#E28D50", "#F5D76E", "#C7E6D5", "#0F6B5A", "#BABACD"),
  weight_var = "weging_GAMO",
  x_var = "Education",
  stack_var = "KGAI4RC"
)

result
```


###### {{< iconify ph chat-circle-fill >}} Vraag 5


```{r kgai-wave1-edu-item5-2}
# GenAI, zoals ChatGPT, kan verschillende resultaten geven wanneer je dezelfde vraag meerdere keren stelt
result <- create_stackedbar(
  data = data_filtered_984a0efe %>% tidyr::drop_na(Education, KGAI5RC),
  title = "GenAI, zoals ChatGPT, kan verschillende resultaten geven wanneer je dezelfde vraag meerdere keren stelt",
  stacked_type = "percent",
  horizontal = TRUE,
  stack_breaks = c(0, 10, 20, 30),
  stack_bin_labels = c("Weet niet", "Correct beantwoord", "Incorrect beantwoord"),
  stack_map_values = list("1" = "Correct beantwoord", "0" = "Incorrect beantwoord"),
  stack_order = c("Weet niet", "Correct beantwoord", "Incorrect beantwoord"),
  color_palette = c("#3D7271", "#E28D50", "#F5D76E", "#C7E6D5", "#0F6B5A", "#BABACD"),
  weight_var = "weging_GAMO",
  x_var = "Education",
  stack_var = "KGAI5RC"
)

result
```


:::


##### {{< iconify ph globe-hemisphere-east >}} Migratieachtergrond


::: {.panel-tabset}

###### {{< iconify ph chat-circle-fill >}} Vraag 1


```{r kgai-wave1-mig-item1-2}
# Omdat GenAI, zoals ChatGPT, veel websites van het internet doorzoekt, is de informatie die het geeft betrouwbaar
result <- create_stackedbar(
  data = data_filtered_984a0efe %>% tidyr::drop_na(MigrationBackground, KGAI1RC),
  title = "Omdat GenAI, zoals ChatGPT, veel websites van het internet doorzoekt, is de informatie die het geeft betrouwbaar",
  stacked_type = "percent",
  horizontal = TRUE,
  stack_breaks = c(0, 10, 20, 30),
  stack_bin_labels = c("Weet niet", "Correct beantwoord", "Incorrect beantwoord"),
  stack_map_values = list("1" = "Correct beantwoord", "0" = "Incorrect beantwoord"),
  stack_order = c("Weet niet", "Correct beantwoord", "Incorrect beantwoord"),
  color_palette = c("#3D7271", "#E28D50", "#F5D76E", "#C7E6D5", "#0F6B5A", "#BABACD"),
  weight_var = "weging_GAMO",
  x_var = "MigrationBackground",
  stack_var = "KGAI1RC"
)

result
```


###### {{< iconify ph chat-circle-fill >}} Vraag 2


```{r kgai-wave1-mig-item2-2}
# Het gebruik van GenAI, zoals ChatGPT, heeft bijna geen invloed op het milieu
result <- create_stackedbar(
  data = data_filtered_984a0efe %>% tidyr::drop_na(MigrationBackground, KGAI2RC),
  title = "Het gebruik van GenAI, zoals ChatGPT, heeft bijna geen invloed op het milieu",
  stacked_type = "percent",
  horizontal = TRUE,
  stack_breaks = c(0, 10, 20, 30),
  stack_bin_labels = c("Weet niet", "Correct beantwoord", "Incorrect beantwoord"),
  stack_map_values = list("1" = "Correct beantwoord", "0" = "Incorrect beantwoord"),
  stack_order = c("Weet niet", "Correct beantwoord", "Incorrect beantwoord"),
  color_palette = c("#3D7271", "#E28D50", "#F5D76E", "#C7E6D5", "#0F6B5A", "#BABACD"),
  weight_var = "weging_GAMO",
  x_var = "MigrationBackground",
  stack_var = "KGAI2RC"
)

result
```


###### {{< iconify ph chat-circle-fill >}} Vraag 3


```{r kgai-wave1-mig-item3-2}
# Iemand anders kan ook toegang krijgen tot de informatie die je aan GenAI, zoals ChatGPT, geeft
result <- create_stackedbar(
  data = data_filtered_984a0efe %>% tidyr::drop_na(MigrationBackground, KGAI3RC),
  title = "Iemand anders kan ook toegang krijgen tot de informatie die je aan GenAI, zoals ChatGPT, geeft",
  stacked_type = "percent",
  horizontal = TRUE,
  stack_breaks = c(0, 10, 20, 30),
  stack_bin_labels = c("Weet niet", "Correct beantwoord", "Incorrect beantwoord"),
  stack_map_values = list("1" = "Correct beantwoord", "0" = "Incorrect beantwoord"),
  stack_order = c("Weet niet", "Correct beantwoord", "Incorrect beantwoord"),
  color_palette = c("#3D7271", "#E28D50", "#F5D76E", "#C7E6D5", "#0F6B5A", "#BABACD"),
  weight_var = "weging_GAMO",
  x_var = "MigrationBackground",
  stack_var = "KGAI3RC"
)

result
```


###### {{< iconify ph chat-circle-fill >}} Vraag 4


```{r kgai-wave1-mig-item4-2}
# Mensen kunnen genAI gebruiken om afbeeldingen, video's of audiofragmenten te maken van gebeurtenissen of mensen die niet echt bestaan of die niet echt hebben plaatsgevonden (bijvoorbeeld 'deepfakes')
result <- create_stackedbar(
  data = data_filtered_984a0efe %>% tidyr::drop_na(MigrationBackground, KGAI4RC),
  title = "Mensen kunnen genAI gebruiken om afbeeldingen, video's of audiofragmenten te maken van gebeurtenissen of mensen die niet echt bestaan of die niet echt hebben plaatsgevonden (bijvoorbeeld 'deepfakes')",
  stacked_type = "percent",
  horizontal = TRUE,
  stack_breaks = c(0, 10, 20, 30),
  stack_bin_labels = c("Weet niet", "Correct beantwoord", "Incorrect beantwoord"),
  stack_map_values = list("1" = "Correct beantwoord", "0" = "Incorrect beantwoord"),
  stack_order = c("Weet niet", "Correct beantwoord", "Incorrect beantwoord"),
  color_palette = c("#3D7271", "#E28D50", "#F5D76E", "#C7E6D5", "#0F6B5A", "#BABACD"),
  weight_var = "weging_GAMO",
  x_var = "MigrationBackground",
  stack_var = "KGAI4RC"
)

result
```


###### {{< iconify ph chat-circle-fill >}} Vraag 5


```{r kgai-wave1-mig-item5-2}
# GenAI, zoals ChatGPT, kan verschillende resultaten geven wanneer je dezelfde vraag meerdere keren stelt
result <- create_stackedbar(
  data = data_filtered_984a0efe %>% tidyr::drop_na(MigrationBackground, KGAI5RC),
  title = "GenAI, zoals ChatGPT, kan verschillende resultaten geven wanneer je dezelfde vraag meerdere keren stelt",
  stacked_type = "percent",
  horizontal = TRUE,
  stack_breaks = c(0, 10, 20, 30),
  stack_bin_labels = c("Weet niet", "Correct beantwoord", "Incorrect beantwoord"),
  stack_map_values = list("1" = "Correct beantwoord", "0" = "Incorrect beantwoord"),
  stack_order = c("Weet niet", "Correct beantwoord", "Incorrect beantwoord"),
  color_palette = c("#3D7271", "#E28D50", "#F5D76E", "#C7E6D5", "#0F6B5A", "#BABACD"),
  weight_var = "weging_GAMO",
  x_var = "MigrationBackground",
  stack_var = "KGAI5RC"
)

result
```


:::


:::


### {{< iconify ph number-circle-two-fill >}} Wave 2


::: {.panel-tabset}

##### {{< iconify ph users-fill >}} Algemeen


```{r kgai-wave2-overall-2}
# 
result <- create_stackedbars(
  data = data_filtered_4af682fd %>% tidyr::drop_na(KGAI1RC, KGAI2RC, KGAI3RC, KGAI4RC, KGAI5RC),
  title = "",
  questions = c("KGAI1RC", "KGAI2RC", "KGAI3RC", "KGAI4RC", "KGAI5RC"),
  question_labels = c("Omdat GenAI, zoals ChatGPT, veel websites van het internet doorzoekt, is de informatie die het geeft betrouwbaar", "Het gebruik van GenAI, zoals ChatGPT, heeft bijna geen invloed op het milieu", "Iemand anders kan ook toegang krijgen tot de informatie die je aan GenAI, zoals ChatGPT, geeft", "Mensen kunnen genAI gebruiken om afbeeldingen, video's of audiofragmenten te maken van gebeurtenissen of mensen die niet echt bestaan of die niet echt hebben plaatsgevonden (bijvoorbeeld 'deepfakes')", "GenAI, zoals ChatGPT, kan verschillende resultaten geven wanneer je dezelfde vraag meerdere keren stelt"),
  stacked_type = "percent",
  color_palette = c("#3D7271", "#E28D50", "#F5D76E", "#C7E6D5", "#0F6B5A", "#BABACD"),
  horizontal = TRUE,
  x_label = "",
  stack_breaks = c(0, 10, 20, 30),
  stack_bin_labels = c("Weet niet", "Correct beantwoord", "Incorrect beantwoord"),
  stack_map_values = list("1" = "Correct beantwoord", "0" = "Incorrect beantwoord"),
  stack_order = c("Weet niet", "Correct beantwoord", "Incorrect beantwoord"),
  stack_label = NULL,
  weight_var = "weging_GAMO"
)

result
```


##### {{< iconify mdi:human-male-male-child >}} Leeftijd


::: {.panel-tabset}

###### {{< iconify ph chat-circle-fill >}} Vraag 1


```{r kgai-wave2-age-item1-2}
# Omdat GenAI, zoals ChatGPT, veel websites van het internet doorzoekt, is de informatie die het geeft betrouwbaar
result <- create_stackedbar(
  data = data_filtered_4af682fd %>% tidyr::drop_na(AgeGroup, KGAI1RC),
  title = "Omdat GenAI, zoals ChatGPT, veel websites van het internet doorzoekt, is de informatie die het geeft betrouwbaar",
  stacked_type = "percent",
  horizontal = TRUE,
  stack_breaks = c(0, 10, 20, 30),
  stack_bin_labels = c("Weet niet", "Correct beantwoord", "Incorrect beantwoord"),
  stack_map_values = list("1" = "Correct beantwoord", "0" = "Incorrect beantwoord"),
  stack_order = c("Weet niet", "Correct beantwoord", "Incorrect beantwoord"),
  color_palette = c("#3D7271", "#E28D50", "#F5D76E", "#C7E6D5", "#0F6B5A", "#BABACD"),
  weight_var = "weging_GAMO",
  x_var = "AgeGroup",
  stack_var = "KGAI1RC"
)

result
```


###### {{< iconify ph chat-circle-fill >}} Vraag 2


```{r kgai-wave2-age-item2-2}
# Het gebruik van GenAI, zoals ChatGPT, heeft bijna geen invloed op het milieu
result <- create_stackedbar(
  data = data_filtered_4af682fd %>% tidyr::drop_na(AgeGroup, KGAI2RC),
  title = "Het gebruik van GenAI, zoals ChatGPT, heeft bijna geen invloed op het milieu",
  stacked_type = "percent",
  horizontal = TRUE,
  stack_breaks = c(0, 10, 20, 30),
  stack_bin_labels = c("Weet niet", "Correct beantwoord", "Incorrect beantwoord"),
  stack_map_values = list("1" = "Correct beantwoord", "0" = "Incorrect beantwoord"),
  stack_order = c("Weet niet", "Correct beantwoord", "Incorrect beantwoord"),
  color_palette = c("#3D7271", "#E28D50", "#F5D76E", "#C7E6D5", "#0F6B5A", "#BABACD"),
  weight_var = "weging_GAMO",
  x_var = "AgeGroup",
  stack_var = "KGAI2RC"
)

result
```


###### {{< iconify ph chat-circle-fill >}} Vraag 3


```{r kgai-wave2-age-item3-2}
# Iemand anders kan ook toegang krijgen tot de informatie die je aan GenAI, zoals ChatGPT, geeft
result <- create_stackedbar(
  data = data_filtered_4af682fd %>% tidyr::drop_na(AgeGroup, KGAI3RC),
  title = "Iemand anders kan ook toegang krijgen tot de informatie die je aan GenAI, zoals ChatGPT, geeft",
  stacked_type = "percent",
  horizontal = TRUE,
  stack_breaks = c(0, 10, 20, 30),
  stack_bin_labels = c("Weet niet", "Correct beantwoord", "Incorrect beantwoord"),
  stack_map_values = list("1" = "Correct beantwoord", "0" = "Incorrect beantwoord"),
  stack_order = c("Weet niet", "Correct beantwoord", "Incorrect beantwoord"),
  color_palette = c("#3D7271", "#E28D50", "#F5D76E", "#C7E6D5", "#0F6B5A", "#BABACD"),
  weight_var = "weging_GAMO",
  x_var = "AgeGroup",
  stack_var = "KGAI3RC"
)

result
```


###### {{< iconify ph chat-circle-fill >}} Vraag 4


```{r kgai-wave2-age-item4-2}
# Mensen kunnen genAI gebruiken om afbeeldingen, video's of audiofragmenten te maken van gebeurtenissen of mensen die niet echt bestaan of die niet echt hebben plaatsgevonden (bijvoorbeeld 'deepfakes')
result <- create_stackedbar(
  data = data_filtered_4af682fd %>% tidyr::drop_na(AgeGroup, KGAI4RC),
  title = "Mensen kunnen genAI gebruiken om afbeeldingen, video's of audiofragmenten te maken van gebeurtenissen of mensen die niet echt bestaan of die niet echt hebben plaatsgevonden (bijvoorbeeld 'deepfakes')",
  stacked_type = "percent",
  horizontal = TRUE,
  stack_breaks = c(0, 10, 20, 30),
  stack_bin_labels = c("Weet niet", "Correct beantwoord", "Incorrect beantwoord"),
  stack_map_values = list("1" = "Correct beantwoord", "0" = "Incorrect beantwoord"),
  stack_order = c("Weet niet", "Correct beantwoord", "Incorrect beantwoord"),
  color_palette = c("#3D7271", "#E28D50", "#F5D76E", "#C7E6D5", "#0F6B5A", "#BABACD"),
  weight_var = "weging_GAMO",
  x_var = "AgeGroup",
  stack_var = "KGAI4RC"
)

result
```


###### {{< iconify ph chat-circle-fill >}} Vraag 5


```{r kgai-wave2-age-item5-2}
# GenAI, zoals ChatGPT, kan verschillende resultaten geven wanneer je dezelfde vraag meerdere keren stelt
result <- create_stackedbar(
  data = data_filtered_4af682fd %>% tidyr::drop_na(AgeGroup, KGAI5RC),
  title = "GenAI, zoals ChatGPT, kan verschillende resultaten geven wanneer je dezelfde vraag meerdere keren stelt",
  stacked_type = "percent",
  horizontal = TRUE,
  stack_breaks = c(0, 10, 20, 30),
  stack_bin_labels = c("Weet niet", "Correct beantwoord", "Incorrect beantwoord"),
  stack_map_values = list("1" = "Correct beantwoord", "0" = "Incorrect beantwoord"),
  stack_order = c("Weet niet", "Correct beantwoord", "Incorrect beantwoord"),
  color_palette = c("#3D7271", "#E28D50", "#F5D76E", "#C7E6D5", "#0F6B5A", "#BABACD"),
  weight_var = "weging_GAMO",
  x_var = "AgeGroup",
  stack_var = "KGAI5RC"
)

result
```


:::


##### {{< iconify mdi gender-transgender >}} Geslacht


::: {.panel-tabset}

###### {{< iconify ph chat-circle-fill >}} Vraag 1


```{r kgai-wave2-gender-item1-2}
# Omdat GenAI, zoals ChatGPT, veel websites van het internet doorzoekt, is de informatie die het geeft betrouwbaar
result <- create_stackedbar(
  data = data_filtered_4af682fd %>% tidyr::drop_na(geslacht, KGAI1RC),
  title = "Omdat GenAI, zoals ChatGPT, veel websites van het internet doorzoekt, is de informatie die het geeft betrouwbaar",
  stacked_type = "percent",
  horizontal = TRUE,
  stack_breaks = c(0, 10, 20, 30),
  stack_bin_labels = c("Weet niet", "Correct beantwoord", "Incorrect beantwoord"),
  stack_map_values = list("1" = "Correct beantwoord", "0" = "Incorrect beantwoord"),
  stack_order = c("Weet niet", "Correct beantwoord", "Incorrect beantwoord"),
  color_palette = c("#3D7271", "#E28D50", "#F5D76E", "#C7E6D5", "#0F6B5A", "#BABACD"),
  weight_var = "weging_GAMO",
  x_var = "geslacht",
  stack_var = "KGAI1RC"
)

result
```


###### {{< iconify ph chat-circle-fill >}} Vraag 2


```{r kgai-wave2-gender-item2-2}
# Het gebruik van GenAI, zoals ChatGPT, heeft bijna geen invloed op het milieu
result <- create_stackedbar(
  data = data_filtered_4af682fd %>% tidyr::drop_na(geslacht, KGAI2RC),
  title = "Het gebruik van GenAI, zoals ChatGPT, heeft bijna geen invloed op het milieu",
  stacked_type = "percent",
  horizontal = TRUE,
  stack_breaks = c(0, 10, 20, 30),
  stack_bin_labels = c("Weet niet", "Correct beantwoord", "Incorrect beantwoord"),
  stack_map_values = list("1" = "Correct beantwoord", "0" = "Incorrect beantwoord"),
  stack_order = c("Weet niet", "Correct beantwoord", "Incorrect beantwoord"),
  color_palette = c("#3D7271", "#E28D50", "#F5D76E", "#C7E6D5", "#0F6B5A", "#BABACD"),
  weight_var = "weging_GAMO",
  x_var = "geslacht",
  stack_var = "KGAI2RC"
)

result
```


###### {{< iconify ph chat-circle-fill >}} Vraag 3


```{r kgai-wave2-gender-item3-2}
# Iemand anders kan ook toegang krijgen tot de informatie die je aan GenAI, zoals ChatGPT, geeft
result <- create_stackedbar(
  data = data_filtered_4af682fd %>% tidyr::drop_na(geslacht, KGAI3RC),
  title = "Iemand anders kan ook toegang krijgen tot de informatie die je aan GenAI, zoals ChatGPT, geeft",
  stacked_type = "percent",
  horizontal = TRUE,
  stack_breaks = c(0, 10, 20, 30),
  stack_bin_labels = c("Weet niet", "Correct beantwoord", "Incorrect beantwoord"),
  stack_map_values = list("1" = "Correct beantwoord", "0" = "Incorrect beantwoord"),
  stack_order = c("Weet niet", "Correct beantwoord", "Incorrect beantwoord"),
  color_palette = c("#3D7271", "#E28D50", "#F5D76E", "#C7E6D5", "#0F6B5A", "#BABACD"),
  weight_var = "weging_GAMO",
  x_var = "geslacht",
  stack_var = "KGAI3RC"
)

result
```


###### {{< iconify ph chat-circle-fill >}} Vraag 4


```{r kgai-wave2-gender-item4-2}
# Mensen kunnen genAI gebruiken om afbeeldingen, video's of audiofragmenten te maken van gebeurtenissen of mensen die niet echt bestaan of die niet echt hebben plaatsgevonden (bijvoorbeeld 'deepfakes')
result <- create_stackedbar(
  data = data_filtered_4af682fd %>% tidyr::drop_na(geslacht, KGAI4RC),
  title = "Mensen kunnen genAI gebruiken om afbeeldingen, video's of audiofragmenten te maken van gebeurtenissen of mensen die niet echt bestaan of die niet echt hebben plaatsgevonden (bijvoorbeeld 'deepfakes')",
  stacked_type = "percent",
  horizontal = TRUE,
  stack_breaks = c(0, 10, 20, 30),
  stack_bin_labels = c("Weet niet", "Correct beantwoord", "Incorrect beantwoord"),
  stack_map_values = list("1" = "Correct beantwoord", "0" = "Incorrect beantwoord"),
  stack_order = c("Weet niet", "Correct beantwoord", "Incorrect beantwoord"),
  color_palette = c("#3D7271", "#E28D50", "#F5D76E", "#C7E6D5", "#0F6B5A", "#BABACD"),
  weight_var = "weging_GAMO",
  x_var = "geslacht",
  stack_var = "KGAI4RC"
)

result
```


###### {{< iconify ph chat-circle-fill >}} Vraag 5


```{r kgai-wave2-gender-item5-2}
# GenAI, zoals ChatGPT, kan verschillende resultaten geven wanneer je dezelfde vraag meerdere keren stelt
result <- create_stackedbar(
  data = data_filtered_4af682fd %>% tidyr::drop_na(geslacht, KGAI5RC),
  title = "GenAI, zoals ChatGPT, kan verschillende resultaten geven wanneer je dezelfde vraag meerdere keren stelt",
  stacked_type = "percent",
  horizontal = TRUE,
  stack_breaks = c(0, 10, 20, 30),
  stack_bin_labels = c("Weet niet", "Correct beantwoord", "Incorrect beantwoord"),
  stack_map_values = list("1" = "Correct beantwoord", "0" = "Incorrect beantwoord"),
  stack_order = c("Weet niet", "Correct beantwoord", "Incorrect beantwoord"),
  color_palette = c("#3D7271", "#E28D50", "#F5D76E", "#C7E6D5", "#0F6B5A", "#BABACD"),
  weight_var = "weging_GAMO",
  x_var = "geslacht",
  stack_var = "KGAI5RC"
)

result
```


:::


##### {{< iconify ph graduation-cap-fill >}} Opleidingsniveau


::: {.panel-tabset}

###### {{< iconify ph chat-circle-fill >}} Vraag 1


```{r kgai-wave2-edu-item1-2}
# Omdat GenAI, zoals ChatGPT, veel websites van het internet doorzoekt, is de informatie die het geeft betrouwbaar
result <- create_stackedbar(
  data = data_filtered_4af682fd %>% tidyr::drop_na(Education, KGAI1RC),
  title = "Omdat GenAI, zoals ChatGPT, veel websites van het internet doorzoekt, is de informatie die het geeft betrouwbaar",
  stacked_type = "percent",
  horizontal = TRUE,
  stack_breaks = c(0, 10, 20, 30),
  stack_bin_labels = c("Weet niet", "Correct beantwoord", "Incorrect beantwoord"),
  stack_map_values = list("1" = "Correct beantwoord", "0" = "Incorrect beantwoord"),
  stack_order = c("Weet niet", "Correct beantwoord", "Incorrect beantwoord"),
  color_palette = c("#3D7271", "#E28D50", "#F5D76E", "#C7E6D5", "#0F6B5A", "#BABACD"),
  weight_var = "weging_GAMO",
  x_var = "Education",
  stack_var = "KGAI1RC"
)

result
```


###### {{< iconify ph chat-circle-fill >}} Vraag 2


```{r kgai-wave2-edu-item2-2}
# Het gebruik van GenAI, zoals ChatGPT, heeft bijna geen invloed op het milieu
result <- create_stackedbar(
  data = data_filtered_4af682fd %>% tidyr::drop_na(Education, KGAI2RC),
  title = "Het gebruik van GenAI, zoals ChatGPT, heeft bijna geen invloed op het milieu",
  stacked_type = "percent",
  horizontal = TRUE,
  stack_breaks = c(0, 10, 20, 30),
  stack_bin_labels = c("Weet niet", "Correct beantwoord", "Incorrect beantwoord"),
  stack_map_values = list("1" = "Correct beantwoord", "0" = "Incorrect beantwoord"),
  stack_order = c("Weet niet", "Correct beantwoord", "Incorrect beantwoord"),
  color_palette = c("#3D7271", "#E28D50", "#F5D76E", "#C7E6D5", "#0F6B5A", "#BABACD"),
  weight_var = "weging_GAMO",
  x_var = "Education",
  stack_var = "KGAI2RC"
)

result
```


###### {{< iconify ph chat-circle-fill >}} Vraag 3


```{r kgai-wave2-edu-item3-2}
# Iemand anders kan ook toegang krijgen tot de informatie die je aan GenAI, zoals ChatGPT, geeft
result <- create_stackedbar(
  data = data_filtered_4af682fd %>% tidyr::drop_na(Education, KGAI3RC),
  title = "Iemand anders kan ook toegang krijgen tot de informatie die je aan GenAI, zoals ChatGPT, geeft",
  stacked_type = "percent",
  horizontal = TRUE,
  stack_breaks = c(0, 10, 20, 30),
  stack_bin_labels = c("Weet niet", "Correct beantwoord", "Incorrect beantwoord"),
  stack_map_values = list("1" = "Correct beantwoord", "0" = "Incorrect beantwoord"),
  stack_order = c("Weet niet", "Correct beantwoord", "Incorrect beantwoord"),
  color_palette = c("#3D7271", "#E28D50", "#F5D76E", "#C7E6D5", "#0F6B5A", "#BABACD"),
  weight_var = "weging_GAMO",
  x_var = "Education",
  stack_var = "KGAI3RC"
)

result
```


###### {{< iconify ph chat-circle-fill >}} Vraag 4


```{r kgai-wave2-edu-item4-2}
# Mensen kunnen genAI gebruiken om afbeeldingen, video's of audiofragmenten te maken van gebeurtenissen of mensen die niet echt bestaan of die niet echt hebben plaatsgevonden (bijvoorbeeld 'deepfakes')
result <- create_stackedbar(
  data = data_filtered_4af682fd %>% tidyr::drop_na(Education, KGAI4RC),
  title = "Mensen kunnen genAI gebruiken om afbeeldingen, video's of audiofragmenten te maken van gebeurtenissen of mensen die niet echt bestaan of die niet echt hebben plaatsgevonden (bijvoorbeeld 'deepfakes')",
  stacked_type = "percent",
  horizontal = TRUE,
  stack_breaks = c(0, 10, 20, 30),
  stack_bin_labels = c("Weet niet", "Correct beantwoord", "Incorrect beantwoord"),
  stack_map_values = list("1" = "Correct beantwoord", "0" = "Incorrect beantwoord"),
  stack_order = c("Weet niet", "Correct beantwoord", "Incorrect beantwoord"),
  color_palette = c("#3D7271", "#E28D50", "#F5D76E", "#C7E6D5", "#0F6B5A", "#BABACD"),
  weight_var = "weging_GAMO",
  x_var = "Education",
  stack_var = "KGAI4RC"
)

result
```


###### {{< iconify ph chat-circle-fill >}} Vraag 5


```{r kgai-wave2-edu-item5-2}
# GenAI, zoals ChatGPT, kan verschillende resultaten geven wanneer je dezelfde vraag meerdere keren stelt
result <- create_stackedbar(
  data = data_filtered_4af682fd %>% tidyr::drop_na(Education, KGAI5RC),
  title = "GenAI, zoals ChatGPT, kan verschillende resultaten geven wanneer je dezelfde vraag meerdere keren stelt",
  stacked_type = "percent",
  horizontal = TRUE,
  stack_breaks = c(0, 10, 20, 30),
  stack_bin_labels = c("Weet niet", "Correct beantwoord", "Incorrect beantwoord"),
  stack_map_values = list("1" = "Correct beantwoord", "0" = "Incorrect beantwoord"),
  stack_order = c("Weet niet", "Correct beantwoord", "Incorrect beantwoord"),
  color_palette = c("#3D7271", "#E28D50", "#F5D76E", "#C7E6D5", "#0F6B5A", "#BABACD"),
  weight_var = "weging_GAMO",
  x_var = "Education",
  stack_var = "KGAI5RC"
)

result
```


:::


##### {{< iconify ph globe-hemisphere-east >}} Migratieachtergrond


::: {.panel-tabset}

###### {{< iconify ph chat-circle-fill >}} Vraag 1


```{r kgai-wave2-mig-item1-2}
# Omdat GenAI, zoals ChatGPT, veel websites van het internet doorzoekt, is de informatie die het geeft betrouwbaar
result <- create_stackedbar(
  data = data_filtered_4af682fd %>% tidyr::drop_na(MigrationBackground, KGAI1RC),
  title = "Omdat GenAI, zoals ChatGPT, veel websites van het internet doorzoekt, is de informatie die het geeft betrouwbaar",
  stacked_type = "percent",
  horizontal = TRUE,
  stack_breaks = c(0, 10, 20, 30),
  stack_bin_labels = c("Weet niet", "Correct beantwoord", "Incorrect beantwoord"),
  stack_map_values = list("1" = "Correct beantwoord", "0" = "Incorrect beantwoord"),
  stack_order = c("Weet niet", "Correct beantwoord", "Incorrect beantwoord"),
  color_palette = c("#3D7271", "#E28D50", "#F5D76E", "#C7E6D5", "#0F6B5A", "#BABACD"),
  weight_var = "weging_GAMO",
  x_var = "MigrationBackground",
  stack_var = "KGAI1RC"
)

result
```


###### {{< iconify ph chat-circle-fill >}} Vraag 2


```{r kgai-wave2-mig-item2-2}
# Het gebruik van GenAI, zoals ChatGPT, heeft bijna geen invloed op het milieu
result <- create_stackedbar(
  data = data_filtered_4af682fd %>% tidyr::drop_na(MigrationBackground, KGAI2RC),
  title = "Het gebruik van GenAI, zoals ChatGPT, heeft bijna geen invloed op het milieu",
  stacked_type = "percent",
  horizontal = TRUE,
  stack_breaks = c(0, 10, 20, 30),
  stack_bin_labels = c("Weet niet", "Correct beantwoord", "Incorrect beantwoord"),
  stack_map_values = list("1" = "Correct beantwoord", "0" = "Incorrect beantwoord"),
  stack_order = c("Weet niet", "Correct beantwoord", "Incorrect beantwoord"),
  color_palette = c("#3D7271", "#E28D50", "#F5D76E", "#C7E6D5", "#0F6B5A", "#BABACD"),
  weight_var = "weging_GAMO",
  x_var = "MigrationBackground",
  stack_var = "KGAI2RC"
)

result
```


###### {{< iconify ph chat-circle-fill >}} Vraag 3


```{r kgai-wave2-mig-item3-2}
# Iemand anders kan ook toegang krijgen tot de informatie die je aan GenAI, zoals ChatGPT, geeft
result <- create_stackedbar(
  data = data_filtered_4af682fd %>% tidyr::drop_na(MigrationBackground, KGAI3RC),
  title = "Iemand anders kan ook toegang krijgen tot de informatie die je aan GenAI, zoals ChatGPT, geeft",
  stacked_type = "percent",
  horizontal = TRUE,
  stack_breaks = c(0, 10, 20, 30),
  stack_bin_labels = c("Weet niet", "Correct beantwoord", "Incorrect beantwoord"),
  stack_map_values = list("1" = "Correct beantwoord", "0" = "Incorrect beantwoord"),
  stack_order = c("Weet niet", "Correct beantwoord", "Incorrect beantwoord"),
  color_palette = c("#3D7271", "#E28D50", "#F5D76E", "#C7E6D5", "#0F6B5A", "#BABACD"),
  weight_var = "weging_GAMO",
  x_var = "MigrationBackground",
  stack_var = "KGAI3RC"
)

result
```


###### {{< iconify ph chat-circle-fill >}} Vraag 4


```{r kgai-wave2-mig-item4-2}
# Mensen kunnen genAI gebruiken om afbeeldingen, video's of audiofragmenten te maken van gebeurtenissen of mensen die niet echt bestaan of die niet echt hebben plaatsgevonden (bijvoorbeeld 'deepfakes')
result <- create_stackedbar(
  data = data_filtered_4af682fd %>% tidyr::drop_na(MigrationBackground, KGAI4RC),
  title = "Mensen kunnen genAI gebruiken om afbeeldingen, video's of audiofragmenten te maken van gebeurtenissen of mensen die niet echt bestaan of die niet echt hebben plaatsgevonden (bijvoorbeeld 'deepfakes')",
  stacked_type = "percent",
  horizontal = TRUE,
  stack_breaks = c(0, 10, 20, 30),
  stack_bin_labels = c("Weet niet", "Correct beantwoord", "Incorrect beantwoord"),
  stack_map_values = list("1" = "Correct beantwoord", "0" = "Incorrect beantwoord"),
  stack_order = c("Weet niet", "Correct beantwoord", "Incorrect beantwoord"),
  color_palette = c("#3D7271", "#E28D50", "#F5D76E", "#C7E6D5", "#0F6B5A", "#BABACD"),
  weight_var = "weging_GAMO",
  x_var = "MigrationBackground",
  stack_var = "KGAI4RC"
)

result
```


###### {{< iconify ph chat-circle-fill >}} Vraag 5


```{r kgai-wave2-mig-item5-2}
# GenAI, zoals ChatGPT, kan verschillende resultaten geven wanneer je dezelfde vraag meerdere keren stelt
result <- create_stackedbar(
  data = data_filtered_4af682fd %>% tidyr::drop_na(MigrationBackground, KGAI5RC),
  title = "GenAI, zoals ChatGPT, kan verschillende resultaten geven wanneer je dezelfde vraag meerdere keren stelt",
  stacked_type = "percent",
  horizontal = TRUE,
  stack_breaks = c(0, 10, 20, 30),
  stack_bin_labels = c("Weet niet", "Correct beantwoord", "Incorrect beantwoord"),
  stack_map_values = list("1" = "Correct beantwoord", "0" = "Incorrect beantwoord"),
  stack_order = c("Weet niet", "Correct beantwoord", "Incorrect beantwoord"),
  color_palette = c("#3D7271", "#E28D50", "#F5D76E", "#C7E6D5", "#0F6B5A", "#BABACD"),
  weight_var = "weging_GAMO",
  x_var = "MigrationBackground",
  stack_var = "KGAI5RC"
)

result
```


:::


:::


### {{< iconify ph chart-line-fill >}} Verloop over tijd


::: {.panel-tabset}

##### {{< iconify ph users-fill >}} Algemeen


::: {.panel-tabset}

###### {{< iconify ph chat-circle-fill >}} Vraag 1


```{r kgai-overtime-overall-item1-2}
# Omdat GenAI, zoals ChatGPT, veel websites van het internet doorzoekt, is de informatie die het geeft betrouwbaar
result <- create_timeline(
  data = data,
  title = "Omdat GenAI, zoals ChatGPT, veel websites van het internet doorzoekt, is de informatie die het geeft betrouwbaar",
  time_var = "wave_time_label",
  chart_type = "line",
  response_filter = 1,
  y_min = 0,
  y_max = 100,
  response_filter_label = "Percentage who selected/answered correctly",
  response_filter_combine = TRUE,
  x_label = "",
  y_label = "Percentage who selected/answered correctly",
  color_palette = c("#3D7271", "#E28D50", "#F5D76E", "#C7E6D5", "#0F6B5A", "#BABACD"),
  weight_var = "weging_GAMO",
  response_var = "KGAI1RC"
)

result
```


###### {{< iconify ph chat-circle-fill >}} Vraag 2


```{r kgai-overtime-overall-item2-2}
# Het gebruik van GenAI, zoals ChatGPT, heeft bijna geen invloed op het milieu
result <- create_timeline(
  data = data,
  title = "Het gebruik van GenAI, zoals ChatGPT, heeft bijna geen invloed op het milieu",
  time_var = "wave_time_label",
  chart_type = "line",
  response_filter = 1,
  y_min = 0,
  y_max = 100,
  response_filter_label = "Percentage who selected/answered correctly",
  response_filter_combine = TRUE,
  x_label = "",
  y_label = "Percentage who selected/answered correctly",
  color_palette = c("#3D7271", "#E28D50", "#F5D76E", "#C7E6D5", "#0F6B5A", "#BABACD"),
  weight_var = "weging_GAMO",
  response_var = "KGAI2RC"
)

result
```


###### {{< iconify ph chat-circle-fill >}} Vraag 3


```{r kgai-overtime-overall-item3-2}
# Iemand anders kan ook toegang krijgen tot de informatie die je aan GenAI, zoals ChatGPT, geeft
result <- create_timeline(
  data = data,
  title = "Iemand anders kan ook toegang krijgen tot de informatie die je aan GenAI, zoals ChatGPT, geeft",
  time_var = "wave_time_label",
  chart_type = "line",
  response_filter = 1,
  y_min = 0,
  y_max = 100,
  response_filter_label = "Percentage who selected/answered correctly",
  response_filter_combine = TRUE,
  x_label = "",
  y_label = "Percentage who selected/answered correctly",
  color_palette = c("#3D7271", "#E28D50", "#F5D76E", "#C7E6D5", "#0F6B5A", "#BABACD"),
  weight_var = "weging_GAMO",
  response_var = "KGAI3RC"
)

result
```


###### {{< iconify ph chat-circle-fill >}} Vraag 4


```{r kgai-overtime-overall-item4-2}
# Mensen kunnen genAI gebruiken om afbeeldingen, video's of audiofragmenten te maken van gebeurtenissen of mensen die niet echt bestaan of die niet echt hebben plaatsgevonden (bijvoorbeeld 'deepfakes')
result <- create_timeline(
  data = data,
  title = "Mensen kunnen genAI gebruiken om afbeeldingen, video's of audiofragmenten te maken van gebeurtenissen of mensen die niet echt bestaan of die niet echt hebben plaatsgevonden (bijvoorbeeld 'deepfakes')",
  time_var = "wave_time_label",
  chart_type = "line",
  response_filter = 1,
  y_min = 0,
  y_max = 100,
  response_filter_label = "Percentage who selected/answered correctly",
  response_filter_combine = TRUE,
  x_label = "",
  y_label = "Percentage who selected/answered correctly",
  color_palette = c("#3D7271", "#E28D50", "#F5D76E", "#C7E6D5", "#0F6B5A", "#BABACD"),
  weight_var = "weging_GAMO",
  response_var = "KGAI4RC"
)

result
```


###### {{< iconify ph chat-circle-fill >}} Vraag 5


```{r kgai-overtime-overall-item5-2}
# GenAI, zoals ChatGPT, kan verschillende resultaten geven wanneer je dezelfde vraag meerdere keren stelt
result <- create_timeline(
  data = data,
  title = "GenAI, zoals ChatGPT, kan verschillende resultaten geven wanneer je dezelfde vraag meerdere keren stelt",
  time_var = "wave_time_label",
  chart_type = "line",
  response_filter = 1,
  y_min = 0,
  y_max = 100,
  response_filter_label = "Percentage who selected/answered correctly",
  response_filter_combine = TRUE,
  x_label = "",
  y_label = "Percentage who selected/answered correctly",
  color_palette = c("#3D7271", "#E28D50", "#F5D76E", "#C7E6D5", "#0F6B5A", "#BABACD"),
  weight_var = "weging_GAMO",
  response_var = "KGAI5RC"
)

result
```


:::


##### {{< iconify mdi:human-male-male-child >}} Leeftijd


::: {.panel-tabset}

###### {{< iconify ph chat-circle-fill >}} Vraag 1


```{r kgai-overtime-age-item1-2}
# Omdat GenAI, zoals ChatGPT, veel websites van het internet doorzoekt, is de informatie die het geeft betrouwbaar
result <- create_timeline(
  data = data,
  title = "Omdat GenAI, zoals ChatGPT, veel websites van het internet doorzoekt, is de informatie die het geeft betrouwbaar",
  time_var = "wave_time_label",
  chart_type = "line",
  response_filter = 1,
  y_min = 0,
  y_max = 100,
  x_label = "",
  y_label = "Percentage who selected/answered correctly",
  color_palette = c("#3D7271", "#E28D50", "#F5D76E", "#C7E6D5", "#0F6B5A", "#BABACD"),
  response_filter_label = NULL,
  weight_var = "weging_GAMO",
  response_var = "KGAI1RC",
  group_var = "AgeGroup"
)

result
```


###### {{< iconify ph chat-circle-fill >}} Vraag 2


```{r kgai-overtime-age-item2-2}
# Het gebruik van GenAI, zoals ChatGPT, heeft bijna geen invloed op het milieu
result <- create_timeline(
  data = data,
  title = "Het gebruik van GenAI, zoals ChatGPT, heeft bijna geen invloed op het milieu",
  time_var = "wave_time_label",
  chart_type = "line",
  response_filter = 1,
  y_min = 0,
  y_max = 100,
  x_label = "",
  y_label = "Percentage who selected/answered correctly",
  color_palette = c("#3D7271", "#E28D50", "#F5D76E", "#C7E6D5", "#0F6B5A", "#BABACD"),
  response_filter_label = NULL,
  weight_var = "weging_GAMO",
  response_var = "KGAI2RC",
  group_var = "AgeGroup"
)

result
```


###### {{< iconify ph chat-circle-fill >}} Vraag 3


```{r kgai-overtime-age-item3-2}
# Iemand anders kan ook toegang krijgen tot de informatie die je aan GenAI, zoals ChatGPT, geeft
result <- create_timeline(
  data = data,
  title = "Iemand anders kan ook toegang krijgen tot de informatie die je aan GenAI, zoals ChatGPT, geeft",
  time_var = "wave_time_label",
  chart_type = "line",
  response_filter = 1,
  y_min = 0,
  y_max = 100,
  x_label = "",
  y_label = "Percentage who selected/answered correctly",
  color_palette = c("#3D7271", "#E28D50", "#F5D76E", "#C7E6D5", "#0F6B5A", "#BABACD"),
  response_filter_label = NULL,
  weight_var = "weging_GAMO",
  response_var = "KGAI3RC",
  group_var = "AgeGroup"
)

result
```


###### {{< iconify ph chat-circle-fill >}} Vraag 4


```{r kgai-overtime-age-item4-2}
# Mensen kunnen genAI gebruiken om afbeeldingen, video's of audiofragmenten te maken van gebeurtenissen of mensen die niet echt bestaan of die niet echt hebben plaatsgevonden (bijvoorbeeld 'deepfakes')
result <- create_timeline(
  data = data,
  title = "Mensen kunnen genAI gebruiken om afbeeldingen, video's of audiofragmenten te maken van gebeurtenissen of mensen die niet echt bestaan of die niet echt hebben plaatsgevonden (bijvoorbeeld 'deepfakes')",
  time_var = "wave_time_label",
  chart_type = "line",
  response_filter = 1,
  y_min = 0,
  y_max = 100,
  x_label = "",
  y_label = "Percentage who selected/answered correctly",
  color_palette = c("#3D7271", "#E28D50", "#F5D76E", "#C7E6D5", "#0F6B5A", "#BABACD"),
  response_filter_label = NULL,
  weight_var = "weging_GAMO",
  response_var = "KGAI4RC",
  group_var = "AgeGroup"
)

result
```


###### {{< iconify ph chat-circle-fill >}} Vraag 5


```{r kgai-overtime-age-item5-2}
# GenAI, zoals ChatGPT, kan verschillende resultaten geven wanneer je dezelfde vraag meerdere keren stelt
result <- create_timeline(
  data = data,
  title = "GenAI, zoals ChatGPT, kan verschillende resultaten geven wanneer je dezelfde vraag meerdere keren stelt",
  time_var = "wave_time_label",
  chart_type = "line",
  response_filter = 1,
  y_min = 0,
  y_max = 100,
  x_label = "",
  y_label = "Percentage who selected/answered correctly",
  color_palette = c("#3D7271", "#E28D50", "#F5D76E", "#C7E6D5", "#0F6B5A", "#BABACD"),
  response_filter_label = NULL,
  weight_var = "weging_GAMO",
  response_var = "KGAI5RC",
  group_var = "AgeGroup"
)

result
```


:::


##### {{< iconify mdi gender-transgender >}} Geslacht


::: {.panel-tabset}

###### {{< iconify ph chat-circle-fill >}} Vraag 1


```{r kgai-overtime-gender-item1-2}
# Omdat GenAI, zoals ChatGPT, veel websites van het internet doorzoekt, is de informatie die het geeft betrouwbaar
result <- create_timeline(
  data = data,
  title = "Omdat GenAI, zoals ChatGPT, veel websites van het internet doorzoekt, is de informatie die het geeft betrouwbaar",
  time_var = "wave_time_label",
  chart_type = "line",
  response_filter = 1,
  y_min = 0,
  y_max = 100,
  x_label = "",
  y_label = "Percentage who selected/answered correctly",
  color_palette = c("#3D7271", "#E28D50", "#F5D76E", "#C7E6D5", "#0F6B5A", "#BABACD"),
  response_filter_label = NULL,
  weight_var = "weging_GAMO",
  response_var = "KGAI1RC",
  group_var = "geslacht"
)

result
```


###### {{< iconify ph chat-circle-fill >}} Vraag 2


```{r kgai-overtime-gender-item2-2}
# Het gebruik van GenAI, zoals ChatGPT, heeft bijna geen invloed op het milieu
result <- create_timeline(
  data = data,
  title = "Het gebruik van GenAI, zoals ChatGPT, heeft bijna geen invloed op het milieu",
  time_var = "wave_time_label",
  chart_type = "line",
  response_filter = 1,
  y_min = 0,
  y_max = 100,
  x_label = "",
  y_label = "Percentage who selected/answered correctly",
  color_palette = c("#3D7271", "#E28D50", "#F5D76E", "#C7E6D5", "#0F6B5A", "#BABACD"),
  response_filter_label = NULL,
  weight_var = "weging_GAMO",
  response_var = "KGAI2RC",
  group_var = "geslacht"
)

result
```


###### {{< iconify ph chat-circle-fill >}} Vraag 3


```{r kgai-overtime-gender-item3-2}
# Iemand anders kan ook toegang krijgen tot de informatie die je aan GenAI, zoals ChatGPT, geeft
result <- create_timeline(
  data = data,
  title = "Iemand anders kan ook toegang krijgen tot de informatie die je aan GenAI, zoals ChatGPT, geeft",
  time_var = "wave_time_label",
  chart_type = "line",
  response_filter = 1,
  y_min = 0,
  y_max = 100,
  x_label = "",
  y_label = "Percentage who selected/answered correctly",
  color_palette = c("#3D7271", "#E28D50", "#F5D76E", "#C7E6D5", "#0F6B5A", "#BABACD"),
  response_filter_label = NULL,
  weight_var = "weging_GAMO",
  response_var = "KGAI3RC",
  group_var = "geslacht"
)

result
```


###### {{< iconify ph chat-circle-fill >}} Vraag 4


```{r kgai-overtime-gender-item4-2}
# Mensen kunnen genAI gebruiken om afbeeldingen, video's of audiofragmenten te maken van gebeurtenissen of mensen die niet echt bestaan of die niet echt hebben plaatsgevonden (bijvoorbeeld 'deepfakes')
result <- create_timeline(
  data = data,
  title = "Mensen kunnen genAI gebruiken om afbeeldingen, video's of audiofragmenten te maken van gebeurtenissen of mensen die niet echt bestaan of die niet echt hebben plaatsgevonden (bijvoorbeeld 'deepfakes')",
  time_var = "wave_time_label",
  chart_type = "line",
  response_filter = 1,
  y_min = 0,
  y_max = 100,
  x_label = "",
  y_label = "Percentage who selected/answered correctly",
  color_palette = c("#3D7271", "#E28D50", "#F5D76E", "#C7E6D5", "#0F6B5A", "#BABACD"),
  response_filter_label = NULL,
  weight_var = "weging_GAMO",
  response_var = "KGAI4RC",
  group_var = "geslacht"
)

result
```


###### {{< iconify ph chat-circle-fill >}} Vraag 5


```{r kgai-overtime-gender-item5-2}
# GenAI, zoals ChatGPT, kan verschillende resultaten geven wanneer je dezelfde vraag meerdere keren stelt
result <- create_timeline(
  data = data,
  title = "GenAI, zoals ChatGPT, kan verschillende resultaten geven wanneer je dezelfde vraag meerdere keren stelt",
  time_var = "wave_time_label",
  chart_type = "line",
  response_filter = 1,
  y_min = 0,
  y_max = 100,
  x_label = "",
  y_label = "Percentage who selected/answered correctly",
  color_palette = c("#3D7271", "#E28D50", "#F5D76E", "#C7E6D5", "#0F6B5A", "#BABACD"),
  response_filter_label = NULL,
  weight_var = "weging_GAMO",
  response_var = "KGAI5RC",
  group_var = "geslacht"
)

result
```


:::


##### {{< iconify ph graduation-cap-fill >}} Opleidingsniveau


::: {.panel-tabset}

###### {{< iconify ph chat-circle-fill >}} Vraag 1


```{r kgai-overtime-edu-item1-2}
# Omdat GenAI, zoals ChatGPT, veel websites van het internet doorzoekt, is de informatie die het geeft betrouwbaar
result <- create_timeline(
  data = data,
  title = "Omdat GenAI, zoals ChatGPT, veel websites van het internet doorzoekt, is de informatie die het geeft betrouwbaar",
  time_var = "wave_time_label",
  chart_type = "line",
  response_filter = 1,
  y_min = 0,
  y_max = 100,
  x_label = "",
  y_label = "Percentage who selected/answered correctly",
  color_palette = c("#3D7271", "#E28D50", "#F5D76E", "#C7E6D5", "#0F6B5A", "#BABACD"),
  response_filter_label = NULL,
  weight_var = "weging_GAMO",
  response_var = "KGAI1RC",
  group_var = "Education"
)

result
```


###### {{< iconify ph chat-circle-fill >}} Vraag 2


```{r kgai-overtime-edu-item2-2}
# Het gebruik van GenAI, zoals ChatGPT, heeft bijna geen invloed op het milieu
result <- create_timeline(
  data = data,
  title = "Het gebruik van GenAI, zoals ChatGPT, heeft bijna geen invloed op het milieu",
  time_var = "wave_time_label",
  chart_type = "line",
  response_filter = 1,
  y_min = 0,
  y_max = 100,
  x_label = "",
  y_label = "Percentage who selected/answered correctly",
  color_palette = c("#3D7271", "#E28D50", "#F5D76E", "#C7E6D5", "#0F6B5A", "#BABACD"),
  response_filter_label = NULL,
  weight_var = "weging_GAMO",
  response_var = "KGAI2RC",
  group_var = "Education"
)

result
```


###### {{< iconify ph chat-circle-fill >}} Vraag 3


```{r kgai-overtime-edu-item3-2}
# Iemand anders kan ook toegang krijgen tot de informatie die je aan GenAI, zoals ChatGPT, geeft
result <- create_timeline(
  data = data,
  title = "Iemand anders kan ook toegang krijgen tot de informatie die je aan GenAI, zoals ChatGPT, geeft",
  time_var = "wave_time_label",
  chart_type = "line",
  response_filter = 1,
  y_min = 0,
  y_max = 100,
  x_label = "",
  y_label = "Percentage who selected/answered correctly",
  color_palette = c("#3D7271", "#E28D50", "#F5D76E", "#C7E6D5", "#0F6B5A", "#BABACD"),
  response_filter_label = NULL,
  weight_var = "weging_GAMO",
  response_var = "KGAI3RC",
  group_var = "Education"
)

result
```


###### {{< iconify ph chat-circle-fill >}} Vraag 4


```{r kgai-overtime-edu-item4-2}
# Mensen kunnen genAI gebruiken om afbeeldingen, video's of audiofragmenten te maken van gebeurtenissen of mensen die niet echt bestaan of die niet echt hebben plaatsgevonden (bijvoorbeeld 'deepfakes')
result <- create_timeline(
  data = data,
  title = "Mensen kunnen genAI gebruiken om afbeeldingen, video's of audiofragmenten te maken van gebeurtenissen of mensen die niet echt bestaan of die niet echt hebben plaatsgevonden (bijvoorbeeld 'deepfakes')",
  time_var = "wave_time_label",
  chart_type = "line",
  response_filter = 1,
  y_min = 0,
  y_max = 100,
  x_label = "",
  y_label = "Percentage who selected/answered correctly",
  color_palette = c("#3D7271", "#E28D50", "#F5D76E", "#C7E6D5", "#0F6B5A", "#BABACD"),
  response_filter_label = NULL,
  weight_var = "weging_GAMO",
  response_var = "KGAI4RC",
  group_var = "Education"
)

result
```


###### {{< iconify ph chat-circle-fill >}} Vraag 5


```{r kgai-overtime-edu-item5-2}
# GenAI, zoals ChatGPT, kan verschillende resultaten geven wanneer je dezelfde vraag meerdere keren stelt
result <- create_timeline(
  data = data,
  title = "GenAI, zoals ChatGPT, kan verschillende resultaten geven wanneer je dezelfde vraag meerdere keren stelt",
  time_var = "wave_time_label",
  chart_type = "line",
  response_filter = 1,
  y_min = 0,
  y_max = 100,
  x_label = "",
  y_label = "Percentage who selected/answered correctly",
  color_palette = c("#3D7271", "#E28D50", "#F5D76E", "#C7E6D5", "#0F6B5A", "#BABACD"),
  response_filter_label = NULL,
  weight_var = "weging_GAMO",
  response_var = "KGAI5RC",
  group_var = "Education"
)

result
```


:::


##### {{< iconify ph globe-hemisphere-east >}} Migratieachtergrond


::: {.panel-tabset}

###### {{< iconify ph chat-circle-fill >}} Vraag 1


```{r kgai-overtime-mig-item1-2}
# Omdat GenAI, zoals ChatGPT, veel websites van het internet doorzoekt, is de informatie die het geeft betrouwbaar
result <- create_timeline(
  data = data,
  title = "Omdat GenAI, zoals ChatGPT, veel websites van het internet doorzoekt, is de informatie die het geeft betrouwbaar",
  time_var = "wave_time_label",
  chart_type = "line",
  response_filter = 1,
  y_min = 0,
  y_max = 100,
  x_label = "",
  y_label = "Percentage who selected/answered correctly",
  color_palette = c("#3D7271", "#E28D50", "#F5D76E", "#C7E6D5", "#0F6B5A", "#BABACD"),
  response_filter_label = NULL,
  weight_var = "weging_GAMO",
  response_var = "KGAI1RC",
  group_var = "MigrationBackground"
)

result
```


###### {{< iconify ph chat-circle-fill >}} Vraag 2


```{r kgai-overtime-mig-item2-2}
# Het gebruik van GenAI, zoals ChatGPT, heeft bijna geen invloed op het milieu
result <- create_timeline(
  data = data,
  title = "Het gebruik van GenAI, zoals ChatGPT, heeft bijna geen invloed op het milieu",
  time_var = "wave_time_label",
  chart_type = "line",
  response_filter = 1,
  y_min = 0,
  y_max = 100,
  x_label = "",
  y_label = "Percentage who selected/answered correctly",
  color_palette = c("#3D7271", "#E28D50", "#F5D76E", "#C7E6D5", "#0F6B5A", "#BABACD"),
  response_filter_label = NULL,
  weight_var = "weging_GAMO",
  response_var = "KGAI2RC",
  group_var = "MigrationBackground"
)

result
```


###### {{< iconify ph chat-circle-fill >}} Vraag 3


```{r kgai-overtime-mig-item3-2}
# Iemand anders kan ook toegang krijgen tot de informatie die je aan GenAI, zoals ChatGPT, geeft
result <- create_timeline(
  data = data,
  title = "Iemand anders kan ook toegang krijgen tot de informatie die je aan GenAI, zoals ChatGPT, geeft",
  time_var = "wave_time_label",
  chart_type = "line",
  response_filter = 1,
  y_min = 0,
  y_max = 100,
  x_label = "",
  y_label = "Percentage who selected/answered correctly",
  color_palette = c("#3D7271", "#E28D50", "#F5D76E", "#C7E6D5", "#0F6B5A", "#BABACD"),
  response_filter_label = NULL,
  weight_var = "weging_GAMO",
  response_var = "KGAI3RC",
  group_var = "MigrationBackground"
)

result
```


###### {{< iconify ph chat-circle-fill >}} Vraag 4


```{r kgai-overtime-mig-item4-2}
# Mensen kunnen genAI gebruiken om afbeeldingen, video's of audiofragmenten te maken van gebeurtenissen of mensen die niet echt bestaan of die niet echt hebben plaatsgevonden (bijvoorbeeld 'deepfakes')
result <- create_timeline(
  data = data,
  title = "Mensen kunnen genAI gebruiken om afbeeldingen, video's of audiofragmenten te maken van gebeurtenissen of mensen die niet echt bestaan of die niet echt hebben plaatsgevonden (bijvoorbeeld 'deepfakes')",
  time_var = "wave_time_label",
  chart_type = "line",
  response_filter = 1,
  y_min = 0,
  y_max = 100,
  x_label = "",
  y_label = "Percentage who selected/answered correctly",
  color_palette = c("#3D7271", "#E28D50", "#F5D76E", "#C7E6D5", "#0F6B5A", "#BABACD"),
  response_filter_label = NULL,
  weight_var = "weging_GAMO",
  response_var = "KGAI4RC",
  group_var = "MigrationBackground"
)

result
```


###### {{< iconify ph chat-circle-fill >}} Vraag 5


```{r kgai-overtime-mig-item5-2}
# GenAI, zoals ChatGPT, kan verschillende resultaten geven wanneer je dezelfde vraag meerdere keren stelt
result <- create_timeline(
  data = data,
  title = "GenAI, zoals ChatGPT, kan verschillende resultaten geven wanneer je dezelfde vraag meerdere keren stelt",
  time_var = "wave_time_label",
  chart_type = "line",
  response_filter = 1,
  y_min = 0,
  y_max = 100,
  x_label = "",
  y_label = "Percentage who selected/answered correctly",
  color_palette = c("#3D7271", "#E28D50", "#F5D76E", "#C7E6D5", "#0F6B5A", "#BABACD"),
  response_filter_label = NULL,
  weight_var = "weging_GAMO",
  response_var = "KGAI5RC",
  group_var = "MigrationBackground"
)

result
```


:::


:::


:::

## {{< iconify ph clipboard-text >}} Gen AI Prestatie


ADD TEXT BEFORE TABSET


::: {.panel-tabset}

### {{< iconify ph number-circle-one-fill >}} Wave 1


::: {.panel-tabset}

##### {{< iconify ph users-fill >}} Algemeen


```{r perf-genai-wave1-overall-2}
# Kijk goed naar de foto's hieronder. Welke foto is niet gemaakt met artificiële intelligentie (AI)?
result <- create_stackedbars(
  data = data_filtered_984a0efe %>% tidyr::drop_na(PAIS1R),
  title = "Kijk goed naar de foto's hieronder. Welke foto is niet gemaakt met artificiële intelligentie (AI)?",
  questions = "PAIS1R",
  question_labels = "Kijk goed naar de foto's hieronder. Welke foto is niet gemaakt met artificiële intelligentie (AI)?",
  stacked_type = "percent",
  color_palette = c("#3D7271", "#E28D50", "#F5D76E", "#C7E6D5", "#0F6B5A", "#BABACD"),
  horizontal = TRUE,
  x_label = "",
  stack_breaks = c(0, 10, 20, 30),
  stack_bin_labels = c("Incorrect", "Correct"),
  stack_map_values = list("1" = "Correct", "0" = "Incorrect"),
  stack_order = c("Incorrect", "Correct"),
  stack_label = NULL,
  weight_var = "weging_GAMO"
)

result
```


##### {{< iconify mdi:human-male-male-child >}} Leeftijd


```{r perf-genai-wave1-age-2}
# Kijk goed naar de foto's hieronder. Welke foto is niet gemaakt met artificiële intelligentie (AI)?
result <- create_stackedbar(
  data = data_filtered_984a0efe %>% tidyr::drop_na(AgeGroup, PAIS1R),
  title = "Kijk goed naar de foto's hieronder. Welke foto is niet gemaakt met artificiële intelligentie (AI)?",
  stacked_type = "percent",
  horizontal = TRUE,
  stack_breaks = c(0, 10, 20, 30),
  stack_bin_labels = c("Incorrect", "Correct"),
  stack_map_values = list("1" = "Correct", "0" = "Incorrect"),
  stack_order = c("Incorrect", "Correct"),
  color_palette = c("#3D7271", "#E28D50", "#F5D76E", "#C7E6D5", "#0F6B5A", "#BABACD"),
  weight_var = "weging_GAMO",
  x_var = "AgeGroup",
  stack_var = "PAIS1R"
)

result
```


##### {{< iconify mdi gender-transgender >}} Geslacht


```{r perf-genai-wave1-gender-2}
# Kijk goed naar de foto's hieronder. Welke foto is niet gemaakt met artificiële intelligentie (AI)?
result <- create_stackedbar(
  data = data_filtered_984a0efe %>% tidyr::drop_na(geslacht, PAIS1R),
  title = "Kijk goed naar de foto's hieronder. Welke foto is niet gemaakt met artificiële intelligentie (AI)?",
  stacked_type = "percent",
  horizontal = TRUE,
  stack_breaks = c(0, 10, 20, 30),
  stack_bin_labels = c("Incorrect", "Correct"),
  stack_map_values = list("1" = "Correct", "0" = "Incorrect"),
  stack_order = c("Incorrect", "Correct"),
  color_palette = c("#3D7271", "#E28D50", "#F5D76E", "#C7E6D5", "#0F6B5A", "#BABACD"),
  weight_var = "weging_GAMO",
  x_var = "geslacht",
  stack_var = "PAIS1R"
)

result
```


##### {{< iconify ph graduation-cap-fill >}} Opleidingsniveau


```{r perf-genai-wave1-edu-2}
# Kijk goed naar de foto's hieronder. Welke foto is niet gemaakt met artificiële intelligentie (AI)?
result <- create_stackedbar(
  data = data_filtered_984a0efe %>% tidyr::drop_na(Education, PAIS1R),
  title = "Kijk goed naar de foto's hieronder. Welke foto is niet gemaakt met artificiële intelligentie (AI)?",
  stacked_type = "percent",
  horizontal = TRUE,
  stack_breaks = c(0, 10, 20, 30),
  stack_bin_labels = c("Incorrect", "Correct"),
  stack_map_values = list("1" = "Correct", "0" = "Incorrect"),
  stack_order = c("Incorrect", "Correct"),
  color_palette = c("#3D7271", "#E28D50", "#F5D76E", "#C7E6D5", "#0F6B5A", "#BABACD"),
  weight_var = "weging_GAMO",
  x_var = "Education",
  stack_var = "PAIS1R"
)

result
```


##### {{< iconify ph globe-hemisphere-east >}} Migratieachtergrond


```{r perf-genai-wave1-mig-2}
# Kijk goed naar de foto's hieronder. Welke foto is niet gemaakt met artificiële intelligentie (AI)?
result <- create_stackedbar(
  data = data_filtered_984a0efe %>% tidyr::drop_na(MigrationBackground, PAIS1R),
  title = "Kijk goed naar de foto's hieronder. Welke foto is niet gemaakt met artificiële intelligentie (AI)?",
  stacked_type = "percent",
  horizontal = TRUE,
  stack_breaks = c(0, 10, 20, 30),
  stack_bin_labels = c("Incorrect", "Correct"),
  stack_map_values = list("1" = "Correct", "0" = "Incorrect"),
  stack_order = c("Incorrect", "Correct"),
  color_palette = c("#3D7271", "#E28D50", "#F5D76E", "#C7E6D5", "#0F6B5A", "#BABACD"),
  weight_var = "weging_GAMO",
  x_var = "MigrationBackground",
  stack_var = "PAIS1R"
)

result
```


:::


### {{< iconify ph number-circle-two-fill >}} Wave 2


::: {.panel-tabset}

##### {{< iconify ph users-fill >}} Algemeen


```{r perf-genai-wave2-overall-2}
# Kijk goed naar de foto's hieronder. Welke foto is niet gemaakt met artificiële intelligentie (AI)?
result <- create_stackedbars(
  data = data_filtered_4af682fd %>% tidyr::drop_na(PAIS1R),
  title = "Kijk goed naar de foto's hieronder. Welke foto is niet gemaakt met artificiële intelligentie (AI)?",
  questions = "PAIS1R",
  question_labels = "Kijk goed naar de foto's hieronder. Welke foto is niet gemaakt met artificiële intelligentie (AI)?",
  stacked_type = "percent",
  color_palette = c("#3D7271", "#E28D50", "#F5D76E", "#C7E6D5", "#0F6B5A", "#BABACD"),
  horizontal = TRUE,
  x_label = "",
  stack_breaks = c(0, 10, 20, 30),
  stack_bin_labels = c("Incorrect", "Correct"),
  stack_map_values = list("1" = "Correct", "0" = "Incorrect"),
  stack_order = c("Incorrect", "Correct"),
  stack_label = NULL,
  weight_var = "weging_GAMO"
)

result
```


##### {{< iconify mdi:human-male-male-child >}} Leeftijd


```{r perf-genai-wave2-age-2}
# Kijk goed naar de foto's hieronder. Welke foto is niet gemaakt met artificiële intelligentie (AI)?
result <- create_stackedbar(
  data = data_filtered_4af682fd %>% tidyr::drop_na(AgeGroup, PAIS1R),
  title = "Kijk goed naar de foto's hieronder. Welke foto is niet gemaakt met artificiële intelligentie (AI)?",
  stacked_type = "percent",
  horizontal = TRUE,
  stack_breaks = c(0, 10, 20, 30),
  stack_bin_labels = c("Incorrect", "Correct"),
  stack_map_values = list("1" = "Correct", "0" = "Incorrect"),
  stack_order = c("Incorrect", "Correct"),
  color_palette = c("#3D7271", "#E28D50", "#F5D76E", "#C7E6D5", "#0F6B5A", "#BABACD"),
  weight_var = "weging_GAMO",
  x_var = "AgeGroup",
  stack_var = "PAIS1R"
)

result
```


##### {{< iconify mdi gender-transgender >}} Geslacht


```{r perf-genai-wave2-gender-2}
# Kijk goed naar de foto's hieronder. Welke foto is niet gemaakt met artificiële intelligentie (AI)?
result <- create_stackedbar(
  data = data_filtered_4af682fd %>% tidyr::drop_na(geslacht, PAIS1R),
  title = "Kijk goed naar de foto's hieronder. Welke foto is niet gemaakt met artificiële intelligentie (AI)?",
  stacked_type = "percent",
  horizontal = TRUE,
  stack_breaks = c(0, 10, 20, 30),
  stack_bin_labels = c("Incorrect", "Correct"),
  stack_map_values = list("1" = "Correct", "0" = "Incorrect"),
  stack_order = c("Incorrect", "Correct"),
  color_palette = c("#3D7271", "#E28D50", "#F5D76E", "#C7E6D5", "#0F6B5A", "#BABACD"),
  weight_var = "weging_GAMO",
  x_var = "geslacht",
  stack_var = "PAIS1R"
)

result
```


##### {{< iconify ph graduation-cap-fill >}} Opleidingsniveau


```{r perf-genai-wave2-edu-2}
# Kijk goed naar de foto's hieronder. Welke foto is niet gemaakt met artificiële intelligentie (AI)?
result <- create_stackedbar(
  data = data_filtered_4af682fd %>% tidyr::drop_na(Education, PAIS1R),
  title = "Kijk goed naar de foto's hieronder. Welke foto is niet gemaakt met artificiële intelligentie (AI)?",
  stacked_type = "percent",
  horizontal = TRUE,
  stack_breaks = c(0, 10, 20, 30),
  stack_bin_labels = c("Incorrect", "Correct"),
  stack_map_values = list("1" = "Correct", "0" = "Incorrect"),
  stack_order = c("Incorrect", "Correct"),
  color_palette = c("#3D7271", "#E28D50", "#F5D76E", "#C7E6D5", "#0F6B5A", "#BABACD"),
  weight_var = "weging_GAMO",
  x_var = "Education",
  stack_var = "PAIS1R"
)

result
```


##### {{< iconify ph globe-hemisphere-east >}} Migratieachtergrond


```{r perf-genai-wave2-mig-2}
# Kijk goed naar de foto's hieronder. Welke foto is niet gemaakt met artificiële intelligentie (AI)?
result <- create_stackedbar(
  data = data_filtered_4af682fd %>% tidyr::drop_na(MigrationBackground, PAIS1R),
  title = "Kijk goed naar de foto's hieronder. Welke foto is niet gemaakt met artificiële intelligentie (AI)?",
  stacked_type = "percent",
  horizontal = TRUE,
  stack_breaks = c(0, 10, 20, 30),
  stack_bin_labels = c("Incorrect", "Correct"),
  stack_map_values = list("1" = "Correct", "0" = "Incorrect"),
  stack_order = c("Incorrect", "Correct"),
  color_palette = c("#3D7271", "#E28D50", "#F5D76E", "#C7E6D5", "#0F6B5A", "#BABACD"),
  weight_var = "weging_GAMO",
  x_var = "MigrationBackground",
  stack_var = "PAIS1R"
)

result
```


:::


### {{< iconify ph chart-line-fill >}} Verloop over tijd


::: {.panel-tabset}

##### {{< iconify ph users-fill >}} Algemeen


```{r perf-genai-overtime-overall-2}
# Kijk goed naar de foto's hieronder. Welke foto is niet gemaakt met artificiële intelligentie (AI)?
result <- create_timeline(
  data = data,
  title = "Kijk goed naar de foto's hieronder. Welke foto is niet gemaakt met artificiële intelligentie (AI)?",
  time_var = "wave_time_label",
  chart_type = "line",
  response_filter = 1,
  y_min = 0,
  y_max = 100,
  response_filter_label = "Percentage who selected/answered correctly",
  response_filter_combine = TRUE,
  x_label = "",
  y_label = "Percentage who selected/answered correctly",
  color_palette = c("#3D7271", "#E28D50", "#F5D76E", "#C7E6D5", "#0F6B5A", "#BABACD"),
  weight_var = "weging_GAMO",
  response_var = "PAIS1R"
)

result
```


##### {{< iconify mdi:human-male-male-child >}} Leeftijd


```{r perf-genai-overtime-age-2}
# Kijk goed naar de foto's hieronder. Welke foto is niet gemaakt met artificiële intelligentie (AI)?
result <- create_timeline(
  data = data,
  title = "Kijk goed naar de foto's hieronder. Welke foto is niet gemaakt met artificiële intelligentie (AI)?",
  time_var = "wave_time_label",
  chart_type = "line",
  response_filter = 1,
  y_min = 0,
  y_max = 100,
  x_label = "",
  y_label = "Percentage who selected/answered correctly",
  color_palette = c("#3D7271", "#E28D50", "#F5D76E", "#C7E6D5", "#0F6B5A", "#BABACD"),
  response_filter_label = NULL,
  weight_var = "weging_GAMO",
  response_var = "PAIS1R",
  group_var = "AgeGroup"
)

result
```


##### {{< iconify mdi gender-transgender >}} Geslacht


```{r perf-genai-overtime-gender-2}
# Kijk goed naar de foto's hieronder. Welke foto is niet gemaakt met artificiële intelligentie (AI)?
result <- create_timeline(
  data = data,
  title = "Kijk goed naar de foto's hieronder. Welke foto is niet gemaakt met artificiële intelligentie (AI)?",
  time_var = "wave_time_label",
  chart_type = "line",
  response_filter = 1,
  y_min = 0,
  y_max = 100,
  x_label = "",
  y_label = "Percentage who selected/answered correctly",
  color_palette = c("#3D7271", "#E28D50", "#F5D76E", "#C7E6D5", "#0F6B5A", "#BABACD"),
  response_filter_label = NULL,
  weight_var = "weging_GAMO",
  response_var = "PAIS1R",
  group_var = "geslacht"
)

result
```


##### {{< iconify ph graduation-cap-fill >}} Opleidingsniveau


```{r perf-genai-overtime-edu-2}
# Kijk goed naar de foto's hieronder. Welke foto is niet gemaakt met artificiële intelligentie (AI)?
result <- create_timeline(
  data = data,
  title = "Kijk goed naar de foto's hieronder. Welke foto is niet gemaakt met artificiële intelligentie (AI)?",
  time_var = "wave_time_label",
  chart_type = "line",
  response_filter = 1,
  y_min = 0,
  y_max = 100,
  x_label = "",
  y_label = "Percentage who selected/answered correctly",
  color_palette = c("#3D7271", "#E28D50", "#F5D76E", "#C7E6D5", "#0F6B5A", "#BABACD"),
  response_filter_label = NULL,
  weight_var = "weging_GAMO",
  response_var = "PAIS1R",
  group_var = "Education"
)

result
```


##### {{< iconify ph globe-hemisphere-east >}} Migratieachtergrond


```{r perf-genai-overtime-mig-2}
# Kijk goed naar de foto's hieronder. Welke foto is niet gemaakt met artificiële intelligentie (AI)?
result <- create_timeline(
  data = data,
  title = "Kijk goed naar de foto's hieronder. Welke foto is niet gemaakt met artificiële intelligentie (AI)?",
  time_var = "wave_time_label",
  chart_type = "line",
  response_filter = 1,
  y_min = 0,
  y_max = 100,
  x_label = "",
  y_label = "Percentage who selected/answered correctly",
  color_palette = c("#3D7271", "#E28D50", "#F5D76E", "#C7E6D5", "#0F6B5A", "#BABACD"),
  response_filter_label = NULL,
  weight_var = "weging_GAMO",
  response_var = "PAIS1R",
  group_var = "MigrationBackground"
)

result
```


:::


:::

