---
title: "{{< iconify ph magic-wand-fill >}} Gen AI"
format: html
---

```{r}
#| include: false
library(dashboardr)
```

**DIT IS EEN MOCKUP VERSIE GELIEVE NIET TE CITEREN**

**Generatieve AI competentie** heeft betrekking op het omgaan met AI-tools zoals ChatGPT: weten hoe AI-gegenereerde informatie te verifiëren, effectieve prompts schrijven, AI-gegenereerde content detecteren, en de mogelijkheden en beperkingen van GenAI begrijpen.

```{r setup}
#| echo: false
#| warning: false
#| message: false
#| error: false
#| results: 'hide'

# Load required libraries
library(dashboardr)
library(dplyr)
library(highcharter)

# Global chunk options
knitr::opts_chunk$set(
  echo = FALSE,
  warning = FALSE,
  message = FALSE,
  error = FALSE,
  fig.width = 12,
  fig.height = 8,
  dpi = 300
)

# Load data from dataset_4014obs.rds
data <- readRDS('dataset_4014obs.rds')

# Data summary
cat('Dataset loaded:', nrow(data), 'rows,', ncol(data), 'columns\n')

# Create filtered datasets
# Each filter is applied once and reused across visualizations

data_filtered_984a0efe <- data %>% dplyr::filter(wave == 1)
data_filtered_4af682fd <- data %>% dplyr::filter(wave == 2)

```

## {{< iconify ph lightning-fill >}} Gen AI Vaardigheden


**Vaardigheden** meet het *zelfgerapporteerde vermogen* van deelnemers om een ​​breed scala aan digitale taken uit te voeren. Deze items leggen vast hoe zelfverzekerd mensen zich voelen bij het zoeken naar informatie.
[{{< iconify ph cards >}} Bekijk alle Vaardigheden-resultaten](skills.html)


::: {.panel-tabset}

### {{< iconify ph number-circle-one-fill >}} Ronde 1


::: {.panel-tabset}

##### {{< iconify ph users-fill >}} Algemeen


```{r genai-wave1-overall-2}
# GenAI Skills
result <- create_stackedbars(
  data = data_filtered_984a0efe,
  title = "GenAI Skills",
  questions = c("SGAI1", "SGAI2", "SGAI3"),
  question_labels = c("Ik weet meestal wanneer de inhoud die GenAI, zoals ChatGPT, voor mij maakt juiste informatie bevat", "Ik weet welke vragen (of 'prompts') ik aan GenAI, zoals ChatGPT, moet stellen om tot een bruikbaar resultaat te komen", "Ik weet hoe ik kan controleren of een tekst of een foto is gemaakt door GenAI, zoals ChatGPT, in plaats van door een mens"),
  stacked_type = "percent",
  color_palette = c("#3D7271", "#E28D50", "#F5D76E", "#C7E6D5", "#0F6B5A", "#BABACD"),
  horizontal = TRUE,
  x_label = "",
  stack_breaks = c(0.5, 2.5, 3.5, 5.5),
  stack_bin_labels = c("Helemaal Onwaar (1-2)", "Niet onwaar en niet waar (3)", "Helemaal Waar (4-5)"),
  stack_order = c("Helemaal Waar (4-5)", "Niet onwaar en niet waar (3)", "Helemaal Onwaar (1-2)"),
  stack_label = NULL,
  weight_var = "weging_GAMO"
)

result
```


##### {{< iconify mdi:human-male-male-child >}} Leeftijd


::: {.panel-tabset}

###### {{< iconify ph chat-circle-fill >}} Vraag 1


```{r genai-wave1-age-item1-2}
# Ik weet meestal wanneer de inhoud die GenAI, zoals ChatGPT, voor mij maakt juiste informatie bevat
result <- create_stackedbar(
  data = data_filtered_984a0efe,
  title = "Ik weet meestal wanneer de inhoud die GenAI, zoals ChatGPT, voor mij maakt juiste informatie bevat",
  stacked_type = "percent",
  horizontal = TRUE,
  stack_breaks = c(0.5, 2.5, 3.5, 5.5),
  stack_bin_labels = c("Helemaal Onwaar (1-2)", "Niet onwaar en niet waar (3)", "Helemaal Waar (4-5)"),
  stack_order = c("Helemaal Waar (4-5)", "Niet onwaar en niet waar (3)", "Helemaal Onwaar (1-2)"),
  color_palette = c("#3D7271", "#E28D50", "#F5D76E", "#C7E6D5", "#0F6B5A", "#BABACD"),
  weight_var = "weging_GAMO",
  x_var = "AgeGroup",
  x_label = "Leeftijd",
  stack_var = "SGAI1"
)

result
```


###### {{< iconify ph chat-circle-fill >}} Vraag 2


```{r genai-wave1-age-item2-2}
# Ik weet welke vragen (of 'prompts') ik aan GenAI, zoals ChatGPT, moet stellen om tot een bruikbaar resultaat te komen
result <- create_stackedbar(
  data = data_filtered_984a0efe,
  title = "Ik weet welke vragen (of 'prompts') ik aan GenAI, zoals ChatGPT, moet stellen om tot een bruikbaar resultaat te komen",
  stacked_type = "percent",
  horizontal = TRUE,
  stack_breaks = c(0.5, 2.5, 3.5, 5.5),
  stack_bin_labels = c("Helemaal Onwaar (1-2)", "Niet onwaar en niet waar (3)", "Helemaal Waar (4-5)"),
  stack_order = c("Helemaal Waar (4-5)", "Niet onwaar en niet waar (3)", "Helemaal Onwaar (1-2)"),
  color_palette = c("#3D7271", "#E28D50", "#F5D76E", "#C7E6D5", "#0F6B5A", "#BABACD"),
  weight_var = "weging_GAMO",
  x_var = "AgeGroup",
  x_label = "Leeftijd",
  stack_var = "SGAI2"
)

result
```


###### {{< iconify ph chat-circle-fill >}} Vraag 3


```{r genai-wave1-age-item3-2}
# Ik weet hoe ik kan controleren of een tekst of een foto is gemaakt door GenAI, zoals ChatGPT, in plaats van door een mens
result <- create_stackedbar(
  data = data_filtered_984a0efe,
  title = "Ik weet hoe ik kan controleren of een tekst of een foto is gemaakt door GenAI, zoals ChatGPT, in plaats van door een mens",
  stacked_type = "percent",
  horizontal = TRUE,
  stack_breaks = c(0.5, 2.5, 3.5, 5.5),
  stack_bin_labels = c("Helemaal Onwaar (1-2)", "Niet onwaar en niet waar (3)", "Helemaal Waar (4-5)"),
  stack_order = c("Helemaal Waar (4-5)", "Niet onwaar en niet waar (3)", "Helemaal Onwaar (1-2)"),
  color_palette = c("#3D7271", "#E28D50", "#F5D76E", "#C7E6D5", "#0F6B5A", "#BABACD"),
  weight_var = "weging_GAMO",
  x_var = "AgeGroup",
  x_label = "Leeftijd",
  stack_var = "SGAI3"
)

result
```


:::


##### {{< iconify mdi gender-transgender >}} Geslacht


::: {.panel-tabset}

###### {{< iconify ph chat-circle-fill >}} Vraag 1


```{r genai-wave1-gender-item1-2}
# Ik weet meestal wanneer de inhoud die GenAI, zoals ChatGPT, voor mij maakt juiste informatie bevat
result <- create_stackedbar(
  data = data_filtered_984a0efe,
  title = "Ik weet meestal wanneer de inhoud die GenAI, zoals ChatGPT, voor mij maakt juiste informatie bevat",
  stacked_type = "percent",
  horizontal = TRUE,
  stack_breaks = c(0.5, 2.5, 3.5, 5.5),
  stack_bin_labels = c("Helemaal Onwaar (1-2)", "Niet onwaar en niet waar (3)", "Helemaal Waar (4-5)"),
  stack_order = c("Helemaal Waar (4-5)", "Niet onwaar en niet waar (3)", "Helemaal Onwaar (1-2)"),
  color_palette = c("#3D7271", "#E28D50", "#F5D76E", "#C7E6D5", "#0F6B5A", "#BABACD"),
  weight_var = "weging_GAMO",
  x_var = "geslacht",
  x_label = "Geslacht",
  stack_var = "SGAI1"
)

result
```


###### {{< iconify ph chat-circle-fill >}} Vraag 2


```{r genai-wave1-gender-item2-2}
# Ik weet welke vragen (of 'prompts') ik aan GenAI, zoals ChatGPT, moet stellen om tot een bruikbaar resultaat te komen
result <- create_stackedbar(
  data = data_filtered_984a0efe,
  title = "Ik weet welke vragen (of 'prompts') ik aan GenAI, zoals ChatGPT, moet stellen om tot een bruikbaar resultaat te komen",
  stacked_type = "percent",
  horizontal = TRUE,
  stack_breaks = c(0.5, 2.5, 3.5, 5.5),
  stack_bin_labels = c("Helemaal Onwaar (1-2)", "Niet onwaar en niet waar (3)", "Helemaal Waar (4-5)"),
  stack_order = c("Helemaal Waar (4-5)", "Niet onwaar en niet waar (3)", "Helemaal Onwaar (1-2)"),
  color_palette = c("#3D7271", "#E28D50", "#F5D76E", "#C7E6D5", "#0F6B5A", "#BABACD"),
  weight_var = "weging_GAMO",
  x_var = "geslacht",
  x_label = "Geslacht",
  stack_var = "SGAI2"
)

result
```


###### {{< iconify ph chat-circle-fill >}} Vraag 3


```{r genai-wave1-gender-item3-2}
# Ik weet hoe ik kan controleren of een tekst of een foto is gemaakt door GenAI, zoals ChatGPT, in plaats van door een mens
result <- create_stackedbar(
  data = data_filtered_984a0efe,
  title = "Ik weet hoe ik kan controleren of een tekst of een foto is gemaakt door GenAI, zoals ChatGPT, in plaats van door een mens",
  stacked_type = "percent",
  horizontal = TRUE,
  stack_breaks = c(0.5, 2.5, 3.5, 5.5),
  stack_bin_labels = c("Helemaal Onwaar (1-2)", "Niet onwaar en niet waar (3)", "Helemaal Waar (4-5)"),
  stack_order = c("Helemaal Waar (4-5)", "Niet onwaar en niet waar (3)", "Helemaal Onwaar (1-2)"),
  color_palette = c("#3D7271", "#E28D50", "#F5D76E", "#C7E6D5", "#0F6B5A", "#BABACD"),
  weight_var = "weging_GAMO",
  x_var = "geslacht",
  x_label = "Geslacht",
  stack_var = "SGAI3"
)

result
```


:::


##### {{< iconify ph graduation-cap-fill >}} Opleidingsniveau


::: {.panel-tabset}

###### {{< iconify ph chat-circle-fill >}} Vraag 1


```{r genai-wave1-edu-item1-2}
# Ik weet meestal wanneer de inhoud die GenAI, zoals ChatGPT, voor mij maakt juiste informatie bevat
result <- create_stackedbar(
  data = data_filtered_984a0efe,
  title = "Ik weet meestal wanneer de inhoud die GenAI, zoals ChatGPT, voor mij maakt juiste informatie bevat",
  stacked_type = "percent",
  horizontal = TRUE,
  stack_breaks = c(0.5, 2.5, 3.5, 5.5),
  stack_bin_labels = c("Helemaal Onwaar (1-2)", "Niet onwaar en niet waar (3)", "Helemaal Waar (4-5)"),
  stack_order = c("Helemaal Waar (4-5)", "Niet onwaar en niet waar (3)", "Helemaal Onwaar (1-2)"),
  color_palette = c("#3D7271", "#E28D50", "#F5D76E", "#C7E6D5", "#0F6B5A", "#BABACD"),
  weight_var = "weging_GAMO",
  x_var = "Education",
  x_label = "Opleidingsniveau",
  stack_var = "SGAI1"
)

result
```


###### {{< iconify ph chat-circle-fill >}} Vraag 2


```{r genai-wave1-edu-item2-2}
# Ik weet welke vragen (of 'prompts') ik aan GenAI, zoals ChatGPT, moet stellen om tot een bruikbaar resultaat te komen
result <- create_stackedbar(
  data = data_filtered_984a0efe,
  title = "Ik weet welke vragen (of 'prompts') ik aan GenAI, zoals ChatGPT, moet stellen om tot een bruikbaar resultaat te komen",
  stacked_type = "percent",
  horizontal = TRUE,
  stack_breaks = c(0.5, 2.5, 3.5, 5.5),
  stack_bin_labels = c("Helemaal Onwaar (1-2)", "Niet onwaar en niet waar (3)", "Helemaal Waar (4-5)"),
  stack_order = c("Helemaal Waar (4-5)", "Niet onwaar en niet waar (3)", "Helemaal Onwaar (1-2)"),
  color_palette = c("#3D7271", "#E28D50", "#F5D76E", "#C7E6D5", "#0F6B5A", "#BABACD"),
  weight_var = "weging_GAMO",
  x_var = "Education",
  x_label = "Opleidingsniveau",
  stack_var = "SGAI2"
)

result
```


###### {{< iconify ph chat-circle-fill >}} Vraag 3


```{r genai-wave1-edu-item3-2}
# Ik weet hoe ik kan controleren of een tekst of een foto is gemaakt door GenAI, zoals ChatGPT, in plaats van door een mens
result <- create_stackedbar(
  data = data_filtered_984a0efe,
  title = "Ik weet hoe ik kan controleren of een tekst of een foto is gemaakt door GenAI, zoals ChatGPT, in plaats van door een mens",
  stacked_type = "percent",
  horizontal = TRUE,
  stack_breaks = c(0.5, 2.5, 3.5, 5.5),
  stack_bin_labels = c("Helemaal Onwaar (1-2)", "Niet onwaar en niet waar (3)", "Helemaal Waar (4-5)"),
  stack_order = c("Helemaal Waar (4-5)", "Niet onwaar en niet waar (3)", "Helemaal Onwaar (1-2)"),
  color_palette = c("#3D7271", "#E28D50", "#F5D76E", "#C7E6D5", "#0F6B5A", "#BABACD"),
  weight_var = "weging_GAMO",
  x_var = "Education",
  x_label = "Opleidingsniveau",
  stack_var = "SGAI3"
)

result
```


:::


##### {{< iconify ph globe-hemisphere-east >}} Migratieachtergrond


::: {.panel-tabset}

###### {{< iconify ph chat-circle-fill >}} Vraag 1


```{r genai-wave1-mig-item1-2}
# Ik weet meestal wanneer de inhoud die GenAI, zoals ChatGPT, voor mij maakt juiste informatie bevat
result <- create_stackedbar(
  data = data_filtered_984a0efe,
  title = "Ik weet meestal wanneer de inhoud die GenAI, zoals ChatGPT, voor mij maakt juiste informatie bevat",
  stacked_type = "percent",
  horizontal = TRUE,
  stack_breaks = c(0.5, 2.5, 3.5, 5.5),
  stack_bin_labels = c("Helemaal Onwaar (1-2)", "Niet onwaar en niet waar (3)", "Helemaal Waar (4-5)"),
  stack_order = c("Helemaal Waar (4-5)", "Niet onwaar en niet waar (3)", "Helemaal Onwaar (1-2)"),
  color_palette = c("#3D7271", "#E28D50", "#F5D76E", "#C7E6D5", "#0F6B5A", "#BABACD"),
  weight_var = "weging_GAMO",
  x_var = "MigrationBackground",
  x_label = "Migratieachtergrond",
  stack_var = "SGAI1"
)

result
```


###### {{< iconify ph chat-circle-fill >}} Vraag 2


```{r genai-wave1-mig-item2-2}
# Ik weet welke vragen (of 'prompts') ik aan GenAI, zoals ChatGPT, moet stellen om tot een bruikbaar resultaat te komen
result <- create_stackedbar(
  data = data_filtered_984a0efe,
  title = "Ik weet welke vragen (of 'prompts') ik aan GenAI, zoals ChatGPT, moet stellen om tot een bruikbaar resultaat te komen",
  stacked_type = "percent",
  horizontal = TRUE,
  stack_breaks = c(0.5, 2.5, 3.5, 5.5),
  stack_bin_labels = c("Helemaal Onwaar (1-2)", "Niet onwaar en niet waar (3)", "Helemaal Waar (4-5)"),
  stack_order = c("Helemaal Waar (4-5)", "Niet onwaar en niet waar (3)", "Helemaal Onwaar (1-2)"),
  color_palette = c("#3D7271", "#E28D50", "#F5D76E", "#C7E6D5", "#0F6B5A", "#BABACD"),
  weight_var = "weging_GAMO",
  x_var = "MigrationBackground",
  x_label = "Migratieachtergrond",
  stack_var = "SGAI2"
)

result
```


###### {{< iconify ph chat-circle-fill >}} Vraag 3


```{r genai-wave1-mig-item3-2}
# Ik weet hoe ik kan controleren of een tekst of een foto is gemaakt door GenAI, zoals ChatGPT, in plaats van door een mens
result <- create_stackedbar(
  data = data_filtered_984a0efe,
  title = "Ik weet hoe ik kan controleren of een tekst of een foto is gemaakt door GenAI, zoals ChatGPT, in plaats van door een mens",
  stacked_type = "percent",
  horizontal = TRUE,
  stack_breaks = c(0.5, 2.5, 3.5, 5.5),
  stack_bin_labels = c("Helemaal Onwaar (1-2)", "Niet onwaar en niet waar (3)", "Helemaal Waar (4-5)"),
  stack_order = c("Helemaal Waar (4-5)", "Niet onwaar en niet waar (3)", "Helemaal Onwaar (1-2)"),
  color_palette = c("#3D7271", "#E28D50", "#F5D76E", "#C7E6D5", "#0F6B5A", "#BABACD"),
  weight_var = "weging_GAMO",
  x_var = "MigrationBackground",
  x_label = "Migratieachtergrond",
  stack_var = "SGAI3"
)

result
```


:::


:::


### {{< iconify ph number-circle-two-fill >}} Ronde 2


::: {.panel-tabset}

##### {{< iconify ph users-fill >}} Algemeen


```{r genai-wave2-overall-2}
# GenAI Skills
result <- create_stackedbars(
  data = data_filtered_4af682fd,
  title = "GenAI Skills",
  questions = c("SGAI1", "SGAI2", "SGAI3", "SGAI4", "SGAI5"),
  question_labels = c("Ik weet meestal wanneer de inhoud die GenAI, zoals ChatGPT, voor mij maakt juiste informatie bevat", "Ik weet welke vragen (of 'prompts') ik aan GenAI, zoals ChatGPT, moet stellen om tot een bruikbaar resultaat te komen", "Ik weet hoe ik kan controleren of een tekst of een foto is gemaakt door GenAI, zoals ChatGPT, in plaats van door een mens", "Ik weet hoe ik ChatGPT kan gebruiken voor nieuwe ideeën of oplossingen", "Ik weet wanneer het gebruik van ChatGPT voor morele problemen kan zorgen (bijvoorbeeld misleiding of privacy schending)"),
  stacked_type = "percent",
  color_palette = c("#3D7271", "#E28D50", "#F5D76E", "#C7E6D5", "#0F6B5A", "#BABACD"),
  horizontal = TRUE,
  x_label = "",
  stack_breaks = c(0.5, 2.5, 3.5, 5.5),
  stack_bin_labels = c("Helemaal Onwaar (1-2)", "Niet onwaar en niet waar (3)", "Helemaal Waar (4-5)"),
  stack_order = c("Helemaal Waar (4-5)", "Niet onwaar en niet waar (3)", "Helemaal Onwaar (1-2)"),
  stack_label = NULL,
  weight_var = "weging_GAMO"
)

result
```


##### {{< iconify mdi:human-male-male-child >}} Leeftijd


::: {.panel-tabset}

###### {{< iconify ph chat-circle-fill >}} Vraag 1


```{r genai-wave2-age-item1-2}
# Ik weet meestal wanneer de inhoud die GenAI, zoals ChatGPT, voor mij maakt juiste informatie bevat
result <- create_stackedbar(
  data = data_filtered_4af682fd,
  title = "Ik weet meestal wanneer de inhoud die GenAI, zoals ChatGPT, voor mij maakt juiste informatie bevat",
  stacked_type = "percent",
  horizontal = TRUE,
  stack_breaks = c(0.5, 2.5, 3.5, 5.5),
  stack_bin_labels = c("Helemaal Onwaar (1-2)", "Niet onwaar en niet waar (3)", "Helemaal Waar (4-5)"),
  stack_order = c("Helemaal Waar (4-5)", "Niet onwaar en niet waar (3)", "Helemaal Onwaar (1-2)"),
  color_palette = c("#3D7271", "#E28D50", "#F5D76E", "#C7E6D5", "#0F6B5A", "#BABACD"),
  weight_var = "weging_GAMO",
  x_var = "AgeGroup",
  x_label = "Leeftijd",
  stack_var = "SGAI1"
)

result
```


###### {{< iconify ph chat-circle-fill >}} Vraag 2


```{r genai-wave2-age-item2-2}
# Ik weet welke vragen (of 'prompts') ik aan GenAI, zoals ChatGPT, moet stellen om tot een bruikbaar resultaat te komen
result <- create_stackedbar(
  data = data_filtered_4af682fd,
  title = "Ik weet welke vragen (of 'prompts') ik aan GenAI, zoals ChatGPT, moet stellen om tot een bruikbaar resultaat te komen",
  stacked_type = "percent",
  horizontal = TRUE,
  stack_breaks = c(0.5, 2.5, 3.5, 5.5),
  stack_bin_labels = c("Helemaal Onwaar (1-2)", "Niet onwaar en niet waar (3)", "Helemaal Waar (4-5)"),
  stack_order = c("Helemaal Waar (4-5)", "Niet onwaar en niet waar (3)", "Helemaal Onwaar (1-2)"),
  color_palette = c("#3D7271", "#E28D50", "#F5D76E", "#C7E6D5", "#0F6B5A", "#BABACD"),
  weight_var = "weging_GAMO",
  x_var = "AgeGroup",
  x_label = "Leeftijd",
  stack_var = "SGAI2"
)

result
```


###### {{< iconify ph chat-circle-fill >}} Vraag 3


```{r genai-wave2-age-item3-2}
# Ik weet hoe ik kan controleren of een tekst of een foto is gemaakt door GenAI, zoals ChatGPT, in plaats van door een mens
result <- create_stackedbar(
  data = data_filtered_4af682fd,
  title = "Ik weet hoe ik kan controleren of een tekst of een foto is gemaakt door GenAI, zoals ChatGPT, in plaats van door een mens",
  stacked_type = "percent",
  horizontal = TRUE,
  stack_breaks = c(0.5, 2.5, 3.5, 5.5),
  stack_bin_labels = c("Helemaal Onwaar (1-2)", "Niet onwaar en niet waar (3)", "Helemaal Waar (4-5)"),
  stack_order = c("Helemaal Waar (4-5)", "Niet onwaar en niet waar (3)", "Helemaal Onwaar (1-2)"),
  color_palette = c("#3D7271", "#E28D50", "#F5D76E", "#C7E6D5", "#0F6B5A", "#BABACD"),
  weight_var = "weging_GAMO",
  x_var = "AgeGroup",
  x_label = "Leeftijd",
  stack_var = "SGAI3"
)

result
```


###### {{< iconify ph chat-circle-fill >}} Vraag 4


```{r genai-wave2-age-item4-2}
# Ik weet hoe ik ChatGPT kan gebruiken voor nieuwe ideeën of oplossingen
result <- create_stackedbar(
  data = data_filtered_4af682fd,
  title = "Ik weet hoe ik ChatGPT kan gebruiken voor nieuwe ideeën of oplossingen",
  stacked_type = "percent",
  horizontal = TRUE,
  stack_breaks = c(0.5, 2.5, 3.5, 5.5),
  stack_bin_labels = c("Helemaal Onwaar (1-2)", "Niet onwaar en niet waar (3)", "Helemaal Waar (4-5)"),
  stack_order = c("Helemaal Waar (4-5)", "Niet onwaar en niet waar (3)", "Helemaal Onwaar (1-2)"),
  color_palette = c("#3D7271", "#E28D50", "#F5D76E", "#C7E6D5", "#0F6B5A", "#BABACD"),
  weight_var = "weging_GAMO",
  x_var = "AgeGroup",
  x_label = "Leeftijd",
  stack_var = "SGAI4"
)

result
```


###### {{< iconify ph chat-circle-fill >}} Vraag 5


```{r genai-wave2-age-item5-2}
# Ik weet wanneer het gebruik van ChatGPT voor morele problemen kan zorgen (bijvoorbeeld misleiding of privacy schending)
result <- create_stackedbar(
  data = data_filtered_4af682fd,
  title = "Ik weet wanneer het gebruik van ChatGPT voor morele problemen kan zorgen (bijvoorbeeld misleiding of privacy schending)",
  stacked_type = "percent",
  horizontal = TRUE,
  stack_breaks = c(0.5, 2.5, 3.5, 5.5),
  stack_bin_labels = c("Helemaal Onwaar (1-2)", "Niet onwaar en niet waar (3)", "Helemaal Waar (4-5)"),
  stack_order = c("Helemaal Waar (4-5)", "Niet onwaar en niet waar (3)", "Helemaal Onwaar (1-2)"),
  color_palette = c("#3D7271", "#E28D50", "#F5D76E", "#C7E6D5", "#0F6B5A", "#BABACD"),
  weight_var = "weging_GAMO",
  x_var = "AgeGroup",
  x_label = "Leeftijd",
  stack_var = "SGAI5"
)

result
```


:::


##### {{< iconify mdi gender-transgender >}} Geslacht


::: {.panel-tabset}

###### {{< iconify ph chat-circle-fill >}} Vraag 1


```{r genai-wave2-gender-item1-2}
# Ik weet meestal wanneer de inhoud die GenAI, zoals ChatGPT, voor mij maakt juiste informatie bevat
result <- create_stackedbar(
  data = data_filtered_4af682fd,
  title = "Ik weet meestal wanneer de inhoud die GenAI, zoals ChatGPT, voor mij maakt juiste informatie bevat",
  stacked_type = "percent",
  horizontal = TRUE,
  stack_breaks = c(0.5, 2.5, 3.5, 5.5),
  stack_bin_labels = c("Helemaal Onwaar (1-2)", "Niet onwaar en niet waar (3)", "Helemaal Waar (4-5)"),
  stack_order = c("Helemaal Waar (4-5)", "Niet onwaar en niet waar (3)", "Helemaal Onwaar (1-2)"),
  color_palette = c("#3D7271", "#E28D50", "#F5D76E", "#C7E6D5", "#0F6B5A", "#BABACD"),
  weight_var = "weging_GAMO",
  x_var = "geslacht",
  x_label = "Geslacht",
  stack_var = "SGAI1"
)

result
```


###### {{< iconify ph chat-circle-fill >}} Vraag 2


```{r genai-wave2-gender-item2-2}
# Ik weet welke vragen (of 'prompts') ik aan GenAI, zoals ChatGPT, moet stellen om tot een bruikbaar resultaat te komen
result <- create_stackedbar(
  data = data_filtered_4af682fd,
  title = "Ik weet welke vragen (of 'prompts') ik aan GenAI, zoals ChatGPT, moet stellen om tot een bruikbaar resultaat te komen",
  stacked_type = "percent",
  horizontal = TRUE,
  stack_breaks = c(0.5, 2.5, 3.5, 5.5),
  stack_bin_labels = c("Helemaal Onwaar (1-2)", "Niet onwaar en niet waar (3)", "Helemaal Waar (4-5)"),
  stack_order = c("Helemaal Waar (4-5)", "Niet onwaar en niet waar (3)", "Helemaal Onwaar (1-2)"),
  color_palette = c("#3D7271", "#E28D50", "#F5D76E", "#C7E6D5", "#0F6B5A", "#BABACD"),
  weight_var = "weging_GAMO",
  x_var = "geslacht",
  x_label = "Geslacht",
  stack_var = "SGAI2"
)

result
```


###### {{< iconify ph chat-circle-fill >}} Vraag 3


```{r genai-wave2-gender-item3-2}
# Ik weet hoe ik kan controleren of een tekst of een foto is gemaakt door GenAI, zoals ChatGPT, in plaats van door een mens
result <- create_stackedbar(
  data = data_filtered_4af682fd,
  title = "Ik weet hoe ik kan controleren of een tekst of een foto is gemaakt door GenAI, zoals ChatGPT, in plaats van door een mens",
  stacked_type = "percent",
  horizontal = TRUE,
  stack_breaks = c(0.5, 2.5, 3.5, 5.5),
  stack_bin_labels = c("Helemaal Onwaar (1-2)", "Niet onwaar en niet waar (3)", "Helemaal Waar (4-5)"),
  stack_order = c("Helemaal Waar (4-5)", "Niet onwaar en niet waar (3)", "Helemaal Onwaar (1-2)"),
  color_palette = c("#3D7271", "#E28D50", "#F5D76E", "#C7E6D5", "#0F6B5A", "#BABACD"),
  weight_var = "weging_GAMO",
  x_var = "geslacht",
  x_label = "Geslacht",
  stack_var = "SGAI3"
)

result
```


###### {{< iconify ph chat-circle-fill >}} Vraag 4


```{r genai-wave2-gender-item4-2}
# Ik weet hoe ik ChatGPT kan gebruiken voor nieuwe ideeën of oplossingen
result <- create_stackedbar(
  data = data_filtered_4af682fd,
  title = "Ik weet hoe ik ChatGPT kan gebruiken voor nieuwe ideeën of oplossingen",
  stacked_type = "percent",
  horizontal = TRUE,
  stack_breaks = c(0.5, 2.5, 3.5, 5.5),
  stack_bin_labels = c("Helemaal Onwaar (1-2)", "Niet onwaar en niet waar (3)", "Helemaal Waar (4-5)"),
  stack_order = c("Helemaal Waar (4-5)", "Niet onwaar en niet waar (3)", "Helemaal Onwaar (1-2)"),
  color_palette = c("#3D7271", "#E28D50", "#F5D76E", "#C7E6D5", "#0F6B5A", "#BABACD"),
  weight_var = "weging_GAMO",
  x_var = "geslacht",
  x_label = "Geslacht",
  stack_var = "SGAI4"
)

result
```


###### {{< iconify ph chat-circle-fill >}} Vraag 5


```{r genai-wave2-gender-item5-2}
# Ik weet wanneer het gebruik van ChatGPT voor morele problemen kan zorgen (bijvoorbeeld misleiding of privacy schending)
result <- create_stackedbar(
  data = data_filtered_4af682fd,
  title = "Ik weet wanneer het gebruik van ChatGPT voor morele problemen kan zorgen (bijvoorbeeld misleiding of privacy schending)",
  stacked_type = "percent",
  horizontal = TRUE,
  stack_breaks = c(0.5, 2.5, 3.5, 5.5),
  stack_bin_labels = c("Helemaal Onwaar (1-2)", "Niet onwaar en niet waar (3)", "Helemaal Waar (4-5)"),
  stack_order = c("Helemaal Waar (4-5)", "Niet onwaar en niet waar (3)", "Helemaal Onwaar (1-2)"),
  color_palette = c("#3D7271", "#E28D50", "#F5D76E", "#C7E6D5", "#0F6B5A", "#BABACD"),
  weight_var = "weging_GAMO",
  x_var = "geslacht",
  x_label = "Geslacht",
  stack_var = "SGAI5"
)

result
```


:::


##### {{< iconify ph graduation-cap-fill >}} Opleidingsniveau


::: {.panel-tabset}

###### {{< iconify ph chat-circle-fill >}} Vraag 1


```{r genai-wave2-edu-item1-2}
# Ik weet meestal wanneer de inhoud die GenAI, zoals ChatGPT, voor mij maakt juiste informatie bevat
result <- create_stackedbar(
  data = data_filtered_4af682fd,
  title = "Ik weet meestal wanneer de inhoud die GenAI, zoals ChatGPT, voor mij maakt juiste informatie bevat",
  stacked_type = "percent",
  horizontal = TRUE,
  stack_breaks = c(0.5, 2.5, 3.5, 5.5),
  stack_bin_labels = c("Helemaal Onwaar (1-2)", "Niet onwaar en niet waar (3)", "Helemaal Waar (4-5)"),
  stack_order = c("Helemaal Waar (4-5)", "Niet onwaar en niet waar (3)", "Helemaal Onwaar (1-2)"),
  color_palette = c("#3D7271", "#E28D50", "#F5D76E", "#C7E6D5", "#0F6B5A", "#BABACD"),
  weight_var = "weging_GAMO",
  x_var = "Education",
  x_label = "Opleidingsniveau",
  stack_var = "SGAI1"
)

result
```


###### {{< iconify ph chat-circle-fill >}} Vraag 2


```{r genai-wave2-edu-item2-2}
# Ik weet welke vragen (of 'prompts') ik aan GenAI, zoals ChatGPT, moet stellen om tot een bruikbaar resultaat te komen
result <- create_stackedbar(
  data = data_filtered_4af682fd,
  title = "Ik weet welke vragen (of 'prompts') ik aan GenAI, zoals ChatGPT, moet stellen om tot een bruikbaar resultaat te komen",
  stacked_type = "percent",
  horizontal = TRUE,
  stack_breaks = c(0.5, 2.5, 3.5, 5.5),
  stack_bin_labels = c("Helemaal Onwaar (1-2)", "Niet onwaar en niet waar (3)", "Helemaal Waar (4-5)"),
  stack_order = c("Helemaal Waar (4-5)", "Niet onwaar en niet waar (3)", "Helemaal Onwaar (1-2)"),
  color_palette = c("#3D7271", "#E28D50", "#F5D76E", "#C7E6D5", "#0F6B5A", "#BABACD"),
  weight_var = "weging_GAMO",
  x_var = "Education",
  x_label = "Opleidingsniveau",
  stack_var = "SGAI2"
)

result
```


###### {{< iconify ph chat-circle-fill >}} Vraag 3


```{r genai-wave2-edu-item3-2}
# Ik weet hoe ik kan controleren of een tekst of een foto is gemaakt door GenAI, zoals ChatGPT, in plaats van door een mens
result <- create_stackedbar(
  data = data_filtered_4af682fd,
  title = "Ik weet hoe ik kan controleren of een tekst of een foto is gemaakt door GenAI, zoals ChatGPT, in plaats van door een mens",
  stacked_type = "percent",
  horizontal = TRUE,
  stack_breaks = c(0.5, 2.5, 3.5, 5.5),
  stack_bin_labels = c("Helemaal Onwaar (1-2)", "Niet onwaar en niet waar (3)", "Helemaal Waar (4-5)"),
  stack_order = c("Helemaal Waar (4-5)", "Niet onwaar en niet waar (3)", "Helemaal Onwaar (1-2)"),
  color_palette = c("#3D7271", "#E28D50", "#F5D76E", "#C7E6D5", "#0F6B5A", "#BABACD"),
  weight_var = "weging_GAMO",
  x_var = "Education",
  x_label = "Opleidingsniveau",
  stack_var = "SGAI3"
)

result
```


###### {{< iconify ph chat-circle-fill >}} Vraag 4


```{r genai-wave2-edu-item4-2}
# Ik weet hoe ik ChatGPT kan gebruiken voor nieuwe ideeën of oplossingen
result <- create_stackedbar(
  data = data_filtered_4af682fd,
  title = "Ik weet hoe ik ChatGPT kan gebruiken voor nieuwe ideeën of oplossingen",
  stacked_type = "percent",
  horizontal = TRUE,
  stack_breaks = c(0.5, 2.5, 3.5, 5.5),
  stack_bin_labels = c("Helemaal Onwaar (1-2)", "Niet onwaar en niet waar (3)", "Helemaal Waar (4-5)"),
  stack_order = c("Helemaal Waar (4-5)", "Niet onwaar en niet waar (3)", "Helemaal Onwaar (1-2)"),
  color_palette = c("#3D7271", "#E28D50", "#F5D76E", "#C7E6D5", "#0F6B5A", "#BABACD"),
  weight_var = "weging_GAMO",
  x_var = "Education",
  x_label = "Opleidingsniveau",
  stack_var = "SGAI4"
)

result
```


###### {{< iconify ph chat-circle-fill >}} Vraag 5


```{r genai-wave2-edu-item5-2}
# Ik weet wanneer het gebruik van ChatGPT voor morele problemen kan zorgen (bijvoorbeeld misleiding of privacy schending)
result <- create_stackedbar(
  data = data_filtered_4af682fd,
  title = "Ik weet wanneer het gebruik van ChatGPT voor morele problemen kan zorgen (bijvoorbeeld misleiding of privacy schending)",
  stacked_type = "percent",
  horizontal = TRUE,
  stack_breaks = c(0.5, 2.5, 3.5, 5.5),
  stack_bin_labels = c("Helemaal Onwaar (1-2)", "Niet onwaar en niet waar (3)", "Helemaal Waar (4-5)"),
  stack_order = c("Helemaal Waar (4-5)", "Niet onwaar en niet waar (3)", "Helemaal Onwaar (1-2)"),
  color_palette = c("#3D7271", "#E28D50", "#F5D76E", "#C7E6D5", "#0F6B5A", "#BABACD"),
  weight_var = "weging_GAMO",
  x_var = "Education",
  x_label = "Opleidingsniveau",
  stack_var = "SGAI5"
)

result
```


:::


##### {{< iconify ph globe-hemisphere-east >}} Migratieachtergrond


::: {.panel-tabset}

###### {{< iconify ph chat-circle-fill >}} Vraag 1


```{r genai-wave2-mig-item1-2}
# Ik weet meestal wanneer de inhoud die GenAI, zoals ChatGPT, voor mij maakt juiste informatie bevat
result <- create_stackedbar(
  data = data_filtered_4af682fd,
  title = "Ik weet meestal wanneer de inhoud die GenAI, zoals ChatGPT, voor mij maakt juiste informatie bevat",
  stacked_type = "percent",
  horizontal = TRUE,
  stack_breaks = c(0.5, 2.5, 3.5, 5.5),
  stack_bin_labels = c("Helemaal Onwaar (1-2)", "Niet onwaar en niet waar (3)", "Helemaal Waar (4-5)"),
  stack_order = c("Helemaal Waar (4-5)", "Niet onwaar en niet waar (3)", "Helemaal Onwaar (1-2)"),
  color_palette = c("#3D7271", "#E28D50", "#F5D76E", "#C7E6D5", "#0F6B5A", "#BABACD"),
  weight_var = "weging_GAMO",
  x_var = "MigrationBackground",
  x_label = "Migratieachtergrond",
  stack_var = "SGAI1"
)

result
```


###### {{< iconify ph chat-circle-fill >}} Vraag 2


```{r genai-wave2-mig-item2-2}
# Ik weet welke vragen (of 'prompts') ik aan GenAI, zoals ChatGPT, moet stellen om tot een bruikbaar resultaat te komen
result <- create_stackedbar(
  data = data_filtered_4af682fd,
  title = "Ik weet welke vragen (of 'prompts') ik aan GenAI, zoals ChatGPT, moet stellen om tot een bruikbaar resultaat te komen",
  stacked_type = "percent",
  horizontal = TRUE,
  stack_breaks = c(0.5, 2.5, 3.5, 5.5),
  stack_bin_labels = c("Helemaal Onwaar (1-2)", "Niet onwaar en niet waar (3)", "Helemaal Waar (4-5)"),
  stack_order = c("Helemaal Waar (4-5)", "Niet onwaar en niet waar (3)", "Helemaal Onwaar (1-2)"),
  color_palette = c("#3D7271", "#E28D50", "#F5D76E", "#C7E6D5", "#0F6B5A", "#BABACD"),
  weight_var = "weging_GAMO",
  x_var = "MigrationBackground",
  x_label = "Migratieachtergrond",
  stack_var = "SGAI2"
)

result
```


###### {{< iconify ph chat-circle-fill >}} Vraag 3


```{r genai-wave2-mig-item3-2}
# Ik weet hoe ik kan controleren of een tekst of een foto is gemaakt door GenAI, zoals ChatGPT, in plaats van door een mens
result <- create_stackedbar(
  data = data_filtered_4af682fd,
  title = "Ik weet hoe ik kan controleren of een tekst of een foto is gemaakt door GenAI, zoals ChatGPT, in plaats van door een mens",
  stacked_type = "percent",
  horizontal = TRUE,
  stack_breaks = c(0.5, 2.5, 3.5, 5.5),
  stack_bin_labels = c("Helemaal Onwaar (1-2)", "Niet onwaar en niet waar (3)", "Helemaal Waar (4-5)"),
  stack_order = c("Helemaal Waar (4-5)", "Niet onwaar en niet waar (3)", "Helemaal Onwaar (1-2)"),
  color_palette = c("#3D7271", "#E28D50", "#F5D76E", "#C7E6D5", "#0F6B5A", "#BABACD"),
  weight_var = "weging_GAMO",
  x_var = "MigrationBackground",
  x_label = "Migratieachtergrond",
  stack_var = "SGAI3"
)

result
```


###### {{< iconify ph chat-circle-fill >}} Vraag 4


```{r genai-wave2-mig-item4-2}
# Ik weet hoe ik ChatGPT kan gebruiken voor nieuwe ideeën of oplossingen
result <- create_stackedbar(
  data = data_filtered_4af682fd,
  title = "Ik weet hoe ik ChatGPT kan gebruiken voor nieuwe ideeën of oplossingen",
  stacked_type = "percent",
  horizontal = TRUE,
  stack_breaks = c(0.5, 2.5, 3.5, 5.5),
  stack_bin_labels = c("Helemaal Onwaar (1-2)", "Niet onwaar en niet waar (3)", "Helemaal Waar (4-5)"),
  stack_order = c("Helemaal Waar (4-5)", "Niet onwaar en niet waar (3)", "Helemaal Onwaar (1-2)"),
  color_palette = c("#3D7271", "#E28D50", "#F5D76E", "#C7E6D5", "#0F6B5A", "#BABACD"),
  weight_var = "weging_GAMO",
  x_var = "MigrationBackground",
  x_label = "Migratieachtergrond",
  stack_var = "SGAI4"
)

result
```


###### {{< iconify ph chat-circle-fill >}} Vraag 5


```{r genai-wave2-mig-item5-2}
# Ik weet wanneer het gebruik van ChatGPT voor morele problemen kan zorgen (bijvoorbeeld misleiding of privacy schending)
result <- create_stackedbar(
  data = data_filtered_4af682fd,
  title = "Ik weet wanneer het gebruik van ChatGPT voor morele problemen kan zorgen (bijvoorbeeld misleiding of privacy schending)",
  stacked_type = "percent",
  horizontal = TRUE,
  stack_breaks = c(0.5, 2.5, 3.5, 5.5),
  stack_bin_labels = c("Helemaal Onwaar (1-2)", "Niet onwaar en niet waar (3)", "Helemaal Waar (4-5)"),
  stack_order = c("Helemaal Waar (4-5)", "Niet onwaar en niet waar (3)", "Helemaal Onwaar (1-2)"),
  color_palette = c("#3D7271", "#E28D50", "#F5D76E", "#C7E6D5", "#0F6B5A", "#BABACD"),
  weight_var = "weging_GAMO",
  x_var = "MigrationBackground",
  x_label = "Migratieachtergrond",
  stack_var = "SGAI5"
)

result
```


:::


:::


### {{< iconify ph chart-line-fill >}} Verloop over tijd


::: {.panel-tabset}

##### {{< iconify ph users-fill >}} Algemeen


::: {.panel-tabset}

###### {{< iconify ph chat-circle-fill >}} Vraag 1


```{r genai-overtime-overall-item1-2}
# Ik weet meestal wanneer de inhoud die GenAI, zoals ChatGPT, voor mij maakt juiste informatie bevat
result <- create_timeline(
  data = data,
  title = "Ik weet meestal wanneer de inhoud die GenAI, zoals ChatGPT, voor mij maakt juiste informatie bevat",
  time_var = "wave_time_label",
  chart_type = "line",
  response_filter = c(4, 5),
  response_filter_label = "Percentage who answered (Completely) True (4-5)",
  response_filter_combine = TRUE,
  x_label = "",
  y_label = "Percentage who answered (Completely) True (4-5)",
  color_palette = c("#3D7271", "#E28D50", "#F5D76E", "#C7E6D5", "#0F6B5A", "#BABACD"),
  y_min = 0,
  y_max = 100,
  weight_var = "weging_GAMO",
  response_var = "SGAI1"
)

result
```


###### {{< iconify ph chat-circle-fill >}} Vraag 2


```{r genai-overtime-overall-item2-2}
# Ik weet welke vragen (of 'prompts') ik aan GenAI, zoals ChatGPT, moet stellen om tot een bruikbaar resultaat te komen
result <- create_timeline(
  data = data,
  title = "Ik weet welke vragen (of 'prompts') ik aan GenAI, zoals ChatGPT, moet stellen om tot een bruikbaar resultaat te komen",
  time_var = "wave_time_label",
  chart_type = "line",
  response_filter = c(4, 5),
  response_filter_label = "Percentage who answered (Completely) True (4-5)",
  response_filter_combine = TRUE,
  x_label = "",
  y_label = "Percentage who answered (Completely) True (4-5)",
  color_palette = c("#3D7271", "#E28D50", "#F5D76E", "#C7E6D5", "#0F6B5A", "#BABACD"),
  y_min = 0,
  y_max = 100,
  weight_var = "weging_GAMO",
  response_var = "SGAI2"
)

result
```


###### {{< iconify ph chat-circle-fill >}} Vraag 3


```{r genai-overtime-overall-item3-2}
# Ik weet hoe ik kan controleren of een tekst of een foto is gemaakt door GenAI, zoals ChatGPT, in plaats van door een mens
result <- create_timeline(
  data = data,
  title = "Ik weet hoe ik kan controleren of een tekst of een foto is gemaakt door GenAI, zoals ChatGPT, in plaats van door een mens",
  time_var = "wave_time_label",
  chart_type = "line",
  response_filter = c(4, 5),
  response_filter_label = "Percentage who answered (Completely) True (4-5)",
  response_filter_combine = TRUE,
  x_label = "",
  y_label = "Percentage who answered (Completely) True (4-5)",
  color_palette = c("#3D7271", "#E28D50", "#F5D76E", "#C7E6D5", "#0F6B5A", "#BABACD"),
  y_min = 0,
  y_max = 100,
  weight_var = "weging_GAMO",
  response_var = "SGAI3"
)

result
```


:::


##### {{< iconify mdi:human-male-male-child >}} Leeftijd


::: {.panel-tabset}

###### {{< iconify ph chat-circle-fill >}} Vraag 1


```{r genai-overtime-age-item1-2}
# Ik weet meestal wanneer de inhoud die GenAI, zoals ChatGPT, voor mij maakt juiste informatie bevat
result <- create_timeline(
  data = data,
  title = "Ik weet meestal wanneer de inhoud die GenAI, zoals ChatGPT, voor mij maakt juiste informatie bevat",
  time_var = "wave_time_label",
  chart_type = "line",
  response_filter = c(4, 5),
  x_label = "",
  y_label = "Percentage who answered (Completely) True (4-5)",
  color_palette = c("#3D7271", "#E28D50", "#F5D76E", "#C7E6D5", "#0F6B5A", "#BABACD"),
  y_min = 0,
  y_max = 100,
  weight_var = "weging_GAMO",
  response_var = "SGAI1",
  group_var = "AgeGroup"
)

result
```


###### {{< iconify ph chat-circle-fill >}} Vraag 2


```{r genai-overtime-age-item2-2}
# Ik weet welke vragen (of 'prompts') ik aan GenAI, zoals ChatGPT, moet stellen om tot een bruikbaar resultaat te komen
result <- create_timeline(
  data = data,
  title = "Ik weet welke vragen (of 'prompts') ik aan GenAI, zoals ChatGPT, moet stellen om tot een bruikbaar resultaat te komen",
  time_var = "wave_time_label",
  chart_type = "line",
  response_filter = c(4, 5),
  x_label = "",
  y_label = "Percentage who answered (Completely) True (4-5)",
  color_palette = c("#3D7271", "#E28D50", "#F5D76E", "#C7E6D5", "#0F6B5A", "#BABACD"),
  y_min = 0,
  y_max = 100,
  weight_var = "weging_GAMO",
  response_var = "SGAI2",
  group_var = "AgeGroup"
)

result
```


###### {{< iconify ph chat-circle-fill >}} Vraag 3


```{r genai-overtime-age-item3-2}
# Ik weet hoe ik kan controleren of een tekst of een foto is gemaakt door GenAI, zoals ChatGPT, in plaats van door een mens
result <- create_timeline(
  data = data,
  title = "Ik weet hoe ik kan controleren of een tekst of een foto is gemaakt door GenAI, zoals ChatGPT, in plaats van door een mens",
  time_var = "wave_time_label",
  chart_type = "line",
  response_filter = c(4, 5),
  x_label = "",
  y_label = "Percentage who answered (Completely) True (4-5)",
  color_palette = c("#3D7271", "#E28D50", "#F5D76E", "#C7E6D5", "#0F6B5A", "#BABACD"),
  y_min = 0,
  y_max = 100,
  weight_var = "weging_GAMO",
  response_var = "SGAI3",
  group_var = "AgeGroup"
)

result
```


:::


##### {{< iconify mdi gender-transgender >}} Geslacht


::: {.panel-tabset}

###### {{< iconify ph chat-circle-fill >}} Vraag 1


```{r genai-overtime-gender-item1-2}
# Ik weet meestal wanneer de inhoud die GenAI, zoals ChatGPT, voor mij maakt juiste informatie bevat
result <- create_timeline(
  data = data,
  title = "Ik weet meestal wanneer de inhoud die GenAI, zoals ChatGPT, voor mij maakt juiste informatie bevat",
  time_var = "wave_time_label",
  chart_type = "line",
  response_filter = c(4, 5),
  x_label = "",
  y_label = "Percentage who answered (Completely) True (4-5)",
  color_palette = c("#3D7271", "#E28D50", "#F5D76E", "#C7E6D5", "#0F6B5A", "#BABACD"),
  y_min = 0,
  y_max = 100,
  weight_var = "weging_GAMO",
  response_var = "SGAI1",
  group_var = "geslacht"
)

result
```


###### {{< iconify ph chat-circle-fill >}} Vraag 2


```{r genai-overtime-gender-item2-2}
# Ik weet welke vragen (of 'prompts') ik aan GenAI, zoals ChatGPT, moet stellen om tot een bruikbaar resultaat te komen
result <- create_timeline(
  data = data,
  title = "Ik weet welke vragen (of 'prompts') ik aan GenAI, zoals ChatGPT, moet stellen om tot een bruikbaar resultaat te komen",
  time_var = "wave_time_label",
  chart_type = "line",
  response_filter = c(4, 5),
  x_label = "",
  y_label = "Percentage who answered (Completely) True (4-5)",
  color_palette = c("#3D7271", "#E28D50", "#F5D76E", "#C7E6D5", "#0F6B5A", "#BABACD"),
  y_min = 0,
  y_max = 100,
  weight_var = "weging_GAMO",
  response_var = "SGAI2",
  group_var = "geslacht"
)

result
```


###### {{< iconify ph chat-circle-fill >}} Vraag 3


```{r genai-overtime-gender-item3-2}
# Ik weet hoe ik kan controleren of een tekst of een foto is gemaakt door GenAI, zoals ChatGPT, in plaats van door een mens
result <- create_timeline(
  data = data,
  title = "Ik weet hoe ik kan controleren of een tekst of een foto is gemaakt door GenAI, zoals ChatGPT, in plaats van door een mens",
  time_var = "wave_time_label",
  chart_type = "line",
  response_filter = c(4, 5),
  x_label = "",
  y_label = "Percentage who answered (Completely) True (4-5)",
  color_palette = c("#3D7271", "#E28D50", "#F5D76E", "#C7E6D5", "#0F6B5A", "#BABACD"),
  y_min = 0,
  y_max = 100,
  weight_var = "weging_GAMO",
  response_var = "SGAI3",
  group_var = "geslacht"
)

result
```


:::


##### {{< iconify ph graduation-cap-fill >}} Opleidingsniveau


::: {.panel-tabset}

###### {{< iconify ph chat-circle-fill >}} Vraag 1


```{r genai-overtime-edu-item1-2}
# Ik weet meestal wanneer de inhoud die GenAI, zoals ChatGPT, voor mij maakt juiste informatie bevat
result <- create_timeline(
  data = data,
  title = "Ik weet meestal wanneer de inhoud die GenAI, zoals ChatGPT, voor mij maakt juiste informatie bevat",
  time_var = "wave_time_label",
  chart_type = "line",
  response_filter = c(4, 5),
  x_label = "",
  y_label = "Percentage who answered (Completely) True (4-5)",
  color_palette = c("#3D7271", "#E28D50", "#F5D76E", "#C7E6D5", "#0F6B5A", "#BABACD"),
  y_min = 0,
  y_max = 100,
  weight_var = "weging_GAMO",
  response_var = "SGAI1",
  group_var = "Education"
)

result
```


###### {{< iconify ph chat-circle-fill >}} Vraag 2


```{r genai-overtime-edu-item2-2}
# Ik weet welke vragen (of 'prompts') ik aan GenAI, zoals ChatGPT, moet stellen om tot een bruikbaar resultaat te komen
result <- create_timeline(
  data = data,
  title = "Ik weet welke vragen (of 'prompts') ik aan GenAI, zoals ChatGPT, moet stellen om tot een bruikbaar resultaat te komen",
  time_var = "wave_time_label",
  chart_type = "line",
  response_filter = c(4, 5),
  x_label = "",
  y_label = "Percentage who answered (Completely) True (4-5)",
  color_palette = c("#3D7271", "#E28D50", "#F5D76E", "#C7E6D5", "#0F6B5A", "#BABACD"),
  y_min = 0,
  y_max = 100,
  weight_var = "weging_GAMO",
  response_var = "SGAI2",
  group_var = "Education"
)

result
```


###### {{< iconify ph chat-circle-fill >}} Vraag 3


```{r genai-overtime-edu-item3-2}
# Ik weet hoe ik kan controleren of een tekst of een foto is gemaakt door GenAI, zoals ChatGPT, in plaats van door een mens
result <- create_timeline(
  data = data,
  title = "Ik weet hoe ik kan controleren of een tekst of een foto is gemaakt door GenAI, zoals ChatGPT, in plaats van door een mens",
  time_var = "wave_time_label",
  chart_type = "line",
  response_filter = c(4, 5),
  x_label = "",
  y_label = "Percentage who answered (Completely) True (4-5)",
  color_palette = c("#3D7271", "#E28D50", "#F5D76E", "#C7E6D5", "#0F6B5A", "#BABACD"),
  y_min = 0,
  y_max = 100,
  weight_var = "weging_GAMO",
  response_var = "SGAI3",
  group_var = "Education"
)

result
```


:::


##### {{< iconify ph globe-hemisphere-east >}} Migratieachtergrond


::: {.panel-tabset}

###### {{< iconify ph chat-circle-fill >}} Vraag 1


```{r genai-overtime-mig-item1-2}
# Ik weet meestal wanneer de inhoud die GenAI, zoals ChatGPT, voor mij maakt juiste informatie bevat
result <- create_timeline(
  data = data,
  title = "Ik weet meestal wanneer de inhoud die GenAI, zoals ChatGPT, voor mij maakt juiste informatie bevat",
  time_var = "wave_time_label",
  chart_type = "line",
  response_filter = c(4, 5),
  x_label = "",
  y_label = "Percentage who answered (Completely) True (4-5)",
  color_palette = c("#3D7271", "#E28D50", "#F5D76E", "#C7E6D5", "#0F6B5A", "#BABACD"),
  y_min = 0,
  y_max = 100,
  weight_var = "weging_GAMO",
  response_var = "SGAI1",
  group_var = "MigrationBackground"
)

result
```


###### {{< iconify ph chat-circle-fill >}} Vraag 2


```{r genai-overtime-mig-item2-2}
# Ik weet welke vragen (of 'prompts') ik aan GenAI, zoals ChatGPT, moet stellen om tot een bruikbaar resultaat te komen
result <- create_timeline(
  data = data,
  title = "Ik weet welke vragen (of 'prompts') ik aan GenAI, zoals ChatGPT, moet stellen om tot een bruikbaar resultaat te komen",
  time_var = "wave_time_label",
  chart_type = "line",
  response_filter = c(4, 5),
  x_label = "",
  y_label = "Percentage who answered (Completely) True (4-5)",
  color_palette = c("#3D7271", "#E28D50", "#F5D76E", "#C7E6D5", "#0F6B5A", "#BABACD"),
  y_min = 0,
  y_max = 100,
  weight_var = "weging_GAMO",
  response_var = "SGAI2",
  group_var = "MigrationBackground"
)

result
```


###### {{< iconify ph chat-circle-fill >}} Vraag 3


```{r genai-overtime-mig-item3-2}
# Ik weet hoe ik kan controleren of een tekst of een foto is gemaakt door GenAI, zoals ChatGPT, in plaats van door een mens
result <- create_timeline(
  data = data,
  title = "Ik weet hoe ik kan controleren of een tekst of een foto is gemaakt door GenAI, zoals ChatGPT, in plaats van door een mens",
  time_var = "wave_time_label",
  chart_type = "line",
  response_filter = c(4, 5),
  x_label = "",
  y_label = "Percentage who answered (Completely) True (4-5)",
  color_palette = c("#3D7271", "#E28D50", "#F5D76E", "#C7E6D5", "#0F6B5A", "#BABACD"),
  y_min = 0,
  y_max = 100,
  weight_var = "weging_GAMO",
  response_var = "SGAI3",
  group_var = "MigrationBackground"
)

result
```


:::


:::


:::

## {{< iconify ph book-open-fill >}} Gen AI Kennis


**Kennis** meet wat deelnemers *weten* over de digitale wereld. Deze items testen het feitelijke begrip door respondenten te laten aangeven of beweringen waar of onwaar zijn.
[{{< iconify ph cards >}} Bekijk alle Kennisresultaten](knowledge.html)


::: {.panel-tabset}

### {{< iconify ph number-circle-one-fill >}} Ronde 1


::: {.panel-tabset}

##### {{< iconify ph users-fill >}} Algemeen


```{r kgai-wave1-overall-2}
# 
result <- create_stackedbars(
  data = data_filtered_984a0efe,
  title = "",
  questions = c("KGAI1RC", "KGAI2RC", "KGAI3RC", "KGAI4RC", "KGAI5RC"),
  question_labels = c("Omdat GenAI, zoals ChatGPT, veel websites van het internet doorzoekt, is de informatie die het geeft betrouwbaar", "Het gebruik van GenAI, zoals ChatGPT, heeft bijna geen invloed op het milieu", "Iemand anders kan ook toegang krijgen tot de informatie die je aan GenAI, zoals ChatGPT, geeft", "Mensen kunnen genAI gebruiken om afbeeldingen, video's of audiofragmenten te maken van gebeurtenissen of mensen die niet echt bestaan of die niet echt hebben plaatsgevonden (bijvoorbeeld 'deepfakes')", "GenAI, zoals ChatGPT, kan verschillende resultaten geven wanneer je dezelfde vraag meerdere keren stelt"),
  stacked_type = "percent",
  color_palette = c("#3D7271", "#E28D50", "#F5D76E", "#C7E6D5", "#0F6B5A", "#BABACD"),
  horizontal = TRUE,
  x_label = "",
  stack_breaks = c(0, 10, 20, 30),
  stack_bin_labels = c("Correct beantwoord", "Incorrect beantwoord", "Weet/begrijp niet"),
  stack_map_values = list("1" = "Correct beantwoord", "0" = "Incorrect beantwoord"),
  stack_order = c("Correct beantwoord", "Incorrect beantwoord", "Weet/begrijp niet"),
  stack_label = NULL,
  weight_var = "weging_GAMO"
)

result
```


##### {{< iconify mdi:human-male-male-child >}} Leeftijd


::: {.panel-tabset}

###### {{< iconify ph chat-circle-fill >}} Vraag 1


```{r kgai-wave1-age-item1-2}
# Omdat GenAI, zoals ChatGPT, veel websites van het internet doorzoekt, is de informatie die het geeft betrouwbaar
result <- create_stackedbar(
  data = data_filtered_984a0efe,
  title = "Omdat GenAI, zoals ChatGPT, veel websites van het internet doorzoekt, is de informatie die het geeft betrouwbaar",
  stacked_type = "percent",
  horizontal = TRUE,
  stack_breaks = c(0, 10, 20, 30),
  stack_bin_labels = c("Correct beantwoord", "Incorrect beantwoord", "Weet/begrijp niet"),
  stack_map_values = list("1" = "Correct beantwoord", "0" = "Incorrect beantwoord"),
  stack_order = c("Correct beantwoord", "Incorrect beantwoord", "Weet/begrijp niet"),
  color_palette = c("#3D7271", "#E28D50", "#F5D76E", "#C7E6D5", "#0F6B5A", "#BABACD"),
  weight_var = "weging_GAMO",
  x_var = "AgeGroup",
  x_label = "Leeftijd",
  stack_var = "KGAI1RC"
)

result
```


###### {{< iconify ph chat-circle-fill >}} Vraag 2


```{r kgai-wave1-age-item2-2}
# Het gebruik van GenAI, zoals ChatGPT, heeft bijna geen invloed op het milieu
result <- create_stackedbar(
  data = data_filtered_984a0efe,
  title = "Het gebruik van GenAI, zoals ChatGPT, heeft bijna geen invloed op het milieu",
  stacked_type = "percent",
  horizontal = TRUE,
  stack_breaks = c(0, 10, 20, 30),
  stack_bin_labels = c("Correct beantwoord", "Incorrect beantwoord", "Weet/begrijp niet"),
  stack_map_values = list("1" = "Correct beantwoord", "0" = "Incorrect beantwoord"),
  stack_order = c("Correct beantwoord", "Incorrect beantwoord", "Weet/begrijp niet"),
  color_palette = c("#3D7271", "#E28D50", "#F5D76E", "#C7E6D5", "#0F6B5A", "#BABACD"),
  weight_var = "weging_GAMO",
  x_var = "AgeGroup",
  x_label = "Leeftijd",
  stack_var = "KGAI2RC"
)

result
```


###### {{< iconify ph chat-circle-fill >}} Vraag 3


```{r kgai-wave1-age-item3-2}
# Iemand anders kan ook toegang krijgen tot de informatie die je aan GenAI, zoals ChatGPT, geeft
result <- create_stackedbar(
  data = data_filtered_984a0efe,
  title = "Iemand anders kan ook toegang krijgen tot de informatie die je aan GenAI, zoals ChatGPT, geeft",
  stacked_type = "percent",
  horizontal = TRUE,
  stack_breaks = c(0, 10, 20, 30),
  stack_bin_labels = c("Correct beantwoord", "Incorrect beantwoord", "Weet/begrijp niet"),
  stack_map_values = list("1" = "Correct beantwoord", "0" = "Incorrect beantwoord"),
  stack_order = c("Correct beantwoord", "Incorrect beantwoord", "Weet/begrijp niet"),
  color_palette = c("#3D7271", "#E28D50", "#F5D76E", "#C7E6D5", "#0F6B5A", "#BABACD"),
  weight_var = "weging_GAMO",
  x_var = "AgeGroup",
  x_label = "Leeftijd",
  stack_var = "KGAI3RC"
)

result
```


###### {{< iconify ph chat-circle-fill >}} Vraag 4


```{r kgai-wave1-age-item4-2}
# Mensen kunnen genAI gebruiken om afbeeldingen, video's of audiofragmenten te maken van gebeurtenissen of mensen die niet echt bestaan of die niet echt hebben plaatsgevonden (bijvoorbeeld 'deepfakes')
result <- create_stackedbar(
  data = data_filtered_984a0efe,
  title = "Mensen kunnen genAI gebruiken om afbeeldingen, video's of audiofragmenten te maken van gebeurtenissen of mensen die niet echt bestaan of die niet echt hebben plaatsgevonden (bijvoorbeeld 'deepfakes')",
  stacked_type = "percent",
  horizontal = TRUE,
  stack_breaks = c(0, 10, 20, 30),
  stack_bin_labels = c("Correct beantwoord", "Incorrect beantwoord", "Weet/begrijp niet"),
  stack_map_values = list("1" = "Correct beantwoord", "0" = "Incorrect beantwoord"),
  stack_order = c("Correct beantwoord", "Incorrect beantwoord", "Weet/begrijp niet"),
  color_palette = c("#3D7271", "#E28D50", "#F5D76E", "#C7E6D5", "#0F6B5A", "#BABACD"),
  weight_var = "weging_GAMO",
  x_var = "AgeGroup",
  x_label = "Leeftijd",
  stack_var = "KGAI4RC"
)

result
```


###### {{< iconify ph chat-circle-fill >}} Vraag 5


```{r kgai-wave1-age-item5-2}
# GenAI, zoals ChatGPT, kan verschillende resultaten geven wanneer je dezelfde vraag meerdere keren stelt
result <- create_stackedbar(
  data = data_filtered_984a0efe,
  title = "GenAI, zoals ChatGPT, kan verschillende resultaten geven wanneer je dezelfde vraag meerdere keren stelt",
  stacked_type = "percent",
  horizontal = TRUE,
  stack_breaks = c(0, 10, 20, 30),
  stack_bin_labels = c("Correct beantwoord", "Incorrect beantwoord", "Weet/begrijp niet"),
  stack_map_values = list("1" = "Correct beantwoord", "0" = "Incorrect beantwoord"),
  stack_order = c("Correct beantwoord", "Incorrect beantwoord", "Weet/begrijp niet"),
  color_palette = c("#3D7271", "#E28D50", "#F5D76E", "#C7E6D5", "#0F6B5A", "#BABACD"),
  weight_var = "weging_GAMO",
  x_var = "AgeGroup",
  x_label = "Leeftijd",
  stack_var = "KGAI5RC"
)

result
```


:::


##### {{< iconify mdi gender-transgender >}} Geslacht


::: {.panel-tabset}

###### {{< iconify ph chat-circle-fill >}} Vraag 1


```{r kgai-wave1-gender-item1-2}
# Omdat GenAI, zoals ChatGPT, veel websites van het internet doorzoekt, is de informatie die het geeft betrouwbaar
result <- create_stackedbar(
  data = data_filtered_984a0efe,
  title = "Omdat GenAI, zoals ChatGPT, veel websites van het internet doorzoekt, is de informatie die het geeft betrouwbaar",
  stacked_type = "percent",
  horizontal = TRUE,
  stack_breaks = c(0, 10, 20, 30),
  stack_bin_labels = c("Correct beantwoord", "Incorrect beantwoord", "Weet/begrijp niet"),
  stack_map_values = list("1" = "Correct beantwoord", "0" = "Incorrect beantwoord"),
  stack_order = c("Correct beantwoord", "Incorrect beantwoord", "Weet/begrijp niet"),
  color_palette = c("#3D7271", "#E28D50", "#F5D76E", "#C7E6D5", "#0F6B5A", "#BABACD"),
  weight_var = "weging_GAMO",
  x_var = "geslacht",
  x_label = "Geslacht",
  stack_var = "KGAI1RC"
)

result
```


###### {{< iconify ph chat-circle-fill >}} Vraag 2


```{r kgai-wave1-gender-item2-2}
# Het gebruik van GenAI, zoals ChatGPT, heeft bijna geen invloed op het milieu
result <- create_stackedbar(
  data = data_filtered_984a0efe,
  title = "Het gebruik van GenAI, zoals ChatGPT, heeft bijna geen invloed op het milieu",
  stacked_type = "percent",
  horizontal = TRUE,
  stack_breaks = c(0, 10, 20, 30),
  stack_bin_labels = c("Correct beantwoord", "Incorrect beantwoord", "Weet/begrijp niet"),
  stack_map_values = list("1" = "Correct beantwoord", "0" = "Incorrect beantwoord"),
  stack_order = c("Correct beantwoord", "Incorrect beantwoord", "Weet/begrijp niet"),
  color_palette = c("#3D7271", "#E28D50", "#F5D76E", "#C7E6D5", "#0F6B5A", "#BABACD"),
  weight_var = "weging_GAMO",
  x_var = "geslacht",
  x_label = "Geslacht",
  stack_var = "KGAI2RC"
)

result
```


###### {{< iconify ph chat-circle-fill >}} Vraag 3


```{r kgai-wave1-gender-item3-2}
# Iemand anders kan ook toegang krijgen tot de informatie die je aan GenAI, zoals ChatGPT, geeft
result <- create_stackedbar(
  data = data_filtered_984a0efe,
  title = "Iemand anders kan ook toegang krijgen tot de informatie die je aan GenAI, zoals ChatGPT, geeft",
  stacked_type = "percent",
  horizontal = TRUE,
  stack_breaks = c(0, 10, 20, 30),
  stack_bin_labels = c("Correct beantwoord", "Incorrect beantwoord", "Weet/begrijp niet"),
  stack_map_values = list("1" = "Correct beantwoord", "0" = "Incorrect beantwoord"),
  stack_order = c("Correct beantwoord", "Incorrect beantwoord", "Weet/begrijp niet"),
  color_palette = c("#3D7271", "#E28D50", "#F5D76E", "#C7E6D5", "#0F6B5A", "#BABACD"),
  weight_var = "weging_GAMO",
  x_var = "geslacht",
  x_label = "Geslacht",
  stack_var = "KGAI3RC"
)

result
```


###### {{< iconify ph chat-circle-fill >}} Vraag 4


```{r kgai-wave1-gender-item4-2}
# Mensen kunnen genAI gebruiken om afbeeldingen, video's of audiofragmenten te maken van gebeurtenissen of mensen die niet echt bestaan of die niet echt hebben plaatsgevonden (bijvoorbeeld 'deepfakes')
result <- create_stackedbar(
  data = data_filtered_984a0efe,
  title = "Mensen kunnen genAI gebruiken om afbeeldingen, video's of audiofragmenten te maken van gebeurtenissen of mensen die niet echt bestaan of die niet echt hebben plaatsgevonden (bijvoorbeeld 'deepfakes')",
  stacked_type = "percent",
  horizontal = TRUE,
  stack_breaks = c(0, 10, 20, 30),
  stack_bin_labels = c("Correct beantwoord", "Incorrect beantwoord", "Weet/begrijp niet"),
  stack_map_values = list("1" = "Correct beantwoord", "0" = "Incorrect beantwoord"),
  stack_order = c("Correct beantwoord", "Incorrect beantwoord", "Weet/begrijp niet"),
  color_palette = c("#3D7271", "#E28D50", "#F5D76E", "#C7E6D5", "#0F6B5A", "#BABACD"),
  weight_var = "weging_GAMO",
  x_var = "geslacht",
  x_label = "Geslacht",
  stack_var = "KGAI4RC"
)

result
```


###### {{< iconify ph chat-circle-fill >}} Vraag 5


```{r kgai-wave1-gender-item5-2}
# GenAI, zoals ChatGPT, kan verschillende resultaten geven wanneer je dezelfde vraag meerdere keren stelt
result <- create_stackedbar(
  data = data_filtered_984a0efe,
  title = "GenAI, zoals ChatGPT, kan verschillende resultaten geven wanneer je dezelfde vraag meerdere keren stelt",
  stacked_type = "percent",
  horizontal = TRUE,
  stack_breaks = c(0, 10, 20, 30),
  stack_bin_labels = c("Correct beantwoord", "Incorrect beantwoord", "Weet/begrijp niet"),
  stack_map_values = list("1" = "Correct beantwoord", "0" = "Incorrect beantwoord"),
  stack_order = c("Correct beantwoord", "Incorrect beantwoord", "Weet/begrijp niet"),
  color_palette = c("#3D7271", "#E28D50", "#F5D76E", "#C7E6D5", "#0F6B5A", "#BABACD"),
  weight_var = "weging_GAMO",
  x_var = "geslacht",
  x_label = "Geslacht",
  stack_var = "KGAI5RC"
)

result
```


:::


##### {{< iconify ph graduation-cap-fill >}} Opleidingsniveau


::: {.panel-tabset}

###### {{< iconify ph chat-circle-fill >}} Vraag 1


```{r kgai-wave1-edu-item1-2}
# Omdat GenAI, zoals ChatGPT, veel websites van het internet doorzoekt, is de informatie die het geeft betrouwbaar
result <- create_stackedbar(
  data = data_filtered_984a0efe,
  title = "Omdat GenAI, zoals ChatGPT, veel websites van het internet doorzoekt, is de informatie die het geeft betrouwbaar",
  stacked_type = "percent",
  horizontal = TRUE,
  stack_breaks = c(0, 10, 20, 30),
  stack_bin_labels = c("Correct beantwoord", "Incorrect beantwoord", "Weet/begrijp niet"),
  stack_map_values = list("1" = "Correct beantwoord", "0" = "Incorrect beantwoord"),
  stack_order = c("Correct beantwoord", "Incorrect beantwoord", "Weet/begrijp niet"),
  color_palette = c("#3D7271", "#E28D50", "#F5D76E", "#C7E6D5", "#0F6B5A", "#BABACD"),
  weight_var = "weging_GAMO",
  x_var = "Education",
  x_label = "Opleidingsniveau",
  stack_var = "KGAI1RC"
)

result
```


###### {{< iconify ph chat-circle-fill >}} Vraag 2


```{r kgai-wave1-edu-item2-2}
# Het gebruik van GenAI, zoals ChatGPT, heeft bijna geen invloed op het milieu
result <- create_stackedbar(
  data = data_filtered_984a0efe,
  title = "Het gebruik van GenAI, zoals ChatGPT, heeft bijna geen invloed op het milieu",
  stacked_type = "percent",
  horizontal = TRUE,
  stack_breaks = c(0, 10, 20, 30),
  stack_bin_labels = c("Correct beantwoord", "Incorrect beantwoord", "Weet/begrijp niet"),
  stack_map_values = list("1" = "Correct beantwoord", "0" = "Incorrect beantwoord"),
  stack_order = c("Correct beantwoord", "Incorrect beantwoord", "Weet/begrijp niet"),
  color_palette = c("#3D7271", "#E28D50", "#F5D76E", "#C7E6D5", "#0F6B5A", "#BABACD"),
  weight_var = "weging_GAMO",
  x_var = "Education",
  x_label = "Opleidingsniveau",
  stack_var = "KGAI2RC"
)

result
```


###### {{< iconify ph chat-circle-fill >}} Vraag 3


```{r kgai-wave1-edu-item3-2}
# Iemand anders kan ook toegang krijgen tot de informatie die je aan GenAI, zoals ChatGPT, geeft
result <- create_stackedbar(
  data = data_filtered_984a0efe,
  title = "Iemand anders kan ook toegang krijgen tot de informatie die je aan GenAI, zoals ChatGPT, geeft",
  stacked_type = "percent",
  horizontal = TRUE,
  stack_breaks = c(0, 10, 20, 30),
  stack_bin_labels = c("Correct beantwoord", "Incorrect beantwoord", "Weet/begrijp niet"),
  stack_map_values = list("1" = "Correct beantwoord", "0" = "Incorrect beantwoord"),
  stack_order = c("Correct beantwoord", "Incorrect beantwoord", "Weet/begrijp niet"),
  color_palette = c("#3D7271", "#E28D50", "#F5D76E", "#C7E6D5", "#0F6B5A", "#BABACD"),
  weight_var = "weging_GAMO",
  x_var = "Education",
  x_label = "Opleidingsniveau",
  stack_var = "KGAI3RC"
)

result
```


###### {{< iconify ph chat-circle-fill >}} Vraag 4


```{r kgai-wave1-edu-item4-2}
# Mensen kunnen genAI gebruiken om afbeeldingen, video's of audiofragmenten te maken van gebeurtenissen of mensen die niet echt bestaan of die niet echt hebben plaatsgevonden (bijvoorbeeld 'deepfakes')
result <- create_stackedbar(
  data = data_filtered_984a0efe,
  title = "Mensen kunnen genAI gebruiken om afbeeldingen, video's of audiofragmenten te maken van gebeurtenissen of mensen die niet echt bestaan of die niet echt hebben plaatsgevonden (bijvoorbeeld 'deepfakes')",
  stacked_type = "percent",
  horizontal = TRUE,
  stack_breaks = c(0, 10, 20, 30),
  stack_bin_labels = c("Correct beantwoord", "Incorrect beantwoord", "Weet/begrijp niet"),
  stack_map_values = list("1" = "Correct beantwoord", "0" = "Incorrect beantwoord"),
  stack_order = c("Correct beantwoord", "Incorrect beantwoord", "Weet/begrijp niet"),
  color_palette = c("#3D7271", "#E28D50", "#F5D76E", "#C7E6D5", "#0F6B5A", "#BABACD"),
  weight_var = "weging_GAMO",
  x_var = "Education",
  x_label = "Opleidingsniveau",
  stack_var = "KGAI4RC"
)

result
```


###### {{< iconify ph chat-circle-fill >}} Vraag 5


```{r kgai-wave1-edu-item5-2}
# GenAI, zoals ChatGPT, kan verschillende resultaten geven wanneer je dezelfde vraag meerdere keren stelt
result <- create_stackedbar(
  data = data_filtered_984a0efe,
  title = "GenAI, zoals ChatGPT, kan verschillende resultaten geven wanneer je dezelfde vraag meerdere keren stelt",
  stacked_type = "percent",
  horizontal = TRUE,
  stack_breaks = c(0, 10, 20, 30),
  stack_bin_labels = c("Correct beantwoord", "Incorrect beantwoord", "Weet/begrijp niet"),
  stack_map_values = list("1" = "Correct beantwoord", "0" = "Incorrect beantwoord"),
  stack_order = c("Correct beantwoord", "Incorrect beantwoord", "Weet/begrijp niet"),
  color_palette = c("#3D7271", "#E28D50", "#F5D76E", "#C7E6D5", "#0F6B5A", "#BABACD"),
  weight_var = "weging_GAMO",
  x_var = "Education",
  x_label = "Opleidingsniveau",
  stack_var = "KGAI5RC"
)

result
```


:::


##### {{< iconify ph globe-hemisphere-east >}} Migratieachtergrond


::: {.panel-tabset}

###### {{< iconify ph chat-circle-fill >}} Vraag 1


```{r kgai-wave1-mig-item1-2}
# Omdat GenAI, zoals ChatGPT, veel websites van het internet doorzoekt, is de informatie die het geeft betrouwbaar
result <- create_stackedbar(
  data = data_filtered_984a0efe,
  title = "Omdat GenAI, zoals ChatGPT, veel websites van het internet doorzoekt, is de informatie die het geeft betrouwbaar",
  stacked_type = "percent",
  horizontal = TRUE,
  stack_breaks = c(0, 10, 20, 30),
  stack_bin_labels = c("Correct beantwoord", "Incorrect beantwoord", "Weet/begrijp niet"),
  stack_map_values = list("1" = "Correct beantwoord", "0" = "Incorrect beantwoord"),
  stack_order = c("Correct beantwoord", "Incorrect beantwoord", "Weet/begrijp niet"),
  color_palette = c("#3D7271", "#E28D50", "#F5D76E", "#C7E6D5", "#0F6B5A", "#BABACD"),
  weight_var = "weging_GAMO",
  x_var = "MigrationBackground",
  x_label = "Migratieachtergrond",
  stack_var = "KGAI1RC"
)

result
```


###### {{< iconify ph chat-circle-fill >}} Vraag 2


```{r kgai-wave1-mig-item2-2}
# Het gebruik van GenAI, zoals ChatGPT, heeft bijna geen invloed op het milieu
result <- create_stackedbar(
  data = data_filtered_984a0efe,
  title = "Het gebruik van GenAI, zoals ChatGPT, heeft bijna geen invloed op het milieu",
  stacked_type = "percent",
  horizontal = TRUE,
  stack_breaks = c(0, 10, 20, 30),
  stack_bin_labels = c("Correct beantwoord", "Incorrect beantwoord", "Weet/begrijp niet"),
  stack_map_values = list("1" = "Correct beantwoord", "0" = "Incorrect beantwoord"),
  stack_order = c("Correct beantwoord", "Incorrect beantwoord", "Weet/begrijp niet"),
  color_palette = c("#3D7271", "#E28D50", "#F5D76E", "#C7E6D5", "#0F6B5A", "#BABACD"),
  weight_var = "weging_GAMO",
  x_var = "MigrationBackground",
  x_label = "Migratieachtergrond",
  stack_var = "KGAI2RC"
)

result
```


###### {{< iconify ph chat-circle-fill >}} Vraag 3


```{r kgai-wave1-mig-item3-2}
# Iemand anders kan ook toegang krijgen tot de informatie die je aan GenAI, zoals ChatGPT, geeft
result <- create_stackedbar(
  data = data_filtered_984a0efe,
  title = "Iemand anders kan ook toegang krijgen tot de informatie die je aan GenAI, zoals ChatGPT, geeft",
  stacked_type = "percent",
  horizontal = TRUE,
  stack_breaks = c(0, 10, 20, 30),
  stack_bin_labels = c("Correct beantwoord", "Incorrect beantwoord", "Weet/begrijp niet"),
  stack_map_values = list("1" = "Correct beantwoord", "0" = "Incorrect beantwoord"),
  stack_order = c("Correct beantwoord", "Incorrect beantwoord", "Weet/begrijp niet"),
  color_palette = c("#3D7271", "#E28D50", "#F5D76E", "#C7E6D5", "#0F6B5A", "#BABACD"),
  weight_var = "weging_GAMO",
  x_var = "MigrationBackground",
  x_label = "Migratieachtergrond",
  stack_var = "KGAI3RC"
)

result
```


###### {{< iconify ph chat-circle-fill >}} Vraag 4


```{r kgai-wave1-mig-item4-2}
# Mensen kunnen genAI gebruiken om afbeeldingen, video's of audiofragmenten te maken van gebeurtenissen of mensen die niet echt bestaan of die niet echt hebben plaatsgevonden (bijvoorbeeld 'deepfakes')
result <- create_stackedbar(
  data = data_filtered_984a0efe,
  title = "Mensen kunnen genAI gebruiken om afbeeldingen, video's of audiofragmenten te maken van gebeurtenissen of mensen die niet echt bestaan of die niet echt hebben plaatsgevonden (bijvoorbeeld 'deepfakes')",
  stacked_type = "percent",
  horizontal = TRUE,
  stack_breaks = c(0, 10, 20, 30),
  stack_bin_labels = c("Correct beantwoord", "Incorrect beantwoord", "Weet/begrijp niet"),
  stack_map_values = list("1" = "Correct beantwoord", "0" = "Incorrect beantwoord"),
  stack_order = c("Correct beantwoord", "Incorrect beantwoord", "Weet/begrijp niet"),
  color_palette = c("#3D7271", "#E28D50", "#F5D76E", "#C7E6D5", "#0F6B5A", "#BABACD"),
  weight_var = "weging_GAMO",
  x_var = "MigrationBackground",
  x_label = "Migratieachtergrond",
  stack_var = "KGAI4RC"
)

result
```


###### {{< iconify ph chat-circle-fill >}} Vraag 5


```{r kgai-wave1-mig-item5-2}
# GenAI, zoals ChatGPT, kan verschillende resultaten geven wanneer je dezelfde vraag meerdere keren stelt
result <- create_stackedbar(
  data = data_filtered_984a0efe,
  title = "GenAI, zoals ChatGPT, kan verschillende resultaten geven wanneer je dezelfde vraag meerdere keren stelt",
  stacked_type = "percent",
  horizontal = TRUE,
  stack_breaks = c(0, 10, 20, 30),
  stack_bin_labels = c("Correct beantwoord", "Incorrect beantwoord", "Weet/begrijp niet"),
  stack_map_values = list("1" = "Correct beantwoord", "0" = "Incorrect beantwoord"),
  stack_order = c("Correct beantwoord", "Incorrect beantwoord", "Weet/begrijp niet"),
  color_palette = c("#3D7271", "#E28D50", "#F5D76E", "#C7E6D5", "#0F6B5A", "#BABACD"),
  weight_var = "weging_GAMO",
  x_var = "MigrationBackground",
  x_label = "Migratieachtergrond",
  stack_var = "KGAI5RC"
)

result
```


:::


:::


### {{< iconify ph number-circle-two-fill >}} Ronde 2


::: {.panel-tabset}

##### {{< iconify ph users-fill >}} Algemeen


```{r kgai-wave2-overall-2}
# 
result <- create_stackedbars(
  data = data_filtered_4af682fd,
  title = "",
  questions = c("KGAI1RC", "KGAI2RC", "KGAI3RC", "KGAI4RC", "KGAI5RC"),
  question_labels = c("Omdat GenAI, zoals ChatGPT, veel websites van het internet doorzoekt, is de informatie die het geeft betrouwbaar", "Het gebruik van GenAI, zoals ChatGPT, heeft bijna geen invloed op het milieu", "Iemand anders kan ook toegang krijgen tot de informatie die je aan GenAI, zoals ChatGPT, geeft", "Mensen kunnen genAI gebruiken om afbeeldingen, video's of audiofragmenten te maken van gebeurtenissen of mensen die niet echt bestaan of die niet echt hebben plaatsgevonden (bijvoorbeeld 'deepfakes')", "GenAI, zoals ChatGPT, kan verschillende resultaten geven wanneer je dezelfde vraag meerdere keren stelt"),
  stacked_type = "percent",
  color_palette = c("#3D7271", "#E28D50", "#F5D76E", "#C7E6D5", "#0F6B5A", "#BABACD"),
  horizontal = TRUE,
  x_label = "",
  stack_breaks = c(0, 10, 20, 30),
  stack_bin_labels = c("Correct beantwoord", "Incorrect beantwoord", "Weet/begrijp niet"),
  stack_map_values = list("1" = "Correct beantwoord", "0" = "Incorrect beantwoord"),
  stack_order = c("Correct beantwoord", "Incorrect beantwoord", "Weet/begrijp niet"),
  stack_label = NULL,
  weight_var = "weging_GAMO"
)

result
```


##### {{< iconify mdi:human-male-male-child >}} Leeftijd


::: {.panel-tabset}

###### {{< iconify ph chat-circle-fill >}} Vraag 1


```{r kgai-wave2-age-item1-2}
# Omdat GenAI, zoals ChatGPT, veel websites van het internet doorzoekt, is de informatie die het geeft betrouwbaar
result <- create_stackedbar(
  data = data_filtered_4af682fd,
  title = "Omdat GenAI, zoals ChatGPT, veel websites van het internet doorzoekt, is de informatie die het geeft betrouwbaar",
  stacked_type = "percent",
  horizontal = TRUE,
  stack_breaks = c(0, 10, 20, 30),
  stack_bin_labels = c("Correct beantwoord", "Incorrect beantwoord", "Weet/begrijp niet"),
  stack_map_values = list("1" = "Correct beantwoord", "0" = "Incorrect beantwoord"),
  stack_order = c("Correct beantwoord", "Incorrect beantwoord", "Weet/begrijp niet"),
  color_palette = c("#3D7271", "#E28D50", "#F5D76E", "#C7E6D5", "#0F6B5A", "#BABACD"),
  weight_var = "weging_GAMO",
  x_var = "AgeGroup",
  x_label = "Leeftijd",
  stack_var = "KGAI1RC"
)

result
```


###### {{< iconify ph chat-circle-fill >}} Vraag 2


```{r kgai-wave2-age-item2-2}
# Het gebruik van GenAI, zoals ChatGPT, heeft bijna geen invloed op het milieu
result <- create_stackedbar(
  data = data_filtered_4af682fd,
  title = "Het gebruik van GenAI, zoals ChatGPT, heeft bijna geen invloed op het milieu",
  stacked_type = "percent",
  horizontal = TRUE,
  stack_breaks = c(0, 10, 20, 30),
  stack_bin_labels = c("Correct beantwoord", "Incorrect beantwoord", "Weet/begrijp niet"),
  stack_map_values = list("1" = "Correct beantwoord", "0" = "Incorrect beantwoord"),
  stack_order = c("Correct beantwoord", "Incorrect beantwoord", "Weet/begrijp niet"),
  color_palette = c("#3D7271", "#E28D50", "#F5D76E", "#C7E6D5", "#0F6B5A", "#BABACD"),
  weight_var = "weging_GAMO",
  x_var = "AgeGroup",
  x_label = "Leeftijd",
  stack_var = "KGAI2RC"
)

result
```


###### {{< iconify ph chat-circle-fill >}} Vraag 3


```{r kgai-wave2-age-item3-2}
# Iemand anders kan ook toegang krijgen tot de informatie die je aan GenAI, zoals ChatGPT, geeft
result <- create_stackedbar(
  data = data_filtered_4af682fd,
  title = "Iemand anders kan ook toegang krijgen tot de informatie die je aan GenAI, zoals ChatGPT, geeft",
  stacked_type = "percent",
  horizontal = TRUE,
  stack_breaks = c(0, 10, 20, 30),
  stack_bin_labels = c("Correct beantwoord", "Incorrect beantwoord", "Weet/begrijp niet"),
  stack_map_values = list("1" = "Correct beantwoord", "0" = "Incorrect beantwoord"),
  stack_order = c("Correct beantwoord", "Incorrect beantwoord", "Weet/begrijp niet"),
  color_palette = c("#3D7271", "#E28D50", "#F5D76E", "#C7E6D5", "#0F6B5A", "#BABACD"),
  weight_var = "weging_GAMO",
  x_var = "AgeGroup",
  x_label = "Leeftijd",
  stack_var = "KGAI3RC"
)

result
```


###### {{< iconify ph chat-circle-fill >}} Vraag 4


```{r kgai-wave2-age-item4-2}
# Mensen kunnen genAI gebruiken om afbeeldingen, video's of audiofragmenten te maken van gebeurtenissen of mensen die niet echt bestaan of die niet echt hebben plaatsgevonden (bijvoorbeeld 'deepfakes')
result <- create_stackedbar(
  data = data_filtered_4af682fd,
  title = "Mensen kunnen genAI gebruiken om afbeeldingen, video's of audiofragmenten te maken van gebeurtenissen of mensen die niet echt bestaan of die niet echt hebben plaatsgevonden (bijvoorbeeld 'deepfakes')",
  stacked_type = "percent",
  horizontal = TRUE,
  stack_breaks = c(0, 10, 20, 30),
  stack_bin_labels = c("Correct beantwoord", "Incorrect beantwoord", "Weet/begrijp niet"),
  stack_map_values = list("1" = "Correct beantwoord", "0" = "Incorrect beantwoord"),
  stack_order = c("Correct beantwoord", "Incorrect beantwoord", "Weet/begrijp niet"),
  color_palette = c("#3D7271", "#E28D50", "#F5D76E", "#C7E6D5", "#0F6B5A", "#BABACD"),
  weight_var = "weging_GAMO",
  x_var = "AgeGroup",
  x_label = "Leeftijd",
  stack_var = "KGAI4RC"
)

result
```


###### {{< iconify ph chat-circle-fill >}} Vraag 5


```{r kgai-wave2-age-item5-2}
# GenAI, zoals ChatGPT, kan verschillende resultaten geven wanneer je dezelfde vraag meerdere keren stelt
result <- create_stackedbar(
  data = data_filtered_4af682fd,
  title = "GenAI, zoals ChatGPT, kan verschillende resultaten geven wanneer je dezelfde vraag meerdere keren stelt",
  stacked_type = "percent",
  horizontal = TRUE,
  stack_breaks = c(0, 10, 20, 30),
  stack_bin_labels = c("Correct beantwoord", "Incorrect beantwoord", "Weet/begrijp niet"),
  stack_map_values = list("1" = "Correct beantwoord", "0" = "Incorrect beantwoord"),
  stack_order = c("Correct beantwoord", "Incorrect beantwoord", "Weet/begrijp niet"),
  color_palette = c("#3D7271", "#E28D50", "#F5D76E", "#C7E6D5", "#0F6B5A", "#BABACD"),
  weight_var = "weging_GAMO",
  x_var = "AgeGroup",
  x_label = "Leeftijd",
  stack_var = "KGAI5RC"
)

result
```


:::


##### {{< iconify mdi gender-transgender >}} Geslacht


::: {.panel-tabset}

###### {{< iconify ph chat-circle-fill >}} Vraag 1


```{r kgai-wave2-gender-item1-2}
# Omdat GenAI, zoals ChatGPT, veel websites van het internet doorzoekt, is de informatie die het geeft betrouwbaar
result <- create_stackedbar(
  data = data_filtered_4af682fd,
  title = "Omdat GenAI, zoals ChatGPT, veel websites van het internet doorzoekt, is de informatie die het geeft betrouwbaar",
  stacked_type = "percent",
  horizontal = TRUE,
  stack_breaks = c(0, 10, 20, 30),
  stack_bin_labels = c("Correct beantwoord", "Incorrect beantwoord", "Weet/begrijp niet"),
  stack_map_values = list("1" = "Correct beantwoord", "0" = "Incorrect beantwoord"),
  stack_order = c("Correct beantwoord", "Incorrect beantwoord", "Weet/begrijp niet"),
  color_palette = c("#3D7271", "#E28D50", "#F5D76E", "#C7E6D5", "#0F6B5A", "#BABACD"),
  weight_var = "weging_GAMO",
  x_var = "geslacht",
  x_label = "Geslacht",
  stack_var = "KGAI1RC"
)

result
```


###### {{< iconify ph chat-circle-fill >}} Vraag 2


```{r kgai-wave2-gender-item2-2}
# Het gebruik van GenAI, zoals ChatGPT, heeft bijna geen invloed op het milieu
result <- create_stackedbar(
  data = data_filtered_4af682fd,
  title = "Het gebruik van GenAI, zoals ChatGPT, heeft bijna geen invloed op het milieu",
  stacked_type = "percent",
  horizontal = TRUE,
  stack_breaks = c(0, 10, 20, 30),
  stack_bin_labels = c("Correct beantwoord", "Incorrect beantwoord", "Weet/begrijp niet"),
  stack_map_values = list("1" = "Correct beantwoord", "0" = "Incorrect beantwoord"),
  stack_order = c("Correct beantwoord", "Incorrect beantwoord", "Weet/begrijp niet"),
  color_palette = c("#3D7271", "#E28D50", "#F5D76E", "#C7E6D5", "#0F6B5A", "#BABACD"),
  weight_var = "weging_GAMO",
  x_var = "geslacht",
  x_label = "Geslacht",
  stack_var = "KGAI2RC"
)

result
```


###### {{< iconify ph chat-circle-fill >}} Vraag 3


```{r kgai-wave2-gender-item3-2}
# Iemand anders kan ook toegang krijgen tot de informatie die je aan GenAI, zoals ChatGPT, geeft
result <- create_stackedbar(
  data = data_filtered_4af682fd,
  title = "Iemand anders kan ook toegang krijgen tot de informatie die je aan GenAI, zoals ChatGPT, geeft",
  stacked_type = "percent",
  horizontal = TRUE,
  stack_breaks = c(0, 10, 20, 30),
  stack_bin_labels = c("Correct beantwoord", "Incorrect beantwoord", "Weet/begrijp niet"),
  stack_map_values = list("1" = "Correct beantwoord", "0" = "Incorrect beantwoord"),
  stack_order = c("Correct beantwoord", "Incorrect beantwoord", "Weet/begrijp niet"),
  color_palette = c("#3D7271", "#E28D50", "#F5D76E", "#C7E6D5", "#0F6B5A", "#BABACD"),
  weight_var = "weging_GAMO",
  x_var = "geslacht",
  x_label = "Geslacht",
  stack_var = "KGAI3RC"
)

result
```


###### {{< iconify ph chat-circle-fill >}} Vraag 4


```{r kgai-wave2-gender-item4-2}
# Mensen kunnen genAI gebruiken om afbeeldingen, video's of audiofragmenten te maken van gebeurtenissen of mensen die niet echt bestaan of die niet echt hebben plaatsgevonden (bijvoorbeeld 'deepfakes')
result <- create_stackedbar(
  data = data_filtered_4af682fd,
  title = "Mensen kunnen genAI gebruiken om afbeeldingen, video's of audiofragmenten te maken van gebeurtenissen of mensen die niet echt bestaan of die niet echt hebben plaatsgevonden (bijvoorbeeld 'deepfakes')",
  stacked_type = "percent",
  horizontal = TRUE,
  stack_breaks = c(0, 10, 20, 30),
  stack_bin_labels = c("Correct beantwoord", "Incorrect beantwoord", "Weet/begrijp niet"),
  stack_map_values = list("1" = "Correct beantwoord", "0" = "Incorrect beantwoord"),
  stack_order = c("Correct beantwoord", "Incorrect beantwoord", "Weet/begrijp niet"),
  color_palette = c("#3D7271", "#E28D50", "#F5D76E", "#C7E6D5", "#0F6B5A", "#BABACD"),
  weight_var = "weging_GAMO",
  x_var = "geslacht",
  x_label = "Geslacht",
  stack_var = "KGAI4RC"
)

result
```


###### {{< iconify ph chat-circle-fill >}} Vraag 5


```{r kgai-wave2-gender-item5-2}
# GenAI, zoals ChatGPT, kan verschillende resultaten geven wanneer je dezelfde vraag meerdere keren stelt
result <- create_stackedbar(
  data = data_filtered_4af682fd,
  title = "GenAI, zoals ChatGPT, kan verschillende resultaten geven wanneer je dezelfde vraag meerdere keren stelt",
  stacked_type = "percent",
  horizontal = TRUE,
  stack_breaks = c(0, 10, 20, 30),
  stack_bin_labels = c("Correct beantwoord", "Incorrect beantwoord", "Weet/begrijp niet"),
  stack_map_values = list("1" = "Correct beantwoord", "0" = "Incorrect beantwoord"),
  stack_order = c("Correct beantwoord", "Incorrect beantwoord", "Weet/begrijp niet"),
  color_palette = c("#3D7271", "#E28D50", "#F5D76E", "#C7E6D5", "#0F6B5A", "#BABACD"),
  weight_var = "weging_GAMO",
  x_var = "geslacht",
  x_label = "Geslacht",
  stack_var = "KGAI5RC"
)

result
```


:::


##### {{< iconify ph graduation-cap-fill >}} Opleidingsniveau


::: {.panel-tabset}

###### {{< iconify ph chat-circle-fill >}} Vraag 1


```{r kgai-wave2-edu-item1-2}
# Omdat GenAI, zoals ChatGPT, veel websites van het internet doorzoekt, is de informatie die het geeft betrouwbaar
result <- create_stackedbar(
  data = data_filtered_4af682fd,
  title = "Omdat GenAI, zoals ChatGPT, veel websites van het internet doorzoekt, is de informatie die het geeft betrouwbaar",
  stacked_type = "percent",
  horizontal = TRUE,
  stack_breaks = c(0, 10, 20, 30),
  stack_bin_labels = c("Correct beantwoord", "Incorrect beantwoord", "Weet/begrijp niet"),
  stack_map_values = list("1" = "Correct beantwoord", "0" = "Incorrect beantwoord"),
  stack_order = c("Correct beantwoord", "Incorrect beantwoord", "Weet/begrijp niet"),
  color_palette = c("#3D7271", "#E28D50", "#F5D76E", "#C7E6D5", "#0F6B5A", "#BABACD"),
  weight_var = "weging_GAMO",
  x_var = "Education",
  x_label = "Opleidingsniveau",
  stack_var = "KGAI1RC"
)

result
```


###### {{< iconify ph chat-circle-fill >}} Vraag 2


```{r kgai-wave2-edu-item2-2}
# Het gebruik van GenAI, zoals ChatGPT, heeft bijna geen invloed op het milieu
result <- create_stackedbar(
  data = data_filtered_4af682fd,
  title = "Het gebruik van GenAI, zoals ChatGPT, heeft bijna geen invloed op het milieu",
  stacked_type = "percent",
  horizontal = TRUE,
  stack_breaks = c(0, 10, 20, 30),
  stack_bin_labels = c("Correct beantwoord", "Incorrect beantwoord", "Weet/begrijp niet"),
  stack_map_values = list("1" = "Correct beantwoord", "0" = "Incorrect beantwoord"),
  stack_order = c("Correct beantwoord", "Incorrect beantwoord", "Weet/begrijp niet"),
  color_palette = c("#3D7271", "#E28D50", "#F5D76E", "#C7E6D5", "#0F6B5A", "#BABACD"),
  weight_var = "weging_GAMO",
  x_var = "Education",
  x_label = "Opleidingsniveau",
  stack_var = "KGAI2RC"
)

result
```


###### {{< iconify ph chat-circle-fill >}} Vraag 3


```{r kgai-wave2-edu-item3-2}
# Iemand anders kan ook toegang krijgen tot de informatie die je aan GenAI, zoals ChatGPT, geeft
result <- create_stackedbar(
  data = data_filtered_4af682fd,
  title = "Iemand anders kan ook toegang krijgen tot de informatie die je aan GenAI, zoals ChatGPT, geeft",
  stacked_type = "percent",
  horizontal = TRUE,
  stack_breaks = c(0, 10, 20, 30),
  stack_bin_labels = c("Correct beantwoord", "Incorrect beantwoord", "Weet/begrijp niet"),
  stack_map_values = list("1" = "Correct beantwoord", "0" = "Incorrect beantwoord"),
  stack_order = c("Correct beantwoord", "Incorrect beantwoord", "Weet/begrijp niet"),
  color_palette = c("#3D7271", "#E28D50", "#F5D76E", "#C7E6D5", "#0F6B5A", "#BABACD"),
  weight_var = "weging_GAMO",
  x_var = "Education",
  x_label = "Opleidingsniveau",
  stack_var = "KGAI3RC"
)

result
```


###### {{< iconify ph chat-circle-fill >}} Vraag 4


```{r kgai-wave2-edu-item4-2}
# Mensen kunnen genAI gebruiken om afbeeldingen, video's of audiofragmenten te maken van gebeurtenissen of mensen die niet echt bestaan of die niet echt hebben plaatsgevonden (bijvoorbeeld 'deepfakes')
result <- create_stackedbar(
  data = data_filtered_4af682fd,
  title = "Mensen kunnen genAI gebruiken om afbeeldingen, video's of audiofragmenten te maken van gebeurtenissen of mensen die niet echt bestaan of die niet echt hebben plaatsgevonden (bijvoorbeeld 'deepfakes')",
  stacked_type = "percent",
  horizontal = TRUE,
  stack_breaks = c(0, 10, 20, 30),
  stack_bin_labels = c("Correct beantwoord", "Incorrect beantwoord", "Weet/begrijp niet"),
  stack_map_values = list("1" = "Correct beantwoord", "0" = "Incorrect beantwoord"),
  stack_order = c("Correct beantwoord", "Incorrect beantwoord", "Weet/begrijp niet"),
  color_palette = c("#3D7271", "#E28D50", "#F5D76E", "#C7E6D5", "#0F6B5A", "#BABACD"),
  weight_var = "weging_GAMO",
  x_var = "Education",
  x_label = "Opleidingsniveau",
  stack_var = "KGAI4RC"
)

result
```


###### {{< iconify ph chat-circle-fill >}} Vraag 5


```{r kgai-wave2-edu-item5-2}
# GenAI, zoals ChatGPT, kan verschillende resultaten geven wanneer je dezelfde vraag meerdere keren stelt
result <- create_stackedbar(
  data = data_filtered_4af682fd,
  title = "GenAI, zoals ChatGPT, kan verschillende resultaten geven wanneer je dezelfde vraag meerdere keren stelt",
  stacked_type = "percent",
  horizontal = TRUE,
  stack_breaks = c(0, 10, 20, 30),
  stack_bin_labels = c("Correct beantwoord", "Incorrect beantwoord", "Weet/begrijp niet"),
  stack_map_values = list("1" = "Correct beantwoord", "0" = "Incorrect beantwoord"),
  stack_order = c("Correct beantwoord", "Incorrect beantwoord", "Weet/begrijp niet"),
  color_palette = c("#3D7271", "#E28D50", "#F5D76E", "#C7E6D5", "#0F6B5A", "#BABACD"),
  weight_var = "weging_GAMO",
  x_var = "Education",
  x_label = "Opleidingsniveau",
  stack_var = "KGAI5RC"
)

result
```


:::


##### {{< iconify ph globe-hemisphere-east >}} Migratieachtergrond


::: {.panel-tabset}

###### {{< iconify ph chat-circle-fill >}} Vraag 1


```{r kgai-wave2-mig-item1-2}
# Omdat GenAI, zoals ChatGPT, veel websites van het internet doorzoekt, is de informatie die het geeft betrouwbaar
result <- create_stackedbar(
  data = data_filtered_4af682fd,
  title = "Omdat GenAI, zoals ChatGPT, veel websites van het internet doorzoekt, is de informatie die het geeft betrouwbaar",
  stacked_type = "percent",
  horizontal = TRUE,
  stack_breaks = c(0, 10, 20, 30),
  stack_bin_labels = c("Correct beantwoord", "Incorrect beantwoord", "Weet/begrijp niet"),
  stack_map_values = list("1" = "Correct beantwoord", "0" = "Incorrect beantwoord"),
  stack_order = c("Correct beantwoord", "Incorrect beantwoord", "Weet/begrijp niet"),
  color_palette = c("#3D7271", "#E28D50", "#F5D76E", "#C7E6D5", "#0F6B5A", "#BABACD"),
  weight_var = "weging_GAMO",
  x_var = "MigrationBackground",
  x_label = "Migratieachtergrond",
  stack_var = "KGAI1RC"
)

result
```


###### {{< iconify ph chat-circle-fill >}} Vraag 2


```{r kgai-wave2-mig-item2-2}
# Het gebruik van GenAI, zoals ChatGPT, heeft bijna geen invloed op het milieu
result <- create_stackedbar(
  data = data_filtered_4af682fd,
  title = "Het gebruik van GenAI, zoals ChatGPT, heeft bijna geen invloed op het milieu",
  stacked_type = "percent",
  horizontal = TRUE,
  stack_breaks = c(0, 10, 20, 30),
  stack_bin_labels = c("Correct beantwoord", "Incorrect beantwoord", "Weet/begrijp niet"),
  stack_map_values = list("1" = "Correct beantwoord", "0" = "Incorrect beantwoord"),
  stack_order = c("Correct beantwoord", "Incorrect beantwoord", "Weet/begrijp niet"),
  color_palette = c("#3D7271", "#E28D50", "#F5D76E", "#C7E6D5", "#0F6B5A", "#BABACD"),
  weight_var = "weging_GAMO",
  x_var = "MigrationBackground",
  x_label = "Migratieachtergrond",
  stack_var = "KGAI2RC"
)

result
```


###### {{< iconify ph chat-circle-fill >}} Vraag 3


```{r kgai-wave2-mig-item3-2}
# Iemand anders kan ook toegang krijgen tot de informatie die je aan GenAI, zoals ChatGPT, geeft
result <- create_stackedbar(
  data = data_filtered_4af682fd,
  title = "Iemand anders kan ook toegang krijgen tot de informatie die je aan GenAI, zoals ChatGPT, geeft",
  stacked_type = "percent",
  horizontal = TRUE,
  stack_breaks = c(0, 10, 20, 30),
  stack_bin_labels = c("Correct beantwoord", "Incorrect beantwoord", "Weet/begrijp niet"),
  stack_map_values = list("1" = "Correct beantwoord", "0" = "Incorrect beantwoord"),
  stack_order = c("Correct beantwoord", "Incorrect beantwoord", "Weet/begrijp niet"),
  color_palette = c("#3D7271", "#E28D50", "#F5D76E", "#C7E6D5", "#0F6B5A", "#BABACD"),
  weight_var = "weging_GAMO",
  x_var = "MigrationBackground",
  x_label = "Migratieachtergrond",
  stack_var = "KGAI3RC"
)

result
```


###### {{< iconify ph chat-circle-fill >}} Vraag 4


```{r kgai-wave2-mig-item4-2}
# Mensen kunnen genAI gebruiken om afbeeldingen, video's of audiofragmenten te maken van gebeurtenissen of mensen die niet echt bestaan of die niet echt hebben plaatsgevonden (bijvoorbeeld 'deepfakes')
result <- create_stackedbar(
  data = data_filtered_4af682fd,
  title = "Mensen kunnen genAI gebruiken om afbeeldingen, video's of audiofragmenten te maken van gebeurtenissen of mensen die niet echt bestaan of die niet echt hebben plaatsgevonden (bijvoorbeeld 'deepfakes')",
  stacked_type = "percent",
  horizontal = TRUE,
  stack_breaks = c(0, 10, 20, 30),
  stack_bin_labels = c("Correct beantwoord", "Incorrect beantwoord", "Weet/begrijp niet"),
  stack_map_values = list("1" = "Correct beantwoord", "0" = "Incorrect beantwoord"),
  stack_order = c("Correct beantwoord", "Incorrect beantwoord", "Weet/begrijp niet"),
  color_palette = c("#3D7271", "#E28D50", "#F5D76E", "#C7E6D5", "#0F6B5A", "#BABACD"),
  weight_var = "weging_GAMO",
  x_var = "MigrationBackground",
  x_label = "Migratieachtergrond",
  stack_var = "KGAI4RC"
)

result
```


###### {{< iconify ph chat-circle-fill >}} Vraag 5


```{r kgai-wave2-mig-item5-2}
# GenAI, zoals ChatGPT, kan verschillende resultaten geven wanneer je dezelfde vraag meerdere keren stelt
result <- create_stackedbar(
  data = data_filtered_4af682fd,
  title = "GenAI, zoals ChatGPT, kan verschillende resultaten geven wanneer je dezelfde vraag meerdere keren stelt",
  stacked_type = "percent",
  horizontal = TRUE,
  stack_breaks = c(0, 10, 20, 30),
  stack_bin_labels = c("Correct beantwoord", "Incorrect beantwoord", "Weet/begrijp niet"),
  stack_map_values = list("1" = "Correct beantwoord", "0" = "Incorrect beantwoord"),
  stack_order = c("Correct beantwoord", "Incorrect beantwoord", "Weet/begrijp niet"),
  color_palette = c("#3D7271", "#E28D50", "#F5D76E", "#C7E6D5", "#0F6B5A", "#BABACD"),
  weight_var = "weging_GAMO",
  x_var = "MigrationBackground",
  x_label = "Migratieachtergrond",
  stack_var = "KGAI5RC"
)

result
```


:::


:::


### {{< iconify ph chart-line-fill >}} Verloop over tijd


::: {.panel-tabset}

##### {{< iconify ph users-fill >}} Algemeen


::: {.panel-tabset}

###### {{< iconify ph chat-circle-fill >}} Vraag 1


```{r kgai-overtime-overall-item1-2}
# Omdat GenAI, zoals ChatGPT, veel websites van het internet doorzoekt, is de informatie die het geeft betrouwbaar
result <- create_timeline(
  data = data,
  title = "Omdat GenAI, zoals ChatGPT, veel websites van het internet doorzoekt, is de informatie die het geeft betrouwbaar",
  time_var = "wave_time_label",
  chart_type = "line",
  response_filter = 1,
  y_min = 0,
  y_max = 100,
  response_filter_label = "Percentage dat correct heeft geantwoord",
  response_filter_combine = TRUE,
  x_label = "",
  y_label = "Percentage dat correct heeft geantwoord",
  color_palette = c("#3D7271", "#E28D50", "#F5D76E", "#C7E6D5", "#0F6B5A", "#BABACD"),
  weight_var = "weging_GAMO",
  response_var = "KGAI1RC"
)

result
```


###### {{< iconify ph chat-circle-fill >}} Vraag 2


```{r kgai-overtime-overall-item2-2}
# Het gebruik van GenAI, zoals ChatGPT, heeft bijna geen invloed op het milieu
result <- create_timeline(
  data = data,
  title = "Het gebruik van GenAI, zoals ChatGPT, heeft bijna geen invloed op het milieu",
  time_var = "wave_time_label",
  chart_type = "line",
  response_filter = 1,
  y_min = 0,
  y_max = 100,
  response_filter_label = "Percentage dat correct heeft geantwoord",
  response_filter_combine = TRUE,
  x_label = "",
  y_label = "Percentage dat correct heeft geantwoord",
  color_palette = c("#3D7271", "#E28D50", "#F5D76E", "#C7E6D5", "#0F6B5A", "#BABACD"),
  weight_var = "weging_GAMO",
  response_var = "KGAI2RC"
)

result
```


###### {{< iconify ph chat-circle-fill >}} Vraag 3


```{r kgai-overtime-overall-item3-2}
# Iemand anders kan ook toegang krijgen tot de informatie die je aan GenAI, zoals ChatGPT, geeft
result <- create_timeline(
  data = data,
  title = "Iemand anders kan ook toegang krijgen tot de informatie die je aan GenAI, zoals ChatGPT, geeft",
  time_var = "wave_time_label",
  chart_type = "line",
  response_filter = 1,
  y_min = 0,
  y_max = 100,
  response_filter_label = "Percentage dat correct heeft geantwoord",
  response_filter_combine = TRUE,
  x_label = "",
  y_label = "Percentage dat correct heeft geantwoord",
  color_palette = c("#3D7271", "#E28D50", "#F5D76E", "#C7E6D5", "#0F6B5A", "#BABACD"),
  weight_var = "weging_GAMO",
  response_var = "KGAI3RC"
)

result
```


###### {{< iconify ph chat-circle-fill >}} Vraag 4


```{r kgai-overtime-overall-item4-2}
# Mensen kunnen genAI gebruiken om afbeeldingen, video's of audiofragmenten te maken van gebeurtenissen of mensen die niet echt bestaan of die niet echt hebben plaatsgevonden (bijvoorbeeld 'deepfakes')
result <- create_timeline(
  data = data,
  title = "Mensen kunnen genAI gebruiken om afbeeldingen, video's of audiofragmenten te maken van gebeurtenissen of mensen die niet echt bestaan of die niet echt hebben plaatsgevonden (bijvoorbeeld 'deepfakes')",
  time_var = "wave_time_label",
  chart_type = "line",
  response_filter = 1,
  y_min = 0,
  y_max = 100,
  response_filter_label = "Percentage dat correct heeft geantwoord",
  response_filter_combine = TRUE,
  x_label = "",
  y_label = "Percentage dat correct heeft geantwoord",
  color_palette = c("#3D7271", "#E28D50", "#F5D76E", "#C7E6D5", "#0F6B5A", "#BABACD"),
  weight_var = "weging_GAMO",
  response_var = "KGAI4RC"
)

result
```


###### {{< iconify ph chat-circle-fill >}} Vraag 5


```{r kgai-overtime-overall-item5-2}
# GenAI, zoals ChatGPT, kan verschillende resultaten geven wanneer je dezelfde vraag meerdere keren stelt
result <- create_timeline(
  data = data,
  title = "GenAI, zoals ChatGPT, kan verschillende resultaten geven wanneer je dezelfde vraag meerdere keren stelt",
  time_var = "wave_time_label",
  chart_type = "line",
  response_filter = 1,
  y_min = 0,
  y_max = 100,
  response_filter_label = "Percentage dat correct heeft geantwoord",
  response_filter_combine = TRUE,
  x_label = "",
  y_label = "Percentage dat correct heeft geantwoord",
  color_palette = c("#3D7271", "#E28D50", "#F5D76E", "#C7E6D5", "#0F6B5A", "#BABACD"),
  weight_var = "weging_GAMO",
  response_var = "KGAI5RC"
)

result
```


:::


##### {{< iconify mdi:human-male-male-child >}} Leeftijd


::: {.panel-tabset}

###### {{< iconify ph chat-circle-fill >}} Vraag 1


```{r kgai-overtime-age-item1-2}
# Omdat GenAI, zoals ChatGPT, veel websites van het internet doorzoekt, is de informatie die het geeft betrouwbaar
result <- create_timeline(
  data = data,
  title = "Omdat GenAI, zoals ChatGPT, veel websites van het internet doorzoekt, is de informatie die het geeft betrouwbaar",
  time_var = "wave_time_label",
  chart_type = "line",
  response_filter = 1,
  y_min = 0,
  y_max = 100,
  x_label = "",
  y_label = "Percentage dat correct heeft geantwoord",
  color_palette = c("#3D7271", "#E28D50", "#F5D76E", "#C7E6D5", "#0F6B5A", "#BABACD"),
  response_filter_label = NULL,
  weight_var = "weging_GAMO",
  response_var = "KGAI1RC",
  group_var = "AgeGroup"
)

result
```


###### {{< iconify ph chat-circle-fill >}} Vraag 2


```{r kgai-overtime-age-item2-2}
# Het gebruik van GenAI, zoals ChatGPT, heeft bijna geen invloed op het milieu
result <- create_timeline(
  data = data,
  title = "Het gebruik van GenAI, zoals ChatGPT, heeft bijna geen invloed op het milieu",
  time_var = "wave_time_label",
  chart_type = "line",
  response_filter = 1,
  y_min = 0,
  y_max = 100,
  x_label = "",
  y_label = "Percentage dat correct heeft geantwoord",
  color_palette = c("#3D7271", "#E28D50", "#F5D76E", "#C7E6D5", "#0F6B5A", "#BABACD"),
  response_filter_label = NULL,
  weight_var = "weging_GAMO",
  response_var = "KGAI2RC",
  group_var = "AgeGroup"
)

result
```


###### {{< iconify ph chat-circle-fill >}} Vraag 3


```{r kgai-overtime-age-item3-2}
# Iemand anders kan ook toegang krijgen tot de informatie die je aan GenAI, zoals ChatGPT, geeft
result <- create_timeline(
  data = data,
  title = "Iemand anders kan ook toegang krijgen tot de informatie die je aan GenAI, zoals ChatGPT, geeft",
  time_var = "wave_time_label",
  chart_type = "line",
  response_filter = 1,
  y_min = 0,
  y_max = 100,
  x_label = "",
  y_label = "Percentage dat correct heeft geantwoord",
  color_palette = c("#3D7271", "#E28D50", "#F5D76E", "#C7E6D5", "#0F6B5A", "#BABACD"),
  response_filter_label = NULL,
  weight_var = "weging_GAMO",
  response_var = "KGAI3RC",
  group_var = "AgeGroup"
)

result
```


###### {{< iconify ph chat-circle-fill >}} Vraag 4


```{r kgai-overtime-age-item4-2}
# Mensen kunnen genAI gebruiken om afbeeldingen, video's of audiofragmenten te maken van gebeurtenissen of mensen die niet echt bestaan of die niet echt hebben plaatsgevonden (bijvoorbeeld 'deepfakes')
result <- create_timeline(
  data = data,
  title = "Mensen kunnen genAI gebruiken om afbeeldingen, video's of audiofragmenten te maken van gebeurtenissen of mensen die niet echt bestaan of die niet echt hebben plaatsgevonden (bijvoorbeeld 'deepfakes')",
  time_var = "wave_time_label",
  chart_type = "line",
  response_filter = 1,
  y_min = 0,
  y_max = 100,
  x_label = "",
  y_label = "Percentage dat correct heeft geantwoord",
  color_palette = c("#3D7271", "#E28D50", "#F5D76E", "#C7E6D5", "#0F6B5A", "#BABACD"),
  response_filter_label = NULL,
  weight_var = "weging_GAMO",
  response_var = "KGAI4RC",
  group_var = "AgeGroup"
)

result
```


###### {{< iconify ph chat-circle-fill >}} Vraag 5


```{r kgai-overtime-age-item5-2}
# GenAI, zoals ChatGPT, kan verschillende resultaten geven wanneer je dezelfde vraag meerdere keren stelt
result <- create_timeline(
  data = data,
  title = "GenAI, zoals ChatGPT, kan verschillende resultaten geven wanneer je dezelfde vraag meerdere keren stelt",
  time_var = "wave_time_label",
  chart_type = "line",
  response_filter = 1,
  y_min = 0,
  y_max = 100,
  x_label = "",
  y_label = "Percentage dat correct heeft geantwoord",
  color_palette = c("#3D7271", "#E28D50", "#F5D76E", "#C7E6D5", "#0F6B5A", "#BABACD"),
  response_filter_label = NULL,
  weight_var = "weging_GAMO",
  response_var = "KGAI5RC",
  group_var = "AgeGroup"
)

result
```


:::


##### {{< iconify mdi gender-transgender >}} Geslacht


::: {.panel-tabset}

###### {{< iconify ph chat-circle-fill >}} Vraag 1


```{r kgai-overtime-gender-item1-2}
# Omdat GenAI, zoals ChatGPT, veel websites van het internet doorzoekt, is de informatie die het geeft betrouwbaar
result <- create_timeline(
  data = data,
  title = "Omdat GenAI, zoals ChatGPT, veel websites van het internet doorzoekt, is de informatie die het geeft betrouwbaar",
  time_var = "wave_time_label",
  chart_type = "line",
  response_filter = 1,
  y_min = 0,
  y_max = 100,
  x_label = "",
  y_label = "Percentage dat correct heeft geantwoord",
  color_palette = c("#3D7271", "#E28D50", "#F5D76E", "#C7E6D5", "#0F6B5A", "#BABACD"),
  response_filter_label = NULL,
  weight_var = "weging_GAMO",
  response_var = "KGAI1RC",
  group_var = "geslacht"
)

result
```


###### {{< iconify ph chat-circle-fill >}} Vraag 2


```{r kgai-overtime-gender-item2-2}
# Het gebruik van GenAI, zoals ChatGPT, heeft bijna geen invloed op het milieu
result <- create_timeline(
  data = data,
  title = "Het gebruik van GenAI, zoals ChatGPT, heeft bijna geen invloed op het milieu",
  time_var = "wave_time_label",
  chart_type = "line",
  response_filter = 1,
  y_min = 0,
  y_max = 100,
  x_label = "",
  y_label = "Percentage dat correct heeft geantwoord",
  color_palette = c("#3D7271", "#E28D50", "#F5D76E", "#C7E6D5", "#0F6B5A", "#BABACD"),
  response_filter_label = NULL,
  weight_var = "weging_GAMO",
  response_var = "KGAI2RC",
  group_var = "geslacht"
)

result
```


###### {{< iconify ph chat-circle-fill >}} Vraag 3


```{r kgai-overtime-gender-item3-2}
# Iemand anders kan ook toegang krijgen tot de informatie die je aan GenAI, zoals ChatGPT, geeft
result <- create_timeline(
  data = data,
  title = "Iemand anders kan ook toegang krijgen tot de informatie die je aan GenAI, zoals ChatGPT, geeft",
  time_var = "wave_time_label",
  chart_type = "line",
  response_filter = 1,
  y_min = 0,
  y_max = 100,
  x_label = "",
  y_label = "Percentage dat correct heeft geantwoord",
  color_palette = c("#3D7271", "#E28D50", "#F5D76E", "#C7E6D5", "#0F6B5A", "#BABACD"),
  response_filter_label = NULL,
  weight_var = "weging_GAMO",
  response_var = "KGAI3RC",
  group_var = "geslacht"
)

result
```


###### {{< iconify ph chat-circle-fill >}} Vraag 4


```{r kgai-overtime-gender-item4-2}
# Mensen kunnen genAI gebruiken om afbeeldingen, video's of audiofragmenten te maken van gebeurtenissen of mensen die niet echt bestaan of die niet echt hebben plaatsgevonden (bijvoorbeeld 'deepfakes')
result <- create_timeline(
  data = data,
  title = "Mensen kunnen genAI gebruiken om afbeeldingen, video's of audiofragmenten te maken van gebeurtenissen of mensen die niet echt bestaan of die niet echt hebben plaatsgevonden (bijvoorbeeld 'deepfakes')",
  time_var = "wave_time_label",
  chart_type = "line",
  response_filter = 1,
  y_min = 0,
  y_max = 100,
  x_label = "",
  y_label = "Percentage dat correct heeft geantwoord",
  color_palette = c("#3D7271", "#E28D50", "#F5D76E", "#C7E6D5", "#0F6B5A", "#BABACD"),
  response_filter_label = NULL,
  weight_var = "weging_GAMO",
  response_var = "KGAI4RC",
  group_var = "geslacht"
)

result
```


###### {{< iconify ph chat-circle-fill >}} Vraag 5


```{r kgai-overtime-gender-item5-2}
# GenAI, zoals ChatGPT, kan verschillende resultaten geven wanneer je dezelfde vraag meerdere keren stelt
result <- create_timeline(
  data = data,
  title = "GenAI, zoals ChatGPT, kan verschillende resultaten geven wanneer je dezelfde vraag meerdere keren stelt",
  time_var = "wave_time_label",
  chart_type = "line",
  response_filter = 1,
  y_min = 0,
  y_max = 100,
  x_label = "",
  y_label = "Percentage dat correct heeft geantwoord",
  color_palette = c("#3D7271", "#E28D50", "#F5D76E", "#C7E6D5", "#0F6B5A", "#BABACD"),
  response_filter_label = NULL,
  weight_var = "weging_GAMO",
  response_var = "KGAI5RC",
  group_var = "geslacht"
)

result
```


:::


##### {{< iconify ph graduation-cap-fill >}} Opleidingsniveau


::: {.panel-tabset}

###### {{< iconify ph chat-circle-fill >}} Vraag 1


```{r kgai-overtime-edu-item1-2}
# Omdat GenAI, zoals ChatGPT, veel websites van het internet doorzoekt, is de informatie die het geeft betrouwbaar
result <- create_timeline(
  data = data,
  title = "Omdat GenAI, zoals ChatGPT, veel websites van het internet doorzoekt, is de informatie die het geeft betrouwbaar",
  time_var = "wave_time_label",
  chart_type = "line",
  response_filter = 1,
  y_min = 0,
  y_max = 100,
  x_label = "",
  y_label = "Percentage dat correct heeft geantwoord",
  color_palette = c("#3D7271", "#E28D50", "#F5D76E", "#C7E6D5", "#0F6B5A", "#BABACD"),
  response_filter_label = NULL,
  weight_var = "weging_GAMO",
  response_var = "KGAI1RC",
  group_var = "Education"
)

result
```


###### {{< iconify ph chat-circle-fill >}} Vraag 2


```{r kgai-overtime-edu-item2-2}
# Het gebruik van GenAI, zoals ChatGPT, heeft bijna geen invloed op het milieu
result <- create_timeline(
  data = data,
  title = "Het gebruik van GenAI, zoals ChatGPT, heeft bijna geen invloed op het milieu",
  time_var = "wave_time_label",
  chart_type = "line",
  response_filter = 1,
  y_min = 0,
  y_max = 100,
  x_label = "",
  y_label = "Percentage dat correct heeft geantwoord",
  color_palette = c("#3D7271", "#E28D50", "#F5D76E", "#C7E6D5", "#0F6B5A", "#BABACD"),
  response_filter_label = NULL,
  weight_var = "weging_GAMO",
  response_var = "KGAI2RC",
  group_var = "Education"
)

result
```


###### {{< iconify ph chat-circle-fill >}} Vraag 3


```{r kgai-overtime-edu-item3-2}
# Iemand anders kan ook toegang krijgen tot de informatie die je aan GenAI, zoals ChatGPT, geeft
result <- create_timeline(
  data = data,
  title = "Iemand anders kan ook toegang krijgen tot de informatie die je aan GenAI, zoals ChatGPT, geeft",
  time_var = "wave_time_label",
  chart_type = "line",
  response_filter = 1,
  y_min = 0,
  y_max = 100,
  x_label = "",
  y_label = "Percentage dat correct heeft geantwoord",
  color_palette = c("#3D7271", "#E28D50", "#F5D76E", "#C7E6D5", "#0F6B5A", "#BABACD"),
  response_filter_label = NULL,
  weight_var = "weging_GAMO",
  response_var = "KGAI3RC",
  group_var = "Education"
)

result
```


###### {{< iconify ph chat-circle-fill >}} Vraag 4


```{r kgai-overtime-edu-item4-2}
# Mensen kunnen genAI gebruiken om afbeeldingen, video's of audiofragmenten te maken van gebeurtenissen of mensen die niet echt bestaan of die niet echt hebben plaatsgevonden (bijvoorbeeld 'deepfakes')
result <- create_timeline(
  data = data,
  title = "Mensen kunnen genAI gebruiken om afbeeldingen, video's of audiofragmenten te maken van gebeurtenissen of mensen die niet echt bestaan of die niet echt hebben plaatsgevonden (bijvoorbeeld 'deepfakes')",
  time_var = "wave_time_label",
  chart_type = "line",
  response_filter = 1,
  y_min = 0,
  y_max = 100,
  x_label = "",
  y_label = "Percentage dat correct heeft geantwoord",
  color_palette = c("#3D7271", "#E28D50", "#F5D76E", "#C7E6D5", "#0F6B5A", "#BABACD"),
  response_filter_label = NULL,
  weight_var = "weging_GAMO",
  response_var = "KGAI4RC",
  group_var = "Education"
)

result
```


###### {{< iconify ph chat-circle-fill >}} Vraag 5


```{r kgai-overtime-edu-item5-2}
# GenAI, zoals ChatGPT, kan verschillende resultaten geven wanneer je dezelfde vraag meerdere keren stelt
result <- create_timeline(
  data = data,
  title = "GenAI, zoals ChatGPT, kan verschillende resultaten geven wanneer je dezelfde vraag meerdere keren stelt",
  time_var = "wave_time_label",
  chart_type = "line",
  response_filter = 1,
  y_min = 0,
  y_max = 100,
  x_label = "",
  y_label = "Percentage dat correct heeft geantwoord",
  color_palette = c("#3D7271", "#E28D50", "#F5D76E", "#C7E6D5", "#0F6B5A", "#BABACD"),
  response_filter_label = NULL,
  weight_var = "weging_GAMO",
  response_var = "KGAI5RC",
  group_var = "Education"
)

result
```


:::


##### {{< iconify ph globe-hemisphere-east >}} Migratieachtergrond


::: {.panel-tabset}

###### {{< iconify ph chat-circle-fill >}} Vraag 1


```{r kgai-overtime-mig-item1-2}
# Omdat GenAI, zoals ChatGPT, veel websites van het internet doorzoekt, is de informatie die het geeft betrouwbaar
result <- create_timeline(
  data = data,
  title = "Omdat GenAI, zoals ChatGPT, veel websites van het internet doorzoekt, is de informatie die het geeft betrouwbaar",
  time_var = "wave_time_label",
  chart_type = "line",
  response_filter = 1,
  y_min = 0,
  y_max = 100,
  x_label = "",
  y_label = "Percentage dat correct heeft geantwoord",
  color_palette = c("#3D7271", "#E28D50", "#F5D76E", "#C7E6D5", "#0F6B5A", "#BABACD"),
  response_filter_label = NULL,
  weight_var = "weging_GAMO",
  response_var = "KGAI1RC",
  group_var = "MigrationBackground"
)

result
```


###### {{< iconify ph chat-circle-fill >}} Vraag 2


```{r kgai-overtime-mig-item2-2}
# Het gebruik van GenAI, zoals ChatGPT, heeft bijna geen invloed op het milieu
result <- create_timeline(
  data = data,
  title = "Het gebruik van GenAI, zoals ChatGPT, heeft bijna geen invloed op het milieu",
  time_var = "wave_time_label",
  chart_type = "line",
  response_filter = 1,
  y_min = 0,
  y_max = 100,
  x_label = "",
  y_label = "Percentage dat correct heeft geantwoord",
  color_palette = c("#3D7271", "#E28D50", "#F5D76E", "#C7E6D5", "#0F6B5A", "#BABACD"),
  response_filter_label = NULL,
  weight_var = "weging_GAMO",
  response_var = "KGAI2RC",
  group_var = "MigrationBackground"
)

result
```


###### {{< iconify ph chat-circle-fill >}} Vraag 3


```{r kgai-overtime-mig-item3-2}
# Iemand anders kan ook toegang krijgen tot de informatie die je aan GenAI, zoals ChatGPT, geeft
result <- create_timeline(
  data = data,
  title = "Iemand anders kan ook toegang krijgen tot de informatie die je aan GenAI, zoals ChatGPT, geeft",
  time_var = "wave_time_label",
  chart_type = "line",
  response_filter = 1,
  y_min = 0,
  y_max = 100,
  x_label = "",
  y_label = "Percentage dat correct heeft geantwoord",
  color_palette = c("#3D7271", "#E28D50", "#F5D76E", "#C7E6D5", "#0F6B5A", "#BABACD"),
  response_filter_label = NULL,
  weight_var = "weging_GAMO",
  response_var = "KGAI3RC",
  group_var = "MigrationBackground"
)

result
```


###### {{< iconify ph chat-circle-fill >}} Vraag 4


```{r kgai-overtime-mig-item4-2}
# Mensen kunnen genAI gebruiken om afbeeldingen, video's of audiofragmenten te maken van gebeurtenissen of mensen die niet echt bestaan of die niet echt hebben plaatsgevonden (bijvoorbeeld 'deepfakes')
result <- create_timeline(
  data = data,
  title = "Mensen kunnen genAI gebruiken om afbeeldingen, video's of audiofragmenten te maken van gebeurtenissen of mensen die niet echt bestaan of die niet echt hebben plaatsgevonden (bijvoorbeeld 'deepfakes')",
  time_var = "wave_time_label",
  chart_type = "line",
  response_filter = 1,
  y_min = 0,
  y_max = 100,
  x_label = "",
  y_label = "Percentage dat correct heeft geantwoord",
  color_palette = c("#3D7271", "#E28D50", "#F5D76E", "#C7E6D5", "#0F6B5A", "#BABACD"),
  response_filter_label = NULL,
  weight_var = "weging_GAMO",
  response_var = "KGAI4RC",
  group_var = "MigrationBackground"
)

result
```


###### {{< iconify ph chat-circle-fill >}} Vraag 5


```{r kgai-overtime-mig-item5-2}
# GenAI, zoals ChatGPT, kan verschillende resultaten geven wanneer je dezelfde vraag meerdere keren stelt
result <- create_timeline(
  data = data,
  title = "GenAI, zoals ChatGPT, kan verschillende resultaten geven wanneer je dezelfde vraag meerdere keren stelt",
  time_var = "wave_time_label",
  chart_type = "line",
  response_filter = 1,
  y_min = 0,
  y_max = 100,
  x_label = "",
  y_label = "Percentage dat correct heeft geantwoord",
  color_palette = c("#3D7271", "#E28D50", "#F5D76E", "#C7E6D5", "#0F6B5A", "#BABACD"),
  response_filter_label = NULL,
  weight_var = "weging_GAMO",
  response_var = "KGAI5RC",
  group_var = "MigrationBackground"
)

result
```


:::


:::


:::

## {{< iconify ph clipboard-text >}} Gen AI Prestatie


ADD TEXT BEFORE TABSET


::: {.panel-tabset}

### {{< iconify ph number-circle-one-fill >}} Ronde 1


::: {.panel-tabset}

##### {{< iconify ph users-fill >}} Algemeen


```{r perf-genai-wave1-overall-2}
# Kijk goed naar de foto's hieronder. Welke foto is niet gemaakt met artificiële intelligentie (AI)?
result <- create_stackedbars(
  data = data_filtered_984a0efe,
  title = "Kijk goed naar de foto's hieronder. Welke foto is niet gemaakt met artificiële intelligentie (AI)?",
  questions = "PAIS1R",
  question_labels = "Kijk goed naar de foto's hieronder. Welke foto is niet gemaakt met artificiële intelligentie (AI)?",
  stacked_type = "percent",
  color_palette = c("#3D7271", "#E28D50", "#F5D76E", "#C7E6D5", "#0F6B5A", "#BABACD"),
  horizontal = TRUE,
  x_label = "",
  stack_breaks = c(0, 10, 20, 30),
  stack_bin_labels = c("Incorrect", "Correct"),
  stack_map_values = list("1" = "Correct", "0" = "Incorrect"),
  stack_order = c("Correct", "Incorrect"),
  stack_label = NULL,
  weight_var = "weging_GAMO"
)

result
```


##### {{< iconify mdi:human-male-male-child >}} Leeftijd


```{r perf-genai-wave1-age-2}
# Kijk goed naar de foto's hieronder. Welke foto is niet gemaakt met artificiële intelligentie (AI)?
result <- create_stackedbar(
  data = data_filtered_984a0efe,
  title = "Kijk goed naar de foto's hieronder. Welke foto is niet gemaakt met artificiële intelligentie (AI)?",
  stacked_type = "percent",
  horizontal = TRUE,
  stack_breaks = c(0, 10, 20, 30),
  stack_bin_labels = c("Incorrect", "Correct"),
  stack_map_values = list("1" = "Correct", "0" = "Incorrect"),
  stack_order = c("Correct", "Incorrect"),
  color_palette = c("#3D7271", "#E28D50", "#F5D76E", "#C7E6D5", "#0F6B5A", "#BABACD"),
  weight_var = "weging_GAMO",
  x_var = "AgeGroup",
  x_label = "Leeftijd",
  stack_var = "PAIS1R"
)

result
```


##### {{< iconify mdi gender-transgender >}} Geslacht


```{r perf-genai-wave1-gender-2}
# Kijk goed naar de foto's hieronder. Welke foto is niet gemaakt met artificiële intelligentie (AI)?
result <- create_stackedbar(
  data = data_filtered_984a0efe,
  title = "Kijk goed naar de foto's hieronder. Welke foto is niet gemaakt met artificiële intelligentie (AI)?",
  stacked_type = "percent",
  horizontal = TRUE,
  stack_breaks = c(0, 10, 20, 30),
  stack_bin_labels = c("Incorrect", "Correct"),
  stack_map_values = list("1" = "Correct", "0" = "Incorrect"),
  stack_order = c("Correct", "Incorrect"),
  color_palette = c("#3D7271", "#E28D50", "#F5D76E", "#C7E6D5", "#0F6B5A", "#BABACD"),
  weight_var = "weging_GAMO",
  x_var = "geslacht",
  x_label = "Geslacht",
  stack_var = "PAIS1R"
)

result
```


##### {{< iconify ph graduation-cap-fill >}} Opleidingsniveau


```{r perf-genai-wave1-edu-2}
# Kijk goed naar de foto's hieronder. Welke foto is niet gemaakt met artificiële intelligentie (AI)?
result <- create_stackedbar(
  data = data_filtered_984a0efe,
  title = "Kijk goed naar de foto's hieronder. Welke foto is niet gemaakt met artificiële intelligentie (AI)?",
  stacked_type = "percent",
  horizontal = TRUE,
  stack_breaks = c(0, 10, 20, 30),
  stack_bin_labels = c("Incorrect", "Correct"),
  stack_map_values = list("1" = "Correct", "0" = "Incorrect"),
  stack_order = c("Correct", "Incorrect"),
  color_palette = c("#3D7271", "#E28D50", "#F5D76E", "#C7E6D5", "#0F6B5A", "#BABACD"),
  weight_var = "weging_GAMO",
  x_var = "Education",
  x_label = "Opleidingsniveau",
  stack_var = "PAIS1R"
)

result
```


##### {{< iconify ph globe-hemisphere-east >}} Migratieachtergrond


```{r perf-genai-wave1-mig-2}
# Kijk goed naar de foto's hieronder. Welke foto is niet gemaakt met artificiële intelligentie (AI)?
result <- create_stackedbar(
  data = data_filtered_984a0efe,
  title = "Kijk goed naar de foto's hieronder. Welke foto is niet gemaakt met artificiële intelligentie (AI)?",
  stacked_type = "percent",
  horizontal = TRUE,
  stack_breaks = c(0, 10, 20, 30),
  stack_bin_labels = c("Incorrect", "Correct"),
  stack_map_values = list("1" = "Correct", "0" = "Incorrect"),
  stack_order = c("Correct", "Incorrect"),
  color_palette = c("#3D7271", "#E28D50", "#F5D76E", "#C7E6D5", "#0F6B5A", "#BABACD"),
  weight_var = "weging_GAMO",
  x_var = "MigrationBackground",
  x_label = "Migratieachtergrond",
  stack_var = "PAIS1R"
)

result
```


:::


### {{< iconify ph number-circle-two-fill >}} Ronde 2


::: {.panel-tabset}

##### {{< iconify ph users-fill >}} Algemeen


```{r perf-genai-wave2-overall-2}
# Kijk goed naar de foto's hieronder. Welke foto is niet gemaakt met artificiële intelligentie (AI)?
result <- create_stackedbars(
  data = data_filtered_4af682fd,
  title = "Kijk goed naar de foto's hieronder. Welke foto is niet gemaakt met artificiële intelligentie (AI)?",
  questions = "PAIS1R",
  question_labels = "Kijk goed naar de foto's hieronder. Welke foto is niet gemaakt met artificiële intelligentie (AI)?",
  stacked_type = "percent",
  color_palette = c("#3D7271", "#E28D50", "#F5D76E", "#C7E6D5", "#0F6B5A", "#BABACD"),
  horizontal = TRUE,
  x_label = "",
  stack_breaks = c(0, 10, 20, 30),
  stack_bin_labels = c("Incorrect", "Correct"),
  stack_map_values = list("1" = "Correct", "0" = "Incorrect"),
  stack_order = c("Correct", "Incorrect"),
  stack_label = NULL,
  weight_var = "weging_GAMO"
)

result
```


##### {{< iconify mdi:human-male-male-child >}} Leeftijd


```{r perf-genai-wave2-age-2}
# Kijk goed naar de foto's hieronder. Welke foto is niet gemaakt met artificiële intelligentie (AI)?
result <- create_stackedbar(
  data = data_filtered_4af682fd,
  title = "Kijk goed naar de foto's hieronder. Welke foto is niet gemaakt met artificiële intelligentie (AI)?",
  stacked_type = "percent",
  horizontal = TRUE,
  stack_breaks = c(0, 10, 20, 30),
  stack_bin_labels = c("Incorrect", "Correct"),
  stack_map_values = list("1" = "Correct", "0" = "Incorrect"),
  stack_order = c("Correct", "Incorrect"),
  color_palette = c("#3D7271", "#E28D50", "#F5D76E", "#C7E6D5", "#0F6B5A", "#BABACD"),
  weight_var = "weging_GAMO",
  x_var = "AgeGroup",
  x_label = "Leeftijd",
  stack_var = "PAIS1R"
)

result
```


##### {{< iconify mdi gender-transgender >}} Geslacht


```{r perf-genai-wave2-gender-2}
# Kijk goed naar de foto's hieronder. Welke foto is niet gemaakt met artificiële intelligentie (AI)?
result <- create_stackedbar(
  data = data_filtered_4af682fd,
  title = "Kijk goed naar de foto's hieronder. Welke foto is niet gemaakt met artificiële intelligentie (AI)?",
  stacked_type = "percent",
  horizontal = TRUE,
  stack_breaks = c(0, 10, 20, 30),
  stack_bin_labels = c("Incorrect", "Correct"),
  stack_map_values = list("1" = "Correct", "0" = "Incorrect"),
  stack_order = c("Correct", "Incorrect"),
  color_palette = c("#3D7271", "#E28D50", "#F5D76E", "#C7E6D5", "#0F6B5A", "#BABACD"),
  weight_var = "weging_GAMO",
  x_var = "geslacht",
  x_label = "Geslacht",
  stack_var = "PAIS1R"
)

result
```


##### {{< iconify ph graduation-cap-fill >}} Opleidingsniveau


```{r perf-genai-wave2-edu-2}
# Kijk goed naar de foto's hieronder. Welke foto is niet gemaakt met artificiële intelligentie (AI)?
result <- create_stackedbar(
  data = data_filtered_4af682fd,
  title = "Kijk goed naar de foto's hieronder. Welke foto is niet gemaakt met artificiële intelligentie (AI)?",
  stacked_type = "percent",
  horizontal = TRUE,
  stack_breaks = c(0, 10, 20, 30),
  stack_bin_labels = c("Incorrect", "Correct"),
  stack_map_values = list("1" = "Correct", "0" = "Incorrect"),
  stack_order = c("Correct", "Incorrect"),
  color_palette = c("#3D7271", "#E28D50", "#F5D76E", "#C7E6D5", "#0F6B5A", "#BABACD"),
  weight_var = "weging_GAMO",
  x_var = "Education",
  x_label = "Opleidingsniveau",
  stack_var = "PAIS1R"
)

result
```


##### {{< iconify ph globe-hemisphere-east >}} Migratieachtergrond


```{r perf-genai-wave2-mig-2}
# Kijk goed naar de foto's hieronder. Welke foto is niet gemaakt met artificiële intelligentie (AI)?
result <- create_stackedbar(
  data = data_filtered_4af682fd,
  title = "Kijk goed naar de foto's hieronder. Welke foto is niet gemaakt met artificiële intelligentie (AI)?",
  stacked_type = "percent",
  horizontal = TRUE,
  stack_breaks = c(0, 10, 20, 30),
  stack_bin_labels = c("Incorrect", "Correct"),
  stack_map_values = list("1" = "Correct", "0" = "Incorrect"),
  stack_order = c("Correct", "Incorrect"),
  color_palette = c("#3D7271", "#E28D50", "#F5D76E", "#C7E6D5", "#0F6B5A", "#BABACD"),
  weight_var = "weging_GAMO",
  x_var = "MigrationBackground",
  x_label = "Migratieachtergrond",
  stack_var = "PAIS1R"
)

result
```


:::


### {{< iconify ph chart-line-fill >}} Verloop over tijd


::: {.panel-tabset}

##### {{< iconify ph users-fill >}} Algemeen


```{r perf-genai-overtime-overall-2}
# Kijk goed naar de foto's hieronder. Welke foto is niet gemaakt met artificiële intelligentie (AI)?
result <- create_timeline(
  data = data,
  title = "Kijk goed naar de foto's hieronder. Welke foto is niet gemaakt met artificiële intelligentie (AI)?",
  time_var = "wave_time_label",
  chart_type = "line",
  response_filter = 1,
  y_min = 0,
  y_max = 100,
  response_filter_label = "Percentage dat correct heeft geantwoord",
  response_filter_combine = TRUE,
  x_label = "",
  y_label = "Percentage dat correct heeft geantwoord",
  color_palette = c("#3D7271", "#E28D50", "#F5D76E", "#C7E6D5", "#0F6B5A", "#BABACD"),
  weight_var = "weging_GAMO",
  response_var = "PAIS1R"
)

result
```


##### {{< iconify mdi:human-male-male-child >}} Leeftijd


```{r perf-genai-overtime-age-2}
# Kijk goed naar de foto's hieronder. Welke foto is niet gemaakt met artificiële intelligentie (AI)?
result <- create_timeline(
  data = data,
  title = "Kijk goed naar de foto's hieronder. Welke foto is niet gemaakt met artificiële intelligentie (AI)?",
  time_var = "wave_time_label",
  chart_type = "line",
  response_filter = 1,
  y_min = 0,
  y_max = 100,
  x_label = "",
  y_label = "Percentage dat correct heeft geantwoord",
  color_palette = c("#3D7271", "#E28D50", "#F5D76E", "#C7E6D5", "#0F6B5A", "#BABACD"),
  response_filter_label = NULL,
  weight_var = "weging_GAMO",
  response_var = "PAIS1R",
  group_var = "AgeGroup"
)

result
```


##### {{< iconify mdi gender-transgender >}} Geslacht


```{r perf-genai-overtime-gender-2}
# Kijk goed naar de foto's hieronder. Welke foto is niet gemaakt met artificiële intelligentie (AI)?
result <- create_timeline(
  data = data,
  title = "Kijk goed naar de foto's hieronder. Welke foto is niet gemaakt met artificiële intelligentie (AI)?",
  time_var = "wave_time_label",
  chart_type = "line",
  response_filter = 1,
  y_min = 0,
  y_max = 100,
  x_label = "",
  y_label = "Percentage dat correct heeft geantwoord",
  color_palette = c("#3D7271", "#E28D50", "#F5D76E", "#C7E6D5", "#0F6B5A", "#BABACD"),
  response_filter_label = NULL,
  weight_var = "weging_GAMO",
  response_var = "PAIS1R",
  group_var = "geslacht"
)

result
```


##### {{< iconify ph graduation-cap-fill >}} Opleidingsniveau


```{r perf-genai-overtime-edu-2}
# Kijk goed naar de foto's hieronder. Welke foto is niet gemaakt met artificiële intelligentie (AI)?
result <- create_timeline(
  data = data,
  title = "Kijk goed naar de foto's hieronder. Welke foto is niet gemaakt met artificiële intelligentie (AI)?",
  time_var = "wave_time_label",
  chart_type = "line",
  response_filter = 1,
  y_min = 0,
  y_max = 100,
  x_label = "",
  y_label = "Percentage dat correct heeft geantwoord",
  color_palette = c("#3D7271", "#E28D50", "#F5D76E", "#C7E6D5", "#0F6B5A", "#BABACD"),
  response_filter_label = NULL,
  weight_var = "weging_GAMO",
  response_var = "PAIS1R",
  group_var = "Education"
)

result
```


##### {{< iconify ph globe-hemisphere-east >}} Migratieachtergrond


```{r perf-genai-overtime-mig-2}
# Kijk goed naar de foto's hieronder. Welke foto is niet gemaakt met artificiële intelligentie (AI)?
result <- create_timeline(
  data = data,
  title = "Kijk goed naar de foto's hieronder. Welke foto is niet gemaakt met artificiële intelligentie (AI)?",
  time_var = "wave_time_label",
  chart_type = "line",
  response_filter = 1,
  y_min = 0,
  y_max = 100,
  x_label = "",
  y_label = "Percentage dat correct heeft geantwoord",
  color_palette = c("#3D7271", "#E28D50", "#F5D76E", "#C7E6D5", "#0F6B5A", "#BABACD"),
  response_filter_label = NULL,
  weight_var = "weging_GAMO",
  response_var = "PAIS1R",
  group_var = "MigrationBackground"
)

result
```


:::


:::

