---
title: "{{< iconify ph recycle-fill >}} Groene Digitaal"
format: html
---

```{r}
#| include: false
library(dashboardr)
```

**DIT IS EEN MOCKUP VERSIE GELIEVE NIET TE CITEREN**

**Duurzame/Groene Digitale Vaardigheden** richten zich op milieubewust technologiegebruik: energieverbruik verminderen, duurzame apparaten kopen, elektronica recyclen, en de milieu-impact van digitale activiteiten begrijpen.

```{r setup}
#| echo: false
#| warning: false
#| message: false
#| error: false
#| results: 'hide'

# Load required libraries
library(dashboardr)
library(dplyr)
library(highcharter)

# Global chunk options
knitr::opts_chunk$set(
  echo = FALSE,
  warning = FALSE,
  message = FALSE,
  error = FALSE,
  fig.width = 12,
  fig.height = 8,
  dpi = 300
)

# Load data from dataset_4014obs.rds
data <- readRDS('dataset_4014obs.rds')

# Data summary
cat('Dataset loaded:', nrow(data), 'rows,', ncol(data), 'columns\n')

# Create filtered datasets
# Each filter is applied once and reused across visualizations

data_filtered_984a0efe <- data %>% dplyr::filter(wave == 1)
data_filtered_4af682fd <- data %>% dplyr::filter(wave == 2)

```

## {{< iconify ph lightning-fill >}} Groene Vaardigheden


ADD TEXT BEFORE TABSET


::: {.panel-tabset}

### {{< iconify ph number-circle-one-fill >}} Ronde 1


::: {.panel-tabset}

##### {{< iconify ph users-fill >}} Algemeen


```{r green-wave1-overall-2}
# Duurzame/Groene Digitale Vaardigheden
result <- create_stackedbars(
  data = data_filtered_984a0efe,
  title = "Duurzame/Groene Digitale Vaardigheden",
  questions = c("SEnv1", "SEnv2", "SEnv3"),
  question_labels = c("Ik weet hoe ik het batterijgebruik van een telefoon of computer kan verminderen", "Ik weet hoe ik op een 'groene' of duurzame manier een telefoon of computer kan kopen", "Ik weet hoe ik een telefoon of computer kan laten recyclen"),
  stacked_type = "percent",
  color_palette = c("#3D7271", "#E28D50", "#F5D76E", "#C7E6D5", "#0F6B5A", "#BABACD"),
  horizontal = TRUE,
  x_label = "",
  stack_breaks = c(0.5, 2.5, 3.5, 5.5),
  stack_bin_labels = c("Helemaal Onwaar (1-2)", "Niet onwaar en niet waar (3)", "Helemaal Waar (4-5)"),
  stack_order = c("Helemaal Waar (4-5)", "Niet onwaar en niet waar (3)", "Helemaal Onwaar (1-2)"),
  stack_label = NULL,
  weight_var = "weging_GAMO"
)

result
```


##### {{< iconify mdi:human-male-male-child >}} Leeftijd


::: {.panel-tabset}

###### {{< iconify ph chat-circle-fill >}} Vraag 1


```{r green-wave1-age-item1-2}
# Ik weet hoe ik het batterijgebruik van een telefoon of computer kan verminderen
result <- create_stackedbar(
  data = data_filtered_984a0efe,
  title = "Ik weet hoe ik het batterijgebruik van een telefoon of computer kan verminderen",
  stacked_type = "percent",
  horizontal = TRUE,
  stack_breaks = c(0.5, 2.5, 3.5, 5.5),
  stack_bin_labels = c("Helemaal Onwaar (1-2)", "Niet onwaar en niet waar (3)", "Helemaal Waar (4-5)"),
  stack_order = c("Helemaal Waar (4-5)", "Niet onwaar en niet waar (3)", "Helemaal Onwaar (1-2)"),
  color_palette = c("#3D7271", "#E28D50", "#F5D76E", "#C7E6D5", "#0F6B5A", "#BABACD"),
  weight_var = "weging_GAMO",
  x_var = "AgeGroup",
  x_label = "Leeftijd",
  stack_var = "SEnv1"
)

result
```


###### {{< iconify ph chat-circle-fill >}} Vraag 2


```{r green-wave1-age-item2-2}
# Ik weet hoe ik op een 'groene' of duurzame manier een telefoon of computer kan kopen
result <- create_stackedbar(
  data = data_filtered_984a0efe,
  title = "Ik weet hoe ik op een 'groene' of duurzame manier een telefoon of computer kan kopen",
  stacked_type = "percent",
  horizontal = TRUE,
  stack_breaks = c(0.5, 2.5, 3.5, 5.5),
  stack_bin_labels = c("Helemaal Onwaar (1-2)", "Niet onwaar en niet waar (3)", "Helemaal Waar (4-5)"),
  stack_order = c("Helemaal Waar (4-5)", "Niet onwaar en niet waar (3)", "Helemaal Onwaar (1-2)"),
  color_palette = c("#3D7271", "#E28D50", "#F5D76E", "#C7E6D5", "#0F6B5A", "#BABACD"),
  weight_var = "weging_GAMO",
  x_var = "AgeGroup",
  x_label = "Leeftijd",
  stack_var = "SEnv2"
)

result
```


###### {{< iconify ph chat-circle-fill >}} Vraag 3


```{r green-wave1-age-item3-2}
# Ik weet hoe ik een telefoon of computer kan laten recyclen
result <- create_stackedbar(
  data = data_filtered_984a0efe,
  title = "Ik weet hoe ik een telefoon of computer kan laten recyclen",
  stacked_type = "percent",
  horizontal = TRUE,
  stack_breaks = c(0.5, 2.5, 3.5, 5.5),
  stack_bin_labels = c("Helemaal Onwaar (1-2)", "Niet onwaar en niet waar (3)", "Helemaal Waar (4-5)"),
  stack_order = c("Helemaal Waar (4-5)", "Niet onwaar en niet waar (3)", "Helemaal Onwaar (1-2)"),
  color_palette = c("#3D7271", "#E28D50", "#F5D76E", "#C7E6D5", "#0F6B5A", "#BABACD"),
  weight_var = "weging_GAMO",
  x_var = "AgeGroup",
  x_label = "Leeftijd",
  stack_var = "SEnv3"
)

result
```


:::


##### {{< iconify mdi gender-transgender >}} Geslacht


::: {.panel-tabset}

###### {{< iconify ph chat-circle-fill >}} Vraag 1


```{r green-wave1-gender-item1-2}
# Ik weet hoe ik het batterijgebruik van een telefoon of computer kan verminderen
result <- create_stackedbar(
  data = data_filtered_984a0efe,
  title = "Ik weet hoe ik het batterijgebruik van een telefoon of computer kan verminderen",
  stacked_type = "percent",
  horizontal = TRUE,
  stack_breaks = c(0.5, 2.5, 3.5, 5.5),
  stack_bin_labels = c("Helemaal Onwaar (1-2)", "Niet onwaar en niet waar (3)", "Helemaal Waar (4-5)"),
  stack_order = c("Helemaal Waar (4-5)", "Niet onwaar en niet waar (3)", "Helemaal Onwaar (1-2)"),
  color_palette = c("#3D7271", "#E28D50", "#F5D76E", "#C7E6D5", "#0F6B5A", "#BABACD"),
  weight_var = "weging_GAMO",
  x_var = "geslacht",
  x_label = "Geslacht",
  stack_var = "SEnv1"
)

result
```


###### {{< iconify ph chat-circle-fill >}} Vraag 2


```{r green-wave1-gender-item2-2}
# Ik weet hoe ik op een 'groene' of duurzame manier een telefoon of computer kan kopen
result <- create_stackedbar(
  data = data_filtered_984a0efe,
  title = "Ik weet hoe ik op een 'groene' of duurzame manier een telefoon of computer kan kopen",
  stacked_type = "percent",
  horizontal = TRUE,
  stack_breaks = c(0.5, 2.5, 3.5, 5.5),
  stack_bin_labels = c("Helemaal Onwaar (1-2)", "Niet onwaar en niet waar (3)", "Helemaal Waar (4-5)"),
  stack_order = c("Helemaal Waar (4-5)", "Niet onwaar en niet waar (3)", "Helemaal Onwaar (1-2)"),
  color_palette = c("#3D7271", "#E28D50", "#F5D76E", "#C7E6D5", "#0F6B5A", "#BABACD"),
  weight_var = "weging_GAMO",
  x_var = "geslacht",
  x_label = "Geslacht",
  stack_var = "SEnv2"
)

result
```


###### {{< iconify ph chat-circle-fill >}} Vraag 3


```{r green-wave1-gender-item3-2}
# Ik weet hoe ik een telefoon of computer kan laten recyclen
result <- create_stackedbar(
  data = data_filtered_984a0efe,
  title = "Ik weet hoe ik een telefoon of computer kan laten recyclen",
  stacked_type = "percent",
  horizontal = TRUE,
  stack_breaks = c(0.5, 2.5, 3.5, 5.5),
  stack_bin_labels = c("Helemaal Onwaar (1-2)", "Niet onwaar en niet waar (3)", "Helemaal Waar (4-5)"),
  stack_order = c("Helemaal Waar (4-5)", "Niet onwaar en niet waar (3)", "Helemaal Onwaar (1-2)"),
  color_palette = c("#3D7271", "#E28D50", "#F5D76E", "#C7E6D5", "#0F6B5A", "#BABACD"),
  weight_var = "weging_GAMO",
  x_var = "geslacht",
  x_label = "Geslacht",
  stack_var = "SEnv3"
)

result
```


:::


##### {{< iconify ph graduation-cap-fill >}} Opleidingsniveau


::: {.panel-tabset}

###### {{< iconify ph chat-circle-fill >}} Vraag 1


```{r green-wave1-edu-item1-2}
# Ik weet hoe ik het batterijgebruik van een telefoon of computer kan verminderen
result <- create_stackedbar(
  data = data_filtered_984a0efe,
  title = "Ik weet hoe ik het batterijgebruik van een telefoon of computer kan verminderen",
  stacked_type = "percent",
  horizontal = TRUE,
  stack_breaks = c(0.5, 2.5, 3.5, 5.5),
  stack_bin_labels = c("Helemaal Onwaar (1-2)", "Niet onwaar en niet waar (3)", "Helemaal Waar (4-5)"),
  stack_order = c("Helemaal Waar (4-5)", "Niet onwaar en niet waar (3)", "Helemaal Onwaar (1-2)"),
  color_palette = c("#3D7271", "#E28D50", "#F5D76E", "#C7E6D5", "#0F6B5A", "#BABACD"),
  weight_var = "weging_GAMO",
  x_var = "Education",
  x_label = "Opleidingsniveau",
  stack_var = "SEnv1"
)

result
```


###### {{< iconify ph chat-circle-fill >}} Vraag 2


```{r green-wave1-edu-item2-2}
# Ik weet hoe ik op een 'groene' of duurzame manier een telefoon of computer kan kopen
result <- create_stackedbar(
  data = data_filtered_984a0efe,
  title = "Ik weet hoe ik op een 'groene' of duurzame manier een telefoon of computer kan kopen",
  stacked_type = "percent",
  horizontal = TRUE,
  stack_breaks = c(0.5, 2.5, 3.5, 5.5),
  stack_bin_labels = c("Helemaal Onwaar (1-2)", "Niet onwaar en niet waar (3)", "Helemaal Waar (4-5)"),
  stack_order = c("Helemaal Waar (4-5)", "Niet onwaar en niet waar (3)", "Helemaal Onwaar (1-2)"),
  color_palette = c("#3D7271", "#E28D50", "#F5D76E", "#C7E6D5", "#0F6B5A", "#BABACD"),
  weight_var = "weging_GAMO",
  x_var = "Education",
  x_label = "Opleidingsniveau",
  stack_var = "SEnv2"
)

result
```


###### {{< iconify ph chat-circle-fill >}} Vraag 3


```{r green-wave1-edu-item3-2}
# Ik weet hoe ik een telefoon of computer kan laten recyclen
result <- create_stackedbar(
  data = data_filtered_984a0efe,
  title = "Ik weet hoe ik een telefoon of computer kan laten recyclen",
  stacked_type = "percent",
  horizontal = TRUE,
  stack_breaks = c(0.5, 2.5, 3.5, 5.5),
  stack_bin_labels = c("Helemaal Onwaar (1-2)", "Niet onwaar en niet waar (3)", "Helemaal Waar (4-5)"),
  stack_order = c("Helemaal Waar (4-5)", "Niet onwaar en niet waar (3)", "Helemaal Onwaar (1-2)"),
  color_palette = c("#3D7271", "#E28D50", "#F5D76E", "#C7E6D5", "#0F6B5A", "#BABACD"),
  weight_var = "weging_GAMO",
  x_var = "Education",
  x_label = "Opleidingsniveau",
  stack_var = "SEnv3"
)

result
```


:::


##### {{< iconify ph globe-hemisphere-east >}} Migratieachtergrond


::: {.panel-tabset}

###### {{< iconify ph chat-circle-fill >}} Vraag 1


```{r green-wave1-mig-item1-2}
# Ik weet hoe ik het batterijgebruik van een telefoon of computer kan verminderen
result <- create_stackedbar(
  data = data_filtered_984a0efe,
  title = "Ik weet hoe ik het batterijgebruik van een telefoon of computer kan verminderen",
  stacked_type = "percent",
  horizontal = TRUE,
  stack_breaks = c(0.5, 2.5, 3.5, 5.5),
  stack_bin_labels = c("Helemaal Onwaar (1-2)", "Niet onwaar en niet waar (3)", "Helemaal Waar (4-5)"),
  stack_order = c("Helemaal Waar (4-5)", "Niet onwaar en niet waar (3)", "Helemaal Onwaar (1-2)"),
  color_palette = c("#3D7271", "#E28D50", "#F5D76E", "#C7E6D5", "#0F6B5A", "#BABACD"),
  weight_var = "weging_GAMO",
  x_var = "MigrationBackground",
  x_label = "Migratieachtergrond",
  stack_var = "SEnv1"
)

result
```


###### {{< iconify ph chat-circle-fill >}} Vraag 2


```{r green-wave1-mig-item2-2}
# Ik weet hoe ik op een 'groene' of duurzame manier een telefoon of computer kan kopen
result <- create_stackedbar(
  data = data_filtered_984a0efe,
  title = "Ik weet hoe ik op een 'groene' of duurzame manier een telefoon of computer kan kopen",
  stacked_type = "percent",
  horizontal = TRUE,
  stack_breaks = c(0.5, 2.5, 3.5, 5.5),
  stack_bin_labels = c("Helemaal Onwaar (1-2)", "Niet onwaar en niet waar (3)", "Helemaal Waar (4-5)"),
  stack_order = c("Helemaal Waar (4-5)", "Niet onwaar en niet waar (3)", "Helemaal Onwaar (1-2)"),
  color_palette = c("#3D7271", "#E28D50", "#F5D76E", "#C7E6D5", "#0F6B5A", "#BABACD"),
  weight_var = "weging_GAMO",
  x_var = "MigrationBackground",
  x_label = "Migratieachtergrond",
  stack_var = "SEnv2"
)

result
```


###### {{< iconify ph chat-circle-fill >}} Vraag 3


```{r green-wave1-mig-item3-2}
# Ik weet hoe ik een telefoon of computer kan laten recyclen
result <- create_stackedbar(
  data = data_filtered_984a0efe,
  title = "Ik weet hoe ik een telefoon of computer kan laten recyclen",
  stacked_type = "percent",
  horizontal = TRUE,
  stack_breaks = c(0.5, 2.5, 3.5, 5.5),
  stack_bin_labels = c("Helemaal Onwaar (1-2)", "Niet onwaar en niet waar (3)", "Helemaal Waar (4-5)"),
  stack_order = c("Helemaal Waar (4-5)", "Niet onwaar en niet waar (3)", "Helemaal Onwaar (1-2)"),
  color_palette = c("#3D7271", "#E28D50", "#F5D76E", "#C7E6D5", "#0F6B5A", "#BABACD"),
  weight_var = "weging_GAMO",
  x_var = "MigrationBackground",
  x_label = "Migratieachtergrond",
  stack_var = "SEnv3"
)

result
```


:::


:::


### {{< iconify ph number-circle-two-fill >}} Ronde 2


::: {.panel-tabset}

##### {{< iconify ph users-fill >}} Algemeen


```{r green-wave2-overall-2}
# Duurzame/Groene Digitale Vaardigheden
result <- create_stackedbars(
  data = data_filtered_4af682fd,
  title = "Duurzame/Groene Digitale Vaardigheden",
  questions = c("SEnv1", "SEnv2", "SEnv3"),
  question_labels = c("Ik weet hoe ik het batterijgebruik van een telefoon of computer kan verminderen", "Ik weet hoe ik op een 'groene' of duurzame manier een telefoon of computer kan kopen", "Ik weet hoe ik een telefoon of computer kan laten recyclen"),
  stacked_type = "percent",
  color_palette = c("#3D7271", "#E28D50", "#F5D76E", "#C7E6D5", "#0F6B5A", "#BABACD"),
  horizontal = TRUE,
  x_label = "",
  stack_breaks = c(0.5, 2.5, 3.5, 5.5),
  stack_bin_labels = c("Helemaal Onwaar (1-2)", "Niet onwaar en niet waar (3)", "Helemaal Waar (4-5)"),
  stack_order = c("Helemaal Waar (4-5)", "Niet onwaar en niet waar (3)", "Helemaal Onwaar (1-2)"),
  stack_label = NULL,
  weight_var = "weging_GAMO"
)

result
```


##### {{< iconify mdi:human-male-male-child >}} Leeftijd


::: {.panel-tabset}

###### {{< iconify ph chat-circle-fill >}} Vraag 1


```{r green-wave2-age-item1-2}
# Ik weet hoe ik het batterijgebruik van een telefoon of computer kan verminderen
result <- create_stackedbar(
  data = data_filtered_4af682fd,
  title = "Ik weet hoe ik het batterijgebruik van een telefoon of computer kan verminderen",
  stacked_type = "percent",
  horizontal = TRUE,
  stack_breaks = c(0.5, 2.5, 3.5, 5.5),
  stack_bin_labels = c("Helemaal Onwaar (1-2)", "Niet onwaar en niet waar (3)", "Helemaal Waar (4-5)"),
  stack_order = c("Helemaal Waar (4-5)", "Niet onwaar en niet waar (3)", "Helemaal Onwaar (1-2)"),
  color_palette = c("#3D7271", "#E28D50", "#F5D76E", "#C7E6D5", "#0F6B5A", "#BABACD"),
  weight_var = "weging_GAMO",
  x_var = "AgeGroup",
  x_label = "Leeftijd",
  stack_var = "SEnv1"
)

result
```


###### {{< iconify ph chat-circle-fill >}} Vraag 2


```{r green-wave2-age-item2-2}
# Ik weet hoe ik op een 'groene' of duurzame manier een telefoon of computer kan kopen
result <- create_stackedbar(
  data = data_filtered_4af682fd,
  title = "Ik weet hoe ik op een 'groene' of duurzame manier een telefoon of computer kan kopen",
  stacked_type = "percent",
  horizontal = TRUE,
  stack_breaks = c(0.5, 2.5, 3.5, 5.5),
  stack_bin_labels = c("Helemaal Onwaar (1-2)", "Niet onwaar en niet waar (3)", "Helemaal Waar (4-5)"),
  stack_order = c("Helemaal Waar (4-5)", "Niet onwaar en niet waar (3)", "Helemaal Onwaar (1-2)"),
  color_palette = c("#3D7271", "#E28D50", "#F5D76E", "#C7E6D5", "#0F6B5A", "#BABACD"),
  weight_var = "weging_GAMO",
  x_var = "AgeGroup",
  x_label = "Leeftijd",
  stack_var = "SEnv2"
)

result
```


###### {{< iconify ph chat-circle-fill >}} Vraag 3


```{r green-wave2-age-item3-2}
# Ik weet hoe ik een telefoon of computer kan laten recyclen
result <- create_stackedbar(
  data = data_filtered_4af682fd,
  title = "Ik weet hoe ik een telefoon of computer kan laten recyclen",
  stacked_type = "percent",
  horizontal = TRUE,
  stack_breaks = c(0.5, 2.5, 3.5, 5.5),
  stack_bin_labels = c("Helemaal Onwaar (1-2)", "Niet onwaar en niet waar (3)", "Helemaal Waar (4-5)"),
  stack_order = c("Helemaal Waar (4-5)", "Niet onwaar en niet waar (3)", "Helemaal Onwaar (1-2)"),
  color_palette = c("#3D7271", "#E28D50", "#F5D76E", "#C7E6D5", "#0F6B5A", "#BABACD"),
  weight_var = "weging_GAMO",
  x_var = "AgeGroup",
  x_label = "Leeftijd",
  stack_var = "SEnv3"
)

result
```


:::


##### {{< iconify mdi gender-transgender >}} Geslacht


::: {.panel-tabset}

###### {{< iconify ph chat-circle-fill >}} Vraag 1


```{r green-wave2-gender-item1-2}
# Ik weet hoe ik het batterijgebruik van een telefoon of computer kan verminderen
result <- create_stackedbar(
  data = data_filtered_4af682fd,
  title = "Ik weet hoe ik het batterijgebruik van een telefoon of computer kan verminderen",
  stacked_type = "percent",
  horizontal = TRUE,
  stack_breaks = c(0.5, 2.5, 3.5, 5.5),
  stack_bin_labels = c("Helemaal Onwaar (1-2)", "Niet onwaar en niet waar (3)", "Helemaal Waar (4-5)"),
  stack_order = c("Helemaal Waar (4-5)", "Niet onwaar en niet waar (3)", "Helemaal Onwaar (1-2)"),
  color_palette = c("#3D7271", "#E28D50", "#F5D76E", "#C7E6D5", "#0F6B5A", "#BABACD"),
  weight_var = "weging_GAMO",
  x_var = "geslacht",
  x_label = "Geslacht",
  stack_var = "SEnv1"
)

result
```


###### {{< iconify ph chat-circle-fill >}} Vraag 2


```{r green-wave2-gender-item2-2}
# Ik weet hoe ik op een 'groene' of duurzame manier een telefoon of computer kan kopen
result <- create_stackedbar(
  data = data_filtered_4af682fd,
  title = "Ik weet hoe ik op een 'groene' of duurzame manier een telefoon of computer kan kopen",
  stacked_type = "percent",
  horizontal = TRUE,
  stack_breaks = c(0.5, 2.5, 3.5, 5.5),
  stack_bin_labels = c("Helemaal Onwaar (1-2)", "Niet onwaar en niet waar (3)", "Helemaal Waar (4-5)"),
  stack_order = c("Helemaal Waar (4-5)", "Niet onwaar en niet waar (3)", "Helemaal Onwaar (1-2)"),
  color_palette = c("#3D7271", "#E28D50", "#F5D76E", "#C7E6D5", "#0F6B5A", "#BABACD"),
  weight_var = "weging_GAMO",
  x_var = "geslacht",
  x_label = "Geslacht",
  stack_var = "SEnv2"
)

result
```


###### {{< iconify ph chat-circle-fill >}} Vraag 3


```{r green-wave2-gender-item3-2}
# Ik weet hoe ik een telefoon of computer kan laten recyclen
result <- create_stackedbar(
  data = data_filtered_4af682fd,
  title = "Ik weet hoe ik een telefoon of computer kan laten recyclen",
  stacked_type = "percent",
  horizontal = TRUE,
  stack_breaks = c(0.5, 2.5, 3.5, 5.5),
  stack_bin_labels = c("Helemaal Onwaar (1-2)", "Niet onwaar en niet waar (3)", "Helemaal Waar (4-5)"),
  stack_order = c("Helemaal Waar (4-5)", "Niet onwaar en niet waar (3)", "Helemaal Onwaar (1-2)"),
  color_palette = c("#3D7271", "#E28D50", "#F5D76E", "#C7E6D5", "#0F6B5A", "#BABACD"),
  weight_var = "weging_GAMO",
  x_var = "geslacht",
  x_label = "Geslacht",
  stack_var = "SEnv3"
)

result
```


:::


##### {{< iconify ph graduation-cap-fill >}} Opleidingsniveau


::: {.panel-tabset}

###### {{< iconify ph chat-circle-fill >}} Vraag 1


```{r green-wave2-edu-item1-2}
# Ik weet hoe ik het batterijgebruik van een telefoon of computer kan verminderen
result <- create_stackedbar(
  data = data_filtered_4af682fd,
  title = "Ik weet hoe ik het batterijgebruik van een telefoon of computer kan verminderen",
  stacked_type = "percent",
  horizontal = TRUE,
  stack_breaks = c(0.5, 2.5, 3.5, 5.5),
  stack_bin_labels = c("Helemaal Onwaar (1-2)", "Niet onwaar en niet waar (3)", "Helemaal Waar (4-5)"),
  stack_order = c("Helemaal Waar (4-5)", "Niet onwaar en niet waar (3)", "Helemaal Onwaar (1-2)"),
  color_palette = c("#3D7271", "#E28D50", "#F5D76E", "#C7E6D5", "#0F6B5A", "#BABACD"),
  weight_var = "weging_GAMO",
  x_var = "Education",
  x_label = "Opleidingsniveau",
  stack_var = "SEnv1"
)

result
```


###### {{< iconify ph chat-circle-fill >}} Vraag 2


```{r green-wave2-edu-item2-2}
# Ik weet hoe ik op een 'groene' of duurzame manier een telefoon of computer kan kopen
result <- create_stackedbar(
  data = data_filtered_4af682fd,
  title = "Ik weet hoe ik op een 'groene' of duurzame manier een telefoon of computer kan kopen",
  stacked_type = "percent",
  horizontal = TRUE,
  stack_breaks = c(0.5, 2.5, 3.5, 5.5),
  stack_bin_labels = c("Helemaal Onwaar (1-2)", "Niet onwaar en niet waar (3)", "Helemaal Waar (4-5)"),
  stack_order = c("Helemaal Waar (4-5)", "Niet onwaar en niet waar (3)", "Helemaal Onwaar (1-2)"),
  color_palette = c("#3D7271", "#E28D50", "#F5D76E", "#C7E6D5", "#0F6B5A", "#BABACD"),
  weight_var = "weging_GAMO",
  x_var = "Education",
  x_label = "Opleidingsniveau",
  stack_var = "SEnv2"
)

result
```


###### {{< iconify ph chat-circle-fill >}} Vraag 3


```{r green-wave2-edu-item3-2}
# Ik weet hoe ik een telefoon of computer kan laten recyclen
result <- create_stackedbar(
  data = data_filtered_4af682fd,
  title = "Ik weet hoe ik een telefoon of computer kan laten recyclen",
  stacked_type = "percent",
  horizontal = TRUE,
  stack_breaks = c(0.5, 2.5, 3.5, 5.5),
  stack_bin_labels = c("Helemaal Onwaar (1-2)", "Niet onwaar en niet waar (3)", "Helemaal Waar (4-5)"),
  stack_order = c("Helemaal Waar (4-5)", "Niet onwaar en niet waar (3)", "Helemaal Onwaar (1-2)"),
  color_palette = c("#3D7271", "#E28D50", "#F5D76E", "#C7E6D5", "#0F6B5A", "#BABACD"),
  weight_var = "weging_GAMO",
  x_var = "Education",
  x_label = "Opleidingsniveau",
  stack_var = "SEnv3"
)

result
```


:::


##### {{< iconify ph globe-hemisphere-east >}} Migratieachtergrond


::: {.panel-tabset}

###### {{< iconify ph chat-circle-fill >}} Vraag 1


```{r green-wave2-mig-item1-2}
# Ik weet hoe ik het batterijgebruik van een telefoon of computer kan verminderen
result <- create_stackedbar(
  data = data_filtered_4af682fd,
  title = "Ik weet hoe ik het batterijgebruik van een telefoon of computer kan verminderen",
  stacked_type = "percent",
  horizontal = TRUE,
  stack_breaks = c(0.5, 2.5, 3.5, 5.5),
  stack_bin_labels = c("Helemaal Onwaar (1-2)", "Niet onwaar en niet waar (3)", "Helemaal Waar (4-5)"),
  stack_order = c("Helemaal Waar (4-5)", "Niet onwaar en niet waar (3)", "Helemaal Onwaar (1-2)"),
  color_palette = c("#3D7271", "#E28D50", "#F5D76E", "#C7E6D5", "#0F6B5A", "#BABACD"),
  weight_var = "weging_GAMO",
  x_var = "MigrationBackground",
  x_label = "Migratieachtergrond",
  stack_var = "SEnv1"
)

result
```


###### {{< iconify ph chat-circle-fill >}} Vraag 2


```{r green-wave2-mig-item2-2}
# Ik weet hoe ik op een 'groene' of duurzame manier een telefoon of computer kan kopen
result <- create_stackedbar(
  data = data_filtered_4af682fd,
  title = "Ik weet hoe ik op een 'groene' of duurzame manier een telefoon of computer kan kopen",
  stacked_type = "percent",
  horizontal = TRUE,
  stack_breaks = c(0.5, 2.5, 3.5, 5.5),
  stack_bin_labels = c("Helemaal Onwaar (1-2)", "Niet onwaar en niet waar (3)", "Helemaal Waar (4-5)"),
  stack_order = c("Helemaal Waar (4-5)", "Niet onwaar en niet waar (3)", "Helemaal Onwaar (1-2)"),
  color_palette = c("#3D7271", "#E28D50", "#F5D76E", "#C7E6D5", "#0F6B5A", "#BABACD"),
  weight_var = "weging_GAMO",
  x_var = "MigrationBackground",
  x_label = "Migratieachtergrond",
  stack_var = "SEnv2"
)

result
```


###### {{< iconify ph chat-circle-fill >}} Vraag 3


```{r green-wave2-mig-item3-2}
# Ik weet hoe ik een telefoon of computer kan laten recyclen
result <- create_stackedbar(
  data = data_filtered_4af682fd,
  title = "Ik weet hoe ik een telefoon of computer kan laten recyclen",
  stacked_type = "percent",
  horizontal = TRUE,
  stack_breaks = c(0.5, 2.5, 3.5, 5.5),
  stack_bin_labels = c("Helemaal Onwaar (1-2)", "Niet onwaar en niet waar (3)", "Helemaal Waar (4-5)"),
  stack_order = c("Helemaal Waar (4-5)", "Niet onwaar en niet waar (3)", "Helemaal Onwaar (1-2)"),
  color_palette = c("#3D7271", "#E28D50", "#F5D76E", "#C7E6D5", "#0F6B5A", "#BABACD"),
  weight_var = "weging_GAMO",
  x_var = "MigrationBackground",
  x_label = "Migratieachtergrond",
  stack_var = "SEnv3"
)

result
```


:::


:::


### {{< iconify ph chart-line-fill >}} Verloop over tijd


::: {.panel-tabset}

##### {{< iconify ph users-fill >}} Algemeen


::: {.panel-tabset}

###### {{< iconify ph chat-circle-fill >}} Vraag 1


```{r green-overtime-overall-item1-2}
# Ik weet hoe ik het batterijgebruik van een telefoon of computer kan verminderen
result <- create_timeline(
  data = data,
  title = "Ik weet hoe ik het batterijgebruik van een telefoon of computer kan verminderen",
  time_var = "wave_time_label",
  chart_type = "line",
  response_filter = c(4, 5),
  response_filter_label = "Percentage of Respondents",
  response_filter_combine = TRUE,
  x_label = "",
  y_label = "Percentage of Respondents",
  color_palette = c("#3D7271", "#E28D50", "#F5D76E", "#C7E6D5", "#0F6B5A", "#BABACD"),
  y_min = 0,
  y_max = 100,
  weight_var = "weging_GAMO",
  response_var = "SEnv1"
)

result
```


###### {{< iconify ph chat-circle-fill >}} Vraag 2


```{r green-overtime-overall-item2-2}
# Ik weet hoe ik op een 'groene' of duurzame manier een telefoon of computer kan kopen
result <- create_timeline(
  data = data,
  title = "Ik weet hoe ik op een 'groene' of duurzame manier een telefoon of computer kan kopen",
  time_var = "wave_time_label",
  chart_type = "line",
  response_filter = c(4, 5),
  response_filter_label = "Percentage of Respondents",
  response_filter_combine = TRUE,
  x_label = "",
  y_label = "Percentage of Respondents",
  color_palette = c("#3D7271", "#E28D50", "#F5D76E", "#C7E6D5", "#0F6B5A", "#BABACD"),
  y_min = 0,
  y_max = 100,
  weight_var = "weging_GAMO",
  response_var = "SEnv2"
)

result
```


###### {{< iconify ph chat-circle-fill >}} Vraag 3


```{r green-overtime-overall-item3-2}
# Ik weet hoe ik een telefoon of computer kan laten recyclen
result <- create_timeline(
  data = data,
  title = "Ik weet hoe ik een telefoon of computer kan laten recyclen",
  time_var = "wave_time_label",
  chart_type = "line",
  response_filter = c(4, 5),
  response_filter_label = "Percentage of Respondents",
  response_filter_combine = TRUE,
  x_label = "",
  y_label = "Percentage of Respondents",
  color_palette = c("#3D7271", "#E28D50", "#F5D76E", "#C7E6D5", "#0F6B5A", "#BABACD"),
  y_min = 0,
  y_max = 100,
  weight_var = "weging_GAMO",
  response_var = "SEnv3"
)

result
```


:::


##### {{< iconify mdi:human-male-male-child >}} Leeftijd


::: {.panel-tabset}

###### {{< iconify ph chat-circle-fill >}} Vraag 1


```{r green-overtime-age-item1-2}
# Ik weet hoe ik het batterijgebruik van een telefoon of computer kan verminderen
result <- create_timeline(
  data = data,
  title = "Ik weet hoe ik het batterijgebruik van een telefoon of computer kan verminderen",
  time_var = "wave_time_label",
  chart_type = "line",
  response_filter = c(4, 5),
  x_label = "",
  y_label = "Percentage of Respondents",
  color_palette = c("#3D7271", "#E28D50", "#F5D76E", "#C7E6D5", "#0F6B5A", "#BABACD"),
  y_min = 0,
  y_max = 100,
  weight_var = "weging_GAMO",
  response_var = "SEnv1",
  group_var = "AgeGroup"
)

result
```


###### {{< iconify ph chat-circle-fill >}} Vraag 2


```{r green-overtime-age-item2-2}
# Ik weet hoe ik op een 'groene' of duurzame manier een telefoon of computer kan kopen
result <- create_timeline(
  data = data,
  title = "Ik weet hoe ik op een 'groene' of duurzame manier een telefoon of computer kan kopen",
  time_var = "wave_time_label",
  chart_type = "line",
  response_filter = c(4, 5),
  x_label = "",
  y_label = "Percentage of Respondents",
  color_palette = c("#3D7271", "#E28D50", "#F5D76E", "#C7E6D5", "#0F6B5A", "#BABACD"),
  y_min = 0,
  y_max = 100,
  weight_var = "weging_GAMO",
  response_var = "SEnv2",
  group_var = "AgeGroup"
)

result
```


###### {{< iconify ph chat-circle-fill >}} Vraag 3


```{r green-overtime-age-item3-2}
# Ik weet hoe ik een telefoon of computer kan laten recyclen
result <- create_timeline(
  data = data,
  title = "Ik weet hoe ik een telefoon of computer kan laten recyclen",
  time_var = "wave_time_label",
  chart_type = "line",
  response_filter = c(4, 5),
  x_label = "",
  y_label = "Percentage of Respondents",
  color_palette = c("#3D7271", "#E28D50", "#F5D76E", "#C7E6D5", "#0F6B5A", "#BABACD"),
  y_min = 0,
  y_max = 100,
  weight_var = "weging_GAMO",
  response_var = "SEnv3",
  group_var = "AgeGroup"
)

result
```


:::


##### {{< iconify mdi gender-transgender >}} Geslacht


::: {.panel-tabset}

###### {{< iconify ph chat-circle-fill >}} Vraag 1


```{r green-overtime-gender-item1-2}
# Ik weet hoe ik het batterijgebruik van een telefoon of computer kan verminderen
result <- create_timeline(
  data = data,
  title = "Ik weet hoe ik het batterijgebruik van een telefoon of computer kan verminderen",
  time_var = "wave_time_label",
  chart_type = "line",
  response_filter = c(4, 5),
  x_label = "",
  y_label = "Percentage of Respondents",
  color_palette = c("#3D7271", "#E28D50", "#F5D76E", "#C7E6D5", "#0F6B5A", "#BABACD"),
  y_min = 0,
  y_max = 100,
  weight_var = "weging_GAMO",
  response_var = "SEnv1",
  group_var = "geslacht"
)

result
```


###### {{< iconify ph chat-circle-fill >}} Vraag 2


```{r green-overtime-gender-item2-2}
# Ik weet hoe ik op een 'groene' of duurzame manier een telefoon of computer kan kopen
result <- create_timeline(
  data = data,
  title = "Ik weet hoe ik op een 'groene' of duurzame manier een telefoon of computer kan kopen",
  time_var = "wave_time_label",
  chart_type = "line",
  response_filter = c(4, 5),
  x_label = "",
  y_label = "Percentage of Respondents",
  color_palette = c("#3D7271", "#E28D50", "#F5D76E", "#C7E6D5", "#0F6B5A", "#BABACD"),
  y_min = 0,
  y_max = 100,
  weight_var = "weging_GAMO",
  response_var = "SEnv2",
  group_var = "geslacht"
)

result
```


###### {{< iconify ph chat-circle-fill >}} Vraag 3


```{r green-overtime-gender-item3-2}
# Ik weet hoe ik een telefoon of computer kan laten recyclen
result <- create_timeline(
  data = data,
  title = "Ik weet hoe ik een telefoon of computer kan laten recyclen",
  time_var = "wave_time_label",
  chart_type = "line",
  response_filter = c(4, 5),
  x_label = "",
  y_label = "Percentage of Respondents",
  color_palette = c("#3D7271", "#E28D50", "#F5D76E", "#C7E6D5", "#0F6B5A", "#BABACD"),
  y_min = 0,
  y_max = 100,
  weight_var = "weging_GAMO",
  response_var = "SEnv3",
  group_var = "geslacht"
)

result
```


:::


##### {{< iconify ph graduation-cap-fill >}} Opleidingsniveau


::: {.panel-tabset}

###### {{< iconify ph chat-circle-fill >}} Vraag 1


```{r green-overtime-edu-item1-2}
# Ik weet hoe ik het batterijgebruik van een telefoon of computer kan verminderen
result <- create_timeline(
  data = data,
  title = "Ik weet hoe ik het batterijgebruik van een telefoon of computer kan verminderen",
  time_var = "wave_time_label",
  chart_type = "line",
  response_filter = c(4, 5),
  x_label = "",
  y_label = "Percentage of Respondents",
  color_palette = c("#3D7271", "#E28D50", "#F5D76E", "#C7E6D5", "#0F6B5A", "#BABACD"),
  y_min = 0,
  y_max = 100,
  weight_var = "weging_GAMO",
  response_var = "SEnv1",
  group_var = "Education"
)

result
```


###### {{< iconify ph chat-circle-fill >}} Vraag 2


```{r green-overtime-edu-item2-2}
# Ik weet hoe ik op een 'groene' of duurzame manier een telefoon of computer kan kopen
result <- create_timeline(
  data = data,
  title = "Ik weet hoe ik op een 'groene' of duurzame manier een telefoon of computer kan kopen",
  time_var = "wave_time_label",
  chart_type = "line",
  response_filter = c(4, 5),
  x_label = "",
  y_label = "Percentage of Respondents",
  color_palette = c("#3D7271", "#E28D50", "#F5D76E", "#C7E6D5", "#0F6B5A", "#BABACD"),
  y_min = 0,
  y_max = 100,
  weight_var = "weging_GAMO",
  response_var = "SEnv2",
  group_var = "Education"
)

result
```


###### {{< iconify ph chat-circle-fill >}} Vraag 3


```{r green-overtime-edu-item3-2}
# Ik weet hoe ik een telefoon of computer kan laten recyclen
result <- create_timeline(
  data = data,
  title = "Ik weet hoe ik een telefoon of computer kan laten recyclen",
  time_var = "wave_time_label",
  chart_type = "line",
  response_filter = c(4, 5),
  x_label = "",
  y_label = "Percentage of Respondents",
  color_palette = c("#3D7271", "#E28D50", "#F5D76E", "#C7E6D5", "#0F6B5A", "#BABACD"),
  y_min = 0,
  y_max = 100,
  weight_var = "weging_GAMO",
  response_var = "SEnv3",
  group_var = "Education"
)

result
```


:::


##### {{< iconify ph globe-hemisphere-east >}} Migratieachtergrond


::: {.panel-tabset}

###### {{< iconify ph chat-circle-fill >}} Vraag 1


```{r green-overtime-mig-item1-2}
# Ik weet hoe ik het batterijgebruik van een telefoon of computer kan verminderen
result <- create_timeline(
  data = data,
  title = "Ik weet hoe ik het batterijgebruik van een telefoon of computer kan verminderen",
  time_var = "wave_time_label",
  chart_type = "line",
  response_filter = c(4, 5),
  x_label = "",
  y_label = "Percentage of Respondents",
  color_palette = c("#3D7271", "#E28D50", "#F5D76E", "#C7E6D5", "#0F6B5A", "#BABACD"),
  y_min = 0,
  y_max = 100,
  weight_var = "weging_GAMO",
  response_var = "SEnv1",
  group_var = "MigrationBackground"
)

result
```


###### {{< iconify ph chat-circle-fill >}} Vraag 2


```{r green-overtime-mig-item2-2}
# Ik weet hoe ik op een 'groene' of duurzame manier een telefoon of computer kan kopen
result <- create_timeline(
  data = data,
  title = "Ik weet hoe ik op een 'groene' of duurzame manier een telefoon of computer kan kopen",
  time_var = "wave_time_label",
  chart_type = "line",
  response_filter = c(4, 5),
  x_label = "",
  y_label = "Percentage of Respondents",
  color_palette = c("#3D7271", "#E28D50", "#F5D76E", "#C7E6D5", "#0F6B5A", "#BABACD"),
  y_min = 0,
  y_max = 100,
  weight_var = "weging_GAMO",
  response_var = "SEnv2",
  group_var = "MigrationBackground"
)

result
```


###### {{< iconify ph chat-circle-fill >}} Vraag 3


```{r green-overtime-mig-item3-2}
# Ik weet hoe ik een telefoon of computer kan laten recyclen
result <- create_timeline(
  data = data,
  title = "Ik weet hoe ik een telefoon of computer kan laten recyclen",
  time_var = "wave_time_label",
  chart_type = "line",
  response_filter = c(4, 5),
  x_label = "",
  y_label = "Percentage of Respondents",
  color_palette = c("#3D7271", "#E28D50", "#F5D76E", "#C7E6D5", "#0F6B5A", "#BABACD"),
  y_min = 0,
  y_max = 100,
  weight_var = "weging_GAMO",
  response_var = "SEnv3",
  group_var = "MigrationBackground"
)

result
```


:::


:::


:::

## {{< iconify ph book-open-fill >}} Groene Kennis


**Duurzame/Groene Digitale Vaardigheden** richten zich op milieubewust technologiegebruik: energieverbruik verminderen, duurzame apparaten kopen, elektronica recyclen, en de milieu-impact van digitale activiteiten begrijpen.

```{r, echo=FALSE, message=FALSE, warning=FALSE}
create_blockquote("Nu volgen een aantal uitspraken die gaan over het online media en digitale technologie. Geef aan of de zin volgens jou feitelijk wel waar of juist niet waar is (dus in het algemeen, niet voor jou persoonlijk). Als je het niet weet, kruis dan aan 'ik weet het niet'. Je hoeft dus niet te gokken.", preset = "question")
```


::: {.panel-tabset}

### {{< iconify ph number-circle-one-fill >}} Ronde 1


::: {.panel-tabset}

##### {{< iconify ph users-fill >}} Algemeen


```{r kgreen-wave1-overall-2}
# 
result <- create_stackedbars(
  data = data_filtered_984a0efe,
  title = "",
  questions = c("KEnv2RC", "KEnv3RC"),
  question_labels = c("In telefoons zitten stoffen die door mijnwerkers uit mijnen gehaald worden", "De hoeveelheid digitale gegevens en WiFi die je verbruikt, heeft geen invloed op CO2-uitstoot of het klimaat"),
  stacked_type = "percent",
  color_palette = c("#3D7271", "#E28D50", "#F5D76E", "#C7E6D5", "#0F6B5A", "#BABACD"),
  horizontal = TRUE,
  x_label = "",
  stack_breaks = c(0, 10, 20, 30),
  stack_bin_labels = c("Correct beantwoord", "Incorrect beantwoord", "Weet/begrijp niet"),
  stack_map_values = list("1" = "Correct beantwoord", "0" = "Incorrect beantwoord"),
  stack_order = c("Correct beantwoord", "Incorrect beantwoord", "Weet/begrijp niet"),
  stack_label = NULL,
  weight_var = "weging_GAMO"
)

result
```


##### {{< iconify mdi:human-male-male-child >}} Leeftijd


::: {.panel-tabset}

###### {{< iconify ph chat-circle-fill >}} Vraag 1


```{r kgreen-wave1-age-item1-2}
# In telefoons zitten stoffen die door mijnwerkers uit mijnen gehaald worden
result <- create_stackedbar(
  data = data_filtered_984a0efe,
  title = "In telefoons zitten stoffen die door mijnwerkers uit mijnen gehaald worden",
  stacked_type = "percent",
  horizontal = TRUE,
  stack_breaks = c(0, 10, 20, 30),
  stack_bin_labels = c("Correct beantwoord", "Incorrect beantwoord", "Weet/begrijp niet"),
  stack_map_values = list("1" = "Correct beantwoord", "0" = "Incorrect beantwoord"),
  stack_order = c("Correct beantwoord", "Incorrect beantwoord", "Weet/begrijp niet"),
  color_palette = c("#3D7271", "#E28D50", "#F5D76E", "#C7E6D5", "#0F6B5A", "#BABACD"),
  weight_var = "weging_GAMO",
  x_var = "AgeGroup",
  x_label = "Leeftijd",
  stack_var = "KEnv2RC"
)

result
```


###### {{< iconify ph chat-circle-fill >}} Vraag 2


```{r kgreen-wave1-age-item2-2}
# De hoeveelheid digitale gegevens en WiFi die je verbruikt, heeft geen invloed op CO2-uitstoot of het klimaat
result <- create_stackedbar(
  data = data_filtered_984a0efe,
  title = "De hoeveelheid digitale gegevens en WiFi die je verbruikt, heeft geen invloed op CO2-uitstoot of het klimaat",
  stacked_type = "percent",
  horizontal = TRUE,
  stack_breaks = c(0, 10, 20, 30),
  stack_bin_labels = c("Correct beantwoord", "Incorrect beantwoord", "Weet/begrijp niet"),
  stack_map_values = list("1" = "Correct beantwoord", "0" = "Incorrect beantwoord"),
  stack_order = c("Correct beantwoord", "Incorrect beantwoord", "Weet/begrijp niet"),
  color_palette = c("#3D7271", "#E28D50", "#F5D76E", "#C7E6D5", "#0F6B5A", "#BABACD"),
  weight_var = "weging_GAMO",
  x_var = "AgeGroup",
  x_label = "Leeftijd",
  stack_var = "KEnv3RC"
)

result
```


:::


##### {{< iconify mdi gender-transgender >}} Geslacht


::: {.panel-tabset}

###### {{< iconify ph chat-circle-fill >}} Vraag 1


```{r kgreen-wave1-gender-item1-2}
# In telefoons zitten stoffen die door mijnwerkers uit mijnen gehaald worden
result <- create_stackedbar(
  data = data_filtered_984a0efe,
  title = "In telefoons zitten stoffen die door mijnwerkers uit mijnen gehaald worden",
  stacked_type = "percent",
  horizontal = TRUE,
  stack_breaks = c(0, 10, 20, 30),
  stack_bin_labels = c("Correct beantwoord", "Incorrect beantwoord", "Weet/begrijp niet"),
  stack_map_values = list("1" = "Correct beantwoord", "0" = "Incorrect beantwoord"),
  stack_order = c("Correct beantwoord", "Incorrect beantwoord", "Weet/begrijp niet"),
  color_palette = c("#3D7271", "#E28D50", "#F5D76E", "#C7E6D5", "#0F6B5A", "#BABACD"),
  weight_var = "weging_GAMO",
  x_var = "geslacht",
  x_label = "Geslacht",
  stack_var = "KEnv2RC"
)

result
```


###### {{< iconify ph chat-circle-fill >}} Vraag 2


```{r kgreen-wave1-gender-item2-2}
# De hoeveelheid digitale gegevens en WiFi die je verbruikt, heeft geen invloed op CO2-uitstoot of het klimaat
result <- create_stackedbar(
  data = data_filtered_984a0efe,
  title = "De hoeveelheid digitale gegevens en WiFi die je verbruikt, heeft geen invloed op CO2-uitstoot of het klimaat",
  stacked_type = "percent",
  horizontal = TRUE,
  stack_breaks = c(0, 10, 20, 30),
  stack_bin_labels = c("Correct beantwoord", "Incorrect beantwoord", "Weet/begrijp niet"),
  stack_map_values = list("1" = "Correct beantwoord", "0" = "Incorrect beantwoord"),
  stack_order = c("Correct beantwoord", "Incorrect beantwoord", "Weet/begrijp niet"),
  color_palette = c("#3D7271", "#E28D50", "#F5D76E", "#C7E6D5", "#0F6B5A", "#BABACD"),
  weight_var = "weging_GAMO",
  x_var = "geslacht",
  x_label = "Geslacht",
  stack_var = "KEnv3RC"
)

result
```


:::


##### {{< iconify ph graduation-cap-fill >}} Opleidingsniveau


::: {.panel-tabset}

###### {{< iconify ph chat-circle-fill >}} Vraag 1


```{r kgreen-wave1-edu-item1-2}
# In telefoons zitten stoffen die door mijnwerkers uit mijnen gehaald worden
result <- create_stackedbar(
  data = data_filtered_984a0efe,
  title = "In telefoons zitten stoffen die door mijnwerkers uit mijnen gehaald worden",
  stacked_type = "percent",
  horizontal = TRUE,
  stack_breaks = c(0, 10, 20, 30),
  stack_bin_labels = c("Correct beantwoord", "Incorrect beantwoord", "Weet/begrijp niet"),
  stack_map_values = list("1" = "Correct beantwoord", "0" = "Incorrect beantwoord"),
  stack_order = c("Correct beantwoord", "Incorrect beantwoord", "Weet/begrijp niet"),
  color_palette = c("#3D7271", "#E28D50", "#F5D76E", "#C7E6D5", "#0F6B5A", "#BABACD"),
  weight_var = "weging_GAMO",
  x_var = "Education",
  x_label = "Opleidingsniveau",
  stack_var = "KEnv2RC"
)

result
```


###### {{< iconify ph chat-circle-fill >}} Vraag 2


```{r kgreen-wave1-edu-item2-2}
# De hoeveelheid digitale gegevens en WiFi die je verbruikt, heeft geen invloed op CO2-uitstoot of het klimaat
result <- create_stackedbar(
  data = data_filtered_984a0efe,
  title = "De hoeveelheid digitale gegevens en WiFi die je verbruikt, heeft geen invloed op CO2-uitstoot of het klimaat",
  stacked_type = "percent",
  horizontal = TRUE,
  stack_breaks = c(0, 10, 20, 30),
  stack_bin_labels = c("Correct beantwoord", "Incorrect beantwoord", "Weet/begrijp niet"),
  stack_map_values = list("1" = "Correct beantwoord", "0" = "Incorrect beantwoord"),
  stack_order = c("Correct beantwoord", "Incorrect beantwoord", "Weet/begrijp niet"),
  color_palette = c("#3D7271", "#E28D50", "#F5D76E", "#C7E6D5", "#0F6B5A", "#BABACD"),
  weight_var = "weging_GAMO",
  x_var = "Education",
  x_label = "Opleidingsniveau",
  stack_var = "KEnv3RC"
)

result
```


:::


##### {{< iconify ph globe-hemisphere-east >}} Migratieachtergrond


::: {.panel-tabset}

###### {{< iconify ph chat-circle-fill >}} Vraag 1


```{r kgreen-wave1-mig-item1-2}
# In telefoons zitten stoffen die door mijnwerkers uit mijnen gehaald worden
result <- create_stackedbar(
  data = data_filtered_984a0efe,
  title = "In telefoons zitten stoffen die door mijnwerkers uit mijnen gehaald worden",
  stacked_type = "percent",
  horizontal = TRUE,
  stack_breaks = c(0, 10, 20, 30),
  stack_bin_labels = c("Correct beantwoord", "Incorrect beantwoord", "Weet/begrijp niet"),
  stack_map_values = list("1" = "Correct beantwoord", "0" = "Incorrect beantwoord"),
  stack_order = c("Correct beantwoord", "Incorrect beantwoord", "Weet/begrijp niet"),
  color_palette = c("#3D7271", "#E28D50", "#F5D76E", "#C7E6D5", "#0F6B5A", "#BABACD"),
  weight_var = "weging_GAMO",
  x_var = "MigrationBackground",
  x_label = "Migratieachtergrond",
  stack_var = "KEnv2RC"
)

result
```


###### {{< iconify ph chat-circle-fill >}} Vraag 2


```{r kgreen-wave1-mig-item2-2}
# De hoeveelheid digitale gegevens en WiFi die je verbruikt, heeft geen invloed op CO2-uitstoot of het klimaat
result <- create_stackedbar(
  data = data_filtered_984a0efe,
  title = "De hoeveelheid digitale gegevens en WiFi die je verbruikt, heeft geen invloed op CO2-uitstoot of het klimaat",
  stacked_type = "percent",
  horizontal = TRUE,
  stack_breaks = c(0, 10, 20, 30),
  stack_bin_labels = c("Correct beantwoord", "Incorrect beantwoord", "Weet/begrijp niet"),
  stack_map_values = list("1" = "Correct beantwoord", "0" = "Incorrect beantwoord"),
  stack_order = c("Correct beantwoord", "Incorrect beantwoord", "Weet/begrijp niet"),
  color_palette = c("#3D7271", "#E28D50", "#F5D76E", "#C7E6D5", "#0F6B5A", "#BABACD"),
  weight_var = "weging_GAMO",
  x_var = "MigrationBackground",
  x_label = "Migratieachtergrond",
  stack_var = "KEnv3RC"
)

result
```


:::


:::


### {{< iconify ph number-circle-two-fill >}} Ronde 2


::: {.panel-tabset}

##### {{< iconify ph users-fill >}} Algemeen


```{r kgreen-wave2-overall-2}
# 
result <- create_stackedbars(
  data = data_filtered_4af682fd,
  title = "",
  questions = c("KEnv2RC", "KEnv3RC"),
  question_labels = c("In telefoons zitten stoffen die door mijnwerkers uit mijnen gehaald worden", "De hoeveelheid digitale gegevens en WiFi die je verbruikt, heeft geen invloed op CO2-uitstoot of het klimaat"),
  stacked_type = "percent",
  color_palette = c("#3D7271", "#E28D50", "#F5D76E", "#C7E6D5", "#0F6B5A", "#BABACD"),
  horizontal = TRUE,
  x_label = "",
  stack_breaks = c(0, 10, 20, 30),
  stack_bin_labels = c("Correct beantwoord", "Incorrect beantwoord", "Weet/begrijp niet"),
  stack_map_values = list("1" = "Correct beantwoord", "0" = "Incorrect beantwoord"),
  stack_order = c("Correct beantwoord", "Incorrect beantwoord", "Weet/begrijp niet"),
  stack_label = NULL,
  weight_var = "weging_GAMO"
)

result
```


##### {{< iconify mdi:human-male-male-child >}} Leeftijd


::: {.panel-tabset}

###### {{< iconify ph chat-circle-fill >}} Vraag 1


```{r kgreen-wave2-age-item1-2}
# In telefoons zitten stoffen die door mijnwerkers uit mijnen gehaald worden
result <- create_stackedbar(
  data = data_filtered_4af682fd,
  title = "In telefoons zitten stoffen die door mijnwerkers uit mijnen gehaald worden",
  stacked_type = "percent",
  horizontal = TRUE,
  stack_breaks = c(0, 10, 20, 30),
  stack_bin_labels = c("Correct beantwoord", "Incorrect beantwoord", "Weet/begrijp niet"),
  stack_map_values = list("1" = "Correct beantwoord", "0" = "Incorrect beantwoord"),
  stack_order = c("Correct beantwoord", "Incorrect beantwoord", "Weet/begrijp niet"),
  color_palette = c("#3D7271", "#E28D50", "#F5D76E", "#C7E6D5", "#0F6B5A", "#BABACD"),
  weight_var = "weging_GAMO",
  x_var = "AgeGroup",
  x_label = "Leeftijd",
  stack_var = "KEnv2RC"
)

result
```


###### {{< iconify ph chat-circle-fill >}} Vraag 2


```{r kgreen-wave2-age-item2-2}
# De hoeveelheid digitale gegevens en WiFi die je verbruikt, heeft geen invloed op CO2-uitstoot of het klimaat
result <- create_stackedbar(
  data = data_filtered_4af682fd,
  title = "De hoeveelheid digitale gegevens en WiFi die je verbruikt, heeft geen invloed op CO2-uitstoot of het klimaat",
  stacked_type = "percent",
  horizontal = TRUE,
  stack_breaks = c(0, 10, 20, 30),
  stack_bin_labels = c("Correct beantwoord", "Incorrect beantwoord", "Weet/begrijp niet"),
  stack_map_values = list("1" = "Correct beantwoord", "0" = "Incorrect beantwoord"),
  stack_order = c("Correct beantwoord", "Incorrect beantwoord", "Weet/begrijp niet"),
  color_palette = c("#3D7271", "#E28D50", "#F5D76E", "#C7E6D5", "#0F6B5A", "#BABACD"),
  weight_var = "weging_GAMO",
  x_var = "AgeGroup",
  x_label = "Leeftijd",
  stack_var = "KEnv3RC"
)

result
```


:::


##### {{< iconify mdi gender-transgender >}} Geslacht


::: {.panel-tabset}

###### {{< iconify ph chat-circle-fill >}} Vraag 1


```{r kgreen-wave2-gender-item1-2}
# In telefoons zitten stoffen die door mijnwerkers uit mijnen gehaald worden
result <- create_stackedbar(
  data = data_filtered_4af682fd,
  title = "In telefoons zitten stoffen die door mijnwerkers uit mijnen gehaald worden",
  stacked_type = "percent",
  horizontal = TRUE,
  stack_breaks = c(0, 10, 20, 30),
  stack_bin_labels = c("Correct beantwoord", "Incorrect beantwoord", "Weet/begrijp niet"),
  stack_map_values = list("1" = "Correct beantwoord", "0" = "Incorrect beantwoord"),
  stack_order = c("Correct beantwoord", "Incorrect beantwoord", "Weet/begrijp niet"),
  color_palette = c("#3D7271", "#E28D50", "#F5D76E", "#C7E6D5", "#0F6B5A", "#BABACD"),
  weight_var = "weging_GAMO",
  x_var = "geslacht",
  x_label = "Geslacht",
  stack_var = "KEnv2RC"
)

result
```


###### {{< iconify ph chat-circle-fill >}} Vraag 2


```{r kgreen-wave2-gender-item2-2}
# De hoeveelheid digitale gegevens en WiFi die je verbruikt, heeft geen invloed op CO2-uitstoot of het klimaat
result <- create_stackedbar(
  data = data_filtered_4af682fd,
  title = "De hoeveelheid digitale gegevens en WiFi die je verbruikt, heeft geen invloed op CO2-uitstoot of het klimaat",
  stacked_type = "percent",
  horizontal = TRUE,
  stack_breaks = c(0, 10, 20, 30),
  stack_bin_labels = c("Correct beantwoord", "Incorrect beantwoord", "Weet/begrijp niet"),
  stack_map_values = list("1" = "Correct beantwoord", "0" = "Incorrect beantwoord"),
  stack_order = c("Correct beantwoord", "Incorrect beantwoord", "Weet/begrijp niet"),
  color_palette = c("#3D7271", "#E28D50", "#F5D76E", "#C7E6D5", "#0F6B5A", "#BABACD"),
  weight_var = "weging_GAMO",
  x_var = "geslacht",
  x_label = "Geslacht",
  stack_var = "KEnv3RC"
)

result
```


:::


##### {{< iconify ph graduation-cap-fill >}} Opleidingsniveau


::: {.panel-tabset}

###### {{< iconify ph chat-circle-fill >}} Vraag 1


```{r kgreen-wave2-edu-item1-2}
# In telefoons zitten stoffen die door mijnwerkers uit mijnen gehaald worden
result <- create_stackedbar(
  data = data_filtered_4af682fd,
  title = "In telefoons zitten stoffen die door mijnwerkers uit mijnen gehaald worden",
  stacked_type = "percent",
  horizontal = TRUE,
  stack_breaks = c(0, 10, 20, 30),
  stack_bin_labels = c("Correct beantwoord", "Incorrect beantwoord", "Weet/begrijp niet"),
  stack_map_values = list("1" = "Correct beantwoord", "0" = "Incorrect beantwoord"),
  stack_order = c("Correct beantwoord", "Incorrect beantwoord", "Weet/begrijp niet"),
  color_palette = c("#3D7271", "#E28D50", "#F5D76E", "#C7E6D5", "#0F6B5A", "#BABACD"),
  weight_var = "weging_GAMO",
  x_var = "Education",
  x_label = "Opleidingsniveau",
  stack_var = "KEnv2RC"
)

result
```


###### {{< iconify ph chat-circle-fill >}} Vraag 2


```{r kgreen-wave2-edu-item2-2}
# De hoeveelheid digitale gegevens en WiFi die je verbruikt, heeft geen invloed op CO2-uitstoot of het klimaat
result <- create_stackedbar(
  data = data_filtered_4af682fd,
  title = "De hoeveelheid digitale gegevens en WiFi die je verbruikt, heeft geen invloed op CO2-uitstoot of het klimaat",
  stacked_type = "percent",
  horizontal = TRUE,
  stack_breaks = c(0, 10, 20, 30),
  stack_bin_labels = c("Correct beantwoord", "Incorrect beantwoord", "Weet/begrijp niet"),
  stack_map_values = list("1" = "Correct beantwoord", "0" = "Incorrect beantwoord"),
  stack_order = c("Correct beantwoord", "Incorrect beantwoord", "Weet/begrijp niet"),
  color_palette = c("#3D7271", "#E28D50", "#F5D76E", "#C7E6D5", "#0F6B5A", "#BABACD"),
  weight_var = "weging_GAMO",
  x_var = "Education",
  x_label = "Opleidingsniveau",
  stack_var = "KEnv3RC"
)

result
```


:::


##### {{< iconify ph globe-hemisphere-east >}} Migratieachtergrond


::: {.panel-tabset}

###### {{< iconify ph chat-circle-fill >}} Vraag 1


```{r kgreen-wave2-mig-item1-2}
# In telefoons zitten stoffen die door mijnwerkers uit mijnen gehaald worden
result <- create_stackedbar(
  data = data_filtered_4af682fd,
  title = "In telefoons zitten stoffen die door mijnwerkers uit mijnen gehaald worden",
  stacked_type = "percent",
  horizontal = TRUE,
  stack_breaks = c(0, 10, 20, 30),
  stack_bin_labels = c("Correct beantwoord", "Incorrect beantwoord", "Weet/begrijp niet"),
  stack_map_values = list("1" = "Correct beantwoord", "0" = "Incorrect beantwoord"),
  stack_order = c("Correct beantwoord", "Incorrect beantwoord", "Weet/begrijp niet"),
  color_palette = c("#3D7271", "#E28D50", "#F5D76E", "#C7E6D5", "#0F6B5A", "#BABACD"),
  weight_var = "weging_GAMO",
  x_var = "MigrationBackground",
  x_label = "Migratieachtergrond",
  stack_var = "KEnv2RC"
)

result
```


###### {{< iconify ph chat-circle-fill >}} Vraag 2


```{r kgreen-wave2-mig-item2-2}
# De hoeveelheid digitale gegevens en WiFi die je verbruikt, heeft geen invloed op CO2-uitstoot of het klimaat
result <- create_stackedbar(
  data = data_filtered_4af682fd,
  title = "De hoeveelheid digitale gegevens en WiFi die je verbruikt, heeft geen invloed op CO2-uitstoot of het klimaat",
  stacked_type = "percent",
  horizontal = TRUE,
  stack_breaks = c(0, 10, 20, 30),
  stack_bin_labels = c("Correct beantwoord", "Incorrect beantwoord", "Weet/begrijp niet"),
  stack_map_values = list("1" = "Correct beantwoord", "0" = "Incorrect beantwoord"),
  stack_order = c("Correct beantwoord", "Incorrect beantwoord", "Weet/begrijp niet"),
  color_palette = c("#3D7271", "#E28D50", "#F5D76E", "#C7E6D5", "#0F6B5A", "#BABACD"),
  weight_var = "weging_GAMO",
  x_var = "MigrationBackground",
  x_label = "Migratieachtergrond",
  stack_var = "KEnv3RC"
)

result
```


:::


:::


### {{< iconify ph chart-line-fill >}} Verloop over tijd


::: {.panel-tabset}

##### {{< iconify ph users-fill >}} Algemeen


::: {.panel-tabset}

###### {{< iconify ph chat-circle-fill >}} Vraag 1


```{r kgreen-overtime-overall-item1-2}
# In telefoons zitten stoffen die door mijnwerkers uit mijnen gehaald worden
result <- create_timeline(
  data = data,
  title = "In telefoons zitten stoffen die door mijnwerkers uit mijnen gehaald worden",
  time_var = "wave_time_label",
  chart_type = "line",
  response_filter = 1,
  y_min = 0,
  y_max = 100,
  response_filter_label = "Percentage die correct heeft geantwoord",
  response_filter_combine = TRUE,
  x_label = "",
  y_label = "Percentage die correct heeft geantwoord",
  color_palette = c("#3D7271", "#E28D50", "#F5D76E", "#C7E6D5", "#0F6B5A", "#BABACD"),
  weight_var = "weging_GAMO",
  response_var = "KEnv2RC"
)

result
```


###### {{< iconify ph chat-circle-fill >}} Vraag 2


```{r kgreen-overtime-overall-item2-2}
# De hoeveelheid digitale gegevens en WiFi die je verbruikt, heeft geen invloed op CO2-uitstoot of het klimaat
result <- create_timeline(
  data = data,
  title = "De hoeveelheid digitale gegevens en WiFi die je verbruikt, heeft geen invloed op CO2-uitstoot of het klimaat",
  time_var = "wave_time_label",
  chart_type = "line",
  response_filter = 1,
  y_min = 0,
  y_max = 100,
  response_filter_label = "Percentage die correct heeft geantwoord",
  response_filter_combine = TRUE,
  x_label = "",
  y_label = "Percentage die correct heeft geantwoord",
  color_palette = c("#3D7271", "#E28D50", "#F5D76E", "#C7E6D5", "#0F6B5A", "#BABACD"),
  weight_var = "weging_GAMO",
  response_var = "KEnv3RC"
)

result
```


:::


##### {{< iconify mdi:human-male-male-child >}} Leeftijd


::: {.panel-tabset}

###### {{< iconify ph chat-circle-fill >}} Vraag 1


```{r kgreen-overtime-age-item1-2}
# In telefoons zitten stoffen die door mijnwerkers uit mijnen gehaald worden
result <- create_timeline(
  data = data,
  title = "In telefoons zitten stoffen die door mijnwerkers uit mijnen gehaald worden",
  time_var = "wave_time_label",
  chart_type = "line",
  response_filter = 1,
  y_min = 0,
  y_max = 100,
  x_label = "",
  y_label = "Percentage die correct heeft geantwoord",
  color_palette = c("#3D7271", "#E28D50", "#F5D76E", "#C7E6D5", "#0F6B5A", "#BABACD"),
  response_filter_label = NULL,
  weight_var = "weging_GAMO",
  response_var = "KEnv2RC",
  group_var = "AgeGroup"
)

result
```


###### {{< iconify ph chat-circle-fill >}} Vraag 2


```{r kgreen-overtime-age-item2-2}
# De hoeveelheid digitale gegevens en WiFi die je verbruikt, heeft geen invloed op CO2-uitstoot of het klimaat
result <- create_timeline(
  data = data,
  title = "De hoeveelheid digitale gegevens en WiFi die je verbruikt, heeft geen invloed op CO2-uitstoot of het klimaat",
  time_var = "wave_time_label",
  chart_type = "line",
  response_filter = 1,
  y_min = 0,
  y_max = 100,
  x_label = "",
  y_label = "Percentage die correct heeft geantwoord",
  color_palette = c("#3D7271", "#E28D50", "#F5D76E", "#C7E6D5", "#0F6B5A", "#BABACD"),
  response_filter_label = NULL,
  weight_var = "weging_GAMO",
  response_var = "KEnv3RC",
  group_var = "AgeGroup"
)

result
```


:::


##### {{< iconify mdi gender-transgender >}} Geslacht


::: {.panel-tabset}

###### {{< iconify ph chat-circle-fill >}} Vraag 1


```{r kgreen-overtime-gender-item1-2}
# In telefoons zitten stoffen die door mijnwerkers uit mijnen gehaald worden
result <- create_timeline(
  data = data,
  title = "In telefoons zitten stoffen die door mijnwerkers uit mijnen gehaald worden",
  time_var = "wave_time_label",
  chart_type = "line",
  response_filter = 1,
  y_min = 0,
  y_max = 100,
  x_label = "",
  y_label = "Percentage die correct heeft geantwoord",
  color_palette = c("#3D7271", "#E28D50", "#F5D76E", "#C7E6D5", "#0F6B5A", "#BABACD"),
  response_filter_label = NULL,
  weight_var = "weging_GAMO",
  response_var = "KEnv2RC",
  group_var = "geslacht"
)

result
```


###### {{< iconify ph chat-circle-fill >}} Vraag 2


```{r kgreen-overtime-gender-item2-2}
# De hoeveelheid digitale gegevens en WiFi die je verbruikt, heeft geen invloed op CO2-uitstoot of het klimaat
result <- create_timeline(
  data = data,
  title = "De hoeveelheid digitale gegevens en WiFi die je verbruikt, heeft geen invloed op CO2-uitstoot of het klimaat",
  time_var = "wave_time_label",
  chart_type = "line",
  response_filter = 1,
  y_min = 0,
  y_max = 100,
  x_label = "",
  y_label = "Percentage die correct heeft geantwoord",
  color_palette = c("#3D7271", "#E28D50", "#F5D76E", "#C7E6D5", "#0F6B5A", "#BABACD"),
  response_filter_label = NULL,
  weight_var = "weging_GAMO",
  response_var = "KEnv3RC",
  group_var = "geslacht"
)

result
```


:::


##### {{< iconify ph graduation-cap-fill >}} Opleidingsniveau


::: {.panel-tabset}

###### {{< iconify ph chat-circle-fill >}} Vraag 1


```{r kgreen-overtime-edu-item1-2}
# In telefoons zitten stoffen die door mijnwerkers uit mijnen gehaald worden
result <- create_timeline(
  data = data,
  title = "In telefoons zitten stoffen die door mijnwerkers uit mijnen gehaald worden",
  time_var = "wave_time_label",
  chart_type = "line",
  response_filter = 1,
  y_min = 0,
  y_max = 100,
  x_label = "",
  y_label = "Percentage die correct heeft geantwoord",
  color_palette = c("#3D7271", "#E28D50", "#F5D76E", "#C7E6D5", "#0F6B5A", "#BABACD"),
  response_filter_label = NULL,
  weight_var = "weging_GAMO",
  response_var = "KEnv2RC",
  group_var = "Education"
)

result
```


###### {{< iconify ph chat-circle-fill >}} Vraag 2


```{r kgreen-overtime-edu-item2-2}
# De hoeveelheid digitale gegevens en WiFi die je verbruikt, heeft geen invloed op CO2-uitstoot of het klimaat
result <- create_timeline(
  data = data,
  title = "De hoeveelheid digitale gegevens en WiFi die je verbruikt, heeft geen invloed op CO2-uitstoot of het klimaat",
  time_var = "wave_time_label",
  chart_type = "line",
  response_filter = 1,
  y_min = 0,
  y_max = 100,
  x_label = "",
  y_label = "Percentage die correct heeft geantwoord",
  color_palette = c("#3D7271", "#E28D50", "#F5D76E", "#C7E6D5", "#0F6B5A", "#BABACD"),
  response_filter_label = NULL,
  weight_var = "weging_GAMO",
  response_var = "KEnv3RC",
  group_var = "Education"
)

result
```


:::


##### {{< iconify ph globe-hemisphere-east >}} Migratieachtergrond


::: {.panel-tabset}

###### {{< iconify ph chat-circle-fill >}} Vraag 1


```{r kgreen-overtime-mig-item1-2}
# In telefoons zitten stoffen die door mijnwerkers uit mijnen gehaald worden
result <- create_timeline(
  data = data,
  title = "In telefoons zitten stoffen die door mijnwerkers uit mijnen gehaald worden",
  time_var = "wave_time_label",
  chart_type = "line",
  response_filter = 1,
  y_min = 0,
  y_max = 100,
  x_label = "",
  y_label = "Percentage die correct heeft geantwoord",
  color_palette = c("#3D7271", "#E28D50", "#F5D76E", "#C7E6D5", "#0F6B5A", "#BABACD"),
  response_filter_label = NULL,
  weight_var = "weging_GAMO",
  response_var = "KEnv2RC",
  group_var = "MigrationBackground"
)

result
```


###### {{< iconify ph chat-circle-fill >}} Vraag 2


```{r kgreen-overtime-mig-item2-2}
# De hoeveelheid digitale gegevens en WiFi die je verbruikt, heeft geen invloed op CO2-uitstoot of het klimaat
result <- create_timeline(
  data = data,
  title = "De hoeveelheid digitale gegevens en WiFi die je verbruikt, heeft geen invloed op CO2-uitstoot of het klimaat",
  time_var = "wave_time_label",
  chart_type = "line",
  response_filter = 1,
  y_min = 0,
  y_max = 100,
  x_label = "",
  y_label = "Percentage die correct heeft geantwoord",
  color_palette = c("#3D7271", "#E28D50", "#F5D76E", "#C7E6D5", "#0F6B5A", "#BABACD"),
  response_filter_label = NULL,
  weight_var = "weging_GAMO",
  response_var = "KEnv3RC",
  group_var = "MigrationBackground"
)

result
```


:::


:::


:::

## {{< iconify ph clipboard-text >}} Groene Prestatie


ADD TEXT BEFORE TABSET


::: {.panel-tabset}

### {{< iconify ph number-circle-one-fill >}} Ronde 1


::: {.panel-tabset}

##### {{< iconify ph users-fill >}} Algemeen


```{r perf-green-wave1-overall-2}
# 
result <- create_stackedbars(
  data = data_filtered_984a0efe,
  title = "",
  questions = c("PSGDS1_1", "PSGDS1_2", "PSGDS1_3", "PSGDS1_4", "PSGDS1_5", "PSGDS1_6", "PSGDS1_7", "PSGDS1_8", "PSGDS1_9"),
  question_labels = c("Mailbox opschonen", "Duurzame zoekmachines gebruiken", "Onnodige Cloud-opslag vermijden", "Schermhelderheid verlagen", "Slaapstand gebruiken", "Ongebruikte telefoon-apps sluiten", "Apparaten recyclen", "Repareren voor vervangen", "Geen van deze acties"),
  stacked_type = "percent",
  color_palette = c("#3D7271", "#E28D50", "#F5D76E", "#C7E6D5", "#0F6B5A", "#BABACD"),
  horizontal = TRUE,
  x_label = "",
  stack_breaks = c(0, 10, 20, 30),
  stack_bin_labels = c("Niet geselecteerd", "Geselecteerd"),
  stack_map_values = list("1" = "Geselecteerd", "0" = "Niet geselecteerd"),
  stack_order = c("Geselecteerd", "Niet geselecteerd"),
  stack_label = NULL,
  weight_var = "weging_GAMO"
)

result
```


##### {{< iconify mdi:human-male-male-child >}} Leeftijd


::: {.panel-tabset}

###### {{< iconify ph chat-circle-fill >}} Vraag 1


```{r perf-green-wave1-age-item1-2}
# Mailbox opschonen
result <- create_stackedbar(
  data = data_filtered_984a0efe,
  title = "Mailbox opschonen",
  stacked_type = "percent",
  horizontal = TRUE,
  stack_breaks = c(0, 10, 20, 30),
  stack_bin_labels = c("Niet geselecteerd", "Geselecteerd"),
  stack_map_values = list("1" = "Geselecteerd", "0" = "Niet geselecteerd"),
  stack_order = c("Geselecteerd", "Niet geselecteerd"),
  color_palette = c("#3D7271", "#E28D50", "#F5D76E", "#C7E6D5", "#0F6B5A", "#BABACD"),
  weight_var = "weging_GAMO",
  x_var = "AgeGroup",
  x_label = "Leeftijd",
  stack_var = "PSGDS1_1"
)

result
```


###### {{< iconify ph chat-circle-fill >}} Vraag 2


```{r perf-green-wave1-age-item2-2}
# Duurzame zoekmachines gebruiken
result <- create_stackedbar(
  data = data_filtered_984a0efe,
  title = "Duurzame zoekmachines gebruiken",
  stacked_type = "percent",
  horizontal = TRUE,
  stack_breaks = c(0, 10, 20, 30),
  stack_bin_labels = c("Niet geselecteerd", "Geselecteerd"),
  stack_map_values = list("1" = "Geselecteerd", "0" = "Niet geselecteerd"),
  stack_order = c("Geselecteerd", "Niet geselecteerd"),
  color_palette = c("#3D7271", "#E28D50", "#F5D76E", "#C7E6D5", "#0F6B5A", "#BABACD"),
  weight_var = "weging_GAMO",
  x_var = "AgeGroup",
  x_label = "Leeftijd",
  stack_var = "PSGDS1_2"
)

result
```


###### {{< iconify ph chat-circle-fill >}} Vraag 3


```{r perf-green-wave1-age-item3-2}
# Onnodige Cloud-opslag vermijden
result <- create_stackedbar(
  data = data_filtered_984a0efe,
  title = "Onnodige Cloud-opslag vermijden",
  stacked_type = "percent",
  horizontal = TRUE,
  stack_breaks = c(0, 10, 20, 30),
  stack_bin_labels = c("Niet geselecteerd", "Geselecteerd"),
  stack_map_values = list("1" = "Geselecteerd", "0" = "Niet geselecteerd"),
  stack_order = c("Geselecteerd", "Niet geselecteerd"),
  color_palette = c("#3D7271", "#E28D50", "#F5D76E", "#C7E6D5", "#0F6B5A", "#BABACD"),
  weight_var = "weging_GAMO",
  x_var = "AgeGroup",
  x_label = "Leeftijd",
  stack_var = "PSGDS1_3"
)

result
```


###### {{< iconify ph chat-circle-fill >}} Vraag 4


```{r perf-green-wave1-age-item4-2}
# Schermhelderheid verlagen
result <- create_stackedbar(
  data = data_filtered_984a0efe,
  title = "Schermhelderheid verlagen",
  stacked_type = "percent",
  horizontal = TRUE,
  stack_breaks = c(0, 10, 20, 30),
  stack_bin_labels = c("Niet geselecteerd", "Geselecteerd"),
  stack_map_values = list("1" = "Geselecteerd", "0" = "Niet geselecteerd"),
  stack_order = c("Geselecteerd", "Niet geselecteerd"),
  color_palette = c("#3D7271", "#E28D50", "#F5D76E", "#C7E6D5", "#0F6B5A", "#BABACD"),
  weight_var = "weging_GAMO",
  x_var = "AgeGroup",
  x_label = "Leeftijd",
  stack_var = "PSGDS1_4"
)

result
```


###### {{< iconify ph chat-circle-fill >}} Vraag 5


```{r perf-green-wave1-age-item5-2}
# Slaapstand gebruiken
result <- create_stackedbar(
  data = data_filtered_984a0efe,
  title = "Slaapstand gebruiken",
  stacked_type = "percent",
  horizontal = TRUE,
  stack_breaks = c(0, 10, 20, 30),
  stack_bin_labels = c("Niet geselecteerd", "Geselecteerd"),
  stack_map_values = list("1" = "Geselecteerd", "0" = "Niet geselecteerd"),
  stack_order = c("Geselecteerd", "Niet geselecteerd"),
  color_palette = c("#3D7271", "#E28D50", "#F5D76E", "#C7E6D5", "#0F6B5A", "#BABACD"),
  weight_var = "weging_GAMO",
  x_var = "AgeGroup",
  x_label = "Leeftijd",
  stack_var = "PSGDS1_5"
)

result
```


###### {{< iconify ph chat-circle-fill >}} Vraag 6


```{r perf-green-wave1-age-item6-2}
# Ongebruikte telefoon-apps sluiten
result <- create_stackedbar(
  data = data_filtered_984a0efe,
  title = "Ongebruikte telefoon-apps sluiten",
  stacked_type = "percent",
  horizontal = TRUE,
  stack_breaks = c(0, 10, 20, 30),
  stack_bin_labels = c("Niet geselecteerd", "Geselecteerd"),
  stack_map_values = list("1" = "Geselecteerd", "0" = "Niet geselecteerd"),
  stack_order = c("Geselecteerd", "Niet geselecteerd"),
  color_palette = c("#3D7271", "#E28D50", "#F5D76E", "#C7E6D5", "#0F6B5A", "#BABACD"),
  weight_var = "weging_GAMO",
  x_var = "AgeGroup",
  x_label = "Leeftijd",
  stack_var = "PSGDS1_6"
)

result
```


###### {{< iconify ph chat-circle-fill >}} Vraag 7


```{r perf-green-wave1-age-item7-2}
# Apparaten recyclen
result <- create_stackedbar(
  data = data_filtered_984a0efe,
  title = "Apparaten recyclen",
  stacked_type = "percent",
  horizontal = TRUE,
  stack_breaks = c(0, 10, 20, 30),
  stack_bin_labels = c("Niet geselecteerd", "Geselecteerd"),
  stack_map_values = list("1" = "Geselecteerd", "0" = "Niet geselecteerd"),
  stack_order = c("Geselecteerd", "Niet geselecteerd"),
  color_palette = c("#3D7271", "#E28D50", "#F5D76E", "#C7E6D5", "#0F6B5A", "#BABACD"),
  weight_var = "weging_GAMO",
  x_var = "AgeGroup",
  x_label = "Leeftijd",
  stack_var = "PSGDS1_7"
)

result
```


###### {{< iconify ph chat-circle-fill >}} Vraag 8


```{r perf-green-wave1-age-item8-2}
# Repareren voor vervangen
result <- create_stackedbar(
  data = data_filtered_984a0efe,
  title = "Repareren voor vervangen",
  stacked_type = "percent",
  horizontal = TRUE,
  stack_breaks = c(0, 10, 20, 30),
  stack_bin_labels = c("Niet geselecteerd", "Geselecteerd"),
  stack_map_values = list("1" = "Geselecteerd", "0" = "Niet geselecteerd"),
  stack_order = c("Geselecteerd", "Niet geselecteerd"),
  color_palette = c("#3D7271", "#E28D50", "#F5D76E", "#C7E6D5", "#0F6B5A", "#BABACD"),
  weight_var = "weging_GAMO",
  x_var = "AgeGroup",
  x_label = "Leeftijd",
  stack_var = "PSGDS1_8"
)

result
```


###### item9


```{r perf-green-wave1-age-item9-2}
# Geen van deze acties
result <- create_stackedbar(
  data = data_filtered_984a0efe,
  title = "Geen van deze acties",
  stacked_type = "percent",
  horizontal = TRUE,
  stack_breaks = c(0, 10, 20, 30),
  stack_bin_labels = c("Niet geselecteerd", "Geselecteerd"),
  stack_map_values = list("1" = "Geselecteerd", "0" = "Niet geselecteerd"),
  stack_order = c("Geselecteerd", "Niet geselecteerd"),
  color_palette = c("#3D7271", "#E28D50", "#F5D76E", "#C7E6D5", "#0F6B5A", "#BABACD"),
  weight_var = "weging_GAMO",
  x_var = "AgeGroup",
  x_label = "Leeftijd",
  stack_var = "PSGDS1_9"
)

result
```


:::


##### {{< iconify mdi gender-transgender >}} Geslacht


::: {.panel-tabset}

###### {{< iconify ph chat-circle-fill >}} Vraag 1


```{r perf-green-wave1-gender-item1-2}
# Mailbox opschonen
result <- create_stackedbar(
  data = data_filtered_984a0efe,
  title = "Mailbox opschonen",
  stacked_type = "percent",
  horizontal = TRUE,
  stack_breaks = c(0, 10, 20, 30),
  stack_bin_labels = c("Niet geselecteerd", "Geselecteerd"),
  stack_map_values = list("1" = "Geselecteerd", "0" = "Niet geselecteerd"),
  stack_order = c("Geselecteerd", "Niet geselecteerd"),
  color_palette = c("#3D7271", "#E28D50", "#F5D76E", "#C7E6D5", "#0F6B5A", "#BABACD"),
  weight_var = "weging_GAMO",
  x_var = "geslacht",
  x_label = "Geslacht",
  stack_var = "PSGDS1_1"
)

result
```


###### {{< iconify ph chat-circle-fill >}} Vraag 2


```{r perf-green-wave1-gender-item2-2}
# Duurzame zoekmachines gebruiken
result <- create_stackedbar(
  data = data_filtered_984a0efe,
  title = "Duurzame zoekmachines gebruiken",
  stacked_type = "percent",
  horizontal = TRUE,
  stack_breaks = c(0, 10, 20, 30),
  stack_bin_labels = c("Niet geselecteerd", "Geselecteerd"),
  stack_map_values = list("1" = "Geselecteerd", "0" = "Niet geselecteerd"),
  stack_order = c("Geselecteerd", "Niet geselecteerd"),
  color_palette = c("#3D7271", "#E28D50", "#F5D76E", "#C7E6D5", "#0F6B5A", "#BABACD"),
  weight_var = "weging_GAMO",
  x_var = "geslacht",
  x_label = "Geslacht",
  stack_var = "PSGDS1_2"
)

result
```


###### {{< iconify ph chat-circle-fill >}} Vraag 3


```{r perf-green-wave1-gender-item3-2}
# Onnodige Cloud-opslag vermijden
result <- create_stackedbar(
  data = data_filtered_984a0efe,
  title = "Onnodige Cloud-opslag vermijden",
  stacked_type = "percent",
  horizontal = TRUE,
  stack_breaks = c(0, 10, 20, 30),
  stack_bin_labels = c("Niet geselecteerd", "Geselecteerd"),
  stack_map_values = list("1" = "Geselecteerd", "0" = "Niet geselecteerd"),
  stack_order = c("Geselecteerd", "Niet geselecteerd"),
  color_palette = c("#3D7271", "#E28D50", "#F5D76E", "#C7E6D5", "#0F6B5A", "#BABACD"),
  weight_var = "weging_GAMO",
  x_var = "geslacht",
  x_label = "Geslacht",
  stack_var = "PSGDS1_3"
)

result
```


###### {{< iconify ph chat-circle-fill >}} Vraag 4


```{r perf-green-wave1-gender-item4-2}
# Schermhelderheid verlagen
result <- create_stackedbar(
  data = data_filtered_984a0efe,
  title = "Schermhelderheid verlagen",
  stacked_type = "percent",
  horizontal = TRUE,
  stack_breaks = c(0, 10, 20, 30),
  stack_bin_labels = c("Niet geselecteerd", "Geselecteerd"),
  stack_map_values = list("1" = "Geselecteerd", "0" = "Niet geselecteerd"),
  stack_order = c("Geselecteerd", "Niet geselecteerd"),
  color_palette = c("#3D7271", "#E28D50", "#F5D76E", "#C7E6D5", "#0F6B5A", "#BABACD"),
  weight_var = "weging_GAMO",
  x_var = "geslacht",
  x_label = "Geslacht",
  stack_var = "PSGDS1_4"
)

result
```


###### {{< iconify ph chat-circle-fill >}} Vraag 5


```{r perf-green-wave1-gender-item5-2}
# Slaapstand gebruiken
result <- create_stackedbar(
  data = data_filtered_984a0efe,
  title = "Slaapstand gebruiken",
  stacked_type = "percent",
  horizontal = TRUE,
  stack_breaks = c(0, 10, 20, 30),
  stack_bin_labels = c("Niet geselecteerd", "Geselecteerd"),
  stack_map_values = list("1" = "Geselecteerd", "0" = "Niet geselecteerd"),
  stack_order = c("Geselecteerd", "Niet geselecteerd"),
  color_palette = c("#3D7271", "#E28D50", "#F5D76E", "#C7E6D5", "#0F6B5A", "#BABACD"),
  weight_var = "weging_GAMO",
  x_var = "geslacht",
  x_label = "Geslacht",
  stack_var = "PSGDS1_5"
)

result
```


###### {{< iconify ph chat-circle-fill >}} Vraag 6


```{r perf-green-wave1-gender-item6-2}
# Ongebruikte telefoon-apps sluiten
result <- create_stackedbar(
  data = data_filtered_984a0efe,
  title = "Ongebruikte telefoon-apps sluiten",
  stacked_type = "percent",
  horizontal = TRUE,
  stack_breaks = c(0, 10, 20, 30),
  stack_bin_labels = c("Niet geselecteerd", "Geselecteerd"),
  stack_map_values = list("1" = "Geselecteerd", "0" = "Niet geselecteerd"),
  stack_order = c("Geselecteerd", "Niet geselecteerd"),
  color_palette = c("#3D7271", "#E28D50", "#F5D76E", "#C7E6D5", "#0F6B5A", "#BABACD"),
  weight_var = "weging_GAMO",
  x_var = "geslacht",
  x_label = "Geslacht",
  stack_var = "PSGDS1_6"
)

result
```


###### {{< iconify ph chat-circle-fill >}} Vraag 7


```{r perf-green-wave1-gender-item7-2}
# Apparaten recyclen
result <- create_stackedbar(
  data = data_filtered_984a0efe,
  title = "Apparaten recyclen",
  stacked_type = "percent",
  horizontal = TRUE,
  stack_breaks = c(0, 10, 20, 30),
  stack_bin_labels = c("Niet geselecteerd", "Geselecteerd"),
  stack_map_values = list("1" = "Geselecteerd", "0" = "Niet geselecteerd"),
  stack_order = c("Geselecteerd", "Niet geselecteerd"),
  color_palette = c("#3D7271", "#E28D50", "#F5D76E", "#C7E6D5", "#0F6B5A", "#BABACD"),
  weight_var = "weging_GAMO",
  x_var = "geslacht",
  x_label = "Geslacht",
  stack_var = "PSGDS1_7"
)

result
```


###### {{< iconify ph chat-circle-fill >}} Vraag 8


```{r perf-green-wave1-gender-item8-2}
# Repareren voor vervangen
result <- create_stackedbar(
  data = data_filtered_984a0efe,
  title = "Repareren voor vervangen",
  stacked_type = "percent",
  horizontal = TRUE,
  stack_breaks = c(0, 10, 20, 30),
  stack_bin_labels = c("Niet geselecteerd", "Geselecteerd"),
  stack_map_values = list("1" = "Geselecteerd", "0" = "Niet geselecteerd"),
  stack_order = c("Geselecteerd", "Niet geselecteerd"),
  color_palette = c("#3D7271", "#E28D50", "#F5D76E", "#C7E6D5", "#0F6B5A", "#BABACD"),
  weight_var = "weging_GAMO",
  x_var = "geslacht",
  x_label = "Geslacht",
  stack_var = "PSGDS1_8"
)

result
```


###### item9


```{r perf-green-wave1-gender-item9-2}
# Geen van deze acties
result <- create_stackedbar(
  data = data_filtered_984a0efe,
  title = "Geen van deze acties",
  stacked_type = "percent",
  horizontal = TRUE,
  stack_breaks = c(0, 10, 20, 30),
  stack_bin_labels = c("Niet geselecteerd", "Geselecteerd"),
  stack_map_values = list("1" = "Geselecteerd", "0" = "Niet geselecteerd"),
  stack_order = c("Geselecteerd", "Niet geselecteerd"),
  color_palette = c("#3D7271", "#E28D50", "#F5D76E", "#C7E6D5", "#0F6B5A", "#BABACD"),
  weight_var = "weging_GAMO",
  x_var = "geslacht",
  x_label = "Geslacht",
  stack_var = "PSGDS1_9"
)

result
```


:::


##### {{< iconify ph graduation-cap-fill >}} Opleidingsniveau


::: {.panel-tabset}

###### {{< iconify ph chat-circle-fill >}} Vraag 1


```{r perf-green-wave1-edu-item1-2}
# Mailbox opschonen
result <- create_stackedbar(
  data = data_filtered_984a0efe,
  title = "Mailbox opschonen",
  stacked_type = "percent",
  horizontal = TRUE,
  stack_breaks = c(0, 10, 20, 30),
  stack_bin_labels = c("Niet geselecteerd", "Geselecteerd"),
  stack_map_values = list("1" = "Geselecteerd", "0" = "Niet geselecteerd"),
  stack_order = c("Geselecteerd", "Niet geselecteerd"),
  color_palette = c("#3D7271", "#E28D50", "#F5D76E", "#C7E6D5", "#0F6B5A", "#BABACD"),
  weight_var = "weging_GAMO",
  x_var = "Education",
  x_label = "Opleidingsniveau",
  stack_var = "PSGDS1_1"
)

result
```


###### {{< iconify ph chat-circle-fill >}} Vraag 2


```{r perf-green-wave1-edu-item2-2}
# Duurzame zoekmachines gebruiken
result <- create_stackedbar(
  data = data_filtered_984a0efe,
  title = "Duurzame zoekmachines gebruiken",
  stacked_type = "percent",
  horizontal = TRUE,
  stack_breaks = c(0, 10, 20, 30),
  stack_bin_labels = c("Niet geselecteerd", "Geselecteerd"),
  stack_map_values = list("1" = "Geselecteerd", "0" = "Niet geselecteerd"),
  stack_order = c("Geselecteerd", "Niet geselecteerd"),
  color_palette = c("#3D7271", "#E28D50", "#F5D76E", "#C7E6D5", "#0F6B5A", "#BABACD"),
  weight_var = "weging_GAMO",
  x_var = "Education",
  x_label = "Opleidingsniveau",
  stack_var = "PSGDS1_2"
)

result
```


###### {{< iconify ph chat-circle-fill >}} Vraag 3


```{r perf-green-wave1-edu-item3-2}
# Onnodige Cloud-opslag vermijden
result <- create_stackedbar(
  data = data_filtered_984a0efe,
  title = "Onnodige Cloud-opslag vermijden",
  stacked_type = "percent",
  horizontal = TRUE,
  stack_breaks = c(0, 10, 20, 30),
  stack_bin_labels = c("Niet geselecteerd", "Geselecteerd"),
  stack_map_values = list("1" = "Geselecteerd", "0" = "Niet geselecteerd"),
  stack_order = c("Geselecteerd", "Niet geselecteerd"),
  color_palette = c("#3D7271", "#E28D50", "#F5D76E", "#C7E6D5", "#0F6B5A", "#BABACD"),
  weight_var = "weging_GAMO",
  x_var = "Education",
  x_label = "Opleidingsniveau",
  stack_var = "PSGDS1_3"
)

result
```


###### {{< iconify ph chat-circle-fill >}} Vraag 4


```{r perf-green-wave1-edu-item4-2}
# Schermhelderheid verlagen
result <- create_stackedbar(
  data = data_filtered_984a0efe,
  title = "Schermhelderheid verlagen",
  stacked_type = "percent",
  horizontal = TRUE,
  stack_breaks = c(0, 10, 20, 30),
  stack_bin_labels = c("Niet geselecteerd", "Geselecteerd"),
  stack_map_values = list("1" = "Geselecteerd", "0" = "Niet geselecteerd"),
  stack_order = c("Geselecteerd", "Niet geselecteerd"),
  color_palette = c("#3D7271", "#E28D50", "#F5D76E", "#C7E6D5", "#0F6B5A", "#BABACD"),
  weight_var = "weging_GAMO",
  x_var = "Education",
  x_label = "Opleidingsniveau",
  stack_var = "PSGDS1_4"
)

result
```


###### {{< iconify ph chat-circle-fill >}} Vraag 5


```{r perf-green-wave1-edu-item5-2}
# Slaapstand gebruiken
result <- create_stackedbar(
  data = data_filtered_984a0efe,
  title = "Slaapstand gebruiken",
  stacked_type = "percent",
  horizontal = TRUE,
  stack_breaks = c(0, 10, 20, 30),
  stack_bin_labels = c("Niet geselecteerd", "Geselecteerd"),
  stack_map_values = list("1" = "Geselecteerd", "0" = "Niet geselecteerd"),
  stack_order = c("Geselecteerd", "Niet geselecteerd"),
  color_palette = c("#3D7271", "#E28D50", "#F5D76E", "#C7E6D5", "#0F6B5A", "#BABACD"),
  weight_var = "weging_GAMO",
  x_var = "Education",
  x_label = "Opleidingsniveau",
  stack_var = "PSGDS1_5"
)

result
```


###### {{< iconify ph chat-circle-fill >}} Vraag 6


```{r perf-green-wave1-edu-item6-2}
# Ongebruikte telefoon-apps sluiten
result <- create_stackedbar(
  data = data_filtered_984a0efe,
  title = "Ongebruikte telefoon-apps sluiten",
  stacked_type = "percent",
  horizontal = TRUE,
  stack_breaks = c(0, 10, 20, 30),
  stack_bin_labels = c("Niet geselecteerd", "Geselecteerd"),
  stack_map_values = list("1" = "Geselecteerd", "0" = "Niet geselecteerd"),
  stack_order = c("Geselecteerd", "Niet geselecteerd"),
  color_palette = c("#3D7271", "#E28D50", "#F5D76E", "#C7E6D5", "#0F6B5A", "#BABACD"),
  weight_var = "weging_GAMO",
  x_var = "Education",
  x_label = "Opleidingsniveau",
  stack_var = "PSGDS1_6"
)

result
```


###### {{< iconify ph chat-circle-fill >}} Vraag 7


```{r perf-green-wave1-edu-item7-2}
# Apparaten recyclen
result <- create_stackedbar(
  data = data_filtered_984a0efe,
  title = "Apparaten recyclen",
  stacked_type = "percent",
  horizontal = TRUE,
  stack_breaks = c(0, 10, 20, 30),
  stack_bin_labels = c("Niet geselecteerd", "Geselecteerd"),
  stack_map_values = list("1" = "Geselecteerd", "0" = "Niet geselecteerd"),
  stack_order = c("Geselecteerd", "Niet geselecteerd"),
  color_palette = c("#3D7271", "#E28D50", "#F5D76E", "#C7E6D5", "#0F6B5A", "#BABACD"),
  weight_var = "weging_GAMO",
  x_var = "Education",
  x_label = "Opleidingsniveau",
  stack_var = "PSGDS1_7"
)

result
```


###### {{< iconify ph chat-circle-fill >}} Vraag 8


```{r perf-green-wave1-edu-item8-2}
# Repareren voor vervangen
result <- create_stackedbar(
  data = data_filtered_984a0efe,
  title = "Repareren voor vervangen",
  stacked_type = "percent",
  horizontal = TRUE,
  stack_breaks = c(0, 10, 20, 30),
  stack_bin_labels = c("Niet geselecteerd", "Geselecteerd"),
  stack_map_values = list("1" = "Geselecteerd", "0" = "Niet geselecteerd"),
  stack_order = c("Geselecteerd", "Niet geselecteerd"),
  color_palette = c("#3D7271", "#E28D50", "#F5D76E", "#C7E6D5", "#0F6B5A", "#BABACD"),
  weight_var = "weging_GAMO",
  x_var = "Education",
  x_label = "Opleidingsniveau",
  stack_var = "PSGDS1_8"
)

result
```


###### item9


```{r perf-green-wave1-edu-item9-2}
# Geen van deze acties
result <- create_stackedbar(
  data = data_filtered_984a0efe,
  title = "Geen van deze acties",
  stacked_type = "percent",
  horizontal = TRUE,
  stack_breaks = c(0, 10, 20, 30),
  stack_bin_labels = c("Niet geselecteerd", "Geselecteerd"),
  stack_map_values = list("1" = "Geselecteerd", "0" = "Niet geselecteerd"),
  stack_order = c("Geselecteerd", "Niet geselecteerd"),
  color_palette = c("#3D7271", "#E28D50", "#F5D76E", "#C7E6D5", "#0F6B5A", "#BABACD"),
  weight_var = "weging_GAMO",
  x_var = "Education",
  x_label = "Opleidingsniveau",
  stack_var = "PSGDS1_9"
)

result
```


:::


##### {{< iconify ph globe-hemisphere-east >}} Migratieachtergrond


::: {.panel-tabset}

###### {{< iconify ph chat-circle-fill >}} Vraag 1


```{r perf-green-wave1-mig-item1-2}
# Mailbox opschonen
result <- create_stackedbar(
  data = data_filtered_984a0efe,
  title = "Mailbox opschonen",
  stacked_type = "percent",
  horizontal = TRUE,
  stack_breaks = c(0, 10, 20, 30),
  stack_bin_labels = c("Niet geselecteerd", "Geselecteerd"),
  stack_map_values = list("1" = "Geselecteerd", "0" = "Niet geselecteerd"),
  stack_order = c("Geselecteerd", "Niet geselecteerd"),
  color_palette = c("#3D7271", "#E28D50", "#F5D76E", "#C7E6D5", "#0F6B5A", "#BABACD"),
  weight_var = "weging_GAMO",
  x_var = "MigrationBackground",
  x_label = "Migratieachtergrond",
  stack_var = "PSGDS1_1"
)

result
```


###### {{< iconify ph chat-circle-fill >}} Vraag 2


```{r perf-green-wave1-mig-item2-2}
# Duurzame zoekmachines gebruiken
result <- create_stackedbar(
  data = data_filtered_984a0efe,
  title = "Duurzame zoekmachines gebruiken",
  stacked_type = "percent",
  horizontal = TRUE,
  stack_breaks = c(0, 10, 20, 30),
  stack_bin_labels = c("Niet geselecteerd", "Geselecteerd"),
  stack_map_values = list("1" = "Geselecteerd", "0" = "Niet geselecteerd"),
  stack_order = c("Geselecteerd", "Niet geselecteerd"),
  color_palette = c("#3D7271", "#E28D50", "#F5D76E", "#C7E6D5", "#0F6B5A", "#BABACD"),
  weight_var = "weging_GAMO",
  x_var = "MigrationBackground",
  x_label = "Migratieachtergrond",
  stack_var = "PSGDS1_2"
)

result
```


###### {{< iconify ph chat-circle-fill >}} Vraag 3


```{r perf-green-wave1-mig-item3-2}
# Onnodige Cloud-opslag vermijden
result <- create_stackedbar(
  data = data_filtered_984a0efe,
  title = "Onnodige Cloud-opslag vermijden",
  stacked_type = "percent",
  horizontal = TRUE,
  stack_breaks = c(0, 10, 20, 30),
  stack_bin_labels = c("Niet geselecteerd", "Geselecteerd"),
  stack_map_values = list("1" = "Geselecteerd", "0" = "Niet geselecteerd"),
  stack_order = c("Geselecteerd", "Niet geselecteerd"),
  color_palette = c("#3D7271", "#E28D50", "#F5D76E", "#C7E6D5", "#0F6B5A", "#BABACD"),
  weight_var = "weging_GAMO",
  x_var = "MigrationBackground",
  x_label = "Migratieachtergrond",
  stack_var = "PSGDS1_3"
)

result
```


###### {{< iconify ph chat-circle-fill >}} Vraag 4


```{r perf-green-wave1-mig-item4-2}
# Schermhelderheid verlagen
result <- create_stackedbar(
  data = data_filtered_984a0efe,
  title = "Schermhelderheid verlagen",
  stacked_type = "percent",
  horizontal = TRUE,
  stack_breaks = c(0, 10, 20, 30),
  stack_bin_labels = c("Niet geselecteerd", "Geselecteerd"),
  stack_map_values = list("1" = "Geselecteerd", "0" = "Niet geselecteerd"),
  stack_order = c("Geselecteerd", "Niet geselecteerd"),
  color_palette = c("#3D7271", "#E28D50", "#F5D76E", "#C7E6D5", "#0F6B5A", "#BABACD"),
  weight_var = "weging_GAMO",
  x_var = "MigrationBackground",
  x_label = "Migratieachtergrond",
  stack_var = "PSGDS1_4"
)

result
```


###### {{< iconify ph chat-circle-fill >}} Vraag 5


```{r perf-green-wave1-mig-item5-2}
# Slaapstand gebruiken
result <- create_stackedbar(
  data = data_filtered_984a0efe,
  title = "Slaapstand gebruiken",
  stacked_type = "percent",
  horizontal = TRUE,
  stack_breaks = c(0, 10, 20, 30),
  stack_bin_labels = c("Niet geselecteerd", "Geselecteerd"),
  stack_map_values = list("1" = "Geselecteerd", "0" = "Niet geselecteerd"),
  stack_order = c("Geselecteerd", "Niet geselecteerd"),
  color_palette = c("#3D7271", "#E28D50", "#F5D76E", "#C7E6D5", "#0F6B5A", "#BABACD"),
  weight_var = "weging_GAMO",
  x_var = "MigrationBackground",
  x_label = "Migratieachtergrond",
  stack_var = "PSGDS1_5"
)

result
```


###### {{< iconify ph chat-circle-fill >}} Vraag 6


```{r perf-green-wave1-mig-item6-2}
# Ongebruikte telefoon-apps sluiten
result <- create_stackedbar(
  data = data_filtered_984a0efe,
  title = "Ongebruikte telefoon-apps sluiten",
  stacked_type = "percent",
  horizontal = TRUE,
  stack_breaks = c(0, 10, 20, 30),
  stack_bin_labels = c("Niet geselecteerd", "Geselecteerd"),
  stack_map_values = list("1" = "Geselecteerd", "0" = "Niet geselecteerd"),
  stack_order = c("Geselecteerd", "Niet geselecteerd"),
  color_palette = c("#3D7271", "#E28D50", "#F5D76E", "#C7E6D5", "#0F6B5A", "#BABACD"),
  weight_var = "weging_GAMO",
  x_var = "MigrationBackground",
  x_label = "Migratieachtergrond",
  stack_var = "PSGDS1_6"
)

result
```


###### {{< iconify ph chat-circle-fill >}} Vraag 7


```{r perf-green-wave1-mig-item7-2}
# Apparaten recyclen
result <- create_stackedbar(
  data = data_filtered_984a0efe,
  title = "Apparaten recyclen",
  stacked_type = "percent",
  horizontal = TRUE,
  stack_breaks = c(0, 10, 20, 30),
  stack_bin_labels = c("Niet geselecteerd", "Geselecteerd"),
  stack_map_values = list("1" = "Geselecteerd", "0" = "Niet geselecteerd"),
  stack_order = c("Geselecteerd", "Niet geselecteerd"),
  color_palette = c("#3D7271", "#E28D50", "#F5D76E", "#C7E6D5", "#0F6B5A", "#BABACD"),
  weight_var = "weging_GAMO",
  x_var = "MigrationBackground",
  x_label = "Migratieachtergrond",
  stack_var = "PSGDS1_7"
)

result
```


###### {{< iconify ph chat-circle-fill >}} Vraag 8


```{r perf-green-wave1-mig-item8-2}
# Repareren voor vervangen
result <- create_stackedbar(
  data = data_filtered_984a0efe,
  title = "Repareren voor vervangen",
  stacked_type = "percent",
  horizontal = TRUE,
  stack_breaks = c(0, 10, 20, 30),
  stack_bin_labels = c("Niet geselecteerd", "Geselecteerd"),
  stack_map_values = list("1" = "Geselecteerd", "0" = "Niet geselecteerd"),
  stack_order = c("Geselecteerd", "Niet geselecteerd"),
  color_palette = c("#3D7271", "#E28D50", "#F5D76E", "#C7E6D5", "#0F6B5A", "#BABACD"),
  weight_var = "weging_GAMO",
  x_var = "MigrationBackground",
  x_label = "Migratieachtergrond",
  stack_var = "PSGDS1_8"
)

result
```


###### item9


```{r perf-green-wave1-mig-item9-2}
# Geen van deze acties
result <- create_stackedbar(
  data = data_filtered_984a0efe,
  title = "Geen van deze acties",
  stacked_type = "percent",
  horizontal = TRUE,
  stack_breaks = c(0, 10, 20, 30),
  stack_bin_labels = c("Niet geselecteerd", "Geselecteerd"),
  stack_map_values = list("1" = "Geselecteerd", "0" = "Niet geselecteerd"),
  stack_order = c("Geselecteerd", "Niet geselecteerd"),
  color_palette = c("#3D7271", "#E28D50", "#F5D76E", "#C7E6D5", "#0F6B5A", "#BABACD"),
  weight_var = "weging_GAMO",
  x_var = "MigrationBackground",
  x_label = "Migratieachtergrond",
  stack_var = "PSGDS1_9"
)

result
```


:::


:::


### {{< iconify ph number-circle-two-fill >}} Ronde 2


::: {.panel-tabset}

##### {{< iconify ph users-fill >}} Algemeen


```{r perf-green-wave2-overall-2}
# 
result <- create_stackedbars(
  data = data_filtered_4af682fd,
  title = "",
  questions = c("PSGDS1_1", "PSGDS1_2", "PSGDS1_3", "PSGDS1_4", "PSGDS1_5", "PSGDS1_6", "PSGDS1_7", "PSGDS1_8", "PSGDS1_9"),
  question_labels = c("Mailbox opschonen", "Duurzame zoekmachines gebruiken", "Onnodige Cloud-opslag vermijden", "Schermhelderheid verlagen", "Slaapstand gebruiken", "Ongebruikte telefoon-apps sluiten", "Apparaten recyclen", "Repareren voor vervangen", "Geen van deze acties"),
  stacked_type = "percent",
  color_palette = c("#3D7271", "#E28D50", "#F5D76E", "#C7E6D5", "#0F6B5A", "#BABACD"),
  horizontal = TRUE,
  x_label = "",
  stack_breaks = c(0, 10, 20, 30),
  stack_bin_labels = c("Niet geselecteerd", "Geselecteerd"),
  stack_map_values = list("1" = "Geselecteerd", "0" = "Niet geselecteerd"),
  stack_order = c("Geselecteerd", "Niet geselecteerd"),
  stack_label = NULL,
  weight_var = "weging_GAMO"
)

result
```


##### {{< iconify mdi:human-male-male-child >}} Leeftijd


::: {.panel-tabset}

###### {{< iconify ph chat-circle-fill >}} Vraag 1


```{r perf-green-wave2-age-item1-2}
# Mailbox opschonen
result <- create_stackedbar(
  data = data_filtered_4af682fd,
  title = "Mailbox opschonen",
  stacked_type = "percent",
  horizontal = TRUE,
  stack_breaks = c(0, 10, 20, 30),
  stack_bin_labels = c("Niet geselecteerd", "Geselecteerd"),
  stack_map_values = list("1" = "Geselecteerd", "0" = "Niet geselecteerd"),
  stack_order = c("Geselecteerd", "Niet geselecteerd"),
  color_palette = c("#3D7271", "#E28D50", "#F5D76E", "#C7E6D5", "#0F6B5A", "#BABACD"),
  weight_var = "weging_GAMO",
  x_var = "AgeGroup",
  x_label = "Leeftijd",
  stack_var = "PSGDS1_1"
)

result
```


###### {{< iconify ph chat-circle-fill >}} Vraag 2


```{r perf-green-wave2-age-item2-2}
# Duurzame zoekmachines gebruiken
result <- create_stackedbar(
  data = data_filtered_4af682fd,
  title = "Duurzame zoekmachines gebruiken",
  stacked_type = "percent",
  horizontal = TRUE,
  stack_breaks = c(0, 10, 20, 30),
  stack_bin_labels = c("Niet geselecteerd", "Geselecteerd"),
  stack_map_values = list("1" = "Geselecteerd", "0" = "Niet geselecteerd"),
  stack_order = c("Geselecteerd", "Niet geselecteerd"),
  color_palette = c("#3D7271", "#E28D50", "#F5D76E", "#C7E6D5", "#0F6B5A", "#BABACD"),
  weight_var = "weging_GAMO",
  x_var = "AgeGroup",
  x_label = "Leeftijd",
  stack_var = "PSGDS1_2"
)

result
```


###### {{< iconify ph chat-circle-fill >}} Vraag 3


```{r perf-green-wave2-age-item3-2}
# Onnodige Cloud-opslag vermijden
result <- create_stackedbar(
  data = data_filtered_4af682fd,
  title = "Onnodige Cloud-opslag vermijden",
  stacked_type = "percent",
  horizontal = TRUE,
  stack_breaks = c(0, 10, 20, 30),
  stack_bin_labels = c("Niet geselecteerd", "Geselecteerd"),
  stack_map_values = list("1" = "Geselecteerd", "0" = "Niet geselecteerd"),
  stack_order = c("Geselecteerd", "Niet geselecteerd"),
  color_palette = c("#3D7271", "#E28D50", "#F5D76E", "#C7E6D5", "#0F6B5A", "#BABACD"),
  weight_var = "weging_GAMO",
  x_var = "AgeGroup",
  x_label = "Leeftijd",
  stack_var = "PSGDS1_3"
)

result
```


###### {{< iconify ph chat-circle-fill >}} Vraag 4


```{r perf-green-wave2-age-item4-2}
# Schermhelderheid verlagen
result <- create_stackedbar(
  data = data_filtered_4af682fd,
  title = "Schermhelderheid verlagen",
  stacked_type = "percent",
  horizontal = TRUE,
  stack_breaks = c(0, 10, 20, 30),
  stack_bin_labels = c("Niet geselecteerd", "Geselecteerd"),
  stack_map_values = list("1" = "Geselecteerd", "0" = "Niet geselecteerd"),
  stack_order = c("Geselecteerd", "Niet geselecteerd"),
  color_palette = c("#3D7271", "#E28D50", "#F5D76E", "#C7E6D5", "#0F6B5A", "#BABACD"),
  weight_var = "weging_GAMO",
  x_var = "AgeGroup",
  x_label = "Leeftijd",
  stack_var = "PSGDS1_4"
)

result
```


###### {{< iconify ph chat-circle-fill >}} Vraag 5


```{r perf-green-wave2-age-item5-2}
# Slaapstand gebruiken
result <- create_stackedbar(
  data = data_filtered_4af682fd,
  title = "Slaapstand gebruiken",
  stacked_type = "percent",
  horizontal = TRUE,
  stack_breaks = c(0, 10, 20, 30),
  stack_bin_labels = c("Niet geselecteerd", "Geselecteerd"),
  stack_map_values = list("1" = "Geselecteerd", "0" = "Niet geselecteerd"),
  stack_order = c("Geselecteerd", "Niet geselecteerd"),
  color_palette = c("#3D7271", "#E28D50", "#F5D76E", "#C7E6D5", "#0F6B5A", "#BABACD"),
  weight_var = "weging_GAMO",
  x_var = "AgeGroup",
  x_label = "Leeftijd",
  stack_var = "PSGDS1_5"
)

result
```


###### {{< iconify ph chat-circle-fill >}} Vraag 6


```{r perf-green-wave2-age-item6-2}
# Ongebruikte telefoon-apps sluiten
result <- create_stackedbar(
  data = data_filtered_4af682fd,
  title = "Ongebruikte telefoon-apps sluiten",
  stacked_type = "percent",
  horizontal = TRUE,
  stack_breaks = c(0, 10, 20, 30),
  stack_bin_labels = c("Niet geselecteerd", "Geselecteerd"),
  stack_map_values = list("1" = "Geselecteerd", "0" = "Niet geselecteerd"),
  stack_order = c("Geselecteerd", "Niet geselecteerd"),
  color_palette = c("#3D7271", "#E28D50", "#F5D76E", "#C7E6D5", "#0F6B5A", "#BABACD"),
  weight_var = "weging_GAMO",
  x_var = "AgeGroup",
  x_label = "Leeftijd",
  stack_var = "PSGDS1_6"
)

result
```


###### {{< iconify ph chat-circle-fill >}} Vraag 7


```{r perf-green-wave2-age-item7-2}
# Apparaten recyclen
result <- create_stackedbar(
  data = data_filtered_4af682fd,
  title = "Apparaten recyclen",
  stacked_type = "percent",
  horizontal = TRUE,
  stack_breaks = c(0, 10, 20, 30),
  stack_bin_labels = c("Niet geselecteerd", "Geselecteerd"),
  stack_map_values = list("1" = "Geselecteerd", "0" = "Niet geselecteerd"),
  stack_order = c("Geselecteerd", "Niet geselecteerd"),
  color_palette = c("#3D7271", "#E28D50", "#F5D76E", "#C7E6D5", "#0F6B5A", "#BABACD"),
  weight_var = "weging_GAMO",
  x_var = "AgeGroup",
  x_label = "Leeftijd",
  stack_var = "PSGDS1_7"
)

result
```


###### {{< iconify ph chat-circle-fill >}} Vraag 8


```{r perf-green-wave2-age-item8-2}
# Repareren voor vervangen
result <- create_stackedbar(
  data = data_filtered_4af682fd,
  title = "Repareren voor vervangen",
  stacked_type = "percent",
  horizontal = TRUE,
  stack_breaks = c(0, 10, 20, 30),
  stack_bin_labels = c("Niet geselecteerd", "Geselecteerd"),
  stack_map_values = list("1" = "Geselecteerd", "0" = "Niet geselecteerd"),
  stack_order = c("Geselecteerd", "Niet geselecteerd"),
  color_palette = c("#3D7271", "#E28D50", "#F5D76E", "#C7E6D5", "#0F6B5A", "#BABACD"),
  weight_var = "weging_GAMO",
  x_var = "AgeGroup",
  x_label = "Leeftijd",
  stack_var = "PSGDS1_8"
)

result
```


###### item9


```{r perf-green-wave2-age-item9-2}
# Geen van deze acties
result <- create_stackedbar(
  data = data_filtered_4af682fd,
  title = "Geen van deze acties",
  stacked_type = "percent",
  horizontal = TRUE,
  stack_breaks = c(0, 10, 20, 30),
  stack_bin_labels = c("Niet geselecteerd", "Geselecteerd"),
  stack_map_values = list("1" = "Geselecteerd", "0" = "Niet geselecteerd"),
  stack_order = c("Geselecteerd", "Niet geselecteerd"),
  color_palette = c("#3D7271", "#E28D50", "#F5D76E", "#C7E6D5", "#0F6B5A", "#BABACD"),
  weight_var = "weging_GAMO",
  x_var = "AgeGroup",
  x_label = "Leeftijd",
  stack_var = "PSGDS1_9"
)

result
```


:::


##### {{< iconify mdi gender-transgender >}} Geslacht


::: {.panel-tabset}

###### {{< iconify ph chat-circle-fill >}} Vraag 1


```{r perf-green-wave2-gender-item1-2}
# Mailbox opschonen
result <- create_stackedbar(
  data = data_filtered_4af682fd,
  title = "Mailbox opschonen",
  stacked_type = "percent",
  horizontal = TRUE,
  stack_breaks = c(0, 10, 20, 30),
  stack_bin_labels = c("Niet geselecteerd", "Geselecteerd"),
  stack_map_values = list("1" = "Geselecteerd", "0" = "Niet geselecteerd"),
  stack_order = c("Geselecteerd", "Niet geselecteerd"),
  color_palette = c("#3D7271", "#E28D50", "#F5D76E", "#C7E6D5", "#0F6B5A", "#BABACD"),
  weight_var = "weging_GAMO",
  x_var = "geslacht",
  x_label = "Geslacht",
  stack_var = "PSGDS1_1"
)

result
```


###### {{< iconify ph chat-circle-fill >}} Vraag 2


```{r perf-green-wave2-gender-item2-2}
# Duurzame zoekmachines gebruiken
result <- create_stackedbar(
  data = data_filtered_4af682fd,
  title = "Duurzame zoekmachines gebruiken",
  stacked_type = "percent",
  horizontal = TRUE,
  stack_breaks = c(0, 10, 20, 30),
  stack_bin_labels = c("Niet geselecteerd", "Geselecteerd"),
  stack_map_values = list("1" = "Geselecteerd", "0" = "Niet geselecteerd"),
  stack_order = c("Geselecteerd", "Niet geselecteerd"),
  color_palette = c("#3D7271", "#E28D50", "#F5D76E", "#C7E6D5", "#0F6B5A", "#BABACD"),
  weight_var = "weging_GAMO",
  x_var = "geslacht",
  x_label = "Geslacht",
  stack_var = "PSGDS1_2"
)

result
```


###### {{< iconify ph chat-circle-fill >}} Vraag 3


```{r perf-green-wave2-gender-item3-2}
# Onnodige Cloud-opslag vermijden
result <- create_stackedbar(
  data = data_filtered_4af682fd,
  title = "Onnodige Cloud-opslag vermijden",
  stacked_type = "percent",
  horizontal = TRUE,
  stack_breaks = c(0, 10, 20, 30),
  stack_bin_labels = c("Niet geselecteerd", "Geselecteerd"),
  stack_map_values = list("1" = "Geselecteerd", "0" = "Niet geselecteerd"),
  stack_order = c("Geselecteerd", "Niet geselecteerd"),
  color_palette = c("#3D7271", "#E28D50", "#F5D76E", "#C7E6D5", "#0F6B5A", "#BABACD"),
  weight_var = "weging_GAMO",
  x_var = "geslacht",
  x_label = "Geslacht",
  stack_var = "PSGDS1_3"
)

result
```


###### {{< iconify ph chat-circle-fill >}} Vraag 4


```{r perf-green-wave2-gender-item4-2}
# Schermhelderheid verlagen
result <- create_stackedbar(
  data = data_filtered_4af682fd,
  title = "Schermhelderheid verlagen",
  stacked_type = "percent",
  horizontal = TRUE,
  stack_breaks = c(0, 10, 20, 30),
  stack_bin_labels = c("Niet geselecteerd", "Geselecteerd"),
  stack_map_values = list("1" = "Geselecteerd", "0" = "Niet geselecteerd"),
  stack_order = c("Geselecteerd", "Niet geselecteerd"),
  color_palette = c("#3D7271", "#E28D50", "#F5D76E", "#C7E6D5", "#0F6B5A", "#BABACD"),
  weight_var = "weging_GAMO",
  x_var = "geslacht",
  x_label = "Geslacht",
  stack_var = "PSGDS1_4"
)

result
```


###### {{< iconify ph chat-circle-fill >}} Vraag 5


```{r perf-green-wave2-gender-item5-2}
# Slaapstand gebruiken
result <- create_stackedbar(
  data = data_filtered_4af682fd,
  title = "Slaapstand gebruiken",
  stacked_type = "percent",
  horizontal = TRUE,
  stack_breaks = c(0, 10, 20, 30),
  stack_bin_labels = c("Niet geselecteerd", "Geselecteerd"),
  stack_map_values = list("1" = "Geselecteerd", "0" = "Niet geselecteerd"),
  stack_order = c("Geselecteerd", "Niet geselecteerd"),
  color_palette = c("#3D7271", "#E28D50", "#F5D76E", "#C7E6D5", "#0F6B5A", "#BABACD"),
  weight_var = "weging_GAMO",
  x_var = "geslacht",
  x_label = "Geslacht",
  stack_var = "PSGDS1_5"
)

result
```


###### {{< iconify ph chat-circle-fill >}} Vraag 6


```{r perf-green-wave2-gender-item6-2}
# Ongebruikte telefoon-apps sluiten
result <- create_stackedbar(
  data = data_filtered_4af682fd,
  title = "Ongebruikte telefoon-apps sluiten",
  stacked_type = "percent",
  horizontal = TRUE,
  stack_breaks = c(0, 10, 20, 30),
  stack_bin_labels = c("Niet geselecteerd", "Geselecteerd"),
  stack_map_values = list("1" = "Geselecteerd", "0" = "Niet geselecteerd"),
  stack_order = c("Geselecteerd", "Niet geselecteerd"),
  color_palette = c("#3D7271", "#E28D50", "#F5D76E", "#C7E6D5", "#0F6B5A", "#BABACD"),
  weight_var = "weging_GAMO",
  x_var = "geslacht",
  x_label = "Geslacht",
  stack_var = "PSGDS1_6"
)

result
```


###### {{< iconify ph chat-circle-fill >}} Vraag 7


```{r perf-green-wave2-gender-item7-2}
# Apparaten recyclen
result <- create_stackedbar(
  data = data_filtered_4af682fd,
  title = "Apparaten recyclen",
  stacked_type = "percent",
  horizontal = TRUE,
  stack_breaks = c(0, 10, 20, 30),
  stack_bin_labels = c("Niet geselecteerd", "Geselecteerd"),
  stack_map_values = list("1" = "Geselecteerd", "0" = "Niet geselecteerd"),
  stack_order = c("Geselecteerd", "Niet geselecteerd"),
  color_palette = c("#3D7271", "#E28D50", "#F5D76E", "#C7E6D5", "#0F6B5A", "#BABACD"),
  weight_var = "weging_GAMO",
  x_var = "geslacht",
  x_label = "Geslacht",
  stack_var = "PSGDS1_7"
)

result
```


###### {{< iconify ph chat-circle-fill >}} Vraag 8


```{r perf-green-wave2-gender-item8-2}
# Repareren voor vervangen
result <- create_stackedbar(
  data = data_filtered_4af682fd,
  title = "Repareren voor vervangen",
  stacked_type = "percent",
  horizontal = TRUE,
  stack_breaks = c(0, 10, 20, 30),
  stack_bin_labels = c("Niet geselecteerd", "Geselecteerd"),
  stack_map_values = list("1" = "Geselecteerd", "0" = "Niet geselecteerd"),
  stack_order = c("Geselecteerd", "Niet geselecteerd"),
  color_palette = c("#3D7271", "#E28D50", "#F5D76E", "#C7E6D5", "#0F6B5A", "#BABACD"),
  weight_var = "weging_GAMO",
  x_var = "geslacht",
  x_label = "Geslacht",
  stack_var = "PSGDS1_8"
)

result
```


###### item9


```{r perf-green-wave2-gender-item9-2}
# Geen van deze acties
result <- create_stackedbar(
  data = data_filtered_4af682fd,
  title = "Geen van deze acties",
  stacked_type = "percent",
  horizontal = TRUE,
  stack_breaks = c(0, 10, 20, 30),
  stack_bin_labels = c("Niet geselecteerd", "Geselecteerd"),
  stack_map_values = list("1" = "Geselecteerd", "0" = "Niet geselecteerd"),
  stack_order = c("Geselecteerd", "Niet geselecteerd"),
  color_palette = c("#3D7271", "#E28D50", "#F5D76E", "#C7E6D5", "#0F6B5A", "#BABACD"),
  weight_var = "weging_GAMO",
  x_var = "geslacht",
  x_label = "Geslacht",
  stack_var = "PSGDS1_9"
)

result
```


:::


##### {{< iconify ph graduation-cap-fill >}} Opleidingsniveau


::: {.panel-tabset}

###### {{< iconify ph chat-circle-fill >}} Vraag 1


```{r perf-green-wave2-edu-item1-2}
# Mailbox opschonen
result <- create_stackedbar(
  data = data_filtered_4af682fd,
  title = "Mailbox opschonen",
  stacked_type = "percent",
  horizontal = TRUE,
  stack_breaks = c(0, 10, 20, 30),
  stack_bin_labels = c("Niet geselecteerd", "Geselecteerd"),
  stack_map_values = list("1" = "Geselecteerd", "0" = "Niet geselecteerd"),
  stack_order = c("Geselecteerd", "Niet geselecteerd"),
  color_palette = c("#3D7271", "#E28D50", "#F5D76E", "#C7E6D5", "#0F6B5A", "#BABACD"),
  weight_var = "weging_GAMO",
  x_var = "Education",
  x_label = "Opleidingsniveau",
  stack_var = "PSGDS1_1"
)

result
```


###### {{< iconify ph chat-circle-fill >}} Vraag 2


```{r perf-green-wave2-edu-item2-2}
# Duurzame zoekmachines gebruiken
result <- create_stackedbar(
  data = data_filtered_4af682fd,
  title = "Duurzame zoekmachines gebruiken",
  stacked_type = "percent",
  horizontal = TRUE,
  stack_breaks = c(0, 10, 20, 30),
  stack_bin_labels = c("Niet geselecteerd", "Geselecteerd"),
  stack_map_values = list("1" = "Geselecteerd", "0" = "Niet geselecteerd"),
  stack_order = c("Geselecteerd", "Niet geselecteerd"),
  color_palette = c("#3D7271", "#E28D50", "#F5D76E", "#C7E6D5", "#0F6B5A", "#BABACD"),
  weight_var = "weging_GAMO",
  x_var = "Education",
  x_label = "Opleidingsniveau",
  stack_var = "PSGDS1_2"
)

result
```


###### {{< iconify ph chat-circle-fill >}} Vraag 3


```{r perf-green-wave2-edu-item3-2}
# Onnodige Cloud-opslag vermijden
result <- create_stackedbar(
  data = data_filtered_4af682fd,
  title = "Onnodige Cloud-opslag vermijden",
  stacked_type = "percent",
  horizontal = TRUE,
  stack_breaks = c(0, 10, 20, 30),
  stack_bin_labels = c("Niet geselecteerd", "Geselecteerd"),
  stack_map_values = list("1" = "Geselecteerd", "0" = "Niet geselecteerd"),
  stack_order = c("Geselecteerd", "Niet geselecteerd"),
  color_palette = c("#3D7271", "#E28D50", "#F5D76E", "#C7E6D5", "#0F6B5A", "#BABACD"),
  weight_var = "weging_GAMO",
  x_var = "Education",
  x_label = "Opleidingsniveau",
  stack_var = "PSGDS1_3"
)

result
```


###### {{< iconify ph chat-circle-fill >}} Vraag 4


```{r perf-green-wave2-edu-item4-2}
# Schermhelderheid verlagen
result <- create_stackedbar(
  data = data_filtered_4af682fd,
  title = "Schermhelderheid verlagen",
  stacked_type = "percent",
  horizontal = TRUE,
  stack_breaks = c(0, 10, 20, 30),
  stack_bin_labels = c("Niet geselecteerd", "Geselecteerd"),
  stack_map_values = list("1" = "Geselecteerd", "0" = "Niet geselecteerd"),
  stack_order = c("Geselecteerd", "Niet geselecteerd"),
  color_palette = c("#3D7271", "#E28D50", "#F5D76E", "#C7E6D5", "#0F6B5A", "#BABACD"),
  weight_var = "weging_GAMO",
  x_var = "Education",
  x_label = "Opleidingsniveau",
  stack_var = "PSGDS1_4"
)

result
```


###### {{< iconify ph chat-circle-fill >}} Vraag 5


```{r perf-green-wave2-edu-item5-2}
# Slaapstand gebruiken
result <- create_stackedbar(
  data = data_filtered_4af682fd,
  title = "Slaapstand gebruiken",
  stacked_type = "percent",
  horizontal = TRUE,
  stack_breaks = c(0, 10, 20, 30),
  stack_bin_labels = c("Niet geselecteerd", "Geselecteerd"),
  stack_map_values = list("1" = "Geselecteerd", "0" = "Niet geselecteerd"),
  stack_order = c("Geselecteerd", "Niet geselecteerd"),
  color_palette = c("#3D7271", "#E28D50", "#F5D76E", "#C7E6D5", "#0F6B5A", "#BABACD"),
  weight_var = "weging_GAMO",
  x_var = "Education",
  x_label = "Opleidingsniveau",
  stack_var = "PSGDS1_5"
)

result
```


###### {{< iconify ph chat-circle-fill >}} Vraag 6


```{r perf-green-wave2-edu-item6-2}
# Ongebruikte telefoon-apps sluiten
result <- create_stackedbar(
  data = data_filtered_4af682fd,
  title = "Ongebruikte telefoon-apps sluiten",
  stacked_type = "percent",
  horizontal = TRUE,
  stack_breaks = c(0, 10, 20, 30),
  stack_bin_labels = c("Niet geselecteerd", "Geselecteerd"),
  stack_map_values = list("1" = "Geselecteerd", "0" = "Niet geselecteerd"),
  stack_order = c("Geselecteerd", "Niet geselecteerd"),
  color_palette = c("#3D7271", "#E28D50", "#F5D76E", "#C7E6D5", "#0F6B5A", "#BABACD"),
  weight_var = "weging_GAMO",
  x_var = "Education",
  x_label = "Opleidingsniveau",
  stack_var = "PSGDS1_6"
)

result
```


###### {{< iconify ph chat-circle-fill >}} Vraag 7


```{r perf-green-wave2-edu-item7-2}
# Apparaten recyclen
result <- create_stackedbar(
  data = data_filtered_4af682fd,
  title = "Apparaten recyclen",
  stacked_type = "percent",
  horizontal = TRUE,
  stack_breaks = c(0, 10, 20, 30),
  stack_bin_labels = c("Niet geselecteerd", "Geselecteerd"),
  stack_map_values = list("1" = "Geselecteerd", "0" = "Niet geselecteerd"),
  stack_order = c("Geselecteerd", "Niet geselecteerd"),
  color_palette = c("#3D7271", "#E28D50", "#F5D76E", "#C7E6D5", "#0F6B5A", "#BABACD"),
  weight_var = "weging_GAMO",
  x_var = "Education",
  x_label = "Opleidingsniveau",
  stack_var = "PSGDS1_7"
)

result
```


###### {{< iconify ph chat-circle-fill >}} Vraag 8


```{r perf-green-wave2-edu-item8-2}
# Repareren voor vervangen
result <- create_stackedbar(
  data = data_filtered_4af682fd,
  title = "Repareren voor vervangen",
  stacked_type = "percent",
  horizontal = TRUE,
  stack_breaks = c(0, 10, 20, 30),
  stack_bin_labels = c("Niet geselecteerd", "Geselecteerd"),
  stack_map_values = list("1" = "Geselecteerd", "0" = "Niet geselecteerd"),
  stack_order = c("Geselecteerd", "Niet geselecteerd"),
  color_palette = c("#3D7271", "#E28D50", "#F5D76E", "#C7E6D5", "#0F6B5A", "#BABACD"),
  weight_var = "weging_GAMO",
  x_var = "Education",
  x_label = "Opleidingsniveau",
  stack_var = "PSGDS1_8"
)

result
```


###### item9


```{r perf-green-wave2-edu-item9-2}
# Geen van deze acties
result <- create_stackedbar(
  data = data_filtered_4af682fd,
  title = "Geen van deze acties",
  stacked_type = "percent",
  horizontal = TRUE,
  stack_breaks = c(0, 10, 20, 30),
  stack_bin_labels = c("Niet geselecteerd", "Geselecteerd"),
  stack_map_values = list("1" = "Geselecteerd", "0" = "Niet geselecteerd"),
  stack_order = c("Geselecteerd", "Niet geselecteerd"),
  color_palette = c("#3D7271", "#E28D50", "#F5D76E", "#C7E6D5", "#0F6B5A", "#BABACD"),
  weight_var = "weging_GAMO",
  x_var = "Education",
  x_label = "Opleidingsniveau",
  stack_var = "PSGDS1_9"
)

result
```


:::


##### {{< iconify ph globe-hemisphere-east >}} Migratieachtergrond


::: {.panel-tabset}

###### {{< iconify ph chat-circle-fill >}} Vraag 1


```{r perf-green-wave2-mig-item1-2}
# Mailbox opschonen
result <- create_stackedbar(
  data = data_filtered_4af682fd,
  title = "Mailbox opschonen",
  stacked_type = "percent",
  horizontal = TRUE,
  stack_breaks = c(0, 10, 20, 30),
  stack_bin_labels = c("Niet geselecteerd", "Geselecteerd"),
  stack_map_values = list("1" = "Geselecteerd", "0" = "Niet geselecteerd"),
  stack_order = c("Geselecteerd", "Niet geselecteerd"),
  color_palette = c("#3D7271", "#E28D50", "#F5D76E", "#C7E6D5", "#0F6B5A", "#BABACD"),
  weight_var = "weging_GAMO",
  x_var = "MigrationBackground",
  x_label = "Migratieachtergrond",
  stack_var = "PSGDS1_1"
)

result
```


###### {{< iconify ph chat-circle-fill >}} Vraag 2


```{r perf-green-wave2-mig-item2-2}
# Duurzame zoekmachines gebruiken
result <- create_stackedbar(
  data = data_filtered_4af682fd,
  title = "Duurzame zoekmachines gebruiken",
  stacked_type = "percent",
  horizontal = TRUE,
  stack_breaks = c(0, 10, 20, 30),
  stack_bin_labels = c("Niet geselecteerd", "Geselecteerd"),
  stack_map_values = list("1" = "Geselecteerd", "0" = "Niet geselecteerd"),
  stack_order = c("Geselecteerd", "Niet geselecteerd"),
  color_palette = c("#3D7271", "#E28D50", "#F5D76E", "#C7E6D5", "#0F6B5A", "#BABACD"),
  weight_var = "weging_GAMO",
  x_var = "MigrationBackground",
  x_label = "Migratieachtergrond",
  stack_var = "PSGDS1_2"
)

result
```


###### {{< iconify ph chat-circle-fill >}} Vraag 3


```{r perf-green-wave2-mig-item3-2}
# Onnodige Cloud-opslag vermijden
result <- create_stackedbar(
  data = data_filtered_4af682fd,
  title = "Onnodige Cloud-opslag vermijden",
  stacked_type = "percent",
  horizontal = TRUE,
  stack_breaks = c(0, 10, 20, 30),
  stack_bin_labels = c("Niet geselecteerd", "Geselecteerd"),
  stack_map_values = list("1" = "Geselecteerd", "0" = "Niet geselecteerd"),
  stack_order = c("Geselecteerd", "Niet geselecteerd"),
  color_palette = c("#3D7271", "#E28D50", "#F5D76E", "#C7E6D5", "#0F6B5A", "#BABACD"),
  weight_var = "weging_GAMO",
  x_var = "MigrationBackground",
  x_label = "Migratieachtergrond",
  stack_var = "PSGDS1_3"
)

result
```


###### {{< iconify ph chat-circle-fill >}} Vraag 4


```{r perf-green-wave2-mig-item4-2}
# Schermhelderheid verlagen
result <- create_stackedbar(
  data = data_filtered_4af682fd,
  title = "Schermhelderheid verlagen",
  stacked_type = "percent",
  horizontal = TRUE,
  stack_breaks = c(0, 10, 20, 30),
  stack_bin_labels = c("Niet geselecteerd", "Geselecteerd"),
  stack_map_values = list("1" = "Geselecteerd", "0" = "Niet geselecteerd"),
  stack_order = c("Geselecteerd", "Niet geselecteerd"),
  color_palette = c("#3D7271", "#E28D50", "#F5D76E", "#C7E6D5", "#0F6B5A", "#BABACD"),
  weight_var = "weging_GAMO",
  x_var = "MigrationBackground",
  x_label = "Migratieachtergrond",
  stack_var = "PSGDS1_4"
)

result
```


###### {{< iconify ph chat-circle-fill >}} Vraag 5


```{r perf-green-wave2-mig-item5-2}
# Slaapstand gebruiken
result <- create_stackedbar(
  data = data_filtered_4af682fd,
  title = "Slaapstand gebruiken",
  stacked_type = "percent",
  horizontal = TRUE,
  stack_breaks = c(0, 10, 20, 30),
  stack_bin_labels = c("Niet geselecteerd", "Geselecteerd"),
  stack_map_values = list("1" = "Geselecteerd", "0" = "Niet geselecteerd"),
  stack_order = c("Geselecteerd", "Niet geselecteerd"),
  color_palette = c("#3D7271", "#E28D50", "#F5D76E", "#C7E6D5", "#0F6B5A", "#BABACD"),
  weight_var = "weging_GAMO",
  x_var = "MigrationBackground",
  x_label = "Migratieachtergrond",
  stack_var = "PSGDS1_5"
)

result
```


###### {{< iconify ph chat-circle-fill >}} Vraag 6


```{r perf-green-wave2-mig-item6-2}
# Ongebruikte telefoon-apps sluiten
result <- create_stackedbar(
  data = data_filtered_4af682fd,
  title = "Ongebruikte telefoon-apps sluiten",
  stacked_type = "percent",
  horizontal = TRUE,
  stack_breaks = c(0, 10, 20, 30),
  stack_bin_labels = c("Niet geselecteerd", "Geselecteerd"),
  stack_map_values = list("1" = "Geselecteerd", "0" = "Niet geselecteerd"),
  stack_order = c("Geselecteerd", "Niet geselecteerd"),
  color_palette = c("#3D7271", "#E28D50", "#F5D76E", "#C7E6D5", "#0F6B5A", "#BABACD"),
  weight_var = "weging_GAMO",
  x_var = "MigrationBackground",
  x_label = "Migratieachtergrond",
  stack_var = "PSGDS1_6"
)

result
```


###### {{< iconify ph chat-circle-fill >}} Vraag 7


```{r perf-green-wave2-mig-item7-2}
# Apparaten recyclen
result <- create_stackedbar(
  data = data_filtered_4af682fd,
  title = "Apparaten recyclen",
  stacked_type = "percent",
  horizontal = TRUE,
  stack_breaks = c(0, 10, 20, 30),
  stack_bin_labels = c("Niet geselecteerd", "Geselecteerd"),
  stack_map_values = list("1" = "Geselecteerd", "0" = "Niet geselecteerd"),
  stack_order = c("Geselecteerd", "Niet geselecteerd"),
  color_palette = c("#3D7271", "#E28D50", "#F5D76E", "#C7E6D5", "#0F6B5A", "#BABACD"),
  weight_var = "weging_GAMO",
  x_var = "MigrationBackground",
  x_label = "Migratieachtergrond",
  stack_var = "PSGDS1_7"
)

result
```


###### {{< iconify ph chat-circle-fill >}} Vraag 8


```{r perf-green-wave2-mig-item8-2}
# Repareren voor vervangen
result <- create_stackedbar(
  data = data_filtered_4af682fd,
  title = "Repareren voor vervangen",
  stacked_type = "percent",
  horizontal = TRUE,
  stack_breaks = c(0, 10, 20, 30),
  stack_bin_labels = c("Niet geselecteerd", "Geselecteerd"),
  stack_map_values = list("1" = "Geselecteerd", "0" = "Niet geselecteerd"),
  stack_order = c("Geselecteerd", "Niet geselecteerd"),
  color_palette = c("#3D7271", "#E28D50", "#F5D76E", "#C7E6D5", "#0F6B5A", "#BABACD"),
  weight_var = "weging_GAMO",
  x_var = "MigrationBackground",
  x_label = "Migratieachtergrond",
  stack_var = "PSGDS1_8"
)

result
```


###### item9


```{r perf-green-wave2-mig-item9-2}
# Geen van deze acties
result <- create_stackedbar(
  data = data_filtered_4af682fd,
  title = "Geen van deze acties",
  stacked_type = "percent",
  horizontal = TRUE,
  stack_breaks = c(0, 10, 20, 30),
  stack_bin_labels = c("Niet geselecteerd", "Geselecteerd"),
  stack_map_values = list("1" = "Geselecteerd", "0" = "Niet geselecteerd"),
  stack_order = c("Geselecteerd", "Niet geselecteerd"),
  color_palette = c("#3D7271", "#E28D50", "#F5D76E", "#C7E6D5", "#0F6B5A", "#BABACD"),
  weight_var = "weging_GAMO",
  x_var = "MigrationBackground",
  x_label = "Migratieachtergrond",
  stack_var = "PSGDS1_9"
)

result
```


:::


:::


### {{< iconify ph chart-line-fill >}} Verloop over tijd


::: {.panel-tabset}

##### {{< iconify ph users-fill >}} Algemeen


::: {.panel-tabset}

###### {{< iconify ph chat-circle-fill >}} Vraag 1


```{r perf-green-overtime-overall-item1-2}
# Mailbox opschonen
result <- create_timeline(
  data = data,
  title = "Mailbox opschonen",
  time_var = "wave_time_label",
  chart_type = "line",
  response_filter = 1,
  y_min = 0,
  y_max = 100,
  response_filter_label = "Percentage die correct heeft geantwoord",
  response_filter_combine = TRUE,
  x_label = "",
  y_label = "Percentage die correct heeft geantwoord",
  color_palette = c("#3D7271", "#E28D50", "#F5D76E", "#C7E6D5", "#0F6B5A", "#BABACD"),
  weight_var = "weging_GAMO",
  response_var = "PSGDS1_1"
)

result
```


###### {{< iconify ph chat-circle-fill >}} Vraag 2


```{r perf-green-overtime-overall-item2-2}
# Duurzame zoekmachines gebruiken
result <- create_timeline(
  data = data,
  title = "Duurzame zoekmachines gebruiken",
  time_var = "wave_time_label",
  chart_type = "line",
  response_filter = 1,
  y_min = 0,
  y_max = 100,
  response_filter_label = "Percentage die correct heeft geantwoord",
  response_filter_combine = TRUE,
  x_label = "",
  y_label = "Percentage die correct heeft geantwoord",
  color_palette = c("#3D7271", "#E28D50", "#F5D76E", "#C7E6D5", "#0F6B5A", "#BABACD"),
  weight_var = "weging_GAMO",
  response_var = "PSGDS1_2"
)

result
```


###### {{< iconify ph chat-circle-fill >}} Vraag 3


```{r perf-green-overtime-overall-item3-2}
# Onnodige Cloud-opslag vermijden
result <- create_timeline(
  data = data,
  title = "Onnodige Cloud-opslag vermijden",
  time_var = "wave_time_label",
  chart_type = "line",
  response_filter = 1,
  y_min = 0,
  y_max = 100,
  response_filter_label = "Percentage die correct heeft geantwoord",
  response_filter_combine = TRUE,
  x_label = "",
  y_label = "Percentage die correct heeft geantwoord",
  color_palette = c("#3D7271", "#E28D50", "#F5D76E", "#C7E6D5", "#0F6B5A", "#BABACD"),
  weight_var = "weging_GAMO",
  response_var = "PSGDS1_3"
)

result
```


###### {{< iconify ph chat-circle-fill >}} Vraag 4


```{r perf-green-overtime-overall-item4-2}
# Schermhelderheid verlagen
result <- create_timeline(
  data = data,
  title = "Schermhelderheid verlagen",
  time_var = "wave_time_label",
  chart_type = "line",
  response_filter = 1,
  y_min = 0,
  y_max = 100,
  response_filter_label = "Percentage die correct heeft geantwoord",
  response_filter_combine = TRUE,
  x_label = "",
  y_label = "Percentage die correct heeft geantwoord",
  color_palette = c("#3D7271", "#E28D50", "#F5D76E", "#C7E6D5", "#0F6B5A", "#BABACD"),
  weight_var = "weging_GAMO",
  response_var = "PSGDS1_4"
)

result
```


###### {{< iconify ph chat-circle-fill >}} Vraag 5


```{r perf-green-overtime-overall-item5-2}
# Slaapstand gebruiken
result <- create_timeline(
  data = data,
  title = "Slaapstand gebruiken",
  time_var = "wave_time_label",
  chart_type = "line",
  response_filter = 1,
  y_min = 0,
  y_max = 100,
  response_filter_label = "Percentage die correct heeft geantwoord",
  response_filter_combine = TRUE,
  x_label = "",
  y_label = "Percentage die correct heeft geantwoord",
  color_palette = c("#3D7271", "#E28D50", "#F5D76E", "#C7E6D5", "#0F6B5A", "#BABACD"),
  weight_var = "weging_GAMO",
  response_var = "PSGDS1_5"
)

result
```


###### {{< iconify ph chat-circle-fill >}} Vraag 6


```{r perf-green-overtime-overall-item6-2}
# Ongebruikte telefoon-apps sluiten
result <- create_timeline(
  data = data,
  title = "Ongebruikte telefoon-apps sluiten",
  time_var = "wave_time_label",
  chart_type = "line",
  response_filter = 1,
  y_min = 0,
  y_max = 100,
  response_filter_label = "Percentage die correct heeft geantwoord",
  response_filter_combine = TRUE,
  x_label = "",
  y_label = "Percentage die correct heeft geantwoord",
  color_palette = c("#3D7271", "#E28D50", "#F5D76E", "#C7E6D5", "#0F6B5A", "#BABACD"),
  weight_var = "weging_GAMO",
  response_var = "PSGDS1_6"
)

result
```


###### {{< iconify ph chat-circle-fill >}} Vraag 7


```{r perf-green-overtime-overall-item7-2}
# Apparaten recyclen
result <- create_timeline(
  data = data,
  title = "Apparaten recyclen",
  time_var = "wave_time_label",
  chart_type = "line",
  response_filter = 1,
  y_min = 0,
  y_max = 100,
  response_filter_label = "Percentage die correct heeft geantwoord",
  response_filter_combine = TRUE,
  x_label = "",
  y_label = "Percentage die correct heeft geantwoord",
  color_palette = c("#3D7271", "#E28D50", "#F5D76E", "#C7E6D5", "#0F6B5A", "#BABACD"),
  weight_var = "weging_GAMO",
  response_var = "PSGDS1_7"
)

result
```


###### {{< iconify ph chat-circle-fill >}} Vraag 8


```{r perf-green-overtime-overall-item8-2}
# Repareren voor vervangen
result <- create_timeline(
  data = data,
  title = "Repareren voor vervangen",
  time_var = "wave_time_label",
  chart_type = "line",
  response_filter = 1,
  y_min = 0,
  y_max = 100,
  response_filter_label = "Percentage die correct heeft geantwoord",
  response_filter_combine = TRUE,
  x_label = "",
  y_label = "Percentage die correct heeft geantwoord",
  color_palette = c("#3D7271", "#E28D50", "#F5D76E", "#C7E6D5", "#0F6B5A", "#BABACD"),
  weight_var = "weging_GAMO",
  response_var = "PSGDS1_8"
)

result
```


###### item9


```{r perf-green-overtime-overall-item9-2}
# Geen van deze acties
result <- create_timeline(
  data = data,
  title = "Geen van deze acties",
  time_var = "wave_time_label",
  chart_type = "line",
  response_filter = 1,
  y_min = 0,
  y_max = 100,
  response_filter_label = "Percentage die correct heeft geantwoord",
  response_filter_combine = TRUE,
  x_label = "",
  y_label = "Percentage die correct heeft geantwoord",
  color_palette = c("#3D7271", "#E28D50", "#F5D76E", "#C7E6D5", "#0F6B5A", "#BABACD"),
  weight_var = "weging_GAMO",
  response_var = "PSGDS1_9"
)

result
```


:::


##### {{< iconify mdi:human-male-male-child >}} Leeftijd


::: {.panel-tabset}

###### {{< iconify ph chat-circle-fill >}} Vraag 1


```{r perf-green-overtime-age-item1-2}
# Mailbox opschonen
result <- create_timeline(
  data = data,
  title = "Mailbox opschonen",
  time_var = "wave_time_label",
  chart_type = "line",
  response_filter = 1,
  y_min = 0,
  y_max = 100,
  x_label = "",
  y_label = "Percentage die correct heeft geantwoord",
  color_palette = c("#3D7271", "#E28D50", "#F5D76E", "#C7E6D5", "#0F6B5A", "#BABACD"),
  response_filter_label = NULL,
  weight_var = "weging_GAMO",
  response_var = "PSGDS1_1",
  group_var = "AgeGroup"
)

result
```


###### {{< iconify ph chat-circle-fill >}} Vraag 2


```{r perf-green-overtime-age-item2-2}
# Duurzame zoekmachines gebruiken
result <- create_timeline(
  data = data,
  title = "Duurzame zoekmachines gebruiken",
  time_var = "wave_time_label",
  chart_type = "line",
  response_filter = 1,
  y_min = 0,
  y_max = 100,
  x_label = "",
  y_label = "Percentage die correct heeft geantwoord",
  color_palette = c("#3D7271", "#E28D50", "#F5D76E", "#C7E6D5", "#0F6B5A", "#BABACD"),
  response_filter_label = NULL,
  weight_var = "weging_GAMO",
  response_var = "PSGDS1_2",
  group_var = "AgeGroup"
)

result
```


###### {{< iconify ph chat-circle-fill >}} Vraag 3


```{r perf-green-overtime-age-item3-2}
# Onnodige Cloud-opslag vermijden
result <- create_timeline(
  data = data,
  title = "Onnodige Cloud-opslag vermijden",
  time_var = "wave_time_label",
  chart_type = "line",
  response_filter = 1,
  y_min = 0,
  y_max = 100,
  x_label = "",
  y_label = "Percentage die correct heeft geantwoord",
  color_palette = c("#3D7271", "#E28D50", "#F5D76E", "#C7E6D5", "#0F6B5A", "#BABACD"),
  response_filter_label = NULL,
  weight_var = "weging_GAMO",
  response_var = "PSGDS1_3",
  group_var = "AgeGroup"
)

result
```


###### {{< iconify ph chat-circle-fill >}} Vraag 4


```{r perf-green-overtime-age-item4-2}
# Schermhelderheid verlagen
result <- create_timeline(
  data = data,
  title = "Schermhelderheid verlagen",
  time_var = "wave_time_label",
  chart_type = "line",
  response_filter = 1,
  y_min = 0,
  y_max = 100,
  x_label = "",
  y_label = "Percentage die correct heeft geantwoord",
  color_palette = c("#3D7271", "#E28D50", "#F5D76E", "#C7E6D5", "#0F6B5A", "#BABACD"),
  response_filter_label = NULL,
  weight_var = "weging_GAMO",
  response_var = "PSGDS1_4",
  group_var = "AgeGroup"
)

result
```


###### {{< iconify ph chat-circle-fill >}} Vraag 5


```{r perf-green-overtime-age-item5-2}
# Slaapstand gebruiken
result <- create_timeline(
  data = data,
  title = "Slaapstand gebruiken",
  time_var = "wave_time_label",
  chart_type = "line",
  response_filter = 1,
  y_min = 0,
  y_max = 100,
  x_label = "",
  y_label = "Percentage die correct heeft geantwoord",
  color_palette = c("#3D7271", "#E28D50", "#F5D76E", "#C7E6D5", "#0F6B5A", "#BABACD"),
  response_filter_label = NULL,
  weight_var = "weging_GAMO",
  response_var = "PSGDS1_5",
  group_var = "AgeGroup"
)

result
```


###### {{< iconify ph chat-circle-fill >}} Vraag 6


```{r perf-green-overtime-age-item6-2}
# Ongebruikte telefoon-apps sluiten
result <- create_timeline(
  data = data,
  title = "Ongebruikte telefoon-apps sluiten",
  time_var = "wave_time_label",
  chart_type = "line",
  response_filter = 1,
  y_min = 0,
  y_max = 100,
  x_label = "",
  y_label = "Percentage die correct heeft geantwoord",
  color_palette = c("#3D7271", "#E28D50", "#F5D76E", "#C7E6D5", "#0F6B5A", "#BABACD"),
  response_filter_label = NULL,
  weight_var = "weging_GAMO",
  response_var = "PSGDS1_6",
  group_var = "AgeGroup"
)

result
```


###### {{< iconify ph chat-circle-fill >}} Vraag 7


```{r perf-green-overtime-age-item7-2}
# Apparaten recyclen
result <- create_timeline(
  data = data,
  title = "Apparaten recyclen",
  time_var = "wave_time_label",
  chart_type = "line",
  response_filter = 1,
  y_min = 0,
  y_max = 100,
  x_label = "",
  y_label = "Percentage die correct heeft geantwoord",
  color_palette = c("#3D7271", "#E28D50", "#F5D76E", "#C7E6D5", "#0F6B5A", "#BABACD"),
  response_filter_label = NULL,
  weight_var = "weging_GAMO",
  response_var = "PSGDS1_7",
  group_var = "AgeGroup"
)

result
```


###### {{< iconify ph chat-circle-fill >}} Vraag 8


```{r perf-green-overtime-age-item8-2}
# Repareren voor vervangen
result <- create_timeline(
  data = data,
  title = "Repareren voor vervangen",
  time_var = "wave_time_label",
  chart_type = "line",
  response_filter = 1,
  y_min = 0,
  y_max = 100,
  x_label = "",
  y_label = "Percentage die correct heeft geantwoord",
  color_palette = c("#3D7271", "#E28D50", "#F5D76E", "#C7E6D5", "#0F6B5A", "#BABACD"),
  response_filter_label = NULL,
  weight_var = "weging_GAMO",
  response_var = "PSGDS1_8",
  group_var = "AgeGroup"
)

result
```


###### item9


```{r perf-green-overtime-age-item9-2}
# Geen van deze acties
result <- create_timeline(
  data = data,
  title = "Geen van deze acties",
  time_var = "wave_time_label",
  chart_type = "line",
  response_filter = 1,
  y_min = 0,
  y_max = 100,
  x_label = "",
  y_label = "Percentage die correct heeft geantwoord",
  color_palette = c("#3D7271", "#E28D50", "#F5D76E", "#C7E6D5", "#0F6B5A", "#BABACD"),
  response_filter_label = NULL,
  weight_var = "weging_GAMO",
  response_var = "PSGDS1_9",
  group_var = "AgeGroup"
)

result
```


:::


##### {{< iconify mdi gender-transgender >}} Geslacht


::: {.panel-tabset}

###### {{< iconify ph chat-circle-fill >}} Vraag 1


```{r perf-green-overtime-gender-item1-2}
# Mailbox opschonen
result <- create_timeline(
  data = data,
  title = "Mailbox opschonen",
  time_var = "wave_time_label",
  chart_type = "line",
  response_filter = 1,
  y_min = 0,
  y_max = 100,
  x_label = "",
  y_label = "Percentage die correct heeft geantwoord",
  color_palette = c("#3D7271", "#E28D50", "#F5D76E", "#C7E6D5", "#0F6B5A", "#BABACD"),
  response_filter_label = NULL,
  weight_var = "weging_GAMO",
  response_var = "PSGDS1_1",
  group_var = "geslacht"
)

result
```


###### {{< iconify ph chat-circle-fill >}} Vraag 2


```{r perf-green-overtime-gender-item2-2}
# Duurzame zoekmachines gebruiken
result <- create_timeline(
  data = data,
  title = "Duurzame zoekmachines gebruiken",
  time_var = "wave_time_label",
  chart_type = "line",
  response_filter = 1,
  y_min = 0,
  y_max = 100,
  x_label = "",
  y_label = "Percentage die correct heeft geantwoord",
  color_palette = c("#3D7271", "#E28D50", "#F5D76E", "#C7E6D5", "#0F6B5A", "#BABACD"),
  response_filter_label = NULL,
  weight_var = "weging_GAMO",
  response_var = "PSGDS1_2",
  group_var = "geslacht"
)

result
```


###### {{< iconify ph chat-circle-fill >}} Vraag 3


```{r perf-green-overtime-gender-item3-2}
# Onnodige Cloud-opslag vermijden
result <- create_timeline(
  data = data,
  title = "Onnodige Cloud-opslag vermijden",
  time_var = "wave_time_label",
  chart_type = "line",
  response_filter = 1,
  y_min = 0,
  y_max = 100,
  x_label = "",
  y_label = "Percentage die correct heeft geantwoord",
  color_palette = c("#3D7271", "#E28D50", "#F5D76E", "#C7E6D5", "#0F6B5A", "#BABACD"),
  response_filter_label = NULL,
  weight_var = "weging_GAMO",
  response_var = "PSGDS1_3",
  group_var = "geslacht"
)

result
```


###### {{< iconify ph chat-circle-fill >}} Vraag 4


```{r perf-green-overtime-gender-item4-2}
# Schermhelderheid verlagen
result <- create_timeline(
  data = data,
  title = "Schermhelderheid verlagen",
  time_var = "wave_time_label",
  chart_type = "line",
  response_filter = 1,
  y_min = 0,
  y_max = 100,
  x_label = "",
  y_label = "Percentage die correct heeft geantwoord",
  color_palette = c("#3D7271", "#E28D50", "#F5D76E", "#C7E6D5", "#0F6B5A", "#BABACD"),
  response_filter_label = NULL,
  weight_var = "weging_GAMO",
  response_var = "PSGDS1_4",
  group_var = "geslacht"
)

result
```


###### {{< iconify ph chat-circle-fill >}} Vraag 5


```{r perf-green-overtime-gender-item5-2}
# Slaapstand gebruiken
result <- create_timeline(
  data = data,
  title = "Slaapstand gebruiken",
  time_var = "wave_time_label",
  chart_type = "line",
  response_filter = 1,
  y_min = 0,
  y_max = 100,
  x_label = "",
  y_label = "Percentage die correct heeft geantwoord",
  color_palette = c("#3D7271", "#E28D50", "#F5D76E", "#C7E6D5", "#0F6B5A", "#BABACD"),
  response_filter_label = NULL,
  weight_var = "weging_GAMO",
  response_var = "PSGDS1_5",
  group_var = "geslacht"
)

result
```


###### {{< iconify ph chat-circle-fill >}} Vraag 6


```{r perf-green-overtime-gender-item6-2}
# Ongebruikte telefoon-apps sluiten
result <- create_timeline(
  data = data,
  title = "Ongebruikte telefoon-apps sluiten",
  time_var = "wave_time_label",
  chart_type = "line",
  response_filter = 1,
  y_min = 0,
  y_max = 100,
  x_label = "",
  y_label = "Percentage die correct heeft geantwoord",
  color_palette = c("#3D7271", "#E28D50", "#F5D76E", "#C7E6D5", "#0F6B5A", "#BABACD"),
  response_filter_label = NULL,
  weight_var = "weging_GAMO",
  response_var = "PSGDS1_6",
  group_var = "geslacht"
)

result
```


###### {{< iconify ph chat-circle-fill >}} Vraag 7


```{r perf-green-overtime-gender-item7-2}
# Apparaten recyclen
result <- create_timeline(
  data = data,
  title = "Apparaten recyclen",
  time_var = "wave_time_label",
  chart_type = "line",
  response_filter = 1,
  y_min = 0,
  y_max = 100,
  x_label = "",
  y_label = "Percentage die correct heeft geantwoord",
  color_palette = c("#3D7271", "#E28D50", "#F5D76E", "#C7E6D5", "#0F6B5A", "#BABACD"),
  response_filter_label = NULL,
  weight_var = "weging_GAMO",
  response_var = "PSGDS1_7",
  group_var = "geslacht"
)

result
```


###### {{< iconify ph chat-circle-fill >}} Vraag 8


```{r perf-green-overtime-gender-item8-2}
# Repareren voor vervangen
result <- create_timeline(
  data = data,
  title = "Repareren voor vervangen",
  time_var = "wave_time_label",
  chart_type = "line",
  response_filter = 1,
  y_min = 0,
  y_max = 100,
  x_label = "",
  y_label = "Percentage die correct heeft geantwoord",
  color_palette = c("#3D7271", "#E28D50", "#F5D76E", "#C7E6D5", "#0F6B5A", "#BABACD"),
  response_filter_label = NULL,
  weight_var = "weging_GAMO",
  response_var = "PSGDS1_8",
  group_var = "geslacht"
)

result
```


###### item9


```{r perf-green-overtime-gender-item9-2}
# Geen van deze acties
result <- create_timeline(
  data = data,
  title = "Geen van deze acties",
  time_var = "wave_time_label",
  chart_type = "line",
  response_filter = 1,
  y_min = 0,
  y_max = 100,
  x_label = "",
  y_label = "Percentage die correct heeft geantwoord",
  color_palette = c("#3D7271", "#E28D50", "#F5D76E", "#C7E6D5", "#0F6B5A", "#BABACD"),
  response_filter_label = NULL,
  weight_var = "weging_GAMO",
  response_var = "PSGDS1_9",
  group_var = "geslacht"
)

result
```


:::


##### {{< iconify ph graduation-cap-fill >}} Opleidingsniveau


::: {.panel-tabset}

###### {{< iconify ph chat-circle-fill >}} Vraag 1


```{r perf-green-overtime-edu-item1-2}
# Mailbox opschonen
result <- create_timeline(
  data = data,
  title = "Mailbox opschonen",
  time_var = "wave_time_label",
  chart_type = "line",
  response_filter = 1,
  y_min = 0,
  y_max = 100,
  x_label = "",
  y_label = "Percentage die correct heeft geantwoord",
  color_palette = c("#3D7271", "#E28D50", "#F5D76E", "#C7E6D5", "#0F6B5A", "#BABACD"),
  response_filter_label = NULL,
  weight_var = "weging_GAMO",
  response_var = "PSGDS1_1",
  group_var = "Education"
)

result
```


###### {{< iconify ph chat-circle-fill >}} Vraag 2


```{r perf-green-overtime-edu-item2-2}
# Duurzame zoekmachines gebruiken
result <- create_timeline(
  data = data,
  title = "Duurzame zoekmachines gebruiken",
  time_var = "wave_time_label",
  chart_type = "line",
  response_filter = 1,
  y_min = 0,
  y_max = 100,
  x_label = "",
  y_label = "Percentage die correct heeft geantwoord",
  color_palette = c("#3D7271", "#E28D50", "#F5D76E", "#C7E6D5", "#0F6B5A", "#BABACD"),
  response_filter_label = NULL,
  weight_var = "weging_GAMO",
  response_var = "PSGDS1_2",
  group_var = "Education"
)

result
```


###### {{< iconify ph chat-circle-fill >}} Vraag 3


```{r perf-green-overtime-edu-item3-2}
# Onnodige Cloud-opslag vermijden
result <- create_timeline(
  data = data,
  title = "Onnodige Cloud-opslag vermijden",
  time_var = "wave_time_label",
  chart_type = "line",
  response_filter = 1,
  y_min = 0,
  y_max = 100,
  x_label = "",
  y_label = "Percentage die correct heeft geantwoord",
  color_palette = c("#3D7271", "#E28D50", "#F5D76E", "#C7E6D5", "#0F6B5A", "#BABACD"),
  response_filter_label = NULL,
  weight_var = "weging_GAMO",
  response_var = "PSGDS1_3",
  group_var = "Education"
)

result
```


###### {{< iconify ph chat-circle-fill >}} Vraag 4


```{r perf-green-overtime-edu-item4-2}
# Schermhelderheid verlagen
result <- create_timeline(
  data = data,
  title = "Schermhelderheid verlagen",
  time_var = "wave_time_label",
  chart_type = "line",
  response_filter = 1,
  y_min = 0,
  y_max = 100,
  x_label = "",
  y_label = "Percentage die correct heeft geantwoord",
  color_palette = c("#3D7271", "#E28D50", "#F5D76E", "#C7E6D5", "#0F6B5A", "#BABACD"),
  response_filter_label = NULL,
  weight_var = "weging_GAMO",
  response_var = "PSGDS1_4",
  group_var = "Education"
)

result
```


###### {{< iconify ph chat-circle-fill >}} Vraag 5


```{r perf-green-overtime-edu-item5-2}
# Slaapstand gebruiken
result <- create_timeline(
  data = data,
  title = "Slaapstand gebruiken",
  time_var = "wave_time_label",
  chart_type = "line",
  response_filter = 1,
  y_min = 0,
  y_max = 100,
  x_label = "",
  y_label = "Percentage die correct heeft geantwoord",
  color_palette = c("#3D7271", "#E28D50", "#F5D76E", "#C7E6D5", "#0F6B5A", "#BABACD"),
  response_filter_label = NULL,
  weight_var = "weging_GAMO",
  response_var = "PSGDS1_5",
  group_var = "Education"
)

result
```


###### {{< iconify ph chat-circle-fill >}} Vraag 6


```{r perf-green-overtime-edu-item6-2}
# Ongebruikte telefoon-apps sluiten
result <- create_timeline(
  data = data,
  title = "Ongebruikte telefoon-apps sluiten",
  time_var = "wave_time_label",
  chart_type = "line",
  response_filter = 1,
  y_min = 0,
  y_max = 100,
  x_label = "",
  y_label = "Percentage die correct heeft geantwoord",
  color_palette = c("#3D7271", "#E28D50", "#F5D76E", "#C7E6D5", "#0F6B5A", "#BABACD"),
  response_filter_label = NULL,
  weight_var = "weging_GAMO",
  response_var = "PSGDS1_6",
  group_var = "Education"
)

result
```


###### {{< iconify ph chat-circle-fill >}} Vraag 7


```{r perf-green-overtime-edu-item7-2}
# Apparaten recyclen
result <- create_timeline(
  data = data,
  title = "Apparaten recyclen",
  time_var = "wave_time_label",
  chart_type = "line",
  response_filter = 1,
  y_min = 0,
  y_max = 100,
  x_label = "",
  y_label = "Percentage die correct heeft geantwoord",
  color_palette = c("#3D7271", "#E28D50", "#F5D76E", "#C7E6D5", "#0F6B5A", "#BABACD"),
  response_filter_label = NULL,
  weight_var = "weging_GAMO",
  response_var = "PSGDS1_7",
  group_var = "Education"
)

result
```


###### {{< iconify ph chat-circle-fill >}} Vraag 8


```{r perf-green-overtime-edu-item8-2}
# Repareren voor vervangen
result <- create_timeline(
  data = data,
  title = "Repareren voor vervangen",
  time_var = "wave_time_label",
  chart_type = "line",
  response_filter = 1,
  y_min = 0,
  y_max = 100,
  x_label = "",
  y_label = "Percentage die correct heeft geantwoord",
  color_palette = c("#3D7271", "#E28D50", "#F5D76E", "#C7E6D5", "#0F6B5A", "#BABACD"),
  response_filter_label = NULL,
  weight_var = "weging_GAMO",
  response_var = "PSGDS1_8",
  group_var = "Education"
)

result
```


###### item9


```{r perf-green-overtime-edu-item9-2}
# Geen van deze acties
result <- create_timeline(
  data = data,
  title = "Geen van deze acties",
  time_var = "wave_time_label",
  chart_type = "line",
  response_filter = 1,
  y_min = 0,
  y_max = 100,
  x_label = "",
  y_label = "Percentage die correct heeft geantwoord",
  color_palette = c("#3D7271", "#E28D50", "#F5D76E", "#C7E6D5", "#0F6B5A", "#BABACD"),
  response_filter_label = NULL,
  weight_var = "weging_GAMO",
  response_var = "PSGDS1_9",
  group_var = "Education"
)

result
```


:::


##### {{< iconify ph globe-hemisphere-east >}} Migratieachtergrond


::: {.panel-tabset}

###### {{< iconify ph chat-circle-fill >}} Vraag 1


```{r perf-green-overtime-mig-item1-2}
# Mailbox opschonen
result <- create_timeline(
  data = data,
  title = "Mailbox opschonen",
  time_var = "wave_time_label",
  chart_type = "line",
  response_filter = 1,
  y_min = 0,
  y_max = 100,
  x_label = "",
  y_label = "Percentage die correct heeft geantwoord",
  color_palette = c("#3D7271", "#E28D50", "#F5D76E", "#C7E6D5", "#0F6B5A", "#BABACD"),
  response_filter_label = NULL,
  weight_var = "weging_GAMO",
  response_var = "PSGDS1_1",
  group_var = "MigrationBackground"
)

result
```


###### {{< iconify ph chat-circle-fill >}} Vraag 2


```{r perf-green-overtime-mig-item2-2}
# Duurzame zoekmachines gebruiken
result <- create_timeline(
  data = data,
  title = "Duurzame zoekmachines gebruiken",
  time_var = "wave_time_label",
  chart_type = "line",
  response_filter = 1,
  y_min = 0,
  y_max = 100,
  x_label = "",
  y_label = "Percentage die correct heeft geantwoord",
  color_palette = c("#3D7271", "#E28D50", "#F5D76E", "#C7E6D5", "#0F6B5A", "#BABACD"),
  response_filter_label = NULL,
  weight_var = "weging_GAMO",
  response_var = "PSGDS1_2",
  group_var = "MigrationBackground"
)

result
```


###### {{< iconify ph chat-circle-fill >}} Vraag 3


```{r perf-green-overtime-mig-item3-2}
# Onnodige Cloud-opslag vermijden
result <- create_timeline(
  data = data,
  title = "Onnodige Cloud-opslag vermijden",
  time_var = "wave_time_label",
  chart_type = "line",
  response_filter = 1,
  y_min = 0,
  y_max = 100,
  x_label = "",
  y_label = "Percentage die correct heeft geantwoord",
  color_palette = c("#3D7271", "#E28D50", "#F5D76E", "#C7E6D5", "#0F6B5A", "#BABACD"),
  response_filter_label = NULL,
  weight_var = "weging_GAMO",
  response_var = "PSGDS1_3",
  group_var = "MigrationBackground"
)

result
```


###### {{< iconify ph chat-circle-fill >}} Vraag 4


```{r perf-green-overtime-mig-item4-2}
# Schermhelderheid verlagen
result <- create_timeline(
  data = data,
  title = "Schermhelderheid verlagen",
  time_var = "wave_time_label",
  chart_type = "line",
  response_filter = 1,
  y_min = 0,
  y_max = 100,
  x_label = "",
  y_label = "Percentage die correct heeft geantwoord",
  color_palette = c("#3D7271", "#E28D50", "#F5D76E", "#C7E6D5", "#0F6B5A", "#BABACD"),
  response_filter_label = NULL,
  weight_var = "weging_GAMO",
  response_var = "PSGDS1_4",
  group_var = "MigrationBackground"
)

result
```


###### {{< iconify ph chat-circle-fill >}} Vraag 5


```{r perf-green-overtime-mig-item5-2}
# Slaapstand gebruiken
result <- create_timeline(
  data = data,
  title = "Slaapstand gebruiken",
  time_var = "wave_time_label",
  chart_type = "line",
  response_filter = 1,
  y_min = 0,
  y_max = 100,
  x_label = "",
  y_label = "Percentage die correct heeft geantwoord",
  color_palette = c("#3D7271", "#E28D50", "#F5D76E", "#C7E6D5", "#0F6B5A", "#BABACD"),
  response_filter_label = NULL,
  weight_var = "weging_GAMO",
  response_var = "PSGDS1_5",
  group_var = "MigrationBackground"
)

result
```


###### {{< iconify ph chat-circle-fill >}} Vraag 6


```{r perf-green-overtime-mig-item6-2}
# Ongebruikte telefoon-apps sluiten
result <- create_timeline(
  data = data,
  title = "Ongebruikte telefoon-apps sluiten",
  time_var = "wave_time_label",
  chart_type = "line",
  response_filter = 1,
  y_min = 0,
  y_max = 100,
  x_label = "",
  y_label = "Percentage die correct heeft geantwoord",
  color_palette = c("#3D7271", "#E28D50", "#F5D76E", "#C7E6D5", "#0F6B5A", "#BABACD"),
  response_filter_label = NULL,
  weight_var = "weging_GAMO",
  response_var = "PSGDS1_6",
  group_var = "MigrationBackground"
)

result
```


###### {{< iconify ph chat-circle-fill >}} Vraag 7


```{r perf-green-overtime-mig-item7-2}
# Apparaten recyclen
result <- create_timeline(
  data = data,
  title = "Apparaten recyclen",
  time_var = "wave_time_label",
  chart_type = "line",
  response_filter = 1,
  y_min = 0,
  y_max = 100,
  x_label = "",
  y_label = "Percentage die correct heeft geantwoord",
  color_palette = c("#3D7271", "#E28D50", "#F5D76E", "#C7E6D5", "#0F6B5A", "#BABACD"),
  response_filter_label = NULL,
  weight_var = "weging_GAMO",
  response_var = "PSGDS1_7",
  group_var = "MigrationBackground"
)

result
```


###### {{< iconify ph chat-circle-fill >}} Vraag 8


```{r perf-green-overtime-mig-item8-2}
# Repareren voor vervangen
result <- create_timeline(
  data = data,
  title = "Repareren voor vervangen",
  time_var = "wave_time_label",
  chart_type = "line",
  response_filter = 1,
  y_min = 0,
  y_max = 100,
  x_label = "",
  y_label = "Percentage die correct heeft geantwoord",
  color_palette = c("#3D7271", "#E28D50", "#F5D76E", "#C7E6D5", "#0F6B5A", "#BABACD"),
  response_filter_label = NULL,
  weight_var = "weging_GAMO",
  response_var = "PSGDS1_8",
  group_var = "MigrationBackground"
)

result
```


###### item9


```{r perf-green-overtime-mig-item9-2}
# Geen van deze acties
result <- create_timeline(
  data = data,
  title = "Geen van deze acties",
  time_var = "wave_time_label",
  chart_type = "line",
  response_filter = 1,
  y_min = 0,
  y_max = 100,
  x_label = "",
  y_label = "Percentage die correct heeft geantwoord",
  color_palette = c("#3D7271", "#E28D50", "#F5D76E", "#C7E6D5", "#0F6B5A", "#BABACD"),
  response_filter_label = NULL,
  weight_var = "weging_GAMO",
  response_var = "PSGDS1_9",
  group_var = "MigrationBackground"
)

result
```


:::


:::


:::

