---
title: "{{< iconify ph star-fill >}} Hoogtepunten"
format: html
---

```{r}
#| include: false
library(dashboardr)
```

<div style='text-align: justify;'>
### Ronde 1 Belangrijkste Bevindingen
Hier staan de belangrijkste bevindingen van Ronde 1 van het Digitaal Competentie onderzoek.

1. {{< iconify ph device-mobile-camera-fill >}} **Mensen voelen zich over het algemeen digitaal vaardig, en dit komt grotendeels overeen met hun kennis, maar niet altijd met hun prestaties.**
   Voor sommige vaardigheden, zoals online gezondheid en welzijn, of netiquette, zijn er discrepanties tussen de hoge scores van mensen op vertrouwen in hun eigen vaardigheden en lage scores op prestaties en gedrag.
   Deze bevindingen kunnen erop wijzen dat Nederlanders blinde vlekken hebben met betrekking tot (sommige) digitale vaardigheden en zich niet bewust zijn van wat online mogelijk is en waar ze daadwerkelijk vaardigheden missen.

2. {{< iconify ph sparkles-fill >}} **Vaardigheden en kennis op het gebied van (gen)AI zijn laag.**
   Kinderen, ouderen en laagopgeleide Nederlanders scoren laag op kennis over de privacy, validiteit en betrouwbaarheid van genAI en de personalisatie van nieuws en entertainment door AI, en zijn niet goed uitgerust om prompts te maken die de voordelen van genAI benutten.
   Mensen presteren slecht in het herkennen en gebruiken van genAI en weten, naast sociale media, niet altijd welke apps of websites AI gebruiken om content op hen af te stemmen.

3. {{< iconify ph users-three-fill >}} **Verschillen tussen Nederlanders kunnen worden onderscheiden op basis van leeftijd en opleidingsniveau, niet op migratieachtergrond.**
   Kinderen (10-14 jaar), ouderen (66+) en lager opgeleiden scoren lager op digitale vaardigheden en kennis.
</div>

```{r setup}
#| echo: false
#| warning: false
#| message: false
#| error: false
#| results: 'hide'

# Load required libraries
library(dashboardr)
library(dplyr)
library(highcharter)

# Global chunk options
knitr::opts_chunk$set(
  echo = FALSE,
  warning = FALSE,
  message = FALSE,
  error = FALSE,
  fig.width = 12,
  fig.height = 8,
  dpi = 300
)

# Load data from dataset_4014obs.rds
data <- readRDS('dataset_4014obs.rds')

# Data summary
cat('Dataset loaded:', nrow(data), 'rows,', ncol(data), 'columns\n')

```

