---
title: "{{< iconify ph book-open-fill >}} Kennis"
format: html
---


```{=html}
<script>document.body.classList.add('has-pagination-top');</script>
<nav class='pagination-nav pagination-top' role='navigation' aria-label='Page navigation'>
  <div class='pagination-container'>
    <button class='pagination-btn pagination-prev pagination-disabled' disabled aria-label='Previous page'>
      <svg class='pagination-icon' width='18' height='18' viewBox='0 0 20 20' fill='none' xmlns='http://www.w3.org/2000/svg'>
        <path d='M12 16L6 10L12 4' stroke='currentColor' stroke-width='2' stroke-linecap='round' stroke-linejoin='round'/>
      </svg>
    </button>
    <div class='pagination-info'>
      <span class='pagination-prefix'>Page </span>
      <input type='number' class='pagination-input' id='page-input-top' min='1' max='3' value='1' aria-label='Current page'>
      <span class='pagination-separator'> / 3</span>
    </div>
    <a href='knowledge_p2.html' class='pagination-btn pagination-next' aria-label='Next page'>
      <svg class='pagination-icon' width='18' height='18' viewBox='0 0 20 20' fill='none' xmlns='http://www.w3.org/2000/svg'>
        <path d='M8 16L14 10L8 4' stroke='currentColor' stroke-width='2' stroke-linecap='round' stroke-linejoin='round'/>
      </svg>
    </a>
  </div>
</nav>

<!-- Pagination Navigation Script -->
<script>
(function() {
  const pageUrls = ["knowledge.html","knowledge_p2.html","knowledge_p3.html"];
  const pageInput = document.getElementById('page-input-top');
  
  if (pageInput) {
    pageInput.addEventListener('change', function() {
      const pageNum = parseInt(this.value);
      if (pageNum >= 1 && pageNum <= pageUrls.length) {
        window.location.href = pageUrls[pageNum - 1];
      } else {
        this.value = this.getAttribute('value');
      }
    });
    
    pageInput.addEventListener('keypress', function(e) {
      if (e.key === 'Enter') {
        this.blur();
      }
    });
  }
})();
</script>
```



```{r}
#| include: false
library(dashboardr)
```

**DIT IS EEN MOCKUP VERSIE GELIEVE NIET TE CITEREN**

De **Kennis**-sectie meet wat deelnemers weten over de digitale wereld: hoe die werkt, welke risico’s eraan verbonden zijn en hoe verschillende technologieën het dagelijks leven beïnvloeden. Deze items toetsen feitelijke kennis over onderwerpen zoals betrouwbaarheid van informatie, communicatie en privacy, online veiligheid, AI en generatieve AI. Respondenten voor elke stelling aan of deze waar of onwaar is (of dat ze het niet weten), zodat we hun niveau van digitale geletterdheid en bewustzijn kunnen inschatten, los van hun zelfingeschatte vaardigheden.


Voor alle kennisvragen gebruikten we de volgende formulering
```{r, echo=FALSE, message=FALSE, warning=FALSE}
create_blockquote("Nu volgen een aantal uitspraken die gaan over het online media en digitale technologie. Geef aan of de zin volgens jou feitelijk wel waar of juist niet waar is (dus in het algemeen, niet voor jou persoonlijk). Als je het niet weet, kruis dan aan 'ik weet het niet'. Je hoeft dus niet te gokken.", preset = "question")
```

```{r setup}
#| echo: false
#| warning: false
#| message: false
#| error: false
#| results: 'hide'

# Load required libraries
library(dashboardr)
library(dplyr)
library(highcharter)

# Global chunk options
knitr::opts_chunk$set(
  echo = FALSE,
  warning = FALSE,
  message = FALSE,
  error = FALSE,
  fig.width = 12,
  fig.height = 8,
  dpi = 300
)

# Load data from dataset_4014obs.rds
data <- readRDS('dataset_4014obs.rds')

# Data summary
cat('Dataset loaded:', nrow(data), 'rows,', ncol(data), 'columns\n')

# Create filtered datasets
# Each filter is applied once and reused across visualizations

data_filtered_984a0efe <- data %>% dplyr::filter(wave == 1)
data_filtered_4af682fd <- data %>% dplyr::filter(wave == 2)

```


```{r, echo=FALSE, message=FALSE, warning=FALSE, results='asis'}
# Use dashboardr's loading overlay function
dashboardr::add_loading_overlay("Loading", 1, theme = "light")
```


<details>
<summary>Voor alle kennisvragen gebruikten we de volgende formulering</summary>

```{r, echo=FALSE, message=FALSE, warning=FALSE}
create_blockquote("Nu volgen een aantal uitspraken die gaan over het online media en digitale technologie. Geef aan of de zin volgens jou feitelijk wel waar of juist niet waar is (dus in het algemeen, niet voor jou persoonlijk). Als je het niet weet, kruis dan aan 'ik weet het niet'. Je hoeft dus niet te gokken.", preset = "question")
```

</details>

## {{< iconify ph magnifying-glass >}} Strategic Information


**Strategische Informatie competentie** omvat het vermogen om effectief te zoeken naar, of het vinden van, online informatie. Dit omvat het kiezen van goede zoekwoorden, het gebruiken van zoekfuncties en het vinden van antwoorden op vragen op internet.

[{{< iconify ph cards >}} Bekijk alle Strategische Informatie resultaten](strategic_information.html)


::: {.panel-tabset}

### {{< iconify ph number-circle-one-fill >}} Wave 1


::: {.panel-tabset}

##### {{< iconify ph users-fill >}} Overall


```{r kinfo-wave1-overall}
# 
result <- create_stackedbars(
  data = data_filtered_984a0efe,
  title = "",
  questions = c("KInfo1RC", "KInfo2RC"),
  question_labels = c("Het eerste zoekresultaat is altijd de beste informatiebron", "Iedereen krijgt dezelfde informatie als ze online naar dezelfde dingen zoeken"),
  stacked_type = "percent",
  color_palette = c("#3D7271", "#E28D50", "#F5D76E", "#C7E6D5", "#0F6B5A", "#BABACD"),
  horizontal = TRUE,
  x_label = "",
  stack_breaks = c(0, 10, 20, 30),
  stack_bin_labels = c("Correct beantwoord", "Incorrect beantwoord", "Weet/begrijp niet"),
  stack_map_values = list("1" = "Correct beantwoord", "0" = "Incorrect beantwoord"),
  stack_order = c("Correct beantwoord", "Incorrect beantwoord", "Weet/begrijp niet"),
  stack_label = NULL,
  weight_var = "weging_GAMO"
)

result
```


##### {{< iconify mdi:human-male-male-child >}} Age


::: {.panel-tabset}

###### {{< iconify ph chat-circle-fill >}} Question 1


```{r kinfo-wave1-age-item1}
# Het eerste zoekresultaat is altijd de beste informatiebron
result <- create_stackedbar(
  data = data_filtered_984a0efe,
  title = "Het eerste zoekresultaat is altijd de beste informatiebron",
  stacked_type = "percent",
  horizontal = TRUE,
  stack_breaks = c(0, 10, 20, 30),
  stack_bin_labels = c("Correct beantwoord", "Incorrect beantwoord", "Weet/begrijp niet"),
  stack_map_values = list("1" = "Correct beantwoord", "0" = "Incorrect beantwoord"),
  stack_order = c("Correct beantwoord", "Incorrect beantwoord", "Weet/begrijp niet"),
  color_palette = c("#3D7271", "#E28D50", "#F5D76E", "#C7E6D5", "#0F6B5A", "#BABACD"),
  weight_var = "weging_GAMO",
  x_var = "AgeGroup",
  x_label = "Leeftijd",
  stack_var = "KInfo1RC"
)

result
```


###### {{< iconify ph chat-circle-fill >}} Question 2


```{r kinfo-wave1-age-item2}
# Iedereen krijgt dezelfde informatie als ze online naar dezelfde dingen zoeken
result <- create_stackedbar(
  data = data_filtered_984a0efe,
  title = "Iedereen krijgt dezelfde informatie als ze online naar dezelfde dingen zoeken",
  stacked_type = "percent",
  horizontal = TRUE,
  stack_breaks = c(0, 10, 20, 30),
  stack_bin_labels = c("Correct beantwoord", "Incorrect beantwoord", "Weet/begrijp niet"),
  stack_map_values = list("1" = "Correct beantwoord", "0" = "Incorrect beantwoord"),
  stack_order = c("Correct beantwoord", "Incorrect beantwoord", "Weet/begrijp niet"),
  color_palette = c("#3D7271", "#E28D50", "#F5D76E", "#C7E6D5", "#0F6B5A", "#BABACD"),
  weight_var = "weging_GAMO",
  x_var = "AgeGroup",
  x_label = "Leeftijd",
  stack_var = "KInfo2RC"
)

result
```


:::


##### {{< iconify mdi gender-transgender >}} Gender


::: {.panel-tabset}

###### {{< iconify ph chat-circle-fill >}} Question 1


```{r kinfo-wave1-gender-item1}
# Het eerste zoekresultaat is altijd de beste informatiebron
result <- create_stackedbar(
  data = data_filtered_984a0efe,
  title = "Het eerste zoekresultaat is altijd de beste informatiebron",
  stacked_type = "percent",
  horizontal = TRUE,
  stack_breaks = c(0, 10, 20, 30),
  stack_bin_labels = c("Correct beantwoord", "Incorrect beantwoord", "Weet/begrijp niet"),
  stack_map_values = list("1" = "Correct beantwoord", "0" = "Incorrect beantwoord"),
  stack_order = c("Correct beantwoord", "Incorrect beantwoord", "Weet/begrijp niet"),
  color_palette = c("#3D7271", "#E28D50", "#F5D76E", "#C7E6D5", "#0F6B5A", "#BABACD"),
  weight_var = "weging_GAMO",
  x_var = "geslacht",
  x_label = "Geslacht",
  stack_var = "KInfo1RC"
)

result
```


###### {{< iconify ph chat-circle-fill >}} Question 2


```{r kinfo-wave1-gender-item2}
# Iedereen krijgt dezelfde informatie als ze online naar dezelfde dingen zoeken
result <- create_stackedbar(
  data = data_filtered_984a0efe,
  title = "Iedereen krijgt dezelfde informatie als ze online naar dezelfde dingen zoeken",
  stacked_type = "percent",
  horizontal = TRUE,
  stack_breaks = c(0, 10, 20, 30),
  stack_bin_labels = c("Correct beantwoord", "Incorrect beantwoord", "Weet/begrijp niet"),
  stack_map_values = list("1" = "Correct beantwoord", "0" = "Incorrect beantwoord"),
  stack_order = c("Correct beantwoord", "Incorrect beantwoord", "Weet/begrijp niet"),
  color_palette = c("#3D7271", "#E28D50", "#F5D76E", "#C7E6D5", "#0F6B5A", "#BABACD"),
  weight_var = "weging_GAMO",
  x_var = "geslacht",
  x_label = "Geslacht",
  stack_var = "KInfo2RC"
)

result
```


:::


##### {{< iconify ph graduation-cap-fill >}} Education


::: {.panel-tabset}

###### {{< iconify ph chat-circle-fill >}} Question 1


```{r kinfo-wave1-edu-item1}
# Het eerste zoekresultaat is altijd de beste informatiebron
result <- create_stackedbar(
  data = data_filtered_984a0efe,
  title = "Het eerste zoekresultaat is altijd de beste informatiebron",
  stacked_type = "percent",
  horizontal = TRUE,
  stack_breaks = c(0, 10, 20, 30),
  stack_bin_labels = c("Correct beantwoord", "Incorrect beantwoord", "Weet/begrijp niet"),
  stack_map_values = list("1" = "Correct beantwoord", "0" = "Incorrect beantwoord"),
  stack_order = c("Correct beantwoord", "Incorrect beantwoord", "Weet/begrijp niet"),
  color_palette = c("#3D7271", "#E28D50", "#F5D76E", "#C7E6D5", "#0F6B5A", "#BABACD"),
  weight_var = "weging_GAMO",
  x_var = "Education",
  x_label = "Opleidingsniveau",
  stack_var = "KInfo1RC"
)

result
```


###### {{< iconify ph chat-circle-fill >}} Question 2


```{r kinfo-wave1-edu-item2}
# Iedereen krijgt dezelfde informatie als ze online naar dezelfde dingen zoeken
result <- create_stackedbar(
  data = data_filtered_984a0efe,
  title = "Iedereen krijgt dezelfde informatie als ze online naar dezelfde dingen zoeken",
  stacked_type = "percent",
  horizontal = TRUE,
  stack_breaks = c(0, 10, 20, 30),
  stack_bin_labels = c("Correct beantwoord", "Incorrect beantwoord", "Weet/begrijp niet"),
  stack_map_values = list("1" = "Correct beantwoord", "0" = "Incorrect beantwoord"),
  stack_order = c("Correct beantwoord", "Incorrect beantwoord", "Weet/begrijp niet"),
  color_palette = c("#3D7271", "#E28D50", "#F5D76E", "#C7E6D5", "#0F6B5A", "#BABACD"),
  weight_var = "weging_GAMO",
  x_var = "Education",
  x_label = "Opleidingsniveau",
  stack_var = "KInfo2RC"
)

result
```


:::


##### {{< iconify ph globe-hemisphere-east >}} Migration Background


::: {.panel-tabset}

###### {{< iconify ph chat-circle-fill >}} Question 1


```{r kinfo-wave1-mig-item1}
# Het eerste zoekresultaat is altijd de beste informatiebron
result <- create_stackedbar(
  data = data_filtered_984a0efe,
  title = "Het eerste zoekresultaat is altijd de beste informatiebron",
  stacked_type = "percent",
  horizontal = TRUE,
  stack_breaks = c(0, 10, 20, 30),
  stack_bin_labels = c("Correct beantwoord", "Incorrect beantwoord", "Weet/begrijp niet"),
  stack_map_values = list("1" = "Correct beantwoord", "0" = "Incorrect beantwoord"),
  stack_order = c("Correct beantwoord", "Incorrect beantwoord", "Weet/begrijp niet"),
  color_palette = c("#3D7271", "#E28D50", "#F5D76E", "#C7E6D5", "#0F6B5A", "#BABACD"),
  weight_var = "weging_GAMO",
  x_var = "MigrationBackground",
  x_label = "Migratieachtergrond",
  stack_var = "KInfo1RC"
)

result
```


###### {{< iconify ph chat-circle-fill >}} Question 2


```{r kinfo-wave1-mig-item2}
# Iedereen krijgt dezelfde informatie als ze online naar dezelfde dingen zoeken
result <- create_stackedbar(
  data = data_filtered_984a0efe,
  title = "Iedereen krijgt dezelfde informatie als ze online naar dezelfde dingen zoeken",
  stacked_type = "percent",
  horizontal = TRUE,
  stack_breaks = c(0, 10, 20, 30),
  stack_bin_labels = c("Correct beantwoord", "Incorrect beantwoord", "Weet/begrijp niet"),
  stack_map_values = list("1" = "Correct beantwoord", "0" = "Incorrect beantwoord"),
  stack_order = c("Correct beantwoord", "Incorrect beantwoord", "Weet/begrijp niet"),
  color_palette = c("#3D7271", "#E28D50", "#F5D76E", "#C7E6D5", "#0F6B5A", "#BABACD"),
  weight_var = "weging_GAMO",
  x_var = "MigrationBackground",
  x_label = "Migratieachtergrond",
  stack_var = "KInfo2RC"
)

result
```


:::


:::


### {{< iconify ph number-circle-two-fill >}} Wave 2


::: {.panel-tabset}

##### {{< iconify ph users-fill >}} Overall


```{r kinfo-wave2-overall}
# 
result <- create_stackedbars(
  data = data_filtered_4af682fd,
  title = "",
  questions = c("KInfo1RC", "KInfo2RC"),
  question_labels = c("Het eerste zoekresultaat is altijd de beste informatiebron", "Iedereen krijgt dezelfde informatie als ze online naar dezelfde dingen zoeken"),
  stacked_type = "percent",
  color_palette = c("#3D7271", "#E28D50", "#F5D76E", "#C7E6D5", "#0F6B5A", "#BABACD"),
  horizontal = TRUE,
  x_label = "",
  stack_breaks = c(0, 10, 20, 30),
  stack_bin_labels = c("Correct beantwoord", "Incorrect beantwoord", "Weet/begrijp niet"),
  stack_map_values = list("1" = "Correct beantwoord", "0" = "Incorrect beantwoord"),
  stack_order = c("Correct beantwoord", "Incorrect beantwoord", "Weet/begrijp niet"),
  stack_label = NULL,
  weight_var = "weging_GAMO"
)

result
```


##### {{< iconify mdi:human-male-male-child >}} Age


::: {.panel-tabset}

###### {{< iconify ph chat-circle-fill >}} Question 1


```{r kinfo-wave2-age-item1}
# Het eerste zoekresultaat is altijd de beste informatiebron
result <- create_stackedbar(
  data = data_filtered_4af682fd,
  title = "Het eerste zoekresultaat is altijd de beste informatiebron",
  stacked_type = "percent",
  horizontal = TRUE,
  stack_breaks = c(0, 10, 20, 30),
  stack_bin_labels = c("Correct beantwoord", "Incorrect beantwoord", "Weet/begrijp niet"),
  stack_map_values = list("1" = "Correct beantwoord", "0" = "Incorrect beantwoord"),
  stack_order = c("Correct beantwoord", "Incorrect beantwoord", "Weet/begrijp niet"),
  color_palette = c("#3D7271", "#E28D50", "#F5D76E", "#C7E6D5", "#0F6B5A", "#BABACD"),
  weight_var = "weging_GAMO",
  x_var = "AgeGroup",
  x_label = "Leeftijd",
  stack_var = "KInfo1RC"
)

result
```


###### {{< iconify ph chat-circle-fill >}} Question 2


```{r kinfo-wave2-age-item2}
# Iedereen krijgt dezelfde informatie als ze online naar dezelfde dingen zoeken
result <- create_stackedbar(
  data = data_filtered_4af682fd,
  title = "Iedereen krijgt dezelfde informatie als ze online naar dezelfde dingen zoeken",
  stacked_type = "percent",
  horizontal = TRUE,
  stack_breaks = c(0, 10, 20, 30),
  stack_bin_labels = c("Correct beantwoord", "Incorrect beantwoord", "Weet/begrijp niet"),
  stack_map_values = list("1" = "Correct beantwoord", "0" = "Incorrect beantwoord"),
  stack_order = c("Correct beantwoord", "Incorrect beantwoord", "Weet/begrijp niet"),
  color_palette = c("#3D7271", "#E28D50", "#F5D76E", "#C7E6D5", "#0F6B5A", "#BABACD"),
  weight_var = "weging_GAMO",
  x_var = "AgeGroup",
  x_label = "Leeftijd",
  stack_var = "KInfo2RC"
)

result
```


:::


##### {{< iconify mdi gender-transgender >}} Gender


::: {.panel-tabset}

###### {{< iconify ph chat-circle-fill >}} Question 1


```{r kinfo-wave2-gender-item1}
# Het eerste zoekresultaat is altijd de beste informatiebron
result <- create_stackedbar(
  data = data_filtered_4af682fd,
  title = "Het eerste zoekresultaat is altijd de beste informatiebron",
  stacked_type = "percent",
  horizontal = TRUE,
  stack_breaks = c(0, 10, 20, 30),
  stack_bin_labels = c("Correct beantwoord", "Incorrect beantwoord", "Weet/begrijp niet"),
  stack_map_values = list("1" = "Correct beantwoord", "0" = "Incorrect beantwoord"),
  stack_order = c("Correct beantwoord", "Incorrect beantwoord", "Weet/begrijp niet"),
  color_palette = c("#3D7271", "#E28D50", "#F5D76E", "#C7E6D5", "#0F6B5A", "#BABACD"),
  weight_var = "weging_GAMO",
  x_var = "geslacht",
  x_label = "Geslacht",
  stack_var = "KInfo1RC"
)

result
```


###### {{< iconify ph chat-circle-fill >}} Question 2


```{r kinfo-wave2-gender-item2}
# Iedereen krijgt dezelfde informatie als ze online naar dezelfde dingen zoeken
result <- create_stackedbar(
  data = data_filtered_4af682fd,
  title = "Iedereen krijgt dezelfde informatie als ze online naar dezelfde dingen zoeken",
  stacked_type = "percent",
  horizontal = TRUE,
  stack_breaks = c(0, 10, 20, 30),
  stack_bin_labels = c("Correct beantwoord", "Incorrect beantwoord", "Weet/begrijp niet"),
  stack_map_values = list("1" = "Correct beantwoord", "0" = "Incorrect beantwoord"),
  stack_order = c("Correct beantwoord", "Incorrect beantwoord", "Weet/begrijp niet"),
  color_palette = c("#3D7271", "#E28D50", "#F5D76E", "#C7E6D5", "#0F6B5A", "#BABACD"),
  weight_var = "weging_GAMO",
  x_var = "geslacht",
  x_label = "Geslacht",
  stack_var = "KInfo2RC"
)

result
```


:::


##### {{< iconify ph graduation-cap-fill >}} Education


::: {.panel-tabset}

###### {{< iconify ph chat-circle-fill >}} Question 1


```{r kinfo-wave2-edu-item1}
# Het eerste zoekresultaat is altijd de beste informatiebron
result <- create_stackedbar(
  data = data_filtered_4af682fd,
  title = "Het eerste zoekresultaat is altijd de beste informatiebron",
  stacked_type = "percent",
  horizontal = TRUE,
  stack_breaks = c(0, 10, 20, 30),
  stack_bin_labels = c("Correct beantwoord", "Incorrect beantwoord", "Weet/begrijp niet"),
  stack_map_values = list("1" = "Correct beantwoord", "0" = "Incorrect beantwoord"),
  stack_order = c("Correct beantwoord", "Incorrect beantwoord", "Weet/begrijp niet"),
  color_palette = c("#3D7271", "#E28D50", "#F5D76E", "#C7E6D5", "#0F6B5A", "#BABACD"),
  weight_var = "weging_GAMO",
  x_var = "Education",
  x_label = "Opleidingsniveau",
  stack_var = "KInfo1RC"
)

result
```


###### {{< iconify ph chat-circle-fill >}} Question 2


```{r kinfo-wave2-edu-item2}
# Iedereen krijgt dezelfde informatie als ze online naar dezelfde dingen zoeken
result <- create_stackedbar(
  data = data_filtered_4af682fd,
  title = "Iedereen krijgt dezelfde informatie als ze online naar dezelfde dingen zoeken",
  stacked_type = "percent",
  horizontal = TRUE,
  stack_breaks = c(0, 10, 20, 30),
  stack_bin_labels = c("Correct beantwoord", "Incorrect beantwoord", "Weet/begrijp niet"),
  stack_map_values = list("1" = "Correct beantwoord", "0" = "Incorrect beantwoord"),
  stack_order = c("Correct beantwoord", "Incorrect beantwoord", "Weet/begrijp niet"),
  color_palette = c("#3D7271", "#E28D50", "#F5D76E", "#C7E6D5", "#0F6B5A", "#BABACD"),
  weight_var = "weging_GAMO",
  x_var = "Education",
  x_label = "Opleidingsniveau",
  stack_var = "KInfo2RC"
)

result
```


:::


##### {{< iconify ph globe-hemisphere-east >}} Migration Background


::: {.panel-tabset}

###### {{< iconify ph chat-circle-fill >}} Question 1


```{r kinfo-wave2-mig-item1}
# Het eerste zoekresultaat is altijd de beste informatiebron
result <- create_stackedbar(
  data = data_filtered_4af682fd,
  title = "Het eerste zoekresultaat is altijd de beste informatiebron",
  stacked_type = "percent",
  horizontal = TRUE,
  stack_breaks = c(0, 10, 20, 30),
  stack_bin_labels = c("Correct beantwoord", "Incorrect beantwoord", "Weet/begrijp niet"),
  stack_map_values = list("1" = "Correct beantwoord", "0" = "Incorrect beantwoord"),
  stack_order = c("Correct beantwoord", "Incorrect beantwoord", "Weet/begrijp niet"),
  color_palette = c("#3D7271", "#E28D50", "#F5D76E", "#C7E6D5", "#0F6B5A", "#BABACD"),
  weight_var = "weging_GAMO",
  x_var = "MigrationBackground",
  x_label = "Migratieachtergrond",
  stack_var = "KInfo1RC"
)

result
```


###### {{< iconify ph chat-circle-fill >}} Question 2


```{r kinfo-wave2-mig-item2}
# Iedereen krijgt dezelfde informatie als ze online naar dezelfde dingen zoeken
result <- create_stackedbar(
  data = data_filtered_4af682fd,
  title = "Iedereen krijgt dezelfde informatie als ze online naar dezelfde dingen zoeken",
  stacked_type = "percent",
  horizontal = TRUE,
  stack_breaks = c(0, 10, 20, 30),
  stack_bin_labels = c("Correct beantwoord", "Incorrect beantwoord", "Weet/begrijp niet"),
  stack_map_values = list("1" = "Correct beantwoord", "0" = "Incorrect beantwoord"),
  stack_order = c("Correct beantwoord", "Incorrect beantwoord", "Weet/begrijp niet"),
  color_palette = c("#3D7271", "#E28D50", "#F5D76E", "#C7E6D5", "#0F6B5A", "#BABACD"),
  weight_var = "weging_GAMO",
  x_var = "MigrationBackground",
  x_label = "Migratieachtergrond",
  stack_var = "KInfo2RC"
)

result
```


:::


:::


### {{< iconify ph chart-line-fill >}} Over Time


::: {.panel-tabset}

##### {{< iconify ph users-fill >}} Overall


::: {.panel-tabset}

###### {{< iconify ph chat-circle-fill >}} Question 1


```{r kinfo-overtime-overall-item1}
# Het eerste zoekresultaat is altijd de beste informatiebron
result <- create_timeline(
  data = data,
  title = "Het eerste zoekresultaat is altijd de beste informatiebron",
  time_var = "wave_time_label",
  chart_type = "line",
  response_filter = 1,
  y_min = 0,
  y_max = 100,
  response_filter_label = "Percentage dat correct heeft geantwoord",
  response_filter_combine = TRUE,
  x_label = "",
  y_label = "Percentage dat correct heeft geantwoord",
  color_palette = c("#3D7271", "#E28D50", "#F5D76E", "#C7E6D5", "#0F6B5A", "#BABACD"),
  weight_var = "weging_GAMO",
  response_var = "KInfo1RC"
)

result
```


###### {{< iconify ph chat-circle-fill >}} Question 2


```{r kinfo-overtime-overall-item2}
# Iedereen krijgt dezelfde informatie als ze online naar dezelfde dingen zoeken
result <- create_timeline(
  data = data,
  title = "Iedereen krijgt dezelfde informatie als ze online naar dezelfde dingen zoeken",
  time_var = "wave_time_label",
  chart_type = "line",
  response_filter = 1,
  y_min = 0,
  y_max = 100,
  response_filter_label = "Percentage dat correct heeft geantwoord",
  response_filter_combine = TRUE,
  x_label = "",
  y_label = "Percentage dat correct heeft geantwoord",
  color_palette = c("#3D7271", "#E28D50", "#F5D76E", "#C7E6D5", "#0F6B5A", "#BABACD"),
  weight_var = "weging_GAMO",
  response_var = "KInfo2RC"
)

result
```


:::


##### {{< iconify mdi:human-male-male-child >}} Age


::: {.panel-tabset}

###### {{< iconify ph chat-circle-fill >}} Question 1


```{r kinfo-overtime-age-item1}
# Het eerste zoekresultaat is altijd de beste informatiebron
result <- create_timeline(
  data = data,
  title = "Het eerste zoekresultaat is altijd de beste informatiebron",
  time_var = "wave_time_label",
  chart_type = "line",
  response_filter = 1,
  y_min = 0,
  y_max = 100,
  x_label = "",
  y_label = "Percentage dat correct heeft geantwoord",
  color_palette = c("#3D7271", "#E28D50", "#F5D76E", "#C7E6D5", "#0F6B5A", "#BABACD"),
  response_filter_label = NULL,
  weight_var = "weging_GAMO",
  response_var = "KInfo1RC",
  group_var = "AgeGroup"
)

result
```


###### {{< iconify ph chat-circle-fill >}} Question 2


```{r kinfo-overtime-age-item2}
# Iedereen krijgt dezelfde informatie als ze online naar dezelfde dingen zoeken
result <- create_timeline(
  data = data,
  title = "Iedereen krijgt dezelfde informatie als ze online naar dezelfde dingen zoeken",
  time_var = "wave_time_label",
  chart_type = "line",
  response_filter = 1,
  y_min = 0,
  y_max = 100,
  x_label = "",
  y_label = "Percentage dat correct heeft geantwoord",
  color_palette = c("#3D7271", "#E28D50", "#F5D76E", "#C7E6D5", "#0F6B5A", "#BABACD"),
  response_filter_label = NULL,
  weight_var = "weging_GAMO",
  response_var = "KInfo2RC",
  group_var = "AgeGroup"
)

result
```


:::


##### {{< iconify mdi gender-transgender >}} Gender


::: {.panel-tabset}

###### {{< iconify ph chat-circle-fill >}} Question 1


```{r kinfo-overtime-gender-item1}
# Het eerste zoekresultaat is altijd de beste informatiebron
result <- create_timeline(
  data = data,
  title = "Het eerste zoekresultaat is altijd de beste informatiebron",
  time_var = "wave_time_label",
  chart_type = "line",
  response_filter = 1,
  y_min = 0,
  y_max = 100,
  x_label = "",
  y_label = "Percentage dat correct heeft geantwoord",
  color_palette = c("#3D7271", "#E28D50", "#F5D76E", "#C7E6D5", "#0F6B5A", "#BABACD"),
  response_filter_label = NULL,
  weight_var = "weging_GAMO",
  response_var = "KInfo1RC",
  group_var = "geslacht"
)

result
```


###### {{< iconify ph chat-circle-fill >}} Question 2


```{r kinfo-overtime-gender-item2}
# Iedereen krijgt dezelfde informatie als ze online naar dezelfde dingen zoeken
result <- create_timeline(
  data = data,
  title = "Iedereen krijgt dezelfde informatie als ze online naar dezelfde dingen zoeken",
  time_var = "wave_time_label",
  chart_type = "line",
  response_filter = 1,
  y_min = 0,
  y_max = 100,
  x_label = "",
  y_label = "Percentage dat correct heeft geantwoord",
  color_palette = c("#3D7271", "#E28D50", "#F5D76E", "#C7E6D5", "#0F6B5A", "#BABACD"),
  response_filter_label = NULL,
  weight_var = "weging_GAMO",
  response_var = "KInfo2RC",
  group_var = "geslacht"
)

result
```


:::


##### {{< iconify ph graduation-cap-fill >}} Education


::: {.panel-tabset}

###### {{< iconify ph chat-circle-fill >}} Question 1


```{r kinfo-overtime-edu-item1}
# Het eerste zoekresultaat is altijd de beste informatiebron
result <- create_timeline(
  data = data,
  title = "Het eerste zoekresultaat is altijd de beste informatiebron",
  time_var = "wave_time_label",
  chart_type = "line",
  response_filter = 1,
  y_min = 0,
  y_max = 100,
  x_label = "",
  y_label = "Percentage dat correct heeft geantwoord",
  color_palette = c("#3D7271", "#E28D50", "#F5D76E", "#C7E6D5", "#0F6B5A", "#BABACD"),
  response_filter_label = NULL,
  weight_var = "weging_GAMO",
  response_var = "KInfo1RC",
  group_var = "Education"
)

result
```


###### {{< iconify ph chat-circle-fill >}} Question 2


```{r kinfo-overtime-edu-item2}
# Iedereen krijgt dezelfde informatie als ze online naar dezelfde dingen zoeken
result <- create_timeline(
  data = data,
  title = "Iedereen krijgt dezelfde informatie als ze online naar dezelfde dingen zoeken",
  time_var = "wave_time_label",
  chart_type = "line",
  response_filter = 1,
  y_min = 0,
  y_max = 100,
  x_label = "",
  y_label = "Percentage dat correct heeft geantwoord",
  color_palette = c("#3D7271", "#E28D50", "#F5D76E", "#C7E6D5", "#0F6B5A", "#BABACD"),
  response_filter_label = NULL,
  weight_var = "weging_GAMO",
  response_var = "KInfo2RC",
  group_var = "Education"
)

result
```


:::


##### {{< iconify ph globe-hemisphere-east >}} Migration Background


::: {.panel-tabset}

###### {{< iconify ph chat-circle-fill >}} Question 1


```{r kinfo-overtime-mig-item1}
# Het eerste zoekresultaat is altijd de beste informatiebron
result <- create_timeline(
  data = data,
  title = "Het eerste zoekresultaat is altijd de beste informatiebron",
  time_var = "wave_time_label",
  chart_type = "line",
  response_filter = 1,
  y_min = 0,
  y_max = 100,
  x_label = "",
  y_label = "Percentage dat correct heeft geantwoord",
  color_palette = c("#3D7271", "#E28D50", "#F5D76E", "#C7E6D5", "#0F6B5A", "#BABACD"),
  response_filter_label = NULL,
  weight_var = "weging_GAMO",
  response_var = "KInfo1RC",
  group_var = "MigrationBackground"
)

result
```


###### {{< iconify ph chat-circle-fill >}} Question 2


```{r kinfo-overtime-mig-item2}
# Iedereen krijgt dezelfde informatie als ze online naar dezelfde dingen zoeken
result <- create_timeline(
  data = data,
  title = "Iedereen krijgt dezelfde informatie als ze online naar dezelfde dingen zoeken",
  time_var = "wave_time_label",
  chart_type = "line",
  response_filter = 1,
  y_min = 0,
  y_max = 100,
  x_label = "",
  y_label = "Percentage dat correct heeft geantwoord",
  color_palette = c("#3D7271", "#E28D50", "#F5D76E", "#C7E6D5", "#0F6B5A", "#BABACD"),
  response_filter_label = NULL,
  weight_var = "weging_GAMO",
  response_var = "KInfo2RC",
  group_var = "MigrationBackground"
)

result
```


:::


:::


:::

## {{< iconify ph detective-fill >}} Critical Information


**Kritische Informatie competentie** omvat het vermogen om online informatie te evalueren: controleren of informatie waar is, betrouwbaarheid van websites beoordelen, en begrijpen wat het doel is van online content (informeren, beïnvloeden, vermaken, of verkopen).

[{{< iconify ph cards >}} Bekijk alle Kritische Informatie resultaten](critical_information.html)


::: {.panel-tabset}

### {{< iconify ph number-circle-one-fill >}} Wave 1


::: {.panel-tabset}

##### {{< iconify ph users-fill >}} Overall


```{r critinfo-wave1-overall}
# Sommige mensen verdienen geld aan het verspreiden van nepnieuws op het internet
result <- create_stackedbars(
  data = data_filtered_984a0efe,
  title = "Sommige mensen verdienen geld aan het verspreiden van nepnieuws op het internet",
  questions = "KInfo3RC",
  question_labels = "Sommige mensen verdienen geld aan het verspreiden van nepnieuws op het internet",
  stacked_type = "percent",
  color_palette = c("#3D7271", "#E28D50", "#F5D76E", "#C7E6D5", "#0F6B5A", "#BABACD"),
  horizontal = TRUE,
  x_label = "",
  stack_breaks = c(0, 10, 20, 30),
  stack_bin_labels = c("Correct beantwoord", "Incorrect beantwoord", "Weet/begrijp niet"),
  stack_map_values = list("1" = "Correct beantwoord", "0" = "Incorrect beantwoord"),
  stack_order = c("Correct beantwoord", "Incorrect beantwoord", "Weet/begrijp niet"),
  stack_label = NULL,
  weight_var = "weging_GAMO"
)

result
```


##### {{< iconify mdi:human-male-male-child >}} Age


```{r critinfo-wave1-age}
# Sommige mensen verdienen geld aan het verspreiden van nepnieuws op het internet
result <- create_stackedbar(
  data = data_filtered_984a0efe,
  title = "Sommige mensen verdienen geld aan het verspreiden van nepnieuws op het internet",
  stacked_type = "percent",
  horizontal = TRUE,
  stack_breaks = c(0, 10, 20, 30),
  stack_bin_labels = c("Correct beantwoord", "Incorrect beantwoord", "Weet/begrijp niet"),
  stack_map_values = list("1" = "Correct beantwoord", "0" = "Incorrect beantwoord"),
  stack_order = c("Correct beantwoord", "Incorrect beantwoord", "Weet/begrijp niet"),
  color_palette = c("#3D7271", "#E28D50", "#F5D76E", "#C7E6D5", "#0F6B5A", "#BABACD"),
  weight_var = "weging_GAMO",
  x_var = "AgeGroup",
  x_label = "Leeftijd",
  stack_var = "KInfo3RC"
)

result
```


##### {{< iconify mdi gender-transgender >}} Gender


```{r critinfo-wave1-gender}
# Sommige mensen verdienen geld aan het verspreiden van nepnieuws op het internet
result <- create_stackedbar(
  data = data_filtered_984a0efe,
  title = "Sommige mensen verdienen geld aan het verspreiden van nepnieuws op het internet",
  stacked_type = "percent",
  horizontal = TRUE,
  stack_breaks = c(0, 10, 20, 30),
  stack_bin_labels = c("Correct beantwoord", "Incorrect beantwoord", "Weet/begrijp niet"),
  stack_map_values = list("1" = "Correct beantwoord", "0" = "Incorrect beantwoord"),
  stack_order = c("Correct beantwoord", "Incorrect beantwoord", "Weet/begrijp niet"),
  color_palette = c("#3D7271", "#E28D50", "#F5D76E", "#C7E6D5", "#0F6B5A", "#BABACD"),
  weight_var = "weging_GAMO",
  x_var = "geslacht",
  x_label = "Geslacht",
  stack_var = "KInfo3RC"
)

result
```


##### {{< iconify ph graduation-cap-fill >}} Education


```{r critinfo-wave1-edu}
# Sommige mensen verdienen geld aan het verspreiden van nepnieuws op het internet
result <- create_stackedbar(
  data = data_filtered_984a0efe,
  title = "Sommige mensen verdienen geld aan het verspreiden van nepnieuws op het internet",
  stacked_type = "percent",
  horizontal = TRUE,
  stack_breaks = c(0, 10, 20, 30),
  stack_bin_labels = c("Correct beantwoord", "Incorrect beantwoord", "Weet/begrijp niet"),
  stack_map_values = list("1" = "Correct beantwoord", "0" = "Incorrect beantwoord"),
  stack_order = c("Correct beantwoord", "Incorrect beantwoord", "Weet/begrijp niet"),
  color_palette = c("#3D7271", "#E28D50", "#F5D76E", "#C7E6D5", "#0F6B5A", "#BABACD"),
  weight_var = "weging_GAMO",
  x_var = "Education",
  x_label = "Opleidingsniveau",
  stack_var = "KInfo3RC"
)

result
```


##### {{< iconify ph globe-hemisphere-east >}} Migration Background


```{r critinfo-wave1-mig}
# Sommige mensen verdienen geld aan het verspreiden van nepnieuws op het internet
result <- create_stackedbar(
  data = data_filtered_984a0efe,
  title = "Sommige mensen verdienen geld aan het verspreiden van nepnieuws op het internet",
  stacked_type = "percent",
  horizontal = TRUE,
  stack_breaks = c(0, 10, 20, 30),
  stack_bin_labels = c("Correct beantwoord", "Incorrect beantwoord", "Weet/begrijp niet"),
  stack_map_values = list("1" = "Correct beantwoord", "0" = "Incorrect beantwoord"),
  stack_order = c("Correct beantwoord", "Incorrect beantwoord", "Weet/begrijp niet"),
  color_palette = c("#3D7271", "#E28D50", "#F5D76E", "#C7E6D5", "#0F6B5A", "#BABACD"),
  weight_var = "weging_GAMO",
  x_var = "MigrationBackground",
  x_label = "Migratieachtergrond",
  stack_var = "KInfo3RC"
)

result
```


:::


### {{< iconify ph number-circle-two-fill >}} Wave 2


::: {.panel-tabset}

##### {{< iconify ph users-fill >}} Overall


```{r critinfo-wave2-overall}
# Sommige mensen verdienen geld aan het verspreiden van nepnieuws op het internet
result <- create_stackedbars(
  data = data_filtered_4af682fd,
  title = "Sommige mensen verdienen geld aan het verspreiden van nepnieuws op het internet",
  questions = "KInfo3RC",
  question_labels = "Sommige mensen verdienen geld aan het verspreiden van nepnieuws op het internet",
  stacked_type = "percent",
  color_palette = c("#3D7271", "#E28D50", "#F5D76E", "#C7E6D5", "#0F6B5A", "#BABACD"),
  horizontal = TRUE,
  x_label = "",
  stack_breaks = c(0, 10, 20, 30),
  stack_bin_labels = c("Correct beantwoord", "Incorrect beantwoord", "Weet/begrijp niet"),
  stack_map_values = list("1" = "Correct beantwoord", "0" = "Incorrect beantwoord"),
  stack_order = c("Correct beantwoord", "Incorrect beantwoord", "Weet/begrijp niet"),
  stack_label = NULL,
  weight_var = "weging_GAMO"
)

result
```


##### {{< iconify mdi:human-male-male-child >}} Age


```{r critinfo-wave2-age}
# Sommige mensen verdienen geld aan het verspreiden van nepnieuws op het internet
result <- create_stackedbar(
  data = data_filtered_4af682fd,
  title = "Sommige mensen verdienen geld aan het verspreiden van nepnieuws op het internet",
  stacked_type = "percent",
  horizontal = TRUE,
  stack_breaks = c(0, 10, 20, 30),
  stack_bin_labels = c("Correct beantwoord", "Incorrect beantwoord", "Weet/begrijp niet"),
  stack_map_values = list("1" = "Correct beantwoord", "0" = "Incorrect beantwoord"),
  stack_order = c("Correct beantwoord", "Incorrect beantwoord", "Weet/begrijp niet"),
  color_palette = c("#3D7271", "#E28D50", "#F5D76E", "#C7E6D5", "#0F6B5A", "#BABACD"),
  weight_var = "weging_GAMO",
  x_var = "AgeGroup",
  x_label = "Leeftijd",
  stack_var = "KInfo3RC"
)

result
```


##### {{< iconify mdi gender-transgender >}} Gender


```{r critinfo-wave2-gender}
# Sommige mensen verdienen geld aan het verspreiden van nepnieuws op het internet
result <- create_stackedbar(
  data = data_filtered_4af682fd,
  title = "Sommige mensen verdienen geld aan het verspreiden van nepnieuws op het internet",
  stacked_type = "percent",
  horizontal = TRUE,
  stack_breaks = c(0, 10, 20, 30),
  stack_bin_labels = c("Correct beantwoord", "Incorrect beantwoord", "Weet/begrijp niet"),
  stack_map_values = list("1" = "Correct beantwoord", "0" = "Incorrect beantwoord"),
  stack_order = c("Correct beantwoord", "Incorrect beantwoord", "Weet/begrijp niet"),
  color_palette = c("#3D7271", "#E28D50", "#F5D76E", "#C7E6D5", "#0F6B5A", "#BABACD"),
  weight_var = "weging_GAMO",
  x_var = "geslacht",
  x_label = "Geslacht",
  stack_var = "KInfo3RC"
)

result
```


##### {{< iconify ph graduation-cap-fill >}} Education


```{r critinfo-wave2-edu}
# Sommige mensen verdienen geld aan het verspreiden van nepnieuws op het internet
result <- create_stackedbar(
  data = data_filtered_4af682fd,
  title = "Sommige mensen verdienen geld aan het verspreiden van nepnieuws op het internet",
  stacked_type = "percent",
  horizontal = TRUE,
  stack_breaks = c(0, 10, 20, 30),
  stack_bin_labels = c("Correct beantwoord", "Incorrect beantwoord", "Weet/begrijp niet"),
  stack_map_values = list("1" = "Correct beantwoord", "0" = "Incorrect beantwoord"),
  stack_order = c("Correct beantwoord", "Incorrect beantwoord", "Weet/begrijp niet"),
  color_palette = c("#3D7271", "#E28D50", "#F5D76E", "#C7E6D5", "#0F6B5A", "#BABACD"),
  weight_var = "weging_GAMO",
  x_var = "Education",
  x_label = "Opleidingsniveau",
  stack_var = "KInfo3RC"
)

result
```


##### {{< iconify ph globe-hemisphere-east >}} Migration Background


```{r critinfo-wave2-mig}
# Sommige mensen verdienen geld aan het verspreiden van nepnieuws op het internet
result <- create_stackedbar(
  data = data_filtered_4af682fd,
  title = "Sommige mensen verdienen geld aan het verspreiden van nepnieuws op het internet",
  stacked_type = "percent",
  horizontal = TRUE,
  stack_breaks = c(0, 10, 20, 30),
  stack_bin_labels = c("Correct beantwoord", "Incorrect beantwoord", "Weet/begrijp niet"),
  stack_map_values = list("1" = "Correct beantwoord", "0" = "Incorrect beantwoord"),
  stack_order = c("Correct beantwoord", "Incorrect beantwoord", "Weet/begrijp niet"),
  color_palette = c("#3D7271", "#E28D50", "#F5D76E", "#C7E6D5", "#0F6B5A", "#BABACD"),
  weight_var = "weging_GAMO",
  x_var = "MigrationBackground",
  x_label = "Migratieachtergrond",
  stack_var = "KInfo3RC"
)

result
```


:::


### {{< iconify ph chart-line-fill >}} Over Time


::: {.panel-tabset}

##### {{< iconify ph users-fill >}} Overall


```{r critinfo-overtime-overall}
# Sommige mensen verdienen geld aan het verspreiden van nepnieuws op het internet
result <- create_timeline(
  data = data,
  title = "Sommige mensen verdienen geld aan het verspreiden van nepnieuws op het internet",
  time_var = "wave_time_label",
  chart_type = "line",
  response_filter = 1,
  y_min = 0,
  y_max = 100,
  response_filter_label = "Percentage dat correct heeft geantwoord",
  response_filter_combine = TRUE,
  x_label = "",
  y_label = "Percentage dat correct heeft geantwoord",
  color_palette = c("#3D7271", "#E28D50", "#F5D76E", "#C7E6D5", "#0F6B5A", "#BABACD"),
  weight_var = "weging_GAMO",
  response_var = "KInfo3RC"
)

result
```


##### {{< iconify mdi:human-male-male-child >}} Age


```{r critinfo-overtime-age}
# Sommige mensen verdienen geld aan het verspreiden van nepnieuws op het internet
result <- create_timeline(
  data = data,
  title = "Sommige mensen verdienen geld aan het verspreiden van nepnieuws op het internet",
  time_var = "wave_time_label",
  chart_type = "line",
  response_filter = 1,
  y_min = 0,
  y_max = 100,
  x_label = "",
  y_label = "Percentage dat correct heeft geantwoord",
  color_palette = c("#3D7271", "#E28D50", "#F5D76E", "#C7E6D5", "#0F6B5A", "#BABACD"),
  response_filter_label = NULL,
  weight_var = "weging_GAMO",
  response_var = "KInfo3RC",
  group_var = "AgeGroup"
)

result
```


##### {{< iconify mdi gender-transgender >}} Gender


```{r critinfo-overtime-gender}
# Sommige mensen verdienen geld aan het verspreiden van nepnieuws op het internet
result <- create_timeline(
  data = data,
  title = "Sommige mensen verdienen geld aan het verspreiden van nepnieuws op het internet",
  time_var = "wave_time_label",
  chart_type = "line",
  response_filter = 1,
  y_min = 0,
  y_max = 100,
  x_label = "",
  y_label = "Percentage dat correct heeft geantwoord",
  color_palette = c("#3D7271", "#E28D50", "#F5D76E", "#C7E6D5", "#0F6B5A", "#BABACD"),
  response_filter_label = NULL,
  weight_var = "weging_GAMO",
  response_var = "KInfo3RC",
  group_var = "geslacht"
)

result
```


##### {{< iconify ph graduation-cap-fill >}} Education


```{r critinfo-overtime-edu}
# Sommige mensen verdienen geld aan het verspreiden van nepnieuws op het internet
result <- create_timeline(
  data = data,
  title = "Sommige mensen verdienen geld aan het verspreiden van nepnieuws op het internet",
  time_var = "wave_time_label",
  chart_type = "line",
  response_filter = 1,
  y_min = 0,
  y_max = 100,
  x_label = "",
  y_label = "Percentage dat correct heeft geantwoord",
  color_palette = c("#3D7271", "#E28D50", "#F5D76E", "#C7E6D5", "#0F6B5A", "#BABACD"),
  response_filter_label = NULL,
  weight_var = "weging_GAMO",
  response_var = "KInfo3RC",
  group_var = "Education"
)

result
```


##### {{< iconify ph globe-hemisphere-east >}} Migration Background


```{r critinfo-overtime-mig}
# Sommige mensen verdienen geld aan het verspreiden van nepnieuws op het internet
result <- create_timeline(
  data = data,
  title = "Sommige mensen verdienen geld aan het verspreiden van nepnieuws op het internet",
  time_var = "wave_time_label",
  chart_type = "line",
  response_filter = 1,
  y_min = 0,
  y_max = 100,
  x_label = "",
  y_label = "Percentage dat correct heeft geantwoord",
  color_palette = c("#3D7271", "#E28D50", "#F5D76E", "#C7E6D5", "#0F6B5A", "#BABACD"),
  response_filter_label = NULL,
  weight_var = "weging_GAMO",
  response_var = "KInfo3RC",
  group_var = "MigrationBackground"
)

result
```


:::


:::

## {{< iconify ph chats-fill >}} Netiquette


**Netiquette competentie** verwijst naar correcte online communicatie-etiquette: weten wanneer je toestemming moet vragen voor delen, de juiste communicatietool kiezen, begrijpen wat je niet online moet delen, en emoticons op de juiste manier gebruiken.

[{{< iconify ph cards >}} Bekijk alle Netiquette resultaten](netiquette.html)


::: {.panel-tabset}

### {{< iconify ph number-circle-one-fill >}} Wave 1


::: {.panel-tabset}

##### {{< iconify ph users-fill >}} Overall


```{r knet-wave1-overall}
# Nare opmerkingen doen mensen minder pijn als je ze online zegt, dan als je ze in hun gezicht zegt
result <- create_stackedbars(
  data = data_filtered_984a0efe,
  title = "Nare opmerkingen doen mensen minder pijn als je ze online zegt, dan als je ze in hun gezicht zegt",
  questions = "KCom3RC",
  question_labels = "Nare opmerkingen doen mensen minder pijn als je ze online zegt, dan als je ze in hun gezicht zegt",
  stacked_type = "percent",
  color_palette = c("#3D7271", "#E28D50", "#F5D76E", "#C7E6D5", "#0F6B5A", "#BABACD"),
  horizontal = TRUE,
  x_label = "",
  stack_breaks = c(0, 10, 20, 30),
  stack_bin_labels = c("Correct beantwoord", "Incorrect beantwoord", "Weet/begrijp niet"),
  stack_map_values = list("1" = "Correct beantwoord", "0" = "Incorrect beantwoord"),
  stack_order = c("Correct beantwoord", "Incorrect beantwoord", "Weet/begrijp niet"),
  stack_label = NULL,
  weight_var = "weging_GAMO"
)

result
```


##### {{< iconify mdi:human-male-male-child >}} Age


```{r knet-wave1-age}
# Nare opmerkingen doen mensen minder pijn als je ze online zegt, dan als je ze in hun gezicht zegt
result <- create_stackedbar(
  data = data_filtered_984a0efe,
  title = "Nare opmerkingen doen mensen minder pijn als je ze online zegt, dan als je ze in hun gezicht zegt",
  stacked_type = "percent",
  horizontal = TRUE,
  stack_breaks = c(0, 10, 20, 30),
  stack_bin_labels = c("Correct beantwoord", "Incorrect beantwoord", "Weet/begrijp niet"),
  stack_map_values = list("1" = "Correct beantwoord", "0" = "Incorrect beantwoord"),
  stack_order = c("Correct beantwoord", "Incorrect beantwoord", "Weet/begrijp niet"),
  color_palette = c("#3D7271", "#E28D50", "#F5D76E", "#C7E6D5", "#0F6B5A", "#BABACD"),
  weight_var = "weging_GAMO",
  x_var = "AgeGroup",
  x_label = "Leeftijd",
  stack_var = "KCom3RC"
)

result
```


##### {{< iconify mdi gender-transgender >}} Gender


```{r knet-wave1-gender}
# Nare opmerkingen doen mensen minder pijn als je ze online zegt, dan als je ze in hun gezicht zegt
result <- create_stackedbar(
  data = data_filtered_984a0efe,
  title = "Nare opmerkingen doen mensen minder pijn als je ze online zegt, dan als je ze in hun gezicht zegt",
  stacked_type = "percent",
  horizontal = TRUE,
  stack_breaks = c(0, 10, 20, 30),
  stack_bin_labels = c("Correct beantwoord", "Incorrect beantwoord", "Weet/begrijp niet"),
  stack_map_values = list("1" = "Correct beantwoord", "0" = "Incorrect beantwoord"),
  stack_order = c("Correct beantwoord", "Incorrect beantwoord", "Weet/begrijp niet"),
  color_palette = c("#3D7271", "#E28D50", "#F5D76E", "#C7E6D5", "#0F6B5A", "#BABACD"),
  weight_var = "weging_GAMO",
  x_var = "geslacht",
  x_label = "Geslacht",
  stack_var = "KCom3RC"
)

result
```


##### {{< iconify ph graduation-cap-fill >}} Education


```{r knet-wave1-edu}
# Nare opmerkingen doen mensen minder pijn als je ze online zegt, dan als je ze in hun gezicht zegt
result <- create_stackedbar(
  data = data_filtered_984a0efe,
  title = "Nare opmerkingen doen mensen minder pijn als je ze online zegt, dan als je ze in hun gezicht zegt",
  stacked_type = "percent",
  horizontal = TRUE,
  stack_breaks = c(0, 10, 20, 30),
  stack_bin_labels = c("Correct beantwoord", "Incorrect beantwoord", "Weet/begrijp niet"),
  stack_map_values = list("1" = "Correct beantwoord", "0" = "Incorrect beantwoord"),
  stack_order = c("Correct beantwoord", "Incorrect beantwoord", "Weet/begrijp niet"),
  color_palette = c("#3D7271", "#E28D50", "#F5D76E", "#C7E6D5", "#0F6B5A", "#BABACD"),
  weight_var = "weging_GAMO",
  x_var = "Education",
  x_label = "Opleidingsniveau",
  stack_var = "KCom3RC"
)

result
```


##### {{< iconify ph globe-hemisphere-east >}} Migration Background


```{r knet-wave1-mig}
# Nare opmerkingen doen mensen minder pijn als je ze online zegt, dan als je ze in hun gezicht zegt
result <- create_stackedbar(
  data = data_filtered_984a0efe,
  title = "Nare opmerkingen doen mensen minder pijn als je ze online zegt, dan als je ze in hun gezicht zegt",
  stacked_type = "percent",
  horizontal = TRUE,
  stack_breaks = c(0, 10, 20, 30),
  stack_bin_labels = c("Correct beantwoord", "Incorrect beantwoord", "Weet/begrijp niet"),
  stack_map_values = list("1" = "Correct beantwoord", "0" = "Incorrect beantwoord"),
  stack_order = c("Correct beantwoord", "Incorrect beantwoord", "Weet/begrijp niet"),
  color_palette = c("#3D7271", "#E28D50", "#F5D76E", "#C7E6D5", "#0F6B5A", "#BABACD"),
  weight_var = "weging_GAMO",
  x_var = "MigrationBackground",
  x_label = "Migratieachtergrond",
  stack_var = "KCom3RC"
)

result
```


:::


### {{< iconify ph number-circle-two-fill >}} Wave 2


::: {.panel-tabset}

##### {{< iconify ph users-fill >}} Overall


```{r knet-wave2-overall}
# Nare opmerkingen doen mensen minder pijn als je ze online zegt, dan als je ze in hun gezicht zegt
result <- create_stackedbars(
  data = data_filtered_4af682fd,
  title = "Nare opmerkingen doen mensen minder pijn als je ze online zegt, dan als je ze in hun gezicht zegt",
  questions = "KCom3RC",
  question_labels = "Nare opmerkingen doen mensen minder pijn als je ze online zegt, dan als je ze in hun gezicht zegt",
  stacked_type = "percent",
  color_palette = c("#3D7271", "#E28D50", "#F5D76E", "#C7E6D5", "#0F6B5A", "#BABACD"),
  horizontal = TRUE,
  x_label = "",
  stack_breaks = c(0, 10, 20, 30),
  stack_bin_labels = c("Correct beantwoord", "Incorrect beantwoord", "Weet/begrijp niet"),
  stack_map_values = list("1" = "Correct beantwoord", "0" = "Incorrect beantwoord"),
  stack_order = c("Correct beantwoord", "Incorrect beantwoord", "Weet/begrijp niet"),
  stack_label = NULL,
  weight_var = "weging_GAMO"
)

result
```


##### {{< iconify mdi:human-male-male-child >}} Age


```{r knet-wave2-age}
# Nare opmerkingen doen mensen minder pijn als je ze online zegt, dan als je ze in hun gezicht zegt
result <- create_stackedbar(
  data = data_filtered_4af682fd,
  title = "Nare opmerkingen doen mensen minder pijn als je ze online zegt, dan als je ze in hun gezicht zegt",
  stacked_type = "percent",
  horizontal = TRUE,
  stack_breaks = c(0, 10, 20, 30),
  stack_bin_labels = c("Correct beantwoord", "Incorrect beantwoord", "Weet/begrijp niet"),
  stack_map_values = list("1" = "Correct beantwoord", "0" = "Incorrect beantwoord"),
  stack_order = c("Correct beantwoord", "Incorrect beantwoord", "Weet/begrijp niet"),
  color_palette = c("#3D7271", "#E28D50", "#F5D76E", "#C7E6D5", "#0F6B5A", "#BABACD"),
  weight_var = "weging_GAMO",
  x_var = "AgeGroup",
  x_label = "Leeftijd",
  stack_var = "KCom3RC"
)

result
```


##### {{< iconify mdi gender-transgender >}} Gender


```{r knet-wave2-gender}
# Nare opmerkingen doen mensen minder pijn als je ze online zegt, dan als je ze in hun gezicht zegt
result <- create_stackedbar(
  data = data_filtered_4af682fd,
  title = "Nare opmerkingen doen mensen minder pijn als je ze online zegt, dan als je ze in hun gezicht zegt",
  stacked_type = "percent",
  horizontal = TRUE,
  stack_breaks = c(0, 10, 20, 30),
  stack_bin_labels = c("Correct beantwoord", "Incorrect beantwoord", "Weet/begrijp niet"),
  stack_map_values = list("1" = "Correct beantwoord", "0" = "Incorrect beantwoord"),
  stack_order = c("Correct beantwoord", "Incorrect beantwoord", "Weet/begrijp niet"),
  color_palette = c("#3D7271", "#E28D50", "#F5D76E", "#C7E6D5", "#0F6B5A", "#BABACD"),
  weight_var = "weging_GAMO",
  x_var = "geslacht",
  x_label = "Geslacht",
  stack_var = "KCom3RC"
)

result
```


##### {{< iconify ph graduation-cap-fill >}} Education


```{r knet-wave2-edu}
# Nare opmerkingen doen mensen minder pijn als je ze online zegt, dan als je ze in hun gezicht zegt
result <- create_stackedbar(
  data = data_filtered_4af682fd,
  title = "Nare opmerkingen doen mensen minder pijn als je ze online zegt, dan als je ze in hun gezicht zegt",
  stacked_type = "percent",
  horizontal = TRUE,
  stack_breaks = c(0, 10, 20, 30),
  stack_bin_labels = c("Correct beantwoord", "Incorrect beantwoord", "Weet/begrijp niet"),
  stack_map_values = list("1" = "Correct beantwoord", "0" = "Incorrect beantwoord"),
  stack_order = c("Correct beantwoord", "Incorrect beantwoord", "Weet/begrijp niet"),
  color_palette = c("#3D7271", "#E28D50", "#F5D76E", "#C7E6D5", "#0F6B5A", "#BABACD"),
  weight_var = "weging_GAMO",
  x_var = "Education",
  x_label = "Opleidingsniveau",
  stack_var = "KCom3RC"
)

result
```


##### {{< iconify ph globe-hemisphere-east >}} Migration Background


```{r knet-wave2-mig}
# Nare opmerkingen doen mensen minder pijn als je ze online zegt, dan als je ze in hun gezicht zegt
result <- create_stackedbar(
  data = data_filtered_4af682fd,
  title = "Nare opmerkingen doen mensen minder pijn als je ze online zegt, dan als je ze in hun gezicht zegt",
  stacked_type = "percent",
  horizontal = TRUE,
  stack_breaks = c(0, 10, 20, 30),
  stack_bin_labels = c("Correct beantwoord", "Incorrect beantwoord", "Weet/begrijp niet"),
  stack_map_values = list("1" = "Correct beantwoord", "0" = "Incorrect beantwoord"),
  stack_order = c("Correct beantwoord", "Incorrect beantwoord", "Weet/begrijp niet"),
  color_palette = c("#3D7271", "#E28D50", "#F5D76E", "#C7E6D5", "#0F6B5A", "#BABACD"),
  weight_var = "weging_GAMO",
  x_var = "MigrationBackground",
  x_label = "Migratieachtergrond",
  stack_var = "KCom3RC"
)

result
```


:::


### {{< iconify ph chart-line-fill >}} Over Time


::: {.panel-tabset}

##### {{< iconify ph users-fill >}} Overall


```{r knet-overtime-overall}
# Nare opmerkingen doen mensen minder pijn als je ze online zegt, dan als je ze in hun gezicht zegt
result <- create_timeline(
  data = data,
  title = "Nare opmerkingen doen mensen minder pijn als je ze online zegt, dan als je ze in hun gezicht zegt",
  time_var = "wave_time_label",
  chart_type = "line",
  response_filter = 1,
  y_min = 0,
  y_max = 100,
  response_filter_label = "Percentage dat correct heeft geantwoord",
  response_filter_combine = TRUE,
  x_label = "",
  y_label = "Percentage dat correct heeft geantwoord",
  color_palette = c("#3D7271", "#E28D50", "#F5D76E", "#C7E6D5", "#0F6B5A", "#BABACD"),
  weight_var = "weging_GAMO",
  response_var = "KCom3RC"
)

result
```


##### {{< iconify mdi:human-male-male-child >}} Age


```{r knet-overtime-age}
# Nare opmerkingen doen mensen minder pijn als je ze online zegt, dan als je ze in hun gezicht zegt
result <- create_timeline(
  data = data,
  title = "Nare opmerkingen doen mensen minder pijn als je ze online zegt, dan als je ze in hun gezicht zegt",
  time_var = "wave_time_label",
  chart_type = "line",
  response_filter = 1,
  y_min = 0,
  y_max = 100,
  x_label = "",
  y_label = "Percentage dat correct heeft geantwoord",
  color_palette = c("#3D7271", "#E28D50", "#F5D76E", "#C7E6D5", "#0F6B5A", "#BABACD"),
  response_filter_label = NULL,
  weight_var = "weging_GAMO",
  response_var = "KCom3RC",
  group_var = "AgeGroup"
)

result
```


##### {{< iconify mdi gender-transgender >}} Gender


```{r knet-overtime-gender}
# Nare opmerkingen doen mensen minder pijn als je ze online zegt, dan als je ze in hun gezicht zegt
result <- create_timeline(
  data = data,
  title = "Nare opmerkingen doen mensen minder pijn als je ze online zegt, dan als je ze in hun gezicht zegt",
  time_var = "wave_time_label",
  chart_type = "line",
  response_filter = 1,
  y_min = 0,
  y_max = 100,
  x_label = "",
  y_label = "Percentage dat correct heeft geantwoord",
  color_palette = c("#3D7271", "#E28D50", "#F5D76E", "#C7E6D5", "#0F6B5A", "#BABACD"),
  response_filter_label = NULL,
  weight_var = "weging_GAMO",
  response_var = "KCom3RC",
  group_var = "geslacht"
)

result
```


##### {{< iconify ph graduation-cap-fill >}} Education


```{r knet-overtime-edu}
# Nare opmerkingen doen mensen minder pijn als je ze online zegt, dan als je ze in hun gezicht zegt
result <- create_timeline(
  data = data,
  title = "Nare opmerkingen doen mensen minder pijn als je ze online zegt, dan als je ze in hun gezicht zegt",
  time_var = "wave_time_label",
  chart_type = "line",
  response_filter = 1,
  y_min = 0,
  y_max = 100,
  x_label = "",
  y_label = "Percentage dat correct heeft geantwoord",
  color_palette = c("#3D7271", "#E28D50", "#F5D76E", "#C7E6D5", "#0F6B5A", "#BABACD"),
  response_filter_label = NULL,
  weight_var = "weging_GAMO",
  response_var = "KCom3RC",
  group_var = "Education"
)

result
```


##### {{< iconify ph globe-hemisphere-east >}} Migration Background


```{r knet-overtime-mig}
# Nare opmerkingen doen mensen minder pijn als je ze online zegt, dan als je ze in hun gezicht zegt
result <- create_timeline(
  data = data,
  title = "Nare opmerkingen doen mensen minder pijn als je ze online zegt, dan als je ze in hun gezicht zegt",
  time_var = "wave_time_label",
  chart_type = "line",
  response_filter = 1,
  y_min = 0,
  y_max = 100,
  x_label = "",
  y_label = "Percentage dat correct heeft geantwoord",
  color_palette = c("#3D7271", "#E28D50", "#F5D76E", "#C7E6D5", "#0F6B5A", "#BABACD"),
  response_filter_label = NULL,
  weight_var = "weging_GAMO",
  response_var = "KCom3RC",
  group_var = "MigrationBackground"
)

result
```


:::


:::



```{=html}
<nav class='pagination-nav pagination-bottom' role='navigation' aria-label='Page navigation'>
  <div class='pagination-container'>
    <button class='pagination-btn pagination-prev pagination-disabled' disabled aria-label='Previous page'>
      <svg class='pagination-icon' width='18' height='18' viewBox='0 0 20 20' fill='none' xmlns='http://www.w3.org/2000/svg'>
        <path d='M12 16L6 10L12 4' stroke='currentColor' stroke-width='2' stroke-linecap='round' stroke-linejoin='round'/>
      </svg>
    </button>
    <div class='pagination-info'>
      <span class='pagination-prefix'></span>
      <input type='number' class='pagination-input' id='page-input-bottom' min='1' max='3' value='1' aria-label='Current page'>
      <span class='pagination-separator'> / 3</span>
    </div>
    <a href='knowledge_p2.html' class='pagination-btn pagination-next' aria-label='Next page'>
      <svg class='pagination-icon' width='18' height='18' viewBox='0 0 20 20' fill='none' xmlns='http://www.w3.org/2000/svg'>
        <path d='M8 16L14 10L8 4' stroke='currentColor' stroke-width='2' stroke-linecap='round' stroke-linejoin='round'/>
      </svg>
    </a>
  </div>
</nav>

<!-- Pagination Navigation Script -->
<script>
(function() {
  const pageUrls = ["knowledge.html","knowledge_p2.html","knowledge_p3.html"];
  const pageInput = document.getElementById('page-input-bottom');
  
  if (pageInput) {
    pageInput.addEventListener('change', function() {
      const pageNum = parseInt(this.value);
      if (pageNum >= 1 && pageNum <= pageUrls.length) {
        window.location.href = pageUrls[pageNum - 1];
      } else {
        this.value = this.getAttribute('value');
      }
    });
    
    pageInput.addEventListener('keypress', function(e) {
      if (e.key === 'Enter') {
        this.blur();
      }
    });
  }
})();
</script>
```

