---
title: "{{< iconify ph book-open-fill >}} Kennis"
format: html
---


```{r, echo=FALSE, message=FALSE, warning=FALSE, results='asis'}
dashboardr::create_pagination_nav(2, 3, "knowledge", "top")
```



```{r, echo=FALSE, results='asis', message=FALSE, warning=FALSE}
dashboardr::.page_config(accessibility = TRUE, crosstab_prefix = "knowledge")
```

De **Kennis**-sectie meet wat deelnemers weten over de digitale wereld: hoe die werkt, welke risico’s eraan verbonden zijn en hoe verschillende technologieën het dagelijks leven beïnvloeden. Deze items toetsen feitelijke kennis over onderwerpen zoals betrouwbaarheid van informatie, communicatie en privacy, online veiligheid, AI en generatieve AI. Respondenten voor elke stelling aan of deze waar of onwaar is (of dat ze het niet weten), zodat we hun niveau van digitale geletterdheid en bewustzijn kunnen inschatten, los van hun zelfingeschatte vaardigheden.


```{r setup}
#| echo: false
#| warning: false
#| message: false
#| error: false
#| results: 'hide'

# Load dashboardr (includes dplyr, highcharter as dependencies)
library(dashboardr)

# Global chunk options
knitr::opts_chunk$set(
  echo = FALSE,
  warning = FALSE,
  message = FALSE,
  error = FALSE,
  fig.width = 12,
  fig.height = 8,
  dpi = 300
)

# Load data
data <- readRDS('dataset_4014obs.rds')

# Data summary
cat('Dataset loaded:', nrow(data), 'rows,', ncol(data), 'columns\n')

# Create filtered datasets
# Each filter is applied once and reused across visualizations

data_filtered_984a0efe <- dashboardr::.convert_haven(data) %>% dplyr::filter(wave == 1)
data_filtered_4af682fd <- dashboardr::.convert_haven(data) %>% dplyr::filter(wave == 2)

```


```{r, echo=FALSE, message=FALSE, warning=FALSE, results='asis'}
# Use dashboardr's loading overlay function
dashboardr::create_loading_overlay("Loading", 1, theme = "light")
```

## {{< iconify ph palette-fill >}} Digital Content Creation


**Digitale Contentcreatie competentie** omvat het vermogen om digitale content te maken en aan te passen: presentaties maken, verschillende media combineren, beelden/muziek/video bewerken, en auteursrechten begrijpen rond digitale content.

[{{< iconify ph cards >}} Bekijk alle Digitale Contentcreatie resultaten](digital_content_creation.html)


::: {.panel-tabset}

### {{< iconify ph number-circle-one-fill >}} Wave 1


::: {.panel-tabset}

##### {{< iconify ph users-fill >}} Overall


```{r kcrea-wave1-overall}
# 
result <- viz_stackedbars(
  data = data_filtered_984a0efe,
  title = "",
  x_vars = c("KCrea2RC", "KCrea3RC"),
  x_var_labels = c("Sommige mensen worden betaald om producten te gebruiken in de video's die ze maken", "Je mag bestaande video's en muziek aanpassen en delen, zolang je er geen geld mee verdient"),
  stacked_type = "percent",
  color_palette = c("#3D7271", "#E28D50", "#F5D76E", "#C7E6D5", "#0F6B5A", "#BABACD"),
  horizontal = TRUE,
  x_label = "",
  stack_breaks = c(0, 10, 20, 30),
  stack_bin_labels = c("Correct beantwoord", "Incorrect beantwoord", "Weet/begrijp niet"),
  stack_map_values = list("1" = "Correct beantwoord", "0" = "Incorrect beantwoord"),
  stack_order = c("Correct beantwoord", "Incorrect beantwoord", "Weet/begrijp niet"),
  stack_label = NULL,
  weight_var = "weging_GAMO"
)

result
```


##### {{< iconify mdi:human-male-male-child >}} Age


::: {.panel-tabset}

###### {{< iconify ph chat-circle-fill >}} Question 1


```{r kcrea-wave1-age-item1}
# Sommige mensen worden betaald om producten te gebruiken in de video's die ze maken
result <- viz_stackedbar(
  data = data_filtered_984a0efe,
  title = "Sommige mensen worden betaald om producten te gebruiken in de video's die ze maken",
  stacked_type = "percent",
  horizontal = TRUE,
  stack_breaks = c(0, 10, 20, 30),
  stack_bin_labels = c("Correct beantwoord", "Incorrect beantwoord", "Weet/begrijp niet"),
  stack_map_values = list("1" = "Correct beantwoord", "0" = "Incorrect beantwoord"),
  stack_order = c("Correct beantwoord", "Incorrect beantwoord", "Weet/begrijp niet"),
  color_palette = c("#3D7271", "#E28D50", "#F5D76E", "#C7E6D5", "#0F6B5A", "#BABACD"),
  weight_var = "weging_GAMO",
  x_var = "AgeGroup",
  x_label = "Leeftijd",
  stack_var = "KCrea2RC"
)

result
```


###### {{< iconify ph chat-circle-fill >}} Question 2


```{r kcrea-wave1-age-item2}
# Je mag bestaande video's en muziek aanpassen en delen, zolang je er geen geld mee verdient
result <- viz_stackedbar(
  data = data_filtered_984a0efe,
  title = "Je mag bestaande video's en muziek aanpassen en delen, zolang je er geen geld mee verdient",
  stacked_type = "percent",
  horizontal = TRUE,
  stack_breaks = c(0, 10, 20, 30),
  stack_bin_labels = c("Correct beantwoord", "Incorrect beantwoord", "Weet/begrijp niet"),
  stack_map_values = list("1" = "Correct beantwoord", "0" = "Incorrect beantwoord"),
  stack_order = c("Correct beantwoord", "Incorrect beantwoord", "Weet/begrijp niet"),
  color_palette = c("#3D7271", "#E28D50", "#F5D76E", "#C7E6D5", "#0F6B5A", "#BABACD"),
  weight_var = "weging_GAMO",
  x_var = "AgeGroup",
  x_label = "Leeftijd",
  stack_var = "KCrea3RC"
)

result
```


:::


##### {{< iconify mdi gender-transgender >}} Gender


::: {.panel-tabset}

###### {{< iconify ph chat-circle-fill >}} Question 1


```{r kcrea-wave1-gender-item1}
# Sommige mensen worden betaald om producten te gebruiken in de video's die ze maken
result <- viz_stackedbar(
  data = data_filtered_984a0efe,
  title = "Sommige mensen worden betaald om producten te gebruiken in de video's die ze maken",
  stacked_type = "percent",
  horizontal = TRUE,
  stack_breaks = c(0, 10, 20, 30),
  stack_bin_labels = c("Correct beantwoord", "Incorrect beantwoord", "Weet/begrijp niet"),
  stack_map_values = list("1" = "Correct beantwoord", "0" = "Incorrect beantwoord"),
  stack_order = c("Correct beantwoord", "Incorrect beantwoord", "Weet/begrijp niet"),
  color_palette = c("#3D7271", "#E28D50", "#F5D76E", "#C7E6D5", "#0F6B5A", "#BABACD"),
  weight_var = "weging_GAMO",
  x_var = "geslacht",
  x_label = "Geslacht",
  stack_var = "KCrea2RC"
)

result
```


###### {{< iconify ph chat-circle-fill >}} Question 2


```{r kcrea-wave1-gender-item2}
# Je mag bestaande video's en muziek aanpassen en delen, zolang je er geen geld mee verdient
result <- viz_stackedbar(
  data = data_filtered_984a0efe,
  title = "Je mag bestaande video's en muziek aanpassen en delen, zolang je er geen geld mee verdient",
  stacked_type = "percent",
  horizontal = TRUE,
  stack_breaks = c(0, 10, 20, 30),
  stack_bin_labels = c("Correct beantwoord", "Incorrect beantwoord", "Weet/begrijp niet"),
  stack_map_values = list("1" = "Correct beantwoord", "0" = "Incorrect beantwoord"),
  stack_order = c("Correct beantwoord", "Incorrect beantwoord", "Weet/begrijp niet"),
  color_palette = c("#3D7271", "#E28D50", "#F5D76E", "#C7E6D5", "#0F6B5A", "#BABACD"),
  weight_var = "weging_GAMO",
  x_var = "geslacht",
  x_label = "Geslacht",
  stack_var = "KCrea3RC"
)

result
```


:::


##### {{< iconify ph graduation-cap-fill >}} Education


::: {.panel-tabset}

###### {{< iconify ph chat-circle-fill >}} Question 1


```{r kcrea-wave1-edu-item1}
# Sommige mensen worden betaald om producten te gebruiken in de video's die ze maken
result <- viz_stackedbar(
  data = data_filtered_984a0efe,
  title = "Sommige mensen worden betaald om producten te gebruiken in de video's die ze maken",
  stacked_type = "percent",
  horizontal = TRUE,
  stack_breaks = c(0, 10, 20, 30),
  stack_bin_labels = c("Correct beantwoord", "Incorrect beantwoord", "Weet/begrijp niet"),
  stack_map_values = list("1" = "Correct beantwoord", "0" = "Incorrect beantwoord"),
  stack_order = c("Correct beantwoord", "Incorrect beantwoord", "Weet/begrijp niet"),
  color_palette = c("#3D7271", "#E28D50", "#F5D76E", "#C7E6D5", "#0F6B5A", "#BABACD"),
  weight_var = "weging_GAMO",
  x_var = "Education",
  x_label = "Opleidingsniveau",
  stack_var = "KCrea2RC"
)

result
```


###### {{< iconify ph chat-circle-fill >}} Question 2


```{r kcrea-wave1-edu-item2}
# Je mag bestaande video's en muziek aanpassen en delen, zolang je er geen geld mee verdient
result <- viz_stackedbar(
  data = data_filtered_984a0efe,
  title = "Je mag bestaande video's en muziek aanpassen en delen, zolang je er geen geld mee verdient",
  stacked_type = "percent",
  horizontal = TRUE,
  stack_breaks = c(0, 10, 20, 30),
  stack_bin_labels = c("Correct beantwoord", "Incorrect beantwoord", "Weet/begrijp niet"),
  stack_map_values = list("1" = "Correct beantwoord", "0" = "Incorrect beantwoord"),
  stack_order = c("Correct beantwoord", "Incorrect beantwoord", "Weet/begrijp niet"),
  color_palette = c("#3D7271", "#E28D50", "#F5D76E", "#C7E6D5", "#0F6B5A", "#BABACD"),
  weight_var = "weging_GAMO",
  x_var = "Education",
  x_label = "Opleidingsniveau",
  stack_var = "KCrea3RC"
)

result
```


:::


##### {{< iconify ph globe-hemisphere-east >}} Migration Background


::: {.panel-tabset}

###### {{< iconify ph chat-circle-fill >}} Question 1


```{r kcrea-wave1-mig-item1}
# Sommige mensen worden betaald om producten te gebruiken in de video's die ze maken
result <- viz_stackedbar(
  data = data_filtered_984a0efe,
  title = "Sommige mensen worden betaald om producten te gebruiken in de video's die ze maken",
  stacked_type = "percent",
  horizontal = TRUE,
  stack_breaks = c(0, 10, 20, 30),
  stack_bin_labels = c("Correct beantwoord", "Incorrect beantwoord", "Weet/begrijp niet"),
  stack_map_values = list("1" = "Correct beantwoord", "0" = "Incorrect beantwoord"),
  stack_order = c("Correct beantwoord", "Incorrect beantwoord", "Weet/begrijp niet"),
  color_palette = c("#3D7271", "#E28D50", "#F5D76E", "#C7E6D5", "#0F6B5A", "#BABACD"),
  weight_var = "weging_GAMO",
  x_var = "MigrationBackground",
  x_label = "Migratieachtergrond",
  stack_var = "KCrea2RC"
)

result
```


###### {{< iconify ph chat-circle-fill >}} Question 2


```{r kcrea-wave1-mig-item2}
# Je mag bestaande video's en muziek aanpassen en delen, zolang je er geen geld mee verdient
result <- viz_stackedbar(
  data = data_filtered_984a0efe,
  title = "Je mag bestaande video's en muziek aanpassen en delen, zolang je er geen geld mee verdient",
  stacked_type = "percent",
  horizontal = TRUE,
  stack_breaks = c(0, 10, 20, 30),
  stack_bin_labels = c("Correct beantwoord", "Incorrect beantwoord", "Weet/begrijp niet"),
  stack_map_values = list("1" = "Correct beantwoord", "0" = "Incorrect beantwoord"),
  stack_order = c("Correct beantwoord", "Incorrect beantwoord", "Weet/begrijp niet"),
  color_palette = c("#3D7271", "#E28D50", "#F5D76E", "#C7E6D5", "#0F6B5A", "#BABACD"),
  weight_var = "weging_GAMO",
  x_var = "MigrationBackground",
  x_label = "Migratieachtergrond",
  stack_var = "KCrea3RC"
)

result
```


:::


:::


### {{< iconify ph number-circle-two-fill >}} Wave 2


::: {.panel-tabset}

##### {{< iconify ph users-fill >}} Overall


```{r kcrea-wave2-overall}
# 
result <- viz_stackedbars(
  data = data_filtered_4af682fd,
  title = "",
  x_vars = c("KCrea2RC", "KCrea3RC"),
  x_var_labels = c("Sommige mensen worden betaald om producten te gebruiken in de video's die ze maken", "Je mag bestaande video's en muziek aanpassen en delen, zolang je er geen geld mee verdient"),
  stacked_type = "percent",
  color_palette = c("#3D7271", "#E28D50", "#F5D76E", "#C7E6D5", "#0F6B5A", "#BABACD"),
  horizontal = TRUE,
  x_label = "",
  stack_breaks = c(0, 10, 20, 30),
  stack_bin_labels = c("Correct beantwoord", "Incorrect beantwoord", "Weet/begrijp niet"),
  stack_map_values = list("1" = "Correct beantwoord", "0" = "Incorrect beantwoord"),
  stack_order = c("Correct beantwoord", "Incorrect beantwoord", "Weet/begrijp niet"),
  stack_label = NULL,
  weight_var = "weging_GAMO"
)

result
```


##### {{< iconify mdi:human-male-male-child >}} Age


::: {.panel-tabset}

###### {{< iconify ph chat-circle-fill >}} Question 1


```{r kcrea-wave2-age-item1}
# Sommige mensen worden betaald om producten te gebruiken in de video's die ze maken
result <- viz_stackedbar(
  data = data_filtered_4af682fd,
  title = "Sommige mensen worden betaald om producten te gebruiken in de video's die ze maken",
  stacked_type = "percent",
  horizontal = TRUE,
  stack_breaks = c(0, 10, 20, 30),
  stack_bin_labels = c("Correct beantwoord", "Incorrect beantwoord", "Weet/begrijp niet"),
  stack_map_values = list("1" = "Correct beantwoord", "0" = "Incorrect beantwoord"),
  stack_order = c("Correct beantwoord", "Incorrect beantwoord", "Weet/begrijp niet"),
  color_palette = c("#3D7271", "#E28D50", "#F5D76E", "#C7E6D5", "#0F6B5A", "#BABACD"),
  weight_var = "weging_GAMO",
  x_var = "AgeGroup",
  x_label = "Leeftijd",
  stack_var = "KCrea2RC"
)

result
```


###### {{< iconify ph chat-circle-fill >}} Question 2


```{r kcrea-wave2-age-item2}
# Je mag bestaande video's en muziek aanpassen en delen, zolang je er geen geld mee verdient
result <- viz_stackedbar(
  data = data_filtered_4af682fd,
  title = "Je mag bestaande video's en muziek aanpassen en delen, zolang je er geen geld mee verdient",
  stacked_type = "percent",
  horizontal = TRUE,
  stack_breaks = c(0, 10, 20, 30),
  stack_bin_labels = c("Correct beantwoord", "Incorrect beantwoord", "Weet/begrijp niet"),
  stack_map_values = list("1" = "Correct beantwoord", "0" = "Incorrect beantwoord"),
  stack_order = c("Correct beantwoord", "Incorrect beantwoord", "Weet/begrijp niet"),
  color_palette = c("#3D7271", "#E28D50", "#F5D76E", "#C7E6D5", "#0F6B5A", "#BABACD"),
  weight_var = "weging_GAMO",
  x_var = "AgeGroup",
  x_label = "Leeftijd",
  stack_var = "KCrea3RC"
)

result
```


:::


##### {{< iconify mdi gender-transgender >}} Gender


::: {.panel-tabset}

###### {{< iconify ph chat-circle-fill >}} Question 1


```{r kcrea-wave2-gender-item1}
# Sommige mensen worden betaald om producten te gebruiken in de video's die ze maken
result <- viz_stackedbar(
  data = data_filtered_4af682fd,
  title = "Sommige mensen worden betaald om producten te gebruiken in de video's die ze maken",
  stacked_type = "percent",
  horizontal = TRUE,
  stack_breaks = c(0, 10, 20, 30),
  stack_bin_labels = c("Correct beantwoord", "Incorrect beantwoord", "Weet/begrijp niet"),
  stack_map_values = list("1" = "Correct beantwoord", "0" = "Incorrect beantwoord"),
  stack_order = c("Correct beantwoord", "Incorrect beantwoord", "Weet/begrijp niet"),
  color_palette = c("#3D7271", "#E28D50", "#F5D76E", "#C7E6D5", "#0F6B5A", "#BABACD"),
  weight_var = "weging_GAMO",
  x_var = "geslacht",
  x_label = "Geslacht",
  stack_var = "KCrea2RC"
)

result
```


###### {{< iconify ph chat-circle-fill >}} Question 2


```{r kcrea-wave2-gender-item2}
# Je mag bestaande video's en muziek aanpassen en delen, zolang je er geen geld mee verdient
result <- viz_stackedbar(
  data = data_filtered_4af682fd,
  title = "Je mag bestaande video's en muziek aanpassen en delen, zolang je er geen geld mee verdient",
  stacked_type = "percent",
  horizontal = TRUE,
  stack_breaks = c(0, 10, 20, 30),
  stack_bin_labels = c("Correct beantwoord", "Incorrect beantwoord", "Weet/begrijp niet"),
  stack_map_values = list("1" = "Correct beantwoord", "0" = "Incorrect beantwoord"),
  stack_order = c("Correct beantwoord", "Incorrect beantwoord", "Weet/begrijp niet"),
  color_palette = c("#3D7271", "#E28D50", "#F5D76E", "#C7E6D5", "#0F6B5A", "#BABACD"),
  weight_var = "weging_GAMO",
  x_var = "geslacht",
  x_label = "Geslacht",
  stack_var = "KCrea3RC"
)

result
```


:::


##### {{< iconify ph graduation-cap-fill >}} Education


::: {.panel-tabset}

###### {{< iconify ph chat-circle-fill >}} Question 1


```{r kcrea-wave2-edu-item1}
# Sommige mensen worden betaald om producten te gebruiken in de video's die ze maken
result <- viz_stackedbar(
  data = data_filtered_4af682fd,
  title = "Sommige mensen worden betaald om producten te gebruiken in de video's die ze maken",
  stacked_type = "percent",
  horizontal = TRUE,
  stack_breaks = c(0, 10, 20, 30),
  stack_bin_labels = c("Correct beantwoord", "Incorrect beantwoord", "Weet/begrijp niet"),
  stack_map_values = list("1" = "Correct beantwoord", "0" = "Incorrect beantwoord"),
  stack_order = c("Correct beantwoord", "Incorrect beantwoord", "Weet/begrijp niet"),
  color_palette = c("#3D7271", "#E28D50", "#F5D76E", "#C7E6D5", "#0F6B5A", "#BABACD"),
  weight_var = "weging_GAMO",
  x_var = "Education",
  x_label = "Opleidingsniveau",
  stack_var = "KCrea2RC"
)

result
```


###### {{< iconify ph chat-circle-fill >}} Question 2


```{r kcrea-wave2-edu-item2}
# Je mag bestaande video's en muziek aanpassen en delen, zolang je er geen geld mee verdient
result <- viz_stackedbar(
  data = data_filtered_4af682fd,
  title = "Je mag bestaande video's en muziek aanpassen en delen, zolang je er geen geld mee verdient",
  stacked_type = "percent",
  horizontal = TRUE,
  stack_breaks = c(0, 10, 20, 30),
  stack_bin_labels = c("Correct beantwoord", "Incorrect beantwoord", "Weet/begrijp niet"),
  stack_map_values = list("1" = "Correct beantwoord", "0" = "Incorrect beantwoord"),
  stack_order = c("Correct beantwoord", "Incorrect beantwoord", "Weet/begrijp niet"),
  color_palette = c("#3D7271", "#E28D50", "#F5D76E", "#C7E6D5", "#0F6B5A", "#BABACD"),
  weight_var = "weging_GAMO",
  x_var = "Education",
  x_label = "Opleidingsniveau",
  stack_var = "KCrea3RC"
)

result
```


:::


##### {{< iconify ph globe-hemisphere-east >}} Migration Background


::: {.panel-tabset}

###### {{< iconify ph chat-circle-fill >}} Question 1


```{r kcrea-wave2-mig-item1}
# Sommige mensen worden betaald om producten te gebruiken in de video's die ze maken
result <- viz_stackedbar(
  data = data_filtered_4af682fd,
  title = "Sommige mensen worden betaald om producten te gebruiken in de video's die ze maken",
  stacked_type = "percent",
  horizontal = TRUE,
  stack_breaks = c(0, 10, 20, 30),
  stack_bin_labels = c("Correct beantwoord", "Incorrect beantwoord", "Weet/begrijp niet"),
  stack_map_values = list("1" = "Correct beantwoord", "0" = "Incorrect beantwoord"),
  stack_order = c("Correct beantwoord", "Incorrect beantwoord", "Weet/begrijp niet"),
  color_palette = c("#3D7271", "#E28D50", "#F5D76E", "#C7E6D5", "#0F6B5A", "#BABACD"),
  weight_var = "weging_GAMO",
  x_var = "MigrationBackground",
  x_label = "Migratieachtergrond",
  stack_var = "KCrea2RC"
)

result
```


###### {{< iconify ph chat-circle-fill >}} Question 2


```{r kcrea-wave2-mig-item2}
# Je mag bestaande video's en muziek aanpassen en delen, zolang je er geen geld mee verdient
result <- viz_stackedbar(
  data = data_filtered_4af682fd,
  title = "Je mag bestaande video's en muziek aanpassen en delen, zolang je er geen geld mee verdient",
  stacked_type = "percent",
  horizontal = TRUE,
  stack_breaks = c(0, 10, 20, 30),
  stack_bin_labels = c("Correct beantwoord", "Incorrect beantwoord", "Weet/begrijp niet"),
  stack_map_values = list("1" = "Correct beantwoord", "0" = "Incorrect beantwoord"),
  stack_order = c("Correct beantwoord", "Incorrect beantwoord", "Weet/begrijp niet"),
  color_palette = c("#3D7271", "#E28D50", "#F5D76E", "#C7E6D5", "#0F6B5A", "#BABACD"),
  weight_var = "weging_GAMO",
  x_var = "MigrationBackground",
  x_label = "Migratieachtergrond",
  stack_var = "KCrea3RC"
)

result
```


:::


:::


### {{< iconify ph chart-line-fill >}} Over Time


::: {.panel-tabset}

##### {{< iconify ph users-fill >}} Overall


::: {.panel-tabset}

###### {{< iconify ph chat-circle-fill >}} Question 1


```{r kcrea-overtime-overall-item1}
# Sommige mensen worden betaald om producten te gebruiken in de video's die ze maken
result <- viz_timeline(
  data = data,
  title = "Sommige mensen worden betaald om producten te gebruiken in de video's die ze maken",
  time_var = "wave_time_label",
  chart_type = "line",
  y_filter = 1,
  y_min = 0,
  y_max = 100,
  y_filter_label = "Percentage dat correct heeft geantwoord",
  y_filter_combine = TRUE,
  x_label = "",
  y_label = "Percentage dat correct heeft geantwoord",
  color_palette = c("#3D7271", "#E28D50", "#F5D76E", "#C7E6D5", "#0F6B5A", "#BABACD"),
  weight_var = "weging_GAMO",
  y_var = "KCrea2RC"
)

result
```


###### {{< iconify ph chat-circle-fill >}} Question 2


```{r kcrea-overtime-overall-item2}
# Je mag bestaande video's en muziek aanpassen en delen, zolang je er geen geld mee verdient
result <- viz_timeline(
  data = data,
  title = "Je mag bestaande video's en muziek aanpassen en delen, zolang je er geen geld mee verdient",
  time_var = "wave_time_label",
  chart_type = "line",
  y_filter = 1,
  y_min = 0,
  y_max = 100,
  y_filter_label = "Percentage dat correct heeft geantwoord",
  y_filter_combine = TRUE,
  x_label = "",
  y_label = "Percentage dat correct heeft geantwoord",
  color_palette = c("#3D7271", "#E28D50", "#F5D76E", "#C7E6D5", "#0F6B5A", "#BABACD"),
  weight_var = "weging_GAMO",
  y_var = "KCrea3RC"
)

result
```


:::


##### {{< iconify mdi:human-male-male-child >}} Age


::: {.panel-tabset}

###### {{< iconify ph chat-circle-fill >}} Question 1


```{r kcrea-overtime-age-item1}
# Sommige mensen worden betaald om producten te gebruiken in de video's die ze maken
result <- viz_timeline(
  data = data,
  title = "Sommige mensen worden betaald om producten te gebruiken in de video's die ze maken",
  time_var = "wave_time_label",
  chart_type = "line",
  y_filter = 1,
  y_min = 0,
  y_max = 100,
  x_label = "",
  y_label = "Percentage dat correct heeft geantwoord",
  color_palette = c("#3D7271", "#E28D50", "#F5D76E", "#C7E6D5", "#0F6B5A", "#BABACD"),
  y_filter_label = NULL,
  weight_var = "weging_GAMO",
  y_var = "KCrea2RC",
  group_var = "AgeGroup"
)

result
```


###### {{< iconify ph chat-circle-fill >}} Question 2


```{r kcrea-overtime-age-item2}
# Je mag bestaande video's en muziek aanpassen en delen, zolang je er geen geld mee verdient
result <- viz_timeline(
  data = data,
  title = "Je mag bestaande video's en muziek aanpassen en delen, zolang je er geen geld mee verdient",
  time_var = "wave_time_label",
  chart_type = "line",
  y_filter = 1,
  y_min = 0,
  y_max = 100,
  x_label = "",
  y_label = "Percentage dat correct heeft geantwoord",
  color_palette = c("#3D7271", "#E28D50", "#F5D76E", "#C7E6D5", "#0F6B5A", "#BABACD"),
  y_filter_label = NULL,
  weight_var = "weging_GAMO",
  y_var = "KCrea3RC",
  group_var = "AgeGroup"
)

result
```


:::


##### {{< iconify mdi gender-transgender >}} Gender


::: {.panel-tabset}

###### {{< iconify ph chat-circle-fill >}} Question 1


```{r kcrea-overtime-gender-item1}
# Sommige mensen worden betaald om producten te gebruiken in de video's die ze maken
result <- viz_timeline(
  data = data,
  title = "Sommige mensen worden betaald om producten te gebruiken in de video's die ze maken",
  time_var = "wave_time_label",
  chart_type = "line",
  y_filter = 1,
  y_min = 0,
  y_max = 100,
  x_label = "",
  y_label = "Percentage dat correct heeft geantwoord",
  color_palette = c("#3D7271", "#E28D50", "#F5D76E", "#C7E6D5", "#0F6B5A", "#BABACD"),
  y_filter_label = NULL,
  weight_var = "weging_GAMO",
  y_var = "KCrea2RC",
  group_var = "geslacht"
)

result
```


###### {{< iconify ph chat-circle-fill >}} Question 2


```{r kcrea-overtime-gender-item2}
# Je mag bestaande video's en muziek aanpassen en delen, zolang je er geen geld mee verdient
result <- viz_timeline(
  data = data,
  title = "Je mag bestaande video's en muziek aanpassen en delen, zolang je er geen geld mee verdient",
  time_var = "wave_time_label",
  chart_type = "line",
  y_filter = 1,
  y_min = 0,
  y_max = 100,
  x_label = "",
  y_label = "Percentage dat correct heeft geantwoord",
  color_palette = c("#3D7271", "#E28D50", "#F5D76E", "#C7E6D5", "#0F6B5A", "#BABACD"),
  y_filter_label = NULL,
  weight_var = "weging_GAMO",
  y_var = "KCrea3RC",
  group_var = "geslacht"
)

result
```


:::


##### {{< iconify ph graduation-cap-fill >}} Education


::: {.panel-tabset}

###### {{< iconify ph chat-circle-fill >}} Question 1


```{r kcrea-overtime-edu-item1}
# Sommige mensen worden betaald om producten te gebruiken in de video's die ze maken
result <- viz_timeline(
  data = data,
  title = "Sommige mensen worden betaald om producten te gebruiken in de video's die ze maken",
  time_var = "wave_time_label",
  chart_type = "line",
  y_filter = 1,
  y_min = 0,
  y_max = 100,
  x_label = "",
  y_label = "Percentage dat correct heeft geantwoord",
  color_palette = c("#3D7271", "#E28D50", "#F5D76E", "#C7E6D5", "#0F6B5A", "#BABACD"),
  y_filter_label = NULL,
  weight_var = "weging_GAMO",
  y_var = "KCrea2RC",
  group_var = "Education"
)

result
```


###### {{< iconify ph chat-circle-fill >}} Question 2


```{r kcrea-overtime-edu-item2}
# Je mag bestaande video's en muziek aanpassen en delen, zolang je er geen geld mee verdient
result <- viz_timeline(
  data = data,
  title = "Je mag bestaande video's en muziek aanpassen en delen, zolang je er geen geld mee verdient",
  time_var = "wave_time_label",
  chart_type = "line",
  y_filter = 1,
  y_min = 0,
  y_max = 100,
  x_label = "",
  y_label = "Percentage dat correct heeft geantwoord",
  color_palette = c("#3D7271", "#E28D50", "#F5D76E", "#C7E6D5", "#0F6B5A", "#BABACD"),
  y_filter_label = NULL,
  weight_var = "weging_GAMO",
  y_var = "KCrea3RC",
  group_var = "Education"
)

result
```


:::


##### {{< iconify ph globe-hemisphere-east >}} Migration Background


::: {.panel-tabset}

###### {{< iconify ph chat-circle-fill >}} Question 1


```{r kcrea-overtime-mig-item1}
# Sommige mensen worden betaald om producten te gebruiken in de video's die ze maken
result <- viz_timeline(
  data = data,
  title = "Sommige mensen worden betaald om producten te gebruiken in de video's die ze maken",
  time_var = "wave_time_label",
  chart_type = "line",
  y_filter = 1,
  y_min = 0,
  y_max = 100,
  x_label = "",
  y_label = "Percentage dat correct heeft geantwoord",
  color_palette = c("#3D7271", "#E28D50", "#F5D76E", "#C7E6D5", "#0F6B5A", "#BABACD"),
  y_filter_label = NULL,
  weight_var = "weging_GAMO",
  y_var = "KCrea2RC",
  group_var = "MigrationBackground"
)

result
```


###### {{< iconify ph chat-circle-fill >}} Question 2


```{r kcrea-overtime-mig-item2}
# Je mag bestaande video's en muziek aanpassen en delen, zolang je er geen geld mee verdient
result <- viz_timeline(
  data = data,
  title = "Je mag bestaande video's en muziek aanpassen en delen, zolang je er geen geld mee verdient",
  time_var = "wave_time_label",
  chart_type = "line",
  y_filter = 1,
  y_min = 0,
  y_max = 100,
  x_label = "",
  y_label = "Percentage dat correct heeft geantwoord",
  color_palette = c("#3D7271", "#E28D50", "#F5D76E", "#C7E6D5", "#0F6B5A", "#BABACD"),
  y_filter_label = NULL,
  weight_var = "weging_GAMO",
  y_var = "KCrea3RC",
  group_var = "MigrationBackground"
)

result
```


:::


:::


:::

## {{< iconify ph shield-check-fill >}} Safety


**Veiligheid & Controle van Informatie en Apparaten competentie** omvat het beschermen van apparaten en persoonlijke informatie: beveiligingsmaatregelen gebruiken, privacy-instellingen beheren, phishing herkennen, en controleren welke informatie online gedeeld wordt.

[{{< iconify ph cards >}} Bekijk alle Veiligheid resultaten](safety.html)


::: {.panel-tabset}

### {{< iconify ph number-circle-one-fill >}} Wave 1


::: {.panel-tabset}

##### {{< iconify ph users-fill >}} Overall


```{r ksafety-wave1-overall}
# 
result <- viz_stackedbars(
  data = data_filtered_984a0efe,
  title = "",
  x_vars = c("KSafDev2RC", "KPriv1RC", "KPriv2RC"),
  x_var_labels = c("Om je apparaten veiliger te houden, moet je updates altijd meteen installeren", "Je kunt het beste voor elk account hetzelfde wachtwoord gebruiken", "Wat jij online doet gebruiken bedrijven om hun producten en diensten te adverteren"),
  stacked_type = "percent",
  color_palette = c("#3D7271", "#E28D50", "#F5D76E", "#C7E6D5", "#0F6B5A", "#BABACD"),
  horizontal = TRUE,
  x_label = "",
  stack_breaks = c(0, 10, 20, 30),
  stack_bin_labels = c("Correct beantwoord", "Incorrect beantwoord", "Weet/begrijp niet"),
  stack_map_values = list("1" = "Correct beantwoord", "0" = "Incorrect beantwoord"),
  stack_order = c("Correct beantwoord", "Incorrect beantwoord", "Weet/begrijp niet"),
  stack_label = NULL,
  weight_var = "weging_GAMO"
)

result
```


##### {{< iconify mdi:human-male-male-child >}} Age


::: {.panel-tabset}

###### {{< iconify ph chat-circle-fill >}} Question 1


```{r ksafety-wave1-age-item1}
# Om je apparaten veiliger te houden, moet je updates altijd meteen installeren
result <- viz_stackedbar(
  data = data_filtered_984a0efe,
  title = "Om je apparaten veiliger te houden, moet je updates altijd meteen installeren",
  stacked_type = "percent",
  horizontal = TRUE,
  stack_breaks = c(0, 10, 20, 30),
  stack_bin_labels = c("Correct beantwoord", "Incorrect beantwoord", "Weet/begrijp niet"),
  stack_map_values = list("1" = "Correct beantwoord", "0" = "Incorrect beantwoord"),
  stack_order = c("Correct beantwoord", "Incorrect beantwoord", "Weet/begrijp niet"),
  color_palette = c("#3D7271", "#E28D50", "#F5D76E", "#C7E6D5", "#0F6B5A", "#BABACD"),
  weight_var = "weging_GAMO",
  x_var = "AgeGroup",
  x_label = "Leeftijd",
  stack_var = "KSafDev2RC"
)

result
```


###### {{< iconify ph chat-circle-fill >}} Question 2


```{r ksafety-wave1-age-item2}
# Je kunt het beste voor elk account hetzelfde wachtwoord gebruiken
result <- viz_stackedbar(
  data = data_filtered_984a0efe,
  title = "Je kunt het beste voor elk account hetzelfde wachtwoord gebruiken",
  stacked_type = "percent",
  horizontal = TRUE,
  stack_breaks = c(0, 10, 20, 30),
  stack_bin_labels = c("Correct beantwoord", "Incorrect beantwoord", "Weet/begrijp niet"),
  stack_map_values = list("1" = "Correct beantwoord", "0" = "Incorrect beantwoord"),
  stack_order = c("Correct beantwoord", "Incorrect beantwoord", "Weet/begrijp niet"),
  color_palette = c("#3D7271", "#E28D50", "#F5D76E", "#C7E6D5", "#0F6B5A", "#BABACD"),
  weight_var = "weging_GAMO",
  x_var = "AgeGroup",
  x_label = "Leeftijd",
  stack_var = "KPriv1RC"
)

result
```


###### {{< iconify ph chat-circle-fill >}} Question 3


```{r ksafety-wave1-age-item3}
# Wat jij online doet gebruiken bedrijven om hun producten en diensten te adverteren
result <- viz_stackedbar(
  data = data_filtered_984a0efe,
  title = "Wat jij online doet gebruiken bedrijven om hun producten en diensten te adverteren",
  stacked_type = "percent",
  horizontal = TRUE,
  stack_breaks = c(0, 10, 20, 30),
  stack_bin_labels = c("Correct beantwoord", "Incorrect beantwoord", "Weet/begrijp niet"),
  stack_map_values = list("1" = "Correct beantwoord", "0" = "Incorrect beantwoord"),
  stack_order = c("Correct beantwoord", "Incorrect beantwoord", "Weet/begrijp niet"),
  color_palette = c("#3D7271", "#E28D50", "#F5D76E", "#C7E6D5", "#0F6B5A", "#BABACD"),
  weight_var = "weging_GAMO",
  x_var = "AgeGroup",
  x_label = "Leeftijd",
  stack_var = "KPriv2RC"
)

result
```


:::


##### {{< iconify mdi gender-transgender >}} Gender


::: {.panel-tabset}

###### {{< iconify ph chat-circle-fill >}} Question 1


```{r ksafety-wave1-gender-item1}
# Om je apparaten veiliger te houden, moet je updates altijd meteen installeren
result <- viz_stackedbar(
  data = data_filtered_984a0efe,
  title = "Om je apparaten veiliger te houden, moet je updates altijd meteen installeren",
  stacked_type = "percent",
  horizontal = TRUE,
  stack_breaks = c(0, 10, 20, 30),
  stack_bin_labels = c("Correct beantwoord", "Incorrect beantwoord", "Weet/begrijp niet"),
  stack_map_values = list("1" = "Correct beantwoord", "0" = "Incorrect beantwoord"),
  stack_order = c("Correct beantwoord", "Incorrect beantwoord", "Weet/begrijp niet"),
  color_palette = c("#3D7271", "#E28D50", "#F5D76E", "#C7E6D5", "#0F6B5A", "#BABACD"),
  weight_var = "weging_GAMO",
  x_var = "geslacht",
  x_label = "Geslacht",
  stack_var = "KSafDev2RC"
)

result
```


###### {{< iconify ph chat-circle-fill >}} Question 2


```{r ksafety-wave1-gender-item2}
# Je kunt het beste voor elk account hetzelfde wachtwoord gebruiken
result <- viz_stackedbar(
  data = data_filtered_984a0efe,
  title = "Je kunt het beste voor elk account hetzelfde wachtwoord gebruiken",
  stacked_type = "percent",
  horizontal = TRUE,
  stack_breaks = c(0, 10, 20, 30),
  stack_bin_labels = c("Correct beantwoord", "Incorrect beantwoord", "Weet/begrijp niet"),
  stack_map_values = list("1" = "Correct beantwoord", "0" = "Incorrect beantwoord"),
  stack_order = c("Correct beantwoord", "Incorrect beantwoord", "Weet/begrijp niet"),
  color_palette = c("#3D7271", "#E28D50", "#F5D76E", "#C7E6D5", "#0F6B5A", "#BABACD"),
  weight_var = "weging_GAMO",
  x_var = "geslacht",
  x_label = "Geslacht",
  stack_var = "KPriv1RC"
)

result
```


###### {{< iconify ph chat-circle-fill >}} Question 3


```{r ksafety-wave1-gender-item3}
# Wat jij online doet gebruiken bedrijven om hun producten en diensten te adverteren
result <- viz_stackedbar(
  data = data_filtered_984a0efe,
  title = "Wat jij online doet gebruiken bedrijven om hun producten en diensten te adverteren",
  stacked_type = "percent",
  horizontal = TRUE,
  stack_breaks = c(0, 10, 20, 30),
  stack_bin_labels = c("Correct beantwoord", "Incorrect beantwoord", "Weet/begrijp niet"),
  stack_map_values = list("1" = "Correct beantwoord", "0" = "Incorrect beantwoord"),
  stack_order = c("Correct beantwoord", "Incorrect beantwoord", "Weet/begrijp niet"),
  color_palette = c("#3D7271", "#E28D50", "#F5D76E", "#C7E6D5", "#0F6B5A", "#BABACD"),
  weight_var = "weging_GAMO",
  x_var = "geslacht",
  x_label = "Geslacht",
  stack_var = "KPriv2RC"
)

result
```


:::


##### {{< iconify ph graduation-cap-fill >}} Education


::: {.panel-tabset}

###### {{< iconify ph chat-circle-fill >}} Question 1


```{r ksafety-wave1-edu-item1}
# Om je apparaten veiliger te houden, moet je updates altijd meteen installeren
result <- viz_stackedbar(
  data = data_filtered_984a0efe,
  title = "Om je apparaten veiliger te houden, moet je updates altijd meteen installeren",
  stacked_type = "percent",
  horizontal = TRUE,
  stack_breaks = c(0, 10, 20, 30),
  stack_bin_labels = c("Correct beantwoord", "Incorrect beantwoord", "Weet/begrijp niet"),
  stack_map_values = list("1" = "Correct beantwoord", "0" = "Incorrect beantwoord"),
  stack_order = c("Correct beantwoord", "Incorrect beantwoord", "Weet/begrijp niet"),
  color_palette = c("#3D7271", "#E28D50", "#F5D76E", "#C7E6D5", "#0F6B5A", "#BABACD"),
  weight_var = "weging_GAMO",
  x_var = "Education",
  x_label = "Opleidingsniveau",
  stack_var = "KSafDev2RC"
)

result
```


###### {{< iconify ph chat-circle-fill >}} Question 2


```{r ksafety-wave1-edu-item2}
# Je kunt het beste voor elk account hetzelfde wachtwoord gebruiken
result <- viz_stackedbar(
  data = data_filtered_984a0efe,
  title = "Je kunt het beste voor elk account hetzelfde wachtwoord gebruiken",
  stacked_type = "percent",
  horizontal = TRUE,
  stack_breaks = c(0, 10, 20, 30),
  stack_bin_labels = c("Correct beantwoord", "Incorrect beantwoord", "Weet/begrijp niet"),
  stack_map_values = list("1" = "Correct beantwoord", "0" = "Incorrect beantwoord"),
  stack_order = c("Correct beantwoord", "Incorrect beantwoord", "Weet/begrijp niet"),
  color_palette = c("#3D7271", "#E28D50", "#F5D76E", "#C7E6D5", "#0F6B5A", "#BABACD"),
  weight_var = "weging_GAMO",
  x_var = "Education",
  x_label = "Opleidingsniveau",
  stack_var = "KPriv1RC"
)

result
```


###### {{< iconify ph chat-circle-fill >}} Question 3


```{r ksafety-wave1-edu-item3}
# Wat jij online doet gebruiken bedrijven om hun producten en diensten te adverteren
result <- viz_stackedbar(
  data = data_filtered_984a0efe,
  title = "Wat jij online doet gebruiken bedrijven om hun producten en diensten te adverteren",
  stacked_type = "percent",
  horizontal = TRUE,
  stack_breaks = c(0, 10, 20, 30),
  stack_bin_labels = c("Correct beantwoord", "Incorrect beantwoord", "Weet/begrijp niet"),
  stack_map_values = list("1" = "Correct beantwoord", "0" = "Incorrect beantwoord"),
  stack_order = c("Correct beantwoord", "Incorrect beantwoord", "Weet/begrijp niet"),
  color_palette = c("#3D7271", "#E28D50", "#F5D76E", "#C7E6D5", "#0F6B5A", "#BABACD"),
  weight_var = "weging_GAMO",
  x_var = "Education",
  x_label = "Opleidingsniveau",
  stack_var = "KPriv2RC"
)

result
```


:::


##### {{< iconify ph globe-hemisphere-east >}} Migration Background


::: {.panel-tabset}

###### {{< iconify ph chat-circle-fill >}} Question 1


```{r ksafety-wave1-mig-item1}
# Om je apparaten veiliger te houden, moet je updates altijd meteen installeren
result <- viz_stackedbar(
  data = data_filtered_984a0efe,
  title = "Om je apparaten veiliger te houden, moet je updates altijd meteen installeren",
  stacked_type = "percent",
  horizontal = TRUE,
  stack_breaks = c(0, 10, 20, 30),
  stack_bin_labels = c("Correct beantwoord", "Incorrect beantwoord", "Weet/begrijp niet"),
  stack_map_values = list("1" = "Correct beantwoord", "0" = "Incorrect beantwoord"),
  stack_order = c("Correct beantwoord", "Incorrect beantwoord", "Weet/begrijp niet"),
  color_palette = c("#3D7271", "#E28D50", "#F5D76E", "#C7E6D5", "#0F6B5A", "#BABACD"),
  weight_var = "weging_GAMO",
  x_var = "MigrationBackground",
  x_label = "Migratieachtergrond",
  stack_var = "KSafDev2RC"
)

result
```


###### {{< iconify ph chat-circle-fill >}} Question 2


```{r ksafety-wave1-mig-item2}
# Je kunt het beste voor elk account hetzelfde wachtwoord gebruiken
result <- viz_stackedbar(
  data = data_filtered_984a0efe,
  title = "Je kunt het beste voor elk account hetzelfde wachtwoord gebruiken",
  stacked_type = "percent",
  horizontal = TRUE,
  stack_breaks = c(0, 10, 20, 30),
  stack_bin_labels = c("Correct beantwoord", "Incorrect beantwoord", "Weet/begrijp niet"),
  stack_map_values = list("1" = "Correct beantwoord", "0" = "Incorrect beantwoord"),
  stack_order = c("Correct beantwoord", "Incorrect beantwoord", "Weet/begrijp niet"),
  color_palette = c("#3D7271", "#E28D50", "#F5D76E", "#C7E6D5", "#0F6B5A", "#BABACD"),
  weight_var = "weging_GAMO",
  x_var = "MigrationBackground",
  x_label = "Migratieachtergrond",
  stack_var = "KPriv1RC"
)

result
```


###### {{< iconify ph chat-circle-fill >}} Question 3


```{r ksafety-wave1-mig-item3}
# Wat jij online doet gebruiken bedrijven om hun producten en diensten te adverteren
result <- viz_stackedbar(
  data = data_filtered_984a0efe,
  title = "Wat jij online doet gebruiken bedrijven om hun producten en diensten te adverteren",
  stacked_type = "percent",
  horizontal = TRUE,
  stack_breaks = c(0, 10, 20, 30),
  stack_bin_labels = c("Correct beantwoord", "Incorrect beantwoord", "Weet/begrijp niet"),
  stack_map_values = list("1" = "Correct beantwoord", "0" = "Incorrect beantwoord"),
  stack_order = c("Correct beantwoord", "Incorrect beantwoord", "Weet/begrijp niet"),
  color_palette = c("#3D7271", "#E28D50", "#F5D76E", "#C7E6D5", "#0F6B5A", "#BABACD"),
  weight_var = "weging_GAMO",
  x_var = "MigrationBackground",
  x_label = "Migratieachtergrond",
  stack_var = "KPriv2RC"
)

result
```


:::


:::


### {{< iconify ph number-circle-two-fill >}} Wave 2


::: {.panel-tabset}

##### {{< iconify ph users-fill >}} Overall


```{r ksafety-wave2-overall}
# 
result <- viz_stackedbars(
  data = data_filtered_4af682fd,
  title = "",
  x_vars = c("KSafDev2RC", "KPriv1RC", "KPriv2RC"),
  x_var_labels = c("Om je apparaten veiliger te houden, moet je updates altijd meteen installeren", "Je kunt het beste voor elk account hetzelfde wachtwoord gebruiken", "Wat jij online doet gebruiken bedrijven om hun producten en diensten te adverteren"),
  stacked_type = "percent",
  color_palette = c("#3D7271", "#E28D50", "#F5D76E", "#C7E6D5", "#0F6B5A", "#BABACD"),
  horizontal = TRUE,
  x_label = "",
  stack_breaks = c(0, 10, 20, 30),
  stack_bin_labels = c("Correct beantwoord", "Incorrect beantwoord", "Weet/begrijp niet"),
  stack_map_values = list("1" = "Correct beantwoord", "0" = "Incorrect beantwoord"),
  stack_order = c("Correct beantwoord", "Incorrect beantwoord", "Weet/begrijp niet"),
  stack_label = NULL,
  weight_var = "weging_GAMO"
)

result
```


##### {{< iconify mdi:human-male-male-child >}} Age


::: {.panel-tabset}

###### {{< iconify ph chat-circle-fill >}} Question 1


```{r ksafety-wave2-age-item1}
# Om je apparaten veiliger te houden, moet je updates altijd meteen installeren
result <- viz_stackedbar(
  data = data_filtered_4af682fd,
  title = "Om je apparaten veiliger te houden, moet je updates altijd meteen installeren",
  stacked_type = "percent",
  horizontal = TRUE,
  stack_breaks = c(0, 10, 20, 30),
  stack_bin_labels = c("Correct beantwoord", "Incorrect beantwoord", "Weet/begrijp niet"),
  stack_map_values = list("1" = "Correct beantwoord", "0" = "Incorrect beantwoord"),
  stack_order = c("Correct beantwoord", "Incorrect beantwoord", "Weet/begrijp niet"),
  color_palette = c("#3D7271", "#E28D50", "#F5D76E", "#C7E6D5", "#0F6B5A", "#BABACD"),
  weight_var = "weging_GAMO",
  x_var = "AgeGroup",
  x_label = "Leeftijd",
  stack_var = "KSafDev2RC"
)

result
```


###### {{< iconify ph chat-circle-fill >}} Question 2


```{r ksafety-wave2-age-item2}
# Je kunt het beste voor elk account hetzelfde wachtwoord gebruiken
result <- viz_stackedbar(
  data = data_filtered_4af682fd,
  title = "Je kunt het beste voor elk account hetzelfde wachtwoord gebruiken",
  stacked_type = "percent",
  horizontal = TRUE,
  stack_breaks = c(0, 10, 20, 30),
  stack_bin_labels = c("Correct beantwoord", "Incorrect beantwoord", "Weet/begrijp niet"),
  stack_map_values = list("1" = "Correct beantwoord", "0" = "Incorrect beantwoord"),
  stack_order = c("Correct beantwoord", "Incorrect beantwoord", "Weet/begrijp niet"),
  color_palette = c("#3D7271", "#E28D50", "#F5D76E", "#C7E6D5", "#0F6B5A", "#BABACD"),
  weight_var = "weging_GAMO",
  x_var = "AgeGroup",
  x_label = "Leeftijd",
  stack_var = "KPriv1RC"
)

result
```


###### {{< iconify ph chat-circle-fill >}} Question 3


```{r ksafety-wave2-age-item3}
# Wat jij online doet gebruiken bedrijven om hun producten en diensten te adverteren
result <- viz_stackedbar(
  data = data_filtered_4af682fd,
  title = "Wat jij online doet gebruiken bedrijven om hun producten en diensten te adverteren",
  stacked_type = "percent",
  horizontal = TRUE,
  stack_breaks = c(0, 10, 20, 30),
  stack_bin_labels = c("Correct beantwoord", "Incorrect beantwoord", "Weet/begrijp niet"),
  stack_map_values = list("1" = "Correct beantwoord", "0" = "Incorrect beantwoord"),
  stack_order = c("Correct beantwoord", "Incorrect beantwoord", "Weet/begrijp niet"),
  color_palette = c("#3D7271", "#E28D50", "#F5D76E", "#C7E6D5", "#0F6B5A", "#BABACD"),
  weight_var = "weging_GAMO",
  x_var = "AgeGroup",
  x_label = "Leeftijd",
  stack_var = "KPriv2RC"
)

result
```


:::


##### {{< iconify mdi gender-transgender >}} Gender


::: {.panel-tabset}

###### {{< iconify ph chat-circle-fill >}} Question 1


```{r ksafety-wave2-gender-item1}
# Om je apparaten veiliger te houden, moet je updates altijd meteen installeren
result <- viz_stackedbar(
  data = data_filtered_4af682fd,
  title = "Om je apparaten veiliger te houden, moet je updates altijd meteen installeren",
  stacked_type = "percent",
  horizontal = TRUE,
  stack_breaks = c(0, 10, 20, 30),
  stack_bin_labels = c("Correct beantwoord", "Incorrect beantwoord", "Weet/begrijp niet"),
  stack_map_values = list("1" = "Correct beantwoord", "0" = "Incorrect beantwoord"),
  stack_order = c("Correct beantwoord", "Incorrect beantwoord", "Weet/begrijp niet"),
  color_palette = c("#3D7271", "#E28D50", "#F5D76E", "#C7E6D5", "#0F6B5A", "#BABACD"),
  weight_var = "weging_GAMO",
  x_var = "geslacht",
  x_label = "Geslacht",
  stack_var = "KSafDev2RC"
)

result
```


###### {{< iconify ph chat-circle-fill >}} Question 2


```{r ksafety-wave2-gender-item2}
# Je kunt het beste voor elk account hetzelfde wachtwoord gebruiken
result <- viz_stackedbar(
  data = data_filtered_4af682fd,
  title = "Je kunt het beste voor elk account hetzelfde wachtwoord gebruiken",
  stacked_type = "percent",
  horizontal = TRUE,
  stack_breaks = c(0, 10, 20, 30),
  stack_bin_labels = c("Correct beantwoord", "Incorrect beantwoord", "Weet/begrijp niet"),
  stack_map_values = list("1" = "Correct beantwoord", "0" = "Incorrect beantwoord"),
  stack_order = c("Correct beantwoord", "Incorrect beantwoord", "Weet/begrijp niet"),
  color_palette = c("#3D7271", "#E28D50", "#F5D76E", "#C7E6D5", "#0F6B5A", "#BABACD"),
  weight_var = "weging_GAMO",
  x_var = "geslacht",
  x_label = "Geslacht",
  stack_var = "KPriv1RC"
)

result
```


###### {{< iconify ph chat-circle-fill >}} Question 3


```{r ksafety-wave2-gender-item3}
# Wat jij online doet gebruiken bedrijven om hun producten en diensten te adverteren
result <- viz_stackedbar(
  data = data_filtered_4af682fd,
  title = "Wat jij online doet gebruiken bedrijven om hun producten en diensten te adverteren",
  stacked_type = "percent",
  horizontal = TRUE,
  stack_breaks = c(0, 10, 20, 30),
  stack_bin_labels = c("Correct beantwoord", "Incorrect beantwoord", "Weet/begrijp niet"),
  stack_map_values = list("1" = "Correct beantwoord", "0" = "Incorrect beantwoord"),
  stack_order = c("Correct beantwoord", "Incorrect beantwoord", "Weet/begrijp niet"),
  color_palette = c("#3D7271", "#E28D50", "#F5D76E", "#C7E6D5", "#0F6B5A", "#BABACD"),
  weight_var = "weging_GAMO",
  x_var = "geslacht",
  x_label = "Geslacht",
  stack_var = "KPriv2RC"
)

result
```


:::


##### {{< iconify ph graduation-cap-fill >}} Education


::: {.panel-tabset}

###### {{< iconify ph chat-circle-fill >}} Question 1


```{r ksafety-wave2-edu-item1}
# Om je apparaten veiliger te houden, moet je updates altijd meteen installeren
result <- viz_stackedbar(
  data = data_filtered_4af682fd,
  title = "Om je apparaten veiliger te houden, moet je updates altijd meteen installeren",
  stacked_type = "percent",
  horizontal = TRUE,
  stack_breaks = c(0, 10, 20, 30),
  stack_bin_labels = c("Correct beantwoord", "Incorrect beantwoord", "Weet/begrijp niet"),
  stack_map_values = list("1" = "Correct beantwoord", "0" = "Incorrect beantwoord"),
  stack_order = c("Correct beantwoord", "Incorrect beantwoord", "Weet/begrijp niet"),
  color_palette = c("#3D7271", "#E28D50", "#F5D76E", "#C7E6D5", "#0F6B5A", "#BABACD"),
  weight_var = "weging_GAMO",
  x_var = "Education",
  x_label = "Opleidingsniveau",
  stack_var = "KSafDev2RC"
)

result
```


###### {{< iconify ph chat-circle-fill >}} Question 2


```{r ksafety-wave2-edu-item2}
# Je kunt het beste voor elk account hetzelfde wachtwoord gebruiken
result <- viz_stackedbar(
  data = data_filtered_4af682fd,
  title = "Je kunt het beste voor elk account hetzelfde wachtwoord gebruiken",
  stacked_type = "percent",
  horizontal = TRUE,
  stack_breaks = c(0, 10, 20, 30),
  stack_bin_labels = c("Correct beantwoord", "Incorrect beantwoord", "Weet/begrijp niet"),
  stack_map_values = list("1" = "Correct beantwoord", "0" = "Incorrect beantwoord"),
  stack_order = c("Correct beantwoord", "Incorrect beantwoord", "Weet/begrijp niet"),
  color_palette = c("#3D7271", "#E28D50", "#F5D76E", "#C7E6D5", "#0F6B5A", "#BABACD"),
  weight_var = "weging_GAMO",
  x_var = "Education",
  x_label = "Opleidingsniveau",
  stack_var = "KPriv1RC"
)

result
```


###### {{< iconify ph chat-circle-fill >}} Question 3


```{r ksafety-wave2-edu-item3}
# Wat jij online doet gebruiken bedrijven om hun producten en diensten te adverteren
result <- viz_stackedbar(
  data = data_filtered_4af682fd,
  title = "Wat jij online doet gebruiken bedrijven om hun producten en diensten te adverteren",
  stacked_type = "percent",
  horizontal = TRUE,
  stack_breaks = c(0, 10, 20, 30),
  stack_bin_labels = c("Correct beantwoord", "Incorrect beantwoord", "Weet/begrijp niet"),
  stack_map_values = list("1" = "Correct beantwoord", "0" = "Incorrect beantwoord"),
  stack_order = c("Correct beantwoord", "Incorrect beantwoord", "Weet/begrijp niet"),
  color_palette = c("#3D7271", "#E28D50", "#F5D76E", "#C7E6D5", "#0F6B5A", "#BABACD"),
  weight_var = "weging_GAMO",
  x_var = "Education",
  x_label = "Opleidingsniveau",
  stack_var = "KPriv2RC"
)

result
```


:::


##### {{< iconify ph globe-hemisphere-east >}} Migration Background


::: {.panel-tabset}

###### {{< iconify ph chat-circle-fill >}} Question 1


```{r ksafety-wave2-mig-item1}
# Om je apparaten veiliger te houden, moet je updates altijd meteen installeren
result <- viz_stackedbar(
  data = data_filtered_4af682fd,
  title = "Om je apparaten veiliger te houden, moet je updates altijd meteen installeren",
  stacked_type = "percent",
  horizontal = TRUE,
  stack_breaks = c(0, 10, 20, 30),
  stack_bin_labels = c("Correct beantwoord", "Incorrect beantwoord", "Weet/begrijp niet"),
  stack_map_values = list("1" = "Correct beantwoord", "0" = "Incorrect beantwoord"),
  stack_order = c("Correct beantwoord", "Incorrect beantwoord", "Weet/begrijp niet"),
  color_palette = c("#3D7271", "#E28D50", "#F5D76E", "#C7E6D5", "#0F6B5A", "#BABACD"),
  weight_var = "weging_GAMO",
  x_var = "MigrationBackground",
  x_label = "Migratieachtergrond",
  stack_var = "KSafDev2RC"
)

result
```


###### {{< iconify ph chat-circle-fill >}} Question 2


```{r ksafety-wave2-mig-item2}
# Je kunt het beste voor elk account hetzelfde wachtwoord gebruiken
result <- viz_stackedbar(
  data = data_filtered_4af682fd,
  title = "Je kunt het beste voor elk account hetzelfde wachtwoord gebruiken",
  stacked_type = "percent",
  horizontal = TRUE,
  stack_breaks = c(0, 10, 20, 30),
  stack_bin_labels = c("Correct beantwoord", "Incorrect beantwoord", "Weet/begrijp niet"),
  stack_map_values = list("1" = "Correct beantwoord", "0" = "Incorrect beantwoord"),
  stack_order = c("Correct beantwoord", "Incorrect beantwoord", "Weet/begrijp niet"),
  color_palette = c("#3D7271", "#E28D50", "#F5D76E", "#C7E6D5", "#0F6B5A", "#BABACD"),
  weight_var = "weging_GAMO",
  x_var = "MigrationBackground",
  x_label = "Migratieachtergrond",
  stack_var = "KPriv1RC"
)

result
```


###### {{< iconify ph chat-circle-fill >}} Question 3


```{r ksafety-wave2-mig-item3}
# Wat jij online doet gebruiken bedrijven om hun producten en diensten te adverteren
result <- viz_stackedbar(
  data = data_filtered_4af682fd,
  title = "Wat jij online doet gebruiken bedrijven om hun producten en diensten te adverteren",
  stacked_type = "percent",
  horizontal = TRUE,
  stack_breaks = c(0, 10, 20, 30),
  stack_bin_labels = c("Correct beantwoord", "Incorrect beantwoord", "Weet/begrijp niet"),
  stack_map_values = list("1" = "Correct beantwoord", "0" = "Incorrect beantwoord"),
  stack_order = c("Correct beantwoord", "Incorrect beantwoord", "Weet/begrijp niet"),
  color_palette = c("#3D7271", "#E28D50", "#F5D76E", "#C7E6D5", "#0F6B5A", "#BABACD"),
  weight_var = "weging_GAMO",
  x_var = "MigrationBackground",
  x_label = "Migratieachtergrond",
  stack_var = "KPriv2RC"
)

result
```


:::


:::


### {{< iconify ph chart-line-fill >}} Over Time


::: {.panel-tabset}

##### {{< iconify ph users-fill >}} Overall


::: {.panel-tabset}

###### {{< iconify ph chat-circle-fill >}} Question 1


```{r ksafety-overtime-overall-item1}
# Om je apparaten veiliger te houden, moet je updates altijd meteen installeren
result <- viz_timeline(
  data = data,
  title = "Om je apparaten veiliger te houden, moet je updates altijd meteen installeren",
  time_var = "wave_time_label",
  chart_type = "line",
  y_filter = 1,
  y_min = 0,
  y_max = 100,
  y_filter_label = "Percentage dat correct heeft geantwoord",
  y_filter_combine = TRUE,
  x_label = "",
  y_label = "Percentage dat correct heeft geantwoord",
  color_palette = c("#3D7271", "#E28D50", "#F5D76E", "#C7E6D5", "#0F6B5A", "#BABACD"),
  weight_var = "weging_GAMO",
  y_var = "KSafDev2RC"
)

result
```


###### {{< iconify ph chat-circle-fill >}} Question 2


```{r ksafety-overtime-overall-item2}
# Je kunt het beste voor elk account hetzelfde wachtwoord gebruiken
result <- viz_timeline(
  data = data,
  title = "Je kunt het beste voor elk account hetzelfde wachtwoord gebruiken",
  time_var = "wave_time_label",
  chart_type = "line",
  y_filter = 1,
  y_min = 0,
  y_max = 100,
  y_filter_label = "Percentage dat correct heeft geantwoord",
  y_filter_combine = TRUE,
  x_label = "",
  y_label = "Percentage dat correct heeft geantwoord",
  color_palette = c("#3D7271", "#E28D50", "#F5D76E", "#C7E6D5", "#0F6B5A", "#BABACD"),
  weight_var = "weging_GAMO",
  y_var = "KPriv1RC"
)

result
```


###### {{< iconify ph chat-circle-fill >}} Question 3


```{r ksafety-overtime-overall-item3}
# Wat jij online doet gebruiken bedrijven om hun producten en diensten te adverteren
result <- viz_timeline(
  data = data,
  title = "Wat jij online doet gebruiken bedrijven om hun producten en diensten te adverteren",
  time_var = "wave_time_label",
  chart_type = "line",
  y_filter = 1,
  y_min = 0,
  y_max = 100,
  y_filter_label = "Percentage dat correct heeft geantwoord",
  y_filter_combine = TRUE,
  x_label = "",
  y_label = "Percentage dat correct heeft geantwoord",
  color_palette = c("#3D7271", "#E28D50", "#F5D76E", "#C7E6D5", "#0F6B5A", "#BABACD"),
  weight_var = "weging_GAMO",
  y_var = "KPriv2RC"
)

result
```


:::


##### {{< iconify mdi:human-male-male-child >}} Age


::: {.panel-tabset}

###### {{< iconify ph chat-circle-fill >}} Question 1


```{r ksafety-overtime-age-item1}
# Om je apparaten veiliger te houden, moet je updates altijd meteen installeren
result <- viz_timeline(
  data = data,
  title = "Om je apparaten veiliger te houden, moet je updates altijd meteen installeren",
  time_var = "wave_time_label",
  chart_type = "line",
  y_filter = 1,
  y_min = 0,
  y_max = 100,
  x_label = "",
  y_label = "Percentage dat correct heeft geantwoord",
  color_palette = c("#3D7271", "#E28D50", "#F5D76E", "#C7E6D5", "#0F6B5A", "#BABACD"),
  y_filter_label = NULL,
  weight_var = "weging_GAMO",
  y_var = "KSafDev2RC",
  group_var = "AgeGroup"
)

result
```


###### {{< iconify ph chat-circle-fill >}} Question 2


```{r ksafety-overtime-age-item2}
# Je kunt het beste voor elk account hetzelfde wachtwoord gebruiken
result <- viz_timeline(
  data = data,
  title = "Je kunt het beste voor elk account hetzelfde wachtwoord gebruiken",
  time_var = "wave_time_label",
  chart_type = "line",
  y_filter = 1,
  y_min = 0,
  y_max = 100,
  x_label = "",
  y_label = "Percentage dat correct heeft geantwoord",
  color_palette = c("#3D7271", "#E28D50", "#F5D76E", "#C7E6D5", "#0F6B5A", "#BABACD"),
  y_filter_label = NULL,
  weight_var = "weging_GAMO",
  y_var = "KPriv1RC",
  group_var = "AgeGroup"
)

result
```


###### {{< iconify ph chat-circle-fill >}} Question 3


```{r ksafety-overtime-age-item3}
# Wat jij online doet gebruiken bedrijven om hun producten en diensten te adverteren
result <- viz_timeline(
  data = data,
  title = "Wat jij online doet gebruiken bedrijven om hun producten en diensten te adverteren",
  time_var = "wave_time_label",
  chart_type = "line",
  y_filter = 1,
  y_min = 0,
  y_max = 100,
  x_label = "",
  y_label = "Percentage dat correct heeft geantwoord",
  color_palette = c("#3D7271", "#E28D50", "#F5D76E", "#C7E6D5", "#0F6B5A", "#BABACD"),
  y_filter_label = NULL,
  weight_var = "weging_GAMO",
  y_var = "KPriv2RC",
  group_var = "AgeGroup"
)

result
```


:::


##### {{< iconify mdi gender-transgender >}} Gender


::: {.panel-tabset}

###### {{< iconify ph chat-circle-fill >}} Question 1


```{r ksafety-overtime-gender-item1}
# Om je apparaten veiliger te houden, moet je updates altijd meteen installeren
result <- viz_timeline(
  data = data,
  title = "Om je apparaten veiliger te houden, moet je updates altijd meteen installeren",
  time_var = "wave_time_label",
  chart_type = "line",
  y_filter = 1,
  y_min = 0,
  y_max = 100,
  x_label = "",
  y_label = "Percentage dat correct heeft geantwoord",
  color_palette = c("#3D7271", "#E28D50", "#F5D76E", "#C7E6D5", "#0F6B5A", "#BABACD"),
  y_filter_label = NULL,
  weight_var = "weging_GAMO",
  y_var = "KSafDev2RC",
  group_var = "geslacht"
)

result
```


###### {{< iconify ph chat-circle-fill >}} Question 2


```{r ksafety-overtime-gender-item2}
# Je kunt het beste voor elk account hetzelfde wachtwoord gebruiken
result <- viz_timeline(
  data = data,
  title = "Je kunt het beste voor elk account hetzelfde wachtwoord gebruiken",
  time_var = "wave_time_label",
  chart_type = "line",
  y_filter = 1,
  y_min = 0,
  y_max = 100,
  x_label = "",
  y_label = "Percentage dat correct heeft geantwoord",
  color_palette = c("#3D7271", "#E28D50", "#F5D76E", "#C7E6D5", "#0F6B5A", "#BABACD"),
  y_filter_label = NULL,
  weight_var = "weging_GAMO",
  y_var = "KPriv1RC",
  group_var = "geslacht"
)

result
```


###### {{< iconify ph chat-circle-fill >}} Question 3


```{r ksafety-overtime-gender-item3}
# Wat jij online doet gebruiken bedrijven om hun producten en diensten te adverteren
result <- viz_timeline(
  data = data,
  title = "Wat jij online doet gebruiken bedrijven om hun producten en diensten te adverteren",
  time_var = "wave_time_label",
  chart_type = "line",
  y_filter = 1,
  y_min = 0,
  y_max = 100,
  x_label = "",
  y_label = "Percentage dat correct heeft geantwoord",
  color_palette = c("#3D7271", "#E28D50", "#F5D76E", "#C7E6D5", "#0F6B5A", "#BABACD"),
  y_filter_label = NULL,
  weight_var = "weging_GAMO",
  y_var = "KPriv2RC",
  group_var = "geslacht"
)

result
```


:::


##### {{< iconify ph graduation-cap-fill >}} Education


::: {.panel-tabset}

###### {{< iconify ph chat-circle-fill >}} Question 1


```{r ksafety-overtime-edu-item1}
# Om je apparaten veiliger te houden, moet je updates altijd meteen installeren
result <- viz_timeline(
  data = data,
  title = "Om je apparaten veiliger te houden, moet je updates altijd meteen installeren",
  time_var = "wave_time_label",
  chart_type = "line",
  y_filter = 1,
  y_min = 0,
  y_max = 100,
  x_label = "",
  y_label = "Percentage dat correct heeft geantwoord",
  color_palette = c("#3D7271", "#E28D50", "#F5D76E", "#C7E6D5", "#0F6B5A", "#BABACD"),
  y_filter_label = NULL,
  weight_var = "weging_GAMO",
  y_var = "KSafDev2RC",
  group_var = "Education"
)

result
```


###### {{< iconify ph chat-circle-fill >}} Question 2


```{r ksafety-overtime-edu-item2}
# Je kunt het beste voor elk account hetzelfde wachtwoord gebruiken
result <- viz_timeline(
  data = data,
  title = "Je kunt het beste voor elk account hetzelfde wachtwoord gebruiken",
  time_var = "wave_time_label",
  chart_type = "line",
  y_filter = 1,
  y_min = 0,
  y_max = 100,
  x_label = "",
  y_label = "Percentage dat correct heeft geantwoord",
  color_palette = c("#3D7271", "#E28D50", "#F5D76E", "#C7E6D5", "#0F6B5A", "#BABACD"),
  y_filter_label = NULL,
  weight_var = "weging_GAMO",
  y_var = "KPriv1RC",
  group_var = "Education"
)

result
```


###### {{< iconify ph chat-circle-fill >}} Question 3


```{r ksafety-overtime-edu-item3}
# Wat jij online doet gebruiken bedrijven om hun producten en diensten te adverteren
result <- viz_timeline(
  data = data,
  title = "Wat jij online doet gebruiken bedrijven om hun producten en diensten te adverteren",
  time_var = "wave_time_label",
  chart_type = "line",
  y_filter = 1,
  y_min = 0,
  y_max = 100,
  x_label = "",
  y_label = "Percentage dat correct heeft geantwoord",
  color_palette = c("#3D7271", "#E28D50", "#F5D76E", "#C7E6D5", "#0F6B5A", "#BABACD"),
  y_filter_label = NULL,
  weight_var = "weging_GAMO",
  y_var = "KPriv2RC",
  group_var = "Education"
)

result
```


:::


##### {{< iconify ph globe-hemisphere-east >}} Migration Background


::: {.panel-tabset}

###### {{< iconify ph chat-circle-fill >}} Question 1


```{r ksafety-overtime-mig-item1}
# Om je apparaten veiliger te houden, moet je updates altijd meteen installeren
result <- viz_timeline(
  data = data,
  title = "Om je apparaten veiliger te houden, moet je updates altijd meteen installeren",
  time_var = "wave_time_label",
  chart_type = "line",
  y_filter = 1,
  y_min = 0,
  y_max = 100,
  x_label = "",
  y_label = "Percentage dat correct heeft geantwoord",
  color_palette = c("#3D7271", "#E28D50", "#F5D76E", "#C7E6D5", "#0F6B5A", "#BABACD"),
  y_filter_label = NULL,
  weight_var = "weging_GAMO",
  y_var = "KSafDev2RC",
  group_var = "MigrationBackground"
)

result
```


###### {{< iconify ph chat-circle-fill >}} Question 2


```{r ksafety-overtime-mig-item2}
# Je kunt het beste voor elk account hetzelfde wachtwoord gebruiken
result <- viz_timeline(
  data = data,
  title = "Je kunt het beste voor elk account hetzelfde wachtwoord gebruiken",
  time_var = "wave_time_label",
  chart_type = "line",
  y_filter = 1,
  y_min = 0,
  y_max = 100,
  x_label = "",
  y_label = "Percentage dat correct heeft geantwoord",
  color_palette = c("#3D7271", "#E28D50", "#F5D76E", "#C7E6D5", "#0F6B5A", "#BABACD"),
  y_filter_label = NULL,
  weight_var = "weging_GAMO",
  y_var = "KPriv1RC",
  group_var = "MigrationBackground"
)

result
```


###### {{< iconify ph chat-circle-fill >}} Question 3


```{r ksafety-overtime-mig-item3}
# Wat jij online doet gebruiken bedrijven om hun producten en diensten te adverteren
result <- viz_timeline(
  data = data,
  title = "Wat jij online doet gebruiken bedrijven om hun producten en diensten te adverteren",
  time_var = "wave_time_label",
  chart_type = "line",
  y_filter = 1,
  y_min = 0,
  y_max = 100,
  x_label = "",
  y_label = "Percentage dat correct heeft geantwoord",
  color_palette = c("#3D7271", "#E28D50", "#F5D76E", "#C7E6D5", "#0F6B5A", "#BABACD"),
  y_filter_label = NULL,
  weight_var = "weging_GAMO",
  y_var = "KPriv2RC",
  group_var = "MigrationBackground"
)

result
```


:::


:::


:::

## {{< iconify ph heart-fill >}} Digital Health


**Digitale Gezondheid & Welzijn competentie** heeft betrekking op het beheren van gezonde digitale gewoonten: schermtijd controleren, afleidingen minimaliseren, digitale pauzes nemen, en begrijpen hoe technologie slaap en welzijn beïnvloedt.

[{{< iconify ph cards >}} Bekijk alle Digitale Gezondheid resultaten](digital_health.html)


::: {.panel-tabset}

### {{< iconify ph number-circle-one-fill >}} Wave 1


::: {.panel-tabset}

##### {{< iconify ph users-fill >}} Overall


```{r khealth-wave1-overall}
# 
result <- viz_stackedbars(
  data = data_filtered_984a0efe,
  title = "",
  x_vars = c("KHealth2RC", "KHealth3RC"),
  x_var_labels = c("Platforms als YouTube of Netflix zijn ontworpen om mensen zo lang mogelijk te laten blijven kijken", "Je slaapt slechter als je een smartphone of computer gebruikt vlak voor je naar bed gaat"),
  stacked_type = "percent",
  color_palette = c("#3D7271", "#E28D50", "#F5D76E", "#C7E6D5", "#0F6B5A", "#BABACD"),
  horizontal = TRUE,
  x_label = "",
  stack_breaks = c(0, 10, 20, 30),
  stack_bin_labels = c("Correct beantwoord", "Incorrect beantwoord", "Weet/begrijp niet"),
  stack_map_values = list("1" = "Correct beantwoord", "0" = "Incorrect beantwoord"),
  stack_order = c("Correct beantwoord", "Incorrect beantwoord", "Weet/begrijp niet"),
  stack_label = NULL,
  weight_var = "weging_GAMO"
)

result
```


##### {{< iconify mdi:human-male-male-child >}} Age


::: {.panel-tabset}

###### {{< iconify ph chat-circle-fill >}} Question 1


```{r khealth-wave1-age-item1}
# Platforms als YouTube of Netflix zijn ontworpen om mensen zo lang mogelijk te laten blijven kijken
result <- viz_stackedbar(
  data = data_filtered_984a0efe,
  title = "Platforms als YouTube of Netflix zijn ontworpen om mensen zo lang mogelijk te laten blijven kijken",
  stacked_type = "percent",
  horizontal = TRUE,
  stack_breaks = c(0, 10, 20, 30),
  stack_bin_labels = c("Correct beantwoord", "Incorrect beantwoord", "Weet/begrijp niet"),
  stack_map_values = list("1" = "Correct beantwoord", "0" = "Incorrect beantwoord"),
  stack_order = c("Correct beantwoord", "Incorrect beantwoord", "Weet/begrijp niet"),
  color_palette = c("#3D7271", "#E28D50", "#F5D76E", "#C7E6D5", "#0F6B5A", "#BABACD"),
  weight_var = "weging_GAMO",
  x_var = "AgeGroup",
  x_label = "Leeftijd",
  stack_var = "KHealth2RC"
)

result
```


###### {{< iconify ph chat-circle-fill >}} Question 2


```{r khealth-wave1-age-item2}
# Je slaapt slechter als je een smartphone of computer gebruikt vlak voor je naar bed gaat
result <- viz_stackedbar(
  data = data_filtered_984a0efe,
  title = "Je slaapt slechter als je een smartphone of computer gebruikt vlak voor je naar bed gaat",
  stacked_type = "percent",
  horizontal = TRUE,
  stack_breaks = c(0, 10, 20, 30),
  stack_bin_labels = c("Correct beantwoord", "Incorrect beantwoord", "Weet/begrijp niet"),
  stack_map_values = list("1" = "Correct beantwoord", "0" = "Incorrect beantwoord"),
  stack_order = c("Correct beantwoord", "Incorrect beantwoord", "Weet/begrijp niet"),
  color_palette = c("#3D7271", "#E28D50", "#F5D76E", "#C7E6D5", "#0F6B5A", "#BABACD"),
  weight_var = "weging_GAMO",
  x_var = "AgeGroup",
  x_label = "Leeftijd",
  stack_var = "KHealth3RC"
)

result
```


:::


##### {{< iconify mdi gender-transgender >}} Gender


::: {.panel-tabset}

###### {{< iconify ph chat-circle-fill >}} Question 1


```{r khealth-wave1-gender-item1}
# Platforms als YouTube of Netflix zijn ontworpen om mensen zo lang mogelijk te laten blijven kijken
result <- viz_stackedbar(
  data = data_filtered_984a0efe,
  title = "Platforms als YouTube of Netflix zijn ontworpen om mensen zo lang mogelijk te laten blijven kijken",
  stacked_type = "percent",
  horizontal = TRUE,
  stack_breaks = c(0, 10, 20, 30),
  stack_bin_labels = c("Correct beantwoord", "Incorrect beantwoord", "Weet/begrijp niet"),
  stack_map_values = list("1" = "Correct beantwoord", "0" = "Incorrect beantwoord"),
  stack_order = c("Correct beantwoord", "Incorrect beantwoord", "Weet/begrijp niet"),
  color_palette = c("#3D7271", "#E28D50", "#F5D76E", "#C7E6D5", "#0F6B5A", "#BABACD"),
  weight_var = "weging_GAMO",
  x_var = "geslacht",
  x_label = "Geslacht",
  stack_var = "KHealth2RC"
)

result
```


###### {{< iconify ph chat-circle-fill >}} Question 2


```{r khealth-wave1-gender-item2}
# Je slaapt slechter als je een smartphone of computer gebruikt vlak voor je naar bed gaat
result <- viz_stackedbar(
  data = data_filtered_984a0efe,
  title = "Je slaapt slechter als je een smartphone of computer gebruikt vlak voor je naar bed gaat",
  stacked_type = "percent",
  horizontal = TRUE,
  stack_breaks = c(0, 10, 20, 30),
  stack_bin_labels = c("Correct beantwoord", "Incorrect beantwoord", "Weet/begrijp niet"),
  stack_map_values = list("1" = "Correct beantwoord", "0" = "Incorrect beantwoord"),
  stack_order = c("Correct beantwoord", "Incorrect beantwoord", "Weet/begrijp niet"),
  color_palette = c("#3D7271", "#E28D50", "#F5D76E", "#C7E6D5", "#0F6B5A", "#BABACD"),
  weight_var = "weging_GAMO",
  x_var = "geslacht",
  x_label = "Geslacht",
  stack_var = "KHealth3RC"
)

result
```


:::


##### {{< iconify ph graduation-cap-fill >}} Education


::: {.panel-tabset}

###### {{< iconify ph chat-circle-fill >}} Question 1


```{r khealth-wave1-edu-item1}
# Platforms als YouTube of Netflix zijn ontworpen om mensen zo lang mogelijk te laten blijven kijken
result <- viz_stackedbar(
  data = data_filtered_984a0efe,
  title = "Platforms als YouTube of Netflix zijn ontworpen om mensen zo lang mogelijk te laten blijven kijken",
  stacked_type = "percent",
  horizontal = TRUE,
  stack_breaks = c(0, 10, 20, 30),
  stack_bin_labels = c("Correct beantwoord", "Incorrect beantwoord", "Weet/begrijp niet"),
  stack_map_values = list("1" = "Correct beantwoord", "0" = "Incorrect beantwoord"),
  stack_order = c("Correct beantwoord", "Incorrect beantwoord", "Weet/begrijp niet"),
  color_palette = c("#3D7271", "#E28D50", "#F5D76E", "#C7E6D5", "#0F6B5A", "#BABACD"),
  weight_var = "weging_GAMO",
  x_var = "Education",
  x_label = "Opleidingsniveau",
  stack_var = "KHealth2RC"
)

result
```


###### {{< iconify ph chat-circle-fill >}} Question 2


```{r khealth-wave1-edu-item2}
# Je slaapt slechter als je een smartphone of computer gebruikt vlak voor je naar bed gaat
result <- viz_stackedbar(
  data = data_filtered_984a0efe,
  title = "Je slaapt slechter als je een smartphone of computer gebruikt vlak voor je naar bed gaat",
  stacked_type = "percent",
  horizontal = TRUE,
  stack_breaks = c(0, 10, 20, 30),
  stack_bin_labels = c("Correct beantwoord", "Incorrect beantwoord", "Weet/begrijp niet"),
  stack_map_values = list("1" = "Correct beantwoord", "0" = "Incorrect beantwoord"),
  stack_order = c("Correct beantwoord", "Incorrect beantwoord", "Weet/begrijp niet"),
  color_palette = c("#3D7271", "#E28D50", "#F5D76E", "#C7E6D5", "#0F6B5A", "#BABACD"),
  weight_var = "weging_GAMO",
  x_var = "Education",
  x_label = "Opleidingsniveau",
  stack_var = "KHealth3RC"
)

result
```


:::


##### {{< iconify ph globe-hemisphere-east >}} Migration Background


::: {.panel-tabset}

###### {{< iconify ph chat-circle-fill >}} Question 1


```{r khealth-wave1-mig-item1}
# Platforms als YouTube of Netflix zijn ontworpen om mensen zo lang mogelijk te laten blijven kijken
result <- viz_stackedbar(
  data = data_filtered_984a0efe,
  title = "Platforms als YouTube of Netflix zijn ontworpen om mensen zo lang mogelijk te laten blijven kijken",
  stacked_type = "percent",
  horizontal = TRUE,
  stack_breaks = c(0, 10, 20, 30),
  stack_bin_labels = c("Correct beantwoord", "Incorrect beantwoord", "Weet/begrijp niet"),
  stack_map_values = list("1" = "Correct beantwoord", "0" = "Incorrect beantwoord"),
  stack_order = c("Correct beantwoord", "Incorrect beantwoord", "Weet/begrijp niet"),
  color_palette = c("#3D7271", "#E28D50", "#F5D76E", "#C7E6D5", "#0F6B5A", "#BABACD"),
  weight_var = "weging_GAMO",
  x_var = "MigrationBackground",
  x_label = "Migratieachtergrond",
  stack_var = "KHealth2RC"
)

result
```


###### {{< iconify ph chat-circle-fill >}} Question 2


```{r khealth-wave1-mig-item2}
# Je slaapt slechter als je een smartphone of computer gebruikt vlak voor je naar bed gaat
result <- viz_stackedbar(
  data = data_filtered_984a0efe,
  title = "Je slaapt slechter als je een smartphone of computer gebruikt vlak voor je naar bed gaat",
  stacked_type = "percent",
  horizontal = TRUE,
  stack_breaks = c(0, 10, 20, 30),
  stack_bin_labels = c("Correct beantwoord", "Incorrect beantwoord", "Weet/begrijp niet"),
  stack_map_values = list("1" = "Correct beantwoord", "0" = "Incorrect beantwoord"),
  stack_order = c("Correct beantwoord", "Incorrect beantwoord", "Weet/begrijp niet"),
  color_palette = c("#3D7271", "#E28D50", "#F5D76E", "#C7E6D5", "#0F6B5A", "#BABACD"),
  weight_var = "weging_GAMO",
  x_var = "MigrationBackground",
  x_label = "Migratieachtergrond",
  stack_var = "KHealth3RC"
)

result
```


:::


:::


### {{< iconify ph number-circle-two-fill >}} Wave 2


::: {.panel-tabset}

##### {{< iconify ph users-fill >}} Overall


```{r khealth-wave2-overall}
# 
result <- viz_stackedbars(
  data = data_filtered_4af682fd,
  title = "",
  x_vars = c("KHealth2RC", "KHealth3RC"),
  x_var_labels = c("Platforms als YouTube of Netflix zijn ontworpen om mensen zo lang mogelijk te laten blijven kijken", "Je slaapt slechter als je een smartphone of computer gebruikt vlak voor je naar bed gaat"),
  stacked_type = "percent",
  color_palette = c("#3D7271", "#E28D50", "#F5D76E", "#C7E6D5", "#0F6B5A", "#BABACD"),
  horizontal = TRUE,
  x_label = "",
  stack_breaks = c(0, 10, 20, 30),
  stack_bin_labels = c("Correct beantwoord", "Incorrect beantwoord", "Weet/begrijp niet"),
  stack_map_values = list("1" = "Correct beantwoord", "0" = "Incorrect beantwoord"),
  stack_order = c("Correct beantwoord", "Incorrect beantwoord", "Weet/begrijp niet"),
  stack_label = NULL,
  weight_var = "weging_GAMO"
)

result
```


##### {{< iconify mdi:human-male-male-child >}} Age


::: {.panel-tabset}

###### {{< iconify ph chat-circle-fill >}} Question 1


```{r khealth-wave2-age-item1}
# Platforms als YouTube of Netflix zijn ontworpen om mensen zo lang mogelijk te laten blijven kijken
result <- viz_stackedbar(
  data = data_filtered_4af682fd,
  title = "Platforms als YouTube of Netflix zijn ontworpen om mensen zo lang mogelijk te laten blijven kijken",
  stacked_type = "percent",
  horizontal = TRUE,
  stack_breaks = c(0, 10, 20, 30),
  stack_bin_labels = c("Correct beantwoord", "Incorrect beantwoord", "Weet/begrijp niet"),
  stack_map_values = list("1" = "Correct beantwoord", "0" = "Incorrect beantwoord"),
  stack_order = c("Correct beantwoord", "Incorrect beantwoord", "Weet/begrijp niet"),
  color_palette = c("#3D7271", "#E28D50", "#F5D76E", "#C7E6D5", "#0F6B5A", "#BABACD"),
  weight_var = "weging_GAMO",
  x_var = "AgeGroup",
  x_label = "Leeftijd",
  stack_var = "KHealth2RC"
)

result
```


###### {{< iconify ph chat-circle-fill >}} Question 2


```{r khealth-wave2-age-item2}
# Je slaapt slechter als je een smartphone of computer gebruikt vlak voor je naar bed gaat
result <- viz_stackedbar(
  data = data_filtered_4af682fd,
  title = "Je slaapt slechter als je een smartphone of computer gebruikt vlak voor je naar bed gaat",
  stacked_type = "percent",
  horizontal = TRUE,
  stack_breaks = c(0, 10, 20, 30),
  stack_bin_labels = c("Correct beantwoord", "Incorrect beantwoord", "Weet/begrijp niet"),
  stack_map_values = list("1" = "Correct beantwoord", "0" = "Incorrect beantwoord"),
  stack_order = c("Correct beantwoord", "Incorrect beantwoord", "Weet/begrijp niet"),
  color_palette = c("#3D7271", "#E28D50", "#F5D76E", "#C7E6D5", "#0F6B5A", "#BABACD"),
  weight_var = "weging_GAMO",
  x_var = "AgeGroup",
  x_label = "Leeftijd",
  stack_var = "KHealth3RC"
)

result
```


:::


##### {{< iconify mdi gender-transgender >}} Gender


::: {.panel-tabset}

###### {{< iconify ph chat-circle-fill >}} Question 1


```{r khealth-wave2-gender-item1}
# Platforms als YouTube of Netflix zijn ontworpen om mensen zo lang mogelijk te laten blijven kijken
result <- viz_stackedbar(
  data = data_filtered_4af682fd,
  title = "Platforms als YouTube of Netflix zijn ontworpen om mensen zo lang mogelijk te laten blijven kijken",
  stacked_type = "percent",
  horizontal = TRUE,
  stack_breaks = c(0, 10, 20, 30),
  stack_bin_labels = c("Correct beantwoord", "Incorrect beantwoord", "Weet/begrijp niet"),
  stack_map_values = list("1" = "Correct beantwoord", "0" = "Incorrect beantwoord"),
  stack_order = c("Correct beantwoord", "Incorrect beantwoord", "Weet/begrijp niet"),
  color_palette = c("#3D7271", "#E28D50", "#F5D76E", "#C7E6D5", "#0F6B5A", "#BABACD"),
  weight_var = "weging_GAMO",
  x_var = "geslacht",
  x_label = "Geslacht",
  stack_var = "KHealth2RC"
)

result
```


###### {{< iconify ph chat-circle-fill >}} Question 2


```{r khealth-wave2-gender-item2}
# Je slaapt slechter als je een smartphone of computer gebruikt vlak voor je naar bed gaat
result <- viz_stackedbar(
  data = data_filtered_4af682fd,
  title = "Je slaapt slechter als je een smartphone of computer gebruikt vlak voor je naar bed gaat",
  stacked_type = "percent",
  horizontal = TRUE,
  stack_breaks = c(0, 10, 20, 30),
  stack_bin_labels = c("Correct beantwoord", "Incorrect beantwoord", "Weet/begrijp niet"),
  stack_map_values = list("1" = "Correct beantwoord", "0" = "Incorrect beantwoord"),
  stack_order = c("Correct beantwoord", "Incorrect beantwoord", "Weet/begrijp niet"),
  color_palette = c("#3D7271", "#E28D50", "#F5D76E", "#C7E6D5", "#0F6B5A", "#BABACD"),
  weight_var = "weging_GAMO",
  x_var = "geslacht",
  x_label = "Geslacht",
  stack_var = "KHealth3RC"
)

result
```


:::


##### {{< iconify ph graduation-cap-fill >}} Education


::: {.panel-tabset}

###### {{< iconify ph chat-circle-fill >}} Question 1


```{r khealth-wave2-edu-item1}
# Platforms als YouTube of Netflix zijn ontworpen om mensen zo lang mogelijk te laten blijven kijken
result <- viz_stackedbar(
  data = data_filtered_4af682fd,
  title = "Platforms als YouTube of Netflix zijn ontworpen om mensen zo lang mogelijk te laten blijven kijken",
  stacked_type = "percent",
  horizontal = TRUE,
  stack_breaks = c(0, 10, 20, 30),
  stack_bin_labels = c("Correct beantwoord", "Incorrect beantwoord", "Weet/begrijp niet"),
  stack_map_values = list("1" = "Correct beantwoord", "0" = "Incorrect beantwoord"),
  stack_order = c("Correct beantwoord", "Incorrect beantwoord", "Weet/begrijp niet"),
  color_palette = c("#3D7271", "#E28D50", "#F5D76E", "#C7E6D5", "#0F6B5A", "#BABACD"),
  weight_var = "weging_GAMO",
  x_var = "Education",
  x_label = "Opleidingsniveau",
  stack_var = "KHealth2RC"
)

result
```


###### {{< iconify ph chat-circle-fill >}} Question 2


```{r khealth-wave2-edu-item2}
# Je slaapt slechter als je een smartphone of computer gebruikt vlak voor je naar bed gaat
result <- viz_stackedbar(
  data = data_filtered_4af682fd,
  title = "Je slaapt slechter als je een smartphone of computer gebruikt vlak voor je naar bed gaat",
  stacked_type = "percent",
  horizontal = TRUE,
  stack_breaks = c(0, 10, 20, 30),
  stack_bin_labels = c("Correct beantwoord", "Incorrect beantwoord", "Weet/begrijp niet"),
  stack_map_values = list("1" = "Correct beantwoord", "0" = "Incorrect beantwoord"),
  stack_order = c("Correct beantwoord", "Incorrect beantwoord", "Weet/begrijp niet"),
  color_palette = c("#3D7271", "#E28D50", "#F5D76E", "#C7E6D5", "#0F6B5A", "#BABACD"),
  weight_var = "weging_GAMO",
  x_var = "Education",
  x_label = "Opleidingsniveau",
  stack_var = "KHealth3RC"
)

result
```


:::


##### {{< iconify ph globe-hemisphere-east >}} Migration Background


::: {.panel-tabset}

###### {{< iconify ph chat-circle-fill >}} Question 1


```{r khealth-wave2-mig-item1}
# Platforms als YouTube of Netflix zijn ontworpen om mensen zo lang mogelijk te laten blijven kijken
result <- viz_stackedbar(
  data = data_filtered_4af682fd,
  title = "Platforms als YouTube of Netflix zijn ontworpen om mensen zo lang mogelijk te laten blijven kijken",
  stacked_type = "percent",
  horizontal = TRUE,
  stack_breaks = c(0, 10, 20, 30),
  stack_bin_labels = c("Correct beantwoord", "Incorrect beantwoord", "Weet/begrijp niet"),
  stack_map_values = list("1" = "Correct beantwoord", "0" = "Incorrect beantwoord"),
  stack_order = c("Correct beantwoord", "Incorrect beantwoord", "Weet/begrijp niet"),
  color_palette = c("#3D7271", "#E28D50", "#F5D76E", "#C7E6D5", "#0F6B5A", "#BABACD"),
  weight_var = "weging_GAMO",
  x_var = "MigrationBackground",
  x_label = "Migratieachtergrond",
  stack_var = "KHealth2RC"
)

result
```


###### {{< iconify ph chat-circle-fill >}} Question 2


```{r khealth-wave2-mig-item2}
# Je slaapt slechter als je een smartphone of computer gebruikt vlak voor je naar bed gaat
result <- viz_stackedbar(
  data = data_filtered_4af682fd,
  title = "Je slaapt slechter als je een smartphone of computer gebruikt vlak voor je naar bed gaat",
  stacked_type = "percent",
  horizontal = TRUE,
  stack_breaks = c(0, 10, 20, 30),
  stack_bin_labels = c("Correct beantwoord", "Incorrect beantwoord", "Weet/begrijp niet"),
  stack_map_values = list("1" = "Correct beantwoord", "0" = "Incorrect beantwoord"),
  stack_order = c("Correct beantwoord", "Incorrect beantwoord", "Weet/begrijp niet"),
  color_palette = c("#3D7271", "#E28D50", "#F5D76E", "#C7E6D5", "#0F6B5A", "#BABACD"),
  weight_var = "weging_GAMO",
  x_var = "MigrationBackground",
  x_label = "Migratieachtergrond",
  stack_var = "KHealth3RC"
)

result
```


:::


:::


### {{< iconify ph chart-line-fill >}} Over Time


::: {.panel-tabset}

##### {{< iconify ph users-fill >}} Overall


::: {.panel-tabset}

###### {{< iconify ph chat-circle-fill >}} Question 1


```{r khealth-overtime-overall-item1}
# Platforms als YouTube of Netflix zijn ontworpen om mensen zo lang mogelijk te laten blijven kijken
result <- viz_timeline(
  data = data,
  title = "Platforms als YouTube of Netflix zijn ontworpen om mensen zo lang mogelijk te laten blijven kijken",
  time_var = "wave_time_label",
  chart_type = "line",
  y_filter = 1,
  y_min = 0,
  y_max = 100,
  y_filter_label = "Percentage dat correct heeft geantwoord",
  y_filter_combine = TRUE,
  x_label = "",
  y_label = "Percentage dat correct heeft geantwoord",
  color_palette = c("#3D7271", "#E28D50", "#F5D76E", "#C7E6D5", "#0F6B5A", "#BABACD"),
  weight_var = "weging_GAMO",
  y_var = "KHealth2RC"
)

result
```


###### {{< iconify ph chat-circle-fill >}} Question 2


```{r khealth-overtime-overall-item2}
# Je slaapt slechter als je een smartphone of computer gebruikt vlak voor je naar bed gaat
result <- viz_timeline(
  data = data,
  title = "Je slaapt slechter als je een smartphone of computer gebruikt vlak voor je naar bed gaat",
  time_var = "wave_time_label",
  chart_type = "line",
  y_filter = 1,
  y_min = 0,
  y_max = 100,
  y_filter_label = "Percentage dat correct heeft geantwoord",
  y_filter_combine = TRUE,
  x_label = "",
  y_label = "Percentage dat correct heeft geantwoord",
  color_palette = c("#3D7271", "#E28D50", "#F5D76E", "#C7E6D5", "#0F6B5A", "#BABACD"),
  weight_var = "weging_GAMO",
  y_var = "KHealth3RC"
)

result
```


:::


##### {{< iconify mdi:human-male-male-child >}} Age


::: {.panel-tabset}

###### {{< iconify ph chat-circle-fill >}} Question 1


```{r khealth-overtime-age-item1}
# Platforms als YouTube of Netflix zijn ontworpen om mensen zo lang mogelijk te laten blijven kijken
result <- viz_timeline(
  data = data,
  title = "Platforms als YouTube of Netflix zijn ontworpen om mensen zo lang mogelijk te laten blijven kijken",
  time_var = "wave_time_label",
  chart_type = "line",
  y_filter = 1,
  y_min = 0,
  y_max = 100,
  x_label = "",
  y_label = "Percentage dat correct heeft geantwoord",
  color_palette = c("#3D7271", "#E28D50", "#F5D76E", "#C7E6D5", "#0F6B5A", "#BABACD"),
  y_filter_label = NULL,
  weight_var = "weging_GAMO",
  y_var = "KHealth2RC",
  group_var = "AgeGroup"
)

result
```


###### {{< iconify ph chat-circle-fill >}} Question 2


```{r khealth-overtime-age-item2}
# Je slaapt slechter als je een smartphone of computer gebruikt vlak voor je naar bed gaat
result <- viz_timeline(
  data = data,
  title = "Je slaapt slechter als je een smartphone of computer gebruikt vlak voor je naar bed gaat",
  time_var = "wave_time_label",
  chart_type = "line",
  y_filter = 1,
  y_min = 0,
  y_max = 100,
  x_label = "",
  y_label = "Percentage dat correct heeft geantwoord",
  color_palette = c("#3D7271", "#E28D50", "#F5D76E", "#C7E6D5", "#0F6B5A", "#BABACD"),
  y_filter_label = NULL,
  weight_var = "weging_GAMO",
  y_var = "KHealth3RC",
  group_var = "AgeGroup"
)

result
```


:::


##### {{< iconify mdi gender-transgender >}} Gender


::: {.panel-tabset}

###### {{< iconify ph chat-circle-fill >}} Question 1


```{r khealth-overtime-gender-item1}
# Platforms als YouTube of Netflix zijn ontworpen om mensen zo lang mogelijk te laten blijven kijken
result <- viz_timeline(
  data = data,
  title = "Platforms als YouTube of Netflix zijn ontworpen om mensen zo lang mogelijk te laten blijven kijken",
  time_var = "wave_time_label",
  chart_type = "line",
  y_filter = 1,
  y_min = 0,
  y_max = 100,
  x_label = "",
  y_label = "Percentage dat correct heeft geantwoord",
  color_palette = c("#3D7271", "#E28D50", "#F5D76E", "#C7E6D5", "#0F6B5A", "#BABACD"),
  y_filter_label = NULL,
  weight_var = "weging_GAMO",
  y_var = "KHealth2RC",
  group_var = "geslacht"
)

result
```


###### {{< iconify ph chat-circle-fill >}} Question 2


```{r khealth-overtime-gender-item2}
# Je slaapt slechter als je een smartphone of computer gebruikt vlak voor je naar bed gaat
result <- viz_timeline(
  data = data,
  title = "Je slaapt slechter als je een smartphone of computer gebruikt vlak voor je naar bed gaat",
  time_var = "wave_time_label",
  chart_type = "line",
  y_filter = 1,
  y_min = 0,
  y_max = 100,
  x_label = "",
  y_label = "Percentage dat correct heeft geantwoord",
  color_palette = c("#3D7271", "#E28D50", "#F5D76E", "#C7E6D5", "#0F6B5A", "#BABACD"),
  y_filter_label = NULL,
  weight_var = "weging_GAMO",
  y_var = "KHealth3RC",
  group_var = "geslacht"
)

result
```


:::


##### {{< iconify ph graduation-cap-fill >}} Education


::: {.panel-tabset}

###### {{< iconify ph chat-circle-fill >}} Question 1


```{r khealth-overtime-edu-item1}
# Platforms als YouTube of Netflix zijn ontworpen om mensen zo lang mogelijk te laten blijven kijken
result <- viz_timeline(
  data = data,
  title = "Platforms als YouTube of Netflix zijn ontworpen om mensen zo lang mogelijk te laten blijven kijken",
  time_var = "wave_time_label",
  chart_type = "line",
  y_filter = 1,
  y_min = 0,
  y_max = 100,
  x_label = "",
  y_label = "Percentage dat correct heeft geantwoord",
  color_palette = c("#3D7271", "#E28D50", "#F5D76E", "#C7E6D5", "#0F6B5A", "#BABACD"),
  y_filter_label = NULL,
  weight_var = "weging_GAMO",
  y_var = "KHealth2RC",
  group_var = "Education"
)

result
```


###### {{< iconify ph chat-circle-fill >}} Question 2


```{r khealth-overtime-edu-item2}
# Je slaapt slechter als je een smartphone of computer gebruikt vlak voor je naar bed gaat
result <- viz_timeline(
  data = data,
  title = "Je slaapt slechter als je een smartphone of computer gebruikt vlak voor je naar bed gaat",
  time_var = "wave_time_label",
  chart_type = "line",
  y_filter = 1,
  y_min = 0,
  y_max = 100,
  x_label = "",
  y_label = "Percentage dat correct heeft geantwoord",
  color_palette = c("#3D7271", "#E28D50", "#F5D76E", "#C7E6D5", "#0F6B5A", "#BABACD"),
  y_filter_label = NULL,
  weight_var = "weging_GAMO",
  y_var = "KHealth3RC",
  group_var = "Education"
)

result
```


:::


##### {{< iconify ph globe-hemisphere-east >}} Migration Background


::: {.panel-tabset}

###### {{< iconify ph chat-circle-fill >}} Question 1


```{r khealth-overtime-mig-item1}
# Platforms als YouTube of Netflix zijn ontworpen om mensen zo lang mogelijk te laten blijven kijken
result <- viz_timeline(
  data = data,
  title = "Platforms als YouTube of Netflix zijn ontworpen om mensen zo lang mogelijk te laten blijven kijken",
  time_var = "wave_time_label",
  chart_type = "line",
  y_filter = 1,
  y_min = 0,
  y_max = 100,
  x_label = "",
  y_label = "Percentage dat correct heeft geantwoord",
  color_palette = c("#3D7271", "#E28D50", "#F5D76E", "#C7E6D5", "#0F6B5A", "#BABACD"),
  y_filter_label = NULL,
  weight_var = "weging_GAMO",
  y_var = "KHealth2RC",
  group_var = "MigrationBackground"
)

result
```


###### {{< iconify ph chat-circle-fill >}} Question 2


```{r khealth-overtime-mig-item2}
# Je slaapt slechter als je een smartphone of computer gebruikt vlak voor je naar bed gaat
result <- viz_timeline(
  data = data,
  title = "Je slaapt slechter als je een smartphone of computer gebruikt vlak voor je naar bed gaat",
  time_var = "wave_time_label",
  chart_type = "line",
  y_filter = 1,
  y_min = 0,
  y_max = 100,
  x_label = "",
  y_label = "Percentage dat correct heeft geantwoord",
  color_palette = c("#3D7271", "#E28D50", "#F5D76E", "#C7E6D5", "#0F6B5A", "#BABACD"),
  y_filter_label = NULL,
  weight_var = "weging_GAMO",
  y_var = "KHealth3RC",
  group_var = "MigrationBackground"
)

result
```


:::


:::


:::

## {{< iconify ph recycle-fill >}} Green Digital


**Duurzame/Groene Digitale competentie** richt zich op milieubewust technologiegebruik: energieverbruik verminderen, duurzame apparaten kopen, elektronica recyclen, en de milieu-impact van digitale activiteiten begrijpen.

[{{< iconify ph cards >}} Bekijk alle Groen Digitaal resultaten](green_digital.html)


::: {.panel-tabset}

### {{< iconify ph number-circle-one-fill >}} Wave 1


::: {.panel-tabset}

##### {{< iconify ph users-fill >}} Overall


```{r kgreen-wave1-overall}
# 
result <- viz_stackedbars(
  data = data_filtered_984a0efe,
  title = "",
  x_vars = c("KEnv2RC", "KEnv3RC"),
  x_var_labels = c("In telefoons zitten stoffen die door mijnwerkers uit mijnen gehaald worden", "De hoeveelheid digitale gegevens en WiFi die je verbruikt, heeft geen invloed op CO2-uitstoot of het klimaat"),
  stacked_type = "percent",
  color_palette = c("#3D7271", "#E28D50", "#F5D76E", "#C7E6D5", "#0F6B5A", "#BABACD"),
  horizontal = TRUE,
  x_label = "",
  stack_breaks = c(0, 10, 20, 30),
  stack_bin_labels = c("Correct beantwoord", "Incorrect beantwoord", "Weet/begrijp niet"),
  stack_map_values = list("1" = "Correct beantwoord", "0" = "Incorrect beantwoord"),
  stack_order = c("Correct beantwoord", "Incorrect beantwoord", "Weet/begrijp niet"),
  stack_label = NULL,
  weight_var = "weging_GAMO"
)

result
```


##### {{< iconify mdi:human-male-male-child >}} Age


::: {.panel-tabset}

###### {{< iconify ph chat-circle-fill >}} Question 1


```{r kgreen-wave1-age-item1}
# In telefoons zitten stoffen die door mijnwerkers uit mijnen gehaald worden
result <- viz_stackedbar(
  data = data_filtered_984a0efe,
  title = "In telefoons zitten stoffen die door mijnwerkers uit mijnen gehaald worden",
  stacked_type = "percent",
  horizontal = TRUE,
  stack_breaks = c(0, 10, 20, 30),
  stack_bin_labels = c("Correct beantwoord", "Incorrect beantwoord", "Weet/begrijp niet"),
  stack_map_values = list("1" = "Correct beantwoord", "0" = "Incorrect beantwoord"),
  stack_order = c("Correct beantwoord", "Incorrect beantwoord", "Weet/begrijp niet"),
  color_palette = c("#3D7271", "#E28D50", "#F5D76E", "#C7E6D5", "#0F6B5A", "#BABACD"),
  weight_var = "weging_GAMO",
  x_var = "AgeGroup",
  x_label = "Leeftijd",
  stack_var = "KEnv2RC"
)

result
```


###### {{< iconify ph chat-circle-fill >}} Question 2


```{r kgreen-wave1-age-item2}
# De hoeveelheid digitale gegevens en WiFi die je verbruikt, heeft geen invloed op CO2-uitstoot of het klimaat
result <- viz_stackedbar(
  data = data_filtered_984a0efe,
  title = "De hoeveelheid digitale gegevens en WiFi die je verbruikt, heeft geen invloed op CO2-uitstoot of het klimaat",
  stacked_type = "percent",
  horizontal = TRUE,
  stack_breaks = c(0, 10, 20, 30),
  stack_bin_labels = c("Correct beantwoord", "Incorrect beantwoord", "Weet/begrijp niet"),
  stack_map_values = list("1" = "Correct beantwoord", "0" = "Incorrect beantwoord"),
  stack_order = c("Correct beantwoord", "Incorrect beantwoord", "Weet/begrijp niet"),
  color_palette = c("#3D7271", "#E28D50", "#F5D76E", "#C7E6D5", "#0F6B5A", "#BABACD"),
  weight_var = "weging_GAMO",
  x_var = "AgeGroup",
  x_label = "Leeftijd",
  stack_var = "KEnv3RC"
)

result
```


:::


##### {{< iconify mdi gender-transgender >}} Gender


::: {.panel-tabset}

###### {{< iconify ph chat-circle-fill >}} Question 1


```{r kgreen-wave1-gender-item1}
# In telefoons zitten stoffen die door mijnwerkers uit mijnen gehaald worden
result <- viz_stackedbar(
  data = data_filtered_984a0efe,
  title = "In telefoons zitten stoffen die door mijnwerkers uit mijnen gehaald worden",
  stacked_type = "percent",
  horizontal = TRUE,
  stack_breaks = c(0, 10, 20, 30),
  stack_bin_labels = c("Correct beantwoord", "Incorrect beantwoord", "Weet/begrijp niet"),
  stack_map_values = list("1" = "Correct beantwoord", "0" = "Incorrect beantwoord"),
  stack_order = c("Correct beantwoord", "Incorrect beantwoord", "Weet/begrijp niet"),
  color_palette = c("#3D7271", "#E28D50", "#F5D76E", "#C7E6D5", "#0F6B5A", "#BABACD"),
  weight_var = "weging_GAMO",
  x_var = "geslacht",
  x_label = "Geslacht",
  stack_var = "KEnv2RC"
)

result
```


###### {{< iconify ph chat-circle-fill >}} Question 2


```{r kgreen-wave1-gender-item2}
# De hoeveelheid digitale gegevens en WiFi die je verbruikt, heeft geen invloed op CO2-uitstoot of het klimaat
result <- viz_stackedbar(
  data = data_filtered_984a0efe,
  title = "De hoeveelheid digitale gegevens en WiFi die je verbruikt, heeft geen invloed op CO2-uitstoot of het klimaat",
  stacked_type = "percent",
  horizontal = TRUE,
  stack_breaks = c(0, 10, 20, 30),
  stack_bin_labels = c("Correct beantwoord", "Incorrect beantwoord", "Weet/begrijp niet"),
  stack_map_values = list("1" = "Correct beantwoord", "0" = "Incorrect beantwoord"),
  stack_order = c("Correct beantwoord", "Incorrect beantwoord", "Weet/begrijp niet"),
  color_palette = c("#3D7271", "#E28D50", "#F5D76E", "#C7E6D5", "#0F6B5A", "#BABACD"),
  weight_var = "weging_GAMO",
  x_var = "geslacht",
  x_label = "Geslacht",
  stack_var = "KEnv3RC"
)

result
```


:::


##### {{< iconify ph graduation-cap-fill >}} Education


::: {.panel-tabset}

###### {{< iconify ph chat-circle-fill >}} Question 1


```{r kgreen-wave1-edu-item1}
# In telefoons zitten stoffen die door mijnwerkers uit mijnen gehaald worden
result <- viz_stackedbar(
  data = data_filtered_984a0efe,
  title = "In telefoons zitten stoffen die door mijnwerkers uit mijnen gehaald worden",
  stacked_type = "percent",
  horizontal = TRUE,
  stack_breaks = c(0, 10, 20, 30),
  stack_bin_labels = c("Correct beantwoord", "Incorrect beantwoord", "Weet/begrijp niet"),
  stack_map_values = list("1" = "Correct beantwoord", "0" = "Incorrect beantwoord"),
  stack_order = c("Correct beantwoord", "Incorrect beantwoord", "Weet/begrijp niet"),
  color_palette = c("#3D7271", "#E28D50", "#F5D76E", "#C7E6D5", "#0F6B5A", "#BABACD"),
  weight_var = "weging_GAMO",
  x_var = "Education",
  x_label = "Opleidingsniveau",
  stack_var = "KEnv2RC"
)

result
```


###### {{< iconify ph chat-circle-fill >}} Question 2


```{r kgreen-wave1-edu-item2}
# De hoeveelheid digitale gegevens en WiFi die je verbruikt, heeft geen invloed op CO2-uitstoot of het klimaat
result <- viz_stackedbar(
  data = data_filtered_984a0efe,
  title = "De hoeveelheid digitale gegevens en WiFi die je verbruikt, heeft geen invloed op CO2-uitstoot of het klimaat",
  stacked_type = "percent",
  horizontal = TRUE,
  stack_breaks = c(0, 10, 20, 30),
  stack_bin_labels = c("Correct beantwoord", "Incorrect beantwoord", "Weet/begrijp niet"),
  stack_map_values = list("1" = "Correct beantwoord", "0" = "Incorrect beantwoord"),
  stack_order = c("Correct beantwoord", "Incorrect beantwoord", "Weet/begrijp niet"),
  color_palette = c("#3D7271", "#E28D50", "#F5D76E", "#C7E6D5", "#0F6B5A", "#BABACD"),
  weight_var = "weging_GAMO",
  x_var = "Education",
  x_label = "Opleidingsniveau",
  stack_var = "KEnv3RC"
)

result
```


:::


##### {{< iconify ph globe-hemisphere-east >}} Migration Background


::: {.panel-tabset}

###### {{< iconify ph chat-circle-fill >}} Question 1


```{r kgreen-wave1-mig-item1}
# In telefoons zitten stoffen die door mijnwerkers uit mijnen gehaald worden
result <- viz_stackedbar(
  data = data_filtered_984a0efe,
  title = "In telefoons zitten stoffen die door mijnwerkers uit mijnen gehaald worden",
  stacked_type = "percent",
  horizontal = TRUE,
  stack_breaks = c(0, 10, 20, 30),
  stack_bin_labels = c("Correct beantwoord", "Incorrect beantwoord", "Weet/begrijp niet"),
  stack_map_values = list("1" = "Correct beantwoord", "0" = "Incorrect beantwoord"),
  stack_order = c("Correct beantwoord", "Incorrect beantwoord", "Weet/begrijp niet"),
  color_palette = c("#3D7271", "#E28D50", "#F5D76E", "#C7E6D5", "#0F6B5A", "#BABACD"),
  weight_var = "weging_GAMO",
  x_var = "MigrationBackground",
  x_label = "Migratieachtergrond",
  stack_var = "KEnv2RC"
)

result
```


###### {{< iconify ph chat-circle-fill >}} Question 2


```{r kgreen-wave1-mig-item2}
# De hoeveelheid digitale gegevens en WiFi die je verbruikt, heeft geen invloed op CO2-uitstoot of het klimaat
result <- viz_stackedbar(
  data = data_filtered_984a0efe,
  title = "De hoeveelheid digitale gegevens en WiFi die je verbruikt, heeft geen invloed op CO2-uitstoot of het klimaat",
  stacked_type = "percent",
  horizontal = TRUE,
  stack_breaks = c(0, 10, 20, 30),
  stack_bin_labels = c("Correct beantwoord", "Incorrect beantwoord", "Weet/begrijp niet"),
  stack_map_values = list("1" = "Correct beantwoord", "0" = "Incorrect beantwoord"),
  stack_order = c("Correct beantwoord", "Incorrect beantwoord", "Weet/begrijp niet"),
  color_palette = c("#3D7271", "#E28D50", "#F5D76E", "#C7E6D5", "#0F6B5A", "#BABACD"),
  weight_var = "weging_GAMO",
  x_var = "MigrationBackground",
  x_label = "Migratieachtergrond",
  stack_var = "KEnv3RC"
)

result
```


:::


:::


### {{< iconify ph number-circle-two-fill >}} Wave 2


::: {.panel-tabset}

##### {{< iconify ph users-fill >}} Overall


```{r kgreen-wave2-overall}
# 
result <- viz_stackedbars(
  data = data_filtered_4af682fd,
  title = "",
  x_vars = c("KEnv2RC", "KEnv3RC"),
  x_var_labels = c("In telefoons zitten stoffen die door mijnwerkers uit mijnen gehaald worden", "De hoeveelheid digitale gegevens en WiFi die je verbruikt, heeft geen invloed op CO2-uitstoot of het klimaat"),
  stacked_type = "percent",
  color_palette = c("#3D7271", "#E28D50", "#F5D76E", "#C7E6D5", "#0F6B5A", "#BABACD"),
  horizontal = TRUE,
  x_label = "",
  stack_breaks = c(0, 10, 20, 30),
  stack_bin_labels = c("Correct beantwoord", "Incorrect beantwoord", "Weet/begrijp niet"),
  stack_map_values = list("1" = "Correct beantwoord", "0" = "Incorrect beantwoord"),
  stack_order = c("Correct beantwoord", "Incorrect beantwoord", "Weet/begrijp niet"),
  stack_label = NULL,
  weight_var = "weging_GAMO"
)

result
```


##### {{< iconify mdi:human-male-male-child >}} Age


::: {.panel-tabset}

###### {{< iconify ph chat-circle-fill >}} Question 1


```{r kgreen-wave2-age-item1}
# In telefoons zitten stoffen die door mijnwerkers uit mijnen gehaald worden
result <- viz_stackedbar(
  data = data_filtered_4af682fd,
  title = "In telefoons zitten stoffen die door mijnwerkers uit mijnen gehaald worden",
  stacked_type = "percent",
  horizontal = TRUE,
  stack_breaks = c(0, 10, 20, 30),
  stack_bin_labels = c("Correct beantwoord", "Incorrect beantwoord", "Weet/begrijp niet"),
  stack_map_values = list("1" = "Correct beantwoord", "0" = "Incorrect beantwoord"),
  stack_order = c("Correct beantwoord", "Incorrect beantwoord", "Weet/begrijp niet"),
  color_palette = c("#3D7271", "#E28D50", "#F5D76E", "#C7E6D5", "#0F6B5A", "#BABACD"),
  weight_var = "weging_GAMO",
  x_var = "AgeGroup",
  x_label = "Leeftijd",
  stack_var = "KEnv2RC"
)

result
```


###### {{< iconify ph chat-circle-fill >}} Question 2


```{r kgreen-wave2-age-item2}
# De hoeveelheid digitale gegevens en WiFi die je verbruikt, heeft geen invloed op CO2-uitstoot of het klimaat
result <- viz_stackedbar(
  data = data_filtered_4af682fd,
  title = "De hoeveelheid digitale gegevens en WiFi die je verbruikt, heeft geen invloed op CO2-uitstoot of het klimaat",
  stacked_type = "percent",
  horizontal = TRUE,
  stack_breaks = c(0, 10, 20, 30),
  stack_bin_labels = c("Correct beantwoord", "Incorrect beantwoord", "Weet/begrijp niet"),
  stack_map_values = list("1" = "Correct beantwoord", "0" = "Incorrect beantwoord"),
  stack_order = c("Correct beantwoord", "Incorrect beantwoord", "Weet/begrijp niet"),
  color_palette = c("#3D7271", "#E28D50", "#F5D76E", "#C7E6D5", "#0F6B5A", "#BABACD"),
  weight_var = "weging_GAMO",
  x_var = "AgeGroup",
  x_label = "Leeftijd",
  stack_var = "KEnv3RC"
)

result
```


:::


##### {{< iconify mdi gender-transgender >}} Gender


::: {.panel-tabset}

###### {{< iconify ph chat-circle-fill >}} Question 1


```{r kgreen-wave2-gender-item1}
# In telefoons zitten stoffen die door mijnwerkers uit mijnen gehaald worden
result <- viz_stackedbar(
  data = data_filtered_4af682fd,
  title = "In telefoons zitten stoffen die door mijnwerkers uit mijnen gehaald worden",
  stacked_type = "percent",
  horizontal = TRUE,
  stack_breaks = c(0, 10, 20, 30),
  stack_bin_labels = c("Correct beantwoord", "Incorrect beantwoord", "Weet/begrijp niet"),
  stack_map_values = list("1" = "Correct beantwoord", "0" = "Incorrect beantwoord"),
  stack_order = c("Correct beantwoord", "Incorrect beantwoord", "Weet/begrijp niet"),
  color_palette = c("#3D7271", "#E28D50", "#F5D76E", "#C7E6D5", "#0F6B5A", "#BABACD"),
  weight_var = "weging_GAMO",
  x_var = "geslacht",
  x_label = "Geslacht",
  stack_var = "KEnv2RC"
)

result
```


###### {{< iconify ph chat-circle-fill >}} Question 2


```{r kgreen-wave2-gender-item2}
# De hoeveelheid digitale gegevens en WiFi die je verbruikt, heeft geen invloed op CO2-uitstoot of het klimaat
result <- viz_stackedbar(
  data = data_filtered_4af682fd,
  title = "De hoeveelheid digitale gegevens en WiFi die je verbruikt, heeft geen invloed op CO2-uitstoot of het klimaat",
  stacked_type = "percent",
  horizontal = TRUE,
  stack_breaks = c(0, 10, 20, 30),
  stack_bin_labels = c("Correct beantwoord", "Incorrect beantwoord", "Weet/begrijp niet"),
  stack_map_values = list("1" = "Correct beantwoord", "0" = "Incorrect beantwoord"),
  stack_order = c("Correct beantwoord", "Incorrect beantwoord", "Weet/begrijp niet"),
  color_palette = c("#3D7271", "#E28D50", "#F5D76E", "#C7E6D5", "#0F6B5A", "#BABACD"),
  weight_var = "weging_GAMO",
  x_var = "geslacht",
  x_label = "Geslacht",
  stack_var = "KEnv3RC"
)

result
```


:::


##### {{< iconify ph graduation-cap-fill >}} Education


::: {.panel-tabset}

###### {{< iconify ph chat-circle-fill >}} Question 1


```{r kgreen-wave2-edu-item1}
# In telefoons zitten stoffen die door mijnwerkers uit mijnen gehaald worden
result <- viz_stackedbar(
  data = data_filtered_4af682fd,
  title = "In telefoons zitten stoffen die door mijnwerkers uit mijnen gehaald worden",
  stacked_type = "percent",
  horizontal = TRUE,
  stack_breaks = c(0, 10, 20, 30),
  stack_bin_labels = c("Correct beantwoord", "Incorrect beantwoord", "Weet/begrijp niet"),
  stack_map_values = list("1" = "Correct beantwoord", "0" = "Incorrect beantwoord"),
  stack_order = c("Correct beantwoord", "Incorrect beantwoord", "Weet/begrijp niet"),
  color_palette = c("#3D7271", "#E28D50", "#F5D76E", "#C7E6D5", "#0F6B5A", "#BABACD"),
  weight_var = "weging_GAMO",
  x_var = "Education",
  x_label = "Opleidingsniveau",
  stack_var = "KEnv2RC"
)

result
```


###### {{< iconify ph chat-circle-fill >}} Question 2


```{r kgreen-wave2-edu-item2}
# De hoeveelheid digitale gegevens en WiFi die je verbruikt, heeft geen invloed op CO2-uitstoot of het klimaat
result <- viz_stackedbar(
  data = data_filtered_4af682fd,
  title = "De hoeveelheid digitale gegevens en WiFi die je verbruikt, heeft geen invloed op CO2-uitstoot of het klimaat",
  stacked_type = "percent",
  horizontal = TRUE,
  stack_breaks = c(0, 10, 20, 30),
  stack_bin_labels = c("Correct beantwoord", "Incorrect beantwoord", "Weet/begrijp niet"),
  stack_map_values = list("1" = "Correct beantwoord", "0" = "Incorrect beantwoord"),
  stack_order = c("Correct beantwoord", "Incorrect beantwoord", "Weet/begrijp niet"),
  color_palette = c("#3D7271", "#E28D50", "#F5D76E", "#C7E6D5", "#0F6B5A", "#BABACD"),
  weight_var = "weging_GAMO",
  x_var = "Education",
  x_label = "Opleidingsniveau",
  stack_var = "KEnv3RC"
)

result
```


:::


##### {{< iconify ph globe-hemisphere-east >}} Migration Background


::: {.panel-tabset}

###### {{< iconify ph chat-circle-fill >}} Question 1


```{r kgreen-wave2-mig-item1}
# In telefoons zitten stoffen die door mijnwerkers uit mijnen gehaald worden
result <- viz_stackedbar(
  data = data_filtered_4af682fd,
  title = "In telefoons zitten stoffen die door mijnwerkers uit mijnen gehaald worden",
  stacked_type = "percent",
  horizontal = TRUE,
  stack_breaks = c(0, 10, 20, 30),
  stack_bin_labels = c("Correct beantwoord", "Incorrect beantwoord", "Weet/begrijp niet"),
  stack_map_values = list("1" = "Correct beantwoord", "0" = "Incorrect beantwoord"),
  stack_order = c("Correct beantwoord", "Incorrect beantwoord", "Weet/begrijp niet"),
  color_palette = c("#3D7271", "#E28D50", "#F5D76E", "#C7E6D5", "#0F6B5A", "#BABACD"),
  weight_var = "weging_GAMO",
  x_var = "MigrationBackground",
  x_label = "Migratieachtergrond",
  stack_var = "KEnv2RC"
)

result
```


###### {{< iconify ph chat-circle-fill >}} Question 2


```{r kgreen-wave2-mig-item2}
# De hoeveelheid digitale gegevens en WiFi die je verbruikt, heeft geen invloed op CO2-uitstoot of het klimaat
result <- viz_stackedbar(
  data = data_filtered_4af682fd,
  title = "De hoeveelheid digitale gegevens en WiFi die je verbruikt, heeft geen invloed op CO2-uitstoot of het klimaat",
  stacked_type = "percent",
  horizontal = TRUE,
  stack_breaks = c(0, 10, 20, 30),
  stack_bin_labels = c("Correct beantwoord", "Incorrect beantwoord", "Weet/begrijp niet"),
  stack_map_values = list("1" = "Correct beantwoord", "0" = "Incorrect beantwoord"),
  stack_order = c("Correct beantwoord", "Incorrect beantwoord", "Weet/begrijp niet"),
  color_palette = c("#3D7271", "#E28D50", "#F5D76E", "#C7E6D5", "#0F6B5A", "#BABACD"),
  weight_var = "weging_GAMO",
  x_var = "MigrationBackground",
  x_label = "Migratieachtergrond",
  stack_var = "KEnv3RC"
)

result
```


:::


:::


### {{< iconify ph chart-line-fill >}} Over Time


::: {.panel-tabset}

##### {{< iconify ph users-fill >}} Overall


::: {.panel-tabset}

###### {{< iconify ph chat-circle-fill >}} Question 1


```{r kgreen-overtime-overall-item1}
# In telefoons zitten stoffen die door mijnwerkers uit mijnen gehaald worden
result <- viz_timeline(
  data = data,
  title = "In telefoons zitten stoffen die door mijnwerkers uit mijnen gehaald worden",
  time_var = "wave_time_label",
  chart_type = "line",
  y_filter = 1,
  y_min = 0,
  y_max = 100,
  y_filter_label = "Percentage dat correct heeft geantwoord",
  y_filter_combine = TRUE,
  x_label = "",
  y_label = "Percentage dat correct heeft geantwoord",
  color_palette = c("#3D7271", "#E28D50", "#F5D76E", "#C7E6D5", "#0F6B5A", "#BABACD"),
  weight_var = "weging_GAMO",
  y_var = "KEnv2RC"
)

result
```


###### {{< iconify ph chat-circle-fill >}} Question 2


```{r kgreen-overtime-overall-item2}
# De hoeveelheid digitale gegevens en WiFi die je verbruikt, heeft geen invloed op CO2-uitstoot of het klimaat
result <- viz_timeline(
  data = data,
  title = "De hoeveelheid digitale gegevens en WiFi die je verbruikt, heeft geen invloed op CO2-uitstoot of het klimaat",
  time_var = "wave_time_label",
  chart_type = "line",
  y_filter = 1,
  y_min = 0,
  y_max = 100,
  y_filter_label = "Percentage dat correct heeft geantwoord",
  y_filter_combine = TRUE,
  x_label = "",
  y_label = "Percentage dat correct heeft geantwoord",
  color_palette = c("#3D7271", "#E28D50", "#F5D76E", "#C7E6D5", "#0F6B5A", "#BABACD"),
  weight_var = "weging_GAMO",
  y_var = "KEnv3RC"
)

result
```


:::


##### {{< iconify mdi:human-male-male-child >}} Age


::: {.panel-tabset}

###### {{< iconify ph chat-circle-fill >}} Question 1


```{r kgreen-overtime-age-item1}
# In telefoons zitten stoffen die door mijnwerkers uit mijnen gehaald worden
result <- viz_timeline(
  data = data,
  title = "In telefoons zitten stoffen die door mijnwerkers uit mijnen gehaald worden",
  time_var = "wave_time_label",
  chart_type = "line",
  y_filter = 1,
  y_min = 0,
  y_max = 100,
  x_label = "",
  y_label = "Percentage dat correct heeft geantwoord",
  color_palette = c("#3D7271", "#E28D50", "#F5D76E", "#C7E6D5", "#0F6B5A", "#BABACD"),
  y_filter_label = NULL,
  weight_var = "weging_GAMO",
  y_var = "KEnv2RC",
  group_var = "AgeGroup"
)

result
```


###### {{< iconify ph chat-circle-fill >}} Question 2


```{r kgreen-overtime-age-item2}
# De hoeveelheid digitale gegevens en WiFi die je verbruikt, heeft geen invloed op CO2-uitstoot of het klimaat
result <- viz_timeline(
  data = data,
  title = "De hoeveelheid digitale gegevens en WiFi die je verbruikt, heeft geen invloed op CO2-uitstoot of het klimaat",
  time_var = "wave_time_label",
  chart_type = "line",
  y_filter = 1,
  y_min = 0,
  y_max = 100,
  x_label = "",
  y_label = "Percentage dat correct heeft geantwoord",
  color_palette = c("#3D7271", "#E28D50", "#F5D76E", "#C7E6D5", "#0F6B5A", "#BABACD"),
  y_filter_label = NULL,
  weight_var = "weging_GAMO",
  y_var = "KEnv3RC",
  group_var = "AgeGroup"
)

result
```


:::


##### {{< iconify mdi gender-transgender >}} Gender


::: {.panel-tabset}

###### {{< iconify ph chat-circle-fill >}} Question 1


```{r kgreen-overtime-gender-item1}
# In telefoons zitten stoffen die door mijnwerkers uit mijnen gehaald worden
result <- viz_timeline(
  data = data,
  title = "In telefoons zitten stoffen die door mijnwerkers uit mijnen gehaald worden",
  time_var = "wave_time_label",
  chart_type = "line",
  y_filter = 1,
  y_min = 0,
  y_max = 100,
  x_label = "",
  y_label = "Percentage dat correct heeft geantwoord",
  color_palette = c("#3D7271", "#E28D50", "#F5D76E", "#C7E6D5", "#0F6B5A", "#BABACD"),
  y_filter_label = NULL,
  weight_var = "weging_GAMO",
  y_var = "KEnv2RC",
  group_var = "geslacht"
)

result
```


###### {{< iconify ph chat-circle-fill >}} Question 2


```{r kgreen-overtime-gender-item2}
# De hoeveelheid digitale gegevens en WiFi die je verbruikt, heeft geen invloed op CO2-uitstoot of het klimaat
result <- viz_timeline(
  data = data,
  title = "De hoeveelheid digitale gegevens en WiFi die je verbruikt, heeft geen invloed op CO2-uitstoot of het klimaat",
  time_var = "wave_time_label",
  chart_type = "line",
  y_filter = 1,
  y_min = 0,
  y_max = 100,
  x_label = "",
  y_label = "Percentage dat correct heeft geantwoord",
  color_palette = c("#3D7271", "#E28D50", "#F5D76E", "#C7E6D5", "#0F6B5A", "#BABACD"),
  y_filter_label = NULL,
  weight_var = "weging_GAMO",
  y_var = "KEnv3RC",
  group_var = "geslacht"
)

result
```


:::


##### {{< iconify ph graduation-cap-fill >}} Education


::: {.panel-tabset}

###### {{< iconify ph chat-circle-fill >}} Question 1


```{r kgreen-overtime-edu-item1}
# In telefoons zitten stoffen die door mijnwerkers uit mijnen gehaald worden
result <- viz_timeline(
  data = data,
  title = "In telefoons zitten stoffen die door mijnwerkers uit mijnen gehaald worden",
  time_var = "wave_time_label",
  chart_type = "line",
  y_filter = 1,
  y_min = 0,
  y_max = 100,
  x_label = "",
  y_label = "Percentage dat correct heeft geantwoord",
  color_palette = c("#3D7271", "#E28D50", "#F5D76E", "#C7E6D5", "#0F6B5A", "#BABACD"),
  y_filter_label = NULL,
  weight_var = "weging_GAMO",
  y_var = "KEnv2RC",
  group_var = "Education"
)

result
```


###### {{< iconify ph chat-circle-fill >}} Question 2


```{r kgreen-overtime-edu-item2}
# De hoeveelheid digitale gegevens en WiFi die je verbruikt, heeft geen invloed op CO2-uitstoot of het klimaat
result <- viz_timeline(
  data = data,
  title = "De hoeveelheid digitale gegevens en WiFi die je verbruikt, heeft geen invloed op CO2-uitstoot of het klimaat",
  time_var = "wave_time_label",
  chart_type = "line",
  y_filter = 1,
  y_min = 0,
  y_max = 100,
  x_label = "",
  y_label = "Percentage dat correct heeft geantwoord",
  color_palette = c("#3D7271", "#E28D50", "#F5D76E", "#C7E6D5", "#0F6B5A", "#BABACD"),
  y_filter_label = NULL,
  weight_var = "weging_GAMO",
  y_var = "KEnv3RC",
  group_var = "Education"
)

result
```


:::


##### {{< iconify ph globe-hemisphere-east >}} Migration Background


::: {.panel-tabset}

###### {{< iconify ph chat-circle-fill >}} Question 1


```{r kgreen-overtime-mig-item1}
# In telefoons zitten stoffen die door mijnwerkers uit mijnen gehaald worden
result <- viz_timeline(
  data = data,
  title = "In telefoons zitten stoffen die door mijnwerkers uit mijnen gehaald worden",
  time_var = "wave_time_label",
  chart_type = "line",
  y_filter = 1,
  y_min = 0,
  y_max = 100,
  x_label = "",
  y_label = "Percentage dat correct heeft geantwoord",
  color_palette = c("#3D7271", "#E28D50", "#F5D76E", "#C7E6D5", "#0F6B5A", "#BABACD"),
  y_filter_label = NULL,
  weight_var = "weging_GAMO",
  y_var = "KEnv2RC",
  group_var = "MigrationBackground"
)

result
```


###### {{< iconify ph chat-circle-fill >}} Question 2


```{r kgreen-overtime-mig-item2}
# De hoeveelheid digitale gegevens en WiFi die je verbruikt, heeft geen invloed op CO2-uitstoot of het klimaat
result <- viz_timeline(
  data = data,
  title = "De hoeveelheid digitale gegevens en WiFi die je verbruikt, heeft geen invloed op CO2-uitstoot of het klimaat",
  time_var = "wave_time_label",
  chart_type = "line",
  y_filter = 1,
  y_min = 0,
  y_max = 100,
  x_label = "",
  y_label = "Percentage dat correct heeft geantwoord",
  color_palette = c("#3D7271", "#E28D50", "#F5D76E", "#C7E6D5", "#0F6B5A", "#BABACD"),
  y_filter_label = NULL,
  weight_var = "weging_GAMO",
  y_var = "KEnv3RC",
  group_var = "MigrationBackground"
)

result
```


:::


:::


:::



```{r, echo=FALSE, message=FALSE, warning=FALSE, results='asis'}
dashboardr::create_pagination_nav(2, 3, "knowledge", "bottom")
```

