---
title: "{{< iconify ph book-open-fill >}} Kennis"
format: html
---


```{r, echo=FALSE, message=FALSE, warning=FALSE, results='asis'}
dashboardr::create_pagination_nav(3, 3, "knowledge", "top")
```



```{r, echo=FALSE, results='asis', message=FALSE, warning=FALSE}
dashboardr::.page_config(accessibility = TRUE, crosstab_prefix = "knowledge")
```

De **Kennis**-sectie meet wat deelnemers weten over de digitale wereld: hoe die werkt, welke risico’s eraan verbonden zijn en hoe verschillende technologieën het dagelijks leven beïnvloeden. Deze items toetsen feitelijke kennis over onderwerpen zoals betrouwbaarheid van informatie, communicatie en privacy, online veiligheid, AI en generatieve AI. Respondenten voor elke stelling aan of deze waar of onwaar is (of dat ze het niet weten), zodat we hun niveau van digitale geletterdheid en bewustzijn kunnen inschatten, los van hun zelfingeschatte vaardigheden.


```{r setup}
#| echo: false
#| warning: false
#| message: false
#| error: false
#| results: 'hide'

# Load dashboardr (includes dplyr, highcharter as dependencies)
library(dashboardr)

# Global chunk options
knitr::opts_chunk$set(
  echo = FALSE,
  warning = FALSE,
  message = FALSE,
  error = FALSE,
  fig.width = 12,
  fig.height = 8,
  dpi = 300
)

# Load data
data <- readRDS('dataset_4014obs.rds')

# Data summary
cat('Dataset loaded:', nrow(data), 'rows,', ncol(data), 'columns\n')

# Create filtered datasets
# Each filter is applied once and reused across visualizations

data_filtered_984a0efe <- dashboardr::.convert_haven(data) %>% dplyr::filter(wave == 1)
data_filtered_4af682fd <- dashboardr::.convert_haven(data) %>% dplyr::filter(wave == 2)

```


```{r, echo=FALSE, message=FALSE, warning=FALSE, results='asis'}
# Use dashboardr's loading overlay function
dashboardr::create_loading_overlay("Loading", 1, theme = "light")
```

## {{< iconify ph wallet-fill >}} Transactional


**Transactionele competentie** omvat het vermogen om officiële online zaken af te handelen: overheidsdiensten beheren, digitale betalingen, gezondheidszorgafspraken, en documenten uploaden.

[{{< iconify ph cards >}} Bekijk alle Transactionele resultaten](transactional.html)


::: {.panel-tabset}

### {{< iconify ph number-circle-one-fill >}} Wave 1


::: {.panel-tabset}

##### {{< iconify ph users-fill >}} Overall


```{r ktrans-wave1-overall}
# 
result <- viz_stackedbars(
  data = data_filtered_984a0efe,
  title = "",
  x_vars = c("Ktrans2RC", "Ktrans3RC"),
  x_var_labels = c("Bij medische spoed maak je online een afspraak met je zorgverlener", "Een webshop is betrouwbaar als je er kunt betalen met iDeal"),
  stacked_type = "percent",
  color_palette = c("#3D7271", "#E28D50", "#F5D76E", "#C7E6D5", "#0F6B5A", "#BABACD"),
  horizontal = TRUE,
  x_label = "",
  stack_breaks = c(0, 10, 20, 30),
  stack_bin_labels = c("Correct beantwoord", "Incorrect beantwoord", "Weet/begrijp niet"),
  stack_map_values = list("1" = "Correct beantwoord", "0" = "Incorrect beantwoord"),
  stack_order = c("Correct beantwoord", "Incorrect beantwoord", "Weet/begrijp niet"),
  stack_label = NULL,
  weight_var = "weging_GAMO"
)

result
```


##### {{< iconify mdi:human-male-male-child >}} Age


::: {.panel-tabset}

###### {{< iconify ph chat-circle-fill >}} Question 1


```{r ktrans-wave1-age-item1}
# Bij medische spoed maak je online een afspraak met je zorgverlener
result <- viz_stackedbar(
  data = data_filtered_984a0efe,
  title = "Bij medische spoed maak je online een afspraak met je zorgverlener",
  stacked_type = "percent",
  horizontal = TRUE,
  stack_breaks = c(0, 10, 20, 30),
  stack_bin_labels = c("Correct beantwoord", "Incorrect beantwoord", "Weet/begrijp niet"),
  stack_map_values = list("1" = "Correct beantwoord", "0" = "Incorrect beantwoord"),
  stack_order = c("Correct beantwoord", "Incorrect beantwoord", "Weet/begrijp niet"),
  color_palette = c("#3D7271", "#E28D50", "#F5D76E", "#C7E6D5", "#0F6B5A", "#BABACD"),
  weight_var = "weging_GAMO",
  x_var = "AgeGroup",
  x_label = "Leeftijd",
  stack_var = "Ktrans2RC"
)

result
```


###### {{< iconify ph chat-circle-fill >}} Question 2


```{r ktrans-wave1-age-item2}
# Een webshop is betrouwbaar als je er kunt betalen met iDeal
result <- viz_stackedbar(
  data = data_filtered_984a0efe,
  title = "Een webshop is betrouwbaar als je er kunt betalen met iDeal",
  stacked_type = "percent",
  horizontal = TRUE,
  stack_breaks = c(0, 10, 20, 30),
  stack_bin_labels = c("Correct beantwoord", "Incorrect beantwoord", "Weet/begrijp niet"),
  stack_map_values = list("1" = "Correct beantwoord", "0" = "Incorrect beantwoord"),
  stack_order = c("Correct beantwoord", "Incorrect beantwoord", "Weet/begrijp niet"),
  color_palette = c("#3D7271", "#E28D50", "#F5D76E", "#C7E6D5", "#0F6B5A", "#BABACD"),
  weight_var = "weging_GAMO",
  x_var = "AgeGroup",
  x_label = "Leeftijd",
  stack_var = "Ktrans3RC"
)

result
```


:::


##### {{< iconify mdi gender-transgender >}} Gender


::: {.panel-tabset}

###### {{< iconify ph chat-circle-fill >}} Question 1


```{r ktrans-wave1-gender-item1}
# Bij medische spoed maak je online een afspraak met je zorgverlener
result <- viz_stackedbar(
  data = data_filtered_984a0efe,
  title = "Bij medische spoed maak je online een afspraak met je zorgverlener",
  stacked_type = "percent",
  horizontal = TRUE,
  stack_breaks = c(0, 10, 20, 30),
  stack_bin_labels = c("Correct beantwoord", "Incorrect beantwoord", "Weet/begrijp niet"),
  stack_map_values = list("1" = "Correct beantwoord", "0" = "Incorrect beantwoord"),
  stack_order = c("Correct beantwoord", "Incorrect beantwoord", "Weet/begrijp niet"),
  color_palette = c("#3D7271", "#E28D50", "#F5D76E", "#C7E6D5", "#0F6B5A", "#BABACD"),
  weight_var = "weging_GAMO",
  x_var = "geslacht",
  x_label = "Geslacht",
  stack_var = "Ktrans2RC"
)

result
```


###### {{< iconify ph chat-circle-fill >}} Question 2


```{r ktrans-wave1-gender-item2}
# Een webshop is betrouwbaar als je er kunt betalen met iDeal
result <- viz_stackedbar(
  data = data_filtered_984a0efe,
  title = "Een webshop is betrouwbaar als je er kunt betalen met iDeal",
  stacked_type = "percent",
  horizontal = TRUE,
  stack_breaks = c(0, 10, 20, 30),
  stack_bin_labels = c("Correct beantwoord", "Incorrect beantwoord", "Weet/begrijp niet"),
  stack_map_values = list("1" = "Correct beantwoord", "0" = "Incorrect beantwoord"),
  stack_order = c("Correct beantwoord", "Incorrect beantwoord", "Weet/begrijp niet"),
  color_palette = c("#3D7271", "#E28D50", "#F5D76E", "#C7E6D5", "#0F6B5A", "#BABACD"),
  weight_var = "weging_GAMO",
  x_var = "geslacht",
  x_label = "Geslacht",
  stack_var = "Ktrans3RC"
)

result
```


:::


##### {{< iconify ph graduation-cap-fill >}} Education


::: {.panel-tabset}

###### {{< iconify ph chat-circle-fill >}} Question 1


```{r ktrans-wave1-edu-item1}
# Bij medische spoed maak je online een afspraak met je zorgverlener
result <- viz_stackedbar(
  data = data_filtered_984a0efe,
  title = "Bij medische spoed maak je online een afspraak met je zorgverlener",
  stacked_type = "percent",
  horizontal = TRUE,
  stack_breaks = c(0, 10, 20, 30),
  stack_bin_labels = c("Correct beantwoord", "Incorrect beantwoord", "Weet/begrijp niet"),
  stack_map_values = list("1" = "Correct beantwoord", "0" = "Incorrect beantwoord"),
  stack_order = c("Correct beantwoord", "Incorrect beantwoord", "Weet/begrijp niet"),
  color_palette = c("#3D7271", "#E28D50", "#F5D76E", "#C7E6D5", "#0F6B5A", "#BABACD"),
  weight_var = "weging_GAMO",
  x_var = "Education",
  x_label = "Opleidingsniveau",
  stack_var = "Ktrans2RC"
)

result
```


###### {{< iconify ph chat-circle-fill >}} Question 2


```{r ktrans-wave1-edu-item2}
# Een webshop is betrouwbaar als je er kunt betalen met iDeal
result <- viz_stackedbar(
  data = data_filtered_984a0efe,
  title = "Een webshop is betrouwbaar als je er kunt betalen met iDeal",
  stacked_type = "percent",
  horizontal = TRUE,
  stack_breaks = c(0, 10, 20, 30),
  stack_bin_labels = c("Correct beantwoord", "Incorrect beantwoord", "Weet/begrijp niet"),
  stack_map_values = list("1" = "Correct beantwoord", "0" = "Incorrect beantwoord"),
  stack_order = c("Correct beantwoord", "Incorrect beantwoord", "Weet/begrijp niet"),
  color_palette = c("#3D7271", "#E28D50", "#F5D76E", "#C7E6D5", "#0F6B5A", "#BABACD"),
  weight_var = "weging_GAMO",
  x_var = "Education",
  x_label = "Opleidingsniveau",
  stack_var = "Ktrans3RC"
)

result
```


:::


##### {{< iconify ph globe-hemisphere-east >}} Migration Background


::: {.panel-tabset}

###### {{< iconify ph chat-circle-fill >}} Question 1


```{r ktrans-wave1-mig-item1}
# Bij medische spoed maak je online een afspraak met je zorgverlener
result <- viz_stackedbar(
  data = data_filtered_984a0efe,
  title = "Bij medische spoed maak je online een afspraak met je zorgverlener",
  stacked_type = "percent",
  horizontal = TRUE,
  stack_breaks = c(0, 10, 20, 30),
  stack_bin_labels = c("Correct beantwoord", "Incorrect beantwoord", "Weet/begrijp niet"),
  stack_map_values = list("1" = "Correct beantwoord", "0" = "Incorrect beantwoord"),
  stack_order = c("Correct beantwoord", "Incorrect beantwoord", "Weet/begrijp niet"),
  color_palette = c("#3D7271", "#E28D50", "#F5D76E", "#C7E6D5", "#0F6B5A", "#BABACD"),
  weight_var = "weging_GAMO",
  x_var = "MigrationBackground",
  x_label = "Migratieachtergrond",
  stack_var = "Ktrans2RC"
)

result
```


###### {{< iconify ph chat-circle-fill >}} Question 2


```{r ktrans-wave1-mig-item2}
# Een webshop is betrouwbaar als je er kunt betalen met iDeal
result <- viz_stackedbar(
  data = data_filtered_984a0efe,
  title = "Een webshop is betrouwbaar als je er kunt betalen met iDeal",
  stacked_type = "percent",
  horizontal = TRUE,
  stack_breaks = c(0, 10, 20, 30),
  stack_bin_labels = c("Correct beantwoord", "Incorrect beantwoord", "Weet/begrijp niet"),
  stack_map_values = list("1" = "Correct beantwoord", "0" = "Incorrect beantwoord"),
  stack_order = c("Correct beantwoord", "Incorrect beantwoord", "Weet/begrijp niet"),
  color_palette = c("#3D7271", "#E28D50", "#F5D76E", "#C7E6D5", "#0F6B5A", "#BABACD"),
  weight_var = "weging_GAMO",
  x_var = "MigrationBackground",
  x_label = "Migratieachtergrond",
  stack_var = "Ktrans3RC"
)

result
```


:::


:::


### {{< iconify ph number-circle-two-fill >}} Wave 2


::: {.panel-tabset}

##### {{< iconify ph users-fill >}} Overall


```{r ktrans-wave2-overall}
# 
result <- viz_stackedbars(
  data = data_filtered_4af682fd,
  title = "",
  x_vars = c("Ktrans2RC", "Ktrans3RC"),
  x_var_labels = c("Bij medische spoed maak je online een afspraak met je zorgverlener", "Een webshop is betrouwbaar als je er kunt betalen met iDeal"),
  stacked_type = "percent",
  color_palette = c("#3D7271", "#E28D50", "#F5D76E", "#C7E6D5", "#0F6B5A", "#BABACD"),
  horizontal = TRUE,
  x_label = "",
  stack_breaks = c(0, 10, 20, 30),
  stack_bin_labels = c("Correct beantwoord", "Incorrect beantwoord", "Weet/begrijp niet"),
  stack_map_values = list("1" = "Correct beantwoord", "0" = "Incorrect beantwoord"),
  stack_order = c("Correct beantwoord", "Incorrect beantwoord", "Weet/begrijp niet"),
  stack_label = NULL,
  weight_var = "weging_GAMO"
)

result
```


##### {{< iconify mdi:human-male-male-child >}} Age


::: {.panel-tabset}

###### {{< iconify ph chat-circle-fill >}} Question 1


```{r ktrans-wave2-age-item1}
# Bij medische spoed maak je online een afspraak met je zorgverlener
result <- viz_stackedbar(
  data = data_filtered_4af682fd,
  title = "Bij medische spoed maak je online een afspraak met je zorgverlener",
  stacked_type = "percent",
  horizontal = TRUE,
  stack_breaks = c(0, 10, 20, 30),
  stack_bin_labels = c("Correct beantwoord", "Incorrect beantwoord", "Weet/begrijp niet"),
  stack_map_values = list("1" = "Correct beantwoord", "0" = "Incorrect beantwoord"),
  stack_order = c("Correct beantwoord", "Incorrect beantwoord", "Weet/begrijp niet"),
  color_palette = c("#3D7271", "#E28D50", "#F5D76E", "#C7E6D5", "#0F6B5A", "#BABACD"),
  weight_var = "weging_GAMO",
  x_var = "AgeGroup",
  x_label = "Leeftijd",
  stack_var = "Ktrans2RC"
)

result
```


###### {{< iconify ph chat-circle-fill >}} Question 2


```{r ktrans-wave2-age-item2}
# Een webshop is betrouwbaar als je er kunt betalen met iDeal
result <- viz_stackedbar(
  data = data_filtered_4af682fd,
  title = "Een webshop is betrouwbaar als je er kunt betalen met iDeal",
  stacked_type = "percent",
  horizontal = TRUE,
  stack_breaks = c(0, 10, 20, 30),
  stack_bin_labels = c("Correct beantwoord", "Incorrect beantwoord", "Weet/begrijp niet"),
  stack_map_values = list("1" = "Correct beantwoord", "0" = "Incorrect beantwoord"),
  stack_order = c("Correct beantwoord", "Incorrect beantwoord", "Weet/begrijp niet"),
  color_palette = c("#3D7271", "#E28D50", "#F5D76E", "#C7E6D5", "#0F6B5A", "#BABACD"),
  weight_var = "weging_GAMO",
  x_var = "AgeGroup",
  x_label = "Leeftijd",
  stack_var = "Ktrans3RC"
)

result
```


:::


##### {{< iconify mdi gender-transgender >}} Gender


::: {.panel-tabset}

###### {{< iconify ph chat-circle-fill >}} Question 1


```{r ktrans-wave2-gender-item1}
# Bij medische spoed maak je online een afspraak met je zorgverlener
result <- viz_stackedbar(
  data = data_filtered_4af682fd,
  title = "Bij medische spoed maak je online een afspraak met je zorgverlener",
  stacked_type = "percent",
  horizontal = TRUE,
  stack_breaks = c(0, 10, 20, 30),
  stack_bin_labels = c("Correct beantwoord", "Incorrect beantwoord", "Weet/begrijp niet"),
  stack_map_values = list("1" = "Correct beantwoord", "0" = "Incorrect beantwoord"),
  stack_order = c("Correct beantwoord", "Incorrect beantwoord", "Weet/begrijp niet"),
  color_palette = c("#3D7271", "#E28D50", "#F5D76E", "#C7E6D5", "#0F6B5A", "#BABACD"),
  weight_var = "weging_GAMO",
  x_var = "geslacht",
  x_label = "Geslacht",
  stack_var = "Ktrans2RC"
)

result
```


###### {{< iconify ph chat-circle-fill >}} Question 2


```{r ktrans-wave2-gender-item2}
# Een webshop is betrouwbaar als je er kunt betalen met iDeal
result <- viz_stackedbar(
  data = data_filtered_4af682fd,
  title = "Een webshop is betrouwbaar als je er kunt betalen met iDeal",
  stacked_type = "percent",
  horizontal = TRUE,
  stack_breaks = c(0, 10, 20, 30),
  stack_bin_labels = c("Correct beantwoord", "Incorrect beantwoord", "Weet/begrijp niet"),
  stack_map_values = list("1" = "Correct beantwoord", "0" = "Incorrect beantwoord"),
  stack_order = c("Correct beantwoord", "Incorrect beantwoord", "Weet/begrijp niet"),
  color_palette = c("#3D7271", "#E28D50", "#F5D76E", "#C7E6D5", "#0F6B5A", "#BABACD"),
  weight_var = "weging_GAMO",
  x_var = "geslacht",
  x_label = "Geslacht",
  stack_var = "Ktrans3RC"
)

result
```


:::


##### {{< iconify ph graduation-cap-fill >}} Education


::: {.panel-tabset}

###### {{< iconify ph chat-circle-fill >}} Question 1


```{r ktrans-wave2-edu-item1}
# Bij medische spoed maak je online een afspraak met je zorgverlener
result <- viz_stackedbar(
  data = data_filtered_4af682fd,
  title = "Bij medische spoed maak je online een afspraak met je zorgverlener",
  stacked_type = "percent",
  horizontal = TRUE,
  stack_breaks = c(0, 10, 20, 30),
  stack_bin_labels = c("Correct beantwoord", "Incorrect beantwoord", "Weet/begrijp niet"),
  stack_map_values = list("1" = "Correct beantwoord", "0" = "Incorrect beantwoord"),
  stack_order = c("Correct beantwoord", "Incorrect beantwoord", "Weet/begrijp niet"),
  color_palette = c("#3D7271", "#E28D50", "#F5D76E", "#C7E6D5", "#0F6B5A", "#BABACD"),
  weight_var = "weging_GAMO",
  x_var = "Education",
  x_label = "Opleidingsniveau",
  stack_var = "Ktrans2RC"
)

result
```


###### {{< iconify ph chat-circle-fill >}} Question 2


```{r ktrans-wave2-edu-item2}
# Een webshop is betrouwbaar als je er kunt betalen met iDeal
result <- viz_stackedbar(
  data = data_filtered_4af682fd,
  title = "Een webshop is betrouwbaar als je er kunt betalen met iDeal",
  stacked_type = "percent",
  horizontal = TRUE,
  stack_breaks = c(0, 10, 20, 30),
  stack_bin_labels = c("Correct beantwoord", "Incorrect beantwoord", "Weet/begrijp niet"),
  stack_map_values = list("1" = "Correct beantwoord", "0" = "Incorrect beantwoord"),
  stack_order = c("Correct beantwoord", "Incorrect beantwoord", "Weet/begrijp niet"),
  color_palette = c("#3D7271", "#E28D50", "#F5D76E", "#C7E6D5", "#0F6B5A", "#BABACD"),
  weight_var = "weging_GAMO",
  x_var = "Education",
  x_label = "Opleidingsniveau",
  stack_var = "Ktrans3RC"
)

result
```


:::


##### {{< iconify ph globe-hemisphere-east >}} Migration Background


::: {.panel-tabset}

###### {{< iconify ph chat-circle-fill >}} Question 1


```{r ktrans-wave2-mig-item1}
# Bij medische spoed maak je online een afspraak met je zorgverlener
result <- viz_stackedbar(
  data = data_filtered_4af682fd,
  title = "Bij medische spoed maak je online een afspraak met je zorgverlener",
  stacked_type = "percent",
  horizontal = TRUE,
  stack_breaks = c(0, 10, 20, 30),
  stack_bin_labels = c("Correct beantwoord", "Incorrect beantwoord", "Weet/begrijp niet"),
  stack_map_values = list("1" = "Correct beantwoord", "0" = "Incorrect beantwoord"),
  stack_order = c("Correct beantwoord", "Incorrect beantwoord", "Weet/begrijp niet"),
  color_palette = c("#3D7271", "#E28D50", "#F5D76E", "#C7E6D5", "#0F6B5A", "#BABACD"),
  weight_var = "weging_GAMO",
  x_var = "MigrationBackground",
  x_label = "Migratieachtergrond",
  stack_var = "Ktrans2RC"
)

result
```


###### {{< iconify ph chat-circle-fill >}} Question 2


```{r ktrans-wave2-mig-item2}
# Een webshop is betrouwbaar als je er kunt betalen met iDeal
result <- viz_stackedbar(
  data = data_filtered_4af682fd,
  title = "Een webshop is betrouwbaar als je er kunt betalen met iDeal",
  stacked_type = "percent",
  horizontal = TRUE,
  stack_breaks = c(0, 10, 20, 30),
  stack_bin_labels = c("Correct beantwoord", "Incorrect beantwoord", "Weet/begrijp niet"),
  stack_map_values = list("1" = "Correct beantwoord", "0" = "Incorrect beantwoord"),
  stack_order = c("Correct beantwoord", "Incorrect beantwoord", "Weet/begrijp niet"),
  color_palette = c("#3D7271", "#E28D50", "#F5D76E", "#C7E6D5", "#0F6B5A", "#BABACD"),
  weight_var = "weging_GAMO",
  x_var = "MigrationBackground",
  x_label = "Migratieachtergrond",
  stack_var = "Ktrans3RC"
)

result
```


:::


:::


### {{< iconify ph chart-line-fill >}} Over Time


::: {.panel-tabset}

##### {{< iconify ph users-fill >}} Overall


::: {.panel-tabset}

###### {{< iconify ph chat-circle-fill >}} Question 1


```{r ktrans-overtime-overall-item1}
# Bij medische spoed maak je online een afspraak met je zorgverlener
result <- viz_timeline(
  data = data,
  title = "Bij medische spoed maak je online een afspraak met je zorgverlener",
  time_var = "wave_time_label",
  chart_type = "line",
  y_filter = 1,
  y_min = 0,
  y_max = 100,
  y_filter_label = "Percentage dat correct heeft geantwoord",
  y_filter_combine = TRUE,
  x_label = "",
  y_label = "Percentage dat correct heeft geantwoord",
  color_palette = c("#3D7271", "#E28D50", "#F5D76E", "#C7E6D5", "#0F6B5A", "#BABACD"),
  weight_var = "weging_GAMO",
  y_var = "Ktrans2RC"
)

result
```


###### {{< iconify ph chat-circle-fill >}} Question 2


```{r ktrans-overtime-overall-item2}
# Een webshop is betrouwbaar als je er kunt betalen met iDeal
result <- viz_timeline(
  data = data,
  title = "Een webshop is betrouwbaar als je er kunt betalen met iDeal",
  time_var = "wave_time_label",
  chart_type = "line",
  y_filter = 1,
  y_min = 0,
  y_max = 100,
  y_filter_label = "Percentage dat correct heeft geantwoord",
  y_filter_combine = TRUE,
  x_label = "",
  y_label = "Percentage dat correct heeft geantwoord",
  color_palette = c("#3D7271", "#E28D50", "#F5D76E", "#C7E6D5", "#0F6B5A", "#BABACD"),
  weight_var = "weging_GAMO",
  y_var = "Ktrans3RC"
)

result
```


:::


##### {{< iconify mdi:human-male-male-child >}} Age


::: {.panel-tabset}

###### {{< iconify ph chat-circle-fill >}} Question 1


```{r ktrans-overtime-age-item1}
# Bij medische spoed maak je online een afspraak met je zorgverlener
result <- viz_timeline(
  data = data,
  title = "Bij medische spoed maak je online een afspraak met je zorgverlener",
  time_var = "wave_time_label",
  chart_type = "line",
  y_filter = 1,
  y_min = 0,
  y_max = 100,
  x_label = "",
  y_label = "Percentage dat correct heeft geantwoord",
  color_palette = c("#3D7271", "#E28D50", "#F5D76E", "#C7E6D5", "#0F6B5A", "#BABACD"),
  y_filter_label = NULL,
  weight_var = "weging_GAMO",
  y_var = "Ktrans2RC",
  group_var = "AgeGroup"
)

result
```


###### {{< iconify ph chat-circle-fill >}} Question 2


```{r ktrans-overtime-age-item2}
# Een webshop is betrouwbaar als je er kunt betalen met iDeal
result <- viz_timeline(
  data = data,
  title = "Een webshop is betrouwbaar als je er kunt betalen met iDeal",
  time_var = "wave_time_label",
  chart_type = "line",
  y_filter = 1,
  y_min = 0,
  y_max = 100,
  x_label = "",
  y_label = "Percentage dat correct heeft geantwoord",
  color_palette = c("#3D7271", "#E28D50", "#F5D76E", "#C7E6D5", "#0F6B5A", "#BABACD"),
  y_filter_label = NULL,
  weight_var = "weging_GAMO",
  y_var = "Ktrans3RC",
  group_var = "AgeGroup"
)

result
```


:::


##### {{< iconify mdi gender-transgender >}} Gender


::: {.panel-tabset}

###### {{< iconify ph chat-circle-fill >}} Question 1


```{r ktrans-overtime-gender-item1}
# Bij medische spoed maak je online een afspraak met je zorgverlener
result <- viz_timeline(
  data = data,
  title = "Bij medische spoed maak je online een afspraak met je zorgverlener",
  time_var = "wave_time_label",
  chart_type = "line",
  y_filter = 1,
  y_min = 0,
  y_max = 100,
  x_label = "",
  y_label = "Percentage dat correct heeft geantwoord",
  color_palette = c("#3D7271", "#E28D50", "#F5D76E", "#C7E6D5", "#0F6B5A", "#BABACD"),
  y_filter_label = NULL,
  weight_var = "weging_GAMO",
  y_var = "Ktrans2RC",
  group_var = "geslacht"
)

result
```


###### {{< iconify ph chat-circle-fill >}} Question 2


```{r ktrans-overtime-gender-item2}
# Een webshop is betrouwbaar als je er kunt betalen met iDeal
result <- viz_timeline(
  data = data,
  title = "Een webshop is betrouwbaar als je er kunt betalen met iDeal",
  time_var = "wave_time_label",
  chart_type = "line",
  y_filter = 1,
  y_min = 0,
  y_max = 100,
  x_label = "",
  y_label = "Percentage dat correct heeft geantwoord",
  color_palette = c("#3D7271", "#E28D50", "#F5D76E", "#C7E6D5", "#0F6B5A", "#BABACD"),
  y_filter_label = NULL,
  weight_var = "weging_GAMO",
  y_var = "Ktrans3RC",
  group_var = "geslacht"
)

result
```


:::


##### {{< iconify ph graduation-cap-fill >}} Education


::: {.panel-tabset}

###### {{< iconify ph chat-circle-fill >}} Question 1


```{r ktrans-overtime-edu-item1}
# Bij medische spoed maak je online een afspraak met je zorgverlener
result <- viz_timeline(
  data = data,
  title = "Bij medische spoed maak je online een afspraak met je zorgverlener",
  time_var = "wave_time_label",
  chart_type = "line",
  y_filter = 1,
  y_min = 0,
  y_max = 100,
  x_label = "",
  y_label = "Percentage dat correct heeft geantwoord",
  color_palette = c("#3D7271", "#E28D50", "#F5D76E", "#C7E6D5", "#0F6B5A", "#BABACD"),
  y_filter_label = NULL,
  weight_var = "weging_GAMO",
  y_var = "Ktrans2RC",
  group_var = "Education"
)

result
```


###### {{< iconify ph chat-circle-fill >}} Question 2


```{r ktrans-overtime-edu-item2}
# Een webshop is betrouwbaar als je er kunt betalen met iDeal
result <- viz_timeline(
  data = data,
  title = "Een webshop is betrouwbaar als je er kunt betalen met iDeal",
  time_var = "wave_time_label",
  chart_type = "line",
  y_filter = 1,
  y_min = 0,
  y_max = 100,
  x_label = "",
  y_label = "Percentage dat correct heeft geantwoord",
  color_palette = c("#3D7271", "#E28D50", "#F5D76E", "#C7E6D5", "#0F6B5A", "#BABACD"),
  y_filter_label = NULL,
  weight_var = "weging_GAMO",
  y_var = "Ktrans3RC",
  group_var = "Education"
)

result
```


:::


##### {{< iconify ph globe-hemisphere-east >}} Migration Background


::: {.panel-tabset}

###### {{< iconify ph chat-circle-fill >}} Question 1


```{r ktrans-overtime-mig-item1}
# Bij medische spoed maak je online een afspraak met je zorgverlener
result <- viz_timeline(
  data = data,
  title = "Bij medische spoed maak je online een afspraak met je zorgverlener",
  time_var = "wave_time_label",
  chart_type = "line",
  y_filter = 1,
  y_min = 0,
  y_max = 100,
  x_label = "",
  y_label = "Percentage dat correct heeft geantwoord",
  color_palette = c("#3D7271", "#E28D50", "#F5D76E", "#C7E6D5", "#0F6B5A", "#BABACD"),
  y_filter_label = NULL,
  weight_var = "weging_GAMO",
  y_var = "Ktrans2RC",
  group_var = "MigrationBackground"
)

result
```


###### {{< iconify ph chat-circle-fill >}} Question 2


```{r ktrans-overtime-mig-item2}
# Een webshop is betrouwbaar als je er kunt betalen met iDeal
result <- viz_timeline(
  data = data,
  title = "Een webshop is betrouwbaar als je er kunt betalen met iDeal",
  time_var = "wave_time_label",
  chart_type = "line",
  y_filter = 1,
  y_min = 0,
  y_max = 100,
  x_label = "",
  y_label = "Percentage dat correct heeft geantwoord",
  color_palette = c("#3D7271", "#E28D50", "#F5D76E", "#C7E6D5", "#0F6B5A", "#BABACD"),
  y_filter_label = NULL,
  weight_var = "weging_GAMO",
  y_var = "Ktrans3RC",
  group_var = "MigrationBackground"
)

result
```


:::


:::


:::

## {{< iconify ph robot-fill >}} AI


**AI competentie** omvat het vermogen om te herkennen wanneer websites en apps artificiële intelligentie gebruiken om content en aanbevelingen te personaliseren.

[{{< iconify ph cards >}} Bekijk alle AI resultaten](ai.html)


::: {.panel-tabset}

### {{< iconify ph number-circle-one-fill >}} Wave 1


::: {.panel-tabset}

##### {{< iconify ph users-fill >}} Overall


```{r kai-wave1-overall}
# 
result <- viz_stackedbars(
  data = data_filtered_984a0efe,
  title = "",
  x_vars = c("KAI1RC", "KAI2RC", "KAI3RC", "KAI4RC"),
  x_var_labels = c("Sommige websites en apps voor nieuws en entertainment gebruiken artificiële intelligentie (AI)", "Websites en apps voor nieuws en entertainment laten aan iedereen hetzelfde zien", "Sommige beslissingen over de inhoud van websites en apps voor nieuws en entertainment gaan automatisch, zonder dat een mens iets doet", "Je online gedrag bepaalt wat je te zien krijgt op websites en apps voor nieuws en entertainment"),
  stacked_type = "percent",
  color_palette = c("#3D7271", "#E28D50", "#F5D76E", "#C7E6D5", "#0F6B5A", "#BABACD"),
  horizontal = TRUE,
  x_label = "",
  stack_breaks = c(0, 10, 20, 30),
  stack_bin_labels = c("Correct beantwoord", "Incorrect beantwoord", "Weet/begrijp niet"),
  stack_map_values = list("1" = "Correct beantwoord", "0" = "Incorrect beantwoord"),
  stack_order = c("Correct beantwoord", "Incorrect beantwoord", "Weet/begrijp niet"),
  stack_label = NULL,
  weight_var = "weging_GAMO"
)

result
```


##### {{< iconify mdi:human-male-male-child >}} Age


::: {.panel-tabset}

###### {{< iconify ph chat-circle-fill >}} Question 1


```{r kai-wave1-age-item1}
# Sommige websites en apps voor nieuws en entertainment gebruiken artificiële intelligentie (AI)
result <- viz_stackedbar(
  data = data_filtered_984a0efe,
  title = "Sommige websites en apps voor nieuws en entertainment gebruiken artificiële intelligentie (AI)",
  stacked_type = "percent",
  horizontal = TRUE,
  stack_breaks = c(0, 10, 20, 30),
  stack_bin_labels = c("Correct beantwoord", "Incorrect beantwoord", "Weet/begrijp niet"),
  stack_map_values = list("1" = "Correct beantwoord", "0" = "Incorrect beantwoord"),
  stack_order = c("Correct beantwoord", "Incorrect beantwoord", "Weet/begrijp niet"),
  color_palette = c("#3D7271", "#E28D50", "#F5D76E", "#C7E6D5", "#0F6B5A", "#BABACD"),
  weight_var = "weging_GAMO",
  x_var = "AgeGroup",
  x_label = "Leeftijd",
  stack_var = "KAI1RC"
)

result
```


###### {{< iconify ph chat-circle-fill >}} Question 2


```{r kai-wave1-age-item2}
# Websites en apps voor nieuws en entertainment laten aan iedereen hetzelfde zien
result <- viz_stackedbar(
  data = data_filtered_984a0efe,
  title = "Websites en apps voor nieuws en entertainment laten aan iedereen hetzelfde zien",
  stacked_type = "percent",
  horizontal = TRUE,
  stack_breaks = c(0, 10, 20, 30),
  stack_bin_labels = c("Correct beantwoord", "Incorrect beantwoord", "Weet/begrijp niet"),
  stack_map_values = list("1" = "Correct beantwoord", "0" = "Incorrect beantwoord"),
  stack_order = c("Correct beantwoord", "Incorrect beantwoord", "Weet/begrijp niet"),
  color_palette = c("#3D7271", "#E28D50", "#F5D76E", "#C7E6D5", "#0F6B5A", "#BABACD"),
  weight_var = "weging_GAMO",
  x_var = "AgeGroup",
  x_label = "Leeftijd",
  stack_var = "KAI2RC"
)

result
```


###### {{< iconify ph chat-circle-fill >}} Question 3


```{r kai-wave1-age-item3}
# Sommige beslissingen over de inhoud van websites en apps voor nieuws en entertainment gaan automatisch, zonder dat een mens iets doet
result <- viz_stackedbar(
  data = data_filtered_984a0efe,
  title = "Sommige beslissingen over de inhoud van websites en apps voor nieuws en entertainment gaan automatisch, zonder dat een mens iets doet",
  stacked_type = "percent",
  horizontal = TRUE,
  stack_breaks = c(0, 10, 20, 30),
  stack_bin_labels = c("Correct beantwoord", "Incorrect beantwoord", "Weet/begrijp niet"),
  stack_map_values = list("1" = "Correct beantwoord", "0" = "Incorrect beantwoord"),
  stack_order = c("Correct beantwoord", "Incorrect beantwoord", "Weet/begrijp niet"),
  color_palette = c("#3D7271", "#E28D50", "#F5D76E", "#C7E6D5", "#0F6B5A", "#BABACD"),
  weight_var = "weging_GAMO",
  x_var = "AgeGroup",
  x_label = "Leeftijd",
  stack_var = "KAI3RC"
)

result
```


###### {{< iconify ph chat-circle-fill >}} Question 4


```{r kai-wave1-age-item4}
# Je online gedrag bepaalt wat je te zien krijgt op websites en apps voor nieuws en entertainment
result <- viz_stackedbar(
  data = data_filtered_984a0efe,
  title = "Je online gedrag bepaalt wat je te zien krijgt op websites en apps voor nieuws en entertainment",
  stacked_type = "percent",
  horizontal = TRUE,
  stack_breaks = c(0, 10, 20, 30),
  stack_bin_labels = c("Correct beantwoord", "Incorrect beantwoord", "Weet/begrijp niet"),
  stack_map_values = list("1" = "Correct beantwoord", "0" = "Incorrect beantwoord"),
  stack_order = c("Correct beantwoord", "Incorrect beantwoord", "Weet/begrijp niet"),
  color_palette = c("#3D7271", "#E28D50", "#F5D76E", "#C7E6D5", "#0F6B5A", "#BABACD"),
  weight_var = "weging_GAMO",
  x_var = "AgeGroup",
  x_label = "Leeftijd",
  stack_var = "KAI4RC"
)

result
```


:::


##### {{< iconify mdi gender-transgender >}} Gender


::: {.panel-tabset}

###### {{< iconify ph chat-circle-fill >}} Question 1


```{r kai-wave1-gender-item1}
# Sommige websites en apps voor nieuws en entertainment gebruiken artificiële intelligentie (AI)
result <- viz_stackedbar(
  data = data_filtered_984a0efe,
  title = "Sommige websites en apps voor nieuws en entertainment gebruiken artificiële intelligentie (AI)",
  stacked_type = "percent",
  horizontal = TRUE,
  stack_breaks = c(0, 10, 20, 30),
  stack_bin_labels = c("Correct beantwoord", "Incorrect beantwoord", "Weet/begrijp niet"),
  stack_map_values = list("1" = "Correct beantwoord", "0" = "Incorrect beantwoord"),
  stack_order = c("Correct beantwoord", "Incorrect beantwoord", "Weet/begrijp niet"),
  color_palette = c("#3D7271", "#E28D50", "#F5D76E", "#C7E6D5", "#0F6B5A", "#BABACD"),
  weight_var = "weging_GAMO",
  x_var = "geslacht",
  x_label = "Geslacht",
  stack_var = "KAI1RC"
)

result
```


###### {{< iconify ph chat-circle-fill >}} Question 2


```{r kai-wave1-gender-item2}
# Websites en apps voor nieuws en entertainment laten aan iedereen hetzelfde zien
result <- viz_stackedbar(
  data = data_filtered_984a0efe,
  title = "Websites en apps voor nieuws en entertainment laten aan iedereen hetzelfde zien",
  stacked_type = "percent",
  horizontal = TRUE,
  stack_breaks = c(0, 10, 20, 30),
  stack_bin_labels = c("Correct beantwoord", "Incorrect beantwoord", "Weet/begrijp niet"),
  stack_map_values = list("1" = "Correct beantwoord", "0" = "Incorrect beantwoord"),
  stack_order = c("Correct beantwoord", "Incorrect beantwoord", "Weet/begrijp niet"),
  color_palette = c("#3D7271", "#E28D50", "#F5D76E", "#C7E6D5", "#0F6B5A", "#BABACD"),
  weight_var = "weging_GAMO",
  x_var = "geslacht",
  x_label = "Geslacht",
  stack_var = "KAI2RC"
)

result
```


###### {{< iconify ph chat-circle-fill >}} Question 3


```{r kai-wave1-gender-item3}
# Sommige beslissingen over de inhoud van websites en apps voor nieuws en entertainment gaan automatisch, zonder dat een mens iets doet
result <- viz_stackedbar(
  data = data_filtered_984a0efe,
  title = "Sommige beslissingen over de inhoud van websites en apps voor nieuws en entertainment gaan automatisch, zonder dat een mens iets doet",
  stacked_type = "percent",
  horizontal = TRUE,
  stack_breaks = c(0, 10, 20, 30),
  stack_bin_labels = c("Correct beantwoord", "Incorrect beantwoord", "Weet/begrijp niet"),
  stack_map_values = list("1" = "Correct beantwoord", "0" = "Incorrect beantwoord"),
  stack_order = c("Correct beantwoord", "Incorrect beantwoord", "Weet/begrijp niet"),
  color_palette = c("#3D7271", "#E28D50", "#F5D76E", "#C7E6D5", "#0F6B5A", "#BABACD"),
  weight_var = "weging_GAMO",
  x_var = "geslacht",
  x_label = "Geslacht",
  stack_var = "KAI3RC"
)

result
```


###### {{< iconify ph chat-circle-fill >}} Question 4


```{r kai-wave1-gender-item4}
# Je online gedrag bepaalt wat je te zien krijgt op websites en apps voor nieuws en entertainment
result <- viz_stackedbar(
  data = data_filtered_984a0efe,
  title = "Je online gedrag bepaalt wat je te zien krijgt op websites en apps voor nieuws en entertainment",
  stacked_type = "percent",
  horizontal = TRUE,
  stack_breaks = c(0, 10, 20, 30),
  stack_bin_labels = c("Correct beantwoord", "Incorrect beantwoord", "Weet/begrijp niet"),
  stack_map_values = list("1" = "Correct beantwoord", "0" = "Incorrect beantwoord"),
  stack_order = c("Correct beantwoord", "Incorrect beantwoord", "Weet/begrijp niet"),
  color_palette = c("#3D7271", "#E28D50", "#F5D76E", "#C7E6D5", "#0F6B5A", "#BABACD"),
  weight_var = "weging_GAMO",
  x_var = "geslacht",
  x_label = "Geslacht",
  stack_var = "KAI4RC"
)

result
```


:::


##### {{< iconify ph graduation-cap-fill >}} Education


::: {.panel-tabset}

###### {{< iconify ph chat-circle-fill >}} Question 1


```{r kai-wave1-edu-item1}
# Sommige websites en apps voor nieuws en entertainment gebruiken artificiële intelligentie (AI)
result <- viz_stackedbar(
  data = data_filtered_984a0efe,
  title = "Sommige websites en apps voor nieuws en entertainment gebruiken artificiële intelligentie (AI)",
  stacked_type = "percent",
  horizontal = TRUE,
  stack_breaks = c(0, 10, 20, 30),
  stack_bin_labels = c("Correct beantwoord", "Incorrect beantwoord", "Weet/begrijp niet"),
  stack_map_values = list("1" = "Correct beantwoord", "0" = "Incorrect beantwoord"),
  stack_order = c("Correct beantwoord", "Incorrect beantwoord", "Weet/begrijp niet"),
  color_palette = c("#3D7271", "#E28D50", "#F5D76E", "#C7E6D5", "#0F6B5A", "#BABACD"),
  weight_var = "weging_GAMO",
  x_var = "Education",
  x_label = "Opleidingsniveau",
  stack_var = "KAI1RC"
)

result
```


###### {{< iconify ph chat-circle-fill >}} Question 2


```{r kai-wave1-edu-item2}
# Websites en apps voor nieuws en entertainment laten aan iedereen hetzelfde zien
result <- viz_stackedbar(
  data = data_filtered_984a0efe,
  title = "Websites en apps voor nieuws en entertainment laten aan iedereen hetzelfde zien",
  stacked_type = "percent",
  horizontal = TRUE,
  stack_breaks = c(0, 10, 20, 30),
  stack_bin_labels = c("Correct beantwoord", "Incorrect beantwoord", "Weet/begrijp niet"),
  stack_map_values = list("1" = "Correct beantwoord", "0" = "Incorrect beantwoord"),
  stack_order = c("Correct beantwoord", "Incorrect beantwoord", "Weet/begrijp niet"),
  color_palette = c("#3D7271", "#E28D50", "#F5D76E", "#C7E6D5", "#0F6B5A", "#BABACD"),
  weight_var = "weging_GAMO",
  x_var = "Education",
  x_label = "Opleidingsniveau",
  stack_var = "KAI2RC"
)

result
```


###### {{< iconify ph chat-circle-fill >}} Question 3


```{r kai-wave1-edu-item3}
# Sommige beslissingen over de inhoud van websites en apps voor nieuws en entertainment gaan automatisch, zonder dat een mens iets doet
result <- viz_stackedbar(
  data = data_filtered_984a0efe,
  title = "Sommige beslissingen over de inhoud van websites en apps voor nieuws en entertainment gaan automatisch, zonder dat een mens iets doet",
  stacked_type = "percent",
  horizontal = TRUE,
  stack_breaks = c(0, 10, 20, 30),
  stack_bin_labels = c("Correct beantwoord", "Incorrect beantwoord", "Weet/begrijp niet"),
  stack_map_values = list("1" = "Correct beantwoord", "0" = "Incorrect beantwoord"),
  stack_order = c("Correct beantwoord", "Incorrect beantwoord", "Weet/begrijp niet"),
  color_palette = c("#3D7271", "#E28D50", "#F5D76E", "#C7E6D5", "#0F6B5A", "#BABACD"),
  weight_var = "weging_GAMO",
  x_var = "Education",
  x_label = "Opleidingsniveau",
  stack_var = "KAI3RC"
)

result
```


###### {{< iconify ph chat-circle-fill >}} Question 4


```{r kai-wave1-edu-item4}
# Je online gedrag bepaalt wat je te zien krijgt op websites en apps voor nieuws en entertainment
result <- viz_stackedbar(
  data = data_filtered_984a0efe,
  title = "Je online gedrag bepaalt wat je te zien krijgt op websites en apps voor nieuws en entertainment",
  stacked_type = "percent",
  horizontal = TRUE,
  stack_breaks = c(0, 10, 20, 30),
  stack_bin_labels = c("Correct beantwoord", "Incorrect beantwoord", "Weet/begrijp niet"),
  stack_map_values = list("1" = "Correct beantwoord", "0" = "Incorrect beantwoord"),
  stack_order = c("Correct beantwoord", "Incorrect beantwoord", "Weet/begrijp niet"),
  color_palette = c("#3D7271", "#E28D50", "#F5D76E", "#C7E6D5", "#0F6B5A", "#BABACD"),
  weight_var = "weging_GAMO",
  x_var = "Education",
  x_label = "Opleidingsniveau",
  stack_var = "KAI4RC"
)

result
```


:::


##### {{< iconify ph globe-hemisphere-east >}} Migration Background


::: {.panel-tabset}

###### {{< iconify ph chat-circle-fill >}} Question 1


```{r kai-wave1-mig-item1}
# Sommige websites en apps voor nieuws en entertainment gebruiken artificiële intelligentie (AI)
result <- viz_stackedbar(
  data = data_filtered_984a0efe,
  title = "Sommige websites en apps voor nieuws en entertainment gebruiken artificiële intelligentie (AI)",
  stacked_type = "percent",
  horizontal = TRUE,
  stack_breaks = c(0, 10, 20, 30),
  stack_bin_labels = c("Correct beantwoord", "Incorrect beantwoord", "Weet/begrijp niet"),
  stack_map_values = list("1" = "Correct beantwoord", "0" = "Incorrect beantwoord"),
  stack_order = c("Correct beantwoord", "Incorrect beantwoord", "Weet/begrijp niet"),
  color_palette = c("#3D7271", "#E28D50", "#F5D76E", "#C7E6D5", "#0F6B5A", "#BABACD"),
  weight_var = "weging_GAMO",
  x_var = "MigrationBackground",
  x_label = "Migratieachtergrond",
  stack_var = "KAI1RC"
)

result
```


###### {{< iconify ph chat-circle-fill >}} Question 2


```{r kai-wave1-mig-item2}
# Websites en apps voor nieuws en entertainment laten aan iedereen hetzelfde zien
result <- viz_stackedbar(
  data = data_filtered_984a0efe,
  title = "Websites en apps voor nieuws en entertainment laten aan iedereen hetzelfde zien",
  stacked_type = "percent",
  horizontal = TRUE,
  stack_breaks = c(0, 10, 20, 30),
  stack_bin_labels = c("Correct beantwoord", "Incorrect beantwoord", "Weet/begrijp niet"),
  stack_map_values = list("1" = "Correct beantwoord", "0" = "Incorrect beantwoord"),
  stack_order = c("Correct beantwoord", "Incorrect beantwoord", "Weet/begrijp niet"),
  color_palette = c("#3D7271", "#E28D50", "#F5D76E", "#C7E6D5", "#0F6B5A", "#BABACD"),
  weight_var = "weging_GAMO",
  x_var = "MigrationBackground",
  x_label = "Migratieachtergrond",
  stack_var = "KAI2RC"
)

result
```


###### {{< iconify ph chat-circle-fill >}} Question 3


```{r kai-wave1-mig-item3}
# Sommige beslissingen over de inhoud van websites en apps voor nieuws en entertainment gaan automatisch, zonder dat een mens iets doet
result <- viz_stackedbar(
  data = data_filtered_984a0efe,
  title = "Sommige beslissingen over de inhoud van websites en apps voor nieuws en entertainment gaan automatisch, zonder dat een mens iets doet",
  stacked_type = "percent",
  horizontal = TRUE,
  stack_breaks = c(0, 10, 20, 30),
  stack_bin_labels = c("Correct beantwoord", "Incorrect beantwoord", "Weet/begrijp niet"),
  stack_map_values = list("1" = "Correct beantwoord", "0" = "Incorrect beantwoord"),
  stack_order = c("Correct beantwoord", "Incorrect beantwoord", "Weet/begrijp niet"),
  color_palette = c("#3D7271", "#E28D50", "#F5D76E", "#C7E6D5", "#0F6B5A", "#BABACD"),
  weight_var = "weging_GAMO",
  x_var = "MigrationBackground",
  x_label = "Migratieachtergrond",
  stack_var = "KAI3RC"
)

result
```


###### {{< iconify ph chat-circle-fill >}} Question 4


```{r kai-wave1-mig-item4}
# Je online gedrag bepaalt wat je te zien krijgt op websites en apps voor nieuws en entertainment
result <- viz_stackedbar(
  data = data_filtered_984a0efe,
  title = "Je online gedrag bepaalt wat je te zien krijgt op websites en apps voor nieuws en entertainment",
  stacked_type = "percent",
  horizontal = TRUE,
  stack_breaks = c(0, 10, 20, 30),
  stack_bin_labels = c("Correct beantwoord", "Incorrect beantwoord", "Weet/begrijp niet"),
  stack_map_values = list("1" = "Correct beantwoord", "0" = "Incorrect beantwoord"),
  stack_order = c("Correct beantwoord", "Incorrect beantwoord", "Weet/begrijp niet"),
  color_palette = c("#3D7271", "#E28D50", "#F5D76E", "#C7E6D5", "#0F6B5A", "#BABACD"),
  weight_var = "weging_GAMO",
  x_var = "MigrationBackground",
  x_label = "Migratieachtergrond",
  stack_var = "KAI4RC"
)

result
```


:::


:::


### {{< iconify ph number-circle-two-fill >}} Wave 2


::: {.panel-tabset}

##### {{< iconify ph users-fill >}} Overall


```{r kai-wave2-overall}
# 
result <- viz_stackedbars(
  data = data_filtered_4af682fd,
  title = "",
  x_vars = c("KAI1RC", "KAI2RC", "KAI3RC", "KAI4RC"),
  x_var_labels = c("Sommige websites en apps voor nieuws en entertainment gebruiken artificiële intelligentie (AI)", "Websites en apps voor nieuws en entertainment laten aan iedereen hetzelfde zien", "Sommige beslissingen over de inhoud van websites en apps voor nieuws en entertainment gaan automatisch, zonder dat een mens iets doet", "Je online gedrag bepaalt wat je te zien krijgt op websites en apps voor nieuws en entertainment"),
  stacked_type = "percent",
  color_palette = c("#3D7271", "#E28D50", "#F5D76E", "#C7E6D5", "#0F6B5A", "#BABACD"),
  horizontal = TRUE,
  x_label = "",
  stack_breaks = c(0, 10, 20, 30),
  stack_bin_labels = c("Correct beantwoord", "Incorrect beantwoord", "Weet/begrijp niet"),
  stack_map_values = list("1" = "Correct beantwoord", "0" = "Incorrect beantwoord"),
  stack_order = c("Correct beantwoord", "Incorrect beantwoord", "Weet/begrijp niet"),
  stack_label = NULL,
  weight_var = "weging_GAMO"
)

result
```


##### {{< iconify mdi:human-male-male-child >}} Age


::: {.panel-tabset}

###### {{< iconify ph chat-circle-fill >}} Question 1


```{r kai-wave2-age-item1}
# Sommige websites en apps voor nieuws en entertainment gebruiken artificiële intelligentie (AI)
result <- viz_stackedbar(
  data = data_filtered_4af682fd,
  title = "Sommige websites en apps voor nieuws en entertainment gebruiken artificiële intelligentie (AI)",
  stacked_type = "percent",
  horizontal = TRUE,
  stack_breaks = c(0, 10, 20, 30),
  stack_bin_labels = c("Correct beantwoord", "Incorrect beantwoord", "Weet/begrijp niet"),
  stack_map_values = list("1" = "Correct beantwoord", "0" = "Incorrect beantwoord"),
  stack_order = c("Correct beantwoord", "Incorrect beantwoord", "Weet/begrijp niet"),
  color_palette = c("#3D7271", "#E28D50", "#F5D76E", "#C7E6D5", "#0F6B5A", "#BABACD"),
  weight_var = "weging_GAMO",
  x_var = "AgeGroup",
  x_label = "Leeftijd",
  stack_var = "KAI1RC"
)

result
```


###### {{< iconify ph chat-circle-fill >}} Question 2


```{r kai-wave2-age-item2}
# Websites en apps voor nieuws en entertainment laten aan iedereen hetzelfde zien
result <- viz_stackedbar(
  data = data_filtered_4af682fd,
  title = "Websites en apps voor nieuws en entertainment laten aan iedereen hetzelfde zien",
  stacked_type = "percent",
  horizontal = TRUE,
  stack_breaks = c(0, 10, 20, 30),
  stack_bin_labels = c("Correct beantwoord", "Incorrect beantwoord", "Weet/begrijp niet"),
  stack_map_values = list("1" = "Correct beantwoord", "0" = "Incorrect beantwoord"),
  stack_order = c("Correct beantwoord", "Incorrect beantwoord", "Weet/begrijp niet"),
  color_palette = c("#3D7271", "#E28D50", "#F5D76E", "#C7E6D5", "#0F6B5A", "#BABACD"),
  weight_var = "weging_GAMO",
  x_var = "AgeGroup",
  x_label = "Leeftijd",
  stack_var = "KAI2RC"
)

result
```


###### {{< iconify ph chat-circle-fill >}} Question 3


```{r kai-wave2-age-item3}
# Sommige beslissingen over de inhoud van websites en apps voor nieuws en entertainment gaan automatisch, zonder dat een mens iets doet
result <- viz_stackedbar(
  data = data_filtered_4af682fd,
  title = "Sommige beslissingen over de inhoud van websites en apps voor nieuws en entertainment gaan automatisch, zonder dat een mens iets doet",
  stacked_type = "percent",
  horizontal = TRUE,
  stack_breaks = c(0, 10, 20, 30),
  stack_bin_labels = c("Correct beantwoord", "Incorrect beantwoord", "Weet/begrijp niet"),
  stack_map_values = list("1" = "Correct beantwoord", "0" = "Incorrect beantwoord"),
  stack_order = c("Correct beantwoord", "Incorrect beantwoord", "Weet/begrijp niet"),
  color_palette = c("#3D7271", "#E28D50", "#F5D76E", "#C7E6D5", "#0F6B5A", "#BABACD"),
  weight_var = "weging_GAMO",
  x_var = "AgeGroup",
  x_label = "Leeftijd",
  stack_var = "KAI3RC"
)

result
```


###### {{< iconify ph chat-circle-fill >}} Question 4


```{r kai-wave2-age-item4}
# Je online gedrag bepaalt wat je te zien krijgt op websites en apps voor nieuws en entertainment
result <- viz_stackedbar(
  data = data_filtered_4af682fd,
  title = "Je online gedrag bepaalt wat je te zien krijgt op websites en apps voor nieuws en entertainment",
  stacked_type = "percent",
  horizontal = TRUE,
  stack_breaks = c(0, 10, 20, 30),
  stack_bin_labels = c("Correct beantwoord", "Incorrect beantwoord", "Weet/begrijp niet"),
  stack_map_values = list("1" = "Correct beantwoord", "0" = "Incorrect beantwoord"),
  stack_order = c("Correct beantwoord", "Incorrect beantwoord", "Weet/begrijp niet"),
  color_palette = c("#3D7271", "#E28D50", "#F5D76E", "#C7E6D5", "#0F6B5A", "#BABACD"),
  weight_var = "weging_GAMO",
  x_var = "AgeGroup",
  x_label = "Leeftijd",
  stack_var = "KAI4RC"
)

result
```


:::


##### {{< iconify mdi gender-transgender >}} Gender


::: {.panel-tabset}

###### {{< iconify ph chat-circle-fill >}} Question 1


```{r kai-wave2-gender-item1}
# Sommige websites en apps voor nieuws en entertainment gebruiken artificiële intelligentie (AI)
result <- viz_stackedbar(
  data = data_filtered_4af682fd,
  title = "Sommige websites en apps voor nieuws en entertainment gebruiken artificiële intelligentie (AI)",
  stacked_type = "percent",
  horizontal = TRUE,
  stack_breaks = c(0, 10, 20, 30),
  stack_bin_labels = c("Correct beantwoord", "Incorrect beantwoord", "Weet/begrijp niet"),
  stack_map_values = list("1" = "Correct beantwoord", "0" = "Incorrect beantwoord"),
  stack_order = c("Correct beantwoord", "Incorrect beantwoord", "Weet/begrijp niet"),
  color_palette = c("#3D7271", "#E28D50", "#F5D76E", "#C7E6D5", "#0F6B5A", "#BABACD"),
  weight_var = "weging_GAMO",
  x_var = "geslacht",
  x_label = "Geslacht",
  stack_var = "KAI1RC"
)

result
```


###### {{< iconify ph chat-circle-fill >}} Question 2


```{r kai-wave2-gender-item2}
# Websites en apps voor nieuws en entertainment laten aan iedereen hetzelfde zien
result <- viz_stackedbar(
  data = data_filtered_4af682fd,
  title = "Websites en apps voor nieuws en entertainment laten aan iedereen hetzelfde zien",
  stacked_type = "percent",
  horizontal = TRUE,
  stack_breaks = c(0, 10, 20, 30),
  stack_bin_labels = c("Correct beantwoord", "Incorrect beantwoord", "Weet/begrijp niet"),
  stack_map_values = list("1" = "Correct beantwoord", "0" = "Incorrect beantwoord"),
  stack_order = c("Correct beantwoord", "Incorrect beantwoord", "Weet/begrijp niet"),
  color_palette = c("#3D7271", "#E28D50", "#F5D76E", "#C7E6D5", "#0F6B5A", "#BABACD"),
  weight_var = "weging_GAMO",
  x_var = "geslacht",
  x_label = "Geslacht",
  stack_var = "KAI2RC"
)

result
```


###### {{< iconify ph chat-circle-fill >}} Question 3


```{r kai-wave2-gender-item3}
# Sommige beslissingen over de inhoud van websites en apps voor nieuws en entertainment gaan automatisch, zonder dat een mens iets doet
result <- viz_stackedbar(
  data = data_filtered_4af682fd,
  title = "Sommige beslissingen over de inhoud van websites en apps voor nieuws en entertainment gaan automatisch, zonder dat een mens iets doet",
  stacked_type = "percent",
  horizontal = TRUE,
  stack_breaks = c(0, 10, 20, 30),
  stack_bin_labels = c("Correct beantwoord", "Incorrect beantwoord", "Weet/begrijp niet"),
  stack_map_values = list("1" = "Correct beantwoord", "0" = "Incorrect beantwoord"),
  stack_order = c("Correct beantwoord", "Incorrect beantwoord", "Weet/begrijp niet"),
  color_palette = c("#3D7271", "#E28D50", "#F5D76E", "#C7E6D5", "#0F6B5A", "#BABACD"),
  weight_var = "weging_GAMO",
  x_var = "geslacht",
  x_label = "Geslacht",
  stack_var = "KAI3RC"
)

result
```


###### {{< iconify ph chat-circle-fill >}} Question 4


```{r kai-wave2-gender-item4}
# Je online gedrag bepaalt wat je te zien krijgt op websites en apps voor nieuws en entertainment
result <- viz_stackedbar(
  data = data_filtered_4af682fd,
  title = "Je online gedrag bepaalt wat je te zien krijgt op websites en apps voor nieuws en entertainment",
  stacked_type = "percent",
  horizontal = TRUE,
  stack_breaks = c(0, 10, 20, 30),
  stack_bin_labels = c("Correct beantwoord", "Incorrect beantwoord", "Weet/begrijp niet"),
  stack_map_values = list("1" = "Correct beantwoord", "0" = "Incorrect beantwoord"),
  stack_order = c("Correct beantwoord", "Incorrect beantwoord", "Weet/begrijp niet"),
  color_palette = c("#3D7271", "#E28D50", "#F5D76E", "#C7E6D5", "#0F6B5A", "#BABACD"),
  weight_var = "weging_GAMO",
  x_var = "geslacht",
  x_label = "Geslacht",
  stack_var = "KAI4RC"
)

result
```


:::


##### {{< iconify ph graduation-cap-fill >}} Education


::: {.panel-tabset}

###### {{< iconify ph chat-circle-fill >}} Question 1


```{r kai-wave2-edu-item1}
# Sommige websites en apps voor nieuws en entertainment gebruiken artificiële intelligentie (AI)
result <- viz_stackedbar(
  data = data_filtered_4af682fd,
  title = "Sommige websites en apps voor nieuws en entertainment gebruiken artificiële intelligentie (AI)",
  stacked_type = "percent",
  horizontal = TRUE,
  stack_breaks = c(0, 10, 20, 30),
  stack_bin_labels = c("Correct beantwoord", "Incorrect beantwoord", "Weet/begrijp niet"),
  stack_map_values = list("1" = "Correct beantwoord", "0" = "Incorrect beantwoord"),
  stack_order = c("Correct beantwoord", "Incorrect beantwoord", "Weet/begrijp niet"),
  color_palette = c("#3D7271", "#E28D50", "#F5D76E", "#C7E6D5", "#0F6B5A", "#BABACD"),
  weight_var = "weging_GAMO",
  x_var = "Education",
  x_label = "Opleidingsniveau",
  stack_var = "KAI1RC"
)

result
```


###### {{< iconify ph chat-circle-fill >}} Question 2


```{r kai-wave2-edu-item2}
# Websites en apps voor nieuws en entertainment laten aan iedereen hetzelfde zien
result <- viz_stackedbar(
  data = data_filtered_4af682fd,
  title = "Websites en apps voor nieuws en entertainment laten aan iedereen hetzelfde zien",
  stacked_type = "percent",
  horizontal = TRUE,
  stack_breaks = c(0, 10, 20, 30),
  stack_bin_labels = c("Correct beantwoord", "Incorrect beantwoord", "Weet/begrijp niet"),
  stack_map_values = list("1" = "Correct beantwoord", "0" = "Incorrect beantwoord"),
  stack_order = c("Correct beantwoord", "Incorrect beantwoord", "Weet/begrijp niet"),
  color_palette = c("#3D7271", "#E28D50", "#F5D76E", "#C7E6D5", "#0F6B5A", "#BABACD"),
  weight_var = "weging_GAMO",
  x_var = "Education",
  x_label = "Opleidingsniveau",
  stack_var = "KAI2RC"
)

result
```


###### {{< iconify ph chat-circle-fill >}} Question 3


```{r kai-wave2-edu-item3}
# Sommige beslissingen over de inhoud van websites en apps voor nieuws en entertainment gaan automatisch, zonder dat een mens iets doet
result <- viz_stackedbar(
  data = data_filtered_4af682fd,
  title = "Sommige beslissingen over de inhoud van websites en apps voor nieuws en entertainment gaan automatisch, zonder dat een mens iets doet",
  stacked_type = "percent",
  horizontal = TRUE,
  stack_breaks = c(0, 10, 20, 30),
  stack_bin_labels = c("Correct beantwoord", "Incorrect beantwoord", "Weet/begrijp niet"),
  stack_map_values = list("1" = "Correct beantwoord", "0" = "Incorrect beantwoord"),
  stack_order = c("Correct beantwoord", "Incorrect beantwoord", "Weet/begrijp niet"),
  color_palette = c("#3D7271", "#E28D50", "#F5D76E", "#C7E6D5", "#0F6B5A", "#BABACD"),
  weight_var = "weging_GAMO",
  x_var = "Education",
  x_label = "Opleidingsniveau",
  stack_var = "KAI3RC"
)

result
```


###### {{< iconify ph chat-circle-fill >}} Question 4


```{r kai-wave2-edu-item4}
# Je online gedrag bepaalt wat je te zien krijgt op websites en apps voor nieuws en entertainment
result <- viz_stackedbar(
  data = data_filtered_4af682fd,
  title = "Je online gedrag bepaalt wat je te zien krijgt op websites en apps voor nieuws en entertainment",
  stacked_type = "percent",
  horizontal = TRUE,
  stack_breaks = c(0, 10, 20, 30),
  stack_bin_labels = c("Correct beantwoord", "Incorrect beantwoord", "Weet/begrijp niet"),
  stack_map_values = list("1" = "Correct beantwoord", "0" = "Incorrect beantwoord"),
  stack_order = c("Correct beantwoord", "Incorrect beantwoord", "Weet/begrijp niet"),
  color_palette = c("#3D7271", "#E28D50", "#F5D76E", "#C7E6D5", "#0F6B5A", "#BABACD"),
  weight_var = "weging_GAMO",
  x_var = "Education",
  x_label = "Opleidingsniveau",
  stack_var = "KAI4RC"
)

result
```


:::


##### {{< iconify ph globe-hemisphere-east >}} Migration Background


::: {.panel-tabset}

###### {{< iconify ph chat-circle-fill >}} Question 1


```{r kai-wave2-mig-item1}
# Sommige websites en apps voor nieuws en entertainment gebruiken artificiële intelligentie (AI)
result <- viz_stackedbar(
  data = data_filtered_4af682fd,
  title = "Sommige websites en apps voor nieuws en entertainment gebruiken artificiële intelligentie (AI)",
  stacked_type = "percent",
  horizontal = TRUE,
  stack_breaks = c(0, 10, 20, 30),
  stack_bin_labels = c("Correct beantwoord", "Incorrect beantwoord", "Weet/begrijp niet"),
  stack_map_values = list("1" = "Correct beantwoord", "0" = "Incorrect beantwoord"),
  stack_order = c("Correct beantwoord", "Incorrect beantwoord", "Weet/begrijp niet"),
  color_palette = c("#3D7271", "#E28D50", "#F5D76E", "#C7E6D5", "#0F6B5A", "#BABACD"),
  weight_var = "weging_GAMO",
  x_var = "MigrationBackground",
  x_label = "Migratieachtergrond",
  stack_var = "KAI1RC"
)

result
```


###### {{< iconify ph chat-circle-fill >}} Question 2


```{r kai-wave2-mig-item2}
# Websites en apps voor nieuws en entertainment laten aan iedereen hetzelfde zien
result <- viz_stackedbar(
  data = data_filtered_4af682fd,
  title = "Websites en apps voor nieuws en entertainment laten aan iedereen hetzelfde zien",
  stacked_type = "percent",
  horizontal = TRUE,
  stack_breaks = c(0, 10, 20, 30),
  stack_bin_labels = c("Correct beantwoord", "Incorrect beantwoord", "Weet/begrijp niet"),
  stack_map_values = list("1" = "Correct beantwoord", "0" = "Incorrect beantwoord"),
  stack_order = c("Correct beantwoord", "Incorrect beantwoord", "Weet/begrijp niet"),
  color_palette = c("#3D7271", "#E28D50", "#F5D76E", "#C7E6D5", "#0F6B5A", "#BABACD"),
  weight_var = "weging_GAMO",
  x_var = "MigrationBackground",
  x_label = "Migratieachtergrond",
  stack_var = "KAI2RC"
)

result
```


###### {{< iconify ph chat-circle-fill >}} Question 3


```{r kai-wave2-mig-item3}
# Sommige beslissingen over de inhoud van websites en apps voor nieuws en entertainment gaan automatisch, zonder dat een mens iets doet
result <- viz_stackedbar(
  data = data_filtered_4af682fd,
  title = "Sommige beslissingen over de inhoud van websites en apps voor nieuws en entertainment gaan automatisch, zonder dat een mens iets doet",
  stacked_type = "percent",
  horizontal = TRUE,
  stack_breaks = c(0, 10, 20, 30),
  stack_bin_labels = c("Correct beantwoord", "Incorrect beantwoord", "Weet/begrijp niet"),
  stack_map_values = list("1" = "Correct beantwoord", "0" = "Incorrect beantwoord"),
  stack_order = c("Correct beantwoord", "Incorrect beantwoord", "Weet/begrijp niet"),
  color_palette = c("#3D7271", "#E28D50", "#F5D76E", "#C7E6D5", "#0F6B5A", "#BABACD"),
  weight_var = "weging_GAMO",
  x_var = "MigrationBackground",
  x_label = "Migratieachtergrond",
  stack_var = "KAI3RC"
)

result
```


###### {{< iconify ph chat-circle-fill >}} Question 4


```{r kai-wave2-mig-item4}
# Je online gedrag bepaalt wat je te zien krijgt op websites en apps voor nieuws en entertainment
result <- viz_stackedbar(
  data = data_filtered_4af682fd,
  title = "Je online gedrag bepaalt wat je te zien krijgt op websites en apps voor nieuws en entertainment",
  stacked_type = "percent",
  horizontal = TRUE,
  stack_breaks = c(0, 10, 20, 30),
  stack_bin_labels = c("Correct beantwoord", "Incorrect beantwoord", "Weet/begrijp niet"),
  stack_map_values = list("1" = "Correct beantwoord", "0" = "Incorrect beantwoord"),
  stack_order = c("Correct beantwoord", "Incorrect beantwoord", "Weet/begrijp niet"),
  color_palette = c("#3D7271", "#E28D50", "#F5D76E", "#C7E6D5", "#0F6B5A", "#BABACD"),
  weight_var = "weging_GAMO",
  x_var = "MigrationBackground",
  x_label = "Migratieachtergrond",
  stack_var = "KAI4RC"
)

result
```


:::


:::


### {{< iconify ph chart-line-fill >}} Over Time


::: {.panel-tabset}

##### {{< iconify ph users-fill >}} Overall


::: {.panel-tabset}

###### {{< iconify ph chat-circle-fill >}} Question 1


```{r kai-overtime-overall-item1}
# Sommige websites en apps voor nieuws en entertainment gebruiken artificiële intelligentie (AI)
result <- viz_timeline(
  data = data,
  title = "Sommige websites en apps voor nieuws en entertainment gebruiken artificiële intelligentie (AI)",
  time_var = "wave_time_label",
  chart_type = "line",
  y_filter = 1,
  y_min = 0,
  y_max = 100,
  y_filter_label = "Percentage dat correct heeft geantwoord",
  y_filter_combine = TRUE,
  x_label = "",
  y_label = "Percentage dat correct heeft geantwoord",
  color_palette = c("#3D7271", "#E28D50", "#F5D76E", "#C7E6D5", "#0F6B5A", "#BABACD"),
  weight_var = "weging_GAMO",
  y_var = "KAI1RC"
)

result
```


###### {{< iconify ph chat-circle-fill >}} Question 2


```{r kai-overtime-overall-item2}
# Websites en apps voor nieuws en entertainment laten aan iedereen hetzelfde zien
result <- viz_timeline(
  data = data,
  title = "Websites en apps voor nieuws en entertainment laten aan iedereen hetzelfde zien",
  time_var = "wave_time_label",
  chart_type = "line",
  y_filter = 1,
  y_min = 0,
  y_max = 100,
  y_filter_label = "Percentage dat correct heeft geantwoord",
  y_filter_combine = TRUE,
  x_label = "",
  y_label = "Percentage dat correct heeft geantwoord",
  color_palette = c("#3D7271", "#E28D50", "#F5D76E", "#C7E6D5", "#0F6B5A", "#BABACD"),
  weight_var = "weging_GAMO",
  y_var = "KAI2RC"
)

result
```


###### {{< iconify ph chat-circle-fill >}} Question 3


```{r kai-overtime-overall-item3}
# Sommige beslissingen over de inhoud van websites en apps voor nieuws en entertainment gaan automatisch, zonder dat een mens iets doet
result <- viz_timeline(
  data = data,
  title = "Sommige beslissingen over de inhoud van websites en apps voor nieuws en entertainment gaan automatisch, zonder dat een mens iets doet",
  time_var = "wave_time_label",
  chart_type = "line",
  y_filter = 1,
  y_min = 0,
  y_max = 100,
  y_filter_label = "Percentage dat correct heeft geantwoord",
  y_filter_combine = TRUE,
  x_label = "",
  y_label = "Percentage dat correct heeft geantwoord",
  color_palette = c("#3D7271", "#E28D50", "#F5D76E", "#C7E6D5", "#0F6B5A", "#BABACD"),
  weight_var = "weging_GAMO",
  y_var = "KAI3RC"
)

result
```


###### {{< iconify ph chat-circle-fill >}} Question 4


```{r kai-overtime-overall-item4}
# Je online gedrag bepaalt wat je te zien krijgt op websites en apps voor nieuws en entertainment
result <- viz_timeline(
  data = data,
  title = "Je online gedrag bepaalt wat je te zien krijgt op websites en apps voor nieuws en entertainment",
  time_var = "wave_time_label",
  chart_type = "line",
  y_filter = 1,
  y_min = 0,
  y_max = 100,
  y_filter_label = "Percentage dat correct heeft geantwoord",
  y_filter_combine = TRUE,
  x_label = "",
  y_label = "Percentage dat correct heeft geantwoord",
  color_palette = c("#3D7271", "#E28D50", "#F5D76E", "#C7E6D5", "#0F6B5A", "#BABACD"),
  weight_var = "weging_GAMO",
  y_var = "KAI4RC"
)

result
```


:::


##### {{< iconify mdi:human-male-male-child >}} Age


::: {.panel-tabset}

###### {{< iconify ph chat-circle-fill >}} Question 1


```{r kai-overtime-age-item1}
# Sommige websites en apps voor nieuws en entertainment gebruiken artificiële intelligentie (AI)
result <- viz_timeline(
  data = data,
  title = "Sommige websites en apps voor nieuws en entertainment gebruiken artificiële intelligentie (AI)",
  time_var = "wave_time_label",
  chart_type = "line",
  y_filter = 1,
  y_min = 0,
  y_max = 100,
  x_label = "",
  y_label = "Percentage dat correct heeft geantwoord",
  color_palette = c("#3D7271", "#E28D50", "#F5D76E", "#C7E6D5", "#0F6B5A", "#BABACD"),
  y_filter_label = NULL,
  weight_var = "weging_GAMO",
  y_var = "KAI1RC",
  group_var = "AgeGroup"
)

result
```


###### {{< iconify ph chat-circle-fill >}} Question 2


```{r kai-overtime-age-item2}
# Websites en apps voor nieuws en entertainment laten aan iedereen hetzelfde zien
result <- viz_timeline(
  data = data,
  title = "Websites en apps voor nieuws en entertainment laten aan iedereen hetzelfde zien",
  time_var = "wave_time_label",
  chart_type = "line",
  y_filter = 1,
  y_min = 0,
  y_max = 100,
  x_label = "",
  y_label = "Percentage dat correct heeft geantwoord",
  color_palette = c("#3D7271", "#E28D50", "#F5D76E", "#C7E6D5", "#0F6B5A", "#BABACD"),
  y_filter_label = NULL,
  weight_var = "weging_GAMO",
  y_var = "KAI2RC",
  group_var = "AgeGroup"
)

result
```


###### {{< iconify ph chat-circle-fill >}} Question 3


```{r kai-overtime-age-item3}
# Sommige beslissingen over de inhoud van websites en apps voor nieuws en entertainment gaan automatisch, zonder dat een mens iets doet
result <- viz_timeline(
  data = data,
  title = "Sommige beslissingen over de inhoud van websites en apps voor nieuws en entertainment gaan automatisch, zonder dat een mens iets doet",
  time_var = "wave_time_label",
  chart_type = "line",
  y_filter = 1,
  y_min = 0,
  y_max = 100,
  x_label = "",
  y_label = "Percentage dat correct heeft geantwoord",
  color_palette = c("#3D7271", "#E28D50", "#F5D76E", "#C7E6D5", "#0F6B5A", "#BABACD"),
  y_filter_label = NULL,
  weight_var = "weging_GAMO",
  y_var = "KAI3RC",
  group_var = "AgeGroup"
)

result
```


###### {{< iconify ph chat-circle-fill >}} Question 4


```{r kai-overtime-age-item4}
# Je online gedrag bepaalt wat je te zien krijgt op websites en apps voor nieuws en entertainment
result <- viz_timeline(
  data = data,
  title = "Je online gedrag bepaalt wat je te zien krijgt op websites en apps voor nieuws en entertainment",
  time_var = "wave_time_label",
  chart_type = "line",
  y_filter = 1,
  y_min = 0,
  y_max = 100,
  x_label = "",
  y_label = "Percentage dat correct heeft geantwoord",
  color_palette = c("#3D7271", "#E28D50", "#F5D76E", "#C7E6D5", "#0F6B5A", "#BABACD"),
  y_filter_label = NULL,
  weight_var = "weging_GAMO",
  y_var = "KAI4RC",
  group_var = "AgeGroup"
)

result
```


:::


##### {{< iconify mdi gender-transgender >}} Gender


::: {.panel-tabset}

###### {{< iconify ph chat-circle-fill >}} Question 1


```{r kai-overtime-gender-item1}
# Sommige websites en apps voor nieuws en entertainment gebruiken artificiële intelligentie (AI)
result <- viz_timeline(
  data = data,
  title = "Sommige websites en apps voor nieuws en entertainment gebruiken artificiële intelligentie (AI)",
  time_var = "wave_time_label",
  chart_type = "line",
  y_filter = 1,
  y_min = 0,
  y_max = 100,
  x_label = "",
  y_label = "Percentage dat correct heeft geantwoord",
  color_palette = c("#3D7271", "#E28D50", "#F5D76E", "#C7E6D5", "#0F6B5A", "#BABACD"),
  y_filter_label = NULL,
  weight_var = "weging_GAMO",
  y_var = "KAI1RC",
  group_var = "geslacht"
)

result
```


###### {{< iconify ph chat-circle-fill >}} Question 2


```{r kai-overtime-gender-item2}
# Websites en apps voor nieuws en entertainment laten aan iedereen hetzelfde zien
result <- viz_timeline(
  data = data,
  title = "Websites en apps voor nieuws en entertainment laten aan iedereen hetzelfde zien",
  time_var = "wave_time_label",
  chart_type = "line",
  y_filter = 1,
  y_min = 0,
  y_max = 100,
  x_label = "",
  y_label = "Percentage dat correct heeft geantwoord",
  color_palette = c("#3D7271", "#E28D50", "#F5D76E", "#C7E6D5", "#0F6B5A", "#BABACD"),
  y_filter_label = NULL,
  weight_var = "weging_GAMO",
  y_var = "KAI2RC",
  group_var = "geslacht"
)

result
```


###### {{< iconify ph chat-circle-fill >}} Question 3


```{r kai-overtime-gender-item3}
# Sommige beslissingen over de inhoud van websites en apps voor nieuws en entertainment gaan automatisch, zonder dat een mens iets doet
result <- viz_timeline(
  data = data,
  title = "Sommige beslissingen over de inhoud van websites en apps voor nieuws en entertainment gaan automatisch, zonder dat een mens iets doet",
  time_var = "wave_time_label",
  chart_type = "line",
  y_filter = 1,
  y_min = 0,
  y_max = 100,
  x_label = "",
  y_label = "Percentage dat correct heeft geantwoord",
  color_palette = c("#3D7271", "#E28D50", "#F5D76E", "#C7E6D5", "#0F6B5A", "#BABACD"),
  y_filter_label = NULL,
  weight_var = "weging_GAMO",
  y_var = "KAI3RC",
  group_var = "geslacht"
)

result
```


###### {{< iconify ph chat-circle-fill >}} Question 4


```{r kai-overtime-gender-item4}
# Je online gedrag bepaalt wat je te zien krijgt op websites en apps voor nieuws en entertainment
result <- viz_timeline(
  data = data,
  title = "Je online gedrag bepaalt wat je te zien krijgt op websites en apps voor nieuws en entertainment",
  time_var = "wave_time_label",
  chart_type = "line",
  y_filter = 1,
  y_min = 0,
  y_max = 100,
  x_label = "",
  y_label = "Percentage dat correct heeft geantwoord",
  color_palette = c("#3D7271", "#E28D50", "#F5D76E", "#C7E6D5", "#0F6B5A", "#BABACD"),
  y_filter_label = NULL,
  weight_var = "weging_GAMO",
  y_var = "KAI4RC",
  group_var = "geslacht"
)

result
```


:::


##### {{< iconify ph graduation-cap-fill >}} Education


::: {.panel-tabset}

###### {{< iconify ph chat-circle-fill >}} Question 1


```{r kai-overtime-edu-item1}
# Sommige websites en apps voor nieuws en entertainment gebruiken artificiële intelligentie (AI)
result <- viz_timeline(
  data = data,
  title = "Sommige websites en apps voor nieuws en entertainment gebruiken artificiële intelligentie (AI)",
  time_var = "wave_time_label",
  chart_type = "line",
  y_filter = 1,
  y_min = 0,
  y_max = 100,
  x_label = "",
  y_label = "Percentage dat correct heeft geantwoord",
  color_palette = c("#3D7271", "#E28D50", "#F5D76E", "#C7E6D5", "#0F6B5A", "#BABACD"),
  y_filter_label = NULL,
  weight_var = "weging_GAMO",
  y_var = "KAI1RC",
  group_var = "Education"
)

result
```


###### {{< iconify ph chat-circle-fill >}} Question 2


```{r kai-overtime-edu-item2}
# Websites en apps voor nieuws en entertainment laten aan iedereen hetzelfde zien
result <- viz_timeline(
  data = data,
  title = "Websites en apps voor nieuws en entertainment laten aan iedereen hetzelfde zien",
  time_var = "wave_time_label",
  chart_type = "line",
  y_filter = 1,
  y_min = 0,
  y_max = 100,
  x_label = "",
  y_label = "Percentage dat correct heeft geantwoord",
  color_palette = c("#3D7271", "#E28D50", "#F5D76E", "#C7E6D5", "#0F6B5A", "#BABACD"),
  y_filter_label = NULL,
  weight_var = "weging_GAMO",
  y_var = "KAI2RC",
  group_var = "Education"
)

result
```


###### {{< iconify ph chat-circle-fill >}} Question 3


```{r kai-overtime-edu-item3}
# Sommige beslissingen over de inhoud van websites en apps voor nieuws en entertainment gaan automatisch, zonder dat een mens iets doet
result <- viz_timeline(
  data = data,
  title = "Sommige beslissingen over de inhoud van websites en apps voor nieuws en entertainment gaan automatisch, zonder dat een mens iets doet",
  time_var = "wave_time_label",
  chart_type = "line",
  y_filter = 1,
  y_min = 0,
  y_max = 100,
  x_label = "",
  y_label = "Percentage dat correct heeft geantwoord",
  color_palette = c("#3D7271", "#E28D50", "#F5D76E", "#C7E6D5", "#0F6B5A", "#BABACD"),
  y_filter_label = NULL,
  weight_var = "weging_GAMO",
  y_var = "KAI3RC",
  group_var = "Education"
)

result
```


###### {{< iconify ph chat-circle-fill >}} Question 4


```{r kai-overtime-edu-item4}
# Je online gedrag bepaalt wat je te zien krijgt op websites en apps voor nieuws en entertainment
result <- viz_timeline(
  data = data,
  title = "Je online gedrag bepaalt wat je te zien krijgt op websites en apps voor nieuws en entertainment",
  time_var = "wave_time_label",
  chart_type = "line",
  y_filter = 1,
  y_min = 0,
  y_max = 100,
  x_label = "",
  y_label = "Percentage dat correct heeft geantwoord",
  color_palette = c("#3D7271", "#E28D50", "#F5D76E", "#C7E6D5", "#0F6B5A", "#BABACD"),
  y_filter_label = NULL,
  weight_var = "weging_GAMO",
  y_var = "KAI4RC",
  group_var = "Education"
)

result
```


:::


##### {{< iconify ph globe-hemisphere-east >}} Migration Background


::: {.panel-tabset}

###### {{< iconify ph chat-circle-fill >}} Question 1


```{r kai-overtime-mig-item1}
# Sommige websites en apps voor nieuws en entertainment gebruiken artificiële intelligentie (AI)
result <- viz_timeline(
  data = data,
  title = "Sommige websites en apps voor nieuws en entertainment gebruiken artificiële intelligentie (AI)",
  time_var = "wave_time_label",
  chart_type = "line",
  y_filter = 1,
  y_min = 0,
  y_max = 100,
  x_label = "",
  y_label = "Percentage dat correct heeft geantwoord",
  color_palette = c("#3D7271", "#E28D50", "#F5D76E", "#C7E6D5", "#0F6B5A", "#BABACD"),
  y_filter_label = NULL,
  weight_var = "weging_GAMO",
  y_var = "KAI1RC",
  group_var = "MigrationBackground"
)

result
```


###### {{< iconify ph chat-circle-fill >}} Question 2


```{r kai-overtime-mig-item2}
# Websites en apps voor nieuws en entertainment laten aan iedereen hetzelfde zien
result <- viz_timeline(
  data = data,
  title = "Websites en apps voor nieuws en entertainment laten aan iedereen hetzelfde zien",
  time_var = "wave_time_label",
  chart_type = "line",
  y_filter = 1,
  y_min = 0,
  y_max = 100,
  x_label = "",
  y_label = "Percentage dat correct heeft geantwoord",
  color_palette = c("#3D7271", "#E28D50", "#F5D76E", "#C7E6D5", "#0F6B5A", "#BABACD"),
  y_filter_label = NULL,
  weight_var = "weging_GAMO",
  y_var = "KAI2RC",
  group_var = "MigrationBackground"
)

result
```


###### {{< iconify ph chat-circle-fill >}} Question 3


```{r kai-overtime-mig-item3}
# Sommige beslissingen over de inhoud van websites en apps voor nieuws en entertainment gaan automatisch, zonder dat een mens iets doet
result <- viz_timeline(
  data = data,
  title = "Sommige beslissingen over de inhoud van websites en apps voor nieuws en entertainment gaan automatisch, zonder dat een mens iets doet",
  time_var = "wave_time_label",
  chart_type = "line",
  y_filter = 1,
  y_min = 0,
  y_max = 100,
  x_label = "",
  y_label = "Percentage dat correct heeft geantwoord",
  color_palette = c("#3D7271", "#E28D50", "#F5D76E", "#C7E6D5", "#0F6B5A", "#BABACD"),
  y_filter_label = NULL,
  weight_var = "weging_GAMO",
  y_var = "KAI3RC",
  group_var = "MigrationBackground"
)

result
```


###### {{< iconify ph chat-circle-fill >}} Question 4


```{r kai-overtime-mig-item4}
# Je online gedrag bepaalt wat je te zien krijgt op websites en apps voor nieuws en entertainment
result <- viz_timeline(
  data = data,
  title = "Je online gedrag bepaalt wat je te zien krijgt op websites en apps voor nieuws en entertainment",
  time_var = "wave_time_label",
  chart_type = "line",
  y_filter = 1,
  y_min = 0,
  y_max = 100,
  x_label = "",
  y_label = "Percentage dat correct heeft geantwoord",
  color_palette = c("#3D7271", "#E28D50", "#F5D76E", "#C7E6D5", "#0F6B5A", "#BABACD"),
  y_filter_label = NULL,
  weight_var = "weging_GAMO",
  y_var = "KAI4RC",
  group_var = "MigrationBackground"
)

result
```


:::


:::


:::

## {{< iconify ph magic-wand-fill >}} Gen AI


**Generatieve AI competentie** heeft betrekking op het omgaan met AI-tools zoals ChatGPT: weten hoe je AI-gegenereerde informatie te verifiëert, effectieve prompts schrijven, AI-gegenereerde content detecteren, en de mogelijkheden en beperkingen van GenAI begrijpen.

[{{< iconify ph cards >}} Bekijk alle Gen AI resultaten](gen_ai.html)


::: {.panel-tabset}

### {{< iconify ph number-circle-one-fill >}} Wave 1


::: {.panel-tabset}

##### {{< iconify ph users-fill >}} Overall


```{r kgai-wave1-overall}
# 
result <- viz_stackedbars(
  data = data_filtered_984a0efe,
  title = "",
  x_vars = c("KGAI1RC", "KGAI2RC", "KGAI3RC", "KGAI4RC", "KGAI5RC"),
  x_var_labels = c("Omdat GenAI, zoals ChatGPT, veel websites van het internet doorzoekt, is de informatie die het geeft betrouwbaar", "Het gebruik van GenAI, zoals ChatGPT, heeft bijna geen invloed op het milieu", "Iemand anders kan ook toegang krijgen tot de informatie die je aan GenAI, zoals ChatGPT, geeft", "Mensen kunnen genAI gebruiken om afbeeldingen, video's of audiofragmenten te maken van gebeurtenissen of mensen die niet echt bestaan of die niet echt hebben plaatsgevonden (bijvoorbeeld 'deepfakes')", "GenAI, zoals ChatGPT, kan verschillende resultaten geven wanneer je dezelfde vraag meerdere keren stelt"),
  stacked_type = "percent",
  color_palette = c("#3D7271", "#E28D50", "#F5D76E", "#C7E6D5", "#0F6B5A", "#BABACD"),
  horizontal = TRUE,
  x_label = "",
  stack_breaks = c(0, 10, 20, 30),
  stack_bin_labels = c("Correct beantwoord", "Incorrect beantwoord", "Weet/begrijp niet"),
  stack_map_values = list("1" = "Correct beantwoord", "0" = "Incorrect beantwoord"),
  stack_order = c("Correct beantwoord", "Incorrect beantwoord", "Weet/begrijp niet"),
  stack_label = NULL,
  weight_var = "weging_GAMO"
)

result
```


##### {{< iconify mdi:human-male-male-child >}} Age


::: {.panel-tabset}

###### {{< iconify ph chat-circle-fill >}} Question 1


```{r kgai-wave1-age-item1}
# Omdat GenAI, zoals ChatGPT, veel websites van het internet doorzoekt, is de informatie die het geeft betrouwbaar
result <- viz_stackedbar(
  data = data_filtered_984a0efe,
  title = "Omdat GenAI, zoals ChatGPT, veel websites van het internet doorzoekt, is de informatie die het geeft betrouwbaar",
  stacked_type = "percent",
  horizontal = TRUE,
  stack_breaks = c(0, 10, 20, 30),
  stack_bin_labels = c("Correct beantwoord", "Incorrect beantwoord", "Weet/begrijp niet"),
  stack_map_values = list("1" = "Correct beantwoord", "0" = "Incorrect beantwoord"),
  stack_order = c("Correct beantwoord", "Incorrect beantwoord", "Weet/begrijp niet"),
  color_palette = c("#3D7271", "#E28D50", "#F5D76E", "#C7E6D5", "#0F6B5A", "#BABACD"),
  weight_var = "weging_GAMO",
  x_var = "AgeGroup",
  x_label = "Leeftijd",
  stack_var = "KGAI1RC"
)

result
```


###### {{< iconify ph chat-circle-fill >}} Question 2


```{r kgai-wave1-age-item2}
# Het gebruik van GenAI, zoals ChatGPT, heeft bijna geen invloed op het milieu
result <- viz_stackedbar(
  data = data_filtered_984a0efe,
  title = "Het gebruik van GenAI, zoals ChatGPT, heeft bijna geen invloed op het milieu",
  stacked_type = "percent",
  horizontal = TRUE,
  stack_breaks = c(0, 10, 20, 30),
  stack_bin_labels = c("Correct beantwoord", "Incorrect beantwoord", "Weet/begrijp niet"),
  stack_map_values = list("1" = "Correct beantwoord", "0" = "Incorrect beantwoord"),
  stack_order = c("Correct beantwoord", "Incorrect beantwoord", "Weet/begrijp niet"),
  color_palette = c("#3D7271", "#E28D50", "#F5D76E", "#C7E6D5", "#0F6B5A", "#BABACD"),
  weight_var = "weging_GAMO",
  x_var = "AgeGroup",
  x_label = "Leeftijd",
  stack_var = "KGAI2RC"
)

result
```


###### {{< iconify ph chat-circle-fill >}} Question 3


```{r kgai-wave1-age-item3}
# Iemand anders kan ook toegang krijgen tot de informatie die je aan GenAI, zoals ChatGPT, geeft
result <- viz_stackedbar(
  data = data_filtered_984a0efe,
  title = "Iemand anders kan ook toegang krijgen tot de informatie die je aan GenAI, zoals ChatGPT, geeft",
  stacked_type = "percent",
  horizontal = TRUE,
  stack_breaks = c(0, 10, 20, 30),
  stack_bin_labels = c("Correct beantwoord", "Incorrect beantwoord", "Weet/begrijp niet"),
  stack_map_values = list("1" = "Correct beantwoord", "0" = "Incorrect beantwoord"),
  stack_order = c("Correct beantwoord", "Incorrect beantwoord", "Weet/begrijp niet"),
  color_palette = c("#3D7271", "#E28D50", "#F5D76E", "#C7E6D5", "#0F6B5A", "#BABACD"),
  weight_var = "weging_GAMO",
  x_var = "AgeGroup",
  x_label = "Leeftijd",
  stack_var = "KGAI3RC"
)

result
```


###### {{< iconify ph chat-circle-fill >}} Question 4


```{r kgai-wave1-age-item4}
# Mensen kunnen genAI gebruiken om afbeeldingen, video's of audiofragmenten te maken van gebeurtenissen of mensen die niet echt bestaan of die niet echt hebben plaatsgevonden (bijvoorbeeld 'deepfakes')
result <- viz_stackedbar(
  data = data_filtered_984a0efe,
  title = "Mensen kunnen genAI gebruiken om afbeeldingen, video's of audiofragmenten te maken van gebeurtenissen of mensen die niet echt bestaan of die niet echt hebben plaatsgevonden (bijvoorbeeld 'deepfakes')",
  stacked_type = "percent",
  horizontal = TRUE,
  stack_breaks = c(0, 10, 20, 30),
  stack_bin_labels = c("Correct beantwoord", "Incorrect beantwoord", "Weet/begrijp niet"),
  stack_map_values = list("1" = "Correct beantwoord", "0" = "Incorrect beantwoord"),
  stack_order = c("Correct beantwoord", "Incorrect beantwoord", "Weet/begrijp niet"),
  color_palette = c("#3D7271", "#E28D50", "#F5D76E", "#C7E6D5", "#0F6B5A", "#BABACD"),
  weight_var = "weging_GAMO",
  x_var = "AgeGroup",
  x_label = "Leeftijd",
  stack_var = "KGAI4RC"
)

result
```


###### {{< iconify ph chat-circle-fill >}} Question 5


```{r kgai-wave1-age-item5}
# GenAI, zoals ChatGPT, kan verschillende resultaten geven wanneer je dezelfde vraag meerdere keren stelt
result <- viz_stackedbar(
  data = data_filtered_984a0efe,
  title = "GenAI, zoals ChatGPT, kan verschillende resultaten geven wanneer je dezelfde vraag meerdere keren stelt",
  stacked_type = "percent",
  horizontal = TRUE,
  stack_breaks = c(0, 10, 20, 30),
  stack_bin_labels = c("Correct beantwoord", "Incorrect beantwoord", "Weet/begrijp niet"),
  stack_map_values = list("1" = "Correct beantwoord", "0" = "Incorrect beantwoord"),
  stack_order = c("Correct beantwoord", "Incorrect beantwoord", "Weet/begrijp niet"),
  color_palette = c("#3D7271", "#E28D50", "#F5D76E", "#C7E6D5", "#0F6B5A", "#BABACD"),
  weight_var = "weging_GAMO",
  x_var = "AgeGroup",
  x_label = "Leeftijd",
  stack_var = "KGAI5RC"
)

result
```


:::


##### {{< iconify mdi gender-transgender >}} Gender


::: {.panel-tabset}

###### {{< iconify ph chat-circle-fill >}} Question 1


```{r kgai-wave1-gender-item1}
# Omdat GenAI, zoals ChatGPT, veel websites van het internet doorzoekt, is de informatie die het geeft betrouwbaar
result <- viz_stackedbar(
  data = data_filtered_984a0efe,
  title = "Omdat GenAI, zoals ChatGPT, veel websites van het internet doorzoekt, is de informatie die het geeft betrouwbaar",
  stacked_type = "percent",
  horizontal = TRUE,
  stack_breaks = c(0, 10, 20, 30),
  stack_bin_labels = c("Correct beantwoord", "Incorrect beantwoord", "Weet/begrijp niet"),
  stack_map_values = list("1" = "Correct beantwoord", "0" = "Incorrect beantwoord"),
  stack_order = c("Correct beantwoord", "Incorrect beantwoord", "Weet/begrijp niet"),
  color_palette = c("#3D7271", "#E28D50", "#F5D76E", "#C7E6D5", "#0F6B5A", "#BABACD"),
  weight_var = "weging_GAMO",
  x_var = "geslacht",
  x_label = "Geslacht",
  stack_var = "KGAI1RC"
)

result
```


###### {{< iconify ph chat-circle-fill >}} Question 2


```{r kgai-wave1-gender-item2}
# Het gebruik van GenAI, zoals ChatGPT, heeft bijna geen invloed op het milieu
result <- viz_stackedbar(
  data = data_filtered_984a0efe,
  title = "Het gebruik van GenAI, zoals ChatGPT, heeft bijna geen invloed op het milieu",
  stacked_type = "percent",
  horizontal = TRUE,
  stack_breaks = c(0, 10, 20, 30),
  stack_bin_labels = c("Correct beantwoord", "Incorrect beantwoord", "Weet/begrijp niet"),
  stack_map_values = list("1" = "Correct beantwoord", "0" = "Incorrect beantwoord"),
  stack_order = c("Correct beantwoord", "Incorrect beantwoord", "Weet/begrijp niet"),
  color_palette = c("#3D7271", "#E28D50", "#F5D76E", "#C7E6D5", "#0F6B5A", "#BABACD"),
  weight_var = "weging_GAMO",
  x_var = "geslacht",
  x_label = "Geslacht",
  stack_var = "KGAI2RC"
)

result
```


###### {{< iconify ph chat-circle-fill >}} Question 3


```{r kgai-wave1-gender-item3}
# Iemand anders kan ook toegang krijgen tot de informatie die je aan GenAI, zoals ChatGPT, geeft
result <- viz_stackedbar(
  data = data_filtered_984a0efe,
  title = "Iemand anders kan ook toegang krijgen tot de informatie die je aan GenAI, zoals ChatGPT, geeft",
  stacked_type = "percent",
  horizontal = TRUE,
  stack_breaks = c(0, 10, 20, 30),
  stack_bin_labels = c("Correct beantwoord", "Incorrect beantwoord", "Weet/begrijp niet"),
  stack_map_values = list("1" = "Correct beantwoord", "0" = "Incorrect beantwoord"),
  stack_order = c("Correct beantwoord", "Incorrect beantwoord", "Weet/begrijp niet"),
  color_palette = c("#3D7271", "#E28D50", "#F5D76E", "#C7E6D5", "#0F6B5A", "#BABACD"),
  weight_var = "weging_GAMO",
  x_var = "geslacht",
  x_label = "Geslacht",
  stack_var = "KGAI3RC"
)

result
```


###### {{< iconify ph chat-circle-fill >}} Question 4


```{r kgai-wave1-gender-item4}
# Mensen kunnen genAI gebruiken om afbeeldingen, video's of audiofragmenten te maken van gebeurtenissen of mensen die niet echt bestaan of die niet echt hebben plaatsgevonden (bijvoorbeeld 'deepfakes')
result <- viz_stackedbar(
  data = data_filtered_984a0efe,
  title = "Mensen kunnen genAI gebruiken om afbeeldingen, video's of audiofragmenten te maken van gebeurtenissen of mensen die niet echt bestaan of die niet echt hebben plaatsgevonden (bijvoorbeeld 'deepfakes')",
  stacked_type = "percent",
  horizontal = TRUE,
  stack_breaks = c(0, 10, 20, 30),
  stack_bin_labels = c("Correct beantwoord", "Incorrect beantwoord", "Weet/begrijp niet"),
  stack_map_values = list("1" = "Correct beantwoord", "0" = "Incorrect beantwoord"),
  stack_order = c("Correct beantwoord", "Incorrect beantwoord", "Weet/begrijp niet"),
  color_palette = c("#3D7271", "#E28D50", "#F5D76E", "#C7E6D5", "#0F6B5A", "#BABACD"),
  weight_var = "weging_GAMO",
  x_var = "geslacht",
  x_label = "Geslacht",
  stack_var = "KGAI4RC"
)

result
```


###### {{< iconify ph chat-circle-fill >}} Question 5


```{r kgai-wave1-gender-item5}
# GenAI, zoals ChatGPT, kan verschillende resultaten geven wanneer je dezelfde vraag meerdere keren stelt
result <- viz_stackedbar(
  data = data_filtered_984a0efe,
  title = "GenAI, zoals ChatGPT, kan verschillende resultaten geven wanneer je dezelfde vraag meerdere keren stelt",
  stacked_type = "percent",
  horizontal = TRUE,
  stack_breaks = c(0, 10, 20, 30),
  stack_bin_labels = c("Correct beantwoord", "Incorrect beantwoord", "Weet/begrijp niet"),
  stack_map_values = list("1" = "Correct beantwoord", "0" = "Incorrect beantwoord"),
  stack_order = c("Correct beantwoord", "Incorrect beantwoord", "Weet/begrijp niet"),
  color_palette = c("#3D7271", "#E28D50", "#F5D76E", "#C7E6D5", "#0F6B5A", "#BABACD"),
  weight_var = "weging_GAMO",
  x_var = "geslacht",
  x_label = "Geslacht",
  stack_var = "KGAI5RC"
)

result
```


:::


##### {{< iconify ph graduation-cap-fill >}} Education


::: {.panel-tabset}

###### {{< iconify ph chat-circle-fill >}} Question 1


```{r kgai-wave1-edu-item1}
# Omdat GenAI, zoals ChatGPT, veel websites van het internet doorzoekt, is de informatie die het geeft betrouwbaar
result <- viz_stackedbar(
  data = data_filtered_984a0efe,
  title = "Omdat GenAI, zoals ChatGPT, veel websites van het internet doorzoekt, is de informatie die het geeft betrouwbaar",
  stacked_type = "percent",
  horizontal = TRUE,
  stack_breaks = c(0, 10, 20, 30),
  stack_bin_labels = c("Correct beantwoord", "Incorrect beantwoord", "Weet/begrijp niet"),
  stack_map_values = list("1" = "Correct beantwoord", "0" = "Incorrect beantwoord"),
  stack_order = c("Correct beantwoord", "Incorrect beantwoord", "Weet/begrijp niet"),
  color_palette = c("#3D7271", "#E28D50", "#F5D76E", "#C7E6D5", "#0F6B5A", "#BABACD"),
  weight_var = "weging_GAMO",
  x_var = "Education",
  x_label = "Opleidingsniveau",
  stack_var = "KGAI1RC"
)

result
```


###### {{< iconify ph chat-circle-fill >}} Question 2


```{r kgai-wave1-edu-item2}
# Het gebruik van GenAI, zoals ChatGPT, heeft bijna geen invloed op het milieu
result <- viz_stackedbar(
  data = data_filtered_984a0efe,
  title = "Het gebruik van GenAI, zoals ChatGPT, heeft bijna geen invloed op het milieu",
  stacked_type = "percent",
  horizontal = TRUE,
  stack_breaks = c(0, 10, 20, 30),
  stack_bin_labels = c("Correct beantwoord", "Incorrect beantwoord", "Weet/begrijp niet"),
  stack_map_values = list("1" = "Correct beantwoord", "0" = "Incorrect beantwoord"),
  stack_order = c("Correct beantwoord", "Incorrect beantwoord", "Weet/begrijp niet"),
  color_palette = c("#3D7271", "#E28D50", "#F5D76E", "#C7E6D5", "#0F6B5A", "#BABACD"),
  weight_var = "weging_GAMO",
  x_var = "Education",
  x_label = "Opleidingsniveau",
  stack_var = "KGAI2RC"
)

result
```


###### {{< iconify ph chat-circle-fill >}} Question 3


```{r kgai-wave1-edu-item3}
# Iemand anders kan ook toegang krijgen tot de informatie die je aan GenAI, zoals ChatGPT, geeft
result <- viz_stackedbar(
  data = data_filtered_984a0efe,
  title = "Iemand anders kan ook toegang krijgen tot de informatie die je aan GenAI, zoals ChatGPT, geeft",
  stacked_type = "percent",
  horizontal = TRUE,
  stack_breaks = c(0, 10, 20, 30),
  stack_bin_labels = c("Correct beantwoord", "Incorrect beantwoord", "Weet/begrijp niet"),
  stack_map_values = list("1" = "Correct beantwoord", "0" = "Incorrect beantwoord"),
  stack_order = c("Correct beantwoord", "Incorrect beantwoord", "Weet/begrijp niet"),
  color_palette = c("#3D7271", "#E28D50", "#F5D76E", "#C7E6D5", "#0F6B5A", "#BABACD"),
  weight_var = "weging_GAMO",
  x_var = "Education",
  x_label = "Opleidingsniveau",
  stack_var = "KGAI3RC"
)

result
```


###### {{< iconify ph chat-circle-fill >}} Question 4


```{r kgai-wave1-edu-item4}
# Mensen kunnen genAI gebruiken om afbeeldingen, video's of audiofragmenten te maken van gebeurtenissen of mensen die niet echt bestaan of die niet echt hebben plaatsgevonden (bijvoorbeeld 'deepfakes')
result <- viz_stackedbar(
  data = data_filtered_984a0efe,
  title = "Mensen kunnen genAI gebruiken om afbeeldingen, video's of audiofragmenten te maken van gebeurtenissen of mensen die niet echt bestaan of die niet echt hebben plaatsgevonden (bijvoorbeeld 'deepfakes')",
  stacked_type = "percent",
  horizontal = TRUE,
  stack_breaks = c(0, 10, 20, 30),
  stack_bin_labels = c("Correct beantwoord", "Incorrect beantwoord", "Weet/begrijp niet"),
  stack_map_values = list("1" = "Correct beantwoord", "0" = "Incorrect beantwoord"),
  stack_order = c("Correct beantwoord", "Incorrect beantwoord", "Weet/begrijp niet"),
  color_palette = c("#3D7271", "#E28D50", "#F5D76E", "#C7E6D5", "#0F6B5A", "#BABACD"),
  weight_var = "weging_GAMO",
  x_var = "Education",
  x_label = "Opleidingsniveau",
  stack_var = "KGAI4RC"
)

result
```


###### {{< iconify ph chat-circle-fill >}} Question 5


```{r kgai-wave1-edu-item5}
# GenAI, zoals ChatGPT, kan verschillende resultaten geven wanneer je dezelfde vraag meerdere keren stelt
result <- viz_stackedbar(
  data = data_filtered_984a0efe,
  title = "GenAI, zoals ChatGPT, kan verschillende resultaten geven wanneer je dezelfde vraag meerdere keren stelt",
  stacked_type = "percent",
  horizontal = TRUE,
  stack_breaks = c(0, 10, 20, 30),
  stack_bin_labels = c("Correct beantwoord", "Incorrect beantwoord", "Weet/begrijp niet"),
  stack_map_values = list("1" = "Correct beantwoord", "0" = "Incorrect beantwoord"),
  stack_order = c("Correct beantwoord", "Incorrect beantwoord", "Weet/begrijp niet"),
  color_palette = c("#3D7271", "#E28D50", "#F5D76E", "#C7E6D5", "#0F6B5A", "#BABACD"),
  weight_var = "weging_GAMO",
  x_var = "Education",
  x_label = "Opleidingsniveau",
  stack_var = "KGAI5RC"
)

result
```


:::


##### {{< iconify ph globe-hemisphere-east >}} Migration Background


::: {.panel-tabset}

###### {{< iconify ph chat-circle-fill >}} Question 1


```{r kgai-wave1-mig-item1}
# Omdat GenAI, zoals ChatGPT, veel websites van het internet doorzoekt, is de informatie die het geeft betrouwbaar
result <- viz_stackedbar(
  data = data_filtered_984a0efe,
  title = "Omdat GenAI, zoals ChatGPT, veel websites van het internet doorzoekt, is de informatie die het geeft betrouwbaar",
  stacked_type = "percent",
  horizontal = TRUE,
  stack_breaks = c(0, 10, 20, 30),
  stack_bin_labels = c("Correct beantwoord", "Incorrect beantwoord", "Weet/begrijp niet"),
  stack_map_values = list("1" = "Correct beantwoord", "0" = "Incorrect beantwoord"),
  stack_order = c("Correct beantwoord", "Incorrect beantwoord", "Weet/begrijp niet"),
  color_palette = c("#3D7271", "#E28D50", "#F5D76E", "#C7E6D5", "#0F6B5A", "#BABACD"),
  weight_var = "weging_GAMO",
  x_var = "MigrationBackground",
  x_label = "Migratieachtergrond",
  stack_var = "KGAI1RC"
)

result
```


###### {{< iconify ph chat-circle-fill >}} Question 2


```{r kgai-wave1-mig-item2}
# Het gebruik van GenAI, zoals ChatGPT, heeft bijna geen invloed op het milieu
result <- viz_stackedbar(
  data = data_filtered_984a0efe,
  title = "Het gebruik van GenAI, zoals ChatGPT, heeft bijna geen invloed op het milieu",
  stacked_type = "percent",
  horizontal = TRUE,
  stack_breaks = c(0, 10, 20, 30),
  stack_bin_labels = c("Correct beantwoord", "Incorrect beantwoord", "Weet/begrijp niet"),
  stack_map_values = list("1" = "Correct beantwoord", "0" = "Incorrect beantwoord"),
  stack_order = c("Correct beantwoord", "Incorrect beantwoord", "Weet/begrijp niet"),
  color_palette = c("#3D7271", "#E28D50", "#F5D76E", "#C7E6D5", "#0F6B5A", "#BABACD"),
  weight_var = "weging_GAMO",
  x_var = "MigrationBackground",
  x_label = "Migratieachtergrond",
  stack_var = "KGAI2RC"
)

result
```


###### {{< iconify ph chat-circle-fill >}} Question 3


```{r kgai-wave1-mig-item3}
# Iemand anders kan ook toegang krijgen tot de informatie die je aan GenAI, zoals ChatGPT, geeft
result <- viz_stackedbar(
  data = data_filtered_984a0efe,
  title = "Iemand anders kan ook toegang krijgen tot de informatie die je aan GenAI, zoals ChatGPT, geeft",
  stacked_type = "percent",
  horizontal = TRUE,
  stack_breaks = c(0, 10, 20, 30),
  stack_bin_labels = c("Correct beantwoord", "Incorrect beantwoord", "Weet/begrijp niet"),
  stack_map_values = list("1" = "Correct beantwoord", "0" = "Incorrect beantwoord"),
  stack_order = c("Correct beantwoord", "Incorrect beantwoord", "Weet/begrijp niet"),
  color_palette = c("#3D7271", "#E28D50", "#F5D76E", "#C7E6D5", "#0F6B5A", "#BABACD"),
  weight_var = "weging_GAMO",
  x_var = "MigrationBackground",
  x_label = "Migratieachtergrond",
  stack_var = "KGAI3RC"
)

result
```


###### {{< iconify ph chat-circle-fill >}} Question 4


```{r kgai-wave1-mig-item4}
# Mensen kunnen genAI gebruiken om afbeeldingen, video's of audiofragmenten te maken van gebeurtenissen of mensen die niet echt bestaan of die niet echt hebben plaatsgevonden (bijvoorbeeld 'deepfakes')
result <- viz_stackedbar(
  data = data_filtered_984a0efe,
  title = "Mensen kunnen genAI gebruiken om afbeeldingen, video's of audiofragmenten te maken van gebeurtenissen of mensen die niet echt bestaan of die niet echt hebben plaatsgevonden (bijvoorbeeld 'deepfakes')",
  stacked_type = "percent",
  horizontal = TRUE,
  stack_breaks = c(0, 10, 20, 30),
  stack_bin_labels = c("Correct beantwoord", "Incorrect beantwoord", "Weet/begrijp niet"),
  stack_map_values = list("1" = "Correct beantwoord", "0" = "Incorrect beantwoord"),
  stack_order = c("Correct beantwoord", "Incorrect beantwoord", "Weet/begrijp niet"),
  color_palette = c("#3D7271", "#E28D50", "#F5D76E", "#C7E6D5", "#0F6B5A", "#BABACD"),
  weight_var = "weging_GAMO",
  x_var = "MigrationBackground",
  x_label = "Migratieachtergrond",
  stack_var = "KGAI4RC"
)

result
```


###### {{< iconify ph chat-circle-fill >}} Question 5


```{r kgai-wave1-mig-item5}
# GenAI, zoals ChatGPT, kan verschillende resultaten geven wanneer je dezelfde vraag meerdere keren stelt
result <- viz_stackedbar(
  data = data_filtered_984a0efe,
  title = "GenAI, zoals ChatGPT, kan verschillende resultaten geven wanneer je dezelfde vraag meerdere keren stelt",
  stacked_type = "percent",
  horizontal = TRUE,
  stack_breaks = c(0, 10, 20, 30),
  stack_bin_labels = c("Correct beantwoord", "Incorrect beantwoord", "Weet/begrijp niet"),
  stack_map_values = list("1" = "Correct beantwoord", "0" = "Incorrect beantwoord"),
  stack_order = c("Correct beantwoord", "Incorrect beantwoord", "Weet/begrijp niet"),
  color_palette = c("#3D7271", "#E28D50", "#F5D76E", "#C7E6D5", "#0F6B5A", "#BABACD"),
  weight_var = "weging_GAMO",
  x_var = "MigrationBackground",
  x_label = "Migratieachtergrond",
  stack_var = "KGAI5RC"
)

result
```


:::


:::


### {{< iconify ph number-circle-two-fill >}} Wave 2


::: {.panel-tabset}

##### {{< iconify ph users-fill >}} Overall


```{r kgai-wave2-overall}
# 
result <- viz_stackedbars(
  data = data_filtered_4af682fd,
  title = "",
  x_vars = c("KGAI1RC", "KGAI2RC", "KGAI3RC", "KGAI4RC", "KGAI5RC"),
  x_var_labels = c("Omdat GenAI, zoals ChatGPT, veel websites van het internet doorzoekt, is de informatie die het geeft betrouwbaar", "Het gebruik van GenAI, zoals ChatGPT, heeft bijna geen invloed op het milieu", "Iemand anders kan ook toegang krijgen tot de informatie die je aan GenAI, zoals ChatGPT, geeft", "Mensen kunnen genAI gebruiken om afbeeldingen, video's of audiofragmenten te maken van gebeurtenissen of mensen die niet echt bestaan of die niet echt hebben plaatsgevonden (bijvoorbeeld 'deepfakes')", "GenAI, zoals ChatGPT, kan verschillende resultaten geven wanneer je dezelfde vraag meerdere keren stelt"),
  stacked_type = "percent",
  color_palette = c("#3D7271", "#E28D50", "#F5D76E", "#C7E6D5", "#0F6B5A", "#BABACD"),
  horizontal = TRUE,
  x_label = "",
  stack_breaks = c(0, 10, 20, 30),
  stack_bin_labels = c("Correct beantwoord", "Incorrect beantwoord", "Weet/begrijp niet"),
  stack_map_values = list("1" = "Correct beantwoord", "0" = "Incorrect beantwoord"),
  stack_order = c("Correct beantwoord", "Incorrect beantwoord", "Weet/begrijp niet"),
  stack_label = NULL,
  weight_var = "weging_GAMO"
)

result
```


##### {{< iconify mdi:human-male-male-child >}} Age


::: {.panel-tabset}

###### {{< iconify ph chat-circle-fill >}} Question 1


```{r kgai-wave2-age-item1}
# Omdat GenAI, zoals ChatGPT, veel websites van het internet doorzoekt, is de informatie die het geeft betrouwbaar
result <- viz_stackedbar(
  data = data_filtered_4af682fd,
  title = "Omdat GenAI, zoals ChatGPT, veel websites van het internet doorzoekt, is de informatie die het geeft betrouwbaar",
  stacked_type = "percent",
  horizontal = TRUE,
  stack_breaks = c(0, 10, 20, 30),
  stack_bin_labels = c("Correct beantwoord", "Incorrect beantwoord", "Weet/begrijp niet"),
  stack_map_values = list("1" = "Correct beantwoord", "0" = "Incorrect beantwoord"),
  stack_order = c("Correct beantwoord", "Incorrect beantwoord", "Weet/begrijp niet"),
  color_palette = c("#3D7271", "#E28D50", "#F5D76E", "#C7E6D5", "#0F6B5A", "#BABACD"),
  weight_var = "weging_GAMO",
  x_var = "AgeGroup",
  x_label = "Leeftijd",
  stack_var = "KGAI1RC"
)

result
```


###### {{< iconify ph chat-circle-fill >}} Question 2


```{r kgai-wave2-age-item2}
# Het gebruik van GenAI, zoals ChatGPT, heeft bijna geen invloed op het milieu
result <- viz_stackedbar(
  data = data_filtered_4af682fd,
  title = "Het gebruik van GenAI, zoals ChatGPT, heeft bijna geen invloed op het milieu",
  stacked_type = "percent",
  horizontal = TRUE,
  stack_breaks = c(0, 10, 20, 30),
  stack_bin_labels = c("Correct beantwoord", "Incorrect beantwoord", "Weet/begrijp niet"),
  stack_map_values = list("1" = "Correct beantwoord", "0" = "Incorrect beantwoord"),
  stack_order = c("Correct beantwoord", "Incorrect beantwoord", "Weet/begrijp niet"),
  color_palette = c("#3D7271", "#E28D50", "#F5D76E", "#C7E6D5", "#0F6B5A", "#BABACD"),
  weight_var = "weging_GAMO",
  x_var = "AgeGroup",
  x_label = "Leeftijd",
  stack_var = "KGAI2RC"
)

result
```


###### {{< iconify ph chat-circle-fill >}} Question 3


```{r kgai-wave2-age-item3}
# Iemand anders kan ook toegang krijgen tot de informatie die je aan GenAI, zoals ChatGPT, geeft
result <- viz_stackedbar(
  data = data_filtered_4af682fd,
  title = "Iemand anders kan ook toegang krijgen tot de informatie die je aan GenAI, zoals ChatGPT, geeft",
  stacked_type = "percent",
  horizontal = TRUE,
  stack_breaks = c(0, 10, 20, 30),
  stack_bin_labels = c("Correct beantwoord", "Incorrect beantwoord", "Weet/begrijp niet"),
  stack_map_values = list("1" = "Correct beantwoord", "0" = "Incorrect beantwoord"),
  stack_order = c("Correct beantwoord", "Incorrect beantwoord", "Weet/begrijp niet"),
  color_palette = c("#3D7271", "#E28D50", "#F5D76E", "#C7E6D5", "#0F6B5A", "#BABACD"),
  weight_var = "weging_GAMO",
  x_var = "AgeGroup",
  x_label = "Leeftijd",
  stack_var = "KGAI3RC"
)

result
```


###### {{< iconify ph chat-circle-fill >}} Question 4


```{r kgai-wave2-age-item4}
# Mensen kunnen genAI gebruiken om afbeeldingen, video's of audiofragmenten te maken van gebeurtenissen of mensen die niet echt bestaan of die niet echt hebben plaatsgevonden (bijvoorbeeld 'deepfakes')
result <- viz_stackedbar(
  data = data_filtered_4af682fd,
  title = "Mensen kunnen genAI gebruiken om afbeeldingen, video's of audiofragmenten te maken van gebeurtenissen of mensen die niet echt bestaan of die niet echt hebben plaatsgevonden (bijvoorbeeld 'deepfakes')",
  stacked_type = "percent",
  horizontal = TRUE,
  stack_breaks = c(0, 10, 20, 30),
  stack_bin_labels = c("Correct beantwoord", "Incorrect beantwoord", "Weet/begrijp niet"),
  stack_map_values = list("1" = "Correct beantwoord", "0" = "Incorrect beantwoord"),
  stack_order = c("Correct beantwoord", "Incorrect beantwoord", "Weet/begrijp niet"),
  color_palette = c("#3D7271", "#E28D50", "#F5D76E", "#C7E6D5", "#0F6B5A", "#BABACD"),
  weight_var = "weging_GAMO",
  x_var = "AgeGroup",
  x_label = "Leeftijd",
  stack_var = "KGAI4RC"
)

result
```


###### {{< iconify ph chat-circle-fill >}} Question 5


```{r kgai-wave2-age-item5}
# GenAI, zoals ChatGPT, kan verschillende resultaten geven wanneer je dezelfde vraag meerdere keren stelt
result <- viz_stackedbar(
  data = data_filtered_4af682fd,
  title = "GenAI, zoals ChatGPT, kan verschillende resultaten geven wanneer je dezelfde vraag meerdere keren stelt",
  stacked_type = "percent",
  horizontal = TRUE,
  stack_breaks = c(0, 10, 20, 30),
  stack_bin_labels = c("Correct beantwoord", "Incorrect beantwoord", "Weet/begrijp niet"),
  stack_map_values = list("1" = "Correct beantwoord", "0" = "Incorrect beantwoord"),
  stack_order = c("Correct beantwoord", "Incorrect beantwoord", "Weet/begrijp niet"),
  color_palette = c("#3D7271", "#E28D50", "#F5D76E", "#C7E6D5", "#0F6B5A", "#BABACD"),
  weight_var = "weging_GAMO",
  x_var = "AgeGroup",
  x_label = "Leeftijd",
  stack_var = "KGAI5RC"
)

result
```


:::


##### {{< iconify mdi gender-transgender >}} Gender


::: {.panel-tabset}

###### {{< iconify ph chat-circle-fill >}} Question 1


```{r kgai-wave2-gender-item1}
# Omdat GenAI, zoals ChatGPT, veel websites van het internet doorzoekt, is de informatie die het geeft betrouwbaar
result <- viz_stackedbar(
  data = data_filtered_4af682fd,
  title = "Omdat GenAI, zoals ChatGPT, veel websites van het internet doorzoekt, is de informatie die het geeft betrouwbaar",
  stacked_type = "percent",
  horizontal = TRUE,
  stack_breaks = c(0, 10, 20, 30),
  stack_bin_labels = c("Correct beantwoord", "Incorrect beantwoord", "Weet/begrijp niet"),
  stack_map_values = list("1" = "Correct beantwoord", "0" = "Incorrect beantwoord"),
  stack_order = c("Correct beantwoord", "Incorrect beantwoord", "Weet/begrijp niet"),
  color_palette = c("#3D7271", "#E28D50", "#F5D76E", "#C7E6D5", "#0F6B5A", "#BABACD"),
  weight_var = "weging_GAMO",
  x_var = "geslacht",
  x_label = "Geslacht",
  stack_var = "KGAI1RC"
)

result
```


###### {{< iconify ph chat-circle-fill >}} Question 2


```{r kgai-wave2-gender-item2}
# Het gebruik van GenAI, zoals ChatGPT, heeft bijna geen invloed op het milieu
result <- viz_stackedbar(
  data = data_filtered_4af682fd,
  title = "Het gebruik van GenAI, zoals ChatGPT, heeft bijna geen invloed op het milieu",
  stacked_type = "percent",
  horizontal = TRUE,
  stack_breaks = c(0, 10, 20, 30),
  stack_bin_labels = c("Correct beantwoord", "Incorrect beantwoord", "Weet/begrijp niet"),
  stack_map_values = list("1" = "Correct beantwoord", "0" = "Incorrect beantwoord"),
  stack_order = c("Correct beantwoord", "Incorrect beantwoord", "Weet/begrijp niet"),
  color_palette = c("#3D7271", "#E28D50", "#F5D76E", "#C7E6D5", "#0F6B5A", "#BABACD"),
  weight_var = "weging_GAMO",
  x_var = "geslacht",
  x_label = "Geslacht",
  stack_var = "KGAI2RC"
)

result
```


###### {{< iconify ph chat-circle-fill >}} Question 3


```{r kgai-wave2-gender-item3}
# Iemand anders kan ook toegang krijgen tot de informatie die je aan GenAI, zoals ChatGPT, geeft
result <- viz_stackedbar(
  data = data_filtered_4af682fd,
  title = "Iemand anders kan ook toegang krijgen tot de informatie die je aan GenAI, zoals ChatGPT, geeft",
  stacked_type = "percent",
  horizontal = TRUE,
  stack_breaks = c(0, 10, 20, 30),
  stack_bin_labels = c("Correct beantwoord", "Incorrect beantwoord", "Weet/begrijp niet"),
  stack_map_values = list("1" = "Correct beantwoord", "0" = "Incorrect beantwoord"),
  stack_order = c("Correct beantwoord", "Incorrect beantwoord", "Weet/begrijp niet"),
  color_palette = c("#3D7271", "#E28D50", "#F5D76E", "#C7E6D5", "#0F6B5A", "#BABACD"),
  weight_var = "weging_GAMO",
  x_var = "geslacht",
  x_label = "Geslacht",
  stack_var = "KGAI3RC"
)

result
```


###### {{< iconify ph chat-circle-fill >}} Question 4


```{r kgai-wave2-gender-item4}
# Mensen kunnen genAI gebruiken om afbeeldingen, video's of audiofragmenten te maken van gebeurtenissen of mensen die niet echt bestaan of die niet echt hebben plaatsgevonden (bijvoorbeeld 'deepfakes')
result <- viz_stackedbar(
  data = data_filtered_4af682fd,
  title = "Mensen kunnen genAI gebruiken om afbeeldingen, video's of audiofragmenten te maken van gebeurtenissen of mensen die niet echt bestaan of die niet echt hebben plaatsgevonden (bijvoorbeeld 'deepfakes')",
  stacked_type = "percent",
  horizontal = TRUE,
  stack_breaks = c(0, 10, 20, 30),
  stack_bin_labels = c("Correct beantwoord", "Incorrect beantwoord", "Weet/begrijp niet"),
  stack_map_values = list("1" = "Correct beantwoord", "0" = "Incorrect beantwoord"),
  stack_order = c("Correct beantwoord", "Incorrect beantwoord", "Weet/begrijp niet"),
  color_palette = c("#3D7271", "#E28D50", "#F5D76E", "#C7E6D5", "#0F6B5A", "#BABACD"),
  weight_var = "weging_GAMO",
  x_var = "geslacht",
  x_label = "Geslacht",
  stack_var = "KGAI4RC"
)

result
```


###### {{< iconify ph chat-circle-fill >}} Question 5


```{r kgai-wave2-gender-item5}
# GenAI, zoals ChatGPT, kan verschillende resultaten geven wanneer je dezelfde vraag meerdere keren stelt
result <- viz_stackedbar(
  data = data_filtered_4af682fd,
  title = "GenAI, zoals ChatGPT, kan verschillende resultaten geven wanneer je dezelfde vraag meerdere keren stelt",
  stacked_type = "percent",
  horizontal = TRUE,
  stack_breaks = c(0, 10, 20, 30),
  stack_bin_labels = c("Correct beantwoord", "Incorrect beantwoord", "Weet/begrijp niet"),
  stack_map_values = list("1" = "Correct beantwoord", "0" = "Incorrect beantwoord"),
  stack_order = c("Correct beantwoord", "Incorrect beantwoord", "Weet/begrijp niet"),
  color_palette = c("#3D7271", "#E28D50", "#F5D76E", "#C7E6D5", "#0F6B5A", "#BABACD"),
  weight_var = "weging_GAMO",
  x_var = "geslacht",
  x_label = "Geslacht",
  stack_var = "KGAI5RC"
)

result
```


:::


##### {{< iconify ph graduation-cap-fill >}} Education


::: {.panel-tabset}

###### {{< iconify ph chat-circle-fill >}} Question 1


```{r kgai-wave2-edu-item1}
# Omdat GenAI, zoals ChatGPT, veel websites van het internet doorzoekt, is de informatie die het geeft betrouwbaar
result <- viz_stackedbar(
  data = data_filtered_4af682fd,
  title = "Omdat GenAI, zoals ChatGPT, veel websites van het internet doorzoekt, is de informatie die het geeft betrouwbaar",
  stacked_type = "percent",
  horizontal = TRUE,
  stack_breaks = c(0, 10, 20, 30),
  stack_bin_labels = c("Correct beantwoord", "Incorrect beantwoord", "Weet/begrijp niet"),
  stack_map_values = list("1" = "Correct beantwoord", "0" = "Incorrect beantwoord"),
  stack_order = c("Correct beantwoord", "Incorrect beantwoord", "Weet/begrijp niet"),
  color_palette = c("#3D7271", "#E28D50", "#F5D76E", "#C7E6D5", "#0F6B5A", "#BABACD"),
  weight_var = "weging_GAMO",
  x_var = "Education",
  x_label = "Opleidingsniveau",
  stack_var = "KGAI1RC"
)

result
```


###### {{< iconify ph chat-circle-fill >}} Question 2


```{r kgai-wave2-edu-item2}
# Het gebruik van GenAI, zoals ChatGPT, heeft bijna geen invloed op het milieu
result <- viz_stackedbar(
  data = data_filtered_4af682fd,
  title = "Het gebruik van GenAI, zoals ChatGPT, heeft bijna geen invloed op het milieu",
  stacked_type = "percent",
  horizontal = TRUE,
  stack_breaks = c(0, 10, 20, 30),
  stack_bin_labels = c("Correct beantwoord", "Incorrect beantwoord", "Weet/begrijp niet"),
  stack_map_values = list("1" = "Correct beantwoord", "0" = "Incorrect beantwoord"),
  stack_order = c("Correct beantwoord", "Incorrect beantwoord", "Weet/begrijp niet"),
  color_palette = c("#3D7271", "#E28D50", "#F5D76E", "#C7E6D5", "#0F6B5A", "#BABACD"),
  weight_var = "weging_GAMO",
  x_var = "Education",
  x_label = "Opleidingsniveau",
  stack_var = "KGAI2RC"
)

result
```


###### {{< iconify ph chat-circle-fill >}} Question 3


```{r kgai-wave2-edu-item3}
# Iemand anders kan ook toegang krijgen tot de informatie die je aan GenAI, zoals ChatGPT, geeft
result <- viz_stackedbar(
  data = data_filtered_4af682fd,
  title = "Iemand anders kan ook toegang krijgen tot de informatie die je aan GenAI, zoals ChatGPT, geeft",
  stacked_type = "percent",
  horizontal = TRUE,
  stack_breaks = c(0, 10, 20, 30),
  stack_bin_labels = c("Correct beantwoord", "Incorrect beantwoord", "Weet/begrijp niet"),
  stack_map_values = list("1" = "Correct beantwoord", "0" = "Incorrect beantwoord"),
  stack_order = c("Correct beantwoord", "Incorrect beantwoord", "Weet/begrijp niet"),
  color_palette = c("#3D7271", "#E28D50", "#F5D76E", "#C7E6D5", "#0F6B5A", "#BABACD"),
  weight_var = "weging_GAMO",
  x_var = "Education",
  x_label = "Opleidingsniveau",
  stack_var = "KGAI3RC"
)

result
```


###### {{< iconify ph chat-circle-fill >}} Question 4


```{r kgai-wave2-edu-item4}
# Mensen kunnen genAI gebruiken om afbeeldingen, video's of audiofragmenten te maken van gebeurtenissen of mensen die niet echt bestaan of die niet echt hebben plaatsgevonden (bijvoorbeeld 'deepfakes')
result <- viz_stackedbar(
  data = data_filtered_4af682fd,
  title = "Mensen kunnen genAI gebruiken om afbeeldingen, video's of audiofragmenten te maken van gebeurtenissen of mensen die niet echt bestaan of die niet echt hebben plaatsgevonden (bijvoorbeeld 'deepfakes')",
  stacked_type = "percent",
  horizontal = TRUE,
  stack_breaks = c(0, 10, 20, 30),
  stack_bin_labels = c("Correct beantwoord", "Incorrect beantwoord", "Weet/begrijp niet"),
  stack_map_values = list("1" = "Correct beantwoord", "0" = "Incorrect beantwoord"),
  stack_order = c("Correct beantwoord", "Incorrect beantwoord", "Weet/begrijp niet"),
  color_palette = c("#3D7271", "#E28D50", "#F5D76E", "#C7E6D5", "#0F6B5A", "#BABACD"),
  weight_var = "weging_GAMO",
  x_var = "Education",
  x_label = "Opleidingsniveau",
  stack_var = "KGAI4RC"
)

result
```


###### {{< iconify ph chat-circle-fill >}} Question 5


```{r kgai-wave2-edu-item5}
# GenAI, zoals ChatGPT, kan verschillende resultaten geven wanneer je dezelfde vraag meerdere keren stelt
result <- viz_stackedbar(
  data = data_filtered_4af682fd,
  title = "GenAI, zoals ChatGPT, kan verschillende resultaten geven wanneer je dezelfde vraag meerdere keren stelt",
  stacked_type = "percent",
  horizontal = TRUE,
  stack_breaks = c(0, 10, 20, 30),
  stack_bin_labels = c("Correct beantwoord", "Incorrect beantwoord", "Weet/begrijp niet"),
  stack_map_values = list("1" = "Correct beantwoord", "0" = "Incorrect beantwoord"),
  stack_order = c("Correct beantwoord", "Incorrect beantwoord", "Weet/begrijp niet"),
  color_palette = c("#3D7271", "#E28D50", "#F5D76E", "#C7E6D5", "#0F6B5A", "#BABACD"),
  weight_var = "weging_GAMO",
  x_var = "Education",
  x_label = "Opleidingsniveau",
  stack_var = "KGAI5RC"
)

result
```


:::


##### {{< iconify ph globe-hemisphere-east >}} Migration Background


::: {.panel-tabset}

###### {{< iconify ph chat-circle-fill >}} Question 1


```{r kgai-wave2-mig-item1}
# Omdat GenAI, zoals ChatGPT, veel websites van het internet doorzoekt, is de informatie die het geeft betrouwbaar
result <- viz_stackedbar(
  data = data_filtered_4af682fd,
  title = "Omdat GenAI, zoals ChatGPT, veel websites van het internet doorzoekt, is de informatie die het geeft betrouwbaar",
  stacked_type = "percent",
  horizontal = TRUE,
  stack_breaks = c(0, 10, 20, 30),
  stack_bin_labels = c("Correct beantwoord", "Incorrect beantwoord", "Weet/begrijp niet"),
  stack_map_values = list("1" = "Correct beantwoord", "0" = "Incorrect beantwoord"),
  stack_order = c("Correct beantwoord", "Incorrect beantwoord", "Weet/begrijp niet"),
  color_palette = c("#3D7271", "#E28D50", "#F5D76E", "#C7E6D5", "#0F6B5A", "#BABACD"),
  weight_var = "weging_GAMO",
  x_var = "MigrationBackground",
  x_label = "Migratieachtergrond",
  stack_var = "KGAI1RC"
)

result
```


###### {{< iconify ph chat-circle-fill >}} Question 2


```{r kgai-wave2-mig-item2}
# Het gebruik van GenAI, zoals ChatGPT, heeft bijna geen invloed op het milieu
result <- viz_stackedbar(
  data = data_filtered_4af682fd,
  title = "Het gebruik van GenAI, zoals ChatGPT, heeft bijna geen invloed op het milieu",
  stacked_type = "percent",
  horizontal = TRUE,
  stack_breaks = c(0, 10, 20, 30),
  stack_bin_labels = c("Correct beantwoord", "Incorrect beantwoord", "Weet/begrijp niet"),
  stack_map_values = list("1" = "Correct beantwoord", "0" = "Incorrect beantwoord"),
  stack_order = c("Correct beantwoord", "Incorrect beantwoord", "Weet/begrijp niet"),
  color_palette = c("#3D7271", "#E28D50", "#F5D76E", "#C7E6D5", "#0F6B5A", "#BABACD"),
  weight_var = "weging_GAMO",
  x_var = "MigrationBackground",
  x_label = "Migratieachtergrond",
  stack_var = "KGAI2RC"
)

result
```


###### {{< iconify ph chat-circle-fill >}} Question 3


```{r kgai-wave2-mig-item3}
# Iemand anders kan ook toegang krijgen tot de informatie die je aan GenAI, zoals ChatGPT, geeft
result <- viz_stackedbar(
  data = data_filtered_4af682fd,
  title = "Iemand anders kan ook toegang krijgen tot de informatie die je aan GenAI, zoals ChatGPT, geeft",
  stacked_type = "percent",
  horizontal = TRUE,
  stack_breaks = c(0, 10, 20, 30),
  stack_bin_labels = c("Correct beantwoord", "Incorrect beantwoord", "Weet/begrijp niet"),
  stack_map_values = list("1" = "Correct beantwoord", "0" = "Incorrect beantwoord"),
  stack_order = c("Correct beantwoord", "Incorrect beantwoord", "Weet/begrijp niet"),
  color_palette = c("#3D7271", "#E28D50", "#F5D76E", "#C7E6D5", "#0F6B5A", "#BABACD"),
  weight_var = "weging_GAMO",
  x_var = "MigrationBackground",
  x_label = "Migratieachtergrond",
  stack_var = "KGAI3RC"
)

result
```


###### {{< iconify ph chat-circle-fill >}} Question 4


```{r kgai-wave2-mig-item4}
# Mensen kunnen genAI gebruiken om afbeeldingen, video's of audiofragmenten te maken van gebeurtenissen of mensen die niet echt bestaan of die niet echt hebben plaatsgevonden (bijvoorbeeld 'deepfakes')
result <- viz_stackedbar(
  data = data_filtered_4af682fd,
  title = "Mensen kunnen genAI gebruiken om afbeeldingen, video's of audiofragmenten te maken van gebeurtenissen of mensen die niet echt bestaan of die niet echt hebben plaatsgevonden (bijvoorbeeld 'deepfakes')",
  stacked_type = "percent",
  horizontal = TRUE,
  stack_breaks = c(0, 10, 20, 30),
  stack_bin_labels = c("Correct beantwoord", "Incorrect beantwoord", "Weet/begrijp niet"),
  stack_map_values = list("1" = "Correct beantwoord", "0" = "Incorrect beantwoord"),
  stack_order = c("Correct beantwoord", "Incorrect beantwoord", "Weet/begrijp niet"),
  color_palette = c("#3D7271", "#E28D50", "#F5D76E", "#C7E6D5", "#0F6B5A", "#BABACD"),
  weight_var = "weging_GAMO",
  x_var = "MigrationBackground",
  x_label = "Migratieachtergrond",
  stack_var = "KGAI4RC"
)

result
```


###### {{< iconify ph chat-circle-fill >}} Question 5


```{r kgai-wave2-mig-item5}
# GenAI, zoals ChatGPT, kan verschillende resultaten geven wanneer je dezelfde vraag meerdere keren stelt
result <- viz_stackedbar(
  data = data_filtered_4af682fd,
  title = "GenAI, zoals ChatGPT, kan verschillende resultaten geven wanneer je dezelfde vraag meerdere keren stelt",
  stacked_type = "percent",
  horizontal = TRUE,
  stack_breaks = c(0, 10, 20, 30),
  stack_bin_labels = c("Correct beantwoord", "Incorrect beantwoord", "Weet/begrijp niet"),
  stack_map_values = list("1" = "Correct beantwoord", "0" = "Incorrect beantwoord"),
  stack_order = c("Correct beantwoord", "Incorrect beantwoord", "Weet/begrijp niet"),
  color_palette = c("#3D7271", "#E28D50", "#F5D76E", "#C7E6D5", "#0F6B5A", "#BABACD"),
  weight_var = "weging_GAMO",
  x_var = "MigrationBackground",
  x_label = "Migratieachtergrond",
  stack_var = "KGAI5RC"
)

result
```


:::


:::


### {{< iconify ph chart-line-fill >}} Over Time


::: {.panel-tabset}

##### {{< iconify ph users-fill >}} Overall


::: {.panel-tabset}

###### {{< iconify ph chat-circle-fill >}} Question 1


```{r kgai-overtime-overall-item1}
# Omdat GenAI, zoals ChatGPT, veel websites van het internet doorzoekt, is de informatie die het geeft betrouwbaar
result <- viz_timeline(
  data = data,
  title = "Omdat GenAI, zoals ChatGPT, veel websites van het internet doorzoekt, is de informatie die het geeft betrouwbaar",
  time_var = "wave_time_label",
  chart_type = "line",
  y_filter = 1,
  y_min = 0,
  y_max = 100,
  y_filter_label = "Percentage dat correct heeft geantwoord",
  y_filter_combine = TRUE,
  x_label = "",
  y_label = "Percentage dat correct heeft geantwoord",
  color_palette = c("#3D7271", "#E28D50", "#F5D76E", "#C7E6D5", "#0F6B5A", "#BABACD"),
  weight_var = "weging_GAMO",
  y_var = "KGAI1RC"
)

result
```


###### {{< iconify ph chat-circle-fill >}} Question 2


```{r kgai-overtime-overall-item2}
# Het gebruik van GenAI, zoals ChatGPT, heeft bijna geen invloed op het milieu
result <- viz_timeline(
  data = data,
  title = "Het gebruik van GenAI, zoals ChatGPT, heeft bijna geen invloed op het milieu",
  time_var = "wave_time_label",
  chart_type = "line",
  y_filter = 1,
  y_min = 0,
  y_max = 100,
  y_filter_label = "Percentage dat correct heeft geantwoord",
  y_filter_combine = TRUE,
  x_label = "",
  y_label = "Percentage dat correct heeft geantwoord",
  color_palette = c("#3D7271", "#E28D50", "#F5D76E", "#C7E6D5", "#0F6B5A", "#BABACD"),
  weight_var = "weging_GAMO",
  y_var = "KGAI2RC"
)

result
```


###### {{< iconify ph chat-circle-fill >}} Question 3


```{r kgai-overtime-overall-item3}
# Iemand anders kan ook toegang krijgen tot de informatie die je aan GenAI, zoals ChatGPT, geeft
result <- viz_timeline(
  data = data,
  title = "Iemand anders kan ook toegang krijgen tot de informatie die je aan GenAI, zoals ChatGPT, geeft",
  time_var = "wave_time_label",
  chart_type = "line",
  y_filter = 1,
  y_min = 0,
  y_max = 100,
  y_filter_label = "Percentage dat correct heeft geantwoord",
  y_filter_combine = TRUE,
  x_label = "",
  y_label = "Percentage dat correct heeft geantwoord",
  color_palette = c("#3D7271", "#E28D50", "#F5D76E", "#C7E6D5", "#0F6B5A", "#BABACD"),
  weight_var = "weging_GAMO",
  y_var = "KGAI3RC"
)

result
```


###### {{< iconify ph chat-circle-fill >}} Question 4


```{r kgai-overtime-overall-item4}
# Mensen kunnen genAI gebruiken om afbeeldingen, video's of audiofragmenten te maken van gebeurtenissen of mensen die niet echt bestaan of die niet echt hebben plaatsgevonden (bijvoorbeeld 'deepfakes')
result <- viz_timeline(
  data = data,
  title = "Mensen kunnen genAI gebruiken om afbeeldingen, video's of audiofragmenten te maken van gebeurtenissen of mensen die niet echt bestaan of die niet echt hebben plaatsgevonden (bijvoorbeeld 'deepfakes')",
  time_var = "wave_time_label",
  chart_type = "line",
  y_filter = 1,
  y_min = 0,
  y_max = 100,
  y_filter_label = "Percentage dat correct heeft geantwoord",
  y_filter_combine = TRUE,
  x_label = "",
  y_label = "Percentage dat correct heeft geantwoord",
  color_palette = c("#3D7271", "#E28D50", "#F5D76E", "#C7E6D5", "#0F6B5A", "#BABACD"),
  weight_var = "weging_GAMO",
  y_var = "KGAI4RC"
)

result
```


###### {{< iconify ph chat-circle-fill >}} Question 5


```{r kgai-overtime-overall-item5}
# GenAI, zoals ChatGPT, kan verschillende resultaten geven wanneer je dezelfde vraag meerdere keren stelt
result <- viz_timeline(
  data = data,
  title = "GenAI, zoals ChatGPT, kan verschillende resultaten geven wanneer je dezelfde vraag meerdere keren stelt",
  time_var = "wave_time_label",
  chart_type = "line",
  y_filter = 1,
  y_min = 0,
  y_max = 100,
  y_filter_label = "Percentage dat correct heeft geantwoord",
  y_filter_combine = TRUE,
  x_label = "",
  y_label = "Percentage dat correct heeft geantwoord",
  color_palette = c("#3D7271", "#E28D50", "#F5D76E", "#C7E6D5", "#0F6B5A", "#BABACD"),
  weight_var = "weging_GAMO",
  y_var = "KGAI5RC"
)

result
```


:::


##### {{< iconify mdi:human-male-male-child >}} Age


::: {.panel-tabset}

###### {{< iconify ph chat-circle-fill >}} Question 1


```{r kgai-overtime-age-item1}
# Omdat GenAI, zoals ChatGPT, veel websites van het internet doorzoekt, is de informatie die het geeft betrouwbaar
result <- viz_timeline(
  data = data,
  title = "Omdat GenAI, zoals ChatGPT, veel websites van het internet doorzoekt, is de informatie die het geeft betrouwbaar",
  time_var = "wave_time_label",
  chart_type = "line",
  y_filter = 1,
  y_min = 0,
  y_max = 100,
  x_label = "",
  y_label = "Percentage dat correct heeft geantwoord",
  color_palette = c("#3D7271", "#E28D50", "#F5D76E", "#C7E6D5", "#0F6B5A", "#BABACD"),
  y_filter_label = NULL,
  weight_var = "weging_GAMO",
  y_var = "KGAI1RC",
  group_var = "AgeGroup"
)

result
```


###### {{< iconify ph chat-circle-fill >}} Question 2


```{r kgai-overtime-age-item2}
# Het gebruik van GenAI, zoals ChatGPT, heeft bijna geen invloed op het milieu
result <- viz_timeline(
  data = data,
  title = "Het gebruik van GenAI, zoals ChatGPT, heeft bijna geen invloed op het milieu",
  time_var = "wave_time_label",
  chart_type = "line",
  y_filter = 1,
  y_min = 0,
  y_max = 100,
  x_label = "",
  y_label = "Percentage dat correct heeft geantwoord",
  color_palette = c("#3D7271", "#E28D50", "#F5D76E", "#C7E6D5", "#0F6B5A", "#BABACD"),
  y_filter_label = NULL,
  weight_var = "weging_GAMO",
  y_var = "KGAI2RC",
  group_var = "AgeGroup"
)

result
```


###### {{< iconify ph chat-circle-fill >}} Question 3


```{r kgai-overtime-age-item3}
# Iemand anders kan ook toegang krijgen tot de informatie die je aan GenAI, zoals ChatGPT, geeft
result <- viz_timeline(
  data = data,
  title = "Iemand anders kan ook toegang krijgen tot de informatie die je aan GenAI, zoals ChatGPT, geeft",
  time_var = "wave_time_label",
  chart_type = "line",
  y_filter = 1,
  y_min = 0,
  y_max = 100,
  x_label = "",
  y_label = "Percentage dat correct heeft geantwoord",
  color_palette = c("#3D7271", "#E28D50", "#F5D76E", "#C7E6D5", "#0F6B5A", "#BABACD"),
  y_filter_label = NULL,
  weight_var = "weging_GAMO",
  y_var = "KGAI3RC",
  group_var = "AgeGroup"
)

result
```


###### {{< iconify ph chat-circle-fill >}} Question 4


```{r kgai-overtime-age-item4}
# Mensen kunnen genAI gebruiken om afbeeldingen, video's of audiofragmenten te maken van gebeurtenissen of mensen die niet echt bestaan of die niet echt hebben plaatsgevonden (bijvoorbeeld 'deepfakes')
result <- viz_timeline(
  data = data,
  title = "Mensen kunnen genAI gebruiken om afbeeldingen, video's of audiofragmenten te maken van gebeurtenissen of mensen die niet echt bestaan of die niet echt hebben plaatsgevonden (bijvoorbeeld 'deepfakes')",
  time_var = "wave_time_label",
  chart_type = "line",
  y_filter = 1,
  y_min = 0,
  y_max = 100,
  x_label = "",
  y_label = "Percentage dat correct heeft geantwoord",
  color_palette = c("#3D7271", "#E28D50", "#F5D76E", "#C7E6D5", "#0F6B5A", "#BABACD"),
  y_filter_label = NULL,
  weight_var = "weging_GAMO",
  y_var = "KGAI4RC",
  group_var = "AgeGroup"
)

result
```


###### {{< iconify ph chat-circle-fill >}} Question 5


```{r kgai-overtime-age-item5}
# GenAI, zoals ChatGPT, kan verschillende resultaten geven wanneer je dezelfde vraag meerdere keren stelt
result <- viz_timeline(
  data = data,
  title = "GenAI, zoals ChatGPT, kan verschillende resultaten geven wanneer je dezelfde vraag meerdere keren stelt",
  time_var = "wave_time_label",
  chart_type = "line",
  y_filter = 1,
  y_min = 0,
  y_max = 100,
  x_label = "",
  y_label = "Percentage dat correct heeft geantwoord",
  color_palette = c("#3D7271", "#E28D50", "#F5D76E", "#C7E6D5", "#0F6B5A", "#BABACD"),
  y_filter_label = NULL,
  weight_var = "weging_GAMO",
  y_var = "KGAI5RC",
  group_var = "AgeGroup"
)

result
```


:::


##### {{< iconify mdi gender-transgender >}} Gender


::: {.panel-tabset}

###### {{< iconify ph chat-circle-fill >}} Question 1


```{r kgai-overtime-gender-item1}
# Omdat GenAI, zoals ChatGPT, veel websites van het internet doorzoekt, is de informatie die het geeft betrouwbaar
result <- viz_timeline(
  data = data,
  title = "Omdat GenAI, zoals ChatGPT, veel websites van het internet doorzoekt, is de informatie die het geeft betrouwbaar",
  time_var = "wave_time_label",
  chart_type = "line",
  y_filter = 1,
  y_min = 0,
  y_max = 100,
  x_label = "",
  y_label = "Percentage dat correct heeft geantwoord",
  color_palette = c("#3D7271", "#E28D50", "#F5D76E", "#C7E6D5", "#0F6B5A", "#BABACD"),
  y_filter_label = NULL,
  weight_var = "weging_GAMO",
  y_var = "KGAI1RC",
  group_var = "geslacht"
)

result
```


###### {{< iconify ph chat-circle-fill >}} Question 2


```{r kgai-overtime-gender-item2}
# Het gebruik van GenAI, zoals ChatGPT, heeft bijna geen invloed op het milieu
result <- viz_timeline(
  data = data,
  title = "Het gebruik van GenAI, zoals ChatGPT, heeft bijna geen invloed op het milieu",
  time_var = "wave_time_label",
  chart_type = "line",
  y_filter = 1,
  y_min = 0,
  y_max = 100,
  x_label = "",
  y_label = "Percentage dat correct heeft geantwoord",
  color_palette = c("#3D7271", "#E28D50", "#F5D76E", "#C7E6D5", "#0F6B5A", "#BABACD"),
  y_filter_label = NULL,
  weight_var = "weging_GAMO",
  y_var = "KGAI2RC",
  group_var = "geslacht"
)

result
```


###### {{< iconify ph chat-circle-fill >}} Question 3


```{r kgai-overtime-gender-item3}
# Iemand anders kan ook toegang krijgen tot de informatie die je aan GenAI, zoals ChatGPT, geeft
result <- viz_timeline(
  data = data,
  title = "Iemand anders kan ook toegang krijgen tot de informatie die je aan GenAI, zoals ChatGPT, geeft",
  time_var = "wave_time_label",
  chart_type = "line",
  y_filter = 1,
  y_min = 0,
  y_max = 100,
  x_label = "",
  y_label = "Percentage dat correct heeft geantwoord",
  color_palette = c("#3D7271", "#E28D50", "#F5D76E", "#C7E6D5", "#0F6B5A", "#BABACD"),
  y_filter_label = NULL,
  weight_var = "weging_GAMO",
  y_var = "KGAI3RC",
  group_var = "geslacht"
)

result
```


###### {{< iconify ph chat-circle-fill >}} Question 4


```{r kgai-overtime-gender-item4}
# Mensen kunnen genAI gebruiken om afbeeldingen, video's of audiofragmenten te maken van gebeurtenissen of mensen die niet echt bestaan of die niet echt hebben plaatsgevonden (bijvoorbeeld 'deepfakes')
result <- viz_timeline(
  data = data,
  title = "Mensen kunnen genAI gebruiken om afbeeldingen, video's of audiofragmenten te maken van gebeurtenissen of mensen die niet echt bestaan of die niet echt hebben plaatsgevonden (bijvoorbeeld 'deepfakes')",
  time_var = "wave_time_label",
  chart_type = "line",
  y_filter = 1,
  y_min = 0,
  y_max = 100,
  x_label = "",
  y_label = "Percentage dat correct heeft geantwoord",
  color_palette = c("#3D7271", "#E28D50", "#F5D76E", "#C7E6D5", "#0F6B5A", "#BABACD"),
  y_filter_label = NULL,
  weight_var = "weging_GAMO",
  y_var = "KGAI4RC",
  group_var = "geslacht"
)

result
```


###### {{< iconify ph chat-circle-fill >}} Question 5


```{r kgai-overtime-gender-item5}
# GenAI, zoals ChatGPT, kan verschillende resultaten geven wanneer je dezelfde vraag meerdere keren stelt
result <- viz_timeline(
  data = data,
  title = "GenAI, zoals ChatGPT, kan verschillende resultaten geven wanneer je dezelfde vraag meerdere keren stelt",
  time_var = "wave_time_label",
  chart_type = "line",
  y_filter = 1,
  y_min = 0,
  y_max = 100,
  x_label = "",
  y_label = "Percentage dat correct heeft geantwoord",
  color_palette = c("#3D7271", "#E28D50", "#F5D76E", "#C7E6D5", "#0F6B5A", "#BABACD"),
  y_filter_label = NULL,
  weight_var = "weging_GAMO",
  y_var = "KGAI5RC",
  group_var = "geslacht"
)

result
```


:::


##### {{< iconify ph graduation-cap-fill >}} Education


::: {.panel-tabset}

###### {{< iconify ph chat-circle-fill >}} Question 1


```{r kgai-overtime-edu-item1}
# Omdat GenAI, zoals ChatGPT, veel websites van het internet doorzoekt, is de informatie die het geeft betrouwbaar
result <- viz_timeline(
  data = data,
  title = "Omdat GenAI, zoals ChatGPT, veel websites van het internet doorzoekt, is de informatie die het geeft betrouwbaar",
  time_var = "wave_time_label",
  chart_type = "line",
  y_filter = 1,
  y_min = 0,
  y_max = 100,
  x_label = "",
  y_label = "Percentage dat correct heeft geantwoord",
  color_palette = c("#3D7271", "#E28D50", "#F5D76E", "#C7E6D5", "#0F6B5A", "#BABACD"),
  y_filter_label = NULL,
  weight_var = "weging_GAMO",
  y_var = "KGAI1RC",
  group_var = "Education"
)

result
```


###### {{< iconify ph chat-circle-fill >}} Question 2


```{r kgai-overtime-edu-item2}
# Het gebruik van GenAI, zoals ChatGPT, heeft bijna geen invloed op het milieu
result <- viz_timeline(
  data = data,
  title = "Het gebruik van GenAI, zoals ChatGPT, heeft bijna geen invloed op het milieu",
  time_var = "wave_time_label",
  chart_type = "line",
  y_filter = 1,
  y_min = 0,
  y_max = 100,
  x_label = "",
  y_label = "Percentage dat correct heeft geantwoord",
  color_palette = c("#3D7271", "#E28D50", "#F5D76E", "#C7E6D5", "#0F6B5A", "#BABACD"),
  y_filter_label = NULL,
  weight_var = "weging_GAMO",
  y_var = "KGAI2RC",
  group_var = "Education"
)

result
```


###### {{< iconify ph chat-circle-fill >}} Question 3


```{r kgai-overtime-edu-item3}
# Iemand anders kan ook toegang krijgen tot de informatie die je aan GenAI, zoals ChatGPT, geeft
result <- viz_timeline(
  data = data,
  title = "Iemand anders kan ook toegang krijgen tot de informatie die je aan GenAI, zoals ChatGPT, geeft",
  time_var = "wave_time_label",
  chart_type = "line",
  y_filter = 1,
  y_min = 0,
  y_max = 100,
  x_label = "",
  y_label = "Percentage dat correct heeft geantwoord",
  color_palette = c("#3D7271", "#E28D50", "#F5D76E", "#C7E6D5", "#0F6B5A", "#BABACD"),
  y_filter_label = NULL,
  weight_var = "weging_GAMO",
  y_var = "KGAI3RC",
  group_var = "Education"
)

result
```


###### {{< iconify ph chat-circle-fill >}} Question 4


```{r kgai-overtime-edu-item4}
# Mensen kunnen genAI gebruiken om afbeeldingen, video's of audiofragmenten te maken van gebeurtenissen of mensen die niet echt bestaan of die niet echt hebben plaatsgevonden (bijvoorbeeld 'deepfakes')
result <- viz_timeline(
  data = data,
  title = "Mensen kunnen genAI gebruiken om afbeeldingen, video's of audiofragmenten te maken van gebeurtenissen of mensen die niet echt bestaan of die niet echt hebben plaatsgevonden (bijvoorbeeld 'deepfakes')",
  time_var = "wave_time_label",
  chart_type = "line",
  y_filter = 1,
  y_min = 0,
  y_max = 100,
  x_label = "",
  y_label = "Percentage dat correct heeft geantwoord",
  color_palette = c("#3D7271", "#E28D50", "#F5D76E", "#C7E6D5", "#0F6B5A", "#BABACD"),
  y_filter_label = NULL,
  weight_var = "weging_GAMO",
  y_var = "KGAI4RC",
  group_var = "Education"
)

result
```


###### {{< iconify ph chat-circle-fill >}} Question 5


```{r kgai-overtime-edu-item5}
# GenAI, zoals ChatGPT, kan verschillende resultaten geven wanneer je dezelfde vraag meerdere keren stelt
result <- viz_timeline(
  data = data,
  title = "GenAI, zoals ChatGPT, kan verschillende resultaten geven wanneer je dezelfde vraag meerdere keren stelt",
  time_var = "wave_time_label",
  chart_type = "line",
  y_filter = 1,
  y_min = 0,
  y_max = 100,
  x_label = "",
  y_label = "Percentage dat correct heeft geantwoord",
  color_palette = c("#3D7271", "#E28D50", "#F5D76E", "#C7E6D5", "#0F6B5A", "#BABACD"),
  y_filter_label = NULL,
  weight_var = "weging_GAMO",
  y_var = "KGAI5RC",
  group_var = "Education"
)

result
```


:::


##### {{< iconify ph globe-hemisphere-east >}} Migration Background


::: {.panel-tabset}

###### {{< iconify ph chat-circle-fill >}} Question 1


```{r kgai-overtime-mig-item1}
# Omdat GenAI, zoals ChatGPT, veel websites van het internet doorzoekt, is de informatie die het geeft betrouwbaar
result <- viz_timeline(
  data = data,
  title = "Omdat GenAI, zoals ChatGPT, veel websites van het internet doorzoekt, is de informatie die het geeft betrouwbaar",
  time_var = "wave_time_label",
  chart_type = "line",
  y_filter = 1,
  y_min = 0,
  y_max = 100,
  x_label = "",
  y_label = "Percentage dat correct heeft geantwoord",
  color_palette = c("#3D7271", "#E28D50", "#F5D76E", "#C7E6D5", "#0F6B5A", "#BABACD"),
  y_filter_label = NULL,
  weight_var = "weging_GAMO",
  y_var = "KGAI1RC",
  group_var = "MigrationBackground"
)

result
```


###### {{< iconify ph chat-circle-fill >}} Question 2


```{r kgai-overtime-mig-item2}
# Het gebruik van GenAI, zoals ChatGPT, heeft bijna geen invloed op het milieu
result <- viz_timeline(
  data = data,
  title = "Het gebruik van GenAI, zoals ChatGPT, heeft bijna geen invloed op het milieu",
  time_var = "wave_time_label",
  chart_type = "line",
  y_filter = 1,
  y_min = 0,
  y_max = 100,
  x_label = "",
  y_label = "Percentage dat correct heeft geantwoord",
  color_palette = c("#3D7271", "#E28D50", "#F5D76E", "#C7E6D5", "#0F6B5A", "#BABACD"),
  y_filter_label = NULL,
  weight_var = "weging_GAMO",
  y_var = "KGAI2RC",
  group_var = "MigrationBackground"
)

result
```


###### {{< iconify ph chat-circle-fill >}} Question 3


```{r kgai-overtime-mig-item3}
# Iemand anders kan ook toegang krijgen tot de informatie die je aan GenAI, zoals ChatGPT, geeft
result <- viz_timeline(
  data = data,
  title = "Iemand anders kan ook toegang krijgen tot de informatie die je aan GenAI, zoals ChatGPT, geeft",
  time_var = "wave_time_label",
  chart_type = "line",
  y_filter = 1,
  y_min = 0,
  y_max = 100,
  x_label = "",
  y_label = "Percentage dat correct heeft geantwoord",
  color_palette = c("#3D7271", "#E28D50", "#F5D76E", "#C7E6D5", "#0F6B5A", "#BABACD"),
  y_filter_label = NULL,
  weight_var = "weging_GAMO",
  y_var = "KGAI3RC",
  group_var = "MigrationBackground"
)

result
```


###### {{< iconify ph chat-circle-fill >}} Question 4


```{r kgai-overtime-mig-item4}
# Mensen kunnen genAI gebruiken om afbeeldingen, video's of audiofragmenten te maken van gebeurtenissen of mensen die niet echt bestaan of die niet echt hebben plaatsgevonden (bijvoorbeeld 'deepfakes')
result <- viz_timeline(
  data = data,
  title = "Mensen kunnen genAI gebruiken om afbeeldingen, video's of audiofragmenten te maken van gebeurtenissen of mensen die niet echt bestaan of die niet echt hebben plaatsgevonden (bijvoorbeeld 'deepfakes')",
  time_var = "wave_time_label",
  chart_type = "line",
  y_filter = 1,
  y_min = 0,
  y_max = 100,
  x_label = "",
  y_label = "Percentage dat correct heeft geantwoord",
  color_palette = c("#3D7271", "#E28D50", "#F5D76E", "#C7E6D5", "#0F6B5A", "#BABACD"),
  y_filter_label = NULL,
  weight_var = "weging_GAMO",
  y_var = "KGAI4RC",
  group_var = "MigrationBackground"
)

result
```


###### {{< iconify ph chat-circle-fill >}} Question 5


```{r kgai-overtime-mig-item5}
# GenAI, zoals ChatGPT, kan verschillende resultaten geven wanneer je dezelfde vraag meerdere keren stelt
result <- viz_timeline(
  data = data,
  title = "GenAI, zoals ChatGPT, kan verschillende resultaten geven wanneer je dezelfde vraag meerdere keren stelt",
  time_var = "wave_time_label",
  chart_type = "line",
  y_filter = 1,
  y_min = 0,
  y_max = 100,
  x_label = "",
  y_label = "Percentage dat correct heeft geantwoord",
  color_palette = c("#3D7271", "#E28D50", "#F5D76E", "#C7E6D5", "#0F6B5A", "#BABACD"),
  y_filter_label = NULL,
  weight_var = "weging_GAMO",
  y_var = "KGAI5RC",
  group_var = "MigrationBackground"
)

result
```


:::


:::


:::



```{r, echo=FALSE, message=FALSE, warning=FALSE, results='asis'}
dashboardr::create_pagination_nav(3, 3, "knowledge", "bottom")
```

