---
title: "{{< iconify ph chats-fill >}} Netiquette"
format: html
---

```{r}
#| include: false
library(dashboardr)
```

**DIT IS EEN MOCKUP VERSIE GELIEVE NIET TE CITEREN**

**Netiquette** verwijst naar correct online communicatie-etiquette: weten wanneer je toestemming moet vragen voor het delen, de juiste communicatietool kiezen, begrijpen wat je niet online moet delen, en emoticons op de juiste manier gebruiken.

```{r setup}
#| echo: false
#| warning: false
#| message: false
#| error: false
#| results: 'hide'

# Load required libraries
library(dashboardr)
library(dplyr)
library(highcharter)

# Global chunk options
knitr::opts_chunk$set(
  echo = FALSE,
  warning = FALSE,
  message = FALSE,
  error = FALSE,
  fig.width = 12,
  fig.height = 8,
  dpi = 300
)

# Load data from dataset_4014obs.rds
data <- readRDS('dataset_4014obs.rds')

# Data summary
cat('Dataset loaded:', nrow(data), 'rows,', ncol(data), 'columns\n')

# Create filtered datasets
# Each filter is applied once and reused across visualizations

data_filtered_984a0efe <- data %>% dplyr::filter(wave == 1)
data_filtered_4af682fd <- data %>% dplyr::filter(wave == 2)

```

## {{< iconify ph lightning-fill >}} Netiquette Vaardigheden


ADD TEXT BEFORE TABSET


::: {.panel-tabset}

### {{< iconify ph number-circle-one-fill >}} Ronde 1


::: {.panel-tabset}

##### {{< iconify ph users-fill >}} Algemeen


```{r nskills-wave1-overall-2}
# Netiquette Vaardigheden
result <- create_stackedbars(
  data = data_filtered_984a0efe,
  title = "Netiquette Vaardigheden",
  questions = c("SCom1_V2", "SCom2", "SCom4_V2", "SCom5"),
  question_labels = c("Ik weet wanneer ik toestemming moet vragen om iets online te delen", "Ik weet welk communicatiemiddel het beste past bij welke situatie (bijvoorbeeld bellen, een WhatsApp-bericht sturen, een e-mail sturen)", "Ik weet welke dingen ik niet hoor te delen online", "Ik weet wanneer het wel of niet hoort om emoticons te gebruiken (bijvoorbeeld smileys ☺ of emoji's)"),
  stacked_type = "percent",
  color_palette = c("#3D7271", "#E28D50", "#F5D76E", "#C7E6D5", "#0F6B5A", "#BABACD"),
  horizontal = TRUE,
  x_label = "",
  stack_breaks = c(0.5, 2.5, 3.5, 5.5),
  stack_bin_labels = c("Helemaal Onwaar (1-2)", "Niet onwaar en niet waar (3)", "Helemaal Waar (4-5)"),
  stack_order = c("Helemaal Waar (4-5)", "Niet onwaar en niet waar (3)", "Helemaal Onwaar (1-2)"),
  stack_label = NULL,
  weight_var = "weging_GAMO"
)

result
```


##### {{< iconify mdi:human-male-male-child >}} Leeftijd


::: {.panel-tabset}

###### {{< iconify ph chat-circle-fill >}} Vraag 1


```{r nskills-wave1-age-item1-2}
# Ik weet wanneer ik toestemming moet vragen om iets online te delen
result <- create_stackedbar(
  data = data_filtered_984a0efe,
  title = "Ik weet wanneer ik toestemming moet vragen om iets online te delen",
  stacked_type = "percent",
  horizontal = TRUE,
  stack_breaks = c(0.5, 2.5, 3.5, 5.5),
  stack_bin_labels = c("Helemaal Onwaar (1-2)", "Niet onwaar en niet waar (3)", "Helemaal Waar (4-5)"),
  stack_order = c("Helemaal Waar (4-5)", "Niet onwaar en niet waar (3)", "Helemaal Onwaar (1-2)"),
  color_palette = c("#3D7271", "#E28D50", "#F5D76E", "#C7E6D5", "#0F6B5A", "#BABACD"),
  weight_var = "weging_GAMO",
  x_var = "AgeGroup",
  x_label = "Leeftijd",
  stack_var = "SCom1_V2"
)

result
```


###### {{< iconify ph chat-circle-fill >}} Vraag 2


```{r nskills-wave1-age-item2-2}
# Ik weet welk communicatiemiddel het beste past bij welke situatie (bijvoorbeeld bellen, een WhatsApp-bericht sturen, een e-mail sturen)
result <- create_stackedbar(
  data = data_filtered_984a0efe,
  title = "Ik weet welk communicatiemiddel het beste past bij welke situatie (bijvoorbeeld bellen, een WhatsApp-bericht sturen, een e-mail sturen)",
  stacked_type = "percent",
  horizontal = TRUE,
  stack_breaks = c(0.5, 2.5, 3.5, 5.5),
  stack_bin_labels = c("Helemaal Onwaar (1-2)", "Niet onwaar en niet waar (3)", "Helemaal Waar (4-5)"),
  stack_order = c("Helemaal Waar (4-5)", "Niet onwaar en niet waar (3)", "Helemaal Onwaar (1-2)"),
  color_palette = c("#3D7271", "#E28D50", "#F5D76E", "#C7E6D5", "#0F6B5A", "#BABACD"),
  weight_var = "weging_GAMO",
  x_var = "AgeGroup",
  x_label = "Leeftijd",
  stack_var = "SCom2"
)

result
```


###### {{< iconify ph chat-circle-fill >}} Vraag 3


```{r nskills-wave1-age-item3-2}
# Ik weet welke dingen ik niet hoor te delen online
result <- create_stackedbar(
  data = data_filtered_984a0efe,
  title = "Ik weet welke dingen ik niet hoor te delen online",
  stacked_type = "percent",
  horizontal = TRUE,
  stack_breaks = c(0.5, 2.5, 3.5, 5.5),
  stack_bin_labels = c("Helemaal Onwaar (1-2)", "Niet onwaar en niet waar (3)", "Helemaal Waar (4-5)"),
  stack_order = c("Helemaal Waar (4-5)", "Niet onwaar en niet waar (3)", "Helemaal Onwaar (1-2)"),
  color_palette = c("#3D7271", "#E28D50", "#F5D76E", "#C7E6D5", "#0F6B5A", "#BABACD"),
  weight_var = "weging_GAMO",
  x_var = "AgeGroup",
  x_label = "Leeftijd",
  stack_var = "SCom4_V2"
)

result
```


###### {{< iconify ph chat-circle-fill >}} Vraag 4


```{r nskills-wave1-age-item4-2}
# Ik weet wanneer het wel of niet hoort om emoticons te gebruiken (bijvoorbeeld smileys ☺ of emoji's)
result <- create_stackedbar(
  data = data_filtered_984a0efe,
  title = "Ik weet wanneer het wel of niet hoort om emoticons te gebruiken (bijvoorbeeld smileys ☺ of emoji's)",
  stacked_type = "percent",
  horizontal = TRUE,
  stack_breaks = c(0.5, 2.5, 3.5, 5.5),
  stack_bin_labels = c("Helemaal Onwaar (1-2)", "Niet onwaar en niet waar (3)", "Helemaal Waar (4-5)"),
  stack_order = c("Helemaal Waar (4-5)", "Niet onwaar en niet waar (3)", "Helemaal Onwaar (1-2)"),
  color_palette = c("#3D7271", "#E28D50", "#F5D76E", "#C7E6D5", "#0F6B5A", "#BABACD"),
  weight_var = "weging_GAMO",
  x_var = "AgeGroup",
  x_label = "Leeftijd",
  stack_var = "SCom5"
)

result
```


:::


##### {{< iconify mdi gender-transgender >}} Geslacht


::: {.panel-tabset}

###### {{< iconify ph chat-circle-fill >}} Vraag 1


```{r nskills-wave1-gender-item1-2}
# Ik weet wanneer ik toestemming moet vragen om iets online te delen
result <- create_stackedbar(
  data = data_filtered_984a0efe,
  title = "Ik weet wanneer ik toestemming moet vragen om iets online te delen",
  stacked_type = "percent",
  horizontal = TRUE,
  stack_breaks = c(0.5, 2.5, 3.5, 5.5),
  stack_bin_labels = c("Helemaal Onwaar (1-2)", "Niet onwaar en niet waar (3)", "Helemaal Waar (4-5)"),
  stack_order = c("Helemaal Waar (4-5)", "Niet onwaar en niet waar (3)", "Helemaal Onwaar (1-2)"),
  color_palette = c("#3D7271", "#E28D50", "#F5D76E", "#C7E6D5", "#0F6B5A", "#BABACD"),
  weight_var = "weging_GAMO",
  x_var = "geslacht",
  x_label = "Geslacht",
  stack_var = "SCom1_V2"
)

result
```


###### {{< iconify ph chat-circle-fill >}} Vraag 2


```{r nskills-wave1-gender-item2-2}
# Ik weet welk communicatiemiddel het beste past bij welke situatie (bijvoorbeeld bellen, een WhatsApp-bericht sturen, een e-mail sturen)
result <- create_stackedbar(
  data = data_filtered_984a0efe,
  title = "Ik weet welk communicatiemiddel het beste past bij welke situatie (bijvoorbeeld bellen, een WhatsApp-bericht sturen, een e-mail sturen)",
  stacked_type = "percent",
  horizontal = TRUE,
  stack_breaks = c(0.5, 2.5, 3.5, 5.5),
  stack_bin_labels = c("Helemaal Onwaar (1-2)", "Niet onwaar en niet waar (3)", "Helemaal Waar (4-5)"),
  stack_order = c("Helemaal Waar (4-5)", "Niet onwaar en niet waar (3)", "Helemaal Onwaar (1-2)"),
  color_palette = c("#3D7271", "#E28D50", "#F5D76E", "#C7E6D5", "#0F6B5A", "#BABACD"),
  weight_var = "weging_GAMO",
  x_var = "geslacht",
  x_label = "Geslacht",
  stack_var = "SCom2"
)

result
```


###### {{< iconify ph chat-circle-fill >}} Vraag 3


```{r nskills-wave1-gender-item3-2}
# Ik weet welke dingen ik niet hoor te delen online
result <- create_stackedbar(
  data = data_filtered_984a0efe,
  title = "Ik weet welke dingen ik niet hoor te delen online",
  stacked_type = "percent",
  horizontal = TRUE,
  stack_breaks = c(0.5, 2.5, 3.5, 5.5),
  stack_bin_labels = c("Helemaal Onwaar (1-2)", "Niet onwaar en niet waar (3)", "Helemaal Waar (4-5)"),
  stack_order = c("Helemaal Waar (4-5)", "Niet onwaar en niet waar (3)", "Helemaal Onwaar (1-2)"),
  color_palette = c("#3D7271", "#E28D50", "#F5D76E", "#C7E6D5", "#0F6B5A", "#BABACD"),
  weight_var = "weging_GAMO",
  x_var = "geslacht",
  x_label = "Geslacht",
  stack_var = "SCom4_V2"
)

result
```


###### {{< iconify ph chat-circle-fill >}} Vraag 4


```{r nskills-wave1-gender-item4-2}
# Ik weet wanneer het wel of niet hoort om emoticons te gebruiken (bijvoorbeeld smileys ☺ of emoji's)
result <- create_stackedbar(
  data = data_filtered_984a0efe,
  title = "Ik weet wanneer het wel of niet hoort om emoticons te gebruiken (bijvoorbeeld smileys ☺ of emoji's)",
  stacked_type = "percent",
  horizontal = TRUE,
  stack_breaks = c(0.5, 2.5, 3.5, 5.5),
  stack_bin_labels = c("Helemaal Onwaar (1-2)", "Niet onwaar en niet waar (3)", "Helemaal Waar (4-5)"),
  stack_order = c("Helemaal Waar (4-5)", "Niet onwaar en niet waar (3)", "Helemaal Onwaar (1-2)"),
  color_palette = c("#3D7271", "#E28D50", "#F5D76E", "#C7E6D5", "#0F6B5A", "#BABACD"),
  weight_var = "weging_GAMO",
  x_var = "geslacht",
  x_label = "Geslacht",
  stack_var = "SCom5"
)

result
```


:::


##### {{< iconify ph graduation-cap-fill >}} Opleidingsniveau


::: {.panel-tabset}

###### {{< iconify ph chat-circle-fill >}} Vraag 1


```{r nskills-wave1-edu-item1-2}
# Ik weet wanneer ik toestemming moet vragen om iets online te delen
result <- create_stackedbar(
  data = data_filtered_984a0efe,
  title = "Ik weet wanneer ik toestemming moet vragen om iets online te delen",
  stacked_type = "percent",
  horizontal = TRUE,
  stack_breaks = c(0.5, 2.5, 3.5, 5.5),
  stack_bin_labels = c("Helemaal Onwaar (1-2)", "Niet onwaar en niet waar (3)", "Helemaal Waar (4-5)"),
  stack_order = c("Helemaal Waar (4-5)", "Niet onwaar en niet waar (3)", "Helemaal Onwaar (1-2)"),
  color_palette = c("#3D7271", "#E28D50", "#F5D76E", "#C7E6D5", "#0F6B5A", "#BABACD"),
  weight_var = "weging_GAMO",
  x_var = "Education",
  x_label = "Opleidingsniveau",
  stack_var = "SCom1_V2"
)

result
```


###### {{< iconify ph chat-circle-fill >}} Vraag 2


```{r nskills-wave1-edu-item2-2}
# Ik weet welk communicatiemiddel het beste past bij welke situatie (bijvoorbeeld bellen, een WhatsApp-bericht sturen, een e-mail sturen)
result <- create_stackedbar(
  data = data_filtered_984a0efe,
  title = "Ik weet welk communicatiemiddel het beste past bij welke situatie (bijvoorbeeld bellen, een WhatsApp-bericht sturen, een e-mail sturen)",
  stacked_type = "percent",
  horizontal = TRUE,
  stack_breaks = c(0.5, 2.5, 3.5, 5.5),
  stack_bin_labels = c("Helemaal Onwaar (1-2)", "Niet onwaar en niet waar (3)", "Helemaal Waar (4-5)"),
  stack_order = c("Helemaal Waar (4-5)", "Niet onwaar en niet waar (3)", "Helemaal Onwaar (1-2)"),
  color_palette = c("#3D7271", "#E28D50", "#F5D76E", "#C7E6D5", "#0F6B5A", "#BABACD"),
  weight_var = "weging_GAMO",
  x_var = "Education",
  x_label = "Opleidingsniveau",
  stack_var = "SCom2"
)

result
```


###### {{< iconify ph chat-circle-fill >}} Vraag 3


```{r nskills-wave1-edu-item3-2}
# Ik weet welke dingen ik niet hoor te delen online
result <- create_stackedbar(
  data = data_filtered_984a0efe,
  title = "Ik weet welke dingen ik niet hoor te delen online",
  stacked_type = "percent",
  horizontal = TRUE,
  stack_breaks = c(0.5, 2.5, 3.5, 5.5),
  stack_bin_labels = c("Helemaal Onwaar (1-2)", "Niet onwaar en niet waar (3)", "Helemaal Waar (4-5)"),
  stack_order = c("Helemaal Waar (4-5)", "Niet onwaar en niet waar (3)", "Helemaal Onwaar (1-2)"),
  color_palette = c("#3D7271", "#E28D50", "#F5D76E", "#C7E6D5", "#0F6B5A", "#BABACD"),
  weight_var = "weging_GAMO",
  x_var = "Education",
  x_label = "Opleidingsniveau",
  stack_var = "SCom4_V2"
)

result
```


###### {{< iconify ph chat-circle-fill >}} Vraag 4


```{r nskills-wave1-edu-item4-2}
# Ik weet wanneer het wel of niet hoort om emoticons te gebruiken (bijvoorbeeld smileys ☺ of emoji's)
result <- create_stackedbar(
  data = data_filtered_984a0efe,
  title = "Ik weet wanneer het wel of niet hoort om emoticons te gebruiken (bijvoorbeeld smileys ☺ of emoji's)",
  stacked_type = "percent",
  horizontal = TRUE,
  stack_breaks = c(0.5, 2.5, 3.5, 5.5),
  stack_bin_labels = c("Helemaal Onwaar (1-2)", "Niet onwaar en niet waar (3)", "Helemaal Waar (4-5)"),
  stack_order = c("Helemaal Waar (4-5)", "Niet onwaar en niet waar (3)", "Helemaal Onwaar (1-2)"),
  color_palette = c("#3D7271", "#E28D50", "#F5D76E", "#C7E6D5", "#0F6B5A", "#BABACD"),
  weight_var = "weging_GAMO",
  x_var = "Education",
  x_label = "Opleidingsniveau",
  stack_var = "SCom5"
)

result
```


:::


##### {{< iconify ph globe-hemisphere-east >}} Migratieachtergrond


::: {.panel-tabset}

###### {{< iconify ph chat-circle-fill >}} Vraag 1


```{r nskills-wave1-mig-item1-2}
# Ik weet wanneer ik toestemming moet vragen om iets online te delen
result <- create_stackedbar(
  data = data_filtered_984a0efe,
  title = "Ik weet wanneer ik toestemming moet vragen om iets online te delen",
  stacked_type = "percent",
  horizontal = TRUE,
  stack_breaks = c(0.5, 2.5, 3.5, 5.5),
  stack_bin_labels = c("Helemaal Onwaar (1-2)", "Niet onwaar en niet waar (3)", "Helemaal Waar (4-5)"),
  stack_order = c("Helemaal Waar (4-5)", "Niet onwaar en niet waar (3)", "Helemaal Onwaar (1-2)"),
  color_palette = c("#3D7271", "#E28D50", "#F5D76E", "#C7E6D5", "#0F6B5A", "#BABACD"),
  weight_var = "weging_GAMO",
  x_var = "MigrationBackground",
  x_label = "Migratieachtergrond",
  stack_var = "SCom1_V2"
)

result
```


###### {{< iconify ph chat-circle-fill >}} Vraag 2


```{r nskills-wave1-mig-item2-2}
# Ik weet welk communicatiemiddel het beste past bij welke situatie (bijvoorbeeld bellen, een WhatsApp-bericht sturen, een e-mail sturen)
result <- create_stackedbar(
  data = data_filtered_984a0efe,
  title = "Ik weet welk communicatiemiddel het beste past bij welke situatie (bijvoorbeeld bellen, een WhatsApp-bericht sturen, een e-mail sturen)",
  stacked_type = "percent",
  horizontal = TRUE,
  stack_breaks = c(0.5, 2.5, 3.5, 5.5),
  stack_bin_labels = c("Helemaal Onwaar (1-2)", "Niet onwaar en niet waar (3)", "Helemaal Waar (4-5)"),
  stack_order = c("Helemaal Waar (4-5)", "Niet onwaar en niet waar (3)", "Helemaal Onwaar (1-2)"),
  color_palette = c("#3D7271", "#E28D50", "#F5D76E", "#C7E6D5", "#0F6B5A", "#BABACD"),
  weight_var = "weging_GAMO",
  x_var = "MigrationBackground",
  x_label = "Migratieachtergrond",
  stack_var = "SCom2"
)

result
```


###### {{< iconify ph chat-circle-fill >}} Vraag 3


```{r nskills-wave1-mig-item3-2}
# Ik weet welke dingen ik niet hoor te delen online
result <- create_stackedbar(
  data = data_filtered_984a0efe,
  title = "Ik weet welke dingen ik niet hoor te delen online",
  stacked_type = "percent",
  horizontal = TRUE,
  stack_breaks = c(0.5, 2.5, 3.5, 5.5),
  stack_bin_labels = c("Helemaal Onwaar (1-2)", "Niet onwaar en niet waar (3)", "Helemaal Waar (4-5)"),
  stack_order = c("Helemaal Waar (4-5)", "Niet onwaar en niet waar (3)", "Helemaal Onwaar (1-2)"),
  color_palette = c("#3D7271", "#E28D50", "#F5D76E", "#C7E6D5", "#0F6B5A", "#BABACD"),
  weight_var = "weging_GAMO",
  x_var = "MigrationBackground",
  x_label = "Migratieachtergrond",
  stack_var = "SCom4_V2"
)

result
```


###### {{< iconify ph chat-circle-fill >}} Vraag 4


```{r nskills-wave1-mig-item4-2}
# Ik weet wanneer het wel of niet hoort om emoticons te gebruiken (bijvoorbeeld smileys ☺ of emoji's)
result <- create_stackedbar(
  data = data_filtered_984a0efe,
  title = "Ik weet wanneer het wel of niet hoort om emoticons te gebruiken (bijvoorbeeld smileys ☺ of emoji's)",
  stacked_type = "percent",
  horizontal = TRUE,
  stack_breaks = c(0.5, 2.5, 3.5, 5.5),
  stack_bin_labels = c("Helemaal Onwaar (1-2)", "Niet onwaar en niet waar (3)", "Helemaal Waar (4-5)"),
  stack_order = c("Helemaal Waar (4-5)", "Niet onwaar en niet waar (3)", "Helemaal Onwaar (1-2)"),
  color_palette = c("#3D7271", "#E28D50", "#F5D76E", "#C7E6D5", "#0F6B5A", "#BABACD"),
  weight_var = "weging_GAMO",
  x_var = "MigrationBackground",
  x_label = "Migratieachtergrond",
  stack_var = "SCom5"
)

result
```


:::


:::


### {{< iconify ph number-circle-two-fill >}} Ronde 2


::: {.panel-tabset}

##### {{< iconify ph users-fill >}} Algemeen


```{r nskills-wave2-overall-2}
# Netiquette Vaardigheden
result <- create_stackedbars(
  data = data_filtered_4af682fd,
  title = "Netiquette Vaardigheden",
  questions = c("SCom1_V2", "SCom2", "SCom4_V2", "SCom5"),
  question_labels = c("Ik weet wanneer ik toestemming moet vragen om iets online te delen", "Ik weet welk communicatiemiddel het beste past bij welke situatie (bijvoorbeeld bellen, een WhatsApp-bericht sturen, een e-mail sturen)", "Ik weet welke dingen ik niet hoor te delen online", "Ik weet wanneer het wel of niet hoort om emoticons te gebruiken (bijvoorbeeld smileys ☺ of emoji's)"),
  stacked_type = "percent",
  color_palette = c("#3D7271", "#E28D50", "#F5D76E", "#C7E6D5", "#0F6B5A", "#BABACD"),
  horizontal = TRUE,
  x_label = "",
  stack_breaks = c(0.5, 2.5, 3.5, 5.5),
  stack_bin_labels = c("Helemaal Onwaar (1-2)", "Niet onwaar en niet waar (3)", "Helemaal Waar (4-5)"),
  stack_order = c("Helemaal Waar (4-5)", "Niet onwaar en niet waar (3)", "Helemaal Onwaar (1-2)"),
  stack_label = NULL,
  weight_var = "weging_GAMO"
)

result
```


##### {{< iconify mdi:human-male-male-child >}} Leeftijd


::: {.panel-tabset}

###### {{< iconify ph chat-circle-fill >}} Vraag 1


```{r nskills-wave2-age-item1-2}
# Ik weet wanneer ik toestemming moet vragen om iets online te delen
result <- create_stackedbar(
  data = data_filtered_4af682fd,
  title = "Ik weet wanneer ik toestemming moet vragen om iets online te delen",
  stacked_type = "percent",
  horizontal = TRUE,
  stack_breaks = c(0.5, 2.5, 3.5, 5.5),
  stack_bin_labels = c("Helemaal Onwaar (1-2)", "Niet onwaar en niet waar (3)", "Helemaal Waar (4-5)"),
  stack_order = c("Helemaal Waar (4-5)", "Niet onwaar en niet waar (3)", "Helemaal Onwaar (1-2)"),
  color_palette = c("#3D7271", "#E28D50", "#F5D76E", "#C7E6D5", "#0F6B5A", "#BABACD"),
  weight_var = "weging_GAMO",
  x_var = "AgeGroup",
  x_label = "Leeftijd",
  stack_var = "SCom1_V2"
)

result
```


###### {{< iconify ph chat-circle-fill >}} Vraag 2


```{r nskills-wave2-age-item2-2}
# Ik weet welk communicatiemiddel het beste past bij welke situatie (bijvoorbeeld bellen, een WhatsApp-bericht sturen, een e-mail sturen)
result <- create_stackedbar(
  data = data_filtered_4af682fd,
  title = "Ik weet welk communicatiemiddel het beste past bij welke situatie (bijvoorbeeld bellen, een WhatsApp-bericht sturen, een e-mail sturen)",
  stacked_type = "percent",
  horizontal = TRUE,
  stack_breaks = c(0.5, 2.5, 3.5, 5.5),
  stack_bin_labels = c("Helemaal Onwaar (1-2)", "Niet onwaar en niet waar (3)", "Helemaal Waar (4-5)"),
  stack_order = c("Helemaal Waar (4-5)", "Niet onwaar en niet waar (3)", "Helemaal Onwaar (1-2)"),
  color_palette = c("#3D7271", "#E28D50", "#F5D76E", "#C7E6D5", "#0F6B5A", "#BABACD"),
  weight_var = "weging_GAMO",
  x_var = "AgeGroup",
  x_label = "Leeftijd",
  stack_var = "SCom2"
)

result
```


###### {{< iconify ph chat-circle-fill >}} Vraag 3


```{r nskills-wave2-age-item3-2}
# Ik weet welke dingen ik niet hoor te delen online
result <- create_stackedbar(
  data = data_filtered_4af682fd,
  title = "Ik weet welke dingen ik niet hoor te delen online",
  stacked_type = "percent",
  horizontal = TRUE,
  stack_breaks = c(0.5, 2.5, 3.5, 5.5),
  stack_bin_labels = c("Helemaal Onwaar (1-2)", "Niet onwaar en niet waar (3)", "Helemaal Waar (4-5)"),
  stack_order = c("Helemaal Waar (4-5)", "Niet onwaar en niet waar (3)", "Helemaal Onwaar (1-2)"),
  color_palette = c("#3D7271", "#E28D50", "#F5D76E", "#C7E6D5", "#0F6B5A", "#BABACD"),
  weight_var = "weging_GAMO",
  x_var = "AgeGroup",
  x_label = "Leeftijd",
  stack_var = "SCom4_V2"
)

result
```


###### {{< iconify ph chat-circle-fill >}} Vraag 4


```{r nskills-wave2-age-item4-2}
# Ik weet wanneer het wel of niet hoort om emoticons te gebruiken (bijvoorbeeld smileys ☺ of emoji's)
result <- create_stackedbar(
  data = data_filtered_4af682fd,
  title = "Ik weet wanneer het wel of niet hoort om emoticons te gebruiken (bijvoorbeeld smileys ☺ of emoji's)",
  stacked_type = "percent",
  horizontal = TRUE,
  stack_breaks = c(0.5, 2.5, 3.5, 5.5),
  stack_bin_labels = c("Helemaal Onwaar (1-2)", "Niet onwaar en niet waar (3)", "Helemaal Waar (4-5)"),
  stack_order = c("Helemaal Waar (4-5)", "Niet onwaar en niet waar (3)", "Helemaal Onwaar (1-2)"),
  color_palette = c("#3D7271", "#E28D50", "#F5D76E", "#C7E6D5", "#0F6B5A", "#BABACD"),
  weight_var = "weging_GAMO",
  x_var = "AgeGroup",
  x_label = "Leeftijd",
  stack_var = "SCom5"
)

result
```


:::


##### {{< iconify mdi gender-transgender >}} Geslacht


::: {.panel-tabset}

###### {{< iconify ph chat-circle-fill >}} Vraag 1


```{r nskills-wave2-gender-item1-2}
# Ik weet wanneer ik toestemming moet vragen om iets online te delen
result <- create_stackedbar(
  data = data_filtered_4af682fd,
  title = "Ik weet wanneer ik toestemming moet vragen om iets online te delen",
  stacked_type = "percent",
  horizontal = TRUE,
  stack_breaks = c(0.5, 2.5, 3.5, 5.5),
  stack_bin_labels = c("Helemaal Onwaar (1-2)", "Niet onwaar en niet waar (3)", "Helemaal Waar (4-5)"),
  stack_order = c("Helemaal Waar (4-5)", "Niet onwaar en niet waar (3)", "Helemaal Onwaar (1-2)"),
  color_palette = c("#3D7271", "#E28D50", "#F5D76E", "#C7E6D5", "#0F6B5A", "#BABACD"),
  weight_var = "weging_GAMO",
  x_var = "geslacht",
  x_label = "Geslacht",
  stack_var = "SCom1_V2"
)

result
```


###### {{< iconify ph chat-circle-fill >}} Vraag 2


```{r nskills-wave2-gender-item2-2}
# Ik weet welk communicatiemiddel het beste past bij welke situatie (bijvoorbeeld bellen, een WhatsApp-bericht sturen, een e-mail sturen)
result <- create_stackedbar(
  data = data_filtered_4af682fd,
  title = "Ik weet welk communicatiemiddel het beste past bij welke situatie (bijvoorbeeld bellen, een WhatsApp-bericht sturen, een e-mail sturen)",
  stacked_type = "percent",
  horizontal = TRUE,
  stack_breaks = c(0.5, 2.5, 3.5, 5.5),
  stack_bin_labels = c("Helemaal Onwaar (1-2)", "Niet onwaar en niet waar (3)", "Helemaal Waar (4-5)"),
  stack_order = c("Helemaal Waar (4-5)", "Niet onwaar en niet waar (3)", "Helemaal Onwaar (1-2)"),
  color_palette = c("#3D7271", "#E28D50", "#F5D76E", "#C7E6D5", "#0F6B5A", "#BABACD"),
  weight_var = "weging_GAMO",
  x_var = "geslacht",
  x_label = "Geslacht",
  stack_var = "SCom2"
)

result
```


###### {{< iconify ph chat-circle-fill >}} Vraag 3


```{r nskills-wave2-gender-item3-2}
# Ik weet welke dingen ik niet hoor te delen online
result <- create_stackedbar(
  data = data_filtered_4af682fd,
  title = "Ik weet welke dingen ik niet hoor te delen online",
  stacked_type = "percent",
  horizontal = TRUE,
  stack_breaks = c(0.5, 2.5, 3.5, 5.5),
  stack_bin_labels = c("Helemaal Onwaar (1-2)", "Niet onwaar en niet waar (3)", "Helemaal Waar (4-5)"),
  stack_order = c("Helemaal Waar (4-5)", "Niet onwaar en niet waar (3)", "Helemaal Onwaar (1-2)"),
  color_palette = c("#3D7271", "#E28D50", "#F5D76E", "#C7E6D5", "#0F6B5A", "#BABACD"),
  weight_var = "weging_GAMO",
  x_var = "geslacht",
  x_label = "Geslacht",
  stack_var = "SCom4_V2"
)

result
```


###### {{< iconify ph chat-circle-fill >}} Vraag 4


```{r nskills-wave2-gender-item4-2}
# Ik weet wanneer het wel of niet hoort om emoticons te gebruiken (bijvoorbeeld smileys ☺ of emoji's)
result <- create_stackedbar(
  data = data_filtered_4af682fd,
  title = "Ik weet wanneer het wel of niet hoort om emoticons te gebruiken (bijvoorbeeld smileys ☺ of emoji's)",
  stacked_type = "percent",
  horizontal = TRUE,
  stack_breaks = c(0.5, 2.5, 3.5, 5.5),
  stack_bin_labels = c("Helemaal Onwaar (1-2)", "Niet onwaar en niet waar (3)", "Helemaal Waar (4-5)"),
  stack_order = c("Helemaal Waar (4-5)", "Niet onwaar en niet waar (3)", "Helemaal Onwaar (1-2)"),
  color_palette = c("#3D7271", "#E28D50", "#F5D76E", "#C7E6D5", "#0F6B5A", "#BABACD"),
  weight_var = "weging_GAMO",
  x_var = "geslacht",
  x_label = "Geslacht",
  stack_var = "SCom5"
)

result
```


:::


##### {{< iconify ph graduation-cap-fill >}} Opleidingsniveau


::: {.panel-tabset}

###### {{< iconify ph chat-circle-fill >}} Vraag 1


```{r nskills-wave2-edu-item1-2}
# Ik weet wanneer ik toestemming moet vragen om iets online te delen
result <- create_stackedbar(
  data = data_filtered_4af682fd,
  title = "Ik weet wanneer ik toestemming moet vragen om iets online te delen",
  stacked_type = "percent",
  horizontal = TRUE,
  stack_breaks = c(0.5, 2.5, 3.5, 5.5),
  stack_bin_labels = c("Helemaal Onwaar (1-2)", "Niet onwaar en niet waar (3)", "Helemaal Waar (4-5)"),
  stack_order = c("Helemaal Waar (4-5)", "Niet onwaar en niet waar (3)", "Helemaal Onwaar (1-2)"),
  color_palette = c("#3D7271", "#E28D50", "#F5D76E", "#C7E6D5", "#0F6B5A", "#BABACD"),
  weight_var = "weging_GAMO",
  x_var = "Education",
  x_label = "Opleidingsniveau",
  stack_var = "SCom1_V2"
)

result
```


###### {{< iconify ph chat-circle-fill >}} Vraag 2


```{r nskills-wave2-edu-item2-2}
# Ik weet welk communicatiemiddel het beste past bij welke situatie (bijvoorbeeld bellen, een WhatsApp-bericht sturen, een e-mail sturen)
result <- create_stackedbar(
  data = data_filtered_4af682fd,
  title = "Ik weet welk communicatiemiddel het beste past bij welke situatie (bijvoorbeeld bellen, een WhatsApp-bericht sturen, een e-mail sturen)",
  stacked_type = "percent",
  horizontal = TRUE,
  stack_breaks = c(0.5, 2.5, 3.5, 5.5),
  stack_bin_labels = c("Helemaal Onwaar (1-2)", "Niet onwaar en niet waar (3)", "Helemaal Waar (4-5)"),
  stack_order = c("Helemaal Waar (4-5)", "Niet onwaar en niet waar (3)", "Helemaal Onwaar (1-2)"),
  color_palette = c("#3D7271", "#E28D50", "#F5D76E", "#C7E6D5", "#0F6B5A", "#BABACD"),
  weight_var = "weging_GAMO",
  x_var = "Education",
  x_label = "Opleidingsniveau",
  stack_var = "SCom2"
)

result
```


###### {{< iconify ph chat-circle-fill >}} Vraag 3


```{r nskills-wave2-edu-item3-2}
# Ik weet welke dingen ik niet hoor te delen online
result <- create_stackedbar(
  data = data_filtered_4af682fd,
  title = "Ik weet welke dingen ik niet hoor te delen online",
  stacked_type = "percent",
  horizontal = TRUE,
  stack_breaks = c(0.5, 2.5, 3.5, 5.5),
  stack_bin_labels = c("Helemaal Onwaar (1-2)", "Niet onwaar en niet waar (3)", "Helemaal Waar (4-5)"),
  stack_order = c("Helemaal Waar (4-5)", "Niet onwaar en niet waar (3)", "Helemaal Onwaar (1-2)"),
  color_palette = c("#3D7271", "#E28D50", "#F5D76E", "#C7E6D5", "#0F6B5A", "#BABACD"),
  weight_var = "weging_GAMO",
  x_var = "Education",
  x_label = "Opleidingsniveau",
  stack_var = "SCom4_V2"
)

result
```


###### {{< iconify ph chat-circle-fill >}} Vraag 4


```{r nskills-wave2-edu-item4-2}
# Ik weet wanneer het wel of niet hoort om emoticons te gebruiken (bijvoorbeeld smileys ☺ of emoji's)
result <- create_stackedbar(
  data = data_filtered_4af682fd,
  title = "Ik weet wanneer het wel of niet hoort om emoticons te gebruiken (bijvoorbeeld smileys ☺ of emoji's)",
  stacked_type = "percent",
  horizontal = TRUE,
  stack_breaks = c(0.5, 2.5, 3.5, 5.5),
  stack_bin_labels = c("Helemaal Onwaar (1-2)", "Niet onwaar en niet waar (3)", "Helemaal Waar (4-5)"),
  stack_order = c("Helemaal Waar (4-5)", "Niet onwaar en niet waar (3)", "Helemaal Onwaar (1-2)"),
  color_palette = c("#3D7271", "#E28D50", "#F5D76E", "#C7E6D5", "#0F6B5A", "#BABACD"),
  weight_var = "weging_GAMO",
  x_var = "Education",
  x_label = "Opleidingsniveau",
  stack_var = "SCom5"
)

result
```


:::


##### {{< iconify ph globe-hemisphere-east >}} Migratieachtergrond


::: {.panel-tabset}

###### {{< iconify ph chat-circle-fill >}} Vraag 1


```{r nskills-wave2-mig-item1-2}
# Ik weet wanneer ik toestemming moet vragen om iets online te delen
result <- create_stackedbar(
  data = data_filtered_4af682fd,
  title = "Ik weet wanneer ik toestemming moet vragen om iets online te delen",
  stacked_type = "percent",
  horizontal = TRUE,
  stack_breaks = c(0.5, 2.5, 3.5, 5.5),
  stack_bin_labels = c("Helemaal Onwaar (1-2)", "Niet onwaar en niet waar (3)", "Helemaal Waar (4-5)"),
  stack_order = c("Helemaal Waar (4-5)", "Niet onwaar en niet waar (3)", "Helemaal Onwaar (1-2)"),
  color_palette = c("#3D7271", "#E28D50", "#F5D76E", "#C7E6D5", "#0F6B5A", "#BABACD"),
  weight_var = "weging_GAMO",
  x_var = "MigrationBackground",
  x_label = "Migratieachtergrond",
  stack_var = "SCom1_V2"
)

result
```


###### {{< iconify ph chat-circle-fill >}} Vraag 2


```{r nskills-wave2-mig-item2-2}
# Ik weet welk communicatiemiddel het beste past bij welke situatie (bijvoorbeeld bellen, een WhatsApp-bericht sturen, een e-mail sturen)
result <- create_stackedbar(
  data = data_filtered_4af682fd,
  title = "Ik weet welk communicatiemiddel het beste past bij welke situatie (bijvoorbeeld bellen, een WhatsApp-bericht sturen, een e-mail sturen)",
  stacked_type = "percent",
  horizontal = TRUE,
  stack_breaks = c(0.5, 2.5, 3.5, 5.5),
  stack_bin_labels = c("Helemaal Onwaar (1-2)", "Niet onwaar en niet waar (3)", "Helemaal Waar (4-5)"),
  stack_order = c("Helemaal Waar (4-5)", "Niet onwaar en niet waar (3)", "Helemaal Onwaar (1-2)"),
  color_palette = c("#3D7271", "#E28D50", "#F5D76E", "#C7E6D5", "#0F6B5A", "#BABACD"),
  weight_var = "weging_GAMO",
  x_var = "MigrationBackground",
  x_label = "Migratieachtergrond",
  stack_var = "SCom2"
)

result
```


###### {{< iconify ph chat-circle-fill >}} Vraag 3


```{r nskills-wave2-mig-item3-2}
# Ik weet welke dingen ik niet hoor te delen online
result <- create_stackedbar(
  data = data_filtered_4af682fd,
  title = "Ik weet welke dingen ik niet hoor te delen online",
  stacked_type = "percent",
  horizontal = TRUE,
  stack_breaks = c(0.5, 2.5, 3.5, 5.5),
  stack_bin_labels = c("Helemaal Onwaar (1-2)", "Niet onwaar en niet waar (3)", "Helemaal Waar (4-5)"),
  stack_order = c("Helemaal Waar (4-5)", "Niet onwaar en niet waar (3)", "Helemaal Onwaar (1-2)"),
  color_palette = c("#3D7271", "#E28D50", "#F5D76E", "#C7E6D5", "#0F6B5A", "#BABACD"),
  weight_var = "weging_GAMO",
  x_var = "MigrationBackground",
  x_label = "Migratieachtergrond",
  stack_var = "SCom4_V2"
)

result
```


###### {{< iconify ph chat-circle-fill >}} Vraag 4


```{r nskills-wave2-mig-item4-2}
# Ik weet wanneer het wel of niet hoort om emoticons te gebruiken (bijvoorbeeld smileys ☺ of emoji's)
result <- create_stackedbar(
  data = data_filtered_4af682fd,
  title = "Ik weet wanneer het wel of niet hoort om emoticons te gebruiken (bijvoorbeeld smileys ☺ of emoji's)",
  stacked_type = "percent",
  horizontal = TRUE,
  stack_breaks = c(0.5, 2.5, 3.5, 5.5),
  stack_bin_labels = c("Helemaal Onwaar (1-2)", "Niet onwaar en niet waar (3)", "Helemaal Waar (4-5)"),
  stack_order = c("Helemaal Waar (4-5)", "Niet onwaar en niet waar (3)", "Helemaal Onwaar (1-2)"),
  color_palette = c("#3D7271", "#E28D50", "#F5D76E", "#C7E6D5", "#0F6B5A", "#BABACD"),
  weight_var = "weging_GAMO",
  x_var = "MigrationBackground",
  x_label = "Migratieachtergrond",
  stack_var = "SCom5"
)

result
```


:::


:::


### {{< iconify ph chart-line-fill >}} Verloop over tijd


::: {.panel-tabset}

##### {{< iconify ph users-fill >}} Algemeen


::: {.panel-tabset}

###### {{< iconify ph chat-circle-fill >}} Vraag 1


```{r nskills-overtime-overall-item1-2}
# Ik weet wanneer ik toestemming moet vragen om iets online te delen
result <- create_timeline(
  data = data,
  title = "Ik weet wanneer ik toestemming moet vragen om iets online te delen",
  time_var = "wave_time_label",
  chart_type = "line",
  response_filter = c(4, 5),
  response_filter_label = "Percentage of Respondents",
  response_filter_combine = TRUE,
  x_label = "",
  y_label = "Percentage of Respondents",
  color_palette = c("#3D7271", "#E28D50", "#F5D76E", "#C7E6D5", "#0F6B5A", "#BABACD"),
  y_min = 0,
  y_max = 100,
  weight_var = "weging_GAMO",
  response_var = "SCom1_V2"
)

result
```


###### {{< iconify ph chat-circle-fill >}} Vraag 2


```{r nskills-overtime-overall-item2-2}
# Ik weet welk communicatiemiddel het beste past bij welke situatie (bijvoorbeeld bellen, een WhatsApp-bericht sturen, een e-mail sturen)
result <- create_timeline(
  data = data,
  title = "Ik weet welk communicatiemiddel het beste past bij welke situatie (bijvoorbeeld bellen, een WhatsApp-bericht sturen, een e-mail sturen)",
  time_var = "wave_time_label",
  chart_type = "line",
  response_filter = c(4, 5),
  response_filter_label = "Percentage of Respondents",
  response_filter_combine = TRUE,
  x_label = "",
  y_label = "Percentage of Respondents",
  color_palette = c("#3D7271", "#E28D50", "#F5D76E", "#C7E6D5", "#0F6B5A", "#BABACD"),
  y_min = 0,
  y_max = 100,
  weight_var = "weging_GAMO",
  response_var = "SCom2"
)

result
```


###### {{< iconify ph chat-circle-fill >}} Vraag 3


```{r nskills-overtime-overall-item3-2}
# Ik weet welke dingen ik niet hoor te delen online
result <- create_timeline(
  data = data,
  title = "Ik weet welke dingen ik niet hoor te delen online",
  time_var = "wave_time_label",
  chart_type = "line",
  response_filter = c(4, 5),
  response_filter_label = "Percentage of Respondents",
  response_filter_combine = TRUE,
  x_label = "",
  y_label = "Percentage of Respondents",
  color_palette = c("#3D7271", "#E28D50", "#F5D76E", "#C7E6D5", "#0F6B5A", "#BABACD"),
  y_min = 0,
  y_max = 100,
  weight_var = "weging_GAMO",
  response_var = "SCom4_V2"
)

result
```


###### {{< iconify ph chat-circle-fill >}} Vraag 4


```{r nskills-overtime-overall-item4-2}
# Ik weet wanneer het wel of niet hoort om emoticons te gebruiken (bijvoorbeeld smileys ☺ of emoji's)
result <- create_timeline(
  data = data,
  title = "Ik weet wanneer het wel of niet hoort om emoticons te gebruiken (bijvoorbeeld smileys ☺ of emoji's)",
  time_var = "wave_time_label",
  chart_type = "line",
  response_filter = c(4, 5),
  response_filter_label = "Percentage of Respondents",
  response_filter_combine = TRUE,
  x_label = "",
  y_label = "Percentage of Respondents",
  color_palette = c("#3D7271", "#E28D50", "#F5D76E", "#C7E6D5", "#0F6B5A", "#BABACD"),
  y_min = 0,
  y_max = 100,
  weight_var = "weging_GAMO",
  response_var = "SCom5"
)

result
```


:::


##### {{< iconify mdi:human-male-male-child >}} Leeftijd


::: {.panel-tabset}

###### {{< iconify ph chat-circle-fill >}} Vraag 1


```{r nskills-overtime-age-item1-2}
# Ik weet wanneer ik toestemming moet vragen om iets online te delen
result <- create_timeline(
  data = data,
  title = "Ik weet wanneer ik toestemming moet vragen om iets online te delen",
  time_var = "wave_time_label",
  chart_type = "line",
  response_filter = c(4, 5),
  x_label = "",
  y_label = "Percentage of Respondents",
  color_palette = c("#3D7271", "#E28D50", "#F5D76E", "#C7E6D5", "#0F6B5A", "#BABACD"),
  y_min = 0,
  y_max = 100,
  weight_var = "weging_GAMO",
  response_var = "SCom1_V2",
  group_var = "AgeGroup"
)

result
```


###### {{< iconify ph chat-circle-fill >}} Vraag 2


```{r nskills-overtime-age-item2-2}
# Ik weet welk communicatiemiddel het beste past bij welke situatie (bijvoorbeeld bellen, een WhatsApp-bericht sturen, een e-mail sturen)
result <- create_timeline(
  data = data,
  title = "Ik weet welk communicatiemiddel het beste past bij welke situatie (bijvoorbeeld bellen, een WhatsApp-bericht sturen, een e-mail sturen)",
  time_var = "wave_time_label",
  chart_type = "line",
  response_filter = c(4, 5),
  x_label = "",
  y_label = "Percentage of Respondents",
  color_palette = c("#3D7271", "#E28D50", "#F5D76E", "#C7E6D5", "#0F6B5A", "#BABACD"),
  y_min = 0,
  y_max = 100,
  weight_var = "weging_GAMO",
  response_var = "SCom2",
  group_var = "AgeGroup"
)

result
```


###### {{< iconify ph chat-circle-fill >}} Vraag 3


```{r nskills-overtime-age-item3-2}
# Ik weet welke dingen ik niet hoor te delen online
result <- create_timeline(
  data = data,
  title = "Ik weet welke dingen ik niet hoor te delen online",
  time_var = "wave_time_label",
  chart_type = "line",
  response_filter = c(4, 5),
  x_label = "",
  y_label = "Percentage of Respondents",
  color_palette = c("#3D7271", "#E28D50", "#F5D76E", "#C7E6D5", "#0F6B5A", "#BABACD"),
  y_min = 0,
  y_max = 100,
  weight_var = "weging_GAMO",
  response_var = "SCom4_V2",
  group_var = "AgeGroup"
)

result
```


###### {{< iconify ph chat-circle-fill >}} Vraag 4


```{r nskills-overtime-age-item4-2}
# Ik weet wanneer het wel of niet hoort om emoticons te gebruiken (bijvoorbeeld smileys ☺ of emoji's)
result <- create_timeline(
  data = data,
  title = "Ik weet wanneer het wel of niet hoort om emoticons te gebruiken (bijvoorbeeld smileys ☺ of emoji's)",
  time_var = "wave_time_label",
  chart_type = "line",
  response_filter = c(4, 5),
  x_label = "",
  y_label = "Percentage of Respondents",
  color_palette = c("#3D7271", "#E28D50", "#F5D76E", "#C7E6D5", "#0F6B5A", "#BABACD"),
  y_min = 0,
  y_max = 100,
  weight_var = "weging_GAMO",
  response_var = "SCom5",
  group_var = "AgeGroup"
)

result
```


:::


##### {{< iconify mdi gender-transgender >}} Geslacht


::: {.panel-tabset}

###### {{< iconify ph chat-circle-fill >}} Vraag 1


```{r nskills-overtime-gender-item1-2}
# Ik weet wanneer ik toestemming moet vragen om iets online te delen
result <- create_timeline(
  data = data,
  title = "Ik weet wanneer ik toestemming moet vragen om iets online te delen",
  time_var = "wave_time_label",
  chart_type = "line",
  response_filter = c(4, 5),
  x_label = "",
  y_label = "Percentage of Respondents",
  color_palette = c("#3D7271", "#E28D50", "#F5D76E", "#C7E6D5", "#0F6B5A", "#BABACD"),
  y_min = 0,
  y_max = 100,
  weight_var = "weging_GAMO",
  response_var = "SCom1_V2",
  group_var = "geslacht"
)

result
```


###### {{< iconify ph chat-circle-fill >}} Vraag 2


```{r nskills-overtime-gender-item2-2}
# Ik weet welk communicatiemiddel het beste past bij welke situatie (bijvoorbeeld bellen, een WhatsApp-bericht sturen, een e-mail sturen)
result <- create_timeline(
  data = data,
  title = "Ik weet welk communicatiemiddel het beste past bij welke situatie (bijvoorbeeld bellen, een WhatsApp-bericht sturen, een e-mail sturen)",
  time_var = "wave_time_label",
  chart_type = "line",
  response_filter = c(4, 5),
  x_label = "",
  y_label = "Percentage of Respondents",
  color_palette = c("#3D7271", "#E28D50", "#F5D76E", "#C7E6D5", "#0F6B5A", "#BABACD"),
  y_min = 0,
  y_max = 100,
  weight_var = "weging_GAMO",
  response_var = "SCom2",
  group_var = "geslacht"
)

result
```


###### {{< iconify ph chat-circle-fill >}} Vraag 3


```{r nskills-overtime-gender-item3-2}
# Ik weet welke dingen ik niet hoor te delen online
result <- create_timeline(
  data = data,
  title = "Ik weet welke dingen ik niet hoor te delen online",
  time_var = "wave_time_label",
  chart_type = "line",
  response_filter = c(4, 5),
  x_label = "",
  y_label = "Percentage of Respondents",
  color_palette = c("#3D7271", "#E28D50", "#F5D76E", "#C7E6D5", "#0F6B5A", "#BABACD"),
  y_min = 0,
  y_max = 100,
  weight_var = "weging_GAMO",
  response_var = "SCom4_V2",
  group_var = "geslacht"
)

result
```


###### {{< iconify ph chat-circle-fill >}} Vraag 4


```{r nskills-overtime-gender-item4-2}
# Ik weet wanneer het wel of niet hoort om emoticons te gebruiken (bijvoorbeeld smileys ☺ of emoji's)
result <- create_timeline(
  data = data,
  title = "Ik weet wanneer het wel of niet hoort om emoticons te gebruiken (bijvoorbeeld smileys ☺ of emoji's)",
  time_var = "wave_time_label",
  chart_type = "line",
  response_filter = c(4, 5),
  x_label = "",
  y_label = "Percentage of Respondents",
  color_palette = c("#3D7271", "#E28D50", "#F5D76E", "#C7E6D5", "#0F6B5A", "#BABACD"),
  y_min = 0,
  y_max = 100,
  weight_var = "weging_GAMO",
  response_var = "SCom5",
  group_var = "geslacht"
)

result
```


:::


##### {{< iconify ph graduation-cap-fill >}} Opleidingsniveau


::: {.panel-tabset}

###### {{< iconify ph chat-circle-fill >}} Vraag 1


```{r nskills-overtime-edu-item1-2}
# Ik weet wanneer ik toestemming moet vragen om iets online te delen
result <- create_timeline(
  data = data,
  title = "Ik weet wanneer ik toestemming moet vragen om iets online te delen",
  time_var = "wave_time_label",
  chart_type = "line",
  response_filter = c(4, 5),
  x_label = "",
  y_label = "Percentage of Respondents",
  color_palette = c("#3D7271", "#E28D50", "#F5D76E", "#C7E6D5", "#0F6B5A", "#BABACD"),
  y_min = 0,
  y_max = 100,
  weight_var = "weging_GAMO",
  response_var = "SCom1_V2",
  group_var = "Education"
)

result
```


###### {{< iconify ph chat-circle-fill >}} Vraag 2


```{r nskills-overtime-edu-item2-2}
# Ik weet welk communicatiemiddel het beste past bij welke situatie (bijvoorbeeld bellen, een WhatsApp-bericht sturen, een e-mail sturen)
result <- create_timeline(
  data = data,
  title = "Ik weet welk communicatiemiddel het beste past bij welke situatie (bijvoorbeeld bellen, een WhatsApp-bericht sturen, een e-mail sturen)",
  time_var = "wave_time_label",
  chart_type = "line",
  response_filter = c(4, 5),
  x_label = "",
  y_label = "Percentage of Respondents",
  color_palette = c("#3D7271", "#E28D50", "#F5D76E", "#C7E6D5", "#0F6B5A", "#BABACD"),
  y_min = 0,
  y_max = 100,
  weight_var = "weging_GAMO",
  response_var = "SCom2",
  group_var = "Education"
)

result
```


###### {{< iconify ph chat-circle-fill >}} Vraag 3


```{r nskills-overtime-edu-item3-2}
# Ik weet welke dingen ik niet hoor te delen online
result <- create_timeline(
  data = data,
  title = "Ik weet welke dingen ik niet hoor te delen online",
  time_var = "wave_time_label",
  chart_type = "line",
  response_filter = c(4, 5),
  x_label = "",
  y_label = "Percentage of Respondents",
  color_palette = c("#3D7271", "#E28D50", "#F5D76E", "#C7E6D5", "#0F6B5A", "#BABACD"),
  y_min = 0,
  y_max = 100,
  weight_var = "weging_GAMO",
  response_var = "SCom4_V2",
  group_var = "Education"
)

result
```


###### {{< iconify ph chat-circle-fill >}} Vraag 4


```{r nskills-overtime-edu-item4-2}
# Ik weet wanneer het wel of niet hoort om emoticons te gebruiken (bijvoorbeeld smileys ☺ of emoji's)
result <- create_timeline(
  data = data,
  title = "Ik weet wanneer het wel of niet hoort om emoticons te gebruiken (bijvoorbeeld smileys ☺ of emoji's)",
  time_var = "wave_time_label",
  chart_type = "line",
  response_filter = c(4, 5),
  x_label = "",
  y_label = "Percentage of Respondents",
  color_palette = c("#3D7271", "#E28D50", "#F5D76E", "#C7E6D5", "#0F6B5A", "#BABACD"),
  y_min = 0,
  y_max = 100,
  weight_var = "weging_GAMO",
  response_var = "SCom5",
  group_var = "Education"
)

result
```


:::


##### {{< iconify ph globe-hemisphere-east >}} Migratieachtergrond


::: {.panel-tabset}

###### {{< iconify ph chat-circle-fill >}} Vraag 1


```{r nskills-overtime-mig-item1-2}
# Ik weet wanneer ik toestemming moet vragen om iets online te delen
result <- create_timeline(
  data = data,
  title = "Ik weet wanneer ik toestemming moet vragen om iets online te delen",
  time_var = "wave_time_label",
  chart_type = "line",
  response_filter = c(4, 5),
  x_label = "",
  y_label = "Percentage of Respondents",
  color_palette = c("#3D7271", "#E28D50", "#F5D76E", "#C7E6D5", "#0F6B5A", "#BABACD"),
  y_min = 0,
  y_max = 100,
  weight_var = "weging_GAMO",
  response_var = "SCom1_V2",
  group_var = "MigrationBackground"
)

result
```


###### {{< iconify ph chat-circle-fill >}} Vraag 2


```{r nskills-overtime-mig-item2-2}
# Ik weet welk communicatiemiddel het beste past bij welke situatie (bijvoorbeeld bellen, een WhatsApp-bericht sturen, een e-mail sturen)
result <- create_timeline(
  data = data,
  title = "Ik weet welk communicatiemiddel het beste past bij welke situatie (bijvoorbeeld bellen, een WhatsApp-bericht sturen, een e-mail sturen)",
  time_var = "wave_time_label",
  chart_type = "line",
  response_filter = c(4, 5),
  x_label = "",
  y_label = "Percentage of Respondents",
  color_palette = c("#3D7271", "#E28D50", "#F5D76E", "#C7E6D5", "#0F6B5A", "#BABACD"),
  y_min = 0,
  y_max = 100,
  weight_var = "weging_GAMO",
  response_var = "SCom2",
  group_var = "MigrationBackground"
)

result
```


###### {{< iconify ph chat-circle-fill >}} Vraag 3


```{r nskills-overtime-mig-item3-2}
# Ik weet welke dingen ik niet hoor te delen online
result <- create_timeline(
  data = data,
  title = "Ik weet welke dingen ik niet hoor te delen online",
  time_var = "wave_time_label",
  chart_type = "line",
  response_filter = c(4, 5),
  x_label = "",
  y_label = "Percentage of Respondents",
  color_palette = c("#3D7271", "#E28D50", "#F5D76E", "#C7E6D5", "#0F6B5A", "#BABACD"),
  y_min = 0,
  y_max = 100,
  weight_var = "weging_GAMO",
  response_var = "SCom4_V2",
  group_var = "MigrationBackground"
)

result
```


###### {{< iconify ph chat-circle-fill >}} Vraag 4


```{r nskills-overtime-mig-item4-2}
# Ik weet wanneer het wel of niet hoort om emoticons te gebruiken (bijvoorbeeld smileys ☺ of emoji's)
result <- create_timeline(
  data = data,
  title = "Ik weet wanneer het wel of niet hoort om emoticons te gebruiken (bijvoorbeeld smileys ☺ of emoji's)",
  time_var = "wave_time_label",
  chart_type = "line",
  response_filter = c(4, 5),
  x_label = "",
  y_label = "Percentage of Respondents",
  color_palette = c("#3D7271", "#E28D50", "#F5D76E", "#C7E6D5", "#0F6B5A", "#BABACD"),
  y_min = 0,
  y_max = 100,
  weight_var = "weging_GAMO",
  response_var = "SCom5",
  group_var = "MigrationBackground"
)

result
```


:::


:::


:::

## {{< iconify ph book-open-fill >}} Netiquette Kennis


**Netiquette** verwijst naar correct online communicatie-etiquette: weten wanneer je toestemming moet vragen voor het delen, de juiste communicatietool kiezen, begrijpen wat je niet online moet delen, en emoticons op de juiste manier gebruiken.

```{r, echo=FALSE, message=FALSE, warning=FALSE}
create_blockquote("Nu volgen een aantal uitspraken die gaan over het online media en digitale technologie. Geef aan of de zin volgens jou feitelijk wel waar of juist niet waar is (dus in het algemeen, niet voor jou persoonlijk). Als je het niet weet, kruis dan aan 'ik weet het niet'. Je hoeft dus niet te gokken.", preset = "question")
```


::: {.panel-tabset}

### {{< iconify ph number-circle-one-fill >}} Ronde 1


::: {.panel-tabset}

##### {{< iconify ph users-fill >}} Algemeen


```{r knet-wave1-overall-2}
# Nare opmerkingen doen mensen minder pijn als je ze online zegt, dan als je ze in hun gezicht zegt
result <- create_stackedbars(
  data = data_filtered_984a0efe,
  title = "Nare opmerkingen doen mensen minder pijn als je ze online zegt, dan als je ze in hun gezicht zegt",
  questions = "KCom3RC",
  question_labels = "Nare opmerkingen doen mensen minder pijn als je ze online zegt, dan als je ze in hun gezicht zegt",
  stacked_type = "percent",
  color_palette = c("#3D7271", "#E28D50", "#F5D76E", "#C7E6D5", "#0F6B5A", "#BABACD"),
  horizontal = TRUE,
  x_label = "",
  stack_breaks = c(0, 10, 20, 30),
  stack_bin_labels = c("Correct beantwoord", "Incorrect beantwoord", "Weet/begrijp niet"),
  stack_map_values = list("1" = "Correct beantwoord", "0" = "Incorrect beantwoord"),
  stack_order = c("Correct beantwoord", "Incorrect beantwoord", "Weet/begrijp niet"),
  stack_label = NULL,
  weight_var = "weging_GAMO"
)

result
```


##### {{< iconify mdi:human-male-male-child >}} Leeftijd


```{r knet-wave1-age-2}
# Nare opmerkingen doen mensen minder pijn als je ze online zegt, dan als je ze in hun gezicht zegt
result <- create_stackedbar(
  data = data_filtered_984a0efe,
  title = "Nare opmerkingen doen mensen minder pijn als je ze online zegt, dan als je ze in hun gezicht zegt",
  stacked_type = "percent",
  horizontal = TRUE,
  stack_breaks = c(0, 10, 20, 30),
  stack_bin_labels = c("Correct beantwoord", "Incorrect beantwoord", "Weet/begrijp niet"),
  stack_map_values = list("1" = "Correct beantwoord", "0" = "Incorrect beantwoord"),
  stack_order = c("Correct beantwoord", "Incorrect beantwoord", "Weet/begrijp niet"),
  color_palette = c("#3D7271", "#E28D50", "#F5D76E", "#C7E6D5", "#0F6B5A", "#BABACD"),
  weight_var = "weging_GAMO",
  x_var = "AgeGroup",
  x_label = "Leeftijd",
  stack_var = "KCom3RC"
)

result
```


##### {{< iconify mdi gender-transgender >}} Geslacht


```{r knet-wave1-gender-2}
# Nare opmerkingen doen mensen minder pijn als je ze online zegt, dan als je ze in hun gezicht zegt
result <- create_stackedbar(
  data = data_filtered_984a0efe,
  title = "Nare opmerkingen doen mensen minder pijn als je ze online zegt, dan als je ze in hun gezicht zegt",
  stacked_type = "percent",
  horizontal = TRUE,
  stack_breaks = c(0, 10, 20, 30),
  stack_bin_labels = c("Correct beantwoord", "Incorrect beantwoord", "Weet/begrijp niet"),
  stack_map_values = list("1" = "Correct beantwoord", "0" = "Incorrect beantwoord"),
  stack_order = c("Correct beantwoord", "Incorrect beantwoord", "Weet/begrijp niet"),
  color_palette = c("#3D7271", "#E28D50", "#F5D76E", "#C7E6D5", "#0F6B5A", "#BABACD"),
  weight_var = "weging_GAMO",
  x_var = "geslacht",
  x_label = "Geslacht",
  stack_var = "KCom3RC"
)

result
```


##### {{< iconify ph graduation-cap-fill >}} Opleidingsniveau


```{r knet-wave1-edu-2}
# Nare opmerkingen doen mensen minder pijn als je ze online zegt, dan als je ze in hun gezicht zegt
result <- create_stackedbar(
  data = data_filtered_984a0efe,
  title = "Nare opmerkingen doen mensen minder pijn als je ze online zegt, dan als je ze in hun gezicht zegt",
  stacked_type = "percent",
  horizontal = TRUE,
  stack_breaks = c(0, 10, 20, 30),
  stack_bin_labels = c("Correct beantwoord", "Incorrect beantwoord", "Weet/begrijp niet"),
  stack_map_values = list("1" = "Correct beantwoord", "0" = "Incorrect beantwoord"),
  stack_order = c("Correct beantwoord", "Incorrect beantwoord", "Weet/begrijp niet"),
  color_palette = c("#3D7271", "#E28D50", "#F5D76E", "#C7E6D5", "#0F6B5A", "#BABACD"),
  weight_var = "weging_GAMO",
  x_var = "Education",
  x_label = "Opleidingsniveau",
  stack_var = "KCom3RC"
)

result
```


##### {{< iconify ph globe-hemisphere-east >}} Migratieachtergrond


```{r knet-wave1-mig-2}
# Nare opmerkingen doen mensen minder pijn als je ze online zegt, dan als je ze in hun gezicht zegt
result <- create_stackedbar(
  data = data_filtered_984a0efe,
  title = "Nare opmerkingen doen mensen minder pijn als je ze online zegt, dan als je ze in hun gezicht zegt",
  stacked_type = "percent",
  horizontal = TRUE,
  stack_breaks = c(0, 10, 20, 30),
  stack_bin_labels = c("Correct beantwoord", "Incorrect beantwoord", "Weet/begrijp niet"),
  stack_map_values = list("1" = "Correct beantwoord", "0" = "Incorrect beantwoord"),
  stack_order = c("Correct beantwoord", "Incorrect beantwoord", "Weet/begrijp niet"),
  color_palette = c("#3D7271", "#E28D50", "#F5D76E", "#C7E6D5", "#0F6B5A", "#BABACD"),
  weight_var = "weging_GAMO",
  x_var = "MigrationBackground",
  x_label = "Migratieachtergrond",
  stack_var = "KCom3RC"
)

result
```


:::


### {{< iconify ph number-circle-two-fill >}} Ronde 2


::: {.panel-tabset}

##### {{< iconify ph users-fill >}} Algemeen


```{r knet-wave2-overall-2}
# Nare opmerkingen doen mensen minder pijn als je ze online zegt, dan als je ze in hun gezicht zegt
result <- create_stackedbars(
  data = data_filtered_4af682fd,
  title = "Nare opmerkingen doen mensen minder pijn als je ze online zegt, dan als je ze in hun gezicht zegt",
  questions = "KCom3RC",
  question_labels = "Nare opmerkingen doen mensen minder pijn als je ze online zegt, dan als je ze in hun gezicht zegt",
  stacked_type = "percent",
  color_palette = c("#3D7271", "#E28D50", "#F5D76E", "#C7E6D5", "#0F6B5A", "#BABACD"),
  horizontal = TRUE,
  x_label = "",
  stack_breaks = c(0, 10, 20, 30),
  stack_bin_labels = c("Correct beantwoord", "Incorrect beantwoord", "Weet/begrijp niet"),
  stack_map_values = list("1" = "Correct beantwoord", "0" = "Incorrect beantwoord"),
  stack_order = c("Correct beantwoord", "Incorrect beantwoord", "Weet/begrijp niet"),
  stack_label = NULL,
  weight_var = "weging_GAMO"
)

result
```


##### {{< iconify mdi:human-male-male-child >}} Leeftijd


```{r knet-wave2-age-2}
# Nare opmerkingen doen mensen minder pijn als je ze online zegt, dan als je ze in hun gezicht zegt
result <- create_stackedbar(
  data = data_filtered_4af682fd,
  title = "Nare opmerkingen doen mensen minder pijn als je ze online zegt, dan als je ze in hun gezicht zegt",
  stacked_type = "percent",
  horizontal = TRUE,
  stack_breaks = c(0, 10, 20, 30),
  stack_bin_labels = c("Correct beantwoord", "Incorrect beantwoord", "Weet/begrijp niet"),
  stack_map_values = list("1" = "Correct beantwoord", "0" = "Incorrect beantwoord"),
  stack_order = c("Correct beantwoord", "Incorrect beantwoord", "Weet/begrijp niet"),
  color_palette = c("#3D7271", "#E28D50", "#F5D76E", "#C7E6D5", "#0F6B5A", "#BABACD"),
  weight_var = "weging_GAMO",
  x_var = "AgeGroup",
  x_label = "Leeftijd",
  stack_var = "KCom3RC"
)

result
```


##### {{< iconify mdi gender-transgender >}} Geslacht


```{r knet-wave2-gender-2}
# Nare opmerkingen doen mensen minder pijn als je ze online zegt, dan als je ze in hun gezicht zegt
result <- create_stackedbar(
  data = data_filtered_4af682fd,
  title = "Nare opmerkingen doen mensen minder pijn als je ze online zegt, dan als je ze in hun gezicht zegt",
  stacked_type = "percent",
  horizontal = TRUE,
  stack_breaks = c(0, 10, 20, 30),
  stack_bin_labels = c("Correct beantwoord", "Incorrect beantwoord", "Weet/begrijp niet"),
  stack_map_values = list("1" = "Correct beantwoord", "0" = "Incorrect beantwoord"),
  stack_order = c("Correct beantwoord", "Incorrect beantwoord", "Weet/begrijp niet"),
  color_palette = c("#3D7271", "#E28D50", "#F5D76E", "#C7E6D5", "#0F6B5A", "#BABACD"),
  weight_var = "weging_GAMO",
  x_var = "geslacht",
  x_label = "Geslacht",
  stack_var = "KCom3RC"
)

result
```


##### {{< iconify ph graduation-cap-fill >}} Opleidingsniveau


```{r knet-wave2-edu-2}
# Nare opmerkingen doen mensen minder pijn als je ze online zegt, dan als je ze in hun gezicht zegt
result <- create_stackedbar(
  data = data_filtered_4af682fd,
  title = "Nare opmerkingen doen mensen minder pijn als je ze online zegt, dan als je ze in hun gezicht zegt",
  stacked_type = "percent",
  horizontal = TRUE,
  stack_breaks = c(0, 10, 20, 30),
  stack_bin_labels = c("Correct beantwoord", "Incorrect beantwoord", "Weet/begrijp niet"),
  stack_map_values = list("1" = "Correct beantwoord", "0" = "Incorrect beantwoord"),
  stack_order = c("Correct beantwoord", "Incorrect beantwoord", "Weet/begrijp niet"),
  color_palette = c("#3D7271", "#E28D50", "#F5D76E", "#C7E6D5", "#0F6B5A", "#BABACD"),
  weight_var = "weging_GAMO",
  x_var = "Education",
  x_label = "Opleidingsniveau",
  stack_var = "KCom3RC"
)

result
```


##### {{< iconify ph globe-hemisphere-east >}} Migratieachtergrond


```{r knet-wave2-mig-2}
# Nare opmerkingen doen mensen minder pijn als je ze online zegt, dan als je ze in hun gezicht zegt
result <- create_stackedbar(
  data = data_filtered_4af682fd,
  title = "Nare opmerkingen doen mensen minder pijn als je ze online zegt, dan als je ze in hun gezicht zegt",
  stacked_type = "percent",
  horizontal = TRUE,
  stack_breaks = c(0, 10, 20, 30),
  stack_bin_labels = c("Correct beantwoord", "Incorrect beantwoord", "Weet/begrijp niet"),
  stack_map_values = list("1" = "Correct beantwoord", "0" = "Incorrect beantwoord"),
  stack_order = c("Correct beantwoord", "Incorrect beantwoord", "Weet/begrijp niet"),
  color_palette = c("#3D7271", "#E28D50", "#F5D76E", "#C7E6D5", "#0F6B5A", "#BABACD"),
  weight_var = "weging_GAMO",
  x_var = "MigrationBackground",
  x_label = "Migratieachtergrond",
  stack_var = "KCom3RC"
)

result
```


:::


### {{< iconify ph chart-line-fill >}} Verloop over tijd


::: {.panel-tabset}

##### {{< iconify ph users-fill >}} Algemeen


```{r knet-overtime-overall-2}
# Nare opmerkingen doen mensen minder pijn als je ze online zegt, dan als je ze in hun gezicht zegt
result <- create_timeline(
  data = data,
  title = "Nare opmerkingen doen mensen minder pijn als je ze online zegt, dan als je ze in hun gezicht zegt",
  time_var = "wave_time_label",
  chart_type = "line",
  response_filter = 1,
  y_min = 0,
  y_max = 100,
  response_filter_label = "Percentage die correct heeft geantwoord",
  response_filter_combine = TRUE,
  x_label = "",
  y_label = "Percentage die correct heeft geantwoord",
  color_palette = c("#3D7271", "#E28D50", "#F5D76E", "#C7E6D5", "#0F6B5A", "#BABACD"),
  weight_var = "weging_GAMO",
  response_var = "KCom3RC"
)

result
```


##### {{< iconify mdi:human-male-male-child >}} Leeftijd


```{r knet-overtime-age-2}
# Nare opmerkingen doen mensen minder pijn als je ze online zegt, dan als je ze in hun gezicht zegt
result <- create_timeline(
  data = data,
  title = "Nare opmerkingen doen mensen minder pijn als je ze online zegt, dan als je ze in hun gezicht zegt",
  time_var = "wave_time_label",
  chart_type = "line",
  response_filter = 1,
  y_min = 0,
  y_max = 100,
  x_label = "",
  y_label = "Percentage die correct heeft geantwoord",
  color_palette = c("#3D7271", "#E28D50", "#F5D76E", "#C7E6D5", "#0F6B5A", "#BABACD"),
  response_filter_label = NULL,
  weight_var = "weging_GAMO",
  response_var = "KCom3RC",
  group_var = "AgeGroup"
)

result
```


##### {{< iconify mdi gender-transgender >}} Geslacht


```{r knet-overtime-gender-2}
# Nare opmerkingen doen mensen minder pijn als je ze online zegt, dan als je ze in hun gezicht zegt
result <- create_timeline(
  data = data,
  title = "Nare opmerkingen doen mensen minder pijn als je ze online zegt, dan als je ze in hun gezicht zegt",
  time_var = "wave_time_label",
  chart_type = "line",
  response_filter = 1,
  y_min = 0,
  y_max = 100,
  x_label = "",
  y_label = "Percentage die correct heeft geantwoord",
  color_palette = c("#3D7271", "#E28D50", "#F5D76E", "#C7E6D5", "#0F6B5A", "#BABACD"),
  response_filter_label = NULL,
  weight_var = "weging_GAMO",
  response_var = "KCom3RC",
  group_var = "geslacht"
)

result
```


##### {{< iconify ph graduation-cap-fill >}} Opleidingsniveau


```{r knet-overtime-edu-2}
# Nare opmerkingen doen mensen minder pijn als je ze online zegt, dan als je ze in hun gezicht zegt
result <- create_timeline(
  data = data,
  title = "Nare opmerkingen doen mensen minder pijn als je ze online zegt, dan als je ze in hun gezicht zegt",
  time_var = "wave_time_label",
  chart_type = "line",
  response_filter = 1,
  y_min = 0,
  y_max = 100,
  x_label = "",
  y_label = "Percentage die correct heeft geantwoord",
  color_palette = c("#3D7271", "#E28D50", "#F5D76E", "#C7E6D5", "#0F6B5A", "#BABACD"),
  response_filter_label = NULL,
  weight_var = "weging_GAMO",
  response_var = "KCom3RC",
  group_var = "Education"
)

result
```


##### {{< iconify ph globe-hemisphere-east >}} Migratieachtergrond


```{r knet-overtime-mig-2}
# Nare opmerkingen doen mensen minder pijn als je ze online zegt, dan als je ze in hun gezicht zegt
result <- create_timeline(
  data = data,
  title = "Nare opmerkingen doen mensen minder pijn als je ze online zegt, dan als je ze in hun gezicht zegt",
  time_var = "wave_time_label",
  chart_type = "line",
  response_filter = 1,
  y_min = 0,
  y_max = 100,
  x_label = "",
  y_label = "Percentage die correct heeft geantwoord",
  color_palette = c("#3D7271", "#E28D50", "#F5D76E", "#C7E6D5", "#0F6B5A", "#BABACD"),
  response_filter_label = NULL,
  weight_var = "weging_GAMO",
  response_var = "KCom3RC",
  group_var = "MigrationBackground"
)

result
```


:::


:::

