---
title: "{{< iconify ph clipboard-text >}} Prestatie"
format: html
---


```{r, echo=FALSE, message=FALSE, warning=FALSE, results='asis'}
dashboardr::create_pagination_nav(5, 6, "performance", "top")
```



```{r, echo=FALSE, results='asis', message=FALSE, warning=FALSE}
dashboardr::.page_config(accessibility = TRUE, modals = TRUE, crosstab_prefix = "performance")
```

De **Prestaties**-sectie meet de praktische digitale vaardigheden van deelnemers aan de hand van uiteenlopende alledaagse taken. In plaats van zelfrapportage testen deze items wat mensen daadwerkelijk kunnen: bijvoorbeeld betrouwbare informatie opzoeken, AI-gegenereerde beelden herkennen, hun apparaten beveiligen of AI-tools effectief gebruiken. De items bestrijken elf domeinen van digitale competentie, van strategische en kritische informatievaardigheden tot AI- en generatieve-AI-vaardigheden, en geven zo een totaalbeeld van hoe goed mensen zich in de digitale omgeving van vandaag kunnen bewegen.


```{r setup}
#| echo: false
#| warning: false
#| message: false
#| error: false
#| results: 'hide'

# Load dashboardr (includes dplyr, highcharter as dependencies)
library(dashboardr)

# Global chunk options
knitr::opts_chunk$set(
  echo = FALSE,
  warning = FALSE,
  message = FALSE,
  error = FALSE,
  fig.width = 12,
  fig.height = 8,
  dpi = 300
)

# Load data
data <- readRDS('dataset_4014obs.rds')

# Data summary
cat('Dataset loaded:', nrow(data), 'rows,', ncol(data), 'columns\n')

# Create filtered datasets
# Each filter is applied once and reused across visualizations

data_filtered_984a0efe <- dashboardr::.convert_haven(data) %>% dplyr::filter(wave == 1)
data_filtered_4af682fd <- dashboardr::.convert_haven(data) %>% dplyr::filter(wave == 2)

```


```{r, echo=FALSE, message=FALSE, warning=FALSE, results='asis'}
# Use dashboardr's loading overlay function
dashboardr::create_loading_overlay("Loading", 1, theme = "light")
```

## {{< iconify ph lightbulb-fill >}} Digitale Problemen Oplossen


**Digitale Problemen Oplossen competentie** heeft betrekking op weten waar je hulp kunt vinden bij digitale uitdagingen en begrijpen hoe je digitale competenties kunt verbeteren.

```{r, echo=FALSE, message=FALSE, warning=FALSE}
create_blockquote("Wie vraag je om hulp als iets niet lukt met online media of digitale technologie?", preset = "question")
```
[{{< iconify ph cards >}} Bekijk alle Digitale Problemen Oplossen resultaten](digital_problem_solving.html)


::: {.panel-tabset}

### {{< iconify ph number-circle-one-fill >}} Ronde 1


::: {.panel-tabset}

##### {{< iconify ph users-fill >}} Algemeen


```{r perf-ps-wave1-overall}
# 
result <- viz_stackedbars(
  data = data_filtered_984a0efe,
  title = "",
  x_vars = c("SourceHelp_1", "SourceHelp_2", "SourceHelp_3", "SourceHelp_4", "SourceHelp_5", "SourceHelp_6", "SourceHelp_7", "SourceHelp_8", "SourceHelp_9"),
  x_var_labels = c("Ik heb geen hulp nodig", "Ik ken niemand", "Familie", "Vrienden", "Collega's/klasgenoten", "Buren/kennissen", "Helpdesk", "Bibliotheek", "Telecom/online helpdesk"),
  stacked_type = "percent",
  color_palette = c("#3D7271", "#E28D50", "#F5D76E", "#C7E6D5", "#0F6B5A", "#BABACD"),
  horizontal = TRUE,
  x_label = "",
  stack_breaks = c(0, 10, 20, 30),
  stack_bin_labels = c("Niet geselecteerd", "Geselecteerd"),
  stack_map_values = list("1" = "Geselecteerd", "0" = "Niet geselecteerd"),
  stack_order = c("Geselecteerd", "Niet geselecteerd"),
  stack_label = NULL,
  weight_var = "weging_GAMO"
)

result
```


##### {{< iconify mdi:human-male-male-child >}} Leeftijd


::: {.panel-tabset}

###### {{< iconify ph chat-circle-fill >}} Vraag 1


```{r perf-ps-wave1-age-item1}
# Ik heb geen hulp nodig
result <- viz_stackedbar(
  data = data_filtered_984a0efe,
  title = "Ik heb geen hulp nodig",
  stacked_type = "percent",
  horizontal = TRUE,
  stack_breaks = c(0, 10, 20, 30),
  stack_bin_labels = c("Niet geselecteerd", "Geselecteerd"),
  stack_map_values = list("1" = "Geselecteerd", "0" = "Niet geselecteerd"),
  stack_order = c("Geselecteerd", "Niet geselecteerd"),
  color_palette = c("#3D7271", "#E28D50", "#F5D76E", "#C7E6D5", "#0F6B5A", "#BABACD"),
  weight_var = "weging_GAMO",
  x_var = "AgeGroup",
  x_label = "Leeftijd",
  stack_var = "SourceHelp_1"
)

result
```


###### {{< iconify ph chat-circle-fill >}} Vraag 2


```{r perf-ps-wave1-age-item2}
# Ik ken niemand
result <- viz_stackedbar(
  data = data_filtered_984a0efe,
  title = "Ik ken niemand",
  stacked_type = "percent",
  horizontal = TRUE,
  stack_breaks = c(0, 10, 20, 30),
  stack_bin_labels = c("Niet geselecteerd", "Geselecteerd"),
  stack_map_values = list("1" = "Geselecteerd", "0" = "Niet geselecteerd"),
  stack_order = c("Geselecteerd", "Niet geselecteerd"),
  color_palette = c("#3D7271", "#E28D50", "#F5D76E", "#C7E6D5", "#0F6B5A", "#BABACD"),
  weight_var = "weging_GAMO",
  x_var = "AgeGroup",
  x_label = "Leeftijd",
  stack_var = "SourceHelp_2"
)

result
```


###### {{< iconify ph chat-circle-fill >}} Vraag 3


```{r perf-ps-wave1-age-item3}
# Familie
result <- viz_stackedbar(
  data = data_filtered_984a0efe,
  title = "Familie",
  stacked_type = "percent",
  horizontal = TRUE,
  stack_breaks = c(0, 10, 20, 30),
  stack_bin_labels = c("Niet geselecteerd", "Geselecteerd"),
  stack_map_values = list("1" = "Geselecteerd", "0" = "Niet geselecteerd"),
  stack_order = c("Geselecteerd", "Niet geselecteerd"),
  color_palette = c("#3D7271", "#E28D50", "#F5D76E", "#C7E6D5", "#0F6B5A", "#BABACD"),
  weight_var = "weging_GAMO",
  x_var = "AgeGroup",
  x_label = "Leeftijd",
  stack_var = "SourceHelp_3"
)

result
```


###### {{< iconify ph chat-circle-fill >}} Vraag 4


```{r perf-ps-wave1-age-item4}
# Vrienden
result <- viz_stackedbar(
  data = data_filtered_984a0efe,
  title = "Vrienden",
  stacked_type = "percent",
  horizontal = TRUE,
  stack_breaks = c(0, 10, 20, 30),
  stack_bin_labels = c("Niet geselecteerd", "Geselecteerd"),
  stack_map_values = list("1" = "Geselecteerd", "0" = "Niet geselecteerd"),
  stack_order = c("Geselecteerd", "Niet geselecteerd"),
  color_palette = c("#3D7271", "#E28D50", "#F5D76E", "#C7E6D5", "#0F6B5A", "#BABACD"),
  weight_var = "weging_GAMO",
  x_var = "AgeGroup",
  x_label = "Leeftijd",
  stack_var = "SourceHelp_4"
)

result
```


###### {{< iconify ph chat-circle-fill >}} Vraag 5


```{r perf-ps-wave1-age-item5}
# Collega's/klasgenoten
result <- viz_stackedbar(
  data = data_filtered_984a0efe,
  title = "Collega's/klasgenoten",
  stacked_type = "percent",
  horizontal = TRUE,
  stack_breaks = c(0, 10, 20, 30),
  stack_bin_labels = c("Niet geselecteerd", "Geselecteerd"),
  stack_map_values = list("1" = "Geselecteerd", "0" = "Niet geselecteerd"),
  stack_order = c("Geselecteerd", "Niet geselecteerd"),
  color_palette = c("#3D7271", "#E28D50", "#F5D76E", "#C7E6D5", "#0F6B5A", "#BABACD"),
  weight_var = "weging_GAMO",
  x_var = "AgeGroup",
  x_label = "Leeftijd",
  stack_var = "SourceHelp_5"
)

result
```


###### {{< iconify ph chat-circle-fill >}} Vraag 6


```{r perf-ps-wave1-age-item6}
# Buren/kennissen
result <- viz_stackedbar(
  data = data_filtered_984a0efe,
  title = "Buren/kennissen",
  stacked_type = "percent",
  horizontal = TRUE,
  stack_breaks = c(0, 10, 20, 30),
  stack_bin_labels = c("Niet geselecteerd", "Geselecteerd"),
  stack_map_values = list("1" = "Geselecteerd", "0" = "Niet geselecteerd"),
  stack_order = c("Geselecteerd", "Niet geselecteerd"),
  color_palette = c("#3D7271", "#E28D50", "#F5D76E", "#C7E6D5", "#0F6B5A", "#BABACD"),
  weight_var = "weging_GAMO",
  x_var = "AgeGroup",
  x_label = "Leeftijd",
  stack_var = "SourceHelp_6"
)

result
```


###### {{< iconify ph chat-circle-fill >}} Vraag 7


```{r perf-ps-wave1-age-item7}
# Helpdesk
result <- viz_stackedbar(
  data = data_filtered_984a0efe,
  title = "Helpdesk",
  stacked_type = "percent",
  horizontal = TRUE,
  stack_breaks = c(0, 10, 20, 30),
  stack_bin_labels = c("Niet geselecteerd", "Geselecteerd"),
  stack_map_values = list("1" = "Geselecteerd", "0" = "Niet geselecteerd"),
  stack_order = c("Geselecteerd", "Niet geselecteerd"),
  color_palette = c("#3D7271", "#E28D50", "#F5D76E", "#C7E6D5", "#0F6B5A", "#BABACD"),
  weight_var = "weging_GAMO",
  x_var = "AgeGroup",
  x_label = "Leeftijd",
  stack_var = "SourceHelp_7"
)

result
```


###### {{< iconify ph chat-circle-fill >}} Vraag 8


```{r perf-ps-wave1-age-item8}
# Bibliotheek
result <- viz_stackedbar(
  data = data_filtered_984a0efe,
  title = "Bibliotheek",
  stacked_type = "percent",
  horizontal = TRUE,
  stack_breaks = c(0, 10, 20, 30),
  stack_bin_labels = c("Niet geselecteerd", "Geselecteerd"),
  stack_map_values = list("1" = "Geselecteerd", "0" = "Niet geselecteerd"),
  stack_order = c("Geselecteerd", "Niet geselecteerd"),
  color_palette = c("#3D7271", "#E28D50", "#F5D76E", "#C7E6D5", "#0F6B5A", "#BABACD"),
  weight_var = "weging_GAMO",
  x_var = "AgeGroup",
  x_label = "Leeftijd",
  stack_var = "SourceHelp_8"
)

result
```


###### {{< iconify ph chat-circle-fill >}} Vraag 9


```{r perf-ps-wave1-age-item9}
# Telecom/online helpdesk
result <- viz_stackedbar(
  data = data_filtered_984a0efe,
  title = "Telecom/online helpdesk",
  stacked_type = "percent",
  horizontal = TRUE,
  stack_breaks = c(0, 10, 20, 30),
  stack_bin_labels = c("Niet geselecteerd", "Geselecteerd"),
  stack_map_values = list("1" = "Geselecteerd", "0" = "Niet geselecteerd"),
  stack_order = c("Geselecteerd", "Niet geselecteerd"),
  color_palette = c("#3D7271", "#E28D50", "#F5D76E", "#C7E6D5", "#0F6B5A", "#BABACD"),
  weight_var = "weging_GAMO",
  x_var = "AgeGroup",
  x_label = "Leeftijd",
  stack_var = "SourceHelp_9"
)

result
```


:::


##### {{< iconify mdi gender-transgender >}} Geslacht


::: {.panel-tabset}

###### {{< iconify ph chat-circle-fill >}} Vraag 1


```{r perf-ps-wave1-gender-item1}
# Ik heb geen hulp nodig
result <- viz_stackedbar(
  data = data_filtered_984a0efe,
  title = "Ik heb geen hulp nodig",
  stacked_type = "percent",
  horizontal = TRUE,
  stack_breaks = c(0, 10, 20, 30),
  stack_bin_labels = c("Niet geselecteerd", "Geselecteerd"),
  stack_map_values = list("1" = "Geselecteerd", "0" = "Niet geselecteerd"),
  stack_order = c("Geselecteerd", "Niet geselecteerd"),
  color_palette = c("#3D7271", "#E28D50", "#F5D76E", "#C7E6D5", "#0F6B5A", "#BABACD"),
  weight_var = "weging_GAMO",
  x_var = "geslacht",
  x_label = "Geslacht",
  stack_var = "SourceHelp_1"
)

result
```


###### {{< iconify ph chat-circle-fill >}} Vraag 2


```{r perf-ps-wave1-gender-item2}
# Ik ken niemand
result <- viz_stackedbar(
  data = data_filtered_984a0efe,
  title = "Ik ken niemand",
  stacked_type = "percent",
  horizontal = TRUE,
  stack_breaks = c(0, 10, 20, 30),
  stack_bin_labels = c("Niet geselecteerd", "Geselecteerd"),
  stack_map_values = list("1" = "Geselecteerd", "0" = "Niet geselecteerd"),
  stack_order = c("Geselecteerd", "Niet geselecteerd"),
  color_palette = c("#3D7271", "#E28D50", "#F5D76E", "#C7E6D5", "#0F6B5A", "#BABACD"),
  weight_var = "weging_GAMO",
  x_var = "geslacht",
  x_label = "Geslacht",
  stack_var = "SourceHelp_2"
)

result
```


###### {{< iconify ph chat-circle-fill >}} Vraag 3


```{r perf-ps-wave1-gender-item3}
# Familie
result <- viz_stackedbar(
  data = data_filtered_984a0efe,
  title = "Familie",
  stacked_type = "percent",
  horizontal = TRUE,
  stack_breaks = c(0, 10, 20, 30),
  stack_bin_labels = c("Niet geselecteerd", "Geselecteerd"),
  stack_map_values = list("1" = "Geselecteerd", "0" = "Niet geselecteerd"),
  stack_order = c("Geselecteerd", "Niet geselecteerd"),
  color_palette = c("#3D7271", "#E28D50", "#F5D76E", "#C7E6D5", "#0F6B5A", "#BABACD"),
  weight_var = "weging_GAMO",
  x_var = "geslacht",
  x_label = "Geslacht",
  stack_var = "SourceHelp_3"
)

result
```


###### {{< iconify ph chat-circle-fill >}} Vraag 4


```{r perf-ps-wave1-gender-item4}
# Vrienden
result <- viz_stackedbar(
  data = data_filtered_984a0efe,
  title = "Vrienden",
  stacked_type = "percent",
  horizontal = TRUE,
  stack_breaks = c(0, 10, 20, 30),
  stack_bin_labels = c("Niet geselecteerd", "Geselecteerd"),
  stack_map_values = list("1" = "Geselecteerd", "0" = "Niet geselecteerd"),
  stack_order = c("Geselecteerd", "Niet geselecteerd"),
  color_palette = c("#3D7271", "#E28D50", "#F5D76E", "#C7E6D5", "#0F6B5A", "#BABACD"),
  weight_var = "weging_GAMO",
  x_var = "geslacht",
  x_label = "Geslacht",
  stack_var = "SourceHelp_4"
)

result
```


###### {{< iconify ph chat-circle-fill >}} Vraag 5


```{r perf-ps-wave1-gender-item5}
# Collega's/klasgenoten
result <- viz_stackedbar(
  data = data_filtered_984a0efe,
  title = "Collega's/klasgenoten",
  stacked_type = "percent",
  horizontal = TRUE,
  stack_breaks = c(0, 10, 20, 30),
  stack_bin_labels = c("Niet geselecteerd", "Geselecteerd"),
  stack_map_values = list("1" = "Geselecteerd", "0" = "Niet geselecteerd"),
  stack_order = c("Geselecteerd", "Niet geselecteerd"),
  color_palette = c("#3D7271", "#E28D50", "#F5D76E", "#C7E6D5", "#0F6B5A", "#BABACD"),
  weight_var = "weging_GAMO",
  x_var = "geslacht",
  x_label = "Geslacht",
  stack_var = "SourceHelp_5"
)

result
```


###### {{< iconify ph chat-circle-fill >}} Vraag 6


```{r perf-ps-wave1-gender-item6}
# Buren/kennissen
result <- viz_stackedbar(
  data = data_filtered_984a0efe,
  title = "Buren/kennissen",
  stacked_type = "percent",
  horizontal = TRUE,
  stack_breaks = c(0, 10, 20, 30),
  stack_bin_labels = c("Niet geselecteerd", "Geselecteerd"),
  stack_map_values = list("1" = "Geselecteerd", "0" = "Niet geselecteerd"),
  stack_order = c("Geselecteerd", "Niet geselecteerd"),
  color_palette = c("#3D7271", "#E28D50", "#F5D76E", "#C7E6D5", "#0F6B5A", "#BABACD"),
  weight_var = "weging_GAMO",
  x_var = "geslacht",
  x_label = "Geslacht",
  stack_var = "SourceHelp_6"
)

result
```


###### {{< iconify ph chat-circle-fill >}} Vraag 7


```{r perf-ps-wave1-gender-item7}
# Helpdesk
result <- viz_stackedbar(
  data = data_filtered_984a0efe,
  title = "Helpdesk",
  stacked_type = "percent",
  horizontal = TRUE,
  stack_breaks = c(0, 10, 20, 30),
  stack_bin_labels = c("Niet geselecteerd", "Geselecteerd"),
  stack_map_values = list("1" = "Geselecteerd", "0" = "Niet geselecteerd"),
  stack_order = c("Geselecteerd", "Niet geselecteerd"),
  color_palette = c("#3D7271", "#E28D50", "#F5D76E", "#C7E6D5", "#0F6B5A", "#BABACD"),
  weight_var = "weging_GAMO",
  x_var = "geslacht",
  x_label = "Geslacht",
  stack_var = "SourceHelp_7"
)

result
```


###### {{< iconify ph chat-circle-fill >}} Vraag 8


```{r perf-ps-wave1-gender-item8}
# Bibliotheek
result <- viz_stackedbar(
  data = data_filtered_984a0efe,
  title = "Bibliotheek",
  stacked_type = "percent",
  horizontal = TRUE,
  stack_breaks = c(0, 10, 20, 30),
  stack_bin_labels = c("Niet geselecteerd", "Geselecteerd"),
  stack_map_values = list("1" = "Geselecteerd", "0" = "Niet geselecteerd"),
  stack_order = c("Geselecteerd", "Niet geselecteerd"),
  color_palette = c("#3D7271", "#E28D50", "#F5D76E", "#C7E6D5", "#0F6B5A", "#BABACD"),
  weight_var = "weging_GAMO",
  x_var = "geslacht",
  x_label = "Geslacht",
  stack_var = "SourceHelp_8"
)

result
```


###### {{< iconify ph chat-circle-fill >}} Vraag 9


```{r perf-ps-wave1-gender-item9}
# Telecom/online helpdesk
result <- viz_stackedbar(
  data = data_filtered_984a0efe,
  title = "Telecom/online helpdesk",
  stacked_type = "percent",
  horizontal = TRUE,
  stack_breaks = c(0, 10, 20, 30),
  stack_bin_labels = c("Niet geselecteerd", "Geselecteerd"),
  stack_map_values = list("1" = "Geselecteerd", "0" = "Niet geselecteerd"),
  stack_order = c("Geselecteerd", "Niet geselecteerd"),
  color_palette = c("#3D7271", "#E28D50", "#F5D76E", "#C7E6D5", "#0F6B5A", "#BABACD"),
  weight_var = "weging_GAMO",
  x_var = "geslacht",
  x_label = "Geslacht",
  stack_var = "SourceHelp_9"
)

result
```


:::


##### {{< iconify ph graduation-cap-fill >}} Opleidingsniveau


::: {.panel-tabset}

###### {{< iconify ph chat-circle-fill >}} Vraag 1


```{r perf-ps-wave1-edu-item1}
# Ik heb geen hulp nodig
result <- viz_stackedbar(
  data = data_filtered_984a0efe,
  title = "Ik heb geen hulp nodig",
  stacked_type = "percent",
  horizontal = TRUE,
  stack_breaks = c(0, 10, 20, 30),
  stack_bin_labels = c("Niet geselecteerd", "Geselecteerd"),
  stack_map_values = list("1" = "Geselecteerd", "0" = "Niet geselecteerd"),
  stack_order = c("Geselecteerd", "Niet geselecteerd"),
  color_palette = c("#3D7271", "#E28D50", "#F5D76E", "#C7E6D5", "#0F6B5A", "#BABACD"),
  weight_var = "weging_GAMO",
  x_var = "Education",
  x_label = "Opleidingsniveau",
  stack_var = "SourceHelp_1"
)

result
```


###### {{< iconify ph chat-circle-fill >}} Vraag 2


```{r perf-ps-wave1-edu-item2}
# Ik ken niemand
result <- viz_stackedbar(
  data = data_filtered_984a0efe,
  title = "Ik ken niemand",
  stacked_type = "percent",
  horizontal = TRUE,
  stack_breaks = c(0, 10, 20, 30),
  stack_bin_labels = c("Niet geselecteerd", "Geselecteerd"),
  stack_map_values = list("1" = "Geselecteerd", "0" = "Niet geselecteerd"),
  stack_order = c("Geselecteerd", "Niet geselecteerd"),
  color_palette = c("#3D7271", "#E28D50", "#F5D76E", "#C7E6D5", "#0F6B5A", "#BABACD"),
  weight_var = "weging_GAMO",
  x_var = "Education",
  x_label = "Opleidingsniveau",
  stack_var = "SourceHelp_2"
)

result
```


###### {{< iconify ph chat-circle-fill >}} Vraag 3


```{r perf-ps-wave1-edu-item3}
# Familie
result <- viz_stackedbar(
  data = data_filtered_984a0efe,
  title = "Familie",
  stacked_type = "percent",
  horizontal = TRUE,
  stack_breaks = c(0, 10, 20, 30),
  stack_bin_labels = c("Niet geselecteerd", "Geselecteerd"),
  stack_map_values = list("1" = "Geselecteerd", "0" = "Niet geselecteerd"),
  stack_order = c("Geselecteerd", "Niet geselecteerd"),
  color_palette = c("#3D7271", "#E28D50", "#F5D76E", "#C7E6D5", "#0F6B5A", "#BABACD"),
  weight_var = "weging_GAMO",
  x_var = "Education",
  x_label = "Opleidingsniveau",
  stack_var = "SourceHelp_3"
)

result
```


###### {{< iconify ph chat-circle-fill >}} Vraag 4


```{r perf-ps-wave1-edu-item4}
# Vrienden
result <- viz_stackedbar(
  data = data_filtered_984a0efe,
  title = "Vrienden",
  stacked_type = "percent",
  horizontal = TRUE,
  stack_breaks = c(0, 10, 20, 30),
  stack_bin_labels = c("Niet geselecteerd", "Geselecteerd"),
  stack_map_values = list("1" = "Geselecteerd", "0" = "Niet geselecteerd"),
  stack_order = c("Geselecteerd", "Niet geselecteerd"),
  color_palette = c("#3D7271", "#E28D50", "#F5D76E", "#C7E6D5", "#0F6B5A", "#BABACD"),
  weight_var = "weging_GAMO",
  x_var = "Education",
  x_label = "Opleidingsniveau",
  stack_var = "SourceHelp_4"
)

result
```


###### {{< iconify ph chat-circle-fill >}} Vraag 5


```{r perf-ps-wave1-edu-item5}
# Collega's/klasgenoten
result <- viz_stackedbar(
  data = data_filtered_984a0efe,
  title = "Collega's/klasgenoten",
  stacked_type = "percent",
  horizontal = TRUE,
  stack_breaks = c(0, 10, 20, 30),
  stack_bin_labels = c("Niet geselecteerd", "Geselecteerd"),
  stack_map_values = list("1" = "Geselecteerd", "0" = "Niet geselecteerd"),
  stack_order = c("Geselecteerd", "Niet geselecteerd"),
  color_palette = c("#3D7271", "#E28D50", "#F5D76E", "#C7E6D5", "#0F6B5A", "#BABACD"),
  weight_var = "weging_GAMO",
  x_var = "Education",
  x_label = "Opleidingsniveau",
  stack_var = "SourceHelp_5"
)

result
```


###### {{< iconify ph chat-circle-fill >}} Vraag 6


```{r perf-ps-wave1-edu-item6}
# Buren/kennissen
result <- viz_stackedbar(
  data = data_filtered_984a0efe,
  title = "Buren/kennissen",
  stacked_type = "percent",
  horizontal = TRUE,
  stack_breaks = c(0, 10, 20, 30),
  stack_bin_labels = c("Niet geselecteerd", "Geselecteerd"),
  stack_map_values = list("1" = "Geselecteerd", "0" = "Niet geselecteerd"),
  stack_order = c("Geselecteerd", "Niet geselecteerd"),
  color_palette = c("#3D7271", "#E28D50", "#F5D76E", "#C7E6D5", "#0F6B5A", "#BABACD"),
  weight_var = "weging_GAMO",
  x_var = "Education",
  x_label = "Opleidingsniveau",
  stack_var = "SourceHelp_6"
)

result
```


###### {{< iconify ph chat-circle-fill >}} Vraag 7


```{r perf-ps-wave1-edu-item7}
# Helpdesk
result <- viz_stackedbar(
  data = data_filtered_984a0efe,
  title = "Helpdesk",
  stacked_type = "percent",
  horizontal = TRUE,
  stack_breaks = c(0, 10, 20, 30),
  stack_bin_labels = c("Niet geselecteerd", "Geselecteerd"),
  stack_map_values = list("1" = "Geselecteerd", "0" = "Niet geselecteerd"),
  stack_order = c("Geselecteerd", "Niet geselecteerd"),
  color_palette = c("#3D7271", "#E28D50", "#F5D76E", "#C7E6D5", "#0F6B5A", "#BABACD"),
  weight_var = "weging_GAMO",
  x_var = "Education",
  x_label = "Opleidingsniveau",
  stack_var = "SourceHelp_7"
)

result
```


###### {{< iconify ph chat-circle-fill >}} Vraag 8


```{r perf-ps-wave1-edu-item8}
# Bibliotheek
result <- viz_stackedbar(
  data = data_filtered_984a0efe,
  title = "Bibliotheek",
  stacked_type = "percent",
  horizontal = TRUE,
  stack_breaks = c(0, 10, 20, 30),
  stack_bin_labels = c("Niet geselecteerd", "Geselecteerd"),
  stack_map_values = list("1" = "Geselecteerd", "0" = "Niet geselecteerd"),
  stack_order = c("Geselecteerd", "Niet geselecteerd"),
  color_palette = c("#3D7271", "#E28D50", "#F5D76E", "#C7E6D5", "#0F6B5A", "#BABACD"),
  weight_var = "weging_GAMO",
  x_var = "Education",
  x_label = "Opleidingsniveau",
  stack_var = "SourceHelp_8"
)

result
```


###### {{< iconify ph chat-circle-fill >}} Vraag 9


```{r perf-ps-wave1-edu-item9}
# Telecom/online helpdesk
result <- viz_stackedbar(
  data = data_filtered_984a0efe,
  title = "Telecom/online helpdesk",
  stacked_type = "percent",
  horizontal = TRUE,
  stack_breaks = c(0, 10, 20, 30),
  stack_bin_labels = c("Niet geselecteerd", "Geselecteerd"),
  stack_map_values = list("1" = "Geselecteerd", "0" = "Niet geselecteerd"),
  stack_order = c("Geselecteerd", "Niet geselecteerd"),
  color_palette = c("#3D7271", "#E28D50", "#F5D76E", "#C7E6D5", "#0F6B5A", "#BABACD"),
  weight_var = "weging_GAMO",
  x_var = "Education",
  x_label = "Opleidingsniveau",
  stack_var = "SourceHelp_9"
)

result
```


:::


##### {{< iconify ph globe-hemisphere-east >}} Migratieachtergrond


::: {.panel-tabset}

###### {{< iconify ph chat-circle-fill >}} Vraag 1


```{r perf-ps-wave1-mig-item1}
# Ik heb geen hulp nodig
result <- viz_stackedbar(
  data = data_filtered_984a0efe,
  title = "Ik heb geen hulp nodig",
  stacked_type = "percent",
  horizontal = TRUE,
  stack_breaks = c(0, 10, 20, 30),
  stack_bin_labels = c("Niet geselecteerd", "Geselecteerd"),
  stack_map_values = list("1" = "Geselecteerd", "0" = "Niet geselecteerd"),
  stack_order = c("Geselecteerd", "Niet geselecteerd"),
  color_palette = c("#3D7271", "#E28D50", "#F5D76E", "#C7E6D5", "#0F6B5A", "#BABACD"),
  weight_var = "weging_GAMO",
  x_var = "MigrationBackground",
  x_label = "Migratieachtergrond",
  stack_var = "SourceHelp_1"
)

result
```


###### {{< iconify ph chat-circle-fill >}} Vraag 2


```{r perf-ps-wave1-mig-item2}
# Ik ken niemand
result <- viz_stackedbar(
  data = data_filtered_984a0efe,
  title = "Ik ken niemand",
  stacked_type = "percent",
  horizontal = TRUE,
  stack_breaks = c(0, 10, 20, 30),
  stack_bin_labels = c("Niet geselecteerd", "Geselecteerd"),
  stack_map_values = list("1" = "Geselecteerd", "0" = "Niet geselecteerd"),
  stack_order = c("Geselecteerd", "Niet geselecteerd"),
  color_palette = c("#3D7271", "#E28D50", "#F5D76E", "#C7E6D5", "#0F6B5A", "#BABACD"),
  weight_var = "weging_GAMO",
  x_var = "MigrationBackground",
  x_label = "Migratieachtergrond",
  stack_var = "SourceHelp_2"
)

result
```


###### {{< iconify ph chat-circle-fill >}} Vraag 3


```{r perf-ps-wave1-mig-item3}
# Familie
result <- viz_stackedbar(
  data = data_filtered_984a0efe,
  title = "Familie",
  stacked_type = "percent",
  horizontal = TRUE,
  stack_breaks = c(0, 10, 20, 30),
  stack_bin_labels = c("Niet geselecteerd", "Geselecteerd"),
  stack_map_values = list("1" = "Geselecteerd", "0" = "Niet geselecteerd"),
  stack_order = c("Geselecteerd", "Niet geselecteerd"),
  color_palette = c("#3D7271", "#E28D50", "#F5D76E", "#C7E6D5", "#0F6B5A", "#BABACD"),
  weight_var = "weging_GAMO",
  x_var = "MigrationBackground",
  x_label = "Migratieachtergrond",
  stack_var = "SourceHelp_3"
)

result
```


###### {{< iconify ph chat-circle-fill >}} Vraag 4


```{r perf-ps-wave1-mig-item4}
# Vrienden
result <- viz_stackedbar(
  data = data_filtered_984a0efe,
  title = "Vrienden",
  stacked_type = "percent",
  horizontal = TRUE,
  stack_breaks = c(0, 10, 20, 30),
  stack_bin_labels = c("Niet geselecteerd", "Geselecteerd"),
  stack_map_values = list("1" = "Geselecteerd", "0" = "Niet geselecteerd"),
  stack_order = c("Geselecteerd", "Niet geselecteerd"),
  color_palette = c("#3D7271", "#E28D50", "#F5D76E", "#C7E6D5", "#0F6B5A", "#BABACD"),
  weight_var = "weging_GAMO",
  x_var = "MigrationBackground",
  x_label = "Migratieachtergrond",
  stack_var = "SourceHelp_4"
)

result
```


###### {{< iconify ph chat-circle-fill >}} Vraag 5


```{r perf-ps-wave1-mig-item5}
# Collega's/klasgenoten
result <- viz_stackedbar(
  data = data_filtered_984a0efe,
  title = "Collega's/klasgenoten",
  stacked_type = "percent",
  horizontal = TRUE,
  stack_breaks = c(0, 10, 20, 30),
  stack_bin_labels = c("Niet geselecteerd", "Geselecteerd"),
  stack_map_values = list("1" = "Geselecteerd", "0" = "Niet geselecteerd"),
  stack_order = c("Geselecteerd", "Niet geselecteerd"),
  color_palette = c("#3D7271", "#E28D50", "#F5D76E", "#C7E6D5", "#0F6B5A", "#BABACD"),
  weight_var = "weging_GAMO",
  x_var = "MigrationBackground",
  x_label = "Migratieachtergrond",
  stack_var = "SourceHelp_5"
)

result
```


###### {{< iconify ph chat-circle-fill >}} Vraag 6


```{r perf-ps-wave1-mig-item6}
# Buren/kennissen
result <- viz_stackedbar(
  data = data_filtered_984a0efe,
  title = "Buren/kennissen",
  stacked_type = "percent",
  horizontal = TRUE,
  stack_breaks = c(0, 10, 20, 30),
  stack_bin_labels = c("Niet geselecteerd", "Geselecteerd"),
  stack_map_values = list("1" = "Geselecteerd", "0" = "Niet geselecteerd"),
  stack_order = c("Geselecteerd", "Niet geselecteerd"),
  color_palette = c("#3D7271", "#E28D50", "#F5D76E", "#C7E6D5", "#0F6B5A", "#BABACD"),
  weight_var = "weging_GAMO",
  x_var = "MigrationBackground",
  x_label = "Migratieachtergrond",
  stack_var = "SourceHelp_6"
)

result
```


###### {{< iconify ph chat-circle-fill >}} Vraag 7


```{r perf-ps-wave1-mig-item7}
# Helpdesk
result <- viz_stackedbar(
  data = data_filtered_984a0efe,
  title = "Helpdesk",
  stacked_type = "percent",
  horizontal = TRUE,
  stack_breaks = c(0, 10, 20, 30),
  stack_bin_labels = c("Niet geselecteerd", "Geselecteerd"),
  stack_map_values = list("1" = "Geselecteerd", "0" = "Niet geselecteerd"),
  stack_order = c("Geselecteerd", "Niet geselecteerd"),
  color_palette = c("#3D7271", "#E28D50", "#F5D76E", "#C7E6D5", "#0F6B5A", "#BABACD"),
  weight_var = "weging_GAMO",
  x_var = "MigrationBackground",
  x_label = "Migratieachtergrond",
  stack_var = "SourceHelp_7"
)

result
```


###### {{< iconify ph chat-circle-fill >}} Vraag 8


```{r perf-ps-wave1-mig-item8}
# Bibliotheek
result <- viz_stackedbar(
  data = data_filtered_984a0efe,
  title = "Bibliotheek",
  stacked_type = "percent",
  horizontal = TRUE,
  stack_breaks = c(0, 10, 20, 30),
  stack_bin_labels = c("Niet geselecteerd", "Geselecteerd"),
  stack_map_values = list("1" = "Geselecteerd", "0" = "Niet geselecteerd"),
  stack_order = c("Geselecteerd", "Niet geselecteerd"),
  color_palette = c("#3D7271", "#E28D50", "#F5D76E", "#C7E6D5", "#0F6B5A", "#BABACD"),
  weight_var = "weging_GAMO",
  x_var = "MigrationBackground",
  x_label = "Migratieachtergrond",
  stack_var = "SourceHelp_8"
)

result
```


###### {{< iconify ph chat-circle-fill >}} Vraag 9


```{r perf-ps-wave1-mig-item9}
# Telecom/online helpdesk
result <- viz_stackedbar(
  data = data_filtered_984a0efe,
  title = "Telecom/online helpdesk",
  stacked_type = "percent",
  horizontal = TRUE,
  stack_breaks = c(0, 10, 20, 30),
  stack_bin_labels = c("Niet geselecteerd", "Geselecteerd"),
  stack_map_values = list("1" = "Geselecteerd", "0" = "Niet geselecteerd"),
  stack_order = c("Geselecteerd", "Niet geselecteerd"),
  color_palette = c("#3D7271", "#E28D50", "#F5D76E", "#C7E6D5", "#0F6B5A", "#BABACD"),
  weight_var = "weging_GAMO",
  x_var = "MigrationBackground",
  x_label = "Migratieachtergrond",
  stack_var = "SourceHelp_9"
)

result
```


:::


:::


### {{< iconify ph number-circle-two-fill >}} Ronde 2


::: {.panel-tabset}

##### {{< iconify ph users-fill >}} Algemeen


```{r perf-ps-wave2-overall}
# 
result <- viz_stackedbars(
  data = data_filtered_4af682fd,
  title = "",
  x_vars = c("SourceHelp_1", "SourceHelp_2", "SourceHelp_3", "SourceHelp_4", "SourceHelp_5", "SourceHelp_6", "SourceHelp_7", "SourceHelp_8", "SourceHelp_9"),
  x_var_labels = c("Ik heb geen hulp nodig", "Ik ken niemand", "Familie", "Vrienden", "Collega's/klasgenoten", "Buren/kennissen", "Helpdesk", "Bibliotheek", "Telecom/online helpdesk"),
  stacked_type = "percent",
  color_palette = c("#3D7271", "#E28D50", "#F5D76E", "#C7E6D5", "#0F6B5A", "#BABACD"),
  horizontal = TRUE,
  x_label = "",
  stack_breaks = c(0, 10, 20, 30),
  stack_bin_labels = c("Niet geselecteerd", "Geselecteerd"),
  stack_map_values = list("1" = "Geselecteerd", "0" = "Niet geselecteerd"),
  stack_order = c("Geselecteerd", "Niet geselecteerd"),
  stack_label = NULL,
  weight_var = "weging_GAMO"
)

result
```


##### {{< iconify mdi:human-male-male-child >}} Leeftijd


::: {.panel-tabset}

###### {{< iconify ph chat-circle-fill >}} Vraag 1


```{r perf-ps-wave2-age-item1}
# Ik heb geen hulp nodig
result <- viz_stackedbar(
  data = data_filtered_4af682fd,
  title = "Ik heb geen hulp nodig",
  stacked_type = "percent",
  horizontal = TRUE,
  stack_breaks = c(0, 10, 20, 30),
  stack_bin_labels = c("Niet geselecteerd", "Geselecteerd"),
  stack_map_values = list("1" = "Geselecteerd", "0" = "Niet geselecteerd"),
  stack_order = c("Geselecteerd", "Niet geselecteerd"),
  color_palette = c("#3D7271", "#E28D50", "#F5D76E", "#C7E6D5", "#0F6B5A", "#BABACD"),
  weight_var = "weging_GAMO",
  x_var = "AgeGroup",
  x_label = "Leeftijd",
  stack_var = "SourceHelp_1"
)

result
```


###### {{< iconify ph chat-circle-fill >}} Vraag 2


```{r perf-ps-wave2-age-item2}
# Ik ken niemand
result <- viz_stackedbar(
  data = data_filtered_4af682fd,
  title = "Ik ken niemand",
  stacked_type = "percent",
  horizontal = TRUE,
  stack_breaks = c(0, 10, 20, 30),
  stack_bin_labels = c("Niet geselecteerd", "Geselecteerd"),
  stack_map_values = list("1" = "Geselecteerd", "0" = "Niet geselecteerd"),
  stack_order = c("Geselecteerd", "Niet geselecteerd"),
  color_palette = c("#3D7271", "#E28D50", "#F5D76E", "#C7E6D5", "#0F6B5A", "#BABACD"),
  weight_var = "weging_GAMO",
  x_var = "AgeGroup",
  x_label = "Leeftijd",
  stack_var = "SourceHelp_2"
)

result
```


###### {{< iconify ph chat-circle-fill >}} Vraag 3


```{r perf-ps-wave2-age-item3}
# Familie
result <- viz_stackedbar(
  data = data_filtered_4af682fd,
  title = "Familie",
  stacked_type = "percent",
  horizontal = TRUE,
  stack_breaks = c(0, 10, 20, 30),
  stack_bin_labels = c("Niet geselecteerd", "Geselecteerd"),
  stack_map_values = list("1" = "Geselecteerd", "0" = "Niet geselecteerd"),
  stack_order = c("Geselecteerd", "Niet geselecteerd"),
  color_palette = c("#3D7271", "#E28D50", "#F5D76E", "#C7E6D5", "#0F6B5A", "#BABACD"),
  weight_var = "weging_GAMO",
  x_var = "AgeGroup",
  x_label = "Leeftijd",
  stack_var = "SourceHelp_3"
)

result
```


###### {{< iconify ph chat-circle-fill >}} Vraag 4


```{r perf-ps-wave2-age-item4}
# Vrienden
result <- viz_stackedbar(
  data = data_filtered_4af682fd,
  title = "Vrienden",
  stacked_type = "percent",
  horizontal = TRUE,
  stack_breaks = c(0, 10, 20, 30),
  stack_bin_labels = c("Niet geselecteerd", "Geselecteerd"),
  stack_map_values = list("1" = "Geselecteerd", "0" = "Niet geselecteerd"),
  stack_order = c("Geselecteerd", "Niet geselecteerd"),
  color_palette = c("#3D7271", "#E28D50", "#F5D76E", "#C7E6D5", "#0F6B5A", "#BABACD"),
  weight_var = "weging_GAMO",
  x_var = "AgeGroup",
  x_label = "Leeftijd",
  stack_var = "SourceHelp_4"
)

result
```


###### {{< iconify ph chat-circle-fill >}} Vraag 5


```{r perf-ps-wave2-age-item5}
# Collega's/klasgenoten
result <- viz_stackedbar(
  data = data_filtered_4af682fd,
  title = "Collega's/klasgenoten",
  stacked_type = "percent",
  horizontal = TRUE,
  stack_breaks = c(0, 10, 20, 30),
  stack_bin_labels = c("Niet geselecteerd", "Geselecteerd"),
  stack_map_values = list("1" = "Geselecteerd", "0" = "Niet geselecteerd"),
  stack_order = c("Geselecteerd", "Niet geselecteerd"),
  color_palette = c("#3D7271", "#E28D50", "#F5D76E", "#C7E6D5", "#0F6B5A", "#BABACD"),
  weight_var = "weging_GAMO",
  x_var = "AgeGroup",
  x_label = "Leeftijd",
  stack_var = "SourceHelp_5"
)

result
```


###### {{< iconify ph chat-circle-fill >}} Vraag 6


```{r perf-ps-wave2-age-item6}
# Buren/kennissen
result <- viz_stackedbar(
  data = data_filtered_4af682fd,
  title = "Buren/kennissen",
  stacked_type = "percent",
  horizontal = TRUE,
  stack_breaks = c(0, 10, 20, 30),
  stack_bin_labels = c("Niet geselecteerd", "Geselecteerd"),
  stack_map_values = list("1" = "Geselecteerd", "0" = "Niet geselecteerd"),
  stack_order = c("Geselecteerd", "Niet geselecteerd"),
  color_palette = c("#3D7271", "#E28D50", "#F5D76E", "#C7E6D5", "#0F6B5A", "#BABACD"),
  weight_var = "weging_GAMO",
  x_var = "AgeGroup",
  x_label = "Leeftijd",
  stack_var = "SourceHelp_6"
)

result
```


###### {{< iconify ph chat-circle-fill >}} Vraag 7


```{r perf-ps-wave2-age-item7}
# Helpdesk
result <- viz_stackedbar(
  data = data_filtered_4af682fd,
  title = "Helpdesk",
  stacked_type = "percent",
  horizontal = TRUE,
  stack_breaks = c(0, 10, 20, 30),
  stack_bin_labels = c("Niet geselecteerd", "Geselecteerd"),
  stack_map_values = list("1" = "Geselecteerd", "0" = "Niet geselecteerd"),
  stack_order = c("Geselecteerd", "Niet geselecteerd"),
  color_palette = c("#3D7271", "#E28D50", "#F5D76E", "#C7E6D5", "#0F6B5A", "#BABACD"),
  weight_var = "weging_GAMO",
  x_var = "AgeGroup",
  x_label = "Leeftijd",
  stack_var = "SourceHelp_7"
)

result
```


###### {{< iconify ph chat-circle-fill >}} Vraag 8


```{r perf-ps-wave2-age-item8}
# Bibliotheek
result <- viz_stackedbar(
  data = data_filtered_4af682fd,
  title = "Bibliotheek",
  stacked_type = "percent",
  horizontal = TRUE,
  stack_breaks = c(0, 10, 20, 30),
  stack_bin_labels = c("Niet geselecteerd", "Geselecteerd"),
  stack_map_values = list("1" = "Geselecteerd", "0" = "Niet geselecteerd"),
  stack_order = c("Geselecteerd", "Niet geselecteerd"),
  color_palette = c("#3D7271", "#E28D50", "#F5D76E", "#C7E6D5", "#0F6B5A", "#BABACD"),
  weight_var = "weging_GAMO",
  x_var = "AgeGroup",
  x_label = "Leeftijd",
  stack_var = "SourceHelp_8"
)

result
```


###### {{< iconify ph chat-circle-fill >}} Vraag 9


```{r perf-ps-wave2-age-item9}
# Telecom/online helpdesk
result <- viz_stackedbar(
  data = data_filtered_4af682fd,
  title = "Telecom/online helpdesk",
  stacked_type = "percent",
  horizontal = TRUE,
  stack_breaks = c(0, 10, 20, 30),
  stack_bin_labels = c("Niet geselecteerd", "Geselecteerd"),
  stack_map_values = list("1" = "Geselecteerd", "0" = "Niet geselecteerd"),
  stack_order = c("Geselecteerd", "Niet geselecteerd"),
  color_palette = c("#3D7271", "#E28D50", "#F5D76E", "#C7E6D5", "#0F6B5A", "#BABACD"),
  weight_var = "weging_GAMO",
  x_var = "AgeGroup",
  x_label = "Leeftijd",
  stack_var = "SourceHelp_9"
)

result
```


:::


##### {{< iconify mdi gender-transgender >}} Geslacht


::: {.panel-tabset}

###### {{< iconify ph chat-circle-fill >}} Vraag 1


```{r perf-ps-wave2-gender-item1}
# Ik heb geen hulp nodig
result <- viz_stackedbar(
  data = data_filtered_4af682fd,
  title = "Ik heb geen hulp nodig",
  stacked_type = "percent",
  horizontal = TRUE,
  stack_breaks = c(0, 10, 20, 30),
  stack_bin_labels = c("Niet geselecteerd", "Geselecteerd"),
  stack_map_values = list("1" = "Geselecteerd", "0" = "Niet geselecteerd"),
  stack_order = c("Geselecteerd", "Niet geselecteerd"),
  color_palette = c("#3D7271", "#E28D50", "#F5D76E", "#C7E6D5", "#0F6B5A", "#BABACD"),
  weight_var = "weging_GAMO",
  x_var = "geslacht",
  x_label = "Geslacht",
  stack_var = "SourceHelp_1"
)

result
```


###### {{< iconify ph chat-circle-fill >}} Vraag 2


```{r perf-ps-wave2-gender-item2}
# Ik ken niemand
result <- viz_stackedbar(
  data = data_filtered_4af682fd,
  title = "Ik ken niemand",
  stacked_type = "percent",
  horizontal = TRUE,
  stack_breaks = c(0, 10, 20, 30),
  stack_bin_labels = c("Niet geselecteerd", "Geselecteerd"),
  stack_map_values = list("1" = "Geselecteerd", "0" = "Niet geselecteerd"),
  stack_order = c("Geselecteerd", "Niet geselecteerd"),
  color_palette = c("#3D7271", "#E28D50", "#F5D76E", "#C7E6D5", "#0F6B5A", "#BABACD"),
  weight_var = "weging_GAMO",
  x_var = "geslacht",
  x_label = "Geslacht",
  stack_var = "SourceHelp_2"
)

result
```


###### {{< iconify ph chat-circle-fill >}} Vraag 3


```{r perf-ps-wave2-gender-item3}
# Familie
result <- viz_stackedbar(
  data = data_filtered_4af682fd,
  title = "Familie",
  stacked_type = "percent",
  horizontal = TRUE,
  stack_breaks = c(0, 10, 20, 30),
  stack_bin_labels = c("Niet geselecteerd", "Geselecteerd"),
  stack_map_values = list("1" = "Geselecteerd", "0" = "Niet geselecteerd"),
  stack_order = c("Geselecteerd", "Niet geselecteerd"),
  color_palette = c("#3D7271", "#E28D50", "#F5D76E", "#C7E6D5", "#0F6B5A", "#BABACD"),
  weight_var = "weging_GAMO",
  x_var = "geslacht",
  x_label = "Geslacht",
  stack_var = "SourceHelp_3"
)

result
```


###### {{< iconify ph chat-circle-fill >}} Vraag 4


```{r perf-ps-wave2-gender-item4}
# Vrienden
result <- viz_stackedbar(
  data = data_filtered_4af682fd,
  title = "Vrienden",
  stacked_type = "percent",
  horizontal = TRUE,
  stack_breaks = c(0, 10, 20, 30),
  stack_bin_labels = c("Niet geselecteerd", "Geselecteerd"),
  stack_map_values = list("1" = "Geselecteerd", "0" = "Niet geselecteerd"),
  stack_order = c("Geselecteerd", "Niet geselecteerd"),
  color_palette = c("#3D7271", "#E28D50", "#F5D76E", "#C7E6D5", "#0F6B5A", "#BABACD"),
  weight_var = "weging_GAMO",
  x_var = "geslacht",
  x_label = "Geslacht",
  stack_var = "SourceHelp_4"
)

result
```


###### {{< iconify ph chat-circle-fill >}} Vraag 5


```{r perf-ps-wave2-gender-item5}
# Collega's/klasgenoten
result <- viz_stackedbar(
  data = data_filtered_4af682fd,
  title = "Collega's/klasgenoten",
  stacked_type = "percent",
  horizontal = TRUE,
  stack_breaks = c(0, 10, 20, 30),
  stack_bin_labels = c("Niet geselecteerd", "Geselecteerd"),
  stack_map_values = list("1" = "Geselecteerd", "0" = "Niet geselecteerd"),
  stack_order = c("Geselecteerd", "Niet geselecteerd"),
  color_palette = c("#3D7271", "#E28D50", "#F5D76E", "#C7E6D5", "#0F6B5A", "#BABACD"),
  weight_var = "weging_GAMO",
  x_var = "geslacht",
  x_label = "Geslacht",
  stack_var = "SourceHelp_5"
)

result
```


###### {{< iconify ph chat-circle-fill >}} Vraag 6


```{r perf-ps-wave2-gender-item6}
# Buren/kennissen
result <- viz_stackedbar(
  data = data_filtered_4af682fd,
  title = "Buren/kennissen",
  stacked_type = "percent",
  horizontal = TRUE,
  stack_breaks = c(0, 10, 20, 30),
  stack_bin_labels = c("Niet geselecteerd", "Geselecteerd"),
  stack_map_values = list("1" = "Geselecteerd", "0" = "Niet geselecteerd"),
  stack_order = c("Geselecteerd", "Niet geselecteerd"),
  color_palette = c("#3D7271", "#E28D50", "#F5D76E", "#C7E6D5", "#0F6B5A", "#BABACD"),
  weight_var = "weging_GAMO",
  x_var = "geslacht",
  x_label = "Geslacht",
  stack_var = "SourceHelp_6"
)

result
```


###### {{< iconify ph chat-circle-fill >}} Vraag 7


```{r perf-ps-wave2-gender-item7}
# Helpdesk
result <- viz_stackedbar(
  data = data_filtered_4af682fd,
  title = "Helpdesk",
  stacked_type = "percent",
  horizontal = TRUE,
  stack_breaks = c(0, 10, 20, 30),
  stack_bin_labels = c("Niet geselecteerd", "Geselecteerd"),
  stack_map_values = list("1" = "Geselecteerd", "0" = "Niet geselecteerd"),
  stack_order = c("Geselecteerd", "Niet geselecteerd"),
  color_palette = c("#3D7271", "#E28D50", "#F5D76E", "#C7E6D5", "#0F6B5A", "#BABACD"),
  weight_var = "weging_GAMO",
  x_var = "geslacht",
  x_label = "Geslacht",
  stack_var = "SourceHelp_7"
)

result
```


###### {{< iconify ph chat-circle-fill >}} Vraag 8


```{r perf-ps-wave2-gender-item8}
# Bibliotheek
result <- viz_stackedbar(
  data = data_filtered_4af682fd,
  title = "Bibliotheek",
  stacked_type = "percent",
  horizontal = TRUE,
  stack_breaks = c(0, 10, 20, 30),
  stack_bin_labels = c("Niet geselecteerd", "Geselecteerd"),
  stack_map_values = list("1" = "Geselecteerd", "0" = "Niet geselecteerd"),
  stack_order = c("Geselecteerd", "Niet geselecteerd"),
  color_palette = c("#3D7271", "#E28D50", "#F5D76E", "#C7E6D5", "#0F6B5A", "#BABACD"),
  weight_var = "weging_GAMO",
  x_var = "geslacht",
  x_label = "Geslacht",
  stack_var = "SourceHelp_8"
)

result
```


###### {{< iconify ph chat-circle-fill >}} Vraag 9


```{r perf-ps-wave2-gender-item9}
# Telecom/online helpdesk
result <- viz_stackedbar(
  data = data_filtered_4af682fd,
  title = "Telecom/online helpdesk",
  stacked_type = "percent",
  horizontal = TRUE,
  stack_breaks = c(0, 10, 20, 30),
  stack_bin_labels = c("Niet geselecteerd", "Geselecteerd"),
  stack_map_values = list("1" = "Geselecteerd", "0" = "Niet geselecteerd"),
  stack_order = c("Geselecteerd", "Niet geselecteerd"),
  color_palette = c("#3D7271", "#E28D50", "#F5D76E", "#C7E6D5", "#0F6B5A", "#BABACD"),
  weight_var = "weging_GAMO",
  x_var = "geslacht",
  x_label = "Geslacht",
  stack_var = "SourceHelp_9"
)

result
```


:::


##### {{< iconify ph graduation-cap-fill >}} Opleidingsniveau


::: {.panel-tabset}

###### {{< iconify ph chat-circle-fill >}} Vraag 1


```{r perf-ps-wave2-edu-item1}
# Ik heb geen hulp nodig
result <- viz_stackedbar(
  data = data_filtered_4af682fd,
  title = "Ik heb geen hulp nodig",
  stacked_type = "percent",
  horizontal = TRUE,
  stack_breaks = c(0, 10, 20, 30),
  stack_bin_labels = c("Niet geselecteerd", "Geselecteerd"),
  stack_map_values = list("1" = "Geselecteerd", "0" = "Niet geselecteerd"),
  stack_order = c("Geselecteerd", "Niet geselecteerd"),
  color_palette = c("#3D7271", "#E28D50", "#F5D76E", "#C7E6D5", "#0F6B5A", "#BABACD"),
  weight_var = "weging_GAMO",
  x_var = "Education",
  x_label = "Opleidingsniveau",
  stack_var = "SourceHelp_1"
)

result
```


###### {{< iconify ph chat-circle-fill >}} Vraag 2


```{r perf-ps-wave2-edu-item2}
# Ik ken niemand
result <- viz_stackedbar(
  data = data_filtered_4af682fd,
  title = "Ik ken niemand",
  stacked_type = "percent",
  horizontal = TRUE,
  stack_breaks = c(0, 10, 20, 30),
  stack_bin_labels = c("Niet geselecteerd", "Geselecteerd"),
  stack_map_values = list("1" = "Geselecteerd", "0" = "Niet geselecteerd"),
  stack_order = c("Geselecteerd", "Niet geselecteerd"),
  color_palette = c("#3D7271", "#E28D50", "#F5D76E", "#C7E6D5", "#0F6B5A", "#BABACD"),
  weight_var = "weging_GAMO",
  x_var = "Education",
  x_label = "Opleidingsniveau",
  stack_var = "SourceHelp_2"
)

result
```


###### {{< iconify ph chat-circle-fill >}} Vraag 3


```{r perf-ps-wave2-edu-item3}
# Familie
result <- viz_stackedbar(
  data = data_filtered_4af682fd,
  title = "Familie",
  stacked_type = "percent",
  horizontal = TRUE,
  stack_breaks = c(0, 10, 20, 30),
  stack_bin_labels = c("Niet geselecteerd", "Geselecteerd"),
  stack_map_values = list("1" = "Geselecteerd", "0" = "Niet geselecteerd"),
  stack_order = c("Geselecteerd", "Niet geselecteerd"),
  color_palette = c("#3D7271", "#E28D50", "#F5D76E", "#C7E6D5", "#0F6B5A", "#BABACD"),
  weight_var = "weging_GAMO",
  x_var = "Education",
  x_label = "Opleidingsniveau",
  stack_var = "SourceHelp_3"
)

result
```


###### {{< iconify ph chat-circle-fill >}} Vraag 4


```{r perf-ps-wave2-edu-item4}
# Vrienden
result <- viz_stackedbar(
  data = data_filtered_4af682fd,
  title = "Vrienden",
  stacked_type = "percent",
  horizontal = TRUE,
  stack_breaks = c(0, 10, 20, 30),
  stack_bin_labels = c("Niet geselecteerd", "Geselecteerd"),
  stack_map_values = list("1" = "Geselecteerd", "0" = "Niet geselecteerd"),
  stack_order = c("Geselecteerd", "Niet geselecteerd"),
  color_palette = c("#3D7271", "#E28D50", "#F5D76E", "#C7E6D5", "#0F6B5A", "#BABACD"),
  weight_var = "weging_GAMO",
  x_var = "Education",
  x_label = "Opleidingsniveau",
  stack_var = "SourceHelp_4"
)

result
```


###### {{< iconify ph chat-circle-fill >}} Vraag 5


```{r perf-ps-wave2-edu-item5}
# Collega's/klasgenoten
result <- viz_stackedbar(
  data = data_filtered_4af682fd,
  title = "Collega's/klasgenoten",
  stacked_type = "percent",
  horizontal = TRUE,
  stack_breaks = c(0, 10, 20, 30),
  stack_bin_labels = c("Niet geselecteerd", "Geselecteerd"),
  stack_map_values = list("1" = "Geselecteerd", "0" = "Niet geselecteerd"),
  stack_order = c("Geselecteerd", "Niet geselecteerd"),
  color_palette = c("#3D7271", "#E28D50", "#F5D76E", "#C7E6D5", "#0F6B5A", "#BABACD"),
  weight_var = "weging_GAMO",
  x_var = "Education",
  x_label = "Opleidingsniveau",
  stack_var = "SourceHelp_5"
)

result
```


###### {{< iconify ph chat-circle-fill >}} Vraag 6


```{r perf-ps-wave2-edu-item6}
# Buren/kennissen
result <- viz_stackedbar(
  data = data_filtered_4af682fd,
  title = "Buren/kennissen",
  stacked_type = "percent",
  horizontal = TRUE,
  stack_breaks = c(0, 10, 20, 30),
  stack_bin_labels = c("Niet geselecteerd", "Geselecteerd"),
  stack_map_values = list("1" = "Geselecteerd", "0" = "Niet geselecteerd"),
  stack_order = c("Geselecteerd", "Niet geselecteerd"),
  color_palette = c("#3D7271", "#E28D50", "#F5D76E", "#C7E6D5", "#0F6B5A", "#BABACD"),
  weight_var = "weging_GAMO",
  x_var = "Education",
  x_label = "Opleidingsniveau",
  stack_var = "SourceHelp_6"
)

result
```


###### {{< iconify ph chat-circle-fill >}} Vraag 7


```{r perf-ps-wave2-edu-item7}
# Helpdesk
result <- viz_stackedbar(
  data = data_filtered_4af682fd,
  title = "Helpdesk",
  stacked_type = "percent",
  horizontal = TRUE,
  stack_breaks = c(0, 10, 20, 30),
  stack_bin_labels = c("Niet geselecteerd", "Geselecteerd"),
  stack_map_values = list("1" = "Geselecteerd", "0" = "Niet geselecteerd"),
  stack_order = c("Geselecteerd", "Niet geselecteerd"),
  color_palette = c("#3D7271", "#E28D50", "#F5D76E", "#C7E6D5", "#0F6B5A", "#BABACD"),
  weight_var = "weging_GAMO",
  x_var = "Education",
  x_label = "Opleidingsniveau",
  stack_var = "SourceHelp_7"
)

result
```


###### {{< iconify ph chat-circle-fill >}} Vraag 8


```{r perf-ps-wave2-edu-item8}
# Bibliotheek
result <- viz_stackedbar(
  data = data_filtered_4af682fd,
  title = "Bibliotheek",
  stacked_type = "percent",
  horizontal = TRUE,
  stack_breaks = c(0, 10, 20, 30),
  stack_bin_labels = c("Niet geselecteerd", "Geselecteerd"),
  stack_map_values = list("1" = "Geselecteerd", "0" = "Niet geselecteerd"),
  stack_order = c("Geselecteerd", "Niet geselecteerd"),
  color_palette = c("#3D7271", "#E28D50", "#F5D76E", "#C7E6D5", "#0F6B5A", "#BABACD"),
  weight_var = "weging_GAMO",
  x_var = "Education",
  x_label = "Opleidingsniveau",
  stack_var = "SourceHelp_8"
)

result
```


###### {{< iconify ph chat-circle-fill >}} Vraag 9


```{r perf-ps-wave2-edu-item9}
# Telecom/online helpdesk
result <- viz_stackedbar(
  data = data_filtered_4af682fd,
  title = "Telecom/online helpdesk",
  stacked_type = "percent",
  horizontal = TRUE,
  stack_breaks = c(0, 10, 20, 30),
  stack_bin_labels = c("Niet geselecteerd", "Geselecteerd"),
  stack_map_values = list("1" = "Geselecteerd", "0" = "Niet geselecteerd"),
  stack_order = c("Geselecteerd", "Niet geselecteerd"),
  color_palette = c("#3D7271", "#E28D50", "#F5D76E", "#C7E6D5", "#0F6B5A", "#BABACD"),
  weight_var = "weging_GAMO",
  x_var = "Education",
  x_label = "Opleidingsniveau",
  stack_var = "SourceHelp_9"
)

result
```


:::


##### {{< iconify ph globe-hemisphere-east >}} Migratieachtergrond


::: {.panel-tabset}

###### {{< iconify ph chat-circle-fill >}} Vraag 1


```{r perf-ps-wave2-mig-item1}
# Ik heb geen hulp nodig
result <- viz_stackedbar(
  data = data_filtered_4af682fd,
  title = "Ik heb geen hulp nodig",
  stacked_type = "percent",
  horizontal = TRUE,
  stack_breaks = c(0, 10, 20, 30),
  stack_bin_labels = c("Niet geselecteerd", "Geselecteerd"),
  stack_map_values = list("1" = "Geselecteerd", "0" = "Niet geselecteerd"),
  stack_order = c("Geselecteerd", "Niet geselecteerd"),
  color_palette = c("#3D7271", "#E28D50", "#F5D76E", "#C7E6D5", "#0F6B5A", "#BABACD"),
  weight_var = "weging_GAMO",
  x_var = "MigrationBackground",
  x_label = "Migratieachtergrond",
  stack_var = "SourceHelp_1"
)

result
```


###### {{< iconify ph chat-circle-fill >}} Vraag 2


```{r perf-ps-wave2-mig-item2}
# Ik ken niemand
result <- viz_stackedbar(
  data = data_filtered_4af682fd,
  title = "Ik ken niemand",
  stacked_type = "percent",
  horizontal = TRUE,
  stack_breaks = c(0, 10, 20, 30),
  stack_bin_labels = c("Niet geselecteerd", "Geselecteerd"),
  stack_map_values = list("1" = "Geselecteerd", "0" = "Niet geselecteerd"),
  stack_order = c("Geselecteerd", "Niet geselecteerd"),
  color_palette = c("#3D7271", "#E28D50", "#F5D76E", "#C7E6D5", "#0F6B5A", "#BABACD"),
  weight_var = "weging_GAMO",
  x_var = "MigrationBackground",
  x_label = "Migratieachtergrond",
  stack_var = "SourceHelp_2"
)

result
```


###### {{< iconify ph chat-circle-fill >}} Vraag 3


```{r perf-ps-wave2-mig-item3}
# Familie
result <- viz_stackedbar(
  data = data_filtered_4af682fd,
  title = "Familie",
  stacked_type = "percent",
  horizontal = TRUE,
  stack_breaks = c(0, 10, 20, 30),
  stack_bin_labels = c("Niet geselecteerd", "Geselecteerd"),
  stack_map_values = list("1" = "Geselecteerd", "0" = "Niet geselecteerd"),
  stack_order = c("Geselecteerd", "Niet geselecteerd"),
  color_palette = c("#3D7271", "#E28D50", "#F5D76E", "#C7E6D5", "#0F6B5A", "#BABACD"),
  weight_var = "weging_GAMO",
  x_var = "MigrationBackground",
  x_label = "Migratieachtergrond",
  stack_var = "SourceHelp_3"
)

result
```


###### {{< iconify ph chat-circle-fill >}} Vraag 4


```{r perf-ps-wave2-mig-item4}
# Vrienden
result <- viz_stackedbar(
  data = data_filtered_4af682fd,
  title = "Vrienden",
  stacked_type = "percent",
  horizontal = TRUE,
  stack_breaks = c(0, 10, 20, 30),
  stack_bin_labels = c("Niet geselecteerd", "Geselecteerd"),
  stack_map_values = list("1" = "Geselecteerd", "0" = "Niet geselecteerd"),
  stack_order = c("Geselecteerd", "Niet geselecteerd"),
  color_palette = c("#3D7271", "#E28D50", "#F5D76E", "#C7E6D5", "#0F6B5A", "#BABACD"),
  weight_var = "weging_GAMO",
  x_var = "MigrationBackground",
  x_label = "Migratieachtergrond",
  stack_var = "SourceHelp_4"
)

result
```


###### {{< iconify ph chat-circle-fill >}} Vraag 5


```{r perf-ps-wave2-mig-item5}
# Collega's/klasgenoten
result <- viz_stackedbar(
  data = data_filtered_4af682fd,
  title = "Collega's/klasgenoten",
  stacked_type = "percent",
  horizontal = TRUE,
  stack_breaks = c(0, 10, 20, 30),
  stack_bin_labels = c("Niet geselecteerd", "Geselecteerd"),
  stack_map_values = list("1" = "Geselecteerd", "0" = "Niet geselecteerd"),
  stack_order = c("Geselecteerd", "Niet geselecteerd"),
  color_palette = c("#3D7271", "#E28D50", "#F5D76E", "#C7E6D5", "#0F6B5A", "#BABACD"),
  weight_var = "weging_GAMO",
  x_var = "MigrationBackground",
  x_label = "Migratieachtergrond",
  stack_var = "SourceHelp_5"
)

result
```


###### {{< iconify ph chat-circle-fill >}} Vraag 6


```{r perf-ps-wave2-mig-item6}
# Buren/kennissen
result <- viz_stackedbar(
  data = data_filtered_4af682fd,
  title = "Buren/kennissen",
  stacked_type = "percent",
  horizontal = TRUE,
  stack_breaks = c(0, 10, 20, 30),
  stack_bin_labels = c("Niet geselecteerd", "Geselecteerd"),
  stack_map_values = list("1" = "Geselecteerd", "0" = "Niet geselecteerd"),
  stack_order = c("Geselecteerd", "Niet geselecteerd"),
  color_palette = c("#3D7271", "#E28D50", "#F5D76E", "#C7E6D5", "#0F6B5A", "#BABACD"),
  weight_var = "weging_GAMO",
  x_var = "MigrationBackground",
  x_label = "Migratieachtergrond",
  stack_var = "SourceHelp_6"
)

result
```


###### {{< iconify ph chat-circle-fill >}} Vraag 7


```{r perf-ps-wave2-mig-item7}
# Helpdesk
result <- viz_stackedbar(
  data = data_filtered_4af682fd,
  title = "Helpdesk",
  stacked_type = "percent",
  horizontal = TRUE,
  stack_breaks = c(0, 10, 20, 30),
  stack_bin_labels = c("Niet geselecteerd", "Geselecteerd"),
  stack_map_values = list("1" = "Geselecteerd", "0" = "Niet geselecteerd"),
  stack_order = c("Geselecteerd", "Niet geselecteerd"),
  color_palette = c("#3D7271", "#E28D50", "#F5D76E", "#C7E6D5", "#0F6B5A", "#BABACD"),
  weight_var = "weging_GAMO",
  x_var = "MigrationBackground",
  x_label = "Migratieachtergrond",
  stack_var = "SourceHelp_7"
)

result
```


###### {{< iconify ph chat-circle-fill >}} Vraag 8


```{r perf-ps-wave2-mig-item8}
# Bibliotheek
result <- viz_stackedbar(
  data = data_filtered_4af682fd,
  title = "Bibliotheek",
  stacked_type = "percent",
  horizontal = TRUE,
  stack_breaks = c(0, 10, 20, 30),
  stack_bin_labels = c("Niet geselecteerd", "Geselecteerd"),
  stack_map_values = list("1" = "Geselecteerd", "0" = "Niet geselecteerd"),
  stack_order = c("Geselecteerd", "Niet geselecteerd"),
  color_palette = c("#3D7271", "#E28D50", "#F5D76E", "#C7E6D5", "#0F6B5A", "#BABACD"),
  weight_var = "weging_GAMO",
  x_var = "MigrationBackground",
  x_label = "Migratieachtergrond",
  stack_var = "SourceHelp_8"
)

result
```


###### {{< iconify ph chat-circle-fill >}} Vraag 9


```{r perf-ps-wave2-mig-item9}
# Telecom/online helpdesk
result <- viz_stackedbar(
  data = data_filtered_4af682fd,
  title = "Telecom/online helpdesk",
  stacked_type = "percent",
  horizontal = TRUE,
  stack_breaks = c(0, 10, 20, 30),
  stack_bin_labels = c("Niet geselecteerd", "Geselecteerd"),
  stack_map_values = list("1" = "Geselecteerd", "0" = "Niet geselecteerd"),
  stack_order = c("Geselecteerd", "Niet geselecteerd"),
  color_palette = c("#3D7271", "#E28D50", "#F5D76E", "#C7E6D5", "#0F6B5A", "#BABACD"),
  weight_var = "weging_GAMO",
  x_var = "MigrationBackground",
  x_label = "Migratieachtergrond",
  stack_var = "SourceHelp_9"
)

result
```


:::


:::


### {{< iconify ph chart-line-fill >}} Verloop over tijd


::: {.panel-tabset}

##### {{< iconify ph users-fill >}} Algemeen


::: {.panel-tabset}

###### {{< iconify ph chat-circle-fill >}} Vraag 1


```{r perf-ps-overtime-overall-item1}
# Ik heb geen hulp nodig
result <- viz_timeline(
  data = data,
  title = "Ik heb geen hulp nodig",
  time_var = "wave_time_label",
  chart_type = "line",
  y_filter = 1,
  y_min = 0,
  y_max = 100,
  y_filter_label = "Percentage dat correct heeft geantwoord",
  y_filter_combine = TRUE,
  x_label = "",
  y_label = "Percentage dat correct heeft geantwoord",
  color_palette = c("#3D7271", "#E28D50", "#F5D76E", "#C7E6D5", "#0F6B5A", "#BABACD"),
  weight_var = "weging_GAMO",
  y_var = "SourceHelp_1"
)

result
```


###### {{< iconify ph chat-circle-fill >}} Vraag 2


```{r perf-ps-overtime-overall-item2}
# Ik ken niemand
result <- viz_timeline(
  data = data,
  title = "Ik ken niemand",
  time_var = "wave_time_label",
  chart_type = "line",
  y_filter = 1,
  y_min = 0,
  y_max = 100,
  y_filter_label = "Percentage dat correct heeft geantwoord",
  y_filter_combine = TRUE,
  x_label = "",
  y_label = "Percentage dat correct heeft geantwoord",
  color_palette = c("#3D7271", "#E28D50", "#F5D76E", "#C7E6D5", "#0F6B5A", "#BABACD"),
  weight_var = "weging_GAMO",
  y_var = "SourceHelp_2"
)

result
```


###### {{< iconify ph chat-circle-fill >}} Vraag 3


```{r perf-ps-overtime-overall-item3}
# Familie
result <- viz_timeline(
  data = data,
  title = "Familie",
  time_var = "wave_time_label",
  chart_type = "line",
  y_filter = 1,
  y_min = 0,
  y_max = 100,
  y_filter_label = "Percentage dat correct heeft geantwoord",
  y_filter_combine = TRUE,
  x_label = "",
  y_label = "Percentage dat correct heeft geantwoord",
  color_palette = c("#3D7271", "#E28D50", "#F5D76E", "#C7E6D5", "#0F6B5A", "#BABACD"),
  weight_var = "weging_GAMO",
  y_var = "SourceHelp_3"
)

result
```


###### {{< iconify ph chat-circle-fill >}} Vraag 4


```{r perf-ps-overtime-overall-item4}
# Vrienden
result <- viz_timeline(
  data = data,
  title = "Vrienden",
  time_var = "wave_time_label",
  chart_type = "line",
  y_filter = 1,
  y_min = 0,
  y_max = 100,
  y_filter_label = "Percentage dat correct heeft geantwoord",
  y_filter_combine = TRUE,
  x_label = "",
  y_label = "Percentage dat correct heeft geantwoord",
  color_palette = c("#3D7271", "#E28D50", "#F5D76E", "#C7E6D5", "#0F6B5A", "#BABACD"),
  weight_var = "weging_GAMO",
  y_var = "SourceHelp_4"
)

result
```


###### {{< iconify ph chat-circle-fill >}} Vraag 5


```{r perf-ps-overtime-overall-item5}
# Collega's/klasgenoten
result <- viz_timeline(
  data = data,
  title = "Collega's/klasgenoten",
  time_var = "wave_time_label",
  chart_type = "line",
  y_filter = 1,
  y_min = 0,
  y_max = 100,
  y_filter_label = "Percentage dat correct heeft geantwoord",
  y_filter_combine = TRUE,
  x_label = "",
  y_label = "Percentage dat correct heeft geantwoord",
  color_palette = c("#3D7271", "#E28D50", "#F5D76E", "#C7E6D5", "#0F6B5A", "#BABACD"),
  weight_var = "weging_GAMO",
  y_var = "SourceHelp_5"
)

result
```


###### {{< iconify ph chat-circle-fill >}} Vraag 6


```{r perf-ps-overtime-overall-item6}
# Buren/kennissen
result <- viz_timeline(
  data = data,
  title = "Buren/kennissen",
  time_var = "wave_time_label",
  chart_type = "line",
  y_filter = 1,
  y_min = 0,
  y_max = 100,
  y_filter_label = "Percentage dat correct heeft geantwoord",
  y_filter_combine = TRUE,
  x_label = "",
  y_label = "Percentage dat correct heeft geantwoord",
  color_palette = c("#3D7271", "#E28D50", "#F5D76E", "#C7E6D5", "#0F6B5A", "#BABACD"),
  weight_var = "weging_GAMO",
  y_var = "SourceHelp_6"
)

result
```


###### {{< iconify ph chat-circle-fill >}} Vraag 7


```{r perf-ps-overtime-overall-item7}
# Helpdesk
result <- viz_timeline(
  data = data,
  title = "Helpdesk",
  time_var = "wave_time_label",
  chart_type = "line",
  y_filter = 1,
  y_min = 0,
  y_max = 100,
  y_filter_label = "Percentage dat correct heeft geantwoord",
  y_filter_combine = TRUE,
  x_label = "",
  y_label = "Percentage dat correct heeft geantwoord",
  color_palette = c("#3D7271", "#E28D50", "#F5D76E", "#C7E6D5", "#0F6B5A", "#BABACD"),
  weight_var = "weging_GAMO",
  y_var = "SourceHelp_7"
)

result
```


###### {{< iconify ph chat-circle-fill >}} Vraag 8


```{r perf-ps-overtime-overall-item8}
# Bibliotheek
result <- viz_timeline(
  data = data,
  title = "Bibliotheek",
  time_var = "wave_time_label",
  chart_type = "line",
  y_filter = 1,
  y_min = 0,
  y_max = 100,
  y_filter_label = "Percentage dat correct heeft geantwoord",
  y_filter_combine = TRUE,
  x_label = "",
  y_label = "Percentage dat correct heeft geantwoord",
  color_palette = c("#3D7271", "#E28D50", "#F5D76E", "#C7E6D5", "#0F6B5A", "#BABACD"),
  weight_var = "weging_GAMO",
  y_var = "SourceHelp_8"
)

result
```


###### {{< iconify ph chat-circle-fill >}} Vraag 9


```{r perf-ps-overtime-overall-item9}
# Telecom/online helpdesk
result <- viz_timeline(
  data = data,
  title = "Telecom/online helpdesk",
  time_var = "wave_time_label",
  chart_type = "line",
  y_filter = 1,
  y_min = 0,
  y_max = 100,
  y_filter_label = "Percentage dat correct heeft geantwoord",
  y_filter_combine = TRUE,
  x_label = "",
  y_label = "Percentage dat correct heeft geantwoord",
  color_palette = c("#3D7271", "#E28D50", "#F5D76E", "#C7E6D5", "#0F6B5A", "#BABACD"),
  weight_var = "weging_GAMO",
  y_var = "SourceHelp_9"
)

result
```


:::


##### {{< iconify mdi:human-male-male-child >}} Leeftijd


::: {.panel-tabset}

###### {{< iconify ph chat-circle-fill >}} Vraag 1


```{r perf-ps-overtime-age-item1}
# Ik heb geen hulp nodig
result <- viz_timeline(
  data = data,
  title = "Ik heb geen hulp nodig",
  time_var = "wave_time_label",
  chart_type = "line",
  y_filter = 1,
  y_min = 0,
  y_max = 100,
  x_label = "",
  y_label = "Percentage dat correct heeft geantwoord",
  color_palette = c("#3D7271", "#E28D50", "#F5D76E", "#C7E6D5", "#0F6B5A", "#BABACD"),
  y_filter_label = NULL,
  weight_var = "weging_GAMO",
  y_var = "SourceHelp_1",
  group_var = "AgeGroup"
)

result
```


###### {{< iconify ph chat-circle-fill >}} Vraag 2


```{r perf-ps-overtime-age-item2}
# Ik ken niemand
result <- viz_timeline(
  data = data,
  title = "Ik ken niemand",
  time_var = "wave_time_label",
  chart_type = "line",
  y_filter = 1,
  y_min = 0,
  y_max = 100,
  x_label = "",
  y_label = "Percentage dat correct heeft geantwoord",
  color_palette = c("#3D7271", "#E28D50", "#F5D76E", "#C7E6D5", "#0F6B5A", "#BABACD"),
  y_filter_label = NULL,
  weight_var = "weging_GAMO",
  y_var = "SourceHelp_2",
  group_var = "AgeGroup"
)

result
```


###### {{< iconify ph chat-circle-fill >}} Vraag 3


```{r perf-ps-overtime-age-item3}
# Familie
result <- viz_timeline(
  data = data,
  title = "Familie",
  time_var = "wave_time_label",
  chart_type = "line",
  y_filter = 1,
  y_min = 0,
  y_max = 100,
  x_label = "",
  y_label = "Percentage dat correct heeft geantwoord",
  color_palette = c("#3D7271", "#E28D50", "#F5D76E", "#C7E6D5", "#0F6B5A", "#BABACD"),
  y_filter_label = NULL,
  weight_var = "weging_GAMO",
  y_var = "SourceHelp_3",
  group_var = "AgeGroup"
)

result
```


###### {{< iconify ph chat-circle-fill >}} Vraag 4


```{r perf-ps-overtime-age-item4}
# Vrienden
result <- viz_timeline(
  data = data,
  title = "Vrienden",
  time_var = "wave_time_label",
  chart_type = "line",
  y_filter = 1,
  y_min = 0,
  y_max = 100,
  x_label = "",
  y_label = "Percentage dat correct heeft geantwoord",
  color_palette = c("#3D7271", "#E28D50", "#F5D76E", "#C7E6D5", "#0F6B5A", "#BABACD"),
  y_filter_label = NULL,
  weight_var = "weging_GAMO",
  y_var = "SourceHelp_4",
  group_var = "AgeGroup"
)

result
```


###### {{< iconify ph chat-circle-fill >}} Vraag 5


```{r perf-ps-overtime-age-item5}
# Collega's/klasgenoten
result <- viz_timeline(
  data = data,
  title = "Collega's/klasgenoten",
  time_var = "wave_time_label",
  chart_type = "line",
  y_filter = 1,
  y_min = 0,
  y_max = 100,
  x_label = "",
  y_label = "Percentage dat correct heeft geantwoord",
  color_palette = c("#3D7271", "#E28D50", "#F5D76E", "#C7E6D5", "#0F6B5A", "#BABACD"),
  y_filter_label = NULL,
  weight_var = "weging_GAMO",
  y_var = "SourceHelp_5",
  group_var = "AgeGroup"
)

result
```


###### {{< iconify ph chat-circle-fill >}} Vraag 6


```{r perf-ps-overtime-age-item6}
# Buren/kennissen
result <- viz_timeline(
  data = data,
  title = "Buren/kennissen",
  time_var = "wave_time_label",
  chart_type = "line",
  y_filter = 1,
  y_min = 0,
  y_max = 100,
  x_label = "",
  y_label = "Percentage dat correct heeft geantwoord",
  color_palette = c("#3D7271", "#E28D50", "#F5D76E", "#C7E6D5", "#0F6B5A", "#BABACD"),
  y_filter_label = NULL,
  weight_var = "weging_GAMO",
  y_var = "SourceHelp_6",
  group_var = "AgeGroup"
)

result
```


###### {{< iconify ph chat-circle-fill >}} Vraag 7


```{r perf-ps-overtime-age-item7}
# Helpdesk
result <- viz_timeline(
  data = data,
  title = "Helpdesk",
  time_var = "wave_time_label",
  chart_type = "line",
  y_filter = 1,
  y_min = 0,
  y_max = 100,
  x_label = "",
  y_label = "Percentage dat correct heeft geantwoord",
  color_palette = c("#3D7271", "#E28D50", "#F5D76E", "#C7E6D5", "#0F6B5A", "#BABACD"),
  y_filter_label = NULL,
  weight_var = "weging_GAMO",
  y_var = "SourceHelp_7",
  group_var = "AgeGroup"
)

result
```


###### {{< iconify ph chat-circle-fill >}} Vraag 8


```{r perf-ps-overtime-age-item8}
# Bibliotheek
result <- viz_timeline(
  data = data,
  title = "Bibliotheek",
  time_var = "wave_time_label",
  chart_type = "line",
  y_filter = 1,
  y_min = 0,
  y_max = 100,
  x_label = "",
  y_label = "Percentage dat correct heeft geantwoord",
  color_palette = c("#3D7271", "#E28D50", "#F5D76E", "#C7E6D5", "#0F6B5A", "#BABACD"),
  y_filter_label = NULL,
  weight_var = "weging_GAMO",
  y_var = "SourceHelp_8",
  group_var = "AgeGroup"
)

result
```


###### {{< iconify ph chat-circle-fill >}} Vraag 9


```{r perf-ps-overtime-age-item9}
# Telecom/online helpdesk
result <- viz_timeline(
  data = data,
  title = "Telecom/online helpdesk",
  time_var = "wave_time_label",
  chart_type = "line",
  y_filter = 1,
  y_min = 0,
  y_max = 100,
  x_label = "",
  y_label = "Percentage dat correct heeft geantwoord",
  color_palette = c("#3D7271", "#E28D50", "#F5D76E", "#C7E6D5", "#0F6B5A", "#BABACD"),
  y_filter_label = NULL,
  weight_var = "weging_GAMO",
  y_var = "SourceHelp_9",
  group_var = "AgeGroup"
)

result
```


:::


##### {{< iconify mdi gender-transgender >}} Geslacht


::: {.panel-tabset}

###### {{< iconify ph chat-circle-fill >}} Vraag 1


```{r perf-ps-overtime-gender-item1}
# Ik heb geen hulp nodig
result <- viz_timeline(
  data = data,
  title = "Ik heb geen hulp nodig",
  time_var = "wave_time_label",
  chart_type = "line",
  y_filter = 1,
  y_min = 0,
  y_max = 100,
  x_label = "",
  y_label = "Percentage dat correct heeft geantwoord",
  color_palette = c("#3D7271", "#E28D50", "#F5D76E", "#C7E6D5", "#0F6B5A", "#BABACD"),
  y_filter_label = NULL,
  weight_var = "weging_GAMO",
  y_var = "SourceHelp_1",
  group_var = "geslacht"
)

result
```


###### {{< iconify ph chat-circle-fill >}} Vraag 2


```{r perf-ps-overtime-gender-item2}
# Ik ken niemand
result <- viz_timeline(
  data = data,
  title = "Ik ken niemand",
  time_var = "wave_time_label",
  chart_type = "line",
  y_filter = 1,
  y_min = 0,
  y_max = 100,
  x_label = "",
  y_label = "Percentage dat correct heeft geantwoord",
  color_palette = c("#3D7271", "#E28D50", "#F5D76E", "#C7E6D5", "#0F6B5A", "#BABACD"),
  y_filter_label = NULL,
  weight_var = "weging_GAMO",
  y_var = "SourceHelp_2",
  group_var = "geslacht"
)

result
```


###### {{< iconify ph chat-circle-fill >}} Vraag 3


```{r perf-ps-overtime-gender-item3}
# Familie
result <- viz_timeline(
  data = data,
  title = "Familie",
  time_var = "wave_time_label",
  chart_type = "line",
  y_filter = 1,
  y_min = 0,
  y_max = 100,
  x_label = "",
  y_label = "Percentage dat correct heeft geantwoord",
  color_palette = c("#3D7271", "#E28D50", "#F5D76E", "#C7E6D5", "#0F6B5A", "#BABACD"),
  y_filter_label = NULL,
  weight_var = "weging_GAMO",
  y_var = "SourceHelp_3",
  group_var = "geslacht"
)

result
```


###### {{< iconify ph chat-circle-fill >}} Vraag 4


```{r perf-ps-overtime-gender-item4}
# Vrienden
result <- viz_timeline(
  data = data,
  title = "Vrienden",
  time_var = "wave_time_label",
  chart_type = "line",
  y_filter = 1,
  y_min = 0,
  y_max = 100,
  x_label = "",
  y_label = "Percentage dat correct heeft geantwoord",
  color_palette = c("#3D7271", "#E28D50", "#F5D76E", "#C7E6D5", "#0F6B5A", "#BABACD"),
  y_filter_label = NULL,
  weight_var = "weging_GAMO",
  y_var = "SourceHelp_4",
  group_var = "geslacht"
)

result
```


###### {{< iconify ph chat-circle-fill >}} Vraag 5


```{r perf-ps-overtime-gender-item5}
# Collega's/klasgenoten
result <- viz_timeline(
  data = data,
  title = "Collega's/klasgenoten",
  time_var = "wave_time_label",
  chart_type = "line",
  y_filter = 1,
  y_min = 0,
  y_max = 100,
  x_label = "",
  y_label = "Percentage dat correct heeft geantwoord",
  color_palette = c("#3D7271", "#E28D50", "#F5D76E", "#C7E6D5", "#0F6B5A", "#BABACD"),
  y_filter_label = NULL,
  weight_var = "weging_GAMO",
  y_var = "SourceHelp_5",
  group_var = "geslacht"
)

result
```


###### {{< iconify ph chat-circle-fill >}} Vraag 6


```{r perf-ps-overtime-gender-item6}
# Buren/kennissen
result <- viz_timeline(
  data = data,
  title = "Buren/kennissen",
  time_var = "wave_time_label",
  chart_type = "line",
  y_filter = 1,
  y_min = 0,
  y_max = 100,
  x_label = "",
  y_label = "Percentage dat correct heeft geantwoord",
  color_palette = c("#3D7271", "#E28D50", "#F5D76E", "#C7E6D5", "#0F6B5A", "#BABACD"),
  y_filter_label = NULL,
  weight_var = "weging_GAMO",
  y_var = "SourceHelp_6",
  group_var = "geslacht"
)

result
```


###### {{< iconify ph chat-circle-fill >}} Vraag 7


```{r perf-ps-overtime-gender-item7}
# Helpdesk
result <- viz_timeline(
  data = data,
  title = "Helpdesk",
  time_var = "wave_time_label",
  chart_type = "line",
  y_filter = 1,
  y_min = 0,
  y_max = 100,
  x_label = "",
  y_label = "Percentage dat correct heeft geantwoord",
  color_palette = c("#3D7271", "#E28D50", "#F5D76E", "#C7E6D5", "#0F6B5A", "#BABACD"),
  y_filter_label = NULL,
  weight_var = "weging_GAMO",
  y_var = "SourceHelp_7",
  group_var = "geslacht"
)

result
```


###### {{< iconify ph chat-circle-fill >}} Vraag 8


```{r perf-ps-overtime-gender-item8}
# Bibliotheek
result <- viz_timeline(
  data = data,
  title = "Bibliotheek",
  time_var = "wave_time_label",
  chart_type = "line",
  y_filter = 1,
  y_min = 0,
  y_max = 100,
  x_label = "",
  y_label = "Percentage dat correct heeft geantwoord",
  color_palette = c("#3D7271", "#E28D50", "#F5D76E", "#C7E6D5", "#0F6B5A", "#BABACD"),
  y_filter_label = NULL,
  weight_var = "weging_GAMO",
  y_var = "SourceHelp_8",
  group_var = "geslacht"
)

result
```


###### {{< iconify ph chat-circle-fill >}} Vraag 9


```{r perf-ps-overtime-gender-item9}
# Telecom/online helpdesk
result <- viz_timeline(
  data = data,
  title = "Telecom/online helpdesk",
  time_var = "wave_time_label",
  chart_type = "line",
  y_filter = 1,
  y_min = 0,
  y_max = 100,
  x_label = "",
  y_label = "Percentage dat correct heeft geantwoord",
  color_palette = c("#3D7271", "#E28D50", "#F5D76E", "#C7E6D5", "#0F6B5A", "#BABACD"),
  y_filter_label = NULL,
  weight_var = "weging_GAMO",
  y_var = "SourceHelp_9",
  group_var = "geslacht"
)

result
```


:::


##### {{< iconify ph graduation-cap-fill >}} Opleidingsniveau


::: {.panel-tabset}

###### {{< iconify ph chat-circle-fill >}} Vraag 1


```{r perf-ps-overtime-edu-item1}
# Ik heb geen hulp nodig
result <- viz_timeline(
  data = data,
  title = "Ik heb geen hulp nodig",
  time_var = "wave_time_label",
  chart_type = "line",
  y_filter = 1,
  y_min = 0,
  y_max = 100,
  x_label = "",
  y_label = "Percentage dat correct heeft geantwoord",
  color_palette = c("#3D7271", "#E28D50", "#F5D76E", "#C7E6D5", "#0F6B5A", "#BABACD"),
  y_filter_label = NULL,
  weight_var = "weging_GAMO",
  y_var = "SourceHelp_1",
  group_var = "Education"
)

result
```


###### {{< iconify ph chat-circle-fill >}} Vraag 2


```{r perf-ps-overtime-edu-item2}
# Ik ken niemand
result <- viz_timeline(
  data = data,
  title = "Ik ken niemand",
  time_var = "wave_time_label",
  chart_type = "line",
  y_filter = 1,
  y_min = 0,
  y_max = 100,
  x_label = "",
  y_label = "Percentage dat correct heeft geantwoord",
  color_palette = c("#3D7271", "#E28D50", "#F5D76E", "#C7E6D5", "#0F6B5A", "#BABACD"),
  y_filter_label = NULL,
  weight_var = "weging_GAMO",
  y_var = "SourceHelp_2",
  group_var = "Education"
)

result
```


###### {{< iconify ph chat-circle-fill >}} Vraag 3


```{r perf-ps-overtime-edu-item3}
# Familie
result <- viz_timeline(
  data = data,
  title = "Familie",
  time_var = "wave_time_label",
  chart_type = "line",
  y_filter = 1,
  y_min = 0,
  y_max = 100,
  x_label = "",
  y_label = "Percentage dat correct heeft geantwoord",
  color_palette = c("#3D7271", "#E28D50", "#F5D76E", "#C7E6D5", "#0F6B5A", "#BABACD"),
  y_filter_label = NULL,
  weight_var = "weging_GAMO",
  y_var = "SourceHelp_3",
  group_var = "Education"
)

result
```


###### {{< iconify ph chat-circle-fill >}} Vraag 4


```{r perf-ps-overtime-edu-item4}
# Vrienden
result <- viz_timeline(
  data = data,
  title = "Vrienden",
  time_var = "wave_time_label",
  chart_type = "line",
  y_filter = 1,
  y_min = 0,
  y_max = 100,
  x_label = "",
  y_label = "Percentage dat correct heeft geantwoord",
  color_palette = c("#3D7271", "#E28D50", "#F5D76E", "#C7E6D5", "#0F6B5A", "#BABACD"),
  y_filter_label = NULL,
  weight_var = "weging_GAMO",
  y_var = "SourceHelp_4",
  group_var = "Education"
)

result
```


###### {{< iconify ph chat-circle-fill >}} Vraag 5


```{r perf-ps-overtime-edu-item5}
# Collega's/klasgenoten
result <- viz_timeline(
  data = data,
  title = "Collega's/klasgenoten",
  time_var = "wave_time_label",
  chart_type = "line",
  y_filter = 1,
  y_min = 0,
  y_max = 100,
  x_label = "",
  y_label = "Percentage dat correct heeft geantwoord",
  color_palette = c("#3D7271", "#E28D50", "#F5D76E", "#C7E6D5", "#0F6B5A", "#BABACD"),
  y_filter_label = NULL,
  weight_var = "weging_GAMO",
  y_var = "SourceHelp_5",
  group_var = "Education"
)

result
```


###### {{< iconify ph chat-circle-fill >}} Vraag 6


```{r perf-ps-overtime-edu-item6}
# Buren/kennissen
result <- viz_timeline(
  data = data,
  title = "Buren/kennissen",
  time_var = "wave_time_label",
  chart_type = "line",
  y_filter = 1,
  y_min = 0,
  y_max = 100,
  x_label = "",
  y_label = "Percentage dat correct heeft geantwoord",
  color_palette = c("#3D7271", "#E28D50", "#F5D76E", "#C7E6D5", "#0F6B5A", "#BABACD"),
  y_filter_label = NULL,
  weight_var = "weging_GAMO",
  y_var = "SourceHelp_6",
  group_var = "Education"
)

result
```


###### {{< iconify ph chat-circle-fill >}} Vraag 7


```{r perf-ps-overtime-edu-item7}
# Helpdesk
result <- viz_timeline(
  data = data,
  title = "Helpdesk",
  time_var = "wave_time_label",
  chart_type = "line",
  y_filter = 1,
  y_min = 0,
  y_max = 100,
  x_label = "",
  y_label = "Percentage dat correct heeft geantwoord",
  color_palette = c("#3D7271", "#E28D50", "#F5D76E", "#C7E6D5", "#0F6B5A", "#BABACD"),
  y_filter_label = NULL,
  weight_var = "weging_GAMO",
  y_var = "SourceHelp_7",
  group_var = "Education"
)

result
```


###### {{< iconify ph chat-circle-fill >}} Vraag 8


```{r perf-ps-overtime-edu-item8}
# Bibliotheek
result <- viz_timeline(
  data = data,
  title = "Bibliotheek",
  time_var = "wave_time_label",
  chart_type = "line",
  y_filter = 1,
  y_min = 0,
  y_max = 100,
  x_label = "",
  y_label = "Percentage dat correct heeft geantwoord",
  color_palette = c("#3D7271", "#E28D50", "#F5D76E", "#C7E6D5", "#0F6B5A", "#BABACD"),
  y_filter_label = NULL,
  weight_var = "weging_GAMO",
  y_var = "SourceHelp_8",
  group_var = "Education"
)

result
```


###### {{< iconify ph chat-circle-fill >}} Vraag 9


```{r perf-ps-overtime-edu-item9}
# Telecom/online helpdesk
result <- viz_timeline(
  data = data,
  title = "Telecom/online helpdesk",
  time_var = "wave_time_label",
  chart_type = "line",
  y_filter = 1,
  y_min = 0,
  y_max = 100,
  x_label = "",
  y_label = "Percentage dat correct heeft geantwoord",
  color_palette = c("#3D7271", "#E28D50", "#F5D76E", "#C7E6D5", "#0F6B5A", "#BABACD"),
  y_filter_label = NULL,
  weight_var = "weging_GAMO",
  y_var = "SourceHelp_9",
  group_var = "Education"
)

result
```


:::


##### {{< iconify ph globe-hemisphere-east >}} Migratieachtergrond


::: {.panel-tabset}

###### {{< iconify ph chat-circle-fill >}} Vraag 1


```{r perf-ps-overtime-mig-item1}
# Ik heb geen hulp nodig
result <- viz_timeline(
  data = data,
  title = "Ik heb geen hulp nodig",
  time_var = "wave_time_label",
  chart_type = "line",
  y_filter = 1,
  y_min = 0,
  y_max = 100,
  x_label = "",
  y_label = "Percentage dat correct heeft geantwoord",
  color_palette = c("#3D7271", "#E28D50", "#F5D76E", "#C7E6D5", "#0F6B5A", "#BABACD"),
  y_filter_label = NULL,
  weight_var = "weging_GAMO",
  y_var = "SourceHelp_1",
  group_var = "MigrationBackground"
)

result
```


###### {{< iconify ph chat-circle-fill >}} Vraag 2


```{r perf-ps-overtime-mig-item2}
# Ik ken niemand
result <- viz_timeline(
  data = data,
  title = "Ik ken niemand",
  time_var = "wave_time_label",
  chart_type = "line",
  y_filter = 1,
  y_min = 0,
  y_max = 100,
  x_label = "",
  y_label = "Percentage dat correct heeft geantwoord",
  color_palette = c("#3D7271", "#E28D50", "#F5D76E", "#C7E6D5", "#0F6B5A", "#BABACD"),
  y_filter_label = NULL,
  weight_var = "weging_GAMO",
  y_var = "SourceHelp_2",
  group_var = "MigrationBackground"
)

result
```


###### {{< iconify ph chat-circle-fill >}} Vraag 3


```{r perf-ps-overtime-mig-item3}
# Familie
result <- viz_timeline(
  data = data,
  title = "Familie",
  time_var = "wave_time_label",
  chart_type = "line",
  y_filter = 1,
  y_min = 0,
  y_max = 100,
  x_label = "",
  y_label = "Percentage dat correct heeft geantwoord",
  color_palette = c("#3D7271", "#E28D50", "#F5D76E", "#C7E6D5", "#0F6B5A", "#BABACD"),
  y_filter_label = NULL,
  weight_var = "weging_GAMO",
  y_var = "SourceHelp_3",
  group_var = "MigrationBackground"
)

result
```


###### {{< iconify ph chat-circle-fill >}} Vraag 4


```{r perf-ps-overtime-mig-item4}
# Vrienden
result <- viz_timeline(
  data = data,
  title = "Vrienden",
  time_var = "wave_time_label",
  chart_type = "line",
  y_filter = 1,
  y_min = 0,
  y_max = 100,
  x_label = "",
  y_label = "Percentage dat correct heeft geantwoord",
  color_palette = c("#3D7271", "#E28D50", "#F5D76E", "#C7E6D5", "#0F6B5A", "#BABACD"),
  y_filter_label = NULL,
  weight_var = "weging_GAMO",
  y_var = "SourceHelp_4",
  group_var = "MigrationBackground"
)

result
```


###### {{< iconify ph chat-circle-fill >}} Vraag 5


```{r perf-ps-overtime-mig-item5}
# Collega's/klasgenoten
result <- viz_timeline(
  data = data,
  title = "Collega's/klasgenoten",
  time_var = "wave_time_label",
  chart_type = "line",
  y_filter = 1,
  y_min = 0,
  y_max = 100,
  x_label = "",
  y_label = "Percentage dat correct heeft geantwoord",
  color_palette = c("#3D7271", "#E28D50", "#F5D76E", "#C7E6D5", "#0F6B5A", "#BABACD"),
  y_filter_label = NULL,
  weight_var = "weging_GAMO",
  y_var = "SourceHelp_5",
  group_var = "MigrationBackground"
)

result
```


###### {{< iconify ph chat-circle-fill >}} Vraag 6


```{r perf-ps-overtime-mig-item6}
# Buren/kennissen
result <- viz_timeline(
  data = data,
  title = "Buren/kennissen",
  time_var = "wave_time_label",
  chart_type = "line",
  y_filter = 1,
  y_min = 0,
  y_max = 100,
  x_label = "",
  y_label = "Percentage dat correct heeft geantwoord",
  color_palette = c("#3D7271", "#E28D50", "#F5D76E", "#C7E6D5", "#0F6B5A", "#BABACD"),
  y_filter_label = NULL,
  weight_var = "weging_GAMO",
  y_var = "SourceHelp_6",
  group_var = "MigrationBackground"
)

result
```


###### {{< iconify ph chat-circle-fill >}} Vraag 7


```{r perf-ps-overtime-mig-item7}
# Helpdesk
result <- viz_timeline(
  data = data,
  title = "Helpdesk",
  time_var = "wave_time_label",
  chart_type = "line",
  y_filter = 1,
  y_min = 0,
  y_max = 100,
  x_label = "",
  y_label = "Percentage dat correct heeft geantwoord",
  color_palette = c("#3D7271", "#E28D50", "#F5D76E", "#C7E6D5", "#0F6B5A", "#BABACD"),
  y_filter_label = NULL,
  weight_var = "weging_GAMO",
  y_var = "SourceHelp_7",
  group_var = "MigrationBackground"
)

result
```


###### {{< iconify ph chat-circle-fill >}} Vraag 8


```{r perf-ps-overtime-mig-item8}
# Bibliotheek
result <- viz_timeline(
  data = data,
  title = "Bibliotheek",
  time_var = "wave_time_label",
  chart_type = "line",
  y_filter = 1,
  y_min = 0,
  y_max = 100,
  x_label = "",
  y_label = "Percentage dat correct heeft geantwoord",
  color_palette = c("#3D7271", "#E28D50", "#F5D76E", "#C7E6D5", "#0F6B5A", "#BABACD"),
  y_filter_label = NULL,
  weight_var = "weging_GAMO",
  y_var = "SourceHelp_8",
  group_var = "MigrationBackground"
)

result
```


###### {{< iconify ph chat-circle-fill >}} Vraag 9


```{r perf-ps-overtime-mig-item9}
# Telecom/online helpdesk
result <- viz_timeline(
  data = data,
  title = "Telecom/online helpdesk",
  time_var = "wave_time_label",
  chart_type = "line",
  y_filter = 1,
  y_min = 0,
  y_max = 100,
  x_label = "",
  y_label = "Percentage dat correct heeft geantwoord",
  color_palette = c("#3D7271", "#E28D50", "#F5D76E", "#C7E6D5", "#0F6B5A", "#BABACD"),
  y_filter_label = NULL,
  weight_var = "weging_GAMO",
  y_var = "SourceHelp_9",
  group_var = "MigrationBackground"
)

result
```


:::


:::


:::

## {{< iconify ph wallet-fill >}} Transactioneel


**Transactionele competentie** omvat het vermogen om officile online zaken af te handelen: overheidsdiensten beheren, digitale betalingen, gezondheidszorgafspraken, en documenten uploaden.

```{r, echo=FALSE, message=FALSE, warning=FALSE}
create_blockquote('Hieronder zie je 4 icoontjes die je op een website tegen kan komen. Op welk van de <a href=\"#PTS1R\" class=\"modal-link\">icoontjes</a> moet je klikken om te weten of je veilig kunt winkelen op een online webshop (bijvoorbeeld met veilige opslag van persoonsgegevens en een veilige betaalomgeving)?', preset = 'question')
```
[{{< iconify ph cards >}} Bekijk alle Transactionele resultaten](transactional.html)


::: {.panel-tabset}

### {{< iconify ph number-circle-one-fill >}} Ronde 1


::: {.panel-tabset}

##### {{< iconify ph users-fill >}} Algemeen


```{r perf-trans-wave1-overall}
# Hieronder zie je 4 icoontjes die je op een website tegen kan komen. Op welk van de icoontjes moet je klikken om te weten of je veilig kunt winkelen op een online webshop (bijvoorbeeld met veilige opslag van persoonsgegevens en een veilige betaalomgeving)?
result <- viz_stackedbars(
  data = data_filtered_984a0efe,
  title = "Hieronder zie je 4 icoontjes die je op een website tegen kan komen. Op welk van de icoontjes moet je klikken om te weten of je veilig kunt winkelen op een online webshop (bijvoorbeeld met veilige opslag van persoonsgegevens en een veilige betaalomgeving)?",
  x_vars = "PTS1R",
  x_var_labels = "Hieronder zie je 4 icoontjes die je op een website tegen kan komen. Op welk van de icoontjes moet je klikken om te weten of je veilig kunt winkelen op een online webshop (bijvoorbeeld met veilige opslag van persoonsgegevens en een veilige betaalomgeving)?",
  stacked_type = "percent",
  color_palette = c("#3D7271", "#E28D50", "#F5D76E", "#C7E6D5", "#0F6B5A", "#BABACD"),
  horizontal = TRUE,
  x_label = "",
  stack_breaks = c(0, 10, 20, 30),
  stack_bin_labels = c("Incorrect", "Correct"),
  stack_map_values = list("1" = "Correct", "0" = "Incorrect"),
  stack_order = c("Correct", "Incorrect"),
  stack_label = NULL,
  weight_var = "weging_GAMO"
)

result
```


##### {{< iconify mdi:human-male-male-child >}} Leeftijd


```{r perf-trans-wave1-age}
# Hieronder zie je 4 icoontjes die je op een website tegen kan komen. Op welk van de icoontjes moet je klikken om te weten of je veilig kunt winkelen op een online webshop (bijvoorbeeld met veilige opslag van persoonsgegevens en een veilige betaalomgeving)?
result <- viz_stackedbar(
  data = data_filtered_984a0efe,
  title = "Hieronder zie je 4 icoontjes die je op een website tegen kan komen. Op welk van de icoontjes moet je klikken om te weten of je veilig kunt winkelen op een online webshop (bijvoorbeeld met veilige opslag van persoonsgegevens en een veilige betaalomgeving)?",
  stacked_type = "percent",
  horizontal = TRUE,
  stack_breaks = c(0, 10, 20, 30),
  stack_bin_labels = c("Incorrect", "Correct"),
  stack_map_values = list("1" = "Correct", "0" = "Incorrect"),
  stack_order = c("Correct", "Incorrect"),
  color_palette = c("#3D7271", "#E28D50", "#F5D76E", "#C7E6D5", "#0F6B5A", "#BABACD"),
  weight_var = "weging_GAMO",
  x_var = "AgeGroup",
  x_label = "Leeftijd",
  stack_var = "PTS1R"
)

result
```


##### {{< iconify mdi gender-transgender >}} Geslacht


```{r perf-trans-wave1-gender}
# Hieronder zie je 4 icoontjes die je op een website tegen kan komen. Op welk van de icoontjes moet je klikken om te weten of je veilig kunt winkelen op een online webshop (bijvoorbeeld met veilige opslag van persoonsgegevens en een veilige betaalomgeving)?
result <- viz_stackedbar(
  data = data_filtered_984a0efe,
  title = "Hieronder zie je 4 icoontjes die je op een website tegen kan komen. Op welk van de icoontjes moet je klikken om te weten of je veilig kunt winkelen op een online webshop (bijvoorbeeld met veilige opslag van persoonsgegevens en een veilige betaalomgeving)?",
  stacked_type = "percent",
  horizontal = TRUE,
  stack_breaks = c(0, 10, 20, 30),
  stack_bin_labels = c("Incorrect", "Correct"),
  stack_map_values = list("1" = "Correct", "0" = "Incorrect"),
  stack_order = c("Correct", "Incorrect"),
  color_palette = c("#3D7271", "#E28D50", "#F5D76E", "#C7E6D5", "#0F6B5A", "#BABACD"),
  weight_var = "weging_GAMO",
  x_var = "geslacht",
  x_label = "Geslacht",
  stack_var = "PTS1R"
)

result
```


##### {{< iconify ph graduation-cap-fill >}} Opleidingsniveau


```{r perf-trans-wave1-edu}
# Hieronder zie je 4 icoontjes die je op een website tegen kan komen. Op welk van de icoontjes moet je klikken om te weten of je veilig kunt winkelen op een online webshop (bijvoorbeeld met veilige opslag van persoonsgegevens en een veilige betaalomgeving)?
result <- viz_stackedbar(
  data = data_filtered_984a0efe,
  title = "Hieronder zie je 4 icoontjes die je op een website tegen kan komen. Op welk van de icoontjes moet je klikken om te weten of je veilig kunt winkelen op een online webshop (bijvoorbeeld met veilige opslag van persoonsgegevens en een veilige betaalomgeving)?",
  stacked_type = "percent",
  horizontal = TRUE,
  stack_breaks = c(0, 10, 20, 30),
  stack_bin_labels = c("Incorrect", "Correct"),
  stack_map_values = list("1" = "Correct", "0" = "Incorrect"),
  stack_order = c("Correct", "Incorrect"),
  color_palette = c("#3D7271", "#E28D50", "#F5D76E", "#C7E6D5", "#0F6B5A", "#BABACD"),
  weight_var = "weging_GAMO",
  x_var = "Education",
  x_label = "Opleidingsniveau",
  stack_var = "PTS1R"
)

result
```


##### {{< iconify ph globe-hemisphere-east >}} Migratieachtergrond


```{r perf-trans-wave1-mig}
# Hieronder zie je 4 icoontjes die je op een website tegen kan komen. Op welk van de icoontjes moet je klikken om te weten of je veilig kunt winkelen op een online webshop (bijvoorbeeld met veilige opslag van persoonsgegevens en een veilige betaalomgeving)?
result <- viz_stackedbar(
  data = data_filtered_984a0efe,
  title = "Hieronder zie je 4 icoontjes die je op een website tegen kan komen. Op welk van de icoontjes moet je klikken om te weten of je veilig kunt winkelen op een online webshop (bijvoorbeeld met veilige opslag van persoonsgegevens en een veilige betaalomgeving)?",
  stacked_type = "percent",
  horizontal = TRUE,
  stack_breaks = c(0, 10, 20, 30),
  stack_bin_labels = c("Incorrect", "Correct"),
  stack_map_values = list("1" = "Correct", "0" = "Incorrect"),
  stack_order = c("Correct", "Incorrect"),
  color_palette = c("#3D7271", "#E28D50", "#F5D76E", "#C7E6D5", "#0F6B5A", "#BABACD"),
  weight_var = "weging_GAMO",
  x_var = "MigrationBackground",
  x_label = "Migratieachtergrond",
  stack_var = "PTS1R"
)

result
```


:::


### {{< iconify ph number-circle-two-fill >}} Ronde 2


::: {.panel-tabset}

##### {{< iconify ph users-fill >}} Algemeen


```{r perf-trans-wave2-overall}
# Hieronder zie je 4 icoontjes die je op een website tegen kan komen. Op welk van de icoontjes moet je klikken om te weten of je veilig kunt winkelen op een online webshop (bijvoorbeeld met veilige opslag van persoonsgegevens en een veilige betaalomgeving)?
result <- viz_stackedbars(
  data = data_filtered_4af682fd,
  title = "Hieronder zie je 4 icoontjes die je op een website tegen kan komen. Op welk van de icoontjes moet je klikken om te weten of je veilig kunt winkelen op een online webshop (bijvoorbeeld met veilige opslag van persoonsgegevens en een veilige betaalomgeving)?",
  x_vars = "PTS1R",
  x_var_labels = "Hieronder zie je 4 icoontjes die je op een website tegen kan komen. Op welk van de icoontjes moet je klikken om te weten of je veilig kunt winkelen op een online webshop (bijvoorbeeld met veilige opslag van persoonsgegevens en een veilige betaalomgeving)?",
  stacked_type = "percent",
  color_palette = c("#3D7271", "#E28D50", "#F5D76E", "#C7E6D5", "#0F6B5A", "#BABACD"),
  horizontal = TRUE,
  x_label = "",
  stack_breaks = c(0, 10, 20, 30),
  stack_bin_labels = c("Incorrect", "Correct"),
  stack_map_values = list("1" = "Correct", "0" = "Incorrect"),
  stack_order = c("Correct", "Incorrect"),
  stack_label = NULL,
  weight_var = "weging_GAMO"
)

result
```


##### {{< iconify mdi:human-male-male-child >}} Leeftijd


```{r perf-trans-wave2-age}
# Hieronder zie je 4 icoontjes die je op een website tegen kan komen. Op welk van de icoontjes moet je klikken om te weten of je veilig kunt winkelen op een online webshop (bijvoorbeeld met veilige opslag van persoonsgegevens en een veilige betaalomgeving)?
result <- viz_stackedbar(
  data = data_filtered_4af682fd,
  title = "Hieronder zie je 4 icoontjes die je op een website tegen kan komen. Op welk van de icoontjes moet je klikken om te weten of je veilig kunt winkelen op een online webshop (bijvoorbeeld met veilige opslag van persoonsgegevens en een veilige betaalomgeving)?",
  stacked_type = "percent",
  horizontal = TRUE,
  stack_breaks = c(0, 10, 20, 30),
  stack_bin_labels = c("Incorrect", "Correct"),
  stack_map_values = list("1" = "Correct", "0" = "Incorrect"),
  stack_order = c("Correct", "Incorrect"),
  color_palette = c("#3D7271", "#E28D50", "#F5D76E", "#C7E6D5", "#0F6B5A", "#BABACD"),
  weight_var = "weging_GAMO",
  x_var = "AgeGroup",
  x_label = "Leeftijd",
  stack_var = "PTS1R"
)

result
```


##### {{< iconify mdi gender-transgender >}} Geslacht


```{r perf-trans-wave2-gender}
# Hieronder zie je 4 icoontjes die je op een website tegen kan komen. Op welk van de icoontjes moet je klikken om te weten of je veilig kunt winkelen op een online webshop (bijvoorbeeld met veilige opslag van persoonsgegevens en een veilige betaalomgeving)?
result <- viz_stackedbar(
  data = data_filtered_4af682fd,
  title = "Hieronder zie je 4 icoontjes die je op een website tegen kan komen. Op welk van de icoontjes moet je klikken om te weten of je veilig kunt winkelen op een online webshop (bijvoorbeeld met veilige opslag van persoonsgegevens en een veilige betaalomgeving)?",
  stacked_type = "percent",
  horizontal = TRUE,
  stack_breaks = c(0, 10, 20, 30),
  stack_bin_labels = c("Incorrect", "Correct"),
  stack_map_values = list("1" = "Correct", "0" = "Incorrect"),
  stack_order = c("Correct", "Incorrect"),
  color_palette = c("#3D7271", "#E28D50", "#F5D76E", "#C7E6D5", "#0F6B5A", "#BABACD"),
  weight_var = "weging_GAMO",
  x_var = "geslacht",
  x_label = "Geslacht",
  stack_var = "PTS1R"
)

result
```


##### {{< iconify ph graduation-cap-fill >}} Opleidingsniveau


```{r perf-trans-wave2-edu}
# Hieronder zie je 4 icoontjes die je op een website tegen kan komen. Op welk van de icoontjes moet je klikken om te weten of je veilig kunt winkelen op een online webshop (bijvoorbeeld met veilige opslag van persoonsgegevens en een veilige betaalomgeving)?
result <- viz_stackedbar(
  data = data_filtered_4af682fd,
  title = "Hieronder zie je 4 icoontjes die je op een website tegen kan komen. Op welk van de icoontjes moet je klikken om te weten of je veilig kunt winkelen op een online webshop (bijvoorbeeld met veilige opslag van persoonsgegevens en een veilige betaalomgeving)?",
  stacked_type = "percent",
  horizontal = TRUE,
  stack_breaks = c(0, 10, 20, 30),
  stack_bin_labels = c("Incorrect", "Correct"),
  stack_map_values = list("1" = "Correct", "0" = "Incorrect"),
  stack_order = c("Correct", "Incorrect"),
  color_palette = c("#3D7271", "#E28D50", "#F5D76E", "#C7E6D5", "#0F6B5A", "#BABACD"),
  weight_var = "weging_GAMO",
  x_var = "Education",
  x_label = "Opleidingsniveau",
  stack_var = "PTS1R"
)

result
```


##### {{< iconify ph globe-hemisphere-east >}} Migratieachtergrond


```{r perf-trans-wave2-mig}
# Hieronder zie je 4 icoontjes die je op een website tegen kan komen. Op welk van de icoontjes moet je klikken om te weten of je veilig kunt winkelen op een online webshop (bijvoorbeeld met veilige opslag van persoonsgegevens en een veilige betaalomgeving)?
result <- viz_stackedbar(
  data = data_filtered_4af682fd,
  title = "Hieronder zie je 4 icoontjes die je op een website tegen kan komen. Op welk van de icoontjes moet je klikken om te weten of je veilig kunt winkelen op een online webshop (bijvoorbeeld met veilige opslag van persoonsgegevens en een veilige betaalomgeving)?",
  stacked_type = "percent",
  horizontal = TRUE,
  stack_breaks = c(0, 10, 20, 30),
  stack_bin_labels = c("Incorrect", "Correct"),
  stack_map_values = list("1" = "Correct", "0" = "Incorrect"),
  stack_order = c("Correct", "Incorrect"),
  color_palette = c("#3D7271", "#E28D50", "#F5D76E", "#C7E6D5", "#0F6B5A", "#BABACD"),
  weight_var = "weging_GAMO",
  x_var = "MigrationBackground",
  x_label = "Migratieachtergrond",
  stack_var = "PTS1R"
)

result
```


:::


### {{< iconify ph chart-line-fill >}} Verloop over tijd


::: {.panel-tabset}

##### {{< iconify ph users-fill >}} Algemeen


```{r perf-trans-overtime-overall}
# Hieronder zie je 4 icoontjes die je op een website tegen kan komen. Op welk van de icoontjes moet je klikken om te weten of je veilig kunt winkelen op een online webshop (bijvoorbeeld met veilige opslag van persoonsgegevens en een veilige betaalomgeving)?
result <- viz_timeline(
  data = data,
  title = "Hieronder zie je 4 icoontjes die je op een website tegen kan komen. Op welk van de icoontjes moet je klikken om te weten of je veilig kunt winkelen op een online webshop (bijvoorbeeld met veilige opslag van persoonsgegevens en een veilige betaalomgeving)?",
  time_var = "wave_time_label",
  chart_type = "line",
  y_filter = 1,
  y_min = 0,
  y_max = 100,
  y_filter_label = "Percentage dat correct heeft geantwoord",
  y_filter_combine = TRUE,
  x_label = "",
  y_label = "Percentage dat correct heeft geantwoord",
  color_palette = c("#3D7271", "#E28D50", "#F5D76E", "#C7E6D5", "#0F6B5A", "#BABACD"),
  weight_var = "weging_GAMO",
  y_var = "PTS1R"
)

result
```


##### {{< iconify mdi:human-male-male-child >}} Leeftijd


```{r perf-trans-overtime-age}
# Hieronder zie je 4 icoontjes die je op een website tegen kan komen. Op welk van de icoontjes moet je klikken om te weten of je veilig kunt winkelen op een online webshop (bijvoorbeeld met veilige opslag van persoonsgegevens en een veilige betaalomgeving)?
result <- viz_timeline(
  data = data,
  title = "Hieronder zie je 4 icoontjes die je op een website tegen kan komen. Op welk van de icoontjes moet je klikken om te weten of je veilig kunt winkelen op een online webshop (bijvoorbeeld met veilige opslag van persoonsgegevens en een veilige betaalomgeving)?",
  time_var = "wave_time_label",
  chart_type = "line",
  y_filter = 1,
  y_min = 0,
  y_max = 100,
  x_label = "",
  y_label = "Percentage dat correct heeft geantwoord",
  color_palette = c("#3D7271", "#E28D50", "#F5D76E", "#C7E6D5", "#0F6B5A", "#BABACD"),
  y_filter_label = NULL,
  weight_var = "weging_GAMO",
  y_var = "PTS1R",
  group_var = "AgeGroup"
)

result
```


##### {{< iconify mdi gender-transgender >}} Geslacht


```{r perf-trans-overtime-gender}
# Hieronder zie je 4 icoontjes die je op een website tegen kan komen. Op welk van de icoontjes moet je klikken om te weten of je veilig kunt winkelen op een online webshop (bijvoorbeeld met veilige opslag van persoonsgegevens en een veilige betaalomgeving)?
result <- viz_timeline(
  data = data,
  title = "Hieronder zie je 4 icoontjes die je op een website tegen kan komen. Op welk van de icoontjes moet je klikken om te weten of je veilig kunt winkelen op een online webshop (bijvoorbeeld met veilige opslag van persoonsgegevens en een veilige betaalomgeving)?",
  time_var = "wave_time_label",
  chart_type = "line",
  y_filter = 1,
  y_min = 0,
  y_max = 100,
  x_label = "",
  y_label = "Percentage dat correct heeft geantwoord",
  color_palette = c("#3D7271", "#E28D50", "#F5D76E", "#C7E6D5", "#0F6B5A", "#BABACD"),
  y_filter_label = NULL,
  weight_var = "weging_GAMO",
  y_var = "PTS1R",
  group_var = "geslacht"
)

result
```


##### {{< iconify ph graduation-cap-fill >}} Opleidingsniveau


```{r perf-trans-overtime-edu}
# Hieronder zie je 4 icoontjes die je op een website tegen kan komen. Op welk van de icoontjes moet je klikken om te weten of je veilig kunt winkelen op een online webshop (bijvoorbeeld met veilige opslag van persoonsgegevens en een veilige betaalomgeving)?
result <- viz_timeline(
  data = data,
  title = "Hieronder zie je 4 icoontjes die je op een website tegen kan komen. Op welk van de icoontjes moet je klikken om te weten of je veilig kunt winkelen op een online webshop (bijvoorbeeld met veilige opslag van persoonsgegevens en een veilige betaalomgeving)?",
  time_var = "wave_time_label",
  chart_type = "line",
  y_filter = 1,
  y_min = 0,
  y_max = 100,
  x_label = "",
  y_label = "Percentage dat correct heeft geantwoord",
  color_palette = c("#3D7271", "#E28D50", "#F5D76E", "#C7E6D5", "#0F6B5A", "#BABACD"),
  y_filter_label = NULL,
  weight_var = "weging_GAMO",
  y_var = "PTS1R",
  group_var = "Education"
)

result
```


##### {{< iconify ph globe-hemisphere-east >}} Migratieachtergrond


```{r perf-trans-overtime-mig}
# Hieronder zie je 4 icoontjes die je op een website tegen kan komen. Op welk van de icoontjes moet je klikken om te weten of je veilig kunt winkelen op een online webshop (bijvoorbeeld met veilige opslag van persoonsgegevens en een veilige betaalomgeving)?
result <- viz_timeline(
  data = data,
  title = "Hieronder zie je 4 icoontjes die je op een website tegen kan komen. Op welk van de icoontjes moet je klikken om te weten of je veilig kunt winkelen op een online webshop (bijvoorbeeld met veilige opslag van persoonsgegevens en een veilige betaalomgeving)?",
  time_var = "wave_time_label",
  chart_type = "line",
  y_filter = 1,
  y_min = 0,
  y_max = 100,
  x_label = "",
  y_label = "Percentage dat correct heeft geantwoord",
  color_palette = c("#3D7271", "#E28D50", "#F5D76E", "#C7E6D5", "#0F6B5A", "#BABACD"),
  y_filter_label = NULL,
  weight_var = "weging_GAMO",
  y_var = "PTS1R",
  group_var = "MigrationBackground"
)

result
```


:::


:::



```{r, echo=FALSE, message=FALSE, warning=FALSE, results='asis'}
dashboardr::create_pagination_nav(5, 6, "performance", "bottom")
```

