---
title: "{{< iconify ph clipboard-text >}} Prestatie"
format: html
---


```{r, echo=FALSE, message=FALSE, warning=FALSE, results='asis'}
dashboardr::create_pagination_nav(4, 6, "performance", "top")
```



```{r, echo=FALSE, results='asis', message=FALSE, warning=FALSE}
dashboardr::.page_config(accessibility = TRUE, modals = TRUE, crosstab_prefix = "performance")
```

De **Prestaties**-sectie meet de praktische digitale vaardigheden van deelnemers aan de hand van uiteenlopende alledaagse taken. In plaats van zelfrapportage testen deze items wat mensen daadwerkelijk kunnen: bijvoorbeeld betrouwbare informatie opzoeken, AI-gegenereerde beelden herkennen, hun apparaten beveiligen of AI-tools effectief gebruiken. De items bestrijken elf domeinen van digitale competentie, van strategische en kritische informatievaardigheden tot AI- en generatieve-AI-vaardigheden, en geven zo een totaalbeeld van hoe goed mensen zich in de digitale omgeving van vandaag kunnen bewegen.


```{r setup}
#| echo: false
#| warning: false
#| message: false
#| error: false
#| results: 'hide'

# Load dashboardr (includes dplyr, highcharter as dependencies)
library(dashboardr)

# Global chunk options
knitr::opts_chunk$set(
  echo = FALSE,
  warning = FALSE,
  message = FALSE,
  error = FALSE,
  fig.width = 12,
  fig.height = 8,
  dpi = 300
)

# Load data
data <- readRDS('dataset_4014obs.rds')

# Data summary
cat('Dataset loaded:', nrow(data), 'rows,', ncol(data), 'columns\n')

# Create filtered datasets
# Each filter is applied once and reused across visualizations

data_filtered_984a0efe <- dashboardr::.convert_haven(data) %>% dplyr::filter(wave == 1)
data_filtered_4af682fd <- dashboardr::.convert_haven(data) %>% dplyr::filter(wave == 2)

```


```{r, echo=FALSE, message=FALSE, warning=FALSE, results='asis'}
# Use dashboardr's loading overlay function
dashboardr::create_loading_overlay("Loading", 1, theme = "light")
```

## {{< iconify ph heart-fill >}} Digitale Gezondheid


**Digitale Gezondheid & Welzijn** vaardigheden hebben betrekking op het beheren van gezonde digitale gewoonten.

```{r, echo=FALSE, message=FALSE, warning=FALSE}
create_blockquote("Probeert u soms de tijd die u besteedt aan het gebruik van digitale media op een van de volgende manieren te beperken? Selecteer elk antwoord dat van toepassing is.", preset = "question")
```
[{{< iconify ph cards >}} Bekijk alle Digitale Gezondheid resultaten](digital_health.html)


::: {.panel-tabset}

### {{< iconify ph number-circle-one-fill >}} Ronde 1


::: {.panel-tabset}

##### {{< iconify ph users-fill >}} Algemeen


```{r perf-health-wave1-overall}
# 
result <- viz_stackedbars(
  data = data_filtered_984a0efe,
  title = "",
  x_vars = c("PDHWS1_1", "PDHWS1_2", "PDHWS1_3", "PDHWS1_4", "PDHWS1_5", "PDHWS1_6", "PDHWS1_7", "PDHWS1_8"),
  x_var_labels = c("Digitale detox-momenten creëren", "Regels hebben om digitale media te beperken", "Schermtijdbegrenzer gebruiken", "Internet tijdelijk uitschakelen", "Apps/programma's verwijderen", "Meldingen uitschakelen", "Tijd verminderen zonder speciale aanpak", "Geen van deze acties"),
  stacked_type = "percent",
  color_palette = c("#3D7271", "#E28D50", "#F5D76E", "#C7E6D5", "#0F6B5A", "#BABACD"),
  horizontal = TRUE,
  x_label = "",
  stack_breaks = c(0, 10, 20, 30),
  stack_bin_labels = c("Niet geselecteerd", "Geselecteerd"),
  stack_map_values = list("1" = "Geselecteerd", "0" = "Niet geselecteerd"),
  stack_order = c("Geselecteerd", "Niet geselecteerd"),
  stack_label = NULL,
  weight_var = "weging_GAMO"
)

result
```


##### {{< iconify mdi:human-male-male-child >}} Leeftijd


::: {.panel-tabset}

###### {{< iconify ph chat-circle-fill >}} Vraag 1


```{r perf-health-wave1-age-item1}
# Digitale detox-momenten creëren
result <- viz_stackedbar(
  data = data_filtered_984a0efe,
  title = "Digitale detox-momenten creëren",
  stacked_type = "percent",
  horizontal = TRUE,
  stack_breaks = c(0, 10, 20, 30),
  stack_bin_labels = c("Niet geselecteerd", "Geselecteerd"),
  stack_map_values = list("1" = "Geselecteerd", "0" = "Niet geselecteerd"),
  stack_order = c("Geselecteerd", "Niet geselecteerd"),
  color_palette = c("#3D7271", "#E28D50", "#F5D76E", "#C7E6D5", "#0F6B5A", "#BABACD"),
  weight_var = "weging_GAMO",
  x_var = "AgeGroup",
  x_label = "Leeftijd",
  stack_var = "PDHWS1_1"
)

result
```


###### {{< iconify ph chat-circle-fill >}} Vraag 2


```{r perf-health-wave1-age-item2}
# Regels hebben om digitale media te beperken
result <- viz_stackedbar(
  data = data_filtered_984a0efe,
  title = "Regels hebben om digitale media te beperken",
  stacked_type = "percent",
  horizontal = TRUE,
  stack_breaks = c(0, 10, 20, 30),
  stack_bin_labels = c("Niet geselecteerd", "Geselecteerd"),
  stack_map_values = list("1" = "Geselecteerd", "0" = "Niet geselecteerd"),
  stack_order = c("Geselecteerd", "Niet geselecteerd"),
  color_palette = c("#3D7271", "#E28D50", "#F5D76E", "#C7E6D5", "#0F6B5A", "#BABACD"),
  weight_var = "weging_GAMO",
  x_var = "AgeGroup",
  x_label = "Leeftijd",
  stack_var = "PDHWS1_2"
)

result
```


###### {{< iconify ph chat-circle-fill >}} Vraag 3


```{r perf-health-wave1-age-item3}
# Schermtijdbegrenzer gebruiken
result <- viz_stackedbar(
  data = data_filtered_984a0efe,
  title = "Schermtijdbegrenzer gebruiken",
  stacked_type = "percent",
  horizontal = TRUE,
  stack_breaks = c(0, 10, 20, 30),
  stack_bin_labels = c("Niet geselecteerd", "Geselecteerd"),
  stack_map_values = list("1" = "Geselecteerd", "0" = "Niet geselecteerd"),
  stack_order = c("Geselecteerd", "Niet geselecteerd"),
  color_palette = c("#3D7271", "#E28D50", "#F5D76E", "#C7E6D5", "#0F6B5A", "#BABACD"),
  weight_var = "weging_GAMO",
  x_var = "AgeGroup",
  x_label = "Leeftijd",
  stack_var = "PDHWS1_3"
)

result
```


###### {{< iconify ph chat-circle-fill >}} Vraag 4


```{r perf-health-wave1-age-item4}
# Internet tijdelijk uitschakelen
result <- viz_stackedbar(
  data = data_filtered_984a0efe,
  title = "Internet tijdelijk uitschakelen",
  stacked_type = "percent",
  horizontal = TRUE,
  stack_breaks = c(0, 10, 20, 30),
  stack_bin_labels = c("Niet geselecteerd", "Geselecteerd"),
  stack_map_values = list("1" = "Geselecteerd", "0" = "Niet geselecteerd"),
  stack_order = c("Geselecteerd", "Niet geselecteerd"),
  color_palette = c("#3D7271", "#E28D50", "#F5D76E", "#C7E6D5", "#0F6B5A", "#BABACD"),
  weight_var = "weging_GAMO",
  x_var = "AgeGroup",
  x_label = "Leeftijd",
  stack_var = "PDHWS1_4"
)

result
```


###### {{< iconify ph chat-circle-fill >}} Vraag 5


```{r perf-health-wave1-age-item5}
# Apps/programma's verwijderen
result <- viz_stackedbar(
  data = data_filtered_984a0efe,
  title = "Apps/programma's verwijderen",
  stacked_type = "percent",
  horizontal = TRUE,
  stack_breaks = c(0, 10, 20, 30),
  stack_bin_labels = c("Niet geselecteerd", "Geselecteerd"),
  stack_map_values = list("1" = "Geselecteerd", "0" = "Niet geselecteerd"),
  stack_order = c("Geselecteerd", "Niet geselecteerd"),
  color_palette = c("#3D7271", "#E28D50", "#F5D76E", "#C7E6D5", "#0F6B5A", "#BABACD"),
  weight_var = "weging_GAMO",
  x_var = "AgeGroup",
  x_label = "Leeftijd",
  stack_var = "PDHWS1_5"
)

result
```


###### {{< iconify ph chat-circle-fill >}} Vraag 6


```{r perf-health-wave1-age-item6}
# Meldingen uitschakelen
result <- viz_stackedbar(
  data = data_filtered_984a0efe,
  title = "Meldingen uitschakelen",
  stacked_type = "percent",
  horizontal = TRUE,
  stack_breaks = c(0, 10, 20, 30),
  stack_bin_labels = c("Niet geselecteerd", "Geselecteerd"),
  stack_map_values = list("1" = "Geselecteerd", "0" = "Niet geselecteerd"),
  stack_order = c("Geselecteerd", "Niet geselecteerd"),
  color_palette = c("#3D7271", "#E28D50", "#F5D76E", "#C7E6D5", "#0F6B5A", "#BABACD"),
  weight_var = "weging_GAMO",
  x_var = "AgeGroup",
  x_label = "Leeftijd",
  stack_var = "PDHWS1_6"
)

result
```


###### {{< iconify ph chat-circle-fill >}} Vraag 7


```{r perf-health-wave1-age-item7}
# Tijd verminderen zonder speciale aanpak
result <- viz_stackedbar(
  data = data_filtered_984a0efe,
  title = "Tijd verminderen zonder speciale aanpak",
  stacked_type = "percent",
  horizontal = TRUE,
  stack_breaks = c(0, 10, 20, 30),
  stack_bin_labels = c("Niet geselecteerd", "Geselecteerd"),
  stack_map_values = list("1" = "Geselecteerd", "0" = "Niet geselecteerd"),
  stack_order = c("Geselecteerd", "Niet geselecteerd"),
  color_palette = c("#3D7271", "#E28D50", "#F5D76E", "#C7E6D5", "#0F6B5A", "#BABACD"),
  weight_var = "weging_GAMO",
  x_var = "AgeGroup",
  x_label = "Leeftijd",
  stack_var = "PDHWS1_7"
)

result
```


###### {{< iconify ph chat-circle-fill >}} Vraag 8


```{r perf-health-wave1-age-item8}
# Geen van deze acties
result <- viz_stackedbar(
  data = data_filtered_984a0efe,
  title = "Geen van deze acties",
  stacked_type = "percent",
  horizontal = TRUE,
  stack_breaks = c(0, 10, 20, 30),
  stack_bin_labels = c("Niet geselecteerd", "Geselecteerd"),
  stack_map_values = list("1" = "Geselecteerd", "0" = "Niet geselecteerd"),
  stack_order = c("Geselecteerd", "Niet geselecteerd"),
  color_palette = c("#3D7271", "#E28D50", "#F5D76E", "#C7E6D5", "#0F6B5A", "#BABACD"),
  weight_var = "weging_GAMO",
  x_var = "AgeGroup",
  x_label = "Leeftijd",
  stack_var = "PDHWS1_8"
)

result
```


:::


##### {{< iconify mdi gender-transgender >}} Geslacht


::: {.panel-tabset}

###### {{< iconify ph chat-circle-fill >}} Vraag 1


```{r perf-health-wave1-gender-item1}
# Digitale detox-momenten creëren
result <- viz_stackedbar(
  data = data_filtered_984a0efe,
  title = "Digitale detox-momenten creëren",
  stacked_type = "percent",
  horizontal = TRUE,
  stack_breaks = c(0, 10, 20, 30),
  stack_bin_labels = c("Niet geselecteerd", "Geselecteerd"),
  stack_map_values = list("1" = "Geselecteerd", "0" = "Niet geselecteerd"),
  stack_order = c("Geselecteerd", "Niet geselecteerd"),
  color_palette = c("#3D7271", "#E28D50", "#F5D76E", "#C7E6D5", "#0F6B5A", "#BABACD"),
  weight_var = "weging_GAMO",
  x_var = "geslacht",
  x_label = "Geslacht",
  stack_var = "PDHWS1_1"
)

result
```


###### {{< iconify ph chat-circle-fill >}} Vraag 2


```{r perf-health-wave1-gender-item2}
# Regels hebben om digitale media te beperken
result <- viz_stackedbar(
  data = data_filtered_984a0efe,
  title = "Regels hebben om digitale media te beperken",
  stacked_type = "percent",
  horizontal = TRUE,
  stack_breaks = c(0, 10, 20, 30),
  stack_bin_labels = c("Niet geselecteerd", "Geselecteerd"),
  stack_map_values = list("1" = "Geselecteerd", "0" = "Niet geselecteerd"),
  stack_order = c("Geselecteerd", "Niet geselecteerd"),
  color_palette = c("#3D7271", "#E28D50", "#F5D76E", "#C7E6D5", "#0F6B5A", "#BABACD"),
  weight_var = "weging_GAMO",
  x_var = "geslacht",
  x_label = "Geslacht",
  stack_var = "PDHWS1_2"
)

result
```


###### {{< iconify ph chat-circle-fill >}} Vraag 3


```{r perf-health-wave1-gender-item3}
# Schermtijdbegrenzer gebruiken
result <- viz_stackedbar(
  data = data_filtered_984a0efe,
  title = "Schermtijdbegrenzer gebruiken",
  stacked_type = "percent",
  horizontal = TRUE,
  stack_breaks = c(0, 10, 20, 30),
  stack_bin_labels = c("Niet geselecteerd", "Geselecteerd"),
  stack_map_values = list("1" = "Geselecteerd", "0" = "Niet geselecteerd"),
  stack_order = c("Geselecteerd", "Niet geselecteerd"),
  color_palette = c("#3D7271", "#E28D50", "#F5D76E", "#C7E6D5", "#0F6B5A", "#BABACD"),
  weight_var = "weging_GAMO",
  x_var = "geslacht",
  x_label = "Geslacht",
  stack_var = "PDHWS1_3"
)

result
```


###### {{< iconify ph chat-circle-fill >}} Vraag 4


```{r perf-health-wave1-gender-item4}
# Internet tijdelijk uitschakelen
result <- viz_stackedbar(
  data = data_filtered_984a0efe,
  title = "Internet tijdelijk uitschakelen",
  stacked_type = "percent",
  horizontal = TRUE,
  stack_breaks = c(0, 10, 20, 30),
  stack_bin_labels = c("Niet geselecteerd", "Geselecteerd"),
  stack_map_values = list("1" = "Geselecteerd", "0" = "Niet geselecteerd"),
  stack_order = c("Geselecteerd", "Niet geselecteerd"),
  color_palette = c("#3D7271", "#E28D50", "#F5D76E", "#C7E6D5", "#0F6B5A", "#BABACD"),
  weight_var = "weging_GAMO",
  x_var = "geslacht",
  x_label = "Geslacht",
  stack_var = "PDHWS1_4"
)

result
```


###### {{< iconify ph chat-circle-fill >}} Vraag 5


```{r perf-health-wave1-gender-item5}
# Apps/programma's verwijderen
result <- viz_stackedbar(
  data = data_filtered_984a0efe,
  title = "Apps/programma's verwijderen",
  stacked_type = "percent",
  horizontal = TRUE,
  stack_breaks = c(0, 10, 20, 30),
  stack_bin_labels = c("Niet geselecteerd", "Geselecteerd"),
  stack_map_values = list("1" = "Geselecteerd", "0" = "Niet geselecteerd"),
  stack_order = c("Geselecteerd", "Niet geselecteerd"),
  color_palette = c("#3D7271", "#E28D50", "#F5D76E", "#C7E6D5", "#0F6B5A", "#BABACD"),
  weight_var = "weging_GAMO",
  x_var = "geslacht",
  x_label = "Geslacht",
  stack_var = "PDHWS1_5"
)

result
```


###### {{< iconify ph chat-circle-fill >}} Vraag 6


```{r perf-health-wave1-gender-item6}
# Meldingen uitschakelen
result <- viz_stackedbar(
  data = data_filtered_984a0efe,
  title = "Meldingen uitschakelen",
  stacked_type = "percent",
  horizontal = TRUE,
  stack_breaks = c(0, 10, 20, 30),
  stack_bin_labels = c("Niet geselecteerd", "Geselecteerd"),
  stack_map_values = list("1" = "Geselecteerd", "0" = "Niet geselecteerd"),
  stack_order = c("Geselecteerd", "Niet geselecteerd"),
  color_palette = c("#3D7271", "#E28D50", "#F5D76E", "#C7E6D5", "#0F6B5A", "#BABACD"),
  weight_var = "weging_GAMO",
  x_var = "geslacht",
  x_label = "Geslacht",
  stack_var = "PDHWS1_6"
)

result
```


###### {{< iconify ph chat-circle-fill >}} Vraag 7


```{r perf-health-wave1-gender-item7}
# Tijd verminderen zonder speciale aanpak
result <- viz_stackedbar(
  data = data_filtered_984a0efe,
  title = "Tijd verminderen zonder speciale aanpak",
  stacked_type = "percent",
  horizontal = TRUE,
  stack_breaks = c(0, 10, 20, 30),
  stack_bin_labels = c("Niet geselecteerd", "Geselecteerd"),
  stack_map_values = list("1" = "Geselecteerd", "0" = "Niet geselecteerd"),
  stack_order = c("Geselecteerd", "Niet geselecteerd"),
  color_palette = c("#3D7271", "#E28D50", "#F5D76E", "#C7E6D5", "#0F6B5A", "#BABACD"),
  weight_var = "weging_GAMO",
  x_var = "geslacht",
  x_label = "Geslacht",
  stack_var = "PDHWS1_7"
)

result
```


###### {{< iconify ph chat-circle-fill >}} Vraag 8


```{r perf-health-wave1-gender-item8}
# Geen van deze acties
result <- viz_stackedbar(
  data = data_filtered_984a0efe,
  title = "Geen van deze acties",
  stacked_type = "percent",
  horizontal = TRUE,
  stack_breaks = c(0, 10, 20, 30),
  stack_bin_labels = c("Niet geselecteerd", "Geselecteerd"),
  stack_map_values = list("1" = "Geselecteerd", "0" = "Niet geselecteerd"),
  stack_order = c("Geselecteerd", "Niet geselecteerd"),
  color_palette = c("#3D7271", "#E28D50", "#F5D76E", "#C7E6D5", "#0F6B5A", "#BABACD"),
  weight_var = "weging_GAMO",
  x_var = "geslacht",
  x_label = "Geslacht",
  stack_var = "PDHWS1_8"
)

result
```


:::


##### {{< iconify ph graduation-cap-fill >}} Opleidingsniveau


::: {.panel-tabset}

###### {{< iconify ph chat-circle-fill >}} Vraag 1


```{r perf-health-wave1-edu-item1}
# Digitale detox-momenten creëren
result <- viz_stackedbar(
  data = data_filtered_984a0efe,
  title = "Digitale detox-momenten creëren",
  stacked_type = "percent",
  horizontal = TRUE,
  stack_breaks = c(0, 10, 20, 30),
  stack_bin_labels = c("Niet geselecteerd", "Geselecteerd"),
  stack_map_values = list("1" = "Geselecteerd", "0" = "Niet geselecteerd"),
  stack_order = c("Geselecteerd", "Niet geselecteerd"),
  color_palette = c("#3D7271", "#E28D50", "#F5D76E", "#C7E6D5", "#0F6B5A", "#BABACD"),
  weight_var = "weging_GAMO",
  x_var = "Education",
  x_label = "Opleidingsniveau",
  stack_var = "PDHWS1_1"
)

result
```


###### {{< iconify ph chat-circle-fill >}} Vraag 2


```{r perf-health-wave1-edu-item2}
# Regels hebben om digitale media te beperken
result <- viz_stackedbar(
  data = data_filtered_984a0efe,
  title = "Regels hebben om digitale media te beperken",
  stacked_type = "percent",
  horizontal = TRUE,
  stack_breaks = c(0, 10, 20, 30),
  stack_bin_labels = c("Niet geselecteerd", "Geselecteerd"),
  stack_map_values = list("1" = "Geselecteerd", "0" = "Niet geselecteerd"),
  stack_order = c("Geselecteerd", "Niet geselecteerd"),
  color_palette = c("#3D7271", "#E28D50", "#F5D76E", "#C7E6D5", "#0F6B5A", "#BABACD"),
  weight_var = "weging_GAMO",
  x_var = "Education",
  x_label = "Opleidingsniveau",
  stack_var = "PDHWS1_2"
)

result
```


###### {{< iconify ph chat-circle-fill >}} Vraag 3


```{r perf-health-wave1-edu-item3}
# Schermtijdbegrenzer gebruiken
result <- viz_stackedbar(
  data = data_filtered_984a0efe,
  title = "Schermtijdbegrenzer gebruiken",
  stacked_type = "percent",
  horizontal = TRUE,
  stack_breaks = c(0, 10, 20, 30),
  stack_bin_labels = c("Niet geselecteerd", "Geselecteerd"),
  stack_map_values = list("1" = "Geselecteerd", "0" = "Niet geselecteerd"),
  stack_order = c("Geselecteerd", "Niet geselecteerd"),
  color_palette = c("#3D7271", "#E28D50", "#F5D76E", "#C7E6D5", "#0F6B5A", "#BABACD"),
  weight_var = "weging_GAMO",
  x_var = "Education",
  x_label = "Opleidingsniveau",
  stack_var = "PDHWS1_3"
)

result
```


###### {{< iconify ph chat-circle-fill >}} Vraag 4


```{r perf-health-wave1-edu-item4}
# Internet tijdelijk uitschakelen
result <- viz_stackedbar(
  data = data_filtered_984a0efe,
  title = "Internet tijdelijk uitschakelen",
  stacked_type = "percent",
  horizontal = TRUE,
  stack_breaks = c(0, 10, 20, 30),
  stack_bin_labels = c("Niet geselecteerd", "Geselecteerd"),
  stack_map_values = list("1" = "Geselecteerd", "0" = "Niet geselecteerd"),
  stack_order = c("Geselecteerd", "Niet geselecteerd"),
  color_palette = c("#3D7271", "#E28D50", "#F5D76E", "#C7E6D5", "#0F6B5A", "#BABACD"),
  weight_var = "weging_GAMO",
  x_var = "Education",
  x_label = "Opleidingsniveau",
  stack_var = "PDHWS1_4"
)

result
```


###### {{< iconify ph chat-circle-fill >}} Vraag 5


```{r perf-health-wave1-edu-item5}
# Apps/programma's verwijderen
result <- viz_stackedbar(
  data = data_filtered_984a0efe,
  title = "Apps/programma's verwijderen",
  stacked_type = "percent",
  horizontal = TRUE,
  stack_breaks = c(0, 10, 20, 30),
  stack_bin_labels = c("Niet geselecteerd", "Geselecteerd"),
  stack_map_values = list("1" = "Geselecteerd", "0" = "Niet geselecteerd"),
  stack_order = c("Geselecteerd", "Niet geselecteerd"),
  color_palette = c("#3D7271", "#E28D50", "#F5D76E", "#C7E6D5", "#0F6B5A", "#BABACD"),
  weight_var = "weging_GAMO",
  x_var = "Education",
  x_label = "Opleidingsniveau",
  stack_var = "PDHWS1_5"
)

result
```


###### {{< iconify ph chat-circle-fill >}} Vraag 6


```{r perf-health-wave1-edu-item6}
# Meldingen uitschakelen
result <- viz_stackedbar(
  data = data_filtered_984a0efe,
  title = "Meldingen uitschakelen",
  stacked_type = "percent",
  horizontal = TRUE,
  stack_breaks = c(0, 10, 20, 30),
  stack_bin_labels = c("Niet geselecteerd", "Geselecteerd"),
  stack_map_values = list("1" = "Geselecteerd", "0" = "Niet geselecteerd"),
  stack_order = c("Geselecteerd", "Niet geselecteerd"),
  color_palette = c("#3D7271", "#E28D50", "#F5D76E", "#C7E6D5", "#0F6B5A", "#BABACD"),
  weight_var = "weging_GAMO",
  x_var = "Education",
  x_label = "Opleidingsniveau",
  stack_var = "PDHWS1_6"
)

result
```


###### {{< iconify ph chat-circle-fill >}} Vraag 7


```{r perf-health-wave1-edu-item7}
# Tijd verminderen zonder speciale aanpak
result <- viz_stackedbar(
  data = data_filtered_984a0efe,
  title = "Tijd verminderen zonder speciale aanpak",
  stacked_type = "percent",
  horizontal = TRUE,
  stack_breaks = c(0, 10, 20, 30),
  stack_bin_labels = c("Niet geselecteerd", "Geselecteerd"),
  stack_map_values = list("1" = "Geselecteerd", "0" = "Niet geselecteerd"),
  stack_order = c("Geselecteerd", "Niet geselecteerd"),
  color_palette = c("#3D7271", "#E28D50", "#F5D76E", "#C7E6D5", "#0F6B5A", "#BABACD"),
  weight_var = "weging_GAMO",
  x_var = "Education",
  x_label = "Opleidingsniveau",
  stack_var = "PDHWS1_7"
)

result
```


###### {{< iconify ph chat-circle-fill >}} Vraag 8


```{r perf-health-wave1-edu-item8}
# Geen van deze acties
result <- viz_stackedbar(
  data = data_filtered_984a0efe,
  title = "Geen van deze acties",
  stacked_type = "percent",
  horizontal = TRUE,
  stack_breaks = c(0, 10, 20, 30),
  stack_bin_labels = c("Niet geselecteerd", "Geselecteerd"),
  stack_map_values = list("1" = "Geselecteerd", "0" = "Niet geselecteerd"),
  stack_order = c("Geselecteerd", "Niet geselecteerd"),
  color_palette = c("#3D7271", "#E28D50", "#F5D76E", "#C7E6D5", "#0F6B5A", "#BABACD"),
  weight_var = "weging_GAMO",
  x_var = "Education",
  x_label = "Opleidingsniveau",
  stack_var = "PDHWS1_8"
)

result
```


:::


##### {{< iconify ph globe-hemisphere-east >}} Migratieachtergrond


::: {.panel-tabset}

###### {{< iconify ph chat-circle-fill >}} Vraag 1


```{r perf-health-wave1-mig-item1}
# Digitale detox-momenten creëren
result <- viz_stackedbar(
  data = data_filtered_984a0efe,
  title = "Digitale detox-momenten creëren",
  stacked_type = "percent",
  horizontal = TRUE,
  stack_breaks = c(0, 10, 20, 30),
  stack_bin_labels = c("Niet geselecteerd", "Geselecteerd"),
  stack_map_values = list("1" = "Geselecteerd", "0" = "Niet geselecteerd"),
  stack_order = c("Geselecteerd", "Niet geselecteerd"),
  color_palette = c("#3D7271", "#E28D50", "#F5D76E", "#C7E6D5", "#0F6B5A", "#BABACD"),
  weight_var = "weging_GAMO",
  x_var = "MigrationBackground",
  x_label = "Migratieachtergrond",
  stack_var = "PDHWS1_1"
)

result
```


###### {{< iconify ph chat-circle-fill >}} Vraag 2


```{r perf-health-wave1-mig-item2}
# Regels hebben om digitale media te beperken
result <- viz_stackedbar(
  data = data_filtered_984a0efe,
  title = "Regels hebben om digitale media te beperken",
  stacked_type = "percent",
  horizontal = TRUE,
  stack_breaks = c(0, 10, 20, 30),
  stack_bin_labels = c("Niet geselecteerd", "Geselecteerd"),
  stack_map_values = list("1" = "Geselecteerd", "0" = "Niet geselecteerd"),
  stack_order = c("Geselecteerd", "Niet geselecteerd"),
  color_palette = c("#3D7271", "#E28D50", "#F5D76E", "#C7E6D5", "#0F6B5A", "#BABACD"),
  weight_var = "weging_GAMO",
  x_var = "MigrationBackground",
  x_label = "Migratieachtergrond",
  stack_var = "PDHWS1_2"
)

result
```


###### {{< iconify ph chat-circle-fill >}} Vraag 3


```{r perf-health-wave1-mig-item3}
# Schermtijdbegrenzer gebruiken
result <- viz_stackedbar(
  data = data_filtered_984a0efe,
  title = "Schermtijdbegrenzer gebruiken",
  stacked_type = "percent",
  horizontal = TRUE,
  stack_breaks = c(0, 10, 20, 30),
  stack_bin_labels = c("Niet geselecteerd", "Geselecteerd"),
  stack_map_values = list("1" = "Geselecteerd", "0" = "Niet geselecteerd"),
  stack_order = c("Geselecteerd", "Niet geselecteerd"),
  color_palette = c("#3D7271", "#E28D50", "#F5D76E", "#C7E6D5", "#0F6B5A", "#BABACD"),
  weight_var = "weging_GAMO",
  x_var = "MigrationBackground",
  x_label = "Migratieachtergrond",
  stack_var = "PDHWS1_3"
)

result
```


###### {{< iconify ph chat-circle-fill >}} Vraag 4


```{r perf-health-wave1-mig-item4}
# Internet tijdelijk uitschakelen
result <- viz_stackedbar(
  data = data_filtered_984a0efe,
  title = "Internet tijdelijk uitschakelen",
  stacked_type = "percent",
  horizontal = TRUE,
  stack_breaks = c(0, 10, 20, 30),
  stack_bin_labels = c("Niet geselecteerd", "Geselecteerd"),
  stack_map_values = list("1" = "Geselecteerd", "0" = "Niet geselecteerd"),
  stack_order = c("Geselecteerd", "Niet geselecteerd"),
  color_palette = c("#3D7271", "#E28D50", "#F5D76E", "#C7E6D5", "#0F6B5A", "#BABACD"),
  weight_var = "weging_GAMO",
  x_var = "MigrationBackground",
  x_label = "Migratieachtergrond",
  stack_var = "PDHWS1_4"
)

result
```


###### {{< iconify ph chat-circle-fill >}} Vraag 5


```{r perf-health-wave1-mig-item5}
# Apps/programma's verwijderen
result <- viz_stackedbar(
  data = data_filtered_984a0efe,
  title = "Apps/programma's verwijderen",
  stacked_type = "percent",
  horizontal = TRUE,
  stack_breaks = c(0, 10, 20, 30),
  stack_bin_labels = c("Niet geselecteerd", "Geselecteerd"),
  stack_map_values = list("1" = "Geselecteerd", "0" = "Niet geselecteerd"),
  stack_order = c("Geselecteerd", "Niet geselecteerd"),
  color_palette = c("#3D7271", "#E28D50", "#F5D76E", "#C7E6D5", "#0F6B5A", "#BABACD"),
  weight_var = "weging_GAMO",
  x_var = "MigrationBackground",
  x_label = "Migratieachtergrond",
  stack_var = "PDHWS1_5"
)

result
```


###### {{< iconify ph chat-circle-fill >}} Vraag 6


```{r perf-health-wave1-mig-item6}
# Meldingen uitschakelen
result <- viz_stackedbar(
  data = data_filtered_984a0efe,
  title = "Meldingen uitschakelen",
  stacked_type = "percent",
  horizontal = TRUE,
  stack_breaks = c(0, 10, 20, 30),
  stack_bin_labels = c("Niet geselecteerd", "Geselecteerd"),
  stack_map_values = list("1" = "Geselecteerd", "0" = "Niet geselecteerd"),
  stack_order = c("Geselecteerd", "Niet geselecteerd"),
  color_palette = c("#3D7271", "#E28D50", "#F5D76E", "#C7E6D5", "#0F6B5A", "#BABACD"),
  weight_var = "weging_GAMO",
  x_var = "MigrationBackground",
  x_label = "Migratieachtergrond",
  stack_var = "PDHWS1_6"
)

result
```


###### {{< iconify ph chat-circle-fill >}} Vraag 7


```{r perf-health-wave1-mig-item7}
# Tijd verminderen zonder speciale aanpak
result <- viz_stackedbar(
  data = data_filtered_984a0efe,
  title = "Tijd verminderen zonder speciale aanpak",
  stacked_type = "percent",
  horizontal = TRUE,
  stack_breaks = c(0, 10, 20, 30),
  stack_bin_labels = c("Niet geselecteerd", "Geselecteerd"),
  stack_map_values = list("1" = "Geselecteerd", "0" = "Niet geselecteerd"),
  stack_order = c("Geselecteerd", "Niet geselecteerd"),
  color_palette = c("#3D7271", "#E28D50", "#F5D76E", "#C7E6D5", "#0F6B5A", "#BABACD"),
  weight_var = "weging_GAMO",
  x_var = "MigrationBackground",
  x_label = "Migratieachtergrond",
  stack_var = "PDHWS1_7"
)

result
```


###### {{< iconify ph chat-circle-fill >}} Vraag 8


```{r perf-health-wave1-mig-item8}
# Geen van deze acties
result <- viz_stackedbar(
  data = data_filtered_984a0efe,
  title = "Geen van deze acties",
  stacked_type = "percent",
  horizontal = TRUE,
  stack_breaks = c(0, 10, 20, 30),
  stack_bin_labels = c("Niet geselecteerd", "Geselecteerd"),
  stack_map_values = list("1" = "Geselecteerd", "0" = "Niet geselecteerd"),
  stack_order = c("Geselecteerd", "Niet geselecteerd"),
  color_palette = c("#3D7271", "#E28D50", "#F5D76E", "#C7E6D5", "#0F6B5A", "#BABACD"),
  weight_var = "weging_GAMO",
  x_var = "MigrationBackground",
  x_label = "Migratieachtergrond",
  stack_var = "PDHWS1_8"
)

result
```


:::


:::


### {{< iconify ph number-circle-two-fill >}} Ronde 2


::: {.panel-tabset}

##### {{< iconify ph users-fill >}} Algemeen


```{r perf-health-wave2-overall}
# 
result <- viz_stackedbars(
  data = data_filtered_4af682fd,
  title = "",
  x_vars = c("PDHWS1_1", "PDHWS1_2", "PDHWS1_3", "PDHWS1_4", "PDHWS1_5", "PDHWS1_6", "PDHWS1_7", "PDHWS1_8"),
  x_var_labels = c("Digitale detox-momenten creëren", "Regels hebben om digitale media te beperken", "Schermtijdbegrenzer gebruiken", "Internet tijdelijk uitschakelen", "Apps/programma's verwijderen", "Meldingen uitschakelen", "Tijd verminderen zonder speciale aanpak", "Geen van deze acties"),
  stacked_type = "percent",
  color_palette = c("#3D7271", "#E28D50", "#F5D76E", "#C7E6D5", "#0F6B5A", "#BABACD"),
  horizontal = TRUE,
  x_label = "",
  stack_breaks = c(0, 10, 20, 30),
  stack_bin_labels = c("Niet geselecteerd", "Geselecteerd"),
  stack_map_values = list("1" = "Geselecteerd", "0" = "Niet geselecteerd"),
  stack_order = c("Geselecteerd", "Niet geselecteerd"),
  stack_label = NULL,
  weight_var = "weging_GAMO"
)

result
```


##### {{< iconify mdi:human-male-male-child >}} Leeftijd


::: {.panel-tabset}

###### {{< iconify ph chat-circle-fill >}} Vraag 1


```{r perf-health-wave2-age-item1}
# Digitale detox-momenten creëren
result <- viz_stackedbar(
  data = data_filtered_4af682fd,
  title = "Digitale detox-momenten creëren",
  stacked_type = "percent",
  horizontal = TRUE,
  stack_breaks = c(0, 10, 20, 30),
  stack_bin_labels = c("Niet geselecteerd", "Geselecteerd"),
  stack_map_values = list("1" = "Geselecteerd", "0" = "Niet geselecteerd"),
  stack_order = c("Geselecteerd", "Niet geselecteerd"),
  color_palette = c("#3D7271", "#E28D50", "#F5D76E", "#C7E6D5", "#0F6B5A", "#BABACD"),
  weight_var = "weging_GAMO",
  x_var = "AgeGroup",
  x_label = "Leeftijd",
  stack_var = "PDHWS1_1"
)

result
```


###### {{< iconify ph chat-circle-fill >}} Vraag 2


```{r perf-health-wave2-age-item2}
# Regels hebben om digitale media te beperken
result <- viz_stackedbar(
  data = data_filtered_4af682fd,
  title = "Regels hebben om digitale media te beperken",
  stacked_type = "percent",
  horizontal = TRUE,
  stack_breaks = c(0, 10, 20, 30),
  stack_bin_labels = c("Niet geselecteerd", "Geselecteerd"),
  stack_map_values = list("1" = "Geselecteerd", "0" = "Niet geselecteerd"),
  stack_order = c("Geselecteerd", "Niet geselecteerd"),
  color_palette = c("#3D7271", "#E28D50", "#F5D76E", "#C7E6D5", "#0F6B5A", "#BABACD"),
  weight_var = "weging_GAMO",
  x_var = "AgeGroup",
  x_label = "Leeftijd",
  stack_var = "PDHWS1_2"
)

result
```


###### {{< iconify ph chat-circle-fill >}} Vraag 3


```{r perf-health-wave2-age-item3}
# Schermtijdbegrenzer gebruiken
result <- viz_stackedbar(
  data = data_filtered_4af682fd,
  title = "Schermtijdbegrenzer gebruiken",
  stacked_type = "percent",
  horizontal = TRUE,
  stack_breaks = c(0, 10, 20, 30),
  stack_bin_labels = c("Niet geselecteerd", "Geselecteerd"),
  stack_map_values = list("1" = "Geselecteerd", "0" = "Niet geselecteerd"),
  stack_order = c("Geselecteerd", "Niet geselecteerd"),
  color_palette = c("#3D7271", "#E28D50", "#F5D76E", "#C7E6D5", "#0F6B5A", "#BABACD"),
  weight_var = "weging_GAMO",
  x_var = "AgeGroup",
  x_label = "Leeftijd",
  stack_var = "PDHWS1_3"
)

result
```


###### {{< iconify ph chat-circle-fill >}} Vraag 4


```{r perf-health-wave2-age-item4}
# Internet tijdelijk uitschakelen
result <- viz_stackedbar(
  data = data_filtered_4af682fd,
  title = "Internet tijdelijk uitschakelen",
  stacked_type = "percent",
  horizontal = TRUE,
  stack_breaks = c(0, 10, 20, 30),
  stack_bin_labels = c("Niet geselecteerd", "Geselecteerd"),
  stack_map_values = list("1" = "Geselecteerd", "0" = "Niet geselecteerd"),
  stack_order = c("Geselecteerd", "Niet geselecteerd"),
  color_palette = c("#3D7271", "#E28D50", "#F5D76E", "#C7E6D5", "#0F6B5A", "#BABACD"),
  weight_var = "weging_GAMO",
  x_var = "AgeGroup",
  x_label = "Leeftijd",
  stack_var = "PDHWS1_4"
)

result
```


###### {{< iconify ph chat-circle-fill >}} Vraag 5


```{r perf-health-wave2-age-item5}
# Apps/programma's verwijderen
result <- viz_stackedbar(
  data = data_filtered_4af682fd,
  title = "Apps/programma's verwijderen",
  stacked_type = "percent",
  horizontal = TRUE,
  stack_breaks = c(0, 10, 20, 30),
  stack_bin_labels = c("Niet geselecteerd", "Geselecteerd"),
  stack_map_values = list("1" = "Geselecteerd", "0" = "Niet geselecteerd"),
  stack_order = c("Geselecteerd", "Niet geselecteerd"),
  color_palette = c("#3D7271", "#E28D50", "#F5D76E", "#C7E6D5", "#0F6B5A", "#BABACD"),
  weight_var = "weging_GAMO",
  x_var = "AgeGroup",
  x_label = "Leeftijd",
  stack_var = "PDHWS1_5"
)

result
```


###### {{< iconify ph chat-circle-fill >}} Vraag 6


```{r perf-health-wave2-age-item6}
# Meldingen uitschakelen
result <- viz_stackedbar(
  data = data_filtered_4af682fd,
  title = "Meldingen uitschakelen",
  stacked_type = "percent",
  horizontal = TRUE,
  stack_breaks = c(0, 10, 20, 30),
  stack_bin_labels = c("Niet geselecteerd", "Geselecteerd"),
  stack_map_values = list("1" = "Geselecteerd", "0" = "Niet geselecteerd"),
  stack_order = c("Geselecteerd", "Niet geselecteerd"),
  color_palette = c("#3D7271", "#E28D50", "#F5D76E", "#C7E6D5", "#0F6B5A", "#BABACD"),
  weight_var = "weging_GAMO",
  x_var = "AgeGroup",
  x_label = "Leeftijd",
  stack_var = "PDHWS1_6"
)

result
```


###### {{< iconify ph chat-circle-fill >}} Vraag 7


```{r perf-health-wave2-age-item7}
# Tijd verminderen zonder speciale aanpak
result <- viz_stackedbar(
  data = data_filtered_4af682fd,
  title = "Tijd verminderen zonder speciale aanpak",
  stacked_type = "percent",
  horizontal = TRUE,
  stack_breaks = c(0, 10, 20, 30),
  stack_bin_labels = c("Niet geselecteerd", "Geselecteerd"),
  stack_map_values = list("1" = "Geselecteerd", "0" = "Niet geselecteerd"),
  stack_order = c("Geselecteerd", "Niet geselecteerd"),
  color_palette = c("#3D7271", "#E28D50", "#F5D76E", "#C7E6D5", "#0F6B5A", "#BABACD"),
  weight_var = "weging_GAMO",
  x_var = "AgeGroup",
  x_label = "Leeftijd",
  stack_var = "PDHWS1_7"
)

result
```


###### {{< iconify ph chat-circle-fill >}} Vraag 8


```{r perf-health-wave2-age-item8}
# Geen van deze acties
result <- viz_stackedbar(
  data = data_filtered_4af682fd,
  title = "Geen van deze acties",
  stacked_type = "percent",
  horizontal = TRUE,
  stack_breaks = c(0, 10, 20, 30),
  stack_bin_labels = c("Niet geselecteerd", "Geselecteerd"),
  stack_map_values = list("1" = "Geselecteerd", "0" = "Niet geselecteerd"),
  stack_order = c("Geselecteerd", "Niet geselecteerd"),
  color_palette = c("#3D7271", "#E28D50", "#F5D76E", "#C7E6D5", "#0F6B5A", "#BABACD"),
  weight_var = "weging_GAMO",
  x_var = "AgeGroup",
  x_label = "Leeftijd",
  stack_var = "PDHWS1_8"
)

result
```


:::


##### {{< iconify mdi gender-transgender >}} Geslacht


::: {.panel-tabset}

###### {{< iconify ph chat-circle-fill >}} Vraag 1


```{r perf-health-wave2-gender-item1}
# Digitale detox-momenten creëren
result <- viz_stackedbar(
  data = data_filtered_4af682fd,
  title = "Digitale detox-momenten creëren",
  stacked_type = "percent",
  horizontal = TRUE,
  stack_breaks = c(0, 10, 20, 30),
  stack_bin_labels = c("Niet geselecteerd", "Geselecteerd"),
  stack_map_values = list("1" = "Geselecteerd", "0" = "Niet geselecteerd"),
  stack_order = c("Geselecteerd", "Niet geselecteerd"),
  color_palette = c("#3D7271", "#E28D50", "#F5D76E", "#C7E6D5", "#0F6B5A", "#BABACD"),
  weight_var = "weging_GAMO",
  x_var = "geslacht",
  x_label = "Geslacht",
  stack_var = "PDHWS1_1"
)

result
```


###### {{< iconify ph chat-circle-fill >}} Vraag 2


```{r perf-health-wave2-gender-item2}
# Regels hebben om digitale media te beperken
result <- viz_stackedbar(
  data = data_filtered_4af682fd,
  title = "Regels hebben om digitale media te beperken",
  stacked_type = "percent",
  horizontal = TRUE,
  stack_breaks = c(0, 10, 20, 30),
  stack_bin_labels = c("Niet geselecteerd", "Geselecteerd"),
  stack_map_values = list("1" = "Geselecteerd", "0" = "Niet geselecteerd"),
  stack_order = c("Geselecteerd", "Niet geselecteerd"),
  color_palette = c("#3D7271", "#E28D50", "#F5D76E", "#C7E6D5", "#0F6B5A", "#BABACD"),
  weight_var = "weging_GAMO",
  x_var = "geslacht",
  x_label = "Geslacht",
  stack_var = "PDHWS1_2"
)

result
```


###### {{< iconify ph chat-circle-fill >}} Vraag 3


```{r perf-health-wave2-gender-item3}
# Schermtijdbegrenzer gebruiken
result <- viz_stackedbar(
  data = data_filtered_4af682fd,
  title = "Schermtijdbegrenzer gebruiken",
  stacked_type = "percent",
  horizontal = TRUE,
  stack_breaks = c(0, 10, 20, 30),
  stack_bin_labels = c("Niet geselecteerd", "Geselecteerd"),
  stack_map_values = list("1" = "Geselecteerd", "0" = "Niet geselecteerd"),
  stack_order = c("Geselecteerd", "Niet geselecteerd"),
  color_palette = c("#3D7271", "#E28D50", "#F5D76E", "#C7E6D5", "#0F6B5A", "#BABACD"),
  weight_var = "weging_GAMO",
  x_var = "geslacht",
  x_label = "Geslacht",
  stack_var = "PDHWS1_3"
)

result
```


###### {{< iconify ph chat-circle-fill >}} Vraag 4


```{r perf-health-wave2-gender-item4}
# Internet tijdelijk uitschakelen
result <- viz_stackedbar(
  data = data_filtered_4af682fd,
  title = "Internet tijdelijk uitschakelen",
  stacked_type = "percent",
  horizontal = TRUE,
  stack_breaks = c(0, 10, 20, 30),
  stack_bin_labels = c("Niet geselecteerd", "Geselecteerd"),
  stack_map_values = list("1" = "Geselecteerd", "0" = "Niet geselecteerd"),
  stack_order = c("Geselecteerd", "Niet geselecteerd"),
  color_palette = c("#3D7271", "#E28D50", "#F5D76E", "#C7E6D5", "#0F6B5A", "#BABACD"),
  weight_var = "weging_GAMO",
  x_var = "geslacht",
  x_label = "Geslacht",
  stack_var = "PDHWS1_4"
)

result
```


###### {{< iconify ph chat-circle-fill >}} Vraag 5


```{r perf-health-wave2-gender-item5}
# Apps/programma's verwijderen
result <- viz_stackedbar(
  data = data_filtered_4af682fd,
  title = "Apps/programma's verwijderen",
  stacked_type = "percent",
  horizontal = TRUE,
  stack_breaks = c(0, 10, 20, 30),
  stack_bin_labels = c("Niet geselecteerd", "Geselecteerd"),
  stack_map_values = list("1" = "Geselecteerd", "0" = "Niet geselecteerd"),
  stack_order = c("Geselecteerd", "Niet geselecteerd"),
  color_palette = c("#3D7271", "#E28D50", "#F5D76E", "#C7E6D5", "#0F6B5A", "#BABACD"),
  weight_var = "weging_GAMO",
  x_var = "geslacht",
  x_label = "Geslacht",
  stack_var = "PDHWS1_5"
)

result
```


###### {{< iconify ph chat-circle-fill >}} Vraag 6


```{r perf-health-wave2-gender-item6}
# Meldingen uitschakelen
result <- viz_stackedbar(
  data = data_filtered_4af682fd,
  title = "Meldingen uitschakelen",
  stacked_type = "percent",
  horizontal = TRUE,
  stack_breaks = c(0, 10, 20, 30),
  stack_bin_labels = c("Niet geselecteerd", "Geselecteerd"),
  stack_map_values = list("1" = "Geselecteerd", "0" = "Niet geselecteerd"),
  stack_order = c("Geselecteerd", "Niet geselecteerd"),
  color_palette = c("#3D7271", "#E28D50", "#F5D76E", "#C7E6D5", "#0F6B5A", "#BABACD"),
  weight_var = "weging_GAMO",
  x_var = "geslacht",
  x_label = "Geslacht",
  stack_var = "PDHWS1_6"
)

result
```


###### {{< iconify ph chat-circle-fill >}} Vraag 7


```{r perf-health-wave2-gender-item7}
# Tijd verminderen zonder speciale aanpak
result <- viz_stackedbar(
  data = data_filtered_4af682fd,
  title = "Tijd verminderen zonder speciale aanpak",
  stacked_type = "percent",
  horizontal = TRUE,
  stack_breaks = c(0, 10, 20, 30),
  stack_bin_labels = c("Niet geselecteerd", "Geselecteerd"),
  stack_map_values = list("1" = "Geselecteerd", "0" = "Niet geselecteerd"),
  stack_order = c("Geselecteerd", "Niet geselecteerd"),
  color_palette = c("#3D7271", "#E28D50", "#F5D76E", "#C7E6D5", "#0F6B5A", "#BABACD"),
  weight_var = "weging_GAMO",
  x_var = "geslacht",
  x_label = "Geslacht",
  stack_var = "PDHWS1_7"
)

result
```


###### {{< iconify ph chat-circle-fill >}} Vraag 8


```{r perf-health-wave2-gender-item8}
# Geen van deze acties
result <- viz_stackedbar(
  data = data_filtered_4af682fd,
  title = "Geen van deze acties",
  stacked_type = "percent",
  horizontal = TRUE,
  stack_breaks = c(0, 10, 20, 30),
  stack_bin_labels = c("Niet geselecteerd", "Geselecteerd"),
  stack_map_values = list("1" = "Geselecteerd", "0" = "Niet geselecteerd"),
  stack_order = c("Geselecteerd", "Niet geselecteerd"),
  color_palette = c("#3D7271", "#E28D50", "#F5D76E", "#C7E6D5", "#0F6B5A", "#BABACD"),
  weight_var = "weging_GAMO",
  x_var = "geslacht",
  x_label = "Geslacht",
  stack_var = "PDHWS1_8"
)

result
```


:::


##### {{< iconify ph graduation-cap-fill >}} Opleidingsniveau


::: {.panel-tabset}

###### {{< iconify ph chat-circle-fill >}} Vraag 1


```{r perf-health-wave2-edu-item1}
# Digitale detox-momenten creëren
result <- viz_stackedbar(
  data = data_filtered_4af682fd,
  title = "Digitale detox-momenten creëren",
  stacked_type = "percent",
  horizontal = TRUE,
  stack_breaks = c(0, 10, 20, 30),
  stack_bin_labels = c("Niet geselecteerd", "Geselecteerd"),
  stack_map_values = list("1" = "Geselecteerd", "0" = "Niet geselecteerd"),
  stack_order = c("Geselecteerd", "Niet geselecteerd"),
  color_palette = c("#3D7271", "#E28D50", "#F5D76E", "#C7E6D5", "#0F6B5A", "#BABACD"),
  weight_var = "weging_GAMO",
  x_var = "Education",
  x_label = "Opleidingsniveau",
  stack_var = "PDHWS1_1"
)

result
```


###### {{< iconify ph chat-circle-fill >}} Vraag 2


```{r perf-health-wave2-edu-item2}
# Regels hebben om digitale media te beperken
result <- viz_stackedbar(
  data = data_filtered_4af682fd,
  title = "Regels hebben om digitale media te beperken",
  stacked_type = "percent",
  horizontal = TRUE,
  stack_breaks = c(0, 10, 20, 30),
  stack_bin_labels = c("Niet geselecteerd", "Geselecteerd"),
  stack_map_values = list("1" = "Geselecteerd", "0" = "Niet geselecteerd"),
  stack_order = c("Geselecteerd", "Niet geselecteerd"),
  color_palette = c("#3D7271", "#E28D50", "#F5D76E", "#C7E6D5", "#0F6B5A", "#BABACD"),
  weight_var = "weging_GAMO",
  x_var = "Education",
  x_label = "Opleidingsniveau",
  stack_var = "PDHWS1_2"
)

result
```


###### {{< iconify ph chat-circle-fill >}} Vraag 3


```{r perf-health-wave2-edu-item3}
# Schermtijdbegrenzer gebruiken
result <- viz_stackedbar(
  data = data_filtered_4af682fd,
  title = "Schermtijdbegrenzer gebruiken",
  stacked_type = "percent",
  horizontal = TRUE,
  stack_breaks = c(0, 10, 20, 30),
  stack_bin_labels = c("Niet geselecteerd", "Geselecteerd"),
  stack_map_values = list("1" = "Geselecteerd", "0" = "Niet geselecteerd"),
  stack_order = c("Geselecteerd", "Niet geselecteerd"),
  color_palette = c("#3D7271", "#E28D50", "#F5D76E", "#C7E6D5", "#0F6B5A", "#BABACD"),
  weight_var = "weging_GAMO",
  x_var = "Education",
  x_label = "Opleidingsniveau",
  stack_var = "PDHWS1_3"
)

result
```


###### {{< iconify ph chat-circle-fill >}} Vraag 4


```{r perf-health-wave2-edu-item4}
# Internet tijdelijk uitschakelen
result <- viz_stackedbar(
  data = data_filtered_4af682fd,
  title = "Internet tijdelijk uitschakelen",
  stacked_type = "percent",
  horizontal = TRUE,
  stack_breaks = c(0, 10, 20, 30),
  stack_bin_labels = c("Niet geselecteerd", "Geselecteerd"),
  stack_map_values = list("1" = "Geselecteerd", "0" = "Niet geselecteerd"),
  stack_order = c("Geselecteerd", "Niet geselecteerd"),
  color_palette = c("#3D7271", "#E28D50", "#F5D76E", "#C7E6D5", "#0F6B5A", "#BABACD"),
  weight_var = "weging_GAMO",
  x_var = "Education",
  x_label = "Opleidingsniveau",
  stack_var = "PDHWS1_4"
)

result
```


###### {{< iconify ph chat-circle-fill >}} Vraag 5


```{r perf-health-wave2-edu-item5}
# Apps/programma's verwijderen
result <- viz_stackedbar(
  data = data_filtered_4af682fd,
  title = "Apps/programma's verwijderen",
  stacked_type = "percent",
  horizontal = TRUE,
  stack_breaks = c(0, 10, 20, 30),
  stack_bin_labels = c("Niet geselecteerd", "Geselecteerd"),
  stack_map_values = list("1" = "Geselecteerd", "0" = "Niet geselecteerd"),
  stack_order = c("Geselecteerd", "Niet geselecteerd"),
  color_palette = c("#3D7271", "#E28D50", "#F5D76E", "#C7E6D5", "#0F6B5A", "#BABACD"),
  weight_var = "weging_GAMO",
  x_var = "Education",
  x_label = "Opleidingsniveau",
  stack_var = "PDHWS1_5"
)

result
```


###### {{< iconify ph chat-circle-fill >}} Vraag 6


```{r perf-health-wave2-edu-item6}
# Meldingen uitschakelen
result <- viz_stackedbar(
  data = data_filtered_4af682fd,
  title = "Meldingen uitschakelen",
  stacked_type = "percent",
  horizontal = TRUE,
  stack_breaks = c(0, 10, 20, 30),
  stack_bin_labels = c("Niet geselecteerd", "Geselecteerd"),
  stack_map_values = list("1" = "Geselecteerd", "0" = "Niet geselecteerd"),
  stack_order = c("Geselecteerd", "Niet geselecteerd"),
  color_palette = c("#3D7271", "#E28D50", "#F5D76E", "#C7E6D5", "#0F6B5A", "#BABACD"),
  weight_var = "weging_GAMO",
  x_var = "Education",
  x_label = "Opleidingsniveau",
  stack_var = "PDHWS1_6"
)

result
```


###### {{< iconify ph chat-circle-fill >}} Vraag 7


```{r perf-health-wave2-edu-item7}
# Tijd verminderen zonder speciale aanpak
result <- viz_stackedbar(
  data = data_filtered_4af682fd,
  title = "Tijd verminderen zonder speciale aanpak",
  stacked_type = "percent",
  horizontal = TRUE,
  stack_breaks = c(0, 10, 20, 30),
  stack_bin_labels = c("Niet geselecteerd", "Geselecteerd"),
  stack_map_values = list("1" = "Geselecteerd", "0" = "Niet geselecteerd"),
  stack_order = c("Geselecteerd", "Niet geselecteerd"),
  color_palette = c("#3D7271", "#E28D50", "#F5D76E", "#C7E6D5", "#0F6B5A", "#BABACD"),
  weight_var = "weging_GAMO",
  x_var = "Education",
  x_label = "Opleidingsniveau",
  stack_var = "PDHWS1_7"
)

result
```


###### {{< iconify ph chat-circle-fill >}} Vraag 8


```{r perf-health-wave2-edu-item8}
# Geen van deze acties
result <- viz_stackedbar(
  data = data_filtered_4af682fd,
  title = "Geen van deze acties",
  stacked_type = "percent",
  horizontal = TRUE,
  stack_breaks = c(0, 10, 20, 30),
  stack_bin_labels = c("Niet geselecteerd", "Geselecteerd"),
  stack_map_values = list("1" = "Geselecteerd", "0" = "Niet geselecteerd"),
  stack_order = c("Geselecteerd", "Niet geselecteerd"),
  color_palette = c("#3D7271", "#E28D50", "#F5D76E", "#C7E6D5", "#0F6B5A", "#BABACD"),
  weight_var = "weging_GAMO",
  x_var = "Education",
  x_label = "Opleidingsniveau",
  stack_var = "PDHWS1_8"
)

result
```


:::


##### {{< iconify ph globe-hemisphere-east >}} Migratieachtergrond


::: {.panel-tabset}

###### {{< iconify ph chat-circle-fill >}} Vraag 1


```{r perf-health-wave2-mig-item1}
# Digitale detox-momenten creëren
result <- viz_stackedbar(
  data = data_filtered_4af682fd,
  title = "Digitale detox-momenten creëren",
  stacked_type = "percent",
  horizontal = TRUE,
  stack_breaks = c(0, 10, 20, 30),
  stack_bin_labels = c("Niet geselecteerd", "Geselecteerd"),
  stack_map_values = list("1" = "Geselecteerd", "0" = "Niet geselecteerd"),
  stack_order = c("Geselecteerd", "Niet geselecteerd"),
  color_palette = c("#3D7271", "#E28D50", "#F5D76E", "#C7E6D5", "#0F6B5A", "#BABACD"),
  weight_var = "weging_GAMO",
  x_var = "MigrationBackground",
  x_label = "Migratieachtergrond",
  stack_var = "PDHWS1_1"
)

result
```


###### {{< iconify ph chat-circle-fill >}} Vraag 2


```{r perf-health-wave2-mig-item2}
# Regels hebben om digitale media te beperken
result <- viz_stackedbar(
  data = data_filtered_4af682fd,
  title = "Regels hebben om digitale media te beperken",
  stacked_type = "percent",
  horizontal = TRUE,
  stack_breaks = c(0, 10, 20, 30),
  stack_bin_labels = c("Niet geselecteerd", "Geselecteerd"),
  stack_map_values = list("1" = "Geselecteerd", "0" = "Niet geselecteerd"),
  stack_order = c("Geselecteerd", "Niet geselecteerd"),
  color_palette = c("#3D7271", "#E28D50", "#F5D76E", "#C7E6D5", "#0F6B5A", "#BABACD"),
  weight_var = "weging_GAMO",
  x_var = "MigrationBackground",
  x_label = "Migratieachtergrond",
  stack_var = "PDHWS1_2"
)

result
```


###### {{< iconify ph chat-circle-fill >}} Vraag 3


```{r perf-health-wave2-mig-item3}
# Schermtijdbegrenzer gebruiken
result <- viz_stackedbar(
  data = data_filtered_4af682fd,
  title = "Schermtijdbegrenzer gebruiken",
  stacked_type = "percent",
  horizontal = TRUE,
  stack_breaks = c(0, 10, 20, 30),
  stack_bin_labels = c("Niet geselecteerd", "Geselecteerd"),
  stack_map_values = list("1" = "Geselecteerd", "0" = "Niet geselecteerd"),
  stack_order = c("Geselecteerd", "Niet geselecteerd"),
  color_palette = c("#3D7271", "#E28D50", "#F5D76E", "#C7E6D5", "#0F6B5A", "#BABACD"),
  weight_var = "weging_GAMO",
  x_var = "MigrationBackground",
  x_label = "Migratieachtergrond",
  stack_var = "PDHWS1_3"
)

result
```


###### {{< iconify ph chat-circle-fill >}} Vraag 4


```{r perf-health-wave2-mig-item4}
# Internet tijdelijk uitschakelen
result <- viz_stackedbar(
  data = data_filtered_4af682fd,
  title = "Internet tijdelijk uitschakelen",
  stacked_type = "percent",
  horizontal = TRUE,
  stack_breaks = c(0, 10, 20, 30),
  stack_bin_labels = c("Niet geselecteerd", "Geselecteerd"),
  stack_map_values = list("1" = "Geselecteerd", "0" = "Niet geselecteerd"),
  stack_order = c("Geselecteerd", "Niet geselecteerd"),
  color_palette = c("#3D7271", "#E28D50", "#F5D76E", "#C7E6D5", "#0F6B5A", "#BABACD"),
  weight_var = "weging_GAMO",
  x_var = "MigrationBackground",
  x_label = "Migratieachtergrond",
  stack_var = "PDHWS1_4"
)

result
```


###### {{< iconify ph chat-circle-fill >}} Vraag 5


```{r perf-health-wave2-mig-item5}
# Apps/programma's verwijderen
result <- viz_stackedbar(
  data = data_filtered_4af682fd,
  title = "Apps/programma's verwijderen",
  stacked_type = "percent",
  horizontal = TRUE,
  stack_breaks = c(0, 10, 20, 30),
  stack_bin_labels = c("Niet geselecteerd", "Geselecteerd"),
  stack_map_values = list("1" = "Geselecteerd", "0" = "Niet geselecteerd"),
  stack_order = c("Geselecteerd", "Niet geselecteerd"),
  color_palette = c("#3D7271", "#E28D50", "#F5D76E", "#C7E6D5", "#0F6B5A", "#BABACD"),
  weight_var = "weging_GAMO",
  x_var = "MigrationBackground",
  x_label = "Migratieachtergrond",
  stack_var = "PDHWS1_5"
)

result
```


###### {{< iconify ph chat-circle-fill >}} Vraag 6


```{r perf-health-wave2-mig-item6}
# Meldingen uitschakelen
result <- viz_stackedbar(
  data = data_filtered_4af682fd,
  title = "Meldingen uitschakelen",
  stacked_type = "percent",
  horizontal = TRUE,
  stack_breaks = c(0, 10, 20, 30),
  stack_bin_labels = c("Niet geselecteerd", "Geselecteerd"),
  stack_map_values = list("1" = "Geselecteerd", "0" = "Niet geselecteerd"),
  stack_order = c("Geselecteerd", "Niet geselecteerd"),
  color_palette = c("#3D7271", "#E28D50", "#F5D76E", "#C7E6D5", "#0F6B5A", "#BABACD"),
  weight_var = "weging_GAMO",
  x_var = "MigrationBackground",
  x_label = "Migratieachtergrond",
  stack_var = "PDHWS1_6"
)

result
```


###### {{< iconify ph chat-circle-fill >}} Vraag 7


```{r perf-health-wave2-mig-item7}
# Tijd verminderen zonder speciale aanpak
result <- viz_stackedbar(
  data = data_filtered_4af682fd,
  title = "Tijd verminderen zonder speciale aanpak",
  stacked_type = "percent",
  horizontal = TRUE,
  stack_breaks = c(0, 10, 20, 30),
  stack_bin_labels = c("Niet geselecteerd", "Geselecteerd"),
  stack_map_values = list("1" = "Geselecteerd", "0" = "Niet geselecteerd"),
  stack_order = c("Geselecteerd", "Niet geselecteerd"),
  color_palette = c("#3D7271", "#E28D50", "#F5D76E", "#C7E6D5", "#0F6B5A", "#BABACD"),
  weight_var = "weging_GAMO",
  x_var = "MigrationBackground",
  x_label = "Migratieachtergrond",
  stack_var = "PDHWS1_7"
)

result
```


###### {{< iconify ph chat-circle-fill >}} Vraag 8


```{r perf-health-wave2-mig-item8}
# Geen van deze acties
result <- viz_stackedbar(
  data = data_filtered_4af682fd,
  title = "Geen van deze acties",
  stacked_type = "percent",
  horizontal = TRUE,
  stack_breaks = c(0, 10, 20, 30),
  stack_bin_labels = c("Niet geselecteerd", "Geselecteerd"),
  stack_map_values = list("1" = "Geselecteerd", "0" = "Niet geselecteerd"),
  stack_order = c("Geselecteerd", "Niet geselecteerd"),
  color_palette = c("#3D7271", "#E28D50", "#F5D76E", "#C7E6D5", "#0F6B5A", "#BABACD"),
  weight_var = "weging_GAMO",
  x_var = "MigrationBackground",
  x_label = "Migratieachtergrond",
  stack_var = "PDHWS1_8"
)

result
```


:::


:::


### {{< iconify ph chart-line-fill >}} Verloop over tijd


::: {.panel-tabset}

##### {{< iconify ph users-fill >}} Algemeen


::: {.panel-tabset}

###### {{< iconify ph chat-circle-fill >}} Vraag 1


```{r perf-health-overtime-overall-item1}
# Digitale detox-momenten creëren
result <- viz_timeline(
  data = data,
  title = "Digitale detox-momenten creëren",
  time_var = "wave_time_label",
  chart_type = "line",
  y_filter = 1,
  y_min = 0,
  y_max = 100,
  y_filter_label = "Percentage dat correct heeft geantwoord",
  y_filter_combine = TRUE,
  x_label = "",
  y_label = "Percentage dat correct heeft geantwoord",
  color_palette = c("#3D7271", "#E28D50", "#F5D76E", "#C7E6D5", "#0F6B5A", "#BABACD"),
  weight_var = "weging_GAMO",
  y_var = "PDHWS1_1"
)

result
```


###### {{< iconify ph chat-circle-fill >}} Vraag 2


```{r perf-health-overtime-overall-item2}
# Regels hebben om digitale media te beperken
result <- viz_timeline(
  data = data,
  title = "Regels hebben om digitale media te beperken",
  time_var = "wave_time_label",
  chart_type = "line",
  y_filter = 1,
  y_min = 0,
  y_max = 100,
  y_filter_label = "Percentage dat correct heeft geantwoord",
  y_filter_combine = TRUE,
  x_label = "",
  y_label = "Percentage dat correct heeft geantwoord",
  color_palette = c("#3D7271", "#E28D50", "#F5D76E", "#C7E6D5", "#0F6B5A", "#BABACD"),
  weight_var = "weging_GAMO",
  y_var = "PDHWS1_2"
)

result
```


###### {{< iconify ph chat-circle-fill >}} Vraag 3


```{r perf-health-overtime-overall-item3}
# Schermtijdbegrenzer gebruiken
result <- viz_timeline(
  data = data,
  title = "Schermtijdbegrenzer gebruiken",
  time_var = "wave_time_label",
  chart_type = "line",
  y_filter = 1,
  y_min = 0,
  y_max = 100,
  y_filter_label = "Percentage dat correct heeft geantwoord",
  y_filter_combine = TRUE,
  x_label = "",
  y_label = "Percentage dat correct heeft geantwoord",
  color_palette = c("#3D7271", "#E28D50", "#F5D76E", "#C7E6D5", "#0F6B5A", "#BABACD"),
  weight_var = "weging_GAMO",
  y_var = "PDHWS1_3"
)

result
```


###### {{< iconify ph chat-circle-fill >}} Vraag 4


```{r perf-health-overtime-overall-item4}
# Internet tijdelijk uitschakelen
result <- viz_timeline(
  data = data,
  title = "Internet tijdelijk uitschakelen",
  time_var = "wave_time_label",
  chart_type = "line",
  y_filter = 1,
  y_min = 0,
  y_max = 100,
  y_filter_label = "Percentage dat correct heeft geantwoord",
  y_filter_combine = TRUE,
  x_label = "",
  y_label = "Percentage dat correct heeft geantwoord",
  color_palette = c("#3D7271", "#E28D50", "#F5D76E", "#C7E6D5", "#0F6B5A", "#BABACD"),
  weight_var = "weging_GAMO",
  y_var = "PDHWS1_4"
)

result
```


###### {{< iconify ph chat-circle-fill >}} Vraag 5


```{r perf-health-overtime-overall-item5}
# Apps/programma's verwijderen
result <- viz_timeline(
  data = data,
  title = "Apps/programma's verwijderen",
  time_var = "wave_time_label",
  chart_type = "line",
  y_filter = 1,
  y_min = 0,
  y_max = 100,
  y_filter_label = "Percentage dat correct heeft geantwoord",
  y_filter_combine = TRUE,
  x_label = "",
  y_label = "Percentage dat correct heeft geantwoord",
  color_palette = c("#3D7271", "#E28D50", "#F5D76E", "#C7E6D5", "#0F6B5A", "#BABACD"),
  weight_var = "weging_GAMO",
  y_var = "PDHWS1_5"
)

result
```


###### {{< iconify ph chat-circle-fill >}} Vraag 6


```{r perf-health-overtime-overall-item6}
# Meldingen uitschakelen
result <- viz_timeline(
  data = data,
  title = "Meldingen uitschakelen",
  time_var = "wave_time_label",
  chart_type = "line",
  y_filter = 1,
  y_min = 0,
  y_max = 100,
  y_filter_label = "Percentage dat correct heeft geantwoord",
  y_filter_combine = TRUE,
  x_label = "",
  y_label = "Percentage dat correct heeft geantwoord",
  color_palette = c("#3D7271", "#E28D50", "#F5D76E", "#C7E6D5", "#0F6B5A", "#BABACD"),
  weight_var = "weging_GAMO",
  y_var = "PDHWS1_6"
)

result
```


###### {{< iconify ph chat-circle-fill >}} Vraag 7


```{r perf-health-overtime-overall-item7}
# Tijd verminderen zonder speciale aanpak
result <- viz_timeline(
  data = data,
  title = "Tijd verminderen zonder speciale aanpak",
  time_var = "wave_time_label",
  chart_type = "line",
  y_filter = 1,
  y_min = 0,
  y_max = 100,
  y_filter_label = "Percentage dat correct heeft geantwoord",
  y_filter_combine = TRUE,
  x_label = "",
  y_label = "Percentage dat correct heeft geantwoord",
  color_palette = c("#3D7271", "#E28D50", "#F5D76E", "#C7E6D5", "#0F6B5A", "#BABACD"),
  weight_var = "weging_GAMO",
  y_var = "PDHWS1_7"
)

result
```


###### {{< iconify ph chat-circle-fill >}} Vraag 8


```{r perf-health-overtime-overall-item8}
# Geen van deze acties
result <- viz_timeline(
  data = data,
  title = "Geen van deze acties",
  time_var = "wave_time_label",
  chart_type = "line",
  y_filter = 1,
  y_min = 0,
  y_max = 100,
  y_filter_label = "Percentage dat correct heeft geantwoord",
  y_filter_combine = TRUE,
  x_label = "",
  y_label = "Percentage dat correct heeft geantwoord",
  color_palette = c("#3D7271", "#E28D50", "#F5D76E", "#C7E6D5", "#0F6B5A", "#BABACD"),
  weight_var = "weging_GAMO",
  y_var = "PDHWS1_8"
)

result
```


:::


##### {{< iconify mdi:human-male-male-child >}} Leeftijd


::: {.panel-tabset}

###### {{< iconify ph chat-circle-fill >}} Vraag 1


```{r perf-health-overtime-age-item1}
# Digitale detox-momenten creëren
result <- viz_timeline(
  data = data,
  title = "Digitale detox-momenten creëren",
  time_var = "wave_time_label",
  chart_type = "line",
  y_filter = 1,
  y_min = 0,
  y_max = 100,
  x_label = "",
  y_label = "Percentage dat correct heeft geantwoord",
  color_palette = c("#3D7271", "#E28D50", "#F5D76E", "#C7E6D5", "#0F6B5A", "#BABACD"),
  y_filter_label = NULL,
  weight_var = "weging_GAMO",
  y_var = "PDHWS1_1",
  group_var = "AgeGroup"
)

result
```


###### {{< iconify ph chat-circle-fill >}} Vraag 2


```{r perf-health-overtime-age-item2}
# Regels hebben om digitale media te beperken
result <- viz_timeline(
  data = data,
  title = "Regels hebben om digitale media te beperken",
  time_var = "wave_time_label",
  chart_type = "line",
  y_filter = 1,
  y_min = 0,
  y_max = 100,
  x_label = "",
  y_label = "Percentage dat correct heeft geantwoord",
  color_palette = c("#3D7271", "#E28D50", "#F5D76E", "#C7E6D5", "#0F6B5A", "#BABACD"),
  y_filter_label = NULL,
  weight_var = "weging_GAMO",
  y_var = "PDHWS1_2",
  group_var = "AgeGroup"
)

result
```


###### {{< iconify ph chat-circle-fill >}} Vraag 3


```{r perf-health-overtime-age-item3}
# Schermtijdbegrenzer gebruiken
result <- viz_timeline(
  data = data,
  title = "Schermtijdbegrenzer gebruiken",
  time_var = "wave_time_label",
  chart_type = "line",
  y_filter = 1,
  y_min = 0,
  y_max = 100,
  x_label = "",
  y_label = "Percentage dat correct heeft geantwoord",
  color_palette = c("#3D7271", "#E28D50", "#F5D76E", "#C7E6D5", "#0F6B5A", "#BABACD"),
  y_filter_label = NULL,
  weight_var = "weging_GAMO",
  y_var = "PDHWS1_3",
  group_var = "AgeGroup"
)

result
```


###### {{< iconify ph chat-circle-fill >}} Vraag 4


```{r perf-health-overtime-age-item4}
# Internet tijdelijk uitschakelen
result <- viz_timeline(
  data = data,
  title = "Internet tijdelijk uitschakelen",
  time_var = "wave_time_label",
  chart_type = "line",
  y_filter = 1,
  y_min = 0,
  y_max = 100,
  x_label = "",
  y_label = "Percentage dat correct heeft geantwoord",
  color_palette = c("#3D7271", "#E28D50", "#F5D76E", "#C7E6D5", "#0F6B5A", "#BABACD"),
  y_filter_label = NULL,
  weight_var = "weging_GAMO",
  y_var = "PDHWS1_4",
  group_var = "AgeGroup"
)

result
```


###### {{< iconify ph chat-circle-fill >}} Vraag 5


```{r perf-health-overtime-age-item5}
# Apps/programma's verwijderen
result <- viz_timeline(
  data = data,
  title = "Apps/programma's verwijderen",
  time_var = "wave_time_label",
  chart_type = "line",
  y_filter = 1,
  y_min = 0,
  y_max = 100,
  x_label = "",
  y_label = "Percentage dat correct heeft geantwoord",
  color_palette = c("#3D7271", "#E28D50", "#F5D76E", "#C7E6D5", "#0F6B5A", "#BABACD"),
  y_filter_label = NULL,
  weight_var = "weging_GAMO",
  y_var = "PDHWS1_5",
  group_var = "AgeGroup"
)

result
```


###### {{< iconify ph chat-circle-fill >}} Vraag 6


```{r perf-health-overtime-age-item6}
# Meldingen uitschakelen
result <- viz_timeline(
  data = data,
  title = "Meldingen uitschakelen",
  time_var = "wave_time_label",
  chart_type = "line",
  y_filter = 1,
  y_min = 0,
  y_max = 100,
  x_label = "",
  y_label = "Percentage dat correct heeft geantwoord",
  color_palette = c("#3D7271", "#E28D50", "#F5D76E", "#C7E6D5", "#0F6B5A", "#BABACD"),
  y_filter_label = NULL,
  weight_var = "weging_GAMO",
  y_var = "PDHWS1_6",
  group_var = "AgeGroup"
)

result
```


###### {{< iconify ph chat-circle-fill >}} Vraag 7


```{r perf-health-overtime-age-item7}
# Tijd verminderen zonder speciale aanpak
result <- viz_timeline(
  data = data,
  title = "Tijd verminderen zonder speciale aanpak",
  time_var = "wave_time_label",
  chart_type = "line",
  y_filter = 1,
  y_min = 0,
  y_max = 100,
  x_label = "",
  y_label = "Percentage dat correct heeft geantwoord",
  color_palette = c("#3D7271", "#E28D50", "#F5D76E", "#C7E6D5", "#0F6B5A", "#BABACD"),
  y_filter_label = NULL,
  weight_var = "weging_GAMO",
  y_var = "PDHWS1_7",
  group_var = "AgeGroup"
)

result
```


###### {{< iconify ph chat-circle-fill >}} Vraag 8


```{r perf-health-overtime-age-item8}
# Geen van deze acties
result <- viz_timeline(
  data = data,
  title = "Geen van deze acties",
  time_var = "wave_time_label",
  chart_type = "line",
  y_filter = 1,
  y_min = 0,
  y_max = 100,
  x_label = "",
  y_label = "Percentage dat correct heeft geantwoord",
  color_palette = c("#3D7271", "#E28D50", "#F5D76E", "#C7E6D5", "#0F6B5A", "#BABACD"),
  y_filter_label = NULL,
  weight_var = "weging_GAMO",
  y_var = "PDHWS1_8",
  group_var = "AgeGroup"
)

result
```


:::


##### {{< iconify mdi gender-transgender >}} Geslacht


::: {.panel-tabset}

###### {{< iconify ph chat-circle-fill >}} Vraag 1


```{r perf-health-overtime-gender-item1}
# Digitale detox-momenten creëren
result <- viz_timeline(
  data = data,
  title = "Digitale detox-momenten creëren",
  time_var = "wave_time_label",
  chart_type = "line",
  y_filter = 1,
  y_min = 0,
  y_max = 100,
  x_label = "",
  y_label = "Percentage dat correct heeft geantwoord",
  color_palette = c("#3D7271", "#E28D50", "#F5D76E", "#C7E6D5", "#0F6B5A", "#BABACD"),
  y_filter_label = NULL,
  weight_var = "weging_GAMO",
  y_var = "PDHWS1_1",
  group_var = "geslacht"
)

result
```


###### {{< iconify ph chat-circle-fill >}} Vraag 2


```{r perf-health-overtime-gender-item2}
# Regels hebben om digitale media te beperken
result <- viz_timeline(
  data = data,
  title = "Regels hebben om digitale media te beperken",
  time_var = "wave_time_label",
  chart_type = "line",
  y_filter = 1,
  y_min = 0,
  y_max = 100,
  x_label = "",
  y_label = "Percentage dat correct heeft geantwoord",
  color_palette = c("#3D7271", "#E28D50", "#F5D76E", "#C7E6D5", "#0F6B5A", "#BABACD"),
  y_filter_label = NULL,
  weight_var = "weging_GAMO",
  y_var = "PDHWS1_2",
  group_var = "geslacht"
)

result
```


###### {{< iconify ph chat-circle-fill >}} Vraag 3


```{r perf-health-overtime-gender-item3}
# Schermtijdbegrenzer gebruiken
result <- viz_timeline(
  data = data,
  title = "Schermtijdbegrenzer gebruiken",
  time_var = "wave_time_label",
  chart_type = "line",
  y_filter = 1,
  y_min = 0,
  y_max = 100,
  x_label = "",
  y_label = "Percentage dat correct heeft geantwoord",
  color_palette = c("#3D7271", "#E28D50", "#F5D76E", "#C7E6D5", "#0F6B5A", "#BABACD"),
  y_filter_label = NULL,
  weight_var = "weging_GAMO",
  y_var = "PDHWS1_3",
  group_var = "geslacht"
)

result
```


###### {{< iconify ph chat-circle-fill >}} Vraag 4


```{r perf-health-overtime-gender-item4}
# Internet tijdelijk uitschakelen
result <- viz_timeline(
  data = data,
  title = "Internet tijdelijk uitschakelen",
  time_var = "wave_time_label",
  chart_type = "line",
  y_filter = 1,
  y_min = 0,
  y_max = 100,
  x_label = "",
  y_label = "Percentage dat correct heeft geantwoord",
  color_palette = c("#3D7271", "#E28D50", "#F5D76E", "#C7E6D5", "#0F6B5A", "#BABACD"),
  y_filter_label = NULL,
  weight_var = "weging_GAMO",
  y_var = "PDHWS1_4",
  group_var = "geslacht"
)

result
```


###### {{< iconify ph chat-circle-fill >}} Vraag 5


```{r perf-health-overtime-gender-item5}
# Apps/programma's verwijderen
result <- viz_timeline(
  data = data,
  title = "Apps/programma's verwijderen",
  time_var = "wave_time_label",
  chart_type = "line",
  y_filter = 1,
  y_min = 0,
  y_max = 100,
  x_label = "",
  y_label = "Percentage dat correct heeft geantwoord",
  color_palette = c("#3D7271", "#E28D50", "#F5D76E", "#C7E6D5", "#0F6B5A", "#BABACD"),
  y_filter_label = NULL,
  weight_var = "weging_GAMO",
  y_var = "PDHWS1_5",
  group_var = "geslacht"
)

result
```


###### {{< iconify ph chat-circle-fill >}} Vraag 6


```{r perf-health-overtime-gender-item6}
# Meldingen uitschakelen
result <- viz_timeline(
  data = data,
  title = "Meldingen uitschakelen",
  time_var = "wave_time_label",
  chart_type = "line",
  y_filter = 1,
  y_min = 0,
  y_max = 100,
  x_label = "",
  y_label = "Percentage dat correct heeft geantwoord",
  color_palette = c("#3D7271", "#E28D50", "#F5D76E", "#C7E6D5", "#0F6B5A", "#BABACD"),
  y_filter_label = NULL,
  weight_var = "weging_GAMO",
  y_var = "PDHWS1_6",
  group_var = "geslacht"
)

result
```


###### {{< iconify ph chat-circle-fill >}} Vraag 7


```{r perf-health-overtime-gender-item7}
# Tijd verminderen zonder speciale aanpak
result <- viz_timeline(
  data = data,
  title = "Tijd verminderen zonder speciale aanpak",
  time_var = "wave_time_label",
  chart_type = "line",
  y_filter = 1,
  y_min = 0,
  y_max = 100,
  x_label = "",
  y_label = "Percentage dat correct heeft geantwoord",
  color_palette = c("#3D7271", "#E28D50", "#F5D76E", "#C7E6D5", "#0F6B5A", "#BABACD"),
  y_filter_label = NULL,
  weight_var = "weging_GAMO",
  y_var = "PDHWS1_7",
  group_var = "geslacht"
)

result
```


###### {{< iconify ph chat-circle-fill >}} Vraag 8


```{r perf-health-overtime-gender-item8}
# Geen van deze acties
result <- viz_timeline(
  data = data,
  title = "Geen van deze acties",
  time_var = "wave_time_label",
  chart_type = "line",
  y_filter = 1,
  y_min = 0,
  y_max = 100,
  x_label = "",
  y_label = "Percentage dat correct heeft geantwoord",
  color_palette = c("#3D7271", "#E28D50", "#F5D76E", "#C7E6D5", "#0F6B5A", "#BABACD"),
  y_filter_label = NULL,
  weight_var = "weging_GAMO",
  y_var = "PDHWS1_8",
  group_var = "geslacht"
)

result
```


:::


##### {{< iconify ph graduation-cap-fill >}} Opleidingsniveau


::: {.panel-tabset}

###### {{< iconify ph chat-circle-fill >}} Vraag 1


```{r perf-health-overtime-edu-item1}
# Digitale detox-momenten creëren
result <- viz_timeline(
  data = data,
  title = "Digitale detox-momenten creëren",
  time_var = "wave_time_label",
  chart_type = "line",
  y_filter = 1,
  y_min = 0,
  y_max = 100,
  x_label = "",
  y_label = "Percentage dat correct heeft geantwoord",
  color_palette = c("#3D7271", "#E28D50", "#F5D76E", "#C7E6D5", "#0F6B5A", "#BABACD"),
  y_filter_label = NULL,
  weight_var = "weging_GAMO",
  y_var = "PDHWS1_1",
  group_var = "Education"
)

result
```


###### {{< iconify ph chat-circle-fill >}} Vraag 2


```{r perf-health-overtime-edu-item2}
# Regels hebben om digitale media te beperken
result <- viz_timeline(
  data = data,
  title = "Regels hebben om digitale media te beperken",
  time_var = "wave_time_label",
  chart_type = "line",
  y_filter = 1,
  y_min = 0,
  y_max = 100,
  x_label = "",
  y_label = "Percentage dat correct heeft geantwoord",
  color_palette = c("#3D7271", "#E28D50", "#F5D76E", "#C7E6D5", "#0F6B5A", "#BABACD"),
  y_filter_label = NULL,
  weight_var = "weging_GAMO",
  y_var = "PDHWS1_2",
  group_var = "Education"
)

result
```


###### {{< iconify ph chat-circle-fill >}} Vraag 3


```{r perf-health-overtime-edu-item3}
# Schermtijdbegrenzer gebruiken
result <- viz_timeline(
  data = data,
  title = "Schermtijdbegrenzer gebruiken",
  time_var = "wave_time_label",
  chart_type = "line",
  y_filter = 1,
  y_min = 0,
  y_max = 100,
  x_label = "",
  y_label = "Percentage dat correct heeft geantwoord",
  color_palette = c("#3D7271", "#E28D50", "#F5D76E", "#C7E6D5", "#0F6B5A", "#BABACD"),
  y_filter_label = NULL,
  weight_var = "weging_GAMO",
  y_var = "PDHWS1_3",
  group_var = "Education"
)

result
```


###### {{< iconify ph chat-circle-fill >}} Vraag 4


```{r perf-health-overtime-edu-item4}
# Internet tijdelijk uitschakelen
result <- viz_timeline(
  data = data,
  title = "Internet tijdelijk uitschakelen",
  time_var = "wave_time_label",
  chart_type = "line",
  y_filter = 1,
  y_min = 0,
  y_max = 100,
  x_label = "",
  y_label = "Percentage dat correct heeft geantwoord",
  color_palette = c("#3D7271", "#E28D50", "#F5D76E", "#C7E6D5", "#0F6B5A", "#BABACD"),
  y_filter_label = NULL,
  weight_var = "weging_GAMO",
  y_var = "PDHWS1_4",
  group_var = "Education"
)

result
```


###### {{< iconify ph chat-circle-fill >}} Vraag 5


```{r perf-health-overtime-edu-item5}
# Apps/programma's verwijderen
result <- viz_timeline(
  data = data,
  title = "Apps/programma's verwijderen",
  time_var = "wave_time_label",
  chart_type = "line",
  y_filter = 1,
  y_min = 0,
  y_max = 100,
  x_label = "",
  y_label = "Percentage dat correct heeft geantwoord",
  color_palette = c("#3D7271", "#E28D50", "#F5D76E", "#C7E6D5", "#0F6B5A", "#BABACD"),
  y_filter_label = NULL,
  weight_var = "weging_GAMO",
  y_var = "PDHWS1_5",
  group_var = "Education"
)

result
```


###### {{< iconify ph chat-circle-fill >}} Vraag 6


```{r perf-health-overtime-edu-item6}
# Meldingen uitschakelen
result <- viz_timeline(
  data = data,
  title = "Meldingen uitschakelen",
  time_var = "wave_time_label",
  chart_type = "line",
  y_filter = 1,
  y_min = 0,
  y_max = 100,
  x_label = "",
  y_label = "Percentage dat correct heeft geantwoord",
  color_palette = c("#3D7271", "#E28D50", "#F5D76E", "#C7E6D5", "#0F6B5A", "#BABACD"),
  y_filter_label = NULL,
  weight_var = "weging_GAMO",
  y_var = "PDHWS1_6",
  group_var = "Education"
)

result
```


###### {{< iconify ph chat-circle-fill >}} Vraag 7


```{r perf-health-overtime-edu-item7}
# Tijd verminderen zonder speciale aanpak
result <- viz_timeline(
  data = data,
  title = "Tijd verminderen zonder speciale aanpak",
  time_var = "wave_time_label",
  chart_type = "line",
  y_filter = 1,
  y_min = 0,
  y_max = 100,
  x_label = "",
  y_label = "Percentage dat correct heeft geantwoord",
  color_palette = c("#3D7271", "#E28D50", "#F5D76E", "#C7E6D5", "#0F6B5A", "#BABACD"),
  y_filter_label = NULL,
  weight_var = "weging_GAMO",
  y_var = "PDHWS1_7",
  group_var = "Education"
)

result
```


###### {{< iconify ph chat-circle-fill >}} Vraag 8


```{r perf-health-overtime-edu-item8}
# Geen van deze acties
result <- viz_timeline(
  data = data,
  title = "Geen van deze acties",
  time_var = "wave_time_label",
  chart_type = "line",
  y_filter = 1,
  y_min = 0,
  y_max = 100,
  x_label = "",
  y_label = "Percentage dat correct heeft geantwoord",
  color_palette = c("#3D7271", "#E28D50", "#F5D76E", "#C7E6D5", "#0F6B5A", "#BABACD"),
  y_filter_label = NULL,
  weight_var = "weging_GAMO",
  y_var = "PDHWS1_8",
  group_var = "Education"
)

result
```


:::


##### {{< iconify ph globe-hemisphere-east >}} Migratieachtergrond


::: {.panel-tabset}

###### {{< iconify ph chat-circle-fill >}} Vraag 1


```{r perf-health-overtime-mig-item1}
# Digitale detox-momenten creëren
result <- viz_timeline(
  data = data,
  title = "Digitale detox-momenten creëren",
  time_var = "wave_time_label",
  chart_type = "line",
  y_filter = 1,
  y_min = 0,
  y_max = 100,
  x_label = "",
  y_label = "Percentage dat correct heeft geantwoord",
  color_palette = c("#3D7271", "#E28D50", "#F5D76E", "#C7E6D5", "#0F6B5A", "#BABACD"),
  y_filter_label = NULL,
  weight_var = "weging_GAMO",
  y_var = "PDHWS1_1",
  group_var = "MigrationBackground"
)

result
```


###### {{< iconify ph chat-circle-fill >}} Vraag 2


```{r perf-health-overtime-mig-item2}
# Regels hebben om digitale media te beperken
result <- viz_timeline(
  data = data,
  title = "Regels hebben om digitale media te beperken",
  time_var = "wave_time_label",
  chart_type = "line",
  y_filter = 1,
  y_min = 0,
  y_max = 100,
  x_label = "",
  y_label = "Percentage dat correct heeft geantwoord",
  color_palette = c("#3D7271", "#E28D50", "#F5D76E", "#C7E6D5", "#0F6B5A", "#BABACD"),
  y_filter_label = NULL,
  weight_var = "weging_GAMO",
  y_var = "PDHWS1_2",
  group_var = "MigrationBackground"
)

result
```


###### {{< iconify ph chat-circle-fill >}} Vraag 3


```{r perf-health-overtime-mig-item3}
# Schermtijdbegrenzer gebruiken
result <- viz_timeline(
  data = data,
  title = "Schermtijdbegrenzer gebruiken",
  time_var = "wave_time_label",
  chart_type = "line",
  y_filter = 1,
  y_min = 0,
  y_max = 100,
  x_label = "",
  y_label = "Percentage dat correct heeft geantwoord",
  color_palette = c("#3D7271", "#E28D50", "#F5D76E", "#C7E6D5", "#0F6B5A", "#BABACD"),
  y_filter_label = NULL,
  weight_var = "weging_GAMO",
  y_var = "PDHWS1_3",
  group_var = "MigrationBackground"
)

result
```


###### {{< iconify ph chat-circle-fill >}} Vraag 4


```{r perf-health-overtime-mig-item4}
# Internet tijdelijk uitschakelen
result <- viz_timeline(
  data = data,
  title = "Internet tijdelijk uitschakelen",
  time_var = "wave_time_label",
  chart_type = "line",
  y_filter = 1,
  y_min = 0,
  y_max = 100,
  x_label = "",
  y_label = "Percentage dat correct heeft geantwoord",
  color_palette = c("#3D7271", "#E28D50", "#F5D76E", "#C7E6D5", "#0F6B5A", "#BABACD"),
  y_filter_label = NULL,
  weight_var = "weging_GAMO",
  y_var = "PDHWS1_4",
  group_var = "MigrationBackground"
)

result
```


###### {{< iconify ph chat-circle-fill >}} Vraag 5


```{r perf-health-overtime-mig-item5}
# Apps/programma's verwijderen
result <- viz_timeline(
  data = data,
  title = "Apps/programma's verwijderen",
  time_var = "wave_time_label",
  chart_type = "line",
  y_filter = 1,
  y_min = 0,
  y_max = 100,
  x_label = "",
  y_label = "Percentage dat correct heeft geantwoord",
  color_palette = c("#3D7271", "#E28D50", "#F5D76E", "#C7E6D5", "#0F6B5A", "#BABACD"),
  y_filter_label = NULL,
  weight_var = "weging_GAMO",
  y_var = "PDHWS1_5",
  group_var = "MigrationBackground"
)

result
```


###### {{< iconify ph chat-circle-fill >}} Vraag 6


```{r perf-health-overtime-mig-item6}
# Meldingen uitschakelen
result <- viz_timeline(
  data = data,
  title = "Meldingen uitschakelen",
  time_var = "wave_time_label",
  chart_type = "line",
  y_filter = 1,
  y_min = 0,
  y_max = 100,
  x_label = "",
  y_label = "Percentage dat correct heeft geantwoord",
  color_palette = c("#3D7271", "#E28D50", "#F5D76E", "#C7E6D5", "#0F6B5A", "#BABACD"),
  y_filter_label = NULL,
  weight_var = "weging_GAMO",
  y_var = "PDHWS1_6",
  group_var = "MigrationBackground"
)

result
```


###### {{< iconify ph chat-circle-fill >}} Vraag 7


```{r perf-health-overtime-mig-item7}
# Tijd verminderen zonder speciale aanpak
result <- viz_timeline(
  data = data,
  title = "Tijd verminderen zonder speciale aanpak",
  time_var = "wave_time_label",
  chart_type = "line",
  y_filter = 1,
  y_min = 0,
  y_max = 100,
  x_label = "",
  y_label = "Percentage dat correct heeft geantwoord",
  color_palette = c("#3D7271", "#E28D50", "#F5D76E", "#C7E6D5", "#0F6B5A", "#BABACD"),
  y_filter_label = NULL,
  weight_var = "weging_GAMO",
  y_var = "PDHWS1_7",
  group_var = "MigrationBackground"
)

result
```


###### {{< iconify ph chat-circle-fill >}} Vraag 8


```{r perf-health-overtime-mig-item8}
# Geen van deze acties
result <- viz_timeline(
  data = data,
  title = "Geen van deze acties",
  time_var = "wave_time_label",
  chart_type = "line",
  y_filter = 1,
  y_min = 0,
  y_max = 100,
  x_label = "",
  y_label = "Percentage dat correct heeft geantwoord",
  color_palette = c("#3D7271", "#E28D50", "#F5D76E", "#C7E6D5", "#0F6B5A", "#BABACD"),
  y_filter_label = NULL,
  weight_var = "weging_GAMO",
  y_var = "PDHWS1_8",
  group_var = "MigrationBackground"
)

result
```


:::


:::


:::

## {{< iconify ph recycle-fill >}} Groen Digitaal


**Duurzame/Groene Digitale competentie** richt zich op milieubewust technologiegebruik: energieverbruik verminderen, duurzame apparaten kopen, elektronica recyclen, en de milieu-impact van digitale activiteiten begrijpen.

```{r, echo=FALSE, message=FALSE, warning=FALSE}
create_blockquote("Welke van de volgende activiteiten doet u soms?", preset = "question")
```
[{{< iconify ph cards >}} Bekijk alle Groen Digitaal resultaten](green_digital.html)


::: {.panel-tabset}

### {{< iconify ph number-circle-one-fill >}} Ronde 1


::: {.panel-tabset}

##### {{< iconify ph users-fill >}} Algemeen


```{r perf-green-wave1-overall}
# 
result <- viz_stackedbars(
  data = data_filtered_984a0efe,
  title = "",
  x_vars = c("PSGDS1_1", "PSGDS1_2", "PSGDS1_3", "PSGDS1_4", "PSGDS1_5", "PSGDS1_6", "PSGDS1_7", "PSGDS1_8", "PSGDS1_9"),
  x_var_labels = c("Mailbox opschonen", "Duurzame zoekmachines gebruiken", "Onnodige Cloud-opslag vermijden", "Schermhelderheid verlagen", "Slaapstand gebruiken", "Ongebruikte telefoon-apps sluiten", "Apparaten recyclen", "Repareren voor vervangen", "Geen van deze acties"),
  stacked_type = "percent",
  color_palette = c("#3D7271", "#E28D50", "#F5D76E", "#C7E6D5", "#0F6B5A", "#BABACD"),
  horizontal = TRUE,
  x_label = "",
  stack_breaks = c(0, 10, 20, 30),
  stack_bin_labels = c("Niet geselecteerd", "Geselecteerd"),
  stack_map_values = list("1" = "Geselecteerd", "0" = "Niet geselecteerd"),
  stack_order = c("Geselecteerd", "Niet geselecteerd"),
  stack_label = NULL,
  weight_var = "weging_GAMO"
)

result
```


##### {{< iconify mdi:human-male-male-child >}} Leeftijd


::: {.panel-tabset}

###### {{< iconify ph chat-circle-fill >}} Vraag 1


```{r perf-green-wave1-age-item1}
# Mailbox opschonen
result <- viz_stackedbar(
  data = data_filtered_984a0efe,
  title = "Mailbox opschonen",
  stacked_type = "percent",
  horizontal = TRUE,
  stack_breaks = c(0, 10, 20, 30),
  stack_bin_labels = c("Niet geselecteerd", "Geselecteerd"),
  stack_map_values = list("1" = "Geselecteerd", "0" = "Niet geselecteerd"),
  stack_order = c("Geselecteerd", "Niet geselecteerd"),
  color_palette = c("#3D7271", "#E28D50", "#F5D76E", "#C7E6D5", "#0F6B5A", "#BABACD"),
  weight_var = "weging_GAMO",
  x_var = "AgeGroup",
  x_label = "Leeftijd",
  stack_var = "PSGDS1_1"
)

result
```


###### {{< iconify ph chat-circle-fill >}} Vraag 2


```{r perf-green-wave1-age-item2}
# Duurzame zoekmachines gebruiken
result <- viz_stackedbar(
  data = data_filtered_984a0efe,
  title = "Duurzame zoekmachines gebruiken",
  stacked_type = "percent",
  horizontal = TRUE,
  stack_breaks = c(0, 10, 20, 30),
  stack_bin_labels = c("Niet geselecteerd", "Geselecteerd"),
  stack_map_values = list("1" = "Geselecteerd", "0" = "Niet geselecteerd"),
  stack_order = c("Geselecteerd", "Niet geselecteerd"),
  color_palette = c("#3D7271", "#E28D50", "#F5D76E", "#C7E6D5", "#0F6B5A", "#BABACD"),
  weight_var = "weging_GAMO",
  x_var = "AgeGroup",
  x_label = "Leeftijd",
  stack_var = "PSGDS1_2"
)

result
```


###### {{< iconify ph chat-circle-fill >}} Vraag 3


```{r perf-green-wave1-age-item3}
# Onnodige Cloud-opslag vermijden
result <- viz_stackedbar(
  data = data_filtered_984a0efe,
  title = "Onnodige Cloud-opslag vermijden",
  stacked_type = "percent",
  horizontal = TRUE,
  stack_breaks = c(0, 10, 20, 30),
  stack_bin_labels = c("Niet geselecteerd", "Geselecteerd"),
  stack_map_values = list("1" = "Geselecteerd", "0" = "Niet geselecteerd"),
  stack_order = c("Geselecteerd", "Niet geselecteerd"),
  color_palette = c("#3D7271", "#E28D50", "#F5D76E", "#C7E6D5", "#0F6B5A", "#BABACD"),
  weight_var = "weging_GAMO",
  x_var = "AgeGroup",
  x_label = "Leeftijd",
  stack_var = "PSGDS1_3"
)

result
```


###### {{< iconify ph chat-circle-fill >}} Vraag 4


```{r perf-green-wave1-age-item4}
# Schermhelderheid verlagen
result <- viz_stackedbar(
  data = data_filtered_984a0efe,
  title = "Schermhelderheid verlagen",
  stacked_type = "percent",
  horizontal = TRUE,
  stack_breaks = c(0, 10, 20, 30),
  stack_bin_labels = c("Niet geselecteerd", "Geselecteerd"),
  stack_map_values = list("1" = "Geselecteerd", "0" = "Niet geselecteerd"),
  stack_order = c("Geselecteerd", "Niet geselecteerd"),
  color_palette = c("#3D7271", "#E28D50", "#F5D76E", "#C7E6D5", "#0F6B5A", "#BABACD"),
  weight_var = "weging_GAMO",
  x_var = "AgeGroup",
  x_label = "Leeftijd",
  stack_var = "PSGDS1_4"
)

result
```


###### {{< iconify ph chat-circle-fill >}} Vraag 5


```{r perf-green-wave1-age-item5}
# Slaapstand gebruiken
result <- viz_stackedbar(
  data = data_filtered_984a0efe,
  title = "Slaapstand gebruiken",
  stacked_type = "percent",
  horizontal = TRUE,
  stack_breaks = c(0, 10, 20, 30),
  stack_bin_labels = c("Niet geselecteerd", "Geselecteerd"),
  stack_map_values = list("1" = "Geselecteerd", "0" = "Niet geselecteerd"),
  stack_order = c("Geselecteerd", "Niet geselecteerd"),
  color_palette = c("#3D7271", "#E28D50", "#F5D76E", "#C7E6D5", "#0F6B5A", "#BABACD"),
  weight_var = "weging_GAMO",
  x_var = "AgeGroup",
  x_label = "Leeftijd",
  stack_var = "PSGDS1_5"
)

result
```


###### {{< iconify ph chat-circle-fill >}} Vraag 6


```{r perf-green-wave1-age-item6}
# Ongebruikte telefoon-apps sluiten
result <- viz_stackedbar(
  data = data_filtered_984a0efe,
  title = "Ongebruikte telefoon-apps sluiten",
  stacked_type = "percent",
  horizontal = TRUE,
  stack_breaks = c(0, 10, 20, 30),
  stack_bin_labels = c("Niet geselecteerd", "Geselecteerd"),
  stack_map_values = list("1" = "Geselecteerd", "0" = "Niet geselecteerd"),
  stack_order = c("Geselecteerd", "Niet geselecteerd"),
  color_palette = c("#3D7271", "#E28D50", "#F5D76E", "#C7E6D5", "#0F6B5A", "#BABACD"),
  weight_var = "weging_GAMO",
  x_var = "AgeGroup",
  x_label = "Leeftijd",
  stack_var = "PSGDS1_6"
)

result
```


###### {{< iconify ph chat-circle-fill >}} Vraag 7


```{r perf-green-wave1-age-item7}
# Apparaten recyclen
result <- viz_stackedbar(
  data = data_filtered_984a0efe,
  title = "Apparaten recyclen",
  stacked_type = "percent",
  horizontal = TRUE,
  stack_breaks = c(0, 10, 20, 30),
  stack_bin_labels = c("Niet geselecteerd", "Geselecteerd"),
  stack_map_values = list("1" = "Geselecteerd", "0" = "Niet geselecteerd"),
  stack_order = c("Geselecteerd", "Niet geselecteerd"),
  color_palette = c("#3D7271", "#E28D50", "#F5D76E", "#C7E6D5", "#0F6B5A", "#BABACD"),
  weight_var = "weging_GAMO",
  x_var = "AgeGroup",
  x_label = "Leeftijd",
  stack_var = "PSGDS1_7"
)

result
```


###### {{< iconify ph chat-circle-fill >}} Vraag 8


```{r perf-green-wave1-age-item8}
# Repareren voor vervangen
result <- viz_stackedbar(
  data = data_filtered_984a0efe,
  title = "Repareren voor vervangen",
  stacked_type = "percent",
  horizontal = TRUE,
  stack_breaks = c(0, 10, 20, 30),
  stack_bin_labels = c("Niet geselecteerd", "Geselecteerd"),
  stack_map_values = list("1" = "Geselecteerd", "0" = "Niet geselecteerd"),
  stack_order = c("Geselecteerd", "Niet geselecteerd"),
  color_palette = c("#3D7271", "#E28D50", "#F5D76E", "#C7E6D5", "#0F6B5A", "#BABACD"),
  weight_var = "weging_GAMO",
  x_var = "AgeGroup",
  x_label = "Leeftijd",
  stack_var = "PSGDS1_8"
)

result
```


###### {{< iconify ph chat-circle-fill >}} Vraag 9


```{r perf-green-wave1-age-item9}
# Geen van deze acties
result <- viz_stackedbar(
  data = data_filtered_984a0efe,
  title = "Geen van deze acties",
  stacked_type = "percent",
  horizontal = TRUE,
  stack_breaks = c(0, 10, 20, 30),
  stack_bin_labels = c("Niet geselecteerd", "Geselecteerd"),
  stack_map_values = list("1" = "Geselecteerd", "0" = "Niet geselecteerd"),
  stack_order = c("Geselecteerd", "Niet geselecteerd"),
  color_palette = c("#3D7271", "#E28D50", "#F5D76E", "#C7E6D5", "#0F6B5A", "#BABACD"),
  weight_var = "weging_GAMO",
  x_var = "AgeGroup",
  x_label = "Leeftijd",
  stack_var = "PSGDS1_9"
)

result
```


:::


##### {{< iconify mdi gender-transgender >}} Geslacht


::: {.panel-tabset}

###### {{< iconify ph chat-circle-fill >}} Vraag 1


```{r perf-green-wave1-gender-item1}
# Mailbox opschonen
result <- viz_stackedbar(
  data = data_filtered_984a0efe,
  title = "Mailbox opschonen",
  stacked_type = "percent",
  horizontal = TRUE,
  stack_breaks = c(0, 10, 20, 30),
  stack_bin_labels = c("Niet geselecteerd", "Geselecteerd"),
  stack_map_values = list("1" = "Geselecteerd", "0" = "Niet geselecteerd"),
  stack_order = c("Geselecteerd", "Niet geselecteerd"),
  color_palette = c("#3D7271", "#E28D50", "#F5D76E", "#C7E6D5", "#0F6B5A", "#BABACD"),
  weight_var = "weging_GAMO",
  x_var = "geslacht",
  x_label = "Geslacht",
  stack_var = "PSGDS1_1"
)

result
```


###### {{< iconify ph chat-circle-fill >}} Vraag 2


```{r perf-green-wave1-gender-item2}
# Duurzame zoekmachines gebruiken
result <- viz_stackedbar(
  data = data_filtered_984a0efe,
  title = "Duurzame zoekmachines gebruiken",
  stacked_type = "percent",
  horizontal = TRUE,
  stack_breaks = c(0, 10, 20, 30),
  stack_bin_labels = c("Niet geselecteerd", "Geselecteerd"),
  stack_map_values = list("1" = "Geselecteerd", "0" = "Niet geselecteerd"),
  stack_order = c("Geselecteerd", "Niet geselecteerd"),
  color_palette = c("#3D7271", "#E28D50", "#F5D76E", "#C7E6D5", "#0F6B5A", "#BABACD"),
  weight_var = "weging_GAMO",
  x_var = "geslacht",
  x_label = "Geslacht",
  stack_var = "PSGDS1_2"
)

result
```


###### {{< iconify ph chat-circle-fill >}} Vraag 3


```{r perf-green-wave1-gender-item3}
# Onnodige Cloud-opslag vermijden
result <- viz_stackedbar(
  data = data_filtered_984a0efe,
  title = "Onnodige Cloud-opslag vermijden",
  stacked_type = "percent",
  horizontal = TRUE,
  stack_breaks = c(0, 10, 20, 30),
  stack_bin_labels = c("Niet geselecteerd", "Geselecteerd"),
  stack_map_values = list("1" = "Geselecteerd", "0" = "Niet geselecteerd"),
  stack_order = c("Geselecteerd", "Niet geselecteerd"),
  color_palette = c("#3D7271", "#E28D50", "#F5D76E", "#C7E6D5", "#0F6B5A", "#BABACD"),
  weight_var = "weging_GAMO",
  x_var = "geslacht",
  x_label = "Geslacht",
  stack_var = "PSGDS1_3"
)

result
```


###### {{< iconify ph chat-circle-fill >}} Vraag 4


```{r perf-green-wave1-gender-item4}
# Schermhelderheid verlagen
result <- viz_stackedbar(
  data = data_filtered_984a0efe,
  title = "Schermhelderheid verlagen",
  stacked_type = "percent",
  horizontal = TRUE,
  stack_breaks = c(0, 10, 20, 30),
  stack_bin_labels = c("Niet geselecteerd", "Geselecteerd"),
  stack_map_values = list("1" = "Geselecteerd", "0" = "Niet geselecteerd"),
  stack_order = c("Geselecteerd", "Niet geselecteerd"),
  color_palette = c("#3D7271", "#E28D50", "#F5D76E", "#C7E6D5", "#0F6B5A", "#BABACD"),
  weight_var = "weging_GAMO",
  x_var = "geslacht",
  x_label = "Geslacht",
  stack_var = "PSGDS1_4"
)

result
```


###### {{< iconify ph chat-circle-fill >}} Vraag 5


```{r perf-green-wave1-gender-item5}
# Slaapstand gebruiken
result <- viz_stackedbar(
  data = data_filtered_984a0efe,
  title = "Slaapstand gebruiken",
  stacked_type = "percent",
  horizontal = TRUE,
  stack_breaks = c(0, 10, 20, 30),
  stack_bin_labels = c("Niet geselecteerd", "Geselecteerd"),
  stack_map_values = list("1" = "Geselecteerd", "0" = "Niet geselecteerd"),
  stack_order = c("Geselecteerd", "Niet geselecteerd"),
  color_palette = c("#3D7271", "#E28D50", "#F5D76E", "#C7E6D5", "#0F6B5A", "#BABACD"),
  weight_var = "weging_GAMO",
  x_var = "geslacht",
  x_label = "Geslacht",
  stack_var = "PSGDS1_5"
)

result
```


###### {{< iconify ph chat-circle-fill >}} Vraag 6


```{r perf-green-wave1-gender-item6}
# Ongebruikte telefoon-apps sluiten
result <- viz_stackedbar(
  data = data_filtered_984a0efe,
  title = "Ongebruikte telefoon-apps sluiten",
  stacked_type = "percent",
  horizontal = TRUE,
  stack_breaks = c(0, 10, 20, 30),
  stack_bin_labels = c("Niet geselecteerd", "Geselecteerd"),
  stack_map_values = list("1" = "Geselecteerd", "0" = "Niet geselecteerd"),
  stack_order = c("Geselecteerd", "Niet geselecteerd"),
  color_palette = c("#3D7271", "#E28D50", "#F5D76E", "#C7E6D5", "#0F6B5A", "#BABACD"),
  weight_var = "weging_GAMO",
  x_var = "geslacht",
  x_label = "Geslacht",
  stack_var = "PSGDS1_6"
)

result
```


###### {{< iconify ph chat-circle-fill >}} Vraag 7


```{r perf-green-wave1-gender-item7}
# Apparaten recyclen
result <- viz_stackedbar(
  data = data_filtered_984a0efe,
  title = "Apparaten recyclen",
  stacked_type = "percent",
  horizontal = TRUE,
  stack_breaks = c(0, 10, 20, 30),
  stack_bin_labels = c("Niet geselecteerd", "Geselecteerd"),
  stack_map_values = list("1" = "Geselecteerd", "0" = "Niet geselecteerd"),
  stack_order = c("Geselecteerd", "Niet geselecteerd"),
  color_palette = c("#3D7271", "#E28D50", "#F5D76E", "#C7E6D5", "#0F6B5A", "#BABACD"),
  weight_var = "weging_GAMO",
  x_var = "geslacht",
  x_label = "Geslacht",
  stack_var = "PSGDS1_7"
)

result
```


###### {{< iconify ph chat-circle-fill >}} Vraag 8


```{r perf-green-wave1-gender-item8}
# Repareren voor vervangen
result <- viz_stackedbar(
  data = data_filtered_984a0efe,
  title = "Repareren voor vervangen",
  stacked_type = "percent",
  horizontal = TRUE,
  stack_breaks = c(0, 10, 20, 30),
  stack_bin_labels = c("Niet geselecteerd", "Geselecteerd"),
  stack_map_values = list("1" = "Geselecteerd", "0" = "Niet geselecteerd"),
  stack_order = c("Geselecteerd", "Niet geselecteerd"),
  color_palette = c("#3D7271", "#E28D50", "#F5D76E", "#C7E6D5", "#0F6B5A", "#BABACD"),
  weight_var = "weging_GAMO",
  x_var = "geslacht",
  x_label = "Geslacht",
  stack_var = "PSGDS1_8"
)

result
```


###### {{< iconify ph chat-circle-fill >}} Vraag 9


```{r perf-green-wave1-gender-item9}
# Geen van deze acties
result <- viz_stackedbar(
  data = data_filtered_984a0efe,
  title = "Geen van deze acties",
  stacked_type = "percent",
  horizontal = TRUE,
  stack_breaks = c(0, 10, 20, 30),
  stack_bin_labels = c("Niet geselecteerd", "Geselecteerd"),
  stack_map_values = list("1" = "Geselecteerd", "0" = "Niet geselecteerd"),
  stack_order = c("Geselecteerd", "Niet geselecteerd"),
  color_palette = c("#3D7271", "#E28D50", "#F5D76E", "#C7E6D5", "#0F6B5A", "#BABACD"),
  weight_var = "weging_GAMO",
  x_var = "geslacht",
  x_label = "Geslacht",
  stack_var = "PSGDS1_9"
)

result
```


:::


##### {{< iconify ph graduation-cap-fill >}} Opleidingsniveau


::: {.panel-tabset}

###### {{< iconify ph chat-circle-fill >}} Vraag 1


```{r perf-green-wave1-edu-item1}
# Mailbox opschonen
result <- viz_stackedbar(
  data = data_filtered_984a0efe,
  title = "Mailbox opschonen",
  stacked_type = "percent",
  horizontal = TRUE,
  stack_breaks = c(0, 10, 20, 30),
  stack_bin_labels = c("Niet geselecteerd", "Geselecteerd"),
  stack_map_values = list("1" = "Geselecteerd", "0" = "Niet geselecteerd"),
  stack_order = c("Geselecteerd", "Niet geselecteerd"),
  color_palette = c("#3D7271", "#E28D50", "#F5D76E", "#C7E6D5", "#0F6B5A", "#BABACD"),
  weight_var = "weging_GAMO",
  x_var = "Education",
  x_label = "Opleidingsniveau",
  stack_var = "PSGDS1_1"
)

result
```


###### {{< iconify ph chat-circle-fill >}} Vraag 2


```{r perf-green-wave1-edu-item2}
# Duurzame zoekmachines gebruiken
result <- viz_stackedbar(
  data = data_filtered_984a0efe,
  title = "Duurzame zoekmachines gebruiken",
  stacked_type = "percent",
  horizontal = TRUE,
  stack_breaks = c(0, 10, 20, 30),
  stack_bin_labels = c("Niet geselecteerd", "Geselecteerd"),
  stack_map_values = list("1" = "Geselecteerd", "0" = "Niet geselecteerd"),
  stack_order = c("Geselecteerd", "Niet geselecteerd"),
  color_palette = c("#3D7271", "#E28D50", "#F5D76E", "#C7E6D5", "#0F6B5A", "#BABACD"),
  weight_var = "weging_GAMO",
  x_var = "Education",
  x_label = "Opleidingsniveau",
  stack_var = "PSGDS1_2"
)

result
```


###### {{< iconify ph chat-circle-fill >}} Vraag 3


```{r perf-green-wave1-edu-item3}
# Onnodige Cloud-opslag vermijden
result <- viz_stackedbar(
  data = data_filtered_984a0efe,
  title = "Onnodige Cloud-opslag vermijden",
  stacked_type = "percent",
  horizontal = TRUE,
  stack_breaks = c(0, 10, 20, 30),
  stack_bin_labels = c("Niet geselecteerd", "Geselecteerd"),
  stack_map_values = list("1" = "Geselecteerd", "0" = "Niet geselecteerd"),
  stack_order = c("Geselecteerd", "Niet geselecteerd"),
  color_palette = c("#3D7271", "#E28D50", "#F5D76E", "#C7E6D5", "#0F6B5A", "#BABACD"),
  weight_var = "weging_GAMO",
  x_var = "Education",
  x_label = "Opleidingsniveau",
  stack_var = "PSGDS1_3"
)

result
```


###### {{< iconify ph chat-circle-fill >}} Vraag 4


```{r perf-green-wave1-edu-item4}
# Schermhelderheid verlagen
result <- viz_stackedbar(
  data = data_filtered_984a0efe,
  title = "Schermhelderheid verlagen",
  stacked_type = "percent",
  horizontal = TRUE,
  stack_breaks = c(0, 10, 20, 30),
  stack_bin_labels = c("Niet geselecteerd", "Geselecteerd"),
  stack_map_values = list("1" = "Geselecteerd", "0" = "Niet geselecteerd"),
  stack_order = c("Geselecteerd", "Niet geselecteerd"),
  color_palette = c("#3D7271", "#E28D50", "#F5D76E", "#C7E6D5", "#0F6B5A", "#BABACD"),
  weight_var = "weging_GAMO",
  x_var = "Education",
  x_label = "Opleidingsniveau",
  stack_var = "PSGDS1_4"
)

result
```


###### {{< iconify ph chat-circle-fill >}} Vraag 5


```{r perf-green-wave1-edu-item5}
# Slaapstand gebruiken
result <- viz_stackedbar(
  data = data_filtered_984a0efe,
  title = "Slaapstand gebruiken",
  stacked_type = "percent",
  horizontal = TRUE,
  stack_breaks = c(0, 10, 20, 30),
  stack_bin_labels = c("Niet geselecteerd", "Geselecteerd"),
  stack_map_values = list("1" = "Geselecteerd", "0" = "Niet geselecteerd"),
  stack_order = c("Geselecteerd", "Niet geselecteerd"),
  color_palette = c("#3D7271", "#E28D50", "#F5D76E", "#C7E6D5", "#0F6B5A", "#BABACD"),
  weight_var = "weging_GAMO",
  x_var = "Education",
  x_label = "Opleidingsniveau",
  stack_var = "PSGDS1_5"
)

result
```


###### {{< iconify ph chat-circle-fill >}} Vraag 6


```{r perf-green-wave1-edu-item6}
# Ongebruikte telefoon-apps sluiten
result <- viz_stackedbar(
  data = data_filtered_984a0efe,
  title = "Ongebruikte telefoon-apps sluiten",
  stacked_type = "percent",
  horizontal = TRUE,
  stack_breaks = c(0, 10, 20, 30),
  stack_bin_labels = c("Niet geselecteerd", "Geselecteerd"),
  stack_map_values = list("1" = "Geselecteerd", "0" = "Niet geselecteerd"),
  stack_order = c("Geselecteerd", "Niet geselecteerd"),
  color_palette = c("#3D7271", "#E28D50", "#F5D76E", "#C7E6D5", "#0F6B5A", "#BABACD"),
  weight_var = "weging_GAMO",
  x_var = "Education",
  x_label = "Opleidingsniveau",
  stack_var = "PSGDS1_6"
)

result
```


###### {{< iconify ph chat-circle-fill >}} Vraag 7


```{r perf-green-wave1-edu-item7}
# Apparaten recyclen
result <- viz_stackedbar(
  data = data_filtered_984a0efe,
  title = "Apparaten recyclen",
  stacked_type = "percent",
  horizontal = TRUE,
  stack_breaks = c(0, 10, 20, 30),
  stack_bin_labels = c("Niet geselecteerd", "Geselecteerd"),
  stack_map_values = list("1" = "Geselecteerd", "0" = "Niet geselecteerd"),
  stack_order = c("Geselecteerd", "Niet geselecteerd"),
  color_palette = c("#3D7271", "#E28D50", "#F5D76E", "#C7E6D5", "#0F6B5A", "#BABACD"),
  weight_var = "weging_GAMO",
  x_var = "Education",
  x_label = "Opleidingsniveau",
  stack_var = "PSGDS1_7"
)

result
```


###### {{< iconify ph chat-circle-fill >}} Vraag 8


```{r perf-green-wave1-edu-item8}
# Repareren voor vervangen
result <- viz_stackedbar(
  data = data_filtered_984a0efe,
  title = "Repareren voor vervangen",
  stacked_type = "percent",
  horizontal = TRUE,
  stack_breaks = c(0, 10, 20, 30),
  stack_bin_labels = c("Niet geselecteerd", "Geselecteerd"),
  stack_map_values = list("1" = "Geselecteerd", "0" = "Niet geselecteerd"),
  stack_order = c("Geselecteerd", "Niet geselecteerd"),
  color_palette = c("#3D7271", "#E28D50", "#F5D76E", "#C7E6D5", "#0F6B5A", "#BABACD"),
  weight_var = "weging_GAMO",
  x_var = "Education",
  x_label = "Opleidingsniveau",
  stack_var = "PSGDS1_8"
)

result
```


###### {{< iconify ph chat-circle-fill >}} Vraag 9


```{r perf-green-wave1-edu-item9}
# Geen van deze acties
result <- viz_stackedbar(
  data = data_filtered_984a0efe,
  title = "Geen van deze acties",
  stacked_type = "percent",
  horizontal = TRUE,
  stack_breaks = c(0, 10, 20, 30),
  stack_bin_labels = c("Niet geselecteerd", "Geselecteerd"),
  stack_map_values = list("1" = "Geselecteerd", "0" = "Niet geselecteerd"),
  stack_order = c("Geselecteerd", "Niet geselecteerd"),
  color_palette = c("#3D7271", "#E28D50", "#F5D76E", "#C7E6D5", "#0F6B5A", "#BABACD"),
  weight_var = "weging_GAMO",
  x_var = "Education",
  x_label = "Opleidingsniveau",
  stack_var = "PSGDS1_9"
)

result
```


:::


##### {{< iconify ph globe-hemisphere-east >}} Migratieachtergrond


::: {.panel-tabset}

###### {{< iconify ph chat-circle-fill >}} Vraag 1


```{r perf-green-wave1-mig-item1}
# Mailbox opschonen
result <- viz_stackedbar(
  data = data_filtered_984a0efe,
  title = "Mailbox opschonen",
  stacked_type = "percent",
  horizontal = TRUE,
  stack_breaks = c(0, 10, 20, 30),
  stack_bin_labels = c("Niet geselecteerd", "Geselecteerd"),
  stack_map_values = list("1" = "Geselecteerd", "0" = "Niet geselecteerd"),
  stack_order = c("Geselecteerd", "Niet geselecteerd"),
  color_palette = c("#3D7271", "#E28D50", "#F5D76E", "#C7E6D5", "#0F6B5A", "#BABACD"),
  weight_var = "weging_GAMO",
  x_var = "MigrationBackground",
  x_label = "Migratieachtergrond",
  stack_var = "PSGDS1_1"
)

result
```


###### {{< iconify ph chat-circle-fill >}} Vraag 2


```{r perf-green-wave1-mig-item2}
# Duurzame zoekmachines gebruiken
result <- viz_stackedbar(
  data = data_filtered_984a0efe,
  title = "Duurzame zoekmachines gebruiken",
  stacked_type = "percent",
  horizontal = TRUE,
  stack_breaks = c(0, 10, 20, 30),
  stack_bin_labels = c("Niet geselecteerd", "Geselecteerd"),
  stack_map_values = list("1" = "Geselecteerd", "0" = "Niet geselecteerd"),
  stack_order = c("Geselecteerd", "Niet geselecteerd"),
  color_palette = c("#3D7271", "#E28D50", "#F5D76E", "#C7E6D5", "#0F6B5A", "#BABACD"),
  weight_var = "weging_GAMO",
  x_var = "MigrationBackground",
  x_label = "Migratieachtergrond",
  stack_var = "PSGDS1_2"
)

result
```


###### {{< iconify ph chat-circle-fill >}} Vraag 3


```{r perf-green-wave1-mig-item3}
# Onnodige Cloud-opslag vermijden
result <- viz_stackedbar(
  data = data_filtered_984a0efe,
  title = "Onnodige Cloud-opslag vermijden",
  stacked_type = "percent",
  horizontal = TRUE,
  stack_breaks = c(0, 10, 20, 30),
  stack_bin_labels = c("Niet geselecteerd", "Geselecteerd"),
  stack_map_values = list("1" = "Geselecteerd", "0" = "Niet geselecteerd"),
  stack_order = c("Geselecteerd", "Niet geselecteerd"),
  color_palette = c("#3D7271", "#E28D50", "#F5D76E", "#C7E6D5", "#0F6B5A", "#BABACD"),
  weight_var = "weging_GAMO",
  x_var = "MigrationBackground",
  x_label = "Migratieachtergrond",
  stack_var = "PSGDS1_3"
)

result
```


###### {{< iconify ph chat-circle-fill >}} Vraag 4


```{r perf-green-wave1-mig-item4}
# Schermhelderheid verlagen
result <- viz_stackedbar(
  data = data_filtered_984a0efe,
  title = "Schermhelderheid verlagen",
  stacked_type = "percent",
  horizontal = TRUE,
  stack_breaks = c(0, 10, 20, 30),
  stack_bin_labels = c("Niet geselecteerd", "Geselecteerd"),
  stack_map_values = list("1" = "Geselecteerd", "0" = "Niet geselecteerd"),
  stack_order = c("Geselecteerd", "Niet geselecteerd"),
  color_palette = c("#3D7271", "#E28D50", "#F5D76E", "#C7E6D5", "#0F6B5A", "#BABACD"),
  weight_var = "weging_GAMO",
  x_var = "MigrationBackground",
  x_label = "Migratieachtergrond",
  stack_var = "PSGDS1_4"
)

result
```


###### {{< iconify ph chat-circle-fill >}} Vraag 5


```{r perf-green-wave1-mig-item5}
# Slaapstand gebruiken
result <- viz_stackedbar(
  data = data_filtered_984a0efe,
  title = "Slaapstand gebruiken",
  stacked_type = "percent",
  horizontal = TRUE,
  stack_breaks = c(0, 10, 20, 30),
  stack_bin_labels = c("Niet geselecteerd", "Geselecteerd"),
  stack_map_values = list("1" = "Geselecteerd", "0" = "Niet geselecteerd"),
  stack_order = c("Geselecteerd", "Niet geselecteerd"),
  color_palette = c("#3D7271", "#E28D50", "#F5D76E", "#C7E6D5", "#0F6B5A", "#BABACD"),
  weight_var = "weging_GAMO",
  x_var = "MigrationBackground",
  x_label = "Migratieachtergrond",
  stack_var = "PSGDS1_5"
)

result
```


###### {{< iconify ph chat-circle-fill >}} Vraag 6


```{r perf-green-wave1-mig-item6}
# Ongebruikte telefoon-apps sluiten
result <- viz_stackedbar(
  data = data_filtered_984a0efe,
  title = "Ongebruikte telefoon-apps sluiten",
  stacked_type = "percent",
  horizontal = TRUE,
  stack_breaks = c(0, 10, 20, 30),
  stack_bin_labels = c("Niet geselecteerd", "Geselecteerd"),
  stack_map_values = list("1" = "Geselecteerd", "0" = "Niet geselecteerd"),
  stack_order = c("Geselecteerd", "Niet geselecteerd"),
  color_palette = c("#3D7271", "#E28D50", "#F5D76E", "#C7E6D5", "#0F6B5A", "#BABACD"),
  weight_var = "weging_GAMO",
  x_var = "MigrationBackground",
  x_label = "Migratieachtergrond",
  stack_var = "PSGDS1_6"
)

result
```


###### {{< iconify ph chat-circle-fill >}} Vraag 7


```{r perf-green-wave1-mig-item7}
# Apparaten recyclen
result <- viz_stackedbar(
  data = data_filtered_984a0efe,
  title = "Apparaten recyclen",
  stacked_type = "percent",
  horizontal = TRUE,
  stack_breaks = c(0, 10, 20, 30),
  stack_bin_labels = c("Niet geselecteerd", "Geselecteerd"),
  stack_map_values = list("1" = "Geselecteerd", "0" = "Niet geselecteerd"),
  stack_order = c("Geselecteerd", "Niet geselecteerd"),
  color_palette = c("#3D7271", "#E28D50", "#F5D76E", "#C7E6D5", "#0F6B5A", "#BABACD"),
  weight_var = "weging_GAMO",
  x_var = "MigrationBackground",
  x_label = "Migratieachtergrond",
  stack_var = "PSGDS1_7"
)

result
```


###### {{< iconify ph chat-circle-fill >}} Vraag 8


```{r perf-green-wave1-mig-item8}
# Repareren voor vervangen
result <- viz_stackedbar(
  data = data_filtered_984a0efe,
  title = "Repareren voor vervangen",
  stacked_type = "percent",
  horizontal = TRUE,
  stack_breaks = c(0, 10, 20, 30),
  stack_bin_labels = c("Niet geselecteerd", "Geselecteerd"),
  stack_map_values = list("1" = "Geselecteerd", "0" = "Niet geselecteerd"),
  stack_order = c("Geselecteerd", "Niet geselecteerd"),
  color_palette = c("#3D7271", "#E28D50", "#F5D76E", "#C7E6D5", "#0F6B5A", "#BABACD"),
  weight_var = "weging_GAMO",
  x_var = "MigrationBackground",
  x_label = "Migratieachtergrond",
  stack_var = "PSGDS1_8"
)

result
```


###### {{< iconify ph chat-circle-fill >}} Vraag 9


```{r perf-green-wave1-mig-item9}
# Geen van deze acties
result <- viz_stackedbar(
  data = data_filtered_984a0efe,
  title = "Geen van deze acties",
  stacked_type = "percent",
  horizontal = TRUE,
  stack_breaks = c(0, 10, 20, 30),
  stack_bin_labels = c("Niet geselecteerd", "Geselecteerd"),
  stack_map_values = list("1" = "Geselecteerd", "0" = "Niet geselecteerd"),
  stack_order = c("Geselecteerd", "Niet geselecteerd"),
  color_palette = c("#3D7271", "#E28D50", "#F5D76E", "#C7E6D5", "#0F6B5A", "#BABACD"),
  weight_var = "weging_GAMO",
  x_var = "MigrationBackground",
  x_label = "Migratieachtergrond",
  stack_var = "PSGDS1_9"
)

result
```


:::


:::


### {{< iconify ph number-circle-two-fill >}} Ronde 2


::: {.panel-tabset}

##### {{< iconify ph users-fill >}} Algemeen


```{r perf-green-wave2-overall}
# 
result <- viz_stackedbars(
  data = data_filtered_4af682fd,
  title = "",
  x_vars = c("PSGDS1_1", "PSGDS1_2", "PSGDS1_3", "PSGDS1_4", "PSGDS1_5", "PSGDS1_6", "PSGDS1_7", "PSGDS1_8", "PSGDS1_9"),
  x_var_labels = c("Mailbox opschonen", "Duurzame zoekmachines gebruiken", "Onnodige Cloud-opslag vermijden", "Schermhelderheid verlagen", "Slaapstand gebruiken", "Ongebruikte telefoon-apps sluiten", "Apparaten recyclen", "Repareren voor vervangen", "Geen van deze acties"),
  stacked_type = "percent",
  color_palette = c("#3D7271", "#E28D50", "#F5D76E", "#C7E6D5", "#0F6B5A", "#BABACD"),
  horizontal = TRUE,
  x_label = "",
  stack_breaks = c(0, 10, 20, 30),
  stack_bin_labels = c("Niet geselecteerd", "Geselecteerd"),
  stack_map_values = list("1" = "Geselecteerd", "0" = "Niet geselecteerd"),
  stack_order = c("Geselecteerd", "Niet geselecteerd"),
  stack_label = NULL,
  weight_var = "weging_GAMO"
)

result
```


##### {{< iconify mdi:human-male-male-child >}} Leeftijd


::: {.panel-tabset}

###### {{< iconify ph chat-circle-fill >}} Vraag 1


```{r perf-green-wave2-age-item1}
# Mailbox opschonen
result <- viz_stackedbar(
  data = data_filtered_4af682fd,
  title = "Mailbox opschonen",
  stacked_type = "percent",
  horizontal = TRUE,
  stack_breaks = c(0, 10, 20, 30),
  stack_bin_labels = c("Niet geselecteerd", "Geselecteerd"),
  stack_map_values = list("1" = "Geselecteerd", "0" = "Niet geselecteerd"),
  stack_order = c("Geselecteerd", "Niet geselecteerd"),
  color_palette = c("#3D7271", "#E28D50", "#F5D76E", "#C7E6D5", "#0F6B5A", "#BABACD"),
  weight_var = "weging_GAMO",
  x_var = "AgeGroup",
  x_label = "Leeftijd",
  stack_var = "PSGDS1_1"
)

result
```


###### {{< iconify ph chat-circle-fill >}} Vraag 2


```{r perf-green-wave2-age-item2}
# Duurzame zoekmachines gebruiken
result <- viz_stackedbar(
  data = data_filtered_4af682fd,
  title = "Duurzame zoekmachines gebruiken",
  stacked_type = "percent",
  horizontal = TRUE,
  stack_breaks = c(0, 10, 20, 30),
  stack_bin_labels = c("Niet geselecteerd", "Geselecteerd"),
  stack_map_values = list("1" = "Geselecteerd", "0" = "Niet geselecteerd"),
  stack_order = c("Geselecteerd", "Niet geselecteerd"),
  color_palette = c("#3D7271", "#E28D50", "#F5D76E", "#C7E6D5", "#0F6B5A", "#BABACD"),
  weight_var = "weging_GAMO",
  x_var = "AgeGroup",
  x_label = "Leeftijd",
  stack_var = "PSGDS1_2"
)

result
```


###### {{< iconify ph chat-circle-fill >}} Vraag 3


```{r perf-green-wave2-age-item3}
# Onnodige Cloud-opslag vermijden
result <- viz_stackedbar(
  data = data_filtered_4af682fd,
  title = "Onnodige Cloud-opslag vermijden",
  stacked_type = "percent",
  horizontal = TRUE,
  stack_breaks = c(0, 10, 20, 30),
  stack_bin_labels = c("Niet geselecteerd", "Geselecteerd"),
  stack_map_values = list("1" = "Geselecteerd", "0" = "Niet geselecteerd"),
  stack_order = c("Geselecteerd", "Niet geselecteerd"),
  color_palette = c("#3D7271", "#E28D50", "#F5D76E", "#C7E6D5", "#0F6B5A", "#BABACD"),
  weight_var = "weging_GAMO",
  x_var = "AgeGroup",
  x_label = "Leeftijd",
  stack_var = "PSGDS1_3"
)

result
```


###### {{< iconify ph chat-circle-fill >}} Vraag 4


```{r perf-green-wave2-age-item4}
# Schermhelderheid verlagen
result <- viz_stackedbar(
  data = data_filtered_4af682fd,
  title = "Schermhelderheid verlagen",
  stacked_type = "percent",
  horizontal = TRUE,
  stack_breaks = c(0, 10, 20, 30),
  stack_bin_labels = c("Niet geselecteerd", "Geselecteerd"),
  stack_map_values = list("1" = "Geselecteerd", "0" = "Niet geselecteerd"),
  stack_order = c("Geselecteerd", "Niet geselecteerd"),
  color_palette = c("#3D7271", "#E28D50", "#F5D76E", "#C7E6D5", "#0F6B5A", "#BABACD"),
  weight_var = "weging_GAMO",
  x_var = "AgeGroup",
  x_label = "Leeftijd",
  stack_var = "PSGDS1_4"
)

result
```


###### {{< iconify ph chat-circle-fill >}} Vraag 5


```{r perf-green-wave2-age-item5}
# Slaapstand gebruiken
result <- viz_stackedbar(
  data = data_filtered_4af682fd,
  title = "Slaapstand gebruiken",
  stacked_type = "percent",
  horizontal = TRUE,
  stack_breaks = c(0, 10, 20, 30),
  stack_bin_labels = c("Niet geselecteerd", "Geselecteerd"),
  stack_map_values = list("1" = "Geselecteerd", "0" = "Niet geselecteerd"),
  stack_order = c("Geselecteerd", "Niet geselecteerd"),
  color_palette = c("#3D7271", "#E28D50", "#F5D76E", "#C7E6D5", "#0F6B5A", "#BABACD"),
  weight_var = "weging_GAMO",
  x_var = "AgeGroup",
  x_label = "Leeftijd",
  stack_var = "PSGDS1_5"
)

result
```


###### {{< iconify ph chat-circle-fill >}} Vraag 6


```{r perf-green-wave2-age-item6}
# Ongebruikte telefoon-apps sluiten
result <- viz_stackedbar(
  data = data_filtered_4af682fd,
  title = "Ongebruikte telefoon-apps sluiten",
  stacked_type = "percent",
  horizontal = TRUE,
  stack_breaks = c(0, 10, 20, 30),
  stack_bin_labels = c("Niet geselecteerd", "Geselecteerd"),
  stack_map_values = list("1" = "Geselecteerd", "0" = "Niet geselecteerd"),
  stack_order = c("Geselecteerd", "Niet geselecteerd"),
  color_palette = c("#3D7271", "#E28D50", "#F5D76E", "#C7E6D5", "#0F6B5A", "#BABACD"),
  weight_var = "weging_GAMO",
  x_var = "AgeGroup",
  x_label = "Leeftijd",
  stack_var = "PSGDS1_6"
)

result
```


###### {{< iconify ph chat-circle-fill >}} Vraag 7


```{r perf-green-wave2-age-item7}
# Apparaten recyclen
result <- viz_stackedbar(
  data = data_filtered_4af682fd,
  title = "Apparaten recyclen",
  stacked_type = "percent",
  horizontal = TRUE,
  stack_breaks = c(0, 10, 20, 30),
  stack_bin_labels = c("Niet geselecteerd", "Geselecteerd"),
  stack_map_values = list("1" = "Geselecteerd", "0" = "Niet geselecteerd"),
  stack_order = c("Geselecteerd", "Niet geselecteerd"),
  color_palette = c("#3D7271", "#E28D50", "#F5D76E", "#C7E6D5", "#0F6B5A", "#BABACD"),
  weight_var = "weging_GAMO",
  x_var = "AgeGroup",
  x_label = "Leeftijd",
  stack_var = "PSGDS1_7"
)

result
```


###### {{< iconify ph chat-circle-fill >}} Vraag 8


```{r perf-green-wave2-age-item8}
# Repareren voor vervangen
result <- viz_stackedbar(
  data = data_filtered_4af682fd,
  title = "Repareren voor vervangen",
  stacked_type = "percent",
  horizontal = TRUE,
  stack_breaks = c(0, 10, 20, 30),
  stack_bin_labels = c("Niet geselecteerd", "Geselecteerd"),
  stack_map_values = list("1" = "Geselecteerd", "0" = "Niet geselecteerd"),
  stack_order = c("Geselecteerd", "Niet geselecteerd"),
  color_palette = c("#3D7271", "#E28D50", "#F5D76E", "#C7E6D5", "#0F6B5A", "#BABACD"),
  weight_var = "weging_GAMO",
  x_var = "AgeGroup",
  x_label = "Leeftijd",
  stack_var = "PSGDS1_8"
)

result
```


###### {{< iconify ph chat-circle-fill >}} Vraag 9


```{r perf-green-wave2-age-item9}
# Geen van deze acties
result <- viz_stackedbar(
  data = data_filtered_4af682fd,
  title = "Geen van deze acties",
  stacked_type = "percent",
  horizontal = TRUE,
  stack_breaks = c(0, 10, 20, 30),
  stack_bin_labels = c("Niet geselecteerd", "Geselecteerd"),
  stack_map_values = list("1" = "Geselecteerd", "0" = "Niet geselecteerd"),
  stack_order = c("Geselecteerd", "Niet geselecteerd"),
  color_palette = c("#3D7271", "#E28D50", "#F5D76E", "#C7E6D5", "#0F6B5A", "#BABACD"),
  weight_var = "weging_GAMO",
  x_var = "AgeGroup",
  x_label = "Leeftijd",
  stack_var = "PSGDS1_9"
)

result
```


:::


##### {{< iconify mdi gender-transgender >}} Geslacht


::: {.panel-tabset}

###### {{< iconify ph chat-circle-fill >}} Vraag 1


```{r perf-green-wave2-gender-item1}
# Mailbox opschonen
result <- viz_stackedbar(
  data = data_filtered_4af682fd,
  title = "Mailbox opschonen",
  stacked_type = "percent",
  horizontal = TRUE,
  stack_breaks = c(0, 10, 20, 30),
  stack_bin_labels = c("Niet geselecteerd", "Geselecteerd"),
  stack_map_values = list("1" = "Geselecteerd", "0" = "Niet geselecteerd"),
  stack_order = c("Geselecteerd", "Niet geselecteerd"),
  color_palette = c("#3D7271", "#E28D50", "#F5D76E", "#C7E6D5", "#0F6B5A", "#BABACD"),
  weight_var = "weging_GAMO",
  x_var = "geslacht",
  x_label = "Geslacht",
  stack_var = "PSGDS1_1"
)

result
```


###### {{< iconify ph chat-circle-fill >}} Vraag 2


```{r perf-green-wave2-gender-item2}
# Duurzame zoekmachines gebruiken
result <- viz_stackedbar(
  data = data_filtered_4af682fd,
  title = "Duurzame zoekmachines gebruiken",
  stacked_type = "percent",
  horizontal = TRUE,
  stack_breaks = c(0, 10, 20, 30),
  stack_bin_labels = c("Niet geselecteerd", "Geselecteerd"),
  stack_map_values = list("1" = "Geselecteerd", "0" = "Niet geselecteerd"),
  stack_order = c("Geselecteerd", "Niet geselecteerd"),
  color_palette = c("#3D7271", "#E28D50", "#F5D76E", "#C7E6D5", "#0F6B5A", "#BABACD"),
  weight_var = "weging_GAMO",
  x_var = "geslacht",
  x_label = "Geslacht",
  stack_var = "PSGDS1_2"
)

result
```


###### {{< iconify ph chat-circle-fill >}} Vraag 3


```{r perf-green-wave2-gender-item3}
# Onnodige Cloud-opslag vermijden
result <- viz_stackedbar(
  data = data_filtered_4af682fd,
  title = "Onnodige Cloud-opslag vermijden",
  stacked_type = "percent",
  horizontal = TRUE,
  stack_breaks = c(0, 10, 20, 30),
  stack_bin_labels = c("Niet geselecteerd", "Geselecteerd"),
  stack_map_values = list("1" = "Geselecteerd", "0" = "Niet geselecteerd"),
  stack_order = c("Geselecteerd", "Niet geselecteerd"),
  color_palette = c("#3D7271", "#E28D50", "#F5D76E", "#C7E6D5", "#0F6B5A", "#BABACD"),
  weight_var = "weging_GAMO",
  x_var = "geslacht",
  x_label = "Geslacht",
  stack_var = "PSGDS1_3"
)

result
```


###### {{< iconify ph chat-circle-fill >}} Vraag 4


```{r perf-green-wave2-gender-item4}
# Schermhelderheid verlagen
result <- viz_stackedbar(
  data = data_filtered_4af682fd,
  title = "Schermhelderheid verlagen",
  stacked_type = "percent",
  horizontal = TRUE,
  stack_breaks = c(0, 10, 20, 30),
  stack_bin_labels = c("Niet geselecteerd", "Geselecteerd"),
  stack_map_values = list("1" = "Geselecteerd", "0" = "Niet geselecteerd"),
  stack_order = c("Geselecteerd", "Niet geselecteerd"),
  color_palette = c("#3D7271", "#E28D50", "#F5D76E", "#C7E6D5", "#0F6B5A", "#BABACD"),
  weight_var = "weging_GAMO",
  x_var = "geslacht",
  x_label = "Geslacht",
  stack_var = "PSGDS1_4"
)

result
```


###### {{< iconify ph chat-circle-fill >}} Vraag 5


```{r perf-green-wave2-gender-item5}
# Slaapstand gebruiken
result <- viz_stackedbar(
  data = data_filtered_4af682fd,
  title = "Slaapstand gebruiken",
  stacked_type = "percent",
  horizontal = TRUE,
  stack_breaks = c(0, 10, 20, 30),
  stack_bin_labels = c("Niet geselecteerd", "Geselecteerd"),
  stack_map_values = list("1" = "Geselecteerd", "0" = "Niet geselecteerd"),
  stack_order = c("Geselecteerd", "Niet geselecteerd"),
  color_palette = c("#3D7271", "#E28D50", "#F5D76E", "#C7E6D5", "#0F6B5A", "#BABACD"),
  weight_var = "weging_GAMO",
  x_var = "geslacht",
  x_label = "Geslacht",
  stack_var = "PSGDS1_5"
)

result
```


###### {{< iconify ph chat-circle-fill >}} Vraag 6


```{r perf-green-wave2-gender-item6}
# Ongebruikte telefoon-apps sluiten
result <- viz_stackedbar(
  data = data_filtered_4af682fd,
  title = "Ongebruikte telefoon-apps sluiten",
  stacked_type = "percent",
  horizontal = TRUE,
  stack_breaks = c(0, 10, 20, 30),
  stack_bin_labels = c("Niet geselecteerd", "Geselecteerd"),
  stack_map_values = list("1" = "Geselecteerd", "0" = "Niet geselecteerd"),
  stack_order = c("Geselecteerd", "Niet geselecteerd"),
  color_palette = c("#3D7271", "#E28D50", "#F5D76E", "#C7E6D5", "#0F6B5A", "#BABACD"),
  weight_var = "weging_GAMO",
  x_var = "geslacht",
  x_label = "Geslacht",
  stack_var = "PSGDS1_6"
)

result
```


###### {{< iconify ph chat-circle-fill >}} Vraag 7


```{r perf-green-wave2-gender-item7}
# Apparaten recyclen
result <- viz_stackedbar(
  data = data_filtered_4af682fd,
  title = "Apparaten recyclen",
  stacked_type = "percent",
  horizontal = TRUE,
  stack_breaks = c(0, 10, 20, 30),
  stack_bin_labels = c("Niet geselecteerd", "Geselecteerd"),
  stack_map_values = list("1" = "Geselecteerd", "0" = "Niet geselecteerd"),
  stack_order = c("Geselecteerd", "Niet geselecteerd"),
  color_palette = c("#3D7271", "#E28D50", "#F5D76E", "#C7E6D5", "#0F6B5A", "#BABACD"),
  weight_var = "weging_GAMO",
  x_var = "geslacht",
  x_label = "Geslacht",
  stack_var = "PSGDS1_7"
)

result
```


###### {{< iconify ph chat-circle-fill >}} Vraag 8


```{r perf-green-wave2-gender-item8}
# Repareren voor vervangen
result <- viz_stackedbar(
  data = data_filtered_4af682fd,
  title = "Repareren voor vervangen",
  stacked_type = "percent",
  horizontal = TRUE,
  stack_breaks = c(0, 10, 20, 30),
  stack_bin_labels = c("Niet geselecteerd", "Geselecteerd"),
  stack_map_values = list("1" = "Geselecteerd", "0" = "Niet geselecteerd"),
  stack_order = c("Geselecteerd", "Niet geselecteerd"),
  color_palette = c("#3D7271", "#E28D50", "#F5D76E", "#C7E6D5", "#0F6B5A", "#BABACD"),
  weight_var = "weging_GAMO",
  x_var = "geslacht",
  x_label = "Geslacht",
  stack_var = "PSGDS1_8"
)

result
```


###### {{< iconify ph chat-circle-fill >}} Vraag 9


```{r perf-green-wave2-gender-item9}
# Geen van deze acties
result <- viz_stackedbar(
  data = data_filtered_4af682fd,
  title = "Geen van deze acties",
  stacked_type = "percent",
  horizontal = TRUE,
  stack_breaks = c(0, 10, 20, 30),
  stack_bin_labels = c("Niet geselecteerd", "Geselecteerd"),
  stack_map_values = list("1" = "Geselecteerd", "0" = "Niet geselecteerd"),
  stack_order = c("Geselecteerd", "Niet geselecteerd"),
  color_palette = c("#3D7271", "#E28D50", "#F5D76E", "#C7E6D5", "#0F6B5A", "#BABACD"),
  weight_var = "weging_GAMO",
  x_var = "geslacht",
  x_label = "Geslacht",
  stack_var = "PSGDS1_9"
)

result
```


:::


##### {{< iconify ph graduation-cap-fill >}} Opleidingsniveau


::: {.panel-tabset}

###### {{< iconify ph chat-circle-fill >}} Vraag 1


```{r perf-green-wave2-edu-item1}
# Mailbox opschonen
result <- viz_stackedbar(
  data = data_filtered_4af682fd,
  title = "Mailbox opschonen",
  stacked_type = "percent",
  horizontal = TRUE,
  stack_breaks = c(0, 10, 20, 30),
  stack_bin_labels = c("Niet geselecteerd", "Geselecteerd"),
  stack_map_values = list("1" = "Geselecteerd", "0" = "Niet geselecteerd"),
  stack_order = c("Geselecteerd", "Niet geselecteerd"),
  color_palette = c("#3D7271", "#E28D50", "#F5D76E", "#C7E6D5", "#0F6B5A", "#BABACD"),
  weight_var = "weging_GAMO",
  x_var = "Education",
  x_label = "Opleidingsniveau",
  stack_var = "PSGDS1_1"
)

result
```


###### {{< iconify ph chat-circle-fill >}} Vraag 2


```{r perf-green-wave2-edu-item2}
# Duurzame zoekmachines gebruiken
result <- viz_stackedbar(
  data = data_filtered_4af682fd,
  title = "Duurzame zoekmachines gebruiken",
  stacked_type = "percent",
  horizontal = TRUE,
  stack_breaks = c(0, 10, 20, 30),
  stack_bin_labels = c("Niet geselecteerd", "Geselecteerd"),
  stack_map_values = list("1" = "Geselecteerd", "0" = "Niet geselecteerd"),
  stack_order = c("Geselecteerd", "Niet geselecteerd"),
  color_palette = c("#3D7271", "#E28D50", "#F5D76E", "#C7E6D5", "#0F6B5A", "#BABACD"),
  weight_var = "weging_GAMO",
  x_var = "Education",
  x_label = "Opleidingsniveau",
  stack_var = "PSGDS1_2"
)

result
```


###### {{< iconify ph chat-circle-fill >}} Vraag 3


```{r perf-green-wave2-edu-item3}
# Onnodige Cloud-opslag vermijden
result <- viz_stackedbar(
  data = data_filtered_4af682fd,
  title = "Onnodige Cloud-opslag vermijden",
  stacked_type = "percent",
  horizontal = TRUE,
  stack_breaks = c(0, 10, 20, 30),
  stack_bin_labels = c("Niet geselecteerd", "Geselecteerd"),
  stack_map_values = list("1" = "Geselecteerd", "0" = "Niet geselecteerd"),
  stack_order = c("Geselecteerd", "Niet geselecteerd"),
  color_palette = c("#3D7271", "#E28D50", "#F5D76E", "#C7E6D5", "#0F6B5A", "#BABACD"),
  weight_var = "weging_GAMO",
  x_var = "Education",
  x_label = "Opleidingsniveau",
  stack_var = "PSGDS1_3"
)

result
```


###### {{< iconify ph chat-circle-fill >}} Vraag 4


```{r perf-green-wave2-edu-item4}
# Schermhelderheid verlagen
result <- viz_stackedbar(
  data = data_filtered_4af682fd,
  title = "Schermhelderheid verlagen",
  stacked_type = "percent",
  horizontal = TRUE,
  stack_breaks = c(0, 10, 20, 30),
  stack_bin_labels = c("Niet geselecteerd", "Geselecteerd"),
  stack_map_values = list("1" = "Geselecteerd", "0" = "Niet geselecteerd"),
  stack_order = c("Geselecteerd", "Niet geselecteerd"),
  color_palette = c("#3D7271", "#E28D50", "#F5D76E", "#C7E6D5", "#0F6B5A", "#BABACD"),
  weight_var = "weging_GAMO",
  x_var = "Education",
  x_label = "Opleidingsniveau",
  stack_var = "PSGDS1_4"
)

result
```


###### {{< iconify ph chat-circle-fill >}} Vraag 5


```{r perf-green-wave2-edu-item5}
# Slaapstand gebruiken
result <- viz_stackedbar(
  data = data_filtered_4af682fd,
  title = "Slaapstand gebruiken",
  stacked_type = "percent",
  horizontal = TRUE,
  stack_breaks = c(0, 10, 20, 30),
  stack_bin_labels = c("Niet geselecteerd", "Geselecteerd"),
  stack_map_values = list("1" = "Geselecteerd", "0" = "Niet geselecteerd"),
  stack_order = c("Geselecteerd", "Niet geselecteerd"),
  color_palette = c("#3D7271", "#E28D50", "#F5D76E", "#C7E6D5", "#0F6B5A", "#BABACD"),
  weight_var = "weging_GAMO",
  x_var = "Education",
  x_label = "Opleidingsniveau",
  stack_var = "PSGDS1_5"
)

result
```


###### {{< iconify ph chat-circle-fill >}} Vraag 6


```{r perf-green-wave2-edu-item6}
# Ongebruikte telefoon-apps sluiten
result <- viz_stackedbar(
  data = data_filtered_4af682fd,
  title = "Ongebruikte telefoon-apps sluiten",
  stacked_type = "percent",
  horizontal = TRUE,
  stack_breaks = c(0, 10, 20, 30),
  stack_bin_labels = c("Niet geselecteerd", "Geselecteerd"),
  stack_map_values = list("1" = "Geselecteerd", "0" = "Niet geselecteerd"),
  stack_order = c("Geselecteerd", "Niet geselecteerd"),
  color_palette = c("#3D7271", "#E28D50", "#F5D76E", "#C7E6D5", "#0F6B5A", "#BABACD"),
  weight_var = "weging_GAMO",
  x_var = "Education",
  x_label = "Opleidingsniveau",
  stack_var = "PSGDS1_6"
)

result
```


###### {{< iconify ph chat-circle-fill >}} Vraag 7


```{r perf-green-wave2-edu-item7}
# Apparaten recyclen
result <- viz_stackedbar(
  data = data_filtered_4af682fd,
  title = "Apparaten recyclen",
  stacked_type = "percent",
  horizontal = TRUE,
  stack_breaks = c(0, 10, 20, 30),
  stack_bin_labels = c("Niet geselecteerd", "Geselecteerd"),
  stack_map_values = list("1" = "Geselecteerd", "0" = "Niet geselecteerd"),
  stack_order = c("Geselecteerd", "Niet geselecteerd"),
  color_palette = c("#3D7271", "#E28D50", "#F5D76E", "#C7E6D5", "#0F6B5A", "#BABACD"),
  weight_var = "weging_GAMO",
  x_var = "Education",
  x_label = "Opleidingsniveau",
  stack_var = "PSGDS1_7"
)

result
```


###### {{< iconify ph chat-circle-fill >}} Vraag 8


```{r perf-green-wave2-edu-item8}
# Repareren voor vervangen
result <- viz_stackedbar(
  data = data_filtered_4af682fd,
  title = "Repareren voor vervangen",
  stacked_type = "percent",
  horizontal = TRUE,
  stack_breaks = c(0, 10, 20, 30),
  stack_bin_labels = c("Niet geselecteerd", "Geselecteerd"),
  stack_map_values = list("1" = "Geselecteerd", "0" = "Niet geselecteerd"),
  stack_order = c("Geselecteerd", "Niet geselecteerd"),
  color_palette = c("#3D7271", "#E28D50", "#F5D76E", "#C7E6D5", "#0F6B5A", "#BABACD"),
  weight_var = "weging_GAMO",
  x_var = "Education",
  x_label = "Opleidingsniveau",
  stack_var = "PSGDS1_8"
)

result
```


###### {{< iconify ph chat-circle-fill >}} Vraag 9


```{r perf-green-wave2-edu-item9}
# Geen van deze acties
result <- viz_stackedbar(
  data = data_filtered_4af682fd,
  title = "Geen van deze acties",
  stacked_type = "percent",
  horizontal = TRUE,
  stack_breaks = c(0, 10, 20, 30),
  stack_bin_labels = c("Niet geselecteerd", "Geselecteerd"),
  stack_map_values = list("1" = "Geselecteerd", "0" = "Niet geselecteerd"),
  stack_order = c("Geselecteerd", "Niet geselecteerd"),
  color_palette = c("#3D7271", "#E28D50", "#F5D76E", "#C7E6D5", "#0F6B5A", "#BABACD"),
  weight_var = "weging_GAMO",
  x_var = "Education",
  x_label = "Opleidingsniveau",
  stack_var = "PSGDS1_9"
)

result
```


:::


##### {{< iconify ph globe-hemisphere-east >}} Migratieachtergrond


::: {.panel-tabset}

###### {{< iconify ph chat-circle-fill >}} Vraag 1


```{r perf-green-wave2-mig-item1}
# Mailbox opschonen
result <- viz_stackedbar(
  data = data_filtered_4af682fd,
  title = "Mailbox opschonen",
  stacked_type = "percent",
  horizontal = TRUE,
  stack_breaks = c(0, 10, 20, 30),
  stack_bin_labels = c("Niet geselecteerd", "Geselecteerd"),
  stack_map_values = list("1" = "Geselecteerd", "0" = "Niet geselecteerd"),
  stack_order = c("Geselecteerd", "Niet geselecteerd"),
  color_palette = c("#3D7271", "#E28D50", "#F5D76E", "#C7E6D5", "#0F6B5A", "#BABACD"),
  weight_var = "weging_GAMO",
  x_var = "MigrationBackground",
  x_label = "Migratieachtergrond",
  stack_var = "PSGDS1_1"
)

result
```


###### {{< iconify ph chat-circle-fill >}} Vraag 2


```{r perf-green-wave2-mig-item2}
# Duurzame zoekmachines gebruiken
result <- viz_stackedbar(
  data = data_filtered_4af682fd,
  title = "Duurzame zoekmachines gebruiken",
  stacked_type = "percent",
  horizontal = TRUE,
  stack_breaks = c(0, 10, 20, 30),
  stack_bin_labels = c("Niet geselecteerd", "Geselecteerd"),
  stack_map_values = list("1" = "Geselecteerd", "0" = "Niet geselecteerd"),
  stack_order = c("Geselecteerd", "Niet geselecteerd"),
  color_palette = c("#3D7271", "#E28D50", "#F5D76E", "#C7E6D5", "#0F6B5A", "#BABACD"),
  weight_var = "weging_GAMO",
  x_var = "MigrationBackground",
  x_label = "Migratieachtergrond",
  stack_var = "PSGDS1_2"
)

result
```


###### {{< iconify ph chat-circle-fill >}} Vraag 3


```{r perf-green-wave2-mig-item3}
# Onnodige Cloud-opslag vermijden
result <- viz_stackedbar(
  data = data_filtered_4af682fd,
  title = "Onnodige Cloud-opslag vermijden",
  stacked_type = "percent",
  horizontal = TRUE,
  stack_breaks = c(0, 10, 20, 30),
  stack_bin_labels = c("Niet geselecteerd", "Geselecteerd"),
  stack_map_values = list("1" = "Geselecteerd", "0" = "Niet geselecteerd"),
  stack_order = c("Geselecteerd", "Niet geselecteerd"),
  color_palette = c("#3D7271", "#E28D50", "#F5D76E", "#C7E6D5", "#0F6B5A", "#BABACD"),
  weight_var = "weging_GAMO",
  x_var = "MigrationBackground",
  x_label = "Migratieachtergrond",
  stack_var = "PSGDS1_3"
)

result
```


###### {{< iconify ph chat-circle-fill >}} Vraag 4


```{r perf-green-wave2-mig-item4}
# Schermhelderheid verlagen
result <- viz_stackedbar(
  data = data_filtered_4af682fd,
  title = "Schermhelderheid verlagen",
  stacked_type = "percent",
  horizontal = TRUE,
  stack_breaks = c(0, 10, 20, 30),
  stack_bin_labels = c("Niet geselecteerd", "Geselecteerd"),
  stack_map_values = list("1" = "Geselecteerd", "0" = "Niet geselecteerd"),
  stack_order = c("Geselecteerd", "Niet geselecteerd"),
  color_palette = c("#3D7271", "#E28D50", "#F5D76E", "#C7E6D5", "#0F6B5A", "#BABACD"),
  weight_var = "weging_GAMO",
  x_var = "MigrationBackground",
  x_label = "Migratieachtergrond",
  stack_var = "PSGDS1_4"
)

result
```


###### {{< iconify ph chat-circle-fill >}} Vraag 5


```{r perf-green-wave2-mig-item5}
# Slaapstand gebruiken
result <- viz_stackedbar(
  data = data_filtered_4af682fd,
  title = "Slaapstand gebruiken",
  stacked_type = "percent",
  horizontal = TRUE,
  stack_breaks = c(0, 10, 20, 30),
  stack_bin_labels = c("Niet geselecteerd", "Geselecteerd"),
  stack_map_values = list("1" = "Geselecteerd", "0" = "Niet geselecteerd"),
  stack_order = c("Geselecteerd", "Niet geselecteerd"),
  color_palette = c("#3D7271", "#E28D50", "#F5D76E", "#C7E6D5", "#0F6B5A", "#BABACD"),
  weight_var = "weging_GAMO",
  x_var = "MigrationBackground",
  x_label = "Migratieachtergrond",
  stack_var = "PSGDS1_5"
)

result
```


###### {{< iconify ph chat-circle-fill >}} Vraag 6


```{r perf-green-wave2-mig-item6}
# Ongebruikte telefoon-apps sluiten
result <- viz_stackedbar(
  data = data_filtered_4af682fd,
  title = "Ongebruikte telefoon-apps sluiten",
  stacked_type = "percent",
  horizontal = TRUE,
  stack_breaks = c(0, 10, 20, 30),
  stack_bin_labels = c("Niet geselecteerd", "Geselecteerd"),
  stack_map_values = list("1" = "Geselecteerd", "0" = "Niet geselecteerd"),
  stack_order = c("Geselecteerd", "Niet geselecteerd"),
  color_palette = c("#3D7271", "#E28D50", "#F5D76E", "#C7E6D5", "#0F6B5A", "#BABACD"),
  weight_var = "weging_GAMO",
  x_var = "MigrationBackground",
  x_label = "Migratieachtergrond",
  stack_var = "PSGDS1_6"
)

result
```


###### {{< iconify ph chat-circle-fill >}} Vraag 7


```{r perf-green-wave2-mig-item7}
# Apparaten recyclen
result <- viz_stackedbar(
  data = data_filtered_4af682fd,
  title = "Apparaten recyclen",
  stacked_type = "percent",
  horizontal = TRUE,
  stack_breaks = c(0, 10, 20, 30),
  stack_bin_labels = c("Niet geselecteerd", "Geselecteerd"),
  stack_map_values = list("1" = "Geselecteerd", "0" = "Niet geselecteerd"),
  stack_order = c("Geselecteerd", "Niet geselecteerd"),
  color_palette = c("#3D7271", "#E28D50", "#F5D76E", "#C7E6D5", "#0F6B5A", "#BABACD"),
  weight_var = "weging_GAMO",
  x_var = "MigrationBackground",
  x_label = "Migratieachtergrond",
  stack_var = "PSGDS1_7"
)

result
```


###### {{< iconify ph chat-circle-fill >}} Vraag 8


```{r perf-green-wave2-mig-item8}
# Repareren voor vervangen
result <- viz_stackedbar(
  data = data_filtered_4af682fd,
  title = "Repareren voor vervangen",
  stacked_type = "percent",
  horizontal = TRUE,
  stack_breaks = c(0, 10, 20, 30),
  stack_bin_labels = c("Niet geselecteerd", "Geselecteerd"),
  stack_map_values = list("1" = "Geselecteerd", "0" = "Niet geselecteerd"),
  stack_order = c("Geselecteerd", "Niet geselecteerd"),
  color_palette = c("#3D7271", "#E28D50", "#F5D76E", "#C7E6D5", "#0F6B5A", "#BABACD"),
  weight_var = "weging_GAMO",
  x_var = "MigrationBackground",
  x_label = "Migratieachtergrond",
  stack_var = "PSGDS1_8"
)

result
```


###### {{< iconify ph chat-circle-fill >}} Vraag 9


```{r perf-green-wave2-mig-item9}
# Geen van deze acties
result <- viz_stackedbar(
  data = data_filtered_4af682fd,
  title = "Geen van deze acties",
  stacked_type = "percent",
  horizontal = TRUE,
  stack_breaks = c(0, 10, 20, 30),
  stack_bin_labels = c("Niet geselecteerd", "Geselecteerd"),
  stack_map_values = list("1" = "Geselecteerd", "0" = "Niet geselecteerd"),
  stack_order = c("Geselecteerd", "Niet geselecteerd"),
  color_palette = c("#3D7271", "#E28D50", "#F5D76E", "#C7E6D5", "#0F6B5A", "#BABACD"),
  weight_var = "weging_GAMO",
  x_var = "MigrationBackground",
  x_label = "Migratieachtergrond",
  stack_var = "PSGDS1_9"
)

result
```


:::


:::


### {{< iconify ph chart-line-fill >}} Verloop over tijd


::: {.panel-tabset}

##### {{< iconify ph users-fill >}} Algemeen


::: {.panel-tabset}

###### {{< iconify ph chat-circle-fill >}} Vraag 1


```{r perf-green-overtime-overall-item1}
# Mailbox opschonen
result <- viz_timeline(
  data = data,
  title = "Mailbox opschonen",
  time_var = "wave_time_label",
  chart_type = "line",
  y_filter = 1,
  y_min = 0,
  y_max = 100,
  y_filter_label = "Percentage dat correct heeft geantwoord",
  y_filter_combine = TRUE,
  x_label = "",
  y_label = "Percentage dat correct heeft geantwoord",
  color_palette = c("#3D7271", "#E28D50", "#F5D76E", "#C7E6D5", "#0F6B5A", "#BABACD"),
  weight_var = "weging_GAMO",
  y_var = "PSGDS1_1"
)

result
```


###### {{< iconify ph chat-circle-fill >}} Vraag 2


```{r perf-green-overtime-overall-item2}
# Duurzame zoekmachines gebruiken
result <- viz_timeline(
  data = data,
  title = "Duurzame zoekmachines gebruiken",
  time_var = "wave_time_label",
  chart_type = "line",
  y_filter = 1,
  y_min = 0,
  y_max = 100,
  y_filter_label = "Percentage dat correct heeft geantwoord",
  y_filter_combine = TRUE,
  x_label = "",
  y_label = "Percentage dat correct heeft geantwoord",
  color_palette = c("#3D7271", "#E28D50", "#F5D76E", "#C7E6D5", "#0F6B5A", "#BABACD"),
  weight_var = "weging_GAMO",
  y_var = "PSGDS1_2"
)

result
```


###### {{< iconify ph chat-circle-fill >}} Vraag 3


```{r perf-green-overtime-overall-item3}
# Onnodige Cloud-opslag vermijden
result <- viz_timeline(
  data = data,
  title = "Onnodige Cloud-opslag vermijden",
  time_var = "wave_time_label",
  chart_type = "line",
  y_filter = 1,
  y_min = 0,
  y_max = 100,
  y_filter_label = "Percentage dat correct heeft geantwoord",
  y_filter_combine = TRUE,
  x_label = "",
  y_label = "Percentage dat correct heeft geantwoord",
  color_palette = c("#3D7271", "#E28D50", "#F5D76E", "#C7E6D5", "#0F6B5A", "#BABACD"),
  weight_var = "weging_GAMO",
  y_var = "PSGDS1_3"
)

result
```


###### {{< iconify ph chat-circle-fill >}} Vraag 4


```{r perf-green-overtime-overall-item4}
# Schermhelderheid verlagen
result <- viz_timeline(
  data = data,
  title = "Schermhelderheid verlagen",
  time_var = "wave_time_label",
  chart_type = "line",
  y_filter = 1,
  y_min = 0,
  y_max = 100,
  y_filter_label = "Percentage dat correct heeft geantwoord",
  y_filter_combine = TRUE,
  x_label = "",
  y_label = "Percentage dat correct heeft geantwoord",
  color_palette = c("#3D7271", "#E28D50", "#F5D76E", "#C7E6D5", "#0F6B5A", "#BABACD"),
  weight_var = "weging_GAMO",
  y_var = "PSGDS1_4"
)

result
```


###### {{< iconify ph chat-circle-fill >}} Vraag 5


```{r perf-green-overtime-overall-item5}
# Slaapstand gebruiken
result <- viz_timeline(
  data = data,
  title = "Slaapstand gebruiken",
  time_var = "wave_time_label",
  chart_type = "line",
  y_filter = 1,
  y_min = 0,
  y_max = 100,
  y_filter_label = "Percentage dat correct heeft geantwoord",
  y_filter_combine = TRUE,
  x_label = "",
  y_label = "Percentage dat correct heeft geantwoord",
  color_palette = c("#3D7271", "#E28D50", "#F5D76E", "#C7E6D5", "#0F6B5A", "#BABACD"),
  weight_var = "weging_GAMO",
  y_var = "PSGDS1_5"
)

result
```


###### {{< iconify ph chat-circle-fill >}} Vraag 6


```{r perf-green-overtime-overall-item6}
# Ongebruikte telefoon-apps sluiten
result <- viz_timeline(
  data = data,
  title = "Ongebruikte telefoon-apps sluiten",
  time_var = "wave_time_label",
  chart_type = "line",
  y_filter = 1,
  y_min = 0,
  y_max = 100,
  y_filter_label = "Percentage dat correct heeft geantwoord",
  y_filter_combine = TRUE,
  x_label = "",
  y_label = "Percentage dat correct heeft geantwoord",
  color_palette = c("#3D7271", "#E28D50", "#F5D76E", "#C7E6D5", "#0F6B5A", "#BABACD"),
  weight_var = "weging_GAMO",
  y_var = "PSGDS1_6"
)

result
```


###### {{< iconify ph chat-circle-fill >}} Vraag 7


```{r perf-green-overtime-overall-item7}
# Apparaten recyclen
result <- viz_timeline(
  data = data,
  title = "Apparaten recyclen",
  time_var = "wave_time_label",
  chart_type = "line",
  y_filter = 1,
  y_min = 0,
  y_max = 100,
  y_filter_label = "Percentage dat correct heeft geantwoord",
  y_filter_combine = TRUE,
  x_label = "",
  y_label = "Percentage dat correct heeft geantwoord",
  color_palette = c("#3D7271", "#E28D50", "#F5D76E", "#C7E6D5", "#0F6B5A", "#BABACD"),
  weight_var = "weging_GAMO",
  y_var = "PSGDS1_7"
)

result
```


###### {{< iconify ph chat-circle-fill >}} Vraag 8


```{r perf-green-overtime-overall-item8}
# Repareren voor vervangen
result <- viz_timeline(
  data = data,
  title = "Repareren voor vervangen",
  time_var = "wave_time_label",
  chart_type = "line",
  y_filter = 1,
  y_min = 0,
  y_max = 100,
  y_filter_label = "Percentage dat correct heeft geantwoord",
  y_filter_combine = TRUE,
  x_label = "",
  y_label = "Percentage dat correct heeft geantwoord",
  color_palette = c("#3D7271", "#E28D50", "#F5D76E", "#C7E6D5", "#0F6B5A", "#BABACD"),
  weight_var = "weging_GAMO",
  y_var = "PSGDS1_8"
)

result
```


###### {{< iconify ph chat-circle-fill >}} Vraag 9


```{r perf-green-overtime-overall-item9}
# Geen van deze acties
result <- viz_timeline(
  data = data,
  title = "Geen van deze acties",
  time_var = "wave_time_label",
  chart_type = "line",
  y_filter = 1,
  y_min = 0,
  y_max = 100,
  y_filter_label = "Percentage dat correct heeft geantwoord",
  y_filter_combine = TRUE,
  x_label = "",
  y_label = "Percentage dat correct heeft geantwoord",
  color_palette = c("#3D7271", "#E28D50", "#F5D76E", "#C7E6D5", "#0F6B5A", "#BABACD"),
  weight_var = "weging_GAMO",
  y_var = "PSGDS1_9"
)

result
```


:::


##### {{< iconify mdi:human-male-male-child >}} Leeftijd


::: {.panel-tabset}

###### {{< iconify ph chat-circle-fill >}} Vraag 1


```{r perf-green-overtime-age-item1}
# Mailbox opschonen
result <- viz_timeline(
  data = data,
  title = "Mailbox opschonen",
  time_var = "wave_time_label",
  chart_type = "line",
  y_filter = 1,
  y_min = 0,
  y_max = 100,
  x_label = "",
  y_label = "Percentage dat correct heeft geantwoord",
  color_palette = c("#3D7271", "#E28D50", "#F5D76E", "#C7E6D5", "#0F6B5A", "#BABACD"),
  y_filter_label = NULL,
  weight_var = "weging_GAMO",
  y_var = "PSGDS1_1",
  group_var = "AgeGroup"
)

result
```


###### {{< iconify ph chat-circle-fill >}} Vraag 2


```{r perf-green-overtime-age-item2}
# Duurzame zoekmachines gebruiken
result <- viz_timeline(
  data = data,
  title = "Duurzame zoekmachines gebruiken",
  time_var = "wave_time_label",
  chart_type = "line",
  y_filter = 1,
  y_min = 0,
  y_max = 100,
  x_label = "",
  y_label = "Percentage dat correct heeft geantwoord",
  color_palette = c("#3D7271", "#E28D50", "#F5D76E", "#C7E6D5", "#0F6B5A", "#BABACD"),
  y_filter_label = NULL,
  weight_var = "weging_GAMO",
  y_var = "PSGDS1_2",
  group_var = "AgeGroup"
)

result
```


###### {{< iconify ph chat-circle-fill >}} Vraag 3


```{r perf-green-overtime-age-item3}
# Onnodige Cloud-opslag vermijden
result <- viz_timeline(
  data = data,
  title = "Onnodige Cloud-opslag vermijden",
  time_var = "wave_time_label",
  chart_type = "line",
  y_filter = 1,
  y_min = 0,
  y_max = 100,
  x_label = "",
  y_label = "Percentage dat correct heeft geantwoord",
  color_palette = c("#3D7271", "#E28D50", "#F5D76E", "#C7E6D5", "#0F6B5A", "#BABACD"),
  y_filter_label = NULL,
  weight_var = "weging_GAMO",
  y_var = "PSGDS1_3",
  group_var = "AgeGroup"
)

result
```


###### {{< iconify ph chat-circle-fill >}} Vraag 4


```{r perf-green-overtime-age-item4}
# Schermhelderheid verlagen
result <- viz_timeline(
  data = data,
  title = "Schermhelderheid verlagen",
  time_var = "wave_time_label",
  chart_type = "line",
  y_filter = 1,
  y_min = 0,
  y_max = 100,
  x_label = "",
  y_label = "Percentage dat correct heeft geantwoord",
  color_palette = c("#3D7271", "#E28D50", "#F5D76E", "#C7E6D5", "#0F6B5A", "#BABACD"),
  y_filter_label = NULL,
  weight_var = "weging_GAMO",
  y_var = "PSGDS1_4",
  group_var = "AgeGroup"
)

result
```


###### {{< iconify ph chat-circle-fill >}} Vraag 5


```{r perf-green-overtime-age-item5}
# Slaapstand gebruiken
result <- viz_timeline(
  data = data,
  title = "Slaapstand gebruiken",
  time_var = "wave_time_label",
  chart_type = "line",
  y_filter = 1,
  y_min = 0,
  y_max = 100,
  x_label = "",
  y_label = "Percentage dat correct heeft geantwoord",
  color_palette = c("#3D7271", "#E28D50", "#F5D76E", "#C7E6D5", "#0F6B5A", "#BABACD"),
  y_filter_label = NULL,
  weight_var = "weging_GAMO",
  y_var = "PSGDS1_5",
  group_var = "AgeGroup"
)

result
```


###### {{< iconify ph chat-circle-fill >}} Vraag 6


```{r perf-green-overtime-age-item6}
# Ongebruikte telefoon-apps sluiten
result <- viz_timeline(
  data = data,
  title = "Ongebruikte telefoon-apps sluiten",
  time_var = "wave_time_label",
  chart_type = "line",
  y_filter = 1,
  y_min = 0,
  y_max = 100,
  x_label = "",
  y_label = "Percentage dat correct heeft geantwoord",
  color_palette = c("#3D7271", "#E28D50", "#F5D76E", "#C7E6D5", "#0F6B5A", "#BABACD"),
  y_filter_label = NULL,
  weight_var = "weging_GAMO",
  y_var = "PSGDS1_6",
  group_var = "AgeGroup"
)

result
```


###### {{< iconify ph chat-circle-fill >}} Vraag 7


```{r perf-green-overtime-age-item7}
# Apparaten recyclen
result <- viz_timeline(
  data = data,
  title = "Apparaten recyclen",
  time_var = "wave_time_label",
  chart_type = "line",
  y_filter = 1,
  y_min = 0,
  y_max = 100,
  x_label = "",
  y_label = "Percentage dat correct heeft geantwoord",
  color_palette = c("#3D7271", "#E28D50", "#F5D76E", "#C7E6D5", "#0F6B5A", "#BABACD"),
  y_filter_label = NULL,
  weight_var = "weging_GAMO",
  y_var = "PSGDS1_7",
  group_var = "AgeGroup"
)

result
```


###### {{< iconify ph chat-circle-fill >}} Vraag 8


```{r perf-green-overtime-age-item8}
# Repareren voor vervangen
result <- viz_timeline(
  data = data,
  title = "Repareren voor vervangen",
  time_var = "wave_time_label",
  chart_type = "line",
  y_filter = 1,
  y_min = 0,
  y_max = 100,
  x_label = "",
  y_label = "Percentage dat correct heeft geantwoord",
  color_palette = c("#3D7271", "#E28D50", "#F5D76E", "#C7E6D5", "#0F6B5A", "#BABACD"),
  y_filter_label = NULL,
  weight_var = "weging_GAMO",
  y_var = "PSGDS1_8",
  group_var = "AgeGroup"
)

result
```


###### {{< iconify ph chat-circle-fill >}} Vraag 9


```{r perf-green-overtime-age-item9}
# Geen van deze acties
result <- viz_timeline(
  data = data,
  title = "Geen van deze acties",
  time_var = "wave_time_label",
  chart_type = "line",
  y_filter = 1,
  y_min = 0,
  y_max = 100,
  x_label = "",
  y_label = "Percentage dat correct heeft geantwoord",
  color_palette = c("#3D7271", "#E28D50", "#F5D76E", "#C7E6D5", "#0F6B5A", "#BABACD"),
  y_filter_label = NULL,
  weight_var = "weging_GAMO",
  y_var = "PSGDS1_9",
  group_var = "AgeGroup"
)

result
```


:::


##### {{< iconify mdi gender-transgender >}} Geslacht


::: {.panel-tabset}

###### {{< iconify ph chat-circle-fill >}} Vraag 1


```{r perf-green-overtime-gender-item1}
# Mailbox opschonen
result <- viz_timeline(
  data = data,
  title = "Mailbox opschonen",
  time_var = "wave_time_label",
  chart_type = "line",
  y_filter = 1,
  y_min = 0,
  y_max = 100,
  x_label = "",
  y_label = "Percentage dat correct heeft geantwoord",
  color_palette = c("#3D7271", "#E28D50", "#F5D76E", "#C7E6D5", "#0F6B5A", "#BABACD"),
  y_filter_label = NULL,
  weight_var = "weging_GAMO",
  y_var = "PSGDS1_1",
  group_var = "geslacht"
)

result
```


###### {{< iconify ph chat-circle-fill >}} Vraag 2


```{r perf-green-overtime-gender-item2}
# Duurzame zoekmachines gebruiken
result <- viz_timeline(
  data = data,
  title = "Duurzame zoekmachines gebruiken",
  time_var = "wave_time_label",
  chart_type = "line",
  y_filter = 1,
  y_min = 0,
  y_max = 100,
  x_label = "",
  y_label = "Percentage dat correct heeft geantwoord",
  color_palette = c("#3D7271", "#E28D50", "#F5D76E", "#C7E6D5", "#0F6B5A", "#BABACD"),
  y_filter_label = NULL,
  weight_var = "weging_GAMO",
  y_var = "PSGDS1_2",
  group_var = "geslacht"
)

result
```


###### {{< iconify ph chat-circle-fill >}} Vraag 3


```{r perf-green-overtime-gender-item3}
# Onnodige Cloud-opslag vermijden
result <- viz_timeline(
  data = data,
  title = "Onnodige Cloud-opslag vermijden",
  time_var = "wave_time_label",
  chart_type = "line",
  y_filter = 1,
  y_min = 0,
  y_max = 100,
  x_label = "",
  y_label = "Percentage dat correct heeft geantwoord",
  color_palette = c("#3D7271", "#E28D50", "#F5D76E", "#C7E6D5", "#0F6B5A", "#BABACD"),
  y_filter_label = NULL,
  weight_var = "weging_GAMO",
  y_var = "PSGDS1_3",
  group_var = "geslacht"
)

result
```


###### {{< iconify ph chat-circle-fill >}} Vraag 4


```{r perf-green-overtime-gender-item4}
# Schermhelderheid verlagen
result <- viz_timeline(
  data = data,
  title = "Schermhelderheid verlagen",
  time_var = "wave_time_label",
  chart_type = "line",
  y_filter = 1,
  y_min = 0,
  y_max = 100,
  x_label = "",
  y_label = "Percentage dat correct heeft geantwoord",
  color_palette = c("#3D7271", "#E28D50", "#F5D76E", "#C7E6D5", "#0F6B5A", "#BABACD"),
  y_filter_label = NULL,
  weight_var = "weging_GAMO",
  y_var = "PSGDS1_4",
  group_var = "geslacht"
)

result
```


###### {{< iconify ph chat-circle-fill >}} Vraag 5


```{r perf-green-overtime-gender-item5}
# Slaapstand gebruiken
result <- viz_timeline(
  data = data,
  title = "Slaapstand gebruiken",
  time_var = "wave_time_label",
  chart_type = "line",
  y_filter = 1,
  y_min = 0,
  y_max = 100,
  x_label = "",
  y_label = "Percentage dat correct heeft geantwoord",
  color_palette = c("#3D7271", "#E28D50", "#F5D76E", "#C7E6D5", "#0F6B5A", "#BABACD"),
  y_filter_label = NULL,
  weight_var = "weging_GAMO",
  y_var = "PSGDS1_5",
  group_var = "geslacht"
)

result
```


###### {{< iconify ph chat-circle-fill >}} Vraag 6


```{r perf-green-overtime-gender-item6}
# Ongebruikte telefoon-apps sluiten
result <- viz_timeline(
  data = data,
  title = "Ongebruikte telefoon-apps sluiten",
  time_var = "wave_time_label",
  chart_type = "line",
  y_filter = 1,
  y_min = 0,
  y_max = 100,
  x_label = "",
  y_label = "Percentage dat correct heeft geantwoord",
  color_palette = c("#3D7271", "#E28D50", "#F5D76E", "#C7E6D5", "#0F6B5A", "#BABACD"),
  y_filter_label = NULL,
  weight_var = "weging_GAMO",
  y_var = "PSGDS1_6",
  group_var = "geslacht"
)

result
```


###### {{< iconify ph chat-circle-fill >}} Vraag 7


```{r perf-green-overtime-gender-item7}
# Apparaten recyclen
result <- viz_timeline(
  data = data,
  title = "Apparaten recyclen",
  time_var = "wave_time_label",
  chart_type = "line",
  y_filter = 1,
  y_min = 0,
  y_max = 100,
  x_label = "",
  y_label = "Percentage dat correct heeft geantwoord",
  color_palette = c("#3D7271", "#E28D50", "#F5D76E", "#C7E6D5", "#0F6B5A", "#BABACD"),
  y_filter_label = NULL,
  weight_var = "weging_GAMO",
  y_var = "PSGDS1_7",
  group_var = "geslacht"
)

result
```


###### {{< iconify ph chat-circle-fill >}} Vraag 8


```{r perf-green-overtime-gender-item8}
# Repareren voor vervangen
result <- viz_timeline(
  data = data,
  title = "Repareren voor vervangen",
  time_var = "wave_time_label",
  chart_type = "line",
  y_filter = 1,
  y_min = 0,
  y_max = 100,
  x_label = "",
  y_label = "Percentage dat correct heeft geantwoord",
  color_palette = c("#3D7271", "#E28D50", "#F5D76E", "#C7E6D5", "#0F6B5A", "#BABACD"),
  y_filter_label = NULL,
  weight_var = "weging_GAMO",
  y_var = "PSGDS1_8",
  group_var = "geslacht"
)

result
```


###### {{< iconify ph chat-circle-fill >}} Vraag 9


```{r perf-green-overtime-gender-item9}
# Geen van deze acties
result <- viz_timeline(
  data = data,
  title = "Geen van deze acties",
  time_var = "wave_time_label",
  chart_type = "line",
  y_filter = 1,
  y_min = 0,
  y_max = 100,
  x_label = "",
  y_label = "Percentage dat correct heeft geantwoord",
  color_palette = c("#3D7271", "#E28D50", "#F5D76E", "#C7E6D5", "#0F6B5A", "#BABACD"),
  y_filter_label = NULL,
  weight_var = "weging_GAMO",
  y_var = "PSGDS1_9",
  group_var = "geslacht"
)

result
```


:::


##### {{< iconify ph graduation-cap-fill >}} Opleidingsniveau


::: {.panel-tabset}

###### {{< iconify ph chat-circle-fill >}} Vraag 1


```{r perf-green-overtime-edu-item1}
# Mailbox opschonen
result <- viz_timeline(
  data = data,
  title = "Mailbox opschonen",
  time_var = "wave_time_label",
  chart_type = "line",
  y_filter = 1,
  y_min = 0,
  y_max = 100,
  x_label = "",
  y_label = "Percentage dat correct heeft geantwoord",
  color_palette = c("#3D7271", "#E28D50", "#F5D76E", "#C7E6D5", "#0F6B5A", "#BABACD"),
  y_filter_label = NULL,
  weight_var = "weging_GAMO",
  y_var = "PSGDS1_1",
  group_var = "Education"
)

result
```


###### {{< iconify ph chat-circle-fill >}} Vraag 2


```{r perf-green-overtime-edu-item2}
# Duurzame zoekmachines gebruiken
result <- viz_timeline(
  data = data,
  title = "Duurzame zoekmachines gebruiken",
  time_var = "wave_time_label",
  chart_type = "line",
  y_filter = 1,
  y_min = 0,
  y_max = 100,
  x_label = "",
  y_label = "Percentage dat correct heeft geantwoord",
  color_palette = c("#3D7271", "#E28D50", "#F5D76E", "#C7E6D5", "#0F6B5A", "#BABACD"),
  y_filter_label = NULL,
  weight_var = "weging_GAMO",
  y_var = "PSGDS1_2",
  group_var = "Education"
)

result
```


###### {{< iconify ph chat-circle-fill >}} Vraag 3


```{r perf-green-overtime-edu-item3}
# Onnodige Cloud-opslag vermijden
result <- viz_timeline(
  data = data,
  title = "Onnodige Cloud-opslag vermijden",
  time_var = "wave_time_label",
  chart_type = "line",
  y_filter = 1,
  y_min = 0,
  y_max = 100,
  x_label = "",
  y_label = "Percentage dat correct heeft geantwoord",
  color_palette = c("#3D7271", "#E28D50", "#F5D76E", "#C7E6D5", "#0F6B5A", "#BABACD"),
  y_filter_label = NULL,
  weight_var = "weging_GAMO",
  y_var = "PSGDS1_3",
  group_var = "Education"
)

result
```


###### {{< iconify ph chat-circle-fill >}} Vraag 4


```{r perf-green-overtime-edu-item4}
# Schermhelderheid verlagen
result <- viz_timeline(
  data = data,
  title = "Schermhelderheid verlagen",
  time_var = "wave_time_label",
  chart_type = "line",
  y_filter = 1,
  y_min = 0,
  y_max = 100,
  x_label = "",
  y_label = "Percentage dat correct heeft geantwoord",
  color_palette = c("#3D7271", "#E28D50", "#F5D76E", "#C7E6D5", "#0F6B5A", "#BABACD"),
  y_filter_label = NULL,
  weight_var = "weging_GAMO",
  y_var = "PSGDS1_4",
  group_var = "Education"
)

result
```


###### {{< iconify ph chat-circle-fill >}} Vraag 5


```{r perf-green-overtime-edu-item5}
# Slaapstand gebruiken
result <- viz_timeline(
  data = data,
  title = "Slaapstand gebruiken",
  time_var = "wave_time_label",
  chart_type = "line",
  y_filter = 1,
  y_min = 0,
  y_max = 100,
  x_label = "",
  y_label = "Percentage dat correct heeft geantwoord",
  color_palette = c("#3D7271", "#E28D50", "#F5D76E", "#C7E6D5", "#0F6B5A", "#BABACD"),
  y_filter_label = NULL,
  weight_var = "weging_GAMO",
  y_var = "PSGDS1_5",
  group_var = "Education"
)

result
```


###### {{< iconify ph chat-circle-fill >}} Vraag 6


```{r perf-green-overtime-edu-item6}
# Ongebruikte telefoon-apps sluiten
result <- viz_timeline(
  data = data,
  title = "Ongebruikte telefoon-apps sluiten",
  time_var = "wave_time_label",
  chart_type = "line",
  y_filter = 1,
  y_min = 0,
  y_max = 100,
  x_label = "",
  y_label = "Percentage dat correct heeft geantwoord",
  color_palette = c("#3D7271", "#E28D50", "#F5D76E", "#C7E6D5", "#0F6B5A", "#BABACD"),
  y_filter_label = NULL,
  weight_var = "weging_GAMO",
  y_var = "PSGDS1_6",
  group_var = "Education"
)

result
```


###### {{< iconify ph chat-circle-fill >}} Vraag 7


```{r perf-green-overtime-edu-item7}
# Apparaten recyclen
result <- viz_timeline(
  data = data,
  title = "Apparaten recyclen",
  time_var = "wave_time_label",
  chart_type = "line",
  y_filter = 1,
  y_min = 0,
  y_max = 100,
  x_label = "",
  y_label = "Percentage dat correct heeft geantwoord",
  color_palette = c("#3D7271", "#E28D50", "#F5D76E", "#C7E6D5", "#0F6B5A", "#BABACD"),
  y_filter_label = NULL,
  weight_var = "weging_GAMO",
  y_var = "PSGDS1_7",
  group_var = "Education"
)

result
```


###### {{< iconify ph chat-circle-fill >}} Vraag 8


```{r perf-green-overtime-edu-item8}
# Repareren voor vervangen
result <- viz_timeline(
  data = data,
  title = "Repareren voor vervangen",
  time_var = "wave_time_label",
  chart_type = "line",
  y_filter = 1,
  y_min = 0,
  y_max = 100,
  x_label = "",
  y_label = "Percentage dat correct heeft geantwoord",
  color_palette = c("#3D7271", "#E28D50", "#F5D76E", "#C7E6D5", "#0F6B5A", "#BABACD"),
  y_filter_label = NULL,
  weight_var = "weging_GAMO",
  y_var = "PSGDS1_8",
  group_var = "Education"
)

result
```


###### {{< iconify ph chat-circle-fill >}} Vraag 9


```{r perf-green-overtime-edu-item9}
# Geen van deze acties
result <- viz_timeline(
  data = data,
  title = "Geen van deze acties",
  time_var = "wave_time_label",
  chart_type = "line",
  y_filter = 1,
  y_min = 0,
  y_max = 100,
  x_label = "",
  y_label = "Percentage dat correct heeft geantwoord",
  color_palette = c("#3D7271", "#E28D50", "#F5D76E", "#C7E6D5", "#0F6B5A", "#BABACD"),
  y_filter_label = NULL,
  weight_var = "weging_GAMO",
  y_var = "PSGDS1_9",
  group_var = "Education"
)

result
```


:::


##### {{< iconify ph globe-hemisphere-east >}} Migratieachtergrond


::: {.panel-tabset}

###### {{< iconify ph chat-circle-fill >}} Vraag 1


```{r perf-green-overtime-mig-item1}
# Mailbox opschonen
result <- viz_timeline(
  data = data,
  title = "Mailbox opschonen",
  time_var = "wave_time_label",
  chart_type = "line",
  y_filter = 1,
  y_min = 0,
  y_max = 100,
  x_label = "",
  y_label = "Percentage dat correct heeft geantwoord",
  color_palette = c("#3D7271", "#E28D50", "#F5D76E", "#C7E6D5", "#0F6B5A", "#BABACD"),
  y_filter_label = NULL,
  weight_var = "weging_GAMO",
  y_var = "PSGDS1_1",
  group_var = "MigrationBackground"
)

result
```


###### {{< iconify ph chat-circle-fill >}} Vraag 2


```{r perf-green-overtime-mig-item2}
# Duurzame zoekmachines gebruiken
result <- viz_timeline(
  data = data,
  title = "Duurzame zoekmachines gebruiken",
  time_var = "wave_time_label",
  chart_type = "line",
  y_filter = 1,
  y_min = 0,
  y_max = 100,
  x_label = "",
  y_label = "Percentage dat correct heeft geantwoord",
  color_palette = c("#3D7271", "#E28D50", "#F5D76E", "#C7E6D5", "#0F6B5A", "#BABACD"),
  y_filter_label = NULL,
  weight_var = "weging_GAMO",
  y_var = "PSGDS1_2",
  group_var = "MigrationBackground"
)

result
```


###### {{< iconify ph chat-circle-fill >}} Vraag 3


```{r perf-green-overtime-mig-item3}
# Onnodige Cloud-opslag vermijden
result <- viz_timeline(
  data = data,
  title = "Onnodige Cloud-opslag vermijden",
  time_var = "wave_time_label",
  chart_type = "line",
  y_filter = 1,
  y_min = 0,
  y_max = 100,
  x_label = "",
  y_label = "Percentage dat correct heeft geantwoord",
  color_palette = c("#3D7271", "#E28D50", "#F5D76E", "#C7E6D5", "#0F6B5A", "#BABACD"),
  y_filter_label = NULL,
  weight_var = "weging_GAMO",
  y_var = "PSGDS1_3",
  group_var = "MigrationBackground"
)

result
```


###### {{< iconify ph chat-circle-fill >}} Vraag 4


```{r perf-green-overtime-mig-item4}
# Schermhelderheid verlagen
result <- viz_timeline(
  data = data,
  title = "Schermhelderheid verlagen",
  time_var = "wave_time_label",
  chart_type = "line",
  y_filter = 1,
  y_min = 0,
  y_max = 100,
  x_label = "",
  y_label = "Percentage dat correct heeft geantwoord",
  color_palette = c("#3D7271", "#E28D50", "#F5D76E", "#C7E6D5", "#0F6B5A", "#BABACD"),
  y_filter_label = NULL,
  weight_var = "weging_GAMO",
  y_var = "PSGDS1_4",
  group_var = "MigrationBackground"
)

result
```


###### {{< iconify ph chat-circle-fill >}} Vraag 5


```{r perf-green-overtime-mig-item5}
# Slaapstand gebruiken
result <- viz_timeline(
  data = data,
  title = "Slaapstand gebruiken",
  time_var = "wave_time_label",
  chart_type = "line",
  y_filter = 1,
  y_min = 0,
  y_max = 100,
  x_label = "",
  y_label = "Percentage dat correct heeft geantwoord",
  color_palette = c("#3D7271", "#E28D50", "#F5D76E", "#C7E6D5", "#0F6B5A", "#BABACD"),
  y_filter_label = NULL,
  weight_var = "weging_GAMO",
  y_var = "PSGDS1_5",
  group_var = "MigrationBackground"
)

result
```


###### {{< iconify ph chat-circle-fill >}} Vraag 6


```{r perf-green-overtime-mig-item6}
# Ongebruikte telefoon-apps sluiten
result <- viz_timeline(
  data = data,
  title = "Ongebruikte telefoon-apps sluiten",
  time_var = "wave_time_label",
  chart_type = "line",
  y_filter = 1,
  y_min = 0,
  y_max = 100,
  x_label = "",
  y_label = "Percentage dat correct heeft geantwoord",
  color_palette = c("#3D7271", "#E28D50", "#F5D76E", "#C7E6D5", "#0F6B5A", "#BABACD"),
  y_filter_label = NULL,
  weight_var = "weging_GAMO",
  y_var = "PSGDS1_6",
  group_var = "MigrationBackground"
)

result
```


###### {{< iconify ph chat-circle-fill >}} Vraag 7


```{r perf-green-overtime-mig-item7}
# Apparaten recyclen
result <- viz_timeline(
  data = data,
  title = "Apparaten recyclen",
  time_var = "wave_time_label",
  chart_type = "line",
  y_filter = 1,
  y_min = 0,
  y_max = 100,
  x_label = "",
  y_label = "Percentage dat correct heeft geantwoord",
  color_palette = c("#3D7271", "#E28D50", "#F5D76E", "#C7E6D5", "#0F6B5A", "#BABACD"),
  y_filter_label = NULL,
  weight_var = "weging_GAMO",
  y_var = "PSGDS1_7",
  group_var = "MigrationBackground"
)

result
```


###### {{< iconify ph chat-circle-fill >}} Vraag 8


```{r perf-green-overtime-mig-item8}
# Repareren voor vervangen
result <- viz_timeline(
  data = data,
  title = "Repareren voor vervangen",
  time_var = "wave_time_label",
  chart_type = "line",
  y_filter = 1,
  y_min = 0,
  y_max = 100,
  x_label = "",
  y_label = "Percentage dat correct heeft geantwoord",
  color_palette = c("#3D7271", "#E28D50", "#F5D76E", "#C7E6D5", "#0F6B5A", "#BABACD"),
  y_filter_label = NULL,
  weight_var = "weging_GAMO",
  y_var = "PSGDS1_8",
  group_var = "MigrationBackground"
)

result
```


###### {{< iconify ph chat-circle-fill >}} Vraag 9


```{r perf-green-overtime-mig-item9}
# Geen van deze acties
result <- viz_timeline(
  data = data,
  title = "Geen van deze acties",
  time_var = "wave_time_label",
  chart_type = "line",
  y_filter = 1,
  y_min = 0,
  y_max = 100,
  x_label = "",
  y_label = "Percentage dat correct heeft geantwoord",
  color_palette = c("#3D7271", "#E28D50", "#F5D76E", "#C7E6D5", "#0F6B5A", "#BABACD"),
  y_filter_label = NULL,
  weight_var = "weging_GAMO",
  y_var = "PSGDS1_9",
  group_var = "MigrationBackground"
)

result
```


:::


:::


:::



```{r, echo=FALSE, message=FALSE, warning=FALSE, results='asis'}
dashboardr::create_pagination_nav(4, 6, "performance", "bottom")
```

