---
title: "{{< iconify ph clipboard-text >}} Prestatie"
format: html
---


```{r, echo=FALSE, message=FALSE, warning=FALSE, results='asis'}
dashboardr::create_pagination_nav(1, 6, "performance", "top")
```



```{r, echo=FALSE, results='asis', message=FALSE, warning=FALSE}
dashboardr::.page_config(accessibility = TRUE, modals = TRUE, crosstab_prefix = "performance")
```

De **Prestaties**-sectie meet de praktische digitale vaardigheden van deelnemers aan de hand van uiteenlopende alledaagse taken. In plaats van zelfrapportage testen deze items wat mensen daadwerkelijk kunnen: bijvoorbeeld betrouwbare informatie opzoeken, AI-gegenereerde beelden herkennen, hun apparaten beveiligen of AI-tools effectief gebruiken. De items bestrijken elf domeinen van digitale competentie, van strategische en kritische informatievaardigheden tot AI- en generatieve-AI-vaardigheden, en geven zo een totaalbeeld van hoe goed mensen zich in de digitale omgeving van vandaag kunnen bewegen.


```{r setup}
#| echo: false
#| warning: false
#| message: false
#| error: false
#| results: 'hide'

# Load dashboardr (includes dplyr, highcharter as dependencies)
library(dashboardr)

# Global chunk options
knitr::opts_chunk$set(
  echo = FALSE,
  warning = FALSE,
  message = FALSE,
  error = FALSE,
  fig.width = 12,
  fig.height = 8,
  dpi = 300
)

# Load data
data <- readRDS('dataset_4014obs.rds')

# Data summary
cat('Dataset loaded:', nrow(data), 'rows,', ncol(data), 'columns\n')

# Create filtered datasets
# Each filter is applied once and reused across visualizations

data_filtered_984a0efe <- dashboardr::.convert_haven(data) %>% dplyr::filter(wave == 1)
data_filtered_4af682fd <- dashboardr::.convert_haven(data) %>% dplyr::filter(wave == 2)

```


```{r, echo=FALSE, message=FALSE, warning=FALSE, results='asis'}
# Use dashboardr's loading overlay function
dashboardr::create_loading_overlay("Loading", 1, theme = "light")
```

## {{< iconify ph magnifying-glass >}} Strategische Informatie


**Strategische Informatie competentie** omvat het vermogen om effectief te zoeken naar, of het vinden van, online informatie. Dit omvat het kiezen van goede zoekwoorden, het gebruiken van zoekfuncties en het vinden van antwoorden op vragen op internet.

```{r, echo=FALSE, message=FALSE, warning=FALSE}
create_blockquote('Welke zoektermen zou je gebruiken om de geboorteplaats van Femke Bol op Google op te zoeken? (Q1) Hoe zorg je ervoor dat je alleen Nederlandse bronnen te zien krijgt? Klik op <a href=\"#PSIS2R\" class=\"modal-link\">de plaats in de afbeelding</a> op de plek waar je dit kunt aangeven. (Q2)', preset = 'question')
```
[{{< iconify ph cards >}} Bekijk alle Strategische Informatie resultaten](strategic_information.html)


::: {.panel-tabset}

### {{< iconify ph number-circle-one-fill >}} Ronde 1


::: {.panel-tabset}

##### {{< iconify ph users-fill >}} Algemeen


```{r perf-sis-wave1-overall}
# 
result <- viz_stackedbars(
  data = data_filtered_984a0efe,
  title = "",
  x_vars = c("PSIS1RC", "PSIS2R"),
  x_var_labels = c("Femke Bol is een Nederlandse atlete. Stel je wil op Google haar geboorteplaats opzoeken, welke zoekterm(en) gebruik je dan? Zoek op Google naar de geboorteplaats van Femke Bol, en vul deze hieronder in:", "Hoe zorg je ervoor dat je alleen Nederlandse bronnen te zien krijgt? Klik op de plaats in de afbeelding op de plek waar je dit kunt aangeven."),
  stacked_type = "percent",
  color_palette = c("#3D7271", "#E28D50", "#F5D76E", "#C7E6D5", "#0F6B5A", "#BABACD"),
  horizontal = TRUE,
  x_label = "",
  stack_breaks = c(0, 10, 20, 30),
  stack_bin_labels = c("Incorrect", "Correct"),
  stack_map_values = list("1" = "Correct", "0" = "Incorrect"),
  stack_order = c("Correct", "Incorrect"),
  stack_label = NULL,
  weight_var = "weging_GAMO"
)

result
```


##### {{< iconify mdi:human-male-male-child >}} Leeftijd


::: {.panel-tabset}

###### {{< iconify ph chat-circle-fill >}} Vraag 1


```{r perf-sis-wave1-age-item1}
# Femke Bol is een Nederlandse atlete. Stel je wil op Google haar geboorteplaats opzoeken, welke zoekterm(en) gebruik je dan? Zoek op Google naar de geboorteplaats van Femke Bol, en vul deze hieronder in:
result <- viz_stackedbar(
  data = data_filtered_984a0efe,
  title = "Femke Bol is een Nederlandse atlete. Stel je wil op Google haar geboorteplaats opzoeken, welke zoekterm(en) gebruik je dan? Zoek op Google naar de geboorteplaats van Femke Bol, en vul deze hieronder in:",
  stacked_type = "percent",
  horizontal = TRUE,
  stack_breaks = c(0, 10, 20, 30),
  stack_bin_labels = c("Incorrect", "Correct"),
  stack_map_values = list("1" = "Correct", "0" = "Incorrect"),
  stack_order = c("Correct", "Incorrect"),
  color_palette = c("#3D7271", "#E28D50", "#F5D76E", "#C7E6D5", "#0F6B5A", "#BABACD"),
  weight_var = "weging_GAMO",
  x_var = "AgeGroup",
  x_label = "Leeftijd",
  stack_var = "PSIS1RC"
)

result
```


###### {{< iconify ph chat-circle-fill >}} Vraag 2


```{r perf-sis-wave1-age-item2}
# Hoe zorg je ervoor dat je alleen Nederlandse bronnen te zien krijgt? Klik op de plaats in de afbeelding op de plek waar je dit kunt aangeven.
result <- viz_stackedbar(
  data = data_filtered_984a0efe,
  title = "Hoe zorg je ervoor dat je alleen Nederlandse bronnen te zien krijgt? Klik op de plaats in de afbeelding op de plek waar je dit kunt aangeven.",
  stacked_type = "percent",
  horizontal = TRUE,
  stack_breaks = c(0, 10, 20, 30),
  stack_bin_labels = c("Incorrect", "Correct"),
  stack_map_values = list("1" = "Correct", "0" = "Incorrect"),
  stack_order = c("Correct", "Incorrect"),
  color_palette = c("#3D7271", "#E28D50", "#F5D76E", "#C7E6D5", "#0F6B5A", "#BABACD"),
  weight_var = "weging_GAMO",
  x_var = "AgeGroup",
  x_label = "Leeftijd",
  stack_var = "PSIS2R"
)

result
```


:::


##### {{< iconify mdi gender-transgender >}} Geslacht


::: {.panel-tabset}

###### {{< iconify ph chat-circle-fill >}} Vraag 1


```{r perf-sis-wave1-gender-item1}
# Femke Bol is een Nederlandse atlete. Stel je wil op Google haar geboorteplaats opzoeken, welke zoekterm(en) gebruik je dan? Zoek op Google naar de geboorteplaats van Femke Bol, en vul deze hieronder in:
result <- viz_stackedbar(
  data = data_filtered_984a0efe,
  title = "Femke Bol is een Nederlandse atlete. Stel je wil op Google haar geboorteplaats opzoeken, welke zoekterm(en) gebruik je dan? Zoek op Google naar de geboorteplaats van Femke Bol, en vul deze hieronder in:",
  stacked_type = "percent",
  horizontal = TRUE,
  stack_breaks = c(0, 10, 20, 30),
  stack_bin_labels = c("Incorrect", "Correct"),
  stack_map_values = list("1" = "Correct", "0" = "Incorrect"),
  stack_order = c("Correct", "Incorrect"),
  color_palette = c("#3D7271", "#E28D50", "#F5D76E", "#C7E6D5", "#0F6B5A", "#BABACD"),
  weight_var = "weging_GAMO",
  x_var = "geslacht",
  x_label = "Geslacht",
  stack_var = "PSIS1RC"
)

result
```


###### {{< iconify ph chat-circle-fill >}} Vraag 2


```{r perf-sis-wave1-gender-item2}
# Hoe zorg je ervoor dat je alleen Nederlandse bronnen te zien krijgt? Klik op de plaats in de afbeelding op de plek waar je dit kunt aangeven.
result <- viz_stackedbar(
  data = data_filtered_984a0efe,
  title = "Hoe zorg je ervoor dat je alleen Nederlandse bronnen te zien krijgt? Klik op de plaats in de afbeelding op de plek waar je dit kunt aangeven.",
  stacked_type = "percent",
  horizontal = TRUE,
  stack_breaks = c(0, 10, 20, 30),
  stack_bin_labels = c("Incorrect", "Correct"),
  stack_map_values = list("1" = "Correct", "0" = "Incorrect"),
  stack_order = c("Correct", "Incorrect"),
  color_palette = c("#3D7271", "#E28D50", "#F5D76E", "#C7E6D5", "#0F6B5A", "#BABACD"),
  weight_var = "weging_GAMO",
  x_var = "geslacht",
  x_label = "Geslacht",
  stack_var = "PSIS2R"
)

result
```


:::


##### {{< iconify ph graduation-cap-fill >}} Opleidingsniveau


::: {.panel-tabset}

###### {{< iconify ph chat-circle-fill >}} Vraag 1


```{r perf-sis-wave1-edu-item1}
# Femke Bol is een Nederlandse atlete. Stel je wil op Google haar geboorteplaats opzoeken, welke zoekterm(en) gebruik je dan? Zoek op Google naar de geboorteplaats van Femke Bol, en vul deze hieronder in:
result <- viz_stackedbar(
  data = data_filtered_984a0efe,
  title = "Femke Bol is een Nederlandse atlete. Stel je wil op Google haar geboorteplaats opzoeken, welke zoekterm(en) gebruik je dan? Zoek op Google naar de geboorteplaats van Femke Bol, en vul deze hieronder in:",
  stacked_type = "percent",
  horizontal = TRUE,
  stack_breaks = c(0, 10, 20, 30),
  stack_bin_labels = c("Incorrect", "Correct"),
  stack_map_values = list("1" = "Correct", "0" = "Incorrect"),
  stack_order = c("Correct", "Incorrect"),
  color_palette = c("#3D7271", "#E28D50", "#F5D76E", "#C7E6D5", "#0F6B5A", "#BABACD"),
  weight_var = "weging_GAMO",
  x_var = "Education",
  x_label = "Opleidingsniveau",
  stack_var = "PSIS1RC"
)

result
```


###### {{< iconify ph chat-circle-fill >}} Vraag 2


```{r perf-sis-wave1-edu-item2}
# Hoe zorg je ervoor dat je alleen Nederlandse bronnen te zien krijgt? Klik op de plaats in de afbeelding op de plek waar je dit kunt aangeven.
result <- viz_stackedbar(
  data = data_filtered_984a0efe,
  title = "Hoe zorg je ervoor dat je alleen Nederlandse bronnen te zien krijgt? Klik op de plaats in de afbeelding op de plek waar je dit kunt aangeven.",
  stacked_type = "percent",
  horizontal = TRUE,
  stack_breaks = c(0, 10, 20, 30),
  stack_bin_labels = c("Incorrect", "Correct"),
  stack_map_values = list("1" = "Correct", "0" = "Incorrect"),
  stack_order = c("Correct", "Incorrect"),
  color_palette = c("#3D7271", "#E28D50", "#F5D76E", "#C7E6D5", "#0F6B5A", "#BABACD"),
  weight_var = "weging_GAMO",
  x_var = "Education",
  x_label = "Opleidingsniveau",
  stack_var = "PSIS2R"
)

result
```


:::


##### {{< iconify ph globe-hemisphere-east >}} Migratieachtergrond


::: {.panel-tabset}

###### {{< iconify ph chat-circle-fill >}} Vraag 1


```{r perf-sis-wave1-mig-item1}
# Femke Bol is een Nederlandse atlete. Stel je wil op Google haar geboorteplaats opzoeken, welke zoekterm(en) gebruik je dan? Zoek op Google naar de geboorteplaats van Femke Bol, en vul deze hieronder in:
result <- viz_stackedbar(
  data = data_filtered_984a0efe,
  title = "Femke Bol is een Nederlandse atlete. Stel je wil op Google haar geboorteplaats opzoeken, welke zoekterm(en) gebruik je dan? Zoek op Google naar de geboorteplaats van Femke Bol, en vul deze hieronder in:",
  stacked_type = "percent",
  horizontal = TRUE,
  stack_breaks = c(0, 10, 20, 30),
  stack_bin_labels = c("Incorrect", "Correct"),
  stack_map_values = list("1" = "Correct", "0" = "Incorrect"),
  stack_order = c("Correct", "Incorrect"),
  color_palette = c("#3D7271", "#E28D50", "#F5D76E", "#C7E6D5", "#0F6B5A", "#BABACD"),
  weight_var = "weging_GAMO",
  x_var = "MigrationBackground",
  x_label = "Migratieachtergrond",
  stack_var = "PSIS1RC"
)

result
```


###### {{< iconify ph chat-circle-fill >}} Vraag 2


```{r perf-sis-wave1-mig-item2}
# Hoe zorg je ervoor dat je alleen Nederlandse bronnen te zien krijgt? Klik op de plaats in de afbeelding op de plek waar je dit kunt aangeven.
result <- viz_stackedbar(
  data = data_filtered_984a0efe,
  title = "Hoe zorg je ervoor dat je alleen Nederlandse bronnen te zien krijgt? Klik op de plaats in de afbeelding op de plek waar je dit kunt aangeven.",
  stacked_type = "percent",
  horizontal = TRUE,
  stack_breaks = c(0, 10, 20, 30),
  stack_bin_labels = c("Incorrect", "Correct"),
  stack_map_values = list("1" = "Correct", "0" = "Incorrect"),
  stack_order = c("Correct", "Incorrect"),
  color_palette = c("#3D7271", "#E28D50", "#F5D76E", "#C7E6D5", "#0F6B5A", "#BABACD"),
  weight_var = "weging_GAMO",
  x_var = "MigrationBackground",
  x_label = "Migratieachtergrond",
  stack_var = "PSIS2R"
)

result
```


:::


:::


### {{< iconify ph number-circle-two-fill >}} Ronde 2


::: {.panel-tabset}

##### {{< iconify ph users-fill >}} Algemeen


```{r perf-sis-wave2-overall}
# 
result <- viz_stackedbars(
  data = data_filtered_4af682fd,
  title = "",
  x_vars = c("PSIS1RC", "PSIS2R"),
  x_var_labels = c("Femke Bol is een Nederlandse atlete. Stel je wil op Google haar geboorteplaats opzoeken, welke zoekterm(en) gebruik je dan? Zoek op Google naar de geboorteplaats van Femke Bol, en vul deze hieronder in:", "Hoe zorg je ervoor dat je alleen Nederlandse bronnen te zien krijgt? Klik op de plaats in de afbeelding op de plek waar je dit kunt aangeven."),
  stacked_type = "percent",
  color_palette = c("#3D7271", "#E28D50", "#F5D76E", "#C7E6D5", "#0F6B5A", "#BABACD"),
  horizontal = TRUE,
  x_label = "",
  stack_breaks = c(0, 10, 20, 30),
  stack_bin_labels = c("Incorrect", "Correct"),
  stack_map_values = list("1" = "Correct", "0" = "Incorrect"),
  stack_order = c("Correct", "Incorrect"),
  stack_label = NULL,
  weight_var = "weging_GAMO"
)

result
```


##### {{< iconify mdi:human-male-male-child >}} Leeftijd


::: {.panel-tabset}

###### {{< iconify ph chat-circle-fill >}} Vraag 1


```{r perf-sis-wave2-age-item1}
# Femke Bol is een Nederlandse atlete. Stel je wil op Google haar geboorteplaats opzoeken, welke zoekterm(en) gebruik je dan? Zoek op Google naar de geboorteplaats van Femke Bol, en vul deze hieronder in:
result <- viz_stackedbar(
  data = data_filtered_4af682fd,
  title = "Femke Bol is een Nederlandse atlete. Stel je wil op Google haar geboorteplaats opzoeken, welke zoekterm(en) gebruik je dan? Zoek op Google naar de geboorteplaats van Femke Bol, en vul deze hieronder in:",
  stacked_type = "percent",
  horizontal = TRUE,
  stack_breaks = c(0, 10, 20, 30),
  stack_bin_labels = c("Incorrect", "Correct"),
  stack_map_values = list("1" = "Correct", "0" = "Incorrect"),
  stack_order = c("Correct", "Incorrect"),
  color_palette = c("#3D7271", "#E28D50", "#F5D76E", "#C7E6D5", "#0F6B5A", "#BABACD"),
  weight_var = "weging_GAMO",
  x_var = "AgeGroup",
  x_label = "Leeftijd",
  stack_var = "PSIS1RC"
)

result
```


###### {{< iconify ph chat-circle-fill >}} Vraag 2


```{r perf-sis-wave2-age-item2}
# Hoe zorg je ervoor dat je alleen Nederlandse bronnen te zien krijgt? Klik op de plaats in de afbeelding op de plek waar je dit kunt aangeven.
result <- viz_stackedbar(
  data = data_filtered_4af682fd,
  title = "Hoe zorg je ervoor dat je alleen Nederlandse bronnen te zien krijgt? Klik op de plaats in de afbeelding op de plek waar je dit kunt aangeven.",
  stacked_type = "percent",
  horizontal = TRUE,
  stack_breaks = c(0, 10, 20, 30),
  stack_bin_labels = c("Incorrect", "Correct"),
  stack_map_values = list("1" = "Correct", "0" = "Incorrect"),
  stack_order = c("Correct", "Incorrect"),
  color_palette = c("#3D7271", "#E28D50", "#F5D76E", "#C7E6D5", "#0F6B5A", "#BABACD"),
  weight_var = "weging_GAMO",
  x_var = "AgeGroup",
  x_label = "Leeftijd",
  stack_var = "PSIS2R"
)

result
```


:::


##### {{< iconify mdi gender-transgender >}} Geslacht


::: {.panel-tabset}

###### {{< iconify ph chat-circle-fill >}} Vraag 1


```{r perf-sis-wave2-gender-item1}
# Femke Bol is een Nederlandse atlete. Stel je wil op Google haar geboorteplaats opzoeken, welke zoekterm(en) gebruik je dan? Zoek op Google naar de geboorteplaats van Femke Bol, en vul deze hieronder in:
result <- viz_stackedbar(
  data = data_filtered_4af682fd,
  title = "Femke Bol is een Nederlandse atlete. Stel je wil op Google haar geboorteplaats opzoeken, welke zoekterm(en) gebruik je dan? Zoek op Google naar de geboorteplaats van Femke Bol, en vul deze hieronder in:",
  stacked_type = "percent",
  horizontal = TRUE,
  stack_breaks = c(0, 10, 20, 30),
  stack_bin_labels = c("Incorrect", "Correct"),
  stack_map_values = list("1" = "Correct", "0" = "Incorrect"),
  stack_order = c("Correct", "Incorrect"),
  color_palette = c("#3D7271", "#E28D50", "#F5D76E", "#C7E6D5", "#0F6B5A", "#BABACD"),
  weight_var = "weging_GAMO",
  x_var = "geslacht",
  x_label = "Geslacht",
  stack_var = "PSIS1RC"
)

result
```


###### {{< iconify ph chat-circle-fill >}} Vraag 2


```{r perf-sis-wave2-gender-item2}
# Hoe zorg je ervoor dat je alleen Nederlandse bronnen te zien krijgt? Klik op de plaats in de afbeelding op de plek waar je dit kunt aangeven.
result <- viz_stackedbar(
  data = data_filtered_4af682fd,
  title = "Hoe zorg je ervoor dat je alleen Nederlandse bronnen te zien krijgt? Klik op de plaats in de afbeelding op de plek waar je dit kunt aangeven.",
  stacked_type = "percent",
  horizontal = TRUE,
  stack_breaks = c(0, 10, 20, 30),
  stack_bin_labels = c("Incorrect", "Correct"),
  stack_map_values = list("1" = "Correct", "0" = "Incorrect"),
  stack_order = c("Correct", "Incorrect"),
  color_palette = c("#3D7271", "#E28D50", "#F5D76E", "#C7E6D5", "#0F6B5A", "#BABACD"),
  weight_var = "weging_GAMO",
  x_var = "geslacht",
  x_label = "Geslacht",
  stack_var = "PSIS2R"
)

result
```


:::


##### {{< iconify ph graduation-cap-fill >}} Opleidingsniveau


::: {.panel-tabset}

###### {{< iconify ph chat-circle-fill >}} Vraag 1


```{r perf-sis-wave2-edu-item1}
# Femke Bol is een Nederlandse atlete. Stel je wil op Google haar geboorteplaats opzoeken, welke zoekterm(en) gebruik je dan? Zoek op Google naar de geboorteplaats van Femke Bol, en vul deze hieronder in:
result <- viz_stackedbar(
  data = data_filtered_4af682fd,
  title = "Femke Bol is een Nederlandse atlete. Stel je wil op Google haar geboorteplaats opzoeken, welke zoekterm(en) gebruik je dan? Zoek op Google naar de geboorteplaats van Femke Bol, en vul deze hieronder in:",
  stacked_type = "percent",
  horizontal = TRUE,
  stack_breaks = c(0, 10, 20, 30),
  stack_bin_labels = c("Incorrect", "Correct"),
  stack_map_values = list("1" = "Correct", "0" = "Incorrect"),
  stack_order = c("Correct", "Incorrect"),
  color_palette = c("#3D7271", "#E28D50", "#F5D76E", "#C7E6D5", "#0F6B5A", "#BABACD"),
  weight_var = "weging_GAMO",
  x_var = "Education",
  x_label = "Opleidingsniveau",
  stack_var = "PSIS1RC"
)

result
```


###### {{< iconify ph chat-circle-fill >}} Vraag 2


```{r perf-sis-wave2-edu-item2}
# Hoe zorg je ervoor dat je alleen Nederlandse bronnen te zien krijgt? Klik op de plaats in de afbeelding op de plek waar je dit kunt aangeven.
result <- viz_stackedbar(
  data = data_filtered_4af682fd,
  title = "Hoe zorg je ervoor dat je alleen Nederlandse bronnen te zien krijgt? Klik op de plaats in de afbeelding op de plek waar je dit kunt aangeven.",
  stacked_type = "percent",
  horizontal = TRUE,
  stack_breaks = c(0, 10, 20, 30),
  stack_bin_labels = c("Incorrect", "Correct"),
  stack_map_values = list("1" = "Correct", "0" = "Incorrect"),
  stack_order = c("Correct", "Incorrect"),
  color_palette = c("#3D7271", "#E28D50", "#F5D76E", "#C7E6D5", "#0F6B5A", "#BABACD"),
  weight_var = "weging_GAMO",
  x_var = "Education",
  x_label = "Opleidingsniveau",
  stack_var = "PSIS2R"
)

result
```


:::


##### {{< iconify ph globe-hemisphere-east >}} Migratieachtergrond


::: {.panel-tabset}

###### {{< iconify ph chat-circle-fill >}} Vraag 1


```{r perf-sis-wave2-mig-item1}
# Femke Bol is een Nederlandse atlete. Stel je wil op Google haar geboorteplaats opzoeken, welke zoekterm(en) gebruik je dan? Zoek op Google naar de geboorteplaats van Femke Bol, en vul deze hieronder in:
result <- viz_stackedbar(
  data = data_filtered_4af682fd,
  title = "Femke Bol is een Nederlandse atlete. Stel je wil op Google haar geboorteplaats opzoeken, welke zoekterm(en) gebruik je dan? Zoek op Google naar de geboorteplaats van Femke Bol, en vul deze hieronder in:",
  stacked_type = "percent",
  horizontal = TRUE,
  stack_breaks = c(0, 10, 20, 30),
  stack_bin_labels = c("Incorrect", "Correct"),
  stack_map_values = list("1" = "Correct", "0" = "Incorrect"),
  stack_order = c("Correct", "Incorrect"),
  color_palette = c("#3D7271", "#E28D50", "#F5D76E", "#C7E6D5", "#0F6B5A", "#BABACD"),
  weight_var = "weging_GAMO",
  x_var = "MigrationBackground",
  x_label = "Migratieachtergrond",
  stack_var = "PSIS1RC"
)

result
```


###### {{< iconify ph chat-circle-fill >}} Vraag 2


```{r perf-sis-wave2-mig-item2}
# Hoe zorg je ervoor dat je alleen Nederlandse bronnen te zien krijgt? Klik op de plaats in de afbeelding op de plek waar je dit kunt aangeven.
result <- viz_stackedbar(
  data = data_filtered_4af682fd,
  title = "Hoe zorg je ervoor dat je alleen Nederlandse bronnen te zien krijgt? Klik op de plaats in de afbeelding op de plek waar je dit kunt aangeven.",
  stacked_type = "percent",
  horizontal = TRUE,
  stack_breaks = c(0, 10, 20, 30),
  stack_bin_labels = c("Incorrect", "Correct"),
  stack_map_values = list("1" = "Correct", "0" = "Incorrect"),
  stack_order = c("Correct", "Incorrect"),
  color_palette = c("#3D7271", "#E28D50", "#F5D76E", "#C7E6D5", "#0F6B5A", "#BABACD"),
  weight_var = "weging_GAMO",
  x_var = "MigrationBackground",
  x_label = "Migratieachtergrond",
  stack_var = "PSIS2R"
)

result
```


:::


:::


### {{< iconify ph chart-line-fill >}} Verloop over tijd


::: {.panel-tabset}

##### {{< iconify ph users-fill >}} Algemeen


::: {.panel-tabset}

###### {{< iconify ph chat-circle-fill >}} Vraag 1


```{r perf-sis-overtime-overall-item1}
# Femke Bol is een Nederlandse atlete. Stel je wil op Google haar geboorteplaats opzoeken, welke zoekterm(en) gebruik je dan? Zoek op Google naar de geboorteplaats van Femke Bol, en vul deze hieronder in:
result <- viz_timeline(
  data = data,
  title = "Femke Bol is een Nederlandse atlete. Stel je wil op Google haar geboorteplaats opzoeken, welke zoekterm(en) gebruik je dan? Zoek op Google naar de geboorteplaats van Femke Bol, en vul deze hieronder in:",
  time_var = "wave_time_label",
  chart_type = "line",
  y_filter = 1,
  y_min = 0,
  y_max = 100,
  y_filter_label = "Percentage dat correct heeft geantwoord",
  y_filter_combine = TRUE,
  x_label = "",
  y_label = "Percentage dat correct heeft geantwoord",
  color_palette = c("#3D7271", "#E28D50", "#F5D76E", "#C7E6D5", "#0F6B5A", "#BABACD"),
  weight_var = "weging_GAMO",
  y_var = "PSIS1RC"
)

result
```


###### {{< iconify ph chat-circle-fill >}} Vraag 2


```{r perf-sis-overtime-overall-item2}
# Hoe zorg je ervoor dat je alleen Nederlandse bronnen te zien krijgt? Klik op de plaats in de afbeelding op de plek waar je dit kunt aangeven.
result <- viz_timeline(
  data = data,
  title = "Hoe zorg je ervoor dat je alleen Nederlandse bronnen te zien krijgt? Klik op de plaats in de afbeelding op de plek waar je dit kunt aangeven.",
  time_var = "wave_time_label",
  chart_type = "line",
  y_filter = 1,
  y_min = 0,
  y_max = 100,
  y_filter_label = "Percentage dat correct heeft geantwoord",
  y_filter_combine = TRUE,
  x_label = "",
  y_label = "Percentage dat correct heeft geantwoord",
  color_palette = c("#3D7271", "#E28D50", "#F5D76E", "#C7E6D5", "#0F6B5A", "#BABACD"),
  weight_var = "weging_GAMO",
  y_var = "PSIS2R"
)

result
```


:::


##### {{< iconify mdi:human-male-male-child >}} Leeftijd


::: {.panel-tabset}

###### {{< iconify ph chat-circle-fill >}} Vraag 1


```{r perf-sis-overtime-age-item1}
# Femke Bol is een Nederlandse atlete. Stel je wil op Google haar geboorteplaats opzoeken, welke zoekterm(en) gebruik je dan? Zoek op Google naar de geboorteplaats van Femke Bol, en vul deze hieronder in:
result <- viz_timeline(
  data = data,
  title = "Femke Bol is een Nederlandse atlete. Stel je wil op Google haar geboorteplaats opzoeken, welke zoekterm(en) gebruik je dan? Zoek op Google naar de geboorteplaats van Femke Bol, en vul deze hieronder in:",
  time_var = "wave_time_label",
  chart_type = "line",
  y_filter = 1,
  y_min = 0,
  y_max = 100,
  x_label = "",
  y_label = "Percentage dat correct heeft geantwoord",
  color_palette = c("#3D7271", "#E28D50", "#F5D76E", "#C7E6D5", "#0F6B5A", "#BABACD"),
  y_filter_label = NULL,
  weight_var = "weging_GAMO",
  y_var = "PSIS1RC",
  group_var = "AgeGroup"
)

result
```


###### {{< iconify ph chat-circle-fill >}} Vraag 2


```{r perf-sis-overtime-age-item2}
# Hoe zorg je ervoor dat je alleen Nederlandse bronnen te zien krijgt? Klik op de plaats in de afbeelding op de plek waar je dit kunt aangeven.
result <- viz_timeline(
  data = data,
  title = "Hoe zorg je ervoor dat je alleen Nederlandse bronnen te zien krijgt? Klik op de plaats in de afbeelding op de plek waar je dit kunt aangeven.",
  time_var = "wave_time_label",
  chart_type = "line",
  y_filter = 1,
  y_min = 0,
  y_max = 100,
  x_label = "",
  y_label = "Percentage dat correct heeft geantwoord",
  color_palette = c("#3D7271", "#E28D50", "#F5D76E", "#C7E6D5", "#0F6B5A", "#BABACD"),
  y_filter_label = NULL,
  weight_var = "weging_GAMO",
  y_var = "PSIS2R",
  group_var = "AgeGroup"
)

result
```


:::


##### {{< iconify mdi gender-transgender >}} Geslacht


::: {.panel-tabset}

###### {{< iconify ph chat-circle-fill >}} Vraag 1


```{r perf-sis-overtime-gender-item1}
# Femke Bol is een Nederlandse atlete. Stel je wil op Google haar geboorteplaats opzoeken, welke zoekterm(en) gebruik je dan? Zoek op Google naar de geboorteplaats van Femke Bol, en vul deze hieronder in:
result <- viz_timeline(
  data = data,
  title = "Femke Bol is een Nederlandse atlete. Stel je wil op Google haar geboorteplaats opzoeken, welke zoekterm(en) gebruik je dan? Zoek op Google naar de geboorteplaats van Femke Bol, en vul deze hieronder in:",
  time_var = "wave_time_label",
  chart_type = "line",
  y_filter = 1,
  y_min = 0,
  y_max = 100,
  x_label = "",
  y_label = "Percentage dat correct heeft geantwoord",
  color_palette = c("#3D7271", "#E28D50", "#F5D76E", "#C7E6D5", "#0F6B5A", "#BABACD"),
  y_filter_label = NULL,
  weight_var = "weging_GAMO",
  y_var = "PSIS1RC",
  group_var = "geslacht"
)

result
```


###### {{< iconify ph chat-circle-fill >}} Vraag 2


```{r perf-sis-overtime-gender-item2}
# Hoe zorg je ervoor dat je alleen Nederlandse bronnen te zien krijgt? Klik op de plaats in de afbeelding op de plek waar je dit kunt aangeven.
result <- viz_timeline(
  data = data,
  title = "Hoe zorg je ervoor dat je alleen Nederlandse bronnen te zien krijgt? Klik op de plaats in de afbeelding op de plek waar je dit kunt aangeven.",
  time_var = "wave_time_label",
  chart_type = "line",
  y_filter = 1,
  y_min = 0,
  y_max = 100,
  x_label = "",
  y_label = "Percentage dat correct heeft geantwoord",
  color_palette = c("#3D7271", "#E28D50", "#F5D76E", "#C7E6D5", "#0F6B5A", "#BABACD"),
  y_filter_label = NULL,
  weight_var = "weging_GAMO",
  y_var = "PSIS2R",
  group_var = "geslacht"
)

result
```


:::


##### {{< iconify ph graduation-cap-fill >}} Opleidingsniveau


::: {.panel-tabset}

###### {{< iconify ph chat-circle-fill >}} Vraag 1


```{r perf-sis-overtime-edu-item1}
# Femke Bol is een Nederlandse atlete. Stel je wil op Google haar geboorteplaats opzoeken, welke zoekterm(en) gebruik je dan? Zoek op Google naar de geboorteplaats van Femke Bol, en vul deze hieronder in:
result <- viz_timeline(
  data = data,
  title = "Femke Bol is een Nederlandse atlete. Stel je wil op Google haar geboorteplaats opzoeken, welke zoekterm(en) gebruik je dan? Zoek op Google naar de geboorteplaats van Femke Bol, en vul deze hieronder in:",
  time_var = "wave_time_label",
  chart_type = "line",
  y_filter = 1,
  y_min = 0,
  y_max = 100,
  x_label = "",
  y_label = "Percentage dat correct heeft geantwoord",
  color_palette = c("#3D7271", "#E28D50", "#F5D76E", "#C7E6D5", "#0F6B5A", "#BABACD"),
  y_filter_label = NULL,
  weight_var = "weging_GAMO",
  y_var = "PSIS1RC",
  group_var = "Education"
)

result
```


###### {{< iconify ph chat-circle-fill >}} Vraag 2


```{r perf-sis-overtime-edu-item2}
# Hoe zorg je ervoor dat je alleen Nederlandse bronnen te zien krijgt? Klik op de plaats in de afbeelding op de plek waar je dit kunt aangeven.
result <- viz_timeline(
  data = data,
  title = "Hoe zorg je ervoor dat je alleen Nederlandse bronnen te zien krijgt? Klik op de plaats in de afbeelding op de plek waar je dit kunt aangeven.",
  time_var = "wave_time_label",
  chart_type = "line",
  y_filter = 1,
  y_min = 0,
  y_max = 100,
  x_label = "",
  y_label = "Percentage dat correct heeft geantwoord",
  color_palette = c("#3D7271", "#E28D50", "#F5D76E", "#C7E6D5", "#0F6B5A", "#BABACD"),
  y_filter_label = NULL,
  weight_var = "weging_GAMO",
  y_var = "PSIS2R",
  group_var = "Education"
)

result
```


:::


##### {{< iconify ph globe-hemisphere-east >}} Migratieachtergrond


::: {.panel-tabset}

###### {{< iconify ph chat-circle-fill >}} Vraag 1


```{r perf-sis-overtime-mig-item1}
# Femke Bol is een Nederlandse atlete. Stel je wil op Google haar geboorteplaats opzoeken, welke zoekterm(en) gebruik je dan? Zoek op Google naar de geboorteplaats van Femke Bol, en vul deze hieronder in:
result <- viz_timeline(
  data = data,
  title = "Femke Bol is een Nederlandse atlete. Stel je wil op Google haar geboorteplaats opzoeken, welke zoekterm(en) gebruik je dan? Zoek op Google naar de geboorteplaats van Femke Bol, en vul deze hieronder in:",
  time_var = "wave_time_label",
  chart_type = "line",
  y_filter = 1,
  y_min = 0,
  y_max = 100,
  x_label = "",
  y_label = "Percentage dat correct heeft geantwoord",
  color_palette = c("#3D7271", "#E28D50", "#F5D76E", "#C7E6D5", "#0F6B5A", "#BABACD"),
  y_filter_label = NULL,
  weight_var = "weging_GAMO",
  y_var = "PSIS1RC",
  group_var = "MigrationBackground"
)

result
```


###### {{< iconify ph chat-circle-fill >}} Vraag 2


```{r perf-sis-overtime-mig-item2}
# Hoe zorg je ervoor dat je alleen Nederlandse bronnen te zien krijgt? Klik op de plaats in de afbeelding op de plek waar je dit kunt aangeven.
result <- viz_timeline(
  data = data,
  title = "Hoe zorg je ervoor dat je alleen Nederlandse bronnen te zien krijgt? Klik op de plaats in de afbeelding op de plek waar je dit kunt aangeven.",
  time_var = "wave_time_label",
  chart_type = "line",
  y_filter = 1,
  y_min = 0,
  y_max = 100,
  x_label = "",
  y_label = "Percentage dat correct heeft geantwoord",
  color_palette = c("#3D7271", "#E28D50", "#F5D76E", "#C7E6D5", "#0F6B5A", "#BABACD"),
  y_filter_label = NULL,
  weight_var = "weging_GAMO",
  y_var = "PSIS2R",
  group_var = "MigrationBackground"
)

result
```


:::


:::


:::

## {{< iconify ph detective-fill >}} Kritische Informatie


**Kritische Informatie competentie** omvat het vermogen om online informatie te evalueren: controleren of informatie waar is, betrouwbaarheid van websites beoordelen, en begrijpen wat het doel is van online content (informeren, beïnvloeden, vermaken, of verkopen).

```{r, echo=FALSE, message=FALSE, warning=FALSE}
create_blockquote('Bekijk ook dit bericht (<a href=\'#PCIS1R\' class=\'modal-link\'>Q1</a>, <a href=\'#PCIS2R\' class=\'modal-link\'>Q2</a>) goed van sociale media. Welk soort post denk je dat dit is? (<a href=\'#PCIS3R\' class=\'modal-link\'>Q3</a>)', preset = 'question')
```
[{{< iconify ph cards >}} Bekijk alle Kritische Informatie resultaten](critical_information.html)


::: {.panel-tabset}

### {{< iconify ph number-circle-one-fill >}} Ronde 1


::: {.panel-tabset}

##### {{< iconify ph users-fill >}} Algemeen


```{r perf-cis-wave1-overall}
# 
result <- viz_stackedbars(
  data = data_filtered_984a0efe,
  title = "",
  x_vars = c("PCIS1R", "PCIS2R", "PCIS3R"),
  x_var_labels = c("Herkennen nepnieuws op sociale media", "Herkennen reclame op sociale media", "Waar moet je naar kijken om te controleren of een bericht op sociale media geen nepnieuws is?"),
  stacked_type = "percent",
  color_palette = c("#3D7271", "#E28D50", "#F5D76E", "#C7E6D5", "#0F6B5A", "#BABACD"),
  horizontal = TRUE,
  x_label = "",
  stack_breaks = c(0, 10, 20, 30),
  stack_bin_labels = c("Incorrect", "Correct"),
  stack_map_values = list("1" = "Correct", "0" = "Incorrect"),
  stack_order = c("Correct", "Incorrect"),
  stack_label = NULL,
  weight_var = "weging_GAMO"
)

result
```


##### {{< iconify mdi:human-male-male-child >}} Leeftijd


::: {.panel-tabset}

###### {{< iconify ph chat-circle-fill >}} Vraag 1


```{r perf-cis-wave1-age-item1}
# Herkennen nepnieuws op sociale media
result <- viz_stackedbar(
  data = data_filtered_984a0efe,
  title = "Herkennen nepnieuws op sociale media",
  stacked_type = "percent",
  horizontal = TRUE,
  stack_breaks = c(0, 10, 20, 30),
  stack_bin_labels = c("Incorrect", "Correct"),
  stack_map_values = list("1" = "Correct", "0" = "Incorrect"),
  stack_order = c("Correct", "Incorrect"),
  color_palette = c("#3D7271", "#E28D50", "#F5D76E", "#C7E6D5", "#0F6B5A", "#BABACD"),
  weight_var = "weging_GAMO",
  x_var = "AgeGroup",
  x_label = "Leeftijd",
  stack_var = "PCIS1R"
)

result
```


###### {{< iconify ph chat-circle-fill >}} Vraag 2


```{r perf-cis-wave1-age-item2}
# Herkennen reclame op sociale media
result <- viz_stackedbar(
  data = data_filtered_984a0efe,
  title = "Herkennen reclame op sociale media",
  stacked_type = "percent",
  horizontal = TRUE,
  stack_breaks = c(0, 10, 20, 30),
  stack_bin_labels = c("Incorrect", "Correct"),
  stack_map_values = list("1" = "Correct", "0" = "Incorrect"),
  stack_order = c("Correct", "Incorrect"),
  color_palette = c("#3D7271", "#E28D50", "#F5D76E", "#C7E6D5", "#0F6B5A", "#BABACD"),
  weight_var = "weging_GAMO",
  x_var = "AgeGroup",
  x_label = "Leeftijd",
  stack_var = "PCIS2R"
)

result
```


###### {{< iconify ph chat-circle-fill >}} Vraag 3


```{r perf-cis-wave1-age-item3}
# Waar moet je naar kijken om te controleren of een bericht op sociale media geen nepnieuws is?
result <- viz_stackedbar(
  data = data_filtered_984a0efe,
  title = "Waar moet je naar kijken om te controleren of een bericht op sociale media geen nepnieuws is?",
  stacked_type = "percent",
  horizontal = TRUE,
  stack_breaks = c(0, 10, 20, 30),
  stack_bin_labels = c("Incorrect", "Correct"),
  stack_map_values = list("1" = "Correct", "0" = "Incorrect"),
  stack_order = c("Correct", "Incorrect"),
  color_palette = c("#3D7271", "#E28D50", "#F5D76E", "#C7E6D5", "#0F6B5A", "#BABACD"),
  weight_var = "weging_GAMO",
  x_var = "AgeGroup",
  x_label = "Leeftijd",
  stack_var = "PCIS3R"
)

result
```


:::


##### {{< iconify mdi gender-transgender >}} Geslacht


::: {.panel-tabset}

###### {{< iconify ph chat-circle-fill >}} Vraag 1


```{r perf-cis-wave1-gender-item1}
# Herkennen nepnieuws op sociale media
result <- viz_stackedbar(
  data = data_filtered_984a0efe,
  title = "Herkennen nepnieuws op sociale media",
  stacked_type = "percent",
  horizontal = TRUE,
  stack_breaks = c(0, 10, 20, 30),
  stack_bin_labels = c("Incorrect", "Correct"),
  stack_map_values = list("1" = "Correct", "0" = "Incorrect"),
  stack_order = c("Correct", "Incorrect"),
  color_palette = c("#3D7271", "#E28D50", "#F5D76E", "#C7E6D5", "#0F6B5A", "#BABACD"),
  weight_var = "weging_GAMO",
  x_var = "geslacht",
  x_label = "Geslacht",
  stack_var = "PCIS1R"
)

result
```


###### {{< iconify ph chat-circle-fill >}} Vraag 2


```{r perf-cis-wave1-gender-item2}
# Herkennen reclame op sociale media
result <- viz_stackedbar(
  data = data_filtered_984a0efe,
  title = "Herkennen reclame op sociale media",
  stacked_type = "percent",
  horizontal = TRUE,
  stack_breaks = c(0, 10, 20, 30),
  stack_bin_labels = c("Incorrect", "Correct"),
  stack_map_values = list("1" = "Correct", "0" = "Incorrect"),
  stack_order = c("Correct", "Incorrect"),
  color_palette = c("#3D7271", "#E28D50", "#F5D76E", "#C7E6D5", "#0F6B5A", "#BABACD"),
  weight_var = "weging_GAMO",
  x_var = "geslacht",
  x_label = "Geslacht",
  stack_var = "PCIS2R"
)

result
```


###### {{< iconify ph chat-circle-fill >}} Vraag 3


```{r perf-cis-wave1-gender-item3}
# Waar moet je naar kijken om te controleren of een bericht op sociale media geen nepnieuws is?
result <- viz_stackedbar(
  data = data_filtered_984a0efe,
  title = "Waar moet je naar kijken om te controleren of een bericht op sociale media geen nepnieuws is?",
  stacked_type = "percent",
  horizontal = TRUE,
  stack_breaks = c(0, 10, 20, 30),
  stack_bin_labels = c("Incorrect", "Correct"),
  stack_map_values = list("1" = "Correct", "0" = "Incorrect"),
  stack_order = c("Correct", "Incorrect"),
  color_palette = c("#3D7271", "#E28D50", "#F5D76E", "#C7E6D5", "#0F6B5A", "#BABACD"),
  weight_var = "weging_GAMO",
  x_var = "geslacht",
  x_label = "Geslacht",
  stack_var = "PCIS3R"
)

result
```


:::


##### {{< iconify ph graduation-cap-fill >}} Opleidingsniveau


::: {.panel-tabset}

###### {{< iconify ph chat-circle-fill >}} Vraag 1


```{r perf-cis-wave1-edu-item1}
# Herkennen nepnieuws op sociale media
result <- viz_stackedbar(
  data = data_filtered_984a0efe,
  title = "Herkennen nepnieuws op sociale media",
  stacked_type = "percent",
  horizontal = TRUE,
  stack_breaks = c(0, 10, 20, 30),
  stack_bin_labels = c("Incorrect", "Correct"),
  stack_map_values = list("1" = "Correct", "0" = "Incorrect"),
  stack_order = c("Correct", "Incorrect"),
  color_palette = c("#3D7271", "#E28D50", "#F5D76E", "#C7E6D5", "#0F6B5A", "#BABACD"),
  weight_var = "weging_GAMO",
  x_var = "Education",
  x_label = "Opleidingsniveau",
  stack_var = "PCIS1R"
)

result
```


###### {{< iconify ph chat-circle-fill >}} Vraag 2


```{r perf-cis-wave1-edu-item2}
# Herkennen reclame op sociale media
result <- viz_stackedbar(
  data = data_filtered_984a0efe,
  title = "Herkennen reclame op sociale media",
  stacked_type = "percent",
  horizontal = TRUE,
  stack_breaks = c(0, 10, 20, 30),
  stack_bin_labels = c("Incorrect", "Correct"),
  stack_map_values = list("1" = "Correct", "0" = "Incorrect"),
  stack_order = c("Correct", "Incorrect"),
  color_palette = c("#3D7271", "#E28D50", "#F5D76E", "#C7E6D5", "#0F6B5A", "#BABACD"),
  weight_var = "weging_GAMO",
  x_var = "Education",
  x_label = "Opleidingsniveau",
  stack_var = "PCIS2R"
)

result
```


###### {{< iconify ph chat-circle-fill >}} Vraag 3


```{r perf-cis-wave1-edu-item3}
# Waar moet je naar kijken om te controleren of een bericht op sociale media geen nepnieuws is?
result <- viz_stackedbar(
  data = data_filtered_984a0efe,
  title = "Waar moet je naar kijken om te controleren of een bericht op sociale media geen nepnieuws is?",
  stacked_type = "percent",
  horizontal = TRUE,
  stack_breaks = c(0, 10, 20, 30),
  stack_bin_labels = c("Incorrect", "Correct"),
  stack_map_values = list("1" = "Correct", "0" = "Incorrect"),
  stack_order = c("Correct", "Incorrect"),
  color_palette = c("#3D7271", "#E28D50", "#F5D76E", "#C7E6D5", "#0F6B5A", "#BABACD"),
  weight_var = "weging_GAMO",
  x_var = "Education",
  x_label = "Opleidingsniveau",
  stack_var = "PCIS3R"
)

result
```


:::


##### {{< iconify ph globe-hemisphere-east >}} Migratieachtergrond


::: {.panel-tabset}

###### {{< iconify ph chat-circle-fill >}} Vraag 1


```{r perf-cis-wave1-mig-item1}
# Herkennen nepnieuws op sociale media
result <- viz_stackedbar(
  data = data_filtered_984a0efe,
  title = "Herkennen nepnieuws op sociale media",
  stacked_type = "percent",
  horizontal = TRUE,
  stack_breaks = c(0, 10, 20, 30),
  stack_bin_labels = c("Incorrect", "Correct"),
  stack_map_values = list("1" = "Correct", "0" = "Incorrect"),
  stack_order = c("Correct", "Incorrect"),
  color_palette = c("#3D7271", "#E28D50", "#F5D76E", "#C7E6D5", "#0F6B5A", "#BABACD"),
  weight_var = "weging_GAMO",
  x_var = "MigrationBackground",
  x_label = "Migratieachtergrond",
  stack_var = "PCIS1R"
)

result
```


###### {{< iconify ph chat-circle-fill >}} Vraag 2


```{r perf-cis-wave1-mig-item2}
# Herkennen reclame op sociale media
result <- viz_stackedbar(
  data = data_filtered_984a0efe,
  title = "Herkennen reclame op sociale media",
  stacked_type = "percent",
  horizontal = TRUE,
  stack_breaks = c(0, 10, 20, 30),
  stack_bin_labels = c("Incorrect", "Correct"),
  stack_map_values = list("1" = "Correct", "0" = "Incorrect"),
  stack_order = c("Correct", "Incorrect"),
  color_palette = c("#3D7271", "#E28D50", "#F5D76E", "#C7E6D5", "#0F6B5A", "#BABACD"),
  weight_var = "weging_GAMO",
  x_var = "MigrationBackground",
  x_label = "Migratieachtergrond",
  stack_var = "PCIS2R"
)

result
```


###### {{< iconify ph chat-circle-fill >}} Vraag 3


```{r perf-cis-wave1-mig-item3}
# Waar moet je naar kijken om te controleren of een bericht op sociale media geen nepnieuws is?
result <- viz_stackedbar(
  data = data_filtered_984a0efe,
  title = "Waar moet je naar kijken om te controleren of een bericht op sociale media geen nepnieuws is?",
  stacked_type = "percent",
  horizontal = TRUE,
  stack_breaks = c(0, 10, 20, 30),
  stack_bin_labels = c("Incorrect", "Correct"),
  stack_map_values = list("1" = "Correct", "0" = "Incorrect"),
  stack_order = c("Correct", "Incorrect"),
  color_palette = c("#3D7271", "#E28D50", "#F5D76E", "#C7E6D5", "#0F6B5A", "#BABACD"),
  weight_var = "weging_GAMO",
  x_var = "MigrationBackground",
  x_label = "Migratieachtergrond",
  stack_var = "PCIS3R"
)

result
```


:::


:::


### {{< iconify ph number-circle-two-fill >}} Ronde 2


::: {.panel-tabset}

##### {{< iconify ph users-fill >}} Algemeen


```{r perf-cis-wave2-overall}
# 
result <- viz_stackedbars(
  data = data_filtered_4af682fd,
  title = "",
  x_vars = c("PCIS1R", "PCIS2R", "PCIS3R"),
  x_var_labels = c("Herkennen nepnieuws op sociale media", "Herkennen reclame op sociale media", "Waar moet je naar kijken om te controleren of een bericht op sociale media geen nepnieuws is?"),
  stacked_type = "percent",
  color_palette = c("#3D7271", "#E28D50", "#F5D76E", "#C7E6D5", "#0F6B5A", "#BABACD"),
  horizontal = TRUE,
  x_label = "",
  stack_breaks = c(0, 10, 20, 30),
  stack_bin_labels = c("Incorrect", "Correct"),
  stack_map_values = list("1" = "Correct", "0" = "Incorrect"),
  stack_order = c("Correct", "Incorrect"),
  stack_label = NULL,
  weight_var = "weging_GAMO"
)

result
```


##### {{< iconify mdi:human-male-male-child >}} Leeftijd


::: {.panel-tabset}

###### {{< iconify ph chat-circle-fill >}} Vraag 1


```{r perf-cis-wave2-age-item1}
# Herkennen nepnieuws op sociale media
result <- viz_stackedbar(
  data = data_filtered_4af682fd,
  title = "Herkennen nepnieuws op sociale media",
  stacked_type = "percent",
  horizontal = TRUE,
  stack_breaks = c(0, 10, 20, 30),
  stack_bin_labels = c("Incorrect", "Correct"),
  stack_map_values = list("1" = "Correct", "0" = "Incorrect"),
  stack_order = c("Correct", "Incorrect"),
  color_palette = c("#3D7271", "#E28D50", "#F5D76E", "#C7E6D5", "#0F6B5A", "#BABACD"),
  weight_var = "weging_GAMO",
  x_var = "AgeGroup",
  x_label = "Leeftijd",
  stack_var = "PCIS1R"
)

result
```


###### {{< iconify ph chat-circle-fill >}} Vraag 2


```{r perf-cis-wave2-age-item2}
# Herkennen reclame op sociale media
result <- viz_stackedbar(
  data = data_filtered_4af682fd,
  title = "Herkennen reclame op sociale media",
  stacked_type = "percent",
  horizontal = TRUE,
  stack_breaks = c(0, 10, 20, 30),
  stack_bin_labels = c("Incorrect", "Correct"),
  stack_map_values = list("1" = "Correct", "0" = "Incorrect"),
  stack_order = c("Correct", "Incorrect"),
  color_palette = c("#3D7271", "#E28D50", "#F5D76E", "#C7E6D5", "#0F6B5A", "#BABACD"),
  weight_var = "weging_GAMO",
  x_var = "AgeGroup",
  x_label = "Leeftijd",
  stack_var = "PCIS2R"
)

result
```


###### {{< iconify ph chat-circle-fill >}} Vraag 3


```{r perf-cis-wave2-age-item3}
# Waar moet je naar kijken om te controleren of een bericht op sociale media geen nepnieuws is?
result <- viz_stackedbar(
  data = data_filtered_4af682fd,
  title = "Waar moet je naar kijken om te controleren of een bericht op sociale media geen nepnieuws is?",
  stacked_type = "percent",
  horizontal = TRUE,
  stack_breaks = c(0, 10, 20, 30),
  stack_bin_labels = c("Incorrect", "Correct"),
  stack_map_values = list("1" = "Correct", "0" = "Incorrect"),
  stack_order = c("Correct", "Incorrect"),
  color_palette = c("#3D7271", "#E28D50", "#F5D76E", "#C7E6D5", "#0F6B5A", "#BABACD"),
  weight_var = "weging_GAMO",
  x_var = "AgeGroup",
  x_label = "Leeftijd",
  stack_var = "PCIS3R"
)

result
```


:::


##### {{< iconify mdi gender-transgender >}} Geslacht


::: {.panel-tabset}

###### {{< iconify ph chat-circle-fill >}} Vraag 1


```{r perf-cis-wave2-gender-item1}
# Herkennen nepnieuws op sociale media
result <- viz_stackedbar(
  data = data_filtered_4af682fd,
  title = "Herkennen nepnieuws op sociale media",
  stacked_type = "percent",
  horizontal = TRUE,
  stack_breaks = c(0, 10, 20, 30),
  stack_bin_labels = c("Incorrect", "Correct"),
  stack_map_values = list("1" = "Correct", "0" = "Incorrect"),
  stack_order = c("Correct", "Incorrect"),
  color_palette = c("#3D7271", "#E28D50", "#F5D76E", "#C7E6D5", "#0F6B5A", "#BABACD"),
  weight_var = "weging_GAMO",
  x_var = "geslacht",
  x_label = "Geslacht",
  stack_var = "PCIS1R"
)

result
```


###### {{< iconify ph chat-circle-fill >}} Vraag 2


```{r perf-cis-wave2-gender-item2}
# Herkennen reclame op sociale media
result <- viz_stackedbar(
  data = data_filtered_4af682fd,
  title = "Herkennen reclame op sociale media",
  stacked_type = "percent",
  horizontal = TRUE,
  stack_breaks = c(0, 10, 20, 30),
  stack_bin_labels = c("Incorrect", "Correct"),
  stack_map_values = list("1" = "Correct", "0" = "Incorrect"),
  stack_order = c("Correct", "Incorrect"),
  color_palette = c("#3D7271", "#E28D50", "#F5D76E", "#C7E6D5", "#0F6B5A", "#BABACD"),
  weight_var = "weging_GAMO",
  x_var = "geslacht",
  x_label = "Geslacht",
  stack_var = "PCIS2R"
)

result
```


###### {{< iconify ph chat-circle-fill >}} Vraag 3


```{r perf-cis-wave2-gender-item3}
# Waar moet je naar kijken om te controleren of een bericht op sociale media geen nepnieuws is?
result <- viz_stackedbar(
  data = data_filtered_4af682fd,
  title = "Waar moet je naar kijken om te controleren of een bericht op sociale media geen nepnieuws is?",
  stacked_type = "percent",
  horizontal = TRUE,
  stack_breaks = c(0, 10, 20, 30),
  stack_bin_labels = c("Incorrect", "Correct"),
  stack_map_values = list("1" = "Correct", "0" = "Incorrect"),
  stack_order = c("Correct", "Incorrect"),
  color_palette = c("#3D7271", "#E28D50", "#F5D76E", "#C7E6D5", "#0F6B5A", "#BABACD"),
  weight_var = "weging_GAMO",
  x_var = "geslacht",
  x_label = "Geslacht",
  stack_var = "PCIS3R"
)

result
```


:::


##### {{< iconify ph graduation-cap-fill >}} Opleidingsniveau


::: {.panel-tabset}

###### {{< iconify ph chat-circle-fill >}} Vraag 1


```{r perf-cis-wave2-edu-item1}
# Herkennen nepnieuws op sociale media
result <- viz_stackedbar(
  data = data_filtered_4af682fd,
  title = "Herkennen nepnieuws op sociale media",
  stacked_type = "percent",
  horizontal = TRUE,
  stack_breaks = c(0, 10, 20, 30),
  stack_bin_labels = c("Incorrect", "Correct"),
  stack_map_values = list("1" = "Correct", "0" = "Incorrect"),
  stack_order = c("Correct", "Incorrect"),
  color_palette = c("#3D7271", "#E28D50", "#F5D76E", "#C7E6D5", "#0F6B5A", "#BABACD"),
  weight_var = "weging_GAMO",
  x_var = "Education",
  x_label = "Opleidingsniveau",
  stack_var = "PCIS1R"
)

result
```


###### {{< iconify ph chat-circle-fill >}} Vraag 2


```{r perf-cis-wave2-edu-item2}
# Herkennen reclame op sociale media
result <- viz_stackedbar(
  data = data_filtered_4af682fd,
  title = "Herkennen reclame op sociale media",
  stacked_type = "percent",
  horizontal = TRUE,
  stack_breaks = c(0, 10, 20, 30),
  stack_bin_labels = c("Incorrect", "Correct"),
  stack_map_values = list("1" = "Correct", "0" = "Incorrect"),
  stack_order = c("Correct", "Incorrect"),
  color_palette = c("#3D7271", "#E28D50", "#F5D76E", "#C7E6D5", "#0F6B5A", "#BABACD"),
  weight_var = "weging_GAMO",
  x_var = "Education",
  x_label = "Opleidingsniveau",
  stack_var = "PCIS2R"
)

result
```


###### {{< iconify ph chat-circle-fill >}} Vraag 3


```{r perf-cis-wave2-edu-item3}
# Waar moet je naar kijken om te controleren of een bericht op sociale media geen nepnieuws is?
result <- viz_stackedbar(
  data = data_filtered_4af682fd,
  title = "Waar moet je naar kijken om te controleren of een bericht op sociale media geen nepnieuws is?",
  stacked_type = "percent",
  horizontal = TRUE,
  stack_breaks = c(0, 10, 20, 30),
  stack_bin_labels = c("Incorrect", "Correct"),
  stack_map_values = list("1" = "Correct", "0" = "Incorrect"),
  stack_order = c("Correct", "Incorrect"),
  color_palette = c("#3D7271", "#E28D50", "#F5D76E", "#C7E6D5", "#0F6B5A", "#BABACD"),
  weight_var = "weging_GAMO",
  x_var = "Education",
  x_label = "Opleidingsniveau",
  stack_var = "PCIS3R"
)

result
```


:::


##### {{< iconify ph globe-hemisphere-east >}} Migratieachtergrond


::: {.panel-tabset}

###### {{< iconify ph chat-circle-fill >}} Vraag 1


```{r perf-cis-wave2-mig-item1}
# Herkennen nepnieuws op sociale media
result <- viz_stackedbar(
  data = data_filtered_4af682fd,
  title = "Herkennen nepnieuws op sociale media",
  stacked_type = "percent",
  horizontal = TRUE,
  stack_breaks = c(0, 10, 20, 30),
  stack_bin_labels = c("Incorrect", "Correct"),
  stack_map_values = list("1" = "Correct", "0" = "Incorrect"),
  stack_order = c("Correct", "Incorrect"),
  color_palette = c("#3D7271", "#E28D50", "#F5D76E", "#C7E6D5", "#0F6B5A", "#BABACD"),
  weight_var = "weging_GAMO",
  x_var = "MigrationBackground",
  x_label = "Migratieachtergrond",
  stack_var = "PCIS1R"
)

result
```


###### {{< iconify ph chat-circle-fill >}} Vraag 2


```{r perf-cis-wave2-mig-item2}
# Herkennen reclame op sociale media
result <- viz_stackedbar(
  data = data_filtered_4af682fd,
  title = "Herkennen reclame op sociale media",
  stacked_type = "percent",
  horizontal = TRUE,
  stack_breaks = c(0, 10, 20, 30),
  stack_bin_labels = c("Incorrect", "Correct"),
  stack_map_values = list("1" = "Correct", "0" = "Incorrect"),
  stack_order = c("Correct", "Incorrect"),
  color_palette = c("#3D7271", "#E28D50", "#F5D76E", "#C7E6D5", "#0F6B5A", "#BABACD"),
  weight_var = "weging_GAMO",
  x_var = "MigrationBackground",
  x_label = "Migratieachtergrond",
  stack_var = "PCIS2R"
)

result
```


###### {{< iconify ph chat-circle-fill >}} Vraag 3


```{r perf-cis-wave2-mig-item3}
# Waar moet je naar kijken om te controleren of een bericht op sociale media geen nepnieuws is?
result <- viz_stackedbar(
  data = data_filtered_4af682fd,
  title = "Waar moet je naar kijken om te controleren of een bericht op sociale media geen nepnieuws is?",
  stacked_type = "percent",
  horizontal = TRUE,
  stack_breaks = c(0, 10, 20, 30),
  stack_bin_labels = c("Incorrect", "Correct"),
  stack_map_values = list("1" = "Correct", "0" = "Incorrect"),
  stack_order = c("Correct", "Incorrect"),
  color_palette = c("#3D7271", "#E28D50", "#F5D76E", "#C7E6D5", "#0F6B5A", "#BABACD"),
  weight_var = "weging_GAMO",
  x_var = "MigrationBackground",
  x_label = "Migratieachtergrond",
  stack_var = "PCIS3R"
)

result
```


:::


:::


### {{< iconify ph chart-line-fill >}} Verloop over tijd


::: {.panel-tabset}

##### {{< iconify ph users-fill >}} Algemeen


::: {.panel-tabset}

###### {{< iconify ph chat-circle-fill >}} Vraag 1


```{r perf-cis-overtime-overall-item1}
# Herkennen nepnieuws op sociale media
result <- viz_timeline(
  data = data,
  title = "Herkennen nepnieuws op sociale media",
  time_var = "wave_time_label",
  chart_type = "line",
  y_filter = 1,
  y_min = 0,
  y_max = 100,
  y_filter_label = "Percentage dat correct heeft geantwoord",
  y_filter_combine = TRUE,
  x_label = "",
  y_label = "Percentage dat correct heeft geantwoord",
  color_palette = c("#3D7271", "#E28D50", "#F5D76E", "#C7E6D5", "#0F6B5A", "#BABACD"),
  weight_var = "weging_GAMO",
  y_var = "PCIS1R"
)

result
```


###### {{< iconify ph chat-circle-fill >}} Vraag 2


```{r perf-cis-overtime-overall-item2}
# Herkennen reclame op sociale media
result <- viz_timeline(
  data = data,
  title = "Herkennen reclame op sociale media",
  time_var = "wave_time_label",
  chart_type = "line",
  y_filter = 1,
  y_min = 0,
  y_max = 100,
  y_filter_label = "Percentage dat correct heeft geantwoord",
  y_filter_combine = TRUE,
  x_label = "",
  y_label = "Percentage dat correct heeft geantwoord",
  color_palette = c("#3D7271", "#E28D50", "#F5D76E", "#C7E6D5", "#0F6B5A", "#BABACD"),
  weight_var = "weging_GAMO",
  y_var = "PCIS2R"
)

result
```


###### {{< iconify ph chat-circle-fill >}} Vraag 3


```{r perf-cis-overtime-overall-item3}
# Waar moet je naar kijken om te controleren of een bericht op sociale media geen nepnieuws is?
result <- viz_timeline(
  data = data,
  title = "Waar moet je naar kijken om te controleren of een bericht op sociale media geen nepnieuws is?",
  time_var = "wave_time_label",
  chart_type = "line",
  y_filter = 1,
  y_min = 0,
  y_max = 100,
  y_filter_label = "Percentage dat correct heeft geantwoord",
  y_filter_combine = TRUE,
  x_label = "",
  y_label = "Percentage dat correct heeft geantwoord",
  color_palette = c("#3D7271", "#E28D50", "#F5D76E", "#C7E6D5", "#0F6B5A", "#BABACD"),
  weight_var = "weging_GAMO",
  y_var = "PCIS3R"
)

result
```


:::


##### {{< iconify mdi:human-male-male-child >}} Leeftijd


::: {.panel-tabset}

###### {{< iconify ph chat-circle-fill >}} Vraag 1


```{r perf-cis-overtime-age-item1}
# Herkennen nepnieuws op sociale media
result <- viz_timeline(
  data = data,
  title = "Herkennen nepnieuws op sociale media",
  time_var = "wave_time_label",
  chart_type = "line",
  y_filter = 1,
  y_min = 0,
  y_max = 100,
  x_label = "",
  y_label = "Percentage dat correct heeft geantwoord",
  color_palette = c("#3D7271", "#E28D50", "#F5D76E", "#C7E6D5", "#0F6B5A", "#BABACD"),
  y_filter_label = NULL,
  weight_var = "weging_GAMO",
  y_var = "PCIS1R",
  group_var = "AgeGroup"
)

result
```


###### {{< iconify ph chat-circle-fill >}} Vraag 2


```{r perf-cis-overtime-age-item2}
# Herkennen reclame op sociale media
result <- viz_timeline(
  data = data,
  title = "Herkennen reclame op sociale media",
  time_var = "wave_time_label",
  chart_type = "line",
  y_filter = 1,
  y_min = 0,
  y_max = 100,
  x_label = "",
  y_label = "Percentage dat correct heeft geantwoord",
  color_palette = c("#3D7271", "#E28D50", "#F5D76E", "#C7E6D5", "#0F6B5A", "#BABACD"),
  y_filter_label = NULL,
  weight_var = "weging_GAMO",
  y_var = "PCIS2R",
  group_var = "AgeGroup"
)

result
```


###### {{< iconify ph chat-circle-fill >}} Vraag 3


```{r perf-cis-overtime-age-item3}
# Waar moet je naar kijken om te controleren of een bericht op sociale media geen nepnieuws is?
result <- viz_timeline(
  data = data,
  title = "Waar moet je naar kijken om te controleren of een bericht op sociale media geen nepnieuws is?",
  time_var = "wave_time_label",
  chart_type = "line",
  y_filter = 1,
  y_min = 0,
  y_max = 100,
  x_label = "",
  y_label = "Percentage dat correct heeft geantwoord",
  color_palette = c("#3D7271", "#E28D50", "#F5D76E", "#C7E6D5", "#0F6B5A", "#BABACD"),
  y_filter_label = NULL,
  weight_var = "weging_GAMO",
  y_var = "PCIS3R",
  group_var = "AgeGroup"
)

result
```


:::


##### {{< iconify mdi gender-transgender >}} Geslacht


::: {.panel-tabset}

###### {{< iconify ph chat-circle-fill >}} Vraag 1


```{r perf-cis-overtime-gender-item1}
# Herkennen nepnieuws op sociale media
result <- viz_timeline(
  data = data,
  title = "Herkennen nepnieuws op sociale media",
  time_var = "wave_time_label",
  chart_type = "line",
  y_filter = 1,
  y_min = 0,
  y_max = 100,
  x_label = "",
  y_label = "Percentage dat correct heeft geantwoord",
  color_palette = c("#3D7271", "#E28D50", "#F5D76E", "#C7E6D5", "#0F6B5A", "#BABACD"),
  y_filter_label = NULL,
  weight_var = "weging_GAMO",
  y_var = "PCIS1R",
  group_var = "geslacht"
)

result
```


###### {{< iconify ph chat-circle-fill >}} Vraag 2


```{r perf-cis-overtime-gender-item2}
# Herkennen reclame op sociale media
result <- viz_timeline(
  data = data,
  title = "Herkennen reclame op sociale media",
  time_var = "wave_time_label",
  chart_type = "line",
  y_filter = 1,
  y_min = 0,
  y_max = 100,
  x_label = "",
  y_label = "Percentage dat correct heeft geantwoord",
  color_palette = c("#3D7271", "#E28D50", "#F5D76E", "#C7E6D5", "#0F6B5A", "#BABACD"),
  y_filter_label = NULL,
  weight_var = "weging_GAMO",
  y_var = "PCIS2R",
  group_var = "geslacht"
)

result
```


###### {{< iconify ph chat-circle-fill >}} Vraag 3


```{r perf-cis-overtime-gender-item3}
# Waar moet je naar kijken om te controleren of een bericht op sociale media geen nepnieuws is?
result <- viz_timeline(
  data = data,
  title = "Waar moet je naar kijken om te controleren of een bericht op sociale media geen nepnieuws is?",
  time_var = "wave_time_label",
  chart_type = "line",
  y_filter = 1,
  y_min = 0,
  y_max = 100,
  x_label = "",
  y_label = "Percentage dat correct heeft geantwoord",
  color_palette = c("#3D7271", "#E28D50", "#F5D76E", "#C7E6D5", "#0F6B5A", "#BABACD"),
  y_filter_label = NULL,
  weight_var = "weging_GAMO",
  y_var = "PCIS3R",
  group_var = "geslacht"
)

result
```


:::


##### {{< iconify ph graduation-cap-fill >}} Opleidingsniveau


::: {.panel-tabset}

###### {{< iconify ph chat-circle-fill >}} Vraag 1


```{r perf-cis-overtime-edu-item1}
# Herkennen nepnieuws op sociale media
result <- viz_timeline(
  data = data,
  title = "Herkennen nepnieuws op sociale media",
  time_var = "wave_time_label",
  chart_type = "line",
  y_filter = 1,
  y_min = 0,
  y_max = 100,
  x_label = "",
  y_label = "Percentage dat correct heeft geantwoord",
  color_palette = c("#3D7271", "#E28D50", "#F5D76E", "#C7E6D5", "#0F6B5A", "#BABACD"),
  y_filter_label = NULL,
  weight_var = "weging_GAMO",
  y_var = "PCIS1R",
  group_var = "Education"
)

result
```


###### {{< iconify ph chat-circle-fill >}} Vraag 2


```{r perf-cis-overtime-edu-item2}
# Herkennen reclame op sociale media
result <- viz_timeline(
  data = data,
  title = "Herkennen reclame op sociale media",
  time_var = "wave_time_label",
  chart_type = "line",
  y_filter = 1,
  y_min = 0,
  y_max = 100,
  x_label = "",
  y_label = "Percentage dat correct heeft geantwoord",
  color_palette = c("#3D7271", "#E28D50", "#F5D76E", "#C7E6D5", "#0F6B5A", "#BABACD"),
  y_filter_label = NULL,
  weight_var = "weging_GAMO",
  y_var = "PCIS2R",
  group_var = "Education"
)

result
```


###### {{< iconify ph chat-circle-fill >}} Vraag 3


```{r perf-cis-overtime-edu-item3}
# Waar moet je naar kijken om te controleren of een bericht op sociale media geen nepnieuws is?
result <- viz_timeline(
  data = data,
  title = "Waar moet je naar kijken om te controleren of een bericht op sociale media geen nepnieuws is?",
  time_var = "wave_time_label",
  chart_type = "line",
  y_filter = 1,
  y_min = 0,
  y_max = 100,
  x_label = "",
  y_label = "Percentage dat correct heeft geantwoord",
  color_palette = c("#3D7271", "#E28D50", "#F5D76E", "#C7E6D5", "#0F6B5A", "#BABACD"),
  y_filter_label = NULL,
  weight_var = "weging_GAMO",
  y_var = "PCIS3R",
  group_var = "Education"
)

result
```


:::


##### {{< iconify ph globe-hemisphere-east >}} Migratieachtergrond


::: {.panel-tabset}

###### {{< iconify ph chat-circle-fill >}} Vraag 1


```{r perf-cis-overtime-mig-item1}
# Herkennen nepnieuws op sociale media
result <- viz_timeline(
  data = data,
  title = "Herkennen nepnieuws op sociale media",
  time_var = "wave_time_label",
  chart_type = "line",
  y_filter = 1,
  y_min = 0,
  y_max = 100,
  x_label = "",
  y_label = "Percentage dat correct heeft geantwoord",
  color_palette = c("#3D7271", "#E28D50", "#F5D76E", "#C7E6D5", "#0F6B5A", "#BABACD"),
  y_filter_label = NULL,
  weight_var = "weging_GAMO",
  y_var = "PCIS1R",
  group_var = "MigrationBackground"
)

result
```


###### {{< iconify ph chat-circle-fill >}} Vraag 2


```{r perf-cis-overtime-mig-item2}
# Herkennen reclame op sociale media
result <- viz_timeline(
  data = data,
  title = "Herkennen reclame op sociale media",
  time_var = "wave_time_label",
  chart_type = "line",
  y_filter = 1,
  y_min = 0,
  y_max = 100,
  x_label = "",
  y_label = "Percentage dat correct heeft geantwoord",
  color_palette = c("#3D7271", "#E28D50", "#F5D76E", "#C7E6D5", "#0F6B5A", "#BABACD"),
  y_filter_label = NULL,
  weight_var = "weging_GAMO",
  y_var = "PCIS2R",
  group_var = "MigrationBackground"
)

result
```


###### {{< iconify ph chat-circle-fill >}} Vraag 3


```{r perf-cis-overtime-mig-item3}
# Waar moet je naar kijken om te controleren of een bericht op sociale media geen nepnieuws is?
result <- viz_timeline(
  data = data,
  title = "Waar moet je naar kijken om te controleren of een bericht op sociale media geen nepnieuws is?",
  time_var = "wave_time_label",
  chart_type = "line",
  y_filter = 1,
  y_min = 0,
  y_max = 100,
  x_label = "",
  y_label = "Percentage dat correct heeft geantwoord",
  color_palette = c("#3D7271", "#E28D50", "#F5D76E", "#C7E6D5", "#0F6B5A", "#BABACD"),
  y_filter_label = NULL,
  weight_var = "weging_GAMO",
  y_var = "PCIS3R",
  group_var = "MigrationBackground"
)

result
```


:::


:::


:::



```{r, echo=FALSE, message=FALSE, warning=FALSE, results='asis'}
dashboardr::create_pagination_nav(1, 6, "performance", "bottom")
```

