---
title: "{{< iconify ph clipboard-text >}} Prestatie"
format: html
---


```{r, echo=FALSE, message=FALSE, warning=FALSE, results='asis'}
dashboardr::create_pagination_nav(6, 6, "performance", "top")
```



```{r, echo=FALSE, results='asis', message=FALSE, warning=FALSE}
dashboardr::.page_config(accessibility = TRUE, modals = TRUE, crosstab_prefix = "performance")
```

De **Prestaties**-sectie meet de praktische digitale vaardigheden van deelnemers aan de hand van uiteenlopende alledaagse taken. In plaats van zelfrapportage testen deze items wat mensen daadwerkelijk kunnen: bijvoorbeeld betrouwbare informatie opzoeken, AI-gegenereerde beelden herkennen, hun apparaten beveiligen of AI-tools effectief gebruiken. De items bestrijken elf domeinen van digitale competentie, van strategische en kritische informatievaardigheden tot AI- en generatieve-AI-vaardigheden, en geven zo een totaalbeeld van hoe goed mensen zich in de digitale omgeving van vandaag kunnen bewegen.


```{r setup}
#| echo: false
#| warning: false
#| message: false
#| error: false
#| results: 'hide'

# Load dashboardr (includes dplyr, highcharter as dependencies)
library(dashboardr)

# Global chunk options
knitr::opts_chunk$set(
  echo = FALSE,
  warning = FALSE,
  message = FALSE,
  error = FALSE,
  fig.width = 12,
  fig.height = 8,
  dpi = 300
)

# Load data
data <- readRDS('dataset_4014obs.rds')

# Data summary
cat('Dataset loaded:', nrow(data), 'rows,', ncol(data), 'columns\n')

# Create filtered datasets
# Each filter is applied once and reused across visualizations

data_filtered_984a0efe <- dashboardr::.convert_haven(data) %>% dplyr::filter(wave == 1)
data_filtered_4af682fd <- dashboardr::.convert_haven(data) %>% dplyr::filter(wave == 2)

```


```{r, echo=FALSE, message=FALSE, warning=FALSE, results='asis'}
# Use dashboardr's loading overlay function
dashboardr::create_loading_overlay("Loading", 1, theme = "light")
```

## {{< iconify ph robot-fill >}} AI


**AI competentie** omvat het vermogen om te herkennen wanneer websites en apps artificiële intelligentie gebruiken om content en aanbevelingen te personaliseren.

```{r, echo=FALSE, message=FALSE, warning=FALSE}
create_blockquote('Selecteer alle <a href=\"#PAIS2_1\" class=\"modal-link\">apps of websites</a> die AI gebruiken om hun inhoud voor u te personaliseren', preset = 'question')
```
[{{< iconify ph cards >}} Bekijk alle AI resultaten](ai.html)


::: {.panel-tabset}

### {{< iconify ph number-circle-one-fill >}} Ronde 1


::: {.panel-tabset}

##### {{< iconify ph users-fill >}} Algemeen


```{r perf-ai-wave1-overall}
# 
result <- viz_stackedbars(
  data = data_filtered_984a0efe,
  title = "",
  x_vars = c("PAIS2_1", "PAIS2_2", "PAIS2_3", "PAIS2_4", "PAIS2_5", "PAIS2_6", "PAIS2_7", "PAIS2_8", "PAIS2_9"),
  x_var_labels = c("Google", "Netflix", "Whatsapp", "Facebook", "Bol.com", "DigID", "NOS Nieuws", "Albert Heijn", "TikTok"),
  stacked_type = "percent",
  color_palette = c("#3D7271", "#E28D50", "#F5D76E", "#C7E6D5", "#0F6B5A", "#BABACD"),
  horizontal = TRUE,
  x_label = "",
  stack_breaks = c(0, 10, 20, 30),
  stack_bin_labels = c("Niet geselecteerd", "Geselecteerd"),
  stack_map_values = list("1" = "Geselecteerd", "0" = "Niet geselecteerd"),
  stack_order = c("Geselecteerd", "Niet geselecteerd"),
  stack_label = NULL,
  weight_var = "weging_GAMO"
)

result
```


##### {{< iconify mdi:human-male-male-child >}} Leeftijd


::: {.panel-tabset}

###### {{< iconify ph chat-circle-fill >}} Vraag 1


```{r perf-ai-wave1-age-item1}
# Google
result <- viz_stackedbar(
  data = data_filtered_984a0efe,
  title = "Google",
  stacked_type = "percent",
  horizontal = TRUE,
  stack_breaks = c(0, 10, 20, 30),
  stack_bin_labels = c("Niet geselecteerd", "Geselecteerd"),
  stack_map_values = list("1" = "Geselecteerd", "0" = "Niet geselecteerd"),
  stack_order = c("Geselecteerd", "Niet geselecteerd"),
  color_palette = c("#3D7271", "#E28D50", "#F5D76E", "#C7E6D5", "#0F6B5A", "#BABACD"),
  weight_var = "weging_GAMO",
  x_var = "AgeGroup",
  x_label = "Leeftijd",
  stack_var = "PAIS2_1"
)

result
```


###### {{< iconify ph chat-circle-fill >}} Vraag 2


```{r perf-ai-wave1-age-item2}
# Netflix
result <- viz_stackedbar(
  data = data_filtered_984a0efe,
  title = "Netflix",
  stacked_type = "percent",
  horizontal = TRUE,
  stack_breaks = c(0, 10, 20, 30),
  stack_bin_labels = c("Niet geselecteerd", "Geselecteerd"),
  stack_map_values = list("1" = "Geselecteerd", "0" = "Niet geselecteerd"),
  stack_order = c("Geselecteerd", "Niet geselecteerd"),
  color_palette = c("#3D7271", "#E28D50", "#F5D76E", "#C7E6D5", "#0F6B5A", "#BABACD"),
  weight_var = "weging_GAMO",
  x_var = "AgeGroup",
  x_label = "Leeftijd",
  stack_var = "PAIS2_2"
)

result
```


###### {{< iconify ph chat-circle-fill >}} Vraag 3


```{r perf-ai-wave1-age-item3}
# Whatsapp
result <- viz_stackedbar(
  data = data_filtered_984a0efe,
  title = "Whatsapp",
  stacked_type = "percent",
  horizontal = TRUE,
  stack_breaks = c(0, 10, 20, 30),
  stack_bin_labels = c("Niet geselecteerd", "Geselecteerd"),
  stack_map_values = list("1" = "Geselecteerd", "0" = "Niet geselecteerd"),
  stack_order = c("Geselecteerd", "Niet geselecteerd"),
  color_palette = c("#3D7271", "#E28D50", "#F5D76E", "#C7E6D5", "#0F6B5A", "#BABACD"),
  weight_var = "weging_GAMO",
  x_var = "AgeGroup",
  x_label = "Leeftijd",
  stack_var = "PAIS2_3"
)

result
```


###### {{< iconify ph chat-circle-fill >}} Vraag 4


```{r perf-ai-wave1-age-item4}
# Facebook
result <- viz_stackedbar(
  data = data_filtered_984a0efe,
  title = "Facebook",
  stacked_type = "percent",
  horizontal = TRUE,
  stack_breaks = c(0, 10, 20, 30),
  stack_bin_labels = c("Niet geselecteerd", "Geselecteerd"),
  stack_map_values = list("1" = "Geselecteerd", "0" = "Niet geselecteerd"),
  stack_order = c("Geselecteerd", "Niet geselecteerd"),
  color_palette = c("#3D7271", "#E28D50", "#F5D76E", "#C7E6D5", "#0F6B5A", "#BABACD"),
  weight_var = "weging_GAMO",
  x_var = "AgeGroup",
  x_label = "Leeftijd",
  stack_var = "PAIS2_4"
)

result
```


###### {{< iconify ph chat-circle-fill >}} Vraag 5


```{r perf-ai-wave1-age-item5}
# Bol.com
result <- viz_stackedbar(
  data = data_filtered_984a0efe,
  title = "Bol.com",
  stacked_type = "percent",
  horizontal = TRUE,
  stack_breaks = c(0, 10, 20, 30),
  stack_bin_labels = c("Niet geselecteerd", "Geselecteerd"),
  stack_map_values = list("1" = "Geselecteerd", "0" = "Niet geselecteerd"),
  stack_order = c("Geselecteerd", "Niet geselecteerd"),
  color_palette = c("#3D7271", "#E28D50", "#F5D76E", "#C7E6D5", "#0F6B5A", "#BABACD"),
  weight_var = "weging_GAMO",
  x_var = "AgeGroup",
  x_label = "Leeftijd",
  stack_var = "PAIS2_5"
)

result
```


###### {{< iconify ph chat-circle-fill >}} Vraag 6


```{r perf-ai-wave1-age-item6}
# DigID
result <- viz_stackedbar(
  data = data_filtered_984a0efe,
  title = "DigID",
  stacked_type = "percent",
  horizontal = TRUE,
  stack_breaks = c(0, 10, 20, 30),
  stack_bin_labels = c("Niet geselecteerd", "Geselecteerd"),
  stack_map_values = list("1" = "Geselecteerd", "0" = "Niet geselecteerd"),
  stack_order = c("Geselecteerd", "Niet geselecteerd"),
  color_palette = c("#3D7271", "#E28D50", "#F5D76E", "#C7E6D5", "#0F6B5A", "#BABACD"),
  weight_var = "weging_GAMO",
  x_var = "AgeGroup",
  x_label = "Leeftijd",
  stack_var = "PAIS2_6"
)

result
```


###### {{< iconify ph chat-circle-fill >}} Vraag 7


```{r perf-ai-wave1-age-item7}
# NOS Nieuws
result <- viz_stackedbar(
  data = data_filtered_984a0efe,
  title = "NOS Nieuws",
  stacked_type = "percent",
  horizontal = TRUE,
  stack_breaks = c(0, 10, 20, 30),
  stack_bin_labels = c("Niet geselecteerd", "Geselecteerd"),
  stack_map_values = list("1" = "Geselecteerd", "0" = "Niet geselecteerd"),
  stack_order = c("Geselecteerd", "Niet geselecteerd"),
  color_palette = c("#3D7271", "#E28D50", "#F5D76E", "#C7E6D5", "#0F6B5A", "#BABACD"),
  weight_var = "weging_GAMO",
  x_var = "AgeGroup",
  x_label = "Leeftijd",
  stack_var = "PAIS2_7"
)

result
```


###### {{< iconify ph chat-circle-fill >}} Vraag 8


```{r perf-ai-wave1-age-item8}
# Albert Heijn
result <- viz_stackedbar(
  data = data_filtered_984a0efe,
  title = "Albert Heijn",
  stacked_type = "percent",
  horizontal = TRUE,
  stack_breaks = c(0, 10, 20, 30),
  stack_bin_labels = c("Niet geselecteerd", "Geselecteerd"),
  stack_map_values = list("1" = "Geselecteerd", "0" = "Niet geselecteerd"),
  stack_order = c("Geselecteerd", "Niet geselecteerd"),
  color_palette = c("#3D7271", "#E28D50", "#F5D76E", "#C7E6D5", "#0F6B5A", "#BABACD"),
  weight_var = "weging_GAMO",
  x_var = "AgeGroup",
  x_label = "Leeftijd",
  stack_var = "PAIS2_8"
)

result
```


###### {{< iconify ph chat-circle-fill >}} Vraag 9


```{r perf-ai-wave1-age-item9}
# TikTok
result <- viz_stackedbar(
  data = data_filtered_984a0efe,
  title = "TikTok",
  stacked_type = "percent",
  horizontal = TRUE,
  stack_breaks = c(0, 10, 20, 30),
  stack_bin_labels = c("Niet geselecteerd", "Geselecteerd"),
  stack_map_values = list("1" = "Geselecteerd", "0" = "Niet geselecteerd"),
  stack_order = c("Geselecteerd", "Niet geselecteerd"),
  color_palette = c("#3D7271", "#E28D50", "#F5D76E", "#C7E6D5", "#0F6B5A", "#BABACD"),
  weight_var = "weging_GAMO",
  x_var = "AgeGroup",
  x_label = "Leeftijd",
  stack_var = "PAIS2_9"
)

result
```


:::


##### {{< iconify mdi gender-transgender >}} Geslacht


::: {.panel-tabset}

###### {{< iconify ph chat-circle-fill >}} Vraag 1


```{r perf-ai-wave1-gender-item1}
# Google
result <- viz_stackedbar(
  data = data_filtered_984a0efe,
  title = "Google",
  stacked_type = "percent",
  horizontal = TRUE,
  stack_breaks = c(0, 10, 20, 30),
  stack_bin_labels = c("Niet geselecteerd", "Geselecteerd"),
  stack_map_values = list("1" = "Geselecteerd", "0" = "Niet geselecteerd"),
  stack_order = c("Geselecteerd", "Niet geselecteerd"),
  color_palette = c("#3D7271", "#E28D50", "#F5D76E", "#C7E6D5", "#0F6B5A", "#BABACD"),
  weight_var = "weging_GAMO",
  x_var = "geslacht",
  x_label = "Geslacht",
  stack_var = "PAIS2_1"
)

result
```


###### {{< iconify ph chat-circle-fill >}} Vraag 2


```{r perf-ai-wave1-gender-item2}
# Netflix
result <- viz_stackedbar(
  data = data_filtered_984a0efe,
  title = "Netflix",
  stacked_type = "percent",
  horizontal = TRUE,
  stack_breaks = c(0, 10, 20, 30),
  stack_bin_labels = c("Niet geselecteerd", "Geselecteerd"),
  stack_map_values = list("1" = "Geselecteerd", "0" = "Niet geselecteerd"),
  stack_order = c("Geselecteerd", "Niet geselecteerd"),
  color_palette = c("#3D7271", "#E28D50", "#F5D76E", "#C7E6D5", "#0F6B5A", "#BABACD"),
  weight_var = "weging_GAMO",
  x_var = "geslacht",
  x_label = "Geslacht",
  stack_var = "PAIS2_2"
)

result
```


###### {{< iconify ph chat-circle-fill >}} Vraag 3


```{r perf-ai-wave1-gender-item3}
# Whatsapp
result <- viz_stackedbar(
  data = data_filtered_984a0efe,
  title = "Whatsapp",
  stacked_type = "percent",
  horizontal = TRUE,
  stack_breaks = c(0, 10, 20, 30),
  stack_bin_labels = c("Niet geselecteerd", "Geselecteerd"),
  stack_map_values = list("1" = "Geselecteerd", "0" = "Niet geselecteerd"),
  stack_order = c("Geselecteerd", "Niet geselecteerd"),
  color_palette = c("#3D7271", "#E28D50", "#F5D76E", "#C7E6D5", "#0F6B5A", "#BABACD"),
  weight_var = "weging_GAMO",
  x_var = "geslacht",
  x_label = "Geslacht",
  stack_var = "PAIS2_3"
)

result
```


###### {{< iconify ph chat-circle-fill >}} Vraag 4


```{r perf-ai-wave1-gender-item4}
# Facebook
result <- viz_stackedbar(
  data = data_filtered_984a0efe,
  title = "Facebook",
  stacked_type = "percent",
  horizontal = TRUE,
  stack_breaks = c(0, 10, 20, 30),
  stack_bin_labels = c("Niet geselecteerd", "Geselecteerd"),
  stack_map_values = list("1" = "Geselecteerd", "0" = "Niet geselecteerd"),
  stack_order = c("Geselecteerd", "Niet geselecteerd"),
  color_palette = c("#3D7271", "#E28D50", "#F5D76E", "#C7E6D5", "#0F6B5A", "#BABACD"),
  weight_var = "weging_GAMO",
  x_var = "geslacht",
  x_label = "Geslacht",
  stack_var = "PAIS2_4"
)

result
```


###### {{< iconify ph chat-circle-fill >}} Vraag 5


```{r perf-ai-wave1-gender-item5}
# Bol.com
result <- viz_stackedbar(
  data = data_filtered_984a0efe,
  title = "Bol.com",
  stacked_type = "percent",
  horizontal = TRUE,
  stack_breaks = c(0, 10, 20, 30),
  stack_bin_labels = c("Niet geselecteerd", "Geselecteerd"),
  stack_map_values = list("1" = "Geselecteerd", "0" = "Niet geselecteerd"),
  stack_order = c("Geselecteerd", "Niet geselecteerd"),
  color_palette = c("#3D7271", "#E28D50", "#F5D76E", "#C7E6D5", "#0F6B5A", "#BABACD"),
  weight_var = "weging_GAMO",
  x_var = "geslacht",
  x_label = "Geslacht",
  stack_var = "PAIS2_5"
)

result
```


###### {{< iconify ph chat-circle-fill >}} Vraag 6


```{r perf-ai-wave1-gender-item6}
# DigID
result <- viz_stackedbar(
  data = data_filtered_984a0efe,
  title = "DigID",
  stacked_type = "percent",
  horizontal = TRUE,
  stack_breaks = c(0, 10, 20, 30),
  stack_bin_labels = c("Niet geselecteerd", "Geselecteerd"),
  stack_map_values = list("1" = "Geselecteerd", "0" = "Niet geselecteerd"),
  stack_order = c("Geselecteerd", "Niet geselecteerd"),
  color_palette = c("#3D7271", "#E28D50", "#F5D76E", "#C7E6D5", "#0F6B5A", "#BABACD"),
  weight_var = "weging_GAMO",
  x_var = "geslacht",
  x_label = "Geslacht",
  stack_var = "PAIS2_6"
)

result
```


###### {{< iconify ph chat-circle-fill >}} Vraag 7


```{r perf-ai-wave1-gender-item7}
# NOS Nieuws
result <- viz_stackedbar(
  data = data_filtered_984a0efe,
  title = "NOS Nieuws",
  stacked_type = "percent",
  horizontal = TRUE,
  stack_breaks = c(0, 10, 20, 30),
  stack_bin_labels = c("Niet geselecteerd", "Geselecteerd"),
  stack_map_values = list("1" = "Geselecteerd", "0" = "Niet geselecteerd"),
  stack_order = c("Geselecteerd", "Niet geselecteerd"),
  color_palette = c("#3D7271", "#E28D50", "#F5D76E", "#C7E6D5", "#0F6B5A", "#BABACD"),
  weight_var = "weging_GAMO",
  x_var = "geslacht",
  x_label = "Geslacht",
  stack_var = "PAIS2_7"
)

result
```


###### {{< iconify ph chat-circle-fill >}} Vraag 8


```{r perf-ai-wave1-gender-item8}
# Albert Heijn
result <- viz_stackedbar(
  data = data_filtered_984a0efe,
  title = "Albert Heijn",
  stacked_type = "percent",
  horizontal = TRUE,
  stack_breaks = c(0, 10, 20, 30),
  stack_bin_labels = c("Niet geselecteerd", "Geselecteerd"),
  stack_map_values = list("1" = "Geselecteerd", "0" = "Niet geselecteerd"),
  stack_order = c("Geselecteerd", "Niet geselecteerd"),
  color_palette = c("#3D7271", "#E28D50", "#F5D76E", "#C7E6D5", "#0F6B5A", "#BABACD"),
  weight_var = "weging_GAMO",
  x_var = "geslacht",
  x_label = "Geslacht",
  stack_var = "PAIS2_8"
)

result
```


###### {{< iconify ph chat-circle-fill >}} Vraag 9


```{r perf-ai-wave1-gender-item9}
# TikTok
result <- viz_stackedbar(
  data = data_filtered_984a0efe,
  title = "TikTok",
  stacked_type = "percent",
  horizontal = TRUE,
  stack_breaks = c(0, 10, 20, 30),
  stack_bin_labels = c("Niet geselecteerd", "Geselecteerd"),
  stack_map_values = list("1" = "Geselecteerd", "0" = "Niet geselecteerd"),
  stack_order = c("Geselecteerd", "Niet geselecteerd"),
  color_palette = c("#3D7271", "#E28D50", "#F5D76E", "#C7E6D5", "#0F6B5A", "#BABACD"),
  weight_var = "weging_GAMO",
  x_var = "geslacht",
  x_label = "Geslacht",
  stack_var = "PAIS2_9"
)

result
```


:::


##### {{< iconify ph graduation-cap-fill >}} Opleidingsniveau


::: {.panel-tabset}

###### {{< iconify ph chat-circle-fill >}} Vraag 1


```{r perf-ai-wave1-edu-item1}
# Google
result <- viz_stackedbar(
  data = data_filtered_984a0efe,
  title = "Google",
  stacked_type = "percent",
  horizontal = TRUE,
  stack_breaks = c(0, 10, 20, 30),
  stack_bin_labels = c("Niet geselecteerd", "Geselecteerd"),
  stack_map_values = list("1" = "Geselecteerd", "0" = "Niet geselecteerd"),
  stack_order = c("Geselecteerd", "Niet geselecteerd"),
  color_palette = c("#3D7271", "#E28D50", "#F5D76E", "#C7E6D5", "#0F6B5A", "#BABACD"),
  weight_var = "weging_GAMO",
  x_var = "Education",
  x_label = "Opleidingsniveau",
  stack_var = "PAIS2_1"
)

result
```


###### {{< iconify ph chat-circle-fill >}} Vraag 2


```{r perf-ai-wave1-edu-item2}
# Netflix
result <- viz_stackedbar(
  data = data_filtered_984a0efe,
  title = "Netflix",
  stacked_type = "percent",
  horizontal = TRUE,
  stack_breaks = c(0, 10, 20, 30),
  stack_bin_labels = c("Niet geselecteerd", "Geselecteerd"),
  stack_map_values = list("1" = "Geselecteerd", "0" = "Niet geselecteerd"),
  stack_order = c("Geselecteerd", "Niet geselecteerd"),
  color_palette = c("#3D7271", "#E28D50", "#F5D76E", "#C7E6D5", "#0F6B5A", "#BABACD"),
  weight_var = "weging_GAMO",
  x_var = "Education",
  x_label = "Opleidingsniveau",
  stack_var = "PAIS2_2"
)

result
```


###### {{< iconify ph chat-circle-fill >}} Vraag 3


```{r perf-ai-wave1-edu-item3}
# Whatsapp
result <- viz_stackedbar(
  data = data_filtered_984a0efe,
  title = "Whatsapp",
  stacked_type = "percent",
  horizontal = TRUE,
  stack_breaks = c(0, 10, 20, 30),
  stack_bin_labels = c("Niet geselecteerd", "Geselecteerd"),
  stack_map_values = list("1" = "Geselecteerd", "0" = "Niet geselecteerd"),
  stack_order = c("Geselecteerd", "Niet geselecteerd"),
  color_palette = c("#3D7271", "#E28D50", "#F5D76E", "#C7E6D5", "#0F6B5A", "#BABACD"),
  weight_var = "weging_GAMO",
  x_var = "Education",
  x_label = "Opleidingsniveau",
  stack_var = "PAIS2_3"
)

result
```


###### {{< iconify ph chat-circle-fill >}} Vraag 4


```{r perf-ai-wave1-edu-item4}
# Facebook
result <- viz_stackedbar(
  data = data_filtered_984a0efe,
  title = "Facebook",
  stacked_type = "percent",
  horizontal = TRUE,
  stack_breaks = c(0, 10, 20, 30),
  stack_bin_labels = c("Niet geselecteerd", "Geselecteerd"),
  stack_map_values = list("1" = "Geselecteerd", "0" = "Niet geselecteerd"),
  stack_order = c("Geselecteerd", "Niet geselecteerd"),
  color_palette = c("#3D7271", "#E28D50", "#F5D76E", "#C7E6D5", "#0F6B5A", "#BABACD"),
  weight_var = "weging_GAMO",
  x_var = "Education",
  x_label = "Opleidingsniveau",
  stack_var = "PAIS2_4"
)

result
```


###### {{< iconify ph chat-circle-fill >}} Vraag 5


```{r perf-ai-wave1-edu-item5}
# Bol.com
result <- viz_stackedbar(
  data = data_filtered_984a0efe,
  title = "Bol.com",
  stacked_type = "percent",
  horizontal = TRUE,
  stack_breaks = c(0, 10, 20, 30),
  stack_bin_labels = c("Niet geselecteerd", "Geselecteerd"),
  stack_map_values = list("1" = "Geselecteerd", "0" = "Niet geselecteerd"),
  stack_order = c("Geselecteerd", "Niet geselecteerd"),
  color_palette = c("#3D7271", "#E28D50", "#F5D76E", "#C7E6D5", "#0F6B5A", "#BABACD"),
  weight_var = "weging_GAMO",
  x_var = "Education",
  x_label = "Opleidingsniveau",
  stack_var = "PAIS2_5"
)

result
```


###### {{< iconify ph chat-circle-fill >}} Vraag 6


```{r perf-ai-wave1-edu-item6}
# DigID
result <- viz_stackedbar(
  data = data_filtered_984a0efe,
  title = "DigID",
  stacked_type = "percent",
  horizontal = TRUE,
  stack_breaks = c(0, 10, 20, 30),
  stack_bin_labels = c("Niet geselecteerd", "Geselecteerd"),
  stack_map_values = list("1" = "Geselecteerd", "0" = "Niet geselecteerd"),
  stack_order = c("Geselecteerd", "Niet geselecteerd"),
  color_palette = c("#3D7271", "#E28D50", "#F5D76E", "#C7E6D5", "#0F6B5A", "#BABACD"),
  weight_var = "weging_GAMO",
  x_var = "Education",
  x_label = "Opleidingsniveau",
  stack_var = "PAIS2_6"
)

result
```


###### {{< iconify ph chat-circle-fill >}} Vraag 7


```{r perf-ai-wave1-edu-item7}
# NOS Nieuws
result <- viz_stackedbar(
  data = data_filtered_984a0efe,
  title = "NOS Nieuws",
  stacked_type = "percent",
  horizontal = TRUE,
  stack_breaks = c(0, 10, 20, 30),
  stack_bin_labels = c("Niet geselecteerd", "Geselecteerd"),
  stack_map_values = list("1" = "Geselecteerd", "0" = "Niet geselecteerd"),
  stack_order = c("Geselecteerd", "Niet geselecteerd"),
  color_palette = c("#3D7271", "#E28D50", "#F5D76E", "#C7E6D5", "#0F6B5A", "#BABACD"),
  weight_var = "weging_GAMO",
  x_var = "Education",
  x_label = "Opleidingsniveau",
  stack_var = "PAIS2_7"
)

result
```


###### {{< iconify ph chat-circle-fill >}} Vraag 8


```{r perf-ai-wave1-edu-item8}
# Albert Heijn
result <- viz_stackedbar(
  data = data_filtered_984a0efe,
  title = "Albert Heijn",
  stacked_type = "percent",
  horizontal = TRUE,
  stack_breaks = c(0, 10, 20, 30),
  stack_bin_labels = c("Niet geselecteerd", "Geselecteerd"),
  stack_map_values = list("1" = "Geselecteerd", "0" = "Niet geselecteerd"),
  stack_order = c("Geselecteerd", "Niet geselecteerd"),
  color_palette = c("#3D7271", "#E28D50", "#F5D76E", "#C7E6D5", "#0F6B5A", "#BABACD"),
  weight_var = "weging_GAMO",
  x_var = "Education",
  x_label = "Opleidingsniveau",
  stack_var = "PAIS2_8"
)

result
```


###### {{< iconify ph chat-circle-fill >}} Vraag 9


```{r perf-ai-wave1-edu-item9}
# TikTok
result <- viz_stackedbar(
  data = data_filtered_984a0efe,
  title = "TikTok",
  stacked_type = "percent",
  horizontal = TRUE,
  stack_breaks = c(0, 10, 20, 30),
  stack_bin_labels = c("Niet geselecteerd", "Geselecteerd"),
  stack_map_values = list("1" = "Geselecteerd", "0" = "Niet geselecteerd"),
  stack_order = c("Geselecteerd", "Niet geselecteerd"),
  color_palette = c("#3D7271", "#E28D50", "#F5D76E", "#C7E6D5", "#0F6B5A", "#BABACD"),
  weight_var = "weging_GAMO",
  x_var = "Education",
  x_label = "Opleidingsniveau",
  stack_var = "PAIS2_9"
)

result
```


:::


##### {{< iconify ph globe-hemisphere-east >}} Migratieachtergrond


::: {.panel-tabset}

###### {{< iconify ph chat-circle-fill >}} Vraag 1


```{r perf-ai-wave1-mig-item1}
# Google
result <- viz_stackedbar(
  data = data_filtered_984a0efe,
  title = "Google",
  stacked_type = "percent",
  horizontal = TRUE,
  stack_breaks = c(0, 10, 20, 30),
  stack_bin_labels = c("Niet geselecteerd", "Geselecteerd"),
  stack_map_values = list("1" = "Geselecteerd", "0" = "Niet geselecteerd"),
  stack_order = c("Geselecteerd", "Niet geselecteerd"),
  color_palette = c("#3D7271", "#E28D50", "#F5D76E", "#C7E6D5", "#0F6B5A", "#BABACD"),
  weight_var = "weging_GAMO",
  x_var = "MigrationBackground",
  x_label = "Migratieachtergrond",
  stack_var = "PAIS2_1"
)

result
```


###### {{< iconify ph chat-circle-fill >}} Vraag 2


```{r perf-ai-wave1-mig-item2}
# Netflix
result <- viz_stackedbar(
  data = data_filtered_984a0efe,
  title = "Netflix",
  stacked_type = "percent",
  horizontal = TRUE,
  stack_breaks = c(0, 10, 20, 30),
  stack_bin_labels = c("Niet geselecteerd", "Geselecteerd"),
  stack_map_values = list("1" = "Geselecteerd", "0" = "Niet geselecteerd"),
  stack_order = c("Geselecteerd", "Niet geselecteerd"),
  color_palette = c("#3D7271", "#E28D50", "#F5D76E", "#C7E6D5", "#0F6B5A", "#BABACD"),
  weight_var = "weging_GAMO",
  x_var = "MigrationBackground",
  x_label = "Migratieachtergrond",
  stack_var = "PAIS2_2"
)

result
```


###### {{< iconify ph chat-circle-fill >}} Vraag 3


```{r perf-ai-wave1-mig-item3}
# Whatsapp
result <- viz_stackedbar(
  data = data_filtered_984a0efe,
  title = "Whatsapp",
  stacked_type = "percent",
  horizontal = TRUE,
  stack_breaks = c(0, 10, 20, 30),
  stack_bin_labels = c("Niet geselecteerd", "Geselecteerd"),
  stack_map_values = list("1" = "Geselecteerd", "0" = "Niet geselecteerd"),
  stack_order = c("Geselecteerd", "Niet geselecteerd"),
  color_palette = c("#3D7271", "#E28D50", "#F5D76E", "#C7E6D5", "#0F6B5A", "#BABACD"),
  weight_var = "weging_GAMO",
  x_var = "MigrationBackground",
  x_label = "Migratieachtergrond",
  stack_var = "PAIS2_3"
)

result
```


###### {{< iconify ph chat-circle-fill >}} Vraag 4


```{r perf-ai-wave1-mig-item4}
# Facebook
result <- viz_stackedbar(
  data = data_filtered_984a0efe,
  title = "Facebook",
  stacked_type = "percent",
  horizontal = TRUE,
  stack_breaks = c(0, 10, 20, 30),
  stack_bin_labels = c("Niet geselecteerd", "Geselecteerd"),
  stack_map_values = list("1" = "Geselecteerd", "0" = "Niet geselecteerd"),
  stack_order = c("Geselecteerd", "Niet geselecteerd"),
  color_palette = c("#3D7271", "#E28D50", "#F5D76E", "#C7E6D5", "#0F6B5A", "#BABACD"),
  weight_var = "weging_GAMO",
  x_var = "MigrationBackground",
  x_label = "Migratieachtergrond",
  stack_var = "PAIS2_4"
)

result
```


###### {{< iconify ph chat-circle-fill >}} Vraag 5


```{r perf-ai-wave1-mig-item5}
# Bol.com
result <- viz_stackedbar(
  data = data_filtered_984a0efe,
  title = "Bol.com",
  stacked_type = "percent",
  horizontal = TRUE,
  stack_breaks = c(0, 10, 20, 30),
  stack_bin_labels = c("Niet geselecteerd", "Geselecteerd"),
  stack_map_values = list("1" = "Geselecteerd", "0" = "Niet geselecteerd"),
  stack_order = c("Geselecteerd", "Niet geselecteerd"),
  color_palette = c("#3D7271", "#E28D50", "#F5D76E", "#C7E6D5", "#0F6B5A", "#BABACD"),
  weight_var = "weging_GAMO",
  x_var = "MigrationBackground",
  x_label = "Migratieachtergrond",
  stack_var = "PAIS2_5"
)

result
```


###### {{< iconify ph chat-circle-fill >}} Vraag 6


```{r perf-ai-wave1-mig-item6}
# DigID
result <- viz_stackedbar(
  data = data_filtered_984a0efe,
  title = "DigID",
  stacked_type = "percent",
  horizontal = TRUE,
  stack_breaks = c(0, 10, 20, 30),
  stack_bin_labels = c("Niet geselecteerd", "Geselecteerd"),
  stack_map_values = list("1" = "Geselecteerd", "0" = "Niet geselecteerd"),
  stack_order = c("Geselecteerd", "Niet geselecteerd"),
  color_palette = c("#3D7271", "#E28D50", "#F5D76E", "#C7E6D5", "#0F6B5A", "#BABACD"),
  weight_var = "weging_GAMO",
  x_var = "MigrationBackground",
  x_label = "Migratieachtergrond",
  stack_var = "PAIS2_6"
)

result
```


###### {{< iconify ph chat-circle-fill >}} Vraag 7


```{r perf-ai-wave1-mig-item7}
# NOS Nieuws
result <- viz_stackedbar(
  data = data_filtered_984a0efe,
  title = "NOS Nieuws",
  stacked_type = "percent",
  horizontal = TRUE,
  stack_breaks = c(0, 10, 20, 30),
  stack_bin_labels = c("Niet geselecteerd", "Geselecteerd"),
  stack_map_values = list("1" = "Geselecteerd", "0" = "Niet geselecteerd"),
  stack_order = c("Geselecteerd", "Niet geselecteerd"),
  color_palette = c("#3D7271", "#E28D50", "#F5D76E", "#C7E6D5", "#0F6B5A", "#BABACD"),
  weight_var = "weging_GAMO",
  x_var = "MigrationBackground",
  x_label = "Migratieachtergrond",
  stack_var = "PAIS2_7"
)

result
```


###### {{< iconify ph chat-circle-fill >}} Vraag 8


```{r perf-ai-wave1-mig-item8}
# Albert Heijn
result <- viz_stackedbar(
  data = data_filtered_984a0efe,
  title = "Albert Heijn",
  stacked_type = "percent",
  horizontal = TRUE,
  stack_breaks = c(0, 10, 20, 30),
  stack_bin_labels = c("Niet geselecteerd", "Geselecteerd"),
  stack_map_values = list("1" = "Geselecteerd", "0" = "Niet geselecteerd"),
  stack_order = c("Geselecteerd", "Niet geselecteerd"),
  color_palette = c("#3D7271", "#E28D50", "#F5D76E", "#C7E6D5", "#0F6B5A", "#BABACD"),
  weight_var = "weging_GAMO",
  x_var = "MigrationBackground",
  x_label = "Migratieachtergrond",
  stack_var = "PAIS2_8"
)

result
```


###### {{< iconify ph chat-circle-fill >}} Vraag 9


```{r perf-ai-wave1-mig-item9}
# TikTok
result <- viz_stackedbar(
  data = data_filtered_984a0efe,
  title = "TikTok",
  stacked_type = "percent",
  horizontal = TRUE,
  stack_breaks = c(0, 10, 20, 30),
  stack_bin_labels = c("Niet geselecteerd", "Geselecteerd"),
  stack_map_values = list("1" = "Geselecteerd", "0" = "Niet geselecteerd"),
  stack_order = c("Geselecteerd", "Niet geselecteerd"),
  color_palette = c("#3D7271", "#E28D50", "#F5D76E", "#C7E6D5", "#0F6B5A", "#BABACD"),
  weight_var = "weging_GAMO",
  x_var = "MigrationBackground",
  x_label = "Migratieachtergrond",
  stack_var = "PAIS2_9"
)

result
```


:::


:::


### {{< iconify ph number-circle-two-fill >}} Ronde 2


::: {.panel-tabset}

##### {{< iconify ph users-fill >}} Algemeen


```{r perf-ai-wave2-overall}
# 
result <- viz_stackedbars(
  data = data_filtered_4af682fd,
  title = "",
  x_vars = c("PAIS2_1", "PAIS2_2", "PAIS2_3", "PAIS2_4", "PAIS2_5", "PAIS2_6", "PAIS2_7", "PAIS2_8", "PAIS2_9"),
  x_var_labels = c("Google", "Netflix", "Whatsapp", "Facebook", "Bol.com", "DigID", "NOS Nieuws", "Albert Heijn", "TikTok"),
  stacked_type = "percent",
  color_palette = c("#3D7271", "#E28D50", "#F5D76E", "#C7E6D5", "#0F6B5A", "#BABACD"),
  horizontal = TRUE,
  x_label = "",
  stack_breaks = c(0, 10, 20, 30),
  stack_bin_labels = c("Niet geselecteerd", "Geselecteerd"),
  stack_map_values = list("1" = "Geselecteerd", "0" = "Niet geselecteerd"),
  stack_order = c("Geselecteerd", "Niet geselecteerd"),
  stack_label = NULL,
  weight_var = "weging_GAMO"
)

result
```


##### {{< iconify mdi:human-male-male-child >}} Leeftijd


::: {.panel-tabset}

###### {{< iconify ph chat-circle-fill >}} Vraag 1


```{r perf-ai-wave2-age-item1}
# Google
result <- viz_stackedbar(
  data = data_filtered_4af682fd,
  title = "Google",
  stacked_type = "percent",
  horizontal = TRUE,
  stack_breaks = c(0, 10, 20, 30),
  stack_bin_labels = c("Niet geselecteerd", "Geselecteerd"),
  stack_map_values = list("1" = "Geselecteerd", "0" = "Niet geselecteerd"),
  stack_order = c("Geselecteerd", "Niet geselecteerd"),
  color_palette = c("#3D7271", "#E28D50", "#F5D76E", "#C7E6D5", "#0F6B5A", "#BABACD"),
  weight_var = "weging_GAMO",
  x_var = "AgeGroup",
  x_label = "Leeftijd",
  stack_var = "PAIS2_1"
)

result
```


###### {{< iconify ph chat-circle-fill >}} Vraag 2


```{r perf-ai-wave2-age-item2}
# Netflix
result <- viz_stackedbar(
  data = data_filtered_4af682fd,
  title = "Netflix",
  stacked_type = "percent",
  horizontal = TRUE,
  stack_breaks = c(0, 10, 20, 30),
  stack_bin_labels = c("Niet geselecteerd", "Geselecteerd"),
  stack_map_values = list("1" = "Geselecteerd", "0" = "Niet geselecteerd"),
  stack_order = c("Geselecteerd", "Niet geselecteerd"),
  color_palette = c("#3D7271", "#E28D50", "#F5D76E", "#C7E6D5", "#0F6B5A", "#BABACD"),
  weight_var = "weging_GAMO",
  x_var = "AgeGroup",
  x_label = "Leeftijd",
  stack_var = "PAIS2_2"
)

result
```


###### {{< iconify ph chat-circle-fill >}} Vraag 3


```{r perf-ai-wave2-age-item3}
# Whatsapp
result <- viz_stackedbar(
  data = data_filtered_4af682fd,
  title = "Whatsapp",
  stacked_type = "percent",
  horizontal = TRUE,
  stack_breaks = c(0, 10, 20, 30),
  stack_bin_labels = c("Niet geselecteerd", "Geselecteerd"),
  stack_map_values = list("1" = "Geselecteerd", "0" = "Niet geselecteerd"),
  stack_order = c("Geselecteerd", "Niet geselecteerd"),
  color_palette = c("#3D7271", "#E28D50", "#F5D76E", "#C7E6D5", "#0F6B5A", "#BABACD"),
  weight_var = "weging_GAMO",
  x_var = "AgeGroup",
  x_label = "Leeftijd",
  stack_var = "PAIS2_3"
)

result
```


###### {{< iconify ph chat-circle-fill >}} Vraag 4


```{r perf-ai-wave2-age-item4}
# Facebook
result <- viz_stackedbar(
  data = data_filtered_4af682fd,
  title = "Facebook",
  stacked_type = "percent",
  horizontal = TRUE,
  stack_breaks = c(0, 10, 20, 30),
  stack_bin_labels = c("Niet geselecteerd", "Geselecteerd"),
  stack_map_values = list("1" = "Geselecteerd", "0" = "Niet geselecteerd"),
  stack_order = c("Geselecteerd", "Niet geselecteerd"),
  color_palette = c("#3D7271", "#E28D50", "#F5D76E", "#C7E6D5", "#0F6B5A", "#BABACD"),
  weight_var = "weging_GAMO",
  x_var = "AgeGroup",
  x_label = "Leeftijd",
  stack_var = "PAIS2_4"
)

result
```


###### {{< iconify ph chat-circle-fill >}} Vraag 5


```{r perf-ai-wave2-age-item5}
# Bol.com
result <- viz_stackedbar(
  data = data_filtered_4af682fd,
  title = "Bol.com",
  stacked_type = "percent",
  horizontal = TRUE,
  stack_breaks = c(0, 10, 20, 30),
  stack_bin_labels = c("Niet geselecteerd", "Geselecteerd"),
  stack_map_values = list("1" = "Geselecteerd", "0" = "Niet geselecteerd"),
  stack_order = c("Geselecteerd", "Niet geselecteerd"),
  color_palette = c("#3D7271", "#E28D50", "#F5D76E", "#C7E6D5", "#0F6B5A", "#BABACD"),
  weight_var = "weging_GAMO",
  x_var = "AgeGroup",
  x_label = "Leeftijd",
  stack_var = "PAIS2_5"
)

result
```


###### {{< iconify ph chat-circle-fill >}} Vraag 6


```{r perf-ai-wave2-age-item6}
# DigID
result <- viz_stackedbar(
  data = data_filtered_4af682fd,
  title = "DigID",
  stacked_type = "percent",
  horizontal = TRUE,
  stack_breaks = c(0, 10, 20, 30),
  stack_bin_labels = c("Niet geselecteerd", "Geselecteerd"),
  stack_map_values = list("1" = "Geselecteerd", "0" = "Niet geselecteerd"),
  stack_order = c("Geselecteerd", "Niet geselecteerd"),
  color_palette = c("#3D7271", "#E28D50", "#F5D76E", "#C7E6D5", "#0F6B5A", "#BABACD"),
  weight_var = "weging_GAMO",
  x_var = "AgeGroup",
  x_label = "Leeftijd",
  stack_var = "PAIS2_6"
)

result
```


###### {{< iconify ph chat-circle-fill >}} Vraag 7


```{r perf-ai-wave2-age-item7}
# NOS Nieuws
result <- viz_stackedbar(
  data = data_filtered_4af682fd,
  title = "NOS Nieuws",
  stacked_type = "percent",
  horizontal = TRUE,
  stack_breaks = c(0, 10, 20, 30),
  stack_bin_labels = c("Niet geselecteerd", "Geselecteerd"),
  stack_map_values = list("1" = "Geselecteerd", "0" = "Niet geselecteerd"),
  stack_order = c("Geselecteerd", "Niet geselecteerd"),
  color_palette = c("#3D7271", "#E28D50", "#F5D76E", "#C7E6D5", "#0F6B5A", "#BABACD"),
  weight_var = "weging_GAMO",
  x_var = "AgeGroup",
  x_label = "Leeftijd",
  stack_var = "PAIS2_7"
)

result
```


###### {{< iconify ph chat-circle-fill >}} Vraag 8


```{r perf-ai-wave2-age-item8}
# Albert Heijn
result <- viz_stackedbar(
  data = data_filtered_4af682fd,
  title = "Albert Heijn",
  stacked_type = "percent",
  horizontal = TRUE,
  stack_breaks = c(0, 10, 20, 30),
  stack_bin_labels = c("Niet geselecteerd", "Geselecteerd"),
  stack_map_values = list("1" = "Geselecteerd", "0" = "Niet geselecteerd"),
  stack_order = c("Geselecteerd", "Niet geselecteerd"),
  color_palette = c("#3D7271", "#E28D50", "#F5D76E", "#C7E6D5", "#0F6B5A", "#BABACD"),
  weight_var = "weging_GAMO",
  x_var = "AgeGroup",
  x_label = "Leeftijd",
  stack_var = "PAIS2_8"
)

result
```


###### {{< iconify ph chat-circle-fill >}} Vraag 9


```{r perf-ai-wave2-age-item9}
# TikTok
result <- viz_stackedbar(
  data = data_filtered_4af682fd,
  title = "TikTok",
  stacked_type = "percent",
  horizontal = TRUE,
  stack_breaks = c(0, 10, 20, 30),
  stack_bin_labels = c("Niet geselecteerd", "Geselecteerd"),
  stack_map_values = list("1" = "Geselecteerd", "0" = "Niet geselecteerd"),
  stack_order = c("Geselecteerd", "Niet geselecteerd"),
  color_palette = c("#3D7271", "#E28D50", "#F5D76E", "#C7E6D5", "#0F6B5A", "#BABACD"),
  weight_var = "weging_GAMO",
  x_var = "AgeGroup",
  x_label = "Leeftijd",
  stack_var = "PAIS2_9"
)

result
```


:::


##### {{< iconify mdi gender-transgender >}} Geslacht


::: {.panel-tabset}

###### {{< iconify ph chat-circle-fill >}} Vraag 1


```{r perf-ai-wave2-gender-item1}
# Google
result <- viz_stackedbar(
  data = data_filtered_4af682fd,
  title = "Google",
  stacked_type = "percent",
  horizontal = TRUE,
  stack_breaks = c(0, 10, 20, 30),
  stack_bin_labels = c("Niet geselecteerd", "Geselecteerd"),
  stack_map_values = list("1" = "Geselecteerd", "0" = "Niet geselecteerd"),
  stack_order = c("Geselecteerd", "Niet geselecteerd"),
  color_palette = c("#3D7271", "#E28D50", "#F5D76E", "#C7E6D5", "#0F6B5A", "#BABACD"),
  weight_var = "weging_GAMO",
  x_var = "geslacht",
  x_label = "Geslacht",
  stack_var = "PAIS2_1"
)

result
```


###### {{< iconify ph chat-circle-fill >}} Vraag 2


```{r perf-ai-wave2-gender-item2}
# Netflix
result <- viz_stackedbar(
  data = data_filtered_4af682fd,
  title = "Netflix",
  stacked_type = "percent",
  horizontal = TRUE,
  stack_breaks = c(0, 10, 20, 30),
  stack_bin_labels = c("Niet geselecteerd", "Geselecteerd"),
  stack_map_values = list("1" = "Geselecteerd", "0" = "Niet geselecteerd"),
  stack_order = c("Geselecteerd", "Niet geselecteerd"),
  color_palette = c("#3D7271", "#E28D50", "#F5D76E", "#C7E6D5", "#0F6B5A", "#BABACD"),
  weight_var = "weging_GAMO",
  x_var = "geslacht",
  x_label = "Geslacht",
  stack_var = "PAIS2_2"
)

result
```


###### {{< iconify ph chat-circle-fill >}} Vraag 3


```{r perf-ai-wave2-gender-item3}
# Whatsapp
result <- viz_stackedbar(
  data = data_filtered_4af682fd,
  title = "Whatsapp",
  stacked_type = "percent",
  horizontal = TRUE,
  stack_breaks = c(0, 10, 20, 30),
  stack_bin_labels = c("Niet geselecteerd", "Geselecteerd"),
  stack_map_values = list("1" = "Geselecteerd", "0" = "Niet geselecteerd"),
  stack_order = c("Geselecteerd", "Niet geselecteerd"),
  color_palette = c("#3D7271", "#E28D50", "#F5D76E", "#C7E6D5", "#0F6B5A", "#BABACD"),
  weight_var = "weging_GAMO",
  x_var = "geslacht",
  x_label = "Geslacht",
  stack_var = "PAIS2_3"
)

result
```


###### {{< iconify ph chat-circle-fill >}} Vraag 4


```{r perf-ai-wave2-gender-item4}
# Facebook
result <- viz_stackedbar(
  data = data_filtered_4af682fd,
  title = "Facebook",
  stacked_type = "percent",
  horizontal = TRUE,
  stack_breaks = c(0, 10, 20, 30),
  stack_bin_labels = c("Niet geselecteerd", "Geselecteerd"),
  stack_map_values = list("1" = "Geselecteerd", "0" = "Niet geselecteerd"),
  stack_order = c("Geselecteerd", "Niet geselecteerd"),
  color_palette = c("#3D7271", "#E28D50", "#F5D76E", "#C7E6D5", "#0F6B5A", "#BABACD"),
  weight_var = "weging_GAMO",
  x_var = "geslacht",
  x_label = "Geslacht",
  stack_var = "PAIS2_4"
)

result
```


###### {{< iconify ph chat-circle-fill >}} Vraag 5


```{r perf-ai-wave2-gender-item5}
# Bol.com
result <- viz_stackedbar(
  data = data_filtered_4af682fd,
  title = "Bol.com",
  stacked_type = "percent",
  horizontal = TRUE,
  stack_breaks = c(0, 10, 20, 30),
  stack_bin_labels = c("Niet geselecteerd", "Geselecteerd"),
  stack_map_values = list("1" = "Geselecteerd", "0" = "Niet geselecteerd"),
  stack_order = c("Geselecteerd", "Niet geselecteerd"),
  color_palette = c("#3D7271", "#E28D50", "#F5D76E", "#C7E6D5", "#0F6B5A", "#BABACD"),
  weight_var = "weging_GAMO",
  x_var = "geslacht",
  x_label = "Geslacht",
  stack_var = "PAIS2_5"
)

result
```


###### {{< iconify ph chat-circle-fill >}} Vraag 6


```{r perf-ai-wave2-gender-item6}
# DigID
result <- viz_stackedbar(
  data = data_filtered_4af682fd,
  title = "DigID",
  stacked_type = "percent",
  horizontal = TRUE,
  stack_breaks = c(0, 10, 20, 30),
  stack_bin_labels = c("Niet geselecteerd", "Geselecteerd"),
  stack_map_values = list("1" = "Geselecteerd", "0" = "Niet geselecteerd"),
  stack_order = c("Geselecteerd", "Niet geselecteerd"),
  color_palette = c("#3D7271", "#E28D50", "#F5D76E", "#C7E6D5", "#0F6B5A", "#BABACD"),
  weight_var = "weging_GAMO",
  x_var = "geslacht",
  x_label = "Geslacht",
  stack_var = "PAIS2_6"
)

result
```


###### {{< iconify ph chat-circle-fill >}} Vraag 7


```{r perf-ai-wave2-gender-item7}
# NOS Nieuws
result <- viz_stackedbar(
  data = data_filtered_4af682fd,
  title = "NOS Nieuws",
  stacked_type = "percent",
  horizontal = TRUE,
  stack_breaks = c(0, 10, 20, 30),
  stack_bin_labels = c("Niet geselecteerd", "Geselecteerd"),
  stack_map_values = list("1" = "Geselecteerd", "0" = "Niet geselecteerd"),
  stack_order = c("Geselecteerd", "Niet geselecteerd"),
  color_palette = c("#3D7271", "#E28D50", "#F5D76E", "#C7E6D5", "#0F6B5A", "#BABACD"),
  weight_var = "weging_GAMO",
  x_var = "geslacht",
  x_label = "Geslacht",
  stack_var = "PAIS2_7"
)

result
```


###### {{< iconify ph chat-circle-fill >}} Vraag 8


```{r perf-ai-wave2-gender-item8}
# Albert Heijn
result <- viz_stackedbar(
  data = data_filtered_4af682fd,
  title = "Albert Heijn",
  stacked_type = "percent",
  horizontal = TRUE,
  stack_breaks = c(0, 10, 20, 30),
  stack_bin_labels = c("Niet geselecteerd", "Geselecteerd"),
  stack_map_values = list("1" = "Geselecteerd", "0" = "Niet geselecteerd"),
  stack_order = c("Geselecteerd", "Niet geselecteerd"),
  color_palette = c("#3D7271", "#E28D50", "#F5D76E", "#C7E6D5", "#0F6B5A", "#BABACD"),
  weight_var = "weging_GAMO",
  x_var = "geslacht",
  x_label = "Geslacht",
  stack_var = "PAIS2_8"
)

result
```


###### {{< iconify ph chat-circle-fill >}} Vraag 9


```{r perf-ai-wave2-gender-item9}
# TikTok
result <- viz_stackedbar(
  data = data_filtered_4af682fd,
  title = "TikTok",
  stacked_type = "percent",
  horizontal = TRUE,
  stack_breaks = c(0, 10, 20, 30),
  stack_bin_labels = c("Niet geselecteerd", "Geselecteerd"),
  stack_map_values = list("1" = "Geselecteerd", "0" = "Niet geselecteerd"),
  stack_order = c("Geselecteerd", "Niet geselecteerd"),
  color_palette = c("#3D7271", "#E28D50", "#F5D76E", "#C7E6D5", "#0F6B5A", "#BABACD"),
  weight_var = "weging_GAMO",
  x_var = "geslacht",
  x_label = "Geslacht",
  stack_var = "PAIS2_9"
)

result
```


:::


##### {{< iconify ph graduation-cap-fill >}} Opleidingsniveau


::: {.panel-tabset}

###### {{< iconify ph chat-circle-fill >}} Vraag 1


```{r perf-ai-wave2-edu-item1}
# Google
result <- viz_stackedbar(
  data = data_filtered_4af682fd,
  title = "Google",
  stacked_type = "percent",
  horizontal = TRUE,
  stack_breaks = c(0, 10, 20, 30),
  stack_bin_labels = c("Niet geselecteerd", "Geselecteerd"),
  stack_map_values = list("1" = "Geselecteerd", "0" = "Niet geselecteerd"),
  stack_order = c("Geselecteerd", "Niet geselecteerd"),
  color_palette = c("#3D7271", "#E28D50", "#F5D76E", "#C7E6D5", "#0F6B5A", "#BABACD"),
  weight_var = "weging_GAMO",
  x_var = "Education",
  x_label = "Opleidingsniveau",
  stack_var = "PAIS2_1"
)

result
```


###### {{< iconify ph chat-circle-fill >}} Vraag 2


```{r perf-ai-wave2-edu-item2}
# Netflix
result <- viz_stackedbar(
  data = data_filtered_4af682fd,
  title = "Netflix",
  stacked_type = "percent",
  horizontal = TRUE,
  stack_breaks = c(0, 10, 20, 30),
  stack_bin_labels = c("Niet geselecteerd", "Geselecteerd"),
  stack_map_values = list("1" = "Geselecteerd", "0" = "Niet geselecteerd"),
  stack_order = c("Geselecteerd", "Niet geselecteerd"),
  color_palette = c("#3D7271", "#E28D50", "#F5D76E", "#C7E6D5", "#0F6B5A", "#BABACD"),
  weight_var = "weging_GAMO",
  x_var = "Education",
  x_label = "Opleidingsniveau",
  stack_var = "PAIS2_2"
)

result
```


###### {{< iconify ph chat-circle-fill >}} Vraag 3


```{r perf-ai-wave2-edu-item3}
# Whatsapp
result <- viz_stackedbar(
  data = data_filtered_4af682fd,
  title = "Whatsapp",
  stacked_type = "percent",
  horizontal = TRUE,
  stack_breaks = c(0, 10, 20, 30),
  stack_bin_labels = c("Niet geselecteerd", "Geselecteerd"),
  stack_map_values = list("1" = "Geselecteerd", "0" = "Niet geselecteerd"),
  stack_order = c("Geselecteerd", "Niet geselecteerd"),
  color_palette = c("#3D7271", "#E28D50", "#F5D76E", "#C7E6D5", "#0F6B5A", "#BABACD"),
  weight_var = "weging_GAMO",
  x_var = "Education",
  x_label = "Opleidingsniveau",
  stack_var = "PAIS2_3"
)

result
```


###### {{< iconify ph chat-circle-fill >}} Vraag 4


```{r perf-ai-wave2-edu-item4}
# Facebook
result <- viz_stackedbar(
  data = data_filtered_4af682fd,
  title = "Facebook",
  stacked_type = "percent",
  horizontal = TRUE,
  stack_breaks = c(0, 10, 20, 30),
  stack_bin_labels = c("Niet geselecteerd", "Geselecteerd"),
  stack_map_values = list("1" = "Geselecteerd", "0" = "Niet geselecteerd"),
  stack_order = c("Geselecteerd", "Niet geselecteerd"),
  color_palette = c("#3D7271", "#E28D50", "#F5D76E", "#C7E6D5", "#0F6B5A", "#BABACD"),
  weight_var = "weging_GAMO",
  x_var = "Education",
  x_label = "Opleidingsniveau",
  stack_var = "PAIS2_4"
)

result
```


###### {{< iconify ph chat-circle-fill >}} Vraag 5


```{r perf-ai-wave2-edu-item5}
# Bol.com
result <- viz_stackedbar(
  data = data_filtered_4af682fd,
  title = "Bol.com",
  stacked_type = "percent",
  horizontal = TRUE,
  stack_breaks = c(0, 10, 20, 30),
  stack_bin_labels = c("Niet geselecteerd", "Geselecteerd"),
  stack_map_values = list("1" = "Geselecteerd", "0" = "Niet geselecteerd"),
  stack_order = c("Geselecteerd", "Niet geselecteerd"),
  color_palette = c("#3D7271", "#E28D50", "#F5D76E", "#C7E6D5", "#0F6B5A", "#BABACD"),
  weight_var = "weging_GAMO",
  x_var = "Education",
  x_label = "Opleidingsniveau",
  stack_var = "PAIS2_5"
)

result
```


###### {{< iconify ph chat-circle-fill >}} Vraag 6


```{r perf-ai-wave2-edu-item6}
# DigID
result <- viz_stackedbar(
  data = data_filtered_4af682fd,
  title = "DigID",
  stacked_type = "percent",
  horizontal = TRUE,
  stack_breaks = c(0, 10, 20, 30),
  stack_bin_labels = c("Niet geselecteerd", "Geselecteerd"),
  stack_map_values = list("1" = "Geselecteerd", "0" = "Niet geselecteerd"),
  stack_order = c("Geselecteerd", "Niet geselecteerd"),
  color_palette = c("#3D7271", "#E28D50", "#F5D76E", "#C7E6D5", "#0F6B5A", "#BABACD"),
  weight_var = "weging_GAMO",
  x_var = "Education",
  x_label = "Opleidingsniveau",
  stack_var = "PAIS2_6"
)

result
```


###### {{< iconify ph chat-circle-fill >}} Vraag 7


```{r perf-ai-wave2-edu-item7}
# NOS Nieuws
result <- viz_stackedbar(
  data = data_filtered_4af682fd,
  title = "NOS Nieuws",
  stacked_type = "percent",
  horizontal = TRUE,
  stack_breaks = c(0, 10, 20, 30),
  stack_bin_labels = c("Niet geselecteerd", "Geselecteerd"),
  stack_map_values = list("1" = "Geselecteerd", "0" = "Niet geselecteerd"),
  stack_order = c("Geselecteerd", "Niet geselecteerd"),
  color_palette = c("#3D7271", "#E28D50", "#F5D76E", "#C7E6D5", "#0F6B5A", "#BABACD"),
  weight_var = "weging_GAMO",
  x_var = "Education",
  x_label = "Opleidingsniveau",
  stack_var = "PAIS2_7"
)

result
```


###### {{< iconify ph chat-circle-fill >}} Vraag 8


```{r perf-ai-wave2-edu-item8}
# Albert Heijn
result <- viz_stackedbar(
  data = data_filtered_4af682fd,
  title = "Albert Heijn",
  stacked_type = "percent",
  horizontal = TRUE,
  stack_breaks = c(0, 10, 20, 30),
  stack_bin_labels = c("Niet geselecteerd", "Geselecteerd"),
  stack_map_values = list("1" = "Geselecteerd", "0" = "Niet geselecteerd"),
  stack_order = c("Geselecteerd", "Niet geselecteerd"),
  color_palette = c("#3D7271", "#E28D50", "#F5D76E", "#C7E6D5", "#0F6B5A", "#BABACD"),
  weight_var = "weging_GAMO",
  x_var = "Education",
  x_label = "Opleidingsniveau",
  stack_var = "PAIS2_8"
)

result
```


###### {{< iconify ph chat-circle-fill >}} Vraag 9


```{r perf-ai-wave2-edu-item9}
# TikTok
result <- viz_stackedbar(
  data = data_filtered_4af682fd,
  title = "TikTok",
  stacked_type = "percent",
  horizontal = TRUE,
  stack_breaks = c(0, 10, 20, 30),
  stack_bin_labels = c("Niet geselecteerd", "Geselecteerd"),
  stack_map_values = list("1" = "Geselecteerd", "0" = "Niet geselecteerd"),
  stack_order = c("Geselecteerd", "Niet geselecteerd"),
  color_palette = c("#3D7271", "#E28D50", "#F5D76E", "#C7E6D5", "#0F6B5A", "#BABACD"),
  weight_var = "weging_GAMO",
  x_var = "Education",
  x_label = "Opleidingsniveau",
  stack_var = "PAIS2_9"
)

result
```


:::


##### {{< iconify ph globe-hemisphere-east >}} Migratieachtergrond


::: {.panel-tabset}

###### {{< iconify ph chat-circle-fill >}} Vraag 1


```{r perf-ai-wave2-mig-item1}
# Google
result <- viz_stackedbar(
  data = data_filtered_4af682fd,
  title = "Google",
  stacked_type = "percent",
  horizontal = TRUE,
  stack_breaks = c(0, 10, 20, 30),
  stack_bin_labels = c("Niet geselecteerd", "Geselecteerd"),
  stack_map_values = list("1" = "Geselecteerd", "0" = "Niet geselecteerd"),
  stack_order = c("Geselecteerd", "Niet geselecteerd"),
  color_palette = c("#3D7271", "#E28D50", "#F5D76E", "#C7E6D5", "#0F6B5A", "#BABACD"),
  weight_var = "weging_GAMO",
  x_var = "MigrationBackground",
  x_label = "Migratieachtergrond",
  stack_var = "PAIS2_1"
)

result
```


###### {{< iconify ph chat-circle-fill >}} Vraag 2


```{r perf-ai-wave2-mig-item2}
# Netflix
result <- viz_stackedbar(
  data = data_filtered_4af682fd,
  title = "Netflix",
  stacked_type = "percent",
  horizontal = TRUE,
  stack_breaks = c(0, 10, 20, 30),
  stack_bin_labels = c("Niet geselecteerd", "Geselecteerd"),
  stack_map_values = list("1" = "Geselecteerd", "0" = "Niet geselecteerd"),
  stack_order = c("Geselecteerd", "Niet geselecteerd"),
  color_palette = c("#3D7271", "#E28D50", "#F5D76E", "#C7E6D5", "#0F6B5A", "#BABACD"),
  weight_var = "weging_GAMO",
  x_var = "MigrationBackground",
  x_label = "Migratieachtergrond",
  stack_var = "PAIS2_2"
)

result
```


###### {{< iconify ph chat-circle-fill >}} Vraag 3


```{r perf-ai-wave2-mig-item3}
# Whatsapp
result <- viz_stackedbar(
  data = data_filtered_4af682fd,
  title = "Whatsapp",
  stacked_type = "percent",
  horizontal = TRUE,
  stack_breaks = c(0, 10, 20, 30),
  stack_bin_labels = c("Niet geselecteerd", "Geselecteerd"),
  stack_map_values = list("1" = "Geselecteerd", "0" = "Niet geselecteerd"),
  stack_order = c("Geselecteerd", "Niet geselecteerd"),
  color_palette = c("#3D7271", "#E28D50", "#F5D76E", "#C7E6D5", "#0F6B5A", "#BABACD"),
  weight_var = "weging_GAMO",
  x_var = "MigrationBackground",
  x_label = "Migratieachtergrond",
  stack_var = "PAIS2_3"
)

result
```


###### {{< iconify ph chat-circle-fill >}} Vraag 4


```{r perf-ai-wave2-mig-item4}
# Facebook
result <- viz_stackedbar(
  data = data_filtered_4af682fd,
  title = "Facebook",
  stacked_type = "percent",
  horizontal = TRUE,
  stack_breaks = c(0, 10, 20, 30),
  stack_bin_labels = c("Niet geselecteerd", "Geselecteerd"),
  stack_map_values = list("1" = "Geselecteerd", "0" = "Niet geselecteerd"),
  stack_order = c("Geselecteerd", "Niet geselecteerd"),
  color_palette = c("#3D7271", "#E28D50", "#F5D76E", "#C7E6D5", "#0F6B5A", "#BABACD"),
  weight_var = "weging_GAMO",
  x_var = "MigrationBackground",
  x_label = "Migratieachtergrond",
  stack_var = "PAIS2_4"
)

result
```


###### {{< iconify ph chat-circle-fill >}} Vraag 5


```{r perf-ai-wave2-mig-item5}
# Bol.com
result <- viz_stackedbar(
  data = data_filtered_4af682fd,
  title = "Bol.com",
  stacked_type = "percent",
  horizontal = TRUE,
  stack_breaks = c(0, 10, 20, 30),
  stack_bin_labels = c("Niet geselecteerd", "Geselecteerd"),
  stack_map_values = list("1" = "Geselecteerd", "0" = "Niet geselecteerd"),
  stack_order = c("Geselecteerd", "Niet geselecteerd"),
  color_palette = c("#3D7271", "#E28D50", "#F5D76E", "#C7E6D5", "#0F6B5A", "#BABACD"),
  weight_var = "weging_GAMO",
  x_var = "MigrationBackground",
  x_label = "Migratieachtergrond",
  stack_var = "PAIS2_5"
)

result
```


###### {{< iconify ph chat-circle-fill >}} Vraag 6


```{r perf-ai-wave2-mig-item6}
# DigID
result <- viz_stackedbar(
  data = data_filtered_4af682fd,
  title = "DigID",
  stacked_type = "percent",
  horizontal = TRUE,
  stack_breaks = c(0, 10, 20, 30),
  stack_bin_labels = c("Niet geselecteerd", "Geselecteerd"),
  stack_map_values = list("1" = "Geselecteerd", "0" = "Niet geselecteerd"),
  stack_order = c("Geselecteerd", "Niet geselecteerd"),
  color_palette = c("#3D7271", "#E28D50", "#F5D76E", "#C7E6D5", "#0F6B5A", "#BABACD"),
  weight_var = "weging_GAMO",
  x_var = "MigrationBackground",
  x_label = "Migratieachtergrond",
  stack_var = "PAIS2_6"
)

result
```


###### {{< iconify ph chat-circle-fill >}} Vraag 7


```{r perf-ai-wave2-mig-item7}
# NOS Nieuws
result <- viz_stackedbar(
  data = data_filtered_4af682fd,
  title = "NOS Nieuws",
  stacked_type = "percent",
  horizontal = TRUE,
  stack_breaks = c(0, 10, 20, 30),
  stack_bin_labels = c("Niet geselecteerd", "Geselecteerd"),
  stack_map_values = list("1" = "Geselecteerd", "0" = "Niet geselecteerd"),
  stack_order = c("Geselecteerd", "Niet geselecteerd"),
  color_palette = c("#3D7271", "#E28D50", "#F5D76E", "#C7E6D5", "#0F6B5A", "#BABACD"),
  weight_var = "weging_GAMO",
  x_var = "MigrationBackground",
  x_label = "Migratieachtergrond",
  stack_var = "PAIS2_7"
)

result
```


###### {{< iconify ph chat-circle-fill >}} Vraag 8


```{r perf-ai-wave2-mig-item8}
# Albert Heijn
result <- viz_stackedbar(
  data = data_filtered_4af682fd,
  title = "Albert Heijn",
  stacked_type = "percent",
  horizontal = TRUE,
  stack_breaks = c(0, 10, 20, 30),
  stack_bin_labels = c("Niet geselecteerd", "Geselecteerd"),
  stack_map_values = list("1" = "Geselecteerd", "0" = "Niet geselecteerd"),
  stack_order = c("Geselecteerd", "Niet geselecteerd"),
  color_palette = c("#3D7271", "#E28D50", "#F5D76E", "#C7E6D5", "#0F6B5A", "#BABACD"),
  weight_var = "weging_GAMO",
  x_var = "MigrationBackground",
  x_label = "Migratieachtergrond",
  stack_var = "PAIS2_8"
)

result
```


###### {{< iconify ph chat-circle-fill >}} Vraag 9


```{r perf-ai-wave2-mig-item9}
# TikTok
result <- viz_stackedbar(
  data = data_filtered_4af682fd,
  title = "TikTok",
  stacked_type = "percent",
  horizontal = TRUE,
  stack_breaks = c(0, 10, 20, 30),
  stack_bin_labels = c("Niet geselecteerd", "Geselecteerd"),
  stack_map_values = list("1" = "Geselecteerd", "0" = "Niet geselecteerd"),
  stack_order = c("Geselecteerd", "Niet geselecteerd"),
  color_palette = c("#3D7271", "#E28D50", "#F5D76E", "#C7E6D5", "#0F6B5A", "#BABACD"),
  weight_var = "weging_GAMO",
  x_var = "MigrationBackground",
  x_label = "Migratieachtergrond",
  stack_var = "PAIS2_9"
)

result
```


:::


:::


### {{< iconify ph chart-line-fill >}} Verloop over tijd


::: {.panel-tabset}

##### {{< iconify ph users-fill >}} Algemeen


::: {.panel-tabset}

###### {{< iconify ph chat-circle-fill >}} Vraag 1


```{r perf-ai-overtime-overall-item1}
# Google
result <- viz_timeline(
  data = data,
  title = "Google",
  time_var = "wave_time_label",
  chart_type = "line",
  y_filter = 1,
  y_min = 0,
  y_max = 100,
  y_filter_label = "Percentage dat correct heeft geantwoord",
  y_filter_combine = TRUE,
  x_label = "",
  y_label = "Percentage dat correct heeft geantwoord",
  color_palette = c("#3D7271", "#E28D50", "#F5D76E", "#C7E6D5", "#0F6B5A", "#BABACD"),
  weight_var = "weging_GAMO",
  y_var = "PAIS2_1"
)

result
```


###### {{< iconify ph chat-circle-fill >}} Vraag 2


```{r perf-ai-overtime-overall-item2}
# Netflix
result <- viz_timeline(
  data = data,
  title = "Netflix",
  time_var = "wave_time_label",
  chart_type = "line",
  y_filter = 1,
  y_min = 0,
  y_max = 100,
  y_filter_label = "Percentage dat correct heeft geantwoord",
  y_filter_combine = TRUE,
  x_label = "",
  y_label = "Percentage dat correct heeft geantwoord",
  color_palette = c("#3D7271", "#E28D50", "#F5D76E", "#C7E6D5", "#0F6B5A", "#BABACD"),
  weight_var = "weging_GAMO",
  y_var = "PAIS2_2"
)

result
```


###### {{< iconify ph chat-circle-fill >}} Vraag 3


```{r perf-ai-overtime-overall-item3}
# Whatsapp
result <- viz_timeline(
  data = data,
  title = "Whatsapp",
  time_var = "wave_time_label",
  chart_type = "line",
  y_filter = 1,
  y_min = 0,
  y_max = 100,
  y_filter_label = "Percentage dat correct heeft geantwoord",
  y_filter_combine = TRUE,
  x_label = "",
  y_label = "Percentage dat correct heeft geantwoord",
  color_palette = c("#3D7271", "#E28D50", "#F5D76E", "#C7E6D5", "#0F6B5A", "#BABACD"),
  weight_var = "weging_GAMO",
  y_var = "PAIS2_3"
)

result
```


###### {{< iconify ph chat-circle-fill >}} Vraag 4


```{r perf-ai-overtime-overall-item4}
# Facebook
result <- viz_timeline(
  data = data,
  title = "Facebook",
  time_var = "wave_time_label",
  chart_type = "line",
  y_filter = 1,
  y_min = 0,
  y_max = 100,
  y_filter_label = "Percentage dat correct heeft geantwoord",
  y_filter_combine = TRUE,
  x_label = "",
  y_label = "Percentage dat correct heeft geantwoord",
  color_palette = c("#3D7271", "#E28D50", "#F5D76E", "#C7E6D5", "#0F6B5A", "#BABACD"),
  weight_var = "weging_GAMO",
  y_var = "PAIS2_4"
)

result
```


###### {{< iconify ph chat-circle-fill >}} Vraag 5


```{r perf-ai-overtime-overall-item5}
# Bol.com
result <- viz_timeline(
  data = data,
  title = "Bol.com",
  time_var = "wave_time_label",
  chart_type = "line",
  y_filter = 1,
  y_min = 0,
  y_max = 100,
  y_filter_label = "Percentage dat correct heeft geantwoord",
  y_filter_combine = TRUE,
  x_label = "",
  y_label = "Percentage dat correct heeft geantwoord",
  color_palette = c("#3D7271", "#E28D50", "#F5D76E", "#C7E6D5", "#0F6B5A", "#BABACD"),
  weight_var = "weging_GAMO",
  y_var = "PAIS2_5"
)

result
```


###### {{< iconify ph chat-circle-fill >}} Vraag 6


```{r perf-ai-overtime-overall-item6}
# DigID
result <- viz_timeline(
  data = data,
  title = "DigID",
  time_var = "wave_time_label",
  chart_type = "line",
  y_filter = 1,
  y_min = 0,
  y_max = 100,
  y_filter_label = "Percentage dat correct heeft geantwoord",
  y_filter_combine = TRUE,
  x_label = "",
  y_label = "Percentage dat correct heeft geantwoord",
  color_palette = c("#3D7271", "#E28D50", "#F5D76E", "#C7E6D5", "#0F6B5A", "#BABACD"),
  weight_var = "weging_GAMO",
  y_var = "PAIS2_6"
)

result
```


###### {{< iconify ph chat-circle-fill >}} Vraag 7


```{r perf-ai-overtime-overall-item7}
# NOS Nieuws
result <- viz_timeline(
  data = data,
  title = "NOS Nieuws",
  time_var = "wave_time_label",
  chart_type = "line",
  y_filter = 1,
  y_min = 0,
  y_max = 100,
  y_filter_label = "Percentage dat correct heeft geantwoord",
  y_filter_combine = TRUE,
  x_label = "",
  y_label = "Percentage dat correct heeft geantwoord",
  color_palette = c("#3D7271", "#E28D50", "#F5D76E", "#C7E6D5", "#0F6B5A", "#BABACD"),
  weight_var = "weging_GAMO",
  y_var = "PAIS2_7"
)

result
```


###### {{< iconify ph chat-circle-fill >}} Vraag 8


```{r perf-ai-overtime-overall-item8}
# Albert Heijn
result <- viz_timeline(
  data = data,
  title = "Albert Heijn",
  time_var = "wave_time_label",
  chart_type = "line",
  y_filter = 1,
  y_min = 0,
  y_max = 100,
  y_filter_label = "Percentage dat correct heeft geantwoord",
  y_filter_combine = TRUE,
  x_label = "",
  y_label = "Percentage dat correct heeft geantwoord",
  color_palette = c("#3D7271", "#E28D50", "#F5D76E", "#C7E6D5", "#0F6B5A", "#BABACD"),
  weight_var = "weging_GAMO",
  y_var = "PAIS2_8"
)

result
```


###### {{< iconify ph chat-circle-fill >}} Vraag 9


```{r perf-ai-overtime-overall-item9}
# TikTok
result <- viz_timeline(
  data = data,
  title = "TikTok",
  time_var = "wave_time_label",
  chart_type = "line",
  y_filter = 1,
  y_min = 0,
  y_max = 100,
  y_filter_label = "Percentage dat correct heeft geantwoord",
  y_filter_combine = TRUE,
  x_label = "",
  y_label = "Percentage dat correct heeft geantwoord",
  color_palette = c("#3D7271", "#E28D50", "#F5D76E", "#C7E6D5", "#0F6B5A", "#BABACD"),
  weight_var = "weging_GAMO",
  y_var = "PAIS2_9"
)

result
```


:::


##### {{< iconify mdi:human-male-male-child >}} Leeftijd


::: {.panel-tabset}

###### {{< iconify ph chat-circle-fill >}} Vraag 1


```{r perf-ai-overtime-age-item1}
# Google
result <- viz_timeline(
  data = data,
  title = "Google",
  time_var = "wave_time_label",
  chart_type = "line",
  y_filter = 1,
  y_min = 0,
  y_max = 100,
  x_label = "",
  y_label = "Percentage dat correct heeft geantwoord",
  color_palette = c("#3D7271", "#E28D50", "#F5D76E", "#C7E6D5", "#0F6B5A", "#BABACD"),
  y_filter_label = NULL,
  weight_var = "weging_GAMO",
  y_var = "PAIS2_1",
  group_var = "AgeGroup"
)

result
```


###### {{< iconify ph chat-circle-fill >}} Vraag 2


```{r perf-ai-overtime-age-item2}
# Netflix
result <- viz_timeline(
  data = data,
  title = "Netflix",
  time_var = "wave_time_label",
  chart_type = "line",
  y_filter = 1,
  y_min = 0,
  y_max = 100,
  x_label = "",
  y_label = "Percentage dat correct heeft geantwoord",
  color_palette = c("#3D7271", "#E28D50", "#F5D76E", "#C7E6D5", "#0F6B5A", "#BABACD"),
  y_filter_label = NULL,
  weight_var = "weging_GAMO",
  y_var = "PAIS2_2",
  group_var = "AgeGroup"
)

result
```


###### {{< iconify ph chat-circle-fill >}} Vraag 3


```{r perf-ai-overtime-age-item3}
# Whatsapp
result <- viz_timeline(
  data = data,
  title = "Whatsapp",
  time_var = "wave_time_label",
  chart_type = "line",
  y_filter = 1,
  y_min = 0,
  y_max = 100,
  x_label = "",
  y_label = "Percentage dat correct heeft geantwoord",
  color_palette = c("#3D7271", "#E28D50", "#F5D76E", "#C7E6D5", "#0F6B5A", "#BABACD"),
  y_filter_label = NULL,
  weight_var = "weging_GAMO",
  y_var = "PAIS2_3",
  group_var = "AgeGroup"
)

result
```


###### {{< iconify ph chat-circle-fill >}} Vraag 4


```{r perf-ai-overtime-age-item4}
# Facebook
result <- viz_timeline(
  data = data,
  title = "Facebook",
  time_var = "wave_time_label",
  chart_type = "line",
  y_filter = 1,
  y_min = 0,
  y_max = 100,
  x_label = "",
  y_label = "Percentage dat correct heeft geantwoord",
  color_palette = c("#3D7271", "#E28D50", "#F5D76E", "#C7E6D5", "#0F6B5A", "#BABACD"),
  y_filter_label = NULL,
  weight_var = "weging_GAMO",
  y_var = "PAIS2_4",
  group_var = "AgeGroup"
)

result
```


###### {{< iconify ph chat-circle-fill >}} Vraag 5


```{r perf-ai-overtime-age-item5}
# Bol.com
result <- viz_timeline(
  data = data,
  title = "Bol.com",
  time_var = "wave_time_label",
  chart_type = "line",
  y_filter = 1,
  y_min = 0,
  y_max = 100,
  x_label = "",
  y_label = "Percentage dat correct heeft geantwoord",
  color_palette = c("#3D7271", "#E28D50", "#F5D76E", "#C7E6D5", "#0F6B5A", "#BABACD"),
  y_filter_label = NULL,
  weight_var = "weging_GAMO",
  y_var = "PAIS2_5",
  group_var = "AgeGroup"
)

result
```


###### {{< iconify ph chat-circle-fill >}} Vraag 6


```{r perf-ai-overtime-age-item6}
# DigID
result <- viz_timeline(
  data = data,
  title = "DigID",
  time_var = "wave_time_label",
  chart_type = "line",
  y_filter = 1,
  y_min = 0,
  y_max = 100,
  x_label = "",
  y_label = "Percentage dat correct heeft geantwoord",
  color_palette = c("#3D7271", "#E28D50", "#F5D76E", "#C7E6D5", "#0F6B5A", "#BABACD"),
  y_filter_label = NULL,
  weight_var = "weging_GAMO",
  y_var = "PAIS2_6",
  group_var = "AgeGroup"
)

result
```


###### {{< iconify ph chat-circle-fill >}} Vraag 7


```{r perf-ai-overtime-age-item7}
# NOS Nieuws
result <- viz_timeline(
  data = data,
  title = "NOS Nieuws",
  time_var = "wave_time_label",
  chart_type = "line",
  y_filter = 1,
  y_min = 0,
  y_max = 100,
  x_label = "",
  y_label = "Percentage dat correct heeft geantwoord",
  color_palette = c("#3D7271", "#E28D50", "#F5D76E", "#C7E6D5", "#0F6B5A", "#BABACD"),
  y_filter_label = NULL,
  weight_var = "weging_GAMO",
  y_var = "PAIS2_7",
  group_var = "AgeGroup"
)

result
```


###### {{< iconify ph chat-circle-fill >}} Vraag 8


```{r perf-ai-overtime-age-item8}
# Albert Heijn
result <- viz_timeline(
  data = data,
  title = "Albert Heijn",
  time_var = "wave_time_label",
  chart_type = "line",
  y_filter = 1,
  y_min = 0,
  y_max = 100,
  x_label = "",
  y_label = "Percentage dat correct heeft geantwoord",
  color_palette = c("#3D7271", "#E28D50", "#F5D76E", "#C7E6D5", "#0F6B5A", "#BABACD"),
  y_filter_label = NULL,
  weight_var = "weging_GAMO",
  y_var = "PAIS2_8",
  group_var = "AgeGroup"
)

result
```


###### {{< iconify ph chat-circle-fill >}} Vraag 9


```{r perf-ai-overtime-age-item9}
# TikTok
result <- viz_timeline(
  data = data,
  title = "TikTok",
  time_var = "wave_time_label",
  chart_type = "line",
  y_filter = 1,
  y_min = 0,
  y_max = 100,
  x_label = "",
  y_label = "Percentage dat correct heeft geantwoord",
  color_palette = c("#3D7271", "#E28D50", "#F5D76E", "#C7E6D5", "#0F6B5A", "#BABACD"),
  y_filter_label = NULL,
  weight_var = "weging_GAMO",
  y_var = "PAIS2_9",
  group_var = "AgeGroup"
)

result
```


:::


##### {{< iconify mdi gender-transgender >}} Geslacht


::: {.panel-tabset}

###### {{< iconify ph chat-circle-fill >}} Vraag 1


```{r perf-ai-overtime-gender-item1}
# Google
result <- viz_timeline(
  data = data,
  title = "Google",
  time_var = "wave_time_label",
  chart_type = "line",
  y_filter = 1,
  y_min = 0,
  y_max = 100,
  x_label = "",
  y_label = "Percentage dat correct heeft geantwoord",
  color_palette = c("#3D7271", "#E28D50", "#F5D76E", "#C7E6D5", "#0F6B5A", "#BABACD"),
  y_filter_label = NULL,
  weight_var = "weging_GAMO",
  y_var = "PAIS2_1",
  group_var = "geslacht"
)

result
```


###### {{< iconify ph chat-circle-fill >}} Vraag 2


```{r perf-ai-overtime-gender-item2}
# Netflix
result <- viz_timeline(
  data = data,
  title = "Netflix",
  time_var = "wave_time_label",
  chart_type = "line",
  y_filter = 1,
  y_min = 0,
  y_max = 100,
  x_label = "",
  y_label = "Percentage dat correct heeft geantwoord",
  color_palette = c("#3D7271", "#E28D50", "#F5D76E", "#C7E6D5", "#0F6B5A", "#BABACD"),
  y_filter_label = NULL,
  weight_var = "weging_GAMO",
  y_var = "PAIS2_2",
  group_var = "geslacht"
)

result
```


###### {{< iconify ph chat-circle-fill >}} Vraag 3


```{r perf-ai-overtime-gender-item3}
# Whatsapp
result <- viz_timeline(
  data = data,
  title = "Whatsapp",
  time_var = "wave_time_label",
  chart_type = "line",
  y_filter = 1,
  y_min = 0,
  y_max = 100,
  x_label = "",
  y_label = "Percentage dat correct heeft geantwoord",
  color_palette = c("#3D7271", "#E28D50", "#F5D76E", "#C7E6D5", "#0F6B5A", "#BABACD"),
  y_filter_label = NULL,
  weight_var = "weging_GAMO",
  y_var = "PAIS2_3",
  group_var = "geslacht"
)

result
```


###### {{< iconify ph chat-circle-fill >}} Vraag 4


```{r perf-ai-overtime-gender-item4}
# Facebook
result <- viz_timeline(
  data = data,
  title = "Facebook",
  time_var = "wave_time_label",
  chart_type = "line",
  y_filter = 1,
  y_min = 0,
  y_max = 100,
  x_label = "",
  y_label = "Percentage dat correct heeft geantwoord",
  color_palette = c("#3D7271", "#E28D50", "#F5D76E", "#C7E6D5", "#0F6B5A", "#BABACD"),
  y_filter_label = NULL,
  weight_var = "weging_GAMO",
  y_var = "PAIS2_4",
  group_var = "geslacht"
)

result
```


###### {{< iconify ph chat-circle-fill >}} Vraag 5


```{r perf-ai-overtime-gender-item5}
# Bol.com
result <- viz_timeline(
  data = data,
  title = "Bol.com",
  time_var = "wave_time_label",
  chart_type = "line",
  y_filter = 1,
  y_min = 0,
  y_max = 100,
  x_label = "",
  y_label = "Percentage dat correct heeft geantwoord",
  color_palette = c("#3D7271", "#E28D50", "#F5D76E", "#C7E6D5", "#0F6B5A", "#BABACD"),
  y_filter_label = NULL,
  weight_var = "weging_GAMO",
  y_var = "PAIS2_5",
  group_var = "geslacht"
)

result
```


###### {{< iconify ph chat-circle-fill >}} Vraag 6


```{r perf-ai-overtime-gender-item6}
# DigID
result <- viz_timeline(
  data = data,
  title = "DigID",
  time_var = "wave_time_label",
  chart_type = "line",
  y_filter = 1,
  y_min = 0,
  y_max = 100,
  x_label = "",
  y_label = "Percentage dat correct heeft geantwoord",
  color_palette = c("#3D7271", "#E28D50", "#F5D76E", "#C7E6D5", "#0F6B5A", "#BABACD"),
  y_filter_label = NULL,
  weight_var = "weging_GAMO",
  y_var = "PAIS2_6",
  group_var = "geslacht"
)

result
```


###### {{< iconify ph chat-circle-fill >}} Vraag 7


```{r perf-ai-overtime-gender-item7}
# NOS Nieuws
result <- viz_timeline(
  data = data,
  title = "NOS Nieuws",
  time_var = "wave_time_label",
  chart_type = "line",
  y_filter = 1,
  y_min = 0,
  y_max = 100,
  x_label = "",
  y_label = "Percentage dat correct heeft geantwoord",
  color_palette = c("#3D7271", "#E28D50", "#F5D76E", "#C7E6D5", "#0F6B5A", "#BABACD"),
  y_filter_label = NULL,
  weight_var = "weging_GAMO",
  y_var = "PAIS2_7",
  group_var = "geslacht"
)

result
```


###### {{< iconify ph chat-circle-fill >}} Vraag 8


```{r perf-ai-overtime-gender-item8}
# Albert Heijn
result <- viz_timeline(
  data = data,
  title = "Albert Heijn",
  time_var = "wave_time_label",
  chart_type = "line",
  y_filter = 1,
  y_min = 0,
  y_max = 100,
  x_label = "",
  y_label = "Percentage dat correct heeft geantwoord",
  color_palette = c("#3D7271", "#E28D50", "#F5D76E", "#C7E6D5", "#0F6B5A", "#BABACD"),
  y_filter_label = NULL,
  weight_var = "weging_GAMO",
  y_var = "PAIS2_8",
  group_var = "geslacht"
)

result
```


###### {{< iconify ph chat-circle-fill >}} Vraag 9


```{r perf-ai-overtime-gender-item9}
# TikTok
result <- viz_timeline(
  data = data,
  title = "TikTok",
  time_var = "wave_time_label",
  chart_type = "line",
  y_filter = 1,
  y_min = 0,
  y_max = 100,
  x_label = "",
  y_label = "Percentage dat correct heeft geantwoord",
  color_palette = c("#3D7271", "#E28D50", "#F5D76E", "#C7E6D5", "#0F6B5A", "#BABACD"),
  y_filter_label = NULL,
  weight_var = "weging_GAMO",
  y_var = "PAIS2_9",
  group_var = "geslacht"
)

result
```


:::


##### {{< iconify ph graduation-cap-fill >}} Opleidingsniveau


::: {.panel-tabset}

###### {{< iconify ph chat-circle-fill >}} Vraag 1


```{r perf-ai-overtime-edu-item1}
# Google
result <- viz_timeline(
  data = data,
  title = "Google",
  time_var = "wave_time_label",
  chart_type = "line",
  y_filter = 1,
  y_min = 0,
  y_max = 100,
  x_label = "",
  y_label = "Percentage dat correct heeft geantwoord",
  color_palette = c("#3D7271", "#E28D50", "#F5D76E", "#C7E6D5", "#0F6B5A", "#BABACD"),
  y_filter_label = NULL,
  weight_var = "weging_GAMO",
  y_var = "PAIS2_1",
  group_var = "Education"
)

result
```


###### {{< iconify ph chat-circle-fill >}} Vraag 2


```{r perf-ai-overtime-edu-item2}
# Netflix
result <- viz_timeline(
  data = data,
  title = "Netflix",
  time_var = "wave_time_label",
  chart_type = "line",
  y_filter = 1,
  y_min = 0,
  y_max = 100,
  x_label = "",
  y_label = "Percentage dat correct heeft geantwoord",
  color_palette = c("#3D7271", "#E28D50", "#F5D76E", "#C7E6D5", "#0F6B5A", "#BABACD"),
  y_filter_label = NULL,
  weight_var = "weging_GAMO",
  y_var = "PAIS2_2",
  group_var = "Education"
)

result
```


###### {{< iconify ph chat-circle-fill >}} Vraag 3


```{r perf-ai-overtime-edu-item3}
# Whatsapp
result <- viz_timeline(
  data = data,
  title = "Whatsapp",
  time_var = "wave_time_label",
  chart_type = "line",
  y_filter = 1,
  y_min = 0,
  y_max = 100,
  x_label = "",
  y_label = "Percentage dat correct heeft geantwoord",
  color_palette = c("#3D7271", "#E28D50", "#F5D76E", "#C7E6D5", "#0F6B5A", "#BABACD"),
  y_filter_label = NULL,
  weight_var = "weging_GAMO",
  y_var = "PAIS2_3",
  group_var = "Education"
)

result
```


###### {{< iconify ph chat-circle-fill >}} Vraag 4


```{r perf-ai-overtime-edu-item4}
# Facebook
result <- viz_timeline(
  data = data,
  title = "Facebook",
  time_var = "wave_time_label",
  chart_type = "line",
  y_filter = 1,
  y_min = 0,
  y_max = 100,
  x_label = "",
  y_label = "Percentage dat correct heeft geantwoord",
  color_palette = c("#3D7271", "#E28D50", "#F5D76E", "#C7E6D5", "#0F6B5A", "#BABACD"),
  y_filter_label = NULL,
  weight_var = "weging_GAMO",
  y_var = "PAIS2_4",
  group_var = "Education"
)

result
```


###### {{< iconify ph chat-circle-fill >}} Vraag 5


```{r perf-ai-overtime-edu-item5}
# Bol.com
result <- viz_timeline(
  data = data,
  title = "Bol.com",
  time_var = "wave_time_label",
  chart_type = "line",
  y_filter = 1,
  y_min = 0,
  y_max = 100,
  x_label = "",
  y_label = "Percentage dat correct heeft geantwoord",
  color_palette = c("#3D7271", "#E28D50", "#F5D76E", "#C7E6D5", "#0F6B5A", "#BABACD"),
  y_filter_label = NULL,
  weight_var = "weging_GAMO",
  y_var = "PAIS2_5",
  group_var = "Education"
)

result
```


###### {{< iconify ph chat-circle-fill >}} Vraag 6


```{r perf-ai-overtime-edu-item6}
# DigID
result <- viz_timeline(
  data = data,
  title = "DigID",
  time_var = "wave_time_label",
  chart_type = "line",
  y_filter = 1,
  y_min = 0,
  y_max = 100,
  x_label = "",
  y_label = "Percentage dat correct heeft geantwoord",
  color_palette = c("#3D7271", "#E28D50", "#F5D76E", "#C7E6D5", "#0F6B5A", "#BABACD"),
  y_filter_label = NULL,
  weight_var = "weging_GAMO",
  y_var = "PAIS2_6",
  group_var = "Education"
)

result
```


###### {{< iconify ph chat-circle-fill >}} Vraag 7


```{r perf-ai-overtime-edu-item7}
# NOS Nieuws
result <- viz_timeline(
  data = data,
  title = "NOS Nieuws",
  time_var = "wave_time_label",
  chart_type = "line",
  y_filter = 1,
  y_min = 0,
  y_max = 100,
  x_label = "",
  y_label = "Percentage dat correct heeft geantwoord",
  color_palette = c("#3D7271", "#E28D50", "#F5D76E", "#C7E6D5", "#0F6B5A", "#BABACD"),
  y_filter_label = NULL,
  weight_var = "weging_GAMO",
  y_var = "PAIS2_7",
  group_var = "Education"
)

result
```


###### {{< iconify ph chat-circle-fill >}} Vraag 8


```{r perf-ai-overtime-edu-item8}
# Albert Heijn
result <- viz_timeline(
  data = data,
  title = "Albert Heijn",
  time_var = "wave_time_label",
  chart_type = "line",
  y_filter = 1,
  y_min = 0,
  y_max = 100,
  x_label = "",
  y_label = "Percentage dat correct heeft geantwoord",
  color_palette = c("#3D7271", "#E28D50", "#F5D76E", "#C7E6D5", "#0F6B5A", "#BABACD"),
  y_filter_label = NULL,
  weight_var = "weging_GAMO",
  y_var = "PAIS2_8",
  group_var = "Education"
)

result
```


###### {{< iconify ph chat-circle-fill >}} Vraag 9


```{r perf-ai-overtime-edu-item9}
# TikTok
result <- viz_timeline(
  data = data,
  title = "TikTok",
  time_var = "wave_time_label",
  chart_type = "line",
  y_filter = 1,
  y_min = 0,
  y_max = 100,
  x_label = "",
  y_label = "Percentage dat correct heeft geantwoord",
  color_palette = c("#3D7271", "#E28D50", "#F5D76E", "#C7E6D5", "#0F6B5A", "#BABACD"),
  y_filter_label = NULL,
  weight_var = "weging_GAMO",
  y_var = "PAIS2_9",
  group_var = "Education"
)

result
```


:::


##### {{< iconify ph globe-hemisphere-east >}} Migratieachtergrond


::: {.panel-tabset}

###### {{< iconify ph chat-circle-fill >}} Vraag 1


```{r perf-ai-overtime-mig-item1}
# Google
result <- viz_timeline(
  data = data,
  title = "Google",
  time_var = "wave_time_label",
  chart_type = "line",
  y_filter = 1,
  y_min = 0,
  y_max = 100,
  x_label = "",
  y_label = "Percentage dat correct heeft geantwoord",
  color_palette = c("#3D7271", "#E28D50", "#F5D76E", "#C7E6D5", "#0F6B5A", "#BABACD"),
  y_filter_label = NULL,
  weight_var = "weging_GAMO",
  y_var = "PAIS2_1",
  group_var = "MigrationBackground"
)

result
```


###### {{< iconify ph chat-circle-fill >}} Vraag 2


```{r perf-ai-overtime-mig-item2}
# Netflix
result <- viz_timeline(
  data = data,
  title = "Netflix",
  time_var = "wave_time_label",
  chart_type = "line",
  y_filter = 1,
  y_min = 0,
  y_max = 100,
  x_label = "",
  y_label = "Percentage dat correct heeft geantwoord",
  color_palette = c("#3D7271", "#E28D50", "#F5D76E", "#C7E6D5", "#0F6B5A", "#BABACD"),
  y_filter_label = NULL,
  weight_var = "weging_GAMO",
  y_var = "PAIS2_2",
  group_var = "MigrationBackground"
)

result
```


###### {{< iconify ph chat-circle-fill >}} Vraag 3


```{r perf-ai-overtime-mig-item3}
# Whatsapp
result <- viz_timeline(
  data = data,
  title = "Whatsapp",
  time_var = "wave_time_label",
  chart_type = "line",
  y_filter = 1,
  y_min = 0,
  y_max = 100,
  x_label = "",
  y_label = "Percentage dat correct heeft geantwoord",
  color_palette = c("#3D7271", "#E28D50", "#F5D76E", "#C7E6D5", "#0F6B5A", "#BABACD"),
  y_filter_label = NULL,
  weight_var = "weging_GAMO",
  y_var = "PAIS2_3",
  group_var = "MigrationBackground"
)

result
```


###### {{< iconify ph chat-circle-fill >}} Vraag 4


```{r perf-ai-overtime-mig-item4}
# Facebook
result <- viz_timeline(
  data = data,
  title = "Facebook",
  time_var = "wave_time_label",
  chart_type = "line",
  y_filter = 1,
  y_min = 0,
  y_max = 100,
  x_label = "",
  y_label = "Percentage dat correct heeft geantwoord",
  color_palette = c("#3D7271", "#E28D50", "#F5D76E", "#C7E6D5", "#0F6B5A", "#BABACD"),
  y_filter_label = NULL,
  weight_var = "weging_GAMO",
  y_var = "PAIS2_4",
  group_var = "MigrationBackground"
)

result
```


###### {{< iconify ph chat-circle-fill >}} Vraag 5


```{r perf-ai-overtime-mig-item5}
# Bol.com
result <- viz_timeline(
  data = data,
  title = "Bol.com",
  time_var = "wave_time_label",
  chart_type = "line",
  y_filter = 1,
  y_min = 0,
  y_max = 100,
  x_label = "",
  y_label = "Percentage dat correct heeft geantwoord",
  color_palette = c("#3D7271", "#E28D50", "#F5D76E", "#C7E6D5", "#0F6B5A", "#BABACD"),
  y_filter_label = NULL,
  weight_var = "weging_GAMO",
  y_var = "PAIS2_5",
  group_var = "MigrationBackground"
)

result
```


###### {{< iconify ph chat-circle-fill >}} Vraag 6


```{r perf-ai-overtime-mig-item6}
# DigID
result <- viz_timeline(
  data = data,
  title = "DigID",
  time_var = "wave_time_label",
  chart_type = "line",
  y_filter = 1,
  y_min = 0,
  y_max = 100,
  x_label = "",
  y_label = "Percentage dat correct heeft geantwoord",
  color_palette = c("#3D7271", "#E28D50", "#F5D76E", "#C7E6D5", "#0F6B5A", "#BABACD"),
  y_filter_label = NULL,
  weight_var = "weging_GAMO",
  y_var = "PAIS2_6",
  group_var = "MigrationBackground"
)

result
```


###### {{< iconify ph chat-circle-fill >}} Vraag 7


```{r perf-ai-overtime-mig-item7}
# NOS Nieuws
result <- viz_timeline(
  data = data,
  title = "NOS Nieuws",
  time_var = "wave_time_label",
  chart_type = "line",
  y_filter = 1,
  y_min = 0,
  y_max = 100,
  x_label = "",
  y_label = "Percentage dat correct heeft geantwoord",
  color_palette = c("#3D7271", "#E28D50", "#F5D76E", "#C7E6D5", "#0F6B5A", "#BABACD"),
  y_filter_label = NULL,
  weight_var = "weging_GAMO",
  y_var = "PAIS2_7",
  group_var = "MigrationBackground"
)

result
```


###### {{< iconify ph chat-circle-fill >}} Vraag 8


```{r perf-ai-overtime-mig-item8}
# Albert Heijn
result <- viz_timeline(
  data = data,
  title = "Albert Heijn",
  time_var = "wave_time_label",
  chart_type = "line",
  y_filter = 1,
  y_min = 0,
  y_max = 100,
  x_label = "",
  y_label = "Percentage dat correct heeft geantwoord",
  color_palette = c("#3D7271", "#E28D50", "#F5D76E", "#C7E6D5", "#0F6B5A", "#BABACD"),
  y_filter_label = NULL,
  weight_var = "weging_GAMO",
  y_var = "PAIS2_8",
  group_var = "MigrationBackground"
)

result
```


###### {{< iconify ph chat-circle-fill >}} Vraag 9


```{r perf-ai-overtime-mig-item9}
# TikTok
result <- viz_timeline(
  data = data,
  title = "TikTok",
  time_var = "wave_time_label",
  chart_type = "line",
  y_filter = 1,
  y_min = 0,
  y_max = 100,
  x_label = "",
  y_label = "Percentage dat correct heeft geantwoord",
  color_palette = c("#3D7271", "#E28D50", "#F5D76E", "#C7E6D5", "#0F6B5A", "#BABACD"),
  y_filter_label = NULL,
  weight_var = "weging_GAMO",
  y_var = "PAIS2_9",
  group_var = "MigrationBackground"
)

result
```


:::


:::


:::

## {{< iconify ph magic-wand-fill >}} Gen AI


**Generatieve AI competentie** heeft betrekking op het omgaan met AI-tools zoals ChatGPT: weten hoe je AI-gegenereerde informatie te verifiëert, effectieve prompts schrijven, AI-gegenereerde content detecteren, en de mogelijkheden en beperkingen van GenAI begrijpen.

```{r, echo=FALSE, message=FALSE, warning=FALSE}
create_blockquote('Welke prompt stel je aan ChatGPT om tot het beste receptresultaat te komen? (Q1) Kijk goed naar de <a href=\"#PAIS1R\" class=\"modal-link\">foto\'s hieronder</a>. Welke foto is niet gemaakt met artificiële intelligentie (AI)? (Q2)', preset = 'question')
```
[{{< iconify ph cards >}} Bekijk alle Gen AI resultaten](gen_ai.html)


::: {.panel-tabset}

### {{< iconify ph number-circle-one-fill >}} Ronde 1


::: {.panel-tabset}

##### {{< iconify ph users-fill >}} Algemeen


```{r perf-genai-wave1-overall}
# 
result <- viz_stackedbars(
  data = data_filtered_984a0efe,
  title = "",
  x_vars = c("PGAIS1RC", "PAIS1R"),
  x_var_labels = c("Stel, je wil koken voor een vriend of vriendin, en hebt nog pasta en tomaten in huis. Je wil ChatGPT vragen om je te helpen met een recept. Welke vraag ('prompt') stel je aan ChatGPT om tot het beste resultaat te komen?", "Kijk goed naar de foto's hieronder. Welke foto is niet gemaakt met artificiële intelligentie (AI)?"),
  stacked_type = "percent",
  color_palette = c("#3D7271", "#E28D50", "#F5D76E", "#C7E6D5", "#0F6B5A", "#BABACD"),
  horizontal = TRUE,
  x_label = "",
  stack_breaks = c(0, 10, 20, 30),
  stack_bin_labels = c("Incorrect", "Correct"),
  stack_map_values = list("1" = "Correct", "0" = "Incorrect"),
  stack_order = c("Correct", "Incorrect"),
  stack_label = NULL,
  weight_var = "weging_GAMO"
)

result
```


##### {{< iconify mdi:human-male-male-child >}} Leeftijd


::: {.panel-tabset}

###### {{< iconify ph chat-circle-fill >}} Vraag 1


```{r perf-genai-wave1-age-item1}
# Stel, je wil koken voor een vriend of vriendin, en hebt nog pasta en tomaten in huis. Je wil ChatGPT vragen om je te helpen met een recept. Welke vraag ('prompt') stel je aan ChatGPT om tot het beste resultaat te komen?
result <- viz_stackedbar(
  data = data_filtered_984a0efe,
  title = "Stel, je wil koken voor een vriend of vriendin, en hebt nog pasta en tomaten in huis. Je wil ChatGPT vragen om je te helpen met een recept. Welke vraag ('prompt') stel je aan ChatGPT om tot het beste resultaat te komen?",
  stacked_type = "percent",
  horizontal = TRUE,
  stack_breaks = c(0, 10, 20, 30),
  stack_bin_labels = c("Incorrect", "Correct"),
  stack_map_values = list("1" = "Correct", "0" = "Incorrect"),
  stack_order = c("Correct", "Incorrect"),
  color_palette = c("#3D7271", "#E28D50", "#F5D76E", "#C7E6D5", "#0F6B5A", "#BABACD"),
  weight_var = "weging_GAMO",
  x_var = "AgeGroup",
  x_label = "Leeftijd",
  stack_var = "PGAIS1RC"
)

result
```


###### {{< iconify ph chat-circle-fill >}} Vraag 2


```{r perf-genai-wave1-age-item2}
# Kijk goed naar de foto's hieronder. Welke foto is niet gemaakt met artificiële intelligentie (AI)?
result <- viz_stackedbar(
  data = data_filtered_984a0efe,
  title = "Kijk goed naar de foto's hieronder. Welke foto is niet gemaakt met artificiële intelligentie (AI)?",
  stacked_type = "percent",
  horizontal = TRUE,
  stack_breaks = c(0, 10, 20, 30),
  stack_bin_labels = c("Incorrect", "Correct"),
  stack_map_values = list("1" = "Correct", "0" = "Incorrect"),
  stack_order = c("Correct", "Incorrect"),
  color_palette = c("#3D7271", "#E28D50", "#F5D76E", "#C7E6D5", "#0F6B5A", "#BABACD"),
  weight_var = "weging_GAMO",
  x_var = "AgeGroup",
  x_label = "Leeftijd",
  stack_var = "PAIS1R"
)

result
```


:::


##### {{< iconify mdi gender-transgender >}} Geslacht


::: {.panel-tabset}

###### {{< iconify ph chat-circle-fill >}} Vraag 1


```{r perf-genai-wave1-gender-item1}
# Stel, je wil koken voor een vriend of vriendin, en hebt nog pasta en tomaten in huis. Je wil ChatGPT vragen om je te helpen met een recept. Welke vraag ('prompt') stel je aan ChatGPT om tot het beste resultaat te komen?
result <- viz_stackedbar(
  data = data_filtered_984a0efe,
  title = "Stel, je wil koken voor een vriend of vriendin, en hebt nog pasta en tomaten in huis. Je wil ChatGPT vragen om je te helpen met een recept. Welke vraag ('prompt') stel je aan ChatGPT om tot het beste resultaat te komen?",
  stacked_type = "percent",
  horizontal = TRUE,
  stack_breaks = c(0, 10, 20, 30),
  stack_bin_labels = c("Incorrect", "Correct"),
  stack_map_values = list("1" = "Correct", "0" = "Incorrect"),
  stack_order = c("Correct", "Incorrect"),
  color_palette = c("#3D7271", "#E28D50", "#F5D76E", "#C7E6D5", "#0F6B5A", "#BABACD"),
  weight_var = "weging_GAMO",
  x_var = "geslacht",
  x_label = "Geslacht",
  stack_var = "PGAIS1RC"
)

result
```


###### {{< iconify ph chat-circle-fill >}} Vraag 2


```{r perf-genai-wave1-gender-item2}
# Kijk goed naar de foto's hieronder. Welke foto is niet gemaakt met artificiële intelligentie (AI)?
result <- viz_stackedbar(
  data = data_filtered_984a0efe,
  title = "Kijk goed naar de foto's hieronder. Welke foto is niet gemaakt met artificiële intelligentie (AI)?",
  stacked_type = "percent",
  horizontal = TRUE,
  stack_breaks = c(0, 10, 20, 30),
  stack_bin_labels = c("Incorrect", "Correct"),
  stack_map_values = list("1" = "Correct", "0" = "Incorrect"),
  stack_order = c("Correct", "Incorrect"),
  color_palette = c("#3D7271", "#E28D50", "#F5D76E", "#C7E6D5", "#0F6B5A", "#BABACD"),
  weight_var = "weging_GAMO",
  x_var = "geslacht",
  x_label = "Geslacht",
  stack_var = "PAIS1R"
)

result
```


:::


##### {{< iconify ph graduation-cap-fill >}} Opleidingsniveau


::: {.panel-tabset}

###### {{< iconify ph chat-circle-fill >}} Vraag 1


```{r perf-genai-wave1-edu-item1}
# Stel, je wil koken voor een vriend of vriendin, en hebt nog pasta en tomaten in huis. Je wil ChatGPT vragen om je te helpen met een recept. Welke vraag ('prompt') stel je aan ChatGPT om tot het beste resultaat te komen?
result <- viz_stackedbar(
  data = data_filtered_984a0efe,
  title = "Stel, je wil koken voor een vriend of vriendin, en hebt nog pasta en tomaten in huis. Je wil ChatGPT vragen om je te helpen met een recept. Welke vraag ('prompt') stel je aan ChatGPT om tot het beste resultaat te komen?",
  stacked_type = "percent",
  horizontal = TRUE,
  stack_breaks = c(0, 10, 20, 30),
  stack_bin_labels = c("Incorrect", "Correct"),
  stack_map_values = list("1" = "Correct", "0" = "Incorrect"),
  stack_order = c("Correct", "Incorrect"),
  color_palette = c("#3D7271", "#E28D50", "#F5D76E", "#C7E6D5", "#0F6B5A", "#BABACD"),
  weight_var = "weging_GAMO",
  x_var = "Education",
  x_label = "Opleidingsniveau",
  stack_var = "PGAIS1RC"
)

result
```


###### {{< iconify ph chat-circle-fill >}} Vraag 2


```{r perf-genai-wave1-edu-item2}
# Kijk goed naar de foto's hieronder. Welke foto is niet gemaakt met artificiële intelligentie (AI)?
result <- viz_stackedbar(
  data = data_filtered_984a0efe,
  title = "Kijk goed naar de foto's hieronder. Welke foto is niet gemaakt met artificiële intelligentie (AI)?",
  stacked_type = "percent",
  horizontal = TRUE,
  stack_breaks = c(0, 10, 20, 30),
  stack_bin_labels = c("Incorrect", "Correct"),
  stack_map_values = list("1" = "Correct", "0" = "Incorrect"),
  stack_order = c("Correct", "Incorrect"),
  color_palette = c("#3D7271", "#E28D50", "#F5D76E", "#C7E6D5", "#0F6B5A", "#BABACD"),
  weight_var = "weging_GAMO",
  x_var = "Education",
  x_label = "Opleidingsniveau",
  stack_var = "PAIS1R"
)

result
```


:::


##### {{< iconify ph globe-hemisphere-east >}} Migratieachtergrond


::: {.panel-tabset}

###### {{< iconify ph chat-circle-fill >}} Vraag 1


```{r perf-genai-wave1-mig-item1}
# Stel, je wil koken voor een vriend of vriendin, en hebt nog pasta en tomaten in huis. Je wil ChatGPT vragen om je te helpen met een recept. Welke vraag ('prompt') stel je aan ChatGPT om tot het beste resultaat te komen?
result <- viz_stackedbar(
  data = data_filtered_984a0efe,
  title = "Stel, je wil koken voor een vriend of vriendin, en hebt nog pasta en tomaten in huis. Je wil ChatGPT vragen om je te helpen met een recept. Welke vraag ('prompt') stel je aan ChatGPT om tot het beste resultaat te komen?",
  stacked_type = "percent",
  horizontal = TRUE,
  stack_breaks = c(0, 10, 20, 30),
  stack_bin_labels = c("Incorrect", "Correct"),
  stack_map_values = list("1" = "Correct", "0" = "Incorrect"),
  stack_order = c("Correct", "Incorrect"),
  color_palette = c("#3D7271", "#E28D50", "#F5D76E", "#C7E6D5", "#0F6B5A", "#BABACD"),
  weight_var = "weging_GAMO",
  x_var = "MigrationBackground",
  x_label = "Migratieachtergrond",
  stack_var = "PGAIS1RC"
)

result
```


###### {{< iconify ph chat-circle-fill >}} Vraag 2


```{r perf-genai-wave1-mig-item2}
# Kijk goed naar de foto's hieronder. Welke foto is niet gemaakt met artificiële intelligentie (AI)?
result <- viz_stackedbar(
  data = data_filtered_984a0efe,
  title = "Kijk goed naar de foto's hieronder. Welke foto is niet gemaakt met artificiële intelligentie (AI)?",
  stacked_type = "percent",
  horizontal = TRUE,
  stack_breaks = c(0, 10, 20, 30),
  stack_bin_labels = c("Incorrect", "Correct"),
  stack_map_values = list("1" = "Correct", "0" = "Incorrect"),
  stack_order = c("Correct", "Incorrect"),
  color_palette = c("#3D7271", "#E28D50", "#F5D76E", "#C7E6D5", "#0F6B5A", "#BABACD"),
  weight_var = "weging_GAMO",
  x_var = "MigrationBackground",
  x_label = "Migratieachtergrond",
  stack_var = "PAIS1R"
)

result
```


:::


:::


### {{< iconify ph number-circle-two-fill >}} Ronde 2


::: {.panel-tabset}

##### {{< iconify ph users-fill >}} Algemeen


```{r perf-genai-wave2-overall}
# 
result <- viz_stackedbars(
  data = data_filtered_4af682fd,
  title = "",
  x_vars = c("PGAIS1RC", "PAIS1R"),
  x_var_labels = c("Stel, je wil koken voor een vriend of vriendin, en hebt nog pasta en tomaten in huis. Je wil ChatGPT vragen om je te helpen met een recept. Welke vraag ('prompt') stel je aan ChatGPT om tot het beste resultaat te komen?", "Kijk goed naar de foto's hieronder. Welke foto is niet gemaakt met artificiële intelligentie (AI)?"),
  stacked_type = "percent",
  color_palette = c("#3D7271", "#E28D50", "#F5D76E", "#C7E6D5", "#0F6B5A", "#BABACD"),
  horizontal = TRUE,
  x_label = "",
  stack_breaks = c(0, 10, 20, 30),
  stack_bin_labels = c("Incorrect", "Correct"),
  stack_map_values = list("1" = "Correct", "0" = "Incorrect"),
  stack_order = c("Correct", "Incorrect"),
  stack_label = NULL,
  weight_var = "weging_GAMO"
)

result
```


##### {{< iconify mdi:human-male-male-child >}} Leeftijd


::: {.panel-tabset}

###### {{< iconify ph chat-circle-fill >}} Vraag 1


```{r perf-genai-wave2-age-item1}
# Stel, je wil koken voor een vriend of vriendin, en hebt nog pasta en tomaten in huis. Je wil ChatGPT vragen om je te helpen met een recept. Welke vraag ('prompt') stel je aan ChatGPT om tot het beste resultaat te komen?
result <- viz_stackedbar(
  data = data_filtered_4af682fd,
  title = "Stel, je wil koken voor een vriend of vriendin, en hebt nog pasta en tomaten in huis. Je wil ChatGPT vragen om je te helpen met een recept. Welke vraag ('prompt') stel je aan ChatGPT om tot het beste resultaat te komen?",
  stacked_type = "percent",
  horizontal = TRUE,
  stack_breaks = c(0, 10, 20, 30),
  stack_bin_labels = c("Incorrect", "Correct"),
  stack_map_values = list("1" = "Correct", "0" = "Incorrect"),
  stack_order = c("Correct", "Incorrect"),
  color_palette = c("#3D7271", "#E28D50", "#F5D76E", "#C7E6D5", "#0F6B5A", "#BABACD"),
  weight_var = "weging_GAMO",
  x_var = "AgeGroup",
  x_label = "Leeftijd",
  stack_var = "PGAIS1RC"
)

result
```


###### {{< iconify ph chat-circle-fill >}} Vraag 2


```{r perf-genai-wave2-age-item2}
# Kijk goed naar de foto's hieronder. Welke foto is niet gemaakt met artificiële intelligentie (AI)?
result <- viz_stackedbar(
  data = data_filtered_4af682fd,
  title = "Kijk goed naar de foto's hieronder. Welke foto is niet gemaakt met artificiële intelligentie (AI)?",
  stacked_type = "percent",
  horizontal = TRUE,
  stack_breaks = c(0, 10, 20, 30),
  stack_bin_labels = c("Incorrect", "Correct"),
  stack_map_values = list("1" = "Correct", "0" = "Incorrect"),
  stack_order = c("Correct", "Incorrect"),
  color_palette = c("#3D7271", "#E28D50", "#F5D76E", "#C7E6D5", "#0F6B5A", "#BABACD"),
  weight_var = "weging_GAMO",
  x_var = "AgeGroup",
  x_label = "Leeftijd",
  stack_var = "PAIS1R"
)

result
```


:::


##### {{< iconify mdi gender-transgender >}} Geslacht


::: {.panel-tabset}

###### {{< iconify ph chat-circle-fill >}} Vraag 1


```{r perf-genai-wave2-gender-item1}
# Stel, je wil koken voor een vriend of vriendin, en hebt nog pasta en tomaten in huis. Je wil ChatGPT vragen om je te helpen met een recept. Welke vraag ('prompt') stel je aan ChatGPT om tot het beste resultaat te komen?
result <- viz_stackedbar(
  data = data_filtered_4af682fd,
  title = "Stel, je wil koken voor een vriend of vriendin, en hebt nog pasta en tomaten in huis. Je wil ChatGPT vragen om je te helpen met een recept. Welke vraag ('prompt') stel je aan ChatGPT om tot het beste resultaat te komen?",
  stacked_type = "percent",
  horizontal = TRUE,
  stack_breaks = c(0, 10, 20, 30),
  stack_bin_labels = c("Incorrect", "Correct"),
  stack_map_values = list("1" = "Correct", "0" = "Incorrect"),
  stack_order = c("Correct", "Incorrect"),
  color_palette = c("#3D7271", "#E28D50", "#F5D76E", "#C7E6D5", "#0F6B5A", "#BABACD"),
  weight_var = "weging_GAMO",
  x_var = "geslacht",
  x_label = "Geslacht",
  stack_var = "PGAIS1RC"
)

result
```


###### {{< iconify ph chat-circle-fill >}} Vraag 2


```{r perf-genai-wave2-gender-item2}
# Kijk goed naar de foto's hieronder. Welke foto is niet gemaakt met artificiële intelligentie (AI)?
result <- viz_stackedbar(
  data = data_filtered_4af682fd,
  title = "Kijk goed naar de foto's hieronder. Welke foto is niet gemaakt met artificiële intelligentie (AI)?",
  stacked_type = "percent",
  horizontal = TRUE,
  stack_breaks = c(0, 10, 20, 30),
  stack_bin_labels = c("Incorrect", "Correct"),
  stack_map_values = list("1" = "Correct", "0" = "Incorrect"),
  stack_order = c("Correct", "Incorrect"),
  color_palette = c("#3D7271", "#E28D50", "#F5D76E", "#C7E6D5", "#0F6B5A", "#BABACD"),
  weight_var = "weging_GAMO",
  x_var = "geslacht",
  x_label = "Geslacht",
  stack_var = "PAIS1R"
)

result
```


:::


##### {{< iconify ph graduation-cap-fill >}} Opleidingsniveau


::: {.panel-tabset}

###### {{< iconify ph chat-circle-fill >}} Vraag 1


```{r perf-genai-wave2-edu-item1}
# Stel, je wil koken voor een vriend of vriendin, en hebt nog pasta en tomaten in huis. Je wil ChatGPT vragen om je te helpen met een recept. Welke vraag ('prompt') stel je aan ChatGPT om tot het beste resultaat te komen?
result <- viz_stackedbar(
  data = data_filtered_4af682fd,
  title = "Stel, je wil koken voor een vriend of vriendin, en hebt nog pasta en tomaten in huis. Je wil ChatGPT vragen om je te helpen met een recept. Welke vraag ('prompt') stel je aan ChatGPT om tot het beste resultaat te komen?",
  stacked_type = "percent",
  horizontal = TRUE,
  stack_breaks = c(0, 10, 20, 30),
  stack_bin_labels = c("Incorrect", "Correct"),
  stack_map_values = list("1" = "Correct", "0" = "Incorrect"),
  stack_order = c("Correct", "Incorrect"),
  color_palette = c("#3D7271", "#E28D50", "#F5D76E", "#C7E6D5", "#0F6B5A", "#BABACD"),
  weight_var = "weging_GAMO",
  x_var = "Education",
  x_label = "Opleidingsniveau",
  stack_var = "PGAIS1RC"
)

result
```


###### {{< iconify ph chat-circle-fill >}} Vraag 2


```{r perf-genai-wave2-edu-item2}
# Kijk goed naar de foto's hieronder. Welke foto is niet gemaakt met artificiële intelligentie (AI)?
result <- viz_stackedbar(
  data = data_filtered_4af682fd,
  title = "Kijk goed naar de foto's hieronder. Welke foto is niet gemaakt met artificiële intelligentie (AI)?",
  stacked_type = "percent",
  horizontal = TRUE,
  stack_breaks = c(0, 10, 20, 30),
  stack_bin_labels = c("Incorrect", "Correct"),
  stack_map_values = list("1" = "Correct", "0" = "Incorrect"),
  stack_order = c("Correct", "Incorrect"),
  color_palette = c("#3D7271", "#E28D50", "#F5D76E", "#C7E6D5", "#0F6B5A", "#BABACD"),
  weight_var = "weging_GAMO",
  x_var = "Education",
  x_label = "Opleidingsniveau",
  stack_var = "PAIS1R"
)

result
```


:::


##### {{< iconify ph globe-hemisphere-east >}} Migratieachtergrond


::: {.panel-tabset}

###### {{< iconify ph chat-circle-fill >}} Vraag 1


```{r perf-genai-wave2-mig-item1}
# Stel, je wil koken voor een vriend of vriendin, en hebt nog pasta en tomaten in huis. Je wil ChatGPT vragen om je te helpen met een recept. Welke vraag ('prompt') stel je aan ChatGPT om tot het beste resultaat te komen?
result <- viz_stackedbar(
  data = data_filtered_4af682fd,
  title = "Stel, je wil koken voor een vriend of vriendin, en hebt nog pasta en tomaten in huis. Je wil ChatGPT vragen om je te helpen met een recept. Welke vraag ('prompt') stel je aan ChatGPT om tot het beste resultaat te komen?",
  stacked_type = "percent",
  horizontal = TRUE,
  stack_breaks = c(0, 10, 20, 30),
  stack_bin_labels = c("Incorrect", "Correct"),
  stack_map_values = list("1" = "Correct", "0" = "Incorrect"),
  stack_order = c("Correct", "Incorrect"),
  color_palette = c("#3D7271", "#E28D50", "#F5D76E", "#C7E6D5", "#0F6B5A", "#BABACD"),
  weight_var = "weging_GAMO",
  x_var = "MigrationBackground",
  x_label = "Migratieachtergrond",
  stack_var = "PGAIS1RC"
)

result
```


###### {{< iconify ph chat-circle-fill >}} Vraag 2


```{r perf-genai-wave2-mig-item2}
# Kijk goed naar de foto's hieronder. Welke foto is niet gemaakt met artificiële intelligentie (AI)?
result <- viz_stackedbar(
  data = data_filtered_4af682fd,
  title = "Kijk goed naar de foto's hieronder. Welke foto is niet gemaakt met artificiële intelligentie (AI)?",
  stacked_type = "percent",
  horizontal = TRUE,
  stack_breaks = c(0, 10, 20, 30),
  stack_bin_labels = c("Incorrect", "Correct"),
  stack_map_values = list("1" = "Correct", "0" = "Incorrect"),
  stack_order = c("Correct", "Incorrect"),
  color_palette = c("#3D7271", "#E28D50", "#F5D76E", "#C7E6D5", "#0F6B5A", "#BABACD"),
  weight_var = "weging_GAMO",
  x_var = "MigrationBackground",
  x_label = "Migratieachtergrond",
  stack_var = "PAIS1R"
)

result
```


:::


:::


### {{< iconify ph chart-line-fill >}} Verloop over tijd


::: {.panel-tabset}

##### {{< iconify ph users-fill >}} Algemeen


::: {.panel-tabset}

###### {{< iconify ph chat-circle-fill >}} Vraag 1


```{r perf-genai-overtime-overall-item1}
# Stel, je wil koken voor een vriend of vriendin, en hebt nog pasta en tomaten in huis. Je wil ChatGPT vragen om je te helpen met een recept. Welke vraag ('prompt') stel je aan ChatGPT om tot het beste resultaat te komen?
result <- viz_timeline(
  data = data,
  title = "Stel, je wil koken voor een vriend of vriendin, en hebt nog pasta en tomaten in huis. Je wil ChatGPT vragen om je te helpen met een recept. Welke vraag ('prompt') stel je aan ChatGPT om tot het beste resultaat te komen?",
  time_var = "wave_time_label",
  chart_type = "line",
  y_filter = 1,
  y_min = 0,
  y_max = 100,
  y_filter_label = "Percentage dat correct heeft geantwoord",
  y_filter_combine = TRUE,
  x_label = "",
  y_label = "Percentage dat correct heeft geantwoord",
  color_palette = c("#3D7271", "#E28D50", "#F5D76E", "#C7E6D5", "#0F6B5A", "#BABACD"),
  weight_var = "weging_GAMO",
  y_var = "PGAIS1RC"
)

result
```


###### {{< iconify ph chat-circle-fill >}} Vraag 2


```{r perf-genai-overtime-overall-item2}
# Kijk goed naar de foto's hieronder. Welke foto is niet gemaakt met artificiële intelligentie (AI)?
result <- viz_timeline(
  data = data,
  title = "Kijk goed naar de foto's hieronder. Welke foto is niet gemaakt met artificiële intelligentie (AI)?",
  time_var = "wave_time_label",
  chart_type = "line",
  y_filter = 1,
  y_min = 0,
  y_max = 100,
  y_filter_label = "Percentage dat correct heeft geantwoord",
  y_filter_combine = TRUE,
  x_label = "",
  y_label = "Percentage dat correct heeft geantwoord",
  color_palette = c("#3D7271", "#E28D50", "#F5D76E", "#C7E6D5", "#0F6B5A", "#BABACD"),
  weight_var = "weging_GAMO",
  y_var = "PAIS1R"
)

result
```


:::


##### {{< iconify mdi:human-male-male-child >}} Leeftijd


::: {.panel-tabset}

###### {{< iconify ph chat-circle-fill >}} Vraag 1


```{r perf-genai-overtime-age-item1}
# Stel, je wil koken voor een vriend of vriendin, en hebt nog pasta en tomaten in huis. Je wil ChatGPT vragen om je te helpen met een recept. Welke vraag ('prompt') stel je aan ChatGPT om tot het beste resultaat te komen?
result <- viz_timeline(
  data = data,
  title = "Stel, je wil koken voor een vriend of vriendin, en hebt nog pasta en tomaten in huis. Je wil ChatGPT vragen om je te helpen met een recept. Welke vraag ('prompt') stel je aan ChatGPT om tot het beste resultaat te komen?",
  time_var = "wave_time_label",
  chart_type = "line",
  y_filter = 1,
  y_min = 0,
  y_max = 100,
  x_label = "",
  y_label = "Percentage dat correct heeft geantwoord",
  color_palette = c("#3D7271", "#E28D50", "#F5D76E", "#C7E6D5", "#0F6B5A", "#BABACD"),
  y_filter_label = NULL,
  weight_var = "weging_GAMO",
  y_var = "PGAIS1RC",
  group_var = "AgeGroup"
)

result
```


###### {{< iconify ph chat-circle-fill >}} Vraag 2


```{r perf-genai-overtime-age-item2}
# Kijk goed naar de foto's hieronder. Welke foto is niet gemaakt met artificiële intelligentie (AI)?
result <- viz_timeline(
  data = data,
  title = "Kijk goed naar de foto's hieronder. Welke foto is niet gemaakt met artificiële intelligentie (AI)?",
  time_var = "wave_time_label",
  chart_type = "line",
  y_filter = 1,
  y_min = 0,
  y_max = 100,
  x_label = "",
  y_label = "Percentage dat correct heeft geantwoord",
  color_palette = c("#3D7271", "#E28D50", "#F5D76E", "#C7E6D5", "#0F6B5A", "#BABACD"),
  y_filter_label = NULL,
  weight_var = "weging_GAMO",
  y_var = "PAIS1R",
  group_var = "AgeGroup"
)

result
```


:::


##### {{< iconify mdi gender-transgender >}} Geslacht


::: {.panel-tabset}

###### {{< iconify ph chat-circle-fill >}} Vraag 1


```{r perf-genai-overtime-gender-item1}
# Stel, je wil koken voor een vriend of vriendin, en hebt nog pasta en tomaten in huis. Je wil ChatGPT vragen om je te helpen met een recept. Welke vraag ('prompt') stel je aan ChatGPT om tot het beste resultaat te komen?
result <- viz_timeline(
  data = data,
  title = "Stel, je wil koken voor een vriend of vriendin, en hebt nog pasta en tomaten in huis. Je wil ChatGPT vragen om je te helpen met een recept. Welke vraag ('prompt') stel je aan ChatGPT om tot het beste resultaat te komen?",
  time_var = "wave_time_label",
  chart_type = "line",
  y_filter = 1,
  y_min = 0,
  y_max = 100,
  x_label = "",
  y_label = "Percentage dat correct heeft geantwoord",
  color_palette = c("#3D7271", "#E28D50", "#F5D76E", "#C7E6D5", "#0F6B5A", "#BABACD"),
  y_filter_label = NULL,
  weight_var = "weging_GAMO",
  y_var = "PGAIS1RC",
  group_var = "geslacht"
)

result
```


###### {{< iconify ph chat-circle-fill >}} Vraag 2


```{r perf-genai-overtime-gender-item2}
# Kijk goed naar de foto's hieronder. Welke foto is niet gemaakt met artificiële intelligentie (AI)?
result <- viz_timeline(
  data = data,
  title = "Kijk goed naar de foto's hieronder. Welke foto is niet gemaakt met artificiële intelligentie (AI)?",
  time_var = "wave_time_label",
  chart_type = "line",
  y_filter = 1,
  y_min = 0,
  y_max = 100,
  x_label = "",
  y_label = "Percentage dat correct heeft geantwoord",
  color_palette = c("#3D7271", "#E28D50", "#F5D76E", "#C7E6D5", "#0F6B5A", "#BABACD"),
  y_filter_label = NULL,
  weight_var = "weging_GAMO",
  y_var = "PAIS1R",
  group_var = "geslacht"
)

result
```


:::


##### {{< iconify ph graduation-cap-fill >}} Opleidingsniveau


::: {.panel-tabset}

###### {{< iconify ph chat-circle-fill >}} Vraag 1


```{r perf-genai-overtime-edu-item1}
# Stel, je wil koken voor een vriend of vriendin, en hebt nog pasta en tomaten in huis. Je wil ChatGPT vragen om je te helpen met een recept. Welke vraag ('prompt') stel je aan ChatGPT om tot het beste resultaat te komen?
result <- viz_timeline(
  data = data,
  title = "Stel, je wil koken voor een vriend of vriendin, en hebt nog pasta en tomaten in huis. Je wil ChatGPT vragen om je te helpen met een recept. Welke vraag ('prompt') stel je aan ChatGPT om tot het beste resultaat te komen?",
  time_var = "wave_time_label",
  chart_type = "line",
  y_filter = 1,
  y_min = 0,
  y_max = 100,
  x_label = "",
  y_label = "Percentage dat correct heeft geantwoord",
  color_palette = c("#3D7271", "#E28D50", "#F5D76E", "#C7E6D5", "#0F6B5A", "#BABACD"),
  y_filter_label = NULL,
  weight_var = "weging_GAMO",
  y_var = "PGAIS1RC",
  group_var = "Education"
)

result
```


###### {{< iconify ph chat-circle-fill >}} Vraag 2


```{r perf-genai-overtime-edu-item2}
# Kijk goed naar de foto's hieronder. Welke foto is niet gemaakt met artificiële intelligentie (AI)?
result <- viz_timeline(
  data = data,
  title = "Kijk goed naar de foto's hieronder. Welke foto is niet gemaakt met artificiële intelligentie (AI)?",
  time_var = "wave_time_label",
  chart_type = "line",
  y_filter = 1,
  y_min = 0,
  y_max = 100,
  x_label = "",
  y_label = "Percentage dat correct heeft geantwoord",
  color_palette = c("#3D7271", "#E28D50", "#F5D76E", "#C7E6D5", "#0F6B5A", "#BABACD"),
  y_filter_label = NULL,
  weight_var = "weging_GAMO",
  y_var = "PAIS1R",
  group_var = "Education"
)

result
```


:::


##### {{< iconify ph globe-hemisphere-east >}} Migratieachtergrond


::: {.panel-tabset}

###### {{< iconify ph chat-circle-fill >}} Vraag 1


```{r perf-genai-overtime-mig-item1}
# Stel, je wil koken voor een vriend of vriendin, en hebt nog pasta en tomaten in huis. Je wil ChatGPT vragen om je te helpen met een recept. Welke vraag ('prompt') stel je aan ChatGPT om tot het beste resultaat te komen?
result <- viz_timeline(
  data = data,
  title = "Stel, je wil koken voor een vriend of vriendin, en hebt nog pasta en tomaten in huis. Je wil ChatGPT vragen om je te helpen met een recept. Welke vraag ('prompt') stel je aan ChatGPT om tot het beste resultaat te komen?",
  time_var = "wave_time_label",
  chart_type = "line",
  y_filter = 1,
  y_min = 0,
  y_max = 100,
  x_label = "",
  y_label = "Percentage dat correct heeft geantwoord",
  color_palette = c("#3D7271", "#E28D50", "#F5D76E", "#C7E6D5", "#0F6B5A", "#BABACD"),
  y_filter_label = NULL,
  weight_var = "weging_GAMO",
  y_var = "PGAIS1RC",
  group_var = "MigrationBackground"
)

result
```


###### {{< iconify ph chat-circle-fill >}} Vraag 2


```{r perf-genai-overtime-mig-item2}
# Kijk goed naar de foto's hieronder. Welke foto is niet gemaakt met artificiële intelligentie (AI)?
result <- viz_timeline(
  data = data,
  title = "Kijk goed naar de foto's hieronder. Welke foto is niet gemaakt met artificiële intelligentie (AI)?",
  time_var = "wave_time_label",
  chart_type = "line",
  y_filter = 1,
  y_min = 0,
  y_max = 100,
  x_label = "",
  y_label = "Percentage dat correct heeft geantwoord",
  color_palette = c("#3D7271", "#E28D50", "#F5D76E", "#C7E6D5", "#0F6B5A", "#BABACD"),
  y_filter_label = NULL,
  weight_var = "weging_GAMO",
  y_var = "PAIS1R",
  group_var = "MigrationBackground"
)

result
```


:::


:::


:::



```{r, echo=FALSE, message=FALSE, warning=FALSE, results='asis'}
dashboardr::create_pagination_nav(6, 6, "performance", "bottom")
```

