---
title: "{{< iconify ph clipboard-text >}} Prestatie"
format: html
---


```{=html}
<script>document.body.classList.add('has-pagination-top');</script>
<nav class='pagination-nav pagination-top' role='navigation' aria-label='Page navigation'>
  <div class='pagination-container'>
    <a href='performance.html' class='pagination-btn pagination-prev' aria-label='Previous page'>
      <svg class='pagination-icon' width='18' height='18' viewBox='0 0 20 20' fill='none' xmlns='http://www.w3.org/2000/svg'>
        <path d='M12 16L6 10L12 4' stroke='currentColor' stroke-width='2' stroke-linecap='round' stroke-linejoin='round'/>
      </svg>
    </a>
    <div class='pagination-info'>
      <span class='pagination-prefix'>Page </span>
      <input type='number' class='pagination-input' id='page-input-top' min='1' max='4' value='2' aria-label='Current page'>
      <span class='pagination-separator'> / 4</span>
    </div>
    <a href='performance_p3.html' class='pagination-btn pagination-next' aria-label='Next page'>
      <svg class='pagination-icon' width='18' height='18' viewBox='0 0 20 20' fill='none' xmlns='http://www.w3.org/2000/svg'>
        <path d='M8 16L14 10L8 4' stroke='currentColor' stroke-width='2' stroke-linecap='round' stroke-linejoin='round'/>
      </svg>
    </a>
  </div>
</nav>

<!-- Pagination Navigation Script -->
<script>
(function() {
  const pageUrls = ["performance.html","performance_p2.html","performance_p3.html","performance_p4.html"];
  const pageInput = document.getElementById('page-input-top');
  
  if (pageInput) {
    pageInput.addEventListener('change', function() {
      const pageNum = parseInt(this.value);
      if (pageNum >= 1 && pageNum <= pageUrls.length) {
        window.location.href = pageUrls[pageNum - 1];
      } else {
        this.value = this.getAttribute('value');
      }
    });
    
    pageInput.addEventListener('keypress', function(e) {
      if (e.key === 'Enter') {
        this.blur();
      }
    });
  }
})();
</script>
```



```{r}
#| include: false
library(dashboardr)
```

**DIT IS EEN MOCKUP VERSIE GELIEVE NIET TE CITEREN**

De **Performance**-sectie meet de praktische digitale vaardigheden van deelnemers aan de hand van uiteenlopende alledaagse taken. In plaats van zelfrapportage testen deze items wat mensen daadwerkelijk kunnen: bijvoorbeeld betrouwbare informatie opzoeken, AI-gegenereerde beelden herkennen, hun apparaten beveiligen of AI-tools effectief gebruiken. De items bestrijken elf domeinen van digitale competentie, van strategische en kritische informatievaardigheden tot AI- en generatieve-AI-vaardigheden, en geven zo een totaalbeeld van hoe goed mensen zich in de digitale omgeving van vandaag kunnen bewegen.


```{r, echo=FALSE, results='asis'}
dashboardr::enable_modals()
```

```{r setup}
#| echo: false
#| warning: false
#| message: false
#| error: false
#| results: 'hide'

# Load required libraries
library(dashboardr)
library(dplyr)
library(highcharter)

# Global chunk options
knitr::opts_chunk$set(
  echo = FALSE,
  warning = FALSE,
  message = FALSE,
  error = FALSE,
  fig.width = 12,
  fig.height = 8,
  dpi = 300
)

# Load data from dataset_4014obs.rds
data <- readRDS('dataset_4014obs.rds')

# Data summary
cat('Dataset loaded:', nrow(data), 'rows,', ncol(data), 'columns\n')

# Create filtered datasets
# Each filter is applied once and reused across visualizations

data_filtered_984a0efe <- data %>% dplyr::filter(wave == 1)
data_filtered_4af682fd <- data %>% dplyr::filter(wave == 2)

```


```{r, echo=FALSE, message=FALSE, warning=FALSE, results='asis'}
# Use dashboardr's loading overlay function
dashboardr::add_loading_overlay("Loading", 1, theme = "light")
```

## {{< iconify ph chats-fill >}} Netiquette


**Netiquette competentie** verwijst naar correct online communicatie-etiquette: weten wanneer je toestemming moet vragen voor het delen, de juiste communicatietool kiezen, begrijpen wat je niet online moet delen, en emoticons op de juiste manier gebruiken.

```{r, echo=FALSE, message=FALSE, warning=FALSE}
create_blockquote("Wie vraag je om hulp als je met online media of digitale technologie niets kunt? (meerdere antwoorden mogelijk)", preset = "question")
```
[{{< iconify ph cards >}} Bekijk alle Netiquette resultaten](netiquette.html)


::: {.panel-tabset}

### {{< iconify ph number-circle-one-fill >}} Ronde 1


::: {.panel-tabset}

##### {{< iconify ph users-fill >}} Algemeen


```{r perf-netiquette-wave1-overall}
# Stel, je komt deze foto's tegen van een vriendin of kennis op sociale media. Bij welke foto, of foto's, zou je toestemming vragen aan deze vriendin of kennis om deze foto met anderen online te delen? (meerdere antwoorden zijn mogelijk)
result <- create_stackedbars(
  data = data_filtered_984a0efe,
  title = "Stel, je komt deze foto's tegen van een vriendin of kennis op sociale media. Bij welke foto, of foto's, zou je toestemming vragen aan deze vriendin of kennis om deze foto met anderen online te delen? (meerdere antwoorden zijn mogelijk)",
  questions = "PNS1R",
  question_labels = "Stel, je komt deze foto's tegen van een vriendin of kennis op sociale media. Bij welke foto, of foto's, zou je toestemming vragen aan deze vriendin of kennis om deze foto met anderen online te delen? (meerdere antwoorden zijn mogelijk)",
  stacked_type = "percent",
  color_palette = c("#3D7271", "#E28D50", "#F5D76E", "#C7E6D5", "#0F6B5A", "#BABACD"),
  horizontal = TRUE,
  x_label = "",
  stack_breaks = c(0, 10, 20, 30),
  stack_bin_labels = c("Incorrect", "Correct"),
  stack_map_values = list("1" = "Correct", "0" = "Incorrect"),
  stack_order = c("Correct", "Incorrect"),
  stack_label = NULL,
  weight_var = "weging_GAMO"
)

result
```


##### {{< iconify mdi:human-male-male-child >}} Leeftijd


```{r perf-netiquette-wave1-age}
# Stel, je komt deze foto's tegen van een vriendin of kennis op sociale media. Bij welke foto, of foto's, zou je toestemming vragen aan deze vriendin of kennis om deze foto met anderen online te delen? (meerdere antwoorden zijn mogelijk)
result <- create_stackedbar(
  data = data_filtered_984a0efe,
  title = "Stel, je komt deze foto's tegen van een vriendin of kennis op sociale media. Bij welke foto, of foto's, zou je toestemming vragen aan deze vriendin of kennis om deze foto met anderen online te delen? (meerdere antwoorden zijn mogelijk)",
  stacked_type = "percent",
  horizontal = TRUE,
  stack_breaks = c(0, 10, 20, 30),
  stack_bin_labels = c("Incorrect", "Correct"),
  stack_map_values = list("1" = "Correct", "0" = "Incorrect"),
  stack_order = c("Correct", "Incorrect"),
  color_palette = c("#3D7271", "#E28D50", "#F5D76E", "#C7E6D5", "#0F6B5A", "#BABACD"),
  weight_var = "weging_GAMO",
  x_var = "AgeGroup",
  x_label = "Leeftijd",
  stack_var = "PNS1R"
)

result
```


##### {{< iconify mdi gender-transgender >}} Geslacht


```{r perf-netiquette-wave1-gender}
# Stel, je komt deze foto's tegen van een vriendin of kennis op sociale media. Bij welke foto, of foto's, zou je toestemming vragen aan deze vriendin of kennis om deze foto met anderen online te delen? (meerdere antwoorden zijn mogelijk)
result <- create_stackedbar(
  data = data_filtered_984a0efe,
  title = "Stel, je komt deze foto's tegen van een vriendin of kennis op sociale media. Bij welke foto, of foto's, zou je toestemming vragen aan deze vriendin of kennis om deze foto met anderen online te delen? (meerdere antwoorden zijn mogelijk)",
  stacked_type = "percent",
  horizontal = TRUE,
  stack_breaks = c(0, 10, 20, 30),
  stack_bin_labels = c("Incorrect", "Correct"),
  stack_map_values = list("1" = "Correct", "0" = "Incorrect"),
  stack_order = c("Correct", "Incorrect"),
  color_palette = c("#3D7271", "#E28D50", "#F5D76E", "#C7E6D5", "#0F6B5A", "#BABACD"),
  weight_var = "weging_GAMO",
  x_var = "geslacht",
  x_label = "Geslacht",
  stack_var = "PNS1R"
)

result
```


##### {{< iconify ph graduation-cap-fill >}} Opleidingsniveau


```{r perf-netiquette-wave1-edu}
# Stel, je komt deze foto's tegen van een vriendin of kennis op sociale media. Bij welke foto, of foto's, zou je toestemming vragen aan deze vriendin of kennis om deze foto met anderen online te delen? (meerdere antwoorden zijn mogelijk)
result <- create_stackedbar(
  data = data_filtered_984a0efe,
  title = "Stel, je komt deze foto's tegen van een vriendin of kennis op sociale media. Bij welke foto, of foto's, zou je toestemming vragen aan deze vriendin of kennis om deze foto met anderen online te delen? (meerdere antwoorden zijn mogelijk)",
  stacked_type = "percent",
  horizontal = TRUE,
  stack_breaks = c(0, 10, 20, 30),
  stack_bin_labels = c("Incorrect", "Correct"),
  stack_map_values = list("1" = "Correct", "0" = "Incorrect"),
  stack_order = c("Correct", "Incorrect"),
  color_palette = c("#3D7271", "#E28D50", "#F5D76E", "#C7E6D5", "#0F6B5A", "#BABACD"),
  weight_var = "weging_GAMO",
  x_var = "Education",
  x_label = "Opleidingsniveau",
  stack_var = "PNS1R"
)

result
```


##### {{< iconify ph globe-hemisphere-east >}} Migratieachtergrond


```{r perf-netiquette-wave1-mig}
# Stel, je komt deze foto's tegen van een vriendin of kennis op sociale media. Bij welke foto, of foto's, zou je toestemming vragen aan deze vriendin of kennis om deze foto met anderen online te delen? (meerdere antwoorden zijn mogelijk)
result <- create_stackedbar(
  data = data_filtered_984a0efe,
  title = "Stel, je komt deze foto's tegen van een vriendin of kennis op sociale media. Bij welke foto, of foto's, zou je toestemming vragen aan deze vriendin of kennis om deze foto met anderen online te delen? (meerdere antwoorden zijn mogelijk)",
  stacked_type = "percent",
  horizontal = TRUE,
  stack_breaks = c(0, 10, 20, 30),
  stack_bin_labels = c("Incorrect", "Correct"),
  stack_map_values = list("1" = "Correct", "0" = "Incorrect"),
  stack_order = c("Correct", "Incorrect"),
  color_palette = c("#3D7271", "#E28D50", "#F5D76E", "#C7E6D5", "#0F6B5A", "#BABACD"),
  weight_var = "weging_GAMO",
  x_var = "MigrationBackground",
  x_label = "Migratieachtergrond",
  stack_var = "PNS1R"
)

result
```


:::


### {{< iconify ph number-circle-two-fill >}} Ronde 2


::: {.panel-tabset}

##### {{< iconify ph users-fill >}} Algemeen


```{r perf-netiquette-wave2-overall}
# Stel, je komt deze foto's tegen van een vriendin of kennis op sociale media. Bij welke foto, of foto's, zou je toestemming vragen aan deze vriendin of kennis om deze foto met anderen online te delen? (meerdere antwoorden zijn mogelijk)
result <- create_stackedbars(
  data = data_filtered_4af682fd,
  title = "Stel, je komt deze foto's tegen van een vriendin of kennis op sociale media. Bij welke foto, of foto's, zou je toestemming vragen aan deze vriendin of kennis om deze foto met anderen online te delen? (meerdere antwoorden zijn mogelijk)",
  questions = "PNS1R",
  question_labels = "Stel, je komt deze foto's tegen van een vriendin of kennis op sociale media. Bij welke foto, of foto's, zou je toestemming vragen aan deze vriendin of kennis om deze foto met anderen online te delen? (meerdere antwoorden zijn mogelijk)",
  stacked_type = "percent",
  color_palette = c("#3D7271", "#E28D50", "#F5D76E", "#C7E6D5", "#0F6B5A", "#BABACD"),
  horizontal = TRUE,
  x_label = "",
  stack_breaks = c(0, 10, 20, 30),
  stack_bin_labels = c("Incorrect", "Correct"),
  stack_map_values = list("1" = "Correct", "0" = "Incorrect"),
  stack_order = c("Correct", "Incorrect"),
  stack_label = NULL,
  weight_var = "weging_GAMO"
)

result
```


##### {{< iconify mdi:human-male-male-child >}} Leeftijd


```{r perf-netiquette-wave2-age}
# Stel, je komt deze foto's tegen van een vriendin of kennis op sociale media. Bij welke foto, of foto's, zou je toestemming vragen aan deze vriendin of kennis om deze foto met anderen online te delen? (meerdere antwoorden zijn mogelijk)
result <- create_stackedbar(
  data = data_filtered_4af682fd,
  title = "Stel, je komt deze foto's tegen van een vriendin of kennis op sociale media. Bij welke foto, of foto's, zou je toestemming vragen aan deze vriendin of kennis om deze foto met anderen online te delen? (meerdere antwoorden zijn mogelijk)",
  stacked_type = "percent",
  horizontal = TRUE,
  stack_breaks = c(0, 10, 20, 30),
  stack_bin_labels = c("Incorrect", "Correct"),
  stack_map_values = list("1" = "Correct", "0" = "Incorrect"),
  stack_order = c("Correct", "Incorrect"),
  color_palette = c("#3D7271", "#E28D50", "#F5D76E", "#C7E6D5", "#0F6B5A", "#BABACD"),
  weight_var = "weging_GAMO",
  x_var = "AgeGroup",
  x_label = "Leeftijd",
  stack_var = "PNS1R"
)

result
```


##### {{< iconify mdi gender-transgender >}} Geslacht


```{r perf-netiquette-wave2-gender}
# Stel, je komt deze foto's tegen van een vriendin of kennis op sociale media. Bij welke foto, of foto's, zou je toestemming vragen aan deze vriendin of kennis om deze foto met anderen online te delen? (meerdere antwoorden zijn mogelijk)
result <- create_stackedbar(
  data = data_filtered_4af682fd,
  title = "Stel, je komt deze foto's tegen van een vriendin of kennis op sociale media. Bij welke foto, of foto's, zou je toestemming vragen aan deze vriendin of kennis om deze foto met anderen online te delen? (meerdere antwoorden zijn mogelijk)",
  stacked_type = "percent",
  horizontal = TRUE,
  stack_breaks = c(0, 10, 20, 30),
  stack_bin_labels = c("Incorrect", "Correct"),
  stack_map_values = list("1" = "Correct", "0" = "Incorrect"),
  stack_order = c("Correct", "Incorrect"),
  color_palette = c("#3D7271", "#E28D50", "#F5D76E", "#C7E6D5", "#0F6B5A", "#BABACD"),
  weight_var = "weging_GAMO",
  x_var = "geslacht",
  x_label = "Geslacht",
  stack_var = "PNS1R"
)

result
```


##### {{< iconify ph graduation-cap-fill >}} Opleidingsniveau


```{r perf-netiquette-wave2-edu}
# Stel, je komt deze foto's tegen van een vriendin of kennis op sociale media. Bij welke foto, of foto's, zou je toestemming vragen aan deze vriendin of kennis om deze foto met anderen online te delen? (meerdere antwoorden zijn mogelijk)
result <- create_stackedbar(
  data = data_filtered_4af682fd,
  title = "Stel, je komt deze foto's tegen van een vriendin of kennis op sociale media. Bij welke foto, of foto's, zou je toestemming vragen aan deze vriendin of kennis om deze foto met anderen online te delen? (meerdere antwoorden zijn mogelijk)",
  stacked_type = "percent",
  horizontal = TRUE,
  stack_breaks = c(0, 10, 20, 30),
  stack_bin_labels = c("Incorrect", "Correct"),
  stack_map_values = list("1" = "Correct", "0" = "Incorrect"),
  stack_order = c("Correct", "Incorrect"),
  color_palette = c("#3D7271", "#E28D50", "#F5D76E", "#C7E6D5", "#0F6B5A", "#BABACD"),
  weight_var = "weging_GAMO",
  x_var = "Education",
  x_label = "Opleidingsniveau",
  stack_var = "PNS1R"
)

result
```


##### {{< iconify ph globe-hemisphere-east >}} Migratieachtergrond


```{r perf-netiquette-wave2-mig}
# Stel, je komt deze foto's tegen van een vriendin of kennis op sociale media. Bij welke foto, of foto's, zou je toestemming vragen aan deze vriendin of kennis om deze foto met anderen online te delen? (meerdere antwoorden zijn mogelijk)
result <- create_stackedbar(
  data = data_filtered_4af682fd,
  title = "Stel, je komt deze foto's tegen van een vriendin of kennis op sociale media. Bij welke foto, of foto's, zou je toestemming vragen aan deze vriendin of kennis om deze foto met anderen online te delen? (meerdere antwoorden zijn mogelijk)",
  stacked_type = "percent",
  horizontal = TRUE,
  stack_breaks = c(0, 10, 20, 30),
  stack_bin_labels = c("Incorrect", "Correct"),
  stack_map_values = list("1" = "Correct", "0" = "Incorrect"),
  stack_order = c("Correct", "Incorrect"),
  color_palette = c("#3D7271", "#E28D50", "#F5D76E", "#C7E6D5", "#0F6B5A", "#BABACD"),
  weight_var = "weging_GAMO",
  x_var = "MigrationBackground",
  x_label = "Migratieachtergrond",
  stack_var = "PNS1R"
)

result
```


:::


### {{< iconify ph chart-line-fill >}} Verloop over tijd


::: {.panel-tabset}

##### {{< iconify ph users-fill >}} Algemeen


```{r perf-netiquette-overtime-overall}
# Stel, je komt deze foto's tegen van een vriendin of kennis op sociale media. Bij welke foto, of foto's, zou je toestemming vragen aan deze vriendin of kennis om deze foto met anderen online te delen? (meerdere antwoorden zijn mogelijk)
result <- create_timeline(
  data = data,
  title = "Stel, je komt deze foto's tegen van een vriendin of kennis op sociale media. Bij welke foto, of foto's, zou je toestemming vragen aan deze vriendin of kennis om deze foto met anderen online te delen? (meerdere antwoorden zijn mogelijk)",
  time_var = "wave_time_label",
  chart_type = "line",
  response_filter = 1,
  y_min = 0,
  y_max = 100,
  response_filter_label = "Percentage dat correct heeft geantwoord",
  response_filter_combine = TRUE,
  x_label = "",
  y_label = "Percentage dat correct heeft geantwoord",
  color_palette = c("#3D7271", "#E28D50", "#F5D76E", "#C7E6D5", "#0F6B5A", "#BABACD"),
  weight_var = "weging_GAMO",
  response_var = "PNS1R"
)

result
```


##### {{< iconify mdi:human-male-male-child >}} Leeftijd


```{r perf-netiquette-overtime-age}
# Stel, je komt deze foto's tegen van een vriendin of kennis op sociale media. Bij welke foto, of foto's, zou je toestemming vragen aan deze vriendin of kennis om deze foto met anderen online te delen? (meerdere antwoorden zijn mogelijk)
result <- create_timeline(
  data = data,
  title = "Stel, je komt deze foto's tegen van een vriendin of kennis op sociale media. Bij welke foto, of foto's, zou je toestemming vragen aan deze vriendin of kennis om deze foto met anderen online te delen? (meerdere antwoorden zijn mogelijk)",
  time_var = "wave_time_label",
  chart_type = "line",
  response_filter = 1,
  y_min = 0,
  y_max = 100,
  x_label = "",
  y_label = "Percentage dat correct heeft geantwoord",
  color_palette = c("#3D7271", "#E28D50", "#F5D76E", "#C7E6D5", "#0F6B5A", "#BABACD"),
  response_filter_label = NULL,
  weight_var = "weging_GAMO",
  response_var = "PNS1R",
  group_var = "AgeGroup"
)

result
```


##### {{< iconify mdi gender-transgender >}} Geslacht


```{r perf-netiquette-overtime-gender}
# Stel, je komt deze foto's tegen van een vriendin of kennis op sociale media. Bij welke foto, of foto's, zou je toestemming vragen aan deze vriendin of kennis om deze foto met anderen online te delen? (meerdere antwoorden zijn mogelijk)
result <- create_timeline(
  data = data,
  title = "Stel, je komt deze foto's tegen van een vriendin of kennis op sociale media. Bij welke foto, of foto's, zou je toestemming vragen aan deze vriendin of kennis om deze foto met anderen online te delen? (meerdere antwoorden zijn mogelijk)",
  time_var = "wave_time_label",
  chart_type = "line",
  response_filter = 1,
  y_min = 0,
  y_max = 100,
  x_label = "",
  y_label = "Percentage dat correct heeft geantwoord",
  color_palette = c("#3D7271", "#E28D50", "#F5D76E", "#C7E6D5", "#0F6B5A", "#BABACD"),
  response_filter_label = NULL,
  weight_var = "weging_GAMO",
  response_var = "PNS1R",
  group_var = "geslacht"
)

result
```


##### {{< iconify ph graduation-cap-fill >}} Opleidingsniveau


```{r perf-netiquette-overtime-edu}
# Stel, je komt deze foto's tegen van een vriendin of kennis op sociale media. Bij welke foto, of foto's, zou je toestemming vragen aan deze vriendin of kennis om deze foto met anderen online te delen? (meerdere antwoorden zijn mogelijk)
result <- create_timeline(
  data = data,
  title = "Stel, je komt deze foto's tegen van een vriendin of kennis op sociale media. Bij welke foto, of foto's, zou je toestemming vragen aan deze vriendin of kennis om deze foto met anderen online te delen? (meerdere antwoorden zijn mogelijk)",
  time_var = "wave_time_label",
  chart_type = "line",
  response_filter = 1,
  y_min = 0,
  y_max = 100,
  x_label = "",
  y_label = "Percentage dat correct heeft geantwoord",
  color_palette = c("#3D7271", "#E28D50", "#F5D76E", "#C7E6D5", "#0F6B5A", "#BABACD"),
  response_filter_label = NULL,
  weight_var = "weging_GAMO",
  response_var = "PNS1R",
  group_var = "Education"
)

result
```


##### {{< iconify ph globe-hemisphere-east >}} Migratieachtergrond


```{r perf-netiquette-overtime-mig}
# Stel, je komt deze foto's tegen van een vriendin of kennis op sociale media. Bij welke foto, of foto's, zou je toestemming vragen aan deze vriendin of kennis om deze foto met anderen online te delen? (meerdere antwoorden zijn mogelijk)
result <- create_timeline(
  data = data,
  title = "Stel, je komt deze foto's tegen van een vriendin of kennis op sociale media. Bij welke foto, of foto's, zou je toestemming vragen aan deze vriendin of kennis om deze foto met anderen online te delen? (meerdere antwoorden zijn mogelijk)",
  time_var = "wave_time_label",
  chart_type = "line",
  response_filter = 1,
  y_min = 0,
  y_max = 100,
  x_label = "",
  y_label = "Percentage dat correct heeft geantwoord",
  color_palette = c("#3D7271", "#E28D50", "#F5D76E", "#C7E6D5", "#0F6B5A", "#BABACD"),
  response_filter_label = NULL,
  weight_var = "weging_GAMO",
  response_var = "PNS1R",
  group_var = "MigrationBackground"
)

result
```


:::


:::

## {{< iconify ph shield-check-fill >}} Veiligheid


**Veiligheid & Controle van Informatie en Apparaten competentie** omvat het beschermen van apparaten en persoonlijke informatie: beveiligingsmaatregelen gebruiken, privacy-instellingen beheren, phishing herkennen, en controleren welke informatie online gedeeld wordt.

```{r, echo=FALSE, message=FALSE, warning=FALSE}
create_blockquote("Welke van de volgende veiligheidsmaatregelen neemt u soms voor uw digitale/online mediagebruik? Selecteer elk antwoord dat van toepassing is.", preset = "question")
```
[{{< iconify ph cards >}} Bekijk alle Veiligheid resultaten](safety.html)


::: {.panel-tabset}

### {{< iconify ph number-circle-one-fill >}} Ronde 1


::: {.panel-tabset}

##### {{< iconify ph users-fill >}} Algemeen


```{r perf-safety-wave1-overall}
# 
result <- create_stackedbars(
  data = data_filtered_984a0efe,
  title = "",
  questions = c("PSCS3_1", "PSCS3_2", "PSCS3_3", "PSCS3_4", "PSCS3_5", "PSCS3_6", "PSCS3_7", "PSCS3_8", "PSCS3_9", "PSCS3_10"),
  question_labels = c("Wachtwoorden bewaren in een wachtwoordenkluis", "Wachtwoorden bewaren op papier", "Wachtwoorden van ≥14 tekens", "Verschillende wachtwoorden per account", "Passkey gebruiken (vinger/gezicht)", "Twee-staps-verificatie", "Software-updates installeren", "Adblocker gebruiken", "Back-ups maken", "Geen van bovenstaande"),
  stacked_type = "percent",
  color_palette = c("#3D7271", "#E28D50", "#F5D76E", "#C7E6D5", "#0F6B5A", "#BABACD"),
  horizontal = TRUE,
  x_label = "",
  stack_breaks = c(0, 10, 20, 30),
  stack_bin_labels = c("Niet geselecteerd", "Geselecteerd"),
  stack_map_values = list("1" = "Geselecteerd", "0" = "Niet geselecteerd"),
  stack_order = c("Geselecteerd", "Niet geselecteerd"),
  stack_label = NULL,
  weight_var = "weging_GAMO"
)

result
```


##### {{< iconify mdi:human-male-male-child >}} Leeftijd


::: {.panel-tabset}

###### {{< iconify ph chat-circle-fill >}} Vraag 1


```{r perf-safety-wave1-age-item1}
# Wachtwoorden bewaren in een wachtwoordenkluis
result <- create_stackedbar(
  data = data_filtered_984a0efe,
  title = "Wachtwoorden bewaren in een wachtwoordenkluis",
  stacked_type = "percent",
  horizontal = TRUE,
  stack_breaks = c(0, 10, 20, 30),
  stack_bin_labels = c("Niet geselecteerd", "Geselecteerd"),
  stack_map_values = list("1" = "Geselecteerd", "0" = "Niet geselecteerd"),
  stack_order = c("Geselecteerd", "Niet geselecteerd"),
  color_palette = c("#3D7271", "#E28D50", "#F5D76E", "#C7E6D5", "#0F6B5A", "#BABACD"),
  weight_var = "weging_GAMO",
  x_var = "AgeGroup",
  x_label = "Leeftijd",
  stack_var = "PSCS3_1"
)

result
```


###### {{< iconify ph chat-circle-fill >}} Vraag 2


```{r perf-safety-wave1-age-item2}
# Wachtwoorden bewaren op papier
result <- create_stackedbar(
  data = data_filtered_984a0efe,
  title = "Wachtwoorden bewaren op papier",
  stacked_type = "percent",
  horizontal = TRUE,
  stack_breaks = c(0, 10, 20, 30),
  stack_bin_labels = c("Niet geselecteerd", "Geselecteerd"),
  stack_map_values = list("1" = "Geselecteerd", "0" = "Niet geselecteerd"),
  stack_order = c("Geselecteerd", "Niet geselecteerd"),
  color_palette = c("#3D7271", "#E28D50", "#F5D76E", "#C7E6D5", "#0F6B5A", "#BABACD"),
  weight_var = "weging_GAMO",
  x_var = "AgeGroup",
  x_label = "Leeftijd",
  stack_var = "PSCS3_2"
)

result
```


###### {{< iconify ph chat-circle-fill >}} Vraag 3


```{r perf-safety-wave1-age-item3}
# Wachtwoorden van ≥14 tekens
result <- create_stackedbar(
  data = data_filtered_984a0efe,
  title = "Wachtwoorden van ≥14 tekens",
  stacked_type = "percent",
  horizontal = TRUE,
  stack_breaks = c(0, 10, 20, 30),
  stack_bin_labels = c("Niet geselecteerd", "Geselecteerd"),
  stack_map_values = list("1" = "Geselecteerd", "0" = "Niet geselecteerd"),
  stack_order = c("Geselecteerd", "Niet geselecteerd"),
  color_palette = c("#3D7271", "#E28D50", "#F5D76E", "#C7E6D5", "#0F6B5A", "#BABACD"),
  weight_var = "weging_GAMO",
  x_var = "AgeGroup",
  x_label = "Leeftijd",
  stack_var = "PSCS3_3"
)

result
```


###### {{< iconify ph chat-circle-fill >}} Vraag 4


```{r perf-safety-wave1-age-item4}
# Verschillende wachtwoorden per account
result <- create_stackedbar(
  data = data_filtered_984a0efe,
  title = "Verschillende wachtwoorden per account",
  stacked_type = "percent",
  horizontal = TRUE,
  stack_breaks = c(0, 10, 20, 30),
  stack_bin_labels = c("Niet geselecteerd", "Geselecteerd"),
  stack_map_values = list("1" = "Geselecteerd", "0" = "Niet geselecteerd"),
  stack_order = c("Geselecteerd", "Niet geselecteerd"),
  color_palette = c("#3D7271", "#E28D50", "#F5D76E", "#C7E6D5", "#0F6B5A", "#BABACD"),
  weight_var = "weging_GAMO",
  x_var = "AgeGroup",
  x_label = "Leeftijd",
  stack_var = "PSCS3_4"
)

result
```


###### {{< iconify ph chat-circle-fill >}} Vraag 5


```{r perf-safety-wave1-age-item5}
# Passkey gebruiken (vinger/gezicht)
result <- create_stackedbar(
  data = data_filtered_984a0efe,
  title = "Passkey gebruiken (vinger/gezicht)",
  stacked_type = "percent",
  horizontal = TRUE,
  stack_breaks = c(0, 10, 20, 30),
  stack_bin_labels = c("Niet geselecteerd", "Geselecteerd"),
  stack_map_values = list("1" = "Geselecteerd", "0" = "Niet geselecteerd"),
  stack_order = c("Geselecteerd", "Niet geselecteerd"),
  color_palette = c("#3D7271", "#E28D50", "#F5D76E", "#C7E6D5", "#0F6B5A", "#BABACD"),
  weight_var = "weging_GAMO",
  x_var = "AgeGroup",
  x_label = "Leeftijd",
  stack_var = "PSCS3_5"
)

result
```


###### {{< iconify ph chat-circle-fill >}} Vraag 6


```{r perf-safety-wave1-age-item6}
# Twee-staps-verificatie
result <- create_stackedbar(
  data = data_filtered_984a0efe,
  title = "Twee-staps-verificatie",
  stacked_type = "percent",
  horizontal = TRUE,
  stack_breaks = c(0, 10, 20, 30),
  stack_bin_labels = c("Niet geselecteerd", "Geselecteerd"),
  stack_map_values = list("1" = "Geselecteerd", "0" = "Niet geselecteerd"),
  stack_order = c("Geselecteerd", "Niet geselecteerd"),
  color_palette = c("#3D7271", "#E28D50", "#F5D76E", "#C7E6D5", "#0F6B5A", "#BABACD"),
  weight_var = "weging_GAMO",
  x_var = "AgeGroup",
  x_label = "Leeftijd",
  stack_var = "PSCS3_6"
)

result
```


###### {{< iconify ph chat-circle-fill >}} Vraag 7


```{r perf-safety-wave1-age-item7}
# Software-updates installeren
result <- create_stackedbar(
  data = data_filtered_984a0efe,
  title = "Software-updates installeren",
  stacked_type = "percent",
  horizontal = TRUE,
  stack_breaks = c(0, 10, 20, 30),
  stack_bin_labels = c("Niet geselecteerd", "Geselecteerd"),
  stack_map_values = list("1" = "Geselecteerd", "0" = "Niet geselecteerd"),
  stack_order = c("Geselecteerd", "Niet geselecteerd"),
  color_palette = c("#3D7271", "#E28D50", "#F5D76E", "#C7E6D5", "#0F6B5A", "#BABACD"),
  weight_var = "weging_GAMO",
  x_var = "AgeGroup",
  x_label = "Leeftijd",
  stack_var = "PSCS3_7"
)

result
```


###### {{< iconify ph chat-circle-fill >}} Vraag 8


```{r perf-safety-wave1-age-item8}
# Adblocker gebruiken
result <- create_stackedbar(
  data = data_filtered_984a0efe,
  title = "Adblocker gebruiken",
  stacked_type = "percent",
  horizontal = TRUE,
  stack_breaks = c(0, 10, 20, 30),
  stack_bin_labels = c("Niet geselecteerd", "Geselecteerd"),
  stack_map_values = list("1" = "Geselecteerd", "0" = "Niet geselecteerd"),
  stack_order = c("Geselecteerd", "Niet geselecteerd"),
  color_palette = c("#3D7271", "#E28D50", "#F5D76E", "#C7E6D5", "#0F6B5A", "#BABACD"),
  weight_var = "weging_GAMO",
  x_var = "AgeGroup",
  x_label = "Leeftijd",
  stack_var = "PSCS3_8"
)

result
```


###### {{< iconify ph chat-circle-fill >}} Vraag 9


```{r perf-safety-wave1-age-item9}
# Back-ups maken
result <- create_stackedbar(
  data = data_filtered_984a0efe,
  title = "Back-ups maken",
  stacked_type = "percent",
  horizontal = TRUE,
  stack_breaks = c(0, 10, 20, 30),
  stack_bin_labels = c("Niet geselecteerd", "Geselecteerd"),
  stack_map_values = list("1" = "Geselecteerd", "0" = "Niet geselecteerd"),
  stack_order = c("Geselecteerd", "Niet geselecteerd"),
  color_palette = c("#3D7271", "#E28D50", "#F5D76E", "#C7E6D5", "#0F6B5A", "#BABACD"),
  weight_var = "weging_GAMO",
  x_var = "AgeGroup",
  x_label = "Leeftijd",
  stack_var = "PSCS3_9"
)

result
```


###### {{< iconify ph chat-circle-fill >}} Vraag 10


```{r perf-safety-wave1-age-item10}
# Geen van bovenstaande
result <- create_stackedbar(
  data = data_filtered_984a0efe,
  title = "Geen van bovenstaande",
  stacked_type = "percent",
  horizontal = TRUE,
  stack_breaks = c(0, 10, 20, 30),
  stack_bin_labels = c("Niet geselecteerd", "Geselecteerd"),
  stack_map_values = list("1" = "Geselecteerd", "0" = "Niet geselecteerd"),
  stack_order = c("Geselecteerd", "Niet geselecteerd"),
  color_palette = c("#3D7271", "#E28D50", "#F5D76E", "#C7E6D5", "#0F6B5A", "#BABACD"),
  weight_var = "weging_GAMO",
  x_var = "AgeGroup",
  x_label = "Leeftijd",
  stack_var = "PSCS3_10"
)

result
```


:::


##### {{< iconify mdi gender-transgender >}} Geslacht


::: {.panel-tabset}

###### {{< iconify ph chat-circle-fill >}} Vraag 1


```{r perf-safety-wave1-gender-item1}
# Wachtwoorden bewaren in een wachtwoordenkluis
result <- create_stackedbar(
  data = data_filtered_984a0efe,
  title = "Wachtwoorden bewaren in een wachtwoordenkluis",
  stacked_type = "percent",
  horizontal = TRUE,
  stack_breaks = c(0, 10, 20, 30),
  stack_bin_labels = c("Niet geselecteerd", "Geselecteerd"),
  stack_map_values = list("1" = "Geselecteerd", "0" = "Niet geselecteerd"),
  stack_order = c("Geselecteerd", "Niet geselecteerd"),
  color_palette = c("#3D7271", "#E28D50", "#F5D76E", "#C7E6D5", "#0F6B5A", "#BABACD"),
  weight_var = "weging_GAMO",
  x_var = "geslacht",
  x_label = "Geslacht",
  stack_var = "PSCS3_1"
)

result
```


###### {{< iconify ph chat-circle-fill >}} Vraag 2


```{r perf-safety-wave1-gender-item2}
# Wachtwoorden bewaren op papier
result <- create_stackedbar(
  data = data_filtered_984a0efe,
  title = "Wachtwoorden bewaren op papier",
  stacked_type = "percent",
  horizontal = TRUE,
  stack_breaks = c(0, 10, 20, 30),
  stack_bin_labels = c("Niet geselecteerd", "Geselecteerd"),
  stack_map_values = list("1" = "Geselecteerd", "0" = "Niet geselecteerd"),
  stack_order = c("Geselecteerd", "Niet geselecteerd"),
  color_palette = c("#3D7271", "#E28D50", "#F5D76E", "#C7E6D5", "#0F6B5A", "#BABACD"),
  weight_var = "weging_GAMO",
  x_var = "geslacht",
  x_label = "Geslacht",
  stack_var = "PSCS3_2"
)

result
```


###### {{< iconify ph chat-circle-fill >}} Vraag 3


```{r perf-safety-wave1-gender-item3}
# Wachtwoorden van ≥14 tekens
result <- create_stackedbar(
  data = data_filtered_984a0efe,
  title = "Wachtwoorden van ≥14 tekens",
  stacked_type = "percent",
  horizontal = TRUE,
  stack_breaks = c(0, 10, 20, 30),
  stack_bin_labels = c("Niet geselecteerd", "Geselecteerd"),
  stack_map_values = list("1" = "Geselecteerd", "0" = "Niet geselecteerd"),
  stack_order = c("Geselecteerd", "Niet geselecteerd"),
  color_palette = c("#3D7271", "#E28D50", "#F5D76E", "#C7E6D5", "#0F6B5A", "#BABACD"),
  weight_var = "weging_GAMO",
  x_var = "geslacht",
  x_label = "Geslacht",
  stack_var = "PSCS3_3"
)

result
```


###### {{< iconify ph chat-circle-fill >}} Vraag 4


```{r perf-safety-wave1-gender-item4}
# Verschillende wachtwoorden per account
result <- create_stackedbar(
  data = data_filtered_984a0efe,
  title = "Verschillende wachtwoorden per account",
  stacked_type = "percent",
  horizontal = TRUE,
  stack_breaks = c(0, 10, 20, 30),
  stack_bin_labels = c("Niet geselecteerd", "Geselecteerd"),
  stack_map_values = list("1" = "Geselecteerd", "0" = "Niet geselecteerd"),
  stack_order = c("Geselecteerd", "Niet geselecteerd"),
  color_palette = c("#3D7271", "#E28D50", "#F5D76E", "#C7E6D5", "#0F6B5A", "#BABACD"),
  weight_var = "weging_GAMO",
  x_var = "geslacht",
  x_label = "Geslacht",
  stack_var = "PSCS3_4"
)

result
```


###### {{< iconify ph chat-circle-fill >}} Vraag 5


```{r perf-safety-wave1-gender-item5}
# Passkey gebruiken (vinger/gezicht)
result <- create_stackedbar(
  data = data_filtered_984a0efe,
  title = "Passkey gebruiken (vinger/gezicht)",
  stacked_type = "percent",
  horizontal = TRUE,
  stack_breaks = c(0, 10, 20, 30),
  stack_bin_labels = c("Niet geselecteerd", "Geselecteerd"),
  stack_map_values = list("1" = "Geselecteerd", "0" = "Niet geselecteerd"),
  stack_order = c("Geselecteerd", "Niet geselecteerd"),
  color_palette = c("#3D7271", "#E28D50", "#F5D76E", "#C7E6D5", "#0F6B5A", "#BABACD"),
  weight_var = "weging_GAMO",
  x_var = "geslacht",
  x_label = "Geslacht",
  stack_var = "PSCS3_5"
)

result
```


###### {{< iconify ph chat-circle-fill >}} Vraag 6


```{r perf-safety-wave1-gender-item6}
# Twee-staps-verificatie
result <- create_stackedbar(
  data = data_filtered_984a0efe,
  title = "Twee-staps-verificatie",
  stacked_type = "percent",
  horizontal = TRUE,
  stack_breaks = c(0, 10, 20, 30),
  stack_bin_labels = c("Niet geselecteerd", "Geselecteerd"),
  stack_map_values = list("1" = "Geselecteerd", "0" = "Niet geselecteerd"),
  stack_order = c("Geselecteerd", "Niet geselecteerd"),
  color_palette = c("#3D7271", "#E28D50", "#F5D76E", "#C7E6D5", "#0F6B5A", "#BABACD"),
  weight_var = "weging_GAMO",
  x_var = "geslacht",
  x_label = "Geslacht",
  stack_var = "PSCS3_6"
)

result
```


###### {{< iconify ph chat-circle-fill >}} Vraag 7


```{r perf-safety-wave1-gender-item7}
# Software-updates installeren
result <- create_stackedbar(
  data = data_filtered_984a0efe,
  title = "Software-updates installeren",
  stacked_type = "percent",
  horizontal = TRUE,
  stack_breaks = c(0, 10, 20, 30),
  stack_bin_labels = c("Niet geselecteerd", "Geselecteerd"),
  stack_map_values = list("1" = "Geselecteerd", "0" = "Niet geselecteerd"),
  stack_order = c("Geselecteerd", "Niet geselecteerd"),
  color_palette = c("#3D7271", "#E28D50", "#F5D76E", "#C7E6D5", "#0F6B5A", "#BABACD"),
  weight_var = "weging_GAMO",
  x_var = "geslacht",
  x_label = "Geslacht",
  stack_var = "PSCS3_7"
)

result
```


###### {{< iconify ph chat-circle-fill >}} Vraag 8


```{r perf-safety-wave1-gender-item8}
# Adblocker gebruiken
result <- create_stackedbar(
  data = data_filtered_984a0efe,
  title = "Adblocker gebruiken",
  stacked_type = "percent",
  horizontal = TRUE,
  stack_breaks = c(0, 10, 20, 30),
  stack_bin_labels = c("Niet geselecteerd", "Geselecteerd"),
  stack_map_values = list("1" = "Geselecteerd", "0" = "Niet geselecteerd"),
  stack_order = c("Geselecteerd", "Niet geselecteerd"),
  color_palette = c("#3D7271", "#E28D50", "#F5D76E", "#C7E6D5", "#0F6B5A", "#BABACD"),
  weight_var = "weging_GAMO",
  x_var = "geslacht",
  x_label = "Geslacht",
  stack_var = "PSCS3_8"
)

result
```


###### {{< iconify ph chat-circle-fill >}} Vraag 9


```{r perf-safety-wave1-gender-item9}
# Back-ups maken
result <- create_stackedbar(
  data = data_filtered_984a0efe,
  title = "Back-ups maken",
  stacked_type = "percent",
  horizontal = TRUE,
  stack_breaks = c(0, 10, 20, 30),
  stack_bin_labels = c("Niet geselecteerd", "Geselecteerd"),
  stack_map_values = list("1" = "Geselecteerd", "0" = "Niet geselecteerd"),
  stack_order = c("Geselecteerd", "Niet geselecteerd"),
  color_palette = c("#3D7271", "#E28D50", "#F5D76E", "#C7E6D5", "#0F6B5A", "#BABACD"),
  weight_var = "weging_GAMO",
  x_var = "geslacht",
  x_label = "Geslacht",
  stack_var = "PSCS3_9"
)

result
```


###### {{< iconify ph chat-circle-fill >}} Vraag 10


```{r perf-safety-wave1-gender-item10}
# Geen van bovenstaande
result <- create_stackedbar(
  data = data_filtered_984a0efe,
  title = "Geen van bovenstaande",
  stacked_type = "percent",
  horizontal = TRUE,
  stack_breaks = c(0, 10, 20, 30),
  stack_bin_labels = c("Niet geselecteerd", "Geselecteerd"),
  stack_map_values = list("1" = "Geselecteerd", "0" = "Niet geselecteerd"),
  stack_order = c("Geselecteerd", "Niet geselecteerd"),
  color_palette = c("#3D7271", "#E28D50", "#F5D76E", "#C7E6D5", "#0F6B5A", "#BABACD"),
  weight_var = "weging_GAMO",
  x_var = "geslacht",
  x_label = "Geslacht",
  stack_var = "PSCS3_10"
)

result
```


:::


##### {{< iconify ph graduation-cap-fill >}} Opleidingsniveau


::: {.panel-tabset}

###### {{< iconify ph chat-circle-fill >}} Vraag 1


```{r perf-safety-wave1-edu-item1}
# Wachtwoorden bewaren in een wachtwoordenkluis
result <- create_stackedbar(
  data = data_filtered_984a0efe,
  title = "Wachtwoorden bewaren in een wachtwoordenkluis",
  stacked_type = "percent",
  horizontal = TRUE,
  stack_breaks = c(0, 10, 20, 30),
  stack_bin_labels = c("Niet geselecteerd", "Geselecteerd"),
  stack_map_values = list("1" = "Geselecteerd", "0" = "Niet geselecteerd"),
  stack_order = c("Geselecteerd", "Niet geselecteerd"),
  color_palette = c("#3D7271", "#E28D50", "#F5D76E", "#C7E6D5", "#0F6B5A", "#BABACD"),
  weight_var = "weging_GAMO",
  x_var = "Education",
  x_label = "Opleidingsniveau",
  stack_var = "PSCS3_1"
)

result
```


###### {{< iconify ph chat-circle-fill >}} Vraag 2


```{r perf-safety-wave1-edu-item2}
# Wachtwoorden bewaren op papier
result <- create_stackedbar(
  data = data_filtered_984a0efe,
  title = "Wachtwoorden bewaren op papier",
  stacked_type = "percent",
  horizontal = TRUE,
  stack_breaks = c(0, 10, 20, 30),
  stack_bin_labels = c("Niet geselecteerd", "Geselecteerd"),
  stack_map_values = list("1" = "Geselecteerd", "0" = "Niet geselecteerd"),
  stack_order = c("Geselecteerd", "Niet geselecteerd"),
  color_palette = c("#3D7271", "#E28D50", "#F5D76E", "#C7E6D5", "#0F6B5A", "#BABACD"),
  weight_var = "weging_GAMO",
  x_var = "Education",
  x_label = "Opleidingsniveau",
  stack_var = "PSCS3_2"
)

result
```


###### {{< iconify ph chat-circle-fill >}} Vraag 3


```{r perf-safety-wave1-edu-item3}
# Wachtwoorden van ≥14 tekens
result <- create_stackedbar(
  data = data_filtered_984a0efe,
  title = "Wachtwoorden van ≥14 tekens",
  stacked_type = "percent",
  horizontal = TRUE,
  stack_breaks = c(0, 10, 20, 30),
  stack_bin_labels = c("Niet geselecteerd", "Geselecteerd"),
  stack_map_values = list("1" = "Geselecteerd", "0" = "Niet geselecteerd"),
  stack_order = c("Geselecteerd", "Niet geselecteerd"),
  color_palette = c("#3D7271", "#E28D50", "#F5D76E", "#C7E6D5", "#0F6B5A", "#BABACD"),
  weight_var = "weging_GAMO",
  x_var = "Education",
  x_label = "Opleidingsniveau",
  stack_var = "PSCS3_3"
)

result
```


###### {{< iconify ph chat-circle-fill >}} Vraag 4


```{r perf-safety-wave1-edu-item4}
# Verschillende wachtwoorden per account
result <- create_stackedbar(
  data = data_filtered_984a0efe,
  title = "Verschillende wachtwoorden per account",
  stacked_type = "percent",
  horizontal = TRUE,
  stack_breaks = c(0, 10, 20, 30),
  stack_bin_labels = c("Niet geselecteerd", "Geselecteerd"),
  stack_map_values = list("1" = "Geselecteerd", "0" = "Niet geselecteerd"),
  stack_order = c("Geselecteerd", "Niet geselecteerd"),
  color_palette = c("#3D7271", "#E28D50", "#F5D76E", "#C7E6D5", "#0F6B5A", "#BABACD"),
  weight_var = "weging_GAMO",
  x_var = "Education",
  x_label = "Opleidingsniveau",
  stack_var = "PSCS3_4"
)

result
```


###### {{< iconify ph chat-circle-fill >}} Vraag 5


```{r perf-safety-wave1-edu-item5}
# Passkey gebruiken (vinger/gezicht)
result <- create_stackedbar(
  data = data_filtered_984a0efe,
  title = "Passkey gebruiken (vinger/gezicht)",
  stacked_type = "percent",
  horizontal = TRUE,
  stack_breaks = c(0, 10, 20, 30),
  stack_bin_labels = c("Niet geselecteerd", "Geselecteerd"),
  stack_map_values = list("1" = "Geselecteerd", "0" = "Niet geselecteerd"),
  stack_order = c("Geselecteerd", "Niet geselecteerd"),
  color_palette = c("#3D7271", "#E28D50", "#F5D76E", "#C7E6D5", "#0F6B5A", "#BABACD"),
  weight_var = "weging_GAMO",
  x_var = "Education",
  x_label = "Opleidingsniveau",
  stack_var = "PSCS3_5"
)

result
```


###### {{< iconify ph chat-circle-fill >}} Vraag 6


```{r perf-safety-wave1-edu-item6}
# Twee-staps-verificatie
result <- create_stackedbar(
  data = data_filtered_984a0efe,
  title = "Twee-staps-verificatie",
  stacked_type = "percent",
  horizontal = TRUE,
  stack_breaks = c(0, 10, 20, 30),
  stack_bin_labels = c("Niet geselecteerd", "Geselecteerd"),
  stack_map_values = list("1" = "Geselecteerd", "0" = "Niet geselecteerd"),
  stack_order = c("Geselecteerd", "Niet geselecteerd"),
  color_palette = c("#3D7271", "#E28D50", "#F5D76E", "#C7E6D5", "#0F6B5A", "#BABACD"),
  weight_var = "weging_GAMO",
  x_var = "Education",
  x_label = "Opleidingsniveau",
  stack_var = "PSCS3_6"
)

result
```


###### {{< iconify ph chat-circle-fill >}} Vraag 7


```{r perf-safety-wave1-edu-item7}
# Software-updates installeren
result <- create_stackedbar(
  data = data_filtered_984a0efe,
  title = "Software-updates installeren",
  stacked_type = "percent",
  horizontal = TRUE,
  stack_breaks = c(0, 10, 20, 30),
  stack_bin_labels = c("Niet geselecteerd", "Geselecteerd"),
  stack_map_values = list("1" = "Geselecteerd", "0" = "Niet geselecteerd"),
  stack_order = c("Geselecteerd", "Niet geselecteerd"),
  color_palette = c("#3D7271", "#E28D50", "#F5D76E", "#C7E6D5", "#0F6B5A", "#BABACD"),
  weight_var = "weging_GAMO",
  x_var = "Education",
  x_label = "Opleidingsniveau",
  stack_var = "PSCS3_7"
)

result
```


###### {{< iconify ph chat-circle-fill >}} Vraag 8


```{r perf-safety-wave1-edu-item8}
# Adblocker gebruiken
result <- create_stackedbar(
  data = data_filtered_984a0efe,
  title = "Adblocker gebruiken",
  stacked_type = "percent",
  horizontal = TRUE,
  stack_breaks = c(0, 10, 20, 30),
  stack_bin_labels = c("Niet geselecteerd", "Geselecteerd"),
  stack_map_values = list("1" = "Geselecteerd", "0" = "Niet geselecteerd"),
  stack_order = c("Geselecteerd", "Niet geselecteerd"),
  color_palette = c("#3D7271", "#E28D50", "#F5D76E", "#C7E6D5", "#0F6B5A", "#BABACD"),
  weight_var = "weging_GAMO",
  x_var = "Education",
  x_label = "Opleidingsniveau",
  stack_var = "PSCS3_8"
)

result
```


###### {{< iconify ph chat-circle-fill >}} Vraag 9


```{r perf-safety-wave1-edu-item9}
# Back-ups maken
result <- create_stackedbar(
  data = data_filtered_984a0efe,
  title = "Back-ups maken",
  stacked_type = "percent",
  horizontal = TRUE,
  stack_breaks = c(0, 10, 20, 30),
  stack_bin_labels = c("Niet geselecteerd", "Geselecteerd"),
  stack_map_values = list("1" = "Geselecteerd", "0" = "Niet geselecteerd"),
  stack_order = c("Geselecteerd", "Niet geselecteerd"),
  color_palette = c("#3D7271", "#E28D50", "#F5D76E", "#C7E6D5", "#0F6B5A", "#BABACD"),
  weight_var = "weging_GAMO",
  x_var = "Education",
  x_label = "Opleidingsniveau",
  stack_var = "PSCS3_9"
)

result
```


###### {{< iconify ph chat-circle-fill >}} Vraag 10


```{r perf-safety-wave1-edu-item10}
# Geen van bovenstaande
result <- create_stackedbar(
  data = data_filtered_984a0efe,
  title = "Geen van bovenstaande",
  stacked_type = "percent",
  horizontal = TRUE,
  stack_breaks = c(0, 10, 20, 30),
  stack_bin_labels = c("Niet geselecteerd", "Geselecteerd"),
  stack_map_values = list("1" = "Geselecteerd", "0" = "Niet geselecteerd"),
  stack_order = c("Geselecteerd", "Niet geselecteerd"),
  color_palette = c("#3D7271", "#E28D50", "#F5D76E", "#C7E6D5", "#0F6B5A", "#BABACD"),
  weight_var = "weging_GAMO",
  x_var = "Education",
  x_label = "Opleidingsniveau",
  stack_var = "PSCS3_10"
)

result
```


:::


##### {{< iconify ph globe-hemisphere-east >}} Migratieachtergrond


::: {.panel-tabset}

###### {{< iconify ph chat-circle-fill >}} Vraag 1


```{r perf-safety-wave1-mig-item1}
# Wachtwoorden bewaren in een wachtwoordenkluis
result <- create_stackedbar(
  data = data_filtered_984a0efe,
  title = "Wachtwoorden bewaren in een wachtwoordenkluis",
  stacked_type = "percent",
  horizontal = TRUE,
  stack_breaks = c(0, 10, 20, 30),
  stack_bin_labels = c("Niet geselecteerd", "Geselecteerd"),
  stack_map_values = list("1" = "Geselecteerd", "0" = "Niet geselecteerd"),
  stack_order = c("Geselecteerd", "Niet geselecteerd"),
  color_palette = c("#3D7271", "#E28D50", "#F5D76E", "#C7E6D5", "#0F6B5A", "#BABACD"),
  weight_var = "weging_GAMO",
  x_var = "MigrationBackground",
  x_label = "Migratieachtergrond",
  stack_var = "PSCS3_1"
)

result
```


###### {{< iconify ph chat-circle-fill >}} Vraag 2


```{r perf-safety-wave1-mig-item2}
# Wachtwoorden bewaren op papier
result <- create_stackedbar(
  data = data_filtered_984a0efe,
  title = "Wachtwoorden bewaren op papier",
  stacked_type = "percent",
  horizontal = TRUE,
  stack_breaks = c(0, 10, 20, 30),
  stack_bin_labels = c("Niet geselecteerd", "Geselecteerd"),
  stack_map_values = list("1" = "Geselecteerd", "0" = "Niet geselecteerd"),
  stack_order = c("Geselecteerd", "Niet geselecteerd"),
  color_palette = c("#3D7271", "#E28D50", "#F5D76E", "#C7E6D5", "#0F6B5A", "#BABACD"),
  weight_var = "weging_GAMO",
  x_var = "MigrationBackground",
  x_label = "Migratieachtergrond",
  stack_var = "PSCS3_2"
)

result
```


###### {{< iconify ph chat-circle-fill >}} Vraag 3


```{r perf-safety-wave1-mig-item3}
# Wachtwoorden van ≥14 tekens
result <- create_stackedbar(
  data = data_filtered_984a0efe,
  title = "Wachtwoorden van ≥14 tekens",
  stacked_type = "percent",
  horizontal = TRUE,
  stack_breaks = c(0, 10, 20, 30),
  stack_bin_labels = c("Niet geselecteerd", "Geselecteerd"),
  stack_map_values = list("1" = "Geselecteerd", "0" = "Niet geselecteerd"),
  stack_order = c("Geselecteerd", "Niet geselecteerd"),
  color_palette = c("#3D7271", "#E28D50", "#F5D76E", "#C7E6D5", "#0F6B5A", "#BABACD"),
  weight_var = "weging_GAMO",
  x_var = "MigrationBackground",
  x_label = "Migratieachtergrond",
  stack_var = "PSCS3_3"
)

result
```


###### {{< iconify ph chat-circle-fill >}} Vraag 4


```{r perf-safety-wave1-mig-item4}
# Verschillende wachtwoorden per account
result <- create_stackedbar(
  data = data_filtered_984a0efe,
  title = "Verschillende wachtwoorden per account",
  stacked_type = "percent",
  horizontal = TRUE,
  stack_breaks = c(0, 10, 20, 30),
  stack_bin_labels = c("Niet geselecteerd", "Geselecteerd"),
  stack_map_values = list("1" = "Geselecteerd", "0" = "Niet geselecteerd"),
  stack_order = c("Geselecteerd", "Niet geselecteerd"),
  color_palette = c("#3D7271", "#E28D50", "#F5D76E", "#C7E6D5", "#0F6B5A", "#BABACD"),
  weight_var = "weging_GAMO",
  x_var = "MigrationBackground",
  x_label = "Migratieachtergrond",
  stack_var = "PSCS3_4"
)

result
```


###### {{< iconify ph chat-circle-fill >}} Vraag 5


```{r perf-safety-wave1-mig-item5}
# Passkey gebruiken (vinger/gezicht)
result <- create_stackedbar(
  data = data_filtered_984a0efe,
  title = "Passkey gebruiken (vinger/gezicht)",
  stacked_type = "percent",
  horizontal = TRUE,
  stack_breaks = c(0, 10, 20, 30),
  stack_bin_labels = c("Niet geselecteerd", "Geselecteerd"),
  stack_map_values = list("1" = "Geselecteerd", "0" = "Niet geselecteerd"),
  stack_order = c("Geselecteerd", "Niet geselecteerd"),
  color_palette = c("#3D7271", "#E28D50", "#F5D76E", "#C7E6D5", "#0F6B5A", "#BABACD"),
  weight_var = "weging_GAMO",
  x_var = "MigrationBackground",
  x_label = "Migratieachtergrond",
  stack_var = "PSCS3_5"
)

result
```


###### {{< iconify ph chat-circle-fill >}} Vraag 6


```{r perf-safety-wave1-mig-item6}
# Twee-staps-verificatie
result <- create_stackedbar(
  data = data_filtered_984a0efe,
  title = "Twee-staps-verificatie",
  stacked_type = "percent",
  horizontal = TRUE,
  stack_breaks = c(0, 10, 20, 30),
  stack_bin_labels = c("Niet geselecteerd", "Geselecteerd"),
  stack_map_values = list("1" = "Geselecteerd", "0" = "Niet geselecteerd"),
  stack_order = c("Geselecteerd", "Niet geselecteerd"),
  color_palette = c("#3D7271", "#E28D50", "#F5D76E", "#C7E6D5", "#0F6B5A", "#BABACD"),
  weight_var = "weging_GAMO",
  x_var = "MigrationBackground",
  x_label = "Migratieachtergrond",
  stack_var = "PSCS3_6"
)

result
```


###### {{< iconify ph chat-circle-fill >}} Vraag 7


```{r perf-safety-wave1-mig-item7}
# Software-updates installeren
result <- create_stackedbar(
  data = data_filtered_984a0efe,
  title = "Software-updates installeren",
  stacked_type = "percent",
  horizontal = TRUE,
  stack_breaks = c(0, 10, 20, 30),
  stack_bin_labels = c("Niet geselecteerd", "Geselecteerd"),
  stack_map_values = list("1" = "Geselecteerd", "0" = "Niet geselecteerd"),
  stack_order = c("Geselecteerd", "Niet geselecteerd"),
  color_palette = c("#3D7271", "#E28D50", "#F5D76E", "#C7E6D5", "#0F6B5A", "#BABACD"),
  weight_var = "weging_GAMO",
  x_var = "MigrationBackground",
  x_label = "Migratieachtergrond",
  stack_var = "PSCS3_7"
)

result
```


###### {{< iconify ph chat-circle-fill >}} Vraag 8


```{r perf-safety-wave1-mig-item8}
# Adblocker gebruiken
result <- create_stackedbar(
  data = data_filtered_984a0efe,
  title = "Adblocker gebruiken",
  stacked_type = "percent",
  horizontal = TRUE,
  stack_breaks = c(0, 10, 20, 30),
  stack_bin_labels = c("Niet geselecteerd", "Geselecteerd"),
  stack_map_values = list("1" = "Geselecteerd", "0" = "Niet geselecteerd"),
  stack_order = c("Geselecteerd", "Niet geselecteerd"),
  color_palette = c("#3D7271", "#E28D50", "#F5D76E", "#C7E6D5", "#0F6B5A", "#BABACD"),
  weight_var = "weging_GAMO",
  x_var = "MigrationBackground",
  x_label = "Migratieachtergrond",
  stack_var = "PSCS3_8"
)

result
```


###### {{< iconify ph chat-circle-fill >}} Vraag 9


```{r perf-safety-wave1-mig-item9}
# Back-ups maken
result <- create_stackedbar(
  data = data_filtered_984a0efe,
  title = "Back-ups maken",
  stacked_type = "percent",
  horizontal = TRUE,
  stack_breaks = c(0, 10, 20, 30),
  stack_bin_labels = c("Niet geselecteerd", "Geselecteerd"),
  stack_map_values = list("1" = "Geselecteerd", "0" = "Niet geselecteerd"),
  stack_order = c("Geselecteerd", "Niet geselecteerd"),
  color_palette = c("#3D7271", "#E28D50", "#F5D76E", "#C7E6D5", "#0F6B5A", "#BABACD"),
  weight_var = "weging_GAMO",
  x_var = "MigrationBackground",
  x_label = "Migratieachtergrond",
  stack_var = "PSCS3_9"
)

result
```


###### {{< iconify ph chat-circle-fill >}} Vraag 10


```{r perf-safety-wave1-mig-item10}
# Geen van bovenstaande
result <- create_stackedbar(
  data = data_filtered_984a0efe,
  title = "Geen van bovenstaande",
  stacked_type = "percent",
  horizontal = TRUE,
  stack_breaks = c(0, 10, 20, 30),
  stack_bin_labels = c("Niet geselecteerd", "Geselecteerd"),
  stack_map_values = list("1" = "Geselecteerd", "0" = "Niet geselecteerd"),
  stack_order = c("Geselecteerd", "Niet geselecteerd"),
  color_palette = c("#3D7271", "#E28D50", "#F5D76E", "#C7E6D5", "#0F6B5A", "#BABACD"),
  weight_var = "weging_GAMO",
  x_var = "MigrationBackground",
  x_label = "Migratieachtergrond",
  stack_var = "PSCS3_10"
)

result
```


:::


:::


### {{< iconify ph number-circle-two-fill >}} Ronde 2


::: {.panel-tabset}

##### {{< iconify ph users-fill >}} Algemeen


```{r perf-safety-wave2-overall}
# 
result <- create_stackedbars(
  data = data_filtered_4af682fd,
  title = "",
  questions = c("PSCS3_1", "PSCS3_2", "PSCS3_3", "PSCS3_4", "PSCS3_5", "PSCS3_6", "PSCS3_7", "PSCS3_8", "PSCS3_9", "PSCS3_10"),
  question_labels = c("Wachtwoorden bewaren in een wachtwoordenkluis", "Wachtwoorden bewaren op papier", "Wachtwoorden van ≥14 tekens", "Verschillende wachtwoorden per account", "Passkey gebruiken (vinger/gezicht)", "Twee-staps-verificatie", "Software-updates installeren", "Adblocker gebruiken", "Back-ups maken", "Geen van bovenstaande"),
  stacked_type = "percent",
  color_palette = c("#3D7271", "#E28D50", "#F5D76E", "#C7E6D5", "#0F6B5A", "#BABACD"),
  horizontal = TRUE,
  x_label = "",
  stack_breaks = c(0, 10, 20, 30),
  stack_bin_labels = c("Niet geselecteerd", "Geselecteerd"),
  stack_map_values = list("1" = "Geselecteerd", "0" = "Niet geselecteerd"),
  stack_order = c("Geselecteerd", "Niet geselecteerd"),
  stack_label = NULL,
  weight_var = "weging_GAMO"
)

result
```


##### {{< iconify mdi:human-male-male-child >}} Leeftijd


::: {.panel-tabset}

###### {{< iconify ph chat-circle-fill >}} Vraag 1


```{r perf-safety-wave2-age-item1}
# Wachtwoorden bewaren in een wachtwoordenkluis
result <- create_stackedbar(
  data = data_filtered_4af682fd,
  title = "Wachtwoorden bewaren in een wachtwoordenkluis",
  stacked_type = "percent",
  horizontal = TRUE,
  stack_breaks = c(0, 10, 20, 30),
  stack_bin_labels = c("Niet geselecteerd", "Geselecteerd"),
  stack_map_values = list("1" = "Geselecteerd", "0" = "Niet geselecteerd"),
  stack_order = c("Geselecteerd", "Niet geselecteerd"),
  color_palette = c("#3D7271", "#E28D50", "#F5D76E", "#C7E6D5", "#0F6B5A", "#BABACD"),
  weight_var = "weging_GAMO",
  x_var = "AgeGroup",
  x_label = "Leeftijd",
  stack_var = "PSCS3_1"
)

result
```


###### {{< iconify ph chat-circle-fill >}} Vraag 2


```{r perf-safety-wave2-age-item2}
# Wachtwoorden bewaren op papier
result <- create_stackedbar(
  data = data_filtered_4af682fd,
  title = "Wachtwoorden bewaren op papier",
  stacked_type = "percent",
  horizontal = TRUE,
  stack_breaks = c(0, 10, 20, 30),
  stack_bin_labels = c("Niet geselecteerd", "Geselecteerd"),
  stack_map_values = list("1" = "Geselecteerd", "0" = "Niet geselecteerd"),
  stack_order = c("Geselecteerd", "Niet geselecteerd"),
  color_palette = c("#3D7271", "#E28D50", "#F5D76E", "#C7E6D5", "#0F6B5A", "#BABACD"),
  weight_var = "weging_GAMO",
  x_var = "AgeGroup",
  x_label = "Leeftijd",
  stack_var = "PSCS3_2"
)

result
```


###### {{< iconify ph chat-circle-fill >}} Vraag 3


```{r perf-safety-wave2-age-item3}
# Wachtwoorden van ≥14 tekens
result <- create_stackedbar(
  data = data_filtered_4af682fd,
  title = "Wachtwoorden van ≥14 tekens",
  stacked_type = "percent",
  horizontal = TRUE,
  stack_breaks = c(0, 10, 20, 30),
  stack_bin_labels = c("Niet geselecteerd", "Geselecteerd"),
  stack_map_values = list("1" = "Geselecteerd", "0" = "Niet geselecteerd"),
  stack_order = c("Geselecteerd", "Niet geselecteerd"),
  color_palette = c("#3D7271", "#E28D50", "#F5D76E", "#C7E6D5", "#0F6B5A", "#BABACD"),
  weight_var = "weging_GAMO",
  x_var = "AgeGroup",
  x_label = "Leeftijd",
  stack_var = "PSCS3_3"
)

result
```


###### {{< iconify ph chat-circle-fill >}} Vraag 4


```{r perf-safety-wave2-age-item4}
# Verschillende wachtwoorden per account
result <- create_stackedbar(
  data = data_filtered_4af682fd,
  title = "Verschillende wachtwoorden per account",
  stacked_type = "percent",
  horizontal = TRUE,
  stack_breaks = c(0, 10, 20, 30),
  stack_bin_labels = c("Niet geselecteerd", "Geselecteerd"),
  stack_map_values = list("1" = "Geselecteerd", "0" = "Niet geselecteerd"),
  stack_order = c("Geselecteerd", "Niet geselecteerd"),
  color_palette = c("#3D7271", "#E28D50", "#F5D76E", "#C7E6D5", "#0F6B5A", "#BABACD"),
  weight_var = "weging_GAMO",
  x_var = "AgeGroup",
  x_label = "Leeftijd",
  stack_var = "PSCS3_4"
)

result
```


###### {{< iconify ph chat-circle-fill >}} Vraag 5


```{r perf-safety-wave2-age-item5}
# Passkey gebruiken (vinger/gezicht)
result <- create_stackedbar(
  data = data_filtered_4af682fd,
  title = "Passkey gebruiken (vinger/gezicht)",
  stacked_type = "percent",
  horizontal = TRUE,
  stack_breaks = c(0, 10, 20, 30),
  stack_bin_labels = c("Niet geselecteerd", "Geselecteerd"),
  stack_map_values = list("1" = "Geselecteerd", "0" = "Niet geselecteerd"),
  stack_order = c("Geselecteerd", "Niet geselecteerd"),
  color_palette = c("#3D7271", "#E28D50", "#F5D76E", "#C7E6D5", "#0F6B5A", "#BABACD"),
  weight_var = "weging_GAMO",
  x_var = "AgeGroup",
  x_label = "Leeftijd",
  stack_var = "PSCS3_5"
)

result
```


###### {{< iconify ph chat-circle-fill >}} Vraag 6


```{r perf-safety-wave2-age-item6}
# Twee-staps-verificatie
result <- create_stackedbar(
  data = data_filtered_4af682fd,
  title = "Twee-staps-verificatie",
  stacked_type = "percent",
  horizontal = TRUE,
  stack_breaks = c(0, 10, 20, 30),
  stack_bin_labels = c("Niet geselecteerd", "Geselecteerd"),
  stack_map_values = list("1" = "Geselecteerd", "0" = "Niet geselecteerd"),
  stack_order = c("Geselecteerd", "Niet geselecteerd"),
  color_palette = c("#3D7271", "#E28D50", "#F5D76E", "#C7E6D5", "#0F6B5A", "#BABACD"),
  weight_var = "weging_GAMO",
  x_var = "AgeGroup",
  x_label = "Leeftijd",
  stack_var = "PSCS3_6"
)

result
```


###### {{< iconify ph chat-circle-fill >}} Vraag 7


```{r perf-safety-wave2-age-item7}
# Software-updates installeren
result <- create_stackedbar(
  data = data_filtered_4af682fd,
  title = "Software-updates installeren",
  stacked_type = "percent",
  horizontal = TRUE,
  stack_breaks = c(0, 10, 20, 30),
  stack_bin_labels = c("Niet geselecteerd", "Geselecteerd"),
  stack_map_values = list("1" = "Geselecteerd", "0" = "Niet geselecteerd"),
  stack_order = c("Geselecteerd", "Niet geselecteerd"),
  color_palette = c("#3D7271", "#E28D50", "#F5D76E", "#C7E6D5", "#0F6B5A", "#BABACD"),
  weight_var = "weging_GAMO",
  x_var = "AgeGroup",
  x_label = "Leeftijd",
  stack_var = "PSCS3_7"
)

result
```


###### {{< iconify ph chat-circle-fill >}} Vraag 8


```{r perf-safety-wave2-age-item8}
# Adblocker gebruiken
result <- create_stackedbar(
  data = data_filtered_4af682fd,
  title = "Adblocker gebruiken",
  stacked_type = "percent",
  horizontal = TRUE,
  stack_breaks = c(0, 10, 20, 30),
  stack_bin_labels = c("Niet geselecteerd", "Geselecteerd"),
  stack_map_values = list("1" = "Geselecteerd", "0" = "Niet geselecteerd"),
  stack_order = c("Geselecteerd", "Niet geselecteerd"),
  color_palette = c("#3D7271", "#E28D50", "#F5D76E", "#C7E6D5", "#0F6B5A", "#BABACD"),
  weight_var = "weging_GAMO",
  x_var = "AgeGroup",
  x_label = "Leeftijd",
  stack_var = "PSCS3_8"
)

result
```


###### {{< iconify ph chat-circle-fill >}} Vraag 9


```{r perf-safety-wave2-age-item9}
# Back-ups maken
result <- create_stackedbar(
  data = data_filtered_4af682fd,
  title = "Back-ups maken",
  stacked_type = "percent",
  horizontal = TRUE,
  stack_breaks = c(0, 10, 20, 30),
  stack_bin_labels = c("Niet geselecteerd", "Geselecteerd"),
  stack_map_values = list("1" = "Geselecteerd", "0" = "Niet geselecteerd"),
  stack_order = c("Geselecteerd", "Niet geselecteerd"),
  color_palette = c("#3D7271", "#E28D50", "#F5D76E", "#C7E6D5", "#0F6B5A", "#BABACD"),
  weight_var = "weging_GAMO",
  x_var = "AgeGroup",
  x_label = "Leeftijd",
  stack_var = "PSCS3_9"
)

result
```


###### {{< iconify ph chat-circle-fill >}} Vraag 10


```{r perf-safety-wave2-age-item10}
# Geen van bovenstaande
result <- create_stackedbar(
  data = data_filtered_4af682fd,
  title = "Geen van bovenstaande",
  stacked_type = "percent",
  horizontal = TRUE,
  stack_breaks = c(0, 10, 20, 30),
  stack_bin_labels = c("Niet geselecteerd", "Geselecteerd"),
  stack_map_values = list("1" = "Geselecteerd", "0" = "Niet geselecteerd"),
  stack_order = c("Geselecteerd", "Niet geselecteerd"),
  color_palette = c("#3D7271", "#E28D50", "#F5D76E", "#C7E6D5", "#0F6B5A", "#BABACD"),
  weight_var = "weging_GAMO",
  x_var = "AgeGroup",
  x_label = "Leeftijd",
  stack_var = "PSCS3_10"
)

result
```


:::


##### {{< iconify mdi gender-transgender >}} Geslacht


::: {.panel-tabset}

###### {{< iconify ph chat-circle-fill >}} Vraag 1


```{r perf-safety-wave2-gender-item1}
# Wachtwoorden bewaren in een wachtwoordenkluis
result <- create_stackedbar(
  data = data_filtered_4af682fd,
  title = "Wachtwoorden bewaren in een wachtwoordenkluis",
  stacked_type = "percent",
  horizontal = TRUE,
  stack_breaks = c(0, 10, 20, 30),
  stack_bin_labels = c("Niet geselecteerd", "Geselecteerd"),
  stack_map_values = list("1" = "Geselecteerd", "0" = "Niet geselecteerd"),
  stack_order = c("Geselecteerd", "Niet geselecteerd"),
  color_palette = c("#3D7271", "#E28D50", "#F5D76E", "#C7E6D5", "#0F6B5A", "#BABACD"),
  weight_var = "weging_GAMO",
  x_var = "geslacht",
  x_label = "Geslacht",
  stack_var = "PSCS3_1"
)

result
```


###### {{< iconify ph chat-circle-fill >}} Vraag 2


```{r perf-safety-wave2-gender-item2}
# Wachtwoorden bewaren op papier
result <- create_stackedbar(
  data = data_filtered_4af682fd,
  title = "Wachtwoorden bewaren op papier",
  stacked_type = "percent",
  horizontal = TRUE,
  stack_breaks = c(0, 10, 20, 30),
  stack_bin_labels = c("Niet geselecteerd", "Geselecteerd"),
  stack_map_values = list("1" = "Geselecteerd", "0" = "Niet geselecteerd"),
  stack_order = c("Geselecteerd", "Niet geselecteerd"),
  color_palette = c("#3D7271", "#E28D50", "#F5D76E", "#C7E6D5", "#0F6B5A", "#BABACD"),
  weight_var = "weging_GAMO",
  x_var = "geslacht",
  x_label = "Geslacht",
  stack_var = "PSCS3_2"
)

result
```


###### {{< iconify ph chat-circle-fill >}} Vraag 3


```{r perf-safety-wave2-gender-item3}
# Wachtwoorden van ≥14 tekens
result <- create_stackedbar(
  data = data_filtered_4af682fd,
  title = "Wachtwoorden van ≥14 tekens",
  stacked_type = "percent",
  horizontal = TRUE,
  stack_breaks = c(0, 10, 20, 30),
  stack_bin_labels = c("Niet geselecteerd", "Geselecteerd"),
  stack_map_values = list("1" = "Geselecteerd", "0" = "Niet geselecteerd"),
  stack_order = c("Geselecteerd", "Niet geselecteerd"),
  color_palette = c("#3D7271", "#E28D50", "#F5D76E", "#C7E6D5", "#0F6B5A", "#BABACD"),
  weight_var = "weging_GAMO",
  x_var = "geslacht",
  x_label = "Geslacht",
  stack_var = "PSCS3_3"
)

result
```


###### {{< iconify ph chat-circle-fill >}} Vraag 4


```{r perf-safety-wave2-gender-item4}
# Verschillende wachtwoorden per account
result <- create_stackedbar(
  data = data_filtered_4af682fd,
  title = "Verschillende wachtwoorden per account",
  stacked_type = "percent",
  horizontal = TRUE,
  stack_breaks = c(0, 10, 20, 30),
  stack_bin_labels = c("Niet geselecteerd", "Geselecteerd"),
  stack_map_values = list("1" = "Geselecteerd", "0" = "Niet geselecteerd"),
  stack_order = c("Geselecteerd", "Niet geselecteerd"),
  color_palette = c("#3D7271", "#E28D50", "#F5D76E", "#C7E6D5", "#0F6B5A", "#BABACD"),
  weight_var = "weging_GAMO",
  x_var = "geslacht",
  x_label = "Geslacht",
  stack_var = "PSCS3_4"
)

result
```


###### {{< iconify ph chat-circle-fill >}} Vraag 5


```{r perf-safety-wave2-gender-item5}
# Passkey gebruiken (vinger/gezicht)
result <- create_stackedbar(
  data = data_filtered_4af682fd,
  title = "Passkey gebruiken (vinger/gezicht)",
  stacked_type = "percent",
  horizontal = TRUE,
  stack_breaks = c(0, 10, 20, 30),
  stack_bin_labels = c("Niet geselecteerd", "Geselecteerd"),
  stack_map_values = list("1" = "Geselecteerd", "0" = "Niet geselecteerd"),
  stack_order = c("Geselecteerd", "Niet geselecteerd"),
  color_palette = c("#3D7271", "#E28D50", "#F5D76E", "#C7E6D5", "#0F6B5A", "#BABACD"),
  weight_var = "weging_GAMO",
  x_var = "geslacht",
  x_label = "Geslacht",
  stack_var = "PSCS3_5"
)

result
```


###### {{< iconify ph chat-circle-fill >}} Vraag 6


```{r perf-safety-wave2-gender-item6}
# Twee-staps-verificatie
result <- create_stackedbar(
  data = data_filtered_4af682fd,
  title = "Twee-staps-verificatie",
  stacked_type = "percent",
  horizontal = TRUE,
  stack_breaks = c(0, 10, 20, 30),
  stack_bin_labels = c("Niet geselecteerd", "Geselecteerd"),
  stack_map_values = list("1" = "Geselecteerd", "0" = "Niet geselecteerd"),
  stack_order = c("Geselecteerd", "Niet geselecteerd"),
  color_palette = c("#3D7271", "#E28D50", "#F5D76E", "#C7E6D5", "#0F6B5A", "#BABACD"),
  weight_var = "weging_GAMO",
  x_var = "geslacht",
  x_label = "Geslacht",
  stack_var = "PSCS3_6"
)

result
```


###### {{< iconify ph chat-circle-fill >}} Vraag 7


```{r perf-safety-wave2-gender-item7}
# Software-updates installeren
result <- create_stackedbar(
  data = data_filtered_4af682fd,
  title = "Software-updates installeren",
  stacked_type = "percent",
  horizontal = TRUE,
  stack_breaks = c(0, 10, 20, 30),
  stack_bin_labels = c("Niet geselecteerd", "Geselecteerd"),
  stack_map_values = list("1" = "Geselecteerd", "0" = "Niet geselecteerd"),
  stack_order = c("Geselecteerd", "Niet geselecteerd"),
  color_palette = c("#3D7271", "#E28D50", "#F5D76E", "#C7E6D5", "#0F6B5A", "#BABACD"),
  weight_var = "weging_GAMO",
  x_var = "geslacht",
  x_label = "Geslacht",
  stack_var = "PSCS3_7"
)

result
```


###### {{< iconify ph chat-circle-fill >}} Vraag 8


```{r perf-safety-wave2-gender-item8}
# Adblocker gebruiken
result <- create_stackedbar(
  data = data_filtered_4af682fd,
  title = "Adblocker gebruiken",
  stacked_type = "percent",
  horizontal = TRUE,
  stack_breaks = c(0, 10, 20, 30),
  stack_bin_labels = c("Niet geselecteerd", "Geselecteerd"),
  stack_map_values = list("1" = "Geselecteerd", "0" = "Niet geselecteerd"),
  stack_order = c("Geselecteerd", "Niet geselecteerd"),
  color_palette = c("#3D7271", "#E28D50", "#F5D76E", "#C7E6D5", "#0F6B5A", "#BABACD"),
  weight_var = "weging_GAMO",
  x_var = "geslacht",
  x_label = "Geslacht",
  stack_var = "PSCS3_8"
)

result
```


###### {{< iconify ph chat-circle-fill >}} Vraag 9


```{r perf-safety-wave2-gender-item9}
# Back-ups maken
result <- create_stackedbar(
  data = data_filtered_4af682fd,
  title = "Back-ups maken",
  stacked_type = "percent",
  horizontal = TRUE,
  stack_breaks = c(0, 10, 20, 30),
  stack_bin_labels = c("Niet geselecteerd", "Geselecteerd"),
  stack_map_values = list("1" = "Geselecteerd", "0" = "Niet geselecteerd"),
  stack_order = c("Geselecteerd", "Niet geselecteerd"),
  color_palette = c("#3D7271", "#E28D50", "#F5D76E", "#C7E6D5", "#0F6B5A", "#BABACD"),
  weight_var = "weging_GAMO",
  x_var = "geslacht",
  x_label = "Geslacht",
  stack_var = "PSCS3_9"
)

result
```


###### {{< iconify ph chat-circle-fill >}} Vraag 10


```{r perf-safety-wave2-gender-item10}
# Geen van bovenstaande
result <- create_stackedbar(
  data = data_filtered_4af682fd,
  title = "Geen van bovenstaande",
  stacked_type = "percent",
  horizontal = TRUE,
  stack_breaks = c(0, 10, 20, 30),
  stack_bin_labels = c("Niet geselecteerd", "Geselecteerd"),
  stack_map_values = list("1" = "Geselecteerd", "0" = "Niet geselecteerd"),
  stack_order = c("Geselecteerd", "Niet geselecteerd"),
  color_palette = c("#3D7271", "#E28D50", "#F5D76E", "#C7E6D5", "#0F6B5A", "#BABACD"),
  weight_var = "weging_GAMO",
  x_var = "geslacht",
  x_label = "Geslacht",
  stack_var = "PSCS3_10"
)

result
```


:::


##### {{< iconify ph graduation-cap-fill >}} Opleidingsniveau


::: {.panel-tabset}

###### {{< iconify ph chat-circle-fill >}} Vraag 1


```{r perf-safety-wave2-edu-item1}
# Wachtwoorden bewaren in een wachtwoordenkluis
result <- create_stackedbar(
  data = data_filtered_4af682fd,
  title = "Wachtwoorden bewaren in een wachtwoordenkluis",
  stacked_type = "percent",
  horizontal = TRUE,
  stack_breaks = c(0, 10, 20, 30),
  stack_bin_labels = c("Niet geselecteerd", "Geselecteerd"),
  stack_map_values = list("1" = "Geselecteerd", "0" = "Niet geselecteerd"),
  stack_order = c("Geselecteerd", "Niet geselecteerd"),
  color_palette = c("#3D7271", "#E28D50", "#F5D76E", "#C7E6D5", "#0F6B5A", "#BABACD"),
  weight_var = "weging_GAMO",
  x_var = "Education",
  x_label = "Opleidingsniveau",
  stack_var = "PSCS3_1"
)

result
```


###### {{< iconify ph chat-circle-fill >}} Vraag 2


```{r perf-safety-wave2-edu-item2}
# Wachtwoorden bewaren op papier
result <- create_stackedbar(
  data = data_filtered_4af682fd,
  title = "Wachtwoorden bewaren op papier",
  stacked_type = "percent",
  horizontal = TRUE,
  stack_breaks = c(0, 10, 20, 30),
  stack_bin_labels = c("Niet geselecteerd", "Geselecteerd"),
  stack_map_values = list("1" = "Geselecteerd", "0" = "Niet geselecteerd"),
  stack_order = c("Geselecteerd", "Niet geselecteerd"),
  color_palette = c("#3D7271", "#E28D50", "#F5D76E", "#C7E6D5", "#0F6B5A", "#BABACD"),
  weight_var = "weging_GAMO",
  x_var = "Education",
  x_label = "Opleidingsniveau",
  stack_var = "PSCS3_2"
)

result
```


###### {{< iconify ph chat-circle-fill >}} Vraag 3


```{r perf-safety-wave2-edu-item3}
# Wachtwoorden van ≥14 tekens
result <- create_stackedbar(
  data = data_filtered_4af682fd,
  title = "Wachtwoorden van ≥14 tekens",
  stacked_type = "percent",
  horizontal = TRUE,
  stack_breaks = c(0, 10, 20, 30),
  stack_bin_labels = c("Niet geselecteerd", "Geselecteerd"),
  stack_map_values = list("1" = "Geselecteerd", "0" = "Niet geselecteerd"),
  stack_order = c("Geselecteerd", "Niet geselecteerd"),
  color_palette = c("#3D7271", "#E28D50", "#F5D76E", "#C7E6D5", "#0F6B5A", "#BABACD"),
  weight_var = "weging_GAMO",
  x_var = "Education",
  x_label = "Opleidingsniveau",
  stack_var = "PSCS3_3"
)

result
```


###### {{< iconify ph chat-circle-fill >}} Vraag 4


```{r perf-safety-wave2-edu-item4}
# Verschillende wachtwoorden per account
result <- create_stackedbar(
  data = data_filtered_4af682fd,
  title = "Verschillende wachtwoorden per account",
  stacked_type = "percent",
  horizontal = TRUE,
  stack_breaks = c(0, 10, 20, 30),
  stack_bin_labels = c("Niet geselecteerd", "Geselecteerd"),
  stack_map_values = list("1" = "Geselecteerd", "0" = "Niet geselecteerd"),
  stack_order = c("Geselecteerd", "Niet geselecteerd"),
  color_palette = c("#3D7271", "#E28D50", "#F5D76E", "#C7E6D5", "#0F6B5A", "#BABACD"),
  weight_var = "weging_GAMO",
  x_var = "Education",
  x_label = "Opleidingsniveau",
  stack_var = "PSCS3_4"
)

result
```


###### {{< iconify ph chat-circle-fill >}} Vraag 5


```{r perf-safety-wave2-edu-item5}
# Passkey gebruiken (vinger/gezicht)
result <- create_stackedbar(
  data = data_filtered_4af682fd,
  title = "Passkey gebruiken (vinger/gezicht)",
  stacked_type = "percent",
  horizontal = TRUE,
  stack_breaks = c(0, 10, 20, 30),
  stack_bin_labels = c("Niet geselecteerd", "Geselecteerd"),
  stack_map_values = list("1" = "Geselecteerd", "0" = "Niet geselecteerd"),
  stack_order = c("Geselecteerd", "Niet geselecteerd"),
  color_palette = c("#3D7271", "#E28D50", "#F5D76E", "#C7E6D5", "#0F6B5A", "#BABACD"),
  weight_var = "weging_GAMO",
  x_var = "Education",
  x_label = "Opleidingsniveau",
  stack_var = "PSCS3_5"
)

result
```


###### {{< iconify ph chat-circle-fill >}} Vraag 6


```{r perf-safety-wave2-edu-item6}
# Twee-staps-verificatie
result <- create_stackedbar(
  data = data_filtered_4af682fd,
  title = "Twee-staps-verificatie",
  stacked_type = "percent",
  horizontal = TRUE,
  stack_breaks = c(0, 10, 20, 30),
  stack_bin_labels = c("Niet geselecteerd", "Geselecteerd"),
  stack_map_values = list("1" = "Geselecteerd", "0" = "Niet geselecteerd"),
  stack_order = c("Geselecteerd", "Niet geselecteerd"),
  color_palette = c("#3D7271", "#E28D50", "#F5D76E", "#C7E6D5", "#0F6B5A", "#BABACD"),
  weight_var = "weging_GAMO",
  x_var = "Education",
  x_label = "Opleidingsniveau",
  stack_var = "PSCS3_6"
)

result
```


###### {{< iconify ph chat-circle-fill >}} Vraag 7


```{r perf-safety-wave2-edu-item7}
# Software-updates installeren
result <- create_stackedbar(
  data = data_filtered_4af682fd,
  title = "Software-updates installeren",
  stacked_type = "percent",
  horizontal = TRUE,
  stack_breaks = c(0, 10, 20, 30),
  stack_bin_labels = c("Niet geselecteerd", "Geselecteerd"),
  stack_map_values = list("1" = "Geselecteerd", "0" = "Niet geselecteerd"),
  stack_order = c("Geselecteerd", "Niet geselecteerd"),
  color_palette = c("#3D7271", "#E28D50", "#F5D76E", "#C7E6D5", "#0F6B5A", "#BABACD"),
  weight_var = "weging_GAMO",
  x_var = "Education",
  x_label = "Opleidingsniveau",
  stack_var = "PSCS3_7"
)

result
```


###### {{< iconify ph chat-circle-fill >}} Vraag 8


```{r perf-safety-wave2-edu-item8}
# Adblocker gebruiken
result <- create_stackedbar(
  data = data_filtered_4af682fd,
  title = "Adblocker gebruiken",
  stacked_type = "percent",
  horizontal = TRUE,
  stack_breaks = c(0, 10, 20, 30),
  stack_bin_labels = c("Niet geselecteerd", "Geselecteerd"),
  stack_map_values = list("1" = "Geselecteerd", "0" = "Niet geselecteerd"),
  stack_order = c("Geselecteerd", "Niet geselecteerd"),
  color_palette = c("#3D7271", "#E28D50", "#F5D76E", "#C7E6D5", "#0F6B5A", "#BABACD"),
  weight_var = "weging_GAMO",
  x_var = "Education",
  x_label = "Opleidingsniveau",
  stack_var = "PSCS3_8"
)

result
```


###### {{< iconify ph chat-circle-fill >}} Vraag 9


```{r perf-safety-wave2-edu-item9}
# Back-ups maken
result <- create_stackedbar(
  data = data_filtered_4af682fd,
  title = "Back-ups maken",
  stacked_type = "percent",
  horizontal = TRUE,
  stack_breaks = c(0, 10, 20, 30),
  stack_bin_labels = c("Niet geselecteerd", "Geselecteerd"),
  stack_map_values = list("1" = "Geselecteerd", "0" = "Niet geselecteerd"),
  stack_order = c("Geselecteerd", "Niet geselecteerd"),
  color_palette = c("#3D7271", "#E28D50", "#F5D76E", "#C7E6D5", "#0F6B5A", "#BABACD"),
  weight_var = "weging_GAMO",
  x_var = "Education",
  x_label = "Opleidingsniveau",
  stack_var = "PSCS3_9"
)

result
```


###### {{< iconify ph chat-circle-fill >}} Vraag 10


```{r perf-safety-wave2-edu-item10}
# Geen van bovenstaande
result <- create_stackedbar(
  data = data_filtered_4af682fd,
  title = "Geen van bovenstaande",
  stacked_type = "percent",
  horizontal = TRUE,
  stack_breaks = c(0, 10, 20, 30),
  stack_bin_labels = c("Niet geselecteerd", "Geselecteerd"),
  stack_map_values = list("1" = "Geselecteerd", "0" = "Niet geselecteerd"),
  stack_order = c("Geselecteerd", "Niet geselecteerd"),
  color_palette = c("#3D7271", "#E28D50", "#F5D76E", "#C7E6D5", "#0F6B5A", "#BABACD"),
  weight_var = "weging_GAMO",
  x_var = "Education",
  x_label = "Opleidingsniveau",
  stack_var = "PSCS3_10"
)

result
```


:::


##### {{< iconify ph globe-hemisphere-east >}} Migratieachtergrond


::: {.panel-tabset}

###### {{< iconify ph chat-circle-fill >}} Vraag 1


```{r perf-safety-wave2-mig-item1}
# Wachtwoorden bewaren in een wachtwoordenkluis
result <- create_stackedbar(
  data = data_filtered_4af682fd,
  title = "Wachtwoorden bewaren in een wachtwoordenkluis",
  stacked_type = "percent",
  horizontal = TRUE,
  stack_breaks = c(0, 10, 20, 30),
  stack_bin_labels = c("Niet geselecteerd", "Geselecteerd"),
  stack_map_values = list("1" = "Geselecteerd", "0" = "Niet geselecteerd"),
  stack_order = c("Geselecteerd", "Niet geselecteerd"),
  color_palette = c("#3D7271", "#E28D50", "#F5D76E", "#C7E6D5", "#0F6B5A", "#BABACD"),
  weight_var = "weging_GAMO",
  x_var = "MigrationBackground",
  x_label = "Migratieachtergrond",
  stack_var = "PSCS3_1"
)

result
```


###### {{< iconify ph chat-circle-fill >}} Vraag 2


```{r perf-safety-wave2-mig-item2}
# Wachtwoorden bewaren op papier
result <- create_stackedbar(
  data = data_filtered_4af682fd,
  title = "Wachtwoorden bewaren op papier",
  stacked_type = "percent",
  horizontal = TRUE,
  stack_breaks = c(0, 10, 20, 30),
  stack_bin_labels = c("Niet geselecteerd", "Geselecteerd"),
  stack_map_values = list("1" = "Geselecteerd", "0" = "Niet geselecteerd"),
  stack_order = c("Geselecteerd", "Niet geselecteerd"),
  color_palette = c("#3D7271", "#E28D50", "#F5D76E", "#C7E6D5", "#0F6B5A", "#BABACD"),
  weight_var = "weging_GAMO",
  x_var = "MigrationBackground",
  x_label = "Migratieachtergrond",
  stack_var = "PSCS3_2"
)

result
```


###### {{< iconify ph chat-circle-fill >}} Vraag 3


```{r perf-safety-wave2-mig-item3}
# Wachtwoorden van ≥14 tekens
result <- create_stackedbar(
  data = data_filtered_4af682fd,
  title = "Wachtwoorden van ≥14 tekens",
  stacked_type = "percent",
  horizontal = TRUE,
  stack_breaks = c(0, 10, 20, 30),
  stack_bin_labels = c("Niet geselecteerd", "Geselecteerd"),
  stack_map_values = list("1" = "Geselecteerd", "0" = "Niet geselecteerd"),
  stack_order = c("Geselecteerd", "Niet geselecteerd"),
  color_palette = c("#3D7271", "#E28D50", "#F5D76E", "#C7E6D5", "#0F6B5A", "#BABACD"),
  weight_var = "weging_GAMO",
  x_var = "MigrationBackground",
  x_label = "Migratieachtergrond",
  stack_var = "PSCS3_3"
)

result
```


###### {{< iconify ph chat-circle-fill >}} Vraag 4


```{r perf-safety-wave2-mig-item4}
# Verschillende wachtwoorden per account
result <- create_stackedbar(
  data = data_filtered_4af682fd,
  title = "Verschillende wachtwoorden per account",
  stacked_type = "percent",
  horizontal = TRUE,
  stack_breaks = c(0, 10, 20, 30),
  stack_bin_labels = c("Niet geselecteerd", "Geselecteerd"),
  stack_map_values = list("1" = "Geselecteerd", "0" = "Niet geselecteerd"),
  stack_order = c("Geselecteerd", "Niet geselecteerd"),
  color_palette = c("#3D7271", "#E28D50", "#F5D76E", "#C7E6D5", "#0F6B5A", "#BABACD"),
  weight_var = "weging_GAMO",
  x_var = "MigrationBackground",
  x_label = "Migratieachtergrond",
  stack_var = "PSCS3_4"
)

result
```


###### {{< iconify ph chat-circle-fill >}} Vraag 5


```{r perf-safety-wave2-mig-item5}
# Passkey gebruiken (vinger/gezicht)
result <- create_stackedbar(
  data = data_filtered_4af682fd,
  title = "Passkey gebruiken (vinger/gezicht)",
  stacked_type = "percent",
  horizontal = TRUE,
  stack_breaks = c(0, 10, 20, 30),
  stack_bin_labels = c("Niet geselecteerd", "Geselecteerd"),
  stack_map_values = list("1" = "Geselecteerd", "0" = "Niet geselecteerd"),
  stack_order = c("Geselecteerd", "Niet geselecteerd"),
  color_palette = c("#3D7271", "#E28D50", "#F5D76E", "#C7E6D5", "#0F6B5A", "#BABACD"),
  weight_var = "weging_GAMO",
  x_var = "MigrationBackground",
  x_label = "Migratieachtergrond",
  stack_var = "PSCS3_5"
)

result
```


###### {{< iconify ph chat-circle-fill >}} Vraag 6


```{r perf-safety-wave2-mig-item6}
# Twee-staps-verificatie
result <- create_stackedbar(
  data = data_filtered_4af682fd,
  title = "Twee-staps-verificatie",
  stacked_type = "percent",
  horizontal = TRUE,
  stack_breaks = c(0, 10, 20, 30),
  stack_bin_labels = c("Niet geselecteerd", "Geselecteerd"),
  stack_map_values = list("1" = "Geselecteerd", "0" = "Niet geselecteerd"),
  stack_order = c("Geselecteerd", "Niet geselecteerd"),
  color_palette = c("#3D7271", "#E28D50", "#F5D76E", "#C7E6D5", "#0F6B5A", "#BABACD"),
  weight_var = "weging_GAMO",
  x_var = "MigrationBackground",
  x_label = "Migratieachtergrond",
  stack_var = "PSCS3_6"
)

result
```


###### {{< iconify ph chat-circle-fill >}} Vraag 7


```{r perf-safety-wave2-mig-item7}
# Software-updates installeren
result <- create_stackedbar(
  data = data_filtered_4af682fd,
  title = "Software-updates installeren",
  stacked_type = "percent",
  horizontal = TRUE,
  stack_breaks = c(0, 10, 20, 30),
  stack_bin_labels = c("Niet geselecteerd", "Geselecteerd"),
  stack_map_values = list("1" = "Geselecteerd", "0" = "Niet geselecteerd"),
  stack_order = c("Geselecteerd", "Niet geselecteerd"),
  color_palette = c("#3D7271", "#E28D50", "#F5D76E", "#C7E6D5", "#0F6B5A", "#BABACD"),
  weight_var = "weging_GAMO",
  x_var = "MigrationBackground",
  x_label = "Migratieachtergrond",
  stack_var = "PSCS3_7"
)

result
```


###### {{< iconify ph chat-circle-fill >}} Vraag 8


```{r perf-safety-wave2-mig-item8}
# Adblocker gebruiken
result <- create_stackedbar(
  data = data_filtered_4af682fd,
  title = "Adblocker gebruiken",
  stacked_type = "percent",
  horizontal = TRUE,
  stack_breaks = c(0, 10, 20, 30),
  stack_bin_labels = c("Niet geselecteerd", "Geselecteerd"),
  stack_map_values = list("1" = "Geselecteerd", "0" = "Niet geselecteerd"),
  stack_order = c("Geselecteerd", "Niet geselecteerd"),
  color_palette = c("#3D7271", "#E28D50", "#F5D76E", "#C7E6D5", "#0F6B5A", "#BABACD"),
  weight_var = "weging_GAMO",
  x_var = "MigrationBackground",
  x_label = "Migratieachtergrond",
  stack_var = "PSCS3_8"
)

result
```


###### {{< iconify ph chat-circle-fill >}} Vraag 9


```{r perf-safety-wave2-mig-item9}
# Back-ups maken
result <- create_stackedbar(
  data = data_filtered_4af682fd,
  title = "Back-ups maken",
  stacked_type = "percent",
  horizontal = TRUE,
  stack_breaks = c(0, 10, 20, 30),
  stack_bin_labels = c("Niet geselecteerd", "Geselecteerd"),
  stack_map_values = list("1" = "Geselecteerd", "0" = "Niet geselecteerd"),
  stack_order = c("Geselecteerd", "Niet geselecteerd"),
  color_palette = c("#3D7271", "#E28D50", "#F5D76E", "#C7E6D5", "#0F6B5A", "#BABACD"),
  weight_var = "weging_GAMO",
  x_var = "MigrationBackground",
  x_label = "Migratieachtergrond",
  stack_var = "PSCS3_9"
)

result
```


###### {{< iconify ph chat-circle-fill >}} Vraag 10


```{r perf-safety-wave2-mig-item10}
# Geen van bovenstaande
result <- create_stackedbar(
  data = data_filtered_4af682fd,
  title = "Geen van bovenstaande",
  stacked_type = "percent",
  horizontal = TRUE,
  stack_breaks = c(0, 10, 20, 30),
  stack_bin_labels = c("Niet geselecteerd", "Geselecteerd"),
  stack_map_values = list("1" = "Geselecteerd", "0" = "Niet geselecteerd"),
  stack_order = c("Geselecteerd", "Niet geselecteerd"),
  color_palette = c("#3D7271", "#E28D50", "#F5D76E", "#C7E6D5", "#0F6B5A", "#BABACD"),
  weight_var = "weging_GAMO",
  x_var = "MigrationBackground",
  x_label = "Migratieachtergrond",
  stack_var = "PSCS3_10"
)

result
```


:::


:::


### {{< iconify ph chart-line-fill >}} Verloop over tijd


::: {.panel-tabset}

##### {{< iconify ph users-fill >}} Algemeen


::: {.panel-tabset}

###### {{< iconify ph chat-circle-fill >}} Vraag 1


```{r perf-safety-overtime-overall-item1}
# Wachtwoorden bewaren in een wachtwoordenkluis
result <- create_timeline(
  data = data,
  title = "Wachtwoorden bewaren in een wachtwoordenkluis",
  time_var = "wave_time_label",
  chart_type = "line",
  response_filter = 1,
  y_min = 0,
  y_max = 100,
  response_filter_label = "Percentage dat correct heeft geantwoord",
  response_filter_combine = TRUE,
  x_label = "",
  y_label = "Percentage dat correct heeft geantwoord",
  color_palette = c("#3D7271", "#E28D50", "#F5D76E", "#C7E6D5", "#0F6B5A", "#BABACD"),
  weight_var = "weging_GAMO",
  response_var = "PSCS3_1"
)

result
```


###### {{< iconify ph chat-circle-fill >}} Vraag 2


```{r perf-safety-overtime-overall-item2}
# Wachtwoorden bewaren op papier
result <- create_timeline(
  data = data,
  title = "Wachtwoorden bewaren op papier",
  time_var = "wave_time_label",
  chart_type = "line",
  response_filter = 1,
  y_min = 0,
  y_max = 100,
  response_filter_label = "Percentage dat correct heeft geantwoord",
  response_filter_combine = TRUE,
  x_label = "",
  y_label = "Percentage dat correct heeft geantwoord",
  color_palette = c("#3D7271", "#E28D50", "#F5D76E", "#C7E6D5", "#0F6B5A", "#BABACD"),
  weight_var = "weging_GAMO",
  response_var = "PSCS3_2"
)

result
```


###### {{< iconify ph chat-circle-fill >}} Vraag 3


```{r perf-safety-overtime-overall-item3}
# Wachtwoorden van ≥14 tekens
result <- create_timeline(
  data = data,
  title = "Wachtwoorden van ≥14 tekens",
  time_var = "wave_time_label",
  chart_type = "line",
  response_filter = 1,
  y_min = 0,
  y_max = 100,
  response_filter_label = "Percentage dat correct heeft geantwoord",
  response_filter_combine = TRUE,
  x_label = "",
  y_label = "Percentage dat correct heeft geantwoord",
  color_palette = c("#3D7271", "#E28D50", "#F5D76E", "#C7E6D5", "#0F6B5A", "#BABACD"),
  weight_var = "weging_GAMO",
  response_var = "PSCS3_3"
)

result
```


###### {{< iconify ph chat-circle-fill >}} Vraag 4


```{r perf-safety-overtime-overall-item4}
# Verschillende wachtwoorden per account
result <- create_timeline(
  data = data,
  title = "Verschillende wachtwoorden per account",
  time_var = "wave_time_label",
  chart_type = "line",
  response_filter = 1,
  y_min = 0,
  y_max = 100,
  response_filter_label = "Percentage dat correct heeft geantwoord",
  response_filter_combine = TRUE,
  x_label = "",
  y_label = "Percentage dat correct heeft geantwoord",
  color_palette = c("#3D7271", "#E28D50", "#F5D76E", "#C7E6D5", "#0F6B5A", "#BABACD"),
  weight_var = "weging_GAMO",
  response_var = "PSCS3_4"
)

result
```


###### {{< iconify ph chat-circle-fill >}} Vraag 5


```{r perf-safety-overtime-overall-item5}
# Passkey gebruiken (vinger/gezicht)
result <- create_timeline(
  data = data,
  title = "Passkey gebruiken (vinger/gezicht)",
  time_var = "wave_time_label",
  chart_type = "line",
  response_filter = 1,
  y_min = 0,
  y_max = 100,
  response_filter_label = "Percentage dat correct heeft geantwoord",
  response_filter_combine = TRUE,
  x_label = "",
  y_label = "Percentage dat correct heeft geantwoord",
  color_palette = c("#3D7271", "#E28D50", "#F5D76E", "#C7E6D5", "#0F6B5A", "#BABACD"),
  weight_var = "weging_GAMO",
  response_var = "PSCS3_5"
)

result
```


###### {{< iconify ph chat-circle-fill >}} Vraag 6


```{r perf-safety-overtime-overall-item6}
# Twee-staps-verificatie
result <- create_timeline(
  data = data,
  title = "Twee-staps-verificatie",
  time_var = "wave_time_label",
  chart_type = "line",
  response_filter = 1,
  y_min = 0,
  y_max = 100,
  response_filter_label = "Percentage dat correct heeft geantwoord",
  response_filter_combine = TRUE,
  x_label = "",
  y_label = "Percentage dat correct heeft geantwoord",
  color_palette = c("#3D7271", "#E28D50", "#F5D76E", "#C7E6D5", "#0F6B5A", "#BABACD"),
  weight_var = "weging_GAMO",
  response_var = "PSCS3_6"
)

result
```


###### {{< iconify ph chat-circle-fill >}} Vraag 7


```{r perf-safety-overtime-overall-item7}
# Software-updates installeren
result <- create_timeline(
  data = data,
  title = "Software-updates installeren",
  time_var = "wave_time_label",
  chart_type = "line",
  response_filter = 1,
  y_min = 0,
  y_max = 100,
  response_filter_label = "Percentage dat correct heeft geantwoord",
  response_filter_combine = TRUE,
  x_label = "",
  y_label = "Percentage dat correct heeft geantwoord",
  color_palette = c("#3D7271", "#E28D50", "#F5D76E", "#C7E6D5", "#0F6B5A", "#BABACD"),
  weight_var = "weging_GAMO",
  response_var = "PSCS3_7"
)

result
```


###### {{< iconify ph chat-circle-fill >}} Vraag 8


```{r perf-safety-overtime-overall-item8}
# Adblocker gebruiken
result <- create_timeline(
  data = data,
  title = "Adblocker gebruiken",
  time_var = "wave_time_label",
  chart_type = "line",
  response_filter = 1,
  y_min = 0,
  y_max = 100,
  response_filter_label = "Percentage dat correct heeft geantwoord",
  response_filter_combine = TRUE,
  x_label = "",
  y_label = "Percentage dat correct heeft geantwoord",
  color_palette = c("#3D7271", "#E28D50", "#F5D76E", "#C7E6D5", "#0F6B5A", "#BABACD"),
  weight_var = "weging_GAMO",
  response_var = "PSCS3_8"
)

result
```


###### {{< iconify ph chat-circle-fill >}} Vraag 9


```{r perf-safety-overtime-overall-item9}
# Back-ups maken
result <- create_timeline(
  data = data,
  title = "Back-ups maken",
  time_var = "wave_time_label",
  chart_type = "line",
  response_filter = 1,
  y_min = 0,
  y_max = 100,
  response_filter_label = "Percentage dat correct heeft geantwoord",
  response_filter_combine = TRUE,
  x_label = "",
  y_label = "Percentage dat correct heeft geantwoord",
  color_palette = c("#3D7271", "#E28D50", "#F5D76E", "#C7E6D5", "#0F6B5A", "#BABACD"),
  weight_var = "weging_GAMO",
  response_var = "PSCS3_9"
)

result
```


###### {{< iconify ph chat-circle-fill >}} Vraag 10


```{r perf-safety-overtime-overall-item10}
# Geen van bovenstaande
result <- create_timeline(
  data = data,
  title = "Geen van bovenstaande",
  time_var = "wave_time_label",
  chart_type = "line",
  response_filter = 1,
  y_min = 0,
  y_max = 100,
  response_filter_label = "Percentage dat correct heeft geantwoord",
  response_filter_combine = TRUE,
  x_label = "",
  y_label = "Percentage dat correct heeft geantwoord",
  color_palette = c("#3D7271", "#E28D50", "#F5D76E", "#C7E6D5", "#0F6B5A", "#BABACD"),
  weight_var = "weging_GAMO",
  response_var = "PSCS3_10"
)

result
```


:::


##### {{< iconify mdi:human-male-male-child >}} Leeftijd


::: {.panel-tabset}

###### {{< iconify ph chat-circle-fill >}} Vraag 1


```{r perf-safety-overtime-age-item1}
# Wachtwoorden bewaren in een wachtwoordenkluis
result <- create_timeline(
  data = data,
  title = "Wachtwoorden bewaren in een wachtwoordenkluis",
  time_var = "wave_time_label",
  chart_type = "line",
  response_filter = 1,
  y_min = 0,
  y_max = 100,
  x_label = "",
  y_label = "Percentage dat correct heeft geantwoord",
  color_palette = c("#3D7271", "#E28D50", "#F5D76E", "#C7E6D5", "#0F6B5A", "#BABACD"),
  response_filter_label = NULL,
  weight_var = "weging_GAMO",
  response_var = "PSCS3_1",
  group_var = "AgeGroup"
)

result
```


###### {{< iconify ph chat-circle-fill >}} Vraag 2


```{r perf-safety-overtime-age-item2}
# Wachtwoorden bewaren op papier
result <- create_timeline(
  data = data,
  title = "Wachtwoorden bewaren op papier",
  time_var = "wave_time_label",
  chart_type = "line",
  response_filter = 1,
  y_min = 0,
  y_max = 100,
  x_label = "",
  y_label = "Percentage dat correct heeft geantwoord",
  color_palette = c("#3D7271", "#E28D50", "#F5D76E", "#C7E6D5", "#0F6B5A", "#BABACD"),
  response_filter_label = NULL,
  weight_var = "weging_GAMO",
  response_var = "PSCS3_2",
  group_var = "AgeGroup"
)

result
```


###### {{< iconify ph chat-circle-fill >}} Vraag 3


```{r perf-safety-overtime-age-item3}
# Wachtwoorden van ≥14 tekens
result <- create_timeline(
  data = data,
  title = "Wachtwoorden van ≥14 tekens",
  time_var = "wave_time_label",
  chart_type = "line",
  response_filter = 1,
  y_min = 0,
  y_max = 100,
  x_label = "",
  y_label = "Percentage dat correct heeft geantwoord",
  color_palette = c("#3D7271", "#E28D50", "#F5D76E", "#C7E6D5", "#0F6B5A", "#BABACD"),
  response_filter_label = NULL,
  weight_var = "weging_GAMO",
  response_var = "PSCS3_3",
  group_var = "AgeGroup"
)

result
```


###### {{< iconify ph chat-circle-fill >}} Vraag 4


```{r perf-safety-overtime-age-item4}
# Verschillende wachtwoorden per account
result <- create_timeline(
  data = data,
  title = "Verschillende wachtwoorden per account",
  time_var = "wave_time_label",
  chart_type = "line",
  response_filter = 1,
  y_min = 0,
  y_max = 100,
  x_label = "",
  y_label = "Percentage dat correct heeft geantwoord",
  color_palette = c("#3D7271", "#E28D50", "#F5D76E", "#C7E6D5", "#0F6B5A", "#BABACD"),
  response_filter_label = NULL,
  weight_var = "weging_GAMO",
  response_var = "PSCS3_4",
  group_var = "AgeGroup"
)

result
```


###### {{< iconify ph chat-circle-fill >}} Vraag 5


```{r perf-safety-overtime-age-item5}
# Passkey gebruiken (vinger/gezicht)
result <- create_timeline(
  data = data,
  title = "Passkey gebruiken (vinger/gezicht)",
  time_var = "wave_time_label",
  chart_type = "line",
  response_filter = 1,
  y_min = 0,
  y_max = 100,
  x_label = "",
  y_label = "Percentage dat correct heeft geantwoord",
  color_palette = c("#3D7271", "#E28D50", "#F5D76E", "#C7E6D5", "#0F6B5A", "#BABACD"),
  response_filter_label = NULL,
  weight_var = "weging_GAMO",
  response_var = "PSCS3_5",
  group_var = "AgeGroup"
)

result
```


###### {{< iconify ph chat-circle-fill >}} Vraag 6


```{r perf-safety-overtime-age-item6}
# Twee-staps-verificatie
result <- create_timeline(
  data = data,
  title = "Twee-staps-verificatie",
  time_var = "wave_time_label",
  chart_type = "line",
  response_filter = 1,
  y_min = 0,
  y_max = 100,
  x_label = "",
  y_label = "Percentage dat correct heeft geantwoord",
  color_palette = c("#3D7271", "#E28D50", "#F5D76E", "#C7E6D5", "#0F6B5A", "#BABACD"),
  response_filter_label = NULL,
  weight_var = "weging_GAMO",
  response_var = "PSCS3_6",
  group_var = "AgeGroup"
)

result
```


###### {{< iconify ph chat-circle-fill >}} Vraag 7


```{r perf-safety-overtime-age-item7}
# Software-updates installeren
result <- create_timeline(
  data = data,
  title = "Software-updates installeren",
  time_var = "wave_time_label",
  chart_type = "line",
  response_filter = 1,
  y_min = 0,
  y_max = 100,
  x_label = "",
  y_label = "Percentage dat correct heeft geantwoord",
  color_palette = c("#3D7271", "#E28D50", "#F5D76E", "#C7E6D5", "#0F6B5A", "#BABACD"),
  response_filter_label = NULL,
  weight_var = "weging_GAMO",
  response_var = "PSCS3_7",
  group_var = "AgeGroup"
)

result
```


###### {{< iconify ph chat-circle-fill >}} Vraag 8


```{r perf-safety-overtime-age-item8}
# Adblocker gebruiken
result <- create_timeline(
  data = data,
  title = "Adblocker gebruiken",
  time_var = "wave_time_label",
  chart_type = "line",
  response_filter = 1,
  y_min = 0,
  y_max = 100,
  x_label = "",
  y_label = "Percentage dat correct heeft geantwoord",
  color_palette = c("#3D7271", "#E28D50", "#F5D76E", "#C7E6D5", "#0F6B5A", "#BABACD"),
  response_filter_label = NULL,
  weight_var = "weging_GAMO",
  response_var = "PSCS3_8",
  group_var = "AgeGroup"
)

result
```


###### {{< iconify ph chat-circle-fill >}} Vraag 9


```{r perf-safety-overtime-age-item9}
# Back-ups maken
result <- create_timeline(
  data = data,
  title = "Back-ups maken",
  time_var = "wave_time_label",
  chart_type = "line",
  response_filter = 1,
  y_min = 0,
  y_max = 100,
  x_label = "",
  y_label = "Percentage dat correct heeft geantwoord",
  color_palette = c("#3D7271", "#E28D50", "#F5D76E", "#C7E6D5", "#0F6B5A", "#BABACD"),
  response_filter_label = NULL,
  weight_var = "weging_GAMO",
  response_var = "PSCS3_9",
  group_var = "AgeGroup"
)

result
```


###### {{< iconify ph chat-circle-fill >}} Vraag 10


```{r perf-safety-overtime-age-item10}
# Geen van bovenstaande
result <- create_timeline(
  data = data,
  title = "Geen van bovenstaande",
  time_var = "wave_time_label",
  chart_type = "line",
  response_filter = 1,
  y_min = 0,
  y_max = 100,
  x_label = "",
  y_label = "Percentage dat correct heeft geantwoord",
  color_palette = c("#3D7271", "#E28D50", "#F5D76E", "#C7E6D5", "#0F6B5A", "#BABACD"),
  response_filter_label = NULL,
  weight_var = "weging_GAMO",
  response_var = "PSCS3_10",
  group_var = "AgeGroup"
)

result
```


:::


##### {{< iconify mdi gender-transgender >}} Geslacht


::: {.panel-tabset}

###### {{< iconify ph chat-circle-fill >}} Vraag 1


```{r perf-safety-overtime-gender-item1}
# Wachtwoorden bewaren in een wachtwoordenkluis
result <- create_timeline(
  data = data,
  title = "Wachtwoorden bewaren in een wachtwoordenkluis",
  time_var = "wave_time_label",
  chart_type = "line",
  response_filter = 1,
  y_min = 0,
  y_max = 100,
  x_label = "",
  y_label = "Percentage dat correct heeft geantwoord",
  color_palette = c("#3D7271", "#E28D50", "#F5D76E", "#C7E6D5", "#0F6B5A", "#BABACD"),
  response_filter_label = NULL,
  weight_var = "weging_GAMO",
  response_var = "PSCS3_1",
  group_var = "geslacht"
)

result
```


###### {{< iconify ph chat-circle-fill >}} Vraag 2


```{r perf-safety-overtime-gender-item2}
# Wachtwoorden bewaren op papier
result <- create_timeline(
  data = data,
  title = "Wachtwoorden bewaren op papier",
  time_var = "wave_time_label",
  chart_type = "line",
  response_filter = 1,
  y_min = 0,
  y_max = 100,
  x_label = "",
  y_label = "Percentage dat correct heeft geantwoord",
  color_palette = c("#3D7271", "#E28D50", "#F5D76E", "#C7E6D5", "#0F6B5A", "#BABACD"),
  response_filter_label = NULL,
  weight_var = "weging_GAMO",
  response_var = "PSCS3_2",
  group_var = "geslacht"
)

result
```


###### {{< iconify ph chat-circle-fill >}} Vraag 3


```{r perf-safety-overtime-gender-item3}
# Wachtwoorden van ≥14 tekens
result <- create_timeline(
  data = data,
  title = "Wachtwoorden van ≥14 tekens",
  time_var = "wave_time_label",
  chart_type = "line",
  response_filter = 1,
  y_min = 0,
  y_max = 100,
  x_label = "",
  y_label = "Percentage dat correct heeft geantwoord",
  color_palette = c("#3D7271", "#E28D50", "#F5D76E", "#C7E6D5", "#0F6B5A", "#BABACD"),
  response_filter_label = NULL,
  weight_var = "weging_GAMO",
  response_var = "PSCS3_3",
  group_var = "geslacht"
)

result
```


###### {{< iconify ph chat-circle-fill >}} Vraag 4


```{r perf-safety-overtime-gender-item4}
# Verschillende wachtwoorden per account
result <- create_timeline(
  data = data,
  title = "Verschillende wachtwoorden per account",
  time_var = "wave_time_label",
  chart_type = "line",
  response_filter = 1,
  y_min = 0,
  y_max = 100,
  x_label = "",
  y_label = "Percentage dat correct heeft geantwoord",
  color_palette = c("#3D7271", "#E28D50", "#F5D76E", "#C7E6D5", "#0F6B5A", "#BABACD"),
  response_filter_label = NULL,
  weight_var = "weging_GAMO",
  response_var = "PSCS3_4",
  group_var = "geslacht"
)

result
```


###### {{< iconify ph chat-circle-fill >}} Vraag 5


```{r perf-safety-overtime-gender-item5}
# Passkey gebruiken (vinger/gezicht)
result <- create_timeline(
  data = data,
  title = "Passkey gebruiken (vinger/gezicht)",
  time_var = "wave_time_label",
  chart_type = "line",
  response_filter = 1,
  y_min = 0,
  y_max = 100,
  x_label = "",
  y_label = "Percentage dat correct heeft geantwoord",
  color_palette = c("#3D7271", "#E28D50", "#F5D76E", "#C7E6D5", "#0F6B5A", "#BABACD"),
  response_filter_label = NULL,
  weight_var = "weging_GAMO",
  response_var = "PSCS3_5",
  group_var = "geslacht"
)

result
```


###### {{< iconify ph chat-circle-fill >}} Vraag 6


```{r perf-safety-overtime-gender-item6}
# Twee-staps-verificatie
result <- create_timeline(
  data = data,
  title = "Twee-staps-verificatie",
  time_var = "wave_time_label",
  chart_type = "line",
  response_filter = 1,
  y_min = 0,
  y_max = 100,
  x_label = "",
  y_label = "Percentage dat correct heeft geantwoord",
  color_palette = c("#3D7271", "#E28D50", "#F5D76E", "#C7E6D5", "#0F6B5A", "#BABACD"),
  response_filter_label = NULL,
  weight_var = "weging_GAMO",
  response_var = "PSCS3_6",
  group_var = "geslacht"
)

result
```


###### {{< iconify ph chat-circle-fill >}} Vraag 7


```{r perf-safety-overtime-gender-item7}
# Software-updates installeren
result <- create_timeline(
  data = data,
  title = "Software-updates installeren",
  time_var = "wave_time_label",
  chart_type = "line",
  response_filter = 1,
  y_min = 0,
  y_max = 100,
  x_label = "",
  y_label = "Percentage dat correct heeft geantwoord",
  color_palette = c("#3D7271", "#E28D50", "#F5D76E", "#C7E6D5", "#0F6B5A", "#BABACD"),
  response_filter_label = NULL,
  weight_var = "weging_GAMO",
  response_var = "PSCS3_7",
  group_var = "geslacht"
)

result
```


###### {{< iconify ph chat-circle-fill >}} Vraag 8


```{r perf-safety-overtime-gender-item8}
# Adblocker gebruiken
result <- create_timeline(
  data = data,
  title = "Adblocker gebruiken",
  time_var = "wave_time_label",
  chart_type = "line",
  response_filter = 1,
  y_min = 0,
  y_max = 100,
  x_label = "",
  y_label = "Percentage dat correct heeft geantwoord",
  color_palette = c("#3D7271", "#E28D50", "#F5D76E", "#C7E6D5", "#0F6B5A", "#BABACD"),
  response_filter_label = NULL,
  weight_var = "weging_GAMO",
  response_var = "PSCS3_8",
  group_var = "geslacht"
)

result
```


###### {{< iconify ph chat-circle-fill >}} Vraag 9


```{r perf-safety-overtime-gender-item9}
# Back-ups maken
result <- create_timeline(
  data = data,
  title = "Back-ups maken",
  time_var = "wave_time_label",
  chart_type = "line",
  response_filter = 1,
  y_min = 0,
  y_max = 100,
  x_label = "",
  y_label = "Percentage dat correct heeft geantwoord",
  color_palette = c("#3D7271", "#E28D50", "#F5D76E", "#C7E6D5", "#0F6B5A", "#BABACD"),
  response_filter_label = NULL,
  weight_var = "weging_GAMO",
  response_var = "PSCS3_9",
  group_var = "geslacht"
)

result
```


###### {{< iconify ph chat-circle-fill >}} Vraag 10


```{r perf-safety-overtime-gender-item10}
# Geen van bovenstaande
result <- create_timeline(
  data = data,
  title = "Geen van bovenstaande",
  time_var = "wave_time_label",
  chart_type = "line",
  response_filter = 1,
  y_min = 0,
  y_max = 100,
  x_label = "",
  y_label = "Percentage dat correct heeft geantwoord",
  color_palette = c("#3D7271", "#E28D50", "#F5D76E", "#C7E6D5", "#0F6B5A", "#BABACD"),
  response_filter_label = NULL,
  weight_var = "weging_GAMO",
  response_var = "PSCS3_10",
  group_var = "geslacht"
)

result
```


:::


##### {{< iconify ph graduation-cap-fill >}} Opleidingsniveau


::: {.panel-tabset}

###### {{< iconify ph chat-circle-fill >}} Vraag 1


```{r perf-safety-overtime-edu-item1}
# Wachtwoorden bewaren in een wachtwoordenkluis
result <- create_timeline(
  data = data,
  title = "Wachtwoorden bewaren in een wachtwoordenkluis",
  time_var = "wave_time_label",
  chart_type = "line",
  response_filter = 1,
  y_min = 0,
  y_max = 100,
  x_label = "",
  y_label = "Percentage dat correct heeft geantwoord",
  color_palette = c("#3D7271", "#E28D50", "#F5D76E", "#C7E6D5", "#0F6B5A", "#BABACD"),
  response_filter_label = NULL,
  weight_var = "weging_GAMO",
  response_var = "PSCS3_1",
  group_var = "Education"
)

result
```


###### {{< iconify ph chat-circle-fill >}} Vraag 2


```{r perf-safety-overtime-edu-item2}
# Wachtwoorden bewaren op papier
result <- create_timeline(
  data = data,
  title = "Wachtwoorden bewaren op papier",
  time_var = "wave_time_label",
  chart_type = "line",
  response_filter = 1,
  y_min = 0,
  y_max = 100,
  x_label = "",
  y_label = "Percentage dat correct heeft geantwoord",
  color_palette = c("#3D7271", "#E28D50", "#F5D76E", "#C7E6D5", "#0F6B5A", "#BABACD"),
  response_filter_label = NULL,
  weight_var = "weging_GAMO",
  response_var = "PSCS3_2",
  group_var = "Education"
)

result
```


###### {{< iconify ph chat-circle-fill >}} Vraag 3


```{r perf-safety-overtime-edu-item3}
# Wachtwoorden van ≥14 tekens
result <- create_timeline(
  data = data,
  title = "Wachtwoorden van ≥14 tekens",
  time_var = "wave_time_label",
  chart_type = "line",
  response_filter = 1,
  y_min = 0,
  y_max = 100,
  x_label = "",
  y_label = "Percentage dat correct heeft geantwoord",
  color_palette = c("#3D7271", "#E28D50", "#F5D76E", "#C7E6D5", "#0F6B5A", "#BABACD"),
  response_filter_label = NULL,
  weight_var = "weging_GAMO",
  response_var = "PSCS3_3",
  group_var = "Education"
)

result
```


###### {{< iconify ph chat-circle-fill >}} Vraag 4


```{r perf-safety-overtime-edu-item4}
# Verschillende wachtwoorden per account
result <- create_timeline(
  data = data,
  title = "Verschillende wachtwoorden per account",
  time_var = "wave_time_label",
  chart_type = "line",
  response_filter = 1,
  y_min = 0,
  y_max = 100,
  x_label = "",
  y_label = "Percentage dat correct heeft geantwoord",
  color_palette = c("#3D7271", "#E28D50", "#F5D76E", "#C7E6D5", "#0F6B5A", "#BABACD"),
  response_filter_label = NULL,
  weight_var = "weging_GAMO",
  response_var = "PSCS3_4",
  group_var = "Education"
)

result
```


###### {{< iconify ph chat-circle-fill >}} Vraag 5


```{r perf-safety-overtime-edu-item5}
# Passkey gebruiken (vinger/gezicht)
result <- create_timeline(
  data = data,
  title = "Passkey gebruiken (vinger/gezicht)",
  time_var = "wave_time_label",
  chart_type = "line",
  response_filter = 1,
  y_min = 0,
  y_max = 100,
  x_label = "",
  y_label = "Percentage dat correct heeft geantwoord",
  color_palette = c("#3D7271", "#E28D50", "#F5D76E", "#C7E6D5", "#0F6B5A", "#BABACD"),
  response_filter_label = NULL,
  weight_var = "weging_GAMO",
  response_var = "PSCS3_5",
  group_var = "Education"
)

result
```


###### {{< iconify ph chat-circle-fill >}} Vraag 6


```{r perf-safety-overtime-edu-item6}
# Twee-staps-verificatie
result <- create_timeline(
  data = data,
  title = "Twee-staps-verificatie",
  time_var = "wave_time_label",
  chart_type = "line",
  response_filter = 1,
  y_min = 0,
  y_max = 100,
  x_label = "",
  y_label = "Percentage dat correct heeft geantwoord",
  color_palette = c("#3D7271", "#E28D50", "#F5D76E", "#C7E6D5", "#0F6B5A", "#BABACD"),
  response_filter_label = NULL,
  weight_var = "weging_GAMO",
  response_var = "PSCS3_6",
  group_var = "Education"
)

result
```


###### {{< iconify ph chat-circle-fill >}} Vraag 7


```{r perf-safety-overtime-edu-item7}
# Software-updates installeren
result <- create_timeline(
  data = data,
  title = "Software-updates installeren",
  time_var = "wave_time_label",
  chart_type = "line",
  response_filter = 1,
  y_min = 0,
  y_max = 100,
  x_label = "",
  y_label = "Percentage dat correct heeft geantwoord",
  color_palette = c("#3D7271", "#E28D50", "#F5D76E", "#C7E6D5", "#0F6B5A", "#BABACD"),
  response_filter_label = NULL,
  weight_var = "weging_GAMO",
  response_var = "PSCS3_7",
  group_var = "Education"
)

result
```


###### {{< iconify ph chat-circle-fill >}} Vraag 8


```{r perf-safety-overtime-edu-item8}
# Adblocker gebruiken
result <- create_timeline(
  data = data,
  title = "Adblocker gebruiken",
  time_var = "wave_time_label",
  chart_type = "line",
  response_filter = 1,
  y_min = 0,
  y_max = 100,
  x_label = "",
  y_label = "Percentage dat correct heeft geantwoord",
  color_palette = c("#3D7271", "#E28D50", "#F5D76E", "#C7E6D5", "#0F6B5A", "#BABACD"),
  response_filter_label = NULL,
  weight_var = "weging_GAMO",
  response_var = "PSCS3_8",
  group_var = "Education"
)

result
```


###### {{< iconify ph chat-circle-fill >}} Vraag 9


```{r perf-safety-overtime-edu-item9}
# Back-ups maken
result <- create_timeline(
  data = data,
  title = "Back-ups maken",
  time_var = "wave_time_label",
  chart_type = "line",
  response_filter = 1,
  y_min = 0,
  y_max = 100,
  x_label = "",
  y_label = "Percentage dat correct heeft geantwoord",
  color_palette = c("#3D7271", "#E28D50", "#F5D76E", "#C7E6D5", "#0F6B5A", "#BABACD"),
  response_filter_label = NULL,
  weight_var = "weging_GAMO",
  response_var = "PSCS3_9",
  group_var = "Education"
)

result
```


###### {{< iconify ph chat-circle-fill >}} Vraag 10


```{r perf-safety-overtime-edu-item10}
# Geen van bovenstaande
result <- create_timeline(
  data = data,
  title = "Geen van bovenstaande",
  time_var = "wave_time_label",
  chart_type = "line",
  response_filter = 1,
  y_min = 0,
  y_max = 100,
  x_label = "",
  y_label = "Percentage dat correct heeft geantwoord",
  color_palette = c("#3D7271", "#E28D50", "#F5D76E", "#C7E6D5", "#0F6B5A", "#BABACD"),
  response_filter_label = NULL,
  weight_var = "weging_GAMO",
  response_var = "PSCS3_10",
  group_var = "Education"
)

result
```


:::


##### {{< iconify ph globe-hemisphere-east >}} Migratieachtergrond


::: {.panel-tabset}

###### {{< iconify ph chat-circle-fill >}} Vraag 1


```{r perf-safety-overtime-mig-item1}
# Wachtwoorden bewaren in een wachtwoordenkluis
result <- create_timeline(
  data = data,
  title = "Wachtwoorden bewaren in een wachtwoordenkluis",
  time_var = "wave_time_label",
  chart_type = "line",
  response_filter = 1,
  y_min = 0,
  y_max = 100,
  x_label = "",
  y_label = "Percentage dat correct heeft geantwoord",
  color_palette = c("#3D7271", "#E28D50", "#F5D76E", "#C7E6D5", "#0F6B5A", "#BABACD"),
  response_filter_label = NULL,
  weight_var = "weging_GAMO",
  response_var = "PSCS3_1",
  group_var = "MigrationBackground"
)

result
```


###### {{< iconify ph chat-circle-fill >}} Vraag 2


```{r perf-safety-overtime-mig-item2}
# Wachtwoorden bewaren op papier
result <- create_timeline(
  data = data,
  title = "Wachtwoorden bewaren op papier",
  time_var = "wave_time_label",
  chart_type = "line",
  response_filter = 1,
  y_min = 0,
  y_max = 100,
  x_label = "",
  y_label = "Percentage dat correct heeft geantwoord",
  color_palette = c("#3D7271", "#E28D50", "#F5D76E", "#C7E6D5", "#0F6B5A", "#BABACD"),
  response_filter_label = NULL,
  weight_var = "weging_GAMO",
  response_var = "PSCS3_2",
  group_var = "MigrationBackground"
)

result
```


###### {{< iconify ph chat-circle-fill >}} Vraag 3


```{r perf-safety-overtime-mig-item3}
# Wachtwoorden van ≥14 tekens
result <- create_timeline(
  data = data,
  title = "Wachtwoorden van ≥14 tekens",
  time_var = "wave_time_label",
  chart_type = "line",
  response_filter = 1,
  y_min = 0,
  y_max = 100,
  x_label = "",
  y_label = "Percentage dat correct heeft geantwoord",
  color_palette = c("#3D7271", "#E28D50", "#F5D76E", "#C7E6D5", "#0F6B5A", "#BABACD"),
  response_filter_label = NULL,
  weight_var = "weging_GAMO",
  response_var = "PSCS3_3",
  group_var = "MigrationBackground"
)

result
```


###### {{< iconify ph chat-circle-fill >}} Vraag 4


```{r perf-safety-overtime-mig-item4}
# Verschillende wachtwoorden per account
result <- create_timeline(
  data = data,
  title = "Verschillende wachtwoorden per account",
  time_var = "wave_time_label",
  chart_type = "line",
  response_filter = 1,
  y_min = 0,
  y_max = 100,
  x_label = "",
  y_label = "Percentage dat correct heeft geantwoord",
  color_palette = c("#3D7271", "#E28D50", "#F5D76E", "#C7E6D5", "#0F6B5A", "#BABACD"),
  response_filter_label = NULL,
  weight_var = "weging_GAMO",
  response_var = "PSCS3_4",
  group_var = "MigrationBackground"
)

result
```


###### {{< iconify ph chat-circle-fill >}} Vraag 5


```{r perf-safety-overtime-mig-item5}
# Passkey gebruiken (vinger/gezicht)
result <- create_timeline(
  data = data,
  title = "Passkey gebruiken (vinger/gezicht)",
  time_var = "wave_time_label",
  chart_type = "line",
  response_filter = 1,
  y_min = 0,
  y_max = 100,
  x_label = "",
  y_label = "Percentage dat correct heeft geantwoord",
  color_palette = c("#3D7271", "#E28D50", "#F5D76E", "#C7E6D5", "#0F6B5A", "#BABACD"),
  response_filter_label = NULL,
  weight_var = "weging_GAMO",
  response_var = "PSCS3_5",
  group_var = "MigrationBackground"
)

result
```


###### {{< iconify ph chat-circle-fill >}} Vraag 6


```{r perf-safety-overtime-mig-item6}
# Twee-staps-verificatie
result <- create_timeline(
  data = data,
  title = "Twee-staps-verificatie",
  time_var = "wave_time_label",
  chart_type = "line",
  response_filter = 1,
  y_min = 0,
  y_max = 100,
  x_label = "",
  y_label = "Percentage dat correct heeft geantwoord",
  color_palette = c("#3D7271", "#E28D50", "#F5D76E", "#C7E6D5", "#0F6B5A", "#BABACD"),
  response_filter_label = NULL,
  weight_var = "weging_GAMO",
  response_var = "PSCS3_6",
  group_var = "MigrationBackground"
)

result
```


###### {{< iconify ph chat-circle-fill >}} Vraag 7


```{r perf-safety-overtime-mig-item7}
# Software-updates installeren
result <- create_timeline(
  data = data,
  title = "Software-updates installeren",
  time_var = "wave_time_label",
  chart_type = "line",
  response_filter = 1,
  y_min = 0,
  y_max = 100,
  x_label = "",
  y_label = "Percentage dat correct heeft geantwoord",
  color_palette = c("#3D7271", "#E28D50", "#F5D76E", "#C7E6D5", "#0F6B5A", "#BABACD"),
  response_filter_label = NULL,
  weight_var = "weging_GAMO",
  response_var = "PSCS3_7",
  group_var = "MigrationBackground"
)

result
```


###### {{< iconify ph chat-circle-fill >}} Vraag 8


```{r perf-safety-overtime-mig-item8}
# Adblocker gebruiken
result <- create_timeline(
  data = data,
  title = "Adblocker gebruiken",
  time_var = "wave_time_label",
  chart_type = "line",
  response_filter = 1,
  y_min = 0,
  y_max = 100,
  x_label = "",
  y_label = "Percentage dat correct heeft geantwoord",
  color_palette = c("#3D7271", "#E28D50", "#F5D76E", "#C7E6D5", "#0F6B5A", "#BABACD"),
  response_filter_label = NULL,
  weight_var = "weging_GAMO",
  response_var = "PSCS3_8",
  group_var = "MigrationBackground"
)

result
```


###### {{< iconify ph chat-circle-fill >}} Vraag 9


```{r perf-safety-overtime-mig-item9}
# Back-ups maken
result <- create_timeline(
  data = data,
  title = "Back-ups maken",
  time_var = "wave_time_label",
  chart_type = "line",
  response_filter = 1,
  y_min = 0,
  y_max = 100,
  x_label = "",
  y_label = "Percentage dat correct heeft geantwoord",
  color_palette = c("#3D7271", "#E28D50", "#F5D76E", "#C7E6D5", "#0F6B5A", "#BABACD"),
  response_filter_label = NULL,
  weight_var = "weging_GAMO",
  response_var = "PSCS3_9",
  group_var = "MigrationBackground"
)

result
```


###### {{< iconify ph chat-circle-fill >}} Vraag 10


```{r perf-safety-overtime-mig-item10}
# Geen van bovenstaande
result <- create_timeline(
  data = data,
  title = "Geen van bovenstaande",
  time_var = "wave_time_label",
  chart_type = "line",
  response_filter = 1,
  y_min = 0,
  y_max = 100,
  x_label = "",
  y_label = "Percentage dat correct heeft geantwoord",
  color_palette = c("#3D7271", "#E28D50", "#F5D76E", "#C7E6D5", "#0F6B5A", "#BABACD"),
  response_filter_label = NULL,
  weight_var = "weging_GAMO",
  response_var = "PSCS3_10",
  group_var = "MigrationBackground"
)

result
```


:::


:::


:::

## {{< iconify ph heart-fill >}} Digitale Gezondheid


**Digitale Gezondheid & Welzijn** vaardigheden hebben betrekking op het beheren van gezonde digitale gewoonten.

```{r, echo=FALSE, message=FALSE, warning=FALSE}
create_blockquote("Probeert u soms de tijd die u besteedt aan het gebruik van digitale media op een van de volgende manieren te beperken? Selecteer elk antwoord dat van toepassing is.", preset = "question")
```
[{{< iconify ph cards >}} Bekijk alle Digitale Gezondheid resultaten](digital_health.html)


::: {.panel-tabset}

### {{< iconify ph number-circle-one-fill >}} Ronde 1


::: {.panel-tabset}

##### {{< iconify ph users-fill >}} Algemeen


```{r perf-health-wave1-overall}
# 
result <- create_stackedbars(
  data = data_filtered_984a0efe,
  title = "",
  questions = c("PDHWS1_1", "PDHWS1_2", "PDHWS1_3", "PDHWS1_4", "PDHWS1_5", "PDHWS1_6", "PDHWS1_7", "PDHWS1_8"),
  question_labels = c("Digitale detox-momenten creëren", "Regels hebben om digitale media te beperken", "Schermtijdbegrenzer gebruiken", "Internet tijdelijk uitschakelen", "Apps/programma's verwijderen", "Meldingen uitschakelen", "Tijd verminderen zonder speciale aanpak", "Geen van deze acties"),
  stacked_type = "percent",
  color_palette = c("#3D7271", "#E28D50", "#F5D76E", "#C7E6D5", "#0F6B5A", "#BABACD"),
  horizontal = TRUE,
  x_label = "",
  stack_breaks = c(0, 10, 20, 30),
  stack_bin_labels = c("Niet geselecteerd", "Geselecteerd"),
  stack_map_values = list("1" = "Geselecteerd", "0" = "Niet geselecteerd"),
  stack_order = c("Geselecteerd", "Niet geselecteerd"),
  stack_label = NULL,
  weight_var = "weging_GAMO"
)

result
```


##### {{< iconify mdi:human-male-male-child >}} Leeftijd


::: {.panel-tabset}

###### {{< iconify ph chat-circle-fill >}} Vraag 1


```{r perf-health-wave1-age-item1}
# Digitale detox-momenten creëren
result <- create_stackedbar(
  data = data_filtered_984a0efe,
  title = "Digitale detox-momenten creëren",
  stacked_type = "percent",
  horizontal = TRUE,
  stack_breaks = c(0, 10, 20, 30),
  stack_bin_labels = c("Niet geselecteerd", "Geselecteerd"),
  stack_map_values = list("1" = "Geselecteerd", "0" = "Niet geselecteerd"),
  stack_order = c("Geselecteerd", "Niet geselecteerd"),
  color_palette = c("#3D7271", "#E28D50", "#F5D76E", "#C7E6D5", "#0F6B5A", "#BABACD"),
  weight_var = "weging_GAMO",
  x_var = "AgeGroup",
  x_label = "Leeftijd",
  stack_var = "PDHWS1_1"
)

result
```


###### {{< iconify ph chat-circle-fill >}} Vraag 2


```{r perf-health-wave1-age-item2}
# Regels hebben om digitale media te beperken
result <- create_stackedbar(
  data = data_filtered_984a0efe,
  title = "Regels hebben om digitale media te beperken",
  stacked_type = "percent",
  horizontal = TRUE,
  stack_breaks = c(0, 10, 20, 30),
  stack_bin_labels = c("Niet geselecteerd", "Geselecteerd"),
  stack_map_values = list("1" = "Geselecteerd", "0" = "Niet geselecteerd"),
  stack_order = c("Geselecteerd", "Niet geselecteerd"),
  color_palette = c("#3D7271", "#E28D50", "#F5D76E", "#C7E6D5", "#0F6B5A", "#BABACD"),
  weight_var = "weging_GAMO",
  x_var = "AgeGroup",
  x_label = "Leeftijd",
  stack_var = "PDHWS1_2"
)

result
```


###### {{< iconify ph chat-circle-fill >}} Vraag 3


```{r perf-health-wave1-age-item3}
# Schermtijdbegrenzer gebruiken
result <- create_stackedbar(
  data = data_filtered_984a0efe,
  title = "Schermtijdbegrenzer gebruiken",
  stacked_type = "percent",
  horizontal = TRUE,
  stack_breaks = c(0, 10, 20, 30),
  stack_bin_labels = c("Niet geselecteerd", "Geselecteerd"),
  stack_map_values = list("1" = "Geselecteerd", "0" = "Niet geselecteerd"),
  stack_order = c("Geselecteerd", "Niet geselecteerd"),
  color_palette = c("#3D7271", "#E28D50", "#F5D76E", "#C7E6D5", "#0F6B5A", "#BABACD"),
  weight_var = "weging_GAMO",
  x_var = "AgeGroup",
  x_label = "Leeftijd",
  stack_var = "PDHWS1_3"
)

result
```


###### {{< iconify ph chat-circle-fill >}} Vraag 4


```{r perf-health-wave1-age-item4}
# Internet tijdelijk uitschakelen
result <- create_stackedbar(
  data = data_filtered_984a0efe,
  title = "Internet tijdelijk uitschakelen",
  stacked_type = "percent",
  horizontal = TRUE,
  stack_breaks = c(0, 10, 20, 30),
  stack_bin_labels = c("Niet geselecteerd", "Geselecteerd"),
  stack_map_values = list("1" = "Geselecteerd", "0" = "Niet geselecteerd"),
  stack_order = c("Geselecteerd", "Niet geselecteerd"),
  color_palette = c("#3D7271", "#E28D50", "#F5D76E", "#C7E6D5", "#0F6B5A", "#BABACD"),
  weight_var = "weging_GAMO",
  x_var = "AgeGroup",
  x_label = "Leeftijd",
  stack_var = "PDHWS1_4"
)

result
```


###### {{< iconify ph chat-circle-fill >}} Vraag 5


```{r perf-health-wave1-age-item5}
# Apps/programma's verwijderen
result <- create_stackedbar(
  data = data_filtered_984a0efe,
  title = "Apps/programma's verwijderen",
  stacked_type = "percent",
  horizontal = TRUE,
  stack_breaks = c(0, 10, 20, 30),
  stack_bin_labels = c("Niet geselecteerd", "Geselecteerd"),
  stack_map_values = list("1" = "Geselecteerd", "0" = "Niet geselecteerd"),
  stack_order = c("Geselecteerd", "Niet geselecteerd"),
  color_palette = c("#3D7271", "#E28D50", "#F5D76E", "#C7E6D5", "#0F6B5A", "#BABACD"),
  weight_var = "weging_GAMO",
  x_var = "AgeGroup",
  x_label = "Leeftijd",
  stack_var = "PDHWS1_5"
)

result
```


###### {{< iconify ph chat-circle-fill >}} Vraag 6


```{r perf-health-wave1-age-item6}
# Meldingen uitschakelen
result <- create_stackedbar(
  data = data_filtered_984a0efe,
  title = "Meldingen uitschakelen",
  stacked_type = "percent",
  horizontal = TRUE,
  stack_breaks = c(0, 10, 20, 30),
  stack_bin_labels = c("Niet geselecteerd", "Geselecteerd"),
  stack_map_values = list("1" = "Geselecteerd", "0" = "Niet geselecteerd"),
  stack_order = c("Geselecteerd", "Niet geselecteerd"),
  color_palette = c("#3D7271", "#E28D50", "#F5D76E", "#C7E6D5", "#0F6B5A", "#BABACD"),
  weight_var = "weging_GAMO",
  x_var = "AgeGroup",
  x_label = "Leeftijd",
  stack_var = "PDHWS1_6"
)

result
```


###### {{< iconify ph chat-circle-fill >}} Vraag 7


```{r perf-health-wave1-age-item7}
# Tijd verminderen zonder speciale aanpak
result <- create_stackedbar(
  data = data_filtered_984a0efe,
  title = "Tijd verminderen zonder speciale aanpak",
  stacked_type = "percent",
  horizontal = TRUE,
  stack_breaks = c(0, 10, 20, 30),
  stack_bin_labels = c("Niet geselecteerd", "Geselecteerd"),
  stack_map_values = list("1" = "Geselecteerd", "0" = "Niet geselecteerd"),
  stack_order = c("Geselecteerd", "Niet geselecteerd"),
  color_palette = c("#3D7271", "#E28D50", "#F5D76E", "#C7E6D5", "#0F6B5A", "#BABACD"),
  weight_var = "weging_GAMO",
  x_var = "AgeGroup",
  x_label = "Leeftijd",
  stack_var = "PDHWS1_7"
)

result
```


###### {{< iconify ph chat-circle-fill >}} Vraag 8


```{r perf-health-wave1-age-item8}
# Geen van deze acties
result <- create_stackedbar(
  data = data_filtered_984a0efe,
  title = "Geen van deze acties",
  stacked_type = "percent",
  horizontal = TRUE,
  stack_breaks = c(0, 10, 20, 30),
  stack_bin_labels = c("Niet geselecteerd", "Geselecteerd"),
  stack_map_values = list("1" = "Geselecteerd", "0" = "Niet geselecteerd"),
  stack_order = c("Geselecteerd", "Niet geselecteerd"),
  color_palette = c("#3D7271", "#E28D50", "#F5D76E", "#C7E6D5", "#0F6B5A", "#BABACD"),
  weight_var = "weging_GAMO",
  x_var = "AgeGroup",
  x_label = "Leeftijd",
  stack_var = "PDHWS1_8"
)

result
```


:::


##### {{< iconify mdi gender-transgender >}} Geslacht


::: {.panel-tabset}

###### {{< iconify ph chat-circle-fill >}} Vraag 1


```{r perf-health-wave1-gender-item1}
# Digitale detox-momenten creëren
result <- create_stackedbar(
  data = data_filtered_984a0efe,
  title = "Digitale detox-momenten creëren",
  stacked_type = "percent",
  horizontal = TRUE,
  stack_breaks = c(0, 10, 20, 30),
  stack_bin_labels = c("Niet geselecteerd", "Geselecteerd"),
  stack_map_values = list("1" = "Geselecteerd", "0" = "Niet geselecteerd"),
  stack_order = c("Geselecteerd", "Niet geselecteerd"),
  color_palette = c("#3D7271", "#E28D50", "#F5D76E", "#C7E6D5", "#0F6B5A", "#BABACD"),
  weight_var = "weging_GAMO",
  x_var = "geslacht",
  x_label = "Geslacht",
  stack_var = "PDHWS1_1"
)

result
```


###### {{< iconify ph chat-circle-fill >}} Vraag 2


```{r perf-health-wave1-gender-item2}
# Regels hebben om digitale media te beperken
result <- create_stackedbar(
  data = data_filtered_984a0efe,
  title = "Regels hebben om digitale media te beperken",
  stacked_type = "percent",
  horizontal = TRUE,
  stack_breaks = c(0, 10, 20, 30),
  stack_bin_labels = c("Niet geselecteerd", "Geselecteerd"),
  stack_map_values = list("1" = "Geselecteerd", "0" = "Niet geselecteerd"),
  stack_order = c("Geselecteerd", "Niet geselecteerd"),
  color_palette = c("#3D7271", "#E28D50", "#F5D76E", "#C7E6D5", "#0F6B5A", "#BABACD"),
  weight_var = "weging_GAMO",
  x_var = "geslacht",
  x_label = "Geslacht",
  stack_var = "PDHWS1_2"
)

result
```


###### {{< iconify ph chat-circle-fill >}} Vraag 3


```{r perf-health-wave1-gender-item3}
# Schermtijdbegrenzer gebruiken
result <- create_stackedbar(
  data = data_filtered_984a0efe,
  title = "Schermtijdbegrenzer gebruiken",
  stacked_type = "percent",
  horizontal = TRUE,
  stack_breaks = c(0, 10, 20, 30),
  stack_bin_labels = c("Niet geselecteerd", "Geselecteerd"),
  stack_map_values = list("1" = "Geselecteerd", "0" = "Niet geselecteerd"),
  stack_order = c("Geselecteerd", "Niet geselecteerd"),
  color_palette = c("#3D7271", "#E28D50", "#F5D76E", "#C7E6D5", "#0F6B5A", "#BABACD"),
  weight_var = "weging_GAMO",
  x_var = "geslacht",
  x_label = "Geslacht",
  stack_var = "PDHWS1_3"
)

result
```


###### {{< iconify ph chat-circle-fill >}} Vraag 4


```{r perf-health-wave1-gender-item4}
# Internet tijdelijk uitschakelen
result <- create_stackedbar(
  data = data_filtered_984a0efe,
  title = "Internet tijdelijk uitschakelen",
  stacked_type = "percent",
  horizontal = TRUE,
  stack_breaks = c(0, 10, 20, 30),
  stack_bin_labels = c("Niet geselecteerd", "Geselecteerd"),
  stack_map_values = list("1" = "Geselecteerd", "0" = "Niet geselecteerd"),
  stack_order = c("Geselecteerd", "Niet geselecteerd"),
  color_palette = c("#3D7271", "#E28D50", "#F5D76E", "#C7E6D5", "#0F6B5A", "#BABACD"),
  weight_var = "weging_GAMO",
  x_var = "geslacht",
  x_label = "Geslacht",
  stack_var = "PDHWS1_4"
)

result
```


###### {{< iconify ph chat-circle-fill >}} Vraag 5


```{r perf-health-wave1-gender-item5}
# Apps/programma's verwijderen
result <- create_stackedbar(
  data = data_filtered_984a0efe,
  title = "Apps/programma's verwijderen",
  stacked_type = "percent",
  horizontal = TRUE,
  stack_breaks = c(0, 10, 20, 30),
  stack_bin_labels = c("Niet geselecteerd", "Geselecteerd"),
  stack_map_values = list("1" = "Geselecteerd", "0" = "Niet geselecteerd"),
  stack_order = c("Geselecteerd", "Niet geselecteerd"),
  color_palette = c("#3D7271", "#E28D50", "#F5D76E", "#C7E6D5", "#0F6B5A", "#BABACD"),
  weight_var = "weging_GAMO",
  x_var = "geslacht",
  x_label = "Geslacht",
  stack_var = "PDHWS1_5"
)

result
```


###### {{< iconify ph chat-circle-fill >}} Vraag 6


```{r perf-health-wave1-gender-item6}
# Meldingen uitschakelen
result <- create_stackedbar(
  data = data_filtered_984a0efe,
  title = "Meldingen uitschakelen",
  stacked_type = "percent",
  horizontal = TRUE,
  stack_breaks = c(0, 10, 20, 30),
  stack_bin_labels = c("Niet geselecteerd", "Geselecteerd"),
  stack_map_values = list("1" = "Geselecteerd", "0" = "Niet geselecteerd"),
  stack_order = c("Geselecteerd", "Niet geselecteerd"),
  color_palette = c("#3D7271", "#E28D50", "#F5D76E", "#C7E6D5", "#0F6B5A", "#BABACD"),
  weight_var = "weging_GAMO",
  x_var = "geslacht",
  x_label = "Geslacht",
  stack_var = "PDHWS1_6"
)

result
```


###### {{< iconify ph chat-circle-fill >}} Vraag 7


```{r perf-health-wave1-gender-item7}
# Tijd verminderen zonder speciale aanpak
result <- create_stackedbar(
  data = data_filtered_984a0efe,
  title = "Tijd verminderen zonder speciale aanpak",
  stacked_type = "percent",
  horizontal = TRUE,
  stack_breaks = c(0, 10, 20, 30),
  stack_bin_labels = c("Niet geselecteerd", "Geselecteerd"),
  stack_map_values = list("1" = "Geselecteerd", "0" = "Niet geselecteerd"),
  stack_order = c("Geselecteerd", "Niet geselecteerd"),
  color_palette = c("#3D7271", "#E28D50", "#F5D76E", "#C7E6D5", "#0F6B5A", "#BABACD"),
  weight_var = "weging_GAMO",
  x_var = "geslacht",
  x_label = "Geslacht",
  stack_var = "PDHWS1_7"
)

result
```


###### {{< iconify ph chat-circle-fill >}} Vraag 8


```{r perf-health-wave1-gender-item8}
# Geen van deze acties
result <- create_stackedbar(
  data = data_filtered_984a0efe,
  title = "Geen van deze acties",
  stacked_type = "percent",
  horizontal = TRUE,
  stack_breaks = c(0, 10, 20, 30),
  stack_bin_labels = c("Niet geselecteerd", "Geselecteerd"),
  stack_map_values = list("1" = "Geselecteerd", "0" = "Niet geselecteerd"),
  stack_order = c("Geselecteerd", "Niet geselecteerd"),
  color_palette = c("#3D7271", "#E28D50", "#F5D76E", "#C7E6D5", "#0F6B5A", "#BABACD"),
  weight_var = "weging_GAMO",
  x_var = "geslacht",
  x_label = "Geslacht",
  stack_var = "PDHWS1_8"
)

result
```


:::


##### {{< iconify ph graduation-cap-fill >}} Opleidingsniveau


::: {.panel-tabset}

###### {{< iconify ph chat-circle-fill >}} Vraag 1


```{r perf-health-wave1-edu-item1}
# Digitale detox-momenten creëren
result <- create_stackedbar(
  data = data_filtered_984a0efe,
  title = "Digitale detox-momenten creëren",
  stacked_type = "percent",
  horizontal = TRUE,
  stack_breaks = c(0, 10, 20, 30),
  stack_bin_labels = c("Niet geselecteerd", "Geselecteerd"),
  stack_map_values = list("1" = "Geselecteerd", "0" = "Niet geselecteerd"),
  stack_order = c("Geselecteerd", "Niet geselecteerd"),
  color_palette = c("#3D7271", "#E28D50", "#F5D76E", "#C7E6D5", "#0F6B5A", "#BABACD"),
  weight_var = "weging_GAMO",
  x_var = "Education",
  x_label = "Opleidingsniveau",
  stack_var = "PDHWS1_1"
)

result
```


###### {{< iconify ph chat-circle-fill >}} Vraag 2


```{r perf-health-wave1-edu-item2}
# Regels hebben om digitale media te beperken
result <- create_stackedbar(
  data = data_filtered_984a0efe,
  title = "Regels hebben om digitale media te beperken",
  stacked_type = "percent",
  horizontal = TRUE,
  stack_breaks = c(0, 10, 20, 30),
  stack_bin_labels = c("Niet geselecteerd", "Geselecteerd"),
  stack_map_values = list("1" = "Geselecteerd", "0" = "Niet geselecteerd"),
  stack_order = c("Geselecteerd", "Niet geselecteerd"),
  color_palette = c("#3D7271", "#E28D50", "#F5D76E", "#C7E6D5", "#0F6B5A", "#BABACD"),
  weight_var = "weging_GAMO",
  x_var = "Education",
  x_label = "Opleidingsniveau",
  stack_var = "PDHWS1_2"
)

result
```


###### {{< iconify ph chat-circle-fill >}} Vraag 3


```{r perf-health-wave1-edu-item3}
# Schermtijdbegrenzer gebruiken
result <- create_stackedbar(
  data = data_filtered_984a0efe,
  title = "Schermtijdbegrenzer gebruiken",
  stacked_type = "percent",
  horizontal = TRUE,
  stack_breaks = c(0, 10, 20, 30),
  stack_bin_labels = c("Niet geselecteerd", "Geselecteerd"),
  stack_map_values = list("1" = "Geselecteerd", "0" = "Niet geselecteerd"),
  stack_order = c("Geselecteerd", "Niet geselecteerd"),
  color_palette = c("#3D7271", "#E28D50", "#F5D76E", "#C7E6D5", "#0F6B5A", "#BABACD"),
  weight_var = "weging_GAMO",
  x_var = "Education",
  x_label = "Opleidingsniveau",
  stack_var = "PDHWS1_3"
)

result
```


###### {{< iconify ph chat-circle-fill >}} Vraag 4


```{r perf-health-wave1-edu-item4}
# Internet tijdelijk uitschakelen
result <- create_stackedbar(
  data = data_filtered_984a0efe,
  title = "Internet tijdelijk uitschakelen",
  stacked_type = "percent",
  horizontal = TRUE,
  stack_breaks = c(0, 10, 20, 30),
  stack_bin_labels = c("Niet geselecteerd", "Geselecteerd"),
  stack_map_values = list("1" = "Geselecteerd", "0" = "Niet geselecteerd"),
  stack_order = c("Geselecteerd", "Niet geselecteerd"),
  color_palette = c("#3D7271", "#E28D50", "#F5D76E", "#C7E6D5", "#0F6B5A", "#BABACD"),
  weight_var = "weging_GAMO",
  x_var = "Education",
  x_label = "Opleidingsniveau",
  stack_var = "PDHWS1_4"
)

result
```


###### {{< iconify ph chat-circle-fill >}} Vraag 5


```{r perf-health-wave1-edu-item5}
# Apps/programma's verwijderen
result <- create_stackedbar(
  data = data_filtered_984a0efe,
  title = "Apps/programma's verwijderen",
  stacked_type = "percent",
  horizontal = TRUE,
  stack_breaks = c(0, 10, 20, 30),
  stack_bin_labels = c("Niet geselecteerd", "Geselecteerd"),
  stack_map_values = list("1" = "Geselecteerd", "0" = "Niet geselecteerd"),
  stack_order = c("Geselecteerd", "Niet geselecteerd"),
  color_palette = c("#3D7271", "#E28D50", "#F5D76E", "#C7E6D5", "#0F6B5A", "#BABACD"),
  weight_var = "weging_GAMO",
  x_var = "Education",
  x_label = "Opleidingsniveau",
  stack_var = "PDHWS1_5"
)

result
```


###### {{< iconify ph chat-circle-fill >}} Vraag 6


```{r perf-health-wave1-edu-item6}
# Meldingen uitschakelen
result <- create_stackedbar(
  data = data_filtered_984a0efe,
  title = "Meldingen uitschakelen",
  stacked_type = "percent",
  horizontal = TRUE,
  stack_breaks = c(0, 10, 20, 30),
  stack_bin_labels = c("Niet geselecteerd", "Geselecteerd"),
  stack_map_values = list("1" = "Geselecteerd", "0" = "Niet geselecteerd"),
  stack_order = c("Geselecteerd", "Niet geselecteerd"),
  color_palette = c("#3D7271", "#E28D50", "#F5D76E", "#C7E6D5", "#0F6B5A", "#BABACD"),
  weight_var = "weging_GAMO",
  x_var = "Education",
  x_label = "Opleidingsniveau",
  stack_var = "PDHWS1_6"
)

result
```


###### {{< iconify ph chat-circle-fill >}} Vraag 7


```{r perf-health-wave1-edu-item7}
# Tijd verminderen zonder speciale aanpak
result <- create_stackedbar(
  data = data_filtered_984a0efe,
  title = "Tijd verminderen zonder speciale aanpak",
  stacked_type = "percent",
  horizontal = TRUE,
  stack_breaks = c(0, 10, 20, 30),
  stack_bin_labels = c("Niet geselecteerd", "Geselecteerd"),
  stack_map_values = list("1" = "Geselecteerd", "0" = "Niet geselecteerd"),
  stack_order = c("Geselecteerd", "Niet geselecteerd"),
  color_palette = c("#3D7271", "#E28D50", "#F5D76E", "#C7E6D5", "#0F6B5A", "#BABACD"),
  weight_var = "weging_GAMO",
  x_var = "Education",
  x_label = "Opleidingsniveau",
  stack_var = "PDHWS1_7"
)

result
```


###### {{< iconify ph chat-circle-fill >}} Vraag 8


```{r perf-health-wave1-edu-item8}
# Geen van deze acties
result <- create_stackedbar(
  data = data_filtered_984a0efe,
  title = "Geen van deze acties",
  stacked_type = "percent",
  horizontal = TRUE,
  stack_breaks = c(0, 10, 20, 30),
  stack_bin_labels = c("Niet geselecteerd", "Geselecteerd"),
  stack_map_values = list("1" = "Geselecteerd", "0" = "Niet geselecteerd"),
  stack_order = c("Geselecteerd", "Niet geselecteerd"),
  color_palette = c("#3D7271", "#E28D50", "#F5D76E", "#C7E6D5", "#0F6B5A", "#BABACD"),
  weight_var = "weging_GAMO",
  x_var = "Education",
  x_label = "Opleidingsniveau",
  stack_var = "PDHWS1_8"
)

result
```


:::


##### {{< iconify ph globe-hemisphere-east >}} Migratieachtergrond


::: {.panel-tabset}

###### {{< iconify ph chat-circle-fill >}} Vraag 1


```{r perf-health-wave1-mig-item1}
# Digitale detox-momenten creëren
result <- create_stackedbar(
  data = data_filtered_984a0efe,
  title = "Digitale detox-momenten creëren",
  stacked_type = "percent",
  horizontal = TRUE,
  stack_breaks = c(0, 10, 20, 30),
  stack_bin_labels = c("Niet geselecteerd", "Geselecteerd"),
  stack_map_values = list("1" = "Geselecteerd", "0" = "Niet geselecteerd"),
  stack_order = c("Geselecteerd", "Niet geselecteerd"),
  color_palette = c("#3D7271", "#E28D50", "#F5D76E", "#C7E6D5", "#0F6B5A", "#BABACD"),
  weight_var = "weging_GAMO",
  x_var = "MigrationBackground",
  x_label = "Migratieachtergrond",
  stack_var = "PDHWS1_1"
)

result
```


###### {{< iconify ph chat-circle-fill >}} Vraag 2


```{r perf-health-wave1-mig-item2}
# Regels hebben om digitale media te beperken
result <- create_stackedbar(
  data = data_filtered_984a0efe,
  title = "Regels hebben om digitale media te beperken",
  stacked_type = "percent",
  horizontal = TRUE,
  stack_breaks = c(0, 10, 20, 30),
  stack_bin_labels = c("Niet geselecteerd", "Geselecteerd"),
  stack_map_values = list("1" = "Geselecteerd", "0" = "Niet geselecteerd"),
  stack_order = c("Geselecteerd", "Niet geselecteerd"),
  color_palette = c("#3D7271", "#E28D50", "#F5D76E", "#C7E6D5", "#0F6B5A", "#BABACD"),
  weight_var = "weging_GAMO",
  x_var = "MigrationBackground",
  x_label = "Migratieachtergrond",
  stack_var = "PDHWS1_2"
)

result
```


###### {{< iconify ph chat-circle-fill >}} Vraag 3


```{r perf-health-wave1-mig-item3}
# Schermtijdbegrenzer gebruiken
result <- create_stackedbar(
  data = data_filtered_984a0efe,
  title = "Schermtijdbegrenzer gebruiken",
  stacked_type = "percent",
  horizontal = TRUE,
  stack_breaks = c(0, 10, 20, 30),
  stack_bin_labels = c("Niet geselecteerd", "Geselecteerd"),
  stack_map_values = list("1" = "Geselecteerd", "0" = "Niet geselecteerd"),
  stack_order = c("Geselecteerd", "Niet geselecteerd"),
  color_palette = c("#3D7271", "#E28D50", "#F5D76E", "#C7E6D5", "#0F6B5A", "#BABACD"),
  weight_var = "weging_GAMO",
  x_var = "MigrationBackground",
  x_label = "Migratieachtergrond",
  stack_var = "PDHWS1_3"
)

result
```


###### {{< iconify ph chat-circle-fill >}} Vraag 4


```{r perf-health-wave1-mig-item4}
# Internet tijdelijk uitschakelen
result <- create_stackedbar(
  data = data_filtered_984a0efe,
  title = "Internet tijdelijk uitschakelen",
  stacked_type = "percent",
  horizontal = TRUE,
  stack_breaks = c(0, 10, 20, 30),
  stack_bin_labels = c("Niet geselecteerd", "Geselecteerd"),
  stack_map_values = list("1" = "Geselecteerd", "0" = "Niet geselecteerd"),
  stack_order = c("Geselecteerd", "Niet geselecteerd"),
  color_palette = c("#3D7271", "#E28D50", "#F5D76E", "#C7E6D5", "#0F6B5A", "#BABACD"),
  weight_var = "weging_GAMO",
  x_var = "MigrationBackground",
  x_label = "Migratieachtergrond",
  stack_var = "PDHWS1_4"
)

result
```


###### {{< iconify ph chat-circle-fill >}} Vraag 5


```{r perf-health-wave1-mig-item5}
# Apps/programma's verwijderen
result <- create_stackedbar(
  data = data_filtered_984a0efe,
  title = "Apps/programma's verwijderen",
  stacked_type = "percent",
  horizontal = TRUE,
  stack_breaks = c(0, 10, 20, 30),
  stack_bin_labels = c("Niet geselecteerd", "Geselecteerd"),
  stack_map_values = list("1" = "Geselecteerd", "0" = "Niet geselecteerd"),
  stack_order = c("Geselecteerd", "Niet geselecteerd"),
  color_palette = c("#3D7271", "#E28D50", "#F5D76E", "#C7E6D5", "#0F6B5A", "#BABACD"),
  weight_var = "weging_GAMO",
  x_var = "MigrationBackground",
  x_label = "Migratieachtergrond",
  stack_var = "PDHWS1_5"
)

result
```


###### {{< iconify ph chat-circle-fill >}} Vraag 6


```{r perf-health-wave1-mig-item6}
# Meldingen uitschakelen
result <- create_stackedbar(
  data = data_filtered_984a0efe,
  title = "Meldingen uitschakelen",
  stacked_type = "percent",
  horizontal = TRUE,
  stack_breaks = c(0, 10, 20, 30),
  stack_bin_labels = c("Niet geselecteerd", "Geselecteerd"),
  stack_map_values = list("1" = "Geselecteerd", "0" = "Niet geselecteerd"),
  stack_order = c("Geselecteerd", "Niet geselecteerd"),
  color_palette = c("#3D7271", "#E28D50", "#F5D76E", "#C7E6D5", "#0F6B5A", "#BABACD"),
  weight_var = "weging_GAMO",
  x_var = "MigrationBackground",
  x_label = "Migratieachtergrond",
  stack_var = "PDHWS1_6"
)

result
```


###### {{< iconify ph chat-circle-fill >}} Vraag 7


```{r perf-health-wave1-mig-item7}
# Tijd verminderen zonder speciale aanpak
result <- create_stackedbar(
  data = data_filtered_984a0efe,
  title = "Tijd verminderen zonder speciale aanpak",
  stacked_type = "percent",
  horizontal = TRUE,
  stack_breaks = c(0, 10, 20, 30),
  stack_bin_labels = c("Niet geselecteerd", "Geselecteerd"),
  stack_map_values = list("1" = "Geselecteerd", "0" = "Niet geselecteerd"),
  stack_order = c("Geselecteerd", "Niet geselecteerd"),
  color_palette = c("#3D7271", "#E28D50", "#F5D76E", "#C7E6D5", "#0F6B5A", "#BABACD"),
  weight_var = "weging_GAMO",
  x_var = "MigrationBackground",
  x_label = "Migratieachtergrond",
  stack_var = "PDHWS1_7"
)

result
```


###### {{< iconify ph chat-circle-fill >}} Vraag 8


```{r perf-health-wave1-mig-item8}
# Geen van deze acties
result <- create_stackedbar(
  data = data_filtered_984a0efe,
  title = "Geen van deze acties",
  stacked_type = "percent",
  horizontal = TRUE,
  stack_breaks = c(0, 10, 20, 30),
  stack_bin_labels = c("Niet geselecteerd", "Geselecteerd"),
  stack_map_values = list("1" = "Geselecteerd", "0" = "Niet geselecteerd"),
  stack_order = c("Geselecteerd", "Niet geselecteerd"),
  color_palette = c("#3D7271", "#E28D50", "#F5D76E", "#C7E6D5", "#0F6B5A", "#BABACD"),
  weight_var = "weging_GAMO",
  x_var = "MigrationBackground",
  x_label = "Migratieachtergrond",
  stack_var = "PDHWS1_8"
)

result
```


:::


:::


### {{< iconify ph number-circle-two-fill >}} Ronde 2


::: {.panel-tabset}

##### {{< iconify ph users-fill >}} Algemeen


```{r perf-health-wave2-overall}
# 
result <- create_stackedbars(
  data = data_filtered_4af682fd,
  title = "",
  questions = c("PDHWS1_1", "PDHWS1_2", "PDHWS1_3", "PDHWS1_4", "PDHWS1_5", "PDHWS1_6", "PDHWS1_7", "PDHWS1_8"),
  question_labels = c("Digitale detox-momenten creëren", "Regels hebben om digitale media te beperken", "Schermtijdbegrenzer gebruiken", "Internet tijdelijk uitschakelen", "Apps/programma's verwijderen", "Meldingen uitschakelen", "Tijd verminderen zonder speciale aanpak", "Geen van deze acties"),
  stacked_type = "percent",
  color_palette = c("#3D7271", "#E28D50", "#F5D76E", "#C7E6D5", "#0F6B5A", "#BABACD"),
  horizontal = TRUE,
  x_label = "",
  stack_breaks = c(0, 10, 20, 30),
  stack_bin_labels = c("Niet geselecteerd", "Geselecteerd"),
  stack_map_values = list("1" = "Geselecteerd", "0" = "Niet geselecteerd"),
  stack_order = c("Geselecteerd", "Niet geselecteerd"),
  stack_label = NULL,
  weight_var = "weging_GAMO"
)

result
```


##### {{< iconify mdi:human-male-male-child >}} Leeftijd


::: {.panel-tabset}

###### {{< iconify ph chat-circle-fill >}} Vraag 1


```{r perf-health-wave2-age-item1}
# Digitale detox-momenten creëren
result <- create_stackedbar(
  data = data_filtered_4af682fd,
  title = "Digitale detox-momenten creëren",
  stacked_type = "percent",
  horizontal = TRUE,
  stack_breaks = c(0, 10, 20, 30),
  stack_bin_labels = c("Niet geselecteerd", "Geselecteerd"),
  stack_map_values = list("1" = "Geselecteerd", "0" = "Niet geselecteerd"),
  stack_order = c("Geselecteerd", "Niet geselecteerd"),
  color_palette = c("#3D7271", "#E28D50", "#F5D76E", "#C7E6D5", "#0F6B5A", "#BABACD"),
  weight_var = "weging_GAMO",
  x_var = "AgeGroup",
  x_label = "Leeftijd",
  stack_var = "PDHWS1_1"
)

result
```


###### {{< iconify ph chat-circle-fill >}} Vraag 2


```{r perf-health-wave2-age-item2}
# Regels hebben om digitale media te beperken
result <- create_stackedbar(
  data = data_filtered_4af682fd,
  title = "Regels hebben om digitale media te beperken",
  stacked_type = "percent",
  horizontal = TRUE,
  stack_breaks = c(0, 10, 20, 30),
  stack_bin_labels = c("Niet geselecteerd", "Geselecteerd"),
  stack_map_values = list("1" = "Geselecteerd", "0" = "Niet geselecteerd"),
  stack_order = c("Geselecteerd", "Niet geselecteerd"),
  color_palette = c("#3D7271", "#E28D50", "#F5D76E", "#C7E6D5", "#0F6B5A", "#BABACD"),
  weight_var = "weging_GAMO",
  x_var = "AgeGroup",
  x_label = "Leeftijd",
  stack_var = "PDHWS1_2"
)

result
```


###### {{< iconify ph chat-circle-fill >}} Vraag 3


```{r perf-health-wave2-age-item3}
# Schermtijdbegrenzer gebruiken
result <- create_stackedbar(
  data = data_filtered_4af682fd,
  title = "Schermtijdbegrenzer gebruiken",
  stacked_type = "percent",
  horizontal = TRUE,
  stack_breaks = c(0, 10, 20, 30),
  stack_bin_labels = c("Niet geselecteerd", "Geselecteerd"),
  stack_map_values = list("1" = "Geselecteerd", "0" = "Niet geselecteerd"),
  stack_order = c("Geselecteerd", "Niet geselecteerd"),
  color_palette = c("#3D7271", "#E28D50", "#F5D76E", "#C7E6D5", "#0F6B5A", "#BABACD"),
  weight_var = "weging_GAMO",
  x_var = "AgeGroup",
  x_label = "Leeftijd",
  stack_var = "PDHWS1_3"
)

result
```


###### {{< iconify ph chat-circle-fill >}} Vraag 4


```{r perf-health-wave2-age-item4}
# Internet tijdelijk uitschakelen
result <- create_stackedbar(
  data = data_filtered_4af682fd,
  title = "Internet tijdelijk uitschakelen",
  stacked_type = "percent",
  horizontal = TRUE,
  stack_breaks = c(0, 10, 20, 30),
  stack_bin_labels = c("Niet geselecteerd", "Geselecteerd"),
  stack_map_values = list("1" = "Geselecteerd", "0" = "Niet geselecteerd"),
  stack_order = c("Geselecteerd", "Niet geselecteerd"),
  color_palette = c("#3D7271", "#E28D50", "#F5D76E", "#C7E6D5", "#0F6B5A", "#BABACD"),
  weight_var = "weging_GAMO",
  x_var = "AgeGroup",
  x_label = "Leeftijd",
  stack_var = "PDHWS1_4"
)

result
```


###### {{< iconify ph chat-circle-fill >}} Vraag 5


```{r perf-health-wave2-age-item5}
# Apps/programma's verwijderen
result <- create_stackedbar(
  data = data_filtered_4af682fd,
  title = "Apps/programma's verwijderen",
  stacked_type = "percent",
  horizontal = TRUE,
  stack_breaks = c(0, 10, 20, 30),
  stack_bin_labels = c("Niet geselecteerd", "Geselecteerd"),
  stack_map_values = list("1" = "Geselecteerd", "0" = "Niet geselecteerd"),
  stack_order = c("Geselecteerd", "Niet geselecteerd"),
  color_palette = c("#3D7271", "#E28D50", "#F5D76E", "#C7E6D5", "#0F6B5A", "#BABACD"),
  weight_var = "weging_GAMO",
  x_var = "AgeGroup",
  x_label = "Leeftijd",
  stack_var = "PDHWS1_5"
)

result
```


###### {{< iconify ph chat-circle-fill >}} Vraag 6


```{r perf-health-wave2-age-item6}
# Meldingen uitschakelen
result <- create_stackedbar(
  data = data_filtered_4af682fd,
  title = "Meldingen uitschakelen",
  stacked_type = "percent",
  horizontal = TRUE,
  stack_breaks = c(0, 10, 20, 30),
  stack_bin_labels = c("Niet geselecteerd", "Geselecteerd"),
  stack_map_values = list("1" = "Geselecteerd", "0" = "Niet geselecteerd"),
  stack_order = c("Geselecteerd", "Niet geselecteerd"),
  color_palette = c("#3D7271", "#E28D50", "#F5D76E", "#C7E6D5", "#0F6B5A", "#BABACD"),
  weight_var = "weging_GAMO",
  x_var = "AgeGroup",
  x_label = "Leeftijd",
  stack_var = "PDHWS1_6"
)

result
```


###### {{< iconify ph chat-circle-fill >}} Vraag 7


```{r perf-health-wave2-age-item7}
# Tijd verminderen zonder speciale aanpak
result <- create_stackedbar(
  data = data_filtered_4af682fd,
  title = "Tijd verminderen zonder speciale aanpak",
  stacked_type = "percent",
  horizontal = TRUE,
  stack_breaks = c(0, 10, 20, 30),
  stack_bin_labels = c("Niet geselecteerd", "Geselecteerd"),
  stack_map_values = list("1" = "Geselecteerd", "0" = "Niet geselecteerd"),
  stack_order = c("Geselecteerd", "Niet geselecteerd"),
  color_palette = c("#3D7271", "#E28D50", "#F5D76E", "#C7E6D5", "#0F6B5A", "#BABACD"),
  weight_var = "weging_GAMO",
  x_var = "AgeGroup",
  x_label = "Leeftijd",
  stack_var = "PDHWS1_7"
)

result
```


###### {{< iconify ph chat-circle-fill >}} Vraag 8


```{r perf-health-wave2-age-item8}
# Geen van deze acties
result <- create_stackedbar(
  data = data_filtered_4af682fd,
  title = "Geen van deze acties",
  stacked_type = "percent",
  horizontal = TRUE,
  stack_breaks = c(0, 10, 20, 30),
  stack_bin_labels = c("Niet geselecteerd", "Geselecteerd"),
  stack_map_values = list("1" = "Geselecteerd", "0" = "Niet geselecteerd"),
  stack_order = c("Geselecteerd", "Niet geselecteerd"),
  color_palette = c("#3D7271", "#E28D50", "#F5D76E", "#C7E6D5", "#0F6B5A", "#BABACD"),
  weight_var = "weging_GAMO",
  x_var = "AgeGroup",
  x_label = "Leeftijd",
  stack_var = "PDHWS1_8"
)

result
```


:::


##### {{< iconify mdi gender-transgender >}} Geslacht


::: {.panel-tabset}

###### {{< iconify ph chat-circle-fill >}} Vraag 1


```{r perf-health-wave2-gender-item1}
# Digitale detox-momenten creëren
result <- create_stackedbar(
  data = data_filtered_4af682fd,
  title = "Digitale detox-momenten creëren",
  stacked_type = "percent",
  horizontal = TRUE,
  stack_breaks = c(0, 10, 20, 30),
  stack_bin_labels = c("Niet geselecteerd", "Geselecteerd"),
  stack_map_values = list("1" = "Geselecteerd", "0" = "Niet geselecteerd"),
  stack_order = c("Geselecteerd", "Niet geselecteerd"),
  color_palette = c("#3D7271", "#E28D50", "#F5D76E", "#C7E6D5", "#0F6B5A", "#BABACD"),
  weight_var = "weging_GAMO",
  x_var = "geslacht",
  x_label = "Geslacht",
  stack_var = "PDHWS1_1"
)

result
```


###### {{< iconify ph chat-circle-fill >}} Vraag 2


```{r perf-health-wave2-gender-item2}
# Regels hebben om digitale media te beperken
result <- create_stackedbar(
  data = data_filtered_4af682fd,
  title = "Regels hebben om digitale media te beperken",
  stacked_type = "percent",
  horizontal = TRUE,
  stack_breaks = c(0, 10, 20, 30),
  stack_bin_labels = c("Niet geselecteerd", "Geselecteerd"),
  stack_map_values = list("1" = "Geselecteerd", "0" = "Niet geselecteerd"),
  stack_order = c("Geselecteerd", "Niet geselecteerd"),
  color_palette = c("#3D7271", "#E28D50", "#F5D76E", "#C7E6D5", "#0F6B5A", "#BABACD"),
  weight_var = "weging_GAMO",
  x_var = "geslacht",
  x_label = "Geslacht",
  stack_var = "PDHWS1_2"
)

result
```


###### {{< iconify ph chat-circle-fill >}} Vraag 3


```{r perf-health-wave2-gender-item3}
# Schermtijdbegrenzer gebruiken
result <- create_stackedbar(
  data = data_filtered_4af682fd,
  title = "Schermtijdbegrenzer gebruiken",
  stacked_type = "percent",
  horizontal = TRUE,
  stack_breaks = c(0, 10, 20, 30),
  stack_bin_labels = c("Niet geselecteerd", "Geselecteerd"),
  stack_map_values = list("1" = "Geselecteerd", "0" = "Niet geselecteerd"),
  stack_order = c("Geselecteerd", "Niet geselecteerd"),
  color_palette = c("#3D7271", "#E28D50", "#F5D76E", "#C7E6D5", "#0F6B5A", "#BABACD"),
  weight_var = "weging_GAMO",
  x_var = "geslacht",
  x_label = "Geslacht",
  stack_var = "PDHWS1_3"
)

result
```


###### {{< iconify ph chat-circle-fill >}} Vraag 4


```{r perf-health-wave2-gender-item4}
# Internet tijdelijk uitschakelen
result <- create_stackedbar(
  data = data_filtered_4af682fd,
  title = "Internet tijdelijk uitschakelen",
  stacked_type = "percent",
  horizontal = TRUE,
  stack_breaks = c(0, 10, 20, 30),
  stack_bin_labels = c("Niet geselecteerd", "Geselecteerd"),
  stack_map_values = list("1" = "Geselecteerd", "0" = "Niet geselecteerd"),
  stack_order = c("Geselecteerd", "Niet geselecteerd"),
  color_palette = c("#3D7271", "#E28D50", "#F5D76E", "#C7E6D5", "#0F6B5A", "#BABACD"),
  weight_var = "weging_GAMO",
  x_var = "geslacht",
  x_label = "Geslacht",
  stack_var = "PDHWS1_4"
)

result
```


###### {{< iconify ph chat-circle-fill >}} Vraag 5


```{r perf-health-wave2-gender-item5}
# Apps/programma's verwijderen
result <- create_stackedbar(
  data = data_filtered_4af682fd,
  title = "Apps/programma's verwijderen",
  stacked_type = "percent",
  horizontal = TRUE,
  stack_breaks = c(0, 10, 20, 30),
  stack_bin_labels = c("Niet geselecteerd", "Geselecteerd"),
  stack_map_values = list("1" = "Geselecteerd", "0" = "Niet geselecteerd"),
  stack_order = c("Geselecteerd", "Niet geselecteerd"),
  color_palette = c("#3D7271", "#E28D50", "#F5D76E", "#C7E6D5", "#0F6B5A", "#BABACD"),
  weight_var = "weging_GAMO",
  x_var = "geslacht",
  x_label = "Geslacht",
  stack_var = "PDHWS1_5"
)

result
```


###### {{< iconify ph chat-circle-fill >}} Vraag 6


```{r perf-health-wave2-gender-item6}
# Meldingen uitschakelen
result <- create_stackedbar(
  data = data_filtered_4af682fd,
  title = "Meldingen uitschakelen",
  stacked_type = "percent",
  horizontal = TRUE,
  stack_breaks = c(0, 10, 20, 30),
  stack_bin_labels = c("Niet geselecteerd", "Geselecteerd"),
  stack_map_values = list("1" = "Geselecteerd", "0" = "Niet geselecteerd"),
  stack_order = c("Geselecteerd", "Niet geselecteerd"),
  color_palette = c("#3D7271", "#E28D50", "#F5D76E", "#C7E6D5", "#0F6B5A", "#BABACD"),
  weight_var = "weging_GAMO",
  x_var = "geslacht",
  x_label = "Geslacht",
  stack_var = "PDHWS1_6"
)

result
```


###### {{< iconify ph chat-circle-fill >}} Vraag 7


```{r perf-health-wave2-gender-item7}
# Tijd verminderen zonder speciale aanpak
result <- create_stackedbar(
  data = data_filtered_4af682fd,
  title = "Tijd verminderen zonder speciale aanpak",
  stacked_type = "percent",
  horizontal = TRUE,
  stack_breaks = c(0, 10, 20, 30),
  stack_bin_labels = c("Niet geselecteerd", "Geselecteerd"),
  stack_map_values = list("1" = "Geselecteerd", "0" = "Niet geselecteerd"),
  stack_order = c("Geselecteerd", "Niet geselecteerd"),
  color_palette = c("#3D7271", "#E28D50", "#F5D76E", "#C7E6D5", "#0F6B5A", "#BABACD"),
  weight_var = "weging_GAMO",
  x_var = "geslacht",
  x_label = "Geslacht",
  stack_var = "PDHWS1_7"
)

result
```


###### {{< iconify ph chat-circle-fill >}} Vraag 8


```{r perf-health-wave2-gender-item8}
# Geen van deze acties
result <- create_stackedbar(
  data = data_filtered_4af682fd,
  title = "Geen van deze acties",
  stacked_type = "percent",
  horizontal = TRUE,
  stack_breaks = c(0, 10, 20, 30),
  stack_bin_labels = c("Niet geselecteerd", "Geselecteerd"),
  stack_map_values = list("1" = "Geselecteerd", "0" = "Niet geselecteerd"),
  stack_order = c("Geselecteerd", "Niet geselecteerd"),
  color_palette = c("#3D7271", "#E28D50", "#F5D76E", "#C7E6D5", "#0F6B5A", "#BABACD"),
  weight_var = "weging_GAMO",
  x_var = "geslacht",
  x_label = "Geslacht",
  stack_var = "PDHWS1_8"
)

result
```


:::


##### {{< iconify ph graduation-cap-fill >}} Opleidingsniveau


::: {.panel-tabset}

###### {{< iconify ph chat-circle-fill >}} Vraag 1


```{r perf-health-wave2-edu-item1}
# Digitale detox-momenten creëren
result <- create_stackedbar(
  data = data_filtered_4af682fd,
  title = "Digitale detox-momenten creëren",
  stacked_type = "percent",
  horizontal = TRUE,
  stack_breaks = c(0, 10, 20, 30),
  stack_bin_labels = c("Niet geselecteerd", "Geselecteerd"),
  stack_map_values = list("1" = "Geselecteerd", "0" = "Niet geselecteerd"),
  stack_order = c("Geselecteerd", "Niet geselecteerd"),
  color_palette = c("#3D7271", "#E28D50", "#F5D76E", "#C7E6D5", "#0F6B5A", "#BABACD"),
  weight_var = "weging_GAMO",
  x_var = "Education",
  x_label = "Opleidingsniveau",
  stack_var = "PDHWS1_1"
)

result
```


###### {{< iconify ph chat-circle-fill >}} Vraag 2


```{r perf-health-wave2-edu-item2}
# Regels hebben om digitale media te beperken
result <- create_stackedbar(
  data = data_filtered_4af682fd,
  title = "Regels hebben om digitale media te beperken",
  stacked_type = "percent",
  horizontal = TRUE,
  stack_breaks = c(0, 10, 20, 30),
  stack_bin_labels = c("Niet geselecteerd", "Geselecteerd"),
  stack_map_values = list("1" = "Geselecteerd", "0" = "Niet geselecteerd"),
  stack_order = c("Geselecteerd", "Niet geselecteerd"),
  color_palette = c("#3D7271", "#E28D50", "#F5D76E", "#C7E6D5", "#0F6B5A", "#BABACD"),
  weight_var = "weging_GAMO",
  x_var = "Education",
  x_label = "Opleidingsniveau",
  stack_var = "PDHWS1_2"
)

result
```


###### {{< iconify ph chat-circle-fill >}} Vraag 3


```{r perf-health-wave2-edu-item3}
# Schermtijdbegrenzer gebruiken
result <- create_stackedbar(
  data = data_filtered_4af682fd,
  title = "Schermtijdbegrenzer gebruiken",
  stacked_type = "percent",
  horizontal = TRUE,
  stack_breaks = c(0, 10, 20, 30),
  stack_bin_labels = c("Niet geselecteerd", "Geselecteerd"),
  stack_map_values = list("1" = "Geselecteerd", "0" = "Niet geselecteerd"),
  stack_order = c("Geselecteerd", "Niet geselecteerd"),
  color_palette = c("#3D7271", "#E28D50", "#F5D76E", "#C7E6D5", "#0F6B5A", "#BABACD"),
  weight_var = "weging_GAMO",
  x_var = "Education",
  x_label = "Opleidingsniveau",
  stack_var = "PDHWS1_3"
)

result
```


###### {{< iconify ph chat-circle-fill >}} Vraag 4


```{r perf-health-wave2-edu-item4}
# Internet tijdelijk uitschakelen
result <- create_stackedbar(
  data = data_filtered_4af682fd,
  title = "Internet tijdelijk uitschakelen",
  stacked_type = "percent",
  horizontal = TRUE,
  stack_breaks = c(0, 10, 20, 30),
  stack_bin_labels = c("Niet geselecteerd", "Geselecteerd"),
  stack_map_values = list("1" = "Geselecteerd", "0" = "Niet geselecteerd"),
  stack_order = c("Geselecteerd", "Niet geselecteerd"),
  color_palette = c("#3D7271", "#E28D50", "#F5D76E", "#C7E6D5", "#0F6B5A", "#BABACD"),
  weight_var = "weging_GAMO",
  x_var = "Education",
  x_label = "Opleidingsniveau",
  stack_var = "PDHWS1_4"
)

result
```


###### {{< iconify ph chat-circle-fill >}} Vraag 5


```{r perf-health-wave2-edu-item5}
# Apps/programma's verwijderen
result <- create_stackedbar(
  data = data_filtered_4af682fd,
  title = "Apps/programma's verwijderen",
  stacked_type = "percent",
  horizontal = TRUE,
  stack_breaks = c(0, 10, 20, 30),
  stack_bin_labels = c("Niet geselecteerd", "Geselecteerd"),
  stack_map_values = list("1" = "Geselecteerd", "0" = "Niet geselecteerd"),
  stack_order = c("Geselecteerd", "Niet geselecteerd"),
  color_palette = c("#3D7271", "#E28D50", "#F5D76E", "#C7E6D5", "#0F6B5A", "#BABACD"),
  weight_var = "weging_GAMO",
  x_var = "Education",
  x_label = "Opleidingsniveau",
  stack_var = "PDHWS1_5"
)

result
```


###### {{< iconify ph chat-circle-fill >}} Vraag 6


```{r perf-health-wave2-edu-item6}
# Meldingen uitschakelen
result <- create_stackedbar(
  data = data_filtered_4af682fd,
  title = "Meldingen uitschakelen",
  stacked_type = "percent",
  horizontal = TRUE,
  stack_breaks = c(0, 10, 20, 30),
  stack_bin_labels = c("Niet geselecteerd", "Geselecteerd"),
  stack_map_values = list("1" = "Geselecteerd", "0" = "Niet geselecteerd"),
  stack_order = c("Geselecteerd", "Niet geselecteerd"),
  color_palette = c("#3D7271", "#E28D50", "#F5D76E", "#C7E6D5", "#0F6B5A", "#BABACD"),
  weight_var = "weging_GAMO",
  x_var = "Education",
  x_label = "Opleidingsniveau",
  stack_var = "PDHWS1_6"
)

result
```


###### {{< iconify ph chat-circle-fill >}} Vraag 7


```{r perf-health-wave2-edu-item7}
# Tijd verminderen zonder speciale aanpak
result <- create_stackedbar(
  data = data_filtered_4af682fd,
  title = "Tijd verminderen zonder speciale aanpak",
  stacked_type = "percent",
  horizontal = TRUE,
  stack_breaks = c(0, 10, 20, 30),
  stack_bin_labels = c("Niet geselecteerd", "Geselecteerd"),
  stack_map_values = list("1" = "Geselecteerd", "0" = "Niet geselecteerd"),
  stack_order = c("Geselecteerd", "Niet geselecteerd"),
  color_palette = c("#3D7271", "#E28D50", "#F5D76E", "#C7E6D5", "#0F6B5A", "#BABACD"),
  weight_var = "weging_GAMO",
  x_var = "Education",
  x_label = "Opleidingsniveau",
  stack_var = "PDHWS1_7"
)

result
```


###### {{< iconify ph chat-circle-fill >}} Vraag 8


```{r perf-health-wave2-edu-item8}
# Geen van deze acties
result <- create_stackedbar(
  data = data_filtered_4af682fd,
  title = "Geen van deze acties",
  stacked_type = "percent",
  horizontal = TRUE,
  stack_breaks = c(0, 10, 20, 30),
  stack_bin_labels = c("Niet geselecteerd", "Geselecteerd"),
  stack_map_values = list("1" = "Geselecteerd", "0" = "Niet geselecteerd"),
  stack_order = c("Geselecteerd", "Niet geselecteerd"),
  color_palette = c("#3D7271", "#E28D50", "#F5D76E", "#C7E6D5", "#0F6B5A", "#BABACD"),
  weight_var = "weging_GAMO",
  x_var = "Education",
  x_label = "Opleidingsniveau",
  stack_var = "PDHWS1_8"
)

result
```


:::


##### {{< iconify ph globe-hemisphere-east >}} Migratieachtergrond


::: {.panel-tabset}

###### {{< iconify ph chat-circle-fill >}} Vraag 1


```{r perf-health-wave2-mig-item1}
# Digitale detox-momenten creëren
result <- create_stackedbar(
  data = data_filtered_4af682fd,
  title = "Digitale detox-momenten creëren",
  stacked_type = "percent",
  horizontal = TRUE,
  stack_breaks = c(0, 10, 20, 30),
  stack_bin_labels = c("Niet geselecteerd", "Geselecteerd"),
  stack_map_values = list("1" = "Geselecteerd", "0" = "Niet geselecteerd"),
  stack_order = c("Geselecteerd", "Niet geselecteerd"),
  color_palette = c("#3D7271", "#E28D50", "#F5D76E", "#C7E6D5", "#0F6B5A", "#BABACD"),
  weight_var = "weging_GAMO",
  x_var = "MigrationBackground",
  x_label = "Migratieachtergrond",
  stack_var = "PDHWS1_1"
)

result
```


###### {{< iconify ph chat-circle-fill >}} Vraag 2


```{r perf-health-wave2-mig-item2}
# Regels hebben om digitale media te beperken
result <- create_stackedbar(
  data = data_filtered_4af682fd,
  title = "Regels hebben om digitale media te beperken",
  stacked_type = "percent",
  horizontal = TRUE,
  stack_breaks = c(0, 10, 20, 30),
  stack_bin_labels = c("Niet geselecteerd", "Geselecteerd"),
  stack_map_values = list("1" = "Geselecteerd", "0" = "Niet geselecteerd"),
  stack_order = c("Geselecteerd", "Niet geselecteerd"),
  color_palette = c("#3D7271", "#E28D50", "#F5D76E", "#C7E6D5", "#0F6B5A", "#BABACD"),
  weight_var = "weging_GAMO",
  x_var = "MigrationBackground",
  x_label = "Migratieachtergrond",
  stack_var = "PDHWS1_2"
)

result
```


###### {{< iconify ph chat-circle-fill >}} Vraag 3


```{r perf-health-wave2-mig-item3}
# Schermtijdbegrenzer gebruiken
result <- create_stackedbar(
  data = data_filtered_4af682fd,
  title = "Schermtijdbegrenzer gebruiken",
  stacked_type = "percent",
  horizontal = TRUE,
  stack_breaks = c(0, 10, 20, 30),
  stack_bin_labels = c("Niet geselecteerd", "Geselecteerd"),
  stack_map_values = list("1" = "Geselecteerd", "0" = "Niet geselecteerd"),
  stack_order = c("Geselecteerd", "Niet geselecteerd"),
  color_palette = c("#3D7271", "#E28D50", "#F5D76E", "#C7E6D5", "#0F6B5A", "#BABACD"),
  weight_var = "weging_GAMO",
  x_var = "MigrationBackground",
  x_label = "Migratieachtergrond",
  stack_var = "PDHWS1_3"
)

result
```


###### {{< iconify ph chat-circle-fill >}} Vraag 4


```{r perf-health-wave2-mig-item4}
# Internet tijdelijk uitschakelen
result <- create_stackedbar(
  data = data_filtered_4af682fd,
  title = "Internet tijdelijk uitschakelen",
  stacked_type = "percent",
  horizontal = TRUE,
  stack_breaks = c(0, 10, 20, 30),
  stack_bin_labels = c("Niet geselecteerd", "Geselecteerd"),
  stack_map_values = list("1" = "Geselecteerd", "0" = "Niet geselecteerd"),
  stack_order = c("Geselecteerd", "Niet geselecteerd"),
  color_palette = c("#3D7271", "#E28D50", "#F5D76E", "#C7E6D5", "#0F6B5A", "#BABACD"),
  weight_var = "weging_GAMO",
  x_var = "MigrationBackground",
  x_label = "Migratieachtergrond",
  stack_var = "PDHWS1_4"
)

result
```


###### {{< iconify ph chat-circle-fill >}} Vraag 5


```{r perf-health-wave2-mig-item5}
# Apps/programma's verwijderen
result <- create_stackedbar(
  data = data_filtered_4af682fd,
  title = "Apps/programma's verwijderen",
  stacked_type = "percent",
  horizontal = TRUE,
  stack_breaks = c(0, 10, 20, 30),
  stack_bin_labels = c("Niet geselecteerd", "Geselecteerd"),
  stack_map_values = list("1" = "Geselecteerd", "0" = "Niet geselecteerd"),
  stack_order = c("Geselecteerd", "Niet geselecteerd"),
  color_palette = c("#3D7271", "#E28D50", "#F5D76E", "#C7E6D5", "#0F6B5A", "#BABACD"),
  weight_var = "weging_GAMO",
  x_var = "MigrationBackground",
  x_label = "Migratieachtergrond",
  stack_var = "PDHWS1_5"
)

result
```


###### {{< iconify ph chat-circle-fill >}} Vraag 6


```{r perf-health-wave2-mig-item6}
# Meldingen uitschakelen
result <- create_stackedbar(
  data = data_filtered_4af682fd,
  title = "Meldingen uitschakelen",
  stacked_type = "percent",
  horizontal = TRUE,
  stack_breaks = c(0, 10, 20, 30),
  stack_bin_labels = c("Niet geselecteerd", "Geselecteerd"),
  stack_map_values = list("1" = "Geselecteerd", "0" = "Niet geselecteerd"),
  stack_order = c("Geselecteerd", "Niet geselecteerd"),
  color_palette = c("#3D7271", "#E28D50", "#F5D76E", "#C7E6D5", "#0F6B5A", "#BABACD"),
  weight_var = "weging_GAMO",
  x_var = "MigrationBackground",
  x_label = "Migratieachtergrond",
  stack_var = "PDHWS1_6"
)

result
```


###### {{< iconify ph chat-circle-fill >}} Vraag 7


```{r perf-health-wave2-mig-item7}
# Tijd verminderen zonder speciale aanpak
result <- create_stackedbar(
  data = data_filtered_4af682fd,
  title = "Tijd verminderen zonder speciale aanpak",
  stacked_type = "percent",
  horizontal = TRUE,
  stack_breaks = c(0, 10, 20, 30),
  stack_bin_labels = c("Niet geselecteerd", "Geselecteerd"),
  stack_map_values = list("1" = "Geselecteerd", "0" = "Niet geselecteerd"),
  stack_order = c("Geselecteerd", "Niet geselecteerd"),
  color_palette = c("#3D7271", "#E28D50", "#F5D76E", "#C7E6D5", "#0F6B5A", "#BABACD"),
  weight_var = "weging_GAMO",
  x_var = "MigrationBackground",
  x_label = "Migratieachtergrond",
  stack_var = "PDHWS1_7"
)

result
```


###### {{< iconify ph chat-circle-fill >}} Vraag 8


```{r perf-health-wave2-mig-item8}
# Geen van deze acties
result <- create_stackedbar(
  data = data_filtered_4af682fd,
  title = "Geen van deze acties",
  stacked_type = "percent",
  horizontal = TRUE,
  stack_breaks = c(0, 10, 20, 30),
  stack_bin_labels = c("Niet geselecteerd", "Geselecteerd"),
  stack_map_values = list("1" = "Geselecteerd", "0" = "Niet geselecteerd"),
  stack_order = c("Geselecteerd", "Niet geselecteerd"),
  color_palette = c("#3D7271", "#E28D50", "#F5D76E", "#C7E6D5", "#0F6B5A", "#BABACD"),
  weight_var = "weging_GAMO",
  x_var = "MigrationBackground",
  x_label = "Migratieachtergrond",
  stack_var = "PDHWS1_8"
)

result
```


:::


:::


### {{< iconify ph chart-line-fill >}} Verloop over tijd


::: {.panel-tabset}

##### {{< iconify ph users-fill >}} Algemeen


::: {.panel-tabset}

###### {{< iconify ph chat-circle-fill >}} Vraag 1


```{r perf-health-overtime-overall-item1}
# Digitale detox-momenten creëren
result <- create_timeline(
  data = data,
  title = "Digitale detox-momenten creëren",
  time_var = "wave_time_label",
  chart_type = "line",
  response_filter = 1,
  y_min = 0,
  y_max = 100,
  response_filter_label = "Percentage dat correct heeft geantwoord",
  response_filter_combine = TRUE,
  x_label = "",
  y_label = "Percentage dat correct heeft geantwoord",
  color_palette = c("#3D7271", "#E28D50", "#F5D76E", "#C7E6D5", "#0F6B5A", "#BABACD"),
  weight_var = "weging_GAMO",
  response_var = "PDHWS1_1"
)

result
```


###### {{< iconify ph chat-circle-fill >}} Vraag 2


```{r perf-health-overtime-overall-item2}
# Regels hebben om digitale media te beperken
result <- create_timeline(
  data = data,
  title = "Regels hebben om digitale media te beperken",
  time_var = "wave_time_label",
  chart_type = "line",
  response_filter = 1,
  y_min = 0,
  y_max = 100,
  response_filter_label = "Percentage dat correct heeft geantwoord",
  response_filter_combine = TRUE,
  x_label = "",
  y_label = "Percentage dat correct heeft geantwoord",
  color_palette = c("#3D7271", "#E28D50", "#F5D76E", "#C7E6D5", "#0F6B5A", "#BABACD"),
  weight_var = "weging_GAMO",
  response_var = "PDHWS1_2"
)

result
```


###### {{< iconify ph chat-circle-fill >}} Vraag 3


```{r perf-health-overtime-overall-item3}
# Schermtijdbegrenzer gebruiken
result <- create_timeline(
  data = data,
  title = "Schermtijdbegrenzer gebruiken",
  time_var = "wave_time_label",
  chart_type = "line",
  response_filter = 1,
  y_min = 0,
  y_max = 100,
  response_filter_label = "Percentage dat correct heeft geantwoord",
  response_filter_combine = TRUE,
  x_label = "",
  y_label = "Percentage dat correct heeft geantwoord",
  color_palette = c("#3D7271", "#E28D50", "#F5D76E", "#C7E6D5", "#0F6B5A", "#BABACD"),
  weight_var = "weging_GAMO",
  response_var = "PDHWS1_3"
)

result
```


###### {{< iconify ph chat-circle-fill >}} Vraag 4


```{r perf-health-overtime-overall-item4}
# Internet tijdelijk uitschakelen
result <- create_timeline(
  data = data,
  title = "Internet tijdelijk uitschakelen",
  time_var = "wave_time_label",
  chart_type = "line",
  response_filter = 1,
  y_min = 0,
  y_max = 100,
  response_filter_label = "Percentage dat correct heeft geantwoord",
  response_filter_combine = TRUE,
  x_label = "",
  y_label = "Percentage dat correct heeft geantwoord",
  color_palette = c("#3D7271", "#E28D50", "#F5D76E", "#C7E6D5", "#0F6B5A", "#BABACD"),
  weight_var = "weging_GAMO",
  response_var = "PDHWS1_4"
)

result
```


###### {{< iconify ph chat-circle-fill >}} Vraag 5


```{r perf-health-overtime-overall-item5}
# Apps/programma's verwijderen
result <- create_timeline(
  data = data,
  title = "Apps/programma's verwijderen",
  time_var = "wave_time_label",
  chart_type = "line",
  response_filter = 1,
  y_min = 0,
  y_max = 100,
  response_filter_label = "Percentage dat correct heeft geantwoord",
  response_filter_combine = TRUE,
  x_label = "",
  y_label = "Percentage dat correct heeft geantwoord",
  color_palette = c("#3D7271", "#E28D50", "#F5D76E", "#C7E6D5", "#0F6B5A", "#BABACD"),
  weight_var = "weging_GAMO",
  response_var = "PDHWS1_5"
)

result
```


###### {{< iconify ph chat-circle-fill >}} Vraag 6


```{r perf-health-overtime-overall-item6}
# Meldingen uitschakelen
result <- create_timeline(
  data = data,
  title = "Meldingen uitschakelen",
  time_var = "wave_time_label",
  chart_type = "line",
  response_filter = 1,
  y_min = 0,
  y_max = 100,
  response_filter_label = "Percentage dat correct heeft geantwoord",
  response_filter_combine = TRUE,
  x_label = "",
  y_label = "Percentage dat correct heeft geantwoord",
  color_palette = c("#3D7271", "#E28D50", "#F5D76E", "#C7E6D5", "#0F6B5A", "#BABACD"),
  weight_var = "weging_GAMO",
  response_var = "PDHWS1_6"
)

result
```


###### {{< iconify ph chat-circle-fill >}} Vraag 7


```{r perf-health-overtime-overall-item7}
# Tijd verminderen zonder speciale aanpak
result <- create_timeline(
  data = data,
  title = "Tijd verminderen zonder speciale aanpak",
  time_var = "wave_time_label",
  chart_type = "line",
  response_filter = 1,
  y_min = 0,
  y_max = 100,
  response_filter_label = "Percentage dat correct heeft geantwoord",
  response_filter_combine = TRUE,
  x_label = "",
  y_label = "Percentage dat correct heeft geantwoord",
  color_palette = c("#3D7271", "#E28D50", "#F5D76E", "#C7E6D5", "#0F6B5A", "#BABACD"),
  weight_var = "weging_GAMO",
  response_var = "PDHWS1_7"
)

result
```


###### {{< iconify ph chat-circle-fill >}} Vraag 8


```{r perf-health-overtime-overall-item8}
# Geen van deze acties
result <- create_timeline(
  data = data,
  title = "Geen van deze acties",
  time_var = "wave_time_label",
  chart_type = "line",
  response_filter = 1,
  y_min = 0,
  y_max = 100,
  response_filter_label = "Percentage dat correct heeft geantwoord",
  response_filter_combine = TRUE,
  x_label = "",
  y_label = "Percentage dat correct heeft geantwoord",
  color_palette = c("#3D7271", "#E28D50", "#F5D76E", "#C7E6D5", "#0F6B5A", "#BABACD"),
  weight_var = "weging_GAMO",
  response_var = "PDHWS1_8"
)

result
```


:::


##### {{< iconify mdi:human-male-male-child >}} Leeftijd


::: {.panel-tabset}

###### {{< iconify ph chat-circle-fill >}} Vraag 1


```{r perf-health-overtime-age-item1}
# Digitale detox-momenten creëren
result <- create_timeline(
  data = data,
  title = "Digitale detox-momenten creëren",
  time_var = "wave_time_label",
  chart_type = "line",
  response_filter = 1,
  y_min = 0,
  y_max = 100,
  x_label = "",
  y_label = "Percentage dat correct heeft geantwoord",
  color_palette = c("#3D7271", "#E28D50", "#F5D76E", "#C7E6D5", "#0F6B5A", "#BABACD"),
  response_filter_label = NULL,
  weight_var = "weging_GAMO",
  response_var = "PDHWS1_1",
  group_var = "AgeGroup"
)

result
```


###### {{< iconify ph chat-circle-fill >}} Vraag 2


```{r perf-health-overtime-age-item2}
# Regels hebben om digitale media te beperken
result <- create_timeline(
  data = data,
  title = "Regels hebben om digitale media te beperken",
  time_var = "wave_time_label",
  chart_type = "line",
  response_filter = 1,
  y_min = 0,
  y_max = 100,
  x_label = "",
  y_label = "Percentage dat correct heeft geantwoord",
  color_palette = c("#3D7271", "#E28D50", "#F5D76E", "#C7E6D5", "#0F6B5A", "#BABACD"),
  response_filter_label = NULL,
  weight_var = "weging_GAMO",
  response_var = "PDHWS1_2",
  group_var = "AgeGroup"
)

result
```


###### {{< iconify ph chat-circle-fill >}} Vraag 3


```{r perf-health-overtime-age-item3}
# Schermtijdbegrenzer gebruiken
result <- create_timeline(
  data = data,
  title = "Schermtijdbegrenzer gebruiken",
  time_var = "wave_time_label",
  chart_type = "line",
  response_filter = 1,
  y_min = 0,
  y_max = 100,
  x_label = "",
  y_label = "Percentage dat correct heeft geantwoord",
  color_palette = c("#3D7271", "#E28D50", "#F5D76E", "#C7E6D5", "#0F6B5A", "#BABACD"),
  response_filter_label = NULL,
  weight_var = "weging_GAMO",
  response_var = "PDHWS1_3",
  group_var = "AgeGroup"
)

result
```


###### {{< iconify ph chat-circle-fill >}} Vraag 4


```{r perf-health-overtime-age-item4}
# Internet tijdelijk uitschakelen
result <- create_timeline(
  data = data,
  title = "Internet tijdelijk uitschakelen",
  time_var = "wave_time_label",
  chart_type = "line",
  response_filter = 1,
  y_min = 0,
  y_max = 100,
  x_label = "",
  y_label = "Percentage dat correct heeft geantwoord",
  color_palette = c("#3D7271", "#E28D50", "#F5D76E", "#C7E6D5", "#0F6B5A", "#BABACD"),
  response_filter_label = NULL,
  weight_var = "weging_GAMO",
  response_var = "PDHWS1_4",
  group_var = "AgeGroup"
)

result
```


###### {{< iconify ph chat-circle-fill >}} Vraag 5


```{r perf-health-overtime-age-item5}
# Apps/programma's verwijderen
result <- create_timeline(
  data = data,
  title = "Apps/programma's verwijderen",
  time_var = "wave_time_label",
  chart_type = "line",
  response_filter = 1,
  y_min = 0,
  y_max = 100,
  x_label = "",
  y_label = "Percentage dat correct heeft geantwoord",
  color_palette = c("#3D7271", "#E28D50", "#F5D76E", "#C7E6D5", "#0F6B5A", "#BABACD"),
  response_filter_label = NULL,
  weight_var = "weging_GAMO",
  response_var = "PDHWS1_5",
  group_var = "AgeGroup"
)

result
```


###### {{< iconify ph chat-circle-fill >}} Vraag 6


```{r perf-health-overtime-age-item6}
# Meldingen uitschakelen
result <- create_timeline(
  data = data,
  title = "Meldingen uitschakelen",
  time_var = "wave_time_label",
  chart_type = "line",
  response_filter = 1,
  y_min = 0,
  y_max = 100,
  x_label = "",
  y_label = "Percentage dat correct heeft geantwoord",
  color_palette = c("#3D7271", "#E28D50", "#F5D76E", "#C7E6D5", "#0F6B5A", "#BABACD"),
  response_filter_label = NULL,
  weight_var = "weging_GAMO",
  response_var = "PDHWS1_6",
  group_var = "AgeGroup"
)

result
```


###### {{< iconify ph chat-circle-fill >}} Vraag 7


```{r perf-health-overtime-age-item7}
# Tijd verminderen zonder speciale aanpak
result <- create_timeline(
  data = data,
  title = "Tijd verminderen zonder speciale aanpak",
  time_var = "wave_time_label",
  chart_type = "line",
  response_filter = 1,
  y_min = 0,
  y_max = 100,
  x_label = "",
  y_label = "Percentage dat correct heeft geantwoord",
  color_palette = c("#3D7271", "#E28D50", "#F5D76E", "#C7E6D5", "#0F6B5A", "#BABACD"),
  response_filter_label = NULL,
  weight_var = "weging_GAMO",
  response_var = "PDHWS1_7",
  group_var = "AgeGroup"
)

result
```


###### {{< iconify ph chat-circle-fill >}} Vraag 8


```{r perf-health-overtime-age-item8}
# Geen van deze acties
result <- create_timeline(
  data = data,
  title = "Geen van deze acties",
  time_var = "wave_time_label",
  chart_type = "line",
  response_filter = 1,
  y_min = 0,
  y_max = 100,
  x_label = "",
  y_label = "Percentage dat correct heeft geantwoord",
  color_palette = c("#3D7271", "#E28D50", "#F5D76E", "#C7E6D5", "#0F6B5A", "#BABACD"),
  response_filter_label = NULL,
  weight_var = "weging_GAMO",
  response_var = "PDHWS1_8",
  group_var = "AgeGroup"
)

result
```


:::


##### {{< iconify mdi gender-transgender >}} Geslacht


::: {.panel-tabset}

###### {{< iconify ph chat-circle-fill >}} Vraag 1


```{r perf-health-overtime-gender-item1}
# Digitale detox-momenten creëren
result <- create_timeline(
  data = data,
  title = "Digitale detox-momenten creëren",
  time_var = "wave_time_label",
  chart_type = "line",
  response_filter = 1,
  y_min = 0,
  y_max = 100,
  x_label = "",
  y_label = "Percentage dat correct heeft geantwoord",
  color_palette = c("#3D7271", "#E28D50", "#F5D76E", "#C7E6D5", "#0F6B5A", "#BABACD"),
  response_filter_label = NULL,
  weight_var = "weging_GAMO",
  response_var = "PDHWS1_1",
  group_var = "geslacht"
)

result
```


###### {{< iconify ph chat-circle-fill >}} Vraag 2


```{r perf-health-overtime-gender-item2}
# Regels hebben om digitale media te beperken
result <- create_timeline(
  data = data,
  title = "Regels hebben om digitale media te beperken",
  time_var = "wave_time_label",
  chart_type = "line",
  response_filter = 1,
  y_min = 0,
  y_max = 100,
  x_label = "",
  y_label = "Percentage dat correct heeft geantwoord",
  color_palette = c("#3D7271", "#E28D50", "#F5D76E", "#C7E6D5", "#0F6B5A", "#BABACD"),
  response_filter_label = NULL,
  weight_var = "weging_GAMO",
  response_var = "PDHWS1_2",
  group_var = "geslacht"
)

result
```


###### {{< iconify ph chat-circle-fill >}} Vraag 3


```{r perf-health-overtime-gender-item3}
# Schermtijdbegrenzer gebruiken
result <- create_timeline(
  data = data,
  title = "Schermtijdbegrenzer gebruiken",
  time_var = "wave_time_label",
  chart_type = "line",
  response_filter = 1,
  y_min = 0,
  y_max = 100,
  x_label = "",
  y_label = "Percentage dat correct heeft geantwoord",
  color_palette = c("#3D7271", "#E28D50", "#F5D76E", "#C7E6D5", "#0F6B5A", "#BABACD"),
  response_filter_label = NULL,
  weight_var = "weging_GAMO",
  response_var = "PDHWS1_3",
  group_var = "geslacht"
)

result
```


###### {{< iconify ph chat-circle-fill >}} Vraag 4


```{r perf-health-overtime-gender-item4}
# Internet tijdelijk uitschakelen
result <- create_timeline(
  data = data,
  title = "Internet tijdelijk uitschakelen",
  time_var = "wave_time_label",
  chart_type = "line",
  response_filter = 1,
  y_min = 0,
  y_max = 100,
  x_label = "",
  y_label = "Percentage dat correct heeft geantwoord",
  color_palette = c("#3D7271", "#E28D50", "#F5D76E", "#C7E6D5", "#0F6B5A", "#BABACD"),
  response_filter_label = NULL,
  weight_var = "weging_GAMO",
  response_var = "PDHWS1_4",
  group_var = "geslacht"
)

result
```


###### {{< iconify ph chat-circle-fill >}} Vraag 5


```{r perf-health-overtime-gender-item5}
# Apps/programma's verwijderen
result <- create_timeline(
  data = data,
  title = "Apps/programma's verwijderen",
  time_var = "wave_time_label",
  chart_type = "line",
  response_filter = 1,
  y_min = 0,
  y_max = 100,
  x_label = "",
  y_label = "Percentage dat correct heeft geantwoord",
  color_palette = c("#3D7271", "#E28D50", "#F5D76E", "#C7E6D5", "#0F6B5A", "#BABACD"),
  response_filter_label = NULL,
  weight_var = "weging_GAMO",
  response_var = "PDHWS1_5",
  group_var = "geslacht"
)

result
```


###### {{< iconify ph chat-circle-fill >}} Vraag 6


```{r perf-health-overtime-gender-item6}
# Meldingen uitschakelen
result <- create_timeline(
  data = data,
  title = "Meldingen uitschakelen",
  time_var = "wave_time_label",
  chart_type = "line",
  response_filter = 1,
  y_min = 0,
  y_max = 100,
  x_label = "",
  y_label = "Percentage dat correct heeft geantwoord",
  color_palette = c("#3D7271", "#E28D50", "#F5D76E", "#C7E6D5", "#0F6B5A", "#BABACD"),
  response_filter_label = NULL,
  weight_var = "weging_GAMO",
  response_var = "PDHWS1_6",
  group_var = "geslacht"
)

result
```


###### {{< iconify ph chat-circle-fill >}} Vraag 7


```{r perf-health-overtime-gender-item7}
# Tijd verminderen zonder speciale aanpak
result <- create_timeline(
  data = data,
  title = "Tijd verminderen zonder speciale aanpak",
  time_var = "wave_time_label",
  chart_type = "line",
  response_filter = 1,
  y_min = 0,
  y_max = 100,
  x_label = "",
  y_label = "Percentage dat correct heeft geantwoord",
  color_palette = c("#3D7271", "#E28D50", "#F5D76E", "#C7E6D5", "#0F6B5A", "#BABACD"),
  response_filter_label = NULL,
  weight_var = "weging_GAMO",
  response_var = "PDHWS1_7",
  group_var = "geslacht"
)

result
```


###### {{< iconify ph chat-circle-fill >}} Vraag 8


```{r perf-health-overtime-gender-item8}
# Geen van deze acties
result <- create_timeline(
  data = data,
  title = "Geen van deze acties",
  time_var = "wave_time_label",
  chart_type = "line",
  response_filter = 1,
  y_min = 0,
  y_max = 100,
  x_label = "",
  y_label = "Percentage dat correct heeft geantwoord",
  color_palette = c("#3D7271", "#E28D50", "#F5D76E", "#C7E6D5", "#0F6B5A", "#BABACD"),
  response_filter_label = NULL,
  weight_var = "weging_GAMO",
  response_var = "PDHWS1_8",
  group_var = "geslacht"
)

result
```


:::


##### {{< iconify ph graduation-cap-fill >}} Opleidingsniveau


::: {.panel-tabset}

###### {{< iconify ph chat-circle-fill >}} Vraag 1


```{r perf-health-overtime-edu-item1}
# Digitale detox-momenten creëren
result <- create_timeline(
  data = data,
  title = "Digitale detox-momenten creëren",
  time_var = "wave_time_label",
  chart_type = "line",
  response_filter = 1,
  y_min = 0,
  y_max = 100,
  x_label = "",
  y_label = "Percentage dat correct heeft geantwoord",
  color_palette = c("#3D7271", "#E28D50", "#F5D76E", "#C7E6D5", "#0F6B5A", "#BABACD"),
  response_filter_label = NULL,
  weight_var = "weging_GAMO",
  response_var = "PDHWS1_1",
  group_var = "Education"
)

result
```


###### {{< iconify ph chat-circle-fill >}} Vraag 2


```{r perf-health-overtime-edu-item2}
# Regels hebben om digitale media te beperken
result <- create_timeline(
  data = data,
  title = "Regels hebben om digitale media te beperken",
  time_var = "wave_time_label",
  chart_type = "line",
  response_filter = 1,
  y_min = 0,
  y_max = 100,
  x_label = "",
  y_label = "Percentage dat correct heeft geantwoord",
  color_palette = c("#3D7271", "#E28D50", "#F5D76E", "#C7E6D5", "#0F6B5A", "#BABACD"),
  response_filter_label = NULL,
  weight_var = "weging_GAMO",
  response_var = "PDHWS1_2",
  group_var = "Education"
)

result
```


###### {{< iconify ph chat-circle-fill >}} Vraag 3


```{r perf-health-overtime-edu-item3}
# Schermtijdbegrenzer gebruiken
result <- create_timeline(
  data = data,
  title = "Schermtijdbegrenzer gebruiken",
  time_var = "wave_time_label",
  chart_type = "line",
  response_filter = 1,
  y_min = 0,
  y_max = 100,
  x_label = "",
  y_label = "Percentage dat correct heeft geantwoord",
  color_palette = c("#3D7271", "#E28D50", "#F5D76E", "#C7E6D5", "#0F6B5A", "#BABACD"),
  response_filter_label = NULL,
  weight_var = "weging_GAMO",
  response_var = "PDHWS1_3",
  group_var = "Education"
)

result
```


###### {{< iconify ph chat-circle-fill >}} Vraag 4


```{r perf-health-overtime-edu-item4}
# Internet tijdelijk uitschakelen
result <- create_timeline(
  data = data,
  title = "Internet tijdelijk uitschakelen",
  time_var = "wave_time_label",
  chart_type = "line",
  response_filter = 1,
  y_min = 0,
  y_max = 100,
  x_label = "",
  y_label = "Percentage dat correct heeft geantwoord",
  color_palette = c("#3D7271", "#E28D50", "#F5D76E", "#C7E6D5", "#0F6B5A", "#BABACD"),
  response_filter_label = NULL,
  weight_var = "weging_GAMO",
  response_var = "PDHWS1_4",
  group_var = "Education"
)

result
```


###### {{< iconify ph chat-circle-fill >}} Vraag 5


```{r perf-health-overtime-edu-item5}
# Apps/programma's verwijderen
result <- create_timeline(
  data = data,
  title = "Apps/programma's verwijderen",
  time_var = "wave_time_label",
  chart_type = "line",
  response_filter = 1,
  y_min = 0,
  y_max = 100,
  x_label = "",
  y_label = "Percentage dat correct heeft geantwoord",
  color_palette = c("#3D7271", "#E28D50", "#F5D76E", "#C7E6D5", "#0F6B5A", "#BABACD"),
  response_filter_label = NULL,
  weight_var = "weging_GAMO",
  response_var = "PDHWS1_5",
  group_var = "Education"
)

result
```


###### {{< iconify ph chat-circle-fill >}} Vraag 6


```{r perf-health-overtime-edu-item6}
# Meldingen uitschakelen
result <- create_timeline(
  data = data,
  title = "Meldingen uitschakelen",
  time_var = "wave_time_label",
  chart_type = "line",
  response_filter = 1,
  y_min = 0,
  y_max = 100,
  x_label = "",
  y_label = "Percentage dat correct heeft geantwoord",
  color_palette = c("#3D7271", "#E28D50", "#F5D76E", "#C7E6D5", "#0F6B5A", "#BABACD"),
  response_filter_label = NULL,
  weight_var = "weging_GAMO",
  response_var = "PDHWS1_6",
  group_var = "Education"
)

result
```


###### {{< iconify ph chat-circle-fill >}} Vraag 7


```{r perf-health-overtime-edu-item7}
# Tijd verminderen zonder speciale aanpak
result <- create_timeline(
  data = data,
  title = "Tijd verminderen zonder speciale aanpak",
  time_var = "wave_time_label",
  chart_type = "line",
  response_filter = 1,
  y_min = 0,
  y_max = 100,
  x_label = "",
  y_label = "Percentage dat correct heeft geantwoord",
  color_palette = c("#3D7271", "#E28D50", "#F5D76E", "#C7E6D5", "#0F6B5A", "#BABACD"),
  response_filter_label = NULL,
  weight_var = "weging_GAMO",
  response_var = "PDHWS1_7",
  group_var = "Education"
)

result
```


###### {{< iconify ph chat-circle-fill >}} Vraag 8


```{r perf-health-overtime-edu-item8}
# Geen van deze acties
result <- create_timeline(
  data = data,
  title = "Geen van deze acties",
  time_var = "wave_time_label",
  chart_type = "line",
  response_filter = 1,
  y_min = 0,
  y_max = 100,
  x_label = "",
  y_label = "Percentage dat correct heeft geantwoord",
  color_palette = c("#3D7271", "#E28D50", "#F5D76E", "#C7E6D5", "#0F6B5A", "#BABACD"),
  response_filter_label = NULL,
  weight_var = "weging_GAMO",
  response_var = "PDHWS1_8",
  group_var = "Education"
)

result
```


:::


##### {{< iconify ph globe-hemisphere-east >}} Migratieachtergrond


::: {.panel-tabset}

###### {{< iconify ph chat-circle-fill >}} Vraag 1


```{r perf-health-overtime-mig-item1}
# Digitale detox-momenten creëren
result <- create_timeline(
  data = data,
  title = "Digitale detox-momenten creëren",
  time_var = "wave_time_label",
  chart_type = "line",
  response_filter = 1,
  y_min = 0,
  y_max = 100,
  x_label = "",
  y_label = "Percentage dat correct heeft geantwoord",
  color_palette = c("#3D7271", "#E28D50", "#F5D76E", "#C7E6D5", "#0F6B5A", "#BABACD"),
  response_filter_label = NULL,
  weight_var = "weging_GAMO",
  response_var = "PDHWS1_1",
  group_var = "MigrationBackground"
)

result
```


###### {{< iconify ph chat-circle-fill >}} Vraag 2


```{r perf-health-overtime-mig-item2}
# Regels hebben om digitale media te beperken
result <- create_timeline(
  data = data,
  title = "Regels hebben om digitale media te beperken",
  time_var = "wave_time_label",
  chart_type = "line",
  response_filter = 1,
  y_min = 0,
  y_max = 100,
  x_label = "",
  y_label = "Percentage dat correct heeft geantwoord",
  color_palette = c("#3D7271", "#E28D50", "#F5D76E", "#C7E6D5", "#0F6B5A", "#BABACD"),
  response_filter_label = NULL,
  weight_var = "weging_GAMO",
  response_var = "PDHWS1_2",
  group_var = "MigrationBackground"
)

result
```


###### {{< iconify ph chat-circle-fill >}} Vraag 3


```{r perf-health-overtime-mig-item3}
# Schermtijdbegrenzer gebruiken
result <- create_timeline(
  data = data,
  title = "Schermtijdbegrenzer gebruiken",
  time_var = "wave_time_label",
  chart_type = "line",
  response_filter = 1,
  y_min = 0,
  y_max = 100,
  x_label = "",
  y_label = "Percentage dat correct heeft geantwoord",
  color_palette = c("#3D7271", "#E28D50", "#F5D76E", "#C7E6D5", "#0F6B5A", "#BABACD"),
  response_filter_label = NULL,
  weight_var = "weging_GAMO",
  response_var = "PDHWS1_3",
  group_var = "MigrationBackground"
)

result
```


###### {{< iconify ph chat-circle-fill >}} Vraag 4


```{r perf-health-overtime-mig-item4}
# Internet tijdelijk uitschakelen
result <- create_timeline(
  data = data,
  title = "Internet tijdelijk uitschakelen",
  time_var = "wave_time_label",
  chart_type = "line",
  response_filter = 1,
  y_min = 0,
  y_max = 100,
  x_label = "",
  y_label = "Percentage dat correct heeft geantwoord",
  color_palette = c("#3D7271", "#E28D50", "#F5D76E", "#C7E6D5", "#0F6B5A", "#BABACD"),
  response_filter_label = NULL,
  weight_var = "weging_GAMO",
  response_var = "PDHWS1_4",
  group_var = "MigrationBackground"
)

result
```


###### {{< iconify ph chat-circle-fill >}} Vraag 5


```{r perf-health-overtime-mig-item5}
# Apps/programma's verwijderen
result <- create_timeline(
  data = data,
  title = "Apps/programma's verwijderen",
  time_var = "wave_time_label",
  chart_type = "line",
  response_filter = 1,
  y_min = 0,
  y_max = 100,
  x_label = "",
  y_label = "Percentage dat correct heeft geantwoord",
  color_palette = c("#3D7271", "#E28D50", "#F5D76E", "#C7E6D5", "#0F6B5A", "#BABACD"),
  response_filter_label = NULL,
  weight_var = "weging_GAMO",
  response_var = "PDHWS1_5",
  group_var = "MigrationBackground"
)

result
```


###### {{< iconify ph chat-circle-fill >}} Vraag 6


```{r perf-health-overtime-mig-item6}
# Meldingen uitschakelen
result <- create_timeline(
  data = data,
  title = "Meldingen uitschakelen",
  time_var = "wave_time_label",
  chart_type = "line",
  response_filter = 1,
  y_min = 0,
  y_max = 100,
  x_label = "",
  y_label = "Percentage dat correct heeft geantwoord",
  color_palette = c("#3D7271", "#E28D50", "#F5D76E", "#C7E6D5", "#0F6B5A", "#BABACD"),
  response_filter_label = NULL,
  weight_var = "weging_GAMO",
  response_var = "PDHWS1_6",
  group_var = "MigrationBackground"
)

result
```


###### {{< iconify ph chat-circle-fill >}} Vraag 7


```{r perf-health-overtime-mig-item7}
# Tijd verminderen zonder speciale aanpak
result <- create_timeline(
  data = data,
  title = "Tijd verminderen zonder speciale aanpak",
  time_var = "wave_time_label",
  chart_type = "line",
  response_filter = 1,
  y_min = 0,
  y_max = 100,
  x_label = "",
  y_label = "Percentage dat correct heeft geantwoord",
  color_palette = c("#3D7271", "#E28D50", "#F5D76E", "#C7E6D5", "#0F6B5A", "#BABACD"),
  response_filter_label = NULL,
  weight_var = "weging_GAMO",
  response_var = "PDHWS1_7",
  group_var = "MigrationBackground"
)

result
```


###### {{< iconify ph chat-circle-fill >}} Vraag 8


```{r perf-health-overtime-mig-item8}
# Geen van deze acties
result <- create_timeline(
  data = data,
  title = "Geen van deze acties",
  time_var = "wave_time_label",
  chart_type = "line",
  response_filter = 1,
  y_min = 0,
  y_max = 100,
  x_label = "",
  y_label = "Percentage dat correct heeft geantwoord",
  color_palette = c("#3D7271", "#E28D50", "#F5D76E", "#C7E6D5", "#0F6B5A", "#BABACD"),
  response_filter_label = NULL,
  weight_var = "weging_GAMO",
  response_var = "PDHWS1_8",
  group_var = "MigrationBackground"
)

result
```


:::


:::


:::



```{=html}
<nav class='pagination-nav pagination-bottom' role='navigation' aria-label='Page navigation'>
  <div class='pagination-container'>
    <a href='performance.html' class='pagination-btn pagination-prev' aria-label='Previous page'>
      <svg class='pagination-icon' width='18' height='18' viewBox='0 0 20 20' fill='none' xmlns='http://www.w3.org/2000/svg'>
        <path d='M12 16L6 10L12 4' stroke='currentColor' stroke-width='2' stroke-linecap='round' stroke-linejoin='round'/>
      </svg>
    </a>
    <div class='pagination-info'>
      <span class='pagination-prefix'></span>
      <input type='number' class='pagination-input' id='page-input-bottom' min='1' max='4' value='2' aria-label='Current page'>
      <span class='pagination-separator'> / 4</span>
    </div>
    <a href='performance_p3.html' class='pagination-btn pagination-next' aria-label='Next page'>
      <svg class='pagination-icon' width='18' height='18' viewBox='0 0 20 20' fill='none' xmlns='http://www.w3.org/2000/svg'>
        <path d='M8 16L14 10L8 4' stroke='currentColor' stroke-width='2' stroke-linecap='round' stroke-linejoin='round'/>
      </svg>
    </a>
  </div>
</nav>

<!-- Pagination Navigation Script -->
<script>
(function() {
  const pageUrls = ["performance.html","performance_p2.html","performance_p3.html","performance_p4.html"];
  const pageInput = document.getElementById('page-input-bottom');
  
  if (pageInput) {
    pageInput.addEventListener('change', function() {
      const pageNum = parseInt(this.value);
      if (pageNum >= 1 && pageNum <= pageUrls.length) {
        window.location.href = pageUrls[pageNum - 1];
      } else {
        this.value = this.getAttribute('value');
      }
    });
    
    pageInput.addEventListener('keypress', function(e) {
      if (e.key === 'Enter') {
        this.blur();
      }
    });
  }
})();
</script>
```

