---
title: "{{< iconify ph lightning-fill >}} Vaardigheden"
format: html
---


```{=html}
<script>document.body.classList.add('has-pagination-top');</script>
<nav class='pagination-nav pagination-top' role='navigation' aria-label='Page navigation'>
  <div class='pagination-container'>
    <a href='skills.html' class='pagination-btn pagination-prev' aria-label='Previous page'>
      <svg class='pagination-icon' width='18' height='18' viewBox='0 0 20 20' fill='none' xmlns='http://www.w3.org/2000/svg'>
        <path d='M12 16L6 10L12 4' stroke='currentColor' stroke-width='2' stroke-linecap='round' stroke-linejoin='round'/>
      </svg>
    </a>
    <div class='pagination-info'>
      <span class='pagination-prefix'>Page </span>
      <input type='number' class='pagination-input' id='page-input-top' min='1' max='3' value='2' aria-label='Current page'>
      <span class='pagination-separator'> / 3</span>
    </div>
    <a href='skills_p3.html' class='pagination-btn pagination-next' aria-label='Next page'>
      <svg class='pagination-icon' width='18' height='18' viewBox='0 0 20 20' fill='none' xmlns='http://www.w3.org/2000/svg'>
        <path d='M8 16L14 10L8 4' stroke='currentColor' stroke-width='2' stroke-linecap='round' stroke-linejoin='round'/>
      </svg>
    </a>
  </div>
</nav>

<!-- Pagination Navigation Script -->
<script>
(function() {
  const pageUrls = ["skills.html","skills_p2.html","skills_p3.html"];
  const pageInput = document.getElementById('page-input-top');
  
  if (pageInput) {
    pageInput.addEventListener('change', function() {
      const pageNum = parseInt(this.value);
      if (pageNum >= 1 && pageNum <= pageUrls.length) {
        window.location.href = pageUrls[pageNum - 1];
      } else {
        this.value = this.getAttribute('value');
      }
    });
    
    pageInput.addEventListener('keypress', function(e) {
      if (e.key === 'Enter') {
        this.blur();
      }
    });
  }
})();
</script>
```



```{r}
#| include: false
library(dashboardr)
```

De **Vaardigheden**-sectie meet de zelfingeschatte bekwaamheid van deelnemers om een breed scala aan digitale taken uit te voeren. Deze items leggen vast hoe zeker mensen zich voelen bij zaken als informatie zoeken, content maken, hun privacy beschermen of herkennen wanneer AI wordt ingezet. De vragen bestrijken verschillende domeinen van digitale competentie, van informatie- en communicatievaardigheden tot AI- en generatieve-AI-vaardigheden, en geven samen inzicht in de alledaagse digitale handelingsbekwaamheid en het zelfvertrouwen van deelnemers.

```{r setup}
#| echo: false
#| warning: false
#| message: false
#| error: false
#| results: 'hide'

# Load required libraries
library(dashboardr)
library(dplyr)
library(highcharter)

# Global chunk options
knitr::opts_chunk$set(
  echo = FALSE,
  warning = FALSE,
  message = FALSE,
  error = FALSE,
  fig.width = 12,
  fig.height = 8,
  dpi = 300
)

# Load data from dataset_4014obs.rds
data <- readRDS('dataset_4014obs.rds')

# Data summary
cat('Dataset loaded:', nrow(data), 'rows,', ncol(data), 'columns\n')

# Create filtered datasets
# Each filter is applied once and reused across visualizations

data_filtered_984a0efe <- data %>% dplyr::filter(wave == 1)
data_filtered_4af682fd <- data %>% dplyr::filter(wave == 2)

```


```{r, echo=FALSE, message=FALSE, warning=FALSE, results='asis'}
# Use dashboardr's loading overlay function
dashboardr::add_loading_overlay("Loading", 1, theme = "light")
```


<details>
<summary>Voor alle vaardigheidsvragen gebruikten we de volgende formulering</summary>

```{r, echo=FALSE, message=FALSE, warning=FALSE}
create_blockquote("Bedenk in hoeverre elke zin klopt of waar is voor jou persoonlijk, als je de activiteit nu en in je eentje zou moeten doen. Wees vooral eerlijk, het is heel normaal dat je sommige dingen nooit doet. Dat willen we juist weten! Als je niet begrijpt wat de vraag inhoudt, kruis dan aan 'Ik begrijp de vraag niet'.", preset = "question")
```

</details>

## {{< iconify ph shield-check-fill >}} Safety


**Veiligheid & Controle van Informatie en Apparaten competentie** omvat het beschermen van apparaten en persoonlijke informatie: beveiligingsmaatregelen gebruiken, privacy-instellingen beheren, phishing herkennen, en controleren welke informatie online gedeeld wordt.
[{{< iconify ph cards >}} Bekijk alle Veiligheid resultaten](safety.html)


::: {.panel-tabset}

### {{< iconify ph number-circle-one-fill >}} Ronde 1


::: {.panel-tabset}

##### {{< iconify ph users-fill >}} Algemeen


```{r safety-wave1-overall}
# Veiligheid en Controle van Informatie en Apparaten Vaardigheden
result <- create_stackedbars(
  data = data_filtered_984a0efe,
  title = "Veiligheid en Controle van Informatie en Apparaten Vaardigheden",
  questions = c("SSafDev1", "SSafDev2", "SPriv1", "SPriv2", "SPriv3", "SPriv4", "SCom3"),
  question_labels = c("Ik kan toegang tot een apparaat afschermen (bijvoorbeeld met een pincode of vingerafdruk)", "Ik weet hoe ik apparaten kan beschermen tegen virussen", "Ik weet hoe ik de privacy-instellingen op een mobiele telefoon of tablet kan aanpassen", "Ik weet hoe ik de locatie-instellingen kan aanpassen op een mobiele telefoon of tablet", "Ik weet hoe ik verdachte e-mails kan herkennen die mijn persoonlijke gegevens proberen te krijgen", "Ik weet hoe ik de geschiedenis van websites die ik eerder bezocht kan verwijderen", "Ik weet hoe ik berichten kan blokkeren van iemand van wie ik niets meer wil ontvangen"),
  stacked_type = "percent",
  color_palette = c("#3D7271", "#E28D50", "#F5D76E", "#C7E6D5", "#0F6B5A", "#BABACD"),
  horizontal = TRUE,
  x_label = "",
  stack_breaks = c(0.5, 2.5, 3.5, 5.5),
  stack_bin_labels = c("Helemaal Onwaar (1-2)", "Niet onwaar en niet waar (3)", "Helemaal Waar (4-5)"),
  stack_order = c("Helemaal Waar (4-5)", "Niet onwaar en niet waar (3)", "Helemaal Onwaar (1-2)"),
  stack_label = NULL,
  weight_var = "weging_GAMO"
)

result
```


##### {{< iconify mdi:human-male-male-child >}} Leeftijd


::: {.panel-tabset}

###### {{< iconify ph chat-circle-fill >}} Vraag 1


```{r safety-wave1-age-item1}
# Ik kan toegang tot een apparaat afschermen (bijvoorbeeld met een pincode of vingerafdruk)
result <- create_stackedbar(
  data = data_filtered_984a0efe,
  title = "Ik kan toegang tot een apparaat afschermen (bijvoorbeeld met een pincode of vingerafdruk)",
  stacked_type = "percent",
  horizontal = TRUE,
  stack_breaks = c(0.5, 2.5, 3.5, 5.5),
  stack_bin_labels = c("Helemaal Onwaar (1-2)", "Niet onwaar en niet waar (3)", "Helemaal Waar (4-5)"),
  stack_order = c("Helemaal Waar (4-5)", "Niet onwaar en niet waar (3)", "Helemaal Onwaar (1-2)"),
  color_palette = c("#3D7271", "#E28D50", "#F5D76E", "#C7E6D5", "#0F6B5A", "#BABACD"),
  weight_var = "weging_GAMO",
  x_var = "AgeGroup",
  x_label = "Leeftijd",
  stack_var = "SSafDev1"
)

result
```


###### {{< iconify ph chat-circle-fill >}} Vraag 2


```{r safety-wave1-age-item2}
# Ik weet hoe ik apparaten kan beschermen tegen virussen
result <- create_stackedbar(
  data = data_filtered_984a0efe,
  title = "Ik weet hoe ik apparaten kan beschermen tegen virussen",
  stacked_type = "percent",
  horizontal = TRUE,
  stack_breaks = c(0.5, 2.5, 3.5, 5.5),
  stack_bin_labels = c("Helemaal Onwaar (1-2)", "Niet onwaar en niet waar (3)", "Helemaal Waar (4-5)"),
  stack_order = c("Helemaal Waar (4-5)", "Niet onwaar en niet waar (3)", "Helemaal Onwaar (1-2)"),
  color_palette = c("#3D7271", "#E28D50", "#F5D76E", "#C7E6D5", "#0F6B5A", "#BABACD"),
  weight_var = "weging_GAMO",
  x_var = "AgeGroup",
  x_label = "Leeftijd",
  stack_var = "SSafDev2"
)

result
```


###### {{< iconify ph chat-circle-fill >}} Vraag 3


```{r safety-wave1-age-item3}
# Ik weet hoe ik de privacy-instellingen op een mobiele telefoon of tablet kan aanpassen
result <- create_stackedbar(
  data = data_filtered_984a0efe,
  title = "Ik weet hoe ik de privacy-instellingen op een mobiele telefoon of tablet kan aanpassen",
  stacked_type = "percent",
  horizontal = TRUE,
  stack_breaks = c(0.5, 2.5, 3.5, 5.5),
  stack_bin_labels = c("Helemaal Onwaar (1-2)", "Niet onwaar en niet waar (3)", "Helemaal Waar (4-5)"),
  stack_order = c("Helemaal Waar (4-5)", "Niet onwaar en niet waar (3)", "Helemaal Onwaar (1-2)"),
  color_palette = c("#3D7271", "#E28D50", "#F5D76E", "#C7E6D5", "#0F6B5A", "#BABACD"),
  weight_var = "weging_GAMO",
  x_var = "AgeGroup",
  x_label = "Leeftijd",
  stack_var = "SPriv1"
)

result
```


###### {{< iconify ph chat-circle-fill >}} Vraag 4


```{r safety-wave1-age-item4}
# Ik weet hoe ik de locatie-instellingen kan aanpassen op een mobiele telefoon of tablet
result <- create_stackedbar(
  data = data_filtered_984a0efe,
  title = "Ik weet hoe ik de locatie-instellingen kan aanpassen op een mobiele telefoon of tablet",
  stacked_type = "percent",
  horizontal = TRUE,
  stack_breaks = c(0.5, 2.5, 3.5, 5.5),
  stack_bin_labels = c("Helemaal Onwaar (1-2)", "Niet onwaar en niet waar (3)", "Helemaal Waar (4-5)"),
  stack_order = c("Helemaal Waar (4-5)", "Niet onwaar en niet waar (3)", "Helemaal Onwaar (1-2)"),
  color_palette = c("#3D7271", "#E28D50", "#F5D76E", "#C7E6D5", "#0F6B5A", "#BABACD"),
  weight_var = "weging_GAMO",
  x_var = "AgeGroup",
  x_label = "Leeftijd",
  stack_var = "SPriv2"
)

result
```


###### {{< iconify ph chat-circle-fill >}} Vraag 5


```{r safety-wave1-age-item5}
# Ik weet hoe ik verdachte e-mails kan herkennen die mijn persoonlijke gegevens proberen te krijgen
result <- create_stackedbar(
  data = data_filtered_984a0efe,
  title = "Ik weet hoe ik verdachte e-mails kan herkennen die mijn persoonlijke gegevens proberen te krijgen",
  stacked_type = "percent",
  horizontal = TRUE,
  stack_breaks = c(0.5, 2.5, 3.5, 5.5),
  stack_bin_labels = c("Helemaal Onwaar (1-2)", "Niet onwaar en niet waar (3)", "Helemaal Waar (4-5)"),
  stack_order = c("Helemaal Waar (4-5)", "Niet onwaar en niet waar (3)", "Helemaal Onwaar (1-2)"),
  color_palette = c("#3D7271", "#E28D50", "#F5D76E", "#C7E6D5", "#0F6B5A", "#BABACD"),
  weight_var = "weging_GAMO",
  x_var = "AgeGroup",
  x_label = "Leeftijd",
  stack_var = "SPriv3"
)

result
```


###### {{< iconify ph chat-circle-fill >}} Vraag 6


```{r safety-wave1-age-item6}
# Ik weet hoe ik de geschiedenis van websites die ik eerder bezocht kan verwijderen
result <- create_stackedbar(
  data = data_filtered_984a0efe,
  title = "Ik weet hoe ik de geschiedenis van websites die ik eerder bezocht kan verwijderen",
  stacked_type = "percent",
  horizontal = TRUE,
  stack_breaks = c(0.5, 2.5, 3.5, 5.5),
  stack_bin_labels = c("Helemaal Onwaar (1-2)", "Niet onwaar en niet waar (3)", "Helemaal Waar (4-5)"),
  stack_order = c("Helemaal Waar (4-5)", "Niet onwaar en niet waar (3)", "Helemaal Onwaar (1-2)"),
  color_palette = c("#3D7271", "#E28D50", "#F5D76E", "#C7E6D5", "#0F6B5A", "#BABACD"),
  weight_var = "weging_GAMO",
  x_var = "AgeGroup",
  x_label = "Leeftijd",
  stack_var = "SPriv4"
)

result
```


###### {{< iconify ph chat-circle-fill >}} Vraag 7


```{r safety-wave1-age-item7}
# Ik weet hoe ik berichten kan blokkeren van iemand van wie ik niets meer wil ontvangen
result <- create_stackedbar(
  data = data_filtered_984a0efe,
  title = "Ik weet hoe ik berichten kan blokkeren van iemand van wie ik niets meer wil ontvangen",
  stacked_type = "percent",
  horizontal = TRUE,
  stack_breaks = c(0.5, 2.5, 3.5, 5.5),
  stack_bin_labels = c("Helemaal Onwaar (1-2)", "Niet onwaar en niet waar (3)", "Helemaal Waar (4-5)"),
  stack_order = c("Helemaal Waar (4-5)", "Niet onwaar en niet waar (3)", "Helemaal Onwaar (1-2)"),
  color_palette = c("#3D7271", "#E28D50", "#F5D76E", "#C7E6D5", "#0F6B5A", "#BABACD"),
  weight_var = "weging_GAMO",
  x_var = "AgeGroup",
  x_label = "Leeftijd",
  stack_var = "SCom3"
)

result
```


:::


##### {{< iconify mdi gender-transgender >}} Geslacht


::: {.panel-tabset}

###### {{< iconify ph chat-circle-fill >}} Vraag 1


```{r safety-wave1-gender-item1}
# Ik kan toegang tot een apparaat afschermen (bijvoorbeeld met een pincode of vingerafdruk)
result <- create_stackedbar(
  data = data_filtered_984a0efe,
  title = "Ik kan toegang tot een apparaat afschermen (bijvoorbeeld met een pincode of vingerafdruk)",
  stacked_type = "percent",
  horizontal = TRUE,
  stack_breaks = c(0.5, 2.5, 3.5, 5.5),
  stack_bin_labels = c("Helemaal Onwaar (1-2)", "Niet onwaar en niet waar (3)", "Helemaal Waar (4-5)"),
  stack_order = c("Helemaal Waar (4-5)", "Niet onwaar en niet waar (3)", "Helemaal Onwaar (1-2)"),
  color_palette = c("#3D7271", "#E28D50", "#F5D76E", "#C7E6D5", "#0F6B5A", "#BABACD"),
  weight_var = "weging_GAMO",
  x_var = "geslacht",
  x_label = "Geslacht",
  stack_var = "SSafDev1"
)

result
```


###### {{< iconify ph chat-circle-fill >}} Vraag 2


```{r safety-wave1-gender-item2}
# Ik weet hoe ik apparaten kan beschermen tegen virussen
result <- create_stackedbar(
  data = data_filtered_984a0efe,
  title = "Ik weet hoe ik apparaten kan beschermen tegen virussen",
  stacked_type = "percent",
  horizontal = TRUE,
  stack_breaks = c(0.5, 2.5, 3.5, 5.5),
  stack_bin_labels = c("Helemaal Onwaar (1-2)", "Niet onwaar en niet waar (3)", "Helemaal Waar (4-5)"),
  stack_order = c("Helemaal Waar (4-5)", "Niet onwaar en niet waar (3)", "Helemaal Onwaar (1-2)"),
  color_palette = c("#3D7271", "#E28D50", "#F5D76E", "#C7E6D5", "#0F6B5A", "#BABACD"),
  weight_var = "weging_GAMO",
  x_var = "geslacht",
  x_label = "Geslacht",
  stack_var = "SSafDev2"
)

result
```


###### {{< iconify ph chat-circle-fill >}} Vraag 3


```{r safety-wave1-gender-item3}
# Ik weet hoe ik de privacy-instellingen op een mobiele telefoon of tablet kan aanpassen
result <- create_stackedbar(
  data = data_filtered_984a0efe,
  title = "Ik weet hoe ik de privacy-instellingen op een mobiele telefoon of tablet kan aanpassen",
  stacked_type = "percent",
  horizontal = TRUE,
  stack_breaks = c(0.5, 2.5, 3.5, 5.5),
  stack_bin_labels = c("Helemaal Onwaar (1-2)", "Niet onwaar en niet waar (3)", "Helemaal Waar (4-5)"),
  stack_order = c("Helemaal Waar (4-5)", "Niet onwaar en niet waar (3)", "Helemaal Onwaar (1-2)"),
  color_palette = c("#3D7271", "#E28D50", "#F5D76E", "#C7E6D5", "#0F6B5A", "#BABACD"),
  weight_var = "weging_GAMO",
  x_var = "geslacht",
  x_label = "Geslacht",
  stack_var = "SPriv1"
)

result
```


###### {{< iconify ph chat-circle-fill >}} Vraag 4


```{r safety-wave1-gender-item4}
# Ik weet hoe ik de locatie-instellingen kan aanpassen op een mobiele telefoon of tablet
result <- create_stackedbar(
  data = data_filtered_984a0efe,
  title = "Ik weet hoe ik de locatie-instellingen kan aanpassen op een mobiele telefoon of tablet",
  stacked_type = "percent",
  horizontal = TRUE,
  stack_breaks = c(0.5, 2.5, 3.5, 5.5),
  stack_bin_labels = c("Helemaal Onwaar (1-2)", "Niet onwaar en niet waar (3)", "Helemaal Waar (4-5)"),
  stack_order = c("Helemaal Waar (4-5)", "Niet onwaar en niet waar (3)", "Helemaal Onwaar (1-2)"),
  color_palette = c("#3D7271", "#E28D50", "#F5D76E", "#C7E6D5", "#0F6B5A", "#BABACD"),
  weight_var = "weging_GAMO",
  x_var = "geslacht",
  x_label = "Geslacht",
  stack_var = "SPriv2"
)

result
```


###### {{< iconify ph chat-circle-fill >}} Vraag 5


```{r safety-wave1-gender-item5}
# Ik weet hoe ik verdachte e-mails kan herkennen die mijn persoonlijke gegevens proberen te krijgen
result <- create_stackedbar(
  data = data_filtered_984a0efe,
  title = "Ik weet hoe ik verdachte e-mails kan herkennen die mijn persoonlijke gegevens proberen te krijgen",
  stacked_type = "percent",
  horizontal = TRUE,
  stack_breaks = c(0.5, 2.5, 3.5, 5.5),
  stack_bin_labels = c("Helemaal Onwaar (1-2)", "Niet onwaar en niet waar (3)", "Helemaal Waar (4-5)"),
  stack_order = c("Helemaal Waar (4-5)", "Niet onwaar en niet waar (3)", "Helemaal Onwaar (1-2)"),
  color_palette = c("#3D7271", "#E28D50", "#F5D76E", "#C7E6D5", "#0F6B5A", "#BABACD"),
  weight_var = "weging_GAMO",
  x_var = "geslacht",
  x_label = "Geslacht",
  stack_var = "SPriv3"
)

result
```


###### {{< iconify ph chat-circle-fill >}} Vraag 6


```{r safety-wave1-gender-item6}
# Ik weet hoe ik de geschiedenis van websites die ik eerder bezocht kan verwijderen
result <- create_stackedbar(
  data = data_filtered_984a0efe,
  title = "Ik weet hoe ik de geschiedenis van websites die ik eerder bezocht kan verwijderen",
  stacked_type = "percent",
  horizontal = TRUE,
  stack_breaks = c(0.5, 2.5, 3.5, 5.5),
  stack_bin_labels = c("Helemaal Onwaar (1-2)", "Niet onwaar en niet waar (3)", "Helemaal Waar (4-5)"),
  stack_order = c("Helemaal Waar (4-5)", "Niet onwaar en niet waar (3)", "Helemaal Onwaar (1-2)"),
  color_palette = c("#3D7271", "#E28D50", "#F5D76E", "#C7E6D5", "#0F6B5A", "#BABACD"),
  weight_var = "weging_GAMO",
  x_var = "geslacht",
  x_label = "Geslacht",
  stack_var = "SPriv4"
)

result
```


###### {{< iconify ph chat-circle-fill >}} Vraag 7


```{r safety-wave1-gender-item7}
# Ik weet hoe ik berichten kan blokkeren van iemand van wie ik niets meer wil ontvangen
result <- create_stackedbar(
  data = data_filtered_984a0efe,
  title = "Ik weet hoe ik berichten kan blokkeren van iemand van wie ik niets meer wil ontvangen",
  stacked_type = "percent",
  horizontal = TRUE,
  stack_breaks = c(0.5, 2.5, 3.5, 5.5),
  stack_bin_labels = c("Helemaal Onwaar (1-2)", "Niet onwaar en niet waar (3)", "Helemaal Waar (4-5)"),
  stack_order = c("Helemaal Waar (4-5)", "Niet onwaar en niet waar (3)", "Helemaal Onwaar (1-2)"),
  color_palette = c("#3D7271", "#E28D50", "#F5D76E", "#C7E6D5", "#0F6B5A", "#BABACD"),
  weight_var = "weging_GAMO",
  x_var = "geslacht",
  x_label = "Geslacht",
  stack_var = "SCom3"
)

result
```


:::


##### {{< iconify ph graduation-cap-fill >}} Opleidingsniveau


::: {.panel-tabset}

###### {{< iconify ph chat-circle-fill >}} Vraag 1


```{r safety-wave1-edu-item1}
# Ik kan toegang tot een apparaat afschermen (bijvoorbeeld met een pincode of vingerafdruk)
result <- create_stackedbar(
  data = data_filtered_984a0efe,
  title = "Ik kan toegang tot een apparaat afschermen (bijvoorbeeld met een pincode of vingerafdruk)",
  stacked_type = "percent",
  horizontal = TRUE,
  stack_breaks = c(0.5, 2.5, 3.5, 5.5),
  stack_bin_labels = c("Helemaal Onwaar (1-2)", "Niet onwaar en niet waar (3)", "Helemaal Waar (4-5)"),
  stack_order = c("Helemaal Waar (4-5)", "Niet onwaar en niet waar (3)", "Helemaal Onwaar (1-2)"),
  color_palette = c("#3D7271", "#E28D50", "#F5D76E", "#C7E6D5", "#0F6B5A", "#BABACD"),
  weight_var = "weging_GAMO",
  x_var = "Education",
  x_label = "Opleidingsniveau",
  stack_var = "SSafDev1"
)

result
```


###### {{< iconify ph chat-circle-fill >}} Vraag 2


```{r safety-wave1-edu-item2}
# Ik weet hoe ik apparaten kan beschermen tegen virussen
result <- create_stackedbar(
  data = data_filtered_984a0efe,
  title = "Ik weet hoe ik apparaten kan beschermen tegen virussen",
  stacked_type = "percent",
  horizontal = TRUE,
  stack_breaks = c(0.5, 2.5, 3.5, 5.5),
  stack_bin_labels = c("Helemaal Onwaar (1-2)", "Niet onwaar en niet waar (3)", "Helemaal Waar (4-5)"),
  stack_order = c("Helemaal Waar (4-5)", "Niet onwaar en niet waar (3)", "Helemaal Onwaar (1-2)"),
  color_palette = c("#3D7271", "#E28D50", "#F5D76E", "#C7E6D5", "#0F6B5A", "#BABACD"),
  weight_var = "weging_GAMO",
  x_var = "Education",
  x_label = "Opleidingsniveau",
  stack_var = "SSafDev2"
)

result
```


###### {{< iconify ph chat-circle-fill >}} Vraag 3


```{r safety-wave1-edu-item3}
# Ik weet hoe ik de privacy-instellingen op een mobiele telefoon of tablet kan aanpassen
result <- create_stackedbar(
  data = data_filtered_984a0efe,
  title = "Ik weet hoe ik de privacy-instellingen op een mobiele telefoon of tablet kan aanpassen",
  stacked_type = "percent",
  horizontal = TRUE,
  stack_breaks = c(0.5, 2.5, 3.5, 5.5),
  stack_bin_labels = c("Helemaal Onwaar (1-2)", "Niet onwaar en niet waar (3)", "Helemaal Waar (4-5)"),
  stack_order = c("Helemaal Waar (4-5)", "Niet onwaar en niet waar (3)", "Helemaal Onwaar (1-2)"),
  color_palette = c("#3D7271", "#E28D50", "#F5D76E", "#C7E6D5", "#0F6B5A", "#BABACD"),
  weight_var = "weging_GAMO",
  x_var = "Education",
  x_label = "Opleidingsniveau",
  stack_var = "SPriv1"
)

result
```


###### {{< iconify ph chat-circle-fill >}} Vraag 4


```{r safety-wave1-edu-item4}
# Ik weet hoe ik de locatie-instellingen kan aanpassen op een mobiele telefoon of tablet
result <- create_stackedbar(
  data = data_filtered_984a0efe,
  title = "Ik weet hoe ik de locatie-instellingen kan aanpassen op een mobiele telefoon of tablet",
  stacked_type = "percent",
  horizontal = TRUE,
  stack_breaks = c(0.5, 2.5, 3.5, 5.5),
  stack_bin_labels = c("Helemaal Onwaar (1-2)", "Niet onwaar en niet waar (3)", "Helemaal Waar (4-5)"),
  stack_order = c("Helemaal Waar (4-5)", "Niet onwaar en niet waar (3)", "Helemaal Onwaar (1-2)"),
  color_palette = c("#3D7271", "#E28D50", "#F5D76E", "#C7E6D5", "#0F6B5A", "#BABACD"),
  weight_var = "weging_GAMO",
  x_var = "Education",
  x_label = "Opleidingsniveau",
  stack_var = "SPriv2"
)

result
```


###### {{< iconify ph chat-circle-fill >}} Vraag 5


```{r safety-wave1-edu-item5}
# Ik weet hoe ik verdachte e-mails kan herkennen die mijn persoonlijke gegevens proberen te krijgen
result <- create_stackedbar(
  data = data_filtered_984a0efe,
  title = "Ik weet hoe ik verdachte e-mails kan herkennen die mijn persoonlijke gegevens proberen te krijgen",
  stacked_type = "percent",
  horizontal = TRUE,
  stack_breaks = c(0.5, 2.5, 3.5, 5.5),
  stack_bin_labels = c("Helemaal Onwaar (1-2)", "Niet onwaar en niet waar (3)", "Helemaal Waar (4-5)"),
  stack_order = c("Helemaal Waar (4-5)", "Niet onwaar en niet waar (3)", "Helemaal Onwaar (1-2)"),
  color_palette = c("#3D7271", "#E28D50", "#F5D76E", "#C7E6D5", "#0F6B5A", "#BABACD"),
  weight_var = "weging_GAMO",
  x_var = "Education",
  x_label = "Opleidingsniveau",
  stack_var = "SPriv3"
)

result
```


###### {{< iconify ph chat-circle-fill >}} Vraag 6


```{r safety-wave1-edu-item6}
# Ik weet hoe ik de geschiedenis van websites die ik eerder bezocht kan verwijderen
result <- create_stackedbar(
  data = data_filtered_984a0efe,
  title = "Ik weet hoe ik de geschiedenis van websites die ik eerder bezocht kan verwijderen",
  stacked_type = "percent",
  horizontal = TRUE,
  stack_breaks = c(0.5, 2.5, 3.5, 5.5),
  stack_bin_labels = c("Helemaal Onwaar (1-2)", "Niet onwaar en niet waar (3)", "Helemaal Waar (4-5)"),
  stack_order = c("Helemaal Waar (4-5)", "Niet onwaar en niet waar (3)", "Helemaal Onwaar (1-2)"),
  color_palette = c("#3D7271", "#E28D50", "#F5D76E", "#C7E6D5", "#0F6B5A", "#BABACD"),
  weight_var = "weging_GAMO",
  x_var = "Education",
  x_label = "Opleidingsniveau",
  stack_var = "SPriv4"
)

result
```


###### {{< iconify ph chat-circle-fill >}} Vraag 7


```{r safety-wave1-edu-item7}
# Ik weet hoe ik berichten kan blokkeren van iemand van wie ik niets meer wil ontvangen
result <- create_stackedbar(
  data = data_filtered_984a0efe,
  title = "Ik weet hoe ik berichten kan blokkeren van iemand van wie ik niets meer wil ontvangen",
  stacked_type = "percent",
  horizontal = TRUE,
  stack_breaks = c(0.5, 2.5, 3.5, 5.5),
  stack_bin_labels = c("Helemaal Onwaar (1-2)", "Niet onwaar en niet waar (3)", "Helemaal Waar (4-5)"),
  stack_order = c("Helemaal Waar (4-5)", "Niet onwaar en niet waar (3)", "Helemaal Onwaar (1-2)"),
  color_palette = c("#3D7271", "#E28D50", "#F5D76E", "#C7E6D5", "#0F6B5A", "#BABACD"),
  weight_var = "weging_GAMO",
  x_var = "Education",
  x_label = "Opleidingsniveau",
  stack_var = "SCom3"
)

result
```


:::


##### {{< iconify ph globe-hemisphere-east >}} Migratieachtergrond


::: {.panel-tabset}

###### {{< iconify ph chat-circle-fill >}} Vraag 1


```{r safety-wave1-mig-item1}
# Ik kan toegang tot een apparaat afschermen (bijvoorbeeld met een pincode of vingerafdruk)
result <- create_stackedbar(
  data = data_filtered_984a0efe,
  title = "Ik kan toegang tot een apparaat afschermen (bijvoorbeeld met een pincode of vingerafdruk)",
  stacked_type = "percent",
  horizontal = TRUE,
  stack_breaks = c(0.5, 2.5, 3.5, 5.5),
  stack_bin_labels = c("Helemaal Onwaar (1-2)", "Niet onwaar en niet waar (3)", "Helemaal Waar (4-5)"),
  stack_order = c("Helemaal Waar (4-5)", "Niet onwaar en niet waar (3)", "Helemaal Onwaar (1-2)"),
  color_palette = c("#3D7271", "#E28D50", "#F5D76E", "#C7E6D5", "#0F6B5A", "#BABACD"),
  weight_var = "weging_GAMO",
  x_var = "MigrationBackground",
  x_label = "Migratieachtergrond",
  stack_var = "SSafDev1"
)

result
```


###### {{< iconify ph chat-circle-fill >}} Vraag 2


```{r safety-wave1-mig-item2}
# Ik weet hoe ik apparaten kan beschermen tegen virussen
result <- create_stackedbar(
  data = data_filtered_984a0efe,
  title = "Ik weet hoe ik apparaten kan beschermen tegen virussen",
  stacked_type = "percent",
  horizontal = TRUE,
  stack_breaks = c(0.5, 2.5, 3.5, 5.5),
  stack_bin_labels = c("Helemaal Onwaar (1-2)", "Niet onwaar en niet waar (3)", "Helemaal Waar (4-5)"),
  stack_order = c("Helemaal Waar (4-5)", "Niet onwaar en niet waar (3)", "Helemaal Onwaar (1-2)"),
  color_palette = c("#3D7271", "#E28D50", "#F5D76E", "#C7E6D5", "#0F6B5A", "#BABACD"),
  weight_var = "weging_GAMO",
  x_var = "MigrationBackground",
  x_label = "Migratieachtergrond",
  stack_var = "SSafDev2"
)

result
```


###### {{< iconify ph chat-circle-fill >}} Vraag 3


```{r safety-wave1-mig-item3}
# Ik weet hoe ik de privacy-instellingen op een mobiele telefoon of tablet kan aanpassen
result <- create_stackedbar(
  data = data_filtered_984a0efe,
  title = "Ik weet hoe ik de privacy-instellingen op een mobiele telefoon of tablet kan aanpassen",
  stacked_type = "percent",
  horizontal = TRUE,
  stack_breaks = c(0.5, 2.5, 3.5, 5.5),
  stack_bin_labels = c("Helemaal Onwaar (1-2)", "Niet onwaar en niet waar (3)", "Helemaal Waar (4-5)"),
  stack_order = c("Helemaal Waar (4-5)", "Niet onwaar en niet waar (3)", "Helemaal Onwaar (1-2)"),
  color_palette = c("#3D7271", "#E28D50", "#F5D76E", "#C7E6D5", "#0F6B5A", "#BABACD"),
  weight_var = "weging_GAMO",
  x_var = "MigrationBackground",
  x_label = "Migratieachtergrond",
  stack_var = "SPriv1"
)

result
```


###### {{< iconify ph chat-circle-fill >}} Vraag 4


```{r safety-wave1-mig-item4}
# Ik weet hoe ik de locatie-instellingen kan aanpassen op een mobiele telefoon of tablet
result <- create_stackedbar(
  data = data_filtered_984a0efe,
  title = "Ik weet hoe ik de locatie-instellingen kan aanpassen op een mobiele telefoon of tablet",
  stacked_type = "percent",
  horizontal = TRUE,
  stack_breaks = c(0.5, 2.5, 3.5, 5.5),
  stack_bin_labels = c("Helemaal Onwaar (1-2)", "Niet onwaar en niet waar (3)", "Helemaal Waar (4-5)"),
  stack_order = c("Helemaal Waar (4-5)", "Niet onwaar en niet waar (3)", "Helemaal Onwaar (1-2)"),
  color_palette = c("#3D7271", "#E28D50", "#F5D76E", "#C7E6D5", "#0F6B5A", "#BABACD"),
  weight_var = "weging_GAMO",
  x_var = "MigrationBackground",
  x_label = "Migratieachtergrond",
  stack_var = "SPriv2"
)

result
```


###### {{< iconify ph chat-circle-fill >}} Vraag 5


```{r safety-wave1-mig-item5}
# Ik weet hoe ik verdachte e-mails kan herkennen die mijn persoonlijke gegevens proberen te krijgen
result <- create_stackedbar(
  data = data_filtered_984a0efe,
  title = "Ik weet hoe ik verdachte e-mails kan herkennen die mijn persoonlijke gegevens proberen te krijgen",
  stacked_type = "percent",
  horizontal = TRUE,
  stack_breaks = c(0.5, 2.5, 3.5, 5.5),
  stack_bin_labels = c("Helemaal Onwaar (1-2)", "Niet onwaar en niet waar (3)", "Helemaal Waar (4-5)"),
  stack_order = c("Helemaal Waar (4-5)", "Niet onwaar en niet waar (3)", "Helemaal Onwaar (1-2)"),
  color_palette = c("#3D7271", "#E28D50", "#F5D76E", "#C7E6D5", "#0F6B5A", "#BABACD"),
  weight_var = "weging_GAMO",
  x_var = "MigrationBackground",
  x_label = "Migratieachtergrond",
  stack_var = "SPriv3"
)

result
```


###### {{< iconify ph chat-circle-fill >}} Vraag 6


```{r safety-wave1-mig-item6}
# Ik weet hoe ik de geschiedenis van websites die ik eerder bezocht kan verwijderen
result <- create_stackedbar(
  data = data_filtered_984a0efe,
  title = "Ik weet hoe ik de geschiedenis van websites die ik eerder bezocht kan verwijderen",
  stacked_type = "percent",
  horizontal = TRUE,
  stack_breaks = c(0.5, 2.5, 3.5, 5.5),
  stack_bin_labels = c("Helemaal Onwaar (1-2)", "Niet onwaar en niet waar (3)", "Helemaal Waar (4-5)"),
  stack_order = c("Helemaal Waar (4-5)", "Niet onwaar en niet waar (3)", "Helemaal Onwaar (1-2)"),
  color_palette = c("#3D7271", "#E28D50", "#F5D76E", "#C7E6D5", "#0F6B5A", "#BABACD"),
  weight_var = "weging_GAMO",
  x_var = "MigrationBackground",
  x_label = "Migratieachtergrond",
  stack_var = "SPriv4"
)

result
```


###### {{< iconify ph chat-circle-fill >}} Vraag 7


```{r safety-wave1-mig-item7}
# Ik weet hoe ik berichten kan blokkeren van iemand van wie ik niets meer wil ontvangen
result <- create_stackedbar(
  data = data_filtered_984a0efe,
  title = "Ik weet hoe ik berichten kan blokkeren van iemand van wie ik niets meer wil ontvangen",
  stacked_type = "percent",
  horizontal = TRUE,
  stack_breaks = c(0.5, 2.5, 3.5, 5.5),
  stack_bin_labels = c("Helemaal Onwaar (1-2)", "Niet onwaar en niet waar (3)", "Helemaal Waar (4-5)"),
  stack_order = c("Helemaal Waar (4-5)", "Niet onwaar en niet waar (3)", "Helemaal Onwaar (1-2)"),
  color_palette = c("#3D7271", "#E28D50", "#F5D76E", "#C7E6D5", "#0F6B5A", "#BABACD"),
  weight_var = "weging_GAMO",
  x_var = "MigrationBackground",
  x_label = "Migratieachtergrond",
  stack_var = "SCom3"
)

result
```


:::


:::


### {{< iconify ph number-circle-two-fill >}} Ronde 2


::: {.panel-tabset}

##### {{< iconify ph users-fill >}} Algemeen


```{r safety-wave2-overall}
# Veiligheid en Controle van Informatie en Apparaten Vaardigheden
result <- create_stackedbars(
  data = data_filtered_4af682fd,
  title = "Veiligheid en Controle van Informatie en Apparaten Vaardigheden",
  questions = c("SSafDev1", "SSafDev2", "SPriv1", "SPriv2", "SPriv3", "SPriv4", "SCom3"),
  question_labels = c("Ik kan toegang tot een apparaat afschermen (bijvoorbeeld met een pincode of vingerafdruk)", "Ik weet hoe ik apparaten kan beschermen tegen virussen", "Ik weet hoe ik de privacy-instellingen op een mobiele telefoon of tablet kan aanpassen", "Ik weet hoe ik de locatie-instellingen kan aanpassen op een mobiele telefoon of tablet", "Ik weet hoe ik verdachte e-mails kan herkennen die mijn persoonlijke gegevens proberen te krijgen", "Ik weet hoe ik de geschiedenis van websites die ik eerder bezocht kan verwijderen", "Ik weet hoe ik berichten kan blokkeren van iemand van wie ik niets meer wil ontvangen"),
  stacked_type = "percent",
  color_palette = c("#3D7271", "#E28D50", "#F5D76E", "#C7E6D5", "#0F6B5A", "#BABACD"),
  horizontal = TRUE,
  x_label = "",
  stack_breaks = c(0.5, 2.5, 3.5, 5.5),
  stack_bin_labels = c("Helemaal Onwaar (1-2)", "Niet onwaar en niet waar (3)", "Helemaal Waar (4-5)"),
  stack_order = c("Helemaal Waar (4-5)", "Niet onwaar en niet waar (3)", "Helemaal Onwaar (1-2)"),
  stack_label = NULL,
  weight_var = "weging_GAMO"
)

result
```


##### {{< iconify mdi:human-male-male-child >}} Leeftijd


::: {.panel-tabset}

###### {{< iconify ph chat-circle-fill >}} Vraag 1


```{r safety-wave2-age-item1}
# Ik kan toegang tot een apparaat afschermen (bijvoorbeeld met een pincode of vingerafdruk)
result <- create_stackedbar(
  data = data_filtered_4af682fd,
  title = "Ik kan toegang tot een apparaat afschermen (bijvoorbeeld met een pincode of vingerafdruk)",
  stacked_type = "percent",
  horizontal = TRUE,
  stack_breaks = c(0.5, 2.5, 3.5, 5.5),
  stack_bin_labels = c("Helemaal Onwaar (1-2)", "Niet onwaar en niet waar (3)", "Helemaal Waar (4-5)"),
  stack_order = c("Helemaal Waar (4-5)", "Niet onwaar en niet waar (3)", "Helemaal Onwaar (1-2)"),
  color_palette = c("#3D7271", "#E28D50", "#F5D76E", "#C7E6D5", "#0F6B5A", "#BABACD"),
  weight_var = "weging_GAMO",
  x_var = "AgeGroup",
  x_label = "Leeftijd",
  stack_var = "SSafDev1"
)

result
```


###### {{< iconify ph chat-circle-fill >}} Vraag 2


```{r safety-wave2-age-item2}
# Ik weet hoe ik apparaten kan beschermen tegen virussen
result <- create_stackedbar(
  data = data_filtered_4af682fd,
  title = "Ik weet hoe ik apparaten kan beschermen tegen virussen",
  stacked_type = "percent",
  horizontal = TRUE,
  stack_breaks = c(0.5, 2.5, 3.5, 5.5),
  stack_bin_labels = c("Helemaal Onwaar (1-2)", "Niet onwaar en niet waar (3)", "Helemaal Waar (4-5)"),
  stack_order = c("Helemaal Waar (4-5)", "Niet onwaar en niet waar (3)", "Helemaal Onwaar (1-2)"),
  color_palette = c("#3D7271", "#E28D50", "#F5D76E", "#C7E6D5", "#0F6B5A", "#BABACD"),
  weight_var = "weging_GAMO",
  x_var = "AgeGroup",
  x_label = "Leeftijd",
  stack_var = "SSafDev2"
)

result
```


###### {{< iconify ph chat-circle-fill >}} Vraag 3


```{r safety-wave2-age-item3}
# Ik weet hoe ik de privacy-instellingen op een mobiele telefoon of tablet kan aanpassen
result <- create_stackedbar(
  data = data_filtered_4af682fd,
  title = "Ik weet hoe ik de privacy-instellingen op een mobiele telefoon of tablet kan aanpassen",
  stacked_type = "percent",
  horizontal = TRUE,
  stack_breaks = c(0.5, 2.5, 3.5, 5.5),
  stack_bin_labels = c("Helemaal Onwaar (1-2)", "Niet onwaar en niet waar (3)", "Helemaal Waar (4-5)"),
  stack_order = c("Helemaal Waar (4-5)", "Niet onwaar en niet waar (3)", "Helemaal Onwaar (1-2)"),
  color_palette = c("#3D7271", "#E28D50", "#F5D76E", "#C7E6D5", "#0F6B5A", "#BABACD"),
  weight_var = "weging_GAMO",
  x_var = "AgeGroup",
  x_label = "Leeftijd",
  stack_var = "SPriv1"
)

result
```


###### {{< iconify ph chat-circle-fill >}} Vraag 4


```{r safety-wave2-age-item4}
# Ik weet hoe ik de locatie-instellingen kan aanpassen op een mobiele telefoon of tablet
result <- create_stackedbar(
  data = data_filtered_4af682fd,
  title = "Ik weet hoe ik de locatie-instellingen kan aanpassen op een mobiele telefoon of tablet",
  stacked_type = "percent",
  horizontal = TRUE,
  stack_breaks = c(0.5, 2.5, 3.5, 5.5),
  stack_bin_labels = c("Helemaal Onwaar (1-2)", "Niet onwaar en niet waar (3)", "Helemaal Waar (4-5)"),
  stack_order = c("Helemaal Waar (4-5)", "Niet onwaar en niet waar (3)", "Helemaal Onwaar (1-2)"),
  color_palette = c("#3D7271", "#E28D50", "#F5D76E", "#C7E6D5", "#0F6B5A", "#BABACD"),
  weight_var = "weging_GAMO",
  x_var = "AgeGroup",
  x_label = "Leeftijd",
  stack_var = "SPriv2"
)

result
```


###### {{< iconify ph chat-circle-fill >}} Vraag 5


```{r safety-wave2-age-item5}
# Ik weet hoe ik verdachte e-mails kan herkennen die mijn persoonlijke gegevens proberen te krijgen
result <- create_stackedbar(
  data = data_filtered_4af682fd,
  title = "Ik weet hoe ik verdachte e-mails kan herkennen die mijn persoonlijke gegevens proberen te krijgen",
  stacked_type = "percent",
  horizontal = TRUE,
  stack_breaks = c(0.5, 2.5, 3.5, 5.5),
  stack_bin_labels = c("Helemaal Onwaar (1-2)", "Niet onwaar en niet waar (3)", "Helemaal Waar (4-5)"),
  stack_order = c("Helemaal Waar (4-5)", "Niet onwaar en niet waar (3)", "Helemaal Onwaar (1-2)"),
  color_palette = c("#3D7271", "#E28D50", "#F5D76E", "#C7E6D5", "#0F6B5A", "#BABACD"),
  weight_var = "weging_GAMO",
  x_var = "AgeGroup",
  x_label = "Leeftijd",
  stack_var = "SPriv3"
)

result
```


###### {{< iconify ph chat-circle-fill >}} Vraag 6


```{r safety-wave2-age-item6}
# Ik weet hoe ik de geschiedenis van websites die ik eerder bezocht kan verwijderen
result <- create_stackedbar(
  data = data_filtered_4af682fd,
  title = "Ik weet hoe ik de geschiedenis van websites die ik eerder bezocht kan verwijderen",
  stacked_type = "percent",
  horizontal = TRUE,
  stack_breaks = c(0.5, 2.5, 3.5, 5.5),
  stack_bin_labels = c("Helemaal Onwaar (1-2)", "Niet onwaar en niet waar (3)", "Helemaal Waar (4-5)"),
  stack_order = c("Helemaal Waar (4-5)", "Niet onwaar en niet waar (3)", "Helemaal Onwaar (1-2)"),
  color_palette = c("#3D7271", "#E28D50", "#F5D76E", "#C7E6D5", "#0F6B5A", "#BABACD"),
  weight_var = "weging_GAMO",
  x_var = "AgeGroup",
  x_label = "Leeftijd",
  stack_var = "SPriv4"
)

result
```


###### {{< iconify ph chat-circle-fill >}} Vraag 7


```{r safety-wave2-age-item7}
# Ik weet hoe ik berichten kan blokkeren van iemand van wie ik niets meer wil ontvangen
result <- create_stackedbar(
  data = data_filtered_4af682fd,
  title = "Ik weet hoe ik berichten kan blokkeren van iemand van wie ik niets meer wil ontvangen",
  stacked_type = "percent",
  horizontal = TRUE,
  stack_breaks = c(0.5, 2.5, 3.5, 5.5),
  stack_bin_labels = c("Helemaal Onwaar (1-2)", "Niet onwaar en niet waar (3)", "Helemaal Waar (4-5)"),
  stack_order = c("Helemaal Waar (4-5)", "Niet onwaar en niet waar (3)", "Helemaal Onwaar (1-2)"),
  color_palette = c("#3D7271", "#E28D50", "#F5D76E", "#C7E6D5", "#0F6B5A", "#BABACD"),
  weight_var = "weging_GAMO",
  x_var = "AgeGroup",
  x_label = "Leeftijd",
  stack_var = "SCom3"
)

result
```


:::


##### {{< iconify mdi gender-transgender >}} Geslacht


::: {.panel-tabset}

###### {{< iconify ph chat-circle-fill >}} Vraag 1


```{r safety-wave2-gender-item1}
# Ik kan toegang tot een apparaat afschermen (bijvoorbeeld met een pincode of vingerafdruk)
result <- create_stackedbar(
  data = data_filtered_4af682fd,
  title = "Ik kan toegang tot een apparaat afschermen (bijvoorbeeld met een pincode of vingerafdruk)",
  stacked_type = "percent",
  horizontal = TRUE,
  stack_breaks = c(0.5, 2.5, 3.5, 5.5),
  stack_bin_labels = c("Helemaal Onwaar (1-2)", "Niet onwaar en niet waar (3)", "Helemaal Waar (4-5)"),
  stack_order = c("Helemaal Waar (4-5)", "Niet onwaar en niet waar (3)", "Helemaal Onwaar (1-2)"),
  color_palette = c("#3D7271", "#E28D50", "#F5D76E", "#C7E6D5", "#0F6B5A", "#BABACD"),
  weight_var = "weging_GAMO",
  x_var = "geslacht",
  x_label = "Geslacht",
  stack_var = "SSafDev1"
)

result
```


###### {{< iconify ph chat-circle-fill >}} Vraag 2


```{r safety-wave2-gender-item2}
# Ik weet hoe ik apparaten kan beschermen tegen virussen
result <- create_stackedbar(
  data = data_filtered_4af682fd,
  title = "Ik weet hoe ik apparaten kan beschermen tegen virussen",
  stacked_type = "percent",
  horizontal = TRUE,
  stack_breaks = c(0.5, 2.5, 3.5, 5.5),
  stack_bin_labels = c("Helemaal Onwaar (1-2)", "Niet onwaar en niet waar (3)", "Helemaal Waar (4-5)"),
  stack_order = c("Helemaal Waar (4-5)", "Niet onwaar en niet waar (3)", "Helemaal Onwaar (1-2)"),
  color_palette = c("#3D7271", "#E28D50", "#F5D76E", "#C7E6D5", "#0F6B5A", "#BABACD"),
  weight_var = "weging_GAMO",
  x_var = "geslacht",
  x_label = "Geslacht",
  stack_var = "SSafDev2"
)

result
```


###### {{< iconify ph chat-circle-fill >}} Vraag 3


```{r safety-wave2-gender-item3}
# Ik weet hoe ik de privacy-instellingen op een mobiele telefoon of tablet kan aanpassen
result <- create_stackedbar(
  data = data_filtered_4af682fd,
  title = "Ik weet hoe ik de privacy-instellingen op een mobiele telefoon of tablet kan aanpassen",
  stacked_type = "percent",
  horizontal = TRUE,
  stack_breaks = c(0.5, 2.5, 3.5, 5.5),
  stack_bin_labels = c("Helemaal Onwaar (1-2)", "Niet onwaar en niet waar (3)", "Helemaal Waar (4-5)"),
  stack_order = c("Helemaal Waar (4-5)", "Niet onwaar en niet waar (3)", "Helemaal Onwaar (1-2)"),
  color_palette = c("#3D7271", "#E28D50", "#F5D76E", "#C7E6D5", "#0F6B5A", "#BABACD"),
  weight_var = "weging_GAMO",
  x_var = "geslacht",
  x_label = "Geslacht",
  stack_var = "SPriv1"
)

result
```


###### {{< iconify ph chat-circle-fill >}} Vraag 4


```{r safety-wave2-gender-item4}
# Ik weet hoe ik de locatie-instellingen kan aanpassen op een mobiele telefoon of tablet
result <- create_stackedbar(
  data = data_filtered_4af682fd,
  title = "Ik weet hoe ik de locatie-instellingen kan aanpassen op een mobiele telefoon of tablet",
  stacked_type = "percent",
  horizontal = TRUE,
  stack_breaks = c(0.5, 2.5, 3.5, 5.5),
  stack_bin_labels = c("Helemaal Onwaar (1-2)", "Niet onwaar en niet waar (3)", "Helemaal Waar (4-5)"),
  stack_order = c("Helemaal Waar (4-5)", "Niet onwaar en niet waar (3)", "Helemaal Onwaar (1-2)"),
  color_palette = c("#3D7271", "#E28D50", "#F5D76E", "#C7E6D5", "#0F6B5A", "#BABACD"),
  weight_var = "weging_GAMO",
  x_var = "geslacht",
  x_label = "Geslacht",
  stack_var = "SPriv2"
)

result
```


###### {{< iconify ph chat-circle-fill >}} Vraag 5


```{r safety-wave2-gender-item5}
# Ik weet hoe ik verdachte e-mails kan herkennen die mijn persoonlijke gegevens proberen te krijgen
result <- create_stackedbar(
  data = data_filtered_4af682fd,
  title = "Ik weet hoe ik verdachte e-mails kan herkennen die mijn persoonlijke gegevens proberen te krijgen",
  stacked_type = "percent",
  horizontal = TRUE,
  stack_breaks = c(0.5, 2.5, 3.5, 5.5),
  stack_bin_labels = c("Helemaal Onwaar (1-2)", "Niet onwaar en niet waar (3)", "Helemaal Waar (4-5)"),
  stack_order = c("Helemaal Waar (4-5)", "Niet onwaar en niet waar (3)", "Helemaal Onwaar (1-2)"),
  color_palette = c("#3D7271", "#E28D50", "#F5D76E", "#C7E6D5", "#0F6B5A", "#BABACD"),
  weight_var = "weging_GAMO",
  x_var = "geslacht",
  x_label = "Geslacht",
  stack_var = "SPriv3"
)

result
```


###### {{< iconify ph chat-circle-fill >}} Vraag 6


```{r safety-wave2-gender-item6}
# Ik weet hoe ik de geschiedenis van websites die ik eerder bezocht kan verwijderen
result <- create_stackedbar(
  data = data_filtered_4af682fd,
  title = "Ik weet hoe ik de geschiedenis van websites die ik eerder bezocht kan verwijderen",
  stacked_type = "percent",
  horizontal = TRUE,
  stack_breaks = c(0.5, 2.5, 3.5, 5.5),
  stack_bin_labels = c("Helemaal Onwaar (1-2)", "Niet onwaar en niet waar (3)", "Helemaal Waar (4-5)"),
  stack_order = c("Helemaal Waar (4-5)", "Niet onwaar en niet waar (3)", "Helemaal Onwaar (1-2)"),
  color_palette = c("#3D7271", "#E28D50", "#F5D76E", "#C7E6D5", "#0F6B5A", "#BABACD"),
  weight_var = "weging_GAMO",
  x_var = "geslacht",
  x_label = "Geslacht",
  stack_var = "SPriv4"
)

result
```


###### {{< iconify ph chat-circle-fill >}} Vraag 7


```{r safety-wave2-gender-item7}
# Ik weet hoe ik berichten kan blokkeren van iemand van wie ik niets meer wil ontvangen
result <- create_stackedbar(
  data = data_filtered_4af682fd,
  title = "Ik weet hoe ik berichten kan blokkeren van iemand van wie ik niets meer wil ontvangen",
  stacked_type = "percent",
  horizontal = TRUE,
  stack_breaks = c(0.5, 2.5, 3.5, 5.5),
  stack_bin_labels = c("Helemaal Onwaar (1-2)", "Niet onwaar en niet waar (3)", "Helemaal Waar (4-5)"),
  stack_order = c("Helemaal Waar (4-5)", "Niet onwaar en niet waar (3)", "Helemaal Onwaar (1-2)"),
  color_palette = c("#3D7271", "#E28D50", "#F5D76E", "#C7E6D5", "#0F6B5A", "#BABACD"),
  weight_var = "weging_GAMO",
  x_var = "geslacht",
  x_label = "Geslacht",
  stack_var = "SCom3"
)

result
```


:::


##### {{< iconify ph graduation-cap-fill >}} Opleidingsniveau


::: {.panel-tabset}

###### {{< iconify ph chat-circle-fill >}} Vraag 1


```{r safety-wave2-edu-item1}
# Ik kan toegang tot een apparaat afschermen (bijvoorbeeld met een pincode of vingerafdruk)
result <- create_stackedbar(
  data = data_filtered_4af682fd,
  title = "Ik kan toegang tot een apparaat afschermen (bijvoorbeeld met een pincode of vingerafdruk)",
  stacked_type = "percent",
  horizontal = TRUE,
  stack_breaks = c(0.5, 2.5, 3.5, 5.5),
  stack_bin_labels = c("Helemaal Onwaar (1-2)", "Niet onwaar en niet waar (3)", "Helemaal Waar (4-5)"),
  stack_order = c("Helemaal Waar (4-5)", "Niet onwaar en niet waar (3)", "Helemaal Onwaar (1-2)"),
  color_palette = c("#3D7271", "#E28D50", "#F5D76E", "#C7E6D5", "#0F6B5A", "#BABACD"),
  weight_var = "weging_GAMO",
  x_var = "Education",
  x_label = "Opleidingsniveau",
  stack_var = "SSafDev1"
)

result
```


###### {{< iconify ph chat-circle-fill >}} Vraag 2


```{r safety-wave2-edu-item2}
# Ik weet hoe ik apparaten kan beschermen tegen virussen
result <- create_stackedbar(
  data = data_filtered_4af682fd,
  title = "Ik weet hoe ik apparaten kan beschermen tegen virussen",
  stacked_type = "percent",
  horizontal = TRUE,
  stack_breaks = c(0.5, 2.5, 3.5, 5.5),
  stack_bin_labels = c("Helemaal Onwaar (1-2)", "Niet onwaar en niet waar (3)", "Helemaal Waar (4-5)"),
  stack_order = c("Helemaal Waar (4-5)", "Niet onwaar en niet waar (3)", "Helemaal Onwaar (1-2)"),
  color_palette = c("#3D7271", "#E28D50", "#F5D76E", "#C7E6D5", "#0F6B5A", "#BABACD"),
  weight_var = "weging_GAMO",
  x_var = "Education",
  x_label = "Opleidingsniveau",
  stack_var = "SSafDev2"
)

result
```


###### {{< iconify ph chat-circle-fill >}} Vraag 3


```{r safety-wave2-edu-item3}
# Ik weet hoe ik de privacy-instellingen op een mobiele telefoon of tablet kan aanpassen
result <- create_stackedbar(
  data = data_filtered_4af682fd,
  title = "Ik weet hoe ik de privacy-instellingen op een mobiele telefoon of tablet kan aanpassen",
  stacked_type = "percent",
  horizontal = TRUE,
  stack_breaks = c(0.5, 2.5, 3.5, 5.5),
  stack_bin_labels = c("Helemaal Onwaar (1-2)", "Niet onwaar en niet waar (3)", "Helemaal Waar (4-5)"),
  stack_order = c("Helemaal Waar (4-5)", "Niet onwaar en niet waar (3)", "Helemaal Onwaar (1-2)"),
  color_palette = c("#3D7271", "#E28D50", "#F5D76E", "#C7E6D5", "#0F6B5A", "#BABACD"),
  weight_var = "weging_GAMO",
  x_var = "Education",
  x_label = "Opleidingsniveau",
  stack_var = "SPriv1"
)

result
```


###### {{< iconify ph chat-circle-fill >}} Vraag 4


```{r safety-wave2-edu-item4}
# Ik weet hoe ik de locatie-instellingen kan aanpassen op een mobiele telefoon of tablet
result <- create_stackedbar(
  data = data_filtered_4af682fd,
  title = "Ik weet hoe ik de locatie-instellingen kan aanpassen op een mobiele telefoon of tablet",
  stacked_type = "percent",
  horizontal = TRUE,
  stack_breaks = c(0.5, 2.5, 3.5, 5.5),
  stack_bin_labels = c("Helemaal Onwaar (1-2)", "Niet onwaar en niet waar (3)", "Helemaal Waar (4-5)"),
  stack_order = c("Helemaal Waar (4-5)", "Niet onwaar en niet waar (3)", "Helemaal Onwaar (1-2)"),
  color_palette = c("#3D7271", "#E28D50", "#F5D76E", "#C7E6D5", "#0F6B5A", "#BABACD"),
  weight_var = "weging_GAMO",
  x_var = "Education",
  x_label = "Opleidingsniveau",
  stack_var = "SPriv2"
)

result
```


###### {{< iconify ph chat-circle-fill >}} Vraag 5


```{r safety-wave2-edu-item5}
# Ik weet hoe ik verdachte e-mails kan herkennen die mijn persoonlijke gegevens proberen te krijgen
result <- create_stackedbar(
  data = data_filtered_4af682fd,
  title = "Ik weet hoe ik verdachte e-mails kan herkennen die mijn persoonlijke gegevens proberen te krijgen",
  stacked_type = "percent",
  horizontal = TRUE,
  stack_breaks = c(0.5, 2.5, 3.5, 5.5),
  stack_bin_labels = c("Helemaal Onwaar (1-2)", "Niet onwaar en niet waar (3)", "Helemaal Waar (4-5)"),
  stack_order = c("Helemaal Waar (4-5)", "Niet onwaar en niet waar (3)", "Helemaal Onwaar (1-2)"),
  color_palette = c("#3D7271", "#E28D50", "#F5D76E", "#C7E6D5", "#0F6B5A", "#BABACD"),
  weight_var = "weging_GAMO",
  x_var = "Education",
  x_label = "Opleidingsniveau",
  stack_var = "SPriv3"
)

result
```


###### {{< iconify ph chat-circle-fill >}} Vraag 6


```{r safety-wave2-edu-item6}
# Ik weet hoe ik de geschiedenis van websites die ik eerder bezocht kan verwijderen
result <- create_stackedbar(
  data = data_filtered_4af682fd,
  title = "Ik weet hoe ik de geschiedenis van websites die ik eerder bezocht kan verwijderen",
  stacked_type = "percent",
  horizontal = TRUE,
  stack_breaks = c(0.5, 2.5, 3.5, 5.5),
  stack_bin_labels = c("Helemaal Onwaar (1-2)", "Niet onwaar en niet waar (3)", "Helemaal Waar (4-5)"),
  stack_order = c("Helemaal Waar (4-5)", "Niet onwaar en niet waar (3)", "Helemaal Onwaar (1-2)"),
  color_palette = c("#3D7271", "#E28D50", "#F5D76E", "#C7E6D5", "#0F6B5A", "#BABACD"),
  weight_var = "weging_GAMO",
  x_var = "Education",
  x_label = "Opleidingsniveau",
  stack_var = "SPriv4"
)

result
```


###### {{< iconify ph chat-circle-fill >}} Vraag 7


```{r safety-wave2-edu-item7}
# Ik weet hoe ik berichten kan blokkeren van iemand van wie ik niets meer wil ontvangen
result <- create_stackedbar(
  data = data_filtered_4af682fd,
  title = "Ik weet hoe ik berichten kan blokkeren van iemand van wie ik niets meer wil ontvangen",
  stacked_type = "percent",
  horizontal = TRUE,
  stack_breaks = c(0.5, 2.5, 3.5, 5.5),
  stack_bin_labels = c("Helemaal Onwaar (1-2)", "Niet onwaar en niet waar (3)", "Helemaal Waar (4-5)"),
  stack_order = c("Helemaal Waar (4-5)", "Niet onwaar en niet waar (3)", "Helemaal Onwaar (1-2)"),
  color_palette = c("#3D7271", "#E28D50", "#F5D76E", "#C7E6D5", "#0F6B5A", "#BABACD"),
  weight_var = "weging_GAMO",
  x_var = "Education",
  x_label = "Opleidingsniveau",
  stack_var = "SCom3"
)

result
```


:::


##### {{< iconify ph globe-hemisphere-east >}} Migratieachtergrond


::: {.panel-tabset}

###### {{< iconify ph chat-circle-fill >}} Vraag 1


```{r safety-wave2-mig-item1}
# Ik kan toegang tot een apparaat afschermen (bijvoorbeeld met een pincode of vingerafdruk)
result <- create_stackedbar(
  data = data_filtered_4af682fd,
  title = "Ik kan toegang tot een apparaat afschermen (bijvoorbeeld met een pincode of vingerafdruk)",
  stacked_type = "percent",
  horizontal = TRUE,
  stack_breaks = c(0.5, 2.5, 3.5, 5.5),
  stack_bin_labels = c("Helemaal Onwaar (1-2)", "Niet onwaar en niet waar (3)", "Helemaal Waar (4-5)"),
  stack_order = c("Helemaal Waar (4-5)", "Niet onwaar en niet waar (3)", "Helemaal Onwaar (1-2)"),
  color_palette = c("#3D7271", "#E28D50", "#F5D76E", "#C7E6D5", "#0F6B5A", "#BABACD"),
  weight_var = "weging_GAMO",
  x_var = "MigrationBackground",
  x_label = "Migratieachtergrond",
  stack_var = "SSafDev1"
)

result
```


###### {{< iconify ph chat-circle-fill >}} Vraag 2


```{r safety-wave2-mig-item2}
# Ik weet hoe ik apparaten kan beschermen tegen virussen
result <- create_stackedbar(
  data = data_filtered_4af682fd,
  title = "Ik weet hoe ik apparaten kan beschermen tegen virussen",
  stacked_type = "percent",
  horizontal = TRUE,
  stack_breaks = c(0.5, 2.5, 3.5, 5.5),
  stack_bin_labels = c("Helemaal Onwaar (1-2)", "Niet onwaar en niet waar (3)", "Helemaal Waar (4-5)"),
  stack_order = c("Helemaal Waar (4-5)", "Niet onwaar en niet waar (3)", "Helemaal Onwaar (1-2)"),
  color_palette = c("#3D7271", "#E28D50", "#F5D76E", "#C7E6D5", "#0F6B5A", "#BABACD"),
  weight_var = "weging_GAMO",
  x_var = "MigrationBackground",
  x_label = "Migratieachtergrond",
  stack_var = "SSafDev2"
)

result
```


###### {{< iconify ph chat-circle-fill >}} Vraag 3


```{r safety-wave2-mig-item3}
# Ik weet hoe ik de privacy-instellingen op een mobiele telefoon of tablet kan aanpassen
result <- create_stackedbar(
  data = data_filtered_4af682fd,
  title = "Ik weet hoe ik de privacy-instellingen op een mobiele telefoon of tablet kan aanpassen",
  stacked_type = "percent",
  horizontal = TRUE,
  stack_breaks = c(0.5, 2.5, 3.5, 5.5),
  stack_bin_labels = c("Helemaal Onwaar (1-2)", "Niet onwaar en niet waar (3)", "Helemaal Waar (4-5)"),
  stack_order = c("Helemaal Waar (4-5)", "Niet onwaar en niet waar (3)", "Helemaal Onwaar (1-2)"),
  color_palette = c("#3D7271", "#E28D50", "#F5D76E", "#C7E6D5", "#0F6B5A", "#BABACD"),
  weight_var = "weging_GAMO",
  x_var = "MigrationBackground",
  x_label = "Migratieachtergrond",
  stack_var = "SPriv1"
)

result
```


###### {{< iconify ph chat-circle-fill >}} Vraag 4


```{r safety-wave2-mig-item4}
# Ik weet hoe ik de locatie-instellingen kan aanpassen op een mobiele telefoon of tablet
result <- create_stackedbar(
  data = data_filtered_4af682fd,
  title = "Ik weet hoe ik de locatie-instellingen kan aanpassen op een mobiele telefoon of tablet",
  stacked_type = "percent",
  horizontal = TRUE,
  stack_breaks = c(0.5, 2.5, 3.5, 5.5),
  stack_bin_labels = c("Helemaal Onwaar (1-2)", "Niet onwaar en niet waar (3)", "Helemaal Waar (4-5)"),
  stack_order = c("Helemaal Waar (4-5)", "Niet onwaar en niet waar (3)", "Helemaal Onwaar (1-2)"),
  color_palette = c("#3D7271", "#E28D50", "#F5D76E", "#C7E6D5", "#0F6B5A", "#BABACD"),
  weight_var = "weging_GAMO",
  x_var = "MigrationBackground",
  x_label = "Migratieachtergrond",
  stack_var = "SPriv2"
)

result
```


###### {{< iconify ph chat-circle-fill >}} Vraag 5


```{r safety-wave2-mig-item5}
# Ik weet hoe ik verdachte e-mails kan herkennen die mijn persoonlijke gegevens proberen te krijgen
result <- create_stackedbar(
  data = data_filtered_4af682fd,
  title = "Ik weet hoe ik verdachte e-mails kan herkennen die mijn persoonlijke gegevens proberen te krijgen",
  stacked_type = "percent",
  horizontal = TRUE,
  stack_breaks = c(0.5, 2.5, 3.5, 5.5),
  stack_bin_labels = c("Helemaal Onwaar (1-2)", "Niet onwaar en niet waar (3)", "Helemaal Waar (4-5)"),
  stack_order = c("Helemaal Waar (4-5)", "Niet onwaar en niet waar (3)", "Helemaal Onwaar (1-2)"),
  color_palette = c("#3D7271", "#E28D50", "#F5D76E", "#C7E6D5", "#0F6B5A", "#BABACD"),
  weight_var = "weging_GAMO",
  x_var = "MigrationBackground",
  x_label = "Migratieachtergrond",
  stack_var = "SPriv3"
)

result
```


###### {{< iconify ph chat-circle-fill >}} Vraag 6


```{r safety-wave2-mig-item6}
# Ik weet hoe ik de geschiedenis van websites die ik eerder bezocht kan verwijderen
result <- create_stackedbar(
  data = data_filtered_4af682fd,
  title = "Ik weet hoe ik de geschiedenis van websites die ik eerder bezocht kan verwijderen",
  stacked_type = "percent",
  horizontal = TRUE,
  stack_breaks = c(0.5, 2.5, 3.5, 5.5),
  stack_bin_labels = c("Helemaal Onwaar (1-2)", "Niet onwaar en niet waar (3)", "Helemaal Waar (4-5)"),
  stack_order = c("Helemaal Waar (4-5)", "Niet onwaar en niet waar (3)", "Helemaal Onwaar (1-2)"),
  color_palette = c("#3D7271", "#E28D50", "#F5D76E", "#C7E6D5", "#0F6B5A", "#BABACD"),
  weight_var = "weging_GAMO",
  x_var = "MigrationBackground",
  x_label = "Migratieachtergrond",
  stack_var = "SPriv4"
)

result
```


###### {{< iconify ph chat-circle-fill >}} Vraag 7


```{r safety-wave2-mig-item7}
# Ik weet hoe ik berichten kan blokkeren van iemand van wie ik niets meer wil ontvangen
result <- create_stackedbar(
  data = data_filtered_4af682fd,
  title = "Ik weet hoe ik berichten kan blokkeren van iemand van wie ik niets meer wil ontvangen",
  stacked_type = "percent",
  horizontal = TRUE,
  stack_breaks = c(0.5, 2.5, 3.5, 5.5),
  stack_bin_labels = c("Helemaal Onwaar (1-2)", "Niet onwaar en niet waar (3)", "Helemaal Waar (4-5)"),
  stack_order = c("Helemaal Waar (4-5)", "Niet onwaar en niet waar (3)", "Helemaal Onwaar (1-2)"),
  color_palette = c("#3D7271", "#E28D50", "#F5D76E", "#C7E6D5", "#0F6B5A", "#BABACD"),
  weight_var = "weging_GAMO",
  x_var = "MigrationBackground",
  x_label = "Migratieachtergrond",
  stack_var = "SCom3"
)

result
```


:::


:::


### {{< iconify ph chart-line-fill >}} Verloop over tijd


::: {.panel-tabset}

##### {{< iconify ph users-fill >}} Algemeen


::: {.panel-tabset}

###### {{< iconify ph chat-circle-fill >}} Vraag 1


```{r safety-overtime-overall-item1}
# Ik kan toegang tot een apparaat afschermen (bijvoorbeeld met een pincode of vingerafdruk)
result <- create_timeline(
  data = data,
  title = "Ik kan toegang tot een apparaat afschermen (bijvoorbeeld met een pincode of vingerafdruk)",
  time_var = "wave_time_label",
  chart_type = "line",
  response_filter = c(4, 5),
  response_filter_label = "Percentage of Respondents",
  response_filter_combine = TRUE,
  x_label = "",
  y_label = "Percentage of Respondents",
  color_palette = c("#3D7271", "#E28D50", "#F5D76E", "#C7E6D5", "#0F6B5A", "#BABACD"),
  y_min = 0,
  y_max = 100,
  weight_var = "weging_GAMO",
  response_var = "SSafDev1"
)

result
```


###### {{< iconify ph chat-circle-fill >}} Vraag 2


```{r safety-overtime-overall-item2}
# Ik weet hoe ik apparaten kan beschermen tegen virussen
result <- create_timeline(
  data = data,
  title = "Ik weet hoe ik apparaten kan beschermen tegen virussen",
  time_var = "wave_time_label",
  chart_type = "line",
  response_filter = c(4, 5),
  response_filter_label = "Percentage of Respondents",
  response_filter_combine = TRUE,
  x_label = "",
  y_label = "Percentage of Respondents",
  color_palette = c("#3D7271", "#E28D50", "#F5D76E", "#C7E6D5", "#0F6B5A", "#BABACD"),
  y_min = 0,
  y_max = 100,
  weight_var = "weging_GAMO",
  response_var = "SSafDev2"
)

result
```


###### {{< iconify ph chat-circle-fill >}} Vraag 3


```{r safety-overtime-overall-item3}
# Ik weet hoe ik de privacy-instellingen op een mobiele telefoon of tablet kan aanpassen
result <- create_timeline(
  data = data,
  title = "Ik weet hoe ik de privacy-instellingen op een mobiele telefoon of tablet kan aanpassen",
  time_var = "wave_time_label",
  chart_type = "line",
  response_filter = c(4, 5),
  response_filter_label = "Percentage of Respondents",
  response_filter_combine = TRUE,
  x_label = "",
  y_label = "Percentage of Respondents",
  color_palette = c("#3D7271", "#E28D50", "#F5D76E", "#C7E6D5", "#0F6B5A", "#BABACD"),
  y_min = 0,
  y_max = 100,
  weight_var = "weging_GAMO",
  response_var = "SPriv1"
)

result
```


###### {{< iconify ph chat-circle-fill >}} Vraag 4


```{r safety-overtime-overall-item4}
# Ik weet hoe ik de locatie-instellingen kan aanpassen op een mobiele telefoon of tablet
result <- create_timeline(
  data = data,
  title = "Ik weet hoe ik de locatie-instellingen kan aanpassen op een mobiele telefoon of tablet",
  time_var = "wave_time_label",
  chart_type = "line",
  response_filter = c(4, 5),
  response_filter_label = "Percentage of Respondents",
  response_filter_combine = TRUE,
  x_label = "",
  y_label = "Percentage of Respondents",
  color_palette = c("#3D7271", "#E28D50", "#F5D76E", "#C7E6D5", "#0F6B5A", "#BABACD"),
  y_min = 0,
  y_max = 100,
  weight_var = "weging_GAMO",
  response_var = "SPriv2"
)

result
```


###### {{< iconify ph chat-circle-fill >}} Vraag 5


```{r safety-overtime-overall-item5}
# Ik weet hoe ik verdachte e-mails kan herkennen die mijn persoonlijke gegevens proberen te krijgen
result <- create_timeline(
  data = data,
  title = "Ik weet hoe ik verdachte e-mails kan herkennen die mijn persoonlijke gegevens proberen te krijgen",
  time_var = "wave_time_label",
  chart_type = "line",
  response_filter = c(4, 5),
  response_filter_label = "Percentage of Respondents",
  response_filter_combine = TRUE,
  x_label = "",
  y_label = "Percentage of Respondents",
  color_palette = c("#3D7271", "#E28D50", "#F5D76E", "#C7E6D5", "#0F6B5A", "#BABACD"),
  y_min = 0,
  y_max = 100,
  weight_var = "weging_GAMO",
  response_var = "SPriv3"
)

result
```


###### {{< iconify ph chat-circle-fill >}} Vraag 6


```{r safety-overtime-overall-item6}
# Ik weet hoe ik de geschiedenis van websites die ik eerder bezocht kan verwijderen
result <- create_timeline(
  data = data,
  title = "Ik weet hoe ik de geschiedenis van websites die ik eerder bezocht kan verwijderen",
  time_var = "wave_time_label",
  chart_type = "line",
  response_filter = c(4, 5),
  response_filter_label = "Percentage of Respondents",
  response_filter_combine = TRUE,
  x_label = "",
  y_label = "Percentage of Respondents",
  color_palette = c("#3D7271", "#E28D50", "#F5D76E", "#C7E6D5", "#0F6B5A", "#BABACD"),
  y_min = 0,
  y_max = 100,
  weight_var = "weging_GAMO",
  response_var = "SPriv4"
)

result
```


###### {{< iconify ph chat-circle-fill >}} Vraag 7


```{r safety-overtime-overall-item7}
# Ik weet hoe ik berichten kan blokkeren van iemand van wie ik niets meer wil ontvangen
result <- create_timeline(
  data = data,
  title = "Ik weet hoe ik berichten kan blokkeren van iemand van wie ik niets meer wil ontvangen",
  time_var = "wave_time_label",
  chart_type = "line",
  response_filter = c(4, 5),
  response_filter_label = "Percentage of Respondents",
  response_filter_combine = TRUE,
  x_label = "",
  y_label = "Percentage of Respondents",
  color_palette = c("#3D7271", "#E28D50", "#F5D76E", "#C7E6D5", "#0F6B5A", "#BABACD"),
  y_min = 0,
  y_max = 100,
  weight_var = "weging_GAMO",
  response_var = "SCom3"
)

result
```


:::


##### {{< iconify mdi:human-male-male-child >}} Leeftijd


::: {.panel-tabset}

###### {{< iconify ph chat-circle-fill >}} Vraag 1


```{r safety-overtime-age-item1}
# Ik kan toegang tot een apparaat afschermen (bijvoorbeeld met een pincode of vingerafdruk)
result <- create_timeline(
  data = data,
  title = "Ik kan toegang tot een apparaat afschermen (bijvoorbeeld met een pincode of vingerafdruk)",
  time_var = "wave_time_label",
  chart_type = "line",
  response_filter = c(4, 5),
  x_label = "",
  y_label = "Percentage of Respondents",
  color_palette = c("#3D7271", "#E28D50", "#F5D76E", "#C7E6D5", "#0F6B5A", "#BABACD"),
  y_min = 0,
  y_max = 100,
  weight_var = "weging_GAMO",
  response_var = "SSafDev1",
  group_var = "AgeGroup"
)

result
```


###### {{< iconify ph chat-circle-fill >}} Vraag 2


```{r safety-overtime-age-item2}
# Ik weet hoe ik apparaten kan beschermen tegen virussen
result <- create_timeline(
  data = data,
  title = "Ik weet hoe ik apparaten kan beschermen tegen virussen",
  time_var = "wave_time_label",
  chart_type = "line",
  response_filter = c(4, 5),
  x_label = "",
  y_label = "Percentage of Respondents",
  color_palette = c("#3D7271", "#E28D50", "#F5D76E", "#C7E6D5", "#0F6B5A", "#BABACD"),
  y_min = 0,
  y_max = 100,
  weight_var = "weging_GAMO",
  response_var = "SSafDev2",
  group_var = "AgeGroup"
)

result
```


###### {{< iconify ph chat-circle-fill >}} Vraag 3


```{r safety-overtime-age-item3}
# Ik weet hoe ik de privacy-instellingen op een mobiele telefoon of tablet kan aanpassen
result <- create_timeline(
  data = data,
  title = "Ik weet hoe ik de privacy-instellingen op een mobiele telefoon of tablet kan aanpassen",
  time_var = "wave_time_label",
  chart_type = "line",
  response_filter = c(4, 5),
  x_label = "",
  y_label = "Percentage of Respondents",
  color_palette = c("#3D7271", "#E28D50", "#F5D76E", "#C7E6D5", "#0F6B5A", "#BABACD"),
  y_min = 0,
  y_max = 100,
  weight_var = "weging_GAMO",
  response_var = "SPriv1",
  group_var = "AgeGroup"
)

result
```


###### {{< iconify ph chat-circle-fill >}} Vraag 4


```{r safety-overtime-age-item4}
# Ik weet hoe ik de locatie-instellingen kan aanpassen op een mobiele telefoon of tablet
result <- create_timeline(
  data = data,
  title = "Ik weet hoe ik de locatie-instellingen kan aanpassen op een mobiele telefoon of tablet",
  time_var = "wave_time_label",
  chart_type = "line",
  response_filter = c(4, 5),
  x_label = "",
  y_label = "Percentage of Respondents",
  color_palette = c("#3D7271", "#E28D50", "#F5D76E", "#C7E6D5", "#0F6B5A", "#BABACD"),
  y_min = 0,
  y_max = 100,
  weight_var = "weging_GAMO",
  response_var = "SPriv2",
  group_var = "AgeGroup"
)

result
```


###### {{< iconify ph chat-circle-fill >}} Vraag 5


```{r safety-overtime-age-item5}
# Ik weet hoe ik verdachte e-mails kan herkennen die mijn persoonlijke gegevens proberen te krijgen
result <- create_timeline(
  data = data,
  title = "Ik weet hoe ik verdachte e-mails kan herkennen die mijn persoonlijke gegevens proberen te krijgen",
  time_var = "wave_time_label",
  chart_type = "line",
  response_filter = c(4, 5),
  x_label = "",
  y_label = "Percentage of Respondents",
  color_palette = c("#3D7271", "#E28D50", "#F5D76E", "#C7E6D5", "#0F6B5A", "#BABACD"),
  y_min = 0,
  y_max = 100,
  weight_var = "weging_GAMO",
  response_var = "SPriv3",
  group_var = "AgeGroup"
)

result
```


###### {{< iconify ph chat-circle-fill >}} Vraag 6


```{r safety-overtime-age-item6}
# Ik weet hoe ik de geschiedenis van websites die ik eerder bezocht kan verwijderen
result <- create_timeline(
  data = data,
  title = "Ik weet hoe ik de geschiedenis van websites die ik eerder bezocht kan verwijderen",
  time_var = "wave_time_label",
  chart_type = "line",
  response_filter = c(4, 5),
  x_label = "",
  y_label = "Percentage of Respondents",
  color_palette = c("#3D7271", "#E28D50", "#F5D76E", "#C7E6D5", "#0F6B5A", "#BABACD"),
  y_min = 0,
  y_max = 100,
  weight_var = "weging_GAMO",
  response_var = "SPriv4",
  group_var = "AgeGroup"
)

result
```


###### {{< iconify ph chat-circle-fill >}} Vraag 7


```{r safety-overtime-age-item7}
# Ik weet hoe ik berichten kan blokkeren van iemand van wie ik niets meer wil ontvangen
result <- create_timeline(
  data = data,
  title = "Ik weet hoe ik berichten kan blokkeren van iemand van wie ik niets meer wil ontvangen",
  time_var = "wave_time_label",
  chart_type = "line",
  response_filter = c(4, 5),
  x_label = "",
  y_label = "Percentage of Respondents",
  color_palette = c("#3D7271", "#E28D50", "#F5D76E", "#C7E6D5", "#0F6B5A", "#BABACD"),
  y_min = 0,
  y_max = 100,
  weight_var = "weging_GAMO",
  response_var = "SCom3",
  group_var = "AgeGroup"
)

result
```


:::


##### {{< iconify mdi gender-transgender >}} Geslacht


::: {.panel-tabset}

###### {{< iconify ph chat-circle-fill >}} Vraag 1


```{r safety-overtime-gender-item1}
# Ik kan toegang tot een apparaat afschermen (bijvoorbeeld met een pincode of vingerafdruk)
result <- create_timeline(
  data = data,
  title = "Ik kan toegang tot een apparaat afschermen (bijvoorbeeld met een pincode of vingerafdruk)",
  time_var = "wave_time_label",
  chart_type = "line",
  response_filter = c(4, 5),
  x_label = "",
  y_label = "Percentage of Respondents",
  color_palette = c("#3D7271", "#E28D50", "#F5D76E", "#C7E6D5", "#0F6B5A", "#BABACD"),
  y_min = 0,
  y_max = 100,
  weight_var = "weging_GAMO",
  response_var = "SSafDev1",
  group_var = "geslacht"
)

result
```


###### {{< iconify ph chat-circle-fill >}} Vraag 2


```{r safety-overtime-gender-item2}
# Ik weet hoe ik apparaten kan beschermen tegen virussen
result <- create_timeline(
  data = data,
  title = "Ik weet hoe ik apparaten kan beschermen tegen virussen",
  time_var = "wave_time_label",
  chart_type = "line",
  response_filter = c(4, 5),
  x_label = "",
  y_label = "Percentage of Respondents",
  color_palette = c("#3D7271", "#E28D50", "#F5D76E", "#C7E6D5", "#0F6B5A", "#BABACD"),
  y_min = 0,
  y_max = 100,
  weight_var = "weging_GAMO",
  response_var = "SSafDev2",
  group_var = "geslacht"
)

result
```


###### {{< iconify ph chat-circle-fill >}} Vraag 3


```{r safety-overtime-gender-item3}
# Ik weet hoe ik de privacy-instellingen op een mobiele telefoon of tablet kan aanpassen
result <- create_timeline(
  data = data,
  title = "Ik weet hoe ik de privacy-instellingen op een mobiele telefoon of tablet kan aanpassen",
  time_var = "wave_time_label",
  chart_type = "line",
  response_filter = c(4, 5),
  x_label = "",
  y_label = "Percentage of Respondents",
  color_palette = c("#3D7271", "#E28D50", "#F5D76E", "#C7E6D5", "#0F6B5A", "#BABACD"),
  y_min = 0,
  y_max = 100,
  weight_var = "weging_GAMO",
  response_var = "SPriv1",
  group_var = "geslacht"
)

result
```


###### {{< iconify ph chat-circle-fill >}} Vraag 4


```{r safety-overtime-gender-item4}
# Ik weet hoe ik de locatie-instellingen kan aanpassen op een mobiele telefoon of tablet
result <- create_timeline(
  data = data,
  title = "Ik weet hoe ik de locatie-instellingen kan aanpassen op een mobiele telefoon of tablet",
  time_var = "wave_time_label",
  chart_type = "line",
  response_filter = c(4, 5),
  x_label = "",
  y_label = "Percentage of Respondents",
  color_palette = c("#3D7271", "#E28D50", "#F5D76E", "#C7E6D5", "#0F6B5A", "#BABACD"),
  y_min = 0,
  y_max = 100,
  weight_var = "weging_GAMO",
  response_var = "SPriv2",
  group_var = "geslacht"
)

result
```


###### {{< iconify ph chat-circle-fill >}} Vraag 5


```{r safety-overtime-gender-item5}
# Ik weet hoe ik verdachte e-mails kan herkennen die mijn persoonlijke gegevens proberen te krijgen
result <- create_timeline(
  data = data,
  title = "Ik weet hoe ik verdachte e-mails kan herkennen die mijn persoonlijke gegevens proberen te krijgen",
  time_var = "wave_time_label",
  chart_type = "line",
  response_filter = c(4, 5),
  x_label = "",
  y_label = "Percentage of Respondents",
  color_palette = c("#3D7271", "#E28D50", "#F5D76E", "#C7E6D5", "#0F6B5A", "#BABACD"),
  y_min = 0,
  y_max = 100,
  weight_var = "weging_GAMO",
  response_var = "SPriv3",
  group_var = "geslacht"
)

result
```


###### {{< iconify ph chat-circle-fill >}} Vraag 6


```{r safety-overtime-gender-item6}
# Ik weet hoe ik de geschiedenis van websites die ik eerder bezocht kan verwijderen
result <- create_timeline(
  data = data,
  title = "Ik weet hoe ik de geschiedenis van websites die ik eerder bezocht kan verwijderen",
  time_var = "wave_time_label",
  chart_type = "line",
  response_filter = c(4, 5),
  x_label = "",
  y_label = "Percentage of Respondents",
  color_palette = c("#3D7271", "#E28D50", "#F5D76E", "#C7E6D5", "#0F6B5A", "#BABACD"),
  y_min = 0,
  y_max = 100,
  weight_var = "weging_GAMO",
  response_var = "SPriv4",
  group_var = "geslacht"
)

result
```


###### {{< iconify ph chat-circle-fill >}} Vraag 7


```{r safety-overtime-gender-item7}
# Ik weet hoe ik berichten kan blokkeren van iemand van wie ik niets meer wil ontvangen
result <- create_timeline(
  data = data,
  title = "Ik weet hoe ik berichten kan blokkeren van iemand van wie ik niets meer wil ontvangen",
  time_var = "wave_time_label",
  chart_type = "line",
  response_filter = c(4, 5),
  x_label = "",
  y_label = "Percentage of Respondents",
  color_palette = c("#3D7271", "#E28D50", "#F5D76E", "#C7E6D5", "#0F6B5A", "#BABACD"),
  y_min = 0,
  y_max = 100,
  weight_var = "weging_GAMO",
  response_var = "SCom3",
  group_var = "geslacht"
)

result
```


:::


##### {{< iconify ph graduation-cap-fill >}} Opleidingsniveau


::: {.panel-tabset}

###### {{< iconify ph chat-circle-fill >}} Vraag 1


```{r safety-overtime-edu-item1}
# Ik kan toegang tot een apparaat afschermen (bijvoorbeeld met een pincode of vingerafdruk)
result <- create_timeline(
  data = data,
  title = "Ik kan toegang tot een apparaat afschermen (bijvoorbeeld met een pincode of vingerafdruk)",
  time_var = "wave_time_label",
  chart_type = "line",
  response_filter = c(4, 5),
  x_label = "",
  y_label = "Percentage of Respondents",
  color_palette = c("#3D7271", "#E28D50", "#F5D76E", "#C7E6D5", "#0F6B5A", "#BABACD"),
  y_min = 0,
  y_max = 100,
  weight_var = "weging_GAMO",
  response_var = "SSafDev1",
  group_var = "Education"
)

result
```


###### {{< iconify ph chat-circle-fill >}} Vraag 2


```{r safety-overtime-edu-item2}
# Ik weet hoe ik apparaten kan beschermen tegen virussen
result <- create_timeline(
  data = data,
  title = "Ik weet hoe ik apparaten kan beschermen tegen virussen",
  time_var = "wave_time_label",
  chart_type = "line",
  response_filter = c(4, 5),
  x_label = "",
  y_label = "Percentage of Respondents",
  color_palette = c("#3D7271", "#E28D50", "#F5D76E", "#C7E6D5", "#0F6B5A", "#BABACD"),
  y_min = 0,
  y_max = 100,
  weight_var = "weging_GAMO",
  response_var = "SSafDev2",
  group_var = "Education"
)

result
```


###### {{< iconify ph chat-circle-fill >}} Vraag 3


```{r safety-overtime-edu-item3}
# Ik weet hoe ik de privacy-instellingen op een mobiele telefoon of tablet kan aanpassen
result <- create_timeline(
  data = data,
  title = "Ik weet hoe ik de privacy-instellingen op een mobiele telefoon of tablet kan aanpassen",
  time_var = "wave_time_label",
  chart_type = "line",
  response_filter = c(4, 5),
  x_label = "",
  y_label = "Percentage of Respondents",
  color_palette = c("#3D7271", "#E28D50", "#F5D76E", "#C7E6D5", "#0F6B5A", "#BABACD"),
  y_min = 0,
  y_max = 100,
  weight_var = "weging_GAMO",
  response_var = "SPriv1",
  group_var = "Education"
)

result
```


###### {{< iconify ph chat-circle-fill >}} Vraag 4


```{r safety-overtime-edu-item4}
# Ik weet hoe ik de locatie-instellingen kan aanpassen op een mobiele telefoon of tablet
result <- create_timeline(
  data = data,
  title = "Ik weet hoe ik de locatie-instellingen kan aanpassen op een mobiele telefoon of tablet",
  time_var = "wave_time_label",
  chart_type = "line",
  response_filter = c(4, 5),
  x_label = "",
  y_label = "Percentage of Respondents",
  color_palette = c("#3D7271", "#E28D50", "#F5D76E", "#C7E6D5", "#0F6B5A", "#BABACD"),
  y_min = 0,
  y_max = 100,
  weight_var = "weging_GAMO",
  response_var = "SPriv2",
  group_var = "Education"
)

result
```


###### {{< iconify ph chat-circle-fill >}} Vraag 5


```{r safety-overtime-edu-item5}
# Ik weet hoe ik verdachte e-mails kan herkennen die mijn persoonlijke gegevens proberen te krijgen
result <- create_timeline(
  data = data,
  title = "Ik weet hoe ik verdachte e-mails kan herkennen die mijn persoonlijke gegevens proberen te krijgen",
  time_var = "wave_time_label",
  chart_type = "line",
  response_filter = c(4, 5),
  x_label = "",
  y_label = "Percentage of Respondents",
  color_palette = c("#3D7271", "#E28D50", "#F5D76E", "#C7E6D5", "#0F6B5A", "#BABACD"),
  y_min = 0,
  y_max = 100,
  weight_var = "weging_GAMO",
  response_var = "SPriv3",
  group_var = "Education"
)

result
```


###### {{< iconify ph chat-circle-fill >}} Vraag 6


```{r safety-overtime-edu-item6}
# Ik weet hoe ik de geschiedenis van websites die ik eerder bezocht kan verwijderen
result <- create_timeline(
  data = data,
  title = "Ik weet hoe ik de geschiedenis van websites die ik eerder bezocht kan verwijderen",
  time_var = "wave_time_label",
  chart_type = "line",
  response_filter = c(4, 5),
  x_label = "",
  y_label = "Percentage of Respondents",
  color_palette = c("#3D7271", "#E28D50", "#F5D76E", "#C7E6D5", "#0F6B5A", "#BABACD"),
  y_min = 0,
  y_max = 100,
  weight_var = "weging_GAMO",
  response_var = "SPriv4",
  group_var = "Education"
)

result
```


###### {{< iconify ph chat-circle-fill >}} Vraag 7


```{r safety-overtime-edu-item7}
# Ik weet hoe ik berichten kan blokkeren van iemand van wie ik niets meer wil ontvangen
result <- create_timeline(
  data = data,
  title = "Ik weet hoe ik berichten kan blokkeren van iemand van wie ik niets meer wil ontvangen",
  time_var = "wave_time_label",
  chart_type = "line",
  response_filter = c(4, 5),
  x_label = "",
  y_label = "Percentage of Respondents",
  color_palette = c("#3D7271", "#E28D50", "#F5D76E", "#C7E6D5", "#0F6B5A", "#BABACD"),
  y_min = 0,
  y_max = 100,
  weight_var = "weging_GAMO",
  response_var = "SCom3",
  group_var = "Education"
)

result
```


:::


##### {{< iconify ph globe-hemisphere-east >}} Migratieachtergrond


::: {.panel-tabset}

###### {{< iconify ph chat-circle-fill >}} Vraag 1


```{r safety-overtime-mig-item1}
# Ik kan toegang tot een apparaat afschermen (bijvoorbeeld met een pincode of vingerafdruk)
result <- create_timeline(
  data = data,
  title = "Ik kan toegang tot een apparaat afschermen (bijvoorbeeld met een pincode of vingerafdruk)",
  time_var = "wave_time_label",
  chart_type = "line",
  response_filter = c(4, 5),
  x_label = "",
  y_label = "Percentage of Respondents",
  color_palette = c("#3D7271", "#E28D50", "#F5D76E", "#C7E6D5", "#0F6B5A", "#BABACD"),
  y_min = 0,
  y_max = 100,
  weight_var = "weging_GAMO",
  response_var = "SSafDev1",
  group_var = "MigrationBackground"
)

result
```


###### {{< iconify ph chat-circle-fill >}} Vraag 2


```{r safety-overtime-mig-item2}
# Ik weet hoe ik apparaten kan beschermen tegen virussen
result <- create_timeline(
  data = data,
  title = "Ik weet hoe ik apparaten kan beschermen tegen virussen",
  time_var = "wave_time_label",
  chart_type = "line",
  response_filter = c(4, 5),
  x_label = "",
  y_label = "Percentage of Respondents",
  color_palette = c("#3D7271", "#E28D50", "#F5D76E", "#C7E6D5", "#0F6B5A", "#BABACD"),
  y_min = 0,
  y_max = 100,
  weight_var = "weging_GAMO",
  response_var = "SSafDev2",
  group_var = "MigrationBackground"
)

result
```


###### {{< iconify ph chat-circle-fill >}} Vraag 3


```{r safety-overtime-mig-item3}
# Ik weet hoe ik de privacy-instellingen op een mobiele telefoon of tablet kan aanpassen
result <- create_timeline(
  data = data,
  title = "Ik weet hoe ik de privacy-instellingen op een mobiele telefoon of tablet kan aanpassen",
  time_var = "wave_time_label",
  chart_type = "line",
  response_filter = c(4, 5),
  x_label = "",
  y_label = "Percentage of Respondents",
  color_palette = c("#3D7271", "#E28D50", "#F5D76E", "#C7E6D5", "#0F6B5A", "#BABACD"),
  y_min = 0,
  y_max = 100,
  weight_var = "weging_GAMO",
  response_var = "SPriv1",
  group_var = "MigrationBackground"
)

result
```


###### {{< iconify ph chat-circle-fill >}} Vraag 4


```{r safety-overtime-mig-item4}
# Ik weet hoe ik de locatie-instellingen kan aanpassen op een mobiele telefoon of tablet
result <- create_timeline(
  data = data,
  title = "Ik weet hoe ik de locatie-instellingen kan aanpassen op een mobiele telefoon of tablet",
  time_var = "wave_time_label",
  chart_type = "line",
  response_filter = c(4, 5),
  x_label = "",
  y_label = "Percentage of Respondents",
  color_palette = c("#3D7271", "#E28D50", "#F5D76E", "#C7E6D5", "#0F6B5A", "#BABACD"),
  y_min = 0,
  y_max = 100,
  weight_var = "weging_GAMO",
  response_var = "SPriv2",
  group_var = "MigrationBackground"
)

result
```


###### {{< iconify ph chat-circle-fill >}} Vraag 5


```{r safety-overtime-mig-item5}
# Ik weet hoe ik verdachte e-mails kan herkennen die mijn persoonlijke gegevens proberen te krijgen
result <- create_timeline(
  data = data,
  title = "Ik weet hoe ik verdachte e-mails kan herkennen die mijn persoonlijke gegevens proberen te krijgen",
  time_var = "wave_time_label",
  chart_type = "line",
  response_filter = c(4, 5),
  x_label = "",
  y_label = "Percentage of Respondents",
  color_palette = c("#3D7271", "#E28D50", "#F5D76E", "#C7E6D5", "#0F6B5A", "#BABACD"),
  y_min = 0,
  y_max = 100,
  weight_var = "weging_GAMO",
  response_var = "SPriv3",
  group_var = "MigrationBackground"
)

result
```


###### {{< iconify ph chat-circle-fill >}} Vraag 6


```{r safety-overtime-mig-item6}
# Ik weet hoe ik de geschiedenis van websites die ik eerder bezocht kan verwijderen
result <- create_timeline(
  data = data,
  title = "Ik weet hoe ik de geschiedenis van websites die ik eerder bezocht kan verwijderen",
  time_var = "wave_time_label",
  chart_type = "line",
  response_filter = c(4, 5),
  x_label = "",
  y_label = "Percentage of Respondents",
  color_palette = c("#3D7271", "#E28D50", "#F5D76E", "#C7E6D5", "#0F6B5A", "#BABACD"),
  y_min = 0,
  y_max = 100,
  weight_var = "weging_GAMO",
  response_var = "SPriv4",
  group_var = "MigrationBackground"
)

result
```


###### {{< iconify ph chat-circle-fill >}} Vraag 7


```{r safety-overtime-mig-item7}
# Ik weet hoe ik berichten kan blokkeren van iemand van wie ik niets meer wil ontvangen
result <- create_timeline(
  data = data,
  title = "Ik weet hoe ik berichten kan blokkeren van iemand van wie ik niets meer wil ontvangen",
  time_var = "wave_time_label",
  chart_type = "line",
  response_filter = c(4, 5),
  x_label = "",
  y_label = "Percentage of Respondents",
  color_palette = c("#3D7271", "#E28D50", "#F5D76E", "#C7E6D5", "#0F6B5A", "#BABACD"),
  y_min = 0,
  y_max = 100,
  weight_var = "weging_GAMO",
  response_var = "SCom3",
  group_var = "MigrationBackground"
)

result
```


:::


:::


:::

## {{< iconify ph heart-fill >}} Digital Health


**Digitale Gezondheid & Welzijn** vaardigheden hebben betrekking op het beheren van gezonde digitale gewoonten.
[{{< iconify ph cards >}} Bekijk alle Digitale Gezondheid resultaten](digital_health.html)


::: {.panel-tabset}

### {{< iconify ph number-circle-one-fill >}} Ronde 1


::: {.panel-tabset}

##### {{< iconify ph users-fill >}} Algemeen


```{r dhealth-wave1-overall}
# Digitale Gezondheid en Welzijn Vaardigheden
result <- create_stackedbars(
  data = data_filtered_984a0efe,
  title = "Digitale Gezondheid en Welzijn Vaardigheden",
  questions = c("SHealth1", "SHealth2_V2", "SHealth3_V2"),
  question_labels = c("Ik weet hoe ik controle kan houden over hoeveel tijd ik op het internet bezig ben", "Ik weet hoe ik kan zorgen dat mijn telefoon mij niet afleidt", "Ik weet hoe ik mijn telefoon en computer een tijdje niet kan gebruiken, als ik dat wil"),
  stacked_type = "percent",
  color_palette = c("#3D7271", "#E28D50", "#F5D76E", "#C7E6D5", "#0F6B5A", "#BABACD"),
  horizontal = TRUE,
  x_label = "",
  stack_breaks = c(0.5, 2.5, 3.5, 5.5),
  stack_bin_labels = c("Helemaal Onwaar (1-2)", "Niet onwaar en niet waar (3)", "Helemaal Waar (4-5)"),
  stack_order = c("Helemaal Waar (4-5)", "Niet onwaar en niet waar (3)", "Helemaal Onwaar (1-2)"),
  stack_label = NULL,
  weight_var = "weging_GAMO"
)

result
```


##### {{< iconify mdi:human-male-male-child >}} Leeftijd


::: {.panel-tabset}

###### {{< iconify ph chat-circle-fill >}} Vraag 1


```{r dhealth-wave1-age-item1}
# Ik weet hoe ik controle kan houden over hoeveel tijd ik op het internet bezig ben
result <- create_stackedbar(
  data = data_filtered_984a0efe,
  title = "Ik weet hoe ik controle kan houden over hoeveel tijd ik op het internet bezig ben",
  stacked_type = "percent",
  horizontal = TRUE,
  stack_breaks = c(0.5, 2.5, 3.5, 5.5),
  stack_bin_labels = c("Helemaal Onwaar (1-2)", "Niet onwaar en niet waar (3)", "Helemaal Waar (4-5)"),
  stack_order = c("Helemaal Waar (4-5)", "Niet onwaar en niet waar (3)", "Helemaal Onwaar (1-2)"),
  color_palette = c("#3D7271", "#E28D50", "#F5D76E", "#C7E6D5", "#0F6B5A", "#BABACD"),
  weight_var = "weging_GAMO",
  x_var = "AgeGroup",
  x_label = "Leeftijd",
  stack_var = "SHealth1"
)

result
```


###### {{< iconify ph chat-circle-fill >}} Vraag 2


```{r dhealth-wave1-age-item2}
# Ik weet hoe ik kan zorgen dat mijn telefoon mij niet afleidt
result <- create_stackedbar(
  data = data_filtered_984a0efe,
  title = "Ik weet hoe ik kan zorgen dat mijn telefoon mij niet afleidt",
  stacked_type = "percent",
  horizontal = TRUE,
  stack_breaks = c(0.5, 2.5, 3.5, 5.5),
  stack_bin_labels = c("Helemaal Onwaar (1-2)", "Niet onwaar en niet waar (3)", "Helemaal Waar (4-5)"),
  stack_order = c("Helemaal Waar (4-5)", "Niet onwaar en niet waar (3)", "Helemaal Onwaar (1-2)"),
  color_palette = c("#3D7271", "#E28D50", "#F5D76E", "#C7E6D5", "#0F6B5A", "#BABACD"),
  weight_var = "weging_GAMO",
  x_var = "AgeGroup",
  x_label = "Leeftijd",
  stack_var = "SHealth2_V2"
)

result
```


###### {{< iconify ph chat-circle-fill >}} Vraag 3


```{r dhealth-wave1-age-item3}
# Ik weet hoe ik mijn telefoon en computer een tijdje niet kan gebruiken, als ik dat wil
result <- create_stackedbar(
  data = data_filtered_984a0efe,
  title = "Ik weet hoe ik mijn telefoon en computer een tijdje niet kan gebruiken, als ik dat wil",
  stacked_type = "percent",
  horizontal = TRUE,
  stack_breaks = c(0.5, 2.5, 3.5, 5.5),
  stack_bin_labels = c("Helemaal Onwaar (1-2)", "Niet onwaar en niet waar (3)", "Helemaal Waar (4-5)"),
  stack_order = c("Helemaal Waar (4-5)", "Niet onwaar en niet waar (3)", "Helemaal Onwaar (1-2)"),
  color_palette = c("#3D7271", "#E28D50", "#F5D76E", "#C7E6D5", "#0F6B5A", "#BABACD"),
  weight_var = "weging_GAMO",
  x_var = "AgeGroup",
  x_label = "Leeftijd",
  stack_var = "SHealth3_V2"
)

result
```


:::


##### {{< iconify mdi gender-transgender >}} Geslacht


::: {.panel-tabset}

###### {{< iconify ph chat-circle-fill >}} Vraag 1


```{r dhealth-wave1-gender-item1}
# Ik weet hoe ik controle kan houden over hoeveel tijd ik op het internet bezig ben
result <- create_stackedbar(
  data = data_filtered_984a0efe,
  title = "Ik weet hoe ik controle kan houden over hoeveel tijd ik op het internet bezig ben",
  stacked_type = "percent",
  horizontal = TRUE,
  stack_breaks = c(0.5, 2.5, 3.5, 5.5),
  stack_bin_labels = c("Helemaal Onwaar (1-2)", "Niet onwaar en niet waar (3)", "Helemaal Waar (4-5)"),
  stack_order = c("Helemaal Waar (4-5)", "Niet onwaar en niet waar (3)", "Helemaal Onwaar (1-2)"),
  color_palette = c("#3D7271", "#E28D50", "#F5D76E", "#C7E6D5", "#0F6B5A", "#BABACD"),
  weight_var = "weging_GAMO",
  x_var = "geslacht",
  x_label = "Geslacht",
  stack_var = "SHealth1"
)

result
```


###### {{< iconify ph chat-circle-fill >}} Vraag 2


```{r dhealth-wave1-gender-item2}
# Ik weet hoe ik kan zorgen dat mijn telefoon mij niet afleidt
result <- create_stackedbar(
  data = data_filtered_984a0efe,
  title = "Ik weet hoe ik kan zorgen dat mijn telefoon mij niet afleidt",
  stacked_type = "percent",
  horizontal = TRUE,
  stack_breaks = c(0.5, 2.5, 3.5, 5.5),
  stack_bin_labels = c("Helemaal Onwaar (1-2)", "Niet onwaar en niet waar (3)", "Helemaal Waar (4-5)"),
  stack_order = c("Helemaal Waar (4-5)", "Niet onwaar en niet waar (3)", "Helemaal Onwaar (1-2)"),
  color_palette = c("#3D7271", "#E28D50", "#F5D76E", "#C7E6D5", "#0F6B5A", "#BABACD"),
  weight_var = "weging_GAMO",
  x_var = "geslacht",
  x_label = "Geslacht",
  stack_var = "SHealth2_V2"
)

result
```


###### {{< iconify ph chat-circle-fill >}} Vraag 3


```{r dhealth-wave1-gender-item3}
# Ik weet hoe ik mijn telefoon en computer een tijdje niet kan gebruiken, als ik dat wil
result <- create_stackedbar(
  data = data_filtered_984a0efe,
  title = "Ik weet hoe ik mijn telefoon en computer een tijdje niet kan gebruiken, als ik dat wil",
  stacked_type = "percent",
  horizontal = TRUE,
  stack_breaks = c(0.5, 2.5, 3.5, 5.5),
  stack_bin_labels = c("Helemaal Onwaar (1-2)", "Niet onwaar en niet waar (3)", "Helemaal Waar (4-5)"),
  stack_order = c("Helemaal Waar (4-5)", "Niet onwaar en niet waar (3)", "Helemaal Onwaar (1-2)"),
  color_palette = c("#3D7271", "#E28D50", "#F5D76E", "#C7E6D5", "#0F6B5A", "#BABACD"),
  weight_var = "weging_GAMO",
  x_var = "geslacht",
  x_label = "Geslacht",
  stack_var = "SHealth3_V2"
)

result
```


:::


##### {{< iconify ph graduation-cap-fill >}} Opleidingsniveau


::: {.panel-tabset}

###### {{< iconify ph chat-circle-fill >}} Vraag 1


```{r dhealth-wave1-edu-item1}
# Ik weet hoe ik controle kan houden over hoeveel tijd ik op het internet bezig ben
result <- create_stackedbar(
  data = data_filtered_984a0efe,
  title = "Ik weet hoe ik controle kan houden over hoeveel tijd ik op het internet bezig ben",
  stacked_type = "percent",
  horizontal = TRUE,
  stack_breaks = c(0.5, 2.5, 3.5, 5.5),
  stack_bin_labels = c("Helemaal Onwaar (1-2)", "Niet onwaar en niet waar (3)", "Helemaal Waar (4-5)"),
  stack_order = c("Helemaal Waar (4-5)", "Niet onwaar en niet waar (3)", "Helemaal Onwaar (1-2)"),
  color_palette = c("#3D7271", "#E28D50", "#F5D76E", "#C7E6D5", "#0F6B5A", "#BABACD"),
  weight_var = "weging_GAMO",
  x_var = "Education",
  x_label = "Opleidingsniveau",
  stack_var = "SHealth1"
)

result
```


###### {{< iconify ph chat-circle-fill >}} Vraag 2


```{r dhealth-wave1-edu-item2}
# Ik weet hoe ik kan zorgen dat mijn telefoon mij niet afleidt
result <- create_stackedbar(
  data = data_filtered_984a0efe,
  title = "Ik weet hoe ik kan zorgen dat mijn telefoon mij niet afleidt",
  stacked_type = "percent",
  horizontal = TRUE,
  stack_breaks = c(0.5, 2.5, 3.5, 5.5),
  stack_bin_labels = c("Helemaal Onwaar (1-2)", "Niet onwaar en niet waar (3)", "Helemaal Waar (4-5)"),
  stack_order = c("Helemaal Waar (4-5)", "Niet onwaar en niet waar (3)", "Helemaal Onwaar (1-2)"),
  color_palette = c("#3D7271", "#E28D50", "#F5D76E", "#C7E6D5", "#0F6B5A", "#BABACD"),
  weight_var = "weging_GAMO",
  x_var = "Education",
  x_label = "Opleidingsniveau",
  stack_var = "SHealth2_V2"
)

result
```


###### {{< iconify ph chat-circle-fill >}} Vraag 3


```{r dhealth-wave1-edu-item3}
# Ik weet hoe ik mijn telefoon en computer een tijdje niet kan gebruiken, als ik dat wil
result <- create_stackedbar(
  data = data_filtered_984a0efe,
  title = "Ik weet hoe ik mijn telefoon en computer een tijdje niet kan gebruiken, als ik dat wil",
  stacked_type = "percent",
  horizontal = TRUE,
  stack_breaks = c(0.5, 2.5, 3.5, 5.5),
  stack_bin_labels = c("Helemaal Onwaar (1-2)", "Niet onwaar en niet waar (3)", "Helemaal Waar (4-5)"),
  stack_order = c("Helemaal Waar (4-5)", "Niet onwaar en niet waar (3)", "Helemaal Onwaar (1-2)"),
  color_palette = c("#3D7271", "#E28D50", "#F5D76E", "#C7E6D5", "#0F6B5A", "#BABACD"),
  weight_var = "weging_GAMO",
  x_var = "Education",
  x_label = "Opleidingsniveau",
  stack_var = "SHealth3_V2"
)

result
```


:::


##### {{< iconify ph globe-hemisphere-east >}} Migratieachtergrond


::: {.panel-tabset}

###### {{< iconify ph chat-circle-fill >}} Vraag 1


```{r dhealth-wave1-mig-item1}
# Ik weet hoe ik controle kan houden over hoeveel tijd ik op het internet bezig ben
result <- create_stackedbar(
  data = data_filtered_984a0efe,
  title = "Ik weet hoe ik controle kan houden over hoeveel tijd ik op het internet bezig ben",
  stacked_type = "percent",
  horizontal = TRUE,
  stack_breaks = c(0.5, 2.5, 3.5, 5.5),
  stack_bin_labels = c("Helemaal Onwaar (1-2)", "Niet onwaar en niet waar (3)", "Helemaal Waar (4-5)"),
  stack_order = c("Helemaal Waar (4-5)", "Niet onwaar en niet waar (3)", "Helemaal Onwaar (1-2)"),
  color_palette = c("#3D7271", "#E28D50", "#F5D76E", "#C7E6D5", "#0F6B5A", "#BABACD"),
  weight_var = "weging_GAMO",
  x_var = "MigrationBackground",
  x_label = "Migratieachtergrond",
  stack_var = "SHealth1"
)

result
```


###### {{< iconify ph chat-circle-fill >}} Vraag 2


```{r dhealth-wave1-mig-item2}
# Ik weet hoe ik kan zorgen dat mijn telefoon mij niet afleidt
result <- create_stackedbar(
  data = data_filtered_984a0efe,
  title = "Ik weet hoe ik kan zorgen dat mijn telefoon mij niet afleidt",
  stacked_type = "percent",
  horizontal = TRUE,
  stack_breaks = c(0.5, 2.5, 3.5, 5.5),
  stack_bin_labels = c("Helemaal Onwaar (1-2)", "Niet onwaar en niet waar (3)", "Helemaal Waar (4-5)"),
  stack_order = c("Helemaal Waar (4-5)", "Niet onwaar en niet waar (3)", "Helemaal Onwaar (1-2)"),
  color_palette = c("#3D7271", "#E28D50", "#F5D76E", "#C7E6D5", "#0F6B5A", "#BABACD"),
  weight_var = "weging_GAMO",
  x_var = "MigrationBackground",
  x_label = "Migratieachtergrond",
  stack_var = "SHealth2_V2"
)

result
```


###### {{< iconify ph chat-circle-fill >}} Vraag 3


```{r dhealth-wave1-mig-item3}
# Ik weet hoe ik mijn telefoon en computer een tijdje niet kan gebruiken, als ik dat wil
result <- create_stackedbar(
  data = data_filtered_984a0efe,
  title = "Ik weet hoe ik mijn telefoon en computer een tijdje niet kan gebruiken, als ik dat wil",
  stacked_type = "percent",
  horizontal = TRUE,
  stack_breaks = c(0.5, 2.5, 3.5, 5.5),
  stack_bin_labels = c("Helemaal Onwaar (1-2)", "Niet onwaar en niet waar (3)", "Helemaal Waar (4-5)"),
  stack_order = c("Helemaal Waar (4-5)", "Niet onwaar en niet waar (3)", "Helemaal Onwaar (1-2)"),
  color_palette = c("#3D7271", "#E28D50", "#F5D76E", "#C7E6D5", "#0F6B5A", "#BABACD"),
  weight_var = "weging_GAMO",
  x_var = "MigrationBackground",
  x_label = "Migratieachtergrond",
  stack_var = "SHealth3_V2"
)

result
```


:::


:::


### {{< iconify ph number-circle-two-fill >}} Ronde 2


::: {.panel-tabset}

##### {{< iconify ph users-fill >}} Algemeen


```{r dhealth-wave2-overall}
# Digitale Gezondheid en Welzijn Vaardigheden
result <- create_stackedbars(
  data = data_filtered_4af682fd,
  title = "Digitale Gezondheid en Welzijn Vaardigheden",
  questions = c("SHealth1", "SHealth2_V2", "SHealth3_V2"),
  question_labels = c("Ik weet hoe ik controle kan houden over hoeveel tijd ik op het internet bezig ben", "Ik weet hoe ik kan zorgen dat mijn telefoon mij niet afleidt", "Ik weet hoe ik mijn telefoon en computer een tijdje niet kan gebruiken, als ik dat wil"),
  stacked_type = "percent",
  color_palette = c("#3D7271", "#E28D50", "#F5D76E", "#C7E6D5", "#0F6B5A", "#BABACD"),
  horizontal = TRUE,
  x_label = "",
  stack_breaks = c(0.5, 2.5, 3.5, 5.5),
  stack_bin_labels = c("Helemaal Onwaar (1-2)", "Niet onwaar en niet waar (3)", "Helemaal Waar (4-5)"),
  stack_order = c("Helemaal Waar (4-5)", "Niet onwaar en niet waar (3)", "Helemaal Onwaar (1-2)"),
  stack_label = NULL,
  weight_var = "weging_GAMO"
)

result
```


##### {{< iconify mdi:human-male-male-child >}} Leeftijd


::: {.panel-tabset}

###### {{< iconify ph chat-circle-fill >}} Vraag 1


```{r dhealth-wave2-age-item1}
# Ik weet hoe ik controle kan houden over hoeveel tijd ik op het internet bezig ben
result <- create_stackedbar(
  data = data_filtered_4af682fd,
  title = "Ik weet hoe ik controle kan houden over hoeveel tijd ik op het internet bezig ben",
  stacked_type = "percent",
  horizontal = TRUE,
  stack_breaks = c(0.5, 2.5, 3.5, 5.5),
  stack_bin_labels = c("Helemaal Onwaar (1-2)", "Niet onwaar en niet waar (3)", "Helemaal Waar (4-5)"),
  stack_order = c("Helemaal Waar (4-5)", "Niet onwaar en niet waar (3)", "Helemaal Onwaar (1-2)"),
  color_palette = c("#3D7271", "#E28D50", "#F5D76E", "#C7E6D5", "#0F6B5A", "#BABACD"),
  weight_var = "weging_GAMO",
  x_var = "AgeGroup",
  x_label = "Leeftijd",
  stack_var = "SHealth1"
)

result
```


###### {{< iconify ph chat-circle-fill >}} Vraag 2


```{r dhealth-wave2-age-item2}
# Ik weet hoe ik kan zorgen dat mijn telefoon mij niet afleidt
result <- create_stackedbar(
  data = data_filtered_4af682fd,
  title = "Ik weet hoe ik kan zorgen dat mijn telefoon mij niet afleidt",
  stacked_type = "percent",
  horizontal = TRUE,
  stack_breaks = c(0.5, 2.5, 3.5, 5.5),
  stack_bin_labels = c("Helemaal Onwaar (1-2)", "Niet onwaar en niet waar (3)", "Helemaal Waar (4-5)"),
  stack_order = c("Helemaal Waar (4-5)", "Niet onwaar en niet waar (3)", "Helemaal Onwaar (1-2)"),
  color_palette = c("#3D7271", "#E28D50", "#F5D76E", "#C7E6D5", "#0F6B5A", "#BABACD"),
  weight_var = "weging_GAMO",
  x_var = "AgeGroup",
  x_label = "Leeftijd",
  stack_var = "SHealth2_V2"
)

result
```


###### {{< iconify ph chat-circle-fill >}} Vraag 3


```{r dhealth-wave2-age-item3}
# Ik weet hoe ik mijn telefoon en computer een tijdje niet kan gebruiken, als ik dat wil
result <- create_stackedbar(
  data = data_filtered_4af682fd,
  title = "Ik weet hoe ik mijn telefoon en computer een tijdje niet kan gebruiken, als ik dat wil",
  stacked_type = "percent",
  horizontal = TRUE,
  stack_breaks = c(0.5, 2.5, 3.5, 5.5),
  stack_bin_labels = c("Helemaal Onwaar (1-2)", "Niet onwaar en niet waar (3)", "Helemaal Waar (4-5)"),
  stack_order = c("Helemaal Waar (4-5)", "Niet onwaar en niet waar (3)", "Helemaal Onwaar (1-2)"),
  color_palette = c("#3D7271", "#E28D50", "#F5D76E", "#C7E6D5", "#0F6B5A", "#BABACD"),
  weight_var = "weging_GAMO",
  x_var = "AgeGroup",
  x_label = "Leeftijd",
  stack_var = "SHealth3_V2"
)

result
```


:::


##### {{< iconify mdi gender-transgender >}} Geslacht


::: {.panel-tabset}

###### {{< iconify ph chat-circle-fill >}} Vraag 1


```{r dhealth-wave2-gender-item1}
# Ik weet hoe ik controle kan houden over hoeveel tijd ik op het internet bezig ben
result <- create_stackedbar(
  data = data_filtered_4af682fd,
  title = "Ik weet hoe ik controle kan houden over hoeveel tijd ik op het internet bezig ben",
  stacked_type = "percent",
  horizontal = TRUE,
  stack_breaks = c(0.5, 2.5, 3.5, 5.5),
  stack_bin_labels = c("Helemaal Onwaar (1-2)", "Niet onwaar en niet waar (3)", "Helemaal Waar (4-5)"),
  stack_order = c("Helemaal Waar (4-5)", "Niet onwaar en niet waar (3)", "Helemaal Onwaar (1-2)"),
  color_palette = c("#3D7271", "#E28D50", "#F5D76E", "#C7E6D5", "#0F6B5A", "#BABACD"),
  weight_var = "weging_GAMO",
  x_var = "geslacht",
  x_label = "Geslacht",
  stack_var = "SHealth1"
)

result
```


###### {{< iconify ph chat-circle-fill >}} Vraag 2


```{r dhealth-wave2-gender-item2}
# Ik weet hoe ik kan zorgen dat mijn telefoon mij niet afleidt
result <- create_stackedbar(
  data = data_filtered_4af682fd,
  title = "Ik weet hoe ik kan zorgen dat mijn telefoon mij niet afleidt",
  stacked_type = "percent",
  horizontal = TRUE,
  stack_breaks = c(0.5, 2.5, 3.5, 5.5),
  stack_bin_labels = c("Helemaal Onwaar (1-2)", "Niet onwaar en niet waar (3)", "Helemaal Waar (4-5)"),
  stack_order = c("Helemaal Waar (4-5)", "Niet onwaar en niet waar (3)", "Helemaal Onwaar (1-2)"),
  color_palette = c("#3D7271", "#E28D50", "#F5D76E", "#C7E6D5", "#0F6B5A", "#BABACD"),
  weight_var = "weging_GAMO",
  x_var = "geslacht",
  x_label = "Geslacht",
  stack_var = "SHealth2_V2"
)

result
```


###### {{< iconify ph chat-circle-fill >}} Vraag 3


```{r dhealth-wave2-gender-item3}
# Ik weet hoe ik mijn telefoon en computer een tijdje niet kan gebruiken, als ik dat wil
result <- create_stackedbar(
  data = data_filtered_4af682fd,
  title = "Ik weet hoe ik mijn telefoon en computer een tijdje niet kan gebruiken, als ik dat wil",
  stacked_type = "percent",
  horizontal = TRUE,
  stack_breaks = c(0.5, 2.5, 3.5, 5.5),
  stack_bin_labels = c("Helemaal Onwaar (1-2)", "Niet onwaar en niet waar (3)", "Helemaal Waar (4-5)"),
  stack_order = c("Helemaal Waar (4-5)", "Niet onwaar en niet waar (3)", "Helemaal Onwaar (1-2)"),
  color_palette = c("#3D7271", "#E28D50", "#F5D76E", "#C7E6D5", "#0F6B5A", "#BABACD"),
  weight_var = "weging_GAMO",
  x_var = "geslacht",
  x_label = "Geslacht",
  stack_var = "SHealth3_V2"
)

result
```


:::


##### {{< iconify ph graduation-cap-fill >}} Opleidingsniveau


::: {.panel-tabset}

###### {{< iconify ph chat-circle-fill >}} Vraag 1


```{r dhealth-wave2-edu-item1}
# Ik weet hoe ik controle kan houden over hoeveel tijd ik op het internet bezig ben
result <- create_stackedbar(
  data = data_filtered_4af682fd,
  title = "Ik weet hoe ik controle kan houden over hoeveel tijd ik op het internet bezig ben",
  stacked_type = "percent",
  horizontal = TRUE,
  stack_breaks = c(0.5, 2.5, 3.5, 5.5),
  stack_bin_labels = c("Helemaal Onwaar (1-2)", "Niet onwaar en niet waar (3)", "Helemaal Waar (4-5)"),
  stack_order = c("Helemaal Waar (4-5)", "Niet onwaar en niet waar (3)", "Helemaal Onwaar (1-2)"),
  color_palette = c("#3D7271", "#E28D50", "#F5D76E", "#C7E6D5", "#0F6B5A", "#BABACD"),
  weight_var = "weging_GAMO",
  x_var = "Education",
  x_label = "Opleidingsniveau",
  stack_var = "SHealth1"
)

result
```


###### {{< iconify ph chat-circle-fill >}} Vraag 2


```{r dhealth-wave2-edu-item2}
# Ik weet hoe ik kan zorgen dat mijn telefoon mij niet afleidt
result <- create_stackedbar(
  data = data_filtered_4af682fd,
  title = "Ik weet hoe ik kan zorgen dat mijn telefoon mij niet afleidt",
  stacked_type = "percent",
  horizontal = TRUE,
  stack_breaks = c(0.5, 2.5, 3.5, 5.5),
  stack_bin_labels = c("Helemaal Onwaar (1-2)", "Niet onwaar en niet waar (3)", "Helemaal Waar (4-5)"),
  stack_order = c("Helemaal Waar (4-5)", "Niet onwaar en niet waar (3)", "Helemaal Onwaar (1-2)"),
  color_palette = c("#3D7271", "#E28D50", "#F5D76E", "#C7E6D5", "#0F6B5A", "#BABACD"),
  weight_var = "weging_GAMO",
  x_var = "Education",
  x_label = "Opleidingsniveau",
  stack_var = "SHealth2_V2"
)

result
```


###### {{< iconify ph chat-circle-fill >}} Vraag 3


```{r dhealth-wave2-edu-item3}
# Ik weet hoe ik mijn telefoon en computer een tijdje niet kan gebruiken, als ik dat wil
result <- create_stackedbar(
  data = data_filtered_4af682fd,
  title = "Ik weet hoe ik mijn telefoon en computer een tijdje niet kan gebruiken, als ik dat wil",
  stacked_type = "percent",
  horizontal = TRUE,
  stack_breaks = c(0.5, 2.5, 3.5, 5.5),
  stack_bin_labels = c("Helemaal Onwaar (1-2)", "Niet onwaar en niet waar (3)", "Helemaal Waar (4-5)"),
  stack_order = c("Helemaal Waar (4-5)", "Niet onwaar en niet waar (3)", "Helemaal Onwaar (1-2)"),
  color_palette = c("#3D7271", "#E28D50", "#F5D76E", "#C7E6D5", "#0F6B5A", "#BABACD"),
  weight_var = "weging_GAMO",
  x_var = "Education",
  x_label = "Opleidingsniveau",
  stack_var = "SHealth3_V2"
)

result
```


:::


##### {{< iconify ph globe-hemisphere-east >}} Migratieachtergrond


::: {.panel-tabset}

###### {{< iconify ph chat-circle-fill >}} Vraag 1


```{r dhealth-wave2-mig-item1}
# Ik weet hoe ik controle kan houden over hoeveel tijd ik op het internet bezig ben
result <- create_stackedbar(
  data = data_filtered_4af682fd,
  title = "Ik weet hoe ik controle kan houden over hoeveel tijd ik op het internet bezig ben",
  stacked_type = "percent",
  horizontal = TRUE,
  stack_breaks = c(0.5, 2.5, 3.5, 5.5),
  stack_bin_labels = c("Helemaal Onwaar (1-2)", "Niet onwaar en niet waar (3)", "Helemaal Waar (4-5)"),
  stack_order = c("Helemaal Waar (4-5)", "Niet onwaar en niet waar (3)", "Helemaal Onwaar (1-2)"),
  color_palette = c("#3D7271", "#E28D50", "#F5D76E", "#C7E6D5", "#0F6B5A", "#BABACD"),
  weight_var = "weging_GAMO",
  x_var = "MigrationBackground",
  x_label = "Migratieachtergrond",
  stack_var = "SHealth1"
)

result
```


###### {{< iconify ph chat-circle-fill >}} Vraag 2


```{r dhealth-wave2-mig-item2}
# Ik weet hoe ik kan zorgen dat mijn telefoon mij niet afleidt
result <- create_stackedbar(
  data = data_filtered_4af682fd,
  title = "Ik weet hoe ik kan zorgen dat mijn telefoon mij niet afleidt",
  stacked_type = "percent",
  horizontal = TRUE,
  stack_breaks = c(0.5, 2.5, 3.5, 5.5),
  stack_bin_labels = c("Helemaal Onwaar (1-2)", "Niet onwaar en niet waar (3)", "Helemaal Waar (4-5)"),
  stack_order = c("Helemaal Waar (4-5)", "Niet onwaar en niet waar (3)", "Helemaal Onwaar (1-2)"),
  color_palette = c("#3D7271", "#E28D50", "#F5D76E", "#C7E6D5", "#0F6B5A", "#BABACD"),
  weight_var = "weging_GAMO",
  x_var = "MigrationBackground",
  x_label = "Migratieachtergrond",
  stack_var = "SHealth2_V2"
)

result
```


###### {{< iconify ph chat-circle-fill >}} Vraag 3


```{r dhealth-wave2-mig-item3}
# Ik weet hoe ik mijn telefoon en computer een tijdje niet kan gebruiken, als ik dat wil
result <- create_stackedbar(
  data = data_filtered_4af682fd,
  title = "Ik weet hoe ik mijn telefoon en computer een tijdje niet kan gebruiken, als ik dat wil",
  stacked_type = "percent",
  horizontal = TRUE,
  stack_breaks = c(0.5, 2.5, 3.5, 5.5),
  stack_bin_labels = c("Helemaal Onwaar (1-2)", "Niet onwaar en niet waar (3)", "Helemaal Waar (4-5)"),
  stack_order = c("Helemaal Waar (4-5)", "Niet onwaar en niet waar (3)", "Helemaal Onwaar (1-2)"),
  color_palette = c("#3D7271", "#E28D50", "#F5D76E", "#C7E6D5", "#0F6B5A", "#BABACD"),
  weight_var = "weging_GAMO",
  x_var = "MigrationBackground",
  x_label = "Migratieachtergrond",
  stack_var = "SHealth3_V2"
)

result
```


:::


:::


### {{< iconify ph chart-line-fill >}} Verloop over tijd


::: {.panel-tabset}

##### {{< iconify ph users-fill >}} Algemeen


::: {.panel-tabset}

###### {{< iconify ph chat-circle-fill >}} Vraag 1


```{r dhealth-overtime-overall-item1}
# Ik weet hoe ik controle kan houden over hoeveel tijd ik op het internet bezig ben
result <- create_timeline(
  data = data,
  title = "Ik weet hoe ik controle kan houden over hoeveel tijd ik op het internet bezig ben",
  time_var = "wave_time_label",
  chart_type = "line",
  response_filter = c(4, 5),
  response_filter_label = "Percentage of Respondents",
  response_filter_combine = TRUE,
  x_label = "",
  y_label = "Percentage of Respondents",
  color_palette = c("#3D7271", "#E28D50", "#F5D76E", "#C7E6D5", "#0F6B5A", "#BABACD"),
  y_min = 0,
  y_max = 100,
  weight_var = "weging_GAMO",
  response_var = "SHealth1"
)

result
```


###### {{< iconify ph chat-circle-fill >}} Vraag 2


```{r dhealth-overtime-overall-item2}
# Ik weet hoe ik kan zorgen dat mijn telefoon mij niet afleidt
result <- create_timeline(
  data = data,
  title = "Ik weet hoe ik kan zorgen dat mijn telefoon mij niet afleidt",
  time_var = "wave_time_label",
  chart_type = "line",
  response_filter = c(4, 5),
  response_filter_label = "Percentage of Respondents",
  response_filter_combine = TRUE,
  x_label = "",
  y_label = "Percentage of Respondents",
  color_palette = c("#3D7271", "#E28D50", "#F5D76E", "#C7E6D5", "#0F6B5A", "#BABACD"),
  y_min = 0,
  y_max = 100,
  weight_var = "weging_GAMO",
  response_var = "SHealth2_V2"
)

result
```


###### {{< iconify ph chat-circle-fill >}} Vraag 3


```{r dhealth-overtime-overall-item3}
# Ik weet hoe ik mijn telefoon en computer een tijdje niet kan gebruiken, als ik dat wil
result <- create_timeline(
  data = data,
  title = "Ik weet hoe ik mijn telefoon en computer een tijdje niet kan gebruiken, als ik dat wil",
  time_var = "wave_time_label",
  chart_type = "line",
  response_filter = c(4, 5),
  response_filter_label = "Percentage of Respondents",
  response_filter_combine = TRUE,
  x_label = "",
  y_label = "Percentage of Respondents",
  color_palette = c("#3D7271", "#E28D50", "#F5D76E", "#C7E6D5", "#0F6B5A", "#BABACD"),
  y_min = 0,
  y_max = 100,
  weight_var = "weging_GAMO",
  response_var = "SHealth3_V2"
)

result
```


:::


##### {{< iconify mdi:human-male-male-child >}} Leeftijd


::: {.panel-tabset}

###### {{< iconify ph chat-circle-fill >}} Vraag 1


```{r dhealth-overtime-age-item1}
# Ik weet hoe ik controle kan houden over hoeveel tijd ik op het internet bezig ben
result <- create_timeline(
  data = data,
  title = "Ik weet hoe ik controle kan houden over hoeveel tijd ik op het internet bezig ben",
  time_var = "wave_time_label",
  chart_type = "line",
  response_filter = c(4, 5),
  x_label = "",
  y_label = "Percentage of Respondents",
  color_palette = c("#3D7271", "#E28D50", "#F5D76E", "#C7E6D5", "#0F6B5A", "#BABACD"),
  y_min = 0,
  y_max = 100,
  weight_var = "weging_GAMO",
  response_var = "SHealth1",
  group_var = "AgeGroup"
)

result
```


###### {{< iconify ph chat-circle-fill >}} Vraag 2


```{r dhealth-overtime-age-item2}
# Ik weet hoe ik kan zorgen dat mijn telefoon mij niet afleidt
result <- create_timeline(
  data = data,
  title = "Ik weet hoe ik kan zorgen dat mijn telefoon mij niet afleidt",
  time_var = "wave_time_label",
  chart_type = "line",
  response_filter = c(4, 5),
  x_label = "",
  y_label = "Percentage of Respondents",
  color_palette = c("#3D7271", "#E28D50", "#F5D76E", "#C7E6D5", "#0F6B5A", "#BABACD"),
  y_min = 0,
  y_max = 100,
  weight_var = "weging_GAMO",
  response_var = "SHealth2_V2",
  group_var = "AgeGroup"
)

result
```


###### {{< iconify ph chat-circle-fill >}} Vraag 3


```{r dhealth-overtime-age-item3}
# Ik weet hoe ik mijn telefoon en computer een tijdje niet kan gebruiken, als ik dat wil
result <- create_timeline(
  data = data,
  title = "Ik weet hoe ik mijn telefoon en computer een tijdje niet kan gebruiken, als ik dat wil",
  time_var = "wave_time_label",
  chart_type = "line",
  response_filter = c(4, 5),
  x_label = "",
  y_label = "Percentage of Respondents",
  color_palette = c("#3D7271", "#E28D50", "#F5D76E", "#C7E6D5", "#0F6B5A", "#BABACD"),
  y_min = 0,
  y_max = 100,
  weight_var = "weging_GAMO",
  response_var = "SHealth3_V2",
  group_var = "AgeGroup"
)

result
```


:::


##### {{< iconify mdi gender-transgender >}} Geslacht


::: {.panel-tabset}

###### {{< iconify ph chat-circle-fill >}} Vraag 1


```{r dhealth-overtime-gender-item1}
# Ik weet hoe ik controle kan houden over hoeveel tijd ik op het internet bezig ben
result <- create_timeline(
  data = data,
  title = "Ik weet hoe ik controle kan houden over hoeveel tijd ik op het internet bezig ben",
  time_var = "wave_time_label",
  chart_type = "line",
  response_filter = c(4, 5),
  x_label = "",
  y_label = "Percentage of Respondents",
  color_palette = c("#3D7271", "#E28D50", "#F5D76E", "#C7E6D5", "#0F6B5A", "#BABACD"),
  y_min = 0,
  y_max = 100,
  weight_var = "weging_GAMO",
  response_var = "SHealth1",
  group_var = "geslacht"
)

result
```


###### {{< iconify ph chat-circle-fill >}} Vraag 2


```{r dhealth-overtime-gender-item2}
# Ik weet hoe ik kan zorgen dat mijn telefoon mij niet afleidt
result <- create_timeline(
  data = data,
  title = "Ik weet hoe ik kan zorgen dat mijn telefoon mij niet afleidt",
  time_var = "wave_time_label",
  chart_type = "line",
  response_filter = c(4, 5),
  x_label = "",
  y_label = "Percentage of Respondents",
  color_palette = c("#3D7271", "#E28D50", "#F5D76E", "#C7E6D5", "#0F6B5A", "#BABACD"),
  y_min = 0,
  y_max = 100,
  weight_var = "weging_GAMO",
  response_var = "SHealth2_V2",
  group_var = "geslacht"
)

result
```


###### {{< iconify ph chat-circle-fill >}} Vraag 3


```{r dhealth-overtime-gender-item3}
# Ik weet hoe ik mijn telefoon en computer een tijdje niet kan gebruiken, als ik dat wil
result <- create_timeline(
  data = data,
  title = "Ik weet hoe ik mijn telefoon en computer een tijdje niet kan gebruiken, als ik dat wil",
  time_var = "wave_time_label",
  chart_type = "line",
  response_filter = c(4, 5),
  x_label = "",
  y_label = "Percentage of Respondents",
  color_palette = c("#3D7271", "#E28D50", "#F5D76E", "#C7E6D5", "#0F6B5A", "#BABACD"),
  y_min = 0,
  y_max = 100,
  weight_var = "weging_GAMO",
  response_var = "SHealth3_V2",
  group_var = "geslacht"
)

result
```


:::


##### {{< iconify ph graduation-cap-fill >}} Opleidingsniveau


::: {.panel-tabset}

###### {{< iconify ph chat-circle-fill >}} Vraag 1


```{r dhealth-overtime-edu-item1}
# Ik weet hoe ik controle kan houden over hoeveel tijd ik op het internet bezig ben
result <- create_timeline(
  data = data,
  title = "Ik weet hoe ik controle kan houden over hoeveel tijd ik op het internet bezig ben",
  time_var = "wave_time_label",
  chart_type = "line",
  response_filter = c(4, 5),
  x_label = "",
  y_label = "Percentage of Respondents",
  color_palette = c("#3D7271", "#E28D50", "#F5D76E", "#C7E6D5", "#0F6B5A", "#BABACD"),
  y_min = 0,
  y_max = 100,
  weight_var = "weging_GAMO",
  response_var = "SHealth1",
  group_var = "Education"
)

result
```


###### {{< iconify ph chat-circle-fill >}} Vraag 2


```{r dhealth-overtime-edu-item2}
# Ik weet hoe ik kan zorgen dat mijn telefoon mij niet afleidt
result <- create_timeline(
  data = data,
  title = "Ik weet hoe ik kan zorgen dat mijn telefoon mij niet afleidt",
  time_var = "wave_time_label",
  chart_type = "line",
  response_filter = c(4, 5),
  x_label = "",
  y_label = "Percentage of Respondents",
  color_palette = c("#3D7271", "#E28D50", "#F5D76E", "#C7E6D5", "#0F6B5A", "#BABACD"),
  y_min = 0,
  y_max = 100,
  weight_var = "weging_GAMO",
  response_var = "SHealth2_V2",
  group_var = "Education"
)

result
```


###### {{< iconify ph chat-circle-fill >}} Vraag 3


```{r dhealth-overtime-edu-item3}
# Ik weet hoe ik mijn telefoon en computer een tijdje niet kan gebruiken, als ik dat wil
result <- create_timeline(
  data = data,
  title = "Ik weet hoe ik mijn telefoon en computer een tijdje niet kan gebruiken, als ik dat wil",
  time_var = "wave_time_label",
  chart_type = "line",
  response_filter = c(4, 5),
  x_label = "",
  y_label = "Percentage of Respondents",
  color_palette = c("#3D7271", "#E28D50", "#F5D76E", "#C7E6D5", "#0F6B5A", "#BABACD"),
  y_min = 0,
  y_max = 100,
  weight_var = "weging_GAMO",
  response_var = "SHealth3_V2",
  group_var = "Education"
)

result
```


:::


##### {{< iconify ph globe-hemisphere-east >}} Migratieachtergrond


::: {.panel-tabset}

###### {{< iconify ph chat-circle-fill >}} Vraag 1


```{r dhealth-overtime-mig-item1}
# Ik weet hoe ik controle kan houden over hoeveel tijd ik op het internet bezig ben
result <- create_timeline(
  data = data,
  title = "Ik weet hoe ik controle kan houden over hoeveel tijd ik op het internet bezig ben",
  time_var = "wave_time_label",
  chart_type = "line",
  response_filter = c(4, 5),
  x_label = "",
  y_label = "Percentage of Respondents",
  color_palette = c("#3D7271", "#E28D50", "#F5D76E", "#C7E6D5", "#0F6B5A", "#BABACD"),
  y_min = 0,
  y_max = 100,
  weight_var = "weging_GAMO",
  response_var = "SHealth1",
  group_var = "MigrationBackground"
)

result
```


###### {{< iconify ph chat-circle-fill >}} Vraag 2


```{r dhealth-overtime-mig-item2}
# Ik weet hoe ik kan zorgen dat mijn telefoon mij niet afleidt
result <- create_timeline(
  data = data,
  title = "Ik weet hoe ik kan zorgen dat mijn telefoon mij niet afleidt",
  time_var = "wave_time_label",
  chart_type = "line",
  response_filter = c(4, 5),
  x_label = "",
  y_label = "Percentage of Respondents",
  color_palette = c("#3D7271", "#E28D50", "#F5D76E", "#C7E6D5", "#0F6B5A", "#BABACD"),
  y_min = 0,
  y_max = 100,
  weight_var = "weging_GAMO",
  response_var = "SHealth2_V2",
  group_var = "MigrationBackground"
)

result
```


###### {{< iconify ph chat-circle-fill >}} Vraag 3


```{r dhealth-overtime-mig-item3}
# Ik weet hoe ik mijn telefoon en computer een tijdje niet kan gebruiken, als ik dat wil
result <- create_timeline(
  data = data,
  title = "Ik weet hoe ik mijn telefoon en computer een tijdje niet kan gebruiken, als ik dat wil",
  time_var = "wave_time_label",
  chart_type = "line",
  response_filter = c(4, 5),
  x_label = "",
  y_label = "Percentage of Respondents",
  color_palette = c("#3D7271", "#E28D50", "#F5D76E", "#C7E6D5", "#0F6B5A", "#BABACD"),
  y_min = 0,
  y_max = 100,
  weight_var = "weging_GAMO",
  response_var = "SHealth3_V2",
  group_var = "MigrationBackground"
)

result
```


:::


:::


:::

## {{< iconify ph recycle-fill >}} Green Digital


**Duurzame/Groene Digitale competentie** richt zich op milieubewust technologiegebruik: energieverbruik verminderen, duurzame apparaten kopen, elektronica recyclen, en de milieu-impact van digitale activiteiten begrijpen.
[{{< iconify ph cards >}} Bekijk alle Groen Digitaal resultaten](green_digital.html)


::: {.panel-tabset}

### {{< iconify ph number-circle-one-fill >}} Ronde 1


::: {.panel-tabset}

##### {{< iconify ph users-fill >}} Algemeen


```{r green-wave1-overall}
# Duurzame/Groene Digitale Vaardigheden
result <- create_stackedbars(
  data = data_filtered_984a0efe,
  title = "Duurzame/Groene Digitale Vaardigheden",
  questions = c("SEnv1", "SEnv2", "SEnv3"),
  question_labels = c("Ik weet hoe ik het batterijgebruik van een telefoon of computer kan verminderen", "Ik weet hoe ik op een 'groene' of duurzame manier een telefoon of computer kan kopen", "Ik weet hoe ik een telefoon of computer kan laten recyclen"),
  stacked_type = "percent",
  color_palette = c("#3D7271", "#E28D50", "#F5D76E", "#C7E6D5", "#0F6B5A", "#BABACD"),
  horizontal = TRUE,
  x_label = "",
  stack_breaks = c(0.5, 2.5, 3.5, 5.5),
  stack_bin_labels = c("Helemaal Onwaar (1-2)", "Niet onwaar en niet waar (3)", "Helemaal Waar (4-5)"),
  stack_order = c("Helemaal Waar (4-5)", "Niet onwaar en niet waar (3)", "Helemaal Onwaar (1-2)"),
  stack_label = NULL,
  weight_var = "weging_GAMO"
)

result
```


##### {{< iconify mdi:human-male-male-child >}} Leeftijd


::: {.panel-tabset}

###### {{< iconify ph chat-circle-fill >}} Vraag 1


```{r green-wave1-age-item1}
# Ik weet hoe ik het batterijgebruik van een telefoon of computer kan verminderen
result <- create_stackedbar(
  data = data_filtered_984a0efe,
  title = "Ik weet hoe ik het batterijgebruik van een telefoon of computer kan verminderen",
  stacked_type = "percent",
  horizontal = TRUE,
  stack_breaks = c(0.5, 2.5, 3.5, 5.5),
  stack_bin_labels = c("Helemaal Onwaar (1-2)", "Niet onwaar en niet waar (3)", "Helemaal Waar (4-5)"),
  stack_order = c("Helemaal Waar (4-5)", "Niet onwaar en niet waar (3)", "Helemaal Onwaar (1-2)"),
  color_palette = c("#3D7271", "#E28D50", "#F5D76E", "#C7E6D5", "#0F6B5A", "#BABACD"),
  weight_var = "weging_GAMO",
  x_var = "AgeGroup",
  x_label = "Leeftijd",
  stack_var = "SEnv1"
)

result
```


###### {{< iconify ph chat-circle-fill >}} Vraag 2


```{r green-wave1-age-item2}
# Ik weet hoe ik op een 'groene' of duurzame manier een telefoon of computer kan kopen
result <- create_stackedbar(
  data = data_filtered_984a0efe,
  title = "Ik weet hoe ik op een 'groene' of duurzame manier een telefoon of computer kan kopen",
  stacked_type = "percent",
  horizontal = TRUE,
  stack_breaks = c(0.5, 2.5, 3.5, 5.5),
  stack_bin_labels = c("Helemaal Onwaar (1-2)", "Niet onwaar en niet waar (3)", "Helemaal Waar (4-5)"),
  stack_order = c("Helemaal Waar (4-5)", "Niet onwaar en niet waar (3)", "Helemaal Onwaar (1-2)"),
  color_palette = c("#3D7271", "#E28D50", "#F5D76E", "#C7E6D5", "#0F6B5A", "#BABACD"),
  weight_var = "weging_GAMO",
  x_var = "AgeGroup",
  x_label = "Leeftijd",
  stack_var = "SEnv2"
)

result
```


###### {{< iconify ph chat-circle-fill >}} Vraag 3


```{r green-wave1-age-item3}
# Ik weet hoe ik een telefoon of computer kan laten recyclen
result <- create_stackedbar(
  data = data_filtered_984a0efe,
  title = "Ik weet hoe ik een telefoon of computer kan laten recyclen",
  stacked_type = "percent",
  horizontal = TRUE,
  stack_breaks = c(0.5, 2.5, 3.5, 5.5),
  stack_bin_labels = c("Helemaal Onwaar (1-2)", "Niet onwaar en niet waar (3)", "Helemaal Waar (4-5)"),
  stack_order = c("Helemaal Waar (4-5)", "Niet onwaar en niet waar (3)", "Helemaal Onwaar (1-2)"),
  color_palette = c("#3D7271", "#E28D50", "#F5D76E", "#C7E6D5", "#0F6B5A", "#BABACD"),
  weight_var = "weging_GAMO",
  x_var = "AgeGroup",
  x_label = "Leeftijd",
  stack_var = "SEnv3"
)

result
```


:::


##### {{< iconify mdi gender-transgender >}} Geslacht


::: {.panel-tabset}

###### {{< iconify ph chat-circle-fill >}} Vraag 1


```{r green-wave1-gender-item1}
# Ik weet hoe ik het batterijgebruik van een telefoon of computer kan verminderen
result <- create_stackedbar(
  data = data_filtered_984a0efe,
  title = "Ik weet hoe ik het batterijgebruik van een telefoon of computer kan verminderen",
  stacked_type = "percent",
  horizontal = TRUE,
  stack_breaks = c(0.5, 2.5, 3.5, 5.5),
  stack_bin_labels = c("Helemaal Onwaar (1-2)", "Niet onwaar en niet waar (3)", "Helemaal Waar (4-5)"),
  stack_order = c("Helemaal Waar (4-5)", "Niet onwaar en niet waar (3)", "Helemaal Onwaar (1-2)"),
  color_palette = c("#3D7271", "#E28D50", "#F5D76E", "#C7E6D5", "#0F6B5A", "#BABACD"),
  weight_var = "weging_GAMO",
  x_var = "geslacht",
  x_label = "Geslacht",
  stack_var = "SEnv1"
)

result
```


###### {{< iconify ph chat-circle-fill >}} Vraag 2


```{r green-wave1-gender-item2}
# Ik weet hoe ik op een 'groene' of duurzame manier een telefoon of computer kan kopen
result <- create_stackedbar(
  data = data_filtered_984a0efe,
  title = "Ik weet hoe ik op een 'groene' of duurzame manier een telefoon of computer kan kopen",
  stacked_type = "percent",
  horizontal = TRUE,
  stack_breaks = c(0.5, 2.5, 3.5, 5.5),
  stack_bin_labels = c("Helemaal Onwaar (1-2)", "Niet onwaar en niet waar (3)", "Helemaal Waar (4-5)"),
  stack_order = c("Helemaal Waar (4-5)", "Niet onwaar en niet waar (3)", "Helemaal Onwaar (1-2)"),
  color_palette = c("#3D7271", "#E28D50", "#F5D76E", "#C7E6D5", "#0F6B5A", "#BABACD"),
  weight_var = "weging_GAMO",
  x_var = "geslacht",
  x_label = "Geslacht",
  stack_var = "SEnv2"
)

result
```


###### {{< iconify ph chat-circle-fill >}} Vraag 3


```{r green-wave1-gender-item3}
# Ik weet hoe ik een telefoon of computer kan laten recyclen
result <- create_stackedbar(
  data = data_filtered_984a0efe,
  title = "Ik weet hoe ik een telefoon of computer kan laten recyclen",
  stacked_type = "percent",
  horizontal = TRUE,
  stack_breaks = c(0.5, 2.5, 3.5, 5.5),
  stack_bin_labels = c("Helemaal Onwaar (1-2)", "Niet onwaar en niet waar (3)", "Helemaal Waar (4-5)"),
  stack_order = c("Helemaal Waar (4-5)", "Niet onwaar en niet waar (3)", "Helemaal Onwaar (1-2)"),
  color_palette = c("#3D7271", "#E28D50", "#F5D76E", "#C7E6D5", "#0F6B5A", "#BABACD"),
  weight_var = "weging_GAMO",
  x_var = "geslacht",
  x_label = "Geslacht",
  stack_var = "SEnv3"
)

result
```


:::


##### {{< iconify ph graduation-cap-fill >}} Opleidingsniveau


::: {.panel-tabset}

###### {{< iconify ph chat-circle-fill >}} Vraag 1


```{r green-wave1-edu-item1}
# Ik weet hoe ik het batterijgebruik van een telefoon of computer kan verminderen
result <- create_stackedbar(
  data = data_filtered_984a0efe,
  title = "Ik weet hoe ik het batterijgebruik van een telefoon of computer kan verminderen",
  stacked_type = "percent",
  horizontal = TRUE,
  stack_breaks = c(0.5, 2.5, 3.5, 5.5),
  stack_bin_labels = c("Helemaal Onwaar (1-2)", "Niet onwaar en niet waar (3)", "Helemaal Waar (4-5)"),
  stack_order = c("Helemaal Waar (4-5)", "Niet onwaar en niet waar (3)", "Helemaal Onwaar (1-2)"),
  color_palette = c("#3D7271", "#E28D50", "#F5D76E", "#C7E6D5", "#0F6B5A", "#BABACD"),
  weight_var = "weging_GAMO",
  x_var = "Education",
  x_label = "Opleidingsniveau",
  stack_var = "SEnv1"
)

result
```


###### {{< iconify ph chat-circle-fill >}} Vraag 2


```{r green-wave1-edu-item2}
# Ik weet hoe ik op een 'groene' of duurzame manier een telefoon of computer kan kopen
result <- create_stackedbar(
  data = data_filtered_984a0efe,
  title = "Ik weet hoe ik op een 'groene' of duurzame manier een telefoon of computer kan kopen",
  stacked_type = "percent",
  horizontal = TRUE,
  stack_breaks = c(0.5, 2.5, 3.5, 5.5),
  stack_bin_labels = c("Helemaal Onwaar (1-2)", "Niet onwaar en niet waar (3)", "Helemaal Waar (4-5)"),
  stack_order = c("Helemaal Waar (4-5)", "Niet onwaar en niet waar (3)", "Helemaal Onwaar (1-2)"),
  color_palette = c("#3D7271", "#E28D50", "#F5D76E", "#C7E6D5", "#0F6B5A", "#BABACD"),
  weight_var = "weging_GAMO",
  x_var = "Education",
  x_label = "Opleidingsniveau",
  stack_var = "SEnv2"
)

result
```


###### {{< iconify ph chat-circle-fill >}} Vraag 3


```{r green-wave1-edu-item3}
# Ik weet hoe ik een telefoon of computer kan laten recyclen
result <- create_stackedbar(
  data = data_filtered_984a0efe,
  title = "Ik weet hoe ik een telefoon of computer kan laten recyclen",
  stacked_type = "percent",
  horizontal = TRUE,
  stack_breaks = c(0.5, 2.5, 3.5, 5.5),
  stack_bin_labels = c("Helemaal Onwaar (1-2)", "Niet onwaar en niet waar (3)", "Helemaal Waar (4-5)"),
  stack_order = c("Helemaal Waar (4-5)", "Niet onwaar en niet waar (3)", "Helemaal Onwaar (1-2)"),
  color_palette = c("#3D7271", "#E28D50", "#F5D76E", "#C7E6D5", "#0F6B5A", "#BABACD"),
  weight_var = "weging_GAMO",
  x_var = "Education",
  x_label = "Opleidingsniveau",
  stack_var = "SEnv3"
)

result
```


:::


##### {{< iconify ph globe-hemisphere-east >}} Migratieachtergrond


::: {.panel-tabset}

###### {{< iconify ph chat-circle-fill >}} Vraag 1


```{r green-wave1-mig-item1}
# Ik weet hoe ik het batterijgebruik van een telefoon of computer kan verminderen
result <- create_stackedbar(
  data = data_filtered_984a0efe,
  title = "Ik weet hoe ik het batterijgebruik van een telefoon of computer kan verminderen",
  stacked_type = "percent",
  horizontal = TRUE,
  stack_breaks = c(0.5, 2.5, 3.5, 5.5),
  stack_bin_labels = c("Helemaal Onwaar (1-2)", "Niet onwaar en niet waar (3)", "Helemaal Waar (4-5)"),
  stack_order = c("Helemaal Waar (4-5)", "Niet onwaar en niet waar (3)", "Helemaal Onwaar (1-2)"),
  color_palette = c("#3D7271", "#E28D50", "#F5D76E", "#C7E6D5", "#0F6B5A", "#BABACD"),
  weight_var = "weging_GAMO",
  x_var = "MigrationBackground",
  x_label = "Migratieachtergrond",
  stack_var = "SEnv1"
)

result
```


###### {{< iconify ph chat-circle-fill >}} Vraag 2


```{r green-wave1-mig-item2}
# Ik weet hoe ik op een 'groene' of duurzame manier een telefoon of computer kan kopen
result <- create_stackedbar(
  data = data_filtered_984a0efe,
  title = "Ik weet hoe ik op een 'groene' of duurzame manier een telefoon of computer kan kopen",
  stacked_type = "percent",
  horizontal = TRUE,
  stack_breaks = c(0.5, 2.5, 3.5, 5.5),
  stack_bin_labels = c("Helemaal Onwaar (1-2)", "Niet onwaar en niet waar (3)", "Helemaal Waar (4-5)"),
  stack_order = c("Helemaal Waar (4-5)", "Niet onwaar en niet waar (3)", "Helemaal Onwaar (1-2)"),
  color_palette = c("#3D7271", "#E28D50", "#F5D76E", "#C7E6D5", "#0F6B5A", "#BABACD"),
  weight_var = "weging_GAMO",
  x_var = "MigrationBackground",
  x_label = "Migratieachtergrond",
  stack_var = "SEnv2"
)

result
```


###### {{< iconify ph chat-circle-fill >}} Vraag 3


```{r green-wave1-mig-item3}
# Ik weet hoe ik een telefoon of computer kan laten recyclen
result <- create_stackedbar(
  data = data_filtered_984a0efe,
  title = "Ik weet hoe ik een telefoon of computer kan laten recyclen",
  stacked_type = "percent",
  horizontal = TRUE,
  stack_breaks = c(0.5, 2.5, 3.5, 5.5),
  stack_bin_labels = c("Helemaal Onwaar (1-2)", "Niet onwaar en niet waar (3)", "Helemaal Waar (4-5)"),
  stack_order = c("Helemaal Waar (4-5)", "Niet onwaar en niet waar (3)", "Helemaal Onwaar (1-2)"),
  color_palette = c("#3D7271", "#E28D50", "#F5D76E", "#C7E6D5", "#0F6B5A", "#BABACD"),
  weight_var = "weging_GAMO",
  x_var = "MigrationBackground",
  x_label = "Migratieachtergrond",
  stack_var = "SEnv3"
)

result
```


:::


:::


### {{< iconify ph number-circle-two-fill >}} Ronde 2


::: {.panel-tabset}

##### {{< iconify ph users-fill >}} Algemeen


```{r green-wave2-overall}
# Duurzame/Groene Digitale Vaardigheden
result <- create_stackedbars(
  data = data_filtered_4af682fd,
  title = "Duurzame/Groene Digitale Vaardigheden",
  questions = c("SEnv1", "SEnv2", "SEnv3"),
  question_labels = c("Ik weet hoe ik het batterijgebruik van een telefoon of computer kan verminderen", "Ik weet hoe ik op een 'groene' of duurzame manier een telefoon of computer kan kopen", "Ik weet hoe ik een telefoon of computer kan laten recyclen"),
  stacked_type = "percent",
  color_palette = c("#3D7271", "#E28D50", "#F5D76E", "#C7E6D5", "#0F6B5A", "#BABACD"),
  horizontal = TRUE,
  x_label = "",
  stack_breaks = c(0.5, 2.5, 3.5, 5.5),
  stack_bin_labels = c("Helemaal Onwaar (1-2)", "Niet onwaar en niet waar (3)", "Helemaal Waar (4-5)"),
  stack_order = c("Helemaal Waar (4-5)", "Niet onwaar en niet waar (3)", "Helemaal Onwaar (1-2)"),
  stack_label = NULL,
  weight_var = "weging_GAMO"
)

result
```


##### {{< iconify mdi:human-male-male-child >}} Leeftijd


::: {.panel-tabset}

###### {{< iconify ph chat-circle-fill >}} Vraag 1


```{r green-wave2-age-item1}
# Ik weet hoe ik het batterijgebruik van een telefoon of computer kan verminderen
result <- create_stackedbar(
  data = data_filtered_4af682fd,
  title = "Ik weet hoe ik het batterijgebruik van een telefoon of computer kan verminderen",
  stacked_type = "percent",
  horizontal = TRUE,
  stack_breaks = c(0.5, 2.5, 3.5, 5.5),
  stack_bin_labels = c("Helemaal Onwaar (1-2)", "Niet onwaar en niet waar (3)", "Helemaal Waar (4-5)"),
  stack_order = c("Helemaal Waar (4-5)", "Niet onwaar en niet waar (3)", "Helemaal Onwaar (1-2)"),
  color_palette = c("#3D7271", "#E28D50", "#F5D76E", "#C7E6D5", "#0F6B5A", "#BABACD"),
  weight_var = "weging_GAMO",
  x_var = "AgeGroup",
  x_label = "Leeftijd",
  stack_var = "SEnv1"
)

result
```


###### {{< iconify ph chat-circle-fill >}} Vraag 2


```{r green-wave2-age-item2}
# Ik weet hoe ik op een 'groene' of duurzame manier een telefoon of computer kan kopen
result <- create_stackedbar(
  data = data_filtered_4af682fd,
  title = "Ik weet hoe ik op een 'groene' of duurzame manier een telefoon of computer kan kopen",
  stacked_type = "percent",
  horizontal = TRUE,
  stack_breaks = c(0.5, 2.5, 3.5, 5.5),
  stack_bin_labels = c("Helemaal Onwaar (1-2)", "Niet onwaar en niet waar (3)", "Helemaal Waar (4-5)"),
  stack_order = c("Helemaal Waar (4-5)", "Niet onwaar en niet waar (3)", "Helemaal Onwaar (1-2)"),
  color_palette = c("#3D7271", "#E28D50", "#F5D76E", "#C7E6D5", "#0F6B5A", "#BABACD"),
  weight_var = "weging_GAMO",
  x_var = "AgeGroup",
  x_label = "Leeftijd",
  stack_var = "SEnv2"
)

result
```


###### {{< iconify ph chat-circle-fill >}} Vraag 3


```{r green-wave2-age-item3}
# Ik weet hoe ik een telefoon of computer kan laten recyclen
result <- create_stackedbar(
  data = data_filtered_4af682fd,
  title = "Ik weet hoe ik een telefoon of computer kan laten recyclen",
  stacked_type = "percent",
  horizontal = TRUE,
  stack_breaks = c(0.5, 2.5, 3.5, 5.5),
  stack_bin_labels = c("Helemaal Onwaar (1-2)", "Niet onwaar en niet waar (3)", "Helemaal Waar (4-5)"),
  stack_order = c("Helemaal Waar (4-5)", "Niet onwaar en niet waar (3)", "Helemaal Onwaar (1-2)"),
  color_palette = c("#3D7271", "#E28D50", "#F5D76E", "#C7E6D5", "#0F6B5A", "#BABACD"),
  weight_var = "weging_GAMO",
  x_var = "AgeGroup",
  x_label = "Leeftijd",
  stack_var = "SEnv3"
)

result
```


:::


##### {{< iconify mdi gender-transgender >}} Geslacht


::: {.panel-tabset}

###### {{< iconify ph chat-circle-fill >}} Vraag 1


```{r green-wave2-gender-item1}
# Ik weet hoe ik het batterijgebruik van een telefoon of computer kan verminderen
result <- create_stackedbar(
  data = data_filtered_4af682fd,
  title = "Ik weet hoe ik het batterijgebruik van een telefoon of computer kan verminderen",
  stacked_type = "percent",
  horizontal = TRUE,
  stack_breaks = c(0.5, 2.5, 3.5, 5.5),
  stack_bin_labels = c("Helemaal Onwaar (1-2)", "Niet onwaar en niet waar (3)", "Helemaal Waar (4-5)"),
  stack_order = c("Helemaal Waar (4-5)", "Niet onwaar en niet waar (3)", "Helemaal Onwaar (1-2)"),
  color_palette = c("#3D7271", "#E28D50", "#F5D76E", "#C7E6D5", "#0F6B5A", "#BABACD"),
  weight_var = "weging_GAMO",
  x_var = "geslacht",
  x_label = "Geslacht",
  stack_var = "SEnv1"
)

result
```


###### {{< iconify ph chat-circle-fill >}} Vraag 2


```{r green-wave2-gender-item2}
# Ik weet hoe ik op een 'groene' of duurzame manier een telefoon of computer kan kopen
result <- create_stackedbar(
  data = data_filtered_4af682fd,
  title = "Ik weet hoe ik op een 'groene' of duurzame manier een telefoon of computer kan kopen",
  stacked_type = "percent",
  horizontal = TRUE,
  stack_breaks = c(0.5, 2.5, 3.5, 5.5),
  stack_bin_labels = c("Helemaal Onwaar (1-2)", "Niet onwaar en niet waar (3)", "Helemaal Waar (4-5)"),
  stack_order = c("Helemaal Waar (4-5)", "Niet onwaar en niet waar (3)", "Helemaal Onwaar (1-2)"),
  color_palette = c("#3D7271", "#E28D50", "#F5D76E", "#C7E6D5", "#0F6B5A", "#BABACD"),
  weight_var = "weging_GAMO",
  x_var = "geslacht",
  x_label = "Geslacht",
  stack_var = "SEnv2"
)

result
```


###### {{< iconify ph chat-circle-fill >}} Vraag 3


```{r green-wave2-gender-item3}
# Ik weet hoe ik een telefoon of computer kan laten recyclen
result <- create_stackedbar(
  data = data_filtered_4af682fd,
  title = "Ik weet hoe ik een telefoon of computer kan laten recyclen",
  stacked_type = "percent",
  horizontal = TRUE,
  stack_breaks = c(0.5, 2.5, 3.5, 5.5),
  stack_bin_labels = c("Helemaal Onwaar (1-2)", "Niet onwaar en niet waar (3)", "Helemaal Waar (4-5)"),
  stack_order = c("Helemaal Waar (4-5)", "Niet onwaar en niet waar (3)", "Helemaal Onwaar (1-2)"),
  color_palette = c("#3D7271", "#E28D50", "#F5D76E", "#C7E6D5", "#0F6B5A", "#BABACD"),
  weight_var = "weging_GAMO",
  x_var = "geslacht",
  x_label = "Geslacht",
  stack_var = "SEnv3"
)

result
```


:::


##### {{< iconify ph graduation-cap-fill >}} Opleidingsniveau


::: {.panel-tabset}

###### {{< iconify ph chat-circle-fill >}} Vraag 1


```{r green-wave2-edu-item1}
# Ik weet hoe ik het batterijgebruik van een telefoon of computer kan verminderen
result <- create_stackedbar(
  data = data_filtered_4af682fd,
  title = "Ik weet hoe ik het batterijgebruik van een telefoon of computer kan verminderen",
  stacked_type = "percent",
  horizontal = TRUE,
  stack_breaks = c(0.5, 2.5, 3.5, 5.5),
  stack_bin_labels = c("Helemaal Onwaar (1-2)", "Niet onwaar en niet waar (3)", "Helemaal Waar (4-5)"),
  stack_order = c("Helemaal Waar (4-5)", "Niet onwaar en niet waar (3)", "Helemaal Onwaar (1-2)"),
  color_palette = c("#3D7271", "#E28D50", "#F5D76E", "#C7E6D5", "#0F6B5A", "#BABACD"),
  weight_var = "weging_GAMO",
  x_var = "Education",
  x_label = "Opleidingsniveau",
  stack_var = "SEnv1"
)

result
```


###### {{< iconify ph chat-circle-fill >}} Vraag 2


```{r green-wave2-edu-item2}
# Ik weet hoe ik op een 'groene' of duurzame manier een telefoon of computer kan kopen
result <- create_stackedbar(
  data = data_filtered_4af682fd,
  title = "Ik weet hoe ik op een 'groene' of duurzame manier een telefoon of computer kan kopen",
  stacked_type = "percent",
  horizontal = TRUE,
  stack_breaks = c(0.5, 2.5, 3.5, 5.5),
  stack_bin_labels = c("Helemaal Onwaar (1-2)", "Niet onwaar en niet waar (3)", "Helemaal Waar (4-5)"),
  stack_order = c("Helemaal Waar (4-5)", "Niet onwaar en niet waar (3)", "Helemaal Onwaar (1-2)"),
  color_palette = c("#3D7271", "#E28D50", "#F5D76E", "#C7E6D5", "#0F6B5A", "#BABACD"),
  weight_var = "weging_GAMO",
  x_var = "Education",
  x_label = "Opleidingsniveau",
  stack_var = "SEnv2"
)

result
```


###### {{< iconify ph chat-circle-fill >}} Vraag 3


```{r green-wave2-edu-item3}
# Ik weet hoe ik een telefoon of computer kan laten recyclen
result <- create_stackedbar(
  data = data_filtered_4af682fd,
  title = "Ik weet hoe ik een telefoon of computer kan laten recyclen",
  stacked_type = "percent",
  horizontal = TRUE,
  stack_breaks = c(0.5, 2.5, 3.5, 5.5),
  stack_bin_labels = c("Helemaal Onwaar (1-2)", "Niet onwaar en niet waar (3)", "Helemaal Waar (4-5)"),
  stack_order = c("Helemaal Waar (4-5)", "Niet onwaar en niet waar (3)", "Helemaal Onwaar (1-2)"),
  color_palette = c("#3D7271", "#E28D50", "#F5D76E", "#C7E6D5", "#0F6B5A", "#BABACD"),
  weight_var = "weging_GAMO",
  x_var = "Education",
  x_label = "Opleidingsniveau",
  stack_var = "SEnv3"
)

result
```


:::


##### {{< iconify ph globe-hemisphere-east >}} Migratieachtergrond


::: {.panel-tabset}

###### {{< iconify ph chat-circle-fill >}} Vraag 1


```{r green-wave2-mig-item1}
# Ik weet hoe ik het batterijgebruik van een telefoon of computer kan verminderen
result <- create_stackedbar(
  data = data_filtered_4af682fd,
  title = "Ik weet hoe ik het batterijgebruik van een telefoon of computer kan verminderen",
  stacked_type = "percent",
  horizontal = TRUE,
  stack_breaks = c(0.5, 2.5, 3.5, 5.5),
  stack_bin_labels = c("Helemaal Onwaar (1-2)", "Niet onwaar en niet waar (3)", "Helemaal Waar (4-5)"),
  stack_order = c("Helemaal Waar (4-5)", "Niet onwaar en niet waar (3)", "Helemaal Onwaar (1-2)"),
  color_palette = c("#3D7271", "#E28D50", "#F5D76E", "#C7E6D5", "#0F6B5A", "#BABACD"),
  weight_var = "weging_GAMO",
  x_var = "MigrationBackground",
  x_label = "Migratieachtergrond",
  stack_var = "SEnv1"
)

result
```


###### {{< iconify ph chat-circle-fill >}} Vraag 2


```{r green-wave2-mig-item2}
# Ik weet hoe ik op een 'groene' of duurzame manier een telefoon of computer kan kopen
result <- create_stackedbar(
  data = data_filtered_4af682fd,
  title = "Ik weet hoe ik op een 'groene' of duurzame manier een telefoon of computer kan kopen",
  stacked_type = "percent",
  horizontal = TRUE,
  stack_breaks = c(0.5, 2.5, 3.5, 5.5),
  stack_bin_labels = c("Helemaal Onwaar (1-2)", "Niet onwaar en niet waar (3)", "Helemaal Waar (4-5)"),
  stack_order = c("Helemaal Waar (4-5)", "Niet onwaar en niet waar (3)", "Helemaal Onwaar (1-2)"),
  color_palette = c("#3D7271", "#E28D50", "#F5D76E", "#C7E6D5", "#0F6B5A", "#BABACD"),
  weight_var = "weging_GAMO",
  x_var = "MigrationBackground",
  x_label = "Migratieachtergrond",
  stack_var = "SEnv2"
)

result
```


###### {{< iconify ph chat-circle-fill >}} Vraag 3


```{r green-wave2-mig-item3}
# Ik weet hoe ik een telefoon of computer kan laten recyclen
result <- create_stackedbar(
  data = data_filtered_4af682fd,
  title = "Ik weet hoe ik een telefoon of computer kan laten recyclen",
  stacked_type = "percent",
  horizontal = TRUE,
  stack_breaks = c(0.5, 2.5, 3.5, 5.5),
  stack_bin_labels = c("Helemaal Onwaar (1-2)", "Niet onwaar en niet waar (3)", "Helemaal Waar (4-5)"),
  stack_order = c("Helemaal Waar (4-5)", "Niet onwaar en niet waar (3)", "Helemaal Onwaar (1-2)"),
  color_palette = c("#3D7271", "#E28D50", "#F5D76E", "#C7E6D5", "#0F6B5A", "#BABACD"),
  weight_var = "weging_GAMO",
  x_var = "MigrationBackground",
  x_label = "Migratieachtergrond",
  stack_var = "SEnv3"
)

result
```


:::


:::


### {{< iconify ph chart-line-fill >}} Verloop over tijd


::: {.panel-tabset}

##### {{< iconify ph users-fill >}} Algemeen


::: {.panel-tabset}

###### {{< iconify ph chat-circle-fill >}} Vraag 1


```{r green-overtime-overall-item1}
# Ik weet hoe ik het batterijgebruik van een telefoon of computer kan verminderen
result <- create_timeline(
  data = data,
  title = "Ik weet hoe ik het batterijgebruik van een telefoon of computer kan verminderen",
  time_var = "wave_time_label",
  chart_type = "line",
  response_filter = c(4, 5),
  response_filter_label = "Percentage of Respondents",
  response_filter_combine = TRUE,
  x_label = "",
  y_label = "Percentage of Respondents",
  color_palette = c("#3D7271", "#E28D50", "#F5D76E", "#C7E6D5", "#0F6B5A", "#BABACD"),
  y_min = 0,
  y_max = 100,
  weight_var = "weging_GAMO",
  response_var = "SEnv1"
)

result
```


###### {{< iconify ph chat-circle-fill >}} Vraag 2


```{r green-overtime-overall-item2}
# Ik weet hoe ik op een 'groene' of duurzame manier een telefoon of computer kan kopen
result <- create_timeline(
  data = data,
  title = "Ik weet hoe ik op een 'groene' of duurzame manier een telefoon of computer kan kopen",
  time_var = "wave_time_label",
  chart_type = "line",
  response_filter = c(4, 5),
  response_filter_label = "Percentage of Respondents",
  response_filter_combine = TRUE,
  x_label = "",
  y_label = "Percentage of Respondents",
  color_palette = c("#3D7271", "#E28D50", "#F5D76E", "#C7E6D5", "#0F6B5A", "#BABACD"),
  y_min = 0,
  y_max = 100,
  weight_var = "weging_GAMO",
  response_var = "SEnv2"
)

result
```


###### {{< iconify ph chat-circle-fill >}} Vraag 3


```{r green-overtime-overall-item3}
# Ik weet hoe ik een telefoon of computer kan laten recyclen
result <- create_timeline(
  data = data,
  title = "Ik weet hoe ik een telefoon of computer kan laten recyclen",
  time_var = "wave_time_label",
  chart_type = "line",
  response_filter = c(4, 5),
  response_filter_label = "Percentage of Respondents",
  response_filter_combine = TRUE,
  x_label = "",
  y_label = "Percentage of Respondents",
  color_palette = c("#3D7271", "#E28D50", "#F5D76E", "#C7E6D5", "#0F6B5A", "#BABACD"),
  y_min = 0,
  y_max = 100,
  weight_var = "weging_GAMO",
  response_var = "SEnv3"
)

result
```


:::


##### {{< iconify mdi:human-male-male-child >}} Leeftijd


::: {.panel-tabset}

###### {{< iconify ph chat-circle-fill >}} Vraag 1


```{r green-overtime-age-item1}
# Ik weet hoe ik het batterijgebruik van een telefoon of computer kan verminderen
result <- create_timeline(
  data = data,
  title = "Ik weet hoe ik het batterijgebruik van een telefoon of computer kan verminderen",
  time_var = "wave_time_label",
  chart_type = "line",
  response_filter = c(4, 5),
  x_label = "",
  y_label = "Percentage of Respondents",
  color_palette = c("#3D7271", "#E28D50", "#F5D76E", "#C7E6D5", "#0F6B5A", "#BABACD"),
  y_min = 0,
  y_max = 100,
  weight_var = "weging_GAMO",
  response_var = "SEnv1",
  group_var = "AgeGroup"
)

result
```


###### {{< iconify ph chat-circle-fill >}} Vraag 2


```{r green-overtime-age-item2}
# Ik weet hoe ik op een 'groene' of duurzame manier een telefoon of computer kan kopen
result <- create_timeline(
  data = data,
  title = "Ik weet hoe ik op een 'groene' of duurzame manier een telefoon of computer kan kopen",
  time_var = "wave_time_label",
  chart_type = "line",
  response_filter = c(4, 5),
  x_label = "",
  y_label = "Percentage of Respondents",
  color_palette = c("#3D7271", "#E28D50", "#F5D76E", "#C7E6D5", "#0F6B5A", "#BABACD"),
  y_min = 0,
  y_max = 100,
  weight_var = "weging_GAMO",
  response_var = "SEnv2",
  group_var = "AgeGroup"
)

result
```


###### {{< iconify ph chat-circle-fill >}} Vraag 3


```{r green-overtime-age-item3}
# Ik weet hoe ik een telefoon of computer kan laten recyclen
result <- create_timeline(
  data = data,
  title = "Ik weet hoe ik een telefoon of computer kan laten recyclen",
  time_var = "wave_time_label",
  chart_type = "line",
  response_filter = c(4, 5),
  x_label = "",
  y_label = "Percentage of Respondents",
  color_palette = c("#3D7271", "#E28D50", "#F5D76E", "#C7E6D5", "#0F6B5A", "#BABACD"),
  y_min = 0,
  y_max = 100,
  weight_var = "weging_GAMO",
  response_var = "SEnv3",
  group_var = "AgeGroup"
)

result
```


:::


##### {{< iconify mdi gender-transgender >}} Geslacht


::: {.panel-tabset}

###### {{< iconify ph chat-circle-fill >}} Vraag 1


```{r green-overtime-gender-item1}
# Ik weet hoe ik het batterijgebruik van een telefoon of computer kan verminderen
result <- create_timeline(
  data = data,
  title = "Ik weet hoe ik het batterijgebruik van een telefoon of computer kan verminderen",
  time_var = "wave_time_label",
  chart_type = "line",
  response_filter = c(4, 5),
  x_label = "",
  y_label = "Percentage of Respondents",
  color_palette = c("#3D7271", "#E28D50", "#F5D76E", "#C7E6D5", "#0F6B5A", "#BABACD"),
  y_min = 0,
  y_max = 100,
  weight_var = "weging_GAMO",
  response_var = "SEnv1",
  group_var = "geslacht"
)

result
```


###### {{< iconify ph chat-circle-fill >}} Vraag 2


```{r green-overtime-gender-item2}
# Ik weet hoe ik op een 'groene' of duurzame manier een telefoon of computer kan kopen
result <- create_timeline(
  data = data,
  title = "Ik weet hoe ik op een 'groene' of duurzame manier een telefoon of computer kan kopen",
  time_var = "wave_time_label",
  chart_type = "line",
  response_filter = c(4, 5),
  x_label = "",
  y_label = "Percentage of Respondents",
  color_palette = c("#3D7271", "#E28D50", "#F5D76E", "#C7E6D5", "#0F6B5A", "#BABACD"),
  y_min = 0,
  y_max = 100,
  weight_var = "weging_GAMO",
  response_var = "SEnv2",
  group_var = "geslacht"
)

result
```


###### {{< iconify ph chat-circle-fill >}} Vraag 3


```{r green-overtime-gender-item3}
# Ik weet hoe ik een telefoon of computer kan laten recyclen
result <- create_timeline(
  data = data,
  title = "Ik weet hoe ik een telefoon of computer kan laten recyclen",
  time_var = "wave_time_label",
  chart_type = "line",
  response_filter = c(4, 5),
  x_label = "",
  y_label = "Percentage of Respondents",
  color_palette = c("#3D7271", "#E28D50", "#F5D76E", "#C7E6D5", "#0F6B5A", "#BABACD"),
  y_min = 0,
  y_max = 100,
  weight_var = "weging_GAMO",
  response_var = "SEnv3",
  group_var = "geslacht"
)

result
```


:::


##### {{< iconify ph graduation-cap-fill >}} Opleidingsniveau


::: {.panel-tabset}

###### {{< iconify ph chat-circle-fill >}} Vraag 1


```{r green-overtime-edu-item1}
# Ik weet hoe ik het batterijgebruik van een telefoon of computer kan verminderen
result <- create_timeline(
  data = data,
  title = "Ik weet hoe ik het batterijgebruik van een telefoon of computer kan verminderen",
  time_var = "wave_time_label",
  chart_type = "line",
  response_filter = c(4, 5),
  x_label = "",
  y_label = "Percentage of Respondents",
  color_palette = c("#3D7271", "#E28D50", "#F5D76E", "#C7E6D5", "#0F6B5A", "#BABACD"),
  y_min = 0,
  y_max = 100,
  weight_var = "weging_GAMO",
  response_var = "SEnv1",
  group_var = "Education"
)

result
```


###### {{< iconify ph chat-circle-fill >}} Vraag 2


```{r green-overtime-edu-item2}
# Ik weet hoe ik op een 'groene' of duurzame manier een telefoon of computer kan kopen
result <- create_timeline(
  data = data,
  title = "Ik weet hoe ik op een 'groene' of duurzame manier een telefoon of computer kan kopen",
  time_var = "wave_time_label",
  chart_type = "line",
  response_filter = c(4, 5),
  x_label = "",
  y_label = "Percentage of Respondents",
  color_palette = c("#3D7271", "#E28D50", "#F5D76E", "#C7E6D5", "#0F6B5A", "#BABACD"),
  y_min = 0,
  y_max = 100,
  weight_var = "weging_GAMO",
  response_var = "SEnv2",
  group_var = "Education"
)

result
```


###### {{< iconify ph chat-circle-fill >}} Vraag 3


```{r green-overtime-edu-item3}
# Ik weet hoe ik een telefoon of computer kan laten recyclen
result <- create_timeline(
  data = data,
  title = "Ik weet hoe ik een telefoon of computer kan laten recyclen",
  time_var = "wave_time_label",
  chart_type = "line",
  response_filter = c(4, 5),
  x_label = "",
  y_label = "Percentage of Respondents",
  color_palette = c("#3D7271", "#E28D50", "#F5D76E", "#C7E6D5", "#0F6B5A", "#BABACD"),
  y_min = 0,
  y_max = 100,
  weight_var = "weging_GAMO",
  response_var = "SEnv3",
  group_var = "Education"
)

result
```


:::


##### {{< iconify ph globe-hemisphere-east >}} Migratieachtergrond


::: {.panel-tabset}

###### {{< iconify ph chat-circle-fill >}} Vraag 1


```{r green-overtime-mig-item1}
# Ik weet hoe ik het batterijgebruik van een telefoon of computer kan verminderen
result <- create_timeline(
  data = data,
  title = "Ik weet hoe ik het batterijgebruik van een telefoon of computer kan verminderen",
  time_var = "wave_time_label",
  chart_type = "line",
  response_filter = c(4, 5),
  x_label = "",
  y_label = "Percentage of Respondents",
  color_palette = c("#3D7271", "#E28D50", "#F5D76E", "#C7E6D5", "#0F6B5A", "#BABACD"),
  y_min = 0,
  y_max = 100,
  weight_var = "weging_GAMO",
  response_var = "SEnv1",
  group_var = "MigrationBackground"
)

result
```


###### {{< iconify ph chat-circle-fill >}} Vraag 2


```{r green-overtime-mig-item2}
# Ik weet hoe ik op een 'groene' of duurzame manier een telefoon of computer kan kopen
result <- create_timeline(
  data = data,
  title = "Ik weet hoe ik op een 'groene' of duurzame manier een telefoon of computer kan kopen",
  time_var = "wave_time_label",
  chart_type = "line",
  response_filter = c(4, 5),
  x_label = "",
  y_label = "Percentage of Respondents",
  color_palette = c("#3D7271", "#E28D50", "#F5D76E", "#C7E6D5", "#0F6B5A", "#BABACD"),
  y_min = 0,
  y_max = 100,
  weight_var = "weging_GAMO",
  response_var = "SEnv2",
  group_var = "MigrationBackground"
)

result
```


###### {{< iconify ph chat-circle-fill >}} Vraag 3


```{r green-overtime-mig-item3}
# Ik weet hoe ik een telefoon of computer kan laten recyclen
result <- create_timeline(
  data = data,
  title = "Ik weet hoe ik een telefoon of computer kan laten recyclen",
  time_var = "wave_time_label",
  chart_type = "line",
  response_filter = c(4, 5),
  x_label = "",
  y_label = "Percentage of Respondents",
  color_palette = c("#3D7271", "#E28D50", "#F5D76E", "#C7E6D5", "#0F6B5A", "#BABACD"),
  y_min = 0,
  y_max = 100,
  weight_var = "weging_GAMO",
  response_var = "SEnv3",
  group_var = "MigrationBackground"
)

result
```


:::


:::


:::

## {{< iconify ph lightbulb-fill >}} Digital Problem Solving


**Digitale Problemen Oplossen competentie** heeft betrekking op weten waar je hulp kunt vinden bij digitale uitdagingen en begrijpen hoe je digitale competenties kunt verbeteren.
[{{< iconify ph cards >}} Bekijk alle Digitale Problemen Oplossen resultaten](digital_problem_solving.html)


::: {.panel-tabset}

### {{< iconify ph number-circle-one-fill >}} Ronde 1


::: {.panel-tabset}

##### {{< iconify ph users-fill >}} Algemeen


```{r dprob-wave1-overall}
# Digitale Problemen Oplossen Vaardigheden
result <- create_stackedbars(
  data = data_filtered_984a0efe,
  title = "Digitale Problemen Oplossen Vaardigheden",
  questions = c("SProbl1", "SProbl2"),
  question_labels = c("Ik weet waar of van wie ik hulp kan krijgen om mijn digitale vaardigheden te verbeteren", "Ik weet waar of van wie ik hulp kan krijgen als iets niet lukt op het internet"),
  stacked_type = "percent",
  color_palette = c("#3D7271", "#E28D50", "#F5D76E", "#C7E6D5", "#0F6B5A", "#BABACD"),
  horizontal = TRUE,
  x_label = "",
  stack_breaks = c(0.5, 2.5, 3.5, 5.5),
  stack_bin_labels = c("Helemaal Onwaar (1-2)", "Niet onwaar en niet waar (3)", "Helemaal Waar (4-5)"),
  stack_order = c("Helemaal Waar (4-5)", "Niet onwaar en niet waar (3)", "Helemaal Onwaar (1-2)"),
  stack_label = NULL,
  weight_var = "weging_GAMO"
)

result
```


##### {{< iconify mdi:human-male-male-child >}} Leeftijd


::: {.panel-tabset}

###### {{< iconify ph chat-circle-fill >}} Vraag 1


```{r dprob-wave1-age-item1}
# Ik weet waar of van wie ik hulp kan krijgen om mijn digitale vaardigheden te verbeteren
result <- create_stackedbar(
  data = data_filtered_984a0efe,
  title = "Ik weet waar of van wie ik hulp kan krijgen om mijn digitale vaardigheden te verbeteren",
  stacked_type = "percent",
  horizontal = TRUE,
  stack_breaks = c(0.5, 2.5, 3.5, 5.5),
  stack_bin_labels = c("Helemaal Onwaar (1-2)", "Niet onwaar en niet waar (3)", "Helemaal Waar (4-5)"),
  stack_order = c("Helemaal Waar (4-5)", "Niet onwaar en niet waar (3)", "Helemaal Onwaar (1-2)"),
  color_palette = c("#3D7271", "#E28D50", "#F5D76E", "#C7E6D5", "#0F6B5A", "#BABACD"),
  weight_var = "weging_GAMO",
  x_var = "AgeGroup",
  x_label = "Leeftijd",
  stack_var = "SProbl1"
)

result
```


###### {{< iconify ph chat-circle-fill >}} Vraag 2


```{r dprob-wave1-age-item2}
# Ik weet waar of van wie ik hulp kan krijgen als iets niet lukt op het internet
result <- create_stackedbar(
  data = data_filtered_984a0efe,
  title = "Ik weet waar of van wie ik hulp kan krijgen als iets niet lukt op het internet",
  stacked_type = "percent",
  horizontal = TRUE,
  stack_breaks = c(0.5, 2.5, 3.5, 5.5),
  stack_bin_labels = c("Helemaal Onwaar (1-2)", "Niet onwaar en niet waar (3)", "Helemaal Waar (4-5)"),
  stack_order = c("Helemaal Waar (4-5)", "Niet onwaar en niet waar (3)", "Helemaal Onwaar (1-2)"),
  color_palette = c("#3D7271", "#E28D50", "#F5D76E", "#C7E6D5", "#0F6B5A", "#BABACD"),
  weight_var = "weging_GAMO",
  x_var = "AgeGroup",
  x_label = "Leeftijd",
  stack_var = "SProbl2"
)

result
```


:::


##### {{< iconify mdi gender-transgender >}} Geslacht


::: {.panel-tabset}

###### {{< iconify ph chat-circle-fill >}} Vraag 1


```{r dprob-wave1-gender-item1}
# Ik weet waar of van wie ik hulp kan krijgen om mijn digitale vaardigheden te verbeteren
result <- create_stackedbar(
  data = data_filtered_984a0efe,
  title = "Ik weet waar of van wie ik hulp kan krijgen om mijn digitale vaardigheden te verbeteren",
  stacked_type = "percent",
  horizontal = TRUE,
  stack_breaks = c(0.5, 2.5, 3.5, 5.5),
  stack_bin_labels = c("Helemaal Onwaar (1-2)", "Niet onwaar en niet waar (3)", "Helemaal Waar (4-5)"),
  stack_order = c("Helemaal Waar (4-5)", "Niet onwaar en niet waar (3)", "Helemaal Onwaar (1-2)"),
  color_palette = c("#3D7271", "#E28D50", "#F5D76E", "#C7E6D5", "#0F6B5A", "#BABACD"),
  weight_var = "weging_GAMO",
  x_var = "geslacht",
  x_label = "Geslacht",
  stack_var = "SProbl1"
)

result
```


###### {{< iconify ph chat-circle-fill >}} Vraag 2


```{r dprob-wave1-gender-item2}
# Ik weet waar of van wie ik hulp kan krijgen als iets niet lukt op het internet
result <- create_stackedbar(
  data = data_filtered_984a0efe,
  title = "Ik weet waar of van wie ik hulp kan krijgen als iets niet lukt op het internet",
  stacked_type = "percent",
  horizontal = TRUE,
  stack_breaks = c(0.5, 2.5, 3.5, 5.5),
  stack_bin_labels = c("Helemaal Onwaar (1-2)", "Niet onwaar en niet waar (3)", "Helemaal Waar (4-5)"),
  stack_order = c("Helemaal Waar (4-5)", "Niet onwaar en niet waar (3)", "Helemaal Onwaar (1-2)"),
  color_palette = c("#3D7271", "#E28D50", "#F5D76E", "#C7E6D5", "#0F6B5A", "#BABACD"),
  weight_var = "weging_GAMO",
  x_var = "geslacht",
  x_label = "Geslacht",
  stack_var = "SProbl2"
)

result
```


:::


##### {{< iconify ph graduation-cap-fill >}} Opleidingsniveau


::: {.panel-tabset}

###### {{< iconify ph chat-circle-fill >}} Vraag 1


```{r dprob-wave1-edu-item1}
# Ik weet waar of van wie ik hulp kan krijgen om mijn digitale vaardigheden te verbeteren
result <- create_stackedbar(
  data = data_filtered_984a0efe,
  title = "Ik weet waar of van wie ik hulp kan krijgen om mijn digitale vaardigheden te verbeteren",
  stacked_type = "percent",
  horizontal = TRUE,
  stack_breaks = c(0.5, 2.5, 3.5, 5.5),
  stack_bin_labels = c("Helemaal Onwaar (1-2)", "Niet onwaar en niet waar (3)", "Helemaal Waar (4-5)"),
  stack_order = c("Helemaal Waar (4-5)", "Niet onwaar en niet waar (3)", "Helemaal Onwaar (1-2)"),
  color_palette = c("#3D7271", "#E28D50", "#F5D76E", "#C7E6D5", "#0F6B5A", "#BABACD"),
  weight_var = "weging_GAMO",
  x_var = "Education",
  x_label = "Opleidingsniveau",
  stack_var = "SProbl1"
)

result
```


###### {{< iconify ph chat-circle-fill >}} Vraag 2


```{r dprob-wave1-edu-item2}
# Ik weet waar of van wie ik hulp kan krijgen als iets niet lukt op het internet
result <- create_stackedbar(
  data = data_filtered_984a0efe,
  title = "Ik weet waar of van wie ik hulp kan krijgen als iets niet lukt op het internet",
  stacked_type = "percent",
  horizontal = TRUE,
  stack_breaks = c(0.5, 2.5, 3.5, 5.5),
  stack_bin_labels = c("Helemaal Onwaar (1-2)", "Niet onwaar en niet waar (3)", "Helemaal Waar (4-5)"),
  stack_order = c("Helemaal Waar (4-5)", "Niet onwaar en niet waar (3)", "Helemaal Onwaar (1-2)"),
  color_palette = c("#3D7271", "#E28D50", "#F5D76E", "#C7E6D5", "#0F6B5A", "#BABACD"),
  weight_var = "weging_GAMO",
  x_var = "Education",
  x_label = "Opleidingsniveau",
  stack_var = "SProbl2"
)

result
```


:::


##### {{< iconify ph globe-hemisphere-east >}} Migratieachtergrond


::: {.panel-tabset}

###### {{< iconify ph chat-circle-fill >}} Vraag 1


```{r dprob-wave1-mig-item1}
# Ik weet waar of van wie ik hulp kan krijgen om mijn digitale vaardigheden te verbeteren
result <- create_stackedbar(
  data = data_filtered_984a0efe,
  title = "Ik weet waar of van wie ik hulp kan krijgen om mijn digitale vaardigheden te verbeteren",
  stacked_type = "percent",
  horizontal = TRUE,
  stack_breaks = c(0.5, 2.5, 3.5, 5.5),
  stack_bin_labels = c("Helemaal Onwaar (1-2)", "Niet onwaar en niet waar (3)", "Helemaal Waar (4-5)"),
  stack_order = c("Helemaal Waar (4-5)", "Niet onwaar en niet waar (3)", "Helemaal Onwaar (1-2)"),
  color_palette = c("#3D7271", "#E28D50", "#F5D76E", "#C7E6D5", "#0F6B5A", "#BABACD"),
  weight_var = "weging_GAMO",
  x_var = "MigrationBackground",
  x_label = "Migratieachtergrond",
  stack_var = "SProbl1"
)

result
```


###### {{< iconify ph chat-circle-fill >}} Vraag 2


```{r dprob-wave1-mig-item2}
# Ik weet waar of van wie ik hulp kan krijgen als iets niet lukt op het internet
result <- create_stackedbar(
  data = data_filtered_984a0efe,
  title = "Ik weet waar of van wie ik hulp kan krijgen als iets niet lukt op het internet",
  stacked_type = "percent",
  horizontal = TRUE,
  stack_breaks = c(0.5, 2.5, 3.5, 5.5),
  stack_bin_labels = c("Helemaal Onwaar (1-2)", "Niet onwaar en niet waar (3)", "Helemaal Waar (4-5)"),
  stack_order = c("Helemaal Waar (4-5)", "Niet onwaar en niet waar (3)", "Helemaal Onwaar (1-2)"),
  color_palette = c("#3D7271", "#E28D50", "#F5D76E", "#C7E6D5", "#0F6B5A", "#BABACD"),
  weight_var = "weging_GAMO",
  x_var = "MigrationBackground",
  x_label = "Migratieachtergrond",
  stack_var = "SProbl2"
)

result
```


:::


:::


### {{< iconify ph number-circle-two-fill >}} Ronde 2


::: {.panel-tabset}

##### {{< iconify ph users-fill >}} Algemeen


```{r dprob-wave2-overall}
# Digitale Problemen Oplossen Vaardigheden
result <- create_stackedbars(
  data = data_filtered_4af682fd,
  title = "Digitale Problemen Oplossen Vaardigheden",
  questions = c("SProbl1", "SProbl2"),
  question_labels = c("Ik weet waar of van wie ik hulp kan krijgen om mijn digitale vaardigheden te verbeteren", "Ik weet waar of van wie ik hulp kan krijgen als iets niet lukt op het internet"),
  stacked_type = "percent",
  color_palette = c("#3D7271", "#E28D50", "#F5D76E", "#C7E6D5", "#0F6B5A", "#BABACD"),
  horizontal = TRUE,
  x_label = "",
  stack_breaks = c(0.5, 2.5, 3.5, 5.5),
  stack_bin_labels = c("Helemaal Onwaar (1-2)", "Niet onwaar en niet waar (3)", "Helemaal Waar (4-5)"),
  stack_order = c("Helemaal Waar (4-5)", "Niet onwaar en niet waar (3)", "Helemaal Onwaar (1-2)"),
  stack_label = NULL,
  weight_var = "weging_GAMO"
)

result
```


##### {{< iconify mdi:human-male-male-child >}} Leeftijd


::: {.panel-tabset}

###### {{< iconify ph chat-circle-fill >}} Vraag 1


```{r dprob-wave2-age-item1}
# Ik weet waar of van wie ik hulp kan krijgen om mijn digitale vaardigheden te verbeteren
result <- create_stackedbar(
  data = data_filtered_4af682fd,
  title = "Ik weet waar of van wie ik hulp kan krijgen om mijn digitale vaardigheden te verbeteren",
  stacked_type = "percent",
  horizontal = TRUE,
  stack_breaks = c(0.5, 2.5, 3.5, 5.5),
  stack_bin_labels = c("Helemaal Onwaar (1-2)", "Niet onwaar en niet waar (3)", "Helemaal Waar (4-5)"),
  stack_order = c("Helemaal Waar (4-5)", "Niet onwaar en niet waar (3)", "Helemaal Onwaar (1-2)"),
  color_palette = c("#3D7271", "#E28D50", "#F5D76E", "#C7E6D5", "#0F6B5A", "#BABACD"),
  weight_var = "weging_GAMO",
  x_var = "AgeGroup",
  x_label = "Leeftijd",
  stack_var = "SProbl1"
)

result
```


###### {{< iconify ph chat-circle-fill >}} Vraag 2


```{r dprob-wave2-age-item2}
# Ik weet waar of van wie ik hulp kan krijgen als iets niet lukt op het internet
result <- create_stackedbar(
  data = data_filtered_4af682fd,
  title = "Ik weet waar of van wie ik hulp kan krijgen als iets niet lukt op het internet",
  stacked_type = "percent",
  horizontal = TRUE,
  stack_breaks = c(0.5, 2.5, 3.5, 5.5),
  stack_bin_labels = c("Helemaal Onwaar (1-2)", "Niet onwaar en niet waar (3)", "Helemaal Waar (4-5)"),
  stack_order = c("Helemaal Waar (4-5)", "Niet onwaar en niet waar (3)", "Helemaal Onwaar (1-2)"),
  color_palette = c("#3D7271", "#E28D50", "#F5D76E", "#C7E6D5", "#0F6B5A", "#BABACD"),
  weight_var = "weging_GAMO",
  x_var = "AgeGroup",
  x_label = "Leeftijd",
  stack_var = "SProbl2"
)

result
```


:::


##### {{< iconify mdi gender-transgender >}} Geslacht


::: {.panel-tabset}

###### {{< iconify ph chat-circle-fill >}} Vraag 1


```{r dprob-wave2-gender-item1}
# Ik weet waar of van wie ik hulp kan krijgen om mijn digitale vaardigheden te verbeteren
result <- create_stackedbar(
  data = data_filtered_4af682fd,
  title = "Ik weet waar of van wie ik hulp kan krijgen om mijn digitale vaardigheden te verbeteren",
  stacked_type = "percent",
  horizontal = TRUE,
  stack_breaks = c(0.5, 2.5, 3.5, 5.5),
  stack_bin_labels = c("Helemaal Onwaar (1-2)", "Niet onwaar en niet waar (3)", "Helemaal Waar (4-5)"),
  stack_order = c("Helemaal Waar (4-5)", "Niet onwaar en niet waar (3)", "Helemaal Onwaar (1-2)"),
  color_palette = c("#3D7271", "#E28D50", "#F5D76E", "#C7E6D5", "#0F6B5A", "#BABACD"),
  weight_var = "weging_GAMO",
  x_var = "geslacht",
  x_label = "Geslacht",
  stack_var = "SProbl1"
)

result
```


###### {{< iconify ph chat-circle-fill >}} Vraag 2


```{r dprob-wave2-gender-item2}
# Ik weet waar of van wie ik hulp kan krijgen als iets niet lukt op het internet
result <- create_stackedbar(
  data = data_filtered_4af682fd,
  title = "Ik weet waar of van wie ik hulp kan krijgen als iets niet lukt op het internet",
  stacked_type = "percent",
  horizontal = TRUE,
  stack_breaks = c(0.5, 2.5, 3.5, 5.5),
  stack_bin_labels = c("Helemaal Onwaar (1-2)", "Niet onwaar en niet waar (3)", "Helemaal Waar (4-5)"),
  stack_order = c("Helemaal Waar (4-5)", "Niet onwaar en niet waar (3)", "Helemaal Onwaar (1-2)"),
  color_palette = c("#3D7271", "#E28D50", "#F5D76E", "#C7E6D5", "#0F6B5A", "#BABACD"),
  weight_var = "weging_GAMO",
  x_var = "geslacht",
  x_label = "Geslacht",
  stack_var = "SProbl2"
)

result
```


:::


##### {{< iconify ph graduation-cap-fill >}} Opleidingsniveau


::: {.panel-tabset}

###### {{< iconify ph chat-circle-fill >}} Vraag 1


```{r dprob-wave2-edu-item1}
# Ik weet waar of van wie ik hulp kan krijgen om mijn digitale vaardigheden te verbeteren
result <- create_stackedbar(
  data = data_filtered_4af682fd,
  title = "Ik weet waar of van wie ik hulp kan krijgen om mijn digitale vaardigheden te verbeteren",
  stacked_type = "percent",
  horizontal = TRUE,
  stack_breaks = c(0.5, 2.5, 3.5, 5.5),
  stack_bin_labels = c("Helemaal Onwaar (1-2)", "Niet onwaar en niet waar (3)", "Helemaal Waar (4-5)"),
  stack_order = c("Helemaal Waar (4-5)", "Niet onwaar en niet waar (3)", "Helemaal Onwaar (1-2)"),
  color_palette = c("#3D7271", "#E28D50", "#F5D76E", "#C7E6D5", "#0F6B5A", "#BABACD"),
  weight_var = "weging_GAMO",
  x_var = "Education",
  x_label = "Opleidingsniveau",
  stack_var = "SProbl1"
)

result
```


###### {{< iconify ph chat-circle-fill >}} Vraag 2


```{r dprob-wave2-edu-item2}
# Ik weet waar of van wie ik hulp kan krijgen als iets niet lukt op het internet
result <- create_stackedbar(
  data = data_filtered_4af682fd,
  title = "Ik weet waar of van wie ik hulp kan krijgen als iets niet lukt op het internet",
  stacked_type = "percent",
  horizontal = TRUE,
  stack_breaks = c(0.5, 2.5, 3.5, 5.5),
  stack_bin_labels = c("Helemaal Onwaar (1-2)", "Niet onwaar en niet waar (3)", "Helemaal Waar (4-5)"),
  stack_order = c("Helemaal Waar (4-5)", "Niet onwaar en niet waar (3)", "Helemaal Onwaar (1-2)"),
  color_palette = c("#3D7271", "#E28D50", "#F5D76E", "#C7E6D5", "#0F6B5A", "#BABACD"),
  weight_var = "weging_GAMO",
  x_var = "Education",
  x_label = "Opleidingsniveau",
  stack_var = "SProbl2"
)

result
```


:::


##### {{< iconify ph globe-hemisphere-east >}} Migratieachtergrond


::: {.panel-tabset}

###### {{< iconify ph chat-circle-fill >}} Vraag 1


```{r dprob-wave2-mig-item1}
# Ik weet waar of van wie ik hulp kan krijgen om mijn digitale vaardigheden te verbeteren
result <- create_stackedbar(
  data = data_filtered_4af682fd,
  title = "Ik weet waar of van wie ik hulp kan krijgen om mijn digitale vaardigheden te verbeteren",
  stacked_type = "percent",
  horizontal = TRUE,
  stack_breaks = c(0.5, 2.5, 3.5, 5.5),
  stack_bin_labels = c("Helemaal Onwaar (1-2)", "Niet onwaar en niet waar (3)", "Helemaal Waar (4-5)"),
  stack_order = c("Helemaal Waar (4-5)", "Niet onwaar en niet waar (3)", "Helemaal Onwaar (1-2)"),
  color_palette = c("#3D7271", "#E28D50", "#F5D76E", "#C7E6D5", "#0F6B5A", "#BABACD"),
  weight_var = "weging_GAMO",
  x_var = "MigrationBackground",
  x_label = "Migratieachtergrond",
  stack_var = "SProbl1"
)

result
```


###### {{< iconify ph chat-circle-fill >}} Vraag 2


```{r dprob-wave2-mig-item2}
# Ik weet waar of van wie ik hulp kan krijgen als iets niet lukt op het internet
result <- create_stackedbar(
  data = data_filtered_4af682fd,
  title = "Ik weet waar of van wie ik hulp kan krijgen als iets niet lukt op het internet",
  stacked_type = "percent",
  horizontal = TRUE,
  stack_breaks = c(0.5, 2.5, 3.5, 5.5),
  stack_bin_labels = c("Helemaal Onwaar (1-2)", "Niet onwaar en niet waar (3)", "Helemaal Waar (4-5)"),
  stack_order = c("Helemaal Waar (4-5)", "Niet onwaar en niet waar (3)", "Helemaal Onwaar (1-2)"),
  color_palette = c("#3D7271", "#E28D50", "#F5D76E", "#C7E6D5", "#0F6B5A", "#BABACD"),
  weight_var = "weging_GAMO",
  x_var = "MigrationBackground",
  x_label = "Migratieachtergrond",
  stack_var = "SProbl2"
)

result
```


:::


:::


### {{< iconify ph chart-line-fill >}} Verloop over tijd


::: {.panel-tabset}

##### {{< iconify ph users-fill >}} Algemeen


::: {.panel-tabset}

###### {{< iconify ph chat-circle-fill >}} Vraag 1


```{r dprob-overtime-overall-item1}
# Ik weet waar of van wie ik hulp kan krijgen om mijn digitale vaardigheden te verbeteren
result <- create_timeline(
  data = data,
  title = "Ik weet waar of van wie ik hulp kan krijgen om mijn digitale vaardigheden te verbeteren",
  time_var = "wave_time_label",
  chart_type = "line",
  response_filter = c(4, 5),
  response_filter_label = "Percentage of Respondents",
  response_filter_combine = TRUE,
  x_label = "",
  y_label = "Percentage of Respondents",
  color_palette = c("#3D7271", "#E28D50", "#F5D76E", "#C7E6D5", "#0F6B5A", "#BABACD"),
  y_min = 0,
  y_max = 100,
  weight_var = "weging_GAMO",
  response_var = "SProbl1"
)

result
```


###### {{< iconify ph chat-circle-fill >}} Vraag 2


```{r dprob-overtime-overall-item2}
# Ik weet waar of van wie ik hulp kan krijgen als iets niet lukt op het internet
result <- create_timeline(
  data = data,
  title = "Ik weet waar of van wie ik hulp kan krijgen als iets niet lukt op het internet",
  time_var = "wave_time_label",
  chart_type = "line",
  response_filter = c(4, 5),
  response_filter_label = "Percentage of Respondents",
  response_filter_combine = TRUE,
  x_label = "",
  y_label = "Percentage of Respondents",
  color_palette = c("#3D7271", "#E28D50", "#F5D76E", "#C7E6D5", "#0F6B5A", "#BABACD"),
  y_min = 0,
  y_max = 100,
  weight_var = "weging_GAMO",
  response_var = "SProbl2"
)

result
```


:::


##### {{< iconify mdi:human-male-male-child >}} Leeftijd


::: {.panel-tabset}

###### {{< iconify ph chat-circle-fill >}} Vraag 1


```{r dprob-overtime-age-item1}
# Ik weet waar of van wie ik hulp kan krijgen om mijn digitale vaardigheden te verbeteren
result <- create_timeline(
  data = data,
  title = "Ik weet waar of van wie ik hulp kan krijgen om mijn digitale vaardigheden te verbeteren",
  time_var = "wave_time_label",
  chart_type = "line",
  response_filter = c(4, 5),
  x_label = "",
  y_label = "Percentage of Respondents",
  color_palette = c("#3D7271", "#E28D50", "#F5D76E", "#C7E6D5", "#0F6B5A", "#BABACD"),
  y_min = 0,
  y_max = 100,
  weight_var = "weging_GAMO",
  response_var = "SProbl1",
  group_var = "AgeGroup"
)

result
```


###### {{< iconify ph chat-circle-fill >}} Vraag 2


```{r dprob-overtime-age-item2}
# Ik weet waar of van wie ik hulp kan krijgen als iets niet lukt op het internet
result <- create_timeline(
  data = data,
  title = "Ik weet waar of van wie ik hulp kan krijgen als iets niet lukt op het internet",
  time_var = "wave_time_label",
  chart_type = "line",
  response_filter = c(4, 5),
  x_label = "",
  y_label = "Percentage of Respondents",
  color_palette = c("#3D7271", "#E28D50", "#F5D76E", "#C7E6D5", "#0F6B5A", "#BABACD"),
  y_min = 0,
  y_max = 100,
  weight_var = "weging_GAMO",
  response_var = "SProbl2",
  group_var = "AgeGroup"
)

result
```


:::


##### {{< iconify mdi gender-transgender >}} Geslacht


::: {.panel-tabset}

###### {{< iconify ph chat-circle-fill >}} Vraag 1


```{r dprob-overtime-gender-item1}
# Ik weet waar of van wie ik hulp kan krijgen om mijn digitale vaardigheden te verbeteren
result <- create_timeline(
  data = data,
  title = "Ik weet waar of van wie ik hulp kan krijgen om mijn digitale vaardigheden te verbeteren",
  time_var = "wave_time_label",
  chart_type = "line",
  response_filter = c(4, 5),
  x_label = "",
  y_label = "Percentage of Respondents",
  color_palette = c("#3D7271", "#E28D50", "#F5D76E", "#C7E6D5", "#0F6B5A", "#BABACD"),
  y_min = 0,
  y_max = 100,
  weight_var = "weging_GAMO",
  response_var = "SProbl1",
  group_var = "geslacht"
)

result
```


###### {{< iconify ph chat-circle-fill >}} Vraag 2


```{r dprob-overtime-gender-item2}
# Ik weet waar of van wie ik hulp kan krijgen als iets niet lukt op het internet
result <- create_timeline(
  data = data,
  title = "Ik weet waar of van wie ik hulp kan krijgen als iets niet lukt op het internet",
  time_var = "wave_time_label",
  chart_type = "line",
  response_filter = c(4, 5),
  x_label = "",
  y_label = "Percentage of Respondents",
  color_palette = c("#3D7271", "#E28D50", "#F5D76E", "#C7E6D5", "#0F6B5A", "#BABACD"),
  y_min = 0,
  y_max = 100,
  weight_var = "weging_GAMO",
  response_var = "SProbl2",
  group_var = "geslacht"
)

result
```


:::


##### {{< iconify ph graduation-cap-fill >}} Opleidingsniveau


::: {.panel-tabset}

###### {{< iconify ph chat-circle-fill >}} Vraag 1


```{r dprob-overtime-edu-item1}
# Ik weet waar of van wie ik hulp kan krijgen om mijn digitale vaardigheden te verbeteren
result <- create_timeline(
  data = data,
  title = "Ik weet waar of van wie ik hulp kan krijgen om mijn digitale vaardigheden te verbeteren",
  time_var = "wave_time_label",
  chart_type = "line",
  response_filter = c(4, 5),
  x_label = "",
  y_label = "Percentage of Respondents",
  color_palette = c("#3D7271", "#E28D50", "#F5D76E", "#C7E6D5", "#0F6B5A", "#BABACD"),
  y_min = 0,
  y_max = 100,
  weight_var = "weging_GAMO",
  response_var = "SProbl1",
  group_var = "Education"
)

result
```


###### {{< iconify ph chat-circle-fill >}} Vraag 2


```{r dprob-overtime-edu-item2}
# Ik weet waar of van wie ik hulp kan krijgen als iets niet lukt op het internet
result <- create_timeline(
  data = data,
  title = "Ik weet waar of van wie ik hulp kan krijgen als iets niet lukt op het internet",
  time_var = "wave_time_label",
  chart_type = "line",
  response_filter = c(4, 5),
  x_label = "",
  y_label = "Percentage of Respondents",
  color_palette = c("#3D7271", "#E28D50", "#F5D76E", "#C7E6D5", "#0F6B5A", "#BABACD"),
  y_min = 0,
  y_max = 100,
  weight_var = "weging_GAMO",
  response_var = "SProbl2",
  group_var = "Education"
)

result
```


:::


##### {{< iconify ph globe-hemisphere-east >}} Migratieachtergrond


::: {.panel-tabset}

###### {{< iconify ph chat-circle-fill >}} Vraag 1


```{r dprob-overtime-mig-item1}
# Ik weet waar of van wie ik hulp kan krijgen om mijn digitale vaardigheden te verbeteren
result <- create_timeline(
  data = data,
  title = "Ik weet waar of van wie ik hulp kan krijgen om mijn digitale vaardigheden te verbeteren",
  time_var = "wave_time_label",
  chart_type = "line",
  response_filter = c(4, 5),
  x_label = "",
  y_label = "Percentage of Respondents",
  color_palette = c("#3D7271", "#E28D50", "#F5D76E", "#C7E6D5", "#0F6B5A", "#BABACD"),
  y_min = 0,
  y_max = 100,
  weight_var = "weging_GAMO",
  response_var = "SProbl1",
  group_var = "MigrationBackground"
)

result
```


###### {{< iconify ph chat-circle-fill >}} Vraag 2


```{r dprob-overtime-mig-item2}
# Ik weet waar of van wie ik hulp kan krijgen als iets niet lukt op het internet
result <- create_timeline(
  data = data,
  title = "Ik weet waar of van wie ik hulp kan krijgen als iets niet lukt op het internet",
  time_var = "wave_time_label",
  chart_type = "line",
  response_filter = c(4, 5),
  x_label = "",
  y_label = "Percentage of Respondents",
  color_palette = c("#3D7271", "#E28D50", "#F5D76E", "#C7E6D5", "#0F6B5A", "#BABACD"),
  y_min = 0,
  y_max = 100,
  weight_var = "weging_GAMO",
  response_var = "SProbl2",
  group_var = "MigrationBackground"
)

result
```


:::


:::


:::



```{=html}
<nav class='pagination-nav pagination-bottom' role='navigation' aria-label='Page navigation'>
  <div class='pagination-container'>
    <a href='skills.html' class='pagination-btn pagination-prev' aria-label='Previous page'>
      <svg class='pagination-icon' width='18' height='18' viewBox='0 0 20 20' fill='none' xmlns='http://www.w3.org/2000/svg'>
        <path d='M12 16L6 10L12 4' stroke='currentColor' stroke-width='2' stroke-linecap='round' stroke-linejoin='round'/>
      </svg>
    </a>
    <div class='pagination-info'>
      <span class='pagination-prefix'></span>
      <input type='number' class='pagination-input' id='page-input-bottom' min='1' max='3' value='2' aria-label='Current page'>
      <span class='pagination-separator'> / 3</span>
    </div>
    <a href='skills_p3.html' class='pagination-btn pagination-next' aria-label='Next page'>
      <svg class='pagination-icon' width='18' height='18' viewBox='0 0 20 20' fill='none' xmlns='http://www.w3.org/2000/svg'>
        <path d='M8 16L14 10L8 4' stroke='currentColor' stroke-width='2' stroke-linecap='round' stroke-linejoin='round'/>
      </svg>
    </a>
  </div>
</nav>

<!-- Pagination Navigation Script -->
<script>
(function() {
  const pageUrls = ["skills.html","skills_p2.html","skills_p3.html"];
  const pageInput = document.getElementById('page-input-bottom');
  
  if (pageInput) {
    pageInput.addEventListener('change', function() {
      const pageNum = parseInt(this.value);
      if (pageNum >= 1 && pageNum <= pageUrls.length) {
        window.location.href = pageUrls[pageNum - 1];
      } else {
        this.value = this.getAttribute('value');
      }
    });
    
    pageInput.addEventListener('keypress', function(e) {
      if (e.key === 'Enter') {
        this.blur();
      }
    });
  }
})();
</script>
```

