---
title: "{{< iconify ph lightning-fill >}} Vaardigheden"
format: html
---


```{r, echo=FALSE, message=FALSE, warning=FALSE, results='asis'}
dashboardr::create_pagination_nav(6, 6, "skills", "top")
```



```{r, echo=FALSE, results='asis', message=FALSE, warning=FALSE}
dashboardr::.page_config(accessibility = TRUE, crosstab_prefix = "skills")
```

De **Vaardigheden**-sectie meet de zelfingeschatte bekwaamheid van deelnemers om een breed scala aan digitale taken uit te voeren. Deze items leggen vast hoe zeker mensen zich voelen bij zaken als informatie zoeken, content maken, hun privacy beschermen of herkennen wanneer AI wordt ingezet. De vragen bestrijken verschillende domeinen van digitale competentie, van informatie- en communicatievaardigheden tot AI- en generatieve-AI-vaardigheden, en geven samen inzicht in de alledaagse digitale handelingsbekwaamheid en het zelfvertrouwen van deelnemers.

```{r setup}
#| echo: false
#| warning: false
#| message: false
#| error: false
#| results: 'hide'

# Load dashboardr (includes dplyr, highcharter as dependencies)
library(dashboardr)

# Global chunk options
knitr::opts_chunk$set(
  echo = FALSE,
  warning = FALSE,
  message = FALSE,
  error = FALSE,
  fig.width = 12,
  fig.height = 8,
  dpi = 300
)

# Load data
data <- readRDS('dataset_4014obs.rds')

# Data summary
cat('Dataset loaded:', nrow(data), 'rows,', ncol(data), 'columns\n')

# Create filtered datasets
# Each filter is applied once and reused across visualizations

data_filtered_984a0efe <- dashboardr::.convert_haven(data) %>% dplyr::filter(wave == 1)
data_filtered_4af682fd <- dashboardr::.convert_haven(data) %>% dplyr::filter(wave == 2)

```


```{r, echo=FALSE, message=FALSE, warning=FALSE, results='asis'}
# Use dashboardr's loading overlay function
dashboardr::create_loading_overlay("Loading", 1, theme = "light")
```

## {{< iconify ph magic-wand-fill >}} Gen AI


**Generatieve AI competentie** heeft betrekking op het omgaan met AI-tools zoals ChatGPT: weten hoe je AI-gegenereerde informatie te verifiëert, effectieve prompts schrijven, AI-gegenereerde content detecteren, en de mogelijkheden en beperkingen van GenAI begrijpen.
[{{< iconify ph cards >}} Bekijk alle Gen AI resultaten](gen_ai.html)


::: {.panel-tabset}

### {{< iconify ph number-circle-one-fill >}} Ronde 1


::: {.panel-tabset}

##### {{< iconify ph users-fill >}} Algemeen


```{r genai-wave1-overall}
# GenAI Skills
result <- viz_stackedbars(
  data = data_filtered_984a0efe,
  title = "GenAI Skills",
  x_vars = c("SGAI1", "SGAI2", "SGAI3"),
  x_var_labels = c("Ik weet meestal wanneer de inhoud die GenAI, zoals ChatGPT, voor mij maakt juiste informatie bevat", "Ik weet welke vragen (of 'prompts') ik aan GenAI, zoals ChatGPT, moet stellen om tot een bruikbaar resultaat te komen", "Ik weet hoe ik kan controleren of een tekst of een foto is gemaakt door GenAI, zoals ChatGPT, in plaats van door een mens"),
  stacked_type = "percent",
  color_palette = c("#3D7271", "#E28D50", "#F5D76E", "#C7E6D5", "#0F6B5A", "#BABACD"),
  horizontal = TRUE,
  x_label = "",
  stack_breaks = c(0.5, 2.5, 3.5, 5.5),
  stack_bin_labels = c("Helemaal Onwaar (1-2)", "Niet onwaar en niet waar (3)", "Helemaal Waar (4-5)"),
  stack_order = c("Helemaal Waar (4-5)", "Niet onwaar en niet waar (3)", "Helemaal Onwaar (1-2)"),
  stack_label = NULL,
  weight_var = "weging_GAMO"
)

result
```


##### {{< iconify mdi:human-male-male-child >}} Leeftijd


::: {.panel-tabset}

###### {{< iconify ph chat-circle-fill >}} Vraag 1


```{r genai-wave1-age-item1}
# Ik weet meestal wanneer de inhoud die GenAI, zoals ChatGPT, voor mij maakt juiste informatie bevat
result <- viz_stackedbar(
  data = data_filtered_984a0efe,
  title = "Ik weet meestal wanneer de inhoud die GenAI, zoals ChatGPT, voor mij maakt juiste informatie bevat",
  stacked_type = "percent",
  horizontal = TRUE,
  stack_breaks = c(0.5, 2.5, 3.5, 5.5),
  stack_bin_labels = c("Helemaal Onwaar (1-2)", "Niet onwaar en niet waar (3)", "Helemaal Waar (4-5)"),
  stack_order = c("Helemaal Waar (4-5)", "Niet onwaar en niet waar (3)", "Helemaal Onwaar (1-2)"),
  color_palette = c("#3D7271", "#E28D50", "#F5D76E", "#C7E6D5", "#0F6B5A", "#BABACD"),
  weight_var = "weging_GAMO",
  x_var = "AgeGroup",
  x_label = "Leeftijd",
  stack_var = "SGAI1"
)

result
```


###### {{< iconify ph chat-circle-fill >}} Vraag 2


```{r genai-wave1-age-item2}
# Ik weet welke vragen (of 'prompts') ik aan GenAI, zoals ChatGPT, moet stellen om tot een bruikbaar resultaat te komen
result <- viz_stackedbar(
  data = data_filtered_984a0efe,
  title = "Ik weet welke vragen (of 'prompts') ik aan GenAI, zoals ChatGPT, moet stellen om tot een bruikbaar resultaat te komen",
  stacked_type = "percent",
  horizontal = TRUE,
  stack_breaks = c(0.5, 2.5, 3.5, 5.5),
  stack_bin_labels = c("Helemaal Onwaar (1-2)", "Niet onwaar en niet waar (3)", "Helemaal Waar (4-5)"),
  stack_order = c("Helemaal Waar (4-5)", "Niet onwaar en niet waar (3)", "Helemaal Onwaar (1-2)"),
  color_palette = c("#3D7271", "#E28D50", "#F5D76E", "#C7E6D5", "#0F6B5A", "#BABACD"),
  weight_var = "weging_GAMO",
  x_var = "AgeGroup",
  x_label = "Leeftijd",
  stack_var = "SGAI2"
)

result
```


###### {{< iconify ph chat-circle-fill >}} Vraag 3


```{r genai-wave1-age-item3}
# Ik weet hoe ik kan controleren of een tekst of een foto is gemaakt door GenAI, zoals ChatGPT, in plaats van door een mens
result <- viz_stackedbar(
  data = data_filtered_984a0efe,
  title = "Ik weet hoe ik kan controleren of een tekst of een foto is gemaakt door GenAI, zoals ChatGPT, in plaats van door een mens",
  stacked_type = "percent",
  horizontal = TRUE,
  stack_breaks = c(0.5, 2.5, 3.5, 5.5),
  stack_bin_labels = c("Helemaal Onwaar (1-2)", "Niet onwaar en niet waar (3)", "Helemaal Waar (4-5)"),
  stack_order = c("Helemaal Waar (4-5)", "Niet onwaar en niet waar (3)", "Helemaal Onwaar (1-2)"),
  color_palette = c("#3D7271", "#E28D50", "#F5D76E", "#C7E6D5", "#0F6B5A", "#BABACD"),
  weight_var = "weging_GAMO",
  x_var = "AgeGroup",
  x_label = "Leeftijd",
  stack_var = "SGAI3"
)

result
```


:::


##### {{< iconify mdi gender-transgender >}} Geslacht


::: {.panel-tabset}

###### {{< iconify ph chat-circle-fill >}} Vraag 1


```{r genai-wave1-gender-item1}
# Ik weet meestal wanneer de inhoud die GenAI, zoals ChatGPT, voor mij maakt juiste informatie bevat
result <- viz_stackedbar(
  data = data_filtered_984a0efe,
  title = "Ik weet meestal wanneer de inhoud die GenAI, zoals ChatGPT, voor mij maakt juiste informatie bevat",
  stacked_type = "percent",
  horizontal = TRUE,
  stack_breaks = c(0.5, 2.5, 3.5, 5.5),
  stack_bin_labels = c("Helemaal Onwaar (1-2)", "Niet onwaar en niet waar (3)", "Helemaal Waar (4-5)"),
  stack_order = c("Helemaal Waar (4-5)", "Niet onwaar en niet waar (3)", "Helemaal Onwaar (1-2)"),
  color_palette = c("#3D7271", "#E28D50", "#F5D76E", "#C7E6D5", "#0F6B5A", "#BABACD"),
  weight_var = "weging_GAMO",
  x_var = "geslacht",
  x_label = "Geslacht",
  stack_var = "SGAI1"
)

result
```


###### {{< iconify ph chat-circle-fill >}} Vraag 2


```{r genai-wave1-gender-item2}
# Ik weet welke vragen (of 'prompts') ik aan GenAI, zoals ChatGPT, moet stellen om tot een bruikbaar resultaat te komen
result <- viz_stackedbar(
  data = data_filtered_984a0efe,
  title = "Ik weet welke vragen (of 'prompts') ik aan GenAI, zoals ChatGPT, moet stellen om tot een bruikbaar resultaat te komen",
  stacked_type = "percent",
  horizontal = TRUE,
  stack_breaks = c(0.5, 2.5, 3.5, 5.5),
  stack_bin_labels = c("Helemaal Onwaar (1-2)", "Niet onwaar en niet waar (3)", "Helemaal Waar (4-5)"),
  stack_order = c("Helemaal Waar (4-5)", "Niet onwaar en niet waar (3)", "Helemaal Onwaar (1-2)"),
  color_palette = c("#3D7271", "#E28D50", "#F5D76E", "#C7E6D5", "#0F6B5A", "#BABACD"),
  weight_var = "weging_GAMO",
  x_var = "geslacht",
  x_label = "Geslacht",
  stack_var = "SGAI2"
)

result
```


###### {{< iconify ph chat-circle-fill >}} Vraag 3


```{r genai-wave1-gender-item3}
# Ik weet hoe ik kan controleren of een tekst of een foto is gemaakt door GenAI, zoals ChatGPT, in plaats van door een mens
result <- viz_stackedbar(
  data = data_filtered_984a0efe,
  title = "Ik weet hoe ik kan controleren of een tekst of een foto is gemaakt door GenAI, zoals ChatGPT, in plaats van door een mens",
  stacked_type = "percent",
  horizontal = TRUE,
  stack_breaks = c(0.5, 2.5, 3.5, 5.5),
  stack_bin_labels = c("Helemaal Onwaar (1-2)", "Niet onwaar en niet waar (3)", "Helemaal Waar (4-5)"),
  stack_order = c("Helemaal Waar (4-5)", "Niet onwaar en niet waar (3)", "Helemaal Onwaar (1-2)"),
  color_palette = c("#3D7271", "#E28D50", "#F5D76E", "#C7E6D5", "#0F6B5A", "#BABACD"),
  weight_var = "weging_GAMO",
  x_var = "geslacht",
  x_label = "Geslacht",
  stack_var = "SGAI3"
)

result
```


:::


##### {{< iconify ph graduation-cap-fill >}} Opleidingsniveau


::: {.panel-tabset}

###### {{< iconify ph chat-circle-fill >}} Vraag 1


```{r genai-wave1-edu-item1}
# Ik weet meestal wanneer de inhoud die GenAI, zoals ChatGPT, voor mij maakt juiste informatie bevat
result <- viz_stackedbar(
  data = data_filtered_984a0efe,
  title = "Ik weet meestal wanneer de inhoud die GenAI, zoals ChatGPT, voor mij maakt juiste informatie bevat",
  stacked_type = "percent",
  horizontal = TRUE,
  stack_breaks = c(0.5, 2.5, 3.5, 5.5),
  stack_bin_labels = c("Helemaal Onwaar (1-2)", "Niet onwaar en niet waar (3)", "Helemaal Waar (4-5)"),
  stack_order = c("Helemaal Waar (4-5)", "Niet onwaar en niet waar (3)", "Helemaal Onwaar (1-2)"),
  color_palette = c("#3D7271", "#E28D50", "#F5D76E", "#C7E6D5", "#0F6B5A", "#BABACD"),
  weight_var = "weging_GAMO",
  x_var = "Education",
  x_label = "Opleidingsniveau",
  stack_var = "SGAI1"
)

result
```


###### {{< iconify ph chat-circle-fill >}} Vraag 2


```{r genai-wave1-edu-item2}
# Ik weet welke vragen (of 'prompts') ik aan GenAI, zoals ChatGPT, moet stellen om tot een bruikbaar resultaat te komen
result <- viz_stackedbar(
  data = data_filtered_984a0efe,
  title = "Ik weet welke vragen (of 'prompts') ik aan GenAI, zoals ChatGPT, moet stellen om tot een bruikbaar resultaat te komen",
  stacked_type = "percent",
  horizontal = TRUE,
  stack_breaks = c(0.5, 2.5, 3.5, 5.5),
  stack_bin_labels = c("Helemaal Onwaar (1-2)", "Niet onwaar en niet waar (3)", "Helemaal Waar (4-5)"),
  stack_order = c("Helemaal Waar (4-5)", "Niet onwaar en niet waar (3)", "Helemaal Onwaar (1-2)"),
  color_palette = c("#3D7271", "#E28D50", "#F5D76E", "#C7E6D5", "#0F6B5A", "#BABACD"),
  weight_var = "weging_GAMO",
  x_var = "Education",
  x_label = "Opleidingsniveau",
  stack_var = "SGAI2"
)

result
```


###### {{< iconify ph chat-circle-fill >}} Vraag 3


```{r genai-wave1-edu-item3}
# Ik weet hoe ik kan controleren of een tekst of een foto is gemaakt door GenAI, zoals ChatGPT, in plaats van door een mens
result <- viz_stackedbar(
  data = data_filtered_984a0efe,
  title = "Ik weet hoe ik kan controleren of een tekst of een foto is gemaakt door GenAI, zoals ChatGPT, in plaats van door een mens",
  stacked_type = "percent",
  horizontal = TRUE,
  stack_breaks = c(0.5, 2.5, 3.5, 5.5),
  stack_bin_labels = c("Helemaal Onwaar (1-2)", "Niet onwaar en niet waar (3)", "Helemaal Waar (4-5)"),
  stack_order = c("Helemaal Waar (4-5)", "Niet onwaar en niet waar (3)", "Helemaal Onwaar (1-2)"),
  color_palette = c("#3D7271", "#E28D50", "#F5D76E", "#C7E6D5", "#0F6B5A", "#BABACD"),
  weight_var = "weging_GAMO",
  x_var = "Education",
  x_label = "Opleidingsniveau",
  stack_var = "SGAI3"
)

result
```


:::


##### {{< iconify ph globe-hemisphere-east >}} Migratieachtergrond


::: {.panel-tabset}

###### {{< iconify ph chat-circle-fill >}} Vraag 1


```{r genai-wave1-mig-item1}
# Ik weet meestal wanneer de inhoud die GenAI, zoals ChatGPT, voor mij maakt juiste informatie bevat
result <- viz_stackedbar(
  data = data_filtered_984a0efe,
  title = "Ik weet meestal wanneer de inhoud die GenAI, zoals ChatGPT, voor mij maakt juiste informatie bevat",
  stacked_type = "percent",
  horizontal = TRUE,
  stack_breaks = c(0.5, 2.5, 3.5, 5.5),
  stack_bin_labels = c("Helemaal Onwaar (1-2)", "Niet onwaar en niet waar (3)", "Helemaal Waar (4-5)"),
  stack_order = c("Helemaal Waar (4-5)", "Niet onwaar en niet waar (3)", "Helemaal Onwaar (1-2)"),
  color_palette = c("#3D7271", "#E28D50", "#F5D76E", "#C7E6D5", "#0F6B5A", "#BABACD"),
  weight_var = "weging_GAMO",
  x_var = "MigrationBackground",
  x_label = "Migratieachtergrond",
  stack_var = "SGAI1"
)

result
```


###### {{< iconify ph chat-circle-fill >}} Vraag 2


```{r genai-wave1-mig-item2}
# Ik weet welke vragen (of 'prompts') ik aan GenAI, zoals ChatGPT, moet stellen om tot een bruikbaar resultaat te komen
result <- viz_stackedbar(
  data = data_filtered_984a0efe,
  title = "Ik weet welke vragen (of 'prompts') ik aan GenAI, zoals ChatGPT, moet stellen om tot een bruikbaar resultaat te komen",
  stacked_type = "percent",
  horizontal = TRUE,
  stack_breaks = c(0.5, 2.5, 3.5, 5.5),
  stack_bin_labels = c("Helemaal Onwaar (1-2)", "Niet onwaar en niet waar (3)", "Helemaal Waar (4-5)"),
  stack_order = c("Helemaal Waar (4-5)", "Niet onwaar en niet waar (3)", "Helemaal Onwaar (1-2)"),
  color_palette = c("#3D7271", "#E28D50", "#F5D76E", "#C7E6D5", "#0F6B5A", "#BABACD"),
  weight_var = "weging_GAMO",
  x_var = "MigrationBackground",
  x_label = "Migratieachtergrond",
  stack_var = "SGAI2"
)

result
```


###### {{< iconify ph chat-circle-fill >}} Vraag 3


```{r genai-wave1-mig-item3}
# Ik weet hoe ik kan controleren of een tekst of een foto is gemaakt door GenAI, zoals ChatGPT, in plaats van door een mens
result <- viz_stackedbar(
  data = data_filtered_984a0efe,
  title = "Ik weet hoe ik kan controleren of een tekst of een foto is gemaakt door GenAI, zoals ChatGPT, in plaats van door een mens",
  stacked_type = "percent",
  horizontal = TRUE,
  stack_breaks = c(0.5, 2.5, 3.5, 5.5),
  stack_bin_labels = c("Helemaal Onwaar (1-2)", "Niet onwaar en niet waar (3)", "Helemaal Waar (4-5)"),
  stack_order = c("Helemaal Waar (4-5)", "Niet onwaar en niet waar (3)", "Helemaal Onwaar (1-2)"),
  color_palette = c("#3D7271", "#E28D50", "#F5D76E", "#C7E6D5", "#0F6B5A", "#BABACD"),
  weight_var = "weging_GAMO",
  x_var = "MigrationBackground",
  x_label = "Migratieachtergrond",
  stack_var = "SGAI3"
)

result
```


:::


:::


### {{< iconify ph number-circle-two-fill >}} Ronde 2


::: {.panel-tabset}

##### {{< iconify ph users-fill >}} Algemeen


```{r genai-wave2-overall}
# GenAI Skills
result <- viz_stackedbars(
  data = data_filtered_4af682fd,
  title = "GenAI Skills",
  x_vars = c("SGAI1", "SGAI2", "SGAI3", "SGAI4", "SGAI5"),
  x_var_labels = c("Ik weet meestal wanneer de inhoud die GenAI, zoals ChatGPT, voor mij maakt juiste informatie bevat", "Ik weet welke vragen (of 'prompts') ik aan GenAI, zoals ChatGPT, moet stellen om tot een bruikbaar resultaat te komen", "Ik weet hoe ik kan controleren of een tekst of een foto is gemaakt door GenAI, zoals ChatGPT, in plaats van door een mens", "Ik weet hoe ik ChatGPT kan gebruiken voor nieuwe ideeën of oplossingen", "Ik weet wanneer het gebruik van ChatGPT voor morele problemen kan zorgen (bijvoorbeeld misleiding of privacy schending)"),
  stacked_type = "percent",
  color_palette = c("#3D7271", "#E28D50", "#F5D76E", "#C7E6D5", "#0F6B5A", "#BABACD"),
  horizontal = TRUE,
  x_label = "",
  stack_breaks = c(0.5, 2.5, 3.5, 5.5),
  stack_bin_labels = c("Helemaal Onwaar (1-2)", "Niet onwaar en niet waar (3)", "Helemaal Waar (4-5)"),
  stack_order = c("Helemaal Waar (4-5)", "Niet onwaar en niet waar (3)", "Helemaal Onwaar (1-2)"),
  stack_label = NULL,
  weight_var = "weging_GAMO"
)

result
```


##### {{< iconify mdi:human-male-male-child >}} Leeftijd


::: {.panel-tabset}

###### {{< iconify ph chat-circle-fill >}} Vraag 1


```{r genai-wave2-age-item1}
# Ik weet meestal wanneer de inhoud die GenAI, zoals ChatGPT, voor mij maakt juiste informatie bevat
result <- viz_stackedbar(
  data = data_filtered_4af682fd,
  title = "Ik weet meestal wanneer de inhoud die GenAI, zoals ChatGPT, voor mij maakt juiste informatie bevat",
  stacked_type = "percent",
  horizontal = TRUE,
  stack_breaks = c(0.5, 2.5, 3.5, 5.5),
  stack_bin_labels = c("Helemaal Onwaar (1-2)", "Niet onwaar en niet waar (3)", "Helemaal Waar (4-5)"),
  stack_order = c("Helemaal Waar (4-5)", "Niet onwaar en niet waar (3)", "Helemaal Onwaar (1-2)"),
  color_palette = c("#3D7271", "#E28D50", "#F5D76E", "#C7E6D5", "#0F6B5A", "#BABACD"),
  weight_var = "weging_GAMO",
  x_var = "AgeGroup",
  x_label = "Leeftijd",
  stack_var = "SGAI1"
)

result
```


###### {{< iconify ph chat-circle-fill >}} Vraag 2


```{r genai-wave2-age-item2}
# Ik weet welke vragen (of 'prompts') ik aan GenAI, zoals ChatGPT, moet stellen om tot een bruikbaar resultaat te komen
result <- viz_stackedbar(
  data = data_filtered_4af682fd,
  title = "Ik weet welke vragen (of 'prompts') ik aan GenAI, zoals ChatGPT, moet stellen om tot een bruikbaar resultaat te komen",
  stacked_type = "percent",
  horizontal = TRUE,
  stack_breaks = c(0.5, 2.5, 3.5, 5.5),
  stack_bin_labels = c("Helemaal Onwaar (1-2)", "Niet onwaar en niet waar (3)", "Helemaal Waar (4-5)"),
  stack_order = c("Helemaal Waar (4-5)", "Niet onwaar en niet waar (3)", "Helemaal Onwaar (1-2)"),
  color_palette = c("#3D7271", "#E28D50", "#F5D76E", "#C7E6D5", "#0F6B5A", "#BABACD"),
  weight_var = "weging_GAMO",
  x_var = "AgeGroup",
  x_label = "Leeftijd",
  stack_var = "SGAI2"
)

result
```


###### {{< iconify ph chat-circle-fill >}} Vraag 3


```{r genai-wave2-age-item3}
# Ik weet hoe ik kan controleren of een tekst of een foto is gemaakt door GenAI, zoals ChatGPT, in plaats van door een mens
result <- viz_stackedbar(
  data = data_filtered_4af682fd,
  title = "Ik weet hoe ik kan controleren of een tekst of een foto is gemaakt door GenAI, zoals ChatGPT, in plaats van door een mens",
  stacked_type = "percent",
  horizontal = TRUE,
  stack_breaks = c(0.5, 2.5, 3.5, 5.5),
  stack_bin_labels = c("Helemaal Onwaar (1-2)", "Niet onwaar en niet waar (3)", "Helemaal Waar (4-5)"),
  stack_order = c("Helemaal Waar (4-5)", "Niet onwaar en niet waar (3)", "Helemaal Onwaar (1-2)"),
  color_palette = c("#3D7271", "#E28D50", "#F5D76E", "#C7E6D5", "#0F6B5A", "#BABACD"),
  weight_var = "weging_GAMO",
  x_var = "AgeGroup",
  x_label = "Leeftijd",
  stack_var = "SGAI3"
)

result
```


###### {{< iconify ph chat-circle-fill >}} Vraag 4


```{r genai-wave2-age-item4}
# Ik weet hoe ik ChatGPT kan gebruiken voor nieuwe ideeën of oplossingen
result <- viz_stackedbar(
  data = data_filtered_4af682fd,
  title = "Ik weet hoe ik ChatGPT kan gebruiken voor nieuwe ideeën of oplossingen",
  stacked_type = "percent",
  horizontal = TRUE,
  stack_breaks = c(0.5, 2.5, 3.5, 5.5),
  stack_bin_labels = c("Helemaal Onwaar (1-2)", "Niet onwaar en niet waar (3)", "Helemaal Waar (4-5)"),
  stack_order = c("Helemaal Waar (4-5)", "Niet onwaar en niet waar (3)", "Helemaal Onwaar (1-2)"),
  color_palette = c("#3D7271", "#E28D50", "#F5D76E", "#C7E6D5", "#0F6B5A", "#BABACD"),
  weight_var = "weging_GAMO",
  x_var = "AgeGroup",
  x_label = "Leeftijd",
  stack_var = "SGAI4"
)

result
```


###### {{< iconify ph chat-circle-fill >}} Vraag 5


```{r genai-wave2-age-item5}
# Ik weet wanneer het gebruik van ChatGPT voor morele problemen kan zorgen (bijvoorbeeld misleiding of privacy schending)
result <- viz_stackedbar(
  data = data_filtered_4af682fd,
  title = "Ik weet wanneer het gebruik van ChatGPT voor morele problemen kan zorgen (bijvoorbeeld misleiding of privacy schending)",
  stacked_type = "percent",
  horizontal = TRUE,
  stack_breaks = c(0.5, 2.5, 3.5, 5.5),
  stack_bin_labels = c("Helemaal Onwaar (1-2)", "Niet onwaar en niet waar (3)", "Helemaal Waar (4-5)"),
  stack_order = c("Helemaal Waar (4-5)", "Niet onwaar en niet waar (3)", "Helemaal Onwaar (1-2)"),
  color_palette = c("#3D7271", "#E28D50", "#F5D76E", "#C7E6D5", "#0F6B5A", "#BABACD"),
  weight_var = "weging_GAMO",
  x_var = "AgeGroup",
  x_label = "Leeftijd",
  stack_var = "SGAI5"
)

result
```


:::


##### {{< iconify mdi gender-transgender >}} Geslacht


::: {.panel-tabset}

###### {{< iconify ph chat-circle-fill >}} Vraag 1


```{r genai-wave2-gender-item1}
# Ik weet meestal wanneer de inhoud die GenAI, zoals ChatGPT, voor mij maakt juiste informatie bevat
result <- viz_stackedbar(
  data = data_filtered_4af682fd,
  title = "Ik weet meestal wanneer de inhoud die GenAI, zoals ChatGPT, voor mij maakt juiste informatie bevat",
  stacked_type = "percent",
  horizontal = TRUE,
  stack_breaks = c(0.5, 2.5, 3.5, 5.5),
  stack_bin_labels = c("Helemaal Onwaar (1-2)", "Niet onwaar en niet waar (3)", "Helemaal Waar (4-5)"),
  stack_order = c("Helemaal Waar (4-5)", "Niet onwaar en niet waar (3)", "Helemaal Onwaar (1-2)"),
  color_palette = c("#3D7271", "#E28D50", "#F5D76E", "#C7E6D5", "#0F6B5A", "#BABACD"),
  weight_var = "weging_GAMO",
  x_var = "geslacht",
  x_label = "Geslacht",
  stack_var = "SGAI1"
)

result
```


###### {{< iconify ph chat-circle-fill >}} Vraag 2


```{r genai-wave2-gender-item2}
# Ik weet welke vragen (of 'prompts') ik aan GenAI, zoals ChatGPT, moet stellen om tot een bruikbaar resultaat te komen
result <- viz_stackedbar(
  data = data_filtered_4af682fd,
  title = "Ik weet welke vragen (of 'prompts') ik aan GenAI, zoals ChatGPT, moet stellen om tot een bruikbaar resultaat te komen",
  stacked_type = "percent",
  horizontal = TRUE,
  stack_breaks = c(0.5, 2.5, 3.5, 5.5),
  stack_bin_labels = c("Helemaal Onwaar (1-2)", "Niet onwaar en niet waar (3)", "Helemaal Waar (4-5)"),
  stack_order = c("Helemaal Waar (4-5)", "Niet onwaar en niet waar (3)", "Helemaal Onwaar (1-2)"),
  color_palette = c("#3D7271", "#E28D50", "#F5D76E", "#C7E6D5", "#0F6B5A", "#BABACD"),
  weight_var = "weging_GAMO",
  x_var = "geslacht",
  x_label = "Geslacht",
  stack_var = "SGAI2"
)

result
```


###### {{< iconify ph chat-circle-fill >}} Vraag 3


```{r genai-wave2-gender-item3}
# Ik weet hoe ik kan controleren of een tekst of een foto is gemaakt door GenAI, zoals ChatGPT, in plaats van door een mens
result <- viz_stackedbar(
  data = data_filtered_4af682fd,
  title = "Ik weet hoe ik kan controleren of een tekst of een foto is gemaakt door GenAI, zoals ChatGPT, in plaats van door een mens",
  stacked_type = "percent",
  horizontal = TRUE,
  stack_breaks = c(0.5, 2.5, 3.5, 5.5),
  stack_bin_labels = c("Helemaal Onwaar (1-2)", "Niet onwaar en niet waar (3)", "Helemaal Waar (4-5)"),
  stack_order = c("Helemaal Waar (4-5)", "Niet onwaar en niet waar (3)", "Helemaal Onwaar (1-2)"),
  color_palette = c("#3D7271", "#E28D50", "#F5D76E", "#C7E6D5", "#0F6B5A", "#BABACD"),
  weight_var = "weging_GAMO",
  x_var = "geslacht",
  x_label = "Geslacht",
  stack_var = "SGAI3"
)

result
```


###### {{< iconify ph chat-circle-fill >}} Vraag 4


```{r genai-wave2-gender-item4}
# Ik weet hoe ik ChatGPT kan gebruiken voor nieuwe ideeën of oplossingen
result <- viz_stackedbar(
  data = data_filtered_4af682fd,
  title = "Ik weet hoe ik ChatGPT kan gebruiken voor nieuwe ideeën of oplossingen",
  stacked_type = "percent",
  horizontal = TRUE,
  stack_breaks = c(0.5, 2.5, 3.5, 5.5),
  stack_bin_labels = c("Helemaal Onwaar (1-2)", "Niet onwaar en niet waar (3)", "Helemaal Waar (4-5)"),
  stack_order = c("Helemaal Waar (4-5)", "Niet onwaar en niet waar (3)", "Helemaal Onwaar (1-2)"),
  color_palette = c("#3D7271", "#E28D50", "#F5D76E", "#C7E6D5", "#0F6B5A", "#BABACD"),
  weight_var = "weging_GAMO",
  x_var = "geslacht",
  x_label = "Geslacht",
  stack_var = "SGAI4"
)

result
```


###### {{< iconify ph chat-circle-fill >}} Vraag 5


```{r genai-wave2-gender-item5}
# Ik weet wanneer het gebruik van ChatGPT voor morele problemen kan zorgen (bijvoorbeeld misleiding of privacy schending)
result <- viz_stackedbar(
  data = data_filtered_4af682fd,
  title = "Ik weet wanneer het gebruik van ChatGPT voor morele problemen kan zorgen (bijvoorbeeld misleiding of privacy schending)",
  stacked_type = "percent",
  horizontal = TRUE,
  stack_breaks = c(0.5, 2.5, 3.5, 5.5),
  stack_bin_labels = c("Helemaal Onwaar (1-2)", "Niet onwaar en niet waar (3)", "Helemaal Waar (4-5)"),
  stack_order = c("Helemaal Waar (4-5)", "Niet onwaar en niet waar (3)", "Helemaal Onwaar (1-2)"),
  color_palette = c("#3D7271", "#E28D50", "#F5D76E", "#C7E6D5", "#0F6B5A", "#BABACD"),
  weight_var = "weging_GAMO",
  x_var = "geslacht",
  x_label = "Geslacht",
  stack_var = "SGAI5"
)

result
```


:::


##### {{< iconify ph graduation-cap-fill >}} Opleidingsniveau


::: {.panel-tabset}

###### {{< iconify ph chat-circle-fill >}} Vraag 1


```{r genai-wave2-edu-item1}
# Ik weet meestal wanneer de inhoud die GenAI, zoals ChatGPT, voor mij maakt juiste informatie bevat
result <- viz_stackedbar(
  data = data_filtered_4af682fd,
  title = "Ik weet meestal wanneer de inhoud die GenAI, zoals ChatGPT, voor mij maakt juiste informatie bevat",
  stacked_type = "percent",
  horizontal = TRUE,
  stack_breaks = c(0.5, 2.5, 3.5, 5.5),
  stack_bin_labels = c("Helemaal Onwaar (1-2)", "Niet onwaar en niet waar (3)", "Helemaal Waar (4-5)"),
  stack_order = c("Helemaal Waar (4-5)", "Niet onwaar en niet waar (3)", "Helemaal Onwaar (1-2)"),
  color_palette = c("#3D7271", "#E28D50", "#F5D76E", "#C7E6D5", "#0F6B5A", "#BABACD"),
  weight_var = "weging_GAMO",
  x_var = "Education",
  x_label = "Opleidingsniveau",
  stack_var = "SGAI1"
)

result
```


###### {{< iconify ph chat-circle-fill >}} Vraag 2


```{r genai-wave2-edu-item2}
# Ik weet welke vragen (of 'prompts') ik aan GenAI, zoals ChatGPT, moet stellen om tot een bruikbaar resultaat te komen
result <- viz_stackedbar(
  data = data_filtered_4af682fd,
  title = "Ik weet welke vragen (of 'prompts') ik aan GenAI, zoals ChatGPT, moet stellen om tot een bruikbaar resultaat te komen",
  stacked_type = "percent",
  horizontal = TRUE,
  stack_breaks = c(0.5, 2.5, 3.5, 5.5),
  stack_bin_labels = c("Helemaal Onwaar (1-2)", "Niet onwaar en niet waar (3)", "Helemaal Waar (4-5)"),
  stack_order = c("Helemaal Waar (4-5)", "Niet onwaar en niet waar (3)", "Helemaal Onwaar (1-2)"),
  color_palette = c("#3D7271", "#E28D50", "#F5D76E", "#C7E6D5", "#0F6B5A", "#BABACD"),
  weight_var = "weging_GAMO",
  x_var = "Education",
  x_label = "Opleidingsniveau",
  stack_var = "SGAI2"
)

result
```


###### {{< iconify ph chat-circle-fill >}} Vraag 3


```{r genai-wave2-edu-item3}
# Ik weet hoe ik kan controleren of een tekst of een foto is gemaakt door GenAI, zoals ChatGPT, in plaats van door een mens
result <- viz_stackedbar(
  data = data_filtered_4af682fd,
  title = "Ik weet hoe ik kan controleren of een tekst of een foto is gemaakt door GenAI, zoals ChatGPT, in plaats van door een mens",
  stacked_type = "percent",
  horizontal = TRUE,
  stack_breaks = c(0.5, 2.5, 3.5, 5.5),
  stack_bin_labels = c("Helemaal Onwaar (1-2)", "Niet onwaar en niet waar (3)", "Helemaal Waar (4-5)"),
  stack_order = c("Helemaal Waar (4-5)", "Niet onwaar en niet waar (3)", "Helemaal Onwaar (1-2)"),
  color_palette = c("#3D7271", "#E28D50", "#F5D76E", "#C7E6D5", "#0F6B5A", "#BABACD"),
  weight_var = "weging_GAMO",
  x_var = "Education",
  x_label = "Opleidingsniveau",
  stack_var = "SGAI3"
)

result
```


###### {{< iconify ph chat-circle-fill >}} Vraag 4


```{r genai-wave2-edu-item4}
# Ik weet hoe ik ChatGPT kan gebruiken voor nieuwe ideeën of oplossingen
result <- viz_stackedbar(
  data = data_filtered_4af682fd,
  title = "Ik weet hoe ik ChatGPT kan gebruiken voor nieuwe ideeën of oplossingen",
  stacked_type = "percent",
  horizontal = TRUE,
  stack_breaks = c(0.5, 2.5, 3.5, 5.5),
  stack_bin_labels = c("Helemaal Onwaar (1-2)", "Niet onwaar en niet waar (3)", "Helemaal Waar (4-5)"),
  stack_order = c("Helemaal Waar (4-5)", "Niet onwaar en niet waar (3)", "Helemaal Onwaar (1-2)"),
  color_palette = c("#3D7271", "#E28D50", "#F5D76E", "#C7E6D5", "#0F6B5A", "#BABACD"),
  weight_var = "weging_GAMO",
  x_var = "Education",
  x_label = "Opleidingsniveau",
  stack_var = "SGAI4"
)

result
```


###### {{< iconify ph chat-circle-fill >}} Vraag 5


```{r genai-wave2-edu-item5}
# Ik weet wanneer het gebruik van ChatGPT voor morele problemen kan zorgen (bijvoorbeeld misleiding of privacy schending)
result <- viz_stackedbar(
  data = data_filtered_4af682fd,
  title = "Ik weet wanneer het gebruik van ChatGPT voor morele problemen kan zorgen (bijvoorbeeld misleiding of privacy schending)",
  stacked_type = "percent",
  horizontal = TRUE,
  stack_breaks = c(0.5, 2.5, 3.5, 5.5),
  stack_bin_labels = c("Helemaal Onwaar (1-2)", "Niet onwaar en niet waar (3)", "Helemaal Waar (4-5)"),
  stack_order = c("Helemaal Waar (4-5)", "Niet onwaar en niet waar (3)", "Helemaal Onwaar (1-2)"),
  color_palette = c("#3D7271", "#E28D50", "#F5D76E", "#C7E6D5", "#0F6B5A", "#BABACD"),
  weight_var = "weging_GAMO",
  x_var = "Education",
  x_label = "Opleidingsniveau",
  stack_var = "SGAI5"
)

result
```


:::


##### {{< iconify ph globe-hemisphere-east >}} Migratieachtergrond


::: {.panel-tabset}

###### {{< iconify ph chat-circle-fill >}} Vraag 1


```{r genai-wave2-mig-item1}
# Ik weet meestal wanneer de inhoud die GenAI, zoals ChatGPT, voor mij maakt juiste informatie bevat
result <- viz_stackedbar(
  data = data_filtered_4af682fd,
  title = "Ik weet meestal wanneer de inhoud die GenAI, zoals ChatGPT, voor mij maakt juiste informatie bevat",
  stacked_type = "percent",
  horizontal = TRUE,
  stack_breaks = c(0.5, 2.5, 3.5, 5.5),
  stack_bin_labels = c("Helemaal Onwaar (1-2)", "Niet onwaar en niet waar (3)", "Helemaal Waar (4-5)"),
  stack_order = c("Helemaal Waar (4-5)", "Niet onwaar en niet waar (3)", "Helemaal Onwaar (1-2)"),
  color_palette = c("#3D7271", "#E28D50", "#F5D76E", "#C7E6D5", "#0F6B5A", "#BABACD"),
  weight_var = "weging_GAMO",
  x_var = "MigrationBackground",
  x_label = "Migratieachtergrond",
  stack_var = "SGAI1"
)

result
```


###### {{< iconify ph chat-circle-fill >}} Vraag 2


```{r genai-wave2-mig-item2}
# Ik weet welke vragen (of 'prompts') ik aan GenAI, zoals ChatGPT, moet stellen om tot een bruikbaar resultaat te komen
result <- viz_stackedbar(
  data = data_filtered_4af682fd,
  title = "Ik weet welke vragen (of 'prompts') ik aan GenAI, zoals ChatGPT, moet stellen om tot een bruikbaar resultaat te komen",
  stacked_type = "percent",
  horizontal = TRUE,
  stack_breaks = c(0.5, 2.5, 3.5, 5.5),
  stack_bin_labels = c("Helemaal Onwaar (1-2)", "Niet onwaar en niet waar (3)", "Helemaal Waar (4-5)"),
  stack_order = c("Helemaal Waar (4-5)", "Niet onwaar en niet waar (3)", "Helemaal Onwaar (1-2)"),
  color_palette = c("#3D7271", "#E28D50", "#F5D76E", "#C7E6D5", "#0F6B5A", "#BABACD"),
  weight_var = "weging_GAMO",
  x_var = "MigrationBackground",
  x_label = "Migratieachtergrond",
  stack_var = "SGAI2"
)

result
```


###### {{< iconify ph chat-circle-fill >}} Vraag 3


```{r genai-wave2-mig-item3}
# Ik weet hoe ik kan controleren of een tekst of een foto is gemaakt door GenAI, zoals ChatGPT, in plaats van door een mens
result <- viz_stackedbar(
  data = data_filtered_4af682fd,
  title = "Ik weet hoe ik kan controleren of een tekst of een foto is gemaakt door GenAI, zoals ChatGPT, in plaats van door een mens",
  stacked_type = "percent",
  horizontal = TRUE,
  stack_breaks = c(0.5, 2.5, 3.5, 5.5),
  stack_bin_labels = c("Helemaal Onwaar (1-2)", "Niet onwaar en niet waar (3)", "Helemaal Waar (4-5)"),
  stack_order = c("Helemaal Waar (4-5)", "Niet onwaar en niet waar (3)", "Helemaal Onwaar (1-2)"),
  color_palette = c("#3D7271", "#E28D50", "#F5D76E", "#C7E6D5", "#0F6B5A", "#BABACD"),
  weight_var = "weging_GAMO",
  x_var = "MigrationBackground",
  x_label = "Migratieachtergrond",
  stack_var = "SGAI3"
)

result
```


###### {{< iconify ph chat-circle-fill >}} Vraag 4


```{r genai-wave2-mig-item4}
# Ik weet hoe ik ChatGPT kan gebruiken voor nieuwe ideeën of oplossingen
result <- viz_stackedbar(
  data = data_filtered_4af682fd,
  title = "Ik weet hoe ik ChatGPT kan gebruiken voor nieuwe ideeën of oplossingen",
  stacked_type = "percent",
  horizontal = TRUE,
  stack_breaks = c(0.5, 2.5, 3.5, 5.5),
  stack_bin_labels = c("Helemaal Onwaar (1-2)", "Niet onwaar en niet waar (3)", "Helemaal Waar (4-5)"),
  stack_order = c("Helemaal Waar (4-5)", "Niet onwaar en niet waar (3)", "Helemaal Onwaar (1-2)"),
  color_palette = c("#3D7271", "#E28D50", "#F5D76E", "#C7E6D5", "#0F6B5A", "#BABACD"),
  weight_var = "weging_GAMO",
  x_var = "MigrationBackground",
  x_label = "Migratieachtergrond",
  stack_var = "SGAI4"
)

result
```


###### {{< iconify ph chat-circle-fill >}} Vraag 5


```{r genai-wave2-mig-item5}
# Ik weet wanneer het gebruik van ChatGPT voor morele problemen kan zorgen (bijvoorbeeld misleiding of privacy schending)
result <- viz_stackedbar(
  data = data_filtered_4af682fd,
  title = "Ik weet wanneer het gebruik van ChatGPT voor morele problemen kan zorgen (bijvoorbeeld misleiding of privacy schending)",
  stacked_type = "percent",
  horizontal = TRUE,
  stack_breaks = c(0.5, 2.5, 3.5, 5.5),
  stack_bin_labels = c("Helemaal Onwaar (1-2)", "Niet onwaar en niet waar (3)", "Helemaal Waar (4-5)"),
  stack_order = c("Helemaal Waar (4-5)", "Niet onwaar en niet waar (3)", "Helemaal Onwaar (1-2)"),
  color_palette = c("#3D7271", "#E28D50", "#F5D76E", "#C7E6D5", "#0F6B5A", "#BABACD"),
  weight_var = "weging_GAMO",
  x_var = "MigrationBackground",
  x_label = "Migratieachtergrond",
  stack_var = "SGAI5"
)

result
```


:::


:::


### {{< iconify ph chart-line-fill >}} Verloop over tijd


::: {.panel-tabset}

##### {{< iconify ph users-fill >}} Algemeen


::: {.panel-tabset}

###### {{< iconify ph chat-circle-fill >}} Vraag 1


```{r genai-overtime-overall-item1}
# Ik weet meestal wanneer de inhoud die GenAI, zoals ChatGPT, voor mij maakt juiste informatie bevat
result <- viz_timeline(
  data = data,
  title = "Ik weet meestal wanneer de inhoud die GenAI, zoals ChatGPT, voor mij maakt juiste informatie bevat",
  time_var = "wave_time_label",
  chart_type = "line",
  y_filter = c(4, 5),
  y_filter_label = "Percentage who answered (Completely) True (4-5)",
  y_filter_combine = TRUE,
  x_label = "",
  y_label = "Percentage who answered (Completely) True (4-5)",
  color_palette = c("#3D7271", "#E28D50", "#F5D76E", "#C7E6D5", "#0F6B5A", "#BABACD"),
  y_min = 0,
  y_max = 100,
  weight_var = "weging_GAMO",
  y_var = "SGAI1"
)

result
```


###### {{< iconify ph chat-circle-fill >}} Vraag 2


```{r genai-overtime-overall-item2}
# Ik weet welke vragen (of 'prompts') ik aan GenAI, zoals ChatGPT, moet stellen om tot een bruikbaar resultaat te komen
result <- viz_timeline(
  data = data,
  title = "Ik weet welke vragen (of 'prompts') ik aan GenAI, zoals ChatGPT, moet stellen om tot een bruikbaar resultaat te komen",
  time_var = "wave_time_label",
  chart_type = "line",
  y_filter = c(4, 5),
  y_filter_label = "Percentage who answered (Completely) True (4-5)",
  y_filter_combine = TRUE,
  x_label = "",
  y_label = "Percentage who answered (Completely) True (4-5)",
  color_palette = c("#3D7271", "#E28D50", "#F5D76E", "#C7E6D5", "#0F6B5A", "#BABACD"),
  y_min = 0,
  y_max = 100,
  weight_var = "weging_GAMO",
  y_var = "SGAI2"
)

result
```


###### {{< iconify ph chat-circle-fill >}} Vraag 3


```{r genai-overtime-overall-item3}
# Ik weet hoe ik kan controleren of een tekst of een foto is gemaakt door GenAI, zoals ChatGPT, in plaats van door een mens
result <- viz_timeline(
  data = data,
  title = "Ik weet hoe ik kan controleren of een tekst of een foto is gemaakt door GenAI, zoals ChatGPT, in plaats van door een mens",
  time_var = "wave_time_label",
  chart_type = "line",
  y_filter = c(4, 5),
  y_filter_label = "Percentage who answered (Completely) True (4-5)",
  y_filter_combine = TRUE,
  x_label = "",
  y_label = "Percentage who answered (Completely) True (4-5)",
  color_palette = c("#3D7271", "#E28D50", "#F5D76E", "#C7E6D5", "#0F6B5A", "#BABACD"),
  y_min = 0,
  y_max = 100,
  weight_var = "weging_GAMO",
  y_var = "SGAI3"
)

result
```


:::


##### {{< iconify mdi:human-male-male-child >}} Leeftijd


::: {.panel-tabset}

###### {{< iconify ph chat-circle-fill >}} Vraag 1


```{r genai-overtime-age-item1}
# Ik weet meestal wanneer de inhoud die GenAI, zoals ChatGPT, voor mij maakt juiste informatie bevat
result <- viz_timeline(
  data = data,
  title = "Ik weet meestal wanneer de inhoud die GenAI, zoals ChatGPT, voor mij maakt juiste informatie bevat",
  time_var = "wave_time_label",
  chart_type = "line",
  y_filter = c(4, 5),
  x_label = "",
  y_label = "Percentage who answered (Completely) True (4-5)",
  color_palette = c("#3D7271", "#E28D50", "#F5D76E", "#C7E6D5", "#0F6B5A", "#BABACD"),
  y_min = 0,
  y_max = 100,
  weight_var = "weging_GAMO",
  y_var = "SGAI1",
  group_var = "AgeGroup"
)

result
```


###### {{< iconify ph chat-circle-fill >}} Vraag 2


```{r genai-overtime-age-item2}
# Ik weet welke vragen (of 'prompts') ik aan GenAI, zoals ChatGPT, moet stellen om tot een bruikbaar resultaat te komen
result <- viz_timeline(
  data = data,
  title = "Ik weet welke vragen (of 'prompts') ik aan GenAI, zoals ChatGPT, moet stellen om tot een bruikbaar resultaat te komen",
  time_var = "wave_time_label",
  chart_type = "line",
  y_filter = c(4, 5),
  x_label = "",
  y_label = "Percentage who answered (Completely) True (4-5)",
  color_palette = c("#3D7271", "#E28D50", "#F5D76E", "#C7E6D5", "#0F6B5A", "#BABACD"),
  y_min = 0,
  y_max = 100,
  weight_var = "weging_GAMO",
  y_var = "SGAI2",
  group_var = "AgeGroup"
)

result
```


###### {{< iconify ph chat-circle-fill >}} Vraag 3


```{r genai-overtime-age-item3}
# Ik weet hoe ik kan controleren of een tekst of een foto is gemaakt door GenAI, zoals ChatGPT, in plaats van door een mens
result <- viz_timeline(
  data = data,
  title = "Ik weet hoe ik kan controleren of een tekst of een foto is gemaakt door GenAI, zoals ChatGPT, in plaats van door een mens",
  time_var = "wave_time_label",
  chart_type = "line",
  y_filter = c(4, 5),
  x_label = "",
  y_label = "Percentage who answered (Completely) True (4-5)",
  color_palette = c("#3D7271", "#E28D50", "#F5D76E", "#C7E6D5", "#0F6B5A", "#BABACD"),
  y_min = 0,
  y_max = 100,
  weight_var = "weging_GAMO",
  y_var = "SGAI3",
  group_var = "AgeGroup"
)

result
```


:::


##### {{< iconify mdi gender-transgender >}} Geslacht


::: {.panel-tabset}

###### {{< iconify ph chat-circle-fill >}} Vraag 1


```{r genai-overtime-gender-item1}
# Ik weet meestal wanneer de inhoud die GenAI, zoals ChatGPT, voor mij maakt juiste informatie bevat
result <- viz_timeline(
  data = data,
  title = "Ik weet meestal wanneer de inhoud die GenAI, zoals ChatGPT, voor mij maakt juiste informatie bevat",
  time_var = "wave_time_label",
  chart_type = "line",
  y_filter = c(4, 5),
  x_label = "",
  y_label = "Percentage who answered (Completely) True (4-5)",
  color_palette = c("#3D7271", "#E28D50", "#F5D76E", "#C7E6D5", "#0F6B5A", "#BABACD"),
  y_min = 0,
  y_max = 100,
  weight_var = "weging_GAMO",
  y_var = "SGAI1",
  group_var = "geslacht"
)

result
```


###### {{< iconify ph chat-circle-fill >}} Vraag 2


```{r genai-overtime-gender-item2}
# Ik weet welke vragen (of 'prompts') ik aan GenAI, zoals ChatGPT, moet stellen om tot een bruikbaar resultaat te komen
result <- viz_timeline(
  data = data,
  title = "Ik weet welke vragen (of 'prompts') ik aan GenAI, zoals ChatGPT, moet stellen om tot een bruikbaar resultaat te komen",
  time_var = "wave_time_label",
  chart_type = "line",
  y_filter = c(4, 5),
  x_label = "",
  y_label = "Percentage who answered (Completely) True (4-5)",
  color_palette = c("#3D7271", "#E28D50", "#F5D76E", "#C7E6D5", "#0F6B5A", "#BABACD"),
  y_min = 0,
  y_max = 100,
  weight_var = "weging_GAMO",
  y_var = "SGAI2",
  group_var = "geslacht"
)

result
```


###### {{< iconify ph chat-circle-fill >}} Vraag 3


```{r genai-overtime-gender-item3}
# Ik weet hoe ik kan controleren of een tekst of een foto is gemaakt door GenAI, zoals ChatGPT, in plaats van door een mens
result <- viz_timeline(
  data = data,
  title = "Ik weet hoe ik kan controleren of een tekst of een foto is gemaakt door GenAI, zoals ChatGPT, in plaats van door een mens",
  time_var = "wave_time_label",
  chart_type = "line",
  y_filter = c(4, 5),
  x_label = "",
  y_label = "Percentage who answered (Completely) True (4-5)",
  color_palette = c("#3D7271", "#E28D50", "#F5D76E", "#C7E6D5", "#0F6B5A", "#BABACD"),
  y_min = 0,
  y_max = 100,
  weight_var = "weging_GAMO",
  y_var = "SGAI3",
  group_var = "geslacht"
)

result
```


:::


##### {{< iconify ph graduation-cap-fill >}} Opleidingsniveau


::: {.panel-tabset}

###### {{< iconify ph chat-circle-fill >}} Vraag 1


```{r genai-overtime-edu-item1}
# Ik weet meestal wanneer de inhoud die GenAI, zoals ChatGPT, voor mij maakt juiste informatie bevat
result <- viz_timeline(
  data = data,
  title = "Ik weet meestal wanneer de inhoud die GenAI, zoals ChatGPT, voor mij maakt juiste informatie bevat",
  time_var = "wave_time_label",
  chart_type = "line",
  y_filter = c(4, 5),
  x_label = "",
  y_label = "Percentage who answered (Completely) True (4-5)",
  color_palette = c("#3D7271", "#E28D50", "#F5D76E", "#C7E6D5", "#0F6B5A", "#BABACD"),
  y_min = 0,
  y_max = 100,
  weight_var = "weging_GAMO",
  y_var = "SGAI1",
  group_var = "Education"
)

result
```


###### {{< iconify ph chat-circle-fill >}} Vraag 2


```{r genai-overtime-edu-item2}
# Ik weet welke vragen (of 'prompts') ik aan GenAI, zoals ChatGPT, moet stellen om tot een bruikbaar resultaat te komen
result <- viz_timeline(
  data = data,
  title = "Ik weet welke vragen (of 'prompts') ik aan GenAI, zoals ChatGPT, moet stellen om tot een bruikbaar resultaat te komen",
  time_var = "wave_time_label",
  chart_type = "line",
  y_filter = c(4, 5),
  x_label = "",
  y_label = "Percentage who answered (Completely) True (4-5)",
  color_palette = c("#3D7271", "#E28D50", "#F5D76E", "#C7E6D5", "#0F6B5A", "#BABACD"),
  y_min = 0,
  y_max = 100,
  weight_var = "weging_GAMO",
  y_var = "SGAI2",
  group_var = "Education"
)

result
```


###### {{< iconify ph chat-circle-fill >}} Vraag 3


```{r genai-overtime-edu-item3}
# Ik weet hoe ik kan controleren of een tekst of een foto is gemaakt door GenAI, zoals ChatGPT, in plaats van door een mens
result <- viz_timeline(
  data = data,
  title = "Ik weet hoe ik kan controleren of een tekst of een foto is gemaakt door GenAI, zoals ChatGPT, in plaats van door een mens",
  time_var = "wave_time_label",
  chart_type = "line",
  y_filter = c(4, 5),
  x_label = "",
  y_label = "Percentage who answered (Completely) True (4-5)",
  color_palette = c("#3D7271", "#E28D50", "#F5D76E", "#C7E6D5", "#0F6B5A", "#BABACD"),
  y_min = 0,
  y_max = 100,
  weight_var = "weging_GAMO",
  y_var = "SGAI3",
  group_var = "Education"
)

result
```


:::


##### {{< iconify ph globe-hemisphere-east >}} Migratieachtergrond


::: {.panel-tabset}

###### {{< iconify ph chat-circle-fill >}} Vraag 1


```{r genai-overtime-mig-item1}
# Ik weet meestal wanneer de inhoud die GenAI, zoals ChatGPT, voor mij maakt juiste informatie bevat
result <- viz_timeline(
  data = data,
  title = "Ik weet meestal wanneer de inhoud die GenAI, zoals ChatGPT, voor mij maakt juiste informatie bevat",
  time_var = "wave_time_label",
  chart_type = "line",
  y_filter = c(4, 5),
  x_label = "",
  y_label = "Percentage who answered (Completely) True (4-5)",
  color_palette = c("#3D7271", "#E28D50", "#F5D76E", "#C7E6D5", "#0F6B5A", "#BABACD"),
  y_min = 0,
  y_max = 100,
  weight_var = "weging_GAMO",
  y_var = "SGAI1",
  group_var = "MigrationBackground"
)

result
```


###### {{< iconify ph chat-circle-fill >}} Vraag 2


```{r genai-overtime-mig-item2}
# Ik weet welke vragen (of 'prompts') ik aan GenAI, zoals ChatGPT, moet stellen om tot een bruikbaar resultaat te komen
result <- viz_timeline(
  data = data,
  title = "Ik weet welke vragen (of 'prompts') ik aan GenAI, zoals ChatGPT, moet stellen om tot een bruikbaar resultaat te komen",
  time_var = "wave_time_label",
  chart_type = "line",
  y_filter = c(4, 5),
  x_label = "",
  y_label = "Percentage who answered (Completely) True (4-5)",
  color_palette = c("#3D7271", "#E28D50", "#F5D76E", "#C7E6D5", "#0F6B5A", "#BABACD"),
  y_min = 0,
  y_max = 100,
  weight_var = "weging_GAMO",
  y_var = "SGAI2",
  group_var = "MigrationBackground"
)

result
```


###### {{< iconify ph chat-circle-fill >}} Vraag 3


```{r genai-overtime-mig-item3}
# Ik weet hoe ik kan controleren of een tekst of een foto is gemaakt door GenAI, zoals ChatGPT, in plaats van door een mens
result <- viz_timeline(
  data = data,
  title = "Ik weet hoe ik kan controleren of een tekst of een foto is gemaakt door GenAI, zoals ChatGPT, in plaats van door een mens",
  time_var = "wave_time_label",
  chart_type = "line",
  y_filter = c(4, 5),
  x_label = "",
  y_label = "Percentage who answered (Completely) True (4-5)",
  color_palette = c("#3D7271", "#E28D50", "#F5D76E", "#C7E6D5", "#0F6B5A", "#BABACD"),
  y_min = 0,
  y_max = 100,
  weight_var = "weging_GAMO",
  y_var = "SGAI3",
  group_var = "MigrationBackground"
)

result
```


:::


:::


:::



```{r, echo=FALSE, message=FALSE, warning=FALSE, results='asis'}
dashboardr::create_pagination_nav(6, 6, "skills", "bottom")
```

