---
title: "{{< iconify ph lightning-fill >}} Vaardigheden"
format: html
---


```{r, echo=FALSE, message=FALSE, warning=FALSE, results='asis'}
dashboardr::create_pagination_nav(5, 6, "skills", "top")
```



```{r, echo=FALSE, results='asis', message=FALSE, warning=FALSE}
dashboardr::.page_config(accessibility = TRUE, crosstab_prefix = "skills")
```

De **Vaardigheden**-sectie meet de zelfingeschatte bekwaamheid van deelnemers om een breed scala aan digitale taken uit te voeren. Deze items leggen vast hoe zeker mensen zich voelen bij zaken als informatie zoeken, content maken, hun privacy beschermen of herkennen wanneer AI wordt ingezet. De vragen bestrijken verschillende domeinen van digitale competentie, van informatie- en communicatievaardigheden tot AI- en generatieve-AI-vaardigheden, en geven samen inzicht in de alledaagse digitale handelingsbekwaamheid en het zelfvertrouwen van deelnemers.

```{r setup}
#| echo: false
#| warning: false
#| message: false
#| error: false
#| results: 'hide'

# Load dashboardr (includes dplyr, highcharter as dependencies)
library(dashboardr)

# Global chunk options
knitr::opts_chunk$set(
  echo = FALSE,
  warning = FALSE,
  message = FALSE,
  error = FALSE,
  fig.width = 12,
  fig.height = 8,
  dpi = 300
)

# Load data
data <- readRDS('dataset_4014obs.rds')

# Data summary
cat('Dataset loaded:', nrow(data), 'rows,', ncol(data), 'columns\n')

# Create filtered datasets
# Each filter is applied once and reused across visualizations

data_filtered_984a0efe <- dashboardr::.convert_haven(data) %>% dplyr::filter(wave == 1)
data_filtered_4af682fd <- dashboardr::.convert_haven(data) %>% dplyr::filter(wave == 2)

```


```{r, echo=FALSE, message=FALSE, warning=FALSE, results='asis'}
# Use dashboardr's loading overlay function
dashboardr::create_loading_overlay("Loading", 1, theme = "light")
```

## {{< iconify ph wallet-fill >}} Transactional


**Transactionele competentie** omvat het vermogen om officiële online zaken af te handelen: overheidsdiensten beheren, digitale betalingen, gezondheidszorgafspraken, en documenten uploaden.
[{{< iconify ph cards >}} Bekijk alle Transactionele resultaten](transactional.html)


::: {.panel-tabset}

### {{< iconify ph number-circle-one-fill >}} Ronde 1


::: {.panel-tabset}

##### {{< iconify ph users-fill >}} Algemeen


```{r trans-wave1-overall}
# Transactionele Vaardigheden
result <- viz_stackedbars(
  data = data_filtered_984a0efe,
  title = "Transactionele Vaardigheden",
  x_vars = c("Strans1", "Strans2", "Strans3", "Strans4", "Strans5"),
  x_var_labels = c("Ik weet hoe ik online dingen kan regelen bij de belastingdienst (bijv. belasting aangifte doen of loonheffing voor bijbaan aanvragen)", "Ik kan digitaal mijn betalingen doen met de computer of met mijn mobiel (bijvoorbeeld online bankieren, online winkelen, iDeal gebruiken)", "Ik weet hoe ik op de computer of mobiele telefoon online zorg moet regelen (bijv. zorgverzekering afsluiten of een online afspraak maken met de huisarts)", "Ik weet hoe ik mijn DigID kan aanvragen en gebruiken", "Ik weet hoe ik documenten en foto's kan uploaden wanneer dit nodig is om online zaken te regelen (bijv. bij het aanvragen van een OV chipkaart)"),
  stacked_type = "percent",
  color_palette = c("#3D7271", "#E28D50", "#F5D76E", "#C7E6D5", "#0F6B5A", "#BABACD"),
  horizontal = TRUE,
  x_label = "",
  stack_breaks = c(0.5, 2.5, 3.5, 5.5),
  stack_bin_labels = c("Helemaal Onwaar (1-2)", "Niet onwaar en niet waar (3)", "Helemaal Waar (4-5)"),
  stack_order = c("Helemaal Waar (4-5)", "Niet onwaar en niet waar (3)", "Helemaal Onwaar (1-2)"),
  stack_label = NULL,
  weight_var = "weging_GAMO"
)

result
```


##### {{< iconify mdi:human-male-male-child >}} Leeftijd


::: {.panel-tabset}

###### {{< iconify ph chat-circle-fill >}} Vraag 1


```{r trans-wave1-age-item1}
# Ik weet hoe ik online dingen kan regelen bij de belastingdienst (bijv. belasting aangifte doen of loonheffing voor bijbaan aanvragen)
result <- viz_stackedbar(
  data = data_filtered_984a0efe,
  title = "Ik weet hoe ik online dingen kan regelen bij de belastingdienst (bijv. belasting aangifte doen of loonheffing voor bijbaan aanvragen)",
  stacked_type = "percent",
  horizontal = TRUE,
  stack_breaks = c(0.5, 2.5, 3.5, 5.5),
  stack_bin_labels = c("Helemaal Onwaar (1-2)", "Niet onwaar en niet waar (3)", "Helemaal Waar (4-5)"),
  stack_order = c("Helemaal Waar (4-5)", "Niet onwaar en niet waar (3)", "Helemaal Onwaar (1-2)"),
  color_palette = c("#3D7271", "#E28D50", "#F5D76E", "#C7E6D5", "#0F6B5A", "#BABACD"),
  weight_var = "weging_GAMO",
  x_var = "AgeGroup",
  x_label = "Leeftijd",
  stack_var = "Strans1"
)

result
```


###### {{< iconify ph chat-circle-fill >}} Vraag 2


```{r trans-wave1-age-item2}
# Ik kan digitaal mijn betalingen doen met de computer of met mijn mobiel (bijvoorbeeld online bankieren, online winkelen, iDeal gebruiken)
result <- viz_stackedbar(
  data = data_filtered_984a0efe,
  title = "Ik kan digitaal mijn betalingen doen met de computer of met mijn mobiel (bijvoorbeeld online bankieren, online winkelen, iDeal gebruiken)",
  stacked_type = "percent",
  horizontal = TRUE,
  stack_breaks = c(0.5, 2.5, 3.5, 5.5),
  stack_bin_labels = c("Helemaal Onwaar (1-2)", "Niet onwaar en niet waar (3)", "Helemaal Waar (4-5)"),
  stack_order = c("Helemaal Waar (4-5)", "Niet onwaar en niet waar (3)", "Helemaal Onwaar (1-2)"),
  color_palette = c("#3D7271", "#E28D50", "#F5D76E", "#C7E6D5", "#0F6B5A", "#BABACD"),
  weight_var = "weging_GAMO",
  x_var = "AgeGroup",
  x_label = "Leeftijd",
  stack_var = "Strans2"
)

result
```


###### {{< iconify ph chat-circle-fill >}} Vraag 3


```{r trans-wave1-age-item3}
# Ik weet hoe ik op de computer of mobiele telefoon online zorg moet regelen (bijv. zorgverzekering afsluiten of een online afspraak maken met de huisarts)
result <- viz_stackedbar(
  data = data_filtered_984a0efe,
  title = "Ik weet hoe ik op de computer of mobiele telefoon online zorg moet regelen (bijv. zorgverzekering afsluiten of een online afspraak maken met de huisarts)",
  stacked_type = "percent",
  horizontal = TRUE,
  stack_breaks = c(0.5, 2.5, 3.5, 5.5),
  stack_bin_labels = c("Helemaal Onwaar (1-2)", "Niet onwaar en niet waar (3)", "Helemaal Waar (4-5)"),
  stack_order = c("Helemaal Waar (4-5)", "Niet onwaar en niet waar (3)", "Helemaal Onwaar (1-2)"),
  color_palette = c("#3D7271", "#E28D50", "#F5D76E", "#C7E6D5", "#0F6B5A", "#BABACD"),
  weight_var = "weging_GAMO",
  x_var = "AgeGroup",
  x_label = "Leeftijd",
  stack_var = "Strans3"
)

result
```


###### {{< iconify ph chat-circle-fill >}} Vraag 4


```{r trans-wave1-age-item4}
# Ik weet hoe ik mijn DigID kan aanvragen en gebruiken
result <- viz_stackedbar(
  data = data_filtered_984a0efe,
  title = "Ik weet hoe ik mijn DigID kan aanvragen en gebruiken",
  stacked_type = "percent",
  horizontal = TRUE,
  stack_breaks = c(0.5, 2.5, 3.5, 5.5),
  stack_bin_labels = c("Helemaal Onwaar (1-2)", "Niet onwaar en niet waar (3)", "Helemaal Waar (4-5)"),
  stack_order = c("Helemaal Waar (4-5)", "Niet onwaar en niet waar (3)", "Helemaal Onwaar (1-2)"),
  color_palette = c("#3D7271", "#E28D50", "#F5D76E", "#C7E6D5", "#0F6B5A", "#BABACD"),
  weight_var = "weging_GAMO",
  x_var = "AgeGroup",
  x_label = "Leeftijd",
  stack_var = "Strans4"
)

result
```


###### {{< iconify ph chat-circle-fill >}} Vraag 5


```{r trans-wave1-age-item5}
# Ik weet hoe ik documenten en foto's kan uploaden wanneer dit nodig is om online zaken te regelen (bijv. bij het aanvragen van een OV chipkaart)
result <- viz_stackedbar(
  data = data_filtered_984a0efe,
  title = "Ik weet hoe ik documenten en foto's kan uploaden wanneer dit nodig is om online zaken te regelen (bijv. bij het aanvragen van een OV chipkaart)",
  stacked_type = "percent",
  horizontal = TRUE,
  stack_breaks = c(0.5, 2.5, 3.5, 5.5),
  stack_bin_labels = c("Helemaal Onwaar (1-2)", "Niet onwaar en niet waar (3)", "Helemaal Waar (4-5)"),
  stack_order = c("Helemaal Waar (4-5)", "Niet onwaar en niet waar (3)", "Helemaal Onwaar (1-2)"),
  color_palette = c("#3D7271", "#E28D50", "#F5D76E", "#C7E6D5", "#0F6B5A", "#BABACD"),
  weight_var = "weging_GAMO",
  x_var = "AgeGroup",
  x_label = "Leeftijd",
  stack_var = "Strans5"
)

result
```


:::


##### {{< iconify mdi gender-transgender >}} Geslacht


::: {.panel-tabset}

###### {{< iconify ph chat-circle-fill >}} Vraag 1


```{r trans-wave1-gender-item1}
# Ik weet hoe ik online dingen kan regelen bij de belastingdienst (bijv. belasting aangifte doen of loonheffing voor bijbaan aanvragen)
result <- viz_stackedbar(
  data = data_filtered_984a0efe,
  title = "Ik weet hoe ik online dingen kan regelen bij de belastingdienst (bijv. belasting aangifte doen of loonheffing voor bijbaan aanvragen)",
  stacked_type = "percent",
  horizontal = TRUE,
  stack_breaks = c(0.5, 2.5, 3.5, 5.5),
  stack_bin_labels = c("Helemaal Onwaar (1-2)", "Niet onwaar en niet waar (3)", "Helemaal Waar (4-5)"),
  stack_order = c("Helemaal Waar (4-5)", "Niet onwaar en niet waar (3)", "Helemaal Onwaar (1-2)"),
  color_palette = c("#3D7271", "#E28D50", "#F5D76E", "#C7E6D5", "#0F6B5A", "#BABACD"),
  weight_var = "weging_GAMO",
  x_var = "geslacht",
  x_label = "Geslacht",
  stack_var = "Strans1"
)

result
```


###### {{< iconify ph chat-circle-fill >}} Vraag 2


```{r trans-wave1-gender-item2}
# Ik kan digitaal mijn betalingen doen met de computer of met mijn mobiel (bijvoorbeeld online bankieren, online winkelen, iDeal gebruiken)
result <- viz_stackedbar(
  data = data_filtered_984a0efe,
  title = "Ik kan digitaal mijn betalingen doen met de computer of met mijn mobiel (bijvoorbeeld online bankieren, online winkelen, iDeal gebruiken)",
  stacked_type = "percent",
  horizontal = TRUE,
  stack_breaks = c(0.5, 2.5, 3.5, 5.5),
  stack_bin_labels = c("Helemaal Onwaar (1-2)", "Niet onwaar en niet waar (3)", "Helemaal Waar (4-5)"),
  stack_order = c("Helemaal Waar (4-5)", "Niet onwaar en niet waar (3)", "Helemaal Onwaar (1-2)"),
  color_palette = c("#3D7271", "#E28D50", "#F5D76E", "#C7E6D5", "#0F6B5A", "#BABACD"),
  weight_var = "weging_GAMO",
  x_var = "geslacht",
  x_label = "Geslacht",
  stack_var = "Strans2"
)

result
```


###### {{< iconify ph chat-circle-fill >}} Vraag 3


```{r trans-wave1-gender-item3}
# Ik weet hoe ik op de computer of mobiele telefoon online zorg moet regelen (bijv. zorgverzekering afsluiten of een online afspraak maken met de huisarts)
result <- viz_stackedbar(
  data = data_filtered_984a0efe,
  title = "Ik weet hoe ik op de computer of mobiele telefoon online zorg moet regelen (bijv. zorgverzekering afsluiten of een online afspraak maken met de huisarts)",
  stacked_type = "percent",
  horizontal = TRUE,
  stack_breaks = c(0.5, 2.5, 3.5, 5.5),
  stack_bin_labels = c("Helemaal Onwaar (1-2)", "Niet onwaar en niet waar (3)", "Helemaal Waar (4-5)"),
  stack_order = c("Helemaal Waar (4-5)", "Niet onwaar en niet waar (3)", "Helemaal Onwaar (1-2)"),
  color_palette = c("#3D7271", "#E28D50", "#F5D76E", "#C7E6D5", "#0F6B5A", "#BABACD"),
  weight_var = "weging_GAMO",
  x_var = "geslacht",
  x_label = "Geslacht",
  stack_var = "Strans3"
)

result
```


###### {{< iconify ph chat-circle-fill >}} Vraag 4


```{r trans-wave1-gender-item4}
# Ik weet hoe ik mijn DigID kan aanvragen en gebruiken
result <- viz_stackedbar(
  data = data_filtered_984a0efe,
  title = "Ik weet hoe ik mijn DigID kan aanvragen en gebruiken",
  stacked_type = "percent",
  horizontal = TRUE,
  stack_breaks = c(0.5, 2.5, 3.5, 5.5),
  stack_bin_labels = c("Helemaal Onwaar (1-2)", "Niet onwaar en niet waar (3)", "Helemaal Waar (4-5)"),
  stack_order = c("Helemaal Waar (4-5)", "Niet onwaar en niet waar (3)", "Helemaal Onwaar (1-2)"),
  color_palette = c("#3D7271", "#E28D50", "#F5D76E", "#C7E6D5", "#0F6B5A", "#BABACD"),
  weight_var = "weging_GAMO",
  x_var = "geslacht",
  x_label = "Geslacht",
  stack_var = "Strans4"
)

result
```


###### {{< iconify ph chat-circle-fill >}} Vraag 5


```{r trans-wave1-gender-item5}
# Ik weet hoe ik documenten en foto's kan uploaden wanneer dit nodig is om online zaken te regelen (bijv. bij het aanvragen van een OV chipkaart)
result <- viz_stackedbar(
  data = data_filtered_984a0efe,
  title = "Ik weet hoe ik documenten en foto's kan uploaden wanneer dit nodig is om online zaken te regelen (bijv. bij het aanvragen van een OV chipkaart)",
  stacked_type = "percent",
  horizontal = TRUE,
  stack_breaks = c(0.5, 2.5, 3.5, 5.5),
  stack_bin_labels = c("Helemaal Onwaar (1-2)", "Niet onwaar en niet waar (3)", "Helemaal Waar (4-5)"),
  stack_order = c("Helemaal Waar (4-5)", "Niet onwaar en niet waar (3)", "Helemaal Onwaar (1-2)"),
  color_palette = c("#3D7271", "#E28D50", "#F5D76E", "#C7E6D5", "#0F6B5A", "#BABACD"),
  weight_var = "weging_GAMO",
  x_var = "geslacht",
  x_label = "Geslacht",
  stack_var = "Strans5"
)

result
```


:::


##### {{< iconify ph graduation-cap-fill >}} Opleidingsniveau


::: {.panel-tabset}

###### {{< iconify ph chat-circle-fill >}} Vraag 1


```{r trans-wave1-edu-item1}
# Ik weet hoe ik online dingen kan regelen bij de belastingdienst (bijv. belasting aangifte doen of loonheffing voor bijbaan aanvragen)
result <- viz_stackedbar(
  data = data_filtered_984a0efe,
  title = "Ik weet hoe ik online dingen kan regelen bij de belastingdienst (bijv. belasting aangifte doen of loonheffing voor bijbaan aanvragen)",
  stacked_type = "percent",
  horizontal = TRUE,
  stack_breaks = c(0.5, 2.5, 3.5, 5.5),
  stack_bin_labels = c("Helemaal Onwaar (1-2)", "Niet onwaar en niet waar (3)", "Helemaal Waar (4-5)"),
  stack_order = c("Helemaal Waar (4-5)", "Niet onwaar en niet waar (3)", "Helemaal Onwaar (1-2)"),
  color_palette = c("#3D7271", "#E28D50", "#F5D76E", "#C7E6D5", "#0F6B5A", "#BABACD"),
  weight_var = "weging_GAMO",
  x_var = "Education",
  x_label = "Opleidingsniveau",
  stack_var = "Strans1"
)

result
```


###### {{< iconify ph chat-circle-fill >}} Vraag 2


```{r trans-wave1-edu-item2}
# Ik kan digitaal mijn betalingen doen met de computer of met mijn mobiel (bijvoorbeeld online bankieren, online winkelen, iDeal gebruiken)
result <- viz_stackedbar(
  data = data_filtered_984a0efe,
  title = "Ik kan digitaal mijn betalingen doen met de computer of met mijn mobiel (bijvoorbeeld online bankieren, online winkelen, iDeal gebruiken)",
  stacked_type = "percent",
  horizontal = TRUE,
  stack_breaks = c(0.5, 2.5, 3.5, 5.5),
  stack_bin_labels = c("Helemaal Onwaar (1-2)", "Niet onwaar en niet waar (3)", "Helemaal Waar (4-5)"),
  stack_order = c("Helemaal Waar (4-5)", "Niet onwaar en niet waar (3)", "Helemaal Onwaar (1-2)"),
  color_palette = c("#3D7271", "#E28D50", "#F5D76E", "#C7E6D5", "#0F6B5A", "#BABACD"),
  weight_var = "weging_GAMO",
  x_var = "Education",
  x_label = "Opleidingsniveau",
  stack_var = "Strans2"
)

result
```


###### {{< iconify ph chat-circle-fill >}} Vraag 3


```{r trans-wave1-edu-item3}
# Ik weet hoe ik op de computer of mobiele telefoon online zorg moet regelen (bijv. zorgverzekering afsluiten of een online afspraak maken met de huisarts)
result <- viz_stackedbar(
  data = data_filtered_984a0efe,
  title = "Ik weet hoe ik op de computer of mobiele telefoon online zorg moet regelen (bijv. zorgverzekering afsluiten of een online afspraak maken met de huisarts)",
  stacked_type = "percent",
  horizontal = TRUE,
  stack_breaks = c(0.5, 2.5, 3.5, 5.5),
  stack_bin_labels = c("Helemaal Onwaar (1-2)", "Niet onwaar en niet waar (3)", "Helemaal Waar (4-5)"),
  stack_order = c("Helemaal Waar (4-5)", "Niet onwaar en niet waar (3)", "Helemaal Onwaar (1-2)"),
  color_palette = c("#3D7271", "#E28D50", "#F5D76E", "#C7E6D5", "#0F6B5A", "#BABACD"),
  weight_var = "weging_GAMO",
  x_var = "Education",
  x_label = "Opleidingsniveau",
  stack_var = "Strans3"
)

result
```


###### {{< iconify ph chat-circle-fill >}} Vraag 4


```{r trans-wave1-edu-item4}
# Ik weet hoe ik mijn DigID kan aanvragen en gebruiken
result <- viz_stackedbar(
  data = data_filtered_984a0efe,
  title = "Ik weet hoe ik mijn DigID kan aanvragen en gebruiken",
  stacked_type = "percent",
  horizontal = TRUE,
  stack_breaks = c(0.5, 2.5, 3.5, 5.5),
  stack_bin_labels = c("Helemaal Onwaar (1-2)", "Niet onwaar en niet waar (3)", "Helemaal Waar (4-5)"),
  stack_order = c("Helemaal Waar (4-5)", "Niet onwaar en niet waar (3)", "Helemaal Onwaar (1-2)"),
  color_palette = c("#3D7271", "#E28D50", "#F5D76E", "#C7E6D5", "#0F6B5A", "#BABACD"),
  weight_var = "weging_GAMO",
  x_var = "Education",
  x_label = "Opleidingsniveau",
  stack_var = "Strans4"
)

result
```


###### {{< iconify ph chat-circle-fill >}} Vraag 5


```{r trans-wave1-edu-item5}
# Ik weet hoe ik documenten en foto's kan uploaden wanneer dit nodig is om online zaken te regelen (bijv. bij het aanvragen van een OV chipkaart)
result <- viz_stackedbar(
  data = data_filtered_984a0efe,
  title = "Ik weet hoe ik documenten en foto's kan uploaden wanneer dit nodig is om online zaken te regelen (bijv. bij het aanvragen van een OV chipkaart)",
  stacked_type = "percent",
  horizontal = TRUE,
  stack_breaks = c(0.5, 2.5, 3.5, 5.5),
  stack_bin_labels = c("Helemaal Onwaar (1-2)", "Niet onwaar en niet waar (3)", "Helemaal Waar (4-5)"),
  stack_order = c("Helemaal Waar (4-5)", "Niet onwaar en niet waar (3)", "Helemaal Onwaar (1-2)"),
  color_palette = c("#3D7271", "#E28D50", "#F5D76E", "#C7E6D5", "#0F6B5A", "#BABACD"),
  weight_var = "weging_GAMO",
  x_var = "Education",
  x_label = "Opleidingsniveau",
  stack_var = "Strans5"
)

result
```


:::


##### {{< iconify ph globe-hemisphere-east >}} Migratieachtergrond


::: {.panel-tabset}

###### {{< iconify ph chat-circle-fill >}} Vraag 1


```{r trans-wave1-mig-item1}
# Ik weet hoe ik online dingen kan regelen bij de belastingdienst (bijv. belasting aangifte doen of loonheffing voor bijbaan aanvragen)
result <- viz_stackedbar(
  data = data_filtered_984a0efe,
  title = "Ik weet hoe ik online dingen kan regelen bij de belastingdienst (bijv. belasting aangifte doen of loonheffing voor bijbaan aanvragen)",
  stacked_type = "percent",
  horizontal = TRUE,
  stack_breaks = c(0.5, 2.5, 3.5, 5.5),
  stack_bin_labels = c("Helemaal Onwaar (1-2)", "Niet onwaar en niet waar (3)", "Helemaal Waar (4-5)"),
  stack_order = c("Helemaal Waar (4-5)", "Niet onwaar en niet waar (3)", "Helemaal Onwaar (1-2)"),
  color_palette = c("#3D7271", "#E28D50", "#F5D76E", "#C7E6D5", "#0F6B5A", "#BABACD"),
  weight_var = "weging_GAMO",
  x_var = "MigrationBackground",
  x_label = "Migratieachtergrond",
  stack_var = "Strans1"
)

result
```


###### {{< iconify ph chat-circle-fill >}} Vraag 2


```{r trans-wave1-mig-item2}
# Ik kan digitaal mijn betalingen doen met de computer of met mijn mobiel (bijvoorbeeld online bankieren, online winkelen, iDeal gebruiken)
result <- viz_stackedbar(
  data = data_filtered_984a0efe,
  title = "Ik kan digitaal mijn betalingen doen met de computer of met mijn mobiel (bijvoorbeeld online bankieren, online winkelen, iDeal gebruiken)",
  stacked_type = "percent",
  horizontal = TRUE,
  stack_breaks = c(0.5, 2.5, 3.5, 5.5),
  stack_bin_labels = c("Helemaal Onwaar (1-2)", "Niet onwaar en niet waar (3)", "Helemaal Waar (4-5)"),
  stack_order = c("Helemaal Waar (4-5)", "Niet onwaar en niet waar (3)", "Helemaal Onwaar (1-2)"),
  color_palette = c("#3D7271", "#E28D50", "#F5D76E", "#C7E6D5", "#0F6B5A", "#BABACD"),
  weight_var = "weging_GAMO",
  x_var = "MigrationBackground",
  x_label = "Migratieachtergrond",
  stack_var = "Strans2"
)

result
```


###### {{< iconify ph chat-circle-fill >}} Vraag 3


```{r trans-wave1-mig-item3}
# Ik weet hoe ik op de computer of mobiele telefoon online zorg moet regelen (bijv. zorgverzekering afsluiten of een online afspraak maken met de huisarts)
result <- viz_stackedbar(
  data = data_filtered_984a0efe,
  title = "Ik weet hoe ik op de computer of mobiele telefoon online zorg moet regelen (bijv. zorgverzekering afsluiten of een online afspraak maken met de huisarts)",
  stacked_type = "percent",
  horizontal = TRUE,
  stack_breaks = c(0.5, 2.5, 3.5, 5.5),
  stack_bin_labels = c("Helemaal Onwaar (1-2)", "Niet onwaar en niet waar (3)", "Helemaal Waar (4-5)"),
  stack_order = c("Helemaal Waar (4-5)", "Niet onwaar en niet waar (3)", "Helemaal Onwaar (1-2)"),
  color_palette = c("#3D7271", "#E28D50", "#F5D76E", "#C7E6D5", "#0F6B5A", "#BABACD"),
  weight_var = "weging_GAMO",
  x_var = "MigrationBackground",
  x_label = "Migratieachtergrond",
  stack_var = "Strans3"
)

result
```


###### {{< iconify ph chat-circle-fill >}} Vraag 4


```{r trans-wave1-mig-item4}
# Ik weet hoe ik mijn DigID kan aanvragen en gebruiken
result <- viz_stackedbar(
  data = data_filtered_984a0efe,
  title = "Ik weet hoe ik mijn DigID kan aanvragen en gebruiken",
  stacked_type = "percent",
  horizontal = TRUE,
  stack_breaks = c(0.5, 2.5, 3.5, 5.5),
  stack_bin_labels = c("Helemaal Onwaar (1-2)", "Niet onwaar en niet waar (3)", "Helemaal Waar (4-5)"),
  stack_order = c("Helemaal Waar (4-5)", "Niet onwaar en niet waar (3)", "Helemaal Onwaar (1-2)"),
  color_palette = c("#3D7271", "#E28D50", "#F5D76E", "#C7E6D5", "#0F6B5A", "#BABACD"),
  weight_var = "weging_GAMO",
  x_var = "MigrationBackground",
  x_label = "Migratieachtergrond",
  stack_var = "Strans4"
)

result
```


###### {{< iconify ph chat-circle-fill >}} Vraag 5


```{r trans-wave1-mig-item5}
# Ik weet hoe ik documenten en foto's kan uploaden wanneer dit nodig is om online zaken te regelen (bijv. bij het aanvragen van een OV chipkaart)
result <- viz_stackedbar(
  data = data_filtered_984a0efe,
  title = "Ik weet hoe ik documenten en foto's kan uploaden wanneer dit nodig is om online zaken te regelen (bijv. bij het aanvragen van een OV chipkaart)",
  stacked_type = "percent",
  horizontal = TRUE,
  stack_breaks = c(0.5, 2.5, 3.5, 5.5),
  stack_bin_labels = c("Helemaal Onwaar (1-2)", "Niet onwaar en niet waar (3)", "Helemaal Waar (4-5)"),
  stack_order = c("Helemaal Waar (4-5)", "Niet onwaar en niet waar (3)", "Helemaal Onwaar (1-2)"),
  color_palette = c("#3D7271", "#E28D50", "#F5D76E", "#C7E6D5", "#0F6B5A", "#BABACD"),
  weight_var = "weging_GAMO",
  x_var = "MigrationBackground",
  x_label = "Migratieachtergrond",
  stack_var = "Strans5"
)

result
```


:::


:::


### {{< iconify ph number-circle-two-fill >}} Ronde 2


::: {.panel-tabset}

##### {{< iconify ph users-fill >}} Algemeen


```{r trans-wave2-overall}
# Transactionele Vaardigheden
result <- viz_stackedbars(
  data = data_filtered_4af682fd,
  title = "Transactionele Vaardigheden",
  x_vars = c("Strans1", "Strans2", "Strans3", "Strans4", "Strans5"),
  x_var_labels = c("Ik weet hoe ik online dingen kan regelen bij de belastingdienst (bijv. belasting aangifte doen of loonheffing voor bijbaan aanvragen)", "Ik kan digitaal mijn betalingen doen met de computer of met mijn mobiel (bijvoorbeeld online bankieren, online winkelen, iDeal gebruiken)", "Ik weet hoe ik op de computer of mobiele telefoon online zorg moet regelen (bijv. zorgverzekering afsluiten of een online afspraak maken met de huisarts)", "Ik weet hoe ik mijn DigID kan aanvragen en gebruiken", "Ik weet hoe ik documenten en foto's kan uploaden wanneer dit nodig is om online zaken te regelen (bijv. bij het aanvragen van een OV chipkaart)"),
  stacked_type = "percent",
  color_palette = c("#3D7271", "#E28D50", "#F5D76E", "#C7E6D5", "#0F6B5A", "#BABACD"),
  horizontal = TRUE,
  x_label = "",
  stack_breaks = c(0.5, 2.5, 3.5, 5.5),
  stack_bin_labels = c("Helemaal Onwaar (1-2)", "Niet onwaar en niet waar (3)", "Helemaal Waar (4-5)"),
  stack_order = c("Helemaal Waar (4-5)", "Niet onwaar en niet waar (3)", "Helemaal Onwaar (1-2)"),
  stack_label = NULL,
  weight_var = "weging_GAMO"
)

result
```


##### {{< iconify mdi:human-male-male-child >}} Leeftijd


::: {.panel-tabset}

###### {{< iconify ph chat-circle-fill >}} Vraag 1


```{r trans-wave2-age-item1}
# Ik weet hoe ik online dingen kan regelen bij de belastingdienst (bijv. belasting aangifte doen of loonheffing voor bijbaan aanvragen)
result <- viz_stackedbar(
  data = data_filtered_4af682fd,
  title = "Ik weet hoe ik online dingen kan regelen bij de belastingdienst (bijv. belasting aangifte doen of loonheffing voor bijbaan aanvragen)",
  stacked_type = "percent",
  horizontal = TRUE,
  stack_breaks = c(0.5, 2.5, 3.5, 5.5),
  stack_bin_labels = c("Helemaal Onwaar (1-2)", "Niet onwaar en niet waar (3)", "Helemaal Waar (4-5)"),
  stack_order = c("Helemaal Waar (4-5)", "Niet onwaar en niet waar (3)", "Helemaal Onwaar (1-2)"),
  color_palette = c("#3D7271", "#E28D50", "#F5D76E", "#C7E6D5", "#0F6B5A", "#BABACD"),
  weight_var = "weging_GAMO",
  x_var = "AgeGroup",
  x_label = "Leeftijd",
  stack_var = "Strans1"
)

result
```


###### {{< iconify ph chat-circle-fill >}} Vraag 2


```{r trans-wave2-age-item2}
# Ik kan digitaal mijn betalingen doen met de computer of met mijn mobiel (bijvoorbeeld online bankieren, online winkelen, iDeal gebruiken)
result <- viz_stackedbar(
  data = data_filtered_4af682fd,
  title = "Ik kan digitaal mijn betalingen doen met de computer of met mijn mobiel (bijvoorbeeld online bankieren, online winkelen, iDeal gebruiken)",
  stacked_type = "percent",
  horizontal = TRUE,
  stack_breaks = c(0.5, 2.5, 3.5, 5.5),
  stack_bin_labels = c("Helemaal Onwaar (1-2)", "Niet onwaar en niet waar (3)", "Helemaal Waar (4-5)"),
  stack_order = c("Helemaal Waar (4-5)", "Niet onwaar en niet waar (3)", "Helemaal Onwaar (1-2)"),
  color_palette = c("#3D7271", "#E28D50", "#F5D76E", "#C7E6D5", "#0F6B5A", "#BABACD"),
  weight_var = "weging_GAMO",
  x_var = "AgeGroup",
  x_label = "Leeftijd",
  stack_var = "Strans2"
)

result
```


###### {{< iconify ph chat-circle-fill >}} Vraag 3


```{r trans-wave2-age-item3}
# Ik weet hoe ik op de computer of mobiele telefoon online zorg moet regelen (bijv. zorgverzekering afsluiten of een online afspraak maken met de huisarts)
result <- viz_stackedbar(
  data = data_filtered_4af682fd,
  title = "Ik weet hoe ik op de computer of mobiele telefoon online zorg moet regelen (bijv. zorgverzekering afsluiten of een online afspraak maken met de huisarts)",
  stacked_type = "percent",
  horizontal = TRUE,
  stack_breaks = c(0.5, 2.5, 3.5, 5.5),
  stack_bin_labels = c("Helemaal Onwaar (1-2)", "Niet onwaar en niet waar (3)", "Helemaal Waar (4-5)"),
  stack_order = c("Helemaal Waar (4-5)", "Niet onwaar en niet waar (3)", "Helemaal Onwaar (1-2)"),
  color_palette = c("#3D7271", "#E28D50", "#F5D76E", "#C7E6D5", "#0F6B5A", "#BABACD"),
  weight_var = "weging_GAMO",
  x_var = "AgeGroup",
  x_label = "Leeftijd",
  stack_var = "Strans3"
)

result
```


###### {{< iconify ph chat-circle-fill >}} Vraag 4


```{r trans-wave2-age-item4}
# Ik weet hoe ik mijn DigID kan aanvragen en gebruiken
result <- viz_stackedbar(
  data = data_filtered_4af682fd,
  title = "Ik weet hoe ik mijn DigID kan aanvragen en gebruiken",
  stacked_type = "percent",
  horizontal = TRUE,
  stack_breaks = c(0.5, 2.5, 3.5, 5.5),
  stack_bin_labels = c("Helemaal Onwaar (1-2)", "Niet onwaar en niet waar (3)", "Helemaal Waar (4-5)"),
  stack_order = c("Helemaal Waar (4-5)", "Niet onwaar en niet waar (3)", "Helemaal Onwaar (1-2)"),
  color_palette = c("#3D7271", "#E28D50", "#F5D76E", "#C7E6D5", "#0F6B5A", "#BABACD"),
  weight_var = "weging_GAMO",
  x_var = "AgeGroup",
  x_label = "Leeftijd",
  stack_var = "Strans4"
)

result
```


###### {{< iconify ph chat-circle-fill >}} Vraag 5


```{r trans-wave2-age-item5}
# Ik weet hoe ik documenten en foto's kan uploaden wanneer dit nodig is om online zaken te regelen (bijv. bij het aanvragen van een OV chipkaart)
result <- viz_stackedbar(
  data = data_filtered_4af682fd,
  title = "Ik weet hoe ik documenten en foto's kan uploaden wanneer dit nodig is om online zaken te regelen (bijv. bij het aanvragen van een OV chipkaart)",
  stacked_type = "percent",
  horizontal = TRUE,
  stack_breaks = c(0.5, 2.5, 3.5, 5.5),
  stack_bin_labels = c("Helemaal Onwaar (1-2)", "Niet onwaar en niet waar (3)", "Helemaal Waar (4-5)"),
  stack_order = c("Helemaal Waar (4-5)", "Niet onwaar en niet waar (3)", "Helemaal Onwaar (1-2)"),
  color_palette = c("#3D7271", "#E28D50", "#F5D76E", "#C7E6D5", "#0F6B5A", "#BABACD"),
  weight_var = "weging_GAMO",
  x_var = "AgeGroup",
  x_label = "Leeftijd",
  stack_var = "Strans5"
)

result
```


:::


##### {{< iconify mdi gender-transgender >}} Geslacht


::: {.panel-tabset}

###### {{< iconify ph chat-circle-fill >}} Vraag 1


```{r trans-wave2-gender-item1}
# Ik weet hoe ik online dingen kan regelen bij de belastingdienst (bijv. belasting aangifte doen of loonheffing voor bijbaan aanvragen)
result <- viz_stackedbar(
  data = data_filtered_4af682fd,
  title = "Ik weet hoe ik online dingen kan regelen bij de belastingdienst (bijv. belasting aangifte doen of loonheffing voor bijbaan aanvragen)",
  stacked_type = "percent",
  horizontal = TRUE,
  stack_breaks = c(0.5, 2.5, 3.5, 5.5),
  stack_bin_labels = c("Helemaal Onwaar (1-2)", "Niet onwaar en niet waar (3)", "Helemaal Waar (4-5)"),
  stack_order = c("Helemaal Waar (4-5)", "Niet onwaar en niet waar (3)", "Helemaal Onwaar (1-2)"),
  color_palette = c("#3D7271", "#E28D50", "#F5D76E", "#C7E6D5", "#0F6B5A", "#BABACD"),
  weight_var = "weging_GAMO",
  x_var = "geslacht",
  x_label = "Geslacht",
  stack_var = "Strans1"
)

result
```


###### {{< iconify ph chat-circle-fill >}} Vraag 2


```{r trans-wave2-gender-item2}
# Ik kan digitaal mijn betalingen doen met de computer of met mijn mobiel (bijvoorbeeld online bankieren, online winkelen, iDeal gebruiken)
result <- viz_stackedbar(
  data = data_filtered_4af682fd,
  title = "Ik kan digitaal mijn betalingen doen met de computer of met mijn mobiel (bijvoorbeeld online bankieren, online winkelen, iDeal gebruiken)",
  stacked_type = "percent",
  horizontal = TRUE,
  stack_breaks = c(0.5, 2.5, 3.5, 5.5),
  stack_bin_labels = c("Helemaal Onwaar (1-2)", "Niet onwaar en niet waar (3)", "Helemaal Waar (4-5)"),
  stack_order = c("Helemaal Waar (4-5)", "Niet onwaar en niet waar (3)", "Helemaal Onwaar (1-2)"),
  color_palette = c("#3D7271", "#E28D50", "#F5D76E", "#C7E6D5", "#0F6B5A", "#BABACD"),
  weight_var = "weging_GAMO",
  x_var = "geslacht",
  x_label = "Geslacht",
  stack_var = "Strans2"
)

result
```


###### {{< iconify ph chat-circle-fill >}} Vraag 3


```{r trans-wave2-gender-item3}
# Ik weet hoe ik op de computer of mobiele telefoon online zorg moet regelen (bijv. zorgverzekering afsluiten of een online afspraak maken met de huisarts)
result <- viz_stackedbar(
  data = data_filtered_4af682fd,
  title = "Ik weet hoe ik op de computer of mobiele telefoon online zorg moet regelen (bijv. zorgverzekering afsluiten of een online afspraak maken met de huisarts)",
  stacked_type = "percent",
  horizontal = TRUE,
  stack_breaks = c(0.5, 2.5, 3.5, 5.5),
  stack_bin_labels = c("Helemaal Onwaar (1-2)", "Niet onwaar en niet waar (3)", "Helemaal Waar (4-5)"),
  stack_order = c("Helemaal Waar (4-5)", "Niet onwaar en niet waar (3)", "Helemaal Onwaar (1-2)"),
  color_palette = c("#3D7271", "#E28D50", "#F5D76E", "#C7E6D5", "#0F6B5A", "#BABACD"),
  weight_var = "weging_GAMO",
  x_var = "geslacht",
  x_label = "Geslacht",
  stack_var = "Strans3"
)

result
```


###### {{< iconify ph chat-circle-fill >}} Vraag 4


```{r trans-wave2-gender-item4}
# Ik weet hoe ik mijn DigID kan aanvragen en gebruiken
result <- viz_stackedbar(
  data = data_filtered_4af682fd,
  title = "Ik weet hoe ik mijn DigID kan aanvragen en gebruiken",
  stacked_type = "percent",
  horizontal = TRUE,
  stack_breaks = c(0.5, 2.5, 3.5, 5.5),
  stack_bin_labels = c("Helemaal Onwaar (1-2)", "Niet onwaar en niet waar (3)", "Helemaal Waar (4-5)"),
  stack_order = c("Helemaal Waar (4-5)", "Niet onwaar en niet waar (3)", "Helemaal Onwaar (1-2)"),
  color_palette = c("#3D7271", "#E28D50", "#F5D76E", "#C7E6D5", "#0F6B5A", "#BABACD"),
  weight_var = "weging_GAMO",
  x_var = "geslacht",
  x_label = "Geslacht",
  stack_var = "Strans4"
)

result
```


###### {{< iconify ph chat-circle-fill >}} Vraag 5


```{r trans-wave2-gender-item5}
# Ik weet hoe ik documenten en foto's kan uploaden wanneer dit nodig is om online zaken te regelen (bijv. bij het aanvragen van een OV chipkaart)
result <- viz_stackedbar(
  data = data_filtered_4af682fd,
  title = "Ik weet hoe ik documenten en foto's kan uploaden wanneer dit nodig is om online zaken te regelen (bijv. bij het aanvragen van een OV chipkaart)",
  stacked_type = "percent",
  horizontal = TRUE,
  stack_breaks = c(0.5, 2.5, 3.5, 5.5),
  stack_bin_labels = c("Helemaal Onwaar (1-2)", "Niet onwaar en niet waar (3)", "Helemaal Waar (4-5)"),
  stack_order = c("Helemaal Waar (4-5)", "Niet onwaar en niet waar (3)", "Helemaal Onwaar (1-2)"),
  color_palette = c("#3D7271", "#E28D50", "#F5D76E", "#C7E6D5", "#0F6B5A", "#BABACD"),
  weight_var = "weging_GAMO",
  x_var = "geslacht",
  x_label = "Geslacht",
  stack_var = "Strans5"
)

result
```


:::


##### {{< iconify ph graduation-cap-fill >}} Opleidingsniveau


::: {.panel-tabset}

###### {{< iconify ph chat-circle-fill >}} Vraag 1


```{r trans-wave2-edu-item1}
# Ik weet hoe ik online dingen kan regelen bij de belastingdienst (bijv. belasting aangifte doen of loonheffing voor bijbaan aanvragen)
result <- viz_stackedbar(
  data = data_filtered_4af682fd,
  title = "Ik weet hoe ik online dingen kan regelen bij de belastingdienst (bijv. belasting aangifte doen of loonheffing voor bijbaan aanvragen)",
  stacked_type = "percent",
  horizontal = TRUE,
  stack_breaks = c(0.5, 2.5, 3.5, 5.5),
  stack_bin_labels = c("Helemaal Onwaar (1-2)", "Niet onwaar en niet waar (3)", "Helemaal Waar (4-5)"),
  stack_order = c("Helemaal Waar (4-5)", "Niet onwaar en niet waar (3)", "Helemaal Onwaar (1-2)"),
  color_palette = c("#3D7271", "#E28D50", "#F5D76E", "#C7E6D5", "#0F6B5A", "#BABACD"),
  weight_var = "weging_GAMO",
  x_var = "Education",
  x_label = "Opleidingsniveau",
  stack_var = "Strans1"
)

result
```


###### {{< iconify ph chat-circle-fill >}} Vraag 2


```{r trans-wave2-edu-item2}
# Ik kan digitaal mijn betalingen doen met de computer of met mijn mobiel (bijvoorbeeld online bankieren, online winkelen, iDeal gebruiken)
result <- viz_stackedbar(
  data = data_filtered_4af682fd,
  title = "Ik kan digitaal mijn betalingen doen met de computer of met mijn mobiel (bijvoorbeeld online bankieren, online winkelen, iDeal gebruiken)",
  stacked_type = "percent",
  horizontal = TRUE,
  stack_breaks = c(0.5, 2.5, 3.5, 5.5),
  stack_bin_labels = c("Helemaal Onwaar (1-2)", "Niet onwaar en niet waar (3)", "Helemaal Waar (4-5)"),
  stack_order = c("Helemaal Waar (4-5)", "Niet onwaar en niet waar (3)", "Helemaal Onwaar (1-2)"),
  color_palette = c("#3D7271", "#E28D50", "#F5D76E", "#C7E6D5", "#0F6B5A", "#BABACD"),
  weight_var = "weging_GAMO",
  x_var = "Education",
  x_label = "Opleidingsniveau",
  stack_var = "Strans2"
)

result
```


###### {{< iconify ph chat-circle-fill >}} Vraag 3


```{r trans-wave2-edu-item3}
# Ik weet hoe ik op de computer of mobiele telefoon online zorg moet regelen (bijv. zorgverzekering afsluiten of een online afspraak maken met de huisarts)
result <- viz_stackedbar(
  data = data_filtered_4af682fd,
  title = "Ik weet hoe ik op de computer of mobiele telefoon online zorg moet regelen (bijv. zorgverzekering afsluiten of een online afspraak maken met de huisarts)",
  stacked_type = "percent",
  horizontal = TRUE,
  stack_breaks = c(0.5, 2.5, 3.5, 5.5),
  stack_bin_labels = c("Helemaal Onwaar (1-2)", "Niet onwaar en niet waar (3)", "Helemaal Waar (4-5)"),
  stack_order = c("Helemaal Waar (4-5)", "Niet onwaar en niet waar (3)", "Helemaal Onwaar (1-2)"),
  color_palette = c("#3D7271", "#E28D50", "#F5D76E", "#C7E6D5", "#0F6B5A", "#BABACD"),
  weight_var = "weging_GAMO",
  x_var = "Education",
  x_label = "Opleidingsniveau",
  stack_var = "Strans3"
)

result
```


###### {{< iconify ph chat-circle-fill >}} Vraag 4


```{r trans-wave2-edu-item4}
# Ik weet hoe ik mijn DigID kan aanvragen en gebruiken
result <- viz_stackedbar(
  data = data_filtered_4af682fd,
  title = "Ik weet hoe ik mijn DigID kan aanvragen en gebruiken",
  stacked_type = "percent",
  horizontal = TRUE,
  stack_breaks = c(0.5, 2.5, 3.5, 5.5),
  stack_bin_labels = c("Helemaal Onwaar (1-2)", "Niet onwaar en niet waar (3)", "Helemaal Waar (4-5)"),
  stack_order = c("Helemaal Waar (4-5)", "Niet onwaar en niet waar (3)", "Helemaal Onwaar (1-2)"),
  color_palette = c("#3D7271", "#E28D50", "#F5D76E", "#C7E6D5", "#0F6B5A", "#BABACD"),
  weight_var = "weging_GAMO",
  x_var = "Education",
  x_label = "Opleidingsniveau",
  stack_var = "Strans4"
)

result
```


###### {{< iconify ph chat-circle-fill >}} Vraag 5


```{r trans-wave2-edu-item5}
# Ik weet hoe ik documenten en foto's kan uploaden wanneer dit nodig is om online zaken te regelen (bijv. bij het aanvragen van een OV chipkaart)
result <- viz_stackedbar(
  data = data_filtered_4af682fd,
  title = "Ik weet hoe ik documenten en foto's kan uploaden wanneer dit nodig is om online zaken te regelen (bijv. bij het aanvragen van een OV chipkaart)",
  stacked_type = "percent",
  horizontal = TRUE,
  stack_breaks = c(0.5, 2.5, 3.5, 5.5),
  stack_bin_labels = c("Helemaal Onwaar (1-2)", "Niet onwaar en niet waar (3)", "Helemaal Waar (4-5)"),
  stack_order = c("Helemaal Waar (4-5)", "Niet onwaar en niet waar (3)", "Helemaal Onwaar (1-2)"),
  color_palette = c("#3D7271", "#E28D50", "#F5D76E", "#C7E6D5", "#0F6B5A", "#BABACD"),
  weight_var = "weging_GAMO",
  x_var = "Education",
  x_label = "Opleidingsniveau",
  stack_var = "Strans5"
)

result
```


:::


##### {{< iconify ph globe-hemisphere-east >}} Migratieachtergrond


::: {.panel-tabset}

###### {{< iconify ph chat-circle-fill >}} Vraag 1


```{r trans-wave2-mig-item1}
# Ik weet hoe ik online dingen kan regelen bij de belastingdienst (bijv. belasting aangifte doen of loonheffing voor bijbaan aanvragen)
result <- viz_stackedbar(
  data = data_filtered_4af682fd,
  title = "Ik weet hoe ik online dingen kan regelen bij de belastingdienst (bijv. belasting aangifte doen of loonheffing voor bijbaan aanvragen)",
  stacked_type = "percent",
  horizontal = TRUE,
  stack_breaks = c(0.5, 2.5, 3.5, 5.5),
  stack_bin_labels = c("Helemaal Onwaar (1-2)", "Niet onwaar en niet waar (3)", "Helemaal Waar (4-5)"),
  stack_order = c("Helemaal Waar (4-5)", "Niet onwaar en niet waar (3)", "Helemaal Onwaar (1-2)"),
  color_palette = c("#3D7271", "#E28D50", "#F5D76E", "#C7E6D5", "#0F6B5A", "#BABACD"),
  weight_var = "weging_GAMO",
  x_var = "MigrationBackground",
  x_label = "Migratieachtergrond",
  stack_var = "Strans1"
)

result
```


###### {{< iconify ph chat-circle-fill >}} Vraag 2


```{r trans-wave2-mig-item2}
# Ik kan digitaal mijn betalingen doen met de computer of met mijn mobiel (bijvoorbeeld online bankieren, online winkelen, iDeal gebruiken)
result <- viz_stackedbar(
  data = data_filtered_4af682fd,
  title = "Ik kan digitaal mijn betalingen doen met de computer of met mijn mobiel (bijvoorbeeld online bankieren, online winkelen, iDeal gebruiken)",
  stacked_type = "percent",
  horizontal = TRUE,
  stack_breaks = c(0.5, 2.5, 3.5, 5.5),
  stack_bin_labels = c("Helemaal Onwaar (1-2)", "Niet onwaar en niet waar (3)", "Helemaal Waar (4-5)"),
  stack_order = c("Helemaal Waar (4-5)", "Niet onwaar en niet waar (3)", "Helemaal Onwaar (1-2)"),
  color_palette = c("#3D7271", "#E28D50", "#F5D76E", "#C7E6D5", "#0F6B5A", "#BABACD"),
  weight_var = "weging_GAMO",
  x_var = "MigrationBackground",
  x_label = "Migratieachtergrond",
  stack_var = "Strans2"
)

result
```


###### {{< iconify ph chat-circle-fill >}} Vraag 3


```{r trans-wave2-mig-item3}
# Ik weet hoe ik op de computer of mobiele telefoon online zorg moet regelen (bijv. zorgverzekering afsluiten of een online afspraak maken met de huisarts)
result <- viz_stackedbar(
  data = data_filtered_4af682fd,
  title = "Ik weet hoe ik op de computer of mobiele telefoon online zorg moet regelen (bijv. zorgverzekering afsluiten of een online afspraak maken met de huisarts)",
  stacked_type = "percent",
  horizontal = TRUE,
  stack_breaks = c(0.5, 2.5, 3.5, 5.5),
  stack_bin_labels = c("Helemaal Onwaar (1-2)", "Niet onwaar en niet waar (3)", "Helemaal Waar (4-5)"),
  stack_order = c("Helemaal Waar (4-5)", "Niet onwaar en niet waar (3)", "Helemaal Onwaar (1-2)"),
  color_palette = c("#3D7271", "#E28D50", "#F5D76E", "#C7E6D5", "#0F6B5A", "#BABACD"),
  weight_var = "weging_GAMO",
  x_var = "MigrationBackground",
  x_label = "Migratieachtergrond",
  stack_var = "Strans3"
)

result
```


###### {{< iconify ph chat-circle-fill >}} Vraag 4


```{r trans-wave2-mig-item4}
# Ik weet hoe ik mijn DigID kan aanvragen en gebruiken
result <- viz_stackedbar(
  data = data_filtered_4af682fd,
  title = "Ik weet hoe ik mijn DigID kan aanvragen en gebruiken",
  stacked_type = "percent",
  horizontal = TRUE,
  stack_breaks = c(0.5, 2.5, 3.5, 5.5),
  stack_bin_labels = c("Helemaal Onwaar (1-2)", "Niet onwaar en niet waar (3)", "Helemaal Waar (4-5)"),
  stack_order = c("Helemaal Waar (4-5)", "Niet onwaar en niet waar (3)", "Helemaal Onwaar (1-2)"),
  color_palette = c("#3D7271", "#E28D50", "#F5D76E", "#C7E6D5", "#0F6B5A", "#BABACD"),
  weight_var = "weging_GAMO",
  x_var = "MigrationBackground",
  x_label = "Migratieachtergrond",
  stack_var = "Strans4"
)

result
```


###### {{< iconify ph chat-circle-fill >}} Vraag 5


```{r trans-wave2-mig-item5}
# Ik weet hoe ik documenten en foto's kan uploaden wanneer dit nodig is om online zaken te regelen (bijv. bij het aanvragen van een OV chipkaart)
result <- viz_stackedbar(
  data = data_filtered_4af682fd,
  title = "Ik weet hoe ik documenten en foto's kan uploaden wanneer dit nodig is om online zaken te regelen (bijv. bij het aanvragen van een OV chipkaart)",
  stacked_type = "percent",
  horizontal = TRUE,
  stack_breaks = c(0.5, 2.5, 3.5, 5.5),
  stack_bin_labels = c("Helemaal Onwaar (1-2)", "Niet onwaar en niet waar (3)", "Helemaal Waar (4-5)"),
  stack_order = c("Helemaal Waar (4-5)", "Niet onwaar en niet waar (3)", "Helemaal Onwaar (1-2)"),
  color_palette = c("#3D7271", "#E28D50", "#F5D76E", "#C7E6D5", "#0F6B5A", "#BABACD"),
  weight_var = "weging_GAMO",
  x_var = "MigrationBackground",
  x_label = "Migratieachtergrond",
  stack_var = "Strans5"
)

result
```


:::


:::


### {{< iconify ph chart-line-fill >}} Verloop over tijd


::: {.panel-tabset}

##### {{< iconify ph users-fill >}} Algemeen


::: {.panel-tabset}

###### {{< iconify ph chat-circle-fill >}} Vraag 1


```{r trans-overtime-overall-item1}
# Ik weet hoe ik online dingen kan regelen bij de belastingdienst (bijv. belasting aangifte doen of loonheffing voor bijbaan aanvragen)
result <- viz_timeline(
  data = data,
  title = "Ik weet hoe ik online dingen kan regelen bij de belastingdienst (bijv. belasting aangifte doen of loonheffing voor bijbaan aanvragen)",
  time_var = "wave_time_label",
  chart_type = "line",
  y_filter = c(4, 5),
  y_filter_label = "Percentage of Respondents",
  y_filter_combine = TRUE,
  x_label = "",
  y_label = "Percentage of Respondents",
  color_palette = c("#3D7271", "#E28D50", "#F5D76E", "#C7E6D5", "#0F6B5A", "#BABACD"),
  y_min = 0,
  y_max = 100,
  weight_var = "weging_GAMO",
  y_var = "Strans1"
)

result
```


###### {{< iconify ph chat-circle-fill >}} Vraag 2


```{r trans-overtime-overall-item2}
# Ik kan digitaal mijn betalingen doen met de computer of met mijn mobiel (bijvoorbeeld online bankieren, online winkelen, iDeal gebruiken)
result <- viz_timeline(
  data = data,
  title = "Ik kan digitaal mijn betalingen doen met de computer of met mijn mobiel (bijvoorbeeld online bankieren, online winkelen, iDeal gebruiken)",
  time_var = "wave_time_label",
  chart_type = "line",
  y_filter = c(4, 5),
  y_filter_label = "Percentage of Respondents",
  y_filter_combine = TRUE,
  x_label = "",
  y_label = "Percentage of Respondents",
  color_palette = c("#3D7271", "#E28D50", "#F5D76E", "#C7E6D5", "#0F6B5A", "#BABACD"),
  y_min = 0,
  y_max = 100,
  weight_var = "weging_GAMO",
  y_var = "Strans2"
)

result
```


###### {{< iconify ph chat-circle-fill >}} Vraag 3


```{r trans-overtime-overall-item3}
# Ik weet hoe ik op de computer of mobiele telefoon online zorg moet regelen (bijv. zorgverzekering afsluiten of een online afspraak maken met de huisarts)
result <- viz_timeline(
  data = data,
  title = "Ik weet hoe ik op de computer of mobiele telefoon online zorg moet regelen (bijv. zorgverzekering afsluiten of een online afspraak maken met de huisarts)",
  time_var = "wave_time_label",
  chart_type = "line",
  y_filter = c(4, 5),
  y_filter_label = "Percentage of Respondents",
  y_filter_combine = TRUE,
  x_label = "",
  y_label = "Percentage of Respondents",
  color_palette = c("#3D7271", "#E28D50", "#F5D76E", "#C7E6D5", "#0F6B5A", "#BABACD"),
  y_min = 0,
  y_max = 100,
  weight_var = "weging_GAMO",
  y_var = "Strans3"
)

result
```


###### {{< iconify ph chat-circle-fill >}} Vraag 4


```{r trans-overtime-overall-item4}
# Ik weet hoe ik mijn DigID kan aanvragen en gebruiken
result <- viz_timeline(
  data = data,
  title = "Ik weet hoe ik mijn DigID kan aanvragen en gebruiken",
  time_var = "wave_time_label",
  chart_type = "line",
  y_filter = c(4, 5),
  y_filter_label = "Percentage of Respondents",
  y_filter_combine = TRUE,
  x_label = "",
  y_label = "Percentage of Respondents",
  color_palette = c("#3D7271", "#E28D50", "#F5D76E", "#C7E6D5", "#0F6B5A", "#BABACD"),
  y_min = 0,
  y_max = 100,
  weight_var = "weging_GAMO",
  y_var = "Strans4"
)

result
```


###### {{< iconify ph chat-circle-fill >}} Vraag 5


```{r trans-overtime-overall-item5}
# Ik weet hoe ik documenten en foto's kan uploaden wanneer dit nodig is om online zaken te regelen (bijv. bij het aanvragen van een OV chipkaart)
result <- viz_timeline(
  data = data,
  title = "Ik weet hoe ik documenten en foto's kan uploaden wanneer dit nodig is om online zaken te regelen (bijv. bij het aanvragen van een OV chipkaart)",
  time_var = "wave_time_label",
  chart_type = "line",
  y_filter = c(4, 5),
  y_filter_label = "Percentage of Respondents",
  y_filter_combine = TRUE,
  x_label = "",
  y_label = "Percentage of Respondents",
  color_palette = c("#3D7271", "#E28D50", "#F5D76E", "#C7E6D5", "#0F6B5A", "#BABACD"),
  y_min = 0,
  y_max = 100,
  weight_var = "weging_GAMO",
  y_var = "Strans5"
)

result
```


:::


##### {{< iconify mdi:human-male-male-child >}} Leeftijd


::: {.panel-tabset}

###### {{< iconify ph chat-circle-fill >}} Vraag 1


```{r trans-overtime-age-item1}
# Ik weet hoe ik online dingen kan regelen bij de belastingdienst (bijv. belasting aangifte doen of loonheffing voor bijbaan aanvragen)
result <- viz_timeline(
  data = data,
  title = "Ik weet hoe ik online dingen kan regelen bij de belastingdienst (bijv. belasting aangifte doen of loonheffing voor bijbaan aanvragen)",
  time_var = "wave_time_label",
  chart_type = "line",
  y_filter = c(4, 5),
  x_label = "",
  y_label = "Percentage of Respondents",
  color_palette = c("#3D7271", "#E28D50", "#F5D76E", "#C7E6D5", "#0F6B5A", "#BABACD"),
  y_min = 0,
  y_max = 100,
  weight_var = "weging_GAMO",
  y_var = "Strans1",
  group_var = "AgeGroup"
)

result
```


###### {{< iconify ph chat-circle-fill >}} Vraag 2


```{r trans-overtime-age-item2}
# Ik kan digitaal mijn betalingen doen met de computer of met mijn mobiel (bijvoorbeeld online bankieren, online winkelen, iDeal gebruiken)
result <- viz_timeline(
  data = data,
  title = "Ik kan digitaal mijn betalingen doen met de computer of met mijn mobiel (bijvoorbeeld online bankieren, online winkelen, iDeal gebruiken)",
  time_var = "wave_time_label",
  chart_type = "line",
  y_filter = c(4, 5),
  x_label = "",
  y_label = "Percentage of Respondents",
  color_palette = c("#3D7271", "#E28D50", "#F5D76E", "#C7E6D5", "#0F6B5A", "#BABACD"),
  y_min = 0,
  y_max = 100,
  weight_var = "weging_GAMO",
  y_var = "Strans2",
  group_var = "AgeGroup"
)

result
```


###### {{< iconify ph chat-circle-fill >}} Vraag 3


```{r trans-overtime-age-item3}
# Ik weet hoe ik op de computer of mobiele telefoon online zorg moet regelen (bijv. zorgverzekering afsluiten of een online afspraak maken met de huisarts)
result <- viz_timeline(
  data = data,
  title = "Ik weet hoe ik op de computer of mobiele telefoon online zorg moet regelen (bijv. zorgverzekering afsluiten of een online afspraak maken met de huisarts)",
  time_var = "wave_time_label",
  chart_type = "line",
  y_filter = c(4, 5),
  x_label = "",
  y_label = "Percentage of Respondents",
  color_palette = c("#3D7271", "#E28D50", "#F5D76E", "#C7E6D5", "#0F6B5A", "#BABACD"),
  y_min = 0,
  y_max = 100,
  weight_var = "weging_GAMO",
  y_var = "Strans3",
  group_var = "AgeGroup"
)

result
```


###### {{< iconify ph chat-circle-fill >}} Vraag 4


```{r trans-overtime-age-item4}
# Ik weet hoe ik mijn DigID kan aanvragen en gebruiken
result <- viz_timeline(
  data = data,
  title = "Ik weet hoe ik mijn DigID kan aanvragen en gebruiken",
  time_var = "wave_time_label",
  chart_type = "line",
  y_filter = c(4, 5),
  x_label = "",
  y_label = "Percentage of Respondents",
  color_palette = c("#3D7271", "#E28D50", "#F5D76E", "#C7E6D5", "#0F6B5A", "#BABACD"),
  y_min = 0,
  y_max = 100,
  weight_var = "weging_GAMO",
  y_var = "Strans4",
  group_var = "AgeGroup"
)

result
```


###### {{< iconify ph chat-circle-fill >}} Vraag 5


```{r trans-overtime-age-item5}
# Ik weet hoe ik documenten en foto's kan uploaden wanneer dit nodig is om online zaken te regelen (bijv. bij het aanvragen van een OV chipkaart)
result <- viz_timeline(
  data = data,
  title = "Ik weet hoe ik documenten en foto's kan uploaden wanneer dit nodig is om online zaken te regelen (bijv. bij het aanvragen van een OV chipkaart)",
  time_var = "wave_time_label",
  chart_type = "line",
  y_filter = c(4, 5),
  x_label = "",
  y_label = "Percentage of Respondents",
  color_palette = c("#3D7271", "#E28D50", "#F5D76E", "#C7E6D5", "#0F6B5A", "#BABACD"),
  y_min = 0,
  y_max = 100,
  weight_var = "weging_GAMO",
  y_var = "Strans5",
  group_var = "AgeGroup"
)

result
```


:::


##### {{< iconify mdi gender-transgender >}} Geslacht


::: {.panel-tabset}

###### {{< iconify ph chat-circle-fill >}} Vraag 1


```{r trans-overtime-gender-item1}
# Ik weet hoe ik online dingen kan regelen bij de belastingdienst (bijv. belasting aangifte doen of loonheffing voor bijbaan aanvragen)
result <- viz_timeline(
  data = data,
  title = "Ik weet hoe ik online dingen kan regelen bij de belastingdienst (bijv. belasting aangifte doen of loonheffing voor bijbaan aanvragen)",
  time_var = "wave_time_label",
  chart_type = "line",
  y_filter = c(4, 5),
  x_label = "",
  y_label = "Percentage of Respondents",
  color_palette = c("#3D7271", "#E28D50", "#F5D76E", "#C7E6D5", "#0F6B5A", "#BABACD"),
  y_min = 0,
  y_max = 100,
  weight_var = "weging_GAMO",
  y_var = "Strans1",
  group_var = "geslacht"
)

result
```


###### {{< iconify ph chat-circle-fill >}} Vraag 2


```{r trans-overtime-gender-item2}
# Ik kan digitaal mijn betalingen doen met de computer of met mijn mobiel (bijvoorbeeld online bankieren, online winkelen, iDeal gebruiken)
result <- viz_timeline(
  data = data,
  title = "Ik kan digitaal mijn betalingen doen met de computer of met mijn mobiel (bijvoorbeeld online bankieren, online winkelen, iDeal gebruiken)",
  time_var = "wave_time_label",
  chart_type = "line",
  y_filter = c(4, 5),
  x_label = "",
  y_label = "Percentage of Respondents",
  color_palette = c("#3D7271", "#E28D50", "#F5D76E", "#C7E6D5", "#0F6B5A", "#BABACD"),
  y_min = 0,
  y_max = 100,
  weight_var = "weging_GAMO",
  y_var = "Strans2",
  group_var = "geslacht"
)

result
```


###### {{< iconify ph chat-circle-fill >}} Vraag 3


```{r trans-overtime-gender-item3}
# Ik weet hoe ik op de computer of mobiele telefoon online zorg moet regelen (bijv. zorgverzekering afsluiten of een online afspraak maken met de huisarts)
result <- viz_timeline(
  data = data,
  title = "Ik weet hoe ik op de computer of mobiele telefoon online zorg moet regelen (bijv. zorgverzekering afsluiten of een online afspraak maken met de huisarts)",
  time_var = "wave_time_label",
  chart_type = "line",
  y_filter = c(4, 5),
  x_label = "",
  y_label = "Percentage of Respondents",
  color_palette = c("#3D7271", "#E28D50", "#F5D76E", "#C7E6D5", "#0F6B5A", "#BABACD"),
  y_min = 0,
  y_max = 100,
  weight_var = "weging_GAMO",
  y_var = "Strans3",
  group_var = "geslacht"
)

result
```


###### {{< iconify ph chat-circle-fill >}} Vraag 4


```{r trans-overtime-gender-item4}
# Ik weet hoe ik mijn DigID kan aanvragen en gebruiken
result <- viz_timeline(
  data = data,
  title = "Ik weet hoe ik mijn DigID kan aanvragen en gebruiken",
  time_var = "wave_time_label",
  chart_type = "line",
  y_filter = c(4, 5),
  x_label = "",
  y_label = "Percentage of Respondents",
  color_palette = c("#3D7271", "#E28D50", "#F5D76E", "#C7E6D5", "#0F6B5A", "#BABACD"),
  y_min = 0,
  y_max = 100,
  weight_var = "weging_GAMO",
  y_var = "Strans4",
  group_var = "geslacht"
)

result
```


###### {{< iconify ph chat-circle-fill >}} Vraag 5


```{r trans-overtime-gender-item5}
# Ik weet hoe ik documenten en foto's kan uploaden wanneer dit nodig is om online zaken te regelen (bijv. bij het aanvragen van een OV chipkaart)
result <- viz_timeline(
  data = data,
  title = "Ik weet hoe ik documenten en foto's kan uploaden wanneer dit nodig is om online zaken te regelen (bijv. bij het aanvragen van een OV chipkaart)",
  time_var = "wave_time_label",
  chart_type = "line",
  y_filter = c(4, 5),
  x_label = "",
  y_label = "Percentage of Respondents",
  color_palette = c("#3D7271", "#E28D50", "#F5D76E", "#C7E6D5", "#0F6B5A", "#BABACD"),
  y_min = 0,
  y_max = 100,
  weight_var = "weging_GAMO",
  y_var = "Strans5",
  group_var = "geslacht"
)

result
```


:::


##### {{< iconify ph graduation-cap-fill >}} Opleidingsniveau


::: {.panel-tabset}

###### {{< iconify ph chat-circle-fill >}} Vraag 1


```{r trans-overtime-edu-item1}
# Ik weet hoe ik online dingen kan regelen bij de belastingdienst (bijv. belasting aangifte doen of loonheffing voor bijbaan aanvragen)
result <- viz_timeline(
  data = data,
  title = "Ik weet hoe ik online dingen kan regelen bij de belastingdienst (bijv. belasting aangifte doen of loonheffing voor bijbaan aanvragen)",
  time_var = "wave_time_label",
  chart_type = "line",
  y_filter = c(4, 5),
  x_label = "",
  y_label = "Percentage of Respondents",
  color_palette = c("#3D7271", "#E28D50", "#F5D76E", "#C7E6D5", "#0F6B5A", "#BABACD"),
  y_min = 0,
  y_max = 100,
  weight_var = "weging_GAMO",
  y_var = "Strans1",
  group_var = "Education"
)

result
```


###### {{< iconify ph chat-circle-fill >}} Vraag 2


```{r trans-overtime-edu-item2}
# Ik kan digitaal mijn betalingen doen met de computer of met mijn mobiel (bijvoorbeeld online bankieren, online winkelen, iDeal gebruiken)
result <- viz_timeline(
  data = data,
  title = "Ik kan digitaal mijn betalingen doen met de computer of met mijn mobiel (bijvoorbeeld online bankieren, online winkelen, iDeal gebruiken)",
  time_var = "wave_time_label",
  chart_type = "line",
  y_filter = c(4, 5),
  x_label = "",
  y_label = "Percentage of Respondents",
  color_palette = c("#3D7271", "#E28D50", "#F5D76E", "#C7E6D5", "#0F6B5A", "#BABACD"),
  y_min = 0,
  y_max = 100,
  weight_var = "weging_GAMO",
  y_var = "Strans2",
  group_var = "Education"
)

result
```


###### {{< iconify ph chat-circle-fill >}} Vraag 3


```{r trans-overtime-edu-item3}
# Ik weet hoe ik op de computer of mobiele telefoon online zorg moet regelen (bijv. zorgverzekering afsluiten of een online afspraak maken met de huisarts)
result <- viz_timeline(
  data = data,
  title = "Ik weet hoe ik op de computer of mobiele telefoon online zorg moet regelen (bijv. zorgverzekering afsluiten of een online afspraak maken met de huisarts)",
  time_var = "wave_time_label",
  chart_type = "line",
  y_filter = c(4, 5),
  x_label = "",
  y_label = "Percentage of Respondents",
  color_palette = c("#3D7271", "#E28D50", "#F5D76E", "#C7E6D5", "#0F6B5A", "#BABACD"),
  y_min = 0,
  y_max = 100,
  weight_var = "weging_GAMO",
  y_var = "Strans3",
  group_var = "Education"
)

result
```


###### {{< iconify ph chat-circle-fill >}} Vraag 4


```{r trans-overtime-edu-item4}
# Ik weet hoe ik mijn DigID kan aanvragen en gebruiken
result <- viz_timeline(
  data = data,
  title = "Ik weet hoe ik mijn DigID kan aanvragen en gebruiken",
  time_var = "wave_time_label",
  chart_type = "line",
  y_filter = c(4, 5),
  x_label = "",
  y_label = "Percentage of Respondents",
  color_palette = c("#3D7271", "#E28D50", "#F5D76E", "#C7E6D5", "#0F6B5A", "#BABACD"),
  y_min = 0,
  y_max = 100,
  weight_var = "weging_GAMO",
  y_var = "Strans4",
  group_var = "Education"
)

result
```


###### {{< iconify ph chat-circle-fill >}} Vraag 5


```{r trans-overtime-edu-item5}
# Ik weet hoe ik documenten en foto's kan uploaden wanneer dit nodig is om online zaken te regelen (bijv. bij het aanvragen van een OV chipkaart)
result <- viz_timeline(
  data = data,
  title = "Ik weet hoe ik documenten en foto's kan uploaden wanneer dit nodig is om online zaken te regelen (bijv. bij het aanvragen van een OV chipkaart)",
  time_var = "wave_time_label",
  chart_type = "line",
  y_filter = c(4, 5),
  x_label = "",
  y_label = "Percentage of Respondents",
  color_palette = c("#3D7271", "#E28D50", "#F5D76E", "#C7E6D5", "#0F6B5A", "#BABACD"),
  y_min = 0,
  y_max = 100,
  weight_var = "weging_GAMO",
  y_var = "Strans5",
  group_var = "Education"
)

result
```


:::


##### {{< iconify ph globe-hemisphere-east >}} Migratieachtergrond


::: {.panel-tabset}

###### {{< iconify ph chat-circle-fill >}} Vraag 1


```{r trans-overtime-mig-item1}
# Ik weet hoe ik online dingen kan regelen bij de belastingdienst (bijv. belasting aangifte doen of loonheffing voor bijbaan aanvragen)
result <- viz_timeline(
  data = data,
  title = "Ik weet hoe ik online dingen kan regelen bij de belastingdienst (bijv. belasting aangifte doen of loonheffing voor bijbaan aanvragen)",
  time_var = "wave_time_label",
  chart_type = "line",
  y_filter = c(4, 5),
  x_label = "",
  y_label = "Percentage of Respondents",
  color_palette = c("#3D7271", "#E28D50", "#F5D76E", "#C7E6D5", "#0F6B5A", "#BABACD"),
  y_min = 0,
  y_max = 100,
  weight_var = "weging_GAMO",
  y_var = "Strans1",
  group_var = "MigrationBackground"
)

result
```


###### {{< iconify ph chat-circle-fill >}} Vraag 2


```{r trans-overtime-mig-item2}
# Ik kan digitaal mijn betalingen doen met de computer of met mijn mobiel (bijvoorbeeld online bankieren, online winkelen, iDeal gebruiken)
result <- viz_timeline(
  data = data,
  title = "Ik kan digitaal mijn betalingen doen met de computer of met mijn mobiel (bijvoorbeeld online bankieren, online winkelen, iDeal gebruiken)",
  time_var = "wave_time_label",
  chart_type = "line",
  y_filter = c(4, 5),
  x_label = "",
  y_label = "Percentage of Respondents",
  color_palette = c("#3D7271", "#E28D50", "#F5D76E", "#C7E6D5", "#0F6B5A", "#BABACD"),
  y_min = 0,
  y_max = 100,
  weight_var = "weging_GAMO",
  y_var = "Strans2",
  group_var = "MigrationBackground"
)

result
```


###### {{< iconify ph chat-circle-fill >}} Vraag 3


```{r trans-overtime-mig-item3}
# Ik weet hoe ik op de computer of mobiele telefoon online zorg moet regelen (bijv. zorgverzekering afsluiten of een online afspraak maken met de huisarts)
result <- viz_timeline(
  data = data,
  title = "Ik weet hoe ik op de computer of mobiele telefoon online zorg moet regelen (bijv. zorgverzekering afsluiten of een online afspraak maken met de huisarts)",
  time_var = "wave_time_label",
  chart_type = "line",
  y_filter = c(4, 5),
  x_label = "",
  y_label = "Percentage of Respondents",
  color_palette = c("#3D7271", "#E28D50", "#F5D76E", "#C7E6D5", "#0F6B5A", "#BABACD"),
  y_min = 0,
  y_max = 100,
  weight_var = "weging_GAMO",
  y_var = "Strans3",
  group_var = "MigrationBackground"
)

result
```


###### {{< iconify ph chat-circle-fill >}} Vraag 4


```{r trans-overtime-mig-item4}
# Ik weet hoe ik mijn DigID kan aanvragen en gebruiken
result <- viz_timeline(
  data = data,
  title = "Ik weet hoe ik mijn DigID kan aanvragen en gebruiken",
  time_var = "wave_time_label",
  chart_type = "line",
  y_filter = c(4, 5),
  x_label = "",
  y_label = "Percentage of Respondents",
  color_palette = c("#3D7271", "#E28D50", "#F5D76E", "#C7E6D5", "#0F6B5A", "#BABACD"),
  y_min = 0,
  y_max = 100,
  weight_var = "weging_GAMO",
  y_var = "Strans4",
  group_var = "MigrationBackground"
)

result
```


###### {{< iconify ph chat-circle-fill >}} Vraag 5


```{r trans-overtime-mig-item5}
# Ik weet hoe ik documenten en foto's kan uploaden wanneer dit nodig is om online zaken te regelen (bijv. bij het aanvragen van een OV chipkaart)
result <- viz_timeline(
  data = data,
  title = "Ik weet hoe ik documenten en foto's kan uploaden wanneer dit nodig is om online zaken te regelen (bijv. bij het aanvragen van een OV chipkaart)",
  time_var = "wave_time_label",
  chart_type = "line",
  y_filter = c(4, 5),
  x_label = "",
  y_label = "Percentage of Respondents",
  color_palette = c("#3D7271", "#E28D50", "#F5D76E", "#C7E6D5", "#0F6B5A", "#BABACD"),
  y_min = 0,
  y_max = 100,
  weight_var = "weging_GAMO",
  y_var = "Strans5",
  group_var = "MigrationBackground"
)

result
```


:::


:::


:::

## {{< iconify ph robot-fill >}} AI


**AI competentie** omvat het vermogen om te herkennen wanneer websites en apps artificiële intelligentie gebruiken om content en aanbevelingen te personaliseren.
[{{< iconify ph cards >}} Bekijk alle AI resultaten](ai.html)


::: {.panel-tabset}

### {{< iconify ph number-circle-one-fill >}} Ronde 1


::: {.panel-tabset}

##### {{< iconify ph users-fill >}} Algemeen


```{r ai-wave1-overall}
# AI Vaardigheden
result <- viz_stackedbars(
  data = data_filtered_984a0efe,
  title = "AI Vaardigheden",
  x_vars = c("SAI1", "SAI2"),
  x_var_labels = c("Ik weet wanneer een website of app AI gebruikt om de inhoud aan mij aan te passen", "Ik weet wanneer bepaalde inhoud mij wordt aanbevolen door AI"),
  stacked_type = "percent",
  color_palette = c("#3D7271", "#E28D50", "#F5D76E", "#C7E6D5", "#0F6B5A", "#BABACD"),
  horizontal = TRUE,
  x_label = "",
  stack_breaks = c(0.5, 2.5, 3.5, 5.5),
  stack_bin_labels = c("Helemaal Onwaar (1-2)", "Niet onwaar en niet waar (3)", "Helemaal Waar (4-5)"),
  stack_order = c("Helemaal Waar (4-5)", "Niet onwaar en niet waar (3)", "Helemaal Onwaar (1-2)"),
  stack_label = NULL,
  weight_var = "weging_GAMO"
)

result
```


##### {{< iconify mdi:human-male-male-child >}} Leeftijd


::: {.panel-tabset}

###### {{< iconify ph chat-circle-fill >}} Vraag 1


```{r ai-wave1-age-item1}
# Ik weet wanneer een website of app AI gebruikt om de inhoud aan mij aan te passen
result <- viz_stackedbar(
  data = data_filtered_984a0efe,
  title = "Ik weet wanneer een website of app AI gebruikt om de inhoud aan mij aan te passen",
  stacked_type = "percent",
  horizontal = TRUE,
  stack_breaks = c(0.5, 2.5, 3.5, 5.5),
  stack_bin_labels = c("Helemaal Onwaar (1-2)", "Niet onwaar en niet waar (3)", "Helemaal Waar (4-5)"),
  stack_order = c("Helemaal Waar (4-5)", "Niet onwaar en niet waar (3)", "Helemaal Onwaar (1-2)"),
  color_palette = c("#3D7271", "#E28D50", "#F5D76E", "#C7E6D5", "#0F6B5A", "#BABACD"),
  weight_var = "weging_GAMO",
  x_var = "AgeGroup",
  x_label = "Leeftijd",
  stack_var = "SAI1"
)

result
```


###### {{< iconify ph chat-circle-fill >}} Vraag 2


```{r ai-wave1-age-item2}
# Ik weet wanneer bepaalde inhoud mij wordt aanbevolen door AI
result <- viz_stackedbar(
  data = data_filtered_984a0efe,
  title = "Ik weet wanneer bepaalde inhoud mij wordt aanbevolen door AI",
  stacked_type = "percent",
  horizontal = TRUE,
  stack_breaks = c(0.5, 2.5, 3.5, 5.5),
  stack_bin_labels = c("Helemaal Onwaar (1-2)", "Niet onwaar en niet waar (3)", "Helemaal Waar (4-5)"),
  stack_order = c("Helemaal Waar (4-5)", "Niet onwaar en niet waar (3)", "Helemaal Onwaar (1-2)"),
  color_palette = c("#3D7271", "#E28D50", "#F5D76E", "#C7E6D5", "#0F6B5A", "#BABACD"),
  weight_var = "weging_GAMO",
  x_var = "AgeGroup",
  x_label = "Leeftijd",
  stack_var = "SAI2"
)

result
```


:::


##### {{< iconify mdi gender-transgender >}} Geslacht


::: {.panel-tabset}

###### {{< iconify ph chat-circle-fill >}} Vraag 1


```{r ai-wave1-gender-item1}
# Ik weet wanneer een website of app AI gebruikt om de inhoud aan mij aan te passen
result <- viz_stackedbar(
  data = data_filtered_984a0efe,
  title = "Ik weet wanneer een website of app AI gebruikt om de inhoud aan mij aan te passen",
  stacked_type = "percent",
  horizontal = TRUE,
  stack_breaks = c(0.5, 2.5, 3.5, 5.5),
  stack_bin_labels = c("Helemaal Onwaar (1-2)", "Niet onwaar en niet waar (3)", "Helemaal Waar (4-5)"),
  stack_order = c("Helemaal Waar (4-5)", "Niet onwaar en niet waar (3)", "Helemaal Onwaar (1-2)"),
  color_palette = c("#3D7271", "#E28D50", "#F5D76E", "#C7E6D5", "#0F6B5A", "#BABACD"),
  weight_var = "weging_GAMO",
  x_var = "geslacht",
  x_label = "Geslacht",
  stack_var = "SAI1"
)

result
```


###### {{< iconify ph chat-circle-fill >}} Vraag 2


```{r ai-wave1-gender-item2}
# Ik weet wanneer bepaalde inhoud mij wordt aanbevolen door AI
result <- viz_stackedbar(
  data = data_filtered_984a0efe,
  title = "Ik weet wanneer bepaalde inhoud mij wordt aanbevolen door AI",
  stacked_type = "percent",
  horizontal = TRUE,
  stack_breaks = c(0.5, 2.5, 3.5, 5.5),
  stack_bin_labels = c("Helemaal Onwaar (1-2)", "Niet onwaar en niet waar (3)", "Helemaal Waar (4-5)"),
  stack_order = c("Helemaal Waar (4-5)", "Niet onwaar en niet waar (3)", "Helemaal Onwaar (1-2)"),
  color_palette = c("#3D7271", "#E28D50", "#F5D76E", "#C7E6D5", "#0F6B5A", "#BABACD"),
  weight_var = "weging_GAMO",
  x_var = "geslacht",
  x_label = "Geslacht",
  stack_var = "SAI2"
)

result
```


:::


##### {{< iconify ph graduation-cap-fill >}} Opleidingsniveau


::: {.panel-tabset}

###### {{< iconify ph chat-circle-fill >}} Vraag 1


```{r ai-wave1-edu-item1}
# Ik weet wanneer een website of app AI gebruikt om de inhoud aan mij aan te passen
result <- viz_stackedbar(
  data = data_filtered_984a0efe,
  title = "Ik weet wanneer een website of app AI gebruikt om de inhoud aan mij aan te passen",
  stacked_type = "percent",
  horizontal = TRUE,
  stack_breaks = c(0.5, 2.5, 3.5, 5.5),
  stack_bin_labels = c("Helemaal Onwaar (1-2)", "Niet onwaar en niet waar (3)", "Helemaal Waar (4-5)"),
  stack_order = c("Helemaal Waar (4-5)", "Niet onwaar en niet waar (3)", "Helemaal Onwaar (1-2)"),
  color_palette = c("#3D7271", "#E28D50", "#F5D76E", "#C7E6D5", "#0F6B5A", "#BABACD"),
  weight_var = "weging_GAMO",
  x_var = "Education",
  x_label = "Opleidingsniveau",
  stack_var = "SAI1"
)

result
```


###### {{< iconify ph chat-circle-fill >}} Vraag 2


```{r ai-wave1-edu-item2}
# Ik weet wanneer bepaalde inhoud mij wordt aanbevolen door AI
result <- viz_stackedbar(
  data = data_filtered_984a0efe,
  title = "Ik weet wanneer bepaalde inhoud mij wordt aanbevolen door AI",
  stacked_type = "percent",
  horizontal = TRUE,
  stack_breaks = c(0.5, 2.5, 3.5, 5.5),
  stack_bin_labels = c("Helemaal Onwaar (1-2)", "Niet onwaar en niet waar (3)", "Helemaal Waar (4-5)"),
  stack_order = c("Helemaal Waar (4-5)", "Niet onwaar en niet waar (3)", "Helemaal Onwaar (1-2)"),
  color_palette = c("#3D7271", "#E28D50", "#F5D76E", "#C7E6D5", "#0F6B5A", "#BABACD"),
  weight_var = "weging_GAMO",
  x_var = "Education",
  x_label = "Opleidingsniveau",
  stack_var = "SAI2"
)

result
```


:::


##### {{< iconify ph globe-hemisphere-east >}} Migratieachtergrond


::: {.panel-tabset}

###### {{< iconify ph chat-circle-fill >}} Vraag 1


```{r ai-wave1-mig-item1}
# Ik weet wanneer een website of app AI gebruikt om de inhoud aan mij aan te passen
result <- viz_stackedbar(
  data = data_filtered_984a0efe,
  title = "Ik weet wanneer een website of app AI gebruikt om de inhoud aan mij aan te passen",
  stacked_type = "percent",
  horizontal = TRUE,
  stack_breaks = c(0.5, 2.5, 3.5, 5.5),
  stack_bin_labels = c("Helemaal Onwaar (1-2)", "Niet onwaar en niet waar (3)", "Helemaal Waar (4-5)"),
  stack_order = c("Helemaal Waar (4-5)", "Niet onwaar en niet waar (3)", "Helemaal Onwaar (1-2)"),
  color_palette = c("#3D7271", "#E28D50", "#F5D76E", "#C7E6D5", "#0F6B5A", "#BABACD"),
  weight_var = "weging_GAMO",
  x_var = "MigrationBackground",
  x_label = "Migratieachtergrond",
  stack_var = "SAI1"
)

result
```


###### {{< iconify ph chat-circle-fill >}} Vraag 2


```{r ai-wave1-mig-item2}
# Ik weet wanneer bepaalde inhoud mij wordt aanbevolen door AI
result <- viz_stackedbar(
  data = data_filtered_984a0efe,
  title = "Ik weet wanneer bepaalde inhoud mij wordt aanbevolen door AI",
  stacked_type = "percent",
  horizontal = TRUE,
  stack_breaks = c(0.5, 2.5, 3.5, 5.5),
  stack_bin_labels = c("Helemaal Onwaar (1-2)", "Niet onwaar en niet waar (3)", "Helemaal Waar (4-5)"),
  stack_order = c("Helemaal Waar (4-5)", "Niet onwaar en niet waar (3)", "Helemaal Onwaar (1-2)"),
  color_palette = c("#3D7271", "#E28D50", "#F5D76E", "#C7E6D5", "#0F6B5A", "#BABACD"),
  weight_var = "weging_GAMO",
  x_var = "MigrationBackground",
  x_label = "Migratieachtergrond",
  stack_var = "SAI2"
)

result
```


:::


:::


### {{< iconify ph number-circle-two-fill >}} Ronde 2


::: {.panel-tabset}

##### {{< iconify ph users-fill >}} Algemeen


```{r ai-wave2-overall}
# AI Vaardigheden
result <- viz_stackedbars(
  data = data_filtered_4af682fd,
  title = "AI Vaardigheden",
  x_vars = c("SAI1", "SAI2"),
  x_var_labels = c("Ik weet wanneer een website of app AI gebruikt om de inhoud aan mij aan te passen", "Ik weet wanneer bepaalde inhoud mij wordt aanbevolen door AI"),
  stacked_type = "percent",
  color_palette = c("#3D7271", "#E28D50", "#F5D76E", "#C7E6D5", "#0F6B5A", "#BABACD"),
  horizontal = TRUE,
  x_label = "",
  stack_breaks = c(0.5, 2.5, 3.5, 5.5),
  stack_bin_labels = c("Helemaal Onwaar (1-2)", "Niet onwaar en niet waar (3)", "Helemaal Waar (4-5)"),
  stack_order = c("Helemaal Waar (4-5)", "Niet onwaar en niet waar (3)", "Helemaal Onwaar (1-2)"),
  stack_label = NULL,
  weight_var = "weging_GAMO"
)

result
```


##### {{< iconify mdi:human-male-male-child >}} Leeftijd


::: {.panel-tabset}

###### {{< iconify ph chat-circle-fill >}} Vraag 1


```{r ai-wave2-age-item1}
# Ik weet wanneer een website of app AI gebruikt om de inhoud aan mij aan te passen
result <- viz_stackedbar(
  data = data_filtered_4af682fd,
  title = "Ik weet wanneer een website of app AI gebruikt om de inhoud aan mij aan te passen",
  stacked_type = "percent",
  horizontal = TRUE,
  stack_breaks = c(0.5, 2.5, 3.5, 5.5),
  stack_bin_labels = c("Helemaal Onwaar (1-2)", "Niet onwaar en niet waar (3)", "Helemaal Waar (4-5)"),
  stack_order = c("Helemaal Waar (4-5)", "Niet onwaar en niet waar (3)", "Helemaal Onwaar (1-2)"),
  color_palette = c("#3D7271", "#E28D50", "#F5D76E", "#C7E6D5", "#0F6B5A", "#BABACD"),
  weight_var = "weging_GAMO",
  x_var = "AgeGroup",
  x_label = "Leeftijd",
  stack_var = "SAI1"
)

result
```


###### {{< iconify ph chat-circle-fill >}} Vraag 2


```{r ai-wave2-age-item2}
# Ik weet wanneer bepaalde inhoud mij wordt aanbevolen door AI
result <- viz_stackedbar(
  data = data_filtered_4af682fd,
  title = "Ik weet wanneer bepaalde inhoud mij wordt aanbevolen door AI",
  stacked_type = "percent",
  horizontal = TRUE,
  stack_breaks = c(0.5, 2.5, 3.5, 5.5),
  stack_bin_labels = c("Helemaal Onwaar (1-2)", "Niet onwaar en niet waar (3)", "Helemaal Waar (4-5)"),
  stack_order = c("Helemaal Waar (4-5)", "Niet onwaar en niet waar (3)", "Helemaal Onwaar (1-2)"),
  color_palette = c("#3D7271", "#E28D50", "#F5D76E", "#C7E6D5", "#0F6B5A", "#BABACD"),
  weight_var = "weging_GAMO",
  x_var = "AgeGroup",
  x_label = "Leeftijd",
  stack_var = "SAI2"
)

result
```


:::


##### {{< iconify mdi gender-transgender >}} Geslacht


::: {.panel-tabset}

###### {{< iconify ph chat-circle-fill >}} Vraag 1


```{r ai-wave2-gender-item1}
# Ik weet wanneer een website of app AI gebruikt om de inhoud aan mij aan te passen
result <- viz_stackedbar(
  data = data_filtered_4af682fd,
  title = "Ik weet wanneer een website of app AI gebruikt om de inhoud aan mij aan te passen",
  stacked_type = "percent",
  horizontal = TRUE,
  stack_breaks = c(0.5, 2.5, 3.5, 5.5),
  stack_bin_labels = c("Helemaal Onwaar (1-2)", "Niet onwaar en niet waar (3)", "Helemaal Waar (4-5)"),
  stack_order = c("Helemaal Waar (4-5)", "Niet onwaar en niet waar (3)", "Helemaal Onwaar (1-2)"),
  color_palette = c("#3D7271", "#E28D50", "#F5D76E", "#C7E6D5", "#0F6B5A", "#BABACD"),
  weight_var = "weging_GAMO",
  x_var = "geslacht",
  x_label = "Geslacht",
  stack_var = "SAI1"
)

result
```


###### {{< iconify ph chat-circle-fill >}} Vraag 2


```{r ai-wave2-gender-item2}
# Ik weet wanneer bepaalde inhoud mij wordt aanbevolen door AI
result <- viz_stackedbar(
  data = data_filtered_4af682fd,
  title = "Ik weet wanneer bepaalde inhoud mij wordt aanbevolen door AI",
  stacked_type = "percent",
  horizontal = TRUE,
  stack_breaks = c(0.5, 2.5, 3.5, 5.5),
  stack_bin_labels = c("Helemaal Onwaar (1-2)", "Niet onwaar en niet waar (3)", "Helemaal Waar (4-5)"),
  stack_order = c("Helemaal Waar (4-5)", "Niet onwaar en niet waar (3)", "Helemaal Onwaar (1-2)"),
  color_palette = c("#3D7271", "#E28D50", "#F5D76E", "#C7E6D5", "#0F6B5A", "#BABACD"),
  weight_var = "weging_GAMO",
  x_var = "geslacht",
  x_label = "Geslacht",
  stack_var = "SAI2"
)

result
```


:::


##### {{< iconify ph graduation-cap-fill >}} Opleidingsniveau


::: {.panel-tabset}

###### {{< iconify ph chat-circle-fill >}} Vraag 1


```{r ai-wave2-edu-item1}
# Ik weet wanneer een website of app AI gebruikt om de inhoud aan mij aan te passen
result <- viz_stackedbar(
  data = data_filtered_4af682fd,
  title = "Ik weet wanneer een website of app AI gebruikt om de inhoud aan mij aan te passen",
  stacked_type = "percent",
  horizontal = TRUE,
  stack_breaks = c(0.5, 2.5, 3.5, 5.5),
  stack_bin_labels = c("Helemaal Onwaar (1-2)", "Niet onwaar en niet waar (3)", "Helemaal Waar (4-5)"),
  stack_order = c("Helemaal Waar (4-5)", "Niet onwaar en niet waar (3)", "Helemaal Onwaar (1-2)"),
  color_palette = c("#3D7271", "#E28D50", "#F5D76E", "#C7E6D5", "#0F6B5A", "#BABACD"),
  weight_var = "weging_GAMO",
  x_var = "Education",
  x_label = "Opleidingsniveau",
  stack_var = "SAI1"
)

result
```


###### {{< iconify ph chat-circle-fill >}} Vraag 2


```{r ai-wave2-edu-item2}
# Ik weet wanneer bepaalde inhoud mij wordt aanbevolen door AI
result <- viz_stackedbar(
  data = data_filtered_4af682fd,
  title = "Ik weet wanneer bepaalde inhoud mij wordt aanbevolen door AI",
  stacked_type = "percent",
  horizontal = TRUE,
  stack_breaks = c(0.5, 2.5, 3.5, 5.5),
  stack_bin_labels = c("Helemaal Onwaar (1-2)", "Niet onwaar en niet waar (3)", "Helemaal Waar (4-5)"),
  stack_order = c("Helemaal Waar (4-5)", "Niet onwaar en niet waar (3)", "Helemaal Onwaar (1-2)"),
  color_palette = c("#3D7271", "#E28D50", "#F5D76E", "#C7E6D5", "#0F6B5A", "#BABACD"),
  weight_var = "weging_GAMO",
  x_var = "Education",
  x_label = "Opleidingsniveau",
  stack_var = "SAI2"
)

result
```


:::


##### {{< iconify ph globe-hemisphere-east >}} Migratieachtergrond


::: {.panel-tabset}

###### {{< iconify ph chat-circle-fill >}} Vraag 1


```{r ai-wave2-mig-item1}
# Ik weet wanneer een website of app AI gebruikt om de inhoud aan mij aan te passen
result <- viz_stackedbar(
  data = data_filtered_4af682fd,
  title = "Ik weet wanneer een website of app AI gebruikt om de inhoud aan mij aan te passen",
  stacked_type = "percent",
  horizontal = TRUE,
  stack_breaks = c(0.5, 2.5, 3.5, 5.5),
  stack_bin_labels = c("Helemaal Onwaar (1-2)", "Niet onwaar en niet waar (3)", "Helemaal Waar (4-5)"),
  stack_order = c("Helemaal Waar (4-5)", "Niet onwaar en niet waar (3)", "Helemaal Onwaar (1-2)"),
  color_palette = c("#3D7271", "#E28D50", "#F5D76E", "#C7E6D5", "#0F6B5A", "#BABACD"),
  weight_var = "weging_GAMO",
  x_var = "MigrationBackground",
  x_label = "Migratieachtergrond",
  stack_var = "SAI1"
)

result
```


###### {{< iconify ph chat-circle-fill >}} Vraag 2


```{r ai-wave2-mig-item2}
# Ik weet wanneer bepaalde inhoud mij wordt aanbevolen door AI
result <- viz_stackedbar(
  data = data_filtered_4af682fd,
  title = "Ik weet wanneer bepaalde inhoud mij wordt aanbevolen door AI",
  stacked_type = "percent",
  horizontal = TRUE,
  stack_breaks = c(0.5, 2.5, 3.5, 5.5),
  stack_bin_labels = c("Helemaal Onwaar (1-2)", "Niet onwaar en niet waar (3)", "Helemaal Waar (4-5)"),
  stack_order = c("Helemaal Waar (4-5)", "Niet onwaar en niet waar (3)", "Helemaal Onwaar (1-2)"),
  color_palette = c("#3D7271", "#E28D50", "#F5D76E", "#C7E6D5", "#0F6B5A", "#BABACD"),
  weight_var = "weging_GAMO",
  x_var = "MigrationBackground",
  x_label = "Migratieachtergrond",
  stack_var = "SAI2"
)

result
```


:::


:::


### {{< iconify ph chart-line-fill >}} Verloop over tijd


::: {.panel-tabset}

##### {{< iconify ph users-fill >}} Algemeen


::: {.panel-tabset}

###### {{< iconify ph chat-circle-fill >}} Vraag 1


```{r ai-overtime-overall-item1}
# Ik weet wanneer een website of app AI gebruikt om de inhoud aan mij aan te passen
result <- viz_timeline(
  data = data,
  title = "Ik weet wanneer een website of app AI gebruikt om de inhoud aan mij aan te passen",
  time_var = "wave_time_label",
  chart_type = "line",
  y_filter = c(4, 5),
  y_filter_label = "Percentage of Respondents",
  y_filter_combine = TRUE,
  x_label = "",
  y_label = "Percentage of Respondents",
  color_palette = c("#3D7271", "#E28D50", "#F5D76E", "#C7E6D5", "#0F6B5A", "#BABACD"),
  y_min = 0,
  y_max = 100,
  weight_var = "weging_GAMO",
  y_var = "SAI1"
)

result
```


###### {{< iconify ph chat-circle-fill >}} Vraag 2


```{r ai-overtime-overall-item2}
# Ik weet wanneer bepaalde inhoud mij wordt aanbevolen door AI
result <- viz_timeline(
  data = data,
  title = "Ik weet wanneer bepaalde inhoud mij wordt aanbevolen door AI",
  time_var = "wave_time_label",
  chart_type = "line",
  y_filter = c(4, 5),
  y_filter_label = "Percentage of Respondents",
  y_filter_combine = TRUE,
  x_label = "",
  y_label = "Percentage of Respondents",
  color_palette = c("#3D7271", "#E28D50", "#F5D76E", "#C7E6D5", "#0F6B5A", "#BABACD"),
  y_min = 0,
  y_max = 100,
  weight_var = "weging_GAMO",
  y_var = "SAI2"
)

result
```


:::


##### {{< iconify mdi:human-male-male-child >}} Leeftijd


::: {.panel-tabset}

###### {{< iconify ph chat-circle-fill >}} Vraag 1


```{r ai-overtime-age-item1}
# Ik weet wanneer een website of app AI gebruikt om de inhoud aan mij aan te passen
result <- viz_timeline(
  data = data,
  title = "Ik weet wanneer een website of app AI gebruikt om de inhoud aan mij aan te passen",
  time_var = "wave_time_label",
  chart_type = "line",
  y_filter = c(4, 5),
  x_label = "",
  y_label = "Percentage of Respondents",
  color_palette = c("#3D7271", "#E28D50", "#F5D76E", "#C7E6D5", "#0F6B5A", "#BABACD"),
  y_min = 0,
  y_max = 100,
  weight_var = "weging_GAMO",
  y_var = "SAI1",
  group_var = "AgeGroup"
)

result
```


###### {{< iconify ph chat-circle-fill >}} Vraag 2


```{r ai-overtime-age-item2}
# Ik weet wanneer bepaalde inhoud mij wordt aanbevolen door AI
result <- viz_timeline(
  data = data,
  title = "Ik weet wanneer bepaalde inhoud mij wordt aanbevolen door AI",
  time_var = "wave_time_label",
  chart_type = "line",
  y_filter = c(4, 5),
  x_label = "",
  y_label = "Percentage of Respondents",
  color_palette = c("#3D7271", "#E28D50", "#F5D76E", "#C7E6D5", "#0F6B5A", "#BABACD"),
  y_min = 0,
  y_max = 100,
  weight_var = "weging_GAMO",
  y_var = "SAI2",
  group_var = "AgeGroup"
)

result
```


:::


##### {{< iconify mdi gender-transgender >}} Geslacht


::: {.panel-tabset}

###### {{< iconify ph chat-circle-fill >}} Vraag 1


```{r ai-overtime-gender-item1}
# Ik weet wanneer een website of app AI gebruikt om de inhoud aan mij aan te passen
result <- viz_timeline(
  data = data,
  title = "Ik weet wanneer een website of app AI gebruikt om de inhoud aan mij aan te passen",
  time_var = "wave_time_label",
  chart_type = "line",
  y_filter = c(4, 5),
  x_label = "",
  y_label = "Percentage of Respondents",
  color_palette = c("#3D7271", "#E28D50", "#F5D76E", "#C7E6D5", "#0F6B5A", "#BABACD"),
  y_min = 0,
  y_max = 100,
  weight_var = "weging_GAMO",
  y_var = "SAI1",
  group_var = "geslacht"
)

result
```


###### {{< iconify ph chat-circle-fill >}} Vraag 2


```{r ai-overtime-gender-item2}
# Ik weet wanneer bepaalde inhoud mij wordt aanbevolen door AI
result <- viz_timeline(
  data = data,
  title = "Ik weet wanneer bepaalde inhoud mij wordt aanbevolen door AI",
  time_var = "wave_time_label",
  chart_type = "line",
  y_filter = c(4, 5),
  x_label = "",
  y_label = "Percentage of Respondents",
  color_palette = c("#3D7271", "#E28D50", "#F5D76E", "#C7E6D5", "#0F6B5A", "#BABACD"),
  y_min = 0,
  y_max = 100,
  weight_var = "weging_GAMO",
  y_var = "SAI2",
  group_var = "geslacht"
)

result
```


:::


##### {{< iconify ph graduation-cap-fill >}} Opleidingsniveau


::: {.panel-tabset}

###### {{< iconify ph chat-circle-fill >}} Vraag 1


```{r ai-overtime-edu-item1}
# Ik weet wanneer een website of app AI gebruikt om de inhoud aan mij aan te passen
result <- viz_timeline(
  data = data,
  title = "Ik weet wanneer een website of app AI gebruikt om de inhoud aan mij aan te passen",
  time_var = "wave_time_label",
  chart_type = "line",
  y_filter = c(4, 5),
  x_label = "",
  y_label = "Percentage of Respondents",
  color_palette = c("#3D7271", "#E28D50", "#F5D76E", "#C7E6D5", "#0F6B5A", "#BABACD"),
  y_min = 0,
  y_max = 100,
  weight_var = "weging_GAMO",
  y_var = "SAI1",
  group_var = "Education"
)

result
```


###### {{< iconify ph chat-circle-fill >}} Vraag 2


```{r ai-overtime-edu-item2}
# Ik weet wanneer bepaalde inhoud mij wordt aanbevolen door AI
result <- viz_timeline(
  data = data,
  title = "Ik weet wanneer bepaalde inhoud mij wordt aanbevolen door AI",
  time_var = "wave_time_label",
  chart_type = "line",
  y_filter = c(4, 5),
  x_label = "",
  y_label = "Percentage of Respondents",
  color_palette = c("#3D7271", "#E28D50", "#F5D76E", "#C7E6D5", "#0F6B5A", "#BABACD"),
  y_min = 0,
  y_max = 100,
  weight_var = "weging_GAMO",
  y_var = "SAI2",
  group_var = "Education"
)

result
```


:::


##### {{< iconify ph globe-hemisphere-east >}} Migratieachtergrond


::: {.panel-tabset}

###### {{< iconify ph chat-circle-fill >}} Vraag 1


```{r ai-overtime-mig-item1}
# Ik weet wanneer een website of app AI gebruikt om de inhoud aan mij aan te passen
result <- viz_timeline(
  data = data,
  title = "Ik weet wanneer een website of app AI gebruikt om de inhoud aan mij aan te passen",
  time_var = "wave_time_label",
  chart_type = "line",
  y_filter = c(4, 5),
  x_label = "",
  y_label = "Percentage of Respondents",
  color_palette = c("#3D7271", "#E28D50", "#F5D76E", "#C7E6D5", "#0F6B5A", "#BABACD"),
  y_min = 0,
  y_max = 100,
  weight_var = "weging_GAMO",
  y_var = "SAI1",
  group_var = "MigrationBackground"
)

result
```


###### {{< iconify ph chat-circle-fill >}} Vraag 2


```{r ai-overtime-mig-item2}
# Ik weet wanneer bepaalde inhoud mij wordt aanbevolen door AI
result <- viz_timeline(
  data = data,
  title = "Ik weet wanneer bepaalde inhoud mij wordt aanbevolen door AI",
  time_var = "wave_time_label",
  chart_type = "line",
  y_filter = c(4, 5),
  x_label = "",
  y_label = "Percentage of Respondents",
  color_palette = c("#3D7271", "#E28D50", "#F5D76E", "#C7E6D5", "#0F6B5A", "#BABACD"),
  y_min = 0,
  y_max = 100,
  weight_var = "weging_GAMO",
  y_var = "SAI2",
  group_var = "MigrationBackground"
)

result
```


:::


:::


:::



```{r, echo=FALSE, message=FALSE, warning=FALSE, results='asis'}
dashboardr::create_pagination_nav(5, 6, "skills", "bottom")
```

