---
title: "{{< iconify ph lightning-fill >}} Vaardigheden"
format: html
---


```{r, echo=FALSE, message=FALSE, warning=FALSE, results='asis'}
dashboardr::create_pagination_nav(4, 6, "skills", "top")
```



```{r, echo=FALSE, results='asis', message=FALSE, warning=FALSE}
dashboardr::.page_config(accessibility = TRUE, crosstab_prefix = "skills")
```

De **Vaardigheden**-sectie meet de zelfingeschatte bekwaamheid van deelnemers om een breed scala aan digitale taken uit te voeren. Deze items leggen vast hoe zeker mensen zich voelen bij zaken als informatie zoeken, content maken, hun privacy beschermen of herkennen wanneer AI wordt ingezet. De vragen bestrijken verschillende domeinen van digitale competentie, van informatie- en communicatievaardigheden tot AI- en generatieve-AI-vaardigheden, en geven samen inzicht in de alledaagse digitale handelingsbekwaamheid en het zelfvertrouwen van deelnemers.

```{r setup}
#| echo: false
#| warning: false
#| message: false
#| error: false
#| results: 'hide'

# Load dashboardr (includes dplyr, highcharter as dependencies)
library(dashboardr)

# Global chunk options
knitr::opts_chunk$set(
  echo = FALSE,
  warning = FALSE,
  message = FALSE,
  error = FALSE,
  fig.width = 12,
  fig.height = 8,
  dpi = 300
)

# Load data
data <- readRDS('dataset_4014obs.rds')

# Data summary
cat('Dataset loaded:', nrow(data), 'rows,', ncol(data), 'columns\n')

# Create filtered datasets
# Each filter is applied once and reused across visualizations

data_filtered_984a0efe <- dashboardr::.convert_haven(data) %>% dplyr::filter(wave == 1)
data_filtered_4af682fd <- dashboardr::.convert_haven(data) %>% dplyr::filter(wave == 2)

```


```{r, echo=FALSE, message=FALSE, warning=FALSE, results='asis'}
# Use dashboardr's loading overlay function
dashboardr::create_loading_overlay("Loading", 1, theme = "light")
```

## {{< iconify ph recycle-fill >}} Green Digital


**Duurzame/Groene Digitale competentie** richt zich op milieubewust technologiegebruik: energieverbruik verminderen, duurzame apparaten kopen, elektronica recyclen, en de milieu-impact van digitale activiteiten begrijpen.
[{{< iconify ph cards >}} Bekijk alle Groen Digitaal resultaten](green_digital.html)


::: {.panel-tabset}

### {{< iconify ph number-circle-one-fill >}} Ronde 1


::: {.panel-tabset}

##### {{< iconify ph users-fill >}} Algemeen


```{r green-wave1-overall}
# Duurzame/Groene Digitale Vaardigheden
result <- viz_stackedbars(
  data = data_filtered_984a0efe,
  title = "Duurzame/Groene Digitale Vaardigheden",
  x_vars = c("SEnv1", "SEnv2", "SEnv3"),
  x_var_labels = c("Ik weet hoe ik het batterijgebruik van een telefoon of computer kan verminderen", "Ik weet hoe ik op een 'groene' of duurzame manier een telefoon of computer kan kopen", "Ik weet hoe ik een telefoon of computer kan laten recyclen"),
  stacked_type = "percent",
  color_palette = c("#3D7271", "#E28D50", "#F5D76E", "#C7E6D5", "#0F6B5A", "#BABACD"),
  horizontal = TRUE,
  x_label = "",
  stack_breaks = c(0.5, 2.5, 3.5, 5.5),
  stack_bin_labels = c("Helemaal Onwaar (1-2)", "Niet onwaar en niet waar (3)", "Helemaal Waar (4-5)"),
  stack_order = c("Helemaal Waar (4-5)", "Niet onwaar en niet waar (3)", "Helemaal Onwaar (1-2)"),
  stack_label = NULL,
  weight_var = "weging_GAMO"
)

result
```


##### {{< iconify mdi:human-male-male-child >}} Leeftijd


::: {.panel-tabset}

###### {{< iconify ph chat-circle-fill >}} Vraag 1


```{r green-wave1-age-item1}
# Ik weet hoe ik het batterijgebruik van een telefoon of computer kan verminderen
result <- viz_stackedbar(
  data = data_filtered_984a0efe,
  title = "Ik weet hoe ik het batterijgebruik van een telefoon of computer kan verminderen",
  stacked_type = "percent",
  horizontal = TRUE,
  stack_breaks = c(0.5, 2.5, 3.5, 5.5),
  stack_bin_labels = c("Helemaal Onwaar (1-2)", "Niet onwaar en niet waar (3)", "Helemaal Waar (4-5)"),
  stack_order = c("Helemaal Waar (4-5)", "Niet onwaar en niet waar (3)", "Helemaal Onwaar (1-2)"),
  color_palette = c("#3D7271", "#E28D50", "#F5D76E", "#C7E6D5", "#0F6B5A", "#BABACD"),
  weight_var = "weging_GAMO",
  x_var = "AgeGroup",
  x_label = "Leeftijd",
  stack_var = "SEnv1"
)

result
```


###### {{< iconify ph chat-circle-fill >}} Vraag 2


```{r green-wave1-age-item2}
# Ik weet hoe ik op een 'groene' of duurzame manier een telefoon of computer kan kopen
result <- viz_stackedbar(
  data = data_filtered_984a0efe,
  title = "Ik weet hoe ik op een 'groene' of duurzame manier een telefoon of computer kan kopen",
  stacked_type = "percent",
  horizontal = TRUE,
  stack_breaks = c(0.5, 2.5, 3.5, 5.5),
  stack_bin_labels = c("Helemaal Onwaar (1-2)", "Niet onwaar en niet waar (3)", "Helemaal Waar (4-5)"),
  stack_order = c("Helemaal Waar (4-5)", "Niet onwaar en niet waar (3)", "Helemaal Onwaar (1-2)"),
  color_palette = c("#3D7271", "#E28D50", "#F5D76E", "#C7E6D5", "#0F6B5A", "#BABACD"),
  weight_var = "weging_GAMO",
  x_var = "AgeGroup",
  x_label = "Leeftijd",
  stack_var = "SEnv2"
)

result
```


###### {{< iconify ph chat-circle-fill >}} Vraag 3


```{r green-wave1-age-item3}
# Ik weet hoe ik een telefoon of computer kan laten recyclen
result <- viz_stackedbar(
  data = data_filtered_984a0efe,
  title = "Ik weet hoe ik een telefoon of computer kan laten recyclen",
  stacked_type = "percent",
  horizontal = TRUE,
  stack_breaks = c(0.5, 2.5, 3.5, 5.5),
  stack_bin_labels = c("Helemaal Onwaar (1-2)", "Niet onwaar en niet waar (3)", "Helemaal Waar (4-5)"),
  stack_order = c("Helemaal Waar (4-5)", "Niet onwaar en niet waar (3)", "Helemaal Onwaar (1-2)"),
  color_palette = c("#3D7271", "#E28D50", "#F5D76E", "#C7E6D5", "#0F6B5A", "#BABACD"),
  weight_var = "weging_GAMO",
  x_var = "AgeGroup",
  x_label = "Leeftijd",
  stack_var = "SEnv3"
)

result
```


:::


##### {{< iconify mdi gender-transgender >}} Geslacht


::: {.panel-tabset}

###### {{< iconify ph chat-circle-fill >}} Vraag 1


```{r green-wave1-gender-item1}
# Ik weet hoe ik het batterijgebruik van een telefoon of computer kan verminderen
result <- viz_stackedbar(
  data = data_filtered_984a0efe,
  title = "Ik weet hoe ik het batterijgebruik van een telefoon of computer kan verminderen",
  stacked_type = "percent",
  horizontal = TRUE,
  stack_breaks = c(0.5, 2.5, 3.5, 5.5),
  stack_bin_labels = c("Helemaal Onwaar (1-2)", "Niet onwaar en niet waar (3)", "Helemaal Waar (4-5)"),
  stack_order = c("Helemaal Waar (4-5)", "Niet onwaar en niet waar (3)", "Helemaal Onwaar (1-2)"),
  color_palette = c("#3D7271", "#E28D50", "#F5D76E", "#C7E6D5", "#0F6B5A", "#BABACD"),
  weight_var = "weging_GAMO",
  x_var = "geslacht",
  x_label = "Geslacht",
  stack_var = "SEnv1"
)

result
```


###### {{< iconify ph chat-circle-fill >}} Vraag 2


```{r green-wave1-gender-item2}
# Ik weet hoe ik op een 'groene' of duurzame manier een telefoon of computer kan kopen
result <- viz_stackedbar(
  data = data_filtered_984a0efe,
  title = "Ik weet hoe ik op een 'groene' of duurzame manier een telefoon of computer kan kopen",
  stacked_type = "percent",
  horizontal = TRUE,
  stack_breaks = c(0.5, 2.5, 3.5, 5.5),
  stack_bin_labels = c("Helemaal Onwaar (1-2)", "Niet onwaar en niet waar (3)", "Helemaal Waar (4-5)"),
  stack_order = c("Helemaal Waar (4-5)", "Niet onwaar en niet waar (3)", "Helemaal Onwaar (1-2)"),
  color_palette = c("#3D7271", "#E28D50", "#F5D76E", "#C7E6D5", "#0F6B5A", "#BABACD"),
  weight_var = "weging_GAMO",
  x_var = "geslacht",
  x_label = "Geslacht",
  stack_var = "SEnv2"
)

result
```


###### {{< iconify ph chat-circle-fill >}} Vraag 3


```{r green-wave1-gender-item3}
# Ik weet hoe ik een telefoon of computer kan laten recyclen
result <- viz_stackedbar(
  data = data_filtered_984a0efe,
  title = "Ik weet hoe ik een telefoon of computer kan laten recyclen",
  stacked_type = "percent",
  horizontal = TRUE,
  stack_breaks = c(0.5, 2.5, 3.5, 5.5),
  stack_bin_labels = c("Helemaal Onwaar (1-2)", "Niet onwaar en niet waar (3)", "Helemaal Waar (4-5)"),
  stack_order = c("Helemaal Waar (4-5)", "Niet onwaar en niet waar (3)", "Helemaal Onwaar (1-2)"),
  color_palette = c("#3D7271", "#E28D50", "#F5D76E", "#C7E6D5", "#0F6B5A", "#BABACD"),
  weight_var = "weging_GAMO",
  x_var = "geslacht",
  x_label = "Geslacht",
  stack_var = "SEnv3"
)

result
```


:::


##### {{< iconify ph graduation-cap-fill >}} Opleidingsniveau


::: {.panel-tabset}

###### {{< iconify ph chat-circle-fill >}} Vraag 1


```{r green-wave1-edu-item1}
# Ik weet hoe ik het batterijgebruik van een telefoon of computer kan verminderen
result <- viz_stackedbar(
  data = data_filtered_984a0efe,
  title = "Ik weet hoe ik het batterijgebruik van een telefoon of computer kan verminderen",
  stacked_type = "percent",
  horizontal = TRUE,
  stack_breaks = c(0.5, 2.5, 3.5, 5.5),
  stack_bin_labels = c("Helemaal Onwaar (1-2)", "Niet onwaar en niet waar (3)", "Helemaal Waar (4-5)"),
  stack_order = c("Helemaal Waar (4-5)", "Niet onwaar en niet waar (3)", "Helemaal Onwaar (1-2)"),
  color_palette = c("#3D7271", "#E28D50", "#F5D76E", "#C7E6D5", "#0F6B5A", "#BABACD"),
  weight_var = "weging_GAMO",
  x_var = "Education",
  x_label = "Opleidingsniveau",
  stack_var = "SEnv1"
)

result
```


###### {{< iconify ph chat-circle-fill >}} Vraag 2


```{r green-wave1-edu-item2}
# Ik weet hoe ik op een 'groene' of duurzame manier een telefoon of computer kan kopen
result <- viz_stackedbar(
  data = data_filtered_984a0efe,
  title = "Ik weet hoe ik op een 'groene' of duurzame manier een telefoon of computer kan kopen",
  stacked_type = "percent",
  horizontal = TRUE,
  stack_breaks = c(0.5, 2.5, 3.5, 5.5),
  stack_bin_labels = c("Helemaal Onwaar (1-2)", "Niet onwaar en niet waar (3)", "Helemaal Waar (4-5)"),
  stack_order = c("Helemaal Waar (4-5)", "Niet onwaar en niet waar (3)", "Helemaal Onwaar (1-2)"),
  color_palette = c("#3D7271", "#E28D50", "#F5D76E", "#C7E6D5", "#0F6B5A", "#BABACD"),
  weight_var = "weging_GAMO",
  x_var = "Education",
  x_label = "Opleidingsniveau",
  stack_var = "SEnv2"
)

result
```


###### {{< iconify ph chat-circle-fill >}} Vraag 3


```{r green-wave1-edu-item3}
# Ik weet hoe ik een telefoon of computer kan laten recyclen
result <- viz_stackedbar(
  data = data_filtered_984a0efe,
  title = "Ik weet hoe ik een telefoon of computer kan laten recyclen",
  stacked_type = "percent",
  horizontal = TRUE,
  stack_breaks = c(0.5, 2.5, 3.5, 5.5),
  stack_bin_labels = c("Helemaal Onwaar (1-2)", "Niet onwaar en niet waar (3)", "Helemaal Waar (4-5)"),
  stack_order = c("Helemaal Waar (4-5)", "Niet onwaar en niet waar (3)", "Helemaal Onwaar (1-2)"),
  color_palette = c("#3D7271", "#E28D50", "#F5D76E", "#C7E6D5", "#0F6B5A", "#BABACD"),
  weight_var = "weging_GAMO",
  x_var = "Education",
  x_label = "Opleidingsniveau",
  stack_var = "SEnv3"
)

result
```


:::


##### {{< iconify ph globe-hemisphere-east >}} Migratieachtergrond


::: {.panel-tabset}

###### {{< iconify ph chat-circle-fill >}} Vraag 1


```{r green-wave1-mig-item1}
# Ik weet hoe ik het batterijgebruik van een telefoon of computer kan verminderen
result <- viz_stackedbar(
  data = data_filtered_984a0efe,
  title = "Ik weet hoe ik het batterijgebruik van een telefoon of computer kan verminderen",
  stacked_type = "percent",
  horizontal = TRUE,
  stack_breaks = c(0.5, 2.5, 3.5, 5.5),
  stack_bin_labels = c("Helemaal Onwaar (1-2)", "Niet onwaar en niet waar (3)", "Helemaal Waar (4-5)"),
  stack_order = c("Helemaal Waar (4-5)", "Niet onwaar en niet waar (3)", "Helemaal Onwaar (1-2)"),
  color_palette = c("#3D7271", "#E28D50", "#F5D76E", "#C7E6D5", "#0F6B5A", "#BABACD"),
  weight_var = "weging_GAMO",
  x_var = "MigrationBackground",
  x_label = "Migratieachtergrond",
  stack_var = "SEnv1"
)

result
```


###### {{< iconify ph chat-circle-fill >}} Vraag 2


```{r green-wave1-mig-item2}
# Ik weet hoe ik op een 'groene' of duurzame manier een telefoon of computer kan kopen
result <- viz_stackedbar(
  data = data_filtered_984a0efe,
  title = "Ik weet hoe ik op een 'groene' of duurzame manier een telefoon of computer kan kopen",
  stacked_type = "percent",
  horizontal = TRUE,
  stack_breaks = c(0.5, 2.5, 3.5, 5.5),
  stack_bin_labels = c("Helemaal Onwaar (1-2)", "Niet onwaar en niet waar (3)", "Helemaal Waar (4-5)"),
  stack_order = c("Helemaal Waar (4-5)", "Niet onwaar en niet waar (3)", "Helemaal Onwaar (1-2)"),
  color_palette = c("#3D7271", "#E28D50", "#F5D76E", "#C7E6D5", "#0F6B5A", "#BABACD"),
  weight_var = "weging_GAMO",
  x_var = "MigrationBackground",
  x_label = "Migratieachtergrond",
  stack_var = "SEnv2"
)

result
```


###### {{< iconify ph chat-circle-fill >}} Vraag 3


```{r green-wave1-mig-item3}
# Ik weet hoe ik een telefoon of computer kan laten recyclen
result <- viz_stackedbar(
  data = data_filtered_984a0efe,
  title = "Ik weet hoe ik een telefoon of computer kan laten recyclen",
  stacked_type = "percent",
  horizontal = TRUE,
  stack_breaks = c(0.5, 2.5, 3.5, 5.5),
  stack_bin_labels = c("Helemaal Onwaar (1-2)", "Niet onwaar en niet waar (3)", "Helemaal Waar (4-5)"),
  stack_order = c("Helemaal Waar (4-5)", "Niet onwaar en niet waar (3)", "Helemaal Onwaar (1-2)"),
  color_palette = c("#3D7271", "#E28D50", "#F5D76E", "#C7E6D5", "#0F6B5A", "#BABACD"),
  weight_var = "weging_GAMO",
  x_var = "MigrationBackground",
  x_label = "Migratieachtergrond",
  stack_var = "SEnv3"
)

result
```


:::


:::


### {{< iconify ph number-circle-two-fill >}} Ronde 2


::: {.panel-tabset}

##### {{< iconify ph users-fill >}} Algemeen


```{r green-wave2-overall}
# Duurzame/Groene Digitale Vaardigheden
result <- viz_stackedbars(
  data = data_filtered_4af682fd,
  title = "Duurzame/Groene Digitale Vaardigheden",
  x_vars = c("SEnv1", "SEnv2", "SEnv3"),
  x_var_labels = c("Ik weet hoe ik het batterijgebruik van een telefoon of computer kan verminderen", "Ik weet hoe ik op een 'groene' of duurzame manier een telefoon of computer kan kopen", "Ik weet hoe ik een telefoon of computer kan laten recyclen"),
  stacked_type = "percent",
  color_palette = c("#3D7271", "#E28D50", "#F5D76E", "#C7E6D5", "#0F6B5A", "#BABACD"),
  horizontal = TRUE,
  x_label = "",
  stack_breaks = c(0.5, 2.5, 3.5, 5.5),
  stack_bin_labels = c("Helemaal Onwaar (1-2)", "Niet onwaar en niet waar (3)", "Helemaal Waar (4-5)"),
  stack_order = c("Helemaal Waar (4-5)", "Niet onwaar en niet waar (3)", "Helemaal Onwaar (1-2)"),
  stack_label = NULL,
  weight_var = "weging_GAMO"
)

result
```


##### {{< iconify mdi:human-male-male-child >}} Leeftijd


::: {.panel-tabset}

###### {{< iconify ph chat-circle-fill >}} Vraag 1


```{r green-wave2-age-item1}
# Ik weet hoe ik het batterijgebruik van een telefoon of computer kan verminderen
result <- viz_stackedbar(
  data = data_filtered_4af682fd,
  title = "Ik weet hoe ik het batterijgebruik van een telefoon of computer kan verminderen",
  stacked_type = "percent",
  horizontal = TRUE,
  stack_breaks = c(0.5, 2.5, 3.5, 5.5),
  stack_bin_labels = c("Helemaal Onwaar (1-2)", "Niet onwaar en niet waar (3)", "Helemaal Waar (4-5)"),
  stack_order = c("Helemaal Waar (4-5)", "Niet onwaar en niet waar (3)", "Helemaal Onwaar (1-2)"),
  color_palette = c("#3D7271", "#E28D50", "#F5D76E", "#C7E6D5", "#0F6B5A", "#BABACD"),
  weight_var = "weging_GAMO",
  x_var = "AgeGroup",
  x_label = "Leeftijd",
  stack_var = "SEnv1"
)

result
```


###### {{< iconify ph chat-circle-fill >}} Vraag 2


```{r green-wave2-age-item2}
# Ik weet hoe ik op een 'groene' of duurzame manier een telefoon of computer kan kopen
result <- viz_stackedbar(
  data = data_filtered_4af682fd,
  title = "Ik weet hoe ik op een 'groene' of duurzame manier een telefoon of computer kan kopen",
  stacked_type = "percent",
  horizontal = TRUE,
  stack_breaks = c(0.5, 2.5, 3.5, 5.5),
  stack_bin_labels = c("Helemaal Onwaar (1-2)", "Niet onwaar en niet waar (3)", "Helemaal Waar (4-5)"),
  stack_order = c("Helemaal Waar (4-5)", "Niet onwaar en niet waar (3)", "Helemaal Onwaar (1-2)"),
  color_palette = c("#3D7271", "#E28D50", "#F5D76E", "#C7E6D5", "#0F6B5A", "#BABACD"),
  weight_var = "weging_GAMO",
  x_var = "AgeGroup",
  x_label = "Leeftijd",
  stack_var = "SEnv2"
)

result
```


###### {{< iconify ph chat-circle-fill >}} Vraag 3


```{r green-wave2-age-item3}
# Ik weet hoe ik een telefoon of computer kan laten recyclen
result <- viz_stackedbar(
  data = data_filtered_4af682fd,
  title = "Ik weet hoe ik een telefoon of computer kan laten recyclen",
  stacked_type = "percent",
  horizontal = TRUE,
  stack_breaks = c(0.5, 2.5, 3.5, 5.5),
  stack_bin_labels = c("Helemaal Onwaar (1-2)", "Niet onwaar en niet waar (3)", "Helemaal Waar (4-5)"),
  stack_order = c("Helemaal Waar (4-5)", "Niet onwaar en niet waar (3)", "Helemaal Onwaar (1-2)"),
  color_palette = c("#3D7271", "#E28D50", "#F5D76E", "#C7E6D5", "#0F6B5A", "#BABACD"),
  weight_var = "weging_GAMO",
  x_var = "AgeGroup",
  x_label = "Leeftijd",
  stack_var = "SEnv3"
)

result
```


:::


##### {{< iconify mdi gender-transgender >}} Geslacht


::: {.panel-tabset}

###### {{< iconify ph chat-circle-fill >}} Vraag 1


```{r green-wave2-gender-item1}
# Ik weet hoe ik het batterijgebruik van een telefoon of computer kan verminderen
result <- viz_stackedbar(
  data = data_filtered_4af682fd,
  title = "Ik weet hoe ik het batterijgebruik van een telefoon of computer kan verminderen",
  stacked_type = "percent",
  horizontal = TRUE,
  stack_breaks = c(0.5, 2.5, 3.5, 5.5),
  stack_bin_labels = c("Helemaal Onwaar (1-2)", "Niet onwaar en niet waar (3)", "Helemaal Waar (4-5)"),
  stack_order = c("Helemaal Waar (4-5)", "Niet onwaar en niet waar (3)", "Helemaal Onwaar (1-2)"),
  color_palette = c("#3D7271", "#E28D50", "#F5D76E", "#C7E6D5", "#0F6B5A", "#BABACD"),
  weight_var = "weging_GAMO",
  x_var = "geslacht",
  x_label = "Geslacht",
  stack_var = "SEnv1"
)

result
```


###### {{< iconify ph chat-circle-fill >}} Vraag 2


```{r green-wave2-gender-item2}
# Ik weet hoe ik op een 'groene' of duurzame manier een telefoon of computer kan kopen
result <- viz_stackedbar(
  data = data_filtered_4af682fd,
  title = "Ik weet hoe ik op een 'groene' of duurzame manier een telefoon of computer kan kopen",
  stacked_type = "percent",
  horizontal = TRUE,
  stack_breaks = c(0.5, 2.5, 3.5, 5.5),
  stack_bin_labels = c("Helemaal Onwaar (1-2)", "Niet onwaar en niet waar (3)", "Helemaal Waar (4-5)"),
  stack_order = c("Helemaal Waar (4-5)", "Niet onwaar en niet waar (3)", "Helemaal Onwaar (1-2)"),
  color_palette = c("#3D7271", "#E28D50", "#F5D76E", "#C7E6D5", "#0F6B5A", "#BABACD"),
  weight_var = "weging_GAMO",
  x_var = "geslacht",
  x_label = "Geslacht",
  stack_var = "SEnv2"
)

result
```


###### {{< iconify ph chat-circle-fill >}} Vraag 3


```{r green-wave2-gender-item3}
# Ik weet hoe ik een telefoon of computer kan laten recyclen
result <- viz_stackedbar(
  data = data_filtered_4af682fd,
  title = "Ik weet hoe ik een telefoon of computer kan laten recyclen",
  stacked_type = "percent",
  horizontal = TRUE,
  stack_breaks = c(0.5, 2.5, 3.5, 5.5),
  stack_bin_labels = c("Helemaal Onwaar (1-2)", "Niet onwaar en niet waar (3)", "Helemaal Waar (4-5)"),
  stack_order = c("Helemaal Waar (4-5)", "Niet onwaar en niet waar (3)", "Helemaal Onwaar (1-2)"),
  color_palette = c("#3D7271", "#E28D50", "#F5D76E", "#C7E6D5", "#0F6B5A", "#BABACD"),
  weight_var = "weging_GAMO",
  x_var = "geslacht",
  x_label = "Geslacht",
  stack_var = "SEnv3"
)

result
```


:::


##### {{< iconify ph graduation-cap-fill >}} Opleidingsniveau


::: {.panel-tabset}

###### {{< iconify ph chat-circle-fill >}} Vraag 1


```{r green-wave2-edu-item1}
# Ik weet hoe ik het batterijgebruik van een telefoon of computer kan verminderen
result <- viz_stackedbar(
  data = data_filtered_4af682fd,
  title = "Ik weet hoe ik het batterijgebruik van een telefoon of computer kan verminderen",
  stacked_type = "percent",
  horizontal = TRUE,
  stack_breaks = c(0.5, 2.5, 3.5, 5.5),
  stack_bin_labels = c("Helemaal Onwaar (1-2)", "Niet onwaar en niet waar (3)", "Helemaal Waar (4-5)"),
  stack_order = c("Helemaal Waar (4-5)", "Niet onwaar en niet waar (3)", "Helemaal Onwaar (1-2)"),
  color_palette = c("#3D7271", "#E28D50", "#F5D76E", "#C7E6D5", "#0F6B5A", "#BABACD"),
  weight_var = "weging_GAMO",
  x_var = "Education",
  x_label = "Opleidingsniveau",
  stack_var = "SEnv1"
)

result
```


###### {{< iconify ph chat-circle-fill >}} Vraag 2


```{r green-wave2-edu-item2}
# Ik weet hoe ik op een 'groene' of duurzame manier een telefoon of computer kan kopen
result <- viz_stackedbar(
  data = data_filtered_4af682fd,
  title = "Ik weet hoe ik op een 'groene' of duurzame manier een telefoon of computer kan kopen",
  stacked_type = "percent",
  horizontal = TRUE,
  stack_breaks = c(0.5, 2.5, 3.5, 5.5),
  stack_bin_labels = c("Helemaal Onwaar (1-2)", "Niet onwaar en niet waar (3)", "Helemaal Waar (4-5)"),
  stack_order = c("Helemaal Waar (4-5)", "Niet onwaar en niet waar (3)", "Helemaal Onwaar (1-2)"),
  color_palette = c("#3D7271", "#E28D50", "#F5D76E", "#C7E6D5", "#0F6B5A", "#BABACD"),
  weight_var = "weging_GAMO",
  x_var = "Education",
  x_label = "Opleidingsniveau",
  stack_var = "SEnv2"
)

result
```


###### {{< iconify ph chat-circle-fill >}} Vraag 3


```{r green-wave2-edu-item3}
# Ik weet hoe ik een telefoon of computer kan laten recyclen
result <- viz_stackedbar(
  data = data_filtered_4af682fd,
  title = "Ik weet hoe ik een telefoon of computer kan laten recyclen",
  stacked_type = "percent",
  horizontal = TRUE,
  stack_breaks = c(0.5, 2.5, 3.5, 5.5),
  stack_bin_labels = c("Helemaal Onwaar (1-2)", "Niet onwaar en niet waar (3)", "Helemaal Waar (4-5)"),
  stack_order = c("Helemaal Waar (4-5)", "Niet onwaar en niet waar (3)", "Helemaal Onwaar (1-2)"),
  color_palette = c("#3D7271", "#E28D50", "#F5D76E", "#C7E6D5", "#0F6B5A", "#BABACD"),
  weight_var = "weging_GAMO",
  x_var = "Education",
  x_label = "Opleidingsniveau",
  stack_var = "SEnv3"
)

result
```


:::


##### {{< iconify ph globe-hemisphere-east >}} Migratieachtergrond


::: {.panel-tabset}

###### {{< iconify ph chat-circle-fill >}} Vraag 1


```{r green-wave2-mig-item1}
# Ik weet hoe ik het batterijgebruik van een telefoon of computer kan verminderen
result <- viz_stackedbar(
  data = data_filtered_4af682fd,
  title = "Ik weet hoe ik het batterijgebruik van een telefoon of computer kan verminderen",
  stacked_type = "percent",
  horizontal = TRUE,
  stack_breaks = c(0.5, 2.5, 3.5, 5.5),
  stack_bin_labels = c("Helemaal Onwaar (1-2)", "Niet onwaar en niet waar (3)", "Helemaal Waar (4-5)"),
  stack_order = c("Helemaal Waar (4-5)", "Niet onwaar en niet waar (3)", "Helemaal Onwaar (1-2)"),
  color_palette = c("#3D7271", "#E28D50", "#F5D76E", "#C7E6D5", "#0F6B5A", "#BABACD"),
  weight_var = "weging_GAMO",
  x_var = "MigrationBackground",
  x_label = "Migratieachtergrond",
  stack_var = "SEnv1"
)

result
```


###### {{< iconify ph chat-circle-fill >}} Vraag 2


```{r green-wave2-mig-item2}
# Ik weet hoe ik op een 'groene' of duurzame manier een telefoon of computer kan kopen
result <- viz_stackedbar(
  data = data_filtered_4af682fd,
  title = "Ik weet hoe ik op een 'groene' of duurzame manier een telefoon of computer kan kopen",
  stacked_type = "percent",
  horizontal = TRUE,
  stack_breaks = c(0.5, 2.5, 3.5, 5.5),
  stack_bin_labels = c("Helemaal Onwaar (1-2)", "Niet onwaar en niet waar (3)", "Helemaal Waar (4-5)"),
  stack_order = c("Helemaal Waar (4-5)", "Niet onwaar en niet waar (3)", "Helemaal Onwaar (1-2)"),
  color_palette = c("#3D7271", "#E28D50", "#F5D76E", "#C7E6D5", "#0F6B5A", "#BABACD"),
  weight_var = "weging_GAMO",
  x_var = "MigrationBackground",
  x_label = "Migratieachtergrond",
  stack_var = "SEnv2"
)

result
```


###### {{< iconify ph chat-circle-fill >}} Vraag 3


```{r green-wave2-mig-item3}
# Ik weet hoe ik een telefoon of computer kan laten recyclen
result <- viz_stackedbar(
  data = data_filtered_4af682fd,
  title = "Ik weet hoe ik een telefoon of computer kan laten recyclen",
  stacked_type = "percent",
  horizontal = TRUE,
  stack_breaks = c(0.5, 2.5, 3.5, 5.5),
  stack_bin_labels = c("Helemaal Onwaar (1-2)", "Niet onwaar en niet waar (3)", "Helemaal Waar (4-5)"),
  stack_order = c("Helemaal Waar (4-5)", "Niet onwaar en niet waar (3)", "Helemaal Onwaar (1-2)"),
  color_palette = c("#3D7271", "#E28D50", "#F5D76E", "#C7E6D5", "#0F6B5A", "#BABACD"),
  weight_var = "weging_GAMO",
  x_var = "MigrationBackground",
  x_label = "Migratieachtergrond",
  stack_var = "SEnv3"
)

result
```


:::


:::


### {{< iconify ph chart-line-fill >}} Verloop over tijd


::: {.panel-tabset}

##### {{< iconify ph users-fill >}} Algemeen


::: {.panel-tabset}

###### {{< iconify ph chat-circle-fill >}} Vraag 1


```{r green-overtime-overall-item1}
# Ik weet hoe ik het batterijgebruik van een telefoon of computer kan verminderen
result <- viz_timeline(
  data = data,
  title = "Ik weet hoe ik het batterijgebruik van een telefoon of computer kan verminderen",
  time_var = "wave_time_label",
  chart_type = "line",
  y_filter = c(4, 5),
  y_filter_label = "Percentage of Respondents",
  y_filter_combine = TRUE,
  x_label = "",
  y_label = "Percentage of Respondents",
  color_palette = c("#3D7271", "#E28D50", "#F5D76E", "#C7E6D5", "#0F6B5A", "#BABACD"),
  y_min = 0,
  y_max = 100,
  weight_var = "weging_GAMO",
  y_var = "SEnv1"
)

result
```


###### {{< iconify ph chat-circle-fill >}} Vraag 2


```{r green-overtime-overall-item2}
# Ik weet hoe ik op een 'groene' of duurzame manier een telefoon of computer kan kopen
result <- viz_timeline(
  data = data,
  title = "Ik weet hoe ik op een 'groene' of duurzame manier een telefoon of computer kan kopen",
  time_var = "wave_time_label",
  chart_type = "line",
  y_filter = c(4, 5),
  y_filter_label = "Percentage of Respondents",
  y_filter_combine = TRUE,
  x_label = "",
  y_label = "Percentage of Respondents",
  color_palette = c("#3D7271", "#E28D50", "#F5D76E", "#C7E6D5", "#0F6B5A", "#BABACD"),
  y_min = 0,
  y_max = 100,
  weight_var = "weging_GAMO",
  y_var = "SEnv2"
)

result
```


###### {{< iconify ph chat-circle-fill >}} Vraag 3


```{r green-overtime-overall-item3}
# Ik weet hoe ik een telefoon of computer kan laten recyclen
result <- viz_timeline(
  data = data,
  title = "Ik weet hoe ik een telefoon of computer kan laten recyclen",
  time_var = "wave_time_label",
  chart_type = "line",
  y_filter = c(4, 5),
  y_filter_label = "Percentage of Respondents",
  y_filter_combine = TRUE,
  x_label = "",
  y_label = "Percentage of Respondents",
  color_palette = c("#3D7271", "#E28D50", "#F5D76E", "#C7E6D5", "#0F6B5A", "#BABACD"),
  y_min = 0,
  y_max = 100,
  weight_var = "weging_GAMO",
  y_var = "SEnv3"
)

result
```


:::


##### {{< iconify mdi:human-male-male-child >}} Leeftijd


::: {.panel-tabset}

###### {{< iconify ph chat-circle-fill >}} Vraag 1


```{r green-overtime-age-item1}
# Ik weet hoe ik het batterijgebruik van een telefoon of computer kan verminderen
result <- viz_timeline(
  data = data,
  title = "Ik weet hoe ik het batterijgebruik van een telefoon of computer kan verminderen",
  time_var = "wave_time_label",
  chart_type = "line",
  y_filter = c(4, 5),
  x_label = "",
  y_label = "Percentage of Respondents",
  color_palette = c("#3D7271", "#E28D50", "#F5D76E", "#C7E6D5", "#0F6B5A", "#BABACD"),
  y_min = 0,
  y_max = 100,
  weight_var = "weging_GAMO",
  y_var = "SEnv1",
  group_var = "AgeGroup"
)

result
```


###### {{< iconify ph chat-circle-fill >}} Vraag 2


```{r green-overtime-age-item2}
# Ik weet hoe ik op een 'groene' of duurzame manier een telefoon of computer kan kopen
result <- viz_timeline(
  data = data,
  title = "Ik weet hoe ik op een 'groene' of duurzame manier een telefoon of computer kan kopen",
  time_var = "wave_time_label",
  chart_type = "line",
  y_filter = c(4, 5),
  x_label = "",
  y_label = "Percentage of Respondents",
  color_palette = c("#3D7271", "#E28D50", "#F5D76E", "#C7E6D5", "#0F6B5A", "#BABACD"),
  y_min = 0,
  y_max = 100,
  weight_var = "weging_GAMO",
  y_var = "SEnv2",
  group_var = "AgeGroup"
)

result
```


###### {{< iconify ph chat-circle-fill >}} Vraag 3


```{r green-overtime-age-item3}
# Ik weet hoe ik een telefoon of computer kan laten recyclen
result <- viz_timeline(
  data = data,
  title = "Ik weet hoe ik een telefoon of computer kan laten recyclen",
  time_var = "wave_time_label",
  chart_type = "line",
  y_filter = c(4, 5),
  x_label = "",
  y_label = "Percentage of Respondents",
  color_palette = c("#3D7271", "#E28D50", "#F5D76E", "#C7E6D5", "#0F6B5A", "#BABACD"),
  y_min = 0,
  y_max = 100,
  weight_var = "weging_GAMO",
  y_var = "SEnv3",
  group_var = "AgeGroup"
)

result
```


:::


##### {{< iconify mdi gender-transgender >}} Geslacht


::: {.panel-tabset}

###### {{< iconify ph chat-circle-fill >}} Vraag 1


```{r green-overtime-gender-item1}
# Ik weet hoe ik het batterijgebruik van een telefoon of computer kan verminderen
result <- viz_timeline(
  data = data,
  title = "Ik weet hoe ik het batterijgebruik van een telefoon of computer kan verminderen",
  time_var = "wave_time_label",
  chart_type = "line",
  y_filter = c(4, 5),
  x_label = "",
  y_label = "Percentage of Respondents",
  color_palette = c("#3D7271", "#E28D50", "#F5D76E", "#C7E6D5", "#0F6B5A", "#BABACD"),
  y_min = 0,
  y_max = 100,
  weight_var = "weging_GAMO",
  y_var = "SEnv1",
  group_var = "geslacht"
)

result
```


###### {{< iconify ph chat-circle-fill >}} Vraag 2


```{r green-overtime-gender-item2}
# Ik weet hoe ik op een 'groene' of duurzame manier een telefoon of computer kan kopen
result <- viz_timeline(
  data = data,
  title = "Ik weet hoe ik op een 'groene' of duurzame manier een telefoon of computer kan kopen",
  time_var = "wave_time_label",
  chart_type = "line",
  y_filter = c(4, 5),
  x_label = "",
  y_label = "Percentage of Respondents",
  color_palette = c("#3D7271", "#E28D50", "#F5D76E", "#C7E6D5", "#0F6B5A", "#BABACD"),
  y_min = 0,
  y_max = 100,
  weight_var = "weging_GAMO",
  y_var = "SEnv2",
  group_var = "geslacht"
)

result
```


###### {{< iconify ph chat-circle-fill >}} Vraag 3


```{r green-overtime-gender-item3}
# Ik weet hoe ik een telefoon of computer kan laten recyclen
result <- viz_timeline(
  data = data,
  title = "Ik weet hoe ik een telefoon of computer kan laten recyclen",
  time_var = "wave_time_label",
  chart_type = "line",
  y_filter = c(4, 5),
  x_label = "",
  y_label = "Percentage of Respondents",
  color_palette = c("#3D7271", "#E28D50", "#F5D76E", "#C7E6D5", "#0F6B5A", "#BABACD"),
  y_min = 0,
  y_max = 100,
  weight_var = "weging_GAMO",
  y_var = "SEnv3",
  group_var = "geslacht"
)

result
```


:::


##### {{< iconify ph graduation-cap-fill >}} Opleidingsniveau


::: {.panel-tabset}

###### {{< iconify ph chat-circle-fill >}} Vraag 1


```{r green-overtime-edu-item1}
# Ik weet hoe ik het batterijgebruik van een telefoon of computer kan verminderen
result <- viz_timeline(
  data = data,
  title = "Ik weet hoe ik het batterijgebruik van een telefoon of computer kan verminderen",
  time_var = "wave_time_label",
  chart_type = "line",
  y_filter = c(4, 5),
  x_label = "",
  y_label = "Percentage of Respondents",
  color_palette = c("#3D7271", "#E28D50", "#F5D76E", "#C7E6D5", "#0F6B5A", "#BABACD"),
  y_min = 0,
  y_max = 100,
  weight_var = "weging_GAMO",
  y_var = "SEnv1",
  group_var = "Education"
)

result
```


###### {{< iconify ph chat-circle-fill >}} Vraag 2


```{r green-overtime-edu-item2}
# Ik weet hoe ik op een 'groene' of duurzame manier een telefoon of computer kan kopen
result <- viz_timeline(
  data = data,
  title = "Ik weet hoe ik op een 'groene' of duurzame manier een telefoon of computer kan kopen",
  time_var = "wave_time_label",
  chart_type = "line",
  y_filter = c(4, 5),
  x_label = "",
  y_label = "Percentage of Respondents",
  color_palette = c("#3D7271", "#E28D50", "#F5D76E", "#C7E6D5", "#0F6B5A", "#BABACD"),
  y_min = 0,
  y_max = 100,
  weight_var = "weging_GAMO",
  y_var = "SEnv2",
  group_var = "Education"
)

result
```


###### {{< iconify ph chat-circle-fill >}} Vraag 3


```{r green-overtime-edu-item3}
# Ik weet hoe ik een telefoon of computer kan laten recyclen
result <- viz_timeline(
  data = data,
  title = "Ik weet hoe ik een telefoon of computer kan laten recyclen",
  time_var = "wave_time_label",
  chart_type = "line",
  y_filter = c(4, 5),
  x_label = "",
  y_label = "Percentage of Respondents",
  color_palette = c("#3D7271", "#E28D50", "#F5D76E", "#C7E6D5", "#0F6B5A", "#BABACD"),
  y_min = 0,
  y_max = 100,
  weight_var = "weging_GAMO",
  y_var = "SEnv3",
  group_var = "Education"
)

result
```


:::


##### {{< iconify ph globe-hemisphere-east >}} Migratieachtergrond


::: {.panel-tabset}

###### {{< iconify ph chat-circle-fill >}} Vraag 1


```{r green-overtime-mig-item1}
# Ik weet hoe ik het batterijgebruik van een telefoon of computer kan verminderen
result <- viz_timeline(
  data = data,
  title = "Ik weet hoe ik het batterijgebruik van een telefoon of computer kan verminderen",
  time_var = "wave_time_label",
  chart_type = "line",
  y_filter = c(4, 5),
  x_label = "",
  y_label = "Percentage of Respondents",
  color_palette = c("#3D7271", "#E28D50", "#F5D76E", "#C7E6D5", "#0F6B5A", "#BABACD"),
  y_min = 0,
  y_max = 100,
  weight_var = "weging_GAMO",
  y_var = "SEnv1",
  group_var = "MigrationBackground"
)

result
```


###### {{< iconify ph chat-circle-fill >}} Vraag 2


```{r green-overtime-mig-item2}
# Ik weet hoe ik op een 'groene' of duurzame manier een telefoon of computer kan kopen
result <- viz_timeline(
  data = data,
  title = "Ik weet hoe ik op een 'groene' of duurzame manier een telefoon of computer kan kopen",
  time_var = "wave_time_label",
  chart_type = "line",
  y_filter = c(4, 5),
  x_label = "",
  y_label = "Percentage of Respondents",
  color_palette = c("#3D7271", "#E28D50", "#F5D76E", "#C7E6D5", "#0F6B5A", "#BABACD"),
  y_min = 0,
  y_max = 100,
  weight_var = "weging_GAMO",
  y_var = "SEnv2",
  group_var = "MigrationBackground"
)

result
```


###### {{< iconify ph chat-circle-fill >}} Vraag 3


```{r green-overtime-mig-item3}
# Ik weet hoe ik een telefoon of computer kan laten recyclen
result <- viz_timeline(
  data = data,
  title = "Ik weet hoe ik een telefoon of computer kan laten recyclen",
  time_var = "wave_time_label",
  chart_type = "line",
  y_filter = c(4, 5),
  x_label = "",
  y_label = "Percentage of Respondents",
  color_palette = c("#3D7271", "#E28D50", "#F5D76E", "#C7E6D5", "#0F6B5A", "#BABACD"),
  y_min = 0,
  y_max = 100,
  weight_var = "weging_GAMO",
  y_var = "SEnv3",
  group_var = "MigrationBackground"
)

result
```


:::


:::


:::

## {{< iconify ph lightbulb-fill >}} Digital Problem Solving


**Digitale Problemen Oplossen competentie** heeft betrekking op weten waar je hulp kunt vinden bij digitale uitdagingen en begrijpen hoe je digitale competenties kunt verbeteren.
[{{< iconify ph cards >}} Bekijk alle Digitale Problemen Oplossen resultaten](digital_problem_solving.html)


::: {.panel-tabset}

### {{< iconify ph number-circle-one-fill >}} Ronde 1


::: {.panel-tabset}

##### {{< iconify ph users-fill >}} Algemeen


```{r dprob-wave1-overall}
# Digitale Problemen Oplossen Vaardigheden
result <- viz_stackedbars(
  data = data_filtered_984a0efe,
  title = "Digitale Problemen Oplossen Vaardigheden",
  x_vars = c("SProbl1", "SProbl2"),
  x_var_labels = c("Ik weet waar of van wie ik hulp kan krijgen om mijn digitale vaardigheden te verbeteren", "Ik weet waar of van wie ik hulp kan krijgen als iets niet lukt op het internet"),
  stacked_type = "percent",
  color_palette = c("#3D7271", "#E28D50", "#F5D76E", "#C7E6D5", "#0F6B5A", "#BABACD"),
  horizontal = TRUE,
  x_label = "",
  stack_breaks = c(0.5, 2.5, 3.5, 5.5),
  stack_bin_labels = c("Helemaal Onwaar (1-2)", "Niet onwaar en niet waar (3)", "Helemaal Waar (4-5)"),
  stack_order = c("Helemaal Waar (4-5)", "Niet onwaar en niet waar (3)", "Helemaal Onwaar (1-2)"),
  stack_label = NULL,
  weight_var = "weging_GAMO"
)

result
```


##### {{< iconify mdi:human-male-male-child >}} Leeftijd


::: {.panel-tabset}

###### {{< iconify ph chat-circle-fill >}} Vraag 1


```{r dprob-wave1-age-item1}
# Ik weet waar of van wie ik hulp kan krijgen om mijn digitale vaardigheden te verbeteren
result <- viz_stackedbar(
  data = data_filtered_984a0efe,
  title = "Ik weet waar of van wie ik hulp kan krijgen om mijn digitale vaardigheden te verbeteren",
  stacked_type = "percent",
  horizontal = TRUE,
  stack_breaks = c(0.5, 2.5, 3.5, 5.5),
  stack_bin_labels = c("Helemaal Onwaar (1-2)", "Niet onwaar en niet waar (3)", "Helemaal Waar (4-5)"),
  stack_order = c("Helemaal Waar (4-5)", "Niet onwaar en niet waar (3)", "Helemaal Onwaar (1-2)"),
  color_palette = c("#3D7271", "#E28D50", "#F5D76E", "#C7E6D5", "#0F6B5A", "#BABACD"),
  weight_var = "weging_GAMO",
  x_var = "AgeGroup",
  x_label = "Leeftijd",
  stack_var = "SProbl1"
)

result
```


###### {{< iconify ph chat-circle-fill >}} Vraag 2


```{r dprob-wave1-age-item2}
# Ik weet waar of van wie ik hulp kan krijgen als iets niet lukt op het internet
result <- viz_stackedbar(
  data = data_filtered_984a0efe,
  title = "Ik weet waar of van wie ik hulp kan krijgen als iets niet lukt op het internet",
  stacked_type = "percent",
  horizontal = TRUE,
  stack_breaks = c(0.5, 2.5, 3.5, 5.5),
  stack_bin_labels = c("Helemaal Onwaar (1-2)", "Niet onwaar en niet waar (3)", "Helemaal Waar (4-5)"),
  stack_order = c("Helemaal Waar (4-5)", "Niet onwaar en niet waar (3)", "Helemaal Onwaar (1-2)"),
  color_palette = c("#3D7271", "#E28D50", "#F5D76E", "#C7E6D5", "#0F6B5A", "#BABACD"),
  weight_var = "weging_GAMO",
  x_var = "AgeGroup",
  x_label = "Leeftijd",
  stack_var = "SProbl2"
)

result
```


:::


##### {{< iconify mdi gender-transgender >}} Geslacht


::: {.panel-tabset}

###### {{< iconify ph chat-circle-fill >}} Vraag 1


```{r dprob-wave1-gender-item1}
# Ik weet waar of van wie ik hulp kan krijgen om mijn digitale vaardigheden te verbeteren
result <- viz_stackedbar(
  data = data_filtered_984a0efe,
  title = "Ik weet waar of van wie ik hulp kan krijgen om mijn digitale vaardigheden te verbeteren",
  stacked_type = "percent",
  horizontal = TRUE,
  stack_breaks = c(0.5, 2.5, 3.5, 5.5),
  stack_bin_labels = c("Helemaal Onwaar (1-2)", "Niet onwaar en niet waar (3)", "Helemaal Waar (4-5)"),
  stack_order = c("Helemaal Waar (4-5)", "Niet onwaar en niet waar (3)", "Helemaal Onwaar (1-2)"),
  color_palette = c("#3D7271", "#E28D50", "#F5D76E", "#C7E6D5", "#0F6B5A", "#BABACD"),
  weight_var = "weging_GAMO",
  x_var = "geslacht",
  x_label = "Geslacht",
  stack_var = "SProbl1"
)

result
```


###### {{< iconify ph chat-circle-fill >}} Vraag 2


```{r dprob-wave1-gender-item2}
# Ik weet waar of van wie ik hulp kan krijgen als iets niet lukt op het internet
result <- viz_stackedbar(
  data = data_filtered_984a0efe,
  title = "Ik weet waar of van wie ik hulp kan krijgen als iets niet lukt op het internet",
  stacked_type = "percent",
  horizontal = TRUE,
  stack_breaks = c(0.5, 2.5, 3.5, 5.5),
  stack_bin_labels = c("Helemaal Onwaar (1-2)", "Niet onwaar en niet waar (3)", "Helemaal Waar (4-5)"),
  stack_order = c("Helemaal Waar (4-5)", "Niet onwaar en niet waar (3)", "Helemaal Onwaar (1-2)"),
  color_palette = c("#3D7271", "#E28D50", "#F5D76E", "#C7E6D5", "#0F6B5A", "#BABACD"),
  weight_var = "weging_GAMO",
  x_var = "geslacht",
  x_label = "Geslacht",
  stack_var = "SProbl2"
)

result
```


:::


##### {{< iconify ph graduation-cap-fill >}} Opleidingsniveau


::: {.panel-tabset}

###### {{< iconify ph chat-circle-fill >}} Vraag 1


```{r dprob-wave1-edu-item1}
# Ik weet waar of van wie ik hulp kan krijgen om mijn digitale vaardigheden te verbeteren
result <- viz_stackedbar(
  data = data_filtered_984a0efe,
  title = "Ik weet waar of van wie ik hulp kan krijgen om mijn digitale vaardigheden te verbeteren",
  stacked_type = "percent",
  horizontal = TRUE,
  stack_breaks = c(0.5, 2.5, 3.5, 5.5),
  stack_bin_labels = c("Helemaal Onwaar (1-2)", "Niet onwaar en niet waar (3)", "Helemaal Waar (4-5)"),
  stack_order = c("Helemaal Waar (4-5)", "Niet onwaar en niet waar (3)", "Helemaal Onwaar (1-2)"),
  color_palette = c("#3D7271", "#E28D50", "#F5D76E", "#C7E6D5", "#0F6B5A", "#BABACD"),
  weight_var = "weging_GAMO",
  x_var = "Education",
  x_label = "Opleidingsniveau",
  stack_var = "SProbl1"
)

result
```


###### {{< iconify ph chat-circle-fill >}} Vraag 2


```{r dprob-wave1-edu-item2}
# Ik weet waar of van wie ik hulp kan krijgen als iets niet lukt op het internet
result <- viz_stackedbar(
  data = data_filtered_984a0efe,
  title = "Ik weet waar of van wie ik hulp kan krijgen als iets niet lukt op het internet",
  stacked_type = "percent",
  horizontal = TRUE,
  stack_breaks = c(0.5, 2.5, 3.5, 5.5),
  stack_bin_labels = c("Helemaal Onwaar (1-2)", "Niet onwaar en niet waar (3)", "Helemaal Waar (4-5)"),
  stack_order = c("Helemaal Waar (4-5)", "Niet onwaar en niet waar (3)", "Helemaal Onwaar (1-2)"),
  color_palette = c("#3D7271", "#E28D50", "#F5D76E", "#C7E6D5", "#0F6B5A", "#BABACD"),
  weight_var = "weging_GAMO",
  x_var = "Education",
  x_label = "Opleidingsniveau",
  stack_var = "SProbl2"
)

result
```


:::


##### {{< iconify ph globe-hemisphere-east >}} Migratieachtergrond


::: {.panel-tabset}

###### {{< iconify ph chat-circle-fill >}} Vraag 1


```{r dprob-wave1-mig-item1}
# Ik weet waar of van wie ik hulp kan krijgen om mijn digitale vaardigheden te verbeteren
result <- viz_stackedbar(
  data = data_filtered_984a0efe,
  title = "Ik weet waar of van wie ik hulp kan krijgen om mijn digitale vaardigheden te verbeteren",
  stacked_type = "percent",
  horizontal = TRUE,
  stack_breaks = c(0.5, 2.5, 3.5, 5.5),
  stack_bin_labels = c("Helemaal Onwaar (1-2)", "Niet onwaar en niet waar (3)", "Helemaal Waar (4-5)"),
  stack_order = c("Helemaal Waar (4-5)", "Niet onwaar en niet waar (3)", "Helemaal Onwaar (1-2)"),
  color_palette = c("#3D7271", "#E28D50", "#F5D76E", "#C7E6D5", "#0F6B5A", "#BABACD"),
  weight_var = "weging_GAMO",
  x_var = "MigrationBackground",
  x_label = "Migratieachtergrond",
  stack_var = "SProbl1"
)

result
```


###### {{< iconify ph chat-circle-fill >}} Vraag 2


```{r dprob-wave1-mig-item2}
# Ik weet waar of van wie ik hulp kan krijgen als iets niet lukt op het internet
result <- viz_stackedbar(
  data = data_filtered_984a0efe,
  title = "Ik weet waar of van wie ik hulp kan krijgen als iets niet lukt op het internet",
  stacked_type = "percent",
  horizontal = TRUE,
  stack_breaks = c(0.5, 2.5, 3.5, 5.5),
  stack_bin_labels = c("Helemaal Onwaar (1-2)", "Niet onwaar en niet waar (3)", "Helemaal Waar (4-5)"),
  stack_order = c("Helemaal Waar (4-5)", "Niet onwaar en niet waar (3)", "Helemaal Onwaar (1-2)"),
  color_palette = c("#3D7271", "#E28D50", "#F5D76E", "#C7E6D5", "#0F6B5A", "#BABACD"),
  weight_var = "weging_GAMO",
  x_var = "MigrationBackground",
  x_label = "Migratieachtergrond",
  stack_var = "SProbl2"
)

result
```


:::


:::


### {{< iconify ph number-circle-two-fill >}} Ronde 2


::: {.panel-tabset}

##### {{< iconify ph users-fill >}} Algemeen


```{r dprob-wave2-overall}
# Digitale Problemen Oplossen Vaardigheden
result <- viz_stackedbars(
  data = data_filtered_4af682fd,
  title = "Digitale Problemen Oplossen Vaardigheden",
  x_vars = c("SProbl1", "SProbl2"),
  x_var_labels = c("Ik weet waar of van wie ik hulp kan krijgen om mijn digitale vaardigheden te verbeteren", "Ik weet waar of van wie ik hulp kan krijgen als iets niet lukt op het internet"),
  stacked_type = "percent",
  color_palette = c("#3D7271", "#E28D50", "#F5D76E", "#C7E6D5", "#0F6B5A", "#BABACD"),
  horizontal = TRUE,
  x_label = "",
  stack_breaks = c(0.5, 2.5, 3.5, 5.5),
  stack_bin_labels = c("Helemaal Onwaar (1-2)", "Niet onwaar en niet waar (3)", "Helemaal Waar (4-5)"),
  stack_order = c("Helemaal Waar (4-5)", "Niet onwaar en niet waar (3)", "Helemaal Onwaar (1-2)"),
  stack_label = NULL,
  weight_var = "weging_GAMO"
)

result
```


##### {{< iconify mdi:human-male-male-child >}} Leeftijd


::: {.panel-tabset}

###### {{< iconify ph chat-circle-fill >}} Vraag 1


```{r dprob-wave2-age-item1}
# Ik weet waar of van wie ik hulp kan krijgen om mijn digitale vaardigheden te verbeteren
result <- viz_stackedbar(
  data = data_filtered_4af682fd,
  title = "Ik weet waar of van wie ik hulp kan krijgen om mijn digitale vaardigheden te verbeteren",
  stacked_type = "percent",
  horizontal = TRUE,
  stack_breaks = c(0.5, 2.5, 3.5, 5.5),
  stack_bin_labels = c("Helemaal Onwaar (1-2)", "Niet onwaar en niet waar (3)", "Helemaal Waar (4-5)"),
  stack_order = c("Helemaal Waar (4-5)", "Niet onwaar en niet waar (3)", "Helemaal Onwaar (1-2)"),
  color_palette = c("#3D7271", "#E28D50", "#F5D76E", "#C7E6D5", "#0F6B5A", "#BABACD"),
  weight_var = "weging_GAMO",
  x_var = "AgeGroup",
  x_label = "Leeftijd",
  stack_var = "SProbl1"
)

result
```


###### {{< iconify ph chat-circle-fill >}} Vraag 2


```{r dprob-wave2-age-item2}
# Ik weet waar of van wie ik hulp kan krijgen als iets niet lukt op het internet
result <- viz_stackedbar(
  data = data_filtered_4af682fd,
  title = "Ik weet waar of van wie ik hulp kan krijgen als iets niet lukt op het internet",
  stacked_type = "percent",
  horizontal = TRUE,
  stack_breaks = c(0.5, 2.5, 3.5, 5.5),
  stack_bin_labels = c("Helemaal Onwaar (1-2)", "Niet onwaar en niet waar (3)", "Helemaal Waar (4-5)"),
  stack_order = c("Helemaal Waar (4-5)", "Niet onwaar en niet waar (3)", "Helemaal Onwaar (1-2)"),
  color_palette = c("#3D7271", "#E28D50", "#F5D76E", "#C7E6D5", "#0F6B5A", "#BABACD"),
  weight_var = "weging_GAMO",
  x_var = "AgeGroup",
  x_label = "Leeftijd",
  stack_var = "SProbl2"
)

result
```


:::


##### {{< iconify mdi gender-transgender >}} Geslacht


::: {.panel-tabset}

###### {{< iconify ph chat-circle-fill >}} Vraag 1


```{r dprob-wave2-gender-item1}
# Ik weet waar of van wie ik hulp kan krijgen om mijn digitale vaardigheden te verbeteren
result <- viz_stackedbar(
  data = data_filtered_4af682fd,
  title = "Ik weet waar of van wie ik hulp kan krijgen om mijn digitale vaardigheden te verbeteren",
  stacked_type = "percent",
  horizontal = TRUE,
  stack_breaks = c(0.5, 2.5, 3.5, 5.5),
  stack_bin_labels = c("Helemaal Onwaar (1-2)", "Niet onwaar en niet waar (3)", "Helemaal Waar (4-5)"),
  stack_order = c("Helemaal Waar (4-5)", "Niet onwaar en niet waar (3)", "Helemaal Onwaar (1-2)"),
  color_palette = c("#3D7271", "#E28D50", "#F5D76E", "#C7E6D5", "#0F6B5A", "#BABACD"),
  weight_var = "weging_GAMO",
  x_var = "geslacht",
  x_label = "Geslacht",
  stack_var = "SProbl1"
)

result
```


###### {{< iconify ph chat-circle-fill >}} Vraag 2


```{r dprob-wave2-gender-item2}
# Ik weet waar of van wie ik hulp kan krijgen als iets niet lukt op het internet
result <- viz_stackedbar(
  data = data_filtered_4af682fd,
  title = "Ik weet waar of van wie ik hulp kan krijgen als iets niet lukt op het internet",
  stacked_type = "percent",
  horizontal = TRUE,
  stack_breaks = c(0.5, 2.5, 3.5, 5.5),
  stack_bin_labels = c("Helemaal Onwaar (1-2)", "Niet onwaar en niet waar (3)", "Helemaal Waar (4-5)"),
  stack_order = c("Helemaal Waar (4-5)", "Niet onwaar en niet waar (3)", "Helemaal Onwaar (1-2)"),
  color_palette = c("#3D7271", "#E28D50", "#F5D76E", "#C7E6D5", "#0F6B5A", "#BABACD"),
  weight_var = "weging_GAMO",
  x_var = "geslacht",
  x_label = "Geslacht",
  stack_var = "SProbl2"
)

result
```


:::


##### {{< iconify ph graduation-cap-fill >}} Opleidingsniveau


::: {.panel-tabset}

###### {{< iconify ph chat-circle-fill >}} Vraag 1


```{r dprob-wave2-edu-item1}
# Ik weet waar of van wie ik hulp kan krijgen om mijn digitale vaardigheden te verbeteren
result <- viz_stackedbar(
  data = data_filtered_4af682fd,
  title = "Ik weet waar of van wie ik hulp kan krijgen om mijn digitale vaardigheden te verbeteren",
  stacked_type = "percent",
  horizontal = TRUE,
  stack_breaks = c(0.5, 2.5, 3.5, 5.5),
  stack_bin_labels = c("Helemaal Onwaar (1-2)", "Niet onwaar en niet waar (3)", "Helemaal Waar (4-5)"),
  stack_order = c("Helemaal Waar (4-5)", "Niet onwaar en niet waar (3)", "Helemaal Onwaar (1-2)"),
  color_palette = c("#3D7271", "#E28D50", "#F5D76E", "#C7E6D5", "#0F6B5A", "#BABACD"),
  weight_var = "weging_GAMO",
  x_var = "Education",
  x_label = "Opleidingsniveau",
  stack_var = "SProbl1"
)

result
```


###### {{< iconify ph chat-circle-fill >}} Vraag 2


```{r dprob-wave2-edu-item2}
# Ik weet waar of van wie ik hulp kan krijgen als iets niet lukt op het internet
result <- viz_stackedbar(
  data = data_filtered_4af682fd,
  title = "Ik weet waar of van wie ik hulp kan krijgen als iets niet lukt op het internet",
  stacked_type = "percent",
  horizontal = TRUE,
  stack_breaks = c(0.5, 2.5, 3.5, 5.5),
  stack_bin_labels = c("Helemaal Onwaar (1-2)", "Niet onwaar en niet waar (3)", "Helemaal Waar (4-5)"),
  stack_order = c("Helemaal Waar (4-5)", "Niet onwaar en niet waar (3)", "Helemaal Onwaar (1-2)"),
  color_palette = c("#3D7271", "#E28D50", "#F5D76E", "#C7E6D5", "#0F6B5A", "#BABACD"),
  weight_var = "weging_GAMO",
  x_var = "Education",
  x_label = "Opleidingsniveau",
  stack_var = "SProbl2"
)

result
```


:::


##### {{< iconify ph globe-hemisphere-east >}} Migratieachtergrond


::: {.panel-tabset}

###### {{< iconify ph chat-circle-fill >}} Vraag 1


```{r dprob-wave2-mig-item1}
# Ik weet waar of van wie ik hulp kan krijgen om mijn digitale vaardigheden te verbeteren
result <- viz_stackedbar(
  data = data_filtered_4af682fd,
  title = "Ik weet waar of van wie ik hulp kan krijgen om mijn digitale vaardigheden te verbeteren",
  stacked_type = "percent",
  horizontal = TRUE,
  stack_breaks = c(0.5, 2.5, 3.5, 5.5),
  stack_bin_labels = c("Helemaal Onwaar (1-2)", "Niet onwaar en niet waar (3)", "Helemaal Waar (4-5)"),
  stack_order = c("Helemaal Waar (4-5)", "Niet onwaar en niet waar (3)", "Helemaal Onwaar (1-2)"),
  color_palette = c("#3D7271", "#E28D50", "#F5D76E", "#C7E6D5", "#0F6B5A", "#BABACD"),
  weight_var = "weging_GAMO",
  x_var = "MigrationBackground",
  x_label = "Migratieachtergrond",
  stack_var = "SProbl1"
)

result
```


###### {{< iconify ph chat-circle-fill >}} Vraag 2


```{r dprob-wave2-mig-item2}
# Ik weet waar of van wie ik hulp kan krijgen als iets niet lukt op het internet
result <- viz_stackedbar(
  data = data_filtered_4af682fd,
  title = "Ik weet waar of van wie ik hulp kan krijgen als iets niet lukt op het internet",
  stacked_type = "percent",
  horizontal = TRUE,
  stack_breaks = c(0.5, 2.5, 3.5, 5.5),
  stack_bin_labels = c("Helemaal Onwaar (1-2)", "Niet onwaar en niet waar (3)", "Helemaal Waar (4-5)"),
  stack_order = c("Helemaal Waar (4-5)", "Niet onwaar en niet waar (3)", "Helemaal Onwaar (1-2)"),
  color_palette = c("#3D7271", "#E28D50", "#F5D76E", "#C7E6D5", "#0F6B5A", "#BABACD"),
  weight_var = "weging_GAMO",
  x_var = "MigrationBackground",
  x_label = "Migratieachtergrond",
  stack_var = "SProbl2"
)

result
```


:::


:::


### {{< iconify ph chart-line-fill >}} Verloop over tijd


::: {.panel-tabset}

##### {{< iconify ph users-fill >}} Algemeen


::: {.panel-tabset}

###### {{< iconify ph chat-circle-fill >}} Vraag 1


```{r dprob-overtime-overall-item1}
# Ik weet waar of van wie ik hulp kan krijgen om mijn digitale vaardigheden te verbeteren
result <- viz_timeline(
  data = data,
  title = "Ik weet waar of van wie ik hulp kan krijgen om mijn digitale vaardigheden te verbeteren",
  time_var = "wave_time_label",
  chart_type = "line",
  y_filter = c(4, 5),
  y_filter_label = "Percentage of Respondents",
  y_filter_combine = TRUE,
  x_label = "",
  y_label = "Percentage of Respondents",
  color_palette = c("#3D7271", "#E28D50", "#F5D76E", "#C7E6D5", "#0F6B5A", "#BABACD"),
  y_min = 0,
  y_max = 100,
  weight_var = "weging_GAMO",
  y_var = "SProbl1"
)

result
```


###### {{< iconify ph chat-circle-fill >}} Vraag 2


```{r dprob-overtime-overall-item2}
# Ik weet waar of van wie ik hulp kan krijgen als iets niet lukt op het internet
result <- viz_timeline(
  data = data,
  title = "Ik weet waar of van wie ik hulp kan krijgen als iets niet lukt op het internet",
  time_var = "wave_time_label",
  chart_type = "line",
  y_filter = c(4, 5),
  y_filter_label = "Percentage of Respondents",
  y_filter_combine = TRUE,
  x_label = "",
  y_label = "Percentage of Respondents",
  color_palette = c("#3D7271", "#E28D50", "#F5D76E", "#C7E6D5", "#0F6B5A", "#BABACD"),
  y_min = 0,
  y_max = 100,
  weight_var = "weging_GAMO",
  y_var = "SProbl2"
)

result
```


:::


##### {{< iconify mdi:human-male-male-child >}} Leeftijd


::: {.panel-tabset}

###### {{< iconify ph chat-circle-fill >}} Vraag 1


```{r dprob-overtime-age-item1}
# Ik weet waar of van wie ik hulp kan krijgen om mijn digitale vaardigheden te verbeteren
result <- viz_timeline(
  data = data,
  title = "Ik weet waar of van wie ik hulp kan krijgen om mijn digitale vaardigheden te verbeteren",
  time_var = "wave_time_label",
  chart_type = "line",
  y_filter = c(4, 5),
  x_label = "",
  y_label = "Percentage of Respondents",
  color_palette = c("#3D7271", "#E28D50", "#F5D76E", "#C7E6D5", "#0F6B5A", "#BABACD"),
  y_min = 0,
  y_max = 100,
  weight_var = "weging_GAMO",
  y_var = "SProbl1",
  group_var = "AgeGroup"
)

result
```


###### {{< iconify ph chat-circle-fill >}} Vraag 2


```{r dprob-overtime-age-item2}
# Ik weet waar of van wie ik hulp kan krijgen als iets niet lukt op het internet
result <- viz_timeline(
  data = data,
  title = "Ik weet waar of van wie ik hulp kan krijgen als iets niet lukt op het internet",
  time_var = "wave_time_label",
  chart_type = "line",
  y_filter = c(4, 5),
  x_label = "",
  y_label = "Percentage of Respondents",
  color_palette = c("#3D7271", "#E28D50", "#F5D76E", "#C7E6D5", "#0F6B5A", "#BABACD"),
  y_min = 0,
  y_max = 100,
  weight_var = "weging_GAMO",
  y_var = "SProbl2",
  group_var = "AgeGroup"
)

result
```


:::


##### {{< iconify mdi gender-transgender >}} Geslacht


::: {.panel-tabset}

###### {{< iconify ph chat-circle-fill >}} Vraag 1


```{r dprob-overtime-gender-item1}
# Ik weet waar of van wie ik hulp kan krijgen om mijn digitale vaardigheden te verbeteren
result <- viz_timeline(
  data = data,
  title = "Ik weet waar of van wie ik hulp kan krijgen om mijn digitale vaardigheden te verbeteren",
  time_var = "wave_time_label",
  chart_type = "line",
  y_filter = c(4, 5),
  x_label = "",
  y_label = "Percentage of Respondents",
  color_palette = c("#3D7271", "#E28D50", "#F5D76E", "#C7E6D5", "#0F6B5A", "#BABACD"),
  y_min = 0,
  y_max = 100,
  weight_var = "weging_GAMO",
  y_var = "SProbl1",
  group_var = "geslacht"
)

result
```


###### {{< iconify ph chat-circle-fill >}} Vraag 2


```{r dprob-overtime-gender-item2}
# Ik weet waar of van wie ik hulp kan krijgen als iets niet lukt op het internet
result <- viz_timeline(
  data = data,
  title = "Ik weet waar of van wie ik hulp kan krijgen als iets niet lukt op het internet",
  time_var = "wave_time_label",
  chart_type = "line",
  y_filter = c(4, 5),
  x_label = "",
  y_label = "Percentage of Respondents",
  color_palette = c("#3D7271", "#E28D50", "#F5D76E", "#C7E6D5", "#0F6B5A", "#BABACD"),
  y_min = 0,
  y_max = 100,
  weight_var = "weging_GAMO",
  y_var = "SProbl2",
  group_var = "geslacht"
)

result
```


:::


##### {{< iconify ph graduation-cap-fill >}} Opleidingsniveau


::: {.panel-tabset}

###### {{< iconify ph chat-circle-fill >}} Vraag 1


```{r dprob-overtime-edu-item1}
# Ik weet waar of van wie ik hulp kan krijgen om mijn digitale vaardigheden te verbeteren
result <- viz_timeline(
  data = data,
  title = "Ik weet waar of van wie ik hulp kan krijgen om mijn digitale vaardigheden te verbeteren",
  time_var = "wave_time_label",
  chart_type = "line",
  y_filter = c(4, 5),
  x_label = "",
  y_label = "Percentage of Respondents",
  color_palette = c("#3D7271", "#E28D50", "#F5D76E", "#C7E6D5", "#0F6B5A", "#BABACD"),
  y_min = 0,
  y_max = 100,
  weight_var = "weging_GAMO",
  y_var = "SProbl1",
  group_var = "Education"
)

result
```


###### {{< iconify ph chat-circle-fill >}} Vraag 2


```{r dprob-overtime-edu-item2}
# Ik weet waar of van wie ik hulp kan krijgen als iets niet lukt op het internet
result <- viz_timeline(
  data = data,
  title = "Ik weet waar of van wie ik hulp kan krijgen als iets niet lukt op het internet",
  time_var = "wave_time_label",
  chart_type = "line",
  y_filter = c(4, 5),
  x_label = "",
  y_label = "Percentage of Respondents",
  color_palette = c("#3D7271", "#E28D50", "#F5D76E", "#C7E6D5", "#0F6B5A", "#BABACD"),
  y_min = 0,
  y_max = 100,
  weight_var = "weging_GAMO",
  y_var = "SProbl2",
  group_var = "Education"
)

result
```


:::


##### {{< iconify ph globe-hemisphere-east >}} Migratieachtergrond


::: {.panel-tabset}

###### {{< iconify ph chat-circle-fill >}} Vraag 1


```{r dprob-overtime-mig-item1}
# Ik weet waar of van wie ik hulp kan krijgen om mijn digitale vaardigheden te verbeteren
result <- viz_timeline(
  data = data,
  title = "Ik weet waar of van wie ik hulp kan krijgen om mijn digitale vaardigheden te verbeteren",
  time_var = "wave_time_label",
  chart_type = "line",
  y_filter = c(4, 5),
  x_label = "",
  y_label = "Percentage of Respondents",
  color_palette = c("#3D7271", "#E28D50", "#F5D76E", "#C7E6D5", "#0F6B5A", "#BABACD"),
  y_min = 0,
  y_max = 100,
  weight_var = "weging_GAMO",
  y_var = "SProbl1",
  group_var = "MigrationBackground"
)

result
```


###### {{< iconify ph chat-circle-fill >}} Vraag 2


```{r dprob-overtime-mig-item2}
# Ik weet waar of van wie ik hulp kan krijgen als iets niet lukt op het internet
result <- viz_timeline(
  data = data,
  title = "Ik weet waar of van wie ik hulp kan krijgen als iets niet lukt op het internet",
  time_var = "wave_time_label",
  chart_type = "line",
  y_filter = c(4, 5),
  x_label = "",
  y_label = "Percentage of Respondents",
  color_palette = c("#3D7271", "#E28D50", "#F5D76E", "#C7E6D5", "#0F6B5A", "#BABACD"),
  y_min = 0,
  y_max = 100,
  weight_var = "weging_GAMO",
  y_var = "SProbl2",
  group_var = "MigrationBackground"
)

result
```


:::


:::


:::



```{r, echo=FALSE, message=FALSE, warning=FALSE, results='asis'}
dashboardr::create_pagination_nav(4, 6, "skills", "bottom")
```

