---
title: "{{< iconify ph lightning-fill >}} Vaardigheden"
format: html
---


```{=html}
<script>document.body.classList.add('has-pagination-top');</script>
<nav class='pagination-nav pagination-top' role='navigation' aria-label='Page navigation'>
  <div class='pagination-container'>
    <a href='skills_p2.html' class='pagination-btn pagination-prev' aria-label='Previous page'>
      <svg class='pagination-icon' width='18' height='18' viewBox='0 0 20 20' fill='none' xmlns='http://www.w3.org/2000/svg'>
        <path d='M12 16L6 10L12 4' stroke='currentColor' stroke-width='2' stroke-linecap='round' stroke-linejoin='round'/>
      </svg>
    </a>
    <div class='pagination-info'>
      <span class='pagination-prefix'>Page </span>
      <input type='number' class='pagination-input' id='page-input-top' min='1' max='3' value='3' aria-label='Current page'>
      <span class='pagination-separator'> / 3</span>
    </div>
    <button class='pagination-btn pagination-next pagination-disabled' disabled aria-label='Next page'>
      <svg class='pagination-icon' width='18' height='18' viewBox='0 0 20 20' fill='none' xmlns='http://www.w3.org/2000/svg'>
        <path d='M8 16L14 10L8 4' stroke='currentColor' stroke-width='2' stroke-linecap='round' stroke-linejoin='round'/>
      </svg>
    </button>
  </div>
</nav>

<!-- Pagination Navigation Script -->
<script>
(function() {
  const pageUrls = ["skills.html","skills_p2.html","skills_p3.html"];
  const pageInput = document.getElementById('page-input-top');
  
  if (pageInput) {
    pageInput.addEventListener('change', function() {
      const pageNum = parseInt(this.value);
      if (pageNum >= 1 && pageNum <= pageUrls.length) {
        window.location.href = pageUrls[pageNum - 1];
      } else {
        this.value = this.getAttribute('value');
      }
    });
    
    pageInput.addEventListener('keypress', function(e) {
      if (e.key === 'Enter') {
        this.blur();
      }
    });
  }
})();
</script>
```



```{r}
#| include: false
library(dashboardr)
```

**DIT IS EEN MOCKUP VERSIE GELIEVE NIET TE CITEREN**

De **Vaardigheden**-sectie meet de zelfingeschatte bekwaamheid van deelnemers om een breed scala aan digitale taken uit te voeren. Deze items leggen vast hoe zeker mensen zich voelen bij zaken als informatie zoeken, content maken, hun privacy beschermen of herkennen wanneer AI wordt ingezet. De vragen bestrijken verschillende domeinen van digitale competentie, van informatie- en communicatievaardigheden tot AI- en generatieve-AI-vaardigheden, en geven samen inzicht in de alledaagse digitale handelingsbekwaamheid en het zelfvertrouwen van deelnemers.

```{r setup}
#| echo: false
#| warning: false
#| message: false
#| error: false
#| results: 'hide'

# Load required libraries
library(dashboardr)
library(dplyr)
library(highcharter)

# Global chunk options
knitr::opts_chunk$set(
  echo = FALSE,
  warning = FALSE,
  message = FALSE,
  error = FALSE,
  fig.width = 12,
  fig.height = 8,
  dpi = 300
)

# Load data from dataset_4014obs.rds
data <- readRDS('dataset_4014obs.rds')

# Data summary
cat('Dataset loaded:', nrow(data), 'rows,', ncol(data), 'columns\n')

# Create filtered datasets
# Each filter is applied once and reused across visualizations

data_filtered_984a0efe <- data %>% dplyr::filter(wave == 1)
data_filtered_4af682fd <- data %>% dplyr::filter(wave == 2)

```


```{r, echo=FALSE, message=FALSE, warning=FALSE, results='asis'}
# Use dashboardr's loading overlay function
dashboardr::add_loading_overlay("Loading", 1, theme = "light")
```

## {{< iconify ph wallet-fill >}} Transactional


**Transactionele competentie** omvat het vermogen om officiële online zaken af te handelen: overheidsdiensten beheren, digitale betalingen, gezondheidszorgafspraken, en documenten uploaden.
```{r, echo=FALSE, message=FALSE, warning=FALSE}
create_blockquote("Bedenk in hoeverre elke zin klopt of waar is voor jou persoonlijk, als je de activiteit nu en in je eentje zou moeten doen. Wees vooral eerlijk, het is heel normaal dat je sommige dingen nooit doet. Dat willen we juist weten! Als je niet begrijpt wat de vraag inhoudt, kruis dan aan 'Ik begrijp de vraag niet'.", preset = "question")
```
[{{< iconify ph cards >}} Bekijk alle Transactionele resultaten](transactional.html)


::: {.panel-tabset}

### {{< iconify ph number-circle-one-fill >}} Ronde 1


::: {.panel-tabset}

##### {{< iconify ph users-fill >}} Algemeen


```{r trans-wave1-overall}
# Transactionele Vaardigheden
result <- create_stackedbars(
  data = data_filtered_984a0efe,
  title = "Transactionele Vaardigheden",
  questions = c("Strans1", "Strans2", "Strans3", "Strans4", "Strans5"),
  question_labels = c("Ik weet hoe ik online dingen kan regelen bij de belastingdienst (bijv. belasting aangifte doen of loonheffing voor bijbaan aanvragen)", "Ik kan digitaal mijn betalingen doen met de computer of met mijn mobiel (bijvoorbeeld online bankieren, online winkelen, iDeal gebruiken)", "Ik weet hoe ik op de computer of mobiele telefoon online zorg moet regelen (bijv. zorgverzekering afsluiten of een online afspraak maken met de huisarts)", "Ik weet hoe ik mijn DigID kan aanvragen en gebruiken", "Ik weet hoe ik documenten en foto's kan uploaden wanneer dit nodig is om online zaken te regelen (bijv. bij het aanvragen van een OV chipkaart)"),
  stacked_type = "percent",
  color_palette = c("#3D7271", "#E28D50", "#F5D76E", "#C7E6D5", "#0F6B5A", "#BABACD"),
  horizontal = TRUE,
  x_label = "",
  stack_breaks = c(0.5, 2.5, 3.5, 5.5),
  stack_bin_labels = c("Helemaal Onwaar (1-2)", "Niet onwaar en niet waar (3)", "Helemaal Waar (4-5)"),
  stack_order = c("Helemaal Waar (4-5)", "Niet onwaar en niet waar (3)", "Helemaal Onwaar (1-2)"),
  stack_label = NULL,
  weight_var = "weging_GAMO"
)

result
```


##### {{< iconify mdi:human-male-male-child >}} Leeftijd


::: {.panel-tabset}

###### {{< iconify ph chat-circle-fill >}} Vraag 1


```{r trans-wave1-age-item1}
# Ik weet hoe ik online dingen kan regelen bij de belastingdienst (bijv. belasting aangifte doen of loonheffing voor bijbaan aanvragen)
result <- create_stackedbar(
  data = data_filtered_984a0efe,
  title = "Ik weet hoe ik online dingen kan regelen bij de belastingdienst (bijv. belasting aangifte doen of loonheffing voor bijbaan aanvragen)",
  stacked_type = "percent",
  horizontal = TRUE,
  stack_breaks = c(0.5, 2.5, 3.5, 5.5),
  stack_bin_labels = c("Helemaal Onwaar (1-2)", "Niet onwaar en niet waar (3)", "Helemaal Waar (4-5)"),
  stack_order = c("Helemaal Waar (4-5)", "Niet onwaar en niet waar (3)", "Helemaal Onwaar (1-2)"),
  color_palette = c("#3D7271", "#E28D50", "#F5D76E", "#C7E6D5", "#0F6B5A", "#BABACD"),
  weight_var = "weging_GAMO",
  x_var = "AgeGroup",
  x_label = "Leeftijd",
  stack_var = "Strans1"
)

result
```


###### {{< iconify ph chat-circle-fill >}} Vraag 2


```{r trans-wave1-age-item2}
# Ik kan digitaal mijn betalingen doen met de computer of met mijn mobiel (bijvoorbeeld online bankieren, online winkelen, iDeal gebruiken)
result <- create_stackedbar(
  data = data_filtered_984a0efe,
  title = "Ik kan digitaal mijn betalingen doen met de computer of met mijn mobiel (bijvoorbeeld online bankieren, online winkelen, iDeal gebruiken)",
  stacked_type = "percent",
  horizontal = TRUE,
  stack_breaks = c(0.5, 2.5, 3.5, 5.5),
  stack_bin_labels = c("Helemaal Onwaar (1-2)", "Niet onwaar en niet waar (3)", "Helemaal Waar (4-5)"),
  stack_order = c("Helemaal Waar (4-5)", "Niet onwaar en niet waar (3)", "Helemaal Onwaar (1-2)"),
  color_palette = c("#3D7271", "#E28D50", "#F5D76E", "#C7E6D5", "#0F6B5A", "#BABACD"),
  weight_var = "weging_GAMO",
  x_var = "AgeGroup",
  x_label = "Leeftijd",
  stack_var = "Strans2"
)

result
```


###### {{< iconify ph chat-circle-fill >}} Vraag 3


```{r trans-wave1-age-item3}
# Ik weet hoe ik op de computer of mobiele telefoon online zorg moet regelen (bijv. zorgverzekering afsluiten of een online afspraak maken met de huisarts)
result <- create_stackedbar(
  data = data_filtered_984a0efe,
  title = "Ik weet hoe ik op de computer of mobiele telefoon online zorg moet regelen (bijv. zorgverzekering afsluiten of een online afspraak maken met de huisarts)",
  stacked_type = "percent",
  horizontal = TRUE,
  stack_breaks = c(0.5, 2.5, 3.5, 5.5),
  stack_bin_labels = c("Helemaal Onwaar (1-2)", "Niet onwaar en niet waar (3)", "Helemaal Waar (4-5)"),
  stack_order = c("Helemaal Waar (4-5)", "Niet onwaar en niet waar (3)", "Helemaal Onwaar (1-2)"),
  color_palette = c("#3D7271", "#E28D50", "#F5D76E", "#C7E6D5", "#0F6B5A", "#BABACD"),
  weight_var = "weging_GAMO",
  x_var = "AgeGroup",
  x_label = "Leeftijd",
  stack_var = "Strans3"
)

result
```


###### {{< iconify ph chat-circle-fill >}} Vraag 4


```{r trans-wave1-age-item4}
# Ik weet hoe ik mijn DigID kan aanvragen en gebruiken
result <- create_stackedbar(
  data = data_filtered_984a0efe,
  title = "Ik weet hoe ik mijn DigID kan aanvragen en gebruiken",
  stacked_type = "percent",
  horizontal = TRUE,
  stack_breaks = c(0.5, 2.5, 3.5, 5.5),
  stack_bin_labels = c("Helemaal Onwaar (1-2)", "Niet onwaar en niet waar (3)", "Helemaal Waar (4-5)"),
  stack_order = c("Helemaal Waar (4-5)", "Niet onwaar en niet waar (3)", "Helemaal Onwaar (1-2)"),
  color_palette = c("#3D7271", "#E28D50", "#F5D76E", "#C7E6D5", "#0F6B5A", "#BABACD"),
  weight_var = "weging_GAMO",
  x_var = "AgeGroup",
  x_label = "Leeftijd",
  stack_var = "Strans4"
)

result
```


###### {{< iconify ph chat-circle-fill >}} Vraag 5


```{r trans-wave1-age-item5}
# Ik weet hoe ik documenten en foto's kan uploaden wanneer dit nodig is om online zaken te regelen (bijv. bij het aanvragen van een OV chipkaart)
result <- create_stackedbar(
  data = data_filtered_984a0efe,
  title = "Ik weet hoe ik documenten en foto's kan uploaden wanneer dit nodig is om online zaken te regelen (bijv. bij het aanvragen van een OV chipkaart)",
  stacked_type = "percent",
  horizontal = TRUE,
  stack_breaks = c(0.5, 2.5, 3.5, 5.5),
  stack_bin_labels = c("Helemaal Onwaar (1-2)", "Niet onwaar en niet waar (3)", "Helemaal Waar (4-5)"),
  stack_order = c("Helemaal Waar (4-5)", "Niet onwaar en niet waar (3)", "Helemaal Onwaar (1-2)"),
  color_palette = c("#3D7271", "#E28D50", "#F5D76E", "#C7E6D5", "#0F6B5A", "#BABACD"),
  weight_var = "weging_GAMO",
  x_var = "AgeGroup",
  x_label = "Leeftijd",
  stack_var = "Strans5"
)

result
```


:::


##### {{< iconify mdi gender-transgender >}} Geslacht


::: {.panel-tabset}

###### {{< iconify ph chat-circle-fill >}} Vraag 1


```{r trans-wave1-gender-item1}
# Ik weet hoe ik online dingen kan regelen bij de belastingdienst (bijv. belasting aangifte doen of loonheffing voor bijbaan aanvragen)
result <- create_stackedbar(
  data = data_filtered_984a0efe,
  title = "Ik weet hoe ik online dingen kan regelen bij de belastingdienst (bijv. belasting aangifte doen of loonheffing voor bijbaan aanvragen)",
  stacked_type = "percent",
  horizontal = TRUE,
  stack_breaks = c(0.5, 2.5, 3.5, 5.5),
  stack_bin_labels = c("Helemaal Onwaar (1-2)", "Niet onwaar en niet waar (3)", "Helemaal Waar (4-5)"),
  stack_order = c("Helemaal Waar (4-5)", "Niet onwaar en niet waar (3)", "Helemaal Onwaar (1-2)"),
  color_palette = c("#3D7271", "#E28D50", "#F5D76E", "#C7E6D5", "#0F6B5A", "#BABACD"),
  weight_var = "weging_GAMO",
  x_var = "geslacht",
  x_label = "Geslacht",
  stack_var = "Strans1"
)

result
```


###### {{< iconify ph chat-circle-fill >}} Vraag 2


```{r trans-wave1-gender-item2}
# Ik kan digitaal mijn betalingen doen met de computer of met mijn mobiel (bijvoorbeeld online bankieren, online winkelen, iDeal gebruiken)
result <- create_stackedbar(
  data = data_filtered_984a0efe,
  title = "Ik kan digitaal mijn betalingen doen met de computer of met mijn mobiel (bijvoorbeeld online bankieren, online winkelen, iDeal gebruiken)",
  stacked_type = "percent",
  horizontal = TRUE,
  stack_breaks = c(0.5, 2.5, 3.5, 5.5),
  stack_bin_labels = c("Helemaal Onwaar (1-2)", "Niet onwaar en niet waar (3)", "Helemaal Waar (4-5)"),
  stack_order = c("Helemaal Waar (4-5)", "Niet onwaar en niet waar (3)", "Helemaal Onwaar (1-2)"),
  color_palette = c("#3D7271", "#E28D50", "#F5D76E", "#C7E6D5", "#0F6B5A", "#BABACD"),
  weight_var = "weging_GAMO",
  x_var = "geslacht",
  x_label = "Geslacht",
  stack_var = "Strans2"
)

result
```


###### {{< iconify ph chat-circle-fill >}} Vraag 3


```{r trans-wave1-gender-item3}
# Ik weet hoe ik op de computer of mobiele telefoon online zorg moet regelen (bijv. zorgverzekering afsluiten of een online afspraak maken met de huisarts)
result <- create_stackedbar(
  data = data_filtered_984a0efe,
  title = "Ik weet hoe ik op de computer of mobiele telefoon online zorg moet regelen (bijv. zorgverzekering afsluiten of een online afspraak maken met de huisarts)",
  stacked_type = "percent",
  horizontal = TRUE,
  stack_breaks = c(0.5, 2.5, 3.5, 5.5),
  stack_bin_labels = c("Helemaal Onwaar (1-2)", "Niet onwaar en niet waar (3)", "Helemaal Waar (4-5)"),
  stack_order = c("Helemaal Waar (4-5)", "Niet onwaar en niet waar (3)", "Helemaal Onwaar (1-2)"),
  color_palette = c("#3D7271", "#E28D50", "#F5D76E", "#C7E6D5", "#0F6B5A", "#BABACD"),
  weight_var = "weging_GAMO",
  x_var = "geslacht",
  x_label = "Geslacht",
  stack_var = "Strans3"
)

result
```


###### {{< iconify ph chat-circle-fill >}} Vraag 4


```{r trans-wave1-gender-item4}
# Ik weet hoe ik mijn DigID kan aanvragen en gebruiken
result <- create_stackedbar(
  data = data_filtered_984a0efe,
  title = "Ik weet hoe ik mijn DigID kan aanvragen en gebruiken",
  stacked_type = "percent",
  horizontal = TRUE,
  stack_breaks = c(0.5, 2.5, 3.5, 5.5),
  stack_bin_labels = c("Helemaal Onwaar (1-2)", "Niet onwaar en niet waar (3)", "Helemaal Waar (4-5)"),
  stack_order = c("Helemaal Waar (4-5)", "Niet onwaar en niet waar (3)", "Helemaal Onwaar (1-2)"),
  color_palette = c("#3D7271", "#E28D50", "#F5D76E", "#C7E6D5", "#0F6B5A", "#BABACD"),
  weight_var = "weging_GAMO",
  x_var = "geslacht",
  x_label = "Geslacht",
  stack_var = "Strans4"
)

result
```


###### {{< iconify ph chat-circle-fill >}} Vraag 5


```{r trans-wave1-gender-item5}
# Ik weet hoe ik documenten en foto's kan uploaden wanneer dit nodig is om online zaken te regelen (bijv. bij het aanvragen van een OV chipkaart)
result <- create_stackedbar(
  data = data_filtered_984a0efe,
  title = "Ik weet hoe ik documenten en foto's kan uploaden wanneer dit nodig is om online zaken te regelen (bijv. bij het aanvragen van een OV chipkaart)",
  stacked_type = "percent",
  horizontal = TRUE,
  stack_breaks = c(0.5, 2.5, 3.5, 5.5),
  stack_bin_labels = c("Helemaal Onwaar (1-2)", "Niet onwaar en niet waar (3)", "Helemaal Waar (4-5)"),
  stack_order = c("Helemaal Waar (4-5)", "Niet onwaar en niet waar (3)", "Helemaal Onwaar (1-2)"),
  color_palette = c("#3D7271", "#E28D50", "#F5D76E", "#C7E6D5", "#0F6B5A", "#BABACD"),
  weight_var = "weging_GAMO",
  x_var = "geslacht",
  x_label = "Geslacht",
  stack_var = "Strans5"
)

result
```


:::


##### {{< iconify ph graduation-cap-fill >}} Opleidingsniveau


::: {.panel-tabset}

###### {{< iconify ph chat-circle-fill >}} Vraag 1


```{r trans-wave1-edu-item1}
# Ik weet hoe ik online dingen kan regelen bij de belastingdienst (bijv. belasting aangifte doen of loonheffing voor bijbaan aanvragen)
result <- create_stackedbar(
  data = data_filtered_984a0efe,
  title = "Ik weet hoe ik online dingen kan regelen bij de belastingdienst (bijv. belasting aangifte doen of loonheffing voor bijbaan aanvragen)",
  stacked_type = "percent",
  horizontal = TRUE,
  stack_breaks = c(0.5, 2.5, 3.5, 5.5),
  stack_bin_labels = c("Helemaal Onwaar (1-2)", "Niet onwaar en niet waar (3)", "Helemaal Waar (4-5)"),
  stack_order = c("Helemaal Waar (4-5)", "Niet onwaar en niet waar (3)", "Helemaal Onwaar (1-2)"),
  color_palette = c("#3D7271", "#E28D50", "#F5D76E", "#C7E6D5", "#0F6B5A", "#BABACD"),
  weight_var = "weging_GAMO",
  x_var = "Education",
  x_label = "Opleidingsniveau",
  stack_var = "Strans1"
)

result
```


###### {{< iconify ph chat-circle-fill >}} Vraag 2


```{r trans-wave1-edu-item2}
# Ik kan digitaal mijn betalingen doen met de computer of met mijn mobiel (bijvoorbeeld online bankieren, online winkelen, iDeal gebruiken)
result <- create_stackedbar(
  data = data_filtered_984a0efe,
  title = "Ik kan digitaal mijn betalingen doen met de computer of met mijn mobiel (bijvoorbeeld online bankieren, online winkelen, iDeal gebruiken)",
  stacked_type = "percent",
  horizontal = TRUE,
  stack_breaks = c(0.5, 2.5, 3.5, 5.5),
  stack_bin_labels = c("Helemaal Onwaar (1-2)", "Niet onwaar en niet waar (3)", "Helemaal Waar (4-5)"),
  stack_order = c("Helemaal Waar (4-5)", "Niet onwaar en niet waar (3)", "Helemaal Onwaar (1-2)"),
  color_palette = c("#3D7271", "#E28D50", "#F5D76E", "#C7E6D5", "#0F6B5A", "#BABACD"),
  weight_var = "weging_GAMO",
  x_var = "Education",
  x_label = "Opleidingsniveau",
  stack_var = "Strans2"
)

result
```


###### {{< iconify ph chat-circle-fill >}} Vraag 3


```{r trans-wave1-edu-item3}
# Ik weet hoe ik op de computer of mobiele telefoon online zorg moet regelen (bijv. zorgverzekering afsluiten of een online afspraak maken met de huisarts)
result <- create_stackedbar(
  data = data_filtered_984a0efe,
  title = "Ik weet hoe ik op de computer of mobiele telefoon online zorg moet regelen (bijv. zorgverzekering afsluiten of een online afspraak maken met de huisarts)",
  stacked_type = "percent",
  horizontal = TRUE,
  stack_breaks = c(0.5, 2.5, 3.5, 5.5),
  stack_bin_labels = c("Helemaal Onwaar (1-2)", "Niet onwaar en niet waar (3)", "Helemaal Waar (4-5)"),
  stack_order = c("Helemaal Waar (4-5)", "Niet onwaar en niet waar (3)", "Helemaal Onwaar (1-2)"),
  color_palette = c("#3D7271", "#E28D50", "#F5D76E", "#C7E6D5", "#0F6B5A", "#BABACD"),
  weight_var = "weging_GAMO",
  x_var = "Education",
  x_label = "Opleidingsniveau",
  stack_var = "Strans3"
)

result
```


###### {{< iconify ph chat-circle-fill >}} Vraag 4


```{r trans-wave1-edu-item4}
# Ik weet hoe ik mijn DigID kan aanvragen en gebruiken
result <- create_stackedbar(
  data = data_filtered_984a0efe,
  title = "Ik weet hoe ik mijn DigID kan aanvragen en gebruiken",
  stacked_type = "percent",
  horizontal = TRUE,
  stack_breaks = c(0.5, 2.5, 3.5, 5.5),
  stack_bin_labels = c("Helemaal Onwaar (1-2)", "Niet onwaar en niet waar (3)", "Helemaal Waar (4-5)"),
  stack_order = c("Helemaal Waar (4-5)", "Niet onwaar en niet waar (3)", "Helemaal Onwaar (1-2)"),
  color_palette = c("#3D7271", "#E28D50", "#F5D76E", "#C7E6D5", "#0F6B5A", "#BABACD"),
  weight_var = "weging_GAMO",
  x_var = "Education",
  x_label = "Opleidingsniveau",
  stack_var = "Strans4"
)

result
```


###### {{< iconify ph chat-circle-fill >}} Vraag 5


```{r trans-wave1-edu-item5}
# Ik weet hoe ik documenten en foto's kan uploaden wanneer dit nodig is om online zaken te regelen (bijv. bij het aanvragen van een OV chipkaart)
result <- create_stackedbar(
  data = data_filtered_984a0efe,
  title = "Ik weet hoe ik documenten en foto's kan uploaden wanneer dit nodig is om online zaken te regelen (bijv. bij het aanvragen van een OV chipkaart)",
  stacked_type = "percent",
  horizontal = TRUE,
  stack_breaks = c(0.5, 2.5, 3.5, 5.5),
  stack_bin_labels = c("Helemaal Onwaar (1-2)", "Niet onwaar en niet waar (3)", "Helemaal Waar (4-5)"),
  stack_order = c("Helemaal Waar (4-5)", "Niet onwaar en niet waar (3)", "Helemaal Onwaar (1-2)"),
  color_palette = c("#3D7271", "#E28D50", "#F5D76E", "#C7E6D5", "#0F6B5A", "#BABACD"),
  weight_var = "weging_GAMO",
  x_var = "Education",
  x_label = "Opleidingsniveau",
  stack_var = "Strans5"
)

result
```


:::


##### {{< iconify ph globe-hemisphere-east >}} Migratieachtergrond


::: {.panel-tabset}

###### {{< iconify ph chat-circle-fill >}} Vraag 1


```{r trans-wave1-mig-item1}
# Ik weet hoe ik online dingen kan regelen bij de belastingdienst (bijv. belasting aangifte doen of loonheffing voor bijbaan aanvragen)
result <- create_stackedbar(
  data = data_filtered_984a0efe,
  title = "Ik weet hoe ik online dingen kan regelen bij de belastingdienst (bijv. belasting aangifte doen of loonheffing voor bijbaan aanvragen)",
  stacked_type = "percent",
  horizontal = TRUE,
  stack_breaks = c(0.5, 2.5, 3.5, 5.5),
  stack_bin_labels = c("Helemaal Onwaar (1-2)", "Niet onwaar en niet waar (3)", "Helemaal Waar (4-5)"),
  stack_order = c("Helemaal Waar (4-5)", "Niet onwaar en niet waar (3)", "Helemaal Onwaar (1-2)"),
  color_palette = c("#3D7271", "#E28D50", "#F5D76E", "#C7E6D5", "#0F6B5A", "#BABACD"),
  weight_var = "weging_GAMO",
  x_var = "MigrationBackground",
  x_label = "Migratieachtergrond",
  stack_var = "Strans1"
)

result
```


###### {{< iconify ph chat-circle-fill >}} Vraag 2


```{r trans-wave1-mig-item2}
# Ik kan digitaal mijn betalingen doen met de computer of met mijn mobiel (bijvoorbeeld online bankieren, online winkelen, iDeal gebruiken)
result <- create_stackedbar(
  data = data_filtered_984a0efe,
  title = "Ik kan digitaal mijn betalingen doen met de computer of met mijn mobiel (bijvoorbeeld online bankieren, online winkelen, iDeal gebruiken)",
  stacked_type = "percent",
  horizontal = TRUE,
  stack_breaks = c(0.5, 2.5, 3.5, 5.5),
  stack_bin_labels = c("Helemaal Onwaar (1-2)", "Niet onwaar en niet waar (3)", "Helemaal Waar (4-5)"),
  stack_order = c("Helemaal Waar (4-5)", "Niet onwaar en niet waar (3)", "Helemaal Onwaar (1-2)"),
  color_palette = c("#3D7271", "#E28D50", "#F5D76E", "#C7E6D5", "#0F6B5A", "#BABACD"),
  weight_var = "weging_GAMO",
  x_var = "MigrationBackground",
  x_label = "Migratieachtergrond",
  stack_var = "Strans2"
)

result
```


###### {{< iconify ph chat-circle-fill >}} Vraag 3


```{r trans-wave1-mig-item3}
# Ik weet hoe ik op de computer of mobiele telefoon online zorg moet regelen (bijv. zorgverzekering afsluiten of een online afspraak maken met de huisarts)
result <- create_stackedbar(
  data = data_filtered_984a0efe,
  title = "Ik weet hoe ik op de computer of mobiele telefoon online zorg moet regelen (bijv. zorgverzekering afsluiten of een online afspraak maken met de huisarts)",
  stacked_type = "percent",
  horizontal = TRUE,
  stack_breaks = c(0.5, 2.5, 3.5, 5.5),
  stack_bin_labels = c("Helemaal Onwaar (1-2)", "Niet onwaar en niet waar (3)", "Helemaal Waar (4-5)"),
  stack_order = c("Helemaal Waar (4-5)", "Niet onwaar en niet waar (3)", "Helemaal Onwaar (1-2)"),
  color_palette = c("#3D7271", "#E28D50", "#F5D76E", "#C7E6D5", "#0F6B5A", "#BABACD"),
  weight_var = "weging_GAMO",
  x_var = "MigrationBackground",
  x_label = "Migratieachtergrond",
  stack_var = "Strans3"
)

result
```


###### {{< iconify ph chat-circle-fill >}} Vraag 4


```{r trans-wave1-mig-item4}
# Ik weet hoe ik mijn DigID kan aanvragen en gebruiken
result <- create_stackedbar(
  data = data_filtered_984a0efe,
  title = "Ik weet hoe ik mijn DigID kan aanvragen en gebruiken",
  stacked_type = "percent",
  horizontal = TRUE,
  stack_breaks = c(0.5, 2.5, 3.5, 5.5),
  stack_bin_labels = c("Helemaal Onwaar (1-2)", "Niet onwaar en niet waar (3)", "Helemaal Waar (4-5)"),
  stack_order = c("Helemaal Waar (4-5)", "Niet onwaar en niet waar (3)", "Helemaal Onwaar (1-2)"),
  color_palette = c("#3D7271", "#E28D50", "#F5D76E", "#C7E6D5", "#0F6B5A", "#BABACD"),
  weight_var = "weging_GAMO",
  x_var = "MigrationBackground",
  x_label = "Migratieachtergrond",
  stack_var = "Strans4"
)

result
```


###### {{< iconify ph chat-circle-fill >}} Vraag 5


```{r trans-wave1-mig-item5}
# Ik weet hoe ik documenten en foto's kan uploaden wanneer dit nodig is om online zaken te regelen (bijv. bij het aanvragen van een OV chipkaart)
result <- create_stackedbar(
  data = data_filtered_984a0efe,
  title = "Ik weet hoe ik documenten en foto's kan uploaden wanneer dit nodig is om online zaken te regelen (bijv. bij het aanvragen van een OV chipkaart)",
  stacked_type = "percent",
  horizontal = TRUE,
  stack_breaks = c(0.5, 2.5, 3.5, 5.5),
  stack_bin_labels = c("Helemaal Onwaar (1-2)", "Niet onwaar en niet waar (3)", "Helemaal Waar (4-5)"),
  stack_order = c("Helemaal Waar (4-5)", "Niet onwaar en niet waar (3)", "Helemaal Onwaar (1-2)"),
  color_palette = c("#3D7271", "#E28D50", "#F5D76E", "#C7E6D5", "#0F6B5A", "#BABACD"),
  weight_var = "weging_GAMO",
  x_var = "MigrationBackground",
  x_label = "Migratieachtergrond",
  stack_var = "Strans5"
)

result
```


:::


:::


### {{< iconify ph number-circle-two-fill >}} Ronde 2


::: {.panel-tabset}

##### {{< iconify ph users-fill >}} Algemeen


```{r trans-wave2-overall}
# Transactionele Vaardigheden
result <- create_stackedbars(
  data = data_filtered_4af682fd,
  title = "Transactionele Vaardigheden",
  questions = c("Strans1", "Strans2", "Strans3", "Strans4", "Strans5"),
  question_labels = c("Ik weet hoe ik online dingen kan regelen bij de belastingdienst (bijv. belasting aangifte doen of loonheffing voor bijbaan aanvragen)", "Ik kan digitaal mijn betalingen doen met de computer of met mijn mobiel (bijvoorbeeld online bankieren, online winkelen, iDeal gebruiken)", "Ik weet hoe ik op de computer of mobiele telefoon online zorg moet regelen (bijv. zorgverzekering afsluiten of een online afspraak maken met de huisarts)", "Ik weet hoe ik mijn DigID kan aanvragen en gebruiken", "Ik weet hoe ik documenten en foto's kan uploaden wanneer dit nodig is om online zaken te regelen (bijv. bij het aanvragen van een OV chipkaart)"),
  stacked_type = "percent",
  color_palette = c("#3D7271", "#E28D50", "#F5D76E", "#C7E6D5", "#0F6B5A", "#BABACD"),
  horizontal = TRUE,
  x_label = "",
  stack_breaks = c(0.5, 2.5, 3.5, 5.5),
  stack_bin_labels = c("Helemaal Onwaar (1-2)", "Niet onwaar en niet waar (3)", "Helemaal Waar (4-5)"),
  stack_order = c("Helemaal Waar (4-5)", "Niet onwaar en niet waar (3)", "Helemaal Onwaar (1-2)"),
  stack_label = NULL,
  weight_var = "weging_GAMO"
)

result
```


##### {{< iconify mdi:human-male-male-child >}} Leeftijd


::: {.panel-tabset}

###### {{< iconify ph chat-circle-fill >}} Vraag 1


```{r trans-wave2-age-item1}
# Ik weet hoe ik online dingen kan regelen bij de belastingdienst (bijv. belasting aangifte doen of loonheffing voor bijbaan aanvragen)
result <- create_stackedbar(
  data = data_filtered_4af682fd,
  title = "Ik weet hoe ik online dingen kan regelen bij de belastingdienst (bijv. belasting aangifte doen of loonheffing voor bijbaan aanvragen)",
  stacked_type = "percent",
  horizontal = TRUE,
  stack_breaks = c(0.5, 2.5, 3.5, 5.5),
  stack_bin_labels = c("Helemaal Onwaar (1-2)", "Niet onwaar en niet waar (3)", "Helemaal Waar (4-5)"),
  stack_order = c("Helemaal Waar (4-5)", "Niet onwaar en niet waar (3)", "Helemaal Onwaar (1-2)"),
  color_palette = c("#3D7271", "#E28D50", "#F5D76E", "#C7E6D5", "#0F6B5A", "#BABACD"),
  weight_var = "weging_GAMO",
  x_var = "AgeGroup",
  x_label = "Leeftijd",
  stack_var = "Strans1"
)

result
```


###### {{< iconify ph chat-circle-fill >}} Vraag 2


```{r trans-wave2-age-item2}
# Ik kan digitaal mijn betalingen doen met de computer of met mijn mobiel (bijvoorbeeld online bankieren, online winkelen, iDeal gebruiken)
result <- create_stackedbar(
  data = data_filtered_4af682fd,
  title = "Ik kan digitaal mijn betalingen doen met de computer of met mijn mobiel (bijvoorbeeld online bankieren, online winkelen, iDeal gebruiken)",
  stacked_type = "percent",
  horizontal = TRUE,
  stack_breaks = c(0.5, 2.5, 3.5, 5.5),
  stack_bin_labels = c("Helemaal Onwaar (1-2)", "Niet onwaar en niet waar (3)", "Helemaal Waar (4-5)"),
  stack_order = c("Helemaal Waar (4-5)", "Niet onwaar en niet waar (3)", "Helemaal Onwaar (1-2)"),
  color_palette = c("#3D7271", "#E28D50", "#F5D76E", "#C7E6D5", "#0F6B5A", "#BABACD"),
  weight_var = "weging_GAMO",
  x_var = "AgeGroup",
  x_label = "Leeftijd",
  stack_var = "Strans2"
)

result
```


###### {{< iconify ph chat-circle-fill >}} Vraag 3


```{r trans-wave2-age-item3}
# Ik weet hoe ik op de computer of mobiele telefoon online zorg moet regelen (bijv. zorgverzekering afsluiten of een online afspraak maken met de huisarts)
result <- create_stackedbar(
  data = data_filtered_4af682fd,
  title = "Ik weet hoe ik op de computer of mobiele telefoon online zorg moet regelen (bijv. zorgverzekering afsluiten of een online afspraak maken met de huisarts)",
  stacked_type = "percent",
  horizontal = TRUE,
  stack_breaks = c(0.5, 2.5, 3.5, 5.5),
  stack_bin_labels = c("Helemaal Onwaar (1-2)", "Niet onwaar en niet waar (3)", "Helemaal Waar (4-5)"),
  stack_order = c("Helemaal Waar (4-5)", "Niet onwaar en niet waar (3)", "Helemaal Onwaar (1-2)"),
  color_palette = c("#3D7271", "#E28D50", "#F5D76E", "#C7E6D5", "#0F6B5A", "#BABACD"),
  weight_var = "weging_GAMO",
  x_var = "AgeGroup",
  x_label = "Leeftijd",
  stack_var = "Strans3"
)

result
```


###### {{< iconify ph chat-circle-fill >}} Vraag 4


```{r trans-wave2-age-item4}
# Ik weet hoe ik mijn DigID kan aanvragen en gebruiken
result <- create_stackedbar(
  data = data_filtered_4af682fd,
  title = "Ik weet hoe ik mijn DigID kan aanvragen en gebruiken",
  stacked_type = "percent",
  horizontal = TRUE,
  stack_breaks = c(0.5, 2.5, 3.5, 5.5),
  stack_bin_labels = c("Helemaal Onwaar (1-2)", "Niet onwaar en niet waar (3)", "Helemaal Waar (4-5)"),
  stack_order = c("Helemaal Waar (4-5)", "Niet onwaar en niet waar (3)", "Helemaal Onwaar (1-2)"),
  color_palette = c("#3D7271", "#E28D50", "#F5D76E", "#C7E6D5", "#0F6B5A", "#BABACD"),
  weight_var = "weging_GAMO",
  x_var = "AgeGroup",
  x_label = "Leeftijd",
  stack_var = "Strans4"
)

result
```


###### {{< iconify ph chat-circle-fill >}} Vraag 5


```{r trans-wave2-age-item5}
# Ik weet hoe ik documenten en foto's kan uploaden wanneer dit nodig is om online zaken te regelen (bijv. bij het aanvragen van een OV chipkaart)
result <- create_stackedbar(
  data = data_filtered_4af682fd,
  title = "Ik weet hoe ik documenten en foto's kan uploaden wanneer dit nodig is om online zaken te regelen (bijv. bij het aanvragen van een OV chipkaart)",
  stacked_type = "percent",
  horizontal = TRUE,
  stack_breaks = c(0.5, 2.5, 3.5, 5.5),
  stack_bin_labels = c("Helemaal Onwaar (1-2)", "Niet onwaar en niet waar (3)", "Helemaal Waar (4-5)"),
  stack_order = c("Helemaal Waar (4-5)", "Niet onwaar en niet waar (3)", "Helemaal Onwaar (1-2)"),
  color_palette = c("#3D7271", "#E28D50", "#F5D76E", "#C7E6D5", "#0F6B5A", "#BABACD"),
  weight_var = "weging_GAMO",
  x_var = "AgeGroup",
  x_label = "Leeftijd",
  stack_var = "Strans5"
)

result
```


:::


##### {{< iconify mdi gender-transgender >}} Geslacht


::: {.panel-tabset}

###### {{< iconify ph chat-circle-fill >}} Vraag 1


```{r trans-wave2-gender-item1}
# Ik weet hoe ik online dingen kan regelen bij de belastingdienst (bijv. belasting aangifte doen of loonheffing voor bijbaan aanvragen)
result <- create_stackedbar(
  data = data_filtered_4af682fd,
  title = "Ik weet hoe ik online dingen kan regelen bij de belastingdienst (bijv. belasting aangifte doen of loonheffing voor bijbaan aanvragen)",
  stacked_type = "percent",
  horizontal = TRUE,
  stack_breaks = c(0.5, 2.5, 3.5, 5.5),
  stack_bin_labels = c("Helemaal Onwaar (1-2)", "Niet onwaar en niet waar (3)", "Helemaal Waar (4-5)"),
  stack_order = c("Helemaal Waar (4-5)", "Niet onwaar en niet waar (3)", "Helemaal Onwaar (1-2)"),
  color_palette = c("#3D7271", "#E28D50", "#F5D76E", "#C7E6D5", "#0F6B5A", "#BABACD"),
  weight_var = "weging_GAMO",
  x_var = "geslacht",
  x_label = "Geslacht",
  stack_var = "Strans1"
)

result
```


###### {{< iconify ph chat-circle-fill >}} Vraag 2


```{r trans-wave2-gender-item2}
# Ik kan digitaal mijn betalingen doen met de computer of met mijn mobiel (bijvoorbeeld online bankieren, online winkelen, iDeal gebruiken)
result <- create_stackedbar(
  data = data_filtered_4af682fd,
  title = "Ik kan digitaal mijn betalingen doen met de computer of met mijn mobiel (bijvoorbeeld online bankieren, online winkelen, iDeal gebruiken)",
  stacked_type = "percent",
  horizontal = TRUE,
  stack_breaks = c(0.5, 2.5, 3.5, 5.5),
  stack_bin_labels = c("Helemaal Onwaar (1-2)", "Niet onwaar en niet waar (3)", "Helemaal Waar (4-5)"),
  stack_order = c("Helemaal Waar (4-5)", "Niet onwaar en niet waar (3)", "Helemaal Onwaar (1-2)"),
  color_palette = c("#3D7271", "#E28D50", "#F5D76E", "#C7E6D5", "#0F6B5A", "#BABACD"),
  weight_var = "weging_GAMO",
  x_var = "geslacht",
  x_label = "Geslacht",
  stack_var = "Strans2"
)

result
```


###### {{< iconify ph chat-circle-fill >}} Vraag 3


```{r trans-wave2-gender-item3}
# Ik weet hoe ik op de computer of mobiele telefoon online zorg moet regelen (bijv. zorgverzekering afsluiten of een online afspraak maken met de huisarts)
result <- create_stackedbar(
  data = data_filtered_4af682fd,
  title = "Ik weet hoe ik op de computer of mobiele telefoon online zorg moet regelen (bijv. zorgverzekering afsluiten of een online afspraak maken met de huisarts)",
  stacked_type = "percent",
  horizontal = TRUE,
  stack_breaks = c(0.5, 2.5, 3.5, 5.5),
  stack_bin_labels = c("Helemaal Onwaar (1-2)", "Niet onwaar en niet waar (3)", "Helemaal Waar (4-5)"),
  stack_order = c("Helemaal Waar (4-5)", "Niet onwaar en niet waar (3)", "Helemaal Onwaar (1-2)"),
  color_palette = c("#3D7271", "#E28D50", "#F5D76E", "#C7E6D5", "#0F6B5A", "#BABACD"),
  weight_var = "weging_GAMO",
  x_var = "geslacht",
  x_label = "Geslacht",
  stack_var = "Strans3"
)

result
```


###### {{< iconify ph chat-circle-fill >}} Vraag 4


```{r trans-wave2-gender-item4}
# Ik weet hoe ik mijn DigID kan aanvragen en gebruiken
result <- create_stackedbar(
  data = data_filtered_4af682fd,
  title = "Ik weet hoe ik mijn DigID kan aanvragen en gebruiken",
  stacked_type = "percent",
  horizontal = TRUE,
  stack_breaks = c(0.5, 2.5, 3.5, 5.5),
  stack_bin_labels = c("Helemaal Onwaar (1-2)", "Niet onwaar en niet waar (3)", "Helemaal Waar (4-5)"),
  stack_order = c("Helemaal Waar (4-5)", "Niet onwaar en niet waar (3)", "Helemaal Onwaar (1-2)"),
  color_palette = c("#3D7271", "#E28D50", "#F5D76E", "#C7E6D5", "#0F6B5A", "#BABACD"),
  weight_var = "weging_GAMO",
  x_var = "geslacht",
  x_label = "Geslacht",
  stack_var = "Strans4"
)

result
```


###### {{< iconify ph chat-circle-fill >}} Vraag 5


```{r trans-wave2-gender-item5}
# Ik weet hoe ik documenten en foto's kan uploaden wanneer dit nodig is om online zaken te regelen (bijv. bij het aanvragen van een OV chipkaart)
result <- create_stackedbar(
  data = data_filtered_4af682fd,
  title = "Ik weet hoe ik documenten en foto's kan uploaden wanneer dit nodig is om online zaken te regelen (bijv. bij het aanvragen van een OV chipkaart)",
  stacked_type = "percent",
  horizontal = TRUE,
  stack_breaks = c(0.5, 2.5, 3.5, 5.5),
  stack_bin_labels = c("Helemaal Onwaar (1-2)", "Niet onwaar en niet waar (3)", "Helemaal Waar (4-5)"),
  stack_order = c("Helemaal Waar (4-5)", "Niet onwaar en niet waar (3)", "Helemaal Onwaar (1-2)"),
  color_palette = c("#3D7271", "#E28D50", "#F5D76E", "#C7E6D5", "#0F6B5A", "#BABACD"),
  weight_var = "weging_GAMO",
  x_var = "geslacht",
  x_label = "Geslacht",
  stack_var = "Strans5"
)

result
```


:::


##### {{< iconify ph graduation-cap-fill >}} Opleidingsniveau


::: {.panel-tabset}

###### {{< iconify ph chat-circle-fill >}} Vraag 1


```{r trans-wave2-edu-item1}
# Ik weet hoe ik online dingen kan regelen bij de belastingdienst (bijv. belasting aangifte doen of loonheffing voor bijbaan aanvragen)
result <- create_stackedbar(
  data = data_filtered_4af682fd,
  title = "Ik weet hoe ik online dingen kan regelen bij de belastingdienst (bijv. belasting aangifte doen of loonheffing voor bijbaan aanvragen)",
  stacked_type = "percent",
  horizontal = TRUE,
  stack_breaks = c(0.5, 2.5, 3.5, 5.5),
  stack_bin_labels = c("Helemaal Onwaar (1-2)", "Niet onwaar en niet waar (3)", "Helemaal Waar (4-5)"),
  stack_order = c("Helemaal Waar (4-5)", "Niet onwaar en niet waar (3)", "Helemaal Onwaar (1-2)"),
  color_palette = c("#3D7271", "#E28D50", "#F5D76E", "#C7E6D5", "#0F6B5A", "#BABACD"),
  weight_var = "weging_GAMO",
  x_var = "Education",
  x_label = "Opleidingsniveau",
  stack_var = "Strans1"
)

result
```


###### {{< iconify ph chat-circle-fill >}} Vraag 2


```{r trans-wave2-edu-item2}
# Ik kan digitaal mijn betalingen doen met de computer of met mijn mobiel (bijvoorbeeld online bankieren, online winkelen, iDeal gebruiken)
result <- create_stackedbar(
  data = data_filtered_4af682fd,
  title = "Ik kan digitaal mijn betalingen doen met de computer of met mijn mobiel (bijvoorbeeld online bankieren, online winkelen, iDeal gebruiken)",
  stacked_type = "percent",
  horizontal = TRUE,
  stack_breaks = c(0.5, 2.5, 3.5, 5.5),
  stack_bin_labels = c("Helemaal Onwaar (1-2)", "Niet onwaar en niet waar (3)", "Helemaal Waar (4-5)"),
  stack_order = c("Helemaal Waar (4-5)", "Niet onwaar en niet waar (3)", "Helemaal Onwaar (1-2)"),
  color_palette = c("#3D7271", "#E28D50", "#F5D76E", "#C7E6D5", "#0F6B5A", "#BABACD"),
  weight_var = "weging_GAMO",
  x_var = "Education",
  x_label = "Opleidingsniveau",
  stack_var = "Strans2"
)

result
```


###### {{< iconify ph chat-circle-fill >}} Vraag 3


```{r trans-wave2-edu-item3}
# Ik weet hoe ik op de computer of mobiele telefoon online zorg moet regelen (bijv. zorgverzekering afsluiten of een online afspraak maken met de huisarts)
result <- create_stackedbar(
  data = data_filtered_4af682fd,
  title = "Ik weet hoe ik op de computer of mobiele telefoon online zorg moet regelen (bijv. zorgverzekering afsluiten of een online afspraak maken met de huisarts)",
  stacked_type = "percent",
  horizontal = TRUE,
  stack_breaks = c(0.5, 2.5, 3.5, 5.5),
  stack_bin_labels = c("Helemaal Onwaar (1-2)", "Niet onwaar en niet waar (3)", "Helemaal Waar (4-5)"),
  stack_order = c("Helemaal Waar (4-5)", "Niet onwaar en niet waar (3)", "Helemaal Onwaar (1-2)"),
  color_palette = c("#3D7271", "#E28D50", "#F5D76E", "#C7E6D5", "#0F6B5A", "#BABACD"),
  weight_var = "weging_GAMO",
  x_var = "Education",
  x_label = "Opleidingsniveau",
  stack_var = "Strans3"
)

result
```


###### {{< iconify ph chat-circle-fill >}} Vraag 4


```{r trans-wave2-edu-item4}
# Ik weet hoe ik mijn DigID kan aanvragen en gebruiken
result <- create_stackedbar(
  data = data_filtered_4af682fd,
  title = "Ik weet hoe ik mijn DigID kan aanvragen en gebruiken",
  stacked_type = "percent",
  horizontal = TRUE,
  stack_breaks = c(0.5, 2.5, 3.5, 5.5),
  stack_bin_labels = c("Helemaal Onwaar (1-2)", "Niet onwaar en niet waar (3)", "Helemaal Waar (4-5)"),
  stack_order = c("Helemaal Waar (4-5)", "Niet onwaar en niet waar (3)", "Helemaal Onwaar (1-2)"),
  color_palette = c("#3D7271", "#E28D50", "#F5D76E", "#C7E6D5", "#0F6B5A", "#BABACD"),
  weight_var = "weging_GAMO",
  x_var = "Education",
  x_label = "Opleidingsniveau",
  stack_var = "Strans4"
)

result
```


###### {{< iconify ph chat-circle-fill >}} Vraag 5


```{r trans-wave2-edu-item5}
# Ik weet hoe ik documenten en foto's kan uploaden wanneer dit nodig is om online zaken te regelen (bijv. bij het aanvragen van een OV chipkaart)
result <- create_stackedbar(
  data = data_filtered_4af682fd,
  title = "Ik weet hoe ik documenten en foto's kan uploaden wanneer dit nodig is om online zaken te regelen (bijv. bij het aanvragen van een OV chipkaart)",
  stacked_type = "percent",
  horizontal = TRUE,
  stack_breaks = c(0.5, 2.5, 3.5, 5.5),
  stack_bin_labels = c("Helemaal Onwaar (1-2)", "Niet onwaar en niet waar (3)", "Helemaal Waar (4-5)"),
  stack_order = c("Helemaal Waar (4-5)", "Niet onwaar en niet waar (3)", "Helemaal Onwaar (1-2)"),
  color_palette = c("#3D7271", "#E28D50", "#F5D76E", "#C7E6D5", "#0F6B5A", "#BABACD"),
  weight_var = "weging_GAMO",
  x_var = "Education",
  x_label = "Opleidingsniveau",
  stack_var = "Strans5"
)

result
```


:::


##### {{< iconify ph globe-hemisphere-east >}} Migratieachtergrond


::: {.panel-tabset}

###### {{< iconify ph chat-circle-fill >}} Vraag 1


```{r trans-wave2-mig-item1}
# Ik weet hoe ik online dingen kan regelen bij de belastingdienst (bijv. belasting aangifte doen of loonheffing voor bijbaan aanvragen)
result <- create_stackedbar(
  data = data_filtered_4af682fd,
  title = "Ik weet hoe ik online dingen kan regelen bij de belastingdienst (bijv. belasting aangifte doen of loonheffing voor bijbaan aanvragen)",
  stacked_type = "percent",
  horizontal = TRUE,
  stack_breaks = c(0.5, 2.5, 3.5, 5.5),
  stack_bin_labels = c("Helemaal Onwaar (1-2)", "Niet onwaar en niet waar (3)", "Helemaal Waar (4-5)"),
  stack_order = c("Helemaal Waar (4-5)", "Niet onwaar en niet waar (3)", "Helemaal Onwaar (1-2)"),
  color_palette = c("#3D7271", "#E28D50", "#F5D76E", "#C7E6D5", "#0F6B5A", "#BABACD"),
  weight_var = "weging_GAMO",
  x_var = "MigrationBackground",
  x_label = "Migratieachtergrond",
  stack_var = "Strans1"
)

result
```


###### {{< iconify ph chat-circle-fill >}} Vraag 2


```{r trans-wave2-mig-item2}
# Ik kan digitaal mijn betalingen doen met de computer of met mijn mobiel (bijvoorbeeld online bankieren, online winkelen, iDeal gebruiken)
result <- create_stackedbar(
  data = data_filtered_4af682fd,
  title = "Ik kan digitaal mijn betalingen doen met de computer of met mijn mobiel (bijvoorbeeld online bankieren, online winkelen, iDeal gebruiken)",
  stacked_type = "percent",
  horizontal = TRUE,
  stack_breaks = c(0.5, 2.5, 3.5, 5.5),
  stack_bin_labels = c("Helemaal Onwaar (1-2)", "Niet onwaar en niet waar (3)", "Helemaal Waar (4-5)"),
  stack_order = c("Helemaal Waar (4-5)", "Niet onwaar en niet waar (3)", "Helemaal Onwaar (1-2)"),
  color_palette = c("#3D7271", "#E28D50", "#F5D76E", "#C7E6D5", "#0F6B5A", "#BABACD"),
  weight_var = "weging_GAMO",
  x_var = "MigrationBackground",
  x_label = "Migratieachtergrond",
  stack_var = "Strans2"
)

result
```


###### {{< iconify ph chat-circle-fill >}} Vraag 3


```{r trans-wave2-mig-item3}
# Ik weet hoe ik op de computer of mobiele telefoon online zorg moet regelen (bijv. zorgverzekering afsluiten of een online afspraak maken met de huisarts)
result <- create_stackedbar(
  data = data_filtered_4af682fd,
  title = "Ik weet hoe ik op de computer of mobiele telefoon online zorg moet regelen (bijv. zorgverzekering afsluiten of een online afspraak maken met de huisarts)",
  stacked_type = "percent",
  horizontal = TRUE,
  stack_breaks = c(0.5, 2.5, 3.5, 5.5),
  stack_bin_labels = c("Helemaal Onwaar (1-2)", "Niet onwaar en niet waar (3)", "Helemaal Waar (4-5)"),
  stack_order = c("Helemaal Waar (4-5)", "Niet onwaar en niet waar (3)", "Helemaal Onwaar (1-2)"),
  color_palette = c("#3D7271", "#E28D50", "#F5D76E", "#C7E6D5", "#0F6B5A", "#BABACD"),
  weight_var = "weging_GAMO",
  x_var = "MigrationBackground",
  x_label = "Migratieachtergrond",
  stack_var = "Strans3"
)

result
```


###### {{< iconify ph chat-circle-fill >}} Vraag 4


```{r trans-wave2-mig-item4}
# Ik weet hoe ik mijn DigID kan aanvragen en gebruiken
result <- create_stackedbar(
  data = data_filtered_4af682fd,
  title = "Ik weet hoe ik mijn DigID kan aanvragen en gebruiken",
  stacked_type = "percent",
  horizontal = TRUE,
  stack_breaks = c(0.5, 2.5, 3.5, 5.5),
  stack_bin_labels = c("Helemaal Onwaar (1-2)", "Niet onwaar en niet waar (3)", "Helemaal Waar (4-5)"),
  stack_order = c("Helemaal Waar (4-5)", "Niet onwaar en niet waar (3)", "Helemaal Onwaar (1-2)"),
  color_palette = c("#3D7271", "#E28D50", "#F5D76E", "#C7E6D5", "#0F6B5A", "#BABACD"),
  weight_var = "weging_GAMO",
  x_var = "MigrationBackground",
  x_label = "Migratieachtergrond",
  stack_var = "Strans4"
)

result
```


###### {{< iconify ph chat-circle-fill >}} Vraag 5


```{r trans-wave2-mig-item5}
# Ik weet hoe ik documenten en foto's kan uploaden wanneer dit nodig is om online zaken te regelen (bijv. bij het aanvragen van een OV chipkaart)
result <- create_stackedbar(
  data = data_filtered_4af682fd,
  title = "Ik weet hoe ik documenten en foto's kan uploaden wanneer dit nodig is om online zaken te regelen (bijv. bij het aanvragen van een OV chipkaart)",
  stacked_type = "percent",
  horizontal = TRUE,
  stack_breaks = c(0.5, 2.5, 3.5, 5.5),
  stack_bin_labels = c("Helemaal Onwaar (1-2)", "Niet onwaar en niet waar (3)", "Helemaal Waar (4-5)"),
  stack_order = c("Helemaal Waar (4-5)", "Niet onwaar en niet waar (3)", "Helemaal Onwaar (1-2)"),
  color_palette = c("#3D7271", "#E28D50", "#F5D76E", "#C7E6D5", "#0F6B5A", "#BABACD"),
  weight_var = "weging_GAMO",
  x_var = "MigrationBackground",
  x_label = "Migratieachtergrond",
  stack_var = "Strans5"
)

result
```


:::


:::


### {{< iconify ph chart-line-fill >}} Verloop over tijd


::: {.panel-tabset}

##### {{< iconify ph users-fill >}} Algemeen


::: {.panel-tabset}

###### {{< iconify ph chat-circle-fill >}} Vraag 1


```{r trans-overtime-overall-item1}
# Ik weet hoe ik online dingen kan regelen bij de belastingdienst (bijv. belasting aangifte doen of loonheffing voor bijbaan aanvragen)
result <- create_timeline(
  data = data,
  title = "Ik weet hoe ik online dingen kan regelen bij de belastingdienst (bijv. belasting aangifte doen of loonheffing voor bijbaan aanvragen)",
  time_var = "wave_time_label",
  chart_type = "line",
  response_filter = c(4, 5),
  response_filter_label = "Percentage of Respondents",
  response_filter_combine = TRUE,
  x_label = "",
  y_label = "Percentage of Respondents",
  color_palette = c("#3D7271", "#E28D50", "#F5D76E", "#C7E6D5", "#0F6B5A", "#BABACD"),
  y_min = 0,
  y_max = 100,
  weight_var = "weging_GAMO",
  response_var = "Strans1"
)

result
```


###### {{< iconify ph chat-circle-fill >}} Vraag 2


```{r trans-overtime-overall-item2}
# Ik kan digitaal mijn betalingen doen met de computer of met mijn mobiel (bijvoorbeeld online bankieren, online winkelen, iDeal gebruiken)
result <- create_timeline(
  data = data,
  title = "Ik kan digitaal mijn betalingen doen met de computer of met mijn mobiel (bijvoorbeeld online bankieren, online winkelen, iDeal gebruiken)",
  time_var = "wave_time_label",
  chart_type = "line",
  response_filter = c(4, 5),
  response_filter_label = "Percentage of Respondents",
  response_filter_combine = TRUE,
  x_label = "",
  y_label = "Percentage of Respondents",
  color_palette = c("#3D7271", "#E28D50", "#F5D76E", "#C7E6D5", "#0F6B5A", "#BABACD"),
  y_min = 0,
  y_max = 100,
  weight_var = "weging_GAMO",
  response_var = "Strans2"
)

result
```


###### {{< iconify ph chat-circle-fill >}} Vraag 3


```{r trans-overtime-overall-item3}
# Ik weet hoe ik op de computer of mobiele telefoon online zorg moet regelen (bijv. zorgverzekering afsluiten of een online afspraak maken met de huisarts)
result <- create_timeline(
  data = data,
  title = "Ik weet hoe ik op de computer of mobiele telefoon online zorg moet regelen (bijv. zorgverzekering afsluiten of een online afspraak maken met de huisarts)",
  time_var = "wave_time_label",
  chart_type = "line",
  response_filter = c(4, 5),
  response_filter_label = "Percentage of Respondents",
  response_filter_combine = TRUE,
  x_label = "",
  y_label = "Percentage of Respondents",
  color_palette = c("#3D7271", "#E28D50", "#F5D76E", "#C7E6D5", "#0F6B5A", "#BABACD"),
  y_min = 0,
  y_max = 100,
  weight_var = "weging_GAMO",
  response_var = "Strans3"
)

result
```


###### {{< iconify ph chat-circle-fill >}} Vraag 4


```{r trans-overtime-overall-item4}
# Ik weet hoe ik mijn DigID kan aanvragen en gebruiken
result <- create_timeline(
  data = data,
  title = "Ik weet hoe ik mijn DigID kan aanvragen en gebruiken",
  time_var = "wave_time_label",
  chart_type = "line",
  response_filter = c(4, 5),
  response_filter_label = "Percentage of Respondents",
  response_filter_combine = TRUE,
  x_label = "",
  y_label = "Percentage of Respondents",
  color_palette = c("#3D7271", "#E28D50", "#F5D76E", "#C7E6D5", "#0F6B5A", "#BABACD"),
  y_min = 0,
  y_max = 100,
  weight_var = "weging_GAMO",
  response_var = "Strans4"
)

result
```


###### {{< iconify ph chat-circle-fill >}} Vraag 5


```{r trans-overtime-overall-item5}
# Ik weet hoe ik documenten en foto's kan uploaden wanneer dit nodig is om online zaken te regelen (bijv. bij het aanvragen van een OV chipkaart)
result <- create_timeline(
  data = data,
  title = "Ik weet hoe ik documenten en foto's kan uploaden wanneer dit nodig is om online zaken te regelen (bijv. bij het aanvragen van een OV chipkaart)",
  time_var = "wave_time_label",
  chart_type = "line",
  response_filter = c(4, 5),
  response_filter_label = "Percentage of Respondents",
  response_filter_combine = TRUE,
  x_label = "",
  y_label = "Percentage of Respondents",
  color_palette = c("#3D7271", "#E28D50", "#F5D76E", "#C7E6D5", "#0F6B5A", "#BABACD"),
  y_min = 0,
  y_max = 100,
  weight_var = "weging_GAMO",
  response_var = "Strans5"
)

result
```


:::


##### {{< iconify mdi:human-male-male-child >}} Leeftijd


::: {.panel-tabset}

###### {{< iconify ph chat-circle-fill >}} Vraag 1


```{r trans-overtime-age-item1}
# Ik weet hoe ik online dingen kan regelen bij de belastingdienst (bijv. belasting aangifte doen of loonheffing voor bijbaan aanvragen)
result <- create_timeline(
  data = data,
  title = "Ik weet hoe ik online dingen kan regelen bij de belastingdienst (bijv. belasting aangifte doen of loonheffing voor bijbaan aanvragen)",
  time_var = "wave_time_label",
  chart_type = "line",
  response_filter = c(4, 5),
  x_label = "",
  y_label = "Percentage of Respondents",
  color_palette = c("#3D7271", "#E28D50", "#F5D76E", "#C7E6D5", "#0F6B5A", "#BABACD"),
  y_min = 0,
  y_max = 100,
  weight_var = "weging_GAMO",
  response_var = "Strans1",
  group_var = "AgeGroup"
)

result
```


###### {{< iconify ph chat-circle-fill >}} Vraag 2


```{r trans-overtime-age-item2}
# Ik kan digitaal mijn betalingen doen met de computer of met mijn mobiel (bijvoorbeeld online bankieren, online winkelen, iDeal gebruiken)
result <- create_timeline(
  data = data,
  title = "Ik kan digitaal mijn betalingen doen met de computer of met mijn mobiel (bijvoorbeeld online bankieren, online winkelen, iDeal gebruiken)",
  time_var = "wave_time_label",
  chart_type = "line",
  response_filter = c(4, 5),
  x_label = "",
  y_label = "Percentage of Respondents",
  color_palette = c("#3D7271", "#E28D50", "#F5D76E", "#C7E6D5", "#0F6B5A", "#BABACD"),
  y_min = 0,
  y_max = 100,
  weight_var = "weging_GAMO",
  response_var = "Strans2",
  group_var = "AgeGroup"
)

result
```


###### {{< iconify ph chat-circle-fill >}} Vraag 3


```{r trans-overtime-age-item3}
# Ik weet hoe ik op de computer of mobiele telefoon online zorg moet regelen (bijv. zorgverzekering afsluiten of een online afspraak maken met de huisarts)
result <- create_timeline(
  data = data,
  title = "Ik weet hoe ik op de computer of mobiele telefoon online zorg moet regelen (bijv. zorgverzekering afsluiten of een online afspraak maken met de huisarts)",
  time_var = "wave_time_label",
  chart_type = "line",
  response_filter = c(4, 5),
  x_label = "",
  y_label = "Percentage of Respondents",
  color_palette = c("#3D7271", "#E28D50", "#F5D76E", "#C7E6D5", "#0F6B5A", "#BABACD"),
  y_min = 0,
  y_max = 100,
  weight_var = "weging_GAMO",
  response_var = "Strans3",
  group_var = "AgeGroup"
)

result
```


###### {{< iconify ph chat-circle-fill >}} Vraag 4


```{r trans-overtime-age-item4}
# Ik weet hoe ik mijn DigID kan aanvragen en gebruiken
result <- create_timeline(
  data = data,
  title = "Ik weet hoe ik mijn DigID kan aanvragen en gebruiken",
  time_var = "wave_time_label",
  chart_type = "line",
  response_filter = c(4, 5),
  x_label = "",
  y_label = "Percentage of Respondents",
  color_palette = c("#3D7271", "#E28D50", "#F5D76E", "#C7E6D5", "#0F6B5A", "#BABACD"),
  y_min = 0,
  y_max = 100,
  weight_var = "weging_GAMO",
  response_var = "Strans4",
  group_var = "AgeGroup"
)

result
```


###### {{< iconify ph chat-circle-fill >}} Vraag 5


```{r trans-overtime-age-item5}
# Ik weet hoe ik documenten en foto's kan uploaden wanneer dit nodig is om online zaken te regelen (bijv. bij het aanvragen van een OV chipkaart)
result <- create_timeline(
  data = data,
  title = "Ik weet hoe ik documenten en foto's kan uploaden wanneer dit nodig is om online zaken te regelen (bijv. bij het aanvragen van een OV chipkaart)",
  time_var = "wave_time_label",
  chart_type = "line",
  response_filter = c(4, 5),
  x_label = "",
  y_label = "Percentage of Respondents",
  color_palette = c("#3D7271", "#E28D50", "#F5D76E", "#C7E6D5", "#0F6B5A", "#BABACD"),
  y_min = 0,
  y_max = 100,
  weight_var = "weging_GAMO",
  response_var = "Strans5",
  group_var = "AgeGroup"
)

result
```


:::


##### {{< iconify mdi gender-transgender >}} Geslacht


::: {.panel-tabset}

###### {{< iconify ph chat-circle-fill >}} Vraag 1


```{r trans-overtime-gender-item1}
# Ik weet hoe ik online dingen kan regelen bij de belastingdienst (bijv. belasting aangifte doen of loonheffing voor bijbaan aanvragen)
result <- create_timeline(
  data = data,
  title = "Ik weet hoe ik online dingen kan regelen bij de belastingdienst (bijv. belasting aangifte doen of loonheffing voor bijbaan aanvragen)",
  time_var = "wave_time_label",
  chart_type = "line",
  response_filter = c(4, 5),
  x_label = "",
  y_label = "Percentage of Respondents",
  color_palette = c("#3D7271", "#E28D50", "#F5D76E", "#C7E6D5", "#0F6B5A", "#BABACD"),
  y_min = 0,
  y_max = 100,
  weight_var = "weging_GAMO",
  response_var = "Strans1",
  group_var = "geslacht"
)

result
```


###### {{< iconify ph chat-circle-fill >}} Vraag 2


```{r trans-overtime-gender-item2}
# Ik kan digitaal mijn betalingen doen met de computer of met mijn mobiel (bijvoorbeeld online bankieren, online winkelen, iDeal gebruiken)
result <- create_timeline(
  data = data,
  title = "Ik kan digitaal mijn betalingen doen met de computer of met mijn mobiel (bijvoorbeeld online bankieren, online winkelen, iDeal gebruiken)",
  time_var = "wave_time_label",
  chart_type = "line",
  response_filter = c(4, 5),
  x_label = "",
  y_label = "Percentage of Respondents",
  color_palette = c("#3D7271", "#E28D50", "#F5D76E", "#C7E6D5", "#0F6B5A", "#BABACD"),
  y_min = 0,
  y_max = 100,
  weight_var = "weging_GAMO",
  response_var = "Strans2",
  group_var = "geslacht"
)

result
```


###### {{< iconify ph chat-circle-fill >}} Vraag 3


```{r trans-overtime-gender-item3}
# Ik weet hoe ik op de computer of mobiele telefoon online zorg moet regelen (bijv. zorgverzekering afsluiten of een online afspraak maken met de huisarts)
result <- create_timeline(
  data = data,
  title = "Ik weet hoe ik op de computer of mobiele telefoon online zorg moet regelen (bijv. zorgverzekering afsluiten of een online afspraak maken met de huisarts)",
  time_var = "wave_time_label",
  chart_type = "line",
  response_filter = c(4, 5),
  x_label = "",
  y_label = "Percentage of Respondents",
  color_palette = c("#3D7271", "#E28D50", "#F5D76E", "#C7E6D5", "#0F6B5A", "#BABACD"),
  y_min = 0,
  y_max = 100,
  weight_var = "weging_GAMO",
  response_var = "Strans3",
  group_var = "geslacht"
)

result
```


###### {{< iconify ph chat-circle-fill >}} Vraag 4


```{r trans-overtime-gender-item4}
# Ik weet hoe ik mijn DigID kan aanvragen en gebruiken
result <- create_timeline(
  data = data,
  title = "Ik weet hoe ik mijn DigID kan aanvragen en gebruiken",
  time_var = "wave_time_label",
  chart_type = "line",
  response_filter = c(4, 5),
  x_label = "",
  y_label = "Percentage of Respondents",
  color_palette = c("#3D7271", "#E28D50", "#F5D76E", "#C7E6D5", "#0F6B5A", "#BABACD"),
  y_min = 0,
  y_max = 100,
  weight_var = "weging_GAMO",
  response_var = "Strans4",
  group_var = "geslacht"
)

result
```


###### {{< iconify ph chat-circle-fill >}} Vraag 5


```{r trans-overtime-gender-item5}
# Ik weet hoe ik documenten en foto's kan uploaden wanneer dit nodig is om online zaken te regelen (bijv. bij het aanvragen van een OV chipkaart)
result <- create_timeline(
  data = data,
  title = "Ik weet hoe ik documenten en foto's kan uploaden wanneer dit nodig is om online zaken te regelen (bijv. bij het aanvragen van een OV chipkaart)",
  time_var = "wave_time_label",
  chart_type = "line",
  response_filter = c(4, 5),
  x_label = "",
  y_label = "Percentage of Respondents",
  color_palette = c("#3D7271", "#E28D50", "#F5D76E", "#C7E6D5", "#0F6B5A", "#BABACD"),
  y_min = 0,
  y_max = 100,
  weight_var = "weging_GAMO",
  response_var = "Strans5",
  group_var = "geslacht"
)

result
```


:::


##### {{< iconify ph graduation-cap-fill >}} Opleidingsniveau


::: {.panel-tabset}

###### {{< iconify ph chat-circle-fill >}} Vraag 1


```{r trans-overtime-edu-item1}
# Ik weet hoe ik online dingen kan regelen bij de belastingdienst (bijv. belasting aangifte doen of loonheffing voor bijbaan aanvragen)
result <- create_timeline(
  data = data,
  title = "Ik weet hoe ik online dingen kan regelen bij de belastingdienst (bijv. belasting aangifte doen of loonheffing voor bijbaan aanvragen)",
  time_var = "wave_time_label",
  chart_type = "line",
  response_filter = c(4, 5),
  x_label = "",
  y_label = "Percentage of Respondents",
  color_palette = c("#3D7271", "#E28D50", "#F5D76E", "#C7E6D5", "#0F6B5A", "#BABACD"),
  y_min = 0,
  y_max = 100,
  weight_var = "weging_GAMO",
  response_var = "Strans1",
  group_var = "Education"
)

result
```


###### {{< iconify ph chat-circle-fill >}} Vraag 2


```{r trans-overtime-edu-item2}
# Ik kan digitaal mijn betalingen doen met de computer of met mijn mobiel (bijvoorbeeld online bankieren, online winkelen, iDeal gebruiken)
result <- create_timeline(
  data = data,
  title = "Ik kan digitaal mijn betalingen doen met de computer of met mijn mobiel (bijvoorbeeld online bankieren, online winkelen, iDeal gebruiken)",
  time_var = "wave_time_label",
  chart_type = "line",
  response_filter = c(4, 5),
  x_label = "",
  y_label = "Percentage of Respondents",
  color_palette = c("#3D7271", "#E28D50", "#F5D76E", "#C7E6D5", "#0F6B5A", "#BABACD"),
  y_min = 0,
  y_max = 100,
  weight_var = "weging_GAMO",
  response_var = "Strans2",
  group_var = "Education"
)

result
```


###### {{< iconify ph chat-circle-fill >}} Vraag 3


```{r trans-overtime-edu-item3}
# Ik weet hoe ik op de computer of mobiele telefoon online zorg moet regelen (bijv. zorgverzekering afsluiten of een online afspraak maken met de huisarts)
result <- create_timeline(
  data = data,
  title = "Ik weet hoe ik op de computer of mobiele telefoon online zorg moet regelen (bijv. zorgverzekering afsluiten of een online afspraak maken met de huisarts)",
  time_var = "wave_time_label",
  chart_type = "line",
  response_filter = c(4, 5),
  x_label = "",
  y_label = "Percentage of Respondents",
  color_palette = c("#3D7271", "#E28D50", "#F5D76E", "#C7E6D5", "#0F6B5A", "#BABACD"),
  y_min = 0,
  y_max = 100,
  weight_var = "weging_GAMO",
  response_var = "Strans3",
  group_var = "Education"
)

result
```


###### {{< iconify ph chat-circle-fill >}} Vraag 4


```{r trans-overtime-edu-item4}
# Ik weet hoe ik mijn DigID kan aanvragen en gebruiken
result <- create_timeline(
  data = data,
  title = "Ik weet hoe ik mijn DigID kan aanvragen en gebruiken",
  time_var = "wave_time_label",
  chart_type = "line",
  response_filter = c(4, 5),
  x_label = "",
  y_label = "Percentage of Respondents",
  color_palette = c("#3D7271", "#E28D50", "#F5D76E", "#C7E6D5", "#0F6B5A", "#BABACD"),
  y_min = 0,
  y_max = 100,
  weight_var = "weging_GAMO",
  response_var = "Strans4",
  group_var = "Education"
)

result
```


###### {{< iconify ph chat-circle-fill >}} Vraag 5


```{r trans-overtime-edu-item5}
# Ik weet hoe ik documenten en foto's kan uploaden wanneer dit nodig is om online zaken te regelen (bijv. bij het aanvragen van een OV chipkaart)
result <- create_timeline(
  data = data,
  title = "Ik weet hoe ik documenten en foto's kan uploaden wanneer dit nodig is om online zaken te regelen (bijv. bij het aanvragen van een OV chipkaart)",
  time_var = "wave_time_label",
  chart_type = "line",
  response_filter = c(4, 5),
  x_label = "",
  y_label = "Percentage of Respondents",
  color_palette = c("#3D7271", "#E28D50", "#F5D76E", "#C7E6D5", "#0F6B5A", "#BABACD"),
  y_min = 0,
  y_max = 100,
  weight_var = "weging_GAMO",
  response_var = "Strans5",
  group_var = "Education"
)

result
```


:::


##### {{< iconify ph globe-hemisphere-east >}} Migratieachtergrond


::: {.panel-tabset}

###### {{< iconify ph chat-circle-fill >}} Vraag 1


```{r trans-overtime-mig-item1}
# Ik weet hoe ik online dingen kan regelen bij de belastingdienst (bijv. belasting aangifte doen of loonheffing voor bijbaan aanvragen)
result <- create_timeline(
  data = data,
  title = "Ik weet hoe ik online dingen kan regelen bij de belastingdienst (bijv. belasting aangifte doen of loonheffing voor bijbaan aanvragen)",
  time_var = "wave_time_label",
  chart_type = "line",
  response_filter = c(4, 5),
  x_label = "",
  y_label = "Percentage of Respondents",
  color_palette = c("#3D7271", "#E28D50", "#F5D76E", "#C7E6D5", "#0F6B5A", "#BABACD"),
  y_min = 0,
  y_max = 100,
  weight_var = "weging_GAMO",
  response_var = "Strans1",
  group_var = "MigrationBackground"
)

result
```


###### {{< iconify ph chat-circle-fill >}} Vraag 2


```{r trans-overtime-mig-item2}
# Ik kan digitaal mijn betalingen doen met de computer of met mijn mobiel (bijvoorbeeld online bankieren, online winkelen, iDeal gebruiken)
result <- create_timeline(
  data = data,
  title = "Ik kan digitaal mijn betalingen doen met de computer of met mijn mobiel (bijvoorbeeld online bankieren, online winkelen, iDeal gebruiken)",
  time_var = "wave_time_label",
  chart_type = "line",
  response_filter = c(4, 5),
  x_label = "",
  y_label = "Percentage of Respondents",
  color_palette = c("#3D7271", "#E28D50", "#F5D76E", "#C7E6D5", "#0F6B5A", "#BABACD"),
  y_min = 0,
  y_max = 100,
  weight_var = "weging_GAMO",
  response_var = "Strans2",
  group_var = "MigrationBackground"
)

result
```


###### {{< iconify ph chat-circle-fill >}} Vraag 3


```{r trans-overtime-mig-item3}
# Ik weet hoe ik op de computer of mobiele telefoon online zorg moet regelen (bijv. zorgverzekering afsluiten of een online afspraak maken met de huisarts)
result <- create_timeline(
  data = data,
  title = "Ik weet hoe ik op de computer of mobiele telefoon online zorg moet regelen (bijv. zorgverzekering afsluiten of een online afspraak maken met de huisarts)",
  time_var = "wave_time_label",
  chart_type = "line",
  response_filter = c(4, 5),
  x_label = "",
  y_label = "Percentage of Respondents",
  color_palette = c("#3D7271", "#E28D50", "#F5D76E", "#C7E6D5", "#0F6B5A", "#BABACD"),
  y_min = 0,
  y_max = 100,
  weight_var = "weging_GAMO",
  response_var = "Strans3",
  group_var = "MigrationBackground"
)

result
```


###### {{< iconify ph chat-circle-fill >}} Vraag 4


```{r trans-overtime-mig-item4}
# Ik weet hoe ik mijn DigID kan aanvragen en gebruiken
result <- create_timeline(
  data = data,
  title = "Ik weet hoe ik mijn DigID kan aanvragen en gebruiken",
  time_var = "wave_time_label",
  chart_type = "line",
  response_filter = c(4, 5),
  x_label = "",
  y_label = "Percentage of Respondents",
  color_palette = c("#3D7271", "#E28D50", "#F5D76E", "#C7E6D5", "#0F6B5A", "#BABACD"),
  y_min = 0,
  y_max = 100,
  weight_var = "weging_GAMO",
  response_var = "Strans4",
  group_var = "MigrationBackground"
)

result
```


###### {{< iconify ph chat-circle-fill >}} Vraag 5


```{r trans-overtime-mig-item5}
# Ik weet hoe ik documenten en foto's kan uploaden wanneer dit nodig is om online zaken te regelen (bijv. bij het aanvragen van een OV chipkaart)
result <- create_timeline(
  data = data,
  title = "Ik weet hoe ik documenten en foto's kan uploaden wanneer dit nodig is om online zaken te regelen (bijv. bij het aanvragen van een OV chipkaart)",
  time_var = "wave_time_label",
  chart_type = "line",
  response_filter = c(4, 5),
  x_label = "",
  y_label = "Percentage of Respondents",
  color_palette = c("#3D7271", "#E28D50", "#F5D76E", "#C7E6D5", "#0F6B5A", "#BABACD"),
  y_min = 0,
  y_max = 100,
  weight_var = "weging_GAMO",
  response_var = "Strans5",
  group_var = "MigrationBackground"
)

result
```


:::


:::


:::

## {{< iconify ph robot-fill >}} AI


**AI competentie** omvat het vermogen om te herkennen wanneer websites en apps artificiële intelligentie gebruiken om content en aanbevelingen te personaliseren.
```{r, echo=FALSE, message=FALSE, warning=FALSE}
create_blockquote("Bedenk in hoeverre elke zin klopt of waar is voor jou persoonlijk, als je de activiteit nu en in je eentje zou moeten doen. Wees vooral eerlijk, het is heel normaal dat je sommige dingen nooit doet. Dat willen we juist weten! Als je niet begrijpt wat de vraag inhoudt, kruis dan aan 'Ik begrijp de vraag niet'.", preset = "question")
```
[{{< iconify ph cards >}} Bekijk alle AI resultaten](ai.html)


::: {.panel-tabset}

### {{< iconify ph number-circle-one-fill >}} Ronde 1


::: {.panel-tabset}

##### {{< iconify ph users-fill >}} Algemeen


```{r ai-wave1-overall}
# AI Vaardigheden
result <- create_stackedbars(
  data = data_filtered_984a0efe,
  title = "AI Vaardigheden",
  questions = c("SAI1", "SAI2"),
  question_labels = c("Ik weet wanneer een website of app AI gebruikt om de inhoud aan mij aan te passen", "Ik weet wanneer bepaalde inhoud mij wordt aanbevolen door AI"),
  stacked_type = "percent",
  color_palette = c("#3D7271", "#E28D50", "#F5D76E", "#C7E6D5", "#0F6B5A", "#BABACD"),
  horizontal = TRUE,
  x_label = "",
  stack_breaks = c(0.5, 2.5, 3.5, 5.5),
  stack_bin_labels = c("Helemaal Onwaar (1-2)", "Niet onwaar en niet waar (3)", "Helemaal Waar (4-5)"),
  stack_order = c("Helemaal Waar (4-5)", "Niet onwaar en niet waar (3)", "Helemaal Onwaar (1-2)"),
  stack_label = NULL,
  weight_var = "weging_GAMO"
)

result
```


##### {{< iconify mdi:human-male-male-child >}} Leeftijd


::: {.panel-tabset}

###### {{< iconify ph chat-circle-fill >}} Vraag 1


```{r ai-wave1-age-item1}
# Ik weet wanneer een website of app AI gebruikt om de inhoud aan mij aan te passen
result <- create_stackedbar(
  data = data_filtered_984a0efe,
  title = "Ik weet wanneer een website of app AI gebruikt om de inhoud aan mij aan te passen",
  stacked_type = "percent",
  horizontal = TRUE,
  stack_breaks = c(0.5, 2.5, 3.5, 5.5),
  stack_bin_labels = c("Helemaal Onwaar (1-2)", "Niet onwaar en niet waar (3)", "Helemaal Waar (4-5)"),
  stack_order = c("Helemaal Waar (4-5)", "Niet onwaar en niet waar (3)", "Helemaal Onwaar (1-2)"),
  color_palette = c("#3D7271", "#E28D50", "#F5D76E", "#C7E6D5", "#0F6B5A", "#BABACD"),
  weight_var = "weging_GAMO",
  x_var = "AgeGroup",
  x_label = "Leeftijd",
  stack_var = "SAI1"
)

result
```


###### {{< iconify ph chat-circle-fill >}} Vraag 2


```{r ai-wave1-age-item2}
# Ik weet wanneer bepaalde inhoud mij wordt aanbevolen door AI
result <- create_stackedbar(
  data = data_filtered_984a0efe,
  title = "Ik weet wanneer bepaalde inhoud mij wordt aanbevolen door AI",
  stacked_type = "percent",
  horizontal = TRUE,
  stack_breaks = c(0.5, 2.5, 3.5, 5.5),
  stack_bin_labels = c("Helemaal Onwaar (1-2)", "Niet onwaar en niet waar (3)", "Helemaal Waar (4-5)"),
  stack_order = c("Helemaal Waar (4-5)", "Niet onwaar en niet waar (3)", "Helemaal Onwaar (1-2)"),
  color_palette = c("#3D7271", "#E28D50", "#F5D76E", "#C7E6D5", "#0F6B5A", "#BABACD"),
  weight_var = "weging_GAMO",
  x_var = "AgeGroup",
  x_label = "Leeftijd",
  stack_var = "SAI2"
)

result
```


:::


##### {{< iconify mdi gender-transgender >}} Geslacht


::: {.panel-tabset}

###### {{< iconify ph chat-circle-fill >}} Vraag 1


```{r ai-wave1-gender-item1}
# Ik weet wanneer een website of app AI gebruikt om de inhoud aan mij aan te passen
result <- create_stackedbar(
  data = data_filtered_984a0efe,
  title = "Ik weet wanneer een website of app AI gebruikt om de inhoud aan mij aan te passen",
  stacked_type = "percent",
  horizontal = TRUE,
  stack_breaks = c(0.5, 2.5, 3.5, 5.5),
  stack_bin_labels = c("Helemaal Onwaar (1-2)", "Niet onwaar en niet waar (3)", "Helemaal Waar (4-5)"),
  stack_order = c("Helemaal Waar (4-5)", "Niet onwaar en niet waar (3)", "Helemaal Onwaar (1-2)"),
  color_palette = c("#3D7271", "#E28D50", "#F5D76E", "#C7E6D5", "#0F6B5A", "#BABACD"),
  weight_var = "weging_GAMO",
  x_var = "geslacht",
  x_label = "Geslacht",
  stack_var = "SAI1"
)

result
```


###### {{< iconify ph chat-circle-fill >}} Vraag 2


```{r ai-wave1-gender-item2}
# Ik weet wanneer bepaalde inhoud mij wordt aanbevolen door AI
result <- create_stackedbar(
  data = data_filtered_984a0efe,
  title = "Ik weet wanneer bepaalde inhoud mij wordt aanbevolen door AI",
  stacked_type = "percent",
  horizontal = TRUE,
  stack_breaks = c(0.5, 2.5, 3.5, 5.5),
  stack_bin_labels = c("Helemaal Onwaar (1-2)", "Niet onwaar en niet waar (3)", "Helemaal Waar (4-5)"),
  stack_order = c("Helemaal Waar (4-5)", "Niet onwaar en niet waar (3)", "Helemaal Onwaar (1-2)"),
  color_palette = c("#3D7271", "#E28D50", "#F5D76E", "#C7E6D5", "#0F6B5A", "#BABACD"),
  weight_var = "weging_GAMO",
  x_var = "geslacht",
  x_label = "Geslacht",
  stack_var = "SAI2"
)

result
```


:::


##### {{< iconify ph graduation-cap-fill >}} Opleidingsniveau


::: {.panel-tabset}

###### {{< iconify ph chat-circle-fill >}} Vraag 1


```{r ai-wave1-edu-item1}
# Ik weet wanneer een website of app AI gebruikt om de inhoud aan mij aan te passen
result <- create_stackedbar(
  data = data_filtered_984a0efe,
  title = "Ik weet wanneer een website of app AI gebruikt om de inhoud aan mij aan te passen",
  stacked_type = "percent",
  horizontal = TRUE,
  stack_breaks = c(0.5, 2.5, 3.5, 5.5),
  stack_bin_labels = c("Helemaal Onwaar (1-2)", "Niet onwaar en niet waar (3)", "Helemaal Waar (4-5)"),
  stack_order = c("Helemaal Waar (4-5)", "Niet onwaar en niet waar (3)", "Helemaal Onwaar (1-2)"),
  color_palette = c("#3D7271", "#E28D50", "#F5D76E", "#C7E6D5", "#0F6B5A", "#BABACD"),
  weight_var = "weging_GAMO",
  x_var = "Education",
  x_label = "Opleidingsniveau",
  stack_var = "SAI1"
)

result
```


###### {{< iconify ph chat-circle-fill >}} Vraag 2


```{r ai-wave1-edu-item2}
# Ik weet wanneer bepaalde inhoud mij wordt aanbevolen door AI
result <- create_stackedbar(
  data = data_filtered_984a0efe,
  title = "Ik weet wanneer bepaalde inhoud mij wordt aanbevolen door AI",
  stacked_type = "percent",
  horizontal = TRUE,
  stack_breaks = c(0.5, 2.5, 3.5, 5.5),
  stack_bin_labels = c("Helemaal Onwaar (1-2)", "Niet onwaar en niet waar (3)", "Helemaal Waar (4-5)"),
  stack_order = c("Helemaal Waar (4-5)", "Niet onwaar en niet waar (3)", "Helemaal Onwaar (1-2)"),
  color_palette = c("#3D7271", "#E28D50", "#F5D76E", "#C7E6D5", "#0F6B5A", "#BABACD"),
  weight_var = "weging_GAMO",
  x_var = "Education",
  x_label = "Opleidingsniveau",
  stack_var = "SAI2"
)

result
```


:::


##### {{< iconify ph globe-hemisphere-east >}} Migratieachtergrond


::: {.panel-tabset}

###### {{< iconify ph chat-circle-fill >}} Vraag 1


```{r ai-wave1-mig-item1}
# Ik weet wanneer een website of app AI gebruikt om de inhoud aan mij aan te passen
result <- create_stackedbar(
  data = data_filtered_984a0efe,
  title = "Ik weet wanneer een website of app AI gebruikt om de inhoud aan mij aan te passen",
  stacked_type = "percent",
  horizontal = TRUE,
  stack_breaks = c(0.5, 2.5, 3.5, 5.5),
  stack_bin_labels = c("Helemaal Onwaar (1-2)", "Niet onwaar en niet waar (3)", "Helemaal Waar (4-5)"),
  stack_order = c("Helemaal Waar (4-5)", "Niet onwaar en niet waar (3)", "Helemaal Onwaar (1-2)"),
  color_palette = c("#3D7271", "#E28D50", "#F5D76E", "#C7E6D5", "#0F6B5A", "#BABACD"),
  weight_var = "weging_GAMO",
  x_var = "MigrationBackground",
  x_label = "Migratieachtergrond",
  stack_var = "SAI1"
)

result
```


###### {{< iconify ph chat-circle-fill >}} Vraag 2


```{r ai-wave1-mig-item2}
# Ik weet wanneer bepaalde inhoud mij wordt aanbevolen door AI
result <- create_stackedbar(
  data = data_filtered_984a0efe,
  title = "Ik weet wanneer bepaalde inhoud mij wordt aanbevolen door AI",
  stacked_type = "percent",
  horizontal = TRUE,
  stack_breaks = c(0.5, 2.5, 3.5, 5.5),
  stack_bin_labels = c("Helemaal Onwaar (1-2)", "Niet onwaar en niet waar (3)", "Helemaal Waar (4-5)"),
  stack_order = c("Helemaal Waar (4-5)", "Niet onwaar en niet waar (3)", "Helemaal Onwaar (1-2)"),
  color_palette = c("#3D7271", "#E28D50", "#F5D76E", "#C7E6D5", "#0F6B5A", "#BABACD"),
  weight_var = "weging_GAMO",
  x_var = "MigrationBackground",
  x_label = "Migratieachtergrond",
  stack_var = "SAI2"
)

result
```


:::


:::


### {{< iconify ph number-circle-two-fill >}} Ronde 2


::: {.panel-tabset}

##### {{< iconify ph users-fill >}} Algemeen


```{r ai-wave2-overall}
# AI Vaardigheden
result <- create_stackedbars(
  data = data_filtered_4af682fd,
  title = "AI Vaardigheden",
  questions = c("SAI1", "SAI2"),
  question_labels = c("Ik weet wanneer een website of app AI gebruikt om de inhoud aan mij aan te passen", "Ik weet wanneer bepaalde inhoud mij wordt aanbevolen door AI"),
  stacked_type = "percent",
  color_palette = c("#3D7271", "#E28D50", "#F5D76E", "#C7E6D5", "#0F6B5A", "#BABACD"),
  horizontal = TRUE,
  x_label = "",
  stack_breaks = c(0.5, 2.5, 3.5, 5.5),
  stack_bin_labels = c("Helemaal Onwaar (1-2)", "Niet onwaar en niet waar (3)", "Helemaal Waar (4-5)"),
  stack_order = c("Helemaal Waar (4-5)", "Niet onwaar en niet waar (3)", "Helemaal Onwaar (1-2)"),
  stack_label = NULL,
  weight_var = "weging_GAMO"
)

result
```


##### {{< iconify mdi:human-male-male-child >}} Leeftijd


::: {.panel-tabset}

###### {{< iconify ph chat-circle-fill >}} Vraag 1


```{r ai-wave2-age-item1}
# Ik weet wanneer een website of app AI gebruikt om de inhoud aan mij aan te passen
result <- create_stackedbar(
  data = data_filtered_4af682fd,
  title = "Ik weet wanneer een website of app AI gebruikt om de inhoud aan mij aan te passen",
  stacked_type = "percent",
  horizontal = TRUE,
  stack_breaks = c(0.5, 2.5, 3.5, 5.5),
  stack_bin_labels = c("Helemaal Onwaar (1-2)", "Niet onwaar en niet waar (3)", "Helemaal Waar (4-5)"),
  stack_order = c("Helemaal Waar (4-5)", "Niet onwaar en niet waar (3)", "Helemaal Onwaar (1-2)"),
  color_palette = c("#3D7271", "#E28D50", "#F5D76E", "#C7E6D5", "#0F6B5A", "#BABACD"),
  weight_var = "weging_GAMO",
  x_var = "AgeGroup",
  x_label = "Leeftijd",
  stack_var = "SAI1"
)

result
```


###### {{< iconify ph chat-circle-fill >}} Vraag 2


```{r ai-wave2-age-item2}
# Ik weet wanneer bepaalde inhoud mij wordt aanbevolen door AI
result <- create_stackedbar(
  data = data_filtered_4af682fd,
  title = "Ik weet wanneer bepaalde inhoud mij wordt aanbevolen door AI",
  stacked_type = "percent",
  horizontal = TRUE,
  stack_breaks = c(0.5, 2.5, 3.5, 5.5),
  stack_bin_labels = c("Helemaal Onwaar (1-2)", "Niet onwaar en niet waar (3)", "Helemaal Waar (4-5)"),
  stack_order = c("Helemaal Waar (4-5)", "Niet onwaar en niet waar (3)", "Helemaal Onwaar (1-2)"),
  color_palette = c("#3D7271", "#E28D50", "#F5D76E", "#C7E6D5", "#0F6B5A", "#BABACD"),
  weight_var = "weging_GAMO",
  x_var = "AgeGroup",
  x_label = "Leeftijd",
  stack_var = "SAI2"
)

result
```


:::


##### {{< iconify mdi gender-transgender >}} Geslacht


::: {.panel-tabset}

###### {{< iconify ph chat-circle-fill >}} Vraag 1


```{r ai-wave2-gender-item1}
# Ik weet wanneer een website of app AI gebruikt om de inhoud aan mij aan te passen
result <- create_stackedbar(
  data = data_filtered_4af682fd,
  title = "Ik weet wanneer een website of app AI gebruikt om de inhoud aan mij aan te passen",
  stacked_type = "percent",
  horizontal = TRUE,
  stack_breaks = c(0.5, 2.5, 3.5, 5.5),
  stack_bin_labels = c("Helemaal Onwaar (1-2)", "Niet onwaar en niet waar (3)", "Helemaal Waar (4-5)"),
  stack_order = c("Helemaal Waar (4-5)", "Niet onwaar en niet waar (3)", "Helemaal Onwaar (1-2)"),
  color_palette = c("#3D7271", "#E28D50", "#F5D76E", "#C7E6D5", "#0F6B5A", "#BABACD"),
  weight_var = "weging_GAMO",
  x_var = "geslacht",
  x_label = "Geslacht",
  stack_var = "SAI1"
)

result
```


###### {{< iconify ph chat-circle-fill >}} Vraag 2


```{r ai-wave2-gender-item2}
# Ik weet wanneer bepaalde inhoud mij wordt aanbevolen door AI
result <- create_stackedbar(
  data = data_filtered_4af682fd,
  title = "Ik weet wanneer bepaalde inhoud mij wordt aanbevolen door AI",
  stacked_type = "percent",
  horizontal = TRUE,
  stack_breaks = c(0.5, 2.5, 3.5, 5.5),
  stack_bin_labels = c("Helemaal Onwaar (1-2)", "Niet onwaar en niet waar (3)", "Helemaal Waar (4-5)"),
  stack_order = c("Helemaal Waar (4-5)", "Niet onwaar en niet waar (3)", "Helemaal Onwaar (1-2)"),
  color_palette = c("#3D7271", "#E28D50", "#F5D76E", "#C7E6D5", "#0F6B5A", "#BABACD"),
  weight_var = "weging_GAMO",
  x_var = "geslacht",
  x_label = "Geslacht",
  stack_var = "SAI2"
)

result
```


:::


##### {{< iconify ph graduation-cap-fill >}} Opleidingsniveau


::: {.panel-tabset}

###### {{< iconify ph chat-circle-fill >}} Vraag 1


```{r ai-wave2-edu-item1}
# Ik weet wanneer een website of app AI gebruikt om de inhoud aan mij aan te passen
result <- create_stackedbar(
  data = data_filtered_4af682fd,
  title = "Ik weet wanneer een website of app AI gebruikt om de inhoud aan mij aan te passen",
  stacked_type = "percent",
  horizontal = TRUE,
  stack_breaks = c(0.5, 2.5, 3.5, 5.5),
  stack_bin_labels = c("Helemaal Onwaar (1-2)", "Niet onwaar en niet waar (3)", "Helemaal Waar (4-5)"),
  stack_order = c("Helemaal Waar (4-5)", "Niet onwaar en niet waar (3)", "Helemaal Onwaar (1-2)"),
  color_palette = c("#3D7271", "#E28D50", "#F5D76E", "#C7E6D5", "#0F6B5A", "#BABACD"),
  weight_var = "weging_GAMO",
  x_var = "Education",
  x_label = "Opleidingsniveau",
  stack_var = "SAI1"
)

result
```


###### {{< iconify ph chat-circle-fill >}} Vraag 2


```{r ai-wave2-edu-item2}
# Ik weet wanneer bepaalde inhoud mij wordt aanbevolen door AI
result <- create_stackedbar(
  data = data_filtered_4af682fd,
  title = "Ik weet wanneer bepaalde inhoud mij wordt aanbevolen door AI",
  stacked_type = "percent",
  horizontal = TRUE,
  stack_breaks = c(0.5, 2.5, 3.5, 5.5),
  stack_bin_labels = c("Helemaal Onwaar (1-2)", "Niet onwaar en niet waar (3)", "Helemaal Waar (4-5)"),
  stack_order = c("Helemaal Waar (4-5)", "Niet onwaar en niet waar (3)", "Helemaal Onwaar (1-2)"),
  color_palette = c("#3D7271", "#E28D50", "#F5D76E", "#C7E6D5", "#0F6B5A", "#BABACD"),
  weight_var = "weging_GAMO",
  x_var = "Education",
  x_label = "Opleidingsniveau",
  stack_var = "SAI2"
)

result
```


:::


##### {{< iconify ph globe-hemisphere-east >}} Migratieachtergrond


::: {.panel-tabset}

###### {{< iconify ph chat-circle-fill >}} Vraag 1


```{r ai-wave2-mig-item1}
# Ik weet wanneer een website of app AI gebruikt om de inhoud aan mij aan te passen
result <- create_stackedbar(
  data = data_filtered_4af682fd,
  title = "Ik weet wanneer een website of app AI gebruikt om de inhoud aan mij aan te passen",
  stacked_type = "percent",
  horizontal = TRUE,
  stack_breaks = c(0.5, 2.5, 3.5, 5.5),
  stack_bin_labels = c("Helemaal Onwaar (1-2)", "Niet onwaar en niet waar (3)", "Helemaal Waar (4-5)"),
  stack_order = c("Helemaal Waar (4-5)", "Niet onwaar en niet waar (3)", "Helemaal Onwaar (1-2)"),
  color_palette = c("#3D7271", "#E28D50", "#F5D76E", "#C7E6D5", "#0F6B5A", "#BABACD"),
  weight_var = "weging_GAMO",
  x_var = "MigrationBackground",
  x_label = "Migratieachtergrond",
  stack_var = "SAI1"
)

result
```


###### {{< iconify ph chat-circle-fill >}} Vraag 2


```{r ai-wave2-mig-item2}
# Ik weet wanneer bepaalde inhoud mij wordt aanbevolen door AI
result <- create_stackedbar(
  data = data_filtered_4af682fd,
  title = "Ik weet wanneer bepaalde inhoud mij wordt aanbevolen door AI",
  stacked_type = "percent",
  horizontal = TRUE,
  stack_breaks = c(0.5, 2.5, 3.5, 5.5),
  stack_bin_labels = c("Helemaal Onwaar (1-2)", "Niet onwaar en niet waar (3)", "Helemaal Waar (4-5)"),
  stack_order = c("Helemaal Waar (4-5)", "Niet onwaar en niet waar (3)", "Helemaal Onwaar (1-2)"),
  color_palette = c("#3D7271", "#E28D50", "#F5D76E", "#C7E6D5", "#0F6B5A", "#BABACD"),
  weight_var = "weging_GAMO",
  x_var = "MigrationBackground",
  x_label = "Migratieachtergrond",
  stack_var = "SAI2"
)

result
```


:::


:::


### {{< iconify ph chart-line-fill >}} Verloop over tijd


::: {.panel-tabset}

##### {{< iconify ph users-fill >}} Algemeen


::: {.panel-tabset}

###### {{< iconify ph chat-circle-fill >}} Vraag 1


```{r ai-overtime-overall-item1}
# Ik weet wanneer een website of app AI gebruikt om de inhoud aan mij aan te passen
result <- create_timeline(
  data = data,
  title = "Ik weet wanneer een website of app AI gebruikt om de inhoud aan mij aan te passen",
  time_var = "wave_time_label",
  chart_type = "line",
  response_filter = c(4, 5),
  response_filter_label = "Percentage of Respondents",
  response_filter_combine = TRUE,
  x_label = "",
  y_label = "Percentage of Respondents",
  color_palette = c("#3D7271", "#E28D50", "#F5D76E", "#C7E6D5", "#0F6B5A", "#BABACD"),
  y_min = 0,
  y_max = 100,
  weight_var = "weging_GAMO",
  response_var = "SAI1"
)

result
```


###### {{< iconify ph chat-circle-fill >}} Vraag 2


```{r ai-overtime-overall-item2}
# Ik weet wanneer bepaalde inhoud mij wordt aanbevolen door AI
result <- create_timeline(
  data = data,
  title = "Ik weet wanneer bepaalde inhoud mij wordt aanbevolen door AI",
  time_var = "wave_time_label",
  chart_type = "line",
  response_filter = c(4, 5),
  response_filter_label = "Percentage of Respondents",
  response_filter_combine = TRUE,
  x_label = "",
  y_label = "Percentage of Respondents",
  color_palette = c("#3D7271", "#E28D50", "#F5D76E", "#C7E6D5", "#0F6B5A", "#BABACD"),
  y_min = 0,
  y_max = 100,
  weight_var = "weging_GAMO",
  response_var = "SAI2"
)

result
```


:::


##### {{< iconify mdi:human-male-male-child >}} Leeftijd


::: {.panel-tabset}

###### {{< iconify ph chat-circle-fill >}} Vraag 1


```{r ai-overtime-age-item1}
# Ik weet wanneer een website of app AI gebruikt om de inhoud aan mij aan te passen
result <- create_timeline(
  data = data,
  title = "Ik weet wanneer een website of app AI gebruikt om de inhoud aan mij aan te passen",
  time_var = "wave_time_label",
  chart_type = "line",
  response_filter = c(4, 5),
  x_label = "",
  y_label = "Percentage of Respondents",
  color_palette = c("#3D7271", "#E28D50", "#F5D76E", "#C7E6D5", "#0F6B5A", "#BABACD"),
  y_min = 0,
  y_max = 100,
  weight_var = "weging_GAMO",
  response_var = "SAI1",
  group_var = "AgeGroup"
)

result
```


###### {{< iconify ph chat-circle-fill >}} Vraag 2


```{r ai-overtime-age-item2}
# Ik weet wanneer bepaalde inhoud mij wordt aanbevolen door AI
result <- create_timeline(
  data = data,
  title = "Ik weet wanneer bepaalde inhoud mij wordt aanbevolen door AI",
  time_var = "wave_time_label",
  chart_type = "line",
  response_filter = c(4, 5),
  x_label = "",
  y_label = "Percentage of Respondents",
  color_palette = c("#3D7271", "#E28D50", "#F5D76E", "#C7E6D5", "#0F6B5A", "#BABACD"),
  y_min = 0,
  y_max = 100,
  weight_var = "weging_GAMO",
  response_var = "SAI2",
  group_var = "AgeGroup"
)

result
```


:::


##### {{< iconify mdi gender-transgender >}} Geslacht


::: {.panel-tabset}

###### {{< iconify ph chat-circle-fill >}} Vraag 1


```{r ai-overtime-gender-item1}
# Ik weet wanneer een website of app AI gebruikt om de inhoud aan mij aan te passen
result <- create_timeline(
  data = data,
  title = "Ik weet wanneer een website of app AI gebruikt om de inhoud aan mij aan te passen",
  time_var = "wave_time_label",
  chart_type = "line",
  response_filter = c(4, 5),
  x_label = "",
  y_label = "Percentage of Respondents",
  color_palette = c("#3D7271", "#E28D50", "#F5D76E", "#C7E6D5", "#0F6B5A", "#BABACD"),
  y_min = 0,
  y_max = 100,
  weight_var = "weging_GAMO",
  response_var = "SAI1",
  group_var = "geslacht"
)

result
```


###### {{< iconify ph chat-circle-fill >}} Vraag 2


```{r ai-overtime-gender-item2}
# Ik weet wanneer bepaalde inhoud mij wordt aanbevolen door AI
result <- create_timeline(
  data = data,
  title = "Ik weet wanneer bepaalde inhoud mij wordt aanbevolen door AI",
  time_var = "wave_time_label",
  chart_type = "line",
  response_filter = c(4, 5),
  x_label = "",
  y_label = "Percentage of Respondents",
  color_palette = c("#3D7271", "#E28D50", "#F5D76E", "#C7E6D5", "#0F6B5A", "#BABACD"),
  y_min = 0,
  y_max = 100,
  weight_var = "weging_GAMO",
  response_var = "SAI2",
  group_var = "geslacht"
)

result
```


:::


##### {{< iconify ph graduation-cap-fill >}} Opleidingsniveau


::: {.panel-tabset}

###### {{< iconify ph chat-circle-fill >}} Vraag 1


```{r ai-overtime-edu-item1}
# Ik weet wanneer een website of app AI gebruikt om de inhoud aan mij aan te passen
result <- create_timeline(
  data = data,
  title = "Ik weet wanneer een website of app AI gebruikt om de inhoud aan mij aan te passen",
  time_var = "wave_time_label",
  chart_type = "line",
  response_filter = c(4, 5),
  x_label = "",
  y_label = "Percentage of Respondents",
  color_palette = c("#3D7271", "#E28D50", "#F5D76E", "#C7E6D5", "#0F6B5A", "#BABACD"),
  y_min = 0,
  y_max = 100,
  weight_var = "weging_GAMO",
  response_var = "SAI1",
  group_var = "Education"
)

result
```


###### {{< iconify ph chat-circle-fill >}} Vraag 2


```{r ai-overtime-edu-item2}
# Ik weet wanneer bepaalde inhoud mij wordt aanbevolen door AI
result <- create_timeline(
  data = data,
  title = "Ik weet wanneer bepaalde inhoud mij wordt aanbevolen door AI",
  time_var = "wave_time_label",
  chart_type = "line",
  response_filter = c(4, 5),
  x_label = "",
  y_label = "Percentage of Respondents",
  color_palette = c("#3D7271", "#E28D50", "#F5D76E", "#C7E6D5", "#0F6B5A", "#BABACD"),
  y_min = 0,
  y_max = 100,
  weight_var = "weging_GAMO",
  response_var = "SAI2",
  group_var = "Education"
)

result
```


:::


##### {{< iconify ph globe-hemisphere-east >}} Migratieachtergrond


::: {.panel-tabset}

###### {{< iconify ph chat-circle-fill >}} Vraag 1


```{r ai-overtime-mig-item1}
# Ik weet wanneer een website of app AI gebruikt om de inhoud aan mij aan te passen
result <- create_timeline(
  data = data,
  title = "Ik weet wanneer een website of app AI gebruikt om de inhoud aan mij aan te passen",
  time_var = "wave_time_label",
  chart_type = "line",
  response_filter = c(4, 5),
  x_label = "",
  y_label = "Percentage of Respondents",
  color_palette = c("#3D7271", "#E28D50", "#F5D76E", "#C7E6D5", "#0F6B5A", "#BABACD"),
  y_min = 0,
  y_max = 100,
  weight_var = "weging_GAMO",
  response_var = "SAI1",
  group_var = "MigrationBackground"
)

result
```


###### {{< iconify ph chat-circle-fill >}} Vraag 2


```{r ai-overtime-mig-item2}
# Ik weet wanneer bepaalde inhoud mij wordt aanbevolen door AI
result <- create_timeline(
  data = data,
  title = "Ik weet wanneer bepaalde inhoud mij wordt aanbevolen door AI",
  time_var = "wave_time_label",
  chart_type = "line",
  response_filter = c(4, 5),
  x_label = "",
  y_label = "Percentage of Respondents",
  color_palette = c("#3D7271", "#E28D50", "#F5D76E", "#C7E6D5", "#0F6B5A", "#BABACD"),
  y_min = 0,
  y_max = 100,
  weight_var = "weging_GAMO",
  response_var = "SAI2",
  group_var = "MigrationBackground"
)

result
```


:::


:::


:::

## {{< iconify ph magic-wand-fill >}} Gen AI


**Generatieve AI competentie** heeft betrekking op het omgaan met AI-tools zoals ChatGPT: weten hoe je AI-gegenereerde informatie te verifiëert, effectieve prompts schrijven, AI-gegenereerde content detecteren, en de mogelijkheden en beperkingen van GenAI begrijpen.
```{r, echo=FALSE, message=FALSE, warning=FALSE}
create_blockquote("Bedenk in hoeverre elke zin klopt of waar is voor jou persoonlijk, als je de activiteit nu en in je eentje zou moeten doen. Wees vooral eerlijk, het is heel normaal dat je sommige dingen nooit doet. Dat willen we juist weten! Als je niet begrijpt wat de vraag inhoudt, kruis dan aan 'Ik begrijp de vraag niet'.", preset = "question")
```
[{{< iconify ph cards >}} Bekijk alle Gen AI resultaten](gen_ai.html)


::: {.panel-tabset}

### {{< iconify ph number-circle-one-fill >}} Ronde 1


::: {.panel-tabset}

##### {{< iconify ph users-fill >}} Algemeen


```{r genai-wave1-overall}
# GenAI Skills
result <- create_stackedbars(
  data = data_filtered_984a0efe,
  title = "GenAI Skills",
  questions = c("SGAI1", "SGAI2", "SGAI3"),
  question_labels = c("Ik weet meestal wanneer de inhoud die GenAI, zoals ChatGPT, voor mij maakt juiste informatie bevat", "Ik weet welke vragen (of 'prompts') ik aan GenAI, zoals ChatGPT, moet stellen om tot een bruikbaar resultaat te komen", "Ik weet hoe ik kan controleren of een tekst of een foto is gemaakt door GenAI, zoals ChatGPT, in plaats van door een mens"),
  stacked_type = "percent",
  color_palette = c("#3D7271", "#E28D50", "#F5D76E", "#C7E6D5", "#0F6B5A", "#BABACD"),
  horizontal = TRUE,
  x_label = "",
  stack_breaks = c(0.5, 2.5, 3.5, 5.5),
  stack_bin_labels = c("Helemaal Onwaar (1-2)", "Niet onwaar en niet waar (3)", "Helemaal Waar (4-5)"),
  stack_order = c("Helemaal Waar (4-5)", "Niet onwaar en niet waar (3)", "Helemaal Onwaar (1-2)"),
  stack_label = NULL,
  weight_var = "weging_GAMO"
)

result
```


##### {{< iconify mdi:human-male-male-child >}} Leeftijd


::: {.panel-tabset}

###### {{< iconify ph chat-circle-fill >}} Vraag 1


```{r genai-wave1-age-item1}
# Ik weet meestal wanneer de inhoud die GenAI, zoals ChatGPT, voor mij maakt juiste informatie bevat
result <- create_stackedbar(
  data = data_filtered_984a0efe,
  title = "Ik weet meestal wanneer de inhoud die GenAI, zoals ChatGPT, voor mij maakt juiste informatie bevat",
  stacked_type = "percent",
  horizontal = TRUE,
  stack_breaks = c(0.5, 2.5, 3.5, 5.5),
  stack_bin_labels = c("Helemaal Onwaar (1-2)", "Niet onwaar en niet waar (3)", "Helemaal Waar (4-5)"),
  stack_order = c("Helemaal Waar (4-5)", "Niet onwaar en niet waar (3)", "Helemaal Onwaar (1-2)"),
  color_palette = c("#3D7271", "#E28D50", "#F5D76E", "#C7E6D5", "#0F6B5A", "#BABACD"),
  weight_var = "weging_GAMO",
  x_var = "AgeGroup",
  x_label = "Leeftijd",
  stack_var = "SGAI1"
)

result
```


###### {{< iconify ph chat-circle-fill >}} Vraag 2


```{r genai-wave1-age-item2}
# Ik weet welke vragen (of 'prompts') ik aan GenAI, zoals ChatGPT, moet stellen om tot een bruikbaar resultaat te komen
result <- create_stackedbar(
  data = data_filtered_984a0efe,
  title = "Ik weet welke vragen (of 'prompts') ik aan GenAI, zoals ChatGPT, moet stellen om tot een bruikbaar resultaat te komen",
  stacked_type = "percent",
  horizontal = TRUE,
  stack_breaks = c(0.5, 2.5, 3.5, 5.5),
  stack_bin_labels = c("Helemaal Onwaar (1-2)", "Niet onwaar en niet waar (3)", "Helemaal Waar (4-5)"),
  stack_order = c("Helemaal Waar (4-5)", "Niet onwaar en niet waar (3)", "Helemaal Onwaar (1-2)"),
  color_palette = c("#3D7271", "#E28D50", "#F5D76E", "#C7E6D5", "#0F6B5A", "#BABACD"),
  weight_var = "weging_GAMO",
  x_var = "AgeGroup",
  x_label = "Leeftijd",
  stack_var = "SGAI2"
)

result
```


###### {{< iconify ph chat-circle-fill >}} Vraag 3


```{r genai-wave1-age-item3}
# Ik weet hoe ik kan controleren of een tekst of een foto is gemaakt door GenAI, zoals ChatGPT, in plaats van door een mens
result <- create_stackedbar(
  data = data_filtered_984a0efe,
  title = "Ik weet hoe ik kan controleren of een tekst of een foto is gemaakt door GenAI, zoals ChatGPT, in plaats van door een mens",
  stacked_type = "percent",
  horizontal = TRUE,
  stack_breaks = c(0.5, 2.5, 3.5, 5.5),
  stack_bin_labels = c("Helemaal Onwaar (1-2)", "Niet onwaar en niet waar (3)", "Helemaal Waar (4-5)"),
  stack_order = c("Helemaal Waar (4-5)", "Niet onwaar en niet waar (3)", "Helemaal Onwaar (1-2)"),
  color_palette = c("#3D7271", "#E28D50", "#F5D76E", "#C7E6D5", "#0F6B5A", "#BABACD"),
  weight_var = "weging_GAMO",
  x_var = "AgeGroup",
  x_label = "Leeftijd",
  stack_var = "SGAI3"
)

result
```


:::


##### {{< iconify mdi gender-transgender >}} Geslacht


::: {.panel-tabset}

###### {{< iconify ph chat-circle-fill >}} Vraag 1


```{r genai-wave1-gender-item1}
# Ik weet meestal wanneer de inhoud die GenAI, zoals ChatGPT, voor mij maakt juiste informatie bevat
result <- create_stackedbar(
  data = data_filtered_984a0efe,
  title = "Ik weet meestal wanneer de inhoud die GenAI, zoals ChatGPT, voor mij maakt juiste informatie bevat",
  stacked_type = "percent",
  horizontal = TRUE,
  stack_breaks = c(0.5, 2.5, 3.5, 5.5),
  stack_bin_labels = c("Helemaal Onwaar (1-2)", "Niet onwaar en niet waar (3)", "Helemaal Waar (4-5)"),
  stack_order = c("Helemaal Waar (4-5)", "Niet onwaar en niet waar (3)", "Helemaal Onwaar (1-2)"),
  color_palette = c("#3D7271", "#E28D50", "#F5D76E", "#C7E6D5", "#0F6B5A", "#BABACD"),
  weight_var = "weging_GAMO",
  x_var = "geslacht",
  x_label = "Geslacht",
  stack_var = "SGAI1"
)

result
```


###### {{< iconify ph chat-circle-fill >}} Vraag 2


```{r genai-wave1-gender-item2}
# Ik weet welke vragen (of 'prompts') ik aan GenAI, zoals ChatGPT, moet stellen om tot een bruikbaar resultaat te komen
result <- create_stackedbar(
  data = data_filtered_984a0efe,
  title = "Ik weet welke vragen (of 'prompts') ik aan GenAI, zoals ChatGPT, moet stellen om tot een bruikbaar resultaat te komen",
  stacked_type = "percent",
  horizontal = TRUE,
  stack_breaks = c(0.5, 2.5, 3.5, 5.5),
  stack_bin_labels = c("Helemaal Onwaar (1-2)", "Niet onwaar en niet waar (3)", "Helemaal Waar (4-5)"),
  stack_order = c("Helemaal Waar (4-5)", "Niet onwaar en niet waar (3)", "Helemaal Onwaar (1-2)"),
  color_palette = c("#3D7271", "#E28D50", "#F5D76E", "#C7E6D5", "#0F6B5A", "#BABACD"),
  weight_var = "weging_GAMO",
  x_var = "geslacht",
  x_label = "Geslacht",
  stack_var = "SGAI2"
)

result
```


###### {{< iconify ph chat-circle-fill >}} Vraag 3


```{r genai-wave1-gender-item3}
# Ik weet hoe ik kan controleren of een tekst of een foto is gemaakt door GenAI, zoals ChatGPT, in plaats van door een mens
result <- create_stackedbar(
  data = data_filtered_984a0efe,
  title = "Ik weet hoe ik kan controleren of een tekst of een foto is gemaakt door GenAI, zoals ChatGPT, in plaats van door een mens",
  stacked_type = "percent",
  horizontal = TRUE,
  stack_breaks = c(0.5, 2.5, 3.5, 5.5),
  stack_bin_labels = c("Helemaal Onwaar (1-2)", "Niet onwaar en niet waar (3)", "Helemaal Waar (4-5)"),
  stack_order = c("Helemaal Waar (4-5)", "Niet onwaar en niet waar (3)", "Helemaal Onwaar (1-2)"),
  color_palette = c("#3D7271", "#E28D50", "#F5D76E", "#C7E6D5", "#0F6B5A", "#BABACD"),
  weight_var = "weging_GAMO",
  x_var = "geslacht",
  x_label = "Geslacht",
  stack_var = "SGAI3"
)

result
```


:::


##### {{< iconify ph graduation-cap-fill >}} Opleidingsniveau


::: {.panel-tabset}

###### {{< iconify ph chat-circle-fill >}} Vraag 1


```{r genai-wave1-edu-item1}
# Ik weet meestal wanneer de inhoud die GenAI, zoals ChatGPT, voor mij maakt juiste informatie bevat
result <- create_stackedbar(
  data = data_filtered_984a0efe,
  title = "Ik weet meestal wanneer de inhoud die GenAI, zoals ChatGPT, voor mij maakt juiste informatie bevat",
  stacked_type = "percent",
  horizontal = TRUE,
  stack_breaks = c(0.5, 2.5, 3.5, 5.5),
  stack_bin_labels = c("Helemaal Onwaar (1-2)", "Niet onwaar en niet waar (3)", "Helemaal Waar (4-5)"),
  stack_order = c("Helemaal Waar (4-5)", "Niet onwaar en niet waar (3)", "Helemaal Onwaar (1-2)"),
  color_palette = c("#3D7271", "#E28D50", "#F5D76E", "#C7E6D5", "#0F6B5A", "#BABACD"),
  weight_var = "weging_GAMO",
  x_var = "Education",
  x_label = "Opleidingsniveau",
  stack_var = "SGAI1"
)

result
```


###### {{< iconify ph chat-circle-fill >}} Vraag 2


```{r genai-wave1-edu-item2}
# Ik weet welke vragen (of 'prompts') ik aan GenAI, zoals ChatGPT, moet stellen om tot een bruikbaar resultaat te komen
result <- create_stackedbar(
  data = data_filtered_984a0efe,
  title = "Ik weet welke vragen (of 'prompts') ik aan GenAI, zoals ChatGPT, moet stellen om tot een bruikbaar resultaat te komen",
  stacked_type = "percent",
  horizontal = TRUE,
  stack_breaks = c(0.5, 2.5, 3.5, 5.5),
  stack_bin_labels = c("Helemaal Onwaar (1-2)", "Niet onwaar en niet waar (3)", "Helemaal Waar (4-5)"),
  stack_order = c("Helemaal Waar (4-5)", "Niet onwaar en niet waar (3)", "Helemaal Onwaar (1-2)"),
  color_palette = c("#3D7271", "#E28D50", "#F5D76E", "#C7E6D5", "#0F6B5A", "#BABACD"),
  weight_var = "weging_GAMO",
  x_var = "Education",
  x_label = "Opleidingsniveau",
  stack_var = "SGAI2"
)

result
```


###### {{< iconify ph chat-circle-fill >}} Vraag 3


```{r genai-wave1-edu-item3}
# Ik weet hoe ik kan controleren of een tekst of een foto is gemaakt door GenAI, zoals ChatGPT, in plaats van door een mens
result <- create_stackedbar(
  data = data_filtered_984a0efe,
  title = "Ik weet hoe ik kan controleren of een tekst of een foto is gemaakt door GenAI, zoals ChatGPT, in plaats van door een mens",
  stacked_type = "percent",
  horizontal = TRUE,
  stack_breaks = c(0.5, 2.5, 3.5, 5.5),
  stack_bin_labels = c("Helemaal Onwaar (1-2)", "Niet onwaar en niet waar (3)", "Helemaal Waar (4-5)"),
  stack_order = c("Helemaal Waar (4-5)", "Niet onwaar en niet waar (3)", "Helemaal Onwaar (1-2)"),
  color_palette = c("#3D7271", "#E28D50", "#F5D76E", "#C7E6D5", "#0F6B5A", "#BABACD"),
  weight_var = "weging_GAMO",
  x_var = "Education",
  x_label = "Opleidingsniveau",
  stack_var = "SGAI3"
)

result
```


:::


##### {{< iconify ph globe-hemisphere-east >}} Migratieachtergrond


::: {.panel-tabset}

###### {{< iconify ph chat-circle-fill >}} Vraag 1


```{r genai-wave1-mig-item1}
# Ik weet meestal wanneer de inhoud die GenAI, zoals ChatGPT, voor mij maakt juiste informatie bevat
result <- create_stackedbar(
  data = data_filtered_984a0efe,
  title = "Ik weet meestal wanneer de inhoud die GenAI, zoals ChatGPT, voor mij maakt juiste informatie bevat",
  stacked_type = "percent",
  horizontal = TRUE,
  stack_breaks = c(0.5, 2.5, 3.5, 5.5),
  stack_bin_labels = c("Helemaal Onwaar (1-2)", "Niet onwaar en niet waar (3)", "Helemaal Waar (4-5)"),
  stack_order = c("Helemaal Waar (4-5)", "Niet onwaar en niet waar (3)", "Helemaal Onwaar (1-2)"),
  color_palette = c("#3D7271", "#E28D50", "#F5D76E", "#C7E6D5", "#0F6B5A", "#BABACD"),
  weight_var = "weging_GAMO",
  x_var = "MigrationBackground",
  x_label = "Migratieachtergrond",
  stack_var = "SGAI1"
)

result
```


###### {{< iconify ph chat-circle-fill >}} Vraag 2


```{r genai-wave1-mig-item2}
# Ik weet welke vragen (of 'prompts') ik aan GenAI, zoals ChatGPT, moet stellen om tot een bruikbaar resultaat te komen
result <- create_stackedbar(
  data = data_filtered_984a0efe,
  title = "Ik weet welke vragen (of 'prompts') ik aan GenAI, zoals ChatGPT, moet stellen om tot een bruikbaar resultaat te komen",
  stacked_type = "percent",
  horizontal = TRUE,
  stack_breaks = c(0.5, 2.5, 3.5, 5.5),
  stack_bin_labels = c("Helemaal Onwaar (1-2)", "Niet onwaar en niet waar (3)", "Helemaal Waar (4-5)"),
  stack_order = c("Helemaal Waar (4-5)", "Niet onwaar en niet waar (3)", "Helemaal Onwaar (1-2)"),
  color_palette = c("#3D7271", "#E28D50", "#F5D76E", "#C7E6D5", "#0F6B5A", "#BABACD"),
  weight_var = "weging_GAMO",
  x_var = "MigrationBackground",
  x_label = "Migratieachtergrond",
  stack_var = "SGAI2"
)

result
```


###### {{< iconify ph chat-circle-fill >}} Vraag 3


```{r genai-wave1-mig-item3}
# Ik weet hoe ik kan controleren of een tekst of een foto is gemaakt door GenAI, zoals ChatGPT, in plaats van door een mens
result <- create_stackedbar(
  data = data_filtered_984a0efe,
  title = "Ik weet hoe ik kan controleren of een tekst of een foto is gemaakt door GenAI, zoals ChatGPT, in plaats van door een mens",
  stacked_type = "percent",
  horizontal = TRUE,
  stack_breaks = c(0.5, 2.5, 3.5, 5.5),
  stack_bin_labels = c("Helemaal Onwaar (1-2)", "Niet onwaar en niet waar (3)", "Helemaal Waar (4-5)"),
  stack_order = c("Helemaal Waar (4-5)", "Niet onwaar en niet waar (3)", "Helemaal Onwaar (1-2)"),
  color_palette = c("#3D7271", "#E28D50", "#F5D76E", "#C7E6D5", "#0F6B5A", "#BABACD"),
  weight_var = "weging_GAMO",
  x_var = "MigrationBackground",
  x_label = "Migratieachtergrond",
  stack_var = "SGAI3"
)

result
```


:::


:::


### {{< iconify ph number-circle-two-fill >}} Ronde 2


::: {.panel-tabset}

##### {{< iconify ph users-fill >}} Algemeen


```{r genai-wave2-overall}
# GenAI Skills
result <- create_stackedbars(
  data = data_filtered_4af682fd,
  title = "GenAI Skills",
  questions = c("SGAI1", "SGAI2", "SGAI3", "SGAI4", "SGAI5"),
  question_labels = c("Ik weet meestal wanneer de inhoud die GenAI, zoals ChatGPT, voor mij maakt juiste informatie bevat", "Ik weet welke vragen (of 'prompts') ik aan GenAI, zoals ChatGPT, moet stellen om tot een bruikbaar resultaat te komen", "Ik weet hoe ik kan controleren of een tekst of een foto is gemaakt door GenAI, zoals ChatGPT, in plaats van door een mens", "Ik weet hoe ik ChatGPT kan gebruiken voor nieuwe ideeën of oplossingen", "Ik weet wanneer het gebruik van ChatGPT voor morele problemen kan zorgen (bijvoorbeeld misleiding of privacy schending)"),
  stacked_type = "percent",
  color_palette = c("#3D7271", "#E28D50", "#F5D76E", "#C7E6D5", "#0F6B5A", "#BABACD"),
  horizontal = TRUE,
  x_label = "",
  stack_breaks = c(0.5, 2.5, 3.5, 5.5),
  stack_bin_labels = c("Helemaal Onwaar (1-2)", "Niet onwaar en niet waar (3)", "Helemaal Waar (4-5)"),
  stack_order = c("Helemaal Waar (4-5)", "Niet onwaar en niet waar (3)", "Helemaal Onwaar (1-2)"),
  stack_label = NULL,
  weight_var = "weging_GAMO"
)

result
```


##### {{< iconify mdi:human-male-male-child >}} Leeftijd


::: {.panel-tabset}

###### {{< iconify ph chat-circle-fill >}} Vraag 1


```{r genai-wave2-age-item1}
# Ik weet meestal wanneer de inhoud die GenAI, zoals ChatGPT, voor mij maakt juiste informatie bevat
result <- create_stackedbar(
  data = data_filtered_4af682fd,
  title = "Ik weet meestal wanneer de inhoud die GenAI, zoals ChatGPT, voor mij maakt juiste informatie bevat",
  stacked_type = "percent",
  horizontal = TRUE,
  stack_breaks = c(0.5, 2.5, 3.5, 5.5),
  stack_bin_labels = c("Helemaal Onwaar (1-2)", "Niet onwaar en niet waar (3)", "Helemaal Waar (4-5)"),
  stack_order = c("Helemaal Waar (4-5)", "Niet onwaar en niet waar (3)", "Helemaal Onwaar (1-2)"),
  color_palette = c("#3D7271", "#E28D50", "#F5D76E", "#C7E6D5", "#0F6B5A", "#BABACD"),
  weight_var = "weging_GAMO",
  x_var = "AgeGroup",
  x_label = "Leeftijd",
  stack_var = "SGAI1"
)

result
```


###### {{< iconify ph chat-circle-fill >}} Vraag 2


```{r genai-wave2-age-item2}
# Ik weet welke vragen (of 'prompts') ik aan GenAI, zoals ChatGPT, moet stellen om tot een bruikbaar resultaat te komen
result <- create_stackedbar(
  data = data_filtered_4af682fd,
  title = "Ik weet welke vragen (of 'prompts') ik aan GenAI, zoals ChatGPT, moet stellen om tot een bruikbaar resultaat te komen",
  stacked_type = "percent",
  horizontal = TRUE,
  stack_breaks = c(0.5, 2.5, 3.5, 5.5),
  stack_bin_labels = c("Helemaal Onwaar (1-2)", "Niet onwaar en niet waar (3)", "Helemaal Waar (4-5)"),
  stack_order = c("Helemaal Waar (4-5)", "Niet onwaar en niet waar (3)", "Helemaal Onwaar (1-2)"),
  color_palette = c("#3D7271", "#E28D50", "#F5D76E", "#C7E6D5", "#0F6B5A", "#BABACD"),
  weight_var = "weging_GAMO",
  x_var = "AgeGroup",
  x_label = "Leeftijd",
  stack_var = "SGAI2"
)

result
```


###### {{< iconify ph chat-circle-fill >}} Vraag 3


```{r genai-wave2-age-item3}
# Ik weet hoe ik kan controleren of een tekst of een foto is gemaakt door GenAI, zoals ChatGPT, in plaats van door een mens
result <- create_stackedbar(
  data = data_filtered_4af682fd,
  title = "Ik weet hoe ik kan controleren of een tekst of een foto is gemaakt door GenAI, zoals ChatGPT, in plaats van door een mens",
  stacked_type = "percent",
  horizontal = TRUE,
  stack_breaks = c(0.5, 2.5, 3.5, 5.5),
  stack_bin_labels = c("Helemaal Onwaar (1-2)", "Niet onwaar en niet waar (3)", "Helemaal Waar (4-5)"),
  stack_order = c("Helemaal Waar (4-5)", "Niet onwaar en niet waar (3)", "Helemaal Onwaar (1-2)"),
  color_palette = c("#3D7271", "#E28D50", "#F5D76E", "#C7E6D5", "#0F6B5A", "#BABACD"),
  weight_var = "weging_GAMO",
  x_var = "AgeGroup",
  x_label = "Leeftijd",
  stack_var = "SGAI3"
)

result
```


###### {{< iconify ph chat-circle-fill >}} Vraag 4


```{r genai-wave2-age-item4}
# Ik weet hoe ik ChatGPT kan gebruiken voor nieuwe ideeën of oplossingen
result <- create_stackedbar(
  data = data_filtered_4af682fd,
  title = "Ik weet hoe ik ChatGPT kan gebruiken voor nieuwe ideeën of oplossingen",
  stacked_type = "percent",
  horizontal = TRUE,
  stack_breaks = c(0.5, 2.5, 3.5, 5.5),
  stack_bin_labels = c("Helemaal Onwaar (1-2)", "Niet onwaar en niet waar (3)", "Helemaal Waar (4-5)"),
  stack_order = c("Helemaal Waar (4-5)", "Niet onwaar en niet waar (3)", "Helemaal Onwaar (1-2)"),
  color_palette = c("#3D7271", "#E28D50", "#F5D76E", "#C7E6D5", "#0F6B5A", "#BABACD"),
  weight_var = "weging_GAMO",
  x_var = "AgeGroup",
  x_label = "Leeftijd",
  stack_var = "SGAI4"
)

result
```


###### {{< iconify ph chat-circle-fill >}} Vraag 5


```{r genai-wave2-age-item5}
# Ik weet wanneer het gebruik van ChatGPT voor morele problemen kan zorgen (bijvoorbeeld misleiding of privacy schending)
result <- create_stackedbar(
  data = data_filtered_4af682fd,
  title = "Ik weet wanneer het gebruik van ChatGPT voor morele problemen kan zorgen (bijvoorbeeld misleiding of privacy schending)",
  stacked_type = "percent",
  horizontal = TRUE,
  stack_breaks = c(0.5, 2.5, 3.5, 5.5),
  stack_bin_labels = c("Helemaal Onwaar (1-2)", "Niet onwaar en niet waar (3)", "Helemaal Waar (4-5)"),
  stack_order = c("Helemaal Waar (4-5)", "Niet onwaar en niet waar (3)", "Helemaal Onwaar (1-2)"),
  color_palette = c("#3D7271", "#E28D50", "#F5D76E", "#C7E6D5", "#0F6B5A", "#BABACD"),
  weight_var = "weging_GAMO",
  x_var = "AgeGroup",
  x_label = "Leeftijd",
  stack_var = "SGAI5"
)

result
```


:::


##### {{< iconify mdi gender-transgender >}} Geslacht


::: {.panel-tabset}

###### {{< iconify ph chat-circle-fill >}} Vraag 1


```{r genai-wave2-gender-item1}
# Ik weet meestal wanneer de inhoud die GenAI, zoals ChatGPT, voor mij maakt juiste informatie bevat
result <- create_stackedbar(
  data = data_filtered_4af682fd,
  title = "Ik weet meestal wanneer de inhoud die GenAI, zoals ChatGPT, voor mij maakt juiste informatie bevat",
  stacked_type = "percent",
  horizontal = TRUE,
  stack_breaks = c(0.5, 2.5, 3.5, 5.5),
  stack_bin_labels = c("Helemaal Onwaar (1-2)", "Niet onwaar en niet waar (3)", "Helemaal Waar (4-5)"),
  stack_order = c("Helemaal Waar (4-5)", "Niet onwaar en niet waar (3)", "Helemaal Onwaar (1-2)"),
  color_palette = c("#3D7271", "#E28D50", "#F5D76E", "#C7E6D5", "#0F6B5A", "#BABACD"),
  weight_var = "weging_GAMO",
  x_var = "geslacht",
  x_label = "Geslacht",
  stack_var = "SGAI1"
)

result
```


###### {{< iconify ph chat-circle-fill >}} Vraag 2


```{r genai-wave2-gender-item2}
# Ik weet welke vragen (of 'prompts') ik aan GenAI, zoals ChatGPT, moet stellen om tot een bruikbaar resultaat te komen
result <- create_stackedbar(
  data = data_filtered_4af682fd,
  title = "Ik weet welke vragen (of 'prompts') ik aan GenAI, zoals ChatGPT, moet stellen om tot een bruikbaar resultaat te komen",
  stacked_type = "percent",
  horizontal = TRUE,
  stack_breaks = c(0.5, 2.5, 3.5, 5.5),
  stack_bin_labels = c("Helemaal Onwaar (1-2)", "Niet onwaar en niet waar (3)", "Helemaal Waar (4-5)"),
  stack_order = c("Helemaal Waar (4-5)", "Niet onwaar en niet waar (3)", "Helemaal Onwaar (1-2)"),
  color_palette = c("#3D7271", "#E28D50", "#F5D76E", "#C7E6D5", "#0F6B5A", "#BABACD"),
  weight_var = "weging_GAMO",
  x_var = "geslacht",
  x_label = "Geslacht",
  stack_var = "SGAI2"
)

result
```


###### {{< iconify ph chat-circle-fill >}} Vraag 3


```{r genai-wave2-gender-item3}
# Ik weet hoe ik kan controleren of een tekst of een foto is gemaakt door GenAI, zoals ChatGPT, in plaats van door een mens
result <- create_stackedbar(
  data = data_filtered_4af682fd,
  title = "Ik weet hoe ik kan controleren of een tekst of een foto is gemaakt door GenAI, zoals ChatGPT, in plaats van door een mens",
  stacked_type = "percent",
  horizontal = TRUE,
  stack_breaks = c(0.5, 2.5, 3.5, 5.5),
  stack_bin_labels = c("Helemaal Onwaar (1-2)", "Niet onwaar en niet waar (3)", "Helemaal Waar (4-5)"),
  stack_order = c("Helemaal Waar (4-5)", "Niet onwaar en niet waar (3)", "Helemaal Onwaar (1-2)"),
  color_palette = c("#3D7271", "#E28D50", "#F5D76E", "#C7E6D5", "#0F6B5A", "#BABACD"),
  weight_var = "weging_GAMO",
  x_var = "geslacht",
  x_label = "Geslacht",
  stack_var = "SGAI3"
)

result
```


###### {{< iconify ph chat-circle-fill >}} Vraag 4


```{r genai-wave2-gender-item4}
# Ik weet hoe ik ChatGPT kan gebruiken voor nieuwe ideeën of oplossingen
result <- create_stackedbar(
  data = data_filtered_4af682fd,
  title = "Ik weet hoe ik ChatGPT kan gebruiken voor nieuwe ideeën of oplossingen",
  stacked_type = "percent",
  horizontal = TRUE,
  stack_breaks = c(0.5, 2.5, 3.5, 5.5),
  stack_bin_labels = c("Helemaal Onwaar (1-2)", "Niet onwaar en niet waar (3)", "Helemaal Waar (4-5)"),
  stack_order = c("Helemaal Waar (4-5)", "Niet onwaar en niet waar (3)", "Helemaal Onwaar (1-2)"),
  color_palette = c("#3D7271", "#E28D50", "#F5D76E", "#C7E6D5", "#0F6B5A", "#BABACD"),
  weight_var = "weging_GAMO",
  x_var = "geslacht",
  x_label = "Geslacht",
  stack_var = "SGAI4"
)

result
```


###### {{< iconify ph chat-circle-fill >}} Vraag 5


```{r genai-wave2-gender-item5}
# Ik weet wanneer het gebruik van ChatGPT voor morele problemen kan zorgen (bijvoorbeeld misleiding of privacy schending)
result <- create_stackedbar(
  data = data_filtered_4af682fd,
  title = "Ik weet wanneer het gebruik van ChatGPT voor morele problemen kan zorgen (bijvoorbeeld misleiding of privacy schending)",
  stacked_type = "percent",
  horizontal = TRUE,
  stack_breaks = c(0.5, 2.5, 3.5, 5.5),
  stack_bin_labels = c("Helemaal Onwaar (1-2)", "Niet onwaar en niet waar (3)", "Helemaal Waar (4-5)"),
  stack_order = c("Helemaal Waar (4-5)", "Niet onwaar en niet waar (3)", "Helemaal Onwaar (1-2)"),
  color_palette = c("#3D7271", "#E28D50", "#F5D76E", "#C7E6D5", "#0F6B5A", "#BABACD"),
  weight_var = "weging_GAMO",
  x_var = "geslacht",
  x_label = "Geslacht",
  stack_var = "SGAI5"
)

result
```


:::


##### {{< iconify ph graduation-cap-fill >}} Opleidingsniveau


::: {.panel-tabset}

###### {{< iconify ph chat-circle-fill >}} Vraag 1


```{r genai-wave2-edu-item1}
# Ik weet meestal wanneer de inhoud die GenAI, zoals ChatGPT, voor mij maakt juiste informatie bevat
result <- create_stackedbar(
  data = data_filtered_4af682fd,
  title = "Ik weet meestal wanneer de inhoud die GenAI, zoals ChatGPT, voor mij maakt juiste informatie bevat",
  stacked_type = "percent",
  horizontal = TRUE,
  stack_breaks = c(0.5, 2.5, 3.5, 5.5),
  stack_bin_labels = c("Helemaal Onwaar (1-2)", "Niet onwaar en niet waar (3)", "Helemaal Waar (4-5)"),
  stack_order = c("Helemaal Waar (4-5)", "Niet onwaar en niet waar (3)", "Helemaal Onwaar (1-2)"),
  color_palette = c("#3D7271", "#E28D50", "#F5D76E", "#C7E6D5", "#0F6B5A", "#BABACD"),
  weight_var = "weging_GAMO",
  x_var = "Education",
  x_label = "Opleidingsniveau",
  stack_var = "SGAI1"
)

result
```


###### {{< iconify ph chat-circle-fill >}} Vraag 2


```{r genai-wave2-edu-item2}
# Ik weet welke vragen (of 'prompts') ik aan GenAI, zoals ChatGPT, moet stellen om tot een bruikbaar resultaat te komen
result <- create_stackedbar(
  data = data_filtered_4af682fd,
  title = "Ik weet welke vragen (of 'prompts') ik aan GenAI, zoals ChatGPT, moet stellen om tot een bruikbaar resultaat te komen",
  stacked_type = "percent",
  horizontal = TRUE,
  stack_breaks = c(0.5, 2.5, 3.5, 5.5),
  stack_bin_labels = c("Helemaal Onwaar (1-2)", "Niet onwaar en niet waar (3)", "Helemaal Waar (4-5)"),
  stack_order = c("Helemaal Waar (4-5)", "Niet onwaar en niet waar (3)", "Helemaal Onwaar (1-2)"),
  color_palette = c("#3D7271", "#E28D50", "#F5D76E", "#C7E6D5", "#0F6B5A", "#BABACD"),
  weight_var = "weging_GAMO",
  x_var = "Education",
  x_label = "Opleidingsniveau",
  stack_var = "SGAI2"
)

result
```


###### {{< iconify ph chat-circle-fill >}} Vraag 3


```{r genai-wave2-edu-item3}
# Ik weet hoe ik kan controleren of een tekst of een foto is gemaakt door GenAI, zoals ChatGPT, in plaats van door een mens
result <- create_stackedbar(
  data = data_filtered_4af682fd,
  title = "Ik weet hoe ik kan controleren of een tekst of een foto is gemaakt door GenAI, zoals ChatGPT, in plaats van door een mens",
  stacked_type = "percent",
  horizontal = TRUE,
  stack_breaks = c(0.5, 2.5, 3.5, 5.5),
  stack_bin_labels = c("Helemaal Onwaar (1-2)", "Niet onwaar en niet waar (3)", "Helemaal Waar (4-5)"),
  stack_order = c("Helemaal Waar (4-5)", "Niet onwaar en niet waar (3)", "Helemaal Onwaar (1-2)"),
  color_palette = c("#3D7271", "#E28D50", "#F5D76E", "#C7E6D5", "#0F6B5A", "#BABACD"),
  weight_var = "weging_GAMO",
  x_var = "Education",
  x_label = "Opleidingsniveau",
  stack_var = "SGAI3"
)

result
```


###### {{< iconify ph chat-circle-fill >}} Vraag 4


```{r genai-wave2-edu-item4}
# Ik weet hoe ik ChatGPT kan gebruiken voor nieuwe ideeën of oplossingen
result <- create_stackedbar(
  data = data_filtered_4af682fd,
  title = "Ik weet hoe ik ChatGPT kan gebruiken voor nieuwe ideeën of oplossingen",
  stacked_type = "percent",
  horizontal = TRUE,
  stack_breaks = c(0.5, 2.5, 3.5, 5.5),
  stack_bin_labels = c("Helemaal Onwaar (1-2)", "Niet onwaar en niet waar (3)", "Helemaal Waar (4-5)"),
  stack_order = c("Helemaal Waar (4-5)", "Niet onwaar en niet waar (3)", "Helemaal Onwaar (1-2)"),
  color_palette = c("#3D7271", "#E28D50", "#F5D76E", "#C7E6D5", "#0F6B5A", "#BABACD"),
  weight_var = "weging_GAMO",
  x_var = "Education",
  x_label = "Opleidingsniveau",
  stack_var = "SGAI4"
)

result
```


###### {{< iconify ph chat-circle-fill >}} Vraag 5


```{r genai-wave2-edu-item5}
# Ik weet wanneer het gebruik van ChatGPT voor morele problemen kan zorgen (bijvoorbeeld misleiding of privacy schending)
result <- create_stackedbar(
  data = data_filtered_4af682fd,
  title = "Ik weet wanneer het gebruik van ChatGPT voor morele problemen kan zorgen (bijvoorbeeld misleiding of privacy schending)",
  stacked_type = "percent",
  horizontal = TRUE,
  stack_breaks = c(0.5, 2.5, 3.5, 5.5),
  stack_bin_labels = c("Helemaal Onwaar (1-2)", "Niet onwaar en niet waar (3)", "Helemaal Waar (4-5)"),
  stack_order = c("Helemaal Waar (4-5)", "Niet onwaar en niet waar (3)", "Helemaal Onwaar (1-2)"),
  color_palette = c("#3D7271", "#E28D50", "#F5D76E", "#C7E6D5", "#0F6B5A", "#BABACD"),
  weight_var = "weging_GAMO",
  x_var = "Education",
  x_label = "Opleidingsniveau",
  stack_var = "SGAI5"
)

result
```


:::


##### {{< iconify ph globe-hemisphere-east >}} Migratieachtergrond


::: {.panel-tabset}

###### {{< iconify ph chat-circle-fill >}} Vraag 1


```{r genai-wave2-mig-item1}
# Ik weet meestal wanneer de inhoud die GenAI, zoals ChatGPT, voor mij maakt juiste informatie bevat
result <- create_stackedbar(
  data = data_filtered_4af682fd,
  title = "Ik weet meestal wanneer de inhoud die GenAI, zoals ChatGPT, voor mij maakt juiste informatie bevat",
  stacked_type = "percent",
  horizontal = TRUE,
  stack_breaks = c(0.5, 2.5, 3.5, 5.5),
  stack_bin_labels = c("Helemaal Onwaar (1-2)", "Niet onwaar en niet waar (3)", "Helemaal Waar (4-5)"),
  stack_order = c("Helemaal Waar (4-5)", "Niet onwaar en niet waar (3)", "Helemaal Onwaar (1-2)"),
  color_palette = c("#3D7271", "#E28D50", "#F5D76E", "#C7E6D5", "#0F6B5A", "#BABACD"),
  weight_var = "weging_GAMO",
  x_var = "MigrationBackground",
  x_label = "Migratieachtergrond",
  stack_var = "SGAI1"
)

result
```


###### {{< iconify ph chat-circle-fill >}} Vraag 2


```{r genai-wave2-mig-item2}
# Ik weet welke vragen (of 'prompts') ik aan GenAI, zoals ChatGPT, moet stellen om tot een bruikbaar resultaat te komen
result <- create_stackedbar(
  data = data_filtered_4af682fd,
  title = "Ik weet welke vragen (of 'prompts') ik aan GenAI, zoals ChatGPT, moet stellen om tot een bruikbaar resultaat te komen",
  stacked_type = "percent",
  horizontal = TRUE,
  stack_breaks = c(0.5, 2.5, 3.5, 5.5),
  stack_bin_labels = c("Helemaal Onwaar (1-2)", "Niet onwaar en niet waar (3)", "Helemaal Waar (4-5)"),
  stack_order = c("Helemaal Waar (4-5)", "Niet onwaar en niet waar (3)", "Helemaal Onwaar (1-2)"),
  color_palette = c("#3D7271", "#E28D50", "#F5D76E", "#C7E6D5", "#0F6B5A", "#BABACD"),
  weight_var = "weging_GAMO",
  x_var = "MigrationBackground",
  x_label = "Migratieachtergrond",
  stack_var = "SGAI2"
)

result
```


###### {{< iconify ph chat-circle-fill >}} Vraag 3


```{r genai-wave2-mig-item3}
# Ik weet hoe ik kan controleren of een tekst of een foto is gemaakt door GenAI, zoals ChatGPT, in plaats van door een mens
result <- create_stackedbar(
  data = data_filtered_4af682fd,
  title = "Ik weet hoe ik kan controleren of een tekst of een foto is gemaakt door GenAI, zoals ChatGPT, in plaats van door een mens",
  stacked_type = "percent",
  horizontal = TRUE,
  stack_breaks = c(0.5, 2.5, 3.5, 5.5),
  stack_bin_labels = c("Helemaal Onwaar (1-2)", "Niet onwaar en niet waar (3)", "Helemaal Waar (4-5)"),
  stack_order = c("Helemaal Waar (4-5)", "Niet onwaar en niet waar (3)", "Helemaal Onwaar (1-2)"),
  color_palette = c("#3D7271", "#E28D50", "#F5D76E", "#C7E6D5", "#0F6B5A", "#BABACD"),
  weight_var = "weging_GAMO",
  x_var = "MigrationBackground",
  x_label = "Migratieachtergrond",
  stack_var = "SGAI3"
)

result
```


###### {{< iconify ph chat-circle-fill >}} Vraag 4


```{r genai-wave2-mig-item4}
# Ik weet hoe ik ChatGPT kan gebruiken voor nieuwe ideeën of oplossingen
result <- create_stackedbar(
  data = data_filtered_4af682fd,
  title = "Ik weet hoe ik ChatGPT kan gebruiken voor nieuwe ideeën of oplossingen",
  stacked_type = "percent",
  horizontal = TRUE,
  stack_breaks = c(0.5, 2.5, 3.5, 5.5),
  stack_bin_labels = c("Helemaal Onwaar (1-2)", "Niet onwaar en niet waar (3)", "Helemaal Waar (4-5)"),
  stack_order = c("Helemaal Waar (4-5)", "Niet onwaar en niet waar (3)", "Helemaal Onwaar (1-2)"),
  color_palette = c("#3D7271", "#E28D50", "#F5D76E", "#C7E6D5", "#0F6B5A", "#BABACD"),
  weight_var = "weging_GAMO",
  x_var = "MigrationBackground",
  x_label = "Migratieachtergrond",
  stack_var = "SGAI4"
)

result
```


###### {{< iconify ph chat-circle-fill >}} Vraag 5


```{r genai-wave2-mig-item5}
# Ik weet wanneer het gebruik van ChatGPT voor morele problemen kan zorgen (bijvoorbeeld misleiding of privacy schending)
result <- create_stackedbar(
  data = data_filtered_4af682fd,
  title = "Ik weet wanneer het gebruik van ChatGPT voor morele problemen kan zorgen (bijvoorbeeld misleiding of privacy schending)",
  stacked_type = "percent",
  horizontal = TRUE,
  stack_breaks = c(0.5, 2.5, 3.5, 5.5),
  stack_bin_labels = c("Helemaal Onwaar (1-2)", "Niet onwaar en niet waar (3)", "Helemaal Waar (4-5)"),
  stack_order = c("Helemaal Waar (4-5)", "Niet onwaar en niet waar (3)", "Helemaal Onwaar (1-2)"),
  color_palette = c("#3D7271", "#E28D50", "#F5D76E", "#C7E6D5", "#0F6B5A", "#BABACD"),
  weight_var = "weging_GAMO",
  x_var = "MigrationBackground",
  x_label = "Migratieachtergrond",
  stack_var = "SGAI5"
)

result
```


:::


:::


### {{< iconify ph chart-line-fill >}} Verloop over tijd


::: {.panel-tabset}

##### {{< iconify ph users-fill >}} Algemeen


::: {.panel-tabset}

###### {{< iconify ph chat-circle-fill >}} Vraag 1


```{r genai-overtime-overall-item1}
# Ik weet meestal wanneer de inhoud die GenAI, zoals ChatGPT, voor mij maakt juiste informatie bevat
result <- create_timeline(
  data = data,
  title = "Ik weet meestal wanneer de inhoud die GenAI, zoals ChatGPT, voor mij maakt juiste informatie bevat",
  time_var = "wave_time_label",
  chart_type = "line",
  response_filter = c(4, 5),
  response_filter_label = "Percentage who answered (Completely) True (4-5)",
  response_filter_combine = TRUE,
  x_label = "",
  y_label = "Percentage who answered (Completely) True (4-5)",
  color_palette = c("#3D7271", "#E28D50", "#F5D76E", "#C7E6D5", "#0F6B5A", "#BABACD"),
  y_min = 0,
  y_max = 100,
  weight_var = "weging_GAMO",
  response_var = "SGAI1"
)

result
```


###### {{< iconify ph chat-circle-fill >}} Vraag 2


```{r genai-overtime-overall-item2}
# Ik weet welke vragen (of 'prompts') ik aan GenAI, zoals ChatGPT, moet stellen om tot een bruikbaar resultaat te komen
result <- create_timeline(
  data = data,
  title = "Ik weet welke vragen (of 'prompts') ik aan GenAI, zoals ChatGPT, moet stellen om tot een bruikbaar resultaat te komen",
  time_var = "wave_time_label",
  chart_type = "line",
  response_filter = c(4, 5),
  response_filter_label = "Percentage who answered (Completely) True (4-5)",
  response_filter_combine = TRUE,
  x_label = "",
  y_label = "Percentage who answered (Completely) True (4-5)",
  color_palette = c("#3D7271", "#E28D50", "#F5D76E", "#C7E6D5", "#0F6B5A", "#BABACD"),
  y_min = 0,
  y_max = 100,
  weight_var = "weging_GAMO",
  response_var = "SGAI2"
)

result
```


###### {{< iconify ph chat-circle-fill >}} Vraag 3


```{r genai-overtime-overall-item3}
# Ik weet hoe ik kan controleren of een tekst of een foto is gemaakt door GenAI, zoals ChatGPT, in plaats van door een mens
result <- create_timeline(
  data = data,
  title = "Ik weet hoe ik kan controleren of een tekst of een foto is gemaakt door GenAI, zoals ChatGPT, in plaats van door een mens",
  time_var = "wave_time_label",
  chart_type = "line",
  response_filter = c(4, 5),
  response_filter_label = "Percentage who answered (Completely) True (4-5)",
  response_filter_combine = TRUE,
  x_label = "",
  y_label = "Percentage who answered (Completely) True (4-5)",
  color_palette = c("#3D7271", "#E28D50", "#F5D76E", "#C7E6D5", "#0F6B5A", "#BABACD"),
  y_min = 0,
  y_max = 100,
  weight_var = "weging_GAMO",
  response_var = "SGAI3"
)

result
```


:::


##### {{< iconify mdi:human-male-male-child >}} Leeftijd


::: {.panel-tabset}

###### {{< iconify ph chat-circle-fill >}} Vraag 1


```{r genai-overtime-age-item1}
# Ik weet meestal wanneer de inhoud die GenAI, zoals ChatGPT, voor mij maakt juiste informatie bevat
result <- create_timeline(
  data = data,
  title = "Ik weet meestal wanneer de inhoud die GenAI, zoals ChatGPT, voor mij maakt juiste informatie bevat",
  time_var = "wave_time_label",
  chart_type = "line",
  response_filter = c(4, 5),
  x_label = "",
  y_label = "Percentage who answered (Completely) True (4-5)",
  color_palette = c("#3D7271", "#E28D50", "#F5D76E", "#C7E6D5", "#0F6B5A", "#BABACD"),
  y_min = 0,
  y_max = 100,
  weight_var = "weging_GAMO",
  response_var = "SGAI1",
  group_var = "AgeGroup"
)

result
```


###### {{< iconify ph chat-circle-fill >}} Vraag 2


```{r genai-overtime-age-item2}
# Ik weet welke vragen (of 'prompts') ik aan GenAI, zoals ChatGPT, moet stellen om tot een bruikbaar resultaat te komen
result <- create_timeline(
  data = data,
  title = "Ik weet welke vragen (of 'prompts') ik aan GenAI, zoals ChatGPT, moet stellen om tot een bruikbaar resultaat te komen",
  time_var = "wave_time_label",
  chart_type = "line",
  response_filter = c(4, 5),
  x_label = "",
  y_label = "Percentage who answered (Completely) True (4-5)",
  color_palette = c("#3D7271", "#E28D50", "#F5D76E", "#C7E6D5", "#0F6B5A", "#BABACD"),
  y_min = 0,
  y_max = 100,
  weight_var = "weging_GAMO",
  response_var = "SGAI2",
  group_var = "AgeGroup"
)

result
```


###### {{< iconify ph chat-circle-fill >}} Vraag 3


```{r genai-overtime-age-item3}
# Ik weet hoe ik kan controleren of een tekst of een foto is gemaakt door GenAI, zoals ChatGPT, in plaats van door een mens
result <- create_timeline(
  data = data,
  title = "Ik weet hoe ik kan controleren of een tekst of een foto is gemaakt door GenAI, zoals ChatGPT, in plaats van door een mens",
  time_var = "wave_time_label",
  chart_type = "line",
  response_filter = c(4, 5),
  x_label = "",
  y_label = "Percentage who answered (Completely) True (4-5)",
  color_palette = c("#3D7271", "#E28D50", "#F5D76E", "#C7E6D5", "#0F6B5A", "#BABACD"),
  y_min = 0,
  y_max = 100,
  weight_var = "weging_GAMO",
  response_var = "SGAI3",
  group_var = "AgeGroup"
)

result
```


:::


##### {{< iconify mdi gender-transgender >}} Geslacht


::: {.panel-tabset}

###### {{< iconify ph chat-circle-fill >}} Vraag 1


```{r genai-overtime-gender-item1}
# Ik weet meestal wanneer de inhoud die GenAI, zoals ChatGPT, voor mij maakt juiste informatie bevat
result <- create_timeline(
  data = data,
  title = "Ik weet meestal wanneer de inhoud die GenAI, zoals ChatGPT, voor mij maakt juiste informatie bevat",
  time_var = "wave_time_label",
  chart_type = "line",
  response_filter = c(4, 5),
  x_label = "",
  y_label = "Percentage who answered (Completely) True (4-5)",
  color_palette = c("#3D7271", "#E28D50", "#F5D76E", "#C7E6D5", "#0F6B5A", "#BABACD"),
  y_min = 0,
  y_max = 100,
  weight_var = "weging_GAMO",
  response_var = "SGAI1",
  group_var = "geslacht"
)

result
```


###### {{< iconify ph chat-circle-fill >}} Vraag 2


```{r genai-overtime-gender-item2}
# Ik weet welke vragen (of 'prompts') ik aan GenAI, zoals ChatGPT, moet stellen om tot een bruikbaar resultaat te komen
result <- create_timeline(
  data = data,
  title = "Ik weet welke vragen (of 'prompts') ik aan GenAI, zoals ChatGPT, moet stellen om tot een bruikbaar resultaat te komen",
  time_var = "wave_time_label",
  chart_type = "line",
  response_filter = c(4, 5),
  x_label = "",
  y_label = "Percentage who answered (Completely) True (4-5)",
  color_palette = c("#3D7271", "#E28D50", "#F5D76E", "#C7E6D5", "#0F6B5A", "#BABACD"),
  y_min = 0,
  y_max = 100,
  weight_var = "weging_GAMO",
  response_var = "SGAI2",
  group_var = "geslacht"
)

result
```


###### {{< iconify ph chat-circle-fill >}} Vraag 3


```{r genai-overtime-gender-item3}
# Ik weet hoe ik kan controleren of een tekst of een foto is gemaakt door GenAI, zoals ChatGPT, in plaats van door een mens
result <- create_timeline(
  data = data,
  title = "Ik weet hoe ik kan controleren of een tekst of een foto is gemaakt door GenAI, zoals ChatGPT, in plaats van door een mens",
  time_var = "wave_time_label",
  chart_type = "line",
  response_filter = c(4, 5),
  x_label = "",
  y_label = "Percentage who answered (Completely) True (4-5)",
  color_palette = c("#3D7271", "#E28D50", "#F5D76E", "#C7E6D5", "#0F6B5A", "#BABACD"),
  y_min = 0,
  y_max = 100,
  weight_var = "weging_GAMO",
  response_var = "SGAI3",
  group_var = "geslacht"
)

result
```


:::


##### {{< iconify ph graduation-cap-fill >}} Opleidingsniveau


::: {.panel-tabset}

###### {{< iconify ph chat-circle-fill >}} Vraag 1


```{r genai-overtime-edu-item1}
# Ik weet meestal wanneer de inhoud die GenAI, zoals ChatGPT, voor mij maakt juiste informatie bevat
result <- create_timeline(
  data = data,
  title = "Ik weet meestal wanneer de inhoud die GenAI, zoals ChatGPT, voor mij maakt juiste informatie bevat",
  time_var = "wave_time_label",
  chart_type = "line",
  response_filter = c(4, 5),
  x_label = "",
  y_label = "Percentage who answered (Completely) True (4-5)",
  color_palette = c("#3D7271", "#E28D50", "#F5D76E", "#C7E6D5", "#0F6B5A", "#BABACD"),
  y_min = 0,
  y_max = 100,
  weight_var = "weging_GAMO",
  response_var = "SGAI1",
  group_var = "Education"
)

result
```


###### {{< iconify ph chat-circle-fill >}} Vraag 2


```{r genai-overtime-edu-item2}
# Ik weet welke vragen (of 'prompts') ik aan GenAI, zoals ChatGPT, moet stellen om tot een bruikbaar resultaat te komen
result <- create_timeline(
  data = data,
  title = "Ik weet welke vragen (of 'prompts') ik aan GenAI, zoals ChatGPT, moet stellen om tot een bruikbaar resultaat te komen",
  time_var = "wave_time_label",
  chart_type = "line",
  response_filter = c(4, 5),
  x_label = "",
  y_label = "Percentage who answered (Completely) True (4-5)",
  color_palette = c("#3D7271", "#E28D50", "#F5D76E", "#C7E6D5", "#0F6B5A", "#BABACD"),
  y_min = 0,
  y_max = 100,
  weight_var = "weging_GAMO",
  response_var = "SGAI2",
  group_var = "Education"
)

result
```


###### {{< iconify ph chat-circle-fill >}} Vraag 3


```{r genai-overtime-edu-item3}
# Ik weet hoe ik kan controleren of een tekst of een foto is gemaakt door GenAI, zoals ChatGPT, in plaats van door een mens
result <- create_timeline(
  data = data,
  title = "Ik weet hoe ik kan controleren of een tekst of een foto is gemaakt door GenAI, zoals ChatGPT, in plaats van door een mens",
  time_var = "wave_time_label",
  chart_type = "line",
  response_filter = c(4, 5),
  x_label = "",
  y_label = "Percentage who answered (Completely) True (4-5)",
  color_palette = c("#3D7271", "#E28D50", "#F5D76E", "#C7E6D5", "#0F6B5A", "#BABACD"),
  y_min = 0,
  y_max = 100,
  weight_var = "weging_GAMO",
  response_var = "SGAI3",
  group_var = "Education"
)

result
```


:::


##### {{< iconify ph globe-hemisphere-east >}} Migratieachtergrond


::: {.panel-tabset}

###### {{< iconify ph chat-circle-fill >}} Vraag 1


```{r genai-overtime-mig-item1}
# Ik weet meestal wanneer de inhoud die GenAI, zoals ChatGPT, voor mij maakt juiste informatie bevat
result <- create_timeline(
  data = data,
  title = "Ik weet meestal wanneer de inhoud die GenAI, zoals ChatGPT, voor mij maakt juiste informatie bevat",
  time_var = "wave_time_label",
  chart_type = "line",
  response_filter = c(4, 5),
  x_label = "",
  y_label = "Percentage who answered (Completely) True (4-5)",
  color_palette = c("#3D7271", "#E28D50", "#F5D76E", "#C7E6D5", "#0F6B5A", "#BABACD"),
  y_min = 0,
  y_max = 100,
  weight_var = "weging_GAMO",
  response_var = "SGAI1",
  group_var = "MigrationBackground"
)

result
```


###### {{< iconify ph chat-circle-fill >}} Vraag 2


```{r genai-overtime-mig-item2}
# Ik weet welke vragen (of 'prompts') ik aan GenAI, zoals ChatGPT, moet stellen om tot een bruikbaar resultaat te komen
result <- create_timeline(
  data = data,
  title = "Ik weet welke vragen (of 'prompts') ik aan GenAI, zoals ChatGPT, moet stellen om tot een bruikbaar resultaat te komen",
  time_var = "wave_time_label",
  chart_type = "line",
  response_filter = c(4, 5),
  x_label = "",
  y_label = "Percentage who answered (Completely) True (4-5)",
  color_palette = c("#3D7271", "#E28D50", "#F5D76E", "#C7E6D5", "#0F6B5A", "#BABACD"),
  y_min = 0,
  y_max = 100,
  weight_var = "weging_GAMO",
  response_var = "SGAI2",
  group_var = "MigrationBackground"
)

result
```


###### {{< iconify ph chat-circle-fill >}} Vraag 3


```{r genai-overtime-mig-item3}
# Ik weet hoe ik kan controleren of een tekst of een foto is gemaakt door GenAI, zoals ChatGPT, in plaats van door een mens
result <- create_timeline(
  data = data,
  title = "Ik weet hoe ik kan controleren of een tekst of een foto is gemaakt door GenAI, zoals ChatGPT, in plaats van door een mens",
  time_var = "wave_time_label",
  chart_type = "line",
  response_filter = c(4, 5),
  x_label = "",
  y_label = "Percentage who answered (Completely) True (4-5)",
  color_palette = c("#3D7271", "#E28D50", "#F5D76E", "#C7E6D5", "#0F6B5A", "#BABACD"),
  y_min = 0,
  y_max = 100,
  weight_var = "weging_GAMO",
  response_var = "SGAI3",
  group_var = "MigrationBackground"
)

result
```


:::


:::


:::



```{=html}
<nav class='pagination-nav pagination-bottom' role='navigation' aria-label='Page navigation'>
  <div class='pagination-container'>
    <a href='skills_p2.html' class='pagination-btn pagination-prev' aria-label='Previous page'>
      <svg class='pagination-icon' width='18' height='18' viewBox='0 0 20 20' fill='none' xmlns='http://www.w3.org/2000/svg'>
        <path d='M12 16L6 10L12 4' stroke='currentColor' stroke-width='2' stroke-linecap='round' stroke-linejoin='round'/>
      </svg>
    </a>
    <div class='pagination-info'>
      <span class='pagination-prefix'></span>
      <input type='number' class='pagination-input' id='page-input-bottom' min='1' max='3' value='3' aria-label='Current page'>
      <span class='pagination-separator'> / 3</span>
    </div>
    <button class='pagination-btn pagination-next pagination-disabled' disabled aria-label='Next page'>
      <svg class='pagination-icon' width='18' height='18' viewBox='0 0 20 20' fill='none' xmlns='http://www.w3.org/2000/svg'>
        <path d='M8 16L14 10L8 4' stroke='currentColor' stroke-width='2' stroke-linecap='round' stroke-linejoin='round'/>
      </svg>
    </button>
  </div>
</nav>

<!-- Pagination Navigation Script -->
<script>
(function() {
  const pageUrls = ["skills.html","skills_p2.html","skills_p3.html"];
  const pageInput = document.getElementById('page-input-bottom');
  
  if (pageInput) {
    pageInput.addEventListener('change', function() {
      const pageNum = parseInt(this.value);
      if (pageNum >= 1 && pageNum <= pageUrls.length) {
        window.location.href = pageUrls[pageNum - 1];
      } else {
        this.value = this.getAttribute('value');
      }
    });
    
    pageInput.addEventListener('keypress', function(e) {
      if (e.key === 'Enter') {
        this.blur();
      }
    });
  }
})();
</script>
```

