---
title: "{{< iconify ph lightning-fill >}} Vaardigheden"
format: html
---


```{r, echo=FALSE, message=FALSE, warning=FALSE, results='asis'}
dashboardr::create_pagination_nav(1, 6, "skills", "top")
```



```{r, echo=FALSE, results='asis', message=FALSE, warning=FALSE}
dashboardr::.page_config(accessibility = TRUE, crosstab_prefix = "skills")
```

De **Vaardigheden**-sectie meet de zelfingeschatte bekwaamheid van deelnemers om een breed scala aan digitale taken uit te voeren. Deze items leggen vast hoe zeker mensen zich voelen bij zaken als informatie zoeken, content maken, hun privacy beschermen of herkennen wanneer AI wordt ingezet. De vragen bestrijken verschillende domeinen van digitale competentie, van informatie- en communicatievaardigheden tot AI- en generatieve-AI-vaardigheden, en geven samen inzicht in de alledaagse digitale handelingsbekwaamheid en het zelfvertrouwen van deelnemers.

```{r setup}
#| echo: false
#| warning: false
#| message: false
#| error: false
#| results: 'hide'

# Load dashboardr (includes dplyr, highcharter as dependencies)
library(dashboardr)

# Global chunk options
knitr::opts_chunk$set(
  echo = FALSE,
  warning = FALSE,
  message = FALSE,
  error = FALSE,
  fig.width = 12,
  fig.height = 8,
  dpi = 300
)

# Load data
data <- readRDS('dataset_4014obs.rds')

# Data summary
cat('Dataset loaded:', nrow(data), 'rows,', ncol(data), 'columns\n')

# Create filtered datasets
# Each filter is applied once and reused across visualizations

data_filtered_984a0efe <- dashboardr::.convert_haven(data) %>% dplyr::filter(wave == 1)
data_filtered_4af682fd <- dashboardr::.convert_haven(data) %>% dplyr::filter(wave == 2)

```


```{r, echo=FALSE, message=FALSE, warning=FALSE, results='asis'}
# Use dashboardr's loading overlay function
dashboardr::create_loading_overlay("Loading", 1, theme = "light")
```

## {{< iconify ph magnifying-glass >}} Strategic Information


**Strategische Informatie competentie** omvat het vermogen om effectief te zoeken naar, of het vinden van, online informatie. Dit omvat het kiezen van goede zoekwoorden, het gebruiken van zoekfuncties en het vinden van antwoorden op vragen op internet.
[{{< iconify ph cards >}} Bekijk alle Strategische Informatie resultaten](strategic_information.html)


::: {.panel-tabset}

### {{< iconify ph number-circle-one-fill >}} Ronde 1


::: {.panel-tabset}

##### {{< iconify ph users-fill >}} Algemeen


```{r sis-wave1-overall}
# Strategische Informatievaardigheden
result <- viz_stackedbars(
  data = data_filtered_984a0efe,
  title = "Strategische Informatievaardigheden",
  x_vars = c("SInfo1", "SInfo3_V2", "SInfo4"),
  x_var_labels = c("Ik weet hoe ik goede zoekwoorden kan kiezen voor zoekopdrachten op het internet (bijvoorbeeld met Google)", "Ik weet hoe ik op het internet antwoorden op mijn vragen kan vinden", "Ik weet hoe ik zoekfuncties in zoekmachines kan gebruiken (bijvoorbeeld met Google)"),
  stacked_type = "percent",
  color_palette = c("#3D7271", "#E28D50", "#F5D76E", "#C7E6D5", "#0F6B5A", "#BABACD"),
  horizontal = TRUE,
  x_label = "",
  stack_breaks = c(0.5, 2.5, 3.5, 5.5),
  stack_bin_labels = c("Helemaal Onwaar (1-2)", "Niet onwaar en niet waar (3)", "Helemaal Waar (4-5)"),
  stack_order = c("Helemaal Waar (4-5)", "Niet onwaar en niet waar (3)", "Helemaal Onwaar (1-2)"),
  stack_label = NULL,
  weight_var = "weging_GAMO"
)

result
```


##### {{< iconify mdi:human-male-male-child >}} Leeftijd


::: {.panel-tabset}

###### {{< iconify ph chat-circle-fill >}} Vraag 1


```{r sis-wave1-age-item1}
# Ik weet hoe ik goede zoekwoorden kan kiezen voor zoekopdrachten op het internet (bijvoorbeeld met Google)
result <- viz_stackedbar(
  data = data_filtered_984a0efe,
  title = "Ik weet hoe ik goede zoekwoorden kan kiezen voor zoekopdrachten op het internet (bijvoorbeeld met Google)",
  stacked_type = "percent",
  horizontal = TRUE,
  stack_breaks = c(0.5, 2.5, 3.5, 5.5),
  stack_bin_labels = c("Helemaal Onwaar (1-2)", "Niet onwaar en niet waar (3)", "Helemaal Waar (4-5)"),
  stack_order = c("Helemaal Waar (4-5)", "Niet onwaar en niet waar (3)", "Helemaal Onwaar (1-2)"),
  color_palette = c("#3D7271", "#E28D50", "#F5D76E", "#C7E6D5", "#0F6B5A", "#BABACD"),
  weight_var = "weging_GAMO",
  x_var = "AgeGroup",
  x_label = "Leeftijd",
  stack_var = "SInfo1"
)

result
```


###### {{< iconify ph chat-circle-fill >}} Vraag 2


```{r sis-wave1-age-item2}
# Ik weet hoe ik op het internet antwoorden op mijn vragen kan vinden
result <- viz_stackedbar(
  data = data_filtered_984a0efe,
  title = "Ik weet hoe ik op het internet antwoorden op mijn vragen kan vinden",
  stacked_type = "percent",
  horizontal = TRUE,
  stack_breaks = c(0.5, 2.5, 3.5, 5.5),
  stack_bin_labels = c("Helemaal Onwaar (1-2)", "Niet onwaar en niet waar (3)", "Helemaal Waar (4-5)"),
  stack_order = c("Helemaal Waar (4-5)", "Niet onwaar en niet waar (3)", "Helemaal Onwaar (1-2)"),
  color_palette = c("#3D7271", "#E28D50", "#F5D76E", "#C7E6D5", "#0F6B5A", "#BABACD"),
  weight_var = "weging_GAMO",
  x_var = "AgeGroup",
  x_label = "Leeftijd",
  stack_var = "SInfo3_V2"
)

result
```


###### {{< iconify ph chat-circle-fill >}} Vraag 3


```{r sis-wave1-age-item3}
# Ik weet hoe ik zoekfuncties in zoekmachines kan gebruiken (bijvoorbeeld met Google)
result <- viz_stackedbar(
  data = data_filtered_984a0efe,
  title = "Ik weet hoe ik zoekfuncties in zoekmachines kan gebruiken (bijvoorbeeld met Google)",
  stacked_type = "percent",
  horizontal = TRUE,
  stack_breaks = c(0.5, 2.5, 3.5, 5.5),
  stack_bin_labels = c("Helemaal Onwaar (1-2)", "Niet onwaar en niet waar (3)", "Helemaal Waar (4-5)"),
  stack_order = c("Helemaal Waar (4-5)", "Niet onwaar en niet waar (3)", "Helemaal Onwaar (1-2)"),
  color_palette = c("#3D7271", "#E28D50", "#F5D76E", "#C7E6D5", "#0F6B5A", "#BABACD"),
  weight_var = "weging_GAMO",
  x_var = "AgeGroup",
  x_label = "Leeftijd",
  stack_var = "SInfo4"
)

result
```


:::


##### {{< iconify mdi gender-transgender >}} Geslacht


::: {.panel-tabset}

###### {{< iconify ph chat-circle-fill >}} Vraag 1


```{r sis-wave1-gender-item1}
# Ik weet hoe ik goede zoekwoorden kan kiezen voor zoekopdrachten op het internet (bijvoorbeeld met Google)
result <- viz_stackedbar(
  data = data_filtered_984a0efe,
  title = "Ik weet hoe ik goede zoekwoorden kan kiezen voor zoekopdrachten op het internet (bijvoorbeeld met Google)",
  stacked_type = "percent",
  horizontal = TRUE,
  stack_breaks = c(0.5, 2.5, 3.5, 5.5),
  stack_bin_labels = c("Helemaal Onwaar (1-2)", "Niet onwaar en niet waar (3)", "Helemaal Waar (4-5)"),
  stack_order = c("Helemaal Waar (4-5)", "Niet onwaar en niet waar (3)", "Helemaal Onwaar (1-2)"),
  color_palette = c("#3D7271", "#E28D50", "#F5D76E", "#C7E6D5", "#0F6B5A", "#BABACD"),
  weight_var = "weging_GAMO",
  x_var = "geslacht",
  x_label = "Geslacht",
  stack_var = "SInfo1"
)

result
```


###### {{< iconify ph chat-circle-fill >}} Vraag 2


```{r sis-wave1-gender-item2}
# Ik weet hoe ik op het internet antwoorden op mijn vragen kan vinden
result <- viz_stackedbar(
  data = data_filtered_984a0efe,
  title = "Ik weet hoe ik op het internet antwoorden op mijn vragen kan vinden",
  stacked_type = "percent",
  horizontal = TRUE,
  stack_breaks = c(0.5, 2.5, 3.5, 5.5),
  stack_bin_labels = c("Helemaal Onwaar (1-2)", "Niet onwaar en niet waar (3)", "Helemaal Waar (4-5)"),
  stack_order = c("Helemaal Waar (4-5)", "Niet onwaar en niet waar (3)", "Helemaal Onwaar (1-2)"),
  color_palette = c("#3D7271", "#E28D50", "#F5D76E", "#C7E6D5", "#0F6B5A", "#BABACD"),
  weight_var = "weging_GAMO",
  x_var = "geslacht",
  x_label = "Geslacht",
  stack_var = "SInfo3_V2"
)

result
```


###### {{< iconify ph chat-circle-fill >}} Vraag 3


```{r sis-wave1-gender-item3}
# Ik weet hoe ik zoekfuncties in zoekmachines kan gebruiken (bijvoorbeeld met Google)
result <- viz_stackedbar(
  data = data_filtered_984a0efe,
  title = "Ik weet hoe ik zoekfuncties in zoekmachines kan gebruiken (bijvoorbeeld met Google)",
  stacked_type = "percent",
  horizontal = TRUE,
  stack_breaks = c(0.5, 2.5, 3.5, 5.5),
  stack_bin_labels = c("Helemaal Onwaar (1-2)", "Niet onwaar en niet waar (3)", "Helemaal Waar (4-5)"),
  stack_order = c("Helemaal Waar (4-5)", "Niet onwaar en niet waar (3)", "Helemaal Onwaar (1-2)"),
  color_palette = c("#3D7271", "#E28D50", "#F5D76E", "#C7E6D5", "#0F6B5A", "#BABACD"),
  weight_var = "weging_GAMO",
  x_var = "geslacht",
  x_label = "Geslacht",
  stack_var = "SInfo4"
)

result
```


:::


##### {{< iconify ph graduation-cap-fill >}} Opleidingsniveau


::: {.panel-tabset}

###### {{< iconify ph chat-circle-fill >}} Vraag 1


```{r sis-wave1-edu-item1}
# Ik weet hoe ik goede zoekwoorden kan kiezen voor zoekopdrachten op het internet (bijvoorbeeld met Google)
result <- viz_stackedbar(
  data = data_filtered_984a0efe,
  title = "Ik weet hoe ik goede zoekwoorden kan kiezen voor zoekopdrachten op het internet (bijvoorbeeld met Google)",
  stacked_type = "percent",
  horizontal = TRUE,
  stack_breaks = c(0.5, 2.5, 3.5, 5.5),
  stack_bin_labels = c("Helemaal Onwaar (1-2)", "Niet onwaar en niet waar (3)", "Helemaal Waar (4-5)"),
  stack_order = c("Helemaal Waar (4-5)", "Niet onwaar en niet waar (3)", "Helemaal Onwaar (1-2)"),
  color_palette = c("#3D7271", "#E28D50", "#F5D76E", "#C7E6D5", "#0F6B5A", "#BABACD"),
  weight_var = "weging_GAMO",
  x_var = "Education",
  x_label = "Opleidingsniveau",
  stack_var = "SInfo1"
)

result
```


###### {{< iconify ph chat-circle-fill >}} Vraag 2


```{r sis-wave1-edu-item2}
# Ik weet hoe ik op het internet antwoorden op mijn vragen kan vinden
result <- viz_stackedbar(
  data = data_filtered_984a0efe,
  title = "Ik weet hoe ik op het internet antwoorden op mijn vragen kan vinden",
  stacked_type = "percent",
  horizontal = TRUE,
  stack_breaks = c(0.5, 2.5, 3.5, 5.5),
  stack_bin_labels = c("Helemaal Onwaar (1-2)", "Niet onwaar en niet waar (3)", "Helemaal Waar (4-5)"),
  stack_order = c("Helemaal Waar (4-5)", "Niet onwaar en niet waar (3)", "Helemaal Onwaar (1-2)"),
  color_palette = c("#3D7271", "#E28D50", "#F5D76E", "#C7E6D5", "#0F6B5A", "#BABACD"),
  weight_var = "weging_GAMO",
  x_var = "Education",
  x_label = "Opleidingsniveau",
  stack_var = "SInfo3_V2"
)

result
```


###### {{< iconify ph chat-circle-fill >}} Vraag 3


```{r sis-wave1-edu-item3}
# Ik weet hoe ik zoekfuncties in zoekmachines kan gebruiken (bijvoorbeeld met Google)
result <- viz_stackedbar(
  data = data_filtered_984a0efe,
  title = "Ik weet hoe ik zoekfuncties in zoekmachines kan gebruiken (bijvoorbeeld met Google)",
  stacked_type = "percent",
  horizontal = TRUE,
  stack_breaks = c(0.5, 2.5, 3.5, 5.5),
  stack_bin_labels = c("Helemaal Onwaar (1-2)", "Niet onwaar en niet waar (3)", "Helemaal Waar (4-5)"),
  stack_order = c("Helemaal Waar (4-5)", "Niet onwaar en niet waar (3)", "Helemaal Onwaar (1-2)"),
  color_palette = c("#3D7271", "#E28D50", "#F5D76E", "#C7E6D5", "#0F6B5A", "#BABACD"),
  weight_var = "weging_GAMO",
  x_var = "Education",
  x_label = "Opleidingsniveau",
  stack_var = "SInfo4"
)

result
```


:::


##### {{< iconify ph globe-hemisphere-east >}} Migratieachtergrond


::: {.panel-tabset}

###### {{< iconify ph chat-circle-fill >}} Vraag 1


```{r sis-wave1-mig-item1}
# Ik weet hoe ik goede zoekwoorden kan kiezen voor zoekopdrachten op het internet (bijvoorbeeld met Google)
result <- viz_stackedbar(
  data = data_filtered_984a0efe,
  title = "Ik weet hoe ik goede zoekwoorden kan kiezen voor zoekopdrachten op het internet (bijvoorbeeld met Google)",
  stacked_type = "percent",
  horizontal = TRUE,
  stack_breaks = c(0.5, 2.5, 3.5, 5.5),
  stack_bin_labels = c("Helemaal Onwaar (1-2)", "Niet onwaar en niet waar (3)", "Helemaal Waar (4-5)"),
  stack_order = c("Helemaal Waar (4-5)", "Niet onwaar en niet waar (3)", "Helemaal Onwaar (1-2)"),
  color_palette = c("#3D7271", "#E28D50", "#F5D76E", "#C7E6D5", "#0F6B5A", "#BABACD"),
  weight_var = "weging_GAMO",
  x_var = "MigrationBackground",
  x_label = "Migratieachtergrond",
  stack_var = "SInfo1"
)

result
```


###### {{< iconify ph chat-circle-fill >}} Vraag 2


```{r sis-wave1-mig-item2}
# Ik weet hoe ik op het internet antwoorden op mijn vragen kan vinden
result <- viz_stackedbar(
  data = data_filtered_984a0efe,
  title = "Ik weet hoe ik op het internet antwoorden op mijn vragen kan vinden",
  stacked_type = "percent",
  horizontal = TRUE,
  stack_breaks = c(0.5, 2.5, 3.5, 5.5),
  stack_bin_labels = c("Helemaal Onwaar (1-2)", "Niet onwaar en niet waar (3)", "Helemaal Waar (4-5)"),
  stack_order = c("Helemaal Waar (4-5)", "Niet onwaar en niet waar (3)", "Helemaal Onwaar (1-2)"),
  color_palette = c("#3D7271", "#E28D50", "#F5D76E", "#C7E6D5", "#0F6B5A", "#BABACD"),
  weight_var = "weging_GAMO",
  x_var = "MigrationBackground",
  x_label = "Migratieachtergrond",
  stack_var = "SInfo3_V2"
)

result
```


###### {{< iconify ph chat-circle-fill >}} Vraag 3


```{r sis-wave1-mig-item3}
# Ik weet hoe ik zoekfuncties in zoekmachines kan gebruiken (bijvoorbeeld met Google)
result <- viz_stackedbar(
  data = data_filtered_984a0efe,
  title = "Ik weet hoe ik zoekfuncties in zoekmachines kan gebruiken (bijvoorbeeld met Google)",
  stacked_type = "percent",
  horizontal = TRUE,
  stack_breaks = c(0.5, 2.5, 3.5, 5.5),
  stack_bin_labels = c("Helemaal Onwaar (1-2)", "Niet onwaar en niet waar (3)", "Helemaal Waar (4-5)"),
  stack_order = c("Helemaal Waar (4-5)", "Niet onwaar en niet waar (3)", "Helemaal Onwaar (1-2)"),
  color_palette = c("#3D7271", "#E28D50", "#F5D76E", "#C7E6D5", "#0F6B5A", "#BABACD"),
  weight_var = "weging_GAMO",
  x_var = "MigrationBackground",
  x_label = "Migratieachtergrond",
  stack_var = "SInfo4"
)

result
```


:::


:::


### {{< iconify ph number-circle-two-fill >}} Ronde 2


::: {.panel-tabset}

##### {{< iconify ph users-fill >}} Algemeen


```{r sis-wave2-overall}
# Strategische Informatievaardigheden
result <- viz_stackedbars(
  data = data_filtered_4af682fd,
  title = "Strategische Informatievaardigheden",
  x_vars = c("SInfo1", "SInfo3_V2", "SInfo4"),
  x_var_labels = c("Ik weet hoe ik goede zoekwoorden kan kiezen voor zoekopdrachten op het internet (bijvoorbeeld met Google)", "Ik weet hoe ik op het internet antwoorden op mijn vragen kan vinden", "Ik weet hoe ik zoekfuncties in zoekmachines kan gebruiken (bijvoorbeeld met Google)"),
  stacked_type = "percent",
  color_palette = c("#3D7271", "#E28D50", "#F5D76E", "#C7E6D5", "#0F6B5A", "#BABACD"),
  horizontal = TRUE,
  x_label = "",
  stack_breaks = c(0.5, 2.5, 3.5, 5.5),
  stack_bin_labels = c("Helemaal Onwaar (1-2)", "Niet onwaar en niet waar (3)", "Helemaal Waar (4-5)"),
  stack_order = c("Helemaal Waar (4-5)", "Niet onwaar en niet waar (3)", "Helemaal Onwaar (1-2)"),
  stack_label = NULL,
  weight_var = "weging_GAMO"
)

result
```


##### {{< iconify mdi:human-male-male-child >}} Leeftijd


::: {.panel-tabset}

###### {{< iconify ph chat-circle-fill >}} Vraag 1


```{r sis-wave2-age-item1}
# Ik weet hoe ik goede zoekwoorden kan kiezen voor zoekopdrachten op het internet (bijvoorbeeld met Google)
result <- viz_stackedbar(
  data = data_filtered_4af682fd,
  title = "Ik weet hoe ik goede zoekwoorden kan kiezen voor zoekopdrachten op het internet (bijvoorbeeld met Google)",
  stacked_type = "percent",
  horizontal = TRUE,
  stack_breaks = c(0.5, 2.5, 3.5, 5.5),
  stack_bin_labels = c("Helemaal Onwaar (1-2)", "Niet onwaar en niet waar (3)", "Helemaal Waar (4-5)"),
  stack_order = c("Helemaal Waar (4-5)", "Niet onwaar en niet waar (3)", "Helemaal Onwaar (1-2)"),
  color_palette = c("#3D7271", "#E28D50", "#F5D76E", "#C7E6D5", "#0F6B5A", "#BABACD"),
  weight_var = "weging_GAMO",
  x_var = "AgeGroup",
  x_label = "Leeftijd",
  stack_var = "SInfo1"
)

result
```


###### {{< iconify ph chat-circle-fill >}} Vraag 2


```{r sis-wave2-age-item2}
# Ik weet hoe ik op het internet antwoorden op mijn vragen kan vinden
result <- viz_stackedbar(
  data = data_filtered_4af682fd,
  title = "Ik weet hoe ik op het internet antwoorden op mijn vragen kan vinden",
  stacked_type = "percent",
  horizontal = TRUE,
  stack_breaks = c(0.5, 2.5, 3.5, 5.5),
  stack_bin_labels = c("Helemaal Onwaar (1-2)", "Niet onwaar en niet waar (3)", "Helemaal Waar (4-5)"),
  stack_order = c("Helemaal Waar (4-5)", "Niet onwaar en niet waar (3)", "Helemaal Onwaar (1-2)"),
  color_palette = c("#3D7271", "#E28D50", "#F5D76E", "#C7E6D5", "#0F6B5A", "#BABACD"),
  weight_var = "weging_GAMO",
  x_var = "AgeGroup",
  x_label = "Leeftijd",
  stack_var = "SInfo3_V2"
)

result
```


###### {{< iconify ph chat-circle-fill >}} Vraag 3


```{r sis-wave2-age-item3}
# Ik weet hoe ik zoekfuncties in zoekmachines kan gebruiken (bijvoorbeeld met Google)
result <- viz_stackedbar(
  data = data_filtered_4af682fd,
  title = "Ik weet hoe ik zoekfuncties in zoekmachines kan gebruiken (bijvoorbeeld met Google)",
  stacked_type = "percent",
  horizontal = TRUE,
  stack_breaks = c(0.5, 2.5, 3.5, 5.5),
  stack_bin_labels = c("Helemaal Onwaar (1-2)", "Niet onwaar en niet waar (3)", "Helemaal Waar (4-5)"),
  stack_order = c("Helemaal Waar (4-5)", "Niet onwaar en niet waar (3)", "Helemaal Onwaar (1-2)"),
  color_palette = c("#3D7271", "#E28D50", "#F5D76E", "#C7E6D5", "#0F6B5A", "#BABACD"),
  weight_var = "weging_GAMO",
  x_var = "AgeGroup",
  x_label = "Leeftijd",
  stack_var = "SInfo4"
)

result
```


:::


##### {{< iconify mdi gender-transgender >}} Geslacht


::: {.panel-tabset}

###### {{< iconify ph chat-circle-fill >}} Vraag 1


```{r sis-wave2-gender-item1}
# Ik weet hoe ik goede zoekwoorden kan kiezen voor zoekopdrachten op het internet (bijvoorbeeld met Google)
result <- viz_stackedbar(
  data = data_filtered_4af682fd,
  title = "Ik weet hoe ik goede zoekwoorden kan kiezen voor zoekopdrachten op het internet (bijvoorbeeld met Google)",
  stacked_type = "percent",
  horizontal = TRUE,
  stack_breaks = c(0.5, 2.5, 3.5, 5.5),
  stack_bin_labels = c("Helemaal Onwaar (1-2)", "Niet onwaar en niet waar (3)", "Helemaal Waar (4-5)"),
  stack_order = c("Helemaal Waar (4-5)", "Niet onwaar en niet waar (3)", "Helemaal Onwaar (1-2)"),
  color_palette = c("#3D7271", "#E28D50", "#F5D76E", "#C7E6D5", "#0F6B5A", "#BABACD"),
  weight_var = "weging_GAMO",
  x_var = "geslacht",
  x_label = "Geslacht",
  stack_var = "SInfo1"
)

result
```


###### {{< iconify ph chat-circle-fill >}} Vraag 2


```{r sis-wave2-gender-item2}
# Ik weet hoe ik op het internet antwoorden op mijn vragen kan vinden
result <- viz_stackedbar(
  data = data_filtered_4af682fd,
  title = "Ik weet hoe ik op het internet antwoorden op mijn vragen kan vinden",
  stacked_type = "percent",
  horizontal = TRUE,
  stack_breaks = c(0.5, 2.5, 3.5, 5.5),
  stack_bin_labels = c("Helemaal Onwaar (1-2)", "Niet onwaar en niet waar (3)", "Helemaal Waar (4-5)"),
  stack_order = c("Helemaal Waar (4-5)", "Niet onwaar en niet waar (3)", "Helemaal Onwaar (1-2)"),
  color_palette = c("#3D7271", "#E28D50", "#F5D76E", "#C7E6D5", "#0F6B5A", "#BABACD"),
  weight_var = "weging_GAMO",
  x_var = "geslacht",
  x_label = "Geslacht",
  stack_var = "SInfo3_V2"
)

result
```


###### {{< iconify ph chat-circle-fill >}} Vraag 3


```{r sis-wave2-gender-item3}
# Ik weet hoe ik zoekfuncties in zoekmachines kan gebruiken (bijvoorbeeld met Google)
result <- viz_stackedbar(
  data = data_filtered_4af682fd,
  title = "Ik weet hoe ik zoekfuncties in zoekmachines kan gebruiken (bijvoorbeeld met Google)",
  stacked_type = "percent",
  horizontal = TRUE,
  stack_breaks = c(0.5, 2.5, 3.5, 5.5),
  stack_bin_labels = c("Helemaal Onwaar (1-2)", "Niet onwaar en niet waar (3)", "Helemaal Waar (4-5)"),
  stack_order = c("Helemaal Waar (4-5)", "Niet onwaar en niet waar (3)", "Helemaal Onwaar (1-2)"),
  color_palette = c("#3D7271", "#E28D50", "#F5D76E", "#C7E6D5", "#0F6B5A", "#BABACD"),
  weight_var = "weging_GAMO",
  x_var = "geslacht",
  x_label = "Geslacht",
  stack_var = "SInfo4"
)

result
```


:::


##### {{< iconify ph graduation-cap-fill >}} Opleidingsniveau


::: {.panel-tabset}

###### {{< iconify ph chat-circle-fill >}} Vraag 1


```{r sis-wave2-edu-item1}
# Ik weet hoe ik goede zoekwoorden kan kiezen voor zoekopdrachten op het internet (bijvoorbeeld met Google)
result <- viz_stackedbar(
  data = data_filtered_4af682fd,
  title = "Ik weet hoe ik goede zoekwoorden kan kiezen voor zoekopdrachten op het internet (bijvoorbeeld met Google)",
  stacked_type = "percent",
  horizontal = TRUE,
  stack_breaks = c(0.5, 2.5, 3.5, 5.5),
  stack_bin_labels = c("Helemaal Onwaar (1-2)", "Niet onwaar en niet waar (3)", "Helemaal Waar (4-5)"),
  stack_order = c("Helemaal Waar (4-5)", "Niet onwaar en niet waar (3)", "Helemaal Onwaar (1-2)"),
  color_palette = c("#3D7271", "#E28D50", "#F5D76E", "#C7E6D5", "#0F6B5A", "#BABACD"),
  weight_var = "weging_GAMO",
  x_var = "Education",
  x_label = "Opleidingsniveau",
  stack_var = "SInfo1"
)

result
```


###### {{< iconify ph chat-circle-fill >}} Vraag 2


```{r sis-wave2-edu-item2}
# Ik weet hoe ik op het internet antwoorden op mijn vragen kan vinden
result <- viz_stackedbar(
  data = data_filtered_4af682fd,
  title = "Ik weet hoe ik op het internet antwoorden op mijn vragen kan vinden",
  stacked_type = "percent",
  horizontal = TRUE,
  stack_breaks = c(0.5, 2.5, 3.5, 5.5),
  stack_bin_labels = c("Helemaal Onwaar (1-2)", "Niet onwaar en niet waar (3)", "Helemaal Waar (4-5)"),
  stack_order = c("Helemaal Waar (4-5)", "Niet onwaar en niet waar (3)", "Helemaal Onwaar (1-2)"),
  color_palette = c("#3D7271", "#E28D50", "#F5D76E", "#C7E6D5", "#0F6B5A", "#BABACD"),
  weight_var = "weging_GAMO",
  x_var = "Education",
  x_label = "Opleidingsniveau",
  stack_var = "SInfo3_V2"
)

result
```


###### {{< iconify ph chat-circle-fill >}} Vraag 3


```{r sis-wave2-edu-item3}
# Ik weet hoe ik zoekfuncties in zoekmachines kan gebruiken (bijvoorbeeld met Google)
result <- viz_stackedbar(
  data = data_filtered_4af682fd,
  title = "Ik weet hoe ik zoekfuncties in zoekmachines kan gebruiken (bijvoorbeeld met Google)",
  stacked_type = "percent",
  horizontal = TRUE,
  stack_breaks = c(0.5, 2.5, 3.5, 5.5),
  stack_bin_labels = c("Helemaal Onwaar (1-2)", "Niet onwaar en niet waar (3)", "Helemaal Waar (4-5)"),
  stack_order = c("Helemaal Waar (4-5)", "Niet onwaar en niet waar (3)", "Helemaal Onwaar (1-2)"),
  color_palette = c("#3D7271", "#E28D50", "#F5D76E", "#C7E6D5", "#0F6B5A", "#BABACD"),
  weight_var = "weging_GAMO",
  x_var = "Education",
  x_label = "Opleidingsniveau",
  stack_var = "SInfo4"
)

result
```


:::


##### {{< iconify ph globe-hemisphere-east >}} Migratieachtergrond


::: {.panel-tabset}

###### {{< iconify ph chat-circle-fill >}} Vraag 1


```{r sis-wave2-mig-item1}
# Ik weet hoe ik goede zoekwoorden kan kiezen voor zoekopdrachten op het internet (bijvoorbeeld met Google)
result <- viz_stackedbar(
  data = data_filtered_4af682fd,
  title = "Ik weet hoe ik goede zoekwoorden kan kiezen voor zoekopdrachten op het internet (bijvoorbeeld met Google)",
  stacked_type = "percent",
  horizontal = TRUE,
  stack_breaks = c(0.5, 2.5, 3.5, 5.5),
  stack_bin_labels = c("Helemaal Onwaar (1-2)", "Niet onwaar en niet waar (3)", "Helemaal Waar (4-5)"),
  stack_order = c("Helemaal Waar (4-5)", "Niet onwaar en niet waar (3)", "Helemaal Onwaar (1-2)"),
  color_palette = c("#3D7271", "#E28D50", "#F5D76E", "#C7E6D5", "#0F6B5A", "#BABACD"),
  weight_var = "weging_GAMO",
  x_var = "MigrationBackground",
  x_label = "Migratieachtergrond",
  stack_var = "SInfo1"
)

result
```


###### {{< iconify ph chat-circle-fill >}} Vraag 2


```{r sis-wave2-mig-item2}
# Ik weet hoe ik op het internet antwoorden op mijn vragen kan vinden
result <- viz_stackedbar(
  data = data_filtered_4af682fd,
  title = "Ik weet hoe ik op het internet antwoorden op mijn vragen kan vinden",
  stacked_type = "percent",
  horizontal = TRUE,
  stack_breaks = c(0.5, 2.5, 3.5, 5.5),
  stack_bin_labels = c("Helemaal Onwaar (1-2)", "Niet onwaar en niet waar (3)", "Helemaal Waar (4-5)"),
  stack_order = c("Helemaal Waar (4-5)", "Niet onwaar en niet waar (3)", "Helemaal Onwaar (1-2)"),
  color_palette = c("#3D7271", "#E28D50", "#F5D76E", "#C7E6D5", "#0F6B5A", "#BABACD"),
  weight_var = "weging_GAMO",
  x_var = "MigrationBackground",
  x_label = "Migratieachtergrond",
  stack_var = "SInfo3_V2"
)

result
```


###### {{< iconify ph chat-circle-fill >}} Vraag 3


```{r sis-wave2-mig-item3}
# Ik weet hoe ik zoekfuncties in zoekmachines kan gebruiken (bijvoorbeeld met Google)
result <- viz_stackedbar(
  data = data_filtered_4af682fd,
  title = "Ik weet hoe ik zoekfuncties in zoekmachines kan gebruiken (bijvoorbeeld met Google)",
  stacked_type = "percent",
  horizontal = TRUE,
  stack_breaks = c(0.5, 2.5, 3.5, 5.5),
  stack_bin_labels = c("Helemaal Onwaar (1-2)", "Niet onwaar en niet waar (3)", "Helemaal Waar (4-5)"),
  stack_order = c("Helemaal Waar (4-5)", "Niet onwaar en niet waar (3)", "Helemaal Onwaar (1-2)"),
  color_palette = c("#3D7271", "#E28D50", "#F5D76E", "#C7E6D5", "#0F6B5A", "#BABACD"),
  weight_var = "weging_GAMO",
  x_var = "MigrationBackground",
  x_label = "Migratieachtergrond",
  stack_var = "SInfo4"
)

result
```


:::


:::


### {{< iconify ph chart-line-fill >}} Verloop over tijd


::: {.panel-tabset}

##### {{< iconify ph users-fill >}} Algemeen


::: {.panel-tabset}

###### {{< iconify ph chat-circle-fill >}} Vraag 1


```{r sis-overtime-overall-item1}
# Ik weet hoe ik goede zoekwoorden kan kiezen voor zoekopdrachten op het internet (bijvoorbeeld met Google)
result <- viz_timeline(
  data = data,
  title = "Ik weet hoe ik goede zoekwoorden kan kiezen voor zoekopdrachten op het internet (bijvoorbeeld met Google)",
  time_var = "wave_time_label",
  chart_type = "line",
  y_filter = c(4, 5),
  y_filter_label = "Percentage of Respondents",
  y_filter_combine = TRUE,
  x_label = "",
  y_label = "Percentage of Respondents",
  color_palette = c("#3D7271", "#E28D50", "#F5D76E", "#C7E6D5", "#0F6B5A", "#BABACD"),
  y_min = 0,
  y_max = 100,
  weight_var = "weging_GAMO",
  y_var = "SInfo1"
)

result
```


###### {{< iconify ph chat-circle-fill >}} Vraag 2


```{r sis-overtime-overall-item2}
# Ik weet hoe ik op het internet antwoorden op mijn vragen kan vinden
result <- viz_timeline(
  data = data,
  title = "Ik weet hoe ik op het internet antwoorden op mijn vragen kan vinden",
  time_var = "wave_time_label",
  chart_type = "line",
  y_filter = c(4, 5),
  y_filter_label = "Percentage of Respondents",
  y_filter_combine = TRUE,
  x_label = "",
  y_label = "Percentage of Respondents",
  color_palette = c("#3D7271", "#E28D50", "#F5D76E", "#C7E6D5", "#0F6B5A", "#BABACD"),
  y_min = 0,
  y_max = 100,
  weight_var = "weging_GAMO",
  y_var = "SInfo3_V2"
)

result
```


###### {{< iconify ph chat-circle-fill >}} Vraag 3


```{r sis-overtime-overall-item3}
# Ik weet hoe ik zoekfuncties in zoekmachines kan gebruiken (bijvoorbeeld met Google)
result <- viz_timeline(
  data = data,
  title = "Ik weet hoe ik zoekfuncties in zoekmachines kan gebruiken (bijvoorbeeld met Google)",
  time_var = "wave_time_label",
  chart_type = "line",
  y_filter = c(4, 5),
  y_filter_label = "Percentage of Respondents",
  y_filter_combine = TRUE,
  x_label = "",
  y_label = "Percentage of Respondents",
  color_palette = c("#3D7271", "#E28D50", "#F5D76E", "#C7E6D5", "#0F6B5A", "#BABACD"),
  y_min = 0,
  y_max = 100,
  weight_var = "weging_GAMO",
  y_var = "SInfo4"
)

result
```


:::


##### {{< iconify mdi:human-male-male-child >}} Leeftijd


::: {.panel-tabset}

###### {{< iconify ph chat-circle-fill >}} Vraag 1


```{r sis-overtime-age-item1}
# Ik weet hoe ik goede zoekwoorden kan kiezen voor zoekopdrachten op het internet (bijvoorbeeld met Google)
result <- viz_timeline(
  data = data,
  title = "Ik weet hoe ik goede zoekwoorden kan kiezen voor zoekopdrachten op het internet (bijvoorbeeld met Google)",
  time_var = "wave_time_label",
  chart_type = "line",
  y_filter = c(4, 5),
  x_label = "",
  y_label = "Percentage of Respondents",
  color_palette = c("#3D7271", "#E28D50", "#F5D76E", "#C7E6D5", "#0F6B5A", "#BABACD"),
  y_min = 0,
  y_max = 100,
  weight_var = "weging_GAMO",
  y_var = "SInfo1",
  group_var = "AgeGroup"
)

result
```


###### {{< iconify ph chat-circle-fill >}} Vraag 2


```{r sis-overtime-age-item2}
# Ik weet hoe ik op het internet antwoorden op mijn vragen kan vinden
result <- viz_timeline(
  data = data,
  title = "Ik weet hoe ik op het internet antwoorden op mijn vragen kan vinden",
  time_var = "wave_time_label",
  chart_type = "line",
  y_filter = c(4, 5),
  x_label = "",
  y_label = "Percentage of Respondents",
  color_palette = c("#3D7271", "#E28D50", "#F5D76E", "#C7E6D5", "#0F6B5A", "#BABACD"),
  y_min = 0,
  y_max = 100,
  weight_var = "weging_GAMO",
  y_var = "SInfo3_V2",
  group_var = "AgeGroup"
)

result
```


###### {{< iconify ph chat-circle-fill >}} Vraag 3


```{r sis-overtime-age-item3}
# Ik weet hoe ik zoekfuncties in zoekmachines kan gebruiken (bijvoorbeeld met Google)
result <- viz_timeline(
  data = data,
  title = "Ik weet hoe ik zoekfuncties in zoekmachines kan gebruiken (bijvoorbeeld met Google)",
  time_var = "wave_time_label",
  chart_type = "line",
  y_filter = c(4, 5),
  x_label = "",
  y_label = "Percentage of Respondents",
  color_palette = c("#3D7271", "#E28D50", "#F5D76E", "#C7E6D5", "#0F6B5A", "#BABACD"),
  y_min = 0,
  y_max = 100,
  weight_var = "weging_GAMO",
  y_var = "SInfo4",
  group_var = "AgeGroup"
)

result
```


:::


##### {{< iconify mdi gender-transgender >}} Geslacht


::: {.panel-tabset}

###### {{< iconify ph chat-circle-fill >}} Vraag 1


```{r sis-overtime-gender-item1}
# Ik weet hoe ik goede zoekwoorden kan kiezen voor zoekopdrachten op het internet (bijvoorbeeld met Google)
result <- viz_timeline(
  data = data,
  title = "Ik weet hoe ik goede zoekwoorden kan kiezen voor zoekopdrachten op het internet (bijvoorbeeld met Google)",
  time_var = "wave_time_label",
  chart_type = "line",
  y_filter = c(4, 5),
  x_label = "",
  y_label = "Percentage of Respondents",
  color_palette = c("#3D7271", "#E28D50", "#F5D76E", "#C7E6D5", "#0F6B5A", "#BABACD"),
  y_min = 0,
  y_max = 100,
  weight_var = "weging_GAMO",
  y_var = "SInfo1",
  group_var = "geslacht"
)

result
```


###### {{< iconify ph chat-circle-fill >}} Vraag 2


```{r sis-overtime-gender-item2}
# Ik weet hoe ik op het internet antwoorden op mijn vragen kan vinden
result <- viz_timeline(
  data = data,
  title = "Ik weet hoe ik op het internet antwoorden op mijn vragen kan vinden",
  time_var = "wave_time_label",
  chart_type = "line",
  y_filter = c(4, 5),
  x_label = "",
  y_label = "Percentage of Respondents",
  color_palette = c("#3D7271", "#E28D50", "#F5D76E", "#C7E6D5", "#0F6B5A", "#BABACD"),
  y_min = 0,
  y_max = 100,
  weight_var = "weging_GAMO",
  y_var = "SInfo3_V2",
  group_var = "geslacht"
)

result
```


###### {{< iconify ph chat-circle-fill >}} Vraag 3


```{r sis-overtime-gender-item3}
# Ik weet hoe ik zoekfuncties in zoekmachines kan gebruiken (bijvoorbeeld met Google)
result <- viz_timeline(
  data = data,
  title = "Ik weet hoe ik zoekfuncties in zoekmachines kan gebruiken (bijvoorbeeld met Google)",
  time_var = "wave_time_label",
  chart_type = "line",
  y_filter = c(4, 5),
  x_label = "",
  y_label = "Percentage of Respondents",
  color_palette = c("#3D7271", "#E28D50", "#F5D76E", "#C7E6D5", "#0F6B5A", "#BABACD"),
  y_min = 0,
  y_max = 100,
  weight_var = "weging_GAMO",
  y_var = "SInfo4",
  group_var = "geslacht"
)

result
```


:::


##### {{< iconify ph graduation-cap-fill >}} Opleidingsniveau


::: {.panel-tabset}

###### {{< iconify ph chat-circle-fill >}} Vraag 1


```{r sis-overtime-edu-item1}
# Ik weet hoe ik goede zoekwoorden kan kiezen voor zoekopdrachten op het internet (bijvoorbeeld met Google)
result <- viz_timeline(
  data = data,
  title = "Ik weet hoe ik goede zoekwoorden kan kiezen voor zoekopdrachten op het internet (bijvoorbeeld met Google)",
  time_var = "wave_time_label",
  chart_type = "line",
  y_filter = c(4, 5),
  x_label = "",
  y_label = "Percentage of Respondents",
  color_palette = c("#3D7271", "#E28D50", "#F5D76E", "#C7E6D5", "#0F6B5A", "#BABACD"),
  y_min = 0,
  y_max = 100,
  weight_var = "weging_GAMO",
  y_var = "SInfo1",
  group_var = "Education"
)

result
```


###### {{< iconify ph chat-circle-fill >}} Vraag 2


```{r sis-overtime-edu-item2}
# Ik weet hoe ik op het internet antwoorden op mijn vragen kan vinden
result <- viz_timeline(
  data = data,
  title = "Ik weet hoe ik op het internet antwoorden op mijn vragen kan vinden",
  time_var = "wave_time_label",
  chart_type = "line",
  y_filter = c(4, 5),
  x_label = "",
  y_label = "Percentage of Respondents",
  color_palette = c("#3D7271", "#E28D50", "#F5D76E", "#C7E6D5", "#0F6B5A", "#BABACD"),
  y_min = 0,
  y_max = 100,
  weight_var = "weging_GAMO",
  y_var = "SInfo3_V2",
  group_var = "Education"
)

result
```


###### {{< iconify ph chat-circle-fill >}} Vraag 3


```{r sis-overtime-edu-item3}
# Ik weet hoe ik zoekfuncties in zoekmachines kan gebruiken (bijvoorbeeld met Google)
result <- viz_timeline(
  data = data,
  title = "Ik weet hoe ik zoekfuncties in zoekmachines kan gebruiken (bijvoorbeeld met Google)",
  time_var = "wave_time_label",
  chart_type = "line",
  y_filter = c(4, 5),
  x_label = "",
  y_label = "Percentage of Respondents",
  color_palette = c("#3D7271", "#E28D50", "#F5D76E", "#C7E6D5", "#0F6B5A", "#BABACD"),
  y_min = 0,
  y_max = 100,
  weight_var = "weging_GAMO",
  y_var = "SInfo4",
  group_var = "Education"
)

result
```


:::


##### {{< iconify ph globe-hemisphere-east >}} Migratieachtergrond


::: {.panel-tabset}

###### {{< iconify ph chat-circle-fill >}} Vraag 1


```{r sis-overtime-mig-item1}
# Ik weet hoe ik goede zoekwoorden kan kiezen voor zoekopdrachten op het internet (bijvoorbeeld met Google)
result <- viz_timeline(
  data = data,
  title = "Ik weet hoe ik goede zoekwoorden kan kiezen voor zoekopdrachten op het internet (bijvoorbeeld met Google)",
  time_var = "wave_time_label",
  chart_type = "line",
  y_filter = c(4, 5),
  x_label = "",
  y_label = "Percentage of Respondents",
  color_palette = c("#3D7271", "#E28D50", "#F5D76E", "#C7E6D5", "#0F6B5A", "#BABACD"),
  y_min = 0,
  y_max = 100,
  weight_var = "weging_GAMO",
  y_var = "SInfo1",
  group_var = "MigrationBackground"
)

result
```


###### {{< iconify ph chat-circle-fill >}} Vraag 2


```{r sis-overtime-mig-item2}
# Ik weet hoe ik op het internet antwoorden op mijn vragen kan vinden
result <- viz_timeline(
  data = data,
  title = "Ik weet hoe ik op het internet antwoorden op mijn vragen kan vinden",
  time_var = "wave_time_label",
  chart_type = "line",
  y_filter = c(4, 5),
  x_label = "",
  y_label = "Percentage of Respondents",
  color_palette = c("#3D7271", "#E28D50", "#F5D76E", "#C7E6D5", "#0F6B5A", "#BABACD"),
  y_min = 0,
  y_max = 100,
  weight_var = "weging_GAMO",
  y_var = "SInfo3_V2",
  group_var = "MigrationBackground"
)

result
```


###### {{< iconify ph chat-circle-fill >}} Vraag 3


```{r sis-overtime-mig-item3}
# Ik weet hoe ik zoekfuncties in zoekmachines kan gebruiken (bijvoorbeeld met Google)
result <- viz_timeline(
  data = data,
  title = "Ik weet hoe ik zoekfuncties in zoekmachines kan gebruiken (bijvoorbeeld met Google)",
  time_var = "wave_time_label",
  chart_type = "line",
  y_filter = c(4, 5),
  x_label = "",
  y_label = "Percentage of Respondents",
  color_palette = c("#3D7271", "#E28D50", "#F5D76E", "#C7E6D5", "#0F6B5A", "#BABACD"),
  y_min = 0,
  y_max = 100,
  weight_var = "weging_GAMO",
  y_var = "SInfo4",
  group_var = "MigrationBackground"
)

result
```


:::


:::


:::

## {{< iconify ph detective-fill >}} Critical Information


**Kritische Informatie competentie** omvat het vermogen om online informatie te evalueren: controleren of informatie waar is, betrouwbaarheid van websites beoordelen, en begrijpen wat het doel is van online content (informeren, beïnvloeden, vermaken, of verkopen).
[{{< iconify ph cards >}} Bekijk alle Kritische Informatie resultaten](critical_information.html)


::: {.panel-tabset}

### {{< iconify ph number-circle-one-fill >}} Ronde 1


::: {.panel-tabset}

##### {{< iconify ph users-fill >}} Algemeen


```{r cis-wave1-overall}
# Kritische Informatievaardigheden
result <- viz_stackedbars(
  data = data_filtered_984a0efe,
  title = "Kritische Informatievaardigheden",
  x_vars = c("SInfo5", "SInfo6", "SInfo7"),
  x_var_labels = c("Ik weet hoe ik kan controleren of de informatie waar is die ik op internet vind", "Ik weet hoe ik kan controleren of een website betrouwbaar is", "Ik kan inschatten wat het doel van online informatie is (bijv. om te informeren, beïnvloeden, vermaken of verkopen)"),
  stacked_type = "percent",
  color_palette = c("#3D7271", "#E28D50", "#F5D76E", "#C7E6D5", "#0F6B5A", "#BABACD"),
  horizontal = TRUE,
  x_label = "",
  stack_breaks = c(0.5, 2.5, 3.5, 5.5),
  stack_bin_labels = c("Helemaal Onwaar (1-2)", "Niet onwaar en niet waar (3)", "Helemaal Waar (4-5)"),
  stack_order = c("Helemaal Waar (4-5)", "Niet onwaar en niet waar (3)", "Helemaal Onwaar (1-2)"),
  stack_label = NULL,
  weight_var = "weging_GAMO"
)

result
```


##### {{< iconify mdi:human-male-male-child >}} Leeftijd


::: {.panel-tabset}

###### {{< iconify ph chat-circle-fill >}} Vraag 1


```{r cis-wave1-age-item1}
# Ik weet hoe ik kan controleren of de informatie waar is die ik op internet vind
result <- viz_stackedbar(
  data = data_filtered_984a0efe,
  title = "Ik weet hoe ik kan controleren of de informatie waar is die ik op internet vind",
  stacked_type = "percent",
  horizontal = TRUE,
  stack_breaks = c(0.5, 2.5, 3.5, 5.5),
  stack_bin_labels = c("Helemaal Onwaar (1-2)", "Niet onwaar en niet waar (3)", "Helemaal Waar (4-5)"),
  stack_order = c("Helemaal Waar (4-5)", "Niet onwaar en niet waar (3)", "Helemaal Onwaar (1-2)"),
  color_palette = c("#3D7271", "#E28D50", "#F5D76E", "#C7E6D5", "#0F6B5A", "#BABACD"),
  weight_var = "weging_GAMO",
  x_var = "AgeGroup",
  x_label = "Leeftijd",
  stack_var = "SInfo5"
)

result
```


###### {{< iconify ph chat-circle-fill >}} Vraag 2


```{r cis-wave1-age-item2}
# Ik weet hoe ik kan controleren of een website betrouwbaar is
result <- viz_stackedbar(
  data = data_filtered_984a0efe,
  title = "Ik weet hoe ik kan controleren of een website betrouwbaar is",
  stacked_type = "percent",
  horizontal = TRUE,
  stack_breaks = c(0.5, 2.5, 3.5, 5.5),
  stack_bin_labels = c("Helemaal Onwaar (1-2)", "Niet onwaar en niet waar (3)", "Helemaal Waar (4-5)"),
  stack_order = c("Helemaal Waar (4-5)", "Niet onwaar en niet waar (3)", "Helemaal Onwaar (1-2)"),
  color_palette = c("#3D7271", "#E28D50", "#F5D76E", "#C7E6D5", "#0F6B5A", "#BABACD"),
  weight_var = "weging_GAMO",
  x_var = "AgeGroup",
  x_label = "Leeftijd",
  stack_var = "SInfo6"
)

result
```


###### {{< iconify ph chat-circle-fill >}} Vraag 3


```{r cis-wave1-age-item3}
# Ik kan inschatten wat het doel van online informatie is (bijv. om te informeren, beïnvloeden, vermaken of verkopen)
result <- viz_stackedbar(
  data = data_filtered_984a0efe,
  title = "Ik kan inschatten wat het doel van online informatie is (bijv. om te informeren, beïnvloeden, vermaken of verkopen)",
  stacked_type = "percent",
  horizontal = TRUE,
  stack_breaks = c(0.5, 2.5, 3.5, 5.5),
  stack_bin_labels = c("Helemaal Onwaar (1-2)", "Niet onwaar en niet waar (3)", "Helemaal Waar (4-5)"),
  stack_order = c("Helemaal Waar (4-5)", "Niet onwaar en niet waar (3)", "Helemaal Onwaar (1-2)"),
  color_palette = c("#3D7271", "#E28D50", "#F5D76E", "#C7E6D5", "#0F6B5A", "#BABACD"),
  weight_var = "weging_GAMO",
  x_var = "AgeGroup",
  x_label = "Leeftijd",
  stack_var = "SInfo7"
)

result
```


:::


##### {{< iconify mdi gender-transgender >}} Geslacht


::: {.panel-tabset}

###### {{< iconify ph chat-circle-fill >}} Vraag 1


```{r cis-wave1-gender-item1}
# Ik weet hoe ik kan controleren of de informatie waar is die ik op internet vind
result <- viz_stackedbar(
  data = data_filtered_984a0efe,
  title = "Ik weet hoe ik kan controleren of de informatie waar is die ik op internet vind",
  stacked_type = "percent",
  horizontal = TRUE,
  stack_breaks = c(0.5, 2.5, 3.5, 5.5),
  stack_bin_labels = c("Helemaal Onwaar (1-2)", "Niet onwaar en niet waar (3)", "Helemaal Waar (4-5)"),
  stack_order = c("Helemaal Waar (4-5)", "Niet onwaar en niet waar (3)", "Helemaal Onwaar (1-2)"),
  color_palette = c("#3D7271", "#E28D50", "#F5D76E", "#C7E6D5", "#0F6B5A", "#BABACD"),
  weight_var = "weging_GAMO",
  x_var = "geslacht",
  x_label = "Geslacht",
  stack_var = "SInfo5"
)

result
```


###### {{< iconify ph chat-circle-fill >}} Vraag 2


```{r cis-wave1-gender-item2}
# Ik weet hoe ik kan controleren of een website betrouwbaar is
result <- viz_stackedbar(
  data = data_filtered_984a0efe,
  title = "Ik weet hoe ik kan controleren of een website betrouwbaar is",
  stacked_type = "percent",
  horizontal = TRUE,
  stack_breaks = c(0.5, 2.5, 3.5, 5.5),
  stack_bin_labels = c("Helemaal Onwaar (1-2)", "Niet onwaar en niet waar (3)", "Helemaal Waar (4-5)"),
  stack_order = c("Helemaal Waar (4-5)", "Niet onwaar en niet waar (3)", "Helemaal Onwaar (1-2)"),
  color_palette = c("#3D7271", "#E28D50", "#F5D76E", "#C7E6D5", "#0F6B5A", "#BABACD"),
  weight_var = "weging_GAMO",
  x_var = "geslacht",
  x_label = "Geslacht",
  stack_var = "SInfo6"
)

result
```


###### {{< iconify ph chat-circle-fill >}} Vraag 3


```{r cis-wave1-gender-item3}
# Ik kan inschatten wat het doel van online informatie is (bijv. om te informeren, beïnvloeden, vermaken of verkopen)
result <- viz_stackedbar(
  data = data_filtered_984a0efe,
  title = "Ik kan inschatten wat het doel van online informatie is (bijv. om te informeren, beïnvloeden, vermaken of verkopen)",
  stacked_type = "percent",
  horizontal = TRUE,
  stack_breaks = c(0.5, 2.5, 3.5, 5.5),
  stack_bin_labels = c("Helemaal Onwaar (1-2)", "Niet onwaar en niet waar (3)", "Helemaal Waar (4-5)"),
  stack_order = c("Helemaal Waar (4-5)", "Niet onwaar en niet waar (3)", "Helemaal Onwaar (1-2)"),
  color_palette = c("#3D7271", "#E28D50", "#F5D76E", "#C7E6D5", "#0F6B5A", "#BABACD"),
  weight_var = "weging_GAMO",
  x_var = "geslacht",
  x_label = "Geslacht",
  stack_var = "SInfo7"
)

result
```


:::


##### {{< iconify ph graduation-cap-fill >}} Opleidingsniveau


::: {.panel-tabset}

###### {{< iconify ph chat-circle-fill >}} Vraag 1


```{r cis-wave1-edu-item1}
# Ik weet hoe ik kan controleren of de informatie waar is die ik op internet vind
result <- viz_stackedbar(
  data = data_filtered_984a0efe,
  title = "Ik weet hoe ik kan controleren of de informatie waar is die ik op internet vind",
  stacked_type = "percent",
  horizontal = TRUE,
  stack_breaks = c(0.5, 2.5, 3.5, 5.5),
  stack_bin_labels = c("Helemaal Onwaar (1-2)", "Niet onwaar en niet waar (3)", "Helemaal Waar (4-5)"),
  stack_order = c("Helemaal Waar (4-5)", "Niet onwaar en niet waar (3)", "Helemaal Onwaar (1-2)"),
  color_palette = c("#3D7271", "#E28D50", "#F5D76E", "#C7E6D5", "#0F6B5A", "#BABACD"),
  weight_var = "weging_GAMO",
  x_var = "Education",
  x_label = "Opleidingsniveau",
  stack_var = "SInfo5"
)

result
```


###### {{< iconify ph chat-circle-fill >}} Vraag 2


```{r cis-wave1-edu-item2}
# Ik weet hoe ik kan controleren of een website betrouwbaar is
result <- viz_stackedbar(
  data = data_filtered_984a0efe,
  title = "Ik weet hoe ik kan controleren of een website betrouwbaar is",
  stacked_type = "percent",
  horizontal = TRUE,
  stack_breaks = c(0.5, 2.5, 3.5, 5.5),
  stack_bin_labels = c("Helemaal Onwaar (1-2)", "Niet onwaar en niet waar (3)", "Helemaal Waar (4-5)"),
  stack_order = c("Helemaal Waar (4-5)", "Niet onwaar en niet waar (3)", "Helemaal Onwaar (1-2)"),
  color_palette = c("#3D7271", "#E28D50", "#F5D76E", "#C7E6D5", "#0F6B5A", "#BABACD"),
  weight_var = "weging_GAMO",
  x_var = "Education",
  x_label = "Opleidingsniveau",
  stack_var = "SInfo6"
)

result
```


###### {{< iconify ph chat-circle-fill >}} Vraag 3


```{r cis-wave1-edu-item3}
# Ik kan inschatten wat het doel van online informatie is (bijv. om te informeren, beïnvloeden, vermaken of verkopen)
result <- viz_stackedbar(
  data = data_filtered_984a0efe,
  title = "Ik kan inschatten wat het doel van online informatie is (bijv. om te informeren, beïnvloeden, vermaken of verkopen)",
  stacked_type = "percent",
  horizontal = TRUE,
  stack_breaks = c(0.5, 2.5, 3.5, 5.5),
  stack_bin_labels = c("Helemaal Onwaar (1-2)", "Niet onwaar en niet waar (3)", "Helemaal Waar (4-5)"),
  stack_order = c("Helemaal Waar (4-5)", "Niet onwaar en niet waar (3)", "Helemaal Onwaar (1-2)"),
  color_palette = c("#3D7271", "#E28D50", "#F5D76E", "#C7E6D5", "#0F6B5A", "#BABACD"),
  weight_var = "weging_GAMO",
  x_var = "Education",
  x_label = "Opleidingsniveau",
  stack_var = "SInfo7"
)

result
```


:::


##### {{< iconify ph globe-hemisphere-east >}} Migratieachtergrond


::: {.panel-tabset}

###### {{< iconify ph chat-circle-fill >}} Vraag 1


```{r cis-wave1-mig-item1}
# Ik weet hoe ik kan controleren of de informatie waar is die ik op internet vind
result <- viz_stackedbar(
  data = data_filtered_984a0efe,
  title = "Ik weet hoe ik kan controleren of de informatie waar is die ik op internet vind",
  stacked_type = "percent",
  horizontal = TRUE,
  stack_breaks = c(0.5, 2.5, 3.5, 5.5),
  stack_bin_labels = c("Helemaal Onwaar (1-2)", "Niet onwaar en niet waar (3)", "Helemaal Waar (4-5)"),
  stack_order = c("Helemaal Waar (4-5)", "Niet onwaar en niet waar (3)", "Helemaal Onwaar (1-2)"),
  color_palette = c("#3D7271", "#E28D50", "#F5D76E", "#C7E6D5", "#0F6B5A", "#BABACD"),
  weight_var = "weging_GAMO",
  x_var = "MigrationBackground",
  x_label = "Migratieachtergrond",
  stack_var = "SInfo5"
)

result
```


###### {{< iconify ph chat-circle-fill >}} Vraag 2


```{r cis-wave1-mig-item2}
# Ik weet hoe ik kan controleren of een website betrouwbaar is
result <- viz_stackedbar(
  data = data_filtered_984a0efe,
  title = "Ik weet hoe ik kan controleren of een website betrouwbaar is",
  stacked_type = "percent",
  horizontal = TRUE,
  stack_breaks = c(0.5, 2.5, 3.5, 5.5),
  stack_bin_labels = c("Helemaal Onwaar (1-2)", "Niet onwaar en niet waar (3)", "Helemaal Waar (4-5)"),
  stack_order = c("Helemaal Waar (4-5)", "Niet onwaar en niet waar (3)", "Helemaal Onwaar (1-2)"),
  color_palette = c("#3D7271", "#E28D50", "#F5D76E", "#C7E6D5", "#0F6B5A", "#BABACD"),
  weight_var = "weging_GAMO",
  x_var = "MigrationBackground",
  x_label = "Migratieachtergrond",
  stack_var = "SInfo6"
)

result
```


###### {{< iconify ph chat-circle-fill >}} Vraag 3


```{r cis-wave1-mig-item3}
# Ik kan inschatten wat het doel van online informatie is (bijv. om te informeren, beïnvloeden, vermaken of verkopen)
result <- viz_stackedbar(
  data = data_filtered_984a0efe,
  title = "Ik kan inschatten wat het doel van online informatie is (bijv. om te informeren, beïnvloeden, vermaken of verkopen)",
  stacked_type = "percent",
  horizontal = TRUE,
  stack_breaks = c(0.5, 2.5, 3.5, 5.5),
  stack_bin_labels = c("Helemaal Onwaar (1-2)", "Niet onwaar en niet waar (3)", "Helemaal Waar (4-5)"),
  stack_order = c("Helemaal Waar (4-5)", "Niet onwaar en niet waar (3)", "Helemaal Onwaar (1-2)"),
  color_palette = c("#3D7271", "#E28D50", "#F5D76E", "#C7E6D5", "#0F6B5A", "#BABACD"),
  weight_var = "weging_GAMO",
  x_var = "MigrationBackground",
  x_label = "Migratieachtergrond",
  stack_var = "SInfo7"
)

result
```


:::


:::


### {{< iconify ph number-circle-two-fill >}} Ronde 2


::: {.panel-tabset}

##### {{< iconify ph users-fill >}} Algemeen


```{r cis-wave2-overall}
# Kritische Informatievaardigheden
result <- viz_stackedbars(
  data = data_filtered_4af682fd,
  title = "Kritische Informatievaardigheden",
  x_vars = c("SInfo5", "SInfo6", "SInfo7"),
  x_var_labels = c("Ik weet hoe ik kan controleren of de informatie waar is die ik op internet vind", "Ik weet hoe ik kan controleren of een website betrouwbaar is", "Ik kan inschatten wat het doel van online informatie is (bijv. om te informeren, beïnvloeden, vermaken of verkopen)"),
  stacked_type = "percent",
  color_palette = c("#3D7271", "#E28D50", "#F5D76E", "#C7E6D5", "#0F6B5A", "#BABACD"),
  horizontal = TRUE,
  x_label = "",
  stack_breaks = c(0.5, 2.5, 3.5, 5.5),
  stack_bin_labels = c("Helemaal Onwaar (1-2)", "Niet onwaar en niet waar (3)", "Helemaal Waar (4-5)"),
  stack_order = c("Helemaal Waar (4-5)", "Niet onwaar en niet waar (3)", "Helemaal Onwaar (1-2)"),
  stack_label = NULL,
  weight_var = "weging_GAMO"
)

result
```


##### {{< iconify mdi:human-male-male-child >}} Leeftijd


::: {.panel-tabset}

###### {{< iconify ph chat-circle-fill >}} Vraag 1


```{r cis-wave2-age-item1}
# Ik weet hoe ik kan controleren of de informatie waar is die ik op internet vind
result <- viz_stackedbar(
  data = data_filtered_4af682fd,
  title = "Ik weet hoe ik kan controleren of de informatie waar is die ik op internet vind",
  stacked_type = "percent",
  horizontal = TRUE,
  stack_breaks = c(0.5, 2.5, 3.5, 5.5),
  stack_bin_labels = c("Helemaal Onwaar (1-2)", "Niet onwaar en niet waar (3)", "Helemaal Waar (4-5)"),
  stack_order = c("Helemaal Waar (4-5)", "Niet onwaar en niet waar (3)", "Helemaal Onwaar (1-2)"),
  color_palette = c("#3D7271", "#E28D50", "#F5D76E", "#C7E6D5", "#0F6B5A", "#BABACD"),
  weight_var = "weging_GAMO",
  x_var = "AgeGroup",
  x_label = "Leeftijd",
  stack_var = "SInfo5"
)

result
```


###### {{< iconify ph chat-circle-fill >}} Vraag 2


```{r cis-wave2-age-item2}
# Ik weet hoe ik kan controleren of een website betrouwbaar is
result <- viz_stackedbar(
  data = data_filtered_4af682fd,
  title = "Ik weet hoe ik kan controleren of een website betrouwbaar is",
  stacked_type = "percent",
  horizontal = TRUE,
  stack_breaks = c(0.5, 2.5, 3.5, 5.5),
  stack_bin_labels = c("Helemaal Onwaar (1-2)", "Niet onwaar en niet waar (3)", "Helemaal Waar (4-5)"),
  stack_order = c("Helemaal Waar (4-5)", "Niet onwaar en niet waar (3)", "Helemaal Onwaar (1-2)"),
  color_palette = c("#3D7271", "#E28D50", "#F5D76E", "#C7E6D5", "#0F6B5A", "#BABACD"),
  weight_var = "weging_GAMO",
  x_var = "AgeGroup",
  x_label = "Leeftijd",
  stack_var = "SInfo6"
)

result
```


###### {{< iconify ph chat-circle-fill >}} Vraag 3


```{r cis-wave2-age-item3}
# Ik kan inschatten wat het doel van online informatie is (bijv. om te informeren, beïnvloeden, vermaken of verkopen)
result <- viz_stackedbar(
  data = data_filtered_4af682fd,
  title = "Ik kan inschatten wat het doel van online informatie is (bijv. om te informeren, beïnvloeden, vermaken of verkopen)",
  stacked_type = "percent",
  horizontal = TRUE,
  stack_breaks = c(0.5, 2.5, 3.5, 5.5),
  stack_bin_labels = c("Helemaal Onwaar (1-2)", "Niet onwaar en niet waar (3)", "Helemaal Waar (4-5)"),
  stack_order = c("Helemaal Waar (4-5)", "Niet onwaar en niet waar (3)", "Helemaal Onwaar (1-2)"),
  color_palette = c("#3D7271", "#E28D50", "#F5D76E", "#C7E6D5", "#0F6B5A", "#BABACD"),
  weight_var = "weging_GAMO",
  x_var = "AgeGroup",
  x_label = "Leeftijd",
  stack_var = "SInfo7"
)

result
```


:::


##### {{< iconify mdi gender-transgender >}} Geslacht


::: {.panel-tabset}

###### {{< iconify ph chat-circle-fill >}} Vraag 1


```{r cis-wave2-gender-item1}
# Ik weet hoe ik kan controleren of de informatie waar is die ik op internet vind
result <- viz_stackedbar(
  data = data_filtered_4af682fd,
  title = "Ik weet hoe ik kan controleren of de informatie waar is die ik op internet vind",
  stacked_type = "percent",
  horizontal = TRUE,
  stack_breaks = c(0.5, 2.5, 3.5, 5.5),
  stack_bin_labels = c("Helemaal Onwaar (1-2)", "Niet onwaar en niet waar (3)", "Helemaal Waar (4-5)"),
  stack_order = c("Helemaal Waar (4-5)", "Niet onwaar en niet waar (3)", "Helemaal Onwaar (1-2)"),
  color_palette = c("#3D7271", "#E28D50", "#F5D76E", "#C7E6D5", "#0F6B5A", "#BABACD"),
  weight_var = "weging_GAMO",
  x_var = "geslacht",
  x_label = "Geslacht",
  stack_var = "SInfo5"
)

result
```


###### {{< iconify ph chat-circle-fill >}} Vraag 2


```{r cis-wave2-gender-item2}
# Ik weet hoe ik kan controleren of een website betrouwbaar is
result <- viz_stackedbar(
  data = data_filtered_4af682fd,
  title = "Ik weet hoe ik kan controleren of een website betrouwbaar is",
  stacked_type = "percent",
  horizontal = TRUE,
  stack_breaks = c(0.5, 2.5, 3.5, 5.5),
  stack_bin_labels = c("Helemaal Onwaar (1-2)", "Niet onwaar en niet waar (3)", "Helemaal Waar (4-5)"),
  stack_order = c("Helemaal Waar (4-5)", "Niet onwaar en niet waar (3)", "Helemaal Onwaar (1-2)"),
  color_palette = c("#3D7271", "#E28D50", "#F5D76E", "#C7E6D5", "#0F6B5A", "#BABACD"),
  weight_var = "weging_GAMO",
  x_var = "geslacht",
  x_label = "Geslacht",
  stack_var = "SInfo6"
)

result
```


###### {{< iconify ph chat-circle-fill >}} Vraag 3


```{r cis-wave2-gender-item3}
# Ik kan inschatten wat het doel van online informatie is (bijv. om te informeren, beïnvloeden, vermaken of verkopen)
result <- viz_stackedbar(
  data = data_filtered_4af682fd,
  title = "Ik kan inschatten wat het doel van online informatie is (bijv. om te informeren, beïnvloeden, vermaken of verkopen)",
  stacked_type = "percent",
  horizontal = TRUE,
  stack_breaks = c(0.5, 2.5, 3.5, 5.5),
  stack_bin_labels = c("Helemaal Onwaar (1-2)", "Niet onwaar en niet waar (3)", "Helemaal Waar (4-5)"),
  stack_order = c("Helemaal Waar (4-5)", "Niet onwaar en niet waar (3)", "Helemaal Onwaar (1-2)"),
  color_palette = c("#3D7271", "#E28D50", "#F5D76E", "#C7E6D5", "#0F6B5A", "#BABACD"),
  weight_var = "weging_GAMO",
  x_var = "geslacht",
  x_label = "Geslacht",
  stack_var = "SInfo7"
)

result
```


:::


##### {{< iconify ph graduation-cap-fill >}} Opleidingsniveau


::: {.panel-tabset}

###### {{< iconify ph chat-circle-fill >}} Vraag 1


```{r cis-wave2-edu-item1}
# Ik weet hoe ik kan controleren of de informatie waar is die ik op internet vind
result <- viz_stackedbar(
  data = data_filtered_4af682fd,
  title = "Ik weet hoe ik kan controleren of de informatie waar is die ik op internet vind",
  stacked_type = "percent",
  horizontal = TRUE,
  stack_breaks = c(0.5, 2.5, 3.5, 5.5),
  stack_bin_labels = c("Helemaal Onwaar (1-2)", "Niet onwaar en niet waar (3)", "Helemaal Waar (4-5)"),
  stack_order = c("Helemaal Waar (4-5)", "Niet onwaar en niet waar (3)", "Helemaal Onwaar (1-2)"),
  color_palette = c("#3D7271", "#E28D50", "#F5D76E", "#C7E6D5", "#0F6B5A", "#BABACD"),
  weight_var = "weging_GAMO",
  x_var = "Education",
  x_label = "Opleidingsniveau",
  stack_var = "SInfo5"
)

result
```


###### {{< iconify ph chat-circle-fill >}} Vraag 2


```{r cis-wave2-edu-item2}
# Ik weet hoe ik kan controleren of een website betrouwbaar is
result <- viz_stackedbar(
  data = data_filtered_4af682fd,
  title = "Ik weet hoe ik kan controleren of een website betrouwbaar is",
  stacked_type = "percent",
  horizontal = TRUE,
  stack_breaks = c(0.5, 2.5, 3.5, 5.5),
  stack_bin_labels = c("Helemaal Onwaar (1-2)", "Niet onwaar en niet waar (3)", "Helemaal Waar (4-5)"),
  stack_order = c("Helemaal Waar (4-5)", "Niet onwaar en niet waar (3)", "Helemaal Onwaar (1-2)"),
  color_palette = c("#3D7271", "#E28D50", "#F5D76E", "#C7E6D5", "#0F6B5A", "#BABACD"),
  weight_var = "weging_GAMO",
  x_var = "Education",
  x_label = "Opleidingsniveau",
  stack_var = "SInfo6"
)

result
```


###### {{< iconify ph chat-circle-fill >}} Vraag 3


```{r cis-wave2-edu-item3}
# Ik kan inschatten wat het doel van online informatie is (bijv. om te informeren, beïnvloeden, vermaken of verkopen)
result <- viz_stackedbar(
  data = data_filtered_4af682fd,
  title = "Ik kan inschatten wat het doel van online informatie is (bijv. om te informeren, beïnvloeden, vermaken of verkopen)",
  stacked_type = "percent",
  horizontal = TRUE,
  stack_breaks = c(0.5, 2.5, 3.5, 5.5),
  stack_bin_labels = c("Helemaal Onwaar (1-2)", "Niet onwaar en niet waar (3)", "Helemaal Waar (4-5)"),
  stack_order = c("Helemaal Waar (4-5)", "Niet onwaar en niet waar (3)", "Helemaal Onwaar (1-2)"),
  color_palette = c("#3D7271", "#E28D50", "#F5D76E", "#C7E6D5", "#0F6B5A", "#BABACD"),
  weight_var = "weging_GAMO",
  x_var = "Education",
  x_label = "Opleidingsniveau",
  stack_var = "SInfo7"
)

result
```


:::


##### {{< iconify ph globe-hemisphere-east >}} Migratieachtergrond


::: {.panel-tabset}

###### {{< iconify ph chat-circle-fill >}} Vraag 1


```{r cis-wave2-mig-item1}
# Ik weet hoe ik kan controleren of de informatie waar is die ik op internet vind
result <- viz_stackedbar(
  data = data_filtered_4af682fd,
  title = "Ik weet hoe ik kan controleren of de informatie waar is die ik op internet vind",
  stacked_type = "percent",
  horizontal = TRUE,
  stack_breaks = c(0.5, 2.5, 3.5, 5.5),
  stack_bin_labels = c("Helemaal Onwaar (1-2)", "Niet onwaar en niet waar (3)", "Helemaal Waar (4-5)"),
  stack_order = c("Helemaal Waar (4-5)", "Niet onwaar en niet waar (3)", "Helemaal Onwaar (1-2)"),
  color_palette = c("#3D7271", "#E28D50", "#F5D76E", "#C7E6D5", "#0F6B5A", "#BABACD"),
  weight_var = "weging_GAMO",
  x_var = "MigrationBackground",
  x_label = "Migratieachtergrond",
  stack_var = "SInfo5"
)

result
```


###### {{< iconify ph chat-circle-fill >}} Vraag 2


```{r cis-wave2-mig-item2}
# Ik weet hoe ik kan controleren of een website betrouwbaar is
result <- viz_stackedbar(
  data = data_filtered_4af682fd,
  title = "Ik weet hoe ik kan controleren of een website betrouwbaar is",
  stacked_type = "percent",
  horizontal = TRUE,
  stack_breaks = c(0.5, 2.5, 3.5, 5.5),
  stack_bin_labels = c("Helemaal Onwaar (1-2)", "Niet onwaar en niet waar (3)", "Helemaal Waar (4-5)"),
  stack_order = c("Helemaal Waar (4-5)", "Niet onwaar en niet waar (3)", "Helemaal Onwaar (1-2)"),
  color_palette = c("#3D7271", "#E28D50", "#F5D76E", "#C7E6D5", "#0F6B5A", "#BABACD"),
  weight_var = "weging_GAMO",
  x_var = "MigrationBackground",
  x_label = "Migratieachtergrond",
  stack_var = "SInfo6"
)

result
```


###### {{< iconify ph chat-circle-fill >}} Vraag 3


```{r cis-wave2-mig-item3}
# Ik kan inschatten wat het doel van online informatie is (bijv. om te informeren, beïnvloeden, vermaken of verkopen)
result <- viz_stackedbar(
  data = data_filtered_4af682fd,
  title = "Ik kan inschatten wat het doel van online informatie is (bijv. om te informeren, beïnvloeden, vermaken of verkopen)",
  stacked_type = "percent",
  horizontal = TRUE,
  stack_breaks = c(0.5, 2.5, 3.5, 5.5),
  stack_bin_labels = c("Helemaal Onwaar (1-2)", "Niet onwaar en niet waar (3)", "Helemaal Waar (4-5)"),
  stack_order = c("Helemaal Waar (4-5)", "Niet onwaar en niet waar (3)", "Helemaal Onwaar (1-2)"),
  color_palette = c("#3D7271", "#E28D50", "#F5D76E", "#C7E6D5", "#0F6B5A", "#BABACD"),
  weight_var = "weging_GAMO",
  x_var = "MigrationBackground",
  x_label = "Migratieachtergrond",
  stack_var = "SInfo7"
)

result
```


:::


:::


### {{< iconify ph chart-line-fill >}} Verloop over tijd


::: {.panel-tabset}

##### {{< iconify ph users-fill >}} Algemeen


::: {.panel-tabset}

###### {{< iconify ph chat-circle-fill >}} Vraag 1


```{r cis-overtime-overall-item1}
# Ik weet hoe ik kan controleren of de informatie waar is die ik op internet vind
result <- viz_timeline(
  data = data,
  title = "Ik weet hoe ik kan controleren of de informatie waar is die ik op internet vind",
  time_var = "wave_time_label",
  chart_type = "line",
  y_filter = c(4, 5),
  y_filter_label = "Percentage of Respondents",
  y_filter_combine = TRUE,
  x_label = "",
  y_label = "Percentage of Respondents",
  color_palette = c("#3D7271", "#E28D50", "#F5D76E", "#C7E6D5", "#0F6B5A", "#BABACD"),
  y_min = 0,
  y_max = 100,
  weight_var = "weging_GAMO",
  y_var = "SInfo5"
)

result
```


###### {{< iconify ph chat-circle-fill >}} Vraag 2


```{r cis-overtime-overall-item2}
# Ik weet hoe ik kan controleren of een website betrouwbaar is
result <- viz_timeline(
  data = data,
  title = "Ik weet hoe ik kan controleren of een website betrouwbaar is",
  time_var = "wave_time_label",
  chart_type = "line",
  y_filter = c(4, 5),
  y_filter_label = "Percentage of Respondents",
  y_filter_combine = TRUE,
  x_label = "",
  y_label = "Percentage of Respondents",
  color_palette = c("#3D7271", "#E28D50", "#F5D76E", "#C7E6D5", "#0F6B5A", "#BABACD"),
  y_min = 0,
  y_max = 100,
  weight_var = "weging_GAMO",
  y_var = "SInfo6"
)

result
```


###### {{< iconify ph chat-circle-fill >}} Vraag 3


```{r cis-overtime-overall-item3}
# Ik kan inschatten wat het doel van online informatie is (bijv. om te informeren, beïnvloeden, vermaken of verkopen)
result <- viz_timeline(
  data = data,
  title = "Ik kan inschatten wat het doel van online informatie is (bijv. om te informeren, beïnvloeden, vermaken of verkopen)",
  time_var = "wave_time_label",
  chart_type = "line",
  y_filter = c(4, 5),
  y_filter_label = "Percentage of Respondents",
  y_filter_combine = TRUE,
  x_label = "",
  y_label = "Percentage of Respondents",
  color_palette = c("#3D7271", "#E28D50", "#F5D76E", "#C7E6D5", "#0F6B5A", "#BABACD"),
  y_min = 0,
  y_max = 100,
  weight_var = "weging_GAMO",
  y_var = "SInfo7"
)

result
```


:::


##### {{< iconify mdi:human-male-male-child >}} Leeftijd


::: {.panel-tabset}

###### {{< iconify ph chat-circle-fill >}} Vraag 1


```{r cis-overtime-age-item1}
# Ik weet hoe ik kan controleren of de informatie waar is die ik op internet vind
result <- viz_timeline(
  data = data,
  title = "Ik weet hoe ik kan controleren of de informatie waar is die ik op internet vind",
  time_var = "wave_time_label",
  chart_type = "line",
  y_filter = c(4, 5),
  x_label = "",
  y_label = "Percentage of Respondents",
  color_palette = c("#3D7271", "#E28D50", "#F5D76E", "#C7E6D5", "#0F6B5A", "#BABACD"),
  y_min = 0,
  y_max = 100,
  weight_var = "weging_GAMO",
  y_var = "SInfo5",
  group_var = "AgeGroup"
)

result
```


###### {{< iconify ph chat-circle-fill >}} Vraag 2


```{r cis-overtime-age-item2}
# Ik weet hoe ik kan controleren of een website betrouwbaar is
result <- viz_timeline(
  data = data,
  title = "Ik weet hoe ik kan controleren of een website betrouwbaar is",
  time_var = "wave_time_label",
  chart_type = "line",
  y_filter = c(4, 5),
  x_label = "",
  y_label = "Percentage of Respondents",
  color_palette = c("#3D7271", "#E28D50", "#F5D76E", "#C7E6D5", "#0F6B5A", "#BABACD"),
  y_min = 0,
  y_max = 100,
  weight_var = "weging_GAMO",
  y_var = "SInfo6",
  group_var = "AgeGroup"
)

result
```


###### {{< iconify ph chat-circle-fill >}} Vraag 3


```{r cis-overtime-age-item3}
# Ik kan inschatten wat het doel van online informatie is (bijv. om te informeren, beïnvloeden, vermaken of verkopen)
result <- viz_timeline(
  data = data,
  title = "Ik kan inschatten wat het doel van online informatie is (bijv. om te informeren, beïnvloeden, vermaken of verkopen)",
  time_var = "wave_time_label",
  chart_type = "line",
  y_filter = c(4, 5),
  x_label = "",
  y_label = "Percentage of Respondents",
  color_palette = c("#3D7271", "#E28D50", "#F5D76E", "#C7E6D5", "#0F6B5A", "#BABACD"),
  y_min = 0,
  y_max = 100,
  weight_var = "weging_GAMO",
  y_var = "SInfo7",
  group_var = "AgeGroup"
)

result
```


:::


##### {{< iconify mdi gender-transgender >}} Geslacht


::: {.panel-tabset}

###### {{< iconify ph chat-circle-fill >}} Vraag 1


```{r cis-overtime-gender-item1}
# Ik weet hoe ik kan controleren of de informatie waar is die ik op internet vind
result <- viz_timeline(
  data = data,
  title = "Ik weet hoe ik kan controleren of de informatie waar is die ik op internet vind",
  time_var = "wave_time_label",
  chart_type = "line",
  y_filter = c(4, 5),
  x_label = "",
  y_label = "Percentage of Respondents",
  color_palette = c("#3D7271", "#E28D50", "#F5D76E", "#C7E6D5", "#0F6B5A", "#BABACD"),
  y_min = 0,
  y_max = 100,
  weight_var = "weging_GAMO",
  y_var = "SInfo5",
  group_var = "geslacht"
)

result
```


###### {{< iconify ph chat-circle-fill >}} Vraag 2


```{r cis-overtime-gender-item2}
# Ik weet hoe ik kan controleren of een website betrouwbaar is
result <- viz_timeline(
  data = data,
  title = "Ik weet hoe ik kan controleren of een website betrouwbaar is",
  time_var = "wave_time_label",
  chart_type = "line",
  y_filter = c(4, 5),
  x_label = "",
  y_label = "Percentage of Respondents",
  color_palette = c("#3D7271", "#E28D50", "#F5D76E", "#C7E6D5", "#0F6B5A", "#BABACD"),
  y_min = 0,
  y_max = 100,
  weight_var = "weging_GAMO",
  y_var = "SInfo6",
  group_var = "geslacht"
)

result
```


###### {{< iconify ph chat-circle-fill >}} Vraag 3


```{r cis-overtime-gender-item3}
# Ik kan inschatten wat het doel van online informatie is (bijv. om te informeren, beïnvloeden, vermaken of verkopen)
result <- viz_timeline(
  data = data,
  title = "Ik kan inschatten wat het doel van online informatie is (bijv. om te informeren, beïnvloeden, vermaken of verkopen)",
  time_var = "wave_time_label",
  chart_type = "line",
  y_filter = c(4, 5),
  x_label = "",
  y_label = "Percentage of Respondents",
  color_palette = c("#3D7271", "#E28D50", "#F5D76E", "#C7E6D5", "#0F6B5A", "#BABACD"),
  y_min = 0,
  y_max = 100,
  weight_var = "weging_GAMO",
  y_var = "SInfo7",
  group_var = "geslacht"
)

result
```


:::


##### {{< iconify ph graduation-cap-fill >}} Opleidingsniveau


::: {.panel-tabset}

###### {{< iconify ph chat-circle-fill >}} Vraag 1


```{r cis-overtime-edu-item1}
# Ik weet hoe ik kan controleren of de informatie waar is die ik op internet vind
result <- viz_timeline(
  data = data,
  title = "Ik weet hoe ik kan controleren of de informatie waar is die ik op internet vind",
  time_var = "wave_time_label",
  chart_type = "line",
  y_filter = c(4, 5),
  x_label = "",
  y_label = "Percentage of Respondents",
  color_palette = c("#3D7271", "#E28D50", "#F5D76E", "#C7E6D5", "#0F6B5A", "#BABACD"),
  y_min = 0,
  y_max = 100,
  weight_var = "weging_GAMO",
  y_var = "SInfo5",
  group_var = "Education"
)

result
```


###### {{< iconify ph chat-circle-fill >}} Vraag 2


```{r cis-overtime-edu-item2}
# Ik weet hoe ik kan controleren of een website betrouwbaar is
result <- viz_timeline(
  data = data,
  title = "Ik weet hoe ik kan controleren of een website betrouwbaar is",
  time_var = "wave_time_label",
  chart_type = "line",
  y_filter = c(4, 5),
  x_label = "",
  y_label = "Percentage of Respondents",
  color_palette = c("#3D7271", "#E28D50", "#F5D76E", "#C7E6D5", "#0F6B5A", "#BABACD"),
  y_min = 0,
  y_max = 100,
  weight_var = "weging_GAMO",
  y_var = "SInfo6",
  group_var = "Education"
)

result
```


###### {{< iconify ph chat-circle-fill >}} Vraag 3


```{r cis-overtime-edu-item3}
# Ik kan inschatten wat het doel van online informatie is (bijv. om te informeren, beïnvloeden, vermaken of verkopen)
result <- viz_timeline(
  data = data,
  title = "Ik kan inschatten wat het doel van online informatie is (bijv. om te informeren, beïnvloeden, vermaken of verkopen)",
  time_var = "wave_time_label",
  chart_type = "line",
  y_filter = c(4, 5),
  x_label = "",
  y_label = "Percentage of Respondents",
  color_palette = c("#3D7271", "#E28D50", "#F5D76E", "#C7E6D5", "#0F6B5A", "#BABACD"),
  y_min = 0,
  y_max = 100,
  weight_var = "weging_GAMO",
  y_var = "SInfo7",
  group_var = "Education"
)

result
```


:::


##### {{< iconify ph globe-hemisphere-east >}} Migratieachtergrond


::: {.panel-tabset}

###### {{< iconify ph chat-circle-fill >}} Vraag 1


```{r cis-overtime-mig-item1}
# Ik weet hoe ik kan controleren of de informatie waar is die ik op internet vind
result <- viz_timeline(
  data = data,
  title = "Ik weet hoe ik kan controleren of de informatie waar is die ik op internet vind",
  time_var = "wave_time_label",
  chart_type = "line",
  y_filter = c(4, 5),
  x_label = "",
  y_label = "Percentage of Respondents",
  color_palette = c("#3D7271", "#E28D50", "#F5D76E", "#C7E6D5", "#0F6B5A", "#BABACD"),
  y_min = 0,
  y_max = 100,
  weight_var = "weging_GAMO",
  y_var = "SInfo5",
  group_var = "MigrationBackground"
)

result
```


###### {{< iconify ph chat-circle-fill >}} Vraag 2


```{r cis-overtime-mig-item2}
# Ik weet hoe ik kan controleren of een website betrouwbaar is
result <- viz_timeline(
  data = data,
  title = "Ik weet hoe ik kan controleren of een website betrouwbaar is",
  time_var = "wave_time_label",
  chart_type = "line",
  y_filter = c(4, 5),
  x_label = "",
  y_label = "Percentage of Respondents",
  color_palette = c("#3D7271", "#E28D50", "#F5D76E", "#C7E6D5", "#0F6B5A", "#BABACD"),
  y_min = 0,
  y_max = 100,
  weight_var = "weging_GAMO",
  y_var = "SInfo6",
  group_var = "MigrationBackground"
)

result
```


###### {{< iconify ph chat-circle-fill >}} Vraag 3


```{r cis-overtime-mig-item3}
# Ik kan inschatten wat het doel van online informatie is (bijv. om te informeren, beïnvloeden, vermaken of verkopen)
result <- viz_timeline(
  data = data,
  title = "Ik kan inschatten wat het doel van online informatie is (bijv. om te informeren, beïnvloeden, vermaken of verkopen)",
  time_var = "wave_time_label",
  chart_type = "line",
  y_filter = c(4, 5),
  x_label = "",
  y_label = "Percentage of Respondents",
  color_palette = c("#3D7271", "#E28D50", "#F5D76E", "#C7E6D5", "#0F6B5A", "#BABACD"),
  y_min = 0,
  y_max = 100,
  weight_var = "weging_GAMO",
  y_var = "SInfo7",
  group_var = "MigrationBackground"
)

result
```


:::


:::


:::



```{r, echo=FALSE, message=FALSE, warning=FALSE, results='asis'}
dashboardr::create_pagination_nav(1, 6, "skills", "bottom")
```

