---
title: "{{< iconify ph lightning-fill >}} Vaardigheden"
format: html
---


```{r, echo=FALSE, message=FALSE, warning=FALSE, results='asis'}
dashboardr::create_pagination_nav(2, 6, "skills", "top")
```



```{r, echo=FALSE, results='asis', message=FALSE, warning=FALSE}
dashboardr::.page_config(accessibility = TRUE, crosstab_prefix = "skills")
```

De **Vaardigheden**-sectie meet de zelfingeschatte bekwaamheid van deelnemers om een breed scala aan digitale taken uit te voeren. Deze items leggen vast hoe zeker mensen zich voelen bij zaken als informatie zoeken, content maken, hun privacy beschermen of herkennen wanneer AI wordt ingezet. De vragen bestrijken verschillende domeinen van digitale competentie, van informatie- en communicatievaardigheden tot AI- en generatieve-AI-vaardigheden, en geven samen inzicht in de alledaagse digitale handelingsbekwaamheid en het zelfvertrouwen van deelnemers.

```{r setup}
#| echo: false
#| warning: false
#| message: false
#| error: false
#| results: 'hide'

# Load dashboardr (includes dplyr, highcharter as dependencies)
library(dashboardr)

# Global chunk options
knitr::opts_chunk$set(
  echo = FALSE,
  warning = FALSE,
  message = FALSE,
  error = FALSE,
  fig.width = 12,
  fig.height = 8,
  dpi = 300
)

# Load data
data <- readRDS('dataset_4014obs.rds')

# Data summary
cat('Dataset loaded:', nrow(data), 'rows,', ncol(data), 'columns\n')

# Create filtered datasets
# Each filter is applied once and reused across visualizations

data_filtered_984a0efe <- dashboardr::.convert_haven(data) %>% dplyr::filter(wave == 1)
data_filtered_4af682fd <- dashboardr::.convert_haven(data) %>% dplyr::filter(wave == 2)

```


```{r, echo=FALSE, message=FALSE, warning=FALSE, results='asis'}
# Use dashboardr's loading overlay function
dashboardr::create_loading_overlay("Loading", 1, theme = "light")
```

## {{< iconify ph chats-fill >}} Netiquette


**Netiquette competentie** verwijst naar correcte online communicatie-etiquette: weten wanneer je toestemming moet vragen voor delen, de juiste communicatietool kiezen, begrijpen wat je niet online moet delen, en emoticons op de juiste manier gebruiken.
[{{< iconify ph cards >}} Bekijk alle Netiquette resultaten](netiquette.html)


::: {.panel-tabset}

### {{< iconify ph number-circle-one-fill >}} Ronde 1


::: {.panel-tabset}

##### {{< iconify ph users-fill >}} Algemeen


```{r nskills-wave1-overall}
# Netiquette Vaardigheden
result <- viz_stackedbars(
  data = data_filtered_984a0efe,
  title = "Netiquette Vaardigheden",
  x_vars = c("SCom1_V2", "SCom2", "SCom4_V2", "SCom5"),
  x_var_labels = c("Ik weet wanneer ik toestemming moet vragen om iets online te delen", "Ik weet welk communicatiemiddel het beste past bij welke situatie (bijvoorbeeld bellen, een WhatsApp-bericht sturen, een e-mail sturen)", "Ik weet welke dingen ik niet hoor te delen online", "Ik weet wanneer het wel of niet hoort om emoticons te gebruiken (bijvoorbeeld smileys ☺ of emoji's)"),
  stacked_type = "percent",
  color_palette = c("#3D7271", "#E28D50", "#F5D76E", "#C7E6D5", "#0F6B5A", "#BABACD"),
  horizontal = TRUE,
  x_label = "",
  stack_breaks = c(0.5, 2.5, 3.5, 5.5),
  stack_bin_labels = c("Helemaal Onwaar (1-2)", "Niet onwaar en niet waar (3)", "Helemaal Waar (4-5)"),
  stack_order = c("Helemaal Waar (4-5)", "Niet onwaar en niet waar (3)", "Helemaal Onwaar (1-2)"),
  stack_label = NULL,
  weight_var = "weging_GAMO"
)

result
```


##### {{< iconify mdi:human-male-male-child >}} Leeftijd


::: {.panel-tabset}

###### {{< iconify ph chat-circle-fill >}} Vraag 1


```{r nskills-wave1-age-item1}
# Ik weet wanneer ik toestemming moet vragen om iets online te delen
result <- viz_stackedbar(
  data = data_filtered_984a0efe,
  title = "Ik weet wanneer ik toestemming moet vragen om iets online te delen",
  stacked_type = "percent",
  horizontal = TRUE,
  stack_breaks = c(0.5, 2.5, 3.5, 5.5),
  stack_bin_labels = c("Helemaal Onwaar (1-2)", "Niet onwaar en niet waar (3)", "Helemaal Waar (4-5)"),
  stack_order = c("Helemaal Waar (4-5)", "Niet onwaar en niet waar (3)", "Helemaal Onwaar (1-2)"),
  color_palette = c("#3D7271", "#E28D50", "#F5D76E", "#C7E6D5", "#0F6B5A", "#BABACD"),
  weight_var = "weging_GAMO",
  x_var = "AgeGroup",
  x_label = "Leeftijd",
  stack_var = "SCom1_V2"
)

result
```


###### {{< iconify ph chat-circle-fill >}} Vraag 2


```{r nskills-wave1-age-item2}
# Ik weet welk communicatiemiddel het beste past bij welke situatie (bijvoorbeeld bellen, een WhatsApp-bericht sturen, een e-mail sturen)
result <- viz_stackedbar(
  data = data_filtered_984a0efe,
  title = "Ik weet welk communicatiemiddel het beste past bij welke situatie (bijvoorbeeld bellen, een WhatsApp-bericht sturen, een e-mail sturen)",
  stacked_type = "percent",
  horizontal = TRUE,
  stack_breaks = c(0.5, 2.5, 3.5, 5.5),
  stack_bin_labels = c("Helemaal Onwaar (1-2)", "Niet onwaar en niet waar (3)", "Helemaal Waar (4-5)"),
  stack_order = c("Helemaal Waar (4-5)", "Niet onwaar en niet waar (3)", "Helemaal Onwaar (1-2)"),
  color_palette = c("#3D7271", "#E28D50", "#F5D76E", "#C7E6D5", "#0F6B5A", "#BABACD"),
  weight_var = "weging_GAMO",
  x_var = "AgeGroup",
  x_label = "Leeftijd",
  stack_var = "SCom2"
)

result
```


###### {{< iconify ph chat-circle-fill >}} Vraag 3


```{r nskills-wave1-age-item3}
# Ik weet welke dingen ik niet hoor te delen online
result <- viz_stackedbar(
  data = data_filtered_984a0efe,
  title = "Ik weet welke dingen ik niet hoor te delen online",
  stacked_type = "percent",
  horizontal = TRUE,
  stack_breaks = c(0.5, 2.5, 3.5, 5.5),
  stack_bin_labels = c("Helemaal Onwaar (1-2)", "Niet onwaar en niet waar (3)", "Helemaal Waar (4-5)"),
  stack_order = c("Helemaal Waar (4-5)", "Niet onwaar en niet waar (3)", "Helemaal Onwaar (1-2)"),
  color_palette = c("#3D7271", "#E28D50", "#F5D76E", "#C7E6D5", "#0F6B5A", "#BABACD"),
  weight_var = "weging_GAMO",
  x_var = "AgeGroup",
  x_label = "Leeftijd",
  stack_var = "SCom4_V2"
)

result
```


###### {{< iconify ph chat-circle-fill >}} Vraag 4


```{r nskills-wave1-age-item4}
# Ik weet wanneer het wel of niet hoort om emoticons te gebruiken (bijvoorbeeld smileys ☺ of emoji's)
result <- viz_stackedbar(
  data = data_filtered_984a0efe,
  title = "Ik weet wanneer het wel of niet hoort om emoticons te gebruiken (bijvoorbeeld smileys ☺ of emoji's)",
  stacked_type = "percent",
  horizontal = TRUE,
  stack_breaks = c(0.5, 2.5, 3.5, 5.5),
  stack_bin_labels = c("Helemaal Onwaar (1-2)", "Niet onwaar en niet waar (3)", "Helemaal Waar (4-5)"),
  stack_order = c("Helemaal Waar (4-5)", "Niet onwaar en niet waar (3)", "Helemaal Onwaar (1-2)"),
  color_palette = c("#3D7271", "#E28D50", "#F5D76E", "#C7E6D5", "#0F6B5A", "#BABACD"),
  weight_var = "weging_GAMO",
  x_var = "AgeGroup",
  x_label = "Leeftijd",
  stack_var = "SCom5"
)

result
```


:::


##### {{< iconify mdi gender-transgender >}} Geslacht


::: {.panel-tabset}

###### {{< iconify ph chat-circle-fill >}} Vraag 1


```{r nskills-wave1-gender-item1}
# Ik weet wanneer ik toestemming moet vragen om iets online te delen
result <- viz_stackedbar(
  data = data_filtered_984a0efe,
  title = "Ik weet wanneer ik toestemming moet vragen om iets online te delen",
  stacked_type = "percent",
  horizontal = TRUE,
  stack_breaks = c(0.5, 2.5, 3.5, 5.5),
  stack_bin_labels = c("Helemaal Onwaar (1-2)", "Niet onwaar en niet waar (3)", "Helemaal Waar (4-5)"),
  stack_order = c("Helemaal Waar (4-5)", "Niet onwaar en niet waar (3)", "Helemaal Onwaar (1-2)"),
  color_palette = c("#3D7271", "#E28D50", "#F5D76E", "#C7E6D5", "#0F6B5A", "#BABACD"),
  weight_var = "weging_GAMO",
  x_var = "geslacht",
  x_label = "Geslacht",
  stack_var = "SCom1_V2"
)

result
```


###### {{< iconify ph chat-circle-fill >}} Vraag 2


```{r nskills-wave1-gender-item2}
# Ik weet welk communicatiemiddel het beste past bij welke situatie (bijvoorbeeld bellen, een WhatsApp-bericht sturen, een e-mail sturen)
result <- viz_stackedbar(
  data = data_filtered_984a0efe,
  title = "Ik weet welk communicatiemiddel het beste past bij welke situatie (bijvoorbeeld bellen, een WhatsApp-bericht sturen, een e-mail sturen)",
  stacked_type = "percent",
  horizontal = TRUE,
  stack_breaks = c(0.5, 2.5, 3.5, 5.5),
  stack_bin_labels = c("Helemaal Onwaar (1-2)", "Niet onwaar en niet waar (3)", "Helemaal Waar (4-5)"),
  stack_order = c("Helemaal Waar (4-5)", "Niet onwaar en niet waar (3)", "Helemaal Onwaar (1-2)"),
  color_palette = c("#3D7271", "#E28D50", "#F5D76E", "#C7E6D5", "#0F6B5A", "#BABACD"),
  weight_var = "weging_GAMO",
  x_var = "geslacht",
  x_label = "Geslacht",
  stack_var = "SCom2"
)

result
```


###### {{< iconify ph chat-circle-fill >}} Vraag 3


```{r nskills-wave1-gender-item3}
# Ik weet welke dingen ik niet hoor te delen online
result <- viz_stackedbar(
  data = data_filtered_984a0efe,
  title = "Ik weet welke dingen ik niet hoor te delen online",
  stacked_type = "percent",
  horizontal = TRUE,
  stack_breaks = c(0.5, 2.5, 3.5, 5.5),
  stack_bin_labels = c("Helemaal Onwaar (1-2)", "Niet onwaar en niet waar (3)", "Helemaal Waar (4-5)"),
  stack_order = c("Helemaal Waar (4-5)", "Niet onwaar en niet waar (3)", "Helemaal Onwaar (1-2)"),
  color_palette = c("#3D7271", "#E28D50", "#F5D76E", "#C7E6D5", "#0F6B5A", "#BABACD"),
  weight_var = "weging_GAMO",
  x_var = "geslacht",
  x_label = "Geslacht",
  stack_var = "SCom4_V2"
)

result
```


###### {{< iconify ph chat-circle-fill >}} Vraag 4


```{r nskills-wave1-gender-item4}
# Ik weet wanneer het wel of niet hoort om emoticons te gebruiken (bijvoorbeeld smileys ☺ of emoji's)
result <- viz_stackedbar(
  data = data_filtered_984a0efe,
  title = "Ik weet wanneer het wel of niet hoort om emoticons te gebruiken (bijvoorbeeld smileys ☺ of emoji's)",
  stacked_type = "percent",
  horizontal = TRUE,
  stack_breaks = c(0.5, 2.5, 3.5, 5.5),
  stack_bin_labels = c("Helemaal Onwaar (1-2)", "Niet onwaar en niet waar (3)", "Helemaal Waar (4-5)"),
  stack_order = c("Helemaal Waar (4-5)", "Niet onwaar en niet waar (3)", "Helemaal Onwaar (1-2)"),
  color_palette = c("#3D7271", "#E28D50", "#F5D76E", "#C7E6D5", "#0F6B5A", "#BABACD"),
  weight_var = "weging_GAMO",
  x_var = "geslacht",
  x_label = "Geslacht",
  stack_var = "SCom5"
)

result
```


:::


##### {{< iconify ph graduation-cap-fill >}} Opleidingsniveau


::: {.panel-tabset}

###### {{< iconify ph chat-circle-fill >}} Vraag 1


```{r nskills-wave1-edu-item1}
# Ik weet wanneer ik toestemming moet vragen om iets online te delen
result <- viz_stackedbar(
  data = data_filtered_984a0efe,
  title = "Ik weet wanneer ik toestemming moet vragen om iets online te delen",
  stacked_type = "percent",
  horizontal = TRUE,
  stack_breaks = c(0.5, 2.5, 3.5, 5.5),
  stack_bin_labels = c("Helemaal Onwaar (1-2)", "Niet onwaar en niet waar (3)", "Helemaal Waar (4-5)"),
  stack_order = c("Helemaal Waar (4-5)", "Niet onwaar en niet waar (3)", "Helemaal Onwaar (1-2)"),
  color_palette = c("#3D7271", "#E28D50", "#F5D76E", "#C7E6D5", "#0F6B5A", "#BABACD"),
  weight_var = "weging_GAMO",
  x_var = "Education",
  x_label = "Opleidingsniveau",
  stack_var = "SCom1_V2"
)

result
```


###### {{< iconify ph chat-circle-fill >}} Vraag 2


```{r nskills-wave1-edu-item2}
# Ik weet welk communicatiemiddel het beste past bij welke situatie (bijvoorbeeld bellen, een WhatsApp-bericht sturen, een e-mail sturen)
result <- viz_stackedbar(
  data = data_filtered_984a0efe,
  title = "Ik weet welk communicatiemiddel het beste past bij welke situatie (bijvoorbeeld bellen, een WhatsApp-bericht sturen, een e-mail sturen)",
  stacked_type = "percent",
  horizontal = TRUE,
  stack_breaks = c(0.5, 2.5, 3.5, 5.5),
  stack_bin_labels = c("Helemaal Onwaar (1-2)", "Niet onwaar en niet waar (3)", "Helemaal Waar (4-5)"),
  stack_order = c("Helemaal Waar (4-5)", "Niet onwaar en niet waar (3)", "Helemaal Onwaar (1-2)"),
  color_palette = c("#3D7271", "#E28D50", "#F5D76E", "#C7E6D5", "#0F6B5A", "#BABACD"),
  weight_var = "weging_GAMO",
  x_var = "Education",
  x_label = "Opleidingsniveau",
  stack_var = "SCom2"
)

result
```


###### {{< iconify ph chat-circle-fill >}} Vraag 3


```{r nskills-wave1-edu-item3}
# Ik weet welke dingen ik niet hoor te delen online
result <- viz_stackedbar(
  data = data_filtered_984a0efe,
  title = "Ik weet welke dingen ik niet hoor te delen online",
  stacked_type = "percent",
  horizontal = TRUE,
  stack_breaks = c(0.5, 2.5, 3.5, 5.5),
  stack_bin_labels = c("Helemaal Onwaar (1-2)", "Niet onwaar en niet waar (3)", "Helemaal Waar (4-5)"),
  stack_order = c("Helemaal Waar (4-5)", "Niet onwaar en niet waar (3)", "Helemaal Onwaar (1-2)"),
  color_palette = c("#3D7271", "#E28D50", "#F5D76E", "#C7E6D5", "#0F6B5A", "#BABACD"),
  weight_var = "weging_GAMO",
  x_var = "Education",
  x_label = "Opleidingsniveau",
  stack_var = "SCom4_V2"
)

result
```


###### {{< iconify ph chat-circle-fill >}} Vraag 4


```{r nskills-wave1-edu-item4}
# Ik weet wanneer het wel of niet hoort om emoticons te gebruiken (bijvoorbeeld smileys ☺ of emoji's)
result <- viz_stackedbar(
  data = data_filtered_984a0efe,
  title = "Ik weet wanneer het wel of niet hoort om emoticons te gebruiken (bijvoorbeeld smileys ☺ of emoji's)",
  stacked_type = "percent",
  horizontal = TRUE,
  stack_breaks = c(0.5, 2.5, 3.5, 5.5),
  stack_bin_labels = c("Helemaal Onwaar (1-2)", "Niet onwaar en niet waar (3)", "Helemaal Waar (4-5)"),
  stack_order = c("Helemaal Waar (4-5)", "Niet onwaar en niet waar (3)", "Helemaal Onwaar (1-2)"),
  color_palette = c("#3D7271", "#E28D50", "#F5D76E", "#C7E6D5", "#0F6B5A", "#BABACD"),
  weight_var = "weging_GAMO",
  x_var = "Education",
  x_label = "Opleidingsniveau",
  stack_var = "SCom5"
)

result
```


:::


##### {{< iconify ph globe-hemisphere-east >}} Migratieachtergrond


::: {.panel-tabset}

###### {{< iconify ph chat-circle-fill >}} Vraag 1


```{r nskills-wave1-mig-item1}
# Ik weet wanneer ik toestemming moet vragen om iets online te delen
result <- viz_stackedbar(
  data = data_filtered_984a0efe,
  title = "Ik weet wanneer ik toestemming moet vragen om iets online te delen",
  stacked_type = "percent",
  horizontal = TRUE,
  stack_breaks = c(0.5, 2.5, 3.5, 5.5),
  stack_bin_labels = c("Helemaal Onwaar (1-2)", "Niet onwaar en niet waar (3)", "Helemaal Waar (4-5)"),
  stack_order = c("Helemaal Waar (4-5)", "Niet onwaar en niet waar (3)", "Helemaal Onwaar (1-2)"),
  color_palette = c("#3D7271", "#E28D50", "#F5D76E", "#C7E6D5", "#0F6B5A", "#BABACD"),
  weight_var = "weging_GAMO",
  x_var = "MigrationBackground",
  x_label = "Migratieachtergrond",
  stack_var = "SCom1_V2"
)

result
```


###### {{< iconify ph chat-circle-fill >}} Vraag 2


```{r nskills-wave1-mig-item2}
# Ik weet welk communicatiemiddel het beste past bij welke situatie (bijvoorbeeld bellen, een WhatsApp-bericht sturen, een e-mail sturen)
result <- viz_stackedbar(
  data = data_filtered_984a0efe,
  title = "Ik weet welk communicatiemiddel het beste past bij welke situatie (bijvoorbeeld bellen, een WhatsApp-bericht sturen, een e-mail sturen)",
  stacked_type = "percent",
  horizontal = TRUE,
  stack_breaks = c(0.5, 2.5, 3.5, 5.5),
  stack_bin_labels = c("Helemaal Onwaar (1-2)", "Niet onwaar en niet waar (3)", "Helemaal Waar (4-5)"),
  stack_order = c("Helemaal Waar (4-5)", "Niet onwaar en niet waar (3)", "Helemaal Onwaar (1-2)"),
  color_palette = c("#3D7271", "#E28D50", "#F5D76E", "#C7E6D5", "#0F6B5A", "#BABACD"),
  weight_var = "weging_GAMO",
  x_var = "MigrationBackground",
  x_label = "Migratieachtergrond",
  stack_var = "SCom2"
)

result
```


###### {{< iconify ph chat-circle-fill >}} Vraag 3


```{r nskills-wave1-mig-item3}
# Ik weet welke dingen ik niet hoor te delen online
result <- viz_stackedbar(
  data = data_filtered_984a0efe,
  title = "Ik weet welke dingen ik niet hoor te delen online",
  stacked_type = "percent",
  horizontal = TRUE,
  stack_breaks = c(0.5, 2.5, 3.5, 5.5),
  stack_bin_labels = c("Helemaal Onwaar (1-2)", "Niet onwaar en niet waar (3)", "Helemaal Waar (4-5)"),
  stack_order = c("Helemaal Waar (4-5)", "Niet onwaar en niet waar (3)", "Helemaal Onwaar (1-2)"),
  color_palette = c("#3D7271", "#E28D50", "#F5D76E", "#C7E6D5", "#0F6B5A", "#BABACD"),
  weight_var = "weging_GAMO",
  x_var = "MigrationBackground",
  x_label = "Migratieachtergrond",
  stack_var = "SCom4_V2"
)

result
```


###### {{< iconify ph chat-circle-fill >}} Vraag 4


```{r nskills-wave1-mig-item4}
# Ik weet wanneer het wel of niet hoort om emoticons te gebruiken (bijvoorbeeld smileys ☺ of emoji's)
result <- viz_stackedbar(
  data = data_filtered_984a0efe,
  title = "Ik weet wanneer het wel of niet hoort om emoticons te gebruiken (bijvoorbeeld smileys ☺ of emoji's)",
  stacked_type = "percent",
  horizontal = TRUE,
  stack_breaks = c(0.5, 2.5, 3.5, 5.5),
  stack_bin_labels = c("Helemaal Onwaar (1-2)", "Niet onwaar en niet waar (3)", "Helemaal Waar (4-5)"),
  stack_order = c("Helemaal Waar (4-5)", "Niet onwaar en niet waar (3)", "Helemaal Onwaar (1-2)"),
  color_palette = c("#3D7271", "#E28D50", "#F5D76E", "#C7E6D5", "#0F6B5A", "#BABACD"),
  weight_var = "weging_GAMO",
  x_var = "MigrationBackground",
  x_label = "Migratieachtergrond",
  stack_var = "SCom5"
)

result
```


:::


:::


### {{< iconify ph number-circle-two-fill >}} Ronde 2


::: {.panel-tabset}

##### {{< iconify ph users-fill >}} Algemeen


```{r nskills-wave2-overall}
# Netiquette Vaardigheden
result <- viz_stackedbars(
  data = data_filtered_4af682fd,
  title = "Netiquette Vaardigheden",
  x_vars = c("SCom1_V2", "SCom2", "SCom4_V2", "SCom5"),
  x_var_labels = c("Ik weet wanneer ik toestemming moet vragen om iets online te delen", "Ik weet welk communicatiemiddel het beste past bij welke situatie (bijvoorbeeld bellen, een WhatsApp-bericht sturen, een e-mail sturen)", "Ik weet welke dingen ik niet hoor te delen online", "Ik weet wanneer het wel of niet hoort om emoticons te gebruiken (bijvoorbeeld smileys ☺ of emoji's)"),
  stacked_type = "percent",
  color_palette = c("#3D7271", "#E28D50", "#F5D76E", "#C7E6D5", "#0F6B5A", "#BABACD"),
  horizontal = TRUE,
  x_label = "",
  stack_breaks = c(0.5, 2.5, 3.5, 5.5),
  stack_bin_labels = c("Helemaal Onwaar (1-2)", "Niet onwaar en niet waar (3)", "Helemaal Waar (4-5)"),
  stack_order = c("Helemaal Waar (4-5)", "Niet onwaar en niet waar (3)", "Helemaal Onwaar (1-2)"),
  stack_label = NULL,
  weight_var = "weging_GAMO"
)

result
```


##### {{< iconify mdi:human-male-male-child >}} Leeftijd


::: {.panel-tabset}

###### {{< iconify ph chat-circle-fill >}} Vraag 1


```{r nskills-wave2-age-item1}
# Ik weet wanneer ik toestemming moet vragen om iets online te delen
result <- viz_stackedbar(
  data = data_filtered_4af682fd,
  title = "Ik weet wanneer ik toestemming moet vragen om iets online te delen",
  stacked_type = "percent",
  horizontal = TRUE,
  stack_breaks = c(0.5, 2.5, 3.5, 5.5),
  stack_bin_labels = c("Helemaal Onwaar (1-2)", "Niet onwaar en niet waar (3)", "Helemaal Waar (4-5)"),
  stack_order = c("Helemaal Waar (4-5)", "Niet onwaar en niet waar (3)", "Helemaal Onwaar (1-2)"),
  color_palette = c("#3D7271", "#E28D50", "#F5D76E", "#C7E6D5", "#0F6B5A", "#BABACD"),
  weight_var = "weging_GAMO",
  x_var = "AgeGroup",
  x_label = "Leeftijd",
  stack_var = "SCom1_V2"
)

result
```


###### {{< iconify ph chat-circle-fill >}} Vraag 2


```{r nskills-wave2-age-item2}
# Ik weet welk communicatiemiddel het beste past bij welke situatie (bijvoorbeeld bellen, een WhatsApp-bericht sturen, een e-mail sturen)
result <- viz_stackedbar(
  data = data_filtered_4af682fd,
  title = "Ik weet welk communicatiemiddel het beste past bij welke situatie (bijvoorbeeld bellen, een WhatsApp-bericht sturen, een e-mail sturen)",
  stacked_type = "percent",
  horizontal = TRUE,
  stack_breaks = c(0.5, 2.5, 3.5, 5.5),
  stack_bin_labels = c("Helemaal Onwaar (1-2)", "Niet onwaar en niet waar (3)", "Helemaal Waar (4-5)"),
  stack_order = c("Helemaal Waar (4-5)", "Niet onwaar en niet waar (3)", "Helemaal Onwaar (1-2)"),
  color_palette = c("#3D7271", "#E28D50", "#F5D76E", "#C7E6D5", "#0F6B5A", "#BABACD"),
  weight_var = "weging_GAMO",
  x_var = "AgeGroup",
  x_label = "Leeftijd",
  stack_var = "SCom2"
)

result
```


###### {{< iconify ph chat-circle-fill >}} Vraag 3


```{r nskills-wave2-age-item3}
# Ik weet welke dingen ik niet hoor te delen online
result <- viz_stackedbar(
  data = data_filtered_4af682fd,
  title = "Ik weet welke dingen ik niet hoor te delen online",
  stacked_type = "percent",
  horizontal = TRUE,
  stack_breaks = c(0.5, 2.5, 3.5, 5.5),
  stack_bin_labels = c("Helemaal Onwaar (1-2)", "Niet onwaar en niet waar (3)", "Helemaal Waar (4-5)"),
  stack_order = c("Helemaal Waar (4-5)", "Niet onwaar en niet waar (3)", "Helemaal Onwaar (1-2)"),
  color_palette = c("#3D7271", "#E28D50", "#F5D76E", "#C7E6D5", "#0F6B5A", "#BABACD"),
  weight_var = "weging_GAMO",
  x_var = "AgeGroup",
  x_label = "Leeftijd",
  stack_var = "SCom4_V2"
)

result
```


###### {{< iconify ph chat-circle-fill >}} Vraag 4


```{r nskills-wave2-age-item4}
# Ik weet wanneer het wel of niet hoort om emoticons te gebruiken (bijvoorbeeld smileys ☺ of emoji's)
result <- viz_stackedbar(
  data = data_filtered_4af682fd,
  title = "Ik weet wanneer het wel of niet hoort om emoticons te gebruiken (bijvoorbeeld smileys ☺ of emoji's)",
  stacked_type = "percent",
  horizontal = TRUE,
  stack_breaks = c(0.5, 2.5, 3.5, 5.5),
  stack_bin_labels = c("Helemaal Onwaar (1-2)", "Niet onwaar en niet waar (3)", "Helemaal Waar (4-5)"),
  stack_order = c("Helemaal Waar (4-5)", "Niet onwaar en niet waar (3)", "Helemaal Onwaar (1-2)"),
  color_palette = c("#3D7271", "#E28D50", "#F5D76E", "#C7E6D5", "#0F6B5A", "#BABACD"),
  weight_var = "weging_GAMO",
  x_var = "AgeGroup",
  x_label = "Leeftijd",
  stack_var = "SCom5"
)

result
```


:::


##### {{< iconify mdi gender-transgender >}} Geslacht


::: {.panel-tabset}

###### {{< iconify ph chat-circle-fill >}} Vraag 1


```{r nskills-wave2-gender-item1}
# Ik weet wanneer ik toestemming moet vragen om iets online te delen
result <- viz_stackedbar(
  data = data_filtered_4af682fd,
  title = "Ik weet wanneer ik toestemming moet vragen om iets online te delen",
  stacked_type = "percent",
  horizontal = TRUE,
  stack_breaks = c(0.5, 2.5, 3.5, 5.5),
  stack_bin_labels = c("Helemaal Onwaar (1-2)", "Niet onwaar en niet waar (3)", "Helemaal Waar (4-5)"),
  stack_order = c("Helemaal Waar (4-5)", "Niet onwaar en niet waar (3)", "Helemaal Onwaar (1-2)"),
  color_palette = c("#3D7271", "#E28D50", "#F5D76E", "#C7E6D5", "#0F6B5A", "#BABACD"),
  weight_var = "weging_GAMO",
  x_var = "geslacht",
  x_label = "Geslacht",
  stack_var = "SCom1_V2"
)

result
```


###### {{< iconify ph chat-circle-fill >}} Vraag 2


```{r nskills-wave2-gender-item2}
# Ik weet welk communicatiemiddel het beste past bij welke situatie (bijvoorbeeld bellen, een WhatsApp-bericht sturen, een e-mail sturen)
result <- viz_stackedbar(
  data = data_filtered_4af682fd,
  title = "Ik weet welk communicatiemiddel het beste past bij welke situatie (bijvoorbeeld bellen, een WhatsApp-bericht sturen, een e-mail sturen)",
  stacked_type = "percent",
  horizontal = TRUE,
  stack_breaks = c(0.5, 2.5, 3.5, 5.5),
  stack_bin_labels = c("Helemaal Onwaar (1-2)", "Niet onwaar en niet waar (3)", "Helemaal Waar (4-5)"),
  stack_order = c("Helemaal Waar (4-5)", "Niet onwaar en niet waar (3)", "Helemaal Onwaar (1-2)"),
  color_palette = c("#3D7271", "#E28D50", "#F5D76E", "#C7E6D5", "#0F6B5A", "#BABACD"),
  weight_var = "weging_GAMO",
  x_var = "geslacht",
  x_label = "Geslacht",
  stack_var = "SCom2"
)

result
```


###### {{< iconify ph chat-circle-fill >}} Vraag 3


```{r nskills-wave2-gender-item3}
# Ik weet welke dingen ik niet hoor te delen online
result <- viz_stackedbar(
  data = data_filtered_4af682fd,
  title = "Ik weet welke dingen ik niet hoor te delen online",
  stacked_type = "percent",
  horizontal = TRUE,
  stack_breaks = c(0.5, 2.5, 3.5, 5.5),
  stack_bin_labels = c("Helemaal Onwaar (1-2)", "Niet onwaar en niet waar (3)", "Helemaal Waar (4-5)"),
  stack_order = c("Helemaal Waar (4-5)", "Niet onwaar en niet waar (3)", "Helemaal Onwaar (1-2)"),
  color_palette = c("#3D7271", "#E28D50", "#F5D76E", "#C7E6D5", "#0F6B5A", "#BABACD"),
  weight_var = "weging_GAMO",
  x_var = "geslacht",
  x_label = "Geslacht",
  stack_var = "SCom4_V2"
)

result
```


###### {{< iconify ph chat-circle-fill >}} Vraag 4


```{r nskills-wave2-gender-item4}
# Ik weet wanneer het wel of niet hoort om emoticons te gebruiken (bijvoorbeeld smileys ☺ of emoji's)
result <- viz_stackedbar(
  data = data_filtered_4af682fd,
  title = "Ik weet wanneer het wel of niet hoort om emoticons te gebruiken (bijvoorbeeld smileys ☺ of emoji's)",
  stacked_type = "percent",
  horizontal = TRUE,
  stack_breaks = c(0.5, 2.5, 3.5, 5.5),
  stack_bin_labels = c("Helemaal Onwaar (1-2)", "Niet onwaar en niet waar (3)", "Helemaal Waar (4-5)"),
  stack_order = c("Helemaal Waar (4-5)", "Niet onwaar en niet waar (3)", "Helemaal Onwaar (1-2)"),
  color_palette = c("#3D7271", "#E28D50", "#F5D76E", "#C7E6D5", "#0F6B5A", "#BABACD"),
  weight_var = "weging_GAMO",
  x_var = "geslacht",
  x_label = "Geslacht",
  stack_var = "SCom5"
)

result
```


:::


##### {{< iconify ph graduation-cap-fill >}} Opleidingsniveau


::: {.panel-tabset}

###### {{< iconify ph chat-circle-fill >}} Vraag 1


```{r nskills-wave2-edu-item1}
# Ik weet wanneer ik toestemming moet vragen om iets online te delen
result <- viz_stackedbar(
  data = data_filtered_4af682fd,
  title = "Ik weet wanneer ik toestemming moet vragen om iets online te delen",
  stacked_type = "percent",
  horizontal = TRUE,
  stack_breaks = c(0.5, 2.5, 3.5, 5.5),
  stack_bin_labels = c("Helemaal Onwaar (1-2)", "Niet onwaar en niet waar (3)", "Helemaal Waar (4-5)"),
  stack_order = c("Helemaal Waar (4-5)", "Niet onwaar en niet waar (3)", "Helemaal Onwaar (1-2)"),
  color_palette = c("#3D7271", "#E28D50", "#F5D76E", "#C7E6D5", "#0F6B5A", "#BABACD"),
  weight_var = "weging_GAMO",
  x_var = "Education",
  x_label = "Opleidingsniveau",
  stack_var = "SCom1_V2"
)

result
```


###### {{< iconify ph chat-circle-fill >}} Vraag 2


```{r nskills-wave2-edu-item2}
# Ik weet welk communicatiemiddel het beste past bij welke situatie (bijvoorbeeld bellen, een WhatsApp-bericht sturen, een e-mail sturen)
result <- viz_stackedbar(
  data = data_filtered_4af682fd,
  title = "Ik weet welk communicatiemiddel het beste past bij welke situatie (bijvoorbeeld bellen, een WhatsApp-bericht sturen, een e-mail sturen)",
  stacked_type = "percent",
  horizontal = TRUE,
  stack_breaks = c(0.5, 2.5, 3.5, 5.5),
  stack_bin_labels = c("Helemaal Onwaar (1-2)", "Niet onwaar en niet waar (3)", "Helemaal Waar (4-5)"),
  stack_order = c("Helemaal Waar (4-5)", "Niet onwaar en niet waar (3)", "Helemaal Onwaar (1-2)"),
  color_palette = c("#3D7271", "#E28D50", "#F5D76E", "#C7E6D5", "#0F6B5A", "#BABACD"),
  weight_var = "weging_GAMO",
  x_var = "Education",
  x_label = "Opleidingsniveau",
  stack_var = "SCom2"
)

result
```


###### {{< iconify ph chat-circle-fill >}} Vraag 3


```{r nskills-wave2-edu-item3}
# Ik weet welke dingen ik niet hoor te delen online
result <- viz_stackedbar(
  data = data_filtered_4af682fd,
  title = "Ik weet welke dingen ik niet hoor te delen online",
  stacked_type = "percent",
  horizontal = TRUE,
  stack_breaks = c(0.5, 2.5, 3.5, 5.5),
  stack_bin_labels = c("Helemaal Onwaar (1-2)", "Niet onwaar en niet waar (3)", "Helemaal Waar (4-5)"),
  stack_order = c("Helemaal Waar (4-5)", "Niet onwaar en niet waar (3)", "Helemaal Onwaar (1-2)"),
  color_palette = c("#3D7271", "#E28D50", "#F5D76E", "#C7E6D5", "#0F6B5A", "#BABACD"),
  weight_var = "weging_GAMO",
  x_var = "Education",
  x_label = "Opleidingsniveau",
  stack_var = "SCom4_V2"
)

result
```


###### {{< iconify ph chat-circle-fill >}} Vraag 4


```{r nskills-wave2-edu-item4}
# Ik weet wanneer het wel of niet hoort om emoticons te gebruiken (bijvoorbeeld smileys ☺ of emoji's)
result <- viz_stackedbar(
  data = data_filtered_4af682fd,
  title = "Ik weet wanneer het wel of niet hoort om emoticons te gebruiken (bijvoorbeeld smileys ☺ of emoji's)",
  stacked_type = "percent",
  horizontal = TRUE,
  stack_breaks = c(0.5, 2.5, 3.5, 5.5),
  stack_bin_labels = c("Helemaal Onwaar (1-2)", "Niet onwaar en niet waar (3)", "Helemaal Waar (4-5)"),
  stack_order = c("Helemaal Waar (4-5)", "Niet onwaar en niet waar (3)", "Helemaal Onwaar (1-2)"),
  color_palette = c("#3D7271", "#E28D50", "#F5D76E", "#C7E6D5", "#0F6B5A", "#BABACD"),
  weight_var = "weging_GAMO",
  x_var = "Education",
  x_label = "Opleidingsniveau",
  stack_var = "SCom5"
)

result
```


:::


##### {{< iconify ph globe-hemisphere-east >}} Migratieachtergrond


::: {.panel-tabset}

###### {{< iconify ph chat-circle-fill >}} Vraag 1


```{r nskills-wave2-mig-item1}
# Ik weet wanneer ik toestemming moet vragen om iets online te delen
result <- viz_stackedbar(
  data = data_filtered_4af682fd,
  title = "Ik weet wanneer ik toestemming moet vragen om iets online te delen",
  stacked_type = "percent",
  horizontal = TRUE,
  stack_breaks = c(0.5, 2.5, 3.5, 5.5),
  stack_bin_labels = c("Helemaal Onwaar (1-2)", "Niet onwaar en niet waar (3)", "Helemaal Waar (4-5)"),
  stack_order = c("Helemaal Waar (4-5)", "Niet onwaar en niet waar (3)", "Helemaal Onwaar (1-2)"),
  color_palette = c("#3D7271", "#E28D50", "#F5D76E", "#C7E6D5", "#0F6B5A", "#BABACD"),
  weight_var = "weging_GAMO",
  x_var = "MigrationBackground",
  x_label = "Migratieachtergrond",
  stack_var = "SCom1_V2"
)

result
```


###### {{< iconify ph chat-circle-fill >}} Vraag 2


```{r nskills-wave2-mig-item2}
# Ik weet welk communicatiemiddel het beste past bij welke situatie (bijvoorbeeld bellen, een WhatsApp-bericht sturen, een e-mail sturen)
result <- viz_stackedbar(
  data = data_filtered_4af682fd,
  title = "Ik weet welk communicatiemiddel het beste past bij welke situatie (bijvoorbeeld bellen, een WhatsApp-bericht sturen, een e-mail sturen)",
  stacked_type = "percent",
  horizontal = TRUE,
  stack_breaks = c(0.5, 2.5, 3.5, 5.5),
  stack_bin_labels = c("Helemaal Onwaar (1-2)", "Niet onwaar en niet waar (3)", "Helemaal Waar (4-5)"),
  stack_order = c("Helemaal Waar (4-5)", "Niet onwaar en niet waar (3)", "Helemaal Onwaar (1-2)"),
  color_palette = c("#3D7271", "#E28D50", "#F5D76E", "#C7E6D5", "#0F6B5A", "#BABACD"),
  weight_var = "weging_GAMO",
  x_var = "MigrationBackground",
  x_label = "Migratieachtergrond",
  stack_var = "SCom2"
)

result
```


###### {{< iconify ph chat-circle-fill >}} Vraag 3


```{r nskills-wave2-mig-item3}
# Ik weet welke dingen ik niet hoor te delen online
result <- viz_stackedbar(
  data = data_filtered_4af682fd,
  title = "Ik weet welke dingen ik niet hoor te delen online",
  stacked_type = "percent",
  horizontal = TRUE,
  stack_breaks = c(0.5, 2.5, 3.5, 5.5),
  stack_bin_labels = c("Helemaal Onwaar (1-2)", "Niet onwaar en niet waar (3)", "Helemaal Waar (4-5)"),
  stack_order = c("Helemaal Waar (4-5)", "Niet onwaar en niet waar (3)", "Helemaal Onwaar (1-2)"),
  color_palette = c("#3D7271", "#E28D50", "#F5D76E", "#C7E6D5", "#0F6B5A", "#BABACD"),
  weight_var = "weging_GAMO",
  x_var = "MigrationBackground",
  x_label = "Migratieachtergrond",
  stack_var = "SCom4_V2"
)

result
```


###### {{< iconify ph chat-circle-fill >}} Vraag 4


```{r nskills-wave2-mig-item4}
# Ik weet wanneer het wel of niet hoort om emoticons te gebruiken (bijvoorbeeld smileys ☺ of emoji's)
result <- viz_stackedbar(
  data = data_filtered_4af682fd,
  title = "Ik weet wanneer het wel of niet hoort om emoticons te gebruiken (bijvoorbeeld smileys ☺ of emoji's)",
  stacked_type = "percent",
  horizontal = TRUE,
  stack_breaks = c(0.5, 2.5, 3.5, 5.5),
  stack_bin_labels = c("Helemaal Onwaar (1-2)", "Niet onwaar en niet waar (3)", "Helemaal Waar (4-5)"),
  stack_order = c("Helemaal Waar (4-5)", "Niet onwaar en niet waar (3)", "Helemaal Onwaar (1-2)"),
  color_palette = c("#3D7271", "#E28D50", "#F5D76E", "#C7E6D5", "#0F6B5A", "#BABACD"),
  weight_var = "weging_GAMO",
  x_var = "MigrationBackground",
  x_label = "Migratieachtergrond",
  stack_var = "SCom5"
)

result
```


:::


:::


### {{< iconify ph chart-line-fill >}} Verloop over tijd


::: {.panel-tabset}

##### {{< iconify ph users-fill >}} Algemeen


::: {.panel-tabset}

###### {{< iconify ph chat-circle-fill >}} Vraag 1


```{r nskills-overtime-overall-item1}
# Ik weet wanneer ik toestemming moet vragen om iets online te delen
result <- viz_timeline(
  data = data,
  title = "Ik weet wanneer ik toestemming moet vragen om iets online te delen",
  time_var = "wave_time_label",
  chart_type = "line",
  y_filter = c(4, 5),
  y_filter_label = "Percentage of Respondents",
  y_filter_combine = TRUE,
  x_label = "",
  y_label = "Percentage of Respondents",
  color_palette = c("#3D7271", "#E28D50", "#F5D76E", "#C7E6D5", "#0F6B5A", "#BABACD"),
  y_min = 0,
  y_max = 100,
  weight_var = "weging_GAMO",
  y_var = "SCom1_V2"
)

result
```


###### {{< iconify ph chat-circle-fill >}} Vraag 2


```{r nskills-overtime-overall-item2}
# Ik weet welk communicatiemiddel het beste past bij welke situatie (bijvoorbeeld bellen, een WhatsApp-bericht sturen, een e-mail sturen)
result <- viz_timeline(
  data = data,
  title = "Ik weet welk communicatiemiddel het beste past bij welke situatie (bijvoorbeeld bellen, een WhatsApp-bericht sturen, een e-mail sturen)",
  time_var = "wave_time_label",
  chart_type = "line",
  y_filter = c(4, 5),
  y_filter_label = "Percentage of Respondents",
  y_filter_combine = TRUE,
  x_label = "",
  y_label = "Percentage of Respondents",
  color_palette = c("#3D7271", "#E28D50", "#F5D76E", "#C7E6D5", "#0F6B5A", "#BABACD"),
  y_min = 0,
  y_max = 100,
  weight_var = "weging_GAMO",
  y_var = "SCom2"
)

result
```


###### {{< iconify ph chat-circle-fill >}} Vraag 3


```{r nskills-overtime-overall-item3}
# Ik weet welke dingen ik niet hoor te delen online
result <- viz_timeline(
  data = data,
  title = "Ik weet welke dingen ik niet hoor te delen online",
  time_var = "wave_time_label",
  chart_type = "line",
  y_filter = c(4, 5),
  y_filter_label = "Percentage of Respondents",
  y_filter_combine = TRUE,
  x_label = "",
  y_label = "Percentage of Respondents",
  color_palette = c("#3D7271", "#E28D50", "#F5D76E", "#C7E6D5", "#0F6B5A", "#BABACD"),
  y_min = 0,
  y_max = 100,
  weight_var = "weging_GAMO",
  y_var = "SCom4_V2"
)

result
```


###### {{< iconify ph chat-circle-fill >}} Vraag 4


```{r nskills-overtime-overall-item4}
# Ik weet wanneer het wel of niet hoort om emoticons te gebruiken (bijvoorbeeld smileys ☺ of emoji's)
result <- viz_timeline(
  data = data,
  title = "Ik weet wanneer het wel of niet hoort om emoticons te gebruiken (bijvoorbeeld smileys ☺ of emoji's)",
  time_var = "wave_time_label",
  chart_type = "line",
  y_filter = c(4, 5),
  y_filter_label = "Percentage of Respondents",
  y_filter_combine = TRUE,
  x_label = "",
  y_label = "Percentage of Respondents",
  color_palette = c("#3D7271", "#E28D50", "#F5D76E", "#C7E6D5", "#0F6B5A", "#BABACD"),
  y_min = 0,
  y_max = 100,
  weight_var = "weging_GAMO",
  y_var = "SCom5"
)

result
```


:::


##### {{< iconify mdi:human-male-male-child >}} Leeftijd


::: {.panel-tabset}

###### {{< iconify ph chat-circle-fill >}} Vraag 1


```{r nskills-overtime-age-item1}
# Ik weet wanneer ik toestemming moet vragen om iets online te delen
result <- viz_timeline(
  data = data,
  title = "Ik weet wanneer ik toestemming moet vragen om iets online te delen",
  time_var = "wave_time_label",
  chart_type = "line",
  y_filter = c(4, 5),
  x_label = "",
  y_label = "Percentage of Respondents",
  color_palette = c("#3D7271", "#E28D50", "#F5D76E", "#C7E6D5", "#0F6B5A", "#BABACD"),
  y_min = 0,
  y_max = 100,
  weight_var = "weging_GAMO",
  y_var = "SCom1_V2",
  group_var = "AgeGroup"
)

result
```


###### {{< iconify ph chat-circle-fill >}} Vraag 2


```{r nskills-overtime-age-item2}
# Ik weet welk communicatiemiddel het beste past bij welke situatie (bijvoorbeeld bellen, een WhatsApp-bericht sturen, een e-mail sturen)
result <- viz_timeline(
  data = data,
  title = "Ik weet welk communicatiemiddel het beste past bij welke situatie (bijvoorbeeld bellen, een WhatsApp-bericht sturen, een e-mail sturen)",
  time_var = "wave_time_label",
  chart_type = "line",
  y_filter = c(4, 5),
  x_label = "",
  y_label = "Percentage of Respondents",
  color_palette = c("#3D7271", "#E28D50", "#F5D76E", "#C7E6D5", "#0F6B5A", "#BABACD"),
  y_min = 0,
  y_max = 100,
  weight_var = "weging_GAMO",
  y_var = "SCom2",
  group_var = "AgeGroup"
)

result
```


###### {{< iconify ph chat-circle-fill >}} Vraag 3


```{r nskills-overtime-age-item3}
# Ik weet welke dingen ik niet hoor te delen online
result <- viz_timeline(
  data = data,
  title = "Ik weet welke dingen ik niet hoor te delen online",
  time_var = "wave_time_label",
  chart_type = "line",
  y_filter = c(4, 5),
  x_label = "",
  y_label = "Percentage of Respondents",
  color_palette = c("#3D7271", "#E28D50", "#F5D76E", "#C7E6D5", "#0F6B5A", "#BABACD"),
  y_min = 0,
  y_max = 100,
  weight_var = "weging_GAMO",
  y_var = "SCom4_V2",
  group_var = "AgeGroup"
)

result
```


###### {{< iconify ph chat-circle-fill >}} Vraag 4


```{r nskills-overtime-age-item4}
# Ik weet wanneer het wel of niet hoort om emoticons te gebruiken (bijvoorbeeld smileys ☺ of emoji's)
result <- viz_timeline(
  data = data,
  title = "Ik weet wanneer het wel of niet hoort om emoticons te gebruiken (bijvoorbeeld smileys ☺ of emoji's)",
  time_var = "wave_time_label",
  chart_type = "line",
  y_filter = c(4, 5),
  x_label = "",
  y_label = "Percentage of Respondents",
  color_palette = c("#3D7271", "#E28D50", "#F5D76E", "#C7E6D5", "#0F6B5A", "#BABACD"),
  y_min = 0,
  y_max = 100,
  weight_var = "weging_GAMO",
  y_var = "SCom5",
  group_var = "AgeGroup"
)

result
```


:::


##### {{< iconify mdi gender-transgender >}} Geslacht


::: {.panel-tabset}

###### {{< iconify ph chat-circle-fill >}} Vraag 1


```{r nskills-overtime-gender-item1}
# Ik weet wanneer ik toestemming moet vragen om iets online te delen
result <- viz_timeline(
  data = data,
  title = "Ik weet wanneer ik toestemming moet vragen om iets online te delen",
  time_var = "wave_time_label",
  chart_type = "line",
  y_filter = c(4, 5),
  x_label = "",
  y_label = "Percentage of Respondents",
  color_palette = c("#3D7271", "#E28D50", "#F5D76E", "#C7E6D5", "#0F6B5A", "#BABACD"),
  y_min = 0,
  y_max = 100,
  weight_var = "weging_GAMO",
  y_var = "SCom1_V2",
  group_var = "geslacht"
)

result
```


###### {{< iconify ph chat-circle-fill >}} Vraag 2


```{r nskills-overtime-gender-item2}
# Ik weet welk communicatiemiddel het beste past bij welke situatie (bijvoorbeeld bellen, een WhatsApp-bericht sturen, een e-mail sturen)
result <- viz_timeline(
  data = data,
  title = "Ik weet welk communicatiemiddel het beste past bij welke situatie (bijvoorbeeld bellen, een WhatsApp-bericht sturen, een e-mail sturen)",
  time_var = "wave_time_label",
  chart_type = "line",
  y_filter = c(4, 5),
  x_label = "",
  y_label = "Percentage of Respondents",
  color_palette = c("#3D7271", "#E28D50", "#F5D76E", "#C7E6D5", "#0F6B5A", "#BABACD"),
  y_min = 0,
  y_max = 100,
  weight_var = "weging_GAMO",
  y_var = "SCom2",
  group_var = "geslacht"
)

result
```


###### {{< iconify ph chat-circle-fill >}} Vraag 3


```{r nskills-overtime-gender-item3}
# Ik weet welke dingen ik niet hoor te delen online
result <- viz_timeline(
  data = data,
  title = "Ik weet welke dingen ik niet hoor te delen online",
  time_var = "wave_time_label",
  chart_type = "line",
  y_filter = c(4, 5),
  x_label = "",
  y_label = "Percentage of Respondents",
  color_palette = c("#3D7271", "#E28D50", "#F5D76E", "#C7E6D5", "#0F6B5A", "#BABACD"),
  y_min = 0,
  y_max = 100,
  weight_var = "weging_GAMO",
  y_var = "SCom4_V2",
  group_var = "geslacht"
)

result
```


###### {{< iconify ph chat-circle-fill >}} Vraag 4


```{r nskills-overtime-gender-item4}
# Ik weet wanneer het wel of niet hoort om emoticons te gebruiken (bijvoorbeeld smileys ☺ of emoji's)
result <- viz_timeline(
  data = data,
  title = "Ik weet wanneer het wel of niet hoort om emoticons te gebruiken (bijvoorbeeld smileys ☺ of emoji's)",
  time_var = "wave_time_label",
  chart_type = "line",
  y_filter = c(4, 5),
  x_label = "",
  y_label = "Percentage of Respondents",
  color_palette = c("#3D7271", "#E28D50", "#F5D76E", "#C7E6D5", "#0F6B5A", "#BABACD"),
  y_min = 0,
  y_max = 100,
  weight_var = "weging_GAMO",
  y_var = "SCom5",
  group_var = "geslacht"
)

result
```


:::


##### {{< iconify ph graduation-cap-fill >}} Opleidingsniveau


::: {.panel-tabset}

###### {{< iconify ph chat-circle-fill >}} Vraag 1


```{r nskills-overtime-edu-item1}
# Ik weet wanneer ik toestemming moet vragen om iets online te delen
result <- viz_timeline(
  data = data,
  title = "Ik weet wanneer ik toestemming moet vragen om iets online te delen",
  time_var = "wave_time_label",
  chart_type = "line",
  y_filter = c(4, 5),
  x_label = "",
  y_label = "Percentage of Respondents",
  color_palette = c("#3D7271", "#E28D50", "#F5D76E", "#C7E6D5", "#0F6B5A", "#BABACD"),
  y_min = 0,
  y_max = 100,
  weight_var = "weging_GAMO",
  y_var = "SCom1_V2",
  group_var = "Education"
)

result
```


###### {{< iconify ph chat-circle-fill >}} Vraag 2


```{r nskills-overtime-edu-item2}
# Ik weet welk communicatiemiddel het beste past bij welke situatie (bijvoorbeeld bellen, een WhatsApp-bericht sturen, een e-mail sturen)
result <- viz_timeline(
  data = data,
  title = "Ik weet welk communicatiemiddel het beste past bij welke situatie (bijvoorbeeld bellen, een WhatsApp-bericht sturen, een e-mail sturen)",
  time_var = "wave_time_label",
  chart_type = "line",
  y_filter = c(4, 5),
  x_label = "",
  y_label = "Percentage of Respondents",
  color_palette = c("#3D7271", "#E28D50", "#F5D76E", "#C7E6D5", "#0F6B5A", "#BABACD"),
  y_min = 0,
  y_max = 100,
  weight_var = "weging_GAMO",
  y_var = "SCom2",
  group_var = "Education"
)

result
```


###### {{< iconify ph chat-circle-fill >}} Vraag 3


```{r nskills-overtime-edu-item3}
# Ik weet welke dingen ik niet hoor te delen online
result <- viz_timeline(
  data = data,
  title = "Ik weet welke dingen ik niet hoor te delen online",
  time_var = "wave_time_label",
  chart_type = "line",
  y_filter = c(4, 5),
  x_label = "",
  y_label = "Percentage of Respondents",
  color_palette = c("#3D7271", "#E28D50", "#F5D76E", "#C7E6D5", "#0F6B5A", "#BABACD"),
  y_min = 0,
  y_max = 100,
  weight_var = "weging_GAMO",
  y_var = "SCom4_V2",
  group_var = "Education"
)

result
```


###### {{< iconify ph chat-circle-fill >}} Vraag 4


```{r nskills-overtime-edu-item4}
# Ik weet wanneer het wel of niet hoort om emoticons te gebruiken (bijvoorbeeld smileys ☺ of emoji's)
result <- viz_timeline(
  data = data,
  title = "Ik weet wanneer het wel of niet hoort om emoticons te gebruiken (bijvoorbeeld smileys ☺ of emoji's)",
  time_var = "wave_time_label",
  chart_type = "line",
  y_filter = c(4, 5),
  x_label = "",
  y_label = "Percentage of Respondents",
  color_palette = c("#3D7271", "#E28D50", "#F5D76E", "#C7E6D5", "#0F6B5A", "#BABACD"),
  y_min = 0,
  y_max = 100,
  weight_var = "weging_GAMO",
  y_var = "SCom5",
  group_var = "Education"
)

result
```


:::


##### {{< iconify ph globe-hemisphere-east >}} Migratieachtergrond


::: {.panel-tabset}

###### {{< iconify ph chat-circle-fill >}} Vraag 1


```{r nskills-overtime-mig-item1}
# Ik weet wanneer ik toestemming moet vragen om iets online te delen
result <- viz_timeline(
  data = data,
  title = "Ik weet wanneer ik toestemming moet vragen om iets online te delen",
  time_var = "wave_time_label",
  chart_type = "line",
  y_filter = c(4, 5),
  x_label = "",
  y_label = "Percentage of Respondents",
  color_palette = c("#3D7271", "#E28D50", "#F5D76E", "#C7E6D5", "#0F6B5A", "#BABACD"),
  y_min = 0,
  y_max = 100,
  weight_var = "weging_GAMO",
  y_var = "SCom1_V2",
  group_var = "MigrationBackground"
)

result
```


###### {{< iconify ph chat-circle-fill >}} Vraag 2


```{r nskills-overtime-mig-item2}
# Ik weet welk communicatiemiddel het beste past bij welke situatie (bijvoorbeeld bellen, een WhatsApp-bericht sturen, een e-mail sturen)
result <- viz_timeline(
  data = data,
  title = "Ik weet welk communicatiemiddel het beste past bij welke situatie (bijvoorbeeld bellen, een WhatsApp-bericht sturen, een e-mail sturen)",
  time_var = "wave_time_label",
  chart_type = "line",
  y_filter = c(4, 5),
  x_label = "",
  y_label = "Percentage of Respondents",
  color_palette = c("#3D7271", "#E28D50", "#F5D76E", "#C7E6D5", "#0F6B5A", "#BABACD"),
  y_min = 0,
  y_max = 100,
  weight_var = "weging_GAMO",
  y_var = "SCom2",
  group_var = "MigrationBackground"
)

result
```


###### {{< iconify ph chat-circle-fill >}} Vraag 3


```{r nskills-overtime-mig-item3}
# Ik weet welke dingen ik niet hoor te delen online
result <- viz_timeline(
  data = data,
  title = "Ik weet welke dingen ik niet hoor te delen online",
  time_var = "wave_time_label",
  chart_type = "line",
  y_filter = c(4, 5),
  x_label = "",
  y_label = "Percentage of Respondents",
  color_palette = c("#3D7271", "#E28D50", "#F5D76E", "#C7E6D5", "#0F6B5A", "#BABACD"),
  y_min = 0,
  y_max = 100,
  weight_var = "weging_GAMO",
  y_var = "SCom4_V2",
  group_var = "MigrationBackground"
)

result
```


###### {{< iconify ph chat-circle-fill >}} Vraag 4


```{r nskills-overtime-mig-item4}
# Ik weet wanneer het wel of niet hoort om emoticons te gebruiken (bijvoorbeeld smileys ☺ of emoji's)
result <- viz_timeline(
  data = data,
  title = "Ik weet wanneer het wel of niet hoort om emoticons te gebruiken (bijvoorbeeld smileys ☺ of emoji's)",
  time_var = "wave_time_label",
  chart_type = "line",
  y_filter = c(4, 5),
  x_label = "",
  y_label = "Percentage of Respondents",
  color_palette = c("#3D7271", "#E28D50", "#F5D76E", "#C7E6D5", "#0F6B5A", "#BABACD"),
  y_min = 0,
  y_max = 100,
  weight_var = "weging_GAMO",
  y_var = "SCom5",
  group_var = "MigrationBackground"
)

result
```


:::


:::


:::

## {{< iconify ph palette-fill >}} Digital Content Creation


**Digitale Contentcreatie competentie** omvat het vermogen om digitale content te maken en aan te passen: presentaties maken, verschillende media combineren, beelden/muziek/video bewerken, en auteursrechten begrijpen rond digitale content.
[{{< iconify ph cards >}} Bekijk alle Digitale Contentcreatie resultaten](digital_content_creation.html)


::: {.panel-tabset}

### {{< iconify ph number-circle-one-fill >}} Ronde 1


::: {.panel-tabset}

##### {{< iconify ph users-fill >}} Algemeen


```{r dccs-wave1-overall}
# Digitale Contentcreatievaardigheden
result <- viz_stackedbars(
  data = data_filtered_984a0efe,
  title = "Digitale Contentcreatievaardigheden",
  x_vars = c("SCrea2", "SCrea3", "SCrea4", "SCrea5"),
  x_var_labels = c("Ik kan op de computer een presentatie maken (bijvoorbeeld in Powerpoint)", "Ik kan iets maken dat verschillende digitale media combineert (bijvoorbeeld een filmpje met muziek eronder)", "Ik kan bestaande digitale plaatjes, muziek en video veranderen", "Ik kan een foto of video mooier maken (bijvoorbeeld met een filter of Photoshop)"),
  stacked_type = "percent",
  color_palette = c("#3D7271", "#E28D50", "#F5D76E", "#C7E6D5", "#0F6B5A", "#BABACD"),
  horizontal = TRUE,
  x_label = "",
  stack_breaks = c(0.5, 2.5, 3.5, 5.5),
  stack_bin_labels = c("Helemaal Onwaar (1-2)", "Niet onwaar en niet waar (3)", "Helemaal Waar (4-5)"),
  stack_order = c("Helemaal Waar (4-5)", "Niet onwaar en niet waar (3)", "Helemaal Onwaar (1-2)"),
  stack_label = NULL,
  weight_var = "weging_GAMO"
)

result
```


##### {{< iconify mdi:human-male-male-child >}} Leeftijd


::: {.panel-tabset}

###### {{< iconify ph chat-circle-fill >}} Vraag 1


```{r dccs-wave1-age-item1}
# Ik kan op de computer een presentatie maken (bijvoorbeeld in Powerpoint)
result <- viz_stackedbar(
  data = data_filtered_984a0efe,
  title = "Ik kan op de computer een presentatie maken (bijvoorbeeld in Powerpoint)",
  stacked_type = "percent",
  horizontal = TRUE,
  stack_breaks = c(0.5, 2.5, 3.5, 5.5),
  stack_bin_labels = c("Helemaal Onwaar (1-2)", "Niet onwaar en niet waar (3)", "Helemaal Waar (4-5)"),
  stack_order = c("Helemaal Waar (4-5)", "Niet onwaar en niet waar (3)", "Helemaal Onwaar (1-2)"),
  color_palette = c("#3D7271", "#E28D50", "#F5D76E", "#C7E6D5", "#0F6B5A", "#BABACD"),
  weight_var = "weging_GAMO",
  x_var = "AgeGroup",
  x_label = "Leeftijd",
  stack_var = "SCrea2"
)

result
```


###### {{< iconify ph chat-circle-fill >}} Vraag 2


```{r dccs-wave1-age-item2}
# Ik kan iets maken dat verschillende digitale media combineert (bijvoorbeeld een filmpje met muziek eronder)
result <- viz_stackedbar(
  data = data_filtered_984a0efe,
  title = "Ik kan iets maken dat verschillende digitale media combineert (bijvoorbeeld een filmpje met muziek eronder)",
  stacked_type = "percent",
  horizontal = TRUE,
  stack_breaks = c(0.5, 2.5, 3.5, 5.5),
  stack_bin_labels = c("Helemaal Onwaar (1-2)", "Niet onwaar en niet waar (3)", "Helemaal Waar (4-5)"),
  stack_order = c("Helemaal Waar (4-5)", "Niet onwaar en niet waar (3)", "Helemaal Onwaar (1-2)"),
  color_palette = c("#3D7271", "#E28D50", "#F5D76E", "#C7E6D5", "#0F6B5A", "#BABACD"),
  weight_var = "weging_GAMO",
  x_var = "AgeGroup",
  x_label = "Leeftijd",
  stack_var = "SCrea3"
)

result
```


###### {{< iconify ph chat-circle-fill >}} Vraag 3


```{r dccs-wave1-age-item3}
# Ik kan bestaande digitale plaatjes, muziek en video veranderen
result <- viz_stackedbar(
  data = data_filtered_984a0efe,
  title = "Ik kan bestaande digitale plaatjes, muziek en video veranderen",
  stacked_type = "percent",
  horizontal = TRUE,
  stack_breaks = c(0.5, 2.5, 3.5, 5.5),
  stack_bin_labels = c("Helemaal Onwaar (1-2)", "Niet onwaar en niet waar (3)", "Helemaal Waar (4-5)"),
  stack_order = c("Helemaal Waar (4-5)", "Niet onwaar en niet waar (3)", "Helemaal Onwaar (1-2)"),
  color_palette = c("#3D7271", "#E28D50", "#F5D76E", "#C7E6D5", "#0F6B5A", "#BABACD"),
  weight_var = "weging_GAMO",
  x_var = "AgeGroup",
  x_label = "Leeftijd",
  stack_var = "SCrea4"
)

result
```


###### {{< iconify ph chat-circle-fill >}} Vraag 4


```{r dccs-wave1-age-item4}
# Ik kan een foto of video mooier maken (bijvoorbeeld met een filter of Photoshop)
result <- viz_stackedbar(
  data = data_filtered_984a0efe,
  title = "Ik kan een foto of video mooier maken (bijvoorbeeld met een filter of Photoshop)",
  stacked_type = "percent",
  horizontal = TRUE,
  stack_breaks = c(0.5, 2.5, 3.5, 5.5),
  stack_bin_labels = c("Helemaal Onwaar (1-2)", "Niet onwaar en niet waar (3)", "Helemaal Waar (4-5)"),
  stack_order = c("Helemaal Waar (4-5)", "Niet onwaar en niet waar (3)", "Helemaal Onwaar (1-2)"),
  color_palette = c("#3D7271", "#E28D50", "#F5D76E", "#C7E6D5", "#0F6B5A", "#BABACD"),
  weight_var = "weging_GAMO",
  x_var = "AgeGroup",
  x_label = "Leeftijd",
  stack_var = "SCrea5"
)

result
```


:::


##### {{< iconify mdi gender-transgender >}} Geslacht


::: {.panel-tabset}

###### {{< iconify ph chat-circle-fill >}} Vraag 1


```{r dccs-wave1-gender-item1}
# Ik kan op de computer een presentatie maken (bijvoorbeeld in Powerpoint)
result <- viz_stackedbar(
  data = data_filtered_984a0efe,
  title = "Ik kan op de computer een presentatie maken (bijvoorbeeld in Powerpoint)",
  stacked_type = "percent",
  horizontal = TRUE,
  stack_breaks = c(0.5, 2.5, 3.5, 5.5),
  stack_bin_labels = c("Helemaal Onwaar (1-2)", "Niet onwaar en niet waar (3)", "Helemaal Waar (4-5)"),
  stack_order = c("Helemaal Waar (4-5)", "Niet onwaar en niet waar (3)", "Helemaal Onwaar (1-2)"),
  color_palette = c("#3D7271", "#E28D50", "#F5D76E", "#C7E6D5", "#0F6B5A", "#BABACD"),
  weight_var = "weging_GAMO",
  x_var = "geslacht",
  x_label = "Geslacht",
  stack_var = "SCrea2"
)

result
```


###### {{< iconify ph chat-circle-fill >}} Vraag 2


```{r dccs-wave1-gender-item2}
# Ik kan iets maken dat verschillende digitale media combineert (bijvoorbeeld een filmpje met muziek eronder)
result <- viz_stackedbar(
  data = data_filtered_984a0efe,
  title = "Ik kan iets maken dat verschillende digitale media combineert (bijvoorbeeld een filmpje met muziek eronder)",
  stacked_type = "percent",
  horizontal = TRUE,
  stack_breaks = c(0.5, 2.5, 3.5, 5.5),
  stack_bin_labels = c("Helemaal Onwaar (1-2)", "Niet onwaar en niet waar (3)", "Helemaal Waar (4-5)"),
  stack_order = c("Helemaal Waar (4-5)", "Niet onwaar en niet waar (3)", "Helemaal Onwaar (1-2)"),
  color_palette = c("#3D7271", "#E28D50", "#F5D76E", "#C7E6D5", "#0F6B5A", "#BABACD"),
  weight_var = "weging_GAMO",
  x_var = "geslacht",
  x_label = "Geslacht",
  stack_var = "SCrea3"
)

result
```


###### {{< iconify ph chat-circle-fill >}} Vraag 3


```{r dccs-wave1-gender-item3}
# Ik kan bestaande digitale plaatjes, muziek en video veranderen
result <- viz_stackedbar(
  data = data_filtered_984a0efe,
  title = "Ik kan bestaande digitale plaatjes, muziek en video veranderen",
  stacked_type = "percent",
  horizontal = TRUE,
  stack_breaks = c(0.5, 2.5, 3.5, 5.5),
  stack_bin_labels = c("Helemaal Onwaar (1-2)", "Niet onwaar en niet waar (3)", "Helemaal Waar (4-5)"),
  stack_order = c("Helemaal Waar (4-5)", "Niet onwaar en niet waar (3)", "Helemaal Onwaar (1-2)"),
  color_palette = c("#3D7271", "#E28D50", "#F5D76E", "#C7E6D5", "#0F6B5A", "#BABACD"),
  weight_var = "weging_GAMO",
  x_var = "geslacht",
  x_label = "Geslacht",
  stack_var = "SCrea4"
)

result
```


###### {{< iconify ph chat-circle-fill >}} Vraag 4


```{r dccs-wave1-gender-item4}
# Ik kan een foto of video mooier maken (bijvoorbeeld met een filter of Photoshop)
result <- viz_stackedbar(
  data = data_filtered_984a0efe,
  title = "Ik kan een foto of video mooier maken (bijvoorbeeld met een filter of Photoshop)",
  stacked_type = "percent",
  horizontal = TRUE,
  stack_breaks = c(0.5, 2.5, 3.5, 5.5),
  stack_bin_labels = c("Helemaal Onwaar (1-2)", "Niet onwaar en niet waar (3)", "Helemaal Waar (4-5)"),
  stack_order = c("Helemaal Waar (4-5)", "Niet onwaar en niet waar (3)", "Helemaal Onwaar (1-2)"),
  color_palette = c("#3D7271", "#E28D50", "#F5D76E", "#C7E6D5", "#0F6B5A", "#BABACD"),
  weight_var = "weging_GAMO",
  x_var = "geslacht",
  x_label = "Geslacht",
  stack_var = "SCrea5"
)

result
```


:::


##### {{< iconify ph graduation-cap-fill >}} Opleidingsniveau


::: {.panel-tabset}

###### {{< iconify ph chat-circle-fill >}} Vraag 1


```{r dccs-wave1-edu-item1}
# Ik kan op de computer een presentatie maken (bijvoorbeeld in Powerpoint)
result <- viz_stackedbar(
  data = data_filtered_984a0efe,
  title = "Ik kan op de computer een presentatie maken (bijvoorbeeld in Powerpoint)",
  stacked_type = "percent",
  horizontal = TRUE,
  stack_breaks = c(0.5, 2.5, 3.5, 5.5),
  stack_bin_labels = c("Helemaal Onwaar (1-2)", "Niet onwaar en niet waar (3)", "Helemaal Waar (4-5)"),
  stack_order = c("Helemaal Waar (4-5)", "Niet onwaar en niet waar (3)", "Helemaal Onwaar (1-2)"),
  color_palette = c("#3D7271", "#E28D50", "#F5D76E", "#C7E6D5", "#0F6B5A", "#BABACD"),
  weight_var = "weging_GAMO",
  x_var = "Education",
  x_label = "Opleidingsniveau",
  stack_var = "SCrea2"
)

result
```


###### {{< iconify ph chat-circle-fill >}} Vraag 2


```{r dccs-wave1-edu-item2}
# Ik kan iets maken dat verschillende digitale media combineert (bijvoorbeeld een filmpje met muziek eronder)
result <- viz_stackedbar(
  data = data_filtered_984a0efe,
  title = "Ik kan iets maken dat verschillende digitale media combineert (bijvoorbeeld een filmpje met muziek eronder)",
  stacked_type = "percent",
  horizontal = TRUE,
  stack_breaks = c(0.5, 2.5, 3.5, 5.5),
  stack_bin_labels = c("Helemaal Onwaar (1-2)", "Niet onwaar en niet waar (3)", "Helemaal Waar (4-5)"),
  stack_order = c("Helemaal Waar (4-5)", "Niet onwaar en niet waar (3)", "Helemaal Onwaar (1-2)"),
  color_palette = c("#3D7271", "#E28D50", "#F5D76E", "#C7E6D5", "#0F6B5A", "#BABACD"),
  weight_var = "weging_GAMO",
  x_var = "Education",
  x_label = "Opleidingsniveau",
  stack_var = "SCrea3"
)

result
```


###### {{< iconify ph chat-circle-fill >}} Vraag 3


```{r dccs-wave1-edu-item3}
# Ik kan bestaande digitale plaatjes, muziek en video veranderen
result <- viz_stackedbar(
  data = data_filtered_984a0efe,
  title = "Ik kan bestaande digitale plaatjes, muziek en video veranderen",
  stacked_type = "percent",
  horizontal = TRUE,
  stack_breaks = c(0.5, 2.5, 3.5, 5.5),
  stack_bin_labels = c("Helemaal Onwaar (1-2)", "Niet onwaar en niet waar (3)", "Helemaal Waar (4-5)"),
  stack_order = c("Helemaal Waar (4-5)", "Niet onwaar en niet waar (3)", "Helemaal Onwaar (1-2)"),
  color_palette = c("#3D7271", "#E28D50", "#F5D76E", "#C7E6D5", "#0F6B5A", "#BABACD"),
  weight_var = "weging_GAMO",
  x_var = "Education",
  x_label = "Opleidingsniveau",
  stack_var = "SCrea4"
)

result
```


###### {{< iconify ph chat-circle-fill >}} Vraag 4


```{r dccs-wave1-edu-item4}
# Ik kan een foto of video mooier maken (bijvoorbeeld met een filter of Photoshop)
result <- viz_stackedbar(
  data = data_filtered_984a0efe,
  title = "Ik kan een foto of video mooier maken (bijvoorbeeld met een filter of Photoshop)",
  stacked_type = "percent",
  horizontal = TRUE,
  stack_breaks = c(0.5, 2.5, 3.5, 5.5),
  stack_bin_labels = c("Helemaal Onwaar (1-2)", "Niet onwaar en niet waar (3)", "Helemaal Waar (4-5)"),
  stack_order = c("Helemaal Waar (4-5)", "Niet onwaar en niet waar (3)", "Helemaal Onwaar (1-2)"),
  color_palette = c("#3D7271", "#E28D50", "#F5D76E", "#C7E6D5", "#0F6B5A", "#BABACD"),
  weight_var = "weging_GAMO",
  x_var = "Education",
  x_label = "Opleidingsniveau",
  stack_var = "SCrea5"
)

result
```


:::


##### {{< iconify ph globe-hemisphere-east >}} Migratieachtergrond


::: {.panel-tabset}

###### {{< iconify ph chat-circle-fill >}} Vraag 1


```{r dccs-wave1-mig-item1}
# Ik kan op de computer een presentatie maken (bijvoorbeeld in Powerpoint)
result <- viz_stackedbar(
  data = data_filtered_984a0efe,
  title = "Ik kan op de computer een presentatie maken (bijvoorbeeld in Powerpoint)",
  stacked_type = "percent",
  horizontal = TRUE,
  stack_breaks = c(0.5, 2.5, 3.5, 5.5),
  stack_bin_labels = c("Helemaal Onwaar (1-2)", "Niet onwaar en niet waar (3)", "Helemaal Waar (4-5)"),
  stack_order = c("Helemaal Waar (4-5)", "Niet onwaar en niet waar (3)", "Helemaal Onwaar (1-2)"),
  color_palette = c("#3D7271", "#E28D50", "#F5D76E", "#C7E6D5", "#0F6B5A", "#BABACD"),
  weight_var = "weging_GAMO",
  x_var = "MigrationBackground",
  x_label = "Migratieachtergrond",
  stack_var = "SCrea2"
)

result
```


###### {{< iconify ph chat-circle-fill >}} Vraag 2


```{r dccs-wave1-mig-item2}
# Ik kan iets maken dat verschillende digitale media combineert (bijvoorbeeld een filmpje met muziek eronder)
result <- viz_stackedbar(
  data = data_filtered_984a0efe,
  title = "Ik kan iets maken dat verschillende digitale media combineert (bijvoorbeeld een filmpje met muziek eronder)",
  stacked_type = "percent",
  horizontal = TRUE,
  stack_breaks = c(0.5, 2.5, 3.5, 5.5),
  stack_bin_labels = c("Helemaal Onwaar (1-2)", "Niet onwaar en niet waar (3)", "Helemaal Waar (4-5)"),
  stack_order = c("Helemaal Waar (4-5)", "Niet onwaar en niet waar (3)", "Helemaal Onwaar (1-2)"),
  color_palette = c("#3D7271", "#E28D50", "#F5D76E", "#C7E6D5", "#0F6B5A", "#BABACD"),
  weight_var = "weging_GAMO",
  x_var = "MigrationBackground",
  x_label = "Migratieachtergrond",
  stack_var = "SCrea3"
)

result
```


###### {{< iconify ph chat-circle-fill >}} Vraag 3


```{r dccs-wave1-mig-item3}
# Ik kan bestaande digitale plaatjes, muziek en video veranderen
result <- viz_stackedbar(
  data = data_filtered_984a0efe,
  title = "Ik kan bestaande digitale plaatjes, muziek en video veranderen",
  stacked_type = "percent",
  horizontal = TRUE,
  stack_breaks = c(0.5, 2.5, 3.5, 5.5),
  stack_bin_labels = c("Helemaal Onwaar (1-2)", "Niet onwaar en niet waar (3)", "Helemaal Waar (4-5)"),
  stack_order = c("Helemaal Waar (4-5)", "Niet onwaar en niet waar (3)", "Helemaal Onwaar (1-2)"),
  color_palette = c("#3D7271", "#E28D50", "#F5D76E", "#C7E6D5", "#0F6B5A", "#BABACD"),
  weight_var = "weging_GAMO",
  x_var = "MigrationBackground",
  x_label = "Migratieachtergrond",
  stack_var = "SCrea4"
)

result
```


###### {{< iconify ph chat-circle-fill >}} Vraag 4


```{r dccs-wave1-mig-item4}
# Ik kan een foto of video mooier maken (bijvoorbeeld met een filter of Photoshop)
result <- viz_stackedbar(
  data = data_filtered_984a0efe,
  title = "Ik kan een foto of video mooier maken (bijvoorbeeld met een filter of Photoshop)",
  stacked_type = "percent",
  horizontal = TRUE,
  stack_breaks = c(0.5, 2.5, 3.5, 5.5),
  stack_bin_labels = c("Helemaal Onwaar (1-2)", "Niet onwaar en niet waar (3)", "Helemaal Waar (4-5)"),
  stack_order = c("Helemaal Waar (4-5)", "Niet onwaar en niet waar (3)", "Helemaal Onwaar (1-2)"),
  color_palette = c("#3D7271", "#E28D50", "#F5D76E", "#C7E6D5", "#0F6B5A", "#BABACD"),
  weight_var = "weging_GAMO",
  x_var = "MigrationBackground",
  x_label = "Migratieachtergrond",
  stack_var = "SCrea5"
)

result
```


:::


:::


### {{< iconify ph number-circle-two-fill >}} Ronde 2


::: {.panel-tabset}

##### {{< iconify ph users-fill >}} Algemeen


```{r dccs-wave2-overall}
# Digitale Contentcreatievaardigheden
result <- viz_stackedbars(
  data = data_filtered_4af682fd,
  title = "Digitale Contentcreatievaardigheden",
  x_vars = c("SCrea2", "SCrea3", "SCrea4", "SCrea5"),
  x_var_labels = c("Ik kan op de computer een presentatie maken (bijvoorbeeld in Powerpoint)", "Ik kan iets maken dat verschillende digitale media combineert (bijvoorbeeld een filmpje met muziek eronder)", "Ik kan bestaande digitale plaatjes, muziek en video veranderen", "Ik kan een foto of video mooier maken (bijvoorbeeld met een filter of Photoshop)"),
  stacked_type = "percent",
  color_palette = c("#3D7271", "#E28D50", "#F5D76E", "#C7E6D5", "#0F6B5A", "#BABACD"),
  horizontal = TRUE,
  x_label = "",
  stack_breaks = c(0.5, 2.5, 3.5, 5.5),
  stack_bin_labels = c("Helemaal Onwaar (1-2)", "Niet onwaar en niet waar (3)", "Helemaal Waar (4-5)"),
  stack_order = c("Helemaal Waar (4-5)", "Niet onwaar en niet waar (3)", "Helemaal Onwaar (1-2)"),
  stack_label = NULL,
  weight_var = "weging_GAMO"
)

result
```


##### {{< iconify mdi:human-male-male-child >}} Leeftijd


::: {.panel-tabset}

###### {{< iconify ph chat-circle-fill >}} Vraag 1


```{r dccs-wave2-age-item1}
# Ik kan op de computer een presentatie maken (bijvoorbeeld in Powerpoint)
result <- viz_stackedbar(
  data = data_filtered_4af682fd,
  title = "Ik kan op de computer een presentatie maken (bijvoorbeeld in Powerpoint)",
  stacked_type = "percent",
  horizontal = TRUE,
  stack_breaks = c(0.5, 2.5, 3.5, 5.5),
  stack_bin_labels = c("Helemaal Onwaar (1-2)", "Niet onwaar en niet waar (3)", "Helemaal Waar (4-5)"),
  stack_order = c("Helemaal Waar (4-5)", "Niet onwaar en niet waar (3)", "Helemaal Onwaar (1-2)"),
  color_palette = c("#3D7271", "#E28D50", "#F5D76E", "#C7E6D5", "#0F6B5A", "#BABACD"),
  weight_var = "weging_GAMO",
  x_var = "AgeGroup",
  x_label = "Leeftijd",
  stack_var = "SCrea2"
)

result
```


###### {{< iconify ph chat-circle-fill >}} Vraag 2


```{r dccs-wave2-age-item2}
# Ik kan iets maken dat verschillende digitale media combineert (bijvoorbeeld een filmpje met muziek eronder)
result <- viz_stackedbar(
  data = data_filtered_4af682fd,
  title = "Ik kan iets maken dat verschillende digitale media combineert (bijvoorbeeld een filmpje met muziek eronder)",
  stacked_type = "percent",
  horizontal = TRUE,
  stack_breaks = c(0.5, 2.5, 3.5, 5.5),
  stack_bin_labels = c("Helemaal Onwaar (1-2)", "Niet onwaar en niet waar (3)", "Helemaal Waar (4-5)"),
  stack_order = c("Helemaal Waar (4-5)", "Niet onwaar en niet waar (3)", "Helemaal Onwaar (1-2)"),
  color_palette = c("#3D7271", "#E28D50", "#F5D76E", "#C7E6D5", "#0F6B5A", "#BABACD"),
  weight_var = "weging_GAMO",
  x_var = "AgeGroup",
  x_label = "Leeftijd",
  stack_var = "SCrea3"
)

result
```


###### {{< iconify ph chat-circle-fill >}} Vraag 3


```{r dccs-wave2-age-item3}
# Ik kan bestaande digitale plaatjes, muziek en video veranderen
result <- viz_stackedbar(
  data = data_filtered_4af682fd,
  title = "Ik kan bestaande digitale plaatjes, muziek en video veranderen",
  stacked_type = "percent",
  horizontal = TRUE,
  stack_breaks = c(0.5, 2.5, 3.5, 5.5),
  stack_bin_labels = c("Helemaal Onwaar (1-2)", "Niet onwaar en niet waar (3)", "Helemaal Waar (4-5)"),
  stack_order = c("Helemaal Waar (4-5)", "Niet onwaar en niet waar (3)", "Helemaal Onwaar (1-2)"),
  color_palette = c("#3D7271", "#E28D50", "#F5D76E", "#C7E6D5", "#0F6B5A", "#BABACD"),
  weight_var = "weging_GAMO",
  x_var = "AgeGroup",
  x_label = "Leeftijd",
  stack_var = "SCrea4"
)

result
```


###### {{< iconify ph chat-circle-fill >}} Vraag 4


```{r dccs-wave2-age-item4}
# Ik kan een foto of video mooier maken (bijvoorbeeld met een filter of Photoshop)
result <- viz_stackedbar(
  data = data_filtered_4af682fd,
  title = "Ik kan een foto of video mooier maken (bijvoorbeeld met een filter of Photoshop)",
  stacked_type = "percent",
  horizontal = TRUE,
  stack_breaks = c(0.5, 2.5, 3.5, 5.5),
  stack_bin_labels = c("Helemaal Onwaar (1-2)", "Niet onwaar en niet waar (3)", "Helemaal Waar (4-5)"),
  stack_order = c("Helemaal Waar (4-5)", "Niet onwaar en niet waar (3)", "Helemaal Onwaar (1-2)"),
  color_palette = c("#3D7271", "#E28D50", "#F5D76E", "#C7E6D5", "#0F6B5A", "#BABACD"),
  weight_var = "weging_GAMO",
  x_var = "AgeGroup",
  x_label = "Leeftijd",
  stack_var = "SCrea5"
)

result
```


:::


##### {{< iconify mdi gender-transgender >}} Geslacht


::: {.panel-tabset}

###### {{< iconify ph chat-circle-fill >}} Vraag 1


```{r dccs-wave2-gender-item1}
# Ik kan op de computer een presentatie maken (bijvoorbeeld in Powerpoint)
result <- viz_stackedbar(
  data = data_filtered_4af682fd,
  title = "Ik kan op de computer een presentatie maken (bijvoorbeeld in Powerpoint)",
  stacked_type = "percent",
  horizontal = TRUE,
  stack_breaks = c(0.5, 2.5, 3.5, 5.5),
  stack_bin_labels = c("Helemaal Onwaar (1-2)", "Niet onwaar en niet waar (3)", "Helemaal Waar (4-5)"),
  stack_order = c("Helemaal Waar (4-5)", "Niet onwaar en niet waar (3)", "Helemaal Onwaar (1-2)"),
  color_palette = c("#3D7271", "#E28D50", "#F5D76E", "#C7E6D5", "#0F6B5A", "#BABACD"),
  weight_var = "weging_GAMO",
  x_var = "geslacht",
  x_label = "Geslacht",
  stack_var = "SCrea2"
)

result
```


###### {{< iconify ph chat-circle-fill >}} Vraag 2


```{r dccs-wave2-gender-item2}
# Ik kan iets maken dat verschillende digitale media combineert (bijvoorbeeld een filmpje met muziek eronder)
result <- viz_stackedbar(
  data = data_filtered_4af682fd,
  title = "Ik kan iets maken dat verschillende digitale media combineert (bijvoorbeeld een filmpje met muziek eronder)",
  stacked_type = "percent",
  horizontal = TRUE,
  stack_breaks = c(0.5, 2.5, 3.5, 5.5),
  stack_bin_labels = c("Helemaal Onwaar (1-2)", "Niet onwaar en niet waar (3)", "Helemaal Waar (4-5)"),
  stack_order = c("Helemaal Waar (4-5)", "Niet onwaar en niet waar (3)", "Helemaal Onwaar (1-2)"),
  color_palette = c("#3D7271", "#E28D50", "#F5D76E", "#C7E6D5", "#0F6B5A", "#BABACD"),
  weight_var = "weging_GAMO",
  x_var = "geslacht",
  x_label = "Geslacht",
  stack_var = "SCrea3"
)

result
```


###### {{< iconify ph chat-circle-fill >}} Vraag 3


```{r dccs-wave2-gender-item3}
# Ik kan bestaande digitale plaatjes, muziek en video veranderen
result <- viz_stackedbar(
  data = data_filtered_4af682fd,
  title = "Ik kan bestaande digitale plaatjes, muziek en video veranderen",
  stacked_type = "percent",
  horizontal = TRUE,
  stack_breaks = c(0.5, 2.5, 3.5, 5.5),
  stack_bin_labels = c("Helemaal Onwaar (1-2)", "Niet onwaar en niet waar (3)", "Helemaal Waar (4-5)"),
  stack_order = c("Helemaal Waar (4-5)", "Niet onwaar en niet waar (3)", "Helemaal Onwaar (1-2)"),
  color_palette = c("#3D7271", "#E28D50", "#F5D76E", "#C7E6D5", "#0F6B5A", "#BABACD"),
  weight_var = "weging_GAMO",
  x_var = "geslacht",
  x_label = "Geslacht",
  stack_var = "SCrea4"
)

result
```


###### {{< iconify ph chat-circle-fill >}} Vraag 4


```{r dccs-wave2-gender-item4}
# Ik kan een foto of video mooier maken (bijvoorbeeld met een filter of Photoshop)
result <- viz_stackedbar(
  data = data_filtered_4af682fd,
  title = "Ik kan een foto of video mooier maken (bijvoorbeeld met een filter of Photoshop)",
  stacked_type = "percent",
  horizontal = TRUE,
  stack_breaks = c(0.5, 2.5, 3.5, 5.5),
  stack_bin_labels = c("Helemaal Onwaar (1-2)", "Niet onwaar en niet waar (3)", "Helemaal Waar (4-5)"),
  stack_order = c("Helemaal Waar (4-5)", "Niet onwaar en niet waar (3)", "Helemaal Onwaar (1-2)"),
  color_palette = c("#3D7271", "#E28D50", "#F5D76E", "#C7E6D5", "#0F6B5A", "#BABACD"),
  weight_var = "weging_GAMO",
  x_var = "geslacht",
  x_label = "Geslacht",
  stack_var = "SCrea5"
)

result
```


:::


##### {{< iconify ph graduation-cap-fill >}} Opleidingsniveau


::: {.panel-tabset}

###### {{< iconify ph chat-circle-fill >}} Vraag 1


```{r dccs-wave2-edu-item1}
# Ik kan op de computer een presentatie maken (bijvoorbeeld in Powerpoint)
result <- viz_stackedbar(
  data = data_filtered_4af682fd,
  title = "Ik kan op de computer een presentatie maken (bijvoorbeeld in Powerpoint)",
  stacked_type = "percent",
  horizontal = TRUE,
  stack_breaks = c(0.5, 2.5, 3.5, 5.5),
  stack_bin_labels = c("Helemaal Onwaar (1-2)", "Niet onwaar en niet waar (3)", "Helemaal Waar (4-5)"),
  stack_order = c("Helemaal Waar (4-5)", "Niet onwaar en niet waar (3)", "Helemaal Onwaar (1-2)"),
  color_palette = c("#3D7271", "#E28D50", "#F5D76E", "#C7E6D5", "#0F6B5A", "#BABACD"),
  weight_var = "weging_GAMO",
  x_var = "Education",
  x_label = "Opleidingsniveau",
  stack_var = "SCrea2"
)

result
```


###### {{< iconify ph chat-circle-fill >}} Vraag 2


```{r dccs-wave2-edu-item2}
# Ik kan iets maken dat verschillende digitale media combineert (bijvoorbeeld een filmpje met muziek eronder)
result <- viz_stackedbar(
  data = data_filtered_4af682fd,
  title = "Ik kan iets maken dat verschillende digitale media combineert (bijvoorbeeld een filmpje met muziek eronder)",
  stacked_type = "percent",
  horizontal = TRUE,
  stack_breaks = c(0.5, 2.5, 3.5, 5.5),
  stack_bin_labels = c("Helemaal Onwaar (1-2)", "Niet onwaar en niet waar (3)", "Helemaal Waar (4-5)"),
  stack_order = c("Helemaal Waar (4-5)", "Niet onwaar en niet waar (3)", "Helemaal Onwaar (1-2)"),
  color_palette = c("#3D7271", "#E28D50", "#F5D76E", "#C7E6D5", "#0F6B5A", "#BABACD"),
  weight_var = "weging_GAMO",
  x_var = "Education",
  x_label = "Opleidingsniveau",
  stack_var = "SCrea3"
)

result
```


###### {{< iconify ph chat-circle-fill >}} Vraag 3


```{r dccs-wave2-edu-item3}
# Ik kan bestaande digitale plaatjes, muziek en video veranderen
result <- viz_stackedbar(
  data = data_filtered_4af682fd,
  title = "Ik kan bestaande digitale plaatjes, muziek en video veranderen",
  stacked_type = "percent",
  horizontal = TRUE,
  stack_breaks = c(0.5, 2.5, 3.5, 5.5),
  stack_bin_labels = c("Helemaal Onwaar (1-2)", "Niet onwaar en niet waar (3)", "Helemaal Waar (4-5)"),
  stack_order = c("Helemaal Waar (4-5)", "Niet onwaar en niet waar (3)", "Helemaal Onwaar (1-2)"),
  color_palette = c("#3D7271", "#E28D50", "#F5D76E", "#C7E6D5", "#0F6B5A", "#BABACD"),
  weight_var = "weging_GAMO",
  x_var = "Education",
  x_label = "Opleidingsniveau",
  stack_var = "SCrea4"
)

result
```


###### {{< iconify ph chat-circle-fill >}} Vraag 4


```{r dccs-wave2-edu-item4}
# Ik kan een foto of video mooier maken (bijvoorbeeld met een filter of Photoshop)
result <- viz_stackedbar(
  data = data_filtered_4af682fd,
  title = "Ik kan een foto of video mooier maken (bijvoorbeeld met een filter of Photoshop)",
  stacked_type = "percent",
  horizontal = TRUE,
  stack_breaks = c(0.5, 2.5, 3.5, 5.5),
  stack_bin_labels = c("Helemaal Onwaar (1-2)", "Niet onwaar en niet waar (3)", "Helemaal Waar (4-5)"),
  stack_order = c("Helemaal Waar (4-5)", "Niet onwaar en niet waar (3)", "Helemaal Onwaar (1-2)"),
  color_palette = c("#3D7271", "#E28D50", "#F5D76E", "#C7E6D5", "#0F6B5A", "#BABACD"),
  weight_var = "weging_GAMO",
  x_var = "Education",
  x_label = "Opleidingsniveau",
  stack_var = "SCrea5"
)

result
```


:::


##### {{< iconify ph globe-hemisphere-east >}} Migratieachtergrond


::: {.panel-tabset}

###### {{< iconify ph chat-circle-fill >}} Vraag 1


```{r dccs-wave2-mig-item1}
# Ik kan op de computer een presentatie maken (bijvoorbeeld in Powerpoint)
result <- viz_stackedbar(
  data = data_filtered_4af682fd,
  title = "Ik kan op de computer een presentatie maken (bijvoorbeeld in Powerpoint)",
  stacked_type = "percent",
  horizontal = TRUE,
  stack_breaks = c(0.5, 2.5, 3.5, 5.5),
  stack_bin_labels = c("Helemaal Onwaar (1-2)", "Niet onwaar en niet waar (3)", "Helemaal Waar (4-5)"),
  stack_order = c("Helemaal Waar (4-5)", "Niet onwaar en niet waar (3)", "Helemaal Onwaar (1-2)"),
  color_palette = c("#3D7271", "#E28D50", "#F5D76E", "#C7E6D5", "#0F6B5A", "#BABACD"),
  weight_var = "weging_GAMO",
  x_var = "MigrationBackground",
  x_label = "Migratieachtergrond",
  stack_var = "SCrea2"
)

result
```


###### {{< iconify ph chat-circle-fill >}} Vraag 2


```{r dccs-wave2-mig-item2}
# Ik kan iets maken dat verschillende digitale media combineert (bijvoorbeeld een filmpje met muziek eronder)
result <- viz_stackedbar(
  data = data_filtered_4af682fd,
  title = "Ik kan iets maken dat verschillende digitale media combineert (bijvoorbeeld een filmpje met muziek eronder)",
  stacked_type = "percent",
  horizontal = TRUE,
  stack_breaks = c(0.5, 2.5, 3.5, 5.5),
  stack_bin_labels = c("Helemaal Onwaar (1-2)", "Niet onwaar en niet waar (3)", "Helemaal Waar (4-5)"),
  stack_order = c("Helemaal Waar (4-5)", "Niet onwaar en niet waar (3)", "Helemaal Onwaar (1-2)"),
  color_palette = c("#3D7271", "#E28D50", "#F5D76E", "#C7E6D5", "#0F6B5A", "#BABACD"),
  weight_var = "weging_GAMO",
  x_var = "MigrationBackground",
  x_label = "Migratieachtergrond",
  stack_var = "SCrea3"
)

result
```


###### {{< iconify ph chat-circle-fill >}} Vraag 3


```{r dccs-wave2-mig-item3}
# Ik kan bestaande digitale plaatjes, muziek en video veranderen
result <- viz_stackedbar(
  data = data_filtered_4af682fd,
  title = "Ik kan bestaande digitale plaatjes, muziek en video veranderen",
  stacked_type = "percent",
  horizontal = TRUE,
  stack_breaks = c(0.5, 2.5, 3.5, 5.5),
  stack_bin_labels = c("Helemaal Onwaar (1-2)", "Niet onwaar en niet waar (3)", "Helemaal Waar (4-5)"),
  stack_order = c("Helemaal Waar (4-5)", "Niet onwaar en niet waar (3)", "Helemaal Onwaar (1-2)"),
  color_palette = c("#3D7271", "#E28D50", "#F5D76E", "#C7E6D5", "#0F6B5A", "#BABACD"),
  weight_var = "weging_GAMO",
  x_var = "MigrationBackground",
  x_label = "Migratieachtergrond",
  stack_var = "SCrea4"
)

result
```


###### {{< iconify ph chat-circle-fill >}} Vraag 4


```{r dccs-wave2-mig-item4}
# Ik kan een foto of video mooier maken (bijvoorbeeld met een filter of Photoshop)
result <- viz_stackedbar(
  data = data_filtered_4af682fd,
  title = "Ik kan een foto of video mooier maken (bijvoorbeeld met een filter of Photoshop)",
  stacked_type = "percent",
  horizontal = TRUE,
  stack_breaks = c(0.5, 2.5, 3.5, 5.5),
  stack_bin_labels = c("Helemaal Onwaar (1-2)", "Niet onwaar en niet waar (3)", "Helemaal Waar (4-5)"),
  stack_order = c("Helemaal Waar (4-5)", "Niet onwaar en niet waar (3)", "Helemaal Onwaar (1-2)"),
  color_palette = c("#3D7271", "#E28D50", "#F5D76E", "#C7E6D5", "#0F6B5A", "#BABACD"),
  weight_var = "weging_GAMO",
  x_var = "MigrationBackground",
  x_label = "Migratieachtergrond",
  stack_var = "SCrea5"
)

result
```


:::


:::


### {{< iconify ph chart-line-fill >}} Verloop over tijd


::: {.panel-tabset}

##### {{< iconify ph users-fill >}} Algemeen


::: {.panel-tabset}

###### {{< iconify ph chat-circle-fill >}} Vraag 1


```{r dccs-overtime-overall-item1}
# Ik kan op de computer een presentatie maken (bijvoorbeeld in Powerpoint)
result <- viz_timeline(
  data = data,
  title = "Ik kan op de computer een presentatie maken (bijvoorbeeld in Powerpoint)",
  time_var = "wave_time_label",
  chart_type = "line",
  y_filter = c(4, 5),
  y_filter_label = "Percentage of Respondents",
  y_filter_combine = TRUE,
  x_label = "",
  y_label = "Percentage of Respondents",
  color_palette = c("#3D7271", "#E28D50", "#F5D76E", "#C7E6D5", "#0F6B5A", "#BABACD"),
  y_min = 0,
  y_max = 100,
  weight_var = "weging_GAMO",
  y_var = "SCrea2"
)

result
```


###### {{< iconify ph chat-circle-fill >}} Vraag 2


```{r dccs-overtime-overall-item2}
# Ik kan iets maken dat verschillende digitale media combineert (bijvoorbeeld een filmpje met muziek eronder)
result <- viz_timeline(
  data = data,
  title = "Ik kan iets maken dat verschillende digitale media combineert (bijvoorbeeld een filmpje met muziek eronder)",
  time_var = "wave_time_label",
  chart_type = "line",
  y_filter = c(4, 5),
  y_filter_label = "Percentage of Respondents",
  y_filter_combine = TRUE,
  x_label = "",
  y_label = "Percentage of Respondents",
  color_palette = c("#3D7271", "#E28D50", "#F5D76E", "#C7E6D5", "#0F6B5A", "#BABACD"),
  y_min = 0,
  y_max = 100,
  weight_var = "weging_GAMO",
  y_var = "SCrea3"
)

result
```


###### {{< iconify ph chat-circle-fill >}} Vraag 3


```{r dccs-overtime-overall-item3}
# Ik kan bestaande digitale plaatjes, muziek en video veranderen
result <- viz_timeline(
  data = data,
  title = "Ik kan bestaande digitale plaatjes, muziek en video veranderen",
  time_var = "wave_time_label",
  chart_type = "line",
  y_filter = c(4, 5),
  y_filter_label = "Percentage of Respondents",
  y_filter_combine = TRUE,
  x_label = "",
  y_label = "Percentage of Respondents",
  color_palette = c("#3D7271", "#E28D50", "#F5D76E", "#C7E6D5", "#0F6B5A", "#BABACD"),
  y_min = 0,
  y_max = 100,
  weight_var = "weging_GAMO",
  y_var = "SCrea4"
)

result
```


###### {{< iconify ph chat-circle-fill >}} Vraag 4


```{r dccs-overtime-overall-item4}
# Ik kan een foto of video mooier maken (bijvoorbeeld met een filter of Photoshop)
result <- viz_timeline(
  data = data,
  title = "Ik kan een foto of video mooier maken (bijvoorbeeld met een filter of Photoshop)",
  time_var = "wave_time_label",
  chart_type = "line",
  y_filter = c(4, 5),
  y_filter_label = "Percentage of Respondents",
  y_filter_combine = TRUE,
  x_label = "",
  y_label = "Percentage of Respondents",
  color_palette = c("#3D7271", "#E28D50", "#F5D76E", "#C7E6D5", "#0F6B5A", "#BABACD"),
  y_min = 0,
  y_max = 100,
  weight_var = "weging_GAMO",
  y_var = "SCrea5"
)

result
```


:::


##### {{< iconify mdi:human-male-male-child >}} Leeftijd


::: {.panel-tabset}

###### {{< iconify ph chat-circle-fill >}} Vraag 1


```{r dccs-overtime-age-item1}
# Ik kan op de computer een presentatie maken (bijvoorbeeld in Powerpoint)
result <- viz_timeline(
  data = data,
  title = "Ik kan op de computer een presentatie maken (bijvoorbeeld in Powerpoint)",
  time_var = "wave_time_label",
  chart_type = "line",
  y_filter = c(4, 5),
  x_label = "",
  y_label = "Percentage of Respondents",
  color_palette = c("#3D7271", "#E28D50", "#F5D76E", "#C7E6D5", "#0F6B5A", "#BABACD"),
  y_min = 0,
  y_max = 100,
  weight_var = "weging_GAMO",
  y_var = "SCrea2",
  group_var = "AgeGroup"
)

result
```


###### {{< iconify ph chat-circle-fill >}} Vraag 2


```{r dccs-overtime-age-item2}
# Ik kan iets maken dat verschillende digitale media combineert (bijvoorbeeld een filmpje met muziek eronder)
result <- viz_timeline(
  data = data,
  title = "Ik kan iets maken dat verschillende digitale media combineert (bijvoorbeeld een filmpje met muziek eronder)",
  time_var = "wave_time_label",
  chart_type = "line",
  y_filter = c(4, 5),
  x_label = "",
  y_label = "Percentage of Respondents",
  color_palette = c("#3D7271", "#E28D50", "#F5D76E", "#C7E6D5", "#0F6B5A", "#BABACD"),
  y_min = 0,
  y_max = 100,
  weight_var = "weging_GAMO",
  y_var = "SCrea3",
  group_var = "AgeGroup"
)

result
```


###### {{< iconify ph chat-circle-fill >}} Vraag 3


```{r dccs-overtime-age-item3}
# Ik kan bestaande digitale plaatjes, muziek en video veranderen
result <- viz_timeline(
  data = data,
  title = "Ik kan bestaande digitale plaatjes, muziek en video veranderen",
  time_var = "wave_time_label",
  chart_type = "line",
  y_filter = c(4, 5),
  x_label = "",
  y_label = "Percentage of Respondents",
  color_palette = c("#3D7271", "#E28D50", "#F5D76E", "#C7E6D5", "#0F6B5A", "#BABACD"),
  y_min = 0,
  y_max = 100,
  weight_var = "weging_GAMO",
  y_var = "SCrea4",
  group_var = "AgeGroup"
)

result
```


###### {{< iconify ph chat-circle-fill >}} Vraag 4


```{r dccs-overtime-age-item4}
# Ik kan een foto of video mooier maken (bijvoorbeeld met een filter of Photoshop)
result <- viz_timeline(
  data = data,
  title = "Ik kan een foto of video mooier maken (bijvoorbeeld met een filter of Photoshop)",
  time_var = "wave_time_label",
  chart_type = "line",
  y_filter = c(4, 5),
  x_label = "",
  y_label = "Percentage of Respondents",
  color_palette = c("#3D7271", "#E28D50", "#F5D76E", "#C7E6D5", "#0F6B5A", "#BABACD"),
  y_min = 0,
  y_max = 100,
  weight_var = "weging_GAMO",
  y_var = "SCrea5",
  group_var = "AgeGroup"
)

result
```


:::


##### {{< iconify mdi gender-transgender >}} Geslacht


::: {.panel-tabset}

###### {{< iconify ph chat-circle-fill >}} Vraag 1


```{r dccs-overtime-gender-item1}
# Ik kan op de computer een presentatie maken (bijvoorbeeld in Powerpoint)
result <- viz_timeline(
  data = data,
  title = "Ik kan op de computer een presentatie maken (bijvoorbeeld in Powerpoint)",
  time_var = "wave_time_label",
  chart_type = "line",
  y_filter = c(4, 5),
  x_label = "",
  y_label = "Percentage of Respondents",
  color_palette = c("#3D7271", "#E28D50", "#F5D76E", "#C7E6D5", "#0F6B5A", "#BABACD"),
  y_min = 0,
  y_max = 100,
  weight_var = "weging_GAMO",
  y_var = "SCrea2",
  group_var = "geslacht"
)

result
```


###### {{< iconify ph chat-circle-fill >}} Vraag 2


```{r dccs-overtime-gender-item2}
# Ik kan iets maken dat verschillende digitale media combineert (bijvoorbeeld een filmpje met muziek eronder)
result <- viz_timeline(
  data = data,
  title = "Ik kan iets maken dat verschillende digitale media combineert (bijvoorbeeld een filmpje met muziek eronder)",
  time_var = "wave_time_label",
  chart_type = "line",
  y_filter = c(4, 5),
  x_label = "",
  y_label = "Percentage of Respondents",
  color_palette = c("#3D7271", "#E28D50", "#F5D76E", "#C7E6D5", "#0F6B5A", "#BABACD"),
  y_min = 0,
  y_max = 100,
  weight_var = "weging_GAMO",
  y_var = "SCrea3",
  group_var = "geslacht"
)

result
```


###### {{< iconify ph chat-circle-fill >}} Vraag 3


```{r dccs-overtime-gender-item3}
# Ik kan bestaande digitale plaatjes, muziek en video veranderen
result <- viz_timeline(
  data = data,
  title = "Ik kan bestaande digitale plaatjes, muziek en video veranderen",
  time_var = "wave_time_label",
  chart_type = "line",
  y_filter = c(4, 5),
  x_label = "",
  y_label = "Percentage of Respondents",
  color_palette = c("#3D7271", "#E28D50", "#F5D76E", "#C7E6D5", "#0F6B5A", "#BABACD"),
  y_min = 0,
  y_max = 100,
  weight_var = "weging_GAMO",
  y_var = "SCrea4",
  group_var = "geslacht"
)

result
```


###### {{< iconify ph chat-circle-fill >}} Vraag 4


```{r dccs-overtime-gender-item4}
# Ik kan een foto of video mooier maken (bijvoorbeeld met een filter of Photoshop)
result <- viz_timeline(
  data = data,
  title = "Ik kan een foto of video mooier maken (bijvoorbeeld met een filter of Photoshop)",
  time_var = "wave_time_label",
  chart_type = "line",
  y_filter = c(4, 5),
  x_label = "",
  y_label = "Percentage of Respondents",
  color_palette = c("#3D7271", "#E28D50", "#F5D76E", "#C7E6D5", "#0F6B5A", "#BABACD"),
  y_min = 0,
  y_max = 100,
  weight_var = "weging_GAMO",
  y_var = "SCrea5",
  group_var = "geslacht"
)

result
```


:::


##### {{< iconify ph graduation-cap-fill >}} Opleidingsniveau


::: {.panel-tabset}

###### {{< iconify ph chat-circle-fill >}} Vraag 1


```{r dccs-overtime-edu-item1}
# Ik kan op de computer een presentatie maken (bijvoorbeeld in Powerpoint)
result <- viz_timeline(
  data = data,
  title = "Ik kan op de computer een presentatie maken (bijvoorbeeld in Powerpoint)",
  time_var = "wave_time_label",
  chart_type = "line",
  y_filter = c(4, 5),
  x_label = "",
  y_label = "Percentage of Respondents",
  color_palette = c("#3D7271", "#E28D50", "#F5D76E", "#C7E6D5", "#0F6B5A", "#BABACD"),
  y_min = 0,
  y_max = 100,
  weight_var = "weging_GAMO",
  y_var = "SCrea2",
  group_var = "Education"
)

result
```


###### {{< iconify ph chat-circle-fill >}} Vraag 2


```{r dccs-overtime-edu-item2}
# Ik kan iets maken dat verschillende digitale media combineert (bijvoorbeeld een filmpje met muziek eronder)
result <- viz_timeline(
  data = data,
  title = "Ik kan iets maken dat verschillende digitale media combineert (bijvoorbeeld een filmpje met muziek eronder)",
  time_var = "wave_time_label",
  chart_type = "line",
  y_filter = c(4, 5),
  x_label = "",
  y_label = "Percentage of Respondents",
  color_palette = c("#3D7271", "#E28D50", "#F5D76E", "#C7E6D5", "#0F6B5A", "#BABACD"),
  y_min = 0,
  y_max = 100,
  weight_var = "weging_GAMO",
  y_var = "SCrea3",
  group_var = "Education"
)

result
```


###### {{< iconify ph chat-circle-fill >}} Vraag 3


```{r dccs-overtime-edu-item3}
# Ik kan bestaande digitale plaatjes, muziek en video veranderen
result <- viz_timeline(
  data = data,
  title = "Ik kan bestaande digitale plaatjes, muziek en video veranderen",
  time_var = "wave_time_label",
  chart_type = "line",
  y_filter = c(4, 5),
  x_label = "",
  y_label = "Percentage of Respondents",
  color_palette = c("#3D7271", "#E28D50", "#F5D76E", "#C7E6D5", "#0F6B5A", "#BABACD"),
  y_min = 0,
  y_max = 100,
  weight_var = "weging_GAMO",
  y_var = "SCrea4",
  group_var = "Education"
)

result
```


###### {{< iconify ph chat-circle-fill >}} Vraag 4


```{r dccs-overtime-edu-item4}
# Ik kan een foto of video mooier maken (bijvoorbeeld met een filter of Photoshop)
result <- viz_timeline(
  data = data,
  title = "Ik kan een foto of video mooier maken (bijvoorbeeld met een filter of Photoshop)",
  time_var = "wave_time_label",
  chart_type = "line",
  y_filter = c(4, 5),
  x_label = "",
  y_label = "Percentage of Respondents",
  color_palette = c("#3D7271", "#E28D50", "#F5D76E", "#C7E6D5", "#0F6B5A", "#BABACD"),
  y_min = 0,
  y_max = 100,
  weight_var = "weging_GAMO",
  y_var = "SCrea5",
  group_var = "Education"
)

result
```


:::


##### {{< iconify ph globe-hemisphere-east >}} Migratieachtergrond


::: {.panel-tabset}

###### {{< iconify ph chat-circle-fill >}} Vraag 1


```{r dccs-overtime-mig-item1}
# Ik kan op de computer een presentatie maken (bijvoorbeeld in Powerpoint)
result <- viz_timeline(
  data = data,
  title = "Ik kan op de computer een presentatie maken (bijvoorbeeld in Powerpoint)",
  time_var = "wave_time_label",
  chart_type = "line",
  y_filter = c(4, 5),
  x_label = "",
  y_label = "Percentage of Respondents",
  color_palette = c("#3D7271", "#E28D50", "#F5D76E", "#C7E6D5", "#0F6B5A", "#BABACD"),
  y_min = 0,
  y_max = 100,
  weight_var = "weging_GAMO",
  y_var = "SCrea2",
  group_var = "MigrationBackground"
)

result
```


###### {{< iconify ph chat-circle-fill >}} Vraag 2


```{r dccs-overtime-mig-item2}
# Ik kan iets maken dat verschillende digitale media combineert (bijvoorbeeld een filmpje met muziek eronder)
result <- viz_timeline(
  data = data,
  title = "Ik kan iets maken dat verschillende digitale media combineert (bijvoorbeeld een filmpje met muziek eronder)",
  time_var = "wave_time_label",
  chart_type = "line",
  y_filter = c(4, 5),
  x_label = "",
  y_label = "Percentage of Respondents",
  color_palette = c("#3D7271", "#E28D50", "#F5D76E", "#C7E6D5", "#0F6B5A", "#BABACD"),
  y_min = 0,
  y_max = 100,
  weight_var = "weging_GAMO",
  y_var = "SCrea3",
  group_var = "MigrationBackground"
)

result
```


###### {{< iconify ph chat-circle-fill >}} Vraag 3


```{r dccs-overtime-mig-item3}
# Ik kan bestaande digitale plaatjes, muziek en video veranderen
result <- viz_timeline(
  data = data,
  title = "Ik kan bestaande digitale plaatjes, muziek en video veranderen",
  time_var = "wave_time_label",
  chart_type = "line",
  y_filter = c(4, 5),
  x_label = "",
  y_label = "Percentage of Respondents",
  color_palette = c("#3D7271", "#E28D50", "#F5D76E", "#C7E6D5", "#0F6B5A", "#BABACD"),
  y_min = 0,
  y_max = 100,
  weight_var = "weging_GAMO",
  y_var = "SCrea4",
  group_var = "MigrationBackground"
)

result
```


###### {{< iconify ph chat-circle-fill >}} Vraag 4


```{r dccs-overtime-mig-item4}
# Ik kan een foto of video mooier maken (bijvoorbeeld met een filter of Photoshop)
result <- viz_timeline(
  data = data,
  title = "Ik kan een foto of video mooier maken (bijvoorbeeld met een filter of Photoshop)",
  time_var = "wave_time_label",
  chart_type = "line",
  y_filter = c(4, 5),
  x_label = "",
  y_label = "Percentage of Respondents",
  color_palette = c("#3D7271", "#E28D50", "#F5D76E", "#C7E6D5", "#0F6B5A", "#BABACD"),
  y_min = 0,
  y_max = 100,
  weight_var = "weging_GAMO",
  y_var = "SCrea5",
  group_var = "MigrationBackground"
)

result
```


:::


:::


:::



```{r, echo=FALSE, message=FALSE, warning=FALSE, results='asis'}
dashboardr::create_pagination_nav(2, 6, "skills", "bottom")
```

