---
title: "{{< iconify ph lightning-fill >}} Vaardigheden"
format: html
---


```{=html}
<script>document.body.classList.add('has-pagination-top');</script>
<nav class='pagination-nav pagination-top' role='navigation' aria-label='Page navigation'>
  <div class='pagination-container'>
    <button class='pagination-btn pagination-prev pagination-disabled' disabled aria-label='Previous page'>
      <svg class='pagination-icon' width='18' height='18' viewBox='0 0 20 20' fill='none' xmlns='http://www.w3.org/2000/svg'>
        <path d='M12 16L6 10L12 4' stroke='currentColor' stroke-width='2' stroke-linecap='round' stroke-linejoin='round'/>
      </svg>
    </button>
    <div class='pagination-info'>
      <span class='pagination-prefix'>Page </span>
      <input type='number' class='pagination-input' id='page-input-top' min='1' max='3' value='1' aria-label='Current page'>
      <span class='pagination-separator'> / 3</span>
    </div>
    <a href='skills_p2.html' class='pagination-btn pagination-next' aria-label='Next page'>
      <svg class='pagination-icon' width='18' height='18' viewBox='0 0 20 20' fill='none' xmlns='http://www.w3.org/2000/svg'>
        <path d='M8 16L14 10L8 4' stroke='currentColor' stroke-width='2' stroke-linecap='round' stroke-linejoin='round'/>
      </svg>
    </a>
  </div>
</nav>

<!-- Pagination Navigation Script -->
<script>
(function() {
  const pageUrls = ["skills.html","skills_p2.html","skills_p3.html"];
  const pageInput = document.getElementById('page-input-top');
  
  if (pageInput) {
    pageInput.addEventListener('change', function() {
      const pageNum = parseInt(this.value);
      if (pageNum >= 1 && pageNum <= pageUrls.length) {
        window.location.href = pageUrls[pageNum - 1];
      } else {
        this.value = this.getAttribute('value');
      }
    });
    
    pageInput.addEventListener('keypress', function(e) {
      if (e.key === 'Enter') {
        this.blur();
      }
    });
  }
})();
</script>
```



```{r}
#| include: false
library(dashboardr)
```

**DIT IS EEN MOCKUP VERSIE GELIEVE NIET TE CITEREN**

De **Vaardigheden**-sectie meet de zelfingeschatte bekwaamheid van deelnemers om een breed scala aan digitale taken uit te voeren. Deze items leggen vast hoe zeker mensen zich voelen bij zaken als informatie zoeken, content maken, hun privacy beschermen of herkennen wanneer AI wordt ingezet. De vragen bestrijken verschillende domeinen van digitale competentie, van informatie- en communicatievaardigheden tot AI- en generatieve-AI-vaardigheden, en geven samen inzicht in de alledaagse digitale handelingsbekwaamheid en het zelfvertrouwen van deelnemers.

```{r setup}
#| echo: false
#| warning: false
#| message: false
#| error: false
#| results: 'hide'

# Load required libraries
library(dashboardr)
library(dplyr)
library(highcharter)

# Global chunk options
knitr::opts_chunk$set(
  echo = FALSE,
  warning = FALSE,
  message = FALSE,
  error = FALSE,
  fig.width = 12,
  fig.height = 8,
  dpi = 300
)

# Load data from dataset_4014obs.rds
data <- readRDS('dataset_4014obs.rds')

# Data summary
cat('Dataset loaded:', nrow(data), 'rows,', ncol(data), 'columns\n')

# Create filtered datasets
# Each filter is applied once and reused across visualizations

data_filtered_984a0efe <- data %>% dplyr::filter(wave == 1)
data_filtered_4af682fd <- data %>% dplyr::filter(wave == 2)

```


```{r, echo=FALSE, message=FALSE, warning=FALSE, results='asis'}
# Use dashboardr's loading overlay function
dashboardr::add_loading_overlay("Loading", 1, theme = "light")
```


<details>
<summary>Voor alle vaardigheidsvragen gebruikten we de volgende formulering</summary>

```{r, echo=FALSE, message=FALSE, warning=FALSE}
create_blockquote("Bedenk in hoeverre elke zin klopt of waar is voor jou persoonlijk, als je de activiteit nu en in je eentje zou moeten doen. Wees vooral eerlijk, het is heel normaal dat je sommige dingen nooit doet. Dat willen we juist weten! Als je niet begrijpt wat de vraag inhoudt, kruis dan aan 'Ik begrijp de vraag niet'.", preset = "question")
```

</details>

## {{< iconify ph magnifying-glass >}} Strategic Information


**Strategische Informatie competentie** omvat het vermogen om effectief te zoeken naar, of het vinden van, online informatie. Dit omvat het kiezen van goede zoekwoorden, het gebruiken van zoekfuncties en het vinden van antwoorden op vragen op internet.
[{{< iconify ph cards >}} Bekijk alle Strategische Informatie resultaten](strategic_information.html)


::: {.panel-tabset}

### {{< iconify ph number-circle-one-fill >}} Ronde 1


::: {.panel-tabset}

##### {{< iconify ph users-fill >}} Algemeen


```{r sis-wave1-overall}
# Strategische Informatievaardigheden
result <- create_stackedbars(
  data = data_filtered_984a0efe,
  title = "Strategische Informatievaardigheden",
  questions = c("SInfo1", "SInfo3_V2", "SInfo4"),
  question_labels = c("Ik weet hoe ik goede zoekwoorden kan kiezen voor zoekopdrachten op het internet (bijvoorbeeld met Google)", "Ik weet hoe ik op het internet antwoorden op mijn vragen kan vinden", "Ik weet hoe ik zoekfuncties in zoekmachines kan gebruiken (bijvoorbeeld met Google)"),
  stacked_type = "percent",
  color_palette = c("#3D7271", "#E28D50", "#F5D76E", "#C7E6D5", "#0F6B5A", "#BABACD"),
  horizontal = TRUE,
  x_label = "",
  stack_breaks = c(0.5, 2.5, 3.5, 5.5),
  stack_bin_labels = c("Helemaal Onwaar (1-2)", "Niet onwaar en niet waar (3)", "Helemaal Waar (4-5)"),
  stack_order = c("Helemaal Waar (4-5)", "Niet onwaar en niet waar (3)", "Helemaal Onwaar (1-2)"),
  stack_label = NULL,
  weight_var = "weging_GAMO"
)

result
```


##### {{< iconify mdi:human-male-male-child >}} Leeftijd


::: {.panel-tabset}

###### {{< iconify ph chat-circle-fill >}} Vraag 1


```{r sis-wave1-age-item1}
# Ik weet hoe ik goede zoekwoorden kan kiezen voor zoekopdrachten op het internet (bijvoorbeeld met Google)
result <- create_stackedbar(
  data = data_filtered_984a0efe,
  title = "Ik weet hoe ik goede zoekwoorden kan kiezen voor zoekopdrachten op het internet (bijvoorbeeld met Google)",
  stacked_type = "percent",
  horizontal = TRUE,
  stack_breaks = c(0.5, 2.5, 3.5, 5.5),
  stack_bin_labels = c("Helemaal Onwaar (1-2)", "Niet onwaar en niet waar (3)", "Helemaal Waar (4-5)"),
  stack_order = c("Helemaal Waar (4-5)", "Niet onwaar en niet waar (3)", "Helemaal Onwaar (1-2)"),
  color_palette = c("#3D7271", "#E28D50", "#F5D76E", "#C7E6D5", "#0F6B5A", "#BABACD"),
  weight_var = "weging_GAMO",
  x_var = "AgeGroup",
  x_label = "Leeftijd",
  stack_var = "SInfo1"
)

result
```


###### {{< iconify ph chat-circle-fill >}} Vraag 2


```{r sis-wave1-age-item2}
# Ik weet hoe ik op het internet antwoorden op mijn vragen kan vinden
result <- create_stackedbar(
  data = data_filtered_984a0efe,
  title = "Ik weet hoe ik op het internet antwoorden op mijn vragen kan vinden",
  stacked_type = "percent",
  horizontal = TRUE,
  stack_breaks = c(0.5, 2.5, 3.5, 5.5),
  stack_bin_labels = c("Helemaal Onwaar (1-2)", "Niet onwaar en niet waar (3)", "Helemaal Waar (4-5)"),
  stack_order = c("Helemaal Waar (4-5)", "Niet onwaar en niet waar (3)", "Helemaal Onwaar (1-2)"),
  color_palette = c("#3D7271", "#E28D50", "#F5D76E", "#C7E6D5", "#0F6B5A", "#BABACD"),
  weight_var = "weging_GAMO",
  x_var = "AgeGroup",
  x_label = "Leeftijd",
  stack_var = "SInfo3_V2"
)

result
```


###### {{< iconify ph chat-circle-fill >}} Vraag 3


```{r sis-wave1-age-item3}
# Ik weet hoe ik zoekfuncties in zoekmachines kan gebruiken (bijvoorbeeld met Google)
result <- create_stackedbar(
  data = data_filtered_984a0efe,
  title = "Ik weet hoe ik zoekfuncties in zoekmachines kan gebruiken (bijvoorbeeld met Google)",
  stacked_type = "percent",
  horizontal = TRUE,
  stack_breaks = c(0.5, 2.5, 3.5, 5.5),
  stack_bin_labels = c("Helemaal Onwaar (1-2)", "Niet onwaar en niet waar (3)", "Helemaal Waar (4-5)"),
  stack_order = c("Helemaal Waar (4-5)", "Niet onwaar en niet waar (3)", "Helemaal Onwaar (1-2)"),
  color_palette = c("#3D7271", "#E28D50", "#F5D76E", "#C7E6D5", "#0F6B5A", "#BABACD"),
  weight_var = "weging_GAMO",
  x_var = "AgeGroup",
  x_label = "Leeftijd",
  stack_var = "SInfo4"
)

result
```


:::


##### {{< iconify mdi gender-transgender >}} Geslacht


::: {.panel-tabset}

###### {{< iconify ph chat-circle-fill >}} Vraag 1


```{r sis-wave1-gender-item1}
# Ik weet hoe ik goede zoekwoorden kan kiezen voor zoekopdrachten op het internet (bijvoorbeeld met Google)
result <- create_stackedbar(
  data = data_filtered_984a0efe,
  title = "Ik weet hoe ik goede zoekwoorden kan kiezen voor zoekopdrachten op het internet (bijvoorbeeld met Google)",
  stacked_type = "percent",
  horizontal = TRUE,
  stack_breaks = c(0.5, 2.5, 3.5, 5.5),
  stack_bin_labels = c("Helemaal Onwaar (1-2)", "Niet onwaar en niet waar (3)", "Helemaal Waar (4-5)"),
  stack_order = c("Helemaal Waar (4-5)", "Niet onwaar en niet waar (3)", "Helemaal Onwaar (1-2)"),
  color_palette = c("#3D7271", "#E28D50", "#F5D76E", "#C7E6D5", "#0F6B5A", "#BABACD"),
  weight_var = "weging_GAMO",
  x_var = "geslacht",
  x_label = "Geslacht",
  stack_var = "SInfo1"
)

result
```


###### {{< iconify ph chat-circle-fill >}} Vraag 2


```{r sis-wave1-gender-item2}
# Ik weet hoe ik op het internet antwoorden op mijn vragen kan vinden
result <- create_stackedbar(
  data = data_filtered_984a0efe,
  title = "Ik weet hoe ik op het internet antwoorden op mijn vragen kan vinden",
  stacked_type = "percent",
  horizontal = TRUE,
  stack_breaks = c(0.5, 2.5, 3.5, 5.5),
  stack_bin_labels = c("Helemaal Onwaar (1-2)", "Niet onwaar en niet waar (3)", "Helemaal Waar (4-5)"),
  stack_order = c("Helemaal Waar (4-5)", "Niet onwaar en niet waar (3)", "Helemaal Onwaar (1-2)"),
  color_palette = c("#3D7271", "#E28D50", "#F5D76E", "#C7E6D5", "#0F6B5A", "#BABACD"),
  weight_var = "weging_GAMO",
  x_var = "geslacht",
  x_label = "Geslacht",
  stack_var = "SInfo3_V2"
)

result
```


###### {{< iconify ph chat-circle-fill >}} Vraag 3


```{r sis-wave1-gender-item3}
# Ik weet hoe ik zoekfuncties in zoekmachines kan gebruiken (bijvoorbeeld met Google)
result <- create_stackedbar(
  data = data_filtered_984a0efe,
  title = "Ik weet hoe ik zoekfuncties in zoekmachines kan gebruiken (bijvoorbeeld met Google)",
  stacked_type = "percent",
  horizontal = TRUE,
  stack_breaks = c(0.5, 2.5, 3.5, 5.5),
  stack_bin_labels = c("Helemaal Onwaar (1-2)", "Niet onwaar en niet waar (3)", "Helemaal Waar (4-5)"),
  stack_order = c("Helemaal Waar (4-5)", "Niet onwaar en niet waar (3)", "Helemaal Onwaar (1-2)"),
  color_palette = c("#3D7271", "#E28D50", "#F5D76E", "#C7E6D5", "#0F6B5A", "#BABACD"),
  weight_var = "weging_GAMO",
  x_var = "geslacht",
  x_label = "Geslacht",
  stack_var = "SInfo4"
)

result
```


:::


##### {{< iconify ph graduation-cap-fill >}} Opleidingsniveau


::: {.panel-tabset}

###### {{< iconify ph chat-circle-fill >}} Vraag 1


```{r sis-wave1-edu-item1}
# Ik weet hoe ik goede zoekwoorden kan kiezen voor zoekopdrachten op het internet (bijvoorbeeld met Google)
result <- create_stackedbar(
  data = data_filtered_984a0efe,
  title = "Ik weet hoe ik goede zoekwoorden kan kiezen voor zoekopdrachten op het internet (bijvoorbeeld met Google)",
  stacked_type = "percent",
  horizontal = TRUE,
  stack_breaks = c(0.5, 2.5, 3.5, 5.5),
  stack_bin_labels = c("Helemaal Onwaar (1-2)", "Niet onwaar en niet waar (3)", "Helemaal Waar (4-5)"),
  stack_order = c("Helemaal Waar (4-5)", "Niet onwaar en niet waar (3)", "Helemaal Onwaar (1-2)"),
  color_palette = c("#3D7271", "#E28D50", "#F5D76E", "#C7E6D5", "#0F6B5A", "#BABACD"),
  weight_var = "weging_GAMO",
  x_var = "Education",
  x_label = "Opleidingsniveau",
  stack_var = "SInfo1"
)

result
```


###### {{< iconify ph chat-circle-fill >}} Vraag 2


```{r sis-wave1-edu-item2}
# Ik weet hoe ik op het internet antwoorden op mijn vragen kan vinden
result <- create_stackedbar(
  data = data_filtered_984a0efe,
  title = "Ik weet hoe ik op het internet antwoorden op mijn vragen kan vinden",
  stacked_type = "percent",
  horizontal = TRUE,
  stack_breaks = c(0.5, 2.5, 3.5, 5.5),
  stack_bin_labels = c("Helemaal Onwaar (1-2)", "Niet onwaar en niet waar (3)", "Helemaal Waar (4-5)"),
  stack_order = c("Helemaal Waar (4-5)", "Niet onwaar en niet waar (3)", "Helemaal Onwaar (1-2)"),
  color_palette = c("#3D7271", "#E28D50", "#F5D76E", "#C7E6D5", "#0F6B5A", "#BABACD"),
  weight_var = "weging_GAMO",
  x_var = "Education",
  x_label = "Opleidingsniveau",
  stack_var = "SInfo3_V2"
)

result
```


###### {{< iconify ph chat-circle-fill >}} Vraag 3


```{r sis-wave1-edu-item3}
# Ik weet hoe ik zoekfuncties in zoekmachines kan gebruiken (bijvoorbeeld met Google)
result <- create_stackedbar(
  data = data_filtered_984a0efe,
  title = "Ik weet hoe ik zoekfuncties in zoekmachines kan gebruiken (bijvoorbeeld met Google)",
  stacked_type = "percent",
  horizontal = TRUE,
  stack_breaks = c(0.5, 2.5, 3.5, 5.5),
  stack_bin_labels = c("Helemaal Onwaar (1-2)", "Niet onwaar en niet waar (3)", "Helemaal Waar (4-5)"),
  stack_order = c("Helemaal Waar (4-5)", "Niet onwaar en niet waar (3)", "Helemaal Onwaar (1-2)"),
  color_palette = c("#3D7271", "#E28D50", "#F5D76E", "#C7E6D5", "#0F6B5A", "#BABACD"),
  weight_var = "weging_GAMO",
  x_var = "Education",
  x_label = "Opleidingsniveau",
  stack_var = "SInfo4"
)

result
```


:::


##### {{< iconify ph globe-hemisphere-east >}} Migratieachtergrond


::: {.panel-tabset}

###### {{< iconify ph chat-circle-fill >}} Vraag 1


```{r sis-wave1-mig-item1}
# Ik weet hoe ik goede zoekwoorden kan kiezen voor zoekopdrachten op het internet (bijvoorbeeld met Google)
result <- create_stackedbar(
  data = data_filtered_984a0efe,
  title = "Ik weet hoe ik goede zoekwoorden kan kiezen voor zoekopdrachten op het internet (bijvoorbeeld met Google)",
  stacked_type = "percent",
  horizontal = TRUE,
  stack_breaks = c(0.5, 2.5, 3.5, 5.5),
  stack_bin_labels = c("Helemaal Onwaar (1-2)", "Niet onwaar en niet waar (3)", "Helemaal Waar (4-5)"),
  stack_order = c("Helemaal Waar (4-5)", "Niet onwaar en niet waar (3)", "Helemaal Onwaar (1-2)"),
  color_palette = c("#3D7271", "#E28D50", "#F5D76E", "#C7E6D5", "#0F6B5A", "#BABACD"),
  weight_var = "weging_GAMO",
  x_var = "MigrationBackground",
  x_label = "Migratieachtergrond",
  stack_var = "SInfo1"
)

result
```


###### {{< iconify ph chat-circle-fill >}} Vraag 2


```{r sis-wave1-mig-item2}
# Ik weet hoe ik op het internet antwoorden op mijn vragen kan vinden
result <- create_stackedbar(
  data = data_filtered_984a0efe,
  title = "Ik weet hoe ik op het internet antwoorden op mijn vragen kan vinden",
  stacked_type = "percent",
  horizontal = TRUE,
  stack_breaks = c(0.5, 2.5, 3.5, 5.5),
  stack_bin_labels = c("Helemaal Onwaar (1-2)", "Niet onwaar en niet waar (3)", "Helemaal Waar (4-5)"),
  stack_order = c("Helemaal Waar (4-5)", "Niet onwaar en niet waar (3)", "Helemaal Onwaar (1-2)"),
  color_palette = c("#3D7271", "#E28D50", "#F5D76E", "#C7E6D5", "#0F6B5A", "#BABACD"),
  weight_var = "weging_GAMO",
  x_var = "MigrationBackground",
  x_label = "Migratieachtergrond",
  stack_var = "SInfo3_V2"
)

result
```


###### {{< iconify ph chat-circle-fill >}} Vraag 3


```{r sis-wave1-mig-item3}
# Ik weet hoe ik zoekfuncties in zoekmachines kan gebruiken (bijvoorbeeld met Google)
result <- create_stackedbar(
  data = data_filtered_984a0efe,
  title = "Ik weet hoe ik zoekfuncties in zoekmachines kan gebruiken (bijvoorbeeld met Google)",
  stacked_type = "percent",
  horizontal = TRUE,
  stack_breaks = c(0.5, 2.5, 3.5, 5.5),
  stack_bin_labels = c("Helemaal Onwaar (1-2)", "Niet onwaar en niet waar (3)", "Helemaal Waar (4-5)"),
  stack_order = c("Helemaal Waar (4-5)", "Niet onwaar en niet waar (3)", "Helemaal Onwaar (1-2)"),
  color_palette = c("#3D7271", "#E28D50", "#F5D76E", "#C7E6D5", "#0F6B5A", "#BABACD"),
  weight_var = "weging_GAMO",
  x_var = "MigrationBackground",
  x_label = "Migratieachtergrond",
  stack_var = "SInfo4"
)

result
```


:::


:::


### {{< iconify ph number-circle-two-fill >}} Ronde 2


::: {.panel-tabset}

##### {{< iconify ph users-fill >}} Algemeen


```{r sis-wave2-overall}
# Strategische Informatievaardigheden
result <- create_stackedbars(
  data = data_filtered_4af682fd,
  title = "Strategische Informatievaardigheden",
  questions = c("SInfo1", "SInfo3_V2", "SInfo4"),
  question_labels = c("Ik weet hoe ik goede zoekwoorden kan kiezen voor zoekopdrachten op het internet (bijvoorbeeld met Google)", "Ik weet hoe ik op het internet antwoorden op mijn vragen kan vinden", "Ik weet hoe ik zoekfuncties in zoekmachines kan gebruiken (bijvoorbeeld met Google)"),
  stacked_type = "percent",
  color_palette = c("#3D7271", "#E28D50", "#F5D76E", "#C7E6D5", "#0F6B5A", "#BABACD"),
  horizontal = TRUE,
  x_label = "",
  stack_breaks = c(0.5, 2.5, 3.5, 5.5),
  stack_bin_labels = c("Helemaal Onwaar (1-2)", "Niet onwaar en niet waar (3)", "Helemaal Waar (4-5)"),
  stack_order = c("Helemaal Waar (4-5)", "Niet onwaar en niet waar (3)", "Helemaal Onwaar (1-2)"),
  stack_label = NULL,
  weight_var = "weging_GAMO"
)

result
```


##### {{< iconify mdi:human-male-male-child >}} Leeftijd


::: {.panel-tabset}

###### {{< iconify ph chat-circle-fill >}} Vraag 1


```{r sis-wave2-age-item1}
# Ik weet hoe ik goede zoekwoorden kan kiezen voor zoekopdrachten op het internet (bijvoorbeeld met Google)
result <- create_stackedbar(
  data = data_filtered_4af682fd,
  title = "Ik weet hoe ik goede zoekwoorden kan kiezen voor zoekopdrachten op het internet (bijvoorbeeld met Google)",
  stacked_type = "percent",
  horizontal = TRUE,
  stack_breaks = c(0.5, 2.5, 3.5, 5.5),
  stack_bin_labels = c("Helemaal Onwaar (1-2)", "Niet onwaar en niet waar (3)", "Helemaal Waar (4-5)"),
  stack_order = c("Helemaal Waar (4-5)", "Niet onwaar en niet waar (3)", "Helemaal Onwaar (1-2)"),
  color_palette = c("#3D7271", "#E28D50", "#F5D76E", "#C7E6D5", "#0F6B5A", "#BABACD"),
  weight_var = "weging_GAMO",
  x_var = "AgeGroup",
  x_label = "Leeftijd",
  stack_var = "SInfo1"
)

result
```


###### {{< iconify ph chat-circle-fill >}} Vraag 2


```{r sis-wave2-age-item2}
# Ik weet hoe ik op het internet antwoorden op mijn vragen kan vinden
result <- create_stackedbar(
  data = data_filtered_4af682fd,
  title = "Ik weet hoe ik op het internet antwoorden op mijn vragen kan vinden",
  stacked_type = "percent",
  horizontal = TRUE,
  stack_breaks = c(0.5, 2.5, 3.5, 5.5),
  stack_bin_labels = c("Helemaal Onwaar (1-2)", "Niet onwaar en niet waar (3)", "Helemaal Waar (4-5)"),
  stack_order = c("Helemaal Waar (4-5)", "Niet onwaar en niet waar (3)", "Helemaal Onwaar (1-2)"),
  color_palette = c("#3D7271", "#E28D50", "#F5D76E", "#C7E6D5", "#0F6B5A", "#BABACD"),
  weight_var = "weging_GAMO",
  x_var = "AgeGroup",
  x_label = "Leeftijd",
  stack_var = "SInfo3_V2"
)

result
```


###### {{< iconify ph chat-circle-fill >}} Vraag 3


```{r sis-wave2-age-item3}
# Ik weet hoe ik zoekfuncties in zoekmachines kan gebruiken (bijvoorbeeld met Google)
result <- create_stackedbar(
  data = data_filtered_4af682fd,
  title = "Ik weet hoe ik zoekfuncties in zoekmachines kan gebruiken (bijvoorbeeld met Google)",
  stacked_type = "percent",
  horizontal = TRUE,
  stack_breaks = c(0.5, 2.5, 3.5, 5.5),
  stack_bin_labels = c("Helemaal Onwaar (1-2)", "Niet onwaar en niet waar (3)", "Helemaal Waar (4-5)"),
  stack_order = c("Helemaal Waar (4-5)", "Niet onwaar en niet waar (3)", "Helemaal Onwaar (1-2)"),
  color_palette = c("#3D7271", "#E28D50", "#F5D76E", "#C7E6D5", "#0F6B5A", "#BABACD"),
  weight_var = "weging_GAMO",
  x_var = "AgeGroup",
  x_label = "Leeftijd",
  stack_var = "SInfo4"
)

result
```


:::


##### {{< iconify mdi gender-transgender >}} Geslacht


::: {.panel-tabset}

###### {{< iconify ph chat-circle-fill >}} Vraag 1


```{r sis-wave2-gender-item1}
# Ik weet hoe ik goede zoekwoorden kan kiezen voor zoekopdrachten op het internet (bijvoorbeeld met Google)
result <- create_stackedbar(
  data = data_filtered_4af682fd,
  title = "Ik weet hoe ik goede zoekwoorden kan kiezen voor zoekopdrachten op het internet (bijvoorbeeld met Google)",
  stacked_type = "percent",
  horizontal = TRUE,
  stack_breaks = c(0.5, 2.5, 3.5, 5.5),
  stack_bin_labels = c("Helemaal Onwaar (1-2)", "Niet onwaar en niet waar (3)", "Helemaal Waar (4-5)"),
  stack_order = c("Helemaal Waar (4-5)", "Niet onwaar en niet waar (3)", "Helemaal Onwaar (1-2)"),
  color_palette = c("#3D7271", "#E28D50", "#F5D76E", "#C7E6D5", "#0F6B5A", "#BABACD"),
  weight_var = "weging_GAMO",
  x_var = "geslacht",
  x_label = "Geslacht",
  stack_var = "SInfo1"
)

result
```


###### {{< iconify ph chat-circle-fill >}} Vraag 2


```{r sis-wave2-gender-item2}
# Ik weet hoe ik op het internet antwoorden op mijn vragen kan vinden
result <- create_stackedbar(
  data = data_filtered_4af682fd,
  title = "Ik weet hoe ik op het internet antwoorden op mijn vragen kan vinden",
  stacked_type = "percent",
  horizontal = TRUE,
  stack_breaks = c(0.5, 2.5, 3.5, 5.5),
  stack_bin_labels = c("Helemaal Onwaar (1-2)", "Niet onwaar en niet waar (3)", "Helemaal Waar (4-5)"),
  stack_order = c("Helemaal Waar (4-5)", "Niet onwaar en niet waar (3)", "Helemaal Onwaar (1-2)"),
  color_palette = c("#3D7271", "#E28D50", "#F5D76E", "#C7E6D5", "#0F6B5A", "#BABACD"),
  weight_var = "weging_GAMO",
  x_var = "geslacht",
  x_label = "Geslacht",
  stack_var = "SInfo3_V2"
)

result
```


###### {{< iconify ph chat-circle-fill >}} Vraag 3


```{r sis-wave2-gender-item3}
# Ik weet hoe ik zoekfuncties in zoekmachines kan gebruiken (bijvoorbeeld met Google)
result <- create_stackedbar(
  data = data_filtered_4af682fd,
  title = "Ik weet hoe ik zoekfuncties in zoekmachines kan gebruiken (bijvoorbeeld met Google)",
  stacked_type = "percent",
  horizontal = TRUE,
  stack_breaks = c(0.5, 2.5, 3.5, 5.5),
  stack_bin_labels = c("Helemaal Onwaar (1-2)", "Niet onwaar en niet waar (3)", "Helemaal Waar (4-5)"),
  stack_order = c("Helemaal Waar (4-5)", "Niet onwaar en niet waar (3)", "Helemaal Onwaar (1-2)"),
  color_palette = c("#3D7271", "#E28D50", "#F5D76E", "#C7E6D5", "#0F6B5A", "#BABACD"),
  weight_var = "weging_GAMO",
  x_var = "geslacht",
  x_label = "Geslacht",
  stack_var = "SInfo4"
)

result
```


:::


##### {{< iconify ph graduation-cap-fill >}} Opleidingsniveau


::: {.panel-tabset}

###### {{< iconify ph chat-circle-fill >}} Vraag 1


```{r sis-wave2-edu-item1}
# Ik weet hoe ik goede zoekwoorden kan kiezen voor zoekopdrachten op het internet (bijvoorbeeld met Google)
result <- create_stackedbar(
  data = data_filtered_4af682fd,
  title = "Ik weet hoe ik goede zoekwoorden kan kiezen voor zoekopdrachten op het internet (bijvoorbeeld met Google)",
  stacked_type = "percent",
  horizontal = TRUE,
  stack_breaks = c(0.5, 2.5, 3.5, 5.5),
  stack_bin_labels = c("Helemaal Onwaar (1-2)", "Niet onwaar en niet waar (3)", "Helemaal Waar (4-5)"),
  stack_order = c("Helemaal Waar (4-5)", "Niet onwaar en niet waar (3)", "Helemaal Onwaar (1-2)"),
  color_palette = c("#3D7271", "#E28D50", "#F5D76E", "#C7E6D5", "#0F6B5A", "#BABACD"),
  weight_var = "weging_GAMO",
  x_var = "Education",
  x_label = "Opleidingsniveau",
  stack_var = "SInfo1"
)

result
```


###### {{< iconify ph chat-circle-fill >}} Vraag 2


```{r sis-wave2-edu-item2}
# Ik weet hoe ik op het internet antwoorden op mijn vragen kan vinden
result <- create_stackedbar(
  data = data_filtered_4af682fd,
  title = "Ik weet hoe ik op het internet antwoorden op mijn vragen kan vinden",
  stacked_type = "percent",
  horizontal = TRUE,
  stack_breaks = c(0.5, 2.5, 3.5, 5.5),
  stack_bin_labels = c("Helemaal Onwaar (1-2)", "Niet onwaar en niet waar (3)", "Helemaal Waar (4-5)"),
  stack_order = c("Helemaal Waar (4-5)", "Niet onwaar en niet waar (3)", "Helemaal Onwaar (1-2)"),
  color_palette = c("#3D7271", "#E28D50", "#F5D76E", "#C7E6D5", "#0F6B5A", "#BABACD"),
  weight_var = "weging_GAMO",
  x_var = "Education",
  x_label = "Opleidingsniveau",
  stack_var = "SInfo3_V2"
)

result
```


###### {{< iconify ph chat-circle-fill >}} Vraag 3


```{r sis-wave2-edu-item3}
# Ik weet hoe ik zoekfuncties in zoekmachines kan gebruiken (bijvoorbeeld met Google)
result <- create_stackedbar(
  data = data_filtered_4af682fd,
  title = "Ik weet hoe ik zoekfuncties in zoekmachines kan gebruiken (bijvoorbeeld met Google)",
  stacked_type = "percent",
  horizontal = TRUE,
  stack_breaks = c(0.5, 2.5, 3.5, 5.5),
  stack_bin_labels = c("Helemaal Onwaar (1-2)", "Niet onwaar en niet waar (3)", "Helemaal Waar (4-5)"),
  stack_order = c("Helemaal Waar (4-5)", "Niet onwaar en niet waar (3)", "Helemaal Onwaar (1-2)"),
  color_palette = c("#3D7271", "#E28D50", "#F5D76E", "#C7E6D5", "#0F6B5A", "#BABACD"),
  weight_var = "weging_GAMO",
  x_var = "Education",
  x_label = "Opleidingsniveau",
  stack_var = "SInfo4"
)

result
```


:::


##### {{< iconify ph globe-hemisphere-east >}} Migratieachtergrond


::: {.panel-tabset}

###### {{< iconify ph chat-circle-fill >}} Vraag 1


```{r sis-wave2-mig-item1}
# Ik weet hoe ik goede zoekwoorden kan kiezen voor zoekopdrachten op het internet (bijvoorbeeld met Google)
result <- create_stackedbar(
  data = data_filtered_4af682fd,
  title = "Ik weet hoe ik goede zoekwoorden kan kiezen voor zoekopdrachten op het internet (bijvoorbeeld met Google)",
  stacked_type = "percent",
  horizontal = TRUE,
  stack_breaks = c(0.5, 2.5, 3.5, 5.5),
  stack_bin_labels = c("Helemaal Onwaar (1-2)", "Niet onwaar en niet waar (3)", "Helemaal Waar (4-5)"),
  stack_order = c("Helemaal Waar (4-5)", "Niet onwaar en niet waar (3)", "Helemaal Onwaar (1-2)"),
  color_palette = c("#3D7271", "#E28D50", "#F5D76E", "#C7E6D5", "#0F6B5A", "#BABACD"),
  weight_var = "weging_GAMO",
  x_var = "MigrationBackground",
  x_label = "Migratieachtergrond",
  stack_var = "SInfo1"
)

result
```


###### {{< iconify ph chat-circle-fill >}} Vraag 2


```{r sis-wave2-mig-item2}
# Ik weet hoe ik op het internet antwoorden op mijn vragen kan vinden
result <- create_stackedbar(
  data = data_filtered_4af682fd,
  title = "Ik weet hoe ik op het internet antwoorden op mijn vragen kan vinden",
  stacked_type = "percent",
  horizontal = TRUE,
  stack_breaks = c(0.5, 2.5, 3.5, 5.5),
  stack_bin_labels = c("Helemaal Onwaar (1-2)", "Niet onwaar en niet waar (3)", "Helemaal Waar (4-5)"),
  stack_order = c("Helemaal Waar (4-5)", "Niet onwaar en niet waar (3)", "Helemaal Onwaar (1-2)"),
  color_palette = c("#3D7271", "#E28D50", "#F5D76E", "#C7E6D5", "#0F6B5A", "#BABACD"),
  weight_var = "weging_GAMO",
  x_var = "MigrationBackground",
  x_label = "Migratieachtergrond",
  stack_var = "SInfo3_V2"
)

result
```


###### {{< iconify ph chat-circle-fill >}} Vraag 3


```{r sis-wave2-mig-item3}
# Ik weet hoe ik zoekfuncties in zoekmachines kan gebruiken (bijvoorbeeld met Google)
result <- create_stackedbar(
  data = data_filtered_4af682fd,
  title = "Ik weet hoe ik zoekfuncties in zoekmachines kan gebruiken (bijvoorbeeld met Google)",
  stacked_type = "percent",
  horizontal = TRUE,
  stack_breaks = c(0.5, 2.5, 3.5, 5.5),
  stack_bin_labels = c("Helemaal Onwaar (1-2)", "Niet onwaar en niet waar (3)", "Helemaal Waar (4-5)"),
  stack_order = c("Helemaal Waar (4-5)", "Niet onwaar en niet waar (3)", "Helemaal Onwaar (1-2)"),
  color_palette = c("#3D7271", "#E28D50", "#F5D76E", "#C7E6D5", "#0F6B5A", "#BABACD"),
  weight_var = "weging_GAMO",
  x_var = "MigrationBackground",
  x_label = "Migratieachtergrond",
  stack_var = "SInfo4"
)

result
```


:::


:::


### {{< iconify ph chart-line-fill >}} Verloop over tijd


::: {.panel-tabset}

##### {{< iconify ph users-fill >}} Algemeen


::: {.panel-tabset}

###### {{< iconify ph chat-circle-fill >}} Vraag 1


```{r sis-overtime-overall-item1}
# Ik weet hoe ik goede zoekwoorden kan kiezen voor zoekopdrachten op het internet (bijvoorbeeld met Google)
result <- create_timeline(
  data = data,
  title = "Ik weet hoe ik goede zoekwoorden kan kiezen voor zoekopdrachten op het internet (bijvoorbeeld met Google)",
  time_var = "wave_time_label",
  chart_type = "line",
  response_filter = c(4, 5),
  response_filter_label = "Percentage of Respondents",
  response_filter_combine = TRUE,
  x_label = "",
  y_label = "Percentage of Respondents",
  color_palette = c("#3D7271", "#E28D50", "#F5D76E", "#C7E6D5", "#0F6B5A", "#BABACD"),
  y_min = 0,
  y_max = 100,
  weight_var = "weging_GAMO",
  response_var = "SInfo1"
)

result
```


###### {{< iconify ph chat-circle-fill >}} Vraag 2


```{r sis-overtime-overall-item2}
# Ik weet hoe ik op het internet antwoorden op mijn vragen kan vinden
result <- create_timeline(
  data = data,
  title = "Ik weet hoe ik op het internet antwoorden op mijn vragen kan vinden",
  time_var = "wave_time_label",
  chart_type = "line",
  response_filter = c(4, 5),
  response_filter_label = "Percentage of Respondents",
  response_filter_combine = TRUE,
  x_label = "",
  y_label = "Percentage of Respondents",
  color_palette = c("#3D7271", "#E28D50", "#F5D76E", "#C7E6D5", "#0F6B5A", "#BABACD"),
  y_min = 0,
  y_max = 100,
  weight_var = "weging_GAMO",
  response_var = "SInfo3_V2"
)

result
```


###### {{< iconify ph chat-circle-fill >}} Vraag 3


```{r sis-overtime-overall-item3}
# Ik weet hoe ik zoekfuncties in zoekmachines kan gebruiken (bijvoorbeeld met Google)
result <- create_timeline(
  data = data,
  title = "Ik weet hoe ik zoekfuncties in zoekmachines kan gebruiken (bijvoorbeeld met Google)",
  time_var = "wave_time_label",
  chart_type = "line",
  response_filter = c(4, 5),
  response_filter_label = "Percentage of Respondents",
  response_filter_combine = TRUE,
  x_label = "",
  y_label = "Percentage of Respondents",
  color_palette = c("#3D7271", "#E28D50", "#F5D76E", "#C7E6D5", "#0F6B5A", "#BABACD"),
  y_min = 0,
  y_max = 100,
  weight_var = "weging_GAMO",
  response_var = "SInfo4"
)

result
```


:::


##### {{< iconify mdi:human-male-male-child >}} Leeftijd


::: {.panel-tabset}

###### {{< iconify ph chat-circle-fill >}} Vraag 1


```{r sis-overtime-age-item1}
# Ik weet hoe ik goede zoekwoorden kan kiezen voor zoekopdrachten op het internet (bijvoorbeeld met Google)
result <- create_timeline(
  data = data,
  title = "Ik weet hoe ik goede zoekwoorden kan kiezen voor zoekopdrachten op het internet (bijvoorbeeld met Google)",
  time_var = "wave_time_label",
  chart_type = "line",
  response_filter = c(4, 5),
  x_label = "",
  y_label = "Percentage of Respondents",
  color_palette = c("#3D7271", "#E28D50", "#F5D76E", "#C7E6D5", "#0F6B5A", "#BABACD"),
  y_min = 0,
  y_max = 100,
  weight_var = "weging_GAMO",
  response_var = "SInfo1",
  group_var = "AgeGroup"
)

result
```


###### {{< iconify ph chat-circle-fill >}} Vraag 2


```{r sis-overtime-age-item2}
# Ik weet hoe ik op het internet antwoorden op mijn vragen kan vinden
result <- create_timeline(
  data = data,
  title = "Ik weet hoe ik op het internet antwoorden op mijn vragen kan vinden",
  time_var = "wave_time_label",
  chart_type = "line",
  response_filter = c(4, 5),
  x_label = "",
  y_label = "Percentage of Respondents",
  color_palette = c("#3D7271", "#E28D50", "#F5D76E", "#C7E6D5", "#0F6B5A", "#BABACD"),
  y_min = 0,
  y_max = 100,
  weight_var = "weging_GAMO",
  response_var = "SInfo3_V2",
  group_var = "AgeGroup"
)

result
```


###### {{< iconify ph chat-circle-fill >}} Vraag 3


```{r sis-overtime-age-item3}
# Ik weet hoe ik zoekfuncties in zoekmachines kan gebruiken (bijvoorbeeld met Google)
result <- create_timeline(
  data = data,
  title = "Ik weet hoe ik zoekfuncties in zoekmachines kan gebruiken (bijvoorbeeld met Google)",
  time_var = "wave_time_label",
  chart_type = "line",
  response_filter = c(4, 5),
  x_label = "",
  y_label = "Percentage of Respondents",
  color_palette = c("#3D7271", "#E28D50", "#F5D76E", "#C7E6D5", "#0F6B5A", "#BABACD"),
  y_min = 0,
  y_max = 100,
  weight_var = "weging_GAMO",
  response_var = "SInfo4",
  group_var = "AgeGroup"
)

result
```


:::


##### {{< iconify mdi gender-transgender >}} Geslacht


::: {.panel-tabset}

###### {{< iconify ph chat-circle-fill >}} Vraag 1


```{r sis-overtime-gender-item1}
# Ik weet hoe ik goede zoekwoorden kan kiezen voor zoekopdrachten op het internet (bijvoorbeeld met Google)
result <- create_timeline(
  data = data,
  title = "Ik weet hoe ik goede zoekwoorden kan kiezen voor zoekopdrachten op het internet (bijvoorbeeld met Google)",
  time_var = "wave_time_label",
  chart_type = "line",
  response_filter = c(4, 5),
  x_label = "",
  y_label = "Percentage of Respondents",
  color_palette = c("#3D7271", "#E28D50", "#F5D76E", "#C7E6D5", "#0F6B5A", "#BABACD"),
  y_min = 0,
  y_max = 100,
  weight_var = "weging_GAMO",
  response_var = "SInfo1",
  group_var = "geslacht"
)

result
```


###### {{< iconify ph chat-circle-fill >}} Vraag 2


```{r sis-overtime-gender-item2}
# Ik weet hoe ik op het internet antwoorden op mijn vragen kan vinden
result <- create_timeline(
  data = data,
  title = "Ik weet hoe ik op het internet antwoorden op mijn vragen kan vinden",
  time_var = "wave_time_label",
  chart_type = "line",
  response_filter = c(4, 5),
  x_label = "",
  y_label = "Percentage of Respondents",
  color_palette = c("#3D7271", "#E28D50", "#F5D76E", "#C7E6D5", "#0F6B5A", "#BABACD"),
  y_min = 0,
  y_max = 100,
  weight_var = "weging_GAMO",
  response_var = "SInfo3_V2",
  group_var = "geslacht"
)

result
```


###### {{< iconify ph chat-circle-fill >}} Vraag 3


```{r sis-overtime-gender-item3}
# Ik weet hoe ik zoekfuncties in zoekmachines kan gebruiken (bijvoorbeeld met Google)
result <- create_timeline(
  data = data,
  title = "Ik weet hoe ik zoekfuncties in zoekmachines kan gebruiken (bijvoorbeeld met Google)",
  time_var = "wave_time_label",
  chart_type = "line",
  response_filter = c(4, 5),
  x_label = "",
  y_label = "Percentage of Respondents",
  color_palette = c("#3D7271", "#E28D50", "#F5D76E", "#C7E6D5", "#0F6B5A", "#BABACD"),
  y_min = 0,
  y_max = 100,
  weight_var = "weging_GAMO",
  response_var = "SInfo4",
  group_var = "geslacht"
)

result
```


:::


##### {{< iconify ph graduation-cap-fill >}} Opleidingsniveau


::: {.panel-tabset}

###### {{< iconify ph chat-circle-fill >}} Vraag 1


```{r sis-overtime-edu-item1}
# Ik weet hoe ik goede zoekwoorden kan kiezen voor zoekopdrachten op het internet (bijvoorbeeld met Google)
result <- create_timeline(
  data = data,
  title = "Ik weet hoe ik goede zoekwoorden kan kiezen voor zoekopdrachten op het internet (bijvoorbeeld met Google)",
  time_var = "wave_time_label",
  chart_type = "line",
  response_filter = c(4, 5),
  x_label = "",
  y_label = "Percentage of Respondents",
  color_palette = c("#3D7271", "#E28D50", "#F5D76E", "#C7E6D5", "#0F6B5A", "#BABACD"),
  y_min = 0,
  y_max = 100,
  weight_var = "weging_GAMO",
  response_var = "SInfo1",
  group_var = "Education"
)

result
```


###### {{< iconify ph chat-circle-fill >}} Vraag 2


```{r sis-overtime-edu-item2}
# Ik weet hoe ik op het internet antwoorden op mijn vragen kan vinden
result <- create_timeline(
  data = data,
  title = "Ik weet hoe ik op het internet antwoorden op mijn vragen kan vinden",
  time_var = "wave_time_label",
  chart_type = "line",
  response_filter = c(4, 5),
  x_label = "",
  y_label = "Percentage of Respondents",
  color_palette = c("#3D7271", "#E28D50", "#F5D76E", "#C7E6D5", "#0F6B5A", "#BABACD"),
  y_min = 0,
  y_max = 100,
  weight_var = "weging_GAMO",
  response_var = "SInfo3_V2",
  group_var = "Education"
)

result
```


###### {{< iconify ph chat-circle-fill >}} Vraag 3


```{r sis-overtime-edu-item3}
# Ik weet hoe ik zoekfuncties in zoekmachines kan gebruiken (bijvoorbeeld met Google)
result <- create_timeline(
  data = data,
  title = "Ik weet hoe ik zoekfuncties in zoekmachines kan gebruiken (bijvoorbeeld met Google)",
  time_var = "wave_time_label",
  chart_type = "line",
  response_filter = c(4, 5),
  x_label = "",
  y_label = "Percentage of Respondents",
  color_palette = c("#3D7271", "#E28D50", "#F5D76E", "#C7E6D5", "#0F6B5A", "#BABACD"),
  y_min = 0,
  y_max = 100,
  weight_var = "weging_GAMO",
  response_var = "SInfo4",
  group_var = "Education"
)

result
```


:::


##### {{< iconify ph globe-hemisphere-east >}} Migratieachtergrond


::: {.panel-tabset}

###### {{< iconify ph chat-circle-fill >}} Vraag 1


```{r sis-overtime-mig-item1}
# Ik weet hoe ik goede zoekwoorden kan kiezen voor zoekopdrachten op het internet (bijvoorbeeld met Google)
result <- create_timeline(
  data = data,
  title = "Ik weet hoe ik goede zoekwoorden kan kiezen voor zoekopdrachten op het internet (bijvoorbeeld met Google)",
  time_var = "wave_time_label",
  chart_type = "line",
  response_filter = c(4, 5),
  x_label = "",
  y_label = "Percentage of Respondents",
  color_palette = c("#3D7271", "#E28D50", "#F5D76E", "#C7E6D5", "#0F6B5A", "#BABACD"),
  y_min = 0,
  y_max = 100,
  weight_var = "weging_GAMO",
  response_var = "SInfo1",
  group_var = "MigrationBackground"
)

result
```


###### {{< iconify ph chat-circle-fill >}} Vraag 2


```{r sis-overtime-mig-item2}
# Ik weet hoe ik op het internet antwoorden op mijn vragen kan vinden
result <- create_timeline(
  data = data,
  title = "Ik weet hoe ik op het internet antwoorden op mijn vragen kan vinden",
  time_var = "wave_time_label",
  chart_type = "line",
  response_filter = c(4, 5),
  x_label = "",
  y_label = "Percentage of Respondents",
  color_palette = c("#3D7271", "#E28D50", "#F5D76E", "#C7E6D5", "#0F6B5A", "#BABACD"),
  y_min = 0,
  y_max = 100,
  weight_var = "weging_GAMO",
  response_var = "SInfo3_V2",
  group_var = "MigrationBackground"
)

result
```


###### {{< iconify ph chat-circle-fill >}} Vraag 3


```{r sis-overtime-mig-item3}
# Ik weet hoe ik zoekfuncties in zoekmachines kan gebruiken (bijvoorbeeld met Google)
result <- create_timeline(
  data = data,
  title = "Ik weet hoe ik zoekfuncties in zoekmachines kan gebruiken (bijvoorbeeld met Google)",
  time_var = "wave_time_label",
  chart_type = "line",
  response_filter = c(4, 5),
  x_label = "",
  y_label = "Percentage of Respondents",
  color_palette = c("#3D7271", "#E28D50", "#F5D76E", "#C7E6D5", "#0F6B5A", "#BABACD"),
  y_min = 0,
  y_max = 100,
  weight_var = "weging_GAMO",
  response_var = "SInfo4",
  group_var = "MigrationBackground"
)

result
```


:::


:::


:::

## {{< iconify ph detective-fill >}} Critical Information


**Kritische Informatie competentie** omvat het vermogen om online informatie te evalueren: controleren of informatie waar is, betrouwbaarheid van websites beoordelen, en begrijpen wat het doel is van online content (informeren, beïnvloeden, vermaken, of verkopen).
[{{< iconify ph cards >}} Bekijk alle Kritische Informatie resultaten](critical_information.html)


::: {.panel-tabset}

### {{< iconify ph number-circle-one-fill >}} Ronde 1


::: {.panel-tabset}

##### {{< iconify ph users-fill >}} Algemeen


```{r cis-wave1-overall}
# Kritische Informatievaardigheden
result <- create_stackedbars(
  data = data_filtered_984a0efe,
  title = "Kritische Informatievaardigheden",
  questions = c("SInfo5", "SInfo6", "SInfo7"),
  question_labels = c("Ik weet hoe ik kan controleren of de informatie waar is die ik op internet vind", "Ik weet hoe ik kan controleren of een website betrouwbaar is", "Ik kan inschatten wat het doel van online informatie is (bijv. om te informeren, beïnvloeden, vermaken of verkopen)"),
  stacked_type = "percent",
  color_palette = c("#3D7271", "#E28D50", "#F5D76E", "#C7E6D5", "#0F6B5A", "#BABACD"),
  horizontal = TRUE,
  x_label = "",
  stack_breaks = c(0.5, 2.5, 3.5, 5.5),
  stack_bin_labels = c("Helemaal Onwaar (1-2)", "Niet onwaar en niet waar (3)", "Helemaal Waar (4-5)"),
  stack_order = c("Helemaal Waar (4-5)", "Niet onwaar en niet waar (3)", "Helemaal Onwaar (1-2)"),
  stack_label = NULL,
  weight_var = "weging_GAMO"
)

result
```


##### {{< iconify mdi:human-male-male-child >}} Leeftijd


::: {.panel-tabset}

###### {{< iconify ph chat-circle-fill >}} Vraag 1


```{r cis-wave1-age-item1}
# Ik weet hoe ik kan controleren of de informatie waar is die ik op internet vind
result <- create_stackedbar(
  data = data_filtered_984a0efe,
  title = "Ik weet hoe ik kan controleren of de informatie waar is die ik op internet vind",
  stacked_type = "percent",
  horizontal = TRUE,
  stack_breaks = c(0.5, 2.5, 3.5, 5.5),
  stack_bin_labels = c("Helemaal Onwaar (1-2)", "Niet onwaar en niet waar (3)", "Helemaal Waar (4-5)"),
  stack_order = c("Helemaal Waar (4-5)", "Niet onwaar en niet waar (3)", "Helemaal Onwaar (1-2)"),
  color_palette = c("#3D7271", "#E28D50", "#F5D76E", "#C7E6D5", "#0F6B5A", "#BABACD"),
  weight_var = "weging_GAMO",
  x_var = "AgeGroup",
  x_label = "Leeftijd",
  stack_var = "SInfo5"
)

result
```


###### {{< iconify ph chat-circle-fill >}} Vraag 2


```{r cis-wave1-age-item2}
# Ik weet hoe ik kan controleren of een website betrouwbaar is
result <- create_stackedbar(
  data = data_filtered_984a0efe,
  title = "Ik weet hoe ik kan controleren of een website betrouwbaar is",
  stacked_type = "percent",
  horizontal = TRUE,
  stack_breaks = c(0.5, 2.5, 3.5, 5.5),
  stack_bin_labels = c("Helemaal Onwaar (1-2)", "Niet onwaar en niet waar (3)", "Helemaal Waar (4-5)"),
  stack_order = c("Helemaal Waar (4-5)", "Niet onwaar en niet waar (3)", "Helemaal Onwaar (1-2)"),
  color_palette = c("#3D7271", "#E28D50", "#F5D76E", "#C7E6D5", "#0F6B5A", "#BABACD"),
  weight_var = "weging_GAMO",
  x_var = "AgeGroup",
  x_label = "Leeftijd",
  stack_var = "SInfo6"
)

result
```


###### {{< iconify ph chat-circle-fill >}} Vraag 3


```{r cis-wave1-age-item3}
# Ik kan inschatten wat het doel van online informatie is (bijv. om te informeren, beïnvloeden, vermaken of verkopen)
result <- create_stackedbar(
  data = data_filtered_984a0efe,
  title = "Ik kan inschatten wat het doel van online informatie is (bijv. om te informeren, beïnvloeden, vermaken of verkopen)",
  stacked_type = "percent",
  horizontal = TRUE,
  stack_breaks = c(0.5, 2.5, 3.5, 5.5),
  stack_bin_labels = c("Helemaal Onwaar (1-2)", "Niet onwaar en niet waar (3)", "Helemaal Waar (4-5)"),
  stack_order = c("Helemaal Waar (4-5)", "Niet onwaar en niet waar (3)", "Helemaal Onwaar (1-2)"),
  color_palette = c("#3D7271", "#E28D50", "#F5D76E", "#C7E6D5", "#0F6B5A", "#BABACD"),
  weight_var = "weging_GAMO",
  x_var = "AgeGroup",
  x_label = "Leeftijd",
  stack_var = "SInfo7"
)

result
```


:::


##### {{< iconify mdi gender-transgender >}} Geslacht


::: {.panel-tabset}

###### {{< iconify ph chat-circle-fill >}} Vraag 1


```{r cis-wave1-gender-item1}
# Ik weet hoe ik kan controleren of de informatie waar is die ik op internet vind
result <- create_stackedbar(
  data = data_filtered_984a0efe,
  title = "Ik weet hoe ik kan controleren of de informatie waar is die ik op internet vind",
  stacked_type = "percent",
  horizontal = TRUE,
  stack_breaks = c(0.5, 2.5, 3.5, 5.5),
  stack_bin_labels = c("Helemaal Onwaar (1-2)", "Niet onwaar en niet waar (3)", "Helemaal Waar (4-5)"),
  stack_order = c("Helemaal Waar (4-5)", "Niet onwaar en niet waar (3)", "Helemaal Onwaar (1-2)"),
  color_palette = c("#3D7271", "#E28D50", "#F5D76E", "#C7E6D5", "#0F6B5A", "#BABACD"),
  weight_var = "weging_GAMO",
  x_var = "geslacht",
  x_label = "Geslacht",
  stack_var = "SInfo5"
)

result
```


###### {{< iconify ph chat-circle-fill >}} Vraag 2


```{r cis-wave1-gender-item2}
# Ik weet hoe ik kan controleren of een website betrouwbaar is
result <- create_stackedbar(
  data = data_filtered_984a0efe,
  title = "Ik weet hoe ik kan controleren of een website betrouwbaar is",
  stacked_type = "percent",
  horizontal = TRUE,
  stack_breaks = c(0.5, 2.5, 3.5, 5.5),
  stack_bin_labels = c("Helemaal Onwaar (1-2)", "Niet onwaar en niet waar (3)", "Helemaal Waar (4-5)"),
  stack_order = c("Helemaal Waar (4-5)", "Niet onwaar en niet waar (3)", "Helemaal Onwaar (1-2)"),
  color_palette = c("#3D7271", "#E28D50", "#F5D76E", "#C7E6D5", "#0F6B5A", "#BABACD"),
  weight_var = "weging_GAMO",
  x_var = "geslacht",
  x_label = "Geslacht",
  stack_var = "SInfo6"
)

result
```


###### {{< iconify ph chat-circle-fill >}} Vraag 3


```{r cis-wave1-gender-item3}
# Ik kan inschatten wat het doel van online informatie is (bijv. om te informeren, beïnvloeden, vermaken of verkopen)
result <- create_stackedbar(
  data = data_filtered_984a0efe,
  title = "Ik kan inschatten wat het doel van online informatie is (bijv. om te informeren, beïnvloeden, vermaken of verkopen)",
  stacked_type = "percent",
  horizontal = TRUE,
  stack_breaks = c(0.5, 2.5, 3.5, 5.5),
  stack_bin_labels = c("Helemaal Onwaar (1-2)", "Niet onwaar en niet waar (3)", "Helemaal Waar (4-5)"),
  stack_order = c("Helemaal Waar (4-5)", "Niet onwaar en niet waar (3)", "Helemaal Onwaar (1-2)"),
  color_palette = c("#3D7271", "#E28D50", "#F5D76E", "#C7E6D5", "#0F6B5A", "#BABACD"),
  weight_var = "weging_GAMO",
  x_var = "geslacht",
  x_label = "Geslacht",
  stack_var = "SInfo7"
)

result
```


:::


##### {{< iconify ph graduation-cap-fill >}} Opleidingsniveau


::: {.panel-tabset}

###### {{< iconify ph chat-circle-fill >}} Vraag 1


```{r cis-wave1-edu-item1}
# Ik weet hoe ik kan controleren of de informatie waar is die ik op internet vind
result <- create_stackedbar(
  data = data_filtered_984a0efe,
  title = "Ik weet hoe ik kan controleren of de informatie waar is die ik op internet vind",
  stacked_type = "percent",
  horizontal = TRUE,
  stack_breaks = c(0.5, 2.5, 3.5, 5.5),
  stack_bin_labels = c("Helemaal Onwaar (1-2)", "Niet onwaar en niet waar (3)", "Helemaal Waar (4-5)"),
  stack_order = c("Helemaal Waar (4-5)", "Niet onwaar en niet waar (3)", "Helemaal Onwaar (1-2)"),
  color_palette = c("#3D7271", "#E28D50", "#F5D76E", "#C7E6D5", "#0F6B5A", "#BABACD"),
  weight_var = "weging_GAMO",
  x_var = "Education",
  x_label = "Opleidingsniveau",
  stack_var = "SInfo5"
)

result
```


###### {{< iconify ph chat-circle-fill >}} Vraag 2


```{r cis-wave1-edu-item2}
# Ik weet hoe ik kan controleren of een website betrouwbaar is
result <- create_stackedbar(
  data = data_filtered_984a0efe,
  title = "Ik weet hoe ik kan controleren of een website betrouwbaar is",
  stacked_type = "percent",
  horizontal = TRUE,
  stack_breaks = c(0.5, 2.5, 3.5, 5.5),
  stack_bin_labels = c("Helemaal Onwaar (1-2)", "Niet onwaar en niet waar (3)", "Helemaal Waar (4-5)"),
  stack_order = c("Helemaal Waar (4-5)", "Niet onwaar en niet waar (3)", "Helemaal Onwaar (1-2)"),
  color_palette = c("#3D7271", "#E28D50", "#F5D76E", "#C7E6D5", "#0F6B5A", "#BABACD"),
  weight_var = "weging_GAMO",
  x_var = "Education",
  x_label = "Opleidingsniveau",
  stack_var = "SInfo6"
)

result
```


###### {{< iconify ph chat-circle-fill >}} Vraag 3


```{r cis-wave1-edu-item3}
# Ik kan inschatten wat het doel van online informatie is (bijv. om te informeren, beïnvloeden, vermaken of verkopen)
result <- create_stackedbar(
  data = data_filtered_984a0efe,
  title = "Ik kan inschatten wat het doel van online informatie is (bijv. om te informeren, beïnvloeden, vermaken of verkopen)",
  stacked_type = "percent",
  horizontal = TRUE,
  stack_breaks = c(0.5, 2.5, 3.5, 5.5),
  stack_bin_labels = c("Helemaal Onwaar (1-2)", "Niet onwaar en niet waar (3)", "Helemaal Waar (4-5)"),
  stack_order = c("Helemaal Waar (4-5)", "Niet onwaar en niet waar (3)", "Helemaal Onwaar (1-2)"),
  color_palette = c("#3D7271", "#E28D50", "#F5D76E", "#C7E6D5", "#0F6B5A", "#BABACD"),
  weight_var = "weging_GAMO",
  x_var = "Education",
  x_label = "Opleidingsniveau",
  stack_var = "SInfo7"
)

result
```


:::


##### {{< iconify ph globe-hemisphere-east >}} Migratieachtergrond


::: {.panel-tabset}

###### {{< iconify ph chat-circle-fill >}} Vraag 1


```{r cis-wave1-mig-item1}
# Ik weet hoe ik kan controleren of de informatie waar is die ik op internet vind
result <- create_stackedbar(
  data = data_filtered_984a0efe,
  title = "Ik weet hoe ik kan controleren of de informatie waar is die ik op internet vind",
  stacked_type = "percent",
  horizontal = TRUE,
  stack_breaks = c(0.5, 2.5, 3.5, 5.5),
  stack_bin_labels = c("Helemaal Onwaar (1-2)", "Niet onwaar en niet waar (3)", "Helemaal Waar (4-5)"),
  stack_order = c("Helemaal Waar (4-5)", "Niet onwaar en niet waar (3)", "Helemaal Onwaar (1-2)"),
  color_palette = c("#3D7271", "#E28D50", "#F5D76E", "#C7E6D5", "#0F6B5A", "#BABACD"),
  weight_var = "weging_GAMO",
  x_var = "MigrationBackground",
  x_label = "Migratieachtergrond",
  stack_var = "SInfo5"
)

result
```


###### {{< iconify ph chat-circle-fill >}} Vraag 2


```{r cis-wave1-mig-item2}
# Ik weet hoe ik kan controleren of een website betrouwbaar is
result <- create_stackedbar(
  data = data_filtered_984a0efe,
  title = "Ik weet hoe ik kan controleren of een website betrouwbaar is",
  stacked_type = "percent",
  horizontal = TRUE,
  stack_breaks = c(0.5, 2.5, 3.5, 5.5),
  stack_bin_labels = c("Helemaal Onwaar (1-2)", "Niet onwaar en niet waar (3)", "Helemaal Waar (4-5)"),
  stack_order = c("Helemaal Waar (4-5)", "Niet onwaar en niet waar (3)", "Helemaal Onwaar (1-2)"),
  color_palette = c("#3D7271", "#E28D50", "#F5D76E", "#C7E6D5", "#0F6B5A", "#BABACD"),
  weight_var = "weging_GAMO",
  x_var = "MigrationBackground",
  x_label = "Migratieachtergrond",
  stack_var = "SInfo6"
)

result
```


###### {{< iconify ph chat-circle-fill >}} Vraag 3


```{r cis-wave1-mig-item3}
# Ik kan inschatten wat het doel van online informatie is (bijv. om te informeren, beïnvloeden, vermaken of verkopen)
result <- create_stackedbar(
  data = data_filtered_984a0efe,
  title = "Ik kan inschatten wat het doel van online informatie is (bijv. om te informeren, beïnvloeden, vermaken of verkopen)",
  stacked_type = "percent",
  horizontal = TRUE,
  stack_breaks = c(0.5, 2.5, 3.5, 5.5),
  stack_bin_labels = c("Helemaal Onwaar (1-2)", "Niet onwaar en niet waar (3)", "Helemaal Waar (4-5)"),
  stack_order = c("Helemaal Waar (4-5)", "Niet onwaar en niet waar (3)", "Helemaal Onwaar (1-2)"),
  color_palette = c("#3D7271", "#E28D50", "#F5D76E", "#C7E6D5", "#0F6B5A", "#BABACD"),
  weight_var = "weging_GAMO",
  x_var = "MigrationBackground",
  x_label = "Migratieachtergrond",
  stack_var = "SInfo7"
)

result
```


:::


:::


### {{< iconify ph number-circle-two-fill >}} Ronde 2


::: {.panel-tabset}

##### {{< iconify ph users-fill >}} Algemeen


```{r cis-wave2-overall}
# Kritische Informatievaardigheden
result <- create_stackedbars(
  data = data_filtered_4af682fd,
  title = "Kritische Informatievaardigheden",
  questions = c("SInfo5", "SInfo6", "SInfo7"),
  question_labels = c("Ik weet hoe ik kan controleren of de informatie waar is die ik op internet vind", "Ik weet hoe ik kan controleren of een website betrouwbaar is", "Ik kan inschatten wat het doel van online informatie is (bijv. om te informeren, beïnvloeden, vermaken of verkopen)"),
  stacked_type = "percent",
  color_palette = c("#3D7271", "#E28D50", "#F5D76E", "#C7E6D5", "#0F6B5A", "#BABACD"),
  horizontal = TRUE,
  x_label = "",
  stack_breaks = c(0.5, 2.5, 3.5, 5.5),
  stack_bin_labels = c("Helemaal Onwaar (1-2)", "Niet onwaar en niet waar (3)", "Helemaal Waar (4-5)"),
  stack_order = c("Helemaal Waar (4-5)", "Niet onwaar en niet waar (3)", "Helemaal Onwaar (1-2)"),
  stack_label = NULL,
  weight_var = "weging_GAMO"
)

result
```


##### {{< iconify mdi:human-male-male-child >}} Leeftijd


::: {.panel-tabset}

###### {{< iconify ph chat-circle-fill >}} Vraag 1


```{r cis-wave2-age-item1}
# Ik weet hoe ik kan controleren of de informatie waar is die ik op internet vind
result <- create_stackedbar(
  data = data_filtered_4af682fd,
  title = "Ik weet hoe ik kan controleren of de informatie waar is die ik op internet vind",
  stacked_type = "percent",
  horizontal = TRUE,
  stack_breaks = c(0.5, 2.5, 3.5, 5.5),
  stack_bin_labels = c("Helemaal Onwaar (1-2)", "Niet onwaar en niet waar (3)", "Helemaal Waar (4-5)"),
  stack_order = c("Helemaal Waar (4-5)", "Niet onwaar en niet waar (3)", "Helemaal Onwaar (1-2)"),
  color_palette = c("#3D7271", "#E28D50", "#F5D76E", "#C7E6D5", "#0F6B5A", "#BABACD"),
  weight_var = "weging_GAMO",
  x_var = "AgeGroup",
  x_label = "Leeftijd",
  stack_var = "SInfo5"
)

result
```


###### {{< iconify ph chat-circle-fill >}} Vraag 2


```{r cis-wave2-age-item2}
# Ik weet hoe ik kan controleren of een website betrouwbaar is
result <- create_stackedbar(
  data = data_filtered_4af682fd,
  title = "Ik weet hoe ik kan controleren of een website betrouwbaar is",
  stacked_type = "percent",
  horizontal = TRUE,
  stack_breaks = c(0.5, 2.5, 3.5, 5.5),
  stack_bin_labels = c("Helemaal Onwaar (1-2)", "Niet onwaar en niet waar (3)", "Helemaal Waar (4-5)"),
  stack_order = c("Helemaal Waar (4-5)", "Niet onwaar en niet waar (3)", "Helemaal Onwaar (1-2)"),
  color_palette = c("#3D7271", "#E28D50", "#F5D76E", "#C7E6D5", "#0F6B5A", "#BABACD"),
  weight_var = "weging_GAMO",
  x_var = "AgeGroup",
  x_label = "Leeftijd",
  stack_var = "SInfo6"
)

result
```


###### {{< iconify ph chat-circle-fill >}} Vraag 3


```{r cis-wave2-age-item3}
# Ik kan inschatten wat het doel van online informatie is (bijv. om te informeren, beïnvloeden, vermaken of verkopen)
result <- create_stackedbar(
  data = data_filtered_4af682fd,
  title = "Ik kan inschatten wat het doel van online informatie is (bijv. om te informeren, beïnvloeden, vermaken of verkopen)",
  stacked_type = "percent",
  horizontal = TRUE,
  stack_breaks = c(0.5, 2.5, 3.5, 5.5),
  stack_bin_labels = c("Helemaal Onwaar (1-2)", "Niet onwaar en niet waar (3)", "Helemaal Waar (4-5)"),
  stack_order = c("Helemaal Waar (4-5)", "Niet onwaar en niet waar (3)", "Helemaal Onwaar (1-2)"),
  color_palette = c("#3D7271", "#E28D50", "#F5D76E", "#C7E6D5", "#0F6B5A", "#BABACD"),
  weight_var = "weging_GAMO",
  x_var = "AgeGroup",
  x_label = "Leeftijd",
  stack_var = "SInfo7"
)

result
```


:::


##### {{< iconify mdi gender-transgender >}} Geslacht


::: {.panel-tabset}

###### {{< iconify ph chat-circle-fill >}} Vraag 1


```{r cis-wave2-gender-item1}
# Ik weet hoe ik kan controleren of de informatie waar is die ik op internet vind
result <- create_stackedbar(
  data = data_filtered_4af682fd,
  title = "Ik weet hoe ik kan controleren of de informatie waar is die ik op internet vind",
  stacked_type = "percent",
  horizontal = TRUE,
  stack_breaks = c(0.5, 2.5, 3.5, 5.5),
  stack_bin_labels = c("Helemaal Onwaar (1-2)", "Niet onwaar en niet waar (3)", "Helemaal Waar (4-5)"),
  stack_order = c("Helemaal Waar (4-5)", "Niet onwaar en niet waar (3)", "Helemaal Onwaar (1-2)"),
  color_palette = c("#3D7271", "#E28D50", "#F5D76E", "#C7E6D5", "#0F6B5A", "#BABACD"),
  weight_var = "weging_GAMO",
  x_var = "geslacht",
  x_label = "Geslacht",
  stack_var = "SInfo5"
)

result
```


###### {{< iconify ph chat-circle-fill >}} Vraag 2


```{r cis-wave2-gender-item2}
# Ik weet hoe ik kan controleren of een website betrouwbaar is
result <- create_stackedbar(
  data = data_filtered_4af682fd,
  title = "Ik weet hoe ik kan controleren of een website betrouwbaar is",
  stacked_type = "percent",
  horizontal = TRUE,
  stack_breaks = c(0.5, 2.5, 3.5, 5.5),
  stack_bin_labels = c("Helemaal Onwaar (1-2)", "Niet onwaar en niet waar (3)", "Helemaal Waar (4-5)"),
  stack_order = c("Helemaal Waar (4-5)", "Niet onwaar en niet waar (3)", "Helemaal Onwaar (1-2)"),
  color_palette = c("#3D7271", "#E28D50", "#F5D76E", "#C7E6D5", "#0F6B5A", "#BABACD"),
  weight_var = "weging_GAMO",
  x_var = "geslacht",
  x_label = "Geslacht",
  stack_var = "SInfo6"
)

result
```


###### {{< iconify ph chat-circle-fill >}} Vraag 3


```{r cis-wave2-gender-item3}
# Ik kan inschatten wat het doel van online informatie is (bijv. om te informeren, beïnvloeden, vermaken of verkopen)
result <- create_stackedbar(
  data = data_filtered_4af682fd,
  title = "Ik kan inschatten wat het doel van online informatie is (bijv. om te informeren, beïnvloeden, vermaken of verkopen)",
  stacked_type = "percent",
  horizontal = TRUE,
  stack_breaks = c(0.5, 2.5, 3.5, 5.5),
  stack_bin_labels = c("Helemaal Onwaar (1-2)", "Niet onwaar en niet waar (3)", "Helemaal Waar (4-5)"),
  stack_order = c("Helemaal Waar (4-5)", "Niet onwaar en niet waar (3)", "Helemaal Onwaar (1-2)"),
  color_palette = c("#3D7271", "#E28D50", "#F5D76E", "#C7E6D5", "#0F6B5A", "#BABACD"),
  weight_var = "weging_GAMO",
  x_var = "geslacht",
  x_label = "Geslacht",
  stack_var = "SInfo7"
)

result
```


:::


##### {{< iconify ph graduation-cap-fill >}} Opleidingsniveau


::: {.panel-tabset}

###### {{< iconify ph chat-circle-fill >}} Vraag 1


```{r cis-wave2-edu-item1}
# Ik weet hoe ik kan controleren of de informatie waar is die ik op internet vind
result <- create_stackedbar(
  data = data_filtered_4af682fd,
  title = "Ik weet hoe ik kan controleren of de informatie waar is die ik op internet vind",
  stacked_type = "percent",
  horizontal = TRUE,
  stack_breaks = c(0.5, 2.5, 3.5, 5.5),
  stack_bin_labels = c("Helemaal Onwaar (1-2)", "Niet onwaar en niet waar (3)", "Helemaal Waar (4-5)"),
  stack_order = c("Helemaal Waar (4-5)", "Niet onwaar en niet waar (3)", "Helemaal Onwaar (1-2)"),
  color_palette = c("#3D7271", "#E28D50", "#F5D76E", "#C7E6D5", "#0F6B5A", "#BABACD"),
  weight_var = "weging_GAMO",
  x_var = "Education",
  x_label = "Opleidingsniveau",
  stack_var = "SInfo5"
)

result
```


###### {{< iconify ph chat-circle-fill >}} Vraag 2


```{r cis-wave2-edu-item2}
# Ik weet hoe ik kan controleren of een website betrouwbaar is
result <- create_stackedbar(
  data = data_filtered_4af682fd,
  title = "Ik weet hoe ik kan controleren of een website betrouwbaar is",
  stacked_type = "percent",
  horizontal = TRUE,
  stack_breaks = c(0.5, 2.5, 3.5, 5.5),
  stack_bin_labels = c("Helemaal Onwaar (1-2)", "Niet onwaar en niet waar (3)", "Helemaal Waar (4-5)"),
  stack_order = c("Helemaal Waar (4-5)", "Niet onwaar en niet waar (3)", "Helemaal Onwaar (1-2)"),
  color_palette = c("#3D7271", "#E28D50", "#F5D76E", "#C7E6D5", "#0F6B5A", "#BABACD"),
  weight_var = "weging_GAMO",
  x_var = "Education",
  x_label = "Opleidingsniveau",
  stack_var = "SInfo6"
)

result
```


###### {{< iconify ph chat-circle-fill >}} Vraag 3


```{r cis-wave2-edu-item3}
# Ik kan inschatten wat het doel van online informatie is (bijv. om te informeren, beïnvloeden, vermaken of verkopen)
result <- create_stackedbar(
  data = data_filtered_4af682fd,
  title = "Ik kan inschatten wat het doel van online informatie is (bijv. om te informeren, beïnvloeden, vermaken of verkopen)",
  stacked_type = "percent",
  horizontal = TRUE,
  stack_breaks = c(0.5, 2.5, 3.5, 5.5),
  stack_bin_labels = c("Helemaal Onwaar (1-2)", "Niet onwaar en niet waar (3)", "Helemaal Waar (4-5)"),
  stack_order = c("Helemaal Waar (4-5)", "Niet onwaar en niet waar (3)", "Helemaal Onwaar (1-2)"),
  color_palette = c("#3D7271", "#E28D50", "#F5D76E", "#C7E6D5", "#0F6B5A", "#BABACD"),
  weight_var = "weging_GAMO",
  x_var = "Education",
  x_label = "Opleidingsniveau",
  stack_var = "SInfo7"
)

result
```


:::


##### {{< iconify ph globe-hemisphere-east >}} Migratieachtergrond


::: {.panel-tabset}

###### {{< iconify ph chat-circle-fill >}} Vraag 1


```{r cis-wave2-mig-item1}
# Ik weet hoe ik kan controleren of de informatie waar is die ik op internet vind
result <- create_stackedbar(
  data = data_filtered_4af682fd,
  title = "Ik weet hoe ik kan controleren of de informatie waar is die ik op internet vind",
  stacked_type = "percent",
  horizontal = TRUE,
  stack_breaks = c(0.5, 2.5, 3.5, 5.5),
  stack_bin_labels = c("Helemaal Onwaar (1-2)", "Niet onwaar en niet waar (3)", "Helemaal Waar (4-5)"),
  stack_order = c("Helemaal Waar (4-5)", "Niet onwaar en niet waar (3)", "Helemaal Onwaar (1-2)"),
  color_palette = c("#3D7271", "#E28D50", "#F5D76E", "#C7E6D5", "#0F6B5A", "#BABACD"),
  weight_var = "weging_GAMO",
  x_var = "MigrationBackground",
  x_label = "Migratieachtergrond",
  stack_var = "SInfo5"
)

result
```


###### {{< iconify ph chat-circle-fill >}} Vraag 2


```{r cis-wave2-mig-item2}
# Ik weet hoe ik kan controleren of een website betrouwbaar is
result <- create_stackedbar(
  data = data_filtered_4af682fd,
  title = "Ik weet hoe ik kan controleren of een website betrouwbaar is",
  stacked_type = "percent",
  horizontal = TRUE,
  stack_breaks = c(0.5, 2.5, 3.5, 5.5),
  stack_bin_labels = c("Helemaal Onwaar (1-2)", "Niet onwaar en niet waar (3)", "Helemaal Waar (4-5)"),
  stack_order = c("Helemaal Waar (4-5)", "Niet onwaar en niet waar (3)", "Helemaal Onwaar (1-2)"),
  color_palette = c("#3D7271", "#E28D50", "#F5D76E", "#C7E6D5", "#0F6B5A", "#BABACD"),
  weight_var = "weging_GAMO",
  x_var = "MigrationBackground",
  x_label = "Migratieachtergrond",
  stack_var = "SInfo6"
)

result
```


###### {{< iconify ph chat-circle-fill >}} Vraag 3


```{r cis-wave2-mig-item3}
# Ik kan inschatten wat het doel van online informatie is (bijv. om te informeren, beïnvloeden, vermaken of verkopen)
result <- create_stackedbar(
  data = data_filtered_4af682fd,
  title = "Ik kan inschatten wat het doel van online informatie is (bijv. om te informeren, beïnvloeden, vermaken of verkopen)",
  stacked_type = "percent",
  horizontal = TRUE,
  stack_breaks = c(0.5, 2.5, 3.5, 5.5),
  stack_bin_labels = c("Helemaal Onwaar (1-2)", "Niet onwaar en niet waar (3)", "Helemaal Waar (4-5)"),
  stack_order = c("Helemaal Waar (4-5)", "Niet onwaar en niet waar (3)", "Helemaal Onwaar (1-2)"),
  color_palette = c("#3D7271", "#E28D50", "#F5D76E", "#C7E6D5", "#0F6B5A", "#BABACD"),
  weight_var = "weging_GAMO",
  x_var = "MigrationBackground",
  x_label = "Migratieachtergrond",
  stack_var = "SInfo7"
)

result
```


:::


:::


### {{< iconify ph chart-line-fill >}} Verloop over tijd


::: {.panel-tabset}

##### {{< iconify ph users-fill >}} Algemeen


::: {.panel-tabset}

###### {{< iconify ph chat-circle-fill >}} Vraag 1


```{r cis-overtime-overall-item1}
# Ik weet hoe ik kan controleren of de informatie waar is die ik op internet vind
result <- create_timeline(
  data = data,
  title = "Ik weet hoe ik kan controleren of de informatie waar is die ik op internet vind",
  time_var = "wave_time_label",
  chart_type = "line",
  response_filter = c(4, 5),
  response_filter_label = "Percentage of Respondents",
  response_filter_combine = TRUE,
  x_label = "",
  y_label = "Percentage of Respondents",
  color_palette = c("#3D7271", "#E28D50", "#F5D76E", "#C7E6D5", "#0F6B5A", "#BABACD"),
  y_min = 0,
  y_max = 100,
  weight_var = "weging_GAMO",
  response_var = "SInfo5"
)

result
```


###### {{< iconify ph chat-circle-fill >}} Vraag 2


```{r cis-overtime-overall-item2}
# Ik weet hoe ik kan controleren of een website betrouwbaar is
result <- create_timeline(
  data = data,
  title = "Ik weet hoe ik kan controleren of een website betrouwbaar is",
  time_var = "wave_time_label",
  chart_type = "line",
  response_filter = c(4, 5),
  response_filter_label = "Percentage of Respondents",
  response_filter_combine = TRUE,
  x_label = "",
  y_label = "Percentage of Respondents",
  color_palette = c("#3D7271", "#E28D50", "#F5D76E", "#C7E6D5", "#0F6B5A", "#BABACD"),
  y_min = 0,
  y_max = 100,
  weight_var = "weging_GAMO",
  response_var = "SInfo6"
)

result
```


###### {{< iconify ph chat-circle-fill >}} Vraag 3


```{r cis-overtime-overall-item3}
# Ik kan inschatten wat het doel van online informatie is (bijv. om te informeren, beïnvloeden, vermaken of verkopen)
result <- create_timeline(
  data = data,
  title = "Ik kan inschatten wat het doel van online informatie is (bijv. om te informeren, beïnvloeden, vermaken of verkopen)",
  time_var = "wave_time_label",
  chart_type = "line",
  response_filter = c(4, 5),
  response_filter_label = "Percentage of Respondents",
  response_filter_combine = TRUE,
  x_label = "",
  y_label = "Percentage of Respondents",
  color_palette = c("#3D7271", "#E28D50", "#F5D76E", "#C7E6D5", "#0F6B5A", "#BABACD"),
  y_min = 0,
  y_max = 100,
  weight_var = "weging_GAMO",
  response_var = "SInfo7"
)

result
```


:::


##### {{< iconify mdi:human-male-male-child >}} Leeftijd


::: {.panel-tabset}

###### {{< iconify ph chat-circle-fill >}} Vraag 1


```{r cis-overtime-age-item1}
# Ik weet hoe ik kan controleren of de informatie waar is die ik op internet vind
result <- create_timeline(
  data = data,
  title = "Ik weet hoe ik kan controleren of de informatie waar is die ik op internet vind",
  time_var = "wave_time_label",
  chart_type = "line",
  response_filter = c(4, 5),
  x_label = "",
  y_label = "Percentage of Respondents",
  color_palette = c("#3D7271", "#E28D50", "#F5D76E", "#C7E6D5", "#0F6B5A", "#BABACD"),
  y_min = 0,
  y_max = 100,
  weight_var = "weging_GAMO",
  response_var = "SInfo5",
  group_var = "AgeGroup"
)

result
```


###### {{< iconify ph chat-circle-fill >}} Vraag 2


```{r cis-overtime-age-item2}
# Ik weet hoe ik kan controleren of een website betrouwbaar is
result <- create_timeline(
  data = data,
  title = "Ik weet hoe ik kan controleren of een website betrouwbaar is",
  time_var = "wave_time_label",
  chart_type = "line",
  response_filter = c(4, 5),
  x_label = "",
  y_label = "Percentage of Respondents",
  color_palette = c("#3D7271", "#E28D50", "#F5D76E", "#C7E6D5", "#0F6B5A", "#BABACD"),
  y_min = 0,
  y_max = 100,
  weight_var = "weging_GAMO",
  response_var = "SInfo6",
  group_var = "AgeGroup"
)

result
```


###### {{< iconify ph chat-circle-fill >}} Vraag 3


```{r cis-overtime-age-item3}
# Ik kan inschatten wat het doel van online informatie is (bijv. om te informeren, beïnvloeden, vermaken of verkopen)
result <- create_timeline(
  data = data,
  title = "Ik kan inschatten wat het doel van online informatie is (bijv. om te informeren, beïnvloeden, vermaken of verkopen)",
  time_var = "wave_time_label",
  chart_type = "line",
  response_filter = c(4, 5),
  x_label = "",
  y_label = "Percentage of Respondents",
  color_palette = c("#3D7271", "#E28D50", "#F5D76E", "#C7E6D5", "#0F6B5A", "#BABACD"),
  y_min = 0,
  y_max = 100,
  weight_var = "weging_GAMO",
  response_var = "SInfo7",
  group_var = "AgeGroup"
)

result
```


:::


##### {{< iconify mdi gender-transgender >}} Geslacht


::: {.panel-tabset}

###### {{< iconify ph chat-circle-fill >}} Vraag 1


```{r cis-overtime-gender-item1}
# Ik weet hoe ik kan controleren of de informatie waar is die ik op internet vind
result <- create_timeline(
  data = data,
  title = "Ik weet hoe ik kan controleren of de informatie waar is die ik op internet vind",
  time_var = "wave_time_label",
  chart_type = "line",
  response_filter = c(4, 5),
  x_label = "",
  y_label = "Percentage of Respondents",
  color_palette = c("#3D7271", "#E28D50", "#F5D76E", "#C7E6D5", "#0F6B5A", "#BABACD"),
  y_min = 0,
  y_max = 100,
  weight_var = "weging_GAMO",
  response_var = "SInfo5",
  group_var = "geslacht"
)

result
```


###### {{< iconify ph chat-circle-fill >}} Vraag 2


```{r cis-overtime-gender-item2}
# Ik weet hoe ik kan controleren of een website betrouwbaar is
result <- create_timeline(
  data = data,
  title = "Ik weet hoe ik kan controleren of een website betrouwbaar is",
  time_var = "wave_time_label",
  chart_type = "line",
  response_filter = c(4, 5),
  x_label = "",
  y_label = "Percentage of Respondents",
  color_palette = c("#3D7271", "#E28D50", "#F5D76E", "#C7E6D5", "#0F6B5A", "#BABACD"),
  y_min = 0,
  y_max = 100,
  weight_var = "weging_GAMO",
  response_var = "SInfo6",
  group_var = "geslacht"
)

result
```


###### {{< iconify ph chat-circle-fill >}} Vraag 3


```{r cis-overtime-gender-item3}
# Ik kan inschatten wat het doel van online informatie is (bijv. om te informeren, beïnvloeden, vermaken of verkopen)
result <- create_timeline(
  data = data,
  title = "Ik kan inschatten wat het doel van online informatie is (bijv. om te informeren, beïnvloeden, vermaken of verkopen)",
  time_var = "wave_time_label",
  chart_type = "line",
  response_filter = c(4, 5),
  x_label = "",
  y_label = "Percentage of Respondents",
  color_palette = c("#3D7271", "#E28D50", "#F5D76E", "#C7E6D5", "#0F6B5A", "#BABACD"),
  y_min = 0,
  y_max = 100,
  weight_var = "weging_GAMO",
  response_var = "SInfo7",
  group_var = "geslacht"
)

result
```


:::


##### {{< iconify ph graduation-cap-fill >}} Opleidingsniveau


::: {.panel-tabset}

###### {{< iconify ph chat-circle-fill >}} Vraag 1


```{r cis-overtime-edu-item1}
# Ik weet hoe ik kan controleren of de informatie waar is die ik op internet vind
result <- create_timeline(
  data = data,
  title = "Ik weet hoe ik kan controleren of de informatie waar is die ik op internet vind",
  time_var = "wave_time_label",
  chart_type = "line",
  response_filter = c(4, 5),
  x_label = "",
  y_label = "Percentage of Respondents",
  color_palette = c("#3D7271", "#E28D50", "#F5D76E", "#C7E6D5", "#0F6B5A", "#BABACD"),
  y_min = 0,
  y_max = 100,
  weight_var = "weging_GAMO",
  response_var = "SInfo5",
  group_var = "Education"
)

result
```


###### {{< iconify ph chat-circle-fill >}} Vraag 2


```{r cis-overtime-edu-item2}
# Ik weet hoe ik kan controleren of een website betrouwbaar is
result <- create_timeline(
  data = data,
  title = "Ik weet hoe ik kan controleren of een website betrouwbaar is",
  time_var = "wave_time_label",
  chart_type = "line",
  response_filter = c(4, 5),
  x_label = "",
  y_label = "Percentage of Respondents",
  color_palette = c("#3D7271", "#E28D50", "#F5D76E", "#C7E6D5", "#0F6B5A", "#BABACD"),
  y_min = 0,
  y_max = 100,
  weight_var = "weging_GAMO",
  response_var = "SInfo6",
  group_var = "Education"
)

result
```


###### {{< iconify ph chat-circle-fill >}} Vraag 3


```{r cis-overtime-edu-item3}
# Ik kan inschatten wat het doel van online informatie is (bijv. om te informeren, beïnvloeden, vermaken of verkopen)
result <- create_timeline(
  data = data,
  title = "Ik kan inschatten wat het doel van online informatie is (bijv. om te informeren, beïnvloeden, vermaken of verkopen)",
  time_var = "wave_time_label",
  chart_type = "line",
  response_filter = c(4, 5),
  x_label = "",
  y_label = "Percentage of Respondents",
  color_palette = c("#3D7271", "#E28D50", "#F5D76E", "#C7E6D5", "#0F6B5A", "#BABACD"),
  y_min = 0,
  y_max = 100,
  weight_var = "weging_GAMO",
  response_var = "SInfo7",
  group_var = "Education"
)

result
```


:::


##### {{< iconify ph globe-hemisphere-east >}} Migratieachtergrond


::: {.panel-tabset}

###### {{< iconify ph chat-circle-fill >}} Vraag 1


```{r cis-overtime-mig-item1}
# Ik weet hoe ik kan controleren of de informatie waar is die ik op internet vind
result <- create_timeline(
  data = data,
  title = "Ik weet hoe ik kan controleren of de informatie waar is die ik op internet vind",
  time_var = "wave_time_label",
  chart_type = "line",
  response_filter = c(4, 5),
  x_label = "",
  y_label = "Percentage of Respondents",
  color_palette = c("#3D7271", "#E28D50", "#F5D76E", "#C7E6D5", "#0F6B5A", "#BABACD"),
  y_min = 0,
  y_max = 100,
  weight_var = "weging_GAMO",
  response_var = "SInfo5",
  group_var = "MigrationBackground"
)

result
```


###### {{< iconify ph chat-circle-fill >}} Vraag 2


```{r cis-overtime-mig-item2}
# Ik weet hoe ik kan controleren of een website betrouwbaar is
result <- create_timeline(
  data = data,
  title = "Ik weet hoe ik kan controleren of een website betrouwbaar is",
  time_var = "wave_time_label",
  chart_type = "line",
  response_filter = c(4, 5),
  x_label = "",
  y_label = "Percentage of Respondents",
  color_palette = c("#3D7271", "#E28D50", "#F5D76E", "#C7E6D5", "#0F6B5A", "#BABACD"),
  y_min = 0,
  y_max = 100,
  weight_var = "weging_GAMO",
  response_var = "SInfo6",
  group_var = "MigrationBackground"
)

result
```


###### {{< iconify ph chat-circle-fill >}} Vraag 3


```{r cis-overtime-mig-item3}
# Ik kan inschatten wat het doel van online informatie is (bijv. om te informeren, beïnvloeden, vermaken of verkopen)
result <- create_timeline(
  data = data,
  title = "Ik kan inschatten wat het doel van online informatie is (bijv. om te informeren, beïnvloeden, vermaken of verkopen)",
  time_var = "wave_time_label",
  chart_type = "line",
  response_filter = c(4, 5),
  x_label = "",
  y_label = "Percentage of Respondents",
  color_palette = c("#3D7271", "#E28D50", "#F5D76E", "#C7E6D5", "#0F6B5A", "#BABACD"),
  y_min = 0,
  y_max = 100,
  weight_var = "weging_GAMO",
  response_var = "SInfo7",
  group_var = "MigrationBackground"
)

result
```


:::


:::


:::

## {{< iconify ph chats-fill >}} Netiquette


**Netiquette competentie** verwijst naar correcte online communicatie-etiquette: weten wanneer je toestemming moet vragen voor delen, de juiste communicatietool kiezen, begrijpen wat je niet online moet delen, en emoticons op de juiste manier gebruiken.
[{{< iconify ph cards >}} Bekijk alle Netiquette resultaten](netiquette.html)


::: {.panel-tabset}

### {{< iconify ph number-circle-one-fill >}} Ronde 1


::: {.panel-tabset}

##### {{< iconify ph users-fill >}} Algemeen


```{r nskills-wave1-overall}
# Netiquette Vaardigheden
result <- create_stackedbars(
  data = data_filtered_984a0efe,
  title = "Netiquette Vaardigheden",
  questions = c("SCom1_V2", "SCom2", "SCom4_V2", "SCom5"),
  question_labels = c("Ik weet wanneer ik toestemming moet vragen om iets online te delen", "Ik weet welk communicatiemiddel het beste past bij welke situatie (bijvoorbeeld bellen, een WhatsApp-bericht sturen, een e-mail sturen)", "Ik weet welke dingen ik niet hoor te delen online", "Ik weet wanneer het wel of niet hoort om emoticons te gebruiken (bijvoorbeeld smileys ☺ of emoji's)"),
  stacked_type = "percent",
  color_palette = c("#3D7271", "#E28D50", "#F5D76E", "#C7E6D5", "#0F6B5A", "#BABACD"),
  horizontal = TRUE,
  x_label = "",
  stack_breaks = c(0.5, 2.5, 3.5, 5.5),
  stack_bin_labels = c("Helemaal Onwaar (1-2)", "Niet onwaar en niet waar (3)", "Helemaal Waar (4-5)"),
  stack_order = c("Helemaal Waar (4-5)", "Niet onwaar en niet waar (3)", "Helemaal Onwaar (1-2)"),
  stack_label = NULL,
  weight_var = "weging_GAMO"
)

result
```


##### {{< iconify mdi:human-male-male-child >}} Leeftijd


::: {.panel-tabset}

###### {{< iconify ph chat-circle-fill >}} Vraag 1


```{r nskills-wave1-age-item1}
# Ik weet wanneer ik toestemming moet vragen om iets online te delen
result <- create_stackedbar(
  data = data_filtered_984a0efe,
  title = "Ik weet wanneer ik toestemming moet vragen om iets online te delen",
  stacked_type = "percent",
  horizontal = TRUE,
  stack_breaks = c(0.5, 2.5, 3.5, 5.5),
  stack_bin_labels = c("Helemaal Onwaar (1-2)", "Niet onwaar en niet waar (3)", "Helemaal Waar (4-5)"),
  stack_order = c("Helemaal Waar (4-5)", "Niet onwaar en niet waar (3)", "Helemaal Onwaar (1-2)"),
  color_palette = c("#3D7271", "#E28D50", "#F5D76E", "#C7E6D5", "#0F6B5A", "#BABACD"),
  weight_var = "weging_GAMO",
  x_var = "AgeGroup",
  x_label = "Leeftijd",
  stack_var = "SCom1_V2"
)

result
```


###### {{< iconify ph chat-circle-fill >}} Vraag 2


```{r nskills-wave1-age-item2}
# Ik weet welk communicatiemiddel het beste past bij welke situatie (bijvoorbeeld bellen, een WhatsApp-bericht sturen, een e-mail sturen)
result <- create_stackedbar(
  data = data_filtered_984a0efe,
  title = "Ik weet welk communicatiemiddel het beste past bij welke situatie (bijvoorbeeld bellen, een WhatsApp-bericht sturen, een e-mail sturen)",
  stacked_type = "percent",
  horizontal = TRUE,
  stack_breaks = c(0.5, 2.5, 3.5, 5.5),
  stack_bin_labels = c("Helemaal Onwaar (1-2)", "Niet onwaar en niet waar (3)", "Helemaal Waar (4-5)"),
  stack_order = c("Helemaal Waar (4-5)", "Niet onwaar en niet waar (3)", "Helemaal Onwaar (1-2)"),
  color_palette = c("#3D7271", "#E28D50", "#F5D76E", "#C7E6D5", "#0F6B5A", "#BABACD"),
  weight_var = "weging_GAMO",
  x_var = "AgeGroup",
  x_label = "Leeftijd",
  stack_var = "SCom2"
)

result
```


###### {{< iconify ph chat-circle-fill >}} Vraag 3


```{r nskills-wave1-age-item3}
# Ik weet welke dingen ik niet hoor te delen online
result <- create_stackedbar(
  data = data_filtered_984a0efe,
  title = "Ik weet welke dingen ik niet hoor te delen online",
  stacked_type = "percent",
  horizontal = TRUE,
  stack_breaks = c(0.5, 2.5, 3.5, 5.5),
  stack_bin_labels = c("Helemaal Onwaar (1-2)", "Niet onwaar en niet waar (3)", "Helemaal Waar (4-5)"),
  stack_order = c("Helemaal Waar (4-5)", "Niet onwaar en niet waar (3)", "Helemaal Onwaar (1-2)"),
  color_palette = c("#3D7271", "#E28D50", "#F5D76E", "#C7E6D5", "#0F6B5A", "#BABACD"),
  weight_var = "weging_GAMO",
  x_var = "AgeGroup",
  x_label = "Leeftijd",
  stack_var = "SCom4_V2"
)

result
```


###### {{< iconify ph chat-circle-fill >}} Vraag 4


```{r nskills-wave1-age-item4}
# Ik weet wanneer het wel of niet hoort om emoticons te gebruiken (bijvoorbeeld smileys ☺ of emoji's)
result <- create_stackedbar(
  data = data_filtered_984a0efe,
  title = "Ik weet wanneer het wel of niet hoort om emoticons te gebruiken (bijvoorbeeld smileys ☺ of emoji's)",
  stacked_type = "percent",
  horizontal = TRUE,
  stack_breaks = c(0.5, 2.5, 3.5, 5.5),
  stack_bin_labels = c("Helemaal Onwaar (1-2)", "Niet onwaar en niet waar (3)", "Helemaal Waar (4-5)"),
  stack_order = c("Helemaal Waar (4-5)", "Niet onwaar en niet waar (3)", "Helemaal Onwaar (1-2)"),
  color_palette = c("#3D7271", "#E28D50", "#F5D76E", "#C7E6D5", "#0F6B5A", "#BABACD"),
  weight_var = "weging_GAMO",
  x_var = "AgeGroup",
  x_label = "Leeftijd",
  stack_var = "SCom5"
)

result
```


:::


##### {{< iconify mdi gender-transgender >}} Geslacht


::: {.panel-tabset}

###### {{< iconify ph chat-circle-fill >}} Vraag 1


```{r nskills-wave1-gender-item1}
# Ik weet wanneer ik toestemming moet vragen om iets online te delen
result <- create_stackedbar(
  data = data_filtered_984a0efe,
  title = "Ik weet wanneer ik toestemming moet vragen om iets online te delen",
  stacked_type = "percent",
  horizontal = TRUE,
  stack_breaks = c(0.5, 2.5, 3.5, 5.5),
  stack_bin_labels = c("Helemaal Onwaar (1-2)", "Niet onwaar en niet waar (3)", "Helemaal Waar (4-5)"),
  stack_order = c("Helemaal Waar (4-5)", "Niet onwaar en niet waar (3)", "Helemaal Onwaar (1-2)"),
  color_palette = c("#3D7271", "#E28D50", "#F5D76E", "#C7E6D5", "#0F6B5A", "#BABACD"),
  weight_var = "weging_GAMO",
  x_var = "geslacht",
  x_label = "Geslacht",
  stack_var = "SCom1_V2"
)

result
```


###### {{< iconify ph chat-circle-fill >}} Vraag 2


```{r nskills-wave1-gender-item2}
# Ik weet welk communicatiemiddel het beste past bij welke situatie (bijvoorbeeld bellen, een WhatsApp-bericht sturen, een e-mail sturen)
result <- create_stackedbar(
  data = data_filtered_984a0efe,
  title = "Ik weet welk communicatiemiddel het beste past bij welke situatie (bijvoorbeeld bellen, een WhatsApp-bericht sturen, een e-mail sturen)",
  stacked_type = "percent",
  horizontal = TRUE,
  stack_breaks = c(0.5, 2.5, 3.5, 5.5),
  stack_bin_labels = c("Helemaal Onwaar (1-2)", "Niet onwaar en niet waar (3)", "Helemaal Waar (4-5)"),
  stack_order = c("Helemaal Waar (4-5)", "Niet onwaar en niet waar (3)", "Helemaal Onwaar (1-2)"),
  color_palette = c("#3D7271", "#E28D50", "#F5D76E", "#C7E6D5", "#0F6B5A", "#BABACD"),
  weight_var = "weging_GAMO",
  x_var = "geslacht",
  x_label = "Geslacht",
  stack_var = "SCom2"
)

result
```


###### {{< iconify ph chat-circle-fill >}} Vraag 3


```{r nskills-wave1-gender-item3}
# Ik weet welke dingen ik niet hoor te delen online
result <- create_stackedbar(
  data = data_filtered_984a0efe,
  title = "Ik weet welke dingen ik niet hoor te delen online",
  stacked_type = "percent",
  horizontal = TRUE,
  stack_breaks = c(0.5, 2.5, 3.5, 5.5),
  stack_bin_labels = c("Helemaal Onwaar (1-2)", "Niet onwaar en niet waar (3)", "Helemaal Waar (4-5)"),
  stack_order = c("Helemaal Waar (4-5)", "Niet onwaar en niet waar (3)", "Helemaal Onwaar (1-2)"),
  color_palette = c("#3D7271", "#E28D50", "#F5D76E", "#C7E6D5", "#0F6B5A", "#BABACD"),
  weight_var = "weging_GAMO",
  x_var = "geslacht",
  x_label = "Geslacht",
  stack_var = "SCom4_V2"
)

result
```


###### {{< iconify ph chat-circle-fill >}} Vraag 4


```{r nskills-wave1-gender-item4}
# Ik weet wanneer het wel of niet hoort om emoticons te gebruiken (bijvoorbeeld smileys ☺ of emoji's)
result <- create_stackedbar(
  data = data_filtered_984a0efe,
  title = "Ik weet wanneer het wel of niet hoort om emoticons te gebruiken (bijvoorbeeld smileys ☺ of emoji's)",
  stacked_type = "percent",
  horizontal = TRUE,
  stack_breaks = c(0.5, 2.5, 3.5, 5.5),
  stack_bin_labels = c("Helemaal Onwaar (1-2)", "Niet onwaar en niet waar (3)", "Helemaal Waar (4-5)"),
  stack_order = c("Helemaal Waar (4-5)", "Niet onwaar en niet waar (3)", "Helemaal Onwaar (1-2)"),
  color_palette = c("#3D7271", "#E28D50", "#F5D76E", "#C7E6D5", "#0F6B5A", "#BABACD"),
  weight_var = "weging_GAMO",
  x_var = "geslacht",
  x_label = "Geslacht",
  stack_var = "SCom5"
)

result
```


:::


##### {{< iconify ph graduation-cap-fill >}} Opleidingsniveau


::: {.panel-tabset}

###### {{< iconify ph chat-circle-fill >}} Vraag 1


```{r nskills-wave1-edu-item1}
# Ik weet wanneer ik toestemming moet vragen om iets online te delen
result <- create_stackedbar(
  data = data_filtered_984a0efe,
  title = "Ik weet wanneer ik toestemming moet vragen om iets online te delen",
  stacked_type = "percent",
  horizontal = TRUE,
  stack_breaks = c(0.5, 2.5, 3.5, 5.5),
  stack_bin_labels = c("Helemaal Onwaar (1-2)", "Niet onwaar en niet waar (3)", "Helemaal Waar (4-5)"),
  stack_order = c("Helemaal Waar (4-5)", "Niet onwaar en niet waar (3)", "Helemaal Onwaar (1-2)"),
  color_palette = c("#3D7271", "#E28D50", "#F5D76E", "#C7E6D5", "#0F6B5A", "#BABACD"),
  weight_var = "weging_GAMO",
  x_var = "Education",
  x_label = "Opleidingsniveau",
  stack_var = "SCom1_V2"
)

result
```


###### {{< iconify ph chat-circle-fill >}} Vraag 2


```{r nskills-wave1-edu-item2}
# Ik weet welk communicatiemiddel het beste past bij welke situatie (bijvoorbeeld bellen, een WhatsApp-bericht sturen, een e-mail sturen)
result <- create_stackedbar(
  data = data_filtered_984a0efe,
  title = "Ik weet welk communicatiemiddel het beste past bij welke situatie (bijvoorbeeld bellen, een WhatsApp-bericht sturen, een e-mail sturen)",
  stacked_type = "percent",
  horizontal = TRUE,
  stack_breaks = c(0.5, 2.5, 3.5, 5.5),
  stack_bin_labels = c("Helemaal Onwaar (1-2)", "Niet onwaar en niet waar (3)", "Helemaal Waar (4-5)"),
  stack_order = c("Helemaal Waar (4-5)", "Niet onwaar en niet waar (3)", "Helemaal Onwaar (1-2)"),
  color_palette = c("#3D7271", "#E28D50", "#F5D76E", "#C7E6D5", "#0F6B5A", "#BABACD"),
  weight_var = "weging_GAMO",
  x_var = "Education",
  x_label = "Opleidingsniveau",
  stack_var = "SCom2"
)

result
```


###### {{< iconify ph chat-circle-fill >}} Vraag 3


```{r nskills-wave1-edu-item3}
# Ik weet welke dingen ik niet hoor te delen online
result <- create_stackedbar(
  data = data_filtered_984a0efe,
  title = "Ik weet welke dingen ik niet hoor te delen online",
  stacked_type = "percent",
  horizontal = TRUE,
  stack_breaks = c(0.5, 2.5, 3.5, 5.5),
  stack_bin_labels = c("Helemaal Onwaar (1-2)", "Niet onwaar en niet waar (3)", "Helemaal Waar (4-5)"),
  stack_order = c("Helemaal Waar (4-5)", "Niet onwaar en niet waar (3)", "Helemaal Onwaar (1-2)"),
  color_palette = c("#3D7271", "#E28D50", "#F5D76E", "#C7E6D5", "#0F6B5A", "#BABACD"),
  weight_var = "weging_GAMO",
  x_var = "Education",
  x_label = "Opleidingsniveau",
  stack_var = "SCom4_V2"
)

result
```


###### {{< iconify ph chat-circle-fill >}} Vraag 4


```{r nskills-wave1-edu-item4}
# Ik weet wanneer het wel of niet hoort om emoticons te gebruiken (bijvoorbeeld smileys ☺ of emoji's)
result <- create_stackedbar(
  data = data_filtered_984a0efe,
  title = "Ik weet wanneer het wel of niet hoort om emoticons te gebruiken (bijvoorbeeld smileys ☺ of emoji's)",
  stacked_type = "percent",
  horizontal = TRUE,
  stack_breaks = c(0.5, 2.5, 3.5, 5.5),
  stack_bin_labels = c("Helemaal Onwaar (1-2)", "Niet onwaar en niet waar (3)", "Helemaal Waar (4-5)"),
  stack_order = c("Helemaal Waar (4-5)", "Niet onwaar en niet waar (3)", "Helemaal Onwaar (1-2)"),
  color_palette = c("#3D7271", "#E28D50", "#F5D76E", "#C7E6D5", "#0F6B5A", "#BABACD"),
  weight_var = "weging_GAMO",
  x_var = "Education",
  x_label = "Opleidingsniveau",
  stack_var = "SCom5"
)

result
```


:::


##### {{< iconify ph globe-hemisphere-east >}} Migratieachtergrond


::: {.panel-tabset}

###### {{< iconify ph chat-circle-fill >}} Vraag 1


```{r nskills-wave1-mig-item1}
# Ik weet wanneer ik toestemming moet vragen om iets online te delen
result <- create_stackedbar(
  data = data_filtered_984a0efe,
  title = "Ik weet wanneer ik toestemming moet vragen om iets online te delen",
  stacked_type = "percent",
  horizontal = TRUE,
  stack_breaks = c(0.5, 2.5, 3.5, 5.5),
  stack_bin_labels = c("Helemaal Onwaar (1-2)", "Niet onwaar en niet waar (3)", "Helemaal Waar (4-5)"),
  stack_order = c("Helemaal Waar (4-5)", "Niet onwaar en niet waar (3)", "Helemaal Onwaar (1-2)"),
  color_palette = c("#3D7271", "#E28D50", "#F5D76E", "#C7E6D5", "#0F6B5A", "#BABACD"),
  weight_var = "weging_GAMO",
  x_var = "MigrationBackground",
  x_label = "Migratieachtergrond",
  stack_var = "SCom1_V2"
)

result
```


###### {{< iconify ph chat-circle-fill >}} Vraag 2


```{r nskills-wave1-mig-item2}
# Ik weet welk communicatiemiddel het beste past bij welke situatie (bijvoorbeeld bellen, een WhatsApp-bericht sturen, een e-mail sturen)
result <- create_stackedbar(
  data = data_filtered_984a0efe,
  title = "Ik weet welk communicatiemiddel het beste past bij welke situatie (bijvoorbeeld bellen, een WhatsApp-bericht sturen, een e-mail sturen)",
  stacked_type = "percent",
  horizontal = TRUE,
  stack_breaks = c(0.5, 2.5, 3.5, 5.5),
  stack_bin_labels = c("Helemaal Onwaar (1-2)", "Niet onwaar en niet waar (3)", "Helemaal Waar (4-5)"),
  stack_order = c("Helemaal Waar (4-5)", "Niet onwaar en niet waar (3)", "Helemaal Onwaar (1-2)"),
  color_palette = c("#3D7271", "#E28D50", "#F5D76E", "#C7E6D5", "#0F6B5A", "#BABACD"),
  weight_var = "weging_GAMO",
  x_var = "MigrationBackground",
  x_label = "Migratieachtergrond",
  stack_var = "SCom2"
)

result
```


###### {{< iconify ph chat-circle-fill >}} Vraag 3


```{r nskills-wave1-mig-item3}
# Ik weet welke dingen ik niet hoor te delen online
result <- create_stackedbar(
  data = data_filtered_984a0efe,
  title = "Ik weet welke dingen ik niet hoor te delen online",
  stacked_type = "percent",
  horizontal = TRUE,
  stack_breaks = c(0.5, 2.5, 3.5, 5.5),
  stack_bin_labels = c("Helemaal Onwaar (1-2)", "Niet onwaar en niet waar (3)", "Helemaal Waar (4-5)"),
  stack_order = c("Helemaal Waar (4-5)", "Niet onwaar en niet waar (3)", "Helemaal Onwaar (1-2)"),
  color_palette = c("#3D7271", "#E28D50", "#F5D76E", "#C7E6D5", "#0F6B5A", "#BABACD"),
  weight_var = "weging_GAMO",
  x_var = "MigrationBackground",
  x_label = "Migratieachtergrond",
  stack_var = "SCom4_V2"
)

result
```


###### {{< iconify ph chat-circle-fill >}} Vraag 4


```{r nskills-wave1-mig-item4}
# Ik weet wanneer het wel of niet hoort om emoticons te gebruiken (bijvoorbeeld smileys ☺ of emoji's)
result <- create_stackedbar(
  data = data_filtered_984a0efe,
  title = "Ik weet wanneer het wel of niet hoort om emoticons te gebruiken (bijvoorbeeld smileys ☺ of emoji's)",
  stacked_type = "percent",
  horizontal = TRUE,
  stack_breaks = c(0.5, 2.5, 3.5, 5.5),
  stack_bin_labels = c("Helemaal Onwaar (1-2)", "Niet onwaar en niet waar (3)", "Helemaal Waar (4-5)"),
  stack_order = c("Helemaal Waar (4-5)", "Niet onwaar en niet waar (3)", "Helemaal Onwaar (1-2)"),
  color_palette = c("#3D7271", "#E28D50", "#F5D76E", "#C7E6D5", "#0F6B5A", "#BABACD"),
  weight_var = "weging_GAMO",
  x_var = "MigrationBackground",
  x_label = "Migratieachtergrond",
  stack_var = "SCom5"
)

result
```


:::


:::


### {{< iconify ph number-circle-two-fill >}} Ronde 2


::: {.panel-tabset}

##### {{< iconify ph users-fill >}} Algemeen


```{r nskills-wave2-overall}
# Netiquette Vaardigheden
result <- create_stackedbars(
  data = data_filtered_4af682fd,
  title = "Netiquette Vaardigheden",
  questions = c("SCom1_V2", "SCom2", "SCom4_V2", "SCom5"),
  question_labels = c("Ik weet wanneer ik toestemming moet vragen om iets online te delen", "Ik weet welk communicatiemiddel het beste past bij welke situatie (bijvoorbeeld bellen, een WhatsApp-bericht sturen, een e-mail sturen)", "Ik weet welke dingen ik niet hoor te delen online", "Ik weet wanneer het wel of niet hoort om emoticons te gebruiken (bijvoorbeeld smileys ☺ of emoji's)"),
  stacked_type = "percent",
  color_palette = c("#3D7271", "#E28D50", "#F5D76E", "#C7E6D5", "#0F6B5A", "#BABACD"),
  horizontal = TRUE,
  x_label = "",
  stack_breaks = c(0.5, 2.5, 3.5, 5.5),
  stack_bin_labels = c("Helemaal Onwaar (1-2)", "Niet onwaar en niet waar (3)", "Helemaal Waar (4-5)"),
  stack_order = c("Helemaal Waar (4-5)", "Niet onwaar en niet waar (3)", "Helemaal Onwaar (1-2)"),
  stack_label = NULL,
  weight_var = "weging_GAMO"
)

result
```


##### {{< iconify mdi:human-male-male-child >}} Leeftijd


::: {.panel-tabset}

###### {{< iconify ph chat-circle-fill >}} Vraag 1


```{r nskills-wave2-age-item1}
# Ik weet wanneer ik toestemming moet vragen om iets online te delen
result <- create_stackedbar(
  data = data_filtered_4af682fd,
  title = "Ik weet wanneer ik toestemming moet vragen om iets online te delen",
  stacked_type = "percent",
  horizontal = TRUE,
  stack_breaks = c(0.5, 2.5, 3.5, 5.5),
  stack_bin_labels = c("Helemaal Onwaar (1-2)", "Niet onwaar en niet waar (3)", "Helemaal Waar (4-5)"),
  stack_order = c("Helemaal Waar (4-5)", "Niet onwaar en niet waar (3)", "Helemaal Onwaar (1-2)"),
  color_palette = c("#3D7271", "#E28D50", "#F5D76E", "#C7E6D5", "#0F6B5A", "#BABACD"),
  weight_var = "weging_GAMO",
  x_var = "AgeGroup",
  x_label = "Leeftijd",
  stack_var = "SCom1_V2"
)

result
```


###### {{< iconify ph chat-circle-fill >}} Vraag 2


```{r nskills-wave2-age-item2}
# Ik weet welk communicatiemiddel het beste past bij welke situatie (bijvoorbeeld bellen, een WhatsApp-bericht sturen, een e-mail sturen)
result <- create_stackedbar(
  data = data_filtered_4af682fd,
  title = "Ik weet welk communicatiemiddel het beste past bij welke situatie (bijvoorbeeld bellen, een WhatsApp-bericht sturen, een e-mail sturen)",
  stacked_type = "percent",
  horizontal = TRUE,
  stack_breaks = c(0.5, 2.5, 3.5, 5.5),
  stack_bin_labels = c("Helemaal Onwaar (1-2)", "Niet onwaar en niet waar (3)", "Helemaal Waar (4-5)"),
  stack_order = c("Helemaal Waar (4-5)", "Niet onwaar en niet waar (3)", "Helemaal Onwaar (1-2)"),
  color_palette = c("#3D7271", "#E28D50", "#F5D76E", "#C7E6D5", "#0F6B5A", "#BABACD"),
  weight_var = "weging_GAMO",
  x_var = "AgeGroup",
  x_label = "Leeftijd",
  stack_var = "SCom2"
)

result
```


###### {{< iconify ph chat-circle-fill >}} Vraag 3


```{r nskills-wave2-age-item3}
# Ik weet welke dingen ik niet hoor te delen online
result <- create_stackedbar(
  data = data_filtered_4af682fd,
  title = "Ik weet welke dingen ik niet hoor te delen online",
  stacked_type = "percent",
  horizontal = TRUE,
  stack_breaks = c(0.5, 2.5, 3.5, 5.5),
  stack_bin_labels = c("Helemaal Onwaar (1-2)", "Niet onwaar en niet waar (3)", "Helemaal Waar (4-5)"),
  stack_order = c("Helemaal Waar (4-5)", "Niet onwaar en niet waar (3)", "Helemaal Onwaar (1-2)"),
  color_palette = c("#3D7271", "#E28D50", "#F5D76E", "#C7E6D5", "#0F6B5A", "#BABACD"),
  weight_var = "weging_GAMO",
  x_var = "AgeGroup",
  x_label = "Leeftijd",
  stack_var = "SCom4_V2"
)

result
```


###### {{< iconify ph chat-circle-fill >}} Vraag 4


```{r nskills-wave2-age-item4}
# Ik weet wanneer het wel of niet hoort om emoticons te gebruiken (bijvoorbeeld smileys ☺ of emoji's)
result <- create_stackedbar(
  data = data_filtered_4af682fd,
  title = "Ik weet wanneer het wel of niet hoort om emoticons te gebruiken (bijvoorbeeld smileys ☺ of emoji's)",
  stacked_type = "percent",
  horizontal = TRUE,
  stack_breaks = c(0.5, 2.5, 3.5, 5.5),
  stack_bin_labels = c("Helemaal Onwaar (1-2)", "Niet onwaar en niet waar (3)", "Helemaal Waar (4-5)"),
  stack_order = c("Helemaal Waar (4-5)", "Niet onwaar en niet waar (3)", "Helemaal Onwaar (1-2)"),
  color_palette = c("#3D7271", "#E28D50", "#F5D76E", "#C7E6D5", "#0F6B5A", "#BABACD"),
  weight_var = "weging_GAMO",
  x_var = "AgeGroup",
  x_label = "Leeftijd",
  stack_var = "SCom5"
)

result
```


:::


##### {{< iconify mdi gender-transgender >}} Geslacht


::: {.panel-tabset}

###### {{< iconify ph chat-circle-fill >}} Vraag 1


```{r nskills-wave2-gender-item1}
# Ik weet wanneer ik toestemming moet vragen om iets online te delen
result <- create_stackedbar(
  data = data_filtered_4af682fd,
  title = "Ik weet wanneer ik toestemming moet vragen om iets online te delen",
  stacked_type = "percent",
  horizontal = TRUE,
  stack_breaks = c(0.5, 2.5, 3.5, 5.5),
  stack_bin_labels = c("Helemaal Onwaar (1-2)", "Niet onwaar en niet waar (3)", "Helemaal Waar (4-5)"),
  stack_order = c("Helemaal Waar (4-5)", "Niet onwaar en niet waar (3)", "Helemaal Onwaar (1-2)"),
  color_palette = c("#3D7271", "#E28D50", "#F5D76E", "#C7E6D5", "#0F6B5A", "#BABACD"),
  weight_var = "weging_GAMO",
  x_var = "geslacht",
  x_label = "Geslacht",
  stack_var = "SCom1_V2"
)

result
```


###### {{< iconify ph chat-circle-fill >}} Vraag 2


```{r nskills-wave2-gender-item2}
# Ik weet welk communicatiemiddel het beste past bij welke situatie (bijvoorbeeld bellen, een WhatsApp-bericht sturen, een e-mail sturen)
result <- create_stackedbar(
  data = data_filtered_4af682fd,
  title = "Ik weet welk communicatiemiddel het beste past bij welke situatie (bijvoorbeeld bellen, een WhatsApp-bericht sturen, een e-mail sturen)",
  stacked_type = "percent",
  horizontal = TRUE,
  stack_breaks = c(0.5, 2.5, 3.5, 5.5),
  stack_bin_labels = c("Helemaal Onwaar (1-2)", "Niet onwaar en niet waar (3)", "Helemaal Waar (4-5)"),
  stack_order = c("Helemaal Waar (4-5)", "Niet onwaar en niet waar (3)", "Helemaal Onwaar (1-2)"),
  color_palette = c("#3D7271", "#E28D50", "#F5D76E", "#C7E6D5", "#0F6B5A", "#BABACD"),
  weight_var = "weging_GAMO",
  x_var = "geslacht",
  x_label = "Geslacht",
  stack_var = "SCom2"
)

result
```


###### {{< iconify ph chat-circle-fill >}} Vraag 3


```{r nskills-wave2-gender-item3}
# Ik weet welke dingen ik niet hoor te delen online
result <- create_stackedbar(
  data = data_filtered_4af682fd,
  title = "Ik weet welke dingen ik niet hoor te delen online",
  stacked_type = "percent",
  horizontal = TRUE,
  stack_breaks = c(0.5, 2.5, 3.5, 5.5),
  stack_bin_labels = c("Helemaal Onwaar (1-2)", "Niet onwaar en niet waar (3)", "Helemaal Waar (4-5)"),
  stack_order = c("Helemaal Waar (4-5)", "Niet onwaar en niet waar (3)", "Helemaal Onwaar (1-2)"),
  color_palette = c("#3D7271", "#E28D50", "#F5D76E", "#C7E6D5", "#0F6B5A", "#BABACD"),
  weight_var = "weging_GAMO",
  x_var = "geslacht",
  x_label = "Geslacht",
  stack_var = "SCom4_V2"
)

result
```


###### {{< iconify ph chat-circle-fill >}} Vraag 4


```{r nskills-wave2-gender-item4}
# Ik weet wanneer het wel of niet hoort om emoticons te gebruiken (bijvoorbeeld smileys ☺ of emoji's)
result <- create_stackedbar(
  data = data_filtered_4af682fd,
  title = "Ik weet wanneer het wel of niet hoort om emoticons te gebruiken (bijvoorbeeld smileys ☺ of emoji's)",
  stacked_type = "percent",
  horizontal = TRUE,
  stack_breaks = c(0.5, 2.5, 3.5, 5.5),
  stack_bin_labels = c("Helemaal Onwaar (1-2)", "Niet onwaar en niet waar (3)", "Helemaal Waar (4-5)"),
  stack_order = c("Helemaal Waar (4-5)", "Niet onwaar en niet waar (3)", "Helemaal Onwaar (1-2)"),
  color_palette = c("#3D7271", "#E28D50", "#F5D76E", "#C7E6D5", "#0F6B5A", "#BABACD"),
  weight_var = "weging_GAMO",
  x_var = "geslacht",
  x_label = "Geslacht",
  stack_var = "SCom5"
)

result
```


:::


##### {{< iconify ph graduation-cap-fill >}} Opleidingsniveau


::: {.panel-tabset}

###### {{< iconify ph chat-circle-fill >}} Vraag 1


```{r nskills-wave2-edu-item1}
# Ik weet wanneer ik toestemming moet vragen om iets online te delen
result <- create_stackedbar(
  data = data_filtered_4af682fd,
  title = "Ik weet wanneer ik toestemming moet vragen om iets online te delen",
  stacked_type = "percent",
  horizontal = TRUE,
  stack_breaks = c(0.5, 2.5, 3.5, 5.5),
  stack_bin_labels = c("Helemaal Onwaar (1-2)", "Niet onwaar en niet waar (3)", "Helemaal Waar (4-5)"),
  stack_order = c("Helemaal Waar (4-5)", "Niet onwaar en niet waar (3)", "Helemaal Onwaar (1-2)"),
  color_palette = c("#3D7271", "#E28D50", "#F5D76E", "#C7E6D5", "#0F6B5A", "#BABACD"),
  weight_var = "weging_GAMO",
  x_var = "Education",
  x_label = "Opleidingsniveau",
  stack_var = "SCom1_V2"
)

result
```


###### {{< iconify ph chat-circle-fill >}} Vraag 2


```{r nskills-wave2-edu-item2}
# Ik weet welk communicatiemiddel het beste past bij welke situatie (bijvoorbeeld bellen, een WhatsApp-bericht sturen, een e-mail sturen)
result <- create_stackedbar(
  data = data_filtered_4af682fd,
  title = "Ik weet welk communicatiemiddel het beste past bij welke situatie (bijvoorbeeld bellen, een WhatsApp-bericht sturen, een e-mail sturen)",
  stacked_type = "percent",
  horizontal = TRUE,
  stack_breaks = c(0.5, 2.5, 3.5, 5.5),
  stack_bin_labels = c("Helemaal Onwaar (1-2)", "Niet onwaar en niet waar (3)", "Helemaal Waar (4-5)"),
  stack_order = c("Helemaal Waar (4-5)", "Niet onwaar en niet waar (3)", "Helemaal Onwaar (1-2)"),
  color_palette = c("#3D7271", "#E28D50", "#F5D76E", "#C7E6D5", "#0F6B5A", "#BABACD"),
  weight_var = "weging_GAMO",
  x_var = "Education",
  x_label = "Opleidingsniveau",
  stack_var = "SCom2"
)

result
```


###### {{< iconify ph chat-circle-fill >}} Vraag 3


```{r nskills-wave2-edu-item3}
# Ik weet welke dingen ik niet hoor te delen online
result <- create_stackedbar(
  data = data_filtered_4af682fd,
  title = "Ik weet welke dingen ik niet hoor te delen online",
  stacked_type = "percent",
  horizontal = TRUE,
  stack_breaks = c(0.5, 2.5, 3.5, 5.5),
  stack_bin_labels = c("Helemaal Onwaar (1-2)", "Niet onwaar en niet waar (3)", "Helemaal Waar (4-5)"),
  stack_order = c("Helemaal Waar (4-5)", "Niet onwaar en niet waar (3)", "Helemaal Onwaar (1-2)"),
  color_palette = c("#3D7271", "#E28D50", "#F5D76E", "#C7E6D5", "#0F6B5A", "#BABACD"),
  weight_var = "weging_GAMO",
  x_var = "Education",
  x_label = "Opleidingsniveau",
  stack_var = "SCom4_V2"
)

result
```


###### {{< iconify ph chat-circle-fill >}} Vraag 4


```{r nskills-wave2-edu-item4}
# Ik weet wanneer het wel of niet hoort om emoticons te gebruiken (bijvoorbeeld smileys ☺ of emoji's)
result <- create_stackedbar(
  data = data_filtered_4af682fd,
  title = "Ik weet wanneer het wel of niet hoort om emoticons te gebruiken (bijvoorbeeld smileys ☺ of emoji's)",
  stacked_type = "percent",
  horizontal = TRUE,
  stack_breaks = c(0.5, 2.5, 3.5, 5.5),
  stack_bin_labels = c("Helemaal Onwaar (1-2)", "Niet onwaar en niet waar (3)", "Helemaal Waar (4-5)"),
  stack_order = c("Helemaal Waar (4-5)", "Niet onwaar en niet waar (3)", "Helemaal Onwaar (1-2)"),
  color_palette = c("#3D7271", "#E28D50", "#F5D76E", "#C7E6D5", "#0F6B5A", "#BABACD"),
  weight_var = "weging_GAMO",
  x_var = "Education",
  x_label = "Opleidingsniveau",
  stack_var = "SCom5"
)

result
```


:::


##### {{< iconify ph globe-hemisphere-east >}} Migratieachtergrond


::: {.panel-tabset}

###### {{< iconify ph chat-circle-fill >}} Vraag 1


```{r nskills-wave2-mig-item1}
# Ik weet wanneer ik toestemming moet vragen om iets online te delen
result <- create_stackedbar(
  data = data_filtered_4af682fd,
  title = "Ik weet wanneer ik toestemming moet vragen om iets online te delen",
  stacked_type = "percent",
  horizontal = TRUE,
  stack_breaks = c(0.5, 2.5, 3.5, 5.5),
  stack_bin_labels = c("Helemaal Onwaar (1-2)", "Niet onwaar en niet waar (3)", "Helemaal Waar (4-5)"),
  stack_order = c("Helemaal Waar (4-5)", "Niet onwaar en niet waar (3)", "Helemaal Onwaar (1-2)"),
  color_palette = c("#3D7271", "#E28D50", "#F5D76E", "#C7E6D5", "#0F6B5A", "#BABACD"),
  weight_var = "weging_GAMO",
  x_var = "MigrationBackground",
  x_label = "Migratieachtergrond",
  stack_var = "SCom1_V2"
)

result
```


###### {{< iconify ph chat-circle-fill >}} Vraag 2


```{r nskills-wave2-mig-item2}
# Ik weet welk communicatiemiddel het beste past bij welke situatie (bijvoorbeeld bellen, een WhatsApp-bericht sturen, een e-mail sturen)
result <- create_stackedbar(
  data = data_filtered_4af682fd,
  title = "Ik weet welk communicatiemiddel het beste past bij welke situatie (bijvoorbeeld bellen, een WhatsApp-bericht sturen, een e-mail sturen)",
  stacked_type = "percent",
  horizontal = TRUE,
  stack_breaks = c(0.5, 2.5, 3.5, 5.5),
  stack_bin_labels = c("Helemaal Onwaar (1-2)", "Niet onwaar en niet waar (3)", "Helemaal Waar (4-5)"),
  stack_order = c("Helemaal Waar (4-5)", "Niet onwaar en niet waar (3)", "Helemaal Onwaar (1-2)"),
  color_palette = c("#3D7271", "#E28D50", "#F5D76E", "#C7E6D5", "#0F6B5A", "#BABACD"),
  weight_var = "weging_GAMO",
  x_var = "MigrationBackground",
  x_label = "Migratieachtergrond",
  stack_var = "SCom2"
)

result
```


###### {{< iconify ph chat-circle-fill >}} Vraag 3


```{r nskills-wave2-mig-item3}
# Ik weet welke dingen ik niet hoor te delen online
result <- create_stackedbar(
  data = data_filtered_4af682fd,
  title = "Ik weet welke dingen ik niet hoor te delen online",
  stacked_type = "percent",
  horizontal = TRUE,
  stack_breaks = c(0.5, 2.5, 3.5, 5.5),
  stack_bin_labels = c("Helemaal Onwaar (1-2)", "Niet onwaar en niet waar (3)", "Helemaal Waar (4-5)"),
  stack_order = c("Helemaal Waar (4-5)", "Niet onwaar en niet waar (3)", "Helemaal Onwaar (1-2)"),
  color_palette = c("#3D7271", "#E28D50", "#F5D76E", "#C7E6D5", "#0F6B5A", "#BABACD"),
  weight_var = "weging_GAMO",
  x_var = "MigrationBackground",
  x_label = "Migratieachtergrond",
  stack_var = "SCom4_V2"
)

result
```


###### {{< iconify ph chat-circle-fill >}} Vraag 4


```{r nskills-wave2-mig-item4}
# Ik weet wanneer het wel of niet hoort om emoticons te gebruiken (bijvoorbeeld smileys ☺ of emoji's)
result <- create_stackedbar(
  data = data_filtered_4af682fd,
  title = "Ik weet wanneer het wel of niet hoort om emoticons te gebruiken (bijvoorbeeld smileys ☺ of emoji's)",
  stacked_type = "percent",
  horizontal = TRUE,
  stack_breaks = c(0.5, 2.5, 3.5, 5.5),
  stack_bin_labels = c("Helemaal Onwaar (1-2)", "Niet onwaar en niet waar (3)", "Helemaal Waar (4-5)"),
  stack_order = c("Helemaal Waar (4-5)", "Niet onwaar en niet waar (3)", "Helemaal Onwaar (1-2)"),
  color_palette = c("#3D7271", "#E28D50", "#F5D76E", "#C7E6D5", "#0F6B5A", "#BABACD"),
  weight_var = "weging_GAMO",
  x_var = "MigrationBackground",
  x_label = "Migratieachtergrond",
  stack_var = "SCom5"
)

result
```


:::


:::


### {{< iconify ph chart-line-fill >}} Verloop over tijd


::: {.panel-tabset}

##### {{< iconify ph users-fill >}} Algemeen


::: {.panel-tabset}

###### {{< iconify ph chat-circle-fill >}} Vraag 1


```{r nskills-overtime-overall-item1}
# Ik weet wanneer ik toestemming moet vragen om iets online te delen
result <- create_timeline(
  data = data,
  title = "Ik weet wanneer ik toestemming moet vragen om iets online te delen",
  time_var = "wave_time_label",
  chart_type = "line",
  response_filter = c(4, 5),
  response_filter_label = "Percentage of Respondents",
  response_filter_combine = TRUE,
  x_label = "",
  y_label = "Percentage of Respondents",
  color_palette = c("#3D7271", "#E28D50", "#F5D76E", "#C7E6D5", "#0F6B5A", "#BABACD"),
  y_min = 0,
  y_max = 100,
  weight_var = "weging_GAMO",
  response_var = "SCom1_V2"
)

result
```


###### {{< iconify ph chat-circle-fill >}} Vraag 2


```{r nskills-overtime-overall-item2}
# Ik weet welk communicatiemiddel het beste past bij welke situatie (bijvoorbeeld bellen, een WhatsApp-bericht sturen, een e-mail sturen)
result <- create_timeline(
  data = data,
  title = "Ik weet welk communicatiemiddel het beste past bij welke situatie (bijvoorbeeld bellen, een WhatsApp-bericht sturen, een e-mail sturen)",
  time_var = "wave_time_label",
  chart_type = "line",
  response_filter = c(4, 5),
  response_filter_label = "Percentage of Respondents",
  response_filter_combine = TRUE,
  x_label = "",
  y_label = "Percentage of Respondents",
  color_palette = c("#3D7271", "#E28D50", "#F5D76E", "#C7E6D5", "#0F6B5A", "#BABACD"),
  y_min = 0,
  y_max = 100,
  weight_var = "weging_GAMO",
  response_var = "SCom2"
)

result
```


###### {{< iconify ph chat-circle-fill >}} Vraag 3


```{r nskills-overtime-overall-item3}
# Ik weet welke dingen ik niet hoor te delen online
result <- create_timeline(
  data = data,
  title = "Ik weet welke dingen ik niet hoor te delen online",
  time_var = "wave_time_label",
  chart_type = "line",
  response_filter = c(4, 5),
  response_filter_label = "Percentage of Respondents",
  response_filter_combine = TRUE,
  x_label = "",
  y_label = "Percentage of Respondents",
  color_palette = c("#3D7271", "#E28D50", "#F5D76E", "#C7E6D5", "#0F6B5A", "#BABACD"),
  y_min = 0,
  y_max = 100,
  weight_var = "weging_GAMO",
  response_var = "SCom4_V2"
)

result
```


###### {{< iconify ph chat-circle-fill >}} Vraag 4


```{r nskills-overtime-overall-item4}
# Ik weet wanneer het wel of niet hoort om emoticons te gebruiken (bijvoorbeeld smileys ☺ of emoji's)
result <- create_timeline(
  data = data,
  title = "Ik weet wanneer het wel of niet hoort om emoticons te gebruiken (bijvoorbeeld smileys ☺ of emoji's)",
  time_var = "wave_time_label",
  chart_type = "line",
  response_filter = c(4, 5),
  response_filter_label = "Percentage of Respondents",
  response_filter_combine = TRUE,
  x_label = "",
  y_label = "Percentage of Respondents",
  color_palette = c("#3D7271", "#E28D50", "#F5D76E", "#C7E6D5", "#0F6B5A", "#BABACD"),
  y_min = 0,
  y_max = 100,
  weight_var = "weging_GAMO",
  response_var = "SCom5"
)

result
```


:::


##### {{< iconify mdi:human-male-male-child >}} Leeftijd


::: {.panel-tabset}

###### {{< iconify ph chat-circle-fill >}} Vraag 1


```{r nskills-overtime-age-item1}
# Ik weet wanneer ik toestemming moet vragen om iets online te delen
result <- create_timeline(
  data = data,
  title = "Ik weet wanneer ik toestemming moet vragen om iets online te delen",
  time_var = "wave_time_label",
  chart_type = "line",
  response_filter = c(4, 5),
  x_label = "",
  y_label = "Percentage of Respondents",
  color_palette = c("#3D7271", "#E28D50", "#F5D76E", "#C7E6D5", "#0F6B5A", "#BABACD"),
  y_min = 0,
  y_max = 100,
  weight_var = "weging_GAMO",
  response_var = "SCom1_V2",
  group_var = "AgeGroup"
)

result
```


###### {{< iconify ph chat-circle-fill >}} Vraag 2


```{r nskills-overtime-age-item2}
# Ik weet welk communicatiemiddel het beste past bij welke situatie (bijvoorbeeld bellen, een WhatsApp-bericht sturen, een e-mail sturen)
result <- create_timeline(
  data = data,
  title = "Ik weet welk communicatiemiddel het beste past bij welke situatie (bijvoorbeeld bellen, een WhatsApp-bericht sturen, een e-mail sturen)",
  time_var = "wave_time_label",
  chart_type = "line",
  response_filter = c(4, 5),
  x_label = "",
  y_label = "Percentage of Respondents",
  color_palette = c("#3D7271", "#E28D50", "#F5D76E", "#C7E6D5", "#0F6B5A", "#BABACD"),
  y_min = 0,
  y_max = 100,
  weight_var = "weging_GAMO",
  response_var = "SCom2",
  group_var = "AgeGroup"
)

result
```


###### {{< iconify ph chat-circle-fill >}} Vraag 3


```{r nskills-overtime-age-item3}
# Ik weet welke dingen ik niet hoor te delen online
result <- create_timeline(
  data = data,
  title = "Ik weet welke dingen ik niet hoor te delen online",
  time_var = "wave_time_label",
  chart_type = "line",
  response_filter = c(4, 5),
  x_label = "",
  y_label = "Percentage of Respondents",
  color_palette = c("#3D7271", "#E28D50", "#F5D76E", "#C7E6D5", "#0F6B5A", "#BABACD"),
  y_min = 0,
  y_max = 100,
  weight_var = "weging_GAMO",
  response_var = "SCom4_V2",
  group_var = "AgeGroup"
)

result
```


###### {{< iconify ph chat-circle-fill >}} Vraag 4


```{r nskills-overtime-age-item4}
# Ik weet wanneer het wel of niet hoort om emoticons te gebruiken (bijvoorbeeld smileys ☺ of emoji's)
result <- create_timeline(
  data = data,
  title = "Ik weet wanneer het wel of niet hoort om emoticons te gebruiken (bijvoorbeeld smileys ☺ of emoji's)",
  time_var = "wave_time_label",
  chart_type = "line",
  response_filter = c(4, 5),
  x_label = "",
  y_label = "Percentage of Respondents",
  color_palette = c("#3D7271", "#E28D50", "#F5D76E", "#C7E6D5", "#0F6B5A", "#BABACD"),
  y_min = 0,
  y_max = 100,
  weight_var = "weging_GAMO",
  response_var = "SCom5",
  group_var = "AgeGroup"
)

result
```


:::


##### {{< iconify mdi gender-transgender >}} Geslacht


::: {.panel-tabset}

###### {{< iconify ph chat-circle-fill >}} Vraag 1


```{r nskills-overtime-gender-item1}
# Ik weet wanneer ik toestemming moet vragen om iets online te delen
result <- create_timeline(
  data = data,
  title = "Ik weet wanneer ik toestemming moet vragen om iets online te delen",
  time_var = "wave_time_label",
  chart_type = "line",
  response_filter = c(4, 5),
  x_label = "",
  y_label = "Percentage of Respondents",
  color_palette = c("#3D7271", "#E28D50", "#F5D76E", "#C7E6D5", "#0F6B5A", "#BABACD"),
  y_min = 0,
  y_max = 100,
  weight_var = "weging_GAMO",
  response_var = "SCom1_V2",
  group_var = "geslacht"
)

result
```


###### {{< iconify ph chat-circle-fill >}} Vraag 2


```{r nskills-overtime-gender-item2}
# Ik weet welk communicatiemiddel het beste past bij welke situatie (bijvoorbeeld bellen, een WhatsApp-bericht sturen, een e-mail sturen)
result <- create_timeline(
  data = data,
  title = "Ik weet welk communicatiemiddel het beste past bij welke situatie (bijvoorbeeld bellen, een WhatsApp-bericht sturen, een e-mail sturen)",
  time_var = "wave_time_label",
  chart_type = "line",
  response_filter = c(4, 5),
  x_label = "",
  y_label = "Percentage of Respondents",
  color_palette = c("#3D7271", "#E28D50", "#F5D76E", "#C7E6D5", "#0F6B5A", "#BABACD"),
  y_min = 0,
  y_max = 100,
  weight_var = "weging_GAMO",
  response_var = "SCom2",
  group_var = "geslacht"
)

result
```


###### {{< iconify ph chat-circle-fill >}} Vraag 3


```{r nskills-overtime-gender-item3}
# Ik weet welke dingen ik niet hoor te delen online
result <- create_timeline(
  data = data,
  title = "Ik weet welke dingen ik niet hoor te delen online",
  time_var = "wave_time_label",
  chart_type = "line",
  response_filter = c(4, 5),
  x_label = "",
  y_label = "Percentage of Respondents",
  color_palette = c("#3D7271", "#E28D50", "#F5D76E", "#C7E6D5", "#0F6B5A", "#BABACD"),
  y_min = 0,
  y_max = 100,
  weight_var = "weging_GAMO",
  response_var = "SCom4_V2",
  group_var = "geslacht"
)

result
```


###### {{< iconify ph chat-circle-fill >}} Vraag 4


```{r nskills-overtime-gender-item4}
# Ik weet wanneer het wel of niet hoort om emoticons te gebruiken (bijvoorbeeld smileys ☺ of emoji's)
result <- create_timeline(
  data = data,
  title = "Ik weet wanneer het wel of niet hoort om emoticons te gebruiken (bijvoorbeeld smileys ☺ of emoji's)",
  time_var = "wave_time_label",
  chart_type = "line",
  response_filter = c(4, 5),
  x_label = "",
  y_label = "Percentage of Respondents",
  color_palette = c("#3D7271", "#E28D50", "#F5D76E", "#C7E6D5", "#0F6B5A", "#BABACD"),
  y_min = 0,
  y_max = 100,
  weight_var = "weging_GAMO",
  response_var = "SCom5",
  group_var = "geslacht"
)

result
```


:::


##### {{< iconify ph graduation-cap-fill >}} Opleidingsniveau


::: {.panel-tabset}

###### {{< iconify ph chat-circle-fill >}} Vraag 1


```{r nskills-overtime-edu-item1}
# Ik weet wanneer ik toestemming moet vragen om iets online te delen
result <- create_timeline(
  data = data,
  title = "Ik weet wanneer ik toestemming moet vragen om iets online te delen",
  time_var = "wave_time_label",
  chart_type = "line",
  response_filter = c(4, 5),
  x_label = "",
  y_label = "Percentage of Respondents",
  color_palette = c("#3D7271", "#E28D50", "#F5D76E", "#C7E6D5", "#0F6B5A", "#BABACD"),
  y_min = 0,
  y_max = 100,
  weight_var = "weging_GAMO",
  response_var = "SCom1_V2",
  group_var = "Education"
)

result
```


###### {{< iconify ph chat-circle-fill >}} Vraag 2


```{r nskills-overtime-edu-item2}
# Ik weet welk communicatiemiddel het beste past bij welke situatie (bijvoorbeeld bellen, een WhatsApp-bericht sturen, een e-mail sturen)
result <- create_timeline(
  data = data,
  title = "Ik weet welk communicatiemiddel het beste past bij welke situatie (bijvoorbeeld bellen, een WhatsApp-bericht sturen, een e-mail sturen)",
  time_var = "wave_time_label",
  chart_type = "line",
  response_filter = c(4, 5),
  x_label = "",
  y_label = "Percentage of Respondents",
  color_palette = c("#3D7271", "#E28D50", "#F5D76E", "#C7E6D5", "#0F6B5A", "#BABACD"),
  y_min = 0,
  y_max = 100,
  weight_var = "weging_GAMO",
  response_var = "SCom2",
  group_var = "Education"
)

result
```


###### {{< iconify ph chat-circle-fill >}} Vraag 3


```{r nskills-overtime-edu-item3}
# Ik weet welke dingen ik niet hoor te delen online
result <- create_timeline(
  data = data,
  title = "Ik weet welke dingen ik niet hoor te delen online",
  time_var = "wave_time_label",
  chart_type = "line",
  response_filter = c(4, 5),
  x_label = "",
  y_label = "Percentage of Respondents",
  color_palette = c("#3D7271", "#E28D50", "#F5D76E", "#C7E6D5", "#0F6B5A", "#BABACD"),
  y_min = 0,
  y_max = 100,
  weight_var = "weging_GAMO",
  response_var = "SCom4_V2",
  group_var = "Education"
)

result
```


###### {{< iconify ph chat-circle-fill >}} Vraag 4


```{r nskills-overtime-edu-item4}
# Ik weet wanneer het wel of niet hoort om emoticons te gebruiken (bijvoorbeeld smileys ☺ of emoji's)
result <- create_timeline(
  data = data,
  title = "Ik weet wanneer het wel of niet hoort om emoticons te gebruiken (bijvoorbeeld smileys ☺ of emoji's)",
  time_var = "wave_time_label",
  chart_type = "line",
  response_filter = c(4, 5),
  x_label = "",
  y_label = "Percentage of Respondents",
  color_palette = c("#3D7271", "#E28D50", "#F5D76E", "#C7E6D5", "#0F6B5A", "#BABACD"),
  y_min = 0,
  y_max = 100,
  weight_var = "weging_GAMO",
  response_var = "SCom5",
  group_var = "Education"
)

result
```


:::


##### {{< iconify ph globe-hemisphere-east >}} Migratieachtergrond


::: {.panel-tabset}

###### {{< iconify ph chat-circle-fill >}} Vraag 1


```{r nskills-overtime-mig-item1}
# Ik weet wanneer ik toestemming moet vragen om iets online te delen
result <- create_timeline(
  data = data,
  title = "Ik weet wanneer ik toestemming moet vragen om iets online te delen",
  time_var = "wave_time_label",
  chart_type = "line",
  response_filter = c(4, 5),
  x_label = "",
  y_label = "Percentage of Respondents",
  color_palette = c("#3D7271", "#E28D50", "#F5D76E", "#C7E6D5", "#0F6B5A", "#BABACD"),
  y_min = 0,
  y_max = 100,
  weight_var = "weging_GAMO",
  response_var = "SCom1_V2",
  group_var = "MigrationBackground"
)

result
```


###### {{< iconify ph chat-circle-fill >}} Vraag 2


```{r nskills-overtime-mig-item2}
# Ik weet welk communicatiemiddel het beste past bij welke situatie (bijvoorbeeld bellen, een WhatsApp-bericht sturen, een e-mail sturen)
result <- create_timeline(
  data = data,
  title = "Ik weet welk communicatiemiddel het beste past bij welke situatie (bijvoorbeeld bellen, een WhatsApp-bericht sturen, een e-mail sturen)",
  time_var = "wave_time_label",
  chart_type = "line",
  response_filter = c(4, 5),
  x_label = "",
  y_label = "Percentage of Respondents",
  color_palette = c("#3D7271", "#E28D50", "#F5D76E", "#C7E6D5", "#0F6B5A", "#BABACD"),
  y_min = 0,
  y_max = 100,
  weight_var = "weging_GAMO",
  response_var = "SCom2",
  group_var = "MigrationBackground"
)

result
```


###### {{< iconify ph chat-circle-fill >}} Vraag 3


```{r nskills-overtime-mig-item3}
# Ik weet welke dingen ik niet hoor te delen online
result <- create_timeline(
  data = data,
  title = "Ik weet welke dingen ik niet hoor te delen online",
  time_var = "wave_time_label",
  chart_type = "line",
  response_filter = c(4, 5),
  x_label = "",
  y_label = "Percentage of Respondents",
  color_palette = c("#3D7271", "#E28D50", "#F5D76E", "#C7E6D5", "#0F6B5A", "#BABACD"),
  y_min = 0,
  y_max = 100,
  weight_var = "weging_GAMO",
  response_var = "SCom4_V2",
  group_var = "MigrationBackground"
)

result
```


###### {{< iconify ph chat-circle-fill >}} Vraag 4


```{r nskills-overtime-mig-item4}
# Ik weet wanneer het wel of niet hoort om emoticons te gebruiken (bijvoorbeeld smileys ☺ of emoji's)
result <- create_timeline(
  data = data,
  title = "Ik weet wanneer het wel of niet hoort om emoticons te gebruiken (bijvoorbeeld smileys ☺ of emoji's)",
  time_var = "wave_time_label",
  chart_type = "line",
  response_filter = c(4, 5),
  x_label = "",
  y_label = "Percentage of Respondents",
  color_palette = c("#3D7271", "#E28D50", "#F5D76E", "#C7E6D5", "#0F6B5A", "#BABACD"),
  y_min = 0,
  y_max = 100,
  weight_var = "weging_GAMO",
  response_var = "SCom5",
  group_var = "MigrationBackground"
)

result
```


:::


:::


:::

## {{< iconify ph palette-fill >}} Digital Content Creation


**Digitale Contentcreatie competentie** omvat het vermogen om digitale content te maken en aan te passen: presentaties maken, verschillende media combineren, beelden/muziek/video bewerken, en auteursrechten begrijpen rond digitale content.
[{{< iconify ph cards >}} Bekijk alle Digitale Contentcreatie resultaten](digital_content_creation.html)


::: {.panel-tabset}

### {{< iconify ph number-circle-one-fill >}} Ronde 1


::: {.panel-tabset}

##### {{< iconify ph users-fill >}} Algemeen


```{r dccs-wave1-overall}
# Digitale Contentcreatievaardigheden
result <- create_stackedbars(
  data = data_filtered_984a0efe,
  title = "Digitale Contentcreatievaardigheden",
  questions = c("SCrea2", "SCrea3", "SCrea4", "SCrea5"),
  question_labels = c("Ik kan op de computer een presentatie maken (bijvoorbeeld in Powerpoint)", "Ik kan iets maken dat verschillende digitale media combineert (bijvoorbeeld een filmpje met muziek eronder)", "Ik kan bestaande digitale plaatjes, muziek en video veranderen", "Ik kan een foto of video mooier maken (bijvoorbeeld met een filter of Photoshop)"),
  stacked_type = "percent",
  color_palette = c("#3D7271", "#E28D50", "#F5D76E", "#C7E6D5", "#0F6B5A", "#BABACD"),
  horizontal = TRUE,
  x_label = "",
  stack_breaks = c(0.5, 2.5, 3.5, 5.5),
  stack_bin_labels = c("Helemaal Onwaar (1-2)", "Niet onwaar en niet waar (3)", "Helemaal Waar (4-5)"),
  stack_order = c("Helemaal Waar (4-5)", "Niet onwaar en niet waar (3)", "Helemaal Onwaar (1-2)"),
  stack_label = NULL,
  weight_var = "weging_GAMO"
)

result
```


##### {{< iconify mdi:human-male-male-child >}} Leeftijd


::: {.panel-tabset}

###### {{< iconify ph chat-circle-fill >}} Vraag 1


```{r dccs-wave1-age-item1}
# Ik kan op de computer een presentatie maken (bijvoorbeeld in Powerpoint)
result <- create_stackedbar(
  data = data_filtered_984a0efe,
  title = "Ik kan op de computer een presentatie maken (bijvoorbeeld in Powerpoint)",
  stacked_type = "percent",
  horizontal = TRUE,
  stack_breaks = c(0.5, 2.5, 3.5, 5.5),
  stack_bin_labels = c("Helemaal Onwaar (1-2)", "Niet onwaar en niet waar (3)", "Helemaal Waar (4-5)"),
  stack_order = c("Helemaal Waar (4-5)", "Niet onwaar en niet waar (3)", "Helemaal Onwaar (1-2)"),
  color_palette = c("#3D7271", "#E28D50", "#F5D76E", "#C7E6D5", "#0F6B5A", "#BABACD"),
  weight_var = "weging_GAMO",
  x_var = "AgeGroup",
  x_label = "Leeftijd",
  stack_var = "SCrea2"
)

result
```


###### {{< iconify ph chat-circle-fill >}} Vraag 2


```{r dccs-wave1-age-item2}
# Ik kan iets maken dat verschillende digitale media combineert (bijvoorbeeld een filmpje met muziek eronder)
result <- create_stackedbar(
  data = data_filtered_984a0efe,
  title = "Ik kan iets maken dat verschillende digitale media combineert (bijvoorbeeld een filmpje met muziek eronder)",
  stacked_type = "percent",
  horizontal = TRUE,
  stack_breaks = c(0.5, 2.5, 3.5, 5.5),
  stack_bin_labels = c("Helemaal Onwaar (1-2)", "Niet onwaar en niet waar (3)", "Helemaal Waar (4-5)"),
  stack_order = c("Helemaal Waar (4-5)", "Niet onwaar en niet waar (3)", "Helemaal Onwaar (1-2)"),
  color_palette = c("#3D7271", "#E28D50", "#F5D76E", "#C7E6D5", "#0F6B5A", "#BABACD"),
  weight_var = "weging_GAMO",
  x_var = "AgeGroup",
  x_label = "Leeftijd",
  stack_var = "SCrea3"
)

result
```


###### {{< iconify ph chat-circle-fill >}} Vraag 3


```{r dccs-wave1-age-item3}
# Ik kan bestaande digitale plaatjes, muziek en video veranderen
result <- create_stackedbar(
  data = data_filtered_984a0efe,
  title = "Ik kan bestaande digitale plaatjes, muziek en video veranderen",
  stacked_type = "percent",
  horizontal = TRUE,
  stack_breaks = c(0.5, 2.5, 3.5, 5.5),
  stack_bin_labels = c("Helemaal Onwaar (1-2)", "Niet onwaar en niet waar (3)", "Helemaal Waar (4-5)"),
  stack_order = c("Helemaal Waar (4-5)", "Niet onwaar en niet waar (3)", "Helemaal Onwaar (1-2)"),
  color_palette = c("#3D7271", "#E28D50", "#F5D76E", "#C7E6D5", "#0F6B5A", "#BABACD"),
  weight_var = "weging_GAMO",
  x_var = "AgeGroup",
  x_label = "Leeftijd",
  stack_var = "SCrea4"
)

result
```


###### {{< iconify ph chat-circle-fill >}} Vraag 4


```{r dccs-wave1-age-item4}
# Ik kan een foto of video mooier maken (bijvoorbeeld met een filter of Photoshop)
result <- create_stackedbar(
  data = data_filtered_984a0efe,
  title = "Ik kan een foto of video mooier maken (bijvoorbeeld met een filter of Photoshop)",
  stacked_type = "percent",
  horizontal = TRUE,
  stack_breaks = c(0.5, 2.5, 3.5, 5.5),
  stack_bin_labels = c("Helemaal Onwaar (1-2)", "Niet onwaar en niet waar (3)", "Helemaal Waar (4-5)"),
  stack_order = c("Helemaal Waar (4-5)", "Niet onwaar en niet waar (3)", "Helemaal Onwaar (1-2)"),
  color_palette = c("#3D7271", "#E28D50", "#F5D76E", "#C7E6D5", "#0F6B5A", "#BABACD"),
  weight_var = "weging_GAMO",
  x_var = "AgeGroup",
  x_label = "Leeftijd",
  stack_var = "SCrea5"
)

result
```


:::


##### {{< iconify mdi gender-transgender >}} Geslacht


::: {.panel-tabset}

###### {{< iconify ph chat-circle-fill >}} Vraag 1


```{r dccs-wave1-gender-item1}
# Ik kan op de computer een presentatie maken (bijvoorbeeld in Powerpoint)
result <- create_stackedbar(
  data = data_filtered_984a0efe,
  title = "Ik kan op de computer een presentatie maken (bijvoorbeeld in Powerpoint)",
  stacked_type = "percent",
  horizontal = TRUE,
  stack_breaks = c(0.5, 2.5, 3.5, 5.5),
  stack_bin_labels = c("Helemaal Onwaar (1-2)", "Niet onwaar en niet waar (3)", "Helemaal Waar (4-5)"),
  stack_order = c("Helemaal Waar (4-5)", "Niet onwaar en niet waar (3)", "Helemaal Onwaar (1-2)"),
  color_palette = c("#3D7271", "#E28D50", "#F5D76E", "#C7E6D5", "#0F6B5A", "#BABACD"),
  weight_var = "weging_GAMO",
  x_var = "geslacht",
  x_label = "Geslacht",
  stack_var = "SCrea2"
)

result
```


###### {{< iconify ph chat-circle-fill >}} Vraag 2


```{r dccs-wave1-gender-item2}
# Ik kan iets maken dat verschillende digitale media combineert (bijvoorbeeld een filmpje met muziek eronder)
result <- create_stackedbar(
  data = data_filtered_984a0efe,
  title = "Ik kan iets maken dat verschillende digitale media combineert (bijvoorbeeld een filmpje met muziek eronder)",
  stacked_type = "percent",
  horizontal = TRUE,
  stack_breaks = c(0.5, 2.5, 3.5, 5.5),
  stack_bin_labels = c("Helemaal Onwaar (1-2)", "Niet onwaar en niet waar (3)", "Helemaal Waar (4-5)"),
  stack_order = c("Helemaal Waar (4-5)", "Niet onwaar en niet waar (3)", "Helemaal Onwaar (1-2)"),
  color_palette = c("#3D7271", "#E28D50", "#F5D76E", "#C7E6D5", "#0F6B5A", "#BABACD"),
  weight_var = "weging_GAMO",
  x_var = "geslacht",
  x_label = "Geslacht",
  stack_var = "SCrea3"
)

result
```


###### {{< iconify ph chat-circle-fill >}} Vraag 3


```{r dccs-wave1-gender-item3}
# Ik kan bestaande digitale plaatjes, muziek en video veranderen
result <- create_stackedbar(
  data = data_filtered_984a0efe,
  title = "Ik kan bestaande digitale plaatjes, muziek en video veranderen",
  stacked_type = "percent",
  horizontal = TRUE,
  stack_breaks = c(0.5, 2.5, 3.5, 5.5),
  stack_bin_labels = c("Helemaal Onwaar (1-2)", "Niet onwaar en niet waar (3)", "Helemaal Waar (4-5)"),
  stack_order = c("Helemaal Waar (4-5)", "Niet onwaar en niet waar (3)", "Helemaal Onwaar (1-2)"),
  color_palette = c("#3D7271", "#E28D50", "#F5D76E", "#C7E6D5", "#0F6B5A", "#BABACD"),
  weight_var = "weging_GAMO",
  x_var = "geslacht",
  x_label = "Geslacht",
  stack_var = "SCrea4"
)

result
```


###### {{< iconify ph chat-circle-fill >}} Vraag 4


```{r dccs-wave1-gender-item4}
# Ik kan een foto of video mooier maken (bijvoorbeeld met een filter of Photoshop)
result <- create_stackedbar(
  data = data_filtered_984a0efe,
  title = "Ik kan een foto of video mooier maken (bijvoorbeeld met een filter of Photoshop)",
  stacked_type = "percent",
  horizontal = TRUE,
  stack_breaks = c(0.5, 2.5, 3.5, 5.5),
  stack_bin_labels = c("Helemaal Onwaar (1-2)", "Niet onwaar en niet waar (3)", "Helemaal Waar (4-5)"),
  stack_order = c("Helemaal Waar (4-5)", "Niet onwaar en niet waar (3)", "Helemaal Onwaar (1-2)"),
  color_palette = c("#3D7271", "#E28D50", "#F5D76E", "#C7E6D5", "#0F6B5A", "#BABACD"),
  weight_var = "weging_GAMO",
  x_var = "geslacht",
  x_label = "Geslacht",
  stack_var = "SCrea5"
)

result
```


:::


##### {{< iconify ph graduation-cap-fill >}} Opleidingsniveau


::: {.panel-tabset}

###### {{< iconify ph chat-circle-fill >}} Vraag 1


```{r dccs-wave1-edu-item1}
# Ik kan op de computer een presentatie maken (bijvoorbeeld in Powerpoint)
result <- create_stackedbar(
  data = data_filtered_984a0efe,
  title = "Ik kan op de computer een presentatie maken (bijvoorbeeld in Powerpoint)",
  stacked_type = "percent",
  horizontal = TRUE,
  stack_breaks = c(0.5, 2.5, 3.5, 5.5),
  stack_bin_labels = c("Helemaal Onwaar (1-2)", "Niet onwaar en niet waar (3)", "Helemaal Waar (4-5)"),
  stack_order = c("Helemaal Waar (4-5)", "Niet onwaar en niet waar (3)", "Helemaal Onwaar (1-2)"),
  color_palette = c("#3D7271", "#E28D50", "#F5D76E", "#C7E6D5", "#0F6B5A", "#BABACD"),
  weight_var = "weging_GAMO",
  x_var = "Education",
  x_label = "Opleidingsniveau",
  stack_var = "SCrea2"
)

result
```


###### {{< iconify ph chat-circle-fill >}} Vraag 2


```{r dccs-wave1-edu-item2}
# Ik kan iets maken dat verschillende digitale media combineert (bijvoorbeeld een filmpje met muziek eronder)
result <- create_stackedbar(
  data = data_filtered_984a0efe,
  title = "Ik kan iets maken dat verschillende digitale media combineert (bijvoorbeeld een filmpje met muziek eronder)",
  stacked_type = "percent",
  horizontal = TRUE,
  stack_breaks = c(0.5, 2.5, 3.5, 5.5),
  stack_bin_labels = c("Helemaal Onwaar (1-2)", "Niet onwaar en niet waar (3)", "Helemaal Waar (4-5)"),
  stack_order = c("Helemaal Waar (4-5)", "Niet onwaar en niet waar (3)", "Helemaal Onwaar (1-2)"),
  color_palette = c("#3D7271", "#E28D50", "#F5D76E", "#C7E6D5", "#0F6B5A", "#BABACD"),
  weight_var = "weging_GAMO",
  x_var = "Education",
  x_label = "Opleidingsniveau",
  stack_var = "SCrea3"
)

result
```


###### {{< iconify ph chat-circle-fill >}} Vraag 3


```{r dccs-wave1-edu-item3}
# Ik kan bestaande digitale plaatjes, muziek en video veranderen
result <- create_stackedbar(
  data = data_filtered_984a0efe,
  title = "Ik kan bestaande digitale plaatjes, muziek en video veranderen",
  stacked_type = "percent",
  horizontal = TRUE,
  stack_breaks = c(0.5, 2.5, 3.5, 5.5),
  stack_bin_labels = c("Helemaal Onwaar (1-2)", "Niet onwaar en niet waar (3)", "Helemaal Waar (4-5)"),
  stack_order = c("Helemaal Waar (4-5)", "Niet onwaar en niet waar (3)", "Helemaal Onwaar (1-2)"),
  color_palette = c("#3D7271", "#E28D50", "#F5D76E", "#C7E6D5", "#0F6B5A", "#BABACD"),
  weight_var = "weging_GAMO",
  x_var = "Education",
  x_label = "Opleidingsniveau",
  stack_var = "SCrea4"
)

result
```


###### {{< iconify ph chat-circle-fill >}} Vraag 4


```{r dccs-wave1-edu-item4}
# Ik kan een foto of video mooier maken (bijvoorbeeld met een filter of Photoshop)
result <- create_stackedbar(
  data = data_filtered_984a0efe,
  title = "Ik kan een foto of video mooier maken (bijvoorbeeld met een filter of Photoshop)",
  stacked_type = "percent",
  horizontal = TRUE,
  stack_breaks = c(0.5, 2.5, 3.5, 5.5),
  stack_bin_labels = c("Helemaal Onwaar (1-2)", "Niet onwaar en niet waar (3)", "Helemaal Waar (4-5)"),
  stack_order = c("Helemaal Waar (4-5)", "Niet onwaar en niet waar (3)", "Helemaal Onwaar (1-2)"),
  color_palette = c("#3D7271", "#E28D50", "#F5D76E", "#C7E6D5", "#0F6B5A", "#BABACD"),
  weight_var = "weging_GAMO",
  x_var = "Education",
  x_label = "Opleidingsniveau",
  stack_var = "SCrea5"
)

result
```


:::


##### {{< iconify ph globe-hemisphere-east >}} Migratieachtergrond


::: {.panel-tabset}

###### {{< iconify ph chat-circle-fill >}} Vraag 1


```{r dccs-wave1-mig-item1}
# Ik kan op de computer een presentatie maken (bijvoorbeeld in Powerpoint)
result <- create_stackedbar(
  data = data_filtered_984a0efe,
  title = "Ik kan op de computer een presentatie maken (bijvoorbeeld in Powerpoint)",
  stacked_type = "percent",
  horizontal = TRUE,
  stack_breaks = c(0.5, 2.5, 3.5, 5.5),
  stack_bin_labels = c("Helemaal Onwaar (1-2)", "Niet onwaar en niet waar (3)", "Helemaal Waar (4-5)"),
  stack_order = c("Helemaal Waar (4-5)", "Niet onwaar en niet waar (3)", "Helemaal Onwaar (1-2)"),
  color_palette = c("#3D7271", "#E28D50", "#F5D76E", "#C7E6D5", "#0F6B5A", "#BABACD"),
  weight_var = "weging_GAMO",
  x_var = "MigrationBackground",
  x_label = "Migratieachtergrond",
  stack_var = "SCrea2"
)

result
```


###### {{< iconify ph chat-circle-fill >}} Vraag 2


```{r dccs-wave1-mig-item2}
# Ik kan iets maken dat verschillende digitale media combineert (bijvoorbeeld een filmpje met muziek eronder)
result <- create_stackedbar(
  data = data_filtered_984a0efe,
  title = "Ik kan iets maken dat verschillende digitale media combineert (bijvoorbeeld een filmpje met muziek eronder)",
  stacked_type = "percent",
  horizontal = TRUE,
  stack_breaks = c(0.5, 2.5, 3.5, 5.5),
  stack_bin_labels = c("Helemaal Onwaar (1-2)", "Niet onwaar en niet waar (3)", "Helemaal Waar (4-5)"),
  stack_order = c("Helemaal Waar (4-5)", "Niet onwaar en niet waar (3)", "Helemaal Onwaar (1-2)"),
  color_palette = c("#3D7271", "#E28D50", "#F5D76E", "#C7E6D5", "#0F6B5A", "#BABACD"),
  weight_var = "weging_GAMO",
  x_var = "MigrationBackground",
  x_label = "Migratieachtergrond",
  stack_var = "SCrea3"
)

result
```


###### {{< iconify ph chat-circle-fill >}} Vraag 3


```{r dccs-wave1-mig-item3}
# Ik kan bestaande digitale plaatjes, muziek en video veranderen
result <- create_stackedbar(
  data = data_filtered_984a0efe,
  title = "Ik kan bestaande digitale plaatjes, muziek en video veranderen",
  stacked_type = "percent",
  horizontal = TRUE,
  stack_breaks = c(0.5, 2.5, 3.5, 5.5),
  stack_bin_labels = c("Helemaal Onwaar (1-2)", "Niet onwaar en niet waar (3)", "Helemaal Waar (4-5)"),
  stack_order = c("Helemaal Waar (4-5)", "Niet onwaar en niet waar (3)", "Helemaal Onwaar (1-2)"),
  color_palette = c("#3D7271", "#E28D50", "#F5D76E", "#C7E6D5", "#0F6B5A", "#BABACD"),
  weight_var = "weging_GAMO",
  x_var = "MigrationBackground",
  x_label = "Migratieachtergrond",
  stack_var = "SCrea4"
)

result
```


###### {{< iconify ph chat-circle-fill >}} Vraag 4


```{r dccs-wave1-mig-item4}
# Ik kan een foto of video mooier maken (bijvoorbeeld met een filter of Photoshop)
result <- create_stackedbar(
  data = data_filtered_984a0efe,
  title = "Ik kan een foto of video mooier maken (bijvoorbeeld met een filter of Photoshop)",
  stacked_type = "percent",
  horizontal = TRUE,
  stack_breaks = c(0.5, 2.5, 3.5, 5.5),
  stack_bin_labels = c("Helemaal Onwaar (1-2)", "Niet onwaar en niet waar (3)", "Helemaal Waar (4-5)"),
  stack_order = c("Helemaal Waar (4-5)", "Niet onwaar en niet waar (3)", "Helemaal Onwaar (1-2)"),
  color_palette = c("#3D7271", "#E28D50", "#F5D76E", "#C7E6D5", "#0F6B5A", "#BABACD"),
  weight_var = "weging_GAMO",
  x_var = "MigrationBackground",
  x_label = "Migratieachtergrond",
  stack_var = "SCrea5"
)

result
```


:::


:::


### {{< iconify ph number-circle-two-fill >}} Ronde 2


::: {.panel-tabset}

##### {{< iconify ph users-fill >}} Algemeen


```{r dccs-wave2-overall}
# Digitale Contentcreatievaardigheden
result <- create_stackedbars(
  data = data_filtered_4af682fd,
  title = "Digitale Contentcreatievaardigheden",
  questions = c("SCrea2", "SCrea3", "SCrea4", "SCrea5"),
  question_labels = c("Ik kan op de computer een presentatie maken (bijvoorbeeld in Powerpoint)", "Ik kan iets maken dat verschillende digitale media combineert (bijvoorbeeld een filmpje met muziek eronder)", "Ik kan bestaande digitale plaatjes, muziek en video veranderen", "Ik kan een foto of video mooier maken (bijvoorbeeld met een filter of Photoshop)"),
  stacked_type = "percent",
  color_palette = c("#3D7271", "#E28D50", "#F5D76E", "#C7E6D5", "#0F6B5A", "#BABACD"),
  horizontal = TRUE,
  x_label = "",
  stack_breaks = c(0.5, 2.5, 3.5, 5.5),
  stack_bin_labels = c("Helemaal Onwaar (1-2)", "Niet onwaar en niet waar (3)", "Helemaal Waar (4-5)"),
  stack_order = c("Helemaal Waar (4-5)", "Niet onwaar en niet waar (3)", "Helemaal Onwaar (1-2)"),
  stack_label = NULL,
  weight_var = "weging_GAMO"
)

result
```


##### {{< iconify mdi:human-male-male-child >}} Leeftijd


::: {.panel-tabset}

###### {{< iconify ph chat-circle-fill >}} Vraag 1


```{r dccs-wave2-age-item1}
# Ik kan op de computer een presentatie maken (bijvoorbeeld in Powerpoint)
result <- create_stackedbar(
  data = data_filtered_4af682fd,
  title = "Ik kan op de computer een presentatie maken (bijvoorbeeld in Powerpoint)",
  stacked_type = "percent",
  horizontal = TRUE,
  stack_breaks = c(0.5, 2.5, 3.5, 5.5),
  stack_bin_labels = c("Helemaal Onwaar (1-2)", "Niet onwaar en niet waar (3)", "Helemaal Waar (4-5)"),
  stack_order = c("Helemaal Waar (4-5)", "Niet onwaar en niet waar (3)", "Helemaal Onwaar (1-2)"),
  color_palette = c("#3D7271", "#E28D50", "#F5D76E", "#C7E6D5", "#0F6B5A", "#BABACD"),
  weight_var = "weging_GAMO",
  x_var = "AgeGroup",
  x_label = "Leeftijd",
  stack_var = "SCrea2"
)

result
```


###### {{< iconify ph chat-circle-fill >}} Vraag 2


```{r dccs-wave2-age-item2}
# Ik kan iets maken dat verschillende digitale media combineert (bijvoorbeeld een filmpje met muziek eronder)
result <- create_stackedbar(
  data = data_filtered_4af682fd,
  title = "Ik kan iets maken dat verschillende digitale media combineert (bijvoorbeeld een filmpje met muziek eronder)",
  stacked_type = "percent",
  horizontal = TRUE,
  stack_breaks = c(0.5, 2.5, 3.5, 5.5),
  stack_bin_labels = c("Helemaal Onwaar (1-2)", "Niet onwaar en niet waar (3)", "Helemaal Waar (4-5)"),
  stack_order = c("Helemaal Waar (4-5)", "Niet onwaar en niet waar (3)", "Helemaal Onwaar (1-2)"),
  color_palette = c("#3D7271", "#E28D50", "#F5D76E", "#C7E6D5", "#0F6B5A", "#BABACD"),
  weight_var = "weging_GAMO",
  x_var = "AgeGroup",
  x_label = "Leeftijd",
  stack_var = "SCrea3"
)

result
```


###### {{< iconify ph chat-circle-fill >}} Vraag 3


```{r dccs-wave2-age-item3}
# Ik kan bestaande digitale plaatjes, muziek en video veranderen
result <- create_stackedbar(
  data = data_filtered_4af682fd,
  title = "Ik kan bestaande digitale plaatjes, muziek en video veranderen",
  stacked_type = "percent",
  horizontal = TRUE,
  stack_breaks = c(0.5, 2.5, 3.5, 5.5),
  stack_bin_labels = c("Helemaal Onwaar (1-2)", "Niet onwaar en niet waar (3)", "Helemaal Waar (4-5)"),
  stack_order = c("Helemaal Waar (4-5)", "Niet onwaar en niet waar (3)", "Helemaal Onwaar (1-2)"),
  color_palette = c("#3D7271", "#E28D50", "#F5D76E", "#C7E6D5", "#0F6B5A", "#BABACD"),
  weight_var = "weging_GAMO",
  x_var = "AgeGroup",
  x_label = "Leeftijd",
  stack_var = "SCrea4"
)

result
```


###### {{< iconify ph chat-circle-fill >}} Vraag 4


```{r dccs-wave2-age-item4}
# Ik kan een foto of video mooier maken (bijvoorbeeld met een filter of Photoshop)
result <- create_stackedbar(
  data = data_filtered_4af682fd,
  title = "Ik kan een foto of video mooier maken (bijvoorbeeld met een filter of Photoshop)",
  stacked_type = "percent",
  horizontal = TRUE,
  stack_breaks = c(0.5, 2.5, 3.5, 5.5),
  stack_bin_labels = c("Helemaal Onwaar (1-2)", "Niet onwaar en niet waar (3)", "Helemaal Waar (4-5)"),
  stack_order = c("Helemaal Waar (4-5)", "Niet onwaar en niet waar (3)", "Helemaal Onwaar (1-2)"),
  color_palette = c("#3D7271", "#E28D50", "#F5D76E", "#C7E6D5", "#0F6B5A", "#BABACD"),
  weight_var = "weging_GAMO",
  x_var = "AgeGroup",
  x_label = "Leeftijd",
  stack_var = "SCrea5"
)

result
```


:::


##### {{< iconify mdi gender-transgender >}} Geslacht


::: {.panel-tabset}

###### {{< iconify ph chat-circle-fill >}} Vraag 1


```{r dccs-wave2-gender-item1}
# Ik kan op de computer een presentatie maken (bijvoorbeeld in Powerpoint)
result <- create_stackedbar(
  data = data_filtered_4af682fd,
  title = "Ik kan op de computer een presentatie maken (bijvoorbeeld in Powerpoint)",
  stacked_type = "percent",
  horizontal = TRUE,
  stack_breaks = c(0.5, 2.5, 3.5, 5.5),
  stack_bin_labels = c("Helemaal Onwaar (1-2)", "Niet onwaar en niet waar (3)", "Helemaal Waar (4-5)"),
  stack_order = c("Helemaal Waar (4-5)", "Niet onwaar en niet waar (3)", "Helemaal Onwaar (1-2)"),
  color_palette = c("#3D7271", "#E28D50", "#F5D76E", "#C7E6D5", "#0F6B5A", "#BABACD"),
  weight_var = "weging_GAMO",
  x_var = "geslacht",
  x_label = "Geslacht",
  stack_var = "SCrea2"
)

result
```


###### {{< iconify ph chat-circle-fill >}} Vraag 2


```{r dccs-wave2-gender-item2}
# Ik kan iets maken dat verschillende digitale media combineert (bijvoorbeeld een filmpje met muziek eronder)
result <- create_stackedbar(
  data = data_filtered_4af682fd,
  title = "Ik kan iets maken dat verschillende digitale media combineert (bijvoorbeeld een filmpje met muziek eronder)",
  stacked_type = "percent",
  horizontal = TRUE,
  stack_breaks = c(0.5, 2.5, 3.5, 5.5),
  stack_bin_labels = c("Helemaal Onwaar (1-2)", "Niet onwaar en niet waar (3)", "Helemaal Waar (4-5)"),
  stack_order = c("Helemaal Waar (4-5)", "Niet onwaar en niet waar (3)", "Helemaal Onwaar (1-2)"),
  color_palette = c("#3D7271", "#E28D50", "#F5D76E", "#C7E6D5", "#0F6B5A", "#BABACD"),
  weight_var = "weging_GAMO",
  x_var = "geslacht",
  x_label = "Geslacht",
  stack_var = "SCrea3"
)

result
```


###### {{< iconify ph chat-circle-fill >}} Vraag 3


```{r dccs-wave2-gender-item3}
# Ik kan bestaande digitale plaatjes, muziek en video veranderen
result <- create_stackedbar(
  data = data_filtered_4af682fd,
  title = "Ik kan bestaande digitale plaatjes, muziek en video veranderen",
  stacked_type = "percent",
  horizontal = TRUE,
  stack_breaks = c(0.5, 2.5, 3.5, 5.5),
  stack_bin_labels = c("Helemaal Onwaar (1-2)", "Niet onwaar en niet waar (3)", "Helemaal Waar (4-5)"),
  stack_order = c("Helemaal Waar (4-5)", "Niet onwaar en niet waar (3)", "Helemaal Onwaar (1-2)"),
  color_palette = c("#3D7271", "#E28D50", "#F5D76E", "#C7E6D5", "#0F6B5A", "#BABACD"),
  weight_var = "weging_GAMO",
  x_var = "geslacht",
  x_label = "Geslacht",
  stack_var = "SCrea4"
)

result
```


###### {{< iconify ph chat-circle-fill >}} Vraag 4


```{r dccs-wave2-gender-item4}
# Ik kan een foto of video mooier maken (bijvoorbeeld met een filter of Photoshop)
result <- create_stackedbar(
  data = data_filtered_4af682fd,
  title = "Ik kan een foto of video mooier maken (bijvoorbeeld met een filter of Photoshop)",
  stacked_type = "percent",
  horizontal = TRUE,
  stack_breaks = c(0.5, 2.5, 3.5, 5.5),
  stack_bin_labels = c("Helemaal Onwaar (1-2)", "Niet onwaar en niet waar (3)", "Helemaal Waar (4-5)"),
  stack_order = c("Helemaal Waar (4-5)", "Niet onwaar en niet waar (3)", "Helemaal Onwaar (1-2)"),
  color_palette = c("#3D7271", "#E28D50", "#F5D76E", "#C7E6D5", "#0F6B5A", "#BABACD"),
  weight_var = "weging_GAMO",
  x_var = "geslacht",
  x_label = "Geslacht",
  stack_var = "SCrea5"
)

result
```


:::


##### {{< iconify ph graduation-cap-fill >}} Opleidingsniveau


::: {.panel-tabset}

###### {{< iconify ph chat-circle-fill >}} Vraag 1


```{r dccs-wave2-edu-item1}
# Ik kan op de computer een presentatie maken (bijvoorbeeld in Powerpoint)
result <- create_stackedbar(
  data = data_filtered_4af682fd,
  title = "Ik kan op de computer een presentatie maken (bijvoorbeeld in Powerpoint)",
  stacked_type = "percent",
  horizontal = TRUE,
  stack_breaks = c(0.5, 2.5, 3.5, 5.5),
  stack_bin_labels = c("Helemaal Onwaar (1-2)", "Niet onwaar en niet waar (3)", "Helemaal Waar (4-5)"),
  stack_order = c("Helemaal Waar (4-5)", "Niet onwaar en niet waar (3)", "Helemaal Onwaar (1-2)"),
  color_palette = c("#3D7271", "#E28D50", "#F5D76E", "#C7E6D5", "#0F6B5A", "#BABACD"),
  weight_var = "weging_GAMO",
  x_var = "Education",
  x_label = "Opleidingsniveau",
  stack_var = "SCrea2"
)

result
```


###### {{< iconify ph chat-circle-fill >}} Vraag 2


```{r dccs-wave2-edu-item2}
# Ik kan iets maken dat verschillende digitale media combineert (bijvoorbeeld een filmpje met muziek eronder)
result <- create_stackedbar(
  data = data_filtered_4af682fd,
  title = "Ik kan iets maken dat verschillende digitale media combineert (bijvoorbeeld een filmpje met muziek eronder)",
  stacked_type = "percent",
  horizontal = TRUE,
  stack_breaks = c(0.5, 2.5, 3.5, 5.5),
  stack_bin_labels = c("Helemaal Onwaar (1-2)", "Niet onwaar en niet waar (3)", "Helemaal Waar (4-5)"),
  stack_order = c("Helemaal Waar (4-5)", "Niet onwaar en niet waar (3)", "Helemaal Onwaar (1-2)"),
  color_palette = c("#3D7271", "#E28D50", "#F5D76E", "#C7E6D5", "#0F6B5A", "#BABACD"),
  weight_var = "weging_GAMO",
  x_var = "Education",
  x_label = "Opleidingsniveau",
  stack_var = "SCrea3"
)

result
```


###### {{< iconify ph chat-circle-fill >}} Vraag 3


```{r dccs-wave2-edu-item3}
# Ik kan bestaande digitale plaatjes, muziek en video veranderen
result <- create_stackedbar(
  data = data_filtered_4af682fd,
  title = "Ik kan bestaande digitale plaatjes, muziek en video veranderen",
  stacked_type = "percent",
  horizontal = TRUE,
  stack_breaks = c(0.5, 2.5, 3.5, 5.5),
  stack_bin_labels = c("Helemaal Onwaar (1-2)", "Niet onwaar en niet waar (3)", "Helemaal Waar (4-5)"),
  stack_order = c("Helemaal Waar (4-5)", "Niet onwaar en niet waar (3)", "Helemaal Onwaar (1-2)"),
  color_palette = c("#3D7271", "#E28D50", "#F5D76E", "#C7E6D5", "#0F6B5A", "#BABACD"),
  weight_var = "weging_GAMO",
  x_var = "Education",
  x_label = "Opleidingsniveau",
  stack_var = "SCrea4"
)

result
```


###### {{< iconify ph chat-circle-fill >}} Vraag 4


```{r dccs-wave2-edu-item4}
# Ik kan een foto of video mooier maken (bijvoorbeeld met een filter of Photoshop)
result <- create_stackedbar(
  data = data_filtered_4af682fd,
  title = "Ik kan een foto of video mooier maken (bijvoorbeeld met een filter of Photoshop)",
  stacked_type = "percent",
  horizontal = TRUE,
  stack_breaks = c(0.5, 2.5, 3.5, 5.5),
  stack_bin_labels = c("Helemaal Onwaar (1-2)", "Niet onwaar en niet waar (3)", "Helemaal Waar (4-5)"),
  stack_order = c("Helemaal Waar (4-5)", "Niet onwaar en niet waar (3)", "Helemaal Onwaar (1-2)"),
  color_palette = c("#3D7271", "#E28D50", "#F5D76E", "#C7E6D5", "#0F6B5A", "#BABACD"),
  weight_var = "weging_GAMO",
  x_var = "Education",
  x_label = "Opleidingsniveau",
  stack_var = "SCrea5"
)

result
```


:::


##### {{< iconify ph globe-hemisphere-east >}} Migratieachtergrond


::: {.panel-tabset}

###### {{< iconify ph chat-circle-fill >}} Vraag 1


```{r dccs-wave2-mig-item1}
# Ik kan op de computer een presentatie maken (bijvoorbeeld in Powerpoint)
result <- create_stackedbar(
  data = data_filtered_4af682fd,
  title = "Ik kan op de computer een presentatie maken (bijvoorbeeld in Powerpoint)",
  stacked_type = "percent",
  horizontal = TRUE,
  stack_breaks = c(0.5, 2.5, 3.5, 5.5),
  stack_bin_labels = c("Helemaal Onwaar (1-2)", "Niet onwaar en niet waar (3)", "Helemaal Waar (4-5)"),
  stack_order = c("Helemaal Waar (4-5)", "Niet onwaar en niet waar (3)", "Helemaal Onwaar (1-2)"),
  color_palette = c("#3D7271", "#E28D50", "#F5D76E", "#C7E6D5", "#0F6B5A", "#BABACD"),
  weight_var = "weging_GAMO",
  x_var = "MigrationBackground",
  x_label = "Migratieachtergrond",
  stack_var = "SCrea2"
)

result
```


###### {{< iconify ph chat-circle-fill >}} Vraag 2


```{r dccs-wave2-mig-item2}
# Ik kan iets maken dat verschillende digitale media combineert (bijvoorbeeld een filmpje met muziek eronder)
result <- create_stackedbar(
  data = data_filtered_4af682fd,
  title = "Ik kan iets maken dat verschillende digitale media combineert (bijvoorbeeld een filmpje met muziek eronder)",
  stacked_type = "percent",
  horizontal = TRUE,
  stack_breaks = c(0.5, 2.5, 3.5, 5.5),
  stack_bin_labels = c("Helemaal Onwaar (1-2)", "Niet onwaar en niet waar (3)", "Helemaal Waar (4-5)"),
  stack_order = c("Helemaal Waar (4-5)", "Niet onwaar en niet waar (3)", "Helemaal Onwaar (1-2)"),
  color_palette = c("#3D7271", "#E28D50", "#F5D76E", "#C7E6D5", "#0F6B5A", "#BABACD"),
  weight_var = "weging_GAMO",
  x_var = "MigrationBackground",
  x_label = "Migratieachtergrond",
  stack_var = "SCrea3"
)

result
```


###### {{< iconify ph chat-circle-fill >}} Vraag 3


```{r dccs-wave2-mig-item3}
# Ik kan bestaande digitale plaatjes, muziek en video veranderen
result <- create_stackedbar(
  data = data_filtered_4af682fd,
  title = "Ik kan bestaande digitale plaatjes, muziek en video veranderen",
  stacked_type = "percent",
  horizontal = TRUE,
  stack_breaks = c(0.5, 2.5, 3.5, 5.5),
  stack_bin_labels = c("Helemaal Onwaar (1-2)", "Niet onwaar en niet waar (3)", "Helemaal Waar (4-5)"),
  stack_order = c("Helemaal Waar (4-5)", "Niet onwaar en niet waar (3)", "Helemaal Onwaar (1-2)"),
  color_palette = c("#3D7271", "#E28D50", "#F5D76E", "#C7E6D5", "#0F6B5A", "#BABACD"),
  weight_var = "weging_GAMO",
  x_var = "MigrationBackground",
  x_label = "Migratieachtergrond",
  stack_var = "SCrea4"
)

result
```


###### {{< iconify ph chat-circle-fill >}} Vraag 4


```{r dccs-wave2-mig-item4}
# Ik kan een foto of video mooier maken (bijvoorbeeld met een filter of Photoshop)
result <- create_stackedbar(
  data = data_filtered_4af682fd,
  title = "Ik kan een foto of video mooier maken (bijvoorbeeld met een filter of Photoshop)",
  stacked_type = "percent",
  horizontal = TRUE,
  stack_breaks = c(0.5, 2.5, 3.5, 5.5),
  stack_bin_labels = c("Helemaal Onwaar (1-2)", "Niet onwaar en niet waar (3)", "Helemaal Waar (4-5)"),
  stack_order = c("Helemaal Waar (4-5)", "Niet onwaar en niet waar (3)", "Helemaal Onwaar (1-2)"),
  color_palette = c("#3D7271", "#E28D50", "#F5D76E", "#C7E6D5", "#0F6B5A", "#BABACD"),
  weight_var = "weging_GAMO",
  x_var = "MigrationBackground",
  x_label = "Migratieachtergrond",
  stack_var = "SCrea5"
)

result
```


:::


:::


### {{< iconify ph chart-line-fill >}} Verloop over tijd


::: {.panel-tabset}

##### {{< iconify ph users-fill >}} Algemeen


::: {.panel-tabset}

###### {{< iconify ph chat-circle-fill >}} Vraag 1


```{r dccs-overtime-overall-item1}
# Ik kan op de computer een presentatie maken (bijvoorbeeld in Powerpoint)
result <- create_timeline(
  data = data,
  title = "Ik kan op de computer een presentatie maken (bijvoorbeeld in Powerpoint)",
  time_var = "wave_time_label",
  chart_type = "line",
  response_filter = c(4, 5),
  response_filter_label = "Percentage of Respondents",
  response_filter_combine = TRUE,
  x_label = "",
  y_label = "Percentage of Respondents",
  color_palette = c("#3D7271", "#E28D50", "#F5D76E", "#C7E6D5", "#0F6B5A", "#BABACD"),
  y_min = 0,
  y_max = 100,
  weight_var = "weging_GAMO",
  response_var = "SCrea2"
)

result
```


###### {{< iconify ph chat-circle-fill >}} Vraag 2


```{r dccs-overtime-overall-item2}
# Ik kan iets maken dat verschillende digitale media combineert (bijvoorbeeld een filmpje met muziek eronder)
result <- create_timeline(
  data = data,
  title = "Ik kan iets maken dat verschillende digitale media combineert (bijvoorbeeld een filmpje met muziek eronder)",
  time_var = "wave_time_label",
  chart_type = "line",
  response_filter = c(4, 5),
  response_filter_label = "Percentage of Respondents",
  response_filter_combine = TRUE,
  x_label = "",
  y_label = "Percentage of Respondents",
  color_palette = c("#3D7271", "#E28D50", "#F5D76E", "#C7E6D5", "#0F6B5A", "#BABACD"),
  y_min = 0,
  y_max = 100,
  weight_var = "weging_GAMO",
  response_var = "SCrea3"
)

result
```


###### {{< iconify ph chat-circle-fill >}} Vraag 3


```{r dccs-overtime-overall-item3}
# Ik kan bestaande digitale plaatjes, muziek en video veranderen
result <- create_timeline(
  data = data,
  title = "Ik kan bestaande digitale plaatjes, muziek en video veranderen",
  time_var = "wave_time_label",
  chart_type = "line",
  response_filter = c(4, 5),
  response_filter_label = "Percentage of Respondents",
  response_filter_combine = TRUE,
  x_label = "",
  y_label = "Percentage of Respondents",
  color_palette = c("#3D7271", "#E28D50", "#F5D76E", "#C7E6D5", "#0F6B5A", "#BABACD"),
  y_min = 0,
  y_max = 100,
  weight_var = "weging_GAMO",
  response_var = "SCrea4"
)

result
```


###### {{< iconify ph chat-circle-fill >}} Vraag 4


```{r dccs-overtime-overall-item4}
# Ik kan een foto of video mooier maken (bijvoorbeeld met een filter of Photoshop)
result <- create_timeline(
  data = data,
  title = "Ik kan een foto of video mooier maken (bijvoorbeeld met een filter of Photoshop)",
  time_var = "wave_time_label",
  chart_type = "line",
  response_filter = c(4, 5),
  response_filter_label = "Percentage of Respondents",
  response_filter_combine = TRUE,
  x_label = "",
  y_label = "Percentage of Respondents",
  color_palette = c("#3D7271", "#E28D50", "#F5D76E", "#C7E6D5", "#0F6B5A", "#BABACD"),
  y_min = 0,
  y_max = 100,
  weight_var = "weging_GAMO",
  response_var = "SCrea5"
)

result
```


:::


##### {{< iconify mdi:human-male-male-child >}} Leeftijd


::: {.panel-tabset}

###### {{< iconify ph chat-circle-fill >}} Vraag 1


```{r dccs-overtime-age-item1}
# Ik kan op de computer een presentatie maken (bijvoorbeeld in Powerpoint)
result <- create_timeline(
  data = data,
  title = "Ik kan op de computer een presentatie maken (bijvoorbeeld in Powerpoint)",
  time_var = "wave_time_label",
  chart_type = "line",
  response_filter = c(4, 5),
  x_label = "",
  y_label = "Percentage of Respondents",
  color_palette = c("#3D7271", "#E28D50", "#F5D76E", "#C7E6D5", "#0F6B5A", "#BABACD"),
  y_min = 0,
  y_max = 100,
  weight_var = "weging_GAMO",
  response_var = "SCrea2",
  group_var = "AgeGroup"
)

result
```


###### {{< iconify ph chat-circle-fill >}} Vraag 2


```{r dccs-overtime-age-item2}
# Ik kan iets maken dat verschillende digitale media combineert (bijvoorbeeld een filmpje met muziek eronder)
result <- create_timeline(
  data = data,
  title = "Ik kan iets maken dat verschillende digitale media combineert (bijvoorbeeld een filmpje met muziek eronder)",
  time_var = "wave_time_label",
  chart_type = "line",
  response_filter = c(4, 5),
  x_label = "",
  y_label = "Percentage of Respondents",
  color_palette = c("#3D7271", "#E28D50", "#F5D76E", "#C7E6D5", "#0F6B5A", "#BABACD"),
  y_min = 0,
  y_max = 100,
  weight_var = "weging_GAMO",
  response_var = "SCrea3",
  group_var = "AgeGroup"
)

result
```


###### {{< iconify ph chat-circle-fill >}} Vraag 3


```{r dccs-overtime-age-item3}
# Ik kan bestaande digitale plaatjes, muziek en video veranderen
result <- create_timeline(
  data = data,
  title = "Ik kan bestaande digitale plaatjes, muziek en video veranderen",
  time_var = "wave_time_label",
  chart_type = "line",
  response_filter = c(4, 5),
  x_label = "",
  y_label = "Percentage of Respondents",
  color_palette = c("#3D7271", "#E28D50", "#F5D76E", "#C7E6D5", "#0F6B5A", "#BABACD"),
  y_min = 0,
  y_max = 100,
  weight_var = "weging_GAMO",
  response_var = "SCrea4",
  group_var = "AgeGroup"
)

result
```


###### {{< iconify ph chat-circle-fill >}} Vraag 4


```{r dccs-overtime-age-item4}
# Ik kan een foto of video mooier maken (bijvoorbeeld met een filter of Photoshop)
result <- create_timeline(
  data = data,
  title = "Ik kan een foto of video mooier maken (bijvoorbeeld met een filter of Photoshop)",
  time_var = "wave_time_label",
  chart_type = "line",
  response_filter = c(4, 5),
  x_label = "",
  y_label = "Percentage of Respondents",
  color_palette = c("#3D7271", "#E28D50", "#F5D76E", "#C7E6D5", "#0F6B5A", "#BABACD"),
  y_min = 0,
  y_max = 100,
  weight_var = "weging_GAMO",
  response_var = "SCrea5",
  group_var = "AgeGroup"
)

result
```


:::


##### {{< iconify mdi gender-transgender >}} Geslacht


::: {.panel-tabset}

###### {{< iconify ph chat-circle-fill >}} Vraag 1


```{r dccs-overtime-gender-item1}
# Ik kan op de computer een presentatie maken (bijvoorbeeld in Powerpoint)
result <- create_timeline(
  data = data,
  title = "Ik kan op de computer een presentatie maken (bijvoorbeeld in Powerpoint)",
  time_var = "wave_time_label",
  chart_type = "line",
  response_filter = c(4, 5),
  x_label = "",
  y_label = "Percentage of Respondents",
  color_palette = c("#3D7271", "#E28D50", "#F5D76E", "#C7E6D5", "#0F6B5A", "#BABACD"),
  y_min = 0,
  y_max = 100,
  weight_var = "weging_GAMO",
  response_var = "SCrea2",
  group_var = "geslacht"
)

result
```


###### {{< iconify ph chat-circle-fill >}} Vraag 2


```{r dccs-overtime-gender-item2}
# Ik kan iets maken dat verschillende digitale media combineert (bijvoorbeeld een filmpje met muziek eronder)
result <- create_timeline(
  data = data,
  title = "Ik kan iets maken dat verschillende digitale media combineert (bijvoorbeeld een filmpje met muziek eronder)",
  time_var = "wave_time_label",
  chart_type = "line",
  response_filter = c(4, 5),
  x_label = "",
  y_label = "Percentage of Respondents",
  color_palette = c("#3D7271", "#E28D50", "#F5D76E", "#C7E6D5", "#0F6B5A", "#BABACD"),
  y_min = 0,
  y_max = 100,
  weight_var = "weging_GAMO",
  response_var = "SCrea3",
  group_var = "geslacht"
)

result
```


###### {{< iconify ph chat-circle-fill >}} Vraag 3


```{r dccs-overtime-gender-item3}
# Ik kan bestaande digitale plaatjes, muziek en video veranderen
result <- create_timeline(
  data = data,
  title = "Ik kan bestaande digitale plaatjes, muziek en video veranderen",
  time_var = "wave_time_label",
  chart_type = "line",
  response_filter = c(4, 5),
  x_label = "",
  y_label = "Percentage of Respondents",
  color_palette = c("#3D7271", "#E28D50", "#F5D76E", "#C7E6D5", "#0F6B5A", "#BABACD"),
  y_min = 0,
  y_max = 100,
  weight_var = "weging_GAMO",
  response_var = "SCrea4",
  group_var = "geslacht"
)

result
```


###### {{< iconify ph chat-circle-fill >}} Vraag 4


```{r dccs-overtime-gender-item4}
# Ik kan een foto of video mooier maken (bijvoorbeeld met een filter of Photoshop)
result <- create_timeline(
  data = data,
  title = "Ik kan een foto of video mooier maken (bijvoorbeeld met een filter of Photoshop)",
  time_var = "wave_time_label",
  chart_type = "line",
  response_filter = c(4, 5),
  x_label = "",
  y_label = "Percentage of Respondents",
  color_palette = c("#3D7271", "#E28D50", "#F5D76E", "#C7E6D5", "#0F6B5A", "#BABACD"),
  y_min = 0,
  y_max = 100,
  weight_var = "weging_GAMO",
  response_var = "SCrea5",
  group_var = "geslacht"
)

result
```


:::


##### {{< iconify ph graduation-cap-fill >}} Opleidingsniveau


::: {.panel-tabset}

###### {{< iconify ph chat-circle-fill >}} Vraag 1


```{r dccs-overtime-edu-item1}
# Ik kan op de computer een presentatie maken (bijvoorbeeld in Powerpoint)
result <- create_timeline(
  data = data,
  title = "Ik kan op de computer een presentatie maken (bijvoorbeeld in Powerpoint)",
  time_var = "wave_time_label",
  chart_type = "line",
  response_filter = c(4, 5),
  x_label = "",
  y_label = "Percentage of Respondents",
  color_palette = c("#3D7271", "#E28D50", "#F5D76E", "#C7E6D5", "#0F6B5A", "#BABACD"),
  y_min = 0,
  y_max = 100,
  weight_var = "weging_GAMO",
  response_var = "SCrea2",
  group_var = "Education"
)

result
```


###### {{< iconify ph chat-circle-fill >}} Vraag 2


```{r dccs-overtime-edu-item2}
# Ik kan iets maken dat verschillende digitale media combineert (bijvoorbeeld een filmpje met muziek eronder)
result <- create_timeline(
  data = data,
  title = "Ik kan iets maken dat verschillende digitale media combineert (bijvoorbeeld een filmpje met muziek eronder)",
  time_var = "wave_time_label",
  chart_type = "line",
  response_filter = c(4, 5),
  x_label = "",
  y_label = "Percentage of Respondents",
  color_palette = c("#3D7271", "#E28D50", "#F5D76E", "#C7E6D5", "#0F6B5A", "#BABACD"),
  y_min = 0,
  y_max = 100,
  weight_var = "weging_GAMO",
  response_var = "SCrea3",
  group_var = "Education"
)

result
```


###### {{< iconify ph chat-circle-fill >}} Vraag 3


```{r dccs-overtime-edu-item3}
# Ik kan bestaande digitale plaatjes, muziek en video veranderen
result <- create_timeline(
  data = data,
  title = "Ik kan bestaande digitale plaatjes, muziek en video veranderen",
  time_var = "wave_time_label",
  chart_type = "line",
  response_filter = c(4, 5),
  x_label = "",
  y_label = "Percentage of Respondents",
  color_palette = c("#3D7271", "#E28D50", "#F5D76E", "#C7E6D5", "#0F6B5A", "#BABACD"),
  y_min = 0,
  y_max = 100,
  weight_var = "weging_GAMO",
  response_var = "SCrea4",
  group_var = "Education"
)

result
```


###### {{< iconify ph chat-circle-fill >}} Vraag 4


```{r dccs-overtime-edu-item4}
# Ik kan een foto of video mooier maken (bijvoorbeeld met een filter of Photoshop)
result <- create_timeline(
  data = data,
  title = "Ik kan een foto of video mooier maken (bijvoorbeeld met een filter of Photoshop)",
  time_var = "wave_time_label",
  chart_type = "line",
  response_filter = c(4, 5),
  x_label = "",
  y_label = "Percentage of Respondents",
  color_palette = c("#3D7271", "#E28D50", "#F5D76E", "#C7E6D5", "#0F6B5A", "#BABACD"),
  y_min = 0,
  y_max = 100,
  weight_var = "weging_GAMO",
  response_var = "SCrea5",
  group_var = "Education"
)

result
```


:::


##### {{< iconify ph globe-hemisphere-east >}} Migratieachtergrond


::: {.panel-tabset}

###### {{< iconify ph chat-circle-fill >}} Vraag 1


```{r dccs-overtime-mig-item1}
# Ik kan op de computer een presentatie maken (bijvoorbeeld in Powerpoint)
result <- create_timeline(
  data = data,
  title = "Ik kan op de computer een presentatie maken (bijvoorbeeld in Powerpoint)",
  time_var = "wave_time_label",
  chart_type = "line",
  response_filter = c(4, 5),
  x_label = "",
  y_label = "Percentage of Respondents",
  color_palette = c("#3D7271", "#E28D50", "#F5D76E", "#C7E6D5", "#0F6B5A", "#BABACD"),
  y_min = 0,
  y_max = 100,
  weight_var = "weging_GAMO",
  response_var = "SCrea2",
  group_var = "MigrationBackground"
)

result
```


###### {{< iconify ph chat-circle-fill >}} Vraag 2


```{r dccs-overtime-mig-item2}
# Ik kan iets maken dat verschillende digitale media combineert (bijvoorbeeld een filmpje met muziek eronder)
result <- create_timeline(
  data = data,
  title = "Ik kan iets maken dat verschillende digitale media combineert (bijvoorbeeld een filmpje met muziek eronder)",
  time_var = "wave_time_label",
  chart_type = "line",
  response_filter = c(4, 5),
  x_label = "",
  y_label = "Percentage of Respondents",
  color_palette = c("#3D7271", "#E28D50", "#F5D76E", "#C7E6D5", "#0F6B5A", "#BABACD"),
  y_min = 0,
  y_max = 100,
  weight_var = "weging_GAMO",
  response_var = "SCrea3",
  group_var = "MigrationBackground"
)

result
```


###### {{< iconify ph chat-circle-fill >}} Vraag 3


```{r dccs-overtime-mig-item3}
# Ik kan bestaande digitale plaatjes, muziek en video veranderen
result <- create_timeline(
  data = data,
  title = "Ik kan bestaande digitale plaatjes, muziek en video veranderen",
  time_var = "wave_time_label",
  chart_type = "line",
  response_filter = c(4, 5),
  x_label = "",
  y_label = "Percentage of Respondents",
  color_palette = c("#3D7271", "#E28D50", "#F5D76E", "#C7E6D5", "#0F6B5A", "#BABACD"),
  y_min = 0,
  y_max = 100,
  weight_var = "weging_GAMO",
  response_var = "SCrea4",
  group_var = "MigrationBackground"
)

result
```


###### {{< iconify ph chat-circle-fill >}} Vraag 4


```{r dccs-overtime-mig-item4}
# Ik kan een foto of video mooier maken (bijvoorbeeld met een filter of Photoshop)
result <- create_timeline(
  data = data,
  title = "Ik kan een foto of video mooier maken (bijvoorbeeld met een filter of Photoshop)",
  time_var = "wave_time_label",
  chart_type = "line",
  response_filter = c(4, 5),
  x_label = "",
  y_label = "Percentage of Respondents",
  color_palette = c("#3D7271", "#E28D50", "#F5D76E", "#C7E6D5", "#0F6B5A", "#BABACD"),
  y_min = 0,
  y_max = 100,
  weight_var = "weging_GAMO",
  response_var = "SCrea5",
  group_var = "MigrationBackground"
)

result
```


:::


:::


:::



```{=html}
<nav class='pagination-nav pagination-bottom' role='navigation' aria-label='Page navigation'>
  <div class='pagination-container'>
    <button class='pagination-btn pagination-prev pagination-disabled' disabled aria-label='Previous page'>
      <svg class='pagination-icon' width='18' height='18' viewBox='0 0 20 20' fill='none' xmlns='http://www.w3.org/2000/svg'>
        <path d='M12 16L6 10L12 4' stroke='currentColor' stroke-width='2' stroke-linecap='round' stroke-linejoin='round'/>
      </svg>
    </button>
    <div class='pagination-info'>
      <span class='pagination-prefix'></span>
      <input type='number' class='pagination-input' id='page-input-bottom' min='1' max='3' value='1' aria-label='Current page'>
      <span class='pagination-separator'> / 3</span>
    </div>
    <a href='skills_p2.html' class='pagination-btn pagination-next' aria-label='Next page'>
      <svg class='pagination-icon' width='18' height='18' viewBox='0 0 20 20' fill='none' xmlns='http://www.w3.org/2000/svg'>
        <path d='M8 16L14 10L8 4' stroke='currentColor' stroke-width='2' stroke-linecap='round' stroke-linejoin='round'/>
      </svg>
    </a>
  </div>
</nav>

<!-- Pagination Navigation Script -->
<script>
(function() {
  const pageUrls = ["skills.html","skills_p2.html","skills_p3.html"];
  const pageInput = document.getElementById('page-input-bottom');
  
  if (pageInput) {
    pageInput.addEventListener('change', function() {
      const pageNum = parseInt(this.value);
      if (pageNum >= 1 && pageNum <= pageUrls.length) {
        window.location.href = pageUrls[pageNum - 1];
      } else {
        this.value = this.getAttribute('value');
      }
    });
    
    pageInput.addEventListener('keypress', function(e) {
      if (e.key === 'Enter') {
        this.blur();
      }
    });
  }
})();
</script>
```

