---
title: "{{< iconify ph magnifying-glass >}} Strategische Informatie"
format: html
---

```{r}
#| include: false
library(dashboardr)
```

**DIT IS EEN MOCKUP VERSIE GELIEVE NIET TE CITEREN**

**Strategische Informatievaardigheden** beoordelen het vermogen om effectief te zoeken naar en informatie online te vinden. Dit omvat het kiezen van goede zoekwoorden, het gebruiken van zoekfuncties en het vinden van antwoorden op vragen op internet.

```{r setup}
#| echo: false
#| warning: false
#| message: false
#| error: false
#| results: 'hide'

# Load required libraries
library(dashboardr)
library(dplyr)
library(highcharter)

# Global chunk options
knitr::opts_chunk$set(
  echo = FALSE,
  warning = FALSE,
  message = FALSE,
  error = FALSE,
  fig.width = 12,
  fig.height = 8,
  dpi = 300
)

# Load data from dataset_4014obs.rds
data <- readRDS('dataset_4014obs.rds')

# Data summary
cat('Dataset loaded:', nrow(data), 'rows,', ncol(data), 'columns\n')

# Create filtered datasets
# Each filter is applied once and reused across visualizations

data_filtered_984a0efe <- data %>% dplyr::filter(wave == 1)
data_filtered_4af682fd <- data %>% dplyr::filter(wave == 2)

```

## {{< iconify ph lightning-fill >}} Vaardigheden


ADD TEXT BEFORE TABSET


::: {.panel-tabset}

### {{< iconify ph number-circle-one-fill >}} Wave 1


::: {.panel-tabset}

##### {{< iconify ph users-fill >}} Algemeen


```{r sis-wave1-overall-2}
# Strategic Information Skills
result <- create_stackedbars(
  data = data_filtered_984a0efe %>% tidyr::drop_na(SInfo1, SInfo3_V2, SInfo4),
  title = "Strategic Information Skills",
  questions = c("SInfo1", "SInfo3_V2", "SInfo4"),
  question_labels = c("Ik weet hoe ik goede zoekwoorden kan kiezen voor zoekopdrachten op het internet (bijvoorbeeld met Google)", "Ik weet hoe ik op het internet antwoorden op mijn vragen kan vinden", "Ik weet hoe ik zoekfuncties in zoekmachines kan gebruiken (bijvoorbeeld met Google)"),
  stacked_type = "percent",
  color_palette = c("#3D7271", "#E28D50", "#F5D76E", "#C7E6D5", "#0F6B5A", "#BABACD"),
  horizontal = TRUE,
  x_label = "",
  stack_breaks = c(0.5, 2.5, 3.5, 5.5),
  stack_bin_labels = c("Helemaal Onwaar (1-2)", "Niet onwaar en niet waar (3)", "Helemaal Waar (4-5)"),
  stack_order = c("Helemaal Onwaar (1-2)", "Niet onwaar en niet waar (3)", "Helemaal Waar (4-5)"),
  stack_label = NULL,
  weight_var = "weging_GAMO"
)

result
```


##### {{< iconify mdi:human-male-male-child >}} Leeftijd


::: {.panel-tabset}

###### {{< iconify ph chat-circle-fill >}} Vraag 1


```{r sis-wave1-age-item1-2}
# Ik weet hoe ik goede zoekwoorden kan kiezen voor zoekopdrachten op het internet (bijvoorbeeld met Google)
result <- create_stackedbar(
  data = data_filtered_984a0efe %>% tidyr::drop_na(AgeGroup, SInfo1),
  title = "Ik weet hoe ik goede zoekwoorden kan kiezen voor zoekopdrachten op het internet (bijvoorbeeld met Google)",
  stacked_type = "percent",
  horizontal = TRUE,
  stack_breaks = c(0.5, 2.5, 3.5, 5.5),
  stack_bin_labels = c("Helemaal Onwaar (1-2)", "Niet onwaar en niet waar (3)", "Helemaal Waar (4-5)"),
  stack_order = c("Helemaal Onwaar (1-2)", "Niet onwaar en niet waar (3)", "Helemaal Waar (4-5)"),
  color_palette = c("#3D7271", "#E28D50", "#F5D76E", "#C7E6D5", "#0F6B5A", "#BABACD"),
  weight_var = "weging_GAMO",
  x_var = "AgeGroup",
  stack_var = "SInfo1"
)

result
```


###### {{< iconify ph chat-circle-fill >}} Vraag 2


```{r sis-wave1-age-item2-2}
# Ik weet hoe ik op het internet antwoorden op mijn vragen kan vinden
result <- create_stackedbar(
  data = data_filtered_984a0efe %>% tidyr::drop_na(AgeGroup, SInfo3_V2),
  title = "Ik weet hoe ik op het internet antwoorden op mijn vragen kan vinden",
  stacked_type = "percent",
  horizontal = TRUE,
  stack_breaks = c(0.5, 2.5, 3.5, 5.5),
  stack_bin_labels = c("Helemaal Onwaar (1-2)", "Niet onwaar en niet waar (3)", "Helemaal Waar (4-5)"),
  stack_order = c("Helemaal Onwaar (1-2)", "Niet onwaar en niet waar (3)", "Helemaal Waar (4-5)"),
  color_palette = c("#3D7271", "#E28D50", "#F5D76E", "#C7E6D5", "#0F6B5A", "#BABACD"),
  weight_var = "weging_GAMO",
  x_var = "AgeGroup",
  stack_var = "SInfo3_V2"
)

result
```


###### {{< iconify ph chat-circle-fill >}} Vraag 3


```{r sis-wave1-age-item3-2}
# Ik weet hoe ik zoekfuncties in zoekmachines kan gebruiken (bijvoorbeeld met Google)
result <- create_stackedbar(
  data = data_filtered_984a0efe %>% tidyr::drop_na(AgeGroup, SInfo4),
  title = "Ik weet hoe ik zoekfuncties in zoekmachines kan gebruiken (bijvoorbeeld met Google)",
  stacked_type = "percent",
  horizontal = TRUE,
  stack_breaks = c(0.5, 2.5, 3.5, 5.5),
  stack_bin_labels = c("Helemaal Onwaar (1-2)", "Niet onwaar en niet waar (3)", "Helemaal Waar (4-5)"),
  stack_order = c("Helemaal Onwaar (1-2)", "Niet onwaar en niet waar (3)", "Helemaal Waar (4-5)"),
  color_palette = c("#3D7271", "#E28D50", "#F5D76E", "#C7E6D5", "#0F6B5A", "#BABACD"),
  weight_var = "weging_GAMO",
  x_var = "AgeGroup",
  stack_var = "SInfo4"
)

result
```


:::


##### {{< iconify mdi gender-transgender >}} Geslacht


::: {.panel-tabset}

###### {{< iconify ph chat-circle-fill >}} Vraag 1


```{r sis-wave1-gender-item1-2}
# Ik weet hoe ik goede zoekwoorden kan kiezen voor zoekopdrachten op het internet (bijvoorbeeld met Google)
result <- create_stackedbar(
  data = data_filtered_984a0efe %>% tidyr::drop_na(geslacht, SInfo1),
  title = "Ik weet hoe ik goede zoekwoorden kan kiezen voor zoekopdrachten op het internet (bijvoorbeeld met Google)",
  stacked_type = "percent",
  horizontal = TRUE,
  stack_breaks = c(0.5, 2.5, 3.5, 5.5),
  stack_bin_labels = c("Helemaal Onwaar (1-2)", "Niet onwaar en niet waar (3)", "Helemaal Waar (4-5)"),
  stack_order = c("Helemaal Onwaar (1-2)", "Niet onwaar en niet waar (3)", "Helemaal Waar (4-5)"),
  color_palette = c("#3D7271", "#E28D50", "#F5D76E", "#C7E6D5", "#0F6B5A", "#BABACD"),
  weight_var = "weging_GAMO",
  x_var = "geslacht",
  stack_var = "SInfo1"
)

result
```


###### {{< iconify ph chat-circle-fill >}} Vraag 2


```{r sis-wave1-gender-item2-2}
# Ik weet hoe ik op het internet antwoorden op mijn vragen kan vinden
result <- create_stackedbar(
  data = data_filtered_984a0efe %>% tidyr::drop_na(geslacht, SInfo3_V2),
  title = "Ik weet hoe ik op het internet antwoorden op mijn vragen kan vinden",
  stacked_type = "percent",
  horizontal = TRUE,
  stack_breaks = c(0.5, 2.5, 3.5, 5.5),
  stack_bin_labels = c("Helemaal Onwaar (1-2)", "Niet onwaar en niet waar (3)", "Helemaal Waar (4-5)"),
  stack_order = c("Helemaal Onwaar (1-2)", "Niet onwaar en niet waar (3)", "Helemaal Waar (4-5)"),
  color_palette = c("#3D7271", "#E28D50", "#F5D76E", "#C7E6D5", "#0F6B5A", "#BABACD"),
  weight_var = "weging_GAMO",
  x_var = "geslacht",
  stack_var = "SInfo3_V2"
)

result
```


###### {{< iconify ph chat-circle-fill >}} Vraag 3


```{r sis-wave1-gender-item3-2}
# Ik weet hoe ik zoekfuncties in zoekmachines kan gebruiken (bijvoorbeeld met Google)
result <- create_stackedbar(
  data = data_filtered_984a0efe %>% tidyr::drop_na(geslacht, SInfo4),
  title = "Ik weet hoe ik zoekfuncties in zoekmachines kan gebruiken (bijvoorbeeld met Google)",
  stacked_type = "percent",
  horizontal = TRUE,
  stack_breaks = c(0.5, 2.5, 3.5, 5.5),
  stack_bin_labels = c("Helemaal Onwaar (1-2)", "Niet onwaar en niet waar (3)", "Helemaal Waar (4-5)"),
  stack_order = c("Helemaal Onwaar (1-2)", "Niet onwaar en niet waar (3)", "Helemaal Waar (4-5)"),
  color_palette = c("#3D7271", "#E28D50", "#F5D76E", "#C7E6D5", "#0F6B5A", "#BABACD"),
  weight_var = "weging_GAMO",
  x_var = "geslacht",
  stack_var = "SInfo4"
)

result
```


:::


##### {{< iconify ph graduation-cap-fill >}} Opleidingsniveau


::: {.panel-tabset}

###### {{< iconify ph chat-circle-fill >}} Vraag 1


```{r sis-wave1-edu-item1-2}
# Ik weet hoe ik goede zoekwoorden kan kiezen voor zoekopdrachten op het internet (bijvoorbeeld met Google)
result <- create_stackedbar(
  data = data_filtered_984a0efe %>% tidyr::drop_na(Education, SInfo1),
  title = "Ik weet hoe ik goede zoekwoorden kan kiezen voor zoekopdrachten op het internet (bijvoorbeeld met Google)",
  stacked_type = "percent",
  horizontal = TRUE,
  stack_breaks = c(0.5, 2.5, 3.5, 5.5),
  stack_bin_labels = c("Helemaal Onwaar (1-2)", "Niet onwaar en niet waar (3)", "Helemaal Waar (4-5)"),
  stack_order = c("Helemaal Onwaar (1-2)", "Niet onwaar en niet waar (3)", "Helemaal Waar (4-5)"),
  color_palette = c("#3D7271", "#E28D50", "#F5D76E", "#C7E6D5", "#0F6B5A", "#BABACD"),
  weight_var = "weging_GAMO",
  x_var = "Education",
  stack_var = "SInfo1"
)

result
```


###### {{< iconify ph chat-circle-fill >}} Vraag 2


```{r sis-wave1-edu-item2-2}
# Ik weet hoe ik op het internet antwoorden op mijn vragen kan vinden
result <- create_stackedbar(
  data = data_filtered_984a0efe %>% tidyr::drop_na(Education, SInfo3_V2),
  title = "Ik weet hoe ik op het internet antwoorden op mijn vragen kan vinden",
  stacked_type = "percent",
  horizontal = TRUE,
  stack_breaks = c(0.5, 2.5, 3.5, 5.5),
  stack_bin_labels = c("Helemaal Onwaar (1-2)", "Niet onwaar en niet waar (3)", "Helemaal Waar (4-5)"),
  stack_order = c("Helemaal Onwaar (1-2)", "Niet onwaar en niet waar (3)", "Helemaal Waar (4-5)"),
  color_palette = c("#3D7271", "#E28D50", "#F5D76E", "#C7E6D5", "#0F6B5A", "#BABACD"),
  weight_var = "weging_GAMO",
  x_var = "Education",
  stack_var = "SInfo3_V2"
)

result
```


###### {{< iconify ph chat-circle-fill >}} Vraag 3


```{r sis-wave1-edu-item3-2}
# Ik weet hoe ik zoekfuncties in zoekmachines kan gebruiken (bijvoorbeeld met Google)
result <- create_stackedbar(
  data = data_filtered_984a0efe %>% tidyr::drop_na(Education, SInfo4),
  title = "Ik weet hoe ik zoekfuncties in zoekmachines kan gebruiken (bijvoorbeeld met Google)",
  stacked_type = "percent",
  horizontal = TRUE,
  stack_breaks = c(0.5, 2.5, 3.5, 5.5),
  stack_bin_labels = c("Helemaal Onwaar (1-2)", "Niet onwaar en niet waar (3)", "Helemaal Waar (4-5)"),
  stack_order = c("Helemaal Onwaar (1-2)", "Niet onwaar en niet waar (3)", "Helemaal Waar (4-5)"),
  color_palette = c("#3D7271", "#E28D50", "#F5D76E", "#C7E6D5", "#0F6B5A", "#BABACD"),
  weight_var = "weging_GAMO",
  x_var = "Education",
  stack_var = "SInfo4"
)

result
```


:::


##### {{< iconify ph globe-hemisphere-east >}} Migratieachtergrond


::: {.panel-tabset}

###### {{< iconify ph chat-circle-fill >}} Vraag 1


```{r sis-wave1-mig-item1-2}
# Ik weet hoe ik goede zoekwoorden kan kiezen voor zoekopdrachten op het internet (bijvoorbeeld met Google)
result <- create_stackedbar(
  data = data_filtered_984a0efe %>% tidyr::drop_na(MigrationBackground, SInfo1),
  title = "Ik weet hoe ik goede zoekwoorden kan kiezen voor zoekopdrachten op het internet (bijvoorbeeld met Google)",
  stacked_type = "percent",
  horizontal = TRUE,
  stack_breaks = c(0.5, 2.5, 3.5, 5.5),
  stack_bin_labels = c("Helemaal Onwaar (1-2)", "Niet onwaar en niet waar (3)", "Helemaal Waar (4-5)"),
  stack_order = c("Helemaal Onwaar (1-2)", "Niet onwaar en niet waar (3)", "Helemaal Waar (4-5)"),
  color_palette = c("#3D7271", "#E28D50", "#F5D76E", "#C7E6D5", "#0F6B5A", "#BABACD"),
  weight_var = "weging_GAMO",
  x_var = "MigrationBackground",
  stack_var = "SInfo1"
)

result
```


###### {{< iconify ph chat-circle-fill >}} Vraag 2


```{r sis-wave1-mig-item2-2}
# Ik weet hoe ik op het internet antwoorden op mijn vragen kan vinden
result <- create_stackedbar(
  data = data_filtered_984a0efe %>% tidyr::drop_na(MigrationBackground, SInfo3_V2),
  title = "Ik weet hoe ik op het internet antwoorden op mijn vragen kan vinden",
  stacked_type = "percent",
  horizontal = TRUE,
  stack_breaks = c(0.5, 2.5, 3.5, 5.5),
  stack_bin_labels = c("Helemaal Onwaar (1-2)", "Niet onwaar en niet waar (3)", "Helemaal Waar (4-5)"),
  stack_order = c("Helemaal Onwaar (1-2)", "Niet onwaar en niet waar (3)", "Helemaal Waar (4-5)"),
  color_palette = c("#3D7271", "#E28D50", "#F5D76E", "#C7E6D5", "#0F6B5A", "#BABACD"),
  weight_var = "weging_GAMO",
  x_var = "MigrationBackground",
  stack_var = "SInfo3_V2"
)

result
```


###### {{< iconify ph chat-circle-fill >}} Vraag 3


```{r sis-wave1-mig-item3-2}
# Ik weet hoe ik zoekfuncties in zoekmachines kan gebruiken (bijvoorbeeld met Google)
result <- create_stackedbar(
  data = data_filtered_984a0efe %>% tidyr::drop_na(MigrationBackground, SInfo4),
  title = "Ik weet hoe ik zoekfuncties in zoekmachines kan gebruiken (bijvoorbeeld met Google)",
  stacked_type = "percent",
  horizontal = TRUE,
  stack_breaks = c(0.5, 2.5, 3.5, 5.5),
  stack_bin_labels = c("Helemaal Onwaar (1-2)", "Niet onwaar en niet waar (3)", "Helemaal Waar (4-5)"),
  stack_order = c("Helemaal Onwaar (1-2)", "Niet onwaar en niet waar (3)", "Helemaal Waar (4-5)"),
  color_palette = c("#3D7271", "#E28D50", "#F5D76E", "#C7E6D5", "#0F6B5A", "#BABACD"),
  weight_var = "weging_GAMO",
  x_var = "MigrationBackground",
  stack_var = "SInfo4"
)

result
```


:::


:::


### {{< iconify ph number-circle-two-fill >}} Wave 2


::: {.panel-tabset}

##### {{< iconify ph users-fill >}} Algemeen


```{r sis-wave2-overall-2}
# Strategic Information Skills
result <- create_stackedbars(
  data = data_filtered_4af682fd %>% tidyr::drop_na(SInfo1, SInfo3_V2, SInfo4),
  title = "Strategic Information Skills",
  questions = c("SInfo1", "SInfo3_V2", "SInfo4"),
  question_labels = c("Ik weet hoe ik goede zoekwoorden kan kiezen voor zoekopdrachten op het internet (bijvoorbeeld met Google)", "Ik weet hoe ik op het internet antwoorden op mijn vragen kan vinden", "Ik weet hoe ik zoekfuncties in zoekmachines kan gebruiken (bijvoorbeeld met Google)"),
  stacked_type = "percent",
  color_palette = c("#3D7271", "#E28D50", "#F5D76E", "#C7E6D5", "#0F6B5A", "#BABACD"),
  horizontal = TRUE,
  x_label = "",
  stack_breaks = c(0.5, 2.5, 3.5, 5.5),
  stack_bin_labels = c("Helemaal Onwaar (1-2)", "Niet onwaar en niet waar (3)", "Helemaal Waar (4-5)"),
  stack_order = c("Helemaal Onwaar (1-2)", "Niet onwaar en niet waar (3)", "Helemaal Waar (4-5)"),
  stack_label = NULL,
  weight_var = "weging_GAMO"
)

result
```


##### {{< iconify mdi:human-male-male-child >}} Leeftijd


::: {.panel-tabset}

###### {{< iconify ph chat-circle-fill >}} Vraag 1


```{r sis-wave2-age-item1-2}
# Ik weet hoe ik goede zoekwoorden kan kiezen voor zoekopdrachten op het internet (bijvoorbeeld met Google)
result <- create_stackedbar(
  data = data_filtered_4af682fd %>% tidyr::drop_na(AgeGroup, SInfo1),
  title = "Ik weet hoe ik goede zoekwoorden kan kiezen voor zoekopdrachten op het internet (bijvoorbeeld met Google)",
  stacked_type = "percent",
  horizontal = TRUE,
  stack_breaks = c(0.5, 2.5, 3.5, 5.5),
  stack_bin_labels = c("Helemaal Onwaar (1-2)", "Niet onwaar en niet waar (3)", "Helemaal Waar (4-5)"),
  stack_order = c("Helemaal Onwaar (1-2)", "Niet onwaar en niet waar (3)", "Helemaal Waar (4-5)"),
  color_palette = c("#3D7271", "#E28D50", "#F5D76E", "#C7E6D5", "#0F6B5A", "#BABACD"),
  weight_var = "weging_GAMO",
  x_var = "AgeGroup",
  stack_var = "SInfo1"
)

result
```


###### {{< iconify ph chat-circle-fill >}} Vraag 2


```{r sis-wave2-age-item2-2}
# Ik weet hoe ik op het internet antwoorden op mijn vragen kan vinden
result <- create_stackedbar(
  data = data_filtered_4af682fd %>% tidyr::drop_na(AgeGroup, SInfo3_V2),
  title = "Ik weet hoe ik op het internet antwoorden op mijn vragen kan vinden",
  stacked_type = "percent",
  horizontal = TRUE,
  stack_breaks = c(0.5, 2.5, 3.5, 5.5),
  stack_bin_labels = c("Helemaal Onwaar (1-2)", "Niet onwaar en niet waar (3)", "Helemaal Waar (4-5)"),
  stack_order = c("Helemaal Onwaar (1-2)", "Niet onwaar en niet waar (3)", "Helemaal Waar (4-5)"),
  color_palette = c("#3D7271", "#E28D50", "#F5D76E", "#C7E6D5", "#0F6B5A", "#BABACD"),
  weight_var = "weging_GAMO",
  x_var = "AgeGroup",
  stack_var = "SInfo3_V2"
)

result
```


###### {{< iconify ph chat-circle-fill >}} Vraag 3


```{r sis-wave2-age-item3-2}
# Ik weet hoe ik zoekfuncties in zoekmachines kan gebruiken (bijvoorbeeld met Google)
result <- create_stackedbar(
  data = data_filtered_4af682fd %>% tidyr::drop_na(AgeGroup, SInfo4),
  title = "Ik weet hoe ik zoekfuncties in zoekmachines kan gebruiken (bijvoorbeeld met Google)",
  stacked_type = "percent",
  horizontal = TRUE,
  stack_breaks = c(0.5, 2.5, 3.5, 5.5),
  stack_bin_labels = c("Helemaal Onwaar (1-2)", "Niet onwaar en niet waar (3)", "Helemaal Waar (4-5)"),
  stack_order = c("Helemaal Onwaar (1-2)", "Niet onwaar en niet waar (3)", "Helemaal Waar (4-5)"),
  color_palette = c("#3D7271", "#E28D50", "#F5D76E", "#C7E6D5", "#0F6B5A", "#BABACD"),
  weight_var = "weging_GAMO",
  x_var = "AgeGroup",
  stack_var = "SInfo4"
)

result
```


:::


##### {{< iconify mdi gender-transgender >}} Geslacht


::: {.panel-tabset}

###### {{< iconify ph chat-circle-fill >}} Vraag 1


```{r sis-wave2-gender-item1-2}
# Ik weet hoe ik goede zoekwoorden kan kiezen voor zoekopdrachten op het internet (bijvoorbeeld met Google)
result <- create_stackedbar(
  data = data_filtered_4af682fd %>% tidyr::drop_na(geslacht, SInfo1),
  title = "Ik weet hoe ik goede zoekwoorden kan kiezen voor zoekopdrachten op het internet (bijvoorbeeld met Google)",
  stacked_type = "percent",
  horizontal = TRUE,
  stack_breaks = c(0.5, 2.5, 3.5, 5.5),
  stack_bin_labels = c("Helemaal Onwaar (1-2)", "Niet onwaar en niet waar (3)", "Helemaal Waar (4-5)"),
  stack_order = c("Helemaal Onwaar (1-2)", "Niet onwaar en niet waar (3)", "Helemaal Waar (4-5)"),
  color_palette = c("#3D7271", "#E28D50", "#F5D76E", "#C7E6D5", "#0F6B5A", "#BABACD"),
  weight_var = "weging_GAMO",
  x_var = "geslacht",
  stack_var = "SInfo1"
)

result
```


###### {{< iconify ph chat-circle-fill >}} Vraag 2


```{r sis-wave2-gender-item2-2}
# Ik weet hoe ik op het internet antwoorden op mijn vragen kan vinden
result <- create_stackedbar(
  data = data_filtered_4af682fd %>% tidyr::drop_na(geslacht, SInfo3_V2),
  title = "Ik weet hoe ik op het internet antwoorden op mijn vragen kan vinden",
  stacked_type = "percent",
  horizontal = TRUE,
  stack_breaks = c(0.5, 2.5, 3.5, 5.5),
  stack_bin_labels = c("Helemaal Onwaar (1-2)", "Niet onwaar en niet waar (3)", "Helemaal Waar (4-5)"),
  stack_order = c("Helemaal Onwaar (1-2)", "Niet onwaar en niet waar (3)", "Helemaal Waar (4-5)"),
  color_palette = c("#3D7271", "#E28D50", "#F5D76E", "#C7E6D5", "#0F6B5A", "#BABACD"),
  weight_var = "weging_GAMO",
  x_var = "geslacht",
  stack_var = "SInfo3_V2"
)

result
```


###### {{< iconify ph chat-circle-fill >}} Vraag 3


```{r sis-wave2-gender-item3-2}
# Ik weet hoe ik zoekfuncties in zoekmachines kan gebruiken (bijvoorbeeld met Google)
result <- create_stackedbar(
  data = data_filtered_4af682fd %>% tidyr::drop_na(geslacht, SInfo4),
  title = "Ik weet hoe ik zoekfuncties in zoekmachines kan gebruiken (bijvoorbeeld met Google)",
  stacked_type = "percent",
  horizontal = TRUE,
  stack_breaks = c(0.5, 2.5, 3.5, 5.5),
  stack_bin_labels = c("Helemaal Onwaar (1-2)", "Niet onwaar en niet waar (3)", "Helemaal Waar (4-5)"),
  stack_order = c("Helemaal Onwaar (1-2)", "Niet onwaar en niet waar (3)", "Helemaal Waar (4-5)"),
  color_palette = c("#3D7271", "#E28D50", "#F5D76E", "#C7E6D5", "#0F6B5A", "#BABACD"),
  weight_var = "weging_GAMO",
  x_var = "geslacht",
  stack_var = "SInfo4"
)

result
```


:::


##### {{< iconify ph graduation-cap-fill >}} Opleidingsniveau


::: {.panel-tabset}

###### {{< iconify ph chat-circle-fill >}} Vraag 1


```{r sis-wave2-edu-item1-2}
# Ik weet hoe ik goede zoekwoorden kan kiezen voor zoekopdrachten op het internet (bijvoorbeeld met Google)
result <- create_stackedbar(
  data = data_filtered_4af682fd %>% tidyr::drop_na(Education, SInfo1),
  title = "Ik weet hoe ik goede zoekwoorden kan kiezen voor zoekopdrachten op het internet (bijvoorbeeld met Google)",
  stacked_type = "percent",
  horizontal = TRUE,
  stack_breaks = c(0.5, 2.5, 3.5, 5.5),
  stack_bin_labels = c("Helemaal Onwaar (1-2)", "Niet onwaar en niet waar (3)", "Helemaal Waar (4-5)"),
  stack_order = c("Helemaal Onwaar (1-2)", "Niet onwaar en niet waar (3)", "Helemaal Waar (4-5)"),
  color_palette = c("#3D7271", "#E28D50", "#F5D76E", "#C7E6D5", "#0F6B5A", "#BABACD"),
  weight_var = "weging_GAMO",
  x_var = "Education",
  stack_var = "SInfo1"
)

result
```


###### {{< iconify ph chat-circle-fill >}} Vraag 2


```{r sis-wave2-edu-item2-2}
# Ik weet hoe ik op het internet antwoorden op mijn vragen kan vinden
result <- create_stackedbar(
  data = data_filtered_4af682fd %>% tidyr::drop_na(Education, SInfo3_V2),
  title = "Ik weet hoe ik op het internet antwoorden op mijn vragen kan vinden",
  stacked_type = "percent",
  horizontal = TRUE,
  stack_breaks = c(0.5, 2.5, 3.5, 5.5),
  stack_bin_labels = c("Helemaal Onwaar (1-2)", "Niet onwaar en niet waar (3)", "Helemaal Waar (4-5)"),
  stack_order = c("Helemaal Onwaar (1-2)", "Niet onwaar en niet waar (3)", "Helemaal Waar (4-5)"),
  color_palette = c("#3D7271", "#E28D50", "#F5D76E", "#C7E6D5", "#0F6B5A", "#BABACD"),
  weight_var = "weging_GAMO",
  x_var = "Education",
  stack_var = "SInfo3_V2"
)

result
```


###### {{< iconify ph chat-circle-fill >}} Vraag 3


```{r sis-wave2-edu-item3-2}
# Ik weet hoe ik zoekfuncties in zoekmachines kan gebruiken (bijvoorbeeld met Google)
result <- create_stackedbar(
  data = data_filtered_4af682fd %>% tidyr::drop_na(Education, SInfo4),
  title = "Ik weet hoe ik zoekfuncties in zoekmachines kan gebruiken (bijvoorbeeld met Google)",
  stacked_type = "percent",
  horizontal = TRUE,
  stack_breaks = c(0.5, 2.5, 3.5, 5.5),
  stack_bin_labels = c("Helemaal Onwaar (1-2)", "Niet onwaar en niet waar (3)", "Helemaal Waar (4-5)"),
  stack_order = c("Helemaal Onwaar (1-2)", "Niet onwaar en niet waar (3)", "Helemaal Waar (4-5)"),
  color_palette = c("#3D7271", "#E28D50", "#F5D76E", "#C7E6D5", "#0F6B5A", "#BABACD"),
  weight_var = "weging_GAMO",
  x_var = "Education",
  stack_var = "SInfo4"
)

result
```


:::


##### {{< iconify ph globe-hemisphere-east >}} Migratieachtergrond


::: {.panel-tabset}

###### {{< iconify ph chat-circle-fill >}} Vraag 1


```{r sis-wave2-mig-item1-2}
# Ik weet hoe ik goede zoekwoorden kan kiezen voor zoekopdrachten op het internet (bijvoorbeeld met Google)
result <- create_stackedbar(
  data = data_filtered_4af682fd %>% tidyr::drop_na(MigrationBackground, SInfo1),
  title = "Ik weet hoe ik goede zoekwoorden kan kiezen voor zoekopdrachten op het internet (bijvoorbeeld met Google)",
  stacked_type = "percent",
  horizontal = TRUE,
  stack_breaks = c(0.5, 2.5, 3.5, 5.5),
  stack_bin_labels = c("Helemaal Onwaar (1-2)", "Niet onwaar en niet waar (3)", "Helemaal Waar (4-5)"),
  stack_order = c("Helemaal Onwaar (1-2)", "Niet onwaar en niet waar (3)", "Helemaal Waar (4-5)"),
  color_palette = c("#3D7271", "#E28D50", "#F5D76E", "#C7E6D5", "#0F6B5A", "#BABACD"),
  weight_var = "weging_GAMO",
  x_var = "MigrationBackground",
  stack_var = "SInfo1"
)

result
```


###### {{< iconify ph chat-circle-fill >}} Vraag 2


```{r sis-wave2-mig-item2-2}
# Ik weet hoe ik op het internet antwoorden op mijn vragen kan vinden
result <- create_stackedbar(
  data = data_filtered_4af682fd %>% tidyr::drop_na(MigrationBackground, SInfo3_V2),
  title = "Ik weet hoe ik op het internet antwoorden op mijn vragen kan vinden",
  stacked_type = "percent",
  horizontal = TRUE,
  stack_breaks = c(0.5, 2.5, 3.5, 5.5),
  stack_bin_labels = c("Helemaal Onwaar (1-2)", "Niet onwaar en niet waar (3)", "Helemaal Waar (4-5)"),
  stack_order = c("Helemaal Onwaar (1-2)", "Niet onwaar en niet waar (3)", "Helemaal Waar (4-5)"),
  color_palette = c("#3D7271", "#E28D50", "#F5D76E", "#C7E6D5", "#0F6B5A", "#BABACD"),
  weight_var = "weging_GAMO",
  x_var = "MigrationBackground",
  stack_var = "SInfo3_V2"
)

result
```


###### {{< iconify ph chat-circle-fill >}} Vraag 3


```{r sis-wave2-mig-item3-2}
# Ik weet hoe ik zoekfuncties in zoekmachines kan gebruiken (bijvoorbeeld met Google)
result <- create_stackedbar(
  data = data_filtered_4af682fd %>% tidyr::drop_na(MigrationBackground, SInfo4),
  title = "Ik weet hoe ik zoekfuncties in zoekmachines kan gebruiken (bijvoorbeeld met Google)",
  stacked_type = "percent",
  horizontal = TRUE,
  stack_breaks = c(0.5, 2.5, 3.5, 5.5),
  stack_bin_labels = c("Helemaal Onwaar (1-2)", "Niet onwaar en niet waar (3)", "Helemaal Waar (4-5)"),
  stack_order = c("Helemaal Onwaar (1-2)", "Niet onwaar en niet waar (3)", "Helemaal Waar (4-5)"),
  color_palette = c("#3D7271", "#E28D50", "#F5D76E", "#C7E6D5", "#0F6B5A", "#BABACD"),
  weight_var = "weging_GAMO",
  x_var = "MigrationBackground",
  stack_var = "SInfo4"
)

result
```


:::


:::


### {{< iconify ph chart-line-fill >}} Verloop over tijd


::: {.panel-tabset}

##### {{< iconify ph users-fill >}} Algemeen


::: {.panel-tabset}

###### {{< iconify ph chat-circle-fill >}} Vraag 1


```{r sis-overtime-overall-item1-2}
# Ik weet hoe ik goede zoekwoorden kan kiezen voor zoekopdrachten op het internet (bijvoorbeeld met Google)
result <- create_timeline(
  data = data,
  title = "Ik weet hoe ik goede zoekwoorden kan kiezen voor zoekopdrachten op het internet (bijvoorbeeld met Google)",
  time_var = "wave_time_label",
  chart_type = "line",
  response_filter = c(4, 5),
  response_filter_label = "Percentage who answered (Completely) True (4-5)",
  response_filter_combine = TRUE,
  x_label = "",
  y_label = "Percentage who answered (Completely) True (4-5)",
  color_palette = c("#3D7271", "#E28D50", "#F5D76E", "#C7E6D5", "#0F6B5A", "#BABACD"),
  y_min = 0,
  y_max = 100,
  response_var = "SInfo1"
)

result
```


###### {{< iconify ph chat-circle-fill >}} Vraag 2


```{r sis-overtime-overall-item2-2}
# Ik weet hoe ik op het internet antwoorden op mijn vragen kan vinden
result <- create_timeline(
  data = data,
  title = "Ik weet hoe ik op het internet antwoorden op mijn vragen kan vinden",
  time_var = "wave_time_label",
  chart_type = "line",
  response_filter = c(4, 5),
  response_filter_label = "Percentage who answered (Completely) True (4-5)",
  response_filter_combine = TRUE,
  x_label = "",
  y_label = "Percentage who answered (Completely) True (4-5)",
  color_palette = c("#3D7271", "#E28D50", "#F5D76E", "#C7E6D5", "#0F6B5A", "#BABACD"),
  y_min = 0,
  y_max = 100,
  response_var = "SInfo3_V2"
)

result
```


###### {{< iconify ph chat-circle-fill >}} Vraag 3


```{r sis-overtime-overall-item3-2}
# Ik weet hoe ik zoekfuncties in zoekmachines kan gebruiken (bijvoorbeeld met Google)
result <- create_timeline(
  data = data,
  title = "Ik weet hoe ik zoekfuncties in zoekmachines kan gebruiken (bijvoorbeeld met Google)",
  time_var = "wave_time_label",
  chart_type = "line",
  response_filter = c(4, 5),
  response_filter_label = "Percentage who answered (Completely) True (4-5)",
  response_filter_combine = TRUE,
  x_label = "",
  y_label = "Percentage who answered (Completely) True (4-5)",
  color_palette = c("#3D7271", "#E28D50", "#F5D76E", "#C7E6D5", "#0F6B5A", "#BABACD"),
  y_min = 0,
  y_max = 100,
  response_var = "SInfo4"
)

result
```


:::


##### {{< iconify mdi:human-male-male-child >}} Leeftijd


::: {.panel-tabset}

###### {{< iconify ph chat-circle-fill >}} Vraag 1


```{r sis-overtime-age-item1-2}
# Ik weet hoe ik goede zoekwoorden kan kiezen voor zoekopdrachten op het internet (bijvoorbeeld met Google)
result <- create_timeline(
  data = data,
  title = "Ik weet hoe ik goede zoekwoorden kan kiezen voor zoekopdrachten op het internet (bijvoorbeeld met Google)",
  time_var = "wave_time_label",
  chart_type = "line",
  response_filter = c(4, 5),
  x_label = "",
  y_label = "Percentage who answered (Completely) True (4-5)",
  color_palette = c("#3D7271", "#E28D50", "#F5D76E", "#C7E6D5", "#0F6B5A", "#BABACD"),
  y_min = 0,
  y_max = 100,
  weight_var = "weging_GAMO",
  response_var = "SInfo1",
  group_var = "AgeGroup"
)

result
```


###### {{< iconify ph chat-circle-fill >}} Vraag 2


```{r sis-overtime-age-item2-2}
# Ik weet hoe ik op het internet antwoorden op mijn vragen kan vinden
result <- create_timeline(
  data = data,
  title = "Ik weet hoe ik op het internet antwoorden op mijn vragen kan vinden",
  time_var = "wave_time_label",
  chart_type = "line",
  response_filter = c(4, 5),
  x_label = "",
  y_label = "Percentage who answered (Completely) True (4-5)",
  color_palette = c("#3D7271", "#E28D50", "#F5D76E", "#C7E6D5", "#0F6B5A", "#BABACD"),
  y_min = 0,
  y_max = 100,
  weight_var = "weging_GAMO",
  response_var = "SInfo3_V2",
  group_var = "AgeGroup"
)

result
```


###### {{< iconify ph chat-circle-fill >}} Vraag 3


```{r sis-overtime-age-item3-2}
# Ik weet hoe ik zoekfuncties in zoekmachines kan gebruiken (bijvoorbeeld met Google)
result <- create_timeline(
  data = data,
  title = "Ik weet hoe ik zoekfuncties in zoekmachines kan gebruiken (bijvoorbeeld met Google)",
  time_var = "wave_time_label",
  chart_type = "line",
  response_filter = c(4, 5),
  x_label = "",
  y_label = "Percentage who answered (Completely) True (4-5)",
  color_palette = c("#3D7271", "#E28D50", "#F5D76E", "#C7E6D5", "#0F6B5A", "#BABACD"),
  y_min = 0,
  y_max = 100,
  weight_var = "weging_GAMO",
  response_var = "SInfo4",
  group_var = "AgeGroup"
)

result
```


:::


##### {{< iconify mdi gender-transgender >}} Geslacht


::: {.panel-tabset}

###### {{< iconify ph chat-circle-fill >}} Vraag 1


```{r sis-overtime-gender-item1-2}
# Ik weet hoe ik goede zoekwoorden kan kiezen voor zoekopdrachten op het internet (bijvoorbeeld met Google)
result <- create_timeline(
  data = data,
  title = "Ik weet hoe ik goede zoekwoorden kan kiezen voor zoekopdrachten op het internet (bijvoorbeeld met Google)",
  time_var = "wave_time_label",
  chart_type = "line",
  response_filter = c(4, 5),
  x_label = "",
  y_label = "Percentage who answered (Completely) True (4-5)",
  color_palette = c("#3D7271", "#E28D50", "#F5D76E", "#C7E6D5", "#0F6B5A", "#BABACD"),
  y_min = 0,
  y_max = 100,
  weight_var = "weging_GAMO",
  response_var = "SInfo1",
  group_var = "geslacht"
)

result
```


###### {{< iconify ph chat-circle-fill >}} Vraag 2


```{r sis-overtime-gender-item2-2}
# Ik weet hoe ik op het internet antwoorden op mijn vragen kan vinden
result <- create_timeline(
  data = data,
  title = "Ik weet hoe ik op het internet antwoorden op mijn vragen kan vinden",
  time_var = "wave_time_label",
  chart_type = "line",
  response_filter = c(4, 5),
  x_label = "",
  y_label = "Percentage who answered (Completely) True (4-5)",
  color_palette = c("#3D7271", "#E28D50", "#F5D76E", "#C7E6D5", "#0F6B5A", "#BABACD"),
  y_min = 0,
  y_max = 100,
  weight_var = "weging_GAMO",
  response_var = "SInfo3_V2",
  group_var = "geslacht"
)

result
```


###### {{< iconify ph chat-circle-fill >}} Vraag 3


```{r sis-overtime-gender-item3-2}
# Ik weet hoe ik zoekfuncties in zoekmachines kan gebruiken (bijvoorbeeld met Google)
result <- create_timeline(
  data = data,
  title = "Ik weet hoe ik zoekfuncties in zoekmachines kan gebruiken (bijvoorbeeld met Google)",
  time_var = "wave_time_label",
  chart_type = "line",
  response_filter = c(4, 5),
  x_label = "",
  y_label = "Percentage who answered (Completely) True (4-5)",
  color_palette = c("#3D7271", "#E28D50", "#F5D76E", "#C7E6D5", "#0F6B5A", "#BABACD"),
  y_min = 0,
  y_max = 100,
  weight_var = "weging_GAMO",
  response_var = "SInfo4",
  group_var = "geslacht"
)

result
```


:::


##### {{< iconify ph graduation-cap-fill >}} Opleidingsniveau


::: {.panel-tabset}

###### {{< iconify ph chat-circle-fill >}} Vraag 1


```{r sis-overtime-edu-item1-2}
# Ik weet hoe ik goede zoekwoorden kan kiezen voor zoekopdrachten op het internet (bijvoorbeeld met Google)
result <- create_timeline(
  data = data,
  title = "Ik weet hoe ik goede zoekwoorden kan kiezen voor zoekopdrachten op het internet (bijvoorbeeld met Google)",
  time_var = "wave_time_label",
  chart_type = "line",
  response_filter = c(4, 5),
  x_label = "",
  y_label = "Percentage who answered (Completely) True (4-5)",
  color_palette = c("#3D7271", "#E28D50", "#F5D76E", "#C7E6D5", "#0F6B5A", "#BABACD"),
  y_min = 0,
  y_max = 100,
  weight_var = "weging_GAMO",
  response_var = "SInfo1",
  group_var = "Education"
)

result
```


###### {{< iconify ph chat-circle-fill >}} Vraag 2


```{r sis-overtime-edu-item2-2}
# Ik weet hoe ik op het internet antwoorden op mijn vragen kan vinden
result <- create_timeline(
  data = data,
  title = "Ik weet hoe ik op het internet antwoorden op mijn vragen kan vinden",
  time_var = "wave_time_label",
  chart_type = "line",
  response_filter = c(4, 5),
  x_label = "",
  y_label = "Percentage who answered (Completely) True (4-5)",
  color_palette = c("#3D7271", "#E28D50", "#F5D76E", "#C7E6D5", "#0F6B5A", "#BABACD"),
  y_min = 0,
  y_max = 100,
  weight_var = "weging_GAMO",
  response_var = "SInfo3_V2",
  group_var = "Education"
)

result
```


###### {{< iconify ph chat-circle-fill >}} Vraag 3


```{r sis-overtime-edu-item3-2}
# Ik weet hoe ik zoekfuncties in zoekmachines kan gebruiken (bijvoorbeeld met Google)
result <- create_timeline(
  data = data,
  title = "Ik weet hoe ik zoekfuncties in zoekmachines kan gebruiken (bijvoorbeeld met Google)",
  time_var = "wave_time_label",
  chart_type = "line",
  response_filter = c(4, 5),
  x_label = "",
  y_label = "Percentage who answered (Completely) True (4-5)",
  color_palette = c("#3D7271", "#E28D50", "#F5D76E", "#C7E6D5", "#0F6B5A", "#BABACD"),
  y_min = 0,
  y_max = 100,
  weight_var = "weging_GAMO",
  response_var = "SInfo4",
  group_var = "Education"
)

result
```


:::


##### {{< iconify ph globe-hemisphere-east >}} Migratieachtergrond


::: {.panel-tabset}

###### {{< iconify ph chat-circle-fill >}} Vraag 1


```{r sis-overtime-mig-item1-2}
# Ik weet hoe ik goede zoekwoorden kan kiezen voor zoekopdrachten op het internet (bijvoorbeeld met Google)
result <- create_timeline(
  data = data,
  title = "Ik weet hoe ik goede zoekwoorden kan kiezen voor zoekopdrachten op het internet (bijvoorbeeld met Google)",
  time_var = "wave_time_label",
  chart_type = "line",
  response_filter = c(4, 5),
  x_label = "",
  y_label = "Percentage who answered (Completely) True (4-5)",
  color_palette = c("#3D7271", "#E28D50", "#F5D76E", "#C7E6D5", "#0F6B5A", "#BABACD"),
  y_min = 0,
  y_max = 100,
  weight_var = "weging_GAMO",
  response_var = "SInfo1",
  group_var = "MigrationBackground"
)

result
```


###### {{< iconify ph chat-circle-fill >}} Vraag 2


```{r sis-overtime-mig-item2-2}
# Ik weet hoe ik op het internet antwoorden op mijn vragen kan vinden
result <- create_timeline(
  data = data,
  title = "Ik weet hoe ik op het internet antwoorden op mijn vragen kan vinden",
  time_var = "wave_time_label",
  chart_type = "line",
  response_filter = c(4, 5),
  x_label = "",
  y_label = "Percentage who answered (Completely) True (4-5)",
  color_palette = c("#3D7271", "#E28D50", "#F5D76E", "#C7E6D5", "#0F6B5A", "#BABACD"),
  y_min = 0,
  y_max = 100,
  weight_var = "weging_GAMO",
  response_var = "SInfo3_V2",
  group_var = "MigrationBackground"
)

result
```


###### {{< iconify ph chat-circle-fill >}} Vraag 3


```{r sis-overtime-mig-item3-2}
# Ik weet hoe ik zoekfuncties in zoekmachines kan gebruiken (bijvoorbeeld met Google)
result <- create_timeline(
  data = data,
  title = "Ik weet hoe ik zoekfuncties in zoekmachines kan gebruiken (bijvoorbeeld met Google)",
  time_var = "wave_time_label",
  chart_type = "line",
  response_filter = c(4, 5),
  x_label = "",
  y_label = "Percentage who answered (Completely) True (4-5)",
  color_palette = c("#3D7271", "#E28D50", "#F5D76E", "#C7E6D5", "#0F6B5A", "#BABACD"),
  y_min = 0,
  y_max = 100,
  weight_var = "weging_GAMO",
  response_var = "SInfo4",
  group_var = "MigrationBackground"
)

result
```


:::


:::


:::

## {{< iconify ph book-open-fill >}} Kennis


**Strategische Informatievaardigheden** beoordelen het vermogen om effectief te zoeken naar en informatie online te vinden. Dit omvat het kiezen van goede zoekwoorden, het gebruiken van zoekfuncties en het vinden van antwoorden op vragen op internet.

```{r, echo=FALSE, message=FALSE, warning=FALSE}
create_blockquote("Nu volgen een aantal uitspraken die gaan over het online media en digitale technologie. Geef aan of de zin volgens jou feitelijk wel waar of juist niet waar is (dus in het algemeen, niet voor jou persoonlijk). Als je het niet weet, kruis dan aan 'ik weet het niet'. Je hoeft dus niet te gokken.", preset = "question")
```


::: {.panel-tabset}

### {{< iconify ph number-circle-one-fill >}} Wave 1


::: {.panel-tabset}

##### {{< iconify ph users-fill >}} Algemeen


```{r kinfo-wave1-overall-2}
# 
result <- create_stackedbars(
  data = data_filtered_984a0efe %>% tidyr::drop_na(KInfo1RC, KInfo2RC),
  title = "",
  questions = c("KInfo1RC", "KInfo2RC"),
  question_labels = c("Het eerste zoekresultaat is altijd de beste informatiebron", "Iedereen krijgt dezelfde informatie als ze online naar dezelfde dingen zoeken"),
  stacked_type = "percent",
  color_palette = c("#3D7271", "#E28D50", "#F5D76E", "#C7E6D5", "#0F6B5A", "#BABACD"),
  horizontal = TRUE,
  x_label = "",
  stack_breaks = c(0, 10, 20, 30),
  stack_bin_labels = c("X", "Correct beantwoord", "Incorrect beantwoord"),
  stack_map_values = list("1" = "Correct beantwoord", "0" = "Incorrect beantwoord"),
  stack_order = c("X", "Correct beantwoord", "Incorrect beantwoord"),
  stack_label = NULL,
  weight_var = "weging_GAMO"
)

result
```


##### {{< iconify mdi:human-male-male-child >}} Leeftijd


::: {.panel-tabset}

###### {{< iconify ph chat-circle-fill >}} Vraag 1


```{r kinfo-wave1-age-item1-2}
# Het eerste zoekresultaat is altijd de beste informatiebron
result <- create_stackedbar(
  data = data_filtered_984a0efe %>% tidyr::drop_na(AgeGroup, KInfo1RC),
  title = "Het eerste zoekresultaat is altijd de beste informatiebron",
  stacked_type = "percent",
  horizontal = TRUE,
  stack_breaks = c(0, 10, 20, 30),
  stack_bin_labels = c("X", "Correct beantwoord", "Incorrect beantwoord"),
  stack_map_values = list("1" = "Correct beantwoord", "0" = "Incorrect beantwoord"),
  stack_order = c("X", "Correct beantwoord", "Incorrect beantwoord"),
  color_palette = c("#3D7271", "#E28D50", "#F5D76E", "#C7E6D5", "#0F6B5A", "#BABACD"),
  weight_var = "weging_GAMO",
  x_var = "AgeGroup",
  stack_var = "KInfo1RC"
)

result
```


###### {{< iconify ph chat-circle-fill >}} Vraag 2


```{r kinfo-wave1-age-item2-2}
# Iedereen krijgt dezelfde informatie als ze online naar dezelfde dingen zoeken
result <- create_stackedbar(
  data = data_filtered_984a0efe %>% tidyr::drop_na(AgeGroup, KInfo2RC),
  title = "Iedereen krijgt dezelfde informatie als ze online naar dezelfde dingen zoeken",
  stacked_type = "percent",
  horizontal = TRUE,
  stack_breaks = c(0, 10, 20, 30),
  stack_bin_labels = c("X", "Correct beantwoord", "Incorrect beantwoord"),
  stack_map_values = list("1" = "Correct beantwoord", "0" = "Incorrect beantwoord"),
  stack_order = c("X", "Correct beantwoord", "Incorrect beantwoord"),
  color_palette = c("#3D7271", "#E28D50", "#F5D76E", "#C7E6D5", "#0F6B5A", "#BABACD"),
  weight_var = "weging_GAMO",
  x_var = "AgeGroup",
  stack_var = "KInfo2RC"
)

result
```


:::


##### {{< iconify mdi gender-transgender >}} Geslacht


::: {.panel-tabset}

###### {{< iconify ph chat-circle-fill >}} Vraag 1


```{r kinfo-wave1-gender-item1-2}
# Het eerste zoekresultaat is altijd de beste informatiebron
result <- create_stackedbar(
  data = data_filtered_984a0efe %>% tidyr::drop_na(geslacht, KInfo1RC),
  title = "Het eerste zoekresultaat is altijd de beste informatiebron",
  stacked_type = "percent",
  horizontal = TRUE,
  stack_breaks = c(0, 10, 20, 30),
  stack_bin_labels = c("X", "Correct beantwoord", "Incorrect beantwoord"),
  stack_map_values = list("1" = "Correct beantwoord", "0" = "Incorrect beantwoord"),
  stack_order = c("X", "Correct beantwoord", "Incorrect beantwoord"),
  color_palette = c("#3D7271", "#E28D50", "#F5D76E", "#C7E6D5", "#0F6B5A", "#BABACD"),
  weight_var = "weging_GAMO",
  x_var = "geslacht",
  stack_var = "KInfo1RC"
)

result
```


###### {{< iconify ph chat-circle-fill >}} Vraag 2


```{r kinfo-wave1-gender-item2-2}
# Iedereen krijgt dezelfde informatie als ze online naar dezelfde dingen zoeken
result <- create_stackedbar(
  data = data_filtered_984a0efe %>% tidyr::drop_na(geslacht, KInfo2RC),
  title = "Iedereen krijgt dezelfde informatie als ze online naar dezelfde dingen zoeken",
  stacked_type = "percent",
  horizontal = TRUE,
  stack_breaks = c(0, 10, 20, 30),
  stack_bin_labels = c("X", "Correct beantwoord", "Incorrect beantwoord"),
  stack_map_values = list("1" = "Correct beantwoord", "0" = "Incorrect beantwoord"),
  stack_order = c("X", "Correct beantwoord", "Incorrect beantwoord"),
  color_palette = c("#3D7271", "#E28D50", "#F5D76E", "#C7E6D5", "#0F6B5A", "#BABACD"),
  weight_var = "weging_GAMO",
  x_var = "geslacht",
  stack_var = "KInfo2RC"
)

result
```


:::


##### {{< iconify ph graduation-cap-fill >}} Opleidingsniveau


::: {.panel-tabset}

###### {{< iconify ph chat-circle-fill >}} Vraag 1


```{r kinfo-wave1-edu-item1-2}
# Het eerste zoekresultaat is altijd de beste informatiebron
result <- create_stackedbar(
  data = data_filtered_984a0efe %>% tidyr::drop_na(Education, KInfo1RC),
  title = "Het eerste zoekresultaat is altijd de beste informatiebron",
  stacked_type = "percent",
  horizontal = TRUE,
  stack_breaks = c(0, 10, 20, 30),
  stack_bin_labels = c("X", "Correct beantwoord", "Incorrect beantwoord"),
  stack_map_values = list("1" = "Correct beantwoord", "0" = "Incorrect beantwoord"),
  stack_order = c("X", "Correct beantwoord", "Incorrect beantwoord"),
  color_palette = c("#3D7271", "#E28D50", "#F5D76E", "#C7E6D5", "#0F6B5A", "#BABACD"),
  weight_var = "weging_GAMO",
  x_var = "Education",
  stack_var = "KInfo1RC"
)

result
```


###### {{< iconify ph chat-circle-fill >}} Vraag 2


```{r kinfo-wave1-edu-item2-2}
# Iedereen krijgt dezelfde informatie als ze online naar dezelfde dingen zoeken
result <- create_stackedbar(
  data = data_filtered_984a0efe %>% tidyr::drop_na(Education, KInfo2RC),
  title = "Iedereen krijgt dezelfde informatie als ze online naar dezelfde dingen zoeken",
  stacked_type = "percent",
  horizontal = TRUE,
  stack_breaks = c(0, 10, 20, 30),
  stack_bin_labels = c("X", "Correct beantwoord", "Incorrect beantwoord"),
  stack_map_values = list("1" = "Correct beantwoord", "0" = "Incorrect beantwoord"),
  stack_order = c("X", "Correct beantwoord", "Incorrect beantwoord"),
  color_palette = c("#3D7271", "#E28D50", "#F5D76E", "#C7E6D5", "#0F6B5A", "#BABACD"),
  weight_var = "weging_GAMO",
  x_var = "Education",
  stack_var = "KInfo2RC"
)

result
```


:::


##### {{< iconify ph globe-hemisphere-east >}} Migratieachtergrond


::: {.panel-tabset}

###### {{< iconify ph chat-circle-fill >}} Vraag 1


```{r kinfo-wave1-mig-item1-2}
# Het eerste zoekresultaat is altijd de beste informatiebron
result <- create_stackedbar(
  data = data_filtered_984a0efe %>% tidyr::drop_na(MigrationBackground, KInfo1RC),
  title = "Het eerste zoekresultaat is altijd de beste informatiebron",
  stacked_type = "percent",
  horizontal = TRUE,
  stack_breaks = c(0, 10, 20, 30),
  stack_bin_labels = c("X", "Correct beantwoord", "Incorrect beantwoord"),
  stack_map_values = list("1" = "Correct beantwoord", "0" = "Incorrect beantwoord"),
  stack_order = c("X", "Correct beantwoord", "Incorrect beantwoord"),
  color_palette = c("#3D7271", "#E28D50", "#F5D76E", "#C7E6D5", "#0F6B5A", "#BABACD"),
  weight_var = "weging_GAMO",
  x_var = "MigrationBackground",
  stack_var = "KInfo1RC"
)

result
```


###### {{< iconify ph chat-circle-fill >}} Vraag 2


```{r kinfo-wave1-mig-item2-2}
# Iedereen krijgt dezelfde informatie als ze online naar dezelfde dingen zoeken
result <- create_stackedbar(
  data = data_filtered_984a0efe %>% tidyr::drop_na(MigrationBackground, KInfo2RC),
  title = "Iedereen krijgt dezelfde informatie als ze online naar dezelfde dingen zoeken",
  stacked_type = "percent",
  horizontal = TRUE,
  stack_breaks = c(0, 10, 20, 30),
  stack_bin_labels = c("X", "Correct beantwoord", "Incorrect beantwoord"),
  stack_map_values = list("1" = "Correct beantwoord", "0" = "Incorrect beantwoord"),
  stack_order = c("X", "Correct beantwoord", "Incorrect beantwoord"),
  color_palette = c("#3D7271", "#E28D50", "#F5D76E", "#C7E6D5", "#0F6B5A", "#BABACD"),
  weight_var = "weging_GAMO",
  x_var = "MigrationBackground",
  stack_var = "KInfo2RC"
)

result
```


:::


:::


### {{< iconify ph number-circle-two-fill >}} Wave 2


::: {.panel-tabset}

##### {{< iconify ph users-fill >}} Algemeen


```{r kinfo-wave2-overall-2}
# 
result <- create_stackedbars(
  data = data_filtered_4af682fd %>% tidyr::drop_na(KInfo1RC, KInfo2RC),
  title = "",
  questions = c("KInfo1RC", "KInfo2RC"),
  question_labels = c("Het eerste zoekresultaat is altijd de beste informatiebron", "Iedereen krijgt dezelfde informatie als ze online naar dezelfde dingen zoeken"),
  stacked_type = "percent",
  color_palette = c("#3D7271", "#E28D50", "#F5D76E", "#C7E6D5", "#0F6B5A", "#BABACD"),
  horizontal = TRUE,
  x_label = "",
  stack_breaks = c(0, 10, 20, 30),
  stack_bin_labels = c("X", "Correct beantwoord", "Incorrect beantwoord"),
  stack_map_values = list("1" = "Correct beantwoord", "0" = "Incorrect beantwoord"),
  stack_order = c("X", "Correct beantwoord", "Incorrect beantwoord"),
  stack_label = NULL,
  weight_var = "weging_GAMO"
)

result
```


##### {{< iconify mdi:human-male-male-child >}} Leeftijd


::: {.panel-tabset}

###### {{< iconify ph chat-circle-fill >}} Vraag 1


```{r kinfo-wave2-age-item1-2}
# Het eerste zoekresultaat is altijd de beste informatiebron
result <- create_stackedbar(
  data = data_filtered_4af682fd %>% tidyr::drop_na(AgeGroup, KInfo1RC),
  title = "Het eerste zoekresultaat is altijd de beste informatiebron",
  stacked_type = "percent",
  horizontal = TRUE,
  stack_breaks = c(0, 10, 20, 30),
  stack_bin_labels = c("X", "Correct beantwoord", "Incorrect beantwoord"),
  stack_map_values = list("1" = "Correct beantwoord", "0" = "Incorrect beantwoord"),
  stack_order = c("X", "Correct beantwoord", "Incorrect beantwoord"),
  color_palette = c("#3D7271", "#E28D50", "#F5D76E", "#C7E6D5", "#0F6B5A", "#BABACD"),
  weight_var = "weging_GAMO",
  x_var = "AgeGroup",
  stack_var = "KInfo1RC"
)

result
```


###### {{< iconify ph chat-circle-fill >}} Vraag 2


```{r kinfo-wave2-age-item2-2}
# Iedereen krijgt dezelfde informatie als ze online naar dezelfde dingen zoeken
result <- create_stackedbar(
  data = data_filtered_4af682fd %>% tidyr::drop_na(AgeGroup, KInfo2RC),
  title = "Iedereen krijgt dezelfde informatie als ze online naar dezelfde dingen zoeken",
  stacked_type = "percent",
  horizontal = TRUE,
  stack_breaks = c(0, 10, 20, 30),
  stack_bin_labels = c("X", "Correct beantwoord", "Incorrect beantwoord"),
  stack_map_values = list("1" = "Correct beantwoord", "0" = "Incorrect beantwoord"),
  stack_order = c("X", "Correct beantwoord", "Incorrect beantwoord"),
  color_palette = c("#3D7271", "#E28D50", "#F5D76E", "#C7E6D5", "#0F6B5A", "#BABACD"),
  weight_var = "weging_GAMO",
  x_var = "AgeGroup",
  stack_var = "KInfo2RC"
)

result
```


:::


##### {{< iconify mdi gender-transgender >}} Geslacht


::: {.panel-tabset}

###### {{< iconify ph chat-circle-fill >}} Vraag 1


```{r kinfo-wave2-gender-item1-2}
# Het eerste zoekresultaat is altijd de beste informatiebron
result <- create_stackedbar(
  data = data_filtered_4af682fd %>% tidyr::drop_na(geslacht, KInfo1RC),
  title = "Het eerste zoekresultaat is altijd de beste informatiebron",
  stacked_type = "percent",
  horizontal = TRUE,
  stack_breaks = c(0, 10, 20, 30),
  stack_bin_labels = c("X", "Correct beantwoord", "Incorrect beantwoord"),
  stack_map_values = list("1" = "Correct beantwoord", "0" = "Incorrect beantwoord"),
  stack_order = c("X", "Correct beantwoord", "Incorrect beantwoord"),
  color_palette = c("#3D7271", "#E28D50", "#F5D76E", "#C7E6D5", "#0F6B5A", "#BABACD"),
  weight_var = "weging_GAMO",
  x_var = "geslacht",
  stack_var = "KInfo1RC"
)

result
```


###### {{< iconify ph chat-circle-fill >}} Vraag 2


```{r kinfo-wave2-gender-item2-2}
# Iedereen krijgt dezelfde informatie als ze online naar dezelfde dingen zoeken
result <- create_stackedbar(
  data = data_filtered_4af682fd %>% tidyr::drop_na(geslacht, KInfo2RC),
  title = "Iedereen krijgt dezelfde informatie als ze online naar dezelfde dingen zoeken",
  stacked_type = "percent",
  horizontal = TRUE,
  stack_breaks = c(0, 10, 20, 30),
  stack_bin_labels = c("X", "Correct beantwoord", "Incorrect beantwoord"),
  stack_map_values = list("1" = "Correct beantwoord", "0" = "Incorrect beantwoord"),
  stack_order = c("X", "Correct beantwoord", "Incorrect beantwoord"),
  color_palette = c("#3D7271", "#E28D50", "#F5D76E", "#C7E6D5", "#0F6B5A", "#BABACD"),
  weight_var = "weging_GAMO",
  x_var = "geslacht",
  stack_var = "KInfo2RC"
)

result
```


:::


##### {{< iconify ph graduation-cap-fill >}} Opleidingsniveau


::: {.panel-tabset}

###### {{< iconify ph chat-circle-fill >}} Vraag 1


```{r kinfo-wave2-edu-item1-2}
# Het eerste zoekresultaat is altijd de beste informatiebron
result <- create_stackedbar(
  data = data_filtered_4af682fd %>% tidyr::drop_na(Education, KInfo1RC),
  title = "Het eerste zoekresultaat is altijd de beste informatiebron",
  stacked_type = "percent",
  horizontal = TRUE,
  stack_breaks = c(0, 10, 20, 30),
  stack_bin_labels = c("X", "Correct beantwoord", "Incorrect beantwoord"),
  stack_map_values = list("1" = "Correct beantwoord", "0" = "Incorrect beantwoord"),
  stack_order = c("X", "Correct beantwoord", "Incorrect beantwoord"),
  color_palette = c("#3D7271", "#E28D50", "#F5D76E", "#C7E6D5", "#0F6B5A", "#BABACD"),
  weight_var = "weging_GAMO",
  x_var = "Education",
  stack_var = "KInfo1RC"
)

result
```


###### {{< iconify ph chat-circle-fill >}} Vraag 2


```{r kinfo-wave2-edu-item2-2}
# Iedereen krijgt dezelfde informatie als ze online naar dezelfde dingen zoeken
result <- create_stackedbar(
  data = data_filtered_4af682fd %>% tidyr::drop_na(Education, KInfo2RC),
  title = "Iedereen krijgt dezelfde informatie als ze online naar dezelfde dingen zoeken",
  stacked_type = "percent",
  horizontal = TRUE,
  stack_breaks = c(0, 10, 20, 30),
  stack_bin_labels = c("X", "Correct beantwoord", "Incorrect beantwoord"),
  stack_map_values = list("1" = "Correct beantwoord", "0" = "Incorrect beantwoord"),
  stack_order = c("X", "Correct beantwoord", "Incorrect beantwoord"),
  color_palette = c("#3D7271", "#E28D50", "#F5D76E", "#C7E6D5", "#0F6B5A", "#BABACD"),
  weight_var = "weging_GAMO",
  x_var = "Education",
  stack_var = "KInfo2RC"
)

result
```


:::


##### {{< iconify ph globe-hemisphere-east >}} Migratieachtergrond


::: {.panel-tabset}

###### {{< iconify ph chat-circle-fill >}} Vraag 1


```{r kinfo-wave2-mig-item1-2}
# Het eerste zoekresultaat is altijd de beste informatiebron
result <- create_stackedbar(
  data = data_filtered_4af682fd %>% tidyr::drop_na(MigrationBackground, KInfo1RC),
  title = "Het eerste zoekresultaat is altijd de beste informatiebron",
  stacked_type = "percent",
  horizontal = TRUE,
  stack_breaks = c(0, 10, 20, 30),
  stack_bin_labels = c("X", "Correct beantwoord", "Incorrect beantwoord"),
  stack_map_values = list("1" = "Correct beantwoord", "0" = "Incorrect beantwoord"),
  stack_order = c("X", "Correct beantwoord", "Incorrect beantwoord"),
  color_palette = c("#3D7271", "#E28D50", "#F5D76E", "#C7E6D5", "#0F6B5A", "#BABACD"),
  weight_var = "weging_GAMO",
  x_var = "MigrationBackground",
  stack_var = "KInfo1RC"
)

result
```


###### {{< iconify ph chat-circle-fill >}} Vraag 2


```{r kinfo-wave2-mig-item2-2}
# Iedereen krijgt dezelfde informatie als ze online naar dezelfde dingen zoeken
result <- create_stackedbar(
  data = data_filtered_4af682fd %>% tidyr::drop_na(MigrationBackground, KInfo2RC),
  title = "Iedereen krijgt dezelfde informatie als ze online naar dezelfde dingen zoeken",
  stacked_type = "percent",
  horizontal = TRUE,
  stack_breaks = c(0, 10, 20, 30),
  stack_bin_labels = c("X", "Correct beantwoord", "Incorrect beantwoord"),
  stack_map_values = list("1" = "Correct beantwoord", "0" = "Incorrect beantwoord"),
  stack_order = c("X", "Correct beantwoord", "Incorrect beantwoord"),
  color_palette = c("#3D7271", "#E28D50", "#F5D76E", "#C7E6D5", "#0F6B5A", "#BABACD"),
  weight_var = "weging_GAMO",
  x_var = "MigrationBackground",
  stack_var = "KInfo2RC"
)

result
```


:::


:::


### {{< iconify ph chart-line-fill >}} Verloop over tijd


::: {.panel-tabset}

##### {{< iconify ph users-fill >}} Algemeen


::: {.panel-tabset}

###### {{< iconify ph chat-circle-fill >}} Vraag 1


```{r kinfo-overtime-overall-item1-2}
# Het eerste zoekresultaat is altijd de beste informatiebron
result <- create_timeline(
  data = data,
  title = "Het eerste zoekresultaat is altijd de beste informatiebron",
  time_var = "wave_time_label",
  chart_type = "line",
  response_filter = 1,
  y_min = 0,
  y_max = 100,
  response_filter_label = "Percentage who selected/answered correctly",
  response_filter_combine = TRUE,
  x_label = "",
  y_label = "Percentage who selected/answered correctly",
  color_palette = c("#3D7271", "#E28D50", "#F5D76E", "#C7E6D5", "#0F6B5A", "#BABACD"),
  weight_var = "weging_GAMO",
  response_var = "KInfo1RC"
)

result
```


###### {{< iconify ph chat-circle-fill >}} Vraag 2


```{r kinfo-overtime-overall-item2-2}
# Iedereen krijgt dezelfde informatie als ze online naar dezelfde dingen zoeken
result <- create_timeline(
  data = data,
  title = "Iedereen krijgt dezelfde informatie als ze online naar dezelfde dingen zoeken",
  time_var = "wave_time_label",
  chart_type = "line",
  response_filter = 1,
  y_min = 0,
  y_max = 100,
  response_filter_label = "Percentage who selected/answered correctly",
  response_filter_combine = TRUE,
  x_label = "",
  y_label = "Percentage who selected/answered correctly",
  color_palette = c("#3D7271", "#E28D50", "#F5D76E", "#C7E6D5", "#0F6B5A", "#BABACD"),
  weight_var = "weging_GAMO",
  response_var = "KInfo2RC"
)

result
```


:::


##### {{< iconify mdi:human-male-male-child >}} Leeftijd


::: {.panel-tabset}

###### {{< iconify ph chat-circle-fill >}} Vraag 1


```{r kinfo-overtime-age-item1-2}
# Het eerste zoekresultaat is altijd de beste informatiebron
result <- create_timeline(
  data = data,
  title = "Het eerste zoekresultaat is altijd de beste informatiebron",
  time_var = "wave_time_label",
  chart_type = "line",
  response_filter = 1,
  y_min = 0,
  y_max = 100,
  x_label = "",
  y_label = "Percentage who selected/answered correctly",
  color_palette = c("#3D7271", "#E28D50", "#F5D76E", "#C7E6D5", "#0F6B5A", "#BABACD"),
  response_filter_label = NULL,
  weight_var = "weging_GAMO",
  response_var = "KInfo1RC",
  group_var = "AgeGroup"
)

result
```


###### {{< iconify ph chat-circle-fill >}} Vraag 2


```{r kinfo-overtime-age-item2-2}
# Iedereen krijgt dezelfde informatie als ze online naar dezelfde dingen zoeken
result <- create_timeline(
  data = data,
  title = "Iedereen krijgt dezelfde informatie als ze online naar dezelfde dingen zoeken",
  time_var = "wave_time_label",
  chart_type = "line",
  response_filter = 1,
  y_min = 0,
  y_max = 100,
  x_label = "",
  y_label = "Percentage who selected/answered correctly",
  color_palette = c("#3D7271", "#E28D50", "#F5D76E", "#C7E6D5", "#0F6B5A", "#BABACD"),
  response_filter_label = NULL,
  weight_var = "weging_GAMO",
  response_var = "KInfo2RC",
  group_var = "AgeGroup"
)

result
```


:::


##### {{< iconify mdi gender-transgender >}} Geslacht


::: {.panel-tabset}

###### {{< iconify ph chat-circle-fill >}} Vraag 1


```{r kinfo-overtime-gender-item1-2}
# Het eerste zoekresultaat is altijd de beste informatiebron
result <- create_timeline(
  data = data,
  title = "Het eerste zoekresultaat is altijd de beste informatiebron",
  time_var = "wave_time_label",
  chart_type = "line",
  response_filter = 1,
  y_min = 0,
  y_max = 100,
  x_label = "",
  y_label = "Percentage who selected/answered correctly",
  color_palette = c("#3D7271", "#E28D50", "#F5D76E", "#C7E6D5", "#0F6B5A", "#BABACD"),
  response_filter_label = NULL,
  weight_var = "weging_GAMO",
  response_var = "KInfo1RC",
  group_var = "geslacht"
)

result
```


###### {{< iconify ph chat-circle-fill >}} Vraag 2


```{r kinfo-overtime-gender-item2-2}
# Iedereen krijgt dezelfde informatie als ze online naar dezelfde dingen zoeken
result <- create_timeline(
  data = data,
  title = "Iedereen krijgt dezelfde informatie als ze online naar dezelfde dingen zoeken",
  time_var = "wave_time_label",
  chart_type = "line",
  response_filter = 1,
  y_min = 0,
  y_max = 100,
  x_label = "",
  y_label = "Percentage who selected/answered correctly",
  color_palette = c("#3D7271", "#E28D50", "#F5D76E", "#C7E6D5", "#0F6B5A", "#BABACD"),
  response_filter_label = NULL,
  weight_var = "weging_GAMO",
  response_var = "KInfo2RC",
  group_var = "geslacht"
)

result
```


:::


##### {{< iconify ph graduation-cap-fill >}} Opleidingsniveau


::: {.panel-tabset}

###### {{< iconify ph chat-circle-fill >}} Vraag 1


```{r kinfo-overtime-edu-item1-2}
# Het eerste zoekresultaat is altijd de beste informatiebron
result <- create_timeline(
  data = data,
  title = "Het eerste zoekresultaat is altijd de beste informatiebron",
  time_var = "wave_time_label",
  chart_type = "line",
  response_filter = 1,
  y_min = 0,
  y_max = 100,
  x_label = "",
  y_label = "Percentage who selected/answered correctly",
  color_palette = c("#3D7271", "#E28D50", "#F5D76E", "#C7E6D5", "#0F6B5A", "#BABACD"),
  response_filter_label = NULL,
  weight_var = "weging_GAMO",
  response_var = "KInfo1RC",
  group_var = "Education"
)

result
```


###### {{< iconify ph chat-circle-fill >}} Vraag 2


```{r kinfo-overtime-edu-item2-2}
# Iedereen krijgt dezelfde informatie als ze online naar dezelfde dingen zoeken
result <- create_timeline(
  data = data,
  title = "Iedereen krijgt dezelfde informatie als ze online naar dezelfde dingen zoeken",
  time_var = "wave_time_label",
  chart_type = "line",
  response_filter = 1,
  y_min = 0,
  y_max = 100,
  x_label = "",
  y_label = "Percentage who selected/answered correctly",
  color_palette = c("#3D7271", "#E28D50", "#F5D76E", "#C7E6D5", "#0F6B5A", "#BABACD"),
  response_filter_label = NULL,
  weight_var = "weging_GAMO",
  response_var = "KInfo2RC",
  group_var = "Education"
)

result
```


:::


##### {{< iconify ph globe-hemisphere-east >}} Migratieachtergrond


::: {.panel-tabset}

###### {{< iconify ph chat-circle-fill >}} Vraag 1


```{r kinfo-overtime-mig-item1-2}
# Het eerste zoekresultaat is altijd de beste informatiebron
result <- create_timeline(
  data = data,
  title = "Het eerste zoekresultaat is altijd de beste informatiebron",
  time_var = "wave_time_label",
  chart_type = "line",
  response_filter = 1,
  y_min = 0,
  y_max = 100,
  x_label = "",
  y_label = "Percentage who selected/answered correctly",
  color_palette = c("#3D7271", "#E28D50", "#F5D76E", "#C7E6D5", "#0F6B5A", "#BABACD"),
  response_filter_label = NULL,
  weight_var = "weging_GAMO",
  response_var = "KInfo1RC",
  group_var = "MigrationBackground"
)

result
```


###### {{< iconify ph chat-circle-fill >}} Vraag 2


```{r kinfo-overtime-mig-item2-2}
# Iedereen krijgt dezelfde informatie als ze online naar dezelfde dingen zoeken
result <- create_timeline(
  data = data,
  title = "Iedereen krijgt dezelfde informatie als ze online naar dezelfde dingen zoeken",
  time_var = "wave_time_label",
  chart_type = "line",
  response_filter = 1,
  y_min = 0,
  y_max = 100,
  x_label = "",
  y_label = "Percentage who selected/answered correctly",
  color_palette = c("#3D7271", "#E28D50", "#F5D76E", "#C7E6D5", "#0F6B5A", "#BABACD"),
  response_filter_label = NULL,
  weight_var = "weging_GAMO",
  response_var = "KInfo2RC",
  group_var = "MigrationBackground"
)

result
```


:::


:::


:::

## {{< iconify ph clipboard-text >}} Prestatie


ADD TEXT BEFORE TABSET


::: {.panel-tabset}

### {{< iconify ph number-circle-one-fill >}} Wave 1


::: {.panel-tabset}

##### {{< iconify ph users-fill >}} Algemeen


```{r perf-sis-wave1-overall-2}
# Hoe zorg je ervoor dat je alleen Nederlandse bronnen te zien krijgt? Klik op de plaats in de afbeelding op de plek waar je dit kunt aangeven.
result <- create_stackedbars(
  data = data_filtered_984a0efe %>% tidyr::drop_na(PSIS2R),
  title = "Hoe zorg je ervoor dat je alleen Nederlandse bronnen te zien krijgt? Klik op de plaats in de afbeelding op de plek waar je dit kunt aangeven.",
  questions = "PSIS2R",
  question_labels = "Hoe zorg je ervoor dat je alleen Nederlandse bronnen te zien krijgt? Klik op de plaats in de afbeelding op de plek waar je dit kunt aangeven.",
  stacked_type = "percent",
  color_palette = c("#3D7271", "#E28D50", "#F5D76E", "#C7E6D5", "#0F6B5A", "#BABACD"),
  horizontal = TRUE,
  x_label = "",
  stack_breaks = c(0, 10, 20, 30),
  stack_bin_labels = c("Incorrect", "Correct"),
  stack_map_values = list("1" = "Correct", "0" = "Incorrect"),
  stack_order = c("Incorrect", "Correct"),
  stack_label = NULL,
  weight_var = "weging_GAMO"
)

result
```


##### {{< iconify mdi:human-male-male-child >}} Leeftijd


```{r perf-sis-wave1-age-2}
# Hoe zorg je ervoor dat je alleen Nederlandse bronnen te zien krijgt? Klik op de plaats in de afbeelding op de plek waar je dit kunt aangeven.
result <- create_stackedbar(
  data = data_filtered_984a0efe %>% tidyr::drop_na(AgeGroup, PSIS2R),
  title = "Hoe zorg je ervoor dat je alleen Nederlandse bronnen te zien krijgt? Klik op de plaats in de afbeelding op de plek waar je dit kunt aangeven.",
  stacked_type = "percent",
  horizontal = TRUE,
  stack_breaks = c(0, 10, 20, 30),
  stack_bin_labels = c("Incorrect", "Correct"),
  stack_map_values = list("1" = "Correct", "0" = "Incorrect"),
  stack_order = c("Incorrect", "Correct"),
  color_palette = c("#3D7271", "#E28D50", "#F5D76E", "#C7E6D5", "#0F6B5A", "#BABACD"),
  weight_var = "weging_GAMO",
  x_var = "AgeGroup",
  stack_var = "PSIS2R"
)

result
```


##### {{< iconify mdi gender-transgender >}} Geslacht


```{r perf-sis-wave1-gender-2}
# Hoe zorg je ervoor dat je alleen Nederlandse bronnen te zien krijgt? Klik op de plaats in de afbeelding op de plek waar je dit kunt aangeven.
result <- create_stackedbar(
  data = data_filtered_984a0efe %>% tidyr::drop_na(geslacht, PSIS2R),
  title = "Hoe zorg je ervoor dat je alleen Nederlandse bronnen te zien krijgt? Klik op de plaats in de afbeelding op de plek waar je dit kunt aangeven.",
  stacked_type = "percent",
  horizontal = TRUE,
  stack_breaks = c(0, 10, 20, 30),
  stack_bin_labels = c("Incorrect", "Correct"),
  stack_map_values = list("1" = "Correct", "0" = "Incorrect"),
  stack_order = c("Incorrect", "Correct"),
  color_palette = c("#3D7271", "#E28D50", "#F5D76E", "#C7E6D5", "#0F6B5A", "#BABACD"),
  weight_var = "weging_GAMO",
  x_var = "geslacht",
  stack_var = "PSIS2R"
)

result
```


##### {{< iconify ph graduation-cap-fill >}} Opleidingsniveau


```{r perf-sis-wave1-edu-2}
# Hoe zorg je ervoor dat je alleen Nederlandse bronnen te zien krijgt? Klik op de plaats in de afbeelding op de plek waar je dit kunt aangeven.
result <- create_stackedbar(
  data = data_filtered_984a0efe %>% tidyr::drop_na(Education, PSIS2R),
  title = "Hoe zorg je ervoor dat je alleen Nederlandse bronnen te zien krijgt? Klik op de plaats in de afbeelding op de plek waar je dit kunt aangeven.",
  stacked_type = "percent",
  horizontal = TRUE,
  stack_breaks = c(0, 10, 20, 30),
  stack_bin_labels = c("Incorrect", "Correct"),
  stack_map_values = list("1" = "Correct", "0" = "Incorrect"),
  stack_order = c("Incorrect", "Correct"),
  color_palette = c("#3D7271", "#E28D50", "#F5D76E", "#C7E6D5", "#0F6B5A", "#BABACD"),
  weight_var = "weging_GAMO",
  x_var = "Education",
  stack_var = "PSIS2R"
)

result
```


##### {{< iconify ph globe-hemisphere-east >}} Migratieachtergrond


```{r perf-sis-wave1-mig-2}
# Hoe zorg je ervoor dat je alleen Nederlandse bronnen te zien krijgt? Klik op de plaats in de afbeelding op de plek waar je dit kunt aangeven.
result <- create_stackedbar(
  data = data_filtered_984a0efe %>% tidyr::drop_na(MigrationBackground, PSIS2R),
  title = "Hoe zorg je ervoor dat je alleen Nederlandse bronnen te zien krijgt? Klik op de plaats in de afbeelding op de plek waar je dit kunt aangeven.",
  stacked_type = "percent",
  horizontal = TRUE,
  stack_breaks = c(0, 10, 20, 30),
  stack_bin_labels = c("Incorrect", "Correct"),
  stack_map_values = list("1" = "Correct", "0" = "Incorrect"),
  stack_order = c("Incorrect", "Correct"),
  color_palette = c("#3D7271", "#E28D50", "#F5D76E", "#C7E6D5", "#0F6B5A", "#BABACD"),
  weight_var = "weging_GAMO",
  x_var = "MigrationBackground",
  stack_var = "PSIS2R"
)

result
```


:::


### {{< iconify ph number-circle-two-fill >}} Wave 2


::: {.panel-tabset}

##### {{< iconify ph users-fill >}} Algemeen


```{r perf-sis-wave2-overall-2}
# Hoe zorg je ervoor dat je alleen Nederlandse bronnen te zien krijgt? Klik op de plaats in de afbeelding op de plek waar je dit kunt aangeven.
result <- create_stackedbars(
  data = data_filtered_4af682fd %>% tidyr::drop_na(PSIS2R),
  title = "Hoe zorg je ervoor dat je alleen Nederlandse bronnen te zien krijgt? Klik op de plaats in de afbeelding op de plek waar je dit kunt aangeven.",
  questions = "PSIS2R",
  question_labels = "Hoe zorg je ervoor dat je alleen Nederlandse bronnen te zien krijgt? Klik op de plaats in de afbeelding op de plek waar je dit kunt aangeven.",
  stacked_type = "percent",
  color_palette = c("#3D7271", "#E28D50", "#F5D76E", "#C7E6D5", "#0F6B5A", "#BABACD"),
  horizontal = TRUE,
  x_label = "",
  stack_breaks = c(0, 10, 20, 30),
  stack_bin_labels = c("Incorrect", "Correct"),
  stack_map_values = list("1" = "Correct", "0" = "Incorrect"),
  stack_order = c("Incorrect", "Correct"),
  stack_label = NULL,
  weight_var = "weging_GAMO"
)

result
```


##### {{< iconify mdi:human-male-male-child >}} Leeftijd


```{r perf-sis-wave2-age-2}
# Hoe zorg je ervoor dat je alleen Nederlandse bronnen te zien krijgt? Klik op de plaats in de afbeelding op de plek waar je dit kunt aangeven.
result <- create_stackedbar(
  data = data_filtered_4af682fd %>% tidyr::drop_na(AgeGroup, PSIS2R),
  title = "Hoe zorg je ervoor dat je alleen Nederlandse bronnen te zien krijgt? Klik op de plaats in de afbeelding op de plek waar je dit kunt aangeven.",
  stacked_type = "percent",
  horizontal = TRUE,
  stack_breaks = c(0, 10, 20, 30),
  stack_bin_labels = c("Incorrect", "Correct"),
  stack_map_values = list("1" = "Correct", "0" = "Incorrect"),
  stack_order = c("Incorrect", "Correct"),
  color_palette = c("#3D7271", "#E28D50", "#F5D76E", "#C7E6D5", "#0F6B5A", "#BABACD"),
  weight_var = "weging_GAMO",
  x_var = "AgeGroup",
  stack_var = "PSIS2R"
)

result
```


##### {{< iconify mdi gender-transgender >}} Geslacht


```{r perf-sis-wave2-gender-2}
# Hoe zorg je ervoor dat je alleen Nederlandse bronnen te zien krijgt? Klik op de plaats in de afbeelding op de plek waar je dit kunt aangeven.
result <- create_stackedbar(
  data = data_filtered_4af682fd %>% tidyr::drop_na(geslacht, PSIS2R),
  title = "Hoe zorg je ervoor dat je alleen Nederlandse bronnen te zien krijgt? Klik op de plaats in de afbeelding op de plek waar je dit kunt aangeven.",
  stacked_type = "percent",
  horizontal = TRUE,
  stack_breaks = c(0, 10, 20, 30),
  stack_bin_labels = c("Incorrect", "Correct"),
  stack_map_values = list("1" = "Correct", "0" = "Incorrect"),
  stack_order = c("Incorrect", "Correct"),
  color_palette = c("#3D7271", "#E28D50", "#F5D76E", "#C7E6D5", "#0F6B5A", "#BABACD"),
  weight_var = "weging_GAMO",
  x_var = "geslacht",
  stack_var = "PSIS2R"
)

result
```


##### {{< iconify ph graduation-cap-fill >}} Opleidingsniveau


```{r perf-sis-wave2-edu-2}
# Hoe zorg je ervoor dat je alleen Nederlandse bronnen te zien krijgt? Klik op de plaats in de afbeelding op de plek waar je dit kunt aangeven.
result <- create_stackedbar(
  data = data_filtered_4af682fd %>% tidyr::drop_na(Education, PSIS2R),
  title = "Hoe zorg je ervoor dat je alleen Nederlandse bronnen te zien krijgt? Klik op de plaats in de afbeelding op de plek waar je dit kunt aangeven.",
  stacked_type = "percent",
  horizontal = TRUE,
  stack_breaks = c(0, 10, 20, 30),
  stack_bin_labels = c("Incorrect", "Correct"),
  stack_map_values = list("1" = "Correct", "0" = "Incorrect"),
  stack_order = c("Incorrect", "Correct"),
  color_palette = c("#3D7271", "#E28D50", "#F5D76E", "#C7E6D5", "#0F6B5A", "#BABACD"),
  weight_var = "weging_GAMO",
  x_var = "Education",
  stack_var = "PSIS2R"
)

result
```


##### {{< iconify ph globe-hemisphere-east >}} Migratieachtergrond


```{r perf-sis-wave2-mig-2}
# Hoe zorg je ervoor dat je alleen Nederlandse bronnen te zien krijgt? Klik op de plaats in de afbeelding op de plek waar je dit kunt aangeven.
result <- create_stackedbar(
  data = data_filtered_4af682fd %>% tidyr::drop_na(MigrationBackground, PSIS2R),
  title = "Hoe zorg je ervoor dat je alleen Nederlandse bronnen te zien krijgt? Klik op de plaats in de afbeelding op de plek waar je dit kunt aangeven.",
  stacked_type = "percent",
  horizontal = TRUE,
  stack_breaks = c(0, 10, 20, 30),
  stack_bin_labels = c("Incorrect", "Correct"),
  stack_map_values = list("1" = "Correct", "0" = "Incorrect"),
  stack_order = c("Incorrect", "Correct"),
  color_palette = c("#3D7271", "#E28D50", "#F5D76E", "#C7E6D5", "#0F6B5A", "#BABACD"),
  weight_var = "weging_GAMO",
  x_var = "MigrationBackground",
  stack_var = "PSIS2R"
)

result
```


:::


### {{< iconify ph chart-line-fill >}} Verloop over tijd


::: {.panel-tabset}

##### {{< iconify ph users-fill >}} Algemeen


```{r perf-sis-overtime-overall-2}
# Hoe zorg je ervoor dat je alleen Nederlandse bronnen te zien krijgt? Klik op de plaats in de afbeelding op de plek waar je dit kunt aangeven.
result <- create_timeline(
  data = data,
  title = "Hoe zorg je ervoor dat je alleen Nederlandse bronnen te zien krijgt? Klik op de plaats in de afbeelding op de plek waar je dit kunt aangeven.",
  time_var = "wave_time_label",
  chart_type = "line",
  response_filter = 1,
  y_min = 0,
  y_max = 100,
  response_filter_label = "Percentage who selected/answered correctly",
  response_filter_combine = TRUE,
  x_label = "",
  y_label = "Percentage who selected/answered correctly",
  color_palette = c("#3D7271", "#E28D50", "#F5D76E", "#C7E6D5", "#0F6B5A", "#BABACD"),
  weight_var = "weging_GAMO",
  response_var = "PSIS2R"
)

result
```


##### {{< iconify mdi:human-male-male-child >}} Leeftijd


```{r perf-sis-overtime-age-2}
# Hoe zorg je ervoor dat je alleen Nederlandse bronnen te zien krijgt? Klik op de plaats in de afbeelding op de plek waar je dit kunt aangeven.
result <- create_timeline(
  data = data,
  title = "Hoe zorg je ervoor dat je alleen Nederlandse bronnen te zien krijgt? Klik op de plaats in de afbeelding op de plek waar je dit kunt aangeven.",
  time_var = "wave_time_label",
  chart_type = "line",
  response_filter = 1,
  y_min = 0,
  y_max = 100,
  x_label = "",
  y_label = "Percentage who selected/answered correctly",
  color_palette = c("#3D7271", "#E28D50", "#F5D76E", "#C7E6D5", "#0F6B5A", "#BABACD"),
  response_filter_label = NULL,
  weight_var = "weging_GAMO",
  response_var = "PSIS2R",
  group_var = "AgeGroup"
)

result
```


##### {{< iconify mdi gender-transgender >}} Geslacht


```{r perf-sis-overtime-gender-2}
# Hoe zorg je ervoor dat je alleen Nederlandse bronnen te zien krijgt? Klik op de plaats in de afbeelding op de plek waar je dit kunt aangeven.
result <- create_timeline(
  data = data,
  title = "Hoe zorg je ervoor dat je alleen Nederlandse bronnen te zien krijgt? Klik op de plaats in de afbeelding op de plek waar je dit kunt aangeven.",
  time_var = "wave_time_label",
  chart_type = "line",
  response_filter = 1,
  y_min = 0,
  y_max = 100,
  x_label = "",
  y_label = "Percentage who selected/answered correctly",
  color_palette = c("#3D7271", "#E28D50", "#F5D76E", "#C7E6D5", "#0F6B5A", "#BABACD"),
  response_filter_label = NULL,
  weight_var = "weging_GAMO",
  response_var = "PSIS2R",
  group_var = "geslacht"
)

result
```


##### {{< iconify ph graduation-cap-fill >}} Opleidingsniveau


```{r perf-sis-overtime-edu-2}
# Hoe zorg je ervoor dat je alleen Nederlandse bronnen te zien krijgt? Klik op de plaats in de afbeelding op de plek waar je dit kunt aangeven.
result <- create_timeline(
  data = data,
  title = "Hoe zorg je ervoor dat je alleen Nederlandse bronnen te zien krijgt? Klik op de plaats in de afbeelding op de plek waar je dit kunt aangeven.",
  time_var = "wave_time_label",
  chart_type = "line",
  response_filter = 1,
  y_min = 0,
  y_max = 100,
  x_label = "",
  y_label = "Percentage who selected/answered correctly",
  color_palette = c("#3D7271", "#E28D50", "#F5D76E", "#C7E6D5", "#0F6B5A", "#BABACD"),
  response_filter_label = NULL,
  weight_var = "weging_GAMO",
  response_var = "PSIS2R",
  group_var = "Education"
)

result
```


##### {{< iconify ph globe-hemisphere-east >}} Migratieachtergrond


```{r perf-sis-overtime-mig-2}
# Hoe zorg je ervoor dat je alleen Nederlandse bronnen te zien krijgt? Klik op de plaats in de afbeelding op de plek waar je dit kunt aangeven.
result <- create_timeline(
  data = data,
  title = "Hoe zorg je ervoor dat je alleen Nederlandse bronnen te zien krijgt? Klik op de plaats in de afbeelding op de plek waar je dit kunt aangeven.",
  time_var = "wave_time_label",
  chart_type = "line",
  response_filter = 1,
  y_min = 0,
  y_max = 100,
  x_label = "",
  y_label = "Percentage who selected/answered correctly",
  color_palette = c("#3D7271", "#E28D50", "#F5D76E", "#C7E6D5", "#0F6B5A", "#BABACD"),
  response_filter_label = NULL,
  weight_var = "weging_GAMO",
  response_var = "PSIS2R",
  group_var = "MigrationBackground"
)

result
```


:::


:::

