---
title: "{{< iconify ph wallet-fill >}} Transactioneel"
format: html
---

```{r}
#| include: false
library(dashboardr)
```

**DIT IS EEN MOCKUP VERSIE GELIEVE NIET TE CITEREN**

**Transactionele competentie** omvat het vermogen om officiële online zaken af te handelen: overheidsdiensten beheren, digitale betalingen, gezondheidszorgafspraken, en documenten uploaden.

```{r, echo=FALSE, results='asis'}
dashboardr::enable_modals()
```

```{r setup}
#| echo: false
#| warning: false
#| message: false
#| error: false
#| results: 'hide'

# Load required libraries
library(dashboardr)
library(dplyr)
library(highcharter)

# Global chunk options
knitr::opts_chunk$set(
  echo = FALSE,
  warning = FALSE,
  message = FALSE,
  error = FALSE,
  fig.width = 12,
  fig.height = 8,
  dpi = 300
)

# Load data from dataset_4014obs.rds
data <- readRDS('dataset_4014obs.rds')

# Data summary
cat('Dataset loaded:', nrow(data), 'rows,', ncol(data), 'columns\n')

# Create filtered datasets
# Each filter is applied once and reused across visualizations

data_filtered_984a0efe <- data %>% dplyr::filter(wave == 1)
data_filtered_4af682fd <- data %>% dplyr::filter(wave == 2)

```

## {{< iconify ph lightning-fill >}} Transactionele Vaardigheden


**Vaardigheden** meet het *zelfgerapporteerde vermogen* van deelnemers om een ​​breed scala aan digitale taken uit te voeren. Deze items leggen vast hoe zelfverzekerd mensen zich voelen bij het zoeken naar informatie.
[{{< iconify ph cards >}} Bekijk alle Vaardigheden-resultaten](skills.html)


::: {.panel-tabset}

### {{< iconify ph number-circle-one-fill >}} Ronde 1


::: {.panel-tabset}

##### {{< iconify ph users-fill >}} Algemeen


```{r trans-wave1-overall-2}
# Transactionele Vaardigheden
result <- create_stackedbars(
  data = data_filtered_984a0efe,
  title = "Transactionele Vaardigheden",
  questions = c("Strans1", "Strans2", "Strans3", "Strans4", "Strans5"),
  question_labels = c("Ik weet hoe ik online dingen kan regelen bij de belastingdienst (bijv. belasting aangifte doen of loonheffing voor bijbaan aanvragen)", "Ik kan digitaal mijn betalingen doen met de computer of met mijn mobiel (bijvoorbeeld online bankieren, online winkelen, iDeal gebruiken)", "Ik weet hoe ik op de computer of mobiele telefoon online zorg moet regelen (bijv. zorgverzekering afsluiten of een online afspraak maken met de huisarts)", "Ik weet hoe ik mijn DigID kan aanvragen en gebruiken", "Ik weet hoe ik documenten en foto's kan uploaden wanneer dit nodig is om online zaken te regelen (bijv. bij het aanvragen van een OV chipkaart)"),
  stacked_type = "percent",
  color_palette = c("#3D7271", "#E28D50", "#F5D76E", "#C7E6D5", "#0F6B5A", "#BABACD"),
  horizontal = TRUE,
  x_label = "",
  stack_breaks = c(0.5, 2.5, 3.5, 5.5),
  stack_bin_labels = c("Helemaal Onwaar (1-2)", "Niet onwaar en niet waar (3)", "Helemaal Waar (4-5)"),
  stack_order = c("Helemaal Waar (4-5)", "Niet onwaar en niet waar (3)", "Helemaal Onwaar (1-2)"),
  stack_label = NULL,
  weight_var = "weging_GAMO"
)

result
```


##### {{< iconify mdi:human-male-male-child >}} Leeftijd


::: {.panel-tabset}

###### {{< iconify ph chat-circle-fill >}} Vraag 1


```{r trans-wave1-age-item1-2}
# Ik weet hoe ik online dingen kan regelen bij de belastingdienst (bijv. belasting aangifte doen of loonheffing voor bijbaan aanvragen)
result <- create_stackedbar(
  data = data_filtered_984a0efe,
  title = "Ik weet hoe ik online dingen kan regelen bij de belastingdienst (bijv. belasting aangifte doen of loonheffing voor bijbaan aanvragen)",
  stacked_type = "percent",
  horizontal = TRUE,
  stack_breaks = c(0.5, 2.5, 3.5, 5.5),
  stack_bin_labels = c("Helemaal Onwaar (1-2)", "Niet onwaar en niet waar (3)", "Helemaal Waar (4-5)"),
  stack_order = c("Helemaal Waar (4-5)", "Niet onwaar en niet waar (3)", "Helemaal Onwaar (1-2)"),
  color_palette = c("#3D7271", "#E28D50", "#F5D76E", "#C7E6D5", "#0F6B5A", "#BABACD"),
  weight_var = "weging_GAMO",
  x_var = "AgeGroup",
  x_label = "Leeftijd",
  stack_var = "Strans1"
)

result
```


###### {{< iconify ph chat-circle-fill >}} Vraag 2


```{r trans-wave1-age-item2-2}
# Ik kan digitaal mijn betalingen doen met de computer of met mijn mobiel (bijvoorbeeld online bankieren, online winkelen, iDeal gebruiken)
result <- create_stackedbar(
  data = data_filtered_984a0efe,
  title = "Ik kan digitaal mijn betalingen doen met de computer of met mijn mobiel (bijvoorbeeld online bankieren, online winkelen, iDeal gebruiken)",
  stacked_type = "percent",
  horizontal = TRUE,
  stack_breaks = c(0.5, 2.5, 3.5, 5.5),
  stack_bin_labels = c("Helemaal Onwaar (1-2)", "Niet onwaar en niet waar (3)", "Helemaal Waar (4-5)"),
  stack_order = c("Helemaal Waar (4-5)", "Niet onwaar en niet waar (3)", "Helemaal Onwaar (1-2)"),
  color_palette = c("#3D7271", "#E28D50", "#F5D76E", "#C7E6D5", "#0F6B5A", "#BABACD"),
  weight_var = "weging_GAMO",
  x_var = "AgeGroup",
  x_label = "Leeftijd",
  stack_var = "Strans2"
)

result
```


###### {{< iconify ph chat-circle-fill >}} Vraag 3


```{r trans-wave1-age-item3-2}
# Ik weet hoe ik op de computer of mobiele telefoon online zorg moet regelen (bijv. zorgverzekering afsluiten of een online afspraak maken met de huisarts)
result <- create_stackedbar(
  data = data_filtered_984a0efe,
  title = "Ik weet hoe ik op de computer of mobiele telefoon online zorg moet regelen (bijv. zorgverzekering afsluiten of een online afspraak maken met de huisarts)",
  stacked_type = "percent",
  horizontal = TRUE,
  stack_breaks = c(0.5, 2.5, 3.5, 5.5),
  stack_bin_labels = c("Helemaal Onwaar (1-2)", "Niet onwaar en niet waar (3)", "Helemaal Waar (4-5)"),
  stack_order = c("Helemaal Waar (4-5)", "Niet onwaar en niet waar (3)", "Helemaal Onwaar (1-2)"),
  color_palette = c("#3D7271", "#E28D50", "#F5D76E", "#C7E6D5", "#0F6B5A", "#BABACD"),
  weight_var = "weging_GAMO",
  x_var = "AgeGroup",
  x_label = "Leeftijd",
  stack_var = "Strans3"
)

result
```


###### {{< iconify ph chat-circle-fill >}} Vraag 4


```{r trans-wave1-age-item4-2}
# Ik weet hoe ik mijn DigID kan aanvragen en gebruiken
result <- create_stackedbar(
  data = data_filtered_984a0efe,
  title = "Ik weet hoe ik mijn DigID kan aanvragen en gebruiken",
  stacked_type = "percent",
  horizontal = TRUE,
  stack_breaks = c(0.5, 2.5, 3.5, 5.5),
  stack_bin_labels = c("Helemaal Onwaar (1-2)", "Niet onwaar en niet waar (3)", "Helemaal Waar (4-5)"),
  stack_order = c("Helemaal Waar (4-5)", "Niet onwaar en niet waar (3)", "Helemaal Onwaar (1-2)"),
  color_palette = c("#3D7271", "#E28D50", "#F5D76E", "#C7E6D5", "#0F6B5A", "#BABACD"),
  weight_var = "weging_GAMO",
  x_var = "AgeGroup",
  x_label = "Leeftijd",
  stack_var = "Strans4"
)

result
```


###### {{< iconify ph chat-circle-fill >}} Vraag 5


```{r trans-wave1-age-item5-2}
# Ik weet hoe ik documenten en foto's kan uploaden wanneer dit nodig is om online zaken te regelen (bijv. bij het aanvragen van een OV chipkaart)
result <- create_stackedbar(
  data = data_filtered_984a0efe,
  title = "Ik weet hoe ik documenten en foto's kan uploaden wanneer dit nodig is om online zaken te regelen (bijv. bij het aanvragen van een OV chipkaart)",
  stacked_type = "percent",
  horizontal = TRUE,
  stack_breaks = c(0.5, 2.5, 3.5, 5.5),
  stack_bin_labels = c("Helemaal Onwaar (1-2)", "Niet onwaar en niet waar (3)", "Helemaal Waar (4-5)"),
  stack_order = c("Helemaal Waar (4-5)", "Niet onwaar en niet waar (3)", "Helemaal Onwaar (1-2)"),
  color_palette = c("#3D7271", "#E28D50", "#F5D76E", "#C7E6D5", "#0F6B5A", "#BABACD"),
  weight_var = "weging_GAMO",
  x_var = "AgeGroup",
  x_label = "Leeftijd",
  stack_var = "Strans5"
)

result
```


:::


##### {{< iconify mdi gender-transgender >}} Geslacht


::: {.panel-tabset}

###### {{< iconify ph chat-circle-fill >}} Vraag 1


```{r trans-wave1-gender-item1-2}
# Ik weet hoe ik online dingen kan regelen bij de belastingdienst (bijv. belasting aangifte doen of loonheffing voor bijbaan aanvragen)
result <- create_stackedbar(
  data = data_filtered_984a0efe,
  title = "Ik weet hoe ik online dingen kan regelen bij de belastingdienst (bijv. belasting aangifte doen of loonheffing voor bijbaan aanvragen)",
  stacked_type = "percent",
  horizontal = TRUE,
  stack_breaks = c(0.5, 2.5, 3.5, 5.5),
  stack_bin_labels = c("Helemaal Onwaar (1-2)", "Niet onwaar en niet waar (3)", "Helemaal Waar (4-5)"),
  stack_order = c("Helemaal Waar (4-5)", "Niet onwaar en niet waar (3)", "Helemaal Onwaar (1-2)"),
  color_palette = c("#3D7271", "#E28D50", "#F5D76E", "#C7E6D5", "#0F6B5A", "#BABACD"),
  weight_var = "weging_GAMO",
  x_var = "geslacht",
  x_label = "Geslacht",
  stack_var = "Strans1"
)

result
```


###### {{< iconify ph chat-circle-fill >}} Vraag 2


```{r trans-wave1-gender-item2-2}
# Ik kan digitaal mijn betalingen doen met de computer of met mijn mobiel (bijvoorbeeld online bankieren, online winkelen, iDeal gebruiken)
result <- create_stackedbar(
  data = data_filtered_984a0efe,
  title = "Ik kan digitaal mijn betalingen doen met de computer of met mijn mobiel (bijvoorbeeld online bankieren, online winkelen, iDeal gebruiken)",
  stacked_type = "percent",
  horizontal = TRUE,
  stack_breaks = c(0.5, 2.5, 3.5, 5.5),
  stack_bin_labels = c("Helemaal Onwaar (1-2)", "Niet onwaar en niet waar (3)", "Helemaal Waar (4-5)"),
  stack_order = c("Helemaal Waar (4-5)", "Niet onwaar en niet waar (3)", "Helemaal Onwaar (1-2)"),
  color_palette = c("#3D7271", "#E28D50", "#F5D76E", "#C7E6D5", "#0F6B5A", "#BABACD"),
  weight_var = "weging_GAMO",
  x_var = "geslacht",
  x_label = "Geslacht",
  stack_var = "Strans2"
)

result
```


###### {{< iconify ph chat-circle-fill >}} Vraag 3


```{r trans-wave1-gender-item3-2}
# Ik weet hoe ik op de computer of mobiele telefoon online zorg moet regelen (bijv. zorgverzekering afsluiten of een online afspraak maken met de huisarts)
result <- create_stackedbar(
  data = data_filtered_984a0efe,
  title = "Ik weet hoe ik op de computer of mobiele telefoon online zorg moet regelen (bijv. zorgverzekering afsluiten of een online afspraak maken met de huisarts)",
  stacked_type = "percent",
  horizontal = TRUE,
  stack_breaks = c(0.5, 2.5, 3.5, 5.5),
  stack_bin_labels = c("Helemaal Onwaar (1-2)", "Niet onwaar en niet waar (3)", "Helemaal Waar (4-5)"),
  stack_order = c("Helemaal Waar (4-5)", "Niet onwaar en niet waar (3)", "Helemaal Onwaar (1-2)"),
  color_palette = c("#3D7271", "#E28D50", "#F5D76E", "#C7E6D5", "#0F6B5A", "#BABACD"),
  weight_var = "weging_GAMO",
  x_var = "geslacht",
  x_label = "Geslacht",
  stack_var = "Strans3"
)

result
```


###### {{< iconify ph chat-circle-fill >}} Vraag 4


```{r trans-wave1-gender-item4-2}
# Ik weet hoe ik mijn DigID kan aanvragen en gebruiken
result <- create_stackedbar(
  data = data_filtered_984a0efe,
  title = "Ik weet hoe ik mijn DigID kan aanvragen en gebruiken",
  stacked_type = "percent",
  horizontal = TRUE,
  stack_breaks = c(0.5, 2.5, 3.5, 5.5),
  stack_bin_labels = c("Helemaal Onwaar (1-2)", "Niet onwaar en niet waar (3)", "Helemaal Waar (4-5)"),
  stack_order = c("Helemaal Waar (4-5)", "Niet onwaar en niet waar (3)", "Helemaal Onwaar (1-2)"),
  color_palette = c("#3D7271", "#E28D50", "#F5D76E", "#C7E6D5", "#0F6B5A", "#BABACD"),
  weight_var = "weging_GAMO",
  x_var = "geslacht",
  x_label = "Geslacht",
  stack_var = "Strans4"
)

result
```


###### {{< iconify ph chat-circle-fill >}} Vraag 5


```{r trans-wave1-gender-item5-2}
# Ik weet hoe ik documenten en foto's kan uploaden wanneer dit nodig is om online zaken te regelen (bijv. bij het aanvragen van een OV chipkaart)
result <- create_stackedbar(
  data = data_filtered_984a0efe,
  title = "Ik weet hoe ik documenten en foto's kan uploaden wanneer dit nodig is om online zaken te regelen (bijv. bij het aanvragen van een OV chipkaart)",
  stacked_type = "percent",
  horizontal = TRUE,
  stack_breaks = c(0.5, 2.5, 3.5, 5.5),
  stack_bin_labels = c("Helemaal Onwaar (1-2)", "Niet onwaar en niet waar (3)", "Helemaal Waar (4-5)"),
  stack_order = c("Helemaal Waar (4-5)", "Niet onwaar en niet waar (3)", "Helemaal Onwaar (1-2)"),
  color_palette = c("#3D7271", "#E28D50", "#F5D76E", "#C7E6D5", "#0F6B5A", "#BABACD"),
  weight_var = "weging_GAMO",
  x_var = "geslacht",
  x_label = "Geslacht",
  stack_var = "Strans5"
)

result
```


:::


##### {{< iconify ph graduation-cap-fill >}} Opleidingsniveau


::: {.panel-tabset}

###### {{< iconify ph chat-circle-fill >}} Vraag 1


```{r trans-wave1-edu-item1-2}
# Ik weet hoe ik online dingen kan regelen bij de belastingdienst (bijv. belasting aangifte doen of loonheffing voor bijbaan aanvragen)
result <- create_stackedbar(
  data = data_filtered_984a0efe,
  title = "Ik weet hoe ik online dingen kan regelen bij de belastingdienst (bijv. belasting aangifte doen of loonheffing voor bijbaan aanvragen)",
  stacked_type = "percent",
  horizontal = TRUE,
  stack_breaks = c(0.5, 2.5, 3.5, 5.5),
  stack_bin_labels = c("Helemaal Onwaar (1-2)", "Niet onwaar en niet waar (3)", "Helemaal Waar (4-5)"),
  stack_order = c("Helemaal Waar (4-5)", "Niet onwaar en niet waar (3)", "Helemaal Onwaar (1-2)"),
  color_palette = c("#3D7271", "#E28D50", "#F5D76E", "#C7E6D5", "#0F6B5A", "#BABACD"),
  weight_var = "weging_GAMO",
  x_var = "Education",
  x_label = "Opleidingsniveau",
  stack_var = "Strans1"
)

result
```


###### {{< iconify ph chat-circle-fill >}} Vraag 2


```{r trans-wave1-edu-item2-2}
# Ik kan digitaal mijn betalingen doen met de computer of met mijn mobiel (bijvoorbeeld online bankieren, online winkelen, iDeal gebruiken)
result <- create_stackedbar(
  data = data_filtered_984a0efe,
  title = "Ik kan digitaal mijn betalingen doen met de computer of met mijn mobiel (bijvoorbeeld online bankieren, online winkelen, iDeal gebruiken)",
  stacked_type = "percent",
  horizontal = TRUE,
  stack_breaks = c(0.5, 2.5, 3.5, 5.5),
  stack_bin_labels = c("Helemaal Onwaar (1-2)", "Niet onwaar en niet waar (3)", "Helemaal Waar (4-5)"),
  stack_order = c("Helemaal Waar (4-5)", "Niet onwaar en niet waar (3)", "Helemaal Onwaar (1-2)"),
  color_palette = c("#3D7271", "#E28D50", "#F5D76E", "#C7E6D5", "#0F6B5A", "#BABACD"),
  weight_var = "weging_GAMO",
  x_var = "Education",
  x_label = "Opleidingsniveau",
  stack_var = "Strans2"
)

result
```


###### {{< iconify ph chat-circle-fill >}} Vraag 3


```{r trans-wave1-edu-item3-2}
# Ik weet hoe ik op de computer of mobiele telefoon online zorg moet regelen (bijv. zorgverzekering afsluiten of een online afspraak maken met de huisarts)
result <- create_stackedbar(
  data = data_filtered_984a0efe,
  title = "Ik weet hoe ik op de computer of mobiele telefoon online zorg moet regelen (bijv. zorgverzekering afsluiten of een online afspraak maken met de huisarts)",
  stacked_type = "percent",
  horizontal = TRUE,
  stack_breaks = c(0.5, 2.5, 3.5, 5.5),
  stack_bin_labels = c("Helemaal Onwaar (1-2)", "Niet onwaar en niet waar (3)", "Helemaal Waar (4-5)"),
  stack_order = c("Helemaal Waar (4-5)", "Niet onwaar en niet waar (3)", "Helemaal Onwaar (1-2)"),
  color_palette = c("#3D7271", "#E28D50", "#F5D76E", "#C7E6D5", "#0F6B5A", "#BABACD"),
  weight_var = "weging_GAMO",
  x_var = "Education",
  x_label = "Opleidingsniveau",
  stack_var = "Strans3"
)

result
```


###### {{< iconify ph chat-circle-fill >}} Vraag 4


```{r trans-wave1-edu-item4-2}
# Ik weet hoe ik mijn DigID kan aanvragen en gebruiken
result <- create_stackedbar(
  data = data_filtered_984a0efe,
  title = "Ik weet hoe ik mijn DigID kan aanvragen en gebruiken",
  stacked_type = "percent",
  horizontal = TRUE,
  stack_breaks = c(0.5, 2.5, 3.5, 5.5),
  stack_bin_labels = c("Helemaal Onwaar (1-2)", "Niet onwaar en niet waar (3)", "Helemaal Waar (4-5)"),
  stack_order = c("Helemaal Waar (4-5)", "Niet onwaar en niet waar (3)", "Helemaal Onwaar (1-2)"),
  color_palette = c("#3D7271", "#E28D50", "#F5D76E", "#C7E6D5", "#0F6B5A", "#BABACD"),
  weight_var = "weging_GAMO",
  x_var = "Education",
  x_label = "Opleidingsniveau",
  stack_var = "Strans4"
)

result
```


###### {{< iconify ph chat-circle-fill >}} Vraag 5


```{r trans-wave1-edu-item5-2}
# Ik weet hoe ik documenten en foto's kan uploaden wanneer dit nodig is om online zaken te regelen (bijv. bij het aanvragen van een OV chipkaart)
result <- create_stackedbar(
  data = data_filtered_984a0efe,
  title = "Ik weet hoe ik documenten en foto's kan uploaden wanneer dit nodig is om online zaken te regelen (bijv. bij het aanvragen van een OV chipkaart)",
  stacked_type = "percent",
  horizontal = TRUE,
  stack_breaks = c(0.5, 2.5, 3.5, 5.5),
  stack_bin_labels = c("Helemaal Onwaar (1-2)", "Niet onwaar en niet waar (3)", "Helemaal Waar (4-5)"),
  stack_order = c("Helemaal Waar (4-5)", "Niet onwaar en niet waar (3)", "Helemaal Onwaar (1-2)"),
  color_palette = c("#3D7271", "#E28D50", "#F5D76E", "#C7E6D5", "#0F6B5A", "#BABACD"),
  weight_var = "weging_GAMO",
  x_var = "Education",
  x_label = "Opleidingsniveau",
  stack_var = "Strans5"
)

result
```


:::


##### {{< iconify ph globe-hemisphere-east >}} Migratieachtergrond


::: {.panel-tabset}

###### {{< iconify ph chat-circle-fill >}} Vraag 1


```{r trans-wave1-mig-item1-2}
# Ik weet hoe ik online dingen kan regelen bij de belastingdienst (bijv. belasting aangifte doen of loonheffing voor bijbaan aanvragen)
result <- create_stackedbar(
  data = data_filtered_984a0efe,
  title = "Ik weet hoe ik online dingen kan regelen bij de belastingdienst (bijv. belasting aangifte doen of loonheffing voor bijbaan aanvragen)",
  stacked_type = "percent",
  horizontal = TRUE,
  stack_breaks = c(0.5, 2.5, 3.5, 5.5),
  stack_bin_labels = c("Helemaal Onwaar (1-2)", "Niet onwaar en niet waar (3)", "Helemaal Waar (4-5)"),
  stack_order = c("Helemaal Waar (4-5)", "Niet onwaar en niet waar (3)", "Helemaal Onwaar (1-2)"),
  color_palette = c("#3D7271", "#E28D50", "#F5D76E", "#C7E6D5", "#0F6B5A", "#BABACD"),
  weight_var = "weging_GAMO",
  x_var = "MigrationBackground",
  x_label = "Migratieachtergrond",
  stack_var = "Strans1"
)

result
```


###### {{< iconify ph chat-circle-fill >}} Vraag 2


```{r trans-wave1-mig-item2-2}
# Ik kan digitaal mijn betalingen doen met de computer of met mijn mobiel (bijvoorbeeld online bankieren, online winkelen, iDeal gebruiken)
result <- create_stackedbar(
  data = data_filtered_984a0efe,
  title = "Ik kan digitaal mijn betalingen doen met de computer of met mijn mobiel (bijvoorbeeld online bankieren, online winkelen, iDeal gebruiken)",
  stacked_type = "percent",
  horizontal = TRUE,
  stack_breaks = c(0.5, 2.5, 3.5, 5.5),
  stack_bin_labels = c("Helemaal Onwaar (1-2)", "Niet onwaar en niet waar (3)", "Helemaal Waar (4-5)"),
  stack_order = c("Helemaal Waar (4-5)", "Niet onwaar en niet waar (3)", "Helemaal Onwaar (1-2)"),
  color_palette = c("#3D7271", "#E28D50", "#F5D76E", "#C7E6D5", "#0F6B5A", "#BABACD"),
  weight_var = "weging_GAMO",
  x_var = "MigrationBackground",
  x_label = "Migratieachtergrond",
  stack_var = "Strans2"
)

result
```


###### {{< iconify ph chat-circle-fill >}} Vraag 3


```{r trans-wave1-mig-item3-2}
# Ik weet hoe ik op de computer of mobiele telefoon online zorg moet regelen (bijv. zorgverzekering afsluiten of een online afspraak maken met de huisarts)
result <- create_stackedbar(
  data = data_filtered_984a0efe,
  title = "Ik weet hoe ik op de computer of mobiele telefoon online zorg moet regelen (bijv. zorgverzekering afsluiten of een online afspraak maken met de huisarts)",
  stacked_type = "percent",
  horizontal = TRUE,
  stack_breaks = c(0.5, 2.5, 3.5, 5.5),
  stack_bin_labels = c("Helemaal Onwaar (1-2)", "Niet onwaar en niet waar (3)", "Helemaal Waar (4-5)"),
  stack_order = c("Helemaal Waar (4-5)", "Niet onwaar en niet waar (3)", "Helemaal Onwaar (1-2)"),
  color_palette = c("#3D7271", "#E28D50", "#F5D76E", "#C7E6D5", "#0F6B5A", "#BABACD"),
  weight_var = "weging_GAMO",
  x_var = "MigrationBackground",
  x_label = "Migratieachtergrond",
  stack_var = "Strans3"
)

result
```


###### {{< iconify ph chat-circle-fill >}} Vraag 4


```{r trans-wave1-mig-item4-2}
# Ik weet hoe ik mijn DigID kan aanvragen en gebruiken
result <- create_stackedbar(
  data = data_filtered_984a0efe,
  title = "Ik weet hoe ik mijn DigID kan aanvragen en gebruiken",
  stacked_type = "percent",
  horizontal = TRUE,
  stack_breaks = c(0.5, 2.5, 3.5, 5.5),
  stack_bin_labels = c("Helemaal Onwaar (1-2)", "Niet onwaar en niet waar (3)", "Helemaal Waar (4-5)"),
  stack_order = c("Helemaal Waar (4-5)", "Niet onwaar en niet waar (3)", "Helemaal Onwaar (1-2)"),
  color_palette = c("#3D7271", "#E28D50", "#F5D76E", "#C7E6D5", "#0F6B5A", "#BABACD"),
  weight_var = "weging_GAMO",
  x_var = "MigrationBackground",
  x_label = "Migratieachtergrond",
  stack_var = "Strans4"
)

result
```


###### {{< iconify ph chat-circle-fill >}} Vraag 5


```{r trans-wave1-mig-item5-2}
# Ik weet hoe ik documenten en foto's kan uploaden wanneer dit nodig is om online zaken te regelen (bijv. bij het aanvragen van een OV chipkaart)
result <- create_stackedbar(
  data = data_filtered_984a0efe,
  title = "Ik weet hoe ik documenten en foto's kan uploaden wanneer dit nodig is om online zaken te regelen (bijv. bij het aanvragen van een OV chipkaart)",
  stacked_type = "percent",
  horizontal = TRUE,
  stack_breaks = c(0.5, 2.5, 3.5, 5.5),
  stack_bin_labels = c("Helemaal Onwaar (1-2)", "Niet onwaar en niet waar (3)", "Helemaal Waar (4-5)"),
  stack_order = c("Helemaal Waar (4-5)", "Niet onwaar en niet waar (3)", "Helemaal Onwaar (1-2)"),
  color_palette = c("#3D7271", "#E28D50", "#F5D76E", "#C7E6D5", "#0F6B5A", "#BABACD"),
  weight_var = "weging_GAMO",
  x_var = "MigrationBackground",
  x_label = "Migratieachtergrond",
  stack_var = "Strans5"
)

result
```


:::


:::


### {{< iconify ph number-circle-two-fill >}} Ronde 2


::: {.panel-tabset}

##### {{< iconify ph users-fill >}} Algemeen


```{r trans-wave2-overall-2}
# Transactionele Vaardigheden
result <- create_stackedbars(
  data = data_filtered_4af682fd,
  title = "Transactionele Vaardigheden",
  questions = c("Strans1", "Strans2", "Strans3", "Strans4", "Strans5"),
  question_labels = c("Ik weet hoe ik online dingen kan regelen bij de belastingdienst (bijv. belasting aangifte doen of loonheffing voor bijbaan aanvragen)", "Ik kan digitaal mijn betalingen doen met de computer of met mijn mobiel (bijvoorbeeld online bankieren, online winkelen, iDeal gebruiken)", "Ik weet hoe ik op de computer of mobiele telefoon online zorg moet regelen (bijv. zorgverzekering afsluiten of een online afspraak maken met de huisarts)", "Ik weet hoe ik mijn DigID kan aanvragen en gebruiken", "Ik weet hoe ik documenten en foto's kan uploaden wanneer dit nodig is om online zaken te regelen (bijv. bij het aanvragen van een OV chipkaart)"),
  stacked_type = "percent",
  color_palette = c("#3D7271", "#E28D50", "#F5D76E", "#C7E6D5", "#0F6B5A", "#BABACD"),
  horizontal = TRUE,
  x_label = "",
  stack_breaks = c(0.5, 2.5, 3.5, 5.5),
  stack_bin_labels = c("Helemaal Onwaar (1-2)", "Niet onwaar en niet waar (3)", "Helemaal Waar (4-5)"),
  stack_order = c("Helemaal Waar (4-5)", "Niet onwaar en niet waar (3)", "Helemaal Onwaar (1-2)"),
  stack_label = NULL,
  weight_var = "weging_GAMO"
)

result
```


##### {{< iconify mdi:human-male-male-child >}} Leeftijd


::: {.panel-tabset}

###### {{< iconify ph chat-circle-fill >}} Vraag 1


```{r trans-wave2-age-item1-2}
# Ik weet hoe ik online dingen kan regelen bij de belastingdienst (bijv. belasting aangifte doen of loonheffing voor bijbaan aanvragen)
result <- create_stackedbar(
  data = data_filtered_4af682fd,
  title = "Ik weet hoe ik online dingen kan regelen bij de belastingdienst (bijv. belasting aangifte doen of loonheffing voor bijbaan aanvragen)",
  stacked_type = "percent",
  horizontal = TRUE,
  stack_breaks = c(0.5, 2.5, 3.5, 5.5),
  stack_bin_labels = c("Helemaal Onwaar (1-2)", "Niet onwaar en niet waar (3)", "Helemaal Waar (4-5)"),
  stack_order = c("Helemaal Waar (4-5)", "Niet onwaar en niet waar (3)", "Helemaal Onwaar (1-2)"),
  color_palette = c("#3D7271", "#E28D50", "#F5D76E", "#C7E6D5", "#0F6B5A", "#BABACD"),
  weight_var = "weging_GAMO",
  x_var = "AgeGroup",
  x_label = "Leeftijd",
  stack_var = "Strans1"
)

result
```


###### {{< iconify ph chat-circle-fill >}} Vraag 2


```{r trans-wave2-age-item2-2}
# Ik kan digitaal mijn betalingen doen met de computer of met mijn mobiel (bijvoorbeeld online bankieren, online winkelen, iDeal gebruiken)
result <- create_stackedbar(
  data = data_filtered_4af682fd,
  title = "Ik kan digitaal mijn betalingen doen met de computer of met mijn mobiel (bijvoorbeeld online bankieren, online winkelen, iDeal gebruiken)",
  stacked_type = "percent",
  horizontal = TRUE,
  stack_breaks = c(0.5, 2.5, 3.5, 5.5),
  stack_bin_labels = c("Helemaal Onwaar (1-2)", "Niet onwaar en niet waar (3)", "Helemaal Waar (4-5)"),
  stack_order = c("Helemaal Waar (4-5)", "Niet onwaar en niet waar (3)", "Helemaal Onwaar (1-2)"),
  color_palette = c("#3D7271", "#E28D50", "#F5D76E", "#C7E6D5", "#0F6B5A", "#BABACD"),
  weight_var = "weging_GAMO",
  x_var = "AgeGroup",
  x_label = "Leeftijd",
  stack_var = "Strans2"
)

result
```


###### {{< iconify ph chat-circle-fill >}} Vraag 3


```{r trans-wave2-age-item3-2}
# Ik weet hoe ik op de computer of mobiele telefoon online zorg moet regelen (bijv. zorgverzekering afsluiten of een online afspraak maken met de huisarts)
result <- create_stackedbar(
  data = data_filtered_4af682fd,
  title = "Ik weet hoe ik op de computer of mobiele telefoon online zorg moet regelen (bijv. zorgverzekering afsluiten of een online afspraak maken met de huisarts)",
  stacked_type = "percent",
  horizontal = TRUE,
  stack_breaks = c(0.5, 2.5, 3.5, 5.5),
  stack_bin_labels = c("Helemaal Onwaar (1-2)", "Niet onwaar en niet waar (3)", "Helemaal Waar (4-5)"),
  stack_order = c("Helemaal Waar (4-5)", "Niet onwaar en niet waar (3)", "Helemaal Onwaar (1-2)"),
  color_palette = c("#3D7271", "#E28D50", "#F5D76E", "#C7E6D5", "#0F6B5A", "#BABACD"),
  weight_var = "weging_GAMO",
  x_var = "AgeGroup",
  x_label = "Leeftijd",
  stack_var = "Strans3"
)

result
```


###### {{< iconify ph chat-circle-fill >}} Vraag 4


```{r trans-wave2-age-item4-2}
# Ik weet hoe ik mijn DigID kan aanvragen en gebruiken
result <- create_stackedbar(
  data = data_filtered_4af682fd,
  title = "Ik weet hoe ik mijn DigID kan aanvragen en gebruiken",
  stacked_type = "percent",
  horizontal = TRUE,
  stack_breaks = c(0.5, 2.5, 3.5, 5.5),
  stack_bin_labels = c("Helemaal Onwaar (1-2)", "Niet onwaar en niet waar (3)", "Helemaal Waar (4-5)"),
  stack_order = c("Helemaal Waar (4-5)", "Niet onwaar en niet waar (3)", "Helemaal Onwaar (1-2)"),
  color_palette = c("#3D7271", "#E28D50", "#F5D76E", "#C7E6D5", "#0F6B5A", "#BABACD"),
  weight_var = "weging_GAMO",
  x_var = "AgeGroup",
  x_label = "Leeftijd",
  stack_var = "Strans4"
)

result
```


###### {{< iconify ph chat-circle-fill >}} Vraag 5


```{r trans-wave2-age-item5-2}
# Ik weet hoe ik documenten en foto's kan uploaden wanneer dit nodig is om online zaken te regelen (bijv. bij het aanvragen van een OV chipkaart)
result <- create_stackedbar(
  data = data_filtered_4af682fd,
  title = "Ik weet hoe ik documenten en foto's kan uploaden wanneer dit nodig is om online zaken te regelen (bijv. bij het aanvragen van een OV chipkaart)",
  stacked_type = "percent",
  horizontal = TRUE,
  stack_breaks = c(0.5, 2.5, 3.5, 5.5),
  stack_bin_labels = c("Helemaal Onwaar (1-2)", "Niet onwaar en niet waar (3)", "Helemaal Waar (4-5)"),
  stack_order = c("Helemaal Waar (4-5)", "Niet onwaar en niet waar (3)", "Helemaal Onwaar (1-2)"),
  color_palette = c("#3D7271", "#E28D50", "#F5D76E", "#C7E6D5", "#0F6B5A", "#BABACD"),
  weight_var = "weging_GAMO",
  x_var = "AgeGroup",
  x_label = "Leeftijd",
  stack_var = "Strans5"
)

result
```


:::


##### {{< iconify mdi gender-transgender >}} Geslacht


::: {.panel-tabset}

###### {{< iconify ph chat-circle-fill >}} Vraag 1


```{r trans-wave2-gender-item1-2}
# Ik weet hoe ik online dingen kan regelen bij de belastingdienst (bijv. belasting aangifte doen of loonheffing voor bijbaan aanvragen)
result <- create_stackedbar(
  data = data_filtered_4af682fd,
  title = "Ik weet hoe ik online dingen kan regelen bij de belastingdienst (bijv. belasting aangifte doen of loonheffing voor bijbaan aanvragen)",
  stacked_type = "percent",
  horizontal = TRUE,
  stack_breaks = c(0.5, 2.5, 3.5, 5.5),
  stack_bin_labels = c("Helemaal Onwaar (1-2)", "Niet onwaar en niet waar (3)", "Helemaal Waar (4-5)"),
  stack_order = c("Helemaal Waar (4-5)", "Niet onwaar en niet waar (3)", "Helemaal Onwaar (1-2)"),
  color_palette = c("#3D7271", "#E28D50", "#F5D76E", "#C7E6D5", "#0F6B5A", "#BABACD"),
  weight_var = "weging_GAMO",
  x_var = "geslacht",
  x_label = "Geslacht",
  stack_var = "Strans1"
)

result
```


###### {{< iconify ph chat-circle-fill >}} Vraag 2


```{r trans-wave2-gender-item2-2}
# Ik kan digitaal mijn betalingen doen met de computer of met mijn mobiel (bijvoorbeeld online bankieren, online winkelen, iDeal gebruiken)
result <- create_stackedbar(
  data = data_filtered_4af682fd,
  title = "Ik kan digitaal mijn betalingen doen met de computer of met mijn mobiel (bijvoorbeeld online bankieren, online winkelen, iDeal gebruiken)",
  stacked_type = "percent",
  horizontal = TRUE,
  stack_breaks = c(0.5, 2.5, 3.5, 5.5),
  stack_bin_labels = c("Helemaal Onwaar (1-2)", "Niet onwaar en niet waar (3)", "Helemaal Waar (4-5)"),
  stack_order = c("Helemaal Waar (4-5)", "Niet onwaar en niet waar (3)", "Helemaal Onwaar (1-2)"),
  color_palette = c("#3D7271", "#E28D50", "#F5D76E", "#C7E6D5", "#0F6B5A", "#BABACD"),
  weight_var = "weging_GAMO",
  x_var = "geslacht",
  x_label = "Geslacht",
  stack_var = "Strans2"
)

result
```


###### {{< iconify ph chat-circle-fill >}} Vraag 3


```{r trans-wave2-gender-item3-2}
# Ik weet hoe ik op de computer of mobiele telefoon online zorg moet regelen (bijv. zorgverzekering afsluiten of een online afspraak maken met de huisarts)
result <- create_stackedbar(
  data = data_filtered_4af682fd,
  title = "Ik weet hoe ik op de computer of mobiele telefoon online zorg moet regelen (bijv. zorgverzekering afsluiten of een online afspraak maken met de huisarts)",
  stacked_type = "percent",
  horizontal = TRUE,
  stack_breaks = c(0.5, 2.5, 3.5, 5.5),
  stack_bin_labels = c("Helemaal Onwaar (1-2)", "Niet onwaar en niet waar (3)", "Helemaal Waar (4-5)"),
  stack_order = c("Helemaal Waar (4-5)", "Niet onwaar en niet waar (3)", "Helemaal Onwaar (1-2)"),
  color_palette = c("#3D7271", "#E28D50", "#F5D76E", "#C7E6D5", "#0F6B5A", "#BABACD"),
  weight_var = "weging_GAMO",
  x_var = "geslacht",
  x_label = "Geslacht",
  stack_var = "Strans3"
)

result
```


###### {{< iconify ph chat-circle-fill >}} Vraag 4


```{r trans-wave2-gender-item4-2}
# Ik weet hoe ik mijn DigID kan aanvragen en gebruiken
result <- create_stackedbar(
  data = data_filtered_4af682fd,
  title = "Ik weet hoe ik mijn DigID kan aanvragen en gebruiken",
  stacked_type = "percent",
  horizontal = TRUE,
  stack_breaks = c(0.5, 2.5, 3.5, 5.5),
  stack_bin_labels = c("Helemaal Onwaar (1-2)", "Niet onwaar en niet waar (3)", "Helemaal Waar (4-5)"),
  stack_order = c("Helemaal Waar (4-5)", "Niet onwaar en niet waar (3)", "Helemaal Onwaar (1-2)"),
  color_palette = c("#3D7271", "#E28D50", "#F5D76E", "#C7E6D5", "#0F6B5A", "#BABACD"),
  weight_var = "weging_GAMO",
  x_var = "geslacht",
  x_label = "Geslacht",
  stack_var = "Strans4"
)

result
```


###### {{< iconify ph chat-circle-fill >}} Vraag 5


```{r trans-wave2-gender-item5-2}
# Ik weet hoe ik documenten en foto's kan uploaden wanneer dit nodig is om online zaken te regelen (bijv. bij het aanvragen van een OV chipkaart)
result <- create_stackedbar(
  data = data_filtered_4af682fd,
  title = "Ik weet hoe ik documenten en foto's kan uploaden wanneer dit nodig is om online zaken te regelen (bijv. bij het aanvragen van een OV chipkaart)",
  stacked_type = "percent",
  horizontal = TRUE,
  stack_breaks = c(0.5, 2.5, 3.5, 5.5),
  stack_bin_labels = c("Helemaal Onwaar (1-2)", "Niet onwaar en niet waar (3)", "Helemaal Waar (4-5)"),
  stack_order = c("Helemaal Waar (4-5)", "Niet onwaar en niet waar (3)", "Helemaal Onwaar (1-2)"),
  color_palette = c("#3D7271", "#E28D50", "#F5D76E", "#C7E6D5", "#0F6B5A", "#BABACD"),
  weight_var = "weging_GAMO",
  x_var = "geslacht",
  x_label = "Geslacht",
  stack_var = "Strans5"
)

result
```


:::


##### {{< iconify ph graduation-cap-fill >}} Opleidingsniveau


::: {.panel-tabset}

###### {{< iconify ph chat-circle-fill >}} Vraag 1


```{r trans-wave2-edu-item1-2}
# Ik weet hoe ik online dingen kan regelen bij de belastingdienst (bijv. belasting aangifte doen of loonheffing voor bijbaan aanvragen)
result <- create_stackedbar(
  data = data_filtered_4af682fd,
  title = "Ik weet hoe ik online dingen kan regelen bij de belastingdienst (bijv. belasting aangifte doen of loonheffing voor bijbaan aanvragen)",
  stacked_type = "percent",
  horizontal = TRUE,
  stack_breaks = c(0.5, 2.5, 3.5, 5.5),
  stack_bin_labels = c("Helemaal Onwaar (1-2)", "Niet onwaar en niet waar (3)", "Helemaal Waar (4-5)"),
  stack_order = c("Helemaal Waar (4-5)", "Niet onwaar en niet waar (3)", "Helemaal Onwaar (1-2)"),
  color_palette = c("#3D7271", "#E28D50", "#F5D76E", "#C7E6D5", "#0F6B5A", "#BABACD"),
  weight_var = "weging_GAMO",
  x_var = "Education",
  x_label = "Opleidingsniveau",
  stack_var = "Strans1"
)

result
```


###### {{< iconify ph chat-circle-fill >}} Vraag 2


```{r trans-wave2-edu-item2-2}
# Ik kan digitaal mijn betalingen doen met de computer of met mijn mobiel (bijvoorbeeld online bankieren, online winkelen, iDeal gebruiken)
result <- create_stackedbar(
  data = data_filtered_4af682fd,
  title = "Ik kan digitaal mijn betalingen doen met de computer of met mijn mobiel (bijvoorbeeld online bankieren, online winkelen, iDeal gebruiken)",
  stacked_type = "percent",
  horizontal = TRUE,
  stack_breaks = c(0.5, 2.5, 3.5, 5.5),
  stack_bin_labels = c("Helemaal Onwaar (1-2)", "Niet onwaar en niet waar (3)", "Helemaal Waar (4-5)"),
  stack_order = c("Helemaal Waar (4-5)", "Niet onwaar en niet waar (3)", "Helemaal Onwaar (1-2)"),
  color_palette = c("#3D7271", "#E28D50", "#F5D76E", "#C7E6D5", "#0F6B5A", "#BABACD"),
  weight_var = "weging_GAMO",
  x_var = "Education",
  x_label = "Opleidingsniveau",
  stack_var = "Strans2"
)

result
```


###### {{< iconify ph chat-circle-fill >}} Vraag 3


```{r trans-wave2-edu-item3-2}
# Ik weet hoe ik op de computer of mobiele telefoon online zorg moet regelen (bijv. zorgverzekering afsluiten of een online afspraak maken met de huisarts)
result <- create_stackedbar(
  data = data_filtered_4af682fd,
  title = "Ik weet hoe ik op de computer of mobiele telefoon online zorg moet regelen (bijv. zorgverzekering afsluiten of een online afspraak maken met de huisarts)",
  stacked_type = "percent",
  horizontal = TRUE,
  stack_breaks = c(0.5, 2.5, 3.5, 5.5),
  stack_bin_labels = c("Helemaal Onwaar (1-2)", "Niet onwaar en niet waar (3)", "Helemaal Waar (4-5)"),
  stack_order = c("Helemaal Waar (4-5)", "Niet onwaar en niet waar (3)", "Helemaal Onwaar (1-2)"),
  color_palette = c("#3D7271", "#E28D50", "#F5D76E", "#C7E6D5", "#0F6B5A", "#BABACD"),
  weight_var = "weging_GAMO",
  x_var = "Education",
  x_label = "Opleidingsniveau",
  stack_var = "Strans3"
)

result
```


###### {{< iconify ph chat-circle-fill >}} Vraag 4


```{r trans-wave2-edu-item4-2}
# Ik weet hoe ik mijn DigID kan aanvragen en gebruiken
result <- create_stackedbar(
  data = data_filtered_4af682fd,
  title = "Ik weet hoe ik mijn DigID kan aanvragen en gebruiken",
  stacked_type = "percent",
  horizontal = TRUE,
  stack_breaks = c(0.5, 2.5, 3.5, 5.5),
  stack_bin_labels = c("Helemaal Onwaar (1-2)", "Niet onwaar en niet waar (3)", "Helemaal Waar (4-5)"),
  stack_order = c("Helemaal Waar (4-5)", "Niet onwaar en niet waar (3)", "Helemaal Onwaar (1-2)"),
  color_palette = c("#3D7271", "#E28D50", "#F5D76E", "#C7E6D5", "#0F6B5A", "#BABACD"),
  weight_var = "weging_GAMO",
  x_var = "Education",
  x_label = "Opleidingsniveau",
  stack_var = "Strans4"
)

result
```


###### {{< iconify ph chat-circle-fill >}} Vraag 5


```{r trans-wave2-edu-item5-2}
# Ik weet hoe ik documenten en foto's kan uploaden wanneer dit nodig is om online zaken te regelen (bijv. bij het aanvragen van een OV chipkaart)
result <- create_stackedbar(
  data = data_filtered_4af682fd,
  title = "Ik weet hoe ik documenten en foto's kan uploaden wanneer dit nodig is om online zaken te regelen (bijv. bij het aanvragen van een OV chipkaart)",
  stacked_type = "percent",
  horizontal = TRUE,
  stack_breaks = c(0.5, 2.5, 3.5, 5.5),
  stack_bin_labels = c("Helemaal Onwaar (1-2)", "Niet onwaar en niet waar (3)", "Helemaal Waar (4-5)"),
  stack_order = c("Helemaal Waar (4-5)", "Niet onwaar en niet waar (3)", "Helemaal Onwaar (1-2)"),
  color_palette = c("#3D7271", "#E28D50", "#F5D76E", "#C7E6D5", "#0F6B5A", "#BABACD"),
  weight_var = "weging_GAMO",
  x_var = "Education",
  x_label = "Opleidingsniveau",
  stack_var = "Strans5"
)

result
```


:::


##### {{< iconify ph globe-hemisphere-east >}} Migratieachtergrond


::: {.panel-tabset}

###### {{< iconify ph chat-circle-fill >}} Vraag 1


```{r trans-wave2-mig-item1-2}
# Ik weet hoe ik online dingen kan regelen bij de belastingdienst (bijv. belasting aangifte doen of loonheffing voor bijbaan aanvragen)
result <- create_stackedbar(
  data = data_filtered_4af682fd,
  title = "Ik weet hoe ik online dingen kan regelen bij de belastingdienst (bijv. belasting aangifte doen of loonheffing voor bijbaan aanvragen)",
  stacked_type = "percent",
  horizontal = TRUE,
  stack_breaks = c(0.5, 2.5, 3.5, 5.5),
  stack_bin_labels = c("Helemaal Onwaar (1-2)", "Niet onwaar en niet waar (3)", "Helemaal Waar (4-5)"),
  stack_order = c("Helemaal Waar (4-5)", "Niet onwaar en niet waar (3)", "Helemaal Onwaar (1-2)"),
  color_palette = c("#3D7271", "#E28D50", "#F5D76E", "#C7E6D5", "#0F6B5A", "#BABACD"),
  weight_var = "weging_GAMO",
  x_var = "MigrationBackground",
  x_label = "Migratieachtergrond",
  stack_var = "Strans1"
)

result
```


###### {{< iconify ph chat-circle-fill >}} Vraag 2


```{r trans-wave2-mig-item2-2}
# Ik kan digitaal mijn betalingen doen met de computer of met mijn mobiel (bijvoorbeeld online bankieren, online winkelen, iDeal gebruiken)
result <- create_stackedbar(
  data = data_filtered_4af682fd,
  title = "Ik kan digitaal mijn betalingen doen met de computer of met mijn mobiel (bijvoorbeeld online bankieren, online winkelen, iDeal gebruiken)",
  stacked_type = "percent",
  horizontal = TRUE,
  stack_breaks = c(0.5, 2.5, 3.5, 5.5),
  stack_bin_labels = c("Helemaal Onwaar (1-2)", "Niet onwaar en niet waar (3)", "Helemaal Waar (4-5)"),
  stack_order = c("Helemaal Waar (4-5)", "Niet onwaar en niet waar (3)", "Helemaal Onwaar (1-2)"),
  color_palette = c("#3D7271", "#E28D50", "#F5D76E", "#C7E6D5", "#0F6B5A", "#BABACD"),
  weight_var = "weging_GAMO",
  x_var = "MigrationBackground",
  x_label = "Migratieachtergrond",
  stack_var = "Strans2"
)

result
```


###### {{< iconify ph chat-circle-fill >}} Vraag 3


```{r trans-wave2-mig-item3-2}
# Ik weet hoe ik op de computer of mobiele telefoon online zorg moet regelen (bijv. zorgverzekering afsluiten of een online afspraak maken met de huisarts)
result <- create_stackedbar(
  data = data_filtered_4af682fd,
  title = "Ik weet hoe ik op de computer of mobiele telefoon online zorg moet regelen (bijv. zorgverzekering afsluiten of een online afspraak maken met de huisarts)",
  stacked_type = "percent",
  horizontal = TRUE,
  stack_breaks = c(0.5, 2.5, 3.5, 5.5),
  stack_bin_labels = c("Helemaal Onwaar (1-2)", "Niet onwaar en niet waar (3)", "Helemaal Waar (4-5)"),
  stack_order = c("Helemaal Waar (4-5)", "Niet onwaar en niet waar (3)", "Helemaal Onwaar (1-2)"),
  color_palette = c("#3D7271", "#E28D50", "#F5D76E", "#C7E6D5", "#0F6B5A", "#BABACD"),
  weight_var = "weging_GAMO",
  x_var = "MigrationBackground",
  x_label = "Migratieachtergrond",
  stack_var = "Strans3"
)

result
```


###### {{< iconify ph chat-circle-fill >}} Vraag 4


```{r trans-wave2-mig-item4-2}
# Ik weet hoe ik mijn DigID kan aanvragen en gebruiken
result <- create_stackedbar(
  data = data_filtered_4af682fd,
  title = "Ik weet hoe ik mijn DigID kan aanvragen en gebruiken",
  stacked_type = "percent",
  horizontal = TRUE,
  stack_breaks = c(0.5, 2.5, 3.5, 5.5),
  stack_bin_labels = c("Helemaal Onwaar (1-2)", "Niet onwaar en niet waar (3)", "Helemaal Waar (4-5)"),
  stack_order = c("Helemaal Waar (4-5)", "Niet onwaar en niet waar (3)", "Helemaal Onwaar (1-2)"),
  color_palette = c("#3D7271", "#E28D50", "#F5D76E", "#C7E6D5", "#0F6B5A", "#BABACD"),
  weight_var = "weging_GAMO",
  x_var = "MigrationBackground",
  x_label = "Migratieachtergrond",
  stack_var = "Strans4"
)

result
```


###### {{< iconify ph chat-circle-fill >}} Vraag 5


```{r trans-wave2-mig-item5-2}
# Ik weet hoe ik documenten en foto's kan uploaden wanneer dit nodig is om online zaken te regelen (bijv. bij het aanvragen van een OV chipkaart)
result <- create_stackedbar(
  data = data_filtered_4af682fd,
  title = "Ik weet hoe ik documenten en foto's kan uploaden wanneer dit nodig is om online zaken te regelen (bijv. bij het aanvragen van een OV chipkaart)",
  stacked_type = "percent",
  horizontal = TRUE,
  stack_breaks = c(0.5, 2.5, 3.5, 5.5),
  stack_bin_labels = c("Helemaal Onwaar (1-2)", "Niet onwaar en niet waar (3)", "Helemaal Waar (4-5)"),
  stack_order = c("Helemaal Waar (4-5)", "Niet onwaar en niet waar (3)", "Helemaal Onwaar (1-2)"),
  color_palette = c("#3D7271", "#E28D50", "#F5D76E", "#C7E6D5", "#0F6B5A", "#BABACD"),
  weight_var = "weging_GAMO",
  x_var = "MigrationBackground",
  x_label = "Migratieachtergrond",
  stack_var = "Strans5"
)

result
```


:::


:::


### {{< iconify ph chart-line-fill >}} Verloop over tijd


::: {.panel-tabset}

##### {{< iconify ph users-fill >}} Algemeen


::: {.panel-tabset}

###### {{< iconify ph chat-circle-fill >}} Vraag 1


```{r trans-overtime-overall-item1-2}
# Ik weet hoe ik online dingen kan regelen bij de belastingdienst (bijv. belasting aangifte doen of loonheffing voor bijbaan aanvragen)
result <- create_timeline(
  data = data,
  title = "Ik weet hoe ik online dingen kan regelen bij de belastingdienst (bijv. belasting aangifte doen of loonheffing voor bijbaan aanvragen)",
  time_var = "wave_time_label",
  chart_type = "line",
  response_filter = c(4, 5),
  response_filter_label = "Percentage of Respondents",
  response_filter_combine = TRUE,
  x_label = "",
  y_label = "Percentage of Respondents",
  color_palette = c("#3D7271", "#E28D50", "#F5D76E", "#C7E6D5", "#0F6B5A", "#BABACD"),
  y_min = 0,
  y_max = 100,
  weight_var = "weging_GAMO",
  response_var = "Strans1"
)

result
```


###### {{< iconify ph chat-circle-fill >}} Vraag 2


```{r trans-overtime-overall-item2-2}
# Ik kan digitaal mijn betalingen doen met de computer of met mijn mobiel (bijvoorbeeld online bankieren, online winkelen, iDeal gebruiken)
result <- create_timeline(
  data = data,
  title = "Ik kan digitaal mijn betalingen doen met de computer of met mijn mobiel (bijvoorbeeld online bankieren, online winkelen, iDeal gebruiken)",
  time_var = "wave_time_label",
  chart_type = "line",
  response_filter = c(4, 5),
  response_filter_label = "Percentage of Respondents",
  response_filter_combine = TRUE,
  x_label = "",
  y_label = "Percentage of Respondents",
  color_palette = c("#3D7271", "#E28D50", "#F5D76E", "#C7E6D5", "#0F6B5A", "#BABACD"),
  y_min = 0,
  y_max = 100,
  weight_var = "weging_GAMO",
  response_var = "Strans2"
)

result
```


###### {{< iconify ph chat-circle-fill >}} Vraag 3


```{r trans-overtime-overall-item3-2}
# Ik weet hoe ik op de computer of mobiele telefoon online zorg moet regelen (bijv. zorgverzekering afsluiten of een online afspraak maken met de huisarts)
result <- create_timeline(
  data = data,
  title = "Ik weet hoe ik op de computer of mobiele telefoon online zorg moet regelen (bijv. zorgverzekering afsluiten of een online afspraak maken met de huisarts)",
  time_var = "wave_time_label",
  chart_type = "line",
  response_filter = c(4, 5),
  response_filter_label = "Percentage of Respondents",
  response_filter_combine = TRUE,
  x_label = "",
  y_label = "Percentage of Respondents",
  color_palette = c("#3D7271", "#E28D50", "#F5D76E", "#C7E6D5", "#0F6B5A", "#BABACD"),
  y_min = 0,
  y_max = 100,
  weight_var = "weging_GAMO",
  response_var = "Strans3"
)

result
```


###### {{< iconify ph chat-circle-fill >}} Vraag 4


```{r trans-overtime-overall-item4-2}
# Ik weet hoe ik mijn DigID kan aanvragen en gebruiken
result <- create_timeline(
  data = data,
  title = "Ik weet hoe ik mijn DigID kan aanvragen en gebruiken",
  time_var = "wave_time_label",
  chart_type = "line",
  response_filter = c(4, 5),
  response_filter_label = "Percentage of Respondents",
  response_filter_combine = TRUE,
  x_label = "",
  y_label = "Percentage of Respondents",
  color_palette = c("#3D7271", "#E28D50", "#F5D76E", "#C7E6D5", "#0F6B5A", "#BABACD"),
  y_min = 0,
  y_max = 100,
  weight_var = "weging_GAMO",
  response_var = "Strans4"
)

result
```


###### {{< iconify ph chat-circle-fill >}} Vraag 5


```{r trans-overtime-overall-item5-2}
# Ik weet hoe ik documenten en foto's kan uploaden wanneer dit nodig is om online zaken te regelen (bijv. bij het aanvragen van een OV chipkaart)
result <- create_timeline(
  data = data,
  title = "Ik weet hoe ik documenten en foto's kan uploaden wanneer dit nodig is om online zaken te regelen (bijv. bij het aanvragen van een OV chipkaart)",
  time_var = "wave_time_label",
  chart_type = "line",
  response_filter = c(4, 5),
  response_filter_label = "Percentage of Respondents",
  response_filter_combine = TRUE,
  x_label = "",
  y_label = "Percentage of Respondents",
  color_palette = c("#3D7271", "#E28D50", "#F5D76E", "#C7E6D5", "#0F6B5A", "#BABACD"),
  y_min = 0,
  y_max = 100,
  weight_var = "weging_GAMO",
  response_var = "Strans5"
)

result
```


:::


##### {{< iconify mdi:human-male-male-child >}} Leeftijd


::: {.panel-tabset}

###### {{< iconify ph chat-circle-fill >}} Vraag 1


```{r trans-overtime-age-item1-2}
# Ik weet hoe ik online dingen kan regelen bij de belastingdienst (bijv. belasting aangifte doen of loonheffing voor bijbaan aanvragen)
result <- create_timeline(
  data = data,
  title = "Ik weet hoe ik online dingen kan regelen bij de belastingdienst (bijv. belasting aangifte doen of loonheffing voor bijbaan aanvragen)",
  time_var = "wave_time_label",
  chart_type = "line",
  response_filter = c(4, 5),
  x_label = "",
  y_label = "Percentage of Respondents",
  color_palette = c("#3D7271", "#E28D50", "#F5D76E", "#C7E6D5", "#0F6B5A", "#BABACD"),
  y_min = 0,
  y_max = 100,
  weight_var = "weging_GAMO",
  response_var = "Strans1",
  group_var = "AgeGroup"
)

result
```


###### {{< iconify ph chat-circle-fill >}} Vraag 2


```{r trans-overtime-age-item2-2}
# Ik kan digitaal mijn betalingen doen met de computer of met mijn mobiel (bijvoorbeeld online bankieren, online winkelen, iDeal gebruiken)
result <- create_timeline(
  data = data,
  title = "Ik kan digitaal mijn betalingen doen met de computer of met mijn mobiel (bijvoorbeeld online bankieren, online winkelen, iDeal gebruiken)",
  time_var = "wave_time_label",
  chart_type = "line",
  response_filter = c(4, 5),
  x_label = "",
  y_label = "Percentage of Respondents",
  color_palette = c("#3D7271", "#E28D50", "#F5D76E", "#C7E6D5", "#0F6B5A", "#BABACD"),
  y_min = 0,
  y_max = 100,
  weight_var = "weging_GAMO",
  response_var = "Strans2",
  group_var = "AgeGroup"
)

result
```


###### {{< iconify ph chat-circle-fill >}} Vraag 3


```{r trans-overtime-age-item3-2}
# Ik weet hoe ik op de computer of mobiele telefoon online zorg moet regelen (bijv. zorgverzekering afsluiten of een online afspraak maken met de huisarts)
result <- create_timeline(
  data = data,
  title = "Ik weet hoe ik op de computer of mobiele telefoon online zorg moet regelen (bijv. zorgverzekering afsluiten of een online afspraak maken met de huisarts)",
  time_var = "wave_time_label",
  chart_type = "line",
  response_filter = c(4, 5),
  x_label = "",
  y_label = "Percentage of Respondents",
  color_palette = c("#3D7271", "#E28D50", "#F5D76E", "#C7E6D5", "#0F6B5A", "#BABACD"),
  y_min = 0,
  y_max = 100,
  weight_var = "weging_GAMO",
  response_var = "Strans3",
  group_var = "AgeGroup"
)

result
```


###### {{< iconify ph chat-circle-fill >}} Vraag 4


```{r trans-overtime-age-item4-2}
# Ik weet hoe ik mijn DigID kan aanvragen en gebruiken
result <- create_timeline(
  data = data,
  title = "Ik weet hoe ik mijn DigID kan aanvragen en gebruiken",
  time_var = "wave_time_label",
  chart_type = "line",
  response_filter = c(4, 5),
  x_label = "",
  y_label = "Percentage of Respondents",
  color_palette = c("#3D7271", "#E28D50", "#F5D76E", "#C7E6D5", "#0F6B5A", "#BABACD"),
  y_min = 0,
  y_max = 100,
  weight_var = "weging_GAMO",
  response_var = "Strans4",
  group_var = "AgeGroup"
)

result
```


###### {{< iconify ph chat-circle-fill >}} Vraag 5


```{r trans-overtime-age-item5-2}
# Ik weet hoe ik documenten en foto's kan uploaden wanneer dit nodig is om online zaken te regelen (bijv. bij het aanvragen van een OV chipkaart)
result <- create_timeline(
  data = data,
  title = "Ik weet hoe ik documenten en foto's kan uploaden wanneer dit nodig is om online zaken te regelen (bijv. bij het aanvragen van een OV chipkaart)",
  time_var = "wave_time_label",
  chart_type = "line",
  response_filter = c(4, 5),
  x_label = "",
  y_label = "Percentage of Respondents",
  color_palette = c("#3D7271", "#E28D50", "#F5D76E", "#C7E6D5", "#0F6B5A", "#BABACD"),
  y_min = 0,
  y_max = 100,
  weight_var = "weging_GAMO",
  response_var = "Strans5",
  group_var = "AgeGroup"
)

result
```


:::


##### {{< iconify mdi gender-transgender >}} Geslacht


::: {.panel-tabset}

###### {{< iconify ph chat-circle-fill >}} Vraag 1


```{r trans-overtime-gender-item1-2}
# Ik weet hoe ik online dingen kan regelen bij de belastingdienst (bijv. belasting aangifte doen of loonheffing voor bijbaan aanvragen)
result <- create_timeline(
  data = data,
  title = "Ik weet hoe ik online dingen kan regelen bij de belastingdienst (bijv. belasting aangifte doen of loonheffing voor bijbaan aanvragen)",
  time_var = "wave_time_label",
  chart_type = "line",
  response_filter = c(4, 5),
  x_label = "",
  y_label = "Percentage of Respondents",
  color_palette = c("#3D7271", "#E28D50", "#F5D76E", "#C7E6D5", "#0F6B5A", "#BABACD"),
  y_min = 0,
  y_max = 100,
  weight_var = "weging_GAMO",
  response_var = "Strans1",
  group_var = "geslacht"
)

result
```


###### {{< iconify ph chat-circle-fill >}} Vraag 2


```{r trans-overtime-gender-item2-2}
# Ik kan digitaal mijn betalingen doen met de computer of met mijn mobiel (bijvoorbeeld online bankieren, online winkelen, iDeal gebruiken)
result <- create_timeline(
  data = data,
  title = "Ik kan digitaal mijn betalingen doen met de computer of met mijn mobiel (bijvoorbeeld online bankieren, online winkelen, iDeal gebruiken)",
  time_var = "wave_time_label",
  chart_type = "line",
  response_filter = c(4, 5),
  x_label = "",
  y_label = "Percentage of Respondents",
  color_palette = c("#3D7271", "#E28D50", "#F5D76E", "#C7E6D5", "#0F6B5A", "#BABACD"),
  y_min = 0,
  y_max = 100,
  weight_var = "weging_GAMO",
  response_var = "Strans2",
  group_var = "geslacht"
)

result
```


###### {{< iconify ph chat-circle-fill >}} Vraag 3


```{r trans-overtime-gender-item3-2}
# Ik weet hoe ik op de computer of mobiele telefoon online zorg moet regelen (bijv. zorgverzekering afsluiten of een online afspraak maken met de huisarts)
result <- create_timeline(
  data = data,
  title = "Ik weet hoe ik op de computer of mobiele telefoon online zorg moet regelen (bijv. zorgverzekering afsluiten of een online afspraak maken met de huisarts)",
  time_var = "wave_time_label",
  chart_type = "line",
  response_filter = c(4, 5),
  x_label = "",
  y_label = "Percentage of Respondents",
  color_palette = c("#3D7271", "#E28D50", "#F5D76E", "#C7E6D5", "#0F6B5A", "#BABACD"),
  y_min = 0,
  y_max = 100,
  weight_var = "weging_GAMO",
  response_var = "Strans3",
  group_var = "geslacht"
)

result
```


###### {{< iconify ph chat-circle-fill >}} Vraag 4


```{r trans-overtime-gender-item4-2}
# Ik weet hoe ik mijn DigID kan aanvragen en gebruiken
result <- create_timeline(
  data = data,
  title = "Ik weet hoe ik mijn DigID kan aanvragen en gebruiken",
  time_var = "wave_time_label",
  chart_type = "line",
  response_filter = c(4, 5),
  x_label = "",
  y_label = "Percentage of Respondents",
  color_palette = c("#3D7271", "#E28D50", "#F5D76E", "#C7E6D5", "#0F6B5A", "#BABACD"),
  y_min = 0,
  y_max = 100,
  weight_var = "weging_GAMO",
  response_var = "Strans4",
  group_var = "geslacht"
)

result
```


###### {{< iconify ph chat-circle-fill >}} Vraag 5


```{r trans-overtime-gender-item5-2}
# Ik weet hoe ik documenten en foto's kan uploaden wanneer dit nodig is om online zaken te regelen (bijv. bij het aanvragen van een OV chipkaart)
result <- create_timeline(
  data = data,
  title = "Ik weet hoe ik documenten en foto's kan uploaden wanneer dit nodig is om online zaken te regelen (bijv. bij het aanvragen van een OV chipkaart)",
  time_var = "wave_time_label",
  chart_type = "line",
  response_filter = c(4, 5),
  x_label = "",
  y_label = "Percentage of Respondents",
  color_palette = c("#3D7271", "#E28D50", "#F5D76E", "#C7E6D5", "#0F6B5A", "#BABACD"),
  y_min = 0,
  y_max = 100,
  weight_var = "weging_GAMO",
  response_var = "Strans5",
  group_var = "geslacht"
)

result
```


:::


##### {{< iconify ph graduation-cap-fill >}} Opleidingsniveau


::: {.panel-tabset}

###### {{< iconify ph chat-circle-fill >}} Vraag 1


```{r trans-overtime-edu-item1-2}
# Ik weet hoe ik online dingen kan regelen bij de belastingdienst (bijv. belasting aangifte doen of loonheffing voor bijbaan aanvragen)
result <- create_timeline(
  data = data,
  title = "Ik weet hoe ik online dingen kan regelen bij de belastingdienst (bijv. belasting aangifte doen of loonheffing voor bijbaan aanvragen)",
  time_var = "wave_time_label",
  chart_type = "line",
  response_filter = c(4, 5),
  x_label = "",
  y_label = "Percentage of Respondents",
  color_palette = c("#3D7271", "#E28D50", "#F5D76E", "#C7E6D5", "#0F6B5A", "#BABACD"),
  y_min = 0,
  y_max = 100,
  weight_var = "weging_GAMO",
  response_var = "Strans1",
  group_var = "Education"
)

result
```


###### {{< iconify ph chat-circle-fill >}} Vraag 2


```{r trans-overtime-edu-item2-2}
# Ik kan digitaal mijn betalingen doen met de computer of met mijn mobiel (bijvoorbeeld online bankieren, online winkelen, iDeal gebruiken)
result <- create_timeline(
  data = data,
  title = "Ik kan digitaal mijn betalingen doen met de computer of met mijn mobiel (bijvoorbeeld online bankieren, online winkelen, iDeal gebruiken)",
  time_var = "wave_time_label",
  chart_type = "line",
  response_filter = c(4, 5),
  x_label = "",
  y_label = "Percentage of Respondents",
  color_palette = c("#3D7271", "#E28D50", "#F5D76E", "#C7E6D5", "#0F6B5A", "#BABACD"),
  y_min = 0,
  y_max = 100,
  weight_var = "weging_GAMO",
  response_var = "Strans2",
  group_var = "Education"
)

result
```


###### {{< iconify ph chat-circle-fill >}} Vraag 3


```{r trans-overtime-edu-item3-2}
# Ik weet hoe ik op de computer of mobiele telefoon online zorg moet regelen (bijv. zorgverzekering afsluiten of een online afspraak maken met de huisarts)
result <- create_timeline(
  data = data,
  title = "Ik weet hoe ik op de computer of mobiele telefoon online zorg moet regelen (bijv. zorgverzekering afsluiten of een online afspraak maken met de huisarts)",
  time_var = "wave_time_label",
  chart_type = "line",
  response_filter = c(4, 5),
  x_label = "",
  y_label = "Percentage of Respondents",
  color_palette = c("#3D7271", "#E28D50", "#F5D76E", "#C7E6D5", "#0F6B5A", "#BABACD"),
  y_min = 0,
  y_max = 100,
  weight_var = "weging_GAMO",
  response_var = "Strans3",
  group_var = "Education"
)

result
```


###### {{< iconify ph chat-circle-fill >}} Vraag 4


```{r trans-overtime-edu-item4-2}
# Ik weet hoe ik mijn DigID kan aanvragen en gebruiken
result <- create_timeline(
  data = data,
  title = "Ik weet hoe ik mijn DigID kan aanvragen en gebruiken",
  time_var = "wave_time_label",
  chart_type = "line",
  response_filter = c(4, 5),
  x_label = "",
  y_label = "Percentage of Respondents",
  color_palette = c("#3D7271", "#E28D50", "#F5D76E", "#C7E6D5", "#0F6B5A", "#BABACD"),
  y_min = 0,
  y_max = 100,
  weight_var = "weging_GAMO",
  response_var = "Strans4",
  group_var = "Education"
)

result
```


###### {{< iconify ph chat-circle-fill >}} Vraag 5


```{r trans-overtime-edu-item5-2}
# Ik weet hoe ik documenten en foto's kan uploaden wanneer dit nodig is om online zaken te regelen (bijv. bij het aanvragen van een OV chipkaart)
result <- create_timeline(
  data = data,
  title = "Ik weet hoe ik documenten en foto's kan uploaden wanneer dit nodig is om online zaken te regelen (bijv. bij het aanvragen van een OV chipkaart)",
  time_var = "wave_time_label",
  chart_type = "line",
  response_filter = c(4, 5),
  x_label = "",
  y_label = "Percentage of Respondents",
  color_palette = c("#3D7271", "#E28D50", "#F5D76E", "#C7E6D5", "#0F6B5A", "#BABACD"),
  y_min = 0,
  y_max = 100,
  weight_var = "weging_GAMO",
  response_var = "Strans5",
  group_var = "Education"
)

result
```


:::


##### {{< iconify ph globe-hemisphere-east >}} Migratieachtergrond


::: {.panel-tabset}

###### {{< iconify ph chat-circle-fill >}} Vraag 1


```{r trans-overtime-mig-item1-2}
# Ik weet hoe ik online dingen kan regelen bij de belastingdienst (bijv. belasting aangifte doen of loonheffing voor bijbaan aanvragen)
result <- create_timeline(
  data = data,
  title = "Ik weet hoe ik online dingen kan regelen bij de belastingdienst (bijv. belasting aangifte doen of loonheffing voor bijbaan aanvragen)",
  time_var = "wave_time_label",
  chart_type = "line",
  response_filter = c(4, 5),
  x_label = "",
  y_label = "Percentage of Respondents",
  color_palette = c("#3D7271", "#E28D50", "#F5D76E", "#C7E6D5", "#0F6B5A", "#BABACD"),
  y_min = 0,
  y_max = 100,
  weight_var = "weging_GAMO",
  response_var = "Strans1",
  group_var = "MigrationBackground"
)

result
```


###### {{< iconify ph chat-circle-fill >}} Vraag 2


```{r trans-overtime-mig-item2-2}
# Ik kan digitaal mijn betalingen doen met de computer of met mijn mobiel (bijvoorbeeld online bankieren, online winkelen, iDeal gebruiken)
result <- create_timeline(
  data = data,
  title = "Ik kan digitaal mijn betalingen doen met de computer of met mijn mobiel (bijvoorbeeld online bankieren, online winkelen, iDeal gebruiken)",
  time_var = "wave_time_label",
  chart_type = "line",
  response_filter = c(4, 5),
  x_label = "",
  y_label = "Percentage of Respondents",
  color_palette = c("#3D7271", "#E28D50", "#F5D76E", "#C7E6D5", "#0F6B5A", "#BABACD"),
  y_min = 0,
  y_max = 100,
  weight_var = "weging_GAMO",
  response_var = "Strans2",
  group_var = "MigrationBackground"
)

result
```


###### {{< iconify ph chat-circle-fill >}} Vraag 3


```{r trans-overtime-mig-item3-2}
# Ik weet hoe ik op de computer of mobiele telefoon online zorg moet regelen (bijv. zorgverzekering afsluiten of een online afspraak maken met de huisarts)
result <- create_timeline(
  data = data,
  title = "Ik weet hoe ik op de computer of mobiele telefoon online zorg moet regelen (bijv. zorgverzekering afsluiten of een online afspraak maken met de huisarts)",
  time_var = "wave_time_label",
  chart_type = "line",
  response_filter = c(4, 5),
  x_label = "",
  y_label = "Percentage of Respondents",
  color_palette = c("#3D7271", "#E28D50", "#F5D76E", "#C7E6D5", "#0F6B5A", "#BABACD"),
  y_min = 0,
  y_max = 100,
  weight_var = "weging_GAMO",
  response_var = "Strans3",
  group_var = "MigrationBackground"
)

result
```


###### {{< iconify ph chat-circle-fill >}} Vraag 4


```{r trans-overtime-mig-item4-2}
# Ik weet hoe ik mijn DigID kan aanvragen en gebruiken
result <- create_timeline(
  data = data,
  title = "Ik weet hoe ik mijn DigID kan aanvragen en gebruiken",
  time_var = "wave_time_label",
  chart_type = "line",
  response_filter = c(4, 5),
  x_label = "",
  y_label = "Percentage of Respondents",
  color_palette = c("#3D7271", "#E28D50", "#F5D76E", "#C7E6D5", "#0F6B5A", "#BABACD"),
  y_min = 0,
  y_max = 100,
  weight_var = "weging_GAMO",
  response_var = "Strans4",
  group_var = "MigrationBackground"
)

result
```


###### {{< iconify ph chat-circle-fill >}} Vraag 5


```{r trans-overtime-mig-item5-2}
# Ik weet hoe ik documenten en foto's kan uploaden wanneer dit nodig is om online zaken te regelen (bijv. bij het aanvragen van een OV chipkaart)
result <- create_timeline(
  data = data,
  title = "Ik weet hoe ik documenten en foto's kan uploaden wanneer dit nodig is om online zaken te regelen (bijv. bij het aanvragen van een OV chipkaart)",
  time_var = "wave_time_label",
  chart_type = "line",
  response_filter = c(4, 5),
  x_label = "",
  y_label = "Percentage of Respondents",
  color_palette = c("#3D7271", "#E28D50", "#F5D76E", "#C7E6D5", "#0F6B5A", "#BABACD"),
  y_min = 0,
  y_max = 100,
  weight_var = "weging_GAMO",
  response_var = "Strans5",
  group_var = "MigrationBackground"
)

result
```


:::


:::


:::

## {{< iconify ph book-open-fill >}} Transactionele Kennis


**Kennis** meet wat deelnemers *weten* over de digitale wereld. Deze items testen het feitelijke begrip door respondenten te laten aangeven of beweringen waar of onwaar zijn.
[{{< iconify ph cards >}} Bekijk alle Kennisresultaten](knowledge.html)


::: {.panel-tabset}

### {{< iconify ph number-circle-one-fill >}} Ronde 1


::: {.panel-tabset}

##### {{< iconify ph users-fill >}} Algemeen


```{r ktrans-wave1-overall-2}
# 
result <- create_stackedbars(
  data = data_filtered_984a0efe,
  title = "",
  questions = c("Ktrans2RC", "Ktrans3RC"),
  question_labels = c("Bij medische spoed maak je online een afspraak met je zorgverlener", "Een webshop is betrouwbaar als je er kunt betalen met iDeal"),
  stacked_type = "percent",
  color_palette = c("#3D7271", "#E28D50", "#F5D76E", "#C7E6D5", "#0F6B5A", "#BABACD"),
  horizontal = TRUE,
  x_label = "",
  stack_breaks = c(0, 10, 20, 30),
  stack_bin_labels = c("Correct beantwoord", "Incorrect beantwoord", "Weet/begrijp niet"),
  stack_map_values = list("1" = "Correct beantwoord", "0" = "Incorrect beantwoord"),
  stack_order = c("Correct beantwoord", "Incorrect beantwoord", "Weet/begrijp niet"),
  stack_label = NULL,
  weight_var = "weging_GAMO"
)

result
```


##### {{< iconify mdi:human-male-male-child >}} Leeftijd


::: {.panel-tabset}

###### {{< iconify ph chat-circle-fill >}} Vraag 1


```{r ktrans-wave1-age-item1-2}
# Bij medische spoed maak je online een afspraak met je zorgverlener
result <- create_stackedbar(
  data = data_filtered_984a0efe,
  title = "Bij medische spoed maak je online een afspraak met je zorgverlener",
  stacked_type = "percent",
  horizontal = TRUE,
  stack_breaks = c(0, 10, 20, 30),
  stack_bin_labels = c("Correct beantwoord", "Incorrect beantwoord", "Weet/begrijp niet"),
  stack_map_values = list("1" = "Correct beantwoord", "0" = "Incorrect beantwoord"),
  stack_order = c("Correct beantwoord", "Incorrect beantwoord", "Weet/begrijp niet"),
  color_palette = c("#3D7271", "#E28D50", "#F5D76E", "#C7E6D5", "#0F6B5A", "#BABACD"),
  weight_var = "weging_GAMO",
  x_var = "AgeGroup",
  x_label = "Leeftijd",
  stack_var = "Ktrans2RC"
)

result
```


###### {{< iconify ph chat-circle-fill >}} Vraag 2


```{r ktrans-wave1-age-item2-2}
# Een webshop is betrouwbaar als je er kunt betalen met iDeal
result <- create_stackedbar(
  data = data_filtered_984a0efe,
  title = "Een webshop is betrouwbaar als je er kunt betalen met iDeal",
  stacked_type = "percent",
  horizontal = TRUE,
  stack_breaks = c(0, 10, 20, 30),
  stack_bin_labels = c("Correct beantwoord", "Incorrect beantwoord", "Weet/begrijp niet"),
  stack_map_values = list("1" = "Correct beantwoord", "0" = "Incorrect beantwoord"),
  stack_order = c("Correct beantwoord", "Incorrect beantwoord", "Weet/begrijp niet"),
  color_palette = c("#3D7271", "#E28D50", "#F5D76E", "#C7E6D5", "#0F6B5A", "#BABACD"),
  weight_var = "weging_GAMO",
  x_var = "AgeGroup",
  x_label = "Leeftijd",
  stack_var = "Ktrans3RC"
)

result
```


:::


##### {{< iconify mdi gender-transgender >}} Geslacht


::: {.panel-tabset}

###### {{< iconify ph chat-circle-fill >}} Vraag 1


```{r ktrans-wave1-gender-item1-2}
# Bij medische spoed maak je online een afspraak met je zorgverlener
result <- create_stackedbar(
  data = data_filtered_984a0efe,
  title = "Bij medische spoed maak je online een afspraak met je zorgverlener",
  stacked_type = "percent",
  horizontal = TRUE,
  stack_breaks = c(0, 10, 20, 30),
  stack_bin_labels = c("Correct beantwoord", "Incorrect beantwoord", "Weet/begrijp niet"),
  stack_map_values = list("1" = "Correct beantwoord", "0" = "Incorrect beantwoord"),
  stack_order = c("Correct beantwoord", "Incorrect beantwoord", "Weet/begrijp niet"),
  color_palette = c("#3D7271", "#E28D50", "#F5D76E", "#C7E6D5", "#0F6B5A", "#BABACD"),
  weight_var = "weging_GAMO",
  x_var = "geslacht",
  x_label = "Geslacht",
  stack_var = "Ktrans2RC"
)

result
```


###### {{< iconify ph chat-circle-fill >}} Vraag 2


```{r ktrans-wave1-gender-item2-2}
# Een webshop is betrouwbaar als je er kunt betalen met iDeal
result <- create_stackedbar(
  data = data_filtered_984a0efe,
  title = "Een webshop is betrouwbaar als je er kunt betalen met iDeal",
  stacked_type = "percent",
  horizontal = TRUE,
  stack_breaks = c(0, 10, 20, 30),
  stack_bin_labels = c("Correct beantwoord", "Incorrect beantwoord", "Weet/begrijp niet"),
  stack_map_values = list("1" = "Correct beantwoord", "0" = "Incorrect beantwoord"),
  stack_order = c("Correct beantwoord", "Incorrect beantwoord", "Weet/begrijp niet"),
  color_palette = c("#3D7271", "#E28D50", "#F5D76E", "#C7E6D5", "#0F6B5A", "#BABACD"),
  weight_var = "weging_GAMO",
  x_var = "geslacht",
  x_label = "Geslacht",
  stack_var = "Ktrans3RC"
)

result
```


:::


##### {{< iconify ph graduation-cap-fill >}} Opleidingsniveau


::: {.panel-tabset}

###### {{< iconify ph chat-circle-fill >}} Vraag 1


```{r ktrans-wave1-edu-item1-2}
# Bij medische spoed maak je online een afspraak met je zorgverlener
result <- create_stackedbar(
  data = data_filtered_984a0efe,
  title = "Bij medische spoed maak je online een afspraak met je zorgverlener",
  stacked_type = "percent",
  horizontal = TRUE,
  stack_breaks = c(0, 10, 20, 30),
  stack_bin_labels = c("Correct beantwoord", "Incorrect beantwoord", "Weet/begrijp niet"),
  stack_map_values = list("1" = "Correct beantwoord", "0" = "Incorrect beantwoord"),
  stack_order = c("Correct beantwoord", "Incorrect beantwoord", "Weet/begrijp niet"),
  color_palette = c("#3D7271", "#E28D50", "#F5D76E", "#C7E6D5", "#0F6B5A", "#BABACD"),
  weight_var = "weging_GAMO",
  x_var = "Education",
  x_label = "Opleidingsniveau",
  stack_var = "Ktrans2RC"
)

result
```


###### {{< iconify ph chat-circle-fill >}} Vraag 2


```{r ktrans-wave1-edu-item2-2}
# Een webshop is betrouwbaar als je er kunt betalen met iDeal
result <- create_stackedbar(
  data = data_filtered_984a0efe,
  title = "Een webshop is betrouwbaar als je er kunt betalen met iDeal",
  stacked_type = "percent",
  horizontal = TRUE,
  stack_breaks = c(0, 10, 20, 30),
  stack_bin_labels = c("Correct beantwoord", "Incorrect beantwoord", "Weet/begrijp niet"),
  stack_map_values = list("1" = "Correct beantwoord", "0" = "Incorrect beantwoord"),
  stack_order = c("Correct beantwoord", "Incorrect beantwoord", "Weet/begrijp niet"),
  color_palette = c("#3D7271", "#E28D50", "#F5D76E", "#C7E6D5", "#0F6B5A", "#BABACD"),
  weight_var = "weging_GAMO",
  x_var = "Education",
  x_label = "Opleidingsniveau",
  stack_var = "Ktrans3RC"
)

result
```


:::


##### {{< iconify ph globe-hemisphere-east >}} Migratieachtergrond


::: {.panel-tabset}

###### {{< iconify ph chat-circle-fill >}} Vraag 1


```{r ktrans-wave1-mig-item1-2}
# Bij medische spoed maak je online een afspraak met je zorgverlener
result <- create_stackedbar(
  data = data_filtered_984a0efe,
  title = "Bij medische spoed maak je online een afspraak met je zorgverlener",
  stacked_type = "percent",
  horizontal = TRUE,
  stack_breaks = c(0, 10, 20, 30),
  stack_bin_labels = c("Correct beantwoord", "Incorrect beantwoord", "Weet/begrijp niet"),
  stack_map_values = list("1" = "Correct beantwoord", "0" = "Incorrect beantwoord"),
  stack_order = c("Correct beantwoord", "Incorrect beantwoord", "Weet/begrijp niet"),
  color_palette = c("#3D7271", "#E28D50", "#F5D76E", "#C7E6D5", "#0F6B5A", "#BABACD"),
  weight_var = "weging_GAMO",
  x_var = "MigrationBackground",
  x_label = "Migratieachtergrond",
  stack_var = "Ktrans2RC"
)

result
```


###### {{< iconify ph chat-circle-fill >}} Vraag 2


```{r ktrans-wave1-mig-item2-2}
# Een webshop is betrouwbaar als je er kunt betalen met iDeal
result <- create_stackedbar(
  data = data_filtered_984a0efe,
  title = "Een webshop is betrouwbaar als je er kunt betalen met iDeal",
  stacked_type = "percent",
  horizontal = TRUE,
  stack_breaks = c(0, 10, 20, 30),
  stack_bin_labels = c("Correct beantwoord", "Incorrect beantwoord", "Weet/begrijp niet"),
  stack_map_values = list("1" = "Correct beantwoord", "0" = "Incorrect beantwoord"),
  stack_order = c("Correct beantwoord", "Incorrect beantwoord", "Weet/begrijp niet"),
  color_palette = c("#3D7271", "#E28D50", "#F5D76E", "#C7E6D5", "#0F6B5A", "#BABACD"),
  weight_var = "weging_GAMO",
  x_var = "MigrationBackground",
  x_label = "Migratieachtergrond",
  stack_var = "Ktrans3RC"
)

result
```


:::


:::


### {{< iconify ph number-circle-two-fill >}} Ronde 2


::: {.panel-tabset}

##### {{< iconify ph users-fill >}} Algemeen


```{r ktrans-wave2-overall-2}
# 
result <- create_stackedbars(
  data = data_filtered_4af682fd,
  title = "",
  questions = c("Ktrans2RC", "Ktrans3RC"),
  question_labels = c("Bij medische spoed maak je online een afspraak met je zorgverlener", "Een webshop is betrouwbaar als je er kunt betalen met iDeal"),
  stacked_type = "percent",
  color_palette = c("#3D7271", "#E28D50", "#F5D76E", "#C7E6D5", "#0F6B5A", "#BABACD"),
  horizontal = TRUE,
  x_label = "",
  stack_breaks = c(0, 10, 20, 30),
  stack_bin_labels = c("Correct beantwoord", "Incorrect beantwoord", "Weet/begrijp niet"),
  stack_map_values = list("1" = "Correct beantwoord", "0" = "Incorrect beantwoord"),
  stack_order = c("Correct beantwoord", "Incorrect beantwoord", "Weet/begrijp niet"),
  stack_label = NULL,
  weight_var = "weging_GAMO"
)

result
```


##### {{< iconify mdi:human-male-male-child >}} Leeftijd


::: {.panel-tabset}

###### {{< iconify ph chat-circle-fill >}} Vraag 1


```{r ktrans-wave2-age-item1-2}
# Bij medische spoed maak je online een afspraak met je zorgverlener
result <- create_stackedbar(
  data = data_filtered_4af682fd,
  title = "Bij medische spoed maak je online een afspraak met je zorgverlener",
  stacked_type = "percent",
  horizontal = TRUE,
  stack_breaks = c(0, 10, 20, 30),
  stack_bin_labels = c("Correct beantwoord", "Incorrect beantwoord", "Weet/begrijp niet"),
  stack_map_values = list("1" = "Correct beantwoord", "0" = "Incorrect beantwoord"),
  stack_order = c("Correct beantwoord", "Incorrect beantwoord", "Weet/begrijp niet"),
  color_palette = c("#3D7271", "#E28D50", "#F5D76E", "#C7E6D5", "#0F6B5A", "#BABACD"),
  weight_var = "weging_GAMO",
  x_var = "AgeGroup",
  x_label = "Leeftijd",
  stack_var = "Ktrans2RC"
)

result
```


###### {{< iconify ph chat-circle-fill >}} Vraag 2


```{r ktrans-wave2-age-item2-2}
# Een webshop is betrouwbaar als je er kunt betalen met iDeal
result <- create_stackedbar(
  data = data_filtered_4af682fd,
  title = "Een webshop is betrouwbaar als je er kunt betalen met iDeal",
  stacked_type = "percent",
  horizontal = TRUE,
  stack_breaks = c(0, 10, 20, 30),
  stack_bin_labels = c("Correct beantwoord", "Incorrect beantwoord", "Weet/begrijp niet"),
  stack_map_values = list("1" = "Correct beantwoord", "0" = "Incorrect beantwoord"),
  stack_order = c("Correct beantwoord", "Incorrect beantwoord", "Weet/begrijp niet"),
  color_palette = c("#3D7271", "#E28D50", "#F5D76E", "#C7E6D5", "#0F6B5A", "#BABACD"),
  weight_var = "weging_GAMO",
  x_var = "AgeGroup",
  x_label = "Leeftijd",
  stack_var = "Ktrans3RC"
)

result
```


:::


##### {{< iconify mdi gender-transgender >}} Geslacht


::: {.panel-tabset}

###### {{< iconify ph chat-circle-fill >}} Vraag 1


```{r ktrans-wave2-gender-item1-2}
# Bij medische spoed maak je online een afspraak met je zorgverlener
result <- create_stackedbar(
  data = data_filtered_4af682fd,
  title = "Bij medische spoed maak je online een afspraak met je zorgverlener",
  stacked_type = "percent",
  horizontal = TRUE,
  stack_breaks = c(0, 10, 20, 30),
  stack_bin_labels = c("Correct beantwoord", "Incorrect beantwoord", "Weet/begrijp niet"),
  stack_map_values = list("1" = "Correct beantwoord", "0" = "Incorrect beantwoord"),
  stack_order = c("Correct beantwoord", "Incorrect beantwoord", "Weet/begrijp niet"),
  color_palette = c("#3D7271", "#E28D50", "#F5D76E", "#C7E6D5", "#0F6B5A", "#BABACD"),
  weight_var = "weging_GAMO",
  x_var = "geslacht",
  x_label = "Geslacht",
  stack_var = "Ktrans2RC"
)

result
```


###### {{< iconify ph chat-circle-fill >}} Vraag 2


```{r ktrans-wave2-gender-item2-2}
# Een webshop is betrouwbaar als je er kunt betalen met iDeal
result <- create_stackedbar(
  data = data_filtered_4af682fd,
  title = "Een webshop is betrouwbaar als je er kunt betalen met iDeal",
  stacked_type = "percent",
  horizontal = TRUE,
  stack_breaks = c(0, 10, 20, 30),
  stack_bin_labels = c("Correct beantwoord", "Incorrect beantwoord", "Weet/begrijp niet"),
  stack_map_values = list("1" = "Correct beantwoord", "0" = "Incorrect beantwoord"),
  stack_order = c("Correct beantwoord", "Incorrect beantwoord", "Weet/begrijp niet"),
  color_palette = c("#3D7271", "#E28D50", "#F5D76E", "#C7E6D5", "#0F6B5A", "#BABACD"),
  weight_var = "weging_GAMO",
  x_var = "geslacht",
  x_label = "Geslacht",
  stack_var = "Ktrans3RC"
)

result
```


:::


##### {{< iconify ph graduation-cap-fill >}} Opleidingsniveau


::: {.panel-tabset}

###### {{< iconify ph chat-circle-fill >}} Vraag 1


```{r ktrans-wave2-edu-item1-2}
# Bij medische spoed maak je online een afspraak met je zorgverlener
result <- create_stackedbar(
  data = data_filtered_4af682fd,
  title = "Bij medische spoed maak je online een afspraak met je zorgverlener",
  stacked_type = "percent",
  horizontal = TRUE,
  stack_breaks = c(0, 10, 20, 30),
  stack_bin_labels = c("Correct beantwoord", "Incorrect beantwoord", "Weet/begrijp niet"),
  stack_map_values = list("1" = "Correct beantwoord", "0" = "Incorrect beantwoord"),
  stack_order = c("Correct beantwoord", "Incorrect beantwoord", "Weet/begrijp niet"),
  color_palette = c("#3D7271", "#E28D50", "#F5D76E", "#C7E6D5", "#0F6B5A", "#BABACD"),
  weight_var = "weging_GAMO",
  x_var = "Education",
  x_label = "Opleidingsniveau",
  stack_var = "Ktrans2RC"
)

result
```


###### {{< iconify ph chat-circle-fill >}} Vraag 2


```{r ktrans-wave2-edu-item2-2}
# Een webshop is betrouwbaar als je er kunt betalen met iDeal
result <- create_stackedbar(
  data = data_filtered_4af682fd,
  title = "Een webshop is betrouwbaar als je er kunt betalen met iDeal",
  stacked_type = "percent",
  horizontal = TRUE,
  stack_breaks = c(0, 10, 20, 30),
  stack_bin_labels = c("Correct beantwoord", "Incorrect beantwoord", "Weet/begrijp niet"),
  stack_map_values = list("1" = "Correct beantwoord", "0" = "Incorrect beantwoord"),
  stack_order = c("Correct beantwoord", "Incorrect beantwoord", "Weet/begrijp niet"),
  color_palette = c("#3D7271", "#E28D50", "#F5D76E", "#C7E6D5", "#0F6B5A", "#BABACD"),
  weight_var = "weging_GAMO",
  x_var = "Education",
  x_label = "Opleidingsniveau",
  stack_var = "Ktrans3RC"
)

result
```


:::


##### {{< iconify ph globe-hemisphere-east >}} Migratieachtergrond


::: {.panel-tabset}

###### {{< iconify ph chat-circle-fill >}} Vraag 1


```{r ktrans-wave2-mig-item1-2}
# Bij medische spoed maak je online een afspraak met je zorgverlener
result <- create_stackedbar(
  data = data_filtered_4af682fd,
  title = "Bij medische spoed maak je online een afspraak met je zorgverlener",
  stacked_type = "percent",
  horizontal = TRUE,
  stack_breaks = c(0, 10, 20, 30),
  stack_bin_labels = c("Correct beantwoord", "Incorrect beantwoord", "Weet/begrijp niet"),
  stack_map_values = list("1" = "Correct beantwoord", "0" = "Incorrect beantwoord"),
  stack_order = c("Correct beantwoord", "Incorrect beantwoord", "Weet/begrijp niet"),
  color_palette = c("#3D7271", "#E28D50", "#F5D76E", "#C7E6D5", "#0F6B5A", "#BABACD"),
  weight_var = "weging_GAMO",
  x_var = "MigrationBackground",
  x_label = "Migratieachtergrond",
  stack_var = "Ktrans2RC"
)

result
```


###### {{< iconify ph chat-circle-fill >}} Vraag 2


```{r ktrans-wave2-mig-item2-2}
# Een webshop is betrouwbaar als je er kunt betalen met iDeal
result <- create_stackedbar(
  data = data_filtered_4af682fd,
  title = "Een webshop is betrouwbaar als je er kunt betalen met iDeal",
  stacked_type = "percent",
  horizontal = TRUE,
  stack_breaks = c(0, 10, 20, 30),
  stack_bin_labels = c("Correct beantwoord", "Incorrect beantwoord", "Weet/begrijp niet"),
  stack_map_values = list("1" = "Correct beantwoord", "0" = "Incorrect beantwoord"),
  stack_order = c("Correct beantwoord", "Incorrect beantwoord", "Weet/begrijp niet"),
  color_palette = c("#3D7271", "#E28D50", "#F5D76E", "#C7E6D5", "#0F6B5A", "#BABACD"),
  weight_var = "weging_GAMO",
  x_var = "MigrationBackground",
  x_label = "Migratieachtergrond",
  stack_var = "Ktrans3RC"
)

result
```


:::


:::


### {{< iconify ph chart-line-fill >}} Verloop over tijd


::: {.panel-tabset}

##### {{< iconify ph users-fill >}} Algemeen


::: {.panel-tabset}

###### {{< iconify ph chat-circle-fill >}} Vraag 1


```{r ktrans-overtime-overall-item1-2}
# Bij medische spoed maak je online een afspraak met je zorgverlener
result <- create_timeline(
  data = data,
  title = "Bij medische spoed maak je online een afspraak met je zorgverlener",
  time_var = "wave_time_label",
  chart_type = "line",
  response_filter = 1,
  y_min = 0,
  y_max = 100,
  response_filter_label = "Percentage dat correct heeft geantwoord",
  response_filter_combine = TRUE,
  x_label = "",
  y_label = "Percentage dat correct heeft geantwoord",
  color_palette = c("#3D7271", "#E28D50", "#F5D76E", "#C7E6D5", "#0F6B5A", "#BABACD"),
  weight_var = "weging_GAMO",
  response_var = "Ktrans2RC"
)

result
```


###### {{< iconify ph chat-circle-fill >}} Vraag 2


```{r ktrans-overtime-overall-item2-2}
# Een webshop is betrouwbaar als je er kunt betalen met iDeal
result <- create_timeline(
  data = data,
  title = "Een webshop is betrouwbaar als je er kunt betalen met iDeal",
  time_var = "wave_time_label",
  chart_type = "line",
  response_filter = 1,
  y_min = 0,
  y_max = 100,
  response_filter_label = "Percentage dat correct heeft geantwoord",
  response_filter_combine = TRUE,
  x_label = "",
  y_label = "Percentage dat correct heeft geantwoord",
  color_palette = c("#3D7271", "#E28D50", "#F5D76E", "#C7E6D5", "#0F6B5A", "#BABACD"),
  weight_var = "weging_GAMO",
  response_var = "Ktrans3RC"
)

result
```


:::


##### {{< iconify mdi:human-male-male-child >}} Leeftijd


::: {.panel-tabset}

###### {{< iconify ph chat-circle-fill >}} Vraag 1


```{r ktrans-overtime-age-item1-2}
# Bij medische spoed maak je online een afspraak met je zorgverlener
result <- create_timeline(
  data = data,
  title = "Bij medische spoed maak je online een afspraak met je zorgverlener",
  time_var = "wave_time_label",
  chart_type = "line",
  response_filter = 1,
  y_min = 0,
  y_max = 100,
  x_label = "",
  y_label = "Percentage dat correct heeft geantwoord",
  color_palette = c("#3D7271", "#E28D50", "#F5D76E", "#C7E6D5", "#0F6B5A", "#BABACD"),
  response_filter_label = NULL,
  weight_var = "weging_GAMO",
  response_var = "Ktrans2RC",
  group_var = "AgeGroup"
)

result
```


###### {{< iconify ph chat-circle-fill >}} Vraag 2


```{r ktrans-overtime-age-item2-2}
# Een webshop is betrouwbaar als je er kunt betalen met iDeal
result <- create_timeline(
  data = data,
  title = "Een webshop is betrouwbaar als je er kunt betalen met iDeal",
  time_var = "wave_time_label",
  chart_type = "line",
  response_filter = 1,
  y_min = 0,
  y_max = 100,
  x_label = "",
  y_label = "Percentage dat correct heeft geantwoord",
  color_palette = c("#3D7271", "#E28D50", "#F5D76E", "#C7E6D5", "#0F6B5A", "#BABACD"),
  response_filter_label = NULL,
  weight_var = "weging_GAMO",
  response_var = "Ktrans3RC",
  group_var = "AgeGroup"
)

result
```


:::


##### {{< iconify mdi gender-transgender >}} Geslacht


::: {.panel-tabset}

###### {{< iconify ph chat-circle-fill >}} Vraag 1


```{r ktrans-overtime-gender-item1-2}
# Bij medische spoed maak je online een afspraak met je zorgverlener
result <- create_timeline(
  data = data,
  title = "Bij medische spoed maak je online een afspraak met je zorgverlener",
  time_var = "wave_time_label",
  chart_type = "line",
  response_filter = 1,
  y_min = 0,
  y_max = 100,
  x_label = "",
  y_label = "Percentage dat correct heeft geantwoord",
  color_palette = c("#3D7271", "#E28D50", "#F5D76E", "#C7E6D5", "#0F6B5A", "#BABACD"),
  response_filter_label = NULL,
  weight_var = "weging_GAMO",
  response_var = "Ktrans2RC",
  group_var = "geslacht"
)

result
```


###### {{< iconify ph chat-circle-fill >}} Vraag 2


```{r ktrans-overtime-gender-item2-2}
# Een webshop is betrouwbaar als je er kunt betalen met iDeal
result <- create_timeline(
  data = data,
  title = "Een webshop is betrouwbaar als je er kunt betalen met iDeal",
  time_var = "wave_time_label",
  chart_type = "line",
  response_filter = 1,
  y_min = 0,
  y_max = 100,
  x_label = "",
  y_label = "Percentage dat correct heeft geantwoord",
  color_palette = c("#3D7271", "#E28D50", "#F5D76E", "#C7E6D5", "#0F6B5A", "#BABACD"),
  response_filter_label = NULL,
  weight_var = "weging_GAMO",
  response_var = "Ktrans3RC",
  group_var = "geslacht"
)

result
```


:::


##### {{< iconify ph graduation-cap-fill >}} Opleidingsniveau


::: {.panel-tabset}

###### {{< iconify ph chat-circle-fill >}} Vraag 1


```{r ktrans-overtime-edu-item1-2}
# Bij medische spoed maak je online een afspraak met je zorgverlener
result <- create_timeline(
  data = data,
  title = "Bij medische spoed maak je online een afspraak met je zorgverlener",
  time_var = "wave_time_label",
  chart_type = "line",
  response_filter = 1,
  y_min = 0,
  y_max = 100,
  x_label = "",
  y_label = "Percentage dat correct heeft geantwoord",
  color_palette = c("#3D7271", "#E28D50", "#F5D76E", "#C7E6D5", "#0F6B5A", "#BABACD"),
  response_filter_label = NULL,
  weight_var = "weging_GAMO",
  response_var = "Ktrans2RC",
  group_var = "Education"
)

result
```


###### {{< iconify ph chat-circle-fill >}} Vraag 2


```{r ktrans-overtime-edu-item2-2}
# Een webshop is betrouwbaar als je er kunt betalen met iDeal
result <- create_timeline(
  data = data,
  title = "Een webshop is betrouwbaar als je er kunt betalen met iDeal",
  time_var = "wave_time_label",
  chart_type = "line",
  response_filter = 1,
  y_min = 0,
  y_max = 100,
  x_label = "",
  y_label = "Percentage dat correct heeft geantwoord",
  color_palette = c("#3D7271", "#E28D50", "#F5D76E", "#C7E6D5", "#0F6B5A", "#BABACD"),
  response_filter_label = NULL,
  weight_var = "weging_GAMO",
  response_var = "Ktrans3RC",
  group_var = "Education"
)

result
```


:::


##### {{< iconify ph globe-hemisphere-east >}} Migratieachtergrond


::: {.panel-tabset}

###### {{< iconify ph chat-circle-fill >}} Vraag 1


```{r ktrans-overtime-mig-item1-2}
# Bij medische spoed maak je online een afspraak met je zorgverlener
result <- create_timeline(
  data = data,
  title = "Bij medische spoed maak je online een afspraak met je zorgverlener",
  time_var = "wave_time_label",
  chart_type = "line",
  response_filter = 1,
  y_min = 0,
  y_max = 100,
  x_label = "",
  y_label = "Percentage dat correct heeft geantwoord",
  color_palette = c("#3D7271", "#E28D50", "#F5D76E", "#C7E6D5", "#0F6B5A", "#BABACD"),
  response_filter_label = NULL,
  weight_var = "weging_GAMO",
  response_var = "Ktrans2RC",
  group_var = "MigrationBackground"
)

result
```


###### {{< iconify ph chat-circle-fill >}} Vraag 2


```{r ktrans-overtime-mig-item2-2}
# Een webshop is betrouwbaar als je er kunt betalen met iDeal
result <- create_timeline(
  data = data,
  title = "Een webshop is betrouwbaar als je er kunt betalen met iDeal",
  time_var = "wave_time_label",
  chart_type = "line",
  response_filter = 1,
  y_min = 0,
  y_max = 100,
  x_label = "",
  y_label = "Percentage dat correct heeft geantwoord",
  color_palette = c("#3D7271", "#E28D50", "#F5D76E", "#C7E6D5", "#0F6B5A", "#BABACD"),
  response_filter_label = NULL,
  weight_var = "weging_GAMO",
  response_var = "Ktrans3RC",
  group_var = "MigrationBackground"
)

result
```


:::


:::


:::

## {{< iconify ph clipboard-text >}} Transactionele Prestatie


**Prestaties** meten de praktische digitale vaardigheden van deelnemers in een reeks taken uit het echte leven. In plaats van zelfrapportage testen deze items wat mensen *werkelijk kunnen*: bijvoorbeeld het zoeken naar betrouwbare informatie.
[{{< iconify ph cards >}} Bekijk alle Prestatieresultaten](performance.html)


::: {.panel-tabset}

### {{< iconify ph number-circle-one-fill >}} Ronde 1


::: {.panel-tabset}

##### {{< iconify ph users-fill >}} Algemeen


```{r perf-trans-wave1-overall-2}
# Hieronder zie je 4 icoontjes die je op een website tegen kan komen. Op welk van de icoontjes moet je klikken om te weten of je veilig kunt winkelen op een online webshop (bijvoorbeeld met veilige opslag van persoonsgegevens en een veilige betaalomgeving)?
result <- create_stackedbars(
  data = data_filtered_984a0efe,
  title = "Hieronder zie je 4 icoontjes die je op een website tegen kan komen. Op welk van de icoontjes moet je klikken om te weten of je veilig kunt winkelen op een online webshop (bijvoorbeeld met veilige opslag van persoonsgegevens en een veilige betaalomgeving)?",
  questions = "PTS1R",
  question_labels = "Hieronder zie je 4 icoontjes die je op een website tegen kan komen. Op welk van de icoontjes moet je klikken om te weten of je veilig kunt winkelen op een online webshop (bijvoorbeeld met veilige opslag van persoonsgegevens en een veilige betaalomgeving)?",
  stacked_type = "percent",
  color_palette = c("#3D7271", "#E28D50", "#F5D76E", "#C7E6D5", "#0F6B5A", "#BABACD"),
  horizontal = TRUE,
  x_label = "",
  stack_breaks = c(0, 10, 20, 30),
  stack_bin_labels = c("Incorrect", "Correct"),
  stack_map_values = list("1" = "Correct", "0" = "Incorrect"),
  stack_order = c("Correct", "Incorrect"),
  stack_label = NULL,
  weight_var = "weging_GAMO"
)

result
```


##### {{< iconify mdi:human-male-male-child >}} Leeftijd


```{r perf-trans-wave1-age-2}
# Hieronder zie je 4 icoontjes die je op een website tegen kan komen. Op welk van de icoontjes moet je klikken om te weten of je veilig kunt winkelen op een online webshop (bijvoorbeeld met veilige opslag van persoonsgegevens en een veilige betaalomgeving)?
result <- create_stackedbar(
  data = data_filtered_984a0efe,
  title = "Hieronder zie je 4 icoontjes die je op een website tegen kan komen. Op welk van de icoontjes moet je klikken om te weten of je veilig kunt winkelen op een online webshop (bijvoorbeeld met veilige opslag van persoonsgegevens en een veilige betaalomgeving)?",
  stacked_type = "percent",
  horizontal = TRUE,
  stack_breaks = c(0, 10, 20, 30),
  stack_bin_labels = c("Incorrect", "Correct"),
  stack_map_values = list("1" = "Correct", "0" = "Incorrect"),
  stack_order = c("Correct", "Incorrect"),
  color_palette = c("#3D7271", "#E28D50", "#F5D76E", "#C7E6D5", "#0F6B5A", "#BABACD"),
  weight_var = "weging_GAMO",
  x_var = "AgeGroup",
  x_label = "Leeftijd",
  stack_var = "PTS1R"
)

result
```


##### {{< iconify mdi gender-transgender >}} Geslacht


```{r perf-trans-wave1-gender-2}
# Hieronder zie je 4 icoontjes die je op een website tegen kan komen. Op welk van de icoontjes moet je klikken om te weten of je veilig kunt winkelen op een online webshop (bijvoorbeeld met veilige opslag van persoonsgegevens en een veilige betaalomgeving)?
result <- create_stackedbar(
  data = data_filtered_984a0efe,
  title = "Hieronder zie je 4 icoontjes die je op een website tegen kan komen. Op welk van de icoontjes moet je klikken om te weten of je veilig kunt winkelen op een online webshop (bijvoorbeeld met veilige opslag van persoonsgegevens en een veilige betaalomgeving)?",
  stacked_type = "percent",
  horizontal = TRUE,
  stack_breaks = c(0, 10, 20, 30),
  stack_bin_labels = c("Incorrect", "Correct"),
  stack_map_values = list("1" = "Correct", "0" = "Incorrect"),
  stack_order = c("Correct", "Incorrect"),
  color_palette = c("#3D7271", "#E28D50", "#F5D76E", "#C7E6D5", "#0F6B5A", "#BABACD"),
  weight_var = "weging_GAMO",
  x_var = "geslacht",
  x_label = "Geslacht",
  stack_var = "PTS1R"
)

result
```


##### {{< iconify ph graduation-cap-fill >}} Opleidingsniveau


```{r perf-trans-wave1-edu-2}
# Hieronder zie je 4 icoontjes die je op een website tegen kan komen. Op welk van de icoontjes moet je klikken om te weten of je veilig kunt winkelen op een online webshop (bijvoorbeeld met veilige opslag van persoonsgegevens en een veilige betaalomgeving)?
result <- create_stackedbar(
  data = data_filtered_984a0efe,
  title = "Hieronder zie je 4 icoontjes die je op een website tegen kan komen. Op welk van de icoontjes moet je klikken om te weten of je veilig kunt winkelen op een online webshop (bijvoorbeeld met veilige opslag van persoonsgegevens en een veilige betaalomgeving)?",
  stacked_type = "percent",
  horizontal = TRUE,
  stack_breaks = c(0, 10, 20, 30),
  stack_bin_labels = c("Incorrect", "Correct"),
  stack_map_values = list("1" = "Correct", "0" = "Incorrect"),
  stack_order = c("Correct", "Incorrect"),
  color_palette = c("#3D7271", "#E28D50", "#F5D76E", "#C7E6D5", "#0F6B5A", "#BABACD"),
  weight_var = "weging_GAMO",
  x_var = "Education",
  x_label = "Opleidingsniveau",
  stack_var = "PTS1R"
)

result
```


##### {{< iconify ph globe-hemisphere-east >}} Migratieachtergrond


```{r perf-trans-wave1-mig-2}
# Hieronder zie je 4 icoontjes die je op een website tegen kan komen. Op welk van de icoontjes moet je klikken om te weten of je veilig kunt winkelen op een online webshop (bijvoorbeeld met veilige opslag van persoonsgegevens en een veilige betaalomgeving)?
result <- create_stackedbar(
  data = data_filtered_984a0efe,
  title = "Hieronder zie je 4 icoontjes die je op een website tegen kan komen. Op welk van de icoontjes moet je klikken om te weten of je veilig kunt winkelen op een online webshop (bijvoorbeeld met veilige opslag van persoonsgegevens en een veilige betaalomgeving)?",
  stacked_type = "percent",
  horizontal = TRUE,
  stack_breaks = c(0, 10, 20, 30),
  stack_bin_labels = c("Incorrect", "Correct"),
  stack_map_values = list("1" = "Correct", "0" = "Incorrect"),
  stack_order = c("Correct", "Incorrect"),
  color_palette = c("#3D7271", "#E28D50", "#F5D76E", "#C7E6D5", "#0F6B5A", "#BABACD"),
  weight_var = "weging_GAMO",
  x_var = "MigrationBackground",
  x_label = "Migratieachtergrond",
  stack_var = "PTS1R"
)

result
```


:::


### {{< iconify ph number-circle-two-fill >}} Ronde 2


::: {.panel-tabset}

##### {{< iconify ph users-fill >}} Algemeen


```{r perf-trans-wave2-overall-2}
# Hieronder zie je 4 icoontjes die je op een website tegen kan komen. Op welk van de icoontjes moet je klikken om te weten of je veilig kunt winkelen op een online webshop (bijvoorbeeld met veilige opslag van persoonsgegevens en een veilige betaalomgeving)?
result <- create_stackedbars(
  data = data_filtered_4af682fd,
  title = "Hieronder zie je 4 icoontjes die je op een website tegen kan komen. Op welk van de icoontjes moet je klikken om te weten of je veilig kunt winkelen op een online webshop (bijvoorbeeld met veilige opslag van persoonsgegevens en een veilige betaalomgeving)?",
  questions = "PTS1R",
  question_labels = "Hieronder zie je 4 icoontjes die je op een website tegen kan komen. Op welk van de icoontjes moet je klikken om te weten of je veilig kunt winkelen op een online webshop (bijvoorbeeld met veilige opslag van persoonsgegevens en een veilige betaalomgeving)?",
  stacked_type = "percent",
  color_palette = c("#3D7271", "#E28D50", "#F5D76E", "#C7E6D5", "#0F6B5A", "#BABACD"),
  horizontal = TRUE,
  x_label = "",
  stack_breaks = c(0, 10, 20, 30),
  stack_bin_labels = c("Incorrect", "Correct"),
  stack_map_values = list("1" = "Correct", "0" = "Incorrect"),
  stack_order = c("Correct", "Incorrect"),
  stack_label = NULL,
  weight_var = "weging_GAMO"
)

result
```


##### {{< iconify mdi:human-male-male-child >}} Leeftijd


```{r perf-trans-wave2-age-2}
# Hieronder zie je 4 icoontjes die je op een website tegen kan komen. Op welk van de icoontjes moet je klikken om te weten of je veilig kunt winkelen op een online webshop (bijvoorbeeld met veilige opslag van persoonsgegevens en een veilige betaalomgeving)?
result <- create_stackedbar(
  data = data_filtered_4af682fd,
  title = "Hieronder zie je 4 icoontjes die je op een website tegen kan komen. Op welk van de icoontjes moet je klikken om te weten of je veilig kunt winkelen op een online webshop (bijvoorbeeld met veilige opslag van persoonsgegevens en een veilige betaalomgeving)?",
  stacked_type = "percent",
  horizontal = TRUE,
  stack_breaks = c(0, 10, 20, 30),
  stack_bin_labels = c("Incorrect", "Correct"),
  stack_map_values = list("1" = "Correct", "0" = "Incorrect"),
  stack_order = c("Correct", "Incorrect"),
  color_palette = c("#3D7271", "#E28D50", "#F5D76E", "#C7E6D5", "#0F6B5A", "#BABACD"),
  weight_var = "weging_GAMO",
  x_var = "AgeGroup",
  x_label = "Leeftijd",
  stack_var = "PTS1R"
)

result
```


##### {{< iconify mdi gender-transgender >}} Geslacht


```{r perf-trans-wave2-gender-2}
# Hieronder zie je 4 icoontjes die je op een website tegen kan komen. Op welk van de icoontjes moet je klikken om te weten of je veilig kunt winkelen op een online webshop (bijvoorbeeld met veilige opslag van persoonsgegevens en een veilige betaalomgeving)?
result <- create_stackedbar(
  data = data_filtered_4af682fd,
  title = "Hieronder zie je 4 icoontjes die je op een website tegen kan komen. Op welk van de icoontjes moet je klikken om te weten of je veilig kunt winkelen op een online webshop (bijvoorbeeld met veilige opslag van persoonsgegevens en een veilige betaalomgeving)?",
  stacked_type = "percent",
  horizontal = TRUE,
  stack_breaks = c(0, 10, 20, 30),
  stack_bin_labels = c("Incorrect", "Correct"),
  stack_map_values = list("1" = "Correct", "0" = "Incorrect"),
  stack_order = c("Correct", "Incorrect"),
  color_palette = c("#3D7271", "#E28D50", "#F5D76E", "#C7E6D5", "#0F6B5A", "#BABACD"),
  weight_var = "weging_GAMO",
  x_var = "geslacht",
  x_label = "Geslacht",
  stack_var = "PTS1R"
)

result
```


##### {{< iconify ph graduation-cap-fill >}} Opleidingsniveau


```{r perf-trans-wave2-edu-2}
# Hieronder zie je 4 icoontjes die je op een website tegen kan komen. Op welk van de icoontjes moet je klikken om te weten of je veilig kunt winkelen op een online webshop (bijvoorbeeld met veilige opslag van persoonsgegevens en een veilige betaalomgeving)?
result <- create_stackedbar(
  data = data_filtered_4af682fd,
  title = "Hieronder zie je 4 icoontjes die je op een website tegen kan komen. Op welk van de icoontjes moet je klikken om te weten of je veilig kunt winkelen op een online webshop (bijvoorbeeld met veilige opslag van persoonsgegevens en een veilige betaalomgeving)?",
  stacked_type = "percent",
  horizontal = TRUE,
  stack_breaks = c(0, 10, 20, 30),
  stack_bin_labels = c("Incorrect", "Correct"),
  stack_map_values = list("1" = "Correct", "0" = "Incorrect"),
  stack_order = c("Correct", "Incorrect"),
  color_palette = c("#3D7271", "#E28D50", "#F5D76E", "#C7E6D5", "#0F6B5A", "#BABACD"),
  weight_var = "weging_GAMO",
  x_var = "Education",
  x_label = "Opleidingsniveau",
  stack_var = "PTS1R"
)

result
```


##### {{< iconify ph globe-hemisphere-east >}} Migratieachtergrond


```{r perf-trans-wave2-mig-2}
# Hieronder zie je 4 icoontjes die je op een website tegen kan komen. Op welk van de icoontjes moet je klikken om te weten of je veilig kunt winkelen op een online webshop (bijvoorbeeld met veilige opslag van persoonsgegevens en een veilige betaalomgeving)?
result <- create_stackedbar(
  data = data_filtered_4af682fd,
  title = "Hieronder zie je 4 icoontjes die je op een website tegen kan komen. Op welk van de icoontjes moet je klikken om te weten of je veilig kunt winkelen op een online webshop (bijvoorbeeld met veilige opslag van persoonsgegevens en een veilige betaalomgeving)?",
  stacked_type = "percent",
  horizontal = TRUE,
  stack_breaks = c(0, 10, 20, 30),
  stack_bin_labels = c("Incorrect", "Correct"),
  stack_map_values = list("1" = "Correct", "0" = "Incorrect"),
  stack_order = c("Correct", "Incorrect"),
  color_palette = c("#3D7271", "#E28D50", "#F5D76E", "#C7E6D5", "#0F6B5A", "#BABACD"),
  weight_var = "weging_GAMO",
  x_var = "MigrationBackground",
  x_label = "Migratieachtergrond",
  stack_var = "PTS1R"
)

result
```


:::


### {{< iconify ph chart-line-fill >}} Verloop over tijd


::: {.panel-tabset}

##### {{< iconify ph users-fill >}} Algemeen


```{r perf-trans-overtime-overall-2}
# Hieronder zie je 4 icoontjes die je op een website tegen kan komen. Op welk van de icoontjes moet je klikken om te weten of je veilig kunt winkelen op een online webshop (bijvoorbeeld met veilige opslag van persoonsgegevens en een veilige betaalomgeving)?
result <- create_timeline(
  data = data,
  title = "Hieronder zie je 4 icoontjes die je op een website tegen kan komen. Op welk van de icoontjes moet je klikken om te weten of je veilig kunt winkelen op een online webshop (bijvoorbeeld met veilige opslag van persoonsgegevens en een veilige betaalomgeving)?",
  time_var = "wave_time_label",
  chart_type = "line",
  response_filter = 1,
  y_min = 0,
  y_max = 100,
  response_filter_label = "Percentage dat correct heeft geantwoord",
  response_filter_combine = TRUE,
  x_label = "",
  y_label = "Percentage dat correct heeft geantwoord",
  color_palette = c("#3D7271", "#E28D50", "#F5D76E", "#C7E6D5", "#0F6B5A", "#BABACD"),
  weight_var = "weging_GAMO",
  response_var = "PTS1R"
)

result
```


##### {{< iconify mdi:human-male-male-child >}} Leeftijd


```{r perf-trans-overtime-age-2}
# Hieronder zie je 4 icoontjes die je op een website tegen kan komen. Op welk van de icoontjes moet je klikken om te weten of je veilig kunt winkelen op een online webshop (bijvoorbeeld met veilige opslag van persoonsgegevens en een veilige betaalomgeving)?
result <- create_timeline(
  data = data,
  title = "Hieronder zie je 4 icoontjes die je op een website tegen kan komen. Op welk van de icoontjes moet je klikken om te weten of je veilig kunt winkelen op een online webshop (bijvoorbeeld met veilige opslag van persoonsgegevens en een veilige betaalomgeving)?",
  time_var = "wave_time_label",
  chart_type = "line",
  response_filter = 1,
  y_min = 0,
  y_max = 100,
  x_label = "",
  y_label = "Percentage dat correct heeft geantwoord",
  color_palette = c("#3D7271", "#E28D50", "#F5D76E", "#C7E6D5", "#0F6B5A", "#BABACD"),
  response_filter_label = NULL,
  weight_var = "weging_GAMO",
  response_var = "PTS1R",
  group_var = "AgeGroup"
)

result
```


##### {{< iconify mdi gender-transgender >}} Geslacht


```{r perf-trans-overtime-gender-2}
# Hieronder zie je 4 icoontjes die je op een website tegen kan komen. Op welk van de icoontjes moet je klikken om te weten of je veilig kunt winkelen op een online webshop (bijvoorbeeld met veilige opslag van persoonsgegevens en een veilige betaalomgeving)?
result <- create_timeline(
  data = data,
  title = "Hieronder zie je 4 icoontjes die je op een website tegen kan komen. Op welk van de icoontjes moet je klikken om te weten of je veilig kunt winkelen op een online webshop (bijvoorbeeld met veilige opslag van persoonsgegevens en een veilige betaalomgeving)?",
  time_var = "wave_time_label",
  chart_type = "line",
  response_filter = 1,
  y_min = 0,
  y_max = 100,
  x_label = "",
  y_label = "Percentage dat correct heeft geantwoord",
  color_palette = c("#3D7271", "#E28D50", "#F5D76E", "#C7E6D5", "#0F6B5A", "#BABACD"),
  response_filter_label = NULL,
  weight_var = "weging_GAMO",
  response_var = "PTS1R",
  group_var = "geslacht"
)

result
```


##### {{< iconify ph graduation-cap-fill >}} Opleidingsniveau


```{r perf-trans-overtime-edu-2}
# Hieronder zie je 4 icoontjes die je op een website tegen kan komen. Op welk van de icoontjes moet je klikken om te weten of je veilig kunt winkelen op een online webshop (bijvoorbeeld met veilige opslag van persoonsgegevens en een veilige betaalomgeving)?
result <- create_timeline(
  data = data,
  title = "Hieronder zie je 4 icoontjes die je op een website tegen kan komen. Op welk van de icoontjes moet je klikken om te weten of je veilig kunt winkelen op een online webshop (bijvoorbeeld met veilige opslag van persoonsgegevens en een veilige betaalomgeving)?",
  time_var = "wave_time_label",
  chart_type = "line",
  response_filter = 1,
  y_min = 0,
  y_max = 100,
  x_label = "",
  y_label = "Percentage dat correct heeft geantwoord",
  color_palette = c("#3D7271", "#E28D50", "#F5D76E", "#C7E6D5", "#0F6B5A", "#BABACD"),
  response_filter_label = NULL,
  weight_var = "weging_GAMO",
  response_var = "PTS1R",
  group_var = "Education"
)

result
```


##### {{< iconify ph globe-hemisphere-east >}} Migratieachtergrond


```{r perf-trans-overtime-mig-2}
# Hieronder zie je 4 icoontjes die je op een website tegen kan komen. Op welk van de icoontjes moet je klikken om te weten of je veilig kunt winkelen op een online webshop (bijvoorbeeld met veilige opslag van persoonsgegevens en een veilige betaalomgeving)?
result <- create_timeline(
  data = data,
  title = "Hieronder zie je 4 icoontjes die je op een website tegen kan komen. Op welk van de icoontjes moet je klikken om te weten of je veilig kunt winkelen op een online webshop (bijvoorbeeld met veilige opslag van persoonsgegevens en een veilige betaalomgeving)?",
  time_var = "wave_time_label",
  chart_type = "line",
  response_filter = 1,
  y_min = 0,
  y_max = 100,
  x_label = "",
  y_label = "Percentage dat correct heeft geantwoord",
  color_palette = c("#3D7271", "#E28D50", "#F5D76E", "#C7E6D5", "#0F6B5A", "#BABACD"),
  response_filter_label = NULL,
  weight_var = "weging_GAMO",
  response_var = "PTS1R",
  group_var = "MigrationBackground"
)

result
```


:::


:::


```{r, echo=FALSE, results='asis'}
dashboardr::modal_content(
  modal_id = 'PTS1R',
  text = '<h2>Meer info</h2>
<img src="https://raw.githubusercontent.com/favstats/digicomp/refs/heads/main/img/" style="max-width:50%; height:auto;">'
)
```

