---
title: "{{< iconify ph number-circle-one-fill >}} Ronde 1"
format: html
---

```{r, echo=FALSE, results='asis', message=FALSE, warning=FALSE}
dashboardr::.page_config(accessibility = TRUE, crosstab_prefix = "wave_1")
```

<div style='text-align: justify;'>
# Ronde 1

## Steekproef

De data uit ronde 1 in dit dashboard zijn gebaseerd op de ingevulde vragenlijsten van **2.417 deelnemers**, waarvan 2.156 via een online panel en 261 via een adressteekproef (papieren vragenlijst). De dataverzameling vond plaats in **december 2024**.

## Belangrijkste Bevindingen

Data uit deze eerste ronde laten zien dat Nederlanders zich over het algemeen digitaal vaardig voelen, en dit komt vaak overeen met hun kennis, maar niet altijd met hun daadwerkelijke gedrag en prestaties—vooral op gebieden zoals online gezondheid en welzijn en netiquette, waar belangrijke "blinde vlekken" naar voren komen.

Vaardigheden en kennis gerelateerd aan (gen)AI zijn bijzonder laag: kinderen, ouderen en lager opgeleiden scoren slecht op het begrijpen van AI-gedreven personalisatie, privacyrisico's en de betrouwbaarheid van AI-gegenereerde informatie.

## Waarvoor kunt u deze data gebruiken?

Deze bevindingen onderstrepen de behoefte aan gerichte workshops, toegankelijke training voor kwetsbare groepen en bewustwordingscampagnes, vooral rond genAI. Met het dashboard kunnen beleidsmakers en praktijkmensen inzoomen op specifieke vaardigheden en zien hoe verschillende groepen scoren op hun zelfvertrouwen, kennis en prestaties.
</div>

## Demografie

```{r setup}
#| echo: false
#| warning: false
#| message: false
#| error: false
#| results: 'hide'

# Load dashboardr (includes dplyr, highcharter as dependencies)
library(dashboardr)

# Global chunk options
knitr::opts_chunk$set(
  echo = FALSE,
  warning = FALSE,
  message = FALSE,
  error = FALSE,
  fig.width = 12,
  fig.height = 8,
  dpi = 300
)

# Load data
data <- readRDS('dataset_4014obs.rds')

# Data summary
cat('Dataset loaded:', nrow(data), 'rows,', ncol(data), 'columns\n')

# Load styled table objects

table_obj_1 <- readRDS('table_obj_1.rds')
table_obj_2 <- readRDS('table_obj_2.rds')
table_obj_3 <- readRDS('table_obj_3.rds')
table_obj_4 <- readRDS('table_obj_4.rds')
table_obj_5 <- readRDS('table_obj_5.rds')
table_obj_6 <- readRDS('table_obj_6.rds')
table_obj_7 <- readRDS('table_obj_7.rds')
table_obj_8 <- readRDS('table_obj_8.rds')
table_obj_9 <- readRDS('table_obj_9.rds')
table_obj_10 <- readRDS('table_obj_10.rds')
table_obj_11 <- readRDS('table_obj_11.rds')
table_obj_12 <- readRDS('table_obj_12.rds')

# Load ggplot2 objects

ggplot_obj_1 <- readRDS('ggplot_obj_1.rds')

```


**N = 2,417 | Gemiddelde leeftijd: 45.2**


### Leeftijdsgroep


```{r}
#| echo: false

table_obj_1
```


### Geslacht


```{r}
#| echo: false

table_obj_2
```


### Opleidingsniveau


```{r}
#| echo: false

table_obj_3
```


### Migratieachtergrond


```{r}
#| echo: false

table_obj_4
```


### Paneltype


```{r}
#| echo: false

table_obj_5
```


### Gebruik van apparaten: Computer


```{r}
#| echo: false

table_obj_6
```


### Gebruik van apparaten: Tablet


```{r}
#| echo: false

table_obj_7
```


### Gebruik van apparaten: Telefoon


```{r}
#| echo: false

table_obj_8
```


### Algemene geletterdheid


```{r}
#| echo: false

table_obj_9
```


### Werkstatus


```{r}
#| echo: false

table_obj_10
```


### Uren werken met computer (alleen werkenden)


```{r}
#| echo: false

table_obj_11
```


### Financiële onzekerheid


```{r}
#| echo: false

table_obj_12
```


## Correlaties met vaardigheden kennis en prestaties


```{r}
#| echo: false
#| fig-height: 12
#| fig-width: 14

ggplot_obj_1
```

